{"verb": "αβανιάζω", "eng": "vote", "futurum": "θα αβανιάσω", "aorist": "αβάνιασα", "paradigm": ["αβανιάζω", "αβανιάζεις", "αβανιάζει", "αβανιάζουμε", "αβανιάζετε", "αβανιάζουν", "θα αβανιάσω", "θα αβανιάσεις", "θα αβανιάσει", "θα αβανιάσουμε", "θα αβανιάσετε", "θα αβανιάσουν", "αβάνιασα", "αβάνιασες", "αβάνιασε", "αβανιάσαμε", "αβανιάσατε", "αβάνιασαν", "αβάνιαζα", "αβάνιαζες", "αβάνιαζε", "αβανιάζαμε", "αβανιάζατε", "αβάνιαζαν", "αβάνιαζε", "αβανιάζετε", "αβάνιασε", "αβανιάστε"]}
{"verb": "αβγαταίνω", "eng": "increase", "futurum": "θα αβγατύνω", "aorist": "αβγάτυνα", "paradigm": ["αβγαταίνω", "αβγαταίνεις", "αβγαταίνει", "αβγαταίνουμε", "αβγαταίνετε", "αβγαταίνουν", "θα αβγατύνω", "θα αβγατύνεις", "θα αβγατύνει", "θα αβγατύνουμε", "θα αβγατύνετε", "θα αβγατύνουν", "αβγάτυνα", "αβγάτυνες", "αβγάτυνε", "αβγατύναμε", "αβγατύνατε", "αβγάτυναν", "αβγάταινα", "αβγάταινες", "αβγάταινε", "αβγαταίναμε", "αβγαταίνατε", "αβγάταιναν", "αβγάταινε", "αβγαταίνετε", "αβγάτυνε", "αβγατύνετε"]}
{"verb": "αβγατίζομαι", "eng": "be enlarged", "futurum": "θα αβγατιστώ", "aorist": "αβγατίστηκα", "paradigm": ["αβγατίζομαι", "αβγατίζεσαι", "αβγατίζεται", "αβγατιζόμαστε", "αβγατίζεστε", "αβγατίζονται", "θα αβγατιστώ", "θα αβγατιστείς", "θα αβγατιστεί", "θα αβγατιστούμε", "θα αβγατιστείτε", "θα αβγατιστούν", "αβγατίστηκα", "αβγατίστηκες", "αβγατίστηκε", "αβγατιστήκαμε", "αβγατιστήκατε", "αβγατίστηκαν", "αβγατιζόμουν", "αβγατιζόσουν", "αβγατιζόταν", "αβγατιζόμαστε", "αβγατιζόσαστε", "αβγατίζονταν", "να αβγατίζεσαι", "αβγατίζεστε", "αβγατίσου", "αβγατιστείτε"]}
{"verb": "αβγατίζω", "eng": "increase", "futurum": "θα αβγατίσω", "aorist": "αβγάτισα", "paradigm": ["αβγατίζω", "αβγατίζεις", "αβγατίζει", "αβγατίζουμε", "αβγατίζετε", "αβγατίζουν", "θα αβγατίσω", "θα αβγατίσεις", "θα αβγατίσει", "θα αβγατίσουμε", "θα αβγατίσετε", "θα αβγατίσουν", "αβγάτισα", "αβγάτισες", "αβγάτισε", "αβγατίσαμε", "αβγατίσατε", "αβγάτισαν", "αβγάτιζα", "αβγάτιζες", "αβγάτιζε", "αβγατίζαμε", "αβγατίζατε", "αβγάτιζαν", "αβγάτιζε", "αβγατίζετε", "αβγάτισε", "αβγατίστε"]}
{"verb": "αβγοκόβω", "eng": "increase", "futurum": "θα αβγοκόψω", "aorist": "αβγόκοψα", "paradigm": ["αβγοκόβω", "αβγοκόβεις", "αβγοκόβει", "αβγοκόβουμε", "αβγοκόβετε", "αβγοκόβουν", "θα αβγοκόψω", "θα αβγοκόψεις", "θα αβγοκόψει", "θα αβγοκόψουμε", "θα αβγοκόψετε", "θα αβγοκόψουν", "αβγόκοψα", "αβγόκοψες", "αβγόκοψε", "αβγοκόψαμε", "αβγοκόψατε", "αβγόκοψαν", "αβγόκοβα", "αβγόκοβες", "αβγόκοβε", "αβγοκόβαμε", "αβγοκόβατε", "αβγόκοβαν", "αβγόκοβε", "αβγοκόβετε", "αβγόκοψε", "αβγοκόψτε"]}
{"verb": "αγαθεύω", "eng": "look gullible", "futurum": "θα αγαθέψω", "aorist": "αγάθεψα", "paradigm": ["αγαθεύω", "αγαθεύεις", "αγαθεύει", "αγαθεύουμε", "αγαθεύετε", "αγαθεύουν", "θα αγαθέψω", "θα αγαθέψεις", "θα αγαθέψει", "θα αγαθέψουμε", "θα αγαθέψετε", "θα αγαθέψουν", "αγάθεψα", "αγάθεψες", "αγάθεψε", "αγαθέψαμε", "αγαθέψατε", "αγάθεψαν", "αγάθευα", "αγάθευες", "αγάθευε", "αγαθεύαμε", "αγαθεύατε", "αγάθευαν", "αγάθευε", "αγαθεύετε", "αγάθεψε", "αγαθέψτε"]}
{"verb": "αγαλλιάζω", "eng": "rejoice", "futurum": "θα αγαλλιάσω", "aorist": "αγαλλίασα", "paradigm": ["αγαλλιάζω", "αγαλλιάζεις", "αγαλλιάζει", "αγαλλιάζουμε", "αγαλλιάζετε", "αγαλλιάζουν", "θα αγαλλιάσω", "θα αγαλλιάσεις", "θα αγαλλιάσει", "θα αγαλλιάσουμε", "θα αγαλλιάσετε", "θα αγαλλιάσουν", "αγαλλίασα", "αγαλλίασες", "αγαλλίασε", "αγαλλιάσαμε", "αγαλλιάσατε", "αγαλλίασαν", "αγαλλίαζα", "αγαλλίαζες", "αγαλλίαζε", "αγαλλιάζαμε", "αγαλλιάζατε", "αγαλλίαζαν", "αγαλλίαζε", "αγαλλιάζετε", "αγαλλίασε", "αγαλλιάστε"]}
{"verb": "αγανακτώ", "eng": "be angry", "futurum": "θα αγανακτήσω", "aorist": "αγανάκτησα", "paradigm": ["αγανακτώ", "αγανακτείς", "αγανακτεί", "αγανακτούμε", "αγανακτείτε", "αγανακτούν", "θα αγανακτήσω", "θα αγανακτήσεις", "θα αγανακτήσει", "θα αγανακτήσουμε", "θα αγανακτήσετε", "θα αγανακτήσουν", "αγανάκτησα", "αγανάκτησες", "αγανάκτησε", "αγανακτήσαμε", "αγανακτήσατε", "αγανάκτησαν", "αγανακτούσα", "αγανακτούσες", "αγανακτούσε", "αγανακτούσαμε", "αγανακτούσατε", "αγανακτούσαν", "—", "αγανακτείτε", "αγανάκτησε", "αγανακτήστε"]}
{"verb": "αγαπιέμαι", "eng": "be loved", "futurum": "θα αγαπηθώ", "aorist": "αγαπήθηκα", "paradigm": ["αγαπιέμαι", "αγαπιέσαι", "αγαπιέται", "αγαπιόμαστε", "αγαπιέστε", "αγαπιούνται", "θα αγαπηθώ", "θα αγαπηθείς", "θα αγαπηθεί", "θα αγαπηθούμε", "θα αγαπηθείτε", "θα αγαπηθούν", "αγαπήθηκα", "αγαπήθηκες", "αγαπήθηκε", "αγαπηθήκαμε", "αγαπηθήκατε", "αγαπήθηκαν", "αγαπιόμουν", "αγαπιόσουν", "αγαπιόταν", "αγαπιόμαστε", "αγαπιόσαστε", "αγαπιόνταν", "—", "αγαπιέστε", "αγαπήσου", "αγαπηθείτε"]}
{"verb": "αγαπίζω", "eng": "reconcile", "futurum": "θα αγαπίσω", "aorist": "αγάπισα", "paradigm": ["αγαπίζω", "αγαπίζεις", "αγαπίζει", "αγαπίζουμε", "αγαπίζετε", "αγαπίζουν", "θα αγαπίσω", "θα αγαπίσεις", "θα αγαπίσει", "θα αγαπίσουμε", "θα αγαπίσετε", "θα αγαπίσουν", "αγάπισα", "αγάπισες", "αγάπισε", "αγαπίσαμε", "αγαπίσατε", "αγάπισαν", "αγάπιζα", "αγάπιζες", "αγάπιζε", "αγαπίζαμε", "αγαπίζατε", "αγάπιζαν", "αγάπιζε", "αγαπίζετε", "αγάπισε", "αγαπίστε"]}
{"verb": "αγαπώ", "eng": "love", "futurum": "θα αγαπήσω", "aorist": "αγάπησα", "paradigm": ["αγαπώ", "αγαπάς", "αγαπά", "αγαπούμε", "αγαπάτε", "αγαπούν", "θα αγαπήσω", "θα αγαπήσεις", "θα αγαπήσει", "θα αγαπήσουμε", "θα αγαπήσετε", "θα αγαπήσουν", "αγάπησα", "αγάπησες", "αγάπησε", "αγαπήσαμε", "αγαπήσατε", "αγάπησαν", "αγαπούσα", "αγαπούσες", "αγαπούσε", "αγαπούσαμε", "αγαπούσατε", "αγαπούσαν", "αγάπα", "αγαπάτε", "αγάπησε", "αγαπήστε"]}
{"verb": "αγαπώ", "eng": "love", "futurum": "θα αγαπήσω", "aorist": "αγάπησα", "paradigm": ["αγαπώ", "αγαπάς", "αγαπά", "αγαπούμε", "αγαπάτε", "αγαπούν", "θα αγαπήσω", "θα αγαπήσεις", "θα αγαπήσει", "θα αγαπήσουμε", "θα αγαπήσετε", "θα αγαπήσουν", "αγάπησα", "αγάπησες", "αγάπησε", "αγαπήσαμε", "αγαπήσατε", "αγάπησαν", "αγαπούσα", "αγαπούσες", "αγαπούσε", "αγαπούσαμε", "αγαπούσατε", "αγαπούσαν", "αγάπα", "αγαπάτε", "αγάπησε", "αγαπήστε"]}
{"verb": "αγγαρεύομαι", "eng": "enslave", "futurum": "θα αγγαρευτώ", "aorist": "αγγαρεύτηκα", "paradigm": ["αγγαρεύομαι", "αγγαρεύεσαι", "αγγαρεύεται", "αγγαρευόμαστε", "αγγαρεύεστε", "αγγαρεύονται", "θα αγγαρευτώ", "θα αγγαρευτείς", "θα αγγαρευτεί", "θα αγγαρευτούμε", "θα αγγαρευτείτε", "θα αγγαρευτούν", "αγγαρεύτηκα", "αγγαρεύτηκες", "αγγαρεύτηκε", "αγγαρευτήκαμε", "αγγαρευτήκατε", "αγγαρεύτηκαν", "αγγαρευόμουν", "αγγαρευόσουν", "αγγαρευόταν", "αγγαρευόμαστε", "αγγαρευόσαστε", "αγγαρεύονταν", "αγγαρεύου", "αγγαρεύεστε", "αγγαρέψου", "αγγαρευτείτε"]}
{"verb": "αγγαρεύω", "eng": "compel do work", "futurum": "θα αγγαρέψω", "aorist": "αγγάρεψα", "paradigm": ["αγγαρεύω", "αγγαρεύεις", "αγγαρεύει", "αγγαρεύουμε", "αγγαρεύετε", "αγγαρεύουν", "θα αγγαρέψω", "θα αγγαρέψεις", "θα αγγαρέψει", "θα αγγαρέψουμε", "θα αγγαρέψετε", "θα αγγαρέψουν", "αγγάρεψα", "αγγάρεψες", "αγγάρεψε", "αγγαρέψαμε", "αγγαρέψατε", "αγγάρεψαν", "αγγάρευα", "αγγάρευες", "αγγάρευε", "αγγαρεύαμε", "αγγαρεύατε", "αγγάρευαν", "αγγάρευε", "αγγαρεύετε", "αγγάρεψε", "αγγαρέψτε"]}
{"verb": "αγγελιάζομαι", "eng": "reconcile", "futurum": "θα αγγελιαστώ", "aorist": "αγγελιάστηκα", "paradigm": ["αγγελιάζομαι", "αγγελιάζεσαι", "αγγελιάζεται", "αγγελιαζόμαστε", "αγγελιάζεστε", "αγγελιάζονται", "θα αγγελιαστώ", "θα αγγελιαστείς", "θα αγγελιαστεί", "θα αγγελιαστούμε", "θα αγγελιαστείτε", "θα αγγελιαστούν", "αγγελιάστηκα", "αγγελιάστηκες", "αγγελιάστηκε", "αγγελιαστήκαμε", "αγγελιαστήκατε", "αγγελιάστηκαν", "αγγελιαζόμουν", "αγγελιαζόσουν", "αγγελιαζόταν", "αγγελιαζόμαστε", "αγγελιαζόσαστε", "αγγελιάζονταν", "αγγελιάζου", "αγγελιάζεστε", "αγγελιάσου", "αγγελιαστείτε"]}
{"verb": "αγγέλλω", "eng": "announce", "futurum": "θα αγγείλω", "aorist": "άγγειλα", "paradigm": ["αγγέλλω", "αγγέλλεις", "αγγέλλει", "αγγέλλουμε", "αγγέλλετε", "αγγέλλουν", "θα αγγείλω", "θα αγγείλεις", "θα αγγείλει", "θα αγγείλουμε", "θα αγγείλετε", "θα αγγείλουν", "άγγειλα", "άγγειλες", "άγγειλε", "αγγείλαμε", "αγγείλατε", "άγγειλαν", "άγγελλα", "άγγελλες", "άγγελλε", "αγγέλλαμε", "αγγέλλατε", "άγγελλαν", "άγγελλε", "αγγέλλετε", "άγγειλε", "αγγείλετε"]}
{"verb": "αγγελοθωρώ", "eng": "vote", "futurum": "", "aorist": "αγγελοθώρησα", "paradigm": ["αγγελοθωρώ", "αγγελοθωρείς", "αγγελοθωρεί", "αγγελοθωρούμε", "αγγελοθωρείτε", "αγγελοθωρούν", "", "", "", "", "", "", "αγγελοθώρησα", "αγγελοθώρησες", "αγγελοθώρησε", "αγγελοθωρήσαμε", "αγγελοθωρήσατε", "αγγελοθώρησαν", "αγγελοθωρούσα", "αγγελοθωρούσες", "αγγελοθωρούσε", "αγγελοθωρούσαμε", "αγγελοθωρούσατε", "αγγελοθωρούσαν", "αγγελοθώρει", "αγγελοθωρείτε", "αγγελοθώρησε", "αγγελοθωρήστε"]}
{"verb": "αγγελοκρούομαι", "eng": "reconcile", "futurum": "θα αγγελοκρουστώ", "aorist": "αγγελοκρούστηκα", "paradigm": ["αγγελοκρούομαι", "αγγελοκρούεσαι", "αγγελοκρούεται", "αγγελοκρουόμαστε", "αγγελοκρούεστε", "αγγελοκρούονται", "θα αγγελοκρουστώ", "θα αγγελοκρουστείς", "θα αγγελοκρουστεί", "θα αγγελοκρουστούμε", "θα αγγελοκρουστείτε", "θα αγγελοκρουστούν", "αγγελοκρούστηκα", "αγγελοκρούστηκες", "αγγελοκρούστηκε", "αγγελοκρουστήκαμε", "αγγελοκρουστήκατε", "αγγελοκρούστηκαν", "αγγελοκρουόμουν", "αγγελοκρουόσουν", "αγγελοκρουόταν", "αγγελοκρουόμαστε", "αγγελοκρουόσαστε", "αγγελοκρούονταν", "αγγελοκρούου", "αγγελοκρούεστε", "αγγελοκρούσου", "αγγελοκρουστείτε"]}
{"verb": "αγγέλω", "eng": "do", "futurum": "θα αγγείλω", "aorist": "άγγειλα", "paradigm": ["αγγέλω", "αγγέλεις", "αγγέλει", "αγγέλουμε", "αγγέλετε", "αγγέλουν", "θα αγγείλω", "θα αγγείλεις", "θα αγγείλει", "θα αγγείλουμε", "θα αγγείλετε", "θα αγγείλουν", "άγγειλα", "άγγειλες", "άγγειλε", "αγγείλαμε", "αγγείλατε", "άγγειλαν", "άγγελα", "άγγελες", "άγγελε", "αγγέλαμε", "αγγέλατε", "άγγελαν", "άγγελε", "αγγέλετε", "άγγειλε", "αγγείλετε"]}
{"verb": "αγγίζομαι", "eng": "reconcile", "futurum": "θα αγγιχτώ", "aorist": "αγγίχτηκα", "paradigm": ["αγγίζομαι", "αγγίζεσαι", "αγγίζεται", "αγγιζόμαστε", "αγγίζεστε", "αγγίζονται", "θα αγγιχτώ", "θα αγγιχτείς", "θα αγγιχτεί", "θα αγγιχτούμε", "θα αγγιχτείτε", "θα αγγιχτούν", "αγγίχτηκα", "αγγίχτηκες", "αγγίχτηκε", "αγγιχτήκαμε", "αγγιχτήκατε", "αγγίχτηκαν", "αγγιζόμουν", "αγγιζόσουν", "αγγιζόταν", "αγγιζόμαστε", "αγγιζόσαστε", "αγγίζονταν", "αγγίζου", "αγγίζεστε", "αγγίξου", "αγγιχτείτε"]}
{"verb": "αγγίζω", "eng": "touch", "futurum": "θα αγγίξω", "aorist": "άγγιξα", "paradigm": ["αγγίζω", "αγγίζεις", "αγγίζει", "αγγίζουμε", "αγγίζετε", "αγγίζουν", "θα αγγίξω", "θα αγγίξεις", "θα αγγίξει", "θα αγγίξουμε", "θα αγγίξετε", "θα αγγίξουν", "άγγιξα", "άγγιξες", "άγγιξε", "αγγίξαμε", "αγγίξατε", "άγγιξαν", "άγγιζα", "άγγιζες", "άγγιζε", "αγγίζαμε", "αγγίζατε", "άγγιζαν", "άγγιζε", "αγγίζετε", "άγγιξε", "αγγίξτε"]}
{"verb": "αγγλοποιώ", "eng": "anglicise", "futurum": "θα αγγλοποιήσω", "aorist": "αγγλοποίησα", "paradigm": ["αγγλοποιώ", "αγγλοποιείς", "αγγλοποιεί", "αγγλοποιούμε", "αγγλοποιείτε", "αγγλοποιούν", "θα αγγλοποιήσω", "θα αγγλοποιήσεις", "θα αγγλοποιήσει", "θα αγγλοποιήσουμε", "θα αγγλοποιήσετε", "θα αγγλοποιήσουν", "αγγλοποίησα", "αγγλοποίησες", "αγγλοποίησε", "αγγλοποιήσαμε", "αγγλοποιήσατε", "αγγλοποίησαν", "αγγλοποιούσα", "αγγλοποιούσες", "αγγλοποιούσε", "αγγλοποιούσαμε", "αγγλοποιούσατε", "αγγλοποιούσαν", "—", "αγγλοποιείτε", "αγγλοποίησε", "αγγλοποιήστε"]}
{"verb": "αγιάζομαι", "eng": "do", "futurum": "θα αγιαστώ", "aorist": "αγιάστηκα", "paradigm": ["αγιάζομαι", "αγιάζεσαι", "αγιάζεται", "αγιαζόμαστε", "αγιάζεστε", "αγιάζονται", "θα αγιαστώ", "θα αγιαστείς", "θα αγιαστεί", "θα αγιαστούμε", "θα αγιαστείτε", "θα αγιαστούν", "αγιάστηκα", "αγιάστηκες", "αγιάστηκε", "αγιαστήκαμε", "αγιαστήκατε", "αγιάστηκαν", "αγιαζόμουν", "αγιαζόσουν", "αγιαζόταν", "αγιαζόμαστε", "αγιαζόσαστε", "αγιάζονταν", "αγιάζου", "αγιάζεστε", "αγιάσου", "αγιαστείτε"]}
{"verb": "αγιάζω", "eng": "do", "futurum": "θα αγιάσω", "aorist": "άγιασα", "paradigm": ["αγιάζω", "αγιάζεις", "αγιάζει", "αγιάζουμε", "αγιάζετε", "αγιάζουν", "θα αγιάσω", "θα αγιάσεις", "θα αγιάσει", "θα αγιάσουμε", "θα αγιάσετε", "θα αγιάσουν", "άγιασα", "άγιασες", "άγιασε", "αγιάσαμε", "αγιάσατε", "άγιασαν", "άγιαζα", "άγιαζες", "άγιαζε", "αγιάζαμε", "αγιάζατε", "άγιαζαν", "άγιαζε", "αγιάζετε", "άγιασε", "αγιάστε"]}
{"verb": "αγιογραφώ", "eng": "enslave", "futurum": "θα αγιογραφήσω", "aorist": "αγιογράφησα", "paradigm": ["αγιογραφώ", "αγιογραφείς", "αγιογραφεί", "αγιογραφούμε", "αγιογραφείτε", "αγιογραφούν", "θα αγιογραφήσω", "θα αγιογραφήσεις", "θα αγιογραφήσει", "θα αγιογραφήσουμε", "θα αγιογραφήσετε", "θα αγιογραφήσουν", "αγιογράφησα", "αγιογράφησες", "αγιογράφησε", "αγιογραφήσαμε", "αγιογραφήσατε", "αγιογράφησαν", "αγιογραφούσα", "αγιογραφούσες", "αγιογραφούσε", "αγιογραφούσαμε", "αγιογραφούσατε", "αγιογραφούσαν", "αγιογράφει", "αγιογραφείτε", "αγιογράφησε", "αγιογραφήστε"]}
{"verb": "αγιοποιούμαι", "eng": "do", "futurum": "θα αγιοποιηθώ", "aorist": "αγιοποιήθηκα", "paradigm": ["αγιοποιούμαι", "αγιοποιείσαι", "αγιοποιείται", "αγιοποιούμαστε", "αγιοποιείστε", "αγιοποιούνται", "θα αγιοποιηθώ", "θα αγιοποιηθείς", "θα αγιοποιηθεί", "θα αγιοποιηθούμε", "θα αγιοποιηθείτε", "θα αγιοποιηθούν", "αγιοποιήθηκα", "αγιοποιήθηκες", "αγιοποιήθηκε", "αγιοποιηθήκαμε", "αγιοποιηθήκατε", "αγιοποιήθηκαν", "αγιοποιούμουν", "αγιοποιούσουν", "αγιοποιούνταν", "αγιοποιούμαστε", "αγιοποιούσαστε", "αγιοποιούνταν", "-", "-", "αγιοποιήσου", "αγιοποιηθείτε"]}
{"verb": "αγιοποιώ", "eng": "canonise", "futurum": "θα αγιοποιήσω", "aorist": "αγιοποίησα", "paradigm": ["αγιοποιώ", "αγιοποιείς", "αγιοποιεί", "αγιοποιούμε", "αγιοποιείτε", "αγιοποιούν", "θα αγιοποιήσω", "θα αγιοποιήσεις", "θα αγιοποιήσει", "θα αγιοποιήσουμε", "θα αγιοποιήσετε", "θα αγιοποιήσουν", "αγιοποίησα", "αγιοποίησες", "αγιοποίησε", "αγιοποιήσαμε", "αγιοποιήσατε", "αγιοποίησαν", "αγιοποιούσα", "αγιοποιούσες", "αγιοποιούσε", "αγιοποιούσαμε", "αγιοποιούσατε", "αγιοποιούσαν", "—", "αγιοποιείτε", "αγιοποίησε", "αγιοποιήστε"]}
{"verb": "αγκαζάρω", "eng": "engage", "futurum": "θα αγκαζάρω", "aorist": "αγκαζάρισα", "paradigm": ["αγκαζάρω", "αγκαζάρεις", "αγκαζάρει", "αγκαζάρουμε", "αγκαζάρετε", "αγκαζάρουν", "θα αγκαζάρω", "θα αγκαζάρεις", "θα αγκαζάρει", "θα αγκαζάρουμε", "θα αγκαζάρετε", "θα αγκαζάρουν", "αγκαζάρισα", "αγκαζάρισες", "αγκαζάρισε", "αγκαζαρίσαμε", "αγκαζαρίσατε", "αγκαζάρισαν", "αγκάζαρα", "αγκάζαρες", "αγκάζαρε", "αγκαζάραμε", "αγκαζάρατε", "αγκάζαραν", "αγκάζαρε", "αγκαζάρετε", "αγκαζάρισε", "αγκαζάρετε"]}
{"verb": "αγκαλιάζομαι", "eng": "do", "futurum": "θα αγκαλιαστώ", "aorist": "αγκαλιάστηκα", "paradigm": ["αγκαλιάζομαι", "αγκαλιάζεσαι", "αγκαλιάζεται", "αγκαλιαζόμαστε", "αγκαλιάζεστε", "αγκαλιάζονται", "θα αγκαλιαστώ", "θα αγκαλιαστείς", "θα αγκαλιαστεί", "θα αγκαλιαστούμε", "θα αγκαλιαστείτε", "θα αγκαλιαστούν", "αγκαλιάστηκα", "αγκαλιάστηκες", "αγκαλιάστηκε", "αγκαλιαστήκαμε", "αγκαλιαστήκατε", "αγκαλιάστηκαν", "αγκαλιαζόμουν", "αγκαλιαζόσουν", "αγκαλιαζόταν", "αγκαλιαζόμαστε", "αγκαλιαζόσαστε", "αγκαλιάζονταν", "αγκαλιάζου", "αγκαλιάζεστε", "αγκαλιάσου", "αγκαλιαστείτε"]}
{"verb": "αγκαλιάζω", "eng": "embrace", "futurum": "θα αγκαλιάσω", "aorist": "αγκάλιασα", "paradigm": ["αγκαλιάζω", "αγκαλιάζεις", "αγκαλιάζει", "αγκαλιάζουμε", "αγκαλιάζετε", "αγκαλιάζουν", "θα αγκαλιάσω", "θα αγκαλιάσεις", "θα αγκαλιάσει", "θα αγκαλιάσουμε", "θα αγκαλιάσετε", "θα αγκαλιάσουν", "αγκάλιασα", "αγκάλιασες", "αγκάλιασε", "αγκαλιάσαμε", "αγκαλιάσατε", "αγκάλιασαν", "αγκάλιαζα", "αγκάλιαζες", "αγκάλιαζε", "αγκαλιάζαμε", "αγκαλιάζατε", "αγκάλιαζαν", "αγκάλιαζε", "αγκαλιάζετε", "αγκάλιασε", "αγκαλιάστε"]}
{"verb": "αγκιστρώνομαι", "eng": "do", "futurum": "θα αγκιστρωθώ", "aorist": "αγκιστρώθηκα", "paradigm": ["αγκιστρώνομαι", "αγκιστρώνεσαι", "αγκιστρώνεται", "αγκιστρωνόμαστε", "αγκιστρώνεστε", "αγκιστρώνονται", "θα αγκιστρωθώ", "θα αγκιστρωθείς", "θα αγκιστρωθεί", "θα αγκιστρωθούμε", "θα αγκιστρωθείτε", "θα αγκιστρωθούν", "αγκιστρώθηκα", "αγκιστρώθηκες", "αγκιστρώθηκε", "αγκιστρωθήκαμε", "αγκιστρωθήκατε", "αγκιστρώθηκαν", "αγκιστρωνόμουν", "αγκιστρωνόσουν", "αγκιστρωνόταν", "αγκιστρωνόμαστε", "αγκιστρωνόσαστε", "αγκιστρώνονταν", "αγκιστρώνου", "αγκιστρώνεστε", "αγκιστρώσου", "αγκιστρωθείτε"]}
{"verb": "αγκιστρώνω", "eng": "hook", "futurum": "θα αγκιστρώσω", "aorist": "αγκίστρωσα", "paradigm": ["αγκιστρώνω", "αγκιστρώνεις", "αγκιστρώνει", "αγκιστρώνουμε", "αγκιστρώνετε", "αγκιστρώνουν", "θα αγκιστρώσω", "θα αγκιστρώσεις", "θα αγκιστρώσει", "θα αγκιστρώσουμε", "θα αγκιστρώσετε", "θα αγκιστρώσουν", "αγκίστρωσα", "αγκίστρωσες", "αγκίστρωσε", "αγκιστρώσαμε", "αγκιστρώσατε", "αγκίστρωσαν", "αγκίστρωνα", "αγκίστρωνες", "αγκίστρωνε", "αγκιστρώναμε", "αγκιστρώνατε", "αγκίστρωναν", "αγκίστρωνε", "αγκιστρώνετε", "αγκίστρωσε", "αγκιστρώστε"]}
{"verb": "αγκομαχώ", "eng": "do", "futurum": "θα αγκομαχήσω", "aorist": "αγκομάχησα", "paradigm": ["αγκομαχώ", "αγκομαχάς", "αγκομαχά", "αγκομαχούμε", "αγκομαχάτε", "αγκομαχούν", "θα αγκομαχήσω", "θα αγκομαχήσεις", "θα αγκομαχήσει", "θα αγκομαχήσουμε", "θα αγκομαχήσετε", "θα αγκομαχήσουν", "αγκομάχησα", "αγκομάχησες", "αγκομάχησε", "αγκομαχήσαμε", "αγκομαχήσατε", "αγκομάχησαν", "αγκομαχούσα", "αγκομαχούσες", "αγκομαχούσε", "αγκομαχούσαμε", "αγκομαχούσατε", "αγκομαχούσαν", "αγκομάχα", "αγκομαχάτε", "αγκομάχησε", "αγκομαχήστε"]}
{"verb": "αγκομαχώ", "eng": "pant", "futurum": "θα αγκομαχήσω", "aorist": "αγκομάχησα", "paradigm": ["αγκομαχώ", "αγκομαχάς", "αγκομαχά", "αγκομαχούμε", "αγκομαχάτε", "αγκομαχούν", "θα αγκομαχήσω", "θα αγκομαχήσεις", "θα αγκομαχήσει", "θα αγκομαχήσουμε", "θα αγκομαχήσετε", "θα αγκομαχήσουν", "αγκομάχησα", "αγκομάχησες", "αγκομάχησε", "αγκομαχήσαμε", "αγκομαχήσατε", "αγκομάχησαν", "αγκομαχούσα", "αγκομαχούσες", "αγκομαχούσε", "αγκομαχούσαμε", "αγκομαχούσατε", "αγκομαχούσαν", "αγκομάχα", "αγκομαχάτε", "αγκομάχησε", "αγκομαχήστε"]}
{"verb": "αγκυλώνομαι", "eng": "do", "futurum": "θα αγκυλωθώ", "aorist": "αγκυλώθηκα", "paradigm": ["αγκυλώνομαι", "αγκυλώνεσαι", "αγκυλώνεται", "αγκυλωνόμαστε", "αγκυλώνεστε", "αγκυλώνονται", "θα αγκυλωθώ", "θα αγκυλωθείς", "θα αγκυλωθεί", "θα αγκυλωθούμε", "θα αγκυλωθείτε", "θα αγκυλωθούν", "αγκυλώθηκα", "αγκυλώθηκες", "αγκυλώθηκε", "αγκυλωθήκαμε", "αγκυλωθήκατε", "αγκυλώθηκαν", "αγκυλωνόμουν", "αγκυλωνόσουν", "αγκυλωνόταν", "αγκυλωνόμαστε", "αγκυλωνόσαστε", "αγκυλώνονταν", "αγκυλώνου", "αγκυλώνεστε", "αγκυλώσου", "αγκυλωθείτε"]}
{"verb": "αγκυλώνω", "eng": "hook", "futurum": "θα αγκυλώσω", "aorist": "αγκύλωσα", "paradigm": ["αγκυλώνω", "αγκυλώνεις", "αγκυλώνει", "αγκυλώνουμε", "αγκυλώνετε", "αγκυλώνουν", "θα αγκυλώσω", "θα αγκυλώσεις", "θα αγκυλώσει", "θα αγκυλώσουμε", "θα αγκυλώσετε", "θα αγκυλώσουν", "αγκύλωσα", "αγκύλωσες", "αγκύλωσε", "αγκυλώσαμε", "αγκυλώσατε", "αγκύλωσαν", "αγκύλωνα", "αγκύλωνες", "αγκύλωνε", "αγκυλώναμε", "αγκυλώνατε", "αγκύλωναν", "αγκύλωνε", "αγκυλώνετε", "αγκύλωσε", "αγκυλώστε"]}
{"verb": "αγκυροβολώ", "eng": "anchor", "futurum": "θα αγκυροβολήσω", "aorist": "αγκυροβόλησα", "paradigm": ["αγκυροβολώ", "αγκυροβολείς", "αγκυροβολεί", "αγκυροβολούμε", "αγκυροβολείτε", "αγκυροβολούν", "θα αγκυροβολήσω", "θα αγκυροβολήσεις", "θα αγκυροβολήσει", "θα αγκυροβολήσουμε", "θα αγκυροβολήσετε", "θα αγκυροβολήσουν", "αγκυροβόλησα", "αγκυροβόλησες", "αγκυροβόλησε", "αγκυροβολήσαμε", "αγκυροβολήσατε", "αγκυροβόλησαν", "αγκυροβολούσα", "αγκυροβολούσες", "αγκυροβολούσε", "αγκυροβολούσαμε", "αγκυροβολούσατε", "αγκυροβολούσαν", "αγκυροβόλει", "αγκυροβολείτε", "αγκυροβόλησε", "αγκυροβολήστε"]}
{"verb": "αγκωνιάζω", "eng": "angulate", "futurum": "θα αγκωνιάσω", "aorist": "αγκώνιασα", "paradigm": ["αγκωνιάζω", "αγκωνιάζεις", "αγκωνιάζει", "αγκωνιάζουμε", "αγκωνιάζετε", "αγκωνιάζουν", "θα αγκωνιάσω", "θα αγκωνιάσεις", "θα αγκωνιάσει", "θα αγκωνιάσουμε", "θα αγκωνιάσετε", "θα αγκωνιάσουν", "αγκώνιασα", "αγκώνιασες", "αγκώνιασε", "αγκωνιάσαμε", "αγκωνιάσατε", "αγκώνιασαν", "αγκώνιαζα", "αγκώνιαζες", "αγκώνιαζε", "αγκωνιάζαμε", "αγκωνιάζατε", "αγκώνιαζαν", "αγκώνιαζε", "αγκωνιάζετε", "αγκώνιασε", "αγκωνιάστε"]}
{"verb": "αγλαΐζω", "eng": "adorn", "futurum": "θα αγλαΐσω", "aorist": "αγλάισα", "paradigm": ["αγλαΐζω", "αγλαΐζεις", "αγλαΐζει", "αγλαΐζουμε", "αγλαΐζετε", "αγλαΐζουν", "θα αγλαΐσω", "θα αγλαΐσεις", "θα αγλαΐσει", "θα αγλαΐσουμε", "θα αγλαΐσετε", "θα αγλαΐσουν", "αγλάισα", "αγλάισες", "αγλάισε", "αγλαΐσαμε", "αγλαΐσατε", "αγλάισαν", "αγλάιζα", "αγλάιζες", "αγλάιζε", "αγλαΐζαμε", "αγλαΐζατε", "αγλάιζαν", "αγλάιζε", "αγλαΐζετε", "αγλάισε", "αγλαΐστε"]}
{"verb": "αγναντεύω", "eng": "scan", "futurum": "θα αγναντέψω", "aorist": "αγνάντεψα", "paradigm": ["αγναντεύω", "αγναντεύεις", "αγναντεύει", "αγναντεύουμε", "αγναντεύετε", "αγναντεύουν", "θα αγναντέψω", "θα αγναντέψεις", "θα αγναντέψει", "θα αγναντέψουμε", "θα αγναντέψετε", "θα αγναντέψουν", "αγνάντεψα", "αγνάντεψες", "αγνάντεψε", "αγναντέψαμε", "αγναντέψατε", "αγνάντεψαν", "αγνάντευα", "αγνάντευες", "αγνάντευε", "αγναντεύαμε", "αγναντεύατε", "αγνάντευαν", "αγνάντευε", "αγναντεύετε", "αγνάντεψε", "αγναντέψτε"]}
{"verb": "αγνίζω", "eng": "adorn", "futurum": "θα αγνίσω", "aorist": "άγνισα", "paradigm": ["αγνίζω", "αγνίζεις", "αγνίζει", "αγνίζουμε", "αγνίζετε", "αγνίζουν", "θα αγνίσω", "θα αγνίσεις", "θα αγνίσει", "θα αγνίσουμε", "θα αγνίσετε", "θα αγνίσουν", "άγνισα", "άγνισες", "άγνισε", "αγνίσαμε", "αγνίσατε", "άγνισαν", "άγνιζα", "άγνιζες", "άγνιζε", "αγνίζαμε", "αγνίζατε", "άγνιζαν", "άγνιζε", "αγνίζετε", "άγνισε", "αγνίστε"]}
{"verb": "αγνοούμαι", "eng": "be unknown", "futurum": "θα αγνοηθώ", "aorist": "αγνοήθηκα", "paradigm": ["αγνοούμαι", "αγνοείσαι", "αγνοείται", "αγνοούμαστε", "αγνοείστε", "αγνοούνται", "θα αγνοηθώ", "θα αγνοηθείς", "θα αγνοηθεί", "θα αγνοηθούμε", "θα αγνοηθείτε", "θα αγνοηθούν", "αγνοήθηκα", "αγνοήθηκες", "αγνοήθηκε", "αγνοηθήκαμε", "αγνοηθήκατε", "αγνοήθηκαν", "αγνοούμουν", "αγνοούσουν", "αγνοούνταν", "αγνοούμαστε", "αγνοούσαστε", "αγνοούνταν", "-", "-", "αγνοήσου", "αγνοηθείτε"]}
{"verb": "αγνοώ", "eng": "be ignorant of", "futurum": "θα αγνοήσω", "aorist": "αγνόησα", "paradigm": ["αγνοώ", "αγνοείς", "αγνοεί", "αγνοούμε", "αγνοείτε", "αγνοούν", "θα αγνοήσω", "θα αγνοήσεις", "θα αγνοήσει", "θα αγνοήσουμε", "θα αγνοήσετε", "θα αγνοήσουν", "αγνόησα", "αγνόησες", "αγνόησε", "αγνοήσαμε", "αγνοήσατε", "αγνόησαν", "αγνοούσα", "αγνοούσες", "αγνοούσε", "αγνοούσαμε", "αγνοούσατε", "αγνοούσαν", "αγνόει", "αγνοείτε", "αγνόησε", "αγνοήστε"]}
{"verb": "αγοράζομαι", "eng": "be unknown", "futurum": "θα αγοραστώ", "aorist": "αγοράστηκα", "paradigm": ["αγοράζομαι", "αγοράζεσαι", "αγοράζεται", "αγοραζόμαστε", "αγοράζεστε", "αγοράζονται", "θα αγοραστώ", "θα αγοραστείς", "θα αγοραστεί", "θα αγοραστούμε", "θα αγοραστείτε", "θα αγοραστούν", "αγοράστηκα", "αγοράστηκες", "αγοράστηκε", "αγοραστήκαμε", "αγοραστήκατε", "αγοράστηκαν", "αγοραζόμουν", "αγοραζόσουν", "αγοραζόταν", "αγοραζόμαστε", "αγοραζόσαστε", "αγοράζονταν", "αγοράζου", "αγοράζεστε", "αγοράσου", "αγοραστείτε"]}
{"verb": "αγοράζω", "eng": "buy", "futurum": "θα αγοράσω", "aorist": "αγόρασα", "paradigm": ["αγοράζω", "αγοράζεις", "αγοράζει", "αγοράζουμε", "αγοράζετε", "αγοράζουν", "θα αγοράσω", "θα αγοράσεις", "θα αγοράσει", "θα αγοράσουμε", "θα αγοράσετε", "θα αγοράσουν", "αγόρασα", "αγόρασες", "αγόρασε", "αγοράσαμε", "αγοράσατε", "αγόρασαν", "αγόραζα", "αγόραζες", "αγόραζε", "αγοράζαμε", "αγοράζατε", "αγόραζαν", "αγόραζε", "αγοράζετε", "αγόρασε", "αγοράστε"]}
{"verb": "αγορεύω", "eng": "make a speech", "futurum": "θα αγορέψω", "aorist": "αγόρευσα", "paradigm": ["αγορεύω", "αγορεύεις", "αγορεύει", "αγορεύουμε", "αγορεύετε", "αγορεύουν", "θα αγορέψω", "θα αγορέψεις", "θα αγορέψει", "θα αγορέψουμε", "θα αγορέψετε", "θα αγορέψουν", "αγόρευσα", "αγόρευσες", "αγόρευσε", "αγορέψαμε", "αγορέψατε", "αγόρευσαν", "αγόρευα", "αγόρευες", "αγόρευε", "αγορεύαμε", "αγορεύατε", "αγόρευαν", "αγόρευε", "αγορεύετε", "αγόρευσε", "αγορέψτε"]}
{"verb": "αγριεύομαι", "eng": "be unknown", "futurum": "θα αγριευτώ", "aorist": "αγριεύτηκα", "paradigm": ["αγριεύομαι", "αγριεύεσαι", "αγριεύεται", "αγριευόμαστε", "αγριεύεστε", "αγριεύονται", "θα αγριευτώ", "θα αγριευτείς", "θα αγριευτεί", "θα αγριευτούμε", "θα αγριευτείτε", "θα αγριευτούν", "αγριεύτηκα", "αγριεύτηκες", "αγριεύτηκε", "αγριευτήκαμε", "αγριευτήκατε", "αγριεύτηκαν", "αγριευόμουν", "αγριευόσουν", "αγριευόταν", "αγριευόμαστε", "αγριευόσαστε", "αγριεύονταν", "αγριεύου", "αγριεύεστε", "αγριέψου", "αγριευτείτε"]}
{"verb": "αγριεύω", "eng": "make wild", "futurum": "θα αγριέψω", "aorist": "αγρίεψα", "paradigm": ["αγριεύω", "αγριεύεις", "αγριεύει", "αγριεύουμε", "αγριεύετε", "αγριεύουν", "θα αγριέψω", "θα αγριέψεις", "θα αγριέψει", "θα αγριέψουμε", "θα αγριέψετε", "θα αγριέψουν", "αγρίεψα", "αγρίεψες", "αγρίεψε", "αγριέψαμε", "αγριέψατε", "αγρίεψαν", "αγρίευα", "αγρίευες", "αγρίευε", "αγριεύαμε", "αγριεύατε", "αγρίευαν", "αγρίευε", "αγριεύετε", "αγρίεψε", "αγριέψτε"]}
{"verb": "αγρικώ", "eng": "be unknown", "futurum": "θα αγρικήσω", "aorist": "αγρίκησα", "paradigm": ["αγρικώ", "αγρικάς", "αγρικά", "αγρικούμε", "αγρικάτε", "αγρικούν", "θα αγρικήσω", "θα αγρικήσεις", "θα αγρικήσει", "θα αγρικήσουμε", "θα αγρικήσετε", "θα αγρικήσουν", "αγρίκησα", "αγρίκησες", "αγρίκησε", "αγρικήσαμε", "αγρικήσατε", "αγρίκησαν", "αγρικούσα", "αγρικούσες", "αγρικούσε", "αγρικούσαμε", "αγρικούσατε", "αγρικούσαν", "αγρίκα", "αγρικάτε", "αγρίκησε", "αγρικήστε"]}
{"verb": "αγριοκοιτάζω", "eng": "glare", "futurum": "θα αγριοκοιτάξω", "aorist": "αγριοκοίταξα", "paradigm": ["αγριοκοιτάζω", "αγριοκοιτάζεις", "αγριοκοιτάζει", "αγριοκοιτάζουμε", "αγριοκοιτάζετε", "αγριοκοιτάζουν", "θα αγριοκοιτάξω", "θα αγριοκοιτάξεις", "θα αγριοκοιτάξει", "θα αγριοκοιτάξουμε", "θα αγριοκοιτάξετε", "θα αγριοκοιτάξουν", "αγριοκοίταξα", "αγριοκοίταξες", "αγριοκοίταξε", "αγριοκοιτάξαμε", "αγριοκοιτάξατε", "αγριοκοίταξαν", "αγριοκοίταζα", "αγριοκοίταζες", "αγριοκοίταζε", "αγριοκοιτάζαμε", "αγριοκοιτάζατε", "αγριοκοίταζαν", "αγριοκοίταζε", "αγριοκοιτάζετε", "αγριοκοίταξε", "αγριοκοιτάξτε"]}
{"verb": "αγριοκοιτιέμαι", "eng": "do", "futurum": "θα αγριοκοιταχτώ", "aorist": "αγριοκοιτάχτηκα", "paradigm": ["αγριοκοιτιέμαι", "αγριοκοιτιέσαι", "αγριοκοιτιέται", "αγριοκοιτιόμαστε", "αγριοκοιτιέστε", "αγριοκοιτιούνται", "θα αγριοκοιταχτώ", "θα αγριοκοιταχτείς", "θα αγριοκοιταχτεί", "θα αγριοκοιταχτούμε", "θα αγριοκοιταχτείτε", "θα αγριοκοιταχτούν", "αγριοκοιτάχτηκα", "αγριοκοιτάχτηκες", "αγριοκοιτάχτηκε", "αγριοκοιταχτήκαμε", "αγριοκοιταχτήκατε", "αγριοκοιτάχτηκαν", "αγριοκοιτιόμουν", "αγριοκοιτιόσουν", "αγριοκοιτιόταν", "αγριοκοιτιόμαστε", "αγριοκοιτιόσαστε", "αγριοκοιτιόνταν", "-", "-", "αγριοκοιτάξου", "αγριοκοιταχτείτε"]}
{"verb": "αγριοκοιτώ", "eng": "do", "futurum": "θα αγριοκοιτάξω", "aorist": "αγριοκοίταξα", "paradigm": ["αγριοκοιτώ", "αγριοκοιτάς", "αγριοκοιτά", "αγριοκοιτούμε", "αγριοκοιτάτε", "αγριοκοιτούν", "θα αγριοκοιτάξω", "θα αγριοκοιτάξεις", "θα αγριοκοιτάξει", "θα αγριοκοιτάξουμε", "θα αγριοκοιτάξετε", "θα αγριοκοιτάξουν", "αγριοκοίταξα", "αγριοκοίταξες", "αγριοκοίταξε", "αγριοκοιτάξαμε", "αγριοκοιτάξατε", "αγριοκοίταξαν", "αγριοκοιτούσα", "αγριοκοιτούσες", "αγριοκοιτούσε", "αγριοκοιτούσαμε", "αγριοκοιτούσατε", "αγριοκοιτούσαν", "αγριοκοίτα", "αγριοκοιτάτε", "αγριοκοίταξε", "αγριοκοιτάξτε"]}
{"verb": "αγριοκοιτώ", "eng": "do", "futurum": "θα αγριοκοιτάξω", "aorist": "αγριοκοίταξα", "paradigm": ["αγριοκοιτώ", "αγριοκοιτάς", "αγριοκοιτά", "αγριοκοιτούμε", "αγριοκοιτάτε", "αγριοκοιτούν", "θα αγριοκοιτάξω", "θα αγριοκοιτάξεις", "θα αγριοκοιτάξει", "θα αγριοκοιτάξουμε", "θα αγριοκοιτάξετε", "θα αγριοκοιτάξουν", "αγριοκοίταξα", "αγριοκοίταξες", "αγριοκοίταξε", "αγριοκοιτάξαμε", "αγριοκοιτάξατε", "αγριοκοίταξαν", "αγριοκοιτούσα", "αγριοκοιτούσες", "αγριοκοιτούσε", "αγριοκοιτούσαμε", "αγριοκοιτούσατε", "αγριοκοιτούσαν", "αγριοκοίτα", "αγριοκοιτάτε", "αγριοκοίταξε", "αγριοκοιτάξτε"]}
{"verb": "αγριομιλώ", "eng": "do", "futurum": "θα αγριομιλήσω", "aorist": "αγριομίλησα", "paradigm": ["αγριομιλώ", "αγριομιλάς", "αγριομιλά", "αγριομιλούμε", "αγριομιλάτε", "αγριομιλούν", "θα αγριομιλήσω", "θα αγριομιλήσεις", "θα αγριομιλήσει", "θα αγριομιλήσουμε", "θα αγριομιλήσετε", "θα αγριομιλήσουν", "αγριομίλησα", "αγριομίλησες", "αγριομίλησε", "αγριομιλήσαμε", "αγριομιλήσατε", "αγριομίλησαν", "αγριομιλούσα", "αγριομιλούσες", "αγριομιλούσε", "αγριομιλούσαμε", "αγριομιλούσατε", "αγριομιλούσαν", "αγριομίλα", "αγριομιλάτε", "αγριομίλησε", "αγριομιλήστε"]}
{"verb": "αγριομιλώ", "eng": "speak", "futurum": "θα αγριομιλήσω", "aorist": "αγριομίλησα", "paradigm": ["αγριομιλώ", "αγριομιλάς", "αγριομιλά", "αγριομιλούμε", "αγριομιλάτε", "αγριομιλούν", "θα αγριομιλήσω", "θα αγριομιλήσεις", "θα αγριομιλήσει", "θα αγριομιλήσουμε", "θα αγριομιλήσετε", "θα αγριομιλήσουν", "αγριομίλησα", "αγριομίλησες", "αγριομίλησε", "αγριομιλήσαμε", "αγριομιλήσατε", "αγριομίλησαν", "αγριομιλούσα", "αγριομιλούσες", "αγριομιλούσε", "αγριομιλούσαμε", "αγριομιλούσατε", "αγριομιλούσαν", "αγριομίλα", "αγριομιλάτε", "αγριομίλησε", "αγριομιλήστε"]}
{"verb": "αγριώνω", "eng": "vote", "futurum": "θα αγριώσω", "aorist": "αγρίωσα", "paradigm": ["αγριώνω", "αγριώνεις", "αγριώνει", "αγριώνουμε", "αγριώνετε", "αγριώνουνε", "θα αγριώσω", "θα αγριώσεις", "θα αγριώσει", "θα αγριώσουμε", "θα αγριώσετε", "θα αγριώσουνε", "αγρίωσα", "αγρίωσες", "αγρίωσε", "αγριώσαμε", "αγριώσατε", "αγρίωσαν", "αγρίωνα", "αγρίωνες", "αγρίωνε", "αγριώναμε", "αγριώνατε", "αγρίωναν", "αγρίωνε", "αγριώνετε", "αγρίωσε", "αγριώστε"]}
{"verb": "αγρυπνώ", "eng": "do", "futurum": "θα αγρυπνήσω", "aorist": "αγρύπνησα", "paradigm": ["αγρυπνώ", "αγρυπνάς", "αγρυπνά", "αγρυπνούμε", "αγρυπνάτε", "αγρυπνούν", "θα αγρυπνήσω", "θα αγρυπνήσεις", "θα αγρυπνήσει", "θα αγρυπνήσουμε", "θα αγρυπνήσετε", "θα αγρυπνήσουν", "αγρύπνησα", "αγρύπνησες", "αγρύπνησε", "αγρυπνήσαμε", "αγρυπνήσατε", "αγρύπνησαν", "αγρυπνούσα", "αγρυπνούσες", "αγρυπνούσε", "αγρυπνούσαμε", "αγρυπνούσατε", "αγρυπνούσαν", "αγρύπνα", "αγρυπνάτε", "αγρύπνησε", "αγρυπνήστε"]}
{"verb": "αγρυπνώ", "eng": "stay awake", "futurum": "θα αγρυπνήσω", "aorist": "αγρύπνησα", "paradigm": ["αγρυπνώ", "αγρυπνάς", "αγρυπνά", "αγρυπνούμε", "αγρυπνάτε", "αγρυπνούν", "θα αγρυπνήσω", "θα αγρυπνήσεις", "θα αγρυπνήσει", "θα αγρυπνήσουμε", "θα αγρυπνήσετε", "θα αγρυπνήσουν", "αγρύπνησα", "αγρύπνησες", "αγρύπνησε", "αγρυπνήσαμε", "αγρυπνήσατε", "αγρύπνησαν", "αγρυπνούσα", "αγρυπνούσες", "αγρυπνούσε", "αγρυπνούσαμε", "αγρυπνούσατε", "αγρυπνούσαν", "αγρύπνα", "αγρυπνάτε", "αγρύπνησε", "αγρυπνήστε"]}
{"verb": "αγυρντίζω", "eng": "speak", "futurum": "θα αγυρντίσω", "aorist": "αγύρντισα", "paradigm": ["αγυρντίζω", "αγυρντίζεις", "αγυρντίζει", "αγυρντίζουμε", "αγυρντίζετε", "αγυρντίζουν", "θα αγυρντίσω", "θα αγυρντίσεις", "θα αγυρντίσει", "θα αγυρντίσουμε", "θα αγυρντίσετε", "θα αγυρντίσουν", "αγύρντισα", "αγύρντισες", "αγύρντισε", "αγυρντίσαμε", "αγυρντίσατε", "αγύρντισαν", "αγύρντιζα", "αγύρντιζες", "αγύρντιζε", "αγυρντίζαμε", "αγυρντίζατε", "αγύρντιζαν", "αγύρντιζε", "αγυρντίζετε", "αγύρντισε", "αγυρντίστε"]}
{"verb": "αγχώνομαι", "eng": "angst", "futurum": "θα αγχωθώ", "aorist": "αγχώθηκα", "paradigm": ["αγχώνομαι", "αγχώνεσαι", "αγχώνεται", "αγχωνόμαστε", "αγχώνεστε", "αγχώνονται", "θα αγχωθώ", "θα αγχωθείς", "θα αγχωθεί", "θα αγχωθούμε", "θα αγχωθείτε", "θα αγχωθούν", "αγχώθηκα", "αγχώθηκες", "αγχώθηκε", "αγχωθήκαμε", "αγχωθήκατε", "αγχώθηκαν", "αγχωνόμουν", "αγχωνόσουν", "αγχωνόταν", "αγχωνόμαστε", "αγχωνόσαστε", "αγχώνονταν", "αγχώνου", "αγχώνεστε", "αγχώσου", "αγχωθείτε"]}
{"verb": "αγχώνω", "eng": "stress", "futurum": "θα αγχώσω", "aorist": "άγχωσα", "paradigm": ["αγχώνω", "αγχώνεις", "αγχώνει", "αγχώνουμε", "αγχώνετε", "αγχώνουν", "θα αγχώσω", "θα αγχώσεις", "θα αγχώσει", "θα αγχώσουμε", "θα αγχώσετε", "θα αγχώσουν", "άγχωσα", "άγχωσες", "άγχωσε", "αγχώσαμε", "αγχώσατε", "άγχωσαν", "άγχωνα", "άγχωνες", "άγχωνε", "αγχώναμε", "αγχώνατε", "άγχωναν", "άγχωνε", "αγχώνετε", "άγχωσε", "αγχώστε"]}
{"verb": "αγωνίζομαι", "eng": "struggle", "futurum": "θα αγωνιστώ", "aorist": "αγωνίστηκα", "paradigm": ["αγωνίζομαι", "αγωνίζεσαι", "αγωνίζεται", "αγωνιζόμαστε", "αγωνίζεστε", "αγωνίζονται", "θα αγωνιστώ", "θα αγωνιστείς", "θα αγωνιστεί", "θα αγωνιστούμε", "θα αγωνιστείτε", "θα αγωνιστούν", "αγωνίστηκα", "αγωνίστηκες", "αγωνίστηκε", "αγωνιστήκαμε", "αγωνιστήκατε", "αγωνίστηκαν", "αγωνιζόμουν", "αγωνιζόσουν", "αγωνιζόταν", "αγωνιζόμαστε", "αγωνιζόσαστε", "αγωνίζονταν", "αγωνίζου", "αγωνίζεστε", "αγωνίσου", "αγωνιστείτε"]}
{"verb": "αδειάζω", "eng": "empty", "futurum": "θα αδειάσω", "aorist": "άδειασα", "paradigm": ["αδειάζω", "αδειάζεις", "αδειάζει", "αδειάζουμε", "αδειάζετε", "αδειάζουν", "θα αδειάσω", "θα αδειάσεις", "θα αδειάσει", "θα αδειάσουμε", "θα αδειάσετε", "θα αδειάσουν", "άδειασα", "άδειασες", "άδειασε", "αδειάσαμε", "αδειάσατε", "άδειασαν", "άδειαζα", "άδειαζες", "άδειαζε", "αδειάζαμε", "αδειάζατε", "άδειαζαν", "άδειαζε", "αδειάζετε", "άδειασε", "αδειάστε"]}
{"verb": "αδελφώνω", "eng": "fraternise", "futurum": "θα αδελφώσω", "aorist": "αδέλφωσα", "paradigm": ["αδελφώνω", "αδελφώνεις", "αδελφώνει", "αδελφώνουμε", "αδελφώνετε", "αδελφώνουν", "θα αδελφώσω", "θα αδελφώσεις", "θα αδελφώσει", "θα αδελφώσουμε", "θα αδελφώσετε", "θα αδελφώσουν", "αδέλφωσα", "αδέλφωσες", "αδέλφωσε", "αδελφώσαμε", "αδελφώσατε", "αδέλφωσαν", "αδέλφωνα", "αδέλφωνες", "αδέλφωνε", "αδελφώναμε", "αδελφώνατε", "αδέλφωναν", "αδέλφωνε", "αδελφώνετε", "αδέλφωσε", "αδελφώστε"]}
{"verb": "αδερφώνω", "eng": "do", "futurum": "θα αδερφώσω", "aorist": "αδέρφωσα", "paradigm": ["αδερφώνω", "αδερφώνεις", "αδερφώνει", "αδερφώνουμε", "αδερφώνετε", "αδερφώνουν", "θα αδερφώσω", "θα αδερφώσεις", "θα αδερφώσει", "θα αδερφώσουμε", "θα αδερφώσετε", "θα αδερφώσουν", "αδέρφωσα", "αδέρφωσες", "αδέρφωσε", "αδερφώσαμε", "αδερφώσατε", "αδέρφωσαν", "αδέρφωνα", "αδέρφωνες", "αδέρφωνε", "αδερφώναμε", "αδερφώνατε", "αδέρφωναν", "αδέρφωνε", "αδερφώνετε", "αδέρφωσε", "αδερφώστε"]}
{"verb": "αδημονώ", "eng": "be anxiously impatient", "futurum": "θα αδημονήσω", "aorist": "αδημονούσα", "paradigm": ["αδημονώ", "αδημονείς", "αδημονεί", "αδημονούμε", "αδημονείτε", "αδημονούν", "θα αδημονήσω", "θα αδημονήσεις", "θα αδημονήσει", "θα αδημονήσουμε", "θα αδημονήσετε", "θα αδημονήσουν", "αδημονούσα", "αδημονούσες", "αδημονούσε", "αδημονούσαμε", "αδημονούσατε", "αδημονούσαν", "αδημονούσα", "αδημονούσες", "αδημονούσε", "αδημονούσαμε", "αδημονούσατε", "αδημονούσαν", "αδημόνα", "αδημονείτε", "αδημονούσε", "αδημονήστε"]}
{"verb": "αδιαβροχοποιώ", "eng": "waterproof", "futurum": "θα αδιαβροχοποιήσω", "aorist": "αδιαβροχοποίησα", "paradigm": ["αδιαβροχοποιώ", "αδιαβροχοποιείς", "αδιαβροχοποιεί", "αδιαβροχοποιούμε", "αδιαβροχοποιείτε", "αδιαβροχοποιούν", "θα αδιαβροχοποιήσω", "θα αδιαβροχοποιήσεις", "θα αδιαβροχοποιήσει", "θα αδιαβροχοποιήσουμε", "θα αδιαβροχοποιήσετε", "θα αδιαβροχοποιήσουν", "αδιαβροχοποίησα", "αδιαβροχοποίησες", "αδιαβροχοποίησε", "αδιαβροχοποιήσαμε", "αδιαβροχοποιήσατε", "αδιαβροχοποίησαν", "αδιαβροχοποιούσα", "αδιαβροχοποιούσες", "αδιαβροχοποιούσε", "αδιαβροχοποιούσαμε", "αδιαβροχοποιούσατε", "αδιαβροχοποιούσαν", "αδιαβροχοποίει", "αδιαβροχοποιείτε", "αδιαβροχοποίησε", "αδιαβροχοποιήστε"]}
{"verb": "αδιαθετώ", "eng": "feel faint", "futurum": "θα αδιαθετήσω", "aorist": "αδιαθέτησα", "paradigm": ["αδιαθετώ", "αδιαθετείς", "αδιαθετεί", "αδιαθετούμε", "αδιαθετείτε", "αδιαθετούν", "θα αδιαθετήσω", "θα αδιαθετήσεις", "θα αδιαθετήσει", "θα αδιαθετήσουμε", "θα αδιαθετήσετε", "θα αδιαθετήσουν", "αδιαθέτησα", "αδιαθέτησες", "αδιαθέτησε", "αδιαθετήσαμε", "αδιαθετήσατε", "αδιαθέτησαν", "αδιαθετούσα", "αδιαθετούσες", "αδιαθετούσε", "αδιαθετούσαμε", "αδιαθετούσατε", "αδιαθετούσαν", "αδιαθέτει", "αδιαθετείτε", "αδιαθέτησε", "αδιαθετήστε"]}
{"verb": "αδιαφορώ", "eng": "be indifferent to", "futurum": "θα αδιαφορήσω", "aorist": "αδιαφόρησα", "paradigm": ["αδιαφορώ", "αδιαφορείς", "αδιαφορεί", "αδιαφορούμε", "αδιαφορείτε", "αδιαφορούν", "θα αδιαφορήσω", "θα αδιαφορήσεις", "θα αδιαφορήσει", "θα αδιαφορήσουμε", "θα αδιαφορήσετε", "θα αδιαφορήσουν", "αδιαφόρησα", "αδιαφόρησες", "αδιαφόρησε", "αδιαφορήσαμε", "αδιαφορήσατε", "αδιαφόρησαν", "αδιαφορούσα", "αδιαφορούσες", "αδιαφορούσε", "αδιαφορούσαμε", "αδιαφορούσατε", "αδιαφορούσαν", "—", "αδιαφορείτε", "αδιαφόρησε", "αδιαφορήστε"]}
{"verb": "αδικοπραγώ", "eng": "feel faint", "futurum": "θα αδικοπραγήσω", "aorist": "αδικοπράγησα", "paradigm": ["αδικοπραγώ", "αδικοπραγείς", "αδικοπραγεί", "αδικοπραγούμε", "αδικοπραγείτε", "αδικοπραγούν", "θα αδικοπραγήσω", "θα αδικοπραγήσεις", "θα αδικοπραγήσει", "θα αδικοπραγήσουμε", "θα αδικοπραγήσετε", "θα αδικοπραγήσουν", "αδικοπράγησα", "αδικοπράγησες", "αδικοπράγησε", "αδικοπραγήσαμε", "αδικοπραγήσατε", "αδικοπράγησαν", "αδικοπραγούσα", "αδικοπραγούσες", "αδικοπραγούσε", "αδικοπραγούσαμε", "αδικοπραγούσατε", "αδικοπραγούσαν", "αδικοπράγει", "αδικοπραγείτε", "αδικοπράγησε", "αδικοπραγήστε"]}
{"verb": "αδικούμαι", "eng": "feel faint", "futurum": "θα αδικηθώ", "aorist": "αδικήθηκα", "paradigm": ["αδικούμαι", "αδικείσαι", "αδικείται", "αδικούμαστε", "αδικείστε", "αδικούνται", "θα αδικηθώ", "θα αδικηθείς", "θα αδικηθεί", "θα αδικηθούμε", "θα αδικηθείτε", "θα αδικηθούν", "αδικήθηκα", "αδικήθηκες", "αδικήθηκε", "αδικηθήκαμε", "αδικηθήκατε", "αδικήθηκαν", "αδικούμουν", "αδικούσουν", "αδικούνταν", "αδικούμαστε", "αδικούσαστε", "αδικούνταν", "-", "-", "αδικήσου", "αδικηθείτε"]}
{"verb": "αδικώ", "eng": "be unjust", "futurum": "θα αδικήσω", "aorist": "αδίκησα", "paradigm": ["αδικώ", "αδικείς", "αδικεί", "αδικούμε", "αδικείτε", "αδικούν", "θα αδικήσω", "θα αδικήσεις", "θα αδικήσει", "θα αδικήσουμε", "θα αδικήσετε", "θα αδικήσουν", "αδίκησα", "αδίκησες", "αδίκησε", "αδικήσαμε", "αδικήσατε", "αδίκησαν", "αδικούσα", "αδικούσες", "αδικούσε", "αδικούσαμε", "αδικούσατε", "αδικούσαν", "—", "αδικείτε", "αδίκησε", "αδικήστε"]}
{"verb": "αδρανοποιούμαι", "eng": "grab", "futurum": "θα αδρανοποιηθώ", "aorist": "αδρανοποιήθηκα", "paradigm": ["αδρανοποιούμαι", "αδρανοποιείσαι", "αδρανοποιείται", "αδρανοποιούμαστε", "αδρανοποιείστε", "αδρανοποιούνται", "θα αδρανοποιηθώ", "θα αδρανοποιηθείς", "θα αδρανοποιηθεί", "θα αδρανοποιηθούμε", "θα αδρανοποιηθείτε", "θα αδρανοποιηθούν", "αδρανοποιήθηκα", "αδρανοποιήθηκες", "αδρανοποιήθηκε", "αδρανοποιηθήκαμε", "αδρανοποιηθήκατε", "αδρανοποιήθηκαν", "αδρανοποιούμουν", "αδρανοποιούσουν", "αδρανοποιούνταν", "αδρανοποιούμαστε", "αδρανοποιούσαστε", "αδρανοποιούνταν", "-", "-", "αδρανοποιήσου", "αδρανοποιηθείτε"]}
{"verb": "αδρανοποιώ", "eng": "inactivate", "futurum": "θα αδρανοποιήσω", "aorist": "αδρανοποίησα", "paradigm": ["αδρανοποιώ", "αδρανοποιείς", "αδρανοποιεί", "αδρανοποιούμε", "αδρανοποιείτε", "αδρανοποιούν", "θα αδρανοποιήσω", "θα αδρανοποιήσεις", "θα αδρανοποιήσει", "θα αδρανοποιήσουμε", "θα αδρανοποιήσετε", "θα αδρανοποιήσουν", "αδρανοποίησα", "αδρανοποίησες", "αδρανοποίησε", "αδρανοποιήσαμε", "αδρανοποιήσατε", "αδρανοποίησαν", "αδρανοποιούσα", "αδρανοποιούσες", "αδρανοποιούσε", "αδρανοποιούσαμε", "αδρανοποιούσατε", "αδρανοποιούσαν", "αδρανοποία", "αδρανοποιείτε", "αδρανοποίησε", "αδρανοποιήστε"]}
{"verb": "αδρανώ", "eng": "grab", "futurum": "θα αδρανήσω", "aorist": "αδράνησα", "paradigm": ["αδρανώ", "αδρανείς", "αδρανεί", "αδρανούμε", "αδρανείτε", "αδρανούν", "θα αδρανήσω", "θα αδρανήσεις", "θα αδρανήσει", "θα αδρανήσουμε", "θα αδρανήσετε", "θα αδρανήσουν", "αδράνησα", "αδράνησες", "αδράνησε", "αδρανήσαμε", "αδρανήσατε", "αδράνησαν", "αδρανούσα", "αδρανούσες", "αδρανούσε", "αδρανούσαμε", "αδρανούσατε", "αδρανούσαν", "αδράνει", "αδρανείτε", "αδράνησε", "αδρανήστε"]}
{"verb": "αδράχνω", "eng": "grab", "futurum": "θα αδράξω", "aorist": "άδραξα", "paradigm": ["αδράχνω", "αδράχνεις", "αδράχνει", "αδράχνουμε", "αδράχνετε", "αδράχνουν", "θα αδράξω", "θα αδράξεις", "θα αδράξει", "θα αδράξουμε", "θα αδράξετε", "θα αδράξουν", "άδραξα", "άδραξες", "άδραξε", "αδράξαμε", "αδράξατε", "άδραξαν", "άδραχνα", "άδραχνες", "άδραχνε", "αδράχναμε", "αδράχνατε", "άδραχναν", "άδραχνε", "αδράχνετε", "άδραξε", "αδράξτε"]}
{"verb": "αδυνατίζω", "eng": "grab", "futurum": "θα αδυνατίσω", "aorist": "αδυνάτισα", "paradigm": ["αδυνατίζω", "αδυνατίζεις", "αδυνατίζει", "αδυνατίζουμε", "αδυνατίζετε", "αδυνατίζουν", "θα αδυνατίσω", "θα αδυνατίσεις", "θα αδυνατίσει", "θα αδυνατίσουμε", "θα αδυνατίσετε", "θα αδυνατίσουν", "αδυνάτισα", "αδυνάτισες", "αδυνάτισε", "αδυνατίσαμε", "αδυνατίσατε", "αδυνάτισαν", "αδυνάτιζα", "αδυνάτιζες", "αδυνάτιζε", "αδυνατίζαμε", "αδυνατίζατε", "αδυνάτιζαν", "αδυνάτιζε", "αδυνατίζετε", "αδυνάτισε", "αδυνατίστε"]}
{"verb": "αδυνατώ", "eng": "be unable", "futurum": "θα αδυνατήσω", "aorist": "αδυνάτησα", "paradigm": ["αδυνατώ", "αδυνατείς", "αδυνατεί", "αδυνατούμε", "αδυνατείτε", "αδυνατούν", "θα αδυνατήσω", "θα αδυνατήσεις", "θα αδυνατήσει", "θα αδυνατήσουμε", "θα αδυνατήσετε", "θα αδυνατήσουν", "αδυνάτησα", "αδυνάτησες", "αδυνάτησε", "αδυνατήσαμε", "αδυνατήσατε", "αδυνάτησαν", "αδυνατούσα", "αδυνατούσες", "αδυνατούσε", "αδυνατούσαμε", "αδυνατούσατε", "αδυνατούσαν", "αδυνάτα", "αδυνατείτε", "αδυνάτησε", "αδυνατήστε"]}
{"verb": "αερίζομαι", "eng": "be aired", "futurum": "θα αεριστώ", "aorist": "αερίστηκα", "paradigm": ["αερίζομαι", "αερίζεσαι", "αερίζεται", "αεριζόμαστε", "αερίζεστε", "αερίζονται", "θα αεριστώ", "θα αεριστείς", "θα αεριστεί", "θα αεριστούμε", "θα αεριστείτε", "θα αεριστούν", "αερίστηκα", "αερίστηκες", "αερίστηκε", "αεριστήκαμε", "αεριστήκατε", "αερίστηκαν", "αεριζόμουν", "αεριζόσουν", "αεριζόταν", "αεριζόμαστε", "αεριζόσαστε", "αερίζονταν", "αερίζου", "αερίζεστε", "αερίσου", "αεριστείτε"]}
{"verb": "αερίζω", "eng": "waterproof", "futurum": "θα αερίσω", "aorist": "αέρισα", "paradigm": ["αερίζω", "αερίζεις", "αερίζει", "αερίζουμε", "αερίζετε", "αερίζουν", "θα αερίσω", "θα αερίσεις", "θα αερίσει", "θα αερίσουμε", "θα αερίσετε", "θα αερίσουν", "αέρισα", "αέρισες", "αέρισε", "αερίσαμε", "αερίσατε", "αέρισαν", "αέριζα", "αέριζες", "αέριζε", "αερίζαμε", "αερίζατε", "αέριζαν", "αέριζε", "αερίζετε", "αέρισε", "αερίστε"]}
{"verb": "αεριοποιούμαι", "eng": "be aired", "futurum": "θα αεριοποιηθώ", "aorist": "αεριοποιήθηκα", "paradigm": ["αεριοποιούμαι", "αεριοποιείσαι", "αεριοποιείται", "αεριοποιούμαστε", "αεριοποιείστε", "αεριοποιούνται", "θα αεριοποιηθώ", "θα αεριοποιηθείς", "θα αεριοποιηθεί", "θα αεριοποιηθούμε", "θα αεριοποιηθείτε", "θα αεριοποιηθούν", "αεριοποιήθηκα", "αεριοποιήθηκες", "αεριοποιήθηκε", "αεριοποιηθήκαμε", "αεριοποιηθήκατε", "αεριοποιήθηκαν", "αεριοποιούμουν", "αεριοποιούσουν", "αεριοποιούνταν", "αεριοποιούμαστε", "αεριοποιούσαστε", "αεριοποιούνταν", "-", "-", "αεριοποιήσου", "αεριοποιηθείτε"]}
{"verb": "αεριοποιώ", "eng": "gasify", "futurum": "θα αεριοποιήσω", "aorist": "αεριοποίησα", "paradigm": ["αεριοποιώ", "αεριοποιείς", "αεριοποιεί", "αεριοποιούμε", "αεριοποιείτε", "αεριοποιούν", "θα αεριοποιήσω", "θα αεριοποιήσεις", "θα αεριοποιήσει", "θα αεριοποιήσουμε", "θα αεριοποιήσετε", "θα αεριοποιήσουν", "αεριοποίησα", "αεριοποίησες", "αεριοποίησε", "αεριοποιήσαμε", "αεριοποιήσατε", "αεριοποίησαν", "αεριοποιούσα", "αεριοποιούσες", "αεριοποιούσε", "αεριοποιούσαμε", "αεριοποιούσατε", "αεριοποιούσαν", "αεριοποίει", "αεριοποιείτε", "αεριοποίησε", "αεριοποιήστε"]}
{"verb": "αεροβατώ", "eng": "gasify", "futurum": "θα αεροβατήσω", "aorist": "αεροβάτησα", "paradigm": ["αεροβατώ", "αεροβατείς", "αεροβατεί", "αεροβατούμε", "αεροβατείτε", "αεροβατούν", "θα αεροβατήσω", "θα αεροβατήσεις", "θα αεροβατήσει", "θα αεροβατήσουμε", "θα αεροβατήσετε", "θα αεροβατήσουν", "αεροβάτησα", "αεροβάτησες", "αεροβάτησε", "αεροβατήσαμε", "αεροβατήσατε", "αεροβάτησαν", "αεροβατούσα", "αεροβατούσες", "αεροβατούσε", "αεροβατούσαμε", "αεροβατούσατε", "αεροβατούσαν", "αεροβάτει", "αεροβατείτε", "αεροβάτησε", "αεροβατήστε"]}
{"verb": "αερολογώ", "eng": "gasify", "futurum": "θα αερολογήσω", "aorist": "αερολόγησα", "paradigm": ["αερολογώ", "αερολογείς", "αερολογεί", "αερολογούμε", "αερολογείτε", "αερολογούν", "θα αερολογήσω", "θα αερολογήσεις", "θα αερολογήσει", "θα αερολογήσουμε", "θα αερολογήσετε", "θα αερολογήσουν", "αερολόγησα", "αερολόγησες", "αερολόγησε", "αερολογήσαμε", "αερολογήσατε", "αερολόγησαν", "αερολογούσα", "αερολογούσες", "αερολογούσε", "αερολογούσαμε", "αερολογούσατε", "αερολογούσαν", "αερολόγει", "αερολογείτε", "αερολόγησε", "αερολογήστε"]}
{"verb": "αηδιάζω", "eng": "disgust", "futurum": "θα αηδιάσω", "aorist": "αηδίασα", "paradigm": ["αηδιάζω", "αηδιάζεις", "αηδιάζει", "αηδιάζουμε", "αηδιάζετε", "αηδιάζουν", "θα αηδιάσω", "θα αηδιάσεις", "θα αηδιάσει", "θα αηδιάσουμε", "θα αηδιάσετε", "θα αηδιάσουν", "αηδίασα", "αηδίασες", "αηδίασε", "αηδιάσαμε", "αηδιάσατε", "αηδίασαν", "αηδίαζα", "αηδίαζες", "αηδίαζε", "αηδιάζαμε", "αηδιάζατε", "αηδίαζαν", "αηδίαζε", "αηδιάζετε", "αηδίασε", "αηδιάστε"]}
{"verb": "αηδονολαλώ", "eng": "vote", "futurum": "", "aorist": "αηδονολάλησα", "paradigm": ["αηδονολαλώ", "αηδονολαλείς", "αηδονολαλεί", "αηδονολαλούμε", "αηδονολαλείτε", "αηδονολαλούν", "", "", "", "", "", "", "αηδονολάλησα", "αηδονολάλησες", "αηδονολάλησε", "αηδονολαλήσαμε", "αηδονολαλήσατε", "αηδονολάλησαν", "αηδονολαλούσα", "αηδονολαλούσες", "αηδονολαλούσε", "αηδονολαλούσαμε", "αηδονολαλούσατε", "αηδονολαλούσαν", "αηδονολάλει", "αηδονολαλείτε", "αηδονολάλησε", "αηδονολαλήστε"]}
{"verb": "αθανατίζω", "eng": "disgust", "futurum": "θα αθανατίσω", "aorist": "αθανάτισα", "paradigm": ["αθανατίζω", "αθανατίζεις", "αθανατίζει", "αθανατίζουμε", "αθανατίζετε", "αθανατίζουν", "θα αθανατίσω", "θα αθανατίσεις", "θα αθανατίσει", "θα αθανατίσουμε", "θα αθανατίσετε", "θα αθανατίσουν", "αθανάτισα", "αθανάτισες", "αθανάτισε", "αθανατίσαμε", "αθανατίσατε", "αθανάτισαν", "αθανάτιζα", "αθανάτιζες", "αθανάτιζε", "αθανατίζαμε", "αθανατίζατε", "αθανάτιζαν", "αθανάτιζε", "αθανατίζετε", "αθανάτισε", "αθανατίστε"]}
{"verb": "αθετώ", "eng": "renege", "futurum": "θα αθετήσω", "aorist": "αθέτησα", "paradigm": ["αθετώ", "αθετείς", "αθετεί", "αθετούμε", "αθετείτε", "αθετούν", "θα αθετήσω", "θα αθετήσεις", "θα αθετήσει", "θα αθετήσουμε", "θα αθετήσετε", "θα αθετήσουν", "αθέτησα", "αθέτησες", "αθέτησε", "αθετήσαμε", "αθετήσατε", "αθέτησαν", "αθετούσα", "αθετούσες", "αθετούσε", "αθετούσαμε", "αθετούσατε", "αθετούσαν", "αθέτει", "αθετείτε", "αθέτησε", "αθετήστε"]}
{"verb": "αθλοθετώ", "eng": "disgust", "futurum": "θα αθλοθετήσω", "aorist": "αθλοθέτησα", "paradigm": ["αθλοθετώ", "αθλοθετείς", "αθλοθετεί", "αθλοθετούμε", "αθλοθετείτε", "αθλοθετούν", "θα αθλοθετήσω", "θα αθλοθετήσεις", "θα αθλοθετήσει", "θα αθλοθετήσουμε", "θα αθλοθετήσετε", "θα αθλοθετήσουν", "αθλοθέτησα", "αθλοθέτησες", "αθλοθέτησε", "αθλοθετήσαμε", "αθλοθετήσατε", "αθλοθέτησαν", "αθλοθετούσα", "αθλοθετούσες", "αθλοθετούσε", "αθλοθετούσαμε", "αθλοθετούσατε", "αθλοθετούσαν", "αθλοθέτει", "αθλοθετείτε", "αθλοθέτησε", "αθλοθετήστε"]}
{"verb": "αθλούμαι", "eng": "exercise", "futurum": "θα αθληθώ", "aorist": "αθλήθηκα", "paradigm": ["αθλούμαι", "αθλείσαι", "αθλείται", "αθλούμαστε", "αθλείστε", "αθλούνται", "θα αθληθώ", "θα αθληθείς", "θα αθληθεί", "θα αθληθούμε", "θα αθληθείτε", "θα αθληθούν", "αθλήθηκα", "αθλήθηκες", "αθλήθηκε", "αθληθήκαμε", "αθληθήκατε", "αθλήθηκαν", "αθλούμουν", "αθλούσουν", "αθλούνταν", "αθλούμαστε", "αθλούσαστε", "αθλούνταν", "-", "-", "αθλήσου", "αθληθείτε"]}
{"verb": "αθροίζω", "eng": "sum", "futurum": "θα αθροίσω", "aorist": "άθροισα", "paradigm": ["αθροίζω", "αθροίζεις", "αθροίζει", "αθροίζουμε", "αθροίζετε", "αθροίζουν", "θα αθροίσω", "θα αθροίσεις", "θα αθροίσει", "θα αθροίσουμε", "θα αθροίσετε", "θα αθροίσουν", "άθροισα", "άθροισες", "άθροισε", "αθροίσαμε", "αθροίσατε", "άθροισαν", "άθροιζα", "άθροιζες", "άθροιζε", "αθροίζαμε", "αθροίζατε", "άθροιζαν", "άθροιζε", "αθροίζετε", "άθροισε", "αθροίστε"]}
{"verb": "αθυμώ", "eng": "vote", "futurum": "", "aorist": "αθύμησα", "paradigm": ["αθυμώ", "αθυμείς", "αθυμεί", "αθυμούμε", "αθυμείτε", "αθυμούν", "", "", "", "", "", "", "αθύμησα", "αθύμησες", "αθύμησε", "αθυμήσαμε", "αθυμήσατε", "αθύμησαν", "αθυμούσα", "αθυμούσες", "αθυμούσε", "αθυμούσαμε", "αθυμούσατε", "αθυμούσαν", "αθύμει", "αθυμείτε", "αθύμησε", "αθυμήστε"]}
{"verb": "αθωώνομαι", "eng": "sum", "futurum": "θα αθωωθώ", "aorist": "αθωώθηκα", "paradigm": ["αθωώνομαι", "αθωώνεσαι", "αθωώνεται", "αθωωνόμαστε", "αθωώνεστε", "αθωώνονται", "θα αθωωθώ", "θα αθωωθείς", "θα αθωωθεί", "θα αθωωθούμε", "θα αθωωθείτε", "θα αθωωθούν", "αθωώθηκα", "αθωώθηκες", "αθωώθηκε", "αθωωθήκαμε", "αθωωθήκατε", "αθωώθηκαν", "αθωωνόμουν", "αθωωνόσουν", "αθωωνόταν", "αθωωνόμαστε", "αθωωνόσαστε", "αθωώνονταν", "αθωώνου", "αθωώνεστε", "αθωώσου", "αθωωθείτε"]}
{"verb": "αθωώνω", "eng": "acquit", "futurum": "θα αθωώσω", "aorist": "αθώωσα", "paradigm": ["αθωώνω", "αθωώνεις", "αθωώνει", "αθωώνουμε", "αθωώνετε", "αθωώνουν", "θα αθωώσω", "θα αθωώσεις", "θα αθωώσει", "θα αθωώσουμε", "θα αθωώσετε", "θα αθωώσουν", "αθώωσα", "αθώωσες", "αθώωσε", "αθωώσαμε", "αθωώσατε", "αθώωσαν", "αθώωνα", "αθώωνες", "αθώωνε", "αθωώναμε", "αθωώνατε", "αθώωναν", "αθώωνε", "αθωώνετε", "αθώωσε", "αθωώστε"]}
{"verb": "αιθεροβατώ", "eng": "vote", "futurum": "", "aorist": "αιθεροβάτησα", "paradigm": ["αιθεροβατώ", "αιθεροβατείς", "αιθεροβατεί", "αιθεροβατούμε", "αιθεροβατείτε", "αιθεροβατούν", "", "", "", "", "", "", "αιθεροβάτησα", "αιθεροβάτησες", "αιθεροβάτησε", "αιθεροβατήσαμε", "αιθεροβατήσατε", "αιθεροβάτησαν", "αιθεροβατούσα", "αιθεροβατούσες", "αιθεροβατούσε", "αιθεροβατούσαμε", "αιθεροβατούσατε", "αιθεροβατούσαν", "αιθεροβάτει", "αιθεροβατείτε", "αιθεροβάτησε", "αιθεροβατήστε"]}
{"verb": "αιθριάζω", "eng": "sum", "futurum": "θα αιθριάσω", "aorist": "αιθρίασα", "paradigm": ["αιθριάζω", "αιθριάζεις", "αιθριάζει", "αιθριάζουμε", "αιθριάζετε", "αιθριάζουν", "θα αιθριάσω", "θα αιθριάσεις", "θα αιθριάσει", "θα αιθριάσουμε", "θα αιθριάσετε", "θα αιθριάσουν", "αιθρίασα", "αιθρίασες", "αιθρίασε", "αιθριάσαμε", "αιθριάσατε", "αιθρίασαν", "αιθρίαζα", "αιθρίαζες", "αιθρίαζε", "αιθριάζαμε", "αιθριάζατε", "αιθρίαζαν", "αιθρίαζε", "αιθριάζετε", "αιθρίασε", "αιθριάστε"]}
{"verb": "αιματοκυλίζω", "eng": "do", "futurum": "θα αιματοκυλίσω", "aorist": "αιματοκύλισα", "paradigm": ["αιματοκυλίζω", "αιματοκυλίζεις", "αιματοκυλίζει", "αιματοκυλίζουμε", "αιματοκυλίζετε", "αιματοκυλίζουν", "θα αιματοκυλίσω", "θα αιματοκυλίσεις", "θα αιματοκυλίσει", "θα αιματοκυλίσουμε", "θα αιματοκυλίσετε", "θα αιματοκυλίσουν", "αιματοκύλισα", "αιματοκύλισες", "αιματοκύλισε", "αιματοκυλίσαμε", "αιματοκυλίσατε", "αιματοκύλισαν", "αιματοκύλιζα", "αιματοκύλιζες", "αιματοκύλιζε", "αιματοκυλίζαμε", "αιματοκυλίζατε", "αιματοκύλιζαν", "αιματοκύλιζε", "αιματοκυλίζετε", "αιματοκύλισε", "αιματοκυλίστε"]}
{"verb": "αιματοκυλώ", "eng": "do", "futurum": "θα αιματοκυλήσω", "aorist": "αιματοκύλησα", "paradigm": ["αιματοκυλώ", "αιματοκυλάς", "αιματοκυλά", "αιματοκυλούμε", "αιματοκυλάτε", "αιματοκυλούν", "θα αιματοκυλήσω", "θα αιματοκυλήσεις", "θα αιματοκυλήσει", "θα αιματοκυλήσουμε", "θα αιματοκυλήσετε", "θα αιματοκυλήσουν", "αιματοκύλησα", "αιματοκύλησες", "αιματοκύλησε", "αιματοκυλήσαμε", "αιματοκυλήσατε", "αιματοκύλησαν", "αιματοκυλούσα", "αιματοκυλούσες", "αιματοκυλούσε", "αιματοκυλούσαμε", "αιματοκυλούσατε", "αιματοκυλούσαν", "αιματοκύλα", "αιματοκυλάτε", "αιματοκύλησε", "αιματοκυλήστε"]}
{"verb": "αιματώνω", "eng": "acquit", "futurum": "θα αιματώσω", "aorist": "αιμάτωσα", "paradigm": ["αιματώνω", "αιματώνεις", "αιματώνει", "αιματώνουμε", "αιματώνετε", "αιματώνουν", "θα αιματώσω", "θα αιματώσεις", "θα αιματώσει", "θα αιματώσουμε", "θα αιματώσετε", "θα αιματώσουν", "αιμάτωσα", "αιμάτωσες", "αιμάτωσε", "αιματώσαμε", "αιματώσατε", "αιμάτωσαν", "αιμάτωνα", "αιμάτωνες", "αιμάτωνε", "αιματώναμε", "αιματώνατε", "αιμάτωναν", "αιμάτωνε", "αιματώνετε", "αιμάτωσε", "αιματώστε"]}
{"verb": "αιμορραγώ", "eng": "bleed", "futurum": "θα αιμορραγήσω", "aorist": "αιμορράγησα", "paradigm": ["αιμορραγώ", "αιμορραγείς", "αιμορραγεί", "αιμορραγούμε", "αιμορραγείτε", "αιμορραγούν", "θα αιμορραγήσω", "θα αιμορραγήσεις", "θα αιμορραγήσει", "θα αιμορραγήσουμε", "θα αιμορραγήσετε", "θα αιμορραγήσουν", "αιμορράγησα", "αιμορράγησες", "αιμορράγησε", "αιμορραγήσαμε", "αιμορραγήσατε", "αιμορράγησαν", "αιμορραγούσα", "αιμορραγούσες", "αιμορραγούσε", "αιμορραγούσαμε", "αιμορραγούσατε", "αιμορραγούσαν", "αιμορράγει", "αιμορραγείτε", "αιμορράγησε", "αιμορραγήστε"]}
{"verb": "αιμορροώ", "eng": "bleed", "futurum": "θα αιμορροήσω", "aorist": "αιμορρόησα", "paradigm": ["αιμορροώ", "αιμορροείς", "αιμορροεί", "αιμορροούμε", "αιμορροείτε", "αιμορροούν", "θα αιμορροήσω", "θα αιμορροήσεις", "θα αιμορροήσει", "θα αιμορροήσουμε", "θα αιμορροήσετε", "θα αιμορροήσουν", "αιμορρόησα", "αιμορρόησες", "αιμορρόησε", "αιμορροήσαμε", "αιμορροήσατε", "αιμορρόησαν", "αιμορροούσα", "αιμορροούσες", "αιμορροούσε", "αιμορροούσαμε", "αιμορροούσατε", "αιμορροούσαν", "αιμορρόει", "αιμορροείτε", "αιμορρόησε", "αιμορροήστε"]}
{"verb": "αινώ", "eng": "acquit", "futurum": "θα αινέσω", "aorist": "αίνεσα", "paradigm": ["αινώ", "αινείς", "αινεί", "αινούμε", "αινείτε", "αινούν", "θα αινέσω", "θα αινέσεις", "θα αινέσει", "θα αινέσουμε", "θα αινέσετε", "θα αινέσουν", "αίνεσα", "αίνεσες", "αίνεσε", "αινέσαμε", "αινέσατε", "αίνεσαν", "αινούσα", "αινούσες", "αινούσε", "αινούσαμε", "αινούσατε", "αινούσαν", "αίνει", "αινείτε", "αίνεσε", "αινέστε"]}
{"verb": "αίρω", "eng": "remove", "futurum": "θα άρω", "aorist": "ήρα", "paradigm": ["αίρω", "αίρεις", "αίρει", "αίρουμε", "αίρετε", "αίρουν", "θα άρω", "θα άρεις", "θα άρει", "θα άρουμε", "θα άρετε", "θα άρουν", "ήρα", "ήρες", "ήρε", "άραμε", "άρατε", "ήραν", "ήρα", "ήρες", "ήρε", "ήραμε", "ήρατε", "ήραν", "αίρε", "αίρετε", "άρε", "άρετε"]}
{"verb": "αισθάνομαι", "eng": "feel", "futurum": "θα αισθανθώ", "aorist": "αισθάνθηκα", "paradigm": ["αισθάνομαι", "αισθάνεσαι", "αισθάνεται", "αισθανόμαστε", "αισθάνεστε", "αισθάνονται", "θα αισθανθώ", "θα αισθανθείς", "θα αισθανθεί", "θα αισθανθούμε", "θα αισθανθείτε", "θα αισθανθούν", "αισθάνθηκα", "αισθάνθηκες", "αισθάνθηκε", "αισθανθήκαμε", "αισθανθήκατε", "αισθάνθηκαν", "αισθανόμουν", "αισθανόσουν", "αισθανόταν", "αισθανόμαστε", "αισθανόσαστε", "αισθάνονταν", "αισθάνου", "αισθάνεστε", "αισθάνσου", "αισθανθείτε"]}
{"verb": "αισθηματολογώ", "eng": "feel", "futurum": "θα αισθηματολογήσω", "aorist": "αισθηματολόγησα", "paradigm": ["αισθηματολογώ", "αισθηματολογείς", "αισθηματολογεί", "αισθηματολογούμε", "αισθηματολογείτε", "αισθηματολογούν", "θα αισθηματολογήσω", "θα αισθηματολογήσεις", "θα αισθηματολογήσει", "θα αισθηματολογήσουμε", "θα αισθηματολογήσετε", "θα αισθηματολογήσουν", "αισθηματολόγησα", "αισθηματολόγησες", "αισθηματολόγησε", "αισθηματολογήσαμε", "αισθηματολογήσατε", "αισθηματολόγησαν", "αισθηματολογούσα", "αισθηματολογούσες", "αισθηματολογούσε", "αισθηματολογούσαμε", "αισθηματολογούσατε", "αισθηματολογούσαν", "αισθηματολόγει", "αισθηματολογείτε", "αισθηματολόγησε", "αισθηματολογήστε"]}
{"verb": "αισθητοποιώ", "eng": "touch off", "futurum": "θα αισθητοποιήσω", "aorist": "αισθητοποίησα", "paradigm": ["αισθητοποιώ", "αισθητοποιείς", "αισθητοποιεί", "αισθητοποιούμε", "αισθητοποιείτε", "αισθητοποιούν", "θα αισθητοποιήσω", "θα αισθητοποιήσεις", "θα αισθητοποιήσει", "θα αισθητοποιήσουμε", "θα αισθητοποιήσετε", "θα αισθητοποιήσουν", "αισθητοποίησα", "αισθητοποίησες", "αισθητοποίησε", "αισθητοποιήσαμε", "αισθητοποιήσατε", "αισθητοποίησαν", "αισθητοποιούσα", "αισθητοποιούσες", "αισθητοποιούσε", "αισθητοποιούσαμε", "αισθητοποιούσατε", "αισθητοποιούσαν", "αισθητοποίει", "αισθητοποιείτε", "αισθητοποίησε", "αισθητοποιήστε"]}
{"verb": "αισιοδοξώ", "eng": "be optimistic", "futurum": "θα αισιοδοξήσω", "aorist": "αισιοδόξησα", "paradigm": ["αισιοδοξώ", "αισιοδοξείς", "αισιοδοξεί", "αισιοδοξούμε", "αισιοδοξείτε", "αισιοδοξούν", "θα αισιοδοξήσω", "θα αισιοδοξήσεις", "θα αισιοδοξήσει", "θα αισιοδοξήσουμε", "θα αισιοδοξήσετε", "θα αισιοδοξήσουν", "αισιοδόξησα", "αισιοδόξησες", "αισιοδόξησε", "αισιοδοξήσαμε", "αισιοδοξήσατε", "αισιοδόξησαν", "αισιοδοξούσα", "αισιοδοξούσες", "αισιοδοξούσε", "αισιοδοξούσαμε", "αισιοδοξούσατε", "αισιοδοξούσαν", "αισιοδόξει", "αισιοδοξείτε", "αισιοδόξησε", "αισιοδοξήστε"]}
{"verb": "αισχροκερδώ", "eng": "be optimistic", "futurum": "θα αισχροκερδήσω", "aorist": "αισχροκέρδησα", "paradigm": ["αισχροκερδώ", "αισχροκερδείς", "αισχροκερδεί", "αισχροκερδούμε", "αισχροκερδείτε", "αισχροκερδούν", "θα αισχροκερδήσω", "θα αισχροκερδήσεις", "θα αισχροκερδήσει", "θα αισχροκερδήσουμε", "θα αισχροκερδήσετε", "θα αισχροκερδήσουν", "αισχροκέρδησα", "αισχροκέρδησες", "αισχροκέρδησε", "αισχροκερδήσαμε", "αισχροκερδήσατε", "αισχροκέρδησαν", "αισχροκερδούσα", "αισχροκερδούσες", "αισχροκερδούσε", "αισχροκερδούσαμε", "αισχροκερδούσατε", "αισχροκερδούσαν", "αισχροκέρδει", "αισχροκερδείτε", "αισχροκέρδησε", "αισχροκερδήστε"]}
{"verb": "αισχρολογώ", "eng": "be optimistic", "futurum": "θα αισχρολογήσω", "aorist": "αισχρολόγησα", "paradigm": ["αισχρολογώ", "αισχρολογείς", "αισχρολογεί", "αισχρολογούμε", "αισχρολογείτε", "αισχρολογούν", "θα αισχρολογήσω", "θα αισχρολογήσεις", "θα αισχρολογήσει", "θα αισχρολογήσουμε", "θα αισχρολογήσετε", "θα αισχρολογήσουν", "αισχρολόγησα", "αισχρολόγησες", "αισχρολόγησε", "αισχρολογήσαμε", "αισχρολογήσατε", "αισχρολόγησαν", "αισχρολογούσα", "αισχρολογούσες", "αισχρολογούσε", "αισχρολογούσαμε", "αισχρολογούσατε", "αισχρολογούσαν", "αισχρολόγει", "αισχρολογείτε", "αισχρολόγησε", "αισχρολογήστε"]}
{"verb": "αισχύνομαι", "eng": "be ashamed", "futurum": "θα αισχυνθώ", "aorist": "αισχύνθηκα", "paradigm": ["αισχύνομαι", "αισχύνεσαι", "αισχύνεται", "αισχυνόμαστε", "αισχύνεστε", "αισχύνονται", "θα αισχυνθώ", "θα αισχυνθείς", "θα αισχυνθεί", "θα αισχυνθούμε", "θα αισχυνθείτε", "θα αισχυνθούν", "αισχύνθηκα", "αισχύνθηκες", "αισχύνθηκε", "αισχυνθήκαμε", "αισχυνθήκατε", "αισχύνθηκαν", "αισχυνόμουν", "αισχυνόσουν", "αισχυνόταν", "αισχυνόμαστε", "αισχυνόσαστε", "αισχύνονταν", "αισχύνου", "αισχύνεστε", "αισχύνσου", "αισχυνθείτε"]}
{"verb": "αιτιολογώ", "eng": "justify", "futurum": "θα αιτιολογήσω", "aorist": "αιτιολόγησα", "paradigm": ["αιτιολογώ", "αιτιολογείς", "αιτιολογεί", "αιτιολογούμε", "αιτιολογείτε", "αιτιολογούν", "θα αιτιολογήσω", "θα αιτιολογήσεις", "θα αιτιολογήσει", "θα αιτιολογήσουμε", "θα αιτιολογήσετε", "θα αιτιολογήσουν", "αιτιολόγησα", "αιτιολόγησες", "αιτιολόγησε", "αιτιολογήσαμε", "αιτιολογήσατε", "αιτιολόγησαν", "αιτιολογούσα", "αιτιολογούσες", "αιτιολογούσε", "αιτιολογούσαμε", "αιτιολογούσατε", "αιτιολογούσαν", "αιτιολόγει", "αιτιολογείτε", "αιτιολόγησε", "αιτιολογήστε"]}
{"verb": "αιτούμαι", "eng": "request", "futurum": "θα αιτηθώ", "aorist": "αιτήθηκα", "paradigm": ["αιτούμαι", "αιτείσαι", "αιτείται", "αιτούμαστε", "αιτείστε", "αιτούνται", "θα αιτηθώ", "θα αιτηθείς", "θα αιτηθεί", "θα αιτηθούμε", "θα αιτηθείτε", "θα αιτηθούν", "αιτήθηκα", "αιτήθηκες", "αιτήθηκε", "αιτηθήκαμε", "αιτηθήκατε", "αιτήθηκαν", "αιτούμουν", "αιτούσουν", "αιτούνταν", "αιτούμαστε", "αιτούσαστε", "αιτούνταν", "-", "-", "αιτήσου", "αιτηθείτε"]}
{"verb": "αιτώ", "eng": "beg (for something)", "futurum": "θα αιτηθω", "aorist": "αιτούμαι", "paradigm": ["αιτώ", "αιτείς", "αιτεί", "αιτούμε", "αιτείτε", "αιτούν", "θα αιτηθω", "θα αιτηθεις", "θα αιτηθει", "θα αιτηθούμε", "θα αιτηθείτε", "θα αιτηθουν", "αιτούμαι", "αιτούμαες", "αιτούμαε", "αιτουμάαμε", "αιτουμάατε", "αιτούμααν", "αιτούσα", "αιτούσες", "αιτούσε", "αιτούσαμε", "αιτούσατε", "αιτούσαν", "αίτα", "αιτείτε", "αιτούμαε", "αιτηθείτε"]}
{"verb": "αιφνιδιάζομαι", "eng": "be taken by surprise", "futurum": "θα αιφνιδιαστώ", "aorist": "αιφνιδιάστηκα", "paradigm": ["αιφνιδιάζομαι", "αιφνιδιάζεσαι", "αιφνιδιάζεται", "αιφνιδιαζόμαστε", "αιφνιδιάζεστε", "αιφνιδιάζονται", "θα αιφνιδιαστώ", "θα αιφνιδιαστείς", "θα αιφνιδιαστεί", "θα αιφνιδιαστούμε", "θα αιφνιδιαστείτε", "θα αιφνιδιαστούν", "αιφνιδιάστηκα", "αιφνιδιάστηκες", "αιφνιδιάστηκε", "αιφνιδιαστήκαμε", "αιφνιδιαστήκατε", "αιφνιδιάστηκαν", "αιφνιδιαζόμουν", "αιφνιδιαζόσουν", "αιφνιδιαζόταν", "αιφνιδιαζόμαστε", "αιφνιδιαζόσαστε", "αιφνιδιάζονταν", "αιφνιδιάζου", "αιφνιδιάζεστε", "αιφνιδιάσου", "αιφνιδιαστείτε"]}
{"verb": "αιφνιδιάζω", "eng": "surprise", "futurum": "θα αιφνιδιάσω", "aorist": "αιφνιδίασα", "paradigm": ["αιφνιδιάζω", "αιφνιδιάζεις", "αιφνιδιάζει", "αιφνιδιάζουμε", "αιφνιδιάζετε", "αιφνιδιάζουν", "θα αιφνιδιάσω", "θα αιφνιδιάσεις", "θα αιφνιδιάσει", "θα αιφνιδιάσουμε", "θα αιφνιδιάσετε", "θα αιφνιδιάσουν", "αιφνιδίασα", "αιφνιδίασες", "αιφνιδίασε", "αιφνιδιάσαμε", "αιφνιδιάσατε", "αιφνιδίασαν", "αιφνιδίαζα", "αιφνιδίαζες", "αιφνιδίαζε", "αιφνιδιάζαμε", "αιφνιδιάζατε", "αιφνιδίαζαν", "αιφνιδίαζε", "αιφνιδιάζετε", "αιφνιδίασε", "αιφνιδιάστε"]}
{"verb": "αιχμαλωτίζομαι", "eng": "be captivated", "futurum": "θα αιχμαλωτιστώ", "aorist": "αιχμαλωτίστηκα", "paradigm": ["αιχμαλωτίζομαι", "αιχμαλωτίζεσαι", "αιχμαλωτίζεται", "αιχμαλωτιζόμαστε", "αιχμαλωτίζεστε", "αιχμαλωτίζονται", "θα αιχμαλωτιστώ", "θα αιχμαλωτιστείς", "θα αιχμαλωτιστεί", "θα αιχμαλωτιστούμε", "θα αιχμαλωτιστείτε", "θα αιχμαλωτιστούν", "αιχμαλωτίστηκα", "αιχμαλωτίστηκες", "αιχμαλωτίστηκε", "αιχμαλωτιστήκαμε", "αιχμαλωτιστήκατε", "αιχμαλωτίστηκαν", "αιχμαλωτιζόμουν", "αιχμαλωτιζόσουν", "αιχμαλωτιζόταν", "αιχμαλωτιζόμαστε", "αιχμαλωτιζόσαστε", "αιχμαλωτίζονταν", "αιχμαλωτίζου", "αιχμαλωτίζεστε", "αιχμαλωτίσου", "αιχμαλωτιστείτε"]}
{"verb": "αιχμαλωτίζω", "eng": "capture", "futurum": "θα αιχμαλωτίσω", "aorist": "αιχμαλώτισα", "paradigm": ["αιχμαλωτίζω", "αιχμαλωτίζεις", "αιχμαλωτίζει", "αιχμαλωτίζουμε", "αιχμαλωτίζετε", "αιχμαλωτίζουν", "θα αιχμαλωτίσω", "θα αιχμαλωτίσεις", "θα αιχμαλωτίσει", "θα αιχμαλωτίσουμε", "θα αιχμαλωτίσετε", "θα αιχμαλωτίσουν", "αιχμαλώτισα", "αιχμαλώτισες", "αιχμαλώτισε", "αιχμαλωτίσαμε", "αιχμαλωτίσατε", "αιχμαλώτισαν", "αιχμαλώτιζα", "αιχμαλώτιζες", "αιχμαλώτιζε", "αιχμαλωτίζαμε", "αιχμαλωτίζατε", "αιχμαλώτιζαν", "αιχμαλώτιζε", "αιχμαλωτίζετε", "αιχμαλώτισε", "αιχμαλωτίστε"]}
{"verb": "αιωρούμαι", "eng": "hang", "futurum": "θα αιωρηθώ", "aorist": "αιωρήθηκα", "paradigm": ["αιωρούμαι", "αιωρείσαι", "αιωρείται", "αιωρούμαστε", "αιωρείστε", "αιωρούνται", "θα αιωρηθώ", "θα αιωρηθείς", "θα αιωρηθεί", "θα αιωρηθούμε", "θα αιωρηθείτε", "θα αιωρηθούν", "αιωρήθηκα", "αιωρήθηκες", "αιωρήθηκε", "αιωρηθήκαμε", "αιωρηθήκατε", "αιωρήθηκαν", "αιωρούμουν", "αιωρούσουν", "αιωρούνταν", "αιωρούμαστε", "αιωρούσαστε", "αιωρούνταν", "-", "-", "αιωρήσου", "αιωρηθείτε"]}
{"verb": "ακεραιώνω", "eng": "hang", "futurum": "θα ακεραιώσω", "aorist": "ακεραίωσα", "paradigm": ["ακεραιώνω", "ακεραιώνεις", "ακεραιώνει", "ακεραιώνουμε", "ακεραιώνετε", "ακεραιώνουν", "θα ακεραιώσω", "θα ακεραιώσεις", "θα ακεραιώσει", "θα ακεραιώσουμε", "θα ακεραιώσετε", "θα ακεραιώσουν", "ακεραίωσα", "ακεραίωσες", "ακεραίωσε", "ακεραιώσαμε", "ακεραιώσατε", "ακεραίωσαν", "ακεραίωνα", "ακεραίωνες", "ακεραίωνε", "ακεραιώναμε", "ακεραιώνατε", "ακεραίωναν", "ακεραίωνε", "ακεραιώνετε", "ακεραίωσε", "ακεραιώστε"]}
{"verb": "ακινητοποιούμαι", "eng": "hang", "futurum": "θα ακινητοποιηθώ", "aorist": "ακινητοποιήθηκα", "paradigm": ["ακινητοποιούμαι", "ακινητοποιείσαι", "ακινητοποιείται", "ακινητοποιούμαστε", "ακινητοποιείστε", "ακινητοποιούνται", "θα ακινητοποιηθώ", "θα ακινητοποιηθείς", "θα ακινητοποιηθεί", "θα ακινητοποιηθούμε", "θα ακινητοποιηθείτε", "θα ακινητοποιηθούν", "ακινητοποιήθηκα", "ακινητοποιήθηκες", "ακινητοποιήθηκε", "ακινητοποιηθήκαμε", "ακινητοποιηθήκατε", "ακινητοποιήθηκαν", "ακινητοποιούμουν", "ακινητοποιούσουν", "ακινητοποιούνταν", "ακινητοποιούμαστε", "ακινητοποιούσαστε", "ακινητοποιούνταν", "-", "-", "ακινητοποιήσου", "ακινητοποιηθείτε"]}
{"verb": "ακινητοποιώ", "eng": "immobilize", "futurum": "θα ακινητοποιήσω", "aorist": "ακινητοποίησα", "paradigm": ["ακινητοποιώ", "ακινητοποιείς", "ακινητοποιεί", "ακινητοποιούμε", "ακινητοποιείτε", "ακινητοποιούν", "θα ακινητοποιήσω", "θα ακινητοποιήσεις", "θα ακινητοποιήσει", "θα ακινητοποιήσουμε", "θα ακινητοποιήσετε", "θα ακινητοποιήσουν", "ακινητοποίησα", "ακινητοποίησες", "ακινητοποίησε", "ακινητοποιήσαμε", "ακινητοποιήσατε", "ακινητοποίησαν", "ακινητοποιούσα", "ακινητοποιούσες", "ακινητοποιούσε", "ακινητοποιούσαμε", "ακινητοποιούσατε", "ακινητοποιούσαν", "ακινητοποίει", "ακινητοποιείτε", "ακινητοποίησε", "ακινητοποιήστε"]}
{"verb": "ακινητώ", "eng": "hang", "futurum": "θα ακινητήσω", "aorist": "ακινήτησα", "paradigm": ["ακινητώ", "ακινητείς", "ακινητεί", "ακινητούμε", "ακινητείτε", "ακινητούν", "θα ακινητήσω", "θα ακινητήσεις", "θα ακινητήσει", "θα ακινητήσουμε", "θα ακινητήσετε", "θα ακινητήσουν", "ακινήτησα", "ακινήτησες", "ακινήτησε", "ακινητήσαμε", "ακινητήσατε", "ακινήτησαν", "ακινητούσα", "ακινητούσες", "ακινητούσε", "ακινητούσαμε", "ακινητούσατε", "ακινητούσαν", "ακινήτει", "ακινητείτε", "ακινήτησε", "ακινητήστε"]}
{"verb": "ακκίζομαι", "eng": "hang", "futurum": "θα ακκιστώ", "aorist": "ακκίστηκα", "paradigm": ["ακκίζομαι", "ακκίζεσαι", "ακκίζεται", "ακκιζόμαστε", "ακκίζεστε", "ακκίζονται", "θα ακκιστώ", "θα ακκιστείς", "θα ακκιστεί", "θα ακκιστούμε", "θα ακκιστείτε", "θα ακκιστούν", "ακκίστηκα", "ακκίστηκες", "ακκίστηκε", "ακκιστήκαμε", "ακκιστήκατε", "ακκίστηκαν", "ακκιζόμουν", "ακκιζόσουν", "ακκιζόταν", "ακκιζόμαστε", "ακκιζόσαστε", "ακκίζονταν", "ακκίζου", "ακκίζεστε", "ακκίσου", "ακκιστείτε"]}
{"verb": "ακμάζω", "eng": "flourish", "futurum": "θα ακμάσω", "aorist": "άκμασα", "paradigm": ["ακμάζω", "ακμάζεις", "ακμάζει", "ακμάζουμε", "ακμάζετε", "ακμάζουν", "θα ακμάσω", "θα ακμάσεις", "θα ακμάσει", "θα ακμάσουμε", "θα ακμάσετε", "θα ακμάσουν", "άκμασα", "άκμασες", "άκμασε", "ακμάσαμε", "ακμάσατε", "άκμασαν", "άκμαζα", "άκμαζες", "άκμαζε", "ακμάζαμε", "ακμάζατε", "άκμαζαν", "άκμαζε", "ακμάζετε", "άκμασε", "ακμάστε"]}
{"verb": "ακολουθώ", "eng": "do", "futurum": "θα ακολουθήσω", "aorist": "ακολούθησα", "paradigm": ["ακολουθώ", "ακολουθείς", "ακολουθεί", "ακολουθάμε", "ακολουθάτε", "ακολουθάνε", "θα ακολουθήσω", "θα ακολουθήσεις", "θα ακολουθήσει", "θα ακολουθήσουμε", "θα ακολουθήσετε", "θα ακολουθήσουν", "ακολούθησα", "ακολούθησες", "ακολούθησε", "ακολουθήσαμε", "ακολουθήσατε", "ακολούθησαν", "ακολουθούσα", "ακολουθούσες", "ακολουθούσε", "ακολουθούσαμε", "ακολουθούσατε", "ακολουθούσαν", "—", "ακολουθείτε", "ακολούθησε", "ακολουθήστε"]}
{"verb": "ακολουθώ", "eng": "follow", "futurum": "θα ακολουθήσω", "aorist": "ακολούθησα", "paradigm": ["ακολουθώ", "ακολουθείς", "ακολουθεί", "ακολουθάμε", "ακολουθάτε", "ακολουθάνε", "θα ακολουθήσω", "θα ακολουθήσεις", "θα ακολουθήσει", "θα ακολουθήσουμε", "θα ακολουθήσετε", "θα ακολουθήσουν", "ακολούθησα", "ακολούθησες", "ακολούθησε", "ακολουθήσαμε", "ακολουθήσατε", "ακολούθησαν", "ακολουθούσα", "ακολουθούσες", "ακολουθούσε", "ακολουθούσαμε", "ακολουθούσατε", "ακολουθούσαν", "—", "ακολουθείτε", "ακολούθησε", "ακολουθήστε"]}
{"verb": "ακονίζομαι", "eng": "be sharpened", "futurum": "θα ακονιστώ", "aorist": "ακονίστηκα", "paradigm": ["ακονίζομαι", "ακονίζεσαι", "ακονίζεται", "ακονιζόμαστε", "ακονίζεστε", "ακονίζονται", "θα ακονιστώ", "θα ακονιστείς", "θα ακονιστεί", "θα ακονιστούμε", "θα ακονιστείτε", "θα ακονιστούν", "ακονίστηκα", "ακονίστηκες", "ακονίστηκε", "ακονιστήκαμε", "ακονιστήκατε", "ακονίστηκαν", "ακονιζόμουν", "ακονιζόσουν", "ακονιζόταν", "ακονιζόμαστε", "ακονιζόσαστε", "ακονίζονταν", "ακονίζου", "ακονίζεστε", "ακονίσου", "ακονιστείτε"]}
{"verb": "ακονίζω", "eng": "sharpen", "futurum": "θα ακονίσω", "aorist": "ακόνισα", "paradigm": ["ακονίζω", "ακονίζεις", "ακονίζει", "ακονίζουμε", "ακονίζετε", "ακονίζουν", "θα ακονίσω", "θα ακονίσεις", "θα ακονίσει", "θα ακονίσουμε", "θα ακονίσετε", "θα ακονίσουν", "ακόνισα", "ακόνισες", "ακόνισε", "ακονίσαμε", "ακονίσατε", "ακόνισαν", "ακόνιζα", "ακόνιζες", "ακόνιζε", "ακονίζαμε", "ακονίζατε", "ακόνιζαν", "ακόνιζε", "ακονίζετε", "ακόνισε", "ακονίστε"]}
{"verb": "ακοντίζω", "eng": "be sharpened", "futurum": "θα ακοντίσω", "aorist": "ακόντισα", "paradigm": ["ακοντίζω", "ακοντίζεις", "ακοντίζει", "ακοντίζουμε", "ακοντίζετε", "ακοντίζουν", "θα ακοντίσω", "θα ακοντίσεις", "θα ακοντίσει", "θα ακοντίσουμε", "θα ακοντίσετε", "θα ακοντίσουν", "ακόντισα", "ακόντισες", "ακόντισε", "ακοντίσαμε", "ακοντίσατε", "ακόντισαν", "ακόντιζα", "ακόντιζες", "ακόντιζε", "ακοντίζαμε", "ακοντίζατε", "ακόντιζαν", "ακόντιζε", "ακοντίζετε", "ακόντισε", "ακοντίστε"]}
{"verb": "ακούγομαι", "eng": "be sharpened", "futurum": "θα ακουστώ", "aorist": "ακούστηκα", "paradigm": ["ακούγομαι", "ακούγεσαι", "ακούγεται", "ακουγόμαστε", "ακούγεστε", "ακούγονται", "θα ακουστώ", "θα ακουστείς", "θα ακουστεί", "θα ακουστούμε", "θα ακουστείτε", "θα ακουστούν", "ακούστηκα", "ακούστηκες", "ακούστηκε", "ακουστήκαμε", "ακουστήκατε", "ακούστηκαν", "ακουγόμουν", "ακουγόσουν", "ακουγόταν", "ακουγόμαστε", "ακουγόσαστε", "ακούγονταν", "ακούγου", "ακούγεστε", "-", "ακουστείτε"]}
{"verb": "ακούγω", "eng": "do", "futurum": "θα ακούσω", "aorist": "άκουσα", "paradigm": ["ακούγω", "ακούγεις", "ακούγει", "ακούγουμε", "ακούγετε", "ακούγουν", "θα ακούσω", "θα ακούσεις", "θα ακούσει", "θα ακούσουμε", "θα ακούσετε", "θα ακούσουν", "άκουσα", "άκουσες", "άκουσε", "ακούσαμε", "ακούσατε", "άκουσαν", "άκουγα", "άκουγες", "άκουγε", "ακούγαμε", "ακούγατε", "ακούγαν", "άκουγε", "ακούτε", "άκουσε", "ακούστε"]}
{"verb": "ακουμπάω", "eng": "lean", "futurum": "θα ακουμπήσω", "aorist": "ακούμπησα", "paradigm": ["ακουμπάω", "ακουμπάς", "ακουμπάει", "ακουμπάμε", "ακουμπάτε", "ακουμπάν", "θα ακουμπήσω", "θα ακουμπήσεις", "θα ακουμπήσει", "θα ακουμπήσουμε", "θα ακουμπήσετε", "θα ακουμπήσουν", "ακούμπησα", "ακούμπησες", "ακούμπησε", "ακουμπήσαμε", "ακουμπήσατε", "ακούμπησαν", "ακουμπούσα", "ακουμπούσες", "ακουμπούσε", "ακουμπούσαμε", "ακουμπούσατε", "ακουμπούσαν", "ακούμπα", "ακουμπάτε", "ακούμπησε", "ακουμπήστε"]}
{"verb": "ακουμπώ", "eng": "lean", "futurum": "θα ακουμπήσω", "aorist": "ακούμπησα", "paradigm": ["ακουμπώ", "ακουμπάς", "ακουμπά", "ακουμπούμε", "ακουμπάτε", "ακουμπούν", "θα ακουμπήσω", "θα ακουμπήσεις", "θα ακουμπήσει", "θα ακουμπήσουμε", "θα ακουμπήσετε", "θα ακουμπήσουν", "ακούμπησα", "ακούμπησες", "ακούμπησε", "ακουμπήσαμε", "ακουμπήσατε", "ακούμπησαν", "ακουμπούσα", "ακουμπούσες", "ακουμπούσε", "ακουμπούσαμε", "ακουμπούσατε", "ακουμπούσαν", "ακούμπα", "ακουμπάτε", "ακούμπησε", "ακουμπήστε"]}
{"verb": "ακούω", "eng": "hear", "futurum": "θα ακούσω", "aorist": "άκουσα", "paradigm": ["ακούω", "ακούς", "ακούει", "ακούμε", "ακούτε", "ακούν", "θα ακούσω", "θα ακούσεις", "θα ακούσει", "θα ακούσουμε", "θα ακούσετε", "θα ακούσουν", "άκουσα", "άκουσες", "άκουσε", "ακούσαμε", "ακούσατε", "άκουσαν", "άκουγα", "άκουγες", "άκουγε", "ακούγαμε", "ακούγατε", "άκουγαν", "άκουγε", "ακούτε", "άκουσε", "ακούστε"]}
{"verb": "ακριβαίνω", "eng": "lean", "futurum": "θα ακριβύνω", "aorist": "ακρίβυνα", "paradigm": ["ακριβαίνω", "ακριβαίνεις", "ακριβαίνει", "ακριβαίνουμε", "ακριβαίνετε", "ακριβαίνουν", "θα ακριβύνω", "θα ακριβύνεις", "θα ακριβύνει", "θα ακριβύνουμε", "θα ακριβύνετε", "θα ακριβύνουν", "ακρίβυνα", "ακρίβυνες", "ακρίβυνε", "ακριβύναμε", "ακριβύνατε", "ακρίβυναν", "ακρίβαινα", "ακρίβαινες", "ακρίβαινε", "ακριβαίναμε", "ακριβαίνατε", "ακρίβαιναν", "ακρίβαινε", "ακριβαίνετε", "ακρίβυνε", "ακριβύνετε"]}
{"verb": "ακριβολογώ", "eng": "lean", "futurum": "θα ακριβολογήσω", "aorist": "ακριβολόγησα", "paradigm": ["ακριβολογώ", "ακριβολογείς", "ακριβολογεί", "ακριβολογούμε", "ακριβολογείτε", "ακριβολογούν", "θα ακριβολογήσω", "θα ακριβολογήσεις", "θα ακριβολογήσει", "θα ακριβολογήσουμε", "θα ακριβολογήσετε", "θα ακριβολογήσουν", "ακριβολόγησα", "ακριβολόγησες", "ακριβολόγησε", "ακριβολογήσαμε", "ακριβολογήσατε", "ακριβολόγησαν", "ακριβολογούσα", "ακριβολογούσες", "ακριβολογούσε", "ακριβολογούσαμε", "ακριβολογούσατε", "ακριβολογούσαν", "ακριβολόγει", "ακριβολογείτε", "ακριβολόγησε", "ακριβολογήστε"]}
{"verb": "ακριβοπληρώνω", "eng": "lean", "futurum": "θα ακριβοπληρώσω", "aorist": "ακριβοπλήρωσα", "paradigm": ["ακριβοπληρώνω", "ακριβοπληρώνεις", "ακριβοπληρώνει", "ακριβοπληρώνουμε", "ακριβοπληρώνετε", "ακριβοπληρώνουν", "θα ακριβοπληρώσω", "θα ακριβοπληρώσεις", "θα ακριβοπληρώσει", "θα ακριβοπληρώσουμε", "θα ακριβοπληρώσετε", "θα ακριβοπληρώσουν", "ακριβοπλήρωσα", "ακριβοπλήρωσες", "ακριβοπλήρωσε", "ακριβοπληρώσαμε", "ακριβοπληρώσατε", "ακριβοπλήρωσαν", "ακριβοπλήρωνα", "ακριβοπλήρωνες", "ακριβοπλήρωνε", "ακριβοπληρώναμε", "ακριβοπληρώνατε", "ακριβοπλήρωναν", "ακριβοπλήρωνε", "ακριβοπληρώνετε", "ακριβοπλήρωσε", "ακριβοπληρώστε"]}
{"verb": "ακριβοπουλώ", "eng": "sharpen", "futurum": "θα ακριβοπουλήσω", "aorist": "ακριβοπούλησα", "paradigm": ["ακριβοπουλώ", "ακριβοπουλάς", "ακριβοπουλά", "ακριβοπουλούμε", "ακριβοπουλάτε", "ακριβοπουλούν", "θα ακριβοπουλήσω", "θα ακριβοπουλήσεις", "θα ακριβοπουλήσει", "θα ακριβοπουλήσουμε", "θα ακριβοπουλήσετε", "θα ακριβοπουλήσουν", "ακριβοπούλησα", "ακριβοπούλησες", "ακριβοπούλησε", "ακριβοπουλήσαμε", "ακριβοπουλήσατε", "ακριβοπούλησαν", "ακριβοπουλούσα", "ακριβοπουλούσες", "ακριβοπουλούσε", "ακριβοπουλούσαμε", "ακριβοπουλούσατε", "ακριβοπουλούσαν", "ακριβοπούλα", "ακριβοπουλάτε", "ακριβοπούλησε", "ακριβοπουλήστε"]}
{"verb": "ακροάζομαι", "eng": "lean", "futurum": "θα ακροαστώ", "aorist": "ακροάστηκα", "paradigm": ["ακροάζομαι", "ακροάζεσαι", "ακροάζεται", "ακροαζόμαστε", "ακροάζεστε", "ακροάζονται", "θα ακροαστώ", "θα ακροαστείς", "θα ακροαστεί", "θα ακροαστούμε", "θα ακροαστείτε", "θα ακροαστούν", "ακροάστηκα", "ακροάστηκες", "ακροάστηκε", "ακροαστήκαμε", "ακροαστήκατε", "ακροάστηκαν", "ακροαζόμουν", "ακροαζόσουν", "ακροαζόταν", "ακροαζόμαστε", "ακροαζόσαστε", "ακροάζονταν", "ακροάζου", "ακροάζεστε", "ακροάσου", "ακροαστείτε"]}
{"verb": "ακροβατώ", "eng": "lean", "futurum": "θα ακροβατήσω", "aorist": "ακροβάτησα", "paradigm": ["ακροβατώ", "ακροβατείς", "ακροβατεί", "ακροβατούμε", "ακροβατείτε", "ακροβατούν", "θα ακροβατήσω", "θα ακροβατήσεις", "θα ακροβατήσει", "θα ακροβατήσουμε", "θα ακροβατήσετε", "θα ακροβατήσουν", "ακροβάτησα", "ακροβάτησες", "ακροβάτησε", "ακροβατήσαμε", "ακροβατήσατε", "ακροβάτησαν", "ακροβατούσα", "ακροβατούσες", "ακροβατούσε", "ακροβατούσαμε", "ακροβατούσατε", "ακροβατούσαν", "ακροβάτει", "ακροβατείτε", "ακροβάτησε", "ακροβατήστε"]}
{"verb": "ακροβολίζομαι", "eng": "lean", "futurum": "θα ακροβολιστώ", "aorist": "ακροβολίστηκα", "paradigm": ["ακροβολίζομαι", "ακροβολίζεσαι", "ακροβολίζεται", "ακροβολιζόμαστε", "ακροβολίζεστε", "ακροβολίζονται", "θα ακροβολιστώ", "θα ακροβολιστείς", "θα ακροβολιστεί", "θα ακροβολιστούμε", "θα ακροβολιστείτε", "θα ακροβολιστούν", "ακροβολίστηκα", "ακροβολίστηκες", "ακροβολίστηκε", "ακροβολιστήκαμε", "ακροβολιστήκατε", "ακροβολίστηκαν", "ακροβολιζόμουν", "ακροβολιζόσουν", "ακροβολιζόταν", "ακροβολιζόμαστε", "ακροβολιζόσαστε", "ακροβολίζονταν", "ακροβολίζου", "ακροβολίζεστε", "ακροβολίσου", "ακροβολιστείτε"]}
{"verb": "ακτινοβολώ", "eng": "beam", "futurum": "θα ακτινοβολήσω", "aorist": "ακτινοβόλησα", "paradigm": ["ακτινοβολώ", "ακτινοβολείς", "ακτινοβολεί", "ακτινοβολούμε", "ακτινοβολείτε", "ακτινοβολούν", "θα ακτινοβολήσω", "θα ακτινοβολήσεις", "θα ακτινοβολήσει", "θα ακτινοβολήσουμε", "θα ακτινοβολήσετε", "θα ακτινοβολήσουν", "ακτινοβόλησα", "ακτινοβόλησες", "ακτινοβόλησε", "ακτινοβολήσαμε", "ακτινοβολήσατε", "ακτινοβόλησαν", "ακτινοβολούσα", "ακτινοβολούσες", "ακτινοβολούσε", "ακτινοβολούσαμε", "ακτινοβολούσατε", "ακτινοβολούσαν", "ακτινοβόλει", "ακτινοβολείτε", "ακτινοβόλησε", "ακτινοβολήστε"]}
{"verb": "ακτινογραφώ", "eng": "X-ray", "futurum": "θα ακτινογραφήσω", "aorist": "ακτινογράφησα", "paradigm": ["ακτινογραφώ", "ακτινογραφείς", "ακτινογραφεί", "ακτινογραφούμε", "ακτινογραφείτε", "ακτινογραφούν", "θα ακτινογραφήσω", "θα ακτινογραφήσεις", "θα ακτινογραφήσει", "θα ακτινογραφήσουμε", "θα ακτινογραφήσετε", "θα ακτινογραφήσουν", "ακτινογράφησα", "ακτινογράφησες", "ακτινογράφησε", "ακτινογραφήσαμε", "ακτινογραφήσατε", "ακτινογράφησαν", "ακτινογραφούσα", "ακτινογραφούσες", "ακτινογραφούσε", "ακτινογραφούσαμε", "ακτινογραφούσατε", "ακτινογραφούσαν", "ακτινογράφει", "ακτινογραφείτε", "ακτινογράφησε", "ακτινογραφήστε"]}
{"verb": "ακτινοσκοπώ", "eng": "X-ray", "futurum": "θα ακτινοσκοπήσω", "aorist": "ακτινοσκόπησα", "paradigm": ["ακτινοσκοπώ", "ακτινοσκοπείς", "ακτινοσκοπεί", "ακτινοσκοπούμε", "ακτινοσκοπείτε", "ακτινοσκοπούν", "θα ακτινοσκοπήσω", "θα ακτινοσκοπήσεις", "θα ακτινοσκοπήσει", "θα ακτινοσκοπήσουμε", "θα ακτινοσκοπήσετε", "θα ακτινοσκοπήσουν", "ακτινοσκόπησα", "ακτινοσκόπησες", "ακτινοσκόπησε", "ακτινοσκοπήσαμε", "ακτινοσκοπήσατε", "ακτινοσκόπησαν", "ακτινοσκοπούσα", "ακτινοσκοπούσες", "ακτινοσκοπούσε", "ακτινοσκοπούσαμε", "ακτινοσκοπούσατε", "ακτινοσκοπούσαν", "ακτινοσκόπει", "ακτινοσκοπείτε", "ακτινοσκόπησε", "ακτινοσκοπήστε"]}
{"verb": "ακυριολεκτώ", "eng": "vote", "futurum": "", "aorist": "ακυριολέκτησα", "paradigm": ["ακυριολεκτώ", "ακυριολεκτείς", "ακυριολεκτεί", "ακυριολεκτούμε", "ακυριολεκτείτε", "ακυριολεκτούν", "", "", "", "", "", "", "ακυριολέκτησα", "ακυριολέκτησες", "ακυριολέκτησε", "ακυριολεκτήσαμε", "ακυριολεκτήσατε", "ακυριολέκτησαν", "ακυριολεκτούσα", "ακυριολεκτούσες", "ακυριολεκτούσε", "ακυριολεκτούσαμε", "ακυριολεκτούσατε", "ακυριολεκτούσαν", "ακυριολέκτει", "ακυριολεκτείτε", "ακυριολέκτησε", "ακυριολεκτήστε"]}
{"verb": "ακυρολεκτώ", "eng": "lean", "futurum": "θα ακυρολεκτήσω", "aorist": "ακυρολέκτησα", "paradigm": ["ακυρολεκτώ", "ακυρολεκτείς", "ακυρολεκτεί", "ακυρολεκτούμε", "ακυρολεκτείτε", "ακυρολεκτούν", "θα ακυρολεκτήσω", "θα ακυρολεκτήσεις", "θα ακυρολεκτήσει", "θα ακυρολεκτήσουμε", "θα ακυρολεκτήσετε", "θα ακυρολεκτήσουν", "ακυρολέκτησα", "ακυρολέκτησες", "ακυρολέκτησε", "ακυρολεκτήσαμε", "ακυρολεκτήσατε", "ακυρολέκτησαν", "ακυρολεκτούσα", "ακυρολεκτούσες", "ακυρολεκτούσε", "ακυρολεκτούσαμε", "ακυρολεκτούσατε", "ακυρολεκτούσαν", "ακυρολέκτει", "ακυρολεκτείτε", "ακυρολέκτησε", "ακυρολεκτήστε"]}
{"verb": "ακυρώνομαι", "eng": "being cancelled", "futurum": "θα ακυρωθώ", "aorist": "ακυρώθηκα", "paradigm": ["ακυρώνομαι", "ακυρώνεσαι", "ακυρώνεται", "ακυρωνόμαστε", "ακυρώνεστε", "ακυρώνονται", "θα ακυρωθώ", "θα ακυρωθείς", "θα ακυρωθεί", "θα ακυρωθούμε", "θα ακυρωθείτε", "θα ακυρωθούν", "ακυρώθηκα", "ακυρώθηκες", "ακυρώθηκε", "ακυρωθήκαμε", "ακυρωθήκατε", "ακυρώθηκαν", "ακυρωνόμουν", "ακυρωνόσουν", "ακυρωνόταν", "ακυρωνόμαστε", "ακυρωνόσαστε", "ακυρώνονταν", "ακυρώνου", "ακυρώνεστε", "ακυρώσου", "ακυρωθείτε"]}
{"verb": "ακυρώνω", "eng": "invalidate", "futurum": "θα ακυρώσω", "aorist": "ακύρωσα", "paradigm": ["ακυρώνω", "ακυρώνεις", "ακυρώνει", "ακυρώνουμε", "ακυρώνετε", "ακυρώνουν", "θα ακυρώσω", "θα ακυρώσεις", "θα ακυρώσει", "θα ακυρώσουμε", "θα ακυρώσετε", "θα ακυρώσουν", "ακύρωσα", "ακύρωσες", "ακύρωσε", "ακυρώσαμε", "ακυρώσατε", "ακύρωσαν", "ακύρωνα", "ακύρωνες", "ακύρωνε", "ακυρώναμε", "ακυρώνατε", "ακύρωναν", "ακύρωνε", "ακυρώνετε", "ακύρωσε", "ακυρώστε"]}
{"verb": "αλαζονεύομαι", "eng": "being cancelled", "futurum": "θα αλαζονευτώ", "aorist": "αλαζονεύτηκα", "paradigm": ["αλαζονεύομαι", "αλαζονεύεσαι", "αλαζονεύεται", "αλαζονευόμαστε", "αλαζονεύεστε", "αλαζονεύονται", "θα αλαζονευτώ", "θα αλαζονευτείς", "θα αλαζονευτεί", "θα αλαζονευτούμε", "θα αλαζονευτείτε", "θα αλαζονευτούν", "αλαζονεύτηκα", "αλαζονεύτηκες", "αλαζονεύτηκε", "αλαζονευτήκαμε", "αλαζονευτήκατε", "αλαζονεύτηκαν", "αλαζονευόμουν", "αλαζονευόσουν", "αλαζονευόταν", "αλαζονευόμαστε", "αλαζονευόσαστε", "αλαζονεύονταν", "αλαζονεύου", "αλαζονεύεστε", "αλαζονεύσου", "αλαζονευτείτε"]}
{"verb": "αλαλάζω", "eng": "being cancelled", "futurum": "θα αλαλάξω", "aorist": "αλάλαξα", "paradigm": ["αλαλάζω", "αλαλάζεις", "αλαλάζει", "αλαλάζουμε", "αλαλάζετε", "αλαλάζουν", "θα αλαλάξω", "θα αλαλάξεις", "θα αλαλάξει", "θα αλαλάξουμε", "θα αλαλάξετε", "θα αλαλάξουν", "αλάλαξα", "αλάλαξες", "αλάλαξε", "αλαλάξαμε", "αλαλάξατε", "αλάλαξαν", "αλάλαζα", "αλάλαζες", "αλάλαζε", "αλαλάζαμε", "αλαλάζατε", "αλάλαζαν", "αλάλαζε", "αλαλάζετε", "αλάλαξε", "αλαλάξτε"]}
{"verb": "αλαλιάζω", "eng": "being cancelled", "futurum": "θα αλαλιάσω", "aorist": "αλάλιασα", "paradigm": ["αλαλιάζω", "αλαλιάζεις", "αλαλιάζει", "αλαλιάζουμε", "αλαλιάζετε", "αλαλιάζουν", "θα αλαλιάσω", "θα αλαλιάσεις", "θα αλαλιάσει", "θα αλαλιάσουμε", "θα αλαλιάσετε", "θα αλαλιάσουν", "αλάλιασα", "αλάλιασες", "αλάλιασε", "αλαλιάσαμε", "αλαλιάσατε", "αλάλιασαν", "αλάλιαζα", "αλάλιαζες", "αλάλιαζε", "αλαλιάζαμε", "αλαλιάζατε", "αλάλιαζαν", "αλάλιαζε", "αλαλιάζετε", "αλάλιασε", "αλαλιάστε"]}
{"verb": "αλαργεύω", "eng": "being cancelled", "futurum": "θα αλαργέψω", "aorist": "αλάργεψα", "paradigm": ["αλαργεύω", "αλαργεύεις", "αλαργεύει", "αλαργεύουμε", "αλαργεύετε", "αλαργεύουν", "θα αλαργέψω", "θα αλαργέψεις", "θα αλαργέψει", "θα αλαργέψουμε", "θα αλαργέψετε", "θα αλαργέψουν", "αλάργεψα", "αλάργεψες", "αλάργεψε", "αλαργέψαμε", "αλαργέψατε", "αλάργεψαν", "αλάργευα", "αλάργευες", "αλάργευε", "αλαργεύαμε", "αλαργεύατε", "αλάργευαν", "αλάργευε", "αλαργεύετε", "αλάργεψε", "αλαργέψτε"]}
{"verb": "αλατίζω", "eng": "invalidate", "futurum": "θα αλατίσω", "aorist": "αλάτισα", "paradigm": ["αλατίζω", "αλατίζεις", "αλατίζει", "αλατίζουμε", "αλατίζετε", "αλατίζουν", "θα αλατίσω", "θα αλατίσεις", "θα αλατίσει", "θα αλατίσουμε", "θα αλατίσετε", "θα αλατίσουν", "αλάτισα", "αλάτισες", "αλάτισε", "αλατίσαμε", "αλατίσατε", "αλάτισαν", "αλάτιζα", "αλάτιζες", "αλάτιζε", "αλατίζαμε", "αλατίζατε", "αλάτιζαν", "αλάτιζε", "αλατίζετε", "αλάτισε", "αλατίστε"]}
{"verb": "αλαφιάζομαι", "eng": "being cancelled", "futurum": "θα αλαφιαστώ", "aorist": "αλαφιάστηκα", "paradigm": ["αλαφιάζομαι", "αλαφιάζεσαι", "αλαφιάζεται", "αλαφιαζόμαστε", "αλαφιάζεστε", "αλαφιάζονται", "θα αλαφιαστώ", "θα αλαφιαστείς", "θα αλαφιαστεί", "θα αλαφιαστούμε", "θα αλαφιαστείτε", "θα αλαφιαστούν", "αλαφιάστηκα", "αλαφιάστηκες", "αλαφιάστηκε", "αλαφιαστήκαμε", "αλαφιαστήκατε", "αλαφιάστηκαν", "αλαφιαζόμουν", "αλαφιαζόσουν", "αλαφιαζόταν", "αλαφιαζόμαστε", "αλαφιαζόσαστε", "αλαφιάζονταν", "αλαφιάζου", "αλαφιάζεστε", "αλαφιάσου", "αλαφιαστείτε"]}
{"verb": "αλαφιάζω", "eng": "invalidate", "futurum": "θα αλαφιάσω", "aorist": "αλάφιασα", "paradigm": ["αλαφιάζω", "αλαφιάζεις", "αλαφιάζει", "αλαφιάζουμε", "αλαφιάζετε", "αλαφιάζουν", "θα αλαφιάσω", "θα αλαφιάσεις", "θα αλαφιάσει", "θα αλαφιάσουμε", "θα αλαφιάσετε", "θα αλαφιάσουν", "αλάφιασα", "αλάφιασες", "αλάφιασε", "αλαφιάσαμε", "αλαφιάσατε", "αλάφιασαν", "αλάφιαζα", "αλάφιαζες", "αλάφιαζε", "αλαφιάζαμε", "αλαφιάζατε", "αλάφιαζαν", "αλάφιαζε", "αλαφιάζετε", "αλάφιασε", "αλαφιάστε"]}
{"verb": "αλαφραίνω", "eng": "being cancelled", "futurum": "θα αλαφρύνω", "aorist": "αλάφρυνα", "paradigm": ["αλαφραίνω", "αλαφραίνεις", "αλαφραίνει", "αλαφραίνουμε", "αλαφραίνετε", "αλαφραίνουν", "θα αλαφρύνω", "θα αλαφρύνεις", "θα αλαφρύνει", "θα αλαφρύνουμε", "θα αλαφρύνετε", "θα αλαφρύνουν", "αλάφρυνα", "αλάφρυνες", "αλάφρυνε", "αλαφρύναμε", "αλαφρύνατε", "αλάφρυναν", "αλάφραινα", "αλάφραινες", "αλάφραινε", "αλαφραίναμε", "αλαφραίνατε", "αλάφραιναν", "αλάφραινε", "αλαφραίνετε", "αλάφρυνε", "αλαφρύνετε"]}
{"verb": "αλαφρώνω", "eng": "vote", "futurum": "θα αλαφρώσω", "aorist": "αλάφρωσα", "paradigm": ["αλαφρώνω", "αλαφρώνεις", "αλαφρώνει", "αλαφρώνουμε", "αλαφρώνετε", "αλαφρώνουνε", "θα αλαφρώσω", "θα αλαφρώσεις", "θα αλαφρώσει", "θα αλαφρώσουμε", "θα αλαφρώσετε", "θα αλαφρώσουνε", "αλάφρωσα", "αλάφρωσες", "αλάφρωσε", "αλαφρώσαμε", "αλαφρώσατε", "αλάφρωσαν", "αλάφρωνα", "αλάφρωνες", "αλάφρωνε", "αλαφρώναμε", "αλαφρώνατε", "αλάφρωναν", "αλάφρωνε", "αλαφρώνετε", "αλάφρωσε", "αλαφρώστε"]}
{"verb": "αλεγράρω", "eng": "liven up", "futurum": "θα αλεγράρω", "aorist": "αλεγράρισα", "paradigm": ["αλεγράρω", "αλεγράρεις", "αλεγράρει", "αλεγράρουμε", "αλεγράρετε", "αλεγράρουν", "θα αλεγράρω", "θα αλεγράρεις", "θα αλεγράρει", "θα αλεγράρουμε", "θα αλεγράρετε", "θα αλεγράρουν", "αλεγράρισα", "αλεγράρισες", "αλεγράρισε", "αλεγραρίσαμε", "αλεγραρίσατε", "αλεγράρισαν", "αλέγραρα", "αλέγραρες", "αλέγραρε", "αλεγράραμε", "αλεγράρατε", "αλέγραραν", "αλέγραρε", "αλεγράρετε", "αλεγράρισε", "αλεγράρετε"]}
{"verb": "αλέθω", "eng": "grind", "futurum": "θα αλέσω", "aorist": "άλεσα", "paradigm": ["αλέθω", "αλέθεις", "αλέθει", "αλέθουμε", "αλέθετε", "αλέθουν", "θα αλέσω", "θα αλέσεις", "θα αλέσει", "θα αλέσουμε", "θα αλέσετε", "θα αλέσουν", "άλεσα", "άλεσες", "άλεσε", "αλέσαμε", "αλέσατε", "άλεσαν", "άλεθα", "άλεθες", "άλεθε", "αλέθαμε", "αλέθατε", "άλεθαν", "άλεθε", "αλέθετε", "άλεσε", "αλέστε"]}
{"verb": "αλείβομαι", "eng": "being cancelled", "futurum": "θα αλειφτώ", "aorist": "αλείφτηκα", "paradigm": ["αλείβομαι", "αλείβεσαι", "αλείβεται", "αλειβόμαστε", "αλείβεστε", "αλείβονται", "θα αλειφτώ", "θα αλειφτείς", "θα αλειφτεί", "θα αλειφτούμε", "θα αλειφτείτε", "θα αλειφτούν", "αλείφτηκα", "αλείφτηκες", "αλείφτηκε", "αλειφτήκαμε", "αλειφτήκατε", "αλείφτηκαν", "αλειβόμουν", "αλειβόσουν", "αλειβόταν", "αλειβόμαστε", "αλειβόσαστε", "αλείβονταν", "αλείβου", "αλείβεστε", "αλείψου", "αλειφτείτε"]}
{"verb": "αλείβω", "eng": "do", "futurum": "θα αλείψω", "aorist": "άλειψα", "paradigm": ["αλείβω", "αλείβεις", "αλείβει", "αλείβουμε", "αλείβετε", "αλείβουν", "θα αλείψω", "θα αλείψεις", "θα αλείψει", "θα αλείψουμε", "θα αλείψετε", "θα αλείψουν", "άλειψα", "άλειψες", "άλειψε", "αλείψαμε", "αλείψατε", "άλειψαν", "άλειβα", "άλειβες", "άλειβε", "αλείβαμε", "αλείβατε", "άλειβαν", "άλειβε", "αλείβετε", "άλειψε", "αλείψτε"]}
{"verb": "αλείφομαι", "eng": "be spread", "futurum": "θα αλειφτώ", "aorist": "αλείφτηκα", "paradigm": ["αλείφομαι", "αλείφεσαι", "αλείφεται", "αλειφόμαστε", "αλείφεστε", "αλείφονται", "θα αλειφτώ", "θα αλειφτείς", "θα αλειφτεί", "θα αλειφτούμε", "θα αλειφτείτε", "θα αλειφτούν", "αλείφτηκα", "αλείφτηκες", "αλείφτηκε", "αλειφτήκαμε", "αλειφτήκατε", "αλείφτηκαν", "αλειφόμουν", "αλειφόσουν", "αλειφόταν", "αλειφόμαστε", "αλειφόσαστε", "αλείφονταν", "αλείφου", "αλείφεστε", "αλείψου", "αλειφτείτε"]}
{"verb": "αλείφω", "eng": "spread", "futurum": "θα αλείψω", "aorist": "άλειψα", "paradigm": ["αλείφω", "αλείφεις", "αλείφει", "αλείφουμε", "αλείφετε", "αλείφουν", "θα αλείψω", "θα αλείψεις", "θα αλείψει", "θα αλείψουμε", "θα αλείψετε", "θα αλείψουν", "άλειψα", "άλειψες", "άλειψε", "αλείψαμε", "αλείψατε", "άλειψαν", "άλειφα", "άλειφες", "άλειφε", "αλείφαμε", "αλείφατε", "άλειφαν", "άλειφε", "αλείφετε", "άλειψε", "αλείψτε"]}
{"verb": "αλετρίζω", "eng": "be spread", "futurum": "θα αλετρίσω", "aorist": "αλέτρισα", "paradigm": ["αλετρίζω", "αλετρίζεις", "αλετρίζει", "αλετρίζουμε", "αλετρίζετε", "αλετρίζουν", "θα αλετρίσω", "θα αλετρίσεις", "θα αλετρίσει", "θα αλετρίσουμε", "θα αλετρίσετε", "θα αλετρίσουν", "αλέτρισα", "αλέτρισες", "αλέτρισε", "αλετρίσαμε", "αλετρίσατε", "αλέτρισαν", "αλέτριζα", "αλέτριζες", "αλέτριζε", "αλετρίζαμε", "αλετρίζατε", "αλέτριζαν", "αλέτριζε", "αλετρίζετε", "αλέτρισε", "αλετρίστε"]}
{"verb": "αλευροκοσκινίζω", "eng": "be spread", "futurum": "θα αλευροκοσκινίσω", "aorist": "αλευροκοσκίνισα", "paradigm": ["αλευροκοσκινίζω", "αλευροκοσκινίζεις", "αλευροκοσκινίζει", "αλευροκοσκινίζουμε", "αλευροκοσκινίζετε", "αλευροκοσκινίζουν", "θα αλευροκοσκινίσω", "θα αλευροκοσκινίσεις", "θα αλευροκοσκινίσει", "θα αλευροκοσκινίσουμε", "θα αλευροκοσκινίσετε", "θα αλευροκοσκινίσουν", "αλευροκοσκίνισα", "αλευροκοσκίνισες", "αλευροκοσκίνισε", "αλευροκοσκινίσαμε", "αλευροκοσκινίσατε", "αλευροκοσκίνισαν", "αλευροκοσκίνιζα", "αλευροκοσκίνιζες", "αλευροκοσκίνιζε", "αλευροκοσκινίζαμε", "αλευροκοσκινίζατε", "αλευροκοσκίνιζαν", "αλευροκοσκίνιζε", "αλευροκοσκινίζετε", "αλευροκοσκίνισε", "αλευροκοσκινίστε"]}
{"verb": "αλευροπασπαλίζω", "eng": "be spread", "futurum": "θα αλευροπασπαλίσω", "aorist": "αλευροπασπάλισα", "paradigm": ["αλευροπασπαλίζω", "αλευροπασπαλίζεις", "αλευροπασπαλίζει", "αλευροπασπαλίζουμε", "αλευροπασπαλίζετε", "αλευροπασπαλίζουν", "θα αλευροπασπαλίσω", "θα αλευροπασπαλίσεις", "θα αλευροπασπαλίσει", "θα αλευροπασπαλίσουμε", "θα αλευροπασπαλίσετε", "θα αλευροπασπαλίσουν", "αλευροπασπάλισα", "αλευροπασπάλισες", "αλευροπασπάλισε", "αλευροπασπαλίσαμε", "αλευροπασπαλίσατε", "αλευροπασπάλισαν", "αλευροπασπάλιζα", "αλευροπασπάλιζες", "αλευροπασπάλιζε", "αλευροπασπαλίζαμε", "αλευροπασπαλίζατε", "αλευροπασπάλιζαν", "αλευροπασπάλιζε", "αλευροπασπαλίζετε", "αλευροπασπάλισε", "αλευροπασπαλίστε"]}
{"verb": "αλευροσακιάζω", "eng": "be spread", "futurum": "θα αλευροσακιάσω", "aorist": "αλευροσάκιασα", "paradigm": ["αλευροσακιάζω", "αλευροσακιάζεις", "αλευροσακιάζει", "αλευροσακιάζουμε", "αλευροσακιάζετε", "αλευροσακιάζουν", "θα αλευροσακιάσω", "θα αλευροσακιάσεις", "θα αλευροσακιάσει", "θα αλευροσακιάσουμε", "θα αλευροσακιάσετε", "θα αλευροσακιάσουν", "αλευροσάκιασα", "αλευροσάκιασες", "αλευροσάκιασε", "αλευροσακιάσαμε", "αλευροσακιάσατε", "αλευροσάκιασαν", "αλευροσάκιαζα", "αλευροσάκιαζες", "αλευροσάκιαζε", "αλευροσακιάζαμε", "αλευροσακιάζατε", "αλευροσάκιαζαν", "αλευροσάκιαζε", "αλευροσακιάζετε", "αλευροσάκιασε", "αλευροσακιάστε"]}
{"verb": "αλευροσταυρώνω", "eng": "vote", "futurum": "θα αλευροσταυρώσω", "aorist": "αλευροσταύρωσα", "paradigm": ["αλευροσταυρώνω", "αλευροσταυρώνεις", "αλευροσταυρώνει", "αλευροσταυρώνουμε", "αλευροσταυρώνετε", "αλευροσταυρώνουνε", "θα αλευροσταυρώσω", "θα αλευροσταυρώσεις", "θα αλευροσταυρώσει", "θα αλευροσταυρώσουμε", "θα αλευροσταυρώσετε", "θα αλευροσταυρώσουνε", "αλευροσταύρωσα", "αλευροσταύρωσες", "αλευροσταύρωσε", "αλευροσταυρώσαμε", "αλευροσταυρώσατε", "αλευροσταύρωσαν", "αλευροσταύρωνα", "αλευροσταύρωνες", "αλευροσταύρωνε", "αλευροσταυρώναμε", "αλευροσταυρώνατε", "αλευροσταύρωναν", "αλευροσταύρωνε", "αλευροσταυρώνετε", "αλευροσταύρωσε", "αλευροσταυρώστε"]}
{"verb": "αλευρώνω", "eng": "grind", "futurum": "θα αλευρώσω", "aorist": "αλεύρωσα", "paradigm": ["αλευρώνω", "αλευρώνεις", "αλευρώνει", "αλευρώνουμε", "αλευρώνετε", "αλευρώνουν", "θα αλευρώσω", "θα αλευρώσεις", "θα αλευρώσει", "θα αλευρώσουμε", "θα αλευρώσετε", "θα αλευρώσουν", "αλεύρωσα", "αλεύρωσες", "αλεύρωσε", "αλευρώσαμε", "αλευρώσατε", "αλεύρωσαν", "αλεύρωνα", "αλεύρωνες", "αλεύρωνε", "αλευρώναμε", "αλευρώνατε", "αλεύρωναν", "αλεύρωνε", "αλευρώνετε", "αλεύρωσε", "αλευρώστε"]}
{"verb": "αληθεύω", "eng": "remain true", "futurum": "θα αληθεύσω", "aorist": "αλήθευσα", "paradigm": ["αληθεύω", "αληθεύεις", "αληθεύει", "αληθεύουμε", "αληθεύετε", "αληθεύουν", "θα αληθεύσω", "θα αληθεύσεις", "θα αληθεύσει", "θα αληθεύσουμε", "θα αληθεύσετε", "θα αληθεύσουν", "αλήθευσα", "αλήθευσες", "αλήθευσε", "αληθεύσαμε", "αληθεύσατε", "αλήθευσαν", "αλήθευα", "αλήθευες", "αλήθευε", "αληθεύαμε", "αληθεύατε", "αλήθευαν", "αλήθευε", "αληθεύετε", "αλήθευσε", "αληθεύστε"]}
{"verb": "αλησμονώ", "eng": "be spread", "futurum": "θα αλησμονήσω", "aorist": "αλησμόνησα", "paradigm": ["αλησμονώ", "αλησμονείς", "αλησμονεί", "αλησμονούμε", "αλησμονείτε", "αλησμονούν", "θα αλησμονήσω", "θα αλησμονήσεις", "θα αλησμονήσει", "θα αλησμονήσουμε", "θα αλησμονήσετε", "θα αλησμονήσουν", "αλησμόνησα", "αλησμόνησες", "αλησμόνησε", "αλησμονήσαμε", "αλησμονήσατε", "αλησμόνησαν", "αλησμονούσα", "αλησμονούσες", "αλησμονούσε", "αλησμονούσαμε", "αλησμονούσατε", "αλησμονούσαν", "αλησμόνει", "αλησμονείτε", "αλησμόνησε", "αλησμονήστε"]}
{"verb": "αλητεύω", "eng": "loaf", "futurum": "θα αλητέψω", "aorist": "αλήτεψα", "paradigm": ["αλητεύω", "αλητεύεις", "αλητεύει", "αλητεύουμε", "αλητεύετε", "αλητεύουν", "θα αλητέψω", "θα αλητέψεις", "θα αλητέψει", "θα αλητέψουμε", "θα αλητέψετε", "θα αλητέψουν", "αλήτεψα", "αλήτεψες", "αλήτεψε", "αλητέψαμε", "αλητέψατε", "αλήτεψαν", "αλήτευα", "αλήτευες", "αλήτευε", "αλητεύαμε", "αλητεύατε", "αλήτευαν", "αλήτευε", "αλητεύετε", "αλήτεψε", "αλητέψτε"]}
{"verb": "αλιεύω", "eng": "fish", "futurum": "θα αλιεύσω", "aorist": "αλίευσα", "paradigm": ["αλιεύω", "αλιεύεις", "αλιεύει", "αλιεύουμε", "αλιεύετε", "αλιεύουν", "θα αλιεύσω", "θα αλιεύσεις", "θα αλιεύσει", "θα αλιεύσουμε", "θα αλιεύσετε", "θα αλιεύσουν", "αλίευσα", "αλίευσες", "αλίευσε", "αλιεύσαμε", "αλιεύσατε", "αλίευσαν", "αλίευα", "αλίευες", "αλίευε", "αλιεύαμε", "αλιεύατε", "αλίευαν", "αλίευε", "αλιεύετε", "αλίευσε", "αλιεύστε"]}
{"verb": "αλλάζω", "eng": "change", "futurum": "θα αλλάξω", "aorist": "άλλαξα", "paradigm": ["αλλάζω", "αλλάζεις", "αλλάζει", "αλλάζουμε", "αλλάζετε", "αλλάζουν", "θα αλλάξω", "θα αλλάξεις", "θα αλλάξει", "θα αλλάξουμε", "θα αλλάξετε", "θα αλλάξουν", "άλλαξα", "άλλαξες", "άλλαξε", "αλλάξαμε", "αλλάξατε", "άλλαξαν", "άλλαζα", "άλλαζες", "άλλαζε", "αλλάζαμε", "αλλάζατε", "άλλαζαν", "άλλαζε", "αλλάζετε", "άλλαξε", "αλλάξτε"]}
{"verb": "αλλαξοδρομώ", "eng": "be spread", "futurum": "θα αλλαξοδρομήσω", "aorist": "αλλαξοδρόμησα", "paradigm": ["αλλαξοδρομώ", "αλλαξοδρομείς", "αλλαξοδρομεί", "αλλαξοδρομούμε", "αλλαξοδρομείτε", "αλλαξοδρομούν", "θα αλλαξοδρομήσω", "θα αλλαξοδρομήσεις", "θα αλλαξοδρομήσει", "θα αλλαξοδρομήσουμε", "θα αλλαξοδρομήσετε", "θα αλλαξοδρομήσουν", "αλλαξοδρόμησα", "αλλαξοδρόμησες", "αλλαξοδρόμησε", "αλλαξοδρομήσαμε", "αλλαξοδρομήσατε", "αλλαξοδρόμησαν", "αλλαξοδρομούσα", "αλλαξοδρομούσες", "αλλαξοδρομούσε", "αλλαξοδρομούσαμε", "αλλαξοδρομούσατε", "αλλαξοδρομούσαν", "αλλαξοδρόμει", "αλλαξοδρομείτε", "αλλαξοδρόμησε", "αλλαξοδρομήστε"]}
{"verb": "αλλαξοπιστώ", "eng": "be spread", "futurum": "θα αλλαξοπιστήσω", "aorist": "αλλαξοπίστησα", "paradigm": ["αλλαξοπιστώ", "αλλαξοπιστείς", "αλλαξοπιστεί", "αλλαξοπιστούμε", "αλλαξοπιστείτε", "αλλαξοπιστούν", "θα αλλαξοπιστήσω", "θα αλλαξοπιστήσεις", "θα αλλαξοπιστήσει", "θα αλλαξοπιστήσουμε", "θα αλλαξοπιστήσετε", "θα αλλαξοπιστήσουν", "αλλαξοπίστησα", "αλλαξοπίστησες", "αλλαξοπίστησε", "αλλαξοπιστήσαμε", "αλλαξοπιστήσατε", "αλλαξοπίστησαν", "αλλαξοπιστούσα", "αλλαξοπιστούσες", "αλλαξοπιστούσε", "αλλαξοπιστούσαμε", "αλλαξοπιστούσατε", "αλλαξοπιστούσαν", "αλλαξοπίστει", "αλλαξοπιστείτε", "αλλαξοπίστησε", "αλλαξοπιστήστε"]}
{"verb": "αλληθωρίζω", "eng": "squint", "futurum": "θα αλληθωρίσω", "aorist": "αλληθώρισα", "paradigm": ["αλληθωρίζω", "αλληθωρίζεις", "αλληθωρίζει", "αλληθωρίζουμε", "αλληθωρίζετε", "αλληθωρίζουν", "θα αλληθωρίσω", "θα αλληθωρίσεις", "θα αλληθωρίσει", "θα αλληθωρίσουμε", "θα αλληθωρίσετε", "θα αλληθωρίσουν", "αλληθώρισα", "αλληθώρισες", "αλληθώρισε", "αλληθωρίσαμε", "αλληθωρίσατε", "αλληθώρισαν", "αλληθώριζα", "αλληθώριζες", "αλληθώριζε", "αλληθωρίζαμε", "αλληθωρίζατε", "αλληθώριζαν", "αλληθώριζε", "αλληθωρίζετε", "αλληθώρισε", "αλληθωρίστε"]}
{"verb": "αλληλεπιδρώ", "eng": "interact", "futurum": "θα αλληλεπιδράσω", "aorist": "αλληλεπίδρασα", "paradigm": ["αλληλεπιδρώ", "αλληλεπιδράς", "αλληλεπιδρά", "αλληλεπιδρούμε", "αλληλεπιδράτε", "αλληλεπιδρούν", "θα αλληλεπιδράσω", "θα αλληλεπιδράσεις", "θα αλληλεπιδράσει", "θα αλληλεπιδράσουμε", "θα αλληλεπιδράσετε", "θα αλληλεπιδράσουν", "αλληλεπίδρασα", "αλληλεπίδρασες", "αλληλεπίδρασε", "αλληλεπιδράσαμε", "αλληλεπιδράσατε", "αλληλεπίδρασαν", "αλληλεπιδρούσα", "αλληλεπιδρούσες", "αλληλεπιδρούσε", "αλληλεπιδρούσαμε", "αλληλεπιδρούσατε", "αλληλεπιδρούσαν", "αλληλεπίδρα", "αλληλεπιδράτε", "αλληλεπίδρασε", "αλληλεπιδράστε"]}
{"verb": "αλληλογραφώ", "eng": "correspond", "futurum": "θα αλληλογραφήσω", "aorist": "αλληλογράφησα", "paradigm": ["αλληλογραφώ", "αλληλογραφείς", "αλληλογραφεί", "αλληλογραφούμε", "αλληλογραφείτε", "αλληλογραφούν", "θα αλληλογραφήσω", "θα αλληλογραφήσεις", "θα αλληλογραφήσει", "θα αλληλογραφήσουμε", "θα αλληλογραφήσετε", "θα αλληλογραφήσουν", "αλληλογράφησα", "αλληλογράφησες", "αλληλογράφησε", "αλληλογραφήσαμε", "αλληλογραφήσατε", "αλληλογράφησαν", "αλληλογραφούσα", "αλληλογραφούσες", "αλληλογραφούσε", "αλληλογραφούσαμε", "αλληλογραφούσατε", "αλληλογραφούσαν", "αλληλογράφει", "αλληλογραφείτε", "αλληλογράφησε", "αλληλογραφήστε"]}
{"verb": "αλληλοεξουδετερώνομαι", "eng": "correspond", "futurum": "θα αλληλοεξουδετερωθώ", "aorist": "αλληλοεξουδετερώθηκα", "paradigm": ["αλληλοεξουδετερώνομαι", "αλληλοεξουδετερώνεσαι", "αλληλοεξουδετερώνεται", "αλληλοεξουδετερωνόμαστε", "αλληλοεξουδετερώνεστε", "αλληλοεξουδετερώνονται", "θα αλληλοεξουδετερωθώ", "θα αλληλοεξουδετερωθείς", "θα αλληλοεξουδετερωθεί", "θα αλληλοεξουδετερωθούμε", "θα αλληλοεξουδετερωθείτε", "θα αλληλοεξουδετερωθούν", "αλληλοεξουδετερώθηκα", "αλληλοεξουδετερώθηκες", "αλληλοεξουδετερώθηκε", "αλληλοεξουδετερωθήκαμε", "αλληλοεξουδετερωθήκατε", "αλληλοεξουδετερώθηκαν", "αλληλοεξουδετερωνόμουν", "αλληλοεξουδετερωνόσουν", "αλληλοεξουδετερωνόταν", "αλληλοεξουδετερωνόμαστε", "αλληλοεξουδετερωνόσαστε", "αλληλοεξουδετερώνονταν", "αλληλοεξουδετερώνου", "αλληλοεξουδετερώνεστε", "αλληλοεξουδετερώσου", "αλληλοεξουδετερωθείτε"]}
{"verb": "αλληλοεξουδετερώνω", "eng": "correspond", "futurum": "θα αλληλοεξουδετερώσω", "aorist": "αλληλοεξουδετέρωσα", "paradigm": ["αλληλοεξουδετερώνω", "αλληλοεξουδετερώνεις", "αλληλοεξουδετερώνει", "αλληλοεξουδετερώνουμε", "αλληλοεξουδετερώνετε", "αλληλοεξουδετερώνουν", "θα αλληλοεξουδετερώσω", "θα αλληλοεξουδετερώσεις", "θα αλληλοεξουδετερώσει", "θα αλληλοεξουδετερώσουμε", "θα αλληλοεξουδετερώσετε", "θα αλληλοεξουδετερώσουν", "αλληλοεξουδετέρωσα", "αλληλοεξουδετέρωσες", "αλληλοεξουδετέρωσε", "αλληλοεξουδετερώσαμε", "αλληλοεξουδετερώσατε", "αλληλοεξουδετέρωσαν", "αλληλοεξουδετέρωνα", "αλληλοεξουδετέρωνες", "αλληλοεξουδετέρωνε", "αλληλοεξουδετερώναμε", "αλληλοεξουδετερώνατε", "αλληλοεξουδετέρωναν", "αλληλοεξουδετέρωνε", "αλληλοεξουδετερώνετε", "αλληλοεξουδετέρωσε", "αλληλοεξουδετερώστε"]}
{"verb": "αλληλοσκοτώνομαι", "eng": "correspond", "futurum": "θα αλληλοσκοτωθώ", "aorist": "αλληλοσκοτώθηκα", "paradigm": ["αλληλοσκοτώνομαι", "αλληλοσκοτώνεσαι", "αλληλοσκοτώνεται", "αλληλοσκοτωνόμαστε", "αλληλοσκοτώνεστε", "αλληλοσκοτώνονται", "θα αλληλοσκοτωθώ", "θα αλληλοσκοτωθείς", "θα αλληλοσκοτωθεί", "θα αλληλοσκοτωθούμε", "θα αλληλοσκοτωθείτε", "θα αλληλοσκοτωθούν", "αλληλοσκοτώθηκα", "αλληλοσκοτώθηκες", "αλληλοσκοτώθηκε", "αλληλοσκοτωθήκαμε", "αλληλοσκοτωθήκατε", "αλληλοσκοτώθηκαν", "αλληλοσκοτωνόμουν", "αλληλοσκοτωνόσουν", "αλληλοσκοτωνόταν", "αλληλοσκοτωνόμαστε", "αλληλοσκοτωνόσαστε", "αλληλοσκοτώνονταν", "αλληλοσκοτώνου", "αλληλοσκοτώνεστε", "αλληλοσκοτώσου", "αλληλοσκοτωθείτε"]}
{"verb": "αλλοιώνομαι", "eng": "correspond", "futurum": "θα αλλοιωθώ", "aorist": "αλλοιώθηκα", "paradigm": ["αλλοιώνομαι", "αλλοιώνεσαι", "αλλοιώνεται", "αλλοιωνόμαστε", "αλλοιώνεστε", "αλλοιώνονται", "θα αλλοιωθώ", "θα αλλοιωθείς", "θα αλλοιωθεί", "θα αλλοιωθούμε", "θα αλλοιωθείτε", "θα αλλοιωθούν", "αλλοιώθηκα", "αλλοιώθηκες", "αλλοιώθηκε", "αλλοιωθήκαμε", "αλλοιωθήκατε", "αλλοιώθηκαν", "αλλοιωνόμουν", "αλλοιωνόσουν", "αλλοιωνόταν", "αλλοιωνόμαστε", "αλλοιωνόσαστε", "αλλοιώνονταν", "αλλοιώνου", "αλλοιώνεστε", "αλλοιώσου", "αλλοιωθείτε"]}
{"verb": "αλλοιώνω", "eng": "taint", "futurum": "θα αλλοιώσω", "aorist": "αλλοίωσα", "paradigm": ["αλλοιώνω", "αλλοιώνεις", "αλλοιώνει", "αλλοιώνουμε", "αλλοιώνετε", "αλλοιώνουν", "θα αλλοιώσω", "θα αλλοιώσεις", "θα αλλοιώσει", "θα αλλοιώσουμε", "θα αλλοιώσετε", "θα αλλοιώσουν", "αλλοίωσα", "αλλοίωσες", "αλλοίωσε", "αλλοιώσαμε", "αλλοιώσατε", "αλλοίωσαν", "αλλοίωνα", "αλλοίωνες", "αλλοίωνε", "αλλοιώναμε", "αλλοιώνατε", "αλλοίωναν", "αλλοίωνε", "αλλοιώνετε", "αλλοίωσε", "αλλοιώστε"]}
{"verb": "αλλοτριώνω", "eng": "taint", "futurum": "θα αλλοτριώσω", "aorist": "αλλοτρίωσα", "paradigm": ["αλλοτριώνω", "αλλοτριώνεις", "αλλοτριώνει", "αλλοτριώνουμε", "αλλοτριώνετε", "αλλοτριώνουν", "θα αλλοτριώσω", "θα αλλοτριώσεις", "θα αλλοτριώσει", "θα αλλοτριώσουμε", "θα αλλοτριώσετε", "θα αλλοτριώσουν", "αλλοτρίωσα", "αλλοτρίωσες", "αλλοτρίωσε", "αλλοτριώσαμε", "αλλοτριώσατε", "αλλοτρίωσαν", "αλλοτρίωνα", "αλλοτρίωνες", "αλλοτρίωνε", "αλλοτριώναμε", "αλλοτριώνατε", "αλλοτρίωναν", "αλλοτρίωνε", "αλλοτριώνετε", "αλλοτρίωσε", "αλλοτριώστε"]}
{"verb": "αλλοφρονώ", "eng": "correspond", "futurum": "θα αλλοφρονήσω", "aorist": "αλλοφρόνησα", "paradigm": ["αλλοφρονώ", "αλλοφρονείς", "αλλοφρονεί", "αλλοφρονούμε", "αλλοφρονείτε", "αλλοφρονούν", "θα αλλοφρονήσω", "θα αλλοφρονήσεις", "θα αλλοφρονήσει", "θα αλλοφρονήσουμε", "θα αλλοφρονήσετε", "θα αλλοφρονήσουν", "αλλοφρόνησα", "αλλοφρόνησες", "αλλοφρόνησε", "αλλοφρονήσαμε", "αλλοφρονήσατε", "αλλοφρόνησαν", "αλλοφρονούσα", "αλλοφρονούσες", "αλλοφρονούσε", "αλλοφρονούσαμε", "αλλοφρονούσατε", "αλλοφρονούσαν", "αλλοφρόνει", "αλλοφρονείτε", "αλλοφρόνησε", "αλλοφρονήστε"]}
{"verb": "αλμυρίζω", "eng": "correspond", "futurum": "θα αλμυρίσω", "aorist": "αλμύρισα", "paradigm": ["αλμυρίζω", "αλμυρίζεις", "αλμυρίζει", "αλμυρίζουμε", "αλμυρίζετε", "αλμυρίζουν", "θα αλμυρίσω", "θα αλμυρίσεις", "θα αλμυρίσει", "θα αλμυρίσουμε", "θα αλμυρίσετε", "θα αλμυρίσουν", "αλμύρισα", "αλμύρισες", "αλμύρισε", "αλμυρίσαμε", "αλμυρίσατε", "αλμύρισαν", "αλμύριζα", "αλμύριζες", "αλμύριζε", "αλμυρίζαμε", "αλμυρίζατε", "αλμύριζαν", "αλμύριζε", "αλμυρίζετε", "αλμύρισε", "αλμυρίστε"]}
{"verb": "αλυσοδένω", "eng": "shackle", "futurum": "θα αλυσοδέσω", "aorist": "αλυσόδεσα", "paradigm": ["αλυσοδένω", "αλυσοδένεις", "αλυσοδένει", "αλυσοδένουμε", "αλυσοδένετε", "αλυσοδένουν", "θα αλυσοδέσω", "θα αλυσοδέσεις", "θα αλυσοδέσει", "θα αλυσοδέσουμε", "θα αλυσοδέσετε", "θα αλυσοδέσουν", "αλυσόδεσα", "αλυσόδεσες", "αλυσόδεσε", "αλυσοδέσαμε", "αλυσοδέσατε", "αλυσόδεσαν", "αλυσόδενα", "αλυσόδενες", "αλυσόδενε", "αλυσοδέναμε", "αλυσοδένατε", "αλυσόδεναν", "αλυσόδενε", "αλυσοδένετε", "αλυσόδεσε", "αλυσοδέστε"]}
{"verb": "αλυχτώ", "eng": "bark", "futurum": "θα αλυχτήσω", "aorist": "αλύχτησα", "paradigm": ["αλυχτώ", "αλυχτάς", "αλυχτά", "αλυχτούμε", "αλυχτάτε", "αλυχτούν", "θα αλυχτήσω", "θα αλυχτήσεις", "θα αλυχτήσει", "θα αλυχτήσουμε", "θα αλυχτήσετε", "θα αλυχτήσουν", "αλύχτησα", "αλύχτησες", "αλύχτησε", "αλυχτήσαμε", "αλυχτήσατε", "αλύχτησαν", "αλυχτούσα", "αλυχτούσες", "αλυχτούσε", "αλυχτούσαμε", "αλυχτούσατε", "αλυχτούσαν", "αλύχτα", "αλυχτάτε", "αλύχτησε", "αλυχτήστε"]}
{"verb": "αλφαβητίζω", "eng": "alphabetize", "futurum": "θα αλφαβητίσω", "aorist": "αλφαβήτισα", "paradigm": ["αλφαβητίζω", "αλφαβητίζεις", "αλφαβητίζει", "αλφαβητίζουμε", "αλφαβητίζετε", "αλφαβητίζουν", "θα αλφαβητίσω", "θα αλφαβητίσεις", "θα αλφαβητίσει", "θα αλφαβητίσουμε", "θα αλφαβητίσετε", "θα αλφαβητίσουν", "αλφαβήτισα", "αλφαβήτισες", "αλφαβήτισε", "αλφαβητίσαμε", "αλφαβητίσατε", "αλφαβήτισαν", "αλφαβήτιζα", "αλφαβήτιζες", "αλφαβήτιζε", "αλφαβητίζαμε", "αλφαβητίζατε", "αλφαβήτιζαν", "αλφαβήτιζε", "αλφαβητίζετε", "αλφαβήτισε", "αλφαβητίστε"]}
{"verb": "αλφαδιάζω", "eng": "level", "futurum": "θα αλφαδιάσω", "aorist": "αλφαδίασα", "paradigm": ["αλφαδιάζω", "αλφαδιάζεις", "αλφαδιάζει", "αλφαδιάζουμε", "αλφαδιάζετε", "αλφαδιάζουν", "θα αλφαδιάσω", "θα αλφαδιάσεις", "θα αλφαδιάσει", "θα αλφαδιάσουμε", "θα αλφαδιάσετε", "θα αλφαδιάσουν", "αλφαδίασα", "αλφαδίασες", "αλφαδίασε", "αλφαδιάσαμε", "αλφαδιάσατε", "αλφαδίασαν", "αλφαδίαζα", "αλφαδίαζες", "αλφαδίαζε", "αλφαδιάζαμε", "αλφαδιάζατε", "αλφαδίαζαν", "αλφαδίαζε", "αλφαδιάζετε", "αλφαδίασε", "αλφαδιάστε"]}
{"verb": "αλωνίζω", "eng": "thresh", "futurum": "θα αλωνίσω", "aorist": "αλώνισα", "paradigm": ["αλωνίζω", "αλωνίζεις", "αλωνίζει", "αλωνίζουμε", "αλωνίζετε", "αλωνίζουν", "θα αλωνίσω", "θα αλωνίσεις", "θα αλωνίσει", "θα αλωνίσουμε", "θα αλωνίσετε", "θα αλωνίσουν", "αλώνισα", "αλώνισες", "αλώνισε", "αλωνίσαμε", "αλωνίσατε", "αλώνισαν", "αλώνιζα", "αλώνιζες", "αλώνιζε", "αλωνίζαμε", "αλωνίζατε", "αλώνιζαν", "αλώνιζε", "αλωνίζετε", "αλώνισε", "αλωνίστε"]}
{"verb": "αμαλγαμώνω", "eng": "amalgamate", "futurum": "θα αμαλγαμώσω", "aorist": "αμαλγάμωσα", "paradigm": ["αμαλγαμώνω", "αμαλγαμώνεις", "αμαλγαμώνει", "αμαλγαμώνουμε", "αμαλγαμώνετε", "αμαλγαμώνουν", "θα αμαλγαμώσω", "θα αμαλγαμώσεις", "θα αμαλγαμώσει", "θα αμαλγαμώσουμε", "θα αμαλγαμώσετε", "θα αμαλγαμώσουν", "αμαλγάμωσα", "αμαλγάμωσες", "αμαλγάμωσε", "αμαλγαμώσαμε", "αμαλγαμώσατε", "αμαλγάμωσαν", "αμαλγάμωνα", "αμαλγάμωνες", "αμαλγάμωνε", "αμαλγαμώναμε", "αμαλγαμώνατε", "αμαλγάμωναν", "αμαλγάμωνε", "αμαλγαμώνετε", "αμαλγάμωσε", "αμαλγαμώστε"]}
{"verb": "αμαρταίνω", "eng": "do", "futurum": "θα αμαρτήσω", "aorist": "αμάρτησα", "paradigm": ["αμαρταίνω", "αμαρταίνεις", "αμαρταίνει", "αμαρταίνουμε", "αμαρταίνετε", "αμαρταίνουν", "θα αμαρτήσω", "θα αμαρτήσεις", "θα αμαρτήσει", "θα αμαρτήσουμε", "θα αμαρτήσετε", "θα αμαρτήσουν", "αμάρτησα", "αμάρτησες", "αμάρτησε", "αμαρτήσαμε", "αμαρτήσατε", "αμάρτησαν", "αμάρταινα", "αμάρταινες", "αμάρταινε", "αμαρταίναμε", "αμαρταίνατε", "αμάρταιναν", "αμάρταινε", "αμαρταίνετε", "αμάρτησε", "αμαρτήστε"]}
{"verb": "αμαρτάνω", "eng": "sin", "futurum": "θα αμαρτήσω", "aorist": "αμάρτησα", "paradigm": ["αμαρτάνω", "αμαρτάνεις", "αμαρτάνει", "αμαρτάνουμε", "αμαρτάνετε", "αμαρτάνουν", "θα αμαρτήσω", "θα αμαρτήσεις", "θα αμαρτήσει", "θα αμαρτήσουμε", "θα αμαρτήσετε", "θα αμαρτήσουν", "αμάρτησα", "αμάρτησες", "αμάρτησε", "αμαρτήσαμε", "αμαρτήσατε", "αμάρτησαν", "αμάρτανα", "αμάρτανες", "αμάρτανε", "αμαρτάναμε", "αμαρτάνατε", "αμάρταναν", "αμάρτανε", "αμαρτάνετε", "αμάρτησε", "αμαρτήστε"]}
{"verb": "αμαυρώνω", "eng": "sully", "futurum": "θα αμαυρώσω", "aorist": "αμαύρωσα", "paradigm": ["αμαυρώνω", "αμαυρώνεις", "αμαυρώνει", "αμαυρώνουμε", "αμαυρώνετε", "αμαυρώνουν", "θα αμαυρώσω", "θα αμαυρώσεις", "θα αμαυρώσει", "θα αμαυρώσουμε", "θα αμαυρώσετε", "θα αμαυρώσουν", "αμαύρωσα", "αμαύρωσες", "αμαύρωσε", "αμαυρώσαμε", "αμαυρώσατε", "αμαύρωσαν", "αμαύρωνα", "αμαύρωνες", "αμαύρωνε", "αμαυρώναμε", "αμαυρώνατε", "αμαύρωναν", "αμαύρωνε", "αμαυρώνετε", "αμαύρωσε", "αμαυρώστε"]}
{"verb": "αμβλύνομαι", "eng": "do", "futurum": "θα αμβλυνθώ", "aorist": "αμβλύνθηκα", "paradigm": ["αμβλύνομαι", "αμβλύνεσαι", "αμβλύνεται", "αμβλυνόμαστε", "αμβλύνεστε", "αμβλύνονται", "θα αμβλυνθώ", "θα αμβλυνθείς", "θα αμβλυνθεί", "θα αμβλυνθούμε", "θα αμβλυνθείτε", "θα αμβλυνθούν", "αμβλύνθηκα", "αμβλύνθηκες", "αμβλύνθηκε", "αμβλυνθήκαμε", "αμβλυνθήκατε", "αμβλύνθηκαν", "αμβλυνόμουν", "αμβλυνόσουν", "αμβλυνόταν", "αμβλυνόμαστε", "αμβλυνόσαστε", "αμβλύνονταν", "αμβλύνου", "αμβλύνεστε", "αμβλύνσου", "αμβλυνθείτε"]}
{"verb": "αμβλύνω", "eng": "blunt", "futurum": "θα αμβλύνω", "aorist": "άμβλυνα", "paradigm": ["αμβλύνω", "αμβλύνεις", "αμβλύνει", "αμβλύνουμε", "αμβλύνετε", "αμβλύνουν", "θα αμβλύνω", "θα αμβλύνεις", "θα αμβλύνει", "θα αμβλύνουμε", "θα αμβλύνετε", "θα αμβλύνουν", "άμβλυνα", "άμβλυνες", "άμβλυνε", "αμβλύναμε", "αμβλύνατε", "άμβλυναν", "άμβλυνα", "άμβλυνες", "άμβλυνε", "αμβλύναμε", "αμβλύνατε", "άμβλυναν", "άμβλυνε", "αμβλύνετε", "άμβλυνε", "αμβλύντε"]}
{"verb": "αμβλώνω", "eng": "vote", "futurum": "θα αμβλώσω", "aorist": "άμβλωσα", "paradigm": ["αμβλώνω", "αμβλώνεις", "αμβλώνει", "αμβλώνουμε", "αμβλώνετε", "αμβλώνουνε", "θα αμβλώσω", "θα αμβλώσεις", "θα αμβλώσει", "θα αμβλώσουμε", "θα αμβλώσετε", "θα αμβλώσουνε", "άμβλωσα", "άμβλωσες", "άμβλωσε", "αμβλώσαμε", "αμβλώσατε", "άμβλωσαν", "άμβλωνα", "άμβλωνες", "άμβλωνε", "αμβλώναμε", "αμβλώνατε", "άμβλωναν", "άμβλωνε", "αμβλώνετε", "άμβλωσε", "αμβλώστε"]}
{"verb": "αμείβω", "eng": "reward", "futurum": "θα αμείψω", "aorist": "άμειψα", "paradigm": ["αμείβω", "αμείβεις", "αμείβει", "αμείβουμε", "αμείβετε", "αμείβουν", "θα αμείψω", "θα αμείψεις", "θα αμείψει", "θα αμείψουμε", "θα αμείψετε", "θα αμείψουν", "άμειψα", "άμειψες", "άμειψε", "αμείψαμε", "αμείψατε", "άμειψαν", "άμειβα", "άμειβες", "άμειβε", "αμείβαμε", "αμείβατε", "άμειβαν", "άμειβε", "αμείβετε", "άμειψε", "αμείψετε"]}
{"verb": "αμελώ", "eng": "neglect", "futurum": "", "aorist": "αμέλησα", "paradigm": ["αμελώ", "αμελείς", "αμελεί", "αμελούμε", "αμελείτε", "αμελούν", "", "", "", "", "", "", "αμέλησα", "αμέλησες", "αμέλησε", "αμελήσαμε", "αμελήσατε", "αμέλησαν", "αμελούσα", "αμελούσες", "αμελούσε", "αμελούσαμε", "αμελούσατε", "αμελούσαν", "αμέλει", "αμελείτε", "αμέλησε", "αμελήστε"]}
{"verb": "αμερικανίζω", "eng": "americanize", "futurum": "θα αμερικανίσω", "aorist": "αμερικάνισα", "paradigm": ["αμερικανίζω", "αμερικανίζεις", "αμερικανίζει", "αμερικανίζουμε", "αμερικανίζετε", "αμερικανίζουν", "θα αμερικανίσω", "θα αμερικανίσεις", "θα αμερικανίσει", "θα αμερικανίσουμε", "θα αμερικανίσετε", "θα αμερικανίσουν", "αμερικάνισα", "αμερικάνισες", "αμερικάνισε", "αμερικανίσαμε", "αμερικανίσατε", "αμερικάνισαν", "αμερικάνιζα", "αμερικάνιζες", "αμερικάνιζε", "αμερικανίζαμε", "αμερικανίζατε", "αμερικάνιζαν", "αμερικάνιζε", "αμερικανίζετε", "αμερικάνισε", "αμερικανίστε"]}
{"verb": "αμεροληπτώ", "eng": "americanize", "futurum": "θα αμεροληπτήσω", "aorist": "αμερολήπτησα", "paradigm": ["αμεροληπτώ", "αμεροληπτείς", "αμεροληπτεί", "αμεροληπτούμε", "αμεροληπτείτε", "αμεροληπτούν", "θα αμεροληπτήσω", "θα αμεροληπτήσεις", "θα αμεροληπτήσει", "θα αμεροληπτήσουμε", "θα αμεροληπτήσετε", "θα αμεροληπτήσουν", "αμερολήπτησα", "αμερολήπτησες", "αμερολήπτησε", "αμεροληπτήσαμε", "αμεροληπτήσατε", "αμερολήπτησαν", "αμεροληπτούσα", "αμεροληπτούσες", "αμεροληπτούσε", "αμεροληπτούσαμε", "αμεροληπτούσατε", "αμεροληπτούσαν", "αμερολήπτει", "αμεροληπτείτε", "αμερολήπτησε", "αμεροληπτήστε"]}
{"verb": "αμπαλάρω", "eng": "wrap up", "futurum": "θα αμπαλάρω", "aorist": "αμπαλάρισα", "paradigm": ["αμπαλάρω", "αμπαλάρεις", "αμπαλάρει", "αμπαλάρουμε", "αμπαλάρετε", "αμπαλάρουν", "θα αμπαλάρω", "θα αμπαλάρεις", "θα αμπαλάρει", "θα αμπαλάρουμε", "θα αμπαλάρετε", "θα αμπαλάρουν", "αμπαλάρισα", "αμπαλάρισες", "αμπαλάρισε", "αμπαλάραμε", "αμπαλάρατε", "αμπαλάρισαν", "αμπαλάριζα", "αμπαλάριζες", "αμπαλάριζε", "αμπαλάραμε", "αμπαλάρατε", "αμπαλάριζαν", "αμπαλάριζε", "αμπαλάρετε", "αμπαλάρισε", "αμπαλάρετε"]}
{"verb": "αμπαρώνω", "eng": "neglect", "futurum": "θα αμπαρώσω", "aorist": "αμπάρωσα", "paradigm": ["αμπαρώνω", "αμπαρώνεις", "αμπαρώνει", "αμπαρώνουμε", "αμπαρώνετε", "αμπαρώνουνε", "θα αμπαρώσω", "θα αμπαρώσεις", "θα αμπαρώσει", "θα αμπαρώσουμε", "θα αμπαρώσετε", "θα αμπαρώσουνε", "αμπάρωσα", "αμπάρωσες", "αμπάρωσε", "αμπαρώσαμε", "αμπαρώσατε", "αμπάρωσαν", "αμπάρωνα", "αμπάρωνες", "αμπάρωνε", "αμπαρώναμε", "αμπαρώνατε", "αμπάρωναν", "αμπάρωνε", "αμπαρώνετε", "αμπάρωσε", "αμπαρώστε"]}
{"verb": "αμπελουργώ", "eng": "americanize", "futurum": "θα αμπελουργήσω", "aorist": "αμπελούργησα", "paradigm": ["αμπελουργώ", "αμπελουργείς", "αμπελουργεί", "αμπελουργούμε", "αμπελουργείτε", "αμπελουργούν", "θα αμπελουργήσω", "θα αμπελουργήσεις", "θα αμπελουργήσει", "θα αμπελουργήσουμε", "θα αμπελουργήσετε", "θα αμπελουργήσουν", "αμπελούργησα", "αμπελούργησες", "αμπελούργησε", "αμπελουργήσαμε", "αμπελουργήσατε", "αμπελούργησαν", "αμπελουργούσα", "αμπελουργούσες", "αμπελουργούσε", "αμπελουργούσαμε", "αμπελουργούσατε", "αμπελουργούσαν", "αμπελούργει", "αμπελουργείτε", "αμπελούργησε", "αμπελουργήστε"]}
{"verb": "αμπελοφιλοσοφώ", "eng": "americanize", "futurum": "θα αμπελοφιλοσοφήσω", "aorist": "αμπελοφιλοσόφησα", "paradigm": ["αμπελοφιλοσοφώ", "αμπελοφιλοσοφείς", "αμπελοφιλοσοφεί", "αμπελοφιλοσοφούμε", "αμπελοφιλοσοφείτε", "αμπελοφιλοσοφούν", "θα αμπελοφιλοσοφήσω", "θα αμπελοφιλοσοφήσεις", "θα αμπελοφιλοσοφήσει", "θα αμπελοφιλοσοφήσουμε", "θα αμπελοφιλοσοφήσετε", "θα αμπελοφιλοσοφήσουν", "αμπελοφιλοσόφησα", "αμπελοφιλοσόφησες", "αμπελοφιλοσόφησε", "αμπελοφιλοσοφήσαμε", "αμπελοφιλοσοφήσατε", "αμπελοφιλοσόφησαν", "αμπελοφιλοσοφούσα", "αμπελοφιλοσοφούσες", "αμπελοφιλοσοφούσε", "αμπελοφιλοσοφούσαμε", "αμπελοφιλοσοφούσατε", "αμπελοφιλοσοφούσαν", "αμπελοφιλοσόφει", "αμπελοφιλοσοφείτε", "αμπελοφιλοσόφησε", "αμπελοφιλοσοφήστε"]}
{"verb": "αμποδένω", "eng": "americanize", "futurum": "θα αμποδέσω", "aorist": "αμπόδεσα", "paradigm": ["αμποδένω", "αμποδένεις", "αμποδένει", "αμποδένουμε", "αμποδένετε", "αμποδένουν", "θα αμποδέσω", "θα αμποδέσεις", "θα αμποδέσει", "θα αμποδέσουμε", "θα αμποδέσετε", "θα αμποδέσουν", "αμπόδεσα", "αμπόδεσες", "αμπόδεσε", "αμποδέσαμε", "αμποδέσατε", "αμπόδεσαν", "αμπόδενα", "αμπόδενες", "αμπόδενε", "αμποδέναμε", "αμποδένατε", "αμπόδεναν", "αμπόδενε", "αμποδένετε", "αμπόδεσε", "αμποδέστε"]}
{"verb": "αμπώχνω", "eng": "americanize", "futurum": "θα αμπώξω", "aorist": "άμπωξα", "paradigm": ["αμπώχνω", "αμπώχνεις", "αμπώχνει", "αμπώχνουμε", "αμπώχνετε", "αμπώχνουν", "θα αμπώξω", "θα αμπώξεις", "θα αμπώξει", "θα αμπώξουμε", "θα αμπώξετε", "θα αμπώξουν", "άμπωξα", "άμπωξες", "άμπωξε", "αμπώξαμε", "αμπώξατε", "άμπωξαν", "άμπωχνα", "άμπωχνες", "άμπωχνε", "αμπώχναμε", "αμπώχνατε", "άμπωχναν", "άμπωχνε", "αμπώχνετε", "άμπωξε", "αμπώξτε"]}
{"verb": "αμύνομαι", "eng": "defend", "futurum": "θα αμυνθώ", "aorist": "αμύνθηκα", "paradigm": ["αμύνομαι", "αμύνεσαι", "αμύνεται", "αμυνόμαστε", "αμύνεστε", "αμύνονται", "θα αμυνθώ", "θα αμυνθείς", "θα αμυνθεί", "θα αμυνθούμε", "θα αμυνθείτε", "θα αμυνθούν", "αμύνθηκα", "αμύνθηκες", "αμύνθηκε", "αμυνθήκαμε", "αμυνθήκατε", "αμύνθηκαν", "αμυνόμουν", "αμυνόσουν", "αμυνόταν", "αμυνόμαστε", "αμυνόσαστε", "αμύνονταν", "αμύνου", "αμύνεστε", "αμύνσου", "αμυνθείτε"]}
{"verb": "αμφιβάλλω", "eng": "doubt", "futurum": "θα αμφιβάλω", "aorist": "αμφέβαλα", "paradigm": ["αμφιβάλλω", "αμφιβάλλεις", "αμφιβάλλει", "αμφιβάλλουμε", "αμφιβάλλετε", "αμφιβάλλουν", "θα αμφιβάλω", "θα αμφιβάλεις", "θα αμφιβάλει", "θα αμφιβάλουμε", "θα αμφιβάλετε", "θα αμφιβάλουν", "αμφέβαλα", "αμφέβαλες", "αμφέβαλε", "αμφιβάλαμε", "αμφιβάλατε", "αμφέβαλαν", "αμφέβαλλα", "αμφέβαλλες", "αμφέβαλλε", "αμφιβάλλαμε", "αμφιβάλλατε", "αμφέβαλλαν", "αμφίβαλλε", "αμφιβάλλετε", "αμφίβαλε", "αμφιβάλετε"]}
{"verb": "αμφισβητώ", "eng": "question", "futurum": "θα αμφισβητήσω", "aorist": "αμφισβήτησα", "paradigm": ["αμφισβητώ", "αμφισβητείς", "αμφισβητεί", "αμφισβητούμε", "αμφισβητείτε", "αμφισβητούν", "θα αμφισβητήσω", "θα αμφισβητήσεις", "θα αμφισβητήσει", "θα αμφισβητήσουμε", "θα αμφισβητήσετε", "θα αμφισβητήσουν", "αμφισβήτησα", "αμφισβήτησες", "αμφισβήτησε", "αμφισβητήσαμε", "αμφισβητήσατε", "αμφισβήτησαν", "αμφισβητούσα", "αμφισβητούσες", "αμφισβητούσε", "αμφισβητούσαμε", "αμφισβητούσατε", "αμφισβητούσαν", "αμφισβήτα", "αμφισβητείτε", "αμφισβήτησε", "αμφισβητήστε"]}
{"verb": "αμφιταλαντεύομαι", "eng": "defend", "futurum": "θα αμφιταλαντευτώ", "aorist": "αμφιταλαντεύτηκα", "paradigm": ["αμφιταλαντεύομαι", "αμφιταλαντεύεσαι", "αμφιταλαντεύεται", "αμφιταλαντευόμαστε", "αμφιταλαντεύεστε", "αμφιταλαντεύονται", "θα αμφιταλαντευτώ", "θα αμφιταλαντευτείς", "θα αμφιταλαντευτεί", "θα αμφιταλαντευτούμε", "θα αμφιταλαντευτείτε", "θα αμφιταλαντευτούν", "αμφιταλαντεύτηκα", "αμφιταλαντεύτηκες", "αμφιταλαντεύτηκε", "αμφιταλαντευτήκαμε", "αμφιταλαντευτήκατε", "αμφιταλαντεύτηκαν", "αμφιταλαντευόμουν", "αμφιταλαντευόσουν", "αμφιταλαντευόταν", "αμφιταλαντευόμαστε", "αμφιταλαντευόσαστε", "αμφιταλαντεύονταν", "αμφιταλαντεύου", "αμφιταλαντεύεστε", "αμφιταλαντεύσου", "αμφιταλαντευτείτε"]}
{"verb": "αναβαθμίζω", "eng": "upgrade", "futurum": "θα αναβαθμίσω", "aorist": "αναβάθμισα", "paradigm": ["αναβαθμίζω", "αναβαθμίζεις", "αναβαθμίζει", "αναβαθμίζουμε", "αναβαθμίζετε", "αναβαθμίζουν", "θα αναβαθμίσω", "θα αναβαθμίσεις", "θα αναβαθμίσει", "θα αναβαθμίσουμε", "θα αναβαθμίσετε", "θα αναβαθμίσουν", "αναβάθμισα", "αναβάθμισες", "αναβάθμισε", "αναβαθμίσαμε", "αναβαθμίσατε", "αναβάθμισαν", "αναβάθμιζα", "αναβάθμιζες", "αναβάθμιζε", "αναβαθμίζαμε", "αναβαθμίζατε", "αναβάθμιζαν", "αναβάθμιζε", "αναβαθμίζετε", "αναβάθμισε", "αναβαθμίστε"]}
{"verb": "αναβάλλομαι", "eng": "be postponed", "futurum": "θα αναβληθώ", "aorist": "αναβλήθηκα", "paradigm": ["αναβάλλομαι", "αναβάλλεσαι", "αναβάλλεται", "αναβαλλόμαστε", "αναβάλλεστε", "αναβάλλονται", "θα αναβληθώ", "θα αναβληθείς", "θα αναβληθεί", "θα αναβληθούμε", "θα αναβληθείτε", "θα αναβληθούν", "αναβλήθηκα", "αναβλήθηκες", "αναβλήθηκε", "αναβληθήκαμε", "αναβληθήκατε", "αναβλήθηκαν", "αναβαλλόμουν", "αναβαλλόσουν", "αναβαλλόταν", "αναβαλλόμαστε", "αναβαλλόσαστε", "αναβάλλονταν", "να αναβάλλεσαι", "αναβάλλεστε", "αναβλήσου", "αναβληθείτε"]}
{"verb": "αναβάλλω", "eng": "postpone", "futurum": "θα αναβάλω", "aorist": "ανέβαλα", "paradigm": ["αναβάλλω", "αναβάλλεις", "αναβάλλει", "αναβάλλουμε", "αναβάλλετε", "αναβάλλουν", "θα αναβάλω", "θα αναβάλεις", "θα αναβάλει", "θα αναβάλουμε", "θα αναβάλετε", "θα αναβάλουν", "ανέβαλα", "ανέβαλες", "ανέβαλε", "αναβάλαμε", "αναβάλατε", "ανέβαλαν", "ανέβαλλα", "ανέβαλλες", "ανέβαλλε", "αναβάλλαμε", "αναβάλλατε", "ανέβαλλαν", "ανάβαλλε", "αναβάλλετε", "ανάβαλε", "αναβάλετε"]}
{"verb": "αναβαπτίζω", "eng": "rebaptise", "futurum": "θα αναβαπτίσω", "aorist": "αναβάπτισα", "paradigm": ["αναβαπτίζω", "αναβαπτίζεις", "αναβαπτίζει", "αναβαπτίζουμε", "αναβαπτίζετε", "αναβαπτίζουν", "θα αναβαπτίσω", "θα αναβαπτίσεις", "θα αναβαπτίσει", "θα αναβαπτίσουμε", "θα αναβαπτίσετε", "θα αναβαπτίσουν", "αναβάπτισα", "αναβάπτισες", "αναβάπτισε", "αναβαπτίσαμε", "αναβαπτίσατε", "αναβάπτισαν", "αναβάπτιζα", "αναβάπτιζες", "αναβάπτιζε", "αναβαπτίζαμε", "αναβαπτίζατε", "αναβάπτιζαν", "αναβάπτιζε", "αναβαπτίζετε", "αναβάπτισε", "αναβαπτίστε"]}
{"verb": "αναβιβάζω", "eng": "blunt", "futurum": "θα αναβιβάσω", "aorist": "αναβίβασα", "paradigm": ["αναβιβάζω", "αναβιβάζεις", "αναβιβάζει", "αναβιβάζουμε", "αναβιβάζετε", "αναβιβάζουν", "θα αναβιβάσω", "θα αναβιβάσεις", "θα αναβιβάσει", "θα αναβιβάσουμε", "θα αναβιβάσετε", "θα αναβιβάσουν", "αναβίβασα", "αναβίβασες", "αναβίβασε", "αναβιβάσαμε", "αναβιβάσατε", "αναβίβασαν", "αναβίβαζα", "αναβίβαζες", "αναβίβαζε", "αναβιβάζαμε", "αναβιβάζατε", "αναβίβαζαν", "αναβίβαζε", "αναβιβάζετε", "αναβίβασε", "αναβιβάστε"]}
{"verb": "αναβιώνω", "eng": "rebaptise", "futurum": "θα αναβιώσω", "aorist": "αναβίωσα", "paradigm": ["αναβιώνω", "αναβιώνεις", "αναβιώνει", "αναβιώνουμε", "αναβιώνετε", "αναβιώνουν", "θα αναβιώσω", "θα αναβιώσεις", "θα αναβιώσει", "θα αναβιώσουμε", "θα αναβιώσετε", "θα αναβιώσουν", "αναβίωσα", "αναβίωσες", "αναβίωσε", "αναβιώσαμε", "αναβιώσατε", "αναβίωσαν", "αναβίωνα", "αναβίωνες", "αναβίωνε", "αναβιώναμε", "αναβιώνατε", "αναβίωναν", "αναβίωνε", "αναβιώνετε", "αναβίωσε", "αναβιώστε"]}
{"verb": "αναβλέπω", "eng": "look up", "futurum": "θα αναβλέψω", "aorist": "ανέβλεψα", "paradigm": ["αναβλέπω", "αναβλέπεις", "αναβλέπει", "αναβλέπουμε", "αναβλέπετε", "αναβλέπουν", "θα αναβλέψω", "θα αναβλέψεις", "θα αναβλέψει", "θα αναβλέψουμε", "θα αναβλέψετε", "θα αναβλέψουν", "ανέβλεψα", "ανέβλεψες", "ανέβλεψε", "αναβλέψαμε", "αναβλέψατε", "ανέβλεψαν", "ανέβλεπα", "ανέβλεπες", "ανέβλεπε", "αναβλέπαμε", "αναβλέπατε", "ανέβλεπαν", "ανάβλεπε", "αναβλέπετε", "ανέβλεψε", "αναβλέψετε"]}
{"verb": "αναβλύζω", "eng": "gush", "futurum": "θα αναβλύσω", "aorist": "ανάβλυσα", "paradigm": ["αναβλύζω", "αναβλύζεις", "αναβλύζει", "αναβλύζουμε", "αναβλύζετε", "αναβλύζουν", "θα αναβλύσω", "θα αναβλύσεις", "θα αναβλύσει", "θα αναβλύσουμε", "θα αναβλύσετε", "θα αναβλύσουν", "ανάβλυσα", "ανάβλυσες", "ανάβλυσε", "αναβλύσαμε", "αναβλύσατε", "ανάβλυσαν", "ανάβλυζα", "ανάβλυζες", "ανάβλυζε", "αναβλύζαμε", "αναβλύζατε", "ανάβλυζαν", "ανάβλυζε", "αναβλύζετε", "ανάβλυσε", "αναβλύστε"]}
{"verb": "αναβολίζω", "eng": "dope", "futurum": "θα αναβολίσω", "aorist": "αναβόλισα", "paradigm": ["αναβολίζω", "αναβολίζεις", "αναβολίζει", "αναβολίζουμε", "αναβολίζετε", "αναβολίζουν", "θα αναβολίσω", "θα αναβολίσεις", "θα αναβολίσει", "θα αναβολίσουμε", "θα αναβολίσετε", "θα αναβολίσουν", "αναβόλισα", "αναβόλισες", "αναβόλισε", "αναβολίσαμε", "αναβολίσατε", "αναβόλισαν", "αναβόλιζα", "αναβόλιζες", "αναβόλιζε", "αναβολίζαμε", "αναβολίζατε", "αναβόλιζαν", "αναβόλιζε", "αναβολίζετε", "αναβόλισε", "αναβολίστε"]}
{"verb": "ανάβομαι", "eng": "defend", "futurum": "θα αναφτώ", "aorist": "ανάφτηκα", "paradigm": ["ανάβομαι", "ανάβεσαι", "ανάβεται", "αναβόμαστε", "ανάβεστε", "ανάβονται", "θα αναφτώ", "θα αναφτείς", "θα αναφτεί", "θα αναφτούμε", "θα αναφτείτε", "θα αναφτούν", "ανάφτηκα", "ανάφτηκες", "ανάφτηκε", "αναφτήκαμε", "αναφτήκατε", "ανάφτηκαν", "αναβόμουν", "αναβόσουν", "αναβόταν", "αναβόμαστε", "αναβόσαστε", "ανάβονταν", "ανάβου", "ανάβεστε", "ανάψου", "αναφτείτε"]}
{"verb": "αναβράζω", "eng": "seethe", "futurum": "θα αναβράσω", "aorist": "ανάβρασα", "paradigm": ["αναβράζω", "αναβράζεις", "αναβράζει", "αναβράζουμε", "αναβράζετε", "αναβράζουν", "θα αναβράσω", "θα αναβράσεις", "θα αναβράσει", "θα αναβράσουμε", "θα αναβράσετε", "θα αναβράσουν", "ανάβρασα", "ανάβρασες", "ανάβρασε", "αναβράσαμε", "αναβράσατε", "ανάβρασαν", "ανάβραζα", "ανάβραζες", "ανάβραζε", "αναβράζαμε", "αναβράζατε", "ανάβραζαν", "ανάβραζε", "αναβράζετε", "ανάβρασε", "αναβράστε"]}
{"verb": "ανάβω", "eng": "light", "futurum": "θα ανάψω", "aorist": "άναψα", "paradigm": ["ανάβω", "ανάβεις", "ανάβει", "ανάβουμε", "ανάβετε", "ανάβουν", "θα ανάψω", "θα ανάψεις", "θα ανάψει", "θα ανάψουμε", "θα ανάψετε", "θα ανάψουν", "άναψα", "άναψες", "άναψε", "ανάψαμε", "ανάψατε", "άναψαν", "άναβα", "άναβες", "άναβε", "ανάβαμε", "ανάβατε", "άναβαν", "άναβε", "ανάβετε", "άναψε", "ανάψτε"]}
{"verb": "αναγαλλιάζω", "eng": "rejoice", "futurum": "θα αναγαλλιάσω", "aorist": "αναγάλλιασα", "paradigm": ["αναγαλλιάζω", "αναγαλλιάζεις", "αναγαλλιάζει", "αναγαλλιάζουμε", "αναγαλλιάζετε", "αναγαλλιάζουν", "θα αναγαλλιάσω", "θα αναγαλλιάσεις", "θα αναγαλλιάσει", "θα αναγαλλιάσουμε", "θα αναγαλλιάσετε", "θα αναγαλλιάσουν", "αναγάλλιασα", "αναγάλλιασες", "αναγάλλιασε", "αναγαλλιάσαμε", "αναγαλλιάσατε", "αναγάλλιασαν", "αναγάλλιαζα", "αναγάλλιαζες", "αναγάλλιαζε", "αναγαλλιάζαμε", "αναγαλλιάζατε", "αναγάλλιαζαν", "αναγάλλιαζε", "αναγαλλιάζετε", "αναγάλλιασε", "αναγαλλιάστε"]}
{"verb": "αναγγέλλομαι", "eng": "rejoice", "futurum": "θα αναγγελθώ", "aorist": "αναγγέλθηκα", "paradigm": ["αναγγέλλομαι", "αναγγέλλεσαι", "αναγγέλλεται", "αναγγελλόμαστε", "αναγγέλλεστε", "αναγγέλλονται", "θα αναγγελθώ", "θα αναγγελθείς", "θα αναγγελθεί", "θα αναγγελθούμε", "θα αναγγελθείτε", "θα αναγγελθούν", "αναγγέλθηκα", "αναγγέλθηκες", "αναγγέλθηκε", "αναγγελθήκαμε", "αναγγελθήκατε", "αναγγέλθηκαν", "αναγγελλόμουν", "αναγγελλόσουν", "αναγγελλόταν", "αναγγελλόμαστε", "αναγγελλόσαστε", "αναγγέλλονταν", "αναγγέλλου", "αναγγέλλεστε", "αναγγέλσου", "αναγγελθείτε"]}
{"verb": "αναγγέλλω", "eng": "announce", "futurum": "θα αναγγείλω", "aorist": "ανάγγειλα", "paradigm": ["αναγγέλλω", "αναγγέλλεις", "αναγγέλλει", "αναγγέλλουμε", "αναγγέλλετε", "αναγγέλλουν", "θα αναγγείλω", "θα αναγγείλεις", "θα αναγγείλει", "θα αναγγείλουμε", "θα αναγγείλετε", "θα αναγγείλουν", "ανάγγειλα", "ανάγγειλες", "ανάγγειλε", "αναγγείλαμε", "αναγγείλατε", "ανάγγειλαν", "ανάγγελλα", "ανάγγελλες", "ανάγγελλε", "αναγγέλλαμε", "αναγγέλλατε", "ανάγγελλαν", "ανάγελε", "αναγγέλλετε", "ανάγγειλε", "αναγγείλετε"]}
{"verb": "αναγγέλλω", "eng": "do", "futurum": "θα αναγγείλω", "aorist": "ανάγγειλα", "paradigm": ["αναγγέλλω", "αναγγέλλεις", "αναγγέλλει", "αναγγέλλουμε", "αναγγέλλετε", "αναγγέλλουν", "θα αναγγείλω", "θα αναγγείλεις", "θα αναγγείλει", "θα αναγγείλουμε", "θα αναγγείλετε", "θα αναγγείλουν", "ανάγγειλα", "ανάγγειλες", "ανάγγειλε", "αναγγείλαμε", "αναγγείλατε", "ανάγγειλαν", "ανάγγελλα", "ανάγγελλες", "ανάγγελλε", "αναγγέλλαμε", "αναγγέλλατε", "ανάγγελλαν", "ανάγελε", "αναγγέλλετε", "ανάγγειλε", "αναγγείλετε"]}
{"verb": "αναγελώ", "eng": "ridicule", "futurum": "θα αναγελάσω", "aorist": "αναγέλασα", "paradigm": ["αναγελώ", "αναγελάς", "αναγελά", "αναγελούμε", "αναγελάτε", "αναγελούν", "θα αναγελάσω", "θα αναγελάσεις", "θα αναγελάσει", "θα αναγελάσουμε", "θα αναγελάσετε", "θα αναγελάσουν", "αναγέλασα", "αναγέλασες", "αναγέλασε", "αναγελάσαμε", "αναγελάσατε", "αναγέλασαν", "αναγελούσα", "αναγελούσες", "αναγελούσε", "αναγελούσαμε", "αναγελούσατε", "αναγελούσαν", "αναγέλα", "αναγελάτε", "αναγέλασε", "αναγελάστε"]}
{"verb": "αναγεννώ", "eng": "regenerate", "futurum": "θα αναγεννήσω", "aorist": "αναγέννησα", "paradigm": ["αναγεννώ", "αναγεννάς", "αναγεννά", "αναγεννούμε", "αναγεννάτε", "αναγεννούν", "θα αναγεννήσω", "θα αναγεννήσεις", "θα αναγεννήσει", "θα αναγεννήσουμε", "θα αναγεννήσετε", "θα αναγεννήσουν", "αναγέννησα", "αναγέννησες", "αναγέννησε", "αναγεννήσαμε", "αναγεννήσατε", "αναγέννησαν", "αναγεννούσα", "αναγεννούσες", "αναγεννούσε", "αναγεννούσαμε", "αναγεννούσατε", "αναγεννούσαν", "αναγέννα", "αναγεννάτε", "αναγέννησε", "αναγεννήστε"]}
{"verb": "αναγκάζω", "eng": "compel", "futurum": "θα αναγκάσω", "aorist": "ανάγκασα", "paradigm": ["αναγκάζω", "αναγκάζεις", "αναγκάζει", "αναγκάζουμε", "αναγκάζετε", "αναγκάζουν", "θα αναγκάσω", "θα αναγκάσεις", "θα αναγκάσει", "θα αναγκάσουμε", "θα αναγκάσετε", "θα αναγκάσουν", "ανάγκασα", "ανάγκασες", "ανάγκασε", "αναγκάσαμε", "αναγκάσατε", "ανάγκασαν", "ανάγκαζα", "ανάγκαζες", "ανάγκαζε", "αναγκάζαμε", "αναγκάζατε", "ανάγκαζαν", "ανάγκαζε", "αναγκάζετε", "ανάγκασε", "αναγκάστε"]}
{"verb": "αναγνωρίζομαι", "eng": "be recognized", "futurum": "θα αναγνωριστώ", "aorist": "αναγνωρίστηκα", "paradigm": ["αναγνωρίζομαι", "αναγνωρίζεσαι", "αναγνωρίζεται", "αναγνωριζόμαστε", "αναγνωρίζεστε", "αναγνωρίζονται", "θα αναγνωριστώ", "θα αναγνωριστείς", "θα αναγνωριστεί", "θα αναγνωριστούμε", "θα αναγνωριστείτε", "θα αναγνωριστούν", "αναγνωρίστηκα", "αναγνωρίστηκες", "αναγνωρίστηκε", "αναγνωριστήκαμε", "αναγνωριστήκατε", "αναγνωρίστηκαν", "αναγνωριζόμουν", "αναγνωριζόσουν", "αναγνωριζόταν", "αναγνωριζόμαστε", "αναγνωριζόσαστε", "αναγνωρίζονταν", "να αναγνωρίζεσαι", "αναγνωρίζεστε", "αναγνωρίσου", "αναγνωριστείτε"]}
{"verb": "αναγνωρίζω", "eng": "recognize", "futurum": "θα αναγνωρίσω", "aorist": "αναγνώρισα", "paradigm": ["αναγνωρίζω", "αναγνωρίζεις", "αναγνωρίζει", "αναγνωρίζουμε", "αναγνωρίζετε", "αναγνωρίζουν", "θα αναγνωρίσω", "θα αναγνωρίσεις", "θα αναγνωρίσει", "θα αναγνωρίσουμε", "θα αναγνωρίσετε", "θα αναγνωρίσουν", "αναγνώρισα", "αναγνώρισες", "αναγνώρισε", "αναγνωρίσαμε", "αναγνωρίσατε", "αναγνώρισαν", "αναγνώριζα", "αναγνώριζες", "αναγνώριζε", "αναγνωρίζαμε", "αναγνωρίζατε", "αναγνώριζαν", "αναγνώριζε", "αναγνωρίζετε", "αναγνώρισε", "αναγνωρίστε"]}
{"verb": "αναγομώνω", "eng": "neglect", "futurum": "θα αναγομώσω", "aorist": "αναγόμωσα", "paradigm": ["αναγομώνω", "αναγομώνεις", "αναγομώνει", "αναγομώνουμε", "αναγομώνετε", "αναγομώνουνε", "θα αναγομώσω", "θα αναγομώσεις", "θα αναγομώσει", "θα αναγομώσουμε", "θα αναγομώσετε", "θα αναγομώσουνε", "αναγόμωσα", "αναγόμωσες", "αναγόμωσε", "αναγομώσαμε", "αναγομώσατε", "αναγόμωσαν", "αναγόμωνα", "αναγόμωνες", "αναγόμωνε", "αναγομώναμε", "αναγομώνατε", "αναγόμωναν", "αναγόμωνε", "αναγομώνετε", "αναγόμωσε", "αναγομώστε"]}
{"verb": "αναγορεύω", "eng": "recognize", "futurum": "θα αναγορεύσω", "aorist": "αναγόρευσα", "paradigm": ["αναγορεύω", "αναγορεύεις", "αναγορεύει", "αναγορεύουμε", "αναγορεύετε", "αναγορεύουν", "θα αναγορεύσω", "θα αναγορεύσεις", "θα αναγορεύσει", "θα αναγορεύσουμε", "θα αναγορεύσετε", "θα αναγορεύσουν", "αναγόρευσα", "αναγόρευσες", "αναγόρευσε", "αναγορεύσαμε", "αναγορεύσατε", "αναγόρευσαν", "αναγόρευα", "αναγόρευες", "αναγόρευε", "αναγορεύαμε", "αναγορεύατε", "αναγόρευαν", "αναγόρευε", "αναγορεύετε", "αναγόρευσε", "αναγορεύστε"]}
{"verb": "αναγουλιάζω", "eng": "nauseate", "futurum": "θα αναγουλιάσω", "aorist": "αναγούλιασα", "paradigm": ["αναγουλιάζω", "αναγουλιάζεις", "αναγουλιάζει", "αναγουλιάζουμε", "αναγουλιάζετε", "αναγουλιάζουν", "θα αναγουλιάσω", "θα αναγουλιάσεις", "θα αναγουλιάσει", "θα αναγουλιάσουμε", "θα αναγουλιάσετε", "θα αναγουλιάσουν", "αναγούλιασα", "αναγούλιασες", "αναγούλιασε", "αναγουλιάσαμε", "αναγουλιάσατε", "αναγούλιασαν", "αναγούλιαζα", "αναγούλιαζες", "αναγούλιαζε", "αναγουλιάζαμε", "αναγουλιάζατε", "αναγούλιαζαν", "αναγούλιαζε", "αναγουλιάζετε", "αναγούλιασε", "αναγουλιάστε"]}
{"verb": "αναγραμματίζω", "eng": "nauseate", "futurum": "θα αναγραμματίσω", "aorist": "αναγραμμάτισα", "paradigm": ["αναγραμματίζω", "αναγραμματίζεις", "αναγραμματίζει", "αναγραμματίζουμε", "αναγραμματίζετε", "αναγραμματίζουν", "θα αναγραμματίσω", "θα αναγραμματίσεις", "θα αναγραμματίσει", "θα αναγραμματίσουμε", "θα αναγραμματίσετε", "θα αναγραμματίσουν", "αναγραμμάτισα", "αναγραμμάτισες", "αναγραμμάτισε", "αναγραμματίσαμε", "αναγραμματίσατε", "αναγραμμάτισαν", "αναγραμμάτιζα", "αναγραμμάτιζες", "αναγραμμάτιζε", "αναγραμματίζαμε", "αναγραμματίζατε", "αναγραμμάτιζαν", "αναγραμμάτιζε", "αναγραμματίζετε", "αναγραμμάτισε", "αναγραμματίστε"]}
{"verb": "αναγράφω", "eng": "blunt", "futurum": "θα αναγράψω", "aorist": "ανέγραψα", "paradigm": ["αναγράφω", "αναγράφεις", "αναγράφει", "αναγράφουμε", "αναγράφετε", "αναγράφουν", "θα αναγράψω", "θα αναγράψεις", "θα αναγράψει", "θα αναγράψουμε", "θα αναγράψετε", "θα αναγράψουν", "ανέγραψα", "ανέγραψες", "ανέγραψε", "αναγράψαμε", "αναγράψατε", "ανέγραψαν", "ανέγραφα", "ανέγραφες", "ανέγραφε", "αναγράφαμε", "αναγράφατε", "ανέγραφαν", "ανάγραφε", "αναγράφετε", "ανάγραψε", "αναγράψτε"]}
{"verb": "ανάγω", "eng": "raise", "futurum": "θα αναγάγω", "aorist": "ανήγαγα", "paradigm": ["ανάγω", "ανάγεις", "ανάγει", "ανάγουμε", "ανάγετε", "ανάγουν", "θα αναγάγω", "θα αναγάγεις", "θα αναγάγει", "θα αναγάγουμε", "θα αναγάγετε", "θα αναγάγουν", "ανήγαγα", "ανήγαγες", "ανήγαγε", "ανηγάγαμε", "ανηγάγατε", "ανήγαγαν", "άναγα", "άναγες", "άναγε", "ανάγαμε", "ανάγατε", "άναγαν", "άναγε", "ανάγετε", "ανήγαγε", "αναγάγετε"]}
{"verb": "αναδασώνω", "eng": "neglect", "futurum": "θα αναδασώσω", "aorist": "αναδάσωσα", "paradigm": ["αναδασώνω", "αναδασώνεις", "αναδασώνει", "αναδασώνουμε", "αναδασώνετε", "αναδασώνουνε", "θα αναδασώσω", "θα αναδασώσεις", "θα αναδασώσει", "θα αναδασώσουμε", "θα αναδασώσετε", "θα αναδασώσουνε", "αναδάσωσα", "αναδάσωσες", "αναδάσωσε", "αναδασώσαμε", "αναδασώσατε", "αναδάσωσαν", "αναδάσωνα", "αναδάσωνες", "αναδάσωνε", "αναδασώναμε", "αναδασώνατε", "αναδάσωναν", "αναδάσωνε", "αναδασώνετε", "αναδάσωσε", "αναδασώστε"]}
{"verb": "αναδεικνύω", "eng": "reveal", "futurum": "θα αναδείξω", "aorist": "ανέδειξα", "paradigm": ["αναδεικνύω", "αναδεικνύεις", "αναδεικνύει", "αναδεικνύουμε", "αναδεικνύετε", "αναδεικνύουν", "θα αναδείξω", "θα αναδείξεις", "θα αναδείξει", "θα αναδείξουμε", "θα αναδείξετε", "θα αναδείξουν", "ανέδειξα", "ανέδειξες", "ανέδειξε", "αναδείξαμε", "αναδείξατε", "ανέδειξαν", "αναδείκνυα", "αναδείκνυες", "αναδείκνυε", "αναδεικνύαμε", "αναδεικνύατε", "αναδείκνυαν", "αναδείκνυε", "αναδεικνύετε", "ανέδειξε", "αναδείξετε"]}
{"verb": "αναδείχνω", "eng": "do", "futurum": "θα αναδείξω", "aorist": "ανάδειξα", "paradigm": ["αναδείχνω", "αναδείχνεις", "αναδείχνει", "αναδείχνουμε", "αναδείχνετε", "αναδείχνουν", "θα αναδείξω", "θα αναδείξεις", "θα αναδείξει", "θα αναδείξουμε", "θα αναδείξετε", "θα αναδείξουν", "ανάδειξα", "ανάδειξες", "ανάδειξε", "αναδείξαμε", "αναδείξατε", "ανάδειξαν", "ανάδειχνα", "ανάδειχνες", "ανάδειχνε", "αναδείχναμε", "αναδείχνατε", "ανάδειχναν", "ανάδειχνε", "αναδείχνετε", "ανάδειξε", "αναδείξετε"]}
{"verb": "αναδένω", "eng": "bind", "futurum": "θα αναδέσω", "aorist": "ανάδεσα", "paradigm": ["αναδένω", "αναδένεις", "αναδένει", "αναδένουμε", "αναδένετε", "αναδένουν", "θα αναδέσω", "θα αναδέσεις", "θα αναδέσει", "θα αναδέσουμε", "θα αναδέσετε", "θα αναδέσουν", "ανάδεσα", "ανάδεσες", "ανάδεσε", "αναδέσαμε", "αναδέσατε", "ανάδεσαν", "ανάδενα", "ανάδενες", "ανάδενε", "αναδέναμε", "αναδένατε", "ανάδεναν", "ανάδενε", "αναδένετε", "ανάδεσε", "αναδέστε"]}
{"verb": "αναδεύομαι", "eng": "undertake", "futurum": "θα αναδευτώ", "aorist": "αναδεύτηκα", "paradigm": ["αναδεύομαι", "αναδεύεσαι", "αναδεύεται", "αναδευόμαστε", "αναδεύεστε", "αναδεύονται", "θα αναδευτώ", "θα αναδευτείς", "θα αναδευτεί", "θα αναδευτούμε", "θα αναδευτείτε", "θα αναδευτούν", "αναδεύτηκα", "αναδεύτηκες", "αναδεύτηκε", "αναδευτήκαμε", "αναδευτήκατε", "αναδεύτηκαν", "αναδευόμουν", "αναδευόσουν", "αναδευόταν", "αναδευόμαστε", "αναδευόσαστε", "αναδεύονταν", "αναδεύου", "αναδεύεστε", "αναδεύσου", "αναδευτείτε"]}
{"verb": "αναδεύω", "eng": "stir", "futurum": "θα αναδεύσω", "aorist": "ανάδευσα", "paradigm": ["αναδεύω", "αναδεύεις", "αναδεύει", "αναδεύουμε", "αναδεύετε", "αναδεύουν", "θα αναδεύσω", "θα αναδεύσεις", "θα αναδεύσει", "θα αναδεύσουμε", "θα αναδεύσετε", "θα αναδεύσουν", "ανάδευσα", "ανάδευσες", "ανάδευσε", "αναδεύσαμε", "αναδεύσατε", "ανάδευσαν", "ανάδευα", "ανάδευες", "ανάδευε", "αναδεύαμε", "αναδεύατε", "ανάδευαν", "ανάδευε", "αναδεύετε", "ανάδευσε", "αναδεύστε"]}
{"verb": "αναδέχομαι", "eng": "undertake", "futurum": "θα αναδεχτώ", "aorist": "αναδέχτηκα", "paradigm": ["αναδέχομαι", "αναδέχεσαι", "αναδέχεται", "αναδεχόμαστε", "αναδέχεστε", "αναδέχονται", "θα αναδεχτώ", "θα αναδεχτείς", "θα αναδεχτεί", "θα αναδεχτούμε", "θα αναδεχτείτε", "θα αναδεχτούν", "αναδέχτηκα", "αναδέχτηκες", "αναδέχτηκε", "αναδεχτήκαμε", "αναδεχτήκατε", "αναδέχτηκαν", "αναδεχόμουν", "αναδεχόσουν", "αναδεχόταν", "αναδεχόμαστε", "αναδεχόσαστε", "αναδέχονταν", "αναδέχου", "αναδέχεστε", "αναδέξου", "αναδεχτείτε"]}
{"verb": "αναδιανέμω", "eng": "redistribute", "futurum": "θα αναδιανείμω", "aorist": "αναδιένειμα", "paradigm": ["αναδιανέμω", "αναδιανέμεις", "αναδιανέμει", "αναδιανέμουμε", "αναδιανέμετε", "αναδιανέμουν", "θα αναδιανείμω", "θα αναδιανείμεις", "θα αναδιανείμει", "θα αναδιανείμουμε", "θα αναδιανείμετε", "θα αναδιανείμουν", "αναδιένειμα", "αναδιένειμες", "αναδιένειμε", "αναδιανείμαμε", "αναδιανείματε", "αναδιένειμαν", "αναδιένεμα", "αναδιένεμες", "αναδιένεμε", "αναδιανέμαμε", "αναδιανέματε", "αναδιένεμαν", "αναδιάνεμε", "αναδιανέμετε", "αναδιάνειμε", "αναδιανείμτε"]}
{"verb": "αναδιαρθρώνω", "eng": "restructure", "futurum": "θα αναδιαρθρώσω", "aorist": "αναδιάρθρωσα", "paradigm": ["αναδιαρθρώνω", "αναδιαρθρώνεις", "αναδιαρθρώνει", "αναδιαρθρώνουμε", "αναδιαρθρώνετε", "αναδιαρθρώνουν", "θα αναδιαρθρώσω", "θα αναδιαρθρώσεις", "θα αναδιαρθρώσει", "θα αναδιαρθρώσουμε", "θα αναδιαρθρώσετε", "θα αναδιαρθρώσουν", "αναδιάρθρωσα", "αναδιάρθρωσες", "αναδιάρθρωσε", "αναδιαρθρώσαμε", "αναδιαρθρώσατε", "αναδιάρθρωσαν", "αναδιάρθρωνα", "αναδιάρθρωνες", "αναδιάρθρωνε", "αναδιαρθρώναμε", "αναδιαρθρώνατε", "αναδιάρθρωναν", "αναδιάρθρωνε", "αναδιαρθρώνετε", "αναδιάρθρωσε", "αναδιαρθρώστε"]}
{"verb": "αναδιατυπώνω", "eng": "restate", "futurum": "θα αναδιατυπώσω", "aorist": "αναδιατύπωσα", "paradigm": ["αναδιατυπώνω", "αναδιατυπώνεις", "αναδιατυπώνει", "αναδιατυπώνουμε", "αναδιατυπώνετε", "αναδιατυπώνουν", "θα αναδιατυπώσω", "θα αναδιατυπώσεις", "θα αναδιατυπώσει", "θα αναδιατυπώσουμε", "θα αναδιατυπώσετε", "θα αναδιατυπώσουν", "αναδιατύπωσα", "αναδιατύπωσες", "αναδιατύπωσε", "αναδιατυπώσαμε", "αναδιατυπώσατε", "αναδιατύπωσαν", "αναδιατύπωνα", "αναδιατύπωνες", "αναδιατύπωνε", "αναδιατυπώναμε", "αναδιατυπώνατε", "αναδιατύπωναν", "αναδιατύπωνε", "αναδιατυπώνετε", "αναδιατύπωσε", "αναδιατυπώστε"]}
{"verb": "αναδίδω", "eng": "give off", "futurum": "θα αναδώσω", "aorist": "ανέδωσα", "paradigm": ["αναδίδω", "αναδίδεις", "αναδίδει", "αναδίδουμε", "αναδίδετε", "αναδίδουν", "θα αναδώσω", "θα αναδώσεις", "θα αναδώσει", "θα αναδώσουμε", "θα αναδώσετε", "θα αναδώσουν", "ανέδωσα", "ανέδωσες", "ανέδωσε", "αναδώσαμε", "αναδώσατε", "ανέδωσαν", "ανέδιδα", "ανέδιδες", "ανέδιδε", "αναδίδαμε", "αναδίδατε", "ανέδιδαν", "ανάδιδε", "αναδίδετε", "ανάδωσε", "αναδώστε"]}
{"verb": "αναδίνω", "eng": "give off", "futurum": "θα αναδώσω", "aorist": "ανέδωσα", "paradigm": ["αναδίνω", "αναδίνεις", "αναδίνει", "αναδίνουμε", "αναδίνετε", "αναδίνουν", "θα αναδώσω", "θα αναδώσεις", "θα αναδώσει", "θα αναδώσουμε", "θα αναδώσετε", "θα αναδώσουν", "ανέδωσα", "ανέδωσες", "ανέδωσε", "αναδώσαμε", "αναδώσατε", "ανέδωσαν", "ανέδινα", "ανέδινες", "ανέδινε", "αναδίναμε", "αναδίνατε", "ανέδιναν", "ανάδινε", "αναδίνετε", "ανάδωσε", "αναδώστε"]}
{"verb": "αναδιοργανώνομαι", "eng": "neglect", "futurum": "θα αναδιοργανωθώ", "aorist": "αναδιοργανώθηκα", "paradigm": ["αναδιοργανώνομαι", "αναδιοργανώνεσαι", "αναδιοργανώνεται", "αναδιοργανωνόμαστε", "αναδιοργανώνεστε", "αναδιοργανώνονται", "θα αναδιοργανωθώ", "θα αναδιοργανωθείς", "θα αναδιοργανωθεί", "θα αναδιοργανωθούμε", "θα αναδιοργανωθείτε", "θα αναδιοργανωθούνε", "αναδιοργανώθηκα", "αναδιοργανώθηκες", "αναδιοργανώθηκε", "αναδιοργανωθήκαμε", "αναδιοργανωθήκατε", "αναδιοργανώθηκαν", "αναδιοργανωνόμουνα", "αναδιοργανωνόσουνα", "αναδιοργανωνότανε", "αναδιοργανωνόμασταν", "αναδιοργανωνόσασταν", "αναδιοργανώνονταν", "-", "-", "αναδιοργανώσου", "αναδιοργανωθείτε"]}
{"verb": "αναδιοργανώνω", "eng": "reorganize", "futurum": "θα αναδιοργανώσω", "aorist": "αναδιοργάνωσα", "paradigm": ["αναδιοργανώνω", "αναδιοργανώνεις", "αναδιοργανώνει", "αναδιοργανώνουμε", "αναδιοργανώνετε", "αναδιοργανώνουν", "θα αναδιοργανώσω", "θα αναδιοργανώσεις", "θα αναδιοργανώσει", "θα αναδιοργανώσουμε", "θα αναδιοργανώσετε", "θα αναδιοργανώσουν", "αναδιοργάνωσα", "αναδιοργάνωσες", "αναδιοργάνωσε", "αναδιοργανώσαμε", "αναδιοργανώσατε", "αναδιοργάνωσαν", "αναδιοργάνωνα", "αναδιοργάνωνες", "αναδιοργάνωνε", "αναδιοργανώναμε", "αναδιοργανώνατε", "αναδιοργάνωναν", "αναδιοργάνωνε", "αναδιοργανώνετε", "αναδιοργάνωσε", "αναδιοργανώστε"]}
{"verb": "αναδιπλώνομαι", "eng": "neglect", "futurum": "θα αναδιπλωθώ", "aorist": "αναδιπλώθηκα", "paradigm": ["αναδιπλώνομαι", "αναδιπλώνεσαι", "αναδιπλώνεται", "αναδιπλωνόμαστε", "αναδιπλώνεστε", "αναδιπλώνονται", "θα αναδιπλωθώ", "θα αναδιπλωθείς", "θα αναδιπλωθεί", "θα αναδιπλωθούμε", "θα αναδιπλωθείτε", "θα αναδιπλωθούνε", "αναδιπλώθηκα", "αναδιπλώθηκες", "αναδιπλώθηκε", "αναδιπλωθήκαμε", "αναδιπλωθήκατε", "αναδιπλώθηκαν", "αναδιπλωνόμουνα", "αναδιπλωνόσουνα", "αναδιπλωνότανε", "αναδιπλωνόμασταν", "αναδιπλωνόσασταν", "αναδιπλώνονταν", "-", "-", "αναδιπλώσου", "αναδιπλωθείτε"]}
{"verb": "αναδιπλώνω", "eng": "refold", "futurum": "θα αναδιπλώσω", "aorist": "αναδίπλωσα", "paradigm": ["αναδιπλώνω", "αναδιπλώνεις", "αναδιπλώνει", "αναδιπλώνουμε", "αναδιπλώνετε", "αναδιπλώνουνε", "θα αναδιπλώσω", "θα αναδιπλώσεις", "θα αναδιπλώσει", "θα αναδιπλώσουμε", "θα αναδιπλώσετε", "θα αναδιπλώσουνε", "αναδίπλωσα", "αναδίπλωσες", "αναδίπλωσε", "αναδιπλώσαμε", "αναδιπλώσατε", "αναδίπλωσαν", "αναδίπλωνα", "αναδίπλωνες", "αναδίπλωνε", "αναδιπλώναμε", "αναδιπλώνατε", "αναδίπλωναν", "αναδίπλωνε", "αναδιπλώνετε", "αναδίπλωσε", "αναδιπλώστε"]}
{"verb": "αναδίφω", "eng": "search through", "futurum": "θα αναδιφήσω", "aorist": "αναδίφησα", "paradigm": ["αναδίφω", "αναδίφεις", "αναδίφει", "αναδίφουμε", "αναδίφετε", "αναδίφουν", "θα αναδιφήσω", "θα αναδιφήσεις", "θα αναδιφήσει", "θα αναδιφήσουμε", "θα αναδιφήσετε", "θα αναδιφήσουν", "αναδίφησα", "αναδίφησες", "αναδίφησε", "αναδιφήσαμε", "αναδιφήσατε", "αναδίφησαν", "ανάδιφα", "ανάδιφες", "ανάδιφε", "αναδίφαμε", "αναδίφατε", "ανάδιφαν", "ανάδιφε", "αναδίφετε", "αναδίφησε", "αναδιφήστε"]}
{"verb": "αναδομώ", "eng": "reconstruct", "futurum": "θα αναδομήσω", "aorist": "αναδόμησα", "paradigm": ["αναδομώ", "αναδομείς", "αναδομεί", "αναδομούμε", "αναδομείτε", "αναδομούν", "θα αναδομήσω", "θα αναδομήσεις", "θα αναδομήσει", "θα αναδομήσουμε", "θα αναδομήσετε", "θα αναδομήσουν", "αναδόμησα", "αναδόμησες", "αναδόμησε", "αναδομήσαμε", "αναδομήσατε", "αναδόμησαν", "αναδομούσα", "αναδομούσες", "αναδομούσε", "αναδομούσαμε", "αναδομούσατε", "αναδομούσαν", "αναδόμει", "αναδομείτε", "αναδόμησε", "αναδομήστε"]}
{"verb": "αναζητώ", "eng": "do", "futurum": "θα αναζητήσω", "aorist": "αναζήτησα", "paradigm": ["αναζητώ", "αναζητείς", "αναζητεί", "αναζητάμε", "αναζητάτε", "αναζητάνε", "θα αναζητήσω", "θα αναζητήσεις", "θα αναζητήσει", "θα αναζητήσουμε", "θα αναζητήσετε", "θα αναζητήσουν", "αναζήτησα", "αναζήτησες", "αναζήτησε", "αναζητήσαμε", "αναζητήσατε", "αναζήτησαν", "αναζητούσα", "αναζητούσες", "αναζητούσε", "αναζητούσαμε", "αναζητούσατε", "αναζητούσαν", "αναζήτα", "αναζητάτε", "αναζήτησε", "αναζητήστε"]}
{"verb": "αναζητώ", "eng": "look for", "futurum": "θα αναζητήσω", "aorist": "αναζήτησα", "paradigm": ["αναζητώ", "αναζητείς", "αναζητεί", "αναζητάμε", "αναζητάτε", "αναζητάνε", "θα αναζητήσω", "θα αναζητήσεις", "θα αναζητήσει", "θα αναζητήσουμε", "θα αναζητήσετε", "θα αναζητήσουν", "αναζήτησα", "αναζήτησες", "αναζήτησε", "αναζητήσαμε", "αναζητήσατε", "αναζήτησαν", "αναζητούσα", "αναζητούσες", "αναζητούσε", "αναζητούσαμε", "αναζητούσατε", "αναζητούσαν", "αναζήτα", "αναζητάτε", "αναζήτησε", "αναζητήστε"]}
{"verb": "αναζωπυρώνω", "eng": "reignite", "futurum": "θα αναζωπυρώσω", "aorist": "αναζωπύρωσα", "paradigm": ["αναζωπυρώνω", "αναζωπυρώνεις", "αναζωπυρώνει", "αναζωπυρώνουμε", "αναζωπυρώνετε", "αναζωπυρώνουνε", "θα αναζωπυρώσω", "θα αναζωπυρώσεις", "θα αναζωπυρώσει", "θα αναζωπυρώσουμε", "θα αναζωπυρώσετε", "θα αναζωπυρώσουνε", "αναζωπύρωσα", "αναζωπύρωσες", "αναζωπύρωσε", "αναζωπυρώσαμε", "αναζωπυρώσατε", "αναζωπύρωσαν", "αναζωπύρωνα", "αναζωπύρωνες", "αναζωπύρωνε", "αναζωπυρώναμε", "αναζωπυρώνατε", "αναζωπύρωναν", "αναζωπύρωνε", "αναζωπυρώνετε", "αναζωπύρωσε", "αναζωπυρώστε"]}
{"verb": "αναθεματίζω", "eng": "curse", "futurum": "θα αναθεματίσω", "aorist": "αναθεμάτισα", "paradigm": ["αναθεματίζω", "αναθεματίζεις", "αναθεματίζει", "αναθεματίζουμε", "αναθεματίζετε", "αναθεματίζουν", "θα αναθεματίσω", "θα αναθεματίσεις", "θα αναθεματίσει", "θα αναθεματίσουμε", "θα αναθεματίσετε", "θα αναθεματίσουν", "αναθεμάτισα", "αναθεμάτισες", "αναθεμάτισε", "αναθεματίσαμε", "αναθεματίσατε", "αναθεμάτισαν", "αναθεμάτιζα", "αναθεμάτιζες", "αναθεμάτιζε", "αναθεματίζαμε", "αναθεματίζατε", "αναθεμάτιζαν", "αναθεμάτιζε", "αναθεματίζετε", "αναθεμάτισε", "αναθεματίστε"]}
{"verb": "αναθερμαίνω", "eng": "curse", "futurum": "θα αναθερμάνω", "aorist": "αναθέρμανα", "paradigm": ["αναθερμαίνω", "αναθερμαίνεις", "αναθερμαίνει", "αναθερμαίνουμε", "αναθερμαίνετε", "αναθερμαίνουν", "θα αναθερμάνω", "θα αναθερμάνεις", "θα αναθερμάνει", "θα αναθερμάνουμε", "θα αναθερμάνετε", "θα αναθερμάνουν", "αναθέρμανα", "αναθέρμανες", "αναθέρμανε", "αναθερμάναμε", "αναθερμάνατε", "αναθέρμαναν", "αναθέρμαινα", "αναθέρμαινες", "αναθέρμαινε", "αναθερμαίναμε", "αναθερμαίνατε", "αναθέρμαιναν", "αναθέρμαινε", "αναθερμαίνετε", "αναθέρμανε", "αναθερμάνετε"]}
{"verb": "αναθεωρώ", "eng": "revise", "futurum": "θα αναθεωρήσω", "aorist": "αναθεώρησα", "paradigm": ["αναθεωρώ", "αναθεωρείς", "αναθεωρεί", "αναθεωρούμε", "αναθεωρείτε", "αναθεωρούν", "θα αναθεωρήσω", "θα αναθεωρήσεις", "θα αναθεωρήσει", "θα αναθεωρήσουμε", "θα αναθεωρήσετε", "θα αναθεωρήσουν", "αναθεώρησα", "αναθεώρησες", "αναθεώρησε", "αναθεωρήσαμε", "αναθεωρήσατε", "αναθεώρησαν", "αναθεωρούσα", "αναθεωρούσες", "αναθεωρούσε", "αναθεωρούσαμε", "αναθεωρούσατε", "αναθεωρούσαν", "αναθεώρει", "αναθεωρείτε", "αναθεώρησε", "αναθεωρήστε"]}
{"verb": "αναθυμούμαι", "eng": "remember", "futurum": "θα αναθυμηθώ", "aorist": "αναθυμήθηκα", "paradigm": ["αναθυμούμαι", "αναθυμείσαι", "αναθυμείται", "αναθυμούμαστε", "αναθυμείστε", "αναθυμούνται", "θα αναθυμηθώ", "θα αναθυμηθείς", "θα αναθυμηθεί", "θα αναθυμηθούμε", "θα αναθυμηθείτε", "θα αναθυμηθούν", "αναθυμήθηκα", "αναθυμήθηκες", "αναθυμήθηκε", "αναθυμηθήκαμε", "αναθυμηθήκατε", "αναθυμήθηκαν", "αναθυμούμουν", "αναθυμούσουν", "αναθυμούνταν", "αναθυμούμαστε", "αναθυμούσαστε", "αναθυμούνταν", "-", "-", "αναθυμήσου", "αναθυμηθείτε"]}
{"verb": "αναιρώ", "eng": "rescind", "futurum": "θα αναιρέσω", "aorist": "αναίρεσα", "paradigm": ["αναιρώ", "αναιρείς", "αναιρεί", "αναιρούμε", "αναιρείτε", "αναιρούν", "θα αναιρέσω", "θα αναιρέσεις", "θα αναιρέσει", "θα αναιρέσουμε", "θα αναιρέσετε", "θα αναιρέσουν", "αναίρεσα", "αναίρεσες", "αναίρεσε", "αναιρέσαμε", "αναιρέσατε", "αναίρεσαν", "αναιρούσα", "αναιρούσες", "αναιρούσε", "αναιρούσαμε", "αναιρούσατε", "αναιρούσαν", "αναίρει", "αναιρείτε", "αναίρεσε", "αναιρέστε"]}
{"verb": "αναισθητοποιώ", "eng": "anaesthetize", "futurum": "θα αναισθητοποιήσω", "aorist": "αναισθητοποίησα", "paradigm": ["αναισθητοποιώ", "αναισθητοποιείς", "αναισθητοποιεί", "αναισθητοποιούμε", "αναισθητοποιείτε", "αναισθητοποιούν", "θα αναισθητοποιήσω", "θα αναισθητοποιήσεις", "θα αναισθητοποιήσει", "θα αναισθητοποιήσουμε", "θα αναισθητοποιήσετε", "θα αναισθητοποιήσουν", "αναισθητοποίησα", "αναισθητοποίησες", "αναισθητοποίησε", "αναισθητοποιήσαμε", "αναισθητοποιήσατε", "αναισθητοποίησαν", "αναισθητοποιούσα", "αναισθητοποιούσες", "αναισθητοποιούσε", "αναισθητοποιούσαμε", "αναισθητοποιούσατε", "αναισθητοποιούσαν", "αναισθητοποίει", "αναισθητοποιείτε", "αναισθητοποίησε", "αναισθητοποιήστε"]}
{"verb": "ανακαθίζω", "eng": "sit up", "futurum": "θα ανακαθίσω", "aorist": "ανακάθισα", "paradigm": ["ανακαθίζω", "ανακαθίζεις", "ανακαθίζει", "ανακαθίζουμε", "ανακαθίζετε", "ανακαθίζουν", "θα ανακαθίσω", "θα ανακαθίσεις", "θα ανακαθίσει", "θα ανακαθίσουμε", "θα ανακαθίσετε", "θα ανακαθίσουν", "ανακάθισα", "ανακάθισες", "ανακάθισε", "ανακαθίσαμε", "ανακαθίσατε", "ανακάθισαν", "ανακάθιζα", "ανακάθιζες", "ανακάθιζε", "ανακαθίζαμε", "ανακαθίζατε", "ανακάθιζαν", "ανακάθιζε", "ανακαθίζετε", "ανακάθισε", "ανακαθίστε"]}
{"verb": "ανακαινίζω", "eng": "renovate", "futurum": "θα ανακαινίσω", "aorist": "ανακαίνισα", "paradigm": ["ανακαινίζω", "ανακαινίζεις", "ανακαινίζει", "ανακαινίζουμε", "ανακαινίζετε", "ανακαινίζουν", "θα ανακαινίσω", "θα ανακαινίσεις", "θα ανακαινίσει", "θα ανακαινίσουμε", "θα ανακαινίσετε", "θα ανακαινίσουν", "ανακαίνισα", "ανακαίνισες", "ανακαίνισε", "ανακαινίσαμε", "ανακαινίσατε", "ανακαίνισαν", "ανακαίνιζα", "ανακαίνιζες", "ανακαίνιζε", "ανακαινίζαμε", "ανακαινίζατε", "ανακαίνιζαν", "ανακαίνιζε", "ανακαινίζετε", "ανακαίνισε", "ανακαινίστε"]}
{"verb": "ανακαλύπτω", "eng": "discover", "futurum": "θα ανακαλύψω", "aorist": "ανακάλυψα", "paradigm": ["ανακαλύπτω", "ανακαλύπτεις", "ανακαλύπτει", "ανακαλύπτουμε", "ανακαλύπτετε", "ανακαλύπτουν", "θα ανακαλύψω", "θα ανακαλύψεις", "θα ανακαλύψει", "θα ανακαλύψουμε", "θα ανακαλύψετε", "θα ανακαλύψουν", "ανακάλυψα", "ανακάλυψες", "ανακάλυψε", "ανακαλύψαμε", "ανακαλύψατε", "ανακάλυψαν", "ανακάλυπτα", "ανακάλυπτες", "ανακάλυπτε", "ανακαλύπταμε", "ανακαλύπτατε", "ανακάλυπταν", "ανακάλυπτε", "ανακαλύπτετε", "ανακάλυψε", "ανακαλύψτε"]}
{"verb": "ανακαλώ", "eng": "recall", "futurum": "θα ανακαλέσω", "aorist": "ανακάλεσα", "paradigm": ["ανακαλώ", "ανακαλείς", "ανακαλεί", "ανακαλούμε", "ανακαλείτε", "ανακαλούν", "θα ανακαλέσω", "θα ανακαλέσεις", "θα ανακαλέσει", "θα ανακαλέσουμε", "θα ανακαλέσετε", "θα ανακαλέσουν", "ανακάλεσα", "ανακάλεσες", "ανακάλεσε", "ανακαλέσαμε", "ανακαλέσατε", "ανακάλεσαν", "ανακαλούσα", "ανακαλούσες", "ανακαλούσε", "ανακαλούσαμε", "ανακαλούσατε", "ανακαλούσαν", "ανακάλα", "ανακαλείτε", "ανακάλεσε", "ανακαλέστε"]}
{"verb": "ανακαρώνω", "eng": "renovate", "futurum": "θα ανακαρώσω", "aorist": "ανακάρωσα", "paradigm": ["ανακαρώνω", "ανακαρώνεις", "ανακαρώνει", "ανακαρώνουμε", "ανακαρώνετε", "ανακαρώνουν", "θα ανακαρώσω", "θα ανακαρώσεις", "θα ανακαρώσει", "θα ανακαρώσουμε", "θα ανακαρώσετε", "θα ανακαρώσουν", "ανακάρωσα", "ανακάρωσες", "ανακάρωσε", "ανακαρώσαμε", "ανακαρώσατε", "ανακάρωσαν", "ανακάρωνα", "ανακάρωνες", "ανακάρωνε", "ανακαρώναμε", "ανακαρώνατε", "ανακάρωναν", "ανακάρωνε", "ανακαρώνετε", "ανακάρωσε", "ανακαρώστε"]}
{"verb": "ανακατασκευάζομαι", "eng": "renovate", "futurum": "θα ανακατασκευαστώ", "aorist": "ανακατασκευάστηκα", "paradigm": ["ανακατασκευάζομαι", "ανακατασκευάζεσαι", "ανακατασκευάζεται", "ανακατασκευαζόμαστε", "ανακατασκευάζεστε", "ανακατασκευάζονται", "θα ανακατασκευαστώ", "θα ανακατασκευαστείς", "θα ανακατασκευαστεί", "θα ανακατασκευαστούμε", "θα ανακατασκευαστείτε", "θα ανακατασκευαστούν", "ανακατασκευάστηκα", "ανακατασκευάστηκες", "ανακατασκευάστηκε", "ανακατασκευαστήκαμε", "ανακατασκευαστήκατε", "ανακατασκευάστηκαν", "ανακατασκευαζόμουν", "ανακατασκευαζόσουν", "ανακατασκευαζόταν", "ανακατασκευαζόμαστε", "ανακατασκευαζόσαστε", "ανακατασκευάζονταν", "ανακατασκευάζου", "ανακατασκευάζεστε", "ανακατασκευάσου", "ανακατασκευαστείτε"]}
{"verb": "ανακατασκευάζω", "eng": "rebuild", "futurum": "θα ανακατασκευάσω", "aorist": "ανακατασκεύασα", "paradigm": ["ανακατασκευάζω", "ανακατασκευάζεις", "ανακατασκευάζει", "ανακατασκευάζουμε", "ανακατασκευάζετε", "ανακατασκευάζουν", "θα ανακατασκευάσω", "θα ανακατασκευάσεις", "θα ανακατασκευάσει", "θα ανακατασκευάσουμε", "θα ανακατασκευάσετε", "θα ανακατασκευάσουν", "ανακατασκεύασα", "ανακατασκεύασες", "ανακατασκεύασε", "ανακατασκευάσαμε", "ανακατασκευάσατε", "ανακατασκεύασαν", "ανακατασκεύαζα", "ανακατασκεύαζες", "ανακατασκεύαζε", "ανακατασκευάζαμε", "ανακατασκευάζατε", "ανακατασκεύαζαν", "ανακατασκεύαζε", "ανακατασκευάζετε", "ανακατασκεύασε", "ανακατασκευάστε"]}
{"verb": "ανακατεύω", "eng": "mix", "futurum": "θα ανακατέψω", "aorist": "ανακάτεψα", "paradigm": ["ανακατεύω", "ανακατεύεις", "ανακατεύει", "ανακατεύουμε", "ανακατεύετε", "ανακατεύουν", "θα ανακατέψω", "θα ανακατέψεις", "θα ανακατέψει", "θα ανακατέψουμε", "θα ανακατέψετε", "θα ανακατέψουν", "ανακάτεψα", "ανακάτεψες", "ανακάτεψε", "ανακατέψαμε", "ανακατέψατε", "ανακάτεψαν", "ανακάτευα", "ανακάτευες", "ανακάτευε", "ανακατεύαμε", "ανακατεύατε", "ανακάτευαν", "ανακάτευε", "ανακατεύετε", "ανακάτεψε", "ανακατέψτε"]}
{"verb": "ανακατώνω", "eng": "do", "futurum": "θα ανακατώσω", "aorist": "ανακάτωσα", "paradigm": ["ανακατώνω", "ανακατώνεις", "ανακατώνει", "ανακατώνουμε", "ανακατώνετε", "ανακατώνουν", "θα ανακατώσω", "θα ανακατώσεις", "θα ανακατώσει", "θα ανακατώσουμε", "θα ανακατώσετε", "θα ανακατώσουν", "ανακάτωσα", "ανακάτωσες", "ανακάτωσε", "ανακατώσαμε", "ανακατώσατε", "ανακάτωσαν", "ανακάτωνα", "ανακάτωνες", "ανακάτωνε", "ανακατώναμε", "ανακατώνατε", "ανακάτωναν", "ανακάτωνε", "ανακατώνετε", "ανακάτωσε", "ανακατώστε"]}
{"verb": "ανακεφαλαιώνω", "eng": "recapitulate", "futurum": "θα ανακεφαλαιώσω", "aorist": "ανακεφαλαίωσα", "paradigm": ["ανακεφαλαιώνω", "ανακεφαλαιώνεις", "ανακεφαλαιώνει", "ανακεφαλαιώνουμε", "ανακεφαλαιώνετε", "ανακεφαλαιώνουνε", "θα ανακεφαλαιώσω", "θα ανακεφαλαιώσεις", "θα ανακεφαλαιώσει", "θα ανακεφαλαιώσουμε", "θα ανακεφαλαιώσετε", "θα ανακεφαλαιώσουνε", "ανακεφαλαίωσα", "ανακεφαλαίωσες", "ανακεφαλαίωσε", "ανακεφαλαιώσαμε", "ανακεφαλαιώσατε", "ανακεφαλαίωσαν", "ανακεφαλαίωνα", "ανακεφαλαίωνες", "ανακεφαλαίωνε", "ανακεφαλαιώναμε", "ανακεφαλαιώνατε", "ανακεφαλαίωναν", "ανακεφαλαίωνε", "ανακεφαλαιώνετε", "ανακεφαλαίωσε", "ανακεφαλαιώστε"]}
{"verb": "ανακηρύσσω", "eng": "announce", "futurum": "θα ανακηρύξω", "aorist": "ανακήρυξα", "paradigm": ["ανακηρύσσω", "ανακηρύσσεις", "ανακηρύσσει", "ανακηρύσσουμε", "ανακηρύσσετε", "ανακηρύσσουν", "θα ανακηρύξω", "θα ανακηρύξεις", "θα ανακηρύξει", "θα ανακηρύξουμε", "θα ανακηρύξετε", "θα ανακηρύξουν", "ανακήρυξα", "ανακήρυξες", "ανακήρυξε", "ανακηρύξαμε", "ανακηρύξατε", "ανακήρυξαν", "ανακήρυσσα", "ανακήρυσσες", "ανακήρυσσε", "ανακηρύσσαμε", "ανακηρύσσατε", "ανακήρυσσαν", "ανακήρυσσε", "ανακηρύσσετε", "ανακήρυξε", "ανακηρύξτε"]}
{"verb": "ανακινώ", "eng": "agitate", "futurum": "θα ανακινήσω", "aorist": "ανακίνησα", "paradigm": ["ανακινώ", "ανακινείς", "ανακινεί", "ανακινούμε", "ανακινείτε", "ανακινούν", "θα ανακινήσω", "θα ανακινήσεις", "θα ανακινήσει", "θα ανακινήσουμε", "θα ανακινήσετε", "θα ανακινήσουν", "ανακίνησα", "ανακίνησες", "ανακίνησε", "ανακινήσαμε", "ανακινήσατε", "ανακίνησαν", "ανακινούσα", "ανακινούσες", "ανακινούσε", "ανακινούσαμε", "ανακινούσατε", "ανακινούσαν", "ανακίνει", "ανακινείτε", "ανακίνησε", "ανακινήστε"]}
{"verb": "ανακλαδίζομαι", "eng": "stretch", "futurum": "θα ανακλαδιστώ", "aorist": "ανακλαδίστηκα", "paradigm": ["ανακλαδίζομαι", "ανακλαδίζεσαι", "ανακλαδίζεται", "ανακλαδιζόμαστε", "ανακλαδίζεστε", "ανακλαδίζονται", "θα ανακλαδιστώ", "θα ανακλαδιστείς", "θα ανακλαδιστεί", "θα ανακλαδιστούμε", "θα ανακλαδιστείτε", "θα ανακλαδιστούν", "ανακλαδίστηκα", "ανακλαδίστηκες", "ανακλαδίστηκε", "ανακλαδιστήκαμε", "ανακλαδιστήκατε", "ανακλαδίστηκαν", "ανακλαδιζόμουν", "ανακλαδιζόσουν", "ανακλαδιζόταν", "ανακλαδιζόμαστε", "ανακλαδιζόσαστε", "ανακλαδίζονταν", "ανακλαδίζου", "ανακλαδίζεστε", "ανακλαδίσου", "ανακλαδιστείτε"]}
{"verb": "ανακλαδίζω", "eng": "stretch", "futurum": "θα ανακλαδίσω", "aorist": "ανακλάδισα", "paradigm": ["ανακλαδίζω", "ανακλαδίζεις", "ανακλαδίζει", "ανακλαδίζουμε", "ανακλαδίζετε", "ανακλαδίζουν", "θα ανακλαδίσω", "θα ανακλαδίσεις", "θα ανακλαδίσει", "θα ανακλαδίσουμε", "θα ανακλαδίσετε", "θα ανακλαδίσουν", "ανακλάδισα", "ανακλάδισες", "ανακλάδισε", "ανακλαδίσαμε", "ανακλαδίσατε", "ανακλάδισαν", "ανακλάδιζα", "ανακλάδιζες", "ανακλάδιζε", "ανακλαδίζαμε", "ανακλαδίζατε", "ανακλάδιζαν", "ανακλάδιζε", "ανακλαδίζετε", "ανακλάδισε", "ανακλαδίστε"]}
{"verb": "ανακλώ", "eng": "reflect", "futurum": "θα ανακλάσω", "aorist": "ανάκλασα", "paradigm": ["ανακλώ", "ανακλάς", "ανακλά", "ανακλούμε", "ανακλάτε", "ανακλούν", "θα ανακλάσω", "θα ανακλάσεις", "θα ανακλάσει", "θα ανακλάσουμε", "θα ανακλάσετε", "θα ανακλάσουν", "ανάκλασα", "ανάκλασες", "ανάκλασε", "ανακλάσαμε", "ανακλάσατε", "ανάκλασαν", "ανακλούσα", "ανακλούσες", "ανακλούσε", "ανακλούσαμε", "ανακλούσατε", "ανακλούσαν", "—", "ανακλάτε", "ανάκλασε", "ανακλάστε"]}
{"verb": "ανακοινώνω", "eng": "announce", "futurum": "θα ανακοινώσω", "aorist": "ανακοίνωσα", "paradigm": ["ανακοινώνω", "ανακοινώνεις", "ανακοινώνει", "ανακοινώνουμε", "ανακοινώνετε", "ανακοινώνουνε", "θα ανακοινώσω", "θα ανακοινώσεις", "θα ανακοινώσει", "θα ανακοινώσουμε", "θα ανακοινώσετε", "θα ανακοινώσουνε", "ανακοίνωσα", "ανακοίνωσες", "ανακοίνωσε", "ανακοινώσαμε", "ανακοινώσατε", "ανακοίνωσαν", "ανακοίνωνα", "ανακοίνωνες", "ανακοίνωνε", "ανακοινώναμε", "ανακοινώνατε", "ανακοίνωναν", "ανακοίνωνε", "ανακοινώνετε", "ανακοίνωσε", "ανακοινώστε"]}
{"verb": "ανακουφίζομαι", "eng": "stretch", "futurum": "θα ανακουφιστώ", "aorist": "ανακουφίστηκα", "paradigm": ["ανακουφίζομαι", "ανακουφίζεσαι", "ανακουφίζεται", "ανακουφιζόμαστε", "ανακουφίζεστε", "ανακουφίζονται", "θα ανακουφιστώ", "θα ανακουφιστείς", "θα ανακουφιστεί", "θα ανακουφιστούμε", "θα ανακουφιστείτε", "θα ανακουφιστούν", "ανακουφίστηκα", "ανακουφίστηκες", "ανακουφίστηκε", "ανακουφιστήκαμε", "ανακουφιστήκατε", "ανακουφίστηκαν", "ανακουφιζόμουν", "ανακουφιζόσουν", "ανακουφιζόταν", "ανακουφιζόμαστε", "ανακουφιζόσαστε", "ανακουφίζονταν", "ανακουφίζου", "ανακουφίζεστε", "ανακουφίσου", "ανακουφιστείτε"]}
{"verb": "ανακουφίζω", "eng": "alleviate", "futurum": "θα ανακουφίσω", "aorist": "ανακούφισα", "paradigm": ["ανακουφίζω", "ανακουφίζεις", "ανακουφίζει", "ανακουφίζουμε", "ανακουφίζετε", "ανακουφίζουν", "θα ανακουφίσω", "θα ανακουφίσεις", "θα ανακουφίσει", "θα ανακουφίσουμε", "θα ανακουφίσετε", "θα ανακουφίσουν", "ανακούφισα", "ανακούφισες", "ανακούφισε", "ανακουφίσαμε", "ανακουφίσατε", "ανακούφισαν", "ανακούφιζα", "ανακούφιζες", "ανακούφιζε", "ανακουφίζαμε", "ανακουφίζατε", "ανακούφιζαν", "ανακούφιζε", "ανακουφίζετε", "ανακούφισε", "ανακουφίστε"]}
{"verb": "ανακριβολογώ", "eng": "announce", "futurum": "", "aorist": "ανακριβολόγησα", "paradigm": ["ανακριβολογώ", "ανακριβολογείς", "ανακριβολογεί", "ανακριβολογούμε", "ανακριβολογείτε", "ανακριβολογούν", "", "", "", "", "", "", "ανακριβολόγησα", "ανακριβολόγησες", "ανακριβολόγησε", "ανακριβολογήσαμε", "ανακριβολογήσατε", "ανακριβολόγησαν", "ανακριβολογούσα", "ανακριβολογούσες", "ανακριβολογούσε", "ανακριβολογούσαμε", "ανακριβολογούσατε", "ανακριβολογούσαν", "ανακριβολόγει", "ανακριβολογείτε", "ανακριβολόγησε", "ανακριβολογήστε"]}
{"verb": "ανακρίνω", "eng": "investigate", "futurum": "θα ανακρίνω", "aorist": "ανέκρινα", "paradigm": ["ανακρίνω", "ανακρίνεις", "ανακρίνει", "ανακρίνουμε", "ανακρίνετε", "ανακρίνουν", "θα ανακρίνω", "θα ανακρίνεις", "θα ανακρίνει", "θα ανακρίνουμε", "θα ανακρίνετε", "θα ανακρίνουν", "ανέκρινα", "ανέκρινες", "ανέκρινε", "ανακρίναμε", "ανακρίνατε", "ανέκριναν", "ανέκρινα", "ανέκρινες", "ανέκρινε", "ανακρίναμε", "ανακρίνατε", "ανέκριναν", "ανάκρινε", "ανακρίνετε", "ανέκρινε", "ανακρίνετε"]}
{"verb": "ανακτώ", "eng": "regain", "futurum": "θα ανακτήσω", "aorist": "ανέκτησα", "paradigm": ["ανακτώ", "ανακτάς", "ανακτά", "ανακτούμε", "ανακτάτε", "ανακτούν", "θα ανακτήσω", "θα ανακτήσεις", "θα ανακτήσει", "θα ανακτήσουμε", "θα ανακτήσετε", "θα ανακτήσουν", "ανέκτησα", "ανέκτησες", "ανέκτησε", "ανακτήσαμε", "ανακτήσατε", "ανέκτησαν", "ανακτούσα", "ανακτούσες", "ανακτούσε", "ανακτούσαμε", "ανακτούσατε", "ανακτούσαν", "—", "ανακτάτε", "ανάκτησε", "ανακτήστε"]}
{"verb": "ανακτώμαι", "eng": "passive of ανακτώ ‎(anaktó)", "futurum": "θα ανακτηθώ", "aorist": "ανακτήθηκα", "paradigm": ["ανακτώμαι", "ανακτάσαι", "ανακτάται", "ανακτόμαστε", "ανακτάστε", "ανακτώνται", "θα ανακτηθώ", "θα ανακτηθείς", "θα ανακτηθεί", "θα ανακτηθούμε", "θα ανακτηθείτε", "θα ανακτηθούν", "ανακτήθηκα", "ανακτήθηκες", "ανακτήθηκε", "ανακτηθήκαμε", "ανακτηθήκατε", "ανακτήθηκαν", "—", "—", "—", "—", "—", "—", "—", "ανακτάστε", "ανακτήσου", "ανακτηθείτε"]}
{"verb": "ανακυκλώνω", "eng": "recycle", "futurum": "θα ανακυκλώσω", "aorist": "ανακύκλωσα", "paradigm": ["ανακυκλώνω", "ανακυκλώνεις", "ανακυκλώνει", "ανακυκλώνουμε", "ανακυκλώνετε", "ανακυκλώνουν", "θα ανακυκλώσω", "θα ανακυκλώσεις", "θα ανακυκλώσει", "θα ανακυκλώσουμε", "θα ανακυκλώσετε", "θα ανακυκλώσουν", "ανακύκλωσα", "ανακύκλωσες", "ανακύκλωσε", "ανακυκλώσαμε", "ανακυκλώσατε", "ανακύκλωσαν", "ανακύκλωνα", "ανακύκλωνες", "ανακύκλωνε", "ανακυκλώναμε", "ανακυκλώνατε", "ανακύκλωναν", "ανακύκλωνε", "ανακυκλώνετε", "ανακύκλωσε", "ανακυκλώστε"]}
{"verb": "ανακύπτω", "eng": "arise", "futurum": "θα ανακύψω", "aorist": "ανέκυψα", "paradigm": ["ανακύπτω", "ανακύπτεις", "ανακύπτει", "ανακύπτουμε", "ανακύπτετε", "ανακύπτουν", "θα ανακύψω", "θα ανακύψεις", "θα ανακύψει", "θα ανακύψουμε", "θα ανακύψετε", "θα ανακύψουν", "ανέκυψα", "ανέκυψες", "ανέκυψε", "ανακύψαμε", "ανακύψατε", "ανέκυψαν", "ανέκυπτα", "ανέκυπτες", "ανέκυπτε", "ανακύπταμε", "ανακύπτατε", "ανέκυπταν", "ανάκυπτε", "ανακύπτετε", "ανάκυψε", "ανακύψτε"]}
{"verb": "αναλαμβάνω", "eng": "recuperate", "futurum": "θα αναλάβω", "aorist": "ανέλαβα", "paradigm": ["αναλαμβάνω", "αναλαμβάνεις", "αναλαμβάνει", "αναλαμβάνουμε", "αναλαμβάνετε", "αναλαμβάνουν", "θα αναλάβω", "θα αναλάβεις", "θα αναλάβει", "θα αναλάβουμε", "θα αναλάβετε", "θα αναλάβουν", "ανέλαβα", "ανέλαβες", "ανέλαβε", "αναλάβαμε", "αναλάβατε", "ανέλαβαν", "ανελάμβανα", "ανελάμβανες", "ανελάμβανε", "αναλαμβάναμε", "αναλαμβάνατε", "ανελάμβαναν", "αναλάμβανε", "αναλαμβάνετε", "ανέλαβε", "αναλάβετε"]}
{"verb": "αναλογίζομαι", "eng": "consider", "futurum": "θα αναλογιστώ", "aorist": "αναλογίστηκα", "paradigm": ["αναλογίζομαι", "αναλογίζεσαι", "αναλογίζεται", "αναλογιζόμαστε", "αναλογίζεστε", "αναλογίζονται", "θα αναλογιστώ", "θα αναλογιστείς", "θα αναλογιστεί", "θα αναλογιστούμε", "θα αναλογιστείτε", "θα αναλογιστούν", "αναλογίστηκα", "αναλογίστηκες", "αναλογίστηκε", "αναλογιστήκαμε", "αναλογιστήκατε", "αναλογίστηκαν", "αναλογιζόμουν", "αναλογιζόσουν", "αναλογιζόταν", "αναλογιζόμαστε", "αναλογιζόσαστε", "αναλογίζονταν", "αναλογίζου", "αναλογίζεστε", "αναλογίσου", "αναλογιστείτε"]}
{"verb": "αναλογώ", "eng": "correspond", "futurum": "", "aorist": "αναλόγησα", "paradigm": ["αναλογώ", "αναλογείς", "αναλογεί", "αναλογούμε", "αναλογείτε", "αναλογούν", "", "", "", "", "", "", "αναλόγησα", "αναλόγησες", "αναλόγησε", "αναλογήσαμε", "αναλογήσατε", "αναλόγησαν", "αναλογούσα", "αναλογούσες", "αναλογούσε", "αναλογούσαμε", "αναλογούσατε", "αναλογούσαν", "αναλόγει", "αναλογείτε", "αναλόγησε", "αναλογήστε"]}
{"verb": "αναλύω", "eng": "analyze", "futurum": "θα αναλύσω", "aorist": "ανέλυσα", "paradigm": ["αναλύω", "αναλύεις", "αναλύει", "αναλύουμε", "αναλύετε", "αναλύουν", "θα αναλύσω", "θα αναλύσεις", "θα αναλύσει", "θα αναλύσουμε", "θα αναλύσετε", "θα αναλύσουν", "ανέλυσα", "ανέλυσες", "ανέλυσε", "αναλύσαμε", "αναλύσατε", "ανέλυσαν", "ανέλυα", "ανέλυες", "ανέλυε", "αναλύαμε", "αναλύατε", "ανέλυαν", "ανάλυε", "αναλύετε", "ανάλυσε", "αναλύστε"]}
{"verb": "αναλώνομαι", "eng": "consider", "futurum": "θα αναλωθώ", "aorist": "αναλώθηκα", "paradigm": ["αναλώνομαι", "αναλώνεσαι", "αναλώνεται", "αναλωνόμαστε", "αναλώνεστε", "αναλώνονται", "θα αναλωθώ", "θα αναλωθείς", "θα αναλωθεί", "θα αναλωθούμε", "θα αναλωθείτε", "θα αναλωθούν", "αναλώθηκα", "αναλώθηκες", "αναλώθηκε", "αναλωθήκαμε", "αναλωθήκατε", "αναλώθηκαν", "αναλωνόμουν", "αναλωνόσουν", "αναλωνόταν", "αναλωνόμαστε", "αναλωνόσαστε", "αναλώνονταν", "αναλώνου", "αναλώνεστε", "αναλώσου", "αναλωθείτε"]}
{"verb": "αναλώνω", "eng": "consume", "futurum": "θα αναλώσω", "aorist": "ανάλωσα", "paradigm": ["αναλώνω", "αναλώνεις", "αναλώνει", "αναλώνουμε", "αναλώνετε", "αναλώνουνε", "θα αναλώσω", "θα αναλώσεις", "θα αναλώσει", "θα αναλώσουμε", "θα αναλώσετε", "θα αναλώσουνε", "ανάλωσα", "ανάλωσες", "ανάλωσε", "αναλώσαμε", "αναλώσατε", "ανάλωσαν", "ανάλωνα", "ανάλωνες", "ανάλωνε", "αναλώναμε", "αναλώνατε", "ανάλωναν", "ανάλωνε", "αναλώνετε", "ανάλωσε", "αναλώστε"]}
{"verb": "αναμαλλιάζω", "eng": "analyze", "futurum": "θα αναμαλλιάσω", "aorist": "αναμάλλιασα", "paradigm": ["αναμαλλιάζω", "αναμαλλιάζεις", "αναμαλλιάζει", "αναμαλλιάζουμε", "αναμαλλιάζετε", "αναμαλλιάζουν", "θα αναμαλλιάσω", "θα αναμαλλιάσεις", "θα αναμαλλιάσει", "θα αναμαλλιάσουμε", "θα αναμαλλιάσετε", "θα αναμαλλιάσουν", "αναμάλλιασα", "αναμάλλιασες", "αναμάλλιασε", "αναμαλλιάσαμε", "αναμαλλιάσατε", "αναμάλλιασαν", "αναμάλλιαζα", "αναμάλλιαζες", "αναμάλλιαζε", "αναμαλλιάζαμε", "αναμαλλιάζατε", "αναμάλλιαζαν", "αναμάλλιαζε", "αναμαλλιάζετε", "αναμάλλιασε", "αναμαλλιάστε"]}
{"verb": "αναμασώ", "eng": "rehash", "futurum": "θα αναμασήσω", "aorist": "αναμάσησα", "paradigm": ["αναμασώ", "αναμασάς", "αναμασά", "αναμασούμε", "αναμασάτε", "αναμασούν", "θα αναμασήσω", "θα αναμασήσεις", "θα αναμασήσει", "θα αναμασήσουμε", "θα αναμασήσετε", "θα αναμασήσουν", "αναμάσησα", "αναμάσησες", "αναμάσησε", "αναμασήσαμε", "αναμασήσατε", "αναμάσησαν", "αναμασούσα", "αναμασούσες", "αναμασούσε", "αναμασούσαμε", "αναμασούσατε", "αναμασούσαν", "αναμάσα", "αναμασάτε", "αναμάσησε", "αναμασήστε"]}
{"verb": "αναμειγνύω", "eng": "mix", "futurum": "θα αναμείξω", "aorist": "ανάμειξα", "paradigm": ["αναμειγνύω", "αναμειγνύεις", "αναμειγνύει", "αναμειγνύουμε", "αναμειγνύετε", "αναμειγνύουν", "θα αναμείξω", "θα αναμείξεις", "θα αναμείξει", "θα αναμείξουμε", "θα αναμείξετε", "θα αναμείξουν", "ανάμειξα", "ανάμειξες", "ανάμειξε", "αναμείξαμε", "αναμείξατε", "ανάμειξαν", "αναμείγνυα", "αναμείγνυες", "αναμείγνυε", "αναμειγνύαμε", "αναμειγνύατε", "αναμείγνυαν", "αναμείγνυε", "αναμειγνύετε", "ανάμειξε", "αναμείξτε"]}
{"verb": "αναμένω", "eng": "anticipate", "futurum": "θα αναμείνω", "aorist": "ανέμεινα", "paradigm": ["αναμένω", "αναμένεις", "αναμένει", "αναμένουμε", "αναμένετε", "αναμένουν", "θα αναμείνω", "θα αναμείνεις", "θα αναμείνει", "θα αναμείνουμε", "θα αναμείνετε", "θα αναμείνουν", "ανέμεινα", "ανέμεινες", "ανέμεινε", "αναμείναμε", "αναμείνατε", "ανέμειναν", "ανέμενα", "ανέμενες", "ανέμενε", "αναμέναμε", "αναμένατε", "ανέμεναν", "ανάμενε", "αναμένετε", "ανέμεινε", "αναμείνετε"]}
{"verb": "αναμερίζω", "eng": "consider", "futurum": "θα αναμερίσω", "aorist": "αναμέρισα", "paradigm": ["αναμερίζω", "αναμερίζεις", "αναμερίζει", "αναμερίζουμε", "αναμερίζετε", "αναμερίζουν", "θα αναμερίσω", "θα αναμερίσεις", "θα αναμερίσει", "θα αναμερίσουμε", "θα αναμερίσετε", "θα αναμερίσουν", "αναμέρισα", "αναμέρισες", "αναμέρισε", "αναμερίσαμε", "αναμερίσατε", "αναμέρισαν", "αναμέριζα", "αναμέριζες", "αναμέριζε", "αναμερίζαμε", "αναμερίζατε", "αναμέριζαν", "αναμέριζε", "αναμερίζετε", "αναμέρισε", "αναμερίστε"]}
{"verb": "αναμετρώ", "eng": "mix", "futurum": "θα αναμετρήσω", "aorist": "αναμέτρησα", "paradigm": ["αναμετρώ", "αναμετράς", "αναμετρά", "αναμετρούμε", "αναμετράτε", "αναμετρούν", "θα αναμετρήσω", "θα αναμετρήσεις", "θα αναμετρήσει", "θα αναμετρήσουμε", "θα αναμετρήσετε", "θα αναμετρήσουν", "αναμέτρησα", "αναμέτρησες", "αναμέτρησε", "αναμετρήσαμε", "αναμετρήσατε", "αναμέτρησαν", "αναμετρούσα", "αναμετρούσες", "αναμετρούσε", "αναμετρούσαμε", "αναμετρούσατε", "αναμετρούσαν", "αναμέτρα", "αναμετράτε", "αναμέτρησε", "αναμετρήστε"]}
{"verb": "αναμηρυκάζω", "eng": "mix", "futurum": "θα αναμηρυκάσω", "aorist": "αναμηρύκασα", "paradigm": ["αναμηρυκάζω", "αναμηρυκάζεις", "αναμηρυκάζει", "αναμηρυκάζουμε", "αναμηρυκάζετε", "αναμηρυκάζουν", "θα αναμηρυκάσω", "θα αναμηρυκάσεις", "θα αναμηρυκάσει", "θα αναμηρυκάσουμε", "θα αναμηρυκάσετε", "θα αναμηρυκάσουν", "αναμηρύκασα", "αναμηρύκασες", "αναμηρύκασε", "αναμηρυκάσαμε", "αναμηρυκάσατε", "αναμηρύκασαν", "αναμηρύκαζα", "αναμηρύκαζες", "αναμηρύκαζε", "αναμηρυκάζαμε", "αναμηρυκάζατε", "αναμηρύκαζαν", "αναμηρύκαζε", "αναμηρυκάζετε", "αναμηρύκασε", "αναμηρυκάστε"]}
{"verb": "αναμορφώνω", "eng": "reform", "futurum": "θα αναμορφώσω", "aorist": "αναμόρφωσα", "paradigm": ["αναμορφώνω", "αναμορφώνεις", "αναμορφώνει", "αναμορφώνουμε", "αναμορφώνετε", "αναμορφώνουνε", "θα αναμορφώσω", "θα αναμορφώσεις", "θα αναμορφώσει", "θα αναμορφώσουμε", "θα αναμορφώσετε", "θα αναμορφώσουνε", "αναμόρφωσα", "αναμόρφωσες", "αναμόρφωσε", "αναμορφώσαμε", "αναμορφώσατε", "αναμόρφωσαν", "αναμόρφωνα", "αναμόρφωνες", "αναμόρφωνε", "αναμορφώναμε", "αναμορφώνατε", "αναμόρφωναν", "αναμόρφωνε", "αναμορφώνετε", "αναμόρφωσε", "αναμορφώστε"]}
{"verb": "ανανεώνομαι", "eng": "renew", "futurum": "θα ανανεωθώ", "aorist": "ανανεώθηκα", "paradigm": ["ανανεώνομαι", "ανανεώνεσαι", "ανανεώνεται", "ανανεωνόμαστε", "ανανεώνεστε", "ανανεώνονται", "θα ανανεωθώ", "θα ανανεωθείς", "θα ανανεωθεί", "θα ανανεωθούμε", "θα ανανεωθείτε", "θα ανανεωθούνε", "ανανεώθηκα", "ανανεώθηκες", "ανανεώθηκε", "ανανεωθήκαμε", "ανανεωθήκατε", "ανανεώθηκαν", "ανανεωνόμουνα", "ανανεωνόσουνα", "ανανεωνότανε", "ανανεωνόμασταν", "ανανεωνόσασταν", "ανανεώνονταν", "-", "-", "ανανεώσου", "ανανεωθείτε"]}
{"verb": "ανανεώνω", "eng": "renew", "futurum": "θα ανανεώσω", "aorist": "ανανέωσα", "paradigm": ["ανανεώνω", "ανανεώνεις", "ανανεώνει", "ανανεώνουμε", "ανανεώνετε", "ανανεώνουν", "θα ανανεώσω", "θα ανανεώσεις", "θα ανανεώσει", "θα ανανεώσουμε", "θα ανανεώσετε", "θα ανανεώσουν", "ανανέωσα", "ανανέωσες", "ανανέωσε", "ανανεώσαμε", "ανανεώσατε", "ανανέωσαν", "ανανέωνα", "ανανέωνες", "ανανέωνε", "ανανεώναμε", "ανανεώνατε", "ανανέωναν", "ανανέωνε", "ανανεώνετε", "ανανέωσε", "ανανεώστε"]}
{"verb": "αναξιοπαθώ", "eng": "suffer", "futurum": "", "aorist": "αναξιοπάθησα", "paradigm": ["αναξιοπαθώ", "αναξιοπαθείς", "αναξιοπαθεί", "αναξιοπαθούμε", "αναξιοπαθείτε", "αναξιοπαθούν", "", "", "", "", "", "", "αναξιοπάθησα", "αναξιοπάθησες", "αναξιοπάθησε", "αναξιοπαθήσαμε", "αναξιοπαθήσατε", "αναξιοπάθησαν", "αναξιοπαθούσα", "αναξιοπαθούσες", "αναξιοπαθούσε", "αναξιοπαθούσαμε", "αναξιοπαθούσατε", "αναξιοπαθούσαν", "αναξιοπάθει", "αναξιοπαθείτε", "αναξιοπάθησε", "αναξιοπαθήστε"]}
{"verb": "αναπαλαιώνω", "eng": "suffer", "futurum": "θα αναπαλαιώσω", "aorist": "αναπαλαίωσα", "paradigm": ["αναπαλαιώνω", "αναπαλαιώνεις", "αναπαλαιώνει", "αναπαλαιώνουμε", "αναπαλαιώνετε", "αναπαλαιώνουνε", "θα αναπαλαιώσω", "θα αναπαλαιώσεις", "θα αναπαλαιώσει", "θα αναπαλαιώσουμε", "θα αναπαλαιώσετε", "θα αναπαλαιώσουνε", "αναπαλαίωσα", "αναπαλαίωσες", "αναπαλαίωσε", "αναπαλαιώσαμε", "αναπαλαιώσατε", "αναπαλαίωσαν", "αναπαλαίωνα", "αναπαλαίωνες", "αναπαλαίωνε", "αναπαλαιώναμε", "αναπαλαιώνατε", "αναπαλαίωναν", "αναπαλαίωνε", "αναπαλαιώνετε", "αναπαλαίωσε", "αναπαλαιώστε"]}
{"verb": "αναπαύομαι", "eng": "get some rest", "futurum": "θα αναπαυτώ", "aorist": "αναπαύτηκα", "paradigm": ["αναπαύομαι", "αναπαύεσαι", "αναπαύεται", "αναπαυόμαστε", "αναπαύεστε", "αναπαύονται", "θα αναπαυτώ", "θα αναπαυτείς", "θα αναπαυτεί", "θα αναπαυτούμε", "θα αναπαυτείτε", "θα αναπαυτούν", "αναπαύτηκα", "αναπαύτηκες", "αναπαύτηκε", "αναπαυτήκαμε", "αναπαυτήκατε", "αναπαύτηκαν", "αναπαυόμουν", "αναπαυόσουν", "αναπαυόταν", "αναπαυόμαστε", "αναπαυόσαστε", "αναπαύονταν", "αναπαύου", "αναπαύεστε", "αναπαύσου", "αναπαυτείτε"]}
{"verb": "αναπέμπω", "eng": "get some rest", "futurum": "θα αναπέμψω", "aorist": "ανέπεμψα", "paradigm": ["αναπέμπω", "αναπέμπεις", "αναπέμπει", "αναπέμπουμε", "αναπέμπετε", "αναπέμπουν", "θα αναπέμψω", "θα αναπέμψεις", "θα αναπέμψει", "θα αναπέμψουμε", "θα αναπέμψετε", "θα αναπέμψουν", "ανέπεμψα", "ανέπεμψες", "ανέπεμψε", "αναπέμψαμε", "αναπέμψατε", "ανέπεμψαν", "ανέπεμπα", "ανέπεμπες", "ανέπεμπε", "αναπέμπαμε", "αναπέμπατε", "ανέπεμπαν", "ανάπεμπε", "αναπέμπετε", "ανάπεμψε", "αναπέμψτε"]}
{"verb": "αναπηδώ", "eng": "rebound", "futurum": "θα αναπηδήσω", "aorist": "αναπήδησα", "paradigm": ["αναπηδώ", "αναπηδείς", "αναπηδεί", "αναπηδούμε", "αναπηδείτε", "αναπηδούν", "θα αναπηδήσω", "θα αναπηδήσεις", "θα αναπηδήσει", "θα αναπηδήσουμε", "θα αναπηδήσετε", "θα αναπηδήσουν", "αναπήδησα", "αναπήδησες", "αναπήδησε", "αναπηδήσαμε", "αναπηδήσατε", "αναπήδησαν", "αναπηδούσα", "αναπηδούσες", "αναπηδούσε", "αναπηδούσαμε", "αναπηδούσατε", "αναπηδούσαν", "αναπήδει", "αναπηδείτε", "αναπήδησε", "αναπηδήστε"]}
{"verb": "αναπιάνω", "eng": "mix", "futurum": "θα αναπιάσω", "aorist": "ανάπιασα", "paradigm": ["αναπιάνω", "αναπιάνεις", "αναπιάνει", "αναπιάνουμε", "αναπιάνετε", "αναπιάνουν", "θα αναπιάσω", "θα αναπιάσεις", "θα αναπιάσει", "θα αναπιάσουμε", "θα αναπιάσετε", "θα αναπιάσουν", "ανάπιασα", "ανάπιασες", "ανάπιασε", "αναπιάσαμε", "αναπιάσατε", "ανάπιασαν", "ανάπιανα", "ανάπιανες", "ανάπιανε", "αναπιάναμε", "αναπιάνατε", "ανάπιαναν", "ανάπιανε", "αναπιάνετε", "ανάπιασε", "αναπιάστε"]}
{"verb": "αναπλειστηριάζω", "eng": "sail up", "futurum": "θα αναπλειστηριάσω", "aorist": "αναπλειστηρίασα", "paradigm": ["αναπλειστηριάζω", "αναπλειστηριάζεις", "αναπλειστηριάζει", "αναπλειστηριάζουμε", "αναπλειστηριάζετε", "αναπλειστηριάζουν", "θα αναπλειστηριάσω", "θα αναπλειστηριάσεις", "θα αναπλειστηριάσει", "θα αναπλειστηριάσουμε", "θα αναπλειστηριάσετε", "θα αναπλειστηριάσουν", "αναπλειστηρίασα", "αναπλειστηρίασες", "αναπλειστηρίασε", "αναπλειστηριάσαμε", "αναπλειστηριάσατε", "αναπλειστηρίασαν", "αναπλειστηρίαζα", "αναπλειστηρίαζες", "αναπλειστηρίαζε", "αναπλειστηριάζαμε", "αναπλειστηριάζατε", "αναπλειστηρίαζαν", "αναπλειστηρίαζε", "αναπλειστηριάζετε", "αναπλειστηρίασε", "αναπλειστηριάστε"]}
{"verb": "αναπλέω", "eng": "sail up", "futurum": "θα αναπλεύσω", "aorist": "ανέπλευσα", "paradigm": ["αναπλέω", "αναπλέεις", "αναπλέει", "αναπλέουμε", "αναπλέετε", "αναπλέουν", "θα αναπλεύσω", "θα αναπλεύσεις", "θα αναπλεύσει", "θα αναπλεύσουμε", "θα αναπλεύσετε", "θα αναπλεύσουν", "ανέπλευσα", "ανέπλευσες", "ανέπλευσε", "αναπλεύσαμε", "αναπλεύσατε", "ανέπλευσαν", "ανέπλεα", "ανέπλεες", "ανέπλεε", "αναπλέαμε", "αναπλέατε", "ανέπλεαν", "ανάπλεε", "αναπλέετε", "ανάπλευσε", "αναπλεύστε"]}
{"verb": "αναπληρώνω", "eng": "replace", "futurum": "θα αναπληρώσω", "aorist": "αναπλήρωσα", "paradigm": ["αναπληρώνω", "αναπληρώνεις", "αναπληρώνει", "αναπληρώνουμε", "αναπληρώνετε", "αναπληρώνουνε", "θα αναπληρώσω", "θα αναπληρώσεις", "θα αναπληρώσει", "θα αναπληρώσουμε", "θα αναπληρώσετε", "θα αναπληρώσουνε", "αναπλήρωσα", "αναπλήρωσες", "αναπλήρωσε", "αναπληρώσαμε", "αναπληρώσατε", "αναπλήρωσαν", "αναπλήρωνα", "αναπλήρωνες", "αναπλήρωνε", "αναπληρώναμε", "αναπληρώνατε", "αναπλήρωναν", "αναπλήρωνε", "αναπληρώνετε", "αναπλήρωσε", "αναπληρώστε"]}
{"verb": "αναπλωρίζω", "eng": "sail up", "futurum": "θα αναπλωρίσω", "aorist": "αναπλώρισα", "paradigm": ["αναπλωρίζω", "αναπλωρίζεις", "αναπλωρίζει", "αναπλωρίζουμε", "αναπλωρίζετε", "αναπλωρίζουν", "θα αναπλωρίσω", "θα αναπλωρίσεις", "θα αναπλωρίσει", "θα αναπλωρίσουμε", "θα αναπλωρίσετε", "θα αναπλωρίσουν", "αναπλώρισα", "αναπλώρισες", "αναπλώρισε", "αναπλωρίσαμε", "αναπλωρίσατε", "αναπλώρισαν", "αναπλώριζα", "αναπλώριζες", "αναπλώριζε", "αναπλωρίζαμε", "αναπλωρίζατε", "αναπλώριζαν", "αναπλώριζε", "αναπλωρίζετε", "αναπλώρισε", "αναπλωρίστε"]}
{"verb": "αναπνέω", "eng": "breathe", "futurum": "θα αναπνεύσω", "aorist": "ανέπνευσα", "paradigm": ["αναπνέω", "αναπνέεις", "αναπνέει", "αναπνέουμε", "αναπνέετε", "αναπνέουν", "θα αναπνεύσω", "θα αναπνεύσεις", "θα αναπνεύσει", "θα αναπνεύσουμε", "θα αναπνεύσετε", "θα αναπνεύσουν", "ανέπνευσα", "ανέπνευσες", "ανέπνευσε", "αναπνεύσαμε", "αναπνεύσατε", "ανέπνευσαν", "ανέπνεα", "ανέπνεες", "ανέπνεε", "αναπνέαμε", "αναπνέατε", "ανέπνεαν", "ανάπνεε", "αναπνέετε", "ανέπνευσε", "αναπνεύστε"]}
{"verb": "αναποδογυρίζω", "eng": "capsize", "futurum": "θα αναποδογυρίσω", "aorist": "αναποδογύρισα", "paradigm": ["αναποδογυρίζω", "αναποδογυρίζεις", "αναποδογυρίζει", "αναποδογυρίζουμε", "αναποδογυρίζετε", "αναποδογυρίζουν", "θα αναποδογυρίσω", "θα αναποδογυρίσεις", "θα αναποδογυρίσει", "θα αναποδογυρίσουμε", "θα αναποδογυρίσετε", "θα αναποδογυρίσουν", "αναποδογύρισα", "αναποδογύρισες", "αναποδογύρισε", "αναποδογυρίσαμε", "αναποδογυρίσατε", "αναποδογύρισαν", "αναποδογύριζα", "αναποδογύριζες", "αναποδογύριζε", "αναποδογυρίζαμε", "αναποδογυρίζατε", "αναποδογύριζαν", "αναποδογύριζε", "αναποδογυρίζετε", "αναποδογύρισε", "αναποδογυρίστε"]}
{"verb": "αναπολώ", "eng": "recall", "futurum": "", "aorist": "αναπόλησα", "paradigm": ["αναπολώ", "αναπολείς", "αναπολεί", "αναπολούμε", "αναπολείτε", "αναπολούν", "", "", "", "", "", "", "αναπόλησα", "αναπόλησες", "αναπόλησε", "αναπολήσαμε", "αναπολήσατε", "αναπόλησαν", "αναπολούσα", "αναπολούσες", "αναπολούσε", "αναπολούσαμε", "αναπολούσατε", "αναπολούσαν", "αναπόλει", "αναπολείτε", "αναπόλησε", "αναπολήστε"]}
{"verb": "αναπροσαρμόζομαι", "eng": "capsize", "futurum": "θα αναπροσαρμοστώ", "aorist": "αναπροσαρμόστηκα", "paradigm": ["αναπροσαρμόζομαι", "αναπροσαρμόζεσαι", "αναπροσαρμόζεται", "αναπροσαρμοζόμαστε", "αναπροσαρμόζεστε", "αναπροσαρμόζονται", "θα αναπροσαρμοστώ", "θα αναπροσαρμοστείς", "θα αναπροσαρμοστεί", "θα αναπροσαρμοστούμε", "θα αναπροσαρμοστείτε", "θα αναπροσαρμοστούν", "αναπροσαρμόστηκα", "αναπροσαρμόστηκες", "αναπροσαρμόστηκε", "αναπροσαρμοστήκαμε", "αναπροσαρμοστήκατε", "αναπροσαρμόστηκαν", "αναπροσαρμοζόμουν", "αναπροσαρμοζόσουν", "αναπροσαρμοζόταν", "αναπροσαρμοζόμαστε", "αναπροσαρμοζόσαστε", "αναπροσαρμόζονταν", "αναπροσαρμόζου", "αναπροσαρμόζεστε", "αναπροσαμόσου", "αναπροσαρμοστείτε"]}
{"verb": "αναπροσαρμόζω", "eng": "mix", "futurum": "θα αναπροσαρμόσω", "aorist": "αναπροσάρμοσα", "paradigm": ["αναπροσαρμόζω", "αναπροσαρμόζεις", "αναπροσαρμόζει", "αναπροσαρμόζουμε", "αναπροσαρμόζετε", "αναπροσαρμόζουν", "θα αναπροσαρμόσω", "θα αναπροσαρμόσεις", "θα αναπροσαρμόσει", "θα αναπροσαρμόσουμε", "θα αναπροσαρμόσετε", "θα αναπροσαρμόσουν", "αναπροσάρμοσα", "αναπροσάρμοσες", "αναπροσάρμοσε", "αναπροσαρμόσαμε", "αναπροσαρμόσατε", "αναπροσάρμοσαν", "αναπροσάρμοζα", "αναπροσάρμοζες", "αναπροσάρμοζε", "αναπροσαρμόζαμε", "αναπροσαρμόζατε", "αναπροσάρμοζαν", "αναπροσάρμοζε", "αναπροσαρμόζετε", "αναπροσάρμοσε", "αναπροσαρμόστε"]}
{"verb": "αναπτερώνω", "eng": "raise hopes", "futurum": "θα αναπτερώσω", "aorist": "αναπτέρωσα", "paradigm": ["αναπτερώνω", "αναπτερώνεις", "αναπτερώνει", "αναπτερώνουμε", "αναπτερώνετε", "αναπτερώνουνε", "θα αναπτερώσω", "θα αναπτερώσεις", "θα αναπτερώσει", "θα αναπτερώσουμε", "θα αναπτερώσετε", "θα αναπτερώσουνε", "αναπτέρωσα", "αναπτέρωσες", "αναπτέρωσε", "αναπτερώσαμε", "αναπτερώσατε", "αναπτέρωσαν", "αναπτέρωνα", "αναπτέρωνες", "αναπτέρωνε", "αναπτερώναμε", "αναπτερώνατε", "αναπτέρωναν", "αναπτέρωνε", "αναπτερώνετε", "αναπτέρωσε", "αναπτερώστε"]}
{"verb": "αναπτύσσομαι", "eng": "grow", "futurum": "θα αναπτυχθώ", "aorist": "αναπτύχθηκα", "paradigm": ["αναπτύσσομαι", "αναπτύσσεσαι", "αναπτύσσεται", "αναπτυσσόμαστε", "αναπτύσσεστε", "αναπτύσσονται", "θα αναπτυχθώ", "θα αναπτυχθείς", "θα αναπτυχθεί", "θα αναπτυχθούμε", "θα αναπτυχθείτε", "θα αναπτυχθούν", "αναπτύχθηκα", "αναπτύχθηκες", "αναπτύχθηκε", "αναπτυχθήκαμε", "αναπτυχθήκατε", "αναπτύχθηκαν", "αναπτυσσόμουν", "αναπτυσσόσουν", "αναπτυσσόταν", "αναπτυσσόμαστε", "αναπτυσσόσαστε", "αναπτύσσονταν", "αναπτύσσου", "αναπτύσσεστε", "αναπτύξου", "αναπτυχθείτε"]}
{"verb": "αναπτύσσω", "eng": "develop", "futurum": "θα αναπτύξω", "aorist": "ανέπτυξα", "paradigm": ["αναπτύσσω", "αναπτύσσεις", "αναπτύσσει", "αναπτύσσουμε", "αναπτύσσετε", "αναπτύσσουν", "θα αναπτύξω", "θα αναπτύξεις", "θα αναπτύξει", "θα αναπτύξουμε", "θα αναπτύξετε", "θα αναπτύξουν", "ανέπτυξα", "ανέπτυξες", "ανέπτυξε", "αναπτύξαμε", "αναπτύξατε", "ανέπτυξαν", "ανέπτυσσα", "ανέπτυσσες", "ανέπτυσσε", "αναπτύσσαμε", "αναπτύσσατε", "ανέπτυσσαν", "ανάπτυσσε", "αναπτύσσετε", "ανάπτυξε", "αναπτύξτε"]}
{"verb": "αναπυρώνομαι", "eng": "raise hopes", "futurum": "θα αναπυρωθώ", "aorist": "αναπυρώθηκα", "paradigm": ["αναπυρώνομαι", "αναπυρώνεσαι", "αναπυρώνεται", "αναπυρωνόμαστε", "αναπυρώνεστε", "αναπυρώνονται", "θα αναπυρωθώ", "θα αναπυρωθείς", "θα αναπυρωθεί", "θα αναπυρωθούμε", "θα αναπυρωθείτε", "θα αναπυρωθούνε", "αναπυρώθηκα", "αναπυρώθηκες", "αναπυρώθηκε", "αναπυρωθήκαμε", "αναπυρωθήκατε", "αναπυρώθηκαν", "αναπυρωνόμουνα", "αναπυρωνόσουνα", "αναπυρωνότανε", "αναπυρωνόμασταν", "αναπυρωνόσασταν", "αναπυρώνονταν", "-", "-", "αναπυρώσου", "αναπυρωθείτε"]}
{"verb": "αναπυρώνω", "eng": "develop", "futurum": "θα αναπυρώσω", "aorist": "αναπύρωσα", "paradigm": ["αναπυρώνω", "αναπυρώνεις", "αναπυρώνει", "αναπυρώνουμε", "αναπυρώνετε", "αναπυρώνουν", "θα αναπυρώσω", "θα αναπυρώσεις", "θα αναπυρώσει", "θα αναπυρώσουμε", "θα αναπυρώσετε", "θα αναπυρώσουν", "αναπύρωσα", "αναπύρωσες", "αναπύρωσε", "αναπυρώσαμε", "αναπυρώσατε", "αναπύρωσαν", "αναπύρωνα", "αναπύρωνες", "αναπύρωνε", "αναπυρώναμε", "αναπυρώνατε", "αναπύρωναν", "αναπύρωνε", "αναπυρώνετε", "αναπύρωσε", "αναπυρώστε"]}
{"verb": "αναριγώ", "eng": "grow", "futurum": "θα αναριγήσω", "aorist": "αναρίγησα", "paradigm": ["αναριγώ", "αναριγείς", "αναριγεί", "αναριγούμε", "αναριγείτε", "αναριγούν", "θα αναριγήσω", "θα αναριγήσεις", "θα αναριγήσει", "θα αναριγήσουμε", "θα αναριγήσετε", "θα αναριγήσουν", "αναρίγησα", "αναρίγησες", "αναρίγησε", "αναριγήσαμε", "αναριγήσατε", "αναρίγησαν", "αναριγούσα", "αναριγούσες", "αναριγούσε", "αναριγούσαμε", "αναριγούσατε", "αναριγούσαν", "αναρίγει", "αναριγείτε", "αναρίγησε", "αναριγήστε"]}
{"verb": "αναρίχνω", "eng": "do", "futurum": "θα αναρίξω", "aorist": "ανάριξα", "paradigm": ["αναρίχνω", "αναρίχνεις", "αναρίχνει", "αναρίχνουμε", "αναρίχνετε", "αναρίχνουν", "θα αναρίξω", "θα αναρίξεις", "θα αναρίξει", "θα αναρίξουμε", "θα αναρίξετε", "θα αναρίξουν", "ανάριξα", "ανάριξες", "ανάριξε", "αναρίξαμε", "αναρίξατε", "ανάριξαν", "ανάριχνα", "ανάριχνες", "ανάριχνε", "αναρίχναμε", "αναρίχνατε", "ανάριχναν", "ανάριχνε", "αναρίχνετε", "ανάριξε", "αναρίξτε"]}
{"verb": "αναρίχνω", "eng": "grow", "futurum": "θα αναρίξω", "aorist": "ανάριξα", "paradigm": ["αναρίχνω", "αναρίχνεις", "αναρίχνει", "αναρίχνουμε", "αναρίχνετε", "αναρίχνουν", "θα αναρίξω", "θα αναρίξεις", "θα αναρίξει", "θα αναρίξουμε", "θα αναρίξετε", "θα αναρίξουν", "ανάριξα", "ανάριξες", "ανάριξε", "αναρίξαμε", "αναρίξατε", "ανάριξαν", "ανάριχνα", "ανάριχνες", "ανάριχνε", "αναρίχναμε", "αναρίχνατε", "ανάριχναν", "ανάριχνε", "αναρίχνετε", "ανάριξε", "αναρίξτε"]}
{"verb": "αναρριπίζομαι", "eng": "do", "futurum": "θα αναρριπιστώ", "aorist": "αναρριπίστηκα", "paradigm": ["αναρριπίζομαι", "αναρριπίζεσαι", "αναρριπίζεται", "αναρριπιζόμαστε", "αναρριπίζεστε", "αναρριπίζονται", "θα αναρριπιστώ", "θα αναρριπιστείς", "θα αναρριπιστεί", "θα αναρριπιστούμε", "θα αναρριπιστείτε", "θα αναρριπιστούν", "αναρριπίστηκα", "αναρριπίστηκες", "αναρριπίστηκε", "αναρριπιστήκαμε", "αναρριπιστήκατε", "αναρριπίστηκαν", "αναρριπιζόμουν", "αναρριπιζόσουν", "αναρριπιζόταν", "αναρριπιζόμαστε", "αναρριπιζόσαστε", "αναρριπίζονταν", "αναρριπίζου", "αναρριπίζεστε", "αναρριπίσου", "αναρριπιστείτε"]}
{"verb": "αναρριπίζω", "eng": "do", "futurum": "θα αναρριπίσω", "aorist": "αναρρίπισα", "paradigm": ["αναρριπίζω", "αναρριπίζεις", "αναρριπίζει", "αναρριπίζουμε", "αναρριπίζετε", "αναρριπίζουν", "θα αναρριπίσω", "θα αναρριπίσεις", "θα αναρριπίσει", "θα αναρριπίσουμε", "θα αναρριπίσετε", "θα αναρριπίσουν", "αναρρίπισα", "αναρρίπισες", "αναρρίπισε", "αναρριπίσαμε", "αναρριπίσατε", "αναρρίπισαν", "αναρρίπιζα", "αναρρίπιζες", "αναρρίπιζε", "αναρριπίζαμε", "αναρριπίζατε", "αναρρίπιζαν", "αναρρίπιζε", "αναρριπίζετε", "αναρρίπισε", "αναρριπίστε"]}
{"verb": "αναρριχώμαι", "eng": "climb", "futurum": "θα αναρριχηθώ", "aorist": "αναρριχήθηκα", "paradigm": ["αναρριχώμαι", "αναρριχάσαι", "αναρριχάται", "αναρριχόμαστε", "αναρριχάστε", "αναρριχώνται", "θα αναρριχηθώ", "θα αναρριχηθείς", "θα αναρριχηθεί", "θα αναρριχηθούμε", "θα αναρριχηθείτε", "θα αναρριχηθούν", "αναρριχήθηκα", "αναρριχήθηκες", "αναρριχήθηκε", "αναρριχηθήκαμε", "αναρριχηθήκατε", "αναρριχήθηκαν", "αναρριχόμουν", "αναρριχόσουν", "αναρριχόταν", "αναρριχόμασταν", "αναρριχόσασταν", "αναρριχόνταν", "-", "-", "αναρριχήσου", "αναρριχηθείτε"]}
{"verb": "αναρροφώ", "eng": "draw", "futurum": "θα αναρροφήσω", "aorist": "αναρρόφησα", "paradigm": ["αναρροφώ", "αναρροφείς", "αναρροφεί", "αναρροφούμε", "αναρροφείτε", "αναρροφούν", "θα αναρροφήσω", "θα αναρροφήσεις", "θα αναρροφήσει", "θα αναρροφήσουμε", "θα αναρροφήσετε", "θα αναρροφήσουν", "αναρρόφησα", "αναρρόφησες", "αναρρόφησε", "αναρροφήσαμε", "αναρροφήσατε", "αναρρόφησαν", "αναρροφούσα", "αναρροφούσες", "αναρροφούσε", "αναρροφούσαμε", "αναρροφούσατε", "αναρροφούσαν", "αναρρόφει", "αναρροφείτε", "αναρρόφησε", "αναρροφήστε"]}
{"verb": "αναρρώνω", "eng": "recover", "futurum": "θα αναρρώσω", "aorist": "ανάρρωσα", "paradigm": ["αναρρώνω", "αναρρώνεις", "αναρρώνει", "αναρρώνουμε", "αναρρώνετε", "αναρρώνουν", "θα αναρρώσω", "θα αναρρώσεις", "θα αναρρώσει", "θα αναρρώσουμε", "θα αναρρώσετε", "θα αναρρώσουν", "ανάρρωσα", "ανάρρωσες", "ανάρρωσε", "αναρρώσαμε", "αναρρώσατε", "ανάρρωσαν", "ανάρρωνα", "ανάρρωνες", "ανάρρωνε", "αναρρώναμε", "αναρρώνατε", "ανάρρωναν", "ανάρρωνε", "αναρρώνετε", "ανάρρωσε", "αναρρώστε"]}
{"verb": "αναρχούμαι", "eng": "recover", "futurum": "θα αναρχηθώ", "aorist": "αναρχήθηκα", "paradigm": ["αναρχούμαι", "αναρχείσαι", "αναρχείται", "αναρχούμαστε", "αναρχείστε", "αναρχούνται", "θα αναρχηθώ", "θα αναρχηθείς", "θα αναρχηθεί", "θα αναρχηθούμε", "θα αναρχηθείτε", "θα αναρχηθούν", "αναρχήθηκα", "αναρχήθηκες", "αναρχήθηκε", "αναρχηθήκαμε", "αναρχηθήκατε", "αναρχήθηκαν", "αναρχούμουν", "αναρχούσουν", "αναρχούνταν", "αναρχούμαστε", "αναρχούσαστε", "αναρχούνταν", "-", "-", "αναρχήσου", "αναρχηθείτε"]}
{"verb": "αναρωτιέμαι", "eng": "wonder", "futurum": "θα αναρωτηθώ", "aorist": "αναρωτήθηκα", "paradigm": ["αναρωτιέμαι", "αναρωτιέσαι", "αναρωτιέται", "αναρωτιόμαστε", "αναρωτιέστε", "αναρωτιούνται", "θα αναρωτηθώ", "θα αναρωτηθείς", "θα αναρωτηθεί", "θα αναρωτηθούμε", "θα αναρωτηθείτε", "θα αναρωτηθούν", "αναρωτήθηκα", "αναρωτήθηκες", "αναρωτήθηκε", "αναρωτηθήκαμε", "αναρωτηθήκατε", "αναρωτήθηκαν", "αναρωτιόμουν", "αναρωτιόσουν", "αναρωτιόταν", "αναρωτιόμαστε", "αναρωτιόσαστε", "αναρωτίονταν", "να αναρωτιέσαι", "αναρωτιέστε", "αναρωτήσου", "αναρωτηθείτε"]}
{"verb": "ανασαίνω", "eng": "recover", "futurum": "θα ανασάνω", "aorist": "ανάσανα", "paradigm": ["ανασαίνω", "ανασαίνεις", "ανασαίνει", "ανασαίνουμε", "ανασαίνετε", "ανασαίνουν", "θα ανασάνω", "θα ανασάνεις", "θα ανασάνει", "θα ανασάνουμε", "θα ανασάνετε", "θα ανασάνουν", "ανάσανα", "ανάσανες", "ανάσανε", "ανασάναμε", "ανασάνατε", "ανάσαναν", "ανάσαινα", "ανάσαινες", "ανάσαινε", "ανασαίναμε", "ανασαίνατε", "ανάσαιναν", "ανάσαινε", "ανασαίνετε", "ανάσανε", "ανασάνετε"]}
{"verb": "ανασηκώνομαι", "eng": "recover", "futurum": "θα ανασηκωθώ", "aorist": "ανασηκώθηκα", "paradigm": ["ανασηκώνομαι", "ανασηκώνεσαι", "ανασηκώνεται", "ανασηκωνόμαστε", "ανασηκώνεστε", "ανασηκώνονται", "θα ανασηκωθώ", "θα ανασηκωθείς", "θα ανασηκωθεί", "θα ανασηκωθούμε", "θα ανασηκωθείτε", "θα ανασηκωθούν", "ανασηκώθηκα", "ανασηκώθηκες", "ανασηκώθηκε", "ανασηκωθήκαμε", "ανασηκωθήκατε", "ανασηκώθηκαν", "ανασηκωνόμουν", "ανασηκωνόσουν", "ανασηκωνόταν", "ανασηκωνόμαστε", "ανασηκωνόσαστε", "ανασηκώνονταν", "ανασηκώνου", "ανασηκώνεστε", "ανασηκώσου", "ανασηκωθείτε"]}
{"verb": "ανασηκώνω", "eng": "climb", "futurum": "θα ανασηκώσω", "aorist": "ανασήκωσα", "paradigm": ["ανασηκώνω", "ανασηκώνεις", "ανασηκώνει", "ανασηκώνουμε", "ανασηκώνετε", "ανασηκώνουνε", "θα ανασηκώσω", "θα ανασηκώσεις", "θα ανασηκώσει", "θα ανασηκώσουμε", "θα ανασηκώσετε", "θα ανασηκώσουνε", "ανασήκωσα", "ανασήκωσες", "ανασήκωσε", "ανασηκώσαμε", "ανασηκώσατε", "ανασήκωσαν", "ανασήκωνα", "ανασήκωνες", "ανασήκωνε", "ανασηκώναμε", "ανασηκώνατε", "ανασήκωναν", "ανασήκωνε", "ανασηκώνετε", "ανασήκωσε", "ανασηκώστε"]}
{"verb": "ανασκαλεύω", "eng": "rummage", "futurum": "θα ανασκαλέψω", "aorist": "ανασκάλεψα", "paradigm": ["ανασκαλεύω", "ανασκαλεύεις", "ανασκαλεύει", "ανασκαλεύουμε", "ανασκαλεύετε", "ανασκαλεύουν", "θα ανασκαλέψω", "θα ανασκαλέψεις", "θα ανασκαλέψει", "θα ανασκαλέψουμε", "θα ανασκαλέψετε", "θα ανασκαλέψουν", "ανασκάλεψα", "ανασκάλεψες", "ανασκάλεψε", "ανασκαλέψαμε", "ανασκαλέψατε", "ανασκάλεψαν", "ανασκάλευα", "ανασκάλευες", "ανασκάλευε", "ανασκαλεύαμε", "ανασκαλεύατε", "ανασκάλευαν", "ανασκάλευε", "ανασκαλεύετε", "ανασκάλεψε", "ανασκαλέψτε"]}
{"verb": "ανασκαλώνω", "eng": "recover", "futurum": "θα ανασκαλώσω", "aorist": "ανασκάλωσα", "paradigm": ["ανασκαλώνω", "ανασκαλώνεις", "ανασκαλώνει", "ανασκαλώνουμε", "ανασκαλώνετε", "ανασκαλώνουν", "θα ανασκαλώσω", "θα ανασκαλώσεις", "θα ανασκαλώσει", "θα ανασκαλώσουμε", "θα ανασκαλώσετε", "θα ανασκαλώσουν", "ανασκάλωσα", "ανασκάλωσες", "ανασκάλωσε", "ανασκαλώσαμε", "ανασκαλώσατε", "ανασκάλωσαν", "ανασκάλωνα", "ανασκάλωνες", "ανασκάλωνε", "ανασκαλώναμε", "ανασκαλώνατε", "ανασκάλωναν", "ανασκάλωνε", "ανασκαλώνετε", "ανασκάλωσε", "ανασκαλώστε"]}
{"verb": "ανασκάπτω", "eng": "dig", "futurum": "θα ανασκάψω", "aorist": "ανέσκαψα", "paradigm": ["ανασκάπτω", "ανασκάπτεις", "ανασκάπτει", "ανασκάπτουμε", "ανασκάπτετε", "ανασκάπτουν", "θα ανασκάψω", "θα ανασκάψεις", "θα ανασκάψει", "θα ανασκάψουμε", "θα ανασκάψετε", "θα ανασκάψουν", "ανέσκαψα", "ανέσκαψες", "ανέσκαψε", "ανασκάψαμε", "ανασκάψατε", "ανέσκαψαν", "ανέσκαπτα", "ανέσκαπτες", "ανέσκαπτε", "ανασκάπταμε", "ανασκάπτατε", "ανέσκαπταν", "ανάσκαπτε", "ανασκάπτετε", "ανέσκαψε", "ανασκάψετε"]}
{"verb": "ανασκελώνομαι", "eng": "recover", "futurum": "θα ανασκελωθώ", "aorist": "ανασκελώθηκα", "paradigm": ["ανασκελώνομαι", "ανασκελώνεσαι", "ανασκελώνεται", "ανασκελωνόμαστε", "ανασκελώνεστε", "ανασκελώνονται", "θα ανασκελωθώ", "θα ανασκελωθείς", "θα ανασκελωθεί", "θα ανασκελωθούμε", "θα ανασκελωθείτε", "θα ανασκελωθούν", "ανασκελώθηκα", "ανασκελώθηκες", "ανασκελώθηκε", "ανασκελωθήκαμε", "ανασκελωθήκατε", "ανασκελώθηκαν", "ανασκελωνόμουν", "ανασκελωνόσουν", "ανασκελωνόταν", "ανασκελωνόμαστε", "ανασκελωνόσαστε", "ανασκελώνονταν", "ανασκελώνου", "ανασκελώνεστε", "ανασκελώσου", "ανασκελωθείτε"]}
{"verb": "ανασκελώνω", "eng": "climb", "futurum": "θα ανασκελώσω", "aorist": "ανασκέλωσα", "paradigm": ["ανασκελώνω", "ανασκελώνεις", "ανασκελώνει", "ανασκελώνουμε", "ανασκελώνετε", "ανασκελώνουνε", "θα ανασκελώσω", "θα ανασκελώσεις", "θα ανασκελώσει", "θα ανασκελώσουμε", "θα ανασκελώσετε", "θα ανασκελώσουνε", "ανασκέλωσα", "ανασκέλωσες", "ανασκέλωσε", "ανασκελώσαμε", "ανασκελώσατε", "ανασκέλωσαν", "ανασκέλωνα", "ανασκέλωνες", "ανασκέλωνε", "ανασκελώναμε", "ανασκελώνατε", "ανασκέλωναν", "ανασκέλωνε", "ανασκελώνετε", "ανασκέλωσε", "ανασκελώστε"]}
{"verb": "ανασκευάζω", "eng": "rebut", "futurum": "θα ανασκευάσω", "aorist": "ανασκεύασα", "paradigm": ["ανασκευάζω", "ανασκευάζεις", "ανασκευάζει", "ανασκευάζουμε", "ανασκευάζετε", "ανασκευάζουν", "θα ανασκευάσω", "θα ανασκευάσεις", "θα ανασκευάσει", "θα ανασκευάσουμε", "θα ανασκευάσετε", "θα ανασκευάσουν", "ανασκεύασα", "ανασκεύασες", "ανασκεύασε", "ανασκευάσαμε", "ανασκευάσατε", "ανασκεύασαν", "ανασκεύαζα", "ανασκεύαζες", "ανασκεύαζε", "ανασκευάζαμε", "ανασκευάζατε", "ανασκεύαζαν", "ανασκεύαζε", "ανασκευάζετε", "ανασκεύασε", "ανασκευάστε"]}
{"verb": "ανασκολοπίζω", "eng": "impale", "futurum": "θα ανασκολοπίσω", "aorist": "ανασκολόπισα", "paradigm": ["ανασκολοπίζω", "ανασκολοπίζεις", "ανασκολοπίζει", "ανασκολοπίζουμε", "ανασκολοπίζετε", "ανασκολοπίζουν", "θα ανασκολοπίσω", "θα ανασκολοπίσεις", "θα ανασκολοπίσει", "θα ανασκολοπίσουμε", "θα ανασκολοπίσετε", "θα ανασκολοπίσουν", "ανασκολόπισα", "ανασκολόπισες", "ανασκολόπισε", "ανασκολοπίσαμε", "ανασκολοπίσατε", "ανασκολόπισαν", "ανασκολόπιζα", "ανασκολόπιζες", "ανασκολόπιζε", "ανασκολοπίζαμε", "ανασκολοπίζατε", "ανασκολόπιζαν", "ανασκολόπιζε", "ανασκολοπίζετε", "ανασκολόπισε", "ανασκολοπίστε"]}
{"verb": "ανασκοπώ", "eng": "reconsider", "futurum": "θα ανασκοπήσω", "aorist": "ανασκόπησα", "paradigm": ["ανασκοπώ", "ανασκοπείς", "ανασκοπεί", "ανασκοπούμε", "ανασκοπείτε", "ανασκοπούν", "θα ανασκοπήσω", "θα ανασκοπήσεις", "θα ανασκοπήσει", "θα ανασκοπήσουμε", "θα ανασκοπήσετε", "θα ανασκοπήσουν", "ανασκόπησα", "ανασκόπησες", "ανασκόπησε", "ανασκοπήσαμε", "ανασκοπήσατε", "ανασκόπησαν", "ανασκοπούσα", "ανασκοπούσες", "ανασκοπούσε", "ανασκοπούσαμε", "ανασκοπούσατε", "ανασκοπούσαν", "ανασκόπει", "ανασκοπείτε", "ανασκόπησε", "ανασκοπήστε"]}
{"verb": "ανασκουμπώνω", "eng": "roll up", "futurum": "θα ανασκουμπώσω", "aorist": "ανασκούμπωσα", "paradigm": ["ανασκουμπώνω", "ανασκουμπώνεις", "ανασκουμπώνει", "ανασκουμπώνουμε", "ανασκουμπώνετε", "ανασκουμπώνουνε", "θα ανασκουμπώσω", "θα ανασκουμπώσεις", "θα ανασκουμπώσει", "θα ανασκουμπώσουμε", "θα ανασκουμπώσετε", "θα ανασκουμπώσουνε", "ανασκούμπωσα", "ανασκούμπωσες", "ανασκούμπωσε", "ανασκουμπώσαμε", "ανασκουμπώσατε", "ανασκούμπωσαν", "ανασκούμπωνα", "ανασκούμπωνες", "ανασκούμπωνε", "ανασκουμπώναμε", "ανασκουμπώνατε", "ανασκούμπωναν", "ανασκούμπωνε", "ανασκουμπώνετε", "ανασκούμπωσε", "ανασκουμπώστε"]}
{"verb": "ανασπάζομαι", "eng": "reconsider", "futurum": "θα ανασπαστώ", "aorist": "ανασπάστηκα", "paradigm": ["ανασπάζομαι", "ανασπάζεσαι", "ανασπάζεται", "ανασπαζόμαστε", "ανασπάζεστε", "ανασπάζονται", "θα ανασπαστώ", "θα ανασπαστείς", "θα ανασπαστεί", "θα ανασπαστούμε", "θα ανασπαστείτε", "θα ανασπαστούν", "ανασπάστηκα", "ανασπάστηκες", "ανασπάστηκε", "ανασπαστήκαμε", "ανασπαστήκατε", "ανασπάστηκαν", "ανασπαζόμουν", "ανασπαζόσουν", "ανασπαζόταν", "ανασπαζόμαστε", "ανασπαζόσαστε", "ανασπάζονταν", "ανασπάζου", "ανασπάζεστε", "ανασπάσου", "ανασπαστείτε"]}
{"verb": "ανασταίνομαι", "eng": "reconsider", "futurum": "θα αναστηθώ", "aorist": "αναστήθηκα", "paradigm": ["ανασταίνομαι", "ανασταίνεσαι", "ανασταίνεται", "ανασταινόμαστε", "ανασταίνεστε", "ανασταίνονται", "θα αναστηθώ", "θα αναστηθείς", "θα αναστηθεί", "θα αναστηθούμε", "θα αναστηθείτε", "θα αναστηθούν", "αναστήθηκα", "αναστήθηκες", "αναστήθηκε", "αναστηθήκαμε", "αναστηθήκατε", "αναστήθηκαν", "ανασταινόμουν", "ανασταινόσουν", "ανασταινόταν", "ανασταινόμαστε", "ανασταινόσαστε", "ανασταίνονταν", "ανασταίνου", "ανασταίνεστε", "αναστήσου", "αναστηθείτε"]}
{"verb": "ανασταίνω", "eng": "revive", "futurum": "θα αναστήσω", "aorist": "ανάστησα", "paradigm": ["ανασταίνω", "ανασταίνεις", "ανασταίνει", "ανασταίνουμε", "ανασταίνετε", "ανασταίνουν", "θα αναστήσω", "θα αναστήσεις", "θα αναστήσει", "θα αναστήσουμε", "θα αναστήσετε", "θα αναστήσουν", "ανάστησα", "ανάστησες", "ανάστησε", "αναστήσαμε", "αναστήσατε", "ανάστησαν", "ανάσταινα", "ανάσταινες", "ανάσταινε", "ανασταίναμε", "ανασταίνατε", "ανάσταιναν", "ανάσταινε", "ανασταίνετε", "ανάστησε", "αναστήστε"]}
{"verb": "αναστατώνομαι", "eng": "roll up", "futurum": "θα αναστατωθώ", "aorist": "αναστατώθηκα", "paradigm": ["αναστατώνομαι", "αναστατώνεσαι", "αναστατώνεται", "αναστατωνόμαστε", "αναστατώνεστε", "αναστατώνονται", "θα αναστατωθώ", "θα αναστατωθείς", "θα αναστατωθεί", "θα αναστατωθούμε", "θα αναστατωθείτε", "θα αναστατωθούνε", "αναστατώθηκα", "αναστατώθηκες", "αναστατώθηκε", "αναστατωθήκαμε", "αναστατωθήκατε", "αναστατώθηκαν", "αναστατωνόμουνα", "αναστατωνόσουνα", "αναστατωνότανε", "αναστατωνόμασταν", "αναστατωνόσασταν", "αναστατώνονταν", "-", "-", "αναστατώσου", "αναστατωθείτε"]}
{"verb": "αναστατώνω", "eng": "excite", "futurum": "θα αναστατώσω", "aorist": "αναστάτωσα", "paradigm": ["αναστατώνω", "αναστατώνεις", "αναστατώνει", "αναστατώνουμε", "αναστατώνετε", "αναστατώνουνε", "θα αναστατώσω", "θα αναστατώσεις", "θα αναστατώσει", "θα αναστατώσουμε", "θα αναστατώσετε", "θα αναστατώσουνε", "αναστάτωσα", "αναστάτωσες", "αναστάτωσε", "αναστατώσαμε", "αναστατώσατε", "αναστάτωσαν", "αναστάτωνα", "αναστάτωνες", "αναστάτωνε", "αναστατώναμε", "αναστατώνατε", "αναστάτωναν", "αναστάτωνε", "αναστατώνετε", "αναστάτωσε", "αναστατώστε"]}
{"verb": "αναστέλλω", "eng": "suspend", "futurum": "θα αναστείλω", "aorist": "ανέστειλα", "paradigm": ["αναστέλλω", "αναστέλλεις", "αναστέλλει", "αναστέλλουμε", "αναστέλλετε", "αναστέλλουν", "θα αναστείλω", "θα αναστείλεις", "θα αναστείλει", "θα αναστείλουμε", "θα αναστείλετε", "θα αναστείλουν", "ανέστειλα", "ανέστειλες", "ανέστειλε", "αναστείλαμε", "αναστείλατε", "ανέστειλαν", "ανέστελλα", "ανέστελλες", "ανέστελλε", "αναστέλλαμε", "αναστέλλατε", "ανέστελλαν", "ανάστελλε", "αναστέλλετε", "ανέστειλε", "αναστείλετε"]}
{"verb": "αναστενάζω", "eng": "sigh", "futurum": "θα αναστενάξω", "aorist": "αναστέναξα", "paradigm": ["αναστενάζω", "αναστενάζεις", "αναστενάζει", "αναστενάζουμε", "αναστενάζετε", "αναστενάζουν", "θα αναστενάξω", "θα αναστενάξεις", "θα αναστενάξει", "θα αναστενάξουμε", "θα αναστενάξετε", "θα αναστενάξουν", "αναστέναξα", "αναστέναξες", "αναστέναξε", "αναστενάξαμε", "αναστενάξατε", "αναστέναξαν", "αναστέναζα", "αναστέναζες", "αναστέναζε", "αναστενάζαμε", "αναστενάζατε", "αναστέναζαν", "αναστέναζε", "αναστενάζετε", "αναστέναξε", "αναστενάξτε"]}
{"verb": "αναστηλώνω", "eng": "restore", "futurum": "θα αναστηλώσω", "aorist": "αναστήλωσα", "paradigm": ["αναστηλώνω", "αναστηλώνεις", "αναστηλώνει", "αναστηλώνουμε", "αναστηλώνετε", "αναστηλώνουνε", "θα αναστηλώσω", "θα αναστηλώσεις", "θα αναστηλώσει", "θα αναστηλώσουμε", "θα αναστηλώσετε", "θα αναστηλώσουνε", "αναστήλωσα", "αναστήλωσες", "αναστήλωσε", "αναστηλώσαμε", "αναστηλώσατε", "αναστήλωσαν", "αναστήλωνα", "αναστήλωνες", "αναστήλωνε", "αναστηλώναμε", "αναστηλώνατε", "αναστήλωναν", "αναστήλωνε", "αναστηλώνετε", "αναστήλωσε", "αναστηλώστε"]}
{"verb": "αναστομώνω", "eng": "restore", "futurum": "θα αναστομώσω", "aorist": "αναστόμωσα", "paradigm": ["αναστομώνω", "αναστομώνεις", "αναστομώνει", "αναστομώνουμε", "αναστομώνετε", "αναστομώνουνε", "θα αναστομώσω", "θα αναστομώσεις", "θα αναστομώσει", "θα αναστομώσουμε", "θα αναστομώσετε", "θα αναστομώσουνε", "αναστόμωσα", "αναστόμωσες", "αναστόμωσε", "αναστομώσαμε", "αναστομώσατε", "αναστόμωσαν", "αναστόμωνα", "αναστόμωνες", "αναστόμωνε", "αναστομώναμε", "αναστομώνατε", "αναστόμωναν", "αναστόμωνε", "αναστομώνετε", "αναστόμωσε", "αναστομώστε"]}
{"verb": "αναστρέφω", "eng": "reverse", "futurum": "θα αναστρέψω", "aorist": "ανέστρεψα", "paradigm": ["αναστρέφω", "αναστρέφεις", "αναστρέφει", "αναστρέφουμε", "αναστρέφετε", "αναστρέφουν", "θα αναστρέψω", "θα αναστρέψεις", "θα αναστρέψει", "θα αναστρέψουμε", "θα αναστρέψετε", "θα αναστρέψουν", "ανέστρεψα", "ανέστρεψες", "ανέστρεψε", "αναστρέψαμε", "αναστρέψατε", "ανέστρεψαν", "ανέστρεφα", "ανέστρεφες", "ανέστρεφε", "αναστρέφαμε", "αναστρέφατε", "ανέστρεφαν", "ανάστρεφε", "αναστρέφετε", "ανάστρεψε", "αναστρέψτε"]}
{"verb": "αναστυλώνω", "eng": "restore", "futurum": "θα αναστυλώσω", "aorist": "αναστύλωσα", "paradigm": ["αναστυλώνω", "αναστυλώνεις", "αναστυλώνει", "αναστυλώνουμε", "αναστυλώνετε", "αναστυλώνουνε", "θα αναστυλώσω", "θα αναστυλώσεις", "θα αναστυλώσει", "θα αναστυλώσουμε", "θα αναστυλώσετε", "θα αναστυλώσουνε", "αναστύλωσα", "αναστύλωσες", "αναστύλωσε", "αναστυλώσαμε", "αναστυλώσατε", "αναστύλωσαν", "αναστύλωνα", "αναστύλωνες", "αναστύλωνε", "αναστυλώναμε", "αναστυλώνατε", "αναστύλωναν", "αναστύλωνε", "αναστυλώνετε", "αναστύλωσε", "αναστυλώστε"]}
{"verb": "ανασυγκροτώ", "eng": "reconstruct", "futurum": "θα ανασυγκροτήσω", "aorist": "ανασυγκρότησα", "paradigm": ["ανασυγκροτώ", "ανασυγκροτείς", "ανασυγκροτεί", "ανασυγκροτούμε", "ανασυγκροτείτε", "ανασυγκροτούν", "θα ανασυγκροτήσω", "θα ανασυγκροτήσεις", "θα ανασυγκροτήσει", "θα ανασυγκροτήσουμε", "θα ανασυγκροτήσετε", "θα ανασυγκροτήσουν", "ανασυγκρότησα", "ανασυγκρότησες", "ανασυγκρότησε", "ανασυγκροτήσαμε", "ανασυγκροτήσατε", "ανασυγκρότησαν", "ανασυγκροτούσα", "ανασυγκροτούσες", "ανασυγκροτούσε", "ανασυγκροτούσαμε", "ανασυγκροτούσατε", "ανασυγκροτούσαν", "ανασυγκρότει", "ανασυγκροτείτε", "ανασυγκρότησε", "ανασυγκροτήστε"]}
{"verb": "ανασυνθέτω", "eng": "recompose", "futurum": "θα ανασυνθέσω", "aorist": "ανασυνέθεσα", "paradigm": ["ανασυνθέτω", "ανασυνθέτεις", "ανασυνθέτει", "ανασυνθέτουμε", "ανασυνθέτετε", "ανασυνθέτουν", "θα ανασυνθέσω", "θα ανασυνθέσεις", "θα ανασυνθέσει", "θα ανασυνθέσουμε", "θα ανασυνθέσετε", "θα ανασυνθέσουν", "ανασυνέθεσα", "ανασυνέθεσες", "ανασυνέθεσε", "ανασυνθέσαμε", "ανασυνθέσατε", "ανασυνέθεσαν", "ανασυνέθετα", "ανασυνέθετες", "ανασυνέθετε", "ανασυνθέταμε", "ανασυνθέτατε", "ανασυνέθεταν", "ανασύνθετε", "ανασυνθέτετε", "ανασύνθεσε", "ανασυνθέστε"]}
{"verb": "ανασυντάσσω", "eng": "regroup", "futurum": "θα ανασυντάξω", "aorist": "ανασυνέταξα", "paradigm": ["ανασυντάσσω", "ανασυντάσσεις", "ανασυντάσσει", "ανασυντάσσουμε", "ανασυντάσσετε", "ανασυντάσσουν", "θα ανασυντάξω", "θα ανασυντάξεις", "θα ανασυντάξει", "θα ανασυντάξουμε", "θα ανασυντάξετε", "θα ανασυντάξουν", "ανασυνέταξα", "ανασυνέταξες", "ανασυνέταξε", "ανασυντάξαμε", "ανασυντάξατε", "ανασυνέταξαν", "ανασυνέτασσα", "ανασυνέτασσες", "ανασυνέτασσε", "ανασυντάσσαμε", "ανασυντάσσατε", "ανασυνέτασσαν", "ανασύντασσε", "ανασυντάσσετε", "ανασύνταξε", "ανασυντάξτε"]}
{"verb": "ανασύρομαι", "eng": "sigh", "futurum": "θα ανασυρθώ", "aorist": "ανασύρθηκα", "paradigm": ["ανασύρομαι", "ανασύρεσαι", "ανασύρεται", "ανασυρόμαστε", "ανασύρεστε", "ανασύρονται", "θα ανασυρθώ", "θα ανασυρθείς", "θα ανασυρθεί", "θα ανασυρθούμε", "θα ανασυρθείτε", "θα ανασυρθούν", "ανασύρθηκα", "ανασύρθηκες", "ανασύρθηκε", "ανασυρθήκαμε", "ανασυρθήκατε", "ανασύρθηκαν", "ανασυρόμουν", "ανασυρόσουν", "ανασυρόταν", "ανασυρόμαστε", "ανασυρόσαστε", "ανασύρονταν", "ανασύρου", "ανασύρεστε", "ανασύρσου", "ανασυρθείτε"]}
{"verb": "ανασχηματίζω", "eng": "recompose", "futurum": "θα ανασχηματίσω", "aorist": "ανασχημάτισα", "paradigm": ["ανασχηματίζω", "ανασχηματίζεις", "ανασχηματίζει", "ανασχηματίζουμε", "ανασχηματίζετε", "ανασχηματίζουν", "θα ανασχηματίσω", "θα ανασχηματίσεις", "θα ανασχηματίσει", "θα ανασχηματίσουμε", "θα ανασχηματίσετε", "θα ανασχηματίσουν", "ανασχημάτισα", "ανασχημάτισες", "ανασχημάτισε", "ανασχηματίσαμε", "ανασχηματίσατε", "ανασχημάτισαν", "ανασχημάτιζα", "ανασχημάτιζες", "ανασχημάτιζε", "ανασχηματίζαμε", "ανασχηματίζατε", "ανασχημάτιζαν", "ανασχημάτιζε", "ανασχηματίζετε", "ανασχημάτισε", "ανασχηματίστε"]}
{"verb": "αναταράζομαι", "eng": "recompose", "futurum": "θα αναταραχτώ", "aorist": "αναταράχτηκα", "paradigm": ["αναταράζομαι", "αναταράζεσαι", "αναταράζεται", "αναταραζόμαστε", "αναταράζεστε", "αναταράζονται", "θα αναταραχτώ", "θα αναταραχτείς", "θα αναταραχτεί", "θα αναταραχτούμε", "θα αναταραχτείτε", "θα αναταραχτούν", "αναταράχτηκα", "αναταράχτηκες", "αναταράχτηκε", "αναταραχτήκαμε", "αναταραχτήκατε", "αναταράχτηκαν", "αναταραζόμουν", "αναταραζόσουν", "αναταραζόταν", "αναταραζόμαστε", "αναταραζόσαστε", "αναταράζονταν", "αναταράζου", "αναταράζεστε", "αναταράξου", "αναταραχτείτε"]}
{"verb": "αναταράζω", "eng": "shake", "futurum": "θα αναταράξω", "aorist": "ανατάραξα", "paradigm": ["αναταράζω", "αναταράζεις", "αναταράζει", "αναταράζουμε", "αναταράζετε", "αναταράζουν", "θα αναταράξω", "θα αναταράξεις", "θα αναταράξει", "θα αναταράξουμε", "θα αναταράξετε", "θα αναταράξουν", "ανατάραξα", "ανατάραξες", "ανατάραξε", "αναταράξαμε", "αναταράξατε", "ανατάραξαν", "ανατάραζα", "ανατάραζες", "ανατάραζε", "αναταράζαμε", "αναταράζατε", "ανατάραζαν", "ανατάραζε", "αναταράζετε", "ανατάραξε", "αναταράξτε"]}
{"verb": "αναταράσσομαι", "eng": "shake", "futurum": "θα αναταραχτώ", "aorist": "αναταράχτηκα", "paradigm": ["αναταράσσομαι", "αναταράσσεσαι", "αναταράσσεται", "αναταρασσόμαστε", "αναταράσσεστε", "αναταράσσονται", "θα αναταραχτώ", "θα αναταραχτείς", "θα αναταραχτεί", "θα αναταραχτούμε", "θα αναταραχτείτε", "θα αναταραχτούν", "αναταράχτηκα", "αναταράχτηκες", "αναταράχτηκε", "αναταραχτήκαμε", "αναταραχτήκατε", "αναταράχτηκαν", "αναταρασσόμουν", "αναταρασσόσουν", "αναταρασσόταν", "αναταρασσόμαστε", "αναταρασσόσαστε", "αναταράσσονταν", "αναταράσσου", "αναταράσσεστε", "αναταράξου", "αναταραχτείτε"]}
{"verb": "αναταράσσω", "eng": "shake", "futurum": "θα αναταράξω", "aorist": "ανατάραξα", "paradigm": ["αναταράσσω", "αναταράσσεις", "αναταράσσει", "αναταράσσουμε", "αναταράσσετε", "αναταράσσουν", "θα αναταράξω", "θα αναταράξεις", "θα αναταράξει", "θα αναταράξουμε", "θα αναταράξετε", "θα αναταράξουν", "ανατάραξα", "ανατάραξες", "ανατάραξε", "αναταράξαμε", "αναταράξατε", "ανατάραξαν", "ανατάρασσα", "ανατάρασσες", "ανατάρασσε", "αναταράσσαμε", "αναταράσσατε", "ανατάρασσαν", "ανατάρασσε", "αναταράσσετε", "ανατάραξε", "αναταράξτε"]}
{"verb": "ανατείνω", "eng": "upraise", "futurum": "θα ανατείνω", "aorist": "ανέτεινα", "paradigm": ["ανατείνω", "ανατείνεις", "ανατείνει", "ανατείνουμε", "ανατείνετε", "ανατείνουν", "θα ανατείνω", "θα ανατείνεις", "θα ανατείνει", "θα ανατείνουμε", "θα ανατείνετε", "θα ανατείνουν", "ανέτεινα", "ανέτεινες", "ανέτεινε", "ανατείναμε", "ανατείνατε", "ανέτειναν", "ανέτεινα", "ανέτεινες", "ανέτεινε", "ανατείναμε", "ανατείνατε", "ανέτειναν", "ανάτεινε", "ανατείνετε", "ανέτεινε", "ανατείνετε"]}
{"verb": "ανατέλλω", "eng": "rise", "futurum": "θα ανατείλω", "aorist": "ανέτειλα", "paradigm": ["ανατέλλω", "ανατέλλεις", "ανατέλλει", "ανατέλλουμε", "ανατέλλετε", "ανατέλλουν", "θα ανατείλω", "θα ανατείλεις", "θα ανατείλει", "θα ανατείλουμε", "θα ανατείλετε", "θα ανατείλουν", "ανέτειλα", "ανέτειλες", "ανέτειλε", "ανατείλαμε", "ανατείλατε", "ανέτειλαν", "ανέτελλα", "ανέτελλες", "ανέτελλε", "ανατέλλαμε", "ανατέλλατε", "ανέτελλαν", "ανάτελλε", "ανατέλλετε", "ανέτειλε", "ανατείλετε"]}
{"verb": "ανατέμνω", "eng": "anatomize", "futurum": "θα ανατμήσω", "aorist": "ανέτμησα", "paradigm": ["ανατέμνω", "ανατέμνεις", "ανατέμνει", "ανατέμνουμε", "ανατέμνετε", "ανατέμνουν", "θα ανατμήσω", "θα ανατμήσεις", "θα ανατμήσει", "θα ανατμήσουμε", "θα ανατμήσετε", "θα ανατμήσουν", "ανέτμησα", "ανέτμησες", "ανέτμησε", "ανατμήσαμε", "ανατμήσατε", "ανέτμησαν", "ανέτεμνα", "ανέτεμνες", "ανέτεμνε", "ανατέμναμε", "ανατέμνατε", "ανέτεμναν", "ανάτεμνε", "ανατέμνετε", "ανάτμησε", "ανατμήστε"]}
{"verb": "ανατιμολογώ", "eng": "anatomize", "futurum": "θα ανατιμολογήσω", "aorist": "ανατιμολόγησα", "paradigm": ["ανατιμολογώ", "ανατιμολογείς", "ανατιμολογεί", "ανατιμολογούμε", "ανατιμολογείτε", "ανατιμολογούν", "θα ανατιμολογήσω", "θα ανατιμολογήσεις", "θα ανατιμολογήσει", "θα ανατιμολογήσουμε", "θα ανατιμολογήσετε", "θα ανατιμολογήσουν", "ανατιμολόγησα", "ανατιμολόγησες", "ανατιμολόγησε", "ανατιμολογήσαμε", "ανατιμολογήσατε", "ανατιμολόγησαν", "ανατιμολογούσα", "ανατιμολογούσες", "ανατιμολογούσε", "ανατιμολογούσαμε", "ανατιμολογούσατε", "ανατιμολογούσαν", "ανατιμολόγει", "ανατιμολογείτε", "ανατιμολόγησε", "ανατιμολογήστε"]}
{"verb": "ανατιμώ", "eng": "mark up", "futurum": "θα ανατιμήσω", "aorist": "ανατίμησα", "paradigm": ["ανατιμώ", "ανατιμάς", "ανατιμά", "ανατιμούμε", "ανατιμάτε", "ανατιμούν", "θα ανατιμήσω", "θα ανατιμήσεις", "θα ανατιμήσει", "θα ανατιμήσουμε", "θα ανατιμήσετε", "θα ανατιμήσουν", "ανατίμησα", "ανατίμησες", "ανατίμησε", "ανατιμήσαμε", "ανατιμήσατε", "ανατίμησαν", "ανατιμούσα", "ανατιμούσες", "ανατιμούσε", "ανατιμούσαμε", "ανατιμούσατε", "ανατιμούσαν", "ανατίμα", "ανατιμάτε", "ανατίμησε", "ανατιμήστε"]}
{"verb": "ανατιμώμαι", "eng": "restore", "futurum": "θα ανατιμηθώ", "aorist": "ανατιμήθηκα", "paradigm": ["ανατιμώμαι", "ανατιμάσαι", "ανατιμάται", "ανατιμόμαστε", "ανατιμάστε", "ανατιμώνται", "θα ανατιμηθώ", "θα ανατιμηθείς", "θα ανατιμηθεί", "θα ανατιμηθούμε", "θα ανατιμηθείτε", "θα ανατιμηθούν", "ανατιμήθηκα", "ανατιμήθηκες", "ανατιμήθηκε", "ανατιμηθήκαμε", "ανατιμηθήκατε", "ανατιμήθηκαν", "ανατιμόμουν", "ανατιμόσουν", "ανατιμόταν", "ανατιμόμασταν", "ανατιμόσασταν", "ανατιμόνταν", "-", "-", "ανατιμήσου", "ανατιμηθείτε"]}
{"verb": "ανατινάζω", "eng": "detonate", "futurum": "θα ανατινάξω", "aorist": "ανατίναξα", "paradigm": ["ανατινάζω", "ανατινάζεις", "ανατινάζει", "ανατινάζουμε", "ανατινάζετε", "ανατινάζουν", "θα ανατινάξω", "θα ανατινάξεις", "θα ανατινάξει", "θα ανατινάξουμε", "θα ανατινάξετε", "θα ανατινάξουν", "ανατίναξα", "ανατίναξες", "ανατίναξε", "ανατινάξαμε", "ανατινάξατε", "ανατίναξαν", "ανατίναζα", "ανατίναζες", "ανατίναζε", "ανατινάζαμε", "ανατινάζατε", "ανατίναζαν", "ανατίναζε", "ανατινάζετε", "ανατίναξε", "ανατινάξτε"]}
{"verb": "ανατοκίζω", "eng": "capitalize interest", "futurum": "θα ανατοκίσω", "aorist": "ανατόκισα", "paradigm": ["ανατοκίζω", "ανατοκίζεις", "ανατοκίζει", "ανατοκίζουμε", "ανατοκίζετε", "ανατοκίζουν", "θα ανατοκίσω", "θα ανατοκίσεις", "θα ανατοκίσει", "θα ανατοκίσουμε", "θα ανατοκίσετε", "θα ανατοκίσουν", "ανατόκισα", "ανατόκισες", "ανατόκισε", "ανατοκίσαμε", "ανατοκίσατε", "ανατόκισαν", "ανατόκιζα", "ανατόκιζες", "ανατόκιζε", "ανατοκίζαμε", "ανατοκίζατε", "ανατόκιζαν", "ανατόκιζε", "ανατοκίζετε", "ανατόκισε", "ανατοκίστε"]}
{"verb": "ανατοποθετούμαι", "eng": "capitalize interest", "futurum": "θα ανατοποθετηθώ", "aorist": "ανατοποθετήθηκα", "paradigm": ["ανατοποθετούμαι", "ανατοποθετείσαι", "ανατοποθετείται", "ανατοποθετούμαστε", "ανατοποθετείστε", "ανατοποθετούνται", "θα ανατοποθετηθώ", "θα ανατοποθετηθείς", "θα ανατοποθετηθεί", "θα ανατοποθετηθούμε", "θα ανατοποθετηθείτε", "θα ανατοποθετηθούν", "ανατοποθετήθηκα", "ανατοποθετήθηκες", "ανατοποθετήθηκε", "ανατοποθετηθήκαμε", "ανατοποθετηθήκατε", "ανατοποθετήθηκαν", "ανατοποθετούμουν", "ανατοποθετούσουν", "ανατοποθετούνταν", "ανατοποθετούμαστε", "ανατοποθετούσαστε", "ανατοποθετούνταν", "-", "-", "ανατοποθετήσου", "ανατοποθετηθείτε"]}
{"verb": "ανατοποθετώ", "eng": "restore", "futurum": "θα ανατοποθετήσω", "aorist": "ανατοποθέτησα", "paradigm": ["ανατοποθετώ", "ανατοποθετείς", "ανατοποθετεί", "ανατοποθετούμε", "ανατοποθετείτε", "ανατοποθετούν", "θα ανατοποθετήσω", "θα ανατοποθετήσεις", "θα ανατοποθετήσει", "θα ανατοποθετήσουμε", "θα ανατοποθετήσετε", "θα ανατοποθετήσουν", "ανατοποθέτησα", "ανατοποθέτησες", "ανατοποθέτησε", "ανατοποθετήσαμε", "ανατοποθετήσατε", "ανατοποθέτησαν", "ανατοποθετούσα", "ανατοποθετούσες", "ανατοποθετούσε", "ανατοποθετούσαμε", "ανατοποθετούσατε", "ανατοποθετούσαν", "ανατοποθέτει", "ανατοποθετείτε", "ανατοποθέτησε", "ανατοποθετήστε"]}
{"verb": "ανατρέπω", "eng": "regroup", "futurum": "θα ανατρέψω", "aorist": "ανέτρεψα", "paradigm": ["ανατρέπω", "ανατρέπεις", "ανατρέπει", "ανατρέπουμε", "ανατρέπετε", "ανατρέπουν", "θα ανατρέψω", "θα ανατρέψεις", "θα ανατρέψει", "θα ανατρέψουμε", "θα ανατρέψετε", "θα ανατρέψουν", "ανέτρεψα", "ανέτρεψες", "ανέτρεψε", "ανατρέψαμε", "ανατρέψατε", "ανέτρεψαν", "ανέτρεπα", "ανέτρεπες", "ανέτρεπε", "ανατρέπαμε", "ανατρέπατε", "ανέτρεπαν", "ανάτρεπε", "ανατρέπετε", "ανάτρεψε", "ανατρέψτε"]}
{"verb": "ανατρέφομαι", "eng": "restore", "futurum": "θα ανατραφώ", "aorist": "ανατράφηκα", "paradigm": ["ανατρέφομαι", "ανατρέφεσαι", "ανατρέφεται", "ανατρεφόμαστε", "ανατρέφεστε", "ανατρέφονται", "θα ανατραφώ", "θα ανατραφείς", "θα ανατραφεί", "θα ανατραφούμε", "θα ανατραφείτε", "θα ανατραφούν", "ανατράφηκα", "ανατράφηκες", "ανατράφηκε", "ανατραφήκαμε", "ανατραφήκατε", "ανατράφηκαν", "ανατρεφόμουν", "ανατρεφόσουν", "ανατρεφόταν", "ανατρεφόμαστε", "ανατρεφόσαστε", "ανατρέφονταν", "ανατρέφου", "ανατρέφεστε", "αναθρεψου", "ανατραφείτε"]}
{"verb": "ανατριχιάζω", "eng": "shiver", "futurum": "θα ανατριχιάσω", "aorist": "ανατριχίασα", "paradigm": ["ανατριχιάζω", "ανατριχιάζεις", "ανατριχιάζει", "ανατριχιάζουμε", "ανατριχιάζετε", "ανατριχιάζουν", "θα ανατριχιάσω", "θα ανατριχιάσεις", "θα ανατριχιάσει", "θα ανατριχιάσουμε", "θα ανατριχιάσετε", "θα ανατριχιάσουν", "ανατριχίασα", "ανατριχίασες", "ανατριχίασε", "ανατριχιάσαμε", "ανατριχιάσατε", "ανατριχίασαν", "ανατριχίαζα", "ανατριχίαζες", "ανατριχίαζε", "ανατριχιάζαμε", "ανατριχιάζατε", "ανατριχίαζαν", "ανατριχίαζε", "ανατριχιάζετε", "ανατριχίασε", "ανατριχιάστε"]}
{"verb": "ανατριχίαζω", "eng": "shiver", "futurum": "θα ανατριχίασω", "aorist": "ανατρίχιασα", "paradigm": ["ανατριχίαζω", "ανατριχίαζεις", "ανατριχίαζει", "ανατριχίαζουμε", "ανατριχίαζετε", "ανατριχίαζουν", "θα ανατριχίασω", "θα ανατριχίασεις", "θα ανατριχίασει", "θα ανατριχίασουμε", "θα ανατριχίασετε", "θα ανατριχίασουν", "ανατρίχιασα", "ανατρίχιασες", "ανατρίχιασε", "ανατριχίασαμε", "ανατριχίασατε", "ανατρίχιασαν", "ανατριχιάζα", "ανατριχιάζες", "ανατριχιάζε", "ανατριχίαζαμε", "ανατριχίαζατε", "ανατριχιάζαν", "ανατρίχιαζε", "ανατριχίαζετε", "ανατρίχιασε", "ανατριχίαστε"]}
{"verb": "ανατροφοδοτώ", "eng": "shiver", "futurum": "θα ανατροφοδοτήσω", "aorist": "ανατροφοδότησα", "paradigm": ["ανατροφοδοτώ", "ανατροφοδοτείς", "ανατροφοδοτεί", "ανατροφοδοτούμε", "ανατροφοδοτείτε", "ανατροφοδοτούν", "θα ανατροφοδοτήσω", "θα ανατροφοδοτήσεις", "θα ανατροφοδοτήσει", "θα ανατροφοδοτήσουμε", "θα ανατροφοδοτήσετε", "θα ανατροφοδοτήσουν", "ανατροφοδότησα", "ανατροφοδότησες", "ανατροφοδότησε", "ανατροφοδοτήσαμε", "ανατροφοδοτήσατε", "ανατροφοδότησαν", "ανατροφοδοτούσα", "ανατροφοδοτούσες", "ανατροφοδοτούσε", "ανατροφοδοτούσαμε", "ανατροφοδοτούσατε", "ανατροφοδοτούσαν", "ανατροφοδότει", "ανατροφοδοτείτε", "ανατροφοδότησε", "ανατροφοδοτήστε"]}
{"verb": "ανατσουτσουρώνω", "eng": "shiver", "futurum": "θα ανατσουτσουρώσω", "aorist": "ανατσουτσούρωσα", "paradigm": ["ανατσουτσουρώνω", "ανατσουτσουρώνεις", "ανατσουτσουρώνει", "ανατσουτσουρώνουμε", "ανατσουτσουρώνετε", "ανατσουτσουρώνουν", "θα ανατσουτσουρώσω", "θα ανατσουτσουρώσεις", "θα ανατσουτσουρώσει", "θα ανατσουτσουρώσουμε", "θα ανατσουτσουρώσετε", "θα ανατσουτσουρώσουν", "ανατσουτσούρωσα", "ανατσουτσούρωσες", "ανατσουτσούρωσε", "ανατσουτσουρώσαμε", "ανατσουτσουρώσατε", "ανατσουτσούρωσαν", "ανατσουτσούρωνα", "ανατσουτσούρωνες", "ανατσουτσούρωνε", "ανατσουτσουρώναμε", "ανατσουτσουρώνατε", "ανατσουτσούρωναν", "ανατσουτσούρωνε", "ανατσουτσουρώνετε", "ανατσουτσούρωσε", "ανατσουτσουρώστε"]}
{"verb": "ανατυπώνω", "eng": "restore", "futurum": "θα ανατυπώσω", "aorist": "ανατύπωσα", "paradigm": ["ανατυπώνω", "ανατυπώνεις", "ανατυπώνει", "ανατυπώνουμε", "ανατυπώνετε", "ανατυπώνουνε", "θα ανατυπώσω", "θα ανατυπώσεις", "θα ανατυπώσει", "θα ανατυπώσουμε", "θα ανατυπώσετε", "θα ανατυπώσουνε", "ανατύπωσα", "ανατύπωσες", "ανατύπωσε", "ανατυπώσαμε", "ανατυπώσατε", "ανατύπωσαν", "ανατύπωνα", "ανατύπωνες", "ανατύπωνε", "ανατυπώναμε", "ανατυπώνατε", "ανατύπωναν", "ανατύπωνε", "ανατυπώνετε", "ανατύπωσε", "ανατυπώστε"]}
{"verb": "αναφαίνομαι", "eng": "reappear", "futurum": "θα αναφανώ", "aorist": "αναφάνηκα", "paradigm": ["αναφαίνομαι", "αναφαίνεσαι", "αναφαίνεται", "αναφαινόμαστε", "αναφαίνεστε", "αναφαίνονται", "θα αναφανώ", "θα αναφανείς", "θα αναφανεί", "θα αναφανούμε", "θα αναφανείτε", "θα αναφανούν", "αναφάνηκα", "αναφάνηκες", "αναφάνηκε", "αναφανήκαμε", "αναφανήκατε", "αναφάνηκαν", "αναφαινόμουν", "αναφαινόσουν", "αναφαινόταν", "αναφαινόμαστε", "αναφαινόσαστε", "αναφαίνονταν", "αναφαίνου", "αναφαίνεστε", "αναφάνου", "αναφανείτε"]}
{"verb": "αναφέρομαι", "eng": "refer", "futurum": "θα αναφερθώ", "aorist": "αναφέρθηκα", "paradigm": ["αναφέρομαι", "αναφέρεσαι", "αναφέρεται", "αναφερόμαστε", "αναφέρεστε", "αναφέρονται", "θα αναφερθώ", "θα αναφερθείς", "θα αναφερθεί", "θα αναφερθούμε", "θα αναφερθείτε", "θα αναφερθούν", "αναφέρθηκα", "αναφέρθηκες", "αναφέρθηκε", "αναφερθήκαμε", "αναφερθήκατε", "αναφέρθηκαν", "αναφερόμουν", "αναφερόσουν", "αναφερόταν", "αναφερόμαστε", "αναφερόσαστε", "αναφέρονταν", "να αναφέρεσαι", "αναφέρεστε", "αναφέρσου", "αναφερθείτε"]}
{"verb": "αναφέρω", "eng": "mention", "futurum": "θα αναφέρω", "aorist": "ανέφερα", "paradigm": ["αναφέρω", "αναφέρεις", "αναφέρει", "αναφέρουμε", "αναφέρετε", "αναφέρουν", "θα αναφέρω", "θα αναφέρεις", "θα αναφέρει", "θα αναφέρουμε", "θα αναφέρετε", "θα αναφέρουν", "ανέφερα", "ανέφερες", "ανέφερε", "αναφέραμε", "αναφέρατε", "ανέφεραν", "ανέφερα", "ανέφερες", "ανέφερε", "αναφέραμε", "αναφέρατε", "ανέφεραν", "αναφέρε", "αναφέρετε", "ανέφερε", "αναφέρετε"]}
{"verb": "αναφτερώνω", "eng": "regroup", "futurum": "θα αναφτερώσω", "aorist": "αναφτέρωσα", "paradigm": ["αναφτερώνω", "αναφτερώνεις", "αναφτερώνει", "αναφτερώνουμε", "αναφτερώνετε", "αναφτερώνουν", "θα αναφτερώσω", "θα αναφτερώσεις", "θα αναφτερώσει", "θα αναφτερώσουμε", "θα αναφτερώσετε", "θα αναφτερώσουν", "αναφτέρωσα", "αναφτέρωσες", "αναφτέρωσε", "αναφτερώσαμε", "αναφτερώσατε", "αναφτέρωσαν", "αναφτέρωνα", "αναφτέρωνες", "αναφτέρωνε", "αναφτερώναμε", "αναφτερώνατε", "αναφτέρωναν", "αναφτέρωνε", "αναφτερώνετε", "αναφτέρωσε", "αναφτερώστε"]}
{"verb": "αναφυτεύω", "eng": "reappear", "futurum": "θα αναφυτέψω", "aorist": "αναφύτεψα", "paradigm": ["αναφυτεύω", "αναφυτεύεις", "αναφυτεύει", "αναφυτεύουμε", "αναφυτεύετε", "αναφυτεύουν", "θα αναφυτέψω", "θα αναφυτέψεις", "θα αναφυτέψει", "θα αναφυτέψουμε", "θα αναφυτέψετε", "θα αναφυτέψουν", "αναφύτεψα", "αναφύτεψες", "αναφύτεψε", "αναφυτέψαμε", "αναφυτέψατε", "αναφύτεψαν", "αναφύτευα", "αναφύτευες", "αναφύτευε", "αναφυτεύαμε", "αναφυτεύατε", "αναφύτευαν", "αναφύτευε", "αναφυτεύετε", "αναφύτεψε", "αναφυτέψτε"]}
{"verb": "αναφωνώ", "eng": "exclaim", "futurum": "", "aorist": "αναφώνησα", "paradigm": ["αναφωνώ", "αναφωνείς", "αναφωνεί", "αναφωνούμε", "αναφωνείτε", "αναφωνούν", "", "", "", "", "", "", "αναφώνησα", "αναφώνησες", "αναφώνησε", "αναφωνήσαμε", "αναφωνήσατε", "αναφώνησαν", "αναφωνούσα", "αναφωνούσες", "αναφωνούσε", "αναφωνούσαμε", "αναφωνούσατε", "αναφωνούσαν", "αναφώνει", "αναφωνείτε", "αναφώνησε", "αναφωνήστε"]}
{"verb": "αναχαιτίζω", "eng": "thwart", "futurum": "θα αναχαιτίσω", "aorist": "αναχαίτισα", "paradigm": ["αναχαιτίζω", "αναχαιτίζεις", "αναχαιτίζει", "αναχαιτίζουμε", "αναχαιτίζετε", "αναχαιτίζουν", "θα αναχαιτίσω", "θα αναχαιτίσεις", "θα αναχαιτίσει", "θα αναχαιτίσουμε", "θα αναχαιτίσετε", "θα αναχαιτίσουν", "αναχαίτισα", "αναχαίτισες", "αναχαίτισε", "αναχαιτίσαμε", "αναχαιτίσατε", "αναχαίτισαν", "αναχαίτιζα", "αναχαίτιζες", "αναχαίτιζε", "αναχαιτίζαμε", "αναχαιτίζατε", "αναχαίτιζαν", "αναχαίτιζε", "αναχαιτίζετε", "αναχαίτισε", "αναχαιτίστε"]}
{"verb": "αναχρονίζω", "eng": "thwart", "futurum": "θα αναχρονίσω", "aorist": "αναχρόνισα", "paradigm": ["αναχρονίζω", "αναχρονίζεις", "αναχρονίζει", "αναχρονίζουμε", "αναχρονίζετε", "αναχρονίζουν", "θα αναχρονίσω", "θα αναχρονίσεις", "θα αναχρονίσει", "θα αναχρονίσουμε", "θα αναχρονίσετε", "θα αναχρονίσουν", "αναχρόνισα", "αναχρόνισες", "αναχρόνισε", "αναχρονίσαμε", "αναχρονίσατε", "αναχρόνισαν", "αναχρόνιζα", "αναχρόνιζες", "αναχρόνιζε", "αναχρονίζαμε", "αναχρονίζατε", "αναχρόνιζαν", "αναχρόνιζε", "αναχρονίζετε", "αναχρόνισε", "αναχρονίστε"]}
{"verb": "αναχωματίζω", "eng": "thwart", "futurum": "θα αναχωματίσω", "aorist": "αναχωμάτισα", "paradigm": ["αναχωματίζω", "αναχωματίζεις", "αναχωματίζει", "αναχωματίζουμε", "αναχωματίζετε", "αναχωματίζουν", "θα αναχωματίσω", "θα αναχωματίσεις", "θα αναχωματίσει", "θα αναχωματίσουμε", "θα αναχωματίσετε", "θα αναχωματίσουν", "αναχωμάτισα", "αναχωμάτισες", "αναχωμάτισε", "αναχωματίσαμε", "αναχωματίσατε", "αναχωμάτισαν", "αναχωμάτιζα", "αναχωμάτιζες", "αναχωμάτιζε", "αναχωματίζαμε", "αναχωματίζατε", "αναχωμάτιζαν", "αναχωμάτιζε", "αναχωματίζετε", "αναχωμάτισε", "αναχωματίστε"]}
{"verb": "αναχωρώ", "eng": "depart", "futurum": "θα αναχωρήσω", "aorist": "αναχώρησα", "paradigm": ["αναχωρώ", "αναχωρείς", "αναχωρεί", "αναχωρούμε", "αναχωρείτε", "αναχωρούν", "θα αναχωρήσω", "θα αναχωρήσεις", "θα αναχωρήσει", "θα αναχωρήσουμε", "θα αναχωρήσετε", "θα αναχωρήσουν", "αναχώρησα", "αναχώρησες", "αναχώρησε", "αναχωρήσαμε", "αναχωρήσατε", "αναχώρησαν", "αναχωρούσα", "αναχωρούσες", "αναχωρούσε", "αναχωρούσαμε", "αναχωρούσατε", "αναχωρούσαν", "—", "αναχωρείτε", "αναχώρησε", "αναχωρήστε"]}
{"verb": "αναψηλαφώ", "eng": "exclaim", "futurum": "", "aorist": "αναψηλάφησα", "paradigm": ["αναψηλαφώ", "αναψηλαφείς", "αναψηλαφεί", "αναψηλαφούμε", "αναψηλαφείτε", "αναψηλαφούν", "", "", "", "", "", "", "αναψηλάφησα", "αναψηλάφησες", "αναψηλάφησε", "αναψηλαφήσαμε", "αναψηλαφήσατε", "αναψηλάφησαν", "αναψηλαφούσα", "αναψηλαφούσες", "αναψηλαφούσε", "αναψηλαφούσαμε", "αναψηλαφούσατε", "αναψηλαφούσαν", "αναψηλάφει", "αναψηλαφείτε", "αναψηλάφησε", "αναψηλαφήστε"]}
{"verb": "αναψοκοκκινίζω", "eng": "thwart", "futurum": "θα αναψοκοκκινίσω", "aorist": "αναψοκοκκίνισα", "paradigm": ["αναψοκοκκινίζω", "αναψοκοκκινίζεις", "αναψοκοκκινίζει", "αναψοκοκκινίζουμε", "αναψοκοκκινίζετε", "αναψοκοκκινίζουν", "θα αναψοκοκκινίσω", "θα αναψοκοκκινίσεις", "θα αναψοκοκκινίσει", "θα αναψοκοκκινίσουμε", "θα αναψοκοκκινίσετε", "θα αναψοκοκκινίσουν", "αναψοκοκκίνισα", "αναψοκοκκίνισες", "αναψοκοκκίνισε", "αναψοκοκκινίσαμε", "αναψοκοκκινίσατε", "αναψοκοκκίνισαν", "αναψοκοκκίνιζα", "αναψοκοκκίνιζες", "αναψοκοκκίνιζε", "αναψοκοκκινίζαμε", "αναψοκοκκινίζατε", "αναψοκοκκίνιζαν", "αναψοκοκκίνιζε", "αναψοκοκκινίζετε", "αναψοκοκκίνισε", "αναψοκοκκινίστε"]}
{"verb": "αναψυχώνω", "eng": "exclaim", "futurum": "θα αναψυχώσω", "aorist": "αναψύχωσα", "paradigm": ["αναψυχώνω", "αναψυχώνεις", "αναψυχώνει", "αναψυχώνουμε", "αναψυχώνετε", "αναψυχώνουνε", "θα αναψυχώσω", "θα αναψυχώσεις", "θα αναψυχώσει", "θα αναψυχώσουμε", "θα αναψυχώσετε", "θα αναψυχώσουνε", "αναψύχωσα", "αναψύχωσες", "αναψύχωσε", "αναψυχώσαμε", "αναψυχώσατε", "αναψύχωσαν", "αναψύχωνα", "αναψύχωνες", "αναψύχωνε", "αναψυχώναμε", "αναψυχώνατε", "αναψύχωναν", "αναψύχωνε", "αναψυχώνετε", "αναψύχωσε", "αναψυχώστε"]}
{"verb": "ανδραγαθώ", "eng": "exclaim", "futurum": "", "aorist": "ανδραγάθησα", "paradigm": ["ανδραγαθώ", "ανδραγαθείς", "ανδραγαθεί", "ανδραγαθούμε", "ανδραγαθείτε", "ανδραγαθούν", "", "", "", "", "", "", "ανδραγάθησα", "ανδραγάθησες", "ανδραγάθησε", "ανδραγαθήσαμε", "ανδραγαθήσατε", "ανδραγάθησαν", "ανδραγαθούσα", "ανδραγαθούσες", "ανδραγαθούσε", "ανδραγαθούσαμε", "ανδραγαθούσατε", "ανδραγαθούσαν", "ανδραγάθει", "ανδραγαθείτε", "ανδραγάθησε", "ανδραγαθήστε"]}
{"verb": "ανδραποδίζω", "eng": "enslave", "futurum": "θα ανδραποδίσω", "aorist": "ανδραπόδισα", "paradigm": ["ανδραποδίζω", "ανδραποδίζεις", "ανδραποδίζει", "ανδραποδίζουμε", "ανδραποδίζετε", "ανδραποδίζουν", "θα ανδραποδίσω", "θα ανδραποδίσεις", "θα ανδραποδίσει", "θα ανδραποδίσουμε", "θα ανδραποδίσετε", "θα ανδραποδίσουν", "ανδραπόδισα", "ανδραπόδισες", "ανδραπόδισε", "ανδραποδίσαμε", "ανδραποδίσατε", "ανδραπόδισαν", "ανδραπόδιζα", "ανδραπόδιζες", "ανδραπόδιζε", "ανδραποδίζαμε", "ανδραποδίζατε", "ανδραπόδιζαν", "ανδραπόδιζε", "ανδραποδίζετε", "ανδραπόδισε", "ανδραποδίστε"]}
{"verb": "ανδρώνομαι", "eng": "enslave", "futurum": "θα ανδρωθώ", "aorist": "ανδρώθηκα", "paradigm": ["ανδρώνομαι", "ανδρώνεσαι", "ανδρώνεται", "ανδρωνόμαστε", "ανδρώνεστε", "ανδρώνονται", "θα ανδρωθώ", "θα ανδρωθείς", "θα ανδρωθεί", "θα ανδρωθούμε", "θα ανδρωθείτε", "θα ανδρωθούν", "ανδρώθηκα", "ανδρώθηκες", "ανδρώθηκε", "ανδρωθήκαμε", "ανδρωθήκατε", "ανδρώθηκαν", "ανδρωνόμουν", "ανδρωνόσουν", "ανδρωνόταν", "ανδρωνόμαστε", "ανδρωνόσαστε", "ανδρώνονταν", "ανδρώνου", "ανδρώνεστε", "ανδρώσου", "ανδρωθείτε"]}
{"verb": "ανεβάζω", "eng": "raise", "futurum": "θα ανεβάσω", "aorist": "ανέβασα", "paradigm": ["ανεβάζω", "ανεβάζεις", "ανεβάζει", "ανεβάζουμε", "ανεβάζετε", "ανεβάζουν", "θα ανεβάσω", "θα ανεβάσεις", "θα ανεβάσει", "θα ανεβάσουμε", "θα ανεβάσετε", "θα ανεβάσουν", "ανέβασα", "ανέβασες", "ανέβασε", "ανεβάσαμε", "ανεβάσατε", "ανέβασαν", "ανέβαζα", "ανέβαζες", "ανέβαζε", "ανεβάζαμε", "ανεβάζατε", "ανέβαζαν", "ανέβαζε", "ανεβάζετε", "ανέβασε", "ανεβάστε"]}
{"verb": "ανεβαίνω", "eng": "ascend", "futurum": "θα ανέβω", "aorist": "ανέβηκα", "paradigm": ["ανεβαίνω", "ανεβαίνεις", "ανεβαίνει", "ανεβαίνουμε", "ανεβαίνετε", "ανεβαίνουν", "θα ανέβω", "θα ανέβεις", "θα ανέβει", "θα ανέβουμε", "θα ανέβετε", "θα ανέβουν", "ανέβηκα", "ανέβηκες", "ανέβηκε", "ανεβήκαμε", "ανεβήκατε", "ανέβηκαν", "ανέβαινα", "ανέβαινες", "ανέβαινε", "ανεβαίναμε", "ανεβαίνατε", "ανέβαιναν", "ανέβαινε", "ανεβαίνετε", "ανέβα", "ανεβείτε"]}
{"verb": "ανεμίζω", "eng": "raise", "futurum": "θα ανεμίσω", "aorist": "ανέμισα", "paradigm": ["ανεμίζω", "ανεμίζεις", "ανεμίζει", "ανεμίζουμε", "ανεμίζετε", "ανεμίζουν", "θα ανεμίσω", "θα ανεμίσεις", "θα ανεμίσει", "θα ανεμίσουμε", "θα ανεμίσετε", "θα ανεμίσουν", "ανέμισα", "ανέμισες", "ανέμισε", "ανεμίσαμε", "ανεμίσατε", "ανέμισαν", "ανέμιζα", "ανέμιζες", "ανέμιζε", "ανεμίζαμε", "ανεμίζατε", "ανέμιζαν", "ανέμιζε", "ανεμίζετε", "ανέμισε", "ανεμίστε"]}
{"verb": "ανεμοδέρνομαι", "eng": "raise", "futurum": "θα ανεμοδαρθώ", "aorist": "ανεμοδάρθηκα", "paradigm": ["ανεμοδέρνομαι", "ανεμοδέρνεσαι", "ανεμοδέρνεται", "ανεμοδερνόμαστε", "ανεμοδέρνεστε", "ανεμοδέρνονται", "θα ανεμοδαρθώ", "θα ανεμοδαρθείς", "θα ανεμοδαρθεί", "θα ανεμοδαρθούμε", "θα ανεμοδαρθείτε", "θα ανεμοδαρθούν", "ανεμοδάρθηκα", "ανεμοδάρθηκες", "ανεμοδάρθηκε", "ανεμοδαρθήκαμε", "ανεμοδαρθήκατε", "ανεμοδάρθηκαν", "ανεμοδερνόμουν", "ανεμοδερνόσουν", "ανεμοδερνόταν", "ανεμοδερνόμαστε", "ανεμοδερνόσαστε", "ανεμοδέρνονταν", "ανεμοδέρνου", "ανεμοδέρνεστε", "ανεμοδάρσου", "ανεμοδαρθείτε"]}
{"verb": "ανεξαρτητοποιούμαι", "eng": "raise", "futurum": "θα ανεξαρτητοποιηθώ", "aorist": "ανεξαρτητοποιήθηκα", "paradigm": ["ανεξαρτητοποιούμαι", "ανεξαρτητοποιείσαι", "ανεξαρτητοποιείται", "ανεξαρτητοποιούμαστε", "ανεξαρτητοποιείστε", "ανεξαρτητοποιούνται", "θα ανεξαρτητοποιηθώ", "θα ανεξαρτητοποιηθείς", "θα ανεξαρτητοποιηθεί", "θα ανεξαρτητοποιηθούμε", "θα ανεξαρτητοποιηθείτε", "θα ανεξαρτητοποιηθούν", "ανεξαρτητοποιήθηκα", "ανεξαρτητοποιήθηκες", "ανεξαρτητοποιήθηκε", "ανεξαρτητοποιηθήκαμε", "ανεξαρτητοποιηθήκατε", "ανεξαρτητοποιήθηκαν", "ανεξαρτητοποιούμουν", "ανεξαρτητοποιούσουν", "ανεξαρτητοποιούνταν", "ανεξαρτητοποιούμαστε", "ανεξαρτητοποιούσαστε", "ανεξαρτητοποιούνταν", "-", "-", "ανεξαρτητοποιήσου", "ανεξαρτητοποιηθείτε"]}
{"verb": "ανεξαρτητοποιώ", "eng": "raise", "futurum": "θα ανεξαρτητοποιήσω", "aorist": "ανεξαρτητοποίησα", "paradigm": ["ανεξαρτητοποιώ", "ανεξαρτητοποιείς", "ανεξαρτητοποιεί", "ανεξαρτητοποιούμε", "ανεξαρτητοποιείτε", "ανεξαρτητοποιούν", "θα ανεξαρτητοποιήσω", "θα ανεξαρτητοποιήσεις", "θα ανεξαρτητοποιήσει", "θα ανεξαρτητοποιήσουμε", "θα ανεξαρτητοποιήσετε", "θα ανεξαρτητοποιήσουν", "ανεξαρτητοποίησα", "ανεξαρτητοποίησες", "ανεξαρτητοποίησε", "ανεξαρτητοποιήσαμε", "ανεξαρτητοποιήσατε", "ανεξαρτητοποίησαν", "ανεξαρτητοποιούσα", "ανεξαρτητοποιούσες", "ανεξαρτητοποιούσε", "ανεξαρτητοποιούσαμε", "ανεξαρτητοποιούσατε", "ανεξαρτητοποιούσαν", "ανεξαρτητοποίει", "ανεξαρτητοποιείτε", "ανεξαρτητοποίησε", "ανεξαρτητοποιήστε"]}
{"verb": "ανερευνώ", "eng": "examine", "futurum": "θα ανερευνήσω", "aorist": "ανερεύνησα", "paradigm": ["ανερευνώ", "ανερευνείς", "ανερευνεί", "ανερευνούμε", "ανερευνείτε", "ανερευνούν", "θα ανερευνήσω", "θα ανερευνήσεις", "θα ανερευνήσει", "θα ανερευνήσουμε", "θα ανερευνήσετε", "θα ανερευνήσουν", "ανερεύνησα", "ανερεύνησες", "ανερεύνησε", "ανερευνήσαμε", "ανερευνήσατε", "ανερεύνησαν", "ανερευνούσα", "ανερευνούσες", "ανερευνούσε", "ανερευνούσαμε", "ανερευνούσατε", "ανερευνούσαν", "ανερεύνει", "ανερευνείτε", "ανερεύνησε", "ανερευνήστε"]}
{"verb": "ανευθυνολογώ", "eng": "exclaim", "futurum": "", "aorist": "ανευθυνολόγησα", "paradigm": ["ανευθυνολογώ", "ανευθυνολογείς", "ανευθυνολογεί", "ανευθυνολογούμε", "ανευθυνολογείτε", "ανευθυνολογούν", "", "", "", "", "", "", "ανευθυνολόγησα", "ανευθυνολόγησες", "ανευθυνολόγησε", "ανευθυνολογήσαμε", "ανευθυνολογήσατε", "ανευθυνολόγησαν", "ανευθυνολογούσα", "ανευθυνολογούσες", "ανευθυνολογούσε", "ανευθυνολογούσαμε", "ανευθυνολογούσατε", "ανευθυνολογούσαν", "ανευθυνολόγει", "ανευθυνολογείτε", "ανευθυνολόγησε", "ανευθυνολογήστε"]}
{"verb": "ανεφοδιάζομαι", "eng": "examine", "futurum": "θα ανεφοδιαστώ", "aorist": "ανεφοδιάστηκα", "paradigm": ["ανεφοδιάζομαι", "ανεφοδιάζεσαι", "ανεφοδιάζεται", "ανεφοδιαζόμαστε", "ανεφοδιάζεστε", "ανεφοδιάζονται", "θα ανεφοδιαστώ", "θα ανεφοδιαστείς", "θα ανεφοδιαστεί", "θα ανεφοδιαστούμε", "θα ανεφοδιαστείτε", "θα ανεφοδιαστούν", "ανεφοδιάστηκα", "ανεφοδιάστηκες", "ανεφοδιάστηκε", "ανεφοδιαστήκαμε", "ανεφοδιαστήκατε", "ανεφοδιάστηκαν", "ανεφοδιαζόμουν", "ανεφοδιαζόσουν", "ανεφοδιαζόταν", "ανεφοδιαζόμαστε", "ανεφοδιαζόσαστε", "ανεφοδιάζονταν", "ανεφοδιάζου", "ανεφοδιάζεστε", "ανεφοδιάσου", "ανεφοδιαστείτε"]}
{"verb": "ανεφοδιάζω", "eng": "resupply", "futurum": "θα ανεφοδιάσω", "aorist": "ανεφοδίασα", "paradigm": ["ανεφοδιάζω", "ανεφοδιάζεις", "ανεφοδιάζει", "ανεφοδιάζουμε", "ανεφοδιάζετε", "ανεφοδιάζουν", "θα ανεφοδιάσω", "θα ανεφοδιάσεις", "θα ανεφοδιάσει", "θα ανεφοδιάσουμε", "θα ανεφοδιάσετε", "θα ανεφοδιάσουν", "ανεφοδίασα", "ανεφοδίασες", "ανεφοδίασε", "ανεφοδιάσαμε", "ανεφοδιάσατε", "ανεφοδίασαν", "ανεφοδίαζα", "ανεφοδίαζες", "ανεφοδίαζε", "ανεφοδιάζαμε", "ανεφοδιάζατε", "ανεφοδίαζαν", "ανεφοδίαζε", "ανεφοδιάζετε", "ανεφοδίασε", "ανεφοδιάστε"]}
{"verb": "ανέχομαι", "eng": "tolerate", "futurum": "θα ανεχτώ", "aorist": "ανέχτηκα", "paradigm": ["ανέχομαι", "ανέχεσαι", "ανέχεται", "ανεχόμαστε", "ανέχεστε", "ανέχονται", "θα ανεχτώ", "θα ανεχτείς", "θα ανεχτεί", "θα ανεχτούμε", "θα ανεχτείτε", "θα ανεχτούν", "ανέχτηκα", "ανέχτηκες", "ανέχτηκε", "ανεχτήκαμε", "ανεχτήκατε", "ανέχτηκαν", "ανεχόμουν", "ανεχόσουν", "ανεχόταν", "ανεχόμαστε", "ανεχόσαστε", "ανέχονταν", "ανέχου", "ανέχεστε", "ανέξου", "ανεχτείτε"]}
{"verb": "ανήκω", "eng": "belong", "futurum": "", "aorist": "", "paradigm": ["ανήκω", "ανήκεις", "ανήκει", "ανήκουμε", "ανήκετε", "ανήκουν", "", "", "", "", "", "", "", "", "", "", "", "", "ανήκα", "ανήκες", "ανήκε", "ανήκαμε", "ανήκατε", "ανήκαν", "", "", "", ""]}
{"verb": "ανησυχώ", "eng": "worry", "futurum": "θα ανησυχήσω", "aorist": "ανησύχησα", "paradigm": ["ανησυχώ", "ανησυχείς", "ανησυχεί", "ανησυχούμε", "ανησυχείτε", "ανησυχούν", "θα ανησυχήσω", "θα ανησυχήσεις", "θα ανησυχήσει", "θα ανησυχήσουμε", "θα ανησυχήσετε", "θα ανησυχήσουν", "ανησύχησα", "ανησύχησες", "ανησύχησε", "ανησυχήσαμε", "ανησυχήσατε", "ανησύχησαν", "ανησυχούσα", "ανησυχούσες", "ανησυχούσε", "ανησυχούσαμε", "ανησυχούσατε", "ανησυχούσαν", "—", "ανησυχείτε", "ανησύχησε", "ανησυχήστε"]}
{"verb": "ανηφορίζω", "eng": "ascend", "futurum": "θα ανηφορίσω", "aorist": "ανηφόρισα", "paradigm": ["ανηφορίζω", "ανηφορίζεις", "ανηφορίζει", "ανηφορίζουμε", "ανηφορίζετε", "ανηφορίζουν", "θα ανηφορίσω", "θα ανηφορίσεις", "θα ανηφορίσει", "θα ανηφορίσουμε", "θα ανηφορίσετε", "θα ανηφορίσουν", "ανηφόρισα", "ανηφόρισες", "ανηφόρισε", "ανηφορίσαμε", "ανηφορίσατε", "ανηφόρισαν", "ανηφόριζα", "ανηφόριζες", "ανηφόριζε", "ανηφορίζαμε", "ανηφορίζατε", "ανηφόριζαν", "ανηφόριζε", "ανηφορίζετε", "ανηφόρισε", "ανηφορίστε"]}
{"verb": "ανθίζομαι", "eng": "ascend", "futurum": "θα ανθιστώ", "aorist": "ανθίστηκα", "paradigm": ["ανθίζομαι", "ανθίζεσαι", "ανθίζεται", "ανθιζόμαστε", "ανθίζεστε", "ανθίζονται", "θα ανθιστώ", "θα ανθιστείς", "θα ανθιστεί", "θα ανθιστούμε", "θα ανθιστείτε", "θα ανθιστούν", "ανθίστηκα", "ανθίστηκες", "ανθίστηκε", "ανθιστήκαμε", "ανθιστήκατε", "ανθίστηκαν", "ανθιζόμουν", "ανθιζόσουν", "ανθιζόταν", "ανθιζόμαστε", "ανθιζόσαστε", "ανθίζονταν", "ανθίζου", "ανθίζεστε", "ανθίσου", "ανθιστείτε"]}
{"verb": "ανθίζω", "eng": "bloom", "futurum": "θα ανθίσω", "aorist": "άνθισα", "paradigm": ["ανθίζω", "ανθίζεις", "ανθίζει", "ανθίζουμε", "ανθίζετε", "ανθίζουν", "θα ανθίσω", "θα ανθίσεις", "θα ανθίσει", "θα ανθίσουμε", "θα ανθίσετε", "θα ανθίσουν", "άνθισα", "άνθισες", "άνθισε", "ανθίσαμε", "ανθίσατε", "άνθισαν", "άνθιζα", "άνθιζες", "άνθιζε", "ανθίζαμε", "ανθίζατε", "άνθιζαν", "άνθιζε", "ανθίζετε", "άνθισε", "ανθίστε"]}
{"verb": "ανθοβολώ", "eng": "bloom", "futurum": "θα ανθοβολήσω", "aorist": "ανθοβόλησα", "paradigm": ["ανθοβολώ", "ανθοβολείς", "ανθοβολεί", "ανθοβολούμε", "ανθοβολείτε", "ανθοβολούν", "θα ανθοβολήσω", "θα ανθοβολήσεις", "θα ανθοβολήσει", "θα ανθοβολήσουμε", "θα ανθοβολήσετε", "θα ανθοβολήσουν", "ανθοβόλησα", "ανθοβόλησες", "ανθοβόλησε", "ανθοβολήσαμε", "ανθοβολήσατε", "ανθοβόλησαν", "ανθοβολούσα", "ανθοβολούσες", "ανθοβολούσε", "ανθοβολούσαμε", "ανθοβολούσατε", "ανθοβολούσαν", "ανθοβόλει", "ανθοβολείτε", "ανθοβόλησε", "ανθοβολήστε"]}
{"verb": "ανθοκομώ", "eng": "bloom", "futurum": "θα ανθοκομήσω", "aorist": "ανθοκόμησα", "paradigm": ["ανθοκομώ", "ανθοκομείς", "ανθοκομεί", "ανθοκομούμε", "ανθοκομείτε", "ανθοκομούν", "θα ανθοκομήσω", "θα ανθοκομήσεις", "θα ανθοκομήσει", "θα ανθοκομήσουμε", "θα ανθοκομήσετε", "θα ανθοκομήσουν", "ανθοκόμησα", "ανθοκόμησες", "ανθοκόμησε", "ανθοκομήσαμε", "ανθοκομήσατε", "ανθοκόμησαν", "ανθοκομούσα", "ανθοκομούσες", "ανθοκομούσε", "ανθοκομούσαμε", "ανθοκομούσατε", "ανθοκομούσαν", "ανθοκόμει", "ανθοκομείτε", "ανθοκόμησε", "ανθοκομήστε"]}
{"verb": "ανθολογούμαι", "eng": "bloom", "futurum": "θα ανθολογηθώ", "aorist": "ανθολογήθηκα", "paradigm": ["ανθολογούμαι", "ανθολογείσαι", "ανθολογείται", "ανθολογούμαστε", "ανθολογείστε", "ανθολογούνται", "θα ανθολογηθώ", "θα ανθολογηθείς", "θα ανθολογηθεί", "θα ανθολογηθούμε", "θα ανθολογηθείτε", "θα ανθολογηθούν", "ανθολογήθηκα", "ανθολογήθηκες", "ανθολογήθηκε", "ανθολογηθήκαμε", "ανθολογηθήκατε", "ανθολογήθηκαν", "ανθολογούμουν", "ανθολογούσουν", "ανθολογούνταν", "ανθολογούμαστε", "ανθολογούσαστε", "ανθολογούνταν", "-", "-", "ανθολογήσου", "ανθολογηθείτε"]}
{"verb": "ανθολογώ", "eng": "anthologize", "futurum": "θα ανθολογήσω", "aorist": "ανθολόγησα", "paradigm": ["ανθολογώ", "ανθολογείς", "ανθολογεί", "ανθολογούμε", "ανθολογείτε", "ανθολογούν", "θα ανθολογήσω", "θα ανθολογήσεις", "θα ανθολογήσει", "θα ανθολογήσουμε", "θα ανθολογήσετε", "θα ανθολογήσουν", "ανθολόγησα", "ανθολόγησες", "ανθολόγησε", "ανθολογήσαμε", "ανθολογήσατε", "ανθολόγησαν", "ανθολογούσα", "ανθολογούσες", "ανθολογούσε", "ανθολογούσαμε", "ανθολογούσατε", "ανθολογούσαν", "ανθολόγει", "ανθολογείτε", "ανθολόγησε", "ανθολογήστε"]}
{"verb": "ανθοστολίζω", "eng": "anthologize", "futurum": "θα ανθοστολίσω", "aorist": "ανθοστόλισα", "paradigm": ["ανθοστολίζω", "ανθοστολίζεις", "ανθοστολίζει", "ανθοστολίζουμε", "ανθοστολίζετε", "ανθοστολίζουν", "θα ανθοστολίσω", "θα ανθοστολίσεις", "θα ανθοστολίσει", "θα ανθοστολίσουμε", "θα ανθοστολίσετε", "θα ανθοστολίσουν", "ανθοστόλισα", "ανθοστόλισες", "ανθοστόλισε", "ανθοστολίσαμε", "ανθοστολίσατε", "ανθοστόλισαν", "ανθοστόλιζα", "ανθοστόλιζες", "ανθοστόλιζε", "ανθοστολίζαμε", "ανθοστολίζατε", "ανθοστόλιζαν", "ανθοστόλιζε", "ανθοστολίζετε", "ανθοστόλισε", "ανθοστολίστε"]}
{"verb": "ανθοφορώ", "eng": "exclaim", "futurum": "", "aorist": "ανθοφόρησα", "paradigm": ["ανθοφορώ", "ανθοφορείς", "ανθοφορεί", "ανθοφορούμε", "ανθοφορείτε", "ανθοφορούν", "", "", "", "", "", "", "ανθοφόρησα", "ανθοφόρησες", "ανθοφόρησε", "ανθοφορήσαμε", "ανθοφορήσατε", "ανθοφόρησαν", "ανθοφορούσα", "ανθοφορούσες", "ανθοφορούσε", "ανθοφορούσαμε", "ανθοφορούσατε", "ανθοφορούσαν", "ανθοφόρει", "ανθοφορείτε", "ανθοφόρησε", "ανθοφορήστε"]}
{"verb": "ανθρακώνω", "eng": "anthologize", "futurum": "θα ανθρακώσω", "aorist": "ανθράκωσα", "paradigm": ["ανθρακώνω", "ανθρακώνεις", "ανθρακώνει", "ανθρακώνουμε", "ανθρακώνετε", "ανθρακώνουν", "θα ανθρακώσω", "θα ανθρακώσεις", "θα ανθρακώσει", "θα ανθρακώσουμε", "θα ανθρακώσετε", "θα ανθρακώσουν", "ανθράκωσα", "ανθράκωσες", "ανθράκωσε", "ανθρακώσαμε", "ανθρακώσατε", "ανθράκωσαν", "ανθράκωνα", "ανθράκωνες", "ανθράκωνε", "ανθρακώναμε", "ανθρακώνατε", "ανθράκωναν", "ανθράκωνε", "ανθρακώνετε", "ανθράκωσε", "ανθρακώστε"]}
{"verb": "ανθρωπεύω", "eng": "civilize", "futurum": "θα ανθρωπέψω", "aorist": "ανθρώπεψα", "paradigm": ["ανθρωπεύω", "ανθρωπεύεις", "ανθρωπεύει", "ανθρωπεύουμε", "ανθρωπεύετε", "ανθρωπεύουν", "θα ανθρωπέψω", "θα ανθρωπέψεις", "θα ανθρωπέψει", "θα ανθρωπέψουμε", "θα ανθρωπέψετε", "θα ανθρωπέψουν", "ανθρώπεψα", "ανθρώπεψες", "ανθρώπεψε", "ανθρωπέψαμε", "ανθρωπέψατε", "ανθρώπεψαν", "ανθρώπευα", "ανθρώπευες", "ανθρώπευε", "ανθρωπεύαμε", "ανθρωπεύατε", "ανθρώπευαν", "ανθρώπευε", "ανθρωπεύετε", "ανθρώπεψε", "ανθρωπέψετε"]}
{"verb": "ανθώ", "eng": "blossom", "futurum": "θα ανθίσω", "aorist": "άνθησα", "paradigm": ["ανθώ", "ανθείς", "ανθεί", "ανθούμε", "ανθείτε", "ανθούν", "θα ανθίσω", "θα ανθίσεις", "θα ανθίσει", "θα ανθίσουμε", "θα ανθίσετε", "θα ανθίσουν", "άνθησα", "άνθησες", "άνθησε", "ανθήσαμε", "ανθήσατε", "άνθησαν", "ανθούσα", "ανθούσες", "ανθούσε", "ανθούσαμε", "ανθούσατε", "ανθούσαν", "άνθα", "ανθείτε", "άνθησε", "ανθίστε"]}
{"verb": "ανιστορώ", "eng": "recollect", "futurum": "θα ανιστορήσω", "aorist": "ανιστόρησα", "paradigm": ["ανιστορώ", "ανιστορείς", "ανιστορεί", "ανιστορούμε", "ανιστορείτε", "ανιστορούν", "θα ανιστορήσω", "θα ανιστορήσεις", "θα ανιστορήσει", "θα ανιστορήσουμε", "θα ανιστορήσετε", "θα ανιστορήσουν", "ανιστόρησα", "ανιστόρησες", "ανιστόρησε", "ανιστορήσαμε", "ανιστορήσατε", "ανιστόρησαν", "ανιστορούσα", "ανιστορούσες", "ανιστορούσε", "ανιστορούσαμε", "ανιστορούσατε", "ανιστορούσαν", "ανιστόρα", "ανιστορείτε", "ανιστόρησε", "ανιστορήστε"]}
{"verb": "ανιχνεύω", "eng": "detect", "futurum": "θα ανιχνεύσω", "aorist": "ανίχνευσα", "paradigm": ["ανιχνεύω", "ανιχνεύεις", "ανιχνεύει", "ανιχνεύουμε", "ανιχνεύετε", "ανιχνεύουν", "θα ανιχνεύσω", "θα ανιχνεύσεις", "θα ανιχνεύσει", "θα ανιχνεύσουμε", "θα ανιχνεύσετε", "θα ανιχνεύσουν", "ανίχνευσα", "ανίχνευσες", "ανίχνευσε", "ανιχνεύσαμε", "ανιχνεύσατε", "ανίχνευσαν", "ανίχνευα", "ανίχνευες", "ανίχνευε", "ανιχνεύαμε", "ανιχνεύατε", "ανίχνευαν", "ανίχνευε", "ανιχνεύετε", "ανίχνευσε", "ανιχνεύστε"]}
{"verb": "ανναγέλλω", "eng": "announce", "futurum": "θα αναγγείλω", "aorist": "ανάγγειλα", "paradigm": ["ανναγέλλω", "ανναγέλλεις", "ανναγέλλει", "ανναγέλλουμε", "ανναγέλλετε", "ανναγέλλουν", "θα αναγγείλω", "θα αναγγείλεις", "θα αναγγείλει", "θα αναγγείλουμε", "θα αναγγείλετε", "θα αναγγείλουν", "ανάγγειλα", "ανάγγειλες", "ανάγγειλε", "αναγγείλαμε", "αναγγείλατε", "ανάγγειλαν", "αννάγελλα", "αννάγελλες", "αννάγελλε", "ανναγέλλαμε", "ανναγέλλατε", "αννάγελλαν", "αννάγελλε", "ανναγέλλετε", "ανάγγειλε", "αναγγείλετε"]}
{"verb": "ανοιγοκλείνω", "eng": "open and close", "futurum": "θα ανοιγοκλείσω", "aorist": "ανοιγόκλεισα", "paradigm": ["ανοιγοκλείνω", "ανοιγοκλείνεις", "ανοιγοκλείνει", "ανοιγοκλείνουμε", "ανοιγοκλείνετε", "ανοιγοκλείνουν", "θα ανοιγοκλείσω", "θα ανοιγοκλείσεις", "θα ανοιγοκλείσει", "θα ανοιγοκλείσουμε", "θα ανοιγοκλείσετε", "θα ανοιγοκλείσουν", "ανοιγόκλεισα", "ανοιγόκλεισες", "ανοιγόκλεισε", "ανοιγοκλείσαμε", "ανοιγοκλείσατε", "ανοιγόκλεισαν", "ανοιγόκλεινα", "ανοιγόκλεινες", "ανοιγόκλεινε", "ανοιγοκλείναμε", "ανοιγοκλείνατε", "ανοιγόκλειναν", "ανοιγόκλεινε", "ανοιγοκλείνετε", "ανοιγόκλεισε", "ανοιγοκλείστε"]}
{"verb": "ανοίγω", "eng": "make something accessible: open", "futurum": "θα ανοίξω", "aorist": "άνοιξα", "paradigm": ["ανοίγω", "ανοίγεις", "ανοίγει", "ανοίγουμε", "ανοίγετε", "ανοίγουν", "θα ανοίξω", "θα ανοίξεις", "θα ανοίξει", "θα ανοίξουμε", "θα ανοίξετε", "θα ανοίξουν", "άνοιξα", "άνοιξες", "άνοιξε", "ανοίξαμε", "ανοίξατε", "άνοιξαν", "άνοιγα", "άνοιγες", "άνοιγε", "ανοίγαμε", "ανοίγατε", "άνοιγαν", "άνοιγε", "ανοίγετε", "άνοιξε", "ανοίξτε"]}
{"verb": "ανοικοδομώ", "eng": "rebuild", "futurum": "θα ανοικοδομήσω", "aorist": "ανοικοδόμησα", "paradigm": ["ανοικοδομώ", "ανοικοδομείς", "ανοικοδομεί", "ανοικοδομούμε", "ανοικοδομείτε", "ανοικοδομούν", "θα ανοικοδομήσω", "θα ανοικοδομήσεις", "θα ανοικοδομήσει", "θα ανοικοδομήσουμε", "θα ανοικοδομήσετε", "θα ανοικοδομήσουν", "ανοικοδόμησα", "ανοικοδόμησες", "ανοικοδόμησε", "ανοικοδομήσαμε", "ανοικοδομήσατε", "ανοικοδόμησαν", "ανοικοδομούσα", "ανοικοδομούσες", "ανοικοδομούσε", "ανοικοδομούσαμε", "ανοικοδομούσατε", "ανοικοδομούσαν", "ανοικοδόμει", "ανοικοδομείτε", "ανοικοδόμησε", "ανοικοδομήστε"]}
{"verb": "ανομοιώνω", "eng": "dissimilate", "futurum": "θα ανομοιώσω", "aorist": "ανομοίωσα", "paradigm": ["ανομοιώνω", "ανομοιώνεις", "ανομοιώνει", "ανομοιώνουμε", "ανομοιώνετε", "ανομοιώνουν", "θα ανομοιώσω", "θα ανομοιώσεις", "θα ανομοιώσει", "θα ανομοιώσουμε", "θα ανομοιώσετε", "θα ανομοιώσουν", "ανομοίωσα", "ανομοίωσες", "ανομοίωσε", "ανομοιώσαμε", "ανομοιώσατε", "ανομοίωσαν", "ανομοίωνα", "ανομοίωνες", "ανομοίωνε", "ανομοιώναμε", "ανομοιώνατε", "ανομοίωναν", "ανομοίωνε", "ανομοιώνετε", "ανομοίωσε", "ανομοιώστε"]}
{"verb": "ανορθώνω", "eng": "stand up", "futurum": "θα ανορθώσω", "aorist": "ανόρθωσα", "paradigm": ["ανορθώνω", "ανορθώνεις", "ανορθώνει", "ανορθώνουμε", "ανορθώνετε", "ανορθώνουν", "θα ανορθώσω", "θα ανορθώσεις", "θα ανορθώσει", "θα ανορθώσουμε", "θα ανορθώσετε", "θα ανορθώσουν", "ανόρθωσα", "ανόρθωσες", "ανόρθωσε", "ανορθώσαμε", "ανορθώσατε", "ανόρθωσαν", "ανόρθωνα", "ανόρθωνες", "ανόρθωνε", "ανορθώναμε", "ανορθώνατε", "ανόρθωναν", "ανόρθωνε", "ανορθώνετε", "ανόρθωσε", "ανορθώστε"]}
{"verb": "ανοσιουργώ", "eng": "stand up", "futurum": "θα ανοσιουργήσω", "aorist": "ανοσιούργησα", "paradigm": ["ανοσιουργώ", "ανοσιουργείς", "ανοσιουργεί", "ανοσιουργούμε", "ανοσιουργείτε", "ανοσιουργούν", "θα ανοσιουργήσω", "θα ανοσιουργήσεις", "θα ανοσιουργήσει", "θα ανοσιουργήσουμε", "θα ανοσιουργήσετε", "θα ανοσιουργήσουν", "ανοσιούργησα", "ανοσιούργησες", "ανοσιούργησε", "ανοσιουργήσαμε", "ανοσιουργήσατε", "ανοσιούργησαν", "ανοσιουργούσα", "ανοσιουργούσες", "ανοσιουργούσε", "ανοσιουργούσαμε", "ανοσιουργούσατε", "ανοσιουργούσαν", "ανοσιούργει", "ανοσιουργείτε", "ανοσιούργησε", "ανοσιουργήστε"]}
{"verb": "ανταγαπώ", "eng": "love", "futurum": "θα ανταγαπήσω", "aorist": "ανταγάπησα", "paradigm": ["ανταγαπώ", "ανταγαπάς", "ανταγαπά", "ανταγαπούμε", "ανταγαπάτε", "ανταγαπούν", "θα ανταγαπήσω", "θα ανταγαπήσεις", "θα ανταγαπήσει", "θα ανταγαπήσουμε", "θα ανταγαπήσετε", "θα ανταγαπήσουν", "ανταγάπησα", "ανταγάπησες", "ανταγάπησε", "ανταγαπήσαμε", "ανταγαπήσατε", "ανταγάπησαν", "ανταγαπούσα", "ανταγαπούσες", "ανταγαπούσε", "ανταγαπούσαμε", "ανταγαπούσατε", "ανταγαπούσαν", "ανταγάπα", "ανταγαπάτε", "ανταγάπησε", "ανταγαπήστε"]}
{"verb": "ανταγωνίζομαι", "eng": "compete", "futurum": "θα ανταγωνιστώ", "aorist": "ανταγωνίστηκα", "paradigm": ["ανταγωνίζομαι", "ανταγωνίζεσαι", "ανταγωνίζεται", "ανταγωνιζόμαστε", "ανταγωνίζεστε", "ανταγωνίζονται", "θα ανταγωνιστώ", "θα ανταγωνιστείς", "θα ανταγωνιστεί", "θα ανταγωνιστούμε", "θα ανταγωνιστείτε", "θα ανταγωνιστούν", "ανταγωνίστηκα", "ανταγωνίστηκες", "ανταγωνίστηκε", "ανταγωνιστήκαμε", "ανταγωνιστήκατε", "ανταγωνίστηκαν", "ανταγωνιζόμουν", "ανταγωνιζόσουν", "ανταγωνιζόταν", "ανταγωνιζόμαστε", "ανταγωνιζόσαστε", "ανταγωνίζονταν", "ανταγωνίζου", "ανταγωνίζεστε", "ανταγωνίσου", "ανταγωνιστείτε"]}
{"verb": "ανταλλάζω", "eng": "compete", "futurum": "θα ανταλλάξω", "aorist": "αντάλλαξα", "paradigm": ["ανταλλάζω", "ανταλλάζεις", "ανταλλάζει", "ανταλλάζουμε", "ανταλλάζετε", "ανταλλάζουν", "θα ανταλλάξω", "θα ανταλλάξεις", "θα ανταλλάξει", "θα ανταλλάξουμε", "θα ανταλλάξετε", "θα ανταλλάξουν", "αντάλλαξα", "αντάλλαξες", "αντάλλαξε", "ανταλλάξαμε", "ανταλλάξατε", "αντάλλαξαν", "αντάλλαζα", "αντάλλαζες", "αντάλλαζε", "ανταλλάζαμε", "ανταλλάζατε", "αντάλλαζαν", "αντάλλαζε", "ανταλλάζετε", "αντάλλαξε", "ανταλλάξτε"]}
{"verb": "ανταλλάσσω", "eng": "exchange", "futurum": "θα ανταλλάξω", "aorist": "αντάλλαξα", "paradigm": ["ανταλλάσσω", "ανταλλάσσεις", "ανταλλάσσει", "ανταλλάσσουμε", "ανταλλάσσετε", "ανταλλάσσουν", "θα ανταλλάξω", "θα ανταλλάξεις", "θα ανταλλάξει", "θα ανταλλάξουμε", "θα ανταλλάξετε", "θα ανταλλάξουν", "αντάλλαξα", "αντάλλαξες", "αντάλλαξε", "ανταλλάξαμε", "ανταλλάξατε", "αντάλλαξαν", "αντάλλασσα", "αντάλλασσες", "αντάλλασσε", "ανταλλάσσαμε", "ανταλλάσσατε", "αντάλλασσαν", "αντάλλασσε", "ανταλλάσσετε", "αντάλλαξε", "ανταλλάξτε"]}
{"verb": "ανταμείβομαι", "eng": "exchange", "futurum": "θα ανταμειφτώ", "aorist": "ανταμείφτηκα", "paradigm": ["ανταμείβομαι", "ανταμείβεσαι", "ανταμείβεται", "ανταμειβόμαστε", "ανταμείβεστε", "ανταμείβονται", "θα ανταμειφτώ", "θα ανταμειφτείς", "θα ανταμειφτεί", "θα ανταμειφτούμε", "θα ανταμειφτείτε", "θα ανταμειφτούν", "ανταμείφτηκα", "ανταμείφτηκες", "ανταμείφτηκε", "ανταμειφτήκαμε", "ανταμειφτήκατε", "ανταμείφτηκαν", "ανταμειβόμουν", "ανταμειβόσουν", "ανταμειβόταν", "ανταμειβόμαστε", "ανταμειβόσαστε", "ανταμείβονταν", "ανταμείβου", "ανταμείβεστε", "ανταμείψου", "ανταμειφτείτε"]}
{"verb": "ανταμείβω", "eng": "repay", "futurum": "θα ανταμείψω", "aorist": "αντάμειψα", "paradigm": ["ανταμείβω", "ανταμείβεις", "ανταμείβει", "ανταμείβουμε", "ανταμείβετε", "ανταμείβουν", "θα ανταμείψω", "θα ανταμείψεις", "θα ανταμείψει", "θα ανταμείψουμε", "θα ανταμείψετε", "θα ανταμείψουν", "αντάμειψα", "αντάμειψες", "αντάμειψε", "ανταμείψαμε", "ανταμείψατε", "αντάμειψαν", "αντάμειβα", "αντάμειβες", "αντάμειβε", "ανταμείβαμε", "ανταμείβατε", "αντάμειβαν", "αντάμειβε", "ανταμείβετε", "αντάμειψε", "ανταμείψτε"]}
{"verb": "ανταμώνω", "eng": "exclaim", "futurum": "θα ανταμώσω", "aorist": "αντάμωσα", "paradigm": ["ανταμώνω", "ανταμώνεις", "ανταμώνει", "ανταμώνουμε", "ανταμώνετε", "ανταμώνουνε", "θα ανταμώσω", "θα ανταμώσεις", "θα ανταμώσει", "θα ανταμώσουμε", "θα ανταμώσετε", "θα ανταμώσουνε", "αντάμωσα", "αντάμωσες", "αντάμωσε", "ανταμώσαμε", "ανταμώσατε", "αντάμωσαν", "αντάμωνα", "αντάμωνες", "αντάμωνε", "ανταμώναμε", "ανταμώνατε", "αντάμωναν", "αντάμωνε", "ανταμώνετε", "αντάμωσε", "ανταμώστε"]}
{"verb": "αντανακλώ", "eng": "reflect", "futurum": "θα αντανακλάσω", "aorist": "αντανάκλασα", "paradigm": ["αντανακλώ", "αντανακλάς", "αντανακλά", "αντανακλούμε", "αντανακλάτε", "αντανακλούν", "θα αντανακλάσω", "θα αντανακλάσεις", "θα αντανακλάσει", "θα αντανακλάσουμε", "θα αντανακλάσετε", "θα αντανακλάσουν", "αντανάκλασα", "αντανάκλασες", "αντανάκλασε", "αντανακλάσαμε", "αντανακλάσατε", "αντανάκλασαν", "αντανακλούσα", "αντανακλούσες", "αντανακλούσε", "αντανακλούσαμε", "αντανακλούσατε", "αντανακλούσαν", "—", "αντανακλάτε", "αντανάκλασε", "αντανακλάστε"]}
{"verb": "ανταπαιτώ", "eng": "counterclaim", "futurum": "θα ανταπαιτήσω", "aorist": "ανταπαίτησα", "paradigm": ["ανταπαιτώ", "ανταπαιτείς", "ανταπαιτεί", "ανταπαιτούμε", "ανταπαιτείτε", "ανταπαιτούν", "θα ανταπαιτήσω", "θα ανταπαιτήσεις", "θα ανταπαιτήσει", "θα ανταπαιτήσουμε", "θα ανταπαιτήσετε", "θα ανταπαιτήσουν", "ανταπαίτησα", "ανταπαίτησες", "ανταπαίτησε", "ανταπαιτήσαμε", "ανταπαιτήσατε", "ανταπαίτησαν", "ανταπαιτούσα", "ανταπαιτούσες", "ανταπαιτούσε", "ανταπαιτούσαμε", "ανταπαιτούσατε", "ανταπαιτούσαν", "ανταπαίτει", "ανταπαιτείτε", "ανταπαίτησε", "ανταπαιτήστε"]}
{"verb": "ανταπαντώ", "eng": "counterclaim", "futurum": "θα ανταπαντήσω", "aorist": "ανταπάντησα", "paradigm": ["ανταπαντώ", "ανταπαντάς", "ανταπαντά", "ανταπαντούμε", "ανταπαντάτε", "ανταπαντούν", "θα ανταπαντήσω", "θα ανταπαντήσεις", "θα ανταπαντήσει", "θα ανταπαντήσουμε", "θα ανταπαντήσετε", "θα ανταπαντήσουν", "ανταπάντησα", "ανταπάντησες", "ανταπάντησε", "ανταπαντήσαμε", "ανταπαντήσατε", "ανταπάντησαν", "ανταπαντούσα", "ανταπαντούσες", "ανταπαντούσε", "ανταπαντούσαμε", "ανταπαντούσατε", "ανταπαντούσαν", "ανταπάντα", "ανταπαντάτε", "ανταπάντησε", "ανταπαντήστε"]}
{"verb": "ανταπεργώ", "eng": "lockout", "futurum": "θα ανταπεργήσω", "aorist": "ανταπέργησα", "paradigm": ["ανταπεργώ", "ανταπεργείς", "ανταπεργεί", "ανταπεργούμε", "ανταπεργείτε", "ανταπεργούν", "θα ανταπεργήσω", "θα ανταπεργήσεις", "θα ανταπεργήσει", "θα ανταπεργήσουμε", "θα ανταπεργήσετε", "θα ανταπεργήσουν", "ανταπέργησα", "ανταπέργησες", "ανταπέργησε", "ανταπεργήσαμε", "ανταπεργήσατε", "ανταπέργησαν", "ανταπεργούσα", "ανταπεργούσες", "ανταπεργούσε", "ανταπεργούσαμε", "ανταπεργούσατε", "ανταπεργούσαν", "ανταπέργει", "ανταπεργείτε", "ανταπέργησε", "ανταπεργήστε"]}
{"verb": "ανταποκρίνομαι", "eng": "reciprocate", "futurum": "θα ανταποκριθώ", "aorist": "ανταποκρίθηκα", "paradigm": ["ανταποκρίνομαι", "ανταποκρίνεσαι", "ανταποκρίνεται", "ανταποκρινόμαστε", "ανταποκρίνεστε", "ανταποκρίνονται", "θα ανταποκριθώ", "θα ανταποκριθείς", "θα ανταποκριθεί", "θα ανταποκριθούμε", "θα ανταποκριθείτε", "θα ανταποκριθούν", "ανταποκρίθηκα", "ανταποκρίθηκες", "ανταποκρίθηκε", "ανταποκριθήκαμε", "ανταποκριθήκατε", "ανταποκρίθηκαν", "ανταποκρινόμουν", "ανταποκρινόσουν", "ανταποκρινόταν", "ανταποκρινόμαστε", "ανταποκρινόσαστε", "ανταποκρίνονταν", "να ανταποκρίνεσαι", "ανταποκρίνεστε", "ανταποκρίσου", "ανταποκριθείτε"]}
{"verb": "ανταριάζω", "eng": "lockout", "futurum": "θα ανταριάσω", "aorist": "αντάριασα", "paradigm": ["ανταριάζω", "ανταριάζεις", "ανταριάζει", "ανταριάζουμε", "ανταριάζετε", "ανταριάζουν", "θα ανταριάσω", "θα ανταριάσεις", "θα ανταριάσει", "θα ανταριάσουμε", "θα ανταριάσετε", "θα ανταριάσουν", "αντάριασα", "αντάριασες", "αντάριασε", "ανταριάσαμε", "ανταριάσατε", "αντάριασαν", "αντάριαζα", "αντάριαζες", "αντάριαζε", "ανταριάζαμε", "ανταριάζατε", "αντάριαζαν", "αντάριαζε", "ανταριάζετε", "αντάριασε", "ανταριάστε"]}
{"verb": "αντασφαλίζω", "eng": "reinsure", "futurum": "θα αντασφαλίσω", "aorist": "αντασφάλισα", "paradigm": ["αντασφαλίζω", "αντασφαλίζεις", "αντασφαλίζει", "αντασφαλίζουμε", "αντασφαλίζετε", "αντασφαλίζουν", "θα αντασφαλίσω", "θα αντασφαλίσεις", "θα αντασφαλίσει", "θα αντασφαλίσουμε", "θα αντασφαλίσετε", "θα αντασφαλίσουν", "αντασφάλισα", "αντασφάλισες", "αντασφάλισε", "αντασφαλίσαμε", "αντασφαλίσατε", "αντασφάλισαν", "αντασφάλιζα", "αντασφάλιζες", "αντασφάλιζε", "αντασφαλίζαμε", "αντασφαλίζατε", "αντασφάλιζαν", "αντασφάλιζε", "αντασφαλίζετε", "αντασφάλισε", "αντασφαλίστε"]}
{"verb": "αντενδείκνυται", "eng": "be contradicted", "futurum": "θα αντεκδεικυθω", "aorist": "αντενδείκνυνται", "paradigm": ["αντενδείκνυται", "αντενδείκνυταεις", "αντενδείκνυταει", "αντενδείκνυταουμε", "αντενδείκνυταετε", "αντενδείκνυταουν", "θα αντεκδεικυθω", "θα αντεκδεικυθεις", "θα αντεκδεικυθει", "θα αντεκδεικυθούμε", "θα αντεκδεικυθείτε", "θα αντεκδεικυθουν", "αντενδείκνυνται", "αντενδείκνυνταες", "αντενδείκνυνταε", "αντενδεικνύντααμε", "αντενδεικνύνταατε", "αντενδείκνυντααν", "αντενδεικνυτάα", "αντενδεικνυτάες", "αντενδεικνυτάε", "αντενδείκνυτααμε", "αντενδείκνυταατε", "αντενδεικνυτάαν", "αντενδεικνυτάε", "αντενδείκνυταετε", "αντενδείκνυνταε", "αντεκδεικυθείτε"]}
{"verb": "αντεπαναστατώ", "eng": "reinsure", "futurum": "θα αντεπαναστατήσω", "aorist": "αντεπαναστάτησα", "paradigm": ["αντεπαναστατώ", "αντεπαναστατείς", "αντεπαναστατεί", "αντεπαναστατούμε", "αντεπαναστατείτε", "αντεπαναστατούν", "θα αντεπαναστατήσω", "θα αντεπαναστατήσεις", "θα αντεπαναστατήσει", "θα αντεπαναστατήσουμε", "θα αντεπαναστατήσετε", "θα αντεπαναστατήσουν", "αντεπαναστάτησα", "αντεπαναστάτησες", "αντεπαναστάτησε", "αντεπαναστατήσαμε", "αντεπαναστατήσατε", "αντεπαναστάτησαν", "αντεπαναστατούσα", "αντεπαναστατούσες", "αντεπαναστατούσε", "αντεπαναστατούσαμε", "αντεπαναστατούσατε", "αντεπαναστατούσαν", "αντεπαναστάτει", "αντεπαναστατείτε", "αντεπαναστάτησε", "αντεπαναστατήστε"]}
{"verb": "αντεπεξέρχομαι", "eng": "face", "futurum": "θα ανταπεξέλθω", "aorist": "αντεπεξήλθα", "paradigm": ["αντεπεξέρχομαι", "αντεπεξέρχεσαι", "αντεπεξέρχεται", "αντεπεξερχόμαστε", "αντεπεξέρχεστε", "αντεπεξέρχονται", "θα ανταπεξέλθω", "θα ανταπεξέλθεις", "θα ανταπεξέλθει", "θα ανταπεξέλθουμε", "θα ανταπεξέλθετε", "θα ανταπεξέλθουν", "αντεπεξήλθα", "αντεπεξήλθες", "αντεπεξήλθε", "αντεπεξήλθαμε", "αντεπεξήλθατε", "αντεπεξήλθαν", "αντεπεξερχόμουν", "αντεπεξερχόσουν", "αντεπεξερχόταν", "αντεπεξερχόμαστε", "αντεπεξερχόσαστε", "αντεπεξέρχονταν", "να αντεπεξέρχεσαι", "αντεπεξέρχεστε", "ανταπέξελσου", "ανταπεξέλθετε"]}
{"verb": "αντεπιτίθεμαι", "eng": "counterattack", "futurum": "θα αντεπιτεθώ", "aorist": "αντεπιτέθηκα", "paradigm": ["αντεπιτίθεμαι", "αντεπιτίθεμαεις", "αντεπιτίθεμαει", "αντεπιτίθεμαουμε", "αντεπιτίθεμαετε", "αντεπιτίθεμαουν", "θα αντεπιτεθώ", "θα αντεπιτεθείς", "θα αντεπιτεθεί", "θα αντεπιτεθούμε", "θα αντεπιτεθείτε", "θα αντεπιτεθούν", "αντεπιτέθηκα", "αντεπιτέθηκες", "αντεπιτέθηκε", "αντεπιτεθήκαμε", "αντεπιτεθήκατε", "αντεπιτέθηκαν", "αντεπιτιθεμάόμουν", "αντεπιτιθεμάόσουν", "αντεπιτιθεμάόταν", "αντεπιτιθεμάόμαστε", "αντεπιτιθεμάόσαστε", "αντεπιτιθέμαόνταν", "να αντεπιτίθεμαεις", "αντεπιτίθεμαετε", "αντεπιτέσου", "αντεπιτεθείτε"]}
{"verb": "αντευχαριστώ", "eng": "reinsure", "futurum": "θα αντευχαριστήσω", "aorist": "αντευχαρίστησα", "paradigm": ["αντευχαριστώ", "αντευχαριστείς", "αντευχαριστεί", "αντευχαριστούμε", "αντευχαριστείτε", "αντευχαριστούν", "θα αντευχαριστήσω", "θα αντευχαριστήσεις", "θα αντευχαριστήσει", "θα αντευχαριστήσουμε", "θα αντευχαριστήσετε", "θα αντευχαριστήσουν", "αντευχαρίστησα", "αντευχαρίστησες", "αντευχαρίστησε", "αντευχαριστήσαμε", "αντευχαριστήσατε", "αντευχαρίστησαν", "αντευχαριστούσα", "αντευχαριστούσες", "αντευχαριστούσε", "αντευχαριστούσαμε", "αντευχαριστούσατε", "αντευχαριστούσαν", "αντευχαρίστει", "αντευχαριστείτε", "αντευχαρίστησε", "αντευχαριστήστε"]}
{"verb": "αντέχω", "eng": "withstand", "futurum": "θα αντέξω", "aorist": "άντεξα", "paradigm": ["αντέχω", "αντέχεις", "αντέχει", "αντέχουμε", "αντέχετε", "αντέχουν", "θα αντέξω", "θα αντέξεις", "θα αντέξει", "θα αντέξουμε", "θα αντέξετε", "θα αντέξουν", "άντεξα", "άντεξες", "άντεξε", "αντέξαμε", "αντέξατε", "άντεξαν", "άντεχα", "άντεχες", "άντεχε", "αντέχαμε", "αντέχατε", "άντεχαν", "άντεχε", "αντέχετε", "άντεξε", "αντέξτε"]}
{"verb": "αντηλαρίζω", "eng": "reflect", "futurum": "θα αντηλαρίσω", "aorist": "αντηλάρισα", "paradigm": ["αντηλαρίζω", "αντηλαρίζεις", "αντηλαρίζει", "αντηλαρίζουμε", "αντηλαρίζετε", "αντηλαρίζουν", "θα αντηλαρίσω", "θα αντηλαρίσεις", "θα αντηλαρίσει", "θα αντηλαρίσουμε", "θα αντηλαρίσετε", "θα αντηλαρίσουν", "αντηλάρισα", "αντηλάρισες", "αντηλάρισε", "αντηλαρίσαμε", "αντηλαρίσατε", "αντηλάρισαν", "αντηλάριζα", "αντηλάριζες", "αντηλάριζε", "αντηλαρίζαμε", "αντηλαρίζατε", "αντηλάριζαν", "αντηλάριζε", "αντηλαρίζετε", "αντηλάρισε", "αντηλαρίστε"]}
{"verb": "αντηχώ", "eng": "echo", "futurum": "θα αντηχήσω", "aorist": "αντήχησα", "paradigm": ["αντηχώ", "αντηχείς", "αντηχεί", "αντηχούμε", "αντηχείτε", "αντηχούν", "θα αντηχήσω", "θα αντηχήσεις", "θα αντηχήσει", "θα αντηχήσουμε", "θα αντηχήσετε", "θα αντηχήσουν", "αντήχησα", "αντήχησες", "αντήχησε", "αντηχήσαμε", "αντηχήσατε", "αντήχησαν", "αντηχούσα", "αντηχούσες", "αντηχούσε", "αντηχούσαμε", "αντηχούσατε", "αντηχούσαν", "—", "αντηχείτε", "αντήχησε", "αντηχήστε"]}
{"verb": "αντιβαίνω", "eng": "clash", "futurum": "θα αντιβω", "aorist": "αντέβηκε", "paradigm": ["αντιβαίνω", "αντιβαίνεις", "αντιβαίνει", "αντιβαίνουμε", "αντιβαίνετε", "αντιβαίνουν", "θα αντιβω", "θα αντιβεις", "θα αντιβει", "θα αντιβούμε", "θα αντιβείτε", "θα αντιβουν", "αντέβηκε", "αντέβηκες", "αντέβηκε", "αντιβήκαμε", "αντιβήκατε", "αντέβηκαν", "αντέβαινα", "αντέβαινες", "αντέβαινε", "αντιβαίναμε", "αντιβαίνατε", "αντέβαιναν", "αντίβαινε", "αντιβαίνετε", "αντέβηκε", "αντιβείτε"]}
{"verb": "αντιβάλλω", "eng": "oppose", "futurum": "θα αντιβάλω", "aorist": "αντέβαλα", "paradigm": ["αντιβάλλω", "αντιβάλλεις", "αντιβάλλει", "αντιβάλλουμε", "αντιβάλλετε", "αντιβάλλουν", "θα αντιβάλω", "θα αντιβάλεις", "θα αντιβάλει", "θα αντιβάλουμε", "θα αντιβάλετε", "θα αντιβάλουν", "αντέβαλα", "αντέβαλες", "αντέβαλε", "αντιβάλαμε", "αντιβάλατε", "αντέβαλαν", "αντέβαλλα", "αντέβαλλες", "αντέβαλλε", "αντιβάλλαμε", "αντιβάλλατε", "αντέβαλλαν", "αντίβαλλε", "αντιβάλλετε", "αντέβαλε", "αντιβάλετε"]}
{"verb": "αντιβουίζω", "eng": "echo", "futurum": "θα αντιβουίσω", "aorist": "αντιβούισα", "paradigm": ["αντιβουίζω", "αντιβουίζεις", "αντιβουίζει", "αντιβουίζουμε", "αντιβουίζετε", "αντιβουίζουν", "θα αντιβουίσω", "θα αντιβουίσεις", "θα αντιβουίσει", "θα αντιβουίσουμε", "θα αντιβουίσετε", "θα αντιβουίσουν", "αντιβούισα", "αντιβούισες", "αντιβούισε", "αντιβουίσαμε", "αντιβουίσατε", "αντιβούισαν", "αντιβούιζα", "αντιβούιζες", "αντιβούιζε", "αντιβουίζαμε", "αντιβουίζατε", "αντιβούιζαν", "αντιβούιζε", "αντιβουίζετε", "αντιβούισε", "αντιβουίστε"]}
{"verb": "αντιγνωμώ", "eng": "disagree", "futurum": "", "aorist": "αντιγνώμησα", "paradigm": ["αντιγνωμώ", "αντιγνωμείς", "αντιγνωμεί", "αντιγνωμούμε", "αντιγνωμείτε", "αντιγνωμούν", "", "", "", "", "", "", "αντιγνώμησα", "αντιγνώμησες", "αντιγνώμησε", "αντιγνωμήσαμε", "αντιγνωμήσατε", "αντιγνώμησαν", "αντιγνωμούσα", "αντιγνωμούσες", "αντιγνωμούσε", "αντιγνωμούσαμε", "αντιγνωμούσατε", "αντιγνωμούσαν", "αντιγνώμει", "αντιγνωμείτε", "αντιγνώμησε", "αντιγνωμήστε"]}
{"verb": "αντιγράφω", "eng": "copy", "futurum": "θα αντιγράψω", "aorist": "αντέγραψα", "paradigm": ["αντιγράφω", "αντιγράφεις", "αντιγράφει", "αντιγράφουμε", "αντιγράφετε", "αντιγράφουν", "θα αντιγράψω", "θα αντιγράψεις", "θα αντιγράψει", "θα αντιγράψουμε", "θα αντιγράψετε", "θα αντιγράψουν", "αντέγραψα", "αντέγραψες", "αντέγραψε", "αντιγράψαμε", "αντιγράψατε", "αντέγραψαν", "αντέγραφα", "αντέγραφες", "αντέγραφε", "αντιγράφαμε", "αντιγράφατε", "αντέγραφαν", "αντίγραφε", "αντιγράφετε", "αντίγραψε", "αντιγράψτε"]}
{"verb": "αντιγυρίζω", "eng": "copy", "futurum": "θα αντιγυρίσω", "aorist": "αντιγύρισα", "paradigm": ["αντιγυρίζω", "αντιγυρίζεις", "αντιγυρίζει", "αντιγυρίζουμε", "αντιγυρίζετε", "αντιγυρίζουν", "θα αντιγυρίσω", "θα αντιγυρίσεις", "θα αντιγυρίσει", "θα αντιγυρίσουμε", "θα αντιγυρίσετε", "θα αντιγυρίσουν", "αντιγύρισα", "αντιγύρισες", "αντιγύρισε", "αντιγυρίσαμε", "αντιγυρίσατε", "αντιγύρισαν", "αντιγύριζα", "αντιγύριζες", "αντιγύριζε", "αντιγυρίζαμε", "αντιγυρίζατε", "αντιγύριζαν", "αντιγύριζε", "αντιγυρίζετε", "αντιγύρισε", "αντιγυρίστε"]}
{"verb": "αντιδανείζω", "eng": "copy", "futurum": "θα αντιδανείσω", "aorist": "αντιδάνεισα", "paradigm": ["αντιδανείζω", "αντιδανείζεις", "αντιδανείζει", "αντιδανείζουμε", "αντιδανείζετε", "αντιδανείζουν", "θα αντιδανείσω", "θα αντιδανείσεις", "θα αντιδανείσει", "θα αντιδανείσουμε", "θα αντιδανείσετε", "θα αντιδανείσουν", "αντιδάνεισα", "αντιδάνεισες", "αντιδάνεισε", "αντιδανείσαμε", "αντιδανείσατε", "αντιδάνεισαν", "αντιδάνειζα", "αντιδάνειζες", "αντιδάνειζε", "αντιδανείζαμε", "αντιδανείζατε", "αντιδάνειζαν", "αντιδάνειζε", "αντιδανείζετε", "αντιδάνεισε", "αντιδανείστε"]}
{"verb": "αντιδιαδηλώνω", "eng": "copy", "futurum": "θα αντιδιαδηλώσω", "aorist": "αντιδιαδήλωσα", "paradigm": ["αντιδιαδηλώνω", "αντιδιαδηλώνεις", "αντιδιαδηλώνει", "αντιδιαδηλώνουμε", "αντιδιαδηλώνετε", "αντιδιαδηλώνουν", "θα αντιδιαδηλώσω", "θα αντιδιαδηλώσεις", "θα αντιδιαδηλώσει", "θα αντιδιαδηλώσουμε", "θα αντιδιαδηλώσετε", "θα αντιδιαδηλώσουν", "αντιδιαδήλωσα", "αντιδιαδήλωσες", "αντιδιαδήλωσε", "αντιδιαδηλώσαμε", "αντιδιαδηλώσατε", "αντιδιαδήλωσαν", "αντιδιαδήλωνα", "αντιδιαδήλωνες", "αντιδιαδήλωνε", "αντιδιαδηλώναμε", "αντιδιαδηλώνατε", "αντιδιαδήλωναν", "αντιδιαδήλωνε", "αντιδιαδηλώνετε", "αντιδιαδήλωσε", "αντιδιαδηλώστε"]}
{"verb": "αντιδιαστέλλω", "eng": "contrast", "futurum": "θα αντιδιαστείλω", "aorist": "αντιδιέστειλα", "paradigm": ["αντιδιαστέλλω", "αντιδιαστέλλεις", "αντιδιαστέλλει", "αντιδιαστέλλουμε", "αντιδιαστέλλετε", "αντιδιαστέλλουν", "θα αντιδιαστείλω", "θα αντιδιαστείλεις", "θα αντιδιαστείλει", "θα αντιδιαστείλουμε", "θα αντιδιαστείλετε", "θα αντιδιαστείλουν", "αντιδιέστειλα", "αντιδιέστειλες", "αντιδιέστειλε", "αντιδιεστείλαμε", "αντιδιεστείλατε", "αντιδιέστειλαν", "αντιδιάστελλα", "αντιδιάστελλες", "αντιδιάστελλε", "αντιδιαστέλλαμε", "αντιδιαστέλλατε", "αντιδιάστελλαν", "αντιδιάστελλε", "αντιδιαστέλλετε", "αντιδιέστειλε", "αντιδιαστείλετε"]}
{"verb": "αντιδικώ", "eng": "litigate", "futurum": "", "aorist": "αντιδίκησα", "paradigm": ["αντιδικώ", "αντιδικείς", "αντιδικεί", "αντιδικούμε", "αντιδικείτε", "αντιδικούν", "", "", "", "", "", "", "αντιδίκησα", "αντιδίκησες", "αντιδίκησε", "αντιδικήσαμε", "αντιδικήσατε", "αντιδίκησαν", "αντιδικούσα", "αντιδικούσες", "αντιδικούσε", "αντιδικούσαμε", "αντιδικούσατε", "αντιδικούσαν", "αντιδίκει", "αντιδικείτε", "αντιδίκησε", "αντιδικήστε"]}
{"verb": "αντιδρώ", "eng": "react", "futurum": "θα αντιδράσω", "aorist": "αντέδρασα", "paradigm": ["αντιδρώ", "αντιδράς", "αντιδρά", "αντιδρούμε", "αντιδράτε", "αντιδρούν", "θα αντιδράσω", "θα αντιδράσεις", "θα αντιδράσει", "θα αντιδράσουμε", "θα αντιδράσετε", "θα αντιδράσουν", "αντέδρασα", "αντέδρασες", "αντέδρασε", "αντιδράσαμε", "αντιδράσατε", "αντέδρασαν", "αντιδρούσα", "αντιδρούσες", "αντιδρούσε", "αντιδρούσαμε", "αντιδρούσατε", "αντιδρούσαν", "—", "αντιδράτε", "αντέδρασε", "αντιδράστε"]}
{"verb": "αντιζυγιάζω", "eng": "copy", "futurum": "θα αντιζυγιάσω", "aorist": "αντιζύγιασα", "paradigm": ["αντιζυγιάζω", "αντιζυγιάζεις", "αντιζυγιάζει", "αντιζυγιάζουμε", "αντιζυγιάζετε", "αντιζυγιάζουν", "θα αντιζυγιάσω", "θα αντιζυγιάσεις", "θα αντιζυγιάσει", "θα αντιζυγιάσουμε", "θα αντιζυγιάσετε", "θα αντιζυγιάσουν", "αντιζύγιασα", "αντιζύγιασες", "αντιζύγιασε", "αντιζυγιάσαμε", "αντιζυγιάσατε", "αντιζύγιασαν", "αντιζύγιαζα", "αντιζύγιαζες", "αντιζύγιαζε", "αντιζυγιάζαμε", "αντιζυγιάζατε", "αντιζύγιαζαν", "αντιζύγιαζε", "αντιζυγιάζετε", "αντιζύγιασε", "αντιζυγιάστε"]}
{"verb": "αντιζυγίζω", "eng": "copy", "futurum": "θα αντιζυγίσω", "aorist": "αντιζύγισα", "paradigm": ["αντιζυγίζω", "αντιζυγίζεις", "αντιζυγίζει", "αντιζυγίζουμε", "αντιζυγίζετε", "αντιζυγίζουν", "θα αντιζυγίσω", "θα αντιζυγίσεις", "θα αντιζυγίσει", "θα αντιζυγίσουμε", "θα αντιζυγίσετε", "θα αντιζυγίσουν", "αντιζύγισα", "αντιζύγισες", "αντιζύγισε", "αντιζυγίσαμε", "αντιζυγίσατε", "αντιζύγισαν", "αντιζύγιζα", "αντιζύγιζες", "αντιζύγιζε", "αντιζυγίζαμε", "αντιζυγίζατε", "αντιζύγιζαν", "αντιζύγιζε", "αντιζυγίζετε", "αντιζύγισε", "αντιζυγίστε"]}
{"verb": "αντιθέτω", "eng": "set against", "futurum": "θα αντιτεθω", "aorist": "αντέθεσα", "paradigm": ["αντιθέτω", "αντιθέτεις", "αντιθέτει", "αντιθέτουμε", "αντιθέτετε", "αντιθέτουν", "θα αντιτεθω", "θα αντιτεθεις", "θα αντιτεθει", "θα αντιτεθούμε", "θα αντιτεθείτε", "θα αντιτεθουν", "αντέθεσα", "αντέθεσες", "αντέθεσε", "αντιθέσαμε", "αντιθέσατε", "αντέθεσαν", "αντέθετα", "αντέθετες", "αντέθετε", "αντιθέταμε", "αντιθέτατε", "αντέθεταν", "αντίθετε", "αντιθέτετε", "αντέθεσε", "αντιτεθείτε"]}
{"verb": "αντικαθιστώ", "eng": "replace", "futurum": "θα αντικαταστήσω", "aorist": "αντικατέστησα", "paradigm": ["αντικαθιστώ", "αντικαθιστείς", "αντικαθιστεί", "αντικαθιστούμε", "αντικαθιστείτε", "αντικαθιστούν", "θα αντικαταστήσω", "θα αντικαταστήσεις", "θα αντικαταστήσει", "θα αντικαταστήσουμε", "θα αντικαταστήσετε", "θα αντικαταστήσουν", "αντικατέστησα", "αντικατέστησες", "αντικατέστησε", "αντικατεστήσαμε", "αντικατεστήσατε", "αντικατέστησαν", "αντικαθιστούσα", "αντικαθιστούσες", "αντικαθιστούσε", "αντικαθιστούσαμε", "αντικαθιστούσατε", "αντικαθιστούσαν", "αντικαθίστα", "αντικαθιστείτε", "αντικατέστησε", "αντικαταστήστε"]}
{"verb": "αντικαθρεφτίζομαι", "eng": "copy", "futurum": "θα αντικαθρεφτιστώ", "aorist": "αντικαθρεφτίστηκα", "paradigm": ["αντικαθρεφτίζομαι", "αντικαθρεφτίζεσαι", "αντικαθρεφτίζεται", "αντικαθρεφτιζόμαστε", "αντικαθρεφτίζεστε", "αντικαθρεφτίζονται", "θα αντικαθρεφτιστώ", "θα αντικαθρεφτιστείς", "θα αντικαθρεφτιστεί", "θα αντικαθρεφτιστούμε", "θα αντικαθρεφτιστείτε", "θα αντικαθρεφτιστούν", "αντικαθρεφτίστηκα", "αντικαθρεφτίστηκες", "αντικαθρεφτίστηκε", "αντικαθρεφτιστήκαμε", "αντικαθρεφτιστήκατε", "αντικαθρεφτίστηκαν", "αντικαθρεφτιζόμουν", "αντικαθρεφτιζόσουν", "αντικαθρεφτιζόταν", "αντικαθρεφτιζόμαστε", "αντικαθρεφτιζόσαστε", "αντικαθρεφτίζονταν", "αντικαθρεφτίζου", "αντικαθρεφτίζεστε", "αντικαθρεφτίσου", "αντικαθρεφτιστείτε"]}
{"verb": "αντικαθρεφτίζω", "eng": "copy", "futurum": "θα αντικαθρεφτίσω", "aorist": "αντικαθρέφτισα", "paradigm": ["αντικαθρεφτίζω", "αντικαθρεφτίζεις", "αντικαθρεφτίζει", "αντικαθρεφτίζουμε", "αντικαθρεφτίζετε", "αντικαθρεφτίζουν", "θα αντικαθρεφτίσω", "θα αντικαθρεφτίσεις", "θα αντικαθρεφτίσει", "θα αντικαθρεφτίσουμε", "θα αντικαθρεφτίσετε", "θα αντικαθρεφτίσουν", "αντικαθρέφτισα", "αντικαθρέφτισες", "αντικαθρέφτισε", "αντικαθρεφτίσαμε", "αντικαθρεφτίσατε", "αντικαθρέφτισαν", "αντικαθρέφτιζα", "αντικαθρέφτιζες", "αντικαθρέφτιζε", "αντικαθρεφτίζαμε", "αντικαθρεφτίζατε", "αντικαθρέφτιζαν", "αντικαθρέφτιζε", "αντικαθρεφτίζετε", "αντικαθρέφτισε", "αντικαθρεφτίστε"]}
{"verb": "αντικατοπτρίζομαι", "eng": "copy", "futurum": "θα αντικατοπτριστώ", "aorist": "αντικατοπτρίστηκα", "paradigm": ["αντικατοπτρίζομαι", "αντικατοπτρίζεσαι", "αντικατοπτρίζεται", "αντικατοπτριζόμαστε", "αντικατοπτρίζεστε", "αντικατοπτρίζονται", "θα αντικατοπτριστώ", "θα αντικατοπτριστείς", "θα αντικατοπτριστεί", "θα αντικατοπτριστούμε", "θα αντικατοπτριστείτε", "θα αντικατοπτριστούν", "αντικατοπτρίστηκα", "αντικατοπτρίστηκες", "αντικατοπτρίστηκε", "αντικατοπτριστήκαμε", "αντικατοπτριστήκατε", "αντικατοπτρίστηκαν", "αντικατοπτριζόμουν", "αντικατοπτριζόσουν", "αντικατοπτριζόταν", "αντικατοπτριζόμαστε", "αντικατοπτριζόσαστε", "αντικατοπτρίζονταν", "αντικατοπτρίζου", "αντικατοπτρίζεστε", "αντικατοπτρίσου", "αντικατοπτριστείτε"]}
{"verb": "αντικατοπτρίζω", "eng": "reflect", "futurum": "θα αντικατοπτρίσω", "aorist": "αντικατόπτρισα", "paradigm": ["αντικατοπτρίζω", "αντικατοπτρίζεις", "αντικατοπτρίζει", "αντικατοπτρίζουμε", "αντικατοπτρίζετε", "αντικατοπτρίζουν", "θα αντικατοπτρίσω", "θα αντικατοπτρίσεις", "θα αντικατοπτρίσει", "θα αντικατοπτρίσουμε", "θα αντικατοπτρίσετε", "θα αντικατοπτρίσουν", "αντικατόπτρισα", "αντικατόπτρισες", "αντικατόπτρισε", "αντικατοπτρίσαμε", "αντικατοπτρίσατε", "αντικατόπτρισαν", "αντικατόπτριζα", "αντικατόπτριζες", "αντικατόπτριζε", "αντικατοπτρίζαμε", "αντικατοπτρίζατε", "αντικατόπτριζαν", "αντικατόπτριζε", "αντικατοπτρίζετε", "αντικατόπτρισε", "αντικατοπτρίστε"]}
{"verb": "αντικρίζω", "eng": "face", "futurum": "θα αντικρίσω", "aorist": "αντίκρισα", "paradigm": ["αντικρίζω", "αντικρίζεις", "αντικρίζει", "αντικρίζουμε", "αντικρίζετε", "αντικρίζουν", "θα αντικρίσω", "θα αντικρίσεις", "θα αντικρίσει", "θα αντικρίσουμε", "θα αντικρίσετε", "θα αντικρίσουν", "αντίκρισα", "αντίκρισες", "αντίκρισε", "αντικρίσαμε", "αντικρίσατε", "αντίκρισαν", "αντίκριζα", "αντίκριζες", "αντίκριζε", "αντικρίζαμε", "αντικρίζατε", "αντίκριζαν", "αντίκριζε", "αντικρίζετε", "αντίκρισε", "αντικρίστε"]}
{"verb": "αντικρούω", "eng": "face", "futurum": "θα αντικρούσω", "aorist": "αντέκρουσα", "paradigm": ["αντικρούω", "αντικρούεις", "αντικρούει", "αντικρούουμε", "αντικρούετε", "αντικρούουν", "θα αντικρούσω", "θα αντικρούσεις", "θα αντικρούσει", "θα αντικρούσουμε", "θα αντικρούσετε", "θα αντικρούσουν", "αντέκρουσα", "αντέκρουσες", "αντέκρουσε", "αντικρούσαμε", "αντικρούσατε", "αντέκρουσαν", "αντέκρουα", "αντέκρουες", "αντέκρουε", "αντικρούαμε", "αντικρούατε", "αντέκρουαν", "αντίκρουε", "αντικρούετε", "αντίκρουσε", "αντικρούστε"]}
{"verb": "αντικρύζω", "eng": "confront", "futurum": "θα αντικρύσω", "aorist": "αντίκρισε", "paradigm": ["αντικρύζω", "αντικρύζεις", "αντικρύζει", "αντικρύζουμε", "αντικρύζετε", "αντικρύζουν", "θα αντικρύσω", "θα αντικρύσεις", "θα αντικρύσει", "θα αντικρύσουμε", "θα αντικρύσετε", "θα αντικρύσουν", "αντίκρισε", "αντίκρισες", "αντίκρισε", "αντικρίσαμε", "αντικρίσατε", "αντίκρισαν", "αντίκρυζα", "αντίκρυζες", "αντίκρυζε", "αντικρύζαμε", "αντικρύζατε", "αντίκρυζαν", "αντίκρυζε", "αντικρύζετε", "αντίκρισε", "αντικρύστε"]}
{"verb": "αντιλαλώ", "eng": "resound", "futurum": "", "aorist": "αντιλάλησα", "paradigm": ["αντιλαλώ", "αντιλαλείς", "αντιλαλεί", "αντιλαλούμε", "αντιλαλείτε", "αντιλαλούν", "", "", "", "", "", "", "αντιλάλησα", "αντιλάλησες", "αντιλάλησε", "αντιλαλήσαμε", "αντιλαλήσατε", "αντιλάλησαν", "αντιλαλούσα", "αντιλαλούσες", "αντιλαλούσε", "αντιλαλούσαμε", "αντιλαλούσατε", "αντιλαλούσαν", "αντιλάλει", "αντιλαλείτε", "αντιλάλησε", "αντιλαλήστε"]}
{"verb": "αντιλαμβάνομαι", "eng": "realize", "futurum": "θα αντιληφθώ", "aorist": "αντιλήφθηκα", "paradigm": ["αντιλαμβάνομαι", "αντιλαμβάνεσαι", "αντιλαμβάνεται", "αντιλαμβανόμαστε", "αντιλαμβάνεστε", "αντιλαμβάνονται", "θα αντιληφθώ", "θα αντιληφθείς", "θα αντιληφθεί", "θα αντιληφθούμε", "θα αντιληφθείτε", "θα αντιληφθούν", "αντιλήφθηκα", "αντιλήφθηκες", "αντιλήφθηκε", "αντιληφθήκαμε", "αντιληφθήκατε", "αντιλήφθηκαν", "αντιλαμβανόμουν", "αντιλαμβανόσουν", "αντιλαμβανόταν", "αντιλαμβανόμαστε", "αντιλαμβανόσαστε", "αντιλαμβάνονταν", "αντιλαμβάνου", "αντιλαμβάνεστε", "αντιλήψου", "αντιληφθείτε"]}
{"verb": "αντιλαμπίζω", "eng": "realize", "futurum": "θα αντιλαμπίσω", "aorist": "αντιλάμπισα", "paradigm": ["αντιλαμπίζω", "αντιλαμπίζεις", "αντιλαμπίζει", "αντιλαμπίζουμε", "αντιλαμπίζετε", "αντιλαμπίζουν", "θα αντιλαμπίσω", "θα αντιλαμπίσεις", "θα αντιλαμπίσει", "θα αντιλαμπίσουμε", "θα αντιλαμπίσετε", "θα αντιλαμπίσουν", "αντιλάμπισα", "αντιλάμπισες", "αντιλάμπισε", "αντιλαμπίσαμε", "αντιλαμπίσατε", "αντιλάμπισαν", "αντιλάμπιζα", "αντιλάμπιζες", "αντιλάμπιζε", "αντιλαμπίζαμε", "αντιλαμπίζατε", "αντιλάμπιζαν", "αντιλάμπιζε", "αντιλαμπίζετε", "αντιλάμπισε", "αντιλαμπίστε"]}
{"verb": "αντιλέγω", "eng": "contradict", "futurum": "θα αντείπω", "aorist": "αντείπα", "paradigm": ["αντιλέγω", "αντιλέγεις", "αντιλέγει", "αντιλέγουμε", "αντιλέγετε", "αντιλέγουν", "θα αντείπω", "θα αντείπεις", "θα αντείπει", "θα αντείπουμε", "θα αντείπετε", "θα αντείπουν", "αντείπα", "αντείπες", "αντείπε", "αντείπαμε", "αντείπατε", "αντείπαν", "αντέλεγα", "αντέλεγες", "αντέλεγε", "αντιλέγαμε", "αντιλέγατε", "αντέλεγαν", "αντίλεγε", "αντιλέγετε", "άντειπε", "αντείπετε"]}
{"verb": "αντιμετριέμαι", "eng": "realize", "futurum": "θα αντιμετρηθώ", "aorist": "αντιμετρήθηκα", "paradigm": ["αντιμετριέμαι", "αντιμετριέσαι", "αντιμετριέται", "αντιμετριόμαστε", "αντιμετριέστε", "αντιμετριούνται", "θα αντιμετρηθώ", "θα αντιμετρηθείς", "θα αντιμετρηθεί", "θα αντιμετρηθούμε", "θα αντιμετρηθείτε", "θα αντιμετρηθούν", "αντιμετρήθηκα", "αντιμετρήθηκες", "αντιμετρήθηκε", "αντιμετρηθήκαμε", "αντιμετρηθήκατε", "αντιμετρήθηκαν", "αντιμετριόμουν", "αντιμετριόσουν", "αντιμετριόταν", "αντιμετριόμαστε", "αντιμετριόσαστε", "αντιμετριόνταν", "-", "-", "αντιμετρήσου", "αντιμετρηθείτε"]}
{"verb": "αντιμετωπίζω", "eng": "face", "futurum": "θα αντιμετωπίσω", "aorist": "αντιμετώπισα", "paradigm": ["αντιμετωπίζω", "αντιμετωπίζεις", "αντιμετωπίζει", "αντιμετωπίζουμε", "αντιμετωπίζετε", "αντιμετωπίζουν", "θα αντιμετωπίσω", "θα αντιμετωπίσεις", "θα αντιμετωπίσει", "θα αντιμετωπίσουμε", "θα αντιμετωπίσετε", "θα αντιμετωπίσουν", "αντιμετώπισα", "αντιμετώπισες", "αντιμετώπισε", "αντιμετωπίσαμε", "αντιμετωπίσατε", "αντιμετώπισαν", "αντιμετώπιζα", "αντιμετώπιζες", "αντιμετώπιζε", "αντιμετωπίζαμε", "αντιμετωπίζατε", "αντιμετώπιζαν", "αντιμετώπιζε", "αντιμετωπίζετε", "αντιμετώπισε", "αντιμετωπίστε"]}
{"verb": "αντιπαθώ", "eng": "dislike", "futurum": "", "aorist": "αντιπάθησα", "paradigm": ["αντιπαθώ", "αντιπαθείς", "αντιπαθεί", "αντιπαθούμε", "αντιπαθείτε", "αντιπαθούν", "", "", "", "", "", "", "αντιπάθησα", "αντιπάθησες", "αντιπάθησε", "αντιπαθήσαμε", "αντιπαθήσατε", "αντιπάθησαν", "αντιπαθούσα", "αντιπαθούσες", "αντιπαθούσε", "αντιπαθούσαμε", "αντιπαθούσατε", "αντιπαθούσαν", "αντιπάθει", "αντιπαθείτε", "αντιπάθησε", "αντιπαθήστε"]}
{"verb": "αντιπαρατάσσομαι", "eng": "realize", "futurum": "θα αντιπαραταχτώ", "aorist": "αντιπαρατάχτηκα", "paradigm": ["αντιπαρατάσσομαι", "αντιπαρατάσσεσαι", "αντιπαρατάσσεται", "αντιπαρατασσόμαστε", "αντιπαρατάσσεστε", "αντιπαρατάσσονται", "θα αντιπαραταχτώ", "θα αντιπαραταχτείς", "θα αντιπαραταχτεί", "θα αντιπαραταχτούμε", "θα αντιπαραταχτείτε", "θα αντιπαραταχτούν", "αντιπαρατάχτηκα", "αντιπαρατάχτηκες", "αντιπαρατάχτηκε", "αντιπαραταχτήκαμε", "αντιπαραταχτήκατε", "αντιπαρατάχτηκαν", "αντιπαρατασσόμουν", "αντιπαρατασσόσουν", "αντιπαρατασσόταν", "αντιπαρατασσόμαστε", "αντιπαρατασσόσαστε", "αντιπαρατάσσονταν", "αντιπαρατάσσου", "αντιπαρατάσσεστε", "αντιπαρατάξου", "αντιπαραταχτείτε"]}
{"verb": "αντιπερνώ", "eng": "realize", "futurum": "θα αντιπεράσω", "aorist": "αντιπέρασα", "paradigm": ["αντιπερνώ", "αντιπερνάς", "αντιπερνά", "αντιπερνούμε", "αντιπερνάτε", "αντιπερνούν", "θα αντιπεράσω", "θα αντιπεράσεις", "θα αντιπεράσει", "θα αντιπεράσουμε", "θα αντιπεράσετε", "θα αντιπεράσουν", "αντιπέρασα", "αντιπέρασες", "αντιπέρασε", "αντιπεράσαμε", "αντιπεράσατε", "αντιπέρασαν", "αντιπερνούσα", "αντιπερνούσες", "αντιπερνούσε", "αντιπερνούσαμε", "αντιπερνούσατε", "αντιπερνούσαν", "αντιπέρνα", "αντιπερνάτε", "αντιπέρασε", "αντιπεράστε"]}
{"verb": "αντιποιούμαι", "eng": "realize", "futurum": "θα αντιποιηθώ", "aorist": "αντιποιήθηκα", "paradigm": ["αντιποιούμαι", "αντιποιείσαι", "αντιποιείται", "αντιποιούμαστε", "αντιποιείστε", "αντιποιούνται", "θα αντιποιηθώ", "θα αντιποιηθείς", "θα αντιποιηθεί", "θα αντιποιηθούμε", "θα αντιποιηθείτε", "θα αντιποιηθούν", "αντιποιήθηκα", "αντιποιήθηκες", "αντιποιήθηκε", "αντιποιηθήκαμε", "αντιποιηθήκατε", "αντιποιήθηκαν", "αντιποιούμουν", "αντιποιούσουν", "αντιποιούνταν", "αντιποιούμαστε", "αντιποιούσαστε", "αντιποιούνταν", "-", "-", "αντιποιήσου", "αντιποιηθείτε"]}
{"verb": "αντιπροσκαλώ", "eng": "realize", "futurum": "θα αντιπροσκαλέσω", "aorist": "αντιπροσκάλεσα", "paradigm": ["αντιπροσκαλώ", "αντιπροσκαλείς", "αντιπροσκαλεί", "αντιπροσκαλούμε", "αντιπροσκαλείτε", "αντιπροσκαλούν", "θα αντιπροσκαλέσω", "θα αντιπροσκαλέσεις", "θα αντιπροσκαλέσει", "θα αντιπροσκαλέσουμε", "θα αντιπροσκαλέσετε", "θα αντιπροσκαλέσουν", "αντιπροσκάλεσα", "αντιπροσκάλεσες", "αντιπροσκάλεσε", "αντιπροσκαλέσαμε", "αντιπροσκαλέσατε", "αντιπροσκάλεσαν", "αντιπροσκαλούσα", "αντιπροσκαλούσες", "αντιπροσκαλούσε", "αντιπροσκαλούσαμε", "αντιπροσκαλούσατε", "αντιπροσκαλούσαν", "αντιπροσκάλει", "αντιπροσκαλείτε", "αντιπροσκάλεσε", "αντιπροσκαλέστε"]}
{"verb": "αντιπροσφέρω", "eng": "counteroffer", "futurum": "θα αντιπροσφέρω", "aorist": "αντιπροσέφερα", "paradigm": ["αντιπροσφέρω", "αντιπροσφέρεις", "αντιπροσφέρει", "αντιπροσφέρουμε", "αντιπροσφέρετε", "αντιπροσφέρουν", "θα αντιπροσφέρω", "θα αντιπροσφέρεις", "θα αντιπροσφέρει", "θα αντιπροσφέρουμε", "θα αντιπροσφέρετε", "θα αντιπροσφέρουν", "αντιπροσέφερα", "αντιπροσέφερες", "αντιπροσέφερε", "αντιπροσφέραμε", "αντιπροσφέρατε", "αντιπροσέφεραν", "αντιπροσέφερα", "αντιπροσέφερες", "αντιπροσέφερε", "αντιπροσφέραμε", "αντιπροσφέρατε", "αντιπροσέφεραν", "αντιπρόσφερε", "αντιπροσφέρετε", "αντιπρόσφερε", "αντιπροσφέρτε"]}
{"verb": "αντιπροσωπεύω", "eng": "represent", "futurum": "θα αντιπροσωπεύσω", "aorist": "αντιπροσώπευσα", "paradigm": ["αντιπροσωπεύω", "αντιπροσωπεύεις", "αντιπροσωπεύει", "αντιπροσωπεύουμε", "αντιπροσωπεύετε", "αντιπροσωπεύουν", "θα αντιπροσωπεύσω", "θα αντιπροσωπεύσεις", "θα αντιπροσωπεύσει", "θα αντιπροσωπεύσουμε", "θα αντιπροσωπεύσετε", "θα αντιπροσωπεύσουν", "αντιπροσώπευσα", "αντιπροσώπευσες", "αντιπροσώπευσε", "αντιπροσωπεύσαμε", "αντιπροσωπεύσατε", "αντιπροσώπευσαν", "αντιπροσώπευα", "αντιπροσώπευες", "αντιπροσώπευε", "αντιπροσωπεύαμε", "αντιπροσωπεύατε", "αντιπροσώπευαν", "αντιπροσώπευε", "αντιπροσωπεύετε", "αντιπροσώπευσε", "αντιπροσωπεύστε"]}
{"verb": "αντιρροπίζω", "eng": "counteroffer", "futurum": "θα αντιρροπίσω", "aorist": "αντιρρόπισα", "paradigm": ["αντιρροπίζω", "αντιρροπίζεις", "αντιρροπίζει", "αντιρροπίζουμε", "αντιρροπίζετε", "αντιρροπίζουν", "θα αντιρροπίσω", "θα αντιρροπίσεις", "θα αντιρροπίσει", "θα αντιρροπίσουμε", "θα αντιρροπίσετε", "θα αντιρροπίσουν", "αντιρρόπισα", "αντιρρόπισες", "αντιρρόπισε", "αντιρροπίσαμε", "αντιρροπίσατε", "αντιρρόπισαν", "αντιρρόπιζα", "αντιρρόπιζες", "αντιρρόπιζε", "αντιρροπίζαμε", "αντιρροπίζατε", "αντιρρόπιζαν", "αντιρρόπιζε", "αντιρροπίζετε", "αντιρρόπισε", "αντιρροπίστε"]}
{"verb": "αντισταθμίζομαι", "eng": "counteroffer", "futurum": "θα αντισταθμιστώ", "aorist": "αντισταθμίστηκα", "paradigm": ["αντισταθμίζομαι", "αντισταθμίζεσαι", "αντισταθμίζεται", "αντισταθμιζόμαστε", "αντισταθμίζεστε", "αντισταθμίζονται", "θα αντισταθμιστώ", "θα αντισταθμιστείς", "θα αντισταθμιστεί", "θα αντισταθμιστούμε", "θα αντισταθμιστείτε", "θα αντισταθμιστούν", "αντισταθμίστηκα", "αντισταθμίστηκες", "αντισταθμίστηκε", "αντισταθμιστήκαμε", "αντισταθμιστήκατε", "αντισταθμίστηκαν", "αντισταθμιζόμουν", "αντισταθμιζόσουν", "αντισταθμιζόταν", "αντισταθμιζόμαστε", "αντισταθμιζόσαστε", "αντισταθμίζονταν", "αντισταθμίζου", "αντισταθμίζεστε", "αντισταθμίσου", "αντισταθμιστείτε"]}
{"verb": "αντισταθμίζω", "eng": "counterbalance", "futurum": "θα αντισταθμίσω", "aorist": "αντιστάθμισα", "paradigm": ["αντισταθμίζω", "αντισταθμίζεις", "αντισταθμίζει", "αντισταθμίζουμε", "αντισταθμίζετε", "αντισταθμίζουν", "θα αντισταθμίσω", "θα αντισταθμίσεις", "θα αντισταθμίσει", "θα αντισταθμίσουμε", "θα αντισταθμίσετε", "θα αντισταθμίσουν", "αντιστάθμισα", "αντιστάθμισες", "αντιστάθμισε", "αντισταθμίσαμε", "αντισταθμίσατε", "αντιστάθμισαν", "αντιστάθμιζα", "αντιστάθμιζες", "αντιστάθμιζε", "αντισταθμίζαμε", "αντισταθμίζατε", "αντιστάθμιζαν", "αντιστάθμιζε", "αντισταθμίζετε", "αντιστάθμισε", "αντισταθμίστε"]}
{"verb": "αντιστηρίζω", "eng": "support", "futurum": "θα αντιστηρίσω", "aorist": "αντιστήρισα", "paradigm": ["αντιστηρίζω", "αντιστηρίζεις", "αντιστηρίζει", "αντιστηρίζουμε", "αντιστηρίζετε", "αντιστηρίζουν", "θα αντιστηρίσω", "θα αντιστηρίσεις", "θα αντιστηρίσει", "θα αντιστηρίσουμε", "θα αντιστηρίσετε", "θα αντιστηρίσουν", "αντιστήρισα", "αντιστήρισες", "αντιστήρισε", "αντιστηρίσαμε", "αντιστηρίσατε", "αντιστήρισαν", "αντιστήριζα", "αντιστήριζες", "αντιστήριζε", "αντιστηρίζαμε", "αντιστηρίζατε", "αντιστήριζαν", "αντιστήριζε", "αντιστηρίζετε", "αντιστήρισε", "αντιστηρίστε"]}
{"verb": "αντιστοιχώ", "eng": "correspond", "futurum": "", "aorist": "αντιστοίχησα", "paradigm": ["αντιστοιχώ", "αντιστοιχείς", "αντιστοιχεί", "αντιστοιχούμε", "αντιστοιχείτε", "αντιστοιχούν", "", "", "", "", "", "", "αντιστοίχησα", "αντιστοίχησες", "αντιστοίχησε", "αντιστοιχήσαμε", "αντιστοιχήσατε", "αντιστοίχησαν", "αντιστοιχούσα", "αντιστοιχούσες", "αντιστοιχούσε", "αντιστοιχούσαμε", "αντιστοιχούσατε", "αντιστοιχούσαν", "αντιστοίχει", "αντιστοιχείτε", "αντιστοίχησε", "αντιστοιχήστε"]}
{"verb": "αντιστρέφω", "eng": "reverse", "futurum": "θα αντιστρέψω", "aorist": "αντέστρεψα", "paradigm": ["αντιστρέφω", "αντιστρέφεις", "αντιστρέφει", "αντιστρέφουμε", "αντιστρέφετε", "αντιστρέφουν", "θα αντιστρέψω", "θα αντιστρέψεις", "θα αντιστρέψει", "θα αντιστρέψουμε", "θα αντιστρέψετε", "θα αντιστρέψουν", "αντέστρεψα", "αντέστρεψες", "αντέστρεψε", "αντιστρέψαμε", "αντιστρέψατε", "αντέστρεψαν", "αντέστρεφα", "αντέστρεφες", "αντέστρεφε", "αντιστρέφαμε", "αντιστρέφατε", "αντέστρεφαν", "αντίστρεφε", "αντιστρέφετε", "αντίστρεψε", "αντιστρέψτε"]}
{"verb": "αντιτάσσω", "eng": "array", "futurum": "θα αντιτάξω", "aorist": "αντέταξα", "paradigm": ["αντιτάσσω", "αντιτάσσεις", "αντιτάσσει", "αντιτάσσουμε", "αντιτάσσετε", "αντιτάσσουν", "θα αντιτάξω", "θα αντιτάξεις", "θα αντιτάξει", "θα αντιτάξουμε", "θα αντιτάξετε", "θα αντιτάξουν", "αντέταξα", "αντέταξες", "αντέταξε", "αντιτάξαμε", "αντιτάξατε", "αντέταξαν", "αντέτασσα", "αντέτασσες", "αντέτασσε", "αντιτάσσαμε", "αντιτάσσατε", "αντέτασσαν", "αντίτασσε", "αντιτάσσετε", "αντέταξε", "αντιτάξετε"]}
{"verb": "αντιτείνω", "eng": "demur", "futurum": "θα αντιτείνω", "aorist": "αντέτεινα", "paradigm": ["αντιτείνω", "αντιτείνεις", "αντιτείνει", "αντιτείνουμε", "αντιτείνετε", "αντιτείνουν", "θα αντιτείνω", "θα αντιτείνεις", "θα αντιτείνει", "θα αντιτείνουμε", "θα αντιτείνετε", "θα αντιτείνουν", "αντέτεινα", "αντέτεινες", "αντέτεινε", "αντιτείναμε", "αντιτείνατε", "αντέτειναν", "αντέτεινα", "αντέτεινες", "αντέτεινε", "αντιτείναμε", "αντιτείνατε", "αντέτειναν", "αντίτεινε", "αντιτείνετε", "αντέτεινε", "αντιτείνετε"]}
{"verb": "αντιτίθεμαι", "eng": "be opposed", "futurum": "θα αντιτεθώ", "aorist": "αντιτέθηκα", "paradigm": ["αντιτίθεμαι", "αντιτίθεμαεις", "αντιτίθεμαει", "αντιτίθεμαουμε", "αντιτίθεμαετε", "αντιτίθεμαουν", "θα αντιτεθώ", "θα αντιτεθείς", "θα αντιτεθεί", "θα αντιτεθούμε", "θα αντιτεθείτε", "θα αντιτεθούν", "αντιτέθηκα", "αντιτέθηκες", "αντιτέθηκε", "αντιτεθήκαμε", "αντιτεθήκατε", "αντιτέθηκαν", "αντιτιθεμάόμουν", "αντιτιθεμάόσουν", "αντιτιθεμάόταν", "αντιτιθεμάόμαστε", "αντιτιθεμάόσαστε", "αντιτιθέμαόνταν", "να αντιτίθεμαεις", "αντιτίθεμαετε", "αντιτέσου", "αντιτεθείτε"]}
{"verb": "αντιφεγγίζω", "eng": "shine", "futurum": "θα αντιφεγγίσω", "aorist": "αντιφέγγισα", "paradigm": ["αντιφεγγίζω", "αντιφεγγίζεις", "αντιφεγγίζει", "αντιφεγγίζουμε", "αντιφεγγίζετε", "αντιφεγγίζουν", "θα αντιφεγγίσω", "θα αντιφεγγίσεις", "θα αντιφεγγίσει", "θα αντιφεγγίσουμε", "θα αντιφεγγίσετε", "θα αντιφεγγίσουν", "αντιφέγγισα", "αντιφέγγισες", "αντιφέγγισε", "αντιφεγγίσαμε", "αντιφεγγίσατε", "αντιφέγγισαν", "αντιφέγγιζα", "αντιφέγγιζες", "αντιφέγγιζε", "αντιφεγγίζαμε", "αντιφεγγίζατε", "αντιφέγγιζαν", "αντιφέγγιζε", "αντιφεγγίζετε", "αντιφέγγισε", "αντιφεγγίστε"]}
{"verb": "αντιφρονώ", "eng": "shine", "futurum": "θα αντιφρονήσω", "aorist": "αντιφρόνησα", "paradigm": ["αντιφρονώ", "αντιφρονείς", "αντιφρονεί", "αντιφρονούμε", "αντιφρονείτε", "αντιφρονούν", "θα αντιφρονήσω", "θα αντιφρονήσεις", "θα αντιφρονήσει", "θα αντιφρονήσουμε", "θα αντιφρονήσετε", "θα αντιφρονήσουν", "αντιφρόνησα", "αντιφρόνησες", "αντιφρόνησε", "αντιφρονήσαμε", "αντιφρονήσατε", "αντιφρόνησαν", "αντιφρονούσα", "αντιφρονούσες", "αντιφρονούσε", "αντιφρονούσαμε", "αντιφρονούσατε", "αντιφρονούσαν", "αντιφρόνει", "αντιφρονείτε", "αντιφρόνησε", "αντιφρονήστε"]}
{"verb": "αντιφωνώ", "eng": "do", "futurum": "", "aorist": "αντιφώνησα", "paradigm": ["αντιφωνώ", "αντιφωνείς", "αντιφωνεί", "αντιφωνούμε", "αντιφωνείτε", "αντιφωνούν", "", "", "", "", "", "", "αντιφώνησα", "αντιφώνησες", "αντιφώνησε", "αντιφωνήσαμε", "αντιφωνήσατε", "αντιφώνησαν", "αντιφωνούσα", "αντιφωνούσες", "αντιφωνούσε", "αντιφωνούσαμε", "αντιφωνούσατε", "αντιφωνούσαν", "αντιφώνει", "αντιφωνείτε", "αντιφώνησε", "αντιφωνήστε"]}
{"verb": "αντιχαιρετίζω", "eng": "salute", "futurum": "θα αντιχαιρετίσω", "aorist": "αντιχαιρέτισα", "paradigm": ["αντιχαιρετίζω", "αντιχαιρετίζεις", "αντιχαιρετίζει", "αντιχαιρετίζουμε", "αντιχαιρετίζετε", "αντιχαιρετίζουν", "θα αντιχαιρετίσω", "θα αντιχαιρετίσεις", "θα αντιχαιρετίσει", "θα αντιχαιρετίσουμε", "θα αντιχαιρετίσετε", "θα αντιχαιρετίσουν", "αντιχαιρέτισα", "αντιχαιρέτισες", "αντιχαιρέτισε", "αντιχαιρετίσαμε", "αντιχαιρετίσατε", "αντιχαιρέτισαν", "αντιχαιρέτιζα", "αντιχαιρέτιζες", "αντιχαιρέτιζε", "αντιχαιρετίζαμε", "αντιχαιρετίζατε", "αντιχαιρέτιζαν", "αντιχαιρέτιζε", "αντιχαιρετίζετε", "αντιχαιρέτισε", "αντιχαιρετίστε"]}
{"verb": "αντιχαιρετώ", "eng": "salute", "futurum": "θα αντιχαιρετήσω", "aorist": "αντιχαιρέτησα", "paradigm": ["αντιχαιρετώ", "αντιχαιρετάς", "αντιχαιρετά", "αντιχαιρετούμε", "αντιχαιρετάτε", "αντιχαιρετούν", "θα αντιχαιρετήσω", "θα αντιχαιρετήσεις", "θα αντιχαιρετήσει", "θα αντιχαιρετήσουμε", "θα αντιχαιρετήσετε", "θα αντιχαιρετήσουν", "αντιχαιρέτησα", "αντιχαιρέτησες", "αντιχαιρέτησε", "αντιχαιρετήσαμε", "αντιχαιρετήσατε", "αντιχαιρέτησαν", "αντιχαιρετούσα", "αντιχαιρετούσες", "αντιχαιρετούσε", "αντιχαιρετούσαμε", "αντιχαιρετούσατε", "αντιχαιρετούσαν", "αντιχαιρέτα", "αντιχαιρετάτε", "αντιχαιρέτησε", "αντιχαιρετήστε"]}
{"verb": "αντιχτυπώ", "eng": "salute", "futurum": "θα αντιχτυπήσω", "aorist": "αντιχτύπησα", "paradigm": ["αντιχτυπώ", "αντιχτυπάς", "αντιχτυπά", "αντιχτυπούμε", "αντιχτυπάτε", "αντιχτυπούν", "θα αντιχτυπήσω", "θα αντιχτυπήσεις", "θα αντιχτυπήσει", "θα αντιχτυπήσουμε", "θα αντιχτυπήσετε", "θα αντιχτυπήσουν", "αντιχτύπησα", "αντιχτύπησες", "αντιχτύπησε", "αντιχτυπήσαμε", "αντιχτυπήσατε", "αντιχτύπησαν", "αντιχτυπούσα", "αντιχτυπούσες", "αντιχτυπούσε", "αντιχτυπούσαμε", "αντιχτυπούσατε", "αντιχτυπούσαν", "αντιχτύπα", "αντιχτυπάτε", "αντιχτύπησε", "αντιχτυπήστε"]}
{"verb": "αντλώ", "eng": "pump", "futurum": "θα αντλήσω", "aorist": "άντλησα", "paradigm": ["αντλώ", "αντλείς", "αντλεί", "αντλούμε", "αντλείτε", "αντλούν", "θα αντλήσω", "θα αντλήσεις", "θα αντλήσει", "θα αντλήσουμε", "θα αντλήσετε", "θα αντλήσουν", "άντλησα", "άντλησες", "άντλησε", "αντλήσαμε", "αντλήσατε", "άντλησαν", "αντλούσα", "αντλούσες", "αντλούσε", "αντλούσαμε", "αντλούσατε", "αντλούσαν", "—", "αντλείτε", "άντλησε", "αντλήστε"]}
{"verb": "αντραλεύω", "eng": "salute", "futurum": "θα αντραλέψω", "aorist": "αντράλεψα", "paradigm": ["αντραλεύω", "αντραλεύεις", "αντραλεύει", "αντραλεύουμε", "αντραλεύετε", "αντραλεύουν", "θα αντραλέψω", "θα αντραλέψεις", "θα αντραλέψει", "θα αντραλέψουμε", "θα αντραλέψετε", "θα αντραλέψουν", "αντράλεψα", "αντράλεψες", "αντράλεψε", "αντραλέψαμε", "αντραλέψατε", "αντράλεψαν", "αντράλευα", "αντράλευες", "αντράλευε", "αντραλεύαμε", "αντραλεύατε", "αντράλευαν", "αντράλευε", "αντραλεύετε", "αντράλεψε", "αντραλέψτε"]}
{"verb": "αντραλίζω", "eng": "salute", "futurum": "θα αντραλίσω", "aorist": "αντράλισα", "paradigm": ["αντραλίζω", "αντραλίζεις", "αντραλίζει", "αντραλίζουμε", "αντραλίζετε", "αντραλίζουν", "θα αντραλίσω", "θα αντραλίσεις", "θα αντραλίσει", "θα αντραλίσουμε", "θα αντραλίσετε", "θα αντραλίσουν", "αντράλισα", "αντράλισες", "αντράλισε", "αντραλίσαμε", "αντραλίσατε", "αντράλισαν", "αντράλιζα", "αντράλιζες", "αντράλιζε", "αντραλίζαμε", "αντραλίζατε", "αντράλιζαν", "αντράλιζε", "αντραλίζετε", "αντράλισε", "αντραλίστε"]}
{"verb": "αντραλώνω", "eng": "salute", "futurum": "θα αντραλώσω", "aorist": "αντράλωσα", "paradigm": ["αντραλώνω", "αντραλώνεις", "αντραλώνει", "αντραλώνουμε", "αντραλώνετε", "αντραλώνουν", "θα αντραλώσω", "θα αντραλώσεις", "θα αντραλώσει", "θα αντραλώσουμε", "θα αντραλώσετε", "θα αντραλώσουν", "αντράλωσα", "αντράλωσες", "αντράλωσε", "αντραλώσαμε", "αντραλώσατε", "αντράλωσαν", "αντράλωνα", "αντράλωνες", "αντράλωνε", "αντραλώναμε", "αντραλώνατε", "αντράλωναν", "αντράλωνε", "αντραλώνετε", "αντράλωσε", "αντραλώστε"]}
{"verb": "αντρειεύομαι", "eng": "salute", "futurum": "θα αντρειευτώ", "aorist": "αντρειεύτηκα", "paradigm": ["αντρειεύομαι", "αντρειεύεσαι", "αντρειεύεται", "αντρειευόμαστε", "αντρειεύεστε", "αντρειεύονται", "θα αντρειευτώ", "θα αντρειευτείς", "θα αντρειευτεί", "θα αντρειευτούμε", "θα αντρειευτείτε", "θα αντρειευτούν", "αντρειεύτηκα", "αντρειεύτηκες", "αντρειεύτηκε", "αντρειευτήκαμε", "αντρειευτήκατε", "αντρειεύτηκαν", "αντρειευόμουν", "αντρειευόσουν", "αντρειευόταν", "αντρειευόμαστε", "αντρειευόσαστε", "αντρειεύονταν", "αντρειεύου", "αντρειεύεστε", "αντρειέψου", "αντρειευτείτε"]}
{"verb": "αντρειεύω", "eng": "salute", "futurum": "θα αντρειέψω", "aorist": "αντρείεψα", "paradigm": ["αντρειεύω", "αντρειεύεις", "αντρειεύει", "αντρειεύουμε", "αντρειεύετε", "αντρειεύουν", "θα αντρειέψω", "θα αντρειέψεις", "θα αντρειέψει", "θα αντρειέψουμε", "θα αντρειέψετε", "θα αντρειέψουν", "αντρείεψα", "αντρείεψες", "αντρείεψε", "αντρειέψαμε", "αντρειέψατε", "αντρείεψαν", "αντρείευα", "αντρείευες", "αντρείευε", "αντρειεύαμε", "αντρειεύατε", "αντρείευαν", "αντρείευε", "αντρειεύετε", "αντρείεψε", "αντρειέψτε"]}
{"verb": "ανυμνώ", "eng": "salute", "futurum": "θα ανυμνήσω", "aorist": "ανύμνησα", "paradigm": ["ανυμνώ", "ανυμνείς", "ανυμνεί", "ανυμνούμε", "ανυμνείτε", "ανυμνούν", "θα ανυμνήσω", "θα ανυμνήσεις", "θα ανυμνήσει", "θα ανυμνήσουμε", "θα ανυμνήσετε", "θα ανυμνήσουν", "ανύμνησα", "ανύμνησες", "ανύμνησε", "ανυμνήσαμε", "ανυμνήσατε", "ανύμνησαν", "ανυμνούσα", "ανυμνούσες", "ανυμνούσε", "ανυμνούσαμε", "ανυμνούσατε", "ανυμνούσαν", "ανύμνει", "ανυμνείτε", "ανύμνησε", "ανυμνήστε"]}
{"verb": "ανυπομονεύω", "eng": "salute", "futurum": "θα ανυπομονέψω", "aorist": "ανυπομόνεψα", "paradigm": ["ανυπομονεύω", "ανυπομονεύεις", "ανυπομονεύει", "ανυπομονεύουμε", "ανυπομονεύετε", "ανυπομονεύουν", "θα ανυπομονέψω", "θα ανυπομονέψεις", "θα ανυπομονέψει", "θα ανυπομονέψουμε", "θα ανυπομονέψετε", "θα ανυπομονέψουν", "ανυπομόνεψα", "ανυπομόνεψες", "ανυπομόνεψε", "ανυπομονέψαμε", "ανυπομονέψατε", "ανυπομόνεψαν", "ανυπομόνευα", "ανυπομόνευες", "ανυπομόνευε", "ανυπομονεύαμε", "ανυπομονεύατε", "ανυπομόνευαν", "ανυπομόνευε", "ανυπομονεύετε", "ανυπομόνεψε", "ανυπομονέψτε"]}
{"verb": "ανυψώνομαι", "eng": "salute", "futurum": "θα ανυψωθώ", "aorist": "ανυψώθηκα", "paradigm": ["ανυψώνομαι", "ανυψώνεσαι", "ανυψώνεται", "ανυψωνόμαστε", "ανυψώνεστε", "ανυψώνονται", "θα ανυψωθώ", "θα ανυψωθείς", "θα ανυψωθεί", "θα ανυψωθούμε", "θα ανυψωθείτε", "θα ανυψωθούν", "ανυψώθηκα", "ανυψώθηκες", "ανυψώθηκε", "ανυψωθήκαμε", "ανυψωθήκατε", "ανυψώθηκαν", "ανυψωνόμουν", "ανυψωνόσουν", "ανυψωνόταν", "ανυψωνόμαστε", "ανυψωνόσαστε", "ανυψώνονταν", "ανυψώνου", "ανυψώνεστε", "ανυψώσου", "ανυψωθείτε"]}
{"verb": "ανυψώνω", "eng": "lift", "futurum": "θα ανυψώσω", "aorist": "ανύψωσα", "paradigm": ["ανυψώνω", "ανυψώνεις", "ανυψώνει", "ανυψώνουμε", "ανυψώνετε", "ανυψώνουν", "θα ανυψώσω", "θα ανυψώσεις", "θα ανυψώσει", "θα ανυψώσουμε", "θα ανυψώσετε", "θα ανυψώσουν", "ανύψωσα", "ανύψωσες", "ανύψωσε", "ανυψώσαμε", "ανυψώσατε", "ανύψωσαν", "ανύψωνα", "ανύψωνες", "ανύψωνε", "ανυψώναμε", "ανυψώνατε", "ανύψωναν", "ανύψωνε", "ανυψώνετε", "ανύψωσε", "ανυψώστε"]}
{"verb": "ανωκυκλώνω", "eng": "upcycle", "futurum": "θα ανωκυκλώσω", "aorist": "ανωκύκλωσα", "paradigm": ["ανωκυκλώνω", "ανωκυκλώνεις", "ανωκυκλώνει", "ανωκυκλώνουμε", "ανωκυκλώνετε", "ανωκυκλώνουνε", "θα ανωκυκλώσω", "θα ανωκυκλώσεις", "θα ανωκυκλώσει", "θα ανωκυκλώσουμε", "θα ανωκυκλώσετε", "θα ανωκυκλώσουνε", "ανωκύκλωσα", "ανωκύκλωσες", "ανωκύκλωσε", "ανωκυκλώσαμε", "ανωκυκλώσατε", "ανωκύκλωσαν", "ανωκύκλωνα", "ανωκύκλωνες", "ανωκύκλωνε", "ανωκυκλώναμε", "ανωκυκλώνατε", "ανωκύκλωναν", "ανωκύκλωνε", "ανωκυκλώνετε", "ανωκύκλωσε", "ανωκυκλώστε"]}
{"verb": "ανωνυμογραφώ", "eng": "upcycle", "futurum": "", "aorist": "ανωνυμογράφησα", "paradigm": ["ανωνυμογραφώ", "ανωνυμογραφείς", "ανωνυμογραφεί", "ανωνυμογραφούμε", "ανωνυμογραφείτε", "ανωνυμογραφούν", "", "", "", "", "", "", "ανωνυμογράφησα", "ανωνυμογράφησες", "ανωνυμογράφησε", "ανωνυμογραφήσαμε", "ανωνυμογραφήσατε", "ανωνυμογράφησαν", "ανωνυμογραφούσα", "ανωνυμογραφούσες", "ανωνυμογραφούσε", "ανωνυμογραφούσαμε", "ανωνυμογραφούσατε", "ανωνυμογραφούσαν", "ανωνυμογράφει", "ανωνυμογραφείτε", "ανωνυμογράφησε", "ανωνυμογραφήστε"]}
{"verb": "αξίζω", "eng": "merit", "futurum": "", "aorist": "", "paradigm": ["αξίζω", "αξίζεις", "αξίζει", "αξίζουμε", "αξίζετε", "αξίζουν", "", "", "", "", "", "", "", "", "", "", "", "", "άξιζα", "άξιζες", "άξιζε", "αξίζαμε", "αξίζατε", "άξιζαν", "άξιζε", "αξίζετε", "", ""]}
{"verb": "αξιολογώ", "eng": "evaluate", "futurum": "θα αξιολογήσω", "aorist": "αξιολόγησα", "paradigm": ["αξιολογώ", "αξιολογείς", "αξιολογεί", "αξιολογούμε", "αξιολογείτε", "αξιολογούν", "θα αξιολογήσω", "θα αξιολογήσεις", "θα αξιολογήσει", "θα αξιολογήσουμε", "θα αξιολογήσετε", "θα αξιολογήσουν", "αξιολόγησα", "αξιολόγησες", "αξιολόγησε", "αξιολογήσαμε", "αξιολογήσατε", "αξιολόγησαν", "αξιολογούσα", "αξιολογούσες", "αξιολογούσε", "αξιολογούσαμε", "αξιολογούσατε", "αξιολογούσαν", "αξιολόγει", "αξιολογείτε", "αξιολόγησε", "αξιολογήστε"]}
{"verb": "αξιοποιούμαι", "eng": "evaluate", "futurum": "θα αξιοποιηθώ", "aorist": "αξιοποιήθηκα", "paradigm": ["αξιοποιούμαι", "αξιοποιείσαι", "αξιοποιείται", "αξιοποιούμαστε", "αξιοποιείστε", "αξιοποιούνται", "θα αξιοποιηθώ", "θα αξιοποιηθείς", "θα αξιοποιηθεί", "θα αξιοποιηθούμε", "θα αξιοποιηθείτε", "θα αξιοποιηθούν", "αξιοποιήθηκα", "αξιοποιήθηκες", "αξιοποιήθηκε", "αξιοποιηθήκαμε", "αξιοποιηθήκατε", "αξιοποιήθηκαν", "αξιοποιούμουν", "αξιοποιούσουν", "αξιοποιούνταν", "αξιοποιούμαστε", "αξιοποιούσαστε", "αξιοποιούνταν", "-", "-", "αξιοποιήσου", "αξιοποιηθείτε"]}
{"verb": "αξιοποιώ", "eng": "utilise", "futurum": "θα αξιοποιήσω", "aorist": "αξιοποίησα", "paradigm": ["αξιοποιώ", "αξιοποιείς", "αξιοποιεί", "αξιοποιούμε", "αξιοποιείτε", "αξιοποιούν", "θα αξιοποιήσω", "θα αξιοποιήσεις", "θα αξιοποιήσει", "θα αξιοποιήσουμε", "θα αξιοποιήσετε", "θα αξιοποιήσουν", "αξιοποίησα", "αξιοποίησες", "αξιοποίησε", "αξιοποιήσαμε", "αξιοποιήσατε", "αξιοποίησαν", "αξιοποιούσα", "αξιοποιούσες", "αξιοποιούσε", "αξιοποιούσαμε", "αξιοποιούσατε", "αξιοποιούσαν", "αξιοποίει", "αξιοποιείτε", "αξιοποίησε", "αξιοποιήστε"]}
{"verb": "αξιώνω", "eng": "demand", "futurum": "θα αξιώσω", "aorist": "αξίωσα", "paradigm": ["αξιώνω", "αξιώνεις", "αξιώνει", "αξιώνουμε", "αξιώνετε", "αξιώνουν", "θα αξιώσω", "θα αξιώσεις", "θα αξιώσει", "θα αξιώσουμε", "θα αξιώσετε", "θα αξιώσουν", "αξίωσα", "αξίωσες", "αξίωσε", "αξιώσαμε", "αξιώσατε", "αξίωσαν", "αξίωνα", "αξίωνες", "αξίωνε", "αξιώναμε", "αξιώνατε", "αξίωναν", "αξίωνε", "αξιώνετε", "αξίωσε", "αξιώστε"]}
{"verb": "αοριστολογώ", "eng": "upcycle", "futurum": "", "aorist": "αοριστολόγησα", "paradigm": ["αοριστολογώ", "αοριστολογείς", "αοριστολογεί", "αοριστολογούμε", "αοριστολογείτε", "αοριστολογούν", "", "", "", "", "", "", "αοριστολόγησα", "αοριστολόγησες", "αοριστολόγησε", "αοριστολογήσαμε", "αοριστολογήσατε", "αοριστολόγησαν", "αοριστολογούσα", "αοριστολογούσες", "αοριστολογούσε", "αοριστολογούσαμε", "αοριστολογούσατε", "αοριστολογούσαν", "αοριστολόγει", "αοριστολογείτε", "αοριστολόγησε", "αοριστολογήστε"]}
{"verb": "απαγκιάζω", "eng": "demand", "futurum": "θα απαγκιάσω", "aorist": "απάγκιασα", "paradigm": ["απαγκιάζω", "απαγκιάζεις", "απαγκιάζει", "απαγκιάζουμε", "απαγκιάζετε", "απαγκιάζουν", "θα απαγκιάσω", "θα απαγκιάσεις", "θα απαγκιάσει", "θα απαγκιάσουμε", "θα απαγκιάσετε", "θα απαγκιάσουν", "απάγκιασα", "απάγκιασες", "απάγκιασε", "απαγκιάσαμε", "απαγκιάσατε", "απάγκιασαν", "απάγκιαζα", "απάγκιαζες", "απάγκιαζε", "απαγκιάζαμε", "απαγκιάζατε", "απάγκιαζαν", "απάγκιαζε", "απαγκιάζετε", "απάγκιασε", "απαγκιάστε"]}
{"verb": "απαγκιστρώνομαι", "eng": "demand", "futurum": "θα απαγκιστρωθώ", "aorist": "απαγκιστρώθηκα", "paradigm": ["απαγκιστρώνομαι", "απαγκιστρώνεσαι", "απαγκιστρώνεται", "απαγκιστρωνόμαστε", "απαγκιστρώνεστε", "απαγκιστρώνονται", "θα απαγκιστρωθώ", "θα απαγκιστρωθείς", "θα απαγκιστρωθεί", "θα απαγκιστρωθούμε", "θα απαγκιστρωθείτε", "θα απαγκιστρωθούν", "απαγκιστρώθηκα", "απαγκιστρώθηκες", "απαγκιστρώθηκε", "απαγκιστρωθήκαμε", "απαγκιστρωθήκατε", "απαγκιστρώθηκαν", "απαγκιστρωνόμουν", "απαγκιστρωνόσουν", "απαγκιστρωνόταν", "απαγκιστρωνόμαστε", "απαγκιστρωνόσαστε", "απαγκιστρώνονταν", "απαγκιστρώνου", "απαγκιστρώνεστε", "απαγκιστρώσου", "απαγκιστρωθείτε"]}
{"verb": "απαγκιστρώνω", "eng": "unhook", "futurum": "θα απαγκιστρώσω", "aorist": "απαγκίστρωσα", "paradigm": ["απαγκιστρώνω", "απαγκιστρώνεις", "απαγκιστρώνει", "απαγκιστρώνουμε", "απαγκιστρώνετε", "απαγκιστρώνουν", "θα απαγκιστρώσω", "θα απαγκιστρώσεις", "θα απαγκιστρώσει", "θα απαγκιστρώσουμε", "θα απαγκιστρώσετε", "θα απαγκιστρώσουν", "απαγκίστρωσα", "απαγκίστρωσες", "απαγκίστρωσε", "απαγκιστρώσαμε", "απαγκιστρώσατε", "απαγκίστρωσαν", "απαγκίστρωνα", "απαγκίστρωνες", "απαγκίστρωνε", "απαγκιστρώναμε", "απαγκιστρώνατε", "απαγκίστρωναν", "απαγκίστρωνε", "απαγκιστρώνετε", "απαγκίστρωσε", "απαγκιστρώστε"]}
{"verb": "απαγορεύω", "eng": "forbid", "futurum": "θα απαγορεύσω", "aorist": "απαγόρευσα", "paradigm": ["απαγορεύω", "απαγορεύεις", "απαγορεύει", "απαγορεύουμε", "απαγορεύετε", "απαγορεύουν", "θα απαγορεύσω", "θα απαγορεύσεις", "θα απαγορεύσει", "θα απαγορεύσουμε", "θα απαγορεύσετε", "θα απαγορεύσουν", "απαγόρευσα", "απαγόρευσες", "απαγόρευσε", "απαγορεύσαμε", "απαγορεύσατε", "απαγόρευσαν", "απαγόρευα", "απαγόρευες", "απαγόρευε", "απαγορεύαμε", "απαγορεύατε", "απαγόρευαν", "απαγόρευε", "απαγορεύετε", "απαγόρευσε", "απαγορεύστε"]}
{"verb": "απαγχονίζω", "eng": "unhook", "futurum": "θα απαγχονίσω", "aorist": "απαγχόνισα", "paradigm": ["απαγχονίζω", "απαγχονίζεις", "απαγχονίζει", "απαγχονίζουμε", "απαγχονίζετε", "απαγχονίζουν", "θα απαγχονίσω", "θα απαγχονίσεις", "θα απαγχονίσει", "θα απαγχονίσουμε", "θα απαγχονίσετε", "θα απαγχονίσουν", "απαγχόνισα", "απαγχόνισες", "απαγχόνισε", "απαγχονίσαμε", "απαγχονίσατε", "απαγχόνισαν", "απαγχόνιζα", "απαγχόνιζες", "απαγχόνιζε", "απαγχονίζαμε", "απαγχονίζατε", "απαγχόνιζαν", "απαγχόνιζε", "απαγχονίζετε", "απαγχόνισε", "απαγχονίστε"]}
{"verb": "απάγω", "eng": "abduct", "futurum": "θα απαγάγω", "aorist": "απήγαγα", "paradigm": ["απάγω", "απάγεις", "απάγει", "απάγουμε", "απάγετε", "απάγουν", "θα απαγάγω", "θα απαγάγεις", "θα απαγάγει", "θα απαγάγουμε", "θα απαγάγετε", "θα απαγάγουν", "απήγαγα", "απήγαγες", "απήγαγε", "απηγάγαμε", "απηγάγατε", "απήγαγαν", "άπαγα", "άπαγες", "άπαγε", "απάγαμε", "απάγατε", "άπαγαν", "άπαγε", "απάγετε", "απήγαγε", "απαγάγετε"]}
{"verb": "απαθανατίζομαι", "eng": "unhook", "futurum": "θα απαθανατιστώ", "aorist": "απαθανατίστηκα", "paradigm": ["απαθανατίζομαι", "απαθανατίζεσαι", "απαθανατίζεται", "απαθανατιζόμαστε", "απαθανατίζεστε", "απαθανατίζονται", "θα απαθανατιστώ", "θα απαθανατιστείς", "θα απαθανατιστεί", "θα απαθανατιστούμε", "θα απαθανατιστείτε", "θα απαθανατιστούν", "απαθανατίστηκα", "απαθανατίστηκες", "απαθανατίστηκε", "απαθανατιστήκαμε", "απαθανατιστήκατε", "απαθανατίστηκαν", "απαθανατιζόμουν", "απαθανατιζόσουν", "απαθανατιζόταν", "απαθανατιζόμαστε", "απαθανατιζόσαστε", "απαθανατίζονταν", "απαθανατίζου", "απαθανατίζεστε", "απαθανατίσου", "απαθανατιστείτε"]}
{"verb": "απαθανατίζω", "eng": "immortalize", "futurum": "θα απαθανατίσω", "aorist": "απαθανάτισα", "paradigm": ["απαθανατίζω", "απαθανατίζεις", "απαθανατίζει", "απαθανατίζουμε", "απαθανατίζετε", "απαθανατίζουν", "θα απαθανατίσω", "θα απαθανατίσεις", "θα απαθανατίσει", "θα απαθανατίσουμε", "θα απαθανατίσετε", "θα απαθανατίσουν", "απαθανάτισα", "απαθανάτισες", "απαθανάτισε", "απαθανατίσαμε", "απαθανατίσατε", "απαθανάτισαν", "απαθανάτιζα", "απαθανάτιζες", "απαθανάτιζε", "απαθανατίζαμε", "απαθανατίζατε", "απαθανάτιζαν", "απαθανάτιζε", "απαθανατίζετε", "απαθανάτισε", "απαθανατίστε"]}
{"verb": "απαιτώ", "eng": "demand", "futurum": "θα απαιτήσω", "aorist": "απαίτησα", "paradigm": ["απαιτώ", "απαιτείς", "απαιτεί", "απαιτούμε", "απαιτείτε", "απαιτούν", "θα απαιτήσω", "θα απαιτήσεις", "θα απαιτήσει", "θα απαιτήσουμε", "θα απαιτήσετε", "θα απαιτήσουν", "απαίτησα", "απαίτησες", "απαίτησε", "απαιτήσαμε", "απαιτήσατε", "απαίτησαν", "απαιτούσα", "απαιτούσες", "απαιτούσε", "απαιτούσαμε", "απαιτούσατε", "απαιτούσαν", "—", "απαιτείτε", "απαίτησε", "απαιτήστε"]}
{"verb": "απαλαίνω", "eng": "immortalize", "futurum": "θα απαλύνω", "aorist": "απάλυνα", "paradigm": ["απαλαίνω", "απαλαίνεις", "απαλαίνει", "απαλαίνουμε", "απαλαίνετε", "απαλαίνουν", "θα απαλύνω", "θα απαλύνεις", "θα απαλύνει", "θα απαλύνουμε", "θα απαλύνετε", "θα απαλύνουν", "απάλυνα", "απάλυνες", "απάλυνε", "απαλύναμε", "απαλύνατε", "απάλυναν", "απάλαινα", "απάλαινες", "απάλαινε", "απαλαίναμε", "απαλαίνατε", "απάλαιναν", "απάλαινε", "απαλαίνετε", "απάλυνε", "απαλύνετε"]}
{"verb": "απαλείφομαι", "eng": "immortalize", "futurum": "θα απαλειφτώ", "aorist": "απαλείφτηκα", "paradigm": ["απαλείφομαι", "απαλείφεσαι", "απαλείφεται", "απαλειφόμαστε", "απαλείφεστε", "απαλείφονται", "θα απαλειφτώ", "θα απαλειφτείς", "θα απαλειφτεί", "θα απαλειφτούμε", "θα απαλειφτείτε", "θα απαλειφτούν", "απαλείφτηκα", "απαλείφτηκες", "απαλείφτηκε", "απαλειφτήκαμε", "απαλειφτήκατε", "απαλείφτηκαν", "απαλειφόμουν", "απαλειφόσουν", "απαλειφόταν", "απαλειφόμαστε", "απαλειφόσαστε", "απαλείφονταν", "απαλείφου", "απαλείφεστε", "απαλείψου", "απαλειφτείτε"]}
{"verb": "απαλείφω", "eng": "immortalize", "futurum": "θα απαλείψω", "aorist": "απάλειψα", "paradigm": ["απαλείφω", "απαλείφεις", "απαλείφει", "απαλείφουμε", "απαλείφετε", "απαλείφουν", "θα απαλείψω", "θα απαλείψεις", "θα απαλείψει", "θα απαλείψουμε", "θα απαλείψετε", "θα απαλείψουν", "απάλειψα", "απάλειψες", "απάλειψε", "απαλείψαμε", "απαλείψατε", "απάλειψαν", "απάλειφα", "απάλειφες", "απάλειφε", "απαλείφαμε", "απαλείφατε", "απάλειφαν", "απάλειφε", "απαλείφετε", "απάλειψε", "απαλείψτε"]}
{"verb": "απαλλάσσω", "eng": "exempt", "futurum": "θα απαλλάξω", "aorist": "απάλλαξα", "paradigm": ["απαλλάσσω", "απαλλάσσεις", "απαλλάσσει", "απαλλάσσουμε", "απαλλάσσετε", "απαλλάσσουν", "θα απαλλάξω", "θα απαλλάξεις", "θα απαλλάξει", "θα απαλλάξουμε", "θα απαλλάξετε", "θα απαλλάξουν", "απάλλαξα", "απάλλαξες", "απάλλαξε", "απαλλάξαμε", "απαλλάξατε", "απάλλαξαν", "απάλλασσα", "απάλλασσες", "απάλλασσε", "απαλλάσσαμε", "απαλλάσσατε", "απάλλασσαν", "απάλλασσε", "απαλλάσσετε", "απάλλαξε", "απαλλάξετε"]}
{"verb": "απαλλοτριώνομαι", "eng": "immortalize", "futurum": "θα απαλλοτριωθώ", "aorist": "απαλλοτριώθηκα", "paradigm": ["απαλλοτριώνομαι", "απαλλοτριώνεσαι", "απαλλοτριώνεται", "απαλλοτριωνόμαστε", "απαλλοτριώνεστε", "απαλλοτριώνονται", "θα απαλλοτριωθώ", "θα απαλλοτριωθείς", "θα απαλλοτριωθεί", "θα απαλλοτριωθούμε", "θα απαλλοτριωθείτε", "θα απαλλοτριωθούν", "απαλλοτριώθηκα", "απαλλοτριώθηκες", "απαλλοτριώθηκε", "απαλλοτριωθήκαμε", "απαλλοτριωθήκατε", "απαλλοτριώθηκαν", "απαλλοτριωνόμουν", "απαλλοτριωνόσουν", "απαλλοτριωνόταν", "απαλλοτριωνόμαστε", "απαλλοτριωνόσαστε", "απαλλοτριώνονταν", "απαλλοτριώνου", "απαλλοτριώνεστε", "απαλλοτριώσου", "απαλλοτριωθείτε"]}
{"verb": "απαλλοτριώνω", "eng": "expropriate", "futurum": "θα απαλλοτριώσω", "aorist": "απαλλοτρίωσα", "paradigm": ["απαλλοτριώνω", "απαλλοτριώνεις", "απαλλοτριώνει", "απαλλοτριώνουμε", "απαλλοτριώνετε", "απαλλοτριώνουν", "θα απαλλοτριώσω", "θα απαλλοτριώσεις", "θα απαλλοτριώσει", "θα απαλλοτριώσουμε", "θα απαλλοτριώσετε", "θα απαλλοτριώσουν", "απαλλοτρίωσα", "απαλλοτρίωσες", "απαλλοτρίωσε", "απαλλοτριώσαμε", "απαλλοτριώσατε", "απαλλοτρίωσαν", "απαλλοτρίωνα", "απαλλοτρίωνες", "απαλλοτρίωνε", "απαλλοτριώναμε", "απαλλοτριώνατε", "απαλλοτρίωναν", "απαλλοτρίωνε", "απαλλοτριώνετε", "απαλλοτρίωσε", "απαλλοτριώστε"]}
{"verb": "απαλύνω", "eng": "soften", "futurum": "θα απαλύνω", "aorist": "απάλυνα", "paradigm": ["απαλύνω", "απαλύνεις", "απαλύνει", "απαλύνουμε", "απαλύνετε", "απαλύνουν", "θα απαλύνω", "θα απαλύνεις", "θα απαλύνει", "θα απαλύνουμε", "θα απαλύνετε", "θα απαλύνουν", "απάλυνα", "απάλυνες", "απάλυνε", "απαλύναμε", "απαλύνατε", "απάλυναν", "απάλυνα", "απάλυνες", "απάλυνε", "απαλύναμε", "απαλύνατε", "απάλυναν", "απάλυνε", "απαλύνετε", "απάλυνε", "απαλύντε"]}
{"verb": "απανθρακώνω", "eng": "upcycle", "futurum": "θα απανθρακώσω", "aorist": "απανθράκωσα", "paradigm": ["απανθρακώνω", "απανθρακώνεις", "απανθρακώνει", "απανθρακώνουμε", "απανθρακώνετε", "απανθρακώνουνε", "θα απανθρακώσω", "θα απανθρακώσεις", "θα απανθρακώσει", "θα απανθρακώσουμε", "θα απανθρακώσετε", "θα απανθρακώσουνε", "απανθράκωσα", "απανθράκωσες", "απανθράκωσε", "απανθρακώσαμε", "απανθρακώσατε", "απανθράκωσαν", "απανθράκωνα", "απανθράκωνες", "απανθράκωνε", "απανθρακώναμε", "απανθρακώνατε", "απανθράκωναν", "απανθράκωνε", "απανθρακώνετε", "απανθράκωσε", "απανθρακώστε"]}
{"verb": "απαντιέμαι", "eng": "meet up", "futurum": "θα απαντηθώ", "aorist": "απαντήθηκα", "paradigm": ["απαντιέμαι", "απαντιέσαι", "απαντιέται", "απαντιόμαστε", "απαντιέστε", "απαντιούνται", "θα απαντηθώ", "θα απαντηθείς", "θα απαντηθεί", "θα απαντηθούμε", "θα απαντηθείτε", "θα απαντηθούν", "απαντήθηκα", "απαντήθηκες", "απαντήθηκε", "απαντηθήκαμε", "απαντηθήκατε", "απαντήθηκαν", "απαντιόμουν", "απαντιόσουν", "απαντιόταν", "απαντιόμαστε", "απαντιόσαστε", "απαντίονταν", "να απαντιέσαι", "απαντιέστε", "απαντήσου", "απαντηθείτε"]}
{"verb": "απαντώ", "eng": "do", "futurum": "θα απαντήσω", "aorist": "απάντησα", "paradigm": ["απαντώ", "απαντάς", "απαντά", "απαντούμε", "απαντάτε", "απαντούν", "θα απαντήσω", "θα απαντήσεις", "θα απαντήσει", "θα απαντήσουμε", "θα απαντήσετε", "θα απαντήσουν", "απάντησα", "απάντησες", "απάντησε", "απαντήσαμε", "απαντήσατε", "απάντησαν", "απαντούσα", "απαντούσες", "απαντούσε", "απαντούσαμε", "απαντούσατε", "απαντούσαν", "απάντα", "απαντάτε", "απάντησε", "απαντήστε"]}
{"verb": "απαντώ", "eng": "reply", "futurum": "θα απαντήσω", "aorist": "απάντησα", "paradigm": ["απαντώ", "απαντάς", "απαντά", "απαντούμε", "απαντάτε", "απαντούν", "θα απαντήσω", "θα απαντήσεις", "θα απαντήσει", "θα απαντήσουμε", "θα απαντήσετε", "θα απαντήσουν", "απάντησα", "απάντησες", "απάντησε", "απαντήσαμε", "απαντήσατε", "απάντησαν", "απαντούσα", "απαντούσες", "απαντούσε", "απαντούσαμε", "απαντούσατε", "απαντούσαν", "απάντα", "απαντάτε", "απάντησε", "απαντήστε"]}
{"verb": "απαξιώνω", "eng": "discredit", "futurum": "θα απαξιώσω", "aorist": "απαξίωσα", "paradigm": ["απαξιώνω", "απαξιώνεις", "απαξιώνει", "απαξιώνουμε", "απαξιώνετε", "απαξιώνουν", "θα απαξιώσω", "θα απαξιώσεις", "θα απαξιώσει", "θα απαξιώσουμε", "θα απαξιώσετε", "θα απαξιώσουν", "απαξίωσα", "απαξίωσες", "απαξίωσε", "απαξιώσαμε", "απαξιώσατε", "απαξίωσαν", "απαξίωνα", "απαξίωνες", "απαξίωνε", "απαξιώναμε", "απαξιώνατε", "απαξίωναν", "απαξίωνε", "απαξιώνετε", "απαξίωσε", "απαξιώστε"]}
{"verb": "απαριθμούμαι", "eng": "soften", "futurum": "θα απαριθμηθώ", "aorist": "απαριθμήθηκα", "paradigm": ["απαριθμούμαι", "απαριθμείσαι", "απαριθμείται", "απαριθμούμαστε", "απαριθμείστε", "απαριθμούνται", "θα απαριθμηθώ", "θα απαριθμηθείς", "θα απαριθμηθεί", "θα απαριθμηθούμε", "θα απαριθμηθείτε", "θα απαριθμηθούν", "απαριθμήθηκα", "απαριθμήθηκες", "απαριθμήθηκε", "απαριθμηθήκαμε", "απαριθμηθήκατε", "απαριθμήθηκαν", "απαριθμούμουν", "απαριθμούσουν", "απαριθμούνταν", "απαριθμούμαστε", "απαριθμούσαστε", "απαριθμούνταν", "-", "-", "απαριθμήσου", "απαριθμηθείτε"]}
{"verb": "απαριθμώ", "eng": "enumerate", "futurum": "θα απαριθμήσω", "aorist": "απαρίθμησα", "paradigm": ["απαριθμώ", "απαριθμείς", "απαριθμεί", "απαριθμούμε", "απαριθμείτε", "απαριθμούν", "θα απαριθμήσω", "θα απαριθμήσεις", "θα απαριθμήσει", "θα απαριθμήσουμε", "θα απαριθμήσετε", "θα απαριθμήσουν", "απαρίθμησα", "απαρίθμησες", "απαρίθμησε", "απαριθμήσαμε", "απαριθμήσατε", "απαρίθμησαν", "απαριθμούσα", "απαριθμούσες", "απαριθμούσε", "απαριθμούσαμε", "απαριθμούσατε", "απαριθμούσαν", "απαρίθμει", "απαριθμείτε", "απαρίθμησε", "απαριθμήστε"]}
{"verb": "απαρτίζω", "eng": "constitute", "futurum": "θα απαρτίσω", "aorist": "απάρτισα", "paradigm": ["απαρτίζω", "απαρτίζεις", "απαρτίζει", "απαρτίζουμε", "απαρτίζετε", "απαρτίζουν", "θα απαρτίσω", "θα απαρτίσεις", "θα απαρτίσει", "θα απαρτίσουμε", "θα απαρτίσετε", "θα απαρτίσουν", "απάρτισα", "απάρτισες", "απάρτισε", "απαρτίσαμε", "απαρτίσατε", "απάρτισαν", "απάρτιζα", "απάρτιζες", "απάρτιζε", "απαρτίζαμε", "απαρτίζατε", "απάρτιζαν", "απάρτιζε", "απαρτίζετε", "απάρτισε", "απαρτίστε"]}
{"verb": "απαρχαιώνομαι", "eng": "constitute", "futurum": "θα απαρχαιωθώ", "aorist": "απαρχαιώθηκα", "paradigm": ["απαρχαιώνομαι", "απαρχαιώνεσαι", "απαρχαιώνεται", "απαρχαιωνόμαστε", "απαρχαιώνεστε", "απαρχαιώνονται", "θα απαρχαιωθώ", "θα απαρχαιωθείς", "θα απαρχαιωθεί", "θα απαρχαιωθούμε", "θα απαρχαιωθείτε", "θα απαρχαιωθούν", "απαρχαιώθηκα", "απαρχαιώθηκες", "απαρχαιώθηκε", "απαρχαιωθήκαμε", "απαρχαιωθήκατε", "απαρχαιώθηκαν", "απαρχαιωνόμουν", "απαρχαιωνόσουν", "απαρχαιωνόταν", "απαρχαιωνόμαστε", "απαρχαιωνόσαστε", "απαρχαιώνονταν", "απαρχαιώνου", "απαρχαιώνεστε", "απαρχαιώσου", "απαρχαιωθείτε"]}
{"verb": "απαρχαιώνω", "eng": "antiquate", "futurum": "θα απαρχαιώσω", "aorist": "απαρχαίωσα", "paradigm": ["απαρχαιώνω", "απαρχαιώνεις", "απαρχαιώνει", "απαρχαιώνουμε", "απαρχαιώνετε", "απαρχαιώνουν", "θα απαρχαιώσω", "θα απαρχαιώσεις", "θα απαρχαιώσει", "θα απαρχαιώσουμε", "θα απαρχαιώσετε", "θα απαρχαιώσουν", "απαρχαίωσα", "απαρχαίωσες", "απαρχαίωσε", "απαρχαιώσαμε", "απαρχαιώσατε", "απαρχαίωσαν", "απαρχαίωνα", "απαρχαίωνες", "απαρχαίωνε", "απαρχαιώναμε", "απαρχαιώνατε", "απαρχαίωναν", "απαρχαίωνε", "απαρχαιώνετε", "απαρχαίωσε", "απαρχαιώστε"]}
{"verb": "απασβεστώνω", "eng": "decalcify", "futurum": "θα απασβεστώσω", "aorist": "απασβέστωσα", "paradigm": ["απασβεστώνω", "απασβεστώνεις", "απασβεστώνει", "απασβεστώνουμε", "απασβεστώνετε", "απασβεστώνουν", "θα απασβεστώσω", "θα απασβεστώσεις", "θα απασβεστώσει", "θα απασβεστώσουμε", "θα απασβεστώσετε", "θα απασβεστώσουν", "απασβέστωσα", "απασβέστωσες", "απασβέστωσε", "απασβεστώσαμε", "απασβεστώσατε", "απασβέστωσαν", "απασβέστωνα", "απασβέστωνες", "απασβέστωνε", "απασβεστώναμε", "απασβεστώνατε", "απασβέστωναν", "απασβέστωνε", "απασβεστώνετε", "απασβέστωσε", "απασβεστώστε"]}
{"verb": "απασχολώ", "eng": "employ", "futurum": "θα απασχολήσω", "aorist": "απασχόλησα", "paradigm": ["απασχολώ", "απασχολείς", "απασχολεί", "απασχολούμε", "απασχολείτε", "απασχολούν", "θα απασχολήσω", "θα απασχολήσεις", "θα απασχολήσει", "θα απασχολήσουμε", "θα απασχολήσετε", "θα απασχολήσουν", "απασχόλησα", "απασχόλησες", "απασχόλησε", "απασχολήσαμε", "απασχολήσατε", "απασχόλησαν", "απασχολούσα", "απασχολούσες", "απασχολούσε", "απασχολούσαμε", "απασχολούσατε", "απασχολούσαν", "απασχόλει", "απασχολείτε", "απασχόλησε", "απασχολήστε"]}
{"verb": "απατώ", "eng": "cheat", "futurum": "θα απατήσω", "aorist": "απάτησα", "paradigm": ["απατώ", "απατάς", "απατά", "απατούμε", "απατάτε", "απατούν", "θα απατήσω", "θα απατήσεις", "θα απατήσει", "θα απατήσουμε", "θα απατήσετε", "θα απατήσουν", "απάτησα", "απάτησες", "απάτησε", "απατήσαμε", "απατήσατε", "απάτησαν", "απατούσα", "απατούσες", "απατούσε", "απατούσαμε", "απατούσατε", "απατούσαν", "απάτα", "απατάτε", "απάτησε", "απατήστε"]}
{"verb": "απατώ", "eng": "do", "futurum": "θα απατήσω", "aorist": "απάτησα", "paradigm": ["απατώ", "απατάς", "απατά", "απατούμε", "απατάτε", "απατούν", "θα απατήσω", "θα απατήσεις", "θα απατήσει", "θα απατήσουμε", "θα απατήσετε", "θα απατήσουν", "απάτησα", "απάτησες", "απάτησε", "απατήσαμε", "απατήσατε", "απάτησαν", "απατούσα", "απατούσες", "απατούσε", "απατούσαμε", "απατούσατε", "απατούσαν", "απάτα", "απατάτε", "απάτησε", "απατήστε"]}
{"verb": "απατώμαι", "eng": "be mistaken", "futurum": "θα απατηθώ", "aorist": "απατήθηκα", "paradigm": ["απατώμαι", "απατάσαι", "απατάται", "απατόμαστε", "απατάστε", "απατώνται", "θα απατηθώ", "θα απατηθείς", "θα απατηθεί", "θα απατηθούμε", "θα απατηθείτε", "θα απατηθούν", "απατήθηκα", "απατήθηκες", "απατήθηκε", "απατηθήκαμε", "απατηθήκατε", "απατήθηκαν", "—", "—", "—", "—", "—", "—", "—", "απατάστε", "απατήσου", "απατηθείτε"]}
{"verb": "απαυτώνω", "eng": "upcycle", "futurum": "θα απαυτώσω", "aorist": "απαύτωσα", "paradigm": ["απαυτώνω", "απαυτώνεις", "απαυτώνει", "απαυτώνουμε", "απαυτώνετε", "απαυτώνουνε", "θα απαυτώσω", "θα απαυτώσεις", "θα απαυτώσει", "θα απαυτώσουμε", "θα απαυτώσετε", "θα απαυτώσουνε", "απαύτωσα", "απαύτωσες", "απαύτωσε", "απαυτώσαμε", "απαυτώσατε", "απαύτωσαν", "απαύτωνα", "απαύτωνες", "απαύτωνε", "απαυτώναμε", "απαυτώνατε", "απαύτωναν", "απαύτωνε", "απαυτώνετε", "απαύτωσε", "απαυτώστε"]}
{"verb": "απεγκλωβίζω", "eng": "utilise", "futurum": "θα απεγκλωβίσω", "aorist": "απεγκλώβισα", "paradigm": ["απεγκλωβίζω", "απεγκλωβίζεις", "απεγκλωβίζει", "απεγκλωβίζουμε", "απεγκλωβίζετε", "απεγκλωβίζουν", "θα απεγκλωβίσω", "θα απεγκλωβίσεις", "θα απεγκλωβίσει", "θα απεγκλωβίσουμε", "θα απεγκλωβίσετε", "θα απεγκλωβίσουν", "απεγκλώβισα", "απεγκλώβισες", "απεγκλώβισε", "απεγκλωβίσαμε", "απεγκλωβίσατε", "απεγκλώβισαν", "απεγκλώβιζα", "απεγκλώβιζες", "απεγκλώβιζε", "απεγκλωβίζαμε", "απεγκλωβίζατε", "απεγκλώβιζαν", "απεγκλώβιζε", "απεγκλωβίζετε", "απεγκλώβισε", "απεγκλωβίστε"]}
{"verb": "απειθαρχώ", "eng": "disobey", "futurum": "", "aorist": "απειθάρχησα", "paradigm": ["απειθαρχώ", "απειθαρχείς", "απειθαρχεί", "απειθαρχούμε", "απειθαρχείτε", "απειθαρχούν", "", "", "", "", "", "", "απειθάρχησα", "απειθάρχησες", "απειθάρχησε", "απειθαρχήσαμε", "απειθαρχήσατε", "απειθάρχησαν", "απειθαρχούσα", "απειθαρχούσες", "απειθαρχούσε", "απειθαρχούσαμε", "απειθαρχούσατε", "απειθαρχούσαν", "απειθάρχει", "απειθαρχείτε", "απειθάρχησε", "απειθαρχήστε"]}
{"verb": "απειθώ", "eng": "be disodient", "futurum": "", "aorist": "απείθησα", "paradigm": ["απειθώ", "απειθείς", "απειθεί", "απειθούμε", "απειθείτε", "απειθούν", "", "", "", "", "", "", "απείθησα", "απείθησες", "απείθησε", "απειθήσαμε", "απειθήσατε", "απείθησαν", "απειθούσα", "απειθούσες", "απειθούσε", "απειθούσαμε", "απειθούσατε", "απειθούσαν", "απείθει", "απειθείτε", "απείθησε", "απειθήστε"]}
{"verb": "απεικονίζομαι", "eng": "employ", "futurum": "θα απεικονιστώ", "aorist": "απεικονίστηκα", "paradigm": ["απεικονίζομαι", "απεικονίζεσαι", "απεικονίζεται", "απεικονιζόμαστε", "απεικονίζεστε", "απεικονίζονται", "θα απεικονιστώ", "θα απεικονιστείς", "θα απεικονιστεί", "θα απεικονιστούμε", "θα απεικονιστείτε", "θα απεικονιστούν", "απεικονίστηκα", "απεικονίστηκες", "απεικονίστηκε", "απεικονιστήκαμε", "απεικονιστήκατε", "απεικονίστηκαν", "απεικονιζόμουν", "απεικονιζόσουν", "απεικονιζόταν", "απεικονιζόμαστε", "απεικονιζόσαστε", "απεικονίζονταν", "απεικονίζου", "απεικονίζεστε", "απεικονίσου", "απεικονιστείτε"]}
{"verb": "απεικονίζω", "eng": "illustrate", "futurum": "θα απεικονίσω", "aorist": "απεικόνισα", "paradigm": ["απεικονίζω", "απεικονίζεις", "απεικονίζει", "απεικονίζουμε", "απεικονίζετε", "απεικονίζουν", "θα απεικονίσω", "θα απεικονίσεις", "θα απεικονίσει", "θα απεικονίσουμε", "θα απεικονίσετε", "θα απεικονίσουν", "απεικόνισα", "απεικόνισες", "απεικόνισε", "απεικονίσαμε", "απεικονίσατε", "απεικόνισαν", "απεικόνιζα", "απεικόνιζες", "απεικόνιζε", "απεικονίζαμε", "απεικονίζατε", "απεικόνιζαν", "απεικόνιζε", "απεικονίζετε", "απεικόνισε", "απεικονίστε"]}
{"verb": "απειλούμαι", "eng": "be threatened", "futurum": "θα απειληθώ", "aorist": "απειλήθηκα", "paradigm": ["απειλούμαι", "απειλείσαι", "απειλείται", "απειλούμαστε", "απειλείστε", "απειλούνται", "θα απειληθώ", "θα απειληθείς", "θα απειληθεί", "θα απειληθούμε", "θα απειληθείτε", "θα απειληθούν", "απειλήθηκα", "απειλήθηκες", "απειλήθηκε", "απειληθήκαμε", "απειληθήκατε", "απειλήθηκαν", "απειλούμουν", "απειλούσουν", "απειλούνταν", "απειλούμαστε", "απειλούσαστε", "απειλούνταν", "-", "-", "απειλήσου", "απειληθείτε"]}
{"verb": "απειλώ", "eng": "threaten", "futurum": "θα απειλήσω", "aorist": "απείλησα", "paradigm": ["απειλώ", "απειλείς", "απειλεί", "απειλούμε", "απειλείτε", "απειλούν", "θα απειλήσω", "θα απειλήσεις", "θα απειλήσει", "θα απειλήσουμε", "θα απειλήσετε", "θα απειλήσουν", "απείλησα", "απείλησες", "απείλησε", "απειλήσαμε", "απειλήσατε", "απείλησαν", "απειλούσα", "απειλούσες", "απειλούσε", "απειλούσαμε", "απειλούσατε", "απειλούσαν", "απείλει", "απειλείτε", "απείλησε", "απειλήστε"]}
{"verb": "απελαύνομαι", "eng": "threaten", "futurum": "θα απελαθώ", "aorist": "απελάθηκα", "paradigm": ["απελαύνομαι", "απελαύνεσαι", "απελαύνεται", "απελαυνόμαστε", "απελαύνεστε", "απελαύνονται", "θα απελαθώ", "θα απελαθείς", "θα απελαθεί", "θα απελαθούμε", "θα απελαθείτε", "θα απελαθούν", "απελάθηκα", "απελάθηκες", "απελάθηκε", "απελαθήκαμε", "απελαθήκατε", "απελάθηκαν", "απελαυνόμουν", "απελαυνόσουν", "απελαυνόταν", "απελαυνόμαστε", "απελαυνόσαστε", "απελαύνονταν", "απελαύνου", "απελαύνεστε", "απελάσου", "απελαθείτε"]}
{"verb": "απελαύνω", "eng": "expel", "futurum": "θα απελάσω", "aorist": "απέλασα", "paradigm": ["απελαύνω", "απελαύνεις", "απελαύνει", "απελαύνουμε", "απελαύνετε", "απελαύνουν", "θα απελάσω", "θα απελάσεις", "θα απελάσει", "θα απελάσουμε", "θα απελάσετε", "θα απελάσουν", "απέλασα", "απέλασες", "απέλασε", "απελάσαμε", "απελάσατε", "απέλασαν", "απέλαυνα", "απέλαυνες", "απέλαυνε", "απελαύναμε", "απελαύνατε", "απέλαυναν", "απέλαυνε", "απελαύνετε", "απέλασε", "απελάσετε"]}
{"verb": "απελευθερώνομαι", "eng": "be freed", "futurum": "θα απελευθερωθώ", "aorist": "απελευθερώθηκα", "paradigm": ["απελευθερώνομαι", "απελευθερώνεσαι", "απελευθερώνεται", "απελευθερωνόμαστε", "απελευθερώνεστε", "απελευθερώνονται", "θα απελευθερωθώ", "θα απελευθερωθείς", "θα απελευθερωθεί", "θα απελευθερωθούμε", "θα απελευθερωθείτε", "θα απελευθερωθούν", "απελευθερώθηκα", "απελευθερώθηκες", "απελευθερώθηκε", "απελευθερωθήκαμε", "απελευθερωθήκατε", "απελευθερώθηκαν", "απελευθερωνόμουν", "απελευθερωνόσουν", "απελευθερωνόταν", "απελευθερωνόμαστε", "απελευθερωνόσαστε", "απελευθερώνονταν", "απελευθερώνου", "απελευθερώνεστε", "απελευθερώσου", "απελευθερωθείτε"]}
{"verb": "απελευθερώνω", "eng": "liberate", "futurum": "θα απελευθερώσω", "aorist": "απελευθέρωσα", "paradigm": ["απελευθερώνω", "απελευθερώνεις", "απελευθερώνει", "απελευθερώνουμε", "απελευθερώνετε", "απελευθερώνουνε", "θα απελευθερώσω", "θα απελευθερώσεις", "θα απελευθερώσει", "θα απελευθερώσουμε", "θα απελευθερώσετε", "θα απελευθερώσουνε", "απελευθέρωσα", "απελευθέρωσες", "απελευθέρωσε", "απελευθερώσαμε", "απελευθερώσατε", "απελευθέρωσαν", "απελευθέρωνα", "απελευθέρωνες", "απελευθέρωνε", "απελευθερώναμε", "απελευθερώνατε", "απελευθέρωναν", "απελευθέρωνε", "απελευθερώνετε", "απελευθέρωσε", "απελευθερώστε"]}
{"verb": "απελπίζομαι", "eng": "despair", "futurum": "θα απελπιστώ", "aorist": "απελπίστηκα", "paradigm": ["απελπίζομαι", "απελπίζεσαι", "απελπίζεται", "απελπιζόμαστε", "απελπίζεστε", "απελπίζονται", "θα απελπιστώ", "θα απελπιστείς", "θα απελπιστεί", "θα απελπιστούμε", "θα απελπιστείτε", "θα απελπιστούν", "απελπίστηκα", "απελπίστηκες", "απελπίστηκε", "απελπιστήκαμε", "απελπιστήκατε", "απελπίστηκαν", "απελπιζόμουν", "απελπιζόσουν", "απελπιζόταν", "απελπιζόμαστε", "απελπιζόσαστε", "απελπίζονταν", "απελπίζου", "απελπίζεστε", "απελπίσου", "απελπιστείτε"]}
{"verb": "απελπίζω", "eng": "desolate", "futurum": "θα απελπίσω", "aorist": "απέλπισα", "paradigm": ["απελπίζω", "απελπίζεις", "απελπίζει", "απελπίζουμε", "απελπίζετε", "απελπίζουν", "θα απελπίσω", "θα απελπίσεις", "θα απελπίσει", "θα απελπίσουμε", "θα απελπίσετε", "θα απελπίσουν", "απέλπισα", "απέλπισες", "απέλπισε", "απελπίσαμε", "απελπίσατε", "απέλπισαν", "απέλπιζα", "απέλπιζες", "απέλπιζε", "απελπίζαμε", "απελπίζατε", "απέλπιζαν", "απέλπιζε", "απελπίζετε", "απέλπισε", "απελπίστε"]}
{"verb": "απεμπλέκω", "eng": "disengage", "futurum": "θα απεμπλέξω", "aorist": "απενέπλεξα", "paradigm": ["απεμπλέκω", "απεμπλέκεις", "απεμπλέκει", "απεμπλέκουμε", "απεμπλέκετε", "απεμπλέκουν", "θα απεμπλέξω", "θα απεμπλέξεις", "θα απεμπλέξει", "θα απεμπλέξουμε", "θα απεμπλέξετε", "θα απεμπλέξουν", "απενέπλεξα", "απενέπλεξες", "απενέπλεξε", "απεμπλέξαμε", "απεμπλέξατε", "απενέπλεξαν", "απενέπλεκα", "απενέπλεκες", "απενέπλεκε", "απεμπλέκαμε", "απεμπλέκατε", "απενέπλεκαν", "απέμπλεκε", "απεμπλέκετε", "απέμπλεξε", "απεμπλέξτε"]}
{"verb": "απενεργοποιούμαι", "eng": "be disabled", "futurum": "θα απενεργοποιηθώ", "aorist": "απενεργοποιήθηκα", "paradigm": ["απενεργοποιούμαι", "απενεργοποιείσαι", "απενεργοποιείται", "απενεργοποιούμαστε", "απενεργοποιείστε", "απενεργοποιούνται", "θα απενεργοποιηθώ", "θα απενεργοποιηθείς", "θα απενεργοποιηθεί", "θα απενεργοποιηθούμε", "θα απενεργοποιηθείτε", "θα απενεργοποιηθούν", "απενεργοποιήθηκα", "απενεργοποιήθηκες", "απενεργοποιήθηκε", "απενεργοποιηθήκαμε", "απενεργοποιηθήκατε", "απενεργοποιήθηκαν", "απενεργοποιούμουν", "απενεργοποιούσουν", "απενεργοποιούνταν", "απενεργοποιούμαστε", "απενεργοποιούσαστε", "απενεργοποιούνταν", "-", "-", "απενεργοποιήσου", "απενεργοποιηθείτε"]}
{"verb": "απενοχοποιώ", "eng": "be disabled", "futurum": "θα απενοχοποιήσω", "aorist": "απενοχοποίησα", "paradigm": ["απενοχοποιώ", "απενοχοποιείς", "απενοχοποιεί", "απενοχοποιούμε", "απενοχοποιείτε", "απενοχοποιούν", "θα απενοχοποιήσω", "θα απενοχοποιήσεις", "θα απενοχοποιήσει", "θα απενοχοποιήσουμε", "θα απενοχοποιήσετε", "θα απενοχοποιήσουν", "απενοχοποίησα", "απενοχοποίησες", "απενοχοποίησε", "απενοχοποιήσαμε", "απενοχοποιήσατε", "απενοχοποίησαν", "απενοχοποιούσα", "απενοχοποιούσες", "απενοχοποιούσε", "απενοχοποιούσαμε", "απενοχοποιούσατε", "απενοχοποιούσαν", "απενοχοποίει", "απενοχοποιείτε", "απενοχοποίησε", "απενοχοποιήστε"]}
{"verb": "απεραντολογώ", "eng": "liberate", "futurum": "", "aorist": "απεραντολόγησα", "paradigm": ["απεραντολογώ", "απεραντολογείς", "απεραντολογεί", "απεραντολογούμε", "απεραντολογείτε", "απεραντολογούν", "", "", "", "", "", "", "απεραντολόγησα", "απεραντολόγησες", "απεραντολόγησε", "απεραντολογήσαμε", "απεραντολογήσατε", "απεραντολόγησαν", "απεραντολογούσα", "απεραντολογούσες", "απεραντολογούσε", "απεραντολογούσαμε", "απεραντολογούσατε", "απεραντολογούσαν", "απεραντολόγει", "απεραντολογείτε", "απεραντολόγησε", "απεραντολογήστε"]}
{"verb": "απεργώ", "eng": "strike", "futurum": "", "aorist": "απέργησα", "paradigm": ["απεργώ", "απεργείς", "απεργεί", "απεργούμε", "απεργείτε", "απεργούν", "", "", "", "", "", "", "απέργησα", "απέργησες", "απέργησε", "απεργήσαμε", "απεργήσατε", "απέργησαν", "απεργούσα", "απεργούσες", "απεργούσε", "απεργούσαμε", "απεργούσατε", "απεργούσαν", "απέργει", "απεργείτε", "απέργησε", "απεργήστε"]}
{"verb": "απευαισθητοποιούμαι", "eng": "be disabled", "futurum": "θα απευαισθητοποιηθώ", "aorist": "απευαισθητοποιήθηκα", "paradigm": ["απευαισθητοποιούμαι", "απευαισθητοποιείσαι", "απευαισθητοποιείται", "απευαισθητοποιούμαστε", "απευαισθητοποιείστε", "απευαισθητοποιούνται", "θα απευαισθητοποιηθώ", "θα απευαισθητοποιηθείς", "θα απευαισθητοποιηθεί", "θα απευαισθητοποιηθούμε", "θα απευαισθητοποιηθείτε", "θα απευαισθητοποιηθούν", "απευαισθητοποιήθηκα", "απευαισθητοποιήθηκες", "απευαισθητοποιήθηκε", "απευαισθητοποιηθήκαμε", "απευαισθητοποιηθήκατε", "απευαισθητοποιήθηκαν", "απευαισθητοποιούμουν", "απευαισθητοποιούσουν", "απευαισθητοποιούνταν", "απευαισθητοποιούμαστε", "απευαισθητοποιούσαστε", "απευαισθητοποιούνταν", "-", "-", "απευαισθητοποιήσου", "απευαισθητοποιηθείτε"]}
{"verb": "απευθύνομαι", "eng": "be disabled", "futurum": "θα απευθυνθώ", "aorist": "απευθύνθηκα", "paradigm": ["απευθύνομαι", "απευθύνεσαι", "απευθύνεται", "απευθυνόμαστε", "απευθύνεστε", "απευθύνονται", "θα απευθυνθώ", "θα απευθυνθείς", "θα απευθυνθεί", "θα απευθυνθούμε", "θα απευθυνθείτε", "θα απευθυνθούν", "απευθύνθηκα", "απευθύνθηκες", "απευθύνθηκε", "απευθυνθήκαμε", "απευθυνθήκατε", "απευθύνθηκαν", "απευθυνόμουν", "απευθυνόσουν", "απευθυνόταν", "απευθυνόμαστε", "απευθυνόσαστε", "απευθύνονταν", "απευθύνου", "απευθύνεστε", "απευθύνσου", "απευθυνθείτε"]}
{"verb": "απευθύνω", "eng": "address", "futurum": "θα απευθύνω", "aorist": "απεύθυνα", "paradigm": ["απευθύνω", "απευθύνεις", "απευθύνει", "απευθύνουμε", "απευθύνετε", "απευθύνουν", "θα απευθύνω", "θα απευθύνεις", "θα απευθύνει", "θα απευθύνουμε", "θα απευθύνετε", "θα απευθύνουν", "απεύθυνα", "απεύθυνες", "απεύθυνε", "απευθύναμε", "απευθύνατε", "απεύθυναν", "απεύθυνα", "απεύθυνες", "απεύθυνε", "απευθύναμε", "απευθύνατε", "απεύθυναν", "απεύθυνε", "απευθύνετε", "απεύθυνε", "απευθύντε"]}
{"verb": "απέχω", "eng": "abstain", "futurum": "θα απέσχω", "aorist": "απείχα", "paradigm": ["απέχω", "απέχεις", "απέχει", "απέχουμε", "απέχετε", "απέχουν", "θα απέσχω", "θα απέσχεις", "θα απέσχει", "θα απέσχουμε", "θα απέσχετε", "θα απέσχουν", "απείχα", "απείχες", "απείχε", "απείχαμε", "απείχατε", "απείχαν", "", "", "", "", "", "", "άπεχε", "απέχετε", "", ""]}
{"verb": "απισχναίνω", "eng": "address", "futurum": "θα απισχνάνω", "aorist": "απίσχνανα", "paradigm": ["απισχναίνω", "απισχναίνεις", "απισχναίνει", "απισχναίνουμε", "απισχναίνετε", "απισχναίνουν", "θα απισχνάνω", "θα απισχνάνεις", "θα απισχνάνει", "θα απισχνάνουμε", "θα απισχνάνετε", "θα απισχνάνουν", "απίσχνανα", "απίσχνανες", "απίσχνανε", "απισχνάναμε", "απισχνάνατε", "απίσχναναν", "απίσχναινα", "απίσχναινες", "απίσχναινε", "απισχναίναμε", "απισχναίνατε", "απίσχναιναν", "απίσχναινε", "απισχναίνετε", "απίσχνανε", "απισχνάνετε"]}
{"verb": "απλοποιούμαι", "eng": "address", "futurum": "θα απλοποιηθώ", "aorist": "απλοποιήθηκα", "paradigm": ["απλοποιούμαι", "απλοποιείσαι", "απλοποιείται", "απλοποιούμαστε", "απλοποιείστε", "απλοποιούνται", "θα απλοποιηθώ", "θα απλοποιηθείς", "θα απλοποιηθεί", "θα απλοποιηθούμε", "θα απλοποιηθείτε", "θα απλοποιηθούν", "απλοποιήθηκα", "απλοποιήθηκες", "απλοποιήθηκε", "απλοποιηθήκαμε", "απλοποιηθήκατε", "απλοποιήθηκαν", "απλοποιούμουν", "απλοποιούσουν", "απλοποιούνταν", "απλοποιούμαστε", "απλοποιούσαστε", "απλοποιούνταν", "-", "-", "απλοποιήσου", "απλοποιηθείτε"]}
{"verb": "απλοποιώ", "eng": "simplify", "futurum": "θα απλοποιήσω", "aorist": "απλοποίησα", "paradigm": ["απλοποιώ", "απλοποιείς", "απλοποιεί", "απλοποιούμε", "απλοποιείτε", "απλοποιούν", "θα απλοποιήσω", "θα απλοποιήσεις", "θα απλοποιήσει", "θα απλοποιήσουμε", "θα απλοποιήσετε", "θα απλοποιήσουν", "απλοποίησα", "απλοποίησες", "απλοποίησε", "απλοποιήσαμε", "απλοποιήσατε", "απλοποίησαν", "απλοποιούσα", "απλοποιούσες", "απλοποιούσε", "απλοποιούσαμε", "απλοποιούσατε", "απλοποιούσαν", "απλοποίει", "απλοποιείτε", "απλοποίησε", "απλοποιήστε"]}
{"verb": "απλώνομαι", "eng": "be spread", "futurum": "θα απλωθώ", "aorist": "απλώθηκα", "paradigm": ["απλώνομαι", "απλώνεσαι", "απλώνεται", "απλωνόμαστε", "απλώνεστε", "απλώνονται", "θα απλωθώ", "θα απλωθείς", "θα απλωθεί", "θα απλωθούμε", "θα απλωθείτε", "θα απλωθούν", "απλώθηκα", "απλώθηκες", "απλώθηκε", "απλωθήκαμε", "απλωθήκατε", "απλώθηκαν", "απλωνόμουν", "απλωνόσουν", "απλωνόταν", "απλωνόμαστε", "απλωνόσαστε", "απλώνονταν", "να απλώνεσαι", "απλώνεστε", "απλώσου", "απλωθείτε"]}
{"verb": "απλώνω", "eng": "spread", "futurum": "θα απλώσω", "aorist": "άπλωσα", "paradigm": ["απλώνω", "απλώνεις", "απλώνει", "απλώνουμε", "απλώνετε", "απλώνουν", "θα απλώσω", "θα απλώσεις", "θα απλώσει", "θα απλώσουμε", "θα απλώσετε", "θα απλώσουν", "άπλωσα", "άπλωσες", "άπλωσε", "απλώσαμε", "απλώσατε", "άπλωσαν", "άπλωνα", "άπλωνες", "άπλωνε", "απλώναμε", "απλώνατε", "άπλωναν", "άπλωνε", "απλώνετε", "άπλωσε", "απλώστε"]}
{"verb": "αποβαίνω", "eng": "result", "futurum": "θα αποβω", "aorist": "απέβηκε", "paradigm": ["αποβαίνω", "αποβαίνεις", "αποβαίνει", "αποβαίνουμε", "αποβαίνετε", "αποβαίνουν", "θα αποβω", "θα αποβεις", "θα αποβει", "θα αποβούμε", "θα αποβείτε", "θα αποβουν", "απέβηκε", "απέβηκες", "απέβηκε", "αποβήκαμε", "αποβήκατε", "απέβηκαν", "απέβαινα", "απέβαινες", "απέβαινε", "αποβαίναμε", "αποβαίνατε", "απέβαιναν", "απόβαινε", "αποβαίνετε", "απέβηκε", "αποβείτε"]}
{"verb": "αποβάλλω", "eng": "expel", "futurum": "θα αποβάλω", "aorist": "απέβαλα", "paradigm": ["αποβάλλω", "αποβάλλεις", "αποβάλλει", "αποβάλλουμε", "αποβάλλετε", "αποβάλλουν", "θα αποβάλω", "θα αποβάλεις", "θα αποβάλει", "θα αποβάλουμε", "θα αποβάλετε", "θα αποβάλουν", "απέβαλα", "απέβαλες", "απέβαλε", "αποβάλαμε", "αποβάλατε", "απέβαλαν", "απέβαλλα", "απέβαλλες", "απέβαλλε", "αποβάλλαμε", "αποβάλλατε", "απέβαλλαν", "απόβαλλε", "αποβάλλετε", "απέβαλε", "αποβάλετε"]}
{"verb": "αποβαρβαρώνω", "eng": "strike", "futurum": "θα αποβαρβαρώσω", "aorist": "αποβαρβάρωσα", "paradigm": ["αποβαρβαρώνω", "αποβαρβαρώνεις", "αποβαρβαρώνει", "αποβαρβαρώνουμε", "αποβαρβαρώνετε", "αποβαρβαρώνουνε", "θα αποβαρβαρώσω", "θα αποβαρβαρώσεις", "θα αποβαρβαρώσει", "θα αποβαρβαρώσουμε", "θα αποβαρβαρώσετε", "θα αποβαρβαρώσουνε", "αποβαρβάρωσα", "αποβαρβάρωσες", "αποβαρβάρωσε", "αποβαρβαρώσαμε", "αποβαρβαρώσατε", "αποβαρβάρωσαν", "αποβαρβάρωνα", "αποβαρβάρωνες", "αποβαρβάρωνε", "αποβαρβαρώναμε", "αποβαρβαρώνατε", "αποβαρβάρωναν", "αποβαρβάρωνε", "αποβαρβαρώνετε", "αποβαρβάρωσε", "αποβαρβαρώστε"]}
{"verb": "αποβιομηχανίζω", "eng": "address", "futurum": "θα αποβιομηχανίσω", "aorist": "αποβιομηχάνισα", "paradigm": ["αποβιομηχανίζω", "αποβιομηχανίζεις", "αποβιομηχανίζει", "αποβιομηχανίζουμε", "αποβιομηχανίζετε", "αποβιομηχανίζουν", "θα αποβιομηχανίσω", "θα αποβιομηχανίσεις", "θα αποβιομηχανίσει", "θα αποβιομηχανίσουμε", "θα αποβιομηχανίσετε", "θα αποβιομηχανίσουν", "αποβιομηχάνισα", "αποβιομηχάνισες", "αποβιομηχάνισε", "αποβιομηχανίσαμε", "αποβιομηχανίσατε", "αποβιομηχάνισαν", "αποβιομηχάνιζα", "αποβιομηχάνιζες", "αποβιομηχάνιζε", "αποβιομηχανίζαμε", "αποβιομηχανίζατε", "αποβιομηχάνιζαν", "αποβιομηχάνιζε", "αποβιομηχανίζετε", "αποβιομηχάνισε", "αποβιομηχανίστε"]}
{"verb": "αποβλακώνω", "eng": "strike", "futurum": "θα αποβλακώσω", "aorist": "αποβλάκωσα", "paradigm": ["αποβλακώνω", "αποβλακώνεις", "αποβλακώνει", "αποβλακώνουμε", "αποβλακώνετε", "αποβλακώνουνε", "θα αποβλακώσω", "θα αποβλακώσεις", "θα αποβλακώσει", "θα αποβλακώσουμε", "θα αποβλακώσετε", "θα αποβλακώσουνε", "αποβλάκωσα", "αποβλάκωσες", "αποβλάκωσε", "αποβλακώσαμε", "αποβλακώσατε", "αποβλάκωσαν", "αποβλάκωνα", "αποβλάκωνες", "αποβλάκωνε", "αποβλακώναμε", "αποβλακώνατε", "αποβλάκωναν", "αποβλάκωνε", "αποβλακώνετε", "αποβλάκωσε", "αποβλακώστε"]}
{"verb": "αποβουτυρώνω", "eng": "strike", "futurum": "θα αποβουτυρώσω", "aorist": "αποβουτύρωσα", "paradigm": ["αποβουτυρώνω", "αποβουτυρώνεις", "αποβουτυρώνει", "αποβουτυρώνουμε", "αποβουτυρώνετε", "αποβουτυρώνουνε", "θα αποβουτυρώσω", "θα αποβουτυρώσεις", "θα αποβουτυρώσει", "θα αποβουτυρώσουμε", "θα αποβουτυρώσετε", "θα αποβουτυρώσουνε", "αποβουτύρωσα", "αποβουτύρωσες", "αποβουτύρωσε", "αποβουτυρώσαμε", "αποβουτυρώσατε", "αποβουτύρωσαν", "αποβουτύρωνα", "αποβουτύρωνες", "αποβουτύρωνε", "αποβουτυρώναμε", "αποβουτυρώνατε", "αποβουτύρωναν", "αποβουτύρωνε", "αποβουτυρώνετε", "αποβουτύρωσε", "αποβουτυρώστε"]}
{"verb": "αποβράζω", "eng": "address", "futurum": "θα αποβράσω", "aorist": "αποέβρασα", "paradigm": ["αποβράζω", "αποβράζεις", "αποβράζει", "αποβράζουμε", "αποβράζετε", "αποβράζουν", "θα αποβράσω", "θα αποβράσεις", "θα αποβράσει", "θα αποβράσουμε", "θα αποβράσετε", "θα αποβράσουν", "αποέβρασα", "αποέβρασες", "αποέβρασε", "αποβράσαμε", "αποβράσατε", "αποέβρασαν", "αποέβραζα", "αποέβραζες", "αποέβραζε", "αποβράζαμε", "αποβράζατε", "αποέβραζαν", "απόβραζε", "αποβράζετε", "απόβρασε", "αποβράστε"]}
{"verb": "απογαλακτίζω", "eng": "wean", "futurum": "θα απογαλακτίσω", "aorist": "απογαλάκτισα", "paradigm": ["απογαλακτίζω", "απογαλακτίζεις", "απογαλακτίζει", "απογαλακτίζουμε", "απογαλακτίζετε", "απογαλακτίζουν", "θα απογαλακτίσω", "θα απογαλακτίσεις", "θα απογαλακτίσει", "θα απογαλακτίσουμε", "θα απογαλακτίσετε", "θα απογαλακτίσουν", "απογαλάκτισα", "απογαλάκτισες", "απογαλάκτισε", "απογαλακτίσαμε", "απογαλακτίσατε", "απογαλάκτισαν", "απογαλάκτιζα", "απογαλάκτιζες", "απογαλάκτιζε", "απογαλακτίζαμε", "απογαλακτίζατε", "απογαλάκτιζαν", "απογαλάκτιζε", "απογαλακτίζετε", "απογαλάκτισε", "απογαλακτίστε"]}
{"verb": "απογειώνω", "eng": "get into the air", "futurum": "θα απογειώσω", "aorist": "απογείωσα", "paradigm": ["απογειώνω", "απογειώνεις", "απογειώνει", "απογειώνουμε", "απογειώνετε", "απογειώνουν", "θα απογειώσω", "θα απογειώσεις", "θα απογειώσει", "θα απογειώσουμε", "θα απογειώσετε", "θα απογειώσουν", "απογείωσα", "απογείωσες", "απογείωσε", "απογειώσαμε", "απογειώσατε", "απογείωσαν", "απογείωνα", "απογείωνες", "απογείωνε", "απογειώναμε", "απογειώνατε", "απογείωναν", "απογειώνε", "απογειώνετε", "απογείωσε", "απογειώστε"]}
{"verb": "απογεμίζω", "eng": "wean", "futurum": "θα απογεμίσω", "aorist": "απογέμισα", "paradigm": ["απογεμίζω", "απογεμίζεις", "απογεμίζει", "απογεμίζουμε", "απογεμίζετε", "απογεμίζουν", "θα απογεμίσω", "θα απογεμίσεις", "θα απογεμίσει", "θα απογεμίσουμε", "θα απογεμίσετε", "θα απογεμίσουν", "απογέμισα", "απογέμισες", "απογέμισε", "απογεμίσαμε", "απογεμίσατε", "απογέμισαν", "απογέμιζα", "απογέμιζες", "απογέμιζε", "απογεμίζαμε", "απογεμίζατε", "απογέμιζαν", "απογέμιζε", "απογεμίζετε", "απογέμισε", "απογεμίστε"]}
{"verb": "απογοητεύομαι", "eng": "be disappointed", "futurum": "θα απογοητευτώ", "aorist": "απογοητεύτηκα", "paradigm": ["απογοητεύομαι", "απογοητεύεσαι", "απογοητεύεται", "απογοητευόμαστε", "απογοητεύεστε", "απογοητεύονται", "θα απογοητευτώ", "θα απογοητευτείς", "θα απογοητευτεί", "θα απογοητευτούμε", "θα απογοητευτείτε", "θα απογοητευτούν", "απογοητεύτηκα", "απογοητεύτηκες", "απογοητεύτηκε", "απογοητευτήκαμε", "απογοητευτήκατε", "απογοητεύτηκαν", "απογοητευόμουν", "απογοητευόσουν", "απογοητευόταν", "απογοητευόμαστε", "απογοητευόσαστε", "απογοητεύονταν", "να απογοητεύεσαι", "απογοητεύεστε", "απογοητέψου", "απογοητευτείτε"]}
{"verb": "απογοητεύω", "eng": "disappoint", "futurum": "θα απογοητεύσω", "aorist": "απογοήτευσα", "paradigm": ["απογοητεύω", "απογοητεύεις", "απογοητεύει", "απογοητεύουμε", "απογοητεύετε", "απογοητεύουν", "θα απογοητεύσω", "θα απογοητεύσεις", "θα απογοητεύσει", "θα απογοητεύσουμε", "θα απογοητεύσετε", "θα απογοητεύσουν", "απογοήτευσα", "απογοήτευσες", "απογοήτευσε", "απογοητεύσαμε", "απογοητεύσατε", "απογοήτευσαν", "απογοήτευα", "απογοήτευες", "απογοήτευε", "απογοητεύαμε", "απογοητεύατε", "απογοήτευαν", "απογοήτευε", "απογοητεύετε", "απογοήτευσε", "απογοητεύστε"]}
{"verb": "απογράφω", "eng": "take stock", "futurum": "θα απογράψω", "aorist": "απέγραψα", "paradigm": ["απογράφω", "απογράφεις", "απογράφει", "απογράφουμε", "απογράφετε", "απογράφουν", "θα απογράψω", "θα απογράψεις", "θα απογράψει", "θα απογράψουμε", "θα απογράψετε", "θα απογράψουν", "απέγραψα", "απέγραψες", "απέγραψε", "απογράψαμε", "απογράψατε", "απέγραψαν", "απέγραφα", "απέγραφες", "απέγραφε", "απογράφαμε", "απογράφατε", "απέγραφαν", "απόγραφε", "απογράφετε", "απόγραψε", "απογράψτε"]}
{"verb": "απογυμνώνω", "eng": "strike", "futurum": "θα απογυμνώσω", "aorist": "απογύμνωσα", "paradigm": ["απογυμνώνω", "απογυμνώνεις", "απογυμνώνει", "απογυμνώνουμε", "απογυμνώνετε", "απογυμνώνουνε", "θα απογυμνώσω", "θα απογυμνώσεις", "θα απογυμνώσει", "θα απογυμνώσουμε", "θα απογυμνώσετε", "θα απογυμνώσουνε", "απογύμνωσα", "απογύμνωσες", "απογύμνωσε", "απογυμνώσαμε", "απογυμνώσατε", "απογύμνωσαν", "απογύμνωνα", "απογύμνωνες", "απογύμνωνε", "απογυμνώναμε", "απογυμνώνατε", "απογύμνωναν", "απογύμνωνε", "απογυμνώνετε", "απογύμνωσε", "απογυμνώστε"]}
{"verb": "αποδεκατίζω", "eng": "take stock", "futurum": "θα αποδεκατίσω", "aorist": "αποδεκάτισα", "paradigm": ["αποδεκατίζω", "αποδεκατίζεις", "αποδεκατίζει", "αποδεκατίζουμε", "αποδεκατίζετε", "αποδεκατίζουν", "θα αποδεκατίσω", "θα αποδεκατίσεις", "θα αποδεκατίσει", "θα αποδεκατίσουμε", "θα αποδεκατίσετε", "θα αποδεκατίσουν", "αποδεκάτισα", "αποδεκάτισες", "αποδεκάτισε", "αποδεκατίσαμε", "αποδεκατίσατε", "αποδεκάτισαν", "αποδεκάτιζα", "αποδεκάτιζες", "αποδεκάτιζε", "αποδεκατίζαμε", "αποδεκατίζατε", "αποδεκάτιζαν", "αποδεκάτιζε", "αποδεκατίζετε", "αποδεκάτισε", "αποδεκατίστε"]}
{"verb": "αποδελτιώνω", "eng": "strike", "futurum": "θα αποδελτιώσω", "aorist": "αποδελτίωσα", "paradigm": ["αποδελτιώνω", "αποδελτιώνεις", "αποδελτιώνει", "αποδελτιώνουμε", "αποδελτιώνετε", "αποδελτιώνουνε", "θα αποδελτιώσω", "θα αποδελτιώσεις", "θα αποδελτιώσει", "θα αποδελτιώσουμε", "θα αποδελτιώσετε", "θα αποδελτιώσουνε", "αποδελτίωσα", "αποδελτίωσες", "αποδελτίωσε", "αποδελτιώσαμε", "αποδελτιώσατε", "αποδελτίωσαν", "αποδελτίωνα", "αποδελτίωνες", "αποδελτίωνε", "αποδελτιώναμε", "αποδελτιώνατε", "αποδελτίωναν", "αποδελτίωνε", "αποδελτιώνετε", "αποδελτίωσε", "αποδελτιώστε"]}
{"verb": "αποδέχομαι", "eng": "accept", "futurum": "θα αποδεχτώ", "aorist": "αποδέχτηκα", "paradigm": ["αποδέχομαι", "αποδέχεσαι", "αποδέχεται", "αποδεχόμαστε", "αποδέχεστε", "αποδέχονται", "θα αποδεχτώ", "θα αποδεχτείς", "θα αποδεχτεί", "θα αποδεχτούμε", "θα αποδεχτείτε", "θα αποδεχτούν", "αποδέχτηκα", "αποδέχτηκες", "αποδέχτηκε", "αποδεχτήκαμε", "αποδεχτήκατε", "αποδέχτηκαν", "αποδεχόμουν", "αποδεχόσουν", "αποδεχόταν", "αποδεχόμαστε", "αποδεχόσαστε", "αποδέχονταν", "να αποδέχεσαι", "αποδέχεστε", "αποδέξου", "αποδεχτείτε"]}
{"verb": "αποδημώ", "eng": "migrate", "futurum": "θα αποδημήσω", "aorist": "αποδήμησα", "paradigm": ["αποδημώ", "αποδημάς", "αποδημά", "αποδημούμε", "αποδημάτε", "αποδημούν", "θα αποδημήσω", "θα αποδημήσεις", "θα αποδημήσει", "θα αποδημήσουμε", "θα αποδημήσετε", "θα αποδημήσουν", "αποδήμησα", "αποδήμησες", "αποδήμησε", "αποδημήσαμε", "αποδημήσατε", "αποδήμησαν", "αποδημούσα", "αποδημούσες", "αποδημούσε", "αποδημούσαμε", "αποδημούσατε", "αποδημούσαν", "αποδήμα", "αποδημάτε", "αποδήμησε", "αποδημήστε"]}
{"verb": "αποδιαλύομαι", "eng": "collapse", "futurum": "θα αποδιαλυθώ", "aorist": "αποδιαλύθηκα", "paradigm": ["αποδιαλύομαι", "αποδιαλύεσαι", "αποδιαλύεται", "αποδιαλυόμαστε", "αποδιαλύεστε", "αποδιαλύονται", "θα αποδιαλυθώ", "θα αποδιαλυθείς", "θα αποδιαλυθεί", "θα αποδιαλυθούμε", "θα αποδιαλυθείτε", "θα αποδιαλυθούν", "αποδιαλύθηκα", "αποδιαλύθηκες", "αποδιαλύθηκε", "αποδιαλυθήκαμε", "αποδιαλυθήκατε", "αποδιαλύθηκαν", "αποδιαλυόμουν", "αποδιαλυόσουν", "αποδιαλυόταν", "αποδιαλυόμαστε", "αποδιαλυόσαστε", "αποδιαλύονταν", "αποδιαλύου", "αποδιαλύεστε", "αποδιαλύσου", "αποδιαλυθείτε"]}
{"verb": "αποδιαλύω", "eng": "disintegrate", "futurum": "θα αποδιαλύσω", "aorist": "αποδιέλυσα", "paradigm": ["αποδιαλύω", "αποδιαλύεις", "αποδιαλύει", "αποδιαλύουμε", "αποδιαλύετε", "αποδιαλύουν", "θα αποδιαλύσω", "θα αποδιαλύσεις", "θα αποδιαλύσει", "θα αποδιαλύσουμε", "θα αποδιαλύσετε", "θα αποδιαλύσουν", "αποδιέλυσα", "αποδιέλυσες", "αποδιέλυσε", "αποδιαλύσαμε", "αποδιαλύσατε", "αποδιέλυσαν", "αποδιέλυα", "αποδιέλυες", "αποδιέλυε", "αποδιαλύαμε", "αποδιαλύατε", "αποδιέλυαν", "αποδιάλυε", "αποδιαλύετε", "αποδιάλυσε", "αποδιαλύστε"]}
{"verb": "αποδιαρθρώνω", "eng": "strike", "futurum": "θα αποδιαρθρώσω", "aorist": "αποδιάρθρωσα", "paradigm": ["αποδιαρθρώνω", "αποδιαρθρώνεις", "αποδιαρθρώνει", "αποδιαρθρώνουμε", "αποδιαρθρώνετε", "αποδιαρθρώνουνε", "θα αποδιαρθρώσω", "θα αποδιαρθρώσεις", "θα αποδιαρθρώσει", "θα αποδιαρθρώσουμε", "θα αποδιαρθρώσετε", "θα αποδιαρθρώσουνε", "αποδιάρθρωσα", "αποδιάρθρωσες", "αποδιάρθρωσε", "αποδιαρθρώσαμε", "αποδιαρθρώσατε", "αποδιάρθρωσαν", "αποδιάρθρωνα", "αποδιάρθρωνες", "αποδιάρθρωνε", "αποδιαρθρώναμε", "αποδιαρθρώνατε", "αποδιάρθρωναν", "αποδιάρθρωνε", "αποδιαρθρώνετε", "αποδιάρθρωσε", "αποδιαρθρώστε"]}
{"verb": "αποδιοργανώνω", "eng": "strike", "futurum": "θα αποδιοργανώσω", "aorist": "αποδιοργάνωσα", "paradigm": ["αποδιοργανώνω", "αποδιοργανώνεις", "αποδιοργανώνει", "αποδιοργανώνουμε", "αποδιοργανώνετε", "αποδιοργανώνουνε", "θα αποδιοργανώσω", "θα αποδιοργανώσεις", "θα αποδιοργανώσει", "θα αποδιοργανώσουμε", "θα αποδιοργανώσετε", "θα αποδιοργανώσουνε", "αποδιοργάνωσα", "αποδιοργάνωσες", "αποδιοργάνωσε", "αποδιοργανώσαμε", "αποδιοργανώσατε", "αποδιοργάνωσαν", "αποδιοργάνωνα", "αποδιοργάνωνες", "αποδιοργάνωνε", "αποδιοργανώναμε", "αποδιοργανώνατε", "αποδιοργάνωναν", "αποδιοργάνωνε", "αποδιοργανώνετε", "αποδιοργάνωσε", "αποδιοργανώστε"]}
{"verb": "αποδομώ", "eng": "deconstruct", "futurum": "θα αποδομήσω", "aorist": "αποδόμησα", "paradigm": ["αποδομώ", "αποδομείς", "αποδομεί", "αποδομούμε", "αποδομείτε", "αποδομούν", "θα αποδομήσω", "θα αποδομήσεις", "θα αποδομήσει", "θα αποδομήσουμε", "θα αποδομήσετε", "θα αποδομήσουν", "αποδόμησα", "αποδόμησες", "αποδόμησε", "αποδομήσαμε", "αποδομήσατε", "αποδόμησαν", "αποδομούσα", "αποδομούσες", "αποδομούσε", "αποδομούσαμε", "αποδομούσατε", "αποδομούσαν", "αποδόμει", "αποδομείτε", "αποδόμησε", "αποδομήστε"]}
{"verb": "αποδυναμώνω", "eng": "fizzle out", "futurum": "θα αποδυναμώσω", "aorist": "αποδυνάμωσα", "paradigm": ["αποδυναμώνω", "αποδυναμώνεις", "αποδυναμώνει", "αποδυναμώνουμε", "αποδυναμώνετε", "αποδυναμώνουνε", "θα αποδυναμώσω", "θα αποδυναμώσεις", "θα αποδυναμώσει", "θα αποδυναμώσουμε", "θα αποδυναμώσετε", "θα αποδυναμώσουνε", "αποδυνάμωσα", "αποδυνάμωσες", "αποδυνάμωσε", "αποδυναμώσαμε", "αποδυναμώσατε", "αποδυνάμωσαν", "αποδυνάμωνα", "αποδυνάμωνες", "αποδυνάμωνε", "αποδυναμώναμε", "αποδυναμώνατε", "αποδυνάμωναν", "αποδυνάμωνε", "αποδυναμώνετε", "αποδυνάμωσε", "αποδυναμώστε"]}
{"verb": "αποζημιώνω", "eng": "compensate", "futurum": "θα αποζημιώσω", "aorist": "αποζημίωσα", "paradigm": ["αποζημιώνω", "αποζημιώνεις", "αποζημιώνει", "αποζημιώνουμε", "αποζημιώνετε", "αποζημιώνουνε", "θα αποζημιώσω", "θα αποζημιώσεις", "θα αποζημιώσει", "θα αποζημιώσουμε", "θα αποζημιώσετε", "θα αποζημιώσουνε", "αποζημίωσα", "αποζημίωσες", "αποζημίωσε", "αποζημιώσαμε", "αποζημιώσατε", "αποζημίωσαν", "αποζημίωνα", "αποζημίωνες", "αποζημίωνε", "αποζημιώναμε", "αποζημιώνατε", "αποζημίωναν", "αποζημίωνε", "αποζημιώνετε", "αποζημίωσε", "αποζημιώστε"]}
{"verb": "αποθαίνω", "eng": "deconstruct", "futurum": "θα αποθάνω", "aorist": "απόθανα", "paradigm": ["αποθαίνω", "αποθαίνεις", "αποθαίνει", "αποθαίνουμε", "αποθαίνετε", "αποθαίνουν", "θα αποθάνω", "θα αποθάνεις", "θα αποθάνει", "θα αποθάνουμε", "θα αποθάνετε", "θα αποθάνουν", "απόθανα", "απόθανες", "απόθανε", "αποθάναμε", "αποθάνατε", "απόθαναν", "απόθαινα", "απόθαινες", "απόθαινε", "αποθαίναμε", "αποθαίνατε", "απόθαιναν", "απόθαινε", "αποθαίνετε", "απόθανε", "αποθάνετε"]}
{"verb": "αποθαλασσώνω", "eng": "compensate", "futurum": "θα αποθαλασσώσω", "aorist": "αποθαλάσσωσα", "paradigm": ["αποθαλασσώνω", "αποθαλασσώνεις", "αποθαλασσώνει", "αποθαλασσώνουμε", "αποθαλασσώνετε", "αποθαλασσώνουνε", "θα αποθαλασσώσω", "θα αποθαλασσώσεις", "θα αποθαλασσώσει", "θα αποθαλασσώσουμε", "θα αποθαλασσώσετε", "θα αποθαλασσώσουνε", "αποθαλάσσωσα", "αποθαλάσσωσες", "αποθαλάσσωσε", "αποθαλασσώσαμε", "αποθαλασσώσατε", "αποθαλάσσωσαν", "αποθαλάσσωνα", "αποθαλάσσωνες", "αποθαλάσσωνε", "αποθαλασσώναμε", "αποθαλασσώνατε", "αποθαλάσσωναν", "αποθαλάσσωνε", "αποθαλασσώνετε", "αποθαλάσσωσε", "αποθαλασσώστε"]}
{"verb": "αποθαρρύνω", "eng": "discourage", "futurum": "θα αποθαρρύνω", "aorist": "αποθάρρυνα", "paradigm": ["αποθαρρύνω", "αποθαρρύνεις", "αποθαρρύνει", "αποθαρρύνουμε", "αποθαρρύνετε", "αποθαρρύνουν", "θα αποθαρρύνω", "θα αποθαρρύνεις", "θα αποθαρρύνει", "θα αποθαρρύνουμε", "θα αποθαρρύνετε", "θα αποθαρρύνουν", "αποθάρρυνα", "αποθάρρυνες", "αποθάρρυνε", "αποθαρρύναμε", "αποθαρρύνατε", "αποθάρρυναν", "αποθάρρυνα", "αποθάρρυνες", "αποθάρρυνε", "αποθαρρύναμε", "αποθαρρύνατε", "αποθάρρυναν", "αποθάρρυνε", "αποθαρρύνετε", "αποθάρρυνε", "αποθαρρύνετε"]}
{"verb": "αποθαυμάζω", "eng": "deconstruct", "futurum": "θα αποθαυμάσω", "aorist": "αποθαύμασα", "paradigm": ["αποθαυμάζω", "αποθαυμάζεις", "αποθαυμάζει", "αποθαυμάζουμε", "αποθαυμάζετε", "αποθαυμάζουν", "θα αποθαυμάσω", "θα αποθαυμάσεις", "θα αποθαυμάσει", "θα αποθαυμάσουμε", "θα αποθαυμάσετε", "θα αποθαυμάσουν", "αποθαύμασα", "αποθαύμασες", "αποθαύμασε", "αποθαυμάσαμε", "αποθαυμάσατε", "αποθαύμασαν", "αποθαύμαζα", "αποθαύμαζες", "αποθαύμαζε", "αποθαυμάζαμε", "αποθαυμάζατε", "αποθαύμαζαν", "αποθαύμαζε", "αποθαυμάζετε", "αποθαύμασε", "αποθαυμάστε"]}
{"verb": "αποθερίζω", "eng": "deconstruct", "futurum": "θα αποθερίσω", "aorist": "αποθέρισα", "paradigm": ["αποθερίζω", "αποθερίζεις", "αποθερίζει", "αποθερίζουμε", "αποθερίζετε", "αποθερίζουν", "θα αποθερίσω", "θα αποθερίσεις", "θα αποθερίσει", "θα αποθερίσουμε", "θα αποθερίσετε", "θα αποθερίσουν", "αποθέρισα", "αποθέρισες", "αποθέρισε", "αποθερίσαμε", "αποθερίσατε", "αποθέρισαν", "αποθέριζα", "αποθέριζες", "αποθέριζε", "αποθερίζαμε", "αποθερίζατε", "αποθέριζαν", "αποθέριζε", "αποθερίζετε", "αποθέρισε", "αποθερίστε"]}
{"verb": "αποθεώνω", "eng": "compensate", "futurum": "θα αποθεώσω", "aorist": "αποθέωσα", "paradigm": ["αποθεώνω", "αποθεώνεις", "αποθεώνει", "αποθεώνουμε", "αποθεώνετε", "αποθεώνουνε", "θα αποθεώσω", "θα αποθεώσεις", "θα αποθεώσει", "θα αποθεώσουμε", "θα αποθεώσετε", "θα αποθεώσουνε", "αποθέωσα", "αποθέωσες", "αποθέωσε", "αποθεώσαμε", "αποθεώσατε", "αποθέωσαν", "αποθέωνα", "αποθέωνες", "αποθέωνε", "αποθεώναμε", "αποθεώνατε", "αποθέωναν", "αποθέωνε", "αποθεώνετε", "αποθέωσε", "αποθεώστε"]}
{"verb": "αποθηκεύω", "eng": "store", "futurum": "θα αποθηκεύσω", "aorist": "αποθήκευσα", "paradigm": ["αποθηκεύω", "αποθηκεύεις", "αποθηκεύει", "αποθηκεύουμε", "αποθηκεύετε", "αποθηκεύουν", "θα αποθηκεύσω", "θα αποθηκεύσεις", "θα αποθηκεύσει", "θα αποθηκεύσουμε", "θα αποθηκεύσετε", "θα αποθηκεύσουν", "αποθήκευσα", "αποθήκευσες", "αποθήκευσε", "αποθηκεύσαμε", "αποθηκεύσατε", "αποθήκευσαν", "αποθήκευα", "αποθήκευες", "αποθήκευε", "αποθηκεύαμε", "αποθηκεύατε", "αποθήκευαν", "αποθήκευε", "αποθηκεύετε", "αποθήκευσε", "αποθηκεύστε"]}
{"verb": "αποθηριώνω", "eng": "compensate", "futurum": "θα αποθηριώσω", "aorist": "αποθηρίωσα", "paradigm": ["αποθηριώνω", "αποθηριώνεις", "αποθηριώνει", "αποθηριώνουμε", "αποθηριώνετε", "αποθηριώνουνε", "θα αποθηριώσω", "θα αποθηριώσεις", "θα αποθηριώσει", "θα αποθηριώσουμε", "θα αποθηριώσετε", "θα αποθηριώσουνε", "αποθηρίωσα", "αποθηρίωσες", "αποθηρίωσε", "αποθηριώσαμε", "αποθηριώσατε", "αποθηρίωσαν", "αποθηρίωνα", "αποθηρίωνες", "αποθηρίωνε", "αποθηριώναμε", "αποθηριώνατε", "αποθηρίωναν", "αποθηρίωνε", "αποθηριώνετε", "αποθηρίωσε", "αποθηριώστε"]}
{"verb": "αποθησαυρίζω", "eng": "hoard", "futurum": "θα αποθησαυρίσω", "aorist": "αποθησαύρισα", "paradigm": ["αποθησαυρίζω", "αποθησαυρίζεις", "αποθησαυρίζει", "αποθησαυρίζουμε", "αποθησαυρίζετε", "αποθησαυρίζουν", "θα αποθησαυρίσω", "θα αποθησαυρίσεις", "θα αποθησαυρίσει", "θα αποθησαυρίσουμε", "θα αποθησαυρίσετε", "θα αποθησαυρίσουν", "αποθησαύρισα", "αποθησαύρισες", "αποθησαύρισε", "αποθησαυρίσαμε", "αποθησαυρίσατε", "αποθησαύρισαν", "αποθησαύριζα", "αποθησαύριζες", "αποθησαύριζε", "αποθησαυρίζαμε", "αποθησαυρίζατε", "αποθησαύριζαν", "αποθησαύριζε", "αποθησαυρίζετε", "αποθησαύρισε", "αποθησαυρίστε"]}
{"verb": "αποθνήσκω", "eng": "die", "futurum": "θα αποθάνω", "aorist": "απόθανα", "paradigm": ["αποθνήσκω", "αποθνήσκεις", "αποθνήσκει", "αποθνήσκουμε", "αποθνήσκετε", "αποθνήσκουν", "θα αποθάνω", "θα αποθάνεις", "θα αποθάνει", "θα αποθάνουμε", "θα αποθάνετε", "θα αποθάνουν", "απόθανα", "απόθανες", "απόθανε", "αποθάναμε", "αποθάνατε", "απόθαναν", "απόθνησκα", "απόθνησκες", "απόθνησκε", "αποθνήσκαμε", "αποθνήσκατε", "απόθνησκαν", "απόθνησκε", "αποθνήσκετε", "απόθανε", "αποθάνετε"]}
{"verb": "αποθρασύνομαι", "eng": "hoard", "futurum": "θα αποθρασυνθώ", "aorist": "αποθρασύνθηκα", "paradigm": ["αποθρασύνομαι", "αποθρασύνεσαι", "αποθρασύνεται", "αποθρασυνόμαστε", "αποθρασύνεστε", "αποθρασύνονται", "θα αποθρασυνθώ", "θα αποθρασυνθείς", "θα αποθρασυνθεί", "θα αποθρασυνθούμε", "θα αποθρασυνθείτε", "θα αποθρασυνθούν", "αποθρασύνθηκα", "αποθρασύνθηκες", "αποθρασύνθηκε", "αποθρασυνθήκαμε", "αποθρασυνθήκατε", "αποθρασύνθηκαν", "αποθρασυνόμουν", "αποθρασυνόσουν", "αποθρασυνόταν", "αποθρασυνόμαστε", "αποθρασυνόσαστε", "αποθρασύνονταν", "αποθρασύνου", "αποθρασύνεστε", "αποθρασύνσου", "αποθρασυνθείτε"]}
{"verb": "αποικίζω", "eng": "colonize", "futurum": "θα αποικίσω", "aorist": "αποίκισα", "paradigm": ["αποικίζω", "αποικίζεις", "αποικίζει", "αποικίζουμε", "αποικίζετε", "αποικίζουν", "θα αποικίσω", "θα αποικίσεις", "θα αποικίσει", "θα αποικίσουμε", "θα αποικίσετε", "θα αποικίσουν", "αποίκισα", "αποίκισες", "αποίκισε", "αποικίσαμε", "αποικίσατε", "αποίκισαν", "αποίκιζα", "αποίκιζες", "αποίκιζε", "αποικίζαμε", "αποικίζατε", "αποίκιζαν", "αποίκιζε", "αποικίζετε", "αποίκισε", "αποικίστε"]}
{"verb": "αποκαθηλώνω", "eng": "compensate", "futurum": "θα αποκαθηλώσω", "aorist": "αποκαθήλωσα", "paradigm": ["αποκαθηλώνω", "αποκαθηλώνεις", "αποκαθηλώνει", "αποκαθηλώνουμε", "αποκαθηλώνετε", "αποκαθηλώνουνε", "θα αποκαθηλώσω", "θα αποκαθηλώσεις", "θα αποκαθηλώσει", "θα αποκαθηλώσουμε", "θα αποκαθηλώσετε", "θα αποκαθηλώσουνε", "αποκαθήλωσα", "αποκαθήλωσες", "αποκαθήλωσε", "αποκαθηλώσαμε", "αποκαθηλώσατε", "αποκαθήλωσαν", "αποκαθήλωνα", "αποκαθήλωνες", "αποκαθήλωνε", "αποκαθηλώναμε", "αποκαθηλώνατε", "αποκαθήλωναν", "αποκαθήλωνε", "αποκαθηλώνετε", "αποκαθήλωσε", "αποκαθηλώστε"]}
{"verb": "αποκαλύπτω", "eng": "reveal", "futurum": "θα αποκαλύψω", "aorist": "αποκάλυψα", "paradigm": ["αποκαλύπτω", "αποκαλύπτεις", "αποκαλύπτει", "αποκαλύπτουμε", "αποκαλύπτετε", "αποκαλύπτουν", "θα αποκαλύψω", "θα αποκαλύψεις", "θα αποκαλύψει", "θα αποκαλύψουμε", "θα αποκαλύψετε", "θα αποκαλύψουν", "αποκάλυψα", "αποκάλυψες", "αποκάλυψε", "αποκαλύψαμε", "αποκαλύψατε", "αποκάλυψαν", "αποκάλυπτα", "αποκάλυπτες", "αποκάλυπτε", "αποκαλύπταμε", "αποκαλύπτατε", "αποκάλυπταν", "αποκάλυπτε", "αποκαλύπτετε", "αποκάλυψε", "αποκαλύψτε"]}
{"verb": "αποκαλώ", "eng": "call", "futurum": "θα αποκαλήσω", "aorist": "αποκάλησα", "paradigm": ["αποκαλώ", "αποκαλείς", "αποκαλεί", "αποκαλούμε", "αποκαλείτε", "αποκαλούν", "θα αποκαλήσω", "θα αποκαλήσεις", "θα αποκαλήσει", "θα αποκαλήσουμε", "θα αποκαλήσετε", "θα αποκαλήσουν", "αποκάλησα", "αποκάλησες", "αποκάλησε", "αποκαλήσαμε", "αποκαλήσατε", "αποκάλησαν", "αποκαλούσα", "αποκαλούσες", "αποκαλούσε", "αποκαλούσαμε", "αποκαλούσατε", "αποκαλούσαν", "αποκάλει", "αποκαλείτε", "αποκάλησε", "αποκαλήστε"]}
{"verb": "αποκαρδιώνω", "eng": "dishearten", "futurum": "θα αποκαρδιώσω", "aorist": "αποκαρδίωσα", "paradigm": ["αποκαρδιώνω", "αποκαρδιώνεις", "αποκαρδιώνει", "αποκαρδιώνουμε", "αποκαρδιώνετε", "αποκαρδιώνουν", "θα αποκαρδιώσω", "θα αποκαρδιώσεις", "θα αποκαρδιώσει", "θα αποκαρδιώσουμε", "θα αποκαρδιώσετε", "θα αποκαρδιώσουν", "αποκαρδίωσα", "αποκαρδίωσες", "αποκαρδίωσε", "αποκαρδιώσαμε", "αποκαρδιώσατε", "αποκαρδίωσαν", "αποκαρδίωνα", "αποκαρδίωνες", "αποκαρδίωνε", "αποκαρδιώναμε", "αποκαρδιώνατε", "αποκαρδίωναν", "αποκαρδίωνε", "αποκαρδιώνετε", "αποκαρδίωσε", "αποκαρδιώστε"]}
{"verb": "αποκαρώνω", "eng": "compensate", "futurum": "θα αποκαρώσω", "aorist": "αποκάρωσα", "paradigm": ["αποκαρώνω", "αποκαρώνεις", "αποκαρώνει", "αποκαρώνουμε", "αποκαρώνετε", "αποκαρώνουνε", "θα αποκαρώσω", "θα αποκαρώσεις", "θα αποκαρώσει", "θα αποκαρώσουμε", "θα αποκαρώσετε", "θα αποκαρώσουνε", "αποκάρωσα", "αποκάρωσες", "αποκάρωσε", "αποκαρώσαμε", "αποκαρώσατε", "αποκάρωσαν", "αποκάρωνα", "αποκάρωνες", "αποκάρωνε", "αποκαρώναμε", "αποκαρώνατε", "αποκάρωναν", "αποκάρωνε", "αποκαρώνετε", "αποκάρωσε", "αποκαρώστε"]}
{"verb": "αποκεντρώνω", "eng": "decentralize", "futurum": "θα αποκεντρώσω", "aorist": "αποκέντρωσα", "paradigm": ["αποκεντρώνω", "αποκεντρώνεις", "αποκεντρώνει", "αποκεντρώνουμε", "αποκεντρώνετε", "αποκεντρώνουνε", "θα αποκεντρώσω", "θα αποκεντρώσεις", "θα αποκεντρώσει", "θα αποκεντρώσουμε", "θα αποκεντρώσετε", "θα αποκεντρώσουνε", "αποκέντρωσα", "αποκέντρωσες", "αποκέντρωσε", "αποκεντρώσαμε", "αποκεντρώσατε", "αποκέντρωσαν", "αποκέντρωνα", "αποκέντρωνες", "αποκέντρωνε", "αποκεντρώναμε", "αποκεντρώνατε", "αποκέντρωναν", "αποκέντρωνε", "αποκεντρώνετε", "αποκέντρωσε", "αποκεντρώστε"]}
{"verb": "αποκεφαλίζω", "eng": "behead", "futurum": "θα αποκεφαλίσω", "aorist": "αποκεφάλισα", "paradigm": ["αποκεφαλίζω", "αποκεφαλίζεις", "αποκεφαλίζει", "αποκεφαλίζουμε", "αποκεφαλίζετε", "αποκεφαλίζουν", "θα αποκεφαλίσω", "θα αποκεφαλίσεις", "θα αποκεφαλίσει", "θα αποκεφαλίσουμε", "θα αποκεφαλίσετε", "θα αποκεφαλίσουν", "αποκεφάλισα", "αποκεφάλισες", "αποκεφάλισε", "αποκεφαλίσαμε", "αποκεφαλίσατε", "αποκεφάλισαν", "αποκεφάλιζα", "αποκεφάλιζες", "αποκεφάλιζε", "αποκεφαλίζαμε", "αποκεφαλίζατε", "αποκεφάλιζαν", "αποκεφάλιζε", "αποκεφαλίζετε", "αποκεφάλισε", "αποκεφαλίστε"]}
{"verb": "αποκλείω", "eng": "exclude", "futurum": "θα αποκλείσω", "aorist": "απέκλεισα", "paradigm": ["αποκλείω", "αποκλείεις", "αποκλείει", "αποκλείουμε", "αποκλείετε", "αποκλείουν", "θα αποκλείσω", "θα αποκλείσεις", "θα αποκλείσει", "θα αποκλείσουμε", "θα αποκλείσετε", "θα αποκλείσουν", "απέκλεισα", "απέκλεισες", "απέκλεισε", "αποκλείσαμε", "αποκλείσατε", "απέκλεισαν", "απέκλεια", "απέκλειες", "απέκλειε", "αποκλείαμε", "αποκλείατε", "απέκλειαν", "απόκλειε", "απoκλείετε", "απόκλεισε", "απoκλείστε"]}
{"verb": "αποκληρώνω", "eng": "disinherit", "futurum": "θα αποκληρώσω", "aorist": "αποκλήρωσα", "paradigm": ["αποκληρώνω", "αποκληρώνεις", "αποκληρώνει", "αποκληρώνουμε", "αποκληρώνετε", "αποκληρώνουνε", "θα αποκληρώσω", "θα αποκληρώσεις", "θα αποκληρώσει", "θα αποκληρώσουμε", "θα αποκληρώσετε", "θα αποκληρώσουνε", "αποκλήρωσα", "αποκλήρωσες", "αποκλήρωσε", "αποκληρώσαμε", "αποκληρώσατε", "αποκλήρωσαν", "αποκλήρωνα", "αποκλήρωνες", "αποκλήρωνε", "αποκληρώναμε", "αποκληρώνατε", "αποκλήρωναν", "αποκλήρωνε", "αποκληρώνετε", "αποκλήρωσε", "αποκληρώστε"]}
{"verb": "αποκλιμακώνομαι", "eng": "deescalate", "futurum": "θα αποκλιμακωθώ", "aorist": "αποκλιμακώθηκα", "paradigm": ["αποκλιμακώνομαι", "αποκλιμακώνεσαι", "αποκλιμακώνεται", "αποκλιμακωνόμαστε", "αποκλιμακώνεστε", "αποκλιμακώνονται", "θα αποκλιμακωθώ", "θα αποκλιμακωθείς", "θα αποκλιμακωθεί", "θα αποκλιμακωθούμε", "θα αποκλιμακωθείτε", "θα αποκλιμακωθούνε", "αποκλιμακώθηκα", "αποκλιμακώθηκες", "αποκλιμακώθηκε", "αποκλιμακωθήκαμε", "αποκλιμακωθήκατε", "αποκλιμακώθηκαν", "αποκλιμακωνόμουνα", "αποκλιμακωνόσουνα", "αποκλιμακωνότανε", "αποκλιμακωνόμασταν", "αποκλιμακωνόσασταν", "αποκλιμακώνονταν", "-", "-", "αποκλιμακώσου", "αποκλιμακωθείτε"]}
{"verb": "αποκλιμακώνω", "eng": "scale back", "futurum": "θα αποκλιμακώσω", "aorist": "αποκλιμάκωσα", "paradigm": ["αποκλιμακώνω", "αποκλιμακώνεις", "αποκλιμακώνει", "αποκλιμακώνουμε", "αποκλιμακώνετε", "αποκλιμακώνουνε", "θα αποκλιμακώσω", "θα αποκλιμακώσεις", "θα αποκλιμακώσει", "θα αποκλιμακώσουμε", "θα αποκλιμακώσετε", "θα αποκλιμακώσουνε", "αποκλιμάκωσα", "αποκλιμάκωσες", "αποκλιμάκωσε", "αποκλιμακώσαμε", "αποκλιμακώσατε", "αποκλιμάκωσαν", "αποκλιμάκωνα", "αποκλιμάκωνες", "αποκλιμάκωνε", "αποκλιμακώναμε", "αποκλιμακώνατε", "αποκλιμάκωναν", "αποκλιμάκωνε", "αποκλιμακώνετε", "αποκλιμάκωσε", "αποκλιμακώστε"]}
{"verb": "αποκοιμάμαι", "eng": "do", "futurum": "θα αποκοιμηθώ", "aorist": "αποκοιμήθηκα", "paradigm": ["αποκοιμάμαι", "αποκοιμάσαι", "αποκοιμάται", "αποκοιμόμαστε", "αποκοιμάστε", "αποκοιμούνται", "θα αποκοιμηθώ", "θα αποκοιμηθείς", "θα αποκοιμηθεί", "θα αποκοιμηθούμε", "θα αποκοιμηθείτε", "θα αποκοιμηθούν", "αποκοιμήθηκα", "αποκοιμήθηκες", "αποκοιμήθηκε", "αποκοιμηθήκαμε", "αποκοιμηθήκατε", "αποκοιμήθηκαν", "αποκοιμόμουν", "αποκοιμόσουν", "αποκοιμόταν", "αποκοιμόμαστε", "αποκοιμόσαστε", "αποκοιμόνταν", "—", "αποκοιμάστε", "αποκοιμήσου", "αποκοιμηθείτε"]}
{"verb": "αποκοιμιέμαι", "eng": "fall asleep", "futurum": "θα αποκοιμηθώ", "aorist": "αποκοιμήθηκα", "paradigm": ["αποκοιμιέμαι", "αποκοιμιέσαι", "αποκοιμιέται", "αποκοιμιόμαστε", "αποκοιμιέστε", "αποκοιμιούνται", "θα αποκοιμηθώ", "θα αποκοιμηθείς", "θα αποκοιμηθεί", "θα αποκοιμηθούμε", "θα αποκοιμηθείτε", "θα αποκοιμηθούν", "αποκοιμήθηκα", "αποκοιμήθηκες", "αποκοιμήθηκε", "αποκοιμηθήκαμε", "αποκοιμηθήκατε", "αποκοιμήθηκαν", "αποκοιμιόμουν", "αποκοιμιόσουν", "αποκοιμιόταν", "αποκοιμιόμαστε", "αποκοιμιόσαστε", "αποκοιμίονταν", "να αποκοιμιέσαι", "αποκοιμιέστε", "αποκοιμήσου", "αποκοιμηθείτε"]}
{"verb": "αποκοιμίζω", "eng": "lull", "futurum": "θα αποκοιμίσω", "aorist": "αποκοίμισα", "paradigm": ["αποκοιμίζω", "αποκοιμίζεις", "αποκοιμίζει", "αποκοιμίζουμε", "αποκοιμίζετε", "αποκοιμίζουν", "θα αποκοιμίσω", "θα αποκοιμίσεις", "θα αποκοιμίσει", "θα αποκοιμίσουμε", "θα αποκοιμίσετε", "θα αποκοιμίσουν", "αποκοίμισα", "αποκοίμισες", "αποκοίμισε", "αποκοιμίσαμε", "αποκοιμίσατε", "αποκοίμισαν", "αποκοίμιζα", "αποκοίμιζες", "αποκοίμιζε", "αποκοιμίζαμε", "αποκοιμίζατε", "αποκοίμιζαν", "αποκοίμιζε", "αποκοιμίζετε", "αποκοίμισε", "αποκοιμίστε"]}
{"verb": "αποκομίζω", "eng": "lull", "futurum": "θα αποκομίσω", "aorist": "αποκόμισα", "paradigm": ["αποκομίζω", "αποκομίζεις", "αποκομίζει", "αποκομίζουμε", "αποκομίζετε", "αποκομίζουν", "θα αποκομίσω", "θα αποκομίσεις", "θα αποκομίσει", "θα αποκομίσουμε", "θα αποκομίσετε", "θα αποκομίσουν", "αποκόμισα", "αποκόμισες", "αποκόμισε", "αποκομίσαμε", "αποκομίσατε", "αποκόμισαν", "αποκόμιζα", "αποκόμιζες", "αποκόμιζε", "αποκομίζαμε", "αποκομίζατε", "αποκόμιζαν", "αποκόμιζε", "αποκομίζετε", "αποκόμισε", "αποκομίστε"]}
{"verb": "αποκορυφώνομαι", "eng": "scale back", "futurum": "θα αποκορυφωθώ", "aorist": "αποκορυφώθηκα", "paradigm": ["αποκορυφώνομαι", "αποκορυφώνεσαι", "αποκορυφώνεται", "αποκορυφωνόμαστε", "αποκορυφώνεστε", "αποκορυφώνονται", "θα αποκορυφωθώ", "θα αποκορυφωθείς", "θα αποκορυφωθεί", "θα αποκορυφωθούμε", "θα αποκορυφωθείτε", "θα αποκορυφωθούνε", "αποκορυφώθηκα", "αποκορυφώθηκες", "αποκορυφώθηκε", "αποκορυφωθήκαμε", "αποκορυφωθήκατε", "αποκορυφώθηκαν", "αποκορυφωνόμουνα", "αποκορυφωνόσουνα", "αποκορυφωνότανε", "αποκορυφωνόμασταν", "αποκορυφωνόσασταν", "αποκορυφώνονταν", "-", "-", "αποκορυφώσου", "αποκορυφωθείτε"]}
{"verb": "αποκορυφώνω", "eng": "scale back", "futurum": "θα αποκορυφώσω", "aorist": "αποκορύφωσα", "paradigm": ["αποκορυφώνω", "αποκορυφώνεις", "αποκορυφώνει", "αποκορυφώνουμε", "αποκορυφώνετε", "αποκορυφώνουνε", "θα αποκορυφώσω", "θα αποκορυφώσεις", "θα αποκορυφώσει", "θα αποκορυφώσουμε", "θα αποκορυφώσετε", "θα αποκορυφώσουνε", "αποκορύφωσα", "αποκορύφωσες", "αποκορύφωσε", "αποκορυφώσαμε", "αποκορυφώσατε", "αποκορύφωσαν", "αποκορύφωνα", "αποκορύφωνες", "αποκορύφωνε", "αποκορυφώναμε", "αποκορυφώνατε", "αποκορύφωναν", "αποκορύφωνε", "αποκορυφώνετε", "αποκορύφωσε", "αποκορυφώστε"]}
{"verb": "αποκρατικοποιώ", "eng": "privatisation", "futurum": "θα αποκρατικοποιήσω", "aorist": "αποκρατικοποίησα", "paradigm": ["αποκρατικοποιώ", "αποκρατικοποιείς", "αποκρατικοποιεί", "αποκρατικοποιούμε", "αποκρατικοποιείτε", "αποκρατικοποιούν", "θα αποκρατικοποιήσω", "θα αποκρατικοποιήσεις", "θα αποκρατικοποιήσει", "θα αποκρατικοποιήσουμε", "θα αποκρατικοποιήσετε", "θα αποκρατικοποιήσουν", "αποκρατικοποίησα", "αποκρατικοποίησες", "αποκρατικοποίησε", "αποκρατικοποιήσαμε", "αποκρατικοποιήσατε", "αποκρατικοποίησαν", "αποκρατικοποιούσα", "αποκρατικοποιούσες", "αποκρατικοποιούσε", "αποκρατικοποιούσαμε", "αποκρατικοποιούσατε", "αποκρατικοποιούσαν", "αποκρατικοποίει", "αποκρατικοποιείτε", "αποκρατικοποίησε", "αποκρατικοποιήστε"]}
{"verb": "αποκρούω", "eng": "repel", "futurum": "θα αποκρούσω", "aorist": "απέκρουσα", "paradigm": ["αποκρούω", "αποκρούεις", "αποκρούει", "αποκρούουμε", "αποκρούετε", "αποκρούουν", "θα αποκρούσω", "θα αποκρούσεις", "θα αποκρούσει", "θα αποκρούσουμε", "θα αποκρούσετε", "θα αποκρούσουν", "απέκρουσα", "απέκρουσες", "απέκρουσε", "αποκρούσαμε", "αποκρούσατε", "απέκρουσαν", "απέκρουα", "απέκρουες", "απέκρουε", "αποκρούαμε", "αποκρούατε", "απέκρουαν", "απόκρουε", "αποκρούετε", "απόκρουσε", "αποκρούστε"]}
{"verb": "αποκρυσταλλώνω", "eng": "crystallise", "futurum": "θα αποκρυσταλλώσω", "aorist": "αποκρυστάλλωσα", "paradigm": ["αποκρυσταλλώνω", "αποκρυσταλλώνεις", "αποκρυσταλλώνει", "αποκρυσταλλώνουμε", "αποκρυσταλλώνετε", "αποκρυσταλλώνουνε", "θα αποκρυσταλλώσω", "θα αποκρυσταλλώσεις", "θα αποκρυσταλλώσει", "θα αποκρυσταλλώσουμε", "θα αποκρυσταλλώσετε", "θα αποκρυσταλλώσουνε", "αποκρυστάλλωσα", "αποκρυστάλλωσες", "αποκρυστάλλωσε", "αποκρυσταλλώσαμε", "αποκρυσταλλώσατε", "αποκρυστάλλωσαν", "αποκρυστάλλωνα", "αποκρυστάλλωνες", "αποκρυστάλλωνε", "αποκρυσταλλώναμε", "αποκρυσταλλώνατε", "αποκρυστάλλωναν", "αποκρυστάλλωνε", "αποκρυσταλλώνετε", "αποκρυστάλλωσε", "αποκρυσταλλώστε"]}
{"verb": "αποκτηνώνω", "eng": "brutalize", "futurum": "θα αποκτηνώσω", "aorist": "αποκτήνωσα", "paradigm": ["αποκτηνώνω", "αποκτηνώνεις", "αποκτηνώνει", "αποκτηνώνουμε", "αποκτηνώνετε", "αποκτηνώνουνε", "θα αποκτηνώσω", "θα αποκτηνώσεις", "θα αποκτηνώσει", "θα αποκτηνώσουμε", "θα αποκτηνώσετε", "θα αποκτηνώσουνε", "αποκτήνωσα", "αποκτήνωσες", "αποκτήνωσε", "αποκτηνώσαμε", "αποκτηνώσατε", "αποκτήνωσαν", "αποκτήνωνα", "αποκτήνωνες", "αποκτήνωνε", "αποκτηνώναμε", "αποκτηνώνατε", "αποκτήνωναν", "αποκτήνωνε", "αποκτηνώνετε", "αποκτήνωσε", "αποκτηνώστε"]}
{"verb": "απόκτησα", "eng": "acquire", "futurum": "θα αποκτώ", "aorist": "απόκτησα", "paradigm": ["απόκτησα", "απόκτησεις", "απόκτησει", "απόκτησουμε", "απόκτησετε", "απόκτησουν", "θα αποκτώ", "θα αποκτείς", "θα αποκτεί", "θα αποκτούμε", "θα αποκτείτε", "θα αποκτούν", "απόκτησα", "απόκτησες", "απόκτησε", "αποκτήσαμε", "αποκτήσατε", "απόκτησα", "αποκτήσόμουν", "αποκτήσόσουν", "αποκτήσόταν", "αποκτήσόμαστε", "αποκτήσόσαστε", "απόκτησ", "απόκτσου", "αποκτείτε", "να απόκτησεις", "απόκτησετε"]}
{"verb": "αποκτώ", "eng": "acquire", "futurum": "θα αποκτήσω", "aorist": "απόκτησα", "paradigm": ["αποκτώ", "αποκτάς", "αποκτά", "αποκτούμε", "αποκτάτε", "αποκτούν", "θα αποκτήσω", "θα αποκτήσεις", "θα αποκτήσει", "θα αποκτήσουμε", "θα αποκτήσετε", "θα αποκτήσουν", "απόκτησα", "απόκτησες", "απόκτησε", "αποκτήσαμε", "αποκτήσατε", "απόκτησαν", "αποκτούσα", "αποκτούσες", "αποκτούσε", "αποκτούσαμε", "αποκτούσατε", "αποκτούσαν", "απόκτα", "αποκτάτε", "απόκτησε", "αποκτήστε"]}
{"verb": "αποκτώ", "eng": "do", "futurum": "θα αποκτήσω", "aorist": "απόκτησα", "paradigm": ["αποκτώ", "αποκτάς", "αποκτά", "αποκτούμε", "αποκτάτε", "αποκτούν", "θα αποκτήσω", "θα αποκτήσεις", "θα αποκτήσει", "θα αποκτήσουμε", "θα αποκτήσετε", "θα αποκτήσουν", "απόκτησα", "απόκτησες", "απόκτησε", "αποκτήσαμε", "αποκτήσατε", "απόκτησαν", "αποκτούσα", "αποκτούσες", "αποκτούσε", "αποκτούσαμε", "αποκτούσατε", "αποκτούσαν", "απόκτα", "αποκτάτε", "απόκτησε", "αποκτήστε"]}
{"verb": "απολακτίζω", "eng": "repel", "futurum": "θα απολακτίσω", "aorist": "απολάκτισα", "paradigm": ["απολακτίζω", "απολακτίζεις", "απολακτίζει", "απολακτίζουμε", "απολακτίζετε", "απολακτίζουν", "θα απολακτίσω", "θα απολακτίσεις", "θα απολακτίσει", "θα απολακτίσουμε", "θα απολακτίσετε", "θα απολακτίσουν", "απολάκτισα", "απολάκτισες", "απολάκτισε", "απολακτίσαμε", "απολακτίσατε", "απολάκτισαν", "απολάκτιζα", "απολάκτιζες", "απολάκτιζε", "απολακτίζαμε", "απολακτίζατε", "απολάκτιζαν", "απολάκτιζε", "απολακτίζετε", "απολάκτισε", "απολακτίστε"]}
{"verb": "απολαμβάνω", "eng": "enjoy", "futurum": "θα απολαύσω", "aorist": "απόλαυσα", "paradigm": ["απολαμβάνω", "απολαμβάνεις", "απολαμβάνει", "απολαμβάνουμε", "απολαμβάνετε", "απολαμβάνουν", "θα απολαύσω", "θα απολαύσεις", "θα απολαύσει", "θα απολαύσουμε", "θα απολαύσετε", "θα απολαύσουν", "απόλαυσα", "απόλαυσες", "απόλαυσε", "απολαύσαμε", "απολαύσατε", "απόλαυσαν", "απολάμβανα", "απολάμβανες", "απολάμβανε", "απολαμβάναμε", "απολαμβάνατε", "απολάμβαναν", "απολάμβανε", "απολαμβάνετε", "απόλαυσε", "απολαύστε"]}
{"verb": "απολεπίζω", "eng": "scale", "futurum": "θα απολεπίσω", "aorist": "απολέπισα", "paradigm": ["απολεπίζω", "απολεπίζεις", "απολεπίζει", "απολεπίζουμε", "απολεπίζετε", "απολεπίζουν", "θα απολεπίσω", "θα απολεπίσεις", "θα απολεπίσει", "θα απολεπίσουμε", "θα απολεπίσετε", "θα απολεπίσουν", "απολέπισα", "απολέπισες", "απολέπισε", "απολεπίσαμε", "απολεπίσατε", "απολέπισαν", "απολέπιζα", "απολέπιζες", "απολέπιζε", "απολεπίζαμε", "απολεπίζατε", "απολέπιζαν", "απολέπιζε", "απολεπίζετε", "απολέπισε", "απολεπίστε"]}
{"verb": "απολιθώνω", "eng": "brutalize", "futurum": "θα απολιθώσω", "aorist": "απολίθωσα", "paradigm": ["απολιθώνω", "απολιθώνεις", "απολιθώνει", "απολιθώνουμε", "απολιθώνετε", "απολιθώνουνε", "θα απολιθώσω", "θα απολιθώσεις", "θα απολιθώσει", "θα απολιθώσουμε", "θα απολιθώσετε", "θα απολιθώσουνε", "απολίθωσα", "απολίθωσες", "απολίθωσε", "απολιθώσαμε", "απολιθώσατε", "απολίθωσαν", "απολίθωνα", "απολίθωνες", "απολίθωνε", "απολιθώναμε", "απολιθώνατε", "απολίθωναν", "απολίθωνε", "απολιθώνετε", "απολίθωσε", "απολιθώστε"]}
{"verb": "απολιπαίνω", "eng": "scale", "futurum": "θα απολιπάνω", "aorist": "απολίπανα", "paradigm": ["απολιπαίνω", "απολιπαίνεις", "απολιπαίνει", "απολιπαίνουμε", "απολιπαίνετε", "απολιπαίνουν", "θα απολιπάνω", "θα απολιπάνεις", "θα απολιπάνει", "θα απολιπάνουμε", "θα απολιπάνετε", "θα απολιπάνουν", "απολίπανα", "απολίπανες", "απολίπανε", "απολιπάναμε", "απολιπάνατε", "απολίπαναν", "απολίπαινα", "απολίπαινες", "απολίπαινε", "απολιπαίναμε", "απολιπαίνατε", "απολίπαιναν", "απολίπαινε", "απολιπαίνετε", "απολίπανε", "απολιπάνετε"]}
{"verb": "απολιχνίζω", "eng": "scale", "futurum": "θα απολιχνίσω", "aorist": "απολίχνισα", "paradigm": ["απολιχνίζω", "απολιχνίζεις", "απολιχνίζει", "απολιχνίζουμε", "απολιχνίζετε", "απολιχνίζουν", "θα απολιχνίσω", "θα απολιχνίσεις", "θα απολιχνίσει", "θα απολιχνίσουμε", "θα απολιχνίσετε", "θα απολιχνίσουν", "απολίχνισα", "απολίχνισες", "απολίχνισε", "απολιχνίσαμε", "απολιχνίσατε", "απολίχνισαν", "απολίχνιζα", "απολίχνιζες", "απολίχνιζε", "απολιχνίζαμε", "απολιχνίζατε", "απολίχνιζαν", "απολίχνιζε", "απολιχνίζετε", "απολίχνισε", "απολιχνίστε"]}
{"verb": "απολογούμαι", "eng": "defend yourself", "futurum": "θα απολογηθώ", "aorist": "απολογήθηκα", "paradigm": ["απολογούμαι", "απολογείσαι", "απολογείται", "απολογούμαστε", "απολογείστε", "απολογούνται", "θα απολογηθώ", "θα απολογηθείς", "θα απολογηθεί", "θα απολογηθούμε", "θα απολογηθείτε", "θα απολογηθούν", "απολογήθηκα", "απολογήθηκες", "απολογήθηκε", "απολογηθήκαμε", "απολογηθήκατε", "απολογήθηκαν", "απολογιόμουν", "απολογιόσουν", "απολογιόταν", "απολογιόμαστε", "απολογιόσαστε", "απολογιόνταν", "—", "απολογείστε", "απολογήσου", "απολογηθείτε"]}
{"verb": "απολυμαίνω", "eng": "disinfect", "futurum": "θα απολυμάνω", "aorist": "απολύμανα", "paradigm": ["απολυμαίνω", "απολυμαίνεις", "απολυμαίνει", "απολυμαίνουμε", "απολυμαίνετε", "απολυμαίνουν", "θα απολυμάνω", "θα απολυμάνεις", "θα απολυμάνει", "θα απολυμάνουμε", "θα απολυμάνετε", "θα απολυμάνουν", "απολύμανα", "απολύμανες", "απολύμανε", "απολυμάναμε", "απολυμάνατε", "απολύμαναν", "απολύμαινα", "απολύμαινες", "απολύμαινε", "απολυμαίναμε", "απολυμαίνατε", "απολύμαιναν", "απολύμαινε", "απολυμαίνετε", "απολύμανε", "απολυμάνετε"]}
{"verb": "απολύομαι", "eng": "scale", "futurum": "θα απολυθώ", "aorist": "απολύθηκα", "paradigm": ["απολύομαι", "απολύεσαι", "απολύεται", "απολυόμαστε", "απολύεστε", "απολύονται", "θα απολυθώ", "θα απολυθείς", "θα απολυθεί", "θα απολυθούμε", "θα απολυθείτε", "θα απολυθούν", "απολύθηκα", "απολύθηκες", "απολύθηκε", "απολυθήκαμε", "απολυθήκατε", "απολύθηκαν", "απολυόμουν", "απολυόσουν", "απολυόταν", "απολυόμαστε", "απολυόσαστε", "απολύονταν", "απολύου", "απολύεστε", "απολύσου", "απολυθείτε"]}
{"verb": "απολυτρώνω", "eng": "brutalize", "futurum": "θα απολυτρώσω", "aorist": "απολύτρωσα", "paradigm": ["απολυτρώνω", "απολυτρώνεις", "απολυτρώνει", "απολυτρώνουμε", "απολυτρώνετε", "απολυτρώνουνε", "θα απολυτρώσω", "θα απολυτρώσεις", "θα απολυτρώσει", "θα απολυτρώσουμε", "θα απολυτρώσετε", "θα απολυτρώσουνε", "απολύτρωσα", "απολύτρωσες", "απολύτρωσε", "απολυτρώσαμε", "απολυτρώσατε", "απολύτρωσαν", "απολύτρωνα", "απολύτρωνες", "απολύτρωνε", "απολυτρώναμε", "απολυτρώνατε", "απολύτρωναν", "απολύτρωνε", "απολυτρώνετε", "απολύτρωσε", "απολυτρώστε"]}
{"verb": "απολύω", "eng": "sack", "futurum": "θα απολύσω", "aorist": "απέλυσα", "paradigm": ["απολύω", "απολύεις", "απολύει", "απολύουμε", "απολύετε", "απολύουν", "θα απολύσω", "θα απολύσεις", "θα απολύσει", "θα απολύσουμε", "θα απολύσετε", "θα απολύσουν", "απέλυσα", "απέλυσες", "απέλυσε", "απολύσαμε", "απολύσατε", "απέλυσαν", "απέλυα", "απέλυες", "απέλυε", "απολύαμε", "απολύατε", "απέλυαν", "απόλυε", "απολύετε", "απέλυσε", "απολύστε"]}
{"verb": "απολωλαίνω", "eng": "disinfect", "futurum": "θα απολωλάνω", "aorist": "απολώλανα", "paradigm": ["απολωλαίνω", "απολωλαίνεις", "απολωλαίνει", "απολωλαίνουμε", "απολωλαίνετε", "απολωλαίνουν", "θα απολωλάνω", "θα απολωλάνεις", "θα απολωλάνει", "θα απολωλάνουμε", "θα απολωλάνετε", "θα απολωλάνουν", "απολώλανα", "απολώλανες", "απολώλανε", "απολωλάναμε", "απολωλάνατε", "απολώλαναν", "απολώλαινα", "απολώλαινες", "απολώλαινε", "απολωλαίναμε", "απολωλαίνατε", "απολώλαιναν", "απολώλαινε", "απολωλαίνετε", "απολώλανε", "απολωλάνετε"]}
{"verb": "απομαγνητίζω", "eng": "disinfect", "futurum": "θα απομαγνητίσω", "aorist": "απομαγνήτισα", "paradigm": ["απομαγνητίζω", "απομαγνητίζεις", "απομαγνητίζει", "απομαγνητίζουμε", "απομαγνητίζετε", "απομαγνητίζουν", "θα απομαγνητίσω", "θα απομαγνητίσεις", "θα απομαγνητίσει", "θα απομαγνητίσουμε", "θα απομαγνητίσετε", "θα απομαγνητίσουν", "απομαγνήτισα", "απομαγνήτισες", "απομαγνήτισε", "απομαγνητίσαμε", "απομαγνητίσατε", "απομαγνήτισαν", "απομαγνήτιζα", "απομαγνήτιζες", "απομαγνήτιζε", "απομαγνητίζαμε", "απομαγνητίζατε", "απομαγνήτιζαν", "απομαγνήτιζε", "απομαγνητίζετε", "απομαγνήτισε", "απομαγνητίστε"]}
{"verb": "απομακρύνομαι", "eng": "disinfect", "futurum": "θα απομακρυνθώ", "aorist": "απομακρύνθηκα", "paradigm": ["απομακρύνομαι", "απομακρύνεσαι", "απομακρύνεται", "απομακρυνόμαστε", "απομακρύνεστε", "απομακρύνονται", "θα απομακρυνθώ", "θα απομακρυνθείς", "θα απομακρυνθεί", "θα απομακρυνθούμε", "θα απομακρυνθείτε", "θα απομακρυνθούν", "απομακρύνθηκα", "απομακρύνθηκες", "απομακρύνθηκε", "απομακρυνθήκαμε", "απομακρυνθήκατε", "απομακρύνθηκαν", "απομακρυνόμουν", "απομακρυνόσουν", "απομακρυνόταν", "απομακρυνόμαστε", "απομακρυνόσαστε", "απομακρύνονταν", "απομακρύνου", "απομακρύνεστε", "απομακρύνσου", "απομακρυνθείτε"]}
{"verb": "απομακρύνω", "eng": "remove", "futurum": "θα απομακρύνω", "aorist": "απομάκρυνα", "paradigm": ["απομακρύνω", "απομακρύνεις", "απομακρύνει", "απομακρύνουμε", "απομακρύνετε", "απομακρύνουν", "θα απομακρύνω", "θα απομακρύνεις", "θα απομακρύνει", "θα απομακρύνουμε", "θα απομακρύνετε", "θα απομακρύνουν", "απομάκρυνα", "απομάκρυνες", "απομάκρυνε", "απομακρύναμε", "απομακρύνατε", "απομάκρυναν", "απομάκρυνα", "απομάκρυνες", "απομάκρυνε", "απομακρύναμε", "απομακρύνατε", "απομάκρυναν", "απομάκρυνε", "απομακρύνετε", "απομάκρυνε", "απομακρύνέτε"]}
{"verb": "απομένω", "eng": "be left", "futurum": "θα απομείνω", "aorist": "απέμεινα", "paradigm": ["απομένω", "απομένεις", "απομένει", "απομένουμε", "απομένετε", "απομένουν", "θα απομείνω", "θα απομείνεις", "θα απομείνει", "θα απομείνουμε", "θα απομείνετε", "θα απομείνουν", "απέμεινα", "απέμεινες", "απέμεινε", "απομείναμε", "απομείνατε", "απέμειναν", "απέμενα", "απέμενες", "απέμενε", "απομέναμε", "απομένατε", "απέμεναν", "απέμενε", "απομένετε", "απέμεινε", "απομείνετε"]}
{"verb": "απομονώνομαι", "eng": "disinfect", "futurum": "θα απομονωθώ", "aorist": "απομονώθηκα", "paradigm": ["απομονώνομαι", "απομονώνεσαι", "απομονώνεται", "απομονωνόμαστε", "απομονώνεστε", "απομονώνονται", "θα απομονωθώ", "θα απομονωθείς", "θα απομονωθεί", "θα απομονωθούμε", "θα απομονωθείτε", "θα απομονωθούν", "απομονώθηκα", "απομονώθηκες", "απομονώθηκε", "απομονωθήκαμε", "απομονωθήκατε", "απομονώθηκαν", "απομονωνόμουν", "απομονωνόσουν", "απομονωνόταν", "απομονωνόμαστε", "απομονωνόσαστε", "απομονώνονταν", "απομονώνου", "απομονώνεστε", "απομονώσου", "απομονωθείτε"]}
{"verb": "απομονώνω", "eng": "isolate", "futurum": "θα απομονώσω", "aorist": "απομόνωσα", "paradigm": ["απομονώνω", "απομονώνεις", "απομονώνει", "απομονώνουμε", "απομονώνετε", "απομονώνουνε", "θα απομονώσω", "θα απομονώσεις", "θα απομονώσει", "θα απομονώσουμε", "θα απομονώσετε", "θα απομονώσουνε", "απομόνωσα", "απομόνωσες", "απομόνωσε", "απομονώσαμε", "απομονώσατε", "απομόνωσαν", "απομόνωνα", "απομόνωνες", "απομόνωνε", "απομονώναμε", "απομονώνατε", "απομόνωναν", "απομόνωνε", "απομονώνετε", "απομόνωσε", "απομονώστε"]}
{"verb": "απομυθοποιούμαι", "eng": "disinfect", "futurum": "θα απομυθοποιηθώ", "aorist": "απομυθοποιήθηκα", "paradigm": ["απομυθοποιούμαι", "απομυθοποιείσαι", "απομυθοποιείται", "απομυθοποιούμαστε", "απομυθοποιείστε", "απομυθοποιούνται", "θα απομυθοποιηθώ", "θα απομυθοποιηθείς", "θα απομυθοποιηθεί", "θα απομυθοποιηθούμε", "θα απομυθοποιηθείτε", "θα απομυθοποιηθούν", "απομυθοποιήθηκα", "απομυθοποιήθηκες", "απομυθοποιήθηκε", "απομυθοποιηθήκαμε", "απομυθοποιηθήκατε", "απομυθοποιήθηκαν", "απομυθοποιούμουν", "απομυθοποιούσουν", "απομυθοποιούνταν", "απομυθοποιούμαστε", "απομυθοποιούσαστε", "απομυθοποιούνταν", "-", "-", "απομυθοποιήσου", "απομυθοποιηθείτε"]}
{"verb": "απομωραίνω", "eng": "disinfect", "futurum": "θα απομωράνω", "aorist": "απομώρανα", "paradigm": ["απομωραίνω", "απομωραίνεις", "απομωραίνει", "απομωραίνουμε", "απομωραίνετε", "απομωραίνουν", "θα απομωράνω", "θα απομωράνεις", "θα απομωράνει", "θα απομωράνουμε", "θα απομωράνετε", "θα απομωράνουν", "απομώρανα", "απομώρανες", "απομώρανε", "απομωράναμε", "απομωράνατε", "απομώραναν", "απομώραινα", "απομώραινες", "απομώραινε", "απομωραίναμε", "απομωραίνατε", "απομώραιναν", "απομώραινε", "απομωραίνετε", "απομώρανε", "απομωράνετε"]}
{"verb": "αποναρκώνω", "eng": "isolate", "futurum": "θα αποναρκώσω", "aorist": "απονάρκωσα", "paradigm": ["αποναρκώνω", "αποναρκώνεις", "αποναρκώνει", "αποναρκώνουμε", "αποναρκώνετε", "αποναρκώνουνε", "θα αποναρκώσω", "θα αποναρκώσεις", "θα αποναρκώσει", "θα αποναρκώσουμε", "θα αποναρκώσετε", "θα αποναρκώσουνε", "απονάρκωσα", "απονάρκωσες", "απονάρκωσε", "αποναρκώσαμε", "αποναρκώσατε", "απονάρκωσαν", "απονάρκωνα", "απονάρκωνες", "απονάρκωνε", "αποναρκώναμε", "αποναρκώνατε", "απονάρκωναν", "απονάρκωνε", "αποναρκώνετε", "απονάρκωσε", "αποναρκώστε"]}
{"verb": "απονεκρώνω", "eng": "isolate", "futurum": "θα απονεκρώσω", "aorist": "απονέκρωσα", "paradigm": ["απονεκρώνω", "απονεκρώνεις", "απονεκρώνει", "απονεκρώνουμε", "απονεκρώνετε", "απονεκρώνουνε", "θα απονεκρώσω", "θα απονεκρώσεις", "θα απονεκρώσει", "θα απονεκρώσουμε", "θα απονεκρώσετε", "θα απονεκρώσουνε", "απονέκρωσα", "απονέκρωσες", "απονέκρωσε", "απονεκρώσαμε", "απονεκρώσατε", "απονέκρωσαν", "απονέκρωνα", "απονέκρωνες", "απονέκρωνε", "απονεκρώναμε", "απονεκρώνατε", "απονέκρωναν", "απονέκρωνε", "απονεκρώνετε", "απονέκρωσε", "απονεκρώστε"]}
{"verb": "απονέμομαι", "eng": "disinfect", "futurum": "θα απονεμηθώ", "aorist": "απονεμήθηκα", "paradigm": ["απονέμομαι", "απονέμεσαι", "απονέμεται", "απονεμόμαστε", "απονέμεστε", "απονέμονται", "θα απονεμηθώ", "θα απονεμηθείς", "θα απονεμηθεί", "θα απονεμηθούμε", "θα απονεμηθείτε", "θα απονεμηθούν", "απονεμήθηκα", "απονεμήθηκες", "απονεμήθηκε", "απονεμηθήκαμε", "απονεμηθήκατε", "απονεμήθηκαν", "απονεμόμουν", "απονεμόσουν", "απονεμόταν", "απονεμόμαστε", "απονεμόσαστε", "απονέμονταν", "απονέμου", "απονέμεστε", "-", "απονεμηθείτε"]}
{"verb": "απονέμω", "eng": "award", "futurum": "θα απονείμω", "aorist": "απένειμα", "paradigm": ["απονέμω", "απονέμεις", "απονέμει", "απονέμουμε", "απονέμετε", "απονέμουν", "θα απονείμω", "θα απονείμεις", "θα απονείμει", "θα απονείμουμε", "θα απονείμετε", "θα απονείμουν", "απένειμα", "απένειμες", "απένειμε", "απονείμαμε", "απονείματε", "απένειμαν", "απένεμα", "απένεμες", "απένεμε", "απονέμαμε", "απονέματε", "απένεμαν", "απόνεμε", "απονέμετε", "απόνειμε", "απονείμετε"]}
{"verb": "απονευρώνω", "eng": "isolate", "futurum": "θα απονευρώσω", "aorist": "απονεύρωσα", "paradigm": ["απονευρώνω", "απονευρώνεις", "απονευρώνει", "απονευρώνουμε", "απονευρώνετε", "απονευρώνουνε", "θα απονευρώσω", "θα απονευρώσεις", "θα απονευρώσει", "θα απονευρώσουμε", "θα απονευρώσετε", "θα απονευρώσουνε", "απονεύρωσα", "απονεύρωσες", "απονεύρωσε", "απονευρώσαμε", "απονευρώσατε", "απονεύρωσαν", "απονεύρωνα", "απονεύρωνες", "απονεύρωνε", "απονευρώναμε", "απονευρώνατε", "απονεύρωναν", "απονεύρωνε", "απονευρώνετε", "απονεύρωσε", "απονευρώστε"]}
{"verb": "απονηώνω", "eng": "disinfect", "futurum": "θα απονηώσω", "aorist": "απονήωσα", "paradigm": ["απονηώνω", "απονηώνεις", "απονηώνει", "απονηώνουμε", "απονηώνετε", "απονηώνουν", "θα απονηώσω", "θα απονηώσεις", "θα απονηώσει", "θα απονηώσουμε", "θα απονηώσετε", "θα απονηώσουν", "απονήωσα", "απονήωσες", "απονήωσε", "απονηώσαμε", "απονηώσατε", "απονήωσαν", "απονήωνα", "απονήωνες", "απονήωνε", "απονηώναμε", "απονηώνατε", "απονήωναν", "απονήωνε", "απονηώνετε", "απονήωσε", "απονηώστε"]}
{"verb": "αποξενώνω", "eng": "alienate", "futurum": "θα αποξενώσω", "aorist": "αποξένωσα", "paradigm": ["αποξενώνω", "αποξενώνεις", "αποξενώνει", "αποξενώνουμε", "αποξενώνετε", "αποξενώνουνε", "θα αποξενώσω", "θα αποξενώσεις", "θα αποξενώσει", "θα αποξενώσουμε", "θα αποξενώσετε", "θα αποξενώσουνε", "αποξένωσα", "αποξένωσες", "αποξένωσε", "αποξενώσαμε", "αποξενώσατε", "αποξένωσαν", "αποξένωνα", "αποξένωνες", "αποξένωνε", "αποξενώναμε", "αποξενώνατε", "αποξένωναν", "αποξένωνε", "αποξενώνετε", "αποξένωσε", "αποξενώστε"]}
{"verb": "αποξεραίνω", "eng": "disinfect", "futurum": "θα αποξεράνω", "aorist": "αποξέρανα", "paradigm": ["αποξεραίνω", "αποξεραίνεις", "αποξεραίνει", "αποξεραίνουμε", "αποξεραίνετε", "αποξεραίνουν", "θα αποξεράνω", "θα αποξεράνεις", "θα αποξεράνει", "θα αποξεράνουμε", "θα αποξεράνετε", "θα αποξεράνουν", "αποξέρανα", "αποξέρανες", "αποξέρανε", "αποξεράναμε", "αποξεράνατε", "αποξέραναν", "αποξέραινα", "αποξέραινες", "αποξέραινε", "αποξεραίναμε", "αποξεραίνατε", "αποξέραιναν", "αποξέραινε", "αποξεραίνετε", "αποξέρανε", "αποξεράνετε"]}
{"verb": "αποξηλώνω", "eng": "award", "futurum": "θα αποξηλώσω", "aorist": "αποξήλωσα", "paradigm": ["αποξηλώνω", "αποξηλώνεις", "αποξηλώνει", "αποξηλώνουμε", "αποξηλώνετε", "αποξηλώνουν", "θα αποξηλώσω", "θα αποξηλώσεις", "θα αποξηλώσει", "θα αποξηλώσουμε", "θα αποξηλώσετε", "θα αποξηλώσουν", "αποξήλωσα", "αποξήλωσες", "αποξήλωσε", "αποξηλώσαμε", "αποξηλώσατε", "αποξήλωσαν", "αποξήλωνα", "αποξήλωνες", "αποξήλωνε", "αποξηλώναμε", "αποξηλώνατε", "αποξήλωναν", "αποξήλωνε", "αποξηλώνετε", "αποξήλωσε", "αποξηλώστε"]}
{"verb": "αποξηραίνω", "eng": "disinfect", "futurum": "θα αποξηράνω", "aorist": "αποξήρανα", "paradigm": ["αποξηραίνω", "αποξηραίνεις", "αποξηραίνει", "αποξηραίνουμε", "αποξηραίνετε", "αποξηραίνουν", "θα αποξηράνω", "θα αποξηράνεις", "θα αποξηράνει", "θα αποξηράνουμε", "θα αποξηράνετε", "θα αποξηράνουν", "αποξήρανα", "αποξήρανες", "αποξήρανε", "αποξηράναμε", "αποξηράνατε", "αποξήραναν", "αποξήραινα", "αποξήραινες", "αποξήραινε", "αποξηραίναμε", "αποξηραίνατε", "αποξήραιναν", "αποξήραινε", "αποξηραίνετε", "αποξήρανε", "αποξηράνετε"]}
{"verb": "αποπαστρεύω", "eng": "disinfect", "futurum": "θα αποπαστρέψω", "aorist": "αποπάστρεψα", "paradigm": ["αποπαστρεύω", "αποπαστρεύεις", "αποπαστρεύει", "αποπαστρεύουμε", "αποπαστρεύετε", "αποπαστρεύουν", "θα αποπαστρέψω", "θα αποπαστρέψεις", "θα αποπαστρέψει", "θα αποπαστρέψουμε", "θα αποπαστρέψετε", "θα αποπαστρέψουν", "αποπάστρεψα", "αποπάστρεψες", "αποπάστρεψε", "αποπαστρέψαμε", "αποπαστρέψατε", "αποπάστρεψαν", "αποπάστρευα", "αποπάστρευες", "αποπάστρευε", "αποπαστρεύαμε", "αποπαστρεύατε", "αποπάστρευαν", "αποπάστρευε", "αποπαστρεύετε", "αποπάστρεψε", "αποπαστρέψτε"]}
{"verb": "αποπειρώμαι", "eng": "attempt", "futurum": "θα αποπειραθώ", "aorist": "αποπειράθηκα", "paradigm": ["αποπειρώμαι", "αποπειρώμαεις", "αποπειρώμαει", "αποπειρώμαουμε", "αποπειρώμαετε", "αποπειρώμαουν", "θα αποπειραθώ", "θα αποπειραθείς", "θα αποπειραθεί", "θα αποπειραθούμε", "θα αποπειραθείτε", "θα αποπειραθούν", "αποπειράθηκα", "αποπειράθηκες", "αποπειράθηκε", "αποπειραθήκαμε", "αποπειραθήκατε", "αποπειράθηκαν", "αποπειρωμάόμουν", "αποπειρωμάόσουν", "αποπειρωμάόταν", "αποπειρωμάόμαστε", "αποπειρωμάόσαστε", "αποπειρώμαόνταν", "να αποπειρώμαεις", "αποπειρώμαετε", "αποπειράσου", "αποπειραθείτε"]}
{"verb": "αποπερατώνομαι", "eng": "do", "futurum": "θα αποπερατωθώ", "aorist": "αποπερατώθηκα", "paradigm": ["αποπερατώνομαι", "αποπερατώνεσαι", "αποπερατώνεται", "αποπερατωνόμαστε", "αποπερατώνεστε", "αποπερατώνονται", "θα αποπερατωθώ", "θα αποπερατωθείς", "θα αποπερατωθεί", "θα αποπερατωθούμε", "θα αποπερατωθείτε", "θα αποπερατωθούνε", "αποπερατώθηκα", "αποπερατώθηκες", "αποπερατώθηκε", "αποπερατωθήκαμε", "αποπερατωθήκατε", "αποπερατώθηκαν", "αποπερατωνόμουνα", "αποπερατωνόσουνα", "αποπερατωνότανε", "αποπερατωνόμασταν", "αποπερατωνόσασταν", "αποπερατώνονταν", "-", "-", "αποπερατώσου", "αποπερατωθείτε"]}
{"verb": "αποπερατώνω", "eng": "do", "futurum": "θα αποπερατώσω", "aorist": "αποπεράτωσα", "paradigm": ["αποπερατώνω", "αποπερατώνεις", "αποπερατώνει", "αποπερατώνουμε", "αποπερατώνετε", "αποπερατώνουνε", "θα αποπερατώσω", "θα αποπερατώσεις", "θα αποπερατώσει", "θα αποπερατώσουμε", "θα αποπερατώσετε", "θα αποπερατώσουνε", "αποπεράτωσα", "αποπεράτωσες", "αποπεράτωσε", "αποπερατώσαμε", "αποπερατώσατε", "αποπεράτωσαν", "αποπεράτωνα", "αποπεράτωνες", "αποπεράτωνε", "αποπερατώναμε", "αποπερατώνατε", "αποπεράτωναν", "αποπεράτωνε", "αποπερατώνετε", "αποπεράτωσε", "αποπερατώστε"]}
{"verb": "αποπληρώνω", "eng": "do", "futurum": "θα αποπληρώσω", "aorist": "αποπλήρωσα", "paradigm": ["αποπληρώνω", "αποπληρώνεις", "αποπληρώνει", "αποπληρώνουμε", "αποπληρώνετε", "αποπληρώνουνε", "θα αποπληρώσω", "θα αποπληρώσεις", "θα αποπληρώσει", "θα αποπληρώσουμε", "θα αποπληρώσετε", "θα αποπληρώσουνε", "αποπλήρωσα", "αποπλήρωσες", "αποπλήρωσε", "αποπληρώσαμε", "αποπληρώσατε", "αποπλήρωσαν", "αποπλήρωνα", "αποπλήρωνες", "αποπλήρωνε", "αποπληρώναμε", "αποπληρώνατε", "αποπλήρωναν", "αποπλήρωνε", "αποπληρώνετε", "αποπλήρωσε", "αποπληρώστε"]}
{"verb": "αποπροσανατολίζω", "eng": "disinfect", "futurum": "θα αποπροσανατολίσω", "aorist": "αποπροσανατόλισα", "paradigm": ["αποπροσανατολίζω", "αποπροσανατολίζεις", "αποπροσανατολίζει", "αποπροσανατολίζουμε", "αποπροσανατολίζετε", "αποπροσανατολίζουν", "θα αποπροσανατολίσω", "θα αποπροσανατολίσεις", "θα αποπροσανατολίσει", "θα αποπροσανατολίσουμε", "θα αποπροσανατολίσετε", "θα αποπροσανατολίσουν", "αποπροσανατόλισα", "αποπροσανατόλισες", "αποπροσανατόλισε", "αποπροσανατολίσαμε", "αποπροσανατολίσατε", "αποπροσανατόλισαν", "αποπροσανατόλιζα", "αποπροσανατόλιζες", "αποπροσανατόλιζε", "αποπροσανατολίζαμε", "αποπροσανατολίζατε", "αποπροσανατόλιζαν", "αποπροσανατόλιζε", "αποπροσανατολίζετε", "αποπροσανατόλισε", "αποπροσανατολίστε"]}
{"verb": "αποπυροδοτώ", "eng": "deactivate", "futurum": "θα αποπυροδοτήσω", "aorist": "αποπυροδότησα", "paradigm": ["αποπυροδοτώ", "αποπυροδοτείς", "αποπυροδοτεί", "αποπυροδοτούμε", "αποπυροδοτείτε", "αποπυροδοτούν", "θα αποπυροδοτήσω", "θα αποπυροδοτήσεις", "θα αποπυροδοτήσει", "θα αποπυροδοτήσουμε", "θα αποπυροδοτήσετε", "θα αποπυροδοτήσουν", "αποπυροδότησα", "αποπυροδότησες", "αποπυροδότησε", "αποπυροδοτήσαμε", "αποπυροδοτήσατε", "αποπυροδότησαν", "αποπυροδοτούσα", "αποπυροδοτούσες", "αποπυροδοτούσε", "αποπυροδοτούσαμε", "αποπυροδοτούσατε", "αποπυροδοτούσαν", "αποπυροδότει", "αποπυροδοτείτε", "αποπυροδότησε", "αποπυροδοτήστε"]}
{"verb": "αποπωματίζω", "eng": "deactivate", "futurum": "θα αποπωματίσω", "aorist": "αποπωμάτισα", "paradigm": ["αποπωματίζω", "αποπωματίζεις", "αποπωματίζει", "αποπωματίζουμε", "αποπωματίζετε", "αποπωματίζουν", "θα αποπωματίσω", "θα αποπωματίσεις", "θα αποπωματίσει", "θα αποπωματίσουμε", "θα αποπωματίσετε", "θα αποπωματίσουν", "αποπωμάτισα", "αποπωμάτισες", "αποπωμάτισε", "αποπωματίσαμε", "αποπωματίσατε", "αποπωμάτισαν", "αποπωμάτιζα", "αποπωμάτιζες", "αποπωμάτιζε", "αποπωματίζαμε", "αποπωματίζατε", "αποπωμάτιζαν", "αποπωμάτιζε", "αποπωματίζετε", "αποπωμάτισε", "αποπωματίστε"]}
{"verb": "απορρίπτω", "eng": "reject", "futurum": "θα απορρίψω", "aorist": "απέρριψα", "paradigm": ["απορρίπτω", "απορρίπτεις", "απορρίπτει", "απορρίπτουμε", "απορρίπτετε", "απορρίπτουν", "θα απορρίψω", "θα απορρίψεις", "θα απορρίψει", "θα απορρίψουμε", "θα απορρίψετε", "θα απορρίψουν", "απέρριψα", "απέρριψες", "απέρριψε", "απορρίψαμε", "απορρίψατε", "απέρριψαν", "απέρριπτα", "απέρριπτες", "απέρριπτε", "απορρίπταμε", "απορρίπτατε", "απέρριπταν", "απόρριπτε", "απορρίπτετε", "απόρριψε", "απορρίψτε"]}
{"verb": "απορρυθμίζω", "eng": "reject", "futurum": "θα απορρυθμίσω", "aorist": "απορρύθμισα", "paradigm": ["απορρυθμίζω", "απορρυθμίζεις", "απορρυθμίζει", "απορρυθμίζουμε", "απορρυθμίζετε", "απορρυθμίζουν", "θα απορρυθμίσω", "θα απορρυθμίσεις", "θα απορρυθμίσει", "θα απορρυθμίσουμε", "θα απορρυθμίσετε", "θα απορρυθμίσουν", "απορρύθμισα", "απορρύθμισες", "απορρύθμισε", "απορρυθμίσαμε", "απορρυθμίσατε", "απορρύθμισαν", "απορρύθμιζα", "απορρύθμιζες", "απορρύθμιζε", "απορρυθμίζαμε", "απορρυθμίζατε", "απορρύθμιζαν", "απορρύθμιζε", "απορρυθμίζετε", "απορρύθμισε", "απορρυθμίστε"]}
{"verb": "απορρυθμίζω", "eng": "reject", "futurum": "θα απορρυθμίσω", "aorist": "απορρύθμισα", "paradigm": ["απορρυθμίζω", "απορρυθμίζεις", "απορρυθμίζει", "απορρυθμίζουμε", "απορρυθμίζετε", "απορρυθμίζουν", "θα απορρυθμίσω", "θα απορρυθμίσεις", "θα απορρυθμίσει", "θα απορρυθμίσουμε", "θα απορρυθμίσετε", "θα απορρυθμίσουν", "απορρύθμισα", "απορρύθμισες", "απορρύθμισε", "απορρυθμίσαμε", "απορρυθμίσατε", "απορρύθμισαν", "απορρύθμιζα", "απορρύθμιζες", "απορρύθμιζε", "απορρυθμίζαμε", "απορρυθμίζατε", "απορρύθμιζαν", "απορρύθμιζε", "απορρυθμίζετε", "απορρύθμισε", "απορρυθμίστε"]}
{"verb": "απορφανίζω", "eng": "reject", "futurum": "θα απορφανίσω", "aorist": "απορφάνισα", "paradigm": ["απορφανίζω", "απορφανίζεις", "απορφανίζει", "απορφανίζουμε", "απορφανίζετε", "απορφανίζουν", "θα απορφανίσω", "θα απορφανίσεις", "θα απορφανίσει", "θα απορφανίσουμε", "θα απορφανίσετε", "θα απορφανίσουν", "απορφάνισα", "απορφάνισες", "απορφάνισε", "απορφανίσαμε", "απορφανίσατε", "απορφάνισαν", "απορφάνιζα", "απορφάνιζες", "απορφάνιζε", "απορφανίζαμε", "απορφανίζατε", "απορφάνιζαν", "απορφάνιζε", "απορφανίζετε", "απορφάνισε", "απορφανίστε"]}
{"verb": "απορώ", "eng": "be astonished", "futurum": "θα απορήσω", "aorist": "απόρησα", "paradigm": ["απορώ", "απορείς", "απορεί", "απορούμε", "απορείτε", "απορούν", "θα απορήσω", "θα απορήσεις", "θα απορήσει", "θα απορήσουμε", "θα απορήσετε", "θα απορήσουν", "απόρησα", "απόρησες", "απόρησε", "απορήσαμε", "απορήσατε", "απόρησαν", "απορούσα", "απορούσες", "απορούσε", "απορούσαμε", "απορούσατε", "απορούσαν", "απόρα", "απορείτε", "απόρησε", "απορήστε"]}
{"verb": "αποσαθρώνω", "eng": "crumble", "futurum": "θα αποσαθρώσω", "aorist": "αποσάθρωσα", "paradigm": ["αποσαθρώνω", "αποσαθρώνεις", "αποσαθρώνει", "αποσαθρώνουμε", "αποσαθρώνετε", "αποσαθρώνουνε", "θα αποσαθρώσω", "θα αποσαθρώσεις", "θα αποσαθρώσει", "θα αποσαθρώσουμε", "θα αποσαθρώσετε", "θα αποσαθρώσουνε", "αποσάθρωσα", "αποσάθρωσες", "αποσάθρωσε", "αποσαθρώσαμε", "αποσαθρώσατε", "αποσάθρωσαν", "αποσάθρωνα", "αποσάθρωνες", "αποσάθρωνε", "αποσαθρώναμε", "αποσαθρώνατε", "αποσάθρωναν", "αποσάθρωνε", "αποσαθρώνετε", "αποσάθρωσε", "αποσαθρώστε"]}
{"verb": "αποσαπίζω", "eng": "reject", "futurum": "θα αποσαπίσω", "aorist": "αποσάπισα", "paradigm": ["αποσαπίζω", "αποσαπίζεις", "αποσαπίζει", "αποσαπίζουμε", "αποσαπίζετε", "αποσαπίζουν", "θα αποσαπίσω", "θα αποσαπίσεις", "θα αποσαπίσει", "θα αποσαπίσουμε", "θα αποσαπίσετε", "θα αποσαπίσουν", "αποσάπισα", "αποσάπισες", "αποσάπισε", "αποσαπίσαμε", "αποσαπίσατε", "αποσάπισαν", "αποσάπιζα", "αποσάπιζες", "αποσάπιζε", "αποσαπίζαμε", "αποσαπίζατε", "αποσάπιζαν", "αποσάπιζε", "αποσαπίζετε", "αποσάπισε", "αποσαπίστε"]}
{"verb": "αποσαφηνίζω", "eng": "disambiguate", "futurum": "θα αποσαφηνίσω", "aorist": "αποσαφήνισα", "paradigm": ["αποσαφηνίζω", "αποσαφηνίζεις", "αποσαφηνίζει", "αποσαφηνίζουμε", "αποσαφηνίζετε", "αποσαφηνίζουν", "θα αποσαφηνίσω", "θα αποσαφηνίσεις", "θα αποσαφηνίσει", "θα αποσαφηνίσουμε", "θα αποσαφηνίσετε", "θα αποσαφηνίσουν", "αποσαφήνισα", "αποσαφήνισες", "αποσαφήνισε", "αποσαφηνίσαμε", "αποσαφηνίσατε", "αποσαφήνισαν", "αποσαφήνιζα", "αποσαφήνιζες", "αποσαφήνιζε", "αποσαφηνίζαμε", "αποσαφηνίζατε", "αποσαφήνιζαν", "αποσαφήνιζε", "αποσαφηνίζετε", "αποσαφήνισε", "αποσαφηνίστε"]}
{"verb": "αποσβολώνω", "eng": "take aback", "futurum": "θα αποσβολώσω", "aorist": "αποσβόλωσα", "paradigm": ["αποσβολώνω", "αποσβολώνεις", "αποσβολώνει", "αποσβολώνουμε", "αποσβολώνετε", "αποσβολώνουνε", "θα αποσβολώσω", "θα αποσβολώσεις", "θα αποσβολώσει", "θα αποσβολώσουμε", "θα αποσβολώσετε", "θα αποσβολώσουνε", "αποσβόλωσα", "αποσβόλωσες", "αποσβόλωσε", "αποσβολώσαμε", "αποσβολώσατε", "αποσβόλωσαν", "αποσβόλωνα", "αποσβόλωνες", "αποσβόλωνε", "αποσβολώναμε", "αποσβολώνατε", "αποσβόλωναν", "αποσβόλωνε", "αποσβολώνετε", "αποσβόλωσε", "αποσβολώστε"]}
{"verb": "αποσκελετώνομαι", "eng": "disambiguate", "futurum": "θα αποσκελετωθώ", "aorist": "αποσκελετώθηκα", "paradigm": ["αποσκελετώνομαι", "αποσκελετώνεσαι", "αποσκελετώνεται", "αποσκελετωνόμαστε", "αποσκελετώνεστε", "αποσκελετώνονται", "θα αποσκελετωθώ", "θα αποσκελετωθείς", "θα αποσκελετωθεί", "θα αποσκελετωθούμε", "θα αποσκελετωθείτε", "θα αποσκελετωθούν", "αποσκελετώθηκα", "αποσκελετώθηκες", "αποσκελετώθηκε", "αποσκελετωθήκαμε", "αποσκελετωθήκατε", "αποσκελετώθηκαν", "αποσκελετωνόμουν", "αποσκελετωνόσουν", "αποσκελετωνόταν", "αποσκελετωνόμαστε", "αποσκελετωνόσαστε", "αποσκελετώνονταν", "αποσκελετώνου", "αποσκελετώνεστε", "αποσκελετώσου", "αποσκελετωθείτε"]}
{"verb": "αποσκελετώνω", "eng": "disambiguate", "futurum": "θα αποσκελετώσω", "aorist": "αποσκελέτωσα", "paradigm": ["αποσκελετώνω", "αποσκελετώνεις", "αποσκελετώνει", "αποσκελετώνουμε", "αποσκελετώνετε", "αποσκελετώνουν", "θα αποσκελετώσω", "θα αποσκελετώσεις", "θα αποσκελετώσει", "θα αποσκελετώσουμε", "θα αποσκελετώσετε", "θα αποσκελετώσουν", "αποσκελέτωσα", "αποσκελέτωσες", "αποσκελέτωσε", "αποσκελετώσαμε", "αποσκελετώσατε", "αποσκελέτωσαν", "αποσκελέτωνα", "αποσκελέτωνες", "αποσκελέτωνε", "αποσκελετώναμε", "αποσκελετώνατε", "αποσκελέτωναν", "αποσκελέτωνε", "αποσκελετώνετε", "αποσκελέτωσε", "αποσκελετώστε"]}
{"verb": "αποσκληραίνω", "eng": "disambiguate", "futurum": "θα αποσκληρύνω", "aorist": "αποσκλήρυνα", "paradigm": ["αποσκληραίνω", "αποσκληραίνεις", "αποσκληραίνει", "αποσκληραίνουμε", "αποσκληραίνετε", "αποσκληραίνουν", "θα αποσκληρύνω", "θα αποσκληρύνεις", "θα αποσκληρύνει", "θα αποσκληρύνουμε", "θα αποσκληρύνετε", "θα αποσκληρύνουν", "αποσκλήρυνα", "αποσκλήρυνες", "αποσκλήρυνε", "αποσκληρύναμε", "αποσκληρύνατε", "αποσκλήρυναν", "αποσκλήραινα", "αποσκλήραινες", "αποσκλήραινε", "αποσκληραίναμε", "αποσκληραίνατε", "αποσκλήραιναν", "αποσκλήραινε", "αποσκληραίνετε", "αποσκλήρυνε", "αποσκληρύνετε"]}
{"verb": "αποσκορακίζω", "eng": "disambiguate", "futurum": "θα αποσκορακίσω", "aorist": "αποσκοράκισα", "paradigm": ["αποσκορακίζω", "αποσκορακίζεις", "αποσκορακίζει", "αποσκορακίζουμε", "αποσκορακίζετε", "αποσκορακίζουν", "θα αποσκορακίσω", "θα αποσκορακίσεις", "θα αποσκορακίσει", "θα αποσκορακίσουμε", "θα αποσκορακίσετε", "θα αποσκορακίσουν", "αποσκοράκισα", "αποσκοράκισες", "αποσκοράκισε", "αποσκορακίσαμε", "αποσκορακίσατε", "αποσκοράκισαν", "αποσκοράκιζα", "αποσκοράκιζες", "αποσκοράκιζε", "αποσκορακίζαμε", "αποσκορακίζατε", "αποσκοράκιζαν", "αποσκοράκιζε", "αποσκορακίζετε", "αποσκοράκισε", "αποσκορακίστε"]}
{"verb": "αποσοβώ", "eng": "ward off", "futurum": "θα αποσοβήσω", "aorist": "αποσόβησα", "paradigm": ["αποσοβώ", "αποσοβείς", "αποσοβεί", "αποσοβούμε", "αποσοβείτε", "αποσοβούν", "θα αποσοβήσω", "θα αποσοβήσεις", "θα αποσοβήσει", "θα αποσοβήσουμε", "θα αποσοβήσετε", "θα αποσοβήσουν", "αποσόβησα", "αποσόβησες", "αποσόβησε", "αποσοβήσαμε", "αποσοβήσατε", "αποσόβησαν", "αποσοβούσα", "αποσοβούσες", "αποσοβούσε", "αποσοβούσαμε", "αποσοβούσατε", "αποσοβούσαν", "αποσόβει", "αποσοβείτε", "αποσόβησε", "αποσοβήστε"]}
{"verb": "αποσπερματίζω", "eng": "ward off", "futurum": "θα αποσπερματίσω", "aorist": "αποσπερμάτισα", "paradigm": ["αποσπερματίζω", "αποσπερματίζεις", "αποσπερματίζει", "αποσπερματίζουμε", "αποσπερματίζετε", "αποσπερματίζουν", "θα αποσπερματίσω", "θα αποσπερματίσεις", "θα αποσπερματίσει", "θα αποσπερματίσουμε", "θα αποσπερματίσετε", "θα αποσπερματίσουν", "αποσπερμάτισα", "αποσπερμάτισες", "αποσπερμάτισε", "αποσπερματίσαμε", "αποσπερματίσατε", "αποσπερμάτισαν", "αποσπερμάτιζα", "αποσπερμάτιζες", "αποσπερμάτιζε", "αποσπερματίζαμε", "αποσπερματίζατε", "αποσπερμάτιζαν", "αποσπερμάτιζε", "αποσπερματίζετε", "αποσπερμάτισε", "αποσπερματίστε"]}
{"verb": "αποσπώ", "eng": "extort", "futurum": "θα αποσπάσω", "aorist": "απέσπασα", "paradigm": ["αποσπώ", "αποσπάς", "αποσπά", "αποσπούμε", "αποσπάτε", "αποσπούν", "θα αποσπάσω", "θα αποσπάσεις", "θα αποσπάσει", "θα αποσπάσουμε", "θα αποσπάσετε", "θα αποσπάσουν", "απέσπασα", "απέσπασες", "απέσπασε", "αποσπάσαμε", "αποσπάσατε", "απέσπασαν", "αποσπούσα", "αποσπούσες", "αποσπούσε", "αποσπούσαμε", "αποσπούσατε", "αποσπούσαν", "—", "αποσπάτε", "απέσπασε", "αποσπάστε"]}
{"verb": "αποστάζω", "eng": "distill", "futurum": "θα αποστάξω", "aorist": "απόσταξα", "paradigm": ["αποστάζω", "αποστάζεις", "αποστάζει", "αποστάζουμε", "αποστάζετε", "αποστάζουν", "θα αποστάξω", "θα αποστάξεις", "θα αποστάξει", "θα αποστάξουμε", "θα αποστάξετε", "θα αποστάξουν", "απόσταξα", "απόσταξες", "απόσταξε", "αποστάξαμε", "αποστάξατε", "απόσταξαν", "απόσταζα", "απόσταζες", "απόσταζε", "αποστάζαμε", "αποστάζατε", "απόσταζαν", "απόσταζε", "αποστάζετε", "απόσταξε", "αποστάξτε"]}
{"verb": "αποσταίνω", "eng": "be tired", "futurum": "θα αποστύνω", "aorist": "απόστασα", "paradigm": ["αποσταίνω", "αποσταίνεις", "αποσταίνει", "αποσταίνουμε", "αποσταίνετε", "αποσταίνουν", "θα αποστύνω", "θα αποστύνεις", "θα αποστύνει", "θα αποστύνουμε", "θα αποστύνετε", "θα αποστύνουν", "απόστασα", "απόστασες", "απόστασε", "αποστάσαμε", "αποστάσατε", "απόστασαν", "απόσταινα", "απόσταινες", "απόσταινε", "αποσταίναμε", "αποσταίνατε", "απόσταιναν", "απόσταινε", "αποσταίνετε", "απόστασε", "αποστύνετε"]}
{"verb": "αποστειρώνω", "eng": "sterilize", "futurum": "θα αποστειρώσω", "aorist": "αποστείρωσα", "paradigm": ["αποστειρώνω", "αποστειρώνεις", "αποστειρώνει", "αποστειρώνουμε", "αποστειρώνετε", "αποστειρώνουνε", "θα αποστειρώσω", "θα αποστειρώσεις", "θα αποστειρώσει", "θα αποστειρώσουμε", "θα αποστειρώσετε", "θα αποστειρώσουνε", "αποστείρωσα", "αποστείρωσες", "αποστείρωσε", "αποστειρώσαμε", "αποστειρώσατε", "αποστείρωσαν", "αποστείρωνα", "αποστείρωνες", "αποστείρωνε", "αποστειρώναμε", "αποστειρώνατε", "αποστείρωναν", "αποστείρωνε", "αποστειρώνετε", "αποστείρωσε", "αποστειρώστε"]}
{"verb": "αποστέλλω", "eng": "dispatch", "futurum": "θα αποστείλω", "aorist": "απέστειλα", "paradigm": ["αποστέλλω", "αποστέλλεις", "αποστέλλει", "αποστέλλουμε", "αποστέλλετε", "αποστέλλουν", "θα αποστείλω", "θα αποστείλεις", "θα αποστείλει", "θα αποστείλουμε", "θα αποστείλετε", "θα αποστείλουν", "απέστειλα", "απέστειλες", "απέστειλε", "αποστείλαμε", "αποστείλατε", "απέστειλαν", "απέστελλα", "απέστελλες", "απέστελλε", "αποστέλλαμε", "αποστέλλατε", "απέστελλαν", "απόστελλε", "αποστέλλετε", "απέστειλε", "αποστείλετε"]}
{"verb": "αποστεώνομαι", "eng": "distill", "futurum": "θα αποστεωθώ", "aorist": "αποστεώθηκα", "paradigm": ["αποστεώνομαι", "αποστεώνεσαι", "αποστεώνεται", "αποστεωνόμαστε", "αποστεώνεστε", "αποστεώνονται", "θα αποστεωθώ", "θα αποστεωθείς", "θα αποστεωθεί", "θα αποστεωθούμε", "θα αποστεωθείτε", "θα αποστεωθούν", "αποστεώθηκα", "αποστεώθηκες", "αποστεώθηκε", "αποστεωθήκαμε", "αποστεωθήκατε", "αποστεώθηκαν", "αποστεωνόμουν", "αποστεωνόσουν", "αποστεωνόταν", "αποστεωνόμαστε", "αποστεωνόσαστε", "αποστεώνονταν", "αποστεώνου", "αποστεώνεστε", "αποστεώσου", "αποστεωθείτε"]}
{"verb": "αποστεώνω", "eng": "distill", "futurum": "θα αποστεώσω", "aorist": "αποστέωσα", "paradigm": ["αποστεώνω", "αποστεώνεις", "αποστεώνει", "αποστεώνουμε", "αποστεώνετε", "αποστεώνουν", "θα αποστεώσω", "θα αποστεώσεις", "θα αποστεώσει", "θα αποστεώσουμε", "θα αποστεώσετε", "θα αποστεώσουν", "αποστέωσα", "αποστέωσες", "αποστέωσε", "αποστεώσαμε", "αποστεώσατε", "αποστέωσαν", "αποστέωνα", "αποστέωνες", "αποστέωνε", "αποστεώναμε", "αποστεώνατε", "αποστέωναν", "αποστέωνε", "αποστεώνετε", "αποστέωσε", "αποστεώστε"]}
{"verb": "αποστηθίζω", "eng": "memorise", "futurum": "θα αποστηθίσω", "aorist": "αποστήθισα", "paradigm": ["αποστηθίζω", "αποστηθίζεις", "αποστηθίζει", "αποστηθίζουμε", "αποστηθίζετε", "αποστηθίζουν", "θα αποστηθίσω", "θα αποστηθίσεις", "θα αποστηθίσει", "θα αποστηθίσουμε", "θα αποστηθίσετε", "θα αποστηθίσουν", "αποστήθισα", "αποστήθισες", "αποστήθισε", "αποστηθίσαμε", "αποστηθίσατε", "αποστήθισαν", "αποστήθιζα", "αποστήθιζες", "αποστήθιζε", "αποστηθίζαμε", "αποστηθίζατε", "αποστήθιζαν", "αποστήθιζε", "αποστηθίζετε", "αποστήθισε", "αποστηθίστε"]}
{"verb": "αποστομώνω", "eng": "sterilize", "futurum": "θα αποστομώσω", "aorist": "αποστόμωσα", "paradigm": ["αποστομώνω", "αποστομώνεις", "αποστομώνει", "αποστομώνουμε", "αποστομώνετε", "αποστομώνουνε", "θα αποστομώσω", "θα αποστομώσεις", "θα αποστομώσει", "θα αποστομώσουμε", "θα αποστομώσετε", "θα αποστομώσουνε", "αποστόμωσα", "αποστόμωσες", "αποστόμωσε", "αποστομώσαμε", "αποστομώσατε", "αποστόμωσαν", "αποστόμωνα", "αποστόμωνες", "αποστόμωνε", "αποστομώναμε", "αποστομώνατε", "αποστόμωναν", "αποστόμωνε", "αποστομώνετε", "αποστόμωσε", "αποστομώστε"]}
{"verb": "αποστραβώνω", "eng": "sterilize", "futurum": "θα αποστραβώσω", "aorist": "αποστράβωσα", "paradigm": ["αποστραβώνω", "αποστραβώνεις", "αποστραβώνει", "αποστραβώνουμε", "αποστραβώνετε", "αποστραβώνουνε", "θα αποστραβώσω", "θα αποστραβώσεις", "θα αποστραβώσει", "θα αποστραβώσουμε", "θα αποστραβώσετε", "θα αποστραβώσουνε", "αποστράβωσα", "αποστράβωσες", "αποστράβωσε", "αποστραβώσαμε", "αποστραβώσατε", "αποστράβωσαν", "αποστράβωνα", "αποστράβωνες", "αποστράβωνε", "αποστραβώναμε", "αποστραβώνατε", "αποστράβωναν", "αποστράβωνε", "αποστραβώνετε", "αποστράβωσε", "αποστραβώστε"]}
{"verb": "αποστρακίζομαι", "eng": "memorise", "futurum": "θα αποστρακιστώ", "aorist": "αποστρακίστηκα", "paradigm": ["αποστρακίζομαι", "αποστρακίζεσαι", "αποστρακίζεται", "αποστρακιζόμαστε", "αποστρακίζεστε", "αποστρακίζονται", "θα αποστρακιστώ", "θα αποστρακιστείς", "θα αποστρακιστεί", "θα αποστρακιστούμε", "θα αποστρακιστείτε", "θα αποστρακιστούν", "αποστρακίστηκα", "αποστρακίστηκες", "αποστρακίστηκε", "αποστρακιστήκαμε", "αποστρακιστήκατε", "αποστρακίστηκαν", "αποστρακιζόμουν", "αποστρακιζόσουν", "αποστρακιζόταν", "αποστρακιζόμαστε", "αποστρακιζόσαστε", "αποστρακίζονταν", "αποστρακίζου", "αποστρακίζεστε", "αποστρακίσου", "αποστρακιστείτε"]}
{"verb": "αποστρακίζω", "eng": "memorise", "futurum": "θα αποστρακίσω", "aorist": "αποστράκισα", "paradigm": ["αποστρακίζω", "αποστρακίζεις", "αποστρακίζει", "αποστρακίζουμε", "αποστρακίζετε", "αποστρακίζουν", "θα αποστρακίσω", "θα αποστρακίσεις", "θα αποστρακίσει", "θα αποστρακίσουμε", "θα αποστρακίσετε", "θα αποστρακίσουν", "αποστράκισα", "αποστράκισες", "αποστράκισε", "αποστρακίσαμε", "αποστρακίσατε", "αποστράκισαν", "αποστράκιζα", "αποστράκιζες", "αποστράκιζε", "αποστρακίζαμε", "αποστρακίζατε", "αποστράκιζαν", "αποστράκιζε", "αποστρακίζετε", "αποστράκισε", "αποστρακίστε"]}
{"verb": "αποστρατεύομαι", "eng": "memorise", "futurum": "θα αποστρατευτώ", "aorist": "αποστρατεύτηκα", "paradigm": ["αποστρατεύομαι", "αποστρατεύεσαι", "αποστρατεύεται", "αποστρατευόμαστε", "αποστρατεύεστε", "αποστρατεύονται", "θα αποστρατευτώ", "θα αποστρατευτείς", "θα αποστρατευτεί", "θα αποστρατευτούμε", "θα αποστρατευτείτε", "θα αποστρατευτούν", "αποστρατεύτηκα", "αποστρατεύτηκες", "αποστρατεύτηκε", "αποστρατευτήκαμε", "αποστρατευτήκατε", "αποστρατεύτηκαν", "αποστρατευόμουν", "αποστρατευόσουν", "αποστρατευόταν", "αποστρατευόμαστε", "αποστρατευόσαστε", "αποστρατεύονταν", "αποστρατεύου", "αποστρατεύεστε", "αποστρατέψου", "αποστρατευτείτε"]}
{"verb": "αποσυγχρονίζω", "eng": "memorise", "futurum": "θα αποσυγχρονίσω", "aorist": "αποσυγχρόνισα", "paradigm": ["αποσυγχρονίζω", "αποσυγχρονίζεις", "αποσυγχρονίζει", "αποσυγχρονίζουμε", "αποσυγχρονίζετε", "αποσυγχρονίζουν", "θα αποσυγχρονίσω", "θα αποσυγχρονίσεις", "θα αποσυγχρονίσει", "θα αποσυγχρονίσουμε", "θα αποσυγχρονίσετε", "θα αποσυγχρονίσουν", "αποσυγχρόνισα", "αποσυγχρόνισες", "αποσυγχρόνισε", "αποσυγχρονίσαμε", "αποσυγχρονίσατε", "αποσυγχρόνισαν", "αποσυγχρόνιζα", "αποσυγχρόνιζες", "αποσυγχρόνιζε", "αποσυγχρονίζαμε", "αποσυγχρονίζατε", "αποσυγχρόνιζαν", "αποσυγχρόνιζε", "αποσυγχρονίζετε", "αποσυγχρόνισε", "αποσυγχρονίστε"]}
{"verb": "αποσυνδέω", "eng": "disconnect", "futurum": "θα αποσυνδέσω", "aorist": "αποσύνδεσα", "paradigm": ["αποσυνδέω", "αποσυνδέεις", "αποσυνδέει", "αποσυνδέουμε", "αποσυνδέετε", "αποσυνδέουν", "θα αποσυνδέσω", "θα αποσυνδέσεις", "θα αποσυνδέσει", "θα αποσυνδέσουμε", "θα αποσυνδέσετε", "θα αποσυνδέσουν", "αποσύνδεσα", "αποσύνδεσες", "αποσύνδεσε", "αποσυνδέσαμε", "αποσυνδέσατε", "αποσύνδεσαν", "αποσύνδεα", "αποσύνδεες", "αποσύνδεε", "αποσυνδέαμε", "αποσυνδέατε", "αποσύνδεαν", "αποσύνδεε", "αποσυνδέετε", "αποσύνδεσε", "αποσυνδέστε"]}
{"verb": "αποσυντίθεμαι", "eng": "decompose", "futurum": "θα αποσυντεθώ", "aorist": "αποσυντέθηκα", "paradigm": ["αποσυντίθεμαι", "αποσυντίθεμαεις", "αποσυντίθεμαει", "αποσυντίθεμαουμε", "αποσυντίθεμαετε", "αποσυντίθεμαουν", "θα αποσυντεθώ", "θα αποσυντεθείς", "θα αποσυντεθεί", "θα αποσυντεθούμε", "θα αποσυντεθείτε", "θα αποσυντεθούν", "αποσυντέθηκα", "αποσυντέθηκες", "αποσυντέθηκε", "αποσυντεθήκαμε", "αποσυντεθήκατε", "αποσυντέθηκαν", "αποσυντιθεμάόμουν", "αποσυντιθεμάόσουν", "αποσυντιθεμάόταν", "αποσυντιθεμάόμαστε", "αποσυντιθεμάόσαστε", "αποσυντιθέμαόνταν", "να αποσυντίθεμαεις", "αποσυντίθεμαετε", "αποσυντέσου", "αποσυντεθείτε"]}
{"verb": "αποσύρω", "eng": "withdraw", "futurum": "θα αποσύρω", "aorist": "απόσυρα", "paradigm": ["αποσύρω", "αποσύρεις", "αποσύρει", "αποσύρουμε", "αποσύρετε", "αποσύρουν", "θα αποσύρω", "θα αποσύρεις", "θα αποσύρει", "θα αποσύρουμε", "θα αποσύρετε", "θα αποσύρουν", "απόσυρα", "απόσυρες", "απόσυρε", "αποσύραμε", "αποσύρατε", "απόσυραν", "απόσυρα", "απόσυρες", "απόσυρε", "αποσύραμε", "αποσύρατε", "απόσυραν", "απόσυρε", "αποσύρετε", "απόσυρε", "αποσύρετε"]}
{"verb": "αποσφραγίζω", "eng": "award", "futurum": "θα αποσφραγίσω", "aorist": "αποσφράγισα", "paradigm": ["αποσφραγίζω", "αποσφραγίζεις", "αποσφραγίζει", "αποσφραγίζουμε", "αποσφραγίζετε", "αποσφραγίζουν", "θα αποσφραγίσω", "θα αποσφραγίσεις", "θα αποσφραγίσει", "θα αποσφραγίσουμε", "θα αποσφραγίσετε", "θα αποσφραγίσουν", "αποσφράγισα", "αποσφράγισες", "αποσφράγισε", "αποσφραγίσαμε", "αποσφραγίσατε", "αποσφράγισαν", "αποσφράγιζα", "αποσφράγιζες", "αποσφράγιζε", "αποσφραγίζαμε", "αποσφραγίζατε", "αποσφράγιζαν", "αποσφράγιζε", "αποσφραγίζετε", "αποσφράγισε", "αποσφραγίστε"]}
{"verb": "αποσχηματίζω", "eng": "memorise", "futurum": "θα αποσχηματίσω", "aorist": "αποσχημάτισα", "paradigm": ["αποσχηματίζω", "αποσχηματίζεις", "αποσχηματίζει", "αποσχηματίζουμε", "αποσχηματίζετε", "αποσχηματίζουν", "θα αποσχηματίσω", "θα αποσχηματίσεις", "θα αποσχηματίσει", "θα αποσχηματίσουμε", "θα αποσχηματίσετε", "θα αποσχηματίσουν", "αποσχημάτισα", "αποσχημάτισες", "αποσχημάτισε", "αποσχηματίσαμε", "αποσχηματίσατε", "αποσχημάτισαν", "αποσχημάτιζα", "αποσχημάτιζες", "αποσχημάτιζε", "αποσχηματίζαμε", "αποσχηματίζατε", "αποσχημάτιζαν", "αποσχημάτιζε", "αποσχηματίζετε", "αποσχημάτισε", "αποσχηματίστε"]}
{"verb": "αποσώνω", "eng": "sterilize", "futurum": "θα αποσώσω", "aorist": "απόσωσα", "paradigm": ["αποσώνω", "αποσώνεις", "αποσώνει", "αποσώνουμε", "αποσώνετε", "αποσώνουνε", "θα αποσώσω", "θα αποσώσεις", "θα αποσώσει", "θα αποσώσουμε", "θα αποσώσετε", "θα αποσώσουνε", "απόσωσα", "απόσωσες", "απόσωσε", "αποσώσαμε", "αποσώσατε", "απόσωσαν", "απόσωνα", "απόσωνες", "απόσωνε", "αποσώναμε", "αποσώνατε", "απόσωναν", "απόσωνε", "αποσώνετε", "απόσωσε", "αποσώστε"]}
{"verb": "αποταμιεύω", "eng": "save", "futurum": "θα αποταμιεύσω", "aorist": "αποταμίευσα", "paradigm": ["αποταμιεύω", "αποταμιεύεις", "αποταμιεύει", "αποταμιεύουμε", "αποταμιεύετε", "αποταμιεύουν", "θα αποταμιεύσω", "θα αποταμιεύσεις", "θα αποταμιεύσει", "θα αποταμιεύσουμε", "θα αποταμιεύσετε", "θα αποταμιεύσουν", "αποταμίευσα", "αποταμίευσες", "αποταμίευσε", "αποταμιεύσαμε", "αποταμιεύσατε", "αποταμίευσαν", "αποταμίευα", "αποταμίευες", "αποταμίευε", "αποταμιεύαμε", "αποταμιεύατε", "αποταμίευαν", "αποταμίευε", "αποταμιεύετε", "αποταμίευσε", "αποταμιεύστε"]}
{"verb": "αποτείνομαι", "eng": "address", "futurum": "θα αποταθώ", "aorist": "αποτάθηκα", "paradigm": ["αποτείνομαι", "αποτείνεσαι", "αποτείνεται", "αποτεινόμαστε", "αποτείνεστε", "αποτείνονται", "θα αποταθώ", "θα αποταθείς", "θα αποταθεί", "θα αποταθούμε", "θα αποταθείτε", "θα αποταθούν", "αποτάθηκα", "αποτάθηκες", "αποτάθηκε", "αποταθήκαμε", "αποταθήκατε", "αποτάθηκαν", "αποτεινόμουν", "αποτεινόσουν", "αποτεινόταν", "αποτεινόμαστε", "αποτεινόσαστε", "αποτείνονταν", "να αποτείνεσαι", "αποτείνεστε", "αποτάσου", "αποταθείτε"]}
{"verb": "αποτείνω", "eng": "direct", "futurum": "θα αποτείνω", "aorist": "απότεινα", "paradigm": ["αποτείνω", "αποτείνεις", "αποτείνει", "αποτείνουμε", "αποτείνετε", "αποτείνουν", "θα αποτείνω", "θα αποτείνεις", "θα αποτείνει", "θα αποτείνουμε", "θα αποτείνετε", "θα αποτείνουν", "απότεινα", "απότεινες", "απότεινε", "αποτείναμε", "αποτείνατε", "απότειναν", "απότεινα", "απότεινες", "απότεινε", "αποτείναμε", "αποτείνατε", "απότειναν", "απότεινε", "αποτείνετε", "απότεινε", "αποτείνετε"]}
{"verb": "αποτελειώνω", "eng": "consummate", "futurum": "θα αποτελειώσω", "aorist": "αποτελείωσα", "paradigm": ["αποτελειώνω", "αποτελειώνεις", "αποτελειώνει", "αποτελειώνουμε", "αποτελειώνετε", "αποτελειώνουν", "θα αποτελειώσω", "θα αποτελειώσεις", "θα αποτελειώσει", "θα αποτελειώσουμε", "θα αποτελειώσετε", "θα αποτελειώσουν", "αποτελείωσα", "αποτελείωσες", "αποτελείωσε", "αποτελειώσαμε", "αποτελειώσατε", "αποτελείωσαν", "αποτελείωνα", "αποτελείωνες", "αποτελείωνε", "αποτελειώναμε", "αποτελειώνατε", "αποτελείωναν", "αποτελείωνε", "αποτελειώνετε", "αποτελείωσε", "αποτελειώστε"]}
{"verb": "αποτελματώνω", "eng": "sterilize", "futurum": "θα αποτελματώσω", "aorist": "αποτελμάτωσα", "paradigm": ["αποτελματώνω", "αποτελματώνεις", "αποτελματώνει", "αποτελματώνουμε", "αποτελματώνετε", "αποτελματώνουνε", "θα αποτελματώσω", "θα αποτελματώσεις", "θα αποτελματώσει", "θα αποτελματώσουμε", "θα αποτελματώσετε", "θα αποτελματώσουνε", "αποτελμάτωσα", "αποτελμάτωσες", "αποτελμάτωσε", "αποτελματώσαμε", "αποτελματώσατε", "αποτελμάτωσαν", "αποτελμάτωνα", "αποτελμάτωνες", "αποτελμάτωνε", "αποτελματώναμε", "αποτελματώνατε", "αποτελμάτωναν", "αποτελμάτωνε", "αποτελματώνετε", "αποτελμάτωσε", "αποτελματώστε"]}
{"verb": "αποτελούμαι", "eng": "consist", "futurum": "θα αποτελεστώ", "aorist": "αποτελέστηκα", "paradigm": ["αποτελούμαι", "αποτελείσαι", "αποτελείται", "αποτελούμαστε", "αποτελείστε", "αποτελούνται", "θα αποτελεστώ", "θα αποτελεστείς", "θα αποτελεστεί", "θα αποτελεστούμε", "θα αποτελεστείτε", "θα αποτελεστούν", "αποτελέστηκα", "αποτελέστηκες", "αποτελέστηκε", "αποτελεστήκαμε", "αποτελεστήκατε", "αποτελέστηκαν", "αποτελούμουν", "αποτελούσουν", "αποτελούνταν", "αποτελούμαστε", "αποτελούσαστε", "αποτελούνταν", "-", "-", "αποτελέσου", "αποτελεστείτε"]}
{"verb": "αποτελώ", "eng": "constitute", "futurum": "θα αποτελέσω", "aorist": "αποτέλεσα", "paradigm": ["αποτελώ", "αποτελείς", "αποτελεί", "αποτελούμε", "αποτελείτε", "αποτελούν", "θα αποτελέσω", "θα αποτελέσεις", "θα αποτελέσει", "θα αποτελέσουμε", "θα αποτελέσετε", "θα αποτελέσουν", "αποτέλεσα", "αποτέλεσες", "αποτέλεσε", "αποτελέσαμε", "αποτελέσατε", "αποτέλεσαν", "αποτελούσα", "αποτελούσες", "αποτελούσε", "αποτελούσαμε", "αποτελούσατε", "αποτελούσαν", "—", "αποτελείτε", "αποτέλεσε", "αποτελέστε"]}
{"verb": "αποτεφρώνω", "eng": "incinerate", "futurum": "θα αποτεφρώσω", "aorist": "αποτέφρωσα", "paradigm": ["αποτεφρώνω", "αποτεφρώνεις", "αποτεφρώνει", "αποτεφρώνουμε", "αποτεφρώνετε", "αποτεφρώνουνε", "θα αποτεφρώσω", "θα αποτεφρώσεις", "θα αποτεφρώσει", "θα αποτεφρώσουμε", "θα αποτεφρώσετε", "θα αποτεφρώσουνε", "αποτέφρωσα", "αποτέφρωσες", "αποτέφρωσε", "αποτεφρώσαμε", "αποτεφρώσατε", "αποτέφρωσαν", "αποτέφρωνα", "αποτέφρωνες", "αποτέφρωνε", "αποτεφρώναμε", "αποτεφρώνατε", "αποτέφρωναν", "αποτέφρωνε", "αποτεφρώνετε", "αποτέφρωσε", "αποτεφρώστε"]}
{"verb": "αποτινάζω", "eng": "consist", "futurum": "θα αποτινάξω", "aorist": "αποτίναξα", "paradigm": ["αποτινάζω", "αποτινάζεις", "αποτινάζει", "αποτινάζουμε", "αποτινάζετε", "αποτινάζουν", "θα αποτινάξω", "θα αποτινάξεις", "θα αποτινάξει", "θα αποτινάξουμε", "θα αποτινάξετε", "θα αποτινάξουν", "αποτίναξα", "αποτίναξες", "αποτίναξε", "αποτινάξαμε", "αποτινάξατε", "αποτίναξαν", "αποτίναζα", "αποτίναζες", "αποτίναζε", "αποτινάζαμε", "αποτινάζατε", "αποτίναζαν", "αποτίναζε", "αποτινάζετε", "αποτίναξε", "αποτινάξτε"]}
{"verb": "αποτοιχίζω", "eng": "consist", "futurum": "θα αποτοιχίσω", "aorist": "αποτοίχισα", "paradigm": ["αποτοιχίζω", "αποτοιχίζεις", "αποτοιχίζει", "αποτοιχίζουμε", "αποτοιχίζετε", "αποτοιχίζουν", "θα αποτοιχίσω", "θα αποτοιχίσεις", "θα αποτοιχίσει", "θα αποτοιχίσουμε", "θα αποτοιχίσετε", "θα αποτοιχίσουν", "αποτοίχισα", "αποτοίχισες", "αποτοίχισε", "αποτοιχίσαμε", "αποτοιχίσατε", "αποτοίχισαν", "αποτοίχιζα", "αποτοίχιζες", "αποτοίχιζε", "αποτοιχίζαμε", "αποτοιχίζατε", "αποτοίχιζαν", "αποτοίχιζε", "αποτοιχίζετε", "αποτοίχισε", "αποτοιχίστε"]}
{"verb": "αποτοξινώνω", "eng": "detoxify", "futurum": "θα αποτοξινώσω", "aorist": "αποτοξίνωσα", "paradigm": ["αποτοξινώνω", "αποτοξινώνεις", "αποτοξινώνει", "αποτοξινώνουμε", "αποτοξινώνετε", "αποτοξινώνουν", "θα αποτοξινώσω", "θα αποτοξινώσεις", "θα αποτοξινώσει", "θα αποτοξινώσουμε", "θα αποτοξινώσετε", "θα αποτοξινώσουν", "αποτοξίνωσα", "αποτοξίνωσες", "αποτοξίνωσε", "αποτοξινώσαμε", "αποτοξινώσατε", "αποτοξίνωσαν", "αποτοξίνωνα", "αποτοξίνωνες", "αποτοξίνωνε", "αποτοξινώναμε", "αποτοξινώνατε", "αποτοξίνωναν", "αποτοξίνωνε", "αποτοξινώνετε", "αποτοξίνωσε", "αποτοξινώστε"]}
{"verb": "αποτρελαίνω", "eng": "detoxify", "futurum": "θα αποτρελάνω", "aorist": "αποτρέλανα", "paradigm": ["αποτρελαίνω", "αποτρελαίνεις", "αποτρελαίνει", "αποτρελαίνουμε", "αποτρελαίνετε", "αποτρελαίνουν", "θα αποτρελάνω", "θα αποτρελάνεις", "θα αποτρελάνει", "θα αποτρελάνουμε", "θα αποτρελάνετε", "θα αποτρελάνουν", "αποτρέλανα", "αποτρέλανες", "αποτρέλανε", "αποτρελάναμε", "αποτρελάνατε", "αποτρέλαναν", "αποτρέλαινα", "αποτρέλαινες", "αποτρέλαινε", "αποτρελαίναμε", "αποτρελαίνατε", "αποτρέλαιναν", "αποτρέλαινε", "αποτρελαίνετε", "αποτρέλανε", "αποτρελάνετε"]}
{"verb": "αποτριχώνω", "eng": "incinerate", "futurum": "θα αποτριχώσω", "aorist": "αποτρίχωσα", "paradigm": ["αποτριχώνω", "αποτριχώνεις", "αποτριχώνει", "αποτριχώνουμε", "αποτριχώνετε", "αποτριχώνουνε", "θα αποτριχώσω", "θα αποτριχώσεις", "θα αποτριχώσει", "θα αποτριχώσουμε", "θα αποτριχώσετε", "θα αποτριχώσουνε", "αποτρίχωσα", "αποτρίχωσες", "αποτρίχωσε", "αποτριχώσαμε", "αποτριχώσατε", "αποτρίχωσαν", "αποτρίχωνα", "αποτρίχωνες", "αποτρίχωνε", "αποτριχώναμε", "αποτριχώνατε", "αποτρίχωναν", "αποτρίχωνε", "αποτριχώνετε", "αποτρίχωσε", "αποτριχώστε"]}
{"verb": "αποτυγχάνω", "eng": "fail", "futurum": "θα αποτύχω", "aorist": "απότυχα", "paradigm": ["αποτυγχάνω", "αποτυγχάνεις", "αποτυγχάνει", "αποτυγχάνουμε", "αποτυγχάνετε", "αποτυγχάνουν", "θα αποτύχω", "θα αποτύχεις", "θα αποτύχει", "θα αποτύχουμε", "θα αποτύχετε", "θα αποτύχουν", "απότυχα", "απότυχες", "απότυχε", "αποτύχαμε", "αποτύχατε", "απότυχαν", "αποτύγχανα", "αποτύγχανες", "αποτύγχανε", "αποτυγχάναμε", "αποτυγχάνατε", "αποτύγχαναν", "αποτύγχανε", "αποτυγχάνετε", "απότυχε", "αποτύχετε"]}
{"verb": "αποτυπώνω", "eng": "incinerate", "futurum": "θα αποτυπώσω", "aorist": "αποτύπωσα", "paradigm": ["αποτυπώνω", "αποτυπώνεις", "αποτυπώνει", "αποτυπώνουμε", "αποτυπώνετε", "αποτυπώνουνε", "θα αποτυπώσω", "θα αποτυπώσεις", "θα αποτυπώσει", "θα αποτυπώσουμε", "θα αποτυπώσετε", "θα αποτυπώσουνε", "αποτύπωσα", "αποτύπωσες", "αποτύπωσε", "αποτυπώσαμε", "αποτυπώσατε", "αποτύπωσαν", "αποτύπωνα", "αποτύπωνες", "αποτύπωνε", "αποτυπώναμε", "αποτυπώνατε", "αποτύπωναν", "αποτύπωνε", "αποτυπώνετε", "αποτύπωσε", "αποτυπώστε"]}
{"verb": "αποτυχαίνω", "eng": "fail", "futurum": "θα αποτύχω", "aorist": "απότυχα", "paradigm": ["αποτυχαίνω", "αποτυχαίνεις", "αποτυχαίνει", "αποτυχαίνουμε", "αποτυχαίνετε", "αποτυχαίνουν", "θα αποτύχω", "θα αποτύχεις", "θα αποτύχει", "θα αποτύχουμε", "θα αποτύχετε", "θα αποτύχουν", "απότυχα", "απότυχες", "απότυχε", "αποτύχαμε", "αποτύχατε", "απότυχαν", "αποτύχαινα", "αποτύχαινες", "αποτύχαινε", "αποτυχαίναμε", "αποτυχαίνατε", "αποτύχαιναν", "αποτύχαινε", "αποτυχαίνετε", "απότυχε", "αποτύχετε"]}
{"verb": "αποφασίζω", "eng": "decide", "futurum": "θα αποφασίσω", "aorist": "αποφάσισα", "paradigm": ["αποφασίζω", "αποφασίζεις", "αποφασίζει", "αποφασίζουμε", "αποφασίζετε", "αποφασίζουν", "θα αποφασίσω", "θα αποφασίσεις", "θα αποφασίσει", "θα αποφασίσουμε", "θα αποφασίσετε", "θα αποφασίσουν", "αποφάσισα", "αποφάσισες", "αποφάσισε", "αποφασίσαμε", "αποφασίσατε", "αποφάσισαν", "αποφάσιζα", "αποφάσιζες", "αποφάσιζε", "αποφασίζαμε", "αποφασίζατε", "αποφάσιζαν", "αποφάσιζε", "αποφασίζετε", "αποφάσισε", "αποφασίστε"]}
{"verb": "αποφέρω", "eng": "produce", "futurum": "θα αποφέρω", "aorist": "απέφερα", "paradigm": ["αποφέρω", "αποφέρεις", "αποφέρει", "αποφέρουμε", "αποφέρετε", "αποφέρουν", "θα αποφέρω", "θα αποφέρεις", "θα αποφέρει", "θα αποφέρουμε", "θα αποφέρετε", "θα αποφέρουν", "απέφερα", "απέφερες", "απέφερε", "αποφέραμε", "αποφέρατε", "απέφεραν", "απέφερα", "απέφερες", "απέφερε", "αποφέραμε", "αποφέρατε", "απέφεραν", "απόφερε", "αποφέρετε", "απέφερε", "αποφέρετε"]}
{"verb": "αποφεύγομαι", "eng": "be avoided", "futurum": "θα αποφευχθώ", "aorist": "αποφεύχθηκα", "paradigm": ["αποφεύγομαι", "αποφεύγεσαι", "αποφεύγεται", "αποφευγόμαστε", "αποφεύγεστε", "αποφεύγονται", "θα αποφευχθώ", "θα αποφευχθείς", "θα αποφευχθεί", "θα αποφευχθούμε", "θα αποφευχθείτε", "θα αποφευχθούν", "αποφεύχθηκα", "αποφεύχθηκες", "αποφεύχθηκε", "αποφευχθήκαμε", "αποφευχθήκατε", "αποφεύχθηκαν", "αποφευγόμουν", "αποφευγόσουν", "αποφευγόταν", "αποφευγόμαστε", "αποφευγόσαστε", "αποφεύγονταν", "να αποφεύγεσαι", "αποφεύγεστε", "αποφεύχσου", "αποφευχθείτε"]}
{"verb": "αποφεύγω", "eng": "avoid", "futurum": "θα αποφύγω", "aorist": "απέφυγα", "paradigm": ["αποφεύγω", "αποφεύγεις", "αποφεύγει", "αποφεύγουμε", "αποφεύγετε", "αποφεύγουν", "θα αποφύγω", "θα αποφύγεις", "θα αποφύγει", "θα αποφύγουμε", "θα αποφύγετε", "θα αποφύγουν", "απέφυγα", "απέφυγες", "απέφυγε", "αποφύγαμε", "αποφύγατε", "απέφυγαν", "απέφευγα", "απέφευγες", "απέφευγε", "αποφεύγαμε", "αποφεύγατε", "απέφευγαν", "απόφευγε", "αποφεύγετε", "απόφυγε", "αποφύγετε"]}
{"verb": "αποφλοιώνω", "eng": "incinerate", "futurum": "θα αποφλοιώσω", "aorist": "αποφλοίωσα", "paradigm": ["αποφλοιώνω", "αποφλοιώνεις", "αποφλοιώνει", "αποφλοιώνουμε", "αποφλοιώνετε", "αποφλοιώνουνε", "θα αποφλοιώσω", "θα αποφλοιώσεις", "θα αποφλοιώσει", "θα αποφλοιώσουμε", "θα αποφλοιώσετε", "θα αποφλοιώσουνε", "αποφλοίωσα", "αποφλοίωσες", "αποφλοίωσε", "αποφλοιώσαμε", "αποφλοιώσατε", "αποφλοίωσαν", "αποφλοίωνα", "αποφλοίωνες", "αποφλοίωνε", "αποφλοιώναμε", "αποφλοιώνατε", "αποφλοίωναν", "αποφλοίωνε", "αποφλοιώνετε", "αποφλοίωσε", "αποφλοιώστε"]}
{"verb": "αποφορτίζω", "eng": "detoxify", "futurum": "θα αποφορτίσω", "aorist": "αποφόρτισα", "paradigm": ["αποφορτίζω", "αποφορτίζεις", "αποφορτίζει", "αποφορτίζουμε", "αποφορτίζετε", "αποφορτίζουν", "θα αποφορτίσω", "θα αποφορτίσεις", "θα αποφορτίσει", "θα αποφορτίσουμε", "θα αποφορτίσετε", "θα αποφορτίσουν", "αποφόρτισα", "αποφόρτισες", "αποφόρτισε", "αποφορτίσαμε", "αποφορτίσατε", "αποφόρτισαν", "αποφόρτιζα", "αποφόρτιζες", "αποφόρτιζε", "αποφορτίζαμε", "αποφορτίζατε", "αποφόρτιζαν", "αποφόρτιζε", "αποφορτίζετε", "αποφόρτισε", "αποφορτίστε"]}
{"verb": "αποφουρνίζω", "eng": "detoxify", "futurum": "θα αποφουρνίσω", "aorist": "αποφούρνισα", "paradigm": ["αποφουρνίζω", "αποφουρνίζεις", "αποφουρνίζει", "αποφουρνίζουμε", "αποφουρνίζετε", "αποφουρνίζουν", "θα αποφουρνίσω", "θα αποφουρνίσεις", "θα αποφουρνίσει", "θα αποφουρνίσουμε", "θα αποφουρνίσετε", "θα αποφουρνίσουν", "αποφούρνισα", "αποφούρνισες", "αποφούρνισε", "αποφουρνίσαμε", "αποφουρνίσατε", "αποφούρνισαν", "αποφούρνιζα", "αποφούρνιζες", "αποφούρνιζε", "αποφουρνίζαμε", "αποφουρνίζατε", "αποφούρνιζαν", "αποφούρνιζε", "αποφουρνίζετε", "αποφούρνισε", "αποφουρνίστε"]}
{"verb": "αποφράζω", "eng": "obstruct", "futurum": "θα αποφράξω", "aorist": "απέφραξα", "paradigm": ["αποφράζω", "αποφράζεις", "αποφράζει", "αποφράζουμε", "αποφράζετε", "αποφράζουν", "θα αποφράξω", "θα αποφράξεις", "θα αποφράξει", "θα αποφράξουμε", "θα αποφράξετε", "θα αποφράξουν", "απέφραξα", "απέφραξες", "απέφραξε", "αποφράξαμε", "αποφράξατε", "απέφραξαν", "απέφραζα", "απέφραζες", "απέφραζε", "αποφράζαμε", "αποφράζατε", "απέφραζαν", "απόφραζε", "αποφράζετε", "απόφραξε", "αποφράξτε"]}
{"verb": "αποφυλακίζω", "eng": "obstruct", "futurum": "θα αποφυλακίσω", "aorist": "αποφυλάκισα", "paradigm": ["αποφυλακίζω", "αποφυλακίζεις", "αποφυλακίζει", "αποφυλακίζουμε", "αποφυλακίζετε", "αποφυλακίζουν", "θα αποφυλακίσω", "θα αποφυλακίσεις", "θα αποφυλακίσει", "θα αποφυλακίσουμε", "θα αποφυλακίσετε", "θα αποφυλακίσουν", "αποφυλάκισα", "αποφυλάκισες", "αποφυλάκισε", "αποφυλακίσαμε", "αποφυλακίσατε", "αποφυλάκισαν", "αποφυλάκιζα", "αποφυλάκιζες", "αποφυλάκιζε", "αποφυλακίζαμε", "αποφυλακίζατε", "αποφυλάκιζαν", "αποφυλάκιζε", "αποφυλακίζετε", "αποφυλάκισε", "αποφυλακίστε"]}
{"verb": "αποχαιρετίζω", "eng": "obstruct", "futurum": "θα αποχαιρετίσω", "aorist": "αποχαιρέτισα", "paradigm": ["αποχαιρετίζω", "αποχαιρετίζεις", "αποχαιρετίζει", "αποχαιρετίζουμε", "αποχαιρετίζετε", "αποχαιρετίζουν", "θα αποχαιρετίσω", "θα αποχαιρετίσεις", "θα αποχαιρετίσει", "θα αποχαιρετίσουμε", "θα αποχαιρετίσετε", "θα αποχαιρετίσουν", "αποχαιρέτισα", "αποχαιρέτισες", "αποχαιρέτισε", "αποχαιρετίσαμε", "αποχαιρετίσατε", "αποχαιρέτισαν", "αποχαιρέτιζα", "αποχαιρέτιζες", "αποχαιρέτιζε", "αποχαιρετίζαμε", "αποχαιρετίζατε", "αποχαιρέτιζαν", "αποχαιρέτιζε", "αποχαιρετίζετε", "αποχαιρέτισε", "αποχαιρετίστε"]}
{"verb": "αποχαρακτηρίζω", "eng": "obstruct", "futurum": "θα αποχαρακτηρίσω", "aorist": "αποχαρακτήρισα", "paradigm": ["αποχαρακτηρίζω", "αποχαρακτηρίζεις", "αποχαρακτηρίζει", "αποχαρακτηρίζουμε", "αποχαρακτηρίζετε", "αποχαρακτηρίζουν", "θα αποχαρακτηρίσω", "θα αποχαρακτηρίσεις", "θα αποχαρακτηρίσει", "θα αποχαρακτηρίσουμε", "θα αποχαρακτηρίσετε", "θα αποχαρακτηρίσουν", "αποχαρακτήρισα", "αποχαρακτήρισες", "αποχαρακτήρισε", "αποχαρακτηρίσαμε", "αποχαρακτηρίσατε", "αποχαρακτήρισαν", "αποχαρακτήριζα", "αποχαρακτήριζες", "αποχαρακτήριζε", "αποχαρακτηρίζαμε", "αποχαρακτηρίζατε", "αποχαρακτήριζαν", "αποχαρακτήριζε", "αποχαρακτηρίζετε", "αποχαρακτήρισε", "αποχαρακτηρίστε"]}
{"verb": "αποχαυνώνω", "eng": "incinerate", "futurum": "θα αποχαυνώσω", "aorist": "αποχαύνωσα", "paradigm": ["αποχαυνώνω", "αποχαυνώνεις", "αποχαυνώνει", "αποχαυνώνουμε", "αποχαυνώνετε", "αποχαυνώνουνε", "θα αποχαυνώσω", "θα αποχαυνώσεις", "θα αποχαυνώσει", "θα αποχαυνώσουμε", "θα αποχαυνώσετε", "θα αποχαυνώσουνε", "αποχαύνωσα", "αποχαύνωσες", "αποχαύνωσε", "αποχαυνώσαμε", "αποχαυνώσατε", "αποχαύνωσαν", "αποχαύνωνα", "αποχαύνωνες", "αποχαύνωνε", "αποχαυνώναμε", "αποχαυνώνατε", "αποχαύνωναν", "αποχαύνωνε", "αποχαυνώνετε", "αποχαύνωσε", "αποχαυνώστε"]}
{"verb": "αποχλωριώνω", "eng": "incinerate", "futurum": "θα αποχλωριώσω", "aorist": "αποχλωρίωσα", "paradigm": ["αποχλωριώνω", "αποχλωριώνεις", "αποχλωριώνει", "αποχλωριώνουμε", "αποχλωριώνετε", "αποχλωριώνουνε", "θα αποχλωριώσω", "θα αποχλωριώσεις", "θα αποχλωριώσει", "θα αποχλωριώσουμε", "θα αποχλωριώσετε", "θα αποχλωριώσουνε", "αποχλωρίωσα", "αποχλωρίωσες", "αποχλωρίωσε", "αποχλωριώσαμε", "αποχλωριώσατε", "αποχλωρίωσαν", "αποχλωρίωνα", "αποχλωρίωνες", "αποχλωρίωνε", "αποχλωριώναμε", "αποχλωριώνατε", "αποχλωρίωναν", "αποχλωρίωνε", "αποχλωριώνετε", "αποχλωρίωσε", "αποχλωριώστε"]}
{"verb": "αποχρωματίζω", "eng": "obstruct", "futurum": "θα αποχρωματίσω", "aorist": "αποχρωμάτισα", "paradigm": ["αποχρωματίζω", "αποχρωματίζεις", "αποχρωματίζει", "αποχρωματίζουμε", "αποχρωματίζετε", "αποχρωματίζουν", "θα αποχρωματίσω", "θα αποχρωματίσεις", "θα αποχρωματίσει", "θα αποχρωματίσουμε", "θα αποχρωματίσετε", "θα αποχρωματίσουν", "αποχρωμάτισα", "αποχρωμάτισες", "αποχρωμάτισε", "αποχρωματίσαμε", "αποχρωματίσατε", "αποχρωμάτισαν", "αποχρωμάτιζα", "αποχρωμάτιζες", "αποχρωμάτιζε", "αποχρωματίζαμε", "αποχρωματίζατε", "αποχρωμάτιζαν", "αποχρωμάτιζε", "αποχρωματίζετε", "αποχρωμάτισε", "αποχρωματίστε"]}
{"verb": "αποχτώ", "eng": "do", "futurum": "θα αποχτήσω", "aorist": "απόχτησα", "paradigm": ["αποχτώ", "αποχτάς", "αποχτά", "αποχτούμε", "αποχτάτε", "αποχτούν", "θα αποχτήσω", "θα αποχτήσεις", "θα αποχτήσει", "θα αποχτήσουμε", "θα αποχτήσετε", "θα αποχτήσουν", "απόχτησα", "απόχτησες", "απόχτησε", "αποχτήσαμε", "αποχτήσατε", "απόχτησαν", "αποχτούσα", "αποχτούσες", "αποχτούσε", "αποχτούσαμε", "αποχτούσατε", "αποχτούσαν", "απόχτα", "αποχτάτε", "απόχτησε", "αποχτήστε"]}
{"verb": "αποχωρίζομαι", "eng": "part with", "futurum": "θα αποχωριστώ", "aorist": "αποχωρίστηκα", "paradigm": ["αποχωρίζομαι", "αποχωρίζεσαι", "αποχωρίζεται", "αποχωριζόμαστε", "αποχωρίζεστε", "αποχωρίζονται", "θα αποχωριστώ", "θα αποχωριστείς", "θα αποχωριστεί", "θα αποχωριστούμε", "θα αποχωριστείτε", "θα αποχωριστούν", "αποχωρίστηκα", "αποχωρίστηκες", "αποχωρίστηκε", "αποχωριστήκαμε", "αποχωριστήκατε", "αποχωρίστηκαν", "αποχωριζόμουν", "αποχωριζόσουν", "αποχωριζόταν", "αποχωριζόμαστε", "αποχωριζόσαστε", "αποχωρίζονταν", "αποχωρίζου", "αποχωρίζεστε", "αποχωρίσου", "αποχωριστείτε"]}
{"verb": "αποχωρίζω", "eng": "part with", "futurum": "θα αποχωρίσω", "aorist": "αποχώρισα", "paradigm": ["αποχωρίζω", "αποχωρίζεις", "αποχωρίζει", "αποχωρίζουμε", "αποχωρίζετε", "αποχωρίζουν", "θα αποχωρίσω", "θα αποχωρίσεις", "θα αποχωρίσει", "θα αποχωρίσουμε", "θα αποχωρίσετε", "θα αποχωρίσουν", "αποχώρισα", "αποχώρισες", "αποχώρισε", "αποχωρίσαμε", "αποχωρίσατε", "αποχώρισαν", "αποχώριζα", "αποχώριζες", "αποχώριζε", "αποχωρίζαμε", "αποχωρίζατε", "αποχώριζαν", "αποχώριζε", "αποχωρίζετε", "αποχώρισε", "αποχωρίστε"]}
{"verb": "αποχωρώ", "eng": "withdraw", "futurum": "θα αποχωρήσω", "aorist": "αποχώρησα", "paradigm": ["αποχωρώ", "αποχωρείς", "αποχωρεί", "αποχωρούμε", "αποχωρείτε", "αποχωρούν", "θα αποχωρήσω", "θα αποχωρήσεις", "θα αποχωρήσει", "θα αποχωρήσουμε", "θα αποχωρήσετε", "θα αποχωρήσουν", "αποχώρησα", "αποχώρησες", "αποχώρησε", "αποχωρήσαμε", "αποχωρήσατε", "αποχώρησαν", "αποχωρούσα", "αποχωρούσες", "αποχωρούσε", "αποχωρούσαμε", "αποχωρούσατε", "αποχωρούσαν", "αποχώρα", "αποχωρείτε", "αποχώρησε", "αποχωρήστε"]}
{"verb": "αποψιλώνω", "eng": "clear", "futurum": "θα αποψιλώσω", "aorist": "αποψίλωσα", "paradigm": ["αποψιλώνω", "αποψιλώνεις", "αποψιλώνει", "αποψιλώνουμε", "αποψιλώνετε", "αποψιλώνουνε", "θα αποψιλώσω", "θα αποψιλώσεις", "θα αποψιλώσει", "θα αποψιλώσουμε", "θα αποψιλώσετε", "θα αποψιλώσουνε", "αποψίλωσα", "αποψίλωσες", "αποψίλωσε", "αποψιλώσαμε", "αποψιλώσατε", "αποψίλωσαν", "αποψίλωνα", "αποψίλωνες", "αποψίλωνε", "αποψιλώναμε", "αποψιλώνατε", "αποψίλωναν", "αποψίλωνε", "αποψιλώνετε", "αποψίλωσε", "αποψιλώστε"]}
{"verb": "αραδιάζω", "eng": "moor", "futurum": "θα αραδιάσω", "aorist": "αράδιασα", "paradigm": ["αραδιάζω", "αραδιάζεις", "αραδιάζει", "αραδιάζουμε", "αραδιάζετε", "αραδιάζουν", "θα αραδιάσω", "θα αραδιάσεις", "θα αραδιάσει", "θα αραδιάσουμε", "θα αραδιάσετε", "θα αραδιάσουν", "αράδιασα", "αράδιασες", "αράδιασε", "αραδιάσαμε", "αραδιάσατε", "αράδιασαν", "αράδιαζα", "αράδιαζες", "αράδιαζε", "αραδιάζαμε", "αραδιάζατε", "αράδιαζαν", "αράδιαζε", "αραδιάζετε", "αράδιασε", "αραδιάστε"]}
{"verb": "αράζω", "eng": "moor", "futurum": "θα αράξω", "aorist": "άραξα", "paradigm": ["αράζω", "αράζεις", "αράζει", "αράζουμε", "αράζετε", "αράζουν", "θα αράξω", "θα αράξεις", "θα αράξει", "θα αράξουμε", "θα αράξετε", "θα αράξουν", "άραξα", "άραξες", "άραξε", "αράξαμε", "αράξατε", "άραξαν", "άραζα", "άραζες", "άραζε", "αράζαμε", "αράζατε", "άραζαν", "άραζε", "αράζετε", "άραξε", "αράξτε"]}
{"verb": "αραιώνω", "eng": "dilute", "futurum": "θα αραιώσω", "aorist": "αραίωσα", "paradigm": ["αραιώνω", "αραιώνεις", "αραιώνει", "αραιώνουμε", "αραιώνετε", "αραιώνουνε", "θα αραιώσω", "θα αραιώσεις", "θα αραιώσει", "θα αραιώσουμε", "θα αραιώσετε", "θα αραιώσουνε", "αραίωσα", "αραίωσες", "αραίωσε", "αραιώσαμε", "αραιώσατε", "αραίωσαν", "αραίωνα", "αραίωνες", "αραίωνε", "αραιώναμε", "αραιώνατε", "αραίωναν", "αραίωνε", "αραιώνετε", "αραίωσε", "αραιώστε"]}
{"verb": "αραξοβολώ", "eng": "moor", "futurum": "θα αραξοβολήσω", "aorist": "αραξοβόλησα", "paradigm": ["αραξοβολώ", "αραξοβολείς", "αραξοβολεί", "αραξοβολούμε", "αραξοβολείτε", "αραξοβολούν", "θα αραξοβολήσω", "θα αραξοβολήσεις", "θα αραξοβολήσει", "θα αραξοβολήσουμε", "θα αραξοβολήσετε", "θα αραξοβολήσουν", "αραξοβόλησα", "αραξοβόλησες", "αραξοβόλησε", "αραξοβολήσαμε", "αραξοβολήσατε", "αραξοβόλησαν", "αραξοβολούσα", "αραξοβολούσες", "αραξοβολούσε", "αραξοβολούσαμε", "αραξοβολούσατε", "αραξοβολούσαν", "αραξοβόλει", "αραξοβολείτε", "αραξοβόλησε", "αραξοβολήστε"]}
{"verb": "αργάζω", "eng": "tan", "futurum": "θα αργάσω", "aorist": "άργασα", "paradigm": ["αργάζω", "αργάζεις", "αργάζει", "αργάζουμε", "αργάζετε", "αργάζουν", "θα αργάσω", "θα αργάσεις", "θα αργάσει", "θα αργάσουμε", "θα αργάσετε", "θα αργάσουν", "άργασα", "άργασες", "άργασε", "αργάσαμε", "αργάσατε", "άργασαν", "άργαζα", "άργαζες", "άργαζε", "αργάζαμε", "αργάζατε", "άργαζαν", "άργαζε", "αργάζετε", "άργασε", "αργάστε"]}
{"verb": "αργολογώ", "eng": "moor", "futurum": "θα αργολογήσω", "aorist": "αργολόγησα", "paradigm": ["αργολογώ", "αργολογείς", "αργολογεί", "αργολογούμε", "αργολογείτε", "αργολογούν", "θα αργολογήσω", "θα αργολογήσεις", "θα αργολογήσει", "θα αργολογήσουμε", "θα αργολογήσετε", "θα αργολογήσουν", "αργολόγησα", "αργολόγησες", "αργολόγησε", "αργολογήσαμε", "αργολογήσατε", "αργολόγησαν", "αργολογούσα", "αργολογούσες", "αργολογούσε", "αργολογούσαμε", "αργολογούσατε", "αργολογούσαν", "αργολόγει", "αργολογείτε", "αργολόγησε", "αργολογήστε"]}
{"verb": "αργοπορώ", "eng": "linger", "futurum": "θα αργοπορήσω", "aorist": "αργοπόρησα", "paradigm": ["αργοπορώ", "αργοπορείς", "αργοπορεί", "αργοπορούμε", "αργοπορείτε", "αργοπορούν", "θα αργοπορήσω", "θα αργοπορήσεις", "θα αργοπορήσει", "θα αργοπορήσουμε", "θα αργοπορήσετε", "θα αργοπορήσουν", "αργοπόρησα", "αργοπόρησες", "αργοπόρησε", "αργοπορήσαμε", "αργοπορήσατε", "αργοπόρησαν", "αργοπορούσα", "αργοπορούσες", "αργοπορούσε", "αργοπορούσαμε", "αργοπορούσατε", "αργοπορούσαν", "αργοπόρα", "αργοπορείτε", "αργοπόρησε", "αργοπορήστε"]}
{"verb": "αργώ", "eng": "be late", "futurum": "θα αργήσω", "aorist": "άργησα", "paradigm": ["αργώ", "αργείς", "αργεί", "αργούμε", "αργείτε", "αργούν", "θα αργήσω", "θα αργήσεις", "θα αργήσει", "θα αργήσουμε", "θα αργήσετε", "θα αργήσουν", "άργησα", "άργησες", "άργησε", "αργήσαμε", "αργήσατε", "άργησαν", "αργούσα", "αργούσες", "αργούσε", "αργούσαμε", "αργούσατε", "αργούσαν", "—", "αργείτε", "άργησε", "αργήστε"]}
{"verb": "αργώ", "eng": "delay", "futurum": "θα αργήσω", "aorist": "άργησα", "paradigm": ["αργώ", "αργείς", "αργεί", "αργούμε", "αργείτε", "αργούν", "θα αργήσω", "θα αργήσεις", "θα αργήσει", "θα αργήσουμε", "θα αργήσετε", "θα αργήσουν", "άργησα", "άργησες", "άργησε", "αργήσαμε", "αργήσατε", "άργησαν", "αργούσα", "αργούσες", "αργούσε", "αργούσαμε", "αργούσατε", "αργούσαν", "—", "αργείτε", "άργησε", "αργήστε"]}
{"verb": "αρδεύω", "eng": "irrigate", "futurum": "θα αρδεύσω", "aorist": "άρδευσα", "paradigm": ["αρδεύω", "αρδεύεις", "αρδεύει", "αρδεύουμε", "αρδεύετε", "αρδεύουν", "θα αρδεύσω", "θα αρδεύσεις", "θα αρδεύσει", "θα αρδεύσουμε", "θα αρδεύσετε", "θα αρδεύσουν", "άρδευσα", "άρδευσες", "άρδευσε", "αρδεύσαμε", "αρδεύσατε", "άρδευσαν", "άρδευα", "άρδευες", "άρδευε", "αρδεύαμε", "αρδεύατε", "άρδευαν", "άρδευε", "αρδεύετε", "άρδευσε", "αρδεύστε"]}
{"verb": "αρέσω", "eng": "be liked by somebody", "futurum": "θα αρέσω", "aorist": "άρεσα", "paradigm": ["αρέσω", "αρέσεις", "αρέσει", "αρέσουμε", "αρέσετε", "αρέσουν", "θα αρέσω", "θα αρέσεις", "θα αρέσει", "θα αρέσουμε", "θα αρέσετε", "θα αρέσουν", "άρεσα", "άρεσες", "άρεσε", "αρέσαμε", "αρέσατε", "άρεσαν", "άρεσα", "άρεσες", "άρεσε", "αρέσαμε", "αρέσατε", "άρεσαν", "άρεσε", "αρέσετε", "άρεσε", "αρέστε"]}
{"verb": "αρθρογραφώ", "eng": "write", "futurum": "θα αρθρογραφήσω", "aorist": "αρθρογράφησα", "paradigm": ["αρθρογραφώ", "αρθρογραφείς", "αρθρογραφεί", "αρθρογραφούμε", "αρθρογραφείτε", "αρθρογραφούν", "θα αρθρογραφήσω", "θα αρθρογραφήσεις", "θα αρθρογραφήσει", "θα αρθρογραφήσουμε", "θα αρθρογραφήσετε", "θα αρθρογραφήσουν", "αρθρογράφησα", "αρθρογράφησες", "αρθρογράφησε", "αρθρογραφήσαμε", "αρθρογραφήσατε", "αρθρογράφησαν", "αρθρογραφούσα", "αρθρογραφούσες", "αρθρογραφούσε", "αρθρογραφούσαμε", "αρθρογραφούσατε", "αρθρογραφούσαν", "αρθρογράφει", "αρθρογραφείτε", "αρθρογράφησε", "αρθρογραφήστε"]}
{"verb": "αρθρώνονται", "eng": "articulate", "futurum": "θα αρθρώσω", "aorist": "άρθρωσα", "paradigm": ["αρθρώνονται", "αρθρώνεις", "αρθρώνει", "αρθρώνουμε", "αρθρώνετε", "αρθρώνουνε", "θα αρθρώσω", "θα αρθρώσεις", "θα αρθρώσει", "θα αρθρώσουμε", "θα αρθρώσετε", "θα αρθρώσουνε", "άρθρωσα", "άρθρωσες", "άρθρωσε", "αρθρώσαμε", "αρθρώσατε", "άρθρωσαν", "άρθρωνα", "άρθρωνες", "άρθρωνε", "αρθρώναμε", "αρθρώνατε", "άρθρωναν", "άρθρωνε", "αρθρώνετε", "άρθρωσε", "αρθρώστε"]}
{"verb": "αρθρώνω", "eng": "articulate", "futurum": "θα αρθρώσω", "aorist": "άρθρωσα", "paradigm": ["αρθρώνω", "αρθρώνεις", "αρθρώνει", "αρθρώνουμε", "αρθρώνετε", "αρθρώνουνε", "θα αρθρώσω", "θα αρθρώσεις", "θα αρθρώσει", "θα αρθρώσουμε", "θα αρθρώσετε", "θα αρθρώσουνε", "άρθρωσα", "άρθρωσες", "άρθρωσε", "αρθρώσαμε", "αρθρώσατε", "άρθρωσαν", "άρθρωνα", "άρθρωνες", "άρθρωνε", "αρθρώναμε", "αρθρώνατε", "άρθρωναν", "άρθρωνε", "αρθρώνετε", "άρθρωσε", "αρθρώστε"]}
{"verb": "αριθμούμαι", "eng": "write", "futurum": "θα αριθμηθώ", "aorist": "αριθμήθηκα", "paradigm": ["αριθμούμαι", "αριθμείσαι", "αριθμείται", "αριθμούμαστε", "αριθμείστε", "αριθμούνται", "θα αριθμηθώ", "θα αριθμηθείς", "θα αριθμηθεί", "θα αριθμηθούμε", "θα αριθμηθείτε", "θα αριθμηθούν", "αριθμήθηκα", "αριθμήθηκες", "αριθμήθηκε", "αριθμηθήκαμε", "αριθμηθήκατε", "αριθμήθηκαν", "αριθμούμουν", "αριθμούσουν", "αριθμούνταν", "αριθμούμαστε", "αριθμούσαστε", "αριθμούνταν", "-", "-", "αριθμήσου", "αριθμηθείτε"]}
{"verb": "αριθμώ", "eng": "numerate", "futurum": "θα αριθμήσω", "aorist": "αρίθμησα", "paradigm": ["αριθμώ", "αριθμείς", "αριθμεί", "αριθμούμε", "αριθμείτε", "αριθμούν", "θα αριθμήσω", "θα αριθμήσεις", "θα αριθμήσει", "θα αριθμήσουμε", "θα αριθμήσετε", "θα αριθμήσουν", "αρίθμησα", "αρίθμησες", "αρίθμησε", "αριθμήσαμε", "αριθμήσατε", "αρίθμησαν", "αριθμούσα", "αριθμούσες", "αριθμούσε", "αριθμούσαμε", "αριθμούσατε", "αριθμούσαν", "αρίθμα", "αριθμείτε", "αρίθμησε", "αριθμήστε"]}
{"verb": "αριστερίζω", "eng": "write", "futurum": "θα αριστερίσω", "aorist": "αριστέρισα", "paradigm": ["αριστερίζω", "αριστερίζεις", "αριστερίζει", "αριστερίζουμε", "αριστερίζετε", "αριστερίζουν", "θα αριστερίσω", "θα αριστερίσεις", "θα αριστερίσει", "θα αριστερίσουμε", "θα αριστερίσετε", "θα αριστερίσουν", "αριστέρισα", "αριστέρισες", "αριστέρισε", "αριστερίσαμε", "αριστερίσατε", "αριστέρισαν", "αριστέριζα", "αριστέριζες", "αριστέριζε", "αριστερίζαμε", "αριστερίζατε", "αριστέριζαν", "αριστέριζε", "αριστερίζετε", "αριστέρισε", "αριστερίστε"]}
{"verb": "αρκούμαι", "eng": "be content", "futurum": "θα αρκεστώ", "aorist": "αρκέστηκα", "paradigm": ["αρκούμαι", "αρκείσαι", "αρκείται", "αρκούμαστε", "αρκείστε", "αρκούνται", "θα αρκεστώ", "θα αρκεστείς", "θα αρκεστεί", "θα αρκεστούμε", "θα αρκεστείτε", "θα αρκεστούν", "αρκέστηκα", "αρκέστηκες", "αρκέστηκε", "αρκεστήκαμε", "αρκεστήκατε", "αρκέστηκαν", "αρκούμουν", "αρκούσουν", "αρκούνταν", "αρκούμαστε", "αρκούσαστε", "αρκούνταν", "-", "-", "αρκέσου", "αρκεστείτε"]}
{"verb": "αρκώ", "eng": "suffice", "futurum": "θα αρκέσω", "aorist": "άρκεσα", "paradigm": ["αρκώ", "αρκείς", "αρκεί", "αρκούμε", "αρκείτε", "αρκούν", "θα αρκέσω", "θα αρκέσεις", "θα αρκέσει", "θα αρκέσουμε", "θα αρκέσετε", "θα αρκέσουν", "άρκεσα", "άρκεσες", "άρκεσε", "αρκέσαμε", "αρκέσατε", "άρκεσαν", "αρκούσα", "αρκούσες", "αρκούσε", "αρκούσαμε", "αρκούσατε", "αρκούσαν", "—", "αρκείτε", "άρκεσε", "αρκέστε"]}
{"verb": "αρματώνω", "eng": "articulate", "futurum": "θα αρματώσω", "aorist": "αρμάτωσα", "paradigm": ["αρματώνω", "αρματώνεις", "αρματώνει", "αρματώνουμε", "αρματώνετε", "αρματώνουνε", "θα αρματώσω", "θα αρματώσεις", "θα αρματώσει", "θα αρματώσουμε", "θα αρματώσετε", "θα αρματώσουνε", "αρμάτωσα", "αρμάτωσες", "αρμάτωσε", "αρματώσαμε", "αρματώσατε", "αρμάτωσαν", "αρμάτωνα", "αρμάτωνες", "αρμάτωνε", "αρματώναμε", "αρματώνατε", "αρμάτωναν", "αρμάτωνε", "αρματώνετε", "αρμάτωσε", "αρματώστε"]}
{"verb": "αρμέγω", "eng": "milk", "futurum": "θα αρμέξω", "aorist": "άρμεξα", "paradigm": ["αρμέγω", "αρμέγεις", "αρμέγει", "αρμέγουμε", "αρμέγετε", "αρμέγουν", "θα αρμέξω", "θα αρμέξεις", "θα αρμέξει", "θα αρμέξουμε", "θα αρμέξετε", "θα αρμέξουν", "άρμεξα", "άρμεξες", "άρμεξε", "αρμέξαμε", "αρμέξατε", "άρμεξαν", "άρμεγα", "άρμεγες", "άρμεγε", "αρμέγαμε", "αρμέγατε", "άρμεγαν", "άρμεγε", "αρμέγετε", "άρμεξε", "αρμέξτε"]}
{"verb": "αρμενίζω", "eng": "sail", "futurum": "θα αρμενίσω", "aorist": "αρμένισα", "paradigm": ["αρμενίζω", "αρμενίζεις", "αρμενίζει", "αρμενίζουμε", "αρμενίζετε", "αρμενίζουν", "θα αρμενίσω", "θα αρμενίσεις", "θα αρμενίσει", "θα αρμενίσουμε", "θα αρμενίσετε", "θα αρμενίσουν", "αρμένισα", "αρμένισες", "αρμένισε", "αρμενίσαμε", "αρμενίσατε", "αρμένισαν", "αρμένιζα", "αρμένιζες", "αρμένιζε", "αρμενίζαμε", "αρμενίζατε", "αρμένιζαν", "αρμένιζε", "αρμενίζετε", "αρμένισε", "αρμενίστε"]}
{"verb": "αρμόζει", "eng": "fit", "futurum": "θα αρμόσω", "aorist": "αρμόζουν", "paradigm": ["αρμόζει", "αρμόζεεις", "αρμόζεει", "αρμόζεουμε", "αρμόζεετε", "αρμόζεουν", "θα αρμόσω", "θα αρμόσεις", "θα αρμόσει", "θα αρμόσουμε", "θα αρμόσετε", "θα αρμόσουν", "αρμόζουν", "αρμόζουες", "αρμόζουε", "αρμοζούαμε", "αρμοζούατε", "αρμόζουαν", "αρμοζέα", "αρμοζέες", "αρμοζέε", "αρμόζεαμε", "αρμόζεατε", "αρμοζέαν", "άρμοζεε", "αρμόζεετε", "αρμόζουε", "αρμόστε"]}
{"verb": "αρμυρίζω", "eng": "sail", "futurum": "θα αρμυρίσω", "aorist": "αρμύρισα", "paradigm": ["αρμυρίζω", "αρμυρίζεις", "αρμυρίζει", "αρμυρίζουμε", "αρμυρίζετε", "αρμυρίζουν", "θα αρμυρίσω", "θα αρμυρίσεις", "θα αρμυρίσει", "θα αρμυρίσουμε", "θα αρμυρίσετε", "θα αρμυρίσουν", "αρμύρισα", "αρμύρισες", "αρμύρισε", "αρμυρίσαμε", "αρμυρίσατε", "αρμύρισαν", "αρμύριζα", "αρμύριζες", "αρμύριζε", "αρμυρίζαμε", "αρμυρίζατε", "αρμύριζαν", "αρμύριζε", "αρμυρίζετε", "αρμύρισε", "αρμυρίστε"]}
{"verb": "αρνιέμαι", "eng": "deny", "futurum": "θα αρνηθώ", "aorist": "αρνήθηκα", "paradigm": ["αρνιέμαι", "αρνιέσαι", "αρνιέται", "αρνιόμαστε", "αρνιέστε", "αρνιούνται", "θα αρνηθώ", "θα αρνηθείς", "θα αρνηθεί", "θα αρνηθούμε", "θα αρνηθείτε", "θα αρνηθούν", "αρνήθηκα", "αρνήθηκες", "αρνήθηκε", "αρνηθήκαμε", "αρνηθήκατε", "αρνήθηκαν", "αρνιόμουν", "αρνιόσουν", "αρνιόταν", "αρνιόμαστε", "αρνιόσαστε", "αρνίονταν", "να αρνιέσαι", "αρνιέστε", "αρνήσου", "αρνηθείτε"]}
{"verb": "αρνούμαι", "eng": "deny", "futurum": "θα αρνηθώ", "aorist": "αρνήθηκα", "paradigm": ["αρνούμαι", "αρνείσαι", "αρνείται", "αρνούμαστε", "αρνείστε", "αρνούνται", "θα αρνηθώ", "θα αρνηθείς", "θα αρνηθεί", "θα αρνηθούμε", "θα αρνηθείτε", "θα αρνηθούν", "αρνήθηκα", "αρνήθηκες", "αρνήθηκε", "αρνηθήκαμε", "αρνηθήκατε", "αρνήθηκαν", "αρνόμουν", "αρνόσουν", "αρνόταν", "αρνόμαστε", "αρνόσαστε", "άρνονταν", "να αρνάσαι", "αρνείστε", "αρνήσου", "αρνηθείτε"]}
{"verb": "αρπάζω", "eng": "grab", "futurum": "θα αρπάξω", "aorist": "άρπαξα", "paradigm": ["αρπάζω", "αρπάζεις", "αρπάζει", "αρπάζουμε", "αρπάζετε", "αρπάζουν", "θα αρπάξω", "θα αρπάξεις", "θα αρπάξει", "θα αρπάξουμε", "θα αρπάξετε", "θα αρπάξουν", "άρπαξα", "άρπαξες", "άρπαξε", "αρπάξαμε", "αρπάξατε", "άρπαξαν", "άρπαζα", "άρπαζες", "άρπαζε", "αρπάζαμε", "αρπάζατε", "άρπαζαν", "άρπαζε", "αρπάζετε", "άρπαξε", "αρπάξτε"]}
{"verb": "αρραβωνιάζομαι", "eng": "get engaged", "futurum": "θα αρραβωνιαστώ", "aorist": "αρραβωνιάστηκα", "paradigm": ["αρραβωνιάζομαι", "αρραβωνιάζεσαι", "αρραβωνιάζεται", "αρραβωνιαζόμαστε", "αρραβωνιάζεστε", "αρραβωνιάζονται", "θα αρραβωνιαστώ", "θα αρραβωνιαστείς", "θα αρραβωνιαστεί", "θα αρραβωνιαστούμε", "θα αρραβωνιαστείτε", "θα αρραβωνιαστούν", "αρραβωνιάστηκα", "αρραβωνιάστηκες", "αρραβωνιάστηκε", "αρραβωνιαστήκαμε", "αρραβωνιαστήκατε", "αρραβωνιάστηκαν", "αρραβωνιαζόμουν", "αρραβωνιαζόσουν", "αρραβωνιαζόταν", "αρραβωνιαζόμαστε", "αρραβωνιαζόσαστε", "αρραβωνίαζονταν", "να αρραβωνιάζεσαι", "αρραβωνιάζεστε", "αρραβωνιάσου", "αρραβωνιαστείτε"]}
{"verb": "αρραβωνιάζω", "eng": "engage", "futurum": "θα αρραβωνιάσω", "aorist": "αρραβώνιασα", "paradigm": ["αρραβωνιάζω", "αρραβωνιάζεις", "αρραβωνιάζει", "αρραβωνιάζουμε", "αρραβωνιάζετε", "αρραβωνιάζουν", "θα αρραβωνιάσω", "θα αρραβωνιάσεις", "θα αρραβωνιάσει", "θα αρραβωνιάσουμε", "θα αρραβωνιάσετε", "θα αρραβωνιάσουν", "αρραβώνιασα", "αρραβώνιασες", "αρραβώνιασε", "αρραβωνίασαμε", "αρραβωνίασατε", "αρραβώνιασαν", "αρραβωνίαζα", "αρραβωνίαζες", "αρραβωνίαζε", "αρραβωνιάζαμε", "αρραβωνιάζατε", "αρραβωνίαζαν", "αρραβωνίαζε", "αρραβωνιάζετε", "αρραβώνιασε", "αρραβωνιάστε"]}
{"verb": "αρρωσταίνω", "eng": "be sick", "futurum": "θα αρρωστήσω", "aorist": "αρρώστησα", "paradigm": ["αρρωσταίνω", "αρρωσταίνεις", "αρρωσταίνει", "αρρωσταίνουμε", "αρρωσταίνετε", "αρρωσταίνουν", "θα αρρωστήσω", "θα αρρωστήσεις", "θα αρρωστήσει", "θα αρρωστήσουμε", "θα αρρωστήσετε", "θα αρρωστήσουν", "αρρώστησα", "αρρώστησες", "αρρώστησε", "αρρωστήσαμε", "αρρωστήσατε", "αρρώστησαν", "αρρώσταινα", "αρρώσταινες", "αρρώσταινε", "αρρωσταίναμε", "αρρωσταίνατε", "αρρώσταιναν", "αρρώσταινε", "αρρωσταίνετε", "αρρώστησε", "αρρωστήστε"]}
{"verb": "αρταίνω", "eng": "eat forbidden food during a religious fast", "futurum": "θα αρτύσω", "aorist": "άρτυσα", "paradigm": ["αρταίνω", "αρταίνεις", "αρταίνει", "αρταίνουμε", "αρταίνετε", "αρταίνουν", "θα αρτύσω", "θα αρτύσεις", "θα αρτύσει", "θα αρτύσουμε", "θα αρτύσετε", "θα αρτύσουν", "άρτυσα", "άρτυσες", "άρτυσε", "αρτύσαμε", "αρτύσατε", "άρτυσαν", "άρταινα", "άρταινες", "άρταινε", "αρταίναμε", "αρταίνατε", "άρταιναν", "άρταινε", "αρταίνετε", "άρτυσε", "αρτύστε"]}
{"verb": "αρχίζω", "eng": "start", "futurum": "θα αρχίσω", "aorist": "άρχισα", "paradigm": ["αρχίζω", "αρχίζεις", "αρχίζει", "αρχίζουμε", "αρχίζετε", "αρχίζουν", "θα αρχίσω", "θα αρχίσεις", "θα αρχίσει", "θα αρχίσουμε", "θα αρχίσετε", "θα αρχίσουν", "άρχισα", "άρχισες", "άρχισε", "αρχίσαμε", "αρχίσατε", "άρχισαν", "άρχιζα", "άρχιζες", "άρχιζε", "αρχίζαμε", "αρχίζατε", "άρχιζαν", "άρχιζε", "αρχίζετε", "άρχισε", "αρχίστε"]}
{"verb": "αρχινίζω", "eng": "do", "futurum": "θα αρχινίσω", "aorist": "αρχίνισα", "paradigm": ["αρχινίζω", "αρχινίζεις", "αρχινίζει", "αρχινίζουμε", "αρχινίζετε", "αρχινίζουν", "θα αρχινίσω", "θα αρχινίσεις", "θα αρχινίσει", "θα αρχινίσουμε", "θα αρχινίσετε", "θα αρχινίσουν", "αρχίνισα", "αρχίνισες", "αρχίνισε", "αρχινίσαμε", "αρχινίσατε", "αρχίνισαν", "αρχίνιζα", "αρχίνιζες", "αρχίνιζε", "αρχινίζαμε", "αρχινίζατε", "αρχίνιζαν", "αρχίνιζε", "αρχινίζετε", "αρχίνισε", "αρχινίστε"]}
{"verb": "αρχινώ", "eng": "do", "futurum": "θα αρχινήσω", "aorist": "αρχίνησα", "paradigm": ["αρχινώ", "αρχινάς", "αρχινά", "αρχινούμε", "αρχινάτε", "αρχινούν", "θα αρχινήσω", "θα αρχινήσεις", "θα αρχινήσει", "θα αρχινήσουμε", "θα αρχινήσετε", "θα αρχινήσουν", "αρχίνησα", "αρχίνησες", "αρχίνησε", "αρχινήσαμε", "αρχινήσατε", "αρχίνησαν", "αρχινούσα", "αρχινούσες", "αρχινούσε", "αρχινούσαμε", "αρχινούσατε", "αρχινούσαν", "αρχίνα", "αρχινάτε", "αρχίνησε", "αρχινήστε"]}
{"verb": "αρχινώ", "eng": "do", "futurum": "θα αρχινήσω", "aorist": "αρχίνησα", "paradigm": ["αρχινώ", "αρχινάς", "αρχινά", "αρχινούμε", "αρχινάτε", "αρχινούν", "θα αρχινήσω", "θα αρχινήσεις", "θα αρχινήσει", "θα αρχινήσουμε", "θα αρχινήσετε", "θα αρχινήσουν", "αρχίνησα", "αρχίνησες", "αρχίνησε", "αρχινήσαμε", "αρχινήσατε", "αρχίνησαν", "αρχινούσα", "αρχινούσες", "αρχινούσε", "αρχινούσαμε", "αρχινούσατε", "αρχινούσαν", "αρχίνα", "αρχινάτε", "αρχίνησε", "αρχινήστε"]}
{"verb": "αρωματίζω", "eng": "grab", "futurum": "θα αρωματίσω", "aorist": "αρωμάτισα", "paradigm": ["αρωματίζω", "αρωματίζεις", "αρωματίζει", "αρωματίζουμε", "αρωματίζετε", "αρωματίζουν", "θα αρωματίσω", "θα αρωματίσεις", "θα αρωματίσει", "θα αρωματίσουμε", "θα αρωματίσετε", "θα αρωματίσουν", "αρωμάτισα", "αρωμάτισες", "αρωμάτισε", "αρωματίσαμε", "αρωματίσατε", "αρωμάτισαν", "αρωμάτιζα", "αρωμάτιζες", "αρωμάτιζε", "αρωματίζαμε", "αρωματίζατε", "αρωμάτιζαν", "αρωμάτιζε", "αρωματίζετε", "αρωμάτισε", "αρωματίστε"]}
{"verb": "ασβεστώνω", "eng": "lime", "futurum": "θα ασβεστώσω", "aorist": "ασβέστωσα", "paradigm": ["ασβεστώνω", "ασβεστώνεις", "ασβεστώνει", "ασβεστώνουμε", "ασβεστώνετε", "ασβεστώνουνε", "θα ασβεστώσω", "θα ασβεστώσεις", "θα ασβεστώσει", "θα ασβεστώσουμε", "θα ασβεστώσετε", "θα ασβεστώσουνε", "ασβέστωσα", "ασβέστωσες", "ασβέστωσε", "ασβεστώσαμε", "ασβεστώσατε", "ασβέστωσαν", "ασβέστωνα", "ασβέστωνες", "ασβέστωνε", "ασβεστώναμε", "ασβεστώνατε", "ασβέστωναν", "ασβέστωνε", "ασβεστώνετε", "ασβέστωσε", "ασβεστώστε"]}
{"verb": "ασημώνω", "eng": "lime", "futurum": "θα ασημώσω", "aorist": "ασήμωσα", "paradigm": ["ασημώνω", "ασημώνεις", "ασημώνει", "ασημώνουμε", "ασημώνετε", "ασημώνουνε", "θα ασημώσω", "θα ασημώσεις", "θα ασημώσει", "θα ασημώσουμε", "θα ασημώσετε", "θα ασημώσουνε", "ασήμωσα", "ασήμωσες", "ασήμωσε", "ασημώσαμε", "ασημώσατε", "ασήμωσαν", "ασήμωνα", "ασήμωνες", "ασήμωνε", "ασημώναμε", "ασημώνατε", "ασήμωναν", "ασήμωνε", "ασημώνετε", "ασήμωσε", "ασημώστε"]}
{"verb": "ασκημαίνω", "eng": "grab", "futurum": "θα ασκημύνω", "aorist": "ασκήμυνα", "paradigm": ["ασκημαίνω", "ασκημαίνεις", "ασκημαίνει", "ασκημαίνουμε", "ασκημαίνετε", "ασκημαίνουν", "θα ασκημύνω", "θα ασκημύνεις", "θα ασκημύνει", "θα ασκημύνουμε", "θα ασκημύνετε", "θα ασκημύνουν", "ασκήμυνα", "ασκήμυνες", "ασκήμυνε", "ασκημύναμε", "ασκημύνατε", "ασκήμυναν", "ασκήμαινα", "ασκήμαινες", "ασκήμαινε", "ασκημαίναμε", "ασκημαίνατε", "ασκήμαιναν", "ασκήμαινε", "ασκημαίνετε", "ασκήμυνε", "ασκημύνετε"]}
{"verb": "ασκημίζω", "eng": "grab", "futurum": "θα ασκημίσω", "aorist": "ασκήμισα", "paradigm": ["ασκημίζω", "ασκημίζεις", "ασκημίζει", "ασκημίζουμε", "ασκημίζετε", "ασκημίζουν", "θα ασκημίσω", "θα ασκημίσεις", "θα ασκημίσει", "θα ασκημίσουμε", "θα ασκημίσετε", "θα ασκημίσουν", "ασκήμισα", "ασκήμισες", "ασκήμισε", "ασκημίσαμε", "ασκημίσατε", "ασκήμισαν", "ασκήμιζα", "ασκήμιζες", "ασκήμιζε", "ασκημίζαμε", "ασκημίζατε", "ασκήμιζαν", "ασκήμιζε", "ασκημίζετε", "ασκήμισε", "ασκημίστε"]}
{"verb": "ασκούμαι", "eng": "exercise", "futurum": "θα ασκηθώ", "aorist": "ασκήθηκα", "paradigm": ["ασκούμαι", "ασκάσαι", "ασκάται", "ασκόμαστε", "ασκάστε", "ασκούνται", "θα ασκηθώ", "θα ασκηθείς", "θα ασκηθεί", "θα ασκηθούμε", "θα ασκηθείτε", "θα ασκηθούν", "ασκήθηκα", "ασκήθηκες", "ασκήθηκε", "ασκηθήκαμε", "ασκηθήκατε", "ασκήθηκαν", "ασκόμουν", "ασκόσουν", "ασκόταν", "ασκόμαστε", "ασκόσαστε", "άσκονταν", "να ασκάσαι", "ασκάστε", "ασκήσου", "ασκηθείτε"]}
{"verb": "ασκώ", "eng": "exercise", "futurum": "θα ασκήσω", "aorist": "άσκησα", "paradigm": ["ασκώ", "ασκείς", "ασκεί", "ασκούμε", "ασκείτε", "ασκούν", "θα ασκήσω", "θα ασκήσεις", "θα ασκήσει", "θα ασκήσουμε", "θα ασκήσετε", "θα ασκήσουν", "άσκησα", "άσκησες", "άσκησε", "ασκήσαμε", "ασκήσατε", "άσκησαν", "ασκούσα", "ασκούσες", "ασκούσε", "ασκούσαμε", "ασκούσατε", "ασκούσαν", "άσκα", "ασκείτε", "άσκησε", "ασκήστε"]}
{"verb": "ασπάζομαι", "eng": "embrace", "futurum": "θα ασπαστώ", "aorist": "ασπάστηκα", "paradigm": ["ασπάζομαι", "ασπάζεσαι", "ασπάζεται", "ασπαζόμαστε", "ασπάζεστε", "ασπάζονται", "θα ασπαστώ", "θα ασπαστείς", "θα ασπαστεί", "θα ασπαστούμε", "θα ασπαστείτε", "θα ασπαστούν", "ασπάστηκα", "ασπάστηκες", "ασπάστηκε", "ασπαστήκαμε", "ασπαστήκατε", "ασπάστηκαν", "ασπαζόμουν", "ασπαζόσουν", "ασπαζόταν", "ασπαζόμαστε", "ασπαζόσαστε", "ασπάζονταν", "ασπάζου", "ασπάζεστε", "ασπάσου", "ασπαστείτε"]}
{"verb": "ασπρίζω", "eng": "embrace", "futurum": "θα ασπρίσω", "aorist": "άσπρισα", "paradigm": ["ασπρίζω", "ασπρίζεις", "ασπρίζει", "ασπρίζουμε", "ασπρίζετε", "ασπρίζουν", "θα ασπρίσω", "θα ασπρίσεις", "θα ασπρίσει", "θα ασπρίσουμε", "θα ασπρίσετε", "θα ασπρίσουν", "άσπρισα", "άσπρισες", "άσπρισε", "ασπρίσαμε", "ασπρίσατε", "άσπρισαν", "άσπριζα", "άσπριζες", "άσπριζε", "ασπρίζαμε", "ασπρίζατε", "άσπριζαν", "άσπριζε", "ασπρίζετε", "άσπρισε", "ασπρίστε"]}
{"verb": "ασταρώνω", "eng": "lime", "futurum": "θα ασταρώσω", "aorist": "αστάρωσα", "paradigm": ["ασταρώνω", "ασταρώνεις", "ασταρώνει", "ασταρώνουμε", "ασταρώνετε", "ασταρώνουνε", "θα ασταρώσω", "θα ασταρώσεις", "θα ασταρώσει", "θα ασταρώσουμε", "θα ασταρώσετε", "θα ασταρώσουνε", "αστάρωσα", "αστάρωσες", "αστάρωσε", "ασταρώσαμε", "ασταρώσατε", "αστάρωσαν", "αστάρωνα", "αστάρωνες", "αστάρωνε", "ασταρώναμε", "ασταρώνατε", "αστάρωναν", "αστάρωνε", "ασταρώνετε", "αστάρωσε", "ασταρώστε"]}
{"verb": "αστειεύομαι", "eng": "joke", "futurum": "θα αστειευτώ", "aorist": "αστειεύτηκα", "paradigm": ["αστειεύομαι", "αστειεύεσαι", "αστειεύεται", "αστειευόμαστε", "αστειεύεστε", "αστειεύονται", "θα αστειευτώ", "θα αστειευτείς", "θα αστειευτεί", "θα αστειευτούμε", "θα αστειευτείτε", "θα αστειευτούν", "αστειεύτηκα", "αστειεύτηκες", "αστειεύτηκε", "αστειευτήκαμε", "αστειευτήκατε", "αστειεύτηκαν", "αστειευόμουν", "αστειευόσουν", "αστειευόταν", "αστειευόμαστε", "αστειευόσαστε", "αστειεύονταν", "να αστειεύεσαι", "αστειεύεστε", "αστειέψου", "αστειευτείτε"]}
{"verb": "αστράφτω", "eng": "embrace", "futurum": "θα αστράψω", "aorist": "άστραψα", "paradigm": ["αστράφτω", "αστράφτεις", "αστράφτει", "αστράφτουμε", "αστράφτετε", "αστράφτουν", "θα αστράψω", "θα αστράψεις", "θα αστράψει", "θα αστράψουμε", "θα αστράψετε", "θα αστράψουν", "άστραψα", "άστραψες", "άστραψε", "αστράψαμε", "αστράψατε", "άστραψαν", "άστραφτα", "άστραφτες", "άστραφτε", "αστράφταμε", "αστράφτατε", "άστραφταν", "άστραφτε", "αστράφτετε", "άστραψε", "αστράψτε"]}
{"verb": "ασφαλίζομαι", "eng": "embrace", "futurum": "θα ασφαλιστώ", "aorist": "ασφαλίστηκα", "paradigm": ["ασφαλίζομαι", "ασφαλίζεσαι", "ασφαλίζεται", "ασφαλιζόμαστε", "ασφαλίζεστε", "ασφαλίζονται", "θα ασφαλιστώ", "θα ασφαλιστείς", "θα ασφαλιστεί", "θα ασφαλιστούμε", "θα ασφαλιστείτε", "θα ασφαλιστούν", "ασφαλίστηκα", "ασφαλίστηκες", "ασφαλίστηκε", "ασφαλιστήκαμε", "ασφαλιστήκατε", "ασφαλίστηκαν", "ασφαλιζόμουν", "ασφαλιζόσουν", "ασφαλιζόταν", "ασφαλιζόμαστε", "ασφαλιζόσαστε", "ασφαλίζονταν", "ασφαλίζου", "ασφαλίζεστε", "ασφαλίσου", "ασφαλιστείτε"]}
{"verb": "ασφαλίζω", "eng": "insure", "futurum": "θα ασφαλίσω", "aorist": "ασφάλισα", "paradigm": ["ασφαλίζω", "ασφαλίζεις", "ασφαλίζει", "ασφαλίζουμε", "ασφαλίζετε", "ασφαλίζουν", "θα ασφαλίσω", "θα ασφαλίσεις", "θα ασφαλίσει", "θα ασφαλίσουμε", "θα ασφαλίσετε", "θα ασφαλίσουν", "ασφάλισα", "ασφάλισες", "ασφάλισε", "ασφαλίσαμε", "ασφαλίσατε", "ασφάλισαν", "ασφάλιζα", "ασφάλιζες", "ασφάλιζε", "ασφαλίζαμε", "ασφαλίζατε", "ασφάλιζαν", "ασφάλιζε", "ασφαλίζετε", "ασφάλισε", "ασφαλίστε"]}
{"verb": "ασφαλτοστρώνω", "eng": "award", "futurum": "θα ασφαλτοστρώσω", "aorist": "ασφαλτόστρωσα", "paradigm": ["ασφαλτοστρώνω", "ασφαλτοστρώνεις", "ασφαλτοστρώνει", "ασφαλτοστρώνουμε", "ασφαλτοστρώνετε", "ασφαλτοστρώνουν", "θα ασφαλτοστρώσω", "θα ασφαλτοστρώσεις", "θα ασφαλτοστρώσει", "θα ασφαλτοστρώσουμε", "θα ασφαλτοστρώσετε", "θα ασφαλτοστρώσουν", "ασφαλτόστρωσα", "ασφαλτόστρωσες", "ασφαλτόστρωσε", "ασφαλτοστρώσαμε", "ασφαλτοστρώσατε", "ασφαλτόστρωσαν", "ασφαλτόστρωνα", "ασφαλτόστρωνες", "ασφαλτόστρωνε", "ασφαλτοστρώναμε", "ασφαλτοστρώνατε", "ασφαλτόστρωναν", "ασφαλτόστρωνε", "ασφαλτοστρώνετε", "ασφαλτόστρωσε", "ασφαλτοστρώστε"]}
{"verb": "ασφαλτώνω", "eng": "lime", "futurum": "θα ασφαλτώσω", "aorist": "ασφάλτωσα", "paradigm": ["ασφαλτώνω", "ασφαλτώνεις", "ασφαλτώνει", "ασφαλτώνουμε", "ασφαλτώνετε", "ασφαλτώνουνε", "θα ασφαλτώσω", "θα ασφαλτώσεις", "θα ασφαλτώσει", "θα ασφαλτώσουμε", "θα ασφαλτώσετε", "θα ασφαλτώσουνε", "ασφάλτωσα", "ασφάλτωσες", "ασφάλτωσε", "ασφαλτώσαμε", "ασφαλτώσατε", "ασφάλτωσαν", "ασφάλτωνα", "ασφάλτωνες", "ασφάλτωνε", "ασφαλτώναμε", "ασφαλτώνατε", "ασφάλτωναν", "ασφάλτωνε", "ασφαλτώνετε", "ασφάλτωσε", "ασφαλτώστε"]}
{"verb": "ασχημαίνω", "eng": "insure", "futurum": "θα ασχημύνω", "aorist": "ασχήμυνα", "paradigm": ["ασχημαίνω", "ασχημαίνεις", "ασχημαίνει", "ασχημαίνουμε", "ασχημαίνετε", "ασχημαίνουν", "θα ασχημύνω", "θα ασχημύνεις", "θα ασχημύνει", "θα ασχημύνουμε", "θα ασχημύνετε", "θα ασχημύνουν", "ασχήμυνα", "ασχήμυνες", "ασχήμυνε", "ασχημύναμε", "ασχημύνατε", "ασχήμυναν", "ασχήμαινα", "ασχήμαινες", "ασχήμαινε", "ασχημαίναμε", "ασχημαίνατε", "ασχήμαιναν", "ασχήμαινε", "ασχημαίνετε", "ασχήμυνε", "ασχημύνετε"]}
{"verb": "ασχημίζω", "eng": "insure", "futurum": "θα ασχημίσω", "aorist": "ασχήμισα", "paradigm": ["ασχημίζω", "ασχημίζεις", "ασχημίζει", "ασχημίζουμε", "ασχημίζετε", "ασχημίζουν", "θα ασχημίσω", "θα ασχημίσεις", "θα ασχημίσει", "θα ασχημίσουμε", "θα ασχημίσετε", "θα ασχημίσουν", "ασχήμισα", "ασχήμισες", "ασχήμισε", "ασχημίσαμε", "ασχημίσατε", "ασχήμισαν", "ασχήμιζα", "ασχήμιζες", "ασχήμιζε", "ασχημίζαμε", "ασχημίζατε", "ασχήμιζαν", "ασχήμιζε", "ασχημίζετε", "ασχήμισε", "ασχημίστε"]}
{"verb": "ασχολούμαι", "eng": "be busy", "futurum": "θα ασχοληθώ", "aorist": "ασχολήθηκα", "paradigm": ["ασχολούμαι", "ασχολείσαι", "ασχολείται", "ασχολούμαστε", "ασχολείστε", "ασχολούνται", "θα ασχοληθώ", "θα ασχοληθείς", "θα ασχοληθεί", "θα ασχοληθούμε", "θα ασχοληθείτε", "θα ασχοληθούν", "ασχολήθηκα", "ασχολήθηκες", "ασχολήθηκε", "ασχοληθήκαμε", "ασχοληθήκατε", "ασχολήθηκαν", "ασχολόμουν", "ασχολόσουν", "ασχολόταν", "ασχολόμαστε", "ασχολόσαστε", "ασχόλονταν", "να ασχολάσαι", "ασχολάστε", "ασχολήσου", "ασχοληθείτε"]}
{"verb": "ατενίζω", "eng": "insure", "futurum": "θα ατενίσω", "aorist": "ατένισα", "paradigm": ["ατενίζω", "ατενίζεις", "ατενίζει", "ατενίζουμε", "ατενίζετε", "ατενίζουν", "θα ατενίσω", "θα ατενίσεις", "θα ατενίσει", "θα ατενίσουμε", "θα ατενίσετε", "θα ατενίσουν", "ατένισα", "ατένισες", "ατένισε", "ατενίσαμε", "ατενίσατε", "ατένισαν", "ατένιζα", "ατένιζες", "ατένιζε", "ατενίζαμε", "ατενίζατε", "ατένιζαν", "ατένιζε", "ατενίζετε", "ατένισε", "ατενίστε"]}
{"verb": "ατμίζω", "eng": "vape", "futurum": "θα ατμίσω", "aorist": "άτμισα", "paradigm": ["ατμίζω", "ατμίζεις", "ατμίζει", "ατμίζουμε", "ατμίζετε", "ατμίζουν", "θα ατμίσω", "θα ατμίσεις", "θα ατμίσει", "θα ατμίσουμε", "θα ατμίσετε", "θα ατμίσουν", "άτμισα", "άτμισες", "άτμισε", "ατμίσαμε", "ατμίσατε", "άτμισαν", "άτμιζα", "άτμιζες", "άτμιζε", "ατμίζαμε", "ατμίζατε", "άτμιζαν", "άτμιζε", "ατμίζετε", "άτμισε", "ατμίστε"]}
{"verb": "ατσαλώνω", "eng": "lime", "futurum": "θα ατσαλώσω", "aorist": "ατσάλωσα", "paradigm": ["ατσαλώνω", "ατσαλώνεις", "ατσαλώνει", "ατσαλώνουμε", "ατσαλώνετε", "ατσαλώνουνε", "θα ατσαλώσω", "θα ατσαλώσεις", "θα ατσαλώσει", "θα ατσαλώσουμε", "θα ατσαλώσετε", "θα ατσαλώσουνε", "ατσάλωσα", "ατσάλωσες", "ατσάλωσε", "ατσαλώσαμε", "ατσαλώσατε", "ατσάλωσαν", "ατσάλωνα", "ατσάλωνες", "ατσάλωνε", "ατσαλώναμε", "ατσαλώνατε", "ατσάλωναν", "ατσάλωνε", "ατσαλώνετε", "ατσάλωσε", "ατσαλώστε"]}
{"verb": "ατυχώ", "eng": "be unlucky", "futurum": "θα ατυχήσω", "aorist": "ατύχησα", "paradigm": ["ατυχώ", "ατυχείς", "ατυχεί", "ατυχούμε", "ατυχείτε", "ατυχούν", "θα ατυχήσω", "θα ατυχήσεις", "θα ατυχήσει", "θα ατυχήσουμε", "θα ατυχήσετε", "θα ατυχήσουν", "ατύχησα", "ατύχησες", "ατύχησε", "ατυχήσαμε", "ατυχήσατε", "ατύχησαν", "ατυχούσα", "ατυχούσες", "ατυχούσε", "ατυχούσαμε", "ατυχούσατε", "ατυχούσαν", "ατύχα", "ατυχείτε", "ατύχησε", "ατυχήστε"]}
{"verb": "αυγάζω", "eng": "vape", "futurum": "θα αυγάσω", "aorist": "αύγασα", "paradigm": ["αυγάζω", "αυγάζεις", "αυγάζει", "αυγάζουμε", "αυγάζετε", "αυγάζουν", "θα αυγάσω", "θα αυγάσεις", "θα αυγάσει", "θα αυγάσουμε", "θα αυγάσετε", "θα αυγάσουν", "αύγασα", "αύγασες", "αύγασε", "αυγάσαμε", "αυγάσατε", "αύγασαν", "αύγαζα", "αύγαζες", "αύγαζε", "αυγάζαμε", "αυγάζατε", "αύγαζαν", "αύγαζε", "αυγάζετε", "αύγασε", "αυγάστε"]}
{"verb": "αυλακώνω", "eng": "lime", "futurum": "θα αυλακώσω", "aorist": "αυλάκωσα", "paradigm": ["αυλακώνω", "αυλακώνεις", "αυλακώνει", "αυλακώνουμε", "αυλακώνετε", "αυλακώνουνε", "θα αυλακώσω", "θα αυλακώσεις", "θα αυλακώσει", "θα αυλακώσουμε", "θα αυλακώσετε", "θα αυλακώσουνε", "αυλάκωσα", "αυλάκωσες", "αυλάκωσε", "αυλακώσαμε", "αυλακώσατε", "αυλάκωσαν", "αυλάκωνα", "αυλάκωνες", "αυλάκωνε", "αυλακώναμε", "αυλακώνατε", "αυλάκωναν", "αυλάκωνε", "αυλακώνετε", "αυλάκωσε", "αυλακώστε"]}
{"verb": "αυξάνομαι", "eng": "increase", "futurum": "θα αυξηθώ", "aorist": "αυξήθηκα", "paradigm": ["αυξάνομαι", "αυξάνεσαι", "αυξάνεται", "αυξανόμαστε", "αυξάνεστε", "αυξάνονται", "θα αυξηθώ", "θα αυξηθείς", "θα αυξηθεί", "θα αυξηθούμε", "θα αυξηθείτε", "θα αυξηθούν", "αυξήθηκα", "αυξήθηκες", "αυξήθηκε", "αυξηθήκαμε", "αυξηθήκατε", "αυξήθηκαν", "αυξανόμουν", "αυξανόσουν", "αυξανόταν", "αυξανόμαστε", "αυξανόσαστε", "αυξάνονταν", "αυξάνου", "αυξάνεστε", "αυξήσου", "αυξηθείτε"]}
{"verb": "αυξάνω", "eng": "increase", "futurum": "θα αυξήσω", "aorist": "αύξησα", "paradigm": ["αυξάνω", "αυξάνεις", "αυξάνει", "αυξάνουμε", "αυξάνετε", "αυξάνουν", "θα αυξήσω", "θα αυξήσεις", "θα αυξήσει", "θα αυξήσουμε", "θα αυξήσετε", "θα αυξήσουν", "αύξησα", "αύξησες", "αύξησε", "αυξήσαμε", "αυξήσατε", "αύξησαν", "αύξανα", "αύξανες", "αύξανε", "αυξάναμε", "αυξάνατε", "αύξαναν", "αύξανε", "αυξάνετε", "αύξησε", "αυξήστε"]}
{"verb": "αυξομειώνω", "eng": "fluctuate", "futurum": "θα αυξομειώσω", "aorist": "αυξομείωσα", "paradigm": ["αυξομειώνω", "αυξομειώνεις", "αυξομειώνει", "αυξομειώνουμε", "αυξομειώνετε", "αυξομειώνουν", "θα αυξομειώσω", "θα αυξομειώσεις", "θα αυξομειώσει", "θα αυξομειώσουμε", "θα αυξομειώσετε", "θα αυξομειώσουν", "αυξομείωσα", "αυξομείωσες", "αυξομείωσε", "αυξομειώσαμε", "αυξομειώσατε", "αυξομείωσαν", "αυξομείωνα", "αυξομείωνες", "αυξομείωνε", "αυξομειώναμε", "αυξομειώνατε", "αυξομείωναν", "αυξομείωνε", "αυξομειώνετε", "αυξομείωσε", "αυξομειώστε"]}
{"verb": "αυτοαθωώνομαι", "eng": "increase", "futurum": "θα αυτοαθωωθώ", "aorist": "αυτοαθωώθηκα", "paradigm": ["αυτοαθωώνομαι", "αυτοαθωώνεσαι", "αυτοαθωώνεται", "αυτοαθωωνόμαστε", "αυτοαθωώνεστε", "αυτοαθωώνονται", "θα αυτοαθωωθώ", "θα αυτοαθωωθείς", "θα αυτοαθωωθεί", "θα αυτοαθωωθούμε", "θα αυτοαθωωθείτε", "θα αυτοαθωωθούν", "αυτοαθωώθηκα", "αυτοαθωώθηκες", "αυτοαθωώθηκε", "αυτοαθωωθήκαμε", "αυτοαθωωθήκατε", "αυτοαθωώθηκαν", "αυτοαθωωνόμουν", "αυτοαθωωνόσουν", "αυτοαθωωνόταν", "αυτοαθωωνόμαστε", "αυτοαθωωνόσαστε", "αυτοαθωώνονταν", "αυτοαθωώνου", "αυτοαθωώνεστε", "αυτοαθωώσου", "αυτοαθωωθείτε"]}
{"verb": "αυτοαναλύομαι", "eng": "increase", "futurum": "θα αυτοαναλυθώ", "aorist": "αυτοαναλύθηκα", "paradigm": ["αυτοαναλύομαι", "αυτοαναλύεσαι", "αυτοαναλύεται", "αυτοαναλυόμαστε", "αυτοαναλύεστε", "αυτοαναλύονται", "θα αυτοαναλυθώ", "θα αυτοαναλυθείς", "θα αυτοαναλυθεί", "θα αυτοαναλυθούμε", "θα αυτοαναλυθείτε", "θα αυτοαναλυθούν", "αυτοαναλύθηκα", "αυτοαναλύθηκες", "αυτοαναλύθηκε", "αυτοαναλυθήκαμε", "αυτοαναλυθήκατε", "αυτοαναλύθηκαν", "αυτοαναλυόμουν", "αυτοαναλυόσουν", "αυτοαναλυόταν", "αυτοαναλυόμαστε", "αυτοαναλυόσαστε", "αυτοαναλύονταν", "αυτοαναλύου", "αυτοαναλύεστε", "αυτοαναλύσου", "αυτοαναλυθείτε"]}
{"verb": "αυτοδιαλύομαι", "eng": "increase", "futurum": "θα αυτοδιαλυθώ", "aorist": "αυτοδιαλύθηκα", "paradigm": ["αυτοδιαλύομαι", "αυτοδιαλύεσαι", "αυτοδιαλύεται", "αυτοδιαλυόμαστε", "αυτοδιαλύεστε", "αυτοδιαλύονται", "θα αυτοδιαλυθώ", "θα αυτοδιαλυθείς", "θα αυτοδιαλυθεί", "θα αυτοδιαλυθούμε", "θα αυτοδιαλυθείτε", "θα αυτοδιαλυθούν", "αυτοδιαλύθηκα", "αυτοδιαλύθηκες", "αυτοδιαλύθηκε", "αυτοδιαλυθήκαμε", "αυτοδιαλυθήκατε", "αυτοδιαλύθηκαν", "αυτοδιαλυόμουν", "αυτοδιαλυόσουν", "αυτοδιαλυόταν", "αυτοδιαλυόμαστε", "αυτοδιαλυόσαστε", "αυτοδιαλύονταν", "αυτοδιαλύου", "αυτοδιαλύεστε", "αυτοδιαλύσου", "αυτοδιαλυθείτε"]}
{"verb": "αυτοκοροϊδεύομαι", "eng": "increase", "futurum": "θα αυτοκοροϊδευτώ", "aorist": "αυτοκοροϊδεύτηκα", "paradigm": ["αυτοκοροϊδεύομαι", "αυτοκοροϊδεύεσαι", "αυτοκοροϊδεύεται", "αυτοκοροϊδευόμαστε", "αυτοκοροϊδεύεστε", "αυτοκοροϊδεύονται", "θα αυτοκοροϊδευτώ", "θα αυτοκοροϊδευτείς", "θα αυτοκοροϊδευτεί", "θα αυτοκοροϊδευτούμε", "θα αυτοκοροϊδευτείτε", "θα αυτοκοροϊδευτούν", "αυτοκοροϊδεύτηκα", "αυτοκοροϊδεύτηκες", "αυτοκοροϊδεύτηκε", "αυτοκοροϊδευτήκαμε", "αυτοκοροϊδευτήκατε", "αυτοκοροϊδεύτηκαν", "αυτοκοροϊδευόμουν", "αυτοκοροϊδευόσουν", "αυτοκοροϊδευόταν", "αυτοκοροϊδευόμαστε", "αυτοκοροϊδευόσαστε", "αυτοκοροϊδεύονταν", "αυτοκοροϊδεύου", "αυτοκοροϊδεύεστε", "αυτοκοροϊδέψου", "αυτοκοροϊδευτείτε"]}
{"verb": "αυτοκτονώ", "eng": "commit suicide", "futurum": "θα αυτοκτονήσω", "aorist": "αυτοκτόνησα", "paradigm": ["αυτοκτονώ", "αυτοκτονείς", "αυτοκτονεί", "αυτοκτονούμε", "αυτοκτονείτε", "αυτοκτονούν", "θα αυτοκτονήσω", "θα αυτοκτονήσεις", "θα αυτοκτονήσει", "θα αυτοκτονήσουμε", "θα αυτοκτονήσετε", "θα αυτοκτονήσουν", "αυτοκτόνησα", "αυτοκτόνησες", "αυτοκτόνησε", "αυτοκτονήσαμε", "αυτοκτονήσατε", "αυτοκτόνησαν", "αυτοκτονούσα", "αυτοκτονούσες", "αυτοκτονούσε", "αυτοκτονούσαμε", "αυτοκτονούσατε", "αυτοκτονούσαν", "αυτοκτόνει", "αυτοκτονείτε", "αυτοκτόνησε", "αυτοκτονήστε"]}
{"verb": "αυτομαστιγώνομαι", "eng": "do", "futurum": "θα αυτομαστιγωθώ", "aorist": "αυτομαστιγώθηκα", "paradigm": ["αυτομαστιγώνομαι", "αυτομαστιγώνεσαι", "αυτομαστιγώνεται", "αυτομαστιγωνόμαστε", "αυτομαστιγώνεστε", "αυτομαστιγώνονται", "θα αυτομαστιγωθώ", "θα αυτομαστιγωθείς", "θα αυτομαστιγωθεί", "θα αυτομαστιγωθούμε", "θα αυτομαστιγωθείτε", "θα αυτομαστιγωθούνε", "αυτομαστιγώθηκα", "αυτομαστιγώθηκες", "αυτομαστιγώθηκε", "αυτομαστιγωθήκαμε", "αυτομαστιγωθήκατε", "αυτομαστιγώθηκαν", "αυτομαστιγωνόμουνα", "αυτομαστιγωνόσουνα", "αυτομαστιγωνότανε", "αυτομαστιγωνόμασταν", "αυτομαστιγωνόσασταν", "αυτομαστιγώνονταν", "-", "-", "αυτομαστιγώσου", "αυτομαστιγωθείτε"]}
{"verb": "αυτοματοποιώ", "eng": "automate", "futurum": "θα αυτοματοποιήσω", "aorist": "αυτοματοποίησα", "paradigm": ["αυτοματοποιώ", "αυτοματοποιείς", "αυτοματοποιεί", "αυτοματοποιούμε", "αυτοματοποιείτε", "αυτοματοποιούν", "θα αυτοματοποιήσω", "θα αυτοματοποιήσεις", "θα αυτοματοποιήσει", "θα αυτοματοποιήσουμε", "θα αυτοματοποιήσετε", "θα αυτοματοποιήσουν", "αυτοματοποίησα", "αυτοματοποίησες", "αυτοματοποίησε", "αυτοματοποιήσαμε", "αυτοματοποιήσατε", "αυτοματοποίησαν", "αυτοματοποιούσα", "αυτοματοποιούσες", "αυτοματοποιούσε", "αυτοματοποιούσαμε", "αυτοματοποιούσατε", "αυτοματοποιούσαν", "αυτοματοποία", "αυτοματοποιείτε", "αυτοματοποίησε", "αυτοματοποιήστε"]}
{"verb": "αυτοπεριορίζομαι", "eng": "confine", "futurum": "θα αυτοπεριοριστώ", "aorist": "αυτοπεριορίστηκα", "paradigm": ["αυτοπεριορίζομαι", "αυτοπεριορίζεσαι", "αυτοπεριορίζεται", "αυτοπεριοριζόμαστε", "αυτοπεριορίζεστε", "αυτοπεριορίζονται", "θα αυτοπεριοριστώ", "θα αυτοπεριοριστείς", "θα αυτοπεριοριστεί", "θα αυτοπεριοριστούμε", "θα αυτοπεριοριστείτε", "θα αυτοπεριοριστούν", "αυτοπεριορίστηκα", "αυτοπεριορίστηκες", "αυτοπεριορίστηκε", "αυτοπεριοριστήκαμε", "αυτοπεριοριστήκατε", "αυτοπεριορίστηκαν", "αυτοπεριοριζόμουν", "αυτοπεριοριζόσουν", "αυτοπεριοριζόταν", "αυτοπεριοριζόμαστε", "αυτοπεριοριζόσαστε", "αυτοπεριορίζονταν", "αυτοπεριορίζου", "αυτοπεριορίζεστε", "αυτοπεριορίσου", "αυτοπεριοριστείτε"]}
{"verb": "αυτοφωτογραφίζομαι", "eng": "confine", "futurum": "θα αυτοφωτογραφιστώ", "aorist": "αυτοφωτογραφίστηκα", "paradigm": ["αυτοφωτογραφίζομαι", "αυτοφωτογραφίζεσαι", "αυτοφωτογραφίζεται", "αυτοφωτογραφιζόμαστε", "αυτοφωτογραφίζεστε", "αυτοφωτογραφίζονται", "θα αυτοφωτογραφιστώ", "θα αυτοφωτογραφιστείς", "θα αυτοφωτογραφιστεί", "θα αυτοφωτογραφιστούμε", "θα αυτοφωτογραφιστείτε", "θα αυτοφωτογραφιστούν", "αυτοφωτογραφίστηκα", "αυτοφωτογραφίστηκες", "αυτοφωτογραφίστηκε", "αυτοφωτογραφιστήκαμε", "αυτοφωτογραφιστήκατε", "αυτοφωτογραφίστηκαν", "αυτοφωτογραφιζόμουν", "αυτοφωτογραφιζόσουν", "αυτοφωτογραφιζόταν", "αυτοφωτογραφιζόμαστε", "αυτοφωτογραφιζόσαστε", "αυτοφωτογραφίζονταν", "αυτοφωτογραφίζου", "αυτοφωτογραφίζεστε", "αυτοφωτογραφίσου", "αυτοφωτογραφιστείτε"]}
{"verb": "αφαιρώ", "eng": "remove", "futurum": "θα αφαιρέσω", "aorist": "αφαίρεσα", "paradigm": ["αφαιρώ", "αφαιρείς", "αφαιρεί", "αφαιρούμε", "αφαιρείτε", "αφαιρούν", "θα αφαιρέσω", "θα αφαιρέσεις", "θα αφαιρέσει", "θα αφαιρέσουμε", "θα αφαιρέσετε", "θα αφαιρέσουν", "αφαίρεσα", "αφαίρεσες", "αφαίρεσε", "αφαιρέσαμε", "αφαιρέσατε", "αφαίρεσαν", "αφαιρούσα", "αφαιρούσες", "αφαιρούσε", "αφαιρούσαμε", "αφαιρούσατε", "αφαιρούσαν", "αφαίρα", "αφαιρείτε", "αφαίρεσε", "αφαιρέστε"]}
{"verb": "αφαλατώνω", "eng": "desalinate", "futurum": "θα αφαλατώσω", "aorist": "αφαλάτωσα", "paradigm": ["αφαλατώνω", "αφαλατώνεις", "αφαλατώνει", "αφαλατώνουμε", "αφαλατώνετε", "αφαλατώνουν", "θα αφαλατώσω", "θα αφαλατώσεις", "θα αφαλατώσει", "θα αφαλατώσουμε", "θα αφαλατώσετε", "θα αφαλατώσουν", "αφαλάτωσα", "αφαλάτωσες", "αφαλάτωσε", "αφαλατώσαμε", "αφαλατώσατε", "αφαλάτωσαν", "αφαλάτωνα", "αφαλάτωνες", "αφαλάτωνε", "αφαλατώναμε", "αφαλατώνατε", "αφαλάτωναν", "αφαλάτωνε", "αφαλατώνετε", "αφαλάτωσε", "αφαλατώστε"]}
{"verb": "αφανίζω", "eng": "desalinate", "futurum": "θα αφανίσω", "aorist": "αφάνισα", "paradigm": ["αφανίζω", "αφανίζεις", "αφανίζει", "αφανίζουμε", "αφανίζετε", "αφανίζουν", "θα αφανίσω", "θα αφανίσεις", "θα αφανίσει", "θα αφανίσουμε", "θα αφανίσετε", "θα αφανίσουν", "αφάνισα", "αφάνισες", "αφάνισε", "αφανίσαμε", "αφανίσατε", "αφάνισαν", "αφάνιζα", "αφάνιζες", "αφάνιζε", "αφανίζαμε", "αφανίζατε", "αφάνιζαν", "αφάνιζε", "αφανίζετε", "αφάνισε", "αφανίστε"]}
{"verb": "αφελληνίζω", "eng": "desalinate", "futurum": "θα αφελληνίσω", "aorist": "αφελλήνισα", "paradigm": ["αφελληνίζω", "αφελληνίζεις", "αφελληνίζει", "αφελληνίζουμε", "αφελληνίζετε", "αφελληνίζουν", "θα αφελληνίσω", "θα αφελληνίσεις", "θα αφελληνίσει", "θα αφελληνίσουμε", "θα αφελληνίσετε", "θα αφελληνίσουν", "αφελλήνισα", "αφελλήνισες", "αφελλήνισε", "αφελληνίσαμε", "αφελληνίσατε", "αφελλήνισαν", "αφελλήνιζα", "αφελλήνιζες", "αφελλήνιζε", "αφελληνίζαμε", "αφελληνίζατε", "αφελλήνιζαν", "αφελλήνιζε", "αφελληνίζετε", "αφελλήνισε", "αφελληνίστε"]}
{"verb": "αφηγούμαι", "eng": "narrate", "futurum": "θα αφηγηθώ", "aorist": "αφηγήθηκα", "paradigm": ["αφηγούμαι", "αφηγάσαι", "αφηγάται", "αφηγόμαστε", "αφηγάστε", "αφηγούνται", "θα αφηγηθώ", "θα αφηγηθείς", "θα αφηγηθεί", "θα αφηγηθούμε", "θα αφηγηθείτε", "θα αφηγηθούν", "αφηγήθηκα", "αφηγήθηκες", "αφηγήθηκε", "αφηγηθήκαμε", "αφηγηθήκατε", "αφηγήθηκαν", "αφηγόμουν", "αφηγόσουν", "αφηγόταν", "αφηγόμαστε", "αφηγόσαστε", "αφήγονταν", "να αφηγάσαι", "αφηγάστε", "αφηγήσου", "αφηγηθείτε"]}
{"verb": "αφήνομαι", "eng": "do", "futurum": "θα αφεθώ", "aorist": "αφέθηκα", "paradigm": ["αφήνομαι", "αφήνεσαι", "αφήνεται", "αφηνόμαστε", "αφήνεστε", "αφήνονται", "θα αφεθώ", "θα αφεθείς", "θα αφεθεί", "θα αφεθούμε", "θα αφεθείτε", "θα αφεθούν", "αφέθηκα", "αφέθηκες", "αφέθηκε", "αφεθήκαμε", "αφεθήκατε", "αφέθηκαν", "αφηνόμουν", "αφηνόσουν", "αφηνόταν", "αφηνόμαστε", "αφηνόσαστε", "αφήνονταν", "αφήνου", "αφήνεστε", "αφέσου", "αφεθείτε"]}
{"verb": "αφήνω", "eng": "leave", "futurum": "θα αφήσω", "aorist": "άφησα", "paradigm": ["αφήνω", "αφήνεις", "αφήνει", "αφήνουμε", "αφήνετε", "αφήνουν", "θα αφήσω", "θα αφήσεις", "θα αφήσει", "θα αφήσουμε", "θα αφήσετε", "θα αφήσουν", "άφησα", "άφησες", "άφησε", "αφήσαμε", "αφήσατε", "άφησαν", "άφηνα", "άφηνες", "άφηνε", "αφήναμε", "αφήνατε", "άφηναν", "άφηνε", "αφήνετε", "άφησε", "αφήστε"]}
{"verb": "αφηρωίζω", "eng": "heroize", "futurum": "θα αφηρωίσω", "aorist": "αφηρώισα", "paradigm": ["αφηρωίζω", "αφηρωίζεις", "αφηρωίζει", "αφηρωίζουμε", "αφηρωίζετε", "αφηρωίζουν", "θα αφηρωίσω", "θα αφηρωίσεις", "θα αφηρωίσει", "θα αφηρωίσουμε", "θα αφηρωίσετε", "θα αφηρωίσουν", "αφηρώισα", "αφηρώισες", "αφηρώισε", "αφηρωίσαμε", "αφηρωίσατε", "αφηρώισαν", "αφηρώιζα", "αφηρώιζες", "αφηρώιζε", "αφηρωίζαμε", "αφηρωίζατε", "αφηρώιζαν", "αφηρώιζε", "αφηρωίζετε", "αφηρώισε", "αφηρωίστε"]}
{"verb": "αφιερώνω", "eng": "devote", "futurum": "θα αφιερώσω", "aorist": "αφιέρωσα", "paradigm": ["αφιερώνω", "αφιερώνεις", "αφιερώνει", "αφιερώνουμε", "αφιερώνετε", "αφιερώνουνε", "θα αφιερώσω", "θα αφιερώσεις", "θα αφιερώσει", "θα αφιερώσουμε", "θα αφιερώσετε", "θα αφιερώσουνε", "αφιέρωσα", "αφιέρωσες", "αφιέρωσε", "αφιερώσαμε", "αφιερώσατε", "αφιέρωσαν", "αφιέρωνα", "αφιέρωνες", "αφιέρωνε", "αφιερώναμε", "αφιερώνατε", "αφιέρωναν", "αφιέρωνε", "αφιερώνετε", "αφιέρωσε", "αφιερώστε"]}
{"verb": "αφιονίζω", "eng": "heroize", "futurum": "θα αφιονίσω", "aorist": "αφιόνισα", "paradigm": ["αφιονίζω", "αφιονίζεις", "αφιονίζει", "αφιονίζουμε", "αφιονίζετε", "αφιονίζουν", "θα αφιονίσω", "θα αφιονίσεις", "θα αφιονίσει", "θα αφιονίσουμε", "θα αφιονίσετε", "θα αφιονίσουν", "αφιόνισα", "αφιόνισες", "αφιόνισε", "αφιονίσαμε", "αφιονίσατε", "αφιόνισαν", "αφιόνιζα", "αφιόνιζες", "αφιόνιζε", "αφιονίζαμε", "αφιονίζατε", "αφιόνιζαν", "αφιόνιζε", "αφιονίζετε", "αφιόνισε", "αφιονίστε"]}
{"verb": "αφισοκολλώ", "eng": "heroize", "futurum": "θα αφισοκολλήσω", "aorist": "αφισοκόλλησα", "paradigm": ["αφισοκολλώ", "αφισοκολλάς", "αφισοκολλά", "αφισοκολλούμε", "αφισοκολλάτε", "αφισοκολλούν", "θα αφισοκολλήσω", "θα αφισοκολλήσεις", "θα αφισοκολλήσει", "θα αφισοκολλήσουμε", "θα αφισοκολλήσετε", "θα αφισοκολλήσουν", "αφισοκόλλησα", "αφισοκόλλησες", "αφισοκόλλησε", "αφισοκολλήσαμε", "αφισοκολλήσατε", "αφισοκόλλησαν", "αφισοκολλούσα", "αφισοκολλούσες", "αφισοκολλούσε", "αφισοκολλούσαμε", "αφισοκολλούσατε", "αφισοκολλούσαν", "αφισοκόλλα", "αφισοκολλάτε", "αφισοκόλλησε", "αφισοκολλήστε"]}
{"verb": "αφίσταμαι", "eng": "differ", "futurum": "θα αποστώ", "aorist": "απέστην", "paradigm": ["αφίσταμαι", "αφίσταμαεις", "αφίσταμαει", "αφίσταμαουμε", "αφίσταμαετε", "αφίσταμαουν", "θα αποστώ", "θα αποστείς", "θα αποστεί", "θα αποστούμε", "θα αποστείτε", "θα αποστούν", "απέστην", "απέστηες", "απέστηε", "απεστήαμε", "απεστήατε", "απέστηαν", "αφισταμάόμουν", "αφισταμάόσουν", "αφισταμάόταν", "αφισταμάόμαστε", "αφισταμάόσαστε", "αφιστάμαόνταν", "να αφίσταμαεις", "αφίσταμαετε", "απόσου", "αποστείτε"]}
{"verb": "αφοδεύω", "eng": "defecate", "futurum": "θα αφοδεύσω", "aorist": "αφόδευσα", "paradigm": ["αφοδεύω", "αφοδεύεις", "αφοδεύει", "αφοδεύουμε", "αφοδεύετε", "αφοδεύουν", "θα αφοδεύσω", "θα αφοδεύσεις", "θα αφοδεύσει", "θα αφοδεύσουμε", "θα αφοδεύσετε", "θα αφοδεύσουν", "αφόδευσα", "αφόδευσες", "αφόδευσε", "αφοδεύσαμε", "αφοδεύσατε", "αφόδευσαν", "αφόδευα", "αφόδευες", "αφόδευε", "αφοδεύαμε", "αφοδεύατε", "αφόδευαν", "αφόδευε", "αφοδεύετε", "αφόδευσε", "αφοδεύστε"]}
{"verb": "αφομοιώνω", "eng": "assimilate", "futurum": "θα αφομοιώσω", "aorist": "αφομοίωσα", "paradigm": ["αφομοιώνω", "αφομοιώνεις", "αφομοιώνει", "αφομοιώνουμε", "αφομοιώνετε", "αφομοιώνουνε", "θα αφομοιώσω", "θα αφομοιώσεις", "θα αφομοιώσει", "θα αφομοιώσουμε", "θα αφομοιώσετε", "θα αφομοιώσουνε", "αφομοίωσα", "αφομοίωσες", "αφομοίωσε", "αφομοιώσαμε", "αφομοιώσατε", "αφομοίωσαν", "αφομοίωνα", "αφομοίωνες", "αφομοίωνε", "αφομοιώναμε", "αφομοιώνατε", "αφομοίωναν", "αφομοίωνε", "αφομοιώνετε", "αφομοίωσε", "αφομοιώστε"]}
{"verb": "αφοπλίζω", "eng": "disarm", "futurum": "θα αφοπλίσω", "aorist": "αφόπλισα", "paradigm": ["αφοπλίζω", "αφοπλίζεις", "αφοπλίζει", "αφοπλίζουμε", "αφοπλίζετε", "αφοπλίζουν", "θα αφοπλίσω", "θα αφοπλίσεις", "θα αφοπλίσει", "θα αφοπλίσουμε", "θα αφοπλίσετε", "θα αφοπλίσουν", "αφόπλισα", "αφόπλισες", "αφόπλισε", "αφοπλίσαμε", "αφοπλίσατε", "αφόπλισαν", "αφόπλιζα", "αφόπλιζες", "αφόπλιζε", "αφοπλίζαμε", "αφοπλίζατε", "αφόπλιζαν", "αφόπλιζε", "αφοπλίζετε", "αφόπλισε", "αφοπλίστε"]}
{"verb": "αφορίζω", "eng": "excommunicate", "futurum": "θα αφορίσω", "aorist": "αφόρισα", "paradigm": ["αφορίζω", "αφορίζεις", "αφορίζει", "αφορίζουμε", "αφορίζετε", "αφορίζουν", "θα αφορίσω", "θα αφορίσεις", "θα αφορίσει", "θα αφορίσουμε", "θα αφορίσετε", "θα αφορίσουν", "αφόρισα", "αφόρισες", "αφόρισε", "αφορίσαμε", "αφορίσατε", "αφόρισαν", "αφόριζα", "αφόριζες", "αφόριζε", "αφορίζαμε", "αφορίζατε", "αφόριζαν", "αφόριζε", "αφορίζετε", "αφόρισε", "αφορίστε"]}
{"verb": "αφορώ", "eng": "concern", "futurum": "", "aorist": "", "paradigm": ["αφορώ", "αφορείς", "αφορεί", "αφορούμε", "αφορείτε", "αφορούν", "", "", "", "", "", "", "", "", "", "", "", "", "αφορούσα", "αφορούσες", "αφορούσε", "αφορούσαμε", "αφορούσατε", "αφορούσαν", "", "", "", ""]}
{"verb": "αφοσιώνομαι", "eng": "devote oneself", "futurum": "θα αφοσιωθώ", "aorist": "αφοσιώθηκα", "paradigm": ["αφοσιώνομαι", "αφοσιώνεσαι", "αφοσιώνεται", "αφοσιωνόμαστε", "αφοσιώνεστε", "αφοσιώνονται", "θα αφοσιωθώ", "θα αφοσιωθείς", "θα αφοσιωθεί", "θα αφοσιωθούμε", "θα αφοσιωθείτε", "θα αφοσιωθούν", "αφοσιώθηκα", "αφοσιώθηκες", "αφοσιώθηκε", "αφοσιωθήκαμε", "αφοσιωθήκατε", "αφοσιώθηκαν", "αφοσιωνόμουν", "αφοσιωνόσουν", "αφοσιωνόταν", "αφοσιωνόμαστε", "αφοσιωνόσαστε", "αφοσιώνονταν", "να αφοσιώνεσαι", "αφοσιώνεστε", "αφοσιώσου", "αφοσιωθείτε"]}
{"verb": "αφρίζω", "eng": "effervesce", "futurum": "θα αφρίσω", "aorist": "άφρισα", "paradigm": ["αφρίζω", "αφρίζεις", "αφρίζει", "αφρίζουμε", "αφρίζετε", "αφρίζουν", "θα αφρίσω", "θα αφρίσεις", "θα αφρίσει", "θα αφρίσουμε", "θα αφρίσετε", "θα αφρίσουν", "άφρισα", "άφρισες", "άφρισε", "αφρίσαμε", "αφρίσατε", "άφρισαν", "άφριζα", "άφριζες", "άφριζε", "αφρίζαμε", "αφρίζατε", "άφριζαν", "άφριζε", "αφρίζετε", "άφρισε", "αφρίστε"]}
{"verb": "αφυδατώνω", "eng": "dehydrate", "futurum": "θα αφυδατώσω", "aorist": "αφυδάτωσα", "paradigm": ["αφυδατώνω", "αφυδατώνεις", "αφυδατώνει", "αφυδατώνουμε", "αφυδατώνετε", "αφυδατώνουνε", "θα αφυδατώσω", "θα αφυδατώσεις", "θα αφυδατώσει", "θα αφυδατώσουμε", "θα αφυδατώσετε", "θα αφυδατώσουνε", "αφυδάτωσα", "αφυδάτωσες", "αφυδάτωσε", "αφυδατώσαμε", "αφυδατώσατε", "αφυδάτωσαν", "αφυδάτωνα", "αφυδάτωνες", "αφυδάτωνε", "αφυδατώναμε", "αφυδατώνατε", "αφυδάτωναν", "αφυδάτωνε", "αφυδατώνετε", "αφυδάτωσε", "αφυδατώστε"]}
{"verb": "αφυπηρετώ", "eng": "be", "futurum": "θα αφυπηρετήσω", "aorist": "αφυπηρέτησα", "paradigm": ["αφυπηρετώ", "αφυπηρετείς", "αφυπηρετεί", "αφυπηρετούμε", "αφυπηρετείτε", "αφυπηρετούν", "θα αφυπηρετήσω", "θα αφυπηρετήσεις", "θα αφυπηρετήσει", "θα αφυπηρετήσουμε", "θα αφυπηρετήσετε", "θα αφυπηρετήσουν", "αφυπηρέτησα", "αφυπηρέτησες", "αφυπηρέτησε", "αφυπηρετήσαμε", "αφυπηρετήσατε", "αφυπηρέτησαν", "αφυπηρετούσα", "αφυπηρετούσες", "αφυπηρετούσε", "αφυπηρετούσαμε", "αφυπηρετούσατε", "αφυπηρετούσαν", "αφυπηρέτει", "αφυπηρετείτε", "αφυπηρέτησε", "αφυπηρετήστε"]}
{"verb": "αφυπνίζω", "eng": "awaken", "futurum": "θα αφυπνίσω", "aorist": "αφύπνισα", "paradigm": ["αφυπνίζω", "αφυπνίζεις", "αφυπνίζει", "αφυπνίζουμε", "αφυπνίζετε", "αφυπνίζουν", "θα αφυπνίσω", "θα αφυπνίσεις", "θα αφυπνίσει", "θα αφυπνίσουμε", "θα αφυπνίσετε", "θα αφυπνίσουν", "αφύπνισα", "αφύπνισες", "αφύπνισε", "αφυπνίσαμε", "αφυπνίσατε", "αφύπνισαν", "αφύπνιζα", "αφύπνιζες", "αφύπνιζε", "αφυπνίζαμε", "αφυπνίζατε", "αφύπνιζαν", "αφύπνιζε", "αφυπνίζετε", "αφύπνισε", "αφυπνίστε"]}
{"verb": "αχνίζω", "eng": "steam", "futurum": "θα αχνίσω", "aorist": "άχνισα", "paradigm": ["αχνίζω", "αχνίζεις", "αχνίζει", "αχνίζουμε", "αχνίζετε", "αχνίζουν", "θα αχνίσω", "θα αχνίσεις", "θα αχνίσει", "θα αχνίσουμε", "θα αχνίσετε", "θα αχνίσουν", "άχνισα", "άχνισες", "άχνισε", "αχνίσαμε", "αχνίσατε", "άχνισαν", "άχνιζα", "άχνιζες", "άχνιζε", "αχνίζαμε", "αχνίζατε", "άχνιζαν", "άχνιζε", "αχνίζετε", "άχνισε", "αχνίστε"]}
{"verb": "αχρηστεύω", "eng": "award", "futurum": "θα αχρηστέψω", "aorist": "αχρήστεψα", "paradigm": ["αχρηστεύω", "αχρηστεύεις", "αχρηστεύει", "αχρηστεύουμε", "αχρηστεύετε", "αχρηστεύουν", "θα αχρηστέψω", "θα αχρηστέψεις", "θα αχρηστέψει", "θα αχρηστέψουμε", "θα αχρηστέψετε", "θα αχρηστέψουν", "αχρήστεψα", "αχρήστεψες", "αχρήστεψε", "αχρηστέψαμε", "αχρηστέψατε", "αχρήστεψαν", "αχρήστευα", "αχρήστευες", "αχρήστευε", "αχρηστεύαμε", "αχρηστεύατε", "αχρήστευαν", "αχρήστευε", "αχρηστεύετε", "αχρήστεψε", "αχρηστέψτε"]}
{"verb": "βαβίζω", "eng": "yelp", "futurum": "θα βαβίσω", "aorist": "βάβισα", "paradigm": ["βαβίζω", "βαβίζεις", "βαβίζει", "βαβίζουμε", "βαβίζετε", "βαβίζουν", "θα βαβίσω", "θα βαβίσεις", "θα βαβίσει", "θα βαβίσουμε", "θα βαβίσετε", "θα βαβίσουν", "βάβισα", "βάβισες", "βάβισε", "βαβίσαμε", "βαβίσατε", "βάβισαν", "βάβιζα", "βάβιζες", "βάβιζε", "βαβίζαμε", "βαβίζατε", "βάβιζαν", "βάβιζε", "βαβίζετε", "βάβισε", "βαβίστε"]}
{"verb": "βαγίζω", "eng": "steam", "futurum": "θα βαγίσω", "aorist": "βάγισα", "paradigm": ["βαγίζω", "βαγίζεις", "βαγίζει", "βαγίζουμε", "βαγίζετε", "βαγίζουν", "θα βαγίσω", "θα βαγίσεις", "θα βαγίσει", "θα βαγίσουμε", "θα βαγίσετε", "θα βαγίσουν", "βάγισα", "βάγισες", "βάγισε", "βαγίσαμε", "βαγίσατε", "βάγισαν", "βάγιζα", "βάγιζες", "βάγιζε", "βαγίζαμε", "βαγίζατε", "βάγιζαν", "βάγιζε", "βαγίζετε", "βάγισε", "βαγίστε"]}
{"verb": "βαδίζω", "eng": "walk", "futurum": "θα βαδίσω", "aorist": "βάδισα", "paradigm": ["βαδίζω", "βαδίζεις", "βαδίζει", "βαδίζουμε", "βαδίζετε", "βαδίζουν", "θα βαδίσω", "θα βαδίσεις", "θα βαδίσει", "θα βαδίσουμε", "θα βαδίσετε", "θα βαδίσουν", "βάδισα", "βάδισες", "βάδισε", "βαδίσαμε", "βαδίσατε", "βάδισαν", "βάδιζα", "βάδιζες", "βάδιζε", "βαδίζαμε", "βαδίζατε", "βάδιζαν", "βάδιζε", "βαδίζετε", "βάδισε", "βαδίστε"]}
{"verb": "βάζω", "eng": "put", "futurum": "θα βάλω", "aorist": "έβαλα", "paradigm": ["βάζω", "βάζεις", "βάζει", "βάζουμε", "βάζετε", "βάζουν", "θα βάλω", "θα βάλεις", "θα βάλει", "θα βάλουμε", "θα βάλετε", "θα βάλουν", "έβαλα", "έβαλες", "έβαλε", "βάλαμε", "βάλατε", "έβαλαν", "έβαζα", "έβαζες", "έβαζε", "βάζαμε", "βάζατε", "έβαζαν", "βάζε", "βάζετε", "βάλε", "βάλτε"]}
{"verb": "βαθαίνω", "eng": "walk", "futurum": "θα βαθύνω", "aorist": "βάθυνα", "paradigm": ["βαθαίνω", "βαθαίνεις", "βαθαίνει", "βαθαίνουμε", "βαθαίνετε", "βαθαίνουν", "θα βαθύνω", "θα βαθύνεις", "θα βαθύνει", "θα βαθύνουμε", "θα βαθύνετε", "θα βαθύνουν", "βάθυνα", "βάθυνες", "βάθυνε", "βαθύναμε", "βαθύνατε", "βάθυναν", "βάθαινα", "βάθαινες", "βάθαινε", "βαθαίναμε", "βαθαίνατε", "βάθαιναν", "βάθαινε", "βαθαίνετε", "βάθυνε", "βαθύνετε"]}
{"verb": "βαθμολογώ", "eng": "note", "futurum": "θα βαθμολογήσω", "aorist": "βαθμολόγησα", "paradigm": ["βαθμολογώ", "βαθμολογείς", "βαθμολογεί", "βαθμολογούμε", "βαθμολογείτε", "βαθμολογούν", "θα βαθμολογήσω", "θα βαθμολογήσεις", "θα βαθμολογήσει", "θα βαθμολογήσουμε", "θα βαθμολογήσετε", "θα βαθμολογήσουν", "βαθμολόγησα", "βαθμολόγησες", "βαθμολόγησε", "βαθμολογήσαμε", "βαθμολογήσατε", "βαθμολόγησαν", "βαθμολογούσα", "βαθμολογούσες", "βαθμολογούσε", "βαθμολογούσαμε", "βαθμολογούσατε", "βαθμολογούσαν", "βαθμολόγα", "βαθμολογείτε", "βαθμολόγησε", "βαθμολογήστε"]}
{"verb": "βαθμονομώ", "eng": "calibrate", "futurum": "θα βαθμονομήσω", "aorist": "βαθμονόμησα", "paradigm": ["βαθμονομώ", "βαθμονομείς", "βαθμονομεί", "βαθμονομούμε", "βαθμονομείτε", "βαθμονομούν", "θα βαθμονομήσω", "θα βαθμονομήσεις", "θα βαθμονομήσει", "θα βαθμονομήσουμε", "θα βαθμονομήσετε", "θα βαθμονομήσουν", "βαθμονόμησα", "βαθμονόμησες", "βαθμονόμησε", "βαθμονομήσαμε", "βαθμονομήσατε", "βαθμονόμησαν", "βαθμονομούσα", "βαθμονομούσες", "βαθμονομούσε", "βαθμονομούσαμε", "βαθμονομούσατε", "βαθμονομούσαν", "βαθμονόμει", "βαθμονομείτε", "βαθμονόμησε", "βαθμονομήστε"]}
{"verb": "βαθουλώνω", "eng": "concave", "futurum": "θα βαθουλώσω", "aorist": "βαθούλωσα", "paradigm": ["βαθουλώνω", "βαθουλώνεις", "βαθουλώνει", "βαθουλώνουμε", "βαθουλώνετε", "βαθουλώνουνε", "θα βαθουλώσω", "θα βαθουλώσεις", "θα βαθουλώσει", "θα βαθουλώσουμε", "θα βαθουλώσετε", "θα βαθουλώσουνε", "βαθούλωσα", "βαθούλωσες", "βαθούλωσε", "βαθουλώσαμε", "βαθουλώσατε", "βαθούλωσαν", "βαθούλωνα", "βαθούλωνες", "βαθούλωνε", "βαθουλώναμε", "βαθουλώνατε", "βαθούλωναν", "βαθούλωνε", "βαθουλώνετε", "βαθούλωσε", "βαθουλώστε"]}
{"verb": "βαίνω", "eng": "come", "futurum": "θα βύνω", "aorist": "έβην", "paradigm": ["βαίνω", "βαίνεις", "βαίνει", "βαίνουμε", "βαίνετε", "βαίνουν", "θα βύνω", "θα βύνεις", "θα βύνει", "θα βύνουμε", "θα βύνετε", "θα βύνουν", "έβην", "έβηες", "έβηε", "βήαμε", "βήατε", "έβηαν", "έβαινα", "έβαινες", "έβαινε", "βαίναμε", "βαίνατε", "έβαιναν", "βαινβαίνε", "βαίνετε", "βήε", "βύνετε"]}
{"verb": "βακχεύω", "eng": "calibrate", "futurum": "θα βακχεύσω", "aorist": "βάκχευσα", "paradigm": ["βακχεύω", "βακχεύεις", "βακχεύει", "βακχεύουμε", "βακχεύετε", "βακχεύουν", "θα βακχεύσω", "θα βακχεύσεις", "θα βακχεύσει", "θα βακχεύσουμε", "θα βακχεύσετε", "θα βακχεύσουν", "βάκχευσα", "βάκχευσες", "βάκχευσε", "βακχεύσαμε", "βακχεύσατε", "βάκχευσαν", "βάκχευα", "βάκχευες", "βάκχευε", "βακχεύαμε", "βακχεύατε", "βάκχευαν", "βάκχευε", "βακχεύετε", "βάκχευσε", "βακχεύστε"]}
{"verb": "βαλαντώνω", "eng": "calibrate", "futurum": "θα βαλαντώσω", "aorist": "βαλάντωσα", "paradigm": ["βαλαντώνω", "βαλαντώνεις", "βαλαντώνει", "βαλαντώνουμε", "βαλαντώνετε", "βαλαντώνουν", "θα βαλαντώσω", "θα βαλαντώσεις", "θα βαλαντώσει", "θα βαλαντώσουμε", "θα βαλαντώσετε", "θα βαλαντώσουν", "βαλάντωσα", "βαλάντωσες", "βαλάντωσε", "βαλαντώσαμε", "βαλαντώσατε", "βαλάντωσαν", "βαλάντωνα", "βαλάντωνες", "βαλάντωνε", "βαλαντώναμε", "βαλαντώνατε", "βαλάντωναν", "βαλάντωνε", "βαλαντώνετε", "βαλάντωσε", "βαλαντώστε"]}
{"verb": "βάλλω", "eng": "hurl", "futurum": "θα βάλω", "aorist": "έβαλα", "paradigm": ["βάλλω", "βάλλεις", "βάλλει", "βάλλουμε", "βάλλετε", "βάλλουν", "θα βάλω", "θα βάλεις", "θα βάλει", "θα βάλουμε", "θα βάλετε", "θα βάλουν", "έβαλα", "έβαλες", "έβαλε", "βάλαμε", "βάλατε", "έβαλαν", "έβαλλα", "έβαλλες", "έβαλλε", "βάλλαμε", "βάλλατε", "έβαλλαν", "βάλλε", "βάλλετε", "βάλε", "βάλετε"]}
{"verb": "βαλσαμώνω", "eng": "embalm", "futurum": "θα βαλσαμώσω", "aorist": "βαλσάμωσα", "paradigm": ["βαλσαμώνω", "βαλσαμώνεις", "βαλσαμώνει", "βαλσαμώνουμε", "βαλσαμώνετε", "βαλσαμώνουνε", "θα βαλσαμώσω", "θα βαλσαμώσεις", "θα βαλσαμώσει", "θα βαλσαμώσουμε", "θα βαλσαμώσετε", "θα βαλσαμώσουνε", "βαλσάμωσα", "βαλσάμωσες", "βαλσάμωσε", "βαλσαμώσαμε", "βαλσαμώσατε", "βαλσάμωσαν", "βαλσάμωνα", "βαλσάμωνες", "βαλσάμωνε", "βαλσαμώναμε", "βαλσαμώνατε", "βαλσάμωναν", "βαλσάμωνε", "βαλσαμώνετε", "βαλσάμωσε", "βαλσαμώστε"]}
{"verb": "βαλτώνω", "eng": "embalm", "futurum": "θα βαλτώσω", "aorist": "βάλτωσα", "paradigm": ["βαλτώνω", "βαλτώνεις", "βαλτώνει", "βαλτώνουμε", "βαλτώνετε", "βαλτώνουνε", "θα βαλτώσω", "θα βαλτώσεις", "θα βαλτώσει", "θα βαλτώσουμε", "θα βαλτώσετε", "θα βαλτώσουνε", "βάλτωσα", "βάλτωσες", "βάλτωσε", "βαλτώσαμε", "βαλτώσατε", "βάλτωσαν", "βάλτωνα", "βάλτωνες", "βάλτωνε", "βαλτώναμε", "βαλτώνατε", "βάλτωναν", "βάλτωνε", "βαλτώνετε", "βάλτωσε", "βαλτώστε"]}
{"verb": "βαπτίζω", "eng": "calibrate", "futurum": "θα βαπτίσω", "aorist": "βάπτισα", "paradigm": ["βαπτίζω", "βαπτίζεις", "βαπτίζει", "βαπτίζουμε", "βαπτίζετε", "βαπτίζουν", "θα βαπτίσω", "θα βαπτίσεις", "θα βαπτίσει", "θα βαπτίσουμε", "θα βαπτίσετε", "θα βαπτίσουν", "βάπτισα", "βάπτισες", "βάπτισε", "βαπτίσαμε", "βαπτίσατε", "βάπτισαν", "βάπτιζα", "βάπτιζες", "βάπτιζε", "βαπτίζαμε", "βαπτίζατε", "βάπτιζαν", "βάπτιζε", "βαπτίζετε", "βάπτισε", "βαπτίστε"]}
{"verb": "βαραθρώνω", "eng": "throw over a precepice", "futurum": "θα βαραθρώσω", "aorist": "βαράθρωσα", "paradigm": ["βαραθρώνω", "βαραθρώνεις", "βαραθρώνει", "βαραθρώνουμε", "βαραθρώνετε", "βαραθρώνουν", "θα βαραθρώσω", "θα βαραθρώσεις", "θα βαραθρώσει", "θα βαραθρώσουμε", "θα βαραθρώσετε", "θα βαραθρώσουν", "βαράθρωσα", "βαράθρωσες", "βαράθρωσε", "βαραθρώσαμε", "βαραθρώσατε", "βαράθρωσαν", "βαράθρωνα", "βαράθρωνες", "βαράθρωνε", "βαραθρώναμε", "βαραθρώνατε", "βαράθρωναν", "βαράθρωνε", "βαραθρώνετε", "βαράθρωσε", "βαραθρώστε"]}
{"verb": "βαραίνω", "eng": "burden", "futurum": "θα βαρύνω", "aorist": "βάρυνα", "paradigm": ["βαραίνω", "βαραίνεις", "βαραίνει", "βαραίνουμε", "βαραίνετε", "βαραίνουν", "θα βαρύνω", "θα βαρύνεις", "θα βαρύνει", "θα βαρύνουμε", "θα βαρύνετε", "θα βαρύνουν", "βάρυνα", "βάρυνες", "βάρυνε", "βαρύναμε", "βαρύνατε", "βάρυναν", "βάραινα", "βάραινες", "βάραινε", "βαραίναμε", "βαραίνατε", "βάραιναν", "βάραινε", "βαραίνετε", "βάρυνε", "βαρύντε"]}
{"verb": "βαριαναστενάζω", "eng": "calibrate", "futurum": "θα βαριαναστενάξω", "aorist": "βαριαναστέναξα", "paradigm": ["βαριαναστενάζω", "βαριαναστενάζεις", "βαριαναστενάζει", "βαριαναστενάζουμε", "βαριαναστενάζετε", "βαριαναστενάζουν", "θα βαριαναστενάξω", "θα βαριαναστενάξεις", "θα βαριαναστενάξει", "θα βαριαναστενάξουμε", "θα βαριαναστενάξετε", "θα βαριαναστενάξουν", "βαριαναστέναξα", "βαριαναστέναξες", "βαριαναστέναξε", "βαριαναστενάξαμε", "βαριαναστενάξατε", "βαριαναστέναξαν", "βαριαναστέναζα", "βαριαναστέναζες", "βαριαναστέναζε", "βαριαναστενάζαμε", "βαριαναστενάζατε", "βαριαναστέναζαν", "βαριαναστέναζε", "βαριαναστενάζετε", "βαριαναστέναξε", "βαριαναστενάξτε"]}
{"verb": "βαριέμαι", "eng": "be bored", "futurum": "θα βαρεθώ", "aorist": "βαρέθηκα", "paradigm": ["βαριέμαι", "βαριέσαι", "βαριέται", "βαριόμαστε", "βαριέστε", "βαριούνται", "θα βαρεθώ", "θα βαρεθείς", "θα βαρεθεί", "θα βαρεθούμε", "θα βαρεθείτε", "θα βαρεθούν", "βαρέθηκα", "βαρέθηκες", "βαρέθηκε", "βαρεθήκαμε", "βαρεθήκατε", "βαρέθηκαν", "βαριόμουν", "βαριόσουν", "βαριόταν", "βαριόμαστε", "βαριόσαστε", "βαριόνταν", "-", "-", "-", "βαρεθείτε"]}
{"verb": "βαριοκαρδίζω", "eng": "be bored", "futurum": "θα βαριοκαρδίσω", "aorist": "βαριοκάρδισα", "paradigm": ["βαριοκαρδίζω", "βαριοκαρδίζεις", "βαριοκαρδίζει", "βαριοκαρδίζουμε", "βαριοκαρδίζετε", "βαριοκαρδίζουν", "θα βαριοκαρδίσω", "θα βαριοκαρδίσεις", "θα βαριοκαρδίσει", "θα βαριοκαρδίσουμε", "θα βαριοκαρδίσετε", "θα βαριοκαρδίσουν", "βαριοκάρδισα", "βαριοκάρδισες", "βαριοκάρδισε", "βαριοκαρδίσαμε", "βαριοκαρδίσατε", "βαριοκάρδισαν", "βαριοκάρδιζα", "βαριοκάρδιζες", "βαριοκάρδιζε", "βαριοκαρδίζαμε", "βαριοκαρδίζατε", "βαριοκάρδιζαν", "βαριοκάρδιζε", "βαριοκαρδίζετε", "βαριοκάρδισε", "βαριοκαρδίστε"]}
{"verb": "βαρυκαρδίζω", "eng": "be bored", "futurum": "θα βαρυκαρδίσω", "aorist": "βαρυκάρδισα", "paradigm": ["βαρυκαρδίζω", "βαρυκαρδίζεις", "βαρυκαρδίζει", "βαρυκαρδίζουμε", "βαρυκαρδίζετε", "βαρυκαρδίζουν", "θα βαρυκαρδίσω", "θα βαρυκαρδίσεις", "θα βαρυκαρδίσει", "θα βαρυκαρδίσουμε", "θα βαρυκαρδίσετε", "θα βαρυκαρδίσουν", "βαρυκάρδισα", "βαρυκάρδισες", "βαρυκάρδισε", "βαρυκαρδίσαμε", "βαρυκαρδίσατε", "βαρυκάρδισαν", "βαρυκάρδιζα", "βαρυκάρδιζες", "βαρυκάρδιζε", "βαρυκαρδίζαμε", "βαρυκαρδίζατε", "βαρυκάρδιζαν", "βαρυκάρδιζε", "βαρυκαρδίζετε", "βαρυκάρδισε", "βαρυκαρδίστε"]}
{"verb": "βαρύνω", "eng": "weigh down", "futurum": "θα βαρύνω", "aorist": "βάρυνα", "paradigm": ["βαρύνω", "βαρύνεις", "βαρύνει", "βαρύνουμε", "βαρύνετε", "βαρύνουν", "θα βαρύνω", "θα βαρύνεις", "θα βαρύνει", "θα βαρύνουμε", "θα βαρύνετε", "θα βαρύνουν", "βάρυνα", "βάρυνες", "βάρυνε", "βαρύναμε", "βαρύνατε", "βάρυναν", "βάρυνα", "βάρυνες", "βάρυνε", "βαρύναμε", "βαρύνατε", "βάρυναν", "βάρυνε", "βαρύνετε", "βάρυνε", "βαρύνετε"]}
{"verb": "βαρυστομαχιάζω", "eng": "have indigestion", "futurum": "θα βαρυστομαχιάσω", "aorist": "βαρυστομάχιασα", "paradigm": ["βαρυστομαχιάζω", "βαρυστομαχιάζεις", "βαρυστομαχιάζει", "βαρυστομαχιάζουμε", "βαρυστομαχιάζετε", "βαρυστομαχιάζουν", "θα βαρυστομαχιάσω", "θα βαρυστομαχιάσεις", "θα βαρυστομαχιάσει", "θα βαρυστομαχιάσουμε", "θα βαρυστομαχιάσετε", "θα βαρυστομαχιάσουν", "βαρυστομάχιασα", "βαρυστομάχιασες", "βαρυστομάχιασε", "βαρυστομαχίασαμε", "βαρυστομαχίασατε", "βαρυστομάχιασαν", "βαρυστομαχίαζα", "βαρυστομαχίαζες", "βαρυστομαχίαζε", "βαρυστομαχιάζαμε", "βαρυστομαχιάζατε", "βαρυστομαχίαζαν", "βαρυστομαχίαζε", "βαρυστομαχιάζετε", "βαρυστομάχιασε", "βαρυστομαχιάστε"]}
{"verb": "βαρώ", "eng": "bang", "futurum": "θα βαρέσω", "aorist": "βάρεσα", "paradigm": ["βαρώ", "βαράς", "βαρά", "βαρούμε", "βαράτε", "βαρούν", "θα βαρέσω", "θα βαρέσεις", "θα βαρέσει", "θα βαρέσουμε", "θα βαρέσετε", "θα βαρέσουν", "βάρεσα", "βάρεσες", "βάρεσε", "βαρέσαμε", "βαρέσατε", "βάρεσαν", "βαρούσα", "βαρούσες", "βαρούσε", "βαρούσαμε", "βαρούσατε", "βαρούσαν", "βάρα", "βαράτε", "βάρεσε", "βαρέστε"]}
{"verb": "βαρώ", "eng": "do", "futurum": "θα βαρέσω", "aorist": "βάρεσα", "paradigm": ["βαρώ", "βαράς", "βαρά", "βαρούμε", "βαράτε", "βαρούν", "θα βαρέσω", "θα βαρέσεις", "θα βαρέσει", "θα βαρέσουμε", "θα βαρέσετε", "θα βαρέσουν", "βάρεσα", "βάρεσες", "βάρεσε", "βαρέσαμε", "βαρέσατε", "βάρεσαν", "βαρούσα", "βαρούσες", "βαρούσε", "βαρούσαμε", "βαρούσατε", "βαρούσαν", "βάρα", "βαράτε", "βάρεσε", "βαρέστε"]}
{"verb": "βασανίζω", "eng": "torment", "futurum": "θα βασανίσω", "aorist": "βασάνισα", "paradigm": ["βασανίζω", "βασανίζεις", "βασανίζει", "βασανίζουμε", "βασανίζετε", "βασανίζουν", "θα βασανίσω", "θα βασανίσεις", "θα βασανίσει", "θα βασανίσουμε", "θα βασανίσετε", "θα βασανίσουν", "βασάνισα", "βασάνισες", "βασάνισε", "βασανίσαμε", "βασανίσατε", "βασάνισαν", "βασάνιζα", "βασάνιζες", "βασάνιζε", "βασανίζαμε", "βασανίζατε", "βασάνιζαν", "βασάνιζε", "βασανίζετε", "βασάνισε", "βασανίστε"]}
{"verb": "βασίζω", "eng": "torment", "futurum": "θα βασίσω", "aorist": "βάσισα", "paradigm": ["βασίζω", "βασίζεις", "βασίζει", "βασίζουμε", "βασίζετε", "βασίζουν", "θα βασίσω", "θα βασίσεις", "θα βασίσει", "θα βασίσουμε", "θα βασίσετε", "θα βασίσουν", "βάσισα", "βάσισες", "βάσισε", "βασίσαμε", "βασίσατε", "βάσισαν", "βάσιζα", "βάσιζες", "βάσιζε", "βασίζαμε", "βασίζατε", "βάσιζαν", "βάσιζε", "βασίζετε", "βάσισε", "βασίστε"]}
{"verb": "βασιλεύω", "eng": "reign", "futurum": "θα βασιλέψω", "aorist": "βασίλεψα", "paradigm": ["βασιλεύω", "βασιλεύεις", "βασιλεύει", "βασιλεύουμε", "βασιλεύετε", "βασιλεύουν", "θα βασιλέψω", "θα βασιλέψεις", "θα βασιλέψει", "θα βασιλέψουμε", "θα βασιλέψετε", "θα βασιλέψουν", "βασίλεψα", "βασίλεψες", "βασίλεψε", "βασιλέψαμε", "βασιλέψατε", "βασίλεψαν", "βασίλευα", "βασίλευες", "βασίλευε", "βασιλεύαμε", "βασιλεύατε", "βασίλευαν", "βασίλευε", "βασιλεύετε", "βασίλεψε", "βασιλέψτε"]}
{"verb": "βασκαίνω", "eng": "torment", "futurum": "θα βασκάνω", "aorist": "βάσκανα", "paradigm": ["βασκαίνω", "βασκαίνεις", "βασκαίνει", "βασκαίνουμε", "βασκαίνετε", "βασκαίνουν", "θα βασκάνω", "θα βασκάνεις", "θα βασκάνει", "θα βασκάνουμε", "θα βασκάνετε", "θα βασκάνουν", "βάσκανα", "βάσκανες", "βάσκανε", "βασκάναμε", "βασκάνατε", "βάσκαναν", "βάσκαινα", "βάσκαινες", "βάσκαινε", "βασκαίναμε", "βασκαίνατε", "βάσκαιναν", "βάσκαινε", "βασκαίνετε", "βάσκανε", "βασκάνετε"]}
{"verb": "βαστάζω", "eng": "carry", "futurum": "θα βαστάσω", "aorist": "βάσταξα", "paradigm": ["βαστάζω", "βαστάζεις", "βαστάζει", "βαστάζουμε", "βαστάζετε", "βαστάζουν", "θα βαστάσω", "θα βαστάσεις", "θα βαστάσει", "θα βαστάσουμε", "θα βαστάσετε", "θα βαστάσουν", "βάσταξα", "βάσταξες", "βάσταξε", "βαστάξαμε", "βαστάξατε", "βάσταξαν", "βάσταζα", "βάσταζες", "βάσταζε", "βαστάζαμε", "βαστάζατε", "βάσταζαν", "βάσταζε", "βαστάζετε", "βάσταξε", "βαστάστε"]}
{"verb": "βαστώ", "eng": "do", "futurum": "θα βαστάξω", "aorist": "βάσταξα", "paradigm": ["βαστώ", "βαστάς", "βαστά", "βαστούμε", "βαστάτε", "βαστούν", "θα βαστάξω", "θα βαστάξεις", "θα βαστάξει", "θα βαστάξουμε", "θα βαστάξετε", "θα βαστάξουν", "βάσταξα", "βάσταξες", "βάσταξε", "βαστάξαμε", "βαστάξατε", "βάσταξαν", "βαστούσα", "βαστούσες", "βαστούσε", "βαστούσαμε", "βαστούσατε", "βαστούσαν", "βάστα", "βαστάτε", "βάσταξε", "βαστάξτε"]}
{"verb": "βαστώ", "eng": "hold", "futurum": "θα βαστάξω", "aorist": "βάσταξα", "paradigm": ["βαστώ", "βαστάς", "βαστά", "βαστούμε", "βαστάτε", "βαστούν", "θα βαστάξω", "θα βαστάξεις", "θα βαστάξει", "θα βαστάξουμε", "θα βαστάξετε", "θα βαστάξουν", "βάσταξα", "βάσταξες", "βάσταξε", "βαστάξαμε", "βαστάξατε", "βάσταξαν", "βαστούσα", "βαστούσες", "βαστούσε", "βαστούσαμε", "βαστούσατε", "βαστούσαν", "βάστα", "βαστάτε", "βάσταξε", "βαστάξτε"]}
{"verb": "βατεύω", "eng": "cover an animal", "futurum": "θα βατέψω", "aorist": "βάτεψα", "paradigm": ["βατεύω", "βατεύεις", "βατεύει", "βατεύουμε", "βατεύετε", "βατεύουν", "θα βατέψω", "θα βατέψεις", "θα βατέψει", "θα βατέψουμε", "θα βατέψετε", "θα βατέψουν", "βάτεψα", "βάτεψες", "βάτεψε", "βατέψαμε", "βατέψατε", "βάτεψαν", "βάτευα", "βάτευες", "βάτευε", "βατεύαμε", "βατεύατε", "βάτευαν", "βάτευε", "βατεύετε", "βάτεψε", "βατέψετε"]}
{"verb": "βαυκαλίζω", "eng": "torment", "futurum": "θα βαυκαλίσω", "aorist": "βαυκάλισα", "paradigm": ["βαυκαλίζω", "βαυκαλίζεις", "βαυκαλίζει", "βαυκαλίζουμε", "βαυκαλίζετε", "βαυκαλίζουν", "θα βαυκαλίσω", "θα βαυκαλίσεις", "θα βαυκαλίσει", "θα βαυκαλίσουμε", "θα βαυκαλίσετε", "θα βαυκαλίσουν", "βαυκάλισα", "βαυκάλισες", "βαυκάλισε", "βαυκαλίσαμε", "βαυκαλίσατε", "βαυκάλισαν", "βαυκάλιζα", "βαυκάλιζες", "βαυκάλιζε", "βαυκαλίζαμε", "βαυκαλίζατε", "βαυκάλιζαν", "βαυκάλιζε", "βαυκαλίζετε", "βαυκάλισε", "βαυκαλίστε"]}
{"verb": "βάφομαι", "eng": "apply makeup", "futurum": "θα βαφτώ", "aorist": "βάφτηκα", "paradigm": ["βάφομαι", "βάφεσαι", "βάφεται", "βαφόμαστε", "βάφεστε", "βάφονται", "θα βαφτώ", "θα βαφτείς", "θα βαφτεί", "θα βαφτούμε", "θα βαφτείτε", "θα βαφτούν", "βάφτηκα", "βάφτηκες", "βάφτηκε", "βαφτήκαμε", "βαφτήκατε", "βάφτηκαν", "βαφόμουν", "βαφόσουν", "βαφόταν", "βαφόμαστε", "βαφόσαστε", "βάφονταν", "να βάφεσαι", "βάφεστε", "βάψου", "βαφτείτε"]}
{"verb": "βαφτίζω", "eng": "baptize", "futurum": "θα βαφτίσω", "aorist": "βάφτισα", "paradigm": ["βαφτίζω", "βαφτίζεις", "βαφτίζει", "βαφτίζουμε", "βαφτίζετε", "βαφτίζουν", "θα βαφτίσω", "θα βαφτίσεις", "θα βαφτίσει", "θα βαφτίσουμε", "θα βαφτίσετε", "θα βαφτίσουν", "βάφτισα", "βάφτισες", "βάφτισε", "βαφτίσαμε", "βαφτίσατε", "βάφτισαν", "βάφτιζα", "βάφτιζες", "βάφτιζε", "βαφτίζαμε", "βαφτίζατε", "βάφτιζαν", "βάφτιζε", "βαφτίζετε", "βάφτισε", "βαφτίστε"]}
{"verb": "βάφω", "eng": "paint", "futurum": "θα βάψω", "aorist": "έβαψα", "paradigm": ["βάφω", "βάφεις", "βάφει", "βάφουμε", "βάφετε", "βάφουν", "θα βάψω", "θα βάψεις", "θα βάψει", "θα βάψουμε", "θα βάψετε", "θα βάψουν", "έβαψα", "έβαψες", "έβαψε", "βάψαμε", "βάψατε", "έβαψαν", "έβαφα", "έβαφες", "έβαφε", "βάφαμε", "βάφατε", "έβαφαν", "βάφε", "βάφετε", "βάψε", "βάψετε"]}
{"verb": "βάψω", "eng": "paint", "futurum": "θα βάψω", "aorist": "έβαψα", "paradigm": ["βάψω", "βάψεις", "βάψει", "βάψουμε", "βάψετε", "βάψουν", "θα βάψω", "θα βάψεις", "θα βάψει", "θα βάψουμε", "θα βάψετε", "θα βάψουν", "έβαψα", "έβαψες", "έβαψε", "βάψαμε", "βάψατε", "έβαψαν", "έβαψα", "έβαψες", "έβαψε", "βάψαμε", "βάψατε", "έβαψαν", "βάψε", "βάψετε", "βάψε", "βάψετε"]}
{"verb": "βγάζω", "eng": "take off", "futurum": "θα βγάλω", "aorist": "έβγαλα", "paradigm": ["βγάζω", "βγάζεις", "βγάζει", "βγάζουμε", "βγάζετε", "βγάζουν", "θα βγάλω", "θα βγάλεις", "θα βγάλει", "θα βγάλουμε", "θα βγάλετε", "θα βγάλουν", "έβγαλα", "έβγαλες", "έβγαλε", "βγάλαμε", "βγάλατε", "έβγαλαν", "έβγαζα", "έβγαζες", "έβγαζε", "βγάζαμε", "βγάζατε", "έβγαζαν", "βγάζε", "βγάζετε", "βγάλε", "βγάλτε"]}
{"verb": "βγαίνω", "eng": "go out", "futurum": "θα βγω", "aorist": "βγήκα", "paradigm": ["βγαίνω", "βγαίνεις", "βγαίνει", "βγαίνουμε", "βγαίνετε", "βγαίνουν", "θα βγω", "θα βγεις", "θα βγει", "θα βγούμε", "θα βγείτε", "θα βγουν", "βγήκα", "βγήκες", "βγήκε", "βγήκαμε", "βγήκατε", "βγήκαν", "έβγαινα", "έβγαινες", "έβγαινε", "βγαίναμε", "βγαίνατε", "έβγαιναν", "βγαίνε", "βγαίνετε", "βγες", "βγείτε"]}
{"verb": "βεβαιώνω", "eng": "confirm", "futurum": "θα βεβαιώσω", "aorist": "βεβαίωσα", "paradigm": ["βεβαιώνω", "βεβαιώνεις", "βεβαιώνει", "βεβαιώνουμε", "βεβαιώνετε", "βεβαιώνουνε", "θα βεβαιώσω", "θα βεβαιώσεις", "θα βεβαιώσει", "θα βεβαιώσουμε", "θα βεβαιώσετε", "θα βεβαιώσουνε", "βεβαίωσα", "βεβαίωσες", "βεβαίωσε", "βεβαιώσαμε", "βεβαιώσατε", "βεβαίωσαν", "βεβαίωνα", "βεβαίωνες", "βεβαίωνε", "βεβαιώναμε", "βεβαιώνατε", "βεβαίωναν", "βεβαίωνε", "βεβαιώνετε", "βεβαίωσε", "βεβαιώστε"]}
{"verb": "βεβηλώνομαι", "eng": "baptize", "futurum": "θα βεβηλωθώ", "aorist": "βεβηλώθηκα", "paradigm": ["βεβηλώνομαι", "βεβηλώνεσαι", "βεβηλώνεται", "βεβηλωνόμαστε", "βεβηλώνεστε", "βεβηλώνονται", "θα βεβηλωθώ", "θα βεβηλωθείς", "θα βεβηλωθεί", "θα βεβηλωθούμε", "θα βεβηλωθείτε", "θα βεβηλωθούν", "βεβηλώθηκα", "βεβηλώθηκες", "βεβηλώθηκε", "βεβηλωθήκαμε", "βεβηλωθήκατε", "βεβηλώθηκαν", "βεβηλωνόμουν", "βεβηλωνόσουν", "βεβηλωνόταν", "βεβηλωνόμαστε", "βεβηλωνόσαστε", "βεβηλώνονταν", "βεβηλώνου", "βεβηλώνεστε", "βεβηλώσου", "βεβηλωθείτε"]}
{"verb": "βεβηλώνω", "eng": "baptize", "futurum": "θα βεβηλώσω", "aorist": "βεβήλωσα", "paradigm": ["βεβηλώνω", "βεβηλώνεις", "βεβηλώνει", "βεβηλώνουμε", "βεβηλώνετε", "βεβηλώνουν", "θα βεβηλώσω", "θα βεβηλώσεις", "θα βεβηλώσει", "θα βεβηλώσουμε", "θα βεβηλώσετε", "θα βεβηλώσουν", "βεβήλωσα", "βεβήλωσες", "βεβήλωσε", "βεβηλώσαμε", "βεβηλώσατε", "βεβήλωσαν", "βεβήλωνα", "βεβήλωνες", "βεβήλωνε", "βεβηλώναμε", "βεβηλώνατε", "βεβήλωναν", "βεβήλωνε", "βεβηλώνετε", "βεβήλωσε", "βεβηλώστε"]}
{"verb": "βεγγερίζω", "eng": "baptize", "futurum": "θα βεγγερίσω", "aorist": "βεγγέρισα", "paradigm": ["βεγγερίζω", "βεγγερίζεις", "βεγγερίζει", "βεγγερίζουμε", "βεγγερίζετε", "βεγγερίζουν", "θα βεγγερίσω", "θα βεγγερίσεις", "θα βεγγερίσει", "θα βεγγερίσουμε", "θα βεγγερίσετε", "θα βεγγερίσουν", "βεγγέρισα", "βεγγέρισες", "βεγγέρισε", "βεγγερίσαμε", "βεγγερίσατε", "βεγγέρισαν", "βεγγέριζα", "βεγγέριζες", "βεγγέριζε", "βεγγερίζαμε", "βεγγερίζατε", "βεγγέριζαν", "βεγγέριζε", "βεγγερίζετε", "βεγγέρισε", "βεγγερίστε"]}
{"verb": "βελάζω", "eng": "bleat", "futurum": "θα βελάσω", "aorist": "βέλασα", "paradigm": ["βελάζω", "βελάζεις", "βελάζει", "βελάζουμε", "βελάζετε", "βελάζουν", "θα βελάσω", "θα βελάσεις", "θα βελάσει", "θα βελάσουμε", "θα βελάσετε", "θα βελάσουν", "βέλασα", "βέλασες", "βέλασε", "βελάσαμε", "βελάσατε", "βέλασαν", "βέλαζα", "βέλαζες", "βέλαζε", "βελάζαμε", "βελάζατε", "βέλαζαν", "βέλαζε", "βελάζετε", "βέλασε", "βελάστε"]}
{"verb": "βελονιάζομαι", "eng": "bleat", "futurum": "θα βελονιαστώ", "aorist": "βελονιάστηκα", "paradigm": ["βελονιάζομαι", "βελονιάζεσαι", "βελονιάζεται", "βελονιαζόμαστε", "βελονιάζεστε", "βελονιάζονται", "θα βελονιαστώ", "θα βελονιαστείς", "θα βελονιαστεί", "θα βελονιαστούμε", "θα βελονιαστείτε", "θα βελονιαστούν", "βελονιάστηκα", "βελονιάστηκες", "βελονιάστηκε", "βελονιαστήκαμε", "βελονιαστήκατε", "βελονιάστηκαν", "βελονιαζόμουν", "βελονιαζόσουν", "βελονιαζόταν", "βελονιαζόμαστε", "βελονιαζόσαστε", "βελονιάζονταν", "βελονιάζου", "βελονιάζεστε", "βελονιάσου", "βελονιαστείτε"]}
{"verb": "βελονιάζω", "eng": "thread", "futurum": "θα βελονιάσω", "aorist": "βελόνιασα", "paradigm": ["βελονιάζω", "βελονιάζεις", "βελονιάζει", "βελονιάζουμε", "βελονιάζετε", "βελονιάζουν", "θα βελονιάσω", "θα βελονιάσεις", "θα βελονιάσει", "θα βελονιάσουμε", "θα βελονιάσετε", "θα βελονιάσουν", "βελόνιασα", "βελόνιασες", "βελόνιασε", "βελονιάσαμε", "βελονιάσατε", "βελόνιασαν", "βελόνιαζα", "βελόνιαζες", "βελόνιαζε", "βελονιάζαμε", "βελονιάζατε", "βελόνιαζαν", "βελόνιαζε", "βελονιάζετε", "βελόνιασε", "βελονιάστε"]}
{"verb": "βελτιώνομαι", "eng": "improve", "futurum": "θα βελτιωθώ", "aorist": "βελτιώθηκα", "paradigm": ["βελτιώνομαι", "βελτιώνεσαι", "βελτιώνεται", "βελτιωνόμαστε", "βελτιώνεστε", "βελτιώνονται", "θα βελτιωθώ", "θα βελτιωθείς", "θα βελτιωθεί", "θα βελτιωθούμε", "θα βελτιωθείτε", "θα βελτιωθούνε", "βελτιώθηκα", "βελτιώθηκες", "βελτιώθηκε", "βελτιωθήκαμε", "βελτιωθήκατε", "βελτιώθηκαν", "βελτιωνόμουνα", "βελτιωνόσουνα", "βελτιωνότανε", "βελτιωνόμασταν", "βελτιωνόσασταν", "βελτιώνονταν", "-", "-", "βελτιώσου", "βελτιωθείτε"]}
{"verb": "βελτιώνω", "eng": "improve", "futurum": "θα βελτιώσω", "aorist": "βελτίωσα", "paradigm": ["βελτιώνω", "βελτιώνεις", "βελτιώνει", "βελτιώνουμε", "βελτιώνετε", "βελτιώνουνε", "θα βελτιώσω", "θα βελτιώσεις", "θα βελτιώσει", "θα βελτιώσουμε", "θα βελτιώσετε", "θα βελτιώσουνε", "βελτίωσα", "βελτίωσες", "βελτίωσε", "βελτιώσαμε", "βελτιώσατε", "βελτίωσαν", "βελτίωνα", "βελτίωνες", "βελτίωνε", "βελτιώναμε", "βελτιώνατε", "βελτίωναν", "βελτίωνε", "βελτιώνετε", "βελτίωσε", "βελτιώστε"]}
{"verb": "βεντετίζω", "eng": "thread", "futurum": "θα βεντετίσω", "aorist": "βεντέτισα", "paradigm": ["βεντετίζω", "βεντετίζεις", "βεντετίζει", "βεντετίζουμε", "βεντετίζετε", "βεντετίζουν", "θα βεντετίσω", "θα βεντετίσεις", "θα βεντετίσει", "θα βεντετίσουμε", "θα βεντετίσετε", "θα βεντετίσουν", "βεντέτισα", "βεντέτισες", "βεντέτισε", "βεντετίσαμε", "βεντετίσατε", "βεντέτισαν", "βεντέτιζα", "βεντέτιζες", "βεντέτιζε", "βεντετίζαμε", "βεντετίζατε", "βεντέτιζαν", "βεντέτιζε", "βεντετίζετε", "βεντέτισε", "βεντετίστε"]}
{"verb": "βερνικώνω", "eng": "varnish", "futurum": "θα βερνικώσω", "aorist": "βερνίκωσα", "paradigm": ["βερνικώνω", "βερνικώνεις", "βερνικώνει", "βερνικώνουμε", "βερνικώνετε", "βερνικώνουνε", "θα βερνικώσω", "θα βερνικώσεις", "θα βερνικώσει", "θα βερνικώσουμε", "θα βερνικώσετε", "θα βερνικώσουνε", "βερνίκωσα", "βερνίκωσες", "βερνίκωσε", "βερνικώσαμε", "βερνικώσατε", "βερνίκωσαν", "βερνίκωνα", "βερνίκωνες", "βερνίκωνε", "βερνικώναμε", "βερνικώνατε", "βερνίκωναν", "βερνίκωνε", "βερνικώνετε", "βερνίκωσε", "βερνικώστε"]}
{"verb": "βηματίζω", "eng": "thread", "futurum": "θα βηματίσω", "aorist": "βημάτισα", "paradigm": ["βηματίζω", "βηματίζεις", "βηματίζει", "βηματίζουμε", "βηματίζετε", "βηματίζουν", "θα βηματίσω", "θα βηματίσεις", "θα βηματίσει", "θα βηματίσουμε", "θα βηματίσετε", "θα βηματίσουν", "βημάτισα", "βημάτισες", "βημάτισε", "βηματίσαμε", "βηματίσατε", "βημάτισαν", "βημάτιζα", "βημάτιζες", "βημάτιζε", "βηματίζαμε", "βηματίζατε", "βημάτιζαν", "βημάτιζε", "βηματίζετε", "βημάτισε", "βηματίστε"]}
{"verb": "βήχω", "eng": "couch", "futurum": "θα βήξω", "aorist": "έβηξα", "paradigm": ["βήχω", "βήχεις", "βήχει", "βήχουμε", "βήχετε", "βήχουν", "θα βήξω", "θα βήξεις", "θα βήξει", "θα βήξουμε", "θα βήξετε", "θα βήξουν", "έβηξα", "έβηξες", "έβηξε", "βήξαμε", "βήξατε", "έβηξαν", "έβηχα", "έβηχες", "έβηχε", "βήχαμε", "βήχατε", "έβηχαν", "βήχε", "βήχετε", "βήξε", "βήξετε"]}
{"verb": "βιάζω", "eng": "urge on", "futurum": "θα βιάσω", "aorist": "βίασα", "paradigm": ["βιάζω", "βιάζεις", "βιάζει", "βιάζουμε", "βιάζετε", "βιάζουν", "θα βιάσω", "θα βιάσεις", "θα βιάσει", "θα βιάσουμε", "θα βιάσετε", "θα βιάσουν", "βίασα", "βίασες", "βίασε", "βιάσαμε", "βιάσατε", "βίασαν", "βίαζα", "βίαζες", "βίαζε", "βιάζαμε", "βιάζατε", "βίαζαν", "βίαζε", "βιάζετε", "βίασε", "βιάσετε"]}
{"verb": "βιαιοπραγώ", "eng": "rampage", "futurum": "θα βιαιοπραγήσω", "aorist": "βιαιοπράγησα", "paradigm": ["βιαιοπραγώ", "βιαιοπραγείς", "βιαιοπραγεί", "βιαιοπραγούμε", "βιαιοπραγείτε", "βιαιοπραγούν", "θα βιαιοπραγήσω", "θα βιαιοπραγήσεις", "θα βιαιοπραγήσει", "θα βιαιοπραγήσουμε", "θα βιαιοπραγήσετε", "θα βιαιοπραγήσουν", "βιαιοπράγησα", "βιαιοπράγησες", "βιαιοπράγησε", "βιαιοπραγήσαμε", "βιαιοπραγήσατε", "βιαιοπράγησαν", "βιαιοπραγούσα", "βιαιοπραγούσες", "βιαιοπραγούσε", "βιαιοπραγούσαμε", "βιαιοπραγούσατε", "βιαιοπραγούσαν", "βιαιοπράγει", "βιαιοπραγείτε", "βιαιοπράγησε", "βιαιοπραγήστε"]}
{"verb": "βιβλιοδετώ", "eng": "bind a book", "futurum": "θα βιβλιοδετήσω", "aorist": "βιβλιοδέτησα", "paradigm": ["βιβλιοδετώ", "βιβλιοδετείς", "βιβλιοδετεί", "βιβλιοδετούμε", "βιβλιοδετείτε", "βιβλιοδετούν", "θα βιβλιοδετήσω", "θα βιβλιοδετήσεις", "θα βιβλιοδετήσει", "θα βιβλιοδετήσουμε", "θα βιβλιοδετήσετε", "θα βιβλιοδετήσουν", "βιβλιοδέτησα", "βιβλιοδέτησες", "βιβλιοδέτησε", "βιβλιοδετήσαμε", "βιβλιοδετήσατε", "βιβλιοδέτησαν", "βιβλιοδετούσα", "βιβλιοδετούσες", "βιβλιοδετούσε", "βιβλιοδετούσαμε", "βιβλιοδετούσατε", "βιβλιοδετούσαν", "βιβλιοδέτα", "βιβλιοδετείτε", "βιβλιοδέτησε", "βιβλιοδετήστε"]}
{"verb": "βιγλίζω", "eng": "rampage", "futurum": "θα βιγλίσω", "aorist": "βίγλισα", "paradigm": ["βιγλίζω", "βιγλίζεις", "βιγλίζει", "βιγλίζουμε", "βιγλίζετε", "βιγλίζουν", "θα βιγλίσω", "θα βιγλίσεις", "θα βιγλίσει", "θα βιγλίσουμε", "θα βιγλίσετε", "θα βιγλίσουν", "βίγλισα", "βίγλισες", "βίγλισε", "βιγλίσαμε", "βιγλίσατε", "βίγλισαν", "βίγλιζα", "βίγλιζες", "βίγλιζε", "βιγλίζαμε", "βιγλίζατε", "βίγλιζαν", "βίγλιζε", "βιγλίζετε", "βίγλισε", "βιγλίστε"]}
{"verb": "βιδώνω", "eng": "screw", "futurum": "θα βιδώσω", "aorist": "βίδωσα", "paradigm": ["βιδώνω", "βιδώνεις", "βιδώνει", "βιδώνουμε", "βιδώνετε", "βιδώνουνε", "θα βιδώσω", "θα βιδώσεις", "θα βιδώσει", "θα βιδώσουμε", "θα βιδώσετε", "θα βιδώσουνε", "βίδωσα", "βίδωσες", "βίδωσε", "βιδώσαμε", "βιδώσατε", "βίδωσαν", "βίδωνα", "βίδωνες", "βίδωνε", "βιδώναμε", "βιδώνατε", "βίδωναν", "βίδωνε", "βιδώνετε", "βίδωσε", "βιδώστε"]}
{"verb": "βιντεοσκοπώ", "eng": "videorecord", "futurum": "θα βιντεοσκοπήσω", "aorist": "βιντεοσκόπησα", "paradigm": ["βιντεοσκοπώ", "βιντεοσκοπείς", "βιντεοσκοπεί", "βιντεοσκοπούμε", "βιντεοσκοπείτε", "βιντεοσκοπούν", "θα βιντεοσκοπήσω", "θα βιντεοσκοπήσεις", "θα βιντεοσκοπήσει", "θα βιντεοσκοπήσουμε", "θα βιντεοσκοπήσετε", "θα βιντεοσκοπήσουν", "βιντεοσκόπησα", "βιντεοσκόπησες", "βιντεοσκόπησε", "βιντεοσκοπήσαμε", "βιντεοσκοπήσατε", "βιντεοσκόπησαν", "βιντεοσκοπούσα", "βιντεοσκοπούσες", "βιντεοσκοπούσε", "βιντεοσκοπούσαμε", "βιντεοσκοπούσατε", "βιντεοσκοπούσαν", "βιντεοσκόπα", "βιντεοσκοπείτε", "βιντεοσκόπησε", "βιντεοσκοπήστε"]}
{"verb": "βιομηχανοποιώ", "eng": "industrialize", "futurum": "θα βιομηχανοποιήσω", "aorist": "βιομηχανοποίησα", "paradigm": ["βιομηχανοποιώ", "βιομηχανοποιείς", "βιομηχανοποιεί", "βιομηχανοποιούμε", "βιομηχανοποιείτε", "βιομηχανοποιούν", "θα βιομηχανοποιήσω", "θα βιομηχανοποιήσεις", "θα βιομηχανοποιήσει", "θα βιομηχανοποιήσουμε", "θα βιομηχανοποιήσετε", "θα βιομηχανοποιήσουν", "βιομηχανοποίησα", "βιομηχανοποίησες", "βιομηχανοποίησε", "βιομηχανοποιήσαμε", "βιομηχανοποιήσατε", "βιομηχανοποίησαν", "βιομηχανοποιούσα", "βιομηχανοποιούσες", "βιομηχανοποιούσε", "βιομηχανοποιούσαμε", "βιομηχανοποιούσατε", "βιομηχανοποιούσαν", "βιομηχανοποία", "βιομηχανοποιείτε", "βιομηχανοποίησε", "βιομηχανοποιήστε"]}
{"verb": "βιοπορίζομαι", "eng": "live by", "futurum": "θα βιοποριστώ", "aorist": "βιοπορίστηκα", "paradigm": ["βιοπορίζομαι", "βιοπορίζεσαι", "βιοπορίζεται", "βιοποριζόμαστε", "βιοπορίζεστε", "βιοπορίζονται", "θα βιοποριστώ", "θα βιοποριστείς", "θα βιοποριστεί", "θα βιοποριστούμε", "θα βιοποριστείτε", "θα βιοποριστούν", "βιοπορίστηκα", "βιοπορίστηκες", "βιοπορίστηκε", "βιοποριστήκαμε", "βιοποριστήκατε", "βιοπορίστηκαν", "βιοποριζόμουν", "βιοποριζόσουν", "βιοποριζόταν", "βιοποριζόμαστε", "βιοποριζόσαστε", "βιοπορίζονταν", "βιοπορίζου", "βιοπορίζεστε", "βιοπορίσου", "βιοποριστείτε"]}
{"verb": "βιράρω", "eng": "weigh anchor", "futurum": "θα βιραρίσω", "aorist": "βιράρισα", "paradigm": ["βιράρω", "βιράρεις", "βιράρει", "βιράρουμε", "βιράρετε", "βιράρουν", "θα βιραρίσω", "θα βιραρίσεις", "θα βιραρίσει", "θα βιραρίσουμε", "θα βιραρίσετε", "θα βιραρίσουν", "βιράρισα", "βιράρισες", "βιράρισε", "βιραρίσαμε", "βιραρίσατε", "βιράρισαν", "βίραρα", "βίραρες", "βίραρε", "βιράραμε", "βιράρατε", "βίραραν", "βίραρε", "βιράρετε", "βιράρισε", "βιραρίστε"]}
{"verb": "βιτσίζω", "eng": "live by", "futurum": "θα βιτσίσω", "aorist": "βίτσισα", "paradigm": ["βιτσίζω", "βιτσίζεις", "βιτσίζει", "βιτσίζουμε", "βιτσίζετε", "βιτσίζουν", "θα βιτσίσω", "θα βιτσίσεις", "θα βιτσίσει", "θα βιτσίσουμε", "θα βιτσίσετε", "θα βιτσίσουν", "βίτσισα", "βίτσισες", "βίτσισε", "βιτσίσαμε", "βιτσίσατε", "βίτσισαν", "βίτσιζα", "βίτσιζες", "βίτσιζε", "βιτσίζαμε", "βιτσίζατε", "βίτσιζαν", "βίτσιζε", "βιτσίζετε", "βίτσισε", "βιτσίστε"]}
{"verb": "βιώνω", "eng": "experience", "futurum": "θα βιώσω", "aorist": "βίωσα", "paradigm": ["βιώνω", "βιώνεις", "βιώνει", "βιώνουμε", "βιώνετε", "βιώνουνε", "θα βιώσω", "θα βιώσεις", "θα βιώσει", "θα βιώσουμε", "θα βιώσετε", "θα βιώσουνε", "βίωσα", "βίωσες", "βίωσε", "βιώσαμε", "βιώσατε", "βίωσαν", "βίωνα", "βίωνες", "βίωνε", "βιώναμε", "βιώνατε", "βίωναν", "βίωνε", "βιώνετε", "βίωσε", "βιώστε"]}
{"verb": "βλάπτομαι", "eng": "hurt", "futurum": "θα βλαφτώ", "aorist": "βλάφτηκα", "paradigm": ["βλάπτομαι", "βλάπτεσαι", "βλάπτεται", "βλαπτόμαστε", "βλάπτεστε", "βλάπτονται", "θα βλαφτώ", "θα βλαφτείς", "θα βλαφτεί", "θα βλαφτούμε", "θα βλαφτείτε", "θα βλαφτούν", "βλάφτηκα", "βλάφτηκες", "βλάφτηκε", "βλαφτήκαμε", "βλαφτήκατε", "βλάφτηκαν", "βλαπτόμουν", "βλαπτόσουν", "βλαπτόταν", "βλαπτόμαστε", "βλαπτόσαστε", "βλάπτονταν", "να βλάπτεσαι", "βλάπτεστε", "βλάψου", "βλαφτείτε"]}
{"verb": "βλάπτω", "eng": "damage", "futurum": "θα βλάψω", "aorist": "έβλαψα", "paradigm": ["βλάπτω", "βλάπτεις", "βλάπτει", "βλάπτουμε", "βλάπτετε", "βλάπτουν", "θα βλάψω", "θα βλάψεις", "θα βλάψει", "θα βλάψουμε", "θα βλάψετε", "θα βλάψουν", "έβλαψα", "έβλαψες", "έβλαψε", "βλάψαμε", "βλάψατε", "έβλαψαν", "έβλαπτα", "έβλαπτες", "έβλαπτε", "βλάπταμε", "βλάπτατε", "έβλαπταν", "βλάπτε", "βλάπτετε", "βλάψε", "βλάψτε"]}
{"verb": "βλαστημώ", "eng": "live by", "futurum": "θα βλαστημήσω", "aorist": "βλαστήμησα", "paradigm": ["βλαστημώ", "βλαστημάς", "βλαστημά", "βλαστημούμε", "βλαστημάτε", "βλαστημούν", "θα βλαστημήσω", "θα βλαστημήσεις", "θα βλαστημήσει", "θα βλαστημήσουμε", "θα βλαστημήσετε", "θα βλαστημήσουν", "βλαστήμησα", "βλαστήμησες", "βλαστήμησε", "βλαστημήσαμε", "βλαστημήσατε", "βλαστήμησαν", "βλαστημούσα", "βλαστημούσες", "βλαστημούσε", "βλαστημούσαμε", "βλαστημούσατε", "βλαστημούσαν", "βλαστήμα", "βλαστημάτε", "βλαστήμησε", "βλαστημήστε"]}
{"verb": "βλαστολογώ", "eng": "prune", "futurum": "θα βλαστολογήσω", "aorist": "βλαστολόγησα", "paradigm": ["βλαστολογώ", "βλαστολογείς", "βλαστολογεί", "βλαστολογούμε", "βλαστολογείτε", "βλαστολογούν", "θα βλαστολογήσω", "θα βλαστολογήσεις", "θα βλαστολογήσει", "θα βλαστολογήσουμε", "θα βλαστολογήσετε", "θα βλαστολογήσουν", "βλαστολόγησα", "βλαστολόγησες", "βλαστολόγησε", "βλαστολογήσαμε", "βλαστολογήσατε", "βλαστολόγησαν", "βλαστολογούσα", "βλαστολογούσες", "βλαστολογούσε", "βλαστολογούσαμε", "βλαστολογούσατε", "βλαστολογούσαν", "βλαστολόγει", "βλαστολογείτε", "βλαστολόγησε", "βλαστολογήστε"]}
{"verb": "βλασφημώ", "eng": "blaspheme", "futurum": "θα βλασφημήσω", "aorist": "βλασφήμησα", "paradigm": ["βλασφημώ", "βλασφημείς", "βλασφημεί", "βλασφημούμε", "βλασφημείτε", "βλασφημούν", "θα βλασφημήσω", "θα βλασφημήσεις", "θα βλασφημήσει", "θα βλασφημήσουμε", "θα βλασφημήσετε", "θα βλασφημήσουν", "βλασφήμησα", "βλασφήμησες", "βλασφήμησε", "βλασφημήσαμε", "βλασφημήσατε", "βλασφήμησαν", "βλασφημούσα", "βλασφημούσες", "βλασφημούσε", "βλασφημούσαμε", "βλασφημούσατε", "βλασφημούσαν", "βλασφήμει", "βλασφημείτε", "βλασφήμησε", "βλασφημήστε"]}
{"verb": "βλάφτω", "eng": "do", "futurum": "θα βλάψω", "aorist": "έβλαψα", "paradigm": ["βλάφτω", "βλάφτεις", "βλάφτει", "βλάφτουμε", "βλάφτετε", "βλάφτουν", "θα βλάψω", "θα βλάψεις", "θα βλάψει", "θα βλάψουμε", "θα βλάψετε", "θα βλάψουν", "έβλαψα", "έβλαψες", "έβλαψε", "βλάψαμε", "βλάψατε", "έβλαψαν", "έβλαφτα", "έβλαφτες", "έβλαφτε", "βλάφταμε", "βλάφτατε", "έβλαφταν", "βλάφτε", "βλάφτετε", "βλάψε", "βλάψτε"]}
{"verb": "βλέπομαι", "eng": "appear", "futurum": "θα ιδωθώ", "aorist": "ειδώθηκα", "paradigm": ["βλέπομαι", "βλέπεσαι", "βλέπεται", "βλεπόμαστε", "βλέπεστε", "βλέπονται", "θα ιδωθώ", "θα ιδωθείς", "θα ιδωθεί", "θα ιδωθούμε", "θα ιδωθείτε", "θα ιδωθούν", "ειδώθηκα", "ειδώθηκες", "ειδώθηκε", "ειδωθήκαμε", "ειδωθήκατε", "ειδώθηκαν", "βλεπόμουν", "βλεπόσουν", "βλεπόταν", "βλεπόμαστε", "βλεπόσαστε", "βλέπονταν", "να βλέπεσαι", "βλέπεστε", "ιδώσου", "ιδωθείτε"]}
{"verb": "βλέπω", "eng": "see", "futurum": "θα δω", "aorist": "είδα", "paradigm": ["βλέπω", "βλέπεις", "βλέπει", "βλέπουμε", "βλέπετε", "βλέπουν", "θα δω", "θα δεις", "θα δει", "θα δούμε", "θα δείτε", "θα δουν", "είδα", "είδες", "είδε", "είδαμε", "είδατε", "είδαν", "έβλεπα", "έβλεπες", "έβλεπε", "βλέπαμε", "βλέπατε", "έβλεπαν", "βλέπε", "βλέπετε", "δες", "δείτε"]}
{"verb": "βλεφαρίζω", "eng": "blink", "futurum": "θα βλεφαρίσω", "aorist": "βλεφάρισα", "paradigm": ["βλεφαρίζω", "βλεφαρίζεις", "βλεφαρίζει", "βλεφαρίζουμε", "βλεφαρίζετε", "βλεφαρίζουν", "θα βλεφαρίσω", "θα βλεφαρίσεις", "θα βλεφαρίσει", "θα βλεφαρίσουμε", "θα βλεφαρίσετε", "θα βλεφαρίσουν", "βλεφάρισα", "βλεφάρισες", "βλεφάρισε", "βλεφαρίσαμε", "βλεφαρίσατε", "βλεφάρισαν", "βλεφάριζα", "βλεφάριζες", "βλεφάριζε", "βλεφαρίζαμε", "βλεφαρίζατε", "βλεφάριζαν", "βλεφάριζε", "βλεφαρίζετε", "βλεφάρισε", "βλεφαρίστε"]}
{"verb": "βογγώ", "eng": "do", "futurum": "θα βογγήξω", "aorist": "βόγγηξα", "paradigm": ["βογγώ", "βογγάς", "βογγά", "βογγούμε", "βογγάτε", "βογγούν", "θα βογγήξω", "θα βογγήξεις", "θα βογγήξει", "θα βογγήξουμε", "θα βογγήξετε", "θα βογγήξουν", "βόγγηξα", "βόγγηξες", "βόγγηξε", "βογγήξαμε", "βογγήξατε", "βόγγηξαν", "βογγούσα", "βογγούσες", "βογγούσε", "βογγούσαμε", "βογγούσατε", "βογγούσαν", "βόγγα", "βογγάτε", "βόγγηξε", "βογγήξτε"]}
{"verb": "βογγώ", "eng": "moan", "futurum": "θα βογγήξω", "aorist": "βόγγηξα", "paradigm": ["βογγώ", "βογγάς", "βογγά", "βογγούμε", "βογγάτε", "βογγούν", "θα βογγήξω", "θα βογγήξεις", "θα βογγήξει", "θα βογγήξουμε", "θα βογγήξετε", "θα βογγήξουν", "βόγγηξα", "βόγγηξες", "βόγγηξε", "βογγήξαμε", "βογγήξατε", "βόγγηξαν", "βογγούσα", "βογγούσες", "βογγούσε", "βογγούσαμε", "βογγούσατε", "βογγούσαν", "βόγγα", "βογγάτε", "βόγγηξε", "βογγήξτε"]}
{"verb": "βογκώ", "eng": "do", "futurum": "θα βογκήξω", "aorist": "βόγκηξα", "paradigm": ["βογκώ", "βογκάς", "βογκά", "βογκούμε", "βογκάτε", "βογκούν", "θα βογκήξω", "θα βογκήξεις", "θα βογκήξει", "θα βογκήξουμε", "θα βογκήξετε", "θα βογκήξουν", "βόγκηξα", "βόγκηξες", "βόγκηξε", "βογκήξαμε", "βογκήξατε", "βόγκηξαν", "βογκούσα", "βογκούσες", "βογκούσε", "βογκούσαμε", "βογκούσατε", "βογκούσαν", "βόγκα", "βογκάτε", "βόγκηξε", "βογκήξτε"]}
{"verb": "βογκώ", "eng": "do", "futurum": "θα βογκήξω", "aorist": "βόγκηξα", "paradigm": ["βογκώ", "βογκάς", "βογκά", "βογκούμε", "βογκάτε", "βογκούν", "θα βογκήξω", "θα βογκήξεις", "θα βογκήξει", "θα βογκήξουμε", "θα βογκήξετε", "θα βογκήξουν", "βόγκηξα", "βόγκηξες", "βόγκηξε", "βογκήξαμε", "βογκήξατε", "βόγκηξαν", "βογκούσα", "βογκούσες", "βογκούσε", "βογκούσαμε", "βογκούσατε", "βογκούσαν", "βόγκα", "βογκάτε", "βόγκηξε", "βογκήξτε"]}
{"verb": "βοηθώ", "eng": "do", "futurum": "θα βοηθήσω", "aorist": "βοήθησα", "paradigm": ["βοηθώ", "βοηθείς", "βοηθεί", "βοηθάμε", "βοηθάτε", "βοηθάνε", "θα βοηθήσω", "θα βοηθήσεις", "θα βοηθήσει", "θα βοηθήσουμε", "θα βοηθήσετε", "θα βοηθήσουν", "βοήθησα", "βοήθησες", "βοήθησε", "βοηθήσαμε", "βοηθήσατε", "βοήθησαν", "βοηθούσα", "βοηθούσες", "βοηθούσε", "βοηθούσαμε", "βοηθούσατε", "βοηθούσαν", "βοήθα", "βοηθάτε", "βοήθησε", "βοηθήστε"]}
{"verb": "βοηθώ", "eng": "help", "futurum": "θα βοηθήσω", "aorist": "βοήθησα", "paradigm": ["βοηθώ", "βοηθείς", "βοηθεί", "βοηθάμε", "βοηθάτε", "βοηθάνε", "θα βοηθήσω", "θα βοηθήσεις", "θα βοηθήσει", "θα βοηθήσουμε", "θα βοηθήσετε", "θα βοηθήσουν", "βοήθησα", "βοήθησες", "βοήθησε", "βοηθήσαμε", "βοηθήσατε", "βοήθησαν", "βοηθούσα", "βοηθούσες", "βοηθούσε", "βοηθούσαμε", "βοηθούσατε", "βοηθούσαν", "βοήθα", "βοηθάτε", "βοήθησε", "βοηθήστε"]}
{"verb": "βολεύομαι", "eng": "blink", "futurum": "θα βολευτώ", "aorist": "βολεύτηκα", "paradigm": ["βολεύομαι", "βολεύεσαι", "βολεύεται", "βολευόμαστε", "βολεύεστε", "βολεύονται", "θα βολευτώ", "θα βολευτείς", "θα βολευτεί", "θα βολευτούμε", "θα βολευτείτε", "θα βολευτούν", "βολεύτηκα", "βολεύτηκες", "βολεύτηκε", "βολευτήκαμε", "βολευτήκατε", "βολεύτηκαν", "βολευόμουν", "βολευόσουν", "βολευόταν", "βολευόμαστε", "βολευόσαστε", "βολεύονταν", "βολεύου", "βολεύεστε", "βολέψου", "βολευτείτε"]}
{"verb": "βολεύω", "eng": "blink", "futurum": "θα βολέψω", "aorist": "βόλεψα", "paradigm": ["βολεύω", "βολεύεις", "βολεύει", "βολεύουμε", "βολεύετε", "βολεύουν", "θα βολέψω", "θα βολέψεις", "θα βολέψει", "θα βολέψουμε", "θα βολέψετε", "θα βολέψουν", "βόλεψα", "βόλεψες", "βόλεψε", "βολέψαμε", "βολέψατε", "βόλεψαν", "βόλευα", "βόλευες", "βόλευε", "βολεύαμε", "βολεύατε", "βόλευαν", "βόλευε", "βολεύετε", "βόλεψε", "βολέψτε"]}
{"verb": "βολιδοσκοπώ", "eng": "sound", "futurum": "θα βολιδοσκοπήσω", "aorist": "βολιδοσκόπησα", "paradigm": ["βολιδοσκοπώ", "βολιδοσκοπείς", "βολιδοσκοπεί", "βολιδοσκοπούμε", "βολιδοσκοπείτε", "βολιδοσκοπούν", "θα βολιδοσκοπήσω", "θα βολιδοσκοπήσεις", "θα βολιδοσκοπήσει", "θα βολιδοσκοπήσουμε", "θα βολιδοσκοπήσετε", "θα βολιδοσκοπήσουν", "βολιδοσκόπησα", "βολιδοσκόπησες", "βολιδοσκόπησε", "βολιδοσκοπήσαμε", "βολιδοσκοπήσατε", "βολιδοσκόπησαν", "βολιδοσκοπούσα", "βολιδοσκοπούσες", "βολιδοσκοπούσε", "βολιδοσκοπούσαμε", "βολιδοσκοπούσατε", "βολιδοσκοπούσαν", "βολιδοσκόπα", "βολιδοσκοπείτε", "βολιδοσκόπησε", "βολιδοσκοπήστε"]}
{"verb": "βολοδέρνω", "eng": "blink", "futurum": "θα βολοδέρσω", "aorist": "έβολοδερσα", "paradigm": ["βολοδέρνω", "βολοδέρνεις", "βολοδέρνει", "βολοδέρνουμε", "βολοδέρνετε", "βολοδέρνουν", "θα βολοδέρσω", "θα βολοδέρσεις", "θα βολοδέρσει", "θα βολοδέρσουμε", "θα βολοδέρσετε", "θα βολοδέρσουν", "έβολοδερσα", "έβολοδερσες", "έβολοδερσε", "βολοδέρσαμε", "βολοδέρσατε", "έβολοδερσαν", "έβολοδερνα", "έβολοδερνες", "έβολοδερνε", "βολοδέρναμε", "βολοδέρνατε", "έβολοδερναν", "βολοδέρνε", "βολοδέρνετε", "βολοδέρσε", "βολοδέρστε"]}
{"verb": "βομβαρδίζω", "eng": "bomb", "futurum": "θα βομβαρδίσω", "aorist": "βομβάρδισα", "paradigm": ["βομβαρδίζω", "βομβαρδίζεις", "βομβαρδίζει", "βομβαρδίζουμε", "βομβαρδίζετε", "βομβαρδίζουν", "θα βομβαρδίσω", "θα βομβαρδίσεις", "θα βομβαρδίσει", "θα βομβαρδίσουμε", "θα βομβαρδίσετε", "θα βομβαρδίσουν", "βομβάρδισα", "βομβάρδισες", "βομβάρδισε", "βομβαρδίσαμε", "βομβαρδίσατε", "βομβάρδισαν", "βομβάρδιζα", "βομβάρδιζες", "βομβάρδιζε", "βομβαρδίζαμε", "βομβαρδίζατε", "βομβάρδιζαν", "βομβάρδιζε", "βομβαρδίζετε", "βομβάρδισε", "βομβαρδίστε"]}
{"verb": "βοσκώ", "eng": "bomb", "futurum": "θα βοσκήσω", "aorist": "βόσκησα", "paradigm": ["βοσκώ", "βοσκάς", "βοσκά", "βοσκούμε", "βοσκάτε", "βοσκούν", "θα βοσκήσω", "θα βοσκήσεις", "θα βοσκήσει", "θα βοσκήσουμε", "θα βοσκήσετε", "θα βοσκήσουν", "βόσκησα", "βόσκησες", "βόσκησε", "βοσκήσαμε", "βοσκήσατε", "βόσκησαν", "βοσκούσα", "βοσκούσες", "βοσκούσε", "βοσκούσαμε", "βοσκούσατε", "βοσκούσαν", "βόσκα", "βοσκάτε", "βόσκησε", "βοσκήστε"]}
{"verb": "βόσκω", "eng": "graze", "futurum": "θα βοσκήσω", "aorist": "βόσκησα", "paradigm": ["βόσκω", "βόσκεις", "βόσκει", "βόσκουμε", "βόσκετε", "βόσκουν", "θα βοσκήσω", "θα βοσκήσεις", "θα βοσκήσει", "θα βοσκήσουμε", "θα βοσκήσετε", "θα βοσκήσουν", "βόσκησα", "βόσκησες", "βόσκησε", "βοσκήσαμε", "βοσκήσατε", "βόσκησαν", "έβοσκα", "έβοσκες", "έβοσκε", "βόσκαμε", "βόσκατε", "έβοσκαν", "βόσκε", "βόσκετε", "βόσκησε", "βοσκήστε"]}
{"verb": "βοτανίζω", "eng": "weed", "futurum": "θα βοτανίσω", "aorist": "βοτάνισα", "paradigm": ["βοτανίζω", "βοτανίζεις", "βοτανίζει", "βοτανίζουμε", "βοτανίζετε", "βοτανίζουν", "θα βοτανίσω", "θα βοτανίσεις", "θα βοτανίσει", "θα βοτανίσουμε", "θα βοτανίσετε", "θα βοτανίσουν", "βοτάνισα", "βοτάνισες", "βοτάνισε", "βοτανίσαμε", "βοτανίσατε", "βοτάνισαν", "βοτάνιζα", "βοτάνιζες", "βοτάνιζε", "βοτανίζαμε", "βοτανίζατε", "βοτάνιζαν", "βοτάνιζε", "βοτανίζετε", "βοτάνισε", "βοτανίστε"]}
{"verb": "βουβαίνω", "eng": "weed", "futurum": "θα βουβάνω", "aorist": "βούβανα", "paradigm": ["βουβαίνω", "βουβαίνεις", "βουβαίνει", "βουβαίνουμε", "βουβαίνετε", "βουβαίνουν", "θα βουβάνω", "θα βουβάνεις", "θα βουβάνει", "θα βουβάνουμε", "θα βουβάνετε", "θα βουβάνουν", "βούβανα", "βούβανες", "βούβανε", "βουβάναμε", "βουβάνατε", "βούβαναν", "βούβαινα", "βούβαινες", "βούβαινε", "βουβαίναμε", "βουβαίνατε", "βούβαιναν", "βούβαινε", "βουβαίνετε", "βούβανε", "βουβάνετε"]}
{"verb": "βουίζω", "eng": "hum", "futurum": "θα βουίσω", "aorist": "βούισα", "paradigm": ["βουίζω", "βουίζεις", "βουίζει", "βουίζουμε", "βουίζετε", "βουίζουν", "θα βουίσω", "θα βουίσεις", "θα βουίσει", "θα βουίσουμε", "θα βουίσετε", "θα βουίσουν", "βούισα", "βούισες", "βούισε", "βουίσαμε", "βουίσατε", "βούισαν", "βούιζα", "βούιζες", "βούιζε", "βουίζαμε", "βουίζατε", "βούιζαν", "βούιζε", "βουίζετε", "βούισε", "βουίστε"]}
{"verb": "βουλιάζω", "eng": "hum", "futurum": "θα βουλιάξω", "aorist": "βούλιαξα", "paradigm": ["βουλιάζω", "βουλιάζεις", "βουλιάζει", "βουλιάζουμε", "βουλιάζετε", "βουλιάζουν", "θα βουλιάξω", "θα βουλιάξεις", "θα βουλιάξει", "θα βουλιάξουμε", "θα βουλιάξετε", "θα βουλιάξουν", "βούλιαξα", "βούλιαξες", "βούλιαξε", "βουλιάξαμε", "βουλιάξατε", "βούλιαξαν", "βούλιαζα", "βούλιαζες", "βούλιαζε", "βουλιάζαμε", "βουλιάζατε", "βούλιαζαν", "βούλιαζε", "βουλιάζετε", "βούλιαξε", "βουλιάξτε"]}
{"verb": "βουλίζω", "eng": "hum", "futurum": "θα βουλίσω", "aorist": "βούλισα", "paradigm": ["βουλίζω", "βουλίζεις", "βουλίζει", "βουλίζουμε", "βουλίζετε", "βουλίζουν", "θα βουλίσω", "θα βουλίσεις", "θα βουλίσει", "θα βουλίσουμε", "θα βουλίσετε", "θα βουλίσουν", "βούλισα", "βούλισες", "βούλισε", "βουλίσαμε", "βουλίσατε", "βούλισαν", "βούλιζα", "βούλιζες", "βούλιζε", "βουλίζαμε", "βουλίζατε", "βούλιζαν", "βούλιζε", "βουλίζετε", "βούλισε", "βουλίστε"]}
{"verb": "βούλομαι", "eng": "wish", "futurum": "θα βουληθώ", "aorist": "βουλήθηκα", "paradigm": ["βούλομαι", "βούλεσαι", "βούλεται", "βουλόμαστε", "βούλεστε", "βούλονται", "θα βουληθώ", "θα βουληθείς", "θα βουληθεί", "θα βουληθούμε", "θα βουληθείτε", "θα βουληθούν", "βουλήθηκα", "βουλήθηκες", "βουλήθηκε", "βουληθήκαμε", "βουληθήκατε", "βουλήθηκαν", "βουλόμουν", "βουλόσουν", "βουλόταν", "βουλόμαστε", "βουλόσαστε", "βούλονταν", "να βούλεσαι", "βούλεστε", "βουλήσου", "βουληθείτε"]}
{"verb": "βουλώνομαι", "eng": "do", "futurum": "θα βουλωθώ", "aorist": "βουλώθηκα", "paradigm": ["βουλώνομαι", "βουλώνεσαι", "βουλώνεται", "βουλωνόμαστε", "βουλώνεστε", "βουλώνονται", "θα βουλωθώ", "θα βουλωθείς", "θα βουλωθεί", "θα βουλωθούμε", "θα βουλωθείτε", "θα βουλωθούνε", "βουλώθηκα", "βουλώθηκες", "βουλώθηκε", "βουλωθήκαμε", "βουλωθήκατε", "βουλώθηκαν", "βουλωνόμουνα", "βουλωνόσουνα", "βουλωνότανε", "βουλωνόμασταν", "βουλωνόσασταν", "βουλώνονταν", "-", "-", "βουλώσου", "βουλωθείτε"]}
{"verb": "βουλώνω", "eng": "seal", "futurum": "θα βουλώσω", "aorist": "βούλωσα", "paradigm": ["βουλώνω", "βουλώνεις", "βουλώνει", "βουλώνουμε", "βουλώνετε", "βουλώνουν", "θα βουλώσω", "θα βουλώσεις", "θα βουλώσει", "θα βουλώσουμε", "θα βουλώσετε", "θα βουλώσουν", "βούλωσα", "βούλωσες", "βούλωσε", "βουλώσαμε", "βουλώσατε", "βούλωσαν", "βούλωνα", "βούλωνες", "βούλωνε", "βουλώναμε", "βουλώνατε", "βούλωναν", "βούλωνε", "βουλώνετε", "βούλωσε", "βουλώστε"]}
{"verb": "βουρκώνω", "eng": "mist", "futurum": "θα βουρκώσω", "aorist": "βούρκωσα", "paradigm": ["βουρκώνω", "βουρκώνεις", "βουρκώνει", "βουρκώνουμε", "βουρκώνετε", "βουρκώνουν", "θα βουρκώσω", "θα βουρκώσεις", "θα βουρκώσει", "θα βουρκώσουμε", "θα βουρκώσετε", "θα βουρκώσουν", "βούρκωσα", "βούρκωσες", "βούρκωσε", "βουρκώσαμε", "βουρκώσατε", "βούρκωσαν", "βούρκωνα", "βούρκωνες", "βούρκωνε", "βουρκώναμε", "βουρκώνατε", "βούρκωναν", "βούρκωνε", "βουρκώνετε", "βούρκωσε", "βουρκώστε"]}
{"verb": "βουρλίζω", "eng": "mist", "futurum": "θα βουρλίσω", "aorist": "βούρλισα", "paradigm": ["βουρλίζω", "βουρλίζεις", "βουρλίζει", "βουρλίζουμε", "βουρλίζετε", "βουρλίζουν", "θα βουρλίσω", "θα βουρλίσεις", "θα βουρλίσει", "θα βουρλίσουμε", "θα βουρλίσετε", "θα βουρλίσουν", "βούρλισα", "βούρλισες", "βούρλισε", "βουρλίσαμε", "βουρλίσατε", "βούρλισαν", "βούρλιζα", "βούρλιζες", "βούρλιζε", "βουρλίζαμε", "βουρλίζατε", "βούρλιζαν", "βούρλιζε", "βουρλίζετε", "βούρλισε", "βουρλίστε"]}
{"verb": "βουρτσίζω", "eng": "brush", "futurum": "θα βουρτσίσω", "aorist": "βούρτσισα", "paradigm": ["βουρτσίζω", "βουρτσίζεις", "βουρτσίζει", "βουρτσίζουμε", "βουρτσίζετε", "βουρτσίζουν", "θα βουρτσίσω", "θα βουρτσίσεις", "θα βουρτσίσει", "θα βουρτσίσουμε", "θα βουρτσίσετε", "θα βουρτσίσουν", "βούρτσισα", "βούρτσισες", "βούρτσισε", "βουρτσίσαμε", "βουρτσίσατε", "βούρτσισαν", "βούρτσιζα", "βούρτσιζες", "βούρτσιζε", "βουρτσίζαμε", "βουρτσίζατε", "βούρτσιζαν", "βούρτσιζε", "βουρτσίζετε", "βούρτσισε", "βουρτσίστε"]}
{"verb": "βουτυρώνω", "eng": "butter", "futurum": "θα βουτυρώσω", "aorist": "βουτύρωσα", "paradigm": ["βουτυρώνω", "βουτυρώνεις", "βουτυρώνει", "βουτυρώνουμε", "βουτυρώνετε", "βουτυρώνουνε", "θα βουτυρώσω", "θα βουτυρώσεις", "θα βουτυρώσει", "θα βουτυρώσουμε", "θα βουτυρώσετε", "θα βουτυρώσουνε", "βουτύρωσα", "βουτύρωσες", "βουτύρωσε", "βουτυρώσαμε", "βουτυρώσατε", "βουτύρωσαν", "βουτύρωνα", "βουτύρωνες", "βουτύρωνε", "βουτυρώναμε", "βουτυρώνατε", "βουτύρωναν", "βουτύρωνε", "βουτυρώνετε", "βουτύρωσε", "βουτυρώστε"]}
{"verb": "βουτώ", "eng": "do", "futurum": "θα βουτήξω", "aorist": "βούτηξα", "paradigm": ["βουτώ", "βουτάς", "βουτά", "βουτούμε", "βουτάτε", "βουτούν", "θα βουτήξω", "θα βουτήξεις", "θα βουτήξει", "θα βουτήξουμε", "θα βουτήξετε", "θα βουτήξουν", "βούτηξα", "βούτηξες", "βούτηξε", "βουτήξαμε", "βουτήξατε", "βούτηξαν", "βουτούσα", "βουτούσες", "βουτούσε", "βουτούσαμε", "βουτούσατε", "βουτούσαν", "βούτα", "βουτάτε", "βούτηξε", "βουτήξτε"]}
{"verb": "βουτώ", "eng": "sink", "futurum": "θα βουτήξω", "aorist": "βούτηξα", "paradigm": ["βουτώ", "βουτάς", "βουτά", "βουτούμε", "βουτάτε", "βουτούν", "θα βουτήξω", "θα βουτήξεις", "θα βουτήξει", "θα βουτήξουμε", "θα βουτήξετε", "θα βουτήξουν", "βούτηξα", "βούτηξες", "βούτηξε", "βουτήξαμε", "βουτήξατε", "βούτηξαν", "βουτούσα", "βουτούσες", "βουτούσε", "βουτούσαμε", "βουτούσατε", "βουτούσαν", "βούτα", "βουτάτε", "βούτηξε", "βουτήξτε"]}
{"verb": "βραβεύω", "eng": "reward", "futurum": "θα βραβέψω", "aorist": "βράβευσα", "paradigm": ["βραβεύω", "βραβεύεις", "βραβεύει", "βραβεύουμε", "βραβεύετε", "βραβεύουν", "θα βραβέψω", "θα βραβέψεις", "θα βραβέψει", "θα βραβέψουμε", "θα βραβέψετε", "θα βραβέψουν", "βράβευσα", "βράβευσες", "βράβευσε", "βραβεύσαμε", "βραβεύσατε", "βράβευσαν", "βράβευα", "βράβευες", "βράβευε", "βραβεύαμε", "βραβεύατε", "βράβευαν", "βράβευε", "βραβεύετε", "βράβευσε", "βραβέψετε"]}
{"verb": "βραδιάζει", "eng": "fall", "futurum": "θα βραδιάσω", "aorist": "βράδιασε", "paradigm": ["βραδιάζει", "βραδιάζεεις", "βραδιάζεει", "βραδιάζεουμε", "βραδιάζεετε", "βραδιάζεουν", "θα βραδιάσω", "θα βραδιάσεις", "θα βραδιάσει", "θα βραδιάσουμε", "θα βραδιάσετε", "θα βραδιάσουν", "βράδιασε", "βράδιασες", "βράδιασε", "βραδίασαμε", "βραδίασατε", "βράδιασαν", "βραδιαζέα", "βραδιαζέες", "βραδιαζέε", "βραδιάζεαμε", "βραδιάζεατε", "βραδιαζέαν", "βραδίαζεε", "βραδιάζεετε", "βράδιασε", "βραδιάστε"]}
{"verb": "βραδιάζω", "eng": "mist", "futurum": "θα βραδιάσω", "aorist": "βράδιασα", "paradigm": ["βραδιάζω", "βραδιάζεις", "βραδιάζει", "βραδιάζουμε", "βραδιάζετε", "βραδιάζουν", "θα βραδιάσω", "θα βραδιάσεις", "θα βραδιάσει", "θα βραδιάσουμε", "θα βραδιάσετε", "θα βραδιάσουν", "βράδιασα", "βράδιασες", "βράδιασε", "βραδιάσαμε", "βραδιάσατε", "βράδιασαν", "βράδιαζα", "βράδιαζες", "βράδιαζε", "βραδιάζαμε", "βραδιάζατε", "βράδιαζαν", "βράδιαζε", "βραδιάζετε", "βράδιασε", "βραδιάστε"]}
{"verb": "βραδύνω", "eng": "be slow", "futurum": "θα βραδύνω", "aorist": "βράδυνα", "paradigm": ["βραδύνω", "βραδύνεις", "βραδύνει", "βραδύνουμε", "βραδύνετε", "βραδύνουν", "θα βραδύνω", "θα βραδύνεις", "θα βραδύνει", "θα βραδύνουμε", "θα βραδύνετε", "θα βραδύνουν", "βράδυνα", "βράδυνες", "βράδυνε", "βραδύναμε", "βραδύνατε", "βράδυναν", "βράδυνα", "βράδυνες", "βράδυνε", "βραδύναμε", "βραδύνατε", "βράδυναν", "βράδυνε", "βραδύνετε", "βράδυνε", "βραδύνετε"]}
{"verb": "βράζω", "eng": "boil", "futurum": "θα βράσω", "aorist": "έβρασα", "paradigm": ["βράζω", "βράζεις", "βράζει", "βράζουμε", "βράζετε", "βράζουν", "θα βράσω", "θα βράσεις", "θα βράσει", "θα βράσουμε", "θα βράσετε", "θα βράσουν", "έβρασα", "έβρασες", "έβρασε", "βράσαμε", "βράσατε", "έβρασαν", "έβραζα", "έβραζες", "έβραζε", "βράζαμε", "βράζατε", "έβραζαν", "βράζε", "βράζετε", "βράσε", "βράστε"]}
{"verb": "βραχνιάζω", "eng": "make", "futurum": "θα βραχνιάσω", "aorist": "βράχνιασα", "paradigm": ["βραχνιάζω", "βραχνιάζεις", "βραχνιάζει", "βραχνιάζουμε", "βραχνιάζετε", "βραχνιάζουν", "θα βραχνιάσω", "θα βραχνιάσεις", "θα βραχνιάσει", "θα βραχνιάσουμε", "θα βραχνιάσετε", "θα βραχνιάσουν", "βράχνιασα", "βράχνιασες", "βράχνιασε", "βραχνίασαμε", "βραχνίασατε", "βράχνιασαν", "βραχνίαζα", "βραχνίαζες", "βραχνίαζε", "βραχνιάζαμε", "βραχνιάζατε", "βραχνίαζαν", "βραχνίαζε", "βραχνιάζετε", "βράχνιασε", "βραχνιάστε"]}
{"verb": "βραχυκυκλώνω", "eng": "shortcircuit", "futurum": "θα βραχυκυκλώσω", "aorist": "βραχυκύκλωσα", "paradigm": ["βραχυκυκλώνω", "βραχυκυκλώνεις", "βραχυκυκλώνει", "βραχυκυκλώνουμε", "βραχυκυκλώνετε", "βραχυκυκλώνουν", "θα βραχυκυκλώσω", "θα βραχυκυκλώσεις", "θα βραχυκυκλώσει", "θα βραχυκυκλώσουμε", "θα βραχυκυκλώσετε", "θα βραχυκυκλώσουν", "βραχυκύκλωσα", "βραχυκύκλωσες", "βραχυκύκλωσε", "βραχυκυκλώσαμε", "βραχυκυκλώσατε", "βραχυκύκλωσαν", "βραχυκύκλωνα", "βραχυκύκλωνες", "βραχυκύκλωνε", "βραχυκυκλώναμε", "βραχυκυκλώνατε", "βραχυκύκλωναν", "βραχυκύκλωνε", "βραχυκυκλώνετε", "βραχυκύκλωσε", "βραχυκυκλώστε"]}
{"verb": "βρεφοκομώ", "eng": "nurse", "futurum": "θα βρεφοκομήσω", "aorist": "βρεφοκόμησα", "paradigm": ["βρεφοκομώ", "βρεφοκομείς", "βρεφοκομεί", "βρεφοκομούμε", "βρεφοκομείτε", "βρεφοκομούν", "θα βρεφοκομήσω", "θα βρεφοκομήσεις", "θα βρεφοκομήσει", "θα βρεφοκομήσουμε", "θα βρεφοκομήσετε", "θα βρεφοκομήσουν", "βρεφοκόμησα", "βρεφοκόμησες", "βρεφοκόμησε", "βρεφοκομήσαμε", "βρεφοκομήσατε", "βρεφοκόμησαν", "βρεφοκομούσα", "βρεφοκομούσες", "βρεφοκομούσε", "βρεφοκομούσαμε", "βρεφοκομούσατε", "βρεφοκομούσαν", "βρεφοκόμει", "βρεφοκομείτε", "βρεφοκόμησε", "βρεφοκομήστε"]}
{"verb": "βρέχομαι", "eng": "become wet", "futurum": "θα βραχώ", "aorist": "βράχηκα", "paradigm": ["βρέχομαι", "βρέχεσαι", "βρέχεται", "βρεχόμαστε", "βρέχεστε", "βρέχονται", "θα βραχώ", "θα βραχείς", "θα βραχεί", "θα βραχούμε", "θα βραχείτε", "θα βραχούν", "βράχηκα", "βράχηκες", "βράχηκε", "βραχήκαμε", "βραχήκατε", "βράχηκαν", "βρεχόμουν", "βρεχόσουν", "βρεχόταν", "βρεχόμαστε", "βρεχόσαστε", "βρέχονταν", "να βρέχεσαι", "βρέχεστε", "βράχσου", "βραχείτε"]}
{"verb": "βρέχω", "eng": "wet", "futurum": "θα βρέξω", "aorist": "έβρεξα", "paradigm": ["βρέχω", "βρέχεις", "βρέχει", "βρέχουμε", "βρέχετε", "βρέχουν", "θα βρέξω", "θα βρέξεις", "θα βρέξει", "θα βρέξουμε", "θα βρέξετε", "θα βρέξουν", "έβρεξα", "έβρεξες", "έβρεξε", "βρέξαμε", "βρέξατε", "έβρεξαν", "έβρεχα", "έβρεχες", "έβρεχε", "βρέχαμε", "βρέχατε", "έβρεχαν", "βρέχε", "βρέχετε", "βρέξε", "βρέξετε"]}
{"verb": "βρίζω", "eng": "curse", "futurum": "θα βρίσω", "aorist": "έβρισα", "paradigm": ["βρίζω", "βρίζεις", "βρίζει", "βρίζουμε", "βρίζετε", "βρίζουν", "θα βρίσω", "θα βρίσεις", "θα βρίσει", "θα βρίσουμε", "θα βρίσετε", "θα βρίσουν", "έβρισα", "έβρισες", "έβρισε", "βρίσαμε", "βρίσατε", "έβρισαν", "έβριζα", "έβριζες", "έβριζε", "βρίζαμε", "βρίζατε", "έβριζαν", "έβριζε", "βρίζετε", "έβρισε", "βρίστε"]}
{"verb": "βρικολακιάζω", "eng": "become a vampire", "futurum": "θα βρικολακιάσω", "aorist": "βρικολάκιασα", "paradigm": ["βρικολακιάζω", "βρικολακιάζεις", "βρικολακιάζει", "βρικολακιάζουμε", "βρικολακιάζετε", "βρικολακιάζουν", "θα βρικολακιάσω", "θα βρικολακιάσεις", "θα βρικολακιάσει", "θα βρικολακιάσουμε", "θα βρικολακιάσετε", "θα βρικολακιάσουν", "βρικολάκιασα", "βρικολάκιασες", "βρικολάκιασε", "βρικολακίασαμε", "βρικολακίασατε", "βρικολάκιασαν", "βρικολακίαζα", "βρικολακίαζες", "βρικολακίαζε", "βρικολακιάζαμε", "βρικολακιάζατε", "βρικολακίαζαν", "βρικολακίαζε", "βρικολακιάζετε", "βρικολάκιασε", "βρικολακιάστε"]}
{"verb": "βρίσκομαι", "eng": "be", "futurum": "θα βρεθώ", "aorist": "βρέθηκα", "paradigm": ["βρίσκομαι", "βρίσκεσαι", "βρίσκεται", "βρισκόμαστε", "βρίσκεστε", "βρίσκονται", "θα βρεθώ", "θα βρεθείς", "θα βρεθεί", "θα βρεθούμε", "θα βρεθείτε", "θα βρεθούν", "βρέθηκα", "βρέθηκες", "βρέθηκε", "βρεθήκαμε", "βρεθήκατε", "βρέθηκαν", "βρισκόμουν", "βρισκόσουν", "βρισκόταν", "βρισκόμαστε", "βρισκόσαστε", "βρίσκονταν", "βρίσκου", "βρίσκεστε", "-", "βρεθείτε"]}
{"verb": "βρίσκω", "eng": "find", "futurum": "θα βρω", "aorist": "βρήκα", "paradigm": ["βρίσκω", "βρίσκεις", "βρίσκει", "βρίσκουμε", "βρίσκετε", "βρίσκουν", "θα βρω", "θα βρεις", "θα βρει", "θα βρούμε", "θα βρείτε", "θα βρουν", "βρήκα", "βρήκες", "βρήκε", "βρήκαμε", "βρήκατε", "βρήκαν", "έβρισκα", "έβρισκες", "έβρισκε", "βρίσκαμε", "βρίσκατε", "έβρισκαν", "βρίσκε", "βρίσκετε", "βρες", "βρείτε"]}
{"verb": "βρομίζω", "eng": "be", "futurum": "θα βρομίσω", "aorist": "βρόμισα", "paradigm": ["βρομίζω", "βρομίζεις", "βρομίζει", "βρομίζουμε", "βρομίζετε", "βρομίζουν", "θα βρομίσω", "θα βρομίσεις", "θα βρομίσει", "θα βρομίσουμε", "θα βρομίσετε", "θα βρομίσουν", "βρόμισα", "βρόμισες", "βρόμισε", "βρομίσαμε", "βρομίσατε", "βρόμισαν", "βρόμιζα", "βρόμιζες", "βρόμιζε", "βρομίζαμε", "βρομίζατε", "βρόμιζαν", "βρόμιζε", "βρομίζετε", "βρόμισε", "βρομίστε"]}
{"verb": "βροντοκοπώ", "eng": "be", "futurum": "θα βροντοκοπήσω", "aorist": "βροντοκόπησα", "paradigm": ["βροντοκοπώ", "βροντοκοπάς", "βροντοκοπά", "βροντοκοπούμε", "βροντοκοπάτε", "βροντοκοπούν", "θα βροντοκοπήσω", "θα βροντοκοπήσεις", "θα βροντοκοπήσει", "θα βροντοκοπήσουμε", "θα βροντοκοπήσετε", "θα βροντοκοπήσουν", "βροντοκόπησα", "βροντοκόπησες", "βροντοκόπησε", "βροντοκοπήσαμε", "βροντοκοπήσατε", "βροντοκόπησαν", "βροντοκοπούσα", "βροντοκοπούσες", "βροντοκοπούσε", "βροντοκοπούσαμε", "βροντοκοπούσατε", "βροντοκοπούσαν", "βροντοκόπα", "βροντοκοπάτε", "βροντοκόπησε", "βροντοκοπήστε"]}
{"verb": "βροντοφωνάζω", "eng": "be", "futurum": "θα βροντοφωνάξω", "aorist": "βροντοφώναξα", "paradigm": ["βροντοφωνάζω", "βροντοφωνάζεις", "βροντοφωνάζει", "βροντοφωνάζουμε", "βροντοφωνάζετε", "βροντοφωνάζουν", "θα βροντοφωνάξω", "θα βροντοφωνάξεις", "θα βροντοφωνάξει", "θα βροντοφωνάξουμε", "θα βροντοφωνάξετε", "θα βροντοφωνάξουν", "βροντοφώναξα", "βροντοφώναξες", "βροντοφώναξε", "βροντοφωνάξαμε", "βροντοφωνάξατε", "βροντοφώναξαν", "βροντοφώναζα", "βροντοφώναζες", "βροντοφώναζε", "βροντοφωνάζαμε", "βροντοφωνάζατε", "βροντοφώναζαν", "βροντοφώναζε", "βροντοφωνάζετε", "βροντοφώναξε", "βροντοφωνάξτε"]}
{"verb": "βυζαίνω", "eng": "suck", "futurum": "θα βυζάξω", "aorist": "βύζαξα", "paradigm": ["βυζαίνω", "βυζαίνεις", "βυζαίνει", "βυζαίνουμε", "βυζαίνετε", "βυζαίνουν", "θα βυζάξω", "θα βυζάξεις", "θα βυζάξει", "θα βυζάξουμε", "θα βυζάξετε", "θα βυζάξουν", "βύζαξα", "βύζαξες", "βύζαξε", "βυζάξαμε", "βυζάξατε", "βύζαξαν", "βύζαινα", "βύζαινες", "βύζαινε", "βυζαίναμε", "βυζαίνατε", "βύζαιναν", "βύζαινε", "βυζαίνετε", "βύζαξε", "βυζάξτε"]}
{"verb": "βυθίζομαι", "eng": "be sunk", "futurum": "θα βυθιστώ", "aorist": "βυθίστηκα", "paradigm": ["βυθίζομαι", "βυθίζεσαι", "βυθίζεται", "βυθιζόμαστε", "βυθίζεστε", "βυθίζονται", "θα βυθιστώ", "θα βυθιστείς", "θα βυθιστεί", "θα βυθιστούμε", "θα βυθιστείτε", "θα βυθιστούν", "βυθίστηκα", "βυθίστηκες", "βυθίστηκε", "βυθιστήκαμε", "βυθιστήκατε", "βυθίστηκαν", "βυθιζόμουν", "βυθιζόσουν", "βυθιζόταν", "βυθιζόμαστε", "βυθιζόσαστε", "βυθίζονταν", "να βυθίζεσαι", "βυθίζεστε", "βυθίσου", "βυθιστείτε"]}
{"verb": "βυθίζω", "eng": "sink", "futurum": "θα βυθίσω", "aorist": "βύθισα", "paradigm": ["βυθίζω", "βυθίζεις", "βυθίζει", "βυθίζουμε", "βυθίζετε", "βυθίζουν", "θα βυθίσω", "θα βυθίσεις", "θα βυθίσει", "θα βυθίσουμε", "θα βυθίσετε", "θα βυθίσουν", "βύθισα", "βύθισες", "βύθισε", "βυθίσαμε", "βυθίσατε", "βύθισαν", "βύθιζα", "βύθιζες", "βύθιζε", "βυθίζαμε", "βυθίζατε", "βύθιζαν", "βύθιζε", "βυθίζετε", "βύθισε", "βυθίστε"]}
{"verb": "βυνοποιώ", "eng": "malt", "futurum": "θα βυνοποιήσω", "aorist": "βυνοποίησα", "paradigm": ["βυνοποιώ", "βυνοποιείς", "βυνοποιεί", "βυνοποιούμε", "βυνοποιείτε", "βυνοποιούν", "θα βυνοποιήσω", "θα βυνοποιήσεις", "θα βυνοποιήσει", "θα βυνοποιήσουμε", "θα βυνοποιήσετε", "θα βυνοποιήσουν", "βυνοποίησα", "βυνοποίησες", "βυνοποίησε", "βυνοποιήσαμε", "βυνοποιήσατε", "βυνοποίησαν", "βυνοποιούσα", "βυνοποιούσες", "βυνοποιούσε", "βυνοποιούσαμε", "βυνοποιούσατε", "βυνοποιούσαν", "βυνοποίει", "βυνοποιείτε", "βυνοποίησε", "βυνοποιήστε"]}
{"verb": "βυσσοδομώ", "eng": "malt", "futurum": "θα βυσσοδομήσω", "aorist": "βυσσοδόμησα", "paradigm": ["βυσσοδομώ", "βυσσοδομείς", "βυσσοδομεί", "βυσσοδομούμε", "βυσσοδομείτε", "βυσσοδομούν", "θα βυσσοδομήσω", "θα βυσσοδομήσεις", "θα βυσσοδομήσει", "θα βυσσοδομήσουμε", "θα βυσσοδομήσετε", "θα βυσσοδομήσουν", "βυσσοδόμησα", "βυσσοδόμησες", "βυσσοδόμησε", "βυσσοδομήσαμε", "βυσσοδομήσατε", "βυσσοδόμησαν", "βυσσοδομούσα", "βυσσοδομούσες", "βυσσοδομούσε", "βυσσοδομούσαμε", "βυσσοδομούσατε", "βυσσοδομούσαν", "βυσσοδόμει", "βυσσοδομείτε", "βυσσοδόμησε", "βυσσοδομήστε"]}
{"verb": "γαβγίζω", "eng": "bark", "futurum": "θα γαβγίσω", "aorist": "γάβγισα", "paradigm": ["γαβγίζω", "γαβγίζεις", "γαβγίζει", "γαβγίζουμε", "γαβγίζετε", "γαβγίζουν", "θα γαβγίσω", "θα γαβγίσεις", "θα γαβγίσει", "θα γαβγίσουμε", "θα γαβγίσετε", "θα γαβγίσουν", "γάβγισα", "γάβγισες", "γάβγισε", "γαβγίσαμε", "γαβγίσατε", "γάβγισαν", "γάβγιζα", "γάβγιζες", "γάβγιζε", "γαβγίζαμε", "γαβγίζατε", "γάβγιζαν", "γάβγιζε", "γαβγίζετε", "γάβγισε", "γαβγίστε"]}
{"verb": "γαζώνω", "eng": "butter", "futurum": "θα γαζώσω", "aorist": "γάζωσα", "paradigm": ["γαζώνω", "γαζώνεις", "γαζώνει", "γαζώνουμε", "γαζώνετε", "γαζώνουνε", "θα γαζώσω", "θα γαζώσεις", "θα γαζώσει", "θα γαζώσουμε", "θα γαζώσετε", "θα γαζώσουνε", "γάζωσα", "γάζωσες", "γάζωσε", "γαζώσαμε", "γαζώσατε", "γάζωσαν", "γάζωνα", "γάζωνες", "γάζωνε", "γαζώναμε", "γαζώνατε", "γάζωναν", "γάζωνε", "γαζώνετε", "γάζωσε", "γαζώστε"]}
{"verb": "γαϊτανώνω", "eng": "bark", "futurum": "θα γαϊτανώσω", "aorist": "γαϊτάνωσα", "paradigm": ["γαϊτανώνω", "γαϊτανώνεις", "γαϊτανώνει", "γαϊτανώνουμε", "γαϊτανώνετε", "γαϊτανώνουν", "θα γαϊτανώσω", "θα γαϊτανώσεις", "θα γαϊτανώσει", "θα γαϊτανώσουμε", "θα γαϊτανώσετε", "θα γαϊτανώσουν", "γαϊτάνωσα", "γαϊτάνωσες", "γαϊτάνωσε", "γαϊτανώσαμε", "γαϊτανώσατε", "γαϊτάνωσαν", "γαϊτάνωνα", "γαϊτάνωνες", "γαϊτάνωνε", "γαϊτανώναμε", "γαϊτανώνατε", "γαϊτάνωναν", "γαϊτάνωνε", "γαϊτανώνετε", "γαϊτάνωσε", "γαϊτανώστε"]}
{"verb": "γαμιέμαι", "eng": "be fucked", "futurum": "θα γαμηθώ", "aorist": "γαμήθηκα", "paradigm": ["γαμιέμαι", "γαμιέσαι", "γαμιέται", "γαμιόμαστε", "γαμιέστε", "γαμιούνται", "θα γαμηθώ", "θα γαμηθείς", "θα γαμηθεί", "θα γαμηθούμε", "θα γαμηθείτε", "θα γαμηθούν", "γαμήθηκα", "γαμήθηκες", "γαμήθηκε", "γαμηθήκαμε", "γαμηθήκατε", "γαμήθηκαν", "γαμιόμουν", "γαμιόσουν", "γαμιόταν", "γαμιόμαστε", "γαμιόσαστε", "γαμιόνταν", "—", "γαμιέστε", "γαμήσου", "γαμηθείτε"]}
{"verb": "γαμπρίζω", "eng": "bark", "futurum": "θα γαμπρίσω", "aorist": "γάμπρισα", "paradigm": ["γαμπρίζω", "γαμπρίζεις", "γαμπρίζει", "γαμπρίζουμε", "γαμπρίζετε", "γαμπρίζουν", "θα γαμπρίσω", "θα γαμπρίσεις", "θα γαμπρίσει", "θα γαμπρίσουμε", "θα γαμπρίσετε", "θα γαμπρίσουν", "γάμπρισα", "γάμπρισες", "γάμπρισε", "γαμπρίσαμε", "γαμπρίσατε", "γάμπρισαν", "γάμπριζα", "γάμπριζες", "γάμπριζε", "γαμπρίζαμε", "γαμπρίζατε", "γάμπριζαν", "γάμπριζε", "γαμπρίζετε", "γάμπρισε", "γαμπρίστε"]}
{"verb": "γανιάζω", "eng": "bark", "futurum": "θα γανιάσω", "aorist": "γάνιασα", "paradigm": ["γανιάζω", "γανιάζεις", "γανιάζει", "γανιάζουμε", "γανιάζετε", "γανιάζουν", "θα γανιάσω", "θα γανιάσεις", "θα γανιάσει", "θα γανιάσουμε", "θα γανιάσετε", "θα γανιάσουν", "γάνιασα", "γάνιασες", "γάνιασε", "γανιάσαμε", "γανιάσατε", "γάνιασαν", "γάνιαζα", "γάνιαζες", "γάνιαζε", "γανιάζαμε", "γανιάζατε", "γάνιαζαν", "γάνιαζε", "γανιάζετε", "γάνιασε", "γανιάστε"]}
{"verb": "γαντζώνομαι", "eng": "hook", "futurum": "θα γαντζωθώ", "aorist": "γαντζώθηκα", "paradigm": ["γαντζώνομαι", "γαντζώνεσαι", "γαντζώνεται", "γαντζωνόμαστε", "γαντζώνεστε", "γαντζώνονται", "θα γαντζωθώ", "θα γαντζωθείς", "θα γαντζωθεί", "θα γαντζωθούμε", "θα γαντζωθείτε", "θα γαντζωθούν", "γαντζώθηκα", "γαντζώθηκες", "γαντζώθηκε", "γαντζωθήκαμε", "γαντζωθήκατε", "γαντζώθηκαν", "γαντζωνόμουν", "γαντζωνόσουν", "γαντζωνόταν", "γαντζωνόμαστε", "γαντζωνόσαστε", "γαντζώνονταν", "γαντζώνου", "γαντζώνεστε", "γαντζώσου", "γαντζωθείτε"]}
{"verb": "γαντζώνω", "eng": "hook", "futurum": "θα γαντζώσω", "aorist": "γάντζωσα", "paradigm": ["γαντζώνω", "γαντζώνεις", "γαντζώνει", "γαντζώνουμε", "γαντζώνετε", "γαντζώνουνε", "θα γαντζώσω", "θα γαντζώσεις", "θα γαντζώσει", "θα γαντζώσουμε", "θα γαντζώσετε", "θα γαντζώσουνε", "γάντζωσα", "γάντζωσες", "γάντζωσε", "γαντζώσαμε", "γαντζώσατε", "γάντζωσαν", "γάντζωνα", "γάντζωνες", "γάντζωνε", "γαντζώναμε", "γαντζώνατε", "γάντζωναν", "γάντζωνε", "γαντζώνετε", "γάντζωσε", "γαντζώστε"]}
{"verb": "γανώνω", "eng": "hook", "futurum": "θα γανώσω", "aorist": "γάνωσα", "paradigm": ["γανώνω", "γανώνεις", "γανώνει", "γανώνουμε", "γανώνετε", "γανώνουνε", "θα γανώσω", "θα γανώσεις", "θα γανώσει", "θα γανώσουμε", "θα γανώσετε", "θα γανώσουνε", "γάνωσα", "γάνωσες", "γάνωσε", "γανώσαμε", "γανώσατε", "γάνωσαν", "γάνωνα", "γάνωνες", "γάνωνε", "γανώναμε", "γανώνατε", "γάνωναν", "γάνωνε", "γανώνετε", "γάνωσε", "γανώστε"]}
{"verb": "γαργαρίζω", "eng": "gargle", "futurum": "θα γαργαρίσω", "aorist": "γαργάρισα", "paradigm": ["γαργαρίζω", "γαργαρίζεις", "γαργαρίζει", "γαργαρίζουμε", "γαργαρίζετε", "γαργαρίζουν", "θα γαργαρίσω", "θα γαργαρίσεις", "θα γαργαρίσει", "θα γαργαρίσουμε", "θα γαργαρίσετε", "θα γαργαρίσουν", "γαργάρισα", "γαργάρισες", "γαργάρισε", "γαργαρίσαμε", "γαργαρίσατε", "γαργάρισαν", "γαργάριζα", "γαργάριζες", "γαργάριζε", "γαργαρίζαμε", "γαργαρίζατε", "γαργάριζαν", "γαργάριζε", "γαργαρίζετε", "γαργάρισε", "γαργαρίστε"]}
{"verb": "γαρνίρω", "eng": "decorate", "futurum": "θα γαρνίρω", "aorist": "γαρνίρισα", "paradigm": ["γαρνίρω", "γαρνίρεις", "γαρνίρει", "γαρνίρουμε", "γαρνίρετε", "γαρνίρουν", "θα γαρνίρω", "θα γαρνίρεις", "θα γαρνίρει", "θα γαρνίρουμε", "θα γαρνίρετε", "θα γαρνίρουν", "γαρνίρισα", "γαρνίρισες", "γαρνίρισε", "γαρνίραμε", "γαρνίρατε", "γαρνίρισαν", "γαρνίριζα", "γαρνίριζες", "γαρνίριζε", "γαρνίραμε", "γαρνίρατε", "γαρνίριζαν", "γαρνίριζε", "γαρνίρετε", "γαρνίρισε", "γαρνίρετε"]}
{"verb": "γγαστρώνω", "eng": "do", "futurum": "θα γγαστρώσω", "aorist": "γγάστρωσα", "paradigm": ["γγαστρώνω", "γγαστρώνεις", "γγαστρώνει", "γγαστρώνουμε", "γγαστρώνετε", "γγαστρώνουνε", "θα γγαστρώσω", "θα γγαστρώσεις", "θα γγαστρώσει", "θα γγαστρώσουμε", "θα γγαστρώσετε", "θα γγαστρώσουνε", "γγάστρωσα", "γγάστρωσες", "γγάστρωσε", "γγαστρώσαμε", "γγαστρώσατε", "γγάστρωσαν", "γγάστρωνα", "γγάστρωνες", "γγάστρωνε", "γγαστρώναμε", "γγαστρώνατε", "γγάστρωναν", "γγάστρωνε", "γγαστρώνετε", "γγάστρωσε", "γγαστρώστε"]}
{"verb": "γδέρνω", "eng": "graze", "futurum": "θα γδάρω", "aorist": "έγδαρα", "paradigm": ["γδέρνω", "γδέρνεις", "γδέρνει", "γδέρνουμε", "γδέρνετε", "γδέρνουν", "θα γδάρω", "θα γδάρεις", "θα γδάρει", "θα γδάρουμε", "θα γδάρετε", "θα γδάρουν", "έγδαρα", "έγδαρες", "έγδαρε", "γδάραμε", "γδάρατε", "έγδαραν", "έγδερνα", "έγδερνες", "έγδερνε", "γδέρναμε", "γδέρνατε", "έγδερναν", "γδέρνε", "γδέρνετε", "γδάρε", "γδάρτε"]}
{"verb": "γδύνομαι", "eng": "undress oneself", "futurum": "θα γδυθώ", "aorist": "γδύθηκα", "paradigm": ["γδύνομαι", "γδύνεσαι", "γδύνεται", "γδυνόμαστε", "γδύνεστε", "γδύνονται", "θα γδυθώ", "θα γδυθείς", "θα γδυθεί", "θα γδυθούμε", "θα γδυθείτε", "θα γδυθούν", "γδύθηκα", "γδύθηκες", "γδύθηκε", "γδυθήκαμε", "γδυθήκατε", "γδύθηκαν", "γδυνόμουν", "γδυνόσουν", "γδυνόταν", "γδυνόμαστε", "γδυνόσαστε", "γδύνονταν", "να γδύνεσαι", "γδύνεστε", "γδύσου", "γδυθείτε"]}
{"verb": "γδύνω", "eng": "gargle", "futurum": "θα γδύσω", "aorist": "έγδυσα", "paradigm": ["γδύνω", "γδύνεις", "γδύνει", "γδύνουμε", "γδύνετε", "γδύνουν", "θα γδύσω", "θα γδύσεις", "θα γδύσει", "θα γδύσουμε", "θα γδύσετε", "θα γδύσουν", "έγδυσα", "έγδυσες", "έγδυσε", "γδύσαμε", "γδύσατε", "έγδυσαν", "έγδυνα", "έγδυνες", "έγδυνε", "γδύναμε", "γδύνατε", "έγδυναν", "γδύνε", "γδύνετε", "γδύσε", "γδύστε"]}
{"verb": "γειτονεύω", "eng": "be in the neighborhood", "futurum": "θα γειτονέψω", "aorist": "γειτόνεψα", "paradigm": ["γειτονεύω", "γειτονεύεις", "γειτονεύει", "γειτονεύουμε", "γειτονεύετε", "γειτονεύουν", "θα γειτονέψω", "θα γειτονέψεις", "θα γειτονέψει", "θα γειτονέψουμε", "θα γειτονέψετε", "θα γειτονέψουν", "γειτόνεψα", "γειτόνεψες", "γειτόνεψε", "γειτονέψαμε", "γειτονέψατε", "γειτόνεψαν", "γειτόνευα", "γειτόνευες", "γειτόνευε", "γειτονεύαμε", "γειτονεύατε", "γειτόνευαν", "γειτόνευε", "γειτονεύετε", "γειτόνεψε", "γειτονέψετε"]}
{"verb": "γειώνω", "eng": "ground", "futurum": "θα γειώσω", "aorist": "γείωσα", "paradigm": ["γειώνω", "γειώνεις", "γειώνει", "γειώνουμε", "γειώνετε", "γειώνουνε", "θα γειώσω", "θα γειώσεις", "θα γειώσει", "θα γειώσουμε", "θα γειώσετε", "θα γειώσουνε", "γείωσα", "γείωσες", "γείωσε", "γειώσαμε", "γειώσατε", "γείωσαν", "γείωνα", "γείωνες", "γείωνε", "γειώναμε", "γειώνατε", "γείωναν", "γείωνε", "γειώνετε", "γείωσε", "γειώστε"]}
{"verb": "γελιέμαι", "eng": "miscalculate", "futurum": "θα γελαστώ", "aorist": "γελάστηκα", "paradigm": ["γελιέμαι", "γελιέσαι", "γελιέται", "γελιόμαστε", "γελιέστε", "γελιούνται", "θα γελαστώ", "θα γελαστείς", "θα γελαστεί", "θα γελαστούμε", "θα γελαστείτε", "θα γελαστούν", "γελάστηκα", "γελάστηκες", "γελάστηκε", "γελαστήκαμε", "γελαστήκατε", "γελάστηκαν", "γελιόμουν", "γελιόσουν", "γελιόταν", "γελιόμαστε", "γελιόσαστε", "γελίονταν", "να γελιέσαι", "γελιέστε", "γελάσου", "γελαστείτε"]}
{"verb": "γελώ", "eng": "do", "futurum": "θα γελάσω", "aorist": "γέλασα", "paradigm": ["γελώ", "γελάς", "γελά", "γελούμε", "γελάτε", "γελούν", "θα γελάσω", "θα γελάσεις", "θα γελάσει", "θα γελάσουμε", "θα γελάσετε", "θα γελάσουν", "γέλασα", "γέλασες", "γέλασε", "γελάσαμε", "γελάσατε", "γέλασαν", "γελούσα", "γελούσες", "γελούσε", "γελούσαμε", "γελούσατε", "γελούσαν", "γέλα", "γελάτε", "γέλασε", "γελάστε"]}
{"verb": "γελώ", "eng": "laugh", "futurum": "θα γελάσω", "aorist": "γέλασα", "paradigm": ["γελώ", "γελάς", "γελά", "γελούμε", "γελάτε", "γελούν", "θα γελάσω", "θα γελάσεις", "θα γελάσει", "θα γελάσουμε", "θα γελάσετε", "θα γελάσουν", "γέλασα", "γέλασες", "γέλασε", "γελάσαμε", "γελάσατε", "γέλασαν", "γελούσα", "γελούσες", "γελούσε", "γελούσαμε", "γελούσατε", "γελούσαν", "γέλα", "γελάτε", "γέλασε", "γελάστε"]}
{"verb": "γεμίζω", "eng": "fill", "futurum": "θα γεμίσω", "aorist": "γέμισα", "paradigm": ["γεμίζω", "γεμίζεις", "γεμίζει", "γεμίζουμε", "γεμίζετε", "γεμίζουν", "θα γεμίσω", "θα γεμίσεις", "θα γεμίσει", "θα γεμίσουμε", "θα γεμίσετε", "θα γεμίσουν", "γέμισα", "γέμισες", "γέμισε", "γεμίσαμε", "γεμίσατε", "γέμισαν", "γέμιζα", "γέμιζες", "γέμιζε", "γεμίζαμε", "γεμίζατε", "γέμιζαν", "γέμιζε", "γεμίζετε", "γέμισε", "γεμίστε"]}
{"verb": "γεννάω", "eng": "give birth", "futurum": "θα γεννήσω", "aorist": "γέννησα", "paradigm": ["γεννάω", "γεννάς", "γεννάει", "γεννάμε", "γεννάτε", "γεννάν", "θα γεννήσω", "θα γεννήσεις", "θα γεννήσει", "θα γεννήσουμε", "θα γεννήσετε", "θα γεννήσουν", "γέννησα", "γέννησες", "γέννησε", "γεννήσαμε", "γεννήσατε", "γέννησαν", "γεννούσα", "γεννούσες", "γεννούσε", "γεννούσαμε", "γεννούσατε", "γεννούσαν", "γέννα", "γεννάτε", "γέννησε", "γεννήστε"]}
{"verb": "γεννιέμαι", "eng": "be born", "futurum": "θα γεννηθώ", "aorist": "γεννήθηκα", "paradigm": ["γεννιέμαι", "γεννιέσαι", "γεννιέται", "γεννιόμαστε", "γεννιέστε", "γεννιούνται", "θα γεννηθώ", "θα γεννηθείς", "θα γεννηθεί", "θα γεννηθούμε", "θα γεννηθείτε", "θα γεννηθούν", "γεννήθηκα", "γεννήθηκες", "γεννήθηκε", "γεννηθήκαμε", "γεννηθήκατε", "γεννήθηκαν", "γεννιόμουν", "γεννιόσουν", "γεννιόταν", "γεννιόμαστε", "γεννιόσαστε", "γεννίονταν", "να γεννιέσαι", "γεννιέστε", "γεννήσου", "γεννηθείτε"]}
{"verb": "γεννώ", "eng": "give birth", "futurum": "θα γεννήσω", "aorist": "γέννησα", "paradigm": ["γεννώ", "γεννάς", "γεννά", "γεννούμε", "γεννάτε", "γεννούν", "θα γεννήσω", "θα γεννήσεις", "θα γεννήσει", "θα γεννήσουμε", "θα γεννήσετε", "θα γεννήσουν", "γέννησα", "γέννησες", "γέννησε", "γεννήσαμε", "γεννήσατε", "γέννησαν", "γεννούσα", "γεννούσες", "γεννούσε", "γεννούσαμε", "γεννούσατε", "γεννούσαν", "γέννα", "γεννάτε", "γέννησε", "γεννήστε"]}
{"verb": "γερνώ", "eng": "do", "futurum": "θα γερνάσω", "aorist": "γέρνασα", "paradigm": ["γερνώ", "γερνάς", "γερνά", "γερνούμε", "γερνάτε", "γερνούν", "θα γερνάσω", "θα γερνάσεις", "θα γερνάσει", "θα γερνάσουμε", "θα γερνάσετε", "θα γερνάσουν", "γέρνασα", "γέρνασες", "γέρνασε", "γερνάσαμε", "γερνάσατε", "γέρνασαν", "γερνούσα", "γερνούσες", "γερνούσε", "γερνούσαμε", "γερνούσατε", "γερνούσαν", "γέρνα", "γερνάτε", "γέρνασε", "γερνάστε"]}
{"verb": "γερνώ", "eng": "grow old", "futurum": "θα γερνάσω", "aorist": "γέρνασα", "paradigm": ["γερνώ", "γερνάς", "γερνά", "γερνούμε", "γερνάτε", "γερνούν", "θα γερνάσω", "θα γερνάσεις", "θα γερνάσει", "θα γερνάσουμε", "θα γερνάσετε", "θα γερνάσουν", "γέρνασα", "γέρνασες", "γέρνασε", "γερνάσαμε", "γερνάσατε", "γέρνασαν", "γερνούσα", "γερνούσες", "γερνούσε", "γερνούσαμε", "γερνούσατε", "γερνούσαν", "γέρνα", "γερνάτε", "γέρνασε", "γερνάστε"]}
{"verb": "γέρνω", "eng": "tilt", "futurum": "θα γείρω", "aorist": "έγειρα", "paradigm": ["γέρνω", "γέρνεις", "γέρνει", "γέρνουμε", "γέρνετε", "γέρνουν", "θα γείρω", "θα γείρεις", "θα γείρει", "θα γείρουμε", "θα γείρετε", "θα γείρουν", "έγειρα", "έγειρες", "έγειρε", "γείραμε", "γείρατε", "έγειραν", "έγερνα", "έγερνες", "έγερνε", "γέρναμε", "γέρνατε", "έγερναν", "γέρνε", "γέρνετε", "γείρε", "γείρτε"]}
{"verb": "γευματίζω", "eng": "give birth", "futurum": "θα γευματίσω", "aorist": "γευμάτισα", "paradigm": ["γευματίζω", "γευματίζεις", "γευματίζει", "γευματίζουμε", "γευματίζετε", "γευματίζουν", "θα γευματίσω", "θα γευματίσεις", "θα γευματίσει", "θα γευματίσουμε", "θα γευματίσετε", "θα γευματίσουν", "γευμάτισα", "γευμάτισες", "γευμάτισε", "γευματίσαμε", "γευματίσατε", "γευμάτισαν", "γευμάτιζα", "γευμάτιζες", "γευμάτιζε", "γευματίζαμε", "γευματίζατε", "γευμάτιζαν", "γευμάτιζε", "γευματίζετε", "γευμάτισε", "γευματίστε"]}
{"verb": "γεύομαι", "eng": "savor", "futurum": "θα γευτώ", "aorist": "γεύτηκα", "paradigm": ["γεύομαι", "γεύεσαι", "γεύεται", "γευόμαστε", "γεύεστε", "γεύονται", "θα γευτώ", "θα γευτείς", "θα γευτεί", "θα γευτούμε", "θα γευτείτε", "θα γευτούν", "γεύτηκα", "γεύτηκες", "γεύτηκε", "γευτήκαμε", "γευτήκατε", "γεύτηκαν", "γευόμουν", "γευόσουν", "γευόταν", "γευόμαστε", "γευόσαστε", "γεύονταν", "να γεύεσαι", "γεύεστε", "γέψου", "γευτείτε"]}
{"verb": "γεφυρώνω", "eng": "throw bridge", "futurum": "θα γεφυρώσω", "aorist": "γεφύρωσα", "paradigm": ["γεφυρώνω", "γεφυρώνεις", "γεφυρώνει", "γεφυρώνουμε", "γεφυρώνετε", "γεφυρώνουνε", "θα γεφυρώσω", "θα γεφυρώσεις", "θα γεφυρώσει", "θα γεφυρώσουμε", "θα γεφυρώσετε", "θα γεφυρώσουνε", "γεφύρωσα", "γεφύρωσες", "γεφύρωσε", "γεφυρώσαμε", "γεφυρώσατε", "γεφύρωσαν", "γεφύρωνα", "γεφύρωνες", "γεφύρωνε", "γεφυρώναμε", "γεφυρώνατε", "γεφύρωναν", "γεφύρωνε", "γεφυρώνετε", "γεφύρωσε", "γεφυρώστε"]}
{"verb": "γιαίνω", "eng": "heal", "futurum": "θα γιάνω", "aorist": "έγιανα", "paradigm": ["γιαίνω", "γιαίνεις", "γιαίνει", "γιαίνουμε", "γιαίνετε", "γιαίνουν", "θα γιάνω", "θα γιάνεις", "θα γιάνει", "θα γιάνουμε", "θα γιάνετε", "θα γιάνουν", "έγιανα", "έγιανες", "έγιανε", "γιάναμε", "γιάνατε", "έγιαναν", "έγιαινα", "έγιαινες", "έγιαινε", "γιαίναμε", "γιαίνατε", "έγιαιναν", "γιαίνε", "γιαίνετε", "γιάνε", "γιάντε"]}
{"verb": "γιαουρτώνω", "eng": "heal", "futurum": "θα γιαουρτώσω", "aorist": "γιαούρτωσα", "paradigm": ["γιαουρτώνω", "γιαουρτώνεις", "γιαουρτώνει", "γιαουρτώνουμε", "γιαουρτώνετε", "γιαουρτώνουν", "θα γιαουρτώσω", "θα γιαουρτώσεις", "θα γιαουρτώσει", "θα γιαουρτώσουμε", "θα γιαουρτώσετε", "θα γιαουρτώσουν", "γιαούρτωσα", "γιαούρτωσες", "γιαούρτωσε", "γιαουρτώσαμε", "γιαουρτώσατε", "γιαούρτωσαν", "γιαούρτωνα", "γιαούρτωνες", "γιαούρτωνε", "γιαουρτώναμε", "γιαουρτώνατε", "γιαούρτωναν", "γιαούρτωνε", "γιαουρτώνετε", "γιαούρτωσε", "γιαουρτώστε"]}
{"verb": "γιατρεύω", "eng": "cure", "futurum": "θα γιατρέψω", "aorist": "γιάτρεψα", "paradigm": ["γιατρεύω", "γιατρεύεις", "γιατρεύει", "γιατρεύουμε", "γιατρεύετε", "γιατρεύουν", "θα γιατρέψω", "θα γιατρέψεις", "θα γιατρέψει", "θα γιατρέψουμε", "θα γιατρέψετε", "θα γιατρέψουν", "γιάτρεψα", "γιάτρεψες", "γιάτρεψε", "γιατρέψαμε", "γιατρέψατε", "γιάτρεψαν", "γιάτρευα", "γιάτρευες", "γιάτρευε", "γιατρεύαμε", "γιατρεύατε", "γιάτρευαν", "γιάτρευε", "γιατρεύετε", "γιάτρεψε", "γιατρέψτε"]}
{"verb": "γίνομαι", "eng": "become", "futurum": "θα γίνω", "aorist": "έγινα", "paradigm": ["γίνομαι", "γίνεσαι", "γίνεται", "γινόμαστε", "γίνεστε", "γίνονται", "θα γίνω", "θα γίνεις", "θα γίνει", "θα γίνουμε", "θα γίνετε", "θα γίνουν", "έγινα", "έγινες", "έγινε", "γίναμε", "γίνατε", "έγιναν", "γινόμουν", "γινόσουν", "γινόταν", "γινόμαστε", "γινόσαστε", "γίνονταν", "να γίνεσαι", "γίνεστε", "γίνε", "γίνετε"]}
{"verb": "γιομίζομαι", "eng": "heal", "futurum": "θα γιομιστώ", "aorist": "γιομίστηκα", "paradigm": ["γιομίζομαι", "γιομίζεσαι", "γιομίζεται", "γιομιζόμαστε", "γιομίζεστε", "γιομίζονται", "θα γιομιστώ", "θα γιομιστείς", "θα γιομιστεί", "θα γιομιστούμε", "θα γιομιστείτε", "θα γιομιστούν", "γιομίστηκα", "γιομίστηκες", "γιομίστηκε", "γιομιστήκαμε", "γιομιστήκατε", "γιομίστηκαν", "γιομιζόμουν", "γιομιζόσουν", "γιομιζόταν", "γιομιζόμαστε", "γιομιζόσαστε", "γιομίζονταν", "γιομίζου", "γιομίζεστε", "γιομίσου", "γιομιστείτε"]}
{"verb": "γιομίζω", "eng": "heal", "futurum": "θα γιομίσω", "aorist": "γιόμισα", "paradigm": ["γιομίζω", "γιομίζεις", "γιομίζει", "γιομίζουμε", "γιομίζετε", "γιομίζουν", "θα γιομίσω", "θα γιομίσεις", "θα γιομίσει", "θα γιομίσουμε", "θα γιομίσετε", "θα γιομίσουν", "γιόμισα", "γιόμισες", "γιόμισε", "γιομίσαμε", "γιομίσατε", "γιόμισαν", "γιόμιζα", "γιόμιζες", "γιόμιζε", "γιομίζαμε", "γιομίζατε", "γιόμιζαν", "γιόμιζε", "γιομίζετε", "γιόμισε", "γιομίστε"]}
{"verb": "γιορτάζομαι", "eng": "be celebrated", "futurum": "θα γιορταστώ", "aorist": "γιορτάστηκα", "paradigm": ["γιορτάζομαι", "γιορτάζεσαι", "γιορτάζεται", "γιορταζόμαστε", "γιορτάζεστε", "γιορτάζονται", "θα γιορταστώ", "θα γιορταστείς", "θα γιορταστεί", "θα γιορταστούμε", "θα γιορταστείτε", "θα γιορταστούν", "γιορτάστηκα", "γιορτάστηκες", "γιορτάστηκε", "γιορταστήκαμε", "γιορταστήκατε", "γιορτάστηκαν", "γιορταζόμουν", "γιορταζόσουν", "γιορταζόταν", "γιορταζόμαστε", "γιορταζόσαστε", "γιορτάζονταν", "να γιορτάζεσαι", "γιορτάζεστε", "γιορτάσου", "γιορταστείτε"]}
{"verb": "γιορτάζω", "eng": "celebrate", "futurum": "θα γιορτάσω", "aorist": "γιόρτασα", "paradigm": ["γιορτάζω", "γιορτάζεις", "γιορτάζει", "γιορτάζουμε", "γιορτάζετε", "γιορτάζουν", "θα γιορτάσω", "θα γιορτάσεις", "θα γιορτάσει", "θα γιορτάσουμε", "θα γιορτάσετε", "θα γιορτάσουν", "γιόρτασα", "γιόρτασες", "γιόρτασε", "γιορτάσαμε", "γιορτάσατε", "γιόρτασαν", "γιόρταζα", "γιόρταζες", "γιόρταζε", "γιορτάζαμε", "γιορτάζατε", "γιόρταζαν", "γιόρταζε", "γιορτάζετε", "γιόρτασε", "γιορτάστε"]}
{"verb": "γκαζώνω", "eng": "throw bridge", "futurum": "θα γκαζώσω", "aorist": "γκάζωσα", "paradigm": ["γκαζώνω", "γκαζώνεις", "γκαζώνει", "γκαζώνουμε", "γκαζώνετε", "γκαζώνουνε", "θα γκαζώσω", "θα γκαζώσεις", "θα γκαζώσει", "θα γκαζώσουμε", "θα γκαζώσετε", "θα γκαζώσουνε", "γκάζωσα", "γκάζωσες", "γκάζωσε", "γκαζώσαμε", "γκαζώσατε", "γκάζωσαν", "γκάζωνα", "γκάζωνες", "γκάζωνε", "γκαζώναμε", "γκαζώνατε", "γκάζωναν", "γκάζωνε", "γκαζώνετε", "γκάζωσε", "γκαζώστε"]}
{"verb": "γκαρίζω", "eng": "bray", "futurum": "θα γκαρίξω", "aorist": "γκάριξα", "paradigm": ["γκαρίζω", "γκαρίζεις", "γκαρίζει", "γκαρίζουμε", "γκαρίζετε", "γκαρίζουν", "θα γκαρίξω", "θα γκαρίξεις", "θα γκαρίξει", "θα γκαρίξουμε", "θα γκαρίξετε", "θα γκαρίξουν", "γκάριξα", "γκάριξες", "γκάριξε", "γκαρίξαμε", "γκαρίξατε", "γκάριξαν", "γκάριζα", "γκάριζες", "γκάριζε", "γκαρίζαμε", "γκαρίζατε", "γκάριζαν", "γκάριζε", "γκαρίζετε", "γκάριξε", "γκαρίξτε"]}
{"verb": "γκαστρώνω", "eng": "make pregnant", "futurum": "θα γκαστρώσω", "aorist": "γκάστρωσα", "paradigm": ["γκαστρώνω", "γκαστρώνεις", "γκαστρώνει", "γκαστρώνουμε", "γκαστρώνετε", "γκαστρώνουν", "θα γκαστρώσω", "θα γκαστρώσεις", "θα γκαστρώσει", "θα γκαστρώσουμε", "θα γκαστρώσετε", "θα γκαστρώσουν", "γκάστρωσα", "γκάστρωσες", "γκάστρωσε", "γκαστρώσαμε", "γκαστρώσατε", "γκάστρωσαν", "γκάστρωνα", "γκάστρωνες", "γκάστρωνε", "γκαστρώναμε", "γκαστρώνατε", "γκάστρωναν", "γκάστρωνε", "γκαστρώνετε", "γκάστρωσε", "γκαστρώστε"]}
{"verb": "γκεζερίζω", "eng": "do", "futurum": "θα γκεζερίσω", "aorist": "γκεζέρισα", "paradigm": ["γκεζερίζω", "γκεζερίζεις", "γκεζερίζει", "γκεζερίζουμε", "γκεζερίζετε", "γκεζερίζουν", "θα γκεζερίσω", "θα γκεζερίσεις", "θα γκεζερίσει", "θα γκεζερίσουμε", "θα γκεζερίσετε", "θα γκεζερίσουν", "γκεζέρισα", "γκεζέρισες", "γκεζέρισε", "γκεζερίσαμε", "γκεζερίσατε", "γκεζέρισαν", "γκεζέριζα", "γκεζέριζες", "γκεζέριζε", "γκεζερίζαμε", "γκεζερίζατε", "γκεζέριζαν", "γκεζέριζε", "γκεζερίζετε", "γκεζέρισε", "γκεζερίστε"]}
{"verb": "γκιζερίζω", "eng": "do", "futurum": "θα γκιζερίσω", "aorist": "γκιζέρισα", "paradigm": ["γκιζερίζω", "γκιζερίζεις", "γκιζερίζει", "γκιζερίζουμε", "γκιζερίζετε", "γκιζερίζουν", "θα γκιζερίσω", "θα γκιζερίσεις", "θα γκιζερίσει", "θα γκιζερίσουμε", "θα γκιζερίσετε", "θα γκιζερίσουν", "γκιζέρισα", "γκιζέρισες", "γκιζέρισε", "γκιζερίσαμε", "γκιζερίσατε", "γκιζέρισαν", "γκιζέριζα", "γκιζέριζες", "γκιζέριζε", "γκιζερίζαμε", "γκιζερίζατε", "γκιζέριζαν", "γκιζέριζε", "γκιζερίζετε", "γκιζέρισε", "γκιζερίστε"]}
{"verb": "γκουγκλίζω", "eng": "google", "futurum": "θα γκουγκλίσω", "aorist": "γκούγκλισα", "paradigm": ["γκουγκλίζω", "γκουγκλίζεις", "γκουγκλίζει", "γκουγκλίζουμε", "γκουγκλίζετε", "γκουγκλίζουν", "θα γκουγκλίσω", "θα γκουγκλίσεις", "θα γκουγκλίσει", "θα γκουγκλίσουμε", "θα γκουγκλίσετε", "θα γκουγκλίσουν", "γκούγκλισα", "γκούγκλισες", "γκούγκλισε", "γκουγκλίσαμε", "γκουγκλίσατε", "γκούγκλισαν", "γκούγκλιζα", "γκούγκλιζες", "γκούγκλιζε", "γκουγκλίζαμε", "γκουγκλίζατε", "γκούγκλιζαν", "γκούγκλιζε", "γκουγκλίζετε", "γκούγκλισε", "γκουγκλίστε"]}
{"verb": "γκρεμίζω", "eng": "demolish", "futurum": "θα γκρεμίσω", "aorist": "γκρέμισα", "paradigm": ["γκρεμίζω", "γκρεμίζεις", "γκρεμίζει", "γκρεμίζουμε", "γκρεμίζετε", "γκρεμίζουν", "θα γκρεμίσω", "θα γκρεμίσεις", "θα γκρεμίσει", "θα γκρεμίσουμε", "θα γκρεμίσετε", "θα γκρεμίσουν", "γκρέμισα", "γκρέμισες", "γκρέμισε", "γκρεμίσαμε", "γκρεμίσατε", "γκρέμισαν", "γκρέμιζα", "γκρέμιζες", "γκρέμιζε", "γκρεμίζαμε", "γκρεμίζατε", "γκρέμιζαν", "γκρέμιζε", "γκρεμίζετε", "γκρέμισε", "γκρεμίστε"]}
{"verb": "γκρινιάζω", "eng": "growl", "futurum": "θα γκρινιάξω", "aorist": "γκρίνιαξα", "paradigm": ["γκρινιάζω", "γκρινιάζεις", "γκρινιάζει", "γκρινιάζουμε", "γκρινιάζετε", "γκρινιάζουν", "θα γκρινιάξω", "θα γκρινιάξεις", "θα γκρινιάξει", "θα γκρινιάξουμε", "θα γκρινιάξετε", "θα γκρινιάξουν", "γκρίνιαξα", "γκρίνιαξες", "γκρίνιαξε", "γκρινίαξαμε", "γκρινίαξατε", "γκρίνιαξαν", "γκρινίαζα", "γκρινίαζες", "γκρινίαζε", "γκρινιάζαμε", "γκρινιάζατε", "γκρινίαζαν", "γκρινίαζε", "γκρινιάζετε", "γκρίνιαξε", "γκρινιάξετε"]}
{"verb": "γλεντοκοπώ", "eng": "feast", "futurum": "θα γλεντοκοπήσω", "aorist": "γλεντοκόπησα", "paradigm": ["γλεντοκοπώ", "γλεντοκοπάς", "γλεντοκοπά", "γλεντοκοπούμε", "γλεντοκοπάτε", "γλεντοκοπούν", "θα γλεντοκοπήσω", "θα γλεντοκοπήσεις", "θα γλεντοκοπήσει", "θα γλεντοκοπήσουμε", "θα γλεντοκοπήσετε", "θα γλεντοκοπήσουν", "γλεντοκόπησα", "γλεντοκόπησες", "γλεντοκόπησε", "γλεντοκοπήσαμε", "γλεντοκοπήσατε", "γλεντοκόπησαν", "γλεντοκοπούσα", "γλεντοκοπούσες", "γλεντοκοπούσε", "γλεντοκοπούσαμε", "γλεντοκοπούσατε", "γλεντοκοπούσαν", "γλεντοκόπα", "γλεντοκοπάτε", "γλεντοκόπησε", "γλεντοκοπήστε"]}
{"verb": "γλεντώ", "eng": "celebrate", "futurum": "θα γλεντήσω", "aorist": "γλέντησα", "paradigm": ["γλεντώ", "γλεντάς", "γλεντά", "γλεντούμε", "γλεντάτε", "γλεντούν", "θα γλεντήσω", "θα γλεντήσεις", "θα γλεντήσει", "θα γλεντήσουμε", "θα γλεντήσετε", "θα γλεντήσουν", "γλέντησα", "γλέντησες", "γλέντησε", "γλεντήσαμε", "γλεντήσατε", "γλέντησαν", "γλεντούσα", "γλεντούσες", "γλεντούσε", "γλεντούσαμε", "γλεντούσατε", "γλεντούσαν", "γλέντα", "γλεντάτε", "γλέντησε", "γλεντήστε"]}
{"verb": "γλεντώ", "eng": "do", "futurum": "θα γλεντήσω", "aorist": "γλέντησα", "paradigm": ["γλεντώ", "γλεντάς", "γλεντά", "γλεντούμε", "γλεντάτε", "γλεντούν", "θα γλεντήσω", "θα γλεντήσεις", "θα γλεντήσει", "θα γλεντήσουμε", "θα γλεντήσετε", "θα γλεντήσουν", "γλέντησα", "γλέντησες", "γλέντησε", "γλεντήσαμε", "γλεντήσατε", "γλέντησαν", "γλεντούσα", "γλεντούσες", "γλεντούσε", "γλεντούσαμε", "γλεντούσατε", "γλεντούσαν", "γλέντα", "γλεντάτε", "γλέντησε", "γλεντήστε"]}
{"verb": "γλιτσιάζω", "eng": "feast", "futurum": "θα γλιτσιάσω", "aorist": "γλίτσιασα", "paradigm": ["γλιτσιάζω", "γλιτσιάζεις", "γλιτσιάζει", "γλιτσιάζουμε", "γλιτσιάζετε", "γλιτσιάζουν", "θα γλιτσιάσω", "θα γλιτσιάσεις", "θα γλιτσιάσει", "θα γλιτσιάσουμε", "θα γλιτσιάσετε", "θα γλιτσιάσουν", "γλίτσιασα", "γλίτσιασες", "γλίτσιασε", "γλιτσιάσαμε", "γλιτσιάσατε", "γλίτσιασαν", "γλίτσιαζα", "γλίτσιαζες", "γλίτσιαζε", "γλιτσιάζαμε", "γλιτσιάζατε", "γλίτσιαζαν", "γλίτσιαζε", "γλιτσιάζετε", "γλίτσιασε", "γλιτσιάστε"]}
{"verb": "γλυκαίνομαι", "eng": "feast", "futurum": "θα γλυκαθώ", "aorist": "γλυκάθηκα", "paradigm": ["γλυκαίνομαι", "γλυκαίνεσαι", "γλυκαίνεται", "γλυκαινόμαστε", "γλυκαίνεστε", "γλυκαίνονται", "θα γλυκαθώ", "θα γλυκαθείς", "θα γλυκαθεί", "θα γλυκαθούμε", "θα γλυκαθείτε", "θα γλυκαθούν", "γλυκάθηκα", "γλυκάθηκες", "γλυκάθηκε", "γλυκαθήκαμε", "γλυκαθήκατε", "γλυκάθηκαν", "γλυκαινόμουν", "γλυκαινόσουν", "γλυκαινόταν", "γλυκαινόμαστε", "γλυκαινόσαστε", "γλυκαίνονταν", "γλυκαίνου", "γλυκαίνεστε", "-", "γλυκαθείτε"]}
{"verb": "γλυκαίνω", "eng": "sweeten", "futurum": "θα γλυκάνω", "aorist": "γλύκανα", "paradigm": ["γλυκαίνω", "γλυκαίνεις", "γλυκαίνει", "γλυκαίνουμε", "γλυκαίνετε", "γλυκαίνουν", "θα γλυκάνω", "θα γλυκάνεις", "θα γλυκάνει", "θα γλυκάνουμε", "θα γλυκάνετε", "θα γλυκάνουν", "γλύκανα", "γλύκανες", "γλύκανε", "γλυκάναμε", "γλυκάνατε", "γλύκαναν", "γλύκαινα", "γλύκαινες", "γλύκαινε", "γλυκαίναμε", "γλυκαίνατε", "γλύκαιναν", "γλύκαινε", "γλυκαίνετε", "γλύκανε", "γλυκάνετε"]}
{"verb": "γλυκίζω", "eng": "feast", "futurum": "θα γλυκίσω", "aorist": "γλύκισα", "paradigm": ["γλυκίζω", "γλυκίζεις", "γλυκίζει", "γλυκίζουμε", "γλυκίζετε", "γλυκίζουν", "θα γλυκίσω", "θα γλυκίσεις", "θα γλυκίσει", "θα γλυκίσουμε", "θα γλυκίσετε", "θα γλυκίσουν", "γλύκισα", "γλύκισες", "γλύκισε", "γλυκίσαμε", "γλυκίσατε", "γλύκισαν", "γλύκιζα", "γλύκιζες", "γλύκιζε", "γλυκίζαμε", "γλυκίζατε", "γλύκιζαν", "γλύκιζε", "γλυκίζετε", "γλύκισε", "γλυκίστε"]}
{"verb": "γλυκοκοιτάζω", "eng": "feast", "futurum": "θα γλυκοκοιτάξω", "aorist": "γλυκοκοίταξα", "paradigm": ["γλυκοκοιτάζω", "γλυκοκοιτάζεις", "γλυκοκοιτάζει", "γλυκοκοιτάζουμε", "γλυκοκοιτάζετε", "γλυκοκοιτάζουν", "θα γλυκοκοιτάξω", "θα γλυκοκοιτάξεις", "θα γλυκοκοιτάξει", "θα γλυκοκοιτάξουμε", "θα γλυκοκοιτάξετε", "θα γλυκοκοιτάξουν", "γλυκοκοίταξα", "γλυκοκοίταξες", "γλυκοκοίταξε", "γλυκοκοιτάξαμε", "γλυκοκοιτάξατε", "γλυκοκοίταξαν", "γλυκοκοίταζα", "γλυκοκοίταζες", "γλυκοκοίταζε", "γλυκοκοιτάζαμε", "γλυκοκοιτάζατε", "γλυκοκοίταζαν", "γλυκοκοίταζε", "γλυκοκοιτάζετε", "γλυκοκοίταξε", "γλυκοκοιτάξτε"]}
{"verb": "γλυκοσαλιάζω", "eng": "feast", "futurum": "θα γλυκοσαλιάσω", "aorist": "γλυκοσάλιασα", "paradigm": ["γλυκοσαλιάζω", "γλυκοσαλιάζεις", "γλυκοσαλιάζει", "γλυκοσαλιάζουμε", "γλυκοσαλιάζετε", "γλυκοσαλιάζουν", "θα γλυκοσαλιάσω", "θα γλυκοσαλιάσεις", "θα γλυκοσαλιάσει", "θα γλυκοσαλιάσουμε", "θα γλυκοσαλιάσετε", "θα γλυκοσαλιάσουν", "γλυκοσάλιασα", "γλυκοσάλιασες", "γλυκοσάλιασε", "γλυκοσαλιάσαμε", "γλυκοσαλιάσατε", "γλυκοσάλιασαν", "γλυκοσάλιαζα", "γλυκοσάλιαζες", "γλυκοσάλιαζε", "γλυκοσαλιάζαμε", "γλυκοσαλιάζατε", "γλυκοσάλιαζαν", "γλυκοσάλιαζε", "γλυκοσαλιάζετε", "γλυκοσάλιασε", "γλυκοσαλιάστε"]}
{"verb": "γλυτώνω", "eng": "get away from", "futurum": "θα γλυτώσω", "aorist": "γλύτωσα", "paradigm": ["γλυτώνω", "γλυτώνεις", "γλυτώνει", "γλυτώνουμε", "γλυτώνετε", "γλυτώνουν", "θα γλυτώσω", "θα γλυτώσεις", "θα γλυτώσει", "θα γλυτώσουμε", "θα γλυτώσετε", "θα γλυτώσουν", "γλύτωσα", "γλύτωσες", "γλύτωσε", "γλυτώσαμε", "γλυτώσατε", "γλύτωσαν", "γλύτωνα", "γλύτωνες", "γλύτωνε", "γλυτώναμε", "γλυτώνατε", "γλύτωναν", "γλύτωνε", "γλυτώνετε", "γλύτωσε", "γλυτώστε"]}
{"verb": "γλυτώνω", "eng": "pull through", "futurum": "θα γλυτώσω", "aorist": "γλύτωσα", "paradigm": ["γλυτώνω", "γλυτώνεις", "γλυτώνει", "γλυτώνουμε", "γλυτώνετε", "γλυτώνουν", "θα γλυτώσω", "θα γλυτώσεις", "θα γλυτώσει", "θα γλυτώσουμε", "θα γλυτώσετε", "θα γλυτώσουν", "γλύτωσα", "γλύτωσες", "γλύτωσε", "γλυτώσαμε", "γλυτώσατε", "γλύτωσαν", "γλύτωνα", "γλύτωνες", "γλύτωνε", "γλυτώναμε", "γλυτώνατε", "γλύτωναν", "γλύτωνε", "γλυτώνετε", "γλύτωσε", "γλυτώστε"]}
{"verb": "γνέφω", "eng": "beckon", "futurum": "θα γνέψω", "aorist": "έγνεψα", "paradigm": ["γνέφω", "γνέφεις", "γνέφει", "γνέφουμε", "γνέφετε", "γνέφουν", "θα γνέψω", "θα γνέψεις", "θα γνέψει", "θα γνέψουμε", "θα γνέψετε", "θα γνέψουν", "έγνεψα", "έγνεψες", "έγνεψε", "γνέψαμε", "γνέψατε", "έγνεψαν", "έγνεφα", "έγνεφες", "έγνεφε", "γνέφαμε", "γνέφατε", "έγνεφαν", "γνέφε", "γνέφετε", "γνέψε", "γνέψτε"]}
{"verb": "γνωμοδοτώ", "eng": "give an opinion", "futurum": "θα γνωμοδοτήσω", "aorist": "γνωμοδότησα", "paradigm": ["γνωμοδοτώ", "γνωμοδοτείς", "γνωμοδοτεί", "γνωμοδοτούμε", "γνωμοδοτείτε", "γνωμοδοτούν", "θα γνωμοδοτήσω", "θα γνωμοδοτήσεις", "θα γνωμοδοτήσει", "θα γνωμοδοτήσουμε", "θα γνωμοδοτήσετε", "θα γνωμοδοτήσουν", "γνωμοδότησα", "γνωμοδότησες", "γνωμοδότησε", "γνωμοδοτήσαμε", "γνωμοδοτήσατε", "γνωμοδότησαν", "γνωμοδοτούσα", "γνωμοδοτούσες", "γνωμοδοτούσε", "γνωμοδοτούσαμε", "γνωμοδοτούσατε", "γνωμοδοτούσαν", "γνωμοδότει", "γνωμοδοτείτε", "γνωμοδότησε", "γνωμοδοτήστε"]}
{"verb": "γνωρίζω", "eng": "know", "futurum": "θα γνωρίσω", "aorist": "γνώρισα", "paradigm": ["γνωρίζω", "γνωρίζεις", "γνωρίζει", "γνωρίζουμε", "γνωρίζετε", "γνωρίζουν", "θα γνωρίσω", "θα γνωρίσεις", "θα γνωρίσει", "θα γνωρίσουμε", "θα γνωρίσετε", "θα γνωρίσουν", "γνώρισα", "γνώρισες", "γνώρισε", "γνωρίσαμε", "γνωρίσατε", "γνώρισαν", "γνώριζα", "γνώριζες", "γνώριζε", "γνωρίζαμε", "γνωρίζατε", "γνώριζαν", "γνώριζε", "γνωρίζετε", "γνώρισε", "γνωρίστε"]}
{"verb": "γνωστοποιώ", "eng": "notify", "futurum": "θα γνωστοποιήσω", "aorist": "γνωστοποίησα", "paradigm": ["γνωστοποιώ", "γνωστοποιείς", "γνωστοποιεί", "γνωστοποιούμε", "γνωστοποιείτε", "γνωστοποιούν", "θα γνωστοποιήσω", "θα γνωστοποιήσεις", "θα γνωστοποιήσει", "θα γνωστοποιήσουμε", "θα γνωστοποιήσετε", "θα γνωστοποιήσουν", "γνωστοποίησα", "γνωστοποίησες", "γνωστοποίησε", "γνωστοποιήσαμε", "γνωστοποιήσατε", "γνωστοποίησαν", "γνωστοποιούσα", "γνωστοποιούσες", "γνωστοποιούσε", "γνωστοποιούσαμε", "γνωστοποιούσατε", "γνωστοποιούσαν", "γνωστοποίει", "γνωστοποιείτε", "γνωστοποίησε", "γνωστοποιήστε"]}
{"verb": "γογγύζω", "eng": "groan", "futurum": "θα γογγύσω", "aorist": "γόγγυσα", "paradigm": ["γογγύζω", "γογγύζεις", "γογγύζει", "γογγύζουμε", "γογγύζετε", "γογγύζουν", "θα γογγύσω", "θα γογγύσεις", "θα γογγύσει", "θα γογγύσουμε", "θα γογγύσετε", "θα γογγύσουν", "γόγγυσα", "γόγγυσες", "γόγγυσε", "γογγύσαμε", "γογγύσατε", "γόγγυσαν", "γόγγυζα", "γόγγυζες", "γόγγυζε", "γογγύζαμε", "γογγύζατε", "γόγγυζαν", "γόγγυζε", "γογγύζετε", "γόγγυσε", "γογγύστε"]}
{"verb": "γοητεύω", "eng": "charm", "futurum": "θα γοητεύσω", "aorist": "γοήτευσα", "paradigm": ["γοητεύω", "γοητεύεις", "γοητεύει", "γοητεύουμε", "γοητεύετε", "γοητεύουν", "θα γοητεύσω", "θα γοητεύσεις", "θα γοητεύσει", "θα γοητεύσουμε", "θα γοητεύσετε", "θα γοητεύσουν", "γοήτευσα", "γοήτευσες", "γοήτευσε", "γοητεύσαμε", "γοητεύσατε", "γοήτευσαν", "γοήτευα", "γοήτευες", "γοήτευε", "γοητεύαμε", "γοητεύατε", "γοήτευαν", "γοήτευε", "γοητεύετε", "γοήτευσε", "γοητεύστε"]}
{"verb": "γονατίζω", "eng": "kneel", "futurum": "θα γονατίσω", "aorist": "γονάτισα", "paradigm": ["γονατίζω", "γονατίζεις", "γονατίζει", "γονατίζουμε", "γονατίζετε", "γονατίζουν", "θα γονατίσω", "θα γονατίσεις", "θα γονατίσει", "θα γονατίσουμε", "θα γονατίσετε", "θα γονατίσουν", "γονάτισα", "γονάτισες", "γονάτισε", "γονατίσαμε", "γονατίσατε", "γονάτισαν", "γονάτιζα", "γονάτιζες", "γονάτιζε", "γονατίζαμε", "γονατίζατε", "γονάτιζαν", "γονάτιζε", "γονατίζετε", "γονάτισε", "γονατίστε"]}
{"verb": "γονιμοποιούμαι", "eng": "kneel", "futurum": "θα γονιμοποιηθώ", "aorist": "γονιμοποιήθηκα", "paradigm": ["γονιμοποιούμαι", "γονιμοποιείσαι", "γονιμοποιείται", "γονιμοποιούμαστε", "γονιμοποιείστε", "γονιμοποιούνται", "θα γονιμοποιηθώ", "θα γονιμοποιηθείς", "θα γονιμοποιηθεί", "θα γονιμοποιηθούμε", "θα γονιμοποιηθείτε", "θα γονιμοποιηθούν", "γονιμοποιήθηκα", "γονιμοποιήθηκες", "γονιμοποιήθηκε", "γονιμοποιηθήκαμε", "γονιμοποιηθήκατε", "γονιμοποιήθηκαν", "γονιμοποιούμουν", "γονιμοποιούσουν", "γονιμοποιούνταν", "γονιμοποιούμαστε", "γονιμοποιούσαστε", "γονιμοποιούνταν", "-", "-", "γονιμοποιήσου", "γονιμοποιηθείτε"]}
{"verb": "γονιμοποιώ", "eng": "fertilize", "futurum": "θα γονιμοποιήσω", "aorist": "γονιμοποίησα", "paradigm": ["γονιμοποιώ", "γονιμοποιείς", "γονιμοποιεί", "γονιμοποιούμε", "γονιμοποιείτε", "γονιμοποιούν", "θα γονιμοποιήσω", "θα γονιμοποιήσεις", "θα γονιμοποιήσει", "θα γονιμοποιήσουμε", "θα γονιμοποιήσετε", "θα γονιμοποιήσουν", "γονιμοποίησα", "γονιμοποίησες", "γονιμοποίησε", "γονιμοποιήσαμε", "γονιμοποιήσατε", "γονιμοποίησαν", "γονιμοποιούσα", "γονιμοποιούσες", "γονιμοποιούσε", "γονιμοποιούσαμε", "γονιμοποιούσατε", "γονιμοποιούσαν", "γονιμοποία", "γονιμοποιείτε", "γονιμοποίησε", "γονιμοποιήστε"]}
{"verb": "γουβιάζω", "eng": "kneel", "futurum": "θα γουβιάσω", "aorist": "γούβιασα", "paradigm": ["γουβιάζω", "γουβιάζεις", "γουβιάζει", "γουβιάζουμε", "γουβιάζετε", "γουβιάζουν", "θα γουβιάσω", "θα γουβιάσεις", "θα γουβιάσει", "θα γουβιάσουμε", "θα γουβιάσετε", "θα γουβιάσουν", "γούβιασα", "γούβιασες", "γούβιασε", "γουβιάσαμε", "γουβιάσατε", "γούβιασαν", "γούβιαζα", "γούβιαζες", "γούβιαζε", "γουβιάζαμε", "γουβιάζατε", "γούβιαζαν", "γούβιαζε", "γουβιάζετε", "γούβιασε", "γουβιάστε"]}
{"verb": "γουβώνω", "eng": "kneel", "futurum": "θα γουβώσω", "aorist": "γούβωσα", "paradigm": ["γουβώνω", "γουβώνεις", "γουβώνει", "γουβώνουμε", "γουβώνετε", "γουβώνουν", "θα γουβώσω", "θα γουβώσεις", "θα γουβώσει", "θα γουβώσουμε", "θα γουβώσετε", "θα γουβώσουν", "γούβωσα", "γούβωσες", "γούβωσε", "γουβώσαμε", "γουβώσατε", "γούβωσαν", "γούβωνα", "γούβωνες", "γούβωνε", "γουβώναμε", "γουβώνατε", "γούβωναν", "γούβωνε", "γουβώνετε", "γούβωσε", "γουβώστε"]}
{"verb": "γουργουρίζω", "eng": "gurgle", "futurum": "θα γουργουρίσω", "aorist": "γουργούρισα", "paradigm": ["γουργουρίζω", "γουργουρίζεις", "γουργουρίζει", "γουργουρίζουμε", "γουργουρίζετε", "γουργουρίζουν", "θα γουργουρίσω", "θα γουργουρίσεις", "θα γουργουρίσει", "θα γουργουρίσουμε", "θα γουργουρίσετε", "θα γουργουρίσουν", "γουργούρισα", "γουργούρισες", "γουργούρισε", "γουργουρίσαμε", "γουργουρίσατε", "γουργούρισαν", "γουργούριζα", "γουργούριζες", "γουργούριζε", "γουργουρίζαμε", "γουργουρίζατε", "γουργούριζαν", "γουργούριζε", "γουργουρίζετε", "γουργούρισε", "γουργουρίστε"]}
{"verb": "γουρλώνω", "eng": "goggle", "futurum": "θα γουρλώσω", "aorist": "γούρλωσα", "paradigm": ["γουρλώνω", "γουρλώνεις", "γουρλώνει", "γουρλώνουμε", "γουρλώνετε", "γουρλώνουν", "θα γουρλώσω", "θα γουρλώσεις", "θα γουρλώσει", "θα γουρλώσουμε", "θα γουρλώσετε", "θα γουρλώσουν", "γούρλωσα", "γούρλωσες", "γούρλωσε", "γουρλώσαμε", "γουρλώσατε", "γούρλωσαν", "γούρλωνα", "γούρλωνες", "γούρλωνε", "γουρλώναμε", "γουρλώνατε", "γούρλωναν", "γούρλωνε", "γουρλώνετε", "γούρλωσε", "γουρλώστε"]}
{"verb": "γραμματοσημαίνω", "eng": "goggle", "futurum": "θα γραμματοσημάνω", "aorist": "γραμματοσήμανα", "paradigm": ["γραμματοσημαίνω", "γραμματοσημαίνεις", "γραμματοσημαίνει", "γραμματοσημαίνουμε", "γραμματοσημαίνετε", "γραμματοσημαίνουν", "θα γραμματοσημάνω", "θα γραμματοσημάνεις", "θα γραμματοσημάνει", "θα γραμματοσημάνουμε", "θα γραμματοσημάνετε", "θα γραμματοσημάνουν", "γραμματοσήμανα", "γραμματοσήμανες", "γραμματοσήμανε", "γραμματοσημάναμε", "γραμματοσημάνατε", "γραμματοσήμαναν", "γραμματοσήμαινα", "γραμματοσήμαινες", "γραμματοσήμαινε", "γραμματοσημαίναμε", "γραμματοσημαίνατε", "γραμματοσήμαιναν", "γραμματοσήμαινε", "γραμματοσημαίνετε", "γραμματοσήμανε", "γραμματοσημάνετε"]}
{"verb": "γραπώνω", "eng": "grasp", "futurum": "θα γραπώσω", "aorist": "γράπωσα", "paradigm": ["γραπώνω", "γραπώνεις", "γραπώνει", "γραπώνουμε", "γραπώνετε", "γραπώνουνε", "θα γραπώσω", "θα γραπώσεις", "θα γραπώσει", "θα γραπώσουμε", "θα γραπώσετε", "θα γραπώσουνε", "γράπωσα", "γράπωσες", "γράπωσε", "γραπώσαμε", "γραπώσατε", "γράπωσαν", "γράπωνα", "γράπωνες", "γράπωνε", "γραπώναμε", "γραπώνατε", "γράπωναν", "γράπωνε", "γραπώνετε", "γράπωσε", "γραπώστε"]}
{"verb": "γρατζουνίζω", "eng": "goggle", "futurum": "θα γρατζουνίσω", "aorist": "γρατζούνισα", "paradigm": ["γρατζουνίζω", "γρατζουνίζεις", "γρατζουνίζει", "γρατζουνίζουμε", "γρατζουνίζετε", "γρατζουνίζουν", "θα γρατζουνίσω", "θα γρατζουνίσεις", "θα γρατζουνίσει", "θα γρατζουνίσουμε", "θα γρατζουνίσετε", "θα γρατζουνίσουν", "γρατζούνισα", "γρατζούνισες", "γρατζούνισε", "γρατζουνίσαμε", "γρατζουνίσατε", "γρατζούνισαν", "γρατζούνιζα", "γρατζούνιζες", "γρατζούνιζε", "γρατζουνίζαμε", "γρατζουνίζατε", "γρατζούνιζαν", "γρατζούνιζε", "γρατζουνίζετε", "γρατζούνισε", "γρατζουνίστε"]}
{"verb": "γρατζουνώ", "eng": "goggle", "futurum": "θα γρατζουνήσω", "aorist": "γρατζούνησα", "paradigm": ["γρατζουνώ", "γρατζουνάς", "γρατζουνά", "γρατζουνούμε", "γρατζουνάτε", "γρατζουνούν", "θα γρατζουνήσω", "θα γρατζουνήσεις", "θα γρατζουνήσει", "θα γρατζουνήσουμε", "θα γρατζουνήσετε", "θα γρατζουνήσουν", "γρατζούνησα", "γρατζούνησες", "γρατζούνησε", "γρατζουνήσαμε", "γρατζουνήσατε", "γρατζούνησαν", "γρατζουνούσα", "γρατζουνούσες", "γρατζουνούσε", "γρατζουνούσαμε", "γρατζουνούσατε", "γρατζουνούσαν", "γρατζούνα", "γρατζουνάτε", "γρατζούνησε", "γρατζουνήστε"]}
{"verb": "γρατσουνίζομαι", "eng": "goggle", "futurum": "θα γρατσουνιστώ", "aorist": "γρατσουνίστηκα", "paradigm": ["γρατσουνίζομαι", "γρατσουνίζεσαι", "γρατσουνίζεται", "γρατσουνιζόμαστε", "γρατσουνίζεστε", "γρατσουνίζονται", "θα γρατσουνιστώ", "θα γρατσουνιστείς", "θα γρατσουνιστεί", "θα γρατσουνιστούμε", "θα γρατσουνιστείτε", "θα γρατσουνιστούν", "γρατσουνίστηκα", "γρατσουνίστηκες", "γρατσουνίστηκε", "γρατσουνιστήκαμε", "γρατσουνιστήκατε", "γρατσουνίστηκαν", "γρατσουνιζόμουν", "γρατσουνιζόσουν", "γρατσουνιζόταν", "γρατσουνιζόμαστε", "γρατσουνιζόσαστε", "γρατσουνίζονταν", "γρατσουνίζου", "γρατσουνίζεστε", "γρατσουνίσου", "γρατσουνιστείτε"]}
{"verb": "γρατσουνίζω", "eng": "scratch", "futurum": "θα γρατσουνίσω", "aorist": "γρατσούνισα", "paradigm": ["γρατσουνίζω", "γρατσουνίζεις", "γρατσουνίζει", "γρατσουνίζουμε", "γρατσουνίζετε", "γρατσουνίζουν", "θα γρατσουνίσω", "θα γρατσουνίσεις", "θα γρατσουνίσει", "θα γρατσουνίσουμε", "θα γρατσουνίσετε", "θα γρατσουνίσουν", "γρατσούνισα", "γρατσούνισες", "γρατσούνισε", "γρατσουνίσαμε", "γρατσουνίσατε", "γρατσούνισαν", "γρατσούνιζα", "γρατσούνιζες", "γρατσούνιζε", "γρατσουνίζαμε", "γρατσουνίζατε", "γρατσούνιζαν", "γρατσούνιζε", "γρατσουνίζετε", "γρατσούνισε", "γρατσουνίστε"]}
{"verb": "γρατσουνώ", "eng": "goggle", "futurum": "θα γρατσουνήσω", "aorist": "γρατσούνησα", "paradigm": ["γρατσουνώ", "γρατσουνάς", "γρατσουνά", "γρατσουνούμε", "γρατσουνάτε", "γρατσουνούν", "θα γρατσουνήσω", "θα γρατσουνήσεις", "θα γρατσουνήσει", "θα γρατσουνήσουμε", "θα γρατσουνήσετε", "θα γρατσουνήσουν", "γρατσούνησα", "γρατσούνησες", "γρατσούνησε", "γρατσουνήσαμε", "γρατσουνήσατε", "γρατσούνησαν", "γρατσουνούσα", "γρατσουνούσες", "γρατσουνούσε", "γρατσουνούσαμε", "γρατσουνούσατε", "γρατσουνούσαν", "γρατσούνα", "γρατσουνάτε", "γρατσούνησε", "γρατσουνήστε"]}
{"verb": "γράφομαι", "eng": "sign up", "futurum": "θα γραφτώ", "aorist": "γράφτηκα", "paradigm": ["γράφομαι", "γράφεσαι", "γράφεται", "γραφόμαστε", "γράφεστε", "γράφονται", "θα γραφτώ", "θα γραφτείς", "θα γραφτεί", "θα γραφτούμε", "θα γραφτείτε", "θα γραφτούν", "γράφτηκα", "γράφτηκες", "γράφτηκε", "γραφτήκαμε", "γραφτήκατε", "γράφτηκαν", "γραφόμουν", "γραφόσουν", "γραφόταν", "γραφόμαστε", "γραφόσαστε", "γράφονταν", "να γράφεσαι", "γράφεστε", "γράψου", "γραφτείτε"]}
{"verb": "γράφω", "eng": "write", "futurum": "θα γράψω", "aorist": "έγραψα", "paradigm": ["γράφω", "γράφεις", "γράφει", "γράφουμε", "γράφετε", "γράφουν", "θα γράψω", "θα γράψεις", "θα γράψει", "θα γράψουμε", "θα γράψετε", "θα γράψουν", "έγραψα", "έγραψες", "έγραψε", "γράψαμε", "γράψατε", "έγραψαν", "έγραφα", "έγραφες", "έγραφε", "γράφαμε", "γράφατε", "έγραφαν", "γράφε", "γράφετε", "γράψε", "γράψτε"]}
{"verb": "γρούζω", "eng": "grogner", "futurum": "θα γρούσω", "aorist": "έγρουξα", "paradigm": ["γρούζω", "γρούζεις", "γρούζει", "γρούζουμε", "γρούζετε", "γρούζουν", "θα γρούσω", "θα γρούσεις", "θα γρούσει", "θα γρούσουμε", "θα γρούσετε", "θα γρούσουν", "έγρουξα", "έγρουξες", "έγρουξε", "γρούξαμε", "γρούξατε", "έγρουξαν", "έγρουζα", "έγρουζες", "έγρουζε", "γρούζαμε", "γρούζατε", "έγρουζαν", "γρουζγρούζε", "γρούζετε", "γρούξε", "γρούστε"]}
{"verb": "γρουσουζεύω", "eng": "notify", "futurum": "θα γρουσουζέψω", "aorist": "γρουσούζεψα", "paradigm": ["γρουσουζεύω", "γρουσουζεύεις", "γρουσουζεύει", "γρουσουζεύουμε", "γρουσουζεύετε", "γρουσουζεύουν", "θα γρουσουζέψω", "θα γρουσουζέψεις", "θα γρουσουζέψει", "θα γρουσουζέψουμε", "θα γρουσουζέψετε", "θα γρουσουζέψουν", "γρουσούζεψα", "γρουσούζεψες", "γρουσούζεψε", "γρουσουζέψαμε", "γρουσουζέψατε", "γρουσούζεψαν", "γρουσούζευα", "γρουσούζευες", "γρουσούζευε", "γρουσουζεύαμε", "γρουσουζεύατε", "γρουσούζευαν", "γρουσούζευε", "γρουσουζεύετε", "γρουσούζεψε", "γρουσουζέψτε"]}
{"verb": "γρυλίζω", "eng": "growl", "futurum": "θα γρυλίσω", "aorist": "γρύλισα", "paradigm": ["γρυλίζω", "γρυλίζεις", "γρυλίζει", "γρυλίζουμε", "γρυλίζετε", "γρυλίζουν", "θα γρυλίσω", "θα γρυλίσεις", "θα γρυλίσει", "θα γρυλίσουμε", "θα γρυλίσετε", "θα γρυλίσουν", "γρύλισα", "γρύλισες", "γρύλισε", "γρυλίσαμε", "γρυλίσατε", "γρύλισαν", "γρύλιζα", "γρύλιζες", "γρύλιζε", "γρυλίζαμε", "γρυλίζατε", "γρύλιζαν", "γρύλιζε", "γρυλίζετε", "γρύλισε", "γρυλίστε"]}
{"verb": "γρυλλίζω", "eng": "growl", "futurum": "θα γρυλλίσω", "aorist": "γρύλλισα", "paradigm": ["γρυλλίζω", "γρυλλίζεις", "γρυλλίζει", "γρυλλίζουμε", "γρυλλίζετε", "γρυλλίζουν", "θα γρυλλίσω", "θα γρυλλίσεις", "θα γρυλλίσει", "θα γρυλλίσουμε", "θα γρυλλίσετε", "θα γρυλλίσουν", "γρύλλισα", "γρύλλισες", "γρύλλισε", "γρυλλίσαμε", "γρυλλίσατε", "γρύλλισαν", "γρύλλιζα", "γρύλλιζες", "γρύλλιζε", "γρυλλίζαμε", "γρυλλίζατε", "γρύλλιζαν", "γρύλλιζε", "γρυλλίζετε", "γρύλλισε", "γρυλλίστε"]}
{"verb": "γυαλίζω", "eng": "polish", "futurum": "θα γυαλίσω", "aorist": "γυάλισα", "paradigm": ["γυαλίζω", "γυαλίζεις", "γυαλίζει", "γυαλίζουμε", "γυαλίζετε", "γυαλίζουν", "θα γυαλίσω", "θα γυαλίσεις", "θα γυαλίσει", "θα γυαλίσουμε", "θα γυαλίσετε", "θα γυαλίσουν", "γυάλισα", "γυάλισες", "γυάλισε", "γυαλίσαμε", "γυαλίσατε", "γυάλισαν", "γυάλιζα", "γυάλιζες", "γυάλιζε", "γυαλίζαμε", "γυαλίζατε", "γυάλιζαν", "γυάλιζε", "γυαλίζετε", "γυάλισε", "γυαλίστε"]}
{"verb": "γυμνάζομαι", "eng": "exercise", "futurum": "θα γυμναστώ", "aorist": "γυμνάστηκα", "paradigm": ["γυμνάζομαι", "γυμνάζεσαι", "γυμνάζεται", "γυμναζόμαστε", "γυμνάζεστε", "γυμνάζονται", "θα γυμναστώ", "θα γυμναστείς", "θα γυμναστεί", "θα γυμναστούμε", "θα γυμναστείτε", "θα γυμναστούν", "γυμνάστηκα", "γυμνάστηκες", "γυμνάστηκε", "γυμναστήκαμε", "γυμναστήκατε", "γυμνάστηκαν", "γυμναζόμουν", "γυμναζόσουν", "γυμναζόταν", "γυμναζόμαστε", "γυμναζόσαστε", "γυμνάζονταν", "να γυμνάζεσαι", "γυμνάζεστε", "γυμνάσου", "γυμναστείτε"]}
{"verb": "γυμνάζω", "eng": "exercise", "futurum": "θα γυμνάσω", "aorist": "γύμνασα", "paradigm": ["γυμνάζω", "γυμνάζεις", "γυμνάζει", "γυμνάζουμε", "γυμνάζετε", "γυμνάζουν", "θα γυμνάσω", "θα γυμνάσεις", "θα γυμνάσει", "θα γυμνάσουμε", "θα γυμνάσετε", "θα γυμνάσουν", "γύμνασα", "γύμνασες", "γύμνασε", "γυμνάσαμε", "γυμνάσατε", "γύμνασαν", "γύμναζα", "γύμναζες", "γύμναζε", "γυμνάζαμε", "γυμνάζατε", "γύμναζαν", "γύμναζε", "γυμνάζετε", "γύμνασε", "γυμνάστε"]}
{"verb": "γυμνώνω", "eng": "grasp", "futurum": "θα γυμνώσω", "aorist": "γύμνωσα", "paradigm": ["γυμνώνω", "γυμνώνεις", "γυμνώνει", "γυμνώνουμε", "γυμνώνετε", "γυμνώνουνε", "θα γυμνώσω", "θα γυμνώσεις", "θα γυμνώσει", "θα γυμνώσουμε", "θα γυμνώσετε", "θα γυμνώσουνε", "γύμνωσα", "γύμνωσες", "γύμνωσε", "γυμνώσαμε", "γυμνώσατε", "γύμνωσαν", "γύμνωνα", "γύμνωνες", "γύμνωνε", "γυμνώναμε", "γυμνώνατε", "γύμνωναν", "γύμνωνε", "γυμνώνετε", "γύμνωσε", "γυμνώστε"]}
{"verb": "γυρεύω", "eng": "look for", "futurum": "θα γυρέψω", "aorist": "γύρεψα", "paradigm": ["γυρεύω", "γυρεύεις", "γυρεύει", "γυρεύουμε", "γυρεύετε", "γυρεύουν", "θα γυρέψω", "θα γυρέψεις", "θα γυρέψει", "θα γυρέψουμε", "θα γυρέψετε", "θα γυρέψουν", "γύρεψα", "γύρεψες", "γύρεψε", "γυρέψαμε", "γυρέψατε", "γύρεψαν", "γύρευα", "γύρευες", "γύρευε", "γυρεύαμε", "γυρεύατε", "γύρευαν", "γύρευε", "γυρεύετε", "γύρεψε", "γυρέψτε"]}
{"verb": "γυρίζω", "eng": "turn", "futurum": "θα γυρίσω", "aorist": "γύρισα", "paradigm": ["γυρίζω", "γυρίζεις", "γυρίζει", "γυρίζουμε", "γυρίζετε", "γυρίζουν", "θα γυρίσω", "θα γυρίσεις", "θα γυρίσει", "θα γυρίσουμε", "θα γυρίσετε", "θα γυρίσουν", "γύρισα", "γύρισες", "γύρισε", "γυρίσαμε", "γυρίσατε", "γύρισαν", "γύριζα", "γύριζες", "γύριζε", "γυρίζαμε", "γυρίζατε", "γύριζαν", "γύριζε", "γυρίζετε", "γύρισε", "γυρίστε"]}
{"verb": "γυρνώ", "eng": "do", "futurum": "θα γυρίσω", "aorist": "γύρισα", "paradigm": ["γυρνώ", "γυρνάς", "γυρνά", "γυρνούμε", "γυρνάτε", "γυρνούν", "θα γυρίσω", "θα γυρίσεις", "θα γυρίσει", "θα γυρίσουμε", "θα γυρίσετε", "θα γυρίσουν", "γύρισα", "γύρισες", "γύρισε", "γυρίσαμε", "γυρίσατε", "γύρισαν", "γυρνούσα", "γυρνούσες", "γυρνούσε", "γυρνούσαμε", "γυρνούσατε", "γυρνούσαν", "γύρνα", "γυρνάτε", "γύρισε", "γυρίστε"]}
{"verb": "γυρνώ", "eng": "turn", "futurum": "θα γυρίσω", "aorist": "γύρισα", "paradigm": ["γυρνώ", "γυρνάς", "γυρνά", "γυρνούμε", "γυρνάτε", "γυρνούν", "θα γυρίσω", "θα γυρίσεις", "θα γυρίσει", "θα γυρίσουμε", "θα γυρίσετε", "θα γυρίσουν", "γύρισα", "γύρισες", "γύρισε", "γυρίσαμε", "γυρίσατε", "γύρισαν", "γυρνούσα", "γυρνούσες", "γυρνούσε", "γυρνούσαμε", "γυρνούσατε", "γυρνούσαν", "γύρνα", "γυρνάτε", "γύρισε", "γυρίστε"]}
{"verb": "γυροφέρνω", "eng": "parade", "futurum": "θα γυροφέρω", "aorist": "γυρόφερα", "paradigm": ["γυροφέρνω", "γυροφέρνεις", "γυροφέρνει", "γυροφέρνουμε", "γυροφέρνετε", "γυροφέρνουν", "θα γυροφέρω", "θα γυροφέρεις", "θα γυροφέρει", "θα γυροφέρουμε", "θα γυροφέρετε", "θα γυροφέρουν", "γυρόφερα", "γυρόφερες", "γυρόφερε", "γυροφέραμε", "γυροφέρατε", "γυρόφεραν", "γυρόφερνα", "γυρόφερνες", "γυρόφερνε", "γυροφέρναμε", "γυροφέρνατε", "γυρόφερναν", "γυρόφερνε", "γυροφέρνετε", "γυρόφερε", "γυροφέρετε"]}
{"verb": "γυψώνω", "eng": "plaster", "futurum": "θα γυψώσω", "aorist": "γύψωσα", "paradigm": ["γυψώνω", "γυψώνεις", "γυψώνει", "γυψώνουμε", "γυψώνετε", "γυψώνουν", "θα γυψώσω", "θα γυψώσεις", "θα γυψώσει", "θα γυψώσουμε", "θα γυψώσετε", "θα γυψώσουν", "γύψωσα", "γύψωσες", "γύψωσε", "γυψώσαμε", "γυψώσατε", "γύψωσαν", "γύψωνα", "γύψωνες", "γύψωνε", "γυψώναμε", "γυψώνατε", "γύψωναν", "γύψωνε", "γυψώνετε", "γύψωσε", "γυψώστε"]}
{"verb": "γωνιάζω", "eng": "make square", "futurum": "θα γωνιάσω", "aorist": "γώνιασα", "paradigm": ["γωνιάζω", "γωνιάζεις", "γωνιάζει", "γωνιάζουμε", "γωνιάζετε", "γωνιάζουν", "θα γωνιάσω", "θα γωνιάσεις", "θα γωνιάσει", "θα γωνιάσουμε", "θα γωνιάσετε", "θα γωνιάσουν", "γώνιασα", "γώνιασες", "γώνιασε", "γωνίασαμε", "γωνίασατε", "γώνιασαν", "γωνίαζα", "γωνίαζες", "γωνίαζε", "γωνιάζαμε", "γωνιάζατε", "γωνίαζαν", "γωνίαζε", "γωνιάζετε", "γώνιασε", "γωνιάστε"]}
{"verb": "δαγκάνω", "eng": "bite", "futurum": "θα δαγκάσω", "aorist": "δάγκασα", "paradigm": ["δαγκάνω", "δαγκάνεις", "δαγκάνει", "δαγκάνουμε", "δαγκάνετε", "δαγκάνουν", "θα δαγκάσω", "θα δαγκάσεις", "θα δαγκάσει", "θα δαγκάσουμε", "θα δαγκάσετε", "θα δαγκάσουν", "δάγκασα", "δάγκασες", "δάγκασε", "δαγκάσαμε", "δαγκάσατε", "δάγκασαν", "δάγκανα", "δάγκανες", "δάγκανε", "δαγκάναμε", "δαγκάνατε", "δάγκαναν", "δάγκανε", "δαγκάνετε", "δάγκασε", "δαγκάστε"]}
{"verb": "δαγκώνομαι", "eng": "grasp", "futurum": "θα δαγκωθώ", "aorist": "δαγκώθηκα", "paradigm": ["δαγκώνομαι", "δαγκώνεσαι", "δαγκώνεται", "δαγκωνόμαστε", "δαγκώνεστε", "δαγκώνονται", "θα δαγκωθώ", "θα δαγκωθείς", "θα δαγκωθεί", "θα δαγκωθούμε", "θα δαγκωθείτε", "θα δαγκωθούνε", "δαγκώθηκα", "δαγκώθηκες", "δαγκώθηκε", "δαγκωθήκαμε", "δαγκωθήκατε", "δαγκώθηκαν", "δαγκωνόμουνα", "δαγκωνόσουνα", "δαγκωνότανε", "δαγκωνόμασταν", "δαγκωνόσασταν", "δαγκώνονταν", "-", "-", "δαγκώσου", "δαγκωθείτε"]}
{"verb": "δαγκώνω", "eng": "bite", "futurum": "θα δαγκώσω", "aorist": "δάγκωσα", "paradigm": ["δαγκώνω", "δαγκώνεις", "δαγκώνει", "δαγκώνουμε", "δαγκώνετε", "δαγκώνουνε", "θα δαγκώσω", "θα δαγκώσεις", "θα δαγκώσει", "θα δαγκώσουμε", "θα δαγκώσετε", "θα δαγκώσουνε", "δάγκωσα", "δάγκωσες", "δάγκωσε", "δαγκώσαμε", "δαγκώσατε", "δάγκωσαν", "δάγκωνα", "δάγκωνες", "δάγκωνε", "δαγκώναμε", "δαγκώνατε", "δάγκωναν", "δάγκωνε", "δαγκώνετε", "δάγκωσε", "δαγκώστε"]}
{"verb": "δαιμονίζω", "eng": "demonize", "futurum": "θα δαιμονίσω", "aorist": "δαιμόνισα", "paradigm": ["δαιμονίζω", "δαιμονίζεις", "δαιμονίζει", "δαιμονίζουμε", "δαιμονίζετε", "δαιμονίζουν", "θα δαιμονίσω", "θα δαιμονίσεις", "θα δαιμονίσει", "θα δαιμονίσουμε", "θα δαιμονίσετε", "θα δαιμονίσουν", "δαιμόνισα", "δαιμόνισες", "δαιμόνισε", "δαιμονίσαμε", "δαιμονίσατε", "δαιμόνισαν", "δαιμόνιζα", "δαιμόνιζες", "δαιμόνιζε", "δαιμονίζαμε", "δαιμονίζατε", "δαιμόνιζαν", "δαιμόνιζε", "δαιμονίζετε", "δαιμόνισε", "δαιμονίστε"]}
{"verb": "δαιμονοποιώ", "eng": "exercise", "futurum": "θα δαιμονοποιήσω", "aorist": "δαιμονοποίησα", "paradigm": ["δαιμονοποιώ", "δαιμονοποιείς", "δαιμονοποιεί", "δαιμονοποιούμε", "δαιμονοποιείτε", "δαιμονοποιούν", "θα δαιμονοποιήσω", "θα δαιμονοποιήσεις", "θα δαιμονοποιήσει", "θα δαιμονοποιήσουμε", "θα δαιμονοποιήσετε", "θα δαιμονοποιήσουν", "δαιμονοποίησα", "δαιμονοποίησες", "δαιμονοποίησε", "δαιμονοποιήσαμε", "δαιμονοποιήσατε", "δαιμονοποίησαν", "δαιμονοποιούσα", "δαιμονοποιούσες", "δαιμονοποιούσε", "δαιμονοποιούσαμε", "δαιμονοποιούσατε", "δαιμονοποιούσαν", "δαιμονοποίει", "δαιμονοποιείτε", "δαιμονοποίησε", "δαιμονοποιήστε"]}
{"verb": "δακρύζω", "eng": "tear", "futurum": "θα δακρύσω", "aorist": "δάκρυσα", "paradigm": ["δακρύζω", "δακρύζεις", "δακρύζει", "δακρύζουμε", "δακρύζετε", "δακρύζουν", "θα δακρύσω", "θα δακρύσεις", "θα δακρύσει", "θα δακρύσουμε", "θα δακρύσετε", "θα δακρύσουν", "δάκρυσα", "δάκρυσες", "δάκρυσε", "δακρύσαμε", "δακρύσατε", "δάκρυσαν", "δάκρυζα", "δάκρυζες", "δάκρυζε", "δακρύζαμε", "δακρύζατε", "δάκρυζαν", "δάκρυζε", "δακρύζετε", "δάκρυσε", "δακρύστε"]}
{"verb": "δακτυλογραφώ", "eng": "type", "futurum": "θα δακτυλογραφήσω", "aorist": "δακτυλογράφησα", "paradigm": ["δακτυλογραφώ", "δακτυλογραφείς", "δακτυλογραφεί", "δακτυλογραφούμε", "δακτυλογραφείτε", "δακτυλογραφούν", "θα δακτυλογραφήσω", "θα δακτυλογραφήσεις", "θα δακτυλογραφήσει", "θα δακτυλογραφήσουμε", "θα δακτυλογραφήσετε", "θα δακτυλογραφήσουν", "δακτυλογράφησα", "δακτυλογράφησες", "δακτυλογράφησε", "δακτυλογραφήσαμε", "δακτυλογραφήσατε", "δακτυλογράφησαν", "δακτυλογραφούσα", "δακτυλογραφούσες", "δακτυλογραφούσε", "δακτυλογραφούσαμε", "δακτυλογραφούσατε", "δακτυλογραφούσαν", "δακτυλογράφα", "δακτυλογραφείτε", "δακτυλογράφησε", "δακτυλογραφήστε"]}
{"verb": "δαμάζομαι", "eng": "tear", "futurum": "θα δαμαστώ", "aorist": "δαμάστηκα", "paradigm": ["δαμάζομαι", "δαμάζεσαι", "δαμάζεται", "δαμαζόμαστε", "δαμάζεστε", "δαμάζονται", "θα δαμαστώ", "θα δαμαστείς", "θα δαμαστεί", "θα δαμαστούμε", "θα δαμαστείτε", "θα δαμαστούν", "δαμάστηκα", "δαμάστηκες", "δαμάστηκε", "δαμαστήκαμε", "δαμαστήκατε", "δαμάστηκαν", "δαμαζόμουν", "δαμαζόσουν", "δαμαζόταν", "δαμαζόμαστε", "δαμαζόσαστε", "δαμάζονταν", "δαμάζου", "δαμάζεστε", "δαμάσου", "δαμαστείτε"]}
{"verb": "δαμάζω", "eng": "tame", "futurum": "θα δαμάσω", "aorist": "δάμασα", "paradigm": ["δαμάζω", "δαμάζεις", "δαμάζει", "δαμάζουμε", "δαμάζετε", "δαμάζουν", "θα δαμάσω", "θα δαμάσεις", "θα δαμάσει", "θα δαμάσουμε", "θα δαμάσετε", "θα δαμάσουν", "δάμασα", "δάμασες", "δάμασε", "δαμάσαμε", "δαμάσατε", "δάμασαν", "δάμαζα", "δάμαζες", "δάμαζε", "δαμάζαμε", "δαμάζατε", "δάμαζαν", "δάμαζε", "δαμάζετε", "δάμασε", "δαμάστε"]}
{"verb": "δαμαλίζω", "eng": "tame", "futurum": "θα δαμαλίσω", "aorist": "δαμάλισα", "paradigm": ["δαμαλίζω", "δαμαλίζεις", "δαμαλίζει", "δαμαλίζουμε", "δαμαλίζετε", "δαμαλίζουν", "θα δαμαλίσω", "θα δαμαλίσεις", "θα δαμαλίσει", "θα δαμαλίσουμε", "θα δαμαλίσετε", "θα δαμαλίσουν", "δαμάλισα", "δαμάλισες", "δαμάλισε", "δαμαλίσαμε", "δαμαλίσατε", "δαμάλισαν", "δαμάλιζα", "δαμάλιζες", "δαμάλιζε", "δαμαλίζαμε", "δαμαλίζατε", "δαμάλιζαν", "δαμάλιζε", "δαμαλίζετε", "δαμάλισε", "δαμαλίστε"]}
{"verb": "δανείζομαι", "eng": "borrow", "futurum": "θα δανειστώ", "aorist": "δανείστηκα", "paradigm": ["δανείζομαι", "δανείζεσαι", "δανείζεται", "δανειζόμαστε", "δανείζεστε", "δανείζονται", "θα δανειστώ", "θα δανειστείς", "θα δανειστεί", "θα δανειστούμε", "θα δανειστείτε", "θα δανειστούν", "δανείστηκα", "δανείστηκες", "δανείστηκε", "δανειστήκαμε", "δανειστήκατε", "δανείστηκαν", "δανειζόμουν", "δανειζόσουν", "δανειζόταν", "δανειζόμαστε", "δανειζόσαστε", "δανείζονταν", "να δανείζεσαι", "δανείζεστε", "δανείσου", "δανειστείτε"]}
{"verb": "δανείζω", "eng": "lend", "futurum": "θα δανείσω", "aorist": "δάνεισα", "paradigm": ["δανείζω", "δανείζεις", "δανείζει", "δανείζουμε", "δανείζετε", "δανείζουν", "θα δανείσω", "θα δανείσεις", "θα δανείσει", "θα δανείσουμε", "θα δανείσετε", "θα δανείσουν", "δάνεισα", "δάνεισες", "δάνεισε", "δανείσαμε", "δανείσατε", "δάνεισαν", "δάνειζα", "δάνειζες", "δάνειζε", "δανείζαμε", "δανείζατε", "δάνειζαν", "δάνειζε", "δανείζετε", "δάνεισε", "δανείστε"]}
{"verb": "δανειοδοτώ", "eng": "give loans", "futurum": "θα δανειοδοτήσω", "aorist": "δανειοδότησα", "paradigm": ["δανειοδοτώ", "δανειοδοτείς", "δανειοδοτεί", "δανειοδοτούμε", "δανειοδοτείτε", "δανειοδοτούν", "θα δανειοδοτήσω", "θα δανειοδοτήσεις", "θα δανειοδοτήσει", "θα δανειοδοτήσουμε", "θα δανειοδοτήσετε", "θα δανειοδοτήσουν", "δανειοδότησα", "δανειοδότησες", "δανειοδότησε", "δανειοδοτήσαμε", "δανειοδοτήσατε", "δανειοδότησαν", "δανειοδοτούσα", "δανειοδοτούσες", "δανειοδοτούσε", "δανειοδοτούσαμε", "δανειοδοτούσατε", "δανειοδοτούσαν", "δανειοδότα", "δανειοδοτείτε", "δανειοδότησε", "δανειοδοτήστε"]}
{"verb": "δαπανάω", "eng": "spend", "futurum": "θα δαπανήσω", "aorist": "δαπάνησα", "paradigm": ["δαπανάω", "δαπανάς", "δαπανάει", "δαπανάμε", "δαπανάτε", "δαπανάν", "θα δαπανήσω", "θα δαπανήσεις", "θα δαπανήσει", "θα δαπανήσουμε", "θα δαπανήσετε", "θα δαπανήσουν", "δαπάνησα", "δαπάνησες", "δαπάνησε", "δαπανήσαμε", "δαπανήσατε", "δαπάνησα", "δαπανούσα", "δαπανούσες", "δαπανούσε", "δαπανούσαμε", "δαπανούσατε", "δαπανούσαν", "δαπάνσου", "δαπανήστε", "να δαπανάς", "δαπανάτε"]}
{"verb": "δαπανιέμαι", "eng": "be spent", "futurum": "θα δαπανηθώ", "aorist": "δαπανήθηκα", "paradigm": ["δαπανιέμαι", "δαπανιέσαι", "δαπανιέται", "δαπανιόμαστε", "δαπανιέστε", "δαπανιούνται", "θα δαπανηθώ", "θα δαπανηθείς", "θα δαπανηθεί", "θα δαπανηθούμε", "θα δαπανηθείτε", "θα δαπανηθούν", "δαπανήθηκα", "δαπανήθηκες", "δαπανήθηκε", "δαπανηθήκαμε", "δαπανηθήκατε", "δαπανήθηκαν", "δαπανιόμουν", "δαπανιόσουν", "δαπανιόταν", "δαπανιόμαστε", "δαπανιόσαστε", "δαπανίονταν", "να δαπανιέσαι", "δαπανιέστε", "δαπανήσου", "δαπανηθείτε"]}
{"verb": "δασκαλεύω", "eng": "teach", "futurum": "θα δασκαλέψω", "aorist": "δασκάλεψα", "paradigm": ["δασκαλεύω", "δασκαλεύεις", "δασκαλεύει", "δασκαλεύουμε", "δασκαλεύετε", "δασκαλεύουν", "θα δασκαλέψω", "θα δασκαλέψεις", "θα δασκαλέψει", "θα δασκαλέψουμε", "θα δασκαλέψετε", "θα δασκαλέψουν", "δασκάλεψα", "δασκάλεψες", "δασκάλεψε", "δασκαλέψαμε", "δασκαλέψατε", "δασκάλεψαν", "δασκάλευα", "δασκάλευες", "δασκάλευε", "δασκαλεύαμε", "δασκαλεύατε", "δασκάλευαν", "δασκάλευε", "δασκαλεύετε", "δασκάλεψε", "δασκαλέψετε"]}
{"verb": "δασμολογώ", "eng": "impose import duties", "futurum": "θα δασμολογήσω", "aorist": "δασμολόγησα", "paradigm": ["δασμολογώ", "δασμολογείς", "δασμολογεί", "δασμολογούμε", "δασμολογείτε", "δασμολογούν", "θα δασμολογήσω", "θα δασμολογήσεις", "θα δασμολογήσει", "θα δασμολογήσουμε", "θα δασμολογήσετε", "θα δασμολογήσουν", "δασμολόγησα", "δασμολόγησες", "δασμολόγησε", "δασμολογήσαμε", "δασμολογήσατε", "δασμολόγησαν", "δασμολογούσα", "δασμολογούσες", "δασμολογούσε", "δασμολογούσαμε", "δασμολογούσατε", "δασμολογούσαν", "δασμολόγα", "δασμολογείτε", "δασμολόγησε", "δασμολογήστε"]}
{"verb": "δασύνομαι", "eng": "tame", "futurum": "θα δασυνθώ", "aorist": "δασύνθηκα", "paradigm": ["δασύνομαι", "δασύνεσαι", "δασύνεται", "δασυνόμαστε", "δασύνεστε", "δασύνονται", "θα δασυνθώ", "θα δασυνθείς", "θα δασυνθεί", "θα δασυνθούμε", "θα δασυνθείτε", "θα δασυνθούν", "δασύνθηκα", "δασύνθηκες", "δασύνθηκε", "δασυνθήκαμε", "δασυνθήκατε", "δασύνθηκαν", "δασυνόμουν", "δασυνόσουν", "δασυνόταν", "δασυνόμαστε", "δασυνόσαστε", "δασύνονταν", "δασύνου", "δασύνεστε", "δασύνσου", "δασυνθείτε"]}
{"verb": "δασώνω", "eng": "bite", "futurum": "θα δασώσω", "aorist": "δάσωσα", "paradigm": ["δασώνω", "δασώνεις", "δασώνει", "δασώνουμε", "δασώνετε", "δασώνουνε", "θα δασώσω", "θα δασώσεις", "θα δασώσει", "θα δασώσουμε", "θα δασώσετε", "θα δασώσουνε", "δάσωσα", "δάσωσες", "δάσωσε", "δασώσαμε", "δασώσατε", "δάσωσαν", "δάσωνα", "δάσωνες", "δάσωνε", "δασώναμε", "δασώνατε", "δάσωναν", "δάσωνε", "δασώνετε", "δάσωσε", "δασώστε"]}
{"verb": "δαφνοστεφανώνομαι", "eng": "do", "futurum": "θα δαφνοστεφανωθώ", "aorist": "δανοστεφανώθηκα", "paradigm": ["δαφνοστεφανώνομαι", "δανοστεφανώνεσαι", "δανοστεφανώνεται", "δαφνοστεφανωνόμαστε", "δανοστεφανώνεστε", "δανοστεφανώνονται", "θα δαφνοστεφανωθώ", "θα δαφνοστεφανωθείς", "θα δαφνοστεφανωθεί", "θα δαφνοστεφανωθούμε", "θα δαφνοστεφανωθείτε", "θα δαφνοστεφανωθούνε", "δανοστεφανώθηκα", "δανοστεφανώθηκες", "δανοστεφανώθηκε", "δαφνοστεφανωθήκαμε", "δαφνοστεφανωθήκατε", "δανοστεφανώθηκαν", "δαφνοστεφανωνόμουνα", "δαφνοστεφανωνόσουνα", "δαφνοστεφανωνότανε", "δαφνοστεφανωνόμασταν", "δαφνοστεφανωνόσασταν", "δανοστεφανώνονταν", "-", "-", "δανοστεφανώσου", "δαφνοστεφανωθείτε"]}
{"verb": "δαφνοστεφανώνω", "eng": "do", "futurum": "θα δαφνοστεφανώσω", "aorist": "δαφνοστεφάνωσα", "paradigm": ["δαφνοστεφανώνω", "δαφνοστεφανώνεις", "δαφνοστεφανώνει", "δαφνοστεφανώνουμε", "δαφνοστεφανώνετε", "δαφνοστεφανώνουν", "θα δαφνοστεφανώσω", "θα δαφνοστεφανώσεις", "θα δαφνοστεφανώσει", "θα δαφνοστεφανώσουμε", "θα δαφνοστεφανώσετε", "θα δαφνοστεφανώσουν", "δαφνοστεφάνωσα", "δαφνοστεφάνωσες", "δαφνοστεφάνωσε", "δαφνοστεφανώσαμε", "δαφνοστεφανώσατε", "δαφνοστεφάνωσαν", "δαφνοστεφάνωνα", "δαφνοστεφάνωνες", "δαφνοστεφάνωνε", "δαφνοστεφανώναμε", "δαφνοστεφανώνατε", "δαφνοστεφάνωναν", "δαφνοστεφάνωνε", "δαφνοστεφανώνετε", "δαφνοστεφάνωσε", "δαφνοστεφανώστε"]}
{"verb": "δειλιάζω", "eng": "be afraid", "futurum": "θα δειλιάσω", "aorist": "δείλιασα", "paradigm": ["δειλιάζω", "δειλιάζεις", "δειλιάζει", "δειλιάζουμε", "δειλιάζετε", "δειλιάζουν", "θα δειλιάσω", "θα δειλιάσεις", "θα δειλιάσει", "θα δειλιάσουμε", "θα δειλιάσετε", "θα δειλιάσουν", "δείλιασα", "δείλιασες", "δείλιασε", "δειλίασαμε", "δειλίασατε", "δείλιασαν", "δειλίαζα", "δειλίαζες", "δειλίαζε", "δειλιάζαμε", "δειλιάζατε", "δειλίαζαν", "δειλίαζε", "δειλιάζετε", "δείλιασε", "δειλιάστε"]}
{"verb": "δεινοπαθώ", "eng": "be sick", "futurum": "θα δεινοπαθήσω", "aorist": "δεινοπάθησα", "paradigm": ["δεινοπαθώ", "δεινοπαθείς", "δεινοπαθεί", "δεινοπαθούμε", "δεινοπαθείτε", "δεινοπαθούν", "θα δεινοπαθήσω", "θα δεινοπαθήσεις", "θα δεινοπαθήσει", "θα δεινοπαθήσουμε", "θα δεινοπαθήσετε", "θα δεινοπαθήσουν", "δεινοπάθησα", "δεινοπάθησες", "δεινοπάθησε", "δεινοπαθήσαμε", "δεινοπαθήσατε", "δεινοπάθησαν", "δεινοπαθούσα", "δεινοπαθούσες", "δεινοπαθούσε", "δεινοπαθούσαμε", "δεινοπαθούσατε", "δεινοπαθούσαν", "δεινοπάθα", "δεινοπαθείτε", "δεινοπάθησε", "δεινοπαθήστε"]}
{"verb": "δειπνάω", "eng": "dine", "futurum": "θα δειπνήσω", "aorist": "δείπνησα", "paradigm": ["δειπνάω", "δειπνάς", "δειπνάει", "δειπνάμε", "δειπνάτε", "δειπνάν", "θα δειπνήσω", "θα δειπνήσεις", "θα δειπνήσει", "θα δειπνήσουμε", "θα δειπνήσετε", "θα δειπνήσουν", "δείπνησα", "δείπνησες", "δείπνησε", "δειπνήσαμε", "δειπνήσατε", "δείπνησα", "δειπνούσα", "δειπνούσες", "δειπνούσε", "δειπνούσαμε", "δειπνούσατε", "δειπνούσαν", "δείπνσου", "δειπνήστε", "να δειπνάς", "δειπνάτε"]}
{"verb": "δείχνομαι", "eng": "be seen", "futurum": "θα δειχτώ", "aorist": "δείχτηκα", "paradigm": ["δείχνομαι", "δείχνεσαι", "δείχνεται", "δειχνόμαστε", "δείχνεστε", "δείχνονται", "θα δειχτώ", "θα δειχτείς", "θα δειχτεί", "θα δειχτούμε", "θα δειχτείτε", "θα δειχτούν", "δείχτηκα", "δείχτηκες", "δείχτηκε", "δειχτήκαμε", "δειχτήκατε", "δείχτηκαν", "δειχνόμουν", "δειχνόσουν", "δειχνόταν", "δειχνόμαστε", "δειχνόσαστε", "δείχνονταν", "να δείχνεσαι", "δείχνεστε", "δείξου", "δειχτείτε"]}
{"verb": "δείχνω", "eng": "indicate", "futurum": "θα δείξω", "aorist": "έδειξα", "paradigm": ["δείχνω", "δείχνεις", "δείχνει", "δείχνουμε", "δείχνετε", "δείχνουν", "θα δείξω", "θα δείξεις", "θα δείξει", "θα δείξουμε", "θα δείξετε", "θα δείξουν", "έδειξα", "έδειξες", "έδειξε", "δείξαμε", "δείξατε", "έδειξαν", "έδειχνα", "έδειχνες", "έδειχνε", "δείχναμε", "δείχνατε", "έδειχναν", "δείχνε", "δείχνετε", "δείξε", "δείξτε"]}
{"verb": "δεκάζω", "eng": "tame", "futurum": "θα δεκάσω", "aorist": "δέκασα", "paradigm": ["δεκάζω", "δεκάζεις", "δεκάζει", "δεκάζουμε", "δεκάζετε", "δεκάζουν", "θα δεκάσω", "θα δεκάσεις", "θα δεκάσει", "θα δεκάσουμε", "θα δεκάσετε", "θα δεκάσουν", "δέκασα", "δέκασες", "δέκασε", "δεκάσαμε", "δεκάσατε", "δέκασαν", "δέκαζα", "δέκαζες", "δέκαζε", "δεκάζαμε", "δεκάζατε", "δέκαζαν", "δέκαζε", "δεκάζετε", "δέκασε", "δεκάστε"]}
{"verb": "δεκατίζω", "eng": "tame", "futurum": "θα δεκατίσω", "aorist": "δεκάτισα", "paradigm": ["δεκατίζω", "δεκατίζεις", "δεκατίζει", "δεκατίζουμε", "δεκατίζετε", "δεκατίζουν", "θα δεκατίσω", "θα δεκατίσεις", "θα δεκατίσει", "θα δεκατίσουμε", "θα δεκατίσετε", "θα δεκατίσουν", "δεκάτισα", "δεκάτισες", "δεκάτισε", "δεκατίσαμε", "δεκατίσατε", "δεκάτισαν", "δεκάτιζα", "δεκάτιζες", "δεκάτιζε", "δεκατίζαμε", "δεκατίζατε", "δεκάτιζαν", "δεκάτιζε", "δεκατίζετε", "δεκάτισε", "δεκατίστε"]}
{"verb": "δελεάζω", "eng": "tempt", "futurum": "θα δελεάσω", "aorist": "δελέασα", "paradigm": ["δελεάζω", "δελεάζεις", "δελεάζει", "δελεάζουμε", "δελεάζετε", "δελεάζουν", "θα δελεάσω", "θα δελεάσεις", "θα δελεάσει", "θα δελεάσουμε", "θα δελεάσετε", "θα δελεάσουν", "δελέασα", "δελέασες", "δελέασε", "δελεάσαμε", "δελεάσατε", "δελέασαν", "δελέαζα", "δελέαζες", "δελέαζε", "δελεάζαμε", "δελεάζατε", "δελέαζαν", "δελέαζε", "δελεάζετε", "δελέασε", "δελεάστε"]}
{"verb": "δεματιάζομαι", "eng": "tame", "futurum": "θα δεματιαστώ", "aorist": "δεματιάστηκα", "paradigm": ["δεματιάζομαι", "δεματιάζεσαι", "δεματιάζεται", "δεματιαζόμαστε", "δεματιάζεστε", "δεματιάζονται", "θα δεματιαστώ", "θα δεματιαστείς", "θα δεματιαστεί", "θα δεματιαστούμε", "θα δεματιαστείτε", "θα δεματιαστούν", "δεματιάστηκα", "δεματιάστηκες", "δεματιάστηκε", "δεματιαστήκαμε", "δεματιαστήκατε", "δεματιάστηκαν", "δεματιαζόμουν", "δεματιαζόσουν", "δεματιαζόταν", "δεματιαζόμαστε", "δεματιαζόσαστε", "δεματιάζονταν", "δεματιάζου", "δεματιάζεστε", "δεματιάσου", "δεματιαστείτε"]}
{"verb": "δεματιάζω", "eng": "tame", "futurum": "θα δεματιάσω", "aorist": "δεμάτιασα", "paradigm": ["δεματιάζω", "δεματιάζεις", "δεματιάζει", "δεματιάζουμε", "δεματιάζετε", "δεματιάζουν", "θα δεματιάσω", "θα δεματιάσεις", "θα δεματιάσει", "θα δεματιάσουμε", "θα δεματιάσετε", "θα δεματιάσουν", "δεμάτιασα", "δεμάτιασες", "δεμάτιασε", "δεματιάσαμε", "δεματιάσατε", "δεμάτιασαν", "δεμάτιαζα", "δεμάτιαζες", "δεμάτιαζε", "δεματιάζαμε", "δεματιάζατε", "δεμάτιαζαν", "δεμάτιαζε", "δεματιάζετε", "δεμάτιασε", "δεματιάστε"]}
{"verb": "δένομαι", "eng": "tame", "futurum": "θα δεθώ", "aorist": "δέθηκα", "paradigm": ["δένομαι", "δένεσαι", "δένεται", "δενόμαστε", "δένεστε", "δένονται", "θα δεθώ", "θα δεθείς", "θα δεθεί", "θα δεθούμε", "θα δεθείτε", "θα δεθούν", "δέθηκα", "δέθηκες", "δέθηκε", "δεθήκαμε", "δεθήκατε", "δέθηκαν", "δενόμουν", "δενόσουν", "δενόταν", "δενόμαστε", "δενόσαστε", "δένονταν", "δένου", "δένεστε", "δέσου", "δεθείτε"]}
{"verb": "δένω", "eng": "tie", "futurum": "θα δέσω", "aorist": "έδεσα", "paradigm": ["δένω", "δένεις", "δένει", "δένουμε", "δένετε", "δένουν", "θα δέσω", "θα δέσεις", "θα δέσει", "θα δέσουμε", "θα δέσετε", "θα δέσουν", "έδεσα", "έδεσες", "έδεσε", "δέσαμε", "δέσατε", "έδεσαν", "έδενα", "έδενες", "έδενε", "δέναμε", "δένατε", "έδεναν", "δένε", "δένετε", "δέσε", "δέστε"]}
{"verb": "δεξιώνομαι", "eng": "receive", "futurum": "θα διεξιωθώ", "aorist": "δεξιώθηκα", "paradigm": ["δεξιώνομαι", "δεξιώνεσαι", "δεξιώνεται", "δεξιωνόμαστε", "δεξιώνεστε", "δεξιώνονται", "θα διεξιωθώ", "θα διεξιωθείς", "θα διεξιωθεί", "θα διεξιωθούμε", "θα διεξιωθείτε", "θα διεξιωθούν", "δεξιώθηκα", "δεξιώθηκες", "δεξιώθηκε", "δεξιωθήκαμε", "δεξιωθήκατε", "δεξιώθηκαν", "δεξιωνόμουν", "δεξιωνόσουν", "δεξιωνόταν", "δεξιωνόμαστε", "δεξιωνόσαστε", "δεξιώνονταν", "να δεξιώνεσαι", "δεξιώνεστε", "διεξιώσου", "διεξιωθείτε"]}
{"verb": "δέομαι", "eng": "pray", "futurum": "θα δεηθώ", "aorist": "δεήθηκα", "paradigm": ["δέομαι", "δέεσαι", "δέεται", "δεόμαστε", "δέεστε", "δέονται", "θα δεηθώ", "θα δεηθείς", "θα δεηθεί", "θα δεηθούμε", "θα δεηθείτε", "θα δεηθούν", "δεήθηκα", "δεήθηκες", "δεήθηκε", "δεηθήκαμε", "δεηθήκατε", "δεήθηκαν", "δεόμουν", "δεόσουν", "δεόταν", "δεόμαστε", "δεόσαστε", "δέονταν", "να δέεσαι", "δέεστε", "δεήσου", "δεηθείτε"]}
{"verb": "δέρνομαι", "eng": "tame", "futurum": "θα δαρθώ", "aorist": "δάρθηκα", "paradigm": ["δέρνομαι", "δέρνεσαι", "δέρνεται", "δερνόμαστε", "δέρνεστε", "δέρνονται", "θα δαρθώ", "θα δαρθείς", "θα δαρθεί", "θα δαρθούμε", "θα δαρθείτε", "θα δαρθούν", "δάρθηκα", "δάρθηκες", "δάρθηκε", "δαρθήκαμε", "δαρθήκατε", "δάρθηκαν", "δερνόμουν", "δερνόσουν", "δερνόταν", "δερνόμαστε", "δερνόσαστε", "δέρνονταν", "δέρνου", "δέρνεστε", "δάρσου", "δαρθείτε"]}
{"verb": "δέρνω", "eng": "beat", "futurum": "θα δείρω", "aorist": "έδειρα", "paradigm": ["δέρνω", "δέρνεις", "δέρνει", "δέρνουμε", "δέρνετε", "δέρνουν", "θα δείρω", "θα δείρεις", "θα δείρει", "θα δείρουμε", "θα δείρετε", "θα δείρουν", "έδειρα", "έδειρες", "έδειρε", "δείραμε", "δείρατε", "έδειραν", "έδερνα", "έδερνες", "έδερνε", "δέρναμε", "δέρνατε", "έδερναν", "δέρνε", "δέρνετε", "δείρε", "δείρετε"]}
{"verb": "δεσμεύω", "eng": "bind", "futurum": "θα δεσμέψω", "aorist": "δέσμευσα", "paradigm": ["δεσμεύω", "δεσμεύεις", "δεσμεύει", "δεσμεύουμε", "δεσμεύετε", "δεσμεύουν", "θα δεσμέψω", "θα δεσμέψεις", "θα δεσμέψει", "θα δεσμέψουμε", "θα δεσμέψετε", "θα δεσμέψουν", "δέσμευσα", "δέσμευσες", "δέσμευσε", "δεσμεύσαμε", "δεσμεύσατε", "δέσμευσαν", "δέσμευα", "δέσμευες", "δέσμευε", "δεσμεύαμε", "δεσμεύατε", "δέσμευαν", "δέσμευε", "δεσμεύετε", "δέσμευσε", "δεσμέψετε"]}
{"verb": "δευτερολογώ", "eng": "reply", "futurum": "θα δευτερολογήσω", "aorist": "δευτερολόγησα", "paradigm": ["δευτερολογώ", "δευτερολογείς", "δευτερολογεί", "δευτερολογούμε", "δευτερολογείτε", "δευτερολογούν", "θα δευτερολογήσω", "θα δευτερολογήσεις", "θα δευτερολογήσει", "θα δευτερολογήσουμε", "θα δευτερολογήσετε", "θα δευτερολογήσουν", "δευτερολόγησα", "δευτερολόγησες", "δευτερολόγησε", "δευτερολογήσαμε", "δευτερολογήσατε", "δευτερολόγησαν", "δευτερολογούσα", "δευτερολογούσες", "δευτερολογούσε", "δευτερολογούσαμε", "δευτερολογούσατε", "δευτερολογούσαν", "δευτερολόγα", "δευτερολογείτε", "δευτερολόγησε", "δευτερολογήστε"]}
{"verb": "δευτερώνω", "eng": "tame", "futurum": "θα δευτερώσω", "aorist": "δευτέρωσα", "paradigm": ["δευτερώνω", "δευτερώνεις", "δευτερώνει", "δευτερώνουμε", "δευτερώνετε", "δευτερώνουν", "θα δευτερώσω", "θα δευτερώσεις", "θα δευτερώσει", "θα δευτερώσουμε", "θα δευτερώσετε", "θα δευτερώσουν", "δευτέρωσα", "δευτέρωσες", "δευτέρωσε", "δευτερώσαμε", "δευτερώσατε", "δευτέρωσαν", "δευτέρωνα", "δευτέρωνες", "δευτέρωνε", "δευτερώναμε", "δευτερώνατε", "δευτέρωναν", "δευτέρωνε", "δευτερώνετε", "δευτέρωσε", "δευτερώστε"]}
{"verb": "δέχομαι", "eng": "receive", "futurum": "θα δεχτώ", "aorist": "δέχτηκα", "paradigm": ["δέχομαι", "δέχεσαι", "δέχεται", "δεχόμαστε", "δέχεστε", "δέχονται", "θα δεχτώ", "θα δεχτείς", "θα δεχτεί", "θα δεχτούμε", "θα δεχτείτε", "θα δεχτούν", "δέχτηκα", "δέχτηκες", "δέχτηκε", "δεχτήκαμε", "δεχτήκατε", "δέχτηκαν", "δεχόμουν", "δεχόσουν", "δεχόταν", "δεχόμαστε", "δεχόσαστε", "δέχονταν", "να δέχεσαι", "δέχεστε", "δέξου", "δεχτείτε"]}
{"verb": "δηλητηριάζομαι", "eng": "get poisoned", "futurum": "θα δηλητηριαστώ", "aorist": "δηλητηριάστηκα", "paradigm": ["δηλητηριάζομαι", "δηλητηριάζεσαι", "δηλητηριάζεται", "δηλητηριαζόμαστε", "δηλητηριάζεστε", "δηλητηριάζονται", "θα δηλητηριαστώ", "θα δηλητηριαστείς", "θα δηλητηριαστεί", "θα δηλητηριαστούμε", "θα δηλητηριαστείτε", "θα δηλητηριαστούν", "δηλητηριάστηκα", "δηλητηριάστηκες", "δηλητηριάστηκε", "δηλητηριαστήκαμε", "δηλητηριαστήκατε", "δηλητηριάστηκαν", "δηλητηριαζόμουν", "δηλητηριαζόσουν", "δηλητηριαζόταν", "δηλητηριαζόμαστε", "δηλητηριαζόσαστε", "δηλητηρίαζονταν", "να δηλητηριάζεσαι", "δηλητηριάζεστε", "δηλητηριάσου", "δηλητηριαστείτε"]}
{"verb": "δηλητηριάζω", "eng": "poison", "futurum": "θα δηλητηριάσω", "aorist": "δηλητηρίασα", "paradigm": ["δηλητηριάζω", "δηλητηριάζεις", "δηλητηριάζει", "δηλητηριάζουμε", "δηλητηριάζετε", "δηλητηριάζουν", "θα δηλητηριάσω", "θα δηλητηριάσεις", "θα δηλητηριάσει", "θα δηλητηριάσουμε", "θα δηλητηριάσετε", "θα δηλητηριάσουν", "δηλητηρίασα", "δηλητηρίασες", "δηλητηρίασε", "δηλητηριάσαμε", "δηλητηριάσατε", "δηλητηρίασαν", "δηλητηρίαζα", "δηλητηρίαζες", "δηλητηρίαζε", "δηλητηριάζαμε", "δηλητηριάζατε", "δηλητηρίαζαν", "δηλητηρίαζε", "δηλητηριάζετε", "δηλητηρίασε", "δηλητηριάστε"]}
{"verb": "δηλώνομαι", "eng": "be reported", "futurum": "θα δηλωθώ", "aorist": "δηλώθηκα", "paradigm": ["δηλώνομαι", "δηλώνεσαι", "δηλώνεται", "δηλωνόμαστε", "δηλώνεστε", "δηλώνονται", "θα δηλωθώ", "θα δηλωθείς", "θα δηλωθεί", "θα δηλωθούμε", "θα δηλωθείτε", "θα δηλωθούνε", "δηλώθηκα", "δηλώθηκες", "δηλώθηκε", "δηλωθήκαμε", "δηλωθήκατε", "δηλώθηκαν", "δηλωνόμουνα", "δηλωνόσουνα", "δηλωνότανε", "δηλωνόμασταν", "δηλωνόσασταν", "δηλώνονταν", "-", "-", "δηλώσου", "δηλωθείτε"]}
{"verb": "δηλώνω", "eng": "state", "futurum": "θα δηλώσω", "aorist": "δήλωσα", "paradigm": ["δηλώνω", "δηλώνεις", "δηλώνει", "δηλώνουμε", "δηλώνετε", "δηλώνουν", "θα δηλώσω", "θα δηλώσεις", "θα δηλώσει", "θα δηλώσουμε", "θα δηλώσετε", "θα δηλώσουν", "δήλωσα", "δήλωσες", "δήλωσε", "δηλώσαμε", "δηλώσατε", "δήλωσαν", "δήλωνα", "δήλωνες", "δήλωνε", "δηλώναμε", "δηλώνατε", "δήλωναν", "δήλωνε", "δηλώνετε", "δήλωσε", "δηλώστε"]}
{"verb": "δημεύω", "eng": "confiscate", "futurum": "θα δημεύσω", "aorist": "δήμευσα", "paradigm": ["δημεύω", "δημεύεις", "δημεύει", "δημεύουμε", "δημεύετε", "δημεύουν", "θα δημεύσω", "θα δημεύσεις", "θα δημεύσει", "θα δημεύσουμε", "θα δημεύσετε", "θα δημεύσουν", "δήμευσα", "δήμευσες", "δήμευσε", "δημεύσαμε", "δημεύσατε", "δήμευσαν", "δήμευα", "δήμευες", "δήμευε", "δημεύαμε", "δημεύατε", "δήμευαν", "δήμευε", "δημεύετε", "δήμευσε", "δημεύστε"]}
{"verb": "δημιουργούμαι", "eng": "be created", "futurum": "θα δημιουργηθώ", "aorist": "δημιουργήθηκα", "paradigm": ["δημιουργούμαι", "δημιουργείσαι", "δημιουργείται", "δημιουργούμαστε", "δημιουργείστε", "δημιουργούνται", "θα δημιουργηθώ", "θα δημιουργηθείς", "θα δημιουργηθεί", "θα δημιουργηθούμε", "θα δημιουργηθείτε", "θα δημιουργηθούν", "δημιουργήθηκα", "δημιουργήθηκες", "δημιουργήθηκε", "δημιουργηθήκαμε", "δημιουργηθήκατε", "δημιουργήθηκαν", "δημιουργούμουν", "δημιουργούσουν", "δημιουργούνταν", "δημιουργούμαστε", "δημιουργούσαστε", "δημιουργούνταν", "να δημιουργάσαι", "δημιουργείστε", "δημιουργήσου", "δημιουργηθείτε"]}
{"verb": "δημιουργώ", "eng": "create", "futurum": "θα δημιουργήσω", "aorist": "δημιούργησα", "paradigm": ["δημιουργώ", "δημιουργείς", "δημιουργεί", "δημιουργούμε", "δημιουργείτε", "δημιουργούν", "θα δημιουργήσω", "θα δημιουργήσεις", "θα δημιουργήσει", "θα δημιουργήσουμε", "θα δημιουργήσετε", "θα δημιουργήσουν", "δημιούργησα", "δημιούργησες", "δημιούργησε", "δημιουργήσαμε", "δημιουργήσατε", "δημιούργησαν", "δημιουργούσα", "δημιουργούσες", "δημιουργούσε", "δημιουργούσαμε", "δημιουργούσατε", "δημιουργούσαν", "—", "δημιουργείτε", "δημιούργησε", "δημιουργήστε"]}
{"verb": "δημοκοπώ", "eng": "tame", "futurum": "θα δημοκοπήσω", "aorist": "δημοκόπησα", "paradigm": ["δημοκοπώ", "δημοκοπείς", "δημοκοπεί", "δημοκοπούμε", "δημοκοπείτε", "δημοκοπούν", "θα δημοκοπήσω", "θα δημοκοπήσεις", "θα δημοκοπήσει", "θα δημοκοπήσουμε", "θα δημοκοπήσετε", "θα δημοκοπήσουν", "δημοκόπησα", "δημοκόπησες", "δημοκόπησε", "δημοκοπήσαμε", "δημοκοπήσατε", "δημοκόπησαν", "δημοκοπούσα", "δημοκοπούσες", "δημοκοπούσε", "δημοκοπούσαμε", "δημοκοπούσατε", "δημοκοπούσαν", "δημοκόπει", "δημοκοπείτε", "δημοκόπησε", "δημοκοπήστε"]}
{"verb": "δημοπρατώ", "eng": "auction", "futurum": "θα δημοπρατήσω", "aorist": "δημοπράτησα", "paradigm": ["δημοπρατώ", "δημοπρατείς", "δημοπρατεί", "δημοπρατούμε", "δημοπρατείτε", "δημοπρατούν", "θα δημοπρατήσω", "θα δημοπρατήσεις", "θα δημοπρατήσει", "θα δημοπρατήσουμε", "θα δημοπρατήσετε", "θα δημοπρατήσουν", "δημοπράτησα", "δημοπράτησες", "δημοπράτησε", "δημοπρατήσαμε", "δημοπρατήσατε", "δημοπράτησαν", "δημοπρατούσα", "δημοπρατούσες", "δημοπρατούσε", "δημοπρατούσαμε", "δημοπρατούσατε", "δημοπρατούσαν", "δημοπράτει", "δημοπρατείτε", "δημοπράτησε", "δημοπρατήστε"]}
{"verb": "δημοσιεύομαι", "eng": "be published", "futurum": "θα δημοσιευτώ", "aorist": "δημοσιεύτηκα", "paradigm": ["δημοσιεύομαι", "δημοσιεύεσαι", "δημοσιεύεται", "δημοσιευόμαστε", "δημοσιεύεστε", "δημοσιεύονται", "θα δημοσιευτώ", "θα δημοσιευτείς", "θα δημοσιευτεί", "θα δημοσιευτούμε", "θα δημοσιευτείτε", "θα δημοσιευτούν", "δημοσιεύτηκα", "δημοσιεύτηκες", "δημοσιεύτηκε", "δημοσιευτήκαμε", "δημοσιευτήκατε", "δημοσιεύτηκαν", "δημοσιευόμουν", "δημοσιευόσουν", "δημοσιευόταν", "δημοσιευόμαστε", "δημοσιευόσαστε", "δημοσιεύονταν", "να δημοσιεύεσαι", "δημοσιεύεστε", "δημοσιέψου", "δημοσιευτείτε"]}
{"verb": "δημοσιεύω", "eng": "publish", "futurum": "θα δημοσιεύσω", "aorist": "δημοσίευσα", "paradigm": ["δημοσιεύω", "δημοσιεύεις", "δημοσιεύει", "δημοσιεύουμε", "δημοσιεύετε", "δημοσιεύουν", "θα δημοσιεύσω", "θα δημοσιεύσεις", "θα δημοσιεύσει", "θα δημοσιεύσουμε", "θα δημοσιεύσετε", "θα δημοσιεύσουν", "δημοσίευσα", "δημοσίευσες", "δημοσίευσε", "δημοσιεύσαμε", "δημοσιεύσατε", "δημοσίευσαν", "δημοσίευα", "δημοσίευες", "δημοσίευε", "δημοσιεύαμε", "δημοσιεύατε", "δημοσίευαν", "δημοσίευε", "δημοσιεύετε", "δημοσίευσε", "δημοσιεύστε"]}
{"verb": "δημοσιογραφώ", "eng": "be a journalist", "futurum": "θα δημοσιογραφήσω", "aorist": "δημοσιογράφησα", "paradigm": ["δημοσιογραφώ", "δημοσιογραφείς", "δημοσιογραφεί", "δημοσιογραφούμε", "δημοσιογραφείτε", "δημοσιογραφούν", "θα δημοσιογραφήσω", "θα δημοσιογραφήσεις", "θα δημοσιογραφήσει", "θα δημοσιογραφήσουμε", "θα δημοσιογραφήσετε", "θα δημοσιογραφήσουν", "δημοσιογράφησα", "δημοσιογράφησες", "δημοσιογράφησε", "δημοσιογραφήσαμε", "δημοσιογραφήσατε", "δημοσιογράφησαν", "δημοσιογραφούσα", "δημοσιογραφούσες", "δημοσιογραφούσε", "δημοσιογραφούσαμε", "δημοσιογραφούσατε", "δημοσιογραφούσαν", "δημοσιογράφα", "δημοσιογραφείτε", "δημοσιογράφησε", "δημοσιογραφήστε"]}
{"verb": "δημοσιοποιούμαι", "eng": "auction", "futurum": "θα δημοσιοποιηθώ", "aorist": "δημοσιοποιήθηκα", "paradigm": ["δημοσιοποιούμαι", "δημοσιοποιείσαι", "δημοσιοποιείται", "δημοσιοποιούμαστε", "δημοσιοποιείστε", "δημοσιοποιούνται", "θα δημοσιοποιηθώ", "θα δημοσιοποιηθείς", "θα δημοσιοποιηθεί", "θα δημοσιοποιηθούμε", "θα δημοσιοποιηθείτε", "θα δημοσιοποιηθούν", "δημοσιοποιήθηκα", "δημοσιοποιήθηκες", "δημοσιοποιήθηκε", "δημοσιοποιηθήκαμε", "δημοσιοποιηθήκατε", "δημοσιοποιήθηκαν", "δημοσιοποιούμουν", "δημοσιοποιούσουν", "δημοσιοποιούνταν", "δημοσιοποιούμαστε", "δημοσιοποιούσαστε", "δημοσιοποιούνταν", "-", "-", "δημοσιοποιήσου", "δημοσιοποιηθείτε"]}
{"verb": "δημοσιοποιώ", "eng": "publicize", "futurum": "θα δημοσιοποιήσω", "aorist": "δημοσιοποίησα", "paradigm": ["δημοσιοποιώ", "δημοσιοποιείς", "δημοσιοποιεί", "δημοσιοποιούμε", "δημοσιοποιείτε", "δημοσιοποιούν", "θα δημοσιοποιήσω", "θα δημοσιοποιήσεις", "θα δημοσιοποιήσει", "θα δημοσιοποιήσουμε", "θα δημοσιοποιήσετε", "θα δημοσιοποιήσουν", "δημοσιοποίησα", "δημοσιοποίησες", "δημοσιοποίησε", "δημοσιοποιήσαμε", "δημοσιοποιήσατε", "δημοσιοποίησαν", "δημοσιοποιούσα", "δημοσιοποιούσες", "δημοσιοποιούσε", "δημοσιοποιούσαμε", "δημοσιοποιούσατε", "δημοσιοποιούσαν", "δημοσιοποία", "δημοσιοποιείτε", "δημοσιοποίησε", "δημοσιοποιήστε"]}
{"verb": "δηώνω", "eng": "auction", "futurum": "θα δηώσω", "aorist": "δήωσα", "paradigm": ["δηώνω", "δηώνεις", "δηώνει", "δηώνουμε", "δηώνετε", "δηώνουν", "θα δηώσω", "θα δηώσεις", "θα δηώσει", "θα δηώσουμε", "θα δηώσετε", "θα δηώσουν", "δήωσα", "δήωσες", "δήωσε", "δηώσαμε", "δηώσατε", "δήωσαν", "δήωνα", "δήωνες", "δήωνε", "δηώναμε", "δηώνατε", "δήωναν", "δήωνε", "δηώνετε", "δήωσε", "δηώστε"]}
{"verb": "διαβάζομαι", "eng": "be read", "futurum": "θα διαβαστώ", "aorist": "διαβάστηκα", "paradigm": ["διαβάζομαι", "διαβάζεσαι", "διαβάζεται", "διαβαζόμαστε", "διαβάζεστε", "διαβάζονται", "θα διαβαστώ", "θα διαβαστείς", "θα διαβαστεί", "θα διαβαστούμε", "θα διαβαστείτε", "θα διαβαστούν", "διαβάστηκα", "διαβάστηκες", "διαβάστηκε", "διαβαστήκαμε", "διαβαστήκατε", "διαβάστηκαν", "διαβαζόμουν", "διαβαζόσουν", "διαβαζόταν", "διαβαζόμαστε", "διαβαζόσαστε", "διαβάζονταν", "να διαβάζεσαι", "διαβάζεστε", "διαβάσου", "διαβαστείτε"]}
{"verb": "διαβάζω", "eng": "read", "futurum": "θα διαβάσω", "aorist": "διάβασα", "paradigm": ["διαβάζω", "διαβάζεις", "διαβάζει", "διαβάζουμε", "διαβάζετε", "διαβάζουν", "θα διαβάσω", "θα διαβάσεις", "θα διαβάσει", "θα διαβάσουμε", "θα διαβάσετε", "θα διαβάσουν", "διάβασα", "διάβασες", "διάβασε", "διαβάσαμε", "διαβάσατε", "διάβασαν", "διάβαζα", "διάβαζες", "διάβαζε", "διαβάζαμε", "διαβάζατε", "διάβαζαν", "διάβαζε", "διαβάζετε", "διάβασε", "διαβάστε"]}
{"verb": "διαβαθμίζω", "eng": "classify", "futurum": "θα διαβαθμίσω", "aorist": "διαβάθμισα", "paradigm": ["διαβαθμίζω", "διαβαθμίζεις", "διαβαθμίζει", "διαβαθμίζουμε", "διαβαθμίζετε", "διαβαθμίζουν", "θα διαβαθμίσω", "θα διαβαθμίσεις", "θα διαβαθμίσει", "θα διαβαθμίσουμε", "θα διαβαθμίσετε", "θα διαβαθμίσουν", "διαβάθμισα", "διαβάθμισες", "διαβάθμισε", "διαβαθμίσαμε", "διαβαθμίσατε", "διαβάθμισαν", "διαβάθμιζα", "διαβάθμιζες", "διαβάθμιζε", "διαβαθμίζαμε", "διαβαθμίζατε", "διαβάθμιζαν", "διαβάθμιζε", "διαβαθμίζετε", "διαβάθμισε", "διαβαθμίστε"]}
{"verb": "διαβαίνω", "eng": "cross", "futurum": "θα διάβω", "aorist": "διάβηκα", "paradigm": ["διαβαίνω", "διαβαίνεις", "διαβαίνει", "διαβαίνουμε", "διαβαίνετε", "διαβαίνουν", "θα διάβω", "θα διάβεις", "θα διάβει", "θα διάβουμε", "θα διάβετε", "θα διάβουν", "διάβηκα", "διάβηκες", "διάβηκε", "διαβήκαμε", "διαβήκατε", "διάβηκαν", "διάβαινα", "διάβαινες", "διάβαινε", "διαβαίναμε", "διαβαίνατε", "διάβαιναν", "διάβαινε", "διαβαίνετε", "διάβα", "διαβείτε"]}
{"verb": "διαβάλλω", "eng": "defame", "futurum": "θα διαβάλω", "aorist": "διέβαλα", "paradigm": ["διαβάλλω", "διαβάλλεις", "διαβάλλει", "διαβάλλουμε", "διαβάλλετε", "διαβάλλουν", "θα διαβάλω", "θα διαβάλεις", "θα διαβάλει", "θα διαβάλουμε", "θα διαβάλετε", "θα διαβάλουν", "διέβαλα", "διέβαλες", "διέβαλε", "διαβάλαμε", "διαβάλατε", "διέβαλαν", "διέβαλλα", "διέβαλλες", "διέβαλλε", "διαβάλλαμε", "διαβάλλατε", "διέβαλλαν", "διάβαλλε", "διαβάλλετε", "διέβαλε", "διαβάλετε"]}
{"verb": "διαβεβαιώνω", "eng": "assure", "futurum": "θα διαβεβαιώσω", "aorist": "διαβεβαίωσα", "paradigm": ["διαβεβαιώνω", "διαβεβαιώνεις", "διαβεβαιώνει", "διαβεβαιώνουμε", "διαβεβαιώνετε", "διαβεβαιώνουν", "θα διαβεβαιώσω", "θα διαβεβαιώσεις", "θα διαβεβαιώσει", "θα διαβεβαιώσουμε", "θα διαβεβαιώσετε", "θα διαβεβαιώσουν", "διαβεβαίωσα", "διαβεβαίωσες", "διαβεβαίωσε", "διαβεβαιώσαμε", "διαβεβαιώσατε", "διαβεβαίωσαν", "διαβεβαίωνα", "διαβεβαίωνες", "διαβεβαίωνε", "διαβεβαιώναμε", "διαβεβαιώνατε", "διαβεβαίωναν", "διαβεβαίωνε", "διαβεβαιώνετε", "διαβεβαίωσε", "διαβεβαιώστε"]}
{"verb": "διαβιβάζω", "eng": "transmit", "futurum": "θα διαβιβάσω", "aorist": "διαβίβασα", "paradigm": ["διαβιβάζω", "διαβιβάζεις", "διαβιβάζει", "διαβιβάζουμε", "διαβιβάζετε", "διαβιβάζουν", "θα διαβιβάσω", "θα διαβιβάσεις", "θα διαβιβάσει", "θα διαβιβάσουμε", "θα διαβιβάσετε", "θα διαβιβάσουν", "διαβίβασα", "διαβίβασες", "διαβίβασε", "διαβιβάσαμε", "διαβιβάσατε", "διαβίβασαν", "διαβίβαζα", "διαβίβαζες", "διαβίβαζε", "διαβιβάζαμε", "διαβιβάζατε", "διαβίβαζαν", "διαβίβαζε", "διαβιβάζετε", "διαβίβασε", "διαβιβάστε"]}
{"verb": "διαβλέπω", "eng": "forsee", "futurum": "θα διαβλέψω", "aorist": "διέβλεψα", "paradigm": ["διαβλέπω", "διαβλέπεις", "διαβλέπει", "διαβλέπουμε", "διαβλέπετε", "διαβλέπουν", "θα διαβλέψω", "θα διαβλέψεις", "θα διαβλέψει", "θα διαβλέψουμε", "θα διαβλέψετε", "θα διαβλέψουν", "διέβλεψα", "διέβλεψες", "διέβλεψε", "διαβλέψαμε", "διαβλέψατε", "διέβλεψαν", "διέβλεπα", "διέβλεπες", "διέβλεπε", "διαβλέπαμε", "διαβλέπατε", "διέβλεπαν", "διάβλεπε", "διαβλέπετε", "διάβλεψε", "διαβλέψετε"]}
{"verb": "διαβρώνω", "eng": "corrode", "futurum": "θα διαβρώσω", "aorist": "διάβρωσα", "paradigm": ["διαβρώνω", "διαβρώνεις", "διαβρώνει", "διαβρώνουμε", "διαβρώνετε", "διαβρώνουνε", "θα διαβρώσω", "θα διαβρώσεις", "θα διαβρώσει", "θα διαβρώσουμε", "θα διαβρώσετε", "θα διαβρώσουνε", "διάβρωσα", "διάβρωσες", "διάβρωσε", "διαβρώσαμε", "διαβρώσατε", "διάβρωσαν", "διάβρωνα", "διάβρωνες", "διάβρωνε", "διαβρώναμε", "διαβρώνατε", "διάβρωναν", "διάβρωνε", "διαβρώνετε", "διάβρωσε", "διαβρώστε"]}
{"verb": "διαγουμίζω", "eng": "classify", "futurum": "θα διαγουμίσω", "aorist": "διαγούμισα", "paradigm": ["διαγουμίζω", "διαγουμίζεις", "διαγουμίζει", "διαγουμίζουμε", "διαγουμίζετε", "διαγουμίζουν", "θα διαγουμίσω", "θα διαγουμίσεις", "θα διαγουμίσει", "θα διαγουμίσουμε", "θα διαγουμίσετε", "θα διαγουμίσουν", "διαγούμισα", "διαγούμισες", "διαγούμισε", "διαγουμίσαμε", "διαγουμίσατε", "διαγούμισαν", "διαγούμιζα", "διαγούμιζες", "διαγούμιζε", "διαγουμίζαμε", "διαγουμίζατε", "διαγούμιζαν", "διαγούμιζε", "διαγουμίζετε", "διαγούμισε", "διαγουμίστε"]}
{"verb": "διαγραμμίζω", "eng": "delete", "futurum": "θα διαγραμμίσω", "aorist": "διαγράμμισα", "paradigm": ["διαγραμμίζω", "διαγραμμίζεις", "διαγραμμίζει", "διαγραμμίζουμε", "διαγραμμίζετε", "διαγραμμίζουν", "θα διαγραμμίσω", "θα διαγραμμίσεις", "θα διαγραμμίσει", "θα διαγραμμίσουμε", "θα διαγραμμίσετε", "θα διαγραμμίσουν", "διαγράμμισα", "διαγράμμισες", "διαγράμμισε", "διαγραμμίσαμε", "διαγραμμίσατε", "διαγράμμισαν", "διαγράμμιζα", "διαγράμμιζες", "διαγράμμιζε", "διαγραμμίζαμε", "διαγραμμίζατε", "διαγράμμιζαν", "διαγράμμιζε", "διαγραμμίζετε", "διαγράμμισε", "διαγραμμίστε"]}
{"verb": "διαγράφω", "eng": "delete", "futurum": "θα διαγράψω", "aorist": "διέγραψα", "paradigm": ["διαγράφω", "διαγράφεις", "διαγράφει", "διαγράφουμε", "διαγράφετε", "διαγράφουν", "θα διαγράψω", "θα διαγράψεις", "θα διαγράψει", "θα διαγράψουμε", "θα διαγράψετε", "θα διαγράψουν", "διέγραψα", "διέγραψες", "διέγραψε", "διαγράψαμε", "διαγράψατε", "διέγραψαν", "διέγραφα", "διέγραφες", "διέγραφε", "διαγράφαμε", "διαγράφατε", "διέγραφαν", "διάγραφε", "διαγράφετε", "διάγραψε", "διαγράψτε"]}
{"verb": "διαδέχομαι", "eng": "succeed", "futurum": "θα διαδεχθώ", "aorist": "διαδέχθηκα", "paradigm": ["διαδέχομαι", "διαδέχεσαι", "διαδέχεται", "διαδεχόμαστε", "διαδέχεστε", "διαδέχονται", "θα διαδεχθώ", "θα διαδεχθείς", "θα διαδεχθεί", "θα διαδεχθούμε", "θα διαδεχθείτε", "θα διαδεχθούν", "διαδέχθηκα", "διαδέχθηκες", "διαδέχθηκε", "διαδεχθήκαμε", "διαδεχθήκατε", "διαδέχθηκαν", "διαδεχόμουν", "διαδεχόσουν", "διαδεχόταν", "διαδεχόμαστε", "διαδεχόσαστε", "διαδέχονταν", "να διαδέχεσαι", "διαδέχεστε", "διαδέχσου", "διαδεχθείτε"]}
{"verb": "διαδηλώνω", "eng": "corrode", "futurum": "θα διαδηλώσω", "aorist": "διαδήλωσα", "paradigm": ["διαδηλώνω", "διαδηλώνεις", "διαδηλώνει", "διαδηλώνουμε", "διαδηλώνετε", "διαδηλώνουνε", "θα διαδηλώσω", "θα διαδηλώσεις", "θα διαδηλώσει", "θα διαδηλώσουμε", "θα διαδηλώσετε", "θα διαδηλώσουνε", "διαδήλωσα", "διαδήλωσες", "διαδήλωσε", "διαδηλώσαμε", "διαδηλώσατε", "διαδήλωσαν", "διαδήλωνα", "διαδήλωνες", "διαδήλωνε", "διαδηλώναμε", "διαδηλώνατε", "διαδήλωναν", "διαδήλωνε", "διαδηλώνετε", "διαδήλωσε", "διαδηλώστε"]}
{"verb": "διαδίδω", "eng": "disseminate", "futurum": "θα διαδώσω", "aorist": "διέδωσα", "paradigm": ["διαδίδω", "διαδίδεις", "διαδίδει", "διαδίδουμε", "διαδίδετε", "διαδίδουν", "θα διαδώσω", "θα διαδώσεις", "θα διαδώσει", "θα διαδώσουμε", "θα διαδώσετε", "θα διαδώσουν", "διέδωσα", "διέδωσες", "διέδωσε", "διαδώσαμε", "διαδώσατε", "διέδωσαν", "διέδιδα", "διέδιδες", "διέδιδε", "διαδίδαμε", "διαδίδατε", "διέδιδαν", "διάδιδε", "διαδίδετε", "διάδωσε", "διαδώστε"]}
{"verb": "διαδραματίζω", "eng": "disseminate", "futurum": "θα διαδραματίσω", "aorist": "διαδραμάτισα", "paradigm": ["διαδραματίζω", "διαδραματίζεις", "διαδραματίζει", "διαδραματίζουμε", "διαδραματίζετε", "διαδραματίζουν", "θα διαδραματίσω", "θα διαδραματίσεις", "θα διαδραματίσει", "θα διαδραματίσουμε", "θα διαδραματίσετε", "θα διαδραματίσουν", "διαδραμάτισα", "διαδραμάτισες", "διαδραμάτισε", "διαδραματίσαμε", "διαδραματίσατε", "διαδραμάτισαν", "διαδραμάτιζα", "διαδραμάτιζες", "διαδραμάτιζε", "διαδραματίζαμε", "διαδραματίζατε", "διαδραμάτιζαν", "διαδραμάτιζε", "διαδραματίζετε", "διαδραμάτισε", "διαδραματίστε"]}
{"verb": "διαζώνω", "eng": "do", "futurum": "θα διαζώσω", "aorist": "διάζωσα", "paradigm": ["διαζώνω", "διαζώνεις", "διαζώνει", "διαζώνουμε", "διαζώνετε", "διαζώνουνε", "θα διαζώσω", "θα διαζώσεις", "θα διαζώσει", "θα διαζώσουμε", "θα διαζώσετε", "θα διαζώσουνε", "διάζωσα", "διάζωσες", "διάζωσε", "διαζώσαμε", "διαζώσατε", "διάζωσαν", "διάζωνα", "διάζωνες", "διάζωνε", "διαζώναμε", "διαζώνατε", "διάζωναν", "διάζωνε", "διαζώνετε", "διάζωσε", "διαζώστε"]}
{"verb": "διαθερμαίνω", "eng": "disseminate", "futurum": "θα διαθερμάνω", "aorist": "διαθέρμανα", "paradigm": ["διαθερμαίνω", "διαθερμαίνεις", "διαθερμαίνει", "διαθερμαίνουμε", "διαθερμαίνετε", "διαθερμαίνουν", "θα διαθερμάνω", "θα διαθερμάνεις", "θα διαθερμάνει", "θα διαθερμάνουμε", "θα διαθερμάνετε", "θα διαθερμάνουν", "διαθέρμανα", "διαθέρμανες", "διαθέρμανε", "διαθερμάναμε", "διαθερμάνατε", "διαθέρμαναν", "διαθέρμαινα", "διαθέρμαινες", "διαθέρμαινε", "διαθερμαίναμε", "διαθερμαίνατε", "διαθέρμαιναν", "διαθέρμαινε", "διαθερμαίνετε", "διαθέρμανε", "διαθερμάνετε"]}
{"verb": "διαθέτω", "eng": "have at ones disposal", "futurum": "θα διαθέσω", "aorist": "διέθεσα", "paradigm": ["διαθέτω", "διαθέτεις", "διαθέτει", "διαθέτουμε", "διαθέτετε", "διαθέτουν", "θα διαθέσω", "θα διαθέσεις", "θα διαθέσει", "θα διαθέσουμε", "θα διαθέσετε", "θα διαθέσουν", "διέθεσα", "διέθεσες", "διέθεσε", "διαθέσαμε", "διαθέσατε", "διέθεσαν", "διέθετα", "διέθετες", "διέθετε", "διαθέταμε", "διαθέτατε", "διέθεταν", "διάθετε", "διαθέτετε", "διέθεσε", "διαθέστε"]}
{"verb": "διαθλώ", "eng": "refract", "futurum": "θα διαθλάσω", "aorist": "διέθλασα", "paradigm": ["διαθλώ", "διαθλάς", "διαθλά", "διαθλούμε", "διαθλάτε", "διαθλούν", "θα διαθλάσω", "θα διαθλάσεις", "θα διαθλάσει", "θα διαθλάσουμε", "θα διαθλάσετε", "θα διαθλάσουν", "διέθλασα", "διέθλασες", "διέθλασε", "διαθλάσαμε", "διαθλάσατε", "διέθλασαν", "διαθλούσα", "διαθλούσες", "διαθλούσε", "διαθλούσαμε", "διαθλούσατε", "διαθλούσαν", "—", "διαθλάτε", "διέθλασε", "διαθλάστε"]}
{"verb": "διαιρούμαι", "eng": "disseminate", "futurum": "θα διαιρεθώ", "aorist": "διαιρέθηκα", "paradigm": ["διαιρούμαι", "διαιρείσαι", "διαιρείται", "διαιρούμαστε", "διαιρείστε", "διαιρούνται", "θα διαιρεθώ", "θα διαιρεθείς", "θα διαιρεθεί", "θα διαιρεθούμε", "θα διαιρεθείτε", "θα διαιρεθούν", "διαιρέθηκα", "διαιρέθηκες", "διαιρέθηκε", "διαιρεθήκαμε", "διαιρεθήκατε", "διαιρέθηκαν", "διαιρούμουν", "διαιρούσουν", "διαιρούνταν", "διαιρούμαστε", "διαιρούσαστε", "διαιρούνταν", "-", "-", "διαιρέσου", "διαιρεθείτε"]}
{"verb": "διαιρώ", "eng": "divide", "futurum": "θα διαιρέσω", "aorist": "διαίρεσα", "paradigm": ["διαιρώ", "διαιρείς", "διαιρεί", "διαιρούμε", "διαιρείτε", "διαιρούν", "θα διαιρέσω", "θα διαιρέσεις", "θα διαιρέσει", "θα διαιρέσουμε", "θα διαιρέσετε", "θα διαιρέσουν", "διαίρεσα", "διαίρεσες", "διαίρεσε", "διαιρέσαμε", "διαιρέσατε", "διαίρεσαν", "διαιρούσα", "διαιρούσες", "διαιρούσε", "διαιρούσαμε", "διαιρούσατε", "διαιρούσαν", "—", "διαιρείτε", "διαίρεσε", "διαιρέστε"]}
{"verb": "διαισθάνομαι", "eng": "feel", "futurum": "θα διαισθανθώ", "aorist": "διαισθάνθηκα", "paradigm": ["διαισθάνομαι", "διαισθάνεσαι", "διαισθάνεται", "διαισθανόμαστε", "διαισθάνεστε", "διαισθάνονται", "θα διαισθανθώ", "θα διαισθανθείς", "θα διαισθανθεί", "θα διαισθανθούμε", "θα διαισθανθείτε", "θα διαισθανθούν", "διαισθάνθηκα", "διαισθάνθηκες", "διαισθάνθηκε", "διαισθανθήκαμε", "διαισθανθήκατε", "διαισθάνθηκαν", "διαισθανόμουν", "διαισθανόσουν", "διαισθανόταν", "διαισθανόμαστε", "διαισθανόσαστε", "διαισθάνονταν", "διαισθάνου", "διαισθάνεστε", "διαισθάνσου", "διαισθανθείτε"]}
{"verb": "διαιωνίζω", "eng": "perpetuate", "futurum": "θα διαιωνίσω", "aorist": "διαιώνισα", "paradigm": ["διαιωνίζω", "διαιωνίζεις", "διαιωνίζει", "διαιωνίζουμε", "διαιωνίζετε", "διαιωνίζουν", "θα διαιωνίσω", "θα διαιωνίσεις", "θα διαιωνίσει", "θα διαιωνίσουμε", "θα διαιωνίσετε", "θα διαιωνίσουν", "διαιώνισα", "διαιώνισες", "διαιώνισε", "διαιωνίσαμε", "διαιωνίσατε", "διαιώνισαν", "διαιώνιζα", "διαιώνιζες", "διαιώνιζε", "διαιωνίζαμε", "διαιωνίζατε", "διαιώνιζαν", "διαιώνιζε", "διαιωνίζετε", "διαιώνισε", "διαιωνίστε"]}
{"verb": "διακανονίζομαι", "eng": "perpetuate", "futurum": "θα διακανονιστώ", "aorist": "διακανονίστηκα", "paradigm": ["διακανονίζομαι", "διακανονίζεσαι", "διακανονίζεται", "διακανονιζόμαστε", "διακανονίζεστε", "διακανονίζονται", "θα διακανονιστώ", "θα διακανονιστείς", "θα διακανονιστεί", "θα διακανονιστούμε", "θα διακανονιστείτε", "θα διακανονιστούν", "διακανονίστηκα", "διακανονίστηκες", "διακανονίστηκε", "διακανονιστήκαμε", "διακανονιστήκατε", "διακανονίστηκαν", "διακανονιζόμουν", "διακανονιζόσουν", "διακανονιζόταν", "διακανονιζόμαστε", "διακανονιζόσαστε", "διακανονίζονταν", "διακανονίζου", "διακανονίζεστε", "διακανονίσου", "διακανονιστείτε"]}
{"verb": "διακανονίζω", "eng": "settle", "futurum": "θα διακανονίσω", "aorist": "διακανόνισα", "paradigm": ["διακανονίζω", "διακανονίζεις", "διακανονίζει", "διακανονίζουμε", "διακανονίζετε", "διακανονίζουν", "θα διακανονίσω", "θα διακανονίσεις", "θα διακανονίσει", "θα διακανονίσουμε", "θα διακανονίσετε", "θα διακανονίσουν", "διακανόνισα", "διακανόνισες", "διακανόνισε", "διακανονίσαμε", "διακανονίσατε", "διακανόνισαν", "διακανόνιζα", "διακανόνιζες", "διακανόνιζε", "διακανονίζαμε", "διακανονίζατε", "διακανόνιζαν", "διακανόνιζε", "διακανονίζετε", "διακανόνισε", "διακανονίστε"]}
{"verb": "διάκειμαι", "eng": "be inclined to", "futurum": "θα βουληθώ", "aorist": "διέκειντο", "paradigm": ["διάκειμαι", "διάκειμαεις", "διάκειμαει", "διάκειμαουμε", "διάκειμαετε", "διάκειμαουν", "θα βουληθώ", "θα βουληθείς", "θα βουληθεί", "θα βουληθούμε", "θα βουληθείτε", "θα βουληθούν", "διέκειντο", "διέκειντες", "διέκειντε", "διεκείνταμε", "διεκείντατε", "διέκεινταν", "διακειμάόμουν", "διακειμάόσουν", "διακειμάόταν", "διακειμάόμαστε", "διακειμάόσαστε", "διακείμαόνταν", "να διάκειμαεις", "διάκειμαετε", "βουλήσου", "βουληθείτε"]}
{"verb": "διακηρύσσω", "eng": "proclaim", "futurum": "θα διακηρύξω", "aorist": "διακήρυψα", "paradigm": ["διακηρύσσω", "διακηρύσσεις", "διακηρύσσει", "διακηρύσσουμε", "διακηρύσσετε", "διακηρύσσουν", "θα διακηρύξω", "θα διακηρύξεις", "θα διακηρύξει", "θα διακηρύξουμε", "θα διακηρύξετε", "θα διακηρύξουν", "διακήρυψα", "διακήρυψες", "διακήρυψε", "διακηρύψαμε", "διακηρύψατε", "διακήρυψαν", "διακήρυσσα", "διακήρυσσες", "διακήρυσσε", "διακηρύσσαμε", "διακηρύσσατε", "διακήρυσσαν", "διακήρυσσε", "διακηρύσσετε", "διακήρυψε", "διακηρύξετε"]}
{"verb": "διακινούμαι", "eng": "settle", "futurum": "θα διακινηθώ", "aorist": "διακινήθηκα", "paradigm": ["διακινούμαι", "διακινείσαι", "διακινείται", "διακινούμαστε", "διακινείστε", "διακινούνται", "θα διακινηθώ", "θα διακινηθείς", "θα διακινηθεί", "θα διακινηθούμε", "θα διακινηθείτε", "θα διακινηθούν", "διακινήθηκα", "διακινήθηκες", "διακινήθηκε", "διακινηθήκαμε", "διακινηθήκατε", "διακινήθηκαν", "διακινούμουν", "διακινούσουν", "διακινούνταν", "διακινούμαστε", "διακινούσαστε", "διακινούνταν", "-", "-", "διακινήσου", "διακινηθείτε"]}
{"verb": "διακινώ", "eng": "transport", "futurum": "θα διακινήσω", "aorist": "διακίνησα", "paradigm": ["διακινώ", "διακινείς", "διακινεί", "διακινούμε", "διακινείτε", "διακινούν", "θα διακινήσω", "θα διακινήσεις", "θα διακινήσει", "θα διακινήσουμε", "θα διακινήσετε", "θα διακινήσουν", "διακίνησα", "διακίνησες", "διακίνησε", "διακινήσαμε", "διακινήσατε", "διακίνησαν", "διακινούσα", "διακινούσες", "διακινούσε", "διακινούσαμε", "διακινούσατε", "διακινούσαν", "διακίνει", "διακινείτε", "διακίνησε", "διακινήστε"]}
{"verb": "διακοινώνω", "eng": "do", "futurum": "θα διακοινώσω", "aorist": "διακοίνωσα", "paradigm": ["διακοινώνω", "διακοινώνεις", "διακοινώνει", "διακοινώνουμε", "διακοινώνετε", "διακοινώνουνε", "θα διακοινώσω", "θα διακοινώσεις", "θα διακοινώσει", "θα διακοινώσουμε", "θα διακοινώσετε", "θα διακοινώσουνε", "διακοίνωσα", "διακοίνωσες", "διακοίνωσε", "διακοινώσαμε", "διακοινώσατε", "διακοίνωσαν", "διακοίνωνα", "διακοίνωνες", "διακοίνωνε", "διακοινώναμε", "διακοινώνατε", "διακοίνωναν", "διακοίνωνε", "διακοινώνετε", "διακοίνωσε", "διακοινώστε"]}
{"verb": "διακομίζω", "eng": "transport the sick or injured", "futurum": "θα διακομίσω", "aorist": "διακόμισα", "paradigm": ["διακομίζω", "διακομίζεις", "διακομίζει", "διακομίζουμε", "διακομίζετε", "διακομίζουν", "θα διακομίσω", "θα διακομίσεις", "θα διακομίσει", "θα διακομίσουμε", "θα διακομίσετε", "θα διακομίσουν", "διακόμισα", "διακόμισες", "διακόμισε", "διακομίσαμε", "διακομίσατε", "διακόμισαν", "διακόμιζα", "διακόμιζες", "διακόμιζε", "διακομίζαμε", "διακομίζατε", "διακόμιζαν", "διακόμιζε", "διακομίζετε", "διακόμισε", "διακομίστε"]}
{"verb": "διακονεύω", "eng": "beg", "futurum": "θα διακονέψω", "aorist": "διακόνεψα", "paradigm": ["διακονεύω", "διακονεύεις", "διακονεύει", "διακονεύουμε", "διακονεύετε", "διακονεύουν", "θα διακονέψω", "θα διακονέψεις", "θα διακονέψει", "θα διακονέψουμε", "θα διακονέψετε", "θα διακονέψουν", "διακόνεψα", "διακόνεψες", "διακόνεψε", "διακονέψαμε", "διακονέψατε", "διακόνεψαν", "διακόνευα", "διακόνευες", "διακόνευε", "διακονεύαμε", "διακονεύατε", "διακόνευαν", "διακόνευε", "διακονεύετε", "διακόνεψε", "διακονέψετε"]}
{"verb": "διακόπτω", "eng": "interrupt", "futurum": "θα διακόψω", "aorist": "διέκοψα", "paradigm": ["διακόπτω", "διακόπτεις", "διακόπτει", "διακόπτουμε", "διακόπτετε", "διακόπτουν", "θα διακόψω", "θα διακόψεις", "θα διακόψει", "θα διακόψουμε", "θα διακόψετε", "θα διακόψουν", "διέκοψα", "διέκοψες", "διέκοψε", "διακόψαμε", "διακόψατε", "διέκοψαν", "διέκοπτα", "διέκοπτες", "διέκοπτε", "διακόπταμε", "διακόπτατε", "διέκοπταν", "διάκοπτε", "διακόπτετε", "διέκοψε", "διακόψετε"]}
{"verb": "διακορεύομαι", "eng": "transport", "futurum": "θα διακορευτώ", "aorist": "διακορεύτηκα", "paradigm": ["διακορεύομαι", "διακορεύεσαι", "διακορεύεται", "διακορευόμαστε", "διακορεύεστε", "διακορεύονται", "θα διακορευτώ", "θα διακορευτείς", "θα διακορευτεί", "θα διακορευτούμε", "θα διακορευτείτε", "θα διακορευτούν", "διακορεύτηκα", "διακορεύτηκες", "διακορεύτηκε", "διακορευτήκαμε", "διακορευτήκατε", "διακορεύτηκαν", "διακορευόμουν", "διακορευόσουν", "διακορευόταν", "διακορευόμαστε", "διακορευόσαστε", "διακορεύονταν", "διακορεύου", "διακορεύεστε", "διακορεύσου", "διακορευτείτε"]}
{"verb": "διακορεύω", "eng": "deflower", "futurum": "θα διακορεύσω", "aorist": "διακόρευσα", "paradigm": ["διακορεύω", "διακορεύεις", "διακορεύει", "διακορεύουμε", "διακορεύετε", "διακορεύουν", "θα διακορεύσω", "θα διακορεύσεις", "θα διακορεύσει", "θα διακορεύσουμε", "θα διακορεύσετε", "θα διακορεύσουν", "διακόρευσα", "διακόρευσες", "διακόρευσε", "διακορεύσαμε", "διακορεύσατε", "διακόρευσαν", "διακόρευα", "διακόρευες", "διακόρευε", "διακορεύαμε", "διακορεύατε", "διακόρευαν", "διακόρευε", "διακορεύετε", "διακόρευσε", "διακορεύστε"]}
{"verb": "διακοσμώ", "eng": "decorate", "futurum": "θα διακοσμήσω", "aorist": "διακόσμησα", "paradigm": ["διακοσμώ", "διακοσμείς", "διακοσμεί", "διακοσμούμε", "διακοσμείτε", "διακοσμούν", "θα διακοσμήσω", "θα διακοσμήσεις", "θα διακοσμήσει", "θα διακοσμήσουμε", "θα διακοσμήσετε", "θα διακοσμήσουν", "διακόσμησα", "διακόσμησες", "διακόσμησε", "διακοσμήσαμε", "διακοσμήσατε", "διακόσμησαν", "διακοσμούσα", "διακοσμούσες", "διακοσμούσε", "διακοσμούσαμε", "διακοσμούσατε", "διακοσμούσαν", "διακόσμα", "διακοσμείτε", "διακόσμησε", "διακοσμήστε"]}
{"verb": "διακριβώνω", "eng": "do", "futurum": "θα διακριβώσω", "aorist": "διακρίβωσα", "paradigm": ["διακριβώνω", "διακριβώνεις", "διακριβώνει", "διακριβώνουμε", "διακριβώνετε", "διακριβώνουνε", "θα διακριβώσω", "θα διακριβώσεις", "θα διακριβώσει", "θα διακριβώσουμε", "θα διακριβώσετε", "θα διακριβώσουνε", "διακρίβωσα", "διακρίβωσες", "διακρίβωσε", "διακριβώσαμε", "διακριβώσατε", "διακρίβωσαν", "διακρίβωνα", "διακρίβωνες", "διακρίβωνε", "διακριβώναμε", "διακριβώνατε", "διακρίβωναν", "διακρίβωνε", "διακριβώνετε", "διακρίβωσε", "διακριβώστε"]}
{"verb": "διακρίνω", "eng": "distinguish", "futurum": "θα διακρίνω", "aorist": "διέκρινα", "paradigm": ["διακρίνω", "διακρίνεις", "διακρίνει", "διακρίνουμε", "διακρίνετε", "διακρίνουν", "θα διακρίνω", "θα διακρίνεις", "θα διακρίνει", "θα διακρίνουμε", "θα διακρίνετε", "θα διακρίνουν", "διέκρινα", "διέκρινες", "διέκρινε", "διακρίναμε", "διακρίνατε", "διέκριναν", "διέκρινα", "διέκρινες", "διέκρινε", "διακρίναμε", "διακρίνατε", "διέκριναν", "διάκρινε", "διακρίνετε", "διέκρινε", "διακρίνετε"]}
{"verb": "διακυβεύομαι", "eng": "be at stake", "futurum": "θα διακυβευτώ", "aorist": "διακυβεύτηκα", "paradigm": ["διακυβεύομαι", "διακυβεύεσαι", "διακυβεύεται", "διακυβευόμαστε", "διακυβεύεστε", "διακυβεύονται", "θα διακυβευτώ", "θα διακυβευτείς", "θα διακυβευτεί", "θα διακυβευτούμε", "θα διακυβευτείτε", "θα διακυβευτούν", "διακυβεύτηκα", "διακυβεύτηκες", "διακυβεύτηκε", "διακυβευτήκαμε", "διακυβευτήκατε", "διακυβεύτηκαν", "διακυβευόμουν", "διακυβευόσουν", "διακυβευόταν", "διακυβευόμαστε", "διακυβευόσαστε", "διακυβεύονταν", "διακυβεύου", "διακυβεύεστε", "διακυβεύσου", "διακυβευτείτε"]}
{"verb": "διακυβεύω", "eng": "risk", "futurum": "θα διακυβεύσω", "aorist": "διακύβευσα", "paradigm": ["διακυβεύω", "διακυβεύεις", "διακυβεύει", "διακυβεύουμε", "διακυβεύετε", "διακυβεύουν", "θα διακυβεύσω", "θα διακυβεύσεις", "θα διακυβεύσει", "θα διακυβεύσουμε", "θα διακυβεύσετε", "θα διακυβεύσουν", "διακύβευσα", "διακύβευσες", "διακύβευσε", "διακυβεύσαμε", "διακυβεύσατε", "διακύβευσαν", "διακύβευα", "διακύβευες", "διακύβευε", "διακυβεύαμε", "διακυβεύατε", "διακύβευαν", "διακύβευε", "διακυβεύετε", "διακύβευσε", "διακυβεύστε"]}
{"verb": "διαλαλούμαι", "eng": "be proclaimed", "futurum": "θα διαλαληθώ", "aorist": "διαλαλήθηκα", "paradigm": ["διαλαλούμαι", "διαλαλάσαι", "διαλαλάται", "διαλαλόμαστε", "διαλαλάστε", "διαλαλούνται", "θα διαλαληθώ", "θα διαλαληθείς", "θα διαλαληθεί", "θα διαλαληθούμε", "θα διαλαληθείτε", "θα διαλαληθούν", "διαλαλήθηκα", "διαλαλήθηκες", "διαλαλήθηκε", "διαλαληθήκαμε", "διαλαληθήκατε", "διαλαλήθηκαν", "διαλαλόμουν", "διαλαλόσουν", "διαλαλόταν", "διαλαλόμαστε", "διαλαλόσαστε", "διαλάλονταν", "να διαλαλάσαι", "διαλαλάστε", "διαλαλήσου", "διαλαληθείτε"]}
{"verb": "διαλαλώ", "eng": "cry", "futurum": "θα διαλαλω", "aorist": "διαλάλησα", "paradigm": ["διαλαλώ", "διαλαλείς", "διαλαλεί", "διαλαλούμε", "διαλαλείτε", "διαλαλούν", "θα διαλαλω", "θα διαλαλεις", "θα διαλαλει", "θα διαλαλούμε", "θα διαλαλείτε", "θα διαλαλουν", "διαλάλησα", "διαλάλησες", "διαλάλησε", "διαλαλήσαμε", "διαλαλήσατε", "διαλάλησαν", "διαλαλούσα", "διαλαλούσες", "διαλαλούσε", "διαλαλούσαμε", "διαλαλούσατε", "διαλαλούσαν", "διαλάλα", "διαλαλείτε", "διαλάλησε", "διαλαλείτε"]}
{"verb": "διαλέγω", "eng": "choose", "futurum": "θα διαλέξω", "aorist": "διάλεξα", "paradigm": ["διαλέγω", "διαλέγεις", "διαλέγει", "διαλέγουμε", "διαλέγετε", "διαλέγουν", "θα διαλέξω", "θα διαλέξεις", "θα διαλέξει", "θα διαλέξουμε", "θα διαλέξετε", "θα διαλέξουν", "διάλεξα", "διάλεξες", "διάλεξε", "διαλέξαμε", "διαλέξατε", "διάλεξαν", "διάλεγα", "διάλεγες", "διάλεγε", "διαλέγαμε", "διαλέγατε", "διάλεγαν", "διάλεγε", "διαλέγετε", "διάλεξε", "διαλέξτε"]}
{"verb": "διαλευκαίνω", "eng": "risk", "futurum": "θα διαλευκάνω", "aorist": "διαλεύκανα", "paradigm": ["διαλευκαίνω", "διαλευκαίνεις", "διαλευκαίνει", "διαλευκαίνουμε", "διαλευκαίνετε", "διαλευκαίνουν", "θα διαλευκάνω", "θα διαλευκάνεις", "θα διαλευκάνει", "θα διαλευκάνουμε", "θα διαλευκάνετε", "θα διαλευκάνουν", "διαλεύκανα", "διαλεύκανες", "διαλεύκανε", "διαλευκάναμε", "διαλευκάνατε", "διαλεύκαναν", "διαλεύκαινα", "διαλεύκαινες", "διαλεύκαινε", "διαλευκαίναμε", "διαλευκαίνατε", "διαλεύκαιναν", "διαλεύκαινε", "διαλευκαίνετε", "διαλεύκανε", "διαλευκάνετε"]}
{"verb": "διαλύω", "eng": "dismantle", "futurum": "θα διαλύσω", "aorist": "διέλυσα", "paradigm": ["διαλύω", "διαλύεις", "διαλύει", "διαλύουμε", "διαλύετε", "διαλύουν", "θα διαλύσω", "θα διαλύσεις", "θα διαλύσει", "θα διαλύσουμε", "θα διαλύσετε", "θα διαλύσουν", "διέλυσα", "διέλυσες", "διέλυσε", "διαλύσαμε", "διαλύσατε", "διέλυσαν", "διέλυα", "διέλυες", "διέλυε", "διαλύαμε", "διαλύατε", "διέλυαν", "διάλυε", "διαλύετε", "διάλυσε", "διαλύσετε"]}
{"verb": "διαμαρτύρομαι", "eng": "complain", "futurum": "θα διαμαρτυρηθώ", "aorist": "διαμαρτυρήθηκα", "paradigm": ["διαμαρτύρομαι", "διαμαρτύρεσαι", "διαμαρτύρεται", "διαμαρτυρόμαστε", "διαμαρτύρεστε", "διαμαρτύρονται", "θα διαμαρτυρηθώ", "θα διαμαρτυρηθείς", "θα διαμαρτυρηθεί", "θα διαμαρτυρηθούμε", "θα διαμαρτυρηθείτε", "θα διαμαρτυρηθούν", "διαμαρτυρήθηκα", "διαμαρτυρήθηκες", "διαμαρτυρήθηκε", "διαμαρτυρηθήκαμε", "διαμαρτυρηθήκατε", "διαμαρτυρήθηκαν", "διαμαρτυρόμουν", "διαμαρτυρόσουν", "διαμαρτυρόταν", "διαμαρτυρόμαστε", "διαμαρτυρόσαστε", "διαμαρτύρονταν", "να διαμαρτύρεσαι", "διαμαρτύρεστε", "διαμαρτυρήσου", "διαμαρτυρηθείτε"]}
{"verb": "διαμαρτυρώ", "eng": "protest bill", "futurum": "θα διαμαρτυρηθω", "aorist": "διαμαρτύρησα", "paradigm": ["διαμαρτυρώ", "διαμαρτυρείς", "διαμαρτυρεί", "διαμαρτυρούμε", "διαμαρτυρείτε", "διαμαρτυρούν", "θα διαμαρτυρηθω", "θα διαμαρτυρηθεις", "θα διαμαρτυρηθει", "θα διαμαρτυρηθούμε", "θα διαμαρτυρηθείτε", "θα διαμαρτυρηθουν", "διαμαρτύρησα", "διαμαρτύρησες", "διαμαρτύρησε", "διαμαρτυρήσαμε", "διαμαρτυρήσατε", "διαμαρτύρησαν", "διαμαρτυρούσα", "διαμαρτυρούσες", "διαμαρτυρούσε", "διαμαρτυρούσαμε", "διαμαρτυρούσατε", "διαμαρτυρούσαν", "διαμαρτύρα", "διαμαρτυρείτε", "διαμαρτύρησε", "διαμαρτυρηθείτε"]}
{"verb": "διαμελίζω", "eng": "dismember", "futurum": "θα διαμελίσω", "aorist": "διαμέλισα", "paradigm": ["διαμελίζω", "διαμελίζεις", "διαμελίζει", "διαμελίζουμε", "διαμελίζετε", "διαμελίζουν", "θα διαμελίσω", "θα διαμελίσεις", "θα διαμελίσει", "θα διαμελίσουμε", "θα διαμελίσετε", "θα διαμελίσουν", "διαμέλισα", "διαμέλισες", "διαμέλισε", "διαμελίσαμε", "διαμελίσατε", "διαμέλισαν", "διαμέλιζα", "διαμέλιζες", "διαμέλιζε", "διαμελίζαμε", "διαμελίζατε", "διαμέλιζαν", "διαμέλιζε", "διαμελίζετε", "διαμέλισε", "διαμελίστε"]}
{"verb": "διαμερίζω", "eng": "dismember", "futurum": "θα διαμερίσω", "aorist": "διαμέρισα", "paradigm": ["διαμερίζω", "διαμερίζεις", "διαμερίζει", "διαμερίζουμε", "διαμερίζετε", "διαμερίζουν", "θα διαμερίσω", "θα διαμερίσεις", "θα διαμερίσει", "θα διαμερίσουμε", "θα διαμερίσετε", "θα διαμερίσουν", "διαμέρισα", "διαμέρισες", "διαμέρισε", "διαμερίσαμε", "διαμερίσατε", "διαμέρισαν", "διαμέριζα", "διαμέριζες", "διαμέριζε", "διαμερίζαμε", "διαμερίζατε", "διαμέριζαν", "διαμέριζε", "διαμερίζετε", "διαμέρισε", "διαμερίστε"]}
{"verb": "διαμετακομίζω", "eng": "dismember", "futurum": "θα διαμετακομίσω", "aorist": "διαμετακόμισα", "paradigm": ["διαμετακομίζω", "διαμετακομίζεις", "διαμετακομίζει", "διαμετακομίζουμε", "διαμετακομίζετε", "διαμετακομίζουν", "θα διαμετακομίσω", "θα διαμετακομίσεις", "θα διαμετακομίσει", "θα διαμετακομίσουμε", "θα διαμετακομίσετε", "θα διαμετακομίσουν", "διαμετακόμισα", "διαμετακόμισες", "διαμετακόμισε", "διαμετακομίσαμε", "διαμετακομίσατε", "διαμετακόμισαν", "διαμετακόμιζα", "διαμετακόμιζες", "διαμετακόμιζε", "διαμετακομίζαμε", "διαμετακομίζατε", "διαμετακόμιζαν", "διαμετακόμιζε", "διαμετακομίζετε", "διαμετακόμισε", "διαμετακομίστε"]}
{"verb": "διαμορφώνομαι", "eng": "do", "futurum": "θα διαμορφωθώ", "aorist": "διαμορφώθηκα", "paradigm": ["διαμορφώνομαι", "διαμορφώνεσαι", "διαμορφώνεται", "διαμορφωνόμαστε", "διαμορφώνεστε", "διαμορφώνονται", "θα διαμορφωθώ", "θα διαμορφωθείς", "θα διαμορφωθεί", "θα διαμορφωθούμε", "θα διαμορφωθείτε", "θα διαμορφωθούνε", "διαμορφώθηκα", "διαμορφώθηκες", "διαμορφώθηκε", "διαμορφωθήκαμε", "διαμορφωθήκατε", "διαμορφώθηκαν", "διαμορφωνόμουνα", "διαμορφωνόσουνα", "διαμορφωνότανε", "διαμορφωνόμασταν", "διαμορφωνόσασταν", "διαμορφώνονταν", "-", "-", "διαμορφώσου", "διαμορφωθείτε"]}
{"verb": "διαμορφώνω", "eng": "shape", "futurum": "θα διαμορφώσω", "aorist": "διαμόρφωσα", "paradigm": ["διαμορφώνω", "διαμορφώνεις", "διαμορφώνει", "διαμορφώνουμε", "διαμορφώνετε", "διαμορφώνουνε", "θα διαμορφώσω", "θα διαμορφώσεις", "θα διαμορφώσει", "θα διαμορφώσουμε", "θα διαμορφώσετε", "θα διαμορφώσουνε", "διαμόρφωσα", "διαμόρφωσες", "διαμόρφωσε", "διαμορφώσαμε", "διαμορφώσατε", "διαμόρφωσαν", "διαμόρφωνα", "διαμόρφωνες", "διαμόρφωνε", "διαμορφώναμε", "διαμορφώνατε", "διαμόρφωναν", "διαμόρφωνε", "διαμορφώνετε", "διαμόρφωσε", "διαμορφώστε"]}
{"verb": "διανεμίζω", "eng": "dismember", "futurum": "θα διανεμίσω", "aorist": "διανέμισα", "paradigm": ["διανεμίζω", "διανεμίζεις", "διανεμίζει", "διανεμίζουμε", "διανεμίζετε", "διανεμίζουν", "θα διανεμίσω", "θα διανεμίσεις", "θα διανεμίσει", "θα διανεμίσουμε", "θα διανεμίσετε", "θα διανεμίσουν", "διανέμισα", "διανέμισες", "διανέμισε", "διανεμίσαμε", "διανεμίσατε", "διανέμισαν", "διανέμιζα", "διανέμιζες", "διανέμιζε", "διανεμίζαμε", "διανεμίζατε", "διανέμιζαν", "διανέμιζε", "διανεμίζετε", "διανέμισε", "διανεμίστε"]}
{"verb": "διανέμομαι", "eng": "distribute", "futurum": "θα διανεμηθώ", "aorist": "διανεμήθηκα", "paradigm": ["διανέμομαι", "διανέμεσαι", "διανέμεται", "διανεμόμαστε", "διανέμεστε", "διανέμονται", "θα διανεμηθώ", "θα διανεμηθείς", "θα διανεμηθεί", "θα διανεμηθούμε", "θα διανεμηθείτε", "θα διανεμηθούν", "διανεμήθηκα", "διανεμήθηκες", "διανεμήθηκε", "διανεμηθήκαμε", "διανεμηθήκατε", "διανεμήθηκαν", "διανεμόμουν", "διανεμόσουν", "διανεμόταν", "διανεμόμαστε", "διανεμόσαστε", "διανέμονταν", "να διανέμεσαι", "διανέμεστε", "διανεμήσου", "διανεμηθείτε"]}
{"verb": "διανέμω", "eng": "distribute", "futurum": "θα διανείμω", "aorist": "διένειμα", "paradigm": ["διανέμω", "διανέμεις", "διανέμει", "διανέμουμε", "διανέμετε", "διανέμουν", "θα διανείμω", "θα διανείμεις", "θα διανείμει", "θα διανείμουμε", "θα διανείμετε", "θα διανείμουν", "διένειμα", "διένειμες", "διένειμε", "διανείμαμε", "διανείματε", "διένειμαν", "διένεμα", "διένεμες", "διένεμε", "διανέμαμε", "διανέματε", "διένεμαν", "διάνεμε", "διανέμετε", "διάνειμε", "διανείμετε"]}
{"verb": "διανθίζω", "eng": "intersperse", "futurum": "θα διανθίσω", "aorist": "διάνθισα", "paradigm": ["διανθίζω", "διανθίζεις", "διανθίζει", "διανθίζουμε", "διανθίζετε", "διανθίζουν", "θα διανθίσω", "θα διανθίσεις", "θα διανθίσει", "θα διανθίσουμε", "θα διανθίσετε", "θα διανθίσουν", "διάνθισα", "διάνθισες", "διάνθισε", "διανθίσαμε", "διανθίσατε", "διάνθισαν", "διάνθιζα", "διάνθιζες", "διάνθιζε", "διανθίζαμε", "διανθίζατε", "διάνθιζαν", "διάνθιζε", "διανθίζετε", "διάνθισε", "διανθίστε"]}
{"verb": "διαολίζομαι", "eng": "intersperse", "futurum": "θα διαολιστώ", "aorist": "διαολίστηκα", "paradigm": ["διαολίζομαι", "διαολίζεσαι", "διαολίζεται", "διαολιζόμαστε", "διαολίζεστε", "διαολίζονται", "θα διαολιστώ", "θα διαολιστείς", "θα διαολιστεί", "θα διαολιστούμε", "θα διαολιστείτε", "θα διαολιστούν", "διαολίστηκα", "διαολίστηκες", "διαολίστηκε", "διαολιστήκαμε", "διαολιστήκατε", "διαολίστηκαν", "διαολιζόμουν", "διαολιζόσουν", "διαολιζόταν", "διαολιζόμαστε", "διαολιζόσαστε", "διαολίζονταν", "διαολίζου", "διαολίζεστε", "διαολίσου", "διαολιστείτε"]}
{"verb": "διαολίζω", "eng": "bug", "futurum": "θα διαολίσω", "aorist": "διαόλισα", "paradigm": ["διαολίζω", "διαολίζεις", "διαολίζει", "διαολίζουμε", "διαολίζετε", "διαολίζουν", "θα διαολίσω", "θα διαολίσεις", "θα διαολίσει", "θα διαολίσουμε", "θα διαολίσετε", "θα διαολίσουν", "διαόλισα", "διαόλισες", "διαόλισε", "διαολίσαμε", "διαολίσατε", "διαόλισαν", "διαόλιζα", "διαόλιζες", "διαόλιζε", "διαολίζαμε", "διαολίζατε", "διαόλιζαν", "διαόλιζε", "διαολίζετε", "διαόλισε", "διαολίστε"]}
{"verb": "διαπαιδαγωγούμαι", "eng": "bug", "futurum": "θα διαπαιδαγωγηθώ", "aorist": "διαπαιδαγωγήθηκα", "paradigm": ["διαπαιδαγωγούμαι", "διαπαιδαγωγείσαι", "διαπαιδαγωγείται", "διαπαιδαγωγούμαστε", "διαπαιδαγωγείστε", "διαπαιδαγωγούνται", "θα διαπαιδαγωγηθώ", "θα διαπαιδαγωγηθείς", "θα διαπαιδαγωγηθεί", "θα διαπαιδαγωγηθούμε", "θα διαπαιδαγωγηθείτε", "θα διαπαιδαγωγηθούν", "διαπαιδαγωγήθηκα", "διαπαιδαγωγήθηκες", "διαπαιδαγωγήθηκε", "διαπαιδαγωγηθήκαμε", "διαπαιδαγωγηθήκατε", "διαπαιδαγωγήθηκαν", "διαπαιδαγωγούμουν", "διαπαιδαγωγούσουν", "διαπαιδαγωγούνταν", "διαπαιδαγωγούμαστε", "διαπαιδαγωγούσαστε", "διαπαιδαγωγούνταν", "-", "-", "διαπαιδαγωγήσου", "διαπαιδαγωγηθείτε"]}
{"verb": "διαπεραιώνομαι", "eng": "bug", "futurum": "θα διαπεραιωθώ", "aorist": "διαπεραιώθηκα", "paradigm": ["διαπεραιώνομαι", "διαπεραιώνεσαι", "διαπεραιώνεται", "διαπεραιωνόμαστε", "διαπεραιώνεστε", "διαπεραιώνονται", "θα διαπεραιωθώ", "θα διαπεραιωθείς", "θα διαπεραιωθεί", "θα διαπεραιωθούμε", "θα διαπεραιωθείτε", "θα διαπεραιωθούν", "διαπεραιώθηκα", "διαπεραιώθηκες", "διαπεραιώθηκε", "διαπεραιωθήκαμε", "διαπεραιωθήκατε", "διαπεραιώθηκαν", "διαπεραιωνόμουν", "διαπεραιωνόσουν", "διαπεραιωνόταν", "διαπεραιωνόμαστε", "διαπεραιωνόσαστε", "διαπεραιώνονταν", "διαπεραιώνου", "διαπεραιώνεστε", "διαπεραιώσου", "διαπεραιωθείτε"]}
{"verb": "διαπεραιώνω", "eng": "shape", "futurum": "θα διαπεραιώσω", "aorist": "διαπεραίωσα", "paradigm": ["διαπεραιώνω", "διαπεραιώνεις", "διαπεραιώνει", "διαπεραιώνουμε", "διαπεραιώνετε", "διαπεραιώνουνε", "θα διαπεραιώσω", "θα διαπεραιώσεις", "θα διαπεραιώσει", "θα διαπεραιώσουμε", "θα διαπεραιώσετε", "θα διαπεραιώσουνε", "διαπεραίωσα", "διαπεραίωσες", "διαπεραίωσε", "διαπεραιώσαμε", "διαπεραιώσατε", "διαπεραίωσαν", "διαπεραίωνα", "διαπεραίωνες", "διαπεραίωνε", "διαπεραιώναμε", "διαπεραιώνατε", "διαπεραίωναν", "διαπεραίωνε", "διαπεραιώνετε", "διαπεραίωσε", "διαπεραιώστε"]}
{"verb": "διαπερνιέμαι", "eng": "bug", "futurum": "θα διαπεραστώ", "aorist": "διαπεράστηκα", "paradigm": ["διαπερνιέμαι", "διαπερνιέσαι", "διαπερνιέται", "διαπερνιόμαστε", "διαπερνιέστε", "διαπερνιούνται", "θα διαπεραστώ", "θα διαπεραστείς", "θα διαπεραστεί", "θα διαπεραστούμε", "θα διαπεραστείτε", "θα διαπεραστούν", "διαπεράστηκα", "διαπεράστηκες", "διαπεράστηκε", "διαπεραστήκαμε", "διαπεραστήκατε", "διαπεράστηκαν", "διαπερνιόμουν", "διαπερνιόσουν", "διαπερνιόταν", "διαπερνιόμαστε", "διαπερνιόσαστε", "διαπερνιόνταν", "-", "-", "διαπερνάσου", "διαπεραστείτε"]}
{"verb": "διαπερνώ", "eng": "do", "futurum": "θα διαπεράσω", "aorist": "διαπέρασα", "paradigm": ["διαπερνώ", "διαπερνάς", "διαπερνά", "διαπερνούμε", "διαπερνάτε", "διαπερνούν", "θα διαπεράσω", "θα διαπεράσεις", "θα διαπεράσει", "θα διαπεράσουμε", "θα διαπεράσετε", "θα διαπεράσουν", "διαπέρασα", "διαπέρασες", "διαπέρασε", "διαπεράσαμε", "διαπεράσατε", "διαπέρασαν", "διαπερνούσα", "διαπερνούσες", "διαπερνούσε", "διαπερνούσαμε", "διαπερνούσατε", "διαπερνούσαν", "διαπέρνα", "διαπερνάτε", "διαπέρασε", "διαπεράστε"]}
{"verb": "διαπερνώ", "eng": "pass through", "futurum": "θα διαπεράσω", "aorist": "διαπέρασα", "paradigm": ["διαπερνώ", "διαπερνάς", "διαπερνά", "διαπερνούμε", "διαπερνάτε", "διαπερνούν", "θα διαπεράσω", "θα διαπεράσεις", "θα διαπεράσει", "θα διαπεράσουμε", "θα διαπεράσετε", "θα διαπεράσουν", "διαπέρασα", "διαπέρασες", "διαπέρασε", "διαπεράσαμε", "διαπεράσατε", "διαπέρασαν", "διαπερνούσα", "διαπερνούσες", "διαπερνούσε", "διαπερνούσαμε", "διαπερνούσατε", "διαπερνούσαν", "διαπέρνα", "διαπερνάτε", "διαπέρασε", "διαπεράστε"]}
{"verb": "διαπιστεύω", "eng": "accredit", "futurum": "θα διαπιστεύσω", "aorist": "διαπίστευσα", "paradigm": ["διαπιστεύω", "διαπιστεύεις", "διαπιστεύει", "διαπιστεύουμε", "διαπιστεύετε", "διαπιστεύουν", "θα διαπιστεύσω", "θα διαπιστεύσεις", "θα διαπιστεύσει", "θα διαπιστεύσουμε", "θα διαπιστεύσετε", "θα διαπιστεύσουν", "διαπίστευσα", "διαπίστευσες", "διαπίστευσε", "διαπιστεύσαμε", "διαπιστεύσατε", "διαπίστευσαν", "διαπίστευα", "διαπίστευες", "διαπίστευε", "διαπιστεύαμε", "διαπιστεύατε", "διαπίστευαν", "διαπίστευε", "διαπιστεύετε", "διαπίστευσε", "διαπιστεύστε"]}
{"verb": "διαπιστώνω", "eng": "shape", "futurum": "θα διαπιστώσω", "aorist": "διαπίστωσα", "paradigm": ["διαπιστώνω", "διαπιστώνεις", "διαπιστώνει", "διαπιστώνουμε", "διαπιστώνετε", "διαπιστώνουνε", "θα διαπιστώσω", "θα διαπιστώσεις", "θα διαπιστώσει", "θα διαπιστώσουμε", "θα διαπιστώσετε", "θα διαπιστώσουνε", "διαπίστωσα", "διαπίστωσες", "διαπίστωσε", "διαπιστώσαμε", "διαπιστώσατε", "διαπίστωσαν", "διαπίστωνα", "διαπίστωνες", "διαπίστωνε", "διαπιστώναμε", "διαπιστώνατε", "διαπίστωναν", "διαπίστωνε", "διαπιστώνετε", "διαπίστωσε", "διαπιστώστε"]}
{"verb": "διαπλέκω", "eng": "do", "futurum": "θα διαπλέξω", "aorist": "διέπλεξα", "paradigm": ["διαπλέκω", "διαπλέκεις", "διαπλέκει", "διαπλέκουμε", "διαπλέκετε", "διαπλέκουν", "θα διαπλέξω", "θα διαπλέξεις", "θα διαπλέξει", "θα διαπλέξουμε", "θα διαπλέξετε", "θα διαπλέξουν", "διέπλεξα", "διέπλεξες", "διέπλεξε", "διαπλέξαμε", "διαπλέξατε", "διέπλεξαν", "διέπλεκα", "διέπλεκες", "διέπλεκε", "διαπλέκαμε", "διαπλέκατε", "διέπλεκαν", "διάπλεκε", "διαπλέκετε", "διάπλεξε", "διαπλέξτε"]}
{"verb": "διαποτίζομαι", "eng": "be impregnated", "futurum": "θα διαποτιστώ", "aorist": "διαποτίστηκα", "paradigm": ["διαποτίζομαι", "διαποτίζεσαι", "διαποτίζεται", "διαποτιζόμαστε", "διαποτίζεστε", "διαποτίζονται", "θα διαποτιστώ", "θα διαποτιστείς", "θα διαποτιστεί", "θα διαποτιστούμε", "θα διαποτιστείτε", "θα διαποτιστούν", "διαποτίστηκα", "διαποτίστηκες", "διαποτίστηκε", "διαποτιστήκαμε", "διαποτιστήκατε", "διαποτίστηκαν", "διαποτιζόμουν", "διαποτιζόσουν", "διαποτιζόταν", "διαποτιζόμαστε", "διαποτιζόσαστε", "διαποτίζονταν", "να διαποτίζεσαι", "διαποτίζεστε", "διαποτίσου", "διαποτιστείτε"]}
{"verb": "διαποτίζω", "eng": "imbue", "futurum": "θα διαποτίσω", "aorist": "διαπότισα", "paradigm": ["διαποτίζω", "διαποτίζεις", "διαποτίζει", "διαποτίζουμε", "διαποτίζετε", "διαποτίζουν", "θα διαποτίσω", "θα διαποτίσεις", "θα διαποτίσει", "θα διαποτίσουμε", "θα διαποτίσετε", "θα διαποτίσουν", "διαπότισα", "διαπότισες", "διαπότισε", "διαποτίσαμε", "διαποτίσατε", "διαπότισαν", "διαπότιζα", "διαπότιζες", "διαπότιζε", "διαποτίζαμε", "διαποτίζατε", "διαπότιζαν", "διαπότιζε", "διαποτίζετε", "διαπότισε", "διαποτίστε"]}
{"verb": "διαπραγματεύομαι", "eng": "negotiate", "futurum": "θα διαπραγματευτώ", "aorist": "διαπραγματεύτηκα", "paradigm": ["διαπραγματεύομαι", "διαπραγματεύεσαι", "διαπραγματεύεται", "διαπραγματευόμαστε", "διαπραγματεύεστε", "διαπραγματεύονται", "θα διαπραγματευτώ", "θα διαπραγματευτείς", "θα διαπραγματευτεί", "θα διαπραγματευτούμε", "θα διαπραγματευτείτε", "θα διαπραγματευτούν", "διαπραγματεύτηκα", "διαπραγματεύτηκες", "διαπραγματεύτηκε", "διαπραγματευτήκαμε", "διαπραγματευτήκατε", "διαπραγματεύτηκαν", "διαπραγματευόμουν", "διαπραγματευόσουν", "διαπραγματευόταν", "διαπραγματευόμαστε", "διαπραγματευόσαστε", "διαπραγματεύονταν", "διαπραγματεύου", "διαπραγματεύεστε", "διαπραγματεύσου", "διαπραγματευτείτε"]}
{"verb": "διαρέω", "eng": "leak", "futurum": "θα διαρεύσω", "aorist": "διέρευσα", "paradigm": ["διαρέω", "διαρέεις", "διαρέει", "διαρέουμε", "διαρέετε", "διαρέουν", "θα διαρεύσω", "θα διαρεύσεις", "θα διαρεύσει", "θα διαρεύσουμε", "θα διαρεύσετε", "θα διαρεύσουν", "διέρευσα", "διέρευσες", "διέρευσε", "διαρεύσαμε", "διαρεύσατε", "διέρευσαν", "διέρεα", "διέρεες", "διέρεε", "διαρέαμε", "διαρέατε", "διέρεαν", "διάρεε", "διαρέετε", "διάρευσε", "διαρεύστε"]}
{"verb": "διαρθρώνω", "eng": "shape", "futurum": "θα διαρθρώσω", "aorist": "διάρθρωσα", "paradigm": ["διαρθρώνω", "διαρθρώνεις", "διαρθρώνει", "διαρθρώνουμε", "διαρθρώνετε", "διαρθρώνουνε", "θα διαρθρώσω", "θα διαρθρώσεις", "θα διαρθρώσει", "θα διαρθρώσουμε", "θα διαρθρώσετε", "θα διαρθρώσουνε", "διάρθρωσα", "διάρθρωσες", "διάρθρωσε", "διαρθρώσαμε", "διαρθρώσατε", "διάρθρωσαν", "διάρθρωνα", "διάρθρωνες", "διάρθρωνε", "διαρθρώναμε", "διαρθρώνατε", "διάρθρωναν", "διάρθρωνε", "διαρθρώνετε", "διάρθρωσε", "διαρθρώστε"]}
{"verb": "διαρκώ", "eng": "endure", "futurum": "θα διαρκέσω", "aorist": "διάρκεσα", "paradigm": ["διαρκώ", "διαρκείς", "διαρκεί", "διαρκούμε", "διαρκείτε", "διαρκούν", "θα διαρκέσω", "θα διαρκέσεις", "θα διαρκέσει", "θα διαρκέσουμε", "θα διαρκέσετε", "θα διαρκέσουν", "διάρκεσα", "διάρκεσες", "διάρκεσε", "διαρκέσαμε", "διαρκέσατε", "διάρκεσαν", "διαρκούσα", "διαρκούσες", "διαρκούσε", "διαρκούσαμε", "διαρκούσατε", "διαρκούσαν", "—", "διαρκείτε", "διάρκεσε", "διαρκέστε"]}
{"verb": "διαρρηγνύω", "eng": "tear", "futurum": "θα διαρρηγνύσω", "aorist": "διέρρηξα", "paradigm": ["διαρρηγνύω", "διαρρηγνύεις", "διαρρηγνύει", "διαρρηγνύουμε", "διαρρηγνύετε", "διαρρηγνύουν", "θα διαρρηγνύσω", "θα διαρρηγνύσεις", "θα διαρρηγνύσει", "θα διαρρηγνύσουμε", "θα διαρρηγνύσετε", "θα διαρρηγνύσουν", "διέρρηξα", "διέρρηξες", "διέρρηξε", "διαρρήξαμε", "διαρρήξατε", "διέρρηξαν", "διερρήγνυα", "διερρήγνυες", "διερρήγνυε", "διαρρηγνύαμε", "διαρρηγνύατε", "διερρήγνυαν", "διαρρήγνυε", "διαρρηγνύετε", "διέρρηξε", "διαρρηγνύστε"]}
{"verb": "διαρρυθμίζω", "eng": "leak", "futurum": "θα διαρρυθμίσω", "aorist": "διαρρύθμισα", "paradigm": ["διαρρυθμίζω", "διαρρυθμίζεις", "διαρρυθμίζει", "διαρρυθμίζουμε", "διαρρυθμίζετε", "διαρρυθμίζουν", "θα διαρρυθμίσω", "θα διαρρυθμίσεις", "θα διαρρυθμίσει", "θα διαρρυθμίσουμε", "θα διαρρυθμίσετε", "θα διαρρυθμίσουν", "διαρρύθμισα", "διαρρύθμισες", "διαρρύθμισε", "διαρρυθμίσαμε", "διαρρυθμίσατε", "διαρρύθμισαν", "διαρρύθμιζα", "διαρρύθμιζες", "διαρρύθμιζε", "διαρρυθμίζαμε", "διαρρυθμίζατε", "διαρρύθμιζαν", "διαρρύθμιζε", "διαρρυθμίζετε", "διαρρύθμισε", "διαρρυθμίστε"]}
{"verb": "διασαλεύομαι", "eng": "leak", "futurum": "θα διασαλευτώ", "aorist": "διασαλεύτηκα", "paradigm": ["διασαλεύομαι", "διασαλεύεσαι", "διασαλεύεται", "διασαλευόμαστε", "διασαλεύεστε", "διασαλεύονται", "θα διασαλευτώ", "θα διασαλευτείς", "θα διασαλευτεί", "θα διασαλευτούμε", "θα διασαλευτείτε", "θα διασαλευτούν", "διασαλεύτηκα", "διασαλεύτηκες", "διασαλεύτηκε", "διασαλευτήκαμε", "διασαλευτήκατε", "διασαλεύτηκαν", "διασαλευόμουν", "διασαλευόσουν", "διασαλευόταν", "διασαλευόμαστε", "διασαλευόσαστε", "διασαλεύονταν", "διασαλεύου", "διασαλεύεστε", "διασαλεύσου", "διασαλευτείτε"]}
{"verb": "διασαλεύω", "eng": "disturb", "futurum": "θα διασαλεύσω", "aorist": "διασάλευσα", "paradigm": ["διασαλεύω", "διασαλεύεις", "διασαλεύει", "διασαλεύουμε", "διασαλεύετε", "διασαλεύουν", "θα διασαλεύσω", "θα διασαλεύσεις", "θα διασαλεύσει", "θα διασαλεύσουμε", "θα διασαλεύσετε", "θα διασαλεύσουν", "διασάλευσα", "διασάλευσες", "διασάλευσε", "διασαλεύσαμε", "διασαλεύσατε", "διασάλευσαν", "διασάλευα", "διασάλευες", "διασάλευε", "διασαλεύαμε", "διασαλεύατε", "διασάλευαν", "διασάλευε", "διασαλεύετε", "διασάλευσε", "διασαλεύστε"]}
{"verb": "διασαφηνίζω", "eng": "disturb", "futurum": "θα διασαφηνίσω", "aorist": "διασαφήνισα", "paradigm": ["διασαφηνίζω", "διασαφηνίζεις", "διασαφηνίζει", "διασαφηνίζουμε", "διασαφηνίζετε", "διασαφηνίζουν", "θα διασαφηνίσω", "θα διασαφηνίσεις", "θα διασαφηνίσει", "θα διασαφηνίσουμε", "θα διασαφηνίσετε", "θα διασαφηνίσουν", "διασαφήνισα", "διασαφήνισες", "διασαφήνισε", "διασαφηνίσαμε", "διασαφηνίσατε", "διασαφήνισαν", "διασαφήνιζα", "διασαφήνιζες", "διασαφήνιζε", "διασαφηνίζαμε", "διασαφηνίζατε", "διασαφήνιζαν", "διασαφήνιζε", "διασαφηνίζετε", "διασαφήνισε", "διασαφηνίστε"]}
{"verb": "διασκεδάζομαι", "eng": "be entertained", "futurum": "θα διασκεδαστώ", "aorist": "διασκεδάστηκα", "paradigm": ["διασκεδάζομαι", "διασκεδάζεσαι", "διασκεδάζεται", "διασκεδαζόμαστε", "διασκεδάζεστε", "διασκεδάζονται", "θα διασκεδαστώ", "θα διασκεδαστείς", "θα διασκεδαστεί", "θα διασκεδαστούμε", "θα διασκεδαστείτε", "θα διασκεδαστούν", "διασκεδάστηκα", "διασκεδάστηκες", "διασκεδάστηκε", "διασκεδαστήκαμε", "διασκεδαστήκατε", "διασκεδάστηκαν", "διασκεδαζόμουν", "διασκεδαζόσουν", "διασκεδαζόταν", "διασκεδαζόμαστε", "διασκεδαζόσαστε", "διασκεδάζονταν", "να διασκεδάζεσαι", "διασκεδάζεστε", "διασκεδάσου", "διασκεδαστείτε"]}
{"verb": "διασκεδάζω", "eng": "amuse", "futurum": "θα διασκεδάσω", "aorist": "διασκέδασα", "paradigm": ["διασκεδάζω", "διασκεδάζεις", "διασκεδάζει", "διασκεδάζουμε", "διασκεδάζετε", "διασκεδάζουν", "θα διασκεδάσω", "θα διασκεδάσεις", "θα διασκεδάσει", "θα διασκεδάσουμε", "θα διασκεδάσετε", "θα διασκεδάσουν", "διασκέδασα", "διασκέδασες", "διασκέδασε", "διασκεδάσαμε", "διασκεδάσατε", "διασκέδασαν", "διασκέδαζα", "διασκέδαζες", "διασκέδαζε", "διασκεδάζαμε", "διασκεδάζατε", "διασκέδαζαν", "διασκέδαζε", "διασκεδάζετε", "διασκέδασε", "διασκεδάστε"]}
{"verb": "διασκελίζομαι", "eng": "disturb", "futurum": "θα διασκελιστώ", "aorist": "διασκελίστηκα", "paradigm": ["διασκελίζομαι", "διασκελίζεσαι", "διασκελίζεται", "διασκελιζόμαστε", "διασκελίζεστε", "διασκελίζονται", "θα διασκελιστώ", "θα διασκελιστείς", "θα διασκελιστεί", "θα διασκελιστούμε", "θα διασκελιστείτε", "θα διασκελιστούν", "διασκελίστηκα", "διασκελίστηκες", "διασκελίστηκε", "διασκελιστήκαμε", "διασκελιστήκατε", "διασκελίστηκαν", "διασκελιζόμουν", "διασκελιζόσουν", "διασκελιζόταν", "διασκελιζόμαστε", "διασκελιζόσαστε", "διασκελίζονταν", "διασκελίζου", "διασκελίζεστε", "διασκελίσου", "διασκελιστείτε"]}
{"verb": "διασκελίζω", "eng": "straddle", "futurum": "θα διασκελίσω", "aorist": "διασκέλισα", "paradigm": ["διασκελίζω", "διασκελίζεις", "διασκελίζει", "διασκελίζουμε", "διασκελίζετε", "διασκελίζουν", "θα διασκελίσω", "θα διασκελίσεις", "θα διασκελίσει", "θα διασκελίσουμε", "θα διασκελίσετε", "θα διασκελίσουν", "διασκέλισα", "διασκέλισες", "διασκέλισε", "διασκελίσαμε", "διασκελίσατε", "διασκέλισαν", "διασκέλιζα", "διασκέλιζες", "διασκέλιζε", "διασκελίζαμε", "διασκελίζατε", "διασκέλιζαν", "διασκέλιζε", "διασκελίζετε", "διασκέλισε", "διασκελίστε"]}
{"verb": "διασκευάζω", "eng": "adapt", "futurum": "θα διασκευάσω", "aorist": "διασκεύασα", "paradigm": ["διασκευάζω", "διασκευάζεις", "διασκευάζει", "διασκευάζουμε", "διασκευάζετε", "διασκευάζουν", "θα διασκευάσω", "θα διασκευάσεις", "θα διασκευάσει", "θα διασκευάσουμε", "θα διασκευάσετε", "θα διασκευάσουν", "διασκεύασα", "διασκεύασες", "διασκεύασε", "διασκευάσαμε", "διασκευάσατε", "διασκεύασαν", "διασκεύαζα", "διασκεύαζες", "διασκεύαζε", "διασκευάζαμε", "διασκευάζατε", "διασκεύαζαν", "διασκεύαζε", "διασκευάζετε", "διασκεύασε", "διασκευάστε"]}
{"verb": "διασκορπίζομαι", "eng": "dissipate", "futurum": "θα διασκορπιστώ", "aorist": "διασκορπίστηκα", "paradigm": ["διασκορπίζομαι", "διασκορπίζεσαι", "διασκορπίζεται", "διασκορπιζόμαστε", "διασκορπίζεστε", "διασκορπίζονται", "θα διασκορπιστώ", "θα διασκορπιστείς", "θα διασκορπιστεί", "θα διασκορπιστούμε", "θα διασκορπιστείτε", "θα διασκορπιστούν", "διασκορπίστηκα", "διασκορπίστηκες", "διασκορπίστηκε", "διασκορπιστήκαμε", "διασκορπιστήκατε", "διασκορπίστηκαν", "διασκορπιζόμουν", "διασκορπιζόσουν", "διασκορπιζόταν", "διασκορπιζόμαστε", "διασκορπιζόσαστε", "διασκορπίζονταν", "διασκορπίζου", "διασκορπίζεστε", "διασκορπίσου", "διασκορπιστείτε"]}
{"verb": "διασκορπίζω", "eng": "dissipate", "futurum": "θα διασκορπίσω", "aorist": "διασκόρπισα", "paradigm": ["διασκορπίζω", "διασκορπίζεις", "διασκορπίζει", "διασκορπίζουμε", "διασκορπίζετε", "διασκορπίζουν", "θα διασκορπίσω", "θα διασκορπίσεις", "θα διασκορπίσει", "θα διασκορπίσουμε", "θα διασκορπίσετε", "θα διασκορπίσουν", "διασκόρπισα", "διασκόρπισες", "διασκόρπισε", "διασκορπίσαμε", "διασκορπίσατε", "διασκόρπισαν", "διασκόρπιζα", "διασκόρπιζες", "διασκόρπιζε", "διασκορπίζαμε", "διασκορπίζατε", "διασκόρπιζαν", "διασκόρπιζε", "διασκορπίζετε", "διασκόρπισε", "διασκορπίστε"]}
{"verb": "διασπαθίζω", "eng": "dissipate", "futurum": "θα διασπαθίσω", "aorist": "διασπάθισα", "paradigm": ["διασπαθίζω", "διασπαθίζεις", "διασπαθίζει", "διασπαθίζουμε", "διασπαθίζετε", "διασπαθίζουν", "θα διασπαθίσω", "θα διασπαθίσεις", "θα διασπαθίσει", "θα διασπαθίσουμε", "θα διασπαθίσετε", "θα διασπαθίσουν", "διασπάθισα", "διασπάθισες", "διασπάθισε", "διασπαθίσαμε", "διασπαθίσατε", "διασπάθισαν", "διασπάθιζα", "διασπάθιζες", "διασπάθιζε", "διασπαθίζαμε", "διασπαθίζατε", "διασπάθιζαν", "διασπάθιζε", "διασπαθίζετε", "διασπάθισε", "διασπαθίστε"]}
{"verb": "διασπώ", "eng": "do", "futurum": "θα διασπάσω", "aorist": "διέσπασα", "paradigm": ["διασπώ", "διασπάς", "διασπά", "διασπούμε", "διασπάτε", "διασπούν", "θα διασπάσω", "θα διασπάσεις", "θα διασπάσει", "θα διασπάσουμε", "θα διασπάσετε", "θα διασπάσουν", "διέσπασα", "διέσπασες", "διέσπασε", "διασπάσαμε", "διασπάσατε", "διέσπασαν", "διασπούσα", "διασπούσες", "διασπούσε", "διασπούσαμε", "διασπούσατε", "διασπούσαν", "—", "διασπάτε", "διέσπασε", "διασπάσετε"]}
{"verb": "διασπώ", "eng": "penetrate", "futurum": "θα διασπάσω", "aorist": "διέσπασα", "paradigm": ["διασπώ", "διασπάς", "διασπά", "διασπούμε", "διασπάτε", "διασπούν", "θα διασπάσω", "θα διασπάσεις", "θα διασπάσει", "θα διασπάσουμε", "θα διασπάσετε", "θα διασπάσουν", "διέσπασα", "διέσπασες", "διέσπασε", "διασπάσαμε", "διασπάσατε", "διέσπασαν", "διασπούσα", "διασπούσες", "διασπούσε", "διασπούσαμε", "διασπούσατε", "διασπούσαν", "—", "διασπάτε", "διέσπασε", "διασπάσετε"]}
{"verb": "διασταυρώνω", "eng": "do", "futurum": "θα διασταυρώσω", "aorist": "διασταύρωσα", "paradigm": ["διασταυρώνω", "διασταυρώνεις", "διασταυρώνει", "διασταυρώνουμε", "διασταυρώνετε", "διασταυρώνουν", "θα διασταυρώσω", "θα διασταυρώσεις", "θα διασταυρώσει", "θα διασταυρώσουμε", "θα διασταυρώσετε", "θα διασταυρώσουν", "διασταύρωσα", "διασταύρωσες", "διασταύρωσε", "διασταυρώσαμε", "διασταυρώσατε", "διασταύρωσαν", "διασταύρωνα", "διασταύρωνες", "διασταύρωνε", "διασταυρώναμε", "διασταυρώνατε", "διασταύρωναν", "διασταύρωνε", "διασταυρώνετε", "διασταύρωσε", "διασταυρώστε"]}
{"verb": "διαστέλλομαι", "eng": "dissipate", "futurum": "θα διασταλώ", "aorist": "διαστάλθηκα", "paradigm": ["διαστέλλομαι", "διαστέλλεσαι", "διαστέλλεται", "διαστελλόμαστε", "διαστέλλεστε", "διαστέλλονται", "θα διασταλώ", "θα διασταλείς", "θα διασταλεί", "θα διασταλούμε", "θα διασταλείτε", "θα διασταλούν", "διαστάλθηκα", "διαστάλθηκες", "διαστάλθηκε", "διασταλήκαμε", "διασταλήκατε", "διαστάλθηκαν", "διαστελλόμουν", "διαστελλόσουν", "διαστελλόταν", "διαστελλόμαστε", "διαστελλόσαστε", "διαστέλλονταν", "διαστέλλου", "διαστέλλεστε", "-", "διασταλείτε"]}
{"verb": "διαστέλλω", "eng": "dilate", "futurum": "θα διαστείλω", "aorist": "διέστειλα", "paradigm": ["διαστέλλω", "διαστέλλεις", "διαστέλλει", "διαστέλλουμε", "διαστέλλετε", "διαστέλλουν", "θα διαστείλω", "θα διαστείλεις", "θα διαστείλει", "θα διαστείλουμε", "θα διαστείλετε", "θα διαστείλουν", "διέστειλα", "διέστειλες", "διέστειλε", "διαστείλαμε", "διαστείλατε", "διέστειλαν", "διέστελλα", "διέστελλες", "διέστελλε", "διαστέλλαμε", "διαστέλλατε", "διέστελλαν", "διάστελλε", "διαστέλλετε", "διέστειλε", "διαστείλετε"]}
{"verb": "διαστρεβλώνω", "eng": "distort", "futurum": "θα διαστρεβλώσω", "aorist": "διαστρέβλωσα", "paradigm": ["διαστρεβλώνω", "διαστρεβλώνεις", "διαστρεβλώνει", "διαστρεβλώνουμε", "διαστρεβλώνετε", "διαστρεβλώνουνε", "θα διαστρεβλώσω", "θα διαστρεβλώσεις", "θα διαστρεβλώσει", "θα διαστρεβλώσουμε", "θα διαστρεβλώσετε", "θα διαστρεβλώσουνε", "διαστρέβλωσα", "διαστρέβλωσες", "διαστρέβλωσε", "διαστρεβλώσαμε", "διαστρεβλώσατε", "διαστρέβλωσαν", "διαστρέβλωνα", "διαστρέβλωνες", "διαστρέβλωνε", "διαστρεβλώναμε", "διαστρεβλώνατε", "διαστρέβλωναν", "διαστρέβλωνε", "διαστρεβλώνετε", "διαστρέβλωσε", "διαστρεβλώστε"]}
{"verb": "διασφαλίζω", "eng": "dissipate", "futurum": "θα διασφαλίσω", "aorist": "διασφάλισα", "paradigm": ["διασφαλίζω", "διασφαλίζεις", "διασφαλίζει", "διασφαλίζουμε", "διασφαλίζετε", "διασφαλίζουν", "θα διασφαλίσω", "θα διασφαλίσεις", "θα διασφαλίσει", "θα διασφαλίσουμε", "θα διασφαλίσετε", "θα διασφαλίσουν", "διασφάλισα", "διασφάλισες", "διασφάλισε", "διασφαλίσαμε", "διασφαλίσατε", "διασφάλισαν", "διασφάλιζα", "διασφάλιζες", "διασφάλιζε", "διασφαλίζαμε", "διασφαλίζατε", "διασφάλιζαν", "διασφάλιζε", "διασφαλίζετε", "διασφάλισε", "διασφαλίστε"]}
{"verb": "διασχίζομαι", "eng": "dissipate", "futurum": "θα διασχιστώ", "aorist": "διασχίστηκα", "paradigm": ["διασχίζομαι", "διασχίζεσαι", "διασχίζεται", "διασχιζόμαστε", "διασχίζεστε", "διασχίζονται", "θα διασχιστώ", "θα διασχιστείς", "θα διασχιστεί", "θα διασχιστούμε", "θα διασχιστείτε", "θα διασχιστούν", "διασχίστηκα", "διασχίστηκες", "διασχίστηκε", "διασχιστήκαμε", "διασχιστήκατε", "διασχίστηκαν", "διασχιζόμουν", "διασχιζόσουν", "διασχιζόταν", "διασχιζόμαστε", "διασχιζόσαστε", "διασχίζονταν", "διασχίζου", "διασχίζεστε", "διασχίσου", "διασχιστείτε"]}
{"verb": "διασχίζω", "eng": "cross", "futurum": "θα διασχίσω", "aorist": "διέσχισα", "paradigm": ["διασχίζω", "διασχίζεις", "διασχίζει", "διασχίζουμε", "διασχίζετε", "διασχίζουν", "θα διασχίσω", "θα διασχίσεις", "θα διασχίσει", "θα διασχίσουμε", "θα διασχίσετε", "θα διασχίσουν", "διέσχισα", "διέσχισες", "διέσχισε", "διασχίσαμε", "διασχίσατε", "διέσχισαν", "διέσχιζα", "διέσχιζες", "διέσχιζε", "διασχίζαμε", "διασχίζατε", "διέσχιζαν", "διάσχιζε", "διασχίζετε", "διάσχισε", "διασχίστε"]}
{"verb": "διασώζω", "eng": "rescue", "futurum": "θα διασώσω", "aorist": "διέσωσα", "paradigm": ["διασώζω", "διασώζεις", "διασώζει", "διασώζουμε", "διασώζετε", "διασώζουν", "θα διασώσω", "θα διασώσεις", "θα διασώσει", "θα διασώσουμε", "θα διασώσετε", "θα διασώσουν", "διέσωσα", "διέσωσες", "διέσωσε", "διασώσαμε", "διασώσατε", "διέσωσαν", "διέσωζα", "διέσωζες", "διέσωζε", "διασώζαμε", "διασώζατε", "διέσωζαν", "διάσωζε", "διασώζετε", "διάσωσε", "διασώστε"]}
{"verb": "διατάζω", "eng": "command", "futurum": "θα διατάσω", "aorist": "διέταξα", "paradigm": ["διατάζω", "διατάζεις", "διατάζει", "διατάζουμε", "διατάζετε", "διατάζουν", "θα διατάσω", "θα διατάσεις", "θα διατάσει", "θα διατάσουμε", "θα διατάσετε", "θα διατάσουν", "διέταξα", "διέταξες", "διέταξε", "διατάξαμε", "διατάξατε", "διέταξαν", "διέταζα", "διέταζες", "διέταζε", "διατάζαμε", "διατάζατε", "διέταζαν", "διάταζε", "διατάζετε", "διέταξε", "διατάστε"]}
{"verb": "διατάσσω", "eng": "arrange", "futurum": "θα διατάξω", "aorist": "διέταξα", "paradigm": ["διατάσσω", "διατάσσεις", "διατάσσει", "διατάσσουμε", "διατάσσετε", "διατάσσουν", "θα διατάξω", "θα διατάξεις", "θα διατάξει", "θα διατάξουμε", "θα διατάξετε", "θα διατάξουν", "διέταξα", "διέταξες", "διέταξε", "διατάξαμε", "διατάξατε", "διέταξαν", "διέτασσα", "διέτασσες", "διέτασσε", "διατάσσαμε", "διατάσσατε", "διέτασσαν", "διάτασσε", "διατάσσετε", "διέταξε", "διατάξετε"]}
{"verb": "διατείνομαι", "eng": "pretend", "futurum": "θα διαταθώ", "aorist": "διατάθηκα", "paradigm": ["διατείνομαι", "διατείνεσαι", "διατείνεται", "διατεινόμαστε", "διατείνεστε", "διατείνονται", "θα διαταθώ", "θα διαταθείς", "θα διαταθεί", "θα διαταθούμε", "θα διαταθείτε", "θα διαταθούν", "διατάθηκα", "διατάθηκες", "διατάθηκε", "διαταθήκαμε", "διαταθήκατε", "διατάθηκαν", "διατεινόμουν", "διατεινόσουν", "διατεινόταν", "διατεινόμαστε", "διατεινόσαστε", "διατείνονταν", "να διατείνεσαι", "διατείνεστε", "διατάσου", "διαταθείτε"]}
{"verb": "διατείνω", "eng": "dilate", "futurum": "θα διατείνω", "aorist": "διέτεινα", "paradigm": ["διατείνω", "διατείνεις", "διατείνει", "διατείνουμε", "διατείνετε", "διατείνουν", "θα διατείνω", "θα διατείνεις", "θα διατείνει", "θα διατείνουμε", "θα διατείνετε", "θα διατείνουν", "διέτεινα", "διέτεινες", "διέτεινε", "διατείναμε", "διατείνατε", "διέτειναν", "διέτεινα", "διέτεινες", "διέτεινε", "διατείναμε", "διατείνατε", "διέτειναν", "διάτεινε", "διατείνετε", "διέτεινε", "διατείνετε"]}
{"verb": "διατηρώ", "eng": "keep", "futurum": "θα διατηρήσω", "aorist": "διατήρησα", "paradigm": ["διατηρώ", "διατηρείς", "διατηρεί", "διατηρούμε", "διατηρείτε", "διατηρούν", "θα διατηρήσω", "θα διατηρήσεις", "θα διατηρήσει", "θα διατηρήσουμε", "θα διατηρήσετε", "θα διατηρήσουν", "διατήρησα", "διατήρησες", "διατήρησε", "διατηρήσαμε", "διατηρήσατε", "διατήρησαν", "διατηρούσα", "διατηρούσες", "διατηρούσε", "διατηρούσαμε", "διατηρούσατε", "διατηρούσαν", "—", "διατηρείτε", "διατήρησε", "διατηρήστε"]}
{"verb": "διατρανώνω", "eng": "distort", "futurum": "θα διατρανώσω", "aorist": "διατράνωσα", "paradigm": ["διατρανώνω", "διατρανώνεις", "διατρανώνει", "διατρανώνουμε", "διατρανώνετε", "διατρανώνουνε", "θα διατρανώσω", "θα διατρανώσεις", "θα διατρανώσει", "θα διατρανώσουμε", "θα διατρανώσετε", "θα διατρανώσουνε", "διατράνωσα", "διατράνωσες", "διατράνωσε", "διατρανώσαμε", "διατρανώσατε", "διατράνωσαν", "διατράνωνα", "διατράνωνες", "διατράνωνε", "διατρανώναμε", "διατρανώνατε", "διατράνωναν", "διατράνωνε", "διατρανώνετε", "διατράνωσε", "διατρανώστε"]}
{"verb": "διατρέφομαι", "eng": "rescue", "futurum": "θα διατραφώ", "aorist": "διατράφηκα", "paradigm": ["διατρέφομαι", "διατρέφεσαι", "διατρέφεται", "διατρεφόμαστε", "διατρέφεστε", "διατρέφονται", "θα διατραφώ", "θα διατραφείς", "θα διατραφεί", "θα διατραφούμε", "θα διατραφείτε", "θα διατραφούν", "διατράφηκα", "διατράφηκες", "διατράφηκε", "διατραφήκαμε", "διατραφήκατε", "διατράφηκαν", "διατρεφόμουν", "διατρεφόσουν", "διατρεφόταν", "διατρεφόμαστε", "διατρεφόσαστε", "διατρέφονταν", "διατρέφου", "διατρέφεστε", "διαθρέψου", "διατραφείτε"]}
{"verb": "διατυμπανίζω", "eng": "rescue", "futurum": "θα διατυμπανίσω", "aorist": "διατυμπάνισα", "paradigm": ["διατυμπανίζω", "διατυμπανίζεις", "διατυμπανίζει", "διατυμπανίζουμε", "διατυμπανίζετε", "διατυμπανίζουν", "θα διατυμπανίσω", "θα διατυμπανίσεις", "θα διατυμπανίσει", "θα διατυμπανίσουμε", "θα διατυμπανίσετε", "θα διατυμπανίσουν", "διατυμπάνισα", "διατυμπάνισες", "διατυμπάνισε", "διατυμπανίσαμε", "διατυμπανίσατε", "διατυμπάνισαν", "διατυμπάνιζα", "διατυμπάνιζες", "διατυμπάνιζε", "διατυμπανίζαμε", "διατυμπανίζατε", "διατυμπάνιζαν", "διατυμπάνιζε", "διατυμπανίζετε", "διατυμπάνισε", "διατυμπανίστε"]}
{"verb": "διατυπώνομαι", "eng": "rescue", "futurum": "θα διατυπωθώ", "aorist": "διατυπώθηκα", "paradigm": ["διατυπώνομαι", "διατυπώνεσαι", "διατυπώνεται", "διατυπωνόμαστε", "διατυπώνεστε", "διατυπώνονται", "θα διατυπωθώ", "θα διατυπωθείς", "θα διατυπωθεί", "θα διατυπωθούμε", "θα διατυπωθείτε", "θα διατυπωθούν", "διατυπώθηκα", "διατυπώθηκες", "διατυπώθηκε", "διατυπωθήκαμε", "διατυπωθήκατε", "διατυπώθηκαν", "διατυπωνόμουν", "διατυπωνόσουν", "διατυπωνόταν", "διατυπωνόμαστε", "διατυπωνόσαστε", "διατυπώνονταν", "διατυπώνου", "διατυπώνεστε", "διατυπώσου", "διατυπωθείτε"]}
{"verb": "διατυπώνω", "eng": "declare", "futurum": "θα διατυπώσω", "aorist": "διατύπωσα", "paradigm": ["διατυπώνω", "διατυπώνεις", "διατυπώνει", "διατυπώνουμε", "διατυπώνετε", "διατυπώνουν", "θα διατυπώσω", "θα διατυπώσεις", "θα διατυπώσει", "θα διατυπώσουμε", "θα διατυπώσετε", "θα διατυπώσουν", "διατύπωσα", "διατύπωσες", "διατύπωσε", "διατυπώσαμε", "διατυπώσατε", "διατύπωσαν", "διατύπωνα", "διατύπωνες", "διατύπωνε", "διατυπώναμε", "διατυπώνατε", "διατύπωναν", "διατύπωνε", "διατυπώνετε", "διατύπωσε", "διατυπώστε"]}
{"verb": "διαυγάζω", "eng": "do", "futurum": "θα διαυγάσω", "aorist": "διαύγασα", "paradigm": ["διαυγάζω", "διαυγάζεις", "διαυγάζει", "διαυγάζουμε", "διαυγάζετε", "διαυγάζουν", "θα διαυγάσω", "θα διαυγάσεις", "θα διαυγάσει", "θα διαυγάσουμε", "θα διαυγάσετε", "θα διαυγάσουν", "διαύγασα", "διαύγασες", "διαύγασε", "διαυγάσαμε", "διαυγάσατε", "διαύγασαν", "διαύγαζα", "διαύγαζες", "διαύγαζε", "διαυγάζαμε", "διαυγάζατε", "διαύγαζαν", "διαύγαζε", "διαυγάζετε", "διαύγασε", "διαυγάστε"]}
{"verb": "διαφαίνομαι", "eng": "show through", "futurum": "θα διαφανώ", "aorist": "διαφάνηκα", "paradigm": ["διαφαίνομαι", "διαφαίνεσαι", "διαφαίνεται", "διαφαινόμαστε", "διαφαίνεστε", "διαφαίνονται", "θα διαφανώ", "θα διαφανείς", "θα διαφανεί", "θα διαφανούμε", "θα διαφανείτε", "θα διαφανούν", "διαφάνηκα", "διαφάνηκες", "διαφάνηκε", "διαφανήκαμε", "διαφανήκατε", "διαφάνηκαν", "διαφαινόμουν", "διαφαινόσουν", "διαφαινόταν", "διαφαινόμαστε", "διαφαινόσαστε", "διαφαίνονταν", "να διαφαίνεσαι", "διαφαίνεστε", "διαφάνσου", "διαφανείτε"]}
{"verb": "διαφεντεύω", "eng": "dominate", "futurum": "θα διαφεντέψω", "aorist": "διαφέντεψα", "paradigm": ["διαφεντεύω", "διαφεντεύεις", "διαφεντεύει", "διαφεντεύουμε", "διαφεντεύετε", "διαφεντεύουν", "θα διαφεντέψω", "θα διαφεντέψεις", "θα διαφεντέψει", "θα διαφεντέψουμε", "θα διαφεντέψετε", "θα διαφεντέψουν", "διαφέντεψα", "διαφέντεψες", "διαφέντεψε", "διαφεντέψαμε", "διαφεντέψατε", "διαφέντεψαν", "διαφέντευα", "διαφέντευες", "διαφέντευε", "διαφεντεύαμε", "διαφεντεύατε", "διαφέντευαν", "διαφέντευε", "διαφεντεύετε", "διαφέντεψε", "διαφεντέψτε"]}
{"verb": "διαφέρω", "eng": "differ", "futurum": "θα διαφέρω", "aorist": "διέφερα", "paradigm": ["διαφέρω", "διαφέρεις", "διαφέρει", "διαφέρουμε", "διαφέρετε", "διαφέρουν", "θα διαφέρω", "θα διαφέρεις", "θα διαφέρει", "θα διαφέρουμε", "θα διαφέρετε", "θα διαφέρουν", "διέφερα", "διέφερες", "διέφερε", "διαφέραμε", "διαφέρατε", "διέφεραν", "διέφερα", "διέφερες", "διέφερε", "διαφέραμε", "διαφέρατε", "διέφεραν", "διάφερε", "διαφέρετε", "διέφερε", "διαφέρετε"]}
{"verb": "διαφεύγω", "eng": "escape", "futurum": "θα διαφύγω", "aorist": "διέφυγα", "paradigm": ["διαφεύγω", "διαφεύγεις", "διαφεύγει", "διαφεύγουμε", "διαφεύγετε", "διαφεύγουν", "θα διαφύγω", "θα διαφύγεις", "θα διαφύγει", "θα διαφύγουμε", "θα διαφύγετε", "θα διαφύγουν", "διέφυγα", "διέφυγες", "διέφυγε", "διαφύγαμε", "διαφύγατε", "διέφυγαν", "διέφευγα", "διέφευγες", "διέφευγε", "διαφεύγαμε", "διαφεύγατε", "διέφευγαν", "διάφευγε", "διαφεύγετε", "διέφυγε", "διαφύγετε"]}
{"verb": "διαφημίζω", "eng": "advertise", "futurum": "θα διαφημίσω", "aorist": "διαφήμισα", "paradigm": ["διαφημίζω", "διαφημίζεις", "διαφημίζει", "διαφημίζουμε", "διαφημίζετε", "διαφημίζουν", "θα διαφημίσω", "θα διαφημίσεις", "θα διαφημίσει", "θα διαφημίσουμε", "θα διαφημίσετε", "θα διαφημίσουν", "διαφήμισα", "διαφήμισες", "διαφήμισε", "διαφημίσαμε", "διαφημίσατε", "διαφήμισαν", "διαφήμιζα", "διαφήμιζες", "διαφήμιζε", "διαφημίζαμε", "διαφημίζατε", "διαφήμιζαν", "διαφήμιζε", "διαφημίζετε", "διαφήμισε", "διαφημίστε"]}
{"verb": "διαφθείρω", "eng": "corrupt", "futurum": "θα διαφθείρω", "aorist": "διέφθειρα", "paradigm": ["διαφθείρω", "διαφθείρεις", "διαφθείρει", "διαφθείρουμε", "διαφθείρετε", "διαφθείρουν", "θα διαφθείρω", "θα διαφθείρεις", "θα διαφθείρει", "θα διαφθείρουμε", "θα διαφθείρετε", "θα διαφθείρουν", "διέφθειρα", "διέφθειρες", "διέφθειρε", "διαφθείραμε", "διαφθείρατε", "διέφθειραν", "διέφθειρα", "διέφθειρες", "διέφθειρε", "διαφθείραμε", "διαφθείρατε", "διέφθειραν", "διάφθειρε", "διαφθείρετε", "διέφθειρε", "διαφθείρετε"]}
{"verb": "διαφιλονικώ", "eng": "do", "futurum": "θα διαφιλονικήσω", "aorist": "διαφιλονίκησα", "paradigm": ["διαφιλονικώ", "διαφιλονικείς", "διαφιλονικεί", "διαφιλονικούμε", "διαφιλονικείτε", "διαφιλονικούν", "θα διαφιλονικήσω", "θα διαφιλονικήσεις", "θα διαφιλονικήσει", "θα διαφιλονικήσουμε", "θα διαφιλονικήσετε", "θα διαφιλονικήσουν", "διαφιλονίκησα", "διαφιλονίκησες", "διαφιλονίκησε", "διαφιλονικήσαμε", "διαφιλονικήσατε", "διαφιλονίκησαν", "διαφιλονικούσα", "διαφιλονικούσες", "διαφιλονικούσε", "διαφιλονικούσαμε", "διαφιλονικούσατε", "διαφιλονικούσαν", "διαφιλονίκει", "διαφιλονικείτε", "διαφιλονίκησε", "διαφιλονικήστε"]}
{"verb": "διαφοροποιώ", "eng": "differentiate", "futurum": "θα διαφοροποιήσω", "aorist": "διαφοροποίησα", "paradigm": ["διαφοροποιώ", "διαφοροποιείς", "διαφοροποιεί", "διαφοροποιούμε", "διαφοροποιείτε", "διαφοροποιούν", "θα διαφοροποιήσω", "θα διαφοροποιήσεις", "θα διαφοροποιήσει", "θα διαφοροποιήσουμε", "θα διαφοροποιήσετε", "θα διαφοροποιήσουν", "διαφοροποίησα", "διαφοροποίησες", "διαφοροποίησε", "διαφοροποιήσαμε", "διαφοροποιήσατε", "διαφοροποίησαν", "διαφοροποιούσα", "διαφοροποιούσες", "διαφοροποιούσε", "διαφοροποιούσαμε", "διαφοροποιούσατε", "διαφοροποιούσαν", "διαφοροποίει", "διαφοροποιείτε", "διαφοροποίησε", "διαφοροποιήστε"]}
{"verb": "διαφωνώ", "eng": "disagree", "futurum": "θα διαφωνήσω", "aorist": "διαφώνησα", "paradigm": ["διαφωνώ", "διαφωνείς", "διαφωνεί", "διαφωνούμε", "διαφωνείτε", "διαφωνούν", "θα διαφωνήσω", "θα διαφωνήσεις", "θα διαφωνήσει", "θα διαφωνήσουμε", "θα διαφωνήσετε", "θα διαφωνήσουν", "διαφώνησα", "διαφώνησες", "διαφώνησε", "διαφωνήσαμε", "διαφωνήσατε", "διαφώνησαν", "διαφωνούσα", "διαφωνούσες", "διαφωνούσε", "διαφωνούσαμε", "διαφωνούσατε", "διαφωνούσαν", "—", "διαφωνείτε", "διαφώνησε", "διαφωνήστε"]}
{"verb": "διαφωτίζω", "eng": "advertise", "futurum": "θα διαφωτίσω", "aorist": "διαφώτισα", "paradigm": ["διαφωτίζω", "διαφωτίζεις", "διαφωτίζει", "διαφωτίζουμε", "διαφωτίζετε", "διαφωτίζουν", "θα διαφωτίσω", "θα διαφωτίσεις", "θα διαφωτίσει", "θα διαφωτίσουμε", "θα διαφωτίσετε", "θα διαφωτίσουν", "διαφώτισα", "διαφώτισες", "διαφώτισε", "διαφωτίσαμε", "διαφωτίσατε", "διαφώτισαν", "διαφώτιζα", "διαφώτιζες", "διαφώτιζε", "διαφωτίζαμε", "διαφωτίζατε", "διαφώτιζαν", "διαφώτιζε", "διαφωτίζετε", "διαφώτισε", "διαφωτίστε"]}
{"verb": "διαχειμάζω", "eng": "winter", "futurum": "θα διαχειμάσω", "aorist": "διαχείμασα", "paradigm": ["διαχειμάζω", "διαχειμάζεις", "διαχειμάζει", "διαχειμάζουμε", "διαχειμάζετε", "διαχειμάζουν", "θα διαχειμάσω", "θα διαχειμάσεις", "θα διαχειμάσει", "θα διαχειμάσουμε", "θα διαχειμάσετε", "θα διαχειμάσουν", "διαχείμασα", "διαχείμασες", "διαχείμασε", "διαχειμάσαμε", "διαχειμάσατε", "διαχείμασαν", "διαχείμαζα", "διαχείμαζες", "διαχείμαζε", "διαχειμάζαμε", "διαχειμάζατε", "διαχείμαζαν", "διαχείμαζε", "διαχειμάζετε", "διαχείμασε", "διαχειμάστε"]}
{"verb": "διαχειρίζομαι", "eng": "manage", "futurum": "θα διαχειριστώ", "aorist": "διαχειρίστηκα", "paradigm": ["διαχειρίζομαι", "διαχειρίζεσαι", "διαχειρίζεται", "διαχειριζόμαστε", "διαχειρίζεστε", "διαχειρίζονται", "θα διαχειριστώ", "θα διαχειριστείς", "θα διαχειριστεί", "θα διαχειριστούμε", "θα διαχειριστείτε", "θα διαχειριστούν", "διαχειρίστηκα", "διαχειρίστηκες", "διαχειρίστηκε", "διαχειριστήκαμε", "διαχειριστήκατε", "διαχειρίστηκαν", "διαχειριζόμουν", "διαχειριζόσουν", "διαχειριζόταν", "διαχειριζόμαστε", "διαχειριζόσαστε", "διαχειρίζονταν", "να διαχειρίζεσαι", "διαχειρίζεστε", "διαχειρίσου", "διαχειριστείτε"]}
{"verb": "διαχωρίζω", "eng": "separate", "futurum": "θα διαχωρίσω", "aorist": "διαχώρισα", "paradigm": ["διαχωρίζω", "διαχωρίζεις", "διαχωρίζει", "διαχωρίζουμε", "διαχωρίζετε", "διαχωρίζουν", "θα διαχωρίσω", "θα διαχωρίσεις", "θα διαχωρίσει", "θα διαχωρίσουμε", "θα διαχωρίσετε", "θα διαχωρίσουν", "διαχώρισα", "διαχώρισες", "διαχώρισε", "διαχωρίσαμε", "διαχωρίσατε", "διαχώρισαν", "διαχώριζα", "διαχώριζες", "διαχώριζε", "διαχωρίζαμε", "διαχωρίζατε", "διαχώριζαν", "διαχώριζε", "διαχωρίζετε", "διαχώρισε", "διαχωρίστε"]}
{"verb": "διαψεύδομαι", "eng": "advertise", "futurum": "θα διαψευστώ", "aorist": "διαψεύστηκα", "paradigm": ["διαψεύδομαι", "διαψεύδεσαι", "διαψεύδεται", "διαψευδόμαστε", "διαψεύδεστε", "διαψεύδονται", "θα διαψευστώ", "θα διαψευστείς", "θα διαψευστεί", "θα διαψευστούμε", "θα διαψευστείτε", "θα διαψευστούν", "διαψεύστηκα", "διαψεύστηκες", "διαψεύστηκε", "διαψευστήκαμε", "διαψευστήκατε", "διαψεύστηκαν", "διαψευδόμουν", "διαψευδόσουν", "διαψευδόταν", "διαψευδόμαστε", "διαψευδόσαστε", "διαψεύδονταν", "διαψεύδου", "διαψεύδεστε", "διαψεύσου", "διαψευστείτε"]}
{"verb": "διαψεύδω", "eng": "contradict", "futurum": "θα διαψεύσω", "aorist": "διέψευσα", "paradigm": ["διαψεύδω", "διαψεύδεις", "διαψεύδει", "διαψεύδουμε", "διαψεύδετε", "διαψεύδουν", "θα διαψεύσω", "θα διαψεύσεις", "θα διαψεύσει", "θα διαψεύσουμε", "θα διαψεύσετε", "θα διαψεύσουν", "διέψευσα", "διέψευσες", "διέψευσε", "διαψεύσαμε", "διαψεύσατε", "διέψευσαν", "διέψευδα", "διέψευδες", "διέψευδε", "διαψεύδαμε", "διαψεύδατε", "διέψευδαν", "διάψευδε", "διαψεύδετε", "διάψευσε", "διαψεύστε"]}
{"verb": "διδάσκομαι", "eng": "advertise", "futurum": "θα διδαχτώ", "aorist": "διδάχτηκα", "paradigm": ["διδάσκομαι", "διδάσκεσαι", "διδάσκεται", "διδασκόμαστε", "διδάσκεστε", "διδάσκονται", "θα διδαχτώ", "θα διδαχτείς", "θα διδαχτεί", "θα διδαχτούμε", "θα διδαχτείτε", "θα διδαχτούν", "διδάχτηκα", "διδάχτηκες", "διδάχτηκε", "διδαχτήκαμε", "διδαχτήκατε", "διδάχτηκαν", "διδασκόμουν", "διδασκόσουν", "διδασκόταν", "διδασκόμαστε", "διδασκόσαστε", "διδάσκονταν", "διδάσκου", "διδάσκεστε", "διδάξου", "διδαχτείτε"]}
{"verb": "διδάσκω", "eng": "teach", "futurum": "θα διδάξω", "aorist": "δίδαξα", "paradigm": ["διδάσκω", "διδάσκεις", "διδάσκει", "διδάσκουμε", "διδάσκετε", "διδάσκουν", "θα διδάξω", "θα διδάξεις", "θα διδάξει", "θα διδάξουμε", "θα διδάξετε", "θα διδάξουν", "δίδαξα", "δίδαξες", "δίδαξε", "διδάξαμε", "διδάξατε", "δίδαξαν", "δίδασκα", "δίδασκες", "δίδασκε", "διδάσκαμε", "διδάσκατε", "δίδασκαν", "δίδασκε", "διδάσκετε", "δίδαξε", "διδάξτε"]}
{"verb": "δίδω", "eng": "do", "futurum": "θα δώσω", "aorist": "έδωσα", "paradigm": ["δίδω", "δίδεις", "δίδει", "δίδουμε", "δίδετε", "δίδουν", "θα δώσω", "θα δώσεις", "θα δώσει", "θα δώσουμε", "θα δώσετε", "θα δώσουν", "έδωσα", "έδωσες", "έδωσε", "δώσαμε", "δώσατε", "έδωσαν", "έδιδα", "έδιδες", "έδιδε", "δίδαμε", "δίδατε", "έδιδαν", "δίδε", "δίδετε", "δώσε", "δώστε"]}
{"verb": "διεθνοποιούμαι", "eng": "advertise", "futurum": "θα διεθνοποιηθώ", "aorist": "διεθνοποιήθηκα", "paradigm": ["διεθνοποιούμαι", "διεθνοποιείσαι", "διεθνοποιείται", "διεθνοποιούμαστε", "διεθνοποιείστε", "διεθνοποιούνται", "θα διεθνοποιηθώ", "θα διεθνοποιηθείς", "θα διεθνοποιηθεί", "θα διεθνοποιηθούμε", "θα διεθνοποιηθείτε", "θα διεθνοποιηθούν", "διεθνοποιήθηκα", "διεθνοποιήθηκες", "διεθνοποιήθηκε", "διεθνοποιηθήκαμε", "διεθνοποιηθήκατε", "διεθνοποιήθηκαν", "διεθνοποιούμουν", "διεθνοποιούσουν", "διεθνοποιούνταν", "διεθνοποιούμαστε", "διεθνοποιούσαστε", "διεθνοποιούνταν", "-", "-", "διεθνοποιήσου", "διεθνοποιηθείτε"]}
{"verb": "διεκδικούμαι", "eng": "advertise", "futurum": "θα διεκδικηθώ", "aorist": "διεκδικήθηκα", "paradigm": ["διεκδικούμαι", "διεκδικείσαι", "διεκδικείται", "διεκδικούμαστε", "διεκδικείστε", "διεκδικούνται", "θα διεκδικηθώ", "θα διεκδικηθείς", "θα διεκδικηθεί", "θα διεκδικηθούμε", "θα διεκδικηθείτε", "θα διεκδικηθούν", "διεκδικήθηκα", "διεκδικήθηκες", "διεκδικήθηκε", "διεκδικηθήκαμε", "διεκδικηθήκατε", "διεκδικήθηκαν", "διεκδικούμουν", "διεκδικούσουν", "διεκδικούνταν", "διεκδικούμαστε", "διεκδικούσαστε", "διεκδικούνταν", "-", "-", "διεκδικήσου", "διεκδικηθείτε"]}
{"verb": "διεκδικώ", "eng": "claim", "futurum": "θα διεκδικήσω", "aorist": "διεκδίκησα", "paradigm": ["διεκδικώ", "διεκδικείς", "διεκδικεί", "διεκδικούμε", "διεκδικείτε", "διεκδικούν", "θα διεκδικήσω", "θα διεκδικήσεις", "θα διεκδικήσει", "θα διεκδικήσουμε", "θα διεκδικήσετε", "θα διεκδικήσουν", "διεκδίκησα", "διεκδίκησες", "διεκδίκησε", "διεκδικήσαμε", "διεκδικήσατε", "διεκδίκησαν", "διεκδικούσα", "διεκδικούσες", "διεκδικούσε", "διεκδικούσαμε", "διεκδικούσατε", "διεκδικούσαν", "διεκδίκα", "διεκδικείτε", "διεκδίκησε", "διεκδικήστε"]}
{"verb": "διεκπεραιώνω", "eng": "conclude", "futurum": "θα διεκπεραιώσω", "aorist": "διεκπεραίωσα", "paradigm": ["διεκπεραιώνω", "διεκπεραιώνεις", "διεκπεραιώνει", "διεκπεραιώνουμε", "διεκπεραιώνετε", "διεκπεραιώνουνε", "θα διεκπεραιώσω", "θα διεκπεραιώσεις", "θα διεκπεραιώσει", "θα διεκπεραιώσουμε", "θα διεκπεραιώσετε", "θα διεκπεραιώσουνε", "διεκπεραίωσα", "διεκπεραίωσες", "διεκπεραίωσε", "διεκπεραιώσαμε", "διεκπεραιώσατε", "διεκπεραίωσαν", "διεκπεραίωνα", "διεκπεραίωνες", "διεκπεραίωνε", "διεκπεραιώναμε", "διεκπεραιώνατε", "διεκπεραίωναν", "διεκπεραίωνε", "διεκπεραιώνετε", "διεκπεραίωσε", "διεκπεραιώστε"]}
{"verb": "διελέγχω", "eng": "separate", "futurum": "θα διελέγξω", "aorist": "διέλεγξα", "paradigm": ["διελέγχω", "διελέγχεις", "διελέγχει", "διελέγχουμε", "διελέγχετε", "διελέγχουν", "θα διελέγξω", "θα διελέγξεις", "θα διελέγξει", "θα διελέγξουμε", "θα διελέγξετε", "θα διελέγξουν", "διέλεγξα", "διέλεγξες", "διέλεγξε", "διελέγξαμε", "διελέγξατε", "διέλεγξαν", "διέλεγχα", "διέλεγχες", "διέλεγχε", "διελέγχαμε", "διελέγχατε", "διέλεγχαν", "διέλεγχε", "διελέγχετε", "διέλεγξε", "διελέγξτε"]}
{"verb": "διενεργώ", "eng": "conduct", "futurum": "θα διενεργήσω", "aorist": "διενέργησα", "paradigm": ["διενεργώ", "διενεργείς", "διενεργεί", "διενεργούμε", "διενεργείτε", "διενεργούν", "θα διενεργήσω", "θα διενεργήσεις", "θα διενεργήσει", "θα διενεργήσουμε", "θα διενεργήσετε", "θα διενεργήσουν", "διενέργησα", "διενέργησες", "διενέργησε", "διενεργήσαμε", "διενεργήσατε", "διενέργησαν", "διενεργούσα", "διενεργούσες", "διενεργούσε", "διενεργούσαμε", "διενεργούσατε", "διενεργούσαν", "διενέργει", "διενεργείτε", "διενέργησε", "διενεργήστε"]}
{"verb": "διερευνώ", "eng": "investigate", "futurum": "θα διερευνήσω", "aorist": "διερεύνησα", "paradigm": ["διερευνώ", "διερευνείς", "διερευνεί", "διερευνούμε", "διερευνείτε", "διερευνούν", "θα διερευνήσω", "θα διερευνήσεις", "θα διερευνήσει", "θα διερευνήσουμε", "θα διερευνήσετε", "θα διερευνήσουν", "διερεύνησα", "διερεύνησες", "διερεύνησε", "διερευνήσαμε", "διερευνήσατε", "διερεύνησαν", "διερευνούσα", "διερευνούσες", "διερευνούσε", "διερευνούσαμε", "διερευνούσατε", "διερευνούσαν", "διερεύνα", "διερευνείτε", "διερεύνησε", "διερευνήστε"]}
{"verb": "διευθετούμαι", "eng": "conduct", "futurum": "θα διευθετηθώ", "aorist": "διευθετήθηκα", "paradigm": ["διευθετούμαι", "διευθετείσαι", "διευθετείται", "διευθετούμαστε", "διευθετείστε", "διευθετούνται", "θα διευθετηθώ", "θα διευθετηθείς", "θα διευθετηθεί", "θα διευθετηθούμε", "θα διευθετηθείτε", "θα διευθετηθούν", "διευθετήθηκα", "διευθετήθηκες", "διευθετήθηκε", "διευθετηθήκαμε", "διευθετηθήκατε", "διευθετήθηκαν", "διευθετούμουν", "διευθετούσουν", "διευθετούνταν", "διευθετούμαστε", "διευθετούσαστε", "διευθετούνταν", "-", "-", "διευθετήσου", "διευθετηθείτε"]}
{"verb": "διευθετώ", "eng": "arrange", "futurum": "θα διευθετήσω", "aorist": "διευθέτησα", "paradigm": ["διευθετώ", "διευθετείς", "διευθετεί", "διευθετούμε", "διευθετείτε", "διευθετούν", "θα διευθετήσω", "θα διευθετήσεις", "θα διευθετήσει", "θα διευθετήσουμε", "θα διευθετήσετε", "θα διευθετήσουν", "διευθέτησα", "διευθέτησες", "διευθέτησε", "διευθετήσαμε", "διευθετήσατε", "διευθέτησαν", "διευθετούσα", "διευθετούσες", "διευθετούσε", "διευθετούσαμε", "διευθετούσατε", "διευθετούσαν", "διευθέτει", "διευθετείτε", "διευθέτησε", "διευθετήστε"]}
{"verb": "διευθύνομαι", "eng": "arrange", "futurum": "θα διευθυνθώ", "aorist": "διευθύνθηκα", "paradigm": ["διευθύνομαι", "διευθύνεσαι", "διευθύνεται", "διευθυνόμαστε", "διευθύνεστε", "διευθύνονται", "θα διευθυνθώ", "θα διευθυνθείς", "θα διευθυνθεί", "θα διευθυνθούμε", "θα διευθυνθείτε", "θα διευθυνθούν", "διευθύνθηκα", "διευθύνθηκες", "διευθύνθηκε", "διευθυνθήκαμε", "διευθυνθήκατε", "διευθύνθηκαν", "διευθυνόμουν", "διευθυνόσουν", "διευθυνόταν", "διευθυνόμαστε", "διευθυνόσαστε", "διευθύνονταν", "διευθύνου", "διευθύνεστε", "διευθύνσου", "διευθυνθείτε"]}
{"verb": "διευκολύνω", "eng": "facilitate", "futurum": "θα διευκολύνω", "aorist": "διευκόλυνα", "paradigm": ["διευκολύνω", "διευκολύνεις", "διευκολύνει", "διευκολύνουμε", "διευκολύνετε", "διευκολύνουν", "θα διευκολύνω", "θα διευκολύνεις", "θα διευκολύνει", "θα διευκολύνουμε", "θα διευκολύνετε", "θα διευκολύνουν", "διευκόλυνα", "διευκόλυνες", "διευκόλυνε", "διευκολύναμε", "διευκολύνατε", "διευκόλυναν", "διευκόλυνα", "διευκόλυνες", "διευκόλυνε", "διευκολύναμε", "διευκολύνατε", "διευκόλυναν", "διευκόλυνε", "διευκολύνετε", "διευκόλυνε", "διευκολύνετε"]}
{"verb": "διευκρινίζω", "eng": "clarify", "futurum": "θα διευκρινίσω", "aorist": "διευκρίνισα", "paradigm": ["διευκρινίζω", "διευκρινίζεις", "διευκρινίζει", "διευκρινίζουμε", "διευκρινίζετε", "διευκρινίζουν", "θα διευκρινίσω", "θα διευκρινίσεις", "θα διευκρινίσει", "θα διευκρινίσουμε", "θα διευκρινίσετε", "θα διευκρινίσουν", "διευκρίνισα", "διευκρίνισες", "διευκρίνισε", "διευκρινίσαμε", "διευκρινίσατε", "διευκρίνισαν", "διευκρίνιζα", "διευκρίνιζες", "διευκρίνιζε", "διευκρινίζαμε", "διευκρινίζατε", "διευκρίνιζαν", "διευκρίνιζε", "διευκρινίζετε", "διευκρίνισε", "διευκρινίστε"]}
{"verb": "διευρύνομαι", "eng": "widen", "futurum": "θα διευρυνθώ", "aorist": "διευρύνθηκα", "paradigm": ["διευρύνομαι", "διευρύνεσαι", "διευρύνεται", "διευρυνόμαστε", "διευρύνεστε", "διευρύνονται", "θα διευρυνθώ", "θα διευρυνθείς", "θα διευρυνθεί", "θα διευρυνθούμε", "θα διευρυνθείτε", "θα διευρυνθούν", "διευρύνθηκα", "διευρύνθηκες", "διευρύνθηκε", "διευρυνθήκαμε", "διευρυνθήκατε", "διευρύνθηκαν", "διευρυνόμουν", "διευρυνόσουν", "διευρυνόταν", "διευρυνόμαστε", "διευρυνόσαστε", "διευρύνονταν", "διευρύνου", "διευρύνεστε", "διευρύνσου", "διευρυνθείτε"]}
{"verb": "διευρύνω", "eng": "broaden", "futurum": "θα διευρύνω", "aorist": "διεύρυνα", "paradigm": ["διευρύνω", "διευρύνεις", "διευρύνει", "διευρύνουμε", "διευρύνετε", "διευρύνουν", "θα διευρύνω", "θα διευρύνεις", "θα διευρύνει", "θα διευρύνουμε", "θα διευρύνετε", "θα διευρύνουν", "διεύρυνα", "διεύρυνες", "διεύρυνε", "διευρύναμε", "διευρύνατε", "διεύρυναν", "διεύρυνα", "διεύρυνες", "διεύρυνε", "διευρύναμε", "διευρύνατε", "διεύρυναν", "διεύρυνε", "διευρύνετε", "διεύρυνε", "διευρύνετε"]}
{"verb": "διηγούμαι", "eng": "narrate", "futurum": "θα διηγηθώ", "aorist": "διηγήθηκα", "paradigm": ["διηγούμαι", "διηγείσαι", "διηγείται", "διηγούμαστε", "διηγείστε", "διηγούνται", "θα διηγηθώ", "θα διηγηθείς", "θα διηγηθεί", "θα διηγηθούμε", "θα διηγηθείτε", "θα διηγηθούν", "διηγήθηκα", "διηγήθηκες", "διηγήθηκε", "διηγηθήκαμε", "διηγηθήκατε", "διηγήθηκαν", "διηγούμουν", "διηγούσουν", "διηγούνταν", "διηγούμαστε", "διηγούσαστε", "διηγούνταν", "-", "-", "διηγήσου", "διηγηθείτε"]}
{"verb": "δικάζω", "eng": "judge", "futurum": "θα δικάσω", "aorist": "δίκασα", "paradigm": ["δικάζω", "δικάζεις", "δικάζει", "δικάζουμε", "δικάζετε", "δικάζουν", "θα δικάσω", "θα δικάσεις", "θα δικάσει", "θα δικάσουμε", "θα δικάσετε", "θα δικάσουν", "δίκασα", "δίκασες", "δίκασε", "δικάσαμε", "δικάσατε", "δίκασαν", "δίκαζα", "δίκαζες", "δίκαζε", "δικάζαμε", "δικάζατε", "δίκαζαν", "δίκαζε", "δικάζετε", "δίκασε", "δικάστε"]}
{"verb": "δικαιολογούμαι", "eng": "judge", "futurum": "θα δικαιολογηθώ", "aorist": "δικαιολογήθηκα", "paradigm": ["δικαιολογούμαι", "δικαιολογείσαι", "δικαιολογείται", "δικαιολογούμαστε", "δικαιολογείστε", "δικαιολογούνται", "θα δικαιολογηθώ", "θα δικαιολογηθείς", "θα δικαιολογηθεί", "θα δικαιολογηθούμε", "θα δικαιολογηθείτε", "θα δικαιολογηθούν", "δικαιολογήθηκα", "δικαιολογήθηκες", "δικαιολογήθηκε", "δικαιολογηθήκαμε", "δικαιολογηθήκατε", "δικαιολογήθηκαν", "δικαιολογούμουν", "δικαιολογούσουν", "δικαιολογούνταν", "δικαιολογούμαστε", "δικαιολογούσαστε", "δικαιολογούνταν", "-", "-", "δικαιολογήσου", "δικαιολογηθείτε"]}
{"verb": "δικαιολογώ", "eng": "justify", "futurum": "θα δικαιολογήσω", "aorist": "δικαιολόγησα", "paradigm": ["δικαιολογώ", "δικαιολογείς", "δικαιολογεί", "δικαιολογούμε", "δικαιολογείτε", "δικαιολογούν", "θα δικαιολογήσω", "θα δικαιολογήσεις", "θα δικαιολογήσει", "θα δικαιολογήσουμε", "θα δικαιολογήσετε", "θα δικαιολογήσουν", "δικαιολόγησα", "δικαιολόγησες", "δικαιολόγησε", "δικαιολογήσαμε", "δικαιολογήσατε", "δικαιολόγησαν", "δικαιολογούσα", "δικαιολογούσες", "δικαιολογούσε", "δικαιολογούσαμε", "δικαιολογούσατε", "δικαιολογούσαν", "δικαιολόγα", "δικαιολογείτε", "δικαιολόγησε", "δικαιολογήστε"]}
{"verb": "δικαιούμαι", "eng": "be entitled", "futurum": "", "aorist": "", "paradigm": ["δικαιούμαι", "δικαιούσαι", "δικαιούται", "δικαιούμαστε", "δικαιούστε", "δικαιούνται", "", "", "", "", "", "", "", "", "", "", "", "", "δικαιούμουν", "δικαιούσουν", " δικαιούνταν", " δικαιούμαστε", " δικαιούσαστε", "δικαιούνταν", "", "", "", ""]}
{"verb": "δικαιώνω", "eng": "exonerate", "futurum": "θα δικαιώσω", "aorist": "δικαίωσα", "paradigm": ["δικαιώνω", "δικαιώνεις", "δικαιώνει", "δικαιώνουμε", "δικαιώνετε", "δικαιώνουνε", "θα δικαιώσω", "θα δικαιώσεις", "θα δικαιώσει", "θα δικαιώσουμε", "θα δικαιώσετε", "θα δικαιώσουνε", "δικαίωσα", "δικαίωσες", "δικαίωσε", "δικαιώσαμε", "δικαιώσατε", "δικαίωσαν", "δικαίωνα", "δικαίωνες", "δικαίωνε", "δικαιώναμε", "δικαιώνατε", "δικαίωναν", "δικαίωνε", "δικαιώνετε", "δικαίωσε", "δικαιώστε"]}
{"verb": "δικτυώνω", "eng": "exonerate", "futurum": "θα δικτυώσω", "aorist": "δικτύωσα", "paradigm": ["δικτυώνω", "δικτυώνεις", "δικτυώνει", "δικτυώνουμε", "δικτυώνετε", "δικτυώνουνε", "θα δικτυώσω", "θα δικτυώσεις", "θα δικτυώσει", "θα δικτυώσουμε", "θα δικτυώσετε", "θα δικτυώσουνε", "δικτύωσα", "δικτύωσες", "δικτύωσε", "δικτυώσαμε", "δικτυώσατε", "δικτύωσαν", "δικτύωνα", "δικτύωνες", "δικτύωνε", "δικτυώναμε", "δικτυώνατε", "δικτύωναν", "δικτύωνε", "δικτυώνετε", "δικτύωσε", "δικτυώστε"]}
{"verb": "δίνομαι", "eng": "auction", "futurum": "θα δοθώ", "aorist": "δόθηκα", "paradigm": ["δίνομαι", "δίνεσαι", "δίνεται", "δινόμαστε", "δίνεστε", "δίνονται", "θα δοθώ", "θα δοθείς", "θα δοθεί", "θα δοθούμε", "θα δοθείτε", "θα δοθούν", "δόθηκα", "δόθηκες", "δόθηκε", "δοθήκαμε", "δοθήκατε", "δόθηκαν", "δινόμουν", "δινόσουν", "δινόταν", "δινόμαστε", "δινόσαστε", "δίνονταν", "δίνου", "δίνεστε", "δώσου", "δοθείτε"]}
{"verb": "δίνω", "eng": "give", "futurum": "θα δώσω", "aorist": "έδωσα", "paradigm": ["δίνω", "δίνεις", "δίνει", "δίνουμε", "δίνετε", "δίνουν", "θα δώσω", "θα δώσεις", "θα δώσει", "θα δώσουμε", "θα δώσετε", "θα δώσουν", "έδωσα", "έδωσες", "έδωσε", "δώσαμε", "δώσατε", "έδωσαν", "έδινα", "έδινες", "έδινε", "δίναμε", "δίνατε", "έδιναν", "δίνε", "δίνετε", "δώσε", "δώστε"]}
{"verb": "διογκώνομαι", "eng": "exonerate", "futurum": "θα διογκωθώ", "aorist": "διογκώθηκα", "paradigm": ["διογκώνομαι", "διογκώνεσαι", "διογκώνεται", "διογκωνόμαστε", "διογκώνεστε", "διογκώνονται", "θα διογκωθώ", "θα διογκωθείς", "θα διογκωθεί", "θα διογκωθούμε", "θα διογκωθείτε", "θα διογκωθούνε", "διογκώθηκα", "διογκώθηκες", "διογκώθηκε", "διογκωθήκαμε", "διογκωθήκατε", "διογκώθηκαν", "διογκωνόμουνα", "διογκωνόσουνα", "διογκωνότανε", "διογκωνόμασταν", "διογκωνόσασταν", "διογκώνονταν", "-", "-", "διογκώσου", "διογκωθείτε"]}
{"verb": "διογκώνω", "eng": "exonerate", "futurum": "θα διογκώσω", "aorist": "διόγκωσα", "paradigm": ["διογκώνω", "διογκώνεις", "διογκώνει", "διογκώνουμε", "διογκώνετε", "διογκώνουνε", "θα διογκώσω", "θα διογκώσεις", "θα διογκώσει", "θα διογκώσουμε", "θα διογκώσετε", "θα διογκώσουνε", "διόγκωσα", "διόγκωσες", "διόγκωσε", "διογκώσαμε", "διογκώσατε", "διόγκωσαν", "διόγκωνα", "διόγκωνες", "διόγκωνε", "διογκώναμε", "διογκώνατε", "διόγκωναν", "διόγκωνε", "διογκώνετε", "διόγκωσε", "διογκώστε"]}
{"verb": "διοικώ", "eng": "administrate", "futurum": "θα διοικήσω", "aorist": "διοίκησα", "paradigm": ["διοικώ", "διοικείς", "διοικεί", "διοικούμε", "διοικείτε", "διοικούν", "θα διοικήσω", "θα διοικήσεις", "θα διοικήσει", "θα διοικήσουμε", "θα διοικήσετε", "θα διοικήσουν", "διοίκησα", "διοίκησες", "διοίκησε", "διοικήσαμε", "διοικήσατε", "διοίκησαν", "διοικούσα", "διοικούσες", "διοικούσε", "διοικούσαμε", "διοικούσατε", "διοικούσαν", "διοίκει", "διοικείτε", "διοίκησε", "διοικήστε"]}
{"verb": "διοργανώνω", "eng": "organise", "futurum": "θα διοργανώσω", "aorist": "διοργάνωσα", "paradigm": ["διοργανώνω", "διοργανώνεις", "διοργανώνει", "διοργανώνουμε", "διοργανώνετε", "διοργανώνουν", "θα διοργανώσω", "θα διοργανώσεις", "θα διοργανώσει", "θα διοργανώσουμε", "θα διοργανώσετε", "θα διοργανώσουν", "διοργάνωσα", "διοργάνωσες", "διοργάνωσε", "διοργανώσαμε", "διοργανώσατε", "διοργάνωσαν", "διοργάνωνα", "διοργάνωνες", "διοργάνωνε", "διοργανώναμε", "διοργανώνατε", "διοργάνωναν", "διοργάνωνε", "διοργανώνετε", "διοργάνωσε", "διοργανώστε"]}
{"verb": "διορθώνω", "eng": "correct", "futurum": "θα διορθώσω", "aorist": "διόρθωσα", "paradigm": ["διορθώνω", "διορθώνεις", "διορθώνει", "διορθώνουμε", "διορθώνετε", "διορθώνουνε", "θα διορθώσω", "θα διορθώσεις", "θα διορθώσει", "θα διορθώσουμε", "θα διορθώσετε", "θα διορθώσουνε", "διόρθωσα", "διόρθωσες", "διόρθωσε", "διορθώσαμε", "διορθώσατε", "διόρθωσαν", "διόρθωνα", "διόρθωνες", "διόρθωνε", "διορθώναμε", "διορθώνατε", "διόρθωναν", "διόρθωνε", "διορθώνετε", "διόρθωσε", "διορθώστε"]}
{"verb": "διορίζομαι", "eng": "judge", "futurum": "θα διοριστώ", "aorist": "διορίστηκα", "paradigm": ["διορίζομαι", "διορίζεσαι", "διορίζεται", "διοριζόμαστε", "διορίζεστε", "διορίζονται", "θα διοριστώ", "θα διοριστείς", "θα διοριστεί", "θα διοριστούμε", "θα διοριστείτε", "θα διοριστούν", "διορίστηκα", "διορίστηκες", "διορίστηκε", "διοριστήκαμε", "διοριστήκατε", "διορίστηκαν", "διοριζόμουν", "διοριζόσουν", "διοριζόταν", "διοριζόμαστε", "διοριζόσαστε", "διορίζονταν", "διορίζου", "διορίζεστε", "διορίσου", "διοριστείτε"]}
{"verb": "διορίζω", "eng": "appoint", "futurum": "θα διορίσω", "aorist": "διόρισα", "paradigm": ["διορίζω", "διορίζεις", "διορίζει", "διορίζουμε", "διορίζετε", "διορίζουν", "θα διορίσω", "θα διορίσεις", "θα διορίσει", "θα διορίσουμε", "θα διορίσετε", "θα διορίσουν", "διόρισα", "διόρισες", "διόρισε", "διορίσαμε", "διορίσατε", "διόρισαν", "διόριζα", "διόριζες", "διόριζε", "διορίζαμε", "διορίζατε", "διόριζαν", "διόριζε", "διορίζετε", "διόρισε", "διορίστε"]}
{"verb": "διοχετεύω", "eng": "channel", "futurum": "θα διοχετεύσω", "aorist": "διοχέτευσα", "paradigm": ["διοχετεύω", "διοχετεύεις", "διοχετεύει", "διοχετεύουμε", "διοχετεύετε", "διοχετεύουν", "θα διοχετεύσω", "θα διοχετεύσεις", "θα διοχετεύσει", "θα διοχετεύσουμε", "θα διοχετεύσετε", "θα διοχετεύσουν", "διοχέτευσα", "διοχέτευσες", "διοχέτευσε", "διοχετεύσαμε", "διοχετεύσατε", "διοχέτευσαν", "διοχέτευα", "διοχέτευες", "διοχέτευε", "διοχετεύαμε", "διοχετεύατε", "διοχέτευαν", "διοχέτευε", "διοχετεύετε", "διοχέτευσε", "διοχετεύστε"]}
{"verb": "διπλασιάζω", "eng": "double", "futurum": "θα διπλασιάσω", "aorist": "διπλασίασα", "paradigm": ["διπλασιάζω", "διπλασιάζεις", "διπλασιάζει", "διπλασιάζουμε", "διπλασιάζετε", "διπλασιάζουν", "θα διπλασιάσω", "θα διπλασιάσεις", "θα διπλασιάσει", "θα διπλασιάσουμε", "θα διπλασιάσετε", "θα διπλασιάσουν", "διπλασίασα", "διπλασίασες", "διπλασίασε", "διπλασιάσαμε", "διπλασιάσατε", "διπλασίασαν", "διπλασίαζα", "διπλασίαζες", "διπλασίαζε", "διπλασιάζαμε", "διπλασιάζατε", "διπλασίαζαν", "διπλασίαζε", "διπλασιάζετε", "διπλασίασε", "διπλασιάστε"]}
{"verb": "διπλοκλειδώνω", "eng": "correct", "futurum": "θα διπλοκλειδώσω", "aorist": "διπλοκλείδωσα", "paradigm": ["διπλοκλειδώνω", "διπλοκλειδώνεις", "διπλοκλειδώνει", "διπλοκλειδώνουμε", "διπλοκλειδώνετε", "διπλοκλειδώνουνε", "θα διπλοκλειδώσω", "θα διπλοκλειδώσεις", "θα διπλοκλειδώσει", "θα διπλοκλειδώσουμε", "θα διπλοκλειδώσετε", "θα διπλοκλειδώσουνε", "διπλοκλείδωσα", "διπλοκλείδωσες", "διπλοκλείδωσε", "διπλοκλειδώσαμε", "διπλοκλειδώσατε", "διπλοκλείδωσαν", "διπλοκλείδωνα", "διπλοκλείδωνες", "διπλοκλείδωνε", "διπλοκλειδώναμε", "διπλοκλειδώνατε", "διπλοκλείδωναν", "διπλοκλείδωνε", "διπλοκλειδώνετε", "διπλοκλείδωσε", "διπλοκλειδώστε"]}
{"verb": "διπλοψηφίζω", "eng": "appoint", "futurum": "θα διπλοψηφίσω", "aorist": "διπλοψήφισα", "paradigm": ["διπλοψηφίζω", "διπλοψηφίζεις", "διπλοψηφίζει", "διπλοψηφίζουμε", "διπλοψηφίζετε", "διπλοψηφίζουν", "θα διπλοψηφίσω", "θα διπλοψηφίσεις", "θα διπλοψηφίσει", "θα διπλοψηφίσουμε", "θα διπλοψηφίσετε", "θα διπλοψηφίσουν", "διπλοψήφισα", "διπλοψήφισες", "διπλοψήφισε", "διπλοψηφίσαμε", "διπλοψηφίσατε", "διπλοψήφισαν", "διπλοψήφιζα", "διπλοψήφιζες", "διπλοψήφιζε", "διπλοψηφίζαμε", "διπλοψηφίζατε", "διπλοψήφιζαν", "διπλοψήφιζε", "διπλοψηφίζετε", "διπλοψήφισε", "διπλοψηφίστε"]}
{"verb": "διπλώνω", "eng": "fold", "futurum": "θα διπλώσω", "aorist": "δίπλωσα", "paradigm": ["διπλώνω", "διπλώνεις", "διπλώνει", "διπλώνουμε", "διπλώνετε", "διπλώνουνε", "θα διπλώσω", "θα διπλώσεις", "θα διπλώσει", "θα διπλώσουμε", "θα διπλώσετε", "θα διπλώσουνε", "δίπλωσα", "δίπλωσες", "δίπλωσε", "διπλώσαμε", "διπλώσατε", "δίπλωσαν", "δίπλωνα", "δίπλωνες", "δίπλωνε", "διπλώναμε", "διπλώνατε", "δίπλωναν", "δίπλωνε", "διπλώνετε", "δίπλωσε", "διπλώστε"]}
{"verb": "δισκοβολώ", "eng": "appoint", "futurum": "θα δισκοβολήσω", "aorist": "δισκοβόλησα", "paradigm": ["δισκοβολώ", "δισκοβολείς", "δισκοβολεί", "δισκοβολούμε", "δισκοβολείτε", "δισκοβολούν", "θα δισκοβολήσω", "θα δισκοβολήσεις", "θα δισκοβολήσει", "θα δισκοβολήσουμε", "θα δισκοβολήσετε", "θα δισκοβολήσουν", "δισκοβόλησα", "δισκοβόλησες", "δισκοβόλησε", "δισκοβολήσαμε", "δισκοβολήσατε", "δισκοβόλησαν", "δισκοβολούσα", "δισκοβολούσες", "δισκοβολούσε", "δισκοβολούσαμε", "δισκοβολούσατε", "δισκοβολούσαν", "δισκοβόλει", "δισκοβολείτε", "δισκοβόλησε", "δισκοβολήστε"]}
{"verb": "διστάζω", "eng": "hesitate", "futurum": "θα διστάσω", "aorist": "δίστασα", "paradigm": ["διστάζω", "διστάζεις", "διστάζει", "διστάζουμε", "διστάζετε", "διστάζουν", "θα διστάσω", "θα διστάσεις", "θα διστάσει", "θα διστάσουμε", "θα διστάσετε", "θα διστάσουν", "δίστασα", "δίστασες", "δίστασε", "διστάσαμε", "διστάσατε", "δίστασαν", "δίσταζα", "δίσταζες", "δίσταζε", "διστάζαμε", "διστάζατε", "δίσταζαν", "δίσταζε", "διστάζετε", "δίστασε", "διστάστε"]}
{"verb": "διυλίζω", "eng": "appoint", "futurum": "θα διυλίσω", "aorist": "διύλισα", "paradigm": ["διυλίζω", "διυλίζεις", "διυλίζει", "διυλίζουμε", "διυλίζετε", "διυλίζουν", "θα διυλίσω", "θα διυλίσεις", "θα διυλίσει", "θα διυλίσουμε", "θα διυλίσετε", "θα διυλίσουν", "διύλισα", "διύλισες", "διύλισε", "διυλίσαμε", "διυλίσατε", "διύλισαν", "διύλιζα", "διύλιζες", "διύλιζε", "διυλίζαμε", "διυλίζατε", "διύλιζαν", "διύλιζε", "διυλίζετε", "διύλισε", "διυλίστε"]}
{"verb": "διφωσφορυλιώνω", "eng": "fold", "futurum": "θα διφωσφορυλιώσω", "aorist": "διφωσφορυλίωσα", "paradigm": ["διφωσφορυλιώνω", "διφωσφορυλιώνεις", "διφωσφορυλιώνει", "διφωσφορυλιώνουμε", "διφωσφορυλιώνετε", "διφωσφορυλιώνουνε", "θα διφωσφορυλιώσω", "θα διφωσφορυλιώσεις", "θα διφωσφορυλιώσει", "θα διφωσφορυλιώσουμε", "θα διφωσφορυλιώσετε", "θα διφωσφορυλιώσουνε", "διφωσφορυλίωσα", "διφωσφορυλίωσες", "διφωσφορυλίωσε", "διφωσφορυλιώσαμε", "διφωσφορυλιώσατε", "διφωσφορυλίωσαν", "διφωσφορυλίωνα", "διφωσφορυλίωνες", "διφωσφορυλίωνε", "διφωσφορυλιώναμε", "διφωσφορυλιώνατε", "διφωσφορυλίωναν", "διφωσφορυλίωνε", "διφωσφορυλιώνετε", "διφωσφορυλίωσε", "διφωσφορυλιώστε"]}
{"verb": "διχάζω", "eng": "divide", "futurum": "θα διχάσω", "aorist": "δίχασα", "paradigm": ["διχάζω", "διχάζεις", "διχάζει", "διχάζουμε", "διχάζετε", "διχάζουν", "θα διχάσω", "θα διχάσεις", "θα διχάσει", "θα διχάσουμε", "θα διχάσετε", "θα διχάσουν", "δίχασα", "δίχασες", "δίχασε", "διχάσαμε", "διχάσατε", "δίχασαν", "δίχαζα", "δίχαζες", "δίχαζε", "διχάζαμε", "διχάζατε", "δίχαζαν", "δίχαζε", "διχάζετε", "δίχασε", "διχάστε"]}
{"verb": "διχογνωμώ", "eng": "divide", "futurum": "θα διχογνωμήσω", "aorist": "διχογνώμησα", "paradigm": ["διχογνωμώ", "διχογνωμείς", "διχογνωμεί", "διχογνωμούμε", "διχογνωμείτε", "διχογνωμούν", "θα διχογνωμήσω", "θα διχογνωμήσεις", "θα διχογνωμήσει", "θα διχογνωμήσουμε", "θα διχογνωμήσετε", "θα διχογνωμήσουν", "διχογνώμησα", "διχογνώμησες", "διχογνώμησε", "διχογνωμήσαμε", "διχογνωμήσατε", "διχογνώμησαν", "διχογνωμούσα", "διχογνωμούσες", "διχογνωμούσε", "διχογνωμούσαμε", "διχογνωμούσατε", "διχογνωμούσαν", "διχογνώμει", "διχογνωμείτε", "διχογνώμησε", "διχογνωμήστε"]}
{"verb": "διψώ", "eng": "be thirsty", "futurum": "θα διψάσω", "aorist": "δίψασα", "paradigm": ["διψώ", "διψάς", "διψά", "διψούμε", "διψάτε", "διψούν", "θα διψάσω", "θα διψάσεις", "θα διψάσει", "θα διψάσουμε", "θα διψάσετε", "θα διψάσουν", "δίψασα", "δίψασες", "δίψασε", "διψάσαμε", "διψάσατε", "δίψασαν", "διψούσα", "διψούσες", "διψούσε", "διψούσαμε", "διψούσατε", "διψούσαν", "δίψα", "διψάτε", "δίψασε", "διψάστε"]}
{"verb": "διψώ", "eng": "do", "futurum": "θα διψάσω", "aorist": "δίψασα", "paradigm": ["διψώ", "διψάς", "διψά", "διψούμε", "διψάτε", "διψούν", "θα διψάσω", "θα διψάσεις", "θα διψάσει", "θα διψάσουμε", "θα διψάσετε", "θα διψάσουν", "δίψασα", "δίψασες", "δίψασε", "διψάσαμε", "διψάσατε", "δίψασαν", "διψούσα", "διψούσες", "διψούσε", "διψούσαμε", "διψούσατε", "διψούσαν", "δίψα", "διψάτε", "δίψασε", "διψάστε"]}
{"verb": "διώχνω", "eng": "send", "futurum": "θα διώξω", "aorist": "έδιωξα", "paradigm": ["διώχνω", "διώχνεις", "διώχνει", "διώχνουμε", "διώχνετε", "διώχνουν", "θα διώξω", "θα διώξεις", "θα διώξει", "θα διώξουμε", "θα διώξετε", "θα διώξουν", "έδιωξα", "έδιωξες", "έδιωξε", "διώξαμε", "διώξατε", "έδιωξαν", "έδιωχνα", "έδιωχνες", "έδιωχνε", "διώχναμε", "διώχνατε", "έδιωχναν", "διώχνε", "διώχνετε", "διώξε", "διώξτε"]}
{"verb": "δογματίζω", "eng": "indoctrinate", "futurum": "θα δογματίσω", "aorist": "δογμάτισα", "paradigm": ["δογματίζω", "δογματίζεις", "δογματίζει", "δογματίζουμε", "δογματίζετε", "δογματίζουν", "θα δογματίσω", "θα δογματίσεις", "θα δογματίσει", "θα δογματίσουμε", "θα δογματίσετε", "θα δογματίσουν", "δογμάτισα", "δογμάτισες", "δογμάτισε", "δογματίσαμε", "δογματίσατε", "δογμάτισαν", "δογμάτιζα", "δογμάτιζες", "δογμάτιζε", "δογματίζαμε", "δογματίζατε", "δογμάτιζαν", "δογμάτιζε", "δογματίζετε", "δογμάτισε", "δογματίστε"]}
{"verb": "δοκιμάζω", "eng": "try", "futurum": "θα δοκιμάσω", "aorist": "δοκίμασα", "paradigm": ["δοκιμάζω", "δοκιμάζεις", "δοκιμάζει", "δοκιμάζουμε", "δοκιμάζετε", "δοκιμάζουν", "θα δοκιμάσω", "θα δοκιμάσεις", "θα δοκιμάσει", "θα δοκιμάσουμε", "θα δοκιμάσετε", "θα δοκιμάσουν", "δοκίμασα", "δοκίμασες", "δοκίμασε", "δοκιμάσαμε", "δοκιμάσατε", "δοκίμασαν", "δόκιμαζα", "δόκιμαζες", "δόκιμαζε", "δοκιμάζαμε", "δοκιμάζατε", "δόκιμαζαν", "δόκιμαζε", "δοκιμάζετε", "δοκίμασε", "δοκιμάστε"]}
{"verb": "δολιεύομαι", "eng": "indoctrinate", "futurum": "θα δολιευτώ", "aorist": "δολιεύτηκα", "paradigm": ["δολιεύομαι", "δολιεύεσαι", "δολιεύεται", "δολιευόμαστε", "δολιεύεστε", "δολιεύονται", "θα δολιευτώ", "θα δολιευτείς", "θα δολιευτεί", "θα δολιευτούμε", "θα δολιευτείτε", "θα δολιευτούν", "δολιεύτηκα", "δολιεύτηκες", "δολιεύτηκε", "δολιευτήκαμε", "δολιευτήκατε", "δολιεύτηκαν", "δολιευόμουν", "δολιευόσουν", "δολιευόταν", "δολιευόμαστε", "δολιευόσαστε", "δολιεύονταν", "δολιεύου", "δολιεύεστε", "δολιεύσου", "δολιευτείτε"]}
{"verb": "δολιχοδρομώ", "eng": "indoctrinate", "futurum": "θα δολιχοδρομήσω", "aorist": "δολιχοδρόμησα", "paradigm": ["δολιχοδρομώ", "δολιχοδρομείς", "δολιχοδρομεί", "δολιχοδρομούμε", "δολιχοδρομείτε", "δολιχοδρομούν", "θα δολιχοδρομήσω", "θα δολιχοδρομήσεις", "θα δολιχοδρομήσει", "θα δολιχοδρομήσουμε", "θα δολιχοδρομήσετε", "θα δολιχοδρομήσουν", "δολιχοδρόμησα", "δολιχοδρόμησες", "δολιχοδρόμησε", "δολιχοδρομήσαμε", "δολιχοδρομήσατε", "δολιχοδρόμησαν", "δολιχοδρομούσα", "δολιχοδρομούσες", "δολιχοδρομούσε", "δολιχοδρομούσαμε", "δολιχοδρομούσατε", "δολιχοδρομούσαν", "δολιχοδρόμει", "δολιχοδρομείτε", "δολιχοδρόμησε", "δολιχοδρομήστε"]}
{"verb": "δολοφονώ", "eng": "murder", "futurum": "θα δολοφονήσω", "aorist": "δολοφόνησα", "paradigm": ["δολοφονώ", "δολοφονείς", "δολοφονεί", "δολοφονούμε", "δολοφονείτε", "δολοφονούν", "θα δολοφονήσω", "θα δολοφονήσεις", "θα δολοφονήσει", "θα δολοφονήσουμε", "θα δολοφονήσετε", "θα δολοφονήσουν", "δολοφόνησα", "δολοφόνησες", "δολοφόνησε", "δολοφονήσαμε", "δολοφονήσατε", "δολοφόνησαν", "δολοφονούσα", "δολοφονούσες", "δολοφονούσε", "δολοφονούσαμε", "δολοφονούσατε", "δολοφονούσαν", "—", "δολοφονείτε", "δολοφόνησε", "δολοφονήστε"]}
{"verb": "δολώνω", "eng": "fold", "futurum": "θα δολώσω", "aorist": "δόλωσα", "paradigm": ["δολώνω", "δολώνεις", "δολώνει", "δολώνουμε", "δολώνετε", "δολώνουνε", "θα δολώσω", "θα δολώσεις", "θα δολώσει", "θα δολώσουμε", "θα δολώσετε", "θα δολώσουνε", "δόλωσα", "δόλωσες", "δόλωσε", "δολώσαμε", "δολώσατε", "δόλωσαν", "δόλωνα", "δόλωνες", "δόλωνε", "δολώναμε", "δολώνατε", "δόλωναν", "δόλωνε", "δολώνετε", "δόλωσε", "δολώστε"]}
{"verb": "δοξάζω", "eng": "glorify", "futurum": "θα δοξάσω", "aorist": "δόξασα", "paradigm": ["δοξάζω", "δοξάζεις", "δοξάζει", "δοξάζουμε", "δοξάζετε", "δοξάζουν", "θα δοξάσω", "θα δοξάσεις", "θα δοξάσει", "θα δοξάσουμε", "θα δοξάσετε", "θα δοξάσουν", "δόξασα", "δόξασες", "δόξασε", "δοξάσαμε", "δοξάσατε", "δόξασαν", "δόξαζα", "δόξαζες", "δόξαζε", "δοξάζαμε", "δοξάζατε", "δόξαζαν", "δόξαζε", "δοξάζετε", "δόξασε", "δοξάστε"]}
{"verb": "δοξαρίζω", "eng": "fiddle", "futurum": "θα δοξαρίσω", "aorist": "δοξάρισα", "paradigm": ["δοξαρίζω", "δοξαρίζεις", "δοξαρίζει", "δοξαρίζουμε", "δοξαρίζετε", "δοξαρίζουν", "θα δοξαρίσω", "θα δοξαρίσεις", "θα δοξαρίσει", "θα δοξαρίσουμε", "θα δοξαρίσετε", "θα δοξαρίσουν", "δοξάρισα", "δοξάρισες", "δοξάρισε", "δοξαρίσαμε", "δοξαρίσατε", "δοξάρισαν", "δοξάριζα", "δοξάριζες", "δοξάριζε", "δοξαρίζαμε", "δοξαρίζατε", "δοξάριζαν", "δοξάριζε", "δοξαρίζετε", "δοξάρισε", "δοξαρίστε"]}
{"verb": "δοξολογούμαι", "eng": "fiddle", "futurum": "θα δοξολογηθώ", "aorist": "δοξολογήθηκα", "paradigm": ["δοξολογούμαι", "δοξολογείσαι", "δοξολογείται", "δοξολογούμαστε", "δοξολογείστε", "δοξολογούνται", "θα δοξολογηθώ", "θα δοξολογηθείς", "θα δοξολογηθεί", "θα δοξολογηθούμε", "θα δοξολογηθείτε", "θα δοξολογηθούν", "δοξολογήθηκα", "δοξολογήθηκες", "δοξολογήθηκε", "δοξολογηθήκαμε", "δοξολογηθήκατε", "δοξολογήθηκαν", "δοξολογούμουν", "δοξολογούσουν", "δοξολογούνταν", "δοξολογούμαστε", "δοξολογούσαστε", "δοξολογούνταν", "-", "-", "δοξολογήσου", "δοξολογηθείτε"]}
{"verb": "δοξολογώ", "eng": "glorify", "futurum": "θα δοξολογήσω", "aorist": "δοξολόγησα", "paradigm": ["δοξολογώ", "δοξολογείς", "δοξολογεί", "δοξολογούμε", "δοξολογείτε", "δοξολογούν", "θα δοξολογήσω", "θα δοξολογήσεις", "θα δοξολογήσει", "θα δοξολογήσουμε", "θα δοξολογήσετε", "θα δοξολογήσουν", "δοξολόγησα", "δοξολόγησες", "δοξολόγησε", "δοξολογήσαμε", "δοξολογήσατε", "δοξολόγησαν", "δοξολογούσα", "δοξολογούσες", "δοξολογούσε", "δοξολογούσαμε", "δοξολογούσατε", "δοξολογούσαν", "δοξολόγει", "δοξολογείτε", "δοξολόγησε", "δοξολογήστε"]}
{"verb": "δουλεύομαι", "eng": "glorify", "futurum": "θα δουλευτώ", "aorist": "δουλεύτηκα", "paradigm": ["δουλεύομαι", "δουλεύεσαι", "δουλεύεται", "δουλευόμαστε", "δουλεύεστε", "δουλεύονται", "θα δουλευτώ", "θα δουλευτείς", "θα δουλευτεί", "θα δουλευτούμε", "θα δουλευτείτε", "θα δουλευτούν", "δουλεύτηκα", "δουλεύτηκες", "δουλεύτηκε", "δουλευτήκαμε", "δουλευτήκατε", "δουλεύτηκαν", "δουλευόμουν", "δουλευόσουν", "δουλευόταν", "δουλευόμαστε", "δουλευόσαστε", "δουλεύονταν", "δουλεύου", "δουλεύεστε", "δουλέψου", "δουλευτείτε"]}
{"verb": "δουλεύω", "eng": "work", "futurum": "θα δουλέψω", "aorist": "δούλεψα", "paradigm": ["δουλεύω", "δουλεύεις", "δουλεύει", "δουλεύουμε", "δουλεύετε", "δουλεύουν", "θα δουλέψω", "θα δουλέψεις", "θα δουλέψει", "θα δουλέψουμε", "θα δουλέψετε", "θα δουλέψουν", "δούλεψα", "δούλεψες", "δούλεψε", "δουλέψαμε", "δουλέψατε", "δούλεψαν", "δούλευα", "δούλευες", "δούλευε", "δουλεύαμε", "δουλεύατε", "δούλευαν", "δούλευε", "δουλεύετε", "δούλεψε", "δουλέψτε"]}
{"verb": "δραματοποιούμαι", "eng": "glorify", "futurum": "θα δραματοποιηθώ", "aorist": "δραματοποιήθηκα", "paradigm": ["δραματοποιούμαι", "δραματοποιείσαι", "δραματοποιείται", "δραματοποιούμαστε", "δραματοποιείστε", "δραματοποιούνται", "θα δραματοποιηθώ", "θα δραματοποιηθείς", "θα δραματοποιηθεί", "θα δραματοποιηθούμε", "θα δραματοποιηθείτε", "θα δραματοποιηθούν", "δραματοποιήθηκα", "δραματοποιήθηκες", "δραματοποιήθηκε", "δραματοποιηθήκαμε", "δραματοποιηθήκατε", "δραματοποιήθηκαν", "δραματοποιούμουν", "δραματοποιούσουν", "δραματοποιούνταν", "δραματοποιούμαστε", "δραματοποιούσαστε", "δραματοποιούνταν", "-", "-", "δραματοποιήσου", "δραματοποιηθείτε"]}
{"verb": "δραματοποιώ", "eng": "dramatize", "futurum": "θα δραματοποιήσω", "aorist": "δραματοποίησα", "paradigm": ["δραματοποιώ", "δραματοποιείς", "δραματοποιεί", "δραματοποιούμε", "δραματοποιείτε", "δραματοποιούν", "θα δραματοποιήσω", "θα δραματοποιήσεις", "θα δραματοποιήσει", "θα δραματοποιήσουμε", "θα δραματοποιήσετε", "θα δραματοποιήσουν", "δραματοποίησα", "δραματοποίησες", "δραματοποίησε", "δραματοποιήσαμε", "δραματοποιήσατε", "δραματοποίησαν", "δραματοποιούσα", "δραματοποιούσες", "δραματοποιούσε", "δραματοποιούσαμε", "δραματοποιούσατε", "δραματοποιούσαν", "δραματοποίει", "δραματοποιείτε", "δραματοποίησε", "δραματοποιήστε"]}
{"verb": "δραπετεύω", "eng": "escape", "futurum": "θα δραπετεύσω", "aorist": "δραπέτευσα", "paradigm": ["δραπετεύω", "δραπετεύεις", "δραπετεύει", "δραπετεύουμε", "δραπετεύετε", "δραπετεύουν", "θα δραπετεύσω", "θα δραπετεύσεις", "θα δραπετεύσει", "θα δραπετεύσουμε", "θα δραπετεύσετε", "θα δραπετεύσουν", "δραπέτευσα", "δραπέτευσες", "δραπέτευσε", "δραπετεύσαμε", "δραπετεύσατε", "δραπέτευσαν", "δραπέτευα", "δραπέτευες", "δραπέτευε", "δραπετεύαμε", "δραπετεύατε", "δραπέτευαν", "δραπέτευε", "δραπετεύετε", "δραπέτευσε", "δραπετεύστε"]}
{"verb": "δρασίζομαι", "eng": "be cooled", "futurum": "θα δροσιστώ", "aorist": "δροσίστηκα", "paradigm": ["δρασίζομαι", "δρασίζεσαι", "δρασίζεται", "δρασιζόμαστε", "δρασίζεστε", "δρασίζονται", "θα δροσιστώ", "θα δροσιστείς", "θα δροσιστεί", "θα δροσιστούμε", "θα δροσιστείτε", "θα δροσιστούν", "δροσίστηκα", "δροσίστηκες", "δροσίστηκε", "δροσιστήκαμε", "δροσιστήκατε", "δροσίστηκαν", "δρασιζόμουν", "δρασιζόσουν", "δρασιζόταν", "δρασιζόμαστε", "δρασιζόσαστε", "δρασίζονταν", "να δρασίζεσαι", "δρασίζεστε", "δροσίσου", "δροσιστείτε"]}
{"verb": "δρασκελίζω", "eng": "glorify", "futurum": "θα δρασκελίσω", "aorist": "δρασκέλισα", "paradigm": ["δρασκελίζω", "δρασκελίζεις", "δρασκελίζει", "δρασκελίζουμε", "δρασκελίζετε", "δρασκελίζουν", "θα δρασκελίσω", "θα δρασκελίσεις", "θα δρασκελίσει", "θα δρασκελίσουμε", "θα δρασκελίσετε", "θα δρασκελίσουν", "δρασκέλισα", "δρασκέλισες", "δρασκέλισε", "δρασκελίσαμε", "δρασκελίσατε", "δρασκέλισαν", "δρασκέλιζα", "δρασκέλιζες", "δρασκέλιζε", "δρασκελίζαμε", "δρασκελίζατε", "δρασκέλιζαν", "δρασκέλιζε", "δρασκελίζετε", "δρασκέλισε", "δρασκελίστε"]}
{"verb": "δρασκελώ", "eng": "do", "futurum": "θα δρασκελήσω", "aorist": "δρασκέλησα", "paradigm": ["δρασκελώ", "δρασκελάς", "δρασκελά", "δρασκελούμε", "δρασκελάτε", "δρασκελούν", "θα δρασκελήσω", "θα δρασκελήσεις", "θα δρασκελήσει", "θα δρασκελήσουμε", "θα δρασκελήσετε", "θα δρασκελήσουν", "δρασκέλησα", "δρασκέλησες", "δρασκέλησε", "δρασκελήσαμε", "δρασκελήσατε", "δρασκέλησαν", "δρασκελούσα", "δρασκελούσες", "δρασκελούσε", "δρασκελούσαμε", "δρασκελούσατε", "δρασκελούσαν", "δρασκέλα", "δρασκελάτε", "δρασκέλησε", "δρασκελήστε"]}
{"verb": "δραστηριοποιούμαι", "eng": "do", "futurum": "θα δραστηριοποιηθώ", "aorist": "δραστηριοποιήθηκα", "paradigm": ["δραστηριοποιούμαι", "δραστηριοποιείσαι", "δραστηριοποιείται", "δραστηριοποιούμαστε", "δραστηριοποιείστε", "δραστηριοποιούνται", "θα δραστηριοποιηθώ", "θα δραστηριοποιηθείς", "θα δραστηριοποιηθεί", "θα δραστηριοποιηθούμε", "θα δραστηριοποιηθείτε", "θα δραστηριοποιηθούν", "δραστηριοποιήθηκα", "δραστηριοποιήθηκες", "δραστηριοποιήθηκε", "δραστηριοποιηθήκαμε", "δραστηριοποιηθήκατε", "δραστηριοποιήθηκαν", "δραστηριοποιούμουν", "δραστηριοποιούσουν", "δραστηριοποιούνταν", "δραστηριοποιούμαστε", "δραστηριοποιούσαστε", "δραστηριοποιούνταν", "-", "-", "δραστηριοποιήσου", "δραστηριοποιηθείτε"]}
{"verb": "δραστηριοποιώ", "eng": "activate", "futurum": "θα δραστηριοποιήσω", "aorist": "δραστηριοποίησα", "paradigm": ["δραστηριοποιώ", "δραστηριοποιείς", "δραστηριοποιεί", "δραστηριοποιούμε", "δραστηριοποιείτε", "δραστηριοποιούν", "θα δραστηριοποιήσω", "θα δραστηριοποιήσεις", "θα δραστηριοποιήσει", "θα δραστηριοποιήσουμε", "θα δραστηριοποιήσετε", "θα δραστηριοποιήσουν", "δραστηριοποίησα", "δραστηριοποίησες", "δραστηριοποίησε", "δραστηριοποιήσαμε", "δραστηριοποιήσατε", "δραστηριοποίησαν", "δραστηριοποιούσα", "δραστηριοποιούσες", "δραστηριοποιούσε", "δραστηριοποιούσαμε", "δραστηριοποιούσατε", "δραστηριοποιούσαν", "δραστηριοποία", "δραστηριοποιείτε", "δραστηριοποίησε", "δραστηριοποιήστε"]}
{"verb": "δρεπανίζω", "eng": "do", "futurum": "θα δρεπανίσω", "aorist": "δρεπάνισα", "paradigm": ["δρεπανίζω", "δρεπανίζεις", "δρεπανίζει", "δρεπανίζουμε", "δρεπανίζετε", "δρεπανίζουν", "θα δρεπανίσω", "θα δρεπανίσεις", "θα δρεπανίσει", "θα δρεπανίσουμε", "θα δρεπανίσετε", "θα δρεπανίσουν", "δρεπάνισα", "δρεπάνισες", "δρεπάνισε", "δρεπανίσαμε", "δρεπανίσατε", "δρεπάνισαν", "δρεπάνιζα", "δρεπάνιζες", "δρεπάνιζε", "δρεπανίζαμε", "δρεπανίζατε", "δρεπάνιζαν", "δρεπάνιζε", "δρεπανίζετε", "δρεπάνισε", "δρεπανίστε"]}
{"verb": "δρομολογώ", "eng": "schedule", "futurum": "θα δρομολογήσω", "aorist": "δρομολόγησα", "paradigm": ["δρομολογώ", "δρομολογείς", "δρομολογεί", "δρομολογούμε", "δρομολογείτε", "δρομολογούν", "θα δρομολογήσω", "θα δρομολογήσεις", "θα δρομολογήσει", "θα δρομολογήσουμε", "θα δρομολογήσετε", "θα δρομολογήσουν", "δρομολόγησα", "δρομολόγησες", "δρομολόγησε", "δρομολογήσαμε", "δρομολογήσατε", "δρομολόγησα", "δρομολογούσα", "δρομολογούσες", "δρομολογούσε", "δρομολογούσαμε", "δρομολογούσατε", "δρομολογούσαν", "δρομολόγσου", "δρομολογήστε", "να δρομολογείς", "δρομολογείτε"]}
{"verb": "δροσίζω", "eng": "refresh", "futurum": "θα δροσίσω", "aorist": "δρόσισα", "paradigm": ["δροσίζω", "δροσίζεις", "δροσίζει", "δροσίζουμε", "δροσίζετε", "δροσίζουν", "θα δροσίσω", "θα δροσίσεις", "θα δροσίσει", "θα δροσίσουμε", "θα δροσίσετε", "θα δροσίσουν", "δρόσισα", "δρόσισες", "δρόσισε", "δροσίσαμε", "δροσίσατε", "δρόσισαν", "δρόσιζα", "δρόσιζες", "δρόσιζε", "δροσίζαμε", "δροσίζατε", "δρόσιζαν", "δρόσιζε", "δροσίζετε", "δρόσισε", "δροσίστε"]}
{"verb": "δρω", "eng": "act", "futurum": "θα δράσω", "aorist": "έδρασα", "paradigm": ["δρω", "δρας", "δρα", "δρούμε", "δράτε", "δρούνε", "θα δράσω", "θα δράσεις", "θα δράσει", "θα δράσουμε, δράσομε", "θα δράσετε", "θα δράσουν", "έδρασα", "έδρασες", "έδρασε", "δράσαμε", "δράσατε", "δράσανε", "δρούσα", "δρούσες", "δρούσε", "δρούσαμε", "δρούσατε", "δρούσανε", "—", "δράτε", "έδρησε", "δράστε"]}
{"verb": "δύναμαι", "eng": "be able", "futurum": "θα δυνηθώ", "aorist": "ηδυνήθην", "paradigm": ["δύναμαι", "δύναμαεις", "δύναμαει", "δύναμαουμε", "δύναμαετε", "δύναμαουν", "θα δυνηθώ", "θα δυνηθείς", "θα δυνηθεί", "θα δυνηθούμε", "θα δυνηθείτε", "θα δυνηθούν", "ηδυνήθην", "ηδυνήθηες", "ηδυνήθηε", "ηδυνηθήαμε", "ηδυνηθήατε", "ηδυνήθην", "έδυναμαόμουν", "έδυναμαόσουν", "έδυναμαόταν", "έδυναμαόμαστε", "έδυναμαόσαστε", "έδυναμαόνταν", "δυνήσου", "δυνηθείτε", "να δύναμαεις", "δύναμαετε"]}
{"verb": "δυναμιτίζω", "eng": "refresh", "futurum": "θα δυναμιτίσω", "aorist": "δυναμίτισα", "paradigm": ["δυναμιτίζω", "δυναμιτίζεις", "δυναμιτίζει", "δυναμιτίζουμε", "δυναμιτίζετε", "δυναμιτίζουν", "θα δυναμιτίσω", "θα δυναμιτίσεις", "θα δυναμιτίσει", "θα δυναμιτίσουμε", "θα δυναμιτίσετε", "θα δυναμιτίσουν", "δυναμίτισα", "δυναμίτισες", "δυναμίτισε", "δυναμιτίσαμε", "δυναμιτίσατε", "δυναμίτισαν", "δυναμίτιζα", "δυναμίτιζες", "δυναμίτιζε", "δυναμιτίζαμε", "δυναμιτίζατε", "δυναμίτιζαν", "δυναμίτιζε", "δυναμιτίζετε", "δυναμίτισε", "δυναμιτίστε"]}
{"verb": "δυναμώνω", "eng": "strenghten", "futurum": "θα δυναμώσω", "aorist": "δυνάμωσα", "paradigm": ["δυναμώνω", "δυναμώνεις", "δυναμώνει", "δυναμώνουμε", "δυναμώνετε", "δυναμώνουν", "θα δυναμώσω", "θα δυναμώσεις", "θα δυναμώσει", "θα δυναμώσουμε", "θα δυναμώσετε", "θα δυναμώσουν", "δυνάμωσα", "δυνάμωσες", "δυνάμωσε", "δυναμώσαμε", "δυναμώσατε", "δυνάμωσα", "δυνάμωνόμουν", "δυνάμωνόσουν", "δυνάμωνόταν", "δυνάμωνόμαστε", "δυνάμωνόσαστε", "δύναμωνόνταν", "δυνάμσου", "δυναμώστε", "να δυναμώνεις", "δυναμώνετε"]}
{"verb": "δυναστεύω", "eng": "oppress", "futurum": "θα δυναστεύσω", "aorist": "δυνάστευσα", "paradigm": ["δυναστεύω", "δυναστεύεις", "δυναστεύει", "δυναστεύουμε", "δυναστεύετε", "δυναστεύουν", "θα δυναστεύσω", "θα δυναστεύσεις", "θα δυναστεύσει", "θα δυναστεύσουμε", "θα δυναστεύσετε", "θα δυναστεύσουν", "δυνάστευσα", "δυνάστευσες", "δυνάστευσε", "δυναστεύσαμε", "δυναστεύσατε", "δυνάστευσα", "δυνάστευόμουν", "δυνάστευόσουν", "δυνάστευόταν", "δυνάστευόμαστε", "δυνάστευόσαστε", "δύναστεύονταν", "δυναστέσου", "δυναστεύστε", "να δυναστεύεις", "δυναστεύετε"]}
{"verb": "δυσανασχετώ", "eng": "be indignant", "futurum": "θα δυσανασχετήσω", "aorist": "δυσανασχέτησα", "paradigm": ["δυσανασχετώ", "δυσανασχετείς", "δυσανασχετεί", "δυσανασχετούμε", "δυσανασχετείτε", "δυσανασχετούν", "θα δυσανασχετήσω", "θα δυσανασχετήσεις", "θα δυσανασχετήσει", "θα δυσανασχετήσουμε", "θα δυσανασχετήσετε", "θα δυσανασχετήσουν", "δυσανασχέτησα", "δυσανασχέτησες", "δυσανασχέτησε", "δυσανασχετήσαμε", "δυσανασχετήσατε", "δυσανασχέτησα", "δυσανασχετούσα", "δυσανασχετούσες", "δυσανασχετούσε", "δυσανασχετούσαμε", "δυσανασχετούσατε", "δυσανασχετούσαν", "δυσανασχέτσου", "δυσανασχετήστε", "να δυσανασχετείς", "δυσανασχετείτε"]}
{"verb": "δυσκολεύω", "eng": "hamper", "futurum": "θα δυσκολέψω", "aorist": "δυσκόλεψα", "paradigm": ["δυσκολεύω", "δυσκολεύεις", "δυσκολεύει", "δυσκολεύουμε", "δυσκολεύετε", "δυσκολεύουν", "θα δυσκολέψω", "θα δυσκολέψεις", "θα δυσκολέψει", "θα δυσκολέψουμε", "θα δυσκολέψετε", "θα δυσκολέψουν", "δυσκόλεψα", "δυσκόλεψες", "δυσκόλεψε", "δυσκολέψαμε", "δυσκολέψατε", "δυσκόλεψαν", "δυσκόλευα", "δυσκόλευες", "δυσκόλευε", "δυσκολεύαμε", "δυσκολεύατε", "δυσκόλευαν", "δυσκόλευε", "δυσκολεύετε", "δυσκόλεψε", "δυσκολέψτε"]}
{"verb": "δυσλειτουργώ", "eng": "malfunction", "futurum": "θα δυσλειτουργήσω", "aorist": "δυσλειτούργησα", "paradigm": ["δυσλειτουργώ", "δυσλειτουργείς", "δυσλειτουργεί", "δυσλειτουργούμε", "δυσλειτουργείτε", "δυσλειτουργούν", "θα δυσλειτουργήσω", "θα δυσλειτουργήσεις", "θα δυσλειτουργήσει", "θα δυσλειτουργήσουμε", "θα δυσλειτουργήσετε", "θα δυσλειτουργήσουν", "δυσλειτούργησα", "δυσλειτούργησες", "δυσλειτούργησε", "δυσλειτουργήσαμε", "δυσλειτουργήσατε", "δυσλειτούργησαν", "δυσλειτουργούσα", "δυσλειτουργούσες", "δυσλειτουργούσε", "δυσλειτουργούσαμε", "δυσλειτουργούσατε", "δυσλειτουργούσαν", "δυσλειτούργει", "δυσλειτουργείτε", "δυσλειτούργησε", "δυσλειτουργήστε"]}
{"verb": "δυστυχώ", "eng": "be unfortunate", "futurum": "θα δυστυχήσω", "aorist": "δυστύχησα", "paradigm": ["δυστυχώ", "δυστυχείς", "δυστυχεί", "δυστυχούμε", "δυστυχείτε", "δυστυχούν", "θα δυστυχήσω", "θα δυστυχήσεις", "θα δυστυχήσει", "θα δυστυχήσουμε", "θα δυστυχήσετε", "θα δυστυχήσουν", "δυστύχησα", "δυστύχησες", "δυστύχησε", "δυστυχήσαμε", "δυστυχήσατε", "δυστύχησα", "δυστυχούσα", "δυστυχούσες", "δυστυχούσε", "δυστυχούσαμε", "δυστυχούσατε", "δυστυχούσαν", "δυστύχσου", "δυστυχήστε", "να δυστυχείς", "δυστυχείτε"]}
{"verb": "δυσφημίζω", "eng": "compromise", "futurum": "θα δυσφημίσω", "aorist": "δυσφήμισα", "paradigm": ["δυσφημίζω", "δυσφημίζεις", "δυσφημίζει", "δυσφημίζουμε", "δυσφημίζετε", "δυσφημίζουν", "θα δυσφημίσω", "θα δυσφημίσεις", "θα δυσφημίσει", "θα δυσφημίσουμε", "θα δυσφημίσετε", "θα δυσφημίσουν", "δυσφήμισα", "δυσφήμισες", "δυσφήμισε", "δυσφημίσαμε", "δυσφημίσατε", "δυσφήμισαν", "δυσφήμιζα", "δυσφήμιζες", "δυσφήμιζε", "δυσφημίζαμε", "δυσφημίζατε", "δυσφήμιζαν", "δυσφήμιζε", "δυσφημίζετε", "δυσφήμισε", "δυσφημίστε"]}
{"verb": "δυσφημούμαι", "eng": "be defamed", "futurum": "θα δυσφημηστώ", "aorist": "δυσφημήστηκα", "paradigm": ["δυσφημούμαι", "δυσφημάσαι", "δυσφημάται", "δυσφημόμαστε", "δυσφημάστε", "δυσφημούνται", "θα δυσφημηστώ", "θα δυσφημηστείς", "θα δυσφημηστεί", "θα δυσφημηστούμε", "θα δυσφημηστείτε", "θα δυσφημηστούν", "δυσφημήστηκα", "δυσφημήστηκες", "δυσφημήστηκε", "δυσφημηστήκαμε", "δυσφημηστήκατε", "δυσφημήστηκα", "δυσφημόμουν", "δυσφημόσουν", "δυσφημόταν", "δυσφημόμαστε", "δυσφημόσαστε", "δυσφήμονταν", "δυσφημήσου", "δυσφημηστείτε", "να δυσφημάσαι", "δυσφημάστε"]}
{"verb": "δυσφημώ", "eng": "defame", "futurum": "θα δυσφημήσω", "aorist": "δυσφήμησα", "paradigm": ["δυσφημώ", "δυσφημείς", "δυσφημεί", "δυσφημούμε", "δυσφημείτε", "δυσφημούν", "θα δυσφημήσω", "θα δυσφημήσεις", "θα δυσφημήσει", "θα δυσφημήσουμε", "θα δυσφημήσετε", "θα δυσφημήσουν", "δυσφήμησα", "δυσφήμησες", "δυσφήμησε", "δυσφημήσαμε", "δυσφημήσατε", "δυσφήμησα", "δυσφημούσα", "δυσφημούσες", "δυσφημούσε", "δυσφημούσαμε", "δυσφημούσατε", "δυσφημούσαν", "δυσφήμσου", "δυσφημήστε", "να δυσφημείς", "δυσφημείτε"]}
{"verb": "δυσφορώ", "eng": "be displeased", "futurum": "θα δυσφορήσω", "aorist": "δυσφόρησα", "paradigm": ["δυσφορώ", "δυσφορείς", "δυσφορεί", "δυσφορούμε", "δυσφορείτε", "δυσφορούν", "θα δυσφορήσω", "θα δυσφορήσεις", "θα δυσφορήσει", "θα δυσφορήσουμε", "θα δυσφορήσετε", "θα δυσφορήσουν", "δυσφόρησα", "δυσφόρησες", "δυσφόρησε", "δυσφορήσαμε", "δυσφορήσατε", "δυσφόρησα", "δυσφορούσα", "δυσφορούσες", "δυσφορούσε", "δυσφορούσαμε", "δυσφορούσατε", "δυσφορούσαν", "δυσφόρσου", "δυσφορήστε", "να δυσφορείς", "δυσφορείτε"]}
{"verb": "δυσχεραίνω", "eng": "compromise", "futurum": "θα δυσχεράνω", "aorist": "δυσχέρανα", "paradigm": ["δυσχεραίνω", "δυσχεραίνεις", "δυσχεραίνει", "δυσχεραίνουμε", "δυσχεραίνετε", "δυσχεραίνουν", "θα δυσχεράνω", "θα δυσχεράνεις", "θα δυσχεράνει", "θα δυσχεράνουμε", "θα δυσχεράνετε", "θα δυσχεράνουν", "δυσχέρανα", "δυσχέρανες", "δυσχέρανε", "δυσχεράναμε", "δυσχεράνατε", "δυσχέραναν", "δυσχέραινα", "δυσχέραινες", "δυσχέραινε", "δυσχεραίναμε", "δυσχεραίνατε", "δυσχέραιναν", "δυσχέραινε", "δυσχεραίνετε", "δυσχέρανε", "δυσχεράνετε"]}
{"verb": "δύω", "eng": "descend", "futurum": "θα δύσω", "aorist": "έδυσα", "paradigm": ["δύω", "δύεις", "δύει", "δύουμε", "δύετε", "δύουν", "θα δύσω", "θα δύσεις", "θα δύσει", "θα δύσουμε", "θα δύσετε", "θα δύσουν", "έδυσα", "έδυσες", "έδυσε", "δύσαμε", "δύσατε", "έδυσα", "έδυα", "έδυες", "έδυε", "δύαμε", "δύατε", "έδυαν", "δύσε", "δύστε", "δύε", "δύετε"]}
{"verb": "δωρίζω", "eng": "donate", "futurum": "θα δωρίσω", "aorist": "δώρισα", "paradigm": ["δωρίζω", "δωρίζεις", "δωρίζει", "δωρίζουμε", "δωρίζετε", "δωρίζουν", "θα δωρίσω", "θα δωρίσεις", "θα δωρίσει", "θα δωρίσουμε", "θα δωρίσετε", "θα δωρίσουν", "δώρισα", "δώρισες", "δώρισε", "δωρίσαμε", "δωρίσατε", "δώρισαν", "δώριζα", "δώριζες", "δώριζε", "δωρίζαμε", "δωρίζατε", "δώριζαν", "δώριζε", "δωρίζετε", "δώρισε", "δωρίστε"]}
{"verb": "δωροδοκώ", "eng": "bribe", "futurum": "θα δωροδοκήσω", "aorist": "δωροδόκησα", "paradigm": ["δωροδοκώ", "δωροδοκείς", "δωροδοκεί", "δωροδοκούμε", "δωροδοκείτε", "δωροδοκούν", "θα δωροδοκήσω", "θα δωροδοκήσεις", "θα δωροδοκήσει", "θα δωροδοκήσουμε", "θα δωροδοκήσετε", "θα δωροδοκήσουν", "δωροδόκησα", "δωροδόκησες", "δωροδόκησε", "δωροδοκήσαμε", "δωροδοκήσατε", "δωροδόκησα", "δωροδοκούσα", "δωροδοκούσες", "δωροδοκούσε", "δωροδοκούσαμε", "δωροδοκούσατε", "δωροδοκούσαν", "δωροδόκσου", "δωροδοκήστε", "να δωροδοκείς", "δωροδοκείτε"]}
{"verb": "εγγράφω", "eng": "register", "futurum": "θα εγγράψω", "aorist": "ενέγραψα", "paradigm": ["εγγράφω", "εγγράφεις", "εγγράφει", "εγγράφουμε", "εγγράφετε", "εγγράφουν", "θα εγγράψω", "θα εγγράψεις", "θα εγγράψει", "θα εγγράψουμε", "θα εγγράψετε", "θα εγγράψουν", "ενέγραψα", "ενέγραψες", "ενέγραψε", "εγγράψαμε", "εγγράψατε", "ενέγραψαν", "ενέγραφα", "ενέγραφες", "ενέγραφε", "εγγράφαμε", "εγγράφατε", "ενέγραφαν", "έγγραφε", "εγγράφετε", "έγγραψε", "εγγράψτε"]}
{"verb": "εγγυώμαι", "eng": "guarantee", "futurum": "θα εγγυηθώ", "aorist": "εγγυήθηκα", "paradigm": ["εγγυώμαι", "εγγυάσαι", "εγγυάται", "εγγυόμαστε", "εγγυάστε", "εγγυώνται", "θα εγγυηθώ", "θα εγγυηθείς", "θα εγγυηθεί", "θα εγγυηθούμε", "θα εγγυηθείτε", "θα εγγυηθούν", "εγγυήθηκα", "εγγυήθηκες", "εγγυήθηκε", "εγγυηθήκαμε", "εγγυηθήκατε", "εγγυήθηκαν", "εγγυόμουν", "εγγυόσουν", "εγγυόταν", "εγγυόμασταν", "εγγυόσασταν", "εγγυόνταν", "-", "-", "εγγυήσου", "εγγυηθείτε"]}
{"verb": "εγείρω", "eng": "raise", "futurum": "θα εγείρω", "aorist": "ήγειρα", "paradigm": ["εγείρω", "εγείρεις", "εγείρει", "εγείρουμε", "εγείρετε", "εγείρουν", "θα εγείρω", "θα εγείρεις", "θα εγείρει", "θα εγείρουμε", "θα εγείρετε", "θα εγείρουν", "ήγειρα", "ήγειρες", "ήγειρε", "ηγείραμε", "ηγείρατε", "ήγειρα", "έγειρόμουν", "έγειρόσουν", "έγειρόταν", "έγειρόμαστε", "έγειρόσαστε", "έγειρόνταν", "εγέισου", "εγείρετε", "να εγείρεις", "εγείρετε"]}
{"verb": "εγκαθιδρύω", "eng": "dramatize", "futurum": "θα εγκαθιδρύσω", "aorist": "εγκαθίδρυσα", "paradigm": ["εγκαθιδρύω", "εγκαθιδρύεις", "εγκαθιδρύει", "εγκαθιδρύουμε", "εγκαθιδρύετε", "εγκαθιδρύουν", "θα εγκαθιδρύσω", "θα εγκαθιδρύσεις", "θα εγκαθιδρύσει", "θα εγκαθιδρύσουμε", "θα εγκαθιδρύσετε", "θα εγκαθιδρύσουν", "εγκαθίδρυσα", "εγκαθίδρυσες", "εγκαθίδρυσε", "εγκαθιδρύσαμε", "εγκαθιδρύσατε", "εγκαθίδρυσαν", "εγκαθίδρυα", "εγκαθίδρυες", "εγκαθίδρυε", "εγκαθιδρύαμε", "εγκαθιδρύατε", "εγκαθίδρυαν", "εγκαθίδρυε", "εγκαθιδρύετε", "εγκαθίδρυσε", "εγκαθιδρύστε"]}
{"verb": "εγκαθιστώ", "eng": "install", "futurum": "θα εγκαταστήσω", "aorist": "εγκατέστησα", "paradigm": ["εγκαθιστώ", "εγκαθιστάς", "εγκαθιστά", "εγκαθιστούμε", "εγκαθιστάτε", "εγκαθιστούν", "θα εγκαταστήσω", "θα εγκαταστήσεις", "θα εγκαταστήσει", "θα εγκαταστήσουμε", "θα εγκαταστήσετε", "θα εγκαταστήσουν", "εγκατέστησα", "εγκατέστησες", "εγκατέστησε", "εγκαταστήσαμε", "εγκαταστήσατε", "εγκατέστησαν", "εγκαθιστούσα", "εγκαθιστούσες", "εγκαθιστούσε", "εγκαθιστούσαμε", "εγκαθιστούσατε", "εγκαθιστούσαν", "—", "εγκαθιστάτε", "—", "εγκαθιστήστε"]}
{"verb": "εγκαινιάζω", "eng": "inaugurate", "futurum": "θα εγκαινιάσω", "aorist": "εγκαινίασα", "paradigm": ["εγκαινιάζω", "εγκαινιάζεις", "εγκαινιάζει", "εγκαινιάζουμε", "εγκαινιάζετε", "εγκαινιάζουν", "θα εγκαινιάσω", "θα εγκαινιάσεις", "θα εγκαινιάσει", "θα εγκαινιάσουμε", "θα εγκαινιάσετε", "θα εγκαινιάσουν", "εγκαινίασα", "εγκαινίασες", "εγκαινίασε", "εγκαινιάσαμε", "εγκαινιάσατε", "εγκαινίασα", "εγκαινίαζόμουν", "εγκαινίαζόσουν", "εγκαινίαζόταν", "εγκαινίαζόμαστε", "εγκαινίαζόσαστε", "εγκαίνιαζόνταν", "εγκαινίσου", "εγκαινιάστε", "να εγκαινιάζεις", "εγκαινιάζετε"]}
{"verb": "εγκαλούμαι", "eng": "register", "futurum": "θα εγκληθώ", "aorist": "εγκλήθηκα", "paradigm": ["εγκαλούμαι", "εγκαλείσαι", "εγκαλείται", "εγκαλούμαστε", "εγκαλείστε", "εγκαλούνται", "θα εγκληθώ", "θα εγκληθείς", "θα εγκληθεί", "θα εγκληθούμε", "θα εγκληθείτε", "θα εγκληθούν", "εγκλήθηκα", "εγκλήθηκες", "εγκλήθηκε", "εγκληθήκαμε", "εγκληθήκατε", "εγκλήθηκαν", "εγκαλούμουν", "εγκαλούσουν", "εγκαλούνταν", "εγκαλούμαστε", "εγκαλούσαστε", "εγκαλούνταν", "-", "-", "-", "εγκληθείτε"]}
{"verb": "εγκαρδιώνω", "eng": "guarantee", "futurum": "θα εγκαρδιώσω", "aorist": "εγκαρδίωσα", "paradigm": ["εγκαρδιώνω", "εγκαρδιώνεις", "εγκαρδιώνει", "εγκαρδιώνουμε", "εγκαρδιώνετε", "εγκαρδιώνουνε", "θα εγκαρδιώσω", "θα εγκαρδιώσεις", "θα εγκαρδιώσει", "θα εγκαρδιώσουμε", "θα εγκαρδιώσετε", "θα εγκαρδιώσουνε", "εγκαρδίωσα", "εγκαρδίωσες", "εγκαρδίωσε", "εγκαρδιώσαμε", "εγκαρδιώσατε", "εγκαρδίωσαν", "εγκαρδίωνα", "εγκαρδίωνες", "εγκαρδίωνε", "εγκαρδιώναμε", "εγκαρδιώνατε", "εγκαρδίωναν", "εγκαρδίωνε", "εγκαρδιώνετε", "εγκαρδίωσε", "εγκαρδιώστε"]}
{"verb": "εγκαταλείπομαι", "eng": "be abandoned", "futurum": "θα εγκαταλειφτώ", "aorist": "εγκαταλείφτηκα", "paradigm": ["εγκαταλείπομαι", "εγκαταλείπεσαι", "εγκαταλείπεται", "εγκαταλειπόμαστε", "εγκαταλείπεστε", "εγκαταλείπονται", "θα εγκαταλειφτώ", "θα εγκαταλειφτείς", "θα εγκαταλειφτεί", "θα εγκαταλειφτούμε", "θα εγκαταλειφτείτε", "θα εγκαταλειφτούν", "εγκαταλείφτηκα", "εγκαταλείφτηκες", "εγκαταλείφτηκε", "εγκαταλειφτήκαμε", "εγκαταλειφτήκατε", "εγκαταλείφτηκα", "εγκαταλειπόμουν", "εγκαταλειπόσουν", "εγκαταλειπόταν", "εγκαταλειπόμαστε", "εγκαταλειπόσαστε", "εγκαταλείπονταν", "εγκαταλείψου", "εγκαταλειφτείτε", "να εγκαταλείπεσαι", "εγκαταλείπεστε"]}
{"verb": "εγκαταλείπω", "eng": "forsake", "futurum": "θα εγκαταλείψω", "aorist": "εγκατάλειψα", "paradigm": ["εγκαταλείπω", "εγκαταλείπεις", "εγκαταλείπει", "εγκαταλείπουμε", "εγκαταλείπετε", "εγκαταλείπουν", "θα εγκαταλείψω", "θα εγκαταλείψεις", "θα εγκαταλείψει", "θα εγκαταλείψουμε", "θα εγκαταλείψετε", "θα εγκαταλείψουν", "εγκατάλειψα", "εγκατάλειψες", "εγκατάλειψε", "εγκαταλείψαμε", "εγκαταλείψατε", "εγκατάλειψα", "εγκατάλειπόμουν", "εγκατάλειπόσουν", "εγκατάλειπόταν", "εγκατάλειπόμαστε", "εγκατάλειπόσαστε", "εγκάταλειπόνταν", "εγκαταλέισου", "εγκαταλείψετε", "να εγκαταλείπεις", "εγκαταλείπετε"]}
{"verb": "εγκιβωτίζω", "eng": "register", "futurum": "θα εγκιβωτίσω", "aorist": "εγκιβώτισα", "paradigm": ["εγκιβωτίζω", "εγκιβωτίζεις", "εγκιβωτίζει", "εγκιβωτίζουμε", "εγκιβωτίζετε", "εγκιβωτίζουν", "θα εγκιβωτίσω", "θα εγκιβωτίσεις", "θα εγκιβωτίσει", "θα εγκιβωτίσουμε", "θα εγκιβωτίσετε", "θα εγκιβωτίσουν", "εγκιβώτισα", "εγκιβώτισες", "εγκιβώτισε", "εγκιβωτίσαμε", "εγκιβωτίσατε", "εγκιβώτισαν", "εγκιβώτιζα", "εγκιβώτιζες", "εγκιβώτιζε", "εγκιβωτίζαμε", "εγκιβωτίζατε", "εγκιβώτιζαν", "εγκιβώτιζε", "εγκιβωτίζετε", "εγκιβώτισε", "εγκιβωτίστε"]}
{"verb": "εγκλιματίζω", "eng": "acclimate", "futurum": "θα εγκλιματίσω", "aorist": "εγκλιμάτισα", "paradigm": ["εγκλιματίζω", "εγκλιματίζεις", "εγκλιματίζει", "εγκλιματίζουμε", "εγκλιματίζετε", "εγκλιματίζουν", "θα εγκλιματίσω", "θα εγκλιματίσεις", "θα εγκλιματίσει", "θα εγκλιματίσουμε", "θα εγκλιματίσετε", "θα εγκλιματίσουν", "εγκλιμάτισα", "εγκλιμάτισες", "εγκλιμάτισε", "εγκλιματίσαμε", "εγκλιματίσατε", "εγκλιμάτισαν", "εγκλιμάτιζα", "εγκλιμάτιζες", "εγκλιμάτιζε", "εγκλιματίζαμε", "εγκλιματίζατε", "εγκλιμάτιζαν", "εγκλιμάτιζε", "εγκλιματίζετε", "εγκλιμάτισε", "εγκλιματίστε"]}
{"verb": "εγκλωβίζω", "eng": "cage", "futurum": "θα εγκλωβίσω", "aorist": "εγκλώβισα", "paradigm": ["εγκλωβίζω", "εγκλωβίζεις", "εγκλωβίζει", "εγκλωβίζουμε", "εγκλωβίζετε", "εγκλωβίζουν", "θα εγκλωβίσω", "θα εγκλωβίσεις", "θα εγκλωβίσει", "θα εγκλωβίσουμε", "θα εγκλωβίσετε", "θα εγκλωβίσουν", "εγκλώβισα", "εγκλώβισες", "εγκλώβισε", "εγκλωβίσαμε", "εγκλωβίσατε", "εγκλώβισαν", "εγκλώβιζα", "εγκλώβιζες", "εγκλώβιζε", "εγκλωβίζαμε", "εγκλωβίζατε", "εγκλώβιζαν", "εγκλώβιζε", "εγκλωβίζετε", "εγκλώβισε", "εγκλωβίστε"]}
{"verb": "εγκυμονώ", "eng": "be pregnant", "futurum": "θα εγκυμονήσω", "aorist": "εγκυμόνησα", "paradigm": ["εγκυμονώ", "εγκυμονείς", "εγκυμονεί", "εγκυμονούμε", "εγκυμονείτε", "εγκυμονούν", "θα εγκυμονήσω", "θα εγκυμονήσεις", "θα εγκυμονήσει", "θα εγκυμονήσουμε", "θα εγκυμονήσετε", "θα εγκυμονήσουν", "εγκυμόνησα", "εγκυμόνησες", "εγκυμόνησε", "εγκυμονήσαμε", "εγκυμονήσατε", "εγκυμόνησα", "εγκυμονούσα", "εγκυμονούσες", "εγκυμονούσε", "εγκυμονούσαμε", "εγκυμονούσατε", "εγκυμονούσαν", "εγκυμόνσου", "εγκυμονήστε", "να εγκυμονείς", "εγκυμονείτε"]}
{"verb": "εγχειρίζομαι", "eng": "acclimate", "futurum": "θα εγχειριστώ", "aorist": "εγχειρίστηκα", "paradigm": ["εγχειρίζομαι", "εγχειρίζεσαι", "εγχειρίζεται", "εγχειριζόμαστε", "εγχειρίζεστε", "εγχειρίζονται", "θα εγχειριστώ", "θα εγχειριστείς", "θα εγχειριστεί", "θα εγχειριστούμε", "θα εγχειριστείτε", "θα εγχειριστούν", "εγχειρίστηκα", "εγχειρίστηκες", "εγχειρίστηκε", "εγχειριστήκαμε", "εγχειριστήκατε", "εγχειρίστηκαν", "εγχειριζόμουν", "εγχειριζόσουν", "εγχειριζόταν", "εγχειριζόμαστε", "εγχειριζόσαστε", "εγχειρίζονταν", "εγχειρίζου", "εγχειρίζεστε", "εγχειρίσου", "εγχειριστείτε"]}
{"verb": "εγχειρίζω", "eng": "deliver in one's hands", "futurum": "θα εγχειρίσω", "aorist": "εγχείρισα", "paradigm": ["εγχειρίζω", "εγχειρίζεις", "εγχειρίζει", "εγχειρίζουμε", "εγχειρίζετε", "εγχειρίζουν", "θα εγχειρίσω", "θα εγχειρίσεις", "θα εγχειρίσει", "θα εγχειρίσουμε", "θα εγχειρίσετε", "θα εγχειρίσουν", "εγχείρισα", "εγχείρισες", "εγχείρισε", "εγχειρίσαμε", "εγχειρίσατε", "εγχείρισαν", "εγχείριζα", "εγχείριζες", "εγχείριζε", "εγχειρίζαμε", "εγχειρίζατε", "εγχείριζαν", "εγχείριζε", "εγχειρίζετε", "εγχείρισε", "εγχειρίστε"]}
{"verb": "εγχειρώ", "eng": "deliver in one's hands", "futurum": "θα εγχειρήσω", "aorist": "εγχείρησα", "paradigm": ["εγχειρώ", "εγχειρείς", "εγχειρεί", "εγχειρούμε", "εγχειρείτε", "εγχειρούν", "θα εγχειρήσω", "θα εγχειρήσεις", "θα εγχειρήσει", "θα εγχειρήσουμε", "θα εγχειρήσετε", "θα εγχειρήσουν", "εγχείρησα", "εγχείρησες", "εγχείρησε", "εγχειρήσαμε", "εγχειρήσατε", "εγχείρησαν", "εγχειρούσα", "εγχειρούσες", "εγχειρούσε", "εγχειρούσαμε", "εγχειρούσατε", "εγχειρούσαν", "εγχείρει", "εγχειρείτε", "εγχείρησε", "εγχειρήστε"]}
{"verb": "εδράζομαι", "eng": "abut", "futurum": "θα εδραστώ", "aorist": "εδράστηκα", "paradigm": ["εδράζομαι", "εδράζεσαι", "εδράζεται", "εδραζόμαστε", "εδράζεστε", "εδράζονται", "θα εδραστώ", "θα εδραστείς", "θα εδραστεί", "θα εδραστούμε", "θα εδραστείτε", "θα εδραστούν", "εδράστηκα", "εδράστηκες", "εδράστηκε", "εδραστήκαμε", "εδραστήκατε", "εδράστηκαν", "εδραζόμουν", "εδραζόσουν", "εδραζόταν", "εδραζόμαστε", "εδραζόσαστε", "εδράζονταν", "εδράζου", "εδράζεστε", "εδράσου", "εδραστείτε"]}
{"verb": "εδραιώνω", "eng": "cage", "futurum": "θα εδραιώσω", "aorist": "εδραίωσα", "paradigm": ["εδραιώνω", "εδραιώνεις", "εδραιώνει", "εδραιώνουμε", "εδραιώνετε", "εδραιώνουν", "θα εδραιώσω", "θα εδραιώσεις", "θα εδραιώσει", "θα εδραιώσουμε", "θα εδραιώσετε", "θα εδραιώσουν", "εδραίωσα", "εδραίωσες", "εδραίωσε", "εδραιώσαμε", "εδραιώσατε", "εδραίωσαν", "εδραίωνα", "εδραίωνες", "εδραίωνε", "εδραιώναμε", "εδραιώνατε", "εδραίωναν", "εδραίωνε", "εδραιώνετε", "εδραίωσε", "εδραιώστε"]}
{"verb": "έζόμαστε", "eng": "ζήσε", "futurum": "", "aorist": "", "paradigm": ["", "", "", "", "", "", "", "", "", "", "", "", "", "", "", "", "", "", "", "", "", "", "", "", "", "", "", ""]}
{"verb": "εθίζω", "eng": "addict", "futurum": "θα εθίσω", "aorist": "έθισα", "paradigm": ["εθίζω", "εθίζεις", "εθίζει", "εθίζουμε", "εθίζετε", "εθίζουν", "θα εθίσω", "θα εθίσεις", "θα εθίσει", "θα εθίσουμε", "θα εθίσετε", "θα εθίσουν", "έθισα", "έθισες", "έθισε", "εθίσαμε", "εθίσατε", "έθισαν", "έθιζα", "έθιζες", "έθιζε", "εθίζαμε", "εθίζατε", "έθιζαν", "έθιζε", "εθίζετε", "έθισε", "εθίστε"]}
{"verb": "εθνικοποιούμαι", "eng": "addict", "futurum": "θα εθνικοποιηθώ", "aorist": "εθνικοποιήθηκα", "paradigm": ["εθνικοποιούμαι", "εθνικοποιείσαι", "εθνικοποιείται", "εθνικοποιούμαστε", "εθνικοποιείστε", "εθνικοποιούνται", "θα εθνικοποιηθώ", "θα εθνικοποιηθείς", "θα εθνικοποιηθεί", "θα εθνικοποιηθούμε", "θα εθνικοποιηθείτε", "θα εθνικοποιηθούν", "εθνικοποιήθηκα", "εθνικοποιήθηκες", "εθνικοποιήθηκε", "εθνικοποιηθήκαμε", "εθνικοποιηθήκατε", "εθνικοποιήθηκαν", "εθνικοποιούμουν", "εθνικοποιούσουν", "εθνικοποιούνταν", "εθνικοποιούμαστε", "εθνικοποιούσαστε", "εθνικοποιούνταν", "-", "-", "εθνικοποιήσου", "εθνικοποιηθείτε"]}
{"verb": "εθνικοποιώ", "eng": "nationalise", "futurum": "θα εθνικοποιήσω", "aorist": "εθνικοποίησα", "paradigm": ["εθνικοποιώ", "εθνικοποιείς", "εθνικοποιεί", "εθνικοποιούμε", "εθνικοποιείτε", "εθνικοποιούν", "θα εθνικοποιήσω", "θα εθνικοποιήσεις", "θα εθνικοποιήσει", "θα εθνικοποιήσουμε", "θα εθνικοποιήσετε", "θα εθνικοποιήσουν", "εθνικοποίησα", "εθνικοποίησες", "εθνικοποίησε", "εθνικοποιήσαμε", "εθνικοποιήσατε", "εθνικοποίησαν", "εθνικοποιούσα", "εθνικοποιούσες", "εθνικοποιούσε", "εθνικοποιούσαμε", "εθνικοποιούσατε", "εθνικοποιούσαν", "εθνικοποίει", "εθνικοποιείτε", "εθνικοποίησε", "εθνικοποιήστε"]}
{"verb": "ειδικεύομαι", "eng": "specialize", "futurum": "θα ειδικευτώ", "aorist": "ειδικεύτηκα", "paradigm": ["ειδικεύομαι", "ειδικεύεσαι", "ειδικεύεται", "ειδικευόμαστε", "ειδικεύεστε", "ειδικεύονται", "θα ειδικευτώ", "θα ειδικευτείς", "θα ειδικευτεί", "θα ειδικευτούμε", "θα ειδικευτείτε", "θα ειδικευτούν", "ειδικεύτηκα", "ειδικεύτηκες", "ειδικεύτηκε", "ειδικευτήκαμε", "ειδικευτήκατε", "ειδικεύτηκαν", "ειδικευόμουν", "ειδικευόσουν", "ειδικευόταν", "ειδικευόμαστε", "ειδικευόσαστε", "ειδικεύονταν", "ειδικεύου", "ειδικεύεστε", "ειδικεύσου", "ειδικευτείτε"]}
{"verb": "ειδικεύω", "eng": "specialize", "futurum": "θα ειδικεύσω", "aorist": "ειδίκευσα", "paradigm": ["ειδικεύω", "ειδικεύεις", "ειδικεύει", "ειδικεύουμε", "ειδικεύετε", "ειδικεύουν", "θα ειδικεύσω", "θα ειδικεύσεις", "θα ειδικεύσει", "θα ειδικεύσουμε", "θα ειδικεύσετε", "θα ειδικεύσουν", "ειδίκευσα", "ειδίκευσες", "ειδίκευσε", "ειδικεύσαμε", "ειδικεύσατε", "ειδίκευσαν", "ειδίκευα", "ειδίκευες", "ειδίκευε", "ειδικεύαμε", "ειδικεύατε", "ειδίκευαν", "ειδίκευε", "ειδικεύετε", "ειδίκευσε", "ειδικεύστε"]}
{"verb": "ειδοποίησα", "eng": "", "futurum": "θα notiώ", "aorist": "ειδοποιήσει", "paradigm": ["ειδοποίησα", "ειδοποίησεις", "ειδοποίησει", "ειδοποίησουμε", "ειδοποίησετε", "ειδοποίησουν", "θα notiώ", "θα notiείς", "θα notiεί", "θα notiούμε", "θα notiείτε", "θα notiούν", "ειδοποιήσει", "ειδοποιήσεες", "ειδοποιήσεε", "ειδοποιησέαμε", "ειδοποιησέατε", "ειδοποιήσει", "ειδοποιήσόμουν", "ειδοποιήσόσουν", "ειδοποιήσόταν", "ειδοποιήσόμαστε", "ειδοποιήσόσαστε", "ειδοποίησ", "notinotiσου", "notiείτε", "να ειδοποίησεις", "ειδοποίησετε"]}
{"verb": "ειδοποιούμαι", "eng": "specialize", "futurum": "θα ειδοποιηθώ", "aorist": "ειδοποιήθηκα", "paradigm": ["ειδοποιούμαι", "ειδοποιείσαι", "ειδοποιείται", "ειδοποιούμαστε", "ειδοποιείστε", "ειδοποιούνται", "θα ειδοποιηθώ", "θα ειδοποιηθείς", "θα ειδοποιηθεί", "θα ειδοποιηθούμε", "θα ειδοποιηθείτε", "θα ειδοποιηθούν", "ειδοποιήθηκα", "ειδοποιήθηκες", "ειδοποιήθηκε", "ειδοποιηθήκαμε", "ειδοποιηθήκατε", "ειδοποιήθηκαν", "ειδοποιούμουν", "ειδοποιούσουν", "ειδοποιούνταν", "ειδοποιούμαστε", "ειδοποιούσαστε", "ειδοποιούνταν", "-", "-", "ειδοποιήσου", "ειδοποιηθείτε"]}
{"verb": "ειδοποιώ", "eng": "notify", "futurum": "θα ειδοποιήσω", "aorist": "ειδοποίησα", "paradigm": ["ειδοποιώ", "ειδοποιείς", "ειδοποιεί", "ειδοποιούμε", "ειδοποιείτε", "ειδοποιούν", "θα ειδοποιήσω", "θα ειδοποιήσεις", "θα ειδοποιήσει", "θα ειδοποιήσουμε", "θα ειδοποιήσετε", "θα ειδοποιήσουν", "ειδοποίησα", "ειδοποίησες", "ειδοποίησε", "ειδοποιήσαμε", "ειδοποιήσατε", "ειδοποίησαν", "ειδοποιούσα", "ειδοποιούσες", "ειδοποιούσε", "ειδοποιούσαμε", "ειδοποιούσατε", "ειδοποιούσαν", "—", "ειδοποιείτε", "ειδοποίησε", "ειδοποιήστε"]}
{"verb": "εικάζω", "eng": "conjecture", "futurum": "θα εικάσω", "aorist": "είκασα", "paradigm": ["εικάζω", "εικάζεις", "εικάζει", "εικάζουμε", "εικάζετε", "εικάζουν", "θα εικάσω", "θα εικάσεις", "θα εικάσει", "θα εικάσουμε", "θα εικάσετε", "θα εικάσουν", "είκασα", "είκασες", "είκασε", "εικάσαμε", "εικάσατε", "είκασαν", "είκαζα", "είκαζες", "είκαζε", "εικάζαμε", "εικάζατε", "είκαζαν", "είκαζε", "εικάζετε", "είκασε", "εικάστε"]}
{"verb": "εικονίζω", "eng": "show", "futurum": "θα εικονίσω", "aorist": "εικόνισα", "paradigm": ["εικονίζω", "εικονίζεις", "εικονίζει", "εικονίζουμε", "εικονίζετε", "εικονίζουν", "θα εικονίσω", "θα εικονίσεις", "θα εικονίσει", "θα εικονίσουμε", "θα εικονίσετε", "θα εικονίσουν", "εικόνισα", "εικόνισες", "εικόνισε", "εικονίσαμε", "εικονίσατε", "εικόνισαν", "εικόνιζα", "εικόνιζες", "εικόνιζε", "εικονίζαμε", "εικονίζατε", "εικόνιζαν", "εικόνιζε", "εικονίζετε", "εικόνισε", "εικονίστε"]}
{"verb": "είμαι", "eng": "be", "futurum": "", "aorist": "", "paradigm": ["είμαι", "είσαι", "είναι", "είμαστε", "είστε", "είναι", "", "", "", "", "", "", "", "", "", "", "", "", "ήμουν", "ήσουν", "ήταν", "ήμαστε", "ήσαστε", "ήταν", "", "", "", ""]}
{"verb": "ειρωνεύομαι", "eng": "show", "futurum": "θα ειρωνευτώ", "aorist": "ειρωνεύτηκα", "paradigm": ["ειρωνεύομαι", "ειρωνεύεσαι", "ειρωνεύεται", "ειρωνευόμαστε", "ειρωνεύεστε", "ειρωνεύονται", "θα ειρωνευτώ", "θα ειρωνευτείς", "θα ειρωνευτεί", "θα ειρωνευτούμε", "θα ειρωνευτείτε", "θα ειρωνευτούν", "ειρωνεύτηκα", "ειρωνεύτηκες", "ειρωνεύτηκε", "ειρωνευτήκαμε", "ειρωνευτήκατε", "ειρωνεύτηκαν", "ειρωνευόμουν", "ειρωνευόσουν", "ειρωνευόταν", "ειρωνευόμαστε", "ειρωνευόσαστε", "ειρωνεύονταν", "ειρωνεύου", "ειρωνεύεστε", "ειρωνέψου", "ειρωνευτείτε"]}
{"verb": "εισάγομαι", "eng": "be imported", "futurum": "θα εισαχθώ", "aorist": "εισάχθηκε", "paradigm": ["εισάγομαι", "εισάγεσαι", "εισάγεται", "εισαγόμαστε", "εισάγεστε", "εισάγονται", "θα εισαχθώ", "θα εισαχθείς", "θα εισαχθεί", "θα εισαχθούμε", "θα εισαχθείτε", "θα εισαχθούν", "εισάχθηκε", "εισάχθηκες", "εισάχθηκε", "εισαχθήκαμε", "εισαχθήκατε", "εισάχθηκε", "εισαγόμουν", "εισαγόσουν", "εισαγόταν", "εισαγόμαστε", "εισαγόσαστε", "εισάγονταν", "εισάχσου", "εισαχθείτε", "να εισάγεσαι", "εισάγεστε"]}
{"verb": "εισάγω", "eng": "import", "futurum": "θα εισαγάγω", "aorist": "εισήγαγα", "paradigm": ["εισάγω", "εισάγεις", "εισάγει", "εισάγουμε", "εισάγετε", "εισάγουν", "θα εισαγάγω", "θα εισαγάγεις", "θα εισαγάγει", "θα εισαγάγουμε", "θα εισαγάγετε", "θα εισαγάγουν", "εισήγαγα", "εισήγαγες", "εισήγαγε", "εισαγάγαμε", "εισαγάγατε", "εισήγαγαν", "εισήγα", "εισήγες", "εισήγε", "εισήγαμε", "εισήγατε", "εισήγαν", "—", "εισάγετε", "—", "εισαγάγετε"]}
{"verb": "εισακούω", "eng": "listen", "futurum": "θα εισακούσω", "aorist": "εισάκουσα", "paradigm": ["εισακούω", "εισακούεις", "εισακούει", "εισακούουμε", "εισακούετε", "εισακούουν", "θα εισακούσω", "θα εισακούσεις", "θα εισακούσει", "θα εισακούσουμε", "θα εισακούσετε", "θα εισακούσουν", "εισάκουσα", "εισάκουσες", "εισάκουσε", "εισακούσαμε", "εισακούσατε", "εισάκουσα", "εισάκουγα", "εισάκουγες", "εισάκουγε", "εισακούγαμε", "εισακούγατε", "εισάκουγαν", "εισακόσου", "εισακούστε", "εισάκου", "εισάκουγε"]}
{"verb": "εισβάλλω", "eng": "invade", "futurum": "θα εισβάλω", "aorist": "εισέβαλα", "paradigm": ["εισβάλλω", "εισβάλλεις", "εισβάλλει", "εισβάλλουμε", "εισβάλλετε", "εισβάλλουν", "θα εισβάλω", "θα εισβάλεις", "θα εισβάλει", "θα εισβάλουμε", "θα εισβάλετε", "θα εισβάλουν", "εισέβαλα", "εισέβαλες", "εισέβαλε", "εισεβάλαμε", "εισεβάλατε", "εισέβαλα", "είσβαλλόμουν", "είσβαλλόσουν", "είσβαλλόταν", "είσβαλλόμαστε", "είσβαλλόσαστε", "έισβαλλόνταν", "είσβασου", "εισβάλετε", "να εισβάλλεις", "εισβάλλετε"]}
{"verb": "εισβάλω", "eng": "invade", "futurum": "θα εισβάλω", "aorist": "εισέβαλα", "paradigm": ["εισβάλω", "εισβάλεις", "εισβάλει", "εισβάλουμε", "εισβάλετε", "εισβάλουν", "θα εισβάλω", "θα εισβάλεις", "θα εισβάλει", "θα εισβάλουμε", "θα εισβάλετε", "θα εισβάλουν", "εισέβαλα", "εισέβαλες", "εισέβαλε", "εισεβάλαμε", "εισεβάλατε", "εισέβαλα", "είσβαλόμουν", "είσβαλόσουν", "είσβαλόταν", "είσβαλόμαστε", "είσβαλόσαστε", "έισβαλόνταν", "είσβασου", "εισβάλετε", "να εισβάλεις", "εισβάλετε"]}
{"verb": "εισκομίζω", "eng": "show", "futurum": "θα εισκομίσω", "aorist": "εισκόμισα", "paradigm": ["εισκομίζω", "εισκομίζεις", "εισκομίζει", "εισκομίζουμε", "εισκομίζετε", "εισκομίζουν", "θα εισκομίσω", "θα εισκομίσεις", "θα εισκομίσει", "θα εισκομίσουμε", "θα εισκομίσετε", "θα εισκομίσουν", "εισκόμισα", "εισκόμισες", "εισκόμισε", "εισκομίσαμε", "εισκομίσατε", "εισκόμισαν", "εισκόμιζα", "εισκόμιζες", "εισκόμιζε", "εισκομίζαμε", "εισκομίζατε", "εισκόμιζαν", "εισκόμιζε", "εισκομίζετε", "εισκόμισε", "εισκομίστε"]}
{"verb": "εισορμώ", "eng": "invade", "futurum": "θα εισορμήσω", "aorist": "εισόρμησα", "paradigm": ["εισορμώ", "εισορμάς", "εισορμά", "εισορμούμε", "εισορμάτε", "εισορμούν", "θα εισορμήσω", "θα εισορμήσεις", "θα εισορμήσει", "θα εισορμήσουμε", "θα εισορμήσετε", "θα εισορμήσουν", "εισόρμησα", "εισόρμησες", "εισόρμησε", "εισορμήσαμε", "εισορμήσατε", "εισόρμησαν", "εισορμούσα", "εισορμούσες", "εισορμούσε", "εισορμούσαμε", "εισορμούσατε", "εισορμούσαν", "εισόρμα", "εισορμάτε", "εισόρμησε", "εισορμήστε"]}
{"verb": "εισπράττω", "eng": "collect", "futurum": "θα εισπράξω", "aorist": "εισέσπραξα", "paradigm": ["εισπράττω", "εισπράττεις", "εισπράττει", "εισπράττουμε", "εισπράττετε", "εισπράττουν", "θα εισπράξω", "θα εισπράξεις", "θα εισπράξει", "θα εισπράξουμε", "θα εισπράξετε", "θα εισπράξουν", "εισέσπραξα", "εισέσπραξες", "εισέσπραξε", "εισεσπράξαμε", "εισεσπράξατε", "εισέσπραξα", "είσπραττόμουν", "είσπραττόσουν", "είσπραττόταν", "είσπραττόμαστε", "είσπραττόσαστε", "έισπραττόνταν", "είσπρασου", "εισπράξετε", "να εισπράττεις", "εισπράττετε"]}
{"verb": "εισφέρω", "eng": "contribute", "futurum": "θα εισφέρω", "aorist": "εισέφερα", "paradigm": ["εισφέρω", "εισφέρεις", "εισφέρει", "εισφέρουμε", "εισφέρετε", "εισφέρουν", "θα εισφέρω", "θα εισφέρεις", "θα εισφέρει", "θα εισφέρουμε", "θα εισφέρετε", "θα εισφέρουν", "εισέφερα", "εισέφερες", "εισέφερε", "εισεφέραμε", "εισεφέρατε", "εισέφερα", "είσφερόμουν", "είσφερόσουν", "είσφερόταν", "είσφερόμαστε", "είσφερόσαστε", "έισφερόνταν", "είσφεσου", "εισφέρετε", "να εισφέρεις", "εισφέρετε"]}
{"verb": "εισχωρώ", "eng": "invade", "futurum": "θα εισχωρήσω", "aorist": "εισχώρησα", "paradigm": ["εισχωρώ", "εισχωρείς", "εισχωρεί", "εισχωρούμε", "εισχωρείτε", "εισχωρούν", "θα εισχωρήσω", "θα εισχωρήσεις", "θα εισχωρήσει", "θα εισχωρήσουμε", "θα εισχωρήσετε", "θα εισχωρήσουν", "εισχώρησα", "εισχώρησες", "εισχώρησε", "εισχωρήσαμε", "εισχωρήσατε", "εισχώρησαν", "εισχωρούσα", "εισχωρούσες", "εισχωρούσε", "εισχωρούσαμε", "εισχωρούσατε", "εισχωρούσαν", "εισχώρει", "εισχωρείτε", "εισχώρησε", "εισχωρήστε"]}
{"verb": "εκατοστίζω", "eng": "invade", "futurum": "θα εκατοστίσω", "aorist": "εκατόστισα", "paradigm": ["εκατοστίζω", "εκατοστίζεις", "εκατοστίζει", "εκατοστίζουμε", "εκατοστίζετε", "εκατοστίζουν", "θα εκατοστίσω", "θα εκατοστίσεις", "θα εκατοστίσει", "θα εκατοστίσουμε", "θα εκατοστίσετε", "θα εκατοστίσουν", "εκατόστισα", "εκατόστισες", "εκατόστισε", "εκατοστίσαμε", "εκατοστίσατε", "εκατόστισαν", "εκατόστιζα", "εκατόστιζες", "εκατόστιζε", "εκατοστίζαμε", "εκατοστίζατε", "εκατόστιζαν", "εκατόστιζε", "εκατοστίζετε", "εκατόστισε", "εκατοστίστε"]}
{"verb": "εκβάλλω", "eng": "utter", "futurum": "θα εκβάλω", "aorist": "εξέβαλα", "paradigm": ["εκβάλλω", "εκβάλλεις", "εκβάλλει", "εκβάλλουμε", "εκβάλλετε", "εκβάλλουν", "θα εκβάλω", "θα εκβάλεις", "θα εκβάλει", "θα εκβάλουμε", "θα εκβάλετε", "θα εκβάλουν", "εξέβαλα", "εξέβαλες", "εξέβαλε", "εκβάλαμε", "εκβάλατε", "εξέβαλα", "εξέβαλλόμουν", "εξέβαλλόσουν", "εξέβαλλόταν", "εξέβαλλόμαστε", "εξέβαλλόσαστε", "έξεβαλλόνταν", "έκβασου", "εκβάλετε", "να εκβάλλεις", "εκβάλλετε"]}
{"verb": "εκβαρβαρώνω", "eng": "guarantee", "futurum": "θα εκβαρβαρώσω", "aorist": "εκβαρβάρωσα", "paradigm": ["εκβαρβαρώνω", "εκβαρβαρώνεις", "εκβαρβαρώνει", "εκβαρβαρώνουμε", "εκβαρβαρώνετε", "εκβαρβαρώνουνε", "θα εκβαρβαρώσω", "θα εκβαρβαρώσεις", "θα εκβαρβαρώσει", "θα εκβαρβαρώσουμε", "θα εκβαρβαρώσετε", "θα εκβαρβαρώσουνε", "εκβαρβάρωσα", "εκβαρβάρωσες", "εκβαρβάρωσε", "εκβαρβαρώσαμε", "εκβαρβαρώσατε", "εκβαρβάρωσαν", "εκβαρβάρωνα", "εκβαρβάρωνες", "εκβαρβάρωνε", "εκβαρβαρώναμε", "εκβαρβαρώνατε", "εκβαρβάρωναν", "εκβαρβάρωνε", "εκβαρβαρώνετε", "εκβαρβάρωσε", "εκβαρβαρώστε"]}
{"verb": "εκβιάζομαι", "eng": "invade", "futurum": "θα εκβιαστώ", "aorist": "εκβιάστηκα", "paradigm": ["εκβιάζομαι", "εκβιάζεσαι", "εκβιάζεται", "εκβιαζόμαστε", "εκβιάζεστε", "εκβιάζονται", "θα εκβιαστώ", "θα εκβιαστείς", "θα εκβιαστεί", "θα εκβιαστούμε", "θα εκβιαστείτε", "θα εκβιαστούν", "εκβιάστηκα", "εκβιάστηκες", "εκβιάστηκε", "εκβιαστήκαμε", "εκβιαστήκατε", "εκβιάστηκαν", "εκβιαζόμουν", "εκβιαζόσουν", "εκβιαζόταν", "εκβιαζόμαστε", "εκβιαζόσαστε", "εκβιάζονταν", "εκβιάζου", "εκβιάζεστε", "εκβιάσου", "εκβιαστείτε"]}
{"verb": "εκβιάζω", "eng": "blackmail", "futurum": "θα εκβιάσω", "aorist": "εκβίασα", "paradigm": ["εκβιάζω", "εκβιάζεις", "εκβιάζει", "εκβιάζουμε", "εκβιάζετε", "εκβιάζουν", "θα εκβιάσω", "θα εκβιάσεις", "θα εκβιάσει", "θα εκβιάσουμε", "θα εκβιάσετε", "θα εκβιάσουν", "εκβίασα", "εκβίασες", "εκβίασε", "εκβιάσαμε", "εκβιάσατε", "εκβίασαν", "εκβίαζα", "εκβίαζες", "εκβίαζε", "εκβιάζαμε", "εκβιάζατε", "εκβίαζαν", "εκβίαζε", "εκβιάζετε", "εκβίασε", "εκβιάστε"]}
{"verb": "εκβιομηχανίζω", "eng": "industrialise", "futurum": "θα εκβιομηχανίσω", "aorist": "εκβιομηχάνισα", "paradigm": ["εκβιομηχανίζω", "εκβιομηχανίζεις", "εκβιομηχανίζει", "εκβιομηχανίζουμε", "εκβιομηχανίζετε", "εκβιομηχανίζουν", "θα εκβιομηχανίσω", "θα εκβιομηχανίσεις", "θα εκβιομηχανίσει", "θα εκβιομηχανίσουμε", "θα εκβιομηχανίσετε", "θα εκβιομηχανίσουν", "εκβιομηχάνισα", "εκβιομηχάνισες", "εκβιομηχάνισε", "εκβιομηχανίσαμε", "εκβιομηχανίσατε", "εκβιομηχάνισαν", "εκβιομηχάνιζα", "εκβιομηχάνιζες", "εκβιομηχάνιζε", "εκβιομηχανίζαμε", "εκβιομηχανίζατε", "εκβιομηχάνιζαν", "εκβιομηχάνιζε", "εκβιομηχανίζετε", "εκβιομηχάνισε", "εκβιομηχανίστε"]}
{"verb": "εκδηλώνω", "eng": "guarantee", "futurum": "θα εκδηλώσω", "aorist": "εκδήλωσα", "paradigm": ["εκδηλώνω", "εκδηλώνεις", "εκδηλώνει", "εκδηλώνουμε", "εκδηλώνετε", "εκδηλώνουνε", "θα εκδηλώσω", "θα εκδηλώσεις", "θα εκδηλώσει", "θα εκδηλώσουμε", "θα εκδηλώσετε", "θα εκδηλώσουνε", "εκδήλωσα", "εκδήλωσες", "εκδήλωσε", "εκδηλώσαμε", "εκδηλώσατε", "εκδήλωσαν", "εκδήλωνα", "εκδήλωνες", "εκδήλωνε", "εκδηλώναμε", "εκδηλώνατε", "εκδήλωναν", "εκδήλωνε", "εκδηλώνετε", "εκδήλωσε", "εκδηλώστε"]}
{"verb": "εκδημοκρατίζω", "eng": "industrialise", "futurum": "θα εκδημοκρατίσω", "aorist": "εκδημοκράτισα", "paradigm": ["εκδημοκρατίζω", "εκδημοκρατίζεις", "εκδημοκρατίζει", "εκδημοκρατίζουμε", "εκδημοκρατίζετε", "εκδημοκρατίζουν", "θα εκδημοκρατίσω", "θα εκδημοκρατίσεις", "θα εκδημοκρατίσει", "θα εκδημοκρατίσουμε", "θα εκδημοκρατίσετε", "θα εκδημοκρατίσουν", "εκδημοκράτισα", "εκδημοκράτισες", "εκδημοκράτισε", "εκδημοκρατίσαμε", "εκδημοκρατίσατε", "εκδημοκράτισαν", "εκδημοκράτιζα", "εκδημοκράτιζες", "εκδημοκράτιζε", "εκδημοκρατίζαμε", "εκδημοκρατίζατε", "εκδημοκράτιζαν", "εκδημοκράτιζε", "εκδημοκρατίζετε", "εκδημοκράτισε", "εκδημοκρατίστε"]}
{"verb": "εκδίδω", "eng": "publish", "futurum": "θα εξεδώσω", "aorist": "εξέδωσα", "paradigm": ["εκδίδω", "εκδίδεις", "εκδίδει", "εκδίδουμε", "εκδίδετε", "εκδίδουν", "θα εξεδώσω", "θα εξεδώσεις", "θα εξεδώσει", "θα εξεδώσουμε", "θα εξεδώσετε", "θα εξεδώσουν", "εξέδωσα", "εξέδωσες", "εξέδωσε", "εξεδώσαμε", "εξεδώσατε", "εξέδωσαν", "έκδιδα", "έκδιδες", "έκδιδε", "εκδίδαμε", "εκδίδατε", "έκδιδαν", "έκδιδε", "εκδίδετε", "εξέδωσε", "εξεδώστε"]}
{"verb": "εκδικάζομαι", "eng": "industrialise", "futurum": "θα εκδικαστώ", "aorist": "εκδικάστηκα", "paradigm": ["εκδικάζομαι", "εκδικάζεσαι", "εκδικάζεται", "εκδικαζόμαστε", "εκδικάζεστε", "εκδικάζονται", "θα εκδικαστώ", "θα εκδικαστείς", "θα εκδικαστεί", "θα εκδικαστούμε", "θα εκδικαστείτε", "θα εκδικαστούν", "εκδικάστηκα", "εκδικάστηκες", "εκδικάστηκε", "εκδικαστήκαμε", "εκδικαστήκατε", "εκδικάστηκαν", "εκδικαζόμουν", "εκδικαζόσουν", "εκδικαζόταν", "εκδικαζόμαστε", "εκδικαζόσαστε", "εκδικάζονταν", "εκδικάζου", "εκδικάζεστε", "εκδικάσου", "εκδικαστείτε"]}
{"verb": "εκθαμβώνω", "eng": "industrialise", "futurum": "θα εκθαμβώσω", "aorist": "εκθάμβωσα", "paradigm": ["εκθαμβώνω", "εκθαμβώνεις", "εκθαμβώνει", "εκθαμβώνουμε", "εκθαμβώνετε", "εκθαμβώνουν", "θα εκθαμβώσω", "θα εκθαμβώσεις", "θα εκθαμβώσει", "θα εκθαμβώσουμε", "θα εκθαμβώσετε", "θα εκθαμβώσουν", "εκθάμβωσα", "εκθάμβωσες", "εκθάμβωσε", "εκθαμβώσαμε", "εκθαμβώσατε", "εκθάμβωσαν", "εκθάμβωνα", "εκθάμβωνες", "εκθάμβωνε", "εκθαμβώναμε", "εκθαμβώνατε", "εκθάμβωναν", "εκθάμβωνε", "εκθαμβώνετε", "εκθάμβωσε", "εκθαμβώστε"]}
{"verb": "εκθειάζομαι", "eng": "industrialise", "futurum": "θα εκθειαστώ", "aorist": "εκθειάστηκα", "paradigm": ["εκθειάζομαι", "εκθειάζεσαι", "εκθειάζεται", "εκθειαζόμαστε", "εκθειάζεστε", "εκθειάζονται", "θα εκθειαστώ", "θα εκθειαστείς", "θα εκθειαστεί", "θα εκθειαστούμε", "θα εκθειαστείτε", "θα εκθειαστούν", "εκθειάστηκα", "εκθειάστηκες", "εκθειάστηκε", "εκθειαστήκαμε", "εκθειαστήκατε", "εκθειάστηκαν", "εκθειαζόμουν", "εκθειαζόσουν", "εκθειαζόταν", "εκθειαζόμαστε", "εκθειαζόσαστε", "εκθειάζονταν", "εκθειάζου", "εκθειάζεστε", "εκθειάσου", "εκθειαστείτε"]}
{"verb": "εκθειάζω", "eng": "praise", "futurum": "θα εκθειάσω", "aorist": "εκθείασα", "paradigm": ["εκθειάζω", "εκθειάζεις", "εκθειάζει", "εκθειάζουμε", "εκθειάζετε", "εκθειάζουν", "θα εκθειάσω", "θα εκθειάσεις", "θα εκθειάσει", "θα εκθειάσουμε", "θα εκθειάσετε", "θα εκθειάσουν", "εκθείασα", "εκθείασες", "εκθείασε", "εκθειάσαμε", "εκθειάσατε", "εκθείασαν", "εκθείαζα", "εκθείαζες", "εκθείαζε", "εκθειάζαμε", "εκθειάζατε", "εκθείαζαν", "εκθείαζε", "εκθειάζετε", "εκθείασε", "εκθειάστε"]}
{"verb": "εκθεμελιώνω", "eng": "guarantee", "futurum": "θα εκθεμελιώσω", "aorist": "εκθεμελίωσα", "paradigm": ["εκθεμελιώνω", "εκθεμελιώνεις", "εκθεμελιώνει", "εκθεμελιώνουμε", "εκθεμελιώνετε", "εκθεμελιώνουνε", "θα εκθεμελιώσω", "θα εκθεμελιώσεις", "θα εκθεμελιώσει", "θα εκθεμελιώσουμε", "θα εκθεμελιώσετε", "θα εκθεμελιώσουνε", "εκθεμελίωσα", "εκθεμελίωσες", "εκθεμελίωσε", "εκθεμελιώσαμε", "εκθεμελιώσατε", "εκθεμελίωσαν", "εκθεμελίωνα", "εκθεμελίωνες", "εκθεμελίωνε", "εκθεμελιώναμε", "εκθεμελιώνατε", "εκθεμελίωναν", "εκθεμελίωνε", "εκθεμελιώνετε", "εκθεμελίωσε", "εκθεμελιώστε"]}
{"verb": "εκθέτω", "eng": "exhibit", "futurum": "θα εκθέσω", "aorist": "εξέθεσα", "paradigm": ["εκθέτω", "εκθέτεις", "εκθέτει", "εκθέτουμε", "εκθέτετε", "εκθέτουν", "θα εκθέσω", "θα εκθέσεις", "θα εκθέσει", "θα εκθέσουμε", "θα εκθέσετε", "θα εκθέσουν", "εξέθεσα", "εξέθεσες", "εξέθεσε", "εκθέσαμε", "εκθέσατε", "εξέθεσαν", "εξέθετα", "εξέθετες", "εξέθετε", "εκθέταμε", "εκθέτατε", "εξέθεταν", "έκθετε", "εκθέτετε", "έκθεσε", "εκθέστε"]}
{"verb": "εκθηλύνω", "eng": "effeminate", "futurum": "θα εκθηλύνω", "aorist": "εκθήλυνα", "paradigm": ["εκθηλύνω", "εκθηλύνεις", "εκθηλύνει", "εκθηλύνουμε", "εκθηλύνετε", "εκθηλύνουν", "θα εκθηλύνω", "θα εκθηλύνεις", "θα εκθηλύνει", "θα εκθηλύνουμε", "θα εκθηλύνετε", "θα εκθηλύνουν", "εκθήλυνα", "εκθήλυνες", "εκθήλυνε", "εκθηλύναμε", "εκθηλύνατε", "εκθήλυναν", "εκθήλυνα", "εκθήλυνες", "εκθήλυνε", "εκθηλύναμε", "εκθηλύνατε", "εκθήλυναν", "εκθήλυνε", "εκθηλύνετε", "εκθήλυνε", "εκθηλύντε"]}
{"verb": "εκθρονίζω", "eng": "effeminate", "futurum": "θα εκθρονίσω", "aorist": "εκθρόνισα", "paradigm": ["εκθρονίζω", "εκθρονίζεις", "εκθρονίζει", "εκθρονίζουμε", "εκθρονίζετε", "εκθρονίζουν", "θα εκθρονίσω", "θα εκθρονίσεις", "θα εκθρονίσει", "θα εκθρονίσουμε", "θα εκθρονίσετε", "θα εκθρονίσουν", "εκθρόνισα", "εκθρόνισες", "εκθρόνισε", "εκθρονίσαμε", "εκθρονίσατε", "εκθρόνισαν", "εκθρόνιζα", "εκθρόνιζες", "εκθρόνιζε", "εκθρονίζαμε", "εκθρονίζατε", "εκθρόνιζαν", "εκθρόνιζε", "εκθρονίζετε", "εκθρόνισε", "εκθρονίστε"]}
{"verb": "εκκαθαρίζομαι", "eng": "effeminate", "futurum": "θα εκκαθαριστώ", "aorist": "εκκαθαρίστηκα", "paradigm": ["εκκαθαρίζομαι", "εκκαθαρίζεσαι", "εκκαθαρίζεται", "εκκαθαριζόμαστε", "εκκαθαρίζεστε", "εκκαθαρίζονται", "θα εκκαθαριστώ", "θα εκκαθαριστείς", "θα εκκαθαριστεί", "θα εκκαθαριστούμε", "θα εκκαθαριστείτε", "θα εκκαθαριστούν", "εκκαθαρίστηκα", "εκκαθαρίστηκες", "εκκαθαρίστηκε", "εκκαθαριστήκαμε", "εκκαθαριστήκατε", "εκκαθαρίστηκαν", "εκκαθαριζόμουν", "εκκαθαριζόσουν", "εκκαθαριζόταν", "εκκαθαριζόμαστε", "εκκαθαριζόσαστε", "εκκαθαρίζονταν", "εκκαθαρίζου", "εκκαθαρίζεστε", "εκκαθαρίσου", "εκκαθαριστείτε"]}
{"verb": "εκκαθαρίζω", "eng": "effeminate", "futurum": "θα εκκαθαρίσω", "aorist": "εκκαθάρισα", "paradigm": ["εκκαθαρίζω", "εκκαθαρίζεις", "εκκαθαρίζει", "εκκαθαρίζουμε", "εκκαθαρίζετε", "εκκαθαρίζουν", "θα εκκαθαρίσω", "θα εκκαθαρίσεις", "θα εκκαθαρίσει", "θα εκκαθαρίσουμε", "θα εκκαθαρίσετε", "θα εκκαθαρίσουν", "εκκαθάρισα", "εκκαθάρισες", "εκκαθάρισε", "εκκαθαρίσαμε", "εκκαθαρίσατε", "εκκαθάρισαν", "εκκαθάριζα", "εκκαθάριζες", "εκκαθάριζε", "εκκαθαρίζαμε", "εκκαθαρίζατε", "εκκαθάριζαν", "εκκαθάριζε", "εκκαθαρίζετε", "εκκαθάρισε", "εκκαθαρίστε"]}
{"verb": "εκκενώνω", "eng": "evacuate", "futurum": "θα εκκενώσω", "aorist": "εκκένωσα", "paradigm": ["εκκενώνω", "εκκενώνεις", "εκκενώνει", "εκκενώνουμε", "εκκενώνετε", "εκκενώνουνε", "θα εκκενώσω", "θα εκκενώσεις", "θα εκκενώσει", "θα εκκενώσουμε", "θα εκκενώσετε", "θα εκκενώσουνε", "εκκένωσα", "εκκένωσες", "εκκένωσε", "εκκενώσαμε", "εκκενώσατε", "εκκένωσαν", "εκκένωνα", "εκκένωνες", "εκκένωνε", "εκκενώναμε", "εκκενώνατε", "εκκένωναν", "εκκένωνε", "εκκενώνετε", "εκκένωσε", "εκκενώστε"]}
{"verb": "εκκοκκίζω", "eng": "gin", "futurum": "θα εκκοκκίσω", "aorist": "εκκόκκισα", "paradigm": ["εκκοκκίζω", "εκκοκκίζεις", "εκκοκκίζει", "εκκοκκίζουμε", "εκκοκκίζετε", "εκκοκκίζουν", "θα εκκοκκίσω", "θα εκκοκκίσεις", "θα εκκοκκίσει", "θα εκκοκκίσουμε", "θα εκκοκκίσετε", "θα εκκοκκίσουν", "εκκόκκισα", "εκκόκκισες", "εκκόκκισε", "εκκοκκίσαμε", "εκκοκκίσατε", "εκκόκκισαν", "εκκόκκιζα", "εκκόκκιζες", "εκκόκκιζε", "εκκοκκίζαμε", "εκκοκκίζατε", "εκκόκκιζαν", "εκκόκκιζε", "εκκοκκίζετε", "εκκόκκισε", "εκκοκκίστε"]}
{"verb": "εκλαμβάνω", "eng": "misunderstand", "futurum": "θα εκλάβω", "aorist": "εξέλαβα", "paradigm": ["εκλαμβάνω", "εκλαμβάνεις", "εκλαμβάνει", "εκλαμβάνουμε", "εκλαμβάνετε", "εκλαμβάνουν", "θα εκλάβω", "θα εκλάβεις", "θα εκλάβει", "θα εκλάβουμε", "θα εκλάβετε", "θα εκλάβουν", "εξέλαβα", "εξέλαβες", "εξέλαβε", "εκλάβαμε", "εκλάβατε", "εξέλαβα", "εξελάμβανόμουν", "εξελάμβανόσουν", "εξελάμβανόταν", "εξελάμβανόμαστε", "εξελάμβανόσαστε", "εξέλαμβανόνταν", "έκλασου", "εκλάβετε", "να εκλαμβάνεις", "εκλαμβάνετε"]}
{"verb": "εκλέγω", "eng": "elect", "futurum": "θα εκλέξω", "aorist": "εξέλεξα", "paradigm": ["εκλέγω", "εκλέγεις", "εκλέγει", "εκλέγουμε", "εκλέγετε", "εκλέγουν", "θα εκλέξω", "θα εκλέξεις", "θα εκλέξει", "θα εκλέξουμε", "θα εκλέξετε", "θα εκλέξουν", "εξέλεξα", "εξέλεξες", "εξέλεξε", "εκλέξαμε", "εκλέξατε", "εξέλεξαν", "εξέλεγα", "εξέλεγες", "εξέλεγε", "εκλέγαμε", "εκλέγατε", "εξέλεγαν", "έκλεγε", "εκλέγετε", "έκλεξε", "εκλέξτε"]}
{"verb": "εκλεπτύνω", "eng": "taper", "futurum": "θα εκλεπτύνω", "aorist": "εκλέπτυνα", "paradigm": ["εκλεπτύνω", "εκλεπτύνεις", "εκλεπτύνει", "εκλεπτύνουμε", "εκλεπτύνετε", "εκλεπτύνουν", "θα εκλεπτύνω", "θα εκλεπτύνεις", "θα εκλεπτύνει", "θα εκλεπτύνουμε", "θα εκλεπτύνετε", "θα εκλεπτύνουν", "εκλέπτυνα", "εκλέπτυνες", "εκλέπτυνε", "εκλεπτύναμε", "εκλεπτύνατε", "εκλέπτυναν", "εκλέπτυνα", "εκλέπτυνες", "εκλέπτυνε", "εκλεπτύναμε", "εκλεπτύνατε", "εκλέπτυναν", "εκλέπτυνε", "εκλεπτύνετε", "εκλέπτυνε", "εκλεπτύντε"]}
{"verb": "εκλιπαρώ", "eng": "beg", "futurum": "θα εκλιπαρήσω", "aorist": "εκλιπάρησα", "paradigm": ["εκλιπαρώ", "εκλιπαρείς", "εκλιπαρεί", "εκλιπαρούμε", "εκλιπαρείτε", "εκλιπαρούν", "θα εκλιπαρήσω", "θα εκλιπαρήσεις", "θα εκλιπαρήσει", "θα εκλιπαρήσουμε", "θα εκλιπαρήσετε", "θα εκλιπαρήσουν", "εκλιπάρησα", "εκλιπάρησες", "εκλιπάρησε", "εκλιπαρήσαμε", "εκλιπαρήσατε", "εκλιπάρησα", "εκλιπαρούσα", "εκλιπαρούσες", "εκλιπαρούσε", "εκλιπαρούσαμε", "εκλιπαρούσατε", "εκλιπαρούσαν", "εκλιπάρσου", "εκλιπαρήστε", "να εκλιπαρείς", "εκλιπαρείτε"]}
{"verb": "εκμαυλίζω", "eng": "corrupt", "futurum": "θα εκμαυλίσω", "aorist": "εκμαύλισα", "paradigm": ["εκμαυλίζω", "εκμαυλίζεις", "εκμαυλίζει", "εκμαυλίζουμε", "εκμαυλίζετε", "εκμαυλίζουν", "θα εκμαυλίσω", "θα εκμαυλίσεις", "θα εκμαυλίσει", "θα εκμαυλίσουμε", "θα εκμαυλίσετε", "θα εκμαυλίσουν", "εκμαύλισα", "εκμαύλισες", "εκμαύλισε", "εκμαυλίσαμε", "εκμαυλίσατε", "εκμαύλισαν", "εκμαύλιζα", "εκμαύλιζες", "εκμαύλιζε", "εκμαυλίζαμε", "εκμαυλίζατε", "εκμαύλιζαν", "εκμαύλιζε", "εκμαυλίζετε", "εκμαύλισε", "εκμαυλίστε"]}
{"verb": "εκμεταλλεύομαι", "eng": "exploit", "futurum": "θα εκμεταλλευθώ", "aorist": "εκμεταλλεύθηκα", "paradigm": ["εκμεταλλεύομαι", "εκμεταλλεύεσαι", "εκμεταλλεύεται", "εκμεταλλευόμαστε", "εκμεταλλεύεστε", "εκμεταλλεύονται", "θα εκμεταλλευθώ", "θα εκμεταλλευθείς", "θα εκμεταλλευθεί", "θα εκμεταλλευθούμε", "θα εκμεταλλευθείτε", "θα εκμεταλλευθούν", "εκμεταλλεύθηκα", "εκμεταλλεύθηκες", "εκμεταλλεύθηκε", "εκμεταλλευθήκαμε", "εκμεταλλευθήκατε", "εκμεταλλεύθηκα", "εκμεταλλευόμουν", "εκμεταλλευόσουν", "εκμεταλλευόταν", "εκμεταλλευόμαστε", "εκμεταλλευόσαστε", "εκμεταλλεύονταν", "εκμεταλλεύσου", "εκμεταλλευθείτε", "να εκμεταλλεύεσαι", "εκμεταλλεύεστε"]}
{"verb": "εκμηδενίζω", "eng": "annihilate", "futurum": "θα εκμηδενίσω", "aorist": "εκμηδένισα", "paradigm": ["εκμηδενίζω", "εκμηδενίζεις", "εκμηδενίζει", "εκμηδενίζουμε", "εκμηδενίζετε", "εκμηδενίζουν", "θα εκμηδενίσω", "θα εκμηδενίσεις", "θα εκμηδενίσει", "θα εκμηδενίσουμε", "θα εκμηδενίσετε", "θα εκμηδενίσουν", "εκμηδένισα", "εκμηδένισες", "εκμηδένισε", "εκμηδενίσαμε", "εκμηδενίσατε", "εκμηδένισαν", "εκμηδένιζα", "εκμηδένιζες", "εκμηδένιζε", "εκμηδενίζαμε", "εκμηδενίζατε", "εκμηδένιζαν", "εκμηδένιζε", "εκμηδενίζετε", "εκμηδένισε", "εκμηδενίστε"]}
{"verb": "εκμηχανίζω", "eng": "mechanize", "futurum": "θα εκμηχανίσω", "aorist": "εκμηχάνισα", "paradigm": ["εκμηχανίζω", "εκμηχανίζεις", "εκμηχανίζει", "εκμηχανίζουμε", "εκμηχανίζετε", "εκμηχανίζουν", "θα εκμηχανίσω", "θα εκμηχανίσεις", "θα εκμηχανίσει", "θα εκμηχανίσουμε", "θα εκμηχανίσετε", "θα εκμηχανίσουν", "εκμηχάνισα", "εκμηχάνισες", "εκμηχάνισε", "εκμηχανίσαμε", "εκμηχανίσατε", "εκμηχάνισαν", "εκμηχάνιζα", "εκμηχάνιζες", "εκμηχάνιζε", "εκμηχανίζαμε", "εκμηχανίζατε", "εκμηχάνιζαν", "εκμηχάνιζε", "εκμηχανίζετε", "εκμηχάνισε", "εκμηχανίστε"]}
{"verb": "εκμισθώνω", "eng": "lease", "futurum": "θα εκμισθώσω", "aorist": "εκμίσθωσα", "paradigm": ["εκμισθώνω", "εκμισθώνεις", "εκμισθώνει", "εκμισθώνουμε", "εκμισθώνετε", "εκμισθώνουνε", "θα εκμισθώσω", "θα εκμισθώσεις", "θα εκμισθώσει", "θα εκμισθώσουμε", "θα εκμισθώσετε", "θα εκμισθώσουνε", "εκμίσθωσα", "εκμίσθωσες", "εκμίσθωσε", "εκμισθώσαμε", "εκμισθώσατε", "εκμίσθωσαν", "εκμίσθωνα", "εκμίσθωνες", "εκμίσθωνε", "εκμισθώναμε", "εκμισθώνατε", "εκμίσθωναν", "εκμίσθωνε", "εκμισθώνετε", "εκμίσθωσε", "εκμισθώστε"]}
{"verb": "εκναυλώνω", "eng": "lease", "futurum": "θα εκναυλώσω", "aorist": "εκναύλωσα", "paradigm": ["εκναυλώνω", "εκναυλώνεις", "εκναυλώνει", "εκναυλώνουμε", "εκναυλώνετε", "εκναυλώνουνε", "θα εκναυλώσω", "θα εκναυλώσεις", "θα εκναυλώσει", "θα εκναυλώσουμε", "θα εκναυλώσετε", "θα εκναυλώσουνε", "εκναύλωσα", "εκναύλωσες", "εκναύλωσε", "εκναυλώσαμε", "εκναυλώσατε", "εκναύλωσαν", "εκναύλωνα", "εκναύλωνες", "εκναύλωνε", "εκναυλώναμε", "εκναυλώνατε", "εκναύλωναν", "εκναύλωνε", "εκναυλώνετε", "εκναύλωσε", "εκναυλώστε"]}
{"verb": "εκνευρίζω", "eng": "mechanize", "futurum": "θα εκνευρίσω", "aorist": "εκνεύρισα", "paradigm": ["εκνευρίζω", "εκνευρίζεις", "εκνευρίζει", "εκνευρίζουμε", "εκνευρίζετε", "εκνευρίζουν", "θα εκνευρίσω", "θα εκνευρίσεις", "θα εκνευρίσει", "θα εκνευρίσουμε", "θα εκνευρίσετε", "θα εκνευρίσουν", "εκνεύρισα", "εκνεύρισες", "εκνεύρισε", "εκνευρίσαμε", "εκνευρίσατε", "εκνεύρισαν", "εκνεύριζα", "εκνεύριζες", "εκνεύριζε", "εκνευρίζαμε", "εκνευρίζατε", "εκνεύριζαν", "εκνεύριζε", "εκνευρίζετε", "εκνεύρισε", "εκνευρίστε"]}
{"verb": "εκπαιδεύω", "eng": "educate", "futurum": "θα εκπαιδεύσω", "aorist": "εκπαίδευσα", "paradigm": ["εκπαιδεύω", "εκπαιδεύεις", "εκπαιδεύει", "εκπαιδεύουμε", "εκπαιδεύετε", "εκπαιδεύουν", "θα εκπαιδεύσω", "θα εκπαιδεύσεις", "θα εκπαιδεύσει", "θα εκπαιδεύσουμε", "θα εκπαιδεύσετε", "θα εκπαιδεύσουν", "εκπαίδευσα", "εκπαίδευσες", "εκπαίδευσε", "εκπαιδεύσαμε", "εκπαιδεύσατε", "εκπαίδευσαν", "εκπαίδευα", "εκπαίδευες", "εκπαίδευε", "εκπαιδεύαμε", "εκπαιδεύατε", "εκπαίδευαν", "εκπαίδευε", "εκπαιδεύετε", "εκπαίδευσε", "εκπαιδεύστε"]}
{"verb": "εκπαραθυρώνω", "eng": "lease", "futurum": "θα εκπαραθυρώσω", "aorist": "εκπαραθύρωσα", "paradigm": ["εκπαραθυρώνω", "εκπαραθυρώνεις", "εκπαραθυρώνει", "εκπαραθυρώνουμε", "εκπαραθυρώνετε", "εκπαραθυρώνουνε", "θα εκπαραθυρώσω", "θα εκπαραθυρώσεις", "θα εκπαραθυρώσει", "θα εκπαραθυρώσουμε", "θα εκπαραθυρώσετε", "θα εκπαραθυρώσουνε", "εκπαραθύρωσα", "εκπαραθύρωσες", "εκπαραθύρωσε", "εκπαραθυρώσαμε", "εκπαραθυρώσατε", "εκπαραθύρωσαν", "εκπαραθύρωνα", "εκπαραθύρωνες", "εκπαραθύρωνε", "εκπαραθυρώναμε", "εκπαραθυρώνατε", "εκπαραθύρωναν", "εκπαραθύρωνε", "εκπαραθυρώνετε", "εκπαραθύρωσε", "εκπαραθυρώστε"]}
{"verb": "εκπέμπω", "eng": "emit", "futurum": "θα εκπέμψω", "aorist": "εξέπεμψα", "paradigm": ["εκπέμπω", "εκπέμπεις", "εκπέμπει", "εκπέμπουμε", "εκπέμπετε", "εκπέμπουν", "θα εκπέμψω", "θα εκπέμψεις", "θα εκπέμψει", "θα εκπέμψουμε", "θα εκπέμψετε", "θα εκπέμψουν", "εξέπεμψα", "εξέπεμψες", "εξέπεμψε", "εκπέμψαμε", "εκπέμψατε", "εξέπεμψα", "εξέπεμπόμουν", "εξέπεμπόσουν", "εξέπεμπόταν", "εξέπεμπόμαστε", "εξέπεμπόσαστε", "έξεπεμπόνταν", "έκπεμσου", "εκπέμψετε", "να εκπέμπεις", "εκπέμπετε"]}
{"verb": "εκπίπτω", "eng": "lose", "futurum": "θα εκπέσω", "aorist": "εξέπεσα", "paradigm": ["εκπίπτω", "εκπίπτεις", "εκπίπτει", "εκπίπτουμε", "εκπίπτετε", "εκπίπτουν", "θα εκπέσω", "θα εκπέσεις", "θα εκπέσει", "θα εκπέσουμε", "θα εκπέσετε", "θα εκπέσουν", "εξέπεσα", "εξέπεσες", "εξέπεσε", "εκπέσαμε", "εκπέσατε", "εξέπεσαν", "εξέπιπτα", "εξέπιπτες", "εξέπιπτε", "εκπίπταμε", "εκπίπτατε", "εξέπιπταν", "—", "εκπίπτετε", "εκπέσετε", "εκπέστε"]}
{"verb": "εκπληρώνομαι", "eng": "mechanize", "futurum": "θα εκπληρωθώ", "aorist": "εκπληρώθηκα", "paradigm": ["εκπληρώνομαι", "εκπληρώνεσαι", "εκπληρώνεται", "εκπληρωνόμαστε", "εκπληρώνεστε", "εκπληρώνονται", "θα εκπληρωθώ", "θα εκπληρωθείς", "θα εκπληρωθεί", "θα εκπληρωθούμε", "θα εκπληρωθείτε", "θα εκπληρωθούν", "εκπληρώθηκα", "εκπληρώθηκες", "εκπληρώθηκε", "εκπληρωθήκαμε", "εκπληρωθήκατε", "εκπληρώθηκαν", "εκπληρωνόμουν", "εκπληρωνόσουν", "εκπληρωνόταν", "εκπληρωνόμαστε", "εκπληρωνόσαστε", "εκπληρώνονταν", "εκπληρώνου", "εκπληρώνεστε", "εκπληρώσου", "εκπληρωθείτε"]}
{"verb": "εκπληρώνω", "eng": "lease", "futurum": "θα εκπληρώσω", "aorist": "εκπλήρωσα", "paradigm": ["εκπληρώνω", "εκπληρώνεις", "εκπληρώνει", "εκπληρώνουμε", "εκπληρώνετε", "εκπληρώνουνε", "θα εκπληρώσω", "θα εκπληρώσεις", "θα εκπληρώσει", "θα εκπληρώσουμε", "θα εκπληρώσετε", "θα εκπληρώσουνε", "εκπλήρωσα", "εκπλήρωσες", "εκπλήρωσε", "εκπληρώσαμε", "εκπληρώσατε", "εκπλήρωσαν", "εκπλήρωνα", "εκπλήρωνες", "εκπλήρωνε", "εκπληρώναμε", "εκπληρώνατε", "εκπλήρωναν", "εκπλήρωνε", "εκπληρώνετε", "εκπλήρωσε", "εκπληρώστε"]}
{"verb": "εκπνέω", "eng": "expire", "futurum": "θα εκπνεύσω", "aorist": "εξέπνευσα", "paradigm": ["εκπνέω", "εκπνέεις", "εκπνέει", "εκπνέουμε", "εκπνέετε", "εκπνέουν", "θα εκπνεύσω", "θα εκπνεύσεις", "θα εκπνεύσει", "θα εκπνεύσουμε", "θα εκπνεύσετε", "θα εκπνεύσουν", "εξέπνευσα", "εξέπνευσες", "εξέπνευσε", "εκπνεύσαμε", "εκπνεύσατε", "εξέπνευσα", "εξέπνεόμουν", "εξέπνεόσουν", "εξέπνεόταν", "εξέπνεόμαστε", "εξέπνεόσαστε", "έξεπνεόνταν", "εκπνέσου", "εκπνεύστε", "να εκπνέεις", "εκπνέετε"]}
{"verb": "εκποιούμαι", "eng": "mechanize", "futurum": "θα εκποιηθώ", "aorist": "εκποιήθηκα", "paradigm": ["εκποιούμαι", "εκποιείσαι", "εκποιείται", "εκποιούμαστε", "εκποιείστε", "εκποιούνται", "θα εκποιηθώ", "θα εκποιηθείς", "θα εκποιηθεί", "θα εκποιηθούμε", "θα εκποιηθείτε", "θα εκποιηθούν", "εκποιήθηκα", "εκποιήθηκες", "εκποιήθηκε", "εκποιηθήκαμε", "εκποιηθήκατε", "εκποιήθηκαν", "εκποιούμουν", "εκποιούσουν", "εκποιούνταν", "εκποιούμαστε", "εκποιούσαστε", "εκποιούνταν", "-", "-", "εκποιήσου", "εκποιηθείτε"]}
{"verb": "εκποιώ", "eng": "sell", "futurum": "θα εκποιήσω", "aorist": "εκποίησα", "paradigm": ["εκποιώ", "εκποιείς", "εκποιεί", "εκποιούμε", "εκποιείτε", "εκποιούν", "θα εκποιήσω", "θα εκποιήσεις", "θα εκποιήσει", "θα εκποιήσουμε", "θα εκποιήσετε", "θα εκποιήσουν", "εκποίησα", "εκποίησες", "εκποίησε", "εκποιήσαμε", "εκποιήσατε", "εκποίησα", "εκποιούσα", "εκποιούσες", "εκποιούσε", "εκποιούσαμε", "εκποιούσατε", "εκποιούσαν", "εκποίσου", "εκποιήστε", "να εκποιείς", "εκποιείτε"]}
{"verb": "εκπολιτίζω", "eng": "civilize", "futurum": "θα εκπολιτίσω", "aorist": "εκπολίτισα", "paradigm": ["εκπολιτίζω", "εκπολιτίζεις", "εκπολιτίζει", "εκπολιτίζουμε", "εκπολιτίζετε", "εκπολιτίζουν", "θα εκπολιτίσω", "θα εκπολιτίσεις", "θα εκπολιτίσει", "θα εκπολιτίσουμε", "θα εκπολιτίσετε", "θα εκπολιτίσουν", "εκπολίτισα", "εκπολίτισες", "εκπολίτισε", "εκπολιτίσαμε", "εκπολιτίσατε", "εκπολίτισαν", "εκπολίτιζα", "εκπολίτιζες", "εκπολίτιζε", "εκπολιτίζαμε", "εκπολιτίζατε", "εκπολίτιζαν", "εκπολίτιζε", "εκπολιτίζετε", "εκπολίτισε", "εκπολιτίστε"]}
{"verb": "εκπορνεύω", "eng": "prostitute", "futurum": "θα εκπορνεύσω", "aorist": "εκπόρνευσα", "paradigm": ["εκπορνεύω", "εκπορνεύεις", "εκπορνεύει", "εκπορνεύουμε", "εκπορνεύετε", "εκπορνεύουν", "θα εκπορνεύσω", "θα εκπορνεύσεις", "θα εκπορνεύσει", "θα εκπορνεύσουμε", "θα εκπορνεύσετε", "θα εκπορνεύσουν", "εκπόρνευσα", "εκπόρνευσες", "εκπόρνευσε", "εκπορνεύσαμε", "εκπορνεύσατε", "εκπόρνευσαν", "εκπόρνευα", "εκπόρνευες", "εκπόρνευε", "εκπορνεύαμε", "εκπορνεύατε", "εκπόρνευαν", "εκπόρνευε", "εκπορνεύετε", "εκπόρνευσε", "εκπορνεύστε"]}
{"verb": "εκπροσωπεύω", "eng": "prostitute", "futurum": "θα εκπροσωπεύσω", "aorist": "εκπροσώπευσα", "paradigm": ["εκπροσωπεύω", "εκπροσωπεύεις", "εκπροσωπεύει", "εκπροσωπεύουμε", "εκπροσωπεύετε", "εκπροσωπεύουν", "θα εκπροσωπεύσω", "θα εκπροσωπεύσεις", "θα εκπροσωπεύσει", "θα εκπροσωπεύσουμε", "θα εκπροσωπεύσετε", "θα εκπροσωπεύσουν", "εκπροσώπευσα", "εκπροσώπευσες", "εκπροσώπευσε", "εκπροσωπεύσαμε", "εκπροσωπεύσατε", "εκπροσώπευσαν", "εκπροσώπευα", "εκπροσώπευες", "εκπροσώπευε", "εκπροσωπεύαμε", "εκπροσωπεύατε", "εκπροσώπευαν", "εκπροσώπευε", "εκπροσωπεύετε", "εκπροσώπευσε", "εκπροσωπεύστε"]}
{"verb": "εκπροσωπώ", "eng": "represent", "futurum": "θα εκπροσωπήσω", "aorist": "εκπροσώπησα", "paradigm": ["εκπροσωπώ", "εκπροσωπείς", "εκπροσωπεί", "εκπροσωπούμε", "εκπροσωπείτε", "εκπροσωπούν", "θα εκπροσωπήσω", "θα εκπροσωπήσεις", "θα εκπροσωπήσει", "θα εκπροσωπήσουμε", "θα εκπροσωπήσετε", "θα εκπροσωπήσουν", "εκπροσώπησα", "εκπροσώπησες", "εκπροσώπησε", "εκπροσωπήσαμε", "εκπροσωπήσατε", "εκπροσώπησαν", "εκπροσωπούσα", "εκπροσωπούσες", "εκπροσωπούσε", "εκπροσωπούσαμε", "εκπροσωπούσατε", "εκπροσωπούσαν", "εκπροσώπει", "εκπροσωπείτε", "εκπροσώπησε", "εκπροσωπήστε"]}
{"verb": "εκπωματίζω", "eng": "represent", "futurum": "θα εκπωματίσω", "aorist": "εκπωμάτισα", "paradigm": ["εκπωματίζω", "εκπωματίζεις", "εκπωματίζει", "εκπωματίζουμε", "εκπωματίζετε", "εκπωματίζουν", "θα εκπωματίσω", "θα εκπωματίσεις", "θα εκπωματίσει", "θα εκπωματίσουμε", "θα εκπωματίσετε", "θα εκπωματίσουν", "εκπωμάτισα", "εκπωμάτισες", "εκπωμάτισε", "εκπωματίσαμε", "εκπωματίσατε", "εκπωμάτισαν", "εκπωμάτιζα", "εκπωμάτιζες", "εκπωμάτιζε", "εκπωματίζαμε", "εκπωματίζατε", "εκπωμάτιζαν", "εκπωμάτιζε", "εκπωματίζετε", "εκπωμάτισε", "εκπωματίστε"]}
{"verb": "εκρήγνυμαι", "eng": "explode", "futurum": "θα εκραγώ", "aorist": "εξερράγην", "paradigm": ["εκρήγνυμαι", "εκρήγνυμαεις", "εκρήγνυμαει", "εκρήγνυμαουμε", "εκρήγνυμαετε", "εκρήγνυμαουν", "θα εκραγώ", "θα εκραγείς", "θα εκραγεί", "θα εκραγούμε", "θα εκραγείτε", "θα εκραγούν", "εξερράγην", "εξερράγηες", "εξερράγηε", "εξερραγήαμε", "εξερραγήατε", "εξερράγην", "εκρηγνυμάόμουν", "εκρηγνυμάόσουν", "εκρηγνυμάόταν", "εκρηγνυμάόμαστε", "εκρηγνυμάόσαστε", "εκρηγνύμαόνταν", "εκράγσου", "εκραγείτε", "να εκρήγνυμαεις", "εκρήγνυμαετε"]}
{"verb": "εκριζώνω", "eng": "uproot", "futurum": "θα εκριζώσω", "aorist": "εκρίζωσα", "paradigm": ["εκριζώνω", "εκριζώνεις", "εκριζώνει", "εκριζώνουμε", "εκριζώνετε", "εκριζώνουνε", "θα εκριζώσω", "θα εκριζώσεις", "θα εκριζώσει", "θα εκριζώσουμε", "θα εκριζώσετε", "θα εκριζώσουνε", "εκρίζωσα", "εκρίζωσες", "εκρίζωσε", "εκριζώσαμε", "εκριζώσατε", "εκρίζωσαν", "εκρίζωνα", "εκρίζωνες", "εκρίζωνε", "εκριζώναμε", "εκριζώνατε", "εκρίζωναν", "εκρίζωνε", "εκριζώνετε", "εκρίζωσε", "εκριζώστε"]}
{"verb": "εκσλαβίζομαι", "eng": "represent", "futurum": "θα εκσλαβιστώ", "aorist": "εκσλαβίστηκα", "paradigm": ["εκσλαβίζομαι", "εκσλαβίζεσαι", "εκσλαβίζεται", "εκσλαβιζόμαστε", "εκσλαβίζεστε", "εκσλαβίζονται", "θα εκσλαβιστώ", "θα εκσλαβιστείς", "θα εκσλαβιστεί", "θα εκσλαβιστούμε", "θα εκσλαβιστείτε", "θα εκσλαβιστούν", "εκσλαβίστηκα", "εκσλαβίστηκες", "εκσλαβίστηκε", "εκσλαβιστήκαμε", "εκσλαβιστήκατε", "εκσλαβίστηκαν", "εκσλαβιζόμουν", "εκσλαβιζόσουν", "εκσλαβιζόταν", "εκσλαβιζόμαστε", "εκσλαβιζόσαστε", "εκσλαβίζονταν", "εκσλαβίζου", "εκσλαβίζεστε", "εκσλαβίσου", "εκσλαβιστείτε"]}
{"verb": "εκσλαβίζω", "eng": "annihilate", "futurum": "θα εκσλαβίσω", "aorist": "εκσλάβισα", "paradigm": ["εκσλαβίζω", "εκσλαβίζεις", "εκσλαβίζει", "εκσλαβίζουμε", "εκσλαβίζετε", "εκσλαβίζουν", "θα εκσλαβίσω", "θα εκσλαβίσεις", "θα εκσλαβίσει", "θα εκσλαβίσουμε", "θα εκσλαβίσετε", "θα εκσλαβίσουν", "εκσλάβισα", "εκσλάβισες", "εκσλάβισε", "εκσλαβίσαμε", "εκσλαβίσατε", "εκσλάβισαν", "εκσλάβιζα", "εκσλάβιζες", "εκσλάβιζε", "εκσλαβίζαμε", "εκσλαβίζατε", "εκσλάβιζαν", "εκσλάβιζε", "εκσλαβίζετε", "εκσλάβισε", "εκσλαβίστε"]}
{"verb": "εκστομίζω", "eng": "represent", "futurum": "θα εκστομίσω", "aorist": "εκστόμισα", "paradigm": ["εκστομίζω", "εκστομίζεις", "εκστομίζει", "εκστομίζουμε", "εκστομίζετε", "εκστομίζουν", "θα εκστομίσω", "θα εκστομίσεις", "θα εκστομίσει", "θα εκστομίσουμε", "θα εκστομίσετε", "θα εκστομίσουν", "εκστόμισα", "εκστόμισες", "εκστόμισε", "εκστομίσαμε", "εκστομίσατε", "εκστόμισαν", "εκστόμιζα", "εκστόμιζες", "εκστόμιζε", "εκστομίζαμε", "εκστομίζατε", "εκστόμιζαν", "εκστόμιζε", "εκστομίζετε", "εκστόμισε", "εκστομίστε"]}
{"verb": "εκσυγχρονίζω", "eng": "represent", "futurum": "θα εκσυγχρονίσω", "aorist": "εκσυγχρόνισα", "paradigm": ["εκσυγχρονίζω", "εκσυγχρονίζεις", "εκσυγχρονίζει", "εκσυγχρονίζουμε", "εκσυγχρονίζετε", "εκσυγχρονίζουν", "θα εκσυγχρονίσω", "θα εκσυγχρονίσεις", "θα εκσυγχρονίσει", "θα εκσυγχρονίσουμε", "θα εκσυγχρονίσετε", "θα εκσυγχρονίσουν", "εκσυγχρόνισα", "εκσυγχρόνισες", "εκσυγχρόνισε", "εκσυγχρονίσαμε", "εκσυγχρονίσατε", "εκσυγχρόνισαν", "εκσυγχρόνιζα", "εκσυγχρόνιζες", "εκσυγχρόνιζε", "εκσυγχρονίζαμε", "εκσυγχρονίζατε", "εκσυγχρόνιζαν", "εκσυγχρόνιζε", "εκσυγχρονίζετε", "εκσυγχρόνισε", "εκσυγχρονίστε"]}
{"verb": "εκσφενδονίζω", "eng": "represent", "futurum": "θα εκσφενδονίσω", "aorist": "εκσφενδόνισα", "paradigm": ["εκσφενδονίζω", "εκσφενδονίζεις", "εκσφενδονίζει", "εκσφενδονίζουμε", "εκσφενδονίζετε", "εκσφενδονίζουν", "θα εκσφενδονίσω", "θα εκσφενδονίσεις", "θα εκσφενδονίσει", "θα εκσφενδονίσουμε", "θα εκσφενδονίσετε", "θα εκσφενδονίσουν", "εκσφενδόνισα", "εκσφενδόνισες", "εκσφενδόνισε", "εκσφενδονίσαμε", "εκσφενδονίσατε", "εκσφενδόνισαν", "εκσφενδόνιζα", "εκσφενδόνιζες", "εκσφενδόνιζε", "εκσφενδονίζαμε", "εκσφενδονίζατε", "εκσφενδόνιζαν", "εκσφενδόνιζε", "εκσφενδονίζετε", "εκσφενδόνισε", "εκσφενδονίστε"]}
{"verb": "εκτείνομαι", "eng": "extend", "futurum": "θα εκταθώ", "aorist": "εκτάθηκα", "paradigm": ["εκτείνομαι", "εκτείνεσαι", "εκτείνεται", "εκτεινόμαστε", "εκτείνεστε", "εκτείνονται", "θα εκταθώ", "θα εκταθείς", "θα εκταθεί", "θα εκταθούμε", "θα εκταθείτε", "θα εκταθούν", "εκτάθηκα", "εκτάθηκες", "εκτάθηκε", "εκταθήκαμε", "εκταθήκατε", "εκτάθηκα", "εκτεινόμουν", "εκτεινόσουν", "εκτεινόταν", "εκτεινόμαστε", "εκτεινόσαστε", "εκτείνονταν", "εκτάσου", "εκταθείτε", "να εκτείνεσαι", "εκτείνεστε"]}
{"verb": "εκτείνω", "eng": "stretch", "futurum": "θα εκτείνω", "aorist": "εξέτεινα", "paradigm": ["εκτείνω", "εκτείνεις", "εκτείνει", "εκτείνουμε", "εκτείνετε", "εκτείνουν", "θα εκτείνω", "θα εκτείνεις", "θα εκτείνει", "θα εκτείνουμε", "θα εκτείνετε", "θα εκτείνουν", "εξέτεινα", "εξέτεινες", "εξέτεινε", "εκτείναμε", "εκτείνατε", "εξέτεινα", "εξέτεινόμουν", "εξέτεινόσουν", "εξέτεινόταν", "εξέτεινόμαστε", "εξέτεινόσαστε", "έξετεινόνταν", "εκτέισου", "εκτείνετε", "να εκτείνεις", "εκτείνετε"]}
{"verb": "εκτελώ", "eng": "execute", "futurum": "θα εκτελέσω", "aorist": "εκτέλεσα", "paradigm": ["εκτελώ", "εκτελείς", "εκτελεί", "εκτελούμε", "εκτελείτε", "εκτελούν", "θα εκτελέσω", "θα εκτελέσεις", "θα εκτελέσει", "θα εκτελέσουμε", "θα εκτελέσετε", "θα εκτελέσουν", "εκτέλεσα", "εκτέλεσες", "εκτέλεσε", "εκτελέσαμε", "εκτελέσατε", "εκτέλεσα", "εκτελούσα", "εκτελούσες", "εκτελούσε", "εκτελούσαμε", "εκτελούσατε", "εκτελούσαν", "εκτέλσου", "εκτελέστε", "να εκτελείς", "εκτελείτε"]}
{"verb": "εκτελωνίζω", "eng": "represent", "futurum": "θα εκτελωνίσω", "aorist": "εκτελώνισα", "paradigm": ["εκτελωνίζω", "εκτελωνίζεις", "εκτελωνίζει", "εκτελωνίζουμε", "εκτελωνίζετε", "εκτελωνίζουν", "θα εκτελωνίσω", "θα εκτελωνίσεις", "θα εκτελωνίσει", "θα εκτελωνίσουμε", "θα εκτελωνίσετε", "θα εκτελωνίσουν", "εκτελώνισα", "εκτελώνισες", "εκτελώνισε", "εκτελωνίσαμε", "εκτελωνίσατε", "εκτελώνισαν", "εκτελώνιζα", "εκτελώνιζες", "εκτελώνιζε", "εκτελωνίζαμε", "εκτελωνίζατε", "εκτελώνιζαν", "εκτελώνιζε", "εκτελωνίζετε", "εκτελώνισε", "εκτελωνίστε"]}
{"verb": "εκτιμώ", "eng": "be grateful for", "futurum": "θα εκτιμήσω", "aorist": "εκτίμησα", "paradigm": ["εκτιμώ", "εκτιμάς", "εκτιμά", "εκτιμούμε", "εκτιμάτε", "εκτιμούν", "θα εκτιμήσω", "θα εκτιμήσεις", "θα εκτιμήσει", "θα εκτιμήσουμε", "θα εκτιμήσετε", "θα εκτιμήσουν", "εκτίμησα", "εκτίμησες", "εκτίμησε", "εκτιμήσαμε", "εκτιμήσατε", "εκτίμησαν", "εκτιμούσα", "εκτιμούσες", "εκτιμούσε", "εκτιμούσαμε", "εκτιμούσατε", "εκτιμούσαν", "εκτίμα", "εκτιμάτε", "εκτίμησε", "εκτιμήστε"]}
{"verb": "εκτιμώ", "eng": "do", "futurum": "θα εκτιμήσω", "aorist": "εκτίμησα", "paradigm": ["εκτιμώ", "εκτιμάς", "εκτιμά", "εκτιμούμε", "εκτιμάτε", "εκτιμούν", "θα εκτιμήσω", "θα εκτιμήσεις", "θα εκτιμήσει", "θα εκτιμήσουμε", "θα εκτιμήσετε", "θα εκτιμήσουν", "εκτίμησα", "εκτίμησες", "εκτίμησε", "εκτιμήσαμε", "εκτιμήσατε", "εκτίμησαν", "εκτιμούσα", "εκτιμούσες", "εκτιμούσε", "εκτιμούσαμε", "εκτιμούσατε", "εκτιμούσαν", "εκτίμα", "εκτιμάτε", "εκτίμησε", "εκτιμήστε"]}
{"verb": "εκτιμώμαι", "eng": "uproot", "futurum": "θα εκτιμηθώ", "aorist": "εκτιμήθηκα", "paradigm": ["εκτιμώμαι", "εκτιμάσαι", "εκτιμάται", "εκτιμόμαστε", "εκτιμάστε", "εκτιμώνται", "θα εκτιμηθώ", "θα εκτιμηθείς", "θα εκτιμηθεί", "θα εκτιμηθούμε", "θα εκτιμηθείτε", "θα εκτιμηθούν", "εκτιμήθηκα", "εκτιμήθηκες", "εκτιμήθηκε", "εκτιμηθήκαμε", "εκτιμηθήκατε", "εκτιμήθηκαν", "εκτιμόμουν", "εκτιμόσουν", "εκτιμόταν", "εκτιμόμασταν", "εκτιμόσασταν", "εκτιμόνταν", "-", "-", "εκτιμήσου", "εκτιμηθείτε"]}
{"verb": "εκτονώνομαι", "eng": "represent", "futurum": "θα εκτονωθώ", "aorist": "εκτονώθηκα", "paradigm": ["εκτονώνομαι", "εκτονώνεσαι", "εκτονώνεται", "εκτονωνόμαστε", "εκτονώνεστε", "εκτονώνονται", "θα εκτονωθώ", "θα εκτονωθείς", "θα εκτονωθεί", "θα εκτονωθούμε", "θα εκτονωθείτε", "θα εκτονωθούν", "εκτονώθηκα", "εκτονώθηκες", "εκτονώθηκε", "εκτονωθήκαμε", "εκτονωθήκατε", "εκτονώθηκαν", "εκτονωνόμουν", "εκτονωνόσουν", "εκτονωνόταν", "εκτονωνόμαστε", "εκτονωνόσαστε", "εκτονώνονταν", "εκτονώνου", "εκτονώνεστε", "εκτονώσου", "εκτονωθείτε"]}
{"verb": "εκτονώνω", "eng": "uproot", "futurum": "θα εκτονώσω", "aorist": "εκτόνωσα", "paradigm": ["εκτονώνω", "εκτονώνεις", "εκτονώνει", "εκτονώνουμε", "εκτονώνετε", "εκτονώνουνε", "θα εκτονώσω", "θα εκτονώσεις", "θα εκτονώσει", "θα εκτονώσουμε", "θα εκτονώσετε", "θα εκτονώσουνε", "εκτόνωσα", "εκτόνωσες", "εκτόνωσε", "εκτονώσαμε", "εκτονώσατε", "εκτόνωσαν", "εκτόνωνα", "εκτόνωνες", "εκτόνωνε", "εκτονώναμε", "εκτονώνατε", "εκτόνωναν", "εκτόνωνε", "εκτονώνετε", "εκτόνωσε", "εκτονώστε"]}
{"verb": "εκτοπίζω", "eng": "displace", "futurum": "θα εκτοπίσω", "aorist": "εκτόπισα", "paradigm": ["εκτοπίζω", "εκτοπίζεις", "εκτοπίζει", "εκτοπίζουμε", "εκτοπίζετε", "εκτοπίζουν", "θα εκτοπίσω", "θα εκτοπίσεις", "θα εκτοπίσει", "θα εκτοπίσουμε", "θα εκτοπίσετε", "θα εκτοπίσουν", "εκτόπισα", "εκτόπισες", "εκτόπισε", "εκτοπίσαμε", "εκτοπίσατε", "εκτόπισαν", "εκτόπιζα", "εκτόπιζες", "εκτόπιζε", "εκτοπίζαμε", "εκτοπίζατε", "εκτόπιζαν", "εκτόπιζε", "εκτοπίζετε", "εκτόπισε", "εκτοπίστε"]}
{"verb": "εκτουρκίζω", "eng": "displace", "futurum": "θα εκτουρκίσω", "aorist": "εκτούρκισα", "paradigm": ["εκτουρκίζω", "εκτουρκίζεις", "εκτουρκίζει", "εκτουρκίζουμε", "εκτουρκίζετε", "εκτουρκίζουν", "θα εκτουρκίσω", "θα εκτουρκίσεις", "θα εκτουρκίσει", "θα εκτουρκίσουμε", "θα εκτουρκίσετε", "θα εκτουρκίσουν", "εκτούρκισα", "εκτούρκισες", "εκτούρκισε", "εκτουρκίσαμε", "εκτουρκίσατε", "εκτούρκισαν", "εκτούρκιζα", "εκτούρκιζες", "εκτούρκιζε", "εκτουρκίζαμε", "εκτουρκίζατε", "εκτούρκιζαν", "εκτούρκιζε", "εκτουρκίζετε", "εκτούρκισε", "εκτουρκίστε"]}
{"verb": "εκτρέπομαι", "eng": "deviation", "futurum": "θα εκτραπώ", "aorist": "εκτράπηκα", "paradigm": ["εκτρέπομαι", "εκτρέπεσαι", "εκτρέπεται", "εκτρεπόμαστε", "εκτρέπεστε", "εκτρέπονται", "θα εκτραπώ", "θα εκτραπείς", "θα εκτραπεί", "θα εκτραπούμε", "θα εκτραπείτε", "θα εκτραπούν", "εκτράπηκα", "εκτράπηκες", "εκτράπηκε", "εκτραπήκαμε", "εκτραπήκατε", "εκτράπηκαν", "εκτρεπόμουν", "εκτρεπόσουν", "εκτρεπόταν", "εκτρεπόμαστε", "εκτρεπόσαστε", "εκτρέπονταν", "εκτρέπου", "εκτρέπεστε", "εκτρέψου", "εκτραπείτε"]}
{"verb": "εκτρέπω", "eng": "deviation", "futurum": "θα εκτρέψω", "aorist": "εξέτρεψα", "paradigm": ["εκτρέπω", "εκτρέπεις", "εκτρέπει", "εκτρέπουμε", "εκτρέπετε", "εκτρέπουν", "θα εκτρέψω", "θα εκτρέψεις", "θα εκτρέψει", "θα εκτρέψουμε", "θα εκτρέψετε", "θα εκτρέψουν", "εξέτρεψα", "εξέτρεψες", "εξέτρεψε", "εκτρέψαμε", "εκτρέψατε", "εξέτρεψαν", "εξέτρεπα", "εξέτρεπες", "εξέτρεπε", "εκτρέπαμε", "εκτρέπατε", "εξέτρεπαν", "έκτρεπε", "εκτρέπετε", "έκτρεψε", "εκτρέψτε"]}
{"verb": "εκτροχιάζω", "eng": "derail", "futurum": "θα εκτροχιάσω", "aorist": "εκτροχίασα", "paradigm": ["εκτροχιάζω", "εκτροχιάζεις", "εκτροχιάζει", "εκτροχιάζουμε", "εκτροχιάζετε", "εκτροχιάζουν", "θα εκτροχιάσω", "θα εκτροχιάσεις", "θα εκτροχιάσει", "θα εκτροχιάσουμε", "θα εκτροχιάσετε", "θα εκτροχιάσουν", "εκτροχίασα", "εκτροχίασες", "εκτροχίασε", "εκτροχιάσαμε", "εκτροχιάσατε", "εκτροχίασαν", "εκτροχίαζα", "εκτροχίαζες", "εκτροχίαζε", "εκτροχιάζαμε", "εκτροχιάζατε", "εκτροχίαζαν", "εκτροχίαζε", "εκτροχιάζετε", "εκτροχίασε", "εκτροχιάστε"]}
{"verb": "εκτυλίσσομαι", "eng": "unfold", "futurum": "θα εκτυλιχτώ", "aorist": "εκτυλίχτηκα", "paradigm": ["εκτυλίσσομαι", "εκτυλίσσεσαι", "εκτυλίσσεται", "εκτυλισσόμαστε", "εκτυλίσσεστε", "εκτυλίσσονται", "θα εκτυλιχτώ", "θα εκτυλιχτείς", "θα εκτυλιχτεί", "θα εκτυλιχτούμε", "θα εκτυλιχτείτε", "θα εκτυλιχτούν", "εκτυλίχτηκα", "εκτυλίχτηκες", "εκτυλίχτηκε", "εκτυλιχτήκαμε", "εκτυλιχτήκατε", "εκτυλίχτηκαν", "εκτυλισσόμουν", "εκτυλισσόσουν", "εκτυλισσόταν", "εκτυλισσόμαστε", "εκτυλισσόσαστε", "εκτυλίσσονταν", "εκτυλίσσου", "εκτυλίσσεστε", "εκτυλίξου", "εκτυλιχτείτε"]}
{"verb": "εκτυλίσσω", "eng": "annihilate", "futurum": "θα εκτυλίξω", "aorist": "εκτύλιξα", "paradigm": ["εκτυλίσσω", "εκτυλίσσεις", "εκτυλίσσει", "εκτυλίσσουμε", "εκτυλίσσετε", "εκτυλίσσουν", "θα εκτυλίξω", "θα εκτυλίξεις", "θα εκτυλίξει", "θα εκτυλίξουμε", "θα εκτυλίξετε", "θα εκτυλίξουν", "εκτύλιξα", "εκτύλιξες", "εκτύλιξε", "εκτυλίξαμε", "εκτυλίξατε", "εκτύλιξαν", "εκτύλισσα", "εκτύλισσες", "εκτύλισσε", "εκτυλίσσαμε", "εκτυλίσσατε", "εκτύλισσαν", "εκτύλισσε", "εκτυλίσσετε", "εκτύλιξε", "εκτυλίξτε"]}
{"verb": "εκτυπώνομαι", "eng": "unfold", "futurum": "θα εκτυπωθώ", "aorist": "εκτυπώθηκα", "paradigm": ["εκτυπώνομαι", "εκτυπώνεσαι", "εκτυπώνεται", "εκτυπωνόμαστε", "εκτυπώνεστε", "εκτυπώνονται", "θα εκτυπωθώ", "θα εκτυπωθείς", "θα εκτυπωθεί", "θα εκτυπωθούμε", "θα εκτυπωθείτε", "θα εκτυπωθούν", "εκτυπώθηκα", "εκτυπώθηκες", "εκτυπώθηκε", "εκτυπωθήκαμε", "εκτυπωθήκατε", "εκτυπώθηκαν", "εκτυπωνόμουν", "εκτυπωνόσουν", "εκτυπωνόταν", "εκτυπωνόμαστε", "εκτυπωνόσαστε", "εκτυπώνονταν", "εκτυπώνου", "εκτυπώνεστε", "εκτυπώσου", "εκτυπωθείτε"]}
{"verb": "εκτυπώνω", "eng": "print", "futurum": "θα εκτυπώσω", "aorist": "εκτύπωσα", "paradigm": ["εκτυπώνω", "εκτυπώνεις", "εκτυπώνει", "εκτυπώνουμε", "εκτυπώνετε", "εκτυπώνουνε", "θα εκτυπώσω", "θα εκτυπώσεις", "θα εκτυπώσει", "θα εκτυπώσουμε", "θα εκτυπώσετε", "θα εκτυπώσουνε", "εκτύπωσα", "εκτύπωσες", "εκτύπωσε", "εκτυπώσαμε", "εκτυπώσατε", "εκτύπωσαν", "εκτύπωνα", "εκτύπωνες", "εκτύπωνε", "εκτυπώναμε", "εκτυπώνατε", "εκτύπωναν", "εκτύπωνε", "εκτυπώνετε", "εκτύπωσε", "εκτυπώστε"]}
{"verb": "εκφαυλίζω", "eng": "contaminate", "futurum": "θα εκφαυλίσω", "aorist": "εκφαύλισα", "paradigm": ["εκφαυλίζω", "εκφαυλίζεις", "εκφαυλίζει", "εκφαυλίζουμε", "εκφαυλίζετε", "εκφαυλίζουν", "θα εκφαυλίσω", "θα εκφαυλίσεις", "θα εκφαυλίσει", "θα εκφαυλίσουμε", "θα εκφαυλίσετε", "θα εκφαυλίσουν", "εκφαύλισα", "εκφαύλισες", "εκφαύλισε", "εκφαυλίσαμε", "εκφαυλίσατε", "εκφαύλισαν", "εκφαύλιζα", "εκφαύλιζες", "εκφαύλιζε", "εκφαυλίζαμε", "εκφαυλίζατε", "εκφαύλιζαν", "εκφαύλιζε", "εκφαυλίζετε", "εκφαύλισε", "εκφαυλίστε"]}
{"verb": "εκφέρω", "eng": "utter", "futurum": "θα εκφέρω", "aorist": "εξέφερα", "paradigm": ["εκφέρω", "εκφέρεις", "εκφέρει", "εκφέρουμε", "εκφέρετε", "εκφέρουν", "θα εκφέρω", "θα εκφέρεις", "θα εκφέρει", "θα εκφέρουμε", "θα εκφέρετε", "θα εκφέρουν", "εξέφερα", "εξέφερες", "εξέφερε", "εκφέραμε", "εκφέρατε", "εξέφεραν", "εξέφερα", "εξέφερες", "εξέφερε", "εκφέραμε", "εκφέρατε", "εξέφεραν", "έκφερε", "εκφέρετε", "έκφερε", "εκφέρτε"]}
{"verb": "εκφεύγω", "eng": "be out of scope", "futurum": "θα εκφύγω", "aorist": "εξέφυγα", "paradigm": ["εκφεύγω", "εκφεύγεις", "εκφεύγει", "εκφεύγουμε", "εκφεύγετε", "εκφεύγουν", "θα εκφύγω", "θα εκφύγεις", "θα εκφύγει", "θα εκφύγουμε", "θα εκφύγετε", "θα εκφύγουν", "εξέφυγα", "εξέφυγες", "εξέφυγε", "εκφύγαμε", "εκφύγατε", "εξέφυγα", "εξέφευγόμουν", "εξέφευγόσουν", "εξέφευγόταν", "εξέφευγόμαστε", "εξέφευγόσαστε", "έξεφευγόνταν", "έκφυσου", "εκφύγετε", "να εκφεύγεις", "εκφεύγετε"]}
{"verb": "εκφοβίζω", "eng": "annihilate", "futurum": "θα εκφοβίσω", "aorist": "εκφόβισα", "paradigm": ["εκφοβίζω", "εκφοβίζεις", "εκφοβίζει", "εκφοβίζουμε", "εκφοβίζετε", "εκφοβίζουν", "θα εκφοβίσω", "θα εκφοβίσεις", "θα εκφοβίσει", "θα εκφοβίσουμε", "θα εκφοβίσετε", "θα εκφοβίσουν", "εκφόβισα", "εκφόβισες", "εκφόβισε", "εκφοβίσαμε", "εκφοβίσατε", "εκφόβισαν", "εκφόβιζα", "εκφόβιζες", "εκφόβιζε", "εκφοβίζαμε", "εκφοβίζατε", "εκφόβιζαν", "εκφόβιζε", "εκφοβίζετε", "εκφόβισε", "εκφοβίστε"]}
{"verb": "εκφορτώνω", "eng": "print", "futurum": "θα εκφορτώσω", "aorist": "εκφόρτωσα", "paradigm": ["εκφορτώνω", "εκφορτώνεις", "εκφορτώνει", "εκφορτώνουμε", "εκφορτώνετε", "εκφορτώνουνε", "θα εκφορτώσω", "θα εκφορτώσεις", "θα εκφορτώσει", "θα εκφορτώσουμε", "θα εκφορτώσετε", "θα εκφορτώσουνε", "εκφόρτωσα", "εκφόρτωσες", "εκφόρτωσε", "εκφορτώσαμε", "εκφορτώσατε", "εκφόρτωσαν", "εκφόρτωνα", "εκφόρτωνες", "εκφόρτωνε", "εκφορτώναμε", "εκφορτώνατε", "εκφόρτωναν", "εκφόρτωνε", "εκφορτώνετε", "εκφόρτωσε", "εκφορτώστε"]}
{"verb": "εκφράζομαι", "eng": "express oneself", "futurum": "θα εκφραστώ", "aorist": "εκφράστηκα", "paradigm": ["εκφράζομαι", "εκφράζεσαι", "εκφράζεται", "εκφραζόμαστε", "εκφράζεστε", "εκφράζονται", "θα εκφραστώ", "θα εκφραστείς", "θα εκφραστεί", "θα εκφραστούμε", "θα εκφραστείτε", "θα εκφραστούν", "εκφράστηκα", "εκφράστηκες", "εκφράστηκε", "εκφραστήκαμε", "εκφραστήκατε", "εκφράστηκα", "εκφραζόμουν", "εκφραζόσουν", "εκφραζόταν", "εκφραζόμαστε", "εκφραζόσαστε", "εκφράζονταν", "εκφράσου", "εκφραστείτε", "να εκφράζεσαι", "εκφράζεστε"]}
{"verb": "εκφράζω", "eng": "express", "futurum": "θα εκφράσω", "aorist": "εξέφρασα", "paradigm": ["εκφράζω", "εκφράζεις", "εκφράζει", "εκφράζουμε", "εκφράζετε", "εκφράζουν", "θα εκφράσω", "θα εκφράσεις", "θα εκφράσει", "θα εκφράσουμε", "θα εκφράσετε", "θα εκφράσουν", "εξέφρασα", "εξέφρασες", "εξέφρασε", "εκφράσαμε", "εκφράσατε", "εξέφρασα", "εξέφραζόμουν", "εξέφραζόσουν", "εξέφραζόταν", "εξέφραζόμαστε", "εξέφραζόσαστε", "έξεφραζόνταν", "έκφρσου", "εκφράστε", "να εκφράζεις", "εκφράζετε"]}
{"verb": "εκφυλίζω", "eng": "degenerate", "futurum": "θα εκφυλίσω", "aorist": "εκφύλισα", "paradigm": ["εκφυλίζω", "εκφυλίζεις", "εκφυλίζει", "εκφυλίζουμε", "εκφυλίζετε", "εκφυλίζουν", "θα εκφυλίσω", "θα εκφυλίσεις", "θα εκφυλίσει", "θα εκφυλίσουμε", "θα εκφυλίσετε", "θα εκφυλίσουν", "εκφύλισα", "εκφύλισες", "εκφύλισε", "εκφυλίσαμε", "εκφυλίσατε", "εκφύλισαν", "εκφύλιζα", "εκφύλιζες", "εκφύλιζε", "εκφυλίζαμε", "εκφυλίζατε", "εκφύλιζαν", "εκφύλιζε", "εκφυλίζετε", "εκφύλισε", "εκφυλίστε"]}
{"verb": "εκχειλίζω", "eng": "degenerate", "futurum": "θα εκχειλίσω", "aorist": "εκχείλισα", "paradigm": ["εκχειλίζω", "εκχειλίζεις", "εκχειλίζει", "εκχειλίζουμε", "εκχειλίζετε", "εκχειλίζουν", "θα εκχειλίσω", "θα εκχειλίσεις", "θα εκχειλίσει", "θα εκχειλίσουμε", "θα εκχειλίσετε", "θα εκχειλίσουν", "εκχείλισα", "εκχείλισες", "εκχείλισε", "εκχειλίσαμε", "εκχειλίσατε", "εκχείλισαν", "εκχείλιζα", "εκχείλιζες", "εκχείλιζε", "εκχειλίζαμε", "εκχειλίζατε", "εκχείλιζαν", "εκχείλιζε", "εκχειλίζετε", "εκχείλισε", "εκχειλίστε"]}
{"verb": "εκχερσώνω", "eng": "print", "futurum": "θα εκχερσώσω", "aorist": "εκχέρσωσα", "paradigm": ["εκχερσώνω", "εκχερσώνεις", "εκχερσώνει", "εκχερσώνουμε", "εκχερσώνετε", "εκχερσώνουνε", "θα εκχερσώσω", "θα εκχερσώσεις", "θα εκχερσώσει", "θα εκχερσώσουμε", "θα εκχερσώσετε", "θα εκχερσώσουνε", "εκχέρσωσα", "εκχέρσωσες", "εκχέρσωσε", "εκχερσώσαμε", "εκχερσώσατε", "εκχέρσωσαν", "εκχέρσωνα", "εκχέρσωνες", "εκχέρσωνε", "εκχερσώναμε", "εκχερσώνατε", "εκχέρσωναν", "εκχέρσωνε", "εκχερσώνετε", "εκχέρσωσε", "εκχερσώστε"]}
{"verb": "εκχιονίζω", "eng": "degenerate", "futurum": "θα εκχιονίσω", "aorist": "εκχιόνισα", "paradigm": ["εκχιονίζω", "εκχιονίζεις", "εκχιονίζει", "εκχιονίζουμε", "εκχιονίζετε", "εκχιονίζουν", "θα εκχιονίσω", "θα εκχιονίσεις", "θα εκχιονίσει", "θα εκχιονίσουμε", "θα εκχιονίσετε", "θα εκχιονίσουν", "εκχιόνισα", "εκχιόνισες", "εκχιόνισε", "εκχιονίσαμε", "εκχιονίσατε", "εκχιόνισαν", "εκχιόνιζα", "εκχιόνιζες", "εκχιόνιζε", "εκχιονίζαμε", "εκχιονίζατε", "εκχιόνιζαν", "εκχιόνιζε", "εκχιονίζετε", "εκχιόνισε", "εκχιονίστε"]}
{"verb": "εκχριστιανίζω", "eng": "Christianize", "futurum": "θα εκχριστιανίσω", "aorist": "εκχριστιάνισα", "paradigm": ["εκχριστιανίζω", "εκχριστιανίζεις", "εκχριστιανίζει", "εκχριστιανίζουμε", "εκχριστιανίζετε", "εκχριστιανίζουν", "θα εκχριστιανίσω", "θα εκχριστιανίσεις", "θα εκχριστιανίσει", "θα εκχριστιανίσουμε", "θα εκχριστιανίσετε", "θα εκχριστιανίσουν", "εκχριστιάνισα", "εκχριστιάνισες", "εκχριστιάνισε", "εκχριστιανίσαμε", "εκχριστιανίσατε", "εκχριστιάνισαν", "εκχριστιάνιζα", "εκχριστιάνιζες", "εκχριστιάνιζε", "εκχριστιανίζαμε", "εκχριστιανίζατε", "εκχριστιάνιζαν", "εκχριστιάνιζε", "εκχριστιανίζετε", "εκχριστιάνισε", "εκχριστιανίστε"]}
{"verb": "εκχυδαΐζω", "eng": "Christianize", "futurum": "θα εκχυδαΐσω", "aorist": "εκχυδάισα", "paradigm": ["εκχυδαΐζω", "εκχυδαΐζεις", "εκχυδαΐζει", "εκχυδαΐζουμε", "εκχυδαΐζετε", "εκχυδαΐζουν", "θα εκχυδαΐσω", "θα εκχυδαΐσεις", "θα εκχυδαΐσει", "θα εκχυδαΐσουμε", "θα εκχυδαΐσετε", "θα εκχυδαΐσουν", "εκχυδάισα", "εκχυδάισες", "εκχυδάισε", "εκχυδαΐσαμε", "εκχυδαΐσατε", "εκχυδάισαν", "εκχυδάιζα", "εκχυδάιζες", "εκχυδάιζε", "εκχυδαΐζαμε", "εκχυδαΐζατε", "εκχυδάιζαν", "εκχυδάιζε", "εκχυδαΐζετε", "εκχυδάισε", "εκχυδαΐστε"]}
{"verb": "εκχυλίζω", "eng": "degenerate", "futurum": "θα εκχυλίσω", "aorist": "εκχύλισα", "paradigm": ["εκχυλίζω", "εκχυλίζεις", "εκχυλίζει", "εκχυλίζουμε", "εκχυλίζετε", "εκχυλίζουν", "θα εκχυλίσω", "θα εκχυλίσεις", "θα εκχυλίσει", "θα εκχυλίσουμε", "θα εκχυλίσετε", "θα εκχυλίσουν", "εκχύλισα", "εκχύλισες", "εκχύλισε", "εκχυλίσαμε", "εκχυλίσατε", "εκχύλισαν", "εκχύλιζα", "εκχύλιζες", "εκχύλιζε", "εκχυλίζαμε", "εκχυλίζατε", "εκχύλιζαν", "εκχύλιζε", "εκχυλίζετε", "εκχύλισε", "εκχυλίστε"]}
{"verb": "εκχωματώνω", "eng": "print", "futurum": "θα εκχωματώσω", "aorist": "εκχωμάτωσα", "paradigm": ["εκχωματώνω", "εκχωματώνεις", "εκχωματώνει", "εκχωματώνουμε", "εκχωματώνετε", "εκχωματώνουνε", "θα εκχωματώσω", "θα εκχωματώσεις", "θα εκχωματώσει", "θα εκχωματώσουμε", "θα εκχωματώσετε", "θα εκχωματώσουνε", "εκχωμάτωσα", "εκχωμάτωσες", "εκχωμάτωσε", "εκχωματώσαμε", "εκχωματώσατε", "εκχωμάτωσαν", "εκχωμάτωνα", "εκχωμάτωνες", "εκχωμάτωνε", "εκχωματώναμε", "εκχωματώνατε", "εκχωμάτωναν", "εκχωμάτωνε", "εκχωματώνετε", "εκχωμάτωσε", "εκχωματώστε"]}
{"verb": "ελαιοχρωματίζω", "eng": "oil-paint", "futurum": "θα ελαιοχρωματίσω", "aorist": "ελαιοχρωμάτισα", "paradigm": ["ελαιοχρωματίζω", "ελαιοχρωματίζεις", "ελαιοχρωματίζει", "ελαιοχρωματίζουμε", "ελαιοχρωματίζετε", "ελαιοχρωματίζουν", "θα ελαιοχρωματίσω", "θα ελαιοχρωματίσεις", "θα ελαιοχρωματίσει", "θα ελαιοχρωματίσουμε", "θα ελαιοχρωματίσετε", "θα ελαιοχρωματίσουν", "ελαιοχρωμάτισα", "ελαιοχρωμάτισες", "ελαιοχρωμάτισε", "ελαιοχρωματίσαμε", "ελαιοχρωματίσατε", "ελαιοχρωμάτισαν", "ελαιοχρωμάτιζα", "ελαιοχρωμάτιζες", "ελαιοχρωμάτιζε", "ελαιοχρωματίζαμε", "ελαιοχρωματίζατε", "ελαιοχρωμάτιζαν", "ελαιοχρωμάτιζε", "ελαιοχρωματίζετε", "ελαιοχρωμάτισε", "ελαιοχρωματίστε"]}
{"verb": "ελαττώνομαι", "eng": "fall", "futurum": "θα ελαττωθώ", "aorist": "ελαττώθηκα", "paradigm": ["ελαττώνομαι", "ελαττώνεσαι", "ελαττώνεται", "ελαττωνόμαστε", "ελαττώνεστε", "ελαττώνονται", "θα ελαττωθώ", "θα ελαττωθείς", "θα ελαττωθεί", "θα ελαττωθούμε", "θα ελαττωθείτε", "θα ελαττωθούν", "ελαττώθηκα", "ελαττώθηκες", "ελαττώθηκε", "ελαττωθήκαμε", "ελαττωθήκατε", "ελαττώθηκα", "ελαττωνόμουν", "ελαττωνόσουν", "ελαττωνόταν", "ελαττωνόμαστε", "ελαττωνόσαστε", "ελαττώνονταν", "ελαττώσου", "ελαττωθείτε", "να ελαττώνεσαι", "ελαττώνεστε"]}
{"verb": "ελαττώνω", "eng": "reduce", "futurum": "θα ελαττώσω", "aorist": "ελάττωσα", "paradigm": ["ελαττώνω", "ελαττώνεις", "ελαττώνει", "ελαττώνουμε", "ελαττώνετε", "ελαττώνουνε", "θα ελαττώσω", "θα ελαττώσεις", "θα ελαττώσει", "θα ελαττώσουμε", "θα ελαττώσετε", "θα ελαττώσουνε", "ελάττωσα", "ελάττωσες", "ελάττωσε", "ελαττώσαμε", "ελαττώσατε", "ελάττωσαν", "ελάττωνα", "ελάττωνες", "ελάττωνε", "ελαττώναμε", "ελαττώνατε", "ελάττωναν", "ελάττωνε", "ελαττώνετε", "ελάττωσε", "ελαττώστε"]}
{"verb": "ελαφραίνω", "eng": "oil-paint", "futurum": "θα ελαφρύνω", "aorist": "ελάφρυνα", "paradigm": ["ελαφραίνω", "ελαφραίνεις", "ελαφραίνει", "ελαφραίνουμε", "ελαφραίνετε", "ελαφραίνουν", "θα ελαφρύνω", "θα ελαφρύνεις", "θα ελαφρύνει", "θα ελαφρύνουμε", "θα ελαφρύνετε", "θα ελαφρύνουν", "ελάφρυνα", "ελάφρυνες", "ελάφρυνε", "ελαφρύναμε", "ελαφρύνατε", "ελάφρυναν", "ελάφραινα", "ελάφραινες", "ελάφραινε", "ελαφραίναμε", "ελαφραίνατε", "ελάφραιναν", "ελάφραινε", "ελαφραίνετε", "ελάφρυνε", "ελαφρύνετε"]}
{"verb": "ελαφρώνω", "eng": "reduce", "futurum": "θα ελαφρώσω", "aorist": "ελάφρωσα", "paradigm": ["ελαφρώνω", "ελαφρώνεις", "ελαφρώνει", "ελαφρώνουμε", "ελαφρώνετε", "ελαφρώνουνε", "θα ελαφρώσω", "θα ελαφρώσεις", "θα ελαφρώσει", "θα ελαφρώσουμε", "θα ελαφρώσετε", "θα ελαφρώσουνε", "ελάφρωσα", "ελάφρωσες", "ελάφρωσε", "ελαφρώσαμε", "ελαφρώσατε", "ελάφρωσαν", "ελάφρωνα", "ελάφρωνες", "ελάφρωνε", "ελαφρώναμε", "ελαφρώνατε", "ελάφρωναν", "ελάφρωνε", "ελαφρώνετε", "ελάφρωσε", "ελαφρώστε"]}
{"verb": "ελαχιστοποιούμαι", "eng": "oil-paint", "futurum": "θα ελαχιστοποιηθώ", "aorist": "ελαχιστοποιήθηκα", "paradigm": ["ελαχιστοποιούμαι", "ελαχιστοποιείσαι", "ελαχιστοποιείται", "ελαχιστοποιούμαστε", "ελαχιστοποιείστε", "ελαχιστοποιούνται", "θα ελαχιστοποιηθώ", "θα ελαχιστοποιηθείς", "θα ελαχιστοποιηθεί", "θα ελαχιστοποιηθούμε", "θα ελαχιστοποιηθείτε", "θα ελαχιστοποιηθούν", "ελαχιστοποιήθηκα", "ελαχιστοποιήθηκες", "ελαχιστοποιήθηκε", "ελαχιστοποιηθήκαμε", "ελαχιστοποιηθήκατε", "ελαχιστοποιήθηκαν", "ελαχιστοποιούμουν", "ελαχιστοποιούσουν", "ελαχιστοποιούνταν", "ελαχιστοποιούμαστε", "ελαχιστοποιούσαστε", "ελαχιστοποιούνταν", "-", "-", "ελαχιστοποιήσου", "ελαχιστοποιηθείτε"]}
{"verb": "ελέγχομαι", "eng": "oil-paint", "futurum": "θα ελεγχθώ", "aorist": "ελέγχθηκα", "paradigm": ["ελέγχομαι", "ελέγχεσαι", "ελέγχεται", "ελεγχόμαστε", "ελέγχεστε", "ελέγχονται", "θα ελεγχθώ", "θα ελεγχθείς", "θα ελεγχθεί", "θα ελεγχθούμε", "θα ελεγχθείτε", "θα ελεγχθούν", "ελέγχθηκα", "ελέγχθηκες", "ελέγχθηκε", "ελεγχθήκαμε", "ελεγχθήκατε", "ελέγχθηκαν", "ελεγχόμουν", "ελεγχόσουν", "ελεγχόταν", "ελεγχόμαστε", "ελεγχόσαστε", "ελέγχονταν", "ελέγχου", "ελέγχεστε", "ελέγξου", "ελεγχθείτε"]}
{"verb": "ελέγχω", "eng": "question", "futurum": "θα ελέγξω", "aorist": "έλεγξα", "paradigm": ["ελέγχω", "ελέγχεις", "ελέγχει", "ελέγχουμε", "ελέγχετε", "ελέγχουν", "θα ελέγξω", "θα ελέγξεις", "θα ελέγξει", "θα ελέγξουμε", "θα ελέγξετε", "θα ελέγξουν", "έλεγξα", "έλεγξες", "έλεγξε", "ελέγξαμε", "ελέγξατε", "έλεγξαν", "έλεγχα", "έλεγχες", "έλεγχε", "ελέγχαμε", "ελέγχατε", "έλεγχαν", "έλεγχε", "ελέγχετε", "έλεγξε", "ελέγξτε"]}
{"verb": "ελευθερώνομαι", "eng": "reduce", "futurum": "θα ελευθερωθώ", "aorist": "ελευθερώθηκα", "paradigm": ["ελευθερώνομαι", "ελευθερώνεσαι", "ελευθερώνεται", "ελευθερωνόμαστε", "ελευθερώνεστε", "ελευθερώνονται", "θα ελευθερωθώ", "θα ελευθερωθείς", "θα ελευθερωθεί", "θα ελευθερωθούμε", "θα ελευθερωθείτε", "θα ελευθερωθούνε", "ελευθερώθηκα", "ελευθερώθηκες", "ελευθερώθηκε", "ελευθερωθήκαμε", "ελευθερωθήκατε", "ελευθερώθηκαν", "ελευθερωνόμουνα", "ελευθερωνόσουνα", "ελευθερωνότανε", "ελευθερωνόμασταν", "ελευθερωνόσασταν", "ελευθερώνονταν", "-", "-", "ελευθερώσου", "ελευθερωθείτε"]}
{"verb": "ελευθερώνω", "eng": "liberate", "futurum": "θα ελευθερώσω", "aorist": "ελευθέρωσα", "paradigm": ["ελευθερώνω", "ελευθερώνεις", "ελευθερώνει", "ελευθερώνουμε", "ελευθερώνετε", "ελευθερώνουνε", "θα ελευθερώσω", "θα ελευθερώσεις", "θα ελευθερώσει", "θα ελευθερώσουμε", "θα ελευθερώσετε", "θα ελευθερώσουνε", "ελευθέρωσα", "ελευθέρωσες", "ελευθέρωσε", "ελευθερώσαμε", "ελευθερώσατε", "ελευθέρωσαν", "ελευθέρωνα", "ελευθέρωνες", "ελευθέρωνε", "ελευθερώναμε", "ελευθερώνατε", "ελευθέρωναν", "ελευθέρωνε", "ελευθερώνετε", "ελευθέρωσε", "ελευθερώστε"]}
{"verb": "ελκύω", "eng": "attract", "futurum": "θα ελκύσω", "aorist": "έλκυσα", "paradigm": ["ελκύω", "ελκύεις", "ελκύει", "ελκύουμε", "ελκύετε", "ελκύουν", "θα ελκύσω", "θα ελκύσεις", "θα ελκύσει", "θα ελκύσουμε", "θα ελκύσετε", "θα ελκύσουν", "έλκυσα", "έλκυσες", "έλκυσε", "λκύσαμε", "λκύσατε", "έλκυσα", "έλκυόμουν", "έλκυόσουν", "έλκυόταν", "έλκυόμαστε", "έλκυόσαστε", "έλκύονταν", "έλκσου", "ελκύστε", "να ελκύεις", "ελκύετε"]}
{"verb": "ελλιμενίζω", "eng": "oil-paint", "futurum": "θα ελλιμενίσω", "aorist": "ελλιμένισα", "paradigm": ["ελλιμενίζω", "ελλιμενίζεις", "ελλιμενίζει", "ελλιμενίζουμε", "ελλιμενίζετε", "ελλιμενίζουν", "θα ελλιμενίσω", "θα ελλιμενίσεις", "θα ελλιμενίσει", "θα ελλιμενίσουμε", "θα ελλιμενίσετε", "θα ελλιμενίσουν", "ελλιμένισα", "ελλιμένισες", "ελλιμένισε", "ελλιμενίσαμε", "ελλιμενίσατε", "ελλιμένισαν", "ελλιμένιζα", "ελλιμένιζες", "ελλιμένιζε", "ελλιμενίζαμε", "ελλιμενίζατε", "ελλιμένιζαν", "ελλιμένιζε", "ελλιμενίζετε", "ελλιμένισε", "ελλιμενίστε"]}
{"verb": "ελπίζω", "eng": "hope to", "futurum": "θα ελπίσω", "aorist": "έλπισα", "paradigm": ["ελπίζω", "ελπίζεις", "ελπίζει", "ελπίζουμε", "ελπίζετε", "ελπίζουν", "θα ελπίσω", "θα ελπίσεις", "θα ελπίσει", "θα ελπίσουμε", "θα ελπίσετε", "θα ελπίσουν", "έλπισα", "έλπισες", "έλπισε", "ελπίσαμε", "ελπίσατε", "έλπισαν", "έλπιζα", "έλπιζες", "έλπιζε", "ελπίζαμε", "ελπίζατε", "έλπιζαν", "έλπιζε", "ελπίζετε", "έλπισε", "ελπίσετε"]}
{"verb": "εμβάλλω", "eng": "introduce", "futurum": "θα εμβάλω", "aorist": "ενέβαλα", "paradigm": ["εμβάλλω", "εμβάλλεις", "εμβάλλει", "εμβάλλουμε", "εμβάλλετε", "εμβάλλουν", "θα εμβάλω", "θα εμβάλεις", "θα εμβάλει", "θα εμβάλουμε", "θα εμβάλετε", "θα εμβάλουν", "ενέβαλα", "ενέβαλες", "ενέβαλε", "εμβάλαμε", "εμβάλατε", "ενέβαλα", "ενέβαλλόμουν", "ενέβαλλόσουν", "ενέβαλλόταν", "ενέβαλλόμαστε", "ενέβαλλόσαστε", "ένεβαλλόνταν", "έμβασου", "εμβάλετε", "να εμβάλλεις", "εμβάλλετε"]}
{"verb": "εμβαπτίζω", "eng": "immerse", "futurum": "θα εμβαπτίσω", "aorist": "εμβάπτισα", "paradigm": ["εμβαπτίζω", "εμβαπτίζεις", "εμβαπτίζει", "εμβαπτίζουμε", "εμβαπτίζετε", "εμβαπτίζουν", "θα εμβαπτίσω", "θα εμβαπτίσεις", "θα εμβαπτίσει", "θα εμβαπτίσουμε", "θα εμβαπτίσετε", "θα εμβαπτίσουν", "εμβάπτισα", "εμβάπτισες", "εμβάπτισε", "εμβαπτίσαμε", "εμβαπτίσατε", "εμβάπτισαν", "εμβάπτιζα", "εμβάπτιζες", "εμβάπτιζε", "εμβαπτίζαμε", "εμβαπτίζατε", "εμβάπτιζαν", "εμβάπτιζε", "εμβαπτίζετε", "εμβάπτισε", "εμβαπτίστε"]}
{"verb": "εμβολίζω", "eng": "ram", "futurum": "θα εμβολίσω", "aorist": "εμβόλισα", "paradigm": ["εμβολίζω", "εμβολίζεις", "εμβολίζει", "εμβολίζουμε", "εμβολίζετε", "εμβολίζουν", "θα εμβολίσω", "θα εμβολίσεις", "θα εμβολίσει", "θα εμβολίσουμε", "θα εμβολίσετε", "θα εμβολίσουν", "εμβόλισα", "εμβόλισες", "εμβόλισε", "εμβολίσαμε", "εμβολίσατε", "εμβόλισαν", "εμβόλιζα", "εμβόλιζες", "εμβόλιζε", "εμβολίζαμε", "εμβολίζατε", "εμβόλιζαν", "εμβόλιζε", "εμβολίζετε", "εμβόλισε", "εμβολίστε"]}
{"verb": "εμίζω", "eng": "ram", "futurum": "θα εμίσω", "aorist": "έμισα", "paradigm": ["εμίζω", "εμίζεις", "εμίζει", "εμίζουμε", "εμίζετε", "εμίζουν", "θα εμίσω", "θα εμίσεις", "θα εμίσει", "θα εμίσουμε", "θα εμίσετε", "θα εμίσουν", "έμισα", "έμισες", "έμισε", "εμίσαμε", "εμίσατε", "έμισαν", "έμιζα", "έμιζες", "έμιζε", "εμίζαμε", "εμίζατε", "έμιζαν", "έμιζε", "εμίζετε", "έμισε", "εμίστε"]}
{"verb": "εμμένω", "eng": "abide by", "futurum": "θα εμμείνω", "aorist": "ενέμεινα", "paradigm": ["εμμένω", "εμμένεις", "εμμένει", "εμμένουμε", "εμμένετε", "εμμένουν", "θα εμμείνω", "θα εμμείνεις", "θα εμμείνει", "θα εμμείνουμε", "θα εμμείνετε", "θα εμμείνουν", "ενέμεινα", "ενέμεινες", "ενέμεινε", "εμμείναμε", "εμμείνατε", "ενέμεινα", "ενέμενόμουν", "ενέμενόσουν", "ενέμενόταν", "ενέμενόμαστε", "ενέμενόσαστε", "ένεμενόνταν", "εμμέισου", "εμμείνετε", "να εμμένεις", "εμμένετε"]}
{"verb": "εμπλέκω", "eng": "involve", "futurum": "θα εμπλακώ", "aorist": "ενέπλεξα", "paradigm": ["εμπλέκω", "εμπλέκεις", "εμπλέκει", "εμπλέκουμε", "εμπλέκετε", "εμπλέκουν", "θα εμπλακώ", "θα εμπλακείς", "θα εμπλακεί", "θα εμπλακούμε", "θα εμπλακείτε", "θα εμπλακούν", "ενέπλεξα", "ενέπλεξες", "ενέπλεξε", "εμπλέξαμε", "εμπλέξατε", "ενέπλεξα", "ενέπλεκόμουν", "ενέπλεκόσουν", "ενέπλεκόταν", "ενέπλεκόμαστε", "ενέπλεκόσαστε", "ένεπλεκόνταν", "εμπλάκσου", "εμπλακείτε", "να εμπλέκεις", "εμπλέκετε"]}
{"verb": "εμπλουτίζω", "eng": "ram", "futurum": "θα εμπλουτίσω", "aorist": "εμπλούτισα", "paradigm": ["εμπλουτίζω", "εμπλουτίζεις", "εμπλουτίζει", "εμπλουτίζουμε", "εμπλουτίζετε", "εμπλουτίζουν", "θα εμπλουτίσω", "θα εμπλουτίσεις", "θα εμπλουτίσει", "θα εμπλουτίσουμε", "θα εμπλουτίσετε", "θα εμπλουτίσουν", "εμπλούτισα", "εμπλούτισες", "εμπλούτισε", "εμπλουτίσαμε", "εμπλουτίσατε", "εμπλούτισαν", "εμπλούτιζα", "εμπλούτιζες", "εμπλούτιζε", "εμπλουτίζαμε", "εμπλουτίζατε", "εμπλούτιζαν", "εμπλούτιζε", "εμπλουτίζετε", "εμπλούτισε", "εμπλουτίστε"]}
{"verb": "εμπνέυω", "eng": "inspire", "futurum": "θα εμπνεύσω", "aorist": "ενέπνευσα", "paradigm": ["εμπνέυω", "εμπνέυεις", "εμπνέυει", "εμπνέυουμε", "εμπνέυετε", "εμπνέυουν", "θα εμπνεύσω", "θα εμπνεύσεις", "θα εμπνεύσει", "θα εμπνεύσουμε", "θα εμπνεύσετε", "θα εμπνεύσουν", "ενέπνευσα", "ενέπνευσες", "ενέπνευσε", "εμπνεύσαμε", "εμπνεύσατε", "ενέπνευσα", "ενεπνεύόμουν", "ενεπνεύόσουν", "ενεπνεύόταν", "ενεπνεύόμαστε", "ενεπνεύόσαστε", "ενεπνέυ", "εμπνέσου", "εμπνεύστε", "να εμπνέυεις", "εμπνέυετε"]}
{"verb": "εμπνέω", "eng": "inspire", "futurum": "θα εμπνεύσω", "aorist": "ενέπνευσα", "paradigm": ["εμπνέω", "εμπνέεις", "εμπνέει", "εμπνέουμε", "εμπνέετε", "εμπνέουν", "θα εμπνεύσω", "θα εμπνεύσεις", "θα εμπνεύσει", "θα εμπνεύσουμε", "θα εμπνεύσετε", "θα εμπνεύσουν", "ενέπνευσα", "ενέπνευσες", "ενέπνευσε", "εμπνεύσαμε", "εμπνεύσατε", "ενέπνευσαν", "ενέπνεα", "ενέπνεες", "ενέπνεε", "εμπνέαμε", "εμπνέατε", "ενέπνεαν", "έμπνεε", "εμπνέετε", "έμπνευσε", "έμπνευσετε"]}
{"verb": "εμποδίζω", "eng": "block", "futurum": "θα εμποδίσω", "aorist": "εμπόδισα", "paradigm": ["εμποδίζω", "εμποδίζεις", "εμποδίζει", "εμποδίζουμε", "εμποδίζετε", "εμποδίζουν", "θα εμποδίσω", "θα εμποδίσεις", "θα εμποδίσει", "θα εμποδίσουμε", "θα εμποδίσετε", "θα εμποδίσουν", "εμπόδισα", "εμπόδισες", "εμπόδισε", "εμποδίσαμε", "εμποδίσατε", "εμπόδισαν", "εμπόδιζα", "εμπόδιζες", "εμπόδιζε", "εμποδίζαμε", "εμποδίζατε", "εμπόδιζαν", "εμπόδιζε", "εμποδίζετε", "εμπόδισε", "εμποδίστε"]}
{"verb": "εμπορευματοποιούμαι", "eng": "ram", "futurum": "θα εμπορευματοποιηθώ", "aorist": "εμπορευματοποιήθηκα", "paradigm": ["εμπορευματοποιούμαι", "εμπορευματοποιείσαι", "εμπορευματοποιείται", "εμπορευματοποιούμαστε", "εμπορευματοποιείστε", "εμπορευματοποιούνται", "θα εμπορευματοποιηθώ", "θα εμπορευματοποιηθείς", "θα εμπορευματοποιηθεί", "θα εμπορευματοποιηθούμε", "θα εμπορευματοποιηθείτε", "θα εμπορευματοποιηθούν", "εμπορευματοποιήθηκα", "εμπορευματοποιήθηκες", "εμπορευματοποιήθηκε", "εμπορευματοποιηθήκαμε", "εμπορευματοποιηθήκατε", "εμπορευματοποιήθηκαν", "εμπορευματοποιούμουν", "εμπορευματοποιούσουν", "εμπορευματοποιούνταν", "εμπορευματοποιούμαστε", "εμπορευματοποιούσαστε", "εμπορευματοποιούνταν", "-", "-", "εμπορευματοποιήσου", "εμπορευματοποιηθείτε"]}
{"verb": "εμποτίζω", "eng": "ram", "futurum": "θα εμποτίσω", "aorist": "εμπότισα", "paradigm": ["εμποτίζω", "εμποτίζεις", "εμποτίζει", "εμποτίζουμε", "εμποτίζετε", "εμποτίζουν", "θα εμποτίσω", "θα εμποτίσεις", "θα εμποτίσει", "θα εμποτίσουμε", "θα εμποτίσετε", "θα εμποτίσουν", "εμπότισα", "εμπότισες", "εμπότισε", "εμποτίσαμε", "εμποτίσατε", "εμπότισαν", "εμπότιζα", "εμπότιζες", "εμπότιζε", "εμποτίζαμε", "εμποτίζατε", "εμπότιζαν", "εμπότιζε", "εμποτίζετε", "εμπότισε", "εμποτίστε"]}
{"verb": "εμφανίζομαι", "eng": "appear", "futurum": "θα εμφανιστώ", "aorist": "εμφανίστηκα", "paradigm": ["εμφανίζομαι", "εμφανίζεσαι", "εμφανίζεται", "εμφανιζόμαστε", "εμφανίζεστε", "εμφανίζονται", "θα εμφανιστώ", "θα εμφανιστείς", "θα εμφανιστεί", "θα εμφανιστούμε", "θα εμφανιστείτε", "θα εμφανιστούν", "εμφανίστηκα", "εμφανίστηκες", "εμφανίστηκε", "εμφανιστήκαμε", "εμφανιστήκατε", "εμφανίστηκα", "εμφανιζόμουν", "εμφανιζόσουν", "εμφανιζόταν", "εμφανιζόμαστε", "εμφανιζόσαστε", "εμφανίζονταν", "εμφανίσου", "εμφανιστείτε", "να εμφανίζεσαι", "εμφανίζεστε"]}
{"verb": "εμφανίζω", "eng": "ram", "futurum": "θα εμφανίσω", "aorist": "εμφάνισα", "paradigm": ["εμφανίζω", "εμφανίζεις", "εμφανίζει", "εμφανίζουμε", "εμφανίζετε", "εμφανίζουν", "θα εμφανίσω", "θα εμφανίσεις", "θα εμφανίσει", "θα εμφανίσουμε", "θα εμφανίσετε", "θα εμφανίσουν", "εμφάνισα", "εμφάνισες", "εμφάνισε", "εμφανίσαμε", "εμφανίσατε", "εμφάνισαν", "εμφάνιζα", "εμφάνιζες", "εμφάνιζε", "εμφανίζαμε", "εμφανίζατε", "εμφάνιζαν", "εμφάνιζε", "εμφανίζετε", "εμφάνισε", "εμφανίστε"]}
{"verb": "εμφιαλώνω", "eng": "bottle", "futurum": "θα εμφιαλώσω", "aorist": "εμφιάλωσα", "paradigm": ["εμφιαλώνω", "εμφιαλώνεις", "εμφιαλώνει", "εμφιαλώνουμε", "εμφιαλώνετε", "εμφιαλώνουνε", "θα εμφιαλώσω", "θα εμφιαλώσεις", "θα εμφιαλώσει", "θα εμφιαλώσουμε", "θα εμφιαλώσετε", "θα εμφιαλώσουνε", "εμφιάλωσα", "εμφιάλωσες", "εμφιάλωσε", "εμφιαλώσαμε", "εμφιαλώσατε", "εμφιάλωσαν", "εμφιάλωνα", "εμφιάλωνες", "εμφιάλωνε", "εμφιαλώναμε", "εμφιαλώνατε", "εμφιάλωναν", "εμφιάλωνε", "εμφιαλώνετε", "εμφιάλωσε", "εμφιαλώστε"]}
{"verb": "εμψυχώνομαι", "eng": "bottle", "futurum": "θα εμψυχωθώ", "aorist": "εμψυχώθηκα", "paradigm": ["εμψυχώνομαι", "εμψυχώνεσαι", "εμψυχώνεται", "εμψυχωνόμαστε", "εμψυχώνεστε", "εμψυχώνονται", "θα εμψυχωθώ", "θα εμψυχωθείς", "θα εμψυχωθεί", "θα εμψυχωθούμε", "θα εμψυχωθείτε", "θα εμψυχωθούνε", "εμψυχώθηκα", "εμψυχώθηκες", "εμψυχώθηκε", "εμψυχωθήκαμε", "εμψυχωθήκατε", "εμψυχώθηκαν", "εμψυχωνόμουνα", "εμψυχωνόσουνα", "εμψυχωνότανε", "εμψυχωνόμασταν", "εμψυχωνόσασταν", "εμψυχώνονταν", "-", "-", "εμψυχώσου", "εμψυχωθείτε"]}
{"verb": "εμψυχώνω", "eng": "animate", "futurum": "θα εμψυχώσω", "aorist": "εμψύχωσα", "paradigm": ["εμψυχώνω", "εμψυχώνεις", "εμψυχώνει", "εμψυχώνουμε", "εμψυχώνετε", "εμψυχώνουνε", "θα εμψυχώσω", "θα εμψυχώσεις", "θα εμψυχώσει", "θα εμψυχώσουμε", "θα εμψυχώσετε", "θα εμψυχώσουνε", "εμψύχωσα", "εμψύχωσες", "εμψύχωσε", "εμψυχώσαμε", "εμψυχώσατε", "εμψύχωσαν", "εμψύχωνα", "εμψύχωνες", "εμψύχωνε", "εμψυχώναμε", "εμψυχώνατε", "εμψύχωναν", "εμψύχωνε", "εμψυχώνετε", "εμψύχωσε", "εμψυχώστε"]}
{"verb": "ενανθρακώνω", "eng": "carbonize", "futurum": "θα ενανθρακώσω", "aorist": "ενανθράκωσα", "paradigm": ["ενανθρακώνω", "ενανθρακώνεις", "ενανθρακώνει", "ενανθρακώνουμε", "ενανθρακώνετε", "ενανθρακώνουνε", "θα ενανθρακώσω", "θα ενανθρακώσεις", "θα ενανθρακώσει", "θα ενανθρακώσουμε", "θα ενανθρακώσετε", "θα ενανθρακώσουνε", "ενανθράκωσα", "ενανθράκωσες", "ενανθράκωσε", "ενανθρακώσαμε", "ενανθρακώσατε", "ενανθράκωσαν", "ενανθράκωνα", "ενανθράκωνες", "ενανθράκωνε", "ενανθρακώναμε", "ενανθρακώνατε", "ενανθράκωναν", "ενανθράκωνε", "ενανθρακώνετε", "ενανθράκωσε", "ενανθρακώστε"]}
{"verb": "εναντιώνομαι", "eng": "oppose", "futurum": "θα εναντιωθώ", "aorist": "εναντιώθηκα", "paradigm": ["εναντιώνομαι", "εναντιώνεσαι", "εναντιώνεται", "εναντιωνόμαστε", "εναντιώνεστε", "εναντιώνονται", "θα εναντιωθώ", "θα εναντιωθείς", "θα εναντιωθεί", "θα εναντιωθούμε", "θα εναντιωθείτε", "θα εναντιωθούν", "εναντιώθηκα", "εναντιώθηκες", "εναντιώθηκε", "εναντιωθήκαμε", "εναντιωθήκατε", "εναντιώθηκα", "εναντιωνόμουν", "εναντιωνόσουν", "εναντιωνόταν", "εναντιωνόμαστε", "εναντιωνόσαστε", "εναντιώνονταν", "εναντιώσου", "εναντιωθείτε", "να εναντιώνεσαι", "εναντιώνεστε"]}
{"verb": "εναρμονίζω", "eng": "harmonize", "futurum": "θα εναρμονίσω", "aorist": "εναρμόνισα", "paradigm": ["εναρμονίζω", "εναρμονίζεις", "εναρμονίζει", "εναρμονίζουμε", "εναρμονίζετε", "εναρμονίζουν", "θα εναρμονίσω", "θα εναρμονίσεις", "θα εναρμονίσει", "θα εναρμονίσουμε", "θα εναρμονίσετε", "θα εναρμονίσουν", "εναρμόνισα", "εναρμόνισες", "εναρμόνισε", "εναρμονίσαμε", "εναρμονίσατε", "εναρμόνισαν", "εναρμόνιζα", "εναρμόνιζες", "εναρμόνιζε", "εναρμονίζαμε", "εναρμονίζατε", "εναρμόνιζαν", "εναρμόνιζε", "εναρμονίζετε", "εναρμόνισε", "εναρμονίστε"]}
{"verb": "ενατενίζω", "eng": "harmonize", "futurum": "θα ενατενίσω", "aorist": "ενατένισα", "paradigm": ["ενατενίζω", "ενατενίζεις", "ενατενίζει", "ενατενίζουμε", "ενατενίζετε", "ενατενίζουν", "θα ενατενίσω", "θα ενατενίσεις", "θα ενατενίσει", "θα ενατενίσουμε", "θα ενατενίσετε", "θα ενατενίσουν", "ενατένισα", "ενατένισες", "ενατένισε", "ενατενίσαμε", "ενατενίσατε", "ενατένισαν", "ενατένιζα", "ενατένιζες", "ενατένιζε", "ενατενίζαμε", "ενατενίζατε", "ενατένιζαν", "ενατένιζε", "ενατενίζετε", "ενατένισε", "ενατενίστε"]}
{"verb": "ενδιαφέρομαι", "eng": "be interested", "futurum": "θα ενδιαφερθώ", "aorist": "ενδιαφέρθηκα", "paradigm": ["ενδιαφέρομαι", "ενδιαφέρεσαι", "ενδιαφέρεται", "ενδιαφερόμαστε", "ενδιαφέρεστε", "ενδιαφέρονται", "θα ενδιαφερθώ", "θα ενδιαφερθείς", "θα ενδιαφερθεί", "θα ενδιαφερθούμε", "θα ενδιαφερθείτε", "θα ενδιαφερθούν", "ενδιαφέρθηκα", "ενδιαφέρθηκες", "ενδιαφέρθηκε", "ενδιαφερθήκαμε", "ενδιαφερθήκατε", "ενδιαφέρθηκα", "ενδιαφερόμουν", "ενδιαφερόσουν", "ενδιαφερόταν", "ενδιαφερόμαστε", "ενδιαφερόσαστε", "ενδιαφέρονταν", "ενδιαφέρσου", "ενδιαφερθείτε", "να ενδιαφέρεσαι", "ενδιαφέρεστε"]}
{"verb": "ενδιαφέρω", "eng": "interest", "futurum": "θα ενδιαφέρω", "aorist": "ενδιέφερα", "paradigm": ["ενδιαφέρω", "ενδιαφέρεις", "ενδιαφέρει", "ενδιαφέρουμε", "ενδιαφέρετε", "ενδιαφέρουν", "θα ενδιαφέρω", "θα ενδιαφέρεις", "θα ενδιαφέρει", "θα ενδιαφέρουμε", "θα ενδιαφέρετε", "θα ενδιαφέρουν", "ενδιέφερα", "ενδιέφερες", "ενδιέφερε", "ενδιεφέραμε", "ενδιεφέρατε", "ενδιέφερα", "ενδιάφερόμουν", "ενδιάφερόσουν", "ενδιάφερόταν", "ενδιάφερόμαστε", "ενδιάφερόσαστε", "ενδίαφερόνταν", "ενδιάφεσου", "ενδιαφέρετε", "να ενδιαφέρεις", "ενδιαφέρετε"]}
{"verb": "ενδίδω", "eng": "give in", "futurum": "θα ενδώσω", "aorist": "ενέδωσα", "paradigm": ["ενδίδω", "ενδίδεις", "ενδίδει", "ενδίδουμε", "ενδίδετε", "ενδίδουν", "θα ενδώσω", "θα ενδώσεις", "θα ενδώσει", "θα ενδώσουμε", "θα ενδώσετε", "θα ενδώσουν", "ενέδωσα", "ενέδωσες", "ενέδωσε", "ενδώσαμε", "ενδώσατε", "ενέδωσαν", "ενέδιδα", "ενέδιδες", "ενέδιδε", "ενδίδαμε", "ενδίδατε", "ενέδιδαν", "-", "ενδίδετε", "-", "ενδώστε"]}
{"verb": "ενδυναμώνω", "eng": "carbonize", "futurum": "θα ενδυναμώσω", "aorist": "ενδυνάμωσα", "paradigm": ["ενδυναμώνω", "ενδυναμώνεις", "ενδυναμώνει", "ενδυναμώνουμε", "ενδυναμώνετε", "ενδυναμώνουνε", "θα ενδυναμώσω", "θα ενδυναμώσεις", "θα ενδυναμώσει", "θα ενδυναμώσουμε", "θα ενδυναμώσετε", "θα ενδυναμώσουνε", "ενδυνάμωσα", "ενδυνάμωσες", "ενδυνάμωσε", "ενδυναμώσαμε", "ενδυναμώσατε", "ενδυνάμωσαν", "ενδυνάμωνα", "ενδυνάμωνες", "ενδυνάμωνε", "ενδυναμώναμε", "ενδυναμώνατε", "ενδυνάμωναν", "ενδυνάμωνε", "ενδυναμώνετε", "ενδυνάμωσε", "ενδυναμώστε"]}
{"verb": "ενεργοποιώ", "eng": "activate", "futurum": "θα ενεργοποιήσω", "aorist": "ενεργοποίησα", "paradigm": ["ενεργοποιώ", "ενεργοποιείς", "ενεργοποιεί", "ενεργοποιούμε", "ενεργοποιείτε", "ενεργοποιούν", "θα ενεργοποιήσω", "θα ενεργοποιήσεις", "θα ενεργοποιήσει", "θα ενεργοποιήσουμε", "θα ενεργοποιήσετε", "θα ενεργοποιήσουν", "ενεργοποίησα", "ενεργοποίησες", "ενεργοποίησε", "ενεργοποιήσαμε", "ενεργοποιήσατε", "ενεργοποίησα", "ενεργοποιούσα", "ενεργοποιούσες", "ενεργοποιούσε", "ενεργοποιούσαμε", "ενεργοποιούσατε", "ενεργοποιούσαν", "ενεργοποίσου", "ενεργοποιήστε", "να ενεργοποιείς", "ενεργοποιείτε"]}
{"verb": "ενημερώνω", "eng": "inform", "futurum": "θα ενημερώσω", "aorist": "ενημέρωσα", "paradigm": ["ενημερώνω", "ενημερώνεις", "ενημερώνει", "ενημερώνουμε", "ενημερώνετε", "ενημερώνουνε", "θα ενημερώσω", "θα ενημερώσεις", "θα ενημερώσει", "θα ενημερώσουμε", "θα ενημερώσετε", "θα ενημερώσουνε", "ενημέρωσα", "ενημέρωσες", "ενημέρωσε", "ενημερώσαμε", "ενημερώσατε", "ενημέρωσαν", "ενημέρωνα", "ενημέρωνες", "ενημέρωνε", "ενημερώναμε", "ενημερώνατε", "ενημέρωναν", "ενημέρωνε", "ενημερώνετε", "ενημέρωσε", "ενημερώστε"]}
{"verb": "ενθαρρύνω", "eng": "encourage", "futurum": "θα ενθαρρύνω", "aorist": "ενθάρρυνα", "paradigm": ["ενθαρρύνω", "ενθαρρύνεις", "ενθαρρύνει", "ενθαρρύνουμε", "ενθαρρύνετε", "ενθαρρύνουν", "θα ενθαρρύνω", "θα ενθαρρύνεις", "θα ενθαρρύνει", "θα ενθαρρύνουμε", "θα ενθαρρύνετε", "θα ενθαρρύνουν", "ενθάρρυνα", "ενθάρρυνες", "ενθάρρυνε", "ενθαρρύναμε", "ενθαρρύνατε", "ενθάρρυνα", "ενθάρρυνόμουν", "ενθάρρυνόσουν", "ενθάρρυνόταν", "ενθάρρυνόμαστε", "ενθάρρυνόσαστε", "ένθαρρυνόνταν", "ενθάρρυσου", "ενθαρρύνετε", "να ενθαρρύνεις", "ενθαρρύνετε"]}
{"verb": "ενθουσιάζω", "eng": "fill with enthusiasm", "futurum": "θα ενθουσιάσω", "aorist": "ενθουσίασα", "paradigm": ["ενθουσιάζω", "ενθουσιάζεις", "ενθουσιάζει", "ενθουσιάζουμε", "ενθουσιάζετε", "ενθουσιάζουν", "θα ενθουσιάσω", "θα ενθουσιάσεις", "θα ενθουσιάσει", "θα ενθουσιάσουμε", "θα ενθουσιάσετε", "θα ενθουσιάσουν", "ενθουσίασα", "ενθουσίασες", "ενθουσίασε", "ενθουσιάσαμε", "ενθουσιάσατε", "ενθουσίασα", "ενθουσίαζόμουν", "ενθουσίαζόσουν", "ενθουσίαζόταν", "ενθουσίαζόμαστε", "ενθουσίαζόσαστε", "ενθούσιαζόνταν", "ενθουσίσου", "ενθουσιάστε", "να ενθουσιάζεις", "ενθουσιάζετε"]}
{"verb": "ενθρονίζω", "eng": "give in", "futurum": "θα ενθρονίσω", "aorist": "ενθρόνισα", "paradigm": ["ενθρονίζω", "ενθρονίζεις", "ενθρονίζει", "ενθρονίζουμε", "ενθρονίζετε", "ενθρονίζουν", "θα ενθρονίσω", "θα ενθρονίσεις", "θα ενθρονίσει", "θα ενθρονίσουμε", "θα ενθρονίσετε", "θα ενθρονίσουν", "ενθρόνισα", "ενθρόνισες", "ενθρόνισε", "ενθρονίσαμε", "ενθρονίσατε", "ενθρόνισαν", "ενθρόνιζα", "ενθρόνιζες", "ενθρόνιζε", "ενθρονίζαμε", "ενθρονίζατε", "ενθρόνιζαν", "ενθρόνιζε", "ενθρονίζετε", "ενθρόνισε", "ενθρονίστε"]}
{"verb": "ενθυλακώνομαι", "eng": "give in", "futurum": "θα ενθυλακωθώ", "aorist": "ενθυλακώθηκα", "paradigm": ["ενθυλακώνομαι", "ενθυλακώνεσαι", "ενθυλακώνεται", "ενθυλακωνόμαστε", "ενθυλακώνεστε", "ενθυλακώνονται", "θα ενθυλακωθώ", "θα ενθυλακωθείς", "θα ενθυλακωθεί", "θα ενθυλακωθούμε", "θα ενθυλακωθείτε", "θα ενθυλακωθούν", "ενθυλακώθηκα", "ενθυλακώθηκες", "ενθυλακώθηκε", "ενθυλακωθήκαμε", "ενθυλακωθήκατε", "ενθυλακώθηκαν", "ενθυλακωνόμουν", "ενθυλακωνόσουν", "ενθυλακωνόταν", "ενθυλακωνόμαστε", "ενθυλακωνόσαστε", "ενθυλακώνονταν", "ενθυλακώνου", "ενθυλακώνεστε", "ενθυλακώσου", "ενθυλακωθείτε"]}
{"verb": "ενθυλακώνω", "eng": "imburse", "futurum": "θα ενθυλακώσω", "aorist": "ενθυλάκωσα", "paradigm": ["ενθυλακώνω", "ενθυλακώνεις", "ενθυλακώνει", "ενθυλακώνουμε", "ενθυλακώνετε", "ενθυλακώνουν", "θα ενθυλακώσω", "θα ενθυλακώσεις", "θα ενθυλακώσει", "θα ενθυλακώσουμε", "θα ενθυλακώσετε", "θα ενθυλακώσουν", "ενθυλάκωσα", "ενθυλάκωσες", "ενθυλάκωσε", "ενθυλακώσαμε", "ενθυλακώσατε", "ενθυλάκωσαν", "ενθυλάκωνα", "ενθυλάκωνες", "ενθυλάκωνε", "ενθυλακώναμε", "ενθυλακώνατε", "ενθυλάκωναν", "ενθυλάκωνε", "ενθυλακώνετε", "ενθυλάκωσε", "ενθυλακώστε"]}
{"verb": "ενθυμίζω", "eng": "imburse", "futurum": "θα ενθυμίσω", "aorist": "ενθύμισα", "paradigm": ["ενθυμίζω", "ενθυμίζεις", "ενθυμίζει", "ενθυμίζουμε", "ενθυμίζετε", "ενθυμίζουν", "θα ενθυμίσω", "θα ενθυμίσεις", "θα ενθυμίσει", "θα ενθυμίσουμε", "θα ενθυμίσετε", "θα ενθυμίσουν", "ενθύμισα", "ενθύμισες", "ενθύμισε", "ενθυμίσαμε", "ενθυμίσατε", "ενθύμισαν", "ενθύμιζα", "ενθύμιζες", "ενθύμιζε", "ενθυμίζαμε", "ενθυμίζατε", "ενθύμιζαν", "ενθύμιζε", "ενθυμίζετε", "ενθύμισε", "ενθυμίστε"]}
{"verb": "ενισχύω", "eng": "strengthen", "futurum": "θα ενισχύσω", "aorist": "ενίσχυσα", "paradigm": ["ενισχύω", "ενισχύεις", "ενισχύει", "ενισχύουμε", "ενισχύετε", "ενισχύουν", "θα ενισχύσω", "θα ενισχύσεις", "θα ενισχύσει", "θα ενισχύσουμε", "θα ενισχύσετε", "θα ενισχύσουν", "ενίσχυσα", "ενίσχυσες", "ενίσχυσε", "ενισχύσαμε", "ενισχύσατε", "ενίσχυσαν", "ενίσχυα", "ενίσχυες", "ενίσχυε", "ενισχύαμε", "ενισχύατε", "ενίσχυαν", "ενίσχυε", "ενισχύετε", "ενίσχυσε", "ενισχύστε"]}
{"verb": "εννοώ", "eng": "mean", "futurum": "θα εννοήσω", "aorist": "εννόησα", "paradigm": ["εννοώ", "εννοείς", "εννοεί", "εννοούμε", "εννοείτε", "εννοούν", "θα εννοήσω", "θα εννοήσεις", "θα εννοήσει", "θα εννοήσουμε", "θα εννοήσετε", "θα εννοήσουν", "εννόησα", "εννόησες", "εννόησε", "εννοήσαμε", "εννοήσατε", "εννόησαν", "εννοούσα", "εννοούσες", "εννοούσε", "εννοούσαμε", "εννοούσατε", "εννοούσαν", "—", "εννοείτε", "εννόησε", "εννοήστε"]}
{"verb": "ενοικιάζομαι", "eng": "be rented", "futurum": "θα ενοικιαστώ", "aorist": "ενοικιάστηκα", "paradigm": ["ενοικιάζομαι", "ενοικιάζεσαι", "ενοικιάζεται", "ενοικιαζόμαστε", "ενοικιάζεστε", "ενοικιάζονται", "θα ενοικιαστώ", "θα ενοικιαστείς", "θα ενοικιαστεί", "θα ενοικιαστούμε", "θα ενοικιαστείτε", "θα ενοικιαστούν", "ενοικιάστηκα", "ενοικιάστηκες", "ενοικιάστηκε", "ενοικιαστήκαμε", "ενοικιαστήκατε", "ενοικιάστηκα", "ενοικιαζόμουν", "ενοικιαζόσουν", "ενοικιαζόταν", "ενοικιαζόμαστε", "ενοικιαζόσαστε", "ενοικίαζονταν", "ενοικιάσου", "ενοικιαστείτε", "να ενοικιάζεσαι", "ενοικιάζεστε"]}
{"verb": "ενοικιάζω", "eng": "rent", "futurum": "θα ενοικιάσω", "aorist": "ενοικίασα", "paradigm": ["ενοικιάζω", "ενοικιάζεις", "ενοικιάζει", "ενοικιάζουμε", "ενοικιάζετε", "ενοικιάζουν", "θα ενοικιάσω", "θα ενοικιάσεις", "θα ενοικιάσει", "θα ενοικιάσουμε", "θα ενοικιάσετε", "θα ενοικιάσουν", "ενοικίασα", "ενοικίασες", "ενοικίασε", "ενοικιάσαμε", "ενοικιάσατε", "ενοικίασα", "ενοικίαζόμουν", "ενοικίαζόσουν", "ενοικίαζόταν", "ενοικίαζόμαστε", "ενοικίαζόσαστε", "ενοίκιαζόνταν", "ενοικίσου", "ενοικιάστε", "να ενοικιάζεις", "ενοικιάζετε"]}
{"verb": "ενοποιούμαι", "eng": "imburse", "futurum": "θα ενοποιηθώ", "aorist": "ενοποιήθηκα", "paradigm": ["ενοποιούμαι", "ενοποιείσαι", "ενοποιείται", "ενοποιούμαστε", "ενοποιείστε", "ενοποιούνται", "θα ενοποιηθώ", "θα ενοποιηθείς", "θα ενοποιηθεί", "θα ενοποιηθούμε", "θα ενοποιηθείτε", "θα ενοποιηθούν", "ενοποιήθηκα", "ενοποιήθηκες", "ενοποιήθηκε", "ενοποιηθήκαμε", "ενοποιηθήκατε", "ενοποιήθηκαν", "ενοποιούμουν", "ενοποιούσουν", "ενοποιούνταν", "ενοποιούμαστε", "ενοποιούσαστε", "ενοποιούνταν", "-", "-", "ενοποιήσου", "ενοποιηθείτε"]}
{"verb": "ενοποιώ", "eng": "unify", "futurum": "θα ενοποιήσω", "aorist": "ενοποίησα", "paradigm": ["ενοποιώ", "ενοποιείς", "ενοποιεί", "ενοποιούμε", "ενοποιείτε", "ενοποιούν", "θα ενοποιήσω", "θα ενοποιήσεις", "θα ενοποιήσει", "θα ενοποιήσουμε", "θα ενοποιήσετε", "θα ενοποιήσουν", "ενοποίησα", "ενοποίησες", "ενοποίησε", "ενοποιήσαμε", "ενοποιήσατε", "ενοποίησα", "ενοποιούσα", "ενοποιούσες", "ενοποιούσε", "ενοποιούσαμε", "ενοποιούσατε", "ενοποιούσαν", "ενοποίσου", "ενοποιήστε", "να ενοποιείς", "ενοποιείτε"]}
{"verb": "ενορχηστρώνω", "eng": "orchestrate", "futurum": "θα ενορχηστρώσω", "aorist": "ενορχήστρωσα", "paradigm": ["ενορχηστρώνω", "ενορχηστρώνεις", "ενορχηστρώνει", "ενορχηστρώνουμε", "ενορχηστρώνετε", "ενορχηστρώνουνε", "θα ενορχηστρώσω", "θα ενορχηστρώσεις", "θα ενορχηστρώσει", "θα ενορχηστρώσουμε", "θα ενορχηστρώσετε", "θα ενορχηστρώσουνε", "ενορχήστρωσα", "ενορχήστρωσες", "ενορχήστρωσε", "ενορχηστρώσαμε", "ενορχηστρώσατε", "ενορχήστρωσαν", "ενορχήστρωνα", "ενορχήστρωνες", "ενορχήστρωνε", "ενορχηστρώναμε", "ενορχηστρώνατε", "ενορχήστρωναν", "ενορχήστρωνε", "ενορχηστρώνετε", "ενορχήστρωσε", "ενορχηστρώστε"]}
{"verb": "ενοφθαλμίζομαι", "eng": "imburse", "futurum": "θα ενοφθαλμιστώ", "aorist": "ενοφθαλμίστηκα", "paradigm": ["ενοφθαλμίζομαι", "ενοφθαλμίζεσαι", "ενοφθαλμίζεται", "ενοφθαλμιζόμαστε", "ενοφθαλμίζεστε", "ενοφθαλμίζονται", "θα ενοφθαλμιστώ", "θα ενοφθαλμιστείς", "θα ενοφθαλμιστεί", "θα ενοφθαλμιστούμε", "θα ενοφθαλμιστείτε", "θα ενοφθαλμιστούν", "ενοφθαλμίστηκα", "ενοφθαλμίστηκες", "ενοφθαλμίστηκε", "ενοφθαλμιστήκαμε", "ενοφθαλμιστήκατε", "ενοφθαλμίστηκαν", "ενοφθαλμιζόμουν", "ενοφθαλμιζόσουν", "ενοφθαλμιζόταν", "ενοφθαλμιζόμαστε", "ενοφθαλμιζόσαστε", "ενοφθαλμίζονταν", "ενοφθαλμίζου", "ενοφθαλμίζεστε", "ενοφθαλμίσου", "ενοφθαλμιστείτε"]}
{"verb": "ενοφθαλμίζω", "eng": "engraft", "futurum": "θα ενοφθαλμίσω", "aorist": "ενοφθάλμισα", "paradigm": ["ενοφθαλμίζω", "ενοφθαλμίζεις", "ενοφθαλμίζει", "ενοφθαλμίζουμε", "ενοφθαλμίζετε", "ενοφθαλμίζουν", "θα ενοφθαλμίσω", "θα ενοφθαλμίσεις", "θα ενοφθαλμίσει", "θα ενοφθαλμίσουμε", "θα ενοφθαλμίσετε", "θα ενοφθαλμίσουν", "ενοφθάλμισα", "ενοφθάλμισες", "ενοφθάλμισε", "ενοφθαλμίσαμε", "ενοφθαλμίσατε", "ενοφθάλμισαν", "ενοφθάλμιζα", "ενοφθάλμιζες", "ενοφθάλμιζε", "ενοφθαλμίζαμε", "ενοφθαλμίζατε", "ενοφθάλμιζαν", "ενοφθάλμιζε", "ενοφθαλμίζετε", "ενοφθάλμισε", "ενοφθαλμίστε"]}
{"verb": "ενοχλούμαι", "eng": "be annoyed", "futurum": "θα ενοχληθώ", "aorist": "ενοχλήθηκα", "paradigm": ["ενοχλούμαι", "ενοχλάσαι", "ενοχλάται", "ενοχλόμαστε", "ενοχλάστε", "ενοχλούνται", "θα ενοχληθώ", "θα ενοχληθείς", "θα ενοχληθεί", "θα ενοχληθούμε", "θα ενοχληθείτε", "θα ενοχληθούν", "ενοχλήθηκα", "ενοχλήθηκες", "ενοχλήθηκε", "ενοχληθήκαμε", "ενοχληθήκατε", "ενοχλήθηκα", "ενοχλόμουν", "ενοχλόσουν", "ενοχλόταν", "ενοχλόμαστε", "ενοχλόσαστε", "ενόχλονταν", "ενοχλήσου", "ενοχληθείτε", "να ενοχλάσαι", "ενοχλάστε"]}
{"verb": "ενοχλώ", "eng": "annoy", "futurum": "θα ενοχλήσω", "aorist": "ενόχλησα", "paradigm": ["ενοχλώ", "ενοχλείς", "ενοχλεί", "ενοχλούμε", "ενοχλείτε", "ενοχλούν", "θα ενοχλήσω", "θα ενοχλήσεις", "θα ενοχλήσει", "θα ενοχλήσουμε", "θα ενοχλήσετε", "θα ενοχλήσουν", "ενόχλησα", "ενόχλησες", "ενόχλησε", "ενοχλήσαμε", "ενοχλήσατε", "ενόχλησαν", "ενοχλούσα", "ενοχλούσες", "ενοχλούσε", "ενοχλούσαμε", "ενοχλούσατε", "ενοχλούσαν", "—", "ενοχλείτε", "ενόχλησε", "ενοχλήστε"]}
{"verb": "ενοχοποιούμαι", "eng": "be implicated", "futurum": "θα ενοχοποιηθώ", "aorist": "ενοχοποιήθηκα", "paradigm": ["ενοχοποιούμαι", "ενοχοποιείσαι", "ενοχοποιείται", "ενοχοποιούμαστε", "ενοχοποιείστε", "ενοχοποιούνται", "θα ενοχοποιηθώ", "θα ενοχοποιηθείς", "θα ενοχοποιηθεί", "θα ενοχοποιηθούμε", "θα ενοχοποιηθείτε", "θα ενοχοποιηθούν", "ενοχοποιήθηκα", "ενοχοποιήθηκες", "ενοχοποιήθηκε", "ενοχοποιηθήκαμε", "ενοχοποιηθήκατε", "ενοχοποιήθηκαν", "ενοχοποιούμουν", "ενοχοποιούσουν", "ενοχοποιούνταν", "ενοχοποιούμαστε", "ενοχοποιούσαστε", "ενοχοποιούνταν", "-", "-", "ενοχοποιήσου", "ενοχοποιηθείτε"]}
{"verb": "ενοχοποιώ", "eng": "incriminate", "futurum": "θα ενοχοποιήσω", "aorist": "ενοχοποίησα", "paradigm": ["ενοχοποιώ", "ενοχοποιείς", "ενοχοποιεί", "ενοχοποιούμε", "ενοχοποιείτε", "ενοχοποιούν", "θα ενοχοποιήσω", "θα ενοχοποιήσεις", "θα ενοχοποιήσει", "θα ενοχοποιήσουμε", "θα ενοχοποιήσετε", "θα ενοχοποιήσουν", "ενοχοποίησα", "ενοχοποίησες", "ενοχοποίησε", "ενοχοποιήσαμε", "ενοχοποιήσατε", "ενοχοποίησα", "ενοχοποιούσα", "ενοχοποιούσες", "ενοχοποιούσε", "ενοχοποιούσαμε", "ενοχοποιούσατε", "ενοχοποιούσαν", "ενοχοποίσου", "ενοχοποιήστε", "να ενοχοποιείς", "ενοχοποιείτε"]}
{"verb": "ενσαρκώνω", "eng": "orchestrate", "futurum": "θα ενσαρκώσω", "aorist": "ενσάρκωσα", "paradigm": ["ενσαρκώνω", "ενσαρκώνεις", "ενσαρκώνει", "ενσαρκώνουμε", "ενσαρκώνετε", "ενσαρκώνουνε", "θα ενσαρκώσω", "θα ενσαρκώσεις", "θα ενσαρκώσει", "θα ενσαρκώσουμε", "θα ενσαρκώσετε", "θα ενσαρκώσουνε", "ενσάρκωσα", "ενσάρκωσες", "ενσάρκωσε", "ενσαρκώσαμε", "ενσαρκώσατε", "ενσάρκωσαν", "ενσάρκωνα", "ενσάρκωνες", "ενσάρκωνε", "ενσαρκώναμε", "ενσαρκώνατε", "ενσάρκωναν", "ενσάρκωνε", "ενσαρκώνετε", "ενσάρκωσε", "ενσαρκώστε"]}
{"verb": "ενσφηνώνω", "eng": "orchestrate", "futurum": "θα ενσφηνώσω", "aorist": "ενσφήνωσα", "paradigm": ["ενσφηνώνω", "ενσφηνώνεις", "ενσφηνώνει", "ενσφηνώνουμε", "ενσφηνώνετε", "ενσφηνώνουνε", "θα ενσφηνώσω", "θα ενσφηνώσεις", "θα ενσφηνώσει", "θα ενσφηνώσουμε", "θα ενσφηνώσετε", "θα ενσφηνώσουνε", "ενσφήνωσα", "ενσφήνωσες", "ενσφήνωσε", "ενσφηνώσαμε", "ενσφηνώσατε", "ενσφήνωσαν", "ενσφήνωνα", "ενσφήνωνες", "ενσφήνωνε", "ενσφηνώναμε", "ενσφηνώνατε", "ενσφήνωναν", "ενσφήνωνε", "ενσφηνώνετε", "ενσφήνωσε", "ενσφηνώστε"]}
{"verb": "ενσωματώνω", "eng": "orchestrate", "futurum": "θα ενσωματώσω", "aorist": "ενσωμάτωσα", "paradigm": ["ενσωματώνω", "ενσωματώνεις", "ενσωματώνει", "ενσωματώνουμε", "ενσωματώνετε", "ενσωματώνουνε", "θα ενσωματώσω", "θα ενσωματώσεις", "θα ενσωματώσει", "θα ενσωματώσουμε", "θα ενσωματώσετε", "θα ενσωματώσουνε", "ενσωμάτωσα", "ενσωμάτωσες", "ενσωμάτωσε", "ενσωματώσαμε", "ενσωματώσατε", "ενσωμάτωσαν", "ενσωμάτωνα", "ενσωμάτωνες", "ενσωμάτωνε", "ενσωματώναμε", "ενσωματώνατε", "ενσωμάτωναν", "ενσωμάτωνε", "ενσωματώνετε", "ενσωμάτωσε", "ενσωματώστε"]}
{"verb": "εντάσσω", "eng": "affiliate", "futurum": "θα εντάξω", "aorist": "ενέταξα", "paradigm": ["εντάσσω", "εντάσσεις", "εντάσσει", "εντάσσουμε", "εντάσσετε", "εντάσσουν", "θα εντάξω", "θα εντάξεις", "θα εντάξει", "θα εντάξουμε", "θα εντάξετε", "θα εντάξουν", "ενέταξα", "ενέταξες", "ενέταξε", "εντάξαμε", "εντάξατε", "ενέταξαν", "ενέτασσα", "ενέτασσες", "ενέτασσε", "εντάσσαμε", "εντάσσατε", "ενέτασσαν", "έντασσε", "εντάσσετε", "ένταξε", "εντάξτε"]}
{"verb": "εντείνω", "eng": "intensify", "futurum": "θα εντείνω", "aorist": "ενέτεινα", "paradigm": ["εντείνω", "εντείνεις", "εντείνει", "εντείνουμε", "εντείνετε", "εντείνουν", "θα εντείνω", "θα εντείνεις", "θα εντείνει", "θα εντείνουμε", "θα εντείνετε", "θα εντείνουν", "ενέτεινα", "ενέτεινες", "ενέτεινε", "ενετείναμε", "ενετείνατε", "ενέτεινα", "έντεινόμουν", "έντεινόσουν", "έντεινόταν", "έντεινόμαστε", "έντεινόσαστε", "έντεινόνταν", "εντέισου", "εντείνετε", "να εντείνεις", "εντείνετε"]}
{"verb": "εντοιχίζω", "eng": "affiliate", "futurum": "θα εντοιχίσω", "aorist": "εντοίχισα", "paradigm": ["εντοιχίζω", "εντοιχίζεις", "εντοιχίζει", "εντοιχίζουμε", "εντοιχίζετε", "εντοιχίζουν", "θα εντοιχίσω", "θα εντοιχίσεις", "θα εντοιχίσει", "θα εντοιχίσουμε", "θα εντοιχίσετε", "θα εντοιχίσουν", "εντοίχισα", "εντοίχισες", "εντοίχισε", "εντοιχίσαμε", "εντοιχίσατε", "εντοίχισαν", "εντοίχιζα", "εντοίχιζες", "εντοίχιζε", "εντοιχίζαμε", "εντοιχίζατε", "εντοίχιζαν", "εντοίχιζε", "εντοιχίζετε", "εντοίχισε", "εντοιχίστε"]}
{"verb": "εντοπίζω", "eng": "locate", "futurum": "θα εντοπίσω", "aorist": "εντόπισα", "paradigm": ["εντοπίζω", "εντοπίζεις", "εντοπίζει", "εντοπίζουμε", "εντοπίζετε", "εντοπίζουν", "θα εντοπίσω", "θα εντοπίσεις", "θα εντοπίσει", "θα εντοπίσουμε", "θα εντοπίσετε", "θα εντοπίσουν", "εντόπισα", "εντόπισες", "εντόπισε", "εντοπίσαμε", "εντοπίσατε", "εντόπισαν", "εντόπιζα", "εντόπιζες", "εντόπιζε", "εντοπίζαμε", "εντοπίζατε", "εντόπιζαν", "εντόπιζε", "εντοπίζετε", "εντόπισε", "εντοπίστε"]}
{"verb": "εντρυφώ", "eng": "luxuriate", "futurum": "θα εντρυφήσω", "aorist": "εντρύφησα", "paradigm": ["εντρυφώ", "εντρυφείς", "εντρυφεί", "εντρυφούμε", "εντρυφείτε", "εντρυφούν", "θα εντρυφήσω", "θα εντρυφήσεις", "θα εντρυφήσει", "θα εντρυφήσουμε", "θα εντρυφήσετε", "θα εντρυφήσουν", "εντρύφησα", "εντρύφησες", "εντρύφησε", "εντρυφήσαμε", "εντρυφήσατε", "εντρύφησαν", "εντρυφούσα", "εντρυφούσες", "εντρυφούσε", "εντρυφούσαμε", "εντρυφούσατε", "εντρυφούσαν", "εντρύφει", "εντρυφείτε", "εντρύφησε", "εντρυφήστε"]}
{"verb": "εντυπώνω", "eng": "orchestrate", "futurum": "θα εντυπώσω", "aorist": "εντύπωσα", "paradigm": ["εντυπώνω", "εντυπώνεις", "εντυπώνει", "εντυπώνουμε", "εντυπώνετε", "εντυπώνουνε", "θα εντυπώσω", "θα εντυπώσεις", "θα εντυπώσει", "θα εντυπώσουμε", "θα εντυπώσετε", "θα εντυπώσουνε", "εντύπωσα", "εντύπωσες", "εντύπωσε", "εντυπώσαμε", "εντυπώσατε", "εντύπωσαν", "εντύπωνα", "εντύπωνες", "εντύπωνε", "εντυπώναμε", "εντυπώνατε", "εντύπωναν", "εντύπωνε", "εντυπώνετε", "εντύπωσε", "εντυπώστε"]}
{"verb": "εντυπωσιάζομαι", "eng": "luxuriate", "futurum": "θα εντυπωσιαστώ", "aorist": "εντυπωσιάστηκα", "paradigm": ["εντυπωσιάζομαι", "εντυπωσιάζεσαι", "εντυπωσιάζεται", "εντυπωσιαζόμαστε", "εντυπωσιάζεστε", "εντυπωσιάζονται", "θα εντυπωσιαστώ", "θα εντυπωσιαστείς", "θα εντυπωσιαστεί", "θα εντυπωσιαστούμε", "θα εντυπωσιαστείτε", "θα εντυπωσιαστούν", "εντυπωσιάστηκα", "εντυπωσιάστηκες", "εντυπωσιάστηκε", "εντυπωσιαστήκαμε", "εντυπωσιαστήκατε", "εντυπωσιάστηκαν", "εντυπωσιαζόμουν", "εντυπωσιαζόσουν", "εντυπωσιαζόταν", "εντυπωσιαζόμαστε", "εντυπωσιαζόσαστε", "εντυπωσιάζονταν", "εντυπωσιάζου", "εντυπωσιάζεστε", "εντυπωσιάσου", "εντυπωσιαστείτε"]}
{"verb": "εντυπωσιάζω", "eng": "strengthen", "futurum": "θα εντυπωσιάσω", "aorist": "εντυπωσίασα", "paradigm": ["εντυπωσιάζω", "εντυπωσιάζεις", "εντυπωσιάζει", "εντυπωσιάζουμε", "εντυπωσιάζετε", "εντυπωσιάζουν", "θα εντυπωσιάσω", "θα εντυπωσιάσεις", "θα εντυπωσιάσει", "θα εντυπωσιάσουμε", "θα εντυπωσιάσετε", "θα εντυπωσιάσουν", "εντυπωσίασα", "εντυπωσίασες", "εντυπωσίασε", "εντυπωσιάσαμε", "εντυπωσιάσατε", "εντυπωσίασαν", "εντυπωσίαζα", "εντυπωσίαζες", "εντυπωσίαζε", "εντυπωσιάζαμε", "εντυπωσιάζατε", "εντυπωσίαζαν", "εντυπωσίαζε", "εντυπωσιάζετε", "εντυπωσίασε", "εντυπωσιάστε"]}
{"verb": "ενυδατώνω", "eng": "hydrate", "futurum": "θα ενυδατώσω", "aorist": "ενυδάτωσα", "paradigm": ["ενυδατώνω", "ενυδατώνεις", "ενυδατώνει", "ενυδατώνουμε", "ενυδατώνετε", "ενυδατώνουνε", "θα ενυδατώσω", "θα ενυδατώσεις", "θα ενυδατώσει", "θα ενυδατώσουμε", "θα ενυδατώσετε", "θα ενυδατώσουνε", "ενυδάτωσα", "ενυδάτωσες", "ενυδάτωσε", "ενυδατώσαμε", "ενυδατώσατε", "ενυδάτωσαν", "ενυδάτωνα", "ενυδάτωνες", "ενυδάτωνε", "ενυδατώναμε", "ενυδατώνατε", "ενυδάτωναν", "ενυδάτωνε", "ενυδατώνετε", "ενυδάτωσε", "ενυδατώστε"]}
{"verb": "ενώνομαι", "eng": "be united", "futurum": "θα ενωθώ", "aorist": "ενώθηκα", "paradigm": ["ενώνομαι", "ενώνεσαι", "ενώνεται", "ενωνόμαστε", "ενώνεστε", "ενώνονται", "θα ενωθώ", "θα ενωθείς", "θα ενωθεί", "θα ενωθούμε", "θα ενωθείτε", "θα ενωθούνε", "ενώθηκα", "ενώθηκες", "ενώθηκε", "ενωθήκαμε", "ενωθήκατε", "ενώθηκαν", "ενωνόμουνα", "ενωνόσουνα", "ενωνότανε", "ενωνόμασταν", "ενωνόσασταν", "ενώνονταν", "-", "-", "ενώσου", "ενωθείτε"]}
{"verb": "ενώνω", "eng": "join", "futurum": "θα ενώσω", "aorist": "ένωσα", "paradigm": ["ενώνω", "ενώνεις", "ενώνει", "ενώνουμε", "ενώνετε", "ενώνουν", "θα ενώσω", "θα ενώσεις", "θα ενώσει", "θα ενώσουμε", "θα ενώσετε", "θα ενώσουν", "ένωσα", "ένωσες", "ένωσε", "ενώσαμε", "ενώσατε", "ένωσαν", "ένωνα", "ένωνες", "ένωνε", "ενώναμε", "ενώνατε", "ένωναν", "ένωνε", "ενώνετε", "ένωσε", "ενώστε"]}
{"verb": "ενωτικεύω", "eng": "hyphenate", "futurum": "θα ενωτικεύσω", "aorist": "ενωτίκευσα", "paradigm": ["ενωτικεύω", "ενωτικεύεις", "ενωτικεύει", "ενωτικεύουμε", "ενωτικεύετε", "ενωτικεύουν", "θα ενωτικεύσω", "θα ενωτικεύσεις", "θα ενωτικεύσει", "θα ενωτικεύσουμε", "θα ενωτικεύσετε", "θα ενωτικεύσουν", "ενωτίκευσα", "ενωτίκευσες", "ενωτίκευσε", "ενωτικεύσαμε", "ενωτικεύσατε", "ενωτίκευσαν", "ενωτίκευα", "ενωτίκευες", "ενωτίκευε", "ενωτικεύαμε", "ενωτικεύατε", "ενωτίκευαν", "ενωτίκευε", "ενωτικεύετε", "ενωτίκευσε", "ενωτικεύστε"]}
{"verb": "εξαγγλίζω", "eng": "anglicise", "futurum": "θα εξαγγλίσω", "aorist": "εξάγγλισα", "paradigm": ["εξαγγλίζω", "εξαγγλίζεις", "εξαγγλίζει", "εξαγγλίζουμε", "εξαγγλίζετε", "εξαγγλίζουν", "θα εξαγγλίσω", "θα εξαγγλίσεις", "θα εξαγγλίσει", "θα εξαγγλίσουμε", "θα εξαγγλίσετε", "θα εξαγγλίσουν", "εξάγγλισα", "εξάγγλισες", "εξάγγλισε", "εξαγγλίσαμε", "εξαγγλίσατε", "εξάγγλισαν", "εξάγγλιζα", "εξάγγλιζες", "εξάγγλιζε", "εξαγγλίζαμε", "εξαγγλίζατε", "εξάγγλιζαν", "εξάγγλιζε", "εξαγγλίζετε", "εξάγγλισε", "εξαγγλίστε"]}
{"verb": "εξαγνίζω", "eng": "anglicise", "futurum": "θα εξαγνίσω", "aorist": "εξάγνισα", "paradigm": ["εξαγνίζω", "εξαγνίζεις", "εξαγνίζει", "εξαγνίζουμε", "εξαγνίζετε", "εξαγνίζουν", "θα εξαγνίσω", "θα εξαγνίσεις", "θα εξαγνίσει", "θα εξαγνίσουμε", "θα εξαγνίσετε", "θα εξαγνίσουν", "εξάγνισα", "εξάγνισες", "εξάγνισε", "εξαγνίσαμε", "εξαγνίσατε", "εξάγνισαν", "εξάγνιζα", "εξάγνιζες", "εξάγνιζε", "εξαγνίζαμε", "εξαγνίζατε", "εξάγνιζαν", "εξάγνιζε", "εξαγνίζετε", "εξάγνισε", "εξαγνίστε"]}
{"verb": "εξάγομαι", "eng": "be exported", "futurum": "θα εξαχθώ", "aorist": "εξάχθηκα", "paradigm": ["εξάγομαι", "εξάγεσαι", "εξάγεται", "εξαγόμαστε", "εξάγεστε", "εξάγονται", "θα εξαχθώ", "θα εξαχθείς", "θα εξαχθεί", "θα εξαχθούμε", "θα εξαχθείτε", "θα εξαχθούν", "εξάχθηκα", "εξάχθηκες", "εξάχθηκε", "εξαχθήκαμε", "εξαχθήκατε", "εξάχθηκα", "εξαγόμουν", "εξαγόσουν", "εξαγόταν", "εξαγόμαστε", "εξαγόσαστε", "εξάγονταν", "εξάχσου", "εξαχθείτε", "να εξάγεσαι", "εξάγεστε"]}
{"verb": "εξαγοράζω", "eng": "buy back", "futurum": "θα εξαγοράσω", "aorist": "εξαγόρασα", "paradigm": ["εξαγοράζω", "εξαγοράζεις", "εξαγοράζει", "εξαγοράζουμε", "εξαγοράζετε", "εξαγοράζουν", "θα εξαγοράσω", "θα εξαγοράσεις", "θα εξαγοράσει", "θα εξαγοράσουμε", "θα εξαγοράσετε", "θα εξαγοράσουν", "εξαγόρασα", "εξαγόρασες", "εξαγόρασε", "εξαγοράσαμε", "εξαγοράσατε", "εξαγόρασα", "εξαγόραζόμουν", "εξαγόραζόσουν", "εξαγόραζόταν", "εξαγόραζόμαστε", "εξαγόραζόσαστε", "εξαγόράζονταν", "εξαγόρσου", "εξαγοράστε", "να εξαγοράζεις", "εξαγοράζετε"]}
{"verb": "εξαγριώνω", "eng": "be united", "futurum": "θα εξαγριώσω", "aorist": "εξαγρίωσα", "paradigm": ["εξαγριώνω", "εξαγριώνεις", "εξαγριώνει", "εξαγριώνουμε", "εξαγριώνετε", "εξαγριώνουνε", "θα εξαγριώσω", "θα εξαγριώσεις", "θα εξαγριώσει", "θα εξαγριώσουμε", "θα εξαγριώσετε", "θα εξαγριώσουνε", "εξαγρίωσα", "εξαγρίωσες", "εξαγρίωσε", "εξαγριώσαμε", "εξαγριώσατε", "εξαγρίωσαν", "εξαγρίωνα", "εξαγρίωνες", "εξαγρίωνε", "εξαγριώναμε", "εξαγριώνατε", "εξαγρίωναν", "εξαγρίωνε", "εξαγριώνετε", "εξαγρίωσε", "εξαγριώστε"]}
{"verb": "εξάγω", "eng": "export", "futurum": "θα εξαγάγω", "aorist": "εξήγαγα", "paradigm": ["εξάγω", "εξάγεις", "εξάγει", "εξάγουμε", "εξάγετε", "εξάγουν", "θα εξαγάγω", "θα εξαγάγεις", "θα εξαγάγει", "θα εξαγάγουμε", "θα εξαγάγετε", "θα εξαγάγουν", "εξήγαγα", "εξήγαγες", "εξήγαγε", "εξηγάγαμε", "εξηγάγατε", "εξήγαγα", "έξαγόμουν", "έξαγόσουν", "έξαγόταν", "έξαγόμαστε", "έξαγόσαστε", "έξαγόνταν", "εξάγασου", "εξαγάγετε", "να εξάγεις", "εξάγετε"]}
{"verb": "εξαερίζω", "eng": "anglicise", "futurum": "θα εξαερίσω", "aorist": "εξαέρισα", "paradigm": ["εξαερίζω", "εξαερίζεις", "εξαερίζει", "εξαερίζουμε", "εξαερίζετε", "εξαερίζουν", "θα εξαερίσω", "θα εξαερίσεις", "θα εξαερίσει", "θα εξαερίσουμε", "θα εξαερίσετε", "θα εξαερίσουν", "εξαέρισα", "εξαέρισες", "εξαέρισε", "εξαερίσαμε", "εξαερίσατε", "εξαέρισαν", "εξαέριζα", "εξαέριζες", "εξαέριζε", "εξαερίζαμε", "εξαερίζατε", "εξαέριζαν", "εξαέριζε", "εξαερίζετε", "εξαέρισε", "εξαερίστε"]}
{"verb": "εξαερώνω", "eng": "be united", "futurum": "θα εξαερώσω", "aorist": "εξαέρωσα", "paradigm": ["εξαερώνω", "εξαερώνεις", "εξαερώνει", "εξαερώνουμε", "εξαερώνετε", "εξαερώνουνε", "θα εξαερώσω", "θα εξαερώσεις", "θα εξαερώσει", "θα εξαερώσουμε", "θα εξαερώσετε", "θα εξαερώσουνε", "εξαέρωσα", "εξαέρωσες", "εξαέρωσε", "εξαερώσαμε", "εξαερώσατε", "εξαέρωσαν", "εξαέρωνα", "εξαέρωνες", "εξαέρωνε", "εξαερώναμε", "εξαερώνατε", "εξαέρωναν", "εξαέρωνε", "εξαερώνετε", "εξαέρωσε", "εξαερώστε"]}
{"verb": "εξαθλιώνω", "eng": "be united", "futurum": "θα εξαθλιώσω", "aorist": "εξαθλίωσα", "paradigm": ["εξαθλιώνω", "εξαθλιώνεις", "εξαθλιώνει", "εξαθλιώνουμε", "εξαθλιώνετε", "εξαθλιώνουνε", "θα εξαθλιώσω", "θα εξαθλιώσεις", "θα εξαθλιώσει", "θα εξαθλιώσουμε", "θα εξαθλιώσετε", "θα εξαθλιώσουνε", "εξαθλίωσα", "εξαθλίωσες", "εξαθλίωσε", "εξαθλιώσαμε", "εξαθλιώσατε", "εξαθλίωσαν", "εξαθλίωνα", "εξαθλίωνες", "εξαθλίωνε", "εξαθλιώναμε", "εξαθλιώνατε", "εξαθλίωναν", "εξαθλίωνε", "εξαθλιώνετε", "εξαθλίωσε", "εξαθλιώστε"]}
{"verb": "εξαιρώ", "eng": "exempt", "futurum": "θα εξαιρέσω", "aorist": "εξαίρεσα", "paradigm": ["εξαιρώ", "εξαιρείς", "εξαιρεί", "εξαιρούμε", "εξαιρείτε", "εξαιρούν", "θα εξαιρέσω", "θα εξαιρέσεις", "θα εξαιρέσει", "θα εξαιρέσουμε", "θα εξαιρέσετε", "θα εξαιρέσουν", "εξαίρεσα", "εξαίρεσες", "εξαίρεσε", "εξαιρέσαμε", "εξαιρέσατε", "εξαίρεσα", "εξαιρούσα", "εξαιρούσες", "εξαιρούσε", "εξαιρούσαμε", "εξαιρούσατε", "εξαιρούσαν", "εξαίρσου", "εξαιρέστε", "να εξαιρείς", "εξαιρείτε"]}
{"verb": "εξακολουθώ", "eng": "continue", "futurum": "θα εξακολουθήσω", "aorist": "εξακολούθησα", "paradigm": ["εξακολουθώ", "εξακολουθείς", "εξακολουθεί", "εξακολουθούμε", "εξακολουθείτε", "εξακολουθούν", "θα εξακολουθήσω", "θα εξακολουθήσεις", "θα εξακολουθήσει", "θα εξακολουθήσουμε", "θα εξακολουθήσετε", "θα εξακολουθήσουν", "εξακολούθησα", "εξακολούθησες", "εξακολούθησε", "εξακολουθήσαμε", "εξακολουθήσατε", "εξακολούθησα", "εξακολουθούσα", "εξακολουθούσες", "εξακολουθούσε", "εξακολουθούσαμε", "εξακολουθούσατε", "εξακολουθούσαν", "εξακολούσου", "εξακολουθήστε", "να εξακολουθείς", "εξακολουθείτε"]}
{"verb": "εξακοντίζω", "eng": "anglicise", "futurum": "θα εξακοντίσω", "aorist": "εξακόντισα", "paradigm": ["εξακοντίζω", "εξακοντίζεις", "εξακοντίζει", "εξακοντίζουμε", "εξακοντίζετε", "εξακοντίζουν", "θα εξακοντίσω", "θα εξακοντίσεις", "θα εξακοντίσει", "θα εξακοντίσουμε", "θα εξακοντίσετε", "θα εξακοντίσουν", "εξακόντισα", "εξακόντισες", "εξακόντισε", "εξακοντίσαμε", "εξακοντίσατε", "εξακόντισαν", "εξακόντιζα", "εξακόντιζες", "εξακόντιζε", "εξακοντίζαμε", "εξακοντίζατε", "εξακόντιζαν", "εξακόντιζε", "εξακοντίζετε", "εξακόντισε", "εξακοντίστε"]}
{"verb": "εξακριβώνω", "eng": "ascertain", "futurum": "θα εξακριβώσω", "aorist": "εξακρίβωσα", "paradigm": ["εξακριβώνω", "εξακριβώνεις", "εξακριβώνει", "εξακριβώνουμε", "εξακριβώνετε", "εξακριβώνουνε", "θα εξακριβώσω", "θα εξακριβώσεις", "θα εξακριβώσει", "θα εξακριβώσουμε", "θα εξακριβώσετε", "θα εξακριβώσουνε", "εξακρίβωσα", "εξακρίβωσες", "εξακρίβωσε", "εξακριβώσαμε", "εξακριβώσατε", "εξακρίβωσαν", "εξακρίβωνα", "εξακρίβωνες", "εξακρίβωνε", "εξακριβώναμε", "εξακριβώνατε", "εξακρίβωναν", "εξακρίβωνε", "εξακριβώνετε", "εξακρίβωσε", "εξακριβώστε"]}
{"verb": "εξαλείφομαι", "eng": "anglicise", "futurum": "θα εξαλειφτώ", "aorist": "εξαλείφτηκα", "paradigm": ["εξαλείφομαι", "εξαλείφεσαι", "εξαλείφεται", "εξαλειφόμαστε", "εξαλείφεστε", "εξαλείφονται", "θα εξαλειφτώ", "θα εξαλειφτείς", "θα εξαλειφτεί", "θα εξαλειφτούμε", "θα εξαλειφτείτε", "θα εξαλειφτούν", "εξαλείφτηκα", "εξαλείφτηκες", "εξαλείφτηκε", "εξαλειφτήκαμε", "εξαλειφτήκατε", "εξαλείφτηκαν", "εξαλειφόμουν", "εξαλειφόσουν", "εξαλειφόταν", "εξαλειφόμαστε", "εξαλειφόσαστε", "εξαλείφονταν", "εξαλείφου", "εξαλείφεστε", "εξαλείψου", "εξαλειφτείτε"]}
{"verb": "εξανδραποδίζω", "eng": "anglicise", "futurum": "θα εξανδραποδίσω", "aorist": "εξανδραπόδισα", "paradigm": ["εξανδραποδίζω", "εξανδραποδίζεις", "εξανδραποδίζει", "εξανδραποδίζουμε", "εξανδραποδίζετε", "εξανδραποδίζουν", "θα εξανδραποδίσω", "θα εξανδραποδίσεις", "θα εξανδραποδίσει", "θα εξανδραποδίσουμε", "θα εξανδραποδίσετε", "θα εξανδραποδίσουν", "εξανδραπόδισα", "εξανδραπόδισες", "εξανδραπόδισε", "εξανδραποδίσαμε", "εξανδραποδίσατε", "εξανδραπόδισαν", "εξανδραπόδιζα", "εξανδραπόδιζες", "εξανδραπόδιζε", "εξανδραποδίζαμε", "εξανδραποδίζατε", "εξανδραπόδιζαν", "εξανδραπόδιζε", "εξανδραποδίζετε", "εξανδραπόδισε", "εξανδραποδίστε"]}
{"verb": "εξανεμίζω", "eng": "anglicise", "futurum": "θα εξανεμίσω", "aorist": "εξανέμισα", "paradigm": ["εξανεμίζω", "εξανεμίζεις", "εξανεμίζει", "εξανεμίζουμε", "εξανεμίζετε", "εξανεμίζουν", "θα εξανεμίσω", "θα εξανεμίσεις", "θα εξανεμίσει", "θα εξανεμίσουμε", "θα εξανεμίσετε", "θα εξανεμίσουν", "εξανέμισα", "εξανέμισες", "εξανέμισε", "εξανεμίσαμε", "εξανεμίσατε", "εξανέμισαν", "εξανέμιζα", "εξανέμιζες", "εξανέμιζε", "εξανεμίζαμε", "εξανεμίζατε", "εξανέμιζαν", "εξανέμιζε", "εξανεμίζετε", "εξανέμισε", "εξανεμίστε"]}
{"verb": "εξανθρωπίζομαι", "eng": "anglicise", "futurum": "θα εξανθρωπιστώ", "aorist": "εξανθρωπίστηκα", "paradigm": ["εξανθρωπίζομαι", "εξανθρωπίζεσαι", "εξανθρωπίζεται", "εξανθρωπιζόμαστε", "εξανθρωπίζεστε", "εξανθρωπίζονται", "θα εξανθρωπιστώ", "θα εξανθρωπιστείς", "θα εξανθρωπιστεί", "θα εξανθρωπιστούμε", "θα εξανθρωπιστείτε", "θα εξανθρωπιστούν", "εξανθρωπίστηκα", "εξανθρωπίστηκες", "εξανθρωπίστηκε", "εξανθρωπιστήκαμε", "εξανθρωπιστήκατε", "εξανθρωπίστηκαν", "εξανθρωπιζόμουν", "εξανθρωπιζόσουν", "εξανθρωπιζόταν", "εξανθρωπιζόμαστε", "εξανθρωπιζόσαστε", "εξανθρωπίζονταν", "εξανθρωπίζου", "εξανθρωπίζεστε", "εξανθρωπίσου", "εξανθρωπιστείτε"]}
{"verb": "εξανθρωπίζω", "eng": "anglicise", "futurum": "θα εξανθρωπίσω", "aorist": "εξανθρώπισα", "paradigm": ["εξανθρωπίζω", "εξανθρωπίζεις", "εξανθρωπίζει", "εξανθρωπίζουμε", "εξανθρωπίζετε", "εξανθρωπίζουν", "θα εξανθρωπίσω", "θα εξανθρωπίσεις", "θα εξανθρωπίσει", "θα εξανθρωπίσουμε", "θα εξανθρωπίσετε", "θα εξανθρωπίσουν", "εξανθρώπισα", "εξανθρώπισες", "εξανθρώπισε", "εξανθρωπίσαμε", "εξανθρωπίσατε", "εξανθρώπισαν", "εξανθρώπιζα", "εξανθρώπιζες", "εξανθρώπιζε", "εξανθρωπίζαμε", "εξανθρωπίζατε", "εξανθρώπιζαν", "εξανθρώπιζε", "εξανθρωπίζετε", "εξανθρώπισε", "εξανθρωπίστε"]}
{"verb": "εξανίσταμαι", "eng": "revolt", "futurum": "θα εξανεστώ", "aorist": "εξανέστη-εξανέστησαν", "paradigm": ["εξανίσταμαι", "εξανίσταμαεις", "εξανίσταμαει", "εξανίσταμαουμε", "εξανίσταμαετε", "εξανίσταμαουν", "θα εξανεστώ", "θα εξανεστείς", "θα εξανεστεί", "θα εξανεστούμε", "θα εξανεστείτε", "θα εξανεστούν", "εξανέστη-εξανέστησαν", "εξανέστη-εξανέστησαες", "εξανέστη-εξανέστησαε", "εξανεστή-εξανέστησααμε", "εξανεστή-εξανέστησαατε", "εξανέστη-εξανέστησαν", "εξανισταμάόμουν", "εξανισταμάόσουν", "εξανισταμάόταν", "εξανισταμάόμαστε", "εξανισταμάόσαστε", "εξανιστάμαόνταν", "εξανέσου", "εξανεστείτε", "να εξανίσταμαεις", "εξανίσταμαετε"]}
{"verb": "εξαντλούμαι", "eng": "anglicise", "futurum": "θα εξαντληθώ", "aorist": "εξαντλήθηκα", "paradigm": ["εξαντλούμαι", "εξαντλείσαι", "εξαντλείται", "εξαντλούμαστε", "εξαντλείστε", "εξαντλούνται", "θα εξαντληθώ", "θα εξαντληθείς", "θα εξαντληθεί", "θα εξαντληθούμε", "θα εξαντληθείτε", "θα εξαντληθούν", "εξαντλήθηκα", "εξαντλήθηκες", "εξαντλήθηκε", "εξαντληθήκαμε", "εξαντληθήκατε", "εξαντλήθηκαν", "εξαντλούμουν", "εξαντλούσουν", "εξαντλούνταν", "εξαντλούμαστε", "εξαντλούσαστε", "εξαντλούνταν", "-", "-", "εξαντλήσου", "εξαντληθείτε"]}
{"verb": "εξαντλώ", "eng": "exhaust", "futurum": "", "aorist": "εξάντλησα", "paradigm": ["εξαντλώ", "εξαντλείς", "εξαντλεί", "εξαντλούμε", "εξαντλείτε", "εξαντλούν", "", "", "", "", "", "", "εξάντλησα", "εξάντλησες", "εξάντλησε", "εξαντλήσαμε", "εξαντλήσατε", "εξάντλησαν", "εξαντλούσα", "εξαντλούσες", "εξαντλούσε", "εξαντλούσαμε", "εξαντλούσατε", "εξαντλούσαν", "εξάντλει", "εξαντλείτε", "εξάντλησε", "εξαντλήστε"]}
{"verb": "εξαπατώ", "eng": "anglicise", "futurum": "θα εξαπατήσω", "aorist": "εξαπάτησα", "paradigm": ["εξαπατώ", "εξαπατάς", "εξαπατά", "εξαπατούμε", "εξαπατάτε", "εξαπατούν", "θα εξαπατήσω", "θα εξαπατήσεις", "θα εξαπατήσει", "θα εξαπατήσουμε", "θα εξαπατήσετε", "θα εξαπατήσουν", "εξαπάτησα", "εξαπάτησες", "εξαπάτησε", "εξαπατήσαμε", "εξαπατήσατε", "εξαπάτησαν", "εξαπατούσα", "εξαπατούσες", "εξαπατούσε", "εξαπατούσαμε", "εξαπατούσατε", "εξαπατούσαν", "εξαπάτα", "εξαπατάτε", "εξαπάτησε", "εξαπατήστε"]}
{"verb": "εξαπατώ", "eng": "deceive", "futurum": "θα εξαπατήσω", "aorist": "εξαπάτησα", "paradigm": ["εξαπατώ", "εξαπατάς", "εξαπατά", "εξαπατούμε", "εξαπατάτε", "εξαπατούν", "θα εξαπατήσω", "θα εξαπατήσεις", "θα εξαπατήσει", "θα εξαπατήσουμε", "θα εξαπατήσετε", "θα εξαπατήσουν", "εξαπάτησα", "εξαπάτησες", "εξαπάτησε", "εξαπατήσαμε", "εξαπατήσατε", "εξαπάτησαν", "εξαπατούσα", "εξαπατούσες", "εξαπατούσε", "εξαπατούσαμε", "εξαπατούσατε", "εξαπατούσαν", "εξαπάτα", "εξαπατάτε", "εξαπάτησε", "εξαπατήστε"]}
{"verb": "εξαπατώμαι", "eng": "exhaust", "futurum": "θα εξαπατηθώ", "aorist": "εξαπατήθηκα", "paradigm": ["εξαπατώμαι", "εξαπατάσαι", "εξαπατάται", "εξαπατόμαστε", "εξαπατάστε", "εξαπατώνται", "θα εξαπατηθώ", "θα εξαπατηθείς", "θα εξαπατηθεί", "θα εξαπατηθούμε", "θα εξαπατηθείτε", "θα εξαπατηθούν", "εξαπατήθηκα", "εξαπατήθηκες", "εξαπατήθηκε", "εξαπατηθήκαμε", "εξαπατηθήκατε", "εξαπατήθηκαν", "εξαπατόμουν", "εξαπατόσουν", "εξαπατόταν", "εξαπατόμασταν", "εξαπατόσασταν", "εξαπατόνταν", "-", "-", "εξαπατήσου", "εξαπατηθείτε"]}
{"verb": "εξαπλώνομαι", "eng": "deceive", "futurum": "θα εξαπλωθώ", "aorist": "εξαπλώθηκα", "paradigm": ["εξαπλώνομαι", "εξαπλώνεσαι", "εξαπλώνεται", "εξαπλωνόμαστε", "εξαπλώνεστε", "εξαπλώνονται", "θα εξαπλωθώ", "θα εξαπλωθείς", "θα εξαπλωθεί", "θα εξαπλωθούμε", "θα εξαπλωθείτε", "θα εξαπλωθούν", "εξαπλώθηκα", "εξαπλώθηκες", "εξαπλώθηκε", "εξαπλωθήκαμε", "εξαπλωθήκατε", "εξαπλώθηκαν", "εξαπλωνόμουν", "εξαπλωνόσουν", "εξαπλωνόταν", "εξαπλωνόμαστε", "εξαπλωνόσαστε", "εξαπλώνονταν", "εξαπλώνου", "εξαπλώνεστε", "εξαπλώσου", "εξαπλωθείτε"]}
{"verb": "εξαπλώνω", "eng": "strengthen", "futurum": "θα εξαπλώσω", "aorist": "εξάπλωσα", "paradigm": ["εξαπλώνω", "εξαπλώνεις", "εξαπλώνει", "εξαπλώνουμε", "εξαπλώνετε", "εξαπλώνουν", "θα εξαπλώσω", "θα εξαπλώσεις", "θα εξαπλώσει", "θα εξαπλώσουμε", "θα εξαπλώσετε", "θα εξαπλώσουν", "εξάπλωσα", "εξάπλωσες", "εξάπλωσε", "εξαπλώσαμε", "εξαπλώσατε", "εξάπλωσαν", "εξάπλωνα", "εξάπλωνες", "εξάπλωνε", "εξαπλώναμε", "εξαπλώνατε", "εξάπλωναν", "εξάπλωνε", "εξαπλώνετε", "εξάπλωσε", "εξαπλώστε"]}
{"verb": "εξαργυρώνομαι", "eng": "deceive", "futurum": "θα εξαργυρωθώ", "aorist": "εξαργυρώθηκα", "paradigm": ["εξαργυρώνομαι", "εξαργυρώνεσαι", "εξαργυρώνεται", "εξαργυρωνόμαστε", "εξαργυρώνεστε", "εξαργυρώνονται", "θα εξαργυρωθώ", "θα εξαργυρωθείς", "θα εξαργυρωθεί", "θα εξαργυρωθούμε", "θα εξαργυρωθείτε", "θα εξαργυρωθούν", "εξαργυρώθηκα", "εξαργυρώθηκες", "εξαργυρώθηκε", "εξαργυρωθήκαμε", "εξαργυρωθήκατε", "εξαργυρώθηκαν", "εξαργυρωνόμουν", "εξαργυρωνόσουν", "εξαργυρωνόταν", "εξαργυρωνόμαστε", "εξαργυρωνόσαστε", "εξαργυρώνονταν", "εξαργυρώνου", "εξαργυρώνεστε", "εξαργυρώσου", "εξαργυρωθείτε"]}
{"verb": "εξαργυρώνω", "eng": "cash", "futurum": "θα εξαργυρώσω", "aorist": "εξαργύρωσα", "paradigm": ["εξαργυρώνω", "εξαργυρώνεις", "εξαργυρώνει", "εξαργυρώνουμε", "εξαργυρώνετε", "εξαργυρώνουνε", "θα εξαργυρώσω", "θα εξαργυρώσεις", "θα εξαργυρώσει", "θα εξαργυρώσουμε", "θα εξαργυρώσετε", "θα εξαργυρώσουνε", "εξαργύρωσα", "εξαργύρωσες", "εξαργύρωσε", "εξαργυρώσαμε", "εξαργυρώσατε", "εξαργύρωσαν", "εξαργύρωνα", "εξαργύρωνες", "εξαργύρωνε", "εξαργυρώναμε", "εξαργυρώνατε", "εξαργύρωναν", "εξαργύρωνε", "εξαργυρώνετε", "εξαργύρωσε", "εξαργυρώστε"]}
{"verb": "εξαρθρώνω", "eng": "cash", "futurum": "θα εξαρθρώσω", "aorist": "εξάρθρωσα", "paradigm": ["εξαρθρώνω", "εξαρθρώνεις", "εξαρθρώνει", "εξαρθρώνουμε", "εξαρθρώνετε", "εξαρθρώνουνε", "θα εξαρθρώσω", "θα εξαρθρώσεις", "θα εξαρθρώσει", "θα εξαρθρώσουμε", "θα εξαρθρώσετε", "θα εξαρθρώσουνε", "εξάρθρωσα", "εξάρθρωσες", "εξάρθρωσε", "εξαρθρώσαμε", "εξαρθρώσατε", "εξάρθρωσαν", "εξάρθρωνα", "εξάρθρωνες", "εξάρθρωνε", "εξαρθρώναμε", "εξαρθρώνατε", "εξάρθρωναν", "εξάρθρωνε", "εξαρθρώνετε", "εξάρθρωσε", "εξαρθρώστε"]}
{"verb": "εξαρτάται", "eng": "depend", "futurum": "θα εξαρτηθώ", "aorist": "εξαρτήθηκα", "paradigm": ["εξαρτάται", "εξαρτάσαι", "εξαρτώμαει", "εξαρτώμαουμε", "εξαρτάστε", "εξαρτὀμαστε", "θα εξαρτηθώ", "θα εξαρτηθείς", "θα εξαρτηθεί", "θα εξαρτηθούμε", "θα εξαρτηθείτε", "θα εξαρτηθούν", "εξαρτήθηκα", "εξαρτήθηκες", "εξαρτήθηκε", "εξαρτηθήκαμε", "εξαρτηθήκατε", "εξαρτήθηκα", "εξαρτωμάόμουν", "εξαρτωμάόσουν", "εξαρτωμάόταν", "εξαρτωμάόμαστε", "εξαρτωμάόσαστε", "εξαρτώμαόνταν", "εξαρτήσου", "εξαρτηθείτε", "να εξαρτώμαεις", "εξαρτώμαετε"]}
{"verb": "εξαρτίζω", "eng": "deceive", "futurum": "θα εξαρτίσω", "aorist": "εξάρτισα", "paradigm": ["εξαρτίζω", "εξαρτίζεις", "εξαρτίζει", "εξαρτίζουμε", "εξαρτίζετε", "εξαρτίζουν", "θα εξαρτίσω", "θα εξαρτίσεις", "θα εξαρτίσει", "θα εξαρτίσουμε", "θα εξαρτίσετε", "θα εξαρτίσουν", "εξάρτισα", "εξάρτισες", "εξάρτισε", "εξαρτίσαμε", "εξαρτίσατε", "εξάρτισαν", "εξάρτιζα", "εξάρτιζες", "εξάρτιζε", "εξαρτίζαμε", "εξαρτίζατε", "εξάρτιζαν", "εξάρτιζε", "εξαρτίζετε", "εξάρτισε", "εξαρτίστε"]}
{"verb": "εξαρτώ", "eng": "make dependent", "futurum": "θα εξαρτήσω", "aorist": "εξάρτησα", "paradigm": ["εξαρτώ", "εξαρτείς", "εξαρτεί", "εξαρτούμε", "εξαρτείτε", "εξαρτούν", "θα εξαρτήσω", "θα εξαρτήσεις", "θα εξαρτήσει", "θα εξαρτήσουμε", "θα εξαρτήσετε", "θα εξαρτήσουν", "εξάρτησα", "εξάρτησες", "εξάρτησε", "εξαρτήσαμε", "εξαρτήσατε", "εξάρτησα", "εξαρτούσα", "εξαρτούσες", "εξαρτούσε", "εξαρτούσαμε", "εξαρτούσατε", "εξαρτούσαν", "εξάρτσου", "εξαρτήστε", "να εξαρτείς", "εξαρτείτε"]}
{"verb": "εξαρχαΐζω", "eng": "strengthen", "futurum": "θα εξαρχαΐσω", "aorist": "εξαρχάισα", "paradigm": ["εξαρχαΐζω", "εξαρχαΐζεις", "εξαρχαΐζει", "εξαρχαΐζουμε", "εξαρχαΐζετε", "εξαρχαΐζουν", "θα εξαρχαΐσω", "θα εξαρχαΐσεις", "θα εξαρχαΐσει", "θα εξαρχαΐσουμε", "θα εξαρχαΐσετε", "θα εξαρχαΐσουν", "εξαρχάισα", "εξαρχάισες", "εξαρχάισε", "εξαρχαΐσαμε", "εξαρχαΐσατε", "εξαρχάισαν", "εξαρχάιζα", "εξαρχάιζες", "εξαρχάιζε", "εξαρχαΐζαμε", "εξαρχαΐζατε", "εξαρχάιζαν", "εξαρχάιζε", "εξαρχαΐζετε", "εξαρχάισε", "εξαρχαΐστε"]}
{"verb": "εξασθενίζω", "eng": "weaken", "futurum": "θα εξασθενίσω", "aorist": "εξασθένισα", "paradigm": ["εξασθενίζω", "εξασθενίζεις", "εξασθενίζει", "εξασθενίζουμε", "εξασθενίζετε", "εξασθενίζουν", "θα εξασθενίσω", "θα εξασθενίσεις", "θα εξασθενίσει", "θα εξασθενίσουμε", "θα εξασθενίσετε", "θα εξασθενίσουν", "εξασθένισα", "εξασθένισες", "εξασθένισε", "εξασθενίσαμε", "εξασθενίσατε", "εξασθένισαν", "εξασθένιζα", "εξασθένιζες", "εξασθένιζε", "εξασθενίζαμε", "εξασθενίζατε", "εξασθένιζαν", "εξασθένιζε", "εξασθενίζετε", "εξασθένισε", "εξασθενίστε"]}
{"verb": "εξασκούμαι", "eng": "be practiced", "futurum": "θα εξασκηθώ", "aorist": "εξασκήθηκα", "paradigm": ["εξασκούμαι", "εξασκάσαι", "εξασκάται", "εξασκόμαστε", "εξασκάστε", "εξασκούνται", "θα εξασκηθώ", "θα εξασκηθείς", "θα εξασκηθεί", "θα εξασκηθούμε", "θα εξασκηθείτε", "θα εξασκηθούν", "εξασκήθηκα", "εξασκήθηκες", "εξασκήθηκε", "εξασκηθήκαμε", "εξασκηθήκατε", "εξασκήθηκα", "εξασκόμουν", "εξασκόσουν", "εξασκόταν", "εξασκόμαστε", "εξασκόσαστε", "εξάσκονταν", "εξασκήσου", "εξασκηθείτε", "να εξασκάσαι", "εξασκάστε"]}
{"verb": "εξασκώ", "eng": "practice", "futurum": "θα εξασκήσω", "aorist": "εξάσκησα", "paradigm": ["εξασκώ", "εξασκείς", "εξασκεί", "εξασκούμε", "εξασκείτε", "εξασκούν", "θα εξασκήσω", "θα εξασκήσεις", "θα εξασκήσει", "θα εξασκήσουμε", "θα εξασκήσετε", "θα εξασκήσουν", "εξάσκησα", "εξάσκησες", "εξάσκησε", "εξασκήσαμε", "εξασκήσατε", "εξάσκησα", "εξασκούσα", "εξασκούσες", "εξασκούσε", "εξασκούσαμε", "εξασκούσατε", "εξασκούσαν", "εξάσκσου", "εξασκήστε", "να εξασκείς", "εξασκείτε"]}
{"verb": "εξασφαλίζω", "eng": "ensure", "futurum": "θα εξασφαλίσω", "aorist": "εξασφάλισα", "paradigm": ["εξασφαλίζω", "εξασφαλίζεις", "εξασφαλίζει", "εξασφαλίζουμε", "εξασφαλίζετε", "εξασφαλίζουν", "θα εξασφαλίσω", "θα εξασφαλίσεις", "θα εξασφαλίσει", "θα εξασφαλίσουμε", "θα εξασφαλίσετε", "θα εξασφαλίσουν", "εξασφάλισα", "εξασφάλισες", "εξασφάλισε", "εξασφαλίσαμε", "εξασφαλίσατε", "εξασφάλισαν", "εξασφάλιζα", "εξασφάλιζες", "εξασφάλιζε", "εξασφαλίζαμε", "εξασφαλίζατε", "εξασφάλιζαν", "εξασφάλιζε", "εξασφαλίζετε", "εξασφάλισε", "εξασφαλίστε"]}
{"verb": "εξατμίζω", "eng": "evaporate", "futurum": "θα εξατμίσω", "aorist": "εξάτμισα", "paradigm": ["εξατμίζω", "εξατμίζεις", "εξατμίζει", "εξατμίζουμε", "εξατμίζετε", "εξατμίζουν", "θα εξατμίσω", "θα εξατμίσεις", "θα εξατμίσει", "θα εξατμίσουμε", "θα εξατμίσετε", "θα εξατμίσουν", "εξάτμισα", "εξάτμισες", "εξάτμισε", "εξατμίσαμε", "εξατμίσατε", "εξάτμισαν", "εξάτμιζα", "εξάτμιζες", "εξάτμιζε", "εξατμίζαμε", "εξατμίζατε", "εξάτμιζαν", "εξάτμιζε", "εξατμίζετε", "εξάτμισε", "εξατμίστε"]}
{"verb": "εξαϋλώνομαι", "eng": "evaporate", "futurum": "θα εξαϋλωθώ", "aorist": "εξαϋλώθηκα", "paradigm": ["εξαϋλώνομαι", "εξαϋλώνεσαι", "εξαϋλώνεται", "εξαϋλωνόμαστε", "εξαϋλώνεστε", "εξαϋλώνονται", "θα εξαϋλωθώ", "θα εξαϋλωθείς", "θα εξαϋλωθεί", "θα εξαϋλωθούμε", "θα εξαϋλωθείτε", "θα εξαϋλωθούν", "εξαϋλώθηκα", "εξαϋλώθηκες", "εξαϋλώθηκε", "εξαϋλωθήκαμε", "εξαϋλωθήκατε", "εξαϋλώθηκαν", "εξαϋλωνόμουν", "εξαϋλωνόσουν", "εξαϋλωνόταν", "εξαϋλωνόμαστε", "εξαϋλωνόσαστε", "εξαϋλώνονταν", "εξαϋλώνου", "εξαϋλώνεστε", "εξαϋλώσου", "εξαϋλωθείτε"]}
{"verb": "εξαϋλώνω", "eng": "disembody", "futurum": "θα εξαϋλώσω", "aorist": "εξαΰλωσα", "paradigm": ["εξαϋλώνω", "εξαϋλώνεις", "εξαϋλώνει", "εξαϋλώνουμε", "εξαϋλώνετε", "εξαϋλώνουν", "θα εξαϋλώσω", "θα εξαϋλώσεις", "θα εξαϋλώσει", "θα εξαϋλώσουμε", "θα εξαϋλώσετε", "θα εξαϋλώσουν", "εξαΰλωσα", "εξαΰλωσες", "εξαΰλωσε", "εξαϋλώσαμε", "εξαϋλώσατε", "εξαΰλωσαν", "εξαΰλωνα", "εξαΰλωνες", "εξαΰλωνε", "εξαϋλώναμε", "εξαϋλώνατε", "εξαΰλωναν", "εξαΰλωνε", "εξαϋλώνετε", "εξαΰλωσε", "εξαϋλώστε"]}
{"verb": "εξαφανίζομαι", "eng": "disappear", "futurum": "θα εξαφανιστώ", "aorist": "εξαφανίστηκα", "paradigm": ["εξαφανίζομαι", "εξαφανίζεσαι", "εξαφανίζεται", "εξαφανιζόμαστε", "εξαφανίζεστε", "εξαφανίζονται", "θα εξαφανιστώ", "θα εξαφανιστείς", "θα εξαφανιστεί", "θα εξαφανιστούμε", "θα εξαφανιστείτε", "θα εξαφανιστούν", "εξαφανίστηκα", "εξαφανίστηκες", "εξαφανίστηκε", "εξαφανιστήκαμε", "εξαφανιστήκατε", "εξαφανίστηκαν", "εξαφανιζόμουν", "εξαφανιζόσουν", "εξαφανιζόταν", "εξαφανιζόμαστε", "εξαφανιζόσαστε", "εξαφανίζονταν", "εξαφανίζου", "εξαφανίζεστε", "εξαφανίσου", "εξαφανιστείτε"]}
{"verb": "εξαφανίζω", "eng": "hide", "futurum": "θα εξαφανίσω", "aorist": "εξαφάνισα", "paradigm": ["εξαφανίζω", "εξαφανίζεις", "εξαφανίζει", "εξαφανίζουμε", "εξαφανίζετε", "εξαφανίζουν", "θα εξαφανίσω", "θα εξαφανίσεις", "θα εξαφανίσει", "θα εξαφανίσουμε", "θα εξαφανίσετε", "θα εξαφανίσουν", "εξαφάνισα", "εξαφάνισες", "εξαφάνισε", "εξαφανίσαμε", "εξαφανίσατε", "εξαφάνισαν", "εξαφάνιζα", "εξαφάνιζες", "εξαφάνιζε", "εξαφανίζαμε", "εξαφανίζατε", "εξαφάνιζαν", "εξαφάνιζε", "εξαφανίζετε", "εξαφάνισε", "εξαφανίστε"]}
{"verb": "εξαχρειώνω", "eng": "cash", "futurum": "θα εξαχρειώσω", "aorist": "εξαχρείωσα", "paradigm": ["εξαχρειώνω", "εξαχρειώνεις", "εξαχρειώνει", "εξαχρειώνουμε", "εξαχρειώνετε", "εξαχρειώνουνε", "θα εξαχρειώσω", "θα εξαχρειώσεις", "θα εξαχρειώσει", "θα εξαχρειώσουμε", "θα εξαχρειώσετε", "θα εξαχρειώσουνε", "εξαχρείωσα", "εξαχρείωσες", "εξαχρείωσε", "εξαχρειώσαμε", "εξαχρειώσατε", "εξαχρείωσαν", "εξαχρείωνα", "εξαχρείωνες", "εξαχρείωνε", "εξαχρειώναμε", "εξαχρειώνατε", "εξαχρείωναν", "εξαχρείωνε", "εξαχρειώνετε", "εξαχρείωσε", "εξαχρειώστε"]}
{"verb": "εξεγείρω", "eng": "excite", "futurum": "θα εξεγείρω", "aorist": "εξήγειρα", "paradigm": ["εξεγείρω", "εξεγείρεις", "εξεγείρει", "εξεγείρουμε", "εξεγείρετε", "εξεγείρουν", "θα εξεγείρω", "θα εξεγείρεις", "θα εξεγείρει", "θα εξεγείρουμε", "θα εξεγείρετε", "θα εξεγείρουν", "εξήγειρα", "εξήγειρες", "εξήγειρε", "εξεγείραμε", "εξεγείρατε", "εξήγειραν", "εξήγειρα", "εξήγειρες", "εξήγειρε", "εξεγείραμε", "εξεγείρατε", "εξήγειραν", "εξέγειρ", "εξεγείρετε", "εξέγειρ", "εξεγείρετε"]}
{"verb": "εξειδικεύομαι", "eng": "specialize", "futurum": "θα εξειδικευτώ", "aorist": "εξειδικεύτηκα", "paradigm": ["εξειδικεύομαι", "εξειδικεύεσαι", "εξειδικεύεται", "εξειδικευόμαστε", "εξειδικεύεστε", "εξειδικεύονται", "θα εξειδικευτώ", "θα εξειδικευτείς", "θα εξειδικευτεί", "θα εξειδικευτούμε", "θα εξειδικευτείτε", "θα εξειδικευτούν", "εξειδικεύτηκα", "εξειδικεύτηκες", "εξειδικεύτηκε", "εξειδικευτήκαμε", "εξειδικευτήκατε", "εξειδικεύτηκαν", "εξειδικευόμουν", "εξειδικευόσουν", "εξειδικευόταν", "εξειδικευόμαστε", "εξειδικευόσαστε", "εξειδικεύονταν", "εξειδικεύου", "εξειδικεύεστε", "εξειδικεύσου", "εξειδικευτείτε"]}
{"verb": "εξειδικεύω", "eng": "specialize", "futurum": "θα εξειδικεύσω", "aorist": "εξειδίκευσα", "paradigm": ["εξειδικεύω", "εξειδικεύεις", "εξειδικεύει", "εξειδικεύουμε", "εξειδικεύετε", "εξειδικεύουν", "θα εξειδικεύσω", "θα εξειδικεύσεις", "θα εξειδικεύσει", "θα εξειδικεύσουμε", "θα εξειδικεύσετε", "θα εξειδικεύσουν", "εξειδίκευσα", "εξειδίκευσες", "εξειδίκευσε", "εξειδικεύσαμε", "εξειδικεύσατε", "εξειδίκευσαν", "εξειδίκευα", "εξειδίκευες", "εξειδίκευε", "εξειδικεύαμε", "εξειδικεύατε", "εξειδίκευαν", "εξειδίκευε", "εξειδικεύετε", "εξειδίκευσε", "εξειδικεύστε"]}
{"verb": "εξεικονίζομαι", "eng": "specialize", "futurum": "θα εξεικονιστώ", "aorist": "εξεικονίστηκα", "paradigm": ["εξεικονίζομαι", "εξεικονίζεσαι", "εξεικονίζεται", "εξεικονιζόμαστε", "εξεικονίζεστε", "εξεικονίζονται", "θα εξεικονιστώ", "θα εξεικονιστείς", "θα εξεικονιστεί", "θα εξεικονιστούμε", "θα εξεικονιστείτε", "θα εξεικονιστούν", "εξεικονίστηκα", "εξεικονίστηκες", "εξεικονίστηκε", "εξεικονιστήκαμε", "εξεικονιστήκατε", "εξεικονίστηκαν", "εξεικονιζόμουν", "εξεικονιζόσουν", "εξεικονιζόταν", "εξεικονιζόμαστε", "εξεικονιζόσαστε", "εξεικονίζονταν", "εξεικονίζου", "εξεικονίζεστε", "εξεικονίσου", "εξεικονιστείτε"]}
{"verb": "εξεικονίζω", "eng": "specialize", "futurum": "θα εξεικονίσω", "aorist": "εξεικόνισα", "paradigm": ["εξεικονίζω", "εξεικονίζεις", "εξεικονίζει", "εξεικονίζουμε", "εξεικονίζετε", "εξεικονίζουν", "θα εξεικονίσω", "θα εξεικονίσεις", "θα εξεικονίσει", "θα εξεικονίσουμε", "θα εξεικονίσετε", "θα εξεικονίσουν", "εξεικόνισα", "εξεικόνισες", "εξεικόνισε", "εξεικονίσαμε", "εξεικονίσατε", "εξεικόνισαν", "εξεικόνιζα", "εξεικόνιζες", "εξεικόνιζε", "εξεικονίζαμε", "εξεικονίζατε", "εξεικόνιζαν", "εξεικόνιζε", "εξεικονίζετε", "εξεικόνισε", "εξεικονίστε"]}
{"verb": "εξελέγχω", "eng": "check", "futurum": "θα εξελέγξω", "aorist": "εξέλεγξα", "paradigm": ["εξελέγχω", "εξελέγχεις", "εξελέγχει", "εξελέγχουμε", "εξελέγχετε", "εξελέγχουν", "θα εξελέγξω", "θα εξελέγξεις", "θα εξελέγξει", "θα εξελέγξουμε", "θα εξελέγξετε", "θα εξελέγξουν", "εξέλεγξα", "εξέλεγξες", "εξέλεγξε", "εξελέγξαμε", "εξελέγξατε", "εξέλεγξαν", "εξέλεγχα", "εξέλεγχες", "εξέλεγχε", "εξελέγχαμε", "εξελέγχατε", "εξέλεγχαν", "εξέλεγχε", "εξελέγχετε", "εξέλεγξε", "εξελέγξτε"]}
{"verb": "εξελίσσομαι", "eng": "evolve", "futurum": "θα εξελιχθώ", "aorist": "εξελίχθηκα", "paradigm": ["εξελίσσομαι", "εξελίσσεσαι", "εξελίσσεται", "εξελισσόμαστε", "εξελίσσεστε", "εξελίσσονται", "θα εξελιχθώ", "θα εξελιχθείς", "θα εξελιχθεί", "θα εξελιχθούμε", "θα εξελιχθείτε", "θα εξελιχθούν", "εξελίχθηκα", "εξελίχθηκες", "εξελίχθηκε", "εξελιχθήκαμε", "εξελιχθήκατε", "εξελίχθηκα", "εξελισσόμουν", "εξελισσόσουν", "εξελισσόταν", "εξελισσόμαστε", "εξελισσόσαστε", "εξελίσσονταν", "εξελίχσου", "εξελιχθείτε", "να εξελίσσεσαι", "εξελίσσεστε"]}
{"verb": "εξελληνίζω", "eng": "specialize", "futurum": "θα εξελληνίσω", "aorist": "εξελλήνισα", "paradigm": ["εξελληνίζω", "εξελληνίζεις", "εξελληνίζει", "εξελληνίζουμε", "εξελληνίζετε", "εξελληνίζουν", "θα εξελληνίσω", "θα εξελληνίσεις", "θα εξελληνίσει", "θα εξελληνίσουμε", "θα εξελληνίσετε", "θα εξελληνίσουν", "εξελλήνισα", "εξελλήνισες", "εξελλήνισε", "εξελληνίσαμε", "εξελληνίσατε", "εξελλήνισαν", "εξελλήνιζα", "εξελλήνιζες", "εξελλήνιζε", "εξελληνίζαμε", "εξελληνίζατε", "εξελλήνιζαν", "εξελλήνιζε", "εξελληνίζετε", "εξελλήνισε", "εξελληνίστε"]}
{"verb": "εξερεθίζω", "eng": "specialize", "futurum": "θα εξερεθίσω", "aorist": "εξερέθισα", "paradigm": ["εξερεθίζω", "εξερεθίζεις", "εξερεθίζει", "εξερεθίζουμε", "εξερεθίζετε", "εξερεθίζουν", "θα εξερεθίσω", "θα εξερεθίσεις", "θα εξερεθίσει", "θα εξερεθίσουμε", "θα εξερεθίσετε", "θα εξερεθίσουν", "εξερέθισα", "εξερέθισες", "εξερέθισε", "εξερεθίσαμε", "εξερεθίσατε", "εξερέθισαν", "εξερέθιζα", "εξερέθιζες", "εξερέθιζε", "εξερεθίζαμε", "εξερεθίζατε", "εξερέθιζαν", "εξερέθιζε", "εξερεθίζετε", "εξερέθισε", "εξερεθίστε"]}
{"verb": "εξερευνώ", "eng": "explore", "futurum": "θα εξερευνήσω", "aorist": "εξερεύνησα", "paradigm": ["εξερευνώ", "εξερευνείς", "εξερευνεί", "εξερευνούμε", "εξερευνείτε", "εξερευνούν", "θα εξερευνήσω", "θα εξερευνήσεις", "θα εξερευνήσει", "θα εξερευνήσουμε", "θα εξερευνήσετε", "θα εξερευνήσουν", "εξερεύνησα", "εξερεύνησες", "εξερεύνησε", "εξερευνήσαμε", "εξερευνήσατε", "εξερεύνησα", "εξερευνούσα", "εξερευνούσες", "εξερευνούσε", "εξερευνούσαμε", "εξερευνούσατε", "εξερευνούσαν", "εξερεύνσου", "εξερευνήστε", "να εξερευνείς", "εξερευνείτε"]}
{"verb": "εξετάζω", "eng": "examine", "futurum": "θα εξετάσω", "aorist": "εξέτασα", "paradigm": ["εξετάζω", "εξετάζεις", "εξετάζει", "εξετάζουμε", "εξετάζετε", "εξετάζουν", "θα εξετάσω", "θα εξετάσεις", "θα εξετάσει", "θα εξετάσουμε", "θα εξετάσετε", "θα εξετάσουν", "εξέτασα", "εξέτασες", "εξέτασε", "εξετάσαμε", "εξετάσατε", "εξέτασαν", "εξέταζα", "εξέταζες", "εξέταζε", "εξετάζαμε", "εξετάζατε", "εξέταζαν", "εξέταζε", "εξετάζετε", "εξέτασε", "εξετάστε"]}
{"verb": "εξετάσω", "eng": "examine", "futurum": "θα εξετάσω", "aorist": "εξέτασα", "paradigm": ["εξετάσω", "εξετάσεις", "εξετάσει", "εξετάσουμε", "εξετάσετε", "εξετάσουν", "θα εξετάσω", "θα εξετάσεις", "θα εξετάσει", "θα εξετάσουμε", "θα εξετάσετε", "θα εξετάσουν", "εξέτασα", "εξέτασες", "εξέτασε", "εξετάσαμε", "εξετάσατε", "εξέτασα", "εξέτασόμουν", "εξέτασόσουν", "εξέτασόταν", "εξέτασόμαστε", "εξέτασόσαστε", "έξετασόνταν", "εξέτσου", "εξετάστε", "να εξετάσεις", "εξετάσετε"]}
{"verb": "εξευγενίζω", "eng": "specialize", "futurum": "θα εξευγενίσω", "aorist": "εξευγένισα", "paradigm": ["εξευγενίζω", "εξευγενίζεις", "εξευγενίζει", "εξευγενίζουμε", "εξευγενίζετε", "εξευγενίζουν", "θα εξευγενίσω", "θα εξευγενίσεις", "θα εξευγενίσει", "θα εξευγενίσουμε", "θα εξευγενίσετε", "θα εξευγενίσουν", "εξευγένισα", "εξευγένισες", "εξευγένισε", "εξευγενίσαμε", "εξευγενίσατε", "εξευγένισαν", "εξευγένιζα", "εξευγένιζες", "εξευγένιζε", "εξευγενίζαμε", "εξευγενίζατε", "εξευγένιζαν", "εξευγένιζε", "εξευγενίζετε", "εξευγένισε", "εξευγενίστε"]}
{"verb": "εξευμενίζω", "eng": "placate", "futurum": "θα εξευμενίσω", "aorist": "εξευμένισα", "paradigm": ["εξευμενίζω", "εξευμενίζεις", "εξευμενίζει", "εξευμενίζουμε", "εξευμενίζετε", "εξευμενίζουν", "θα εξευμενίσω", "θα εξευμενίσεις", "θα εξευμενίσει", "θα εξευμενίσουμε", "θα εξευμενίσετε", "θα εξευμενίσουν", "εξευμένισα", "εξευμένισες", "εξευμένισε", "εξευμενίσαμε", "εξευμενίσατε", "εξευμένισαν", "εξευμένιζα", "εξευμένιζες", "εξευμένιζε", "εξευμενίζαμε", "εξευμενίζατε", "εξευμένιζαν", "εξευμένιζε", "εξευμενίζετε", "εξευμένισε", "εξευμενίστε"]}
{"verb": "εξευτελίζω", "eng": "humiliate", "futurum": "θα εξευτελίσω", "aorist": "εξευτέλισα", "paradigm": ["εξευτελίζω", "εξευτελίζεις", "εξευτελίζει", "εξευτελίζουμε", "εξευτελίζετε", "εξευτελίζουν", "θα εξευτελίσω", "θα εξευτελίσεις", "θα εξευτελίσει", "θα εξευτελίσουμε", "θα εξευτελίσετε", "θα εξευτελίσουν", "εξευτέλισα", "εξευτέλισες", "εξευτέλισε", "εξευτελίσαμε", "εξευτελίσατε", "εξευτέλισαν", "εξευτέλιζα", "εξευτέλιζες", "εξευτέλιζε", "εξευτελίζαμε", "εξευτελίζατε", "εξευτέλιζαν", "εξευτέλιζε", "εξευτελίζετε", "εξευτέλισε", "εξευτελίστε"]}
{"verb": "εξέχω", "eng": "stand out", "futurum": "θα εξέχω", "aorist": "εξείχα", "paradigm": ["εξέχω", "εξέχεις", "εξέχει", "εξέχουμε", "εξέχετε", "εξέχουν", "θα εξέχω", "θα εξέχεις", "θα εξέχει", "θα εξέχουμε", "θα εξέχετε", "θα εξέχουν", "εξείχα", "εξείχες", "εξείχε", "εξείχαμε", "εξείχατε", "εξείχα", "", "", "", "", "", "", "", "", "να εξέχεις", "εξέχετε"]}
{"verb": "εξηγώ", "eng": "explain", "futurum": "θα εξηγήσω", "aorist": "εξήγησα", "paradigm": ["εξηγώ", "εξηγείς", "εξηγεί", "εξηγούμε", "εξηγείτε", "εξηγούν", "θα εξηγήσω", "θα εξηγήσεις", "θα εξηγήσει", "θα εξηγήσουμε", "θα εξηγήσετε", "θα εξηγήσουν", "εξήγησα", "εξήγησες", "εξήγησε", "εξηγήσαμε", "εξηγήσατε", "εξήγησα", "εξηγούσα", "εξηγούσες", "εξηγούσε", "εξηγούσαμε", "εξηγούσατε", "εξηγούσαν", "εξήγσου", "εξηγήστε", "να εξηγείς", "εξηγείτε"]}
{"verb": "εξημερώνω", "eng": "cash", "futurum": "θα εξημερώσω", "aorist": "εξημέρωσα", "paradigm": ["εξημερώνω", "εξημερώνεις", "εξημερώνει", "εξημερώνουμε", "εξημερώνετε", "εξημερώνουνε", "θα εξημερώσω", "θα εξημερώσεις", "θα εξημερώσει", "θα εξημερώσουμε", "θα εξημερώσετε", "θα εξημερώσουνε", "εξημέρωσα", "εξημέρωσες", "εξημέρωσε", "εξημερώσαμε", "εξημερώσατε", "εξημέρωσαν", "εξημέρωνα", "εξημέρωνες", "εξημέρωνε", "εξημερώναμε", "εξημερώνατε", "εξημέρωναν", "εξημέρωνε", "εξημερώνετε", "εξημέρωσε", "εξημερώστε"]}
{"verb": "εξιλεώνω", "eng": "appease", "futurum": "θα εξιλεώσω", "aorist": "εξιλέωσα", "paradigm": ["εξιλεώνω", "εξιλεώνεις", "εξιλεώνει", "εξιλεώνουμε", "εξιλεώνετε", "εξιλεώνουνε", "θα εξιλεώσω", "θα εξιλεώσεις", "θα εξιλεώσει", "θα εξιλεώσουμε", "θα εξιλεώσετε", "θα εξιλεώσουνε", "εξιλέωσα", "εξιλέωσες", "εξιλέωσε", "εξιλεώσαμε", "εξιλεώσατε", "εξιλέωσαν", "εξιλέωνα", "εξιλέωνες", "εξιλέωνε", "εξιλεώναμε", "εξιλεώνατε", "εξιλέωναν", "εξιλέωνε", "εξιλεώνετε", "εξιλέωσε", "εξιλεώστε"]}
{"verb": "εξισλαμίζω", "eng": "placate", "futurum": "θα εξισλαμίσω", "aorist": "εξισλάμισα", "paradigm": ["εξισλαμίζω", "εξισλαμίζεις", "εξισλαμίζει", "εξισλαμίζουμε", "εξισλαμίζετε", "εξισλαμίζουν", "θα εξισλαμίσω", "θα εξισλαμίσεις", "θα εξισλαμίσει", "θα εξισλαμίσουμε", "θα εξισλαμίσετε", "θα εξισλαμίσουν", "εξισλάμισα", "εξισλάμισες", "εξισλάμισε", "εξισλαμίσαμε", "εξισλαμίσατε", "εξισλάμισαν", "εξισλάμιζα", "εξισλάμιζες", "εξισλάμιζε", "εξισλαμίζαμε", "εξισλαμίζατε", "εξισλάμιζαν", "εξισλάμιζε", "εξισλαμίζετε", "εξισλάμισε", "εξισλαμίστε"]}
{"verb": "εξισορροπούμαι", "eng": "placate", "futurum": "θα εξισορροπηθώ", "aorist": "εξισορροπήθηκα", "paradigm": ["εξισορροπούμαι", "εξισορροπείσαι", "εξισορροπείται", "εξισορροπούμαστε", "εξισορροπείστε", "εξισορροπούνται", "θα εξισορροπηθώ", "θα εξισορροπηθείς", "θα εξισορροπηθεί", "θα εξισορροπηθούμε", "θα εξισορροπηθείτε", "θα εξισορροπηθούν", "εξισορροπήθηκα", "εξισορροπήθηκες", "εξισορροπήθηκε", "εξισορροπηθήκαμε", "εξισορροπηθήκατε", "εξισορροπήθηκαν", "εξισορροπούμουν", "εξισορροπούσουν", "εξισορροπούνταν", "εξισορροπούμαστε", "εξισορροπούσαστε", "εξισορροπούνταν", "-", "-", "εξισορροπήσου", "εξισορροπηθείτε"]}
{"verb": "εξισορροπώ", "eng": "counterbalance", "futurum": "θα εξισορροπήσω", "aorist": "εξισορρόπησα", "paradigm": ["εξισορροπώ", "εξισορροπείς", "εξισορροπεί", "εξισορροπούμε", "εξισορροπείτε", "εξισορροπούν", "θα εξισορροπήσω", "θα εξισορροπήσεις", "θα εξισορροπήσει", "θα εξισορροπήσουμε", "θα εξισορροπήσετε", "θα εξισορροπήσουν", "εξισορρόπησα", "εξισορρόπησες", "εξισορρόπησε", "εξισορροπήσαμε", "εξισορροπήσατε", "εξισορρόπησαν", "εξισορροπούσα", "εξισορροπούσες", "εξισορροπούσε", "εξισορροπούσαμε", "εξισορροπούσατε", "εξισορροπούσαν", "εξισορρόπει", "εξισορροπείτε", "εξισορρόπησε", "εξισορροπήστε"]}
{"verb": "εξισώνω", "eng": "appease", "futurum": "θα εξισώσω", "aorist": "εξίσωσα", "paradigm": ["εξισώνω", "εξισώνεις", "εξισώνει", "εξισώνουμε", "εξισώνετε", "εξισώνουνε", "θα εξισώσω", "θα εξισώσεις", "θα εξισώσει", "θα εξισώσουμε", "θα εξισώσετε", "θα εξισώσουνε", "εξίσωσα", "εξίσωσες", "εξίσωσε", "εξισώσαμε", "εξισώσατε", "εξίσωσαν", "εξίσωνα", "εξίσωνες", "εξίσωνε", "εξισώναμε", "εξισώνατε", "εξίσωναν", "εξίσωνε", "εξισώνετε", "εξίσωσε", "εξισώστε"]}
{"verb": "εξοβελίζω", "eng": "counterbalance", "futurum": "θα εξοβελίσω", "aorist": "εξοβέλισα", "paradigm": ["εξοβελίζω", "εξοβελίζεις", "εξοβελίζει", "εξοβελίζουμε", "εξοβελίζετε", "εξοβελίζουν", "θα εξοβελίσω", "θα εξοβελίσεις", "θα εξοβελίσει", "θα εξοβελίσουμε", "θα εξοβελίσετε", "θα εξοβελίσουν", "εξοβέλισα", "εξοβέλισες", "εξοβέλισε", "εξοβελίσαμε", "εξοβελίσατε", "εξοβέλισαν", "εξοβέλιζα", "εξοβέλιζες", "εξοβέλιζε", "εξοβελίζαμε", "εξοβελίζατε", "εξοβέλιζαν", "εξοβέλιζε", "εξοβελίζετε", "εξοβέλισε", "εξοβελίστε"]}
{"verb": "εξογκώνομαι", "eng": "appease", "futurum": "θα εξογκωθώ", "aorist": "εξογκώθηκα", "paradigm": ["εξογκώνομαι", "εξογκώνεσαι", "εξογκώνεται", "εξογκωνόμαστε", "εξογκώνεστε", "εξογκώνονται", "θα εξογκωθώ", "θα εξογκωθείς", "θα εξογκωθεί", "θα εξογκωθούμε", "θα εξογκωθείτε", "θα εξογκωθούνε", "εξογκώθηκα", "εξογκώθηκες", "εξογκώθηκε", "εξογκωθήκαμε", "εξογκωθήκατε", "εξογκώθηκαν", "εξογκωνόμουνα", "εξογκωνόσουνα", "εξογκωνότανε", "εξογκωνόμασταν", "εξογκωνόσασταν", "εξογκώνονταν", "-", "-", "εξογκώσου", "εξογκωθείτε"]}
{"verb": "εξογκώνω", "eng": "appease", "futurum": "θα εξογκώσω", "aorist": "εξόγκωσα", "paradigm": ["εξογκώνω", "εξογκώνεις", "εξογκώνει", "εξογκώνουμε", "εξογκώνετε", "εξογκώνουνε", "θα εξογκώσω", "θα εξογκώσεις", "θα εξογκώσει", "θα εξογκώσουμε", "θα εξογκώσετε", "θα εξογκώσουνε", "εξόγκωσα", "εξόγκωσες", "εξόγκωσε", "εξογκώσαμε", "εξογκώσατε", "εξόγκωσαν", "εξόγκωνα", "εξόγκωνες", "εξόγκωνε", "εξογκώναμε", "εξογκώνατε", "εξόγκωναν", "εξόγκωνε", "εξογκώνετε", "εξόγκωσε", "εξογκώστε"]}
{"verb": "εξοικειώνομαι", "eng": "get acquainted", "futurum": "θα εξοικειωθώ", "aorist": "εξοικειώθηκα", "paradigm": ["εξοικειώνομαι", "εξοικειώνεσαι", "εξοικειώνεται", "εξοικειωνόμαστε", "εξοικειώνεστε", "εξοικειώνονται", "θα εξοικειωθώ", "θα εξοικειωθείς", "θα εξοικειωθεί", "θα εξοικειωθούμε", "θα εξοικειωθείτε", "θα εξοικειωθούν", "εξοικειώθηκα", "εξοικειώθηκες", "εξοικειώθηκε", "εξοικειωθήκαμε", "εξοικειωθήκατε", "εξοικειώθηκα", "εξοικειωνόμουν", "εξοικειωνόσουν", "εξοικειωνόταν", "εξοικειωνόμαστε", "εξοικειωνόσαστε", "εξοικειώνονταν", "εξοικειώσου", "εξοικειωθείτε", "να εξοικειώνεσαι", "εξοικειώνεστε"]}
{"verb": "εξοικειώνω", "eng": "appease", "futurum": "θα εξοικειώσω", "aorist": "εξοικείωσα", "paradigm": ["εξοικειώνω", "εξοικειώνεις", "εξοικειώνει", "εξοικειώνουμε", "εξοικειώνετε", "εξοικειώνουνε", "θα εξοικειώσω", "θα εξοικειώσεις", "θα εξοικειώσει", "θα εξοικειώσουμε", "θα εξοικειώσετε", "θα εξοικειώσουνε", "εξοικείωσα", "εξοικείωσες", "εξοικείωσε", "εξοικειώσαμε", "εξοικειώσατε", "εξοικείωσαν", "εξοικείωνα", "εξοικείωνες", "εξοικείωνε", "εξοικειώναμε", "εξοικειώνατε", "εξοικείωναν", "εξοικείωνε", "εξοικειώνετε", "εξοικείωσε", "εξοικειώστε"]}
{"verb": "εξοικονομώ", "eng": "save", "futurum": "θα εξοικονομήσω", "aorist": "εξοικονόμησα", "paradigm": ["εξοικονομώ", "εξοικονομείς", "εξοικονομεί", "εξοικονομούμε", "εξοικονομείτε", "εξοικονομούν", "θα εξοικονομήσω", "θα εξοικονομήσεις", "θα εξοικονομήσει", "θα εξοικονομήσουμε", "θα εξοικονομήσετε", "θα εξοικονομήσουν", "εξοικονόμησα", "εξοικονόμησες", "εξοικονόμησε", "εξοικονομήσαμε", "εξοικονομήσατε", "εξοικονόμησα", "εξοικονομούσα", "εξοικονομούσες", "εξοικονομούσε", "εξοικονομούσαμε", "εξοικονομούσατε", "εξοικονομούσαν", "εξοικονόμσου", "εξοικονομήστε", "να εξοικονομείς", "εξοικονομείτε"]}
{"verb": "εξολοθρεύω", "eng": "exterminate", "futurum": "θα εξολοθρεύσω", "aorist": "εξολόθρευσα", "paradigm": ["εξολοθρεύω", "εξολοθρεύεις", "εξολοθρεύει", "εξολοθρεύουμε", "εξολοθρεύετε", "εξολοθρεύουν", "θα εξολοθρεύσω", "θα εξολοθρεύσεις", "θα εξολοθρεύσει", "θα εξολοθρεύσουμε", "θα εξολοθρεύσετε", "θα εξολοθρεύσουν", "εξολόθρευσα", "εξολόθρευσες", "εξολόθρευσε", "εξολοθρεύσαμε", "εξολοθρεύσατε", "εξολόθρευσαν", "εξολόθρευα", "εξολόθρευες", "εξολόθρευε", "εξολοθρεύαμε", "εξολοθρεύατε", "εξολόθρευαν", "εξολόθρευε", "εξολοθρεύετε", "εξολόθρευσε", "εξολοθρεύστε"]}
{"verb": "εξομαλίζω", "eng": "counterbalance", "futurum": "θα εξομαλίσω", "aorist": "εξομάλισα", "paradigm": ["εξομαλίζω", "εξομαλίζεις", "εξομαλίζει", "εξομαλίζουμε", "εξομαλίζετε", "εξομαλίζουν", "θα εξομαλίσω", "θα εξομαλίσεις", "θα εξομαλίσει", "θα εξομαλίσουμε", "θα εξομαλίσετε", "θα εξομαλίσουν", "εξομάλισα", "εξομάλισες", "εξομάλισε", "εξομαλίσαμε", "εξομαλίσατε", "εξομάλισαν", "εξομάλιζα", "εξομάλιζες", "εξομάλιζε", "εξομαλίζαμε", "εξομαλίζατε", "εξομάλιζαν", "εξομάλιζε", "εξομαλίζετε", "εξομάλισε", "εξομαλίστε"]}
{"verb": "εξομοιώνω", "eng": "counterbalance", "futurum": "θα εξομοιώσω", "aorist": "εξομοίωσα", "paradigm": ["εξομοιώνω", "εξομοιώνεις", "εξομοιώνει", "εξομοιώνουμε", "εξομοιώνετε", "εξομοιώνουν", "θα εξομοιώσω", "θα εξομοιώσεις", "θα εξομοιώσει", "θα εξομοιώσουμε", "θα εξομοιώσετε", "θα εξομοιώσουν", "εξομοίωσα", "εξομοίωσες", "εξομοίωσε", "εξομοιώσαμε", "εξομοιώσατε", "εξομοίωσαν", "εξομοίωνα", "εξομοίωνες", "εξομοίωνε", "εξομοιώναμε", "εξομοιώνατε", "εξομοίωναν", "εξομοίωνε", "εξομοιώνετε", "εξομοίωσε", "εξομοιώστε"]}
{"verb": "εξομολογώ", "eng": "confess", "futurum": "", "aorist": "εξομολόγησα", "paradigm": ["εξομολογώ", "εξομολογείς", "εξομολογεί", "εξομολογούμε", "εξομολογείτε", "εξομολογούν", "", "", "", "", "", "", "εξομολόγησα", "εξομολόγησες", "εξομολόγησε", "εξομολογήσαμε", "εξομολογήσατε", "εξομολόγησαν", "εξομολογούσα", "εξομολογούσες", "εξομολογούσε", "εξομολογούσαμε", "εξομολογούσατε", "εξομολογούσαν", "εξομολόγει", "εξομολογείτε", "εξομολόγησε", "εξομολογήστε"]}
{"verb": "εξονειδίζω", "eng": "counterbalance", "futurum": "θα εξονειδίσω", "aorist": "εξονείδισα", "paradigm": ["εξονειδίζω", "εξονειδίζεις", "εξονειδίζει", "εξονειδίζουμε", "εξονειδίζετε", "εξονειδίζουν", "θα εξονειδίσω", "θα εξονειδίσεις", "θα εξονειδίσει", "θα εξονειδίσουμε", "θα εξονειδίσετε", "θα εξονειδίσουν", "εξονείδισα", "εξονείδισες", "εξονείδισε", "εξονειδίσαμε", "εξονειδίσατε", "εξονείδισαν", "εξονείδιζα", "εξονείδιζες", "εξονείδιζε", "εξονειδίζαμε", "εξονειδίζατε", "εξονείδιζαν", "εξονείδιζε", "εξονειδίζετε", "εξονείδισε", "εξονειδίστε"]}
{"verb": "εξοντώνω", "eng": "confess", "futurum": "θα εξοντώσω", "aorist": "εξόντωσα", "paradigm": ["εξοντώνω", "εξοντώνεις", "εξοντώνει", "εξοντώνουμε", "εξοντώνετε", "εξοντώνουνε", "θα εξοντώσω", "θα εξοντώσεις", "θα εξοντώσει", "θα εξοντώσουμε", "θα εξοντώσετε", "θα εξοντώσουνε", "εξόντωσα", "εξόντωσες", "εξόντωσε", "εξοντώσαμε", "εξοντώσατε", "εξόντωσαν", "εξόντωνα", "εξόντωνες", "εξόντωνε", "εξοντώναμε", "εξοντώνατε", "εξόντωναν", "εξόντωνε", "εξοντώνετε", "εξόντωσε", "εξοντώστε"]}
{"verb": "εξονυχίζομαι", "eng": "counterbalance", "futurum": "θα εξονυχιστώ", "aorist": "εξονυχίστηκα", "paradigm": ["εξονυχίζομαι", "εξονυχίζεσαι", "εξονυχίζεται", "εξονυχιζόμαστε", "εξονυχίζεστε", "εξονυχίζονται", "θα εξονυχιστώ", "θα εξονυχιστείς", "θα εξονυχιστεί", "θα εξονυχιστούμε", "θα εξονυχιστείτε", "θα εξονυχιστούν", "εξονυχίστηκα", "εξονυχίστηκες", "εξονυχίστηκε", "εξονυχιστήκαμε", "εξονυχιστήκατε", "εξονυχίστηκαν", "εξονυχιζόμουν", "εξονυχιζόσουν", "εξονυχιζόταν", "εξονυχιζόμαστε", "εξονυχιζόσαστε", "εξονυχίζονταν", "εξονυχίζου", "εξονυχίζεστε", "εξονυχίσου", "εξονυχιστείτε"]}
{"verb": "εξονυχίζω", "eng": "scour", "futurum": "θα εξονυχίσω", "aorist": "εξονύχισα", "paradigm": ["εξονυχίζω", "εξονυχίζεις", "εξονυχίζει", "εξονυχίζουμε", "εξονυχίζετε", "εξονυχίζουν", "θα εξονυχίσω", "θα εξονυχίσεις", "θα εξονυχίσει", "θα εξονυχίσουμε", "θα εξονυχίσετε", "θα εξονυχίσουν", "εξονύχισα", "εξονύχισες", "εξονύχισε", "εξονυχίσαμε", "εξονυχίσατε", "εξονύχισαν", "εξονύχιζα", "εξονύχιζες", "εξονύχιζε", "εξονυχίζαμε", "εξονυχίζατε", "εξονύχιζαν", "εξονύχιζε", "εξονυχίζετε", "εξονύχισε", "εξονυχίστε"]}
{"verb": "εξοπλίζομαι", "eng": "scour", "futurum": "θα εξοπλιστώ", "aorist": "εξοπλίστηκα", "paradigm": ["εξοπλίζομαι", "εξοπλίζεσαι", "εξοπλίζεται", "εξοπλιζόμαστε", "εξοπλίζεστε", "εξοπλίζονται", "θα εξοπλιστώ", "θα εξοπλιστείς", "θα εξοπλιστεί", "θα εξοπλιστούμε", "θα εξοπλιστείτε", "θα εξοπλιστούν", "εξοπλίστηκα", "εξοπλίστηκες", "εξοπλίστηκε", "εξοπλιστήκαμε", "εξοπλιστήκατε", "εξοπλίστηκαν", "εξοπλιζόμουν", "εξοπλιζόσουν", "εξοπλιζόταν", "εξοπλιζόμαστε", "εξοπλιζόσαστε", "εξοπλίζονταν", "εξοπλίζου", "εξοπλίζεστε", "εξοπλίσου", "εξοπλιστείτε"]}
{"verb": "εξοπλίζω", "eng": "equip", "futurum": "θα εξοπλίσω", "aorist": "εξόπλισα", "paradigm": ["εξοπλίζω", "εξοπλίζεις", "εξοπλίζει", "εξοπλίζουμε", "εξοπλίζετε", "εξοπλίζουν", "θα εξοπλίσω", "θα εξοπλίσεις", "θα εξοπλίσει", "θα εξοπλίσουμε", "θα εξοπλίσετε", "θα εξοπλίσουν", "εξόπλισα", "εξόπλισες", "εξόπλισε", "εξοπλίσαμε", "εξοπλίσατε", "εξόπλισαν", "εξόπλιζα", "εξόπλιζες", "εξόπλιζε", "εξοπλίζαμε", "εξοπλίζατε", "εξόπλιζαν", "εξόπλιζε", "εξοπλίζετε", "εξόπλισε", "εξοπλίστε"]}
{"verb": "εξοργίζομαι", "eng": "be outraged", "futurum": "θα εξοργισθώ", "aorist": "εξοργίσθηκα", "paradigm": ["εξοργίζομαι", "εξοργίζεσαι", "εξοργίζεται", "εξοργιζόμαστε", "εξοργίζεστε", "εξοργίζονται", "θα εξοργισθώ", "θα εξοργισθείς", "θα εξοργισθεί", "θα εξοργισθούμε", "θα εξοργισθείτε", "θα εξοργισθούν", "εξοργίσθηκα", "εξοργίσθηκες", "εξοργίσθηκε", "εξοργισθήκαμε", "εξοργισθήκατε", "εξοργίσθηκα", "εξοργιζόμουν", "εξοργιζόσουν", "εξοργιζόταν", "εξοργιζόμαστε", "εξοργιζόσαστε", "εξοργίζονταν", "εξοργίσσου", "εξοργισθείτε", "να εξοργίζεσαι", "εξοργίζεστε"]}
{"verb": "εξοργίζω", "eng": "outrage", "futurum": "θα εξοργίσω", "aorist": "εξόργισα", "paradigm": ["εξοργίζω", "εξοργίζεις", "εξοργίζει", "εξοργίζουμε", "εξοργίζετε", "εξοργίζουν", "θα εξοργίσω", "θα εξοργίσεις", "θα εξοργίσει", "θα εξοργίσουμε", "θα εξοργίσετε", "θα εξοργίσουν", "εξόργισα", "εξόργισες", "εξόργισε", "εξοργίσαμε", "εξοργίσατε", "εξόργισαν", "εξόργιζα", "εξόργιζες", "εξόργιζε", "εξοργίζαμε", "εξοργίζατε", "εξόργιζαν", "εξόργιζε", "εξοργίζετε", "εξόργισε", "εξοργίστε"]}
{"verb": "εξορίζω", "eng": "exile", "futurum": "θα εξορίσω", "aorist": "εξόρισα", "paradigm": ["εξορίζω", "εξορίζεις", "εξορίζει", "εξορίζουμε", "εξορίζετε", "εξορίζουν", "θα εξορίσω", "θα εξορίσεις", "θα εξορίσει", "θα εξορίσουμε", "θα εξορίσετε", "θα εξορίσουν", "εξόρισα", "εξόρισες", "εξόρισε", "εξορίσαμε", "εξορίσατε", "εξόρισαν", "εξόριζα", "εξόριζες", "εξόριζε", "εξορίζαμε", "εξορίζατε", "εξόριζαν", "εξόριζε", "εξορίζετε", "εξόρισε", "εξορίστε"]}
{"verb": "εξορκίζομαι", "eng": "get banished", "futurum": "θα εξορκισθώ", "aorist": "εξορκίσθηκα", "paradigm": ["εξορκίζομαι", "εξορκίζεσαι", "εξορκίζεται", "εξορκιζόμαστε", "εξορκίζεστε", "εξορκίζονται", "θα εξορκισθώ", "θα εξορκισθείς", "θα εξορκισθεί", "θα εξορκισθούμε", "θα εξορκισθείτε", "θα εξορκισθούν", "εξορκίσθηκα", "εξορκίσθηκες", "εξορκίσθηκε", "εξορκισθήκαμε", "εξορκισθήκατε", "εξορκίσθηκα", "εξορκιζόμουν", "εξορκιζόσουν", "εξορκιζόταν", "εξορκιζόμαστε", "εξορκιζόσαστε", "εξορκίζονταν", "εξορκίσσου", "εξορκισθείτε", "να εξορκίζεσαι", "εξορκίζεστε"]}
{"verb": "εξορκίζω", "eng": "exorcise", "futurum": "θα εξορκίσω", "aorist": "εξόρκισα", "paradigm": ["εξορκίζω", "εξορκίζεις", "εξορκίζει", "εξορκίζουμε", "εξορκίζετε", "εξορκίζουν", "θα εξορκίσω", "θα εξορκίσεις", "θα εξορκίσει", "θα εξορκίσουμε", "θα εξορκίσετε", "θα εξορκίσουν", "εξόρκισα", "εξόρκισες", "εξόρκισε", "εξορκίσαμε", "εξορκίσατε", "εξόρκισαν", "εξόρκιζα", "εξόρκιζες", "εξόρκιζε", "εξορκίζαμε", "εξορκίζατε", "εξόρκιζαν", "εξόρκιζε", "εξορκίζετε", "εξόρκισε", "εξορκίστε"]}
{"verb": "εξοστρακίζω", "eng": "ricochet", "futurum": "θα εξοστρακίσω", "aorist": "εξοστράκισα", "paradigm": ["εξοστρακίζω", "εξοστρακίζεις", "εξοστρακίζει", "εξοστρακίζουμε", "εξοστρακίζετε", "εξοστρακίζουν", "θα εξοστρακίσω", "θα εξοστρακίσεις", "θα εξοστρακίσει", "θα εξοστρακίσουμε", "θα εξοστρακίσετε", "θα εξοστρακίσουν", "εξοστράκισα", "εξοστράκισες", "εξοστράκισε", "εξοστρακίσαμε", "εξοστρακίσατε", "εξοστράκισαν", "εξοστράκιζα", "εξοστράκιζες", "εξοστράκιζε", "εξοστρακίζαμε", "εξοστρακίζατε", "εξοστράκιζαν", "εξοστράκιζε", "εξοστρακίζετε", "εξοστράκισε", "εξοστρακίστε"]}
{"verb": "εξουδετερώνω", "eng": "neutralize", "futurum": "θα εξουδετερώσω", "aorist": "εξουδετέρωσα", "paradigm": ["εξουδετερώνω", "εξουδετερώνεις", "εξουδετερώνει", "εξουδετερώνουμε", "εξουδετερώνετε", "εξουδετερώνουνε", "θα εξουδετερώσω", "θα εξουδετερώσεις", "θα εξουδετερώσει", "θα εξουδετερώσουμε", "θα εξουδετερώσετε", "θα εξουδετερώσουνε", "εξουδετέρωσα", "εξουδετέρωσες", "εξουδετέρωσε", "εξουδετερώσαμε", "εξουδετερώσατε", "εξουδετέρωσαν", "εξουδετέρωνα", "εξουδετέρωνες", "εξουδετέρωνε", "εξουδετερώναμε", "εξουδετερώνατε", "εξουδετέρωναν", "εξουδετέρωνε", "εξουδετερώνετε", "εξουδετέρωσε", "εξουδετερώστε"]}
{"verb": "εξουθενώνομαι", "eng": "ricochet", "futurum": "θα εξουθενωθώ", "aorist": "εξουθενώθηκα", "paradigm": ["εξουθενώνομαι", "εξουθενώνεσαι", "εξουθενώνεται", "εξουθενωνόμαστε", "εξουθενώνεστε", "εξουθενώνονται", "θα εξουθενωθώ", "θα εξουθενωθείς", "θα εξουθενωθεί", "θα εξουθενωθούμε", "θα εξουθενωθείτε", "θα εξουθενωθούν", "εξουθενώθηκα", "εξουθενώθηκες", "εξουθενώθηκε", "εξουθενωθήκαμε", "εξουθενωθήκατε", "εξουθενώθηκαν", "εξουθενωνόμουν", "εξουθενωνόσουν", "εξουθενωνόταν", "εξουθενωνόμαστε", "εξουθενωνόσαστε", "εξουθενώνονταν", "εξουθενώνου", "εξουθενώνεστε", "εξουθενώσου", "εξουθενωθείτε"]}
{"verb": "εξουθενώνω", "eng": "neutralize", "futurum": "θα εξουθενώσω", "aorist": "εξουθένωσα", "paradigm": ["εξουθενώνω", "εξουθενώνεις", "εξουθενώνει", "εξουθενώνουμε", "εξουθενώνετε", "εξουθενώνουνε", "θα εξουθενώσω", "θα εξουθενώσεις", "θα εξουθενώσει", "θα εξουθενώσουμε", "θα εξουθενώσετε", "θα εξουθενώσουνε", "εξουθένωσα", "εξουθένωσες", "εξουθένωσε", "εξουθενώσαμε", "εξουθενώσατε", "εξουθένωσαν", "εξουθένωνα", "εξουθένωνες", "εξουθένωνε", "εξουθενώναμε", "εξουθενώνατε", "εξουθένωναν", "εξουθένωνε", "εξουθενώνετε", "εξουθένωσε", "εξουθενώστε"]}
{"verb": "εξουσιάζω", "eng": "rule", "futurum": "θα εξουσιάσω", "aorist": "εξουσίασα", "paradigm": ["εξουσιάζω", "εξουσιάζεις", "εξουσιάζει", "εξουσιάζουμε", "εξουσιάζετε", "εξουσιάζουν", "θα εξουσιάσω", "θα εξουσιάσεις", "θα εξουσιάσει", "θα εξουσιάσουμε", "θα εξουσιάσετε", "θα εξουσιάσουν", "εξουσίασα", "εξουσίασες", "εξουσίασε", "εξουσιάσαμε", "εξουσιάσατε", "εξουσίασα", "εξουσίαζόμουν", "εξουσίαζόσουν", "εξουσίαζόταν", "εξουσίαζόμαστε", "εξουσίαζόσαστε", "εξούσιαζόνταν", "εξουσίσου", "εξουσιάστε", "να εξουσιάζεις", "εξουσιάζετε"]}
{"verb": "εξοφλούμαι", "eng": "ricochet", "futurum": "θα εξοφληθώ", "aorist": "εξοφλήθηκα", "paradigm": ["εξοφλούμαι", "εξοφλείσαι", "εξοφλείται", "εξοφλούμαστε", "εξοφλείστε", "εξοφλούνται", "θα εξοφληθώ", "θα εξοφληθείς", "θα εξοφληθεί", "θα εξοφληθούμε", "θα εξοφληθείτε", "θα εξοφληθούν", "εξοφλήθηκα", "εξοφλήθηκες", "εξοφλήθηκε", "εξοφληθήκαμε", "εξοφληθήκατε", "εξοφλήθηκαν", "εξοφλούμουν", "εξοφλούσουν", "εξοφλούνταν", "εξοφλούμαστε", "εξοφλούσαστε", "εξοφλούνταν", "-", "-", "εξοφλήσου", "εξοφληθείτε"]}
{"verb": "εξοφλώ", "eng": "pay off", "futurum": "θα εξοφλήσω", "aorist": "εξόφλησα", "paradigm": ["εξοφλώ", "εξοφλείς", "εξοφλεί", "εξοφλούμε", "εξοφλείτε", "εξοφλούν", "θα εξοφλήσω", "θα εξοφλήσεις", "θα εξοφλήσει", "θα εξοφλήσουμε", "θα εξοφλήσετε", "θα εξοφλήσουν", "εξόφλησα", "εξόφλησες", "εξόφλησε", "εξοφλήσαμε", "εξοφλήσατε", "εξόφλησαν", "εξοφλούσα", "εξοφλούσες", "εξοφλούσε", "εξοφλούσαμε", "εξοφλούσατε", "εξοφλούσαν", "εξόφλει", "εξοφλείτε", "εξόφλησε", "εξοφλήστε"]}
{"verb": "εξυβρίζω", "eng": "pay off", "futurum": "θα εξυβρίσω", "aorist": "εξύβρισα", "paradigm": ["εξυβρίζω", "εξυβρίζεις", "εξυβρίζει", "εξυβρίζουμε", "εξυβρίζετε", "εξυβρίζουν", "θα εξυβρίσω", "θα εξυβρίσεις", "θα εξυβρίσει", "θα εξυβρίσουμε", "θα εξυβρίσετε", "θα εξυβρίσουν", "εξύβρισα", "εξύβρισες", "εξύβρισε", "εξυβρίσαμε", "εξυβρίσατε", "εξύβρισαν", "εξύβριζα", "εξύβριζες", "εξύβριζε", "εξυβρίζαμε", "εξυβρίζατε", "εξύβριζαν", "εξύβριζε", "εξυβρίζετε", "εξύβρισε", "εξυβρίστε"]}
{"verb": "εξυγιαίνομαι", "eng": "pay off", "futurum": "θα εξυγιανθώ", "aorist": "εξυγιάνθηκα", "paradigm": ["εξυγιαίνομαι", "εξυγιαίνεσαι", "εξυγιαίνεται", "εξυγιαινόμαστε", "εξυγιαίνεστε", "εξυγιαίνονται", "θα εξυγιανθώ", "θα εξυγιανθείς", "θα εξυγιανθεί", "θα εξυγιανθούμε", "θα εξυγιανθείτε", "θα εξυγιανθούν", "εξυγιάνθηκα", "εξυγιάνθηκες", "εξυγιάνθηκε", "εξυγιανθήκαμε", "εξυγιανθήκατε", "εξυγιάνθηκαν", "εξυγιαινόμουν", "εξυγιαινόσουν", "εξυγιαινόταν", "εξυγιαινόμαστε", "εξυγιαινόσαστε", "εξυγιαίνονταν", "εξυγιαίνου", "εξυγιαίνεστε", "εξυγιάνσου", "εξυγιανθείτε"]}
{"verb": "εξυγιαίνω", "eng": "pay off", "futurum": "θα εξυγιάνω", "aorist": "εξυγίανα", "paradigm": ["εξυγιαίνω", "εξυγιαίνεις", "εξυγιαίνει", "εξυγιαίνουμε", "εξυγιαίνετε", "εξυγιαίνουν", "θα εξυγιάνω", "θα εξυγιάνεις", "θα εξυγιάνει", "θα εξυγιάνουμε", "θα εξυγιάνετε", "θα εξυγιάνουν", "εξυγίανα", "εξυγίανες", "εξυγίανε", "εξυγιάναμε", "εξυγιάνατε", "εξυγίαναν", "εξυγίαινα", "εξυγίαινες", "εξυγίαινε", "εξυγιαίναμε", "εξυγιαίνατε", "εξυγίαιναν", "εξυγίαινε", "εξυγιαίνετε", "εξυγίανε", "εξυγιάνετε"]}
{"verb": "εξυμνώ", "eng": "belaud", "futurum": "θα εξυμνήσω", "aorist": "εξύμνησα", "paradigm": ["εξυμνώ", "εξυμνείς", "εξυμνεί", "εξυμνούμε", "εξυμνείτε", "εξυμνούν", "θα εξυμνήσω", "θα εξυμνήσεις", "θα εξυμνήσει", "θα εξυμνήσουμε", "θα εξυμνήσετε", "θα εξυμνήσουν", "εξύμνησα", "εξύμνησες", "εξύμνησε", "εξυμνήσαμε", "εξυμνήσατε", "εξύμνησαν", "εξυμνούσα", "εξυμνούσες", "εξυμνούσε", "εξυμνούσαμε", "εξυμνούσατε", "εξυμνούσαν", "εξύμνει", "εξυμνείτε", "εξύμνησε", "εξυμνήστε"]}
{"verb": "εξυφαίνω", "eng": "belaud", "futurum": "θα εξυφάνω", "aorist": "εξύφανα", "paradigm": ["εξυφαίνω", "εξυφαίνεις", "εξυφαίνει", "εξυφαίνουμε", "εξυφαίνετε", "εξυφαίνουν", "θα εξυφάνω", "θα εξυφάνεις", "θα εξυφάνει", "θα εξυφάνουμε", "θα εξυφάνετε", "θα εξυφάνουν", "εξύφανα", "εξύφανες", "εξύφανε", "εξυφάναμε", "εξυφάνατε", "εξύφαναν", "εξύφαινα", "εξύφαινες", "εξύφαινε", "εξυφαίναμε", "εξυφαίνατε", "εξύφαιναν", "εξύφαινε", "εξυφαίνετε", "εξύφανε", "εξυφάνετε"]}
{"verb": "εξυψώνω", "eng": "elevate", "futurum": "θα εξυψώσω", "aorist": "εξύψωσα", "paradigm": ["εξυψώνω", "εξυψώνεις", "εξυψώνει", "εξυψώνουμε", "εξυψώνετε", "εξυψώνουνε", "θα εξυψώσω", "θα εξυψώσεις", "θα εξυψώσει", "θα εξυψώσουμε", "θα εξυψώσετε", "θα εξυψώσουνε", "εξύψωσα", "εξύψωσες", "εξύψωσε", "εξυψώσαμε", "εξυψώσατε", "εξύψωσαν", "εξύψωνα", "εξύψωνες", "εξύψωνε", "εξυψώναμε", "εξυψώνατε", "εξύψωναν", "εξύψωνε", "εξυψώνετε", "εξύψωσε", "εξυψώστε"]}
{"verb": "εξωραΐζω", "eng": "exorcise", "futurum": "θα εξωραΐσω", "aorist": "εξωράισα", "paradigm": ["εξωραΐζω", "εξωραΐζεις", "εξωραΐζει", "εξωραΐζουμε", "εξωραΐζετε", "εξωραΐζουν", "θα εξωραΐσω", "θα εξωραΐσεις", "θα εξωραΐσει", "θα εξωραΐσουμε", "θα εξωραΐσετε", "θα εξωραΐσουν", "εξωράισα", "εξωράισες", "εξωράισε", "εξωραΐσαμε", "εξωραΐσατε", "εξωράισαν", "εξωράιζα", "εξωράιζες", "εξωράιζε", "εξωραΐζαμε", "εξωραΐζατε", "εξωράιζαν", "εξωράιζε", "εξωραΐζετε", "εξωράισε", "εξωραΐστε"]}
{"verb": "επαινώ", "eng": "praise", "futurum": "θα επαινέσω", "aorist": "επαίνεσα", "paradigm": ["επαινώ", "επαινείς", "επαινεί", "επαινούμε", "επαινείτε", "επαινούν", "θα επαινέσω", "θα επαινέσεις", "θα επαινέσει", "θα επαινέσουμε", "θα επαινέσετε", "θα επαινέσουν", "επαίνεσα", "επαίνεσες", "επαίνεσε", "επαινέσαμε", "επαινέσατε", "επαίνεσαν", "επαινούσα", "επαινούσες", "επαινούσε", "επαινούσαμε", "επαινούσατε", "επαινούσαν", "—", "επαινείτε", "επαίνεσε", "επαινέστε"]}
{"verb": "επαμφοτερίζω", "eng": "belaud", "futurum": "θα επαμφοτερίσω", "aorist": "επαμφοτέρισα", "paradigm": ["επαμφοτερίζω", "επαμφοτερίζεις", "επαμφοτερίζει", "επαμφοτερίζουμε", "επαμφοτερίζετε", "επαμφοτερίζουν", "θα επαμφοτερίσω", "θα επαμφοτερίσεις", "θα επαμφοτερίσει", "θα επαμφοτερίσουμε", "θα επαμφοτερίσετε", "θα επαμφοτερίσουν", "επαμφοτέρισα", "επαμφοτέρισες", "επαμφοτέρισε", "επαμφοτερίσαμε", "επαμφοτερίσατε", "επαμφοτέρισαν", "επαμφοτέριζα", "επαμφοτέριζες", "επαμφοτέριζε", "επαμφοτερίζαμε", "επαμφοτερίζατε", "επαμφοτέριζαν", "επαμφοτέριζε", "επαμφοτερίζετε", "επαμφοτέρισε", "επαμφοτερίστε"]}
{"verb": "επαναβεβαιώνω", "eng": "reaffirm", "futurum": "θα επαναβεβαιώσω", "aorist": "επαναβεβαίωσα", "paradigm": ["επαναβεβαιώνω", "επαναβεβαιώνεις", "επαναβεβαιώνει", "επαναβεβαιώνουμε", "επαναβεβαιώνετε", "επαναβεβαιώνουνε", "θα επαναβεβαιώσω", "θα επαναβεβαιώσεις", "θα επαναβεβαιώσει", "θα επαναβεβαιώσουμε", "θα επαναβεβαιώσετε", "θα επαναβεβαιώσουνε", "επαναβεβαίωσα", "επαναβεβαίωσες", "επαναβεβαίωσε", "επαναβεβαιώσαμε", "επαναβεβαιώσατε", "επαναβεβαίωσαν", "επαναβεβαίωνα", "επαναβεβαίωνες", "επαναβεβαίωνε", "επαναβεβαιώναμε", "επαναβεβαιώνατε", "επαναβεβαίωναν", "επαναβεβαίωνε", "επαναβεβαιώνετε", "επαναβεβαίωσε", "επαναβεβαιώστε"]}
{"verb": "επαναδιαπραγματεύομαι", "eng": "belaud", "futurum": "θα επαναδιαπραγματευτώ", "aorist": "επαναδιαπραγματεύτηκα", "paradigm": ["επαναδιαπραγματεύομαι", "επαναδιαπραγματεύεσαι", "επαναδιαπραγματεύεται", "επαναδιαπραγματευόμαστε", "επαναδιαπραγματεύεστε", "επαναδιαπραγματεύονται", "θα επαναδιαπραγματευτώ", "θα επαναδιαπραγματευτείς", "θα επαναδιαπραγματευτεί", "θα επαναδιαπραγματευτούμε", "θα επαναδιαπραγματευτείτε", "θα επαναδιαπραγματευτούν", "επαναδιαπραγματεύτηκα", "επαναδιαπραγματεύτηκες", "επαναδιαπραγματεύτηκε", "επαναδιαπραγματευτήκαμε", "επαναδιαπραγματευτήκατε", "επαναδιαπραγματεύτηκαν", "επαναδιαπραγματευόμουν", "επαναδιαπραγματευόσουν", "επαναδιαπραγματευόταν", "επαναδιαπραγματευόμαστε", "επαναδιαπραγματευόσαστε", "επαναδιαπραγματεύονταν", "επαναδιαπραγματεύου", "επαναδιαπραγματεύεστε", "επαναδιαπραγματεύσου", "επαναδιαπραγματευτείτε"]}
{"verb": "επανακτώ", "eng": "regain", "futurum": "θα επανακτήσω", "aorist": "επανάκτησα", "paradigm": ["επανακτώ", "επανακτάς", "επανακτά", "επανακτούμε", "επανακτάτε", "επανακτούν", "θα επανακτήσω", "θα επανακτήσεις", "θα επανακτήσει", "θα επανακτήσουμε", "θα επανακτήσετε", "θα επανακτήσουν", "επανάκτησα", "επανάκτησες", "επανάκτησε", "επανακτήσαμε", "επανακτήσατε", "επανάκτησαν", "επανακτούσα", "επανακτούσες", "επανακτούσε", "επανακτούσαμε", "επανακτούσατε", "επανακτούσαν", "επανάκτα", "επανακτάτε", "επανάκτησε", "επανακτήστε"]}
{"verb": "επαναλαμβάνομαι", "eng": "regain", "futurum": "θα επαναληφθώ", "aorist": "επαναλήφθηκα", "paradigm": ["επαναλαμβάνομαι", "επαναλαμβάνεσαι", "επαναλαμβάνεται", "επαναλαμβανόμαστε", "επαναλαμβάνεστε", "επαναλαμβάνονται", "θα επαναληφθώ", "θα επαναληφθείς", "θα επαναληφθεί", "θα επαναληφθούμε", "θα επαναληφθείτε", "θα επαναληφθούν", "επαναλήφθηκα", "επαναλήφθηκες", "επαναλήφθηκε", "επαναληφθήκαμε", "επαναληφθήκατε", "επαναλήφθηκαν", "επαναλαμβανόμουν", "επαναλαμβανόσουν", "επαναλαμβανόταν", "επαναλαμβανόμαστε", "επαναλαμβανόσαστε", "επαναλαμβάνονταν", "επαναλαμβάνου", "επαναλαμβάνεστε", "επαναλήψου", "επαναληφθείτε"]}
{"verb": "επαναλαμβάνω", "eng": "repeat", "futurum": "θα επαναλάβω", "aorist": "επανέλαβα", "paradigm": ["επαναλαμβάνω", "επαναλαμβάνεις", "επαναλαμβάνει", "επαναλαμβάνουμε", "επαναλαμβάνετε", "επαναλαμβάνουν", "θα επαναλάβω", "θα επαναλάβεις", "θα επαναλάβει", "θα επαναλάβουμε", "θα επαναλάβετε", "θα επαναλάβουν", "επανέλαβα", "επανέλαβες", "επανέλαβε", "επαναλάβαμε", "επαναλάβατε", "επανέλαβαν", "επαναλάμβανα", "επαναλάμβανες", "επαναλάμβανε", "επαναλαμβάναμε", "επαναλαμβάνατε", "επαναλάμβαναν", "επαναλάμβανε", "επαναλαμβάνετε", "επανάλαβε", "επαναλάβετε"]}
{"verb": "επαναπατρίζω", "eng": "repatriate", "futurum": "θα επαναπατρίσω", "aorist": "επαναπάτρισα", "paradigm": ["επαναπατρίζω", "επαναπατρίζεις", "επαναπατρίζει", "επαναπατρίζουμε", "επαναπατρίζετε", "επαναπατρίζουν", "θα επαναπατρίσω", "θα επαναπατρίσεις", "θα επαναπατρίσει", "θα επαναπατρίσουμε", "θα επαναπατρίσετε", "θα επαναπατρίσουν", "επαναπάτρισα", "επαναπάτρισες", "επαναπάτρισε", "επαναπατρίσαμε", "επαναπατρίσατε", "επαναπάτρισαν", "επαναπάτριζα", "επαναπάτριζες", "επαναπάτριζε", "επαναπατρίζαμε", "επαναπατρίζατε", "επαναπάτριζαν", "επαναπάτριζε", "επαναπατρίζετε", "επαναπάτρισε", "επαναπατρίστε"]}
{"verb": "επαναπαύομαι", "eng": "repatriate", "futurum": "θα επαναπαυτώ", "aorist": "επαναπαύτηκα", "paradigm": ["επαναπαύομαι", "επαναπαύεσαι", "επαναπαύεται", "επαναπαυόμαστε", "επαναπαύεστε", "επαναπαύονται", "θα επαναπαυτώ", "θα επαναπαυτείς", "θα επαναπαυτεί", "θα επαναπαυτούμε", "θα επαναπαυτείτε", "θα επαναπαυτούν", "επαναπαύτηκα", "επαναπαύτηκες", "επαναπαύτηκε", "επαναπαυτήκαμε", "επαναπαυτήκατε", "επαναπαύτηκαν", "επαναπαυόμουν", "επαναπαυόσουν", "επαναπαυόταν", "επαναπαυόμαστε", "επαναπαυόσαστε", "επαναπαύονταν", "επαναπαύου", "επαναπαύεστε", "επαναπαύσου", "επαναπαυτείτε"]}
{"verb": "επαναπροσδιορίζω", "eng": "redefine", "futurum": "θα επαναπροσδιορίσω", "aorist": "επαναπροσδιόρισα", "paradigm": ["επαναπροσδιορίζω", "επαναπροσδιορίζεις", "επαναπροσδιορίζει", "επαναπροσδιορίζουμε", "επαναπροσδιορίζετε", "επαναπροσδιορίζουν", "θα επαναπροσδιορίσω", "θα επαναπροσδιορίσεις", "θα επαναπροσδιορίσει", "θα επαναπροσδιορίσουμε", "θα επαναπροσδιορίσετε", "θα επαναπροσδιορίσουν", "επαναπροσδιόρισα", "επαναπροσδιόρισες", "επαναπροσδιόρισε", "επαναπροσδιορίσαμε", "επαναπροσδιορίσατε", "επαναπροσδιόρισαν", "επαναπροσδιόριζα", "επαναπροσδιόριζες", "επαναπροσδιόριζε", "επαναπροσδιορίζαμε", "επαναπροσδιορίζατε", "επαναπροσδιόριζαν", "επαναπροσδιόριζε", "επαναπροσδιορίζετε", "επαναπροσδιόρισε", "επαναπροσδιορίστε"]}
{"verb": "επαναστατώ", "eng": "rebel", "futurum": "θα επαναστατήσω", "aorist": "επαναστάτησα", "paradigm": ["επαναστατώ", "επαναστατείς", "επαναστατεί", "επαναστατούμε", "επαναστατείτε", "επαναστατούν", "θα επαναστατήσω", "θα επαναστατήσεις", "θα επαναστατήσει", "θα επαναστατήσουμε", "θα επαναστατήσετε", "θα επαναστατήσουν", "επαναστάτησα", "επαναστάτησες", "επαναστάτησε", "επαναστατήσαμε", "επαναστατήσατε", "επαναστάτησα", "επαναστατούσα", "επαναστατούσες", "επαναστατούσε", "επαναστατούσαμε", "επαναστατούσατε", "επαναστατούσαν", "επαναστάτσου", "επαναστατήστε", "να επαναστατείς", "επαναστατείτε"]}
{"verb": "επαναταξινομώ", "eng": "resort", "futurum": "θα επαναταξινομήσω", "aorist": "επαναταξινόμησα", "paradigm": ["επαναταξινομώ", "επαναταξινομείς", "επαναταξινομεί", "επαναταξινομούμε", "επαναταξινομείτε", "επαναταξινομούν", "θα επαναταξινομήσω", "θα επαναταξινομήσεις", "θα επαναταξινομήσει", "θα επαναταξινομήσουμε", "θα επαναταξινομήσετε", "θα επαναταξινομήσουν", "επαναταξινόμησα", "επαναταξινόμησες", "επαναταξινόμησε", "επαναταξινομήσαμε", "επαναταξινομήσατε", "επαναταξινόμησαν", "επαναταξινομούσα", "επαναταξινομούσες", "επαναταξινομούσε", "επαναταξινομούσαμε", "επαναταξινομούσατε", "επαναταξινομούσαν", "επαναταξινόμει", "επαναταξινομείτε", "επαναταξινόμησε", "επαναταξινομήστε"]}
{"verb": "επανατοποθετούμαι", "eng": "resort", "futurum": "θα επανατοποθετηθώ", "aorist": "επανατοποθετήθηκα", "paradigm": ["επανατοποθετούμαι", "επανατοποθετείσαι", "επανατοποθετείται", "επανατοποθετούμαστε", "επανατοποθετείστε", "επανατοποθετούνται", "θα επανατοποθετηθώ", "θα επανατοποθετηθείς", "θα επανατοποθετηθεί", "θα επανατοποθετηθούμε", "θα επανατοποθετηθείτε", "θα επανατοποθετηθούν", "επανατοποθετήθηκα", "επανατοποθετήθηκες", "επανατοποθετήθηκε", "επανατοποθετηθήκαμε", "επανατοποθετηθήκατε", "επανατοποθετήθηκαν", "επανατοποθετούμουν", "επανατοποθετούσουν", "επανατοποθετούνταν", "επανατοποθετούμαστε", "επανατοποθετούσαστε", "επανατοποθετούνταν", "-", "-", "επανατοποθετήσου", "επανατοποθετηθείτε"]}
{"verb": "επαναφέρω", "eng": "reset", "futurum": "θα επαναφέρω", "aorist": "επανέφερα", "paradigm": ["επαναφέρω", "επαναφέρεις", "επαναφέρει", "επαναφέρουμε", "επαναφέρετε", "επαναφέρουν", "θα επαναφέρω", "θα επαναφέρεις", "θα επαναφέρει", "θα επαναφέρουμε", "θα επαναφέρετε", "θα επαναφέρουν", "επανέφερα", "επανέφερες", "επανέφερε", "επανεφέραμε", "επανεφέρατε", "επανέφερα", "επανάφερόμουν", "επανάφερόσουν", "επανάφερόταν", "επανάφερόμαστε", "επανάφερόσαστε", "επάναφερόνταν", "επανάφεσου", "επαναφέρετε", "να επαναφέρεις", "επαναφέρετε"]}
{"verb": "επανδρώνομαι", "eng": "do", "futurum": "θα επανδρωθώ", "aorist": "επανδρώθηκα", "paradigm": ["επανδρώνομαι", "επανδρώνεσαι", "επανδρώνεται", "επανδρωνόμαστε", "επανδρώνεστε", "επανδρώνονται", "θα επανδρωθώ", "θα επανδρωθείς", "θα επανδρωθεί", "θα επανδρωθούμε", "θα επανδρωθείτε", "θα επανδρωθούνε", "επανδρώθηκα", "επανδρώθηκες", "επανδρώθηκε", "επανδρωθήκαμε", "επανδρωθήκατε", "επανδρώθηκαν", "επανδρωνόμουνα", "επανδρωνόσουνα", "επανδρωνότανε", "επανδρωνόμασταν", "επανδρωνόσασταν", "επανδρώνονταν", "-", "-", "επανδρώσου", "επανδρωθείτε"]}
{"verb": "επανδρώνω", "eng": "man", "futurum": "θα επανδρώσω", "aorist": "επάνδρωσα", "paradigm": ["επανδρώνω", "επανδρώνεις", "επανδρώνει", "επανδρώνουμε", "επανδρώνετε", "επανδρώνουνε", "θα επανδρώσω", "θα επανδρώσεις", "θα επανδρώσει", "θα επανδρώσουμε", "θα επανδρώσετε", "θα επανδρώσουνε", "επάνδρωσα", "επάνδρωσες", "επάνδρωσε", "επανδρώσαμε", "επανδρώσατε", "επάνδρωσαν", "επάνδρωνα", "επάνδρωνες", "επάνδρωνε", "επανδρώναμε", "επανδρώνατε", "επάνδρωναν", "επάνδρωνε", "επανδρώνετε", "επάνδρωσε", "επανδρώστε"]}
{"verb": "επανεμφανίζω", "eng": "resort", "futurum": "θα επανεμφανίσω", "aorist": "επανεμφάνισα", "paradigm": ["επανεμφανίζω", "επανεμφανίζεις", "επανεμφανίζει", "επανεμφανίζουμε", "επανεμφανίζετε", "επανεμφανίζουν", "θα επανεμφανίσω", "θα επανεμφανίσεις", "θα επανεμφανίσει", "θα επανεμφανίσουμε", "θα επανεμφανίσετε", "θα επανεμφανίσουν", "επανεμφάνισα", "επανεμφάνισες", "επανεμφάνισε", "επανεμφανίσαμε", "επανεμφανίσατε", "επανεμφάνισαν", "επανεμφάνιζα", "επανεμφάνιζες", "επανεμφάνιζε", "επανεμφανίζαμε", "επανεμφανίζατε", "επανεμφάνιζαν", "επανεμφάνιζε", "επανεμφανίζετε", "επανεμφάνισε", "επανεμφανίστε"]}
{"verb": "επανιδρύω", "eng": "resort", "futurum": "θα επανιδρύσω", "aorist": "επανίδρυσα", "paradigm": ["επανιδρύω", "επανιδρύεις", "επανιδρύει", "επανιδρύουμε", "επανιδρύετε", "επανιδρύουν", "θα επανιδρύσω", "θα επανιδρύσεις", "θα επανιδρύσει", "θα επανιδρύσουμε", "θα επανιδρύσετε", "θα επανιδρύσουν", "επανίδρυσα", "επανίδρυσες", "επανίδρυσε", "επανιδρύσαμε", "επανιδρύσατε", "επανίδρυσαν", "επανίδρυα", "επανίδρυες", "επανίδρυε", "επανιδρύαμε", "επανιδρύατε", "επανίδρυαν", "επανίδρυε", "επανιδρύετε", "επανίδρυσε", "επανιδρύστε"]}
{"verb": "επανορθώνω", "eng": "man", "futurum": "θα επανορθώσω", "aorist": "επανόρθωσα", "paradigm": ["επανορθώνω", "επανορθώνεις", "επανορθώνει", "επανορθώνουμε", "επανορθώνετε", "επανορθώνουνε", "θα επανορθώσω", "θα επανορθώσεις", "θα επανορθώσει", "θα επανορθώσουμε", "θα επανορθώσετε", "θα επανορθώσουνε", "επανόρθωσα", "επανόρθωσες", "επανόρθωσε", "επανορθώσαμε", "επανορθώσατε", "επανόρθωσαν", "επανόρθωνα", "επανόρθωνες", "επανόρθωνε", "επανορθώναμε", "επανορθώνατε", "επανόρθωναν", "επανόρθωνε", "επανορθώνετε", "επανόρθωσε", "επανορθώστε"]}
{"verb": "επαργυρώνω", "eng": "man", "futurum": "θα επαργυρώσω", "aorist": "επαργύρωσα", "paradigm": ["επαργυρώνω", "επαργυρώνεις", "επαργυρώνει", "επαργυρώνουμε", "επαργυρώνετε", "επαργυρώνουνε", "θα επαργυρώσω", "θα επαργυρώσεις", "θα επαργυρώσει", "θα επαργυρώσουμε", "θα επαργυρώσετε", "θα επαργυρώσουνε", "επαργύρωσα", "επαργύρωσες", "επαργύρωσε", "επαργυρώσαμε", "επαργυρώσατε", "επαργύρωσαν", "επαργύρωνα", "επαργύρωνες", "επαργύρωνε", "επαργυρώναμε", "επαργυρώνατε", "επαργύρωναν", "επαργύρωνε", "επαργυρώνετε", "επαργύρωσε", "επαργυρώστε"]}
{"verb": "επαρκώ", "eng": "suffice", "futurum": "θα επαρκέσω", "aorist": "επάρκεσα", "paradigm": ["επαρκώ", "επαρκείς", "επαρκεί", "επαρκούμε", "επαρκείτε", "επαρκούν", "θα επαρκέσω", "θα επαρκέσεις", "θα επαρκέσει", "θα επαρκέσουμε", "θα επαρκέσετε", "θα επαρκέσουν", "επάρκεσα", "επάρκεσες", "επάρκεσε", "επαρκέσαμε", "επαρκέσατε", "επάρκεσαν", "επαρκούσα", "επαρκούσες", "επαρκούσε", "επαρκούσαμε", "επαρκούσατε", "επαρκούσαν", "επάρκει", "επαρκείτε", "επάρκεσε", "επαρκέστε"]}
{"verb": "επεκτείνω", "eng": "expand", "futurum": "θα επικτείνω", "aorist": "επεξέτεινα", "paradigm": ["επεκτείνω", "επεκτείνεις", "επεκτείνει", "επεκτείνουμε", "επεκτείνετε", "επεκτείνουν", "θα επικτείνω", "θα επικτείνεις", "θα επικτείνει", "θα επικτείνουμε", "θα επικτείνετε", "θα επικτείνουν", "επεξέτεινα", "επεξέτεινες", "επεξέτεινε", "επεξετείναμε", "επεξετείνατε", "επεξέτεινα", "επέκτεινόμουν", "επέκτεινόσουν", "επέκτεινόταν", "επέκτεινόμαστε", "επέκτεινόσαστε", "έπεκτεινόνταν", "επικτέισου", "επικτείνετε", "να επεκτείνεις", "επεκτείνετε"]}
{"verb": "επεμβαίνω", "eng": "interfere", "futurum": "θα επέμβω", "aorist": "επέμβηκα", "paradigm": ["επεμβαίνω", "επεμβαίνεις", "επεμβαίνει", "επεμβαίνουμε", "επεμβαίνετε", "επεμβαίνουν", "θα επέμβω", "θα επέμβεις", "θα επέμβει", "θα επέμβουμε", "θα επέμβετε", "θα επέμβουν", "επέμβηκα", "επέμβηκες", "επέμβηκε", "επεμβήκαμε", "επεμβήκατε", "επεμβήκαν", "επενέβαινα", "επενέβαινες", "επενέβαινε", "επεμβαίναμε", "επεμβαίνατε", "επενέβαιναν", "επέμβαινε", "επεμβαίνετε", "—", "επέμβτε"]}
{"verb": "επεξεργάζομαι", "eng": "process", "futurum": "θα επεξεργαστώ", "aorist": "επεξεργάστηκα", "paradigm": ["επεξεργάζομαι", "επεξεργάζεσαι", "επεξεργάζεται", "επεξεργαζόμαστε", "επεξεργάζεστε", "επεξεργάζονται", "θα επεξεργαστώ", "θα επεξεργαστείς", "θα επεξεργαστεί", "θα επεξεργαστούμε", "θα επεξεργαστείτε", "θα επεξεργαστούν", "επεξεργάστηκα", "επεξεργάστηκες", "επεξεργάστηκε", "επεξεργαστήκαμε", "επεξεργαστήκατε", "επεξεργάστηκα", "επεξεργαζόμουν", "επεξεργαζόσουν", "επεξεργαζόταν", "επεξεργαζόμαστε", "επεξεργαζόσαστε", "επεξεργάζονταν", "επεξεργάσου", "επεξεργαστείτε", "να επεξεργάζεσαι", "επεξεργάζεστε"]}
{"verb": "επεξηγώ", "eng": "elaborate", "futurum": "θα επεξηγήσω", "aorist": "επεξήγησα", "paradigm": ["επεξηγώ", "επεξηγείς", "επεξηγεί", "επεξηγούμε", "επεξηγείτε", "επεξηγούν", "θα επεξηγήσω", "θα επεξηγήσεις", "θα επεξηγήσει", "θα επεξηγήσουμε", "θα επεξηγήσετε", "θα επεξηγήσουν", "επεξήγησα", "επεξήγησες", "επεξήγησε", "επεξηγήσαμε", "επεξηγήσατε", "επεξήγησα", "επεξηγούσα", "επεξηγούσες", "επεξηγούσε", "επεξηγούσαμε", "επεξηγούσατε", "επεξηγούσαν", "επεξήγσου", "επεξηγήστε", "να επεξηγείς", "επεξηγείτε"]}
{"verb": "επευφημώ", "eng": "cheer", "futurum": "θα επευφημήσω", "aorist": "επευφήμησα", "paradigm": ["επευφημώ", "επευφημείς", "επευφημεί", "επευφημούμε", "επευφημείτε", "επευφημούν", "θα επευφημήσω", "θα επευφημήσεις", "θα επευφημήσει", "θα επευφημήσουμε", "θα επευφημήσετε", "θα επευφημήσουν", "επευφήμησα", "επευφήμησες", "επευφήμησε", "επευφημήσαμε", "επευφημήσατε", "επευφήμησαν", "επευφημούσα", "επευφημούσες", "επευφημούσε", "επευφημούσαμε", "επευφημούσατε", "επευφημούσαν", "επευφήμει", "επευφημείτε", "επευφήμησε", "επευφημήστε"]}
{"verb": "επέχω", "eng": "substitute", "futurum": "θα επέχω", "aorist": "επείχα", "paradigm": ["επέχω", "επέχεις", "επέχει", "επέχουμε", "επέχετε", "επέχουν", "θα επέχω", "θα επέχεις", "θα επέχει", "θα επέχουμε", "θα επέχετε", "θα επέχουν", "επείχα", "επείχες", "επείχε", "επείχαμε", "επείχατε", "επείχα", "", "", "", "", "", "", "", "", "να επέχεις", "επέχετε"]}
{"verb": "επηρεάζω", "eng": "influence", "futurum": "θα επηρεάσω", "aorist": "επηρέασα", "paradigm": ["επηρεάζω", "επηρεάζεις", "επηρεάζει", "επηρεάζουμε", "επηρεάζετε", "επηρεάζουν", "θα επηρεάσω", "θα επηρεάσεις", "θα επηρεάσει", "θα επηρεάσουμε", "θα επηρεάσετε", "θα επηρεάσουν", "επηρέασα", "επηρέασες", "επηρέασε", "επηρεάσαμε", "επηρεάσατε", "επηρέασαν", "επηρέαζα", "επηρέαζες", "επηρέαζε", "επηρεάζαμε", "επηρεάζατε", "επηρέαζαν", "επηρέαζε", "επηρεάζετε", "επηρέασε", "επηρεάστε"]}
{"verb": "επιβαίνω", "eng": "get on", "futurum": "θα επιβώ", "aorist": "επέβηκε", "paradigm": ["επιβαίνω", "επιβαίνεις", "επιβαίνει", "επιβαίνουμε", "επιβαίνετε", "επιβαίνουν", "θα επιβώ", "θα επιβείς", "θα επιβεί", "θα επιβούμε", "θα επιβείτε", "θα επιβούν", "επέβηκε", "επέβηκες", "επέβηκε", "επιβήκαμε", "επιβήκατε", "επέβηκε", "επέβαινόμουν", "επέβαινόσουν", "επέβαινόταν", "επέβαινόμαστε", "επέβαινόσαστε", "έπεβαινόνταν", "επίβσου", "επιβείτε", "να επιβαίνεις", "επιβαίνετε"]}
{"verb": "επιβάλλομαι", "eng": "dominate", "futurum": "θα επιβληθώ", "aorist": "επιβλήθηκα", "paradigm": ["επιβάλλομαι", "επιβάλλεσαι", "επιβάλλεται", "επιβαλλόμαστε", "επιβάλλεστε", "επιβάλλονται", "θα επιβληθώ", "θα επιβληθείς", "θα επιβληθεί", "θα επιβληθούμε", "θα επιβληθείτε", "θα επιβληθούν", "επιβλήθηκα", "επιβλήθηκες", "επιβλήθηκε", "επιβληθήκαμε", "επιβληθήκατε", "επιβλήθηκα", "επιβαλλόμουν", "επιβαλλόσουν", "επιβαλλόταν", "επιβαλλόμαστε", "επιβαλλόσαστε", "επιβάλλονταν", "επιβλήσου", "επιβληθείτε", "να επιβάλλεσαι", "επιβάλλεστε"]}
{"verb": "επιβάλλω", "eng": "impose", "futurum": "θα επιβάλω", "aorist": "επέβαλα", "paradigm": ["επιβάλλω", "επιβάλλεις", "επιβάλλει", "επιβάλλουμε", "επιβάλλετε", "επιβάλλουν", "θα επιβάλω", "θα επιβάλεις", "θα επιβάλει", "θα επιβάλουμε", "θα επιβάλετε", "θα επιβάλουν", "επέβαλα", "επέβαλες", "επέβαλε", "επιβάλαμε", "επιβάλατε", "επέβαλαν", "επέβαλλα", "επέβαλλες", "επέβαλλε", "επιβάλλαμε", "επιβάλλατε", "επέβαλλαν", "επίβαλλε", "επιβάλλετε", "επίβαλε", "επιβάλετε"]}
{"verb": "επιβεβαιώνομαι", "eng": "do", "futurum": "θα επιβεβαιωθώ", "aorist": "επιβεβαιώθηκα", "paradigm": ["επιβεβαιώνομαι", "επιβεβαιώνεσαι", "επιβεβαιώνεται", "επιβεβαιωνόμαστε", "επιβεβαιώνεστε", "επιβεβαιώνονται", "θα επιβεβαιωθώ", "θα επιβεβαιωθείς", "θα επιβεβαιωθεί", "θα επιβεβαιωθούμε", "θα επιβεβαιωθείτε", "θα επιβεβαιωθούνε", "επιβεβαιώθηκα", "επιβεβαιώθηκες", "επιβεβαιώθηκε", "επιβεβαιωθήκαμε", "επιβεβαιωθήκατε", "επιβεβαιώθηκαν", "επιβεβαιωνόμουνα", "επιβεβαιωνόσουνα", "επιβεβαιωνότανε", "επιβεβαιωνόμασταν", "επιβεβαιωνόσασταν", "επιβεβαιώνονταν", "-", "-", "επιβεβαιώσου", "επιβεβαιωθείτε"]}
{"verb": "επιβεβαιώνω", "eng": "confirm", "futurum": "θα επιβεβαιώσω", "aorist": "επιβεβαίωσα", "paradigm": ["επιβεβαιώνω", "επιβεβαιώνεις", "επιβεβαιώνει", "επιβεβαιώνουμε", "επιβεβαιώνετε", "επιβεβαιώνουνε", "θα επιβεβαιώσω", "θα επιβεβαιώσεις", "θα επιβεβαιώσει", "θα επιβεβαιώσουμε", "θα επιβεβαιώσετε", "θα επιβεβαιώσουνε", "επιβεβαίωσα", "επιβεβαίωσες", "επιβεβαίωσε", "επιβεβαιώσαμε", "επιβεβαιώσατε", "επιβεβαίωσαν", "επιβεβαίωνα", "επιβεβαίωνες", "επιβεβαίωνε", "επιβεβαιώναμε", "επιβεβαιώνατε", "επιβεβαίωναν", "επιβεβαίωνε", "επιβεβαιώνετε", "επιβεβαίωσε", "επιβεβαιώστε"]}
{"verb": "επιγράφω", "eng": "cheer", "futurum": "θα επιγράψω", "aorist": "επέγραψα", "paradigm": ["επιγράφω", "επιγράφεις", "επιγράφει", "επιγράφουμε", "επιγράφετε", "επιγράφουν", "θα επιγράψω", "θα επιγράψεις", "θα επιγράψει", "θα επιγράψουμε", "θα επιγράψετε", "θα επιγράψουν", "επέγραψα", "επέγραψες", "επέγραψε", "επιγράψαμε", "επιγράψατε", "επέγραψαν", "επέγραφα", "επέγραφες", "επέγραφε", "επιγράφαμε", "επιγράφατε", "επέγραφαν", "επίγραφε", "επιγράφετε", "επίγραψε", "επιγράψτε"]}
{"verb": "επιδεινώνω", "eng": "exacerbate", "futurum": "θα επιδεινώσω", "aorist": "επιδείνωσα", "paradigm": ["επιδεινώνω", "επιδεινώνεις", "επιδεινώνει", "επιδεινώνουμε", "επιδεινώνετε", "επιδεινώνουνε", "θα επιδεινώσω", "θα επιδεινώσεις", "θα επιδεινώσει", "θα επιδεινώσουμε", "θα επιδεινώσετε", "θα επιδεινώσουνε", "επιδείνωσα", "επιδείνωσες", "επιδείνωσε", "επιδεινώσαμε", "επιδεινώσατε", "επιδείνωσαν", "επιδείνωνα", "επιδείνωνες", "επιδείνωνε", "επιδεινώναμε", "επιδεινώνατε", "επιδείνωναν", "επιδείνωνε", "επιδεινώνετε", "επιδείνωσε", "επιδεινώστε"]}
{"verb": "επιδημώ", "eng": "cheer", "futurum": "θα επιδημήσω", "aorist": "επιδήμησα", "paradigm": ["επιδημώ", "επιδημείς", "επιδημεί", "επιδημούμε", "επιδημείτε", "επιδημούν", "θα επιδημήσω", "θα επιδημήσεις", "θα επιδημήσει", "θα επιδημήσουμε", "θα επιδημήσετε", "θα επιδημήσουν", "επιδήμησα", "επιδήμησες", "επιδήμησε", "επιδημήσαμε", "επιδημήσατε", "επιδήμησαν", "επιδημούσα", "επιδημούσες", "επιδημούσε", "επιδημούσαμε", "επιδημούσατε", "επιδημούσαν", "επιδήμει", "επιδημείτε", "επιδήμησε", "επιδημήστε"]}
{"verb": "επιδίδω", "eng": "deliver", "futurum": "θα επιδώσω", "aorist": "επέδωσα", "paradigm": ["επιδίδω", "επιδίδεις", "επιδίδει", "επιδίδουμε", "επιδίδετε", "επιδίδουν", "θα επιδώσω", "θα επιδώσεις", "θα επιδώσει", "θα επιδώσουμε", "θα επιδώσετε", "θα επιδώσουν", "επέδωσα", "επέδωσες", "επέδωσε", "επιδώσαμε", "επιδώσατε", "επέδωσαν", "επέδιδα", "επέδιδες", "επέδιδε", "επιδίδαμε", "επιδίδατε", "επέδιδαν", "επίδιδε", "επιδίδετε", "επίδωσε", "επιδώστε"]}
{"verb": "επιδικάζω", "eng": "law award", "futurum": "θα επιδικάσω", "aorist": "επιδίκασα", "paradigm": ["επιδικάζω", "επιδικάζεις", "επιδικάζει", "επιδικάζουμε", "επιδικάζετε", "επιδικάζουν", "θα επιδικάσω", "θα επιδικάσεις", "θα επιδικάσει", "θα επιδικάσουμε", "θα επιδικάσετε", "θα επιδικάσουν", "επιδίκασα", "επιδίκασες", "επιδίκασε", "επιδικάσαμε", "επιδικάσατε", "επιδίκασα", "επιδίκαζόμουν", "επιδίκαζόσουν", "επιδίκαζόταν", "επιδίκαζόμαστε", "επιδίκαζόσαστε", "επίδικαζόνταν", "επιδίκσου", "επιδικάστε", "να επιδικάζεις", "επιδικάζετε"]}
{"verb": "επιδιορθώνομαι", "eng": "do", "futurum": "θα επιδιορθωθώ", "aorist": "επιδιορθώθηκα", "paradigm": ["επιδιορθώνομαι", "επιδιορθώνεσαι", "επιδιορθώνεται", "επιδιορθωνόμαστε", "επιδιορθώνεστε", "επιδιορθώνονται", "θα επιδιορθωθώ", "θα επιδιορθωθείς", "θα επιδιορθωθεί", "θα επιδιορθωθούμε", "θα επιδιορθωθείτε", "θα επιδιορθωθούνε", "επιδιορθώθηκα", "επιδιορθώθηκες", "επιδιορθώθηκε", "επιδιορθωθήκαμε", "επιδιορθωθήκατε", "επιδιορθώθηκαν", "επιδιορθωνόμουνα", "επιδιορθωνόσουνα", "επιδιορθωνότανε", "επιδιορθωνόμασταν", "επιδιορθωνόσασταν", "επιδιορθώνονταν", "-", "-", "επιδιορθώσου", "επιδιορθωθείτε"]}
{"verb": "επιδιορθώνω", "eng": "fix", "futurum": "θα επιδιορθώσω", "aorist": "επιδιόρθωσα", "paradigm": ["επιδιορθώνω", "επιδιορθώνεις", "επιδιορθώνει", "επιδιορθώνουμε", "επιδιορθώνετε", "επιδιορθώνουνε", "θα επιδιορθώσω", "θα επιδιορθώσεις", "θα επιδιορθώσει", "θα επιδιορθώσουμε", "θα επιδιορθώσετε", "θα επιδιορθώσουνε", "επιδιόρθωσα", "επιδιόρθωσες", "επιδιόρθωσε", "επιδιορθώσαμε", "επιδιορθώσατε", "επιδιόρθωσαν", "επιδιόρθωνα", "επιδιόρθωνες", "επιδιόρθωνε", "επιδιορθώναμε", "επιδιορθώνατε", "επιδιόρθωναν", "επιδιόρθωνε", "επιδιορθώνετε", "επιδιόρθωσε", "επιδιορθώστε"]}
{"verb": "επιδοκιμάζω", "eng": "approve of", "futurum": "θα επιδοκιμάσω", "aorist": "επιδοκίμασα", "paradigm": ["επιδοκιμάζω", "επιδοκιμάζεις", "επιδοκιμάζει", "επιδοκιμάζουμε", "επιδοκιμάζετε", "επιδοκιμάζουν", "θα επιδοκιμάσω", "θα επιδοκιμάσεις", "θα επιδοκιμάσει", "θα επιδοκιμάσουμε", "θα επιδοκιμάσετε", "θα επιδοκιμάσουν", "επιδοκίμασα", "επιδοκίμασες", "επιδοκίμασε", "επιδοκιμάσαμε", "επιδοκιμάσατε", "επιδοκίμασα", "επιδοκίμαζόμουν", "επιδοκίμαζόσουν", "επιδοκίμαζόταν", "επιδοκίμαζόμαστε", "επιδοκίμαζόσαστε", "επιδόκιμαζόνταν", "επιδοκίμσου", "επιδοκιμάστε", "να επιδοκιμάζεις", "επιδοκιμάζετε"]}
{"verb": "επιδοτώ", "eng": "subsidize", "futurum": "θα επιδοτήσω", "aorist": "επιδότησα", "paradigm": ["επιδοτώ", "επιδοτείς", "επιδοτεί", "επιδοτούμε", "επιδοτείτε", "επιδοτούν", "θα επιδοτήσω", "θα επιδοτήσεις", "θα επιδοτήσει", "θα επιδοτήσουμε", "θα επιδοτήσετε", "θα επιδοτήσουν", "επιδότησα", "επιδότησες", "επιδότησε", "επιδοτήσαμε", "επιδοτήσατε", "επιδότησα", "επιδοτούσα", "επιδοτούσες", "επιδοτούσε", "επιδοτούσαμε", "επιδοτούσατε", "επιδοτούσαν", "επιδότσου", "επιδοτήστε", "να επιδοτείς", "επιδοτείτε"]}
{"verb": "επιδρώ", "eng": "influence", "futurum": "θα επιδράσω", "aorist": "επέδρασα", "paradigm": ["επιδρώ", "επιδράς", "επιδρά", "επιδρούμε", "επιδράτε", "επιδρούν", "θα επιδράσω", "θα επιδράσεις", "θα επιδράσει", "θα επιδράσουμε", "θα επιδράσετε", "θα επιδράσουν", "επέδρασα", "επέδρασες", "επέδρασε", "επιδράσαμε", "επιδράσατε", "επέδρασαν", "επιδρούσα", "επιδρούσες", "επιδρούσε", "επιδρούσαμε", "επιδρούσατε", "επιδρούσαν", "—", "επιδράτε", "επέδρασε", "επιδράστε"]}
{"verb": "επιζώ", "eng": "survive", "futurum": "θα επιζήσω", "aorist": "επέζησα", "paradigm": ["επιζώ", "επιζείς", "επιζεί", "επιζούμε", "επιζείτε", "επιζούν", "θα επιζήσω", "θα επιζήσεις", "θα επιζήσει", "θα επιζήσουμε", "θα επιζήσετε", "θα επιζήσουν", "επέζησα", "επέζησες", "επέζησε", "επιζήσαμε", "επιζήσατε", "επέζησα", "επιζούσα", "επιζούσες", "επιζούσε", "επιζούσαμε", "επιζούσατε", "επιζούσαν", "επίζσου", "επιζήστε", "να επιζείς", "επιζείτε"]}
{"verb": "επιθυμώ", "eng": "desire", "futurum": "", "aorist": "επιθύμησα", "paradigm": ["επιθυμώ", "επιθυμείς", "επιθυμεί", "επιθυμούμε", "επιθυμείτε", "επιθυμούν", "", "", "", "", "", "", "επιθύμησα", "επιθύμησες", "επιθύμησε", "επιθυμήσαμε", "επιθυμήσατε", "επιθύμησαν", "επιθυμούσα", "επιθυμούσες", "επιθυμούσε", "επιθυμούσαμε", "επιθυμούσατε", "επιθυμούσαν", "επιθύμει", "επιθυμείτε", "επιθύμησε", "επιθυμήστε"]}
{"verb": "επικαθορίζω", "eng": "deliver", "futurum": "θα επικαθορίσω", "aorist": "επικαθόρισα", "paradigm": ["επικαθορίζω", "επικαθορίζεις", "επικαθορίζει", "επικαθορίζουμε", "επικαθορίζετε", "επικαθορίζουν", "θα επικαθορίσω", "θα επικαθορίσεις", "θα επικαθορίσει", "θα επικαθορίσουμε", "θα επικαθορίσετε", "θα επικαθορίσουν", "επικαθόρισα", "επικαθόρισες", "επικαθόρισε", "επικαθορίσαμε", "επικαθορίσατε", "επικαθόρισαν", "επικαθόριζα", "επικαθόριζες", "επικαθόριζε", "επικαθορίζαμε", "επικαθορίζατε", "επικαθόριζαν", "επικαθόριζε", "επικαθορίζετε", "επικαθόρισε", "επικαθορίστε"]}
{"verb": "επικαλούμαι", "eng": "invoke", "futurum": "θα επικαλεστώ", "aorist": "επικαλέστηκα", "paradigm": ["επικαλούμαι", "επικαλάσαι", "επικαλάται", "επικαλόμαστε", "επικαλάστε", "επικαλούνται", "θα επικαλεστώ", "θα επικαλεστείς", "θα επικαλεστεί", "θα επικαλεστούμε", "θα επικαλεστείτε", "θα επικαλεστούν", "επικαλέστηκα", "επικαλέστηκες", "επικαλέστηκε", "επικαλεστήκαμε", "επικαλεστήκατε", "επικαλέστηκα", "επικαλόμουν", "επικαλόσουν", "επικαλόταν", "επικαλόμαστε", "επικαλόσαστε", "επικάλονταν", "επικαλέσου", "επικαλεστείτε", "να επικαλάσαι", "επικαλάστε"]}
{"verb": "επικασσιτερώνω", "eng": "galvanize", "futurum": "θα επικασσιτερώσω", "aorist": "επικασσιτέρωσα", "paradigm": ["επικασσιτερώνω", "επικασσιτερώνεις", "επικασσιτερώνει", "επικασσιτερώνουμε", "επικασσιτερώνετε", "επικασσιτερώνουνε", "θα επικασσιτερώσω", "θα επικασσιτερώσεις", "θα επικασσιτερώσει", "θα επικασσιτερώσουμε", "θα επικασσιτερώσετε", "θα επικασσιτερώσουνε", "επικασσιτέρωσα", "επικασσιτέρωσες", "επικασσιτέρωσε", "επικασσιτερώσαμε", "επικασσιτερώσατε", "επικασσιτέρωσαν", "επικασσιτέρωνα", "επικασσιτέρωνες", "επικασσιτέρωνε", "επικασσιτερώναμε", "επικασσιτερώνατε", "επικασσιτέρωναν", "επικασσιτέρωνε", "επικασσιτερώνετε", "επικασσιτέρωσε", "επικασσιτερώστε"]}
{"verb": "επικεντρώνω", "eng": "galvanize", "futurum": "θα επικεντρώσω", "aorist": "επικέντρωσα", "paradigm": ["επικεντρώνω", "επικεντρώνεις", "επικεντρώνει", "επικεντρώνουμε", "επικεντρώνετε", "επικεντρώνουνε", "θα επικεντρώσω", "θα επικεντρώσεις", "θα επικεντρώσει", "θα επικεντρώσουμε", "θα επικεντρώσετε", "θα επικεντρώσουνε", "επικέντρωσα", "επικέντρωσες", "επικέντρωσε", "επικεντρώσαμε", "επικεντρώσατε", "επικέντρωσαν", "επικέντρωνα", "επικέντρωνες", "επικέντρωνε", "επικεντρώναμε", "επικεντρώνατε", "επικέντρωναν", "επικέντρωνε", "επικεντρώνετε", "επικέντρωσε", "επικεντρώστε"]}
{"verb": "επικηρύσσω", "eng": "reward", "futurum": "θα επικηρύξω", "aorist": "επικήρυξα", "paradigm": ["επικηρύσσω", "επικηρύσσεις", "επικηρύσσει", "επικηρύσσουμε", "επικηρύσσετε", "επικηρύσσουν", "θα επικηρύξω", "θα επικηρύξεις", "θα επικηρύξει", "θα επικηρύξουμε", "θα επικηρύξετε", "θα επικηρύξουν", "επικήρυξα", "επικήρυξες", "επικήρυξε", "επικηρύξαμε", "επικηρύξατε", "επικήρυξα", "επικήρυσσόμουν", "επικήρυσσόσουν", "επικήρυσσόταν", "επικήρυσσόμαστε", "επικήρυσσόσαστε", "επίκηρυσσ", "επικήρυσου", "επικηρύξετε", "να επικηρύσσεις", "επικηρύσσετε"]}
{"verb": "επικηρώνω", "eng": "deliver", "futurum": "θα επικηρώσω", "aorist": "επικήρωσα", "paradigm": ["επικηρώνω", "επικηρώνεις", "επικηρώνει", "επικηρώνουμε", "επικηρώνετε", "επικηρώνουν", "θα επικηρώσω", "θα επικηρώσεις", "θα επικηρώσει", "θα επικηρώσουμε", "θα επικηρώσετε", "θα επικηρώσουν", "επικήρωσα", "επικήρωσες", "επικήρωσε", "επικηρώσαμε", "επικηρώσατε", "επικήρωσαν", "επικήρωνα", "επικήρωνες", "επικήρωνε", "επικηρώναμε", "επικηρώνατε", "επικήρωναν", "επικήρωνε", "επικηρώνετε", "επικήρωσε", "επικηρώστε"]}
{"verb": "επικοινωνώ", "eng": "communicate", "futurum": "θα επικοινωνήσω", "aorist": "επικοινώνησα", "paradigm": ["επικοινωνώ", "επικοινωνείς", "επικοινωνεί", "επικοινωνούμε", "επικοινωνείτε", "επικοινωνούν", "θα επικοινωνήσω", "θα επικοινωνήσεις", "θα επικοινωνήσει", "θα επικοινωνήσουμε", "θα επικοινωνήσετε", "θα επικοινωνήσουν", "επικοινώνησα", "επικοινώνησες", "επικοινώνησε", "επικοινωνήσαμε", "επικοινωνήσατε", "επικοινώνησα", "επικοινωνούσα", "επικοινωνούσες", "επικοινωνούσε", "επικοινωνούσαμε", "επικοινωνούσατε", "επικοινωνούσαν", "επικοινώνσου", "επικοινωνήστε", "να επικοινωνείς", "επικοινωνείτε"]}
{"verb": "επικολλώ", "eng": "stick on", "futurum": "θα επικολλήσω", "aorist": "επικόλλησα", "paradigm": ["επικολλώ", "επικολλείς", "επικολλεί", "επικολλούμε", "επικολλείτε", "επικολλούν", "θα επικολλήσω", "θα επικολλήσεις", "θα επικολλήσει", "θα επικολλήσουμε", "θα επικολλήσετε", "θα επικολλήσουν", "επικόλλησα", "επικόλλησες", "επικόλλησε", "επικολλήσαμε", "επικολλήσατε", "επικόλλησα", "επικολλούσα", "επικολλούσες", "επικολλούσε", "επικολλούσαμε", "επικολλούσατε", "επικολλούσαν", "επικόλλσου", "επικολλήστε", "να επικολλείς", "επικολλείτε"]}
{"verb": "επικονιάζω", "eng": "pollinate", "futurum": "θα επικονιάσω", "aorist": "επικονίασα", "paradigm": ["επικονιάζω", "επικονιάζεις", "επικονιάζει", "επικονιάζουμε", "επικονιάζετε", "επικονιάζουν", "θα επικονιάσω", "θα επικονιάσεις", "θα επικονιάσει", "θα επικονιάσουμε", "θα επικονιάσετε", "θα επικονιάσουν", "επικονίασα", "επικονίασες", "επικονίασε", "επικονιάσαμε", "επικονιάσατε", "επικονίασαν", "επικονίαζα", "επικονίαζες", "επικονίαζε", "επικονιάζαμε", "επικονιάζατε", "επικονίαζαν", "επικονίαζε", "επικονιάζετε", "επικονίασε", "επικονιάστε"]}
{"verb": "επικρατώ", "eng": "gen prevail agaonst", "futurum": "θα επικρατήσω", "aorist": "επικράτησα", "paradigm": ["επικρατώ", "επικρατείς", "επικρατεί", "επικρατούμε", "επικρατείτε", "επικρατούν", "θα επικρατήσω", "θα επικρατήσεις", "θα επικρατήσει", "θα επικρατήσουμε", "θα επικρατήσετε", "θα επικρατήσουν", "επικράτησα", "επικράτησες", "επικράτησε", "επικρατήσαμε", "επικρατήσατε", "επικράτησα", "επικρατούσα", "επικρατούσες", "επικρατούσε", "επικρατούσαμε", "επικρατούσατε", "επικρατούσαν", "επικράτσου", "επικρατήστε", "να επικρατείς", "επικρατείτε"]}
{"verb": "επικρίνω", "eng": "criticize", "futurum": "θα επικρίνω", "aorist": "επέκρινα", "paradigm": ["επικρίνω", "επικρίνεις", "επικρίνει", "επικρίνουμε", "επικρίνετε", "επικρίνουν", "θα επικρίνω", "θα επικρίνεις", "θα επικρίνει", "θα επικρίνουμε", "θα επικρίνετε", "θα επικρίνουν", "επέκρινα", "επέκρινες", "επέκρινε", "επικρίναμε", "επικρίνατε", "επέκρινα", "επέκρινόμουν", "επέκρινόσουν", "επέκρινόταν", "επέκρινόμαστε", "επέκρινόσαστε", "έπεκρινόνταν", "επίκρισου", "επικρίνετε", "να επικρίνεις", "επικρίνετε"]}
{"verb": "επικροτώ", "eng": "approve", "futurum": "θα επικροτήσω", "aorist": "επικρότησα", "paradigm": ["επικροτώ", "επικροτείς", "επικροτεί", "επικροτούμε", "επικροτείτε", "επικροτούν", "θα επικροτήσω", "θα επικροτήσεις", "θα επικροτήσει", "θα επικροτήσουμε", "θα επικροτήσετε", "θα επικροτήσουν", "επικρότησα", "επικρότησες", "επικρότησε", "επικροτήσαμε", "επικροτήσατε", "επικρότησα", "επικροτούσα", "επικροτούσες", "επικροτούσε", "επικροτούσαμε", "επικροτούσατε", "επικροτούσαν", "επικρότσου", "επικροτήστε", "να επικροτείς", "επικροτείτε"]}
{"verb": "επικυρώνω", "eng": "ratify", "futurum": "θα επικυρώσω", "aorist": "επικύρωσα", "paradigm": ["επικυρώνω", "επικυρώνεις", "επικυρώνει", "επικυρώνουμε", "επικυρώνετε", "επικυρώνουνε", "θα επικυρώσω", "θα επικυρώσεις", "θα επικυρώσει", "θα επικυρώσουμε", "θα επικυρώσετε", "θα επικυρώσουνε", "επικύρωσα", "επικύρωσες", "επικύρωσε", "επικυρώσαμε", "επικυρώσατε", "επικύρωσαν", "επικύρωνα", "επικύρωνες", "επικύρωνε", "επικυρώναμε", "επικυρώνατε", "επικύρωναν", "επικύρωνε", "επικυρώνετε", "επικύρωσε", "επικυρώστε"]}
{"verb": "επιλαμβάνομαι", "eng": "pollinate", "futurum": "θα επιληφθώ", "aorist": "επιλήφθηκα", "paradigm": ["επιλαμβάνομαι", "επιλαμβάνεσαι", "επιλαμβάνεται", "επιλαμβανόμαστε", "επιλαμβάνεστε", "επιλαμβάνονται", "θα επιληφθώ", "θα επιληφθείς", "θα επιληφθεί", "θα επιληφθούμε", "θα επιληφθείτε", "θα επιληφθούν", "επιλήφθηκα", "επιλήφθηκες", "επιλήφθηκε", "επιληφθήκαμε", "επιληφθήκατε", "επιλήφθηκαν", "επιλαμβανόμουν", "επιλαμβανόσουν", "επιλαμβανόταν", "επιλαμβανόμαστε", "επιλαμβανόσαστε", "επιλαμβάνονταν", "επιλαμβάνου", "επιλαμβάνεστε", "επιλήψου", "επιληφθείτε"]}
{"verb": "επιλέγω", "eng": "select", "futurum": "θα επιλέξω", "aorist": "επέλεξα", "paradigm": ["επιλέγω", "επιλέγεις", "επιλέγει", "επιλέγουμε", "επιλέγετε", "επιλέγουν", "θα επιλέξω", "θα επιλέξεις", "θα επιλέξει", "θα επιλέξουμε", "θα επιλέξετε", "θα επιλέξουν", "επέλεξα", "επέλεξες", "επέλεξε", "επιλέξαμε", "επιλέξατε", "επέλεξα", "επέλεγόμουν", "επέλεγόσουν", "επέλεγόταν", "επέλεγόμαστε", "επέλεγόσαστε", "έπελεγόνταν", "επίλεσου", "επιλέξετε", "να επιλέγεις", "επιλέγετε"]}
{"verb": "επιλύομαι", "eng": "pollinate", "futurum": "θα επιλυθώ", "aorist": "επιλύθηκα", "paradigm": ["επιλύομαι", "επιλύεσαι", "επιλύεται", "επιλυόμαστε", "επιλύεστε", "επιλύονται", "θα επιλυθώ", "θα επιλυθείς", "θα επιλυθεί", "θα επιλυθούμε", "θα επιλυθείτε", "θα επιλυθούν", "επιλύθηκα", "επιλύθηκες", "επιλύθηκε", "επιλυθήκαμε", "επιλυθήκατε", "επιλύθηκαν", "επιλυόμουν", "επιλυόσουν", "επιλυόταν", "επιλυόμαστε", "επιλυόσαστε", "επιλύονταν", "επιλύου", "επιλύεστε", "επιλύσου", "επιλυθείτε"]}
{"verb": "επιλύω", "eng": "resolve", "futurum": "θα επιλύσω", "aorist": "επέλυσα", "paradigm": ["επιλύω", "επιλύεις", "επιλύει", "επιλύουμε", "επιλύετε", "επιλύουν", "θα επιλύσω", "θα επιλύσεις", "θα επιλύσει", "θα επιλύσουμε", "θα επιλύσετε", "θα επιλύσουν", "επέλυσα", "επέλυσες", "επέλυσε", "επιλύσαμε", "επιλύσατε", "επέλυσα", "επέλυόμουν", "επέλυόσουν", "επέλυόταν", "επέλυόμαστε", "επέλυόσαστε", "έπελύονταν", "επίλσου", "επιλύστε", "να επιλύεις", "επιλύετε"]}
{"verb": "επιμελούμαι", "eng": "pollinate", "futurum": "θα επιμεληθώ", "aorist": "επιμελήθηκα", "paradigm": ["επιμελούμαι", "επιμελείσαι", "επιμελείται", "επιμελούμαστε", "επιμελείστε", "επιμελούνται", "θα επιμεληθώ", "θα επιμεληθείς", "θα επιμεληθεί", "θα επιμεληθούμε", "θα επιμεληθείτε", "θα επιμεληθούν", "επιμελήθηκα", "επιμελήθηκες", "επιμελήθηκε", "επιμεληθήκαμε", "επιμεληθήκατε", "επιμελήθηκαν", "επιμελούμουν", "επιμελούσουν", "επιμελούνταν", "επιμελούμαστε", "επιμελούσαστε", "επιμελούνταν", "-", "-", "επιμελήσου", "επιμεληθείτε"]}
{"verb": "επιμένω", "eng": "insist", "futurum": "θα επιμείνω", "aorist": "επέμεινα", "paradigm": ["επιμένω", "επιμένεις", "επιμένει", "επιμένουμε", "επιμένετε", "επιμένουν", "θα επιμείνω", "θα επιμείνεις", "θα επιμείνει", "θα επιμείνουμε", "θα επιμείνετε", "θα επιμείνουν", "επέμεινα", "επέμεινες", "επέμεινε", "επιμείναμε", "επιμείνατε", "επέμειναν", "επέμενα", "επέμενες", "επέμενε", "επιμέναμε", "επιμένατε", "επέμεναν", "επίμενε", "επιμένετε", "επίμεινε", "επιμείνετε"]}
{"verb": "επιμερίζω", "eng": "repeat", "futurum": "θα επιμερίσω", "aorist": "επιμέρισα", "paradigm": ["επιμερίζω", "επιμερίζεις", "επιμερίζει", "επιμερίζουμε", "επιμερίζετε", "επιμερίζουν", "θα επιμερίσω", "θα επιμερίσεις", "θα επιμερίσει", "θα επιμερίσουμε", "θα επιμερίσετε", "θα επιμερίσουν", "επιμέρισα", "επιμέρισες", "επιμέρισε", "επιμερίσαμε", "επιμερίσατε", "επιμέρισαν", "επιμέριζα", "επιμέριζες", "επιμέριζε", "επιμερίζαμε", "επιμερίζατε", "επιμέριζαν", "επιμέριζε", "επιμερίζετε", "επιμέρισε", "επιμερίστε"]}
{"verb": "επιμεταλλώνω", "eng": "ratify", "futurum": "θα επιμεταλλώσω", "aorist": "επιμετάλλωσα", "paradigm": ["επιμεταλλώνω", "επιμεταλλώνεις", "επιμεταλλώνει", "επιμεταλλώνουμε", "επιμεταλλώνετε", "επιμεταλλώνουνε", "θα επιμεταλλώσω", "θα επιμεταλλώσεις", "θα επιμεταλλώσει", "θα επιμεταλλώσουμε", "θα επιμεταλλώσετε", "θα επιμεταλλώσουνε", "επιμετάλλωσα", "επιμετάλλωσες", "επιμετάλλωσε", "επιμεταλλώσαμε", "επιμεταλλώσατε", "επιμετάλλωσαν", "επιμετάλλωνα", "επιμετάλλωνες", "επιμετάλλωνε", "επιμεταλλώναμε", "επιμεταλλώνατε", "επιμετάλλωναν", "επιμετάλλωνε", "επιμεταλλώνετε", "επιμετάλλωσε", "επιμεταλλώστε"]}
{"verb": "επιμορφώνω", "eng": "repeat", "futurum": "θα επιμορφώσω", "aorist": "επιμόρφωσα", "paradigm": ["επιμορφώνω", "επιμορφώνεις", "επιμορφώνει", "επιμορφώνουμε", "επιμορφώνετε", "επιμορφώνουν", "θα επιμορφώσω", "θα επιμορφώσεις", "θα επιμορφώσει", "θα επιμορφώσουμε", "θα επιμορφώσετε", "θα επιμορφώσουν", "επιμόρφωσα", "επιμόρφωσες", "επιμόρφωσε", "επιμορφώσαμε", "επιμορφώσατε", "επιμόρφωσαν", "επιμόρφωνα", "επιμόρφωνες", "επιμόρφωνε", "επιμορφώναμε", "επιμορφώνατε", "επιμόρφωναν", "επιμόρφωνε", "επιμορφώνετε", "επιμόρφωσε", "επιμορφώστε"]}
{"verb": "επινικελώνω", "eng": "ratify", "futurum": "θα επινικελώσω", "aorist": "επινικέλωσα", "paradigm": ["επινικελώνω", "επινικελώνεις", "επινικελώνει", "επινικελώνουμε", "επινικελώνετε", "επινικελώνουνε", "θα επινικελώσω", "θα επινικελώσεις", "θα επινικελώσει", "θα επινικελώσουμε", "θα επινικελώσετε", "θα επινικελώσουνε", "επινικέλωσα", "επινικέλωσες", "επινικέλωσε", "επινικελώσαμε", "επινικελώσατε", "επινικέλωσαν", "επινικέλωνα", "επινικέλωνες", "επινικέλωνε", "επινικελώναμε", "επινικελώνατε", "επινικέλωναν", "επινικέλωνε", "επινικελώνετε", "επινικέλωσε", "επινικελώστε"]}
{"verb": "επιπλήττω", "eng": "reprimand", "futurum": "θα επιπλήξω", "aorist": "επέπληξα", "paradigm": ["επιπλήττω", "επιπλήττεις", "επιπλήττει", "επιπλήττουμε", "επιπλήττετε", "επιπλήττουν", "θα επιπλήξω", "θα επιπλήξεις", "θα επιπλήξει", "θα επιπλήξουμε", "θα επιπλήξετε", "θα επιπλήξουν", "επέπληξα", "επέπληξες", "επέπληξε", "επιπλήξαμε", "επιπλήξατε", "επέπληξαν", "επέπληττα", "επέπληττες", "επέπληττε", "επιπλήτταμε", "επιπλήττατε", "επέπλητταν", "επίπληττε", "επιπλήττετε", "επίπληξε", "επιπλήξτε"]}
{"verb": "επιπλώνομαι", "eng": "be furnished", "futurum": "θα επιπλωθώ", "aorist": "επιπλώθηκα", "paradigm": ["επιπλώνομαι", "επιπλώνεσαι", "επιπλώνεται", "επιπλωνόμαστε", "επιπλώνεστε", "επιπλώνονται", "θα επιπλωθώ", "θα επιπλωθείς", "θα επιπλωθεί", "θα επιπλωθούμε", "θα επιπλωθείτε", "θα επιπλωθούν", "επιπλώθηκα", "επιπλώθηκες", "επιπλώθηκε", "επιπλωθήκαμε", "επιπλωθήκατε", "επιπλώθηκα", "επιπλωνόμουν", "επιπλωνόσουν", "επιπλωνόταν", "επιπλωνόμαστε", "επιπλωνόσαστε", "επιπλώνονταν", "επιπλώσου", "επιπλωθείτε", "να επιπλώνεσαι", "επιπλώνεστε"]}
{"verb": "επιπλώνω", "eng": "furnish", "futurum": "θα επιπλώσω", "aorist": "επίπλωσα", "paradigm": ["επιπλώνω", "επιπλώνεις", "επιπλώνει", "επιπλώνουμε", "επιπλώνετε", "επιπλώνουνε", "θα επιπλώσω", "θα επιπλώσεις", "θα επιπλώσει", "θα επιπλώσουμε", "θα επιπλώσετε", "θα επιπλώσουνε", "επίπλωσα", "επίπλωσες", "επίπλωσε", "επιπλώσαμε", "επιπλώσατε", "επίπλωσαν", "επίπλωνα", "επίπλωνες", "επίπλωνε", "επιπλώναμε", "επιπλώνατε", "επίπλωναν", "επίπλωνε", "επιπλώνετε", "επίπλωσε", "επιπλώστε"]}
{"verb": "επιπωματίζω", "eng": "reprimand", "futurum": "θα επιπωματίσω", "aorist": "επιπωμάτισα", "paradigm": ["επιπωματίζω", "επιπωματίζεις", "επιπωματίζει", "επιπωματίζουμε", "επιπωματίζετε", "επιπωματίζουν", "θα επιπωματίσω", "θα επιπωματίσεις", "θα επιπωματίσει", "θα επιπωματίσουμε", "θα επιπωματίσετε", "θα επιπωματίσουν", "επιπωμάτισα", "επιπωμάτισες", "επιπωμάτισε", "επιπωματίσαμε", "επιπωματίσατε", "επιπωμάτισαν", "επιπωμάτιζα", "επιπωμάτιζες", "επιπωμάτιζε", "επιπωματίζαμε", "επιπωματίζατε", "επιπωμάτιζαν", "επιπωμάτιζε", "επιπωματίζετε", "επιπωμάτισε", "επιπωματίστε"]}
{"verb": "επισημαίνω", "eng": "mark", "futurum": "θα επισημάνω", "aorist": "επισήμανα", "paradigm": ["επισημαίνω", "επισημαίνεις", "επισημαίνει", "επισημαίνουμε", "επισημαίνετε", "επισημαίνουν", "θα επισημάνω", "θα επισημάνεις", "θα επισημάνει", "θα επισημάνουμε", "θα επισημάνετε", "θα επισημάνουν", "επισήμανα", "επισήμανες", "επισήμανε", "επισημάναμε", "επισημάνατε", "επισήμαναν", "επισήμαινα", "επισήμαινες", "επισήμαινε", "επισημαίναμε", "επισημαίνατε", "επισήμαιναν", "επισήμαινε", "επισημαίνετε", "επισήμανε", "επισημάνετε"]}
{"verb": "επισιτίζω", "eng": "victual", "futurum": "θα επισιτίσω", "aorist": "επισίτισα", "paradigm": ["επισιτίζω", "επισιτίζεις", "επισιτίζει", "επισιτίζουμε", "επισιτίζετε", "επισιτίζουν", "θα επισιτίσω", "θα επισιτίσεις", "θα επισιτίσει", "θα επισιτίσουμε", "θα επισιτίσετε", "θα επισιτίσουν", "επισίτισα", "επισίτισες", "επισίτισε", "επισιτίσαμε", "επισιτίσατε", "επισίτισαν", "επισίτιζα", "επισίτιζες", "επισίτιζε", "επισιτίζαμε", "επισιτίζατε", "επισίτιζαν", "επισίτιζε", "επισιτίζετε", "επισίτισε", "επισιτίστε"]}
{"verb": "επισκέπτομαι", "eng": "visit", "futurum": "θα επισκεφτώ", "aorist": "επισκέφτηκα", "paradigm": ["επισκέπτομαι", "επισκέπτεσαι", "επισκέπτεται", "επισκεπτόμαστε", "επισκέπτεστε", "επισκέπτονται", "θα επισκεφτώ", "θα επισκεφτείς", "θα επισκεφτεί", "θα επισκεφτούμε", "θα επισκεφτείτε", "θα επισκεφτούν", "επισκέφτηκα", "επισκέφτηκες", "επισκέφτηκε", "επισκεφτήκαμε", "επισκεφτήκατε", "επισκέφτηκα", "επισκεπτόμουν", "επισκεπτόσουν", "επισκεπτόταν", "επισκεπτόμαστε", "επισκεπτόσαστε", "επισκέπτονταν", "επισκέψου", "επισκεφτείτε", "να επισκέπτεσαι", "επισκέπτεστε"]}
{"verb": "επισκευάζω", "eng": "repair", "futurum": "θα επισκευάσω", "aorist": "επισκεύασα", "paradigm": ["επισκευάζω", "επισκευάζεις", "επισκευάζει", "επισκευάζουμε", "επισκευάζετε", "επισκευάζουν", "θα επισκευάσω", "θα επισκευάσεις", "θα επισκευάσει", "θα επισκευάσουμε", "θα επισκευάσετε", "θα επισκευάσουν", "επισκεύασα", "επισκεύασες", "επισκεύασε", "επισκευάσαμε", "επισκευάσατε", "επισκεύασαν", "επισκεύαζα", "επισκεύαζες", "επισκεύαζε", "επισκευάζαμε", "επισκευάζατε", "επισκεύαζαν", "επισκεύαζε", "επισκευάζετε", "επισκεύασε", "επισκευάστε"]}
{"verb": "επισκοπούμαι", "eng": "repair", "futurum": "θα επισκοπηθώ", "aorist": "επισκοπήθηκα", "paradigm": ["επισκοπούμαι", "επισκοπείσαι", "επισκοπείται", "επισκοπούμαστε", "επισκοπείστε", "επισκοπούνται", "θα επισκοπηθώ", "θα επισκοπηθείς", "θα επισκοπηθεί", "θα επισκοπηθούμε", "θα επισκοπηθείτε", "θα επισκοπηθούν", "επισκοπήθηκα", "επισκοπήθηκες", "επισκοπήθηκε", "επισκοπηθήκαμε", "επισκοπηθήκατε", "επισκοπήθηκαν", "επισκοπούμουν", "επισκοπούσουν", "επισκοπούνταν", "επισκοπούμαστε", "επισκοπούσαστε", "επισκοπούνταν", "-", "-", "επισκοπήσου", "επισκοπηθείτε"]}
{"verb": "επισκοπώ", "eng": "survey", "futurum": "θα επισκοπήσω", "aorist": "επισκόπησα", "paradigm": ["επισκοπώ", "επισκοπείς", "επισκοπεί", "επισκοπούμε", "επισκοπείτε", "επισκοπούν", "θα επισκοπήσω", "θα επισκοπήσεις", "θα επισκοπήσει", "θα επισκοπήσουμε", "θα επισκοπήσετε", "θα επισκοπήσουν", "επισκόπησα", "επισκόπησες", "επισκόπησε", "επισκοπήσαμε", "επισκοπήσατε", "επισκόπησαν", "επισκοπούσα", "επισκοπούσες", "επισκοπούσε", "επισκοπούσαμε", "επισκοπούσατε", "επισκοπούσαν", "επισκόπει", "επισκοπείτε", "επισκόπησε", "επισκοπήστε"]}
{"verb": "επισκοτίζω", "eng": "survey", "futurum": "θα επισκοτίσω", "aorist": "επισκότισα", "paradigm": ["επισκοτίζω", "επισκοτίζεις", "επισκοτίζει", "επισκοτίζουμε", "επισκοτίζετε", "επισκοτίζουν", "θα επισκοτίσω", "θα επισκοτίσεις", "θα επισκοτίσει", "θα επισκοτίσουμε", "θα επισκοτίσετε", "θα επισκοτίσουν", "επισκότισα", "επισκότισες", "επισκότισε", "επισκοτίσαμε", "επισκοτίσατε", "επισκότισαν", "επισκότιζα", "επισκότιζες", "επισκότιζε", "επισκοτίζαμε", "επισκοτίζατε", "επισκότιζαν", "επισκότιζε", "επισκοτίζετε", "επισκότισε", "επισκοτίστε"]}
{"verb": "επιστρέφω", "eng": "return", "futurum": "θα επιστρέψω", "aorist": "επέστρεψα", "paradigm": ["επιστρέφω", "επιστρέφεις", "επιστρέφει", "επιστρέφουμε", "επιστρέφετε", "επιστρέφουν", "θα επιστρέψω", "θα επιστρέψεις", "θα επιστρέψει", "θα επιστρέψουμε", "θα επιστρέψετε", "θα επιστρέψουν", "επέστρεψα", "επέστρεψες", "επέστρεψε", "επιστρέψαμε", "επιστρέψατε", "επέστρεψα", "επέστρεφόμουν", "επέστρεφόσουν", "επέστρεφόταν", "επέστρεφόμαστε", "επέστρεφόσαστε", "έπεστρεφόνταν", "επίστρεσου", "επιστρέψετε", "να επιστρέφεις", "επιστρέφετε"]}
{"verb": "επιστρώνω", "eng": "furnish", "futurum": "θα επιστρώσω", "aorist": "επίστρωσα", "paradigm": ["επιστρώνω", "επιστρώνεις", "επιστρώνει", "επιστρώνουμε", "επιστρώνετε", "επιστρώνουνε", "θα επιστρώσω", "θα επιστρώσεις", "θα επιστρώσει", "θα επιστρώσουμε", "θα επιστρώσετε", "θα επιστρώσουνε", "επίστρωσα", "επίστρωσες", "επίστρωσε", "επιστρώσαμε", "επιστρώσατε", "επίστρωσαν", "επίστρωνα", "επίστρωνες", "επίστρωνε", "επιστρώναμε", "επιστρώνατε", "επίστρωναν", "επίστρωνε", "επιστρώνετε", "επίστρωσε", "επιστρώστε"]}
{"verb": "επισφραγίζω", "eng": "repeat", "futurum": "θα επισφραγίσω", "aorist": "επισφράγισα", "paradigm": ["επισφραγίζω", "επισφραγίζεις", "επισφραγίζει", "επισφραγίζουμε", "επισφραγίζετε", "επισφραγίζουν", "θα επισφραγίσω", "θα επισφραγίσεις", "θα επισφραγίσει", "θα επισφραγίσουμε", "θα επισφραγίσετε", "θα επισφραγίσουν", "επισφράγισα", "επισφράγισες", "επισφράγισε", "επισφραγίσαμε", "επισφραγίσατε", "επισφράγισαν", "επισφράγιζα", "επισφράγιζες", "επισφράγιζε", "επισφραγίζαμε", "επισφραγίζατε", "επισφράγιζαν", "επισφράγιζε", "επισφραγίζετε", "επισφράγισε", "επισφραγίστε"]}
{"verb": "επιτάσσω", "eng": "survey", "futurum": "θα επιτάξω", "aorist": "επίταξα", "paradigm": ["επιτάσσω", "επιτάσσεις", "επιτάσσει", "επιτάσσουμε", "επιτάσσετε", "επιτάσσουν", "θα επιτάξω", "θα επιτάξεις", "θα επιτάξει", "θα επιτάξουμε", "θα επιτάξετε", "θα επιτάξουν", "επίταξα", "επίταξες", "επίταξε", "επιτάξαμε", "επιτάξατε", "επίταξαν", "επίτασσα", "επίτασσες", "επίτασσε", "επιτάσσαμε", "επιτάσσατε", "επίτασσαν", "επίτασσε", "επιτάσσετε", "επίταξε", "επιτάξτε"]}
{"verb": "επιταχύνομαι", "eng": "survey", "futurum": "θα επιταχυνθώ", "aorist": "επιταχύνθηκα", "paradigm": ["επιταχύνομαι", "επιταχύνεσαι", "επιταχύνεται", "επιταχυνόμαστε", "επιταχύνεστε", "επιταχύνονται", "θα επιταχυνθώ", "θα επιταχυνθείς", "θα επιταχυνθεί", "θα επιταχυνθούμε", "θα επιταχυνθείτε", "θα επιταχυνθούν", "επιταχύνθηκα", "επιταχύνθηκες", "επιταχύνθηκε", "επιταχυνθήκαμε", "επιταχυνθήκατε", "επιταχύνθηκαν", "επιταχυνόμουν", "επιταχυνόσουν", "επιταχυνόταν", "επιταχυνόμαστε", "επιταχυνόσαστε", "επιταχύνονταν", "επιταχύνου", "επιταχύνεστε", "επιταχύνσου", "επιταχυνθείτε"]}
{"verb": "επιτείνω", "eng": "aggravate", "futurum": "θα επιτείνω", "aorist": "επέτεινα", "paradigm": ["επιτείνω", "επιτείνεις", "επιτείνει", "επιτείνουμε", "επιτείνετε", "επιτείνουν", "θα επιτείνω", "θα επιτείνεις", "θα επιτείνει", "θα επιτείνουμε", "θα επιτείνετε", "θα επιτείνουν", "επέτεινα", "επέτεινες", "επέτεινε", "επιτείναμε", "επιτείνατε", "επέτεινα", "επέτεινόμουν", "επέτεινόσουν", "επέτεινόταν", "επέτεινόμαστε", "επέτεινόσαστε", "έπετεινόνταν", "επιτέισου", "επιτείνετε", "να επιτείνεις", "επιτείνετε"]}
{"verb": "επιτελώ", "eng": "achieve finally", "futurum": "θα επιτελέσω", "aorist": "επιτέλεσα", "paradigm": ["επιτελώ", "επιτελείς", "επιτελεί", "επιτελούμε", "επιτελείτε", "επιτελούν", "θα επιτελέσω", "θα επιτελέσεις", "θα επιτελέσει", "θα επιτελέσουμε", "θα επιτελέσετε", "θα επιτελέσουν", "επιτέλεσα", "επιτέλεσες", "επιτέλεσε", "επιτελέσαμε", "επιτελέσατε", "επιτέλεσα", "επιτελούσα", "επιτελούσες", "επιτελούσε", "επιτελούσαμε", "επιτελούσατε", "επιτελούσαν", "επιτέλσου", "επιτελέστε", "να επιτελείς", "επιτελείτε"]}
{"verb": "επιτηρώ", "eng": "supervise", "futurum": "θα επιτηρήσω", "aorist": "επιτήρησα", "paradigm": ["επιτηρώ", "επιτηρείς", "επιτηρεί", "επιτηρούμε", "επιτηρείτε", "επιτηρούν", "θα επιτηρήσω", "θα επιτηρήσεις", "θα επιτηρήσει", "θα επιτηρήσουμε", "θα επιτηρήσετε", "θα επιτηρήσουν", "επιτήρησα", "επιτήρησες", "επιτήρησε", "επιτηρήσαμε", "επιτηρήσατε", "επιτήρησα", "επιτηρούσα", "επιτηρούσες", "επιτηρούσε", "επιτηρούσαμε", "επιτηρούσατε", "επιτηρούσαν", "επιτήρσου", "επιτηρήστε", "να επιτηρείς", "επιτηρείτε"]}
{"verb": "επιτίθεμαι", "eng": "attack", "futurum": "θα επιτεθώ", "aorist": "επιτέθηκα", "paradigm": ["επιτίθεμαι", "επιτίθεμαεις", "επιτίθεμαει", "επιτίθεμαουμε", "επιτίθεμαετε", "επιτίθεμαουν", "θα επιτεθώ", "θα επιτεθείς", "θα επιτεθεί", "θα επιτεθούμε", "θα επιτεθείτε", "θα επιτεθούν", "επιτέθηκα", "επιτέθηκες", "επιτέθηκε", "επιτεθήκαμε", "επιτεθήκατε", "επιτέθηκα", "επιτιθεμάόμουν", "επιτιθεμάόσουν", "επιτιθεμάόταν", "επιτιθεμάόμαστε", "επιτιθεμάόσαστε", "επιτιθέμαόνταν", "επιτέσου", "επιτεθείτε", "να επιτίθεμαεις", "επιτίθεμαετε"]}
{"verb": "επιτιμώ", "eng": "reprimand", "futurum": "θα επιτιμήσω", "aorist": "επιτίμησα", "paradigm": ["επιτιμώ", "επιτιμείς", "επιτιμεί", "επιτιμούμε", "επιτιμείτε", "επιτιμούν", "θα επιτιμήσω", "θα επιτιμήσεις", "θα επιτιμήσει", "θα επιτιμήσουμε", "θα επιτιμήσετε", "θα επιτιμήσουν", "επιτίμησα", "επιτίμησες", "επιτίμησε", "επιτιμήσαμε", "επιτιμήσατε", "επιτίμησα", "επιτιμούσα", "επιτιμούσες", "επιτιμούσε", "επιτιμούσαμε", "επιτιμούσατε", "επιτιμούσαν", "επιτίμσου", "επιτιμήστε", "να επιτιμείς", "επιτιμείτε"]}
{"verb": "επιτρέπομαι", "eng": "be permitted", "futurum": "θα επιτραπώ", "aorist": "επιτράπηκα", "paradigm": ["επιτρέπομαι", "επιτρέπεσαι", "επιτρέπεται", "επιτρεπόμαστε", "επιτρέπεστε", "επιτρέπονται", "θα επιτραπώ", "θα επιτραπείς", "θα επιτραπεί", "θα επιτραπούμε", "θα επιτραπείτε", "θα επιτραπούν", "επιτράπηκα", "επιτράπηκες", "επιτράπηκε", "επιτραπήκαμε", "επιτραπήκατε", "επιτράπηκα", "επιτρεπόμουν", "επιτρεπόσουν", "επιτρεπόταν", "επιτρεπόμαστε", "επιτρεπόσαστε", "επιτρέπονταν", "επιτράπσου", "επιτραπείτε", "να επιτρέπεσαι", "επιτρέπεστε"]}
{"verb": "επιτρέπω", "eng": "allow", "futurum": "θα επιτρέψω", "aorist": "επέτρεψα", "paradigm": ["επιτρέπω", "επιτρέπεις", "επιτρέπει", "επιτρέπουμε", "επιτρέπετε", "επιτρέπουν", "θα επιτρέψω", "θα επιτρέψεις", "θα επιτρέψει", "θα επιτρέψουμε", "θα επιτρέψετε", "θα επιτρέψουν", "επέτρεψα", "επέτρεψες", "επέτρεψε", "επιτρέψαμε", "επιτρέψατε", "επέτρεψαν", "επέτρεπα", "επέτρεπες", "επέτρεπε", "επιτρέπαμε", "επιτρέπατε", "επέτρεπαν", "επίτρεπε", "επιτρέπετε", "επίτρεψε", "επιτρέψτε"]}
{"verb": "επιτυγχάνω", "eng": "succeed", "futurum": "θα επιτύχω", "aorist": "επέτυχα", "paradigm": ["επιτυγχάνω", "επιτυγχάνεις", "επιτυγχάνει", "επιτυγχάνουμε", "επιτυγχάνετε", "επιτυγχάνουν", "θα επιτύχω", "θα επιτύχεις", "θα επιτύχει", "θα επιτύχουμε", "θα επιτύχετε", "θα επιτύχουν", "επέτυχα", "επέτυχες", "επέτυχε", "επιτύχαμε", "επιτύχατε", "επέτυχαν", "επιτύγχανα", "επιτύγχανες", "επιτύγχανε", "επιτυγχάναμε", "επιτυγχάνατε", "επιτύγχαναν", "επιτύγχανε", "επιτυγχάνετε", "πέτυχε", "επιτύχετε"]}
{"verb": "επιφέρω", "eng": "cause", "futurum": "θα επιφέω", "aorist": "επέφερα", "paradigm": ["επιφέρω", "επιφέρεις", "επιφέρει", "επιφέρουμε", "επιφέρετε", "επιφέρουν", "θα επιφέω", "θα επιφέεις", "θα επιφέει", "θα επιφέουμε", "θα επιφέετε", "θα επιφέουν", "επέφερα", "επέφερες", "επέφερε", "επιφέραμε", "επιφέρατε", "επέφερα", "επέφερόμουν", "επέφερόσουν", "επέφερόταν", "επέφερόμαστε", "επέφερόσαστε", "έπεφερόνταν", "επίφσου", "επιφέετε", "να επιφέρεις", "επιφέρετε"]}
{"verb": "επιφορτίζω", "eng": "survey", "futurum": "θα επιφορτίσω", "aorist": "επιφόρτισα", "paradigm": ["επιφορτίζω", "επιφορτίζεις", "επιφορτίζει", "επιφορτίζουμε", "επιφορτίζετε", "επιφορτίζουν", "θα επιφορτίσω", "θα επιφορτίσεις", "θα επιφορτίσει", "θα επιφορτίσουμε", "θα επιφορτίσετε", "θα επιφορτίσουν", "επιφόρτισα", "επιφόρτισες", "επιφόρτισε", "επιφορτίσαμε", "επιφορτίσατε", "επιφόρτισαν", "επιφόρτιζα", "επιφόρτιζες", "επιφόρτιζε", "επιφορτίζαμε", "επιφορτίζατε", "επιφόρτιζαν", "επιφόρτιζε", "επιφορτίζετε", "επιφόρτισε", "επιφορτίστε"]}
{"verb": "επιφυλάσσομαι", "eng": "survey", "futurum": "θα επιφυλαχτώ", "aorist": "επιφυλάχτηκα", "paradigm": ["επιφυλάσσομαι", "επιφυλάσσεσαι", "επιφυλάσσεται", "επιφυλασσόμαστε", "επιφυλάσσεστε", "επιφυλάσσονται", "θα επιφυλαχτώ", "θα επιφυλαχτείς", "θα επιφυλαχτεί", "θα επιφυλαχτούμε", "θα επιφυλαχτείτε", "θα επιφυλαχτούν", "επιφυλάχτηκα", "επιφυλάχτηκες", "επιφυλάχτηκε", "επιφυλαχτήκαμε", "επιφυλαχτήκατε", "επιφυλάχτηκαν", "επιφυλασσόμουν", "επιφυλασσόσουν", "επιφυλασσόταν", "επιφυλασσόμαστε", "επιφυλασσόσαστε", "επιφυλάσσονταν", "επιφυλάσσου", "επιφυλάσσεστε", "επιφυλάξου", "επιφυλαχτείτε"]}
{"verb": "επιφυλάσσω", "eng": "reserve", "futurum": "θα επιφυλάξω", "aorist": "επιφύλαξα", "paradigm": ["επιφυλάσσω", "επιφυλάσσεις", "επιφυλάσσει", "επιφυλάσσουμε", "επιφυλάσσετε", "επιφυλάσσουν", "θα επιφυλάξω", "θα επιφυλάξεις", "θα επιφυλάξει", "θα επιφυλάξουμε", "θα επιφυλάξετε", "θα επιφυλάξουν", "επιφύλαξα", "επιφύλαξες", "επιφύλαξε", "επιφυλάξαμε", "επιφυλάξατε", "επιφύλαξα", "επιφύλασσόμουν", "επιφύλασσόσουν", "επιφύλασσόταν", "επιφύλασσόμαστε", "επιφύλασσόσαστε", "επίφυλασσ", "επιφύλασου", "επιφυλάξετε", "να επιφυλάσσεις", "επιφυλάσσετε"]}
{"verb": "επιχειρώ", "eng": "attempt", "futurum": "θα επιχειρήσω", "aorist": "επιχείρησα", "paradigm": ["επιχειρώ", "επιχειρείς", "επιχειρεί", "επιχειρούμε", "επιχειρείτε", "επιχειρούν", "θα επιχειρήσω", "θα επιχειρήσεις", "θα επιχειρήσει", "θα επιχειρήσουμε", "θα επιχειρήσετε", "θα επιχειρήσουν", "επιχείρησα", "επιχείρησες", "επιχείρησε", "επιχειρήσαμε", "επιχειρήσατε", "επιχείρησαν", "επιχειρούσα", "επιχειρούσες", "επιχειρούσε", "επιχειρούσαμε", "επιχειρούσατε", "επιχειρούσαν", "επιχείρει", "επιχειρείτε", "επιχείρησε", "επιχειρήστε"]}
{"verb": "επιχρυσώνω", "eng": "furnish", "futurum": "θα επιχρυσώσω", "aorist": "επιχρύσωσα", "paradigm": ["επιχρυσώνω", "επιχρυσώνεις", "επιχρυσώνει", "επιχρυσώνουμε", "επιχρυσώνετε", "επιχρυσώνουνε", "θα επιχρυσώσω", "θα επιχρυσώσεις", "θα επιχρυσώσει", "θα επιχρυσώσουμε", "θα επιχρυσώσετε", "θα επιχρυσώσουνε", "επιχρύσωσα", "επιχρύσωσες", "επιχρύσωσε", "επιχρυσώσαμε", "επιχρυσώσατε", "επιχρύσωσαν", "επιχρύσωνα", "επιχρύσωνες", "επιχρύσωνε", "επιχρυσώναμε", "επιχρυσώνατε", "επιχρύσωναν", "επιχρύσωνε", "επιχρυσώνετε", "επιχρύσωσε", "επιχρυσώστε"]}
{"verb": "επιχρωματίζομαι", "eng": "attempt", "futurum": "θα επιχρωματιστώ", "aorist": "επιχρωματίστηκα", "paradigm": ["επιχρωματίζομαι", "επιχρωματίζεσαι", "επιχρωματίζεται", "επιχρωματιζόμαστε", "επιχρωματίζεστε", "επιχρωματίζονται", "θα επιχρωματιστώ", "θα επιχρωματιστείς", "θα επιχρωματιστεί", "θα επιχρωματιστούμε", "θα επιχρωματιστείτε", "θα επιχρωματιστούν", "επιχρωματίστηκα", "επιχρωματίστηκες", "επιχρωματίστηκε", "επιχρωματιστήκαμε", "επιχρωματιστήκατε", "επιχρωματίστηκαν", "επιχρωματιζόμουν", "επιχρωματιζόσουν", "επιχρωματιζόταν", "επιχρωματιζόμαστε", "επιχρωματιζόσαστε", "επιχρωματίζονταν", "επιχρωματίζου", "επιχρωματίζεστε", "επιχρωματίσου", "επιχρωματιστείτε"]}
{"verb": "επιχρωματίζω", "eng": "attempt", "futurum": "θα επιχρωματίσω", "aorist": "επιχρωμάτισα", "paradigm": ["επιχρωματίζω", "επιχρωματίζεις", "επιχρωματίζει", "επιχρωματίζουμε", "επιχρωματίζετε", "επιχρωματίζουν", "θα επιχρωματίσω", "θα επιχρωματίσεις", "θα επιχρωματίσει", "θα επιχρωματίσουμε", "θα επιχρωματίσετε", "θα επιχρωματίσουν", "επιχρωμάτισα", "επιχρωμάτισες", "επιχρωμάτισε", "επιχρωματίσαμε", "επιχρωματίσατε", "επιχρωμάτισαν", "επιχρωμάτιζα", "επιχρωμάτιζες", "επιχρωμάτιζε", "επιχρωματίζαμε", "επιχρωματίζατε", "επιχρωμάτιζαν", "επιχρωμάτιζε", "επιχρωματίζετε", "επιχρωμάτισε", "επιχρωματίστε"]}
{"verb": "επιχωματώνω", "eng": "furnish", "futurum": "θα επιχωματώσω", "aorist": "επιχωμάτωσα", "paradigm": ["επιχωματώνω", "επιχωματώνεις", "επιχωματώνει", "επιχωματώνουμε", "επιχωματώνετε", "επιχωματώνουνε", "θα επιχωματώσω", "θα επιχωματώσεις", "θα επιχωματώσει", "θα επιχωματώσουμε", "θα επιχωματώσετε", "θα επιχωματώσουνε", "επιχωμάτωσα", "επιχωμάτωσες", "επιχωμάτωσε", "επιχωματώσαμε", "επιχωματώσατε", "επιχωμάτωσαν", "επιχωμάτωνα", "επιχωμάτωνες", "επιχωμάτωνε", "επιχωματώναμε", "επιχωματώνατε", "επιχωμάτωναν", "επιχωμάτωνε", "επιχωματώνετε", "επιχωμάτωσε", "επιχωματώστε"]}
{"verb": "εποικίζω", "eng": "attempt", "futurum": "θα εποικίσω", "aorist": "εποίκισα", "paradigm": ["εποικίζω", "εποικίζεις", "εποικίζει", "εποικίζουμε", "εποικίζετε", "εποικίζουν", "θα εποικίσω", "θα εποικίσεις", "θα εποικίσει", "θα εποικίσουμε", "θα εποικίσετε", "θα εποικίσουν", "εποίκισα", "εποίκισες", "εποίκισε", "εποικίσαμε", "εποικίσατε", "εποίκισαν", "εποίκιζα", "εποίκιζες", "εποίκιζε", "εποικίζαμε", "εποικίζατε", "εποίκιζαν", "εποίκιζε", "εποικίζετε", "εποίκισε", "εποικίστε"]}
{"verb": "επουλώνω", "eng": "heal", "futurum": "θα επουλώσω", "aorist": "επούλωσα", "paradigm": ["επουλώνω", "επουλώνεις", "επουλώνει", "επουλώνουμε", "επουλώνετε", "επουλώνουνε", "θα επουλώσω", "θα επουλώσεις", "θα επουλώσει", "θα επουλώσουμε", "θα επουλώσετε", "θα επουλώσουνε", "επούλωσα", "επούλωσες", "επούλωσε", "επουλώσαμε", "επουλώσατε", "επούλωσαν", "επούλωνα", "επούλωνες", "επούλωνε", "επουλώναμε", "επουλώνατε", "επούλωναν", "επούλωνε", "επουλώνετε", "επούλωσε", "επουλώστε"]}
{"verb": "εργάζομαι", "eng": "work", "futurum": "θα εργαστώ", "aorist": "εργάστηκα", "paradigm": ["εργάζομαι", "εργάζεσαι", "εργάζεται", "εργαζόμαστε", "εργάζεστε", "εργάζονται", "θα εργαστώ", "θα εργαστείς", "θα εργαστεί", "θα εργαστούμε", "θα εργαστείτε", "θα εργαστούν", "εργάστηκα", "εργάστηκες", "εργάστηκε", "εργαστήκαμε", "εργαστήκατε", "εργάστηκα", "εργαζόμουν", "εργαζόσουν", "εργαζόταν", "εργαζόμαστε", "εργαζόσαστε", "εργάζονταν", "εργάσου", "εργαστείτε", "να εργάζεσαι", "εργάζεστε"]}
{"verb": "ερεθίζω", "eng": "irritate", "futurum": "θα ερεθίσω", "aorist": "ερέθισα", "paradigm": ["ερεθίζω", "ερεθίζεις", "ερεθίζει", "ερεθίζουμε", "ερεθίζετε", "ερεθίζουν", "θα ερεθίσω", "θα ερεθίσεις", "θα ερεθίσει", "θα ερεθίσουμε", "θα ερεθίσετε", "θα ερεθίσουν", "ερέθισα", "ερέθισες", "ερέθισε", "ερεθίσαμε", "ερεθίσατε", "ερέθισαν", "ερέθιζα", "ερέθιζες", "ερέθιζε", "ερεθίζαμε", "ερεθίζατε", "ερέθιζαν", "ερέθιζε", "ερεθίζετε", "ερέθισε", "ερεθίστε"]}
{"verb": "ερειπώνω", "eng": "ruin", "futurum": "θα ερειπώσω", "aorist": "ερείπωσα", "paradigm": ["ερειπώνω", "ερειπώνεις", "ερειπώνει", "ερειπώνουμε", "ερειπώνετε", "ερειπώνουνε", "θα ερειπώσω", "θα ερειπώσεις", "θα ερειπώσει", "θα ερειπώσουμε", "θα ερειπώσετε", "θα ερειπώσουνε", "ερείπωσα", "ερείπωσες", "ερείπωσε", "ερειπώσαμε", "ερειπώσατε", "ερείπωσαν", "ερείπωνα", "ερείπωνες", "ερείπωνε", "ερειπώναμε", "ερειπώνατε", "ερείπωναν", "ερείπωνε", "ερειπώνετε", "ερείπωσε", "ερειπώστε"]}
{"verb": "ερημώνω", "eng": "ruin", "futurum": "θα ερημώσω", "aorist": "ερήμωσα", "paradigm": ["ερημώνω", "ερημώνεις", "ερημώνει", "ερημώνουμε", "ερημώνετε", "ερημώνουνε", "θα ερημώσω", "θα ερημώσεις", "θα ερημώσει", "θα ερημώσουμε", "θα ερημώσετε", "θα ερημώσουνε", "ερήμωσα", "ερήμωσες", "ερήμωσε", "ερημώσαμε", "ερημώσατε", "ερήμωσαν", "ερήμωνα", "ερήμωνες", "ερήμωνε", "ερημώναμε", "ερημώνατε", "ερήμωναν", "ερήμωνε", "ερημώνετε", "ερήμωσε", "ερημώστε"]}
{"verb": "ερματίζω", "eng": "ballast", "futurum": "θα ερματίσω", "aorist": "ερμάτισα", "paradigm": ["ερματίζω", "ερματίζεις", "ερματίζει", "ερματίζουμε", "ερματίζετε", "ερματίζουν", "θα ερματίσω", "θα ερματίσεις", "θα ερματίσει", "θα ερματίσουμε", "θα ερματίσετε", "θα ερματίσουν", "ερμάτισα", "ερμάτισες", "ερμάτισε", "ερματίσαμε", "ερματίσατε", "ερμάτισα", "ερμάτιζόμουν", "ερμάτιζόσουν", "ερμάτιζόταν", "ερμάτιζόμαστε", "ερμάτιζόσαστε", "έρματιζόνταν", "ερμάτσου", "ερματίστε", "να ερματίζεις", "ερματίζετε"]}
{"verb": "ερμηνεύω", "eng": "interpret", "futurum": "θα ερμηνεύσω", "aorist": "ερμήνευσα", "paradigm": ["ερμηνεύω", "ερμηνεύεις", "ερμηνεύει", "ερμηνεύουμε", "ερμηνεύετε", "ερμηνεύουν", "θα ερμηνεύσω", "θα ερμηνεύσεις", "θα ερμηνεύσει", "θα ερμηνεύσουμε", "θα ερμηνεύσετε", "θα ερμηνεύσουν", "ερμήνευσα", "ερμήνευσες", "ερμήνευσε", "ερμηνεύσαμε", "ερμηνεύσατε", "ερμήνευσαν", "ερμήνευα", "ερμήνευες", "ερμήνευε", "ερμηνεύαμε", "ερμηνεύατε", "ερμήνευαν", "ερμήνευε", "ερμηνεύετε", "ερμήνευσε", "ερμηνεύστε"]}
{"verb": "έρχομαι", "eng": "come", "futurum": "θα έρθω", "aorist": "ήρθα", "paradigm": ["έρχομαι", "έρχεσαι", "έρχεται", "ερχόμαστε", "έρχεστε", "έρχονται", "θα έρθω", "θα έρθεις", "θα έρθει", "θα έρθουμε", "θα έρθετε", "θα έρθουν", "ήρθα", "ήρθες", "ήρθε", "ήρθαμε", "ήρθατε", "ήρθαν", "ερχόμουν", "ερχόσουν", "ερχόταν(ε)", "ερχόμασταν", "ερχόσασταν", "έρχονταν", "έλα", "ελάτε", "να έρχεσαι", "έρχεστε"]}
{"verb": "ερωτεύομαι", "eng": "fall in love with", "futurum": "θα ερωτευθώ", "aorist": "ερωτεύθηκα", "paradigm": ["ερωτεύομαι", "ερωτεύεσαι", "ερωτεύεται", "ερωτευόμαστε", "ερωτεύεστε", "ερωτεύονται", "θα ερωτευθώ", "θα ερωτευθείς", "θα ερωτευθεί", "θα ερωτευθούμε", "θα ερωτευθείτε", "θα ερωτευθούν", "ερωτεύθηκα", "ερωτεύθηκες", "ερωτεύθηκε", "ερωτευθήκαμε", "ερωτευθήκατε", "ερωτεύθηκα", "ερωτευόμουν", "ερωτευόσουν", "ερωτευόταν", "ερωτευόμαστε", "ερωτευόσαστε", "ερωτεύονταν", "ερωτεύσου", "ερωτευθείτε", "να ερωτεύεσαι", "ερωτεύεστε"]}
{"verb": "ερωτοτροπώ", "eng": "court", "futurum": "θα ερωτοτροπήω", "aorist": "ερωτοτρόπησα", "paradigm": ["ερωτοτροπώ", "ερωτοτροπείς", "ερωτοτροπεί", "ερωτοτροπούμε", "ερωτοτροπείτε", "ερωτοτροπούν", "θα ερωτοτροπήω", "θα ερωτοτροπήεις", "θα ερωτοτροπήει", "θα ερωτοτροπήουμε", "θα ερωτοτροπήετε", "θα ερωτοτροπήουν", "ερωτοτρόπησα", "ερωτοτρόπησες", "ερωτοτρόπησε", "ερωτοτροπήσαμε", "ερωτοτροπήσατε", "ερωτοτρόπησα", "ερωτοτροπούσα", "ερωτοτροπούσες", "ερωτοτροπούσε", "ερωτοτροπούσαμε", "ερωτοτροπούσατε", "ερωτοτροπούσαν", "ερωτοτρόσου", "ερωτοτροπήτε", "να ερωτοτροπείς", "ερωτοτροπείτε"]}
{"verb": "ερωτώ", "eng": "irritate", "futurum": "θα ερωτήσω", "aorist": "ερώτησα", "paradigm": ["ερωτώ", "ερωτάς", "ερωτά", "ερωτούμε", "ερωτάτε", "ερωτούν", "θα ερωτήσω", "θα ερωτήσεις", "θα ερωτήσει", "θα ερωτήσουμε", "θα ερωτήσετε", "θα ερωτήσουν", "ερώτησα", "ερώτησες", "ερώτησε", "ερωτήσαμε", "ερωτήσατε", "ερώτησαν", "ερωτούσα", "ερωτούσες", "ερωτούσε", "ερωτούσαμε", "ερωτούσατε", "ερωτούσαν", "ερώτα", "ερωτάτε", "ερώτησε", "ερωτήστε"]}
{"verb": "εστιάζομαι", "eng": "irritate", "futurum": "θα εστιαστώ", "aorist": "εστιάστηκα", "paradigm": ["εστιάζομαι", "εστιάζεσαι", "εστιάζεται", "εστιαζόμαστε", "εστιάζεστε", "εστιάζονται", "θα εστιαστώ", "θα εστιαστείς", "θα εστιαστεί", "θα εστιαστούμε", "θα εστιαστείτε", "θα εστιαστούν", "εστιάστηκα", "εστιάστηκες", "εστιάστηκε", "εστιαστήκαμε", "εστιαστήκατε", "εστιάστηκαν", "εστιαζόμουν", "εστιαζόσουν", "εστιαζόταν", "εστιαζόμαστε", "εστιαζόσαστε", "εστιάζονταν", "εστιάζου", "εστιάζεστε", "εστιάσου", "εστιαστείτε"]}
{"verb": "εστιάζω", "eng": "focus", "futurum": "θα εστιάσω", "aorist": "εστίασα", "paradigm": ["εστιάζω", "εστιάζεις", "εστιάζει", "εστιάζουμε", "εστιάζετε", "εστιάζουν", "θα εστιάσω", "θα εστιάσεις", "θα εστιάσει", "θα εστιάσουμε", "θα εστιάσετε", "θα εστιάσουν", "εστίασα", "εστίασες", "εστίασε", "εστιάσαμε", "εστιάσατε", "εστίασαν", "εστίαζα", "εστίαζες", "εστίαζε", "εστιάζαμε", "εστιάζατε", "εστίαζαν", "εστίαζε", "εστιάζετε", "εστίασε", "εστιάστε"]}
{"verb": "ετεροχρονίζομαι", "eng": "focus", "futurum": "θα ετεροχρονιστώ", "aorist": "ετεροχρονίστηκα", "paradigm": ["ετεροχρονίζομαι", "ετεροχρονίζεσαι", "ετεροχρονίζεται", "ετεροχρονιζόμαστε", "ετεροχρονίζεστε", "ετεροχρονίζονται", "θα ετεροχρονιστώ", "θα ετεροχρονιστείς", "θα ετεροχρονιστεί", "θα ετεροχρονιστούμε", "θα ετεροχρονιστείτε", "θα ετεροχρονιστούν", "ετεροχρονίστηκα", "ετεροχρονίστηκες", "ετεροχρονίστηκε", "ετεροχρονιστήκαμε", "ετεροχρονιστήκατε", "ετεροχρονίστηκαν", "ετεροχρονιζόμουν", "ετεροχρονιζόσουν", "ετεροχρονιζόταν", "ετεροχρονιζόμαστε", "ετεροχρονιζόσαστε", "ετεροχρονίζονταν", "ετεροχρονίζου", "ετεροχρονίζεστε", "ετεροχρονίσου", "ετεροχρονιστείτε"]}
{"verb": "ετεροχρονίζω", "eng": "focus", "futurum": "θα ετεροχρονίσω", "aorist": "ετεροχρόνισα", "paradigm": ["ετεροχρονίζω", "ετεροχρονίζεις", "ετεροχρονίζει", "ετεροχρονίζουμε", "ετεροχρονίζετε", "ετεροχρονίζουν", "θα ετεροχρονίσω", "θα ετεροχρονίσεις", "θα ετεροχρονίσει", "θα ετεροχρονίσουμε", "θα ετεροχρονίσετε", "θα ετεροχρονίσουν", "ετεροχρόνισα", "ετεροχρόνισες", "ετεροχρόνισε", "ετεροχρονίσαμε", "ετεροχρονίσατε", "ετεροχρόνισαν", "ετεροχρόνιζα", "ετεροχρόνιζες", "ετεροχρόνιζε", "ετεροχρονίζαμε", "ετεροχρονίζατε", "ετεροχρόνιζαν", "ετεροχρόνιζε", "ετεροχρονίζετε", "ετεροχρόνισε", "ετεροχρονίστε"]}
{"verb": "ετοιμάζομαι", "eng": "get ready", "futurum": "θα ετοιμαστώ", "aorist": "ετοιμάστηκα", "paradigm": ["ετοιμάζομαι", "ετοιμάζεσαι", "ετοιμάζεται", "ετοιμαζόμαστε", "ετοιμάζεστε", "ετοιμάζονται", "θα ετοιμαστώ", "θα ετοιμαστείς", "θα ετοιμαστεί", "θα ετοιμαστούμε", "θα ετοιμαστείτε", "θα ετοιμαστούν", "ετοιμάστηκα", "ετοιμάστηκες", "ετοιμάστηκε", "ετοιμαστήκαμε", "ετοιμαστήκατε", "ετοιμάστηκα", "ετοιμαζόμουν", "ετοιμαζόσουν", "ετοιμαζόταν", "ετοιμαζόμαστε", "ετοιμαζόσαστε", "ετοιμάζονταν", "ετοιμάσου", "ετοιμαστείτε", "να ετοιμάζεσαι", "ετοιμάζεστε"]}
{"verb": "ετοιμάζω", "eng": "prepare", "futurum": "θα ετοιμάσω", "aorist": "ετοίμασα", "paradigm": ["ετοιμάζω", "ετοιμάζεις", "ετοιμάζει", "ετοιμάζουμε", "ετοιμάζετε", "ετοιμάζουν", "θα ετοιμάσω", "θα ετοιμάσεις", "θα ετοιμάσει", "θα ετοιμάσουμε", "θα ετοιμάσετε", "θα ετοιμάσουν", "ετοίμασα", "ετοίμασες", "ετοίμασε", "ετοιμάσαμε", "ετοιμάσατε", "ετοίμασαν", "ετοίμαζα", "ετοίμαζες", "ετοίμαζε", "ετοιμάζαμε", "ετοιμάζατε", "ετοίμαζαν", "ετοίμαζε", "ετοιμάζετε", "ετοίμασε", "ετοιμάστε"]}
{"verb": "ευαισθητοποιώ", "eng": "sensitize", "futurum": "θα ευαισθητοποιήσω", "aorist": "ευαισθητοποίησα", "paradigm": ["ευαισθητοποιώ", "ευαισθητοποιείς", "ευαισθητοποιεί", "ευαισθητοποιούμε", "ευαισθητοποιείτε", "ευαισθητοποιούν", "θα ευαισθητοποιήσω", "θα ευαισθητοποιήσεις", "θα ευαισθητοποιήσει", "θα ευαισθητοποιήσουμε", "θα ευαισθητοποιήσετε", "θα ευαισθητοποιήσουν", "ευαισθητοποίησα", "ευαισθητοποίησες", "ευαισθητοποίησε", "ευαισθητοποιήσαμε", "ευαισθητοποιήσατε", "ευαισθητοποίησαν", "ευαισθητοποιούσα", "ευαισθητοποιούσες", "ευαισθητοποιούσε", "ευαισθητοποιούσαμε", "ευαισθητοποιούσατε", "ευαισθητοποιούσαν", "ευαισθητοποίει", "ευαισθητοποιείτε", "ευαισθητοποίησε", "ευαισθητοποιήστε"]}
{"verb": "ευγνωμονώ", "eng": "bless", "futurum": "θα ευγνωμονήσω", "aorist": "ευγνωμόνησα", "paradigm": ["ευγνωμονώ", "ευγνωμονείς", "ευγνωμονεί", "ευγνωμονούμε", "ευγνωμονείτε", "ευγνωμονούν", "θα ευγνωμονήσω", "θα ευγνωμονήσεις", "θα ευγνωμονήσει", "θα ευγνωμονήσουμε", "θα ευγνωμονήσετε", "θα ευγνωμονήσουν", "ευγνωμόνησα", "ευγνωμόνησες", "ευγνωμόνησε", "ευγνωμονήσαμε", "ευγνωμονήσατε", "ευγνωμόνησαν", "ευγνωμονούσα", "ευγνωμονούσες", "ευγνωμονούσε", "ευγνωμονούσαμε", "ευγνωμονούσατε", "ευγνωμονούσαν", "ευγνωμόνει", "ευγνωμονείτε", "ευγνωμόνησε", "ευγνωμονήστε"]}
{"verb": "ευδαιμονίζω", "eng": "bless", "futurum": "θα ευδαιμονίσω", "aorist": "ευδαιμόνισα", "paradigm": ["ευδαιμονίζω", "ευδαιμονίζεις", "ευδαιμονίζει", "ευδαιμονίζουμε", "ευδαιμονίζετε", "ευδαιμονίζουν", "θα ευδαιμονίσω", "θα ευδαιμονίσεις", "θα ευδαιμονίσει", "θα ευδαιμονίσουμε", "θα ευδαιμονίσετε", "θα ευδαιμονίσουν", "ευδαιμόνισα", "ευδαιμόνισες", "ευδαιμόνισε", "ευδαιμονίσαμε", "ευδαιμονίσατε", "ευδαιμόνισαν", "ευδαιμόνιζα", "ευδαιμόνιζες", "ευδαιμόνιζε", "ευδαιμονίζαμε", "ευδαιμονίζατε", "ευδαιμόνιζαν", "ευδαιμόνιζε", "ευδαιμονίζετε", "ευδαιμόνισε", "ευδαιμονίστε"]}
{"verb": "ευεργετούμαι", "eng": "bless", "futurum": "θα ευεργετηθώ", "aorist": "ευεργετήθηκα", "paradigm": ["ευεργετούμαι", "ευεργετείσαι", "ευεργετείται", "ευεργετούμαστε", "ευεργετείστε", "ευεργετούνται", "θα ευεργετηθώ", "θα ευεργετηθείς", "θα ευεργετηθεί", "θα ευεργετηθούμε", "θα ευεργετηθείτε", "θα ευεργετηθούν", "ευεργετήθηκα", "ευεργετήθηκες", "ευεργετήθηκε", "ευεργετηθήκαμε", "ευεργετηθήκατε", "ευεργετήθηκαν", "ευεργετούμουν", "ευεργετούσουν", "ευεργετούνταν", "ευεργετούμαστε", "ευεργετούσαστε", "ευεργετούνταν", "-", "-", "ευεργετήσου", "ευεργετηθείτε"]}
{"verb": "ευεργετώ", "eng": "benefit", "futurum": "θα ευεργετήσω", "aorist": "ευεργέτησα", "paradigm": ["ευεργετώ", "ευεργετείς", "ευεργετεί", "ευεργετούμε", "ευεργετείτε", "ευεργετούν", "θα ευεργετήσω", "θα ευεργετήσεις", "θα ευεργετήσει", "θα ευεργετήσουμε", "θα ευεργετήσετε", "θα ευεργετήσουν", "ευεργέτησα", "ευεργέτησες", "ευεργέτησε", "ευεργετήσαμε", "ευεργετήσατε", "ευεργέτησαν", "ευεργετούσα", "ευεργετούσες", "ευεργετούσε", "ευεργετούσαμε", "ευεργετούσατε", "ευεργετούσαν", "ευεργέτει", "ευεργετείτε", "ευεργέτησε", "ευεργετήστε"]}
{"verb": "ευθετώ", "eng": "benefit", "futurum": "θα ευθετήσω", "aorist": "ευθέτησα", "paradigm": ["ευθετώ", "ευθετείς", "ευθετεί", "ευθετούμε", "ευθετείτε", "ευθετούν", "θα ευθετήσω", "θα ευθετήσεις", "θα ευθετήσει", "θα ευθετήσουμε", "θα ευθετήσετε", "θα ευθετήσουν", "ευθέτησα", "ευθέτησες", "ευθέτησε", "ευθετήσαμε", "ευθετήσατε", "ευθέτησαν", "ευθετούσα", "ευθετούσες", "ευθετούσε", "ευθετούσαμε", "ευθετούσατε", "ευθετούσαν", "ευθέτει", "ευθετείτε", "ευθέτησε", "ευθετήστε"]}
{"verb": "ευθυγραμμίζω", "eng": "align", "futurum": "θα ευθυγραμμίσω", "aorist": "ευθυγράμμισα", "paradigm": ["ευθυγραμμίζω", "ευθυγραμμίζεις", "ευθυγραμμίζει", "ευθυγραμμίζουμε", "ευθυγραμμίζετε", "ευθυγραμμίζουν", "θα ευθυγραμμίσω", "θα ευθυγραμμίσεις", "θα ευθυγραμμίσει", "θα ευθυγραμμίσουμε", "θα ευθυγραμμίσετε", "θα ευθυγραμμίσουν", "ευθυγράμμισα", "ευθυγράμμισες", "ευθυγράμμισε", "ευθυγραμμίσαμε", "ευθυγραμμίσατε", "ευθυγράμμισαν", "ευθυγράμμιζα", "ευθυγράμμιζες", "ευθυγράμμιζε", "ευθυγραμμίζαμε", "ευθυγραμμίζατε", "ευθυγράμμιζαν", "ευθυγράμμιζε", "ευθυγραμμίζετε", "ευθυγράμμισε", "ευθυγραμμίστε"]}
{"verb": "ευθυμώ", "eng": "be gay", "futurum": "θα ευθυμήσω", "aorist": "ευθύμησα", "paradigm": ["ευθυμώ", "ευθυμείς", "ευθυμεί", "ευθυμούμε", "ευθυμείτε", "ευθυμούν", "θα ευθυμήσω", "θα ευθυμήσεις", "θα ευθυμήσει", "θα ευθυμήσουμε", "θα ευθυμήσετε", "θα ευθυμήσουν", "ευθύμησα", "ευθύμησες", "ευθύμησε", "ευθυμήσαμε", "ευθυμήσατε", "ευθύμησα", "ευθυμούσα", "ευθυμούσες", "ευθυμούσε", "ευθυμούσαμε", "ευθυμούσατε", "ευθυμούσαν", "ευθύμσου", "ευθυμήστε", "να ευθυμείς", "ευθυμείτε"]}
{"verb": "ευκαιρώ", "eng": "have free time", "futurum": "θα ευκαιρέσω", "aorist": "ευκαίρησα", "paradigm": ["ευκαιρώ", "ευκαιρείς", "ευκαιρεί", "ευκαιρούμε", "ευκαιρείτε", "ευκαιρούν", "θα ευκαιρέσω", "θα ευκαιρέσεις", "θα ευκαιρέσει", "θα ευκαιρέσουμε", "θα ευκαιρέσετε", "θα ευκαιρέσουν", "ευκαίρησα", "ευκαίρησες", "ευκαίρησε", "ευκαιρήσαμε", "ευκαιρήσατε", "ευκαίρησα", "ευκαιρούσα", "ευκαιρούσες", "ευκαιρούσε", "ευκαιρούσαμε", "ευκαιρούσατε", "ευκαιρούσαν", "ευκαίρσου", "ευκαιρέστε", "να ευκαιρείς", "ευκαιρείτε"]}
{"verb": "ευκολύνω", "eng": "simplify", "futurum": "θα ευκολύνω", "aorist": "ευκόλυνα", "paradigm": ["ευκολύνω", "ευκολύνεις", "ευκολύνει", "ευκολύνουμε", "ευκολύνετε", "ευκολύνουν", "θα ευκολύνω", "θα ευκολύνεις", "θα ευκολύνει", "θα ευκολύνουμε", "θα ευκολύνετε", "θα ευκολύνουν", "ευκόλυνα", "ευκόλυνες", "ευκόλυνε", "ευκολύναμε", "ευκολύνατε", "ευκόλυνα", "ευκόλυνόμουν", "ευκόλυνόσουν", "ευκόλυνόταν", "ευκόλυνόμαστε", "ευκόλυνόσαστε", "ευκόλύνονταν", "ευκόλυσου", "ευκολύνετε", "να ευκολύνεις", "ευκολύνετε"]}
{"verb": "ευνουχίζω", "eng": "castrate", "futurum": "θα ευνουχίσω", "aorist": "ευνούχισα", "paradigm": ["ευνουχίζω", "ευνουχίζεις", "ευνουχίζει", "ευνουχίζουμε", "ευνουχίζετε", "ευνουχίζουν", "θα ευνουχίσω", "θα ευνουχίσεις", "θα ευνουχίσει", "θα ευνουχίσουμε", "θα ευνουχίσετε", "θα ευνουχίσουν", "ευνούχισα", "ευνούχισες", "ευνούχισε", "ευνουχίσαμε", "ευνουχίσατε", "ευνούχισαν", "ευνούχιζα", "ευνούχιζες", "ευνούχιζε", "ευνουχίζαμε", "ευνουχίζατε", "ευνούχιζαν", "ευνούχιζε", "ευνουχίζετε", "ευνούχισε", "ευνουχίστε"]}
{"verb": "ευνοώ", "eng": "favor", "futurum": "θα ευνοήσω", "aorist": "ευνόησα", "paradigm": ["ευνοώ", "ευνοείς", "ευνοεί", "ευνοούμε", "ευνοείτε", "ευνοούν", "θα ευνοήσω", "θα ευνοήσεις", "θα ευνοήσει", "θα ευνοήσουμε", "θα ευνοήσετε", "θα ευνοήσουν", "ευνόησα", "ευνόησες", "ευνόησε", "ευνοήσαμε", "ευνοήσατε", "ευνόησα", "ευνοούσα", "ευνοούσες", "ευνοούσε", "ευνοούσαμε", "ευνοούσατε", "ευνοούσαν", "ευνόσου", "ευνοήστε", "να ευνοείς", "ευνοείτε"]}
{"verb": "ευοδώνομαι", "eng": "succeed", "futurum": "θα ευοδωθώ", "aorist": "ευοδώθηκα", "paradigm": ["ευοδώνομαι", "ευοδώνεσαι", "ευοδώνεται", "ευοδωνόμαστε", "ευοδώνεστε", "ευοδώνονται", "θα ευοδωθώ", "θα ευοδωθείς", "θα ευοδωθεί", "θα ευοδωθούμε", "θα ευοδωθείτε", "θα ευοδωθούν", "ευοδώθηκα", "ευοδώθηκες", "ευοδώθηκε", "ευοδωθήκαμε", "ευοδωθήκατε", "ευοδώθηκα", "ευοδωνόμουν", "ευοδωνόσουν", "ευοδωνόταν", "ευοδωνόμαστε", "ευοδωνόσαστε", "ευοδώνονταν", "ευοδώσου", "ευοδωθείτε", "να ευοδώνεσαι", "ευοδώνεστε"]}
{"verb": "ευπρεπίζω", "eng": "castrate", "futurum": "θα ευπρεπίσω", "aorist": "ευπρέπισα", "paradigm": ["ευπρεπίζω", "ευπρεπίζεις", "ευπρεπίζει", "ευπρεπίζουμε", "ευπρεπίζετε", "ευπρεπίζουν", "θα ευπρεπίσω", "θα ευπρεπίσεις", "θα ευπρεπίσει", "θα ευπρεπίσουμε", "θα ευπρεπίσετε", "θα ευπρεπίσουν", "ευπρέπισα", "ευπρέπισες", "ευπρέπισε", "ευπρεπίσαμε", "ευπρεπίσατε", "ευπρέπισαν", "ευπρέπιζα", "ευπρέπιζες", "ευπρέπιζε", "ευπρεπίζαμε", "ευπρεπίζατε", "ευπρέπιζαν", "ευπρέπιζε", "ευπρεπίζετε", "ευπρέπισε", "ευπρεπίστε"]}
{"verb": "ευρίσκω", "eng": "find", "futurum": "θα εύρει ή βρω", "aorist": "εύρον", "paradigm": ["ευρίσκω", "ευρίσκεις", "ευρίσκει", "ευρίσκουμε", "ευρίσκετε", "ευρίσκουν", "θα εύρει ή βρω", "θα εύρει ή βρεις", "θα εύρει ή βρει", "θα εύρει ή βρουμε", "θα εύρει ή βρετε", "θα εύρει ή βρουν", "εύρον", "εύροες", "εύροε", "ευρόαμε", "ευρόατε", "εύρον", "εύρισκόμουν", "εύρισκόσουν", "εύρισκόταν", "εύρισκόμαστε", "εύρισκόσαστε", "έυρισκ", "έυρει ή βσου", "εύρει ή βρετε", "να ευρίσκεις", "ευρίσκετε"]}
{"verb": "ευρύνω", "eng": "enlarge", "futurum": "θα ευρύνω", "aorist": "εύρυνα", "paradigm": ["ευρύνω", "ευρύνεις", "ευρύνει", "ευρύνουμε", "ευρύνετε", "ευρύνουν", "θα ευρύνω", "θα ευρύνεις", "θα ευρύνει", "θα ευρύνουμε", "θα ευρύνετε", "θα ευρύνουν", "εύρυνα", "εύρυνες", "εύρυνε", "ευρύναμε", "ευρύνατε", "εύρυνα", "εύρυνόμουν", "εύρυνόσουν", "εύρυνόταν", "εύρυνόμαστε", "εύρυνόσαστε", "έυρυν", "εύρυσου", "ευρύνετε", "να ευρύνεις", "ευρύνετε"]}
{"verb": "ευσπλαγχνίζομαι", "eng": "castrate", "futurum": "θα ευσπλαγχνιστώ", "aorist": "ευσπλαγχνίστηκα", "paradigm": ["ευσπλαγχνίζομαι", "ευσπλαγχνίζεσαι", "ευσπλαγχνίζεται", "ευσπλαγχνιζόμαστε", "ευσπλαγχνίζεστε", "ευσπλαγχνίζονται", "θα ευσπλαγχνιστώ", "θα ευσπλαγχνιστείς", "θα ευσπλαγχνιστεί", "θα ευσπλαγχνιστούμε", "θα ευσπλαγχνιστείτε", "θα ευσπλαγχνιστούν", "ευσπλαγχνίστηκα", "ευσπλαγχνίστηκες", "ευσπλαγχνίστηκε", "ευσπλαγχνιστήκαμε", "ευσπλαγχνιστήκατε", "ευσπλαγχνίστηκαν", "ευσπλαγχνιζόμουν", "ευσπλαγχνιζόσουν", "ευσπλαγχνιζόταν", "ευσπλαγχνιζόμαστε", "ευσπλαγχνιζόσαστε", "ευσπλαγχνίζονταν", "ευσπλαγχνίζου", "ευσπλαγχνίζεστε", "ευσπλαγχνίσου", "ευσπλαγχνιστείτε"]}
{"verb": "ευσπλαχνίζομαι", "eng": "castrate", "futurum": "θα ευσπλαχνιστώ", "aorist": "ευσπλαχνίστηκα", "paradigm": ["ευσπλαχνίζομαι", "ευσπλαχνίζεσαι", "ευσπλαχνίζεται", "ευσπλαχνιζόμαστε", "ευσπλαχνίζεστε", "ευσπλαχνίζονται", "θα ευσπλαχνιστώ", "θα ευσπλαχνιστείς", "θα ευσπλαχνιστεί", "θα ευσπλαχνιστούμε", "θα ευσπλαχνιστείτε", "θα ευσπλαχνιστούν", "ευσπλαχνίστηκα", "ευσπλαχνίστηκες", "ευσπλαχνίστηκε", "ευσπλαχνιστήκαμε", "ευσπλαχνιστήκατε", "ευσπλαχνίστηκαν", "ευσπλαχνιζόμουν", "ευσπλαχνιζόσουν", "ευσπλαχνιζόταν", "ευσπλαχνιζόμαστε", "ευσπλαχνιζόσαστε", "ευσπλαχνίζονταν", "ευσπλαχνίζου", "ευσπλαχνίζεστε", "ευσπλαχνίσου", "ευσπλαχνιστείτε"]}
{"verb": "ευτελίζω", "eng": "castrate", "futurum": "θα ευτελίσω", "aorist": "ευτέλισα", "paradigm": ["ευτελίζω", "ευτελίζεις", "ευτελίζει", "ευτελίζουμε", "ευτελίζετε", "ευτελίζουν", "θα ευτελίσω", "θα ευτελίσεις", "θα ευτελίσει", "θα ευτελίσουμε", "θα ευτελίσετε", "θα ευτελίσουν", "ευτέλισα", "ευτέλισες", "ευτέλισε", "ευτελίσαμε", "ευτελίσατε", "ευτέλισαν", "ευτέλιζα", "ευτέλιζες", "ευτέλιζε", "ευτελίζαμε", "ευτελίζατε", "ευτέλιζαν", "ευτέλιζε", "ευτελίζετε", "ευτέλισε", "ευτελίστε"]}
{"verb": "ευτρεπίζω", "eng": "castrate", "futurum": "θα ευτρεπίσω", "aorist": "ευτρέπισα", "paradigm": ["ευτρεπίζω", "ευτρεπίζεις", "ευτρεπίζει", "ευτρεπίζουμε", "ευτρεπίζετε", "ευτρεπίζουν", "θα ευτρεπίσω", "θα ευτρεπίσεις", "θα ευτρεπίσει", "θα ευτρεπίσουμε", "θα ευτρεπίσετε", "θα ευτρεπίσουν", "ευτρέπισα", "ευτρέπισες", "ευτρέπισε", "ευτρεπίσαμε", "ευτρεπίσατε", "ευτρέπισαν", "ευτρέπιζα", "ευτρέπιζες", "ευτρέπιζε", "ευτρεπίζαμε", "ευτρεπίζατε", "ευτρέπιζαν", "ευτρέπιζε", "ευτρεπίζετε", "ευτρέπισε", "ευτρεπίστε"]}
{"verb": "ευτυχώ", "eng": "prosper", "futurum": "θα ευτυχήσω", "aorist": "ευτύχησα", "paradigm": ["ευτυχώ", "ευτυχείς", "ευτυχεί", "ευτυχούμε", "ευτυχείτε", "ευτυχούν", "θα ευτυχήσω", "θα ευτυχήσεις", "θα ευτυχήσει", "θα ευτυχήσουμε", "θα ευτυχήσετε", "θα ευτυχήσουν", "ευτύχησα", "ευτύχησες", "ευτύχησε", "ευτυχήσαμε", "ευτυχήσατε", "ευτύχησα", "ευτυχούσα", "ευτυχούσες", "ευτυχούσε", "ευτυχούσαμε", "ευτυχούσατε", "ευτυχούσαν", "ευτύχσου", "ευτυχήστε", "να ευτυχείς", "ευτυχείτε"]}
{"verb": "ευφραίνω", "eng": "castrate", "futurum": "θα ευφράνω", "aorist": "εύφρανα", "paradigm": ["ευφραίνω", "ευφραίνεις", "ευφραίνει", "ευφραίνουμε", "ευφραίνετε", "ευφραίνουν", "θα ευφράνω", "θα ευφράνεις", "θα ευφράνει", "θα ευφράνουμε", "θα ευφράνετε", "θα ευφράνουν", "εύφρανα", "εύφρανες", "εύφρανε", "ευφράναμε", "ευφράνατε", "εύφραναν", "εύφραινα", "εύφραινες", "εύφραινε", "ευφραίναμε", "ευφραίνατε", "εύφραιναν", "εύφραινε", "ευφραίνετε", "εύφρανε", "ευφράνετε"]}
{"verb": "ευχαριστιέμαι", "eng": "enjoy", "futurum": "θα ευχαριστηθώ", "aorist": "ευχαριστήθηκα", "paradigm": ["ευχαριστιέμαι", "ευχαριστιέσαι", "ευχαριστιέται", "ευχαριστιόμαστε", "ευχαριστιέστε", "ευχαριστιούνται", "θα ευχαριστηθώ", "θα ευχαριστηθείς", "θα ευχαριστηθεί", "θα ευχαριστηθούμε", "θα ευχαριστηθείτε", "θα ευχαριστηθούν", "ευχαριστήθηκα", "ευχαριστήθηκες", "ευχαριστήθηκε", "ευχαριστηθήκαμε", "ευχαριστηθήκατε", "ευχαριστήθηκα", "ευχαριστιόμουν", "ευχαριστιόσουν", "ευχαριστιόταν", "ευχαριστιόμαστε", "ευχαριστιόσαστε", "ευχαριστίονταν", "ευχαριστήσου", "ευχαριστηθείτε", "να ευχαριστιέσαι", "ευχαριστιέστε"]}
{"verb": "ευχαριστώ", "eng": "thank", "futurum": "θα ευχαριστήσω", "aorist": "ευχαρίστησα", "paradigm": ["ευχαριστώ", "ευχαριστείς", "ευχαριστεί", "ευχαριστούμε", "ευχαριστείτε", "ευχαριστούν", "θα ευχαριστήσω", "θα ευχαριστήσεις", "θα ευχαριστήσει", "θα ευχαριστήσουμε", "θα ευχαριστήσετε", "θα ευχαριστήσουν", "ευχαρίστησα", "ευχαρίστησες", "ευχαρίστησε", "ευχαριστήσαμε", "ευχαριστήσατε", "ευχαρίστησαν", "ευχαριστούσα", "ευχαριστούσες", "ευχαριστούσε", "ευχαριστούσαμε", "ευχαριστούσατε", "ευχαριστούσαν", "—", "ευχαριστείτε", "ευχαρίστησε", "ευχαριστήστε"]}
{"verb": "εύχομαι", "eng": "wish", "futurum": "θα ευχηθώ", "aorist": "ευχήθηκα", "paradigm": ["εύχομαι", "εύχεσαι", "εύχεται", "ευχόμαστε", "εύχεστε", "εύχονται", "θα ευχηθώ", "θα ευχηθείς", "θα ευχηθεί", "θα ευχηθούμε", "θα ευχηθείτε", "θα ευχηθούν", "ευχήθηκα", "ευχήθηκες", "ευχήθηκε", "ευχηθήκαμε", "ευχηθήκατε", "ευχήθηκαν", "ευχόμουν", "ευχόσουν", "ευχόταν", "ευχόμαστε", "ευχόσαστε", "εύχονταν", "εύχου", "εύχεστε", "ευχήσου", "ευχηθείτε"]}
{"verb": "εφαρμόζω", "eng": "implement", "futurum": "θα εφαρμόσω", "aorist": "εφάρμοσα", "paradigm": ["εφαρμόζω", "εφαρμόζεις", "εφαρμόζει", "εφαρμόζουμε", "εφαρμόζετε", "εφαρμόζουν", "θα εφαρμόσω", "θα εφαρμόσεις", "θα εφαρμόσει", "θα εφαρμόσουμε", "θα εφαρμόσετε", "θα εφαρμόσουν", "εφάρμοσα", "εφάρμοσες", "εφάρμοσε", "εφαρμόσαμε", "εφαρμόσατε", "εφάρμοσαν", "εφάρμοζα", "εφάρμοζες", "εφάρμοζε", "εφαρμόζαμε", "εφαρμόζατε", "εφάρμοζαν", "εφάρμοζε", "εφαρμόζετε", "εφάρμοσε", "εφαρμόστε"]}
{"verb": "εφευρίσκω", "eng": "invent", "futurum": "θα εφεύρω", "aorist": "εφεύρα", "paradigm": ["εφευρίσκω", "εφευρίσκεις", "εφευρίσκει", "εφευρίσκουμε", "εφευρίσκετε", "εφευρίσκουν", "θα εφεύρω", "θα εφεύρεις", "θα εφεύρει", "θα εφεύρουμε", "θα εφεύρετε", "θα εφεύρουν", "εφεύρα", "εφεύρες", "εφεύρε", "εφεύραμε", "εφεύρατε", "εφεύραν", "εφεύρισκα", "εφεύρισκες", "εφεύρισκε", "εφευρίσκαμε", "εφευρίσκατε", "εφεύρισκαν", "εφεύρισκε", "εφευρίσκετε", "εφεύρε", "εφεύρετε"]}
{"verb": "εφησυχάζω", "eng": "rely on", "futurum": "θα εφησυχάσω", "aorist": "εφησύχασα", "paradigm": ["εφησυχάζω", "εφησυχάζεις", "εφησυχάζει", "εφησυχάζουμε", "εφησυχάζετε", "εφησυχάζουν", "θα εφησυχάσω", "θα εφησυχάσεις", "θα εφησυχάσει", "θα εφησυχάσουμε", "θα εφησυχάσετε", "θα εφησυχάσουν", "εφησύχασα", "εφησύχασες", "εφησύχασε", "εφησυχάσαμε", "εφησυχάσατε", "εφησύχασα", "εφησύχαζόμουν", "εφησύχαζόσουν", "εφησύχαζόταν", "εφησύχαζόμαστε", "εφησύχαζόσαστε", "εφήσυχαζ", "εφησύχσου", "εφησυχάστε", "να εφησυχάζεις", "εφησυχάζετε"]}
{"verb": "εφιστώ", "eng": "draw attention to", "futurum": "θα επιστήσω", "aorist": "επέστησα", "paradigm": ["εφιστώ", "εφιστείς", "εφιστεί", "εφιστούμε", "εφιστείτε", "εφιστούν", "θα επιστήσω", "θα επιστήσεις", "θα επιστήσει", "θα επιστήσουμε", "θα επιστήσετε", "θα επιστήσουν", "επέστησα", "επέστησες", "επέστησε", "επεστήσαμε", "επεστήσατε", "επέστησα", "εφιστούσα", "εφιστούσες", "εφιστούσε", "εφιστούσαμε", "εφιστούσατε", "εφιστούσαν", "επίσου", "επιστήστε", "να εφιστείς", "εφιστείτε"]}
{"verb": "εφοδιάζομαι", "eng": "castrate", "futurum": "θα εφοδιαστώ", "aorist": "εφοδιάστηκα", "paradigm": ["εφοδιάζομαι", "εφοδιάζεσαι", "εφοδιάζεται", "εφοδιαζόμαστε", "εφοδιάζεστε", "εφοδιάζονται", "θα εφοδιαστώ", "θα εφοδιαστείς", "θα εφοδιαστεί", "θα εφοδιαστούμε", "θα εφοδιαστείτε", "θα εφοδιαστούν", "εφοδιάστηκα", "εφοδιάστηκες", "εφοδιάστηκε", "εφοδιαστήκαμε", "εφοδιαστήκατε", "εφοδιάστηκαν", "εφοδιαζόμουν", "εφοδιαζόσουν", "εφοδιαζόταν", "εφοδιαζόμαστε", "εφοδιαζόσαστε", "εφοδιάζονταν", "εφοδιάζου", "εφοδιάζεστε", "εφοδιάσου", "εφοδιαστείτε"]}
{"verb": "εφοδιάζω", "eng": "equip", "futurum": "θα εφοδιάσω", "aorist": "εφοδίασα", "paradigm": ["εφοδιάζω", "εφοδιάζεις", "εφοδιάζει", "εφοδιάζουμε", "εφοδιάζετε", "εφοδιάζουν", "θα εφοδιάσω", "θα εφοδιάσεις", "θα εφοδιάσει", "θα εφοδιάσουμε", "θα εφοδιάσετε", "θα εφοδιάσουν", "εφοδίασα", "εφοδίασες", "εφοδίασε", "εφοδιάσαμε", "εφοδιάσατε", "εφοδίασαν", "εφοδίαζα", "εφοδίαζες", "εφοδίαζε", "εφοδιάζαμε", "εφοδιάζατε", "εφοδίαζαν", "εφοδίαζε", "εφοδιάζετε", "εφοδίασε", "εφοδιάστε"]}
{"verb": "εφυαλώνω", "eng": "ruin", "futurum": "θα εφυαλώσω", "aorist": "εφυάλωσα", "paradigm": ["εφυαλώνω", "εφυαλώνεις", "εφυαλώνει", "εφυαλώνουμε", "εφυαλώνετε", "εφυαλώνουνε", "θα εφυαλώσω", "θα εφυαλώσεις", "θα εφυαλώσει", "θα εφυαλώσουμε", "θα εφυαλώσετε", "θα εφυαλώσουνε", "εφυάλωσα", "εφυάλωσες", "εφυάλωσε", "εφυαλώσαμε", "εφυαλώσατε", "εφυάλωσαν", "εφυάλωνα", "εφυάλωνες", "εφυάλωνε", "εφυαλώναμε", "εφυαλώνατε", "εφυάλωναν", "εφυάλωνε", "εφυαλώνετε", "εφυάλωσε", "εφυαλώστε"]}
{"verb": "εχθρεύομαι", "eng": "hate", "futurum": "θα εχθρευτώ", "aorist": "εχθρεύτηκα", "paradigm": ["εχθρεύομαι", "εχθρεύεσαι", "εχθρεύεται", "εχθρευόμαστε", "εχθρεύεστε", "εχθρεύονται", "θα εχθρευτώ", "θα εχθρευτείς", "θα εχθρευτεί", "θα εχθρευτούμε", "θα εχθρευτείτε", "θα εχθρευτούν", "εχθρεύτηκα", "εχθρεύτηκες", "εχθρεύτηκε", "εχθρευτήκαμε", "εχθρευτήκατε", "εχθρεύτηκα", "εχθρευόμουν", "εχθρευόσουν", "εχθρευόταν", "εχθρευόμαστε", "εχθρευόσαστε", "εχθρεύονταν", "εχθρέψου", "εχθρευτείτε", "να εχθρεύεσαι", "εχθρεύεστε"]}
{"verb": "έχω", "eng": "have", "futurum": "", "aorist": "", "paradigm": ["έχω", "έχεις", "έχει", "έχουμε", "έχετε", "έχουν", "", "", "", "", "", "", "", "", "", "", "", "", "είχα", "είχες", "είχε", "είχαμε", "είχατε", "είχανε", "έχε", "έχετε", "", ""]}
{"verb": "ζαβλακώνω", "eng": "ruin", "futurum": "θα ζαβλακώσω", "aorist": "ζαβλάκωσα", "paradigm": ["ζαβλακώνω", "ζαβλακώνεις", "ζαβλακώνει", "ζαβλακώνουμε", "ζαβλακώνετε", "ζαβλακώνουνε", "θα ζαβλακώσω", "θα ζαβλακώσεις", "θα ζαβλακώσει", "θα ζαβλακώσουμε", "θα ζαβλακώσετε", "θα ζαβλακώσουνε", "ζαβλάκωσα", "ζαβλάκωσες", "ζαβλάκωσε", "ζαβλακώσαμε", "ζαβλακώσατε", "ζαβλάκωσαν", "ζαβλάκωνα", "ζαβλάκωνες", "ζαβλάκωνε", "ζαβλακώναμε", "ζαβλακώνατε", "ζαβλάκωναν", "ζαβλάκωνε", "ζαβλακώνετε", "ζαβλάκωσε", "ζαβλακώστε"]}
{"verb": "ζαβώνω", "eng": "equip", "futurum": "θα ζαβώσω", "aorist": "ζάβωσα", "paradigm": ["ζαβώνω", "ζαβώνεις", "ζαβώνει", "ζαβώνουμε", "ζαβώνετε", "ζαβώνουν", "θα ζαβώσω", "θα ζαβώσεις", "θα ζαβώσει", "θα ζαβώσουμε", "θα ζαβώσετε", "θα ζαβώσουν", "ζάβωσα", "ζάβωσες", "ζάβωσε", "ζαβώσαμε", "ζαβώσατε", "ζάβωσαν", "ζάβωνα", "ζάβωνες", "ζάβωνε", "ζαβώναμε", "ζαβώνατε", "ζάβωναν", "ζάβωνε", "ζαβώνετε", "ζάβωσε", "ζαβώστε"]}
{"verb": "ζαλίζομαι", "eng": "feel dizzy", "futurum": "θα ζαλιστώ", "aorist": "ζαλίστηκα", "paradigm": ["ζαλίζομαι", "ζαλίζεσαι", "ζαλίζεται", "ζαλιζόμαστε", "ζαλίζεστε", "ζαλίζονται", "θα ζαλιστώ", "θα ζαλιστείς", "θα ζαλιστεί", "θα ζαλιστούμε", "θα ζαλιστείτε", "θα ζαλιστούν", "ζαλίστηκα", "ζαλίστηκες", "ζαλίστηκε", "ζαλιστήκαμε", "ζαλιστήκατε", "ζαλίστηκα", "ζαλιζόμουν", "ζαλιζόσουν", "ζαλιζόταν", "ζαλιζόμαστε", "ζαλιζόσαστε", "ζαλίζονταν", "ζαλίσου", "ζαλιστείτε", "να ζαλίζεσαι", "ζαλίζεστε"]}
{"verb": "ζαλίζω", "eng": "make dizzy", "futurum": "θα ζαλίσω", "aorist": "ζάλισα", "paradigm": ["ζαλίζω", "ζαλίζεις", "ζαλίζει", "ζαλίζουμε", "ζαλίζετε", "ζαλίζουν", "θα ζαλίσω", "θα ζαλίσεις", "θα ζαλίσει", "θα ζαλίσουμε", "θα ζαλίσετε", "θα ζαλίσουν", "ζάλισα", "ζάλισες", "ζάλισε", "ζαλίσαμε", "ζαλίσατε", "ζάλισαν", "ζάλιζα", "ζάλιζες", "ζάλιζε", "ζαλίζαμε", "ζαλίζατε", "ζάλιζαν", "ζάλιζε", "ζαλίζετε", "ζάλισε", "ζαλίστε"]}
{"verb": "ζαλικώνω", "eng": "ruin", "futurum": "θα ζαλικώσω", "aorist": "ζαλίκωσα", "paradigm": ["ζαλικώνω", "ζαλικώνεις", "ζαλικώνει", "ζαλικώνουμε", "ζαλικώνετε", "ζαλικώνουνε", "θα ζαλικώσω", "θα ζαλικώσεις", "θα ζαλικώσει", "θα ζαλικώσουμε", "θα ζαλικώσετε", "θα ζαλικώσουνε", "ζαλίκωσα", "ζαλίκωσες", "ζαλίκωσε", "ζαλικώσαμε", "ζαλικώσατε", "ζαλίκωσαν", "ζαλίκωνα", "ζαλίκωνες", "ζαλίκωνε", "ζαλικώναμε", "ζαλικώνατε", "ζαλίκωναν", "ζαλίκωνε", "ζαλικώνετε", "ζαλίκωσε", "ζαλικώστε"]}
{"verb": "ζαλώνω", "eng": "ruin", "futurum": "θα ζαλώσω", "aorist": "ζάλωσα", "paradigm": ["ζαλώνω", "ζαλώνεις", "ζαλώνει", "ζαλώνουμε", "ζαλώνετε", "ζαλώνουνε", "θα ζαλώσω", "θα ζαλώσεις", "θα ζαλώσει", "θα ζαλώσουμε", "θα ζαλώσετε", "θα ζαλώσουνε", "ζάλωσα", "ζάλωσες", "ζάλωσε", "ζαλώσαμε", "ζαλώσατε", "ζάλωσαν", "ζάλωνα", "ζάλωνες", "ζάλωνε", "ζαλώναμε", "ζαλώνατε", "ζάλωναν", "ζάλωνε", "ζαλώνετε", "ζάλωσε", "ζαλώστε"]}
{"verb": "ζαρώνω", "eng": "make dizzy", "futurum": "θα ζαρώσω", "aorist": "ζάρωσα", "paradigm": ["ζαρώνω", "ζαρώνεις", "ζαρώνει", "ζαρώνουμε", "ζαρώνετε", "ζαρώνουν", "θα ζαρώσω", "θα ζαρώσεις", "θα ζαρώσει", "θα ζαρώσουμε", "θα ζαρώσετε", "θα ζαρώσουν", "ζάρωσα", "ζάρωσες", "ζάρωσε", "ζαρώσαμε", "ζαρώσατε", "ζάρωσαν", "ζάρωνα", "ζάρωνες", "ζάρωνε", "ζαρώναμε", "ζαρώνατε", "ζάρωναν", "ζάρωνε", "ζαρώνετε", "ζάρωσε", "ζαρώστε"]}
{"verb": "ζαχαριάζω", "eng": "make dizzy", "futurum": "θα ζαχαριάσω", "aorist": "ζαχάριασα", "paradigm": ["ζαχαριάζω", "ζαχαριάζεις", "ζαχαριάζει", "ζαχαριάζουμε", "ζαχαριάζετε", "ζαχαριάζουν", "θα ζαχαριάσω", "θα ζαχαριάσεις", "θα ζαχαριάσει", "θα ζαχαριάσουμε", "θα ζαχαριάσετε", "θα ζαχαριάσουν", "ζαχάριασα", "ζαχάριασες", "ζαχάριασε", "ζαχαριάσαμε", "ζαχαριάσατε", "ζαχάριασαν", "ζαχάριαζα", "ζαχάριαζες", "ζαχάριαζε", "ζαχαριάζαμε", "ζαχαριάζατε", "ζαχάριαζαν", "ζαχάριαζε", "ζαχαριάζετε", "ζαχάριασε", "ζαχαριάστε"]}
{"verb": "ζαχαρώνω", "eng": "sugar", "futurum": "θα ζαχαρώσαω", "aorist": "ζαχάρωσα", "paradigm": ["ζαχαρώνω", "ζαχαρώνεις", "ζαχαρώνει", "ζαχαρώνουμε", "ζαχαρώνετε", "ζαχαρώνουν", "θα ζαχαρώσαω", "θα ζαχαρώσαεις", "θα ζαχαρώσαει", "θα ζαχαρώσαουμε", "θα ζαχαρώσαετε", "θα ζαχαρώσαουν", "ζαχάρωσα", "ζαχάρωσες", "ζαχάρωσε", "ζαχαρώσααμε", "ζαχαρώσαατε", "ζαχάρωσαν", "ζαχάρωνα", "ζαχάρωνες", "ζαχάρωνε", "ζαχαρώναμε", "ζαχαρώνατε", "ζαχάρωναν", "ζαχάρωνε", "ζαχαρώνετε", "ζαχάρωσε", "ζαχαρώσατε"]}
{"verb": "ζεματίζω", "eng": "make dizzy", "futurum": "θα ζεματίσω", "aorist": "ζεμάτισα", "paradigm": ["ζεματίζω", "ζεματίζεις", "ζεματίζει", "ζεματίζουμε", "ζεματίζετε", "ζεματίζουν", "θα ζεματίσω", "θα ζεματίσεις", "θα ζεματίσει", "θα ζεματίσουμε", "θα ζεματίσετε", "θα ζεματίσουν", "ζεμάτισα", "ζεμάτισες", "ζεμάτισε", "ζεματίσαμε", "ζεματίσατε", "ζεμάτισαν", "ζεμάτιζα", "ζεμάτιζες", "ζεμάτιζε", "ζεματίζαμε", "ζεματίζατε", "ζεμάτιζαν", "ζεμάτιζε", "ζεματίζετε", "ζεμάτισε", "ζεματίστε"]}
{"verb": "ζεσταίνομαι", "eng": "make dizzy", "futurum": "θα ζεσταθώ", "aorist": "ζεστάθηκα", "paradigm": ["ζεσταίνομαι", "ζεσταίνεσαι", "ζεσταίνεται", "ζεσταινόμαστε", "ζεσταίνεστε", "ζεσταίνονται", "θα ζεσταθώ", "θα ζεσταθείς", "θα ζεσταθεί", "θα ζεσταθούμε", "θα ζεσταθείτε", "θα ζεσταθούν", "ζεστάθηκα", "ζεστάθηκες", "ζεστάθηκε", "ζεσταθήκαμε", "ζεσταθήκατε", "ζεστάθηκαν", "ζεσταινόμουν", "ζεσταινόσουν", "ζεσταινόταν", "ζεσταινόμαστε", "ζεσταινόσαστε", "ζεσταίνονταν", "ζεσταίνου", "ζεσταίνεστε", "ζεστάσου", "ζεσταθείτε"]}
{"verb": "ζεσταίνω", "eng": "warm", "futurum": "θα ζεστάνω", "aorist": "ζέστανα", "paradigm": ["ζεσταίνω", "ζεσταίνεις", "ζεσταίνει", "ζεσταίνουμε", "ζεσταίνετε", "ζεσταίνουν", "θα ζεστάνω", "θα ζεστάνεις", "θα ζεστάνει", "θα ζεστάνουμε", "θα ζεστάνετε", "θα ζεστάνουν", "ζέστανα", "ζέστανες", "ζέστανε", "ζεστάναμε", "ζεστάνατε", "ζέσταναν", "ζέσταινα", "ζέσταινες", "ζέσταινε", "ζεσταίναμε", "ζεσταίνατε", "ζέσταιναν", "ζέσταινε", "ζεσταίνετε", "ζέστανε", "ζεστάντε"]}
{"verb": "ζευγαρίζω", "eng": "make dizzy", "futurum": "θα ζευγαρίσω", "aorist": "ζευγάρισα", "paradigm": ["ζευγαρίζω", "ζευγαρίζεις", "ζευγαρίζει", "ζευγαρίζουμε", "ζευγαρίζετε", "ζευγαρίζουν", "θα ζευγαρίσω", "θα ζευγαρίσεις", "θα ζευγαρίσει", "θα ζευγαρίσουμε", "θα ζευγαρίσετε", "θα ζευγαρίσουν", "ζευγάρισα", "ζευγάρισες", "ζευγάρισε", "ζευγαρίσαμε", "ζευγαρίσατε", "ζευγάρισαν", "ζευγάριζα", "ζευγάριζες", "ζευγάριζε", "ζευγαρίζαμε", "ζευγαρίζατε", "ζευγάριζαν", "ζευγάριζε", "ζευγαρίζετε", "ζευγάρισε", "ζευγαρίστε"]}
{"verb": "ζεύω", "eng": "yoke", "futurum": "θα ζέψω", "aorist": "έζεψα", "paradigm": ["ζεύω", "ζεύεις", "ζεύει", "ζεύουμε", "ζεύετε", "ζεύουν", "θα ζέψω", "θα ζέψεις", "θα ζέψει", "θα ζέψουμε", "θα ζέψετε", "θα ζέψουν", "έζεψα", "έζεψες", "έζεψε", "ζέψαμε", "ζέψατε", "έζεψα", "έζευόμουν", "έζευόσουν", "έζευόταν", "έζευόμαστε", "έζευόσαστε", "έζεύονταν", "ζέσου", "ζέψετε", "να ζεύεις", "ζεύετε"]}
{"verb": "ζηλεύω", "eng": "envy", "futurum": "θα ζηλέψω", "aorist": "ζήλεψα", "paradigm": ["ζηλεύω", "ζηλεύεις", "ζηλεύει", "ζηλεύουμε", "ζηλεύετε", "ζηλεύουν", "θα ζηλέψω", "θα ζηλέψεις", "θα ζηλέψει", "θα ζηλέψουμε", "θα ζηλέψετε", "θα ζηλέψουν", "ζήλεψα", "ζήλεψες", "ζήλεψε", "ζηλέψαμε", "ζηλέψατε", "ζήλεψα", "ζήλευόμουν", "ζήλευόσουν", "ζήλευόταν", "ζήλευόμαστε", "ζήλευόσαστε", "ζνταν", "ζήλεσου", "ζηλέψετε", "να ζηλεύεις", "ζηλεύετε"]}
{"verb": "ζημιώνω", "eng": "ruin", "futurum": "θα ζημιώσω", "aorist": "ζημίωσα", "paradigm": ["ζημιώνω", "ζημιώνεις", "ζημιώνει", "ζημιώνουμε", "ζημιώνετε", "ζημιώνουνε", "θα ζημιώσω", "θα ζημιώσεις", "θα ζημιώσει", "θα ζημιώσουμε", "θα ζημιώσετε", "θα ζημιώσουνε", "ζημίωσα", "ζημίωσες", "ζημίωσε", "ζημιώσαμε", "ζημιώσατε", "ζημίωσαν", "ζημίωνα", "ζημίωνες", "ζημίωνε", "ζημιώναμε", "ζημιώνατε", "ζημίωναν", "ζημίωνε", "ζημιώνετε", "ζημίωσε", "ζημιώστε"]}
{"verb": "ζητιανεύω", "eng": "beg", "futurum": "θα ζητιανέψω", "aorist": "ζητιάνεψα", "paradigm": ["ζητιανεύω", "ζητιανεύεις", "ζητιανεύει", "ζητιανεύουμε", "ζητιανεύετε", "ζητιανεύουν", "θα ζητιανέψω", "θα ζητιανέψεις", "θα ζητιανέψει", "θα ζητιανέψουμε", "θα ζητιανέψετε", "θα ζητιανέψουν", "ζητιάνεψα", "ζητιάνεψες", "ζητιάνεψε", "ζητιανέψαμε", "ζητιανέψατε", "ζητιάνεψαν", "ζητιάνευα", "ζητιάνευες", "ζητιάνευε", "ζητιανεύαμε", "ζητιανεύατε", "ζητιάνευαν", "ζητιάνευε", "ζητιανεύετε", "ζητιάνεψε", "ζητιανέψτε"]}
{"verb": "ζητώ", "eng": "ask for", "futurum": "θα ζητήσω", "aorist": "ζήτησα", "paradigm": ["ζητώ", "ζητείς", "ζητεί", "ζητάμε", "ζητάτε", "ζητάνε", "θα ζητήσω", "θα ζητήσεις", "θα ζητήσει", "θα ζητήσουμε", "θα ζητήσετε", "θα ζητήσουν", "ζήτησα", "ζήτησες", "ζήτησε", "ζητήσαμε", "ζητήσατε", "ζήτησαν", "ζητούσα", "ζητούσες", "ζητούσε", "ζητούσαμε", "ζητούσατε", "ζητούσαν", "ζήτα", "ζητάτε", "ζήτησε", "ζητήστε"]}
{"verb": "ζητώ", "eng": "do", "futurum": "θα ζητήσω", "aorist": "ζήτησα", "paradigm": ["ζητώ", "ζητείς", "ζητεί", "ζητάμε", "ζητάτε", "ζητάνε", "θα ζητήσω", "θα ζητήσεις", "θα ζητήσει", "θα ζητήσουμε", "θα ζητήσετε", "θα ζητήσουν", "ζήτησα", "ζήτησες", "ζήτησε", "ζητήσαμε", "ζητήσατε", "ζήτησαν", "ζητούσα", "ζητούσες", "ζητούσε", "ζητούσαμε", "ζητούσατε", "ζητούσαν", "ζήτα", "ζητάτε", "ζήτησε", "ζητήστε"]}
{"verb": "ζητωκραυγάζω", "eng": "cheer", "futurum": "θα ζητωκραυγάσω", "aorist": "ζητωκραύγασα", "paradigm": ["ζητωκραυγάζω", "ζητωκραυγάζεις", "ζητωκραυγάζει", "ζητωκραυγάζουμε", "ζητωκραυγάζετε", "ζητωκραυγάζουν", "θα ζητωκραυγάσω", "θα ζητωκραυγάσεις", "θα ζητωκραυγάσει", "θα ζητωκραυγάσουμε", "θα ζητωκραυγάσετε", "θα ζητωκραυγάσουν", "ζητωκραύγασα", "ζητωκραύγασες", "ζητωκραύγασε", "ζητωκραυγάσαμε", "ζητωκραυγάσατε", "ζητωκραύγασαν", "ζητωκραύγαζα", "ζητωκραύγαζες", "ζητωκραύγαζε", "ζητωκραυγάζαμε", "ζητωκραυγάζατε", "ζητωκραύγαζαν", "ζητωκραύγαζε", "ζητωκραυγάζετε", "ζητωκραύγασε", "ζητωκραυγάστε"]}
{"verb": "ζορίζω", "eng": "cheer", "futurum": "θα ζορίσω", "aorist": "ζόρισα", "paradigm": ["ζορίζω", "ζορίζεις", "ζορίζει", "ζορίζουμε", "ζορίζετε", "ζορίζουν", "θα ζορίσω", "θα ζορίσεις", "θα ζορίσει", "θα ζορίσουμε", "θα ζορίσετε", "θα ζορίσουν", "ζόρισα", "ζόρισες", "ζόρισε", "ζορίσαμε", "ζορίσατε", "ζόρισαν", "ζόριζα", "ζόριζες", "ζόριζε", "ζορίζαμε", "ζορίζατε", "ζόριζαν", "ζόριζε", "ζορίζετε", "ζόρισε", "ζορίστε"]}
{"verb": "ζουζουνίζω", "eng": "cheer", "futurum": "θα ζουζουνίσω", "aorist": "ζουζούνισα", "paradigm": ["ζουζουνίζω", "ζουζουνίζεις", "ζουζουνίζει", "ζουζουνίζουμε", "ζουζουνίζετε", "ζουζουνίζουν", "θα ζουζουνίσω", "θα ζουζουνίσεις", "θα ζουζουνίσει", "θα ζουζουνίσουμε", "θα ζουζουνίσετε", "θα ζουζουνίσουν", "ζουζούνισα", "ζουζούνισες", "ζουζούνισε", "ζουζουνίσαμε", "ζουζουνίσατε", "ζουζούνισαν", "ζουζούνιζα", "ζουζούνιζες", "ζουζούνιζε", "ζουζουνίζαμε", "ζουζουνίζατε", "ζουζούνιζαν", "ζουζούνιζε", "ζουζουνίζετε", "ζουζούνισε", "ζουζουνίστε"]}
{"verb": "ζουλάω", "eng": "squeeze", "futurum": "θα ζουλήξω", "aorist": "ζούληξα", "paradigm": ["ζουλάω", "ζουλάς", "ζουλάει", "ζουλάμε", "ζουλάτε", "ζουλάν", "θα ζουλήξω", "θα ζουλήξεις", "θα ζουλήξει", "θα ζουλήξουμε", "θα ζουλήξετε", "θα ζουλήξουν", "ζούληξα", "ζούληξες", "ζούληξε", "ζουλήξαμε", "ζουλήξατε", "ζούληξα", "ζουλούσα", "ζουλούσες", "ζουλούσε", "ζουλούσαμε", "ζουλούσατε", "ζουλούσαν", "ζούλσου", "ζουλήξτε", "να ζουλάς", "ζουλάτε"]}
{"verb": "ζουπάω", "eng": "squeeze", "futurum": "θα ζουπήξω", "aorist": "ζούπηξα", "paradigm": ["ζουπάω", "ζουπάς", "ζουπάει", "ζουπάμε", "ζουπάτε", "ζουπάν", "θα ζουπήξω", "θα ζουπήξεις", "θα ζουπήξει", "θα ζουπήξουμε", "θα ζουπήξετε", "θα ζουπήξουν", "ζούπηξα", "ζούπηξες", "ζούπηξε", "ζουπήξαμε", "ζουπήξατε", "ζούπηξα", "ζουπούσα", "ζουπούσες", "ζουπούσε", "ζουπούσαμε", "ζουπούσατε", "ζουπούσαν", "ζούπσου", "ζουπήξτε", "να ζουπάς", "ζουπάτε"]}
{"verb": "ζουρλαίνω", "eng": "cheer", "futurum": "θα ζουρλάνω", "aorist": "ζούρλανα", "paradigm": ["ζουρλαίνω", "ζουρλαίνεις", "ζουρλαίνει", "ζουρλαίνουμε", "ζουρλαίνετε", "ζουρλαίνουν", "θα ζουρλάνω", "θα ζουρλάνεις", "θα ζουρλάνει", "θα ζουρλάνουμε", "θα ζουρλάνετε", "θα ζουρλάνουν", "ζούρλανα", "ζούρλανες", "ζούρλανε", "ζουρλάναμε", "ζουρλάνατε", "ζούρλαναν", "ζούρλαινα", "ζούρλαινες", "ζούρλαινε", "ζουρλαίναμε", "ζουρλαίνατε", "ζούρλαιναν", "ζούρλαινε", "ζουρλαίνετε", "ζούρλανε", "ζουρλάνετε"]}
{"verb": "ζοχαδιάζω", "eng": "cheer", "futurum": "θα ζοχαδιάσω", "aorist": "ζοχάδιασα", "paradigm": ["ζοχαδιάζω", "ζοχαδιάζεις", "ζοχαδιάζει", "ζοχαδιάζουμε", "ζοχαδιάζετε", "ζοχαδιάζουν", "θα ζοχαδιάσω", "θα ζοχαδιάσεις", "θα ζοχαδιάσει", "θα ζοχαδιάσουμε", "θα ζοχαδιάσετε", "θα ζοχαδιάσουν", "ζοχάδιασα", "ζοχάδιασες", "ζοχάδιασε", "ζοχαδιάσαμε", "ζοχαδιάσατε", "ζοχάδιασαν", "ζοχάδιαζα", "ζοχάδιαζες", "ζοχάδιαζε", "ζοχαδιάζαμε", "ζοχαδιάζατε", "ζοχάδιαζαν", "ζοχάδιαζε", "ζοχαδιάζετε", "ζοχάδιασε", "ζοχαδιάστε"]}
{"verb": "ζυγιάζω", "eng": "weigh", "futurum": "θα ζυγιάσω", "aorist": "ζύγιασα", "paradigm": ["ζυγιάζω", "ζυγιάζεις", "ζυγιάζει", "ζυγιάζουμε", "ζυγιάζετε", "ζυγιάζουν", "θα ζυγιάσω", "θα ζυγιάσεις", "θα ζυγιάσει", "θα ζυγιάσουμε", "θα ζυγιάσετε", "θα ζυγιάσουν", "ζύγιασα", "ζύγιασες", "ζύγιασε", "ζυγιάσαμε", "ζυγιάσατε", "ζύγιασαν", "ζύγιαζα", "ζύγιαζες", "ζύγιαζε", "ζυγιάζαμε", "ζυγιάζατε", "ζύγιαζαν", "ζύγιαζε", "ζυγιάζετε", "ζύγιασε", "ζυγιάστε"]}
{"verb": "ζυγίζω", "eng": "weigh", "futurum": "θα ζυγίσω", "aorist": "ζύγισα", "paradigm": ["ζυγίζω", "ζυγίζεις", "ζυγίζει", "ζυγίζουμε", "ζυγίζετε", "ζυγίζουν", "θα ζυγίσω", "θα ζυγίσεις", "θα ζυγίσει", "θα ζυγίσουμε", "θα ζυγίσετε", "θα ζυγίσουν", "ζύγισα", "ζύγισες", "ζύγισε", "ζυγίσαμε", "ζυγίσατε", "ζύγισαν", "ζύγιζα", "ζύγιζες", "ζύγιζε", "ζυγίζαμε", "ζυγίζατε", "ζύγιζαν", "ζύγιζε", "ζυγίζετε", "ζύγισε", "ζυγίστε"]}
{"verb": "ζυγοσταθμίζω", "eng": "weigh", "futurum": "θα ζυγοσταθμίσω", "aorist": "ζυγοστάθμισα", "paradigm": ["ζυγοσταθμίζω", "ζυγοσταθμίζεις", "ζυγοσταθμίζει", "ζυγοσταθμίζουμε", "ζυγοσταθμίζετε", "ζυγοσταθμίζουν", "θα ζυγοσταθμίσω", "θα ζυγοσταθμίσεις", "θα ζυγοσταθμίσει", "θα ζυγοσταθμίσουμε", "θα ζυγοσταθμίσετε", "θα ζυγοσταθμίσουν", "ζυγοστάθμισα", "ζυγοστάθμισες", "ζυγοστάθμισε", "ζυγοσταθμίσαμε", "ζυγοσταθμίσατε", "ζυγοστάθμισαν", "ζυγοστάθμιζα", "ζυγοστάθμιζες", "ζυγοστάθμιζε", "ζυγοσταθμίζαμε", "ζυγοσταθμίζατε", "ζυγοστάθμιζαν", "ζυγοστάθμιζε", "ζυγοσταθμίζετε", "ζυγοστάθμισε", "ζυγοσταθμίστε"]}
{"verb": "ζυμώνω", "eng": "knead", "futurum": "θα ζυμώσω", "aorist": "ζύμωσα", "paradigm": ["ζυμώνω", "ζυμώνεις", "ζυμώνει", "ζυμώνουμε", "ζυμώνετε", "ζυμώνουν", "θα ζυμώσω", "θα ζυμώσεις", "θα ζυμώσει", "θα ζυμώσουμε", "θα ζυμώσετε", "θα ζυμώσουν", "ζύμωσα", "ζύμωσες", "ζύμωσε", "ζυμώσαμε", "ζυμώσατε", "ζύμωσαν", "ζύμωνα", "ζύμωνες", "ζύμωνε", "ζυμώναμε", "ζυμώνατε", "ζύμωναν", "ζύμωνε", "ζυμώνετε", "ζύμωσε", "ζυμώστε"]}
{"verb": "ζω", "eng": "live", "futurum": "θα ζήσω", "aorist": "έζησα", "paradigm": ["ζω", "ζεις", "ζει", "ζούμε", "ζείτε", "ζούνε", "θα ζήσω", "θα ζήσεις", "θα ζήσει", "θα ζήσουμε", "θα ζήσετε", "θα ζήσουνε", "έζησα", "έζησες", "έζησε", "ζήσαμε", "ζήσατε", "ζήσανε", "ζούσα", "ζούσες", "ζούσε", "ζούσαμε", "ζούσατε", "ζούσανε", "να ζείς", "ζείτε", "ζήσε", "ζήστε"]}
{"verb": "ζώ", "eng": "live", "futurum": "θα ζήσω", "aorist": "έζησα", "paradigm": ["ζώ", "ζείς", "ζεί", "ζούμε", "ζείτε", "ζούν", "θα ζήσω", "θα ζήσεις", "θα ζήσει", "θα ζήσουμε", "θα ζήσετε", "θα ζήσουν", "έζησα", "έζησες", "έζησε", "ζήσαμε", "ζήσατε", "έζησα", "ζούσα", "ζούσες", "ζούσε", "ζούσαμε", "ζούσατε", "ζούσαν", "ζζσου", "ζήστε", "να ζείς", "ζείτε"]}
{"verb": "ζωγραφίζω", "eng": "draw", "futurum": "θα ζωγραφίσω", "aorist": "ζωγράφισα", "paradigm": ["ζωγραφίζω", "ζωγραφίζεις", "ζωγραφίζει", "ζωγραφίζουμε", "ζωγραφίζετε", "ζωγραφίζουν", "θα ζωγραφίσω", "θα ζωγραφίσεις", "θα ζωγραφίσει", "θα ζωγραφίσουμε", "θα ζωγραφίσετε", "θα ζωγραφίσουν", "ζωγράφισα", "ζωγράφισες", "ζωγράφισε", "ζωγραφίσαμε", "ζωγραφίσατε", "ζωγράφισαν", "ζωγράφιζα", "ζωγράφιζες", "ζωγράφιζε", "ζωγραφίζαμε", "ζωγραφίζατε", "ζωγράφιζαν", "ζωγράφιζε", "ζωγραφίζετε", "ζωγράφισε", "ζωγραφίστε"]}
{"verb": "ηγεμονεύω", "eng": "rule", "futurum": "θα ηγεμονέψω", "aorist": "ηγεμόνευσα", "paradigm": ["ηγεμονεύω", "ηγεμονεύεις", "ηγεμονεύει", "ηγεμονεύουμε", "ηγεμονεύετε", "ηγεμονεύουν", "θα ηγεμονέψω", "θα ηγεμονέψεις", "θα ηγεμονέψει", "θα ηγεμονέψουμε", "θα ηγεμονέψετε", "θα ηγεμονέψουν", "ηγεμόνευσα", "ηγεμόνευσες", "ηγεμόνευσε", "ηγεμονεύσαμε", "ηγεμονεύσατε", "ηγεμόνευσα", "ηγεμόνευόμουν", "ηγεμόνευόσουν", "ηγεμόνευόταν", "ηγεμόνευόμαστε", "ηγεμόνευόσαστε", "ηγεμόνεύονταν", "ηγεμόνεσου", "ηγεμονέψετε", "να ηγεμονεύεις", "ηγεμονεύετε"]}
{"verb": "ηδονίζομαι", "eng": "pleasure", "futurum": "θα ηδονιστώ", "aorist": "ηδονίστηκα", "paradigm": ["ηδονίζομαι", "ηδονίζεσαι", "ηδονίζεται", "ηδονιζόμαστε", "ηδονίζεστε", "ηδονίζονται", "θα ηδονιστώ", "θα ηδονιστείς", "θα ηδονιστεί", "θα ηδονιστούμε", "θα ηδονιστείτε", "θα ηδονιστούν", "ηδονίστηκα", "ηδονίστηκες", "ηδονίστηκε", "ηδονιστήκαμε", "ηδονιστήκατε", "ηδονίστηκα", "ηδονιζόμουν", "ηδονιζόσουν", "ηδονιζόταν", "ηδονιζόμαστε", "ηδονιζόσαστε", "ηδονίζονταν", "ηδονίσου", "ηδονιστείτε", "να ηδονίζεσαι", "ηδονίζεστε"]}
{"verb": "ηδονίζω", "eng": "draw", "futurum": "θα ηδονίσω", "aorist": "ηδόνισα", "paradigm": ["ηδονίζω", "ηδονίζεις", "ηδονίζει", "ηδονίζουμε", "ηδονίζετε", "ηδονίζουν", "θα ηδονίσω", "θα ηδονίσεις", "θα ηδονίσει", "θα ηδονίσουμε", "θα ηδονίσετε", "θα ηδονίσουν", "ηδόνισα", "ηδόνισες", "ηδόνισε", "ηδονίσαμε", "ηδονίσατε", "ηδόνισαν", "ηδόνιζα", "ηδόνιζες", "ηδόνιζε", "ηδονίζαμε", "ηδονίζατε", "ηδόνιζαν", "ηδόνιζε", "ηδονίζετε", "ηδόνισε", "ηδονίστε"]}
{"verb": "ηθικολογώ", "eng": "sermonise", "futurum": "θα ηθικολογήσω", "aorist": "ηθικολόγησα", "paradigm": ["ηθικολογώ", "ηθικολογείς", "ηθικολογεί", "ηθικολογούμε", "ηθικολογείτε", "ηθικολογούν", "θα ηθικολογήσω", "θα ηθικολογήσεις", "θα ηθικολογήσει", "θα ηθικολογήσουμε", "θα ηθικολογήσετε", "θα ηθικολογήσουν", "ηθικολόγησα", "ηθικολόγησες", "ηθικολόγησε", "ηθικολογήσαμε", "ηθικολογήσατε", "ηθικολόγησαν", "ηθικολογούσα", "ηθικολογούσες", "ηθικολογούσε", "ηθικολογούσαμε", "ηθικολογούσατε", "ηθικολογούσαν", "ηθικολόγει", "ηθικολογείτε", "ηθικολόγησε", "ηθικολογήστε"]}
{"verb": "ηλεκτρίζω", "eng": "electrify", "futurum": "θα ηλεκτρίσω", "aorist": "ηλέκτρισα", "paradigm": ["ηλεκτρίζω", "ηλεκτρίζεις", "ηλεκτρίζει", "ηλεκτρίζουμε", "ηλεκτρίζετε", "ηλεκτρίζουν", "θα ηλεκτρίσω", "θα ηλεκτρίσεις", "θα ηλεκτρίσει", "θα ηλεκτρίσουμε", "θα ηλεκτρίσετε", "θα ηλεκτρίσουν", "ηλέκτρισα", "ηλέκτρισες", "ηλέκτρισε", "ηλεκτρίσαμε", "ηλεκτρίσατε", "ηλέκτρισαν", "ηλέκτριζα", "ηλέκτριζες", "ηλέκτριζε", "ηλεκτρίζαμε", "ηλεκτρίζατε", "ηλέκτριζαν", "ηλέκτριζε", "ηλεκτρίζετε", "ηλέκτρισε", "ηλεκτρίστε"]}
{"verb": "ηλεκτροφωτίζω", "eng": "electrify", "futurum": "θα ηλεκτροφωτίσω", "aorist": "ηλεκτροφώτισα", "paradigm": ["ηλεκτροφωτίζω", "ηλεκτροφωτίζεις", "ηλεκτροφωτίζει", "ηλεκτροφωτίζουμε", "ηλεκτροφωτίζετε", "ηλεκτροφωτίζουν", "θα ηλεκτροφωτίσω", "θα ηλεκτροφωτίσεις", "θα ηλεκτροφωτίσει", "θα ηλεκτροφωτίσουμε", "θα ηλεκτροφωτίσετε", "θα ηλεκτροφωτίσουν", "ηλεκτροφώτισα", "ηλεκτροφώτισες", "ηλεκτροφώτισε", "ηλεκτροφωτίσαμε", "ηλεκτροφωτίσατε", "ηλεκτροφώτισαν", "ηλεκτροφώτιζα", "ηλεκτροφώτιζες", "ηλεκτροφώτιζε", "ηλεκτροφωτίζαμε", "ηλεκτροφωτίζατε", "ηλεκτροφώτιζαν", "ηλεκτροφώτιζε", "ηλεκτροφωτίζετε", "ηλεκτροφώτισε", "ηλεκτροφωτίστε"]}
{"verb": "ηλικιώνομαι", "eng": "grow old", "futurum": "θα ηλικιωθώ", "aorist": "ηλικιώθηκα", "paradigm": ["ηλικιώνομαι", "ηλικιώνεσαι", "ηλικιώνεται", "ηλικιωνόμαστε", "ηλικιώνεστε", "ηλικιώνονται", "θα ηλικιωθώ", "θα ηλικιωθείς", "θα ηλικιωθεί", "θα ηλικιωθούμε", "θα ηλικιωθείτε", "θα ηλικιωθούν", "ηλικιώθηκα", "ηλικιώθηκες", "ηλικιώθηκε", "ηλικιωθήκαμε", "ηλικιωθήκατε", "ηλικιώθηκαν", "ηλικιωνόμουν", "ηλικιωνόσουν", "ηλικιωνόταν", "ηλικιωνόμαστε", "ηλικιωνόσαστε", "ηλικιώνονταν", "ηλικιώνου", "ηλικιώνεστε", "ηλικιώσου", "ηλικιωθείτε"]}
{"verb": "ημερώνω", "eng": "grow old", "futurum": "θα ημερώσω", "aorist": "ημέρωσα", "paradigm": ["ημερώνω", "ημερώνεις", "ημερώνει", "ημερώνουμε", "ημερώνετε", "ημερώνουν", "θα ημερώσω", "θα ημερώσεις", "θα ημερώσει", "θα ημερώσουμε", "θα ημερώσετε", "θα ημερώσουν", "ημέρωσα", "ημέρωσες", "ημέρωσε", "ημερώσαμε", "ημερώσατε", "ημέρωσαν", "ημέρωνα", "ημέρωνες", "ημέρωνε", "ημερώναμε", "ημερώνατε", "ημέρωναν", "ημέρωνε", "ημερώνετε", "ημέρωσε", "ημερώστε"]}
{"verb": "ηρεμώ", "eng": "calm down", "futurum": "θα ηρεμήσω", "aorist": "ηρέμησα", "paradigm": ["ηρεμώ", "ηρεμείς", "ηρεμεί", "ηρεμούμε", "ηρεμείτε", "ηρεμούν", "θα ηρεμήσω", "θα ηρεμήσεις", "θα ηρεμήσει", "θα ηρεμήσουμε", "θα ηρεμήσετε", "θα ηρεμήσουν", "ηρέμησα", "ηρέμησες", "ηρέμησε", "ηρεμήσαμε", "ηρεμήσατε", "ηρέμησα", "ηρεμούσα", "ηρεμούσες", "ηρεμούσε", "ηρεμούσαμε", "ηρεμούσατε", "ηρεμούσαν", "ηρέμσου", "ηρεμήστε", "να ηρεμείς", "ηρεμείτε"]}
{"verb": "ηρωοοποιούμαι", "eng": "grow old", "futurum": "θα ηρωοοποιηθώ", "aorist": "ηρωοοποιήθηκα", "paradigm": ["ηρωοοποιούμαι", "ηρωοοποιείσαι", "ηρωοοποιείται", "ηρωοοποιούμαστε", "ηρωοοποιείστε", "ηρωοοποιούνται", "θα ηρωοοποιηθώ", "θα ηρωοοποιηθείς", "θα ηρωοοποιηθεί", "θα ηρωοοποιηθούμε", "θα ηρωοοποιηθείτε", "θα ηρωοοποιηθούν", "ηρωοοποιήθηκα", "ηρωοοποιήθηκες", "ηρωοοποιήθηκε", "ηρωοοποιηθήκαμε", "ηρωοοποιηθήκατε", "ηρωοοποιήθηκαν", "ηρωοοποιούμουν", "ηρωοοποιούσουν", "ηρωοοποιούνταν", "ηρωοοποιούμαστε", "ηρωοοποιούσαστε", "ηρωοοποιούνταν", "-", "-", "ηρωοοποιήσου", "ηρωοοποιηθείτε"]}
{"verb": "ησυχάζω", "eng": "grow old", "futurum": "θα ησυχάσω", "aorist": "ησύχασα", "paradigm": ["ησυχάζω", "ησυχάζεις", "ησυχάζει", "ησυχάζουμε", "ησυχάζετε", "ησυχάζουν", "θα ησυχάσω", "θα ησυχάσεις", "θα ησυχάσει", "θα ησυχάσουμε", "θα ησυχάσετε", "θα ησυχάσουν", "ησύχασα", "ησύχασες", "ησύχασε", "ησυχάσαμε", "ησυχάσατε", "ησύχασαν", "ησύχαζα", "ησύχαζες", "ησύχαζε", "ησυχάζαμε", "ησυχάζατε", "ησύχαζαν", "ησύχαζε", "ησυχάζετε", "ησύχασε", "ησυχάστε"]}
{"verb": "ηττώμαι", "eng": "be defeated", "futurum": "θα ηττηθώ", "aorist": "ηττήθηκα", "paradigm": ["ηττώμαι", "ηττάσαι", "ηττάται", "ηττόμαστε", "ηττάστε", "ηττώνται", "θα ηττηθώ", "θα ηττηθείς", "θα ηττηθεί", "θα ηττηθούμε", "θα ηττηθείτε", "θα ηττηθούν", "ηττήθηκα", "ηττήθηκες", "ηττήθηκε", "ηττηθήκαμε", "ηττηθήκατε", "ηττήθηκαν", "ηττόμουν", "ηττόσουν", "ηττόταν", "ηττόμασταν", "ηττόσασταν", "ηττόνταν", "-", "-", "ηττήσου", "ηττηθείτε"]}
{"verb": "ηχοβολίζω", "eng": "grow old", "futurum": "θα ηχοβολίσω", "aorist": "ηχοβόλισα", "paradigm": ["ηχοβολίζω", "ηχοβολίζεις", "ηχοβολίζει", "ηχοβολίζουμε", "ηχοβολίζετε", "ηχοβολίζουν", "θα ηχοβολίσω", "θα ηχοβολίσεις", "θα ηχοβολίσει", "θα ηχοβολίσουμε", "θα ηχοβολίσετε", "θα ηχοβολίσουν", "ηχοβόλισα", "ηχοβόλισες", "ηχοβόλισε", "ηχοβολίσαμε", "ηχοβολίσατε", "ηχοβόλισαν", "ηχοβόλιζα", "ηχοβόλιζες", "ηχοβόλιζε", "ηχοβολίζαμε", "ηχοβολίζατε", "ηχοβόλιζαν", "ηχοβόλιζε", "ηχοβολίζετε", "ηχοβόλισε", "ηχοβολίστε"]}
{"verb": "ηχογραφώ", "eng": "record on disc or tape", "futurum": "θα ηχογραφήσω", "aorist": "ηχογράφησα", "paradigm": ["ηχογραφώ", "ηχογραφείς", "ηχογραφεί", "ηχογραφούμε", "ηχογραφείτε", "ηχογραφούν", "θα ηχογραφήσω", "θα ηχογραφήσεις", "θα ηχογραφήσει", "θα ηχογραφήσουμε", "θα ηχογραφήσετε", "θα ηχογραφήσουν", "ηχογράφησα", "ηχογράφησες", "ηχογράφησε", "ηχογραφήσαμε", "ηχογραφήσατε", "ηχογράφησα", "ηχογραφούσα", "ηχογραφούσες", "ηχογραφούσε", "ηχογραφούσαμε", "ηχογραφούσατε", "ηχογραφούσαν", "ηχογράφσου", "ηχογραφήστε", "να ηχογραφείς", "ηχογραφείτε"]}
{"verb": "ηχώ", "eng": "sound", "futurum": "θα ηχήσω", "aorist": "ήχησα", "paradigm": ["ηχώ", "ηχείς", "ηχεί", "ηχούμε", "ηχείτε", "ηχούν", "θα ηχήσω", "θα ηχήσεις", "θα ηχήσει", "θα ηχήσουμε", "θα ηχήσετε", "θα ηχήσουν", "ήχησα", "ήχησες", "ήχησε", "ηχήσαμε", "ηχήσατε", "ήχησαν", "ηχούσα", "ηχούσες", "ηχούσε", "ηχούσαμε", "ηχούσατε", "ηχούσαν", "—", "ηχείτε", "ήχησε", "ηχήστε"]}
{"verb": "θα κουνήσω", "eng": "θα κουνήσεις", "futurum": "", "aorist": "", "paradigm": ["", "", "", "", "", "", "", "", "", "", "", "", "", "", "", "", "", "", "", "", "", "", "", "", "", "", "", ""]}
{"verb": "θα πηδήξω", "eng": "θα πηδήξεις", "futurum": "", "aorist": "", "paradigm": ["", "", "", "", "", "", "", "", "", "", "", "", "", "", "", "", "", "", "", "", "", "", "", "", "", "", "", ""]}
{"verb": "θάβομαι", "eng": "grow old", "futurum": "θα θαφτώ", "aorist": "θάφτηκα", "paradigm": ["θάβομαι", "θάβεσαι", "θάβεται", "θαβόμαστε", "θάβεστε", "θάβονται", "θα θαφτώ", "θα θαφτείς", "θα θαφτεί", "θα θαφτούμε", "θα θαφτείτε", "θα θαφτούν", "θάφτηκα", "θάφτηκες", "θάφτηκε", "θαφτήκαμε", "θαφτήκατε", "θάφτηκαν", "θαβόμουν", "θαβόσουν", "θαβόταν", "θαβόμαστε", "θαβόσαστε", "θάβονταν", "θάβου", "θάβεστε", "θάψου", "θαφτείτε"]}
{"verb": "θάβω", "eng": "bury", "futurum": "θα θάψω", "aorist": "έθαψα", "paradigm": ["θάβω", "θάβεις", "θάβει", "θάβουμε", "θάβετε", "θάβουν", "θα θάψω", "θα θάψεις", "θα θάψει", "θα θάψουμε", "θα θάψετε", "θα θάψουν", "έθαψα", "έθαψες", "έθαψε", "θάψαμε", "θάψατε", "έθαψαν", "έθαβα", "έθαβες", "έθαβε", "θάβαμε", "θάβατε", "έθαβαν", "θάβε", "θάβετε", "θάψε", "θάψτε"]}
{"verb": "θαλασσοπνίγομαι", "eng": "bury", "futurum": "θα θαλασσοπνιγώ", "aorist": "θαλασσοπνίγηκα", "paradigm": ["θαλασσοπνίγομαι", "θαλασσοπνίγεσαι", "θαλασσοπνίγεται", "θαλασσοπνιγόμαστε", "θαλασσοπνίγεστε", "θαλασσοπνίγονται", "θα θαλασσοπνιγώ", "θα θαλασσοπνιγείς", "θα θαλασσοπνιγεί", "θα θαλασσοπνιγούμε", "θα θαλασσοπνιγείτε", "θα θαλασσοπνιγούν", "θαλασσοπνίγηκα", "θαλασσοπνίγηκες", "θαλασσοπνίγηκε", "θαλασσοπνιγήκαμε", "θαλασσοπνιγήκατε", "θαλασσοπνίγηκαν", "θαλασσοπνιγόμουν", "θαλασσοπνιγόσουν", "θαλασσοπνιγόταν", "θαλασσοπνιγόμαστε", "θαλασσοπνιγόσαστε", "θαλασσοπνίγονταν", "θαλασσοπνίγου", "θαλασσοπνίγεστε", "θαλασσοπνίξου", "θαλασσοπνιγείτε"]}
{"verb": "θαμβώνω", "eng": "do", "futurum": "θα θαμβώσω", "aorist": "θάμβωσα", "paradigm": ["θαμβώνω", "θαμβώνεις", "θαμβώνει", "θαμβώνουμε", "θαμβώνετε", "θαμβώνουν", "θα θαμβώσω", "θα θαμβώσεις", "θα θαμβώσει", "θα θαμβώσουμε", "θα θαμβώσετε", "θα θαμβώσουν", "θάμβωσα", "θάμβωσες", "θάμβωσε", "θαμβώσαμε", "θαμβώσατε", "θάμβωσαν", "θάμβωνα", "θάμβωνες", "θάμβωνε", "θαμβώναμε", "θαμβώνατε", "θάμβωναν", "θάμβωνε", "θαμβώνετε", "θάμβωσε", "θαμβώστε"]}
{"verb": "θαμπώνομαι", "eng": "do", "futurum": "θα θαμπωθώ", "aorist": "θαμπώθηκα", "paradigm": ["θαμπώνομαι", "θαμπώνεσαι", "θαμπώνεται", "θαμπωνόμαστε", "θαμπώνεστε", "θαμπώνονται", "θα θαμπωθώ", "θα θαμπωθείς", "θα θαμπωθεί", "θα θαμπωθούμε", "θα θαμπωθείτε", "θα θαμπωθούν", "θαμπώθηκα", "θαμπώθηκες", "θαμπώθηκε", "θαμπωθήκαμε", "θαμπωθήκατε", "θαμπώθηκαν", "θαμπωνόμουν", "θαμπωνόσουν", "θαμπωνόταν", "θαμπωνόμαστε", "θαμπωνόσαστε", "θαμπώνονταν", "θαμπώνου", "θαμπώνεστε", "θαμπώσου", "θαμπωθείτε"]}
{"verb": "θαμπώνω", "eng": "dazzle", "futurum": "θα θαμπώσω", "aorist": "θάμπωσα", "paradigm": ["θαμπώνω", "θαμπώνεις", "θαμπώνει", "θαμπώνουμε", "θαμπώνετε", "θαμπώνουν", "θα θαμπώσω", "θα θαμπώσεις", "θα θαμπώσει", "θα θαμπώσουμε", "θα θαμπώσετε", "θα θαμπώσουν", "θάμπωσα", "θάμπωσες", "θάμπωσε", "θαμπώσαμε", "θαμπώσατε", "θάμπωσαν", "θάμπωνα", "θάμπωνες", "θάμπωνε", "θαμπώναμε", "θαμπώνατε", "θάμπωναν", "θάμπωνε", "θαμπώνετε", "θάμπωσε", "θαμπώστε"]}
{"verb": "θανατώνω", "eng": "be defeated", "futurum": "θα θανατώσω", "aorist": "θανάτωσα", "paradigm": ["θανατώνω", "θανατώνεις", "θανατώνει", "θανατώνουμε", "θανατώνετε", "θανατώνουνε", "θα θανατώσω", "θα θανατώσεις", "θα θανατώσει", "θα θανατώσουμε", "θα θανατώσετε", "θα θανατώσουνε", "θανάτωσα", "θανάτωσες", "θανάτωσε", "θανατώσαμε", "θανατώσατε", "θανάτωσαν", "θανάτωνα", "θανάτωνες", "θανάτωνε", "θανατώναμε", "θανατώνατε", "θανάτωναν", "θανάτωνε", "θανατώνετε", "θανάτωσε", "θανατώστε"]}
{"verb": "θαρρώ", "eng": "think", "futurum": "θα θαρρρώ", "aorist": "θάρρεψα", "paradigm": ["θαρρώ", "θαρρείς", "θαρρεί", "θαρρούμε", "θαρρείτε", "θαρρούν", "θα θαρρρώ", "θα θαρρρείς", "θα θαρρρεί", "θα θαρρρούμε", "θα θαρρρείτε", "θα θαρρρούν", "θάρρεψα", "θάρρεψες", "θάρρεψε", "θαρρέψαμε", "θαρρέψατε", "θάρρεψα", "θαρρούσα", "θαρρούσες", "θαρρούσε", "θαρρούσαμε", "θαρρούσατε", "θαρρούσαν", "θάρρρσου", "θαρρρείτε", "να θαρρείς", "θαρρείτε"]}
{"verb": "θαυμάζομαι", "eng": "be admired", "futurum": "θα θαυμαστώ", "aorist": "θαυμάστηκα", "paradigm": ["θαυμάζομαι", "θαυμάζεσαι", "θαυμάζεται", "θαυμαζόμαστε", "θαυμάζεστε", "θαυμάζονται", "θα θαυμαστώ", "θα θαυμαστείς", "θα θαυμαστεί", "θα θαυμαστούμε", "θα θαυμαστείτε", "θα θαυμαστούν", "θαυμάστηκα", "θαυμάστηκες", "θαυμάστηκε", "θαυμαστήκαμε", "θαυμαστήκατε", "θαυμάστηκα", "θαυμαζόμουν", "θαυμαζόσουν", "θαυμαζόταν", "θαυμαζόμαστε", "θαυμαζόσαστε", "θαυμάζονταν", "θαυμάσου", "θαυμαστείτε", "να θαυμάζεσαι", "θαυμάζεστε"]}
{"verb": "θαυμάζω", "eng": "admire", "futurum": "θα θαυμάσω", "aorist": "θαύμασα", "paradigm": ["θαυμάζω", "θαυμάζεις", "θαυμάζει", "θαυμάζουμε", "θαυμάζετε", "θαυμάζουν", "θα θαυμάσω", "θα θαυμάσεις", "θα θαυμάσει", "θα θαυμάσουμε", "θα θαυμάσετε", "θα θαυμάσουν", "θαύμασα", "θαύμασες", "θαύμασε", "θαυμάσαμε", "θαυμάσατε", "θαύμασαν", "θαύμαζα", "θαύμαζες", "θαύμαζε", "θαυμάζαμε", "θαυμάζατε", "θαύμαζαν", "θαύμαζε", "θαυμάζετε", "θαύμασε", "θαυμάστε"]}
{"verb": "θειαφίζω", "eng": "admire", "futurum": "θα θειαφίσω", "aorist": "θειάφισα", "paradigm": ["θειαφίζω", "θειαφίζεις", "θειαφίζει", "θειαφίζουμε", "θειαφίζετε", "θειαφίζουν", "θα θειαφίσω", "θα θειαφίσεις", "θα θειαφίσει", "θα θειαφίσουμε", "θα θειαφίσετε", "θα θειαφίσουν", "θειάφισα", "θειάφισες", "θειάφισε", "θειαφίσαμε", "θειαφίσατε", "θειάφισαν", "θειάφιζα", "θειάφιζες", "θειάφιζε", "θειαφίζαμε", "θειαφίζατε", "θειάφιζαν", "θειάφιζε", "θειαφίζετε", "θειάφισε", "θειαφίστε"]}
{"verb": "θελιάζω", "eng": "admire", "futurum": "θα θελιάσω", "aorist": "θέλιασα", "paradigm": ["θελιάζω", "θελιάζεις", "θελιάζει", "θελιάζουμε", "θελιάζετε", "θελιάζουν", "θα θελιάσω", "θα θελιάσεις", "θα θελιάσει", "θα θελιάσουμε", "θα θελιάσετε", "θα θελιάσουν", "θέλιασα", "θέλιασες", "θέλιασε", "θελιάσαμε", "θελιάσατε", "θέλιασαν", "θέλιαζα", "θέλιαζες", "θέλιαζε", "θελιάζαμε", "θελιάζατε", "θέλιαζαν", "θέλιαζε", "θελιάζετε", "θέλιασε", "θελιάστε"]}
{"verb": "θέλομαι", "eng": "be desired", "futurum": "θα θεληθώ", "aorist": "θελήθηκα", "paradigm": ["θέλομαι", "θέλεσαι", "θέλεται", "θελόμαστε", "θέλεστε", "θέλονται", "θα θεληθώ", "θα θεληθείς", "θα θεληθεί", "θα θεληθούμε", "θα θεληθείτε", "θα θεληθούν", "θελήθηκα", "θελήθηκες", "θελήθηκε", "θεληθήκαμε", "θεληθήκατε", "θελήθηκα", "θελόμουν", "θελόσουν", "θελόταν", "θελόμαστε", "θελόσαστε", "θέλονταν", "θελήσου", "θεληθείτε", "να θέλεσαι", "θέλεστε"]}
{"verb": "θέλω", "eng": "want", "futurum": "θα θελήσω", "aorist": "θέλησα", "paradigm": ["θέλω", "θέλεις", "θέλει", "θέλουμε", "θέλετε", "θέλουν", "θα θελήσω", "θα θελήσεις", "θα θελήσει", "θα θελήσουμε", "θα θελήσετε", "θα θελήσουν", "θέλησα", "θέλησες", "θέλησε", "θελήσαμε", "θελήσατε", "θέλησα", "ήθελα", "ήθελες", "ήθελε", "έθελόμαστε", "έθελόσαστε", "ήθελαν", "θέλσου", "θελήστε", "να θέλεις", "θέλετε"]}
{"verb": "θέλω", "eng": "want", "futurum": "θα θελήσω", "aorist": "θέλησα", "paradigm": ["θέλω", "θέλεις", "θέλει", "θέλουμε", "θέλετε", "θέλουν", "θα θελήσω", "θα θελήσεις", "θα θελήσει", "θα θελήσουμε", "θα θελήσετε", "θα θελήσουν", "θέλησα", "θέλησες", "θέλησε", "θελήσαμε", "θελήσατε", "θέλησα", "ήθελα", "ήθελες", "ήθελε", "έθελόμαστε", "έθελόσαστε", "ήθελαν", "θέλσου", "θελήστε", "να θέλεις", "θέλετε"]}
{"verb": "θεμελιώνω", "eng": "found", "futurum": "θα θεμελιώσω", "aorist": "θεμελίωσα", "paradigm": ["θεμελιώνω", "θεμελιώνεις", "θεμελιώνει", "θεμελιώνουμε", "θεμελιώνετε", "θεμελιώνουνε", "θα θεμελιώσω", "θα θεμελιώσεις", "θα θεμελιώσει", "θα θεμελιώσουμε", "θα θεμελιώσετε", "θα θεμελιώσουνε", "θεμελίωσα", "θεμελίωσες", "θεμελίωσε", "θεμελιώσαμε", "θεμελιώσατε", "θεμελίωσαν", "θεμελίωνα", "θεμελίωνες", "θεμελίωνε", "θεμελιώναμε", "θεμελιώνατε", "θεμελίωναν", "θεμελίωνε", "θεμελιώνετε", "θεμελίωσε", "θεμελιώστε"]}
{"verb": "θεοποιούμαι", "eng": "admire", "futurum": "θα θεοποιηθώ", "aorist": "θεοποιήθηκα", "paradigm": ["θεοποιούμαι", "θεοποιείσαι", "θεοποιείται", "θεοποιούμαστε", "θεοποιείστε", "θεοποιούνται", "θα θεοποιηθώ", "θα θεοποιηθείς", "θα θεοποιηθεί", "θα θεοποιηθούμε", "θα θεοποιηθείτε", "θα θεοποιηθούν", "θεοποιήθηκα", "θεοποιήθηκες", "θεοποιήθηκε", "θεοποιηθήκαμε", "θεοποιηθήκατε", "θεοποιήθηκαν", "θεοποιούμουν", "θεοποιούσουν", "θεοποιούνταν", "θεοποιούμαστε", "θεοποιούσαστε", "θεοποιούνταν", "-", "-", "θεοποιήσου", "θεοποιηθείτε"]}
{"verb": "θεοποιώ", "eng": "deify", "futurum": "θα θεοποιήσω", "aorist": "θεοποίησα", "paradigm": ["θεοποιώ", "θεοποιείς", "θεοποιεί", "θεοποιούμε", "θεοποιείτε", "θεοποιούν", "θα θεοποιήσω", "θα θεοποιήσεις", "θα θεοποιήσει", "θα θεοποιήσουμε", "θα θεοποιήσετε", "θα θεοποιήσουν", "θεοποίησα", "θεοποίησες", "θεοποίησε", "θεοποιήσαμε", "θεοποιήσατε", "θεοποίησαν", "θεοποιούσα", "θεοποιούσες", "θεοποιούσε", "θεοποιούσαμε", "θεοποιούσατε", "θεοποιούσαν", "θεοποίει", "θεοποιείτε", "θεοποίησε", "θεοποιήστε"]}
{"verb": "θεραπεύω", "eng": "heal", "futurum": "θα θεραπεύσω", "aorist": "θεράπευσα", "paradigm": ["θεραπεύω", "θεραπεύεις", "θεραπεύει", "θεραπεύουμε", "θεραπεύετε", "θεραπεύουν", "θα θεραπεύσω", "θα θεραπεύσεις", "θα θεραπεύσει", "θα θεραπεύσουμε", "θα θεραπεύσετε", "θα θεραπεύσουν", "θεράπευσα", "θεράπευσες", "θεράπευσε", "θεραπεύσαμε", "θεραπεύσατε", "θεράπευσαν", "θεράπευα", "θεράπευες", "θεράπευε", "θεραπεύαμε", "θεραπεύατε", "θεράπευαν", "θεράπευε", "θεραπεύετε", "θεράπευσε", "θεραπεύστε"]}
{"verb": "θερίζω", "eng": "mow", "futurum": "θα θερίσω", "aorist": "θέρισα", "paradigm": ["θερίζω", "θερίζεις", "θερίζει", "θερίζουμε", "θερίζετε", "θερίζουν", "θα θερίσω", "θα θερίσεις", "θα θερίσει", "θα θερίσουμε", "θα θερίσετε", "θα θερίσουν", "θέρισα", "θέρισες", "θέρισε", "θερίσαμε", "θερίσατε", "θέρισαν", "θέριζα", "θέριζες", "θέριζε", "θερίζαμε", "θερίζατε", "θέριζαν", "θέριζε", "θερίζετε", "θέρισε", "θερίστε"]}
{"verb": "θερμαίνομαι", "eng": "mow", "futurum": "θα θερμανθώ", "aorist": "θερμάνθηκα", "paradigm": ["θερμαίνομαι", "θερμαίνεσαι", "θερμαίνεται", "θερμαινόμαστε", "θερμαίνεστε", "θερμαίνονται", "θα θερμανθώ", "θα θερμανθείς", "θα θερμανθεί", "θα θερμανθούμε", "θα θερμανθείτε", "θα θερμανθούν", "θερμάνθηκα", "θερμάνθηκες", "θερμάνθηκε", "θερμανθήκαμε", "θερμανθήκατε", "θερμάνθηκαν", "θερμαινόμουν", "θερμαινόσουν", "θερμαινόταν", "θερμαινόμαστε", "θερμαινόσαστε", "θερμαίνονταν", "θερμαίνου", "θερμαίνεστε", "θερμάνσου", "θερμανθείτε"]}
{"verb": "θερμαίνω", "eng": "heat", "futurum": "θα θερμάνω", "aorist": "θέρμανα", "paradigm": ["θερμαίνω", "θερμαίνεις", "θερμαίνει", "θερμαίνουμε", "θερμαίνετε", "θερμαίνουν", "θα θερμάνω", "θα θερμάνεις", "θα θερμάνει", "θα θερμάνουμε", "θα θερμάνετε", "θα θερμάνουν", "θέρμανα", "θέρμανες", "θέρμανε", "θερμάναμε", "θερμάνατε", "θέρμαναν", "θέρμαινα", "θέρμαινες", "θέρμαινε", "θερμαίναμε", "θερμαίνατε", "θέρμαιναν", "θέρμαινε", "θερμαίνετε", "θέρμανε", "θερμάνετε"]}
{"verb": "θεσπίζω", "eng": "enact", "futurum": "θα θεσπίσω", "aorist": "θέσπισα", "paradigm": ["θεσπίζω", "θεσπίζεις", "θεσπίζει", "θεσπίζουμε", "θεσπίζετε", "θεσπίζουν", "θα θεσπίσω", "θα θεσπίσεις", "θα θεσπίσει", "θα θεσπίσουμε", "θα θεσπίσετε", "θα θεσπίσουν", "θέσπισα", "θέσπισες", "θέσπισε", "θεσπίσαμε", "θεσπίσατε", "θέσπισαν", "θέσπιζα", "θέσπιζες", "θέσπιζε", "θεσπίζαμε", "θεσπίζατε", "θέσπιζαν", "θέσπιζε", "θεσπίζετε", "θέσπισε", "θεσπίστε"]}
{"verb": "θέτω", "eng": "put", "futurum": "θα θέσω", "aorist": "έθεσα", "paradigm": ["θέτω", "θέτεις", "θέτει", "θέτουμε", "θέτετε", "θέτουν", "θα θέσω", "θα θέσεις", "θα θέσει", "θα θέσουμε", "θα θέσετε", "θα θέσουν", "έθεσα", "έθεσες", "έθεσε", "θέσαμε", "θέσατε", "έθεσα", "έθετόμουν", "έθετόσουν", "έθετόταν", "έθετόμαστε", "έθετόσαστε", "έθετόνταν", "σου", "θέστε", "να θέτεις", "θέτετε"]}
{"verb": "θεωρούμαι", "eng": "passive of θεωρώ ‎(theoró)", "futurum": "θα θεωρηθώ", "aorist": "θεωρήθηκα", "paradigm": ["θεωρούμαι", "θεωρείσαι", "θεωρείται", "θεωρούμαστε", "θεωρείστε", "θεωρούνται", "θα θεωρηθώ", "θα θεωρηθείς", "θα θεωρηθεί", "θα θεωρηθούμε", "θα θεωρηθείτε", "θα θεωρηθούν", "θεωρήθηκα", "θεωρήθηκες", "θεωρήθηκε", "θεωρηθήκαμε", "θεωρηθήκατε", "θεωρήθηκαν", "—", "—", "θεωρούνταν", "—", "—", "θεωρούνταν", "—", "θεωρείστε", "θεωρήσου", "θεωρηθείτε"]}
{"verb": "θεωρώ", "eng": "consider", "futurum": "θα θεωρήσω", "aorist": "θεώρησα", "paradigm": ["θεωρώ", "θεωρείς", "θεωρεί", "θεωρούμε", "θεωρείτε", "θεωρούν", "θα θεωρήσω", "θα θεωρήσεις", "θα θεωρήσει", "θα θεωρήσουμε", "θα θεωρήσετε", "θα θεωρήσουν", "θεώρησα", "θεώρησες", "θεώρησε", "θεωρήσαμε", "θεωρήσατε", "θεώρησαν", "θεωρούσα", "θεωρούσες", "θεωρούσε", "θεωρούσαμε", "θεωρούσατε", "θεωρούσαν", "—", "θεωρείτε", "θεώρησε", "θεωρήστε"]}
{"verb": "θηκιάζω", "eng": "enact", "futurum": "θα θηκιάσω", "aorist": "θήκιασα", "paradigm": ["θηκιάζω", "θηκιάζεις", "θηκιάζει", "θηκιάζουμε", "θηκιάζετε", "θηκιάζουν", "θα θηκιάσω", "θα θηκιάσεις", "θα θηκιάσει", "θα θηκιάσουμε", "θα θηκιάσετε", "θα θηκιάσουν", "θήκιασα", "θήκιασες", "θήκιασε", "θηκιάσαμε", "θηκιάσατε", "θήκιασαν", "θήκιαζα", "θήκιαζες", "θήκιαζε", "θηκιάζαμε", "θηκιάζατε", "θήκιαζαν", "θήκιαζε", "θηκιάζετε", "θήκιασε", "θηκιάστε"]}
{"verb": "θηλάζω", "eng": "nurse", "futurum": "θα θηλάσω", "aorist": "θήλασα", "paradigm": ["θηλάζω", "θηλάζεις", "θηλάζει", "θηλάζουμε", "θηλάζετε", "θηλάζουν", "θα θηλάσω", "θα θηλάσεις", "θα θηλάσει", "θα θηλάσουμε", "θα θηλάσετε", "θα θηλάσουν", "θήλασα", "θήλασες", "θήλασε", "θηλάσαμε", "θηλάσατε", "θήλασαν", "θήλαζα", "θήλαζες", "θήλαζε", "θηλάζαμε", "θηλάζατε", "θήλαζαν", "θήλαζε", "θηλάζετε", "θήλασε", "θηλάστε"]}
{"verb": "θηλιάζω", "eng": "nurse", "futurum": "θα θηλιάσω", "aorist": "θήλιασα", "paradigm": ["θηλιάζω", "θηλιάζεις", "θηλιάζει", "θηλιάζουμε", "θηλιάζετε", "θηλιάζουν", "θα θηλιάσω", "θα θηλιάσεις", "θα θηλιάσει", "θα θηλιάσουμε", "θα θηλιάσετε", "θα θηλιάσουν", "θήλιασα", "θήλιασες", "θήλιασε", "θηλιάσαμε", "θηλιάσατε", "θήλιασαν", "θήλιαζα", "θήλιαζες", "θήλιαζε", "θηλιάζαμε", "θηλιάζατε", "θήλιαζαν", "θήλιαζε", "θηλιάζετε", "θήλιασε", "θηλιάστε"]}
{"verb": "θηλυκώνω", "eng": "found", "futurum": "θα θηλυκώσω", "aorist": "θηλύκωσα", "paradigm": ["θηλυκώνω", "θηλυκώνεις", "θηλυκώνει", "θηλυκώνουμε", "θηλυκώνετε", "θηλυκώνουνε", "θα θηλυκώσω", "θα θηλυκώσεις", "θα θηλυκώσει", "θα θηλυκώσουμε", "θα θηλυκώσετε", "θα θηλυκώσουνε", "θηλύκωσα", "θηλύκωσες", "θηλύκωσε", "θηλυκώσαμε", "θηλυκώσατε", "θηλύκωσαν", "θηλύκωνα", "θηλύκωνες", "θηλύκωνε", "θηλυκώναμε", "θηλυκώνατε", "θηλύκωναν", "θηλύκωνε", "θηλυκώνετε", "θηλύκωσε", "θηλυκώστε"]}
{"verb": "θημωνιάζω", "eng": "nurse", "futurum": "θα θημωνιάσω", "aorist": "θημώνιασα", "paradigm": ["θημωνιάζω", "θημωνιάζεις", "θημωνιάζει", "θημωνιάζουμε", "θημωνιάζετε", "θημωνιάζουν", "θα θημωνιάσω", "θα θημωνιάσεις", "θα θημωνιάσει", "θα θημωνιάσουμε", "θα θημωνιάσετε", "θα θημωνιάσουν", "θημώνιασα", "θημώνιασες", "θημώνιασε", "θημωνιάσαμε", "θημωνιάσατε", "θημώνιασαν", "θημώνιαζα", "θημώνιαζες", "θημώνιαζε", "θημωνιάζαμε", "θημωνιάζατε", "θημώνιαζαν", "θημώνιαζε", "θημωνιάζετε", "θημώνιασε", "θημωνιάστε"]}
{"verb": "θησαυρίζω", "eng": "nurse", "futurum": "θα θησαυρίσω", "aorist": "θησαύρισα", "paradigm": ["θησαυρίζω", "θησαυρίζεις", "θησαυρίζει", "θησαυρίζουμε", "θησαυρίζετε", "θησαυρίζουν", "θα θησαυρίσω", "θα θησαυρίσεις", "θα θησαυρίσει", "θα θησαυρίσουμε", "θα θησαυρίσετε", "θα θησαυρίσουν", "θησαύρισα", "θησαύρισες", "θησαύρισε", "θησαυρίσαμε", "θησαυρίσατε", "θησαύρισαν", "θησαύριζα", "θησαύριζες", "θησαύριζε", "θησαυρίζαμε", "θησαυρίζατε", "θησαύριζαν", "θησαύριζε", "θησαυρίζετε", "θησαύρισε", "θησαυρίστε"]}
{"verb": "θίγω", "eng": "touch upon", "futurum": "θα θίξω", "aorist": "έθιξα", "paradigm": ["θίγω", "θίγεις", "θίγει", "θίγουμε", "θίγετε", "θίγουν", "θα θίξω", "θα θίξεις", "θα θίξει", "θα θίξουμε", "θα θίξετε", "θα θίξουν", "έθιξα", "έθιξες", "έθιξε", "θίξαμε", "θίξατε", "έθιξα", "έθιγόμουν", "έθιγόσουν", "έθιγόταν", "έθιγόμαστε", "έθιγόσαστε", "έθιγόνταν", "θίσου", "θίξετε", "να θίγεις", "θίγετε"]}
{"verb": "θλίβω", "eng": "afflict", "futurum": "θα θλίψω", "aorist": "έθλιψα", "paradigm": ["θλίβω", "θλίβεις", "θλίβει", "θλίβουμε", "θλίβετε", "θλίβουν", "θα θλίψω", "θα θλίψεις", "θα θλίψει", "θα θλίψουμε", "θα θλίψετε", "θα θλίψουν", "έθλιψα", "έθλιψες", "έθλιψε", "θλίψαμε", "θλίψατε", "έθλιψαν", "έθλιβα", "έθλιβες", "έθλιβε", "θλίβαμε", "θλίβατε", "έθλιβαν", "θλίβε", "θλίβετε", "θλίψε", "θλίψτε"]}
{"verb": "θρηνώ", "eng": "found", "futurum": "", "aorist": "θρήνησα", "paradigm": ["θρηνώ", "θρηνείς", "θρηνεί", "θρηνούμε", "θρηνείτε", "θρηνούν", "", "", "", "", "", "", "θρήνησα", "θρήνησες", "θρήνησε", "θρηνήσαμε", "θρηνήσατε", "θρήνησαν", "θρηνούσα", "θρηνούσες", "θρηνούσε", "θρηνούσαμε", "θρηνούσατε", "θρηνούσαν", "θρήνει", "θρηνείτε", "θρήνησε", "θρηνήστε"]}
{"verb": "θριαμβεύω", "eng": "triumph", "futurum": "θα θριαμβεύσω", "aorist": "θριάμβευσα", "paradigm": ["θριαμβεύω", "θριαμβεύεις", "θριαμβεύει", "θριαμβεύουμε", "θριαμβεύετε", "θριαμβεύουν", "θα θριαμβεύσω", "θα θριαμβεύσεις", "θα θριαμβεύσει", "θα θριαμβεύσουμε", "θα θριαμβεύσετε", "θα θριαμβεύσουν", "θριάμβευσα", "θριάμβευσες", "θριάμβευσε", "θριαμβεύσαμε", "θριαμβεύσατε", "θριάμβευσαν", "θριάμβευα", "θριάμβευες", "θριάμβευε", "θριαμβεύαμε", "θριαμβεύατε", "θριάμβευαν", "θριάμβευε", "θριαμβεύετε", "θριάμβευσε", "θριαμβεύστε"]}
{"verb": "θριαμβολογώ", "eng": "exult", "futurum": "θα θριαμβολογήσω", "aorist": "θριαμβολόγησα", "paradigm": ["θριαμβολογώ", "θριαμβολογείς", "θριαμβολογεί", "θριαμβολογούμε", "θριαμβολογείτε", "θριαμβολογούν", "θα θριαμβολογήσω", "θα θριαμβολογήσεις", "θα θριαμβολογήσει", "θα θριαμβολογήσουμε", "θα θριαμβολογήσετε", "θα θριαμβολογήσουν", "θριαμβολόγησα", "θριαμβολόγησες", "θριαμβολόγησε", "θριαμβολογήσαμε", "θριαμβολογήσατε", "θριαμβολόγησαν", "θριαμβολογούσα", "θριαμβολογούσες", "θριαμβολογούσε", "θριαμβολογούσαμε", "θριαμβολογούσατε", "θριαμβολογούσαν", "θριαμβολόγει", "θριαμβολογείτε", "θριαμβολόγησε", "θριαμβολογήστε"]}
{"verb": "θρονιάζω", "eng": "exult", "futurum": "θα θρονιάσω", "aorist": "θρόνιασα", "paradigm": ["θρονιάζω", "θρονιάζεις", "θρονιάζει", "θρονιάζουμε", "θρονιάζετε", "θρονιάζουν", "θα θρονιάσω", "θα θρονιάσεις", "θα θρονιάσει", "θα θρονιάσουμε", "θα θρονιάσετε", "θα θρονιάσουν", "θρόνιασα", "θρόνιασες", "θρόνιασε", "θρονιάσαμε", "θρονιάσατε", "θρόνιασαν", "θρόνιαζα", "θρόνιαζες", "θρόνιαζε", "θρονιάζαμε", "θρονιάζατε", "θρόνιαζαν", "θρόνιαζε", "θρονιάζετε", "θρόνιασε", "θρονιάστε"]}
{"verb": "θρύβω", "eng": "exult", "futurum": "θα θρύψω", "aorist": "έθρυψα", "paradigm": ["θρύβω", "θρύβεις", "θρύβει", "θρύβουμε", "θρύβετε", "θρύβουν", "θα θρύψω", "θα θρύψεις", "θα θρύψει", "θα θρύψουμε", "θα θρύψετε", "θα θρύψουν", "έθρυψα", "έθρυψες", "έθρυψε", "θρύψαμε", "θρύψατε", "έθρυψαν", "έθρυβα", "έθρυβες", "έθρυβε", "θρύβαμε", "θρύβατε", "έθρυβαν", "θρύβε", "θρύβετε", "θρύψε", "θρύψτε"]}
{"verb": "θρυμματίζω", "eng": "shatter", "futurum": "θα θρυμματίσω", "aorist": "θρυμμάτισα", "paradigm": ["θρυμματίζω", "θρυμματίζεις", "θρυμματίζει", "θρυμματίζουμε", "θρυμματίζετε", "θρυμματίζουν", "θα θρυμματίσω", "θα θρυμματίσεις", "θα θρυμματίσει", "θα θρυμματίσουμε", "θα θρυμματίσετε", "θα θρυμματίσουν", "θρυμμάτισα", "θρυμμάτισες", "θρυμμάτισε", "θρυμματίσαμε", "θρυμματίσατε", "θρυμμάτισαν", "θρυμμάτιζα", "θρυμμάτιζες", "θρυμμάτιζε", "θρυμματίζαμε", "θρυμματίζατε", "θρυμμάτιζαν", "θρυμμάτιζε", "θρυμματίζετε", "θρυμμάτισε", "θρυμματίστε"]}
{"verb": "θρυψαλιάζω", "eng": "shatter", "futurum": "θα θρυψαλιάσω", "aorist": "θρυψάλιασα", "paradigm": ["θρυψαλιάζω", "θρυψαλιάζεις", "θρυψαλιάζει", "θρυψαλιάζουμε", "θρυψαλιάζετε", "θρυψαλιάζουν", "θα θρυψαλιάσω", "θα θρυψαλιάσεις", "θα θρυψαλιάσει", "θα θρυψαλιάσουμε", "θα θρυψαλιάσετε", "θα θρυψαλιάσουν", "θρυψάλιασα", "θρυψάλιασες", "θρυψάλιασε", "θρυψαλιάσαμε", "θρυψαλιάσατε", "θρυψάλιασαν", "θρυψάλιαζα", "θρυψάλιαζες", "θρυψάλιαζε", "θρυψαλιάζαμε", "θρυψαλιάζατε", "θρυψάλιαζαν", "θρυψάλιαζε", "θρυψαλιάζετε", "θρυψάλιασε", "θρυψαλιάστε"]}
{"verb": "θυμάμαι", "eng": "remember", "futurum": "θα θυμηθώ", "aorist": "θυμήθηκα", "paradigm": ["θυμάμαι", "θυμάσαι", "θυμάται", "θυμόμαστε", "θυμάστε", "θυμούνται", "θα θυμηθώ", "θα θυμηθείς", "θα θυμηθεί", "θα θυμηθούμε", "θα θυμηθείτε", "θα θυμηθούν", "θυμήθηκα", "θυμήθηκες", "θυμήθηκε", "θυμηθήκαμε", "θυμηθήκατε", "θυμήθηκαν", "θυμόμουν", "θυμόσουν", "θυμόταν", "θυμόμαστε", "θυμόσαστε", "θυμούνταν", "-", "-", "θυμήσου", "θυμηθείτε"]}
{"verb": "θυματοποιώ", "eng": "victimize", "futurum": "θα θυματοποιήσω", "aorist": "θυματοποίησα", "paradigm": ["θυματοποιώ", "θυματοποιείς", "θυματοποιεί", "θυματοποιούμε", "θυματοποιείτε", "θυματοποιούν", "θα θυματοποιήσω", "θα θυματοποιήσεις", "θα θυματοποιήσει", "θα θυματοποιήσουμε", "θα θυματοποιήσετε", "θα θυματοποιήσουν", "θυματοποίησα", "θυματοποίησες", "θυματοποίησε", "θυματοποιήσαμε", "θυματοποιήσατε", "θυματοποίησαν", "θυματοποιούσα", "θυματοποιούσες", "θυματοποιούσε", "θυματοποιούσαμε", "θυματοποιούσατε", "θυματοποιούσαν", "θυματοποίει", "θυματοποιείτε", "θυματοποίησε", "θυματοποιήστε"]}
{"verb": "θυμιατίζω", "eng": "burn incense", "futurum": "θα θυμιατίσω", "aorist": "θυμιάτισα", "paradigm": ["θυμιατίζω", "θυμιατίζεις", "θυμιατίζει", "θυμιατίζουμε", "θυμιατίζετε", "θυμιατίζουν", "θα θυμιατίσω", "θα θυμιατίσεις", "θα θυμιατίσει", "θα θυμιατίσουμε", "θα θυμιατίσετε", "θα θυμιατίσουν", "θυμιάτισα", "θυμιάτισες", "θυμιάτισε", "θυμιατίσαμε", "θυμιατίσατε", "θυμιάτισαν", "θυμιάτιζα", "θυμιάτιζες", "θυμιάτιζε", "θυμιατίζαμε", "θυμιατίζατε", "θυμιάτιζαν", "θυμιάτιζε", "θυμιατίζετε", "θυμιάτισε", "θυμιατίστε"]}
{"verb": "θυμίζω", "eng": "remind", "futurum": "θα θυμίσω", "aorist": "θύμισα", "paradigm": ["θυμίζω", "θυμίζεις", "θυμίζει", "θυμίζουμε", "θυμίζετε", "θυμίζουν", "θα θυμίσω", "θα θυμίσεις", "θα θυμίσει", "θα θυμίσουμε", "θα θυμίσετε", "θα θυμίσουν", "θύμισα", "θύμισες", "θύμισε", "θυμίσαμε", "θυμίσατε", "θύμισαν", "θύμιζα", "θύμιζες", "θύμιζε", "θυμίζαμε", "θυμίζατε", "θύμιζαν", "θύμιζε", "θυμίζετε", "θύμισε", "θυμίστε"]}
{"verb": "θυμούμαι", "eng": "remember", "futurum": "θα θυμηθώ", "aorist": "θυμήθηκα", "paradigm": ["θυμούμαι", "θυμάσαι", "θυμάται", "θυμόμαστε", "θυμάστε", "θυμούνται", "θα θυμηθώ", "θα θυμηθείς", "θα θυμηθεί", "θα θυμηθούμε", "θα θυμηθείτε", "θα θυμηθούν", "θυμήθηκα", "θυμήθηκες", "θυμήθηκε", "θυμηθήκαμε", "θυμηθήκατε", "θυμήθηκα", "θυμόμουν", "θυμόσουν", "θυμόταν", "θυμόμαστε", "θυμόσαστε", "θύμονταν", "θυμήσου", "θυμηθείτε", "να θυμάσαι", "θυμάστε"]}
{"verb": "θυμώνω", "eng": "anger", "futurum": "θα θυμώσω", "aorist": "θύμωσα", "paradigm": ["θυμώνω", "θυμώνεις", "θυμώνει", "θυμώνουμε", "θυμώνετε", "θυμώνουν", "θα θυμώσω", "θα θυμώσεις", "θα θυμώσει", "θα θυμώσουμε", "θα θυμώσετε", "θα θυμώσουν", "θύμωσα", "θύμωσες", "θύμωσε", "θυμώσαμε", "θυμώσατε", "θύμωσα", "θύμωνόμουν", "θύμωνόσουν", "θύμωνόταν", "θύμωνόμαστε", "θύμωνόσαστε", "θνταν", "θύμσου", "θυμώστε", "να θυμώνεις", "θυμώνετε"]}
{"verb": "θυσιάζω", "eng": "sacrifice", "futurum": "θα θυσιάσω", "aorist": "θυσίασα", "paradigm": ["θυσιάζω", "θυσιάζεις", "θυσιάζει", "θυσιάζουμε", "θυσιάζετε", "θυσιάζουν", "θα θυσιάσω", "θα θυσιάσεις", "θα θυσιάσει", "θα θυσιάσουμε", "θα θυσιάσετε", "θα θυσιάσουν", "θυσίασα", "θυσίασες", "θυσίασε", "θυσιάσαμε", "θυσιάσατε", "θυσίασαν", "θυσίαζα", "θυσίαζες", "θυσίαζε", "θυσιάζαμε", "θυσιάζατε", "θυσίαζαν", "θυσίαζε", "θυσιάζετε", "θυσίασε", "θυσιάστε"]}
{"verb": "θωρακίζω", "eng": "sacrifice", "futurum": "θα θωρακίσω", "aorist": "θωράκισα", "paradigm": ["θωρακίζω", "θωρακίζεις", "θωρακίζει", "θωρακίζουμε", "θωρακίζετε", "θωρακίζουν", "θα θωρακίσω", "θα θωρακίσεις", "θα θωρακίσει", "θα θωρακίσουμε", "θα θωρακίσετε", "θα θωρακίσουν", "θωράκισα", "θωράκισες", "θωράκισε", "θωρακίσαμε", "θωρακίσατε", "θωράκισαν", "θωράκιζα", "θωράκιζες", "θωράκιζε", "θωρακίζαμε", "θωρακίζατε", "θωράκιζαν", "θωράκιζε", "θωρακίζετε", "θωράκισε", "θωρακίστε"]}
{"verb": "ιατρεύω", "eng": "rare spelling of γιατρεύω ‎(giatrévo)", "futurum": "θα ιατρέψω", "aorist": "ιάτρεψα", "paradigm": ["ιατρεύω", "ιατρεύεις", "ιατρεύει", "ιατρεύουμε", "ιατρεύετε", "ιατρεύουν", "θα ιατρέψω", "θα ιατρέψεις", "θα ιατρέψει", "θα ιατρέψουμε", "θα ιατρέψετε", "θα ιατρέψουν", "ιάτρεψα", "ιάτρεψες", "ιάτρεψε", "ιατρέψαμε", "ιατρέψατε", "ιάτρεψαν", "ιάτρευα", "ιάτρευες", "ιάτρευε", "ιατρεύαμε", "ιατρεύατε", "ιάτρευαν", "ιάτρευε", "ιατρεύετε", "ιάτρεψε", "ιατρέψτε"]}
{"verb": "ιδεάζω", "eng": "sacrifice", "futurum": "θα ιδεάσω", "aorist": "ιδέασα", "paradigm": ["ιδεάζω", "ιδεάζεις", "ιδεάζει", "ιδεάζουμε", "ιδεάζετε", "ιδεάζουν", "θα ιδεάσω", "θα ιδεάσεις", "θα ιδεάσει", "θα ιδεάσουμε", "θα ιδεάσετε", "θα ιδεάσουν", "ιδέασα", "ιδέασες", "ιδέασε", "ιδεάσαμε", "ιδεάσατε", "ιδέασαν", "ιδέαζα", "ιδέαζες", "ιδέαζε", "ιδεάζαμε", "ιδεάζατε", "ιδέαζαν", "ιδέαζε", "ιδεάζετε", "ιδέασε", "ιδεάστε"]}
{"verb": "ιδιωτικοποιώ", "eng": "privatise", "futurum": "θα ιδιωτικοποιήσω", "aorist": "ιδιωτικοποίησα", "paradigm": ["ιδιωτικοποιώ", "ιδιωτικοποιείς", "ιδιωτικοποιεί", "ιδιωτικοποιούμε", "ιδιωτικοποιείτε", "ιδιωτικοποιούν", "θα ιδιωτικοποιήσω", "θα ιδιωτικοποιήσεις", "θα ιδιωτικοποιήσει", "θα ιδιωτικοποιήσουμε", "θα ιδιωτικοποιήσετε", "θα ιδιωτικοποιήσουν", "ιδιωτικοποίησα", "ιδιωτικοποίησες", "ιδιωτικοποίησε", "ιδιωτικοποιήσαμε", "ιδιωτικοποιήσατε", "ιδιωτικοποίησαν", "ιδιωτικοποιούσα", "ιδιωτικοποιούσες", "ιδιωτικοποιούσε", "ιδιωτικοποιούσαμε", "ιδιωτικοποιούσατε", "ιδιωτικοποιούσαν", "ιδιωτικοποίει", "ιδιωτικοποιείτε", "ιδιωτικοποίησε", "ιδιωτικοποιήστε"]}
{"verb": "ιδρυματοποιούμαι", "eng": "sacrifice", "futurum": "θα ιδρυματοποιηθώ", "aorist": "ιδρυματοποιήθηκα", "paradigm": ["ιδρυματοποιούμαι", "ιδρυματοποιείσαι", "ιδρυματοποιείται", "ιδρυματοποιούμαστε", "ιδρυματοποιείστε", "ιδρυματοποιούνται", "θα ιδρυματοποιηθώ", "θα ιδρυματοποιηθείς", "θα ιδρυματοποιηθεί", "θα ιδρυματοποιηθούμε", "θα ιδρυματοποιηθείτε", "θα ιδρυματοποιηθούν", "ιδρυματοποιήθηκα", "ιδρυματοποιήθηκες", "ιδρυματοποιήθηκε", "ιδρυματοποιηθήκαμε", "ιδρυματοποιηθήκατε", "ιδρυματοποιήθηκαν", "ιδρυματοποιούμουν", "ιδρυματοποιούσουν", "ιδρυματοποιούνταν", "ιδρυματοποιούμαστε", "ιδρυματοποιούσαστε", "ιδρυματοποιούνταν", "-", "-", "ιδρυματοποιήσου", "ιδρυματοποιηθείτε"]}
{"verb": "ιδρυματοποιώ", "eng": "sacrifice", "futurum": "θα ιδρυματοποιήσω", "aorist": "ιδρυματοποίησα", "paradigm": ["ιδρυματοποιώ", "ιδρυματοποιείς", "ιδρυματοποιεί", "ιδρυματοποιούμε", "ιδρυματοποιείτε", "ιδρυματοποιούν", "θα ιδρυματοποιήσω", "θα ιδρυματοποιήσεις", "θα ιδρυματοποιήσει", "θα ιδρυματοποιήσουμε", "θα ιδρυματοποιήσετε", "θα ιδρυματοποιήσουν", "ιδρυματοποίησα", "ιδρυματοποίησες", "ιδρυματοποίησε", "ιδρυματοποιήσαμε", "ιδρυματοποιήσατε", "ιδρυματοποίησαν", "ιδρυματοποιούσα", "ιδρυματοποιούσες", "ιδρυματοποιούσε", "ιδρυματοποιούσαμε", "ιδρυματοποιούσατε", "ιδρυματοποιούσαν", "ιδρυματοποίει", "ιδρυματοποιείτε", "ιδρυματοποίησε", "ιδρυματοποιήστε"]}
{"verb": "ιδρύω", "eng": "found", "futurum": "θα ιδρύσω", "aorist": "ίδρυσα", "paradigm": ["ιδρύω", "ιδρύεις", "ιδρύει", "ιδρύουμε", "ιδρύετε", "ιδρύουν", "θα ιδρύσω", "θα ιδρύσεις", "θα ιδρύσει", "θα ιδρύσουμε", "θα ιδρύσετε", "θα ιδρύσουν", "ίδρυσα", "ίδρυσες", "ίδρυσε", "ιδρύσαμε", "ιδρύσατε", "ίδρυσαν", "ίδρυα", "ίδρυες", "ίδρυε", "ιδρύαμε", "ιδρύατε", "ίδρυαν", "ίδρυε", "ιδρύετε", "ίδρυσε", "ιδρύστε"]}
{"verb": "ιδρώνω", "eng": "sweat", "futurum": "θα ιδρώσω", "aorist": "ίδρωσα", "paradigm": ["ιδρώνω", "ιδρώνεις", "ιδρώνει", "ιδρώνουμε", "ιδρώνετε", "ιδρώνουν", "θα ιδρώσω", "θα ιδρώσεις", "θα ιδρώσει", "θα ιδρώσουμε", "θα ιδρώσετε", "θα ιδρώσουν", "ίδρωσα", "ίδρωσες", "ίδρωσε", "ιδρώσαμε", "ιδρώσατε", "ίδρωσα", "ίδρωνόμουν", "ίδρωνόσουν", "ίδρωνόταν", "ίδρωνόμαστε", "ίδρωνόσαστε", "ίδρωνόνταν", "ίδρσου", "ιδρώστε", "να ιδρώνεις", "ιδρώνετε"]}
{"verb": "ιεραρχώ", "eng": "sacrifice", "futurum": "θα ιεραρχήσω", "aorist": "ιεράρχησα", "paradigm": ["ιεραρχώ", "ιεραρχείς", "ιεραρχεί", "ιεραρχούμε", "ιεραρχείτε", "ιεραρχούν", "θα ιεραρχήσω", "θα ιεραρχήσεις", "θα ιεραρχήσει", "θα ιεραρχήσουμε", "θα ιεραρχήσετε", "θα ιεραρχήσουν", "ιεράρχησα", "ιεράρχησες", "ιεράρχησε", "ιεραρχήσαμε", "ιεραρχήσατε", "ιεράρχησαν", "ιεραρχούσα", "ιεραρχούσες", "ιεραρχούσε", "ιεραρχούσαμε", "ιεραρχούσατε", "ιεραρχούσαν", "ιεράρχει", "ιεραρχείτε", "ιεράρχησε", "ιεραρχήστε"]}
{"verb": "ικανοποιώ", "eng": "satisfy", "futurum": "θα ικανοποιήσω", "aorist": "ικανοποίησα", "paradigm": ["ικανοποιώ", "ικανοποιείς", "ικανοποιεί", "ικανοποιούμε", "ικανοποιείτε", "ικανοποιούν", "θα ικανοποιήσω", "θα ικανοποιήσεις", "θα ικανοποιήσει", "θα ικανοποιήσουμε", "θα ικανοποιήσετε", "θα ικανοποιήσουν", "ικανοποίησα", "ικανοποίησες", "ικανοποίησε", "ικανοποιήσαμε", "ικανοποιήσατε", "ικανοποίησαν", "ικανοποιούσα", "ικανοποιούσες", "ικανοποιούσε", "ικανοποιούσαμε", "ικανοποιούσατε", "ικανοποιούσαν", "ικανοποίει", "ικανοποιείτε", "ικανοποίησε", "ικανοποιήστε"]}
{"verb": "ιονίζω", "eng": "sacrifice", "futurum": "θα ιονίσω", "aorist": "ιόνισα", "paradigm": ["ιονίζω", "ιονίζεις", "ιονίζει", "ιονίζουμε", "ιονίζετε", "ιονίζουν", "θα ιονίσω", "θα ιονίσεις", "θα ιονίσει", "θα ιονίσουμε", "θα ιονίσετε", "θα ιονίσουν", "ιόνισα", "ιόνισες", "ιόνισε", "ιονίσαμε", "ιονίσατε", "ιόνισαν", "ιόνιζα", "ιόνιζες", "ιόνιζε", "ιονίζαμε", "ιονίζατε", "ιόνιζαν", "ιόνιζε", "ιονίζετε", "ιόνισε", "ιονίστε"]}
{"verb": "ιριδίζω", "eng": "iridize", "futurum": "θα ιριδίσω", "aorist": "ιρίδισα", "paradigm": ["ιριδίζω", "ιριδίζεις", "ιριδίζει", "ιριδίζουμε", "ιριδίζετε", "ιριδίζουν", "θα ιριδίσω", "θα ιριδίσεις", "θα ιριδίσει", "θα ιριδίσουμε", "θα ιριδίσετε", "θα ιριδίσουν", "ιρίδισα", "ιρίδισες", "ιρίδισε", "ιριδίσαμε", "ιριδίσατε", "ιρίδισαν", "ιρίδιζα", "ιρίδιζες", "ιρίδιζε", "ιριδίζαμε", "ιριδίζατε", "ιρίδιζαν", "ιρίδιζε", "ιριδίζετε", "ιρίδισε", "ιριδίστε"]}
{"verb": "ισιάζω", "eng": "iridize", "futurum": "θα ισιάξω", "aorist": "ίσιαξα", "paradigm": ["ισιάζω", "ισιάζεις", "ισιάζει", "ισιάζουμε", "ισιάζετε", "ισιάζουν", "θα ισιάξω", "θα ισιάξεις", "θα ισιάξει", "θα ισιάξουμε", "θα ισιάξετε", "θα ισιάξουν", "ίσιαξα", "ίσιαξες", "ίσιαξε", "ισιάξαμε", "ισιάξατε", "ίσιαξαν", "ίσιαζα", "ίσιαζες", "ίσιαζε", "ισιάζαμε", "ισιάζατε", "ίσιαζαν", "ίσιαζε", "ισιάζετε", "ίσιαξε", "ισιάξτε"]}
{"verb": "ισοζυγιάζω", "eng": "iridize", "futurum": "θα ισοζυγιάσω", "aorist": "ισοζύγιασα", "paradigm": ["ισοζυγιάζω", "ισοζυγιάζεις", "ισοζυγιάζει", "ισοζυγιάζουμε", "ισοζυγιάζετε", "ισοζυγιάζουν", "θα ισοζυγιάσω", "θα ισοζυγιάσεις", "θα ισοζυγιάσει", "θα ισοζυγιάσουμε", "θα ισοζυγιάσετε", "θα ισοζυγιάσουν", "ισοζύγιασα", "ισοζύγιασες", "ισοζύγιασε", "ισοζυγιάσαμε", "ισοζυγιάσατε", "ισοζύγιασαν", "ισοζύγιαζα", "ισοζύγιαζες", "ισοζύγιαζε", "ισοζυγιάζαμε", "ισοζυγιάζατε", "ισοζύγιαζαν", "ισοζύγιαζε", "ισοζυγιάζετε", "ισοζύγιασε", "ισοζυγιάστε"]}
{"verb": "ισοζυγίζω", "eng": "iridize", "futurum": "θα ισοζυγίσω", "aorist": "ισοζύγισα", "paradigm": ["ισοζυγίζω", "ισοζυγίζεις", "ισοζυγίζει", "ισοζυγίζουμε", "ισοζυγίζετε", "ισοζυγίζουν", "θα ισοζυγίσω", "θα ισοζυγίσεις", "θα ισοζυγίσει", "θα ισοζυγίσουμε", "θα ισοζυγίσετε", "θα ισοζυγίσουν", "ισοζύγισα", "ισοζύγισες", "ισοζύγισε", "ισοζυγίσαμε", "ισοζυγίσατε", "ισοζύγισαν", "ισοζύγιζα", "ισοζύγιζες", "ισοζύγιζε", "ισοζυγίζαμε", "ισοζυγίζατε", "ισοζύγιζαν", "ισοζύγιζε", "ισοζυγίζετε", "ισοζύγισε", "ισοζυγίστε"]}
{"verb": "ισοπεδώνω", "eng": "level", "futurum": "θα ισοπεδώσω", "aorist": "ισοπέδωσα", "paradigm": ["ισοπεδώνω", "ισοπεδώνεις", "ισοπεδώνει", "ισοπεδώνουμε", "ισοπεδώνετε", "ισοπεδώνουνε", "θα ισοπεδώσω", "θα ισοπεδώσεις", "θα ισοπεδώσει", "θα ισοπεδώσουμε", "θα ισοπεδώσετε", "θα ισοπεδώσουνε", "ισοπέδωσα", "ισοπέδωσες", "ισοπέδωσε", "ισοπεδώσαμε", "ισοπεδώσατε", "ισοπέδωσαν", "ισοπέδωνα", "ισοπέδωνες", "ισοπέδωνε", "ισοπεδώναμε", "ισοπεδώνατε", "ισοπέδωναν", "ισοπέδωνε", "ισοπεδώνετε", "ισοπέδωσε", "ισοπεδώστε"]}
{"verb": "ισορροπώ", "eng": "balance", "futurum": "θα ισορροπήσω", "aorist": "ισορρόπησα", "paradigm": ["ισορροπώ", "ισορροπείς", "ισορροπεί", "ισορροπούμε", "ισορροπείτε", "ισορροπούν", "θα ισορροπήσω", "θα ισορροπήσεις", "θα ισορροπήσει", "θα ισορροπήσουμε", "θα ισορροπήσετε", "θα ισορροπήσουν", "ισορρόπησα", "ισορρόπησες", "ισορρόπησε", "ισορροπήσαμε", "ισορροπήσατε", "ισορρόπησαν", "ισορροπούσα", "ισορροπούσες", "ισορροπούσε", "ισορροπούσαμε", "ισορροπούσατε", "ισορροπούσαν", "ισορρόπει", "ισορροπείτε", "ισορρόπησε", "ισορροπήστε"]}
{"verb": "ισοσκελίζω", "eng": "balance", "futurum": "θα ισοσκελίσω", "aorist": "ισοσκέλισα", "paradigm": ["ισοσκελίζω", "ισοσκελίζεις", "ισοσκελίζει", "ισοσκελίζουμε", "ισοσκελίζετε", "ισοσκελίζουν", "θα ισοσκελίσω", "θα ισοσκελίσεις", "θα ισοσκελίσει", "θα ισοσκελίσουμε", "θα ισοσκελίσετε", "θα ισοσκελίσουν", "ισοσκέλισα", "ισοσκέλισες", "ισοσκέλισε", "ισοσκελίσαμε", "ισοσκελίσατε", "ισοσκέλισαν", "ισοσκέλιζα", "ισοσκέλιζες", "ισοσκέλιζε", "ισοσκελίζαμε", "ισοσκελίζατε", "ισοσκέλιζαν", "ισοσκέλιζε", "ισοσκελίζετε", "ισοσκέλισε", "ισοσκελίστε"]}
{"verb": "ισοσταθμίζω", "eng": "equiponderate", "futurum": "θα ισοσταθμίσω", "aorist": "ισοστάθμισα", "paradigm": ["ισοσταθμίζω", "ισοσταθμίζεις", "ισοσταθμίζει", "ισοσταθμίζουμε", "ισοσταθμίζετε", "ισοσταθμίζουν", "θα ισοσταθμίσω", "θα ισοσταθμίσεις", "θα ισοσταθμίσει", "θα ισοσταθμίσουμε", "θα ισοσταθμίσετε", "θα ισοσταθμίσουν", "ισοστάθμισα", "ισοστάθμισες", "ισοστάθμισε", "ισοσταθμίσαμε", "ισοσταθμίσατε", "ισοστάθμισαν", "ισοστάθμιζα", "ισοστάθμιζες", "ισοστάθμιζε", "ισοσταθμίζαμε", "ισοσταθμίζατε", "ισοστάθμιζαν", "ισοστάθμιζε", "ισοσταθμίζετε", "ισοστάθμισε", "ισοσταθμίστε"]}
{"verb": "ισοφαρίζω", "eng": "tie", "futurum": "θα ισοφαρίσω", "aorist": "ισοφάρισα", "paradigm": ["ισοφαρίζω", "ισοφαρίζεις", "ισοφαρίζει", "ισοφαρίζουμε", "ισοφαρίζετε", "ισοφαρίζουν", "θα ισοφαρίσω", "θα ισοφαρίσεις", "θα ισοφαρίσει", "θα ισοφαρίσουμε", "θα ισοφαρίσετε", "θα ισοφαρίσουν", "ισοφάρισα", "ισοφάρισες", "ισοφάρισε", "ισοφαρίσαμε", "ισοφαρίσατε", "ισοφάρισαν", "ισοφάριζα", "ισοφάριζες", "ισοφάριζε", "ισοφαρίζαμε", "ισοφαρίζατε", "ισοφάριζαν", "ισοφάριζε", "ισοφαρίζετε", "ισοφάρισε", "ισοφαρίστε"]}
{"verb": "ιστορίζω", "eng": "tie", "futurum": "θα ιστορίσω", "aorist": "ιστόρισα", "paradigm": ["ιστορίζω", "ιστορίζεις", "ιστορίζει", "ιστορίζουμε", "ιστορίζετε", "ιστορίζουν", "θα ιστορίσω", "θα ιστορίσεις", "θα ιστορίσει", "θα ιστορίσουμε", "θα ιστορίσετε", "θα ιστορίσουν", "ιστόρισα", "ιστόρισες", "ιστόρισε", "ιστορίσαμε", "ιστορίσατε", "ιστόρισαν", "ιστόριζα", "ιστόριζες", "ιστόριζε", "ιστορίζαμε", "ιστορίζατε", "ιστόριζαν", "ιστόριζε", "ιστορίζετε", "ιστόρισε", "ιστορίστε"]}
{"verb": "ιστορώ", "eng": "narrate", "futurum": "θα ιστορήσω", "aorist": "ιστόρησα", "paradigm": ["ιστορώ", "ιστορείς", "ιστορεί", "ιστορούμε", "ιστορείτε", "ιστορούν", "θα ιστορήσω", "θα ιστορήσεις", "θα ιστορήσει", "θα ιστορήσουμε", "θα ιστορήσετε", "θα ιστορήσουν", "ιστόρησα", "ιστόρησες", "ιστόρησε", "ιστορήσαμε", "ιστορήσατε", "ιστόρησαν", "ιστορούσα", "ιστορούσες", "ιστορούσε", "ιστορούσαμε", "ιστορούσατε", "ιστορούσαν", "ιστόρει", "ιστορείτε", "ιστόρησε", "ιστορήστε"]}
{"verb": "ισχυρίζομαι", "eng": "allege", "futurum": "θα ισχυριστώ", "aorist": "ισχυρίστηκα", "paradigm": ["ισχυρίζομαι", "ισχυρίζεσαι", "ισχυρίζεται", "ισχυριζόμαστε", "ισχυρίζεστε", "ισχυρίζονται", "θα ισχυριστώ", "θα ισχυριστείς", "θα ισχυριστεί", "θα ισχυριστούμε", "θα ισχυριστείτε", "θα ισχυριστούν", "ισχυρίστηκα", "ισχυρίστηκες", "ισχυρίστηκε", "ισχυριστήκαμε", "ισχυριστήκατε", "ισχυρίστηκαν", "ισχυριζόμουν", "ισχυριζόσουν", "ισχυριζόταν", "ισχυριζόμαστε", "ισχυριζόσαστε", "ισχυρίζονταν", "ισχυρίζου", "ισχυρίζεστε", "ισχυρίσου", "ισχυριστείτε"]}
{"verb": "ισχύω", "eng": "apply", "futurum": "θα ισχύσω", "aorist": "ίσχυσα", "paradigm": ["ισχύω", "ισχύεις", "ισχύει", "ισχύουμε", "ισχύετε", "ισχύουν", "θα ισχύσω", "θα ισχύσεις", "θα ισχύσει", "θα ισχύσουμε", "θα ισχύσετε", "θα ισχύσουν", "ίσχυσα", "ίσχυσες", "ίσχυσε", "ισχύσαμε", "ισχύσατε", "ίσχυσα", "ίσχυόμουν", "ίσχυόσουν", "ίσχυόταν", "ίσχυόμαστε", "ίσχυόσαστε", "ίσχύονταν", "ίσχσου", "ισχύστε", "να ισχύεις", "ισχύετε"]}
{"verb": "καβγαδίζω", "eng": "quarrel", "futurum": "θα καβγαδίσω", "aorist": "καβγάδισα", "paradigm": ["καβγαδίζω", "καβγαδίζεις", "καβγαδίζει", "καβγαδίζουμε", "καβγαδίζετε", "καβγαδίζουν", "θα καβγαδίσω", "θα καβγαδίσεις", "θα καβγαδίσει", "θα καβγαδίσουμε", "θα καβγαδίσετε", "θα καβγαδίσουν", "καβγάδισα", "καβγάδισες", "καβγάδισε", "καβγαδίσαμε", "καβγαδίσατε", "καβγάδισαν", "καβγάδιζα", "καβγάδιζες", "καβγάδιζε", "καβγαδίζαμε", "καβγαδίζατε", "καβγάδιζαν", "καβγάδιζε", "καβγαδίζετε", "καβγάδισε", "καβγαδίστε"]}
{"verb": "καβγαδίζω", "eng": "quarrel", "futurum": "θα καβγαδίσω", "aorist": "καβγάδισα", "paradigm": ["καβγαδίζω", "καβγαδίζεις", "καβγαδίζει", "καβγαδίζουμε", "καβγαδίζετε", "καβγαδίζουν", "θα καβγαδίσω", "θα καβγαδίσεις", "θα καβγαδίσει", "θα καβγαδίσουμε", "θα καβγαδίσετε", "θα καβγαδίσουν", "καβγάδισα", "καβγάδισες", "καβγάδισε", "καβγαδίσαμε", "καβγαδίσατε", "καβγάδισαν", "καβγάδιζα", "καβγάδιζες", "καβγάδιζε", "καβγαδίζαμε", "καβγαδίζατε", "καβγάδιζαν", "καβγάδιζε", "καβγαδίζετε", "καβγάδισε", "καβγαδίστε"]}
{"verb": "καβουρδίζω", "eng": "quarrel", "futurum": "θα καβουρδίσω", "aorist": "καβούρδισα", "paradigm": ["καβουρδίζω", "καβουρδίζεις", "καβουρδίζει", "καβουρδίζουμε", "καβουρδίζετε", "καβουρδίζουν", "θα καβουρδίσω", "θα καβουρδίσεις", "θα καβουρδίσει", "θα καβουρδίσουμε", "θα καβουρδίσετε", "θα καβουρδίσουν", "καβούρδισα", "καβούρδισες", "καβούρδισε", "καβουρδίσαμε", "καβουρδίσατε", "καβούρδισαν", "καβούρδιζα", "καβούρδιζες", "καβούρδιζε", "καβουρδίζαμε", "καβουρδίζατε", "καβούρδιζαν", "καβούρδιζε", "καβουρδίζετε", "καβούρδισε", "καβουρδίστε"]}
{"verb": "καβουρντίζω", "eng": "roast", "futurum": "θα καβουρντίσω", "aorist": "καβούρντισα", "paradigm": ["καβουρντίζω", "καβουρντίζεις", "καβουρντίζει", "καβουρντίζουμε", "καβουρντίζετε", "καβουρντίζουν", "θα καβουρντίσω", "θα καβουρντίσεις", "θα καβουρντίσει", "θα καβουρντίσουμε", "θα καβουρντίσετε", "θα καβουρντίσουν", "καβούρντισα", "καβούρντισες", "καβούρντισε", "καβουρντίσαμε", "καβουρντίσατε", "καβούρντισαν", "καβούρντιζα", "καβούρντιζες", "καβούρντιζε", "καβουρντίζαμε", "καβουρντίζατε", "καβούρντιζαν", "καβούρντιζε", "καβουρντίζετε", "καβούρντισε", "καβουρντίστε"]}
{"verb": "καγχάζω", "eng": "roast", "futurum": "θα καγχάσω", "aorist": "κάγχασα", "paradigm": ["καγχάζω", "καγχάζεις", "καγχάζει", "καγχάζουμε", "καγχάζετε", "καγχάζουν", "θα καγχάσω", "θα καγχάσεις", "θα καγχάσει", "θα καγχάσουμε", "θα καγχάσετε", "θα καγχάσουν", "κάγχασα", "κάγχασες", "κάγχασε", "καγχάσαμε", "καγχάσατε", "κάγχασαν", "κάγχαζα", "κάγχαζες", "κάγχαζε", "καγχάζαμε", "καγχάζατε", "κάγχαζαν", "κάγχαζε", "καγχάζετε", "κάγχασε", "καγχάστε"]}
{"verb": "καδρονιάζω", "eng": "roast", "futurum": "θα καδρονιάσω", "aorist": "καδρόνιασα", "paradigm": ["καδρονιάζω", "καδρονιάζεις", "καδρονιάζει", "καδρονιάζουμε", "καδρονιάζετε", "καδρονιάζουν", "θα καδρονιάσω", "θα καδρονιάσεις", "θα καδρονιάσει", "θα καδρονιάσουμε", "θα καδρονιάσετε", "θα καδρονιάσουν", "καδρόνιασα", "καδρόνιασες", "καδρόνιασε", "καδρονιάσαμε", "καδρονιάσατε", "καδρόνιασαν", "καδρόνιαζα", "καδρόνιαζες", "καδρόνιαζε", "καδρονιάζαμε", "καδρονιάζατε", "καδρόνιαζαν", "καδρόνιαζε", "καδρονιάζετε", "καδρόνιασε", "καδρονιάστε"]}
{"verb": "καζανιάζω", "eng": "roast", "futurum": "θα καζανιάσω", "aorist": "καζάνιασα", "paradigm": ["καζανιάζω", "καζανιάζεις", "καζανιάζει", "καζανιάζουμε", "καζανιάζετε", "καζανιάζουν", "θα καζανιάσω", "θα καζανιάσεις", "θα καζανιάσει", "θα καζανιάσουμε", "θα καζανιάσετε", "θα καζανιάσουν", "καζάνιασα", "καζάνιασες", "καζάνιασε", "καζανιάσαμε", "καζανιάσατε", "καζάνιασαν", "καζάνιαζα", "καζάνιαζες", "καζάνιαζε", "καζανιάζαμε", "καζανιάζατε", "καζάνιαζαν", "καζάνιαζε", "καζανιάζετε", "καζάνιασε", "καζανιάστε"]}
{"verb": "καζαντίζω", "eng": "roast", "futurum": "θα καζαντίσω", "aorist": "καζάντισα", "paradigm": ["καζαντίζω", "καζαντίζεις", "καζαντίζει", "καζαντίζουμε", "καζαντίζετε", "καζαντίζουν", "θα καζαντίσω", "θα καζαντίσεις", "θα καζαντίσει", "θα καζαντίσουμε", "θα καζαντίσετε", "θα καζαντίσουν", "καζάντισα", "καζάντισες", "καζάντισε", "καζαντίσαμε", "καζαντίσατε", "καζάντισαν", "καζάντιζα", "καζάντιζες", "καζάντιζε", "καζαντίζαμε", "καζαντίζατε", "καζάντιζαν", "καζάντιζε", "καζαντίζετε", "καζάντισε", "καζαντίστε"]}
{"verb": "καθαγιάζω", "eng": "consecrate", "futurum": "θα καθαγιάσω", "aorist": "καθαγίασα", "paradigm": ["καθαγιάζω", "καθαγιάζεις", "καθαγιάζει", "καθαγιάζουμε", "καθαγιάζετε", "καθαγιάζουν", "θα καθαγιάσω", "θα καθαγιάσεις", "θα καθαγιάσει", "θα καθαγιάσουμε", "θα καθαγιάσετε", "θα καθαγιάσουν", "καθαγίασα", "καθαγίασες", "καθαγίασε", "καθαγιάσαμε", "καθαγιάσατε", "καθαγίασαν", "καθαγίαζα", "καθαγίαζες", "καθαγίαζε", "καθαγιάζαμε", "καθαγιάζατε", "καθαγίαζαν", "καθαγίαζε", "καθαγιάζετε", "καθαγίασε", "καθαγιάστε"]}
{"verb": "καθαγνίζω", "eng": "consecrate", "futurum": "θα καθαγνίσω", "aorist": "καθάγνισα", "paradigm": ["καθαγνίζω", "καθαγνίζεις", "καθαγνίζει", "καθαγνίζουμε", "καθαγνίζετε", "καθαγνίζουν", "θα καθαγνίσω", "θα καθαγνίσεις", "θα καθαγνίσει", "θα καθαγνίσουμε", "θα καθαγνίσετε", "θα καθαγνίσουν", "καθάγνισα", "καθάγνισες", "καθάγνισε", "καθαγνίσαμε", "καθαγνίσατε", "καθάγνισαν", "καθάγνιζα", "καθάγνιζες", "καθάγνιζε", "καθαγνίζαμε", "καθαγνίζατε", "καθάγνιζαν", "καθάγνιζε", "καθαγνίζετε", "καθάγνισε", "καθαγνίστε"]}
{"verb": "καθαρίζομαι", "eng": "clean oneself", "futurum": "θα καθαριστώ", "aorist": " καθαρίστηκα", "paradigm": ["καθαρίζομαι", "καθαρίζεσαι", "καθαρίζεται", "καθαριζόμαστε", "καθαρίζεστε", "καθαρίζονται", "θα καθαριστώ", "θα καθαριστείς", "θα καθαριστεί", "θα καθαριστούμε", "θα καθαριστείτε", "θα καθαριστούν", " καθαρίστηκα", " καθαρίστηκες", " καθαρίστηκε", " καθαριστήκαμε", " καθαριστήκατε", " καθαρίστηκα", "καθαριζόμουν", "καθαριζόσουν", "καθαριζόταν", "καθαριζόμαστε", "καθαριζόσαστε", "καθαρίζονταν", "καθαρίσου", "καθαριστείτε", "να καθαρίζεσαι", "καθαρίζεστε"]}
{"verb": "καθαρίζω", "eng": "clean", "futurum": "θα καθαρίσω", "aorist": "καθάρισα", "paradigm": ["καθαρίζω", "καθαρίζεις", "καθαρίζει", "καθαρίζουμε", "καθαρίζετε", "καθαρίζουν", "θα καθαρίσω", "θα καθαρίσεις", "θα καθαρίσει", "θα καθαρίσουμε", "θα καθαρίσετε", "θα καθαρίσουν", "καθάρισα", "καθάρισες", "καθάρισε", "καθαρίσαμε", "καθαρίσατε", "καθάρισαν", "καθάριζα", "καθάριζες", "καθάριζε", "καθαρίζαμε", "καθαρίζατε", "καθάριζαν", "καθάριζε", "καθαρίζετε", "καθάρισε", "καθαρίστε"]}
{"verb": "καθετηριάζω", "eng": "probe", "futurum": "θα καθετηριάσω", "aorist": "καθετηρίασα", "paradigm": ["καθετηριάζω", "καθετηριάζεις", "καθετηριάζει", "καθετηριάζουμε", "καθετηριάζετε", "καθετηριάζουν", "θα καθετηριάσω", "θα καθετηριάσεις", "θα καθετηριάσει", "θα καθετηριάσουμε", "θα καθετηριάσετε", "θα καθετηριάσουν", "καθετηρίασα", "καθετηρίασες", "καθετηρίασε", "καθετηριάσαμε", "καθετηριάσατε", "καθετηρίασαν", "καθετηρίαζα", "καθετηρίαζες", "καθετηρίαζε", "καθετηριάζαμε", "καθετηριάζατε", "καθετηρίαζαν", "καθετηρίαζε", "καθετηριάζετε", "καθετηρίασε", "καθετηριάστε"]}
{"verb": "καθηλώνω", "eng": "detain", "futurum": "θα καθηλώσω", "aorist": "καθήλωσα", "paradigm": ["καθηλώνω", "καθηλώνεις", "καθηλώνει", "καθηλώνουμε", "καθηλώνετε", "καθηλώνουνε", "θα καθηλώσω", "θα καθηλώσεις", "θα καθηλώσει", "θα καθηλώσουμε", "θα καθηλώσετε", "θα καθηλώσουνε", "καθήλωσα", "καθήλωσες", "καθήλωσε", "καθηλώσαμε", "καθηλώσατε", "καθήλωσαν", "καθήλωνα", "καθήλωνες", "καθήλωνε", "καθηλώναμε", "καθηλώνατε", "καθήλωναν", "καθήλωνε", "καθηλώνετε", "καθήλωσε", "καθηλώστε"]}
{"verb": "καθησυχάζω", "eng": "reassure", "futurum": "θα καθησυχάσω", "aorist": "καθησύχασα", "paradigm": ["καθησυχάζω", "καθησυχάζεις", "καθησυχάζει", "καθησυχάζουμε", "καθησυχάζετε", "καθησυχάζουν", "θα καθησυχάσω", "θα καθησυχάσεις", "θα καθησυχάσει", "θα καθησυχάσουμε", "θα καθησυχάσετε", "θα καθησυχάσουν", "καθησύχασα", "καθησύχασες", "καθησύχασε", "καθησυχάσαμε", "καθησυχάσατε", "καθησύχασαν", "καθησύχαζα", "καθησύχαζες", "καθησύχαζε", "καθησυχάζαμε", "καθησυχάζατε", "καθησύχαζαν", "καθησύχαζε", "καθησυχάζετε", "καθησύχασε", "καθησυχάστε"]}
{"verb": "καθιερώνω", "eng": "establish", "futurum": "θα καθιερώσω", "aorist": "καθιέρωσα", "paradigm": ["καθιερώνω", "καθιερώνεις", "καθιερώνει", "καθιερώνουμε", "καθιερώνετε", "καθιερώνουν", "θα καθιερώσω", "θα καθιερώσεις", "θα καθιερώσει", "θα καθιερώσουμε", "θα καθιερώσετε", "θα καθιερώσουν", "καθιέρωσα", "καθιέρωσες", "καθιέρωσε", "καθιερώσαμε", "καθιερώσατε", "καθιέρωσαν", "καθιέρωνα", "καθιέρωνες", "καθιέρωνε", "καθιερώναμε", "καθιερώνατε", "καθιέρωναν", "καθιέρωνε", "καθιερώνετε", "καθιέρωσε", "καθιερώστε"]}
{"verb": "καθίζω", "eng": "reassure", "futurum": "θα καθίσω", "aorist": "κάθισα", "paradigm": ["καθίζω", "καθίζεις", "καθίζει", "καθίζουμε", "καθίζετε", "καθίζουν", "θα καθίσω", "θα καθίσεις", "θα καθίσει", "θα καθίσουμε", "θα καθίσετε", "θα καθίσουν", "κάθισα", "κάθισες", "κάθισε", "καθίσαμε", "καθίσατε", "κάθισαν", "κάθιζα", "κάθιζες", "κάθιζε", "καθίζαμε", "καθίζατε", "κάθιζαν", "κάθιζε", "καθίζετε", "κάθισε", "καθίστε"]}
{"verb": "καθιστώ", "eng": "make", "futurum": "θα καταστήσω", "aorist": "κατέστησα", "paradigm": ["καθιστώ", "καθιστάς", "καθιστά", "καθιστούμε", "καθιστάτε", "καθιστούν", "θα καταστήσω", "θα καταστήσεις", "θα καταστήσει", "θα καταστήσουμε", "θα καταστήσετε", "θα καταστήσουν", "κατέστησα", "κατέστησες", "κατέστησε", "καταστήσαμε", "καταστήσατε", "κατέστησαν", "καθιστούσα", "καθιστούσες", "καθιστούσε", "καθιστούσαμε", "καθιστούσατε", "καθιστούσαν", "—", "καθιστάτε", "—", "καθιστήστε"]}
{"verb": "καθοδηγώ", "eng": "guide", "futurum": "θα καθοδηγήσω", "aorist": "καθοδήγησα", "paradigm": ["καθοδηγώ", "καθοδηγείς", "καθοδηγεί", "καθοδηγούμε", "καθοδηγείτε", "καθοδηγούν", "θα καθοδηγήσω", "θα καθοδηγήσεις", "θα καθοδηγήσει", "θα καθοδηγήσουμε", "θα καθοδηγήσετε", "θα καθοδηγήσουν", "καθοδήγησα", "καθοδήγησες", "καθοδήγησε", "καθοδηγήσαμε", "καθοδηγήσατε", "καθοδήγησα", "καθοδηγούσα", "καθοδηγούσες", "καθοδηγούσε", "καθοδηγούσαμε", "καθοδηγούσατε", "καθοδηγούσαν", "καθοδήγσου", "καθοδηγήστε", "να καθοδηγείς", "καθοδηγείτε"]}
{"verb": "καθολικεύομαι", "eng": "reassure", "futurum": "θα καθολικευτώ", "aorist": "καθολικεύτηκα", "paradigm": ["καθολικεύομαι", "καθολικεύεσαι", "καθολικεύεται", "καθολικευόμαστε", "καθολικεύεστε", "καθολικεύονται", "θα καθολικευτώ", "θα καθολικευτείς", "θα καθολικευτεί", "θα καθολικευτούμε", "θα καθολικευτείτε", "θα καθολικευτούν", "καθολικεύτηκα", "καθολικεύτηκες", "καθολικεύτηκε", "καθολικευτήκαμε", "καθολικευτήκατε", "καθολικεύτηκαν", "καθολικευόμουν", "καθολικευόσουν", "καθολικευόταν", "καθολικευόμαστε", "καθολικευόσαστε", "καθολικεύονταν", "καθολικεύου", "καθολικεύεστε", "καθολικεύσου", "καθολικευτείτε"]}
{"verb": "καθολικεύω", "eng": "reassure", "futurum": "θα καθολικεύσω", "aorist": "καθολίκευσα", "paradigm": ["καθολικεύω", "καθολικεύεις", "καθολικεύει", "καθολικεύουμε", "καθολικεύετε", "καθολικεύουν", "θα καθολικεύσω", "θα καθολικεύσεις", "θα καθολικεύσει", "θα καθολικεύσουμε", "θα καθολικεύσετε", "θα καθολικεύσουν", "καθολίκευσα", "καθολίκευσες", "καθολίκευσε", "καθολικεύσαμε", "καθολικεύσατε", "καθολίκευσαν", "καθολίκευα", "καθολίκευες", "καθολίκευε", "καθολικεύαμε", "καθολικεύατε", "καθολίκευαν", "καθολίκευε", "καθολικεύετε", "καθολίκευσε", "καθολικεύστε"]}
{"verb": "κάθομαι", "eng": "sit", "futurum": "θα κάτσω", "aorist": "κάθισα", "paradigm": ["κάθομαι", "κάθεσαι", "κάθεται", "καθόμαστε", "κάθεστε", "κάθονται", "θα κάτσω", "θα κάτσεις", "θα κάτσει", "θα κάτσουμε", "θα κάτσετε", "θα κάτσουν", "κάθισα", "κάθισες", "κάθισε", "καθίσαμε", "καθίσατε", "κάθισα", "καθόμουν", "καθόσουν", "καθόταν", "καθόμαστε", "καθόσαστε", "κάθονταν", "κάτσε", "καθίστε", "να κάθεσαι", "κάθεστε"]}
{"verb": "καθορίζω", "eng": "determine", "futurum": "θα καθορίσω", "aorist": "καθόρισα", "paradigm": ["καθορίζω", "καθορίζεις", "καθορίζει", "καθορίζουμε", "καθορίζετε", "καθορίζουν", "θα καθορίσω", "θα καθορίσεις", "θα καθορίσει", "θα καθορίσουμε", "θα καθορίσετε", "θα καθορίσουν", "καθόρισα", "καθόρισες", "καθόρισε", "καθορίσαμε", "καθορίσατε", "καθόρισαν", "καθόριζα", "καθόριζες", "καθόριζε", "καθορίζαμε", "καθορίζατε", "καθόριζαν", "καθόριζε", "καθορίζετε", "καθόρισε", "καθορίστε"]}
{"verb": "καθοσιώνω", "eng": "satisfy", "futurum": "θα καθοσιώσω", "aorist": "καθοσίωσα", "paradigm": ["καθοσιώνω", "καθοσιώνεις", "καθοσιώνει", "καθοσιώνουμε", "καθοσιώνετε", "καθοσιώνουν", "θα καθοσιώσω", "θα καθοσιώσεις", "θα καθοσιώσει", "θα καθοσιώσουμε", "θα καθοσιώσετε", "θα καθοσιώσουν", "καθοσίωσα", "καθοσίωσες", "καθοσίωσε", "καθοσιώσαμε", "καθοσιώσατε", "καθοσίωσαν", "καθοσίωνα", "καθοσίωνες", "καθοσίωνε", "καθοσιώναμε", "καθοσιώνατε", "καθοσίωναν", "καθοσίωνε", "καθοσιώνετε", "καθοσίωσε", "καθοσιώστε"]}
{"verb": "καθρεφτίζομαι", "eng": "be reflected", "futurum": "θα καθρεφτιστώ", "aorist": "καθρεφτίστηκα", "paradigm": ["καθρεφτίζομαι", "καθρεφτίζεσαι", "καθρεφτίζεται", "καθρεφτιζόμαστε", "καθρεφτίζεστε", "καθρεφτίζονται", "θα καθρεφτιστώ", "θα καθρεφτιστείς", "θα καθρεφτιστεί", "θα καθρεφτιστούμε", "θα καθρεφτιστείτε", "θα καθρεφτιστούν", "καθρεφτίστηκα", "καθρεφτίστηκες", "καθρεφτίστηκε", "καθρεφτιστήκαμε", "καθρεφτιστήκατε", "καθρεφτίστηκα", "καθρεφτιζόμουν", "καθρεφτιζόσουν", "καθρεφτιζόταν", "καθρεφτιζόμαστε", "καθρεφτιζόσαστε", "καθρεφτίζονταν", "καθρεφτίσου", "καθρεφτιστείτε", "να καθρεφτίζεσαι", "καθρεφτίζεστε"]}
{"verb": "καθρεφτίζω", "eng": "mirror", "futurum": "θα καθρεφτίσω", "aorist": "καθρέφτισα", "paradigm": ["καθρεφτίζω", "καθρεφτίζεις", "καθρεφτίζει", "καθρεφτίζουμε", "καθρεφτίζετε", "καθρεφτίζουν", "θα καθρεφτίσω", "θα καθρεφτίσεις", "θα καθρεφτίσει", "θα καθρεφτίσουμε", "θα καθρεφτίσετε", "θα καθρεφτίσουν", "καθρέφτισα", "καθρέφτισες", "καθρέφτισε", "καθρεφτίσαμε", "καθρεφτίσατε", "καθρέφτισαν", "καθρέφτιζα", "καθρέφτιζες", "καθρέφτιζε", "καθρεφτίζαμε", "καθρεφτίζατε", "καθρέφτιζαν", "καθρέφτιζε", "καθρεφτίζετε", "καθρέφτισε", "καθρεφτίστε"]}
{"verb": "καθυβρίζω", "eng": "mirror", "futurum": "θα καθυβρίσω", "aorist": "καθύβρισα", "paradigm": ["καθυβρίζω", "καθυβρίζεις", "καθυβρίζει", "καθυβρίζουμε", "καθυβρίζετε", "καθυβρίζουν", "θα καθυβρίσω", "θα καθυβρίσεις", "θα καθυβρίσει", "θα καθυβρίσουμε", "θα καθυβρίσετε", "θα καθυβρίσουν", "καθύβρισα", "καθύβρισες", "καθύβρισε", "καθυβρίσαμε", "καθυβρίσατε", "καθύβρισαν", "καθύβριζα", "καθύβριζες", "καθύβριζε", "καθυβρίζαμε", "καθυβρίζατε", "καθύβριζαν", "καθύβριζε", "καθυβρίζετε", "καθύβρισε", "καθυβρίστε"]}
{"verb": "καθυποτάζω", "eng": "subjugate", "futurum": "θα καθυποτάσω", "aorist": "καθυπότασα", "paradigm": ["καθυποτάζω", "καθυποτάζεις", "καθυποτάζει", "καθυποτάζουμε", "καθυποτάζετε", "καθυποτάζουν", "θα καθυποτάσω", "θα καθυποτάσεις", "θα καθυποτάσει", "θα καθυποτάσουμε", "θα καθυποτάσετε", "θα καθυποτάσουν", "καθυπότασα", "καθυπότασες", "καθυπότασε", "καθυποτάσαμε", "καθυποτάσατε", "καθυπότασαν", "καθυπόταζα", "καθυπόταζες", "καθυπόταζε", "καθυποτάζαμε", "καθυποτάζατε", "καθυπόταζαν", "καθυπόταζε", "καθυποτάζετε", "καθυπότασε", "καθυποτάστε"]}
{"verb": "καθυποχρεώνω", "eng": "subjugate", "futurum": "θα καθυποχρεώσω", "aorist": "καθυποχρέωσα", "paradigm": ["καθυποχρεώνω", "καθυποχρεώνεις", "καθυποχρεώνει", "καθυποχρεώνουμε", "καθυποχρεώνετε", "καθυποχρεώνουν", "θα καθυποχρεώσω", "θα καθυποχρεώσεις", "θα καθυποχρεώσει", "θα καθυποχρεώσουμε", "θα καθυποχρεώσετε", "θα καθυποχρεώσουν", "καθυποχρέωσα", "καθυποχρέωσες", "καθυποχρέωσε", "καθυποχρεώσαμε", "καθυποχρεώσατε", "καθυποχρέωσαν", "καθυποχρέωνα", "καθυποχρέωνες", "καθυποχρέωνε", "καθυποχρεώναμε", "καθυποχρεώνατε", "καθυποχρέωναν", "καθυποχρέωνε", "καθυποχρεώνετε", "καθυποχρέωσε", "καθυποχρεώστε"]}
{"verb": "καθυστερώ", "eng": "delay", "futurum": "θα καθυστερήσω", "aorist": "καθυστερησα", "paradigm": ["καθυστερώ", "καθυστερείς", "καθυστερεί", "καθυστερούμε", "καθυστερείτε", "καθυστερούν", "θα καθυστερήσω", "θα καθυστερήσεις", "θα καθυστερήσει", "θα καθυστερήσουμε", "θα καθυστερήσετε", "θα καθυστερήσουν", "καθυστερησα", "καθυστερησες", "καθυστερησε", "κάθυστερησαμε", "κάθυστερησατε", "καθυστερησα", "καθυστερούσα", "καθυστερούσες", "καθυστερούσε", "καθυστερούσαμε", "καθυστερούσατε", "καθυστερούσαν", "καθυστέρσου", "καθυστερήστε", "να καθυστερείς", "καθυστερείτε"]}
{"verb": "καίγομαι", "eng": "be burned", "futurum": "θα καώ", "aorist": "κάηκα", "paradigm": ["καίγομαι", "καίγεσαι", "καίγεται", "καιγόμαστε", "καίγεστε", "καίγονται", "θα καώ", "θα καείς", "θα καεί", "θα καούμε", "θα καείτε", "θα καούν", "κάηκα", "κάηκες", "κάηκε", "καήκαμε", "καήκατε", "κάηκα", "καιγόμουν", "καιγόσουν", "καιγόταν", "καιγόμαστε", "καιγόσαστε", "καίγονταν", "κάσου", "καείτε", "να καίγεσαι", "καίγεστε"]}
{"verb": "καίγω", "eng": "do", "futurum": "θα κάψω", "aorist": "έκαψα", "paradigm": ["καίγω", "καίγεις", "καίγει", "καίγουμε", "καίγετε", "καίγουν", "θα κάψω", "θα κάψεις", "θα κάψει", "θα κάψουμε", "θα κάψετε", "θα κάψουν", "έκαψα", "έκαψες", "έκαψε", "κάψαμε", "κάψατε", "έκαψαν", "έκαιγα", "έκαιγες", "έκαιγε", "καίγαμε", "καίγατε", "καίγαν", "καίγε", "καίτε", "έκαψε", "κάψτε"]}
{"verb": "καιροσκοπώ", "eng": "subjugate", "futurum": "θα καιροσκοπήσω", "aorist": "καιροσκόπησα", "paradigm": ["καιροσκοπώ", "καιροσκοπείς", "καιροσκοπεί", "καιροσκοπούμε", "καιροσκοπείτε", "καιροσκοπούν", "θα καιροσκοπήσω", "θα καιροσκοπήσεις", "θα καιροσκοπήσει", "θα καιροσκοπήσουμε", "θα καιροσκοπήσετε", "θα καιροσκοπήσουν", "καιροσκόπησα", "καιροσκόπησες", "καιροσκόπησε", "καιροσκοπήσαμε", "καιροσκοπήσατε", "καιροσκόπησαν", "καιροσκοπούσα", "καιροσκοπούσες", "καιροσκοπούσε", "καιροσκοπούσαμε", "καιροσκοπούσατε", "καιροσκοπούσαν", "καιροσκόπει", "καιροσκοπείτε", "καιροσκόπησε", "καιροσκοπήστε"]}
{"verb": "καίω", "eng": "burn", "futurum": "θα κάψω", "aorist": "έκαψα", "paradigm": ["καίω", "καις", "καίει", "καίμε", "καίτε", "καιν", "θα κάψω", "θα κάψεις", "θα κάψει", "θα κάψουμε", "θα κάψετε", "θα κάψουν", "έκαψα", "έκαψες", "έκαψε", "κάψαμε", "κάψατε", "έκαψαν", "έκαιγα", "έκαιγες", "έκαιγε", "καίγαμε", "καίγατε", "έκαιγαν", "καίγε", "καίτε", "κάψε", "κάψτε"]}
{"verb": "κακαδιάζω", "eng": "subjugate", "futurum": "θα κακαδιάσω", "aorist": "κακάδιασα", "paradigm": ["κακαδιάζω", "κακαδιάζεις", "κακαδιάζει", "κακαδιάζουμε", "κακαδιάζετε", "κακαδιάζουν", "θα κακαδιάσω", "θα κακαδιάσεις", "θα κακαδιάσει", "θα κακαδιάσουμε", "θα κακαδιάσετε", "θα κακαδιάσουν", "κακάδιασα", "κακάδιασες", "κακάδιασε", "κακαδιάσαμε", "κακαδιάσατε", "κακάδιασαν", "κακάδιαζα", "κακάδιαζες", "κακάδιαζε", "κακαδιάζαμε", "κακαδιάζατε", "κακάδιαζαν", "κακάδιαζε", "κακαδιάζετε", "κακάδιασε", "κακαδιάστε"]}
{"verb": "κακαρίζω", "eng": "cackle", "futurum": "θα κακαρίσω", "aorist": "κακάρισα", "paradigm": ["κακαρίζω", "κακαρίζεις", "κακαρίζει", "κακαρίζουμε", "κακαρίζετε", "κακαρίζουν", "θα κακαρίσω", "θα κακαρίσεις", "θα κακαρίσει", "θα κακαρίσουμε", "θα κακαρίσετε", "θα κακαρίσουν", "κακάρισα", "κακάρισες", "κακάρισε", "κακαρίσαμε", "κακαρίσατε", "κακάρισαν", "κακάριζα", "κακάριζες", "κακάριζε", "κακαρίζαμε", "κακαρίζατε", "κακάριζαν", "κακάριζε", "κακαρίζετε", "κακάρισε", "κακαρίστε"]}
{"verb": "κακίζω", "eng": "cackle", "futurum": "θα κακίσω", "aorist": "κάκισα", "paradigm": ["κακίζω", "κακίζεις", "κακίζει", "κακίζουμε", "κακίζετε", "κακίζουν", "θα κακίσω", "θα κακίσεις", "θα κακίσει", "θα κακίσουμε", "θα κακίσετε", "θα κακίσουν", "κάκισα", "κάκισες", "κάκισε", "κακίσαμε", "κακίσατε", "κάκισαν", "κάκιζα", "κάκιζες", "κάκιζε", "κακίζαμε", "κακίζατε", "κάκιζαν", "κάκιζε", "κακίζετε", "κάκισε", "κακίστε"]}
{"verb": "κακογαμώ", "eng": "do", "futurum": "θα κακογαμήσω", "aorist": "κακογάμησα", "paradigm": ["κακογαμώ", "κακογαμάς", "κακογαμά", "κακογαμούμε", "κακογαμάτε", "κακογαμούν", "θα κακογαμήσω", "θα κακογαμήσεις", "θα κακογαμήσει", "θα κακογαμήσουμε", "θα κακογαμήσετε", "θα κακογαμήσουν", "κακογάμησα", "κακογάμησες", "κακογάμησε", "κακογαμήσαμε", "κακογαμήσατε", "κακογάμησαν", "κακογαμούσα", "κακογαμούσες", "κακογαμούσε", "κακογαμούσαμε", "κακογαμούσατε", "κακογαμούσαν", "κακογάμα", "κακογαμάτε", "κακογάμησε", "κακογαμήστε"]}
{"verb": "κακογράφω", "eng": "do", "futurum": "θα κακογράψω", "aorist": "έκακογραψα", "paradigm": ["κακογράφω", "κακογράφεις", "κακογράφει", "κακογράφουμε", "κακογράφετε", "κακογράφουν", "θα κακογράψω", "θα κακογράψεις", "θα κακογράψει", "θα κακογράψουμε", "θα κακογράψετε", "θα κακογράψουν", "έκακογραψα", "έκακογραψες", "έκακογραψε", "κακογράψαμε", "κακογράψατε", "έκακογραψαν", "έκακογραφα", "έκακογραφες", "έκακογραφε", "κακογράφαμε", "κακογράφατε", "έκακογραφαν", "κακογράφε", "κακογράφετε", "κακογράψε", "κακογράψτε"]}
{"verb": "κακοθανατίζω", "eng": "cackle", "futurum": "θα κακοθανατίσω", "aorist": "κακοθανάτισα", "paradigm": ["κακοθανατίζω", "κακοθανατίζεις", "κακοθανατίζει", "κακοθανατίζουμε", "κακοθανατίζετε", "κακοθανατίζουν", "θα κακοθανατίσω", "θα κακοθανατίσεις", "θα κακοθανατίσει", "θα κακοθανατίσουμε", "θα κακοθανατίσετε", "θα κακοθανατίσουν", "κακοθανάτισα", "κακοθανάτισες", "κακοθανάτισε", "κακοθανατίσαμε", "κακοθανατίσατε", "κακοθανάτισαν", "κακοθανάτιζα", "κακοθανάτιζες", "κακοθανάτιζε", "κακοθανατίζαμε", "κακοθανατίζατε", "κακοθανάτιζαν", "κακοθανάτιζε", "κακοθανατίζετε", "κακοθανάτισε", "κακοθανατίστε"]}
{"verb": "κακοκαρδίζω", "eng": "cackle", "futurum": "θα κακοκαρδίσω", "aorist": "κακοκάρδισα", "paradigm": ["κακοκαρδίζω", "κακοκαρδίζεις", "κακοκαρδίζει", "κακοκαρδίζουμε", "κακοκαρδίζετε", "κακοκαρδίζουν", "θα κακοκαρδίσω", "θα κακοκαρδίσεις", "θα κακοκαρδίσει", "θα κακοκαρδίσουμε", "θα κακοκαρδίσετε", "θα κακοκαρδίσουν", "κακοκάρδισα", "κακοκάρδισες", "κακοκάρδισε", "κακοκαρδίσαμε", "κακοκαρδίσατε", "κακοκάρδισαν", "κακοκάρδιζα", "κακοκάρδιζες", "κακοκάρδιζε", "κακοκαρδίζαμε", "κακοκαρδίζατε", "κακοκάρδιζαν", "κακοκάρδιζε", "κακοκαρδίζετε", "κακοκάρδισε", "κακοκαρδίστε"]}
{"verb": "κακολογιάζω", "eng": "cackle", "futurum": "θα κακολογιάσω", "aorist": "κακολόγιασα", "paradigm": ["κακολογιάζω", "κακολογιάζεις", "κακολογιάζει", "κακολογιάζουμε", "κακολογιάζετε", "κακολογιάζουν", "θα κακολογιάσω", "θα κακολογιάσεις", "θα κακολογιάσει", "θα κακολογιάσουμε", "θα κακολογιάσετε", "θα κακολογιάσουν", "κακολόγιασα", "κακολόγιασες", "κακολόγιασε", "κακολογιάσαμε", "κακολογιάσατε", "κακολόγιασαν", "κακολόγιαζα", "κακολόγιαζες", "κακολόγιαζε", "κακολογιάζαμε", "κακολογιάζατε", "κακολόγιαζαν", "κακολόγιαζε", "κακολογιάζετε", "κακολόγιασε", "κακολογιάστε"]}
{"verb": "κακοπερνώ", "eng": "cackle", "futurum": "θα κακοπεράσω", "aorist": "κακοπέρασα", "paradigm": ["κακοπερνώ", "κακοπερνάς", "κακοπερνά", "κακοπερνούμε", "κακοπερνάτε", "κακοπερνούν", "θα κακοπεράσω", "θα κακοπεράσεις", "θα κακοπεράσει", "θα κακοπεράσουμε", "θα κακοπεράσετε", "θα κακοπεράσουν", "κακοπέρασα", "κακοπέρασες", "κακοπέρασε", "κακοπεράσαμε", "κακοπεράσατε", "κακοπέρασαν", "κακοπερνούσα", "κακοπερνούσες", "κακοπερνούσε", "κακοπερνούσαμε", "κακοπερνούσατε", "κακοπερνούσαν", "κακοπέρνα", "κακοπερνάτε", "κακοπέρασε", "κακοπεράστε"]}
{"verb": "κακοπληρώνω", "eng": "detain", "futurum": "θα κακοπληρώσω", "aorist": "κακοπλήρωσα", "paradigm": ["κακοπληρώνω", "κακοπληρώνεις", "κακοπληρώνει", "κακοπληρώνουμε", "κακοπληρώνετε", "κακοπληρώνουνε", "θα κακοπληρώσω", "θα κακοπληρώσεις", "θα κακοπληρώσει", "θα κακοπληρώσουμε", "θα κακοπληρώσετε", "θα κακοπληρώσουνε", "κακοπλήρωσα", "κακοπλήρωσες", "κακοπλήρωσε", "κακοπληρώσαμε", "κακοπληρώσατε", "κακοπλήρωσαν", "κακοπλήρωνα", "κακοπλήρωνες", "κακοπλήρωνε", "κακοπληρώναμε", "κακοπληρώνατε", "κακοπλήρωναν", "κακοπλήρωνε", "κακοπληρώνετε", "κακοπλήρωσε", "κακοπληρώστε"]}
{"verb": "κακοποιούμαι", "eng": "cackle", "futurum": "θα κακοποιηθώ", "aorist": "κακοποιήθηκα", "paradigm": ["κακοποιούμαι", "κακοποιείσαι", "κακοποιείται", "κακοποιούμαστε", "κακοποιείστε", "κακοποιούνται", "θα κακοποιηθώ", "θα κακοποιηθείς", "θα κακοποιηθεί", "θα κακοποιηθούμε", "θα κακοποιηθείτε", "θα κακοποιηθούν", "κακοποιήθηκα", "κακοποιήθηκες", "κακοποιήθηκε", "κακοποιηθήκαμε", "κακοποιηθήκατε", "κακοποιήθηκαν", "κακοποιούμουν", "κακοποιούσουν", "κακοποιούνταν", "κακοποιούμαστε", "κακοποιούσαστε", "κακοποιούνταν", "-", "-", "κακοποιήσου", "κακοποιηθείτε"]}
{"verb": "κακοποιώ", "eng": "illtreat", "futurum": "θα κακοποιήσω", "aorist": "κακοποίησα", "paradigm": ["κακοποιώ", "κακοποιείς", "κακοποιεί", "κακοποιούμε", "κακοποιείτε", "κακοποιούν", "θα κακοποιήσω", "θα κακοποιήσεις", "θα κακοποιήσει", "θα κακοποιήσουμε", "θα κακοποιήσετε", "θα κακοποιήσουν", "κακοποίησα", "κακοποίησες", "κακοποίησε", "κακοποιήσαμε", "κακοποιήσατε", "κακοποίησα", "κακοποιούσα", "κακοποιούσες", "κακοποιούσε", "κακοποιούσαμε", "κακοποιούσατε", "κακοποιούσαν", "κακοποίσου", "κακοποιήστε", "να κακοποιείς", "κακοποιείτε"]}
{"verb": "κακοστομαχιάζω", "eng": "cackle", "futurum": "θα κακοστομαχιάσω", "aorist": "κακοστομάχιασα", "paradigm": ["κακοστομαχιάζω", "κακοστομαχιάζεις", "κακοστομαχιάζει", "κακοστομαχιάζουμε", "κακοστομαχιάζετε", "κακοστομαχιάζουν", "θα κακοστομαχιάσω", "θα κακοστομαχιάσεις", "θα κακοστομαχιάσει", "θα κακοστομαχιάσουμε", "θα κακοστομαχιάσετε", "θα κακοστομαχιάσουν", "κακοστομάχιασα", "κακοστομάχιασες", "κακοστομάχιασε", "κακοστομαχιάσαμε", "κακοστομαχιάσατε", "κακοστομάχιασαν", "κακοστομάχιαζα", "κακοστομάχιαζες", "κακοστομάχιαζε", "κακοστομαχιάζαμε", "κακοστομαχιάζατε", "κακοστομάχιαζαν", "κακοστομάχιαζε", "κακοστομαχιάζετε", "κακοστομάχιασε", "κακοστομαχιάστε"]}
{"verb": "κακοσυνηθίζω", "eng": "cackle", "futurum": "θα κακοσυνηθίσω", "aorist": "κακοσυνήθισα", "paradigm": ["κακοσυνηθίζω", "κακοσυνηθίζεις", "κακοσυνηθίζει", "κακοσυνηθίζουμε", "κακοσυνηθίζετε", "κακοσυνηθίζουν", "θα κακοσυνηθίσω", "θα κακοσυνηθίσεις", "θα κακοσυνηθίσει", "θα κακοσυνηθίσουμε", "θα κακοσυνηθίσετε", "θα κακοσυνηθίσουν", "κακοσυνήθισα", "κακοσυνήθισες", "κακοσυνήθισε", "κακοσυνηθίσαμε", "κακοσυνηθίσατε", "κακοσυνήθισαν", "κακοσυνήθιζα", "κακοσυνήθιζες", "κακοσυνήθιζε", "κακοσυνηθίζαμε", "κακοσυνηθίζατε", "κακοσυνήθιζαν", "κακοσυνήθιζε", "κακοσυνηθίζετε", "κακοσυνήθισε", "κακοσυνηθίστε"]}
{"verb": "κακοτυχίζω", "eng": "cackle", "futurum": "θα κακοτυχίσω", "aorist": "κακοτύχισα", "paradigm": ["κακοτυχίζω", "κακοτυχίζεις", "κακοτυχίζει", "κακοτυχίζουμε", "κακοτυχίζετε", "κακοτυχίζουν", "θα κακοτυχίσω", "θα κακοτυχίσεις", "θα κακοτυχίσει", "θα κακοτυχίσουμε", "θα κακοτυχίσετε", "θα κακοτυχίσουν", "κακοτύχισα", "κακοτύχισες", "κακοτύχισε", "κακοτυχίσαμε", "κακοτυχίσατε", "κακοτύχισαν", "κακοτύχιζα", "κακοτύχιζες", "κακοτύχιζε", "κακοτυχίζαμε", "κακοτυχίζατε", "κακοτύχιζαν", "κακοτύχιζε", "κακοτυχίζετε", "κακοτύχισε", "κακοτυχίστε"]}
{"verb": "κακοφορμίζω", "eng": "cackle", "futurum": "θα κακοφορμίσω", "aorist": "κακοφόρμισα", "paradigm": ["κακοφορμίζω", "κακοφορμίζεις", "κακοφορμίζει", "κακοφορμίζουμε", "κακοφορμίζετε", "κακοφορμίζουν", "θα κακοφορμίσω", "θα κακοφορμίσεις", "θα κακοφορμίσει", "θα κακοφορμίσουμε", "θα κακοφορμίσετε", "θα κακοφορμίσουν", "κακοφόρμισα", "κακοφόρμισες", "κακοφόρμισε", "κακοφορμίσαμε", "κακοφορμίσατε", "κακοφόρμισαν", "κακοφόρμιζα", "κακοφόρμιζες", "κακοφόρμιζε", "κακοφορμίζαμε", "κακοφορμίζατε", "κακοφόρμιζαν", "κακοφόρμιζε", "κακοφορμίζετε", "κακοφόρμισε", "κακοφορμίστε"]}
{"verb": "κακοχρονίζω", "eng": "curse", "futurum": "θα κακοχρονίσω", "aorist": "κακοχρόνισα", "paradigm": ["κακοχρονίζω", "κακοχρονίζεις", "κακοχρονίζει", "κακοχρονίζουμε", "κακοχρονίζετε", "κακοχρονίζουν", "θα κακοχρονίσω", "θα κακοχρονίσεις", "θα κακοχρονίσει", "θα κακοχρονίσουμε", "θα κακοχρονίσετε", "θα κακοχρονίσουν", "κακοχρόνισα", "κακοχρόνισες", "κακοχρόνισε", "κακοχρονίσαμε", "κακοχρονίσατε", "κακοχρόνισαν", "κακοχρόνιζα", "κακοχρόνιζες", "κακοχρόνιζε", "κακοχρονίζαμε", "κακοχρονίζατε", "κακοχρόνιζαν", "κακοχρόνιζε", "κακοχρονίζετε", "κακοχρόνισε", "κακοχρονίστε"]}
{"verb": "κακοψήνομαι", "eng": "curse", "futurum": "θα κακοψηθώ", "aorist": "κακοψήθηκα", "paradigm": ["κακοψήνομαι", "κακοψήνεσαι", "κακοψήνεται", "κακοψηνόμαστε", "κακοψήνεστε", "κακοψήνονται", "θα κακοψηθώ", "θα κακοψηθείς", "θα κακοψηθεί", "θα κακοψηθούμε", "θα κακοψηθείτε", "θα κακοψηθούν", "κακοψήθηκα", "κακοψήθηκες", "κακοψήθηκε", "κακοψηθήκαμε", "κακοψηθήκατε", "κακοψήθηκαν", "κακοψηνόμουν", "κακοψηνόσουν", "κακοψηνόταν", "κακοψηνόμαστε", "κακοψηνόσαστε", "κακοψήνονταν", "κακοψήνου", "κακοψήνεστε", "κακοψήσου", "κακοψηθείτε"]}
{"verb": "κακοψήνω", "eng": "curse", "futurum": "θα κακοψήσω", "aorist": "κακοέψησα", "paradigm": ["κακοψήνω", "κακοψήνεις", "κακοψήνει", "κακοψήνουμε", "κακοψήνετε", "κακοψήνουν", "θα κακοψήσω", "θα κακοψήσεις", "θα κακοψήσει", "θα κακοψήσουμε", "θα κακοψήσετε", "θα κακοψήσουν", "κακοέψησα", "κακοέψησες", "κακοέψησε", "κακοψήσαμε", "κακοψήσατε", "κακοέψησαν", "κακοέψηνα", "κακοέψηνες", "κακοέψηνε", "κακοψήναμε", "κακοψήνατε", "κακοέψηναν", "κακόψηνε", "κακοψήνετε", "κακόψησε", "κακοψήστε"]}
{"verb": "καλαθιάζω", "eng": "curse", "futurum": "θα καλαθιάσω", "aorist": "καλάθιασα", "paradigm": ["καλαθιάζω", "καλαθιάζεις", "καλαθιάζει", "καλαθιάζουμε", "καλαθιάζετε", "καλαθιάζουν", "θα καλαθιάσω", "θα καλαθιάσεις", "θα καλαθιάσει", "θα καλαθιάσουμε", "θα καλαθιάσετε", "θα καλαθιάσουν", "καλάθιασα", "καλάθιασες", "καλάθιασε", "καλαθιάσαμε", "καλαθιάσατε", "καλάθιασαν", "καλάθιαζα", "καλάθιαζες", "καλάθιαζε", "καλαθιάζαμε", "καλαθιάζατε", "καλάθιαζαν", "καλάθιαζε", "καλαθιάζετε", "καλάθιασε", "καλαθιάστε"]}
{"verb": "καλαμπουρίζω", "eng": "curse", "futurum": "θα καλαμπουρίσω", "aorist": "καλαμπούρισα", "paradigm": ["καλαμπουρίζω", "καλαμπουρίζεις", "καλαμπουρίζει", "καλαμπουρίζουμε", "καλαμπουρίζετε", "καλαμπουρίζουν", "θα καλαμπουρίσω", "θα καλαμπουρίσεις", "θα καλαμπουρίσει", "θα καλαμπουρίσουμε", "θα καλαμπουρίσετε", "θα καλαμπουρίσουν", "καλαμπούρισα", "καλαμπούρισες", "καλαμπούρισε", "καλαμπουρίσαμε", "καλαμπουρίσατε", "καλαμπούρισαν", "καλαμπούριζα", "καλαμπούριζες", "καλαμπούριζε", "καλαμπουρίζαμε", "καλαμπουρίζατε", "καλαμπούριζαν", "καλαμπούριζε", "καλαμπουρίζετε", "καλαμπούρισε", "καλαμπουρίστε"]}
{"verb": "καλαφατίζω", "eng": "caulk", "futurum": "θα καλαφατίσω", "aorist": "καλαφάτισα", "paradigm": ["καλαφατίζω", "καλαφατίζεις", "καλαφατίζει", "καλαφατίζουμε", "καλαφατίζετε", "καλαφατίζουν", "θα καλαφατίσω", "θα καλαφατίσεις", "θα καλαφατίσει", "θα καλαφατίσουμε", "θα καλαφατίσετε", "θα καλαφατίσουν", "καλαφάτισα", "καλαφάτισες", "καλαφάτισε", "καλαφατίσαμε", "καλαφατίσατε", "καλαφάτισαν", "καλαφάτιζα", "καλαφάτιζες", "καλαφάτιζε", "καλαφατίζαμε", "καλαφατίζατε", "καλαφάτιζαν", "καλαφάτιζε", "καλαφατίζετε", "καλαφάτισε", "καλαφατίστε"]}
{"verb": "καλημερίζω", "eng": "caulk", "futurum": "θα καλημερίσω", "aorist": "καλημέρισα", "paradigm": ["καλημερίζω", "καλημερίζεις", "καλημερίζει", "καλημερίζουμε", "καλημερίζετε", "καλημερίζουν", "θα καλημερίσω", "θα καλημερίσεις", "θα καλημερίσει", "θα καλημερίσουμε", "θα καλημερίσετε", "θα καλημερίσουν", "καλημέρισα", "καλημέρισες", "καλημέρισε", "καλημερίσαμε", "καλημερίσατε", "καλημέρισαν", "καλημέριζα", "καλημέριζες", "καλημέριζε", "καλημερίζαμε", "καλημερίζατε", "καλημέριζαν", "καλημέριζε", "καλημερίζετε", "καλημέρισε", "καλημερίστε"]}
{"verb": "καληνυχτίζω", "eng": "caulk", "futurum": "θα καληνυχτίσω", "aorist": "καληνύχτισα", "paradigm": ["καληνυχτίζω", "καληνυχτίζεις", "καληνυχτίζει", "καληνυχτίζουμε", "καληνυχτίζετε", "καληνυχτίζουν", "θα καληνυχτίσω", "θα καληνυχτίσεις", "θα καληνυχτίσει", "θα καληνυχτίσουμε", "θα καληνυχτίσετε", "θα καληνυχτίσουν", "καληνύχτισα", "καληνύχτισες", "καληνύχτισε", "καληνυχτίσαμε", "καληνυχτίσατε", "καληνύχτισαν", "καληνύχτιζα", "καληνύχτιζες", "καληνύχτιζε", "καληνυχτίζαμε", "καληνυχτίζατε", "καληνύχτιζαν", "καληνύχτιζε", "καληνυχτίζετε", "καληνύχτισε", "καληνυχτίστε"]}
{"verb": "καλησπερίζω", "eng": "caulk", "futurum": "θα καλησπερίσω", "aorist": "καλησπέρισα", "paradigm": ["καλησπερίζω", "καλησπερίζεις", "καλησπερίζει", "καλησπερίζουμε", "καλησπερίζετε", "καλησπερίζουν", "θα καλησπερίσω", "θα καλησπερίσεις", "θα καλησπερίσει", "θα καλησπερίσουμε", "θα καλησπερίσετε", "θα καλησπερίσουν", "καλησπέρισα", "καλησπέρισες", "καλησπέρισε", "καλησπερίσαμε", "καλησπερίσατε", "καλησπέρισαν", "καλησπέριζα", "καλησπέριζες", "καλησπέριζε", "καλησπερίζαμε", "καλησπερίζατε", "καλησπέριζαν", "καλησπέριζε", "καλησπερίζετε", "καλησπέρισε", "καλησπερίστε"]}
{"verb": "καλιγώνω", "eng": "detain", "futurum": "θα καλιγώσω", "aorist": "καλίγωσα", "paradigm": ["καλιγώνω", "καλιγώνεις", "καλιγώνει", "καλιγώνουμε", "καλιγώνετε", "καλιγώνουνε", "θα καλιγώσω", "θα καλιγώσεις", "θα καλιγώσει", "θα καλιγώσουμε", "θα καλιγώσετε", "θα καλιγώσουνε", "καλίγωσα", "καλίγωσες", "καλίγωσε", "καλιγώσαμε", "καλιγώσατε", "καλίγωσαν", "καλίγωνα", "καλίγωνες", "καλίγωνε", "καλιγώναμε", "καλιγώνατε", "καλίγωναν", "καλίγωνε", "καλιγώνετε", "καλίγωσε", "καλιγώστε"]}
{"verb": "καλλιγραφώ", "eng": "caulk", "futurum": "θα καλλιγραφήσω", "aorist": "καλλιγράφησα", "paradigm": ["καλλιγραφώ", "καλλιγραφείς", "καλλιγραφεί", "καλλιγραφούμε", "καλλιγραφείτε", "καλλιγραφούν", "θα καλλιγραφήσω", "θα καλλιγραφήσεις", "θα καλλιγραφήσει", "θα καλλιγραφήσουμε", "θα καλλιγραφήσετε", "θα καλλιγραφήσουν", "καλλιγράφησα", "καλλιγράφησες", "καλλιγράφησε", "καλλιγραφήσαμε", "καλλιγραφήσατε", "καλλιγράφησαν", "καλλιγραφούσα", "καλλιγραφούσες", "καλλιγραφούσε", "καλλιγραφούσαμε", "καλλιγραφούσατε", "καλλιγραφούσαν", "καλλιγράφει", "καλλιγραφείτε", "καλλιγράφησε", "καλλιγραφήστε"]}
{"verb": "καλλιεργώ", "eng": "grow", "futurum": "θα καλλιεργήσω", "aorist": "καλλιέργησα", "paradigm": ["καλλιεργώ", "καλλιεργείς", "καλλιεργεί", "καλλιεργούμε", "καλλιεργείτε", "καλλιεργούν", "θα καλλιεργήσω", "θα καλλιεργήσεις", "θα καλλιεργήσει", "θα καλλιεργήσουμε", "θα καλλιεργήσετε", "θα καλλιεργήσουν", "καλλιέργησα", "καλλιέργησες", "καλλιέργησε", "καλλιεργήσαμε", "καλλιεργήσατε", "καλλιέργησα", "καλλιεργούσα", "καλλιεργούσες", "καλλιεργούσε", "καλλιεργούσαμε", "καλλιεργούσατε", "καλλιεργούσαν", "καλλιέργσου", "καλλιεργήστε", "να καλλιεργείς", "καλλιεργείτε"]}
{"verb": "καλλωπίζω", "eng": "groom", "futurum": "θα καλλωπίσω", "aorist": "καλλώπισα", "paradigm": ["καλλωπίζω", "καλλωπίζεις", "καλλωπίζει", "καλλωπίζουμε", "καλλωπίζετε", "καλλωπίζουν", "θα καλλωπίσω", "θα καλλωπίσεις", "θα καλλωπίσει", "θα καλλωπίσουμε", "θα καλλωπίσετε", "θα καλλωπίσουν", "καλλώπισα", "καλλώπισες", "καλλώπισε", "καλλωπίσαμε", "καλλωπίσατε", "καλλώπισαν", "καλλώπιζα", "καλλώπιζες", "καλλώπιζε", "καλλωπίζαμε", "καλλωπίζατε", "καλλώπιζαν", "καλλώπιζε", "καλλωπίζετε", "καλλώπισε", "καλλωπίστε"]}
{"verb": "καλοβράζω", "eng": "groom", "futurum": "θα καλοβράσω", "aorist": "καλοέβρασα", "paradigm": ["καλοβράζω", "καλοβράζεις", "καλοβράζει", "καλοβράζουμε", "καλοβράζετε", "καλοβράζουν", "θα καλοβράσω", "θα καλοβράσεις", "θα καλοβράσει", "θα καλοβράσουμε", "θα καλοβράσετε", "θα καλοβράσουν", "καλοέβρασα", "καλοέβρασες", "καλοέβρασε", "καλοβράσαμε", "καλοβράσατε", "καλοέβρασαν", "καλοέβραζα", "καλοέβραζες", "καλοέβραζε", "καλοβράζαμε", "καλοβράζατε", "καλοέβραζαν", "καλόβραζε", "καλοβράζετε", "καλόβρασε", "καλοβράστε"]}
{"verb": "καλοζυγίζω", "eng": "groom", "futurum": "θα καλοζυγίσω", "aorist": "καλοζύγισα", "paradigm": ["καλοζυγίζω", "καλοζυγίζεις", "καλοζυγίζει", "καλοζυγίζουμε", "καλοζυγίζετε", "καλοζυγίζουν", "θα καλοζυγίσω", "θα καλοζυγίσεις", "θα καλοζυγίσει", "θα καλοζυγίσουμε", "θα καλοζυγίσετε", "θα καλοζυγίσουν", "καλοζύγισα", "καλοζύγισες", "καλοζύγισε", "καλοζυγίσαμε", "καλοζυγίσατε", "καλοζύγισαν", "καλοζύγιζα", "καλοζύγιζες", "καλοζύγιζε", "καλοζυγίζαμε", "καλοζυγίζατε", "καλοζύγιζαν", "καλοζύγιζε", "καλοζυγίζετε", "καλοζύγισε", "καλοζυγίστε"]}
{"verb": "καλοθανατίζω", "eng": "groom", "futurum": "θα καλοθανατίσω", "aorist": "καλοθανάτισα", "paradigm": ["καλοθανατίζω", "καλοθανατίζεις", "καλοθανατίζει", "καλοθανατίζουμε", "καλοθανατίζετε", "καλοθανατίζουν", "θα καλοθανατίσω", "θα καλοθανατίσεις", "θα καλοθανατίσει", "θα καλοθανατίσουμε", "θα καλοθανατίσετε", "θα καλοθανατίσουν", "καλοθανάτισα", "καλοθανάτισες", "καλοθανάτισε", "καλοθανατίσαμε", "καλοθανατίσατε", "καλοθανάτισαν", "καλοθανάτιζα", "καλοθανάτιζες", "καλοθανάτιζε", "καλοθανατίζαμε", "καλοθανατίζατε", "καλοθανάτιζαν", "καλοθανάτιζε", "καλοθανατίζετε", "καλοθανάτισε", "καλοθανατίστε"]}
{"verb": "καλοκαιριάζω", "eng": "groom", "futurum": "θα καλοκαιριάσω", "aorist": "καλοκαίριασα", "paradigm": ["καλοκαιριάζω", "καλοκαιριάζεις", "καλοκαιριάζει", "καλοκαιριάζουμε", "καλοκαιριάζετε", "καλοκαιριάζουν", "θα καλοκαιριάσω", "θα καλοκαιριάσεις", "θα καλοκαιριάσει", "θα καλοκαιριάσουμε", "θα καλοκαιριάσετε", "θα καλοκαιριάσουν", "καλοκαίριασα", "καλοκαίριασες", "καλοκαίριασε", "καλοκαιριάσαμε", "καλοκαιριάσατε", "καλοκαίριασαν", "καλοκαίριαζα", "καλοκαίριαζες", "καλοκαίριαζε", "καλοκαιριάζαμε", "καλοκαιριάζατε", "καλοκαίριαζαν", "καλοκαίριαζε", "καλοκαιριάζετε", "καλοκαίριασε", "καλοκαιριάστε"]}
{"verb": "καλοκαρδίζω", "eng": "groom", "futurum": "θα καλοκαρδίσω", "aorist": "καλοκάρδισα", "paradigm": ["καλοκαρδίζω", "καλοκαρδίζεις", "καλοκαρδίζει", "καλοκαρδίζουμε", "καλοκαρδίζετε", "καλοκαρδίζουν", "θα καλοκαρδίσω", "θα καλοκαρδίσεις", "θα καλοκαρδίσει", "θα καλοκαρδίσουμε", "θα καλοκαρδίσετε", "θα καλοκαρδίσουν", "καλοκάρδισα", "καλοκάρδισες", "καλοκάρδισε", "καλοκαρδίσαμε", "καλοκαρδίσατε", "καλοκάρδισαν", "καλοκάρδιζα", "καλοκάρδιζες", "καλοκάρδιζε", "καλοκαρδίζαμε", "καλοκαρδίζατε", "καλοκάρδιζαν", "καλοκάρδιζε", "καλοκαρδίζετε", "καλοκάρδισε", "καλοκαρδίστε"]}
{"verb": "καλοκοιτάζω", "eng": "groom", "futurum": "θα καλοκοιτάξω", "aorist": "καλοκοίταξα", "paradigm": ["καλοκοιτάζω", "καλοκοιτάζεις", "καλοκοιτάζει", "καλοκοιτάζουμε", "καλοκοιτάζετε", "καλοκοιτάζουν", "θα καλοκοιτάξω", "θα καλοκοιτάξεις", "θα καλοκοιτάξει", "θα καλοκοιτάξουμε", "θα καλοκοιτάξετε", "θα καλοκοιτάξουν", "καλοκοίταξα", "καλοκοίταξες", "καλοκοίταξε", "καλοκοιτάξαμε", "καλοκοιτάξατε", "καλοκοίταξαν", "καλοκοίταζα", "καλοκοίταζες", "καλοκοίταζε", "καλοκοιτάζαμε", "καλοκοιτάζατε", "καλοκοίταζαν", "καλοκοίταζε", "καλοκοιτάζετε", "καλοκοίταξε", "καλοκοιτάξτε"]}
{"verb": "καλομετρώ", "eng": "do", "futurum": "θα καλομετρήσω", "aorist": "καλομέτρησα", "paradigm": ["καλομετρώ", "καλομετράς", "καλομετρά", "καλομετρούμε", "καλομετράτε", "καλομετρούν", "θα καλομετρήσω", "θα καλομετρήσεις", "θα καλομετρήσει", "θα καλομετρήσουμε", "θα καλομετρήσετε", "θα καλομετρήσουν", "καλομέτρησα", "καλομέτρησες", "καλομέτρησε", "καλομετρήσαμε", "καλομετρήσατε", "καλομέτρησαν", "καλομετρούσα", "καλομετρούσες", "καλομετρούσε", "καλομετρούσαμε", "καλομετρούσατε", "καλομετρούσαν", "καλομέτρα", "καλομετράτε", "καλομέτρησε", "καλομετρήστε"]}
{"verb": "καλοπερνώ", "eng": "groom", "futurum": "θα καλοπεράσω", "aorist": "καλοπέρασα", "paradigm": ["καλοπερνώ", "καλοπερνάς", "καλοπερνά", "καλοπερνούμε", "καλοπερνάτε", "καλοπερνούν", "θα καλοπεράσω", "θα καλοπεράσεις", "θα καλοπεράσει", "θα καλοπεράσουμε", "θα καλοπεράσετε", "θα καλοπεράσουν", "καλοπέρασα", "καλοπέρασες", "καλοπέρασε", "καλοπεράσαμε", "καλοπεράσατε", "καλοπέρασαν", "καλοπερνούσα", "καλοπερνούσες", "καλοπερνούσε", "καλοπερνούσαμε", "καλοπερνούσατε", "καλοπερνούσαν", "καλοπέρνα", "καλοπερνάτε", "καλοπέρασε", "καλοπεράστε"]}
{"verb": "καλοπληρώνω", "eng": "detain", "futurum": "θα καλοπληρώσω", "aorist": "καλοπλήρωσα", "paradigm": ["καλοπληρώνω", "καλοπληρώνεις", "καλοπληρώνει", "καλοπληρώνουμε", "καλοπληρώνετε", "καλοπληρώνουνε", "θα καλοπληρώσω", "θα καλοπληρώσεις", "θα καλοπληρώσει", "θα καλοπληρώσουμε", "θα καλοπληρώσετε", "θα καλοπληρώσουνε", "καλοπλήρωσα", "καλοπλήρωσες", "καλοπλήρωσε", "καλοπληρώσαμε", "καλοπληρώσατε", "καλοπλήρωσαν", "καλοπλήρωνα", "καλοπλήρωνες", "καλοπλήρωνε", "καλοπληρώναμε", "καλοπληρώνατε", "καλοπλήρωναν", "καλοπλήρωνε", "καλοπληρώνετε", "καλοπλήρωσε", "καλοπληρώστε"]}
{"verb": "καλοσκαμνίζω", "eng": "groom", "futurum": "θα καλοσκαμνίσω", "aorist": "καλοσκάμνισα", "paradigm": ["καλοσκαμνίζω", "καλοσκαμνίζεις", "καλοσκαμνίζει", "καλοσκαμνίζουμε", "καλοσκαμνίζετε", "καλοσκαμνίζουν", "θα καλοσκαμνίσω", "θα καλοσκαμνίσεις", "θα καλοσκαμνίσει", "θα καλοσκαμνίσουμε", "θα καλοσκαμνίσετε", "θα καλοσκαμνίσουν", "καλοσκάμνισα", "καλοσκάμνισες", "καλοσκάμνισε", "καλοσκαμνίσαμε", "καλοσκαμνίσατε", "καλοσκάμνισαν", "καλοσκάμνιζα", "καλοσκάμνιζες", "καλοσκάμνιζε", "καλοσκαμνίζαμε", "καλοσκαμνίζατε", "καλοσκάμνιζαν", "καλοσκάμνιζε", "καλοσκαμνίζετε", "καλοσκάμνισε", "καλοσκαμνίστε"]}
{"verb": "καλοστρώνομαι", "eng": "groom", "futurum": "θα καλοστρωθώ", "aorist": "καλοστρώθηκα", "paradigm": ["καλοστρώνομαι", "καλοστρώνεσαι", "καλοστρώνεται", "καλοστρωνόμαστε", "καλοστρώνεστε", "καλοστρώνονται", "θα καλοστρωθώ", "θα καλοστρωθείς", "θα καλοστρωθεί", "θα καλοστρωθούμε", "θα καλοστρωθείτε", "θα καλοστρωθούν", "καλοστρώθηκα", "καλοστρώθηκες", "καλοστρώθηκε", "καλοστρωθήκαμε", "καλοστρωθήκατε", "καλοστρώθηκαν", "καλοστρωνόμουν", "καλοστρωνόσουν", "καλοστρωνόταν", "καλοστρωνόμαστε", "καλοστρωνόσαστε", "καλοστρώνονταν", "καλοστρώνου", "καλοστρώνεστε", "καλοστρώσου", "καλοστρωθείτε"]}
{"verb": "καλοστρώνω", "eng": "detain", "futurum": "θα καλοστρώσω", "aorist": "καλόστρωσα", "paradigm": ["καλοστρώνω", "καλοστρώνεις", "καλοστρώνει", "καλοστρώνουμε", "καλοστρώνετε", "καλοστρώνουνε", "θα καλοστρώσω", "θα καλοστρώσεις", "θα καλοστρώσει", "θα καλοστρώσουμε", "θα καλοστρώσετε", "θα καλοστρώσουνε", "καλόστρωσα", "καλόστρωσες", "καλόστρωσε", "καλοστρώσαμε", "καλοστρώσατε", "καλόστρωσαν", "καλόστρωνα", "καλόστρωνες", "καλόστρωνε", "καλοστρώναμε", "καλοστρώνατε", "καλόστρωναν", "καλόστρωνε", "καλοστρώνετε", "καλόστρωσε", "καλοστρώστε"]}
{"verb": "καλοσυνηθίζω", "eng": "groom", "futurum": "θα καλοσυνηθίσω", "aorist": "καλοσυνήθισα", "paradigm": ["καλοσυνηθίζω", "καλοσυνηθίζεις", "καλοσυνηθίζει", "καλοσυνηθίζουμε", "καλοσυνηθίζετε", "καλοσυνηθίζουν", "θα καλοσυνηθίσω", "θα καλοσυνηθίσεις", "θα καλοσυνηθίσει", "θα καλοσυνηθίσουμε", "θα καλοσυνηθίσετε", "θα καλοσυνηθίσουν", "καλοσυνήθισα", "καλοσυνήθισες", "καλοσυνήθισε", "καλοσυνηθίσαμε", "καλοσυνηθίσατε", "καλοσυνήθισαν", "καλοσυνήθιζα", "καλοσυνήθιζες", "καλοσυνήθιζε", "καλοσυνηθίζαμε", "καλοσυνηθίζατε", "καλοσυνήθιζαν", "καλοσυνήθιζε", "καλοσυνηθίζετε", "καλοσυνήθισε", "καλοσυνηθίστε"]}
{"verb": "καλοταΐζομαι", "eng": "groom", "futurum": "θα καλοταϊστώ", "aorist": "καλοταΐστηκα", "paradigm": ["καλοταΐζομαι", "καλοταΐζεσαι", "καλοταΐζεται", "καλοταϊζόμαστε", "καλοταΐζεστε", "καλοταΐζονται", "θα καλοταϊστώ", "θα καλοταϊστείς", "θα καλοταϊστεί", "θα καλοταϊστούμε", "θα καλοταϊστείτε", "θα καλοταϊστούν", "καλοταΐστηκα", "καλοταΐστηκες", "καλοταΐστηκε", "καλοταϊστήκαμε", "καλοταϊστήκατε", "καλοταΐστηκαν", "καλοταϊζόμουν", "καλοταϊζόσουν", "καλοταϊζόταν", "καλοταϊζόμαστε", "καλοταϊζόσαστε", "καλοταΐζονταν", "καλοταΐζου", "καλοταΐζεστε", "καλοταΐσου", "καλοταϊστείτε"]}
{"verb": "καλοταΐζω", "eng": "gorge", "futurum": "θα καλοταΐσω", "aorist": "καλοτάισα", "paradigm": ["καλοταΐζω", "καλοταΐζεις", "καλοταΐζει", "καλοταΐζουμε", "καλοταΐζετε", "καλοταΐζουν", "θα καλοταΐσω", "θα καλοταΐσεις", "θα καλοταΐσει", "θα καλοταΐσουμε", "θα καλοταΐσετε", "θα καλοταΐσουν", "καλοτάισα", "καλοτάισες", "καλοτάισε", "καλοταΐσαμε", "καλοταΐσατε", "καλοτάισαν", "καλοτάιζα", "καλοτάιζες", "καλοτάιζε", "καλοταΐζαμε", "καλοταΐζατε", "καλοτάιζαν", "καλοτάιζε", "καλοταΐζετε", "καλοτάισε", "καλοταΐστε"]}
{"verb": "καλοτυχίζω", "eng": "gorge", "futurum": "θα καλοτυχίσω", "aorist": "καλοτύχισα", "paradigm": ["καλοτυχίζω", "καλοτυχίζεις", "καλοτυχίζει", "καλοτυχίζουμε", "καλοτυχίζετε", "καλοτυχίζουν", "θα καλοτυχίσω", "θα καλοτυχίσεις", "θα καλοτυχίσει", "θα καλοτυχίσουμε", "θα καλοτυχίσετε", "θα καλοτυχίσουν", "καλοτύχισα", "καλοτύχισες", "καλοτύχισε", "καλοτυχίσαμε", "καλοτυχίσατε", "καλοτύχισαν", "καλοτύχιζα", "καλοτύχιζες", "καλοτύχιζε", "καλοτυχίζαμε", "καλοτυχίζατε", "καλοτύχιζαν", "καλοτύχιζε", "καλοτυχίζετε", "καλοτύχισε", "καλοτυχίστε"]}
{"verb": "καλουπώνω", "eng": "mold", "futurum": "θα καλουπώσω", "aorist": "καλούπωσα", "paradigm": ["καλουπώνω", "καλουπώνεις", "καλουπώνει", "καλουπώνουμε", "καλουπώνετε", "καλουπώνουν", "θα καλουπώσω", "θα καλουπώσεις", "θα καλουπώσει", "θα καλουπώσουμε", "θα καλουπώσετε", "θα καλουπώσουν", "καλούπωσα", "καλούπωσες", "καλούπωσε", "καλουπώσαμε", "καλουπώσατε", "καλούπωσαν", "καλούπωνα", "καλούπωνες", "καλούπωνε", "καλουπώναμε", "καλουπώνατε", "καλούπωναν", "καλούπωνε", "καλουπώνετε", "καλούπωσε", "καλουπώστε"]}
{"verb": "καλοχρονίζω", "eng": "mold", "futurum": "θα καλοχρονίσω", "aorist": "καλοχρόνισα", "paradigm": ["καλοχρονίζω", "καλοχρονίζεις", "καλοχρονίζει", "καλοχρονίζουμε", "καλοχρονίζετε", "καλοχρονίζουν", "θα καλοχρονίσω", "θα καλοχρονίσεις", "θα καλοχρονίσει", "θα καλοχρονίσουμε", "θα καλοχρονίσετε", "θα καλοχρονίσουν", "καλοχρόνισα", "καλοχρόνισες", "καλοχρόνισε", "καλοχρονίσαμε", "καλοχρονίσατε", "καλοχρόνισαν", "καλοχρόνιζα", "καλοχρόνιζες", "καλοχρόνιζε", "καλοχρονίζαμε", "καλοχρονίζατε", "καλοχρόνιζαν", "καλοχρόνιζε", "καλοχρονίζετε", "καλοχρόνισε", "καλοχρονίστε"]}
{"verb": "καλοψήνομαι", "eng": "mold", "futurum": "θα καλοψηθώ", "aorist": "καλοψήθηκα", "paradigm": ["καλοψήνομαι", "καλοψήνεσαι", "καλοψήνεται", "καλοψηνόμαστε", "καλοψήνεστε", "καλοψήνονται", "θα καλοψηθώ", "θα καλοψηθείς", "θα καλοψηθεί", "θα καλοψηθούμε", "θα καλοψηθείτε", "θα καλοψηθούν", "καλοψήθηκα", "καλοψήθηκες", "καλοψήθηκε", "καλοψηθήκαμε", "καλοψηθήκατε", "καλοψήθηκαν", "καλοψηνόμουν", "καλοψηνόσουν", "καλοψηνόταν", "καλοψηνόμαστε", "καλοψηνόσαστε", "καλοψήνονταν", "καλοψήνου", "καλοψήνεστε", "καλοψήσου", "καλοψηθείτε"]}
{"verb": "καλοψήνω", "eng": "mold", "futurum": "θα καλοψήσω", "aorist": "καλοέψησα", "paradigm": ["καλοψήνω", "καλοψήνεις", "καλοψήνει", "καλοψήνουμε", "καλοψήνετε", "καλοψήνουν", "θα καλοψήσω", "θα καλοψήσεις", "θα καλοψήσει", "θα καλοψήσουμε", "θα καλοψήσετε", "θα καλοψήσουν", "καλοέψησα", "καλοέψησες", "καλοέψησε", "καλοψήσαμε", "καλοψήσατε", "καλοέψησαν", "καλοέψηνα", "καλοέψηνες", "καλοέψηνε", "καλοψήναμε", "καλοψήνατε", "καλοέψηναν", "καλόψηνε", "καλοψήνετε", "καλόψησε", "καλοψήστε"]}
{"verb": "καλοψυχίζω", "eng": "mold", "futurum": "θα καλοψυχίσω", "aorist": "καλοψύχισα", "paradigm": ["καλοψυχίζω", "καλοψυχίζεις", "καλοψυχίζει", "καλοψυχίζουμε", "καλοψυχίζετε", "καλοψυχίζουν", "θα καλοψυχίσω", "θα καλοψυχίσεις", "θα καλοψυχίσει", "θα καλοψυχίσουμε", "θα καλοψυχίσετε", "θα καλοψυχίσουν", "καλοψύχισα", "καλοψύχισες", "καλοψύχισε", "καλοψυχίσαμε", "καλοψυχίσατε", "καλοψύχισαν", "καλοψύχιζα", "καλοψύχιζες", "καλοψύχιζε", "καλοψυχίζαμε", "καλοψυχίζατε", "καλοψύχιζαν", "καλοψύχιζε", "καλοψυχίζετε", "καλοψύχισε", "καλοψυχίστε"]}
{"verb": "καλύπτομαι", "eng": "be covered", "futurum": "θα καλυφτώ", "aorist": "καλύφτηκα", "paradigm": ["καλύπτομαι", "καλύπτεσαι", "καλύπτεται", "καλυπτόμαστε", "καλύπτεστε", "καλύπτονται", "θα καλυφτώ", "θα καλυφτείς", "θα καλυφτεί", "θα καλυφτούμε", "θα καλυφτείτε", "θα καλυφτούν", "καλύφτηκα", "καλύφτηκες", "καλύφτηκε", "καλυφτήκαμε", "καλυφτήκατε", "καλύφτηκα", "καλυπτόμουν", "καλυπτόσουν", "καλυπτόταν", "καλυπτόμαστε", "καλυπτόσαστε", "καλύπτονταν", "καλύψου", "καλυφτείτε", "να καλύπτεσαι", "καλύπτεστε"]}
{"verb": "καλύπτω", "eng": "cover", "futurum": "θα καλύψω", "aorist": "κάλυψα", "paradigm": ["καλύπτω", "καλύπτεις", "καλύπτει", "καλύπτουμε", "καλύπτετε", "καλύπτουν", "θα καλύψω", "θα καλύψεις", "θα καλύψει", "θα καλύψουμε", "θα καλύψετε", "θα καλύψουν", "κάλυψα", "κάλυψες", "κάλυψε", "καλύψαμε", "καλύψατε", "κάλυψαν", "κάλυπτα", "κάλυπτες", "κάλυπτε", "καλύπταμε", "καλύπτατε", "κάλυπταν", "κάλυπτε", "καλύπτετε", "κάλυψε", "καλύψτε"]}
{"verb": "καλώ", "eng": "call", "futurum": "θα καλέσω", "aorist": "κάλεσα", "paradigm": ["καλώ", "καλείς", "καλεί", "καλούμε", "καλείτε", "καλούν", "θα καλέσω", "θα καλέσεις", "θα καλέσει", "θα καλέσουμε", "θα καλέσετε", "θα καλέσουν", "κάλεσα", "κάλεσες", "κάλεσε", "καλέσαμε", "καλέσατε", "κάλεσαν", "καλούσα", "καλούσες", "καλούσε", "καλούσαμε", "καλούσατε", "καλούσαν", "—", "καλείτε", "κάλεσε", "καλέστε"]}
{"verb": "καλωδιώνομαι", "eng": "mold", "futurum": "θα καλωδιωθώ", "aorist": "καλωδιώθηκα", "paradigm": ["καλωδιώνομαι", "καλωδιώνεσαι", "καλωδιώνεται", "καλωδιωνόμαστε", "καλωδιώνεστε", "καλωδιώνονται", "θα καλωδιωθώ", "θα καλωδιωθείς", "θα καλωδιωθεί", "θα καλωδιωθούμε", "θα καλωδιωθείτε", "θα καλωδιωθούν", "καλωδιώθηκα", "καλωδιώθηκες", "καλωδιώθηκε", "καλωδιωθήκαμε", "καλωδιωθήκατε", "καλωδιώθηκαν", "καλωδιωνόμουν", "καλωδιωνόσουν", "καλωδιωνόταν", "καλωδιωνόμαστε", "καλωδιωνόσαστε", "καλωδιώνονταν", "καλωδιώνου", "καλωδιώνεστε", "καλωδιώσου", "καλωδιωθείτε"]}
{"verb": "καλωδιώνω", "eng": "hardwire", "futurum": "θα καλωδιώσω", "aorist": "καλωδίωσα", "paradigm": ["καλωδιώνω", "καλωδιώνεις", "καλωδιώνει", "καλωδιώνουμε", "καλωδιώνετε", "καλωδιώνουν", "θα καλωδιώσω", "θα καλωδιώσεις", "θα καλωδιώσει", "θα καλωδιώσουμε", "θα καλωδιώσετε", "θα καλωδιώσουν", "καλωδίωσα", "καλωδίωσες", "καλωδίωσε", "καλωδιώσαμε", "καλωδιώσατε", "καλωδίωσαν", "καλωδίωνα", "καλωδίωνες", "καλωδίωνε", "καλωδιώναμε", "καλωδιώνατε", "καλωδίωναν", "καλωδίωνε", "καλωδιώνετε", "καλωδίωσε", "καλωδιώστε"]}
{"verb": "καλωσορίζω", "eng": "welcome", "futurum": "θα καλωσορίσω", "aorist": "καλωσόρισα", "paradigm": ["καλωσορίζω", "καλωσορίζεις", "καλωσορίζει", "καλωσορίζουμε", "καλωσορίζετε", "καλωσορίζουν", "θα καλωσορίσω", "θα καλωσορίσεις", "θα καλωσορίσει", "θα καλωσορίσουμε", "θα καλωσορίσετε", "θα καλωσορίσουν", "καλωσόρισα", "καλωσόρισες", "καλωσόρισε", "καλωσορίσαμε", "καλωσορίσατε", "καλωσόρισαν", "καλωσόριζα", "καλωσόριζες", "καλωσόριζε", "καλωσορίζαμε", "καλωσορίζατε", "καλωσόριζαν", "καλωσόριζε", "καλωσορίζετε", "καλωσόρισε", "καλωσορίστε"]}
{"verb": "καμακίζω", "eng": "welcome", "futurum": "θα καμακίσω", "aorist": "καμάκισα", "paradigm": ["καμακίζω", "καμακίζεις", "καμακίζει", "καμακίζουμε", "καμακίζετε", "καμακίζουν", "θα καμακίσω", "θα καμακίσεις", "θα καμακίσει", "θα καμακίσουμε", "θα καμακίσετε", "θα καμακίσουν", "καμάκισα", "καμάκισες", "καμάκισε", "καμακίσαμε", "καμακίσατε", "καμάκισαν", "καμάκιζα", "καμάκιζες", "καμάκιζε", "καμακίζαμε", "καμακίζατε", "καμάκιζαν", "καμάκιζε", "καμακίζετε", "καμάκισε", "καμακίστε"]}
{"verb": "καμακώνω", "eng": "detain", "futurum": "θα καμακώσω", "aorist": "καμάκωσα", "paradigm": ["καμακώνω", "καμακώνεις", "καμακώνει", "καμακώνουμε", "καμακώνετε", "καμακώνουνε", "θα καμακώσω", "θα καμακώσεις", "θα καμακώσει", "θα καμακώσουμε", "θα καμακώσετε", "θα καμακώσουνε", "καμάκωσα", "καμάκωσες", "καμάκωσε", "καμακώσαμε", "καμακώσατε", "καμάκωσαν", "καμάκωνα", "καμάκωνες", "καμάκωνε", "καμακώναμε", "καμακώνατε", "καμάκωναν", "καμάκωνε", "καμακώνετε", "καμάκωσε", "καμακώστε"]}
{"verb": "καμαρώνω", "eng": "admire", "futurum": "θα καμαρώσω", "aorist": "καμάρωσα", "paradigm": ["καμαρώνω", "καμαρώνεις", "καμαρώνει", "καμαρώνουμε", "καμαρώνετε", "καμαρώνουν", "θα καμαρώσω", "θα καμαρώσεις", "θα καμαρώσει", "θα καμαρώσουμε", "θα καμαρώσετε", "θα καμαρώσουν", "καμάρωσα", "καμάρωσες", "καμάρωσε", "καμαρώσαμε", "καμαρώσατε", "καμάρωσα", "καμάρωνόμουν", "καμάρωνόσουν", "καμάρωνόταν", "καμάρωνόμαστε", "καμάρωνόσαστε", "κάμαρωνόνταν", "καμάρσου", "καμαρώστε", "να καμαρώνεις", "καμαρώνετε"]}
{"verb": "καμπανίζω", "eng": "welcome", "futurum": "θα καμπανίσω", "aorist": "καμπάνισα", "paradigm": ["καμπανίζω", "καμπανίζεις", "καμπανίζει", "καμπανίζουμε", "καμπανίζετε", "καμπανίζουν", "θα καμπανίσω", "θα καμπανίσεις", "θα καμπανίσει", "θα καμπανίσουμε", "θα καμπανίσετε", "θα καμπανίσουν", "καμπάνισα", "καμπάνισες", "καμπάνισε", "καμπανίσαμε", "καμπανίσατε", "καμπάνισαν", "καμπάνιζα", "καμπάνιζες", "καμπάνιζε", "καμπανίζαμε", "καμπανίζατε", "καμπάνιζαν", "καμπάνιζε", "καμπανίζετε", "καμπάνισε", "καμπανίστε"]}
{"verb": "καμπυλώνω", "eng": "detain", "futurum": "θα καμπυλώσω", "aorist": "καμπύλωσα", "paradigm": ["καμπυλώνω", "καμπυλώνεις", "καμπυλώνει", "καμπυλώνουμε", "καμπυλώνετε", "καμπυλώνουνε", "θα καμπυλώσω", "θα καμπυλώσεις", "θα καμπυλώσει", "θα καμπυλώσουμε", "θα καμπυλώσετε", "θα καμπυλώσουνε", "καμπύλωσα", "καμπύλωσες", "καμπύλωσε", "καμπυλώσαμε", "καμπυλώσατε", "καμπύλωσαν", "καμπύλωνα", "καμπύλωνες", "καμπύλωνε", "καμπυλώναμε", "καμπυλώνατε", "καμπύλωναν", "καμπύλωνε", "καμπυλώνετε", "καμπύλωσε", "καμπυλώστε"]}
{"verb": "κανακεύω", "eng": "mollycoddle", "futurum": "θα κανακέψω", "aorist": "κανάκεψα", "paradigm": ["κανακεύω", "κανακεύεις", "κανακεύει", "κανακεύουμε", "κανακεύετε", "κανακεύουν", "θα κανακέψω", "θα κανακέψεις", "θα κανακέψει", "θα κανακέψουμε", "θα κανακέψετε", "θα κανακέψουν", "κανάκεψα", "κανάκεψες", "κανάκεψε", "κανακέψαμε", "κανακέψατε", "κανάκεψαν", "κανάκευα", "κανάκευες", "κανάκευε", "κανακεύαμε", "κανακεύατε", "κανάκευαν", "κανάκευε", "κανακεύετε", "κανάκεψε", "κανακέψτε"]}
{"verb": "κανακίζω", "eng": "welcome", "futurum": "θα κανακίσω", "aorist": "κανάκισα", "paradigm": ["κανακίζω", "κανακίζεις", "κανακίζει", "κανακίζουμε", "κανακίζετε", "κανακίζουν", "θα κανακίσω", "θα κανακίσεις", "θα κανακίσει", "θα κανακίσουμε", "θα κανακίσετε", "θα κανακίσουν", "κανάκισα", "κανάκισες", "κανάκισε", "κανακίσαμε", "κανακίσατε", "κανάκισαν", "κανάκιζα", "κανάκιζες", "κανάκιζε", "κανακίζαμε", "κανακίζατε", "κανάκιζαν", "κανάκιζε", "κανακίζετε", "κανάκισε", "κανακίστε"]}
{"verb": "κανονίζω", "eng": "welcome", "futurum": "θα κανονίσω", "aorist": "κανόνισα", "paradigm": ["κανονίζω", "κανονίζεις", "κανονίζει", "κανονίζουμε", "κανονίζετε", "κανονίζουν", "θα κανονίσω", "θα κανονίσεις", "θα κανονίσει", "θα κανονίσουμε", "θα κανονίσετε", "θα κανονίσουν", "κανόνισα", "κανόνισες", "κανόνισε", "κανονίσαμε", "κανονίσατε", "κανόνισαν", "κανόνιζα", "κανόνιζες", "κανόνιζε", "κανονίζαμε", "κανονίζατε", "κανόνιζαν", "κανόνιζε", "κανονίζετε", "κανόνισε", "κανονίστε"]}
{"verb": "κάνω", "eng": "do", "futurum": "θα κάνω", "aorist": "έκανα", "paradigm": ["κάνω", "κάνεις", "κάνει", "κάνουμε", "κάνετε", "κάνουν", "θα κάνω", "θα κάνεις", "θα κάνει", "θα κάνουμε", "θα κάνετε", "θα κάνουν", "έκανα", "έκανες", "έκανε", "κάναμε", "κάνατε", "έκαναν", "έκανα", "έκανες", "έκανε", "κάναμε", "κάνατε", "έκαναν", "κάνε", "κάνετε", "κάνε", "κάντε"]}
{"verb": "καπακώνομαι", "eng": "welcome", "futurum": "θα καπακωθώ", "aorist": "καπακώθηκα", "paradigm": ["καπακώνομαι", "καπακώνεσαι", "καπακώνεται", "καπακωνόμαστε", "καπακώνεστε", "καπακώνονται", "θα καπακωθώ", "θα καπακωθείς", "θα καπακωθεί", "θα καπακωθούμε", "θα καπακωθείτε", "θα καπακωθούν", "καπακώθηκα", "καπακώθηκες", "καπακώθηκε", "καπακωθήκαμε", "καπακωθήκατε", "καπακώθηκαν", "καπακωνόμουν", "καπακωνόσουν", "καπακωνόταν", "καπακωνόμαστε", "καπακωνόσαστε", "καπακώνονταν", "καπακώνου", "καπακώνεστε", "καπακώσου", "καπακωθείτε"]}
{"verb": "καπακώνω", "eng": "welcome", "futurum": "θα καπακώσω", "aorist": "καπάκωσα", "paradigm": ["καπακώνω", "καπακώνεις", "καπακώνει", "καπακώνουμε", "καπακώνετε", "καπακώνουν", "θα καπακώσω", "θα καπακώσεις", "θα καπακώσει", "θα καπακώσουμε", "θα καπακώσετε", "θα καπακώσουν", "καπάκωσα", "καπάκωσες", "καπάκωσε", "καπακώσαμε", "καπακώσατε", "καπάκωσαν", "καπάκωνα", "καπάκωνες", "καπάκωνε", "καπακώναμε", "καπακώνατε", "καπάκωναν", "καπάκωνε", "καπακώνετε", "καπάκωσε", "καπακώστε"]}
{"verb": "καπαρώνω", "eng": "detain", "futurum": "θα καπαρώσω", "aorist": "καπάρωσα", "paradigm": ["καπαρώνω", "καπαρώνεις", "καπαρώνει", "καπαρώνουμε", "καπαρώνετε", "καπαρώνουνε", "θα καπαρώσω", "θα καπαρώσεις", "θα καπαρώσει", "θα καπαρώσουμε", "θα καπαρώσετε", "θα καπαρώσουνε", "καπάρωσα", "καπάρωσες", "καπάρωσε", "καπαρώσαμε", "καπαρώσατε", "καπάρωσαν", "καπάρωνα", "καπάρωνες", "καπάρωνε", "καπαρώναμε", "καπαρώνατε", "καπάρωναν", "καπάρωνε", "καπαρώνετε", "καπάρωσε", "καπαρώστε"]}
{"verb": "καπελώνω", "eng": "detain", "futurum": "θα καπελώσω", "aorist": "καπέλωσα", "paradigm": ["καπελώνω", "καπελώνεις", "καπελώνει", "καπελώνουμε", "καπελώνετε", "καπελώνουνε", "θα καπελώσω", "θα καπελώσεις", "θα καπελώσει", "θα καπελώσουμε", "θα καπελώσετε", "θα καπελώσουνε", "καπέλωσα", "καπέλωσες", "καπέλωσε", "καπελώσαμε", "καπελώσατε", "καπέλωσαν", "καπέλωνα", "καπέλωνες", "καπέλωνε", "καπελώναμε", "καπελώνατε", "καπέλωναν", "καπέλωνε", "καπελώνετε", "καπέλωσε", "καπελώστε"]}
{"verb": "καπιστρώνω", "eng": "detain", "futurum": "θα καπιστρώσω", "aorist": "καπίστρωσα", "paradigm": ["καπιστρώνω", "καπιστρώνεις", "καπιστρώνει", "καπιστρώνουμε", "καπιστρώνετε", "καπιστρώνουνε", "θα καπιστρώσω", "θα καπιστρώσεις", "θα καπιστρώσει", "θα καπιστρώσουμε", "θα καπιστρώσετε", "θα καπιστρώσουνε", "καπίστρωσα", "καπίστρωσες", "καπίστρωσε", "καπιστρώσαμε", "καπιστρώσατε", "καπίστρωσαν", "καπίστρωνα", "καπίστρωνες", "καπίστρωνε", "καπιστρώναμε", "καπιστρώνατε", "καπίστρωναν", "καπίστρωνε", "καπιστρώνετε", "καπίστρωσε", "καπιστρώστε"]}
{"verb": "καπλαντίζομαι", "eng": "welcome", "futurum": "θα καπλαντιστώ", "aorist": "καπλαντίστηκα", "paradigm": ["καπλαντίζομαι", "καπλαντίζεσαι", "καπλαντίζεται", "καπλαντιζόμαστε", "καπλαντίζεστε", "καπλαντίζονται", "θα καπλαντιστώ", "θα καπλαντιστείς", "θα καπλαντιστεί", "θα καπλαντιστούμε", "θα καπλαντιστείτε", "θα καπλαντιστούν", "καπλαντίστηκα", "καπλαντίστηκες", "καπλαντίστηκε", "καπλαντιστήκαμε", "καπλαντιστήκατε", "καπλαντίστηκαν", "καπλαντιζόμουν", "καπλαντιζόσουν", "καπλαντιζόταν", "καπλαντιζόμαστε", "καπλαντιζόσαστε", "καπλαντίζονταν", "καπλαντίζου", "καπλαντίζεστε", "καπλαντίσου", "καπλαντιστείτε"]}
{"verb": "καπλαντίζω", "eng": "welcome", "futurum": "θα καπλαντίσω", "aorist": "καπλάντισα", "paradigm": ["καπλαντίζω", "καπλαντίζεις", "καπλαντίζει", "καπλαντίζουμε", "καπλαντίζετε", "καπλαντίζουν", "θα καπλαντίσω", "θα καπλαντίσεις", "θα καπλαντίσει", "θα καπλαντίσουμε", "θα καπλαντίσετε", "θα καπλαντίσουν", "καπλάντισα", "καπλάντισες", "καπλάντισε", "καπλαντίσαμε", "καπλαντίσατε", "καπλάντισαν", "καπλάντιζα", "καπλάντιζες", "καπλάντιζε", "καπλαντίζαμε", "καπλαντίζατε", "καπλάντιζαν", "καπλάντιζε", "καπλαντίζετε", "καπλάντισε", "καπλαντίστε"]}
{"verb": "καπνίζω", "eng": "smoke", "futurum": "θα καπνίσω", "aorist": "κάπνισα", "paradigm": ["καπνίζω", "καπνίζεις", "καπνίζει", "καπνίζουμε", "καπνίζετε", "καπνίζουν", "θα καπνίσω", "θα καπνίσεις", "θα καπνίσει", "θα καπνίσουμε", "θα καπνίσετε", "θα καπνίσουν", "κάπνισα", "κάπνισες", "κάπνισε", "καπνίσαμε", "καπνίσατε", "κάπνισαν", "κάπνιζα", "κάπνιζες", "κάπνιζε", "καπνίζαμε", "καπνίζατε", "κάπνιζαν", "κάπνιζε", "καπνίζετε", "κάπνισε", "καπνίστε"]}
{"verb": "καραδοκώ", "eng": "lurk", "futurum": "θα καραδοκήσω", "aorist": "καραδόκησα", "paradigm": ["καραδοκώ", "καραδοκείς", "καραδοκεί", "καραδοκούμε", "καραδοκείτε", "καραδοκούν", "θα καραδοκήσω", "θα καραδοκήσεις", "θα καραδοκήσει", "θα καραδοκήσουμε", "θα καραδοκήσετε", "θα καραδοκήσουν", "καραδόκησα", "καραδόκησες", "καραδόκησε", "καραδοκήσαμε", "καραδοκήσατε", "καραδόκησα", "καραδοκούσα", "καραδοκούσες", "καραδοκούσε", "καραδοκούσαμε", "καραδοκούσατε", "καραδοκούσαν", "καραδόκσου", "καραδοκήστε", "να καραδοκείς", "καραδοκείτε"]}
{"verb": "καρατομώ", "eng": "behead", "futurum": "θα καρατομήσω", "aorist": "καρατόμησα", "paradigm": ["καρατομώ", "καρατομείς", "καρατομεί", "καρατομούμε", "καρατομείτε", "καρατομούν", "θα καρατομήσω", "θα καρατομήσεις", "θα καρατομήσει", "θα καρατομήσουμε", "θα καρατομήσετε", "θα καρατομήσουν", "καρατόμησα", "καρατόμησες", "καρατόμησε", "καρατομήσαμε", "καρατομήσατε", "καρατόμησαν", "καρατομούσα", "καρατομούσες", "καρατομούσε", "καρατομούσαμε", "καρατομούσατε", "καρατομούσαν", "καρατόμει", "καρατομείτε", "καρατόμησε", "καρατομήστε"]}
{"verb": "καρδαμώνω", "eng": "smoke", "futurum": "θα καρδαμώσω", "aorist": "καρδάμωσα", "paradigm": ["καρδαμώνω", "καρδαμώνεις", "καρδαμώνει", "καρδαμώνουμε", "καρδαμώνετε", "καρδαμώνουν", "θα καρδαμώσω", "θα καρδαμώσεις", "θα καρδαμώσει", "θα καρδαμώσουμε", "θα καρδαμώσετε", "θα καρδαμώσουν", "καρδάμωσα", "καρδάμωσες", "καρδάμωσε", "καρδαμώσαμε", "καρδαμώσατε", "καρδάμωσαν", "καρδάμωνα", "καρδάμωνες", "καρδάμωνε", "καρδαμώναμε", "καρδαμώνατε", "καρδάμωναν", "καρδάμωνε", "καρδαμώνετε", "καρδάμωσε", "καρδαμώστε"]}
{"verb": "καρικώνομαι", "eng": "smoke", "futurum": "θα καρικωθώ", "aorist": "καρικώθηκα", "paradigm": ["καρικώνομαι", "καρικώνεσαι", "καρικώνεται", "καρικωνόμαστε", "καρικώνεστε", "καρικώνονται", "θα καρικωθώ", "θα καρικωθείς", "θα καρικωθεί", "θα καρικωθούμε", "θα καρικωθείτε", "θα καρικωθούν", "καρικώθηκα", "καρικώθηκες", "καρικώθηκε", "καρικωθήκαμε", "καρικωθήκατε", "καρικώθηκαν", "καρικωνόμουν", "καρικωνόσουν", "καρικωνόταν", "καρικωνόμαστε", "καρικωνόσαστε", "καρικώνονταν", "καρικώνου", "καρικώνεστε", "καρικώσου", "καρικωθείτε"]}
{"verb": "καρικώνω", "eng": "darn", "futurum": "θα καρικώσω", "aorist": "καρίκωσα", "paradigm": ["καρικώνω", "καρικώνεις", "καρικώνει", "καρικώνουμε", "καρικώνετε", "καρικώνουν", "θα καρικώσω", "θα καρικώσεις", "θα καρικώσει", "θα καρικώσουμε", "θα καρικώσετε", "θα καρικώσουν", "καρίκωσα", "καρίκωσες", "καρίκωσε", "καρικώσαμε", "καρικώσατε", "καρίκωσαν", "καρίκωνα", "καρίκωνες", "καρίκωνε", "καρικώναμε", "καρικώνατε", "καρίκωναν", "καρίκωνε", "καρικώνετε", "καρίκωσε", "καρικώστε"]}
{"verb": "καρπαζώνω", "eng": "detain", "futurum": "θα καρπαζώσω", "aorist": "καρπάζωσα", "paradigm": ["καρπαζώνω", "καρπαζώνεις", "καρπαζώνει", "καρπαζώνουμε", "καρπαζώνετε", "καρπαζώνουνε", "θα καρπαζώσω", "θα καρπαζώσεις", "θα καρπαζώσει", "θα καρπαζώσουμε", "θα καρπαζώσετε", "θα καρπαζώσουνε", "καρπάζωσα", "καρπάζωσες", "καρπάζωσε", "καρπαζώσαμε", "καρπαζώσατε", "καρπάζωσαν", "καρπάζωνα", "καρπάζωνες", "καρπάζωνε", "καρπαζώναμε", "καρπαζώνατε", "καρπάζωναν", "καρπάζωνε", "καρπαζώνετε", "καρπάζωσε", "καρπαζώστε"]}
{"verb": "καρπίζω", "eng": "darn", "futurum": "θα καρπίσω", "aorist": "κάρπισα", "paradigm": ["καρπίζω", "καρπίζεις", "καρπίζει", "καρπίζουμε", "καρπίζετε", "καρπίζουν", "θα καρπίσω", "θα καρπίσεις", "θα καρπίσει", "θα καρπίσουμε", "θα καρπίσετε", "θα καρπίσουν", "κάρπισα", "κάρπισες", "κάρπισε", "καρπίσαμε", "καρπίσατε", "κάρπισαν", "κάρπιζα", "κάρπιζες", "κάρπιζε", "καρπίζαμε", "καρπίζατε", "κάρπιζαν", "κάρπιζε", "καρπίζετε", "κάρπισε", "καρπίστε"]}
{"verb": "καρποφορώ", "eng": "fructify", "futurum": "θα καρποφορήσω", "aorist": "καρποφόρησα", "paradigm": ["καρποφορώ", "καρποφορείς", "καρποφορεί", "καρποφορούμε", "καρποφορείτε", "καρποφορούν", "θα καρποφορήσω", "θα καρποφορήσεις", "θα καρποφορήσει", "θα καρποφορήσουμε", "θα καρποφορήσετε", "θα καρποφορήσουν", "καρποφόρησα", "καρποφόρησες", "καρποφόρησε", "καρποφορήσαμε", "καρποφορήσατε", "καρποφόρησαν", "καρποφορούσα", "καρποφορούσες", "καρποφορούσε", "καρποφορούσαμε", "καρποφορούσατε", "καρποφορούσαν", "καρποφόρει", "καρποφορείτε", "καρποφόρησε", "καρποφορήστε"]}
{"verb": "καρπώνομαι", "eng": "fructify", "futurum": "θα καρπωθώ", "aorist": "καρπώθηκα", "paradigm": ["καρπώνομαι", "καρπώνεσαι", "καρπώνεται", "καρπωνόμαστε", "καρπώνεστε", "καρπώνονται", "θα καρπωθώ", "θα καρπωθείς", "θα καρπωθεί", "θα καρπωθούμε", "θα καρπωθείτε", "θα καρπωθούν", "καρπώθηκα", "καρπώθηκες", "καρπώθηκε", "καρπωθήκαμε", "καρπωθήκατε", "καρπώθηκαν", "καρπωνόμουν", "καρπωνόσουν", "καρπωνόταν", "καρπωνόμαστε", "καρπωνόσαστε", "καρπώνονταν", "καρπώνου", "καρπώνεστε", "καρπώσου", "καρπωθείτε"]}
{"verb": "καρτερώ", "eng": "do", "futurum": "θα καρτερέσω", "aorist": "καρτέρεσα", "paradigm": ["καρτερώ", "καρτερείς", "καρτερεί", "καρτεράμε", "καρτεράτε", "καρτεράνε", "θα καρτερέσω", "θα καρτερέσεις", "θα καρτερέσει", "θα καρτερέσουμε", "θα καρτερέσετε", "θα καρτερέσουν", "καρτέρεσα", "καρτέρεσες", "καρτέρεσε", "καρτερέσαμε", "καρτερέσατε", "καρτέρεσαν", "καρτερούσα", "καρτερούσες", "καρτερούσε", "καρτερούσαμε", "καρτερούσατε", "καρτερούσαν", "καρτέρα", "καρτεράτε", "καρτέρεσε", "καρτερέστε"]}
{"verb": "καρτερώ", "eng": "wait for", "futurum": "θα καρτερέσω", "aorist": "καρτέρεσα", "paradigm": ["καρτερώ", "καρτερείς", "καρτερεί", "καρτεράμε", "καρτεράτε", "καρτεράνε", "θα καρτερέσω", "θα καρτερέσεις", "θα καρτερέσει", "θα καρτερέσουμε", "θα καρτερέσετε", "θα καρτερέσουν", "καρτέρεσα", "καρτέρεσες", "καρτέρεσε", "καρτερέσαμε", "καρτερέσατε", "καρτέρεσαν", "καρτερούσα", "καρτερούσες", "καρτερούσε", "καρτερούσαμε", "καρτερούσατε", "καρτερούσαν", "καρτέρα", "καρτεράτε", "καρτέρεσε", "καρτερέστε"]}
{"verb": "καρυδώνω", "eng": "detain", "futurum": "θα καρυδώσω", "aorist": "καρύδωσα", "paradigm": ["καρυδώνω", "καρυδώνεις", "καρυδώνει", "καρυδώνουμε", "καρυδώνετε", "καρυδώνουνε", "θα καρυδώσω", "θα καρυδώσεις", "θα καρυδώσει", "θα καρυδώσουμε", "θα καρυδώσετε", "θα καρυδώσουνε", "καρύδωσα", "καρύδωσες", "καρύδωσε", "καρυδώσαμε", "καρυδώσατε", "καρύδωσαν", "καρύδωνα", "καρύδωνες", "καρύδωνε", "καρυδώναμε", "καρυδώνατε", "καρύδωναν", "καρύδωνε", "καρυδώνετε", "καρύδωσε", "καρυδώστε"]}
{"verb": "καρφιτσώνομαι", "eng": "detain", "futurum": "θα καρφιτσωθώ", "aorist": "καρφιτσώθηκα", "paradigm": ["καρφιτσώνομαι", "καρφιτσώνεσαι", "καρφιτσώνεται", "καρφιτσωνόμαστε", "καρφιτσώνεστε", "καρφιτσώνονται", "θα καρφιτσωθώ", "θα καρφιτσωθείς", "θα καρφιτσωθεί", "θα καρφιτσωθούμε", "θα καρφιτσωθείτε", "θα καρφιτσωθούνε", "καρφιτσώθηκα", "καρφιτσώθηκες", "καρφιτσώθηκε", "καρφιτσωθήκαμε", "καρφιτσωθήκατε", "καρφιτσώθηκαν", "καρφιτσωνόμουνα", "καρφιτσωνόσουνα", "καρφιτσωνότανε", "καρφιτσωνόμασταν", "καρφιτσωνόσασταν", "καρφιτσώνονταν", "-", "-", "καρφιτσώσου", "καρφιτσωθείτε"]}
{"verb": "καρφιτσώνω", "eng": "pin", "futurum": "θα καρφιτσώσω", "aorist": "καρφίτσωσα", "paradigm": ["καρφιτσώνω", "καρφιτσώνεις", "καρφιτσώνει", "καρφιτσώνουμε", "καρφιτσώνετε", "καρφιτσώνουν", "θα καρφιτσώσω", "θα καρφιτσώσεις", "θα καρφιτσώσει", "θα καρφιτσώσουμε", "θα καρφιτσώσετε", "θα καρφιτσώσουν", "καρφίτσωσα", "καρφίτσωσες", "καρφίτσωσε", "καρφιτσώσαμε", "καρφιτσώσατε", "καρφίτσωσαν", "καρφίτσωνα", "καρφίτσωνες", "καρφίτσωνε", "καρφιτσώναμε", "καρφιτσώνατε", "καρφίτσωναν", "καρφίτσωνε", "καρφιτσώνετε", "καρφίτσωσε", "καρφιτσώστε"]}
{"verb": "καρφώνω", "eng": "nail", "futurum": "θα καρφώσω", "aorist": "κάρφωσα", "paradigm": ["καρφώνω", "καρφώνεις", "καρφώνει", "καρφώνουμε", "καρφώνετε", "καρφώνουν", "θα καρφώσω", "θα καρφώσεις", "θα καρφώσει", "θα καρφώσουμε", "θα καρφώσετε", "θα καρφώσουν", "κάρφωσα", "κάρφωσες", "κάρφωσε", "καρφώσαμε", "καρφώσατε", "κάρφωσαν", "κάρφωνα", "κάρφωνες", "κάρφωνε", "καρφώναμε", "καρφώνατε", "κάρφωναν", "κάρφωνε", "καρφώνετε", "κάρφωσε", "καρφώστε"]}
{"verb": "καρώνω", "eng": "pin", "futurum": "θα καρώσω", "aorist": "κάρωσα", "paradigm": ["καρώνω", "καρώνεις", "καρώνει", "καρώνουμε", "καρώνετε", "καρώνουν", "θα καρώσω", "θα καρώσεις", "θα καρώσει", "θα καρώσουμε", "θα καρώσετε", "θα καρώσουν", "κάρωσα", "κάρωσες", "κάρωσε", "καρώσαμε", "καρώσατε", "κάρωσαν", "κάρωνα", "κάρωνες", "κάρωνε", "καρώναμε", "καρώνατε", "κάρωναν", "κάρωνε", "καρώνετε", "κάρωσε", "καρώστε"]}
{"verb": "κασσιτερώνω", "eng": "detain", "futurum": "θα κασσιτερώσω", "aorist": "κασσιτέρωσα", "paradigm": ["κασσιτερώνω", "κασσιτερώνεις", "κασσιτερώνει", "κασσιτερώνουμε", "κασσιτερώνετε", "κασσιτερώνουνε", "θα κασσιτερώσω", "θα κασσιτερώσεις", "θα κασσιτερώσει", "θα κασσιτερώσουμε", "θα κασσιτερώσετε", "θα κασσιτερώσουνε", "κασσιτέρωσα", "κασσιτέρωσες", "κασσιτέρωσε", "κασσιτερώσαμε", "κασσιτερώσατε", "κασσιτέρωσαν", "κασσιτέρωνα", "κασσιτέρωνες", "κασσιτέρωνε", "κασσιτερώναμε", "κασσιτερώνατε", "κασσιτέρωναν", "κασσιτέρωνε", "κασσιτερώνετε", "κασσιτέρωσε", "κασσιτερώστε"]}
{"verb": "καταβάλλομαι", "eng": "be exhausted", "futurum": "θα καταβληθώ", "aorist": "καταβλήθηκα", "paradigm": ["καταβάλλομαι", "καταβάλλεσαι", "καταβάλλεται", "καταβαλλόμαστε", "καταβάλλεστε", "καταβάλλονται", "θα καταβληθώ", "θα καταβληθείς", "θα καταβληθεί", "θα καταβληθούμε", "θα καταβληθείτε", "θα καταβληθούν", "καταβλήθηκα", "καταβλήθηκες", "καταβλήθηκε", "καταβληθήκαμε", "καταβληθήκατε", "καταβλήθηκα", "καταβαλλόμουν", "καταβαλλόσουν", "καταβαλλόταν", "καταβαλλόμαστε", "καταβαλλόσαστε", "καταβάλλονταν", "καταβλήσου", "καταβληθείτε", "να καταβάλλεσαι", "καταβάλλεστε"]}
{"verb": "καταβάλλω", "eng": "overcome", "futurum": "θα καταβάλω", "aorist": "κατέβαλα", "paradigm": ["καταβάλλω", "καταβάλλεις", "καταβάλλει", "καταβάλλουμε", "καταβάλλετε", "καταβάλλουν", "θα καταβάλω", "θα καταβάλεις", "θα καταβάλει", "θα καταβάλουμε", "θα καταβάλετε", "θα καταβάλουν", "κατέβαλα", "κατέβαλες", "κατέβαλε", "καταβάλαμε", "καταβάλατε", "κατέβαλαν", "κατέβαλλα", "κατέβαλλες", "κατέβαλλε", "καταβάλλαμε", "καταβάλλατε", "κατέβαλλαν", "κατάβαλλε", "καταβάλλετε", "κατάβαλε", "καταβάλτε"]}
{"verb": "καταβαραθρώνω", "eng": "detain", "futurum": "θα καταβαραθρώσω", "aorist": "καταβαράθρωσα", "paradigm": ["καταβαραθρώνω", "καταβαραθρώνεις", "καταβαραθρώνει", "καταβαραθρώνουμε", "καταβαραθρώνετε", "καταβαραθρώνουνε", "θα καταβαραθρώσω", "θα καταβαραθρώσεις", "θα καταβαραθρώσει", "θα καταβαραθρώσουμε", "θα καταβαραθρώσετε", "θα καταβαραθρώσουνε", "καταβαράθρωσα", "καταβαράθρωσες", "καταβαράθρωσε", "καταβαραθρώσαμε", "καταβαραθρώσατε", "καταβαράθρωσαν", "καταβαράθρωνα", "καταβαράθρωνες", "καταβαράθρωνε", "καταβαραθρώναμε", "καταβαραθρώνατε", "καταβαράθρωναν", "καταβαράθρωνε", "καταβαραθρώνετε", "καταβαράθρωσε", "καταβαραθρώστε"]}
{"verb": "καταβρέχω", "eng": "souse", "futurum": "θα καταβρέξω", "aorist": "κατάβρεξα", "paradigm": ["καταβρέχω", "καταβρέχεις", "καταβρέχει", "καταβρέχουμε", "καταβρέχετε", "καταβρέχουν", "θα καταβρέξω", "θα καταβρέξεις", "θα καταβρέξει", "θα καταβρέξουμε", "θα καταβρέξετε", "θα καταβρέξουν", "κατάβρεξα", "κατάβρεξες", "κατάβρεξε", "καταβρέξαμε", "καταβρέξατε", "κατάβρεξα", "κατάβρεχόμουν", "κατάβρεχόσουν", "κατάβρεχόταν", "κατάβρεχόμαστε", "κατάβρεχόσαστε", "κάταβρεχόνταν", "κατάβρεσου", "καταβρέξετε", "να καταβρέχεις", "καταβρέχετε"]}
{"verb": "καταβροχθίζω", "eng": "devour", "futurum": "θα καταβροχθίσω", "aorist": "καταβρόχθισα", "paradigm": ["καταβροχθίζω", "καταβροχθίζεις", "καταβροχθίζει", "καταβροχθίζουμε", "καταβροχθίζετε", "καταβροχθίζουν", "θα καταβροχθίσω", "θα καταβροχθίσεις", "θα καταβροχθίσει", "θα καταβροχθίσουμε", "θα καταβροχθίσετε", "θα καταβροχθίσουν", "καταβρόχθισα", "καταβρόχθισες", "καταβρόχθισε", "καταβροχθίσαμε", "καταβροχθίσατε", "καταβρόχθισαν", "καταβρόχθιζα", "καταβρόχθιζες", "καταβρόχθιζε", "καταβροχθίζαμε", "καταβροχθίζατε", "καταβρόχθιζαν", "καταβρόχθιζε", "καταβροχθίζετε", "καταβρόχθισε", "καταβροχθίστε"]}
{"verb": "καταβυθίζω", "eng": "dip", "futurum": "θα καταβυθίσω", "aorist": "καταβύθισα", "paradigm": ["καταβυθίζω", "καταβυθίζεις", "καταβυθίζει", "καταβυθίζουμε", "καταβυθίζετε", "καταβυθίζουν", "θα καταβυθίσω", "θα καταβυθίσεις", "θα καταβυθίσει", "θα καταβυθίσουμε", "θα καταβυθίσετε", "θα καταβυθίσουν", "καταβύθισα", "καταβύθισες", "καταβύθισε", "καταβυθίσαμε", "καταβυθίσατε", "καταβύθισαν", "καταβύθιζα", "καταβύθιζες", "καταβύθιζε", "καταβυθίζαμε", "καταβυθίζατε", "καταβύθιζαν", "καταβύθιζε", "καταβυθίζετε", "καταβύθισε", "καταβυθίστε"]}
{"verb": "καταγράφω", "eng": "nail", "futurum": "θα καταγράψω", "aorist": "κατέγραψα", "paradigm": ["καταγράφω", "καταγράφεις", "καταγράφει", "καταγράφουμε", "καταγράφετε", "καταγράφουν", "θα καταγράψω", "θα καταγράψεις", "θα καταγράψει", "θα καταγράψουμε", "θα καταγράψετε", "θα καταγράψουν", "κατέγραψα", "κατέγραψες", "κατέγραψε", "καταγράψαμε", "καταγράψατε", "κατέγραψαν", "κατέγραφα", "κατέγραφες", "κατέγραφε", "καταγράφαμε", "καταγράφατε", "κατέγραφαν", "κατάγραφε", "καταγράφετε", "κατάγραψε", "καταγράψτε"]}
{"verb": "καταγώ", "eng": "originate", "futurum": "θα καταγάγω", "aorist": "κατήγαγα", "paradigm": ["καταγώ", "καταγείς", "καταγεί", "καταγούμε", "καταγείτε", "καταγούν", "θα καταγάγω", "θα καταγάγεις", "θα καταγάγει", "θα καταγάγουμε", "θα καταγάγετε", "θα καταγάγουν", "κατήγαγα", "κατήγαγες", "κατήγαγε", "κατηγάγαμε", "κατηγάγατε", "κατήγαγα", "καταγούσα", "καταγούσες", "καταγούσε", "καταγούσαμε", "καταγούσατε", "καταγούσαν", "κατάγσου", "καταγάγτε", "να καταγείς", "καταγείτε"]}
{"verb": "καταδέχομαι", "eng": "deign to accept", "futurum": "θα καταδεχτώ", "aorist": "καταδέχτηκα", "paradigm": ["καταδέχομαι", "καταδέχεσαι", "καταδέχεται", "καταδεχόμαστε", "καταδέχεστε", "καταδέχονται", "θα καταδεχτώ", "θα καταδεχτείς", "θα καταδεχτεί", "θα καταδεχτούμε", "θα καταδεχτείτε", "θα καταδεχτούν", "καταδέχτηκα", "καταδέχτηκες", "καταδέχτηκε", "καταδεχτήκαμε", "καταδεχτήκατε", "καταδέχτηκα", "καταδεχόμουν", "καταδεχόσουν", "καταδεχόταν", "καταδεχόμαστε", "καταδεχόσαστε", "καταδέχονταν", "καταδέξου", "καταδεχτείτε", "να καταδέχεσαι", "καταδέχεστε"]}
{"verb": "καταδίδω", "eng": "snitch", "futurum": "θα καταδώσω", "aorist": "κατέδωσα", "paradigm": ["καταδίδω", "καταδίδεις", "καταδίδει", "καταδίδουμε", "καταδίδετε", "καταδίδουν", "θα καταδώσω", "θα καταδώσεις", "θα καταδώσει", "θα καταδώσουμε", "θα καταδώσετε", "θα καταδώσουν", "κατέδωσα", "κατέδωσες", "κατέδωσε", "καταδώσαμε", "καταδώσατε", "κατέδωσα", "κατέδιδόμουν", "κατέδιδόσουν", "κατέδιδόταν", "κατέδιδόμαστε", "κατέδιδόσαστε", "κάτεδιδόνταν", "κατάδσου", "καταδώστε", "να καταδίδεις", "καταδίδετε"]}
{"verb": "καταδικάζω", "eng": "condemn", "futurum": "θα καταδικάσω", "aorist": "καταδίκασα", "paradigm": ["καταδικάζω", "καταδικάζεις", "καταδικάζει", "καταδικάζουμε", "καταδικάζετε", "καταδικάζουν", "θα καταδικάσω", "θα καταδικάσεις", "θα καταδικάσει", "θα καταδικάσουμε", "θα καταδικάσετε", "θα καταδικάσουν", "καταδίκασα", "καταδίκασες", "καταδίκασε", "καταδικάσαμε", "καταδικάσατε", "καταδίκασα", "καταδίκαζόμουν", "καταδίκαζόσουν", "καταδίκαζόταν", "καταδίκαζόμαστε", "καταδίκαζόσαστε", "κατάδικαζόνταν", "καταδίκσου", "καταδικάστε", "να καταδικάζεις", "καταδικάζετε"]}
{"verb": "καταδιώκω", "eng": "pursue", "futurum": "θα καταδιώξω", "aorist": "καταδίωξα", "paradigm": ["καταδιώκω", "καταδιώκεις", "καταδιώκει", "καταδιώκουμε", "καταδιώκετε", "καταδιώκουν", "θα καταδιώξω", "θα καταδιώξεις", "θα καταδιώξει", "θα καταδιώξουμε", "θα καταδιώξετε", "θα καταδιώξουν", "καταδίωξα", "καταδίωξες", "καταδίωξε", "καταδιώξαμε", "καταδιώξατε", "καταδίωξα", "καταδίωκόμουν", "καταδίωκόσουν", "καταδίωκόταν", "καταδίωκόμαστε", "καταδίωκόσαστε", "κατάδιωκόνταν", "καταδίωσου", "καταδιώξετε", "να καταδιώκεις", "καταδιώκετε"]}
{"verb": "καταδύομαι", "eng": "dive", "futurum": "θα καταδυθώ", "aorist": "καταδύθηκα", "paradigm": ["καταδύομαι", "καταδύεσαι", "καταδύεται", "καταδυόμαστε", "καταδύεστε", "καταδύονται", "θα καταδυθώ", "θα καταδυθείς", "θα καταδυθεί", "θα καταδυθούμε", "θα καταδυθείτε", "θα καταδυθούν", "καταδύθηκα", "καταδύθηκες", "καταδύθηκε", "καταδυθήκαμε", "καταδυθήκατε", "καταδύθηκα", "καταδυόμουν", "καταδυόσουν", "καταδυόταν", "καταδυόμαστε", "καταδυόσαστε", "καταδύονταν", "καταδύσου", "καταδυθείτε", "να καταδύεσαι", "καταδύεστε"]}
{"verb": "καταδύω", "eng": "submerge", "futurum": "θα καταδύσω", "aorist": "κατάδυσα", "paradigm": ["καταδύω", "καταδύεις", "καταδύει", "καταδύουμε", "καταδύετε", "καταδύουν", "θα καταδύσω", "θα καταδύσεις", "θα καταδύσει", "θα καταδύσουμε", "θα καταδύσετε", "θα καταδύσουν", "κατάδυσα", "κατάδυσες", "κατάδυσε", "καταδύσαμε", "καταδύσατε", "κατάδυσα", "κατάδυόμουν", "κατάδυόσουν", "κατάδυόταν", "κατάδυόμαστε", "κατάδυόσαστε", "κάταδύονταν", "κατάδσου", "καταδύστε", "να καταδύεις", "καταδύετε"]}
{"verb": "καταζητώ", "eng": "search for", "futurum": "θα καταζητήσω", "aorist": "καταζητούμαι", "paradigm": ["καταζητώ", "καταζητείς", "καταζητεί", "καταζητούμε", "καταζητείτε", "καταζητούν", "θα καταζητήσω", "θα καταζητήσεις", "θα καταζητήσει", "θα καταζητήσουμε", "θα καταζητήσετε", "θα καταζητήσουν", "καταζητούμαι", "καταζητούμαες", "καταζητούμαε", "καταζητουμάαμε", "καταζητουμάατε", "καταζητούμαι", "καταζητούσα", "καταζητούσες", "καταζητούσε", "καταζητούσαμε", "καταζητούσατε", "καταζητούσαν", "καταζήτσου", "καταζητήστε", "να καταζητείς", "καταζητείτε"]}
{"verb": "καταθέτω", "eng": "register", "futurum": "θα καταθέσω", "aorist": "κατέθεσα", "paradigm": ["καταθέτω", "καταθέτεις", "καταθέτει", "καταθέτουμε", "καταθέτετε", "καταθέτουν", "θα καταθέσω", "θα καταθέσεις", "θα καταθέσει", "θα καταθέσουμε", "θα καταθέσετε", "θα καταθέσουν", "κατέθεσα", "κατέθεσες", "κατέθεσε", "καταθέσαμε", "καταθέσατε", "κατέθεσαν", "κατέθετα", "κατέθετες", "κατέθετε", "καταθέταμε", "καταθέτατε", "κατέθεταν", "κατάθετε", "καταθέτετε", "κατάθεσε", "καταθέστε"]}
{"verb": "καταϊδρώνω", "eng": "dip", "futurum": "θα καταϊδρώσω", "aorist": "καταΐδρωσα", "paradigm": ["καταϊδρώνω", "καταϊδρώνεις", "καταϊδρώνει", "καταϊδρώνουμε", "καταϊδρώνετε", "καταϊδρώνουν", "θα καταϊδρώσω", "θα καταϊδρώσεις", "θα καταϊδρώσει", "θα καταϊδρώσουμε", "θα καταϊδρώσετε", "θα καταϊδρώσουν", "καταΐδρωσα", "καταΐδρωσες", "καταΐδρωσε", "καταϊδρώσαμε", "καταϊδρώσατε", "καταΐδρωσαν", "καταΐδρωνα", "καταΐδρωνες", "καταΐδρωνε", "καταϊδρώναμε", "καταϊδρώνατε", "καταΐδρωναν", "καταΐδρωνε", "καταϊδρώνετε", "καταΐδρωσε", "καταϊδρώστε"]}
{"verb": "κατακαθίζω", "eng": "dip", "futurum": "θα κατακαθίσω", "aorist": "κατακάθισα", "paradigm": ["κατακαθίζω", "κατακαθίζεις", "κατακαθίζει", "κατακαθίζουμε", "κατακαθίζετε", "κατακαθίζουν", "θα κατακαθίσω", "θα κατακαθίσεις", "θα κατακαθίσει", "θα κατακαθίσουμε", "θα κατακαθίσετε", "θα κατακαθίσουν", "κατακάθισα", "κατακάθισες", "κατακάθισε", "κατακαθίσαμε", "κατακαθίσατε", "κατακάθισαν", "κατακάθιζα", "κατακάθιζες", "κατακάθιζε", "κατακαθίζαμε", "κατακαθίζατε", "κατακάθιζαν", "κατακάθιζε", "κατακαθίζετε", "κατακάθισε", "κατακαθίστε"]}
{"verb": "κατακεραυνώνω", "eng": "detain", "futurum": "θα κατακεραυνώσω", "aorist": "κατακεραύνωσα", "paradigm": ["κατακεραυνώνω", "κατακεραυνώνεις", "κατακεραυνώνει", "κατακεραυνώνουμε", "κατακεραυνώνετε", "κατακεραυνώνουνε", "θα κατακεραυνώσω", "θα κατακεραυνώσεις", "θα κατακεραυνώσει", "θα κατακεραυνώσουμε", "θα κατακεραυνώσετε", "θα κατακεραυνώσουνε", "κατακεραύνωσα", "κατακεραύνωσες", "κατακεραύνωσε", "κατακεραυνώσαμε", "κατακεραυνώσατε", "κατακεραύνωσαν", "κατακεραύνωνα", "κατακεραύνωνες", "κατακεραύνωνε", "κατακεραυνώναμε", "κατακεραυνώνατε", "κατακεραύνωναν", "κατακεραύνωνε", "κατακεραυνώνετε", "κατακεραύνωσε", "κατακεραυνώστε"]}
{"verb": "κατακερματίζω", "eng": "dip", "futurum": "θα κατακερματίσω", "aorist": "κατακερμάτισα", "paradigm": ["κατακερματίζω", "κατακερματίζεις", "κατακερματίζει", "κατακερματίζουμε", "κατακερματίζετε", "κατακερματίζουν", "θα κατακερματίσω", "θα κατακερματίσεις", "θα κατακερματίσει", "θα κατακερματίσουμε", "θα κατακερματίσετε", "θα κατακερματίσουν", "κατακερμάτισα", "κατακερμάτισες", "κατακερμάτισε", "κατακερματίσαμε", "κατακερματίσατε", "κατακερμάτισαν", "κατακερμάτιζα", "κατακερμάτιζες", "κατακερμάτιζε", "κατακερματίζαμε", "κατακερματίζατε", "κατακερμάτιζαν", "κατακερμάτιζε", "κατακερματίζετε", "κατακερμάτισε", "κατακερματίστε"]}
{"verb": "κατακιτρινίζω", "eng": "dip", "futurum": "θα κατακιτρινίσω", "aorist": "κατακιτρίνισα", "paradigm": ["κατακιτρινίζω", "κατακιτρινίζεις", "κατακιτρινίζει", "κατακιτρινίζουμε", "κατακιτρινίζετε", "κατακιτρινίζουν", "θα κατακιτρινίσω", "θα κατακιτρινίσεις", "θα κατακιτρινίσει", "θα κατακιτρινίσουμε", "θα κατακιτρινίσετε", "θα κατακιτρινίσουν", "κατακιτρίνισα", "κατακιτρίνισες", "κατακιτρίνισε", "κατακιτρινίσαμε", "κατακιτρινίσατε", "κατακιτρίνισαν", "κατακιτρίνιζα", "κατακιτρίνιζες", "κατακιτρίνιζε", "κατακιτρινίζαμε", "κατακιτρινίζατε", "κατακιτρίνιζαν", "κατακιτρίνιζε", "κατακιτρινίζετε", "κατακιτρίνισε", "κατακιτρινίστε"]}
{"verb": "κατακλίνομαι", "eng": "dip", "futurum": "θα κατακλιθώ", "aorist": "κατακλίθηκα", "paradigm": ["κατακλίνομαι", "κατακλίνεσαι", "κατακλίνεται", "κατακλινόμαστε", "κατακλίνεστε", "κατακλίνονται", "θα κατακλιθώ", "θα κατακλιθείς", "θα κατακλιθεί", "θα κατακλιθούμε", "θα κατακλιθείτε", "θα κατακλιθούν", "κατακλίθηκα", "κατακλίθηκες", "κατακλίθηκε", "κατακλιθήκαμε", "κατακλιθήκατε", "κατακλίθηκαν", "κατακλινόμουν", "κατακλινόσουν", "κατακλινόταν", "κατακλινόμαστε", "κατακλινόσαστε", "κατακλίνονταν", "κατακλίνου", "κατακλίνεστε", "κατακλίσου", "κατακλιθείτε"]}
{"verb": "κατακλύζομαι", "eng": "dip", "futurum": "θα κατακλυστώ", "aorist": "κατακλύστηκα", "paradigm": ["κατακλύζομαι", "κατακλύζεσαι", "κατακλύζεται", "κατακλυζόμαστε", "κατακλύζεστε", "κατακλύζονται", "θα κατακλυστώ", "θα κατακλυστείς", "θα κατακλυστεί", "θα κατακλυστούμε", "θα κατακλυστείτε", "θα κατακλυστούν", "κατακλύστηκα", "κατακλύστηκες", "κατακλύστηκε", "κατακλυστήκαμε", "κατακλυστήκατε", "κατακλύστηκαν", "κατακλυζόμουν", "κατακλυζόσουν", "κατακλυζόταν", "κατακλυζόμαστε", "κατακλυζόσαστε", "κατακλύζονταν", "κατακλύζου", "κατακλύζεστε", "κατακλύσου", "κατακλυστείτε"]}
{"verb": "κατακλύζω", "eng": "inundate", "futurum": "θα κατακλύσω", "aorist": "κατέκλυσα", "paradigm": ["κατακλύζω", "κατακλύζεις", "κατακλύζει", "κατακλύζουμε", "κατακλύζετε", "κατακλύζουν", "θα κατακλύσω", "θα κατακλύσεις", "θα κατακλύσει", "θα κατακλύσουμε", "θα κατακλύσετε", "θα κατακλύσουν", "κατέκλυσα", "κατέκλυσες", "κατέκλυσε", "κατακλύσαμε", "κατακλύσατε", "κατέκλυσα", "κατέκλυζόμουν", "κατέκλυζόσουν", "κατέκλυζόταν", "κατέκλυζόμαστε", "κατέκλυζόσαστε", "κάτεκλυζόνταν", "κατάκλσου", "κατακλύστε", "να κατακλύζεις", "κατακλύζετε"]}
{"verb": "κατακοκκινίζω", "eng": "dip", "futurum": "θα κατακοκκινίσω", "aorist": "κατακοκκίνισα", "paradigm": ["κατακοκκινίζω", "κατακοκκινίζεις", "κατακοκκινίζει", "κατακοκκινίζουμε", "κατακοκκινίζετε", "κατακοκκινίζουν", "θα κατακοκκινίσω", "θα κατακοκκινίσεις", "θα κατακοκκινίσει", "θα κατακοκκινίσουμε", "θα κατακοκκινίσετε", "θα κατακοκκινίσουν", "κατακοκκίνισα", "κατακοκκίνισες", "κατακοκκίνισε", "κατακοκκινίσαμε", "κατακοκκινίσατε", "κατακοκκίνισαν", "κατακοκκίνιζα", "κατακοκκίνιζες", "κατακοκκίνιζε", "κατακοκκινίζαμε", "κατακοκκινίζατε", "κατακοκκίνιζαν", "κατακοκκίνιζε", "κατακοκκινίζετε", "κατακοκκίνισε", "κατακοκκινίστε"]}
{"verb": "κατακρατώ", "eng": "withhold unlawfully", "futurum": "θα κατακρατήσω", "aorist": "κατακράτησα", "paradigm": ["κατακρατώ", "κατακρατείς", "κατακρατεί", "κατακρατούμε", "κατακρατείτε", "κατακρατούν", "θα κατακρατήσω", "θα κατακρατήσεις", "θα κατακρατήσει", "θα κατακρατήσουμε", "θα κατακρατήσετε", "θα κατακρατήσουν", "κατακράτησα", "κατακράτησες", "κατακράτησε", "κατακρατήσαμε", "κατακρατήσατε", "κατακράτησα", "κατακρατούσα", "κατακρατούσες", "κατακρατούσε", "κατακρατούσαμε", "κατακρατούσατε", "κατακρατούσαν", "κατακράτσου", "κατακρατήστε", "να κατακρατείς", "κατακρατείτε"]}
{"verb": "κατακρεουργώ", "eng": "butcher", "futurum": "θα κατακρεουργήσω", "aorist": "καταρεούργησα", "paradigm": ["κατακρεουργώ", "κατακρεουργείς", "κατακρεουργεί", "κατακρεουργούμε", "κατακρεουργείτε", "κατακρεουργούν", "θα κατακρεουργήσω", "θα κατακρεουργήσεις", "θα κατακρεουργήσει", "θα κατακρεουργήσουμε", "θα κατακρεουργήσετε", "θα κατακρεουργήσουν", "καταρεούργησα", "καταρεούργησες", "καταρεούργησε", "καταρεουργήσαμε", "καταρεουργήσατε", "καταρεούργησα", "κατακρεουργούσα", "κατακρεουργούσες", "κατακρεουργούσε", "κατακρεουργούσαμε", "κατακρεουργούσατε", "κατακρεουργούσαν", "κατακρεούργσου", "κατακρεουργήστε", "να κατακρεουργείς", "κατακρεουργείτε"]}
{"verb": "κατακρημνίζω", "eng": "dip", "futurum": "θα κατακρημνίσω", "aorist": "κατακρήμνισα", "paradigm": ["κατακρημνίζω", "κατακρημνίζεις", "κατακρημνίζει", "κατακρημνίζουμε", "κατακρημνίζετε", "κατακρημνίζουν", "θα κατακρημνίσω", "θα κατακρημνίσεις", "θα κατακρημνίσει", "θα κατακρημνίσουμε", "θα κατακρημνίσετε", "θα κατακρημνίσουν", "κατακρήμνισα", "κατακρήμνισες", "κατακρήμνισε", "κατακρημνίσαμε", "κατακρημνίσατε", "κατακρήμνισαν", "κατακρήμνιζα", "κατακρήμνιζες", "κατακρήμνιζε", "κατακρημνίζαμε", "κατακρημνίζατε", "κατακρήμνιζαν", "κατακρήμνιζε", "κατακρημνίζετε", "κατακρήμνισε", "κατακρημνίστε"]}
{"verb": "κατακρίνω", "eng": "criticize", "futurum": "θα κατακρίνω", "aorist": "κατάκρινα", "paradigm": ["κατακρίνω", "κατακρίνεις", "κατακρίνει", "κατακρίνουμε", "κατακρίνετε", "κατακρίνουν", "θα κατακρίνω", "θα κατακρίνεις", "θα κατακρίνει", "θα κατακρίνουμε", "θα κατακρίνετε", "θα κατακρίνουν", "κατάκρινα", "κατάκρινες", "κατάκρινε", "κατακρίναμε", "κατακρίνατε", "κατάκρινα", "κατάκρινόμουν", "κατάκρινόσουν", "κατάκρινόταν", "κατάκρινόμαστε", "κατάκρινόσαστε", "κάτακρινόνταν", "κατάκρισου", "κατακρίνετε", "να κατακρίνεις", "κατακρίνετε"]}
{"verb": "κατακτάω", "eng": "conquer", "futurum": "θα κατακτήσω", "aorist": "κατέκτησα", "paradigm": ["κατακτάω", "κατακτάς", "κατακτάει", "κατακτάμε", "κατακτάτε", "κατακτάν", "θα κατακτήσω", "θα κατακτήσεις", "θα κατακτήσει", "θα κατακτήσουμε", "θα κατακτήσετε", "θα κατακτήσουν", "κατέκτησα", "κατέκτησες", "κατέκτησε", "κατακτήσαμε", "κατακτήσατε", "κατέκτησα", "κατακτούσα", "κατακτούσες", "κατακτούσε", "κατακτούσαμε", "κατακτούσατε", "κατακτούσαν", "κατάκτσου", "κατακτήστε", "να κατακτάς", "κατακτάτε"]}
{"verb": "κατακτιέμαι", "eng": "be conquered", "futurum": "θα κατακτηθώ", "aorist": "κατακτήθηκα", "paradigm": ["κατακτιέμαι", "κατακτιέσαι", "κατακτιέται", "κατακτιόμαστε", "κατακτιέστε", "κατακτιούνται", "θα κατακτηθώ", "θα κατακτηθείς", "θα κατακτηθεί", "θα κατακτηθούμε", "θα κατακτηθείτε", "θα κατακτηθούν", "κατακτήθηκα", "κατακτήθηκες", "κατακτήθηκε", "κατακτηθήκαμε", "κατακτηθήκατε", "κατακτήθηκα", "κατακτιόμουν", "κατακτιόσουν", "κατακτιόταν", "κατακτιόμαστε", "κατακτιόσαστε", "κατακτίονταν", "κατακτήσου", "κατακτηθείτε", "να κατακτιέσαι", "κατακτιέστε"]}
{"verb": "κατακυρώνομαι", "eng": "dip", "futurum": "θα κατακυρωθώ", "aorist": "κατακυρώθηκα", "paradigm": ["κατακυρώνομαι", "κατακυρώνεσαι", "κατακυρώνεται", "κατακυρωνόμαστε", "κατακυρώνεστε", "κατακυρώνονται", "θα κατακυρωθώ", "θα κατακυρωθείς", "θα κατακυρωθεί", "θα κατακυρωθούμε", "θα κατακυρωθείτε", "θα κατακυρωθούν", "κατακυρώθηκα", "κατακυρώθηκες", "κατακυρώθηκε", "κατακυρωθήκαμε", "κατακυρωθήκατε", "κατακυρώθηκαν", "κατακυρωνόμουν", "κατακυρωνόσουν", "κατακυρωνόταν", "κατακυρωνόμαστε", "κατακυρωνόσαστε", "κατακυρώνονταν", "κατακυρώνου", "κατακυρώνεστε", "κατακυρώσου", "κατακυρωθείτε"]}
{"verb": "κατακυρώνω", "eng": "award", "futurum": "θα κατακυρώσω", "aorist": "κατακύρωσα", "paradigm": ["κατακυρώνω", "κατακυρώνεις", "κατακυρώνει", "κατακυρώνουμε", "κατακυρώνετε", "κατακυρώνουν", "θα κατακυρώσω", "θα κατακυρώσεις", "θα κατακυρώσει", "θα κατακυρώσουμε", "θα κατακυρώσετε", "θα κατακυρώσουν", "κατακύρωσα", "κατακύρωσες", "κατακύρωσε", "κατακυρώσαμε", "κατακυρώσατε", "κατακύρωσαν", "κατακύρωνα", "κατακύρωνες", "κατακύρωνε", "κατακυρώναμε", "κατακυρώνατε", "κατακύρωναν", "κατακύρωνε", "κατακυρώνετε", "κατακύρωσε", "κατακυρώστε"]}
{"verb": "καταλαβαίνω", "eng": "understand", "futurum": "θα καταλάβω", "aorist": "κατάλαβα", "paradigm": ["καταλαβαίνω", "καταλαβαίνεις", "καταλαβαίνει", "καταλαβαίνουμε", "καταλαβαίνετε", "καταλαβαίνουν", "θα καταλάβω", "θα καταλάβεις", "θα καταλάβει", "θα καταλάβουμε", "θα καταλάβετε", "θα καταλάβουν", "κατάλαβα", "κατάλαβες", "κατάλαβε", "καταλάβαμε", "καταλάβατε", "κατάλαβαν", "καταλάβαινα", "καταλάβαινες", "καταλάβαινε", "καταλαβαίναμε", "καταλαβαίνατε", "καταλάβαιναν", "καταλάβαινε", "καταλαβαίνετε", "κατάλαβε", "καταλάβετε"]}
{"verb": "καταλαγιάζω", "eng": "calm down", "futurum": "θα καταλαγιάσω", "aorist": "καταλάγιασα", "paradigm": ["καταλαγιάζω", "καταλαγιάζεις", "καταλαγιάζει", "καταλαγιάζουμε", "καταλαγιάζετε", "καταλαγιάζουν", "θα καταλαγιάσω", "θα καταλαγιάσεις", "θα καταλαγιάσει", "θα καταλαγιάσουμε", "θα καταλαγιάσετε", "θα καταλαγιάσουν", "καταλάγιασα", "καταλάγιασες", "καταλάγιασε", "καταλαγίασαμε", "καταλαγίασατε", "καταλάγιασα", "καταλαγίαζόμουν", "καταλαγίαζόσουν", "καταλαγίαζόταν", "καταλαγίαζόμαστε", "καταλαγίαζόσαστε", "καταλάγιαζόνταν", "καταλαγίσου", "καταλαγιάστε", "να καταλαγιάζεις", "καταλαγιάζετε"]}
{"verb": "καταλαμβάνομαι", "eng": "be occupied", "futurum": "θα καταληφθώ", "aorist": "καταλήφθηκα", "paradigm": ["καταλαμβάνομαι", "καταλαμβάνεσαι", "καταλαμβάνεται", "καταλαμβανόμαστε", "καταλαμβάνεστε", "καταλαμβάνονται", "θα καταληφθώ", "θα καταληφθείς", "θα καταληφθεί", "θα καταληφθούμε", "θα καταληφθείτε", "θα καταληφθούν", "καταλήφθηκα", "καταλήφθηκες", "καταλήφθηκε", "καταληφθήκαμε", "καταληφθήκατε", "καταλήφθηκα", "καταλαμβανόμουν", "καταλαμβανόσουν", "καταλαμβανόταν", "καταλαμβανόμαστε", "καταλαμβανόσαστε", "καταλαμβάνονταν", "καταλήφσου", "καταληφθείτε", "να καταλαμβάνεσαι", "καταλαμβάνεστε"]}
{"verb": "καταλαμβάνω", "eng": "seize", "futurum": "θα καταλάβω", "aorist": "κατέλαβα", "paradigm": ["καταλαμβάνω", "καταλαμβάνεις", "καταλαμβάνει", "καταλαμβάνουμε", "καταλαμβάνετε", "καταλαμβάνουν", "θα καταλάβω", "θα καταλάβεις", "θα καταλάβει", "θα καταλάβουμε", "θα καταλάβετε", "θα καταλάβουν", "κατέλαβα", "κατέλαβες", "κατέλαβε", "καταλάβαμε", "καταλάβατε", "κατέλαβαν", "καταλάμβανα", "καταλάμβανες", "καταλάμβανε", "καταλαμβάναμε", "καταλαμβάνατε", "καταλάμβαναν", "καταλάμβανε", "καταλαμβάνετε", "κατάλαβε", "καταλάβετε"]}
{"verb": "καταλήγω", "eng": "lead to", "futurum": "θα καταλήξω", "aorist": "κατέληξα", "paradigm": ["καταλήγω", "καταλήγεις", "καταλήγει", "καταλήγουμε", "καταλήγετε", "καταλήγουν", "θα καταλήξω", "θα καταλήξεις", "θα καταλήξει", "θα καταλήξουμε", "θα καταλήξετε", "θα καταλήξουν", "κατέληξα", "κατέληξες", "κατέληξε", "καταλήξαμε", "καταλήξατε", "κατέληξα", "κατέληγόμουν", "κατέληγόσουν", "κατέληγόταν", "κατέληγόμαστε", "κατέληγόσαστε", "κάτεληγόνταν", "κατάλησου", "καταλήξετε", "να καταλήγεις", "καταλήγετε"]}
{"verb": "καταλογίζω", "eng": "award", "futurum": "θα καταλογίσω", "aorist": "καταλόγισα", "paradigm": ["καταλογίζω", "καταλογίζεις", "καταλογίζει", "καταλογίζουμε", "καταλογίζετε", "καταλογίζουν", "θα καταλογίσω", "θα καταλογίσεις", "θα καταλογίσει", "θα καταλογίσουμε", "θα καταλογίσετε", "θα καταλογίσουν", "καταλόγισα", "καταλόγισες", "καταλόγισε", "καταλογίσαμε", "καταλογίσατε", "καταλόγισαν", "καταλόγιζα", "καταλόγιζες", "καταλόγιζε", "καταλογίζαμε", "καταλογίζατε", "καταλόγιζαν", "καταλόγιζε", "καταλογίζετε", "καταλόγισε", "καταλογίστε"]}
{"verb": "καταλύω", "eng": "abolish", "futurum": "θα καταλύσω", "aorist": "κατέλυσα", "paradigm": ["καταλύω", "καταλύεις", "καταλύει", "καταλύουμε", "καταλύετε", "καταλύουν", "θα καταλύσω", "θα καταλύσεις", "θα καταλύσει", "θα καταλύσουμε", "θα καταλύσετε", "θα καταλύσουν", "κατέλυσα", "κατέλυσες", "κατέλυσε", "καταλύσαμε", "καταλύσατε", "κατέλυσα", "κατέλυόμουν", "κατέλυόσουν", "κατέλυόταν", "κατέλυόμαστε", "κατέλυόσαστε", "κάτελύονταν", "κατάλσου", "καταλύστε", "να καταλύεις", "καταλύετε"]}
{"verb": "καταματώνω", "eng": "detain", "futurum": "θα καταματώσω", "aorist": "καταμάτωσα", "paradigm": ["καταματώνω", "καταματώνεις", "καταματώνει", "καταματώνουμε", "καταματώνετε", "καταματώνουνε", "θα καταματώσω", "θα καταματώσεις", "θα καταματώσει", "θα καταματώσουμε", "θα καταματώσετε", "θα καταματώσουνε", "καταμάτωσα", "καταμάτωσες", "καταμάτωσε", "καταματώσαμε", "καταματώσατε", "καταμάτωσαν", "καταμάτωνα", "καταμάτωνες", "καταμάτωνε", "καταματώναμε", "καταματώνατε", "καταμάτωναν", "καταμάτωνε", "καταματώνετε", "καταμάτωσε", "καταματώστε"]}
{"verb": "καταμαυρίζω", "eng": "award", "futurum": "θα καταμαυρίσω", "aorist": "καταμαύρισα", "paradigm": ["καταμαυρίζω", "καταμαυρίζεις", "καταμαυρίζει", "καταμαυρίζουμε", "καταμαυρίζετε", "καταμαυρίζουν", "θα καταμαυρίσω", "θα καταμαυρίσεις", "θα καταμαυρίσει", "θα καταμαυρίσουμε", "θα καταμαυρίσετε", "θα καταμαυρίσουν", "καταμαύρισα", "καταμαύρισες", "καταμαύρισε", "καταμαυρίσαμε", "καταμαυρίσατε", "καταμαύρισαν", "καταμαύριζα", "καταμαύριζες", "καταμαύριζε", "καταμαυρίζαμε", "καταμαυρίζατε", "καταμαύριζαν", "καταμαύριζε", "καταμαυρίζετε", "καταμαύρισε", "καταμαυρίστε"]}
{"verb": "καταμερίζω", "eng": "allot", "futurum": "θα καταμερίσω", "aorist": "καταμέρισα", "paradigm": ["καταμερίζω", "καταμερίζεις", "καταμερίζει", "καταμερίζουμε", "καταμερίζετε", "καταμερίζουν", "θα καταμερίσω", "θα καταμερίσεις", "θα καταμερίσει", "θα καταμερίσουμε", "θα καταμερίσετε", "θα καταμερίσουν", "καταμέρισα", "καταμέρισες", "καταμέρισε", "καταμερίσαμε", "καταμερίσατε", "καταμέρισαν", "καταμέριζα", "καταμέριζες", "καταμέριζε", "καταμερίζαμε", "καταμερίζατε", "καταμέριζαν", "καταμέριζε", "καταμερίζετε", "καταμέρισε", "καταμερίστε"]}
{"verb": "καταμετρώ", "eng": "measure", "futurum": "θα καταμετρήσω", "aorist": "καταμέτρησα", "paradigm": ["καταμετρώ", "καταμετρείς", "καταμετρεί", "καταμετρούμε", "καταμετρείτε", "καταμετρούν", "θα καταμετρήσω", "θα καταμετρήσεις", "θα καταμετρήσει", "θα καταμετρήσουμε", "θα καταμετρήσετε", "θα καταμετρήσουν", "καταμέτρησα", "καταμέτρησες", "καταμέτρησε", "καταμετρήσαμε", "καταμετρήσατε", "καταμέτρησα", "καταμετρούσα", "καταμετρούσες", "καταμετρούσε", "καταμετρούσαμε", "καταμετρούσατε", "καταμετρούσαν", "καταμέτρσου", "καταμετρήστε", "να καταμετρείς", "καταμετρείτε"]}
{"verb": "καταναλώνομαι", "eng": "be consumed", "futurum": "θα καταναλωθώ", "aorist": "καταναλώθηκα", "paradigm": ["καταναλώνομαι", "καταναλώνεσαι", "καταναλώνεται", "καταναλωνόμαστε", "καταναλώνεστε", "καταναλώνονται", "θα καταναλωθώ", "θα καταναλωθείς", "θα καταναλωθεί", "θα καταναλωθούμε", "θα καταναλωθείτε", "θα καταναλωθούν", "καταναλώθηκα", "καταναλώθηκες", "καταναλώθηκε", "καταναλωθήκαμε", "καταναλωθήκατε", "καταναλώθηκα", "καταναλωνόμουν", "καταναλωνόσουν", "καταναλωνόταν", "καταναλωνόμαστε", "καταναλωνόσαστε", "καταναλώνονταν", "καταναλώσου", "καταναλωθείτε", "να καταναλώνεσαι", "καταναλώνεστε"]}
{"verb": "καταναλώνω", "eng": "consume", "futurum": "θα καταναλώσω", "aorist": "κατανάλωσα", "paradigm": ["καταναλώνω", "καταναλώνεις", "καταναλώνει", "καταναλώνουμε", "καταναλώνετε", "καταναλώνουνε", "θα καταναλώσω", "θα καταναλώσεις", "θα καταναλώσει", "θα καταναλώσουμε", "θα καταναλώσετε", "θα καταναλώσουνε", "κατανάλωσα", "κατανάλωσες", "κατανάλωσε", "καταναλώσαμε", "καταναλώσατε", "κατανάλωσαν", "κατανάλωνα", "κατανάλωνες", "κατανάλωνε", "καταναλώναμε", "καταναλώνατε", "κατανάλωναν", "κατανάλωνε", "καταναλώνετε", "κατανάλωσε", "καταναλώστε"]}
{"verb": "κατανέμω", "eng": "apportion", "futurum": "θα κατανείμω", "aorist": "κατένειμα", "paradigm": ["κατανέμω", "κατανέμεις", "κατανέμει", "κατανέμουμε", "κατανέμετε", "κατανέμουν", "θα κατανείμω", "θα κατανείμεις", "θα κατανείμει", "θα κατανείμουμε", "θα κατανείμετε", "θα κατανείμουν", "κατένειμα", "κατένειμες", "κατένειμε", "κατανείμαμε", "κατανείματε", "κατένειμαν", "κατένεμα", "κατένεμες", "κατένεμε", "κατανέμαμε", "κατανέματε", "κατένεμαν", "κατάνεμε", "κατανέμετε", "κατάνειμε", "κατανείμτε"]}
{"verb": "κατανοώ", "eng": "understand", "futurum": "θα κατανοήσω", "aorist": "κατανόησα", "paradigm": ["κατανοώ", "κατανοείς", "κατανοεί", "κατανοούμε", "κατανοείτε", "κατανοούν", "θα κατανοήσω", "θα κατανοήσεις", "θα κατανοήσει", "θα κατανοήσουμε", "θα κατανοήσετε", "θα κατανοήσουν", "κατανόησα", "κατανόησες", "κατανόησε", "κατανοήσαμε", "κατανοήσατε", "κατανόησα", "κατανοούσα", "κατανοούσες", "κατανοούσε", "κατανοούσαμε", "κατανοούσατε", "κατανοούσαν", "κατανόσου", "κατανοήστε", "να κατανοείς", "κατανοείτε"]}
{"verb": "καταξεραίνω", "eng": "apportion", "futurum": "θα καταξεράνω", "aorist": "καταξέρανα", "paradigm": ["καταξεραίνω", "καταξεραίνεις", "καταξεραίνει", "καταξεραίνουμε", "καταξεραίνετε", "καταξεραίνουν", "θα καταξεράνω", "θα καταξεράνεις", "θα καταξεράνει", "θα καταξεράνουμε", "θα καταξεράνετε", "θα καταξεράνουν", "καταξέρανα", "καταξέρανες", "καταξέρανε", "καταξεράναμε", "καταξεράνατε", "καταξέραναν", "καταξέραινα", "καταξέραινες", "καταξέραινε", "καταξεραίναμε", "καταξεραίνατε", "καταξέραιναν", "καταξέραινε", "καταξεραίνετε", "καταξέρανε", "καταξεράνετε"]}
{"verb": "καταξεσκίζω", "eng": "apportion", "futurum": "θα καταξεσκίσω", "aorist": "καταξέσκισα", "paradigm": ["καταξεσκίζω", "καταξεσκίζεις", "καταξεσκίζει", "καταξεσκίζουμε", "καταξεσκίζετε", "καταξεσκίζουν", "θα καταξεσκίσω", "θα καταξεσκίσεις", "θα καταξεσκίσει", "θα καταξεσκίσουμε", "θα καταξεσκίσετε", "θα καταξεσκίσουν", "καταξέσκισα", "καταξέσκισες", "καταξέσκισε", "καταξεσκίσαμε", "καταξεσκίσατε", "καταξέσκισαν", "καταξέσκιζα", "καταξέσκιζες", "καταξέσκιζε", "καταξεσκίζαμε", "καταξεσκίζατε", "καταξέσκιζαν", "καταξέσκιζε", "καταξεσκίζετε", "καταξέσκισε", "καταξεσκίστε"]}
{"verb": "καταξεσχίζω", "eng": "apportion", "futurum": "θα καταξεσχίσω", "aorist": "καταξέσχισα", "paradigm": ["καταξεσχίζω", "καταξεσχίζεις", "καταξεσχίζει", "καταξεσχίζουμε", "καταξεσχίζετε", "καταξεσχίζουν", "θα καταξεσχίσω", "θα καταξεσχίσεις", "θα καταξεσχίσει", "θα καταξεσχίσουμε", "θα καταξεσχίσετε", "θα καταξεσχίσουν", "καταξέσχισα", "καταξέσχισες", "καταξέσχισε", "καταξεσχίσαμε", "καταξεσχίσατε", "καταξέσχισαν", "καταξέσχιζα", "καταξέσχιζες", "καταξέσχιζε", "καταξεσχίζαμε", "καταξεσχίζατε", "καταξέσχιζαν", "καταξέσχιζε", "καταξεσχίζετε", "καταξέσχισε", "καταξεσχίστε"]}
{"verb": "καταξιώνω", "eng": "consume", "futurum": "θα καταξιώσω", "aorist": "καταξίωσα", "paradigm": ["καταξιώνω", "καταξιώνεις", "καταξιώνει", "καταξιώνουμε", "καταξιώνετε", "καταξιώνουνε", "θα καταξιώσω", "θα καταξιώσεις", "θα καταξιώσει", "θα καταξιώσουμε", "θα καταξιώσετε", "θα καταξιώσουνε", "καταξίωσα", "καταξίωσες", "καταξίωσε", "καταξιώσαμε", "καταξιώσατε", "καταξίωσαν", "καταξίωνα", "καταξίωνες", "καταξίωνε", "καταξιώναμε", "καταξιώνατε", "καταξίωναν", "καταξίωνε", "καταξιώνετε", "καταξίωσε", "καταξιώστε"]}
{"verb": "καταξοδιάζω", "eng": "apportion", "futurum": "θα καταξοδιάσω", "aorist": "καταξόδιασα", "paradigm": ["καταξοδιάζω", "καταξοδιάζεις", "καταξοδιάζει", "καταξοδιάζουμε", "καταξοδιάζετε", "καταξοδιάζουν", "θα καταξοδιάσω", "θα καταξοδιάσεις", "θα καταξοδιάσει", "θα καταξοδιάσουμε", "θα καταξοδιάσετε", "θα καταξοδιάσουν", "καταξόδιασα", "καταξόδιασες", "καταξόδιασε", "καταξοδιάσαμε", "καταξοδιάσατε", "καταξόδιασαν", "καταξόδιαζα", "καταξόδιαζες", "καταξόδιαζε", "καταξοδιάζαμε", "καταξοδιάζατε", "καταξόδιαζαν", "καταξόδιαζε", "καταξοδιάζετε", "καταξόδιασε", "καταξοδιάστε"]}
{"verb": "καταπέφτω", "eng": "collapse", "futurum": "θα καταπέσω", "aorist": "κατάπεσα", "paradigm": ["καταπέφτω", "καταπέφτεις", "καταπέφτει", "καταπέφτουμε", "καταπέφτετε", "καταπέφτουν", "θα καταπέσω", "θα καταπέσεις", "θα καταπέσει", "θα καταπέσουμε", "θα καταπέσετε", "θα καταπέσουν", "κατάπεσα", "κατάπεσες", "κατάπεσε", "καταπέσαμε", "καταπέσατε", "κατάπεσα", "κατάπεφτόμουν", "κατάπεφτόσουν", "κατάπεφτόταν", "κατάπεφτόμαστε", "κατάπεφτόσαστε", "κάταπεφτόνταν", "κατάπσου", "καταπέστε", "να καταπέφτεις", "καταπέφτετε"]}
{"verb": "καταπιάνομαι", "eng": "start work on", "futurum": "θα καταπιαστώ", "aorist": "καταπιάστηκα", "paradigm": ["καταπιάνομαι", "καταπιάνεσαι", "καταπιάνεται", "καταπιανόμαστε", "καταπιάνεστε", "καταπιάνονται", "θα καταπιαστώ", "θα καταπιαστείς", "θα καταπιαστεί", "θα καταπιαστούμε", "θα καταπιαστείτε", "θα καταπιαστούν", "καταπιάστηκα", "καταπιάστηκες", "καταπιάστηκε", "καταπιαστήκαμε", "καταπιαστήκατε", "καταπιάστηκα", "καταπιανόμουν", "καταπιανόσουν", "καταπιανόταν", "καταπιανόμαστε", "καταπιανόσαστε", "καταπίανονταν", "καταπιάσου", "καταπιαστείτε", "να καταπιάνεσαι", "καταπιάνεστε"]}
{"verb": "καταπιέζω", "eng": "suppress", "futurum": "θα καταπιέσω", "aorist": "καταπίεσα", "paradigm": ["καταπιέζω", "καταπιέζεις", "καταπιέζει", "καταπιέζουμε", "καταπιέζετε", "καταπιέζουν", "θα καταπιέσω", "θα καταπιέσεις", "θα καταπιέσει", "θα καταπιέσουμε", "θα καταπιέσετε", "θα καταπιέσουν", "καταπίεσα", "καταπίεσες", "καταπίεσε", "καταπιέσαμε", "καταπιέσατε", "καταπίεσα", "καταπίεζα", "καταπίεζες", "καταπίεζε", "καταπιέζαμε", "καταπιέζατε", "καταπίεζαν", "καταπίεσε", "καταπιέστε", "καταπίεζε", "καταπιέζετε"]}
{"verb": "καταπικραίνω", "eng": "apportion", "futurum": "θα καταπικράνω", "aorist": "καταπίκρανα", "paradigm": ["καταπικραίνω", "καταπικραίνεις", "καταπικραίνει", "καταπικραίνουμε", "καταπικραίνετε", "καταπικραίνουν", "θα καταπικράνω", "θα καταπικράνεις", "θα καταπικράνει", "θα καταπικράνουμε", "θα καταπικράνετε", "θα καταπικράνουν", "καταπίκρανα", "καταπίκρανες", "καταπίκρανε", "καταπικράναμε", "καταπικράνατε", "καταπίκραναν", "καταπίκραινα", "καταπίκραινες", "καταπίκραινε", "καταπικραίναμε", "καταπικραίνατε", "καταπίκραιναν", "καταπίκραινε", "καταπικραίνετε", "καταπίκρανε", "καταπικράνετε"]}
{"verb": "καταπίνω", "eng": "swallow", "futurum": "θα καταπιώ", "aorist": "κατάπια", "paradigm": ["καταπίνω", "καταπίνεις", "καταπίνει", "καταπίνουμε", "καταπίνετε", "καταπίνουν", "θα καταπιώ", "θα καταπιείς", "θα καταπιεί", "θα καταπιούμε", "θα καταπιείτε", "θα καταπιούν", "κατάπια", "κατάπιες", "κατάπιε", "κατάπιαμε", "κατάπιατε", "κατάπιαν", "κατάπινα", "κατάπινες", "κατάπινε", "καταπίναμε", "καταπίνατε", "κατάπιναν", "κατάπινε", "καταπίνετε", "κατάπιε", "καταπιείτε"]}
{"verb": "καταπίπτω", "eng": "be annuled", "futurum": "θα καταπέσω", "aorist": "κατέπεσα", "paradigm": ["καταπίπτω", "καταπίπτεις", "καταπίπτει", "καταπίπτουμε", "καταπίπτετε", "καταπίπτουν", "θα καταπέσω", "θα καταπέσεις", "θα καταπέσει", "θα καταπέσουμε", "θα καταπέσετε", "θα καταπέσουν", "κατέπεσα", "κατέπεσες", "κατέπεσε", "καταπέσαμε", "καταπέσατε", "κατέπεσα", "κατέπιπτόμουν", "κατέπιπτόσουν", "κατέπιπτόταν", "κατέπιπτόμαστε", "κατέπιπτόσαστε", "κάτεπιπτόνταν", "κατάπσου", "καταπέστε", "να καταπίπτεις", "καταπίπτετε"]}
{"verb": "καταπλακώνω", "eng": "consume", "futurum": "θα καταπλακώσω", "aorist": "καταπλάκωσα", "paradigm": ["καταπλακώνω", "καταπλακώνεις", "καταπλακώνει", "καταπλακώνουμε", "καταπλακώνετε", "καταπλακώνουνε", "θα καταπλακώσω", "θα καταπλακώσεις", "θα καταπλακώσει", "θα καταπλακώσουμε", "θα καταπλακώσετε", "θα καταπλακώσουνε", "καταπλάκωσα", "καταπλάκωσες", "καταπλάκωσε", "καταπλακώσαμε", "καταπλακώσατε", "καταπλάκωσαν", "καταπλάκωνα", "καταπλάκωνες", "καταπλάκωνε", "καταπλακώναμε", "καταπλακώνατε", "καταπλάκωναν", "καταπλάκωνε", "καταπλακώνετε", "καταπλάκωσε", "καταπλακώστε"]}
{"verb": "καταπλέω", "eng": "sail in", "futurum": "θα καταπλεύσω", "aorist": "κατέπλευσα", "paradigm": ["καταπλέω", "καταπλέεις", "καταπλέει", "καταπλέουμε", "καταπλέετε", "καταπλέουν", "θα καταπλεύσω", "θα καταπλεύσεις", "θα καταπλεύσει", "θα καταπλεύσουμε", "θα καταπλεύσετε", "θα καταπλεύσουν", "κατέπλευσα", "κατέπλευσες", "κατέπλευσε", "καταπλεύσαμε", "καταπλεύσατε", "κατέπλευσα", "κατέπλεόμουν", "κατέπλεόσουν", "κατέπλεόταν", "κατέπλεόμαστε", "κατέπλεόσαστε", "κάτεπλεόνταν", "καταπλέσου", "καταπλεύστε", "να καταπλέεις", "καταπλέετε"]}
{"verb": "καταπληγώνω", "eng": "apportion", "futurum": "θα καταπληγώσω", "aorist": "καταπλήγωσα", "paradigm": ["καταπληγώνω", "καταπληγώνεις", "καταπληγώνει", "καταπληγώνουμε", "καταπληγώνετε", "καταπληγώνουν", "θα καταπληγώσω", "θα καταπληγώσεις", "θα καταπληγώσει", "θα καταπληγώσουμε", "θα καταπληγώσετε", "θα καταπληγώσουν", "καταπλήγωσα", "καταπλήγωσες", "καταπλήγωσε", "καταπληγώσαμε", "καταπληγώσατε", "καταπλήγωσαν", "καταπλήγωνα", "καταπλήγωνες", "καταπλήγωνε", "καταπληγώναμε", "καταπληγώνατε", "καταπλήγωναν", "καταπλήγωνε", "καταπληγώνετε", "καταπλήγωσε", "καταπληγώστε"]}
{"verb": "καταπλημμυρίζω", "eng": "apportion", "futurum": "θα καταπλημμυρίσω", "aorist": "καταπλημμύρισα", "paradigm": ["καταπλημμυρίζω", "καταπλημμυρίζεις", "καταπλημμυρίζει", "καταπλημμυρίζουμε", "καταπλημμυρίζετε", "καταπλημμυρίζουν", "θα καταπλημμυρίσω", "θα καταπλημμυρίσεις", "θα καταπλημμυρίσει", "θα καταπλημμυρίσουμε", "θα καταπλημμυρίσετε", "θα καταπλημμυρίσουν", "καταπλημμύρισα", "καταπλημμύρισες", "καταπλημμύρισε", "καταπλημμυρίσαμε", "καταπλημμυρίσατε", "καταπλημμύρισαν", "καταπλημμύριζα", "καταπλημμύριζες", "καταπλημμύριζε", "καταπλημμυρίζαμε", "καταπλημμυρίζατε", "καταπλημμύριζαν", "καταπλημμύριζε", "καταπλημμυρίζετε", "καταπλημμύρισε", "καταπλημμυρίστε"]}
{"verb": "καταπλήσσω", "eng": "amaze", "futurum": "θα καταπλήξω", "aorist": "κατέπληξα", "paradigm": ["καταπλήσσω", "καταπλήσσεις", "καταπλήσσει", "καταπλήσσουμε", "καταπλήσσετε", "καταπλήσσουν", "θα καταπλήξω", "θα καταπλήξεις", "θα καταπλήξει", "θα καταπλήξουμε", "θα καταπλήξετε", "θα καταπλήξουν", "κατέπληξα", "κατέπληξες", "κατέπληξε", "καταπλήξαμε", "καταπλήξατε", "κατέπληξα", "κατέπλησσόμουν", "κατέπλησσόσουν", "κατέπλησσόταν", "κατέπλησσόμαστε", "κατέπλησσόσαστε", "κάτεπλησσόνταν", "κατάπλησου", "καταπλήξετε", "να καταπλήσσεις", "καταπλήσσετε"]}
{"verb": "καταπλήττω", "eng": "amaze", "futurum": "θα καταπλήξω", "aorist": "κατέπληξα", "paradigm": ["καταπλήττω", "καταπλήττεις", "καταπλήττει", "καταπλήττουμε", "καταπλήττετε", "καταπλήττουν", "θα καταπλήξω", "θα καταπλήξεις", "θα καταπλήξει", "θα καταπλήξουμε", "θα καταπλήξετε", "θα καταπλήξουν", "κατέπληξα", "κατέπληξες", "κατέπληξε", "καταπλήξαμε", "καταπλήξατε", "κατέπληξα", "κατέπληττόμουν", "κατέπληττόσουν", "κατέπληττόταν", "κατέπληττόμαστε", "κατέπληττόσαστε", "κάτεπληττόνταν", "καταπλήξε", "καταπλήξετε", "να καταπλήττεις", "καταπλήττετε"]}
{"verb": "καταπνίγω", "eng": "stifle", "futurum": "θα καταπνίξω", "aorist": "κατέπνιξα", "paradigm": ["καταπνίγω", "καταπνίγεις", "καταπνίγει", "καταπνίγουμε", "καταπνίγετε", "καταπνίγουν", "θα καταπνίξω", "θα καταπνίξεις", "θα καταπνίξει", "θα καταπνίξουμε", "θα καταπνίξετε", "θα καταπνίξουν", "κατέπνιξα", "κατέπνιξες", "κατέπνιξε", "καταπνίξαμε", "καταπνίξατε", "κατέπνιξα", "κατέπνιγόμουν", "κατέπνιγόσουν", "κατέπνιγόταν", "κατέπνιγόμαστε", "κατέπνιγόσαστε", "κάτεπνιγόνταν", "κατάπνισου", "καταπνίξετε", "να καταπνίγεις", "καταπνίγετε"]}
{"verb": "καταποντίζομαι", "eng": "sink", "futurum": "θα καταποντιστώ", "aorist": "καταποντίστηκα", "paradigm": ["καταποντίζομαι", "καταποντίζεσαι", "καταποντίζεται", "καταποντιζόμαστε", "καταποντίζεστε", "καταποντίζονται", "θα καταποντιστώ", "θα καταποντιστείς", "θα καταποντιστεί", "θα καταποντιστούμε", "θα καταποντιστείτε", "θα καταποντιστούν", "καταποντίστηκα", "καταποντίστηκες", "καταποντίστηκε", "καταποντιστήκαμε", "καταποντιστήκατε", "καταποντίστηκα", "καταποντιζόμουν", "καταποντιζόσουν", "καταποντιζόταν", "καταποντιζόμαστε", "καταποντιζόσαστε", "καταποντίζονταν", "καταποντίσου", "καταποντιστείτε", "να καταποντίζεσαι", "καταποντίζεστε"]}
{"verb": "καταποντίζω", "eng": "nail", "futurum": "θα καταποντίσω", "aorist": "καταπόντισα", "paradigm": ["καταποντίζω", "καταποντίζεις", "καταποντίζει", "καταποντίζουμε", "καταποντίζετε", "καταποντίζουν", "θα καταποντίσω", "θα καταποντίσεις", "θα καταποντίσει", "θα καταποντίσουμε", "θα καταποντίσετε", "θα καταποντίσουν", "καταπόντισα", "καταπόντισες", "καταπόντισε", "καταποντίσαμε", "καταποντίσατε", "καταπόντισαν", "καταπόντιζα", "καταπόντιζες", "καταπόντιζε", "καταποντίζαμε", "καταποντίζατε", "καταπόντιζαν", "καταπόντιζε", "καταποντίζετε", "καταπόντισε", "καταποντίστε"]}
{"verb": "καταπονώ", "eng": "tire out", "futurum": "θα καταπονήσω", "aorist": "καταπόνησα", "paradigm": ["καταπονώ", "καταπονείς", "καταπονεί", "καταπονούμε", "καταπονείτε", "καταπονούν", "θα καταπονήσω", "θα καταπονήσεις", "θα καταπονήσει", "θα καταπονήσουμε", "θα καταπονήσετε", "θα καταπονήσουν", "καταπόνησα", "καταπόνησες", "καταπόνησε", "καταπονήσαμε", "καταπονήσατε", "καταπόνησα", "καταπονούσα", "καταπονούσες", "καταπονούσε", "καταπονούσαμε", "καταπονούσατε", "καταπονούσαν", "καταπόνσου", "καταπονήστε", "να καταπονείς", "καταπονείτε"]}
{"verb": "καταπραΰνομαι", "eng": "apportion", "futurum": "θα καταπραϋνθώ", "aorist": "καταπραΰνθηκα", "paradigm": ["καταπραΰνομαι", "καταπραΰνεσαι", "καταπραΰνεται", "καταπραϋνόμαστε", "καταπραΰνεστε", "καταπραΰνονται", "θα καταπραϋνθώ", "θα καταπραϋνθείς", "θα καταπραϋνθεί", "θα καταπραϋνθούμε", "θα καταπραϋνθείτε", "θα καταπραϋνθούν", "καταπραΰνθηκα", "καταπραΰνθηκες", "καταπραΰνθηκε", "καταπραϋνθήκαμε", "καταπραϋνθήκατε", "καταπραΰνθηκαν", "καταπραϋνόμουν", "καταπραϋνόσουν", "καταπραϋνόταν", "καταπραϋνόμαστε", "καταπραϋνόσαστε", "καταπραΰνονταν", "καταπραΰνου", "καταπραΰνεστε", "καταπραΰνσου", "καταπραϋνθείτε"]}
{"verb": "καταπραΰνω", "eng": "nail", "futurum": "θα καταπραΰνω", "aorist": "καταπράυνα", "paradigm": ["καταπραΰνω", "καταπραΰνεις", "καταπραΰνει", "καταπραΰνουμε", "καταπραΰνετε", "καταπραΰνουν", "θα καταπραΰνω", "θα καταπραΰνεις", "θα καταπραΰνει", "θα καταπραΰνουμε", "θα καταπραΰνετε", "θα καταπραΰνουν", "καταπράυνα", "καταπράυνες", "καταπράυνε", "καταπραΰναμε", "καταπραΰνατε", "καταπράυναν", "καταπράυνα", "καταπράυνες", "καταπράυνε", "καταπραΰναμε", "καταπραΰνατε", "καταπράυναν", "καταπράυνε", "καταπραΰνετε", "καταπράυνε", "καταπραΰντε"]}
{"verb": "καταργώ", "eng": "negate", "futurum": "θα καταργήσω", "aorist": "κατάργησα", "paradigm": ["καταργώ", "καταργείς", "καταργεί", "καταργούμε", "καταργείτε", "καταργούν", "θα καταργήσω", "θα καταργήσεις", "θα καταργήσει", "θα καταργήσουμε", "θα καταργήσετε", "θα καταργήσουν", "κατάργησα", "κατάργησες", "κατάργησε", "καταργήσαμε", "καταργήσατε", "κατάργησα", "καταργούσα", "καταργούσες", "καταργούσε", "καταργούσαμε", "καταργούσατε", "καταργούσαν", "κατάργσου", "καταργήστε", "να καταργείς", "καταργείτε"]}
{"verb": "καταριέμαι", "eng": "curse", "futurum": "θα καταραστώ", "aorist": "καταράστηκα", "paradigm": ["καταριέμαι", "καταριέσαι", "καταριέται", "καταριόμαστε", "καταριέστε", "καταριούνται", "θα καταραστώ", "θα καταραστείς", "θα καταραστεί", "θα καταραστούμε", "θα καταραστείτε", "θα καταραστούν", "καταράστηκα", "καταράστηκες", "καταράστηκε", "καταραστήκαμε", "καταραστήκατε", "καταράστηκα", "καταριόμουν", "καταριόσουν", "καταριόταν", "καταριόμαστε", "καταριόσαστε", "καταρίονταν", "καταράσου", "καταραστείτε", "να καταριέσαι", "καταριέστε"]}
{"verb": "καταρρακώνω", "eng": "consume", "futurum": "θα καταρρακώσω", "aorist": "καταρράκωσα", "paradigm": ["καταρρακώνω", "καταρρακώνεις", "καταρρακώνει", "καταρρακώνουμε", "καταρρακώνετε", "καταρρακώνουνε", "θα καταρρακώσω", "θα καταρρακώσεις", "θα καταρρακώσει", "θα καταρρακώσουμε", "θα καταρρακώσετε", "θα καταρρακώσουνε", "καταρράκωσα", "καταρράκωσες", "καταρράκωσε", "καταρρακώσαμε", "καταρρακώσατε", "καταρράκωσαν", "καταρράκωνα", "καταρράκωνες", "καταρράκωνε", "καταρρακώναμε", "καταρρακώνατε", "καταρράκωναν", "καταρράκωνε", "καταρρακώνετε", "καταρράκωσε", "καταρρακώστε"]}
{"verb": "καταρρέω", "eng": "crumble", "futurum": "θα καταρρεύσω", "aorist": "κατέρρευσα", "paradigm": ["καταρρέω", "καταρρέεις", "καταρρέει", "καταρρέουμε", "καταρρέετε", "καταρρέουν", "θα καταρρεύσω", "θα καταρρεύσεις", "θα καταρρεύσει", "θα καταρρεύσουμε", "θα καταρρεύσετε", "θα καταρρεύσουν", "κατέρρευσα", "κατέρρευσες", "κατέρρευσε", "καταρρεύσαμε", "καταρρεύσατε", "κατέρρευσα", "κατέρρεόμουν", "κατέρρεόσουν", "κατέρρεόταν", "κατέρρεόμαστε", "κατέρρεόσαστε", "κάτερρεόνταν", "καταρρέσου", "καταρρεύστε", "να καταρρέεις", "καταρρέετε"]}
{"verb": "καταρρίπτω", "eng": "fell", "futurum": "θα καταρρίψω", "aorist": "κατέρριψα", "paradigm": ["καταρρίπτω", "καταρρίπτεις", "καταρρίπτει", "καταρρίπτουμε", "καταρρίπτετε", "καταρρίπτουν", "θα καταρρίψω", "θα καταρρίψεις", "θα καταρρίψει", "θα καταρρίψουμε", "θα καταρρίψετε", "θα καταρρίψουν", "κατέρριψα", "κατέρριψες", "κατέρριψε", "καταρρίψαμε", "καταρρίψατε", "κατέρριψα", "κατέρριπτόμουν", "κατέρριπτόσουν", "κατέρριπτόταν", "κατέρριπτόμαστε", "κατέρριπτόσαστε", "κάτερριπτόνταν", "κατάρρισου", "καταρρίψετε", "να καταρρίπτεις", "καταρρίπτετε"]}
{"verb": "καταρτίζω", "eng": "apportion", "futurum": "θα καταρτίσω", "aorist": "κατάρτισα", "paradigm": ["καταρτίζω", "καταρτίζεις", "καταρτίζει", "καταρτίζουμε", "καταρτίζετε", "καταρτίζουν", "θα καταρτίσω", "θα καταρτίσεις", "θα καταρτίσει", "θα καταρτίσουμε", "θα καταρτίσετε", "θα καταρτίσουν", "κατάρτισα", "κατάρτισες", "κατάρτισε", "καταρτίσαμε", "καταρτίσατε", "κατάρτισαν", "κατάρτιζα", "κατάρτιζες", "κατάρτιζε", "καταρτίζαμε", "καταρτίζατε", "κατάρτιζαν", "κατάρτιζε", "καταρτίζετε", "κατάρτισε", "καταρτίστε"]}
{"verb": "κατασημαίνω", "eng": "designate", "futurum": "θα κατασημάνω", "aorist": "κατασήμανα", "paradigm": ["κατασημαίνω", "κατασημαίνεις", "κατασημαίνει", "κατασημαίνουμε", "κατασημαίνετε", "κατασημαίνουν", "θα κατασημάνω", "θα κατασημάνεις", "θα κατασημάνει", "θα κατασημάνουμε", "θα κατασημάνετε", "θα κατασημάνουν", "κατασήμανα", "κατασήμανες", "κατασήμανε", "κατασημάναμε", "κατασημάνατε", "κατασήμαναν", "κατασήμαινα", "κατασήμαινες", "κατασήμαινε", "κατασημαίναμε", "κατασημαίνατε", "κατασήμαιναν", "κατασήμαινε", "κατασημαίνετε", "κατασήμανε", "κατασημάντε"]}
{"verb": "κατασιγάζω", "eng": "designate", "futurum": "θα κατασιγάσω", "aorist": "κατασίγασα", "paradigm": ["κατασιγάζω", "κατασιγάζεις", "κατασιγάζει", "κατασιγάζουμε", "κατασιγάζετε", "κατασιγάζουν", "θα κατασιγάσω", "θα κατασιγάσεις", "θα κατασιγάσει", "θα κατασιγάσουμε", "θα κατασιγάσετε", "θα κατασιγάσουν", "κατασίγασα", "κατασίγασες", "κατασίγασε", "κατασιγάσαμε", "κατασιγάσατε", "κατασίγασαν", "κατασίγαζα", "κατασίγαζες", "κατασίγαζε", "κατασιγάζαμε", "κατασιγάζατε", "κατασίγαζαν", "κατασίγαζε", "κατασιγάζετε", "κατασίγασε", "κατασιγάστε"]}
{"verb": "κατασκευάζομαι", "eng": "be constructed", "futurum": "θα κατασκευαστώ", "aorist": "κατασκευάστηκα", "paradigm": ["κατασκευάζομαι", "κατασκευάζεσαι", "κατασκευάζεται", "κατασκευαζόμαστε", "κατασκευάζεστε", "κατασκευάζονται", "θα κατασκευαστώ", "θα κατασκευαστείς", "θα κατασκευαστεί", "θα κατασκευαστούμε", "θα κατασκευαστείτε", "θα κατασκευαστούν", "κατασκευάστηκα", "κατασκευάστηκες", "κατασκευάστηκε", "κατασκευαστήκαμε", "κατασκευαστήκατε", "κατασκευάστηκα", "κατασκευαζόμουν", "κατασκευαζόσουν", "κατασκευαζόταν", "κατασκευαζόμαστε", "κατασκευαζόσαστε", "κατασκευάζονταν", "κατασκευάσου", "κατασκευαστείτε", "να κατασκευάζεσαι", "κατασκευάζεστε"]}
{"verb": "κατασκευάζω", "eng": "construct", "futurum": "θα κατασκευάσω", "aorist": "κατασκεύασα", "paradigm": ["κατασκευάζω", "κατασκευάζεις", "κατασκευάζει", "κατασκευάζουμε", "κατασκευάζετε", "κατασκευάζουν", "θα κατασκευάσω", "θα κατασκευάσεις", "θα κατασκευάσει", "θα κατασκευάσουμε", "θα κατασκευάσετε", "θα κατασκευάσουν", "κατασκεύασα", "κατασκεύασες", "κατασκεύασε", "κατασκευάσαμε", "κατασκευάσατε", "κατασκεύασαν", "κατασκεύαζα", "κατασκεύαζες", "κατασκεύαζε", "κατασκευάζαμε", "κατασκευάζατε", "κατασκεύαζαν", "κατασκεύαζε", "κατασκευάζετε", "κατασκεύασε", "κατασκευάστε"]}
{"verb": "κατασκηνώνομαι", "eng": "do", "futurum": "θα κατασκηνωθώ", "aorist": "κατασκήνωθηκα", "paradigm": ["κατασκηνώνομαι", "κατασκήνωνεσαι", "κατασκήνωνεται", "κατασκηνωνόμαστε", "κατασκήνωνεστε", "κατασκήνωνονται", "θα κατασκηνωθώ", "θα κατασκηνωθείς", "θα κατασκηνωθεί", "θα κατασκηνωθούμε", "θα κατασκηνωθείτε", "θα κατασκηνωθούνε", "κατασκήνωθηκα", "κατασκήνωθηκες", "κατασκήνωθηκε", "κατασκηνωθήκαμε", "κατασκηνωθήκατε", "κατασκήνωθηκαν", "κατασκηνωνόμουνα", "κατασκηνωνόσουνα", "κατασκηνωνότανε", "κατασκηνωνόμασταν", "κατασκηνωνόσασταν", "κατασκήνωνονταν", "-", "-", "κατασκήνωσου", "κατασκηνωθείτε"]}
{"verb": "κατασκηνώνω", "eng": "camp", "futurum": "θα κατασκηνώσω", "aorist": "κατασκήνωσα", "paradigm": ["κατασκηνώνω", "κατασκηνώνεις", "κατασκηνώνει", "κατασκηνώνουμε", "κατασκηνώνετε", "κατασκηνώνουνε", "θα κατασκηνώσω", "θα κατασκηνώσεις", "θα κατασκηνώσει", "θα κατασκηνώσουμε", "θα κατασκηνώσετε", "θα κατασκηνώσουνε", "κατασκήνωσα", "κατασκήνωσες", "κατασκήνωσε", "κατασκηνώσαμε", "κατασκηνώσατε", "κατασκήνωσαν", "κατασκήνωνα", "κατασκήνωνες", "κατασκήνωνε", "κατασκηνώναμε", "κατασκηνώνατε", "κατασκήνωναν", "κατασκήνωνε", "κατασκηνώνετε", "κατασκήνωσε", "κατασκηνώστε"]}
{"verb": "κατασκονίζω", "eng": "construct", "futurum": "θα κατασκονίσω", "aorist": "κατασκόνισα", "paradigm": ["κατασκονίζω", "κατασκονίζεις", "κατασκονίζει", "κατασκονίζουμε", "κατασκονίζετε", "κατασκονίζουν", "θα κατασκονίσω", "θα κατασκονίσεις", "θα κατασκονίσει", "θα κατασκονίσουμε", "θα κατασκονίσετε", "θα κατασκονίσουν", "κατασκόνισα", "κατασκόνισες", "κατασκόνισε", "κατασκονίσαμε", "κατασκονίσατε", "κατασκόνισαν", "κατασκόνιζα", "κατασκόνιζες", "κατασκόνιζε", "κατασκονίζαμε", "κατασκονίζατε", "κατασκόνιζαν", "κατασκόνιζε", "κατασκονίζετε", "κατασκόνισε", "κατασκονίστε"]}
{"verb": "κατασκοπεύω", "eng": "spy", "futurum": "θα κατασκοπεύσω", "aorist": "κατασκόπευσα", "paradigm": ["κατασκοπεύω", "κατασκοπεύεις", "κατασκοπεύει", "κατασκοπεύουμε", "κατασκοπεύετε", "κατασκοπεύουν", "θα κατασκοπεύσω", "θα κατασκοπεύσεις", "θα κατασκοπεύσει", "θα κατασκοπεύσουμε", "θα κατασκοπεύσετε", "θα κατασκοπεύσουν", "κατασκόπευσα", "κατασκόπευσες", "κατασκόπευσε", "κατασκοπεύσαμε", "κατασκοπεύσατε", "κατασκόπευσαν", "κατασκόπευα", "κατασκόπευες", "κατασκόπευε", "κατασκοπεύαμε", "κατασκοπεύατε", "κατασκόπευαν", "κατασκόπευε", "κατασκοπεύετε", "κατασκόπευσε", "κατασκοπεύστε"]}
{"verb": "κατασκορπίζω", "eng": "construct", "futurum": "θα κατασκορπίσω", "aorist": "κατασκόρπισα", "paradigm": ["κατασκορπίζω", "κατασκορπίζεις", "κατασκορπίζει", "κατασκορπίζουμε", "κατασκορπίζετε", "κατασκορπίζουν", "θα κατασκορπίσω", "θα κατασκορπίσεις", "θα κατασκορπίσει", "θα κατασκορπίσουμε", "θα κατασκορπίσετε", "θα κατασκορπίσουν", "κατασκόρπισα", "κατασκόρπισες", "κατασκόρπισε", "κατασκορπίσαμε", "κατασκορπίσατε", "κατασκόρπισαν", "κατασκόρπιζα", "κατασκόρπιζες", "κατασκόρπιζε", "κατασκορπίζαμε", "κατασκορπίζατε", "κατασκόρπιζαν", "κατασκόρπιζε", "κατασκορπίζετε", "κατασκόρπισε", "κατασκορπίστε"]}
{"verb": "κατασκοτώνω", "eng": "camp", "futurum": "θα κατασκοτώσω", "aorist": "κατασκότωσα", "paradigm": ["κατασκοτώνω", "κατασκοτώνεις", "κατασκοτώνει", "κατασκοτώνουμε", "κατασκοτώνετε", "κατασκοτώνουνε", "θα κατασκοτώσω", "θα κατασκοτώσεις", "θα κατασκοτώσει", "θα κατασκοτώσουμε", "θα κατασκοτώσετε", "θα κατασκοτώσουνε", "κατασκότωσα", "κατασκότωσες", "κατασκότωσε", "κατασκοτώσαμε", "κατασκοτώσατε", "κατασκότωσαν", "κατασκότωνα", "κατασκότωνες", "κατασκότωνε", "κατασκοτώναμε", "κατασκοτώνατε", "κατασκότωναν", "κατασκότωνε", "κατασκοτώνετε", "κατασκότωσε", "κατασκοτώστε"]}
{"verb": "κατασπαράζω", "eng": "construct", "futurum": "θα κατασπαράξω", "aorist": "κατασπάραξα", "paradigm": ["κατασπαράζω", "κατασπαράζεις", "κατασπαράζει", "κατασπαράζουμε", "κατασπαράζετε", "κατασπαράζουν", "θα κατασπαράξω", "θα κατασπαράξεις", "θα κατασπαράξει", "θα κατασπαράξουμε", "θα κατασπαράξετε", "θα κατασπαράξουν", "κατασπάραξα", "κατασπάραξες", "κατασπάραξε", "κατασπαράξαμε", "κατασπαράξατε", "κατασπάραξαν", "κατασπάραζα", "κατασπάραζες", "κατασπάραζε", "κατασπαράζαμε", "κατασπαράζατε", "κατασπάραζαν", "κατασπάραζε", "κατασπαράζετε", "κατασπάραξε", "κατασπαράξτε"]}
{"verb": "κατασπιλώνω", "eng": "camp", "futurum": "θα κατασπιλώσω", "aorist": "κατασπίλωσα", "paradigm": ["κατασπιλώνω", "κατασπιλώνεις", "κατασπιλώνει", "κατασπιλώνουμε", "κατασπιλώνετε", "κατασπιλώνουνε", "θα κατασπιλώσω", "θα κατασπιλώσεις", "θα κατασπιλώσει", "θα κατασπιλώσουμε", "θα κατασπιλώσετε", "θα κατασπιλώσουνε", "κατασπίλωσα", "κατασπίλωσες", "κατασπίλωσε", "κατασπιλώσαμε", "κατασπιλώσατε", "κατασπίλωσαν", "κατασπίλωνα", "κατασπίλωνες", "κατασπίλωνε", "κατασπιλώναμε", "κατασπιλώνατε", "κατασπίλωναν", "κατασπίλωνε", "κατασπιλώνετε", "κατασπίλωσε", "κατασπιλώστε"]}
{"verb": "κατασταλάζω", "eng": "settle down", "futurum": "θα κατασταλάξω", "aorist": "καταστάλαξα", "paradigm": ["κατασταλάζω", "κατασταλάζεις", "κατασταλάζει", "κατασταλάζουμε", "κατασταλάζετε", "κατασταλάζουν", "θα κατασταλάξω", "θα κατασταλάξεις", "θα κατασταλάξει", "θα κατασταλάξουμε", "θα κατασταλάξετε", "θα κατασταλάξουν", "καταστάλαξα", "καταστάλαξες", "καταστάλαξε", "κατασταλάξαμε", "κατασταλάξατε", "καταστάλαξαν", "καταστάλαζα", "καταστάλαζες", "καταστάλαζε", "κατασταλάζαμε", "κατασταλάζατε", "καταστάλαζαν", "καταστάλαζε", "κατασταλάζετε", "καταστάλαξε", "κατασταλάξτε"]}
{"verb": "καταστέλλω", "eng": "suppress", "futurum": "θα καταστείλω", "aorist": "κατέστειλα", "paradigm": ["καταστέλλω", "καταστέλλεις", "καταστέλλει", "καταστέλλουμε", "καταστέλλετε", "καταστέλλουν", "θα καταστείλω", "θα καταστείλεις", "θα καταστείλει", "θα καταστείλουμε", "θα καταστείλετε", "θα καταστείλουν", "κατέστειλα", "κατέστειλες", "κατέστειλε", "καταστείλαμε", "καταστείλατε", "κατέστειλα", "κατέστελλόμουν", "κατέστελλόσουν", "κατέστελλόταν", "κατέστελλόμαστε", "κατέστελλόσαστε", "κάτεστελλόνταν", "καταστέισου", "καταστείλετε", "να καταστέλλεις", "καταστέλλετε"]}
{"verb": "καταστρέφω", "eng": "destroy", "futurum": "θα καταστρέψω", "aorist": "κατέστρεψα", "paradigm": ["καταστρέφω", "καταστρέφεις", "καταστρέφει", "καταστρέφουμε", "καταστρέφετε", "καταστρέφουν", "θα καταστρέψω", "θα καταστρέψεις", "θα καταστρέψει", "θα καταστρέψουμε", "θα καταστρέψετε", "θα καταστρέψουν", "κατέστρεψα", "κατέστρεψες", "κατέστρεψε", "καταστρέψαμε", "καταστρέψατε", "κατέστρεψαν", "κατέστρεφα", "κατέστρεφες", "κατέστρεφε", "καταστρέφαμε", "καταστρέφατε", "κατέστρεφαν", "κατέστρεφε", "καταστρέφετε", "κατέστρεψε", "καταστρέψτε"]}
{"verb": "καταστρώνω", "eng": "camp", "futurum": "θα καταστρώσω", "aorist": "κατάστρωσα", "paradigm": ["καταστρώνω", "καταστρώνεις", "καταστρώνει", "καταστρώνουμε", "καταστρώνετε", "καταστρώνουνε", "θα καταστρώσω", "θα καταστρώσεις", "θα καταστρώσει", "θα καταστρώσουμε", "θα καταστρώσετε", "θα καταστρώσουνε", "κατάστρωσα", "κατάστρωσες", "κατάστρωσε", "καταστρώσαμε", "καταστρώσατε", "κατάστρωσαν", "κατάστρωνα", "κατάστρωνες", "κατάστρωνε", "καταστρώναμε", "καταστρώνατε", "κατάστρωναν", "κατάστρωνε", "καταστρώνετε", "κατάστρωσε", "καταστρώστε"]}
{"verb": "κατάσχω", "eng": "confiscate", "futurum": "θα κατασχέσω", "aorist": "κατάσχεσα", "paradigm": ["κατάσχω", "κατάσχεις", "κατάσχει", "κατάσχουμε", "κατάσχετε", "κατάσχουν", "θα κατασχέσω", "θα κατασχέσεις", "θα κατασχέσει", "θα κατασχέσουμε", "θα κατασχέσετε", "θα κατασχέσουν", "κατάσχεσα", "κατάσχεσες", "κατάσχεσε", "κατασχέσαμε", "κατασχέσατε", "κατάσχεσαν", "καταείσχα", "καταείσχες", "καταείσχε", "κατάσχαμε", "κατάσχατε", "καταείσχαν", "κάτασχε", "κατάσχετε", "κατάσχεσε", "κατασχέστε"]}
{"verb": "κατατάσσομαι", "eng": "enroll", "futurum": "θα καταταχτώ", "aorist": "κατατάχτηκα", "paradigm": ["κατατάσσομαι", "κατατάσσεσαι", "κατατάσσεται", "κατατασσόμαστε", "κατατάσσεστε", "κατατάσσονται", "θα καταταχτώ", "θα καταταχτείς", "θα καταταχτεί", "θα καταταχτούμε", "θα καταταχτείτε", "θα καταταχτούν", "κατατάχτηκα", "κατατάχτηκες", "κατατάχτηκε", "καταταχτήκαμε", "καταταχτήκατε", "κατατάχτηκαν", "κατατασσόμουν", "κατατασσόσουν", "κατατασσόταν", "κατατασσόμαστε", "κατατασσόσαστε", "κατατάσσονταν", "κατατάσσου", "κατατάσσεστε", "κατατάξου", "καταταχτείτε"]}
{"verb": "κατατάσσω", "eng": "classify", "futurum": "θα κατατάξω", "aorist": "κατέταξα", "paradigm": ["κατατάσσω", "κατατάσσεις", "κατατάσσει", "κατατάσσουμε", "κατατάσσετε", "κατατάσσουν", "θα κατατάξω", "θα κατατάξεις", "θα κατατάξει", "θα κατατάξουμε", "θα κατατάξετε", "θα κατατάξουν", "κατέταξα", "κατέταξες", "κατέταξε", "κατατάξαμε", "κατατάξατε", "κατέταξαν", "κατέτασσα", "κατέτασσες", "κατέτασσε", "κατατάσσαμε", "κατατάσσατε", "κατέτασσαν", "κατάτασσε", "κατατάσσετε", "κατάταξε", "κατατάξτε"]}
{"verb": "κατατείνω", "eng": "tend", "futurum": "θα κατατείνω", "aorist": "κατέτεινα", "paradigm": ["κατατείνω", "κατατείνεις", "κατατείνει", "κατατείνουμε", "κατατείνετε", "κατατείνουν", "θα κατατείνω", "θα κατατείνεις", "θα κατατείνει", "θα κατατείνουμε", "θα κατατείνετε", "θα κατατείνουν", "κατέτεινα", "κατέτεινες", "κατέτεινε", "κατατείναμε", "κατατείνατε", "κατέτεινα", "κατέτεινόμουν", "κατέτεινόσουν", "κατέτεινόταν", "κατέτεινόμαστε", "κατέτεινόσαστε", "κάτετεινόνταν", "κατατέισου", "κατατείνετε", "να κατατείνεις", "κατατείνετε"]}
{"verb": "κατατεμαχίζω", "eng": "classify", "futurum": "θα κατατεμαχίσω", "aorist": "κατατεμάχισα", "paradigm": ["κατατεμαχίζω", "κατατεμαχίζεις", "κατατεμαχίζει", "κατατεμαχίζουμε", "κατατεμαχίζετε", "κατατεμαχίζουν", "θα κατατεμαχίσω", "θα κατατεμαχίσεις", "θα κατατεμαχίσει", "θα κατατεμαχίσουμε", "θα κατατεμαχίσετε", "θα κατατεμαχίσουν", "κατατεμάχισα", "κατατεμάχισες", "κατατεμάχισε", "κατατεμαχίσαμε", "κατατεμαχίσατε", "κατατεμάχισαν", "κατατεμάχιζα", "κατατεμάχιζες", "κατατεμάχιζε", "κατατεμαχίζαμε", "κατατεμαχίζατε", "κατατεμάχιζαν", "κατατεμάχιζε", "κατατεμαχίζετε", "κατατεμάχισε", "κατατεμαχίστε"]}
{"verb": "κατατοπίζω", "eng": "classify", "futurum": "θα κατατοπίσω", "aorist": "κατατόπισα", "paradigm": ["κατατοπίζω", "κατατοπίζεις", "κατατοπίζει", "κατατοπίζουμε", "κατατοπίζετε", "κατατοπίζουν", "θα κατατοπίσω", "θα κατατοπίσεις", "θα κατατοπίσει", "θα κατατοπίσουμε", "θα κατατοπίσετε", "θα κατατοπίσουν", "κατατόπισα", "κατατόπισες", "κατατόπισε", "κατατοπίσαμε", "κατατοπίσατε", "κατατόπισαν", "κατατόπιζα", "κατατόπιζες", "κατατόπιζε", "κατατοπίζαμε", "κατατοπίζατε", "κατατόπιζαν", "κατατόπιζε", "κατατοπίζετε", "κατατόπισε", "κατατοπίστε"]}
{"verb": "κατατραυματίζω", "eng": "classify", "futurum": "θα κατατραυματίσω", "aorist": "κατατραυμάτισα", "paradigm": ["κατατραυματίζω", "κατατραυματίζεις", "κατατραυματίζει", "κατατραυματίζουμε", "κατατραυματίζετε", "κατατραυματίζουν", "θα κατατραυματίσω", "θα κατατραυματίσεις", "θα κατατραυματίσει", "θα κατατραυματίσουμε", "θα κατατραυματίσετε", "θα κατατραυματίσουν", "κατατραυμάτισα", "κατατραυμάτισες", "κατατραυμάτισε", "κατατραυματίσαμε", "κατατραυματίσατε", "κατατραυμάτισαν", "κατατραυμάτιζα", "κατατραυμάτιζες", "κατατραυμάτιζε", "κατατραυματίζαμε", "κατατραυματίζατε", "κατατραυμάτιζαν", "κατατραυμάτιζε", "κατατραυματίζετε", "κατατραυμάτισε", "κατατραυματίστε"]}
{"verb": "κατατρομάζω", "eng": "classify", "futurum": "θα κατατρομάξω", "aorist": "κατατρόμαξα", "paradigm": ["κατατρομάζω", "κατατρομάζεις", "κατατρομάζει", "κατατρομάζουμε", "κατατρομάζετε", "κατατρομάζουν", "θα κατατρομάξω", "θα κατατρομάξεις", "θα κατατρομάξει", "θα κατατρομάξουμε", "θα κατατρομάξετε", "θα κατατρομάξουν", "κατατρόμαξα", "κατατρόμαξες", "κατατρόμαξε", "κατατρομάξαμε", "κατατρομάξατε", "κατατρόμαξαν", "κατατρόμαζα", "κατατρόμαζες", "κατατρόμαζε", "κατατρομάζαμε", "κατατρομάζατε", "κατατρόμαζαν", "κατατρόμαζε", "κατατρομάζετε", "κατατρόμαξε", "κατατρομάξτε"]}
{"verb": "κατατροπώνω", "eng": "camp", "futurum": "θα κατατροπώσω", "aorist": "κατατρόπωσα", "paradigm": ["κατατροπώνω", "κατατροπώνεις", "κατατροπώνει", "κατατροπώνουμε", "κατατροπώνετε", "κατατροπώνουνε", "θα κατατροπώσω", "θα κατατροπώσεις", "θα κατατροπώσει", "θα κατατροπώσουμε", "θα κατατροπώσετε", "θα κατατροπώσουνε", "κατατρόπωσα", "κατατρόπωσες", "κατατρόπωσε", "κατατροπώσαμε", "κατατροπώσατε", "κατατρόπωσαν", "κατατρόπωνα", "κατατρόπωνες", "κατατρόπωνε", "κατατροπώναμε", "κατατροπώνατε", "κατατρόπωναν", "κατατρόπωνε", "κατατροπώνετε", "κατατρόπωσε", "κατατροπώστε"]}
{"verb": "κατατσακίζω", "eng": "classify", "futurum": "θα κατατσακίσω", "aorist": "κατατσάκισα", "paradigm": ["κατατσακίζω", "κατατσακίζεις", "κατατσακίζει", "κατατσακίζουμε", "κατατσακίζετε", "κατατσακίζουν", "θα κατατσακίσω", "θα κατατσακίσεις", "θα κατατσακίσει", "θα κατατσακίσουμε", "θα κατατσακίσετε", "θα κατατσακίσουν", "κατατσάκισα", "κατατσάκισες", "κατατσάκισε", "κατατσακίσαμε", "κατατσακίσατε", "κατατσάκισαν", "κατατσάκιζα", "κατατσάκιζες", "κατατσάκιζε", "κατατσακίζαμε", "κατατσακίζατε", "κατατσάκιζαν", "κατατσάκιζε", "κατατσακίζετε", "κατατσάκισε", "κατατσακίστε"]}
{"verb": "καταυγάζω", "eng": "do", "futurum": "θα καταυγάσω", "aorist": "καταύγασα", "paradigm": ["καταυγάζω", "καταυγάζεις", "καταυγάζει", "καταυγάζουμε", "καταυγάζετε", "καταυγάζουν", "θα καταυγάσω", "θα καταυγάσεις", "θα καταυγάσει", "θα καταυγάσουμε", "θα καταυγάσετε", "θα καταυγάσουν", "καταύγασα", "καταύγασες", "καταύγασε", "καταυγάσαμε", "καταυγάσατε", "καταύγασαν", "καταύγαζα", "καταύγαζες", "καταύγαζε", "καταυγάζαμε", "καταυγάζατε", "καταύγαζαν", "καταύγαζε", "καταυγάζετε", "καταύγασε", "καταυγάστε"]}
{"verb": "καταϋποχρεώνομαι", "eng": "do", "futurum": "θα καταϋποχρεωθώ", "aorist": "καταϋποχρεώθηκα", "paradigm": ["καταϋποχρεώνομαι", "καταϋποχρεώνεσαι", "καταϋποχρεώνεται", "καταϋποχρεωνόμαστε", "καταϋποχρεώνεστε", "καταϋποχρεώνονται", "θα καταϋποχρεωθώ", "θα καταϋποχρεωθείς", "θα καταϋποχρεωθεί", "θα καταϋποχρεωθούμε", "θα καταϋποχρεωθείτε", "θα καταϋποχρεωθούν", "καταϋποχρεώθηκα", "καταϋποχρεώθηκες", "καταϋποχρεώθηκε", "καταϋποχρεωθήκαμε", "καταϋποχρεωθήκατε", "καταϋποχρεώθηκαν", "καταϋποχρεωνόμουν", "καταϋποχρεωνόσουν", "καταϋποχρεωνόταν", "καταϋποχρεωνόμαστε", "καταϋποχρεωνόσαστε", "καταϋποχρεώνονταν", "καταϋποχρεώνου", "καταϋποχρεώνεστε", "καταϋποχρεώσου", "καταϋποχρεωθείτε"]}
{"verb": "καταϋποχρεώνω", "eng": "do", "futurum": "θα καταϋποχρεώσω", "aorist": "καταϋποχρέωσα", "paradigm": ["καταϋποχρεώνω", "καταϋποχρεώνεις", "καταϋποχρεώνει", "καταϋποχρεώνουμε", "καταϋποχρεώνετε", "καταϋποχρεώνουν", "θα καταϋποχρεώσω", "θα καταϋποχρεώσεις", "θα καταϋποχρεώσει", "θα καταϋποχρεώσουμε", "θα καταϋποχρεώσετε", "θα καταϋποχρεώσουν", "καταϋποχρέωσα", "καταϋποχρέωσες", "καταϋποχρέωσε", "καταϋποχρεώσαμε", "καταϋποχρεώσατε", "καταϋποχρέωσαν", "καταϋποχρέωνα", "καταϋποχρέωνες", "καταϋποχρέωνε", "καταϋποχρεώναμε", "καταϋποχρεώνατε", "καταϋποχρέωναν", "καταϋποχρέωνε", "καταϋποχρεώνετε", "καταϋποχρέωσε", "καταϋποχρεώστε"]}
{"verb": "καταφέρνω", "eng": "accomplish", "futurum": "θα καταφέρω", "aorist": "κατάφερα", "paradigm": ["καταφέρνω", "καταφέρνεις", "καταφέρνει", "καταφέρνουμε", "καταφέρνετε", "καταφέρνουν", "θα καταφέρω", "θα καταφέρεις", "θα καταφέρει", "θα καταφέρουμε", "θα καταφέρετε", "θα καταφέρουν", "κατάφερα", "κατάφερες", "κατάφερε", "καταφέραμε", "καταφέρατε", "κατάφεραν", "κατέφερα", "κατέφερες", "κατέφερε", "καταφέρναμε", "καταφέρνατε", "κατέφεραν", "κατέφερε", "καταφέρνετε", "κατάφερε", "καταφέρτε"]}
{"verb": "καταφέρω", "eng": "land", "futurum": "θα καταφέρω", "aorist": "κατέφερα", "paradigm": ["καταφέρω", "καταφέρεις", "καταφέρει", "καταφέρουμε", "καταφέρετε", "καταφέρουν", "θα καταφέρω", "θα καταφέρεις", "θα καταφέρει", "θα καταφέρουμε", "θα καταφέρετε", "θα καταφέρουν", "κατέφερα", "κατέφερες", "κατέφερε", "καταφέραμε", "καταφέρατε", "κατέφεραν", "κατέφερα", "κατέφερες", "κατέφερε", "καταφέραμε", "καταφέρατε", "κατέφεραν", "κατέφερε", "καταφέρετε", "κατάφερε", "καταφέρτε"]}
{"verb": "καταφεύγω", "eng": "resort", "futurum": "θα καταφύγω", "aorist": "κατέφυγα", "paradigm": ["καταφεύγω", "καταφεύγεις", "καταφεύγει", "καταφεύγουμε", "καταφεύγετε", "καταφεύγουν", "θα καταφύγω", "θα καταφύγεις", "θα καταφύγει", "θα καταφύγουμε", "θα καταφύγετε", "θα καταφύγουν", "κατέφυγα", "κατέφυγες", "κατέφυγε", "καταφύγαμε", "καταφύγατε", "κατέφυγαν", "κατέφευγα", "κατέφευγες", "κατέφευγε", "καταφεύγαμε", "καταφεύγατε", "κατέφευγαν", "κατέφευγε", "καταφεύγετε", "κατέφυγε", "καταφύγετε"]}
{"verb": "καταφθάνω", "eng": "arrive unexpectedly", "futurum": "θα καταφθάσω", "aorist": "κατέφθασα", "paradigm": ["καταφθάνω", "καταφθάνεις", "καταφθάνει", "καταφθάνουμε", "καταφθάνετε", "καταφθάνουν", "θα καταφθάσω", "θα καταφθάσεις", "θα καταφθάσει", "θα καταφθάσουμε", "θα καταφθάσετε", "θα καταφθάσουν", "κατέφθασα", "κατέφθασες", "κατέφθασε", "καταφθάσαμε", "καταφθάσατε", "κατέφθασα", "κατέφθανόμουν", "κατέφθανόσουν", "κατέφθανόταν", "κατέφθανόμαστε", "κατέφθανόσαστε", "κάτεφθανόνταν", "κατάφσου", "καταφθάστε", "να καταφθάνεις", "καταφθάνετε"]}
{"verb": "καταφρονώ", "eng": "scorn", "futurum": "θα καταφρονήσω", "aorist": "καταφρόνησα", "paradigm": ["καταφρονώ", "καταφρονείς", "καταφρονεί", "καταφρονούμε", "καταφρονείτε", "καταφρονούν", "θα καταφρονήσω", "θα καταφρονήσεις", "θα καταφρονήσει", "θα καταφρονήσουμε", "θα καταφρονήσετε", "θα καταφρονήσουν", "καταφρόνησα", "καταφρόνησες", "καταφρόνησε", "καταφρονήσαμε", "καταφρονήσατε", "καταφρόνησαν", "καταφρονούσα", "καταφρονούσες", "καταφρονούσε", "καταφρονούσαμε", "καταφρονούσατε", "καταφρονούσαν", "—", "καταφρονείτε", "καταφρόνησε", "καταφρονήστε"]}
{"verb": "καταχερίζω", "eng": "do", "futurum": "θα καταχερίσω", "aorist": "καταχέρισα", "paradigm": ["καταχερίζω", "καταχερίζεις", "καταχερίζει", "καταχερίζουμε", "καταχερίζετε", "καταχερίζουν", "θα καταχερίσω", "θα καταχερίσεις", "θα καταχερίσει", "θα καταχερίσουμε", "θα καταχερίσετε", "θα καταχερίσουν", "καταχέρισα", "καταχέρισες", "καταχέρισε", "καταχερίσαμε", "καταχερίσατε", "καταχέρισαν", "καταχέριζα", "καταχέριζες", "καταχέριζε", "καταχερίζαμε", "καταχερίζατε", "καταχέριζαν", "καταχέριζε", "καταχερίζετε", "καταχέρισε", "καταχερίστε"]}
{"verb": "καταχρώμαι", "eng": "abuse", "futurum": "θα καταχραστώ", "aorist": "καταχράστηκα", "paradigm": ["καταχρώμαι", "καταχρώμαεις", "καταχρώμαει", "καταχρώμαουμε", "καταχρώμαετε", "καταχρώμαουν", "θα καταχραστώ", "θα καταχραστείς", "θα καταχραστεί", "θα καταχραστούμε", "θα καταχραστείτε", "θα καταχραστούν", "καταχράστηκα", "καταχράστηκες", "καταχράστηκε", "καταχραστήκαμε", "καταχραστήκατε", "καταχράστηκα", "καταχρωμάόμουν", "καταχρωμάόσουν", "καταχρωμάόταν", "καταχρωμάόμαστε", "καταχρωμάόσαστε", "καταχρώμαόνταν", "καταχράσου", "καταχραστείτε", "να καταχρώμαεις", "καταχρώμαετε"]}
{"verb": "καταχωνιάζω", "eng": "do", "futurum": "θα καταχωνιάσω", "aorist": "καταχώνιασα", "paradigm": ["καταχωνιάζω", "καταχωνιάζεις", "καταχωνιάζει", "καταχωνιάζουμε", "καταχωνιάζετε", "καταχωνιάζουν", "θα καταχωνιάσω", "θα καταχωνιάσεις", "θα καταχωνιάσει", "θα καταχωνιάσουμε", "θα καταχωνιάσετε", "θα καταχωνιάσουν", "καταχώνιασα", "καταχώνιασες", "καταχώνιασε", "καταχωνιάσαμε", "καταχωνιάσατε", "καταχώνιασαν", "καταχώνιαζα", "καταχώνιαζες", "καταχώνιαζε", "καταχωνιάζαμε", "καταχωνιάζατε", "καταχώνιαζαν", "καταχώνιαζε", "καταχωνιάζετε", "καταχώνιασε", "καταχωνιάστε"]}
{"verb": "καταχώνω", "eng": "camp", "futurum": "θα καταχώσω", "aorist": "κατάχωσα", "paradigm": ["καταχώνω", "καταχώνεις", "καταχώνει", "καταχώνουμε", "καταχώνετε", "καταχώνουνε", "θα καταχώσω", "θα καταχώσεις", "θα καταχώσει", "θα καταχώσουμε", "θα καταχώσετε", "θα καταχώσουνε", "κατάχωσα", "κατάχωσες", "κατάχωσε", "καταχώσαμε", "καταχώσατε", "κατάχωσαν", "κατάχωνα", "κατάχωνες", "κατάχωνε", "καταχώναμε", "καταχώνατε", "κατάχωναν", "κατάχωνε", "καταχώνετε", "κατάχωσε", "καταχώστε"]}
{"verb": "καταχωρίζω", "eng": "record", "futurum": "θα καταχωρίσω", "aorist": "καταχώρισα", "paradigm": ["καταχωρίζω", "καταχωρίζεις", "καταχωρίζει", "καταχωρίζουμε", "καταχωρίζετε", "καταχωρίζουν", "θα καταχωρίσω", "θα καταχωρίσεις", "θα καταχωρίσει", "θα καταχωρίσουμε", "θα καταχωρίσετε", "θα καταχωρίσουν", "καταχώρισα", "καταχώρισες", "καταχώρισε", "καταχωρίσαμε", "καταχωρίσατε", "καταχώρισαν", "καταχώριζα", "καταχώριζες", "καταχώριζε", "καταχωρίζαμε", "καταχωρίζατε", "καταχώριζαν", "καταχώριζε", "καταχωρίζετε", "καταχώρισε", "καταχωρίστε"]}
{"verb": "καταψηφίζω", "eng": "vote down", "futurum": "θα καταψηφίσω", "aorist": "καταψήφισα", "paradigm": ["καταψηφίζω", "καταψηφίζεις", "καταψηφίζει", "καταψηφίζουμε", "καταψηφίζετε", "καταψηφίζουν", "θα καταψηφίσω", "θα καταψηφίσεις", "θα καταψηφίσει", "θα καταψηφίσουμε", "θα καταψηφίσετε", "θα καταψηφίσουν", "καταψήφισα", "καταψήφισες", "καταψήφισε", "καταψηφίσαμε", "καταψηφίσατε", "καταψήφισαν", "καταψήφιζα", "καταψήφιζες", "καταψήφιζε", "καταψηφίζαμε", "καταψηφίζατε", "καταψήφιζαν", "καταψήφιζε", "καταψηφίζετε", "καταψήφισε", "καταψηφίστε"]}
{"verb": "κατεβάζω", "eng": "take down", "futurum": "θα κατεβάσω", "aorist": "κατέβασα", "paradigm": ["κατεβάζω", "κατεβάζεις", "κατεβάζει", "κατεβάζουμε", "κατεβάζετε", "κατεβάζουν", "θα κατεβάσω", "θα κατεβάσεις", "θα κατεβάσει", "θα κατεβάσουμε", "θα κατεβάσετε", "θα κατεβάσουν", "κατέβασα", "κατέβασες", "κατέβασε", "κατεβάσαμε", "κατεβάσατε", "κατέβασαν", "κατέβαζα", "κατέβαζες", "κατέβαζε", "κατεβάζαμε", "κατεβάζατε", "κατέβαζαν", "κατέβαζε", "κατεβάζετε", "κατέβασε", "κατεβάστε"]}
{"verb": "κατεβαίνω", "eng": "descend", "futurum": "θα κατέβω", "aorist": "κατέβηκα", "paradigm": ["κατεβαίνω", "κατεβαίνεις", "κατεβαίνει", "κατεβαίνουμε", "κατεβαίνετε", "κατεβαίνουν", "θα κατέβω", "θα κατέβεις", "θα κατέβει", "θα κατέβουμε", "θα κατέβετε", "θα κατέβουν", "κατέβηκα", "κατέβηκες", "κατέβηκε", "κατεβήκαμε", "κατεβήκατε", "κατέβηκαν", "κατέβαινα", "κατέβαινες", "κατέβαινε", "κατεβαίναμε", "κατεβαίνατε", "κατέβαιναν", "κατέβαινε", "κατεβαίνετε", "κατέβα", "κατεβείτε"]}
{"verb": "κατεδαφίζω", "eng": "take down", "futurum": "θα κατεδαφίσω", "aorist": "κατεδάφισα", "paradigm": ["κατεδαφίζω", "κατεδαφίζεις", "κατεδαφίζει", "κατεδαφίζουμε", "κατεδαφίζετε", "κατεδαφίζουν", "θα κατεδαφίσω", "θα κατεδαφίσεις", "θα κατεδαφίσει", "θα κατεδαφίσουμε", "θα κατεδαφίσετε", "θα κατεδαφίσουν", "κατεδάφισα", "κατεδάφισες", "κατεδάφισε", "κατεδαφίσαμε", "κατεδαφίσατε", "κατεδάφισαν", "κατεδάφιζα", "κατεδάφιζες", "κατεδάφιζε", "κατεδαφίζαμε", "κατεδαφίζατε", "κατεδάφιζαν", "κατεδάφιζε", "κατεδαφίζετε", "κατεδάφισε", "κατεδαφίστε"]}
{"verb": "κατενθουσιάζω", "eng": "take down", "futurum": "θα κατενθουσιάσω", "aorist": "κατενθουσίασα", "paradigm": ["κατενθουσιάζω", "κατενθουσιάζεις", "κατενθουσιάζει", "κατενθουσιάζουμε", "κατενθουσιάζετε", "κατενθουσιάζουν", "θα κατενθουσιάσω", "θα κατενθουσιάσεις", "θα κατενθουσιάσει", "θα κατενθουσιάσουμε", "θα κατενθουσιάσετε", "θα κατενθουσιάσουν", "κατενθουσίασα", "κατενθουσίασες", "κατενθουσίασε", "κατενθουσιάσαμε", "κατενθουσιάσατε", "κατενθουσίασαν", "κατενθουσίαζα", "κατενθουσίαζες", "κατενθουσίαζε", "κατενθουσιάζαμε", "κατενθουσιάζατε", "κατενθουσίαζαν", "κατενθουσίαζε", "κατενθουσιάζετε", "κατενθουσίασε", "κατενθουσιάστε"]}
{"verb": "κατεργάζομαι", "eng": "work", "futurum": "θα κατεργαστώ", "aorist": "κατεργάστηκα", "paradigm": ["κατεργάζομαι", "κατεργάζεσαι", "κατεργάζεται", "κατεργαζόμαστε", "κατεργάζεστε", "κατεργάζονται", "θα κατεργαστώ", "θα κατεργαστείς", "θα κατεργαστεί", "θα κατεργαστούμε", "θα κατεργαστείτε", "θα κατεργαστούν", "κατεργάστηκα", "κατεργάστηκες", "κατεργάστηκε", "κατεργαστήκαμε", "κατεργαστήκατε", "κατεργάστηκα", "κατεργαζόμουν", "κατεργαζόσουν", "κατεργαζόταν", "κατεργαζόμαστε", "κατεργαζόσαστε", "κατεργάζονταν", "κατεργάσου", "κατεργαστείτε", "να κατεργάζεσαι", "κατεργάζεστε"]}
{"verb": "κατερειπώνω", "eng": "camp", "futurum": "θα κατερειπώσω", "aorist": "κατερεύτωσα", "paradigm": ["κατερειπώνω", "κατερειπώνεις", "κατερειπώνει", "κατερειπώνουμε", "κατερειπώνετε", "κατερειπώνουνε", "θα κατερειπώσω", "θα κατερειπώσεις", "θα κατερειπώσει", "θα κατερειπώσουμε", "θα κατερειπώσετε", "θα κατερειπώσουνε", "κατερεύτωσα", "κατερεύτωσες", "κατερεύτωσε", "κατερειπώσαμε", "κατερειπώσατε", "κατερεύτωσαν", "κατερεύτωνα", "κατερεύτωνες", "κατερεύτωνε", "κατερειπώναμε", "κατερειπώνατε", "κατερεύτωναν", "κατερεύτωνε", "κατερειπώνετε", "κατερεύτωσε", "κατερειπώστε"]}
{"verb": "κατέρχομαι", "eng": "descend", "futurum": "θα κατέλθω", "aorist": "κατήλθα", "paradigm": ["κατέρχομαι", "κατέρχεσαι", "κατέρχεται", "κατερχόμαστε", "κατέρχεστε", "κατέρχονται", "θα κατέλθω", "θα κατέλθεις", "θα κατέλθει", "θα κατέλθουμε", "θα κατέλθετε", "θα κατέλθουν", "κατήλθα", "κατήλθες", "κατήλθε", "κατήλθαμε", "κατήλθατε", "κατήλθα", "κατερχόμουν", "κατερχόσουν", "κατερχόταν", "κατερχόμαστε", "κατερχόσαστε", "κατέρχονταν", "κάτελσου", "κατέλθετε", "να κατέρχεσαι", "κατέρχεστε"]}
{"verb": "κατευθύνομαι", "eng": "head", "futurum": "θα κατευθυνθώ", "aorist": "κατευθύνθηκα", "paradigm": ["κατευθύνομαι", "κατευθύνεσαι", "κατευθύνεται", "κατευθυνόμαστε", "κατευθύνεστε", "κατευθύνονται", "θα κατευθυνθώ", "θα κατευθυνθείς", "θα κατευθυνθεί", "θα κατευθυνθούμε", "θα κατευθυνθείτε", "θα κατευθυνθούν", "κατευθύνθηκα", "κατευθύνθηκες", "κατευθύνθηκε", "κατευθυνθήκαμε", "κατευθυνθήκατε", "κατευθύνθηκαν", "κατευθυνόμουν", "κατευθυνόσουν", "κατευθυνόταν", "κατευθυνόμαστε", "κατευθυνόσαστε", "κατευθύνονταν", "κατευθύνου", "κατευθύνεστε", "κατευθύνσου", "κατευθυνθείτε"]}
{"verb": "κατευθύνω", "eng": "head", "futurum": "θα κατευθύνω", "aorist": "κατεύθυνα", "paradigm": ["κατευθύνω", "κατευθύνεις", "κατευθύνει", "κατευθύνουμε", "κατευθύνετε", "κατευθύνουν", "θα κατευθύνω", "θα κατευθύνεις", "θα κατευθύνει", "θα κατευθύνουμε", "θα κατευθύνετε", "θα κατευθύνουν", "κατεύθυνα", "κατεύθυνες", "κατεύθυνε", "κατευθύναμε", "κατευθύνατε", "κατεύθυναν", "κατεύθυνα", "κατεύθυνες", "κατεύθυνε", "κατευθύναμε", "κατευθύνατε", "κατεύθυναν", "κατεύθυνε", "κατευθύνετε", "κατεύθυνε", "κατευθύντε"]}
{"verb": "κατευνάζω", "eng": "head", "futurum": "θα κατευνάσω", "aorist": "κατεύνασα", "paradigm": ["κατευνάζω", "κατευνάζεις", "κατευνάζει", "κατευνάζουμε", "κατευνάζετε", "κατευνάζουν", "θα κατευνάσω", "θα κατευνάσεις", "θα κατευνάσει", "θα κατευνάσουμε", "θα κατευνάσετε", "θα κατευνάσουν", "κατεύνασα", "κατεύνασες", "κατεύνασε", "κατευνάσαμε", "κατευνάσατε", "κατεύνασαν", "κατεύναζα", "κατεύναζες", "κατεύναζε", "κατευνάζαμε", "κατευνάζατε", "κατεύναζαν", "κατεύναζε", "κατευνάζετε", "κατεύνασε", "κατευνάστε"]}
{"verb": "κατευοδώνω", "eng": "camp", "futurum": "θα κατευοδώσω", "aorist": "κατευόδωσα", "paradigm": ["κατευοδώνω", "κατευοδώνεις", "κατευοδώνει", "κατευοδώνουμε", "κατευοδώνετε", "κατευοδώνουνε", "θα κατευοδώσω", "θα κατευοδώσεις", "θα κατευοδώσει", "θα κατευοδώσουμε", "θα κατευοδώσετε", "θα κατευοδώσουνε", "κατευόδωσα", "κατευόδωσες", "κατευόδωσε", "κατευοδώσαμε", "κατευοδώσατε", "κατευόδωσαν", "κατευόδωνα", "κατευόδωνες", "κατευόδωνε", "κατευοδώναμε", "κατευοδώνατε", "κατευόδωναν", "κατευόδωνε", "κατευοδώνετε", "κατευόδωσε", "κατευοδώστε"]}
{"verb": "κατέχω", "eng": "occupy", "futurum": "θα κατέχω", "aorist": "κατείχα", "paradigm": ["κατέχω", "κατέχεις", "κατέχει", "κατέχουμε", "κατέχετε", "κατέχουν", "θα κατέχω", "θα κατέχεις", "θα κατέχει", "θα κατέχουμε", "θα κατέχετε", "θα κατέχουν", "κατείχα", "κατείχες", "κατείχε", "κατείχαμε", "κατείχατε", "κατείχα", "", "", "", "", "", "", "", "", "να κατέχεις", "κατέχετε"]}
{"verb": "κατηγοριοποιώ", "eng": "categorize", "futurum": "θα κατηγοριοποιήσω", "aorist": "κατηγοριοποίησα", "paradigm": ["κατηγοριοποιώ", "κατηγοριοποιείς", "κατηγοριοποιεί", "κατηγοριοποιούμε", "κατηγοριοποιείτε", "κατηγοριοποιούν", "θα κατηγοριοποιήσω", "θα κατηγοριοποιήσεις", "θα κατηγοριοποιήσει", "θα κατηγοριοποιήσουμε", "θα κατηγοριοποιήσετε", "θα κατηγοριοποιήσουν", "κατηγοριοποίησα", "κατηγοριοποίησες", "κατηγοριοποίησε", "κατηγοριοποιήσαμε", "κατηγοριοποιήσατε", "κατηγοριοποίησαν", "κατηγοριοποιούσα", "κατηγοριοποιούσες", "κατηγοριοποιούσε", "κατηγοριοποιούσαμε", "κατηγοριοποιούσατε", "κατηγοριοποιούσαν", "κατηγοριοποίει", "κατηγοριοποιείτε", "κατηγοριοποίησε", "κατηγοριοποιήστε"]}
{"verb": "κατηγορώ", "eng": "blame", "futurum": "θα κατηγορήσω", "aorist": "κατηγόρησα", "paradigm": ["κατηγορώ", "κατηγορείς", "κατηγορεί", "κατηγορούμε", "κατηγορείτε", "κατηγορούν", "θα κατηγορήσω", "θα κατηγορήσεις", "θα κατηγορήσει", "θα κατηγορήσουμε", "θα κατηγορήσετε", "θα κατηγορήσουν", "κατηγόρησα", "κατηγόρησες", "κατηγόρησε", "κατηγορήσαμε", "κατηγορήσατε", "κατηγόρησαν", "κατηγορούσα", "κατηγορούσες", "κατηγορούσε", "κατηγορούσαμε", "κατηγορούσατε", "κατηγορούσαν", "—", "κατηγορείτε", "κατηγόρησε", "κατηγορήστε"]}
{"verb": "κατηφορίζω", "eng": "head", "futurum": "θα κατηφορίσω", "aorist": "κατηφόρισα", "paradigm": ["κατηφορίζω", "κατηφορίζεις", "κατηφορίζει", "κατηφορίζουμε", "κατηφορίζετε", "κατηφορίζουν", "θα κατηφορίσω", "θα κατηφορίσεις", "θα κατηφορίσει", "θα κατηφορίσουμε", "θα κατηφορίσετε", "θα κατηφορίσουν", "κατηφόρισα", "κατηφόρισες", "κατηφόρισε", "κατηφορίσαμε", "κατηφορίσατε", "κατηφόρισαν", "κατηφόριζα", "κατηφόριζες", "κατηφόριζε", "κατηφορίζαμε", "κατηφορίζατε", "κατηφόριζαν", "κατηφόριζε", "κατηφορίζετε", "κατηφόρισε", "κατηφορίστε"]}
{"verb": "κατηχώ", "eng": "catechize", "futurum": "θα κατηχήσω", "aorist": "κατήχησα", "paradigm": ["κατηχώ", "κατηχείς", "κατηχεί", "κατηχούμε", "κατηχείτε", "κατηχούν", "θα κατηχήσω", "θα κατηχήσεις", "θα κατηχήσει", "θα κατηχήσουμε", "θα κατηχήσετε", "θα κατηχήσουν", "κατήχησα", "κατήχησες", "κατήχησε", "κατηχήσαμε", "κατηχήσατε", "κατήχησα", "κατηχούσα", "κατηχούσες", "κατηχούσε", "κατηχούσαμε", "κατηχούσατε", "κατηχούσαν", "κατήχσου", "κατηχήστε", "να κατηχείς", "κατηχείτε"]}
{"verb": "κατοικίζω", "eng": "head", "futurum": "θα κατοικίσω", "aorist": "κατοίκισα", "paradigm": ["κατοικίζω", "κατοικίζεις", "κατοικίζει", "κατοικίζουμε", "κατοικίζετε", "κατοικίζουν", "θα κατοικίσω", "θα κατοικίσεις", "θα κατοικίσει", "θα κατοικίσουμε", "θα κατοικίσετε", "θα κατοικίσουν", "κατοίκισα", "κατοίκισες", "κατοίκισε", "κατοικίσαμε", "κατοικίσατε", "κατοίκισαν", "κατοίκιζα", "κατοίκιζες", "κατοίκιζε", "κατοικίζαμε", "κατοικίζατε", "κατοίκιζαν", "κατοίκιζε", "κατοικίζετε", "κατοίκισε", "κατοικίστε"]}
{"verb": "κατοικώ", "eng": "inhabit", "futurum": "θα κατοικήσω", "aorist": "κατοίκησα", "paradigm": ["κατοικώ", "κατοικείς", "κατοικεί", "κατοικούμε", "κατοικείτε", "κατοικούν", "θα κατοικήσω", "θα κατοικήσεις", "θα κατοικήσει", "θα κατοικήσουμε", "θα κατοικήσετε", "θα κατοικήσουν", "κατοίκησα", "κατοίκησες", "κατοίκησε", "κατοικήσαμε", "κατοικήσατε", "κατοίκησαν", "κατοικούσα", "κατοικούσες", "κατοικούσε", "κατοικούσαμε", "κατοικούσατε", "κατοικούσαν", "—", "κατοικείτε", "κατοίκησε", "κατοικήστε"]}
{"verb": "κατονομάζω", "eng": "name", "futurum": "θα κατονομάσω", "aorist": "κατονόμασα", "paradigm": ["κατονομάζω", "κατονομάζεις", "κατονομάζει", "κατονομάζουμε", "κατονομάζετε", "κατονομάζουν", "θα κατονομάσω", "θα κατονομάσεις", "θα κατονομάσει", "θα κατονομάσουμε", "θα κατονομάσετε", "θα κατονομάσουν", "κατονόμασα", "κατονόμασες", "κατονόμασε", "κατονομάσαμε", "κατονομάσατε", "κατονόμασαν", "κατονόμαζα", "κατονόμαζες", "κατονόμαζε", "κατονομάζαμε", "κατονομάζατε", "κατονόμαζαν", "κατονόμαζε", "κατονομάζετε", "κατονόμασε", "κατονομάστε"]}
{"verb": "κατοπτρίζω", "eng": "name", "futurum": "θα κατοπτρίσω", "aorist": "κατόπτρισα", "paradigm": ["κατοπτρίζω", "κατοπτρίζεις", "κατοπτρίζει", "κατοπτρίζουμε", "κατοπτρίζετε", "κατοπτρίζουν", "θα κατοπτρίσω", "θα κατοπτρίσεις", "θα κατοπτρίσει", "θα κατοπτρίσουμε", "θα κατοπτρίσετε", "θα κατοπτρίσουν", "κατόπτρισα", "κατόπτρισες", "κατόπτρισε", "κατοπτρίσαμε", "κατοπτρίσατε", "κατόπτρισαν", "κατόπτριζα", "κατόπτριζες", "κατόπτριζε", "κατοπτρίζαμε", "κατοπτρίζατε", "κατόπτριζαν", "κατόπτριζε", "κατοπτρίζετε", "κατόπτρισε", "κατοπτρίστε"]}
{"verb": "κατορθώνω", "eng": "camp", "futurum": "θα κατορθώσω", "aorist": "κατόρθωσα", "paradigm": ["κατορθώνω", "κατορθώνεις", "κατορθώνει", "κατορθώνουμε", "κατορθώνετε", "κατορθώνουνε", "θα κατορθώσω", "θα κατορθώσεις", "θα κατορθώσει", "θα κατορθώσουμε", "θα κατορθώσετε", "θα κατορθώσουνε", "κατόρθωσα", "κατόρθωσες", "κατόρθωσε", "κατορθώσαμε", "κατορθώσατε", "κατόρθωσαν", "κατόρθωνα", "κατόρθωνες", "κατόρθωνε", "κατορθώναμε", "κατορθώνατε", "κατόρθωναν", "κατόρθωνε", "κατορθώνετε", "κατόρθωσε", "κατορθώστε"]}
{"verb": "κατοστίζω", "eng": "name", "futurum": "θα κατοστίσω", "aorist": "κατόστισα", "paradigm": ["κατοστίζω", "κατοστίζεις", "κατοστίζει", "κατοστίζουμε", "κατοστίζετε", "κατοστίζουν", "θα κατοστίσω", "θα κατοστίσεις", "θα κατοστίσει", "θα κατοστίσουμε", "θα κατοστίσετε", "θα κατοστίσουν", "κατόστισα", "κατόστισες", "κατόστισε", "κατοστίσαμε", "κατοστίσατε", "κατόστισαν", "κατόστιζα", "κατόστιζες", "κατόστιζε", "κατοστίζαμε", "κατοστίζατε", "κατόστιζαν", "κατόστιζε", "κατοστίζετε", "κατόστισε", "κατοστίστε"]}
{"verb": "κατουρώ", "eng": "urinate", "futurum": "θα κατουρήσω", "aorist": "κατούρησα", "paradigm": ["κατουρώ", "κατουρείς", "κατουρεί", "κατουρούμε", "κατουρείτε", "κατουρούν", "θα κατουρήσω", "θα κατουρήσεις", "θα κατουρήσει", "θα κατουρήσουμε", "θα κατουρήσετε", "θα κατουρήσουν", "κατούρησα", "κατούρησες", "κατούρησε", "κατουρήσαμε", "κατουρήσατε", "κατούρησα", "κατουρούσα", "κατουρούσες", "κατουρούσε", "κατουρούσαμε", "κατουρούσατε", "κατουρούσαν", "κατούρσου", "κατουρήστε", "να κατουρείς", "κατουρείτε"]}
{"verb": "κατοχυρώνω", "eng": "consolidate", "futurum": "θα κατοχυρώσω", "aorist": "κατοχύρωσα", "paradigm": ["κατοχυρώνω", "κατοχυρώνεις", "κατοχυρώνει", "κατοχυρώνουμε", "κατοχυρώνετε", "κατοχυρώνουν", "θα κατοχυρώσω", "θα κατοχυρώσεις", "θα κατοχυρώσει", "θα κατοχυρώσουμε", "θα κατοχυρώσετε", "θα κατοχυρώσουν", "κατοχύρωσα", "κατοχύρωσες", "κατοχύρωσε", "κατοχυρώσαμε", "κατοχυρώσατε", "κατοχύρωσαν", "κατοχύρωνα", "κατοχύρωνες", "κατοχύρωνε", "κατοχυρώναμε", "κατοχυρώνατε", "κατοχύρωναν", "κατοχύρωνε", "κατοχυρώνετε", "κατοχύρωσε", "κατοχυρώστε"]}
{"verb": "κατρακυλώ", "eng": "tumble", "futurum": "θα κατρακυλήσω", "aorist": "κατρακύλησα", "paradigm": ["κατρακυλώ", "κατρακυλάς", "κατρακυλά", "κατρακυλούμε", "κατρακυλάτε", "κατρακυλούν", "θα κατρακυλήσω", "θα κατρακυλήσεις", "θα κατρακυλήσει", "θα κατρακυλήσουμε", "θα κατρακυλήσετε", "θα κατρακυλήσουν", "κατρακύλησα", "κατρακύλησες", "κατρακύλησε", "κατρακυλήσαμε", "κατρακυλήσατε", "κατρακύλησαν", "κατρακυλούσα", "κατρακυλούσες", "κατρακυλούσε", "κατρακυλούσαμε", "κατρακυλούσατε", "κατρακυλούσαν", "κατρακύλα", "κατρακυλάτε", "κατρακύλησε", "κατρακυλήστε"]}
{"verb": "κατραμώνω", "eng": "camp", "futurum": "θα κατραμώσω", "aorist": "κατράμωσα", "paradigm": ["κατραμώνω", "κατραμώνεις", "κατραμώνει", "κατραμώνουμε", "κατραμώνετε", "κατραμώνουνε", "θα κατραμώσω", "θα κατραμώσεις", "θα κατραμώσει", "θα κατραμώσουμε", "θα κατραμώσετε", "θα κατραμώσουνε", "κατράμωσα", "κατράμωσες", "κατράμωσε", "κατραμώσαμε", "κατραμώσατε", "κατράμωσαν", "κατράμωνα", "κατράμωνες", "κατράμωνε", "κατραμώναμε", "κατραμώνατε", "κατράμωναν", "κατράμωνε", "κατραμώνετε", "κατράμωσε", "κατραμώστε"]}
{"verb": "κατσαδιάζω", "eng": "tumble", "futurum": "θα κατσαδιάσω", "aorist": "κατσάδιασα", "paradigm": ["κατσαδιάζω", "κατσαδιάζεις", "κατσαδιάζει", "κατσαδιάζουμε", "κατσαδιάζετε", "κατσαδιάζουν", "θα κατσαδιάσω", "θα κατσαδιάσεις", "θα κατσαδιάσει", "θα κατσαδιάσουμε", "θα κατσαδιάσετε", "θα κατσαδιάσουν", "κατσάδιασα", "κατσάδιασες", "κατσάδιασε", "κατσαδιάσαμε", "κατσαδιάσατε", "κατσάδιασαν", "κατσάδιαζα", "κατσάδιαζες", "κατσάδιαζε", "κατσαδιάζαμε", "κατσαδιάζατε", "κατσάδιαζαν", "κατσάδιαζε", "κατσαδιάζετε", "κατσάδιασε", "κατσαδιάστε"]}
{"verb": "κατσιάζω", "eng": "tumble", "futurum": "θα κατσιάσω", "aorist": "κάτσιασα", "paradigm": ["κατσιάζω", "κατσιάζεις", "κατσιάζει", "κατσιάζουμε", "κατσιάζετε", "κατσιάζουν", "θα κατσιάσω", "θα κατσιάσεις", "θα κατσιάσει", "θα κατσιάσουμε", "θα κατσιάσετε", "θα κατσιάσουν", "κάτσιασα", "κάτσιασες", "κάτσιασε", "κατσιάσαμε", "κατσιάσατε", "κάτσιασαν", "κάτσιαζα", "κάτσιαζες", "κάτσιαζε", "κατσιάζαμε", "κατσιάζατε", "κάτσιαζαν", "κάτσιαζε", "κατσιάζετε", "κάτσιασε", "κατσιάστε"]}
{"verb": "κατσικώνομαι", "eng": "overstay", "futurum": "θα κατσικωθώ", "aorist": "κατσικώθηκα", "paradigm": ["κατσικώνομαι", "κατσικώνεσαι", "κατσικώνεται", "κατσικωνόμαστε", "κατσικώνεστε", "κατσικώνονται", "θα κατσικωθώ", "θα κατσικωθείς", "θα κατσικωθεί", "θα κατσικωθούμε", "θα κατσικωθείτε", "θα κατσικωθούν", "κατσικώθηκα", "κατσικώθηκες", "κατσικώθηκε", "κατσικωθήκαμε", "κατσικωθήκατε", "κατσικώθηκαν", "κατσικωνόμουν", "κατσικωνόσουν", "κατσικωνόταν", "κατσικωνόμαστε", "κατσικωνόσαστε", "κατσικώνονταν", "κατσικώνου", "κατσικώνεστε", "κατσικώσου", "κατσικωθείτε"]}
{"verb": "κατσιποδιάζω", "eng": "overstay", "futurum": "θα κατσιποδιάσω", "aorist": "κατσιπόδιασα", "paradigm": ["κατσιποδιάζω", "κατσιποδιάζεις", "κατσιποδιάζει", "κατσιποδιάζουμε", "κατσιποδιάζετε", "κατσιποδιάζουν", "θα κατσιποδιάσω", "θα κατσιποδιάσεις", "θα κατσιποδιάσει", "θα κατσιποδιάσουμε", "θα κατσιποδιάσετε", "θα κατσιποδιάσουν", "κατσιπόδιασα", "κατσιπόδιασες", "κατσιπόδιασε", "κατσιποδιάσαμε", "κατσιποδιάσατε", "κατσιπόδιασαν", "κατσιπόδιαζα", "κατσιπόδιαζες", "κατσιπόδιαζε", "κατσιποδιάζαμε", "κατσιποδιάζατε", "κατσιπόδιαζαν", "κατσιπόδιαζε", "κατσιποδιάζετε", "κατσιπόδιασε", "κατσιποδιάστε"]}
{"verb": "κατσουφιάζω", "eng": "overstay", "futurum": "θα κατσουφιάσω", "aorist": "κατσούφιασα", "paradigm": ["κατσουφιάζω", "κατσουφιάζεις", "κατσουφιάζει", "κατσουφιάζουμε", "κατσουφιάζετε", "κατσουφιάζουν", "θα κατσουφιάσω", "θα κατσουφιάσεις", "θα κατσουφιάσει", "θα κατσουφιάσουμε", "θα κατσουφιάσετε", "θα κατσουφιάσουν", "κατσούφιασα", "κατσούφιασες", "κατσούφιασε", "κατσουφιάσαμε", "κατσουφιάσατε", "κατσούφιασαν", "κατσούφιαζα", "κατσούφιαζες", "κατσούφιαζε", "κατσουφιάζαμε", "κατσουφιάζατε", "κατσούφιαζαν", "κατσούφιαζε", "κατσουφιάζετε", "κατσούφιασε", "κατσουφιάστε"]}
{"verb": "καυτηριάζω", "eng": "quarrel", "futurum": "θα καυτηριάσω", "aorist": "καυτηρίασα", "paradigm": ["καυτηριάζω", "καυτηριάζεις", "καυτηριάζει", "καυτηριάζουμε", "καυτηριάζετε", "καυτηριάζουν", "θα καυτηριάσω", "θα καυτηριάσεις", "θα καυτηριάσει", "θα καυτηριάσουμε", "θα καυτηριάσετε", "θα καυτηριάσουν", "καυτηρίασα", "καυτηρίασες", "καυτηρίασε", "καυτηριάσαμε", "καυτηριάσατε", "καυτηρίασαν", "καυτηρίαζα", "καυτηρίαζες", "καυτηρίαζε", "καυτηριάζαμε", "καυτηριάζατε", "καυτηρίαζαν", "καυτηρίαζε", "καυτηριάζετε", "καυτηρίασε", "καυτηριάστε"]}
{"verb": "καψαλίζομαι", "eng": "quarrel", "futurum": "θα καψαλιστώ", "aorist": "καψαλίστηκα", "paradigm": ["καψαλίζομαι", "καψαλίζεσαι", "καψαλίζεται", "καψαλιζόμαστε", "καψαλίζεστε", "καψαλίζονται", "θα καψαλιστώ", "θα καψαλιστείς", "θα καψαλιστεί", "θα καψαλιστούμε", "θα καψαλιστείτε", "θα καψαλιστούν", "καψαλίστηκα", "καψαλίστηκες", "καψαλίστηκε", "καψαλιστήκαμε", "καψαλιστήκατε", "καψαλίστηκαν", "καψαλιζόμουν", "καψαλιζόσουν", "καψαλιζόταν", "καψαλιζόμαστε", "καψαλιζόσαστε", "καψαλίζονταν", "καψαλίζου", "καψαλίζεστε", "καψαλίσου", "καψαλιστείτε"]}
{"verb": "καψαλίζω", "eng": "scorch", "futurum": "θα καψαλίσω", "aorist": "καψάλισα", "paradigm": ["καψαλίζω", "καψαλίζεις", "καψαλίζει", "καψαλίζουμε", "καψαλίζετε", "καψαλίζουν", "θα καψαλίσω", "θα καψαλίσεις", "θα καψαλίσει", "θα καψαλίσουμε", "θα καψαλίσετε", "θα καψαλίσουν", "καψάλισα", "καψάλισες", "καψάλισε", "καψαλίσαμε", "καψαλίσατε", "καψάλισαν", "καψάλιζα", "καψάλιζες", "καψάλιζε", "καψαλίζαμε", "καψαλίζατε", "καψάλιζαν", "καψάλιζε", "καψαλίζετε", "καψάλισε", "καψαλίστε"]}
{"verb": "κελαηδώ", "eng": "do", "futurum": "θα κελαηδήσω", "aorist": "κελάηδησα", "paradigm": ["κελαηδώ", "κελαηδάς", "κελαηδά", "κελαηδούμε", "κελαηδάτε", "κελαηδούν", "θα κελαηδήσω", "θα κελαηδήσεις", "θα κελαηδήσει", "θα κελαηδήσουμε", "θα κελαηδήσετε", "θα κελαηδήσουν", "κελάηδησα", "κελάηδησες", "κελάηδησε", "κελαηδήσαμε", "κελαηδήσατε", "κελάηδησαν", "κελαηδούσα", "κελαηδούσες", "κελαηδούσε", "κελαηδούσαμε", "κελαηδούσατε", "κελαηδούσαν", "κελάηδα", "κελαηδάτε", "κελάηδησε", "κελαηδήστε"]}
{"verb": "κελαηδώ", "eng": "sing", "futurum": "θα κελαηδήσω", "aorist": "κελάηδησα", "paradigm": ["κελαηδώ", "κελαηδάς", "κελαηδά", "κελαηδούμε", "κελαηδάτε", "κελαηδούν", "θα κελαηδήσω", "θα κελαηδήσεις", "θα κελαηδήσει", "θα κελαηδήσουμε", "θα κελαηδήσετε", "θα κελαηδήσουν", "κελάηδησα", "κελάηδησες", "κελάηδησε", "κελαηδήσαμε", "κελαηδήσατε", "κελάηδησαν", "κελαηδούσα", "κελαηδούσες", "κελαηδούσε", "κελαηδούσαμε", "κελαηδούσατε", "κελαηδούσαν", "κελάηδα", "κελαηδάτε", "κελάηδησε", "κελαηδήστε"]}
{"verb": "κελαϊδώ", "eng": "do", "futurum": "θα κελαϊδήσω", "aorist": "κελάιδησα", "paradigm": ["κελαϊδώ", "κελαϊδάς", "κελαϊδά", "κελαϊδούμε", "κελαϊδάτε", "κελαϊδούν", "θα κελαϊδήσω", "θα κελαϊδήσεις", "θα κελαϊδήσει", "θα κελαϊδήσουμε", "θα κελαϊδήσετε", "θα κελαϊδήσουν", "κελάιδησα", "κελάιδησες", "κελάιδησε", "κελαϊδήσαμε", "κελαϊδήσατε", "κελάιδησαν", "κελαϊδούσα", "κελαϊδούσες", "κελαϊδούσε", "κελαϊδούσαμε", "κελαϊδούσατε", "κελαϊδούσαν", "κελάιδα", "κελαϊδάτε", "κελάιδησε", "κελαϊδήστε"]}
{"verb": "κελαϊδώ", "eng": "do", "futurum": "θα κελαϊδήσω", "aorist": "κελάιδησα", "paradigm": ["κελαϊδώ", "κελαϊδάς", "κελαϊδά", "κελαϊδούμε", "κελαϊδάτε", "κελαϊδούν", "θα κελαϊδήσω", "θα κελαϊδήσεις", "θα κελαϊδήσει", "θα κελαϊδήσουμε", "θα κελαϊδήσετε", "θα κελαϊδήσουν", "κελάιδησα", "κελάιδησες", "κελάιδησε", "κελαϊδήσαμε", "κελαϊδήσατε", "κελάιδησαν", "κελαϊδούσα", "κελαϊδούσες", "κελαϊδούσε", "κελαϊδούσαμε", "κελαϊδούσατε", "κελαϊδούσαν", "κελάιδα", "κελαϊδάτε", "κελάιδησε", "κελαϊδήστε"]}
{"verb": "κελεύω", "eng": "urge", "futurum": "θα κελεύσω", "aorist": "κέλευσα", "paradigm": ["κελεύω", "κελεύεις", "κελεύει", "κελεύουμε", "κελεύετε", "κελεύουν", "θα κελεύσω", "θα κελεύσεις", "θα κελεύσει", "θα κελεύσουμε", "θα κελεύσετε", "θα κελεύσουν", "κέλευσα", "κέλευσες", "κέλευσε", "κελεύσαμε", "κελεύσατε", "κέλευσα", "κέλευόμουν", "κέλευόσουν", "κέλευόταν", "κέλευόμαστε", "κέλευόσαστε", "κέλεύονταν", "κελέσου", "κελεύστε", "να κελεύεις", "κελεύετε"]}
{"verb": "κεντρίζω", "eng": "prick", "futurum": "θα κεντρίσω", "aorist": "κέντρισα", "paradigm": ["κεντρίζω", "κεντρίζεις", "κεντρίζει", "κεντρίζουμε", "κεντρίζετε", "κεντρίζουν", "θα κεντρίσω", "θα κεντρίσεις", "θα κεντρίσει", "θα κεντρίσουμε", "θα κεντρίσετε", "θα κεντρίσουν", "κέντρισα", "κέντρισες", "κέντρισε", "κεντρίσαμε", "κεντρίσατε", "κέντρισαν", "κέντριζα", "κέντριζες", "κέντριζε", "κεντρίζαμε", "κεντρίζατε", "κέντριζαν", "κέντριζε", "κεντρίζετε", "κέντρισε", "κεντρίστε"]}
{"verb": "κεντρώνω", "eng": "camp", "futurum": "θα κεντρώσω", "aorist": "κέντρωσα", "paradigm": ["κεντρώνω", "κεντρώνεις", "κεντρώνει", "κεντρώνουμε", "κεντρώνετε", "κεντρώνουνε", "θα κεντρώσω", "θα κεντρώσεις", "θα κεντρώσει", "θα κεντρώσουμε", "θα κεντρώσετε", "θα κεντρώσουνε", "κέντρωσα", "κέντρωσες", "κέντρωσε", "κεντρώσαμε", "κεντρώσατε", "κέντρωσαν", "κέντρωνα", "κέντρωνες", "κέντρωνε", "κεντρώναμε", "κεντρώνατε", "κέντρωναν", "κέντρωνε", "κεντρώνετε", "κέντρωσε", "κεντρώστε"]}
{"verb": "κεντώ", "eng": "do", "futurum": "θα κεντήσω", "aorist": "κέντησα", "paradigm": ["κεντώ", "κεντάς", "κεντά", "κεντούμε", "κεντάτε", "κεντούν", "θα κεντήσω", "θα κεντήσεις", "θα κεντήσει", "θα κεντήσουμε", "θα κεντήσετε", "θα κεντήσουν", "κέντησα", "κέντησες", "κέντησε", "κεντήσαμε", "κεντήσατε", "κέντησαν", "κεντούσα", "κεντούσες", "κεντούσε", "κεντούσαμε", "κεντούσατε", "κεντούσαν", "κέντα", "κεντάτε", "κέντησε", "κεντήστε"]}
{"verb": "κεντώ", "eng": "embroider", "futurum": "θα κεντήσω", "aorist": "κέντησα", "paradigm": ["κεντώ", "κεντάς", "κεντά", "κεντούμε", "κεντάτε", "κεντούν", "θα κεντήσω", "θα κεντήσεις", "θα κεντήσει", "θα κεντήσουμε", "θα κεντήσετε", "θα κεντήσουν", "κέντησα", "κέντησες", "κέντησε", "κεντήσαμε", "κεντήσατε", "κέντησαν", "κεντούσα", "κεντούσες", "κεντούσε", "κεντούσαμε", "κεντούσατε", "κεντούσαν", "κέντα", "κεντάτε", "κέντησε", "κεντήστε"]}
{"verb": "κενώνω", "eng": "camp", "futurum": "θα κενώσω", "aorist": "κένωσα", "paradigm": ["κενώνω", "κενώνεις", "κενώνει", "κενώνουμε", "κενώνετε", "κενώνουνε", "θα κενώσω", "θα κενώσεις", "θα κενώσει", "θα κενώσουμε", "θα κενώσετε", "θα κενώσουνε", "κένωσα", "κένωσες", "κένωσε", "κενώσαμε", "κενώσατε", "κένωσαν", "κένωνα", "κένωνες", "κένωνε", "κενώναμε", "κενώνατε", "κένωναν", "κένωνε", "κενώνετε", "κένωσε", "κενώστε"]}
{"verb": "κερατώνομαι", "eng": "prick", "futurum": "θα κερατωθώ", "aorist": "κερατώθηκα", "paradigm": ["κερατώνομαι", "κερατώνεσαι", "κερατώνεται", "κερατωνόμαστε", "κερατώνεστε", "κερατώνονται", "θα κερατωθώ", "θα κερατωθείς", "θα κερατωθεί", "θα κερατωθούμε", "θα κερατωθείτε", "θα κερατωθούν", "κερατώθηκα", "κερατώθηκες", "κερατώθηκε", "κερατωθήκαμε", "κερατωθήκατε", "κερατώθηκαν", "κερατωνόμουν", "κερατωνόσουν", "κερατωνόταν", "κερατωνόμαστε", "κερατωνόσαστε", "κερατώνονταν", "κερατώνου", "κερατώνεστε", "κερατώσου", "κερατωθείτε"]}
{"verb": "κερατώνω", "eng": "deceive", "futurum": "θα κερατώσω", "aorist": "κεράτωσα", "paradigm": ["κερατώνω", "κερατώνεις", "κερατώνει", "κερατώνουμε", "κερατώνετε", "κερατώνουν", "θα κερατώσω", "θα κερατώσεις", "θα κερατώσει", "θα κερατώσουμε", "θα κερατώσετε", "θα κερατώσουν", "κεράτωσα", "κεράτωσες", "κεράτωσε", "κερατώσαμε", "κερατώσατε", "κεράτωσαν", "κεράτωνα", "κεράτωνες", "κεράτωνε", "κερατώναμε", "κερατώνατε", "κεράτωναν", "κεράτωνε", "κερατώνετε", "κεράτωσε", "κερατώστε"]}
{"verb": "κεραυνώνω", "eng": "camp", "futurum": "θα κεραυνώσω", "aorist": "κεραύνωσα", "paradigm": ["κεραυνώνω", "κεραυνώνεις", "κεραυνώνει", "κεραυνώνουμε", "κεραυνώνετε", "κεραυνώνουνε", "θα κεραυνώσω", "θα κεραυνώσεις", "θα κεραυνώσει", "θα κεραυνώσουμε", "θα κεραυνώσετε", "θα κεραυνώσουνε", "κεραύνωσα", "κεραύνωσες", "κεραύνωσε", "κεραυνώσαμε", "κεραυνώσατε", "κεραύνωσαν", "κεραύνωνα", "κεραύνωνες", "κεραύνωνε", "κεραυνώναμε", "κεραυνώνατε", "κεραύνωναν", "κεραύνωνε", "κεραυνώνετε", "κεραύνωσε", "κεραυνώστε"]}
{"verb": "κερδίζομαι", "eng": "deceive", "futurum": "θα κερδηθώ", "aorist": "κερδήθηκα", "paradigm": ["κερδίζομαι", "κερδίζεσαι", "κερδίζεται", "κερδιζόμαστε", "κερδίζεστε", "κερδίζονται", "θα κερδηθώ", "θα κερδηθείς", "θα κερδηθεί", "θα κερδηθούμε", "θα κερδηθείτε", "θα κερδηθούν", "κερδήθηκα", "κερδήθηκες", "κερδήθηκε", "κερδηθήκαμε", "κερδηθήκατε", "κερδήθηκαν", "κερδιζόμουν", "κερδιζόσουν", "κερδιζόταν", "κερδιζόμαστε", "κερδιζόσαστε", "κερδίζονταν", "κερδίζου", "κερδίζεστε", "-", "-"]}
{"verb": "κερδίζω", "eng": "profit", "futurum": "θα κερδίσω", "aorist": "κέρδισα", "paradigm": ["κερδίζω", "κερδίζεις", "κερδίζει", "κερδίζουμε", "κερδίζετε", "κερδίζουν", "θα κερδίσω", "θα κερδίσεις", "θα κερδίσει", "θα κερδίσουμε", "θα κερδίσετε", "θα κερδίσουν", "κέρδισα", "κέρδισες", "κέρδισε", "κερδίσαμε", "κερδίσατε", "κέρδισαν", "κέρδιζα", "κέρδιζες", "κέρδιζε", "κερδίζαμε", "κερδίζατε", "κέρδιζαν", "κέρδιζε", "κερδίζετε", "κέρδισε", "κερδίστε"]}
{"verb": "κερνάω", "eng": "treat", "futurum": "θα κεράσω", "aorist": "κέρασα", "paradigm": ["κερνάω", "κερνάς", "κερνάει", "κερνάμε", "κερνάτε", "κερνάν", "θα κεράσω", "θα κεράσεις", "θα κεράσει", "θα κεράσουμε", "θα κεράσετε", "θα κεράσουν", "κέρασα", "κέρασες", "κέρασε", "κεράσαμε", "κεράσατε", "κέρασα", "κερνούσα", "κερνούσες", "κερνούσε", "κερνούσαμε", "κερνούσατε", "κερνούσαν", "κέρσου", "κεράστε", "να κερνάς", "κερνάτε"]}
{"verb": "κερνώ", "eng": "deceive", "futurum": "θα κεράσω", "aorist": "κέρασα", "paradigm": ["κερνώ", "κερνάς", "κερνά", "κερνούμε", "κερνάτε", "κερνούν", "θα κεράσω", "θα κεράσεις", "θα κεράσει", "θα κεράσουμε", "θα κεράσετε", "θα κεράσουν", "κέρασα", "κέρασες", "κέρασε", "κεράσαμε", "κεράσατε", "κέρασαν", "κερνούσα", "κερνούσες", "κερνούσε", "κερνούσαμε", "κερνούσατε", "κερνούσαν", "κέρνα", "κερνάτε", "κέρασε", "κεράστε"]}
{"verb": "κερώνω", "eng": "camp", "futurum": "θα κερώσω", "aorist": "κέρωσα", "paradigm": ["κερώνω", "κερώνεις", "κερώνει", "κερώνουμε", "κερώνετε", "κερώνουνε", "θα κερώσω", "θα κερώσεις", "θα κερώσει", "θα κερώσουμε", "θα κερώσετε", "θα κερώσουνε", "κέρωσα", "κέρωσες", "κέρωσε", "κερώσαμε", "κερώσατε", "κέρωσαν", "κέρωνα", "κέρωνες", "κέρωνε", "κερώναμε", "κερώνατε", "κέρωναν", "κέρωνε", "κερώνετε", "κέρωσε", "κερώστε"]}
{"verb": "κεφαλαλγώ", "eng": "deceive", "futurum": "θα κεφαλαλγήσω", "aorist": "κεφαλάλγησα", "paradigm": ["κεφαλαλγώ", "κεφαλαλγείς", "κεφαλαλγεί", "κεφαλαλγούμε", "κεφαλαλγείτε", "κεφαλαλγούν", "θα κεφαλαλγήσω", "θα κεφαλαλγήσεις", "θα κεφαλαλγήσει", "θα κεφαλαλγήσουμε", "θα κεφαλαλγήσετε", "θα κεφαλαλγήσουν", "κεφαλάλγησα", "κεφαλάλγησες", "κεφαλάλγησε", "κεφαλαλγήσαμε", "κεφαλαλγήσατε", "κεφαλάλγησαν", "κεφαλαλγούσα", "κεφαλαλγούσες", "κεφαλαλγούσε", "κεφαλαλγούσαμε", "κεφαλαλγούσατε", "κεφαλαλγούσαν", "κεφαλάλγει", "κεφαλαλγείτε", "κεφαλάλγησε", "κεφαλαλγήστε"]}
{"verb": "κεφαλοπονώ", "eng": "deceive", "futurum": "θα κεφαλοπονήσω", "aorist": "κεφαλοπόνησα", "paradigm": ["κεφαλοπονώ", "κεφαλοπονείς", "κεφαλοπονεί", "κεφαλοπονούμε", "κεφαλοπονείτε", "κεφαλοπονούν", "θα κεφαλοπονήσω", "θα κεφαλοπονήσεις", "θα κεφαλοπονήσει", "θα κεφαλοπονήσουμε", "θα κεφαλοπονήσετε", "θα κεφαλοπονήσουν", "κεφαλοπόνησα", "κεφαλοπόνησες", "κεφαλοπόνησε", "κεφαλοπονήσαμε", "κεφαλοπονήσατε", "κεφαλοπόνησαν", "κεφαλοπονούσα", "κεφαλοπονούσες", "κεφαλοπονούσε", "κεφαλοπονούσαμε", "κεφαλοπονούσατε", "κεφαλοπονούσαν", "κεφαλοπόνει", "κεφαλοπονείτε", "κεφαλοπόνησε", "κεφαλοπονήστε"]}
{"verb": "κηλιδώνω", "eng": "besmirch", "futurum": "θα κηλιδώσω", "aorist": "κηλίδωσα", "paradigm": ["κηλιδώνω", "κηλιδώνεις", "κηλιδώνει", "κηλιδώνουμε", "κηλιδώνετε", "κηλιδώνουνε", "θα κηλιδώσω", "θα κηλιδώσεις", "θα κηλιδώσει", "θα κηλιδώσουμε", "θα κηλιδώσετε", "θα κηλιδώσουνε", "κηλίδωσα", "κηλίδωσες", "κηλίδωσε", "κηλιδώσαμε", "κηλιδώσατε", "κηλίδωσαν", "κηλίδωνα", "κηλίδωνες", "κηλίδωνε", "κηλιδώναμε", "κηλιδώνατε", "κηλίδωναν", "κηλίδωνε", "κηλιδώνετε", "κηλίδωσε", "κηλιδώστε"]}
{"verb": "κηρύσσομαι", "eng": "deceive", "futurum": "θα κηρυχτώ", "aorist": "κηρύχτηκα", "paradigm": ["κηρύσσομαι", "κηρύσσεσαι", "κηρύσσεται", "κηρυσσόμαστε", "κηρύσσεστε", "κηρύσσονται", "θα κηρυχτώ", "θα κηρυχτείς", "θα κηρυχτεί", "θα κηρυχτούμε", "θα κηρυχτείτε", "θα κηρυχτούν", "κηρύχτηκα", "κηρύχτηκες", "κηρύχτηκε", "κηρυχτήκαμε", "κηρυχτήκατε", "κηρύχτηκαν", "κηρυσσόμουν", "κηρυσσόσουν", "κηρυσσόταν", "κηρυσσόμαστε", "κηρυσσόσαστε", "κηρύσσονταν", "κηρύσσου", "κηρύσσεστε", "κηρύξου", "κηρυχτείτε"]}
{"verb": "κηρύσσω", "eng": "preach", "futurum": "θα κηρύξω", "aorist": "κήρυξα", "paradigm": ["κηρύσσω", "κηρύσσεις", "κηρύσσει", "κηρύσσουμε", "κηρύσσετε", "κηρύσσουν", "θα κηρύξω", "θα κηρύξεις", "θα κηρύξει", "θα κηρύξουμε", "θα κηρύξετε", "θα κηρύξουν", "κήρυξα", "κήρυξες", "κήρυξε", "κηρύξαμε", "κηρύξατε", "κήρυξαν", "κήρυσσα", "κήρυσσες", "κήρυσσε", "κηρύσσαμε", "κηρύσσατε", "κήρυσσαν", "κήρυσσε", "κηρύσσετε", "κήρυξε", "κηρύξτε"]}
{"verb": "κηρύττομαι", "eng": "deceive", "futurum": "θα κηρυχτώ", "aorist": "κηρύχτηκα", "paradigm": ["κηρύττομαι", "κηρύττεσαι", "κηρύττεται", "κηρυττόμαστε", "κηρύττεστε", "κηρύττονται", "θα κηρυχτώ", "θα κηρυχτείς", "θα κηρυχτεί", "θα κηρυχτούμε", "θα κηρυχτείτε", "θα κηρυχτούν", "κηρύχτηκα", "κηρύχτηκες", "κηρύχτηκε", "κηρυχτήκαμε", "κηρυχτήκατε", "κηρύχτηκαν", "κηρυττόμουν", "κηρυττόσουν", "κηρυττόταν", "κηρυττόμαστε", "κηρυττόσαστε", "κηρύττονταν", "κηρύττου", "κηρύττεστε", "κηρύξου", "κηρυχτείτε"]}
{"verb": "κηρύττω", "eng": "do", "futurum": "θα κηρύξω", "aorist": "κήρυξα", "paradigm": ["κηρύττω", "κηρύττεις", "κηρύττει", "κηρύττουμε", "κηρύττετε", "κηρύττουν", "θα κηρύξω", "θα κηρύξεις", "θα κηρύξει", "θα κηρύξουμε", "θα κηρύξετε", "θα κηρύξουν", "κήρυξα", "κήρυξες", "κήρυξε", "κηρύξαμε", "κηρύξατε", "κήρυξαν", "κήρυττα", "κήρυττες", "κήρυττε", "κηρύτταμε", "κηρύττατε", "κήρυτταν", "κήρυττε", "κηρύττετε", "κήρυξε", "κηρύξτε"]}
{"verb": "κιθαρίζω", "eng": "deceive", "futurum": "θα κιθαρίσω", "aorist": "κιθάρισα", "paradigm": ["κιθαρίζω", "κιθαρίζεις", "κιθαρίζει", "κιθαρίζουμε", "κιθαρίζετε", "κιθαρίζουν", "θα κιθαρίσω", "θα κιθαρίσεις", "θα κιθαρίσει", "θα κιθαρίσουμε", "θα κιθαρίσετε", "θα κιθαρίσουν", "κιθάρισα", "κιθάρισες", "κιθάρισε", "κιθαρίσαμε", "κιθαρίσατε", "κιθάρισαν", "κιθάριζα", "κιθάριζες", "κιθάριζε", "κιθαρίζαμε", "κιθαρίζατε", "κιθάριζαν", "κιθάριζε", "κιθαρίζετε", "κιθάρισε", "κιθαρίστε"]}
{"verb": "κιμαδιάζω", "eng": "deceive", "futurum": "θα κιμαδιάσω", "aorist": "κιμάδιασα", "paradigm": ["κιμαδιάζω", "κιμαδιάζεις", "κιμαδιάζει", "κιμαδιάζουμε", "κιμαδιάζετε", "κιμαδιάζουν", "θα κιμαδιάσω", "θα κιμαδιάσεις", "θα κιμαδιάσει", "θα κιμαδιάσουμε", "θα κιμαδιάσετε", "θα κιμαδιάσουν", "κιμάδιασα", "κιμάδιασες", "κιμάδιασε", "κιμαδιάσαμε", "κιμαδιάσατε", "κιμάδιασαν", "κιμάδιαζα", "κιμάδιαζες", "κιμάδιαζε", "κιμαδιάζαμε", "κιμαδιάζατε", "κιμάδιαζαν", "κιμάδιαζε", "κιμαδιάζετε", "κιμάδιασε", "κιμαδιάστε"]}
{"verb": "κινδυνεύω", "eng": "endanger", "futurum": "θα κινδυνέψω", "aorist": "κινδύνεψα", "paradigm": ["κινδυνεύω", "κινδυνεύεις", "κινδυνεύει", "κινδυνεύουμε", "κινδυνεύετε", "κινδυνεύουν", "θα κινδυνέψω", "θα κινδυνέψεις", "θα κινδυνέψει", "θα κινδυνέψουμε", "θα κινδυνέψετε", "θα κινδυνέψουν", "κινδύνεψα", "κινδύνεψες", "κινδύνεψε", "κινδυνέψαμε", "κινδυνέψατε", "κινδύνεψα", "κινδύνευόμουν", "κινδύνευόσουν", "κινδύνευόταν", "κινδύνευόμαστε", "κινδύνευόσαστε", "κίνδυνευ", "κινδύνεσου", "κινδυνέψετε", "να κινδυνεύεις", "κινδυνεύετε"]}
{"verb": "κινηματογραφούμαι", "eng": "deceive", "futurum": "θα κινηματογραφηθώ", "aorist": "κινηματογραφήθηκα", "paradigm": ["κινηματογραφούμαι", "κινηματογραφείσαι", "κινηματογραφείται", "κινηματογραφούμαστε", "κινηματογραφείστε", "κινηματογραφούνται", "θα κινηματογραφηθώ", "θα κινηματογραφηθείς", "θα κινηματογραφηθεί", "θα κινηματογραφηθούμε", "θα κινηματογραφηθείτε", "θα κινηματογραφηθούν", "κινηματογραφήθηκα", "κινηματογραφήθηκες", "κινηματογραφήθηκε", "κινηματογραφηθήκαμε", "κινηματογραφηθήκατε", "κινηματογραφήθηκαν", "κινηματογραφούμουν", "κινηματογραφούσουν", "κινηματογραφούνταν", "κινηματογραφούμαστε", "κινηματογραφούσαστε", "κινηματογραφούνταν", "-", "-", "κινηματογραφήσου", "κινηματογραφηθείτε"]}
{"verb": "κινηματογραφώ", "eng": "film", "futurum": "θα κινηματογραφήσω", "aorist": "κινηματογράφησα", "paradigm": ["κινηματογραφώ", "κινηματογραφείς", "κινηματογραφεί", "κινηματογραφούμε", "κινηματογραφείτε", "κινηματογραφούν", "θα κινηματογραφήσω", "θα κινηματογραφήσεις", "θα κινηματογραφήσει", "θα κινηματογραφήσουμε", "θα κινηματογραφήσετε", "θα κινηματογραφήσουν", "κινηματογράφησα", "κινηματογράφησες", "κινηματογράφησε", "κινηματογραφήσαμε", "κινηματογραφήσατε", "κινηματογράφησαν", "κινηματογραφούσα", "κινηματογραφούσες", "κινηματογραφούσε", "κινηματογραφούσαμε", "κινηματογραφούσατε", "κινηματογραφούσαν", "κινηματογράφει", "κινηματογραφείτε", "κινηματογράφησε", "κινηματογραφήστε"]}
{"verb": "κινητοποιούμαι", "eng": "film", "futurum": "θα κινητοποιηθώ", "aorist": "κινητοποιήθηκα", "paradigm": ["κινητοποιούμαι", "κινητοποιείσαι", "κινητοποιείται", "κινητοποιούμαστε", "κινητοποιείστε", "κινητοποιούνται", "θα κινητοποιηθώ", "θα κινητοποιηθείς", "θα κινητοποιηθεί", "θα κινητοποιηθούμε", "θα κινητοποιηθείτε", "θα κινητοποιηθούν", "κινητοποιήθηκα", "κινητοποιήθηκες", "κινητοποιήθηκε", "κινητοποιηθήκαμε", "κινητοποιηθήκατε", "κινητοποιήθηκαν", "κινητοποιούμουν", "κινητοποιούσουν", "κινητοποιούνταν", "κινητοποιούμαστε", "κινητοποιούσαστε", "κινητοποιούνταν", "-", "-", "κινητοποιήσου", "κινητοποιηθείτε"]}
{"verb": "κινητοποιώ", "eng": "mobilize", "futurum": "θα κινητοποιήσω", "aorist": "κινητοποίησα", "paradigm": ["κινητοποιώ", "κινητοποιείς", "κινητοποιεί", "κινητοποιούμε", "κινητοποιείτε", "κινητοποιούν", "θα κινητοποιήσω", "θα κινητοποιήσεις", "θα κινητοποιήσει", "θα κινητοποιήσουμε", "θα κινητοποιήσετε", "θα κινητοποιήσουν", "κινητοποίησα", "κινητοποίησες", "κινητοποίησε", "κινητοποιήσαμε", "κινητοποιήσατε", "κινητοποίησα", "κινητοποιούσα", "κινητοποιούσες", "κινητοποιούσε", "κινητοποιούσαμε", "κινητοποιούσατε", "κινητοποιούσαν", "κινητοποίσου", "κινητοποιήστε", "να κινητοποιείς", "κινητοποιείτε"]}
{"verb": "κινούμαι", "eng": "be moved", "futurum": "θα κινηθώ", "aorist": "κινήθηκα", "paradigm": ["κινούμαι", "κινείσαι", "κινείται", "κινούμαστε", "κινείστε", "κινούνται", "θα κινηθώ", "θα κινηθείς", "θα κινηθεί", "θα κινηθούμε", "θα κινηθείτε", "θα κινηθούν", "κινήθηκα", "κινήθηκες", "κινήθηκε", "κινηθήκαμε", "κινηθήκατε", "κινήθηκα", "κινόμουν", "κινόσουν", "κινόταν", "κινόμαστε", "κινόσαστε", "κίνονταν", "κινήσου", "κινηθείτε", "κινείστε", "κινάστε"]}
{"verb": "κινώ", "eng": "move", "futurum": "θα κινήσω", "aorist": "κίνησα", "paradigm": ["κινώ", "κινείς", "κινεί", "κινούμε", "κινείτε", "κινούν", "θα κινήσω", "θα κινήσεις", "θα κινήσει", "θα κινήσουμε", "θα κινήσετε", "θα κινήσουν", "κίνησα", "κίνησες", "κίνησε", "κινήσαμε", "κινήσατε", "κίνησαν", "κινούσα", "κινούσες", "κινούσε", "κινούσαμε", "κινούσατε", "κινούσαν", "—", "κινείτε", "κίνησε", "κινήστε"]}
{"verb": "κιτρινίζω", "eng": "film", "futurum": "θα κιτρινίσω", "aorist": "κιτρίνισα", "paradigm": ["κιτρινίζω", "κιτρινίζεις", "κιτρινίζει", "κιτρινίζουμε", "κιτρινίζετε", "κιτρινίζουν", "θα κιτρινίσω", "θα κιτρινίσεις", "θα κιτρινίσει", "θα κιτρινίσουμε", "θα κιτρινίσετε", "θα κιτρινίσουν", "κιτρίνισα", "κιτρίνισες", "κιτρίνισε", "κιτρινίσαμε", "κιτρινίσατε", "κιτρίνισαν", "κιτρίνιζα", "κιτρίνιζες", "κιτρίνιζε", "κιτρινίζαμε", "κιτρινίζατε", "κιτρίνιζαν", "κιτρίνιζε", "κιτρινίζετε", "κιτρίνισε", "κιτρινίστε"]}
{"verb": "κλαδεύω", "eng": "prune", "futurum": "θα κλαδέψω", "aorist": "κλάδεψα", "paradigm": ["κλαδεύω", "κλαδεύεις", "κλαδεύει", "κλαδεύουμε", "κλαδεύετε", "κλαδεύουν", "θα κλαδέψω", "θα κλαδέψεις", "θα κλαδέψει", "θα κλαδέψουμε", "θα κλαδέψετε", "θα κλαδέψουν", "κλάδεψα", "κλάδεψες", "κλάδεψε", "κλαδέψαμε", "κλαδέψατε", "κλάδεψαν", "κλάδευα", "κλάδευες", "κλάδευε", "κλαδεύαμε", "κλαδεύατε", "κλάδευαν", "κλάδευε", "κλαδεύετε", "κλάδεψε", "κλαδέψτε"]}
{"verb": "κλαίγω", "eng": "do", "futurum": "θα κλάψω", "aorist": "έκλαψα", "paradigm": ["κλαίγω", "κλαίγεις", "κλαίγει", "κλαίγουμε", "κλαίγετε", "κλαίγουν", "θα κλάψω", "θα κλάψεις", "θα κλάψει", "θα κλάψουμε", "θα κλάψετε", "θα κλάψουν", "έκλαψα", "έκλαψες", "έκλαψε", "κλάψαμε", "κλάψατε", "έκλαψαν", "έκλαιγα", "έκλαιγες", "έκλαιγε", "κλαίγαμε", "κλαίγατε", "έκλαιγαν", "κλαίγε", "κλαίτε", "κλάψε", "κλάψτε"]}
{"verb": "κλαίω", "eng": "cry", "futurum": "θα κλάψω", "aorist": "έκλαψα", "paradigm": ["κλαίω", "κλαις", "κλαίει", "κλαίμε", "κλαίτε", "κλαιν", "θα κλάψω", "θα κλάψεις", "θα κλάψει", "θα κλάψουμε", "θα κλάψετε", "θα κλάψουν", "έκλαψα", "έκλαψες", "έκλαψε", "κλάψαμε", "κλάψατε", "έκλαψαν", "έκλαιγα", "έκλαιγες", "έκλαιγε", "κλαίγαμε", "κλαίγατε", "έκλαιγαν", "κλαίγε", "κλαίτε", "κλάψε", "κλάψτε"]}
{"verb": "κλάνω", "eng": "fart", "futurum": "θα κλάσω", "aorist": "έκλασα", "paradigm": ["κλάνω", "κλάνεις", "κλάνει", "κλάνουμε", "κλάνετε", "κλάνουν", "θα κλάσω", "θα κλάσεις", "θα κλάσει", "θα κλάσουμε", "θα κλάσετε", "θα κλάσουν", "έκλασα", "έκλασες", "έκλασε", "κλάσαμε", "κλάσατε", "έκλασαν", "έκλανα", "έκλανες", "έκλανε", "κλάναμε", "κλάνατε", "έκλαναν", "κλάνε", "κλάνετε", "κλάσε", "κλάστε"]}
{"verb": "κλαυθμυρίζω", "eng": "film", "futurum": "θα κλαυθμυρίσω", "aorist": "κλαυθμύρισα", "paradigm": ["κλαυθμυρίζω", "κλαυθμυρίζεις", "κλαυθμυρίζει", "κλαυθμυρίζουμε", "κλαυθμυρίζετε", "κλαυθμυρίζουν", "θα κλαυθμυρίσω", "θα κλαυθμυρίσεις", "θα κλαυθμυρίσει", "θα κλαυθμυρίσουμε", "θα κλαυθμυρίσετε", "θα κλαυθμυρίσουν", "κλαυθμύρισα", "κλαυθμύρισες", "κλαυθμύρισε", "κλαυθμυρίσαμε", "κλαυθμυρίσατε", "κλαυθμύρισαν", "κλαυθμύριζα", "κλαυθμύριζες", "κλαυθμύριζε", "κλαυθμυρίζαμε", "κλαυθμυρίζατε", "κλαυθμύριζαν", "κλαυθμύριζε", "κλαυθμυρίζετε", "κλαυθμύρισε", "κλαυθμυρίστε"]}
{"verb": "κλαψουρίζω", "eng": "cry", "futurum": "θα κλαψουρίσω", "aorist": "κλαψούρισα", "paradigm": ["κλαψουρίζω", "κλαψουρίζεις", "κλαψουρίζει", "κλαψουρίζουμε", "κλαψουρίζετε", "κλαψουρίζουν", "θα κλαψουρίσω", "θα κλαψουρίσεις", "θα κλαψουρίσει", "θα κλαψουρίσουμε", "θα κλαψουρίσετε", "θα κλαψουρίσουν", "κλαψούρισα", "κλαψούρισες", "κλαψούρισε", "κλαψουρίσαμε", "κλαψουρίσατε", "κλαψούρισαν", "κλαψούριζα", "κλαψούριζες", "κλαψούριζε", "κλαψουρίζαμε", "κλαψουρίζατε", "κλαψούριζαν", "κλαψούριζε", "κλαψουρίζετε", "κλαψούρισε", "κλαψουρίστε"]}
{"verb": "κλέβω", "eng": "steal", "futurum": "θα κλέψω", "aorist": "έκλεψα", "paradigm": ["κλέβω", "κλέβεις", "κλέβει", "κλέβουμε", "κλέβετε", "κλέβουν", "θα κλέψω", "θα κλέψεις", "θα κλέψει", "θα κλέψουμε", "θα κλέψετε", "θα κλέψουν", "έκλεψα", "έκλεψες", "έκλεψε", "κλέψαμε", "κλέψατε", "έκλεψα", "έκλεβόμουν", "έκλεβόσουν", "έκλεβόταν", "έκλεβόμαστε", "έκλεβόσαστε", "έκλεβόνταν", "κλέσου", "κλέψετε", "να κλέβεις", "κλέβετε"]}
{"verb": "κλειδαμπαρώνω", "eng": "besmirch", "futurum": "θα κλειδαμπαρώσω", "aorist": "κλειδαμπάρωσα", "paradigm": ["κλειδαμπαρώνω", "κλειδαμπαρώνεις", "κλειδαμπαρώνει", "κλειδαμπαρώνουμε", "κλειδαμπαρώνετε", "κλειδαμπαρώνουνε", "θα κλειδαμπαρώσω", "θα κλειδαμπαρώσεις", "θα κλειδαμπαρώσει", "θα κλειδαμπαρώσουμε", "θα κλειδαμπαρώσετε", "θα κλειδαμπαρώσουνε", "κλειδαμπάρωσα", "κλειδαμπάρωσες", "κλειδαμπάρωσε", "κλειδαμπαρώσαμε", "κλειδαμπαρώσατε", "κλειδαμπάρωσαν", "κλειδαμπάρωνα", "κλειδαμπάρωνες", "κλειδαμπάρωνε", "κλειδαμπαρώναμε", "κλειδαμπαρώνατε", "κλειδαμπάρωναν", "κλειδαμπάρωνε", "κλειδαμπαρώνετε", "κλειδαμπάρωσε", "κλειδαμπαρώστε"]}
{"verb": "κλειδομανταλώνω", "eng": "besmirch", "futurum": "θα κλειδομανταλώσω", "aorist": "κλειδομαντάλωσα", "paradigm": ["κλειδομανταλώνω", "κλειδομανταλώνεις", "κλειδομανταλώνει", "κλειδομανταλώνουμε", "κλειδομανταλώνετε", "κλειδομανταλώνουνε", "θα κλειδομανταλώσω", "θα κλειδομανταλώσεις", "θα κλειδομανταλώσει", "θα κλειδομανταλώσουμε", "θα κλειδομανταλώσετε", "θα κλειδομανταλώσουνε", "κλειδομαντάλωσα", "κλειδομαντάλωσες", "κλειδομαντάλωσε", "κλειδομανταλώσαμε", "κλειδομανταλώσατε", "κλειδομαντάλωσαν", "κλειδομαντάλωνα", "κλειδομαντάλωνες", "κλειδομαντάλωνε", "κλειδομανταλώναμε", "κλειδομανταλώνατε", "κλειδομαντάλωναν", "κλειδομαντάλωνε", "κλειδομανταλώνετε", "κλειδομαντάλωσε", "κλειδομανταλώστε"]}
{"verb": "κλειδώνομαι", "eng": "do", "futurum": "θα κλειδωθώ", "aorist": "κλειδώθηκα", "paradigm": ["κλειδώνομαι", "κλειδώνεσαι", "κλειδώνεται", "κλειδωνόμαστε", "κλειδώνεστε", "κλειδώνονται", "θα κλειδωθώ", "θα κλειδωθείς", "θα κλειδωθεί", "θα κλειδωθούμε", "θα κλειδωθείτε", "θα κλειδωθούνε", "κλειδώθηκα", "κλειδώθηκες", "κλειδώθηκε", "κλειδωθήκαμε", "κλειδωθήκατε", "κλειδώθηκαν", "κλειδωνόμουνα", "κλειδωνόσουνα", "κλειδωνότανε", "κλειδωνόμασταν", "κλειδωνόσασταν", "κλειδώνονταν", "-", "-", "κλειδώσου", "κλειδωθείτε"]}
{"verb": "κλειδώνω", "eng": "lock", "futurum": "θα κλειδώσω", "aorist": "κλείδωσα", "paradigm": ["κλειδώνω", "κλειδώνεις", "κλειδώνει", "κλειδώνουμε", "κλειδώνετε", "κλειδώνουν", "θα κλειδώσω", "θα κλειδώσεις", "θα κλειδώσει", "θα κλειδώσουμε", "θα κλειδώσετε", "θα κλειδώσουν", "κλείδωσα", "κλείδωσες", "κλείδωσε", "κλειδώσαμε", "κλειδώσατε", "κλείδωσαν", "κλείδωνα", "κλείδωνες", "κλείδωνε", "κλειδώναμε", "κλειδώνατε", "κλείδωναν", "κλείδωνε", "κλειδώνετε", "κλείδωσε", "κλειδώστε"]}
{"verb": "κλείνω", "eng": "close", "futurum": "θα κλείσω", "aorist": "έκλεισα", "paradigm": ["κλείνω", "κλείνεις", "κλείνει", "κλείνουμε", "κλείνετε", "κλείνουν", "θα κλείσω", "θα κλείσεις", "θα κλείσει", "θα κλείσουμε", "θα κλείσετε", "θα κλείσουν", "έκλεισα", "έκλεισες", "έκλεισε", "κλείσαμε", "κλείσατε", "έκλεισαν", "έκλεινα", "έκλεινες", "έκλεινε", "κλείναμε", "κλείνατε", "έκλειναν", "κλείνε", "κλείνετε", "κλείσε", "κλείστε"]}
{"verb": "κλέπτω", "eng": "scrounge", "futurum": "θα κλέψω", "aorist": "έκλεψα", "paradigm": ["κλέπτω", "κλέπτεις", "κλέπτει", "κλέπτουμε", "κλέπτετε", "κλέπτουν", "θα κλέψω", "θα κλέψεις", "θα κλέψει", "θα κλέψουμε", "θα κλέψετε", "θα κλέψουν", "έκλεψα", "έκλεψες", "έκλεψε", "κλέψαμε", "κλέψατε", "έκλεψα", "έκλεπτόμουν", "έκλεπτόσουν", "έκλεπτόταν", "έκλεπτόμαστε", "έκλεπτόσαστε", "έκλεπτόνταν", "κλέσου", "κλέψετε", "να κλέπτεις", "κλέπτετε"]}
{"verb": "κληροδοτώ", "eng": "bequeath", "futurum": "θα κληροδοτήσω", "aorist": "κληροδότησα", "paradigm": ["κληροδοτώ", "κληροδοτείς", "κληροδοτεί", "κληροδοτούμε", "κληροδοτείτε", "κληροδοτούν", "θα κληροδοτήσω", "θα κληροδοτήσεις", "θα κληροδοτήσει", "θα κληροδοτήσουμε", "θα κληροδοτήσετε", "θα κληροδοτήσουν", "κληροδότησα", "κληροδότησες", "κληροδότησε", "κληροδοτήσαμε", "κληροδοτήσατε", "κληροδότησαν", "κληροδοτούσα", "κληροδοτούσες", "κληροδοτούσε", "κληροδοτούσαμε", "κληροδοτούσατε", "κληροδοτούσαν", "κληροδότει", "κληροδοτείτε", "κληροδότησε", "κληροδοτήστε"]}
{"verb": "κληρώνω", "eng": "do", "futurum": "θα κληρώσω", "aorist": "κλήρωσα", "paradigm": ["κληρώνω", "κληρώνεις", "κληρώνει", "κληρώνουμε", "κληρώνετε", "κληρώνουνε", "θα κληρώσω", "θα κληρώσεις", "θα κληρώσει", "θα κληρώσουμε", "θα κληρώσετε", "θα κληρώσουνε", "κλήρωσα", "κλήρωσες", "κλήρωσε", "κληρώσαμε", "κληρώσατε", "κλήρωσαν", "κλήρωνα", "κλήρωνες", "κλήρωνε", "κληρώναμε", "κληρώνατε", "κλήρωναν", "κλήρωνε", "κληρώνετε", "κλήρωσε", "κληρώστε"]}
{"verb": "κλιμακώνω", "eng": "escalate", "futurum": "θα κλιμακώσω", "aorist": "κλιμάκωσα", "paradigm": ["κλιμακώνω", "κλιμακώνεις", "κλιμακώνει", "κλιμακώνουμε", "κλιμακώνετε", "κλιμακώνουνε", "θα κλιμακώσω", "θα κλιμακώσεις", "θα κλιμακώσει", "θα κλιμακώσουμε", "θα κλιμακώσετε", "θα κλιμακώσουνε", "κλιμάκωσα", "κλιμάκωσες", "κλιμάκωσε", "κλιμακώσαμε", "κλιμακώσατε", "κλιμάκωσαν", "κλιμάκωνα", "κλιμάκωνες", "κλιμάκωνε", "κλιμακώναμε", "κλιμακώνατε", "κλιμάκωναν", "κλιμάκωνε", "κλιμακώνετε", "κλιμάκωσε", "κλιμακώστε"]}
{"verb": "κλίνω", "eng": "lean", "futurum": "θα κλίνω", "aorist": "έκλινα", "paradigm": ["κλίνω", "κλίνεις", "κλίνει", "κλίνουμε", "κλίνετε", "κλίνουν", "θα κλίνω", "θα κλίνεις", "θα κλίνει", "θα κλίνουμε", "θα κλίνετε", "θα κλίνουν", "έκλινα", "έκλινες", "έκλινε", "κλίναμε", "κλίνατε", "έκλινα", "έκλινόμουν", "έκλινόσουν", "έκλινόταν", "έκλινόμαστε", "έκλινόσαστε", "έκλινόνταν", "κλίσου", "κλίνετε", "να κλίνεις", "κλίνετε"]}
{"verb": "κλονίζω", "eng": "bequeath", "futurum": "θα κλονίσω", "aorist": "κλόνισα", "paradigm": ["κλονίζω", "κλονίζεις", "κλονίζει", "κλονίζουμε", "κλονίζετε", "κλονίζουν", "θα κλονίσω", "θα κλονίσεις", "θα κλονίσει", "θα κλονίσουμε", "θα κλονίσετε", "θα κλονίσουν", "κλόνισα", "κλόνισες", "κλόνισε", "κλονίσαμε", "κλονίσατε", "κλόνισαν", "κλόνιζα", "κλόνιζες", "κλόνιζε", "κλονίζαμε", "κλονίζατε", "κλόνιζαν", "κλόνιζε", "κλονίζετε", "κλόνισε", "κλονίστε"]}
{"verb": "κλουβιάζω", "eng": "bequeath", "futurum": "θα κλουβιάσω", "aorist": "κλούβιασα", "paradigm": ["κλουβιάζω", "κλουβιάζεις", "κλουβιάζει", "κλουβιάζουμε", "κλουβιάζετε", "κλουβιάζουν", "θα κλουβιάσω", "θα κλουβιάσεις", "θα κλουβιάσει", "θα κλουβιάσουμε", "θα κλουβιάσετε", "θα κλουβιάσουν", "κλούβιασα", "κλούβιασες", "κλούβιασε", "κλουβιάσαμε", "κλουβιάσατε", "κλούβιασαν", "κλούβιαζα", "κλούβιαζες", "κλούβιαζε", "κλουβιάζαμε", "κλουβιάζατε", "κλούβιαζαν", "κλούβιαζε", "κλουβιάζετε", "κλούβιασε", "κλουβιάστε"]}
{"verb": "κλωθογυρίζω", "eng": "bequeath", "futurum": "θα κλωθογυρίσω", "aorist": "κλωθογύρισα", "paradigm": ["κλωθογυρίζω", "κλωθογυρίζεις", "κλωθογυρίζει", "κλωθογυρίζουμε", "κλωθογυρίζετε", "κλωθογυρίζουν", "θα κλωθογυρίσω", "θα κλωθογυρίσεις", "θα κλωθογυρίσει", "θα κλωθογυρίσουμε", "θα κλωθογυρίσετε", "θα κλωθογυρίσουν", "κλωθογύρισα", "κλωθογύρισες", "κλωθογύρισε", "κλωθογυρίσαμε", "κλωθογυρίσατε", "κλωθογύρισαν", "κλωθογύριζα", "κλωθογύριζες", "κλωθογύριζε", "κλωθογυρίζαμε", "κλωθογυρίζατε", "κλωθογύριζαν", "κλωθογύριζε", "κλωθογυρίζετε", "κλωθογύρισε", "κλωθογυρίστε"]}
{"verb": "κλωνοποιώ", "eng": "clone", "futurum": "θα κλωνοποιήσω", "aorist": "κλωνοποίησα", "paradigm": ["κλωνοποιώ", "κλωνοποιείς", "κλωνοποιεί", "κλωνοποιούμε", "κλωνοποιείτε", "κλωνοποιούν", "θα κλωνοποιήσω", "θα κλωνοποιήσεις", "θα κλωνοποιήσει", "θα κλωνοποιήσουμε", "θα κλωνοποιήσετε", "θα κλωνοποιήσουν", "κλωνοποίησα", "κλωνοποίησες", "κλωνοποίησε", "κλωνοποιήσαμε", "κλωνοποιήσατε", "κλωνοποίησα", "κλωνοποιούσα", "κλωνοποιούσες", "κλωνοποιούσε", "κλωνοποιούσαμε", "κλωνοποιούσατε", "κλωνοποιούσαν", "κλωνοποίσου", "κλωνοποιήστε", "να κλωνοποιείς", "κλωνοποιείτε"]}
{"verb": "κλωτσάω", "eng": "kick", "futurum": "θα κλωτσήσω", "aorist": "κλώτσησα", "paradigm": ["κλωτσάω", "κλωτσάς", "κλωτσάει", "κλωτσάμε", "κλωτσάτε", "κλωτσάν", "θα κλωτσήσω", "θα κλωτσήσεις", "θα κλωτσήσει", "θα κλωτσήσουμε", "θα κλωτσήσετε", "θα κλωτσήσουν", "κλώτσησα", "κλώτσησες", "κλώτσησε", "κλωτσήσαμε", "κλωτσήσατε", "κλώτσησα", "κλωτσούσα", "κλωτσούσες", "κλωτσούσε", "κλωτσούσαμε", "κλωτσούσατε", "κλωτσούσαν", "κλώτσσου", "κλωτσήστε", "να κλωτσάς", "κλωτσάτε"]}
{"verb": "κοάζω", "eng": "croak", "futurum": "θα κοάξω", "aorist": "κόαξα", "paradigm": ["κοάζω", "κοάζεις", "κοάζει", "κοάζουμε", "κοάζετε", "κοάζουν", "θα κοάξω", "θα κοάξεις", "θα κοάξει", "θα κοάξουμε", "θα κοάξετε", "θα κοάξουν", "κόαξα", "κόαξες", "κόαξε", "κοάξαμε", "κοάξατε", "κόαξαν", "κόαζα", "κόαζες", "κόαζε", "κοάζαμε", "κοάζατε", "κόαζαν", "κόαζε", "κοάζετε", "κόαξε", "κοάξτε"]}
{"verb": "κόβομαι", "eng": "cut oneself", "futurum": "θα κοπώ", "aorist": "κόπηκα", "paradigm": ["κόβομαι", "κόβεσαι", "κόβεται", "κοβόμαστε", "κόβεστε", "κόβονται", "θα κοπώ", "θα κοπείς", "θα κοπεί", "θα κοπούμε", "θα κοπείτε", "θα κοπούν", "κόπηκα", "κόπηκες", "κόπηκε", "κοπήκαμε", "κοπήκατε", "κόπηκα", "κοβόμουν", "κοβόσουν", "κοβόταν", "κοβόμαστε", "κοβόσαστε", "κόβονταν", "κόπσου", "κοπείτε", "να κόβεσαι", "κόβεστε"]}
{"verb": "κόβω", "eng": "cut", "futurum": "θα κόψω", "aorist": "έκοψα", "paradigm": ["κόβω", "κόβεις", "κόβει", "κόβουμε", "κόβετε", "κόβουν", "θα κόψω", "θα κόψεις", "θα κόψει", "θα κόψουμε", "θα κόψετε", "θα κόψουν", "έκοψα", "έκοψες", "έκοψε", "κόψαμε", "κόψατε", "έκοψαν", "έκοβα", "έκοβες", "έκοβε", "κόβαμε", "κόβατε", "έκοβαν", "κόβε", "κόβετε", "κόψε", "κόψτε"]}
{"verb": "κοιμάμαι", "eng": "sleep", "futurum": "θα κοιμηθώ", "aorist": "κοιμήθηκα", "paradigm": ["κοιμάμαι", "κοιμάσαι", "κοιμάται", "κοιμόμαστε", "κοιμάστε", "κοιμούνται", "θα κοιμηθώ", "θα κοιμηθείς", "θα κοιμηθεί", "θα κοιμηθούμε", "θα κοιμηθείτε", "θα κοιμηθούν", "κοιμήθηκα", "κοιμήθηκες", "κοιμήθηκε", "κοιμηθήκαμε", "κοιμηθήκατε", "κοιμήθηκαν", "κοιμόμουν", "κοιμόσουν", "κοιμόταν", "κοιμόμαστε", "κοιμόσαστε", "κοιμόνταν", "—", "κοιμάστε", "κοιμήσου", "κοιμηθείτε"]}
{"verb": "κοιμίζω", "eng": "croak", "futurum": "θα κοιμίσω", "aorist": "κοίμισα", "paradigm": ["κοιμίζω", "κοιμίζεις", "κοιμίζει", "κοιμίζουμε", "κοιμίζετε", "κοιμίζουν", "θα κοιμίσω", "θα κοιμίσεις", "θα κοιμίσει", "θα κοιμίσουμε", "θα κοιμίσετε", "θα κοιμίσουν", "κοίμισα", "κοίμισες", "κοίμισε", "κοιμίσαμε", "κοιμίσατε", "κοίμισαν", "κοίμιζα", "κοίμιζες", "κοίμιζε", "κοιμίζαμε", "κοιμίζατε", "κοίμιζαν", "κοίμιζε", "κοιμίζετε", "κοίμισε", "κοιμίστε"]}
{"verb": "κοιμούμαι", "eng": "sleep", "futurum": "θα κοιμηθώ", "aorist": "κοιμήθηκα", "paradigm": ["κοιμούμαι", "κοιμάσαι", "κοιμάται", "κοιμόμαστε", "κοιμάστε", "κοιμούνται", "θα κοιμηθώ", "θα κοιμηθείς", "θα κοιμηθεί", "θα κοιμηθούμε", "θα κοιμηθείτε", "θα κοιμηθούν", "κοιμήθηκα", "κοιμήθηκες", "κοιμήθηκε", "κοιμηθήκαμε", "κοιμηθήκατε", "κοιμήθηκα", "κοιμόμουν", "κοιμόσουν", "κοιμόταν", "κοιμόμαστε", "κοιμόσαστε", "κοίμονταν", "κοιμήσου", "κοιμηθείτε", "να κοιμάσαι", "κοιμάστε"]}
{"verb": "κοινολογώ", "eng": "divulge", "futurum": "θα κοινολογήσω", "aorist": "κοινολόγησα", "paradigm": ["κοινολογώ", "κοινολογείς", "κοινολογεί", "κοινολογούμε", "κοινολογείτε", "κοινολογούν", "θα κοινολογήσω", "θα κοινολογήσεις", "θα κοινολογήσει", "θα κοινολογήσουμε", "θα κοινολογήσετε", "θα κοινολογήσουν", "κοινολόγησα", "κοινολόγησες", "κοινολόγησε", "κοινολογήσαμε", "κοινολογήσατε", "κοινολόγησαν", "κοινολογούσα", "κοινολογούσες", "κοινολογούσε", "κοινολογούσαμε", "κοινολογούσατε", "κοινολογούσαν", "κοινολόγει", "κοινολογείτε", "κοινολόγησε", "κοινολογήστε"]}
{"verb": "κοινοποιούμαι", "eng": "divulge", "futurum": "θα κοινοποιηθώ", "aorist": "κοινοποιήθηκα", "paradigm": ["κοινοποιούμαι", "κοινοποιείσαι", "κοινοποιείται", "κοινοποιούμαστε", "κοινοποιείστε", "κοινοποιούνται", "θα κοινοποιηθώ", "θα κοινοποιηθείς", "θα κοινοποιηθεί", "θα κοινοποιηθούμε", "θα κοινοποιηθείτε", "θα κοινοποιηθούν", "κοινοποιήθηκα", "κοινοποιήθηκες", "κοινοποιήθηκε", "κοινοποιηθήκαμε", "κοινοποιηθήκατε", "κοινοποιήθηκαν", "κοινοποιούμουν", "κοινοποιούσουν", "κοινοποιούνταν", "κοινοποιούμαστε", "κοινοποιούσαστε", "κοινοποιούνταν", "-", "-", "κοινοποιήσου", "κοινοποιηθείτε"]}
{"verb": "κοινοποιώ", "eng": "communicate", "futurum": "θα κοινοποιήσω", "aorist": "κοινοποίησα", "paradigm": ["κοινοποιώ", "κοινοποιείς", "κοινοποιεί", "κοινοποιούμε", "κοινοποιείτε", "κοινοποιούν", "θα κοινοποιήσω", "θα κοινοποιήσεις", "θα κοινοποιήσει", "θα κοινοποιήσουμε", "θα κοινοποιήσετε", "θα κοινοποιήσουν", "κοινοποίησα", "κοινοποίησες", "κοινοποίησε", "κοινοποιήσαμε", "κοινοποιήσατε", "κοινοποίησα", "κοινοποιούσα", "κοινοποιούσες", "κοινοποιούσε", "κοινοποιούσαμε", "κοινοποιούσατε", "κοινοποιούσαν", "κοινοποίσου", "κοινοποιήστε", "να κοινοποιείς", "κοινοποιείτε"]}
{"verb": "κοινωνικοποιώ", "eng": "categorize", "futurum": "θα κοινωνικοποιήσω", "aorist": "κοινωνικοποίησα", "paradigm": ["κοινωνικοποιώ", "κοινωνικοποιείς", "κοινωνικοποιεί", "κοινωνικοποιούμε", "κοινωνικοποιείτε", "κοινωνικοποιούν", "θα κοινωνικοποιήσω", "θα κοινωνικοποιήσεις", "θα κοινωνικοποιήσει", "θα κοινωνικοποιήσουμε", "θα κοινωνικοποιήσετε", "θα κοινωνικοποιήσουν", "κοινωνικοποίησα", "κοινωνικοποίησες", "κοινωνικοποίησε", "κοινωνικοποιήσαμε", "κοινωνικοποιήσατε", "κοινωνικοποίησαν", "κοινωνικοποιούσα", "κοινωνικοποιούσες", "κοινωνικοποιούσε", "κοινωνικοποιούσαμε", "κοινωνικοποιούσατε", "κοινωνικοποιούσαν", "κοινωνικοποίει", "κοινωνικοποιείτε", "κοινωνικοποίησε", "κοινωνικοποιήστε"]}
{"verb": "κοινωνώ", "eng": "do", "futurum": "θα κοινωνήσω", "aorist": "κοινώνησα", "paradigm": ["κοινωνώ", "κοινωνάς", "κοινωνά", "κοινωνούμε", "κοινωνάτε", "κοινωνούν", "θα κοινωνήσω", "θα κοινωνήσεις", "θα κοινωνήσει", "θα κοινωνήσουμε", "θα κοινωνήσετε", "θα κοινωνήσουν", "κοινώνησα", "κοινώνησες", "κοινώνησε", "κοινωνήσαμε", "κοινωνήσατε", "κοινώνησαν", "κοινωνούσα", "κοινωνούσες", "κοινωνούσε", "κοινωνούσαμε", "κοινωνούσατε", "κοινωνούσαν", "κοινώνα", "κοινωνάτε", "κοινώνησε", "κοινωνήστε"]}
{"verb": "κοινωνώ", "eng": "receive communion", "futurum": "θα κοινωνήσω", "aorist": "κοινώνησα", "paradigm": ["κοινωνώ", "κοινωνάς", "κοινωνά", "κοινωνούμε", "κοινωνάτε", "κοινωνούν", "θα κοινωνήσω", "θα κοινωνήσεις", "θα κοινωνήσει", "θα κοινωνήσουμε", "θα κοινωνήσετε", "θα κοινωνήσουν", "κοινώνησα", "κοινώνησες", "κοινώνησε", "κοινωνήσαμε", "κοινωνήσατε", "κοινώνησαν", "κοινωνούσα", "κοινωνούσες", "κοινωνούσε", "κοινωνούσαμε", "κοινωνούσατε", "κοινωνούσαν", "κοινώνα", "κοινωνάτε", "κοινώνησε", "κοινωνήστε"]}
{"verb": "κοιτάζω", "eng": "look at", "futurum": "θα κοιτάξω", "aorist": "κοίταξα", "paradigm": ["κοιτάζω", "κοιτάζεις", "κοιτάζει", "κοιτάζουμε", "κοιτάζετε", "κοιτάζουν", "θα κοιτάξω", "θα κοιτάξεις", "θα κοιτάξει", "θα κοιτάξουμε", "θα κοιτάξετε", "θα κοιτάξουν", "κοίταξα", "κοίταξες", "κοίταξε", "κοιτάξαμε", "κοιτάξατε", "κοίταξαν", "κοίταζα", "κοίταζες", "κοίταζε", "κοιτάζαμε", "κοιτάζατε", "κοίταζαν", "κοίταζε", "κοιτάζετε", "κοίταξε", "κοιτάξτε"]}
{"verb": "κοιτιέμαι", "eng": "look at yourself", "futurum": "θα κοιταχτώ", "aorist": "κοιτάχτηκα", "paradigm": ["κοιτιέμαι", "κοιτιέσαι", "κοιτιέται", "κοιτιόμαστε", "κοιτιέστε", "κοιτιούνται", "θα κοιταχτώ", "θα κοιταχτείς", "θα κοιταχτεί", "θα κοιταχτούμε", "θα κοιταχτείτε", "θα κοιταχτούν", "κοιτάχτηκα", "κοιτάχτηκες", "κοιτάχτηκε", "κοιταχτήκαμε", "κοιταχτήκατε", "κοιτάχτηκαν", "κοιτιόμουν", "κοιτιόσουν", "κοιτιόταν", "κοιτιόμαστε", "κοιτιόσαστε", "κοιτιόνταν", "—", "κοιτιέστε", "κοιτάξου", "κοιταχτείτε"]}
{"verb": "κοιτώ", "eng": "do", "futurum": "θα κοιτάξω", "aorist": "κοίταξα", "paradigm": ["κοιτώ", "κοιτάς", "κοιτά", "κοιτούμε", "κοιτάτε", "κοιτούν", "θα κοιτάξω", "θα κοιτάξεις", "θα κοιτάξει", "θα κοιτάξουμε", "θα κοιτάξετε", "θα κοιτάξουν", "κοίταξα", "κοίταξες", "κοίταξε", "κοιτάξαμε", "κοιτάξατε", "κοίταξαν", "κοιτούσα", "κοιτούσες", "κοιτούσε", "κοιτούσαμε", "κοιτούσατε", "κοιτούσαν", "κοίτα", "κοιτάτε", "κοίταξε", "κοιτάξτε"]}
{"verb": "κοιτώ", "eng": "look at", "futurum": "θα κοιτάξω", "aorist": "κοίταξα", "paradigm": ["κοιτώ", "κοιτάς", "κοιτά", "κοιτούμε", "κοιτάτε", "κοιτούν", "θα κοιτάξω", "θα κοιτάξεις", "θα κοιτάξει", "θα κοιτάξουμε", "θα κοιτάξετε", "θα κοιτάξουν", "κοίταξα", "κοίταξες", "κοίταξε", "κοιτάξαμε", "κοιτάξατε", "κοίταξαν", "κοιτούσα", "κοιτούσες", "κοιτούσε", "κοιτούσαμε", "κοιτούσατε", "κοιτούσαν", "κοίτα", "κοιτάτε", "κοίταξε", "κοιτάξτε"]}
{"verb": "κοκαλιάζω", "eng": "divulge", "futurum": "θα κοκαλιάσω", "aorist": "κοκάλιασα", "paradigm": ["κοκαλιάζω", "κοκαλιάζεις", "κοκαλιάζει", "κοκαλιάζουμε", "κοκαλιάζετε", "κοκαλιάζουν", "θα κοκαλιάσω", "θα κοκαλιάσεις", "θα κοκαλιάσει", "θα κοκαλιάσουμε", "θα κοκαλιάσετε", "θα κοκαλιάσουν", "κοκάλιασα", "κοκάλιασες", "κοκάλιασε", "κοκαλιάσαμε", "κοκαλιάσατε", "κοκάλιασαν", "κοκάλιαζα", "κοκάλιαζες", "κοκάλιαζε", "κοκαλιάζαμε", "κοκαλιάζατε", "κοκάλιαζαν", "κοκάλιαζε", "κοκαλιάζετε", "κοκάλιασε", "κοκαλιάστε"]}
{"verb": "κοκαλώνω", "eng": "freeze", "futurum": "θα κοκαλώσω", "aorist": "κοκάλωσα", "paradigm": ["κοκαλώνω", "κοκαλώνεις", "κοκαλώνει", "κοκαλώνουμε", "κοκαλώνετε", "κοκαλώνουνε", "θα κοκαλώσω", "θα κοκαλώσεις", "θα κοκαλώσει", "θα κοκαλώσουμε", "θα κοκαλώσετε", "θα κοκαλώσουνε", "κοκάλωσα", "κοκάλωσες", "κοκάλωσε", "κοκαλώσαμε", "κοκαλώσατε", "κοκάλωσαν", "κοκάλωνα", "κοκάλωνες", "κοκάλωνε", "κοκαλώναμε", "κοκαλώνατε", "κοκάλωναν", "κοκάλωνε", "κοκαλώνετε", "κοκάλωσε", "κοκαλώστε"]}
{"verb": "κοκκινίζω", "eng": "blush", "futurum": "θα κοκκινίσω", "aorist": "κοκκίνισα", "paradigm": ["κοκκινίζω", "κοκκινίζεις", "κοκκινίζει", "κοκκινίζουμε", "κοκκινίζετε", "κοκκινίζουν", "θα κοκκινίσω", "θα κοκκινίσεις", "θα κοκκινίσει", "θα κοκκινίσουμε", "θα κοκκινίσετε", "θα κοκκινίσουν", "κοκκίνισα", "κοκκίνισες", "κοκκίνισε", "κοκκινίσαμε", "κοκκινίσατε", "κοκκίνισαν", "κοκκίνιζα", "κοκκίνιζες", "κοκκίνιζε", "κοκκινίζαμε", "κοκκινίζατε", "κοκκίνιζαν", "κοκκίνιζε", "κοκκινίζετε", "κοκκίνισε", "κοκκινίστε"]}
{"verb": "κολάζω", "eng": "tempt", "futurum": "θα κολάσω", "aorist": "κόλασα", "paradigm": ["κολάζω", "κολάζεις", "κολάζει", "κολάζουμε", "κολάζετε", "κολάζουν", "θα κολάσω", "θα κολάσεις", "θα κολάσει", "θα κολάσουμε", "θα κολάσετε", "θα κολάσουν", "κόλασα", "κόλασες", "κόλασε", "κολάσαμε", "κολάσατε", "κόλασαν", "κόλαζα", "κόλαζες", "κόλαζε", "κολάζαμε", "κολάζατε", "κόλαζαν", "κόλαζε", "κολάζετε", "κόλασε", "κολάστε"]}
{"verb": "κολατσίζω", "eng": "tempt", "futurum": "θα κολατσίσω", "aorist": "κολάτσισα", "paradigm": ["κολατσίζω", "κολατσίζεις", "κολατσίζει", "κολατσίζουμε", "κολατσίζετε", "κολατσίζουν", "θα κολατσίσω", "θα κολατσίσεις", "θα κολατσίσει", "θα κολατσίσουμε", "θα κολατσίσετε", "θα κολατσίσουν", "κολάτσισα", "κολάτσισες", "κολάτσισε", "κολατσίσαμε", "κολατσίσατε", "κολάτσισαν", "κολάτσιζα", "κολάτσιζες", "κολάτσιζε", "κολατσίζαμε", "κολατσίζατε", "κολάτσιζαν", "κολάτσιζε", "κολατσίζετε", "κολάτσισε", "κολατσίστε"]}
{"verb": "κολλαρίζω", "eng": "starch", "futurum": "θα κολλαρίσω", "aorist": "κολλάρισα", "paradigm": ["κολλαρίζω", "κολλαρίζεις", "κολλαρίζει", "κολλαρίζουμε", "κολλαρίζετε", "κολλαρίζουν", "θα κολλαρίσω", "θα κολλαρίσεις", "θα κολλαρίσει", "θα κολλαρίσουμε", "θα κολλαρίσετε", "θα κολλαρίσουν", "κολλάρισα", "κολλάρισες", "κολλάρισε", "κολλαρίσαμε", "κολλαρίσατε", "κολλάρισαν", "κολλάριζα", "κολλάριζες", "κολλάριζε", "κολλαρίζαμε", "κολλαρίζατε", "κολλάριζαν", "κολλάριζε", "κολλαρίζετε", "κολλάρισε", "κολλαρίστε"]}
{"verb": "κολλάρω", "eng": "starch", "futurum": "θα κολλαρίσω", "aorist": "κολλάρισα", "paradigm": ["κολλάρω", "κολλάρεις", "κολλάρει", "κολλάρουμε", "κολλάρετε", "κολλάρουν", "θα κολλαρίσω", "θα κολλαρίσεις", "θα κολλαρίσει", "θα κολλαρίσουμε", "θα κολλαρίσετε", "θα κολλαρίσουν", "κολλάρισα", "κολλάρισες", "κολλάρισε", "κολλαρίσαμε", "κολλαρίσατε", "κολλάρισαν", "κόλλαρα", "κόλλαρες", "κόλλαρε", "κολλάραμε", "κολλάρατε", "κόλλαραν", "κόλλαρε", "κολλάρετε", "κολλάρισε", "κολλαρίστε"]}
{"verb": "κολλάω", "eng": "glue", "futurum": "θα κολλήσω", "aorist": "κόλλησα", "paradigm": ["κολλάω", "κολλάς", "κολλάει", "κολλάμε", "κολλάτε", "κολλάν", "θα κολλήσω", "θα κολλήσεις", "θα κολλήσει", "θα κολλήσουμε", "θα κολλήσετε", "θα κολλήσουν", "κόλλησα", "κόλλησες", "κόλλησε", "κολλήσαμε", "κολλήσατε", "κόλλησα", "κολλούσα", "κολλούσες", "κολλούσε", "κολλούσαμε", "κολλούσατε", "κολλούσαν", "κόλλσου", "κολλήστε", "να κολλάς", "κολλάτε"]}
{"verb": "κολλώ", "eng": "glue", "futurum": "θα κολλήσω", "aorist": "κόλλησα", "paradigm": ["κολλώ", "κολλάς", "κολλά", "κολλούμε", "κολλάτε", "κολλούν", "θα κολλήσω", "θα κολλήσεις", "θα κολλήσει", "θα κολλήσουμε", "θα κολλήσετε", "θα κολλήσουν", "κόλλησα", "κόλλησες", "κόλλησε", "κολλήσαμε", "κολλήσατε", "κόλλησαν", "κολλούσα", "κολλούσες", "κολλούσε", "κολλούσαμε", "κολλούσατε", "κολλούσαν", "κόλλα", "κολλάτε", "κόλλησε", "κολλήστε"]}
{"verb": "κολοβώνω", "eng": "freeze", "futurum": "θα κολοβώσω", "aorist": "κολόβωσα", "paradigm": ["κολοβώνω", "κολοβώνεις", "κολοβώνει", "κολοβώνουμε", "κολοβώνετε", "κολοβώνουνε", "θα κολοβώσω", "θα κολοβώσεις", "θα κολοβώσει", "θα κολοβώσουμε", "θα κολοβώσετε", "θα κολοβώσουνε", "κολόβωσα", "κολόβωσες", "κολόβωσε", "κολοβώσαμε", "κολοβώσατε", "κολόβωσαν", "κολόβωνα", "κολόβωνες", "κολόβωνε", "κολοβώναμε", "κολοβώνατε", "κολόβωναν", "κολόβωνε", "κολοβώνετε", "κολόβωσε", "κολοβώστε"]}
{"verb": "κολυμπάω", "eng": "swim", "futurum": "θα κολυμπήσω", "aorist": "κολύμπησα", "paradigm": ["κολυμπάω", "κολυμπάς", "κολυμπάει", "κολυμπάμε", "κολυμπάτε", "κολυμπάν", "θα κολυμπήσω", "θα κολυμπήσεις", "θα κολυμπήσει", "θα κολυμπήσουμε", "θα κολυμπήσετε", "θα κολυμπήσουν", "κολύμπησα", "κολύμπησες", "κολύμπησε", "κολυμπήσαμε", "κολυμπήσατε", "κολύμπησα", "κολυμπούσα", "κολυμπούσες", "κολυμπούσε", "κολυμπούσαμε", "κολυμπούσατε", "κολυμπούσαν", "κολύμπσου", "κολυμπήστε", "να κολυμπάς", "κολυμπάτε"]}
{"verb": "κομίζω", "eng": "starch", "futurum": "θα κομίσω", "aorist": "κόμισα", "paradigm": ["κομίζω", "κομίζεις", "κομίζει", "κομίζουμε", "κομίζετε", "κομίζουν", "θα κομίσω", "θα κομίσεις", "θα κομίσει", "θα κομίσουμε", "θα κομίσετε", "θα κομίσουν", "κόμισα", "κόμισες", "κόμισε", "κομίσαμε", "κομίσατε", "κόμισαν", "κόμιζα", "κόμιζες", "κόμιζε", "κομίζαμε", "κομίζατε", "κόμιζαν", "κόμιζε", "κομίζετε", "κόμισε", "κομίστε"]}
{"verb": "κομματιάζω", "eng": "cut up", "futurum": "θα κομματιάσω", "aorist": "κομμάτιασα", "paradigm": ["κομματιάζω", "κομματιάζεις", "κομματιάζει", "κομματιάζουμε", "κομματιάζετε", "κομματιάζουν", "θα κομματιάσω", "θα κομματιάσεις", "θα κομματιάσει", "θα κομματιάσουμε", "θα κομματιάσετε", "θα κομματιάσουν", "κομμάτιασα", "κομμάτιασες", "κομμάτιασε", "κομματιάσαμε", "κομματιάσατε", "κομμάτιασαν", "κομμάτιαζα", "κομμάτιαζες", "κομμάτιαζε", "κομματιάζαμε", "κομματιάζατε", "κομμάτιαζαν", "κομμάτιαζε", "κομματιάζετε", "κομμάτιασε", "κομματιάστε"]}
{"verb": "κομματίζομαι", "eng": "starch", "futurum": "θα κομματιστώ", "aorist": "κομματίστηκα", "paradigm": ["κομματίζομαι", "κομματίζεσαι", "κομματίζεται", "κομματιζόμαστε", "κομματίζεστε", "κομματίζονται", "θα κομματιστώ", "θα κομματιστείς", "θα κομματιστεί", "θα κομματιστούμε", "θα κομματιστείτε", "θα κομματιστούν", "κομματίστηκα", "κομματίστηκες", "κομματίστηκε", "κομματιστήκαμε", "κομματιστήκατε", "κομματίστηκαν", "κομματιζόμουν", "κομματιζόσουν", "κομματιζόταν", "κομματιζόμαστε", "κομματιζόσαστε", "κομματίζονταν", "κομματίζου", "κομματίζεστε", "κομματίσου", "κομματιστείτε"]}
{"verb": "κομπάζω", "eng": "boast", "futurum": "θα κομπάσω", "aorist": "κόμπασα", "paradigm": ["κομπάζω", "κομπάζεις", "κομπάζει", "κομπάζουμε", "κομπάζετε", "κομπάζουν", "θα κομπάσω", "θα κομπάσεις", "θα κομπάσει", "θα κομπάσουμε", "θα κομπάσετε", "θα κομπάσουν", "κόμπασα", "κόμπασες", "κόμπασε", "κομπάσαμε", "κομπάσατε", "κόμπασαν", "κόμπαζα", "κόμπαζες", "κόμπαζε", "κομπάζαμε", "κομπάζατε", "κόμπαζαν", "κόμπαζε", "κομπάζετε", "κόμπασε", "κομπάστε"]}
{"verb": "κομπιάζω", "eng": "boast", "futurum": "θα κομπιάσω", "aorist": "κόμπιασα", "paradigm": ["κομπιάζω", "κομπιάζεις", "κομπιάζει", "κομπιάζουμε", "κομπιάζετε", "κομπιάζουν", "θα κομπιάσω", "θα κομπιάσεις", "θα κομπιάσει", "θα κομπιάσουμε", "θα κομπιάσετε", "θα κομπιάσουν", "κόμπιασα", "κόμπιασες", "κόμπιασε", "κομπιάσαμε", "κομπιάσατε", "κόμπιασαν", "κόμπιαζα", "κόμπιαζες", "κόμπιαζε", "κομπιάζαμε", "κομπιάζατε", "κόμπιαζαν", "κόμπιαζε", "κομπιάζετε", "κόμπιασε", "κομπιάστε"]}
{"verb": "κομπορρημονώ", "eng": "boast", "futurum": "θα κομπορρημονήσω", "aorist": "κομπορρημόνησα", "paradigm": ["κομπορρημονώ", "κομπορρημονείς", "κομπορρημονεί", "κομπορρημονούμε", "κομπορρημονείτε", "κομπορρημονούν", "θα κομπορρημονήσω", "θα κομπορρημονήσεις", "θα κομπορρημονήσει", "θα κομπορρημονήσουμε", "θα κομπορρημονήσετε", "θα κομπορρημονήσουν", "κομπορρημόνησα", "κομπορρημόνησες", "κομπορρημόνησε", "κομπορρημονήσαμε", "κομπορρημονήσατε", "κομπορρημόνησαν", "κομπορρημονούσα", "κομπορρημονούσες", "κομπορρημονούσε", "κομπορρημονούσαμε", "κομπορρημονούσατε", "κομπορρημονούσαν", "κομπορρημόνει", "κομπορρημονείτε", "κομπορρημόνησε", "κομπορρημονήστε"]}
{"verb": "κονιορτοποιούμαι", "eng": "boast", "futurum": "θα κονιορτοποιηθώ", "aorist": "κονιορτοποιήθηκα", "paradigm": ["κονιορτοποιούμαι", "κονιορτοποιείσαι", "κονιορτοποιείται", "κονιορτοποιούμαστε", "κονιορτοποιείστε", "κονιορτοποιούνται", "θα κονιορτοποιηθώ", "θα κονιορτοποιηθείς", "θα κονιορτοποιηθεί", "θα κονιορτοποιηθούμε", "θα κονιορτοποιηθείτε", "θα κονιορτοποιηθούν", "κονιορτοποιήθηκα", "κονιορτοποιήθηκες", "κονιορτοποιήθηκε", "κονιορτοποιηθήκαμε", "κονιορτοποιηθήκατε", "κονιορτοποιήθηκαν", "κονιορτοποιούμουν", "κονιορτοποιούσουν", "κονιορτοποιούνταν", "κονιορτοποιούμαστε", "κονιορτοποιούσαστε", "κονιορτοποιούνταν", "-", "-", "κονιορτοποιήσου", "κονιορτοποιηθείτε"]}
{"verb": "κονταίνω", "eng": "shorten", "futurum": "θα κοντύνω", "aorist": "κόντυνα", "paradigm": ["κονταίνω", "κονταίνεις", "κονταίνει", "κονταίνουμε", "κονταίνετε", "κονταίνουν", "θα κοντύνω", "θα κοντύνεις", "θα κοντύνει", "θα κοντύνουμε", "θα κοντύνετε", "θα κοντύνουν", "κόντυνα", "κόντυνες", "κόντυνε", "κοντύναμε", "κοντύνατε", "κόντυναν", "κόνταινα", "κόνταινες", "κόνταινε", "κονταίναμε", "κονταίνατε", "κόνταιναν", "κόνταινε", "κονταίνετε", "κόντυνε", "κοντύνετε"]}
{"verb": "κοντεύω", "eng": "draw near", "futurum": "θα κοντέψω", "aorist": "κόντεψα", "paradigm": ["κοντεύω", "κοντεύεις", "κοντεύει", "κοντεύουμε", "κοντεύετε", "κοντεύουν", "θα κοντέψω", "θα κοντέψεις", "θα κοντέψει", "θα κοντέψουμε", "θα κοντέψετε", "θα κοντέψουν", "κόντεψα", "κόντεψες", "κόντεψε", "κοντέψαμε", "κοντέψατε", "κόντεψα", "κόντευόμουν", "κόντευόσουν", "κόντευόταν", "κόντευόμαστε", "κόντευόσαστε", "κόντεύονταν", "κόντεσου", "κοντέψετε", "να κοντεύεις", "κοντεύετε"]}
{"verb": "κοπάζω", "eng": "abate", "futurum": "θα κοπάσω", "aorist": "κόπασα", "paradigm": ["κοπάζω", "κοπάζεις", "κοπάζει", "κοπάζουμε", "κοπάζετε", "κοπάζουν", "θα κοπάσω", "θα κοπάσεις", "θα κοπάσει", "θα κοπάσουμε", "θα κοπάσετε", "θα κοπάσουν", "κόπασα", "κόπασες", "κόπασε", "κοπάσαμε", "κοπάσατε", "κόπασαν", "κόπαζα", "κόπαζες", "κόπαζε", "κοπάζαμε", "κοπάζατε", "κόπαζαν", "κόπαζε", "κοπάζετε", "κόπασε", "κοπάστε"]}
{"verb": "κοπανίζω", "eng": "thrash", "futurum": "θα κοπανίσω", "aorist": "κοπάνισα", "paradigm": ["κοπανίζω", "κοπανίζεις", "κοπανίζει", "κοπανίζουμε", "κοπανίζετε", "κοπανίζουν", "θα κοπανίσω", "θα κοπανίσεις", "θα κοπανίσει", "θα κοπανίσουμε", "θα κοπανίσετε", "θα κοπανίσουν", "κοπάνισα", "κοπάνισες", "κοπάνισε", "κοπανίσαμε", "κοπανίσατε", "κοπάνισαν", "κοπάνιζα", "κοπάνιζες", "κοπάνιζε", "κοπανίζαμε", "κοπανίζατε", "κοπάνιζαν", "κοπάνιζε", "κοπανίζετε", "κοπάνισε", "κοπανίστε"]}
{"verb": "κοπιάζω", "eng": "thrash", "futurum": "θα κοπιάσω", "aorist": "κόπιασα", "paradigm": ["κοπιάζω", "κοπιάζεις", "κοπιάζει", "κοπιάζουμε", "κοπιάζετε", "κοπιάζουν", "θα κοπιάσω", "θα κοπιάσεις", "θα κοπιάσει", "θα κοπιάσουμε", "θα κοπιάσετε", "θα κοπιάσουν", "κόπιασα", "κόπιασες", "κόπιασε", "κοπιάσαμε", "κοπιάσατε", "κόπιασαν", "κόπιαζα", "κόπιαζες", "κόπιαζε", "κοπιάζαμε", "κοπιάζατε", "κόπιαζαν", "κόπιαζε", "κοπιάζετε", "κόπιασε", "κοπιάστε"]}
{"verb": "κοπρίζω", "eng": "thrash", "futurum": "θα κοπρίσω", "aorist": "κόπρισα", "paradigm": ["κοπρίζω", "κοπρίζεις", "κοπρίζει", "κοπρίζουμε", "κοπρίζετε", "κοπρίζουν", "θα κοπρίσω", "θα κοπρίσεις", "θα κοπρίσει", "θα κοπρίσουμε", "θα κοπρίσετε", "θα κοπρίσουν", "κόπρισα", "κόπρισες", "κόπρισε", "κοπρίσαμε", "κοπρίσατε", "κόπρισαν", "κόπριζα", "κόπριζες", "κόπριζε", "κοπρίζαμε", "κοπρίζατε", "κόπριζαν", "κόπριζε", "κοπρίζετε", "κόπρισε", "κοπρίστε"]}
{"verb": "κοπροσκυλιάζω", "eng": "loaf", "futurum": "θα κοπροσκυλιάσω", "aorist": "κοπροσκύλιασα", "paradigm": ["κοπροσκυλιάζω", "κοπροσκυλιάζεις", "κοπροσκυλιάζει", "κοπροσκυλιάζουμε", "κοπροσκυλιάζετε", "κοπροσκυλιάζουν", "θα κοπροσκυλιάσω", "θα κοπροσκυλιάσεις", "θα κοπροσκυλιάσει", "θα κοπροσκυλιάσουμε", "θα κοπροσκυλιάσετε", "θα κοπροσκυλιάσουν", "κοπροσκύλιασα", "κοπροσκύλιασες", "κοπροσκύλιασε", "κοπροσκυλιάσαμε", "κοπροσκυλιάσατε", "κοπροσκύλιασαν", "κοπροσκύλιαζα", "κοπροσκύλιαζες", "κοπροσκύλιαζε", "κοπροσκυλιάζαμε", "κοπροσκυλιάζατε", "κοπροσκύλιαζαν", "κοπροσκύλιαζε", "κοπροσκυλιάζετε", "κοπροσκύλιασε", "κοπροσκυλιάστε"]}
{"verb": "κοπώ", "eng": "cut", "futurum": "θα κοπήσω", "aorist": "κόπησα", "paradigm": ["κοπώ", "κοπείς", "κοπεί", "κοπούμε", "κοπείτε", "κοπούν", "θα κοπήσω", "θα κοπήσεις", "θα κοπήσει", "θα κοπήσουμε", "θα κοπήσετε", "θα κοπήσουν", "κόπησα", "κόπησες", "κόπησε", "κοπήσαμε", "κοπήσατε", "κόπησα", "κοπούσα", "κοπούσες", "κοπούσε", "κοπούσαμε", "κοπούσατε", "κοπούσαν", "κόπσου", "κοπήστε", "να κοπείς", "κοπείτε"]}
{"verb": "κορακιάζω", "eng": "loaf", "futurum": "θα κορακιάσω", "aorist": "κοράκιασα", "paradigm": ["κορακιάζω", "κορακιάζεις", "κορακιάζει", "κορακιάζουμε", "κορακιάζετε", "κορακιάζουν", "θα κορακιάσω", "θα κορακιάσεις", "θα κορακιάσει", "θα κορακιάσουμε", "θα κορακιάσετε", "θα κορακιάσουν", "κοράκιασα", "κοράκιασες", "κοράκιασε", "κορακιάσαμε", "κορακιάσατε", "κοράκιασαν", "κοράκιαζα", "κοράκιαζες", "κοράκιαζε", "κορακιάζαμε", "κορακιάζατε", "κοράκιαζαν", "κοράκιαζε", "κορακιάζετε", "κοράκιασε", "κορακιάστε"]}
{"verb": "κορδακίζω", "eng": "loaf", "futurum": "θα κορδακίσω", "aorist": "κορδάκισα", "paradigm": ["κορδακίζω", "κορδακίζεις", "κορδακίζει", "κορδακίζουμε", "κορδακίζετε", "κορδακίζουν", "θα κορδακίσω", "θα κορδακίσεις", "θα κορδακίσει", "θα κορδακίσουμε", "θα κορδακίσετε", "θα κορδακίσουν", "κορδάκισα", "κορδάκισες", "κορδάκισε", "κορδακίσαμε", "κορδακίσατε", "κορδάκισαν", "κορδάκιζα", "κορδάκιζες", "κορδάκιζε", "κορδακίζαμε", "κορδακίζατε", "κορδάκιζαν", "κορδάκιζε", "κορδακίζετε", "κορδάκισε", "κορδακίστε"]}
{"verb": "κορδελιάζω", "eng": "loaf", "futurum": "θα κορδελιάσω", "aorist": "κορδέλιασα", "paradigm": ["κορδελιάζω", "κορδελιάζεις", "κορδελιάζει", "κορδελιάζουμε", "κορδελιάζετε", "κορδελιάζουν", "θα κορδελιάσω", "θα κορδελιάσεις", "θα κορδελιάσει", "θα κορδελιάσουμε", "θα κορδελιάσετε", "θα κορδελιάσουν", "κορδέλιασα", "κορδέλιασες", "κορδέλιασε", "κορδελιάσαμε", "κορδελιάσατε", "κορδέλιασαν", "κορδέλιαζα", "κορδέλιαζες", "κορδέλιαζε", "κορδελιάζαμε", "κορδελιάζατε", "κορδέλιαζαν", "κορδέλιαζε", "κορδελιάζετε", "κορδέλιασε", "κορδελιάστε"]}
{"verb": "κορδώνω", "eng": "freeze", "futurum": "θα κορδώσω", "aorist": "κόρδωσα", "paradigm": ["κορδώνω", "κορδώνεις", "κορδώνει", "κορδώνουμε", "κορδώνετε", "κορδώνουνε", "θα κορδώσω", "θα κορδώσεις", "θα κορδώσει", "θα κορδώσουμε", "θα κορδώσετε", "θα κορδώσουνε", "κόρδωσα", "κόρδωσες", "κόρδωσε", "κορδώσαμε", "κορδώσατε", "κόρδωσαν", "κόρδωνα", "κόρδωνες", "κόρδωνε", "κορδώναμε", "κορδώνατε", "κόρδωναν", "κόρδωνε", "κορδώνετε", "κόρδωσε", "κορδώστε"]}
{"verb": "κορνιζώνω", "eng": "freeze", "futurum": "θα κορνιζώσω", "aorist": "κορνίζωσα", "paradigm": ["κορνιζώνω", "κορνιζώνεις", "κορνιζώνει", "κορνιζώνουμε", "κορνιζώνετε", "κορνιζώνουνε", "θα κορνιζώσω", "θα κορνιζώσεις", "θα κορνιζώσει", "θα κορνιζώσουμε", "θα κορνιζώσετε", "θα κορνιζώσουνε", "κορνίζωσα", "κορνίζωσες", "κορνίζωσε", "κορνιζώσαμε", "κορνιζώσατε", "κορνίζωσαν", "κορνίζωνα", "κορνίζωνες", "κορνίζωνε", "κορνιζώναμε", "κορνιζώνατε", "κορνίζωναν", "κορνίζωνε", "κορνιζώνετε", "κορνίζωσε", "κορνιζώστε"]}
{"verb": "κοροϊδεύομαι", "eng": "loaf", "futurum": "θα κοροϊδευτώ", "aorist": "κοροϊδεύτηκα", "paradigm": ["κοροϊδεύομαι", "κοροϊδεύεσαι", "κοροϊδεύεται", "κοροϊδευόμαστε", "κοροϊδεύεστε", "κοροϊδεύονται", "θα κοροϊδευτώ", "θα κοροϊδευτείς", "θα κοροϊδευτεί", "θα κοροϊδευτούμε", "θα κοροϊδευτείτε", "θα κοροϊδευτούν", "κοροϊδεύτηκα", "κοροϊδεύτηκες", "κοροϊδεύτηκε", "κοροϊδευτήκαμε", "κοροϊδευτήκατε", "κοροϊδεύτηκαν", "κοροϊδευόμουν", "κοροϊδευόσουν", "κοροϊδευόταν", "κοροϊδευόμαστε", "κοροϊδευόσαστε", "κοροϊδεύονταν", "κοροϊδεύου", "κοροϊδεύεστε", "κοροϊδέψου", "κοροϊδευτείτε"]}
{"verb": "κοροϊδεύω", "eng": "mock", "futurum": "θα κοροϊδέψω", "aorist": "κορόιδεψα", "paradigm": ["κοροϊδεύω", "κοροϊδεύεις", "κοροϊδεύει", "κοροϊδεύουμε", "κοροϊδεύετε", "κοροϊδεύουν", "θα κοροϊδέψω", "θα κοροϊδέψεις", "θα κοροϊδέψει", "θα κοροϊδέψουμε", "θα κοροϊδέψετε", "θα κοροϊδέψουν", "κορόιδεψα", "κορόιδεψες", "κορόιδεψε", "κοροϊδέψαμε", "κοροϊδέψατε", "κορόιδεψαν", "κορόιδευα", "κορόιδευες", "κορόιδευε", "κοροϊδεύαμε", "κοροϊδεύατε", "κορόιδευαν", "κορόιδευε", "κοροϊδεύετε", "κορόιδεψε", "κοροϊδέψτε"]}
{"verb": "κορυφώνομαι", "eng": "freeze", "futurum": "θα κορυφωθώ", "aorist": "κορυφώθηκα", "paradigm": ["κορυφώνομαι", "κορυφώνεσαι", "κορυφώνεται", "κορυφωνόμαστε", "κορυφώνεστε", "κορυφώνονται", "θα κορυφωθώ", "θα κορυφωθείς", "θα κορυφωθεί", "θα κορυφωθούμε", "θα κορυφωθείτε", "θα κορυφωθούνε", "κορυφώθηκα", "κορυφώθηκες", "κορυφώθηκε", "κορυφωθήκαμε", "κορυφωθήκατε", "κορυφώθηκαν", "κορυφωνόμουνα", "κορυφωνόσουνα", "κορυφωνότανε", "κορυφωνόμασταν", "κορυφωνόσασταν", "κορυφώνονταν", "-", "-", "κορυφώσου", "κορυφωθείτε"]}
{"verb": "κορυφώνω", "eng": "freeze", "futurum": "θα κορυφώσω", "aorist": "κορύφωσα", "paradigm": ["κορυφώνω", "κορυφώνεις", "κορυφώνει", "κορυφώνουμε", "κορυφώνετε", "κορυφώνουνε", "θα κορυφώσω", "θα κορυφώσεις", "θα κορυφώσει", "θα κορυφώσουμε", "θα κορυφώσετε", "θα κορυφώσουνε", "κορύφωσα", "κορύφωσες", "κορύφωσε", "κορυφώσαμε", "κορυφώσατε", "κορύφωσαν", "κορύφωνα", "κορύφωνες", "κορύφωνε", "κορυφώναμε", "κορυφώνατε", "κορύφωναν", "κορύφωνε", "κορυφώνετε", "κορύφωσε", "κορυφώστε"]}
{"verb": "κορώνω", "eng": "heat", "futurum": "θα κορώσω", "aorist": "κόρωσα", "paradigm": ["κορώνω", "κορώνεις", "κορώνει", "κορώνουμε", "κορώνετε", "κορώνουν", "θα κορώσω", "θα κορώσεις", "θα κορώσει", "θα κορώσουμε", "θα κορώσετε", "θα κορώσουν", "κόρωσα", "κόρωσες", "κόρωσε", "κορώσαμε", "κορώσατε", "κόρωσα", "κόρωνόμουν", "κόρωνόσουν", "κόρωνόταν", "κόρωνόμαστε", "κόρωνόσαστε", "κόρώνονταν", "κόρσου", "κορώστε", "να κορώνεις", "κορώνετε"]}
{"verb": "κοσίζω", "eng": "loaf", "futurum": "θα κοσίσω", "aorist": "κόσισα", "paradigm": ["κοσίζω", "κοσίζεις", "κοσίζει", "κοσίζουμε", "κοσίζετε", "κοσίζουν", "θα κοσίσω", "θα κοσίσεις", "θα κοσίσει", "θα κοσίσουμε", "θα κοσίσετε", "θα κοσίσουν", "κόσισα", "κόσισες", "κόσισε", "κοσίσαμε", "κοσίσατε", "κόσισαν", "κόσιζα", "κόσιζες", "κόσιζε", "κοσίζαμε", "κοσίζατε", "κόσιζαν", "κόσιζε", "κοσίζετε", "κόσισε", "κοσίστε"]}
{"verb": "κοσκινίζω", "eng": "loaf", "futurum": "θα κοσκινίσω", "aorist": "κοσκίνισα", "paradigm": ["κοσκινίζω", "κοσκινίζεις", "κοσκινίζει", "κοσκινίζουμε", "κοσκινίζετε", "κοσκινίζουν", "θα κοσκινίσω", "θα κοσκινίσεις", "θα κοσκινίσει", "θα κοσκινίσουμε", "θα κοσκινίσετε", "θα κοσκινίσουν", "κοσκίνισα", "κοσκίνισες", "κοσκίνισε", "κοσκινίσαμε", "κοσκινίσατε", "κοσκίνισαν", "κοσκίνιζα", "κοσκίνιζες", "κοσκίνιζε", "κοσκινίζαμε", "κοσκινίζατε", "κοσκίνιζαν", "κοσκίνιζε", "κοσκινίζετε", "κοσκίνισε", "κοσκινίστε"]}
{"verb": "κοσμώ", "eng": "decorate", "futurum": "θα κοσμήσω", "aorist": "κόσμησα", "paradigm": ["κοσμώ", "κοσμείς", "κοσμεί", "κοσμούμε", "κοσμείτε", "κοσμούν", "θα κοσμήσω", "θα κοσμήσεις", "θα κοσμήσει", "θα κοσμήσουμε", "θα κοσμήσετε", "θα κοσμήσουν", "κόσμησα", "κόσμησες", "κόσμησε", "κοσμήσαμε", "κοσμήσατε", "κόσμησα", "κοσμούσα", "κοσμούσες", "κοσμούσε", "κοσμούσαμε", "κοσμούσατε", "κοσμούσαν", "κόσμσου", "κοσμήστε", "να κοσμείς", "κοσμείτε"]}
{"verb": "κοστίζω", "eng": "cost", "futurum": "θα κοστίσω", "aorist": "κόστισα", "paradigm": ["κοστίζω", "κοστίζεις", "κοστίζει", "κοστίζουμε", "κοστίζετε", "κοστίζουν", "θα κοστίσω", "θα κοστίσεις", "θα κοστίσει", "θα κοστίσουμε", "θα κοστίσετε", "θα κοστίσουν", "κόστισα", "κόστισες", "κόστισε", "κοστίσαμε", "κοστίσατε", "κόστισαν", "κόστιζα", "κόστιζες", "κόστιζε", "κοστίζαμε", "κοστίζατε", "κόστιζαν", "κόστιζε", "κοστίζετε", "κόστισε", "κοστίστε"]}
{"verb": "κοστολογούμαι", "eng": "loaf", "futurum": "θα κοστολογηθώ", "aorist": "κοστολογήθηκα", "paradigm": ["κοστολογούμαι", "κοστολογείσαι", "κοστολογείται", "κοστολογούμαστε", "κοστολογείστε", "κοστολογούνται", "θα κοστολογηθώ", "θα κοστολογηθείς", "θα κοστολογηθεί", "θα κοστολογηθούμε", "θα κοστολογηθείτε", "θα κοστολογηθούν", "κοστολογήθηκα", "κοστολογήθηκες", "κοστολογήθηκε", "κοστολογηθήκαμε", "κοστολογηθήκατε", "κοστολογήθηκαν", "κοστολογούμουν", "κοστολογούσουν", "κοστολογούνταν", "κοστολογούμαστε", "κοστολογούσαστε", "κοστολογούνταν", "-", "-", "κοστολογήσου", "κοστολογηθείτε"]}
{"verb": "κοστολογώ", "eng": "loaf", "futurum": "θα κοστολογήσω", "aorist": "κοστολόγησα", "paradigm": ["κοστολογώ", "κοστολογείς", "κοστολογεί", "κοστολογούμε", "κοστολογείτε", "κοστολογούν", "θα κοστολογήσω", "θα κοστολογήσεις", "θα κοστολογήσει", "θα κοστολογήσουμε", "θα κοστολογήσετε", "θα κοστολογήσουν", "κοστολόγησα", "κοστολόγησες", "κοστολόγησε", "κοστολογήσαμε", "κοστολογήσατε", "κοστολόγησαν", "κοστολογούσα", "κοστολογούσες", "κοστολογούσε", "κοστολογούσαμε", "κοστολογούσατε", "κοστολογούσαν", "κοστολόγει", "κοστολογείτε", "κοστολόγησε", "κοστολογήστε"]}
{"verb": "κοτσάρω", "eng": "hitch", "futurum": "θα κοτσάρω", "aorist": "κότσαρα", "paradigm": ["κοτσάρω", "κοτσάρεις", "κοτσάρει", "κοτσάρουμε", "κοτσάρετε", "κοτσάρουν", "θα κοτσάρω", "θα κοτσάρεις", "θα κοτσάρει", "θα κοτσάρουμε", "θα κοτσάρετε", "θα κοτσάρουν", "κότσαρα", "κότσαρες", "κότσαρε", "κοτσάραμε", "κοτσάρατε", "κότσαραν", "κότσαρα", "κότσαρες", "κότσαρε", "κοτσάραμε", "κοτσάρατε", "κότσαραν", "κότσαρε", "κοτσάρετε", "κότσαρε", "κοτσάρετε"]}
{"verb": "κουβαλώ", "eng": "carry", "futurum": "θα κουβαλήσω", "aorist": "κουβάλησα", "paradigm": ["κουβαλώ", "κουβαλάς", "κουβαλά", "κουβαλούμε", "κουβαλάτε", "κουβαλούν", "θα κουβαλήσω", "θα κουβαλήσεις", "θα κουβαλήσει", "θα κουβαλήσουμε", "θα κουβαλήσετε", "θα κουβαλήσουν", "κουβάλησα", "κουβάλησες", "κουβάλησε", "κουβαλήσαμε", "κουβαλήσατε", "κουβάλησαν", "κουβαλούσα", "κουβαλούσες", "κουβαλούσε", "κουβαλούσαμε", "κουβαλούσατε", "κουβαλούσαν", "κουβάλα", "κουβαλάτε", "κουβάλησε", "κουβαλήστε"]}
{"verb": "κουβαλώ", "eng": "do", "futurum": "θα κουβαλήσω", "aorist": "κουβάλησα", "paradigm": ["κουβαλώ", "κουβαλάς", "κουβαλά", "κουβαλούμε", "κουβαλάτε", "κουβαλούν", "θα κουβαλήσω", "θα κουβαλήσεις", "θα κουβαλήσει", "θα κουβαλήσουμε", "θα κουβαλήσετε", "θα κουβαλήσουν", "κουβάλησα", "κουβάλησες", "κουβάλησε", "κουβαλήσαμε", "κουβαλήσατε", "κουβάλησαν", "κουβαλούσα", "κουβαλούσες", "κουβαλούσε", "κουβαλούσαμε", "κουβαλούσατε", "κουβαλούσαν", "κουβάλα", "κουβαλάτε", "κουβάλησε", "κουβαλήστε"]}
{"verb": "κουβαριάζω", "eng": "loaf", "futurum": "θα κουβαριάσω", "aorist": "κουβάριασα", "paradigm": ["κουβαριάζω", "κουβαριάζεις", "κουβαριάζει", "κουβαριάζουμε", "κουβαριάζετε", "κουβαριάζουν", "θα κουβαριάσω", "θα κουβαριάσεις", "θα κουβαριάσει", "θα κουβαριάσουμε", "θα κουβαριάσετε", "θα κουβαριάσουν", "κουβάριασα", "κουβάριασες", "κουβάριασε", "κουβαριάσαμε", "κουβαριάσατε", "κουβάριασαν", "κουβάριαζα", "κουβάριαζες", "κουβάριαζε", "κουβαριάζαμε", "κουβαριάζατε", "κουβάριαζαν", "κουβάριαζε", "κουβαριάζετε", "κουβάριασε", "κουβαριάστε"]}
{"verb": "κουβεντιάζω", "eng": "loaf", "futurum": "θα κουβεντιάσω", "aorist": "κουβέντιασα", "paradigm": ["κουβεντιάζω", "κουβεντιάζεις", "κουβεντιάζει", "κουβεντιάζουμε", "κουβεντιάζετε", "κουβεντιάζουν", "θα κουβεντιάσω", "θα κουβεντιάσεις", "θα κουβεντιάσει", "θα κουβεντιάσουμε", "θα κουβεντιάσετε", "θα κουβεντιάσουν", "κουβέντιασα", "κουβέντιασες", "κουβέντιασε", "κουβεντιάσαμε", "κουβεντιάσατε", "κουβέντιασαν", "κουβέντιαζα", "κουβέντιαζες", "κουβέντιαζε", "κουβεντιάζαμε", "κουβεντιάζατε", "κουβέντιαζαν", "κουβέντιαζε", "κουβεντιάζετε", "κουβέντιασε", "κουβεντιάστε"]}
{"verb": "κουδουνίζω", "eng": "chime", "futurum": "θα κουδουνίσω", "aorist": "κουδούνισα", "paradigm": ["κουδουνίζω", "κουδουνίζεις", "κουδουνίζει", "κουδουνίζουμε", "κουδουνίζετε", "κουδουνίζουν", "θα κουδουνίσω", "θα κουδουνίσεις", "θα κουδουνίσει", "θα κουδουνίσουμε", "θα κουδουνίσετε", "θα κουδουνίσουν", "κουδούνισα", "κουδούνισες", "κουδούνισε", "κουδουνίσαμε", "κουδουνίσατε", "κουδούνισαν", "κουδούνιζα", "κουδούνιζες", "κουδούνιζε", "κουδουνίζαμε", "κουδουνίζατε", "κουδούνιζαν", "κουδούνιζε", "κουδουνίζετε", "κουδούνισε", "κουδουνίστε"]}
{"verb": "κουζουλαίνω", "eng": "chime", "futurum": "θα κουζουλάνω", "aorist": "κουζούλανα", "paradigm": ["κουζουλαίνω", "κουζουλαίνεις", "κουζουλαίνει", "κουζουλαίνουμε", "κουζουλαίνετε", "κουζουλαίνουν", "θα κουζουλάνω", "θα κουζουλάνεις", "θα κουζουλάνει", "θα κουζουλάνουμε", "θα κουζουλάνετε", "θα κουζουλάνουν", "κουζούλανα", "κουζούλανες", "κουζούλανε", "κουζουλάναμε", "κουζουλάνατε", "κουζούλαναν", "κουζούλαινα", "κουζούλαινες", "κουζούλαινε", "κουζουλαίναμε", "κουζουλαίνατε", "κουζούλαιναν", "κουζούλαινε", "κουζουλαίνετε", "κουζούλανε", "κουζουλάνετε"]}
{"verb": "κουκουλώνω", "eng": "freeze", "futurum": "θα κουκουλώσω", "aorist": "κουκούλωσα", "paradigm": ["κουκουλώνω", "κουκουλώνεις", "κουκουλώνει", "κουκουλώνουμε", "κουκουλώνετε", "κουκουλώνουνε", "θα κουκουλώσω", "θα κουκουλώσεις", "θα κουκουλώσει", "θα κουκουλώσουμε", "θα κουκουλώσετε", "θα κουκουλώσουνε", "κουκούλωσα", "κουκούλωσες", "κουκούλωσε", "κουκουλώσαμε", "κουκουλώσατε", "κουκούλωσαν", "κουκούλωνα", "κουκούλωνες", "κουκούλωνε", "κουκουλώναμε", "κουκουλώνατε", "κουκούλωναν", "κουκούλωνε", "κουκουλώνετε", "κουκούλωσε", "κουκουλώστε"]}
{"verb": "κουλαίνω", "eng": "chime", "futurum": "θα κουλάνω", "aorist": "κούλανα", "paradigm": ["κουλαίνω", "κουλαίνεις", "κουλαίνει", "κουλαίνουμε", "κουλαίνετε", "κουλαίνουν", "θα κουλάνω", "θα κουλάνεις", "θα κουλάνει", "θα κουλάνουμε", "θα κουλάνετε", "θα κουλάνουν", "κούλανα", "κούλανες", "κούλανε", "κουλάναμε", "κουλάνατε", "κούλαναν", "κούλαινα", "κούλαινες", "κούλαινε", "κουλαίναμε", "κουλαίνατε", "κούλαιναν", "κούλαινε", "κουλαίνετε", "κούλανε", "κουλάνετε"]}
{"verb": "κουλαντρίζω", "eng": "chime", "futurum": "θα κουλαντρίσω", "aorist": "κουλάντρισα", "paradigm": ["κουλαντρίζω", "κουλαντρίζεις", "κουλαντρίζει", "κουλαντρίζουμε", "κουλαντρίζετε", "κουλαντρίζουν", "θα κουλαντρίσω", "θα κουλαντρίσεις", "θα κουλαντρίσει", "θα κουλαντρίσουμε", "θα κουλαντρίσετε", "θα κουλαντρίσουν", "κουλάντρισα", "κουλάντρισες", "κουλάντρισε", "κουλαντρίσαμε", "κουλαντρίσατε", "κουλάντρισαν", "κουλάντριζα", "κουλάντριζες", "κουλάντριζε", "κουλαντρίζαμε", "κουλαντρίζατε", "κουλάντριζαν", "κουλάντριζε", "κουλαντρίζετε", "κουλάντρισε", "κουλαντρίστε"]}
{"verb": "κουλουριάζομαι", "eng": "chime", "futurum": "θα κουλουριαστώ", "aorist": "κουλουριάστηκα", "paradigm": ["κουλουριάζομαι", "κουλουριάζεσαι", "κουλουριάζεται", "κουλουριαζόμαστε", "κουλουριάζεστε", "κουλουριάζονται", "θα κουλουριαστώ", "θα κουλουριαστείς", "θα κουλουριαστεί", "θα κουλουριαστούμε", "θα κουλουριαστείτε", "θα κουλουριαστούν", "κουλουριάστηκα", "κουλουριάστηκες", "κουλουριάστηκε", "κουλουριαστήκαμε", "κουλουριαστήκατε", "κουλουριάστηκαν", "κουλουριαζόμουν", "κουλουριαζόσουν", "κουλουριαζόταν", "κουλουριαζόμαστε", "κουλουριαζόσαστε", "κουλουριάζονταν", "κουλουριάζου", "κουλουριάζεστε", "κουλουριάσου", "κουλουριαστείτε"]}
{"verb": "κουλουριάζω", "eng": "coil", "futurum": "θα κουλουριάσω", "aorist": "κουλούριασα", "paradigm": ["κουλουριάζω", "κουλουριάζεις", "κουλουριάζει", "κουλουριάζουμε", "κουλουριάζετε", "κουλουριάζουν", "θα κουλουριάσω", "θα κουλουριάσεις", "θα κουλουριάσει", "θα κουλουριάσουμε", "θα κουλουριάσετε", "θα κουλουριάσουν", "κουλούριασα", "κουλούριασες", "κουλούριασε", "κουλουριάσαμε", "κουλουριάσατε", "κουλούριασαν", "κουλούριαζα", "κουλούριαζες", "κουλούριαζε", "κουλουριάζαμε", "κουλουριάζατε", "κουλούριαζαν", "κουλούριαζε", "κουλουριάζετε", "κουλούριασε", "κουλουριάστε"]}
{"verb": "κουμπαριάζω", "eng": "coil", "futurum": "θα κουμπαριάσω", "aorist": "κουμπάριασα", "paradigm": ["κουμπαριάζω", "κουμπαριάζεις", "κουμπαριάζει", "κουμπαριάζουμε", "κουμπαριάζετε", "κουμπαριάζουν", "θα κουμπαριάσω", "θα κουμπαριάσεις", "θα κουμπαριάσει", "θα κουμπαριάσουμε", "θα κουμπαριάσετε", "θα κουμπαριάσουν", "κουμπάριασα", "κουμπάριασες", "κουμπάριασε", "κουμπαριάσαμε", "κουμπαριάσατε", "κουμπάριασαν", "κουμπάριαζα", "κουμπάριαζες", "κουμπάριαζε", "κουμπαριάζαμε", "κουμπαριάζατε", "κουμπάριαζαν", "κουμπάριαζε", "κουμπαριάζετε", "κουμπάριασε", "κουμπαριάστε"]}
{"verb": "κουμπώνω", "eng": "button", "futurum": "θα κουμπώσω", "aorist": "κούμπωσα", "paradigm": ["κουμπώνω", "κουμπώνεις", "κουμπώνει", "κουμπώνουμε", "κουμπώνετε", "κουμπώνουνε", "θα κουμπώσω", "θα κουμπώσεις", "θα κουμπώσει", "θα κουμπώσουμε", "θα κουμπώσετε", "θα κουμπώσουνε", "κούμπωσα", "κούμπωσες", "κούμπωσε", "κουμπώσαμε", "κουμπώσατε", "κούμπωσαν", "κούμπωνα", "κούμπωνες", "κούμπωνε", "κουμπώναμε", "κουμπώνατε", "κούμπωναν", "κούμπωνε", "κουμπώνετε", "κούμπωσε", "κουμπώστε"]}
{"verb": "κουνάω", "eng": "displace", "futurum": "θα κούνηω", "aorist": "κούνησα", "paradigm": ["κουνάω", "κουνάς", "κουνάει", "κουνάμε", "κουνάτε", "κουνάν", "θα κούνηω", "θα κούνηεις", "θα κούνηει", "θα κούνηουμε", "θα κούνηετε", "θα κούνηουν", "κούνησα", "κούνησες", "κούνησε", "κουνήσαμε", "κουνήσατε", "κούνησα", "κουνούσα", "κουνούσες", "κουνούσε", "κουνούσαμε", "κουνούσατε", "κουνούσαν", "κόυσου", "κούνητε", "να κουνάς", "κουνάτε"]}
{"verb": "κουράζομαι", "eng": "get tired", "futurum": "θα κουρασθώ", "aorist": "κουράσθηκα", "paradigm": ["κουράζομαι", "κουράζεσαι", "κουράζεται", "κουραζόμαστε", "κουράζεστε", "κουράζονται", "θα κουρασθώ", "θα κουρασθείς", "θα κουρασθεί", "θα κουρασθούμε", "θα κουρασθείτε", "θα κουρασθούν", "κουράσθηκα", "κουράσθηκες", "κουράσθηκε", "κουρασθήκαμε", "κουρασθήκατε", "κουράσθηκα", "κουραζόμουν", "κουραζόσουν", "κουραζόταν", "κουραζόμαστε", "κουραζόσαστε", "κουράζονταν", "κουράσσου", "κουρασθείτε", "να κουράζεσαι", "κουράζεστε"]}
{"verb": "κουράζω", "eng": "tire", "futurum": "θα κουράσω", "aorist": "κούρασα", "paradigm": ["κουράζω", "κουράζεις", "κουράζει", "κουράζουμε", "κουράζετε", "κουράζουν", "θα κουράσω", "θα κουράσεις", "θα κουράσει", "θα κουράσουμε", "θα κουράσετε", "θα κουράσουν", "κούρασα", "κούρασες", "κούρασε", "κουράσαμε", "κουράσατε", "κούρασαν", "κούραζα", "κούραζες", "κούραζε", "κουράζαμε", "κουράζατε", "κούραζαν", "κούραζε", "κουράζετε", "κούρασε", "κουράστε"]}
{"verb": "κουρδίζομαι", "eng": "coil", "futurum": "θα κουρδιστώ", "aorist": "κουρδίστηκα", "paradigm": ["κουρδίζομαι", "κουρδίζεσαι", "κουρδίζεται", "κουρδιζόμαστε", "κουρδίζεστε", "κουρδίζονται", "θα κουρδιστώ", "θα κουρδιστείς", "θα κουρδιστεί", "θα κουρδιστούμε", "θα κουρδιστείτε", "θα κουρδιστούν", "κουρδίστηκα", "κουρδίστηκες", "κουρδίστηκε", "κουρδιστήκαμε", "κουρδιστήκατε", "κουρδίστηκαν", "κουρδιζόμουν", "κουρδιζόσουν", "κουρδιζόταν", "κουρδιζόμαστε", "κουρδιζόσαστε", "κουρδίζονταν", "κουρδίζου", "κουρδίζεστε", "κουρδίσου", "κουρδιστείτε"]}
{"verb": "κουρδίζω", "eng": "coil", "futurum": "θα κουρδίσω", "aorist": "κούρδισα", "paradigm": ["κουρδίζω", "κουρδίζεις", "κουρδίζει", "κουρδίζουμε", "κουρδίζετε", "κουρδίζουν", "θα κουρδίσω", "θα κουρδίσεις", "θα κουρδίσει", "θα κουρδίσουμε", "θα κουρδίσετε", "θα κουρδίσουν", "κούρδισα", "κούρδισες", "κούρδισε", "κουρδίσαμε", "κουρδίσατε", "κούρδισαν", "κούρδιζα", "κούρδιζες", "κούρδιζε", "κουρδίζαμε", "κουρδίζατε", "κούρδιζαν", "κούρδιζε", "κουρδίζετε", "κούρδισε", "κουρδίστε"]}
{"verb": "κουρελιάζω", "eng": "coil", "futurum": "θα κουρελιάσω", "aorist": "κουρέλιασα", "paradigm": ["κουρελιάζω", "κουρελιάζεις", "κουρελιάζει", "κουρελιάζουμε", "κουρελιάζετε", "κουρελιάζουν", "θα κουρελιάσω", "θα κουρελιάσεις", "θα κουρελιάσει", "θα κουρελιάσουμε", "θα κουρελιάσετε", "θα κουρελιάσουν", "κουρέλιασα", "κουρέλιασες", "κουρέλιασε", "κουρελιάσαμε", "κουρελιάσατε", "κουρέλιασαν", "κουρέλιαζα", "κουρέλιαζες", "κουρέλιαζε", "κουρελιάζαμε", "κουρελιάζατε", "κουρέλιαζαν", "κουρέλιαζε", "κουρελιάζετε", "κουρέλιασε", "κουρελιάστε"]}
{"verb": "κουρεύομαι", "eng": "coil", "futurum": "θα κουρευτώ", "aorist": "κουρεύτηκα", "paradigm": ["κουρεύομαι", "κουρεύεσαι", "κουρεύεται", "κουρευόμαστε", "κουρεύεστε", "κουρεύονται", "θα κουρευτώ", "θα κουρευτείς", "θα κουρευτεί", "θα κουρευτούμε", "θα κουρευτείτε", "θα κουρευτούν", "κουρεύτηκα", "κουρεύτηκες", "κουρεύτηκε", "κουρευτήκαμε", "κουρευτήκατε", "κουρεύτηκαν", "κουρευόμουν", "κουρευόσουν", "κουρευόταν", "κουρευόμαστε", "κουρευόσαστε", "κουρεύονταν", "κουρεύου", "κουρεύεστε", "κουρέψου", "κουρευτείτε"]}
{"verb": "κουρεύω", "eng": "cut hair", "futurum": "θα κουρέψω", "aorist": "κούρεψα", "paradigm": ["κουρεύω", "κουρεύεις", "κουρεύει", "κουρεύουμε", "κουρεύετε", "κουρεύουν", "θα κουρέψω", "θα κουρέψεις", "θα κουρέψει", "θα κουρέψουμε", "θα κουρέψετε", "θα κουρέψουν", "κούρεψα", "κούρεψες", "κούρεψε", "κουρέψαμε", "κουρέψατε", "κούρεψαν", "κούρευα", "κούρευες", "κούρευε", "κουρεύαμε", "κουρεύατε", "κούρευαν", "κούρευε", "κουρεύετε", "κούρεψε", "κουρέψτε"]}
{"verb": "κουρκουτιάζω", "eng": "coil", "futurum": "θα κουρκουτιάσω", "aorist": "κουρκούτιασα", "paradigm": ["κουρκουτιάζω", "κουρκουτιάζεις", "κουρκουτιάζει", "κουρκουτιάζουμε", "κουρκουτιάζετε", "κουρκουτιάζουν", "θα κουρκουτιάσω", "θα κουρκουτιάσεις", "θα κουρκουτιάσει", "θα κουρκουτιάσουμε", "θα κουρκουτιάσετε", "θα κουρκουτιάσουν", "κουρκούτιασα", "κουρκούτιασες", "κουρκούτιασε", "κουρκουτιάσαμε", "κουρκουτιάσατε", "κουρκούτιασαν", "κουρκούτιαζα", "κουρκούτιαζες", "κουρκούτιαζε", "κουρκουτιάζαμε", "κουρκουτιάζατε", "κουρκούτιαζαν", "κουρκούτιαζε", "κουρκουτιάζετε", "κουρκούτιασε", "κουρκουτιάστε"]}
{"verb": "κουρνιάζω", "eng": "roost", "futurum": "θα κουρνιάσω", "aorist": "κούρνιασα", "paradigm": ["κουρνιάζω", "κουρνιάζεις", "κουρνιάζει", "κουρνιάζουμε", "κουρνιάζετε", "κουρνιάζουν", "θα κουρνιάσω", "θα κουρνιάσεις", "θα κουρνιάσει", "θα κουρνιάσουμε", "θα κουρνιάσετε", "θα κουρνιάσουν", "κούρνιασα", "κούρνιασες", "κούρνιασε", "κουρνιάσαμε", "κουρνιάσατε", "κούρνιασαν", "κούρνιαζα", "κούρνιαζες", "κούρνιαζε", "κουρνιάζαμε", "κουρνιάζατε", "κούρνιαζαν", "κούρνιαζε", "κουρνιάζετε", "κούρνιασε", "κουρνιάστε"]}
{"verb": "κουρντίζω", "eng": "roost", "futurum": "θα κουρντίσω", "aorist": "κούρντισα", "paradigm": ["κουρντίζω", "κουρντίζεις", "κουρντίζει", "κουρντίζουμε", "κουρντίζετε", "κουρντίζουν", "θα κουρντίσω", "θα κουρντίσεις", "θα κουρντίσει", "θα κουρντίσουμε", "θα κουρντίσετε", "θα κουρντίσουν", "κούρντισα", "κούρντισες", "κούρντισε", "κουρντίσαμε", "κουρντίσατε", "κούρντισαν", "κούρντιζα", "κούρντιζες", "κούρντιζε", "κουρντίζαμε", "κουρντίζατε", "κούρντιζαν", "κούρντιζε", "κουρντίζετε", "κούρντισε", "κουρντίστε"]}
{"verb": "κουτιαίνω", "eng": "roost", "futurum": "θα κουτιάνω", "aorist": "κούτιανα", "paradigm": ["κουτιαίνω", "κουτιαίνεις", "κουτιαίνει", "κουτιαίνουμε", "κουτιαίνετε", "κουτιαίνουν", "θα κουτιάνω", "θα κουτιάνεις", "θα κουτιάνει", "θα κουτιάνουμε", "θα κουτιάνετε", "θα κουτιάνουν", "κούτιανα", "κούτιανες", "κούτιανε", "κουτιάναμε", "κουτιάνατε", "κούτιαναν", "κούτιαινα", "κούτιαινες", "κούτιαινε", "κουτιαίναμε", "κουτιαίνατε", "κούτιαιναν", "κούτιαινε", "κουτιαίνετε", "κούτιανε", "κουτιάντε"]}
{"verb": "κουτουλίζω", "eng": "roost", "futurum": "θα κουτουλίσω", "aorist": "κουτούλισα", "paradigm": ["κουτουλίζω", "κουτουλίζεις", "κουτουλίζει", "κουτουλίζουμε", "κουτουλίζετε", "κουτουλίζουν", "θα κουτουλίσω", "θα κουτουλίσεις", "θα κουτουλίσει", "θα κουτουλίσουμε", "θα κουτουλίσετε", "θα κουτουλίσουν", "κουτούλισα", "κουτούλισες", "κουτούλισε", "κουτουλίσαμε", "κουτουλίσατε", "κουτούλισαν", "κουτούλιζα", "κουτούλιζες", "κουτούλιζε", "κουτουλίζαμε", "κουτουλίζατε", "κουτούλιζαν", "κουτούλιζε", "κουτουλίζετε", "κουτούλισε", "κουτουλίστε"]}
{"verb": "κουτουπώνω", "eng": "button", "futurum": "θα κουτουπώσω", "aorist": "κουτούπωσα", "paradigm": ["κουτουπώνω", "κουτουπώνεις", "κουτουπώνει", "κουτουπώνουμε", "κουτουπώνετε", "κουτουπώνουνε", "θα κουτουπώσω", "θα κουτουπώσεις", "θα κουτουπώσει", "θα κουτουπώσουμε", "θα κουτουπώσετε", "θα κουτουπώσουνε", "κουτούπωσα", "κουτούπωσες", "κουτούπωσε", "κουτουπώσαμε", "κουτουπώσατε", "κουτούπωσαν", "κουτούπωνα", "κουτούπωνες", "κουτούπωνε", "κουτουπώναμε", "κουτουπώνατε", "κουτούπωναν", "κουτούπωνε", "κουτουπώνετε", "κουτούπωσε", "κουτουπώστε"]}
{"verb": "κουτσαίνομαι", "eng": "fluctuate", "futurum": "θα κουτσαθώ", "aorist": "κουτσάθηκα", "paradigm": ["κουτσαίνομαι", "κουτσαίνεσαι", "κουτσαίνεται", "κουτσαινόμαστε", "κουτσαίνεστε", "κουτσαίνονται", "θα κουτσαθώ", "θα κουτσαθείς", "θα κουτσαθεί", "θα κουτσαθούμε", "θα κουτσαθείτε", "θα κουτσαθούν", "κουτσάθηκα", "κουτσάθηκες", "κουτσάθηκε", "κουτσαθήκαμε", "κουτσαθήκατε", "κουτσάθηκα", "κουτσαινόμουν", "κουτσαινόσουν", "κουτσαινόταν", "κουτσαινόμαστε", "κουτσαινόσαστε", "κουτσαίνονταν", "κουτσάσου", "κουτσαθείτε", "να κουτσαίνεσαι", "κουτσαίνεστε"]}
{"verb": "κουτσαίνω", "eng": "limp", "futurum": "θα κουτσάνω", "aorist": "κούτσανα", "paradigm": ["κουτσαίνω", "κουτσαίνεις", "κουτσαίνει", "κουτσαίνουμε", "κουτσαίνετε", "κουτσαίνουν", "θα κουτσάνω", "θα κουτσάνεις", "θα κουτσάνει", "θα κουτσάνουμε", "θα κουτσάνετε", "θα κουτσάνουν", "κούτσανα", "κούτσανες", "κούτσανε", "κουτσάναμε", "κουτσάνατε", "κούτσαναν", "κούτσαινα", "κούτσαινες", "κούτσαινε", "κουτσαίναμε", "κουτσαίνατε", "κούτσαιναν", "κούτσαινε", "κουτσαίνετε", "κούτσανε", "κουτσάνετε"]}
{"verb": "κουτσομπολεύω", "eng": "gossip", "futurum": "θα κουτσομπολέψω", "aorist": "κουτσομπόλεψα", "paradigm": ["κουτσομπολεύω", "κουτσομπολεύεις", "κουτσομπολεύει", "κουτσομπολεύουμε", "κουτσομπολεύετε", "κουτσομπολεύουν", "θα κουτσομπολέψω", "θα κουτσομπολέψεις", "θα κουτσομπολέψει", "θα κουτσομπολέψουμε", "θα κουτσομπολέψετε", "θα κουτσομπολέψουν", "κουτσομπόλεψα", "κουτσομπόλεψες", "κουτσομπόλεψε", "κουτσομπολέψαμε", "κουτσομπολέψατε", "κουτσομπόλεψαν", "κουτσομπόλευα", "κουτσομπόλευες", "κουτσομπόλευε", "κουτσομπολεύαμε", "κουτσομπολεύατε", "κουτσομπόλευαν", "κουτσομπόλευε", "κουτσομπολεύετε", "κουτσομπόλεψε", "κουτσομπολέψτε"]}
{"verb": "κουτσουλίζω", "eng": "gossip", "futurum": "θα κουτσουλίσω", "aorist": "κουτσούλισα", "paradigm": ["κουτσουλίζω", "κουτσουλίζεις", "κουτσουλίζει", "κουτσουλίζουμε", "κουτσουλίζετε", "κουτσουλίζουν", "θα κουτσουλίσω", "θα κουτσουλίσεις", "θα κουτσουλίσει", "θα κουτσουλίσουμε", "θα κουτσουλίσετε", "θα κουτσουλίσουν", "κουτσούλισα", "κουτσούλισες", "κουτσούλισε", "κουτσουλίσαμε", "κουτσουλίσατε", "κουτσούλισαν", "κουτσούλιζα", "κουτσούλιζες", "κουτσούλιζε", "κουτσουλίζαμε", "κουτσουλίζατε", "κουτσούλιζαν", "κουτσούλιζε", "κουτσουλίζετε", "κουτσούλισε", "κουτσουλίστε"]}
{"verb": "κουφαίνω", "eng": "gossip", "futurum": "θα κουφάνω", "aorist": "κούφανα", "paradigm": ["κουφαίνω", "κουφαίνεις", "κουφαίνει", "κουφαίνουμε", "κουφαίνετε", "κουφαίνουν", "θα κουφάνω", "θα κουφάνεις", "θα κουφάνει", "θα κουφάνουμε", "θα κουφάνετε", "θα κουφάνουν", "κούφανα", "κούφανες", "κούφανε", "κουφάναμε", "κουφάνατε", "κούφαναν", "κούφαινα", "κούφαινες", "κούφαινε", "κουφαίναμε", "κουφαίνατε", "κούφαιναν", "κούφαινε", "κουφαίνετε", "κούφανε", "κουφάνετε"]}
{"verb": "κουφοβράζω", "eng": "gossip", "futurum": "θα κουφοβράσω", "aorist": "κουφόβρασα", "paradigm": ["κουφοβράζω", "κουφοβράζεις", "κουφοβράζει", "κουφοβράζουμε", "κουφοβράζετε", "κουφοβράζουν", "θα κουφοβράσω", "θα κουφοβράσεις", "θα κουφοβράσει", "θα κουφοβράσουμε", "θα κουφοβράσετε", "θα κουφοβράσουν", "κουφόβρασα", "κουφόβρασες", "κουφόβρασε", "κουφοβράσαμε", "κουφοβράσατε", "κουφόβρασαν", "κουφόβραζα", "κουφόβραζες", "κουφόβραζε", "κουφοβράζαμε", "κουφοβράζατε", "κουφόβραζαν", "κουφόβραζε", "κουφοβράζετε", "κουφόβρασε", "κουφοβράστε"]}
{"verb": "κοφινιάζω", "eng": "gossip", "futurum": "θα κοφινιάσω", "aorist": "κοφίνιασα", "paradigm": ["κοφινιάζω", "κοφινιάζεις", "κοφινιάζει", "κοφινιάζουμε", "κοφινιάζετε", "κοφινιάζουν", "θα κοφινιάσω", "θα κοφινιάσεις", "θα κοφινιάσει", "θα κοφινιάσουμε", "θα κοφινιάσετε", "θα κοφινιάσουν", "κοφίνιασα", "κοφίνιασες", "κοφίνιασε", "κοφινιάσαμε", "κοφινιάσατε", "κοφίνιασαν", "κοφίνιαζα", "κοφίνιαζες", "κοφίνιαζε", "κοφινιάζαμε", "κοφινιάζατε", "κοφίνιαζαν", "κοφίνιαζε", "κοφινιάζετε", "κοφίνιασε", "κοφινιάστε"]}
{"verb": "κοχλάζω", "eng": "gossip", "futurum": "θα κοχλάσω", "aorist": "κόχλασα", "paradigm": ["κοχλάζω", "κοχλάζεις", "κοχλάζει", "κοχλάζουμε", "κοχλάζετε", "κοχλάζουν", "θα κοχλάσω", "θα κοχλάσεις", "θα κοχλάσει", "θα κοχλάσουμε", "θα κοχλάσετε", "θα κοχλάσουν", "κόχλασα", "κόχλασες", "κόχλασε", "κοχλάσαμε", "κοχλάσατε", "κόχλασαν", "κόχλαζα", "κόχλαζες", "κόχλαζε", "κοχλάζαμε", "κοχλάζατε", "κόχλαζαν", "κόχλαζε", "κοχλάζετε", "κόχλασε", "κοχλάστε"]}
{"verb": "κοχλιώνω", "eng": "button", "futurum": "θα κοχλιώσω", "aorist": "κοχλίωσα", "paradigm": ["κοχλιώνω", "κοχλιώνεις", "κοχλιώνει", "κοχλιώνουμε", "κοχλιώνετε", "κοχλιώνουνε", "θα κοχλιώσω", "θα κοχλιώσεις", "θα κοχλιώσει", "θα κοχλιώσουμε", "θα κοχλιώσετε", "θα κοχλιώσουνε", "κοχλίωσα", "κοχλίωσες", "κοχλίωσε", "κοχλιώσαμε", "κοχλιώσατε", "κοχλίωσαν", "κοχλίωνα", "κοχλίωνες", "κοχλίωνε", "κοχλιώναμε", "κοχλιώνατε", "κοχλίωναν", "κοχλίωνε", "κοχλιώνετε", "κοχλίωσε", "κοχλιώστε"]}
{"verb": "κοψομεσιάζω", "eng": "gossip", "futurum": "θα κοψομεσιάσω", "aorist": "κοψομέσιασα", "paradigm": ["κοψομεσιάζω", "κοψομεσιάζεις", "κοψομεσιάζει", "κοψομεσιάζουμε", "κοψομεσιάζετε", "κοψομεσιάζουν", "θα κοψομεσιάσω", "θα κοψομεσιάσεις", "θα κοψομεσιάσει", "θα κοψομεσιάσουμε", "θα κοψομεσιάσετε", "θα κοψομεσιάσουν", "κοψομέσιασα", "κοψομέσιασες", "κοψομέσιασε", "κοψομεσιάσαμε", "κοψομεσιάσατε", "κοψομέσιασαν", "κοψομέσιαζα", "κοψομέσιαζες", "κοψομέσιαζε", "κοψομεσιάζαμε", "κοψομεσιάζατε", "κοψομέσιαζαν", "κοψομέσιαζε", "κοψομεσιάζετε", "κοψομέσιασε", "κοψομεσιάστε"]}
{"verb": "κοψοχολιάζω", "eng": "gossip", "futurum": "θα κοψοχολιάσω", "aorist": "κοψοχόλιασα", "paradigm": ["κοψοχολιάζω", "κοψοχολιάζεις", "κοψοχολιάζει", "κοψοχολιάζουμε", "κοψοχολιάζετε", "κοψοχολιάζουν", "θα κοψοχολιάσω", "θα κοψοχολιάσεις", "θα κοψοχολιάσει", "θα κοψοχολιάσουμε", "θα κοψοχολιάσετε", "θα κοψοχολιάσουν", "κοψοχόλιασα", "κοψοχόλιασες", "κοψοχόλιασε", "κοψοχολιάσαμε", "κοψοχολιάσατε", "κοψοχόλιασαν", "κοψοχόλιαζα", "κοψοχόλιαζες", "κοψοχόλιαζε", "κοψοχολιάζαμε", "κοψοχολιάζατε", "κοψοχόλιαζαν", "κοψοχόλιαζε", "κοψοχολιάζετε", "κοψοχόλιασε", "κοψοχολιάστε"]}
{"verb": "κράζω", "eng": "croak", "futurum": "θα κράξω", "aorist": "έκραξα", "paradigm": ["κράζω", "κράζεις", "κράζει", "κράζουμε", "κράζετε", "κράζουν", "θα κράξω", "θα κράξεις", "θα κράξει", "θα κράξουμε", "θα κράξετε", "θα κράξουν", "έκραξα", "έκραξες", "έκραξε", "κράξαμε", "κράξατε", "έκραξα", "έκραζόμουν", "έκραζόσουν", "έκραζόταν", "έκραζόμαστε", "έκραζόσαστε", "έκραζόνταν", "κράσου", "κράξετε", "να κράζεις", "κράζετε"]}
{"verb": "κραταιώνω", "eng": "button", "futurum": "θα κραταιώσω", "aorist": "κραταίωσα", "paradigm": ["κραταιώνω", "κραταιώνεις", "κραταιώνει", "κραταιώνουμε", "κραταιώνετε", "κραταιώνουνε", "θα κραταιώσω", "θα κραταιώσεις", "θα κραταιώσει", "θα κραταιώσουμε", "θα κραταιώσετε", "θα κραταιώσουνε", "κραταίωσα", "κραταίωσες", "κραταίωσε", "κραταιώσαμε", "κραταιώσατε", "κραταίωσαν", "κραταίωνα", "κραταίωνες", "κραταίωνε", "κραταιώναμε", "κραταιώνατε", "κραταίωναν", "κραταίωνε", "κραταιώνετε", "κραταίωσε", "κραταιώστε"]}
{"verb": "κρατικοποιούμαι", "eng": "gossip", "futurum": "θα κρατικοποιηθώ", "aorist": "κρατικοποιήθηκα", "paradigm": ["κρατικοποιούμαι", "κρατικοποιείσαι", "κρατικοποιείται", "κρατικοποιούμαστε", "κρατικοποιείστε", "κρατικοποιούνται", "θα κρατικοποιηθώ", "θα κρατικοποιηθείς", "θα κρατικοποιηθεί", "θα κρατικοποιηθούμε", "θα κρατικοποιηθείτε", "θα κρατικοποιηθούν", "κρατικοποιήθηκα", "κρατικοποιήθηκες", "κρατικοποιήθηκε", "κρατικοποιηθήκαμε", "κρατικοποιηθήκατε", "κρατικοποιήθηκαν", "κρατικοποιούμουν", "κρατικοποιούσουν", "κρατικοποιούνταν", "κρατικοποιούμαστε", "κρατικοποιούσαστε", "κρατικοποιούνταν", "-", "-", "κρατικοποιήσου", "κρατικοποιηθείτε"]}
{"verb": "κρατικοποιώ", "eng": "nationalise", "futurum": "θα κρατικοποιήσω", "aorist": "κρατικοποίησα", "paradigm": ["κρατικοποιώ", "κρατικοποιείς", "κρατικοποιεί", "κρατικοποιούμε", "κρατικοποιείτε", "κρατικοποιούν", "θα κρατικοποιήσω", "θα κρατικοποιήσεις", "θα κρατικοποιήσει", "θα κρατικοποιήσουμε", "θα κρατικοποιήσετε", "θα κρατικοποιήσουν", "κρατικοποίησα", "κρατικοποίησες", "κρατικοποίησε", "κρατικοποιήσαμε", "κρατικοποιήσατε", "κρατικοποίησαν", "κρατικοποιούσα", "κρατικοποιούσες", "κρατικοποιούσε", "κρατικοποιούσαμε", "κρατικοποιούσατε", "κρατικοποιούσαν", "κρατικοποίει", "κρατικοποιείτε", "κρατικοποίησε", "κρατικοποιήστε"]}
{"verb": "κρατούμαι", "eng": "be detained", "futurum": "θα κρατηθώ", "aorist": "κρατήθηκα", "paradigm": ["κρατούμαι", "κρατείσαι", "κρατείται", "κρατούμαστε", "κρατείστε", "κρατούνται", "θα κρατηθώ", "θα κρατηθείς", "θα κρατηθεί", "θα κρατηθούμε", "θα κρατηθείτε", "θα κρατηθούν", "κρατήθηκα", "κρατήθηκες", "κρατήθηκε", "κρατηθήκαμε", "κρατηθήκατε", "κρατήθηκαν", "κρατούμουν", "κρατούσουν", "κρατούνταν", "κρατούμαστε", "κρατούσαστε", "κρατούνταν", "-", "-", "κρατήσου", "κρατηθείτε"]}
{"verb": "κρατώ", "eng": "do", "futurum": "θα κρατήσω", "aorist": "κράτησα", "paradigm": ["κρατώ", "κρατάς", "κρατά", "κρατούμε", "κρατάτε", "κρατούν", "θα κρατήσω", "θα κρατήσεις", "θα κρατήσει", "θα κρατήσουμε", "θα κρατήσετε", "θα κρατήσουν", "κράτησα", "κράτησες", "κράτησε", "κρατήσαμε", "κρατήσατε", "κράτησαν", "κρατούσα", "κρατούσες", "κρατούσε", "κρατούσαμε", "κρατούσατε", "κρατούσαν", "κράτα", "κρατάτε", "κράτησε", "κρατήστε"]}
{"verb": "κρατώ", "eng": "hold", "futurum": "θα κρατήσω", "aorist": "κράτησα", "paradigm": ["κρατώ", "κρατάς", "κρατά", "κρατούμε", "κρατάτε", "κρατούν", "θα κρατήσω", "θα κρατήσεις", "θα κρατήσει", "θα κρατήσουμε", "θα κρατήσετε", "θα κρατήσουν", "κράτησα", "κράτησες", "κράτησε", "κρατήσαμε", "κρατήσατε", "κράτησαν", "κρατούσα", "κρατούσες", "κρατούσε", "κρατούσαμε", "κρατούσατε", "κρατούσαν", "κράτα", "κρατάτε", "κράτησε", "κρατήστε"]}
{"verb": "κραυγάζω", "eng": "cry", "futurum": "θα κραυγάσω", "aorist": "κραύγασα", "paradigm": ["κραυγάζω", "κραυγάζεις", "κραυγάζει", "κραυγάζουμε", "κραυγάζετε", "κραυγάζουν", "θα κραυγάσω", "θα κραυγάσεις", "θα κραυγάσει", "θα κραυγάσουμε", "θα κραυγάσετε", "θα κραυγάσουν", "κραύγασα", "κραύγασες", "κραύγασε", "κραυγάσαμε", "κραυγάσατε", "κραύγασαν", "κραύγαζα", "κραύγαζες", "κραύγαζε", "κραυγάζαμε", "κραυγάζατε", "κραύγαζαν", "κραύγαζε", "κραυγάζετε", "κραύγασε", "κραυγάστε"]}
{"verb": "κρεβατώνω", "eng": "button", "futurum": "θα κρεβατώσω", "aorist": "κρεβάτωσα", "paradigm": ["κρεβατώνω", "κρεβατώνεις", "κρεβατώνει", "κρεβατώνουμε", "κρεβατώνετε", "κρεβατώνουνε", "θα κρεβατώσω", "θα κρεβατώσεις", "θα κρεβατώσει", "θα κρεβατώσουμε", "θα κρεβατώσετε", "θα κρεβατώσουνε", "κρεβάτωσα", "κρεβάτωσες", "κρεβάτωσε", "κρεβατώσαμε", "κρεβατώσατε", "κρεβάτωσαν", "κρεβάτωνα", "κρεβάτωνες", "κρεβάτωνε", "κρεβατώναμε", "κρεβατώνατε", "κρεβάτωναν", "κρεβάτωνε", "κρεβατώνετε", "κρεβάτωσε", "κρεβατώστε"]}
{"verb": "κρεμιέμαι", "eng": "cry", "futurum": "θα κρεμαστώ", "aorist": "κρεμάστηκα", "paradigm": ["κρεμιέμαι", "κρεμιέσαι", "κρεμιέται", "κρεμιόμαστε", "κρεμιέστε", "κρεμιούνται", "θα κρεμαστώ", "θα κρεμαστείς", "θα κρεμαστεί", "θα κρεμαστούμε", "θα κρεμαστείτε", "θα κρεμαστούν", "κρεμάστηκα", "κρεμάστηκες", "κρεμάστηκε", "κρεμαστήκαμε", "κρεμαστήκατε", "κρεμάστηκαν", "κρεμιόμουν", "κρεμιόσουν", "κρεμιόταν", "κρεμιόμαστε", "κρεμιόσαστε", "κρεμιόνταν", "-", "-", "κρεμάσου", "κρεμαστείτε"]}
{"verb": "κρεμώ", "eng": "do", "futurum": "θα κρεμάσω", "aorist": "κρέμασα", "paradigm": ["κρεμώ", "κρεμάς", "κρεμά", "κρεμούμε", "κρεμάτε", "κρεμούν", "θα κρεμάσω", "θα κρεμάσεις", "θα κρεμάσει", "θα κρεμάσουμε", "θα κρεμάσετε", "θα κρεμάσουν", "κρέμασα", "κρέμασες", "κρέμασε", "κρεμάσαμε", "κρεμάσατε", "κρέμασαν", "κρεμούσα", "κρεμούσες", "κρεμούσε", "κρεμούσαμε", "κρεμούσατε", "κρεμούσαν", "κρέμα", "κρεμάτε", "κρέμασε", "κρεμάστε"]}
{"verb": "κρεμώ", "eng": "hang", "futurum": "θα κρεμάσω", "aorist": "κρέμασα", "paradigm": ["κρεμώ", "κρεμάς", "κρεμά", "κρεμούμε", "κρεμάτε", "κρεμούν", "θα κρεμάσω", "θα κρεμάσεις", "θα κρεμάσει", "θα κρεμάσουμε", "θα κρεμάσετε", "θα κρεμάσουν", "κρέμασα", "κρέμασες", "κρέμασε", "κρεμάσαμε", "κρεμάσατε", "κρέμασαν", "κρεμούσα", "κρεμούσες", "κρεμούσε", "κρεμούσαμε", "κρεμούσατε", "κρεμούσαν", "κρέμα", "κρεμάτε", "κρέμασε", "κρεμάστε"]}
{"verb": "κρημνίζω", "eng": "cry", "futurum": "θα κρημνίσω", "aorist": "κρήμνισα", "paradigm": ["κρημνίζω", "κρημνίζεις", "κρημνίζει", "κρημνίζουμε", "κρημνίζετε", "κρημνίζουν", "θα κρημνίσω", "θα κρημνίσεις", "θα κρημνίσει", "θα κρημνίσουμε", "θα κρημνίσετε", "θα κρημνίσουν", "κρήμνισα", "κρήμνισες", "κρήμνισε", "κρημνίσαμε", "κρημνίσατε", "κρήμνισαν", "κρήμνιζα", "κρήμνιζες", "κρήμνιζε", "κρημνίζαμε", "κρημνίζατε", "κρήμνιζαν", "κρήμνιζε", "κρημνίζετε", "κρήμνισε", "κρημνίστε"]}
{"verb": "κρησαρίζω", "eng": "sift", "futurum": "θα κρησαρίσω", "aorist": "κρησάρισα", "paradigm": ["κρησαρίζω", "κρησαρίζεις", "κρησαρίζει", "κρησαρίζουμε", "κρησαρίζετε", "κρησαρίζουν", "θα κρησαρίσω", "θα κρησαρίσεις", "θα κρησαρίσει", "θα κρησαρίσουμε", "θα κρησαρίσετε", "θα κρησαρίσουν", "κρησάρισα", "κρησάρισες", "κρησάρισε", "κρησαρίσαμε", "κρησαρίσατε", "κρησάρισαν", "κρησάριζα", "κρησάριζες", "κρησάριζε", "κρησαρίζαμε", "κρησαρίζατε", "κρησάριζαν", "κρησάριζε", "κρησαρίζετε", "κρησάρισε", "κρησαρίστε"]}
{"verb": "κριθαρίζω", "eng": "sift", "futurum": "θα κριθαρίσω", "aorist": "κριθάρισα", "paradigm": ["κριθαρίζω", "κριθαρίζεις", "κριθαρίζει", "κριθαρίζουμε", "κριθαρίζετε", "κριθαρίζουν", "θα κριθαρίσω", "θα κριθαρίσεις", "θα κριθαρίσει", "θα κριθαρίσουμε", "θα κριθαρίσετε", "θα κριθαρίσουν", "κριθάρισα", "κριθάρισες", "κριθάρισε", "κριθαρίσαμε", "κριθαρίσατε", "κριθάρισαν", "κριθάριζα", "κριθάριζες", "κριθάριζε", "κριθαρίζαμε", "κριθαρίζατε", "κριθάριζαν", "κριθάριζε", "κριθαρίζετε", "κριθάρισε", "κριθαρίστε"]}
{"verb": "κριματίζω", "eng": "sift", "futurum": "θα κριματίσω", "aorist": "κριμάτισα", "paradigm": ["κριματίζω", "κριματίζεις", "κριματίζει", "κριματίζουμε", "κριματίζετε", "κριματίζουν", "θα κριματίσω", "θα κριματίσεις", "θα κριματίσει", "θα κριματίσουμε", "θα κριματίσετε", "θα κριματίσουν", "κριμάτισα", "κριμάτισες", "κριμάτισε", "κριματίσαμε", "κριματίσατε", "κριμάτισαν", "κριμάτιζα", "κριμάτιζες", "κριμάτιζε", "κριματίζαμε", "κριματίζατε", "κριμάτιζαν", "κριμάτιζε", "κριματίζετε", "κριμάτισε", "κριματίστε"]}
{"verb": "κρίνω", "eng": "judge", "futurum": "θα κρίνω", "aorist": "έκρινα", "paradigm": ["κρίνω", "κρίνεις", "κρίνει", "κρίνουμε", "κρίνετε", "κρίνουν", "θα κρίνω", "θα κρίνεις", "θα κρίνει", "θα κρίνουμε", "θα κρίνετε", "θα κρίνουν", "έκρινα", "έκρινες", "έκρινε", "κρίναμε", "κρίνατε", "έκριναν", "έκρινα", "έκρινες", "έκρινε", "κρίναμε", "κρίνατε", "έκριναν", "κρίνε", "κρίνετε", "κρίνε", "κρίνετε"]}
{"verb": "κριτικάρω", "eng": "criticize", "futurum": "θα κριτικάρω", "aorist": "κριτικάρισα", "paradigm": ["κριτικάρω", "κριτικάρεις", "κριτικάρει", "κριτικάρουμε", "κριτικάρετε", "κριτικάρουν", "θα κριτικάρω", "θα κριτικάρεις", "θα κριτικάρει", "θα κριτικάρουμε", "θα κριτικάρετε", "θα κριτικάρουν", "κριτικάρισα", "κριτικάρισες", "κριτικάρισε", "κριτικαρίσαμε", "κριτικαρίσατε", "κριτικάρισα", "κριτίκαρόμουν", "κριτίκαρόσουν", "κριτίκαρόταν", "κριτίκαρόμαστε", "κριτίκαρόσαστε", "κρίτικαρόνταν", "κριτίκασου", "κριτικάρετε", "να κριτικάρεις", "κριτικάρετε"]}
{"verb": "κριτσανίζω", "eng": "crunch", "futurum": "θα κριτσανίσω", "aorist": "κριτσάνισα", "paradigm": ["κριτσανίζω", "κριτσανίζεις", "κριτσανίζει", "κριτσανίζουμε", "κριτσανίζετε", "κριτσανίζουν", "θα κριτσανίσω", "θα κριτσανίσεις", "θα κριτσανίσει", "θα κριτσανίσουμε", "θα κριτσανίσετε", "θα κριτσανίσουν", "κριτσάνισα", "κριτσάνισες", "κριτσάνισε", "κριτσανίσαμε", "κριτσανίσατε", "κριτσάνισαν", "κριτσάνιζα", "κριτσάνιζες", "κριτσάνιζε", "κριτσανίζαμε", "κριτσανίζατε", "κριτσάνιζαν", "κριτσάνιζε", "κριτσανίζετε", "κριτσάνισε", "κριτσανίστε"]}
{"verb": "κροταλίζω", "eng": "crunch", "futurum": "θα κροταλίσω", "aorist": "κροτάλισα", "paradigm": ["κροταλίζω", "κροταλίζεις", "κροταλίζει", "κροταλίζουμε", "κροταλίζετε", "κροταλίζουν", "θα κροταλίσω", "θα κροταλίσεις", "θα κροταλίσει", "θα κροταλίσουμε", "θα κροταλίσετε", "θα κροταλίσουν", "κροτάλισα", "κροτάλισες", "κροτάλισε", "κροταλίσαμε", "κροταλίσατε", "κροτάλισαν", "κροτάλιζα", "κροτάλιζες", "κροτάλιζε", "κροταλίζαμε", "κροταλίζατε", "κροτάλιζαν", "κροτάλιζε", "κροταλίζετε", "κροτάλισε", "κροταλίστε"]}
{"verb": "κρουσταλλιάζω", "eng": "crunch", "futurum": "θα κρουσταλλιάσω", "aorist": "κρουστάλλιασα", "paradigm": ["κρουσταλλιάζω", "κρουσταλλιάζεις", "κρουσταλλιάζει", "κρουσταλλιάζουμε", "κρουσταλλιάζετε", "κρουσταλλιάζουν", "θα κρουσταλλιάσω", "θα κρουσταλλιάσεις", "θα κρουσταλλιάσει", "θα κρουσταλλιάσουμε", "θα κρουσταλλιάσετε", "θα κρουσταλλιάσουν", "κρουστάλλιασα", "κρουστάλλιασες", "κρουστάλλιασε", "κρουσταλλιάσαμε", "κρουσταλλιάσατε", "κρουστάλλιασαν", "κρουστάλλιαζα", "κρουστάλλιαζες", "κρουστάλλιαζε", "κρουσταλλιάζαμε", "κρουσταλλιάζατε", "κρουστάλλιαζαν", "κρουστάλλιαζε", "κρουσταλλιάζετε", "κρουστάλλιασε", "κρουσταλλιάστε"]}
{"verb": "κρούω", "eng": "crunch", "futurum": "θα κρούσω", "aorist": "έκρουσα", "paradigm": ["κρούω", "κρούεις", "κρούει", "κρούουμε", "κρούετε", "κρούουν", "θα κρούσω", "θα κρούσεις", "θα κρούσει", "θα κρούσουμε", "θα κρούσετε", "θα κρούσουν", "έκρουσα", "έκρουσες", "έκρουσε", "κρούσαμε", "κρούσατε", "έκρουσαν", "έκρουα", "έκρουες", "έκρουε", "κρούαμε", "κρούατε", "έκρουαν", "κρούε", "κρούετε", "κρούσε", "κρούστε"]}
{"verb": "κρύβομαι", "eng": "crunch", "futurum": "θα κρυφτώ", "aorist": "κρύφτηκα", "paradigm": ["κρύβομαι", "κρύβεσαι", "κρύβεται", "κρυβόμαστε", "κρύβεστε", "κρύβονται", "θα κρυφτώ", "θα κρυφτείς", "θα κρυφτεί", "θα κρυφτούμε", "θα κρυφτείτε", "θα κρυφτούν", "κρύφτηκα", "κρύφτηκες", "κρύφτηκε", "κρυφτήκαμε", "κρυφτήκατε", "κρύφτηκαν", "κρυβόμουν", "κρυβόσουν", "κρυβόταν", "κρυβόμαστε", "κρυβόσαστε", "κρύβονταν", "κρύβου", "κρύβεστε", "κρύψου", "κρυφτείτε"]}
{"verb": "κρύβω", "eng": "hide", "futurum": "θα κρύψω", "aorist": "έκρυψα", "paradigm": ["κρύβω", "κρύβεις", "κρύβει", "κρύβουμε", "κρύβετε", "κρύβουν", "θα κρύψω", "θα κρύψεις", "θα κρύψει", "θα κρύψουμε", "θα κρύψετε", "θα κρύψουν", "έκρυψα", "έκρυψες", "έκρυψε", "κρύψαμε", "κρύψατε", "έκρυψαν", "έκρυβα", "έκρυβες", "έκρυβε", "κρύβαμε", "κρύβατε", "έκρυβαν", "κρύβε", "κρύβετε", "κρύψε", "κρύψτε"]}
{"verb": "κρυολογώ", "eng": "catch a cold", "futurum": "θα κρυολογήσω", "aorist": "κρυολόγησα", "paradigm": ["κρυολογώ", "κρυολογείς", "κρυολογεί", "κρυολογούμε", "κρυολογείτε", "κρυολογούν", "θα κρυολογήσω", "θα κρυολογήσεις", "θα κρυολογήσει", "θα κρυολογήσουμε", "θα κρυολογήσετε", "θα κρυολογήσουν", "κρυολόγησα", "κρυολόγησες", "κρυολόγησε", "κρυολογήσαμε", "κρυολογήσατε", "κρυολόγησα", "κρυολογούσα", "κρυολογούσες", "κρυολογούσε", "κρυολογούσαμε", "κρυολογούσατε", "κρυολογούσαν", "κρυολόγσου", "κρυολογήστε", "να κρυολογείς", "κρυολογείτε"]}
{"verb": "κρυσταλλιάζω", "eng": "crunch", "futurum": "θα κρυσταλλιάσω", "aorist": "κρυστάλλιασα", "paradigm": ["κρυσταλλιάζω", "κρυσταλλιάζεις", "κρυσταλλιάζει", "κρυσταλλιάζουμε", "κρυσταλλιάζετε", "κρυσταλλιάζουν", "θα κρυσταλλιάσω", "θα κρυσταλλιάσεις", "θα κρυσταλλιάσει", "θα κρυσταλλιάσουμε", "θα κρυσταλλιάσετε", "θα κρυσταλλιάσουν", "κρυστάλλιασα", "κρυστάλλιασες", "κρυστάλλιασε", "κρυσταλλιάσαμε", "κρυσταλλιάσατε", "κρυστάλλιασαν", "κρυστάλλιαζα", "κρυστάλλιαζες", "κρυστάλλιαζε", "κρυσταλλιάζαμε", "κρυσταλλιάζατε", "κρυστάλλιαζαν", "κρυστάλλιαζε", "κρυσταλλιάζετε", "κρυστάλλιασε", "κρυσταλλιάστε"]}
{"verb": "κρυσταλλώνω", "eng": "button", "futurum": "θα κρυσταλλώσω", "aorist": "κρυστάλλωσα", "paradigm": ["κρυσταλλώνω", "κρυσταλλώνεις", "κρυσταλλώνει", "κρυσταλλώνουμε", "κρυσταλλώνετε", "κρυσταλλώνουνε", "θα κρυσταλλώσω", "θα κρυσταλλώσεις", "θα κρυσταλλώσει", "θα κρυσταλλώσουμε", "θα κρυσταλλώσετε", "θα κρυσταλλώσουνε", "κρυστάλλωσα", "κρυστάλλωσες", "κρυστάλλωσε", "κρυσταλλώσαμε", "κρυσταλλώσατε", "κρυστάλλωσαν", "κρυστάλλωνα", "κρυστάλλωνες", "κρυστάλλωνε", "κρυσταλλώναμε", "κρυσταλλώνατε", "κρυστάλλωναν", "κρυστάλλωνε", "κρυσταλλώνετε", "κρυστάλλωσε", "κρυσταλλώστε"]}
{"verb": "κρυφακούω", "eng": "eavesdrop", "futurum": "θα κρυφακούσω", "aorist": "κρυφάκουσα", "paradigm": ["κρυφακούω", "κρυφακούς", "κρυφακούει", "κρυφακούμε", "κρυφακούτε", "κρυφακούνε", "θα κρυφακούσω", "θα κρυφακούσεις", "θα κρυφακούσει", "θα κρυφακούσουμε", "θα κρυφακούσετε", "θα κρυφακούσουν", "κρυφάκουσα", "κρυφάκουσες", "κρυφάκουσε", "κρυφακούσαμε", "κρυφακούσατε", "κρυφάκουσαν", "κρυφάκουγα", "κρυφάκουγες", "κρυφάκουγε", "κρυφακούγαμε", "κρυφακούγατε", "κρυφάκουγαν", "κρυφάκου", "κρυφακούετε", "κρυφάκουσε", "κρυφακούστε"]}
{"verb": "κρυφοκοιτάζω", "eng": "eavesdrop", "futurum": "θα κρυφοκοιτάξω", "aorist": "κρυφοκοίταξα", "paradigm": ["κρυφοκοιτάζω", "κρυφοκοιτάζεις", "κρυφοκοιτάζει", "κρυφοκοιτάζουμε", "κρυφοκοιτάζετε", "κρυφοκοιτάζουν", "θα κρυφοκοιτάξω", "θα κρυφοκοιτάξεις", "θα κρυφοκοιτάξει", "θα κρυφοκοιτάξουμε", "θα κρυφοκοιτάξετε", "θα κρυφοκοιτάξουν", "κρυφοκοίταξα", "κρυφοκοίταξες", "κρυφοκοίταξε", "κρυφοκοιτάξαμε", "κρυφοκοιτάξατε", "κρυφοκοίταξαν", "κρυφοκοίταζα", "κρυφοκοίταζες", "κρυφοκοίταζε", "κρυφοκοιτάζαμε", "κρυφοκοιτάζατε", "κρυφοκοίταζαν", "κρυφοκοίταζε", "κρυφοκοιτάζετε", "κρυφοκοίταξε", "κρυφοκοιτάξτε"]}
{"verb": "κρυώνω", "eng": "chill", "futurum": "θα κρυώσω", "aorist": "κρύωσα", "paradigm": ["κρυώνω", "κρυώνεις", "κρυώνει", "κρυώνουμε", "κρυώνετε", "κρυώνουν", "θα κρυώσω", "θα κρυώσεις", "θα κρυώσει", "θα κρυώσουμε", "θα κρυώσετε", "θα κρυώσουν", "κρύωσα", "κρύωσες", "κρύωσε", "κρυώσαμε", "κρυώσατε", "κρύωσα", "κρύωνόμουν", "κρύωνόσουν", "κρύωνόταν", "κρύωνόμαστε", "κρύωνόσαστε", "κρταν", "κρύσου", "κρυώστε", "να κρυώνεις", "κρυώνετε"]}
{"verb": "κτερίζω", "eng": "eavesdrop", "futurum": "θα κτερίσω", "aorist": "κτέρισα", "paradigm": ["κτερίζω", "κτερίζεις", "κτερίζει", "κτερίζουμε", "κτερίζετε", "κτερίζουν", "θα κτερίσω", "θα κτερίσεις", "θα κτερίσει", "θα κτερίσουμε", "θα κτερίσετε", "θα κτερίσουν", "κτέρισα", "κτέρισες", "κτέρισε", "κτερίσαμε", "κτερίσατε", "κτέρισαν", "κτέριζα", "κτέριζες", "κτέριζε", "κτερίζαμε", "κτερίζατε", "κτέριζαν", "κτέριζε", "κτερίζετε", "κτέρισε", "κτερίστε"]}
{"verb": "κτίζω", "eng": "do", "futurum": "θα κτίσω", "aorist": "έκτισα", "paradigm": ["κτίζω", "κτίζεις", "κτίζει", "κτίζουμε", "κτίζετε", "κτίζουν", "θα κτίσω", "θα κτίσεις", "θα κτίσει", "θα κτίσουμε", "θα κτίσετε", "θα κτίσουν", "έκτισα", "έκτισες", "έκτισε", "κτίσαμε", "κτίσατε", "έκτισαν", "έκτιζα", "έκτιζες", "έκτιζε", "κτίζαμε", "κτίζατε", "έκτιζαν", "κτίζε", "κτίζετε", "κτίσε", "κτίστε"]}
{"verb": "κυβερνιέμαι", "eng": "eavesdrop", "futurum": "θα κυβερνηθώ", "aorist": "κυβερνήθηκα", "paradigm": ["κυβερνιέμαι", "κυβερνιέσαι", "κυβερνιέται", "κυβερνιόμαστε", "κυβερνιέστε", "κυβερνιούνται", "θα κυβερνηθώ", "θα κυβερνηθείς", "θα κυβερνηθεί", "θα κυβερνηθούμε", "θα κυβερνηθείτε", "θα κυβερνηθούν", "κυβερνήθηκα", "κυβερνήθηκες", "κυβερνήθηκε", "κυβερνηθήκαμε", "κυβερνηθήκατε", "κυβερνήθηκαν", "κυβερνιόμουν", "κυβερνιόσουν", "κυβερνιόταν", "κυβερνιόμαστε", "κυβερνιόσαστε", "κυβερνιόνταν", "-", "-", "κυβερνήσου", "κυβερνηθείτε"]}
{"verb": "κυβερνώ", "eng": "do", "futurum": "θα κυβερνήσω", "aorist": "κυβέρνησα", "paradigm": ["κυβερνώ", "κυβερνάς", "κυβερνά", "κυβερνούμε", "κυβερνάτε", "κυβερνούν", "θα κυβερνήσω", "θα κυβερνήσεις", "θα κυβερνήσει", "θα κυβερνήσουμε", "θα κυβερνήσετε", "θα κυβερνήσουν", "κυβέρνησα", "κυβέρνησες", "κυβέρνησε", "κυβερνήσαμε", "κυβερνήσατε", "κυβέρνησαν", "κυβερνούσα", "κυβερνούσες", "κυβερνούσε", "κυβερνούσαμε", "κυβερνούσατε", "κυβερνούσαν", "κυβέρνα", "κυβερνάτε", "κυβέρνησε", "κυβερνήστε"]}
{"verb": "κυβερνώ", "eng": "rule", "futurum": "θα κυβερνήσω", "aorist": "κυβέρνησα", "paradigm": ["κυβερνώ", "κυβερνάς", "κυβερνά", "κυβερνούμε", "κυβερνάτε", "κυβερνούν", "θα κυβερνήσω", "θα κυβερνήσεις", "θα κυβερνήσει", "θα κυβερνήσουμε", "θα κυβερνήσετε", "θα κυβερνήσουν", "κυβέρνησα", "κυβέρνησες", "κυβέρνησε", "κυβερνήσαμε", "κυβερνήσατε", "κυβέρνησαν", "κυβερνούσα", "κυβερνούσες", "κυβερνούσε", "κυβερνούσαμε", "κυβερνούσατε", "κυβερνούσαν", "κυβέρνα", "κυβερνάτε", "κυβέρνησε", "κυβερνήστε"]}
{"verb": "κυβίζω", "eng": "eavesdrop", "futurum": "θα κυβίσω", "aorist": "κύβισα", "paradigm": ["κυβίζω", "κυβίζεις", "κυβίζει", "κυβίζουμε", "κυβίζετε", "κυβίζουν", "θα κυβίσω", "θα κυβίσεις", "θα κυβίσει", "θα κυβίσουμε", "θα κυβίσετε", "θα κυβίσουν", "κύβισα", "κύβισες", "κύβισε", "κυβίσαμε", "κυβίσατε", "κύβισαν", "κύβιζα", "κύβιζες", "κύβιζε", "κυβίζαμε", "κυβίζατε", "κύβιζαν", "κύβιζε", "κυβίζετε", "κύβισε", "κυβίστε"]}
{"verb": "κυκλοφοράω", "eng": "circulate", "futurum": "θα κυκλοφορήσω", "aorist": "κυκλοφόρησα", "paradigm": ["κυκλοφοράω", "κυκλοφοράς", "κυκλοφοράει", "κυκλοφοράμε", "κυκλοφοράτε", "κυκλοφοράν", "θα κυκλοφορήσω", "θα κυκλοφορήσεις", "θα κυκλοφορήσει", "θα κυκλοφορήσουμε", "θα κυκλοφορήσετε", "θα κυκλοφορήσουν", "κυκλοφόρησα", "κυκλοφόρησες", "κυκλοφόρησε", "κυκλοφορήσαμε", "κυκλοφορήσατε", "κυκλοφόρησα", "κυκλοφορούσα", "κυκλοφορούσες", "κυκλοφορούσε", "κυκλοφορούσαμε", "κυκλοφορούσατε", "κυκλοφορούσαν", "κυκλοφόρσου", "κυκλοφορήστε", "να κυκλοφοράς", "κυκλοφοράτε"]}
{"verb": "κυκλοφορώ", "eng": "publish", "futurum": "θα κυκλοφορήσω", "aorist": "κυκλοφόρησα", "paradigm": ["κυκλοφορώ", "κυκλοφορείς", "κυκλοφορεί", "κυκλοφορούμε", "κυκλοφορείτε", "κυκλοφορούν", "θα κυκλοφορήσω", "θα κυκλοφορήσεις", "θα κυκλοφορήσει", "θα κυκλοφορήσουμε", "θα κυκλοφορήσετε", "θα κυκλοφορήσουν", "κυκλοφόρησα", "κυκλοφόρησες", "κυκλοφόρησε", "κυκλοφορήσαμε", "κυκλοφορήσατε", "κυκλοφόρησαν", "κυκλοφορούσα", "κυκλοφορούσες", "κυκλοφορούσε", "κυκλοφορούσαμε", "κυκλοφορούσατε", "κυκλοφορούσαν", "—", "κυκλοφορείτε", "κυκλοφόρησε", "κυκλοφορήστε"]}
{"verb": "κυκλώνω", "eng": "button", "futurum": "θα κυκλώσω", "aorist": "κύκλωσα", "paradigm": ["κυκλώνω", "κυκλώνεις", "κυκλώνει", "κυκλώνουμε", "κυκλώνετε", "κυκλώνουνε", "θα κυκλώσω", "θα κυκλώσεις", "θα κυκλώσει", "θα κυκλώσουμε", "θα κυκλώσετε", "θα κυκλώσουνε", "κύκλωσα", "κύκλωσες", "κύκλωσε", "κυκλώσαμε", "κυκλώσατε", "κύκλωσαν", "κύκλωνα", "κύκλωνες", "κύκλωνε", "κυκλώναμε", "κυκλώνατε", "κύκλωναν", "κύκλωνε", "κυκλώνετε", "κύκλωσε", "κυκλώστε"]}
{"verb": "κυμαίνομαι", "eng": "fluctuate", "futurum": "θα κυμανθώ", "aorist": "κυμάνθηκα", "paradigm": ["κυμαίνομαι", "κυμαίνεσαι", "κυμαίνεται", "κυμαινόμαστε", "κυμαίνεστε", "κυμαίνονται", "θα κυμανθώ", "θα κυμανθείς", "θα κυμανθεί", "θα κυμανθούμε", "θα κυμανθείτε", "θα κυμανθούν", "κυμάνθηκα", "κυμάνθηκες", "κυμάνθηκε", "κυμανθήκαμε", "κυμανθήκατε", "κυμάνθηκα", "κυμαινόμουν", "κυμαινόσουν", "κυμαινόταν", "κυμαινόμαστε", "κυμαινόσαστε", "κυμαίνονταν", "κυμάνσου", "κυμανθείτε", "να κυμαίνεσαι", "κυμαίνεστε"]}
{"verb": "κυματίζω", "eng": "wave", "futurum": "θα κυματίσω", "aorist": "κυμάτισα", "paradigm": ["κυματίζω", "κυματίζεις", "κυματίζει", "κυματίζουμε", "κυματίζετε", "κυματίζουν", "θα κυματίσω", "θα κυματίσεις", "θα κυματίσει", "θα κυματίσουμε", "θα κυματίσετε", "θα κυματίσουν", "κυμάτισα", "κυμάτισες", "κυμάτισε", "κυματίσαμε", "κυματίσατε", "κυμάτισαν", "κυμάτιζα", "κυμάτιζες", "κυμάτιζε", "κυματίζαμε", "κυματίζατε", "κυμάτιζαν", "κυμάτιζε", "κυματίζετε", "κυμάτισε", "κυματίστε"]}
{"verb": "κυμβαλίζω", "eng": "wave", "futurum": "θα κυμβαλίσω", "aorist": "κυμβάλισα", "paradigm": ["κυμβαλίζω", "κυμβαλίζεις", "κυμβαλίζει", "κυμβαλίζουμε", "κυμβαλίζετε", "κυμβαλίζουν", "θα κυμβαλίσω", "θα κυμβαλίσεις", "θα κυμβαλίσει", "θα κυμβαλίσουμε", "θα κυμβαλίσετε", "θα κυμβαλίσουν", "κυμβάλισα", "κυμβάλισες", "κυμβάλισε", "κυμβαλίσαμε", "κυμβαλίσατε", "κυμβάλισαν", "κυμβάλιζα", "κυμβάλιζες", "κυμβάλιζε", "κυμβαλίζαμε", "κυμβαλίζατε", "κυμβάλιζαν", "κυμβάλιζε", "κυμβαλίζετε", "κυμβάλισε", "κυμβαλίστε"]}
{"verb": "κυνηγώ", "eng": "hunt", "futurum": "θα κυνηγήσω", "aorist": "κυνήγησα", "paradigm": ["κυνηγώ", "κυνηγάς", "κυνηγά", "κυνηγούμε", "κυνηγάτε", "κυνηγούν", "θα κυνηγήσω", "θα κυνηγήσεις", "θα κυνηγήσει", "θα κυνηγήσουμε", "θα κυνηγήσετε", "θα κυνηγήσουν", "κυνήγησα", "κυνήγησες", "κυνήγησε", "κυνηγήσαμε", "κυνηγήσατε", "κυνήγησαν", "κυνηγούσα", "κυνηγούσες", "κυνηγούσε", "κυνηγούσαμε", "κυνηγούσατε", "κυνηγούσαν", "κυνήγα", "κυνηγάτε", "κυνήγησε", "κυνηγήστε"]}
{"verb": "κυοφορώ", "eng": "hunt", "futurum": "θα κυοφορήσω", "aorist": "κυοφόρησα", "paradigm": ["κυοφορώ", "κυοφορείς", "κυοφορεί", "κυοφορούμε", "κυοφορείτε", "κυοφορούν", "θα κυοφορήσω", "θα κυοφορήσεις", "θα κυοφορήσει", "θα κυοφορήσουμε", "θα κυοφορήσετε", "θα κυοφορήσουν", "κυοφόρησα", "κυοφόρησες", "κυοφόρησε", "κυοφορήσαμε", "κυοφορήσατε", "κυοφόρησαν", "κυοφορούσα", "κυοφορούσες", "κυοφορούσε", "κυοφορούσαμε", "κυοφορούσατε", "κυοφορούσαν", "κυοφόρει", "κυοφορείτε", "κυοφόρησε", "κυοφορήστε"]}
{"verb": "κυριαρχώ", "eng": "dominate", "futurum": "θα κυριαρχήσω", "aorist": "κυριάρχησα", "paradigm": ["κυριαρχώ", "κυριαρχείς", "κυριαρχεί", "κυριαρχούμε", "κυριαρχείτε", "κυριαρχούν", "θα κυριαρχήσω", "θα κυριαρχήσεις", "θα κυριαρχήσει", "θα κυριαρχήσουμε", "θα κυριαρχήσετε", "θα κυριαρχήσουν", "κυριάρχησα", "κυριάρχησες", "κυριάρχησε", "κυριαρχήσαμε", "κυριαρχήσατε", "κυριάρχησα", "κυριαρχούσα", "κυριαρχούσες", "κυριαρχούσε", "κυριαρχούσαμε", "κυριαρχούσατε", "κυριαρχούσαν", "κυριάρχσου", "κυριαρχήστε", "να κυριαρχείς", "κυριαρχείτε"]}
{"verb": "κυριεύω", "eng": "capture", "futurum": "θα κυριέψω", "aorist": "κυρίεψα", "paradigm": ["κυριεύω", "κυριεύεις", "κυριεύει", "κυριεύουμε", "κυριεύετε", "κυριεύουν", "θα κυριέψω", "θα κυριέψεις", "θα κυριέψει", "θα κυριέψουμε", "θα κυριέψετε", "θα κυριέψουν", "κυρίεψα", "κυρίεψες", "κυρίεψε", "κυριέψαμε", "κυριέψατε", "κυρίεψα", "κυρίευόμουν", "κυρίευόσουν", "κυρίευόταν", "κυρίευόμαστε", "κυρίευόσαστε", "κύριεύονταν", "κυρίεσου", "κυριέψετε", "να κυριεύεις", "κυριεύετε"]}
{"verb": "κυριολεκτώ", "eng": "wave", "futurum": "θα κυριολεκτήσω", "aorist": "κυριολέκτησα", "paradigm": ["κυριολεκτώ", "κυριολεκτείς", "κυριολεκτεί", "κυριολεκτούμε", "κυριολεκτείτε", "κυριολεκτούν", "θα κυριολεκτήσω", "θα κυριολεκτήσεις", "θα κυριολεκτήσει", "θα κυριολεκτήσουμε", "θα κυριολεκτήσετε", "θα κυριολεκτήσουν", "κυριολέκτησα", "κυριολέκτησες", "κυριολέκτησε", "κυριολεκτήσαμε", "κυριολεκτήσατε", "κυριολέκτησαν", "κυριολεκτούσα", "κυριολεκτούσες", "κυριολεκτούσε", "κυριολεκτούσαμε", "κυριολεκτούσατε", "κυριολεκτούσαν", "κυριολέκτει", "κυριολεκτείτε", "κυριολέκτησε", "κυριολεκτήστε"]}
{"verb": "κυριολεχτώ", "eng": "wave", "futurum": "θα κυριολεχτήσω", "aorist": "κυριολέχτησα", "paradigm": ["κυριολεχτώ", "κυριολεχτείς", "κυριολεχτεί", "κυριολεχτούμε", "κυριολεχτείτε", "κυριολεχτούν", "θα κυριολεχτήσω", "θα κυριολεχτήσεις", "θα κυριολεχτήσει", "θα κυριολεχτήσουμε", "θα κυριολεχτήσετε", "θα κυριολεχτήσουν", "κυριολέχτησα", "κυριολέχτησες", "κυριολέχτησε", "κυριολεχτήσαμε", "κυριολεχτήσατε", "κυριολέχτησαν", "κυριολεχτούσα", "κυριολεχτούσες", "κυριολεχτούσε", "κυριολεχτούσαμε", "κυριολεχτούσατε", "κυριολεχτούσαν", "κυριολέχτει", "κυριολεχτείτε", "κυριολέχτησε", "κυριολεχτήστε"]}
{"verb": "κυρτώνω", "eng": "button", "futurum": "θα κυρτώσω", "aorist": "κύρτωσα", "paradigm": ["κυρτώνω", "κυρτώνεις", "κυρτώνει", "κυρτώνουμε", "κυρτώνετε", "κυρτώνουνε", "θα κυρτώσω", "θα κυρτώσεις", "θα κυρτώσει", "θα κυρτώσουμε", "θα κυρτώσετε", "θα κυρτώσουνε", "κύρτωσα", "κύρτωσες", "κύρτωσε", "κυρτώσαμε", "κυρτώσατε", "κύρτωσαν", "κύρτωνα", "κύρτωνες", "κύρτωνε", "κυρτώναμε", "κυρτώνατε", "κύρτωναν", "κύρτωνε", "κυρτώνετε", "κύρτωσε", "κυρτώστε"]}
{"verb": "κυρώνω", "eng": "button", "futurum": "θα κυρώσω", "aorist": "κύρωσα", "paradigm": ["κυρώνω", "κυρώνεις", "κυρώνει", "κυρώνουμε", "κυρώνετε", "κυρώνουνε", "θα κυρώσω", "θα κυρώσεις", "θα κυρώσει", "θα κυρώσουμε", "θα κυρώσετε", "θα κυρώσουνε", "κύρωσα", "κύρωσες", "κύρωσε", "κυρώσαμε", "κυρώσατε", "κύρωσαν", "κύρωνα", "κύρωνες", "κύρωνε", "κυρώναμε", "κυρώνατε", "κύρωναν", "κύρωνε", "κυρώνετε", "κύρωσε", "κυρώστε"]}
{"verb": "κωλοβαρώ", "eng": "fart around", "futurum": "θα κωλοβαρέσω", "aorist": "κωλοβάρεσα", "paradigm": ["κωλοβαρώ", "κωλοβαράς", "κωλοβαρά", "κωλοβαρούμε", "κωλοβαράτε", "κωλοβαρούν", "θα κωλοβαρέσω", "θα κωλοβαρέσεις", "θα κωλοβαρέσει", "θα κωλοβαρέσουμε", "θα κωλοβαρέσετε", "θα κωλοβαρέσουν", "κωλοβάρεσα", "κωλοβάρεσες", "κωλοβάρεσε", "κωλοβαρέσαμε", "κωλοβαρέσατε", "κωλοβάρεσαν", "κωλοβαρούσα", "κωλοβαρούσες", "κωλοβαρούσε", "κωλοβαρούσαμε", "κωλοβαρούσατε", "κωλοβαρούσαν", "κωλοβάρα", "κωλοβαράτε", "κωλοβάρεσε", "κωλοβαρέστε"]}
{"verb": "κωλοβαρώ", "eng": "fart around", "futurum": "θα κωλοβαρέσω", "aorist": "κωλοβάρεσα", "paradigm": ["κωλοβαρώ", "κωλοβαράς", "κωλοβαρά", "κωλοβαρούμε", "κωλοβαράτε", "κωλοβαρούν", "θα κωλοβαρέσω", "θα κωλοβαρέσεις", "θα κωλοβαρέσει", "θα κωλοβαρέσουμε", "θα κωλοβαρέσετε", "θα κωλοβαρέσουν", "κωλοβάρεσα", "κωλοβάρεσες", "κωλοβάρεσε", "κωλοβαρέσαμε", "κωλοβαρέσατε", "κωλοβάρεσαν", "κωλοβαρούσα", "κωλοβαρούσες", "κωλοβαρούσε", "κωλοβαρούσαμε", "κωλοβαρούσατε", "κωλοβαρούσαν", "κωλοβάρα", "κωλοβαράτε", "κωλοβάρεσε", "κωλοβαρέστε"]}
{"verb": "κωμάζω", "eng": "fart around", "futurum": "θα κωμάσω", "aorist": "κώμασα", "paradigm": ["κωμάζω", "κωμάζεις", "κωμάζει", "κωμάζουμε", "κωμάζετε", "κωμάζουν", "θα κωμάσω", "θα κωμάσεις", "θα κωμάσει", "θα κωμάσουμε", "θα κωμάσετε", "θα κωμάσουν", "κώμασα", "κώμασες", "κώμασε", "κωμάσαμε", "κωμάσατε", "κώμασαν", "κώμαζα", "κώμαζες", "κώμαζε", "κωμάζαμε", "κωμάζατε", "κώμαζαν", "κώμαζε", "κωμάζετε", "κώμασε", "κωμάστε"]}
{"verb": "λαβαίνω", "eng": "do", "futurum": "θα λάβω", "aorist": "έλαβα", "paradigm": ["λαβαίνω", "λαβαίνεις", "λαβαίνει", "λαβαίνουμε", "λαβαίνετε", "λαβαίνουν", "θα λάβω", "θα λάβεις", "θα λάβει", "θα λάβουμε", "θα λάβετε", "θα λάβουν", "έλαβα", "έλαβες", "έλαβε", "λάβαμε", "λάβατε", "έλαβαν", "λάβαινα", "λάβαινες", "λάβαινε", "λαβαίναμε", "λαβαίνατε", "λάβαιναν", "λάβαινε", "λαβαίνετε", "λάβε", "λάβτε"]}
{"verb": "λαβώνω", "eng": "injure", "futurum": "θα λαβώσω", "aorist": "λάβωσα", "paradigm": ["λαβώνω", "λαβώνεις", "λαβώνει", "λαβώνουμε", "λαβώνετε", "λαβώνουνε", "θα λαβώσω", "θα λαβώσεις", "θα λαβώσει", "θα λαβώσουμε", "θα λαβώσετε", "θα λαβώσουνε", "λάβωσα", "λάβωσες", "λάβωσε", "λαβώσαμε", "λαβώσατε", "λάβωσαν", "λάβωνα", "λάβωνες", "λάβωνε", "λαβώναμε", "λαβώνατε", "λάβωναν", "λάβωνε", "λαβώνετε", "λάβωσε", "λαβώστε"]}
{"verb": "λαγαρίζω", "eng": "fart around", "futurum": "θα λαγαρίσω", "aorist": "λαγάρισα", "paradigm": ["λαγαρίζω", "λαγαρίζεις", "λαγαρίζει", "λαγαρίζουμε", "λαγαρίζετε", "λαγαρίζουν", "θα λαγαρίσω", "θα λαγαρίσεις", "θα λαγαρίσει", "θα λαγαρίσουμε", "θα λαγαρίσετε", "θα λαγαρίσουν", "λαγάρισα", "λαγάρισες", "λαγάρισε", "λαγαρίσαμε", "λαγαρίσατε", "λαγάρισαν", "λαγάριζα", "λαγάριζες", "λαγάριζε", "λαγαρίζαμε", "λαγαρίζατε", "λαγάριζαν", "λαγάριζε", "λαγαρίζετε", "λαγάρισε", "λαγαρίστε"]}
{"verb": "λαδομπογιαντίζω", "eng": "do", "futurum": "θα λαδομπογιαντίσω", "aorist": "λαδομπογιάντισα", "paradigm": ["λαδομπογιαντίζω", "λαδομπογιαντίζεις", "λαδομπογιαντίζει", "λαδομπογιαντίζουμε", "λαδομπογιαντίζετε", "λαδομπογιαντίζουν", "θα λαδομπογιαντίσω", "θα λαδομπογιαντίσεις", "θα λαδομπογιαντίσει", "θα λαδομπογιαντίσουμε", "θα λαδομπογιαντίσετε", "θα λαδομπογιαντίσουν", "λαδομπογιάντισα", "λαδομπογιάντισες", "λαδομπογιάντισε", "λαδομπογιαντίσαμε", "λαδομπογιαντίσατε", "λαδομπογιάντισαν", "λαδομπογιάντιζα", "λαδομπογιάντιζες", "λαδομπογιάντιζε", "λαδομπογιαντίζαμε", "λαδομπογιαντίζατε", "λαδομπογιάντιζαν", "λαδομπογιάντιζε", "λαδομπογιαντίζετε", "λαδομπογιάντισε", "λαδομπογιαντίστε"]}
{"verb": "λαδομπογιατίζω", "eng": "do", "futurum": "θα λαδομπογιατίσω", "aorist": "λαδομπογιάτισα", "paradigm": ["λαδομπογιατίζω", "λαδομπογιατίζεις", "λαδομπογιατίζει", "λαδομπογιατίζουμε", "λαδομπογιατίζετε", "λαδομπογιατίζουν", "θα λαδομπογιατίσω", "θα λαδομπογιατίσεις", "θα λαδομπογιατίσει", "θα λαδομπογιατίσουμε", "θα λαδομπογιατίσετε", "θα λαδομπογιατίσουν", "λαδομπογιάτισα", "λαδομπογιάτισες", "λαδομπογιάτισε", "λαδομπογιατίσαμε", "λαδομπογιατίσατε", "λαδομπογιάτισαν", "λαδομπογιάτιζα", "λαδομπογιάτιζες", "λαδομπογιάτιζε", "λαδομπογιατίζαμε", "λαδομπογιατίζατε", "λαδομπογιάτιζαν", "λαδομπογιάτιζε", "λαδομπογιατίζετε", "λαδομπογιάτισε", "λαδομπογιατίστε"]}
{"verb": "λαδώνω", "eng": "oil", "futurum": "θα λαδώσω", "aorist": "λάδωσα", "paradigm": ["λαδώνω", "λαδώνεις", "λαδώνει", "λαδώνουμε", "λαδώνετε", "λαδώνουνε", "θα λαδώσω", "θα λαδώσεις", "θα λαδώσει", "θα λαδώσουμε", "θα λαδώσετε", "θα λαδώσουνε", "λάδωσα", "λάδωσες", "λάδωσε", "λαδώσαμε", "λαδώσατε", "λάδωσαν", "λάδωνα", "λάδωνες", "λάδωνε", "λαδώναμε", "λαδώνατε", "λάδωναν", "λάδωνε", "λαδώνετε", "λάδωσε", "λαδώστε"]}
{"verb": "λαθρακιάζω", "eng": "do", "futurum": "θα λαθρακιάσω", "aorist": "λαθράκιασα", "paradigm": ["λαθρακιάζω", "λαθρακιάζεις", "λαθρακιάζει", "λαθρακιάζουμε", "λαθρακιάζετε", "λαθρακιάζουν", "θα λαθρακιάσω", "θα λαθρακιάσεις", "θα λαθρακιάσει", "θα λαθρακιάσουμε", "θα λαθρακιάσετε", "θα λαθρακιάσουν", "λαθράκιασα", "λαθράκιασες", "λαθράκιασε", "λαθρακιάσαμε", "λαθρακιάσατε", "λαθράκιασαν", "λαθράκιαζα", "λαθράκιαζες", "λαθράκιαζε", "λαθρακιάζαμε", "λαθρακιάζατε", "λαθράκιαζαν", "λαθράκιαζε", "λαθρακιάζετε", "λαθράκιασε", "λαθρακιάστε"]}
{"verb": "λαθρακούω", "eng": "do", "futurum": "θα λαθρακούσω", "aorist": "λαθράκουσα", "paradigm": ["λαθρακούω", "λαθρακούς", "λαθρακούει", "λαθρακούμε", "λαθρακούτε", "λαθρακούνε", "θα λαθρακούσω", "θα λαθρακούσεις", "θα λαθρακούσει", "θα λαθρακούσουμε", "θα λαθρακούσετε", "θα λαθρακούσουν", "λαθράκουσα", "λαθράκουσες", "λαθράκουσε", "λαθρακούσαμε", "λαθρακούσατε", "λαθράκουσαν", "λαθράκουγα", "λαθράκουγες", "λαθράκουγε", "λαθρακούγαμε", "λαθρακούγατε", "λαθράκουγαν", "λαθράκου", "λαθρακούετε", "λαθράκουσε", "λαθρακούστε"]}
{"verb": "λαϊκίζω", "eng": "do", "futurum": "θα λαϊκίσω", "aorist": "λαΐκισα", "paradigm": ["λαϊκίζω", "λαϊκίζεις", "λαϊκίζει", "λαϊκίζουμε", "λαϊκίζετε", "λαϊκίζουν", "θα λαϊκίσω", "θα λαϊκίσεις", "θα λαϊκίσει", "θα λαϊκίσουμε", "θα λαϊκίσετε", "θα λαϊκίσουν", "λαΐκισα", "λαΐκισες", "λαΐκισε", "λαϊκίσαμε", "λαϊκίσατε", "λαΐκισαν", "λαΐκιζα", "λαΐκιζες", "λαΐκιζε", "λαϊκίζαμε", "λαϊκίζατε", "λαΐκιζαν", "λαΐκιζε", "λαϊκίζετε", "λαΐκισε", "λαϊκίστε"]}
{"verb": "λακίζω", "eng": "do", "futurum": "θα λακίσω", "aorist": "λάκισα", "paradigm": ["λακίζω", "λακίζεις", "λακίζει", "λακίζουμε", "λακίζετε", "λακίζουν", "θα λακίσω", "θα λακίσεις", "θα λακίσει", "θα λακίσουμε", "θα λακίσετε", "θα λακίσουν", "λάκισα", "λάκισες", "λάκισε", "λακίσαμε", "λακίσατε", "λάκισαν", "λάκιζα", "λάκιζες", "λάκιζε", "λακίζαμε", "λακίζατε", "λάκιζαν", "λάκιζε", "λακίζετε", "λάκισε", "λακίστε"]}
{"verb": "λακτίζω", "eng": "do", "futurum": "θα λακτίσω", "aorist": "λάκτισα", "paradigm": ["λακτίζω", "λακτίζεις", "λακτίζει", "λακτίζουμε", "λακτίζετε", "λακτίζουν", "θα λακτίσω", "θα λακτίσεις", "θα λακτίσει", "θα λακτίσουμε", "θα λακτίσετε", "θα λακτίσουν", "λάκτισα", "λάκτισες", "λάκτισε", "λακτίσαμε", "λακτίσατε", "λάκτισαν", "λάκτιζα", "λάκτιζες", "λάκτιζε", "λακτίζαμε", "λακτίζατε", "λάκτιζαν", "λάκτιζε", "λακτίζετε", "λάκτισε", "λακτίστε"]}
{"verb": "λαλώ", "eng": "do", "futurum": "θα λαλήσω", "aorist": "λάλησα", "paradigm": ["λαλώ", "λαλείς", "λαλεί", "λαλάμε", "λαλάτε", "λαλάνε", "θα λαλήσω", "θα λαλήσεις", "θα λαλήσει", "θα λαλήσουμε", "θα λαλήσετε", "θα λαλήσουν", "λάλησα", "λάλησες", "λάλησε", "λαλήσαμε", "λαλήσατε", "λάλησαν", "λαλούσα", "λαλούσες", "λαλούσε", "λαλούσαμε", "λαλούσατε", "λαλούσαν", "λάλα", "λαλάτε", "λάλησε", "λαλήστε"]}
{"verb": "λαλώ", "eng": "talk", "futurum": "θα λαλήσω", "aorist": "λάλησα", "paradigm": ["λαλώ", "λαλείς", "λαλεί", "λαλάμε", "λαλάτε", "λαλάνε", "θα λαλήσω", "θα λαλήσεις", "θα λαλήσει", "θα λαλήσουμε", "θα λαλήσετε", "θα λαλήσουν", "λάλησα", "λάλησες", "λάλησε", "λαλήσαμε", "λαλήσατε", "λάλησαν", "λαλούσα", "λαλούσες", "λαλούσε", "λαλούσαμε", "λαλούσατε", "λαλούσαν", "λάλα", "λαλάτε", "λάλησε", "λαλήστε"]}
{"verb": "λαμβάνομαι", "eng": "do", "futurum": "θα ληφθώ", "aorist": "λήφθηκα", "paradigm": ["λαμβάνομαι", "λαμβάνεσαι", "λαμβάνεται", "λαμβανόμαστε", "λαμβάνεστε", "λαμβάνονται", "θα ληφθώ", "θα ληφθείς", "θα ληφθεί", "θα ληφθούμε", "θα ληφθείτε", "θα ληφθούν", "λήφθηκα", "λήφθηκες", "λήφθηκε", "ληφθήκαμε", "ληφθήκατε", "λήφθηκαν", "λαμβανόμουν", "λαμβανόσουν", "λαμβανόταν", "λαμβανόμαστε", "λαμβανόσαστε", "λαμβάνονταν", "λαμβάνου", "λαμβάνεστε", "λήψου", "ληφθείτε"]}
{"verb": "λαμβάνω", "eng": "get", "futurum": "θα λάβω", "aorist": "έλαβα", "paradigm": ["λαμβάνω", "λαμβάνεις", "λαμβάνει", "λαμβάνουμε", "λαμβάνετε", "λαμβάνουν", "θα λάβω", "θα λάβεις", "θα λάβει", "θα λάβουμε", "θα λάβετε", "θα λάβουν", "έλαβα", "έλαβες", "έλαβε", "λάβαμε", "λάβατε", "έλαβαν", "λάμβανα", "λάμβανες", "λάμβανε", "λαμβάναμε", "λαμβάνατε", "λάμβαναν", "λάμβανε", "λάβετε", "λάβε", "λάβτε"]}
{"verb": "λαμπαδιάζω", "eng": "do", "futurum": "θα λαμπαδιάσω", "aorist": "λαμπάδιασα", "paradigm": ["λαμπαδιάζω", "λαμπαδιάζεις", "λαμπαδιάζει", "λαμπαδιάζουμε", "λαμπαδιάζετε", "λαμπαδιάζουν", "θα λαμπαδιάσω", "θα λαμπαδιάσεις", "θα λαμπαδιάσει", "θα λαμπαδιάσουμε", "θα λαμπαδιάσετε", "θα λαμπαδιάσουν", "λαμπάδιασα", "λαμπάδιασες", "λαμπάδιασε", "λαμπαδιάσαμε", "λαμπαδιάσατε", "λαμπάδιασαν", "λαμπάδιαζα", "λαμπάδιαζες", "λαμπάδιαζε", "λαμπαδιάζαμε", "λαμπαδιάζατε", "λαμπάδιαζαν", "λαμπάδιαζε", "λαμπαδιάζετε", "λαμπάδιασε", "λαμπαδιάστε"]}
{"verb": "λαμπυρίζω", "eng": "για φλόγα ή φως που φουντώνει", "futurum": "θα λαμπυρίσω", "aorist": "λαμπύρισα", "paradigm": ["λαμπυρίζω", "λαμπυρίζεις", "λαμπυρίζει", "λαμπυρίζουμε", "λαμπυρίζετε", "λαμπυρίζουν", "θα λαμπυρίσω", "θα λαμπυρίσεις", "θα λαμπυρίσει", "θα λαμπυρίσουμε", "θα λαμπυρίσετε", "θα λαμπυρίσουν", "λαμπύρισα", "λαμπύρισες", "λαμπύρισε", "λαμπυρίσαμε", "λαμπυρίσατε", "λαμπύρισαν", "λαμπύριζα", "λαμπύριζες", "λαμπύριζε", "λαμπυρίζαμε", "λαμπυρίζατε", "λαμπύριζαν", "λαμπύριζε", "λαμπυρίζετε", "λαμπύρισε", "λαμπυρίστε"]}
{"verb": "λάμπω", "eng": "glitter", "futurum": "θα λάμψω", "aorist": "έλαμψα", "paradigm": ["λάμπω", "λάμπεις", "λάμπει", "λάμπουμε", "λάμπετε", "λάμπουν", "θα λάμψω", "θα λάμψεις", "θα λάμψει", "θα λάμψουμε", "θα λάμψετε", "θα λάμψουν", "έλαμψα", "έλαμψες", "έλαμψε", "λάμψαμε", "λάμψατε", "έλαμψα", "έλαμπόμουν", "έλαμπόσουν", "έλαμπόταν", "έλαμπόμαστε", "έλαμπόσαστε", "έλαμπόνταν", "λάμσου", "λάμψετε", "να λάμπεις", "λάμπετε"]}
{"verb": "λαναρίζω", "eng": "για φλόγα ή φως που φουντώνει", "futurum": "θα λαναρίσω", "aorist": "λανάρισα", "paradigm": ["λαναρίζω", "λαναρίζεις", "λαναρίζει", "λαναρίζουμε", "λαναρίζετε", "λαναρίζουν", "θα λαναρίσω", "θα λαναρίσεις", "θα λαναρίσει", "θα λαναρίσουμε", "θα λαναρίσετε", "θα λαναρίσουν", "λανάρισα", "λανάρισες", "λανάρισε", "λαναρίσαμε", "λαναρίσατε", "λανάρισαν", "λανάριζα", "λανάριζες", "λανάριζε", "λαναρίζαμε", "λαναρίζατε", "λανάριζαν", "λανάριζε", "λαναρίζετε", "λανάρισε", "λαναρίστε"]}
{"verb": "λανθάνω", "eng": "be latent", "futurum": "θα λάθω", "aorist": "έλαθον", "paradigm": ["λανθάνω", "λανθάνεις", "λανθάνει", "λανθάνουμε", "λανθάνετε", "λανθάνουν", "θα λάθω", "θα λάθεις", "θα λάθει", "θα λάθουμε", "θα λάθετε", "θα λάθουν", "έλαθον", "έλαθοες", "έλαθοε", "λάθοαμε", "λάθοατε", "έλαθον", "λάνθανόμουν", "λάνθανόσουν", "λάνθανόταν", "λάνθανόμαστε", "λάνθανόσαστε", "λάνθανόνταν", "λάσου", "λάθετε", "να λανθάνεις", "λανθάνετε"]}
{"verb": "λαπαδιάζω", "eng": "για φλόγα ή φως που φουντώνει", "futurum": "θα λαπαδιάσω", "aorist": "λαπάδιασα", "paradigm": ["λαπαδιάζω", "λαπαδιάζεις", "λαπαδιάζει", "λαπαδιάζουμε", "λαπαδιάζετε", "λαπαδιάζουν", "θα λαπαδιάσω", "θα λαπαδιάσεις", "θα λαπαδιάσει", "θα λαπαδιάσουμε", "θα λαπαδιάσετε", "θα λαπαδιάσουν", "λαπάδιασα", "λαπάδιασες", "λαπάδιασε", "λαπαδιάσαμε", "λαπαδιάσατε", "λαπάδιασαν", "λαπάδιαζα", "λαπάδιαζες", "λαπάδιαζε", "λαπαδιάζαμε", "λαπαδιάζατε", "λαπάδιαζαν", "λαπάδιαζε", "λαπαδιάζετε", "λαπάδιασε", "λαπαδιάστε"]}
{"verb": "λασπιάζω", "eng": "για φλόγα ή φως που φουντώνει", "futurum": "θα λασπιάσω", "aorist": "λάσπιασα", "paradigm": ["λασπιάζω", "λασπιάζεις", "λασπιάζει", "λασπιάζουμε", "λασπιάζετε", "λασπιάζουν", "θα λασπιάσω", "θα λασπιάσεις", "θα λασπιάσει", "θα λασπιάσουμε", "θα λασπιάσετε", "θα λασπιάσουν", "λάσπιασα", "λάσπιασες", "λάσπιασε", "λασπιάσαμε", "λασπιάσατε", "λάσπιασαν", "λάσπιαζα", "λάσπιαζες", "λάσπιαζε", "λασπιάζαμε", "λασπιάζατε", "λάσπιαζαν", "λάσπιαζε", "λασπιάζετε", "λάσπιασε", "λασπιάστε"]}
{"verb": "λασπώνω", "eng": "oil", "futurum": "θα λασπώσω", "aorist": "λάσπωσα", "paradigm": ["λασπώνω", "λασπώνεις", "λασπώνει", "λασπώνουμε", "λασπώνετε", "λασπώνουνε", "θα λασπώσω", "θα λασπώσεις", "θα λασπώσει", "θα λασπώσουμε", "θα λασπώσετε", "θα λασπώσουνε", "λάσπωσα", "λάσπωσες", "λάσπωσε", "λασπώσαμε", "λασπώσατε", "λάσπωσαν", "λάσπωνα", "λάσπωνες", "λάσπωνε", "λασπώναμε", "λασπώνατε", "λάσπωναν", "λάσπωνε", "λασπώνετε", "λάσπωσε", "λασπώστε"]}
{"verb": "λατρεύω", "eng": "worship", "futurum": "θα λατρέψω", "aorist": "λάτρεψα", "paradigm": ["λατρεύω", "λατρεύεις", "λατρεύει", "λατρεύουμε", "λατρεύετε", "λατρεύουν", "θα λατρέψω", "θα λατρέψεις", "θα λατρέψει", "θα λατρέψουμε", "θα λατρέψετε", "θα λατρέψουν", "λάτρεψα", "λάτρεψες", "λάτρεψε", "λατρέψαμε", "λατρέψατε", "λάτρεψαν", "λάτρευα", "λάτρευες", "λάτρευε", "λατρεύαμε", "λατρεύατε", "λάτρευαν", "λάτρευε", "λατρεύετε", "λάτρεψε", "λατρέψτε"]}
{"verb": "λαφιάζω", "eng": "για φλόγα ή φως που φουντώνει", "futurum": "θα λαφιάσω", "aorist": "λάφιασα", "paradigm": ["λαφιάζω", "λαφιάζεις", "λαφιάζει", "λαφιάζουμε", "λαφιάζετε", "λαφιάζουν", "θα λαφιάσω", "θα λαφιάσεις", "θα λαφιάσει", "θα λαφιάσουμε", "θα λαφιάσετε", "θα λαφιάσουν", "λάφιασα", "λάφιασες", "λάφιασε", "λαφιάσαμε", "λαφιάσατε", "λάφιασαν", "λάφιαζα", "λάφιαζες", "λάφιαζε", "λαφιάζαμε", "λαφιάζατε", "λάφιαζαν", "λάφιαζε", "λαφιάζετε", "λάφιασε", "λαφιάστε"]}
{"verb": "λαχαίνω", "eng": "meet by chance", "futurum": "θα λαχύνω", "aorist": "έλαχα", "paradigm": ["λαχαίνω", "λαχαίνεις", "λαχαίνει", "λαχαίνουμε", "λαχαίνετε", "λαχαίνουν", "θα λαχύνω", "θα λαχύνεις", "θα λαχύνει", "θα λαχύνουμε", "θα λαχύνετε", "θα λαχύνουν", "έλαχα", "έλαχες", "έλαχε", "λάχαμε", "λάχατε", "έλαχα", "λάχαινόμουν", "λάχαινόσουν", "λάχαινόταν", "λάχαινόμαστε", "λάχαινόσαστε", "λάχαινόνταν", "λάχυσου", "λαχύνετε", "να λαχαίνεις", "λαχαίνετε"]}
{"verb": "λαχανιάζω", "eng": "pant", "futurum": "θα λαχανιάσω", "aorist": "λαχάνιασα", "paradigm": ["λαχανιάζω", "λαχανιάζεις", "λαχανιάζει", "λαχανιάζουμε", "λαχανιάζετε", "λαχανιάζουν", "θα λαχανιάσω", "θα λαχανιάσεις", "θα λαχανιάσει", "θα λαχανιάσουμε", "θα λαχανιάσετε", "θα λαχανιάσουν", "λαχάνιασα", "λαχάνιασες", "λαχάνιασε", "λαχανιάσαμε", "λαχανιάσατε", "λαχάνιασαν", "λαχάνιαζα", "λαχάνιαζες", "λαχάνιαζε", "λαχανιάζαμε", "λαχανιάζατε", "λαχάνιαζαν", "λαχάνιαζε", "λαχανιάζετε", "λαχάνιασε", "λαχανιάστε"]}
{"verb": "λαχταρίζω", "eng": "pant", "futurum": "θα λαχταρίσω", "aorist": "λαχτάρισα", "paradigm": ["λαχταρίζω", "λαχταρίζεις", "λαχταρίζει", "λαχταρίζουμε", "λαχταρίζετε", "λαχταρίζουν", "θα λαχταρίσω", "θα λαχταρίσεις", "θα λαχταρίσει", "θα λαχταρίσουμε", "θα λαχταρίσετε", "θα λαχταρίσουν", "λαχτάρισα", "λαχτάρισες", "λαχτάρισε", "λαχταρίσαμε", "λαχταρίσατε", "λαχτάρισαν", "λαχτάριζα", "λαχτάριζες", "λαχτάριζε", "λαχταρίζαμε", "λαχταρίζατε", "λαχτάριζαν", "λαχτάριζε", "λαχταρίζετε", "λαχτάρισε", "λαχταρίστε"]}
{"verb": "λέγομαι", "eng": "pant", "futurum": "θα λεχθώ", "aorist": "λέχθηκα", "paradigm": ["λέγομαι", "λέγεσαι", "λέγεται", "λεγόμαστε", "λέγεστε", "λέγονται", "θα λεχθώ", "θα λεχθείς", "θα λεχθεί", "θα λεχθούμε", "θα λεχθείτε", "θα λεχθούν", "λέχθηκα", "λέχθηκες", "λέχθηκε", "λεχθήκαμε", "λεχθήκατε", "λέχθηκαν", "λεγόμουν", "λεγόσουν", "λεγόταν", "λεγόμαστε", "λεγόσαστε", "λέγονταν", "λέγου", "λέγεστε", "λέξου", "λεχθείτε"]}
{"verb": "λεηλατώ", "eng": "loot", "futurum": "θα λεηλατήσω", "aorist": "λεηλάτησα", "paradigm": ["λεηλατώ", "λεηλατείς", "λεηλατεί", "λεηλατούμε", "λεηλατείτε", "λεηλατούν", "θα λεηλατήσω", "θα λεηλατήσεις", "θα λεηλατήσει", "θα λεηλατήσουμε", "θα λεηλατήσετε", "θα λεηλατήσουν", "λεηλάτησα", "λεηλάτησες", "λεηλάτησε", "λεηλατήσαμε", "λεηλατήσατε", "λεηλάτησα", "λεηλατούσα", "λεηλατούσες", "λεηλατούσε", "λεηλατούσαμε", "λεηλατούσατε", "λεηλατούσαν", "λεηλάτσου", "λεηλατήστε", "να λεηλατείς", "λεηλατείτε"]}
{"verb": "λειαίνω", "eng": "pant", "futurum": "θα λειάνω", "aorist": "λείανα", "paradigm": ["λειαίνω", "λειαίνεις", "λειαίνει", "λειαίνουμε", "λειαίνετε", "λειαίνουν", "θα λειάνω", "θα λειάνεις", "θα λειάνει", "θα λειάνουμε", "θα λειάνετε", "θα λειάνουν", "λείανα", "λείανες", "λείανε", "λειάναμε", "λειάνατε", "λείαναν", "λείαινα", "λείαινες", "λείαινε", "λειαίναμε", "λειαίνατε", "λείαιναν", "λείαινε", "λειαίνετε", "λείανε", "λειάνετε"]}
{"verb": "λείπω", "eng": "absent", "futurum": "θα λείψω", "aorist": "έλειψα", "paradigm": ["λείπω", "λείπεις", "λείπει", "λείπουμε", "λείπετε", "λείπουν", "θα λείψω", "θα λείψεις", "θα λείψει", "θα λείψουμε", "θα λείψετε", "θα λείψουν", "έλειψα", "έλειψες", "έλειψε", "λείψαμε", "λείψατε", "έλειψαν", "έλειπα", "έλειπες", "έλειπε", "λείπαμε", "λείπατε", "έλειπαν", "λείπε", "λείπετε", "λείψε", "λείψτε"]}
{"verb": "λειτουργώ", "eng": "work", "futurum": "θα λειτουργήσω", "aorist": "λειτούργησα", "paradigm": ["λειτουργώ", "λειτουργείς", "λειτουργεί", "λειτουργούμε", "λειτουργείτε", "λειτουργούν", "θα λειτουργήσω", "θα λειτουργήσεις", "θα λειτουργήσει", "θα λειτουργήσουμε", "θα λειτουργήσετε", "θα λειτουργήσουν", "λειτούργησα", "λειτούργησες", "λειτούργησε", "λειτουργήσαμε", "λειτουργήσατε", "λειτούργησα", "λειτουργούσα", "λειτουργούσες", "λειτουργούσε", "λειτουργούσαμε", "λειτουργούσατε", "λειτουργούσαν", "λειτούργσου", "λειτουργήστε", "να λειτουργείς", "λειτουργείτε"]}
{"verb": "λειχουδεύομαι", "eng": "do", "futurum": "θα λειχουδευτώ", "aorist": "λειχουδεύτηκα", "paradigm": ["λειχουδεύομαι", "λειχουδεύεσαι", "λειχουδεύεται", "λειχουδευόμαστε", "λειχουδεύεστε", "λειχουδεύονται", "θα λειχουδευτώ", "θα λειχουδευτείς", "θα λειχουδευτεί", "θα λειχουδευτούμε", "θα λειχουδευτείτε", "θα λειχουδευτούν", "λειχουδεύτηκα", "λειχουδεύτηκες", "λειχουδεύτηκε", "λειχουδευτήκαμε", "λειχουδευτήκατε", "λειχουδεύτηκαν", "λειχουδευόμουν", "λειχουδευόσουν", "λειχουδευόταν", "λειχουδευόμαστε", "λειχουδευόσαστε", "λειχουδεύονταν", "λειχουδεύου", "λειχουδεύεστε", "λειχουδεύσου", "λειχουδευτείτε"]}
{"verb": "λειώνω", "eng": "do", "futurum": "θα λειώσω", "aorist": "έλειωσα", "paradigm": ["λειώνω", "λειώνεις", "λειώνει", "λειώνουμε", "λειώνετε", "λειώνουν", "θα λειώσω", "θα λειώσεις", "θα λειώσει", "θα λειώσουμε", "θα λειώσετε", "θα λειώσουν", "έλειωσα", "έλειωσες", "έλειωσε", "λειώσαμε", "λειώσατε", "έλειωσαν", "έλειωνα", "έλειωνες", "έλειωνε", "λειώναμε", "λειώνατε", "έλειωναν", "λειώνε", "λειώνετε", "λειώσε", "λειώστε"]}
{"verb": "λεκιάζω", "eng": "stain", "futurum": "θα λεκιάσω", "aorist": "λέκιασα", "paradigm": ["λεκιάζω", "λεκιάζεις", "λεκιάζει", "λεκιάζουμε", "λεκιάζετε", "λεκιάζουν", "θα λεκιάσω", "θα λεκιάσεις", "θα λεκιάσει", "θα λεκιάσουμε", "θα λεκιάσετε", "θα λεκιάσουν", "λέκιασα", "λέκιασες", "λέκιασε", "λεκιάσαμε", "λεκιάσατε", "λέκιασαν", "λέκιαζα", "λέκιαζες", "λέκιαζε", "λεκιάζαμε", "λεκιάζατε", "λέκιαζαν", "λέκιαζε", "λεκιάζετε", "λέκιασε", "λεκιάστε"]}
{"verb": "λεπταίνω", "eng": "stain", "futurum": "θα λεπτύνω", "aorist": "λέπτυνα", "paradigm": ["λεπταίνω", "λεπταίνεις", "λεπταίνει", "λεπταίνουμε", "λεπταίνετε", "λεπταίνουν", "θα λεπτύνω", "θα λεπτύνεις", "θα λεπτύνει", "θα λεπτύνουμε", "θα λεπτύνετε", "θα λεπτύνουν", "λέπτυνα", "λέπτυνες", "λέπτυνε", "λεπτύναμε", "λεπτύνατε", "λέπτυναν", "λέπταινα", "λέπταινες", "λέπταινε", "λεπταίναμε", "λεπταίνατε", "λέπταιναν", "λέπταινε", "λεπταίνετε", "λέπτυνε", "λεπτύνετε"]}
{"verb": "λερώνω", "eng": "oil", "futurum": "θα λερώσω", "aorist": "λέρωσα", "paradigm": ["λερώνω", "λερώνεις", "λερώνει", "λερώνουμε", "λερώνετε", "λερώνουνε", "θα λερώσω", "θα λερώσεις", "θα λερώσει", "θα λερώσουμε", "θα λερώσετε", "θα λερώσουνε", "λέρωσα", "λέρωσες", "λέρωσε", "λερώσαμε", "λερώσατε", "λέρωσαν", "λέρωνα", "λέρωνες", "λέρωνε", "λερώναμε", "λερώνατε", "λέρωναν", "λέρωνε", "λερώνετε", "λέρωσε", "λερώστε"]}
{"verb": "λεσβιάζω", "eng": "stain", "futurum": "θα λεσβιάσω", "aorist": "λεσβίασα", "paradigm": ["λεσβιάζω", "λεσβιάζεις", "λεσβιάζει", "λεσβιάζουμε", "λεσβιάζετε", "λεσβιάζουν", "θα λεσβιάσω", "θα λεσβιάσεις", "θα λεσβιάσει", "θα λεσβιάσουμε", "θα λεσβιάσετε", "θα λεσβιάσουν", "λεσβίασα", "λεσβίασες", "λεσβίασε", "λεσβιάσαμε", "λεσβιάσατε", "λεσβίασαν", "λεσβίαζα", "λεσβίαζες", "λεσβίαζε", "λεσβιάζαμε", "λεσβιάζατε", "λεσβίαζαν", "λεσβίαζε", "λεσβιάζετε", "λεσβίασε", "λεσβιάστε"]}
{"verb": "λευκάζω", "eng": "stain", "futurum": "θα λευκάσω", "aorist": "λεύκασα", "paradigm": ["λευκάζω", "λευκάζεις", "λευκάζει", "λευκάζουμε", "λευκάζετε", "λευκάζουν", "θα λευκάσω", "θα λευκάσεις", "θα λευκάσει", "θα λευκάσουμε", "θα λευκάσετε", "θα λευκάσουν", "λεύκασα", "λεύκασες", "λεύκασε", "λευκάσαμε", "λευκάσατε", "λεύκασαν", "λεύκαζα", "λεύκαζες", "λεύκαζε", "λευκάζαμε", "λευκάζατε", "λεύκαζαν", "λεύκαζε", "λευκάζετε", "λεύκασε", "λευκάστε"]}
{"verb": "λευκαίνω", "eng": "whiten", "futurum": "θα λευκάνω", "aorist": "λεύκανα", "paradigm": ["λευκαίνω", "λευκαίνεις", "λευκαίνει", "λευκαίνουμε", "λευκαίνετε", "λευκαίνουν", "θα λευκάνω", "θα λευκάνεις", "θα λευκάνει", "θα λευκάνουμε", "θα λευκάνετε", "θα λευκάνουν", "λεύκανα", "λεύκανες", "λεύκανε", "λευκάναμε", "λευκάνατε", "λεύκαναν", "λεύκαινα", "λεύκαινες", "λεύκαινε", "λευκαίναμε", "λευκαίνατε", "λεύκαιναν", "λεύκαινε", "λευκαίνετε", "λεύκανε", "λευκάνετε"]}
{"verb": "λευτερώνω", "eng": "oil", "futurum": "θα λευτερώσω", "aorist": "λευτέρωσα", "paradigm": ["λευτερώνω", "λευτερώνεις", "λευτερώνει", "λευτερώνουμε", "λευτερώνετε", "λευτερώνουνε", "θα λευτερώσω", "θα λευτερώσεις", "θα λευτερώσει", "θα λευτερώσουμε", "θα λευτερώσετε", "θα λευτερώσουνε", "λευτέρωσα", "λευτέρωσες", "λευτέρωσε", "λευτερώσαμε", "λευτερώσατε", "λευτέρωσαν", "λευτέρωνα", "λευτέρωνες", "λευτέρωνε", "λευτερώναμε", "λευτερώνατε", "λευτέρωναν", "λευτέρωνε", "λευτερώνετε", "λευτέρωσε", "λευτερώστε"]}
{"verb": "λέω", "eng": "do", "futurum": "θα πω", "aorist": "είπα", "paradigm": ["λέω", "λες", "λέει", "λέμε", "λέτε", "λένε", "θα πω", "θα πεις", "θα πει", "θα πούμε", "θα πείτε", "θα πουν", "είπα", "είπες", "είπε", "είπαμε", "είπατε", "είπαν", "έλεγα", "έλεγες", "έλεγε", "λέγαμε", "λέγατε", "έλεγαν", "λέγε", "λέγετε", "πες", "πείτε"]}
{"verb": "λέω", "eng": "say", "futurum": "θα πω", "aorist": "είπα", "paradigm": ["λέω", "λες", "λέει", "λέμε", "λέτε", "λένε", "θα πω", "θα πεις", "θα πει", "θα πούμε", "θα πείτε", "θα πουν", "είπα", "είπες", "είπε", "είπαμε", "είπατε", "είπαν", "έλεγα", "έλεγες", "έλεγε", "λέγαμε", "λέγατε", "έλεγαν", "λέγε", "λέγετε", "πες", "πείτε"]}
{"verb": "λήγω", "eng": "terminate", "futurum": "θα λήξω", "aorist": "έληξα", "paradigm": ["λήγω", "λήγεις", "λήγει", "λήγουμε", "λήγετε", "λήγουν", "θα λήξω", "θα λήξεις", "θα λήξει", "θα λήξουμε", "θα λήξετε", "θα λήξουν", "έληξα", "έληξες", "έληξε", "λήξαμε", "λήξατε", "έληξαν", "έληγα", "έληγες", "έληγε", "λήγαμε", "λήγατε", "έληγαν", "λήγε", "λήγετε", "λήξε", "λήξτε"]}
{"verb": "λημεριάζω", "eng": "whiten", "futurum": "θα λημεριάσω", "aorist": "λημέριασα", "paradigm": ["λημεριάζω", "λημεριάζεις", "λημεριάζει", "λημεριάζουμε", "λημεριάζετε", "λημεριάζουν", "θα λημεριάσω", "θα λημεριάσεις", "θα λημεριάσει", "θα λημεριάσουμε", "θα λημεριάσετε", "θα λημεριάσουν", "λημέριασα", "λημέριασες", "λημέριασε", "λημεριάσαμε", "λημεριάσατε", "λημέριασαν", "λημέριαζα", "λημέριαζες", "λημέριαζε", "λημεριάζαμε", "λημεριάζατε", "λημέριαζαν", "λημέριαζε", "λημεριάζετε", "λημέριασε", "λημεριάστε"]}
{"verb": "λημματογραφώ", "eng": "whiten", "futurum": "θα λημματογραφήσω", "aorist": "λημματογράφησα", "paradigm": ["λημματογραφώ", "λημματογραφείς", "λημματογραφεί", "λημματογραφούμε", "λημματογραφείτε", "λημματογραφούν", "θα λημματογραφήσω", "θα λημματογραφήσεις", "θα λημματογραφήσει", "θα λημματογραφήσουμε", "θα λημματογραφήσετε", "θα λημματογραφήσουν", "λημματογράφησα", "λημματογράφησες", "λημματογράφησε", "λημματογραφήσαμε", "λημματογραφήσατε", "λημματογράφησαν", "λημματογραφούσα", "λημματογραφούσες", "λημματογραφούσε", "λημματογραφούσαμε", "λημματογραφούσατε", "λημματογραφούσαν", "λημματογράφει", "λημματογραφείτε", "λημματογράφησε", "λημματογραφήστε"]}
{"verb": "λησμονώ", "eng": "whiten", "futurum": "θα λησμονήσω", "aorist": "λησμόνησα", "paradigm": ["λησμονώ", "λησμονείς", "λησμονεί", "λησμονούμε", "λησμονείτε", "λησμονούν", "θα λησμονήσω", "θα λησμονήσεις", "θα λησμονήσει", "θα λησμονήσουμε", "θα λησμονήσετε", "θα λησμονήσουν", "λησμόνησα", "λησμόνησες", "λησμόνησε", "λησμονήσαμε", "λησμονήσατε", "λησμόνησαν", "λησμονούσα", "λησμονούσες", "λησμονούσε", "λησμονούσαμε", "λησμονούσατε", "λησμονούσαν", "λησμόνει", "λησμονείτε", "λησμόνησε", "λησμονήστε"]}
{"verb": "ληστεύω", "eng": "rob", "futurum": "θα ληστεύσω", "aorist": "λήστευσα", "paradigm": ["ληστεύω", "ληστεύεις", "ληστεύει", "ληστεύουμε", "ληστεύετε", "ληστεύουν", "θα ληστεύσω", "θα ληστεύσεις", "θα ληστεύσει", "θα ληστεύσουμε", "θα ληστεύσετε", "θα ληστεύσουν", "λήστευσα", "λήστευσες", "λήστευσε", "ληστεύσαμε", "ληστεύσατε", "λήστευσα", "λήστευόμουν", "λήστευόσουν", "λήστευόταν", "λήστευόμαστε", "λήστευόσαστε", "λόνταν", "ληστέσου", "ληστεύστε", "να ληστεύεις", "ληστεύετε"]}
{"verb": "λιανίζομαι", "eng": "whiten", "futurum": "θα λιανιστώ", "aorist": "λιανίστηκα", "paradigm": ["λιανίζομαι", "λιανίζεσαι", "λιανίζεται", "λιανιζόμαστε", "λιανίζεστε", "λιανίζονται", "θα λιανιστώ", "θα λιανιστείς", "θα λιανιστεί", "θα λιανιστούμε", "θα λιανιστείτε", "θα λιανιστούν", "λιανίστηκα", "λιανίστηκες", "λιανίστηκε", "λιανιστήκαμε", "λιανιστήκατε", "λιανίστηκαν", "λιανιζόμουν", "λιανιζόσουν", "λιανιζόταν", "λιανιζόμαστε", "λιανιζόσαστε", "λιανίζονταν", "λιανίζου", "λιανίζεστε", "λιανίσου", "λιανιστείτε"]}
{"verb": "λιανίζω", "eng": "hash", "futurum": "θα λιανίσω", "aorist": "λιάνισα", "paradigm": ["λιανίζω", "λιανίζεις", "λιανίζει", "λιανίζουμε", "λιανίζετε", "λιανίζουν", "θα λιανίσω", "θα λιανίσεις", "θα λιανίσει", "θα λιανίσουμε", "θα λιανίσετε", "θα λιανίσουν", "λιάνισα", "λιάνισες", "λιάνισε", "λιανίσαμε", "λιανίσατε", "λιάνισαν", "λιάνιζα", "λιάνιζες", "λιάνιζε", "λιανίζαμε", "λιανίζατε", "λιάνιζαν", "λιάνιζε", "λιανίζετε", "λιάνισε", "λιανίστε"]}
{"verb": "λιανοκόβω", "eng": "hash", "futurum": "θα λιανοκόψω", "aorist": "λιανοέκοψα", "paradigm": ["λιανοκόβω", "λιανοκόβεις", "λιανοκόβει", "λιανοκόβουμε", "λιανοκόβετε", "λιανοκόβουν", "θα λιανοκόψω", "θα λιανοκόψεις", "θα λιανοκόψει", "θα λιανοκόψουμε", "θα λιανοκόψετε", "θα λιανοκόψουν", "λιανοέκοψα", "λιανοέκοψες", "λιανοέκοψε", "λιανοκόψαμε", "λιανοκόψατε", "λιανοέκοψαν", "λιανοέκοβα", "λιανοέκοβες", "λιανοέκοβε", "λιανοκόβαμε", "λιανοκόβατε", "λιανοέκοβαν", "λιανόκοβε", "λιανοκόβετε", "λιανόκοψε", "λιανοκόψτε"]}
{"verb": "λιβανίζω", "eng": "hash", "futurum": "θα λιβανίσω", "aorist": "λιβάνισα", "paradigm": ["λιβανίζω", "λιβανίζεις", "λιβανίζει", "λιβανίζουμε", "λιβανίζετε", "λιβανίζουν", "θα λιβανίσω", "θα λιβανίσεις", "θα λιβανίσει", "θα λιβανίσουμε", "θα λιβανίσετε", "θα λιβανίσουν", "λιβάνισα", "λιβάνισες", "λιβάνισε", "λιβανίσαμε", "λιβανίσατε", "λιβάνισαν", "λιβάνιζα", "λιβάνιζες", "λιβάνιζε", "λιβανίζαμε", "λιβανίζατε", "λιβάνιζαν", "λιβάνιζε", "λιβανίζετε", "λιβάνισε", "λιβανίστε"]}
{"verb": "λιγδιάζω", "eng": "hash", "futurum": "θα λιγδιάσω", "aorist": "λίγδιασα", "paradigm": ["λιγδιάζω", "λιγδιάζεις", "λιγδιάζει", "λιγδιάζουμε", "λιγδιάζετε", "λιγδιάζουν", "θα λιγδιάσω", "θα λιγδιάσεις", "θα λιγδιάσει", "θα λιγδιάσουμε", "θα λιγδιάσετε", "θα λιγδιάσουν", "λίγδιασα", "λίγδιασες", "λίγδιασε", "λιγδιάσαμε", "λιγδιάσατε", "λίγδιασαν", "λίγδιαζα", "λίγδιαζες", "λίγδιαζε", "λιγδιάζαμε", "λιγδιάζατε", "λίγδιαζαν", "λίγδιαζε", "λιγδιάζετε", "λίγδιασε", "λιγδιάστε"]}
{"verb": "λιγδώνω", "eng": "oil", "futurum": "θα λιγδώσω", "aorist": "λίγδωσα", "paradigm": ["λιγδώνω", "λιγδώνεις", "λιγδώνει", "λιγδώνουμε", "λιγδώνετε", "λιγδώνουνε", "θα λιγδώσω", "θα λιγδώσεις", "θα λιγδώσει", "θα λιγδώσουμε", "θα λιγδώσετε", "θα λιγδώσουνε", "λίγδωσα", "λίγδωσες", "λίγδωσε", "λιγδώσαμε", "λιγδώσατε", "λίγδωσαν", "λίγδωνα", "λίγδωνες", "λίγδωνε", "λιγδώναμε", "λιγδώνατε", "λίγδωναν", "λίγδωνε", "λιγδώνετε", "λίγδωσε", "λιγδώστε"]}
{"verb": "λιγοστεύω", "eng": "reduce", "futurum": "θα λιγοστέψω", "aorist": "λιγόστεψα", "paradigm": ["λιγοστεύω", "λιγοστεύεις", "λιγοστεύει", "λιγοστεύουμε", "λιγοστεύετε", "λιγοστεύουν", "θα λιγοστέψω", "θα λιγοστέψεις", "θα λιγοστέψει", "θα λιγοστέψουμε", "θα λιγοστέψετε", "θα λιγοστέψουν", "λιγόστεψα", "λιγόστεψες", "λιγόστεψε", "λιγοστέψαμε", "λιγοστέψατε", "λιγόστεψαν", "λιγόστευα", "λιγόστευες", "λιγόστευε", "λιγοστεύαμε", "λιγοστεύατε", "λιγόστευαν", "λιγόστευε", "λιγοστεύετε", "λιγόστεψε", "λιγοστέψτε"]}
{"verb": "λιγοψυχώ", "eng": "hash", "futurum": "θα λιγοψυχήσω", "aorist": "λιγοψύχησα", "paradigm": ["λιγοψυχώ", "λιγοψυχείς", "λιγοψυχεί", "λιγοψυχούμε", "λιγοψυχείτε", "λιγοψυχούν", "θα λιγοψυχήσω", "θα λιγοψυχήσεις", "θα λιγοψυχήσει", "θα λιγοψυχήσουμε", "θα λιγοψυχήσετε", "θα λιγοψυχήσουν", "λιγοψύχησα", "λιγοψύχησες", "λιγοψύχησε", "λιγοψυχήσαμε", "λιγοψυχήσατε", "λιγοψύχησαν", "λιγοψυχούσα", "λιγοψυχούσες", "λιγοψυχούσε", "λιγοψυχούσαμε", "λιγοψυχούσατε", "λιγοψυχούσαν", "λιγοψύχει", "λιγοψυχείτε", "λιγοψύχησε", "λιγοψυχήστε"]}
{"verb": "λιγώνομαι", "eng": "hash", "futurum": "θα λιγωθώ", "aorist": "λιγώθηκα", "paradigm": ["λιγώνομαι", "λιγώνεσαι", "λιγώνεται", "λιγωνόμαστε", "λιγώνεστε", "λιγώνονται", "θα λιγωθώ", "θα λιγωθείς", "θα λιγωθεί", "θα λιγωθούμε", "θα λιγωθείτε", "θα λιγωθούν", "λιγώθηκα", "λιγώθηκες", "λιγώθηκε", "λιγωθήκαμε", "λιγωθήκατε", "λιγώθηκαν", "λιγωνόμουν", "λιγωνόσουν", "λιγωνόταν", "λιγωνόμαστε", "λιγωνόσαστε", "λιγώνονταν", "λιγώνου", "λιγώνεστε", "λιγώσου", "λιγωθείτε"]}
{"verb": "λιγώνω", "eng": "hash", "futurum": "θα λιγώσω", "aorist": "λίγωσα", "paradigm": ["λιγώνω", "λιγώνεις", "λιγώνει", "λιγώνουμε", "λιγώνετε", "λιγώνουν", "θα λιγώσω", "θα λιγώσεις", "θα λιγώσει", "θα λιγώσουμε", "θα λιγώσετε", "θα λιγώσουν", "λίγωσα", "λίγωσες", "λίγωσε", "λιγώσαμε", "λιγώσατε", "λίγωσαν", "λίγωνα", "λίγωνες", "λίγωνε", "λιγώναμε", "λιγώνατε", "λίγωναν", "λίγωνε", "λιγώνετε", "λίγωσε", "λιγώστε"]}
{"verb": "λιθοβολώ", "eng": "pelt", "futurum": "θα λιθοβολήσω", "aorist": "λιθοβόλησα", "paradigm": ["λιθοβολώ", "λιθοβολείς", "λιθοβολεί", "λιθοβολούμε", "λιθοβολείτε", "λιθοβολούν", "θα λιθοβολήσω", "θα λιθοβολήσεις", "θα λιθοβολήσει", "θα λιθοβολήσουμε", "θα λιθοβολήσετε", "θα λιθοβολήσουν", "λιθοβόλησα", "λιθοβόλησες", "λιθοβόλησε", "λιθοβολήσαμε", "λιθοβολήσατε", "λιθοβόλησα", "λιθοβολούσα", "λιθοβολούσες", "λιθοβολούσε", "λιθοβολούσαμε", "λιθοβολούσατε", "λιθοβολούσαν", "λιθοβόλσου", "λιθοβολήστε", "να λιθοβολείς", "λιθοβολείτε"]}
{"verb": "λιθολογώ", "eng": "hash", "futurum": "θα λιθολογήσω", "aorist": "λιθολόγησα", "paradigm": ["λιθολογώ", "λιθολογείς", "λιθολογεί", "λιθολογούμε", "λιθολογείτε", "λιθολογούν", "θα λιθολογήσω", "θα λιθολογήσεις", "θα λιθολογήσει", "θα λιθολογήσουμε", "θα λιθολογήσετε", "θα λιθολογήσουν", "λιθολόγησα", "λιθολόγησες", "λιθολόγησε", "λιθολογήσαμε", "λιθολογήσατε", "λιθολόγησαν", "λιθολογούσα", "λιθολογούσες", "λιθολογούσε", "λιθολογούσαμε", "λιθολογούσατε", "λιθολογούσαν", "λιθολόγει", "λιθολογείτε", "λιθολόγησε", "λιθολογήστε"]}
{"verb": "λιθοστρώνω", "eng": "pave", "futurum": "θα λιθοστρώσω", "aorist": "λιθόστρωσα", "paradigm": ["λιθοστρώνω", "λιθοστρώνεις", "λιθοστρώνει", "λιθοστρώνουμε", "λιθοστρώνετε", "λιθοστρώνουνε", "θα λιθοστρώσω", "θα λιθοστρώσεις", "θα λιθοστρώσει", "θα λιθοστρώσουμε", "θα λιθοστρώσετε", "θα λιθοστρώσουνε", "λιθόστρωσα", "λιθόστρωσες", "λιθόστρωσε", "λιθοστρώσαμε", "λιθοστρώσατε", "λιθόστρωσαν", "λιθόστρωνα", "λιθόστρωνες", "λιθόστρωνε", "λιθοστρώναμε", "λιθοστρώνατε", "λιθόστρωναν", "λιθόστρωνε", "λιθοστρώνετε", "λιθόστρωσε", "λιθοστρώστε"]}
{"verb": "λικνίζω", "eng": "rock", "futurum": "θα λικνίσω", "aorist": "λίκνισα", "paradigm": ["λικνίζω", "λικνίζεις", "λικνίζει", "λικνίζουμε", "λικνίζετε", "λικνίζουν", "θα λικνίσω", "θα λικνίσεις", "θα λικνίσει", "θα λικνίσουμε", "θα λικνίσετε", "θα λικνίσουν", "λίκνισα", "λίκνισες", "λίκνισε", "λικνίσαμε", "λικνίσατε", "λίκνισαν", "λίκνιζα", "λίκνιζες", "λίκνιζε", "λικνίζαμε", "λικνίζατε", "λίκνιζαν", "λίκνιζε", "λικνίζετε", "λίκνισε", "λικνίστε"]}
{"verb": "λιμάρω", "eng": "file", "futurum": "θα λιμάρω", "aorist": "λίμαρα", "paradigm": ["λιμάρω", "λιμάρεις", "λιμάρει", "λιμάρουμε", "λιμάρετε", "λιμάρουν", "θα λιμάρω", "θα λιμάρεις", "θα λιμάρει", "θα λιμάρουμε", "θα λιμάρετε", "θα λιμάρουν", "λίμαρα", "λίμαρες", "λίμαρε", "λιμάραμε", "λιμάρατε", "λίμαραν", "λίμαρα", "λίμαρες", "λίμαρε", "λιμάραμε", "λιμάρατε", "λίμαραν", "λίμαρε", "λιμάρετε", "λίμαρε", "λιμάρτε"]}
{"verb": "λιμνάζω", "eng": "file", "futurum": "θα λιμνάσω", "aorist": "λίμνασα", "paradigm": ["λιμνάζω", "λιμνάζεις", "λιμνάζει", "λιμνάζουμε", "λιμνάζετε", "λιμνάζουν", "θα λιμνάσω", "θα λιμνάσεις", "θα λιμνάσει", "θα λιμνάσουμε", "θα λιμνάσετε", "θα λιμνάσουν", "λίμνασα", "λίμνασες", "λίμνασε", "λιμνάσαμε", "λιμνάσατε", "λίμνασαν", "λίμναζα", "λίμναζες", "λίμναζε", "λιμνάζαμε", "λιμνάζατε", "λίμναζαν", "λίμναζε", "λιμνάζετε", "λίμνασε", "λιμνάστε"]}
{"verb": "λιμοκτονώ", "eng": "starve", "futurum": "θα λιμοκτονήσω", "aorist": "λιμοκτόνησα", "paradigm": ["λιμοκτονώ", "λιμοκτονείς", "λιμοκτονεί", "λιμοκτονούμε", "λιμοκτονείτε", "λιμοκτονούν", "θα λιμοκτονήσω", "θα λιμοκτονήσεις", "θα λιμοκτονήσει", "θα λιμοκτονήσουμε", "θα λιμοκτονήσετε", "θα λιμοκτονήσουν", "λιμοκτόνησα", "λιμοκτόνησες", "λιμοκτόνησε", "λιμοκτονήσαμε", "λιμοκτονήσατε", "λιμοκτόνησα", "λιμοκτονούσα", "λιμοκτονούσες", "λιμοκτονούσε", "λιμοκτονούσαμε", "λιμοκτονούσατε", "λιμοκτονούσαν", "λιμοκτόνσου", "λιμοκτονήστε", "να λιμοκτονείς", "λιμοκτονείτε"]}
{"verb": "λιπαίνω", "eng": "lubricate", "futurum": "θα λιπάνω", "aorist": "λίπανα", "paradigm": ["λιπαίνω", "λιπαίνεις", "λιπαίνει", "λιπαίνουμε", "λιπαίνετε", "λιπαίνουν", "θα λιπάνω", "θα λιπάνεις", "θα λιπάνει", "θα λιπάνουμε", "θα λιπάνετε", "θα λιπάνουν", "λίπανα", "λίπανες", "λίπανε", "λιπάναμε", "λιπάνατε", "λίπαναν", "λίπαινα", "λίπαινες", "λίπαινε", "λιπαίναμε", "λιπαίνατε", "λίπαιναν", "λίπαινε", "λιπαίνετε", "λίπανε", "λιπάνετε"]}
{"verb": "λιποθυμώ", "eng": "do", "futurum": "θα λιποθυμήσω", "aorist": "λιποθύμησα", "paradigm": ["λιποθυμώ", "λιποθυμάς", "λιποθυμά", "λιποθυμούμε", "λιποθυμάτε", "λιποθυμούν", "θα λιποθυμήσω", "θα λιποθυμήσεις", "θα λιποθυμήσει", "θα λιποθυμήσουμε", "θα λιποθυμήσετε", "θα λιποθυμήσουν", "λιποθύμησα", "λιποθύμησες", "λιποθύμησε", "λιποθυμήσαμε", "λιποθυμήσατε", "λιποθύμησαν", "λιποθυμούσα", "λιποθυμούσες", "λιποθυμούσε", "λιποθυμούσαμε", "λιποθυμούσατε", "λιποθυμούσαν", "λιποθύμα", "λιποθυμάτε", "λιποθύμησε", "λιποθυμήστε"]}
{"verb": "λιποθυμώ", "eng": "faint", "futurum": "θα λιποθυμήσω", "aorist": "λιποθύμησα", "paradigm": ["λιποθυμώ", "λιποθυμάς", "λιποθυμά", "λιποθυμούμε", "λιποθυμάτε", "λιποθυμούν", "θα λιποθυμήσω", "θα λιποθυμήσεις", "θα λιποθυμήσει", "θα λιποθυμήσουμε", "θα λιποθυμήσετε", "θα λιποθυμήσουν", "λιποθύμησα", "λιποθύμησες", "λιποθύμησε", "λιποθυμήσαμε", "λιποθυμήσατε", "λιποθύμησαν", "λιποθυμούσα", "λιποθυμούσες", "λιποθυμούσε", "λιποθυμούσαμε", "λιποθυμούσατε", "λιποθυμούσαν", "λιποθύμα", "λιποθυμάτε", "λιποθύμησε", "λιποθυμήστε"]}
{"verb": "λιποψυχώ", "eng": "lubricate", "futurum": "θα λιποψυχήσω", "aorist": "λιποψύχησα", "paradigm": ["λιποψυχώ", "λιποψυχείς", "λιποψυχεί", "λιποψυχούμε", "λιποψυχείτε", "λιποψυχούν", "θα λιποψυχήσω", "θα λιποψυχήσεις", "θα λιποψυχήσει", "θα λιποψυχήσουμε", "θα λιποψυχήσετε", "θα λιποψυχήσουν", "λιποψύχησα", "λιποψύχησες", "λιποψύχησε", "λιποψυχήσαμε", "λιποψυχήσατε", "λιποψύχησαν", "λιποψυχούσα", "λιποψυχούσες", "λιποψυχούσε", "λιποψυχούσαμε", "λιποψυχούσατε", "λιποψυχούσαν", "λιποψύχει", "λιποψυχείτε", "λιποψύχησε", "λιποψυχήστε"]}
{"verb": "λιχνίζομαι", "eng": "lubricate", "futurum": "θα λιχνιστώ", "aorist": "λιχνίστηκα", "paradigm": ["λιχνίζομαι", "λιχνίζεσαι", "λιχνίζεται", "λιχνιζόμαστε", "λιχνίζεστε", "λιχνίζονται", "θα λιχνιστώ", "θα λιχνιστείς", "θα λιχνιστεί", "θα λιχνιστούμε", "θα λιχνιστείτε", "θα λιχνιστούν", "λιχνίστηκα", "λιχνίστηκες", "λιχνίστηκε", "λιχνιστήκαμε", "λιχνιστήκατε", "λιχνίστηκαν", "λιχνιζόμουν", "λιχνιζόσουν", "λιχνιζόταν", "λιχνιζόμαστε", "λιχνιζόσαστε", "λιχνίζονταν", "λιχνίζου", "λιχνίζεστε", "λιχνίσου", "λιχνιστείτε"]}
{"verb": "λιχνίζω", "eng": "winnow", "futurum": "θα λιχνίσω", "aorist": "λίχνισα", "paradigm": ["λιχνίζω", "λιχνίζεις", "λιχνίζει", "λιχνίζουμε", "λιχνίζετε", "λιχνίζουν", "θα λιχνίσω", "θα λιχνίσεις", "θα λιχνίσει", "θα λιχνίσουμε", "θα λιχνίσετε", "θα λιχνίσουν", "λίχνισα", "λίχνισες", "λίχνισε", "λιχνίσαμε", "λιχνίσατε", "λίχνισαν", "λίχνιζα", "λίχνιζες", "λίχνιζε", "λιχνίζαμε", "λιχνίζατε", "λίχνιζαν", "λίχνιζε", "λιχνίζετε", "λίχνισε", "λιχνίστε"]}
{"verb": "λιχουδεύομαι", "eng": "winnow", "futurum": "θα λιχουδευτώ", "aorist": "λιχουδεύτηκα", "paradigm": ["λιχουδεύομαι", "λιχουδεύεσαι", "λιχουδεύεται", "λιχουδευόμαστε", "λιχουδεύεστε", "λιχουδεύονται", "θα λιχουδευτώ", "θα λιχουδευτείς", "θα λιχουδευτεί", "θα λιχουδευτούμε", "θα λιχουδευτείτε", "θα λιχουδευτούν", "λιχουδεύτηκα", "λιχουδεύτηκες", "λιχουδεύτηκε", "λιχουδευτήκαμε", "λιχουδευτήκατε", "λιχουδεύτηκαν", "λιχουδευόμουν", "λιχουδευόσουν", "λιχουδευόταν", "λιχουδευόμαστε", "λιχουδευόσαστε", "λιχουδεύονταν", "λιχουδεύου", "λιχουδεύεστε", "λιχουδεύσου", "λιχουδευτείτε"]}
{"verb": "λιώνω", "eng": "melt", "futurum": "θα λιώσω", "aorist": "έλιωσα", "paradigm": ["λιώνω", "λιώνεις", "λιώνει", "λιώνουμε", "λιώνετε", "λιώνουν", "θα λιώσω", "θα λιώσεις", "θα λιώσει", "θα λιώσουμε", "θα λιώσετε", "θα λιώσουν", "έλιωσα", "έλιωσες", "έλιωσε", "λιώσαμε", "λιώσατε", "έλιωσαν", "έλιωνα", "έλιωνες", "έλιωνε", "λιώναμε", "λιώνατε", "έλιωναν", "λιώνε", "λιώνετε", "λιώσε", "λιώστε"]}
{"verb": "λογαριάζομαι", "eng": "be calculated", "futurum": "θα λογαριαστώ", "aorist": "λογαριάστηκα", "paradigm": ["λογαριάζομαι", "λογαριάζεσαι", "λογαριάζεται", "λογαριαζόμαστε", "λογαριάζεστε", "λογαριάζονται", "θα λογαριαστώ", "θα λογαριαστείς", "θα λογαριαστεί", "θα λογαριαστούμε", "θα λογαριαστείτε", "θα λογαριαστούν", "λογαριάστηκα", "λογαριάστηκες", "λογαριάστηκε", "λογαριαστήκαμε", "λογαριαστήκατε", "λογαριάστηκαν", "λογαριαζόμουν", "λογαριαζόσουν", "λογαριαζόταν", "λογαριαζόμαστε", "λογαριαζόσαστε", "λογαριάζονταν", "λογαριάζου", "λογαριάζεστε", "λογαριάσου", "λογαριαστείτε"]}
{"verb": "λογαριάζω", "eng": "be calculated", "futurum": "θα λογαριάσω", "aorist": "λογάριασα", "paradigm": ["λογαριάζω", "λογαριάζεις", "λογαριάζει", "λογαριάζουμε", "λογαριάζετε", "λογαριάζουν", "θα λογαριάσω", "θα λογαριάσεις", "θα λογαριάσει", "θα λογαριάσουμε", "θα λογαριάσετε", "θα λογαριάσουν", "λογάριασα", "λογάριασες", "λογάριασε", "λογαριάσαμε", "λογαριάσατε", "λογάριασαν", "λογάριαζα", "λογάριαζες", "λογάριαζε", "λογαριάζαμε", "λογαριάζατε", "λογάριαζαν", "λογάριαζε", "λογαριάζετε", "λογάριασε", "λογαριάστε"]}
{"verb": "λογγώνω", "eng": "be calculated", "futurum": "θα λογγώσω", "aorist": "λόγγωσα", "paradigm": ["λογγώνω", "λογγώνεις", "λογγώνει", "λογγώνουμε", "λογγώνετε", "λογγώνουν", "θα λογγώσω", "θα λογγώσεις", "θα λογγώσει", "θα λογγώσουμε", "θα λογγώσετε", "θα λογγώσουν", "λόγγωσα", "λόγγωσες", "λόγγωσε", "λογγώσαμε", "λογγώσατε", "λόγγωσαν", "λόγγωνα", "λόγγωνες", "λόγγωνε", "λογγώναμε", "λογγώνατε", "λόγγωναν", "λόγγωνε", "λογγώνετε", "λόγγωσε", "λογγώστε"]}
{"verb": "λογιάζω", "eng": "be calculated", "futurum": "θα λογιάσω", "aorist": "λόγιασα", "paradigm": ["λογιάζω", "λογιάζεις", "λογιάζει", "λογιάζουμε", "λογιάζετε", "λογιάζουν", "θα λογιάσω", "θα λογιάσεις", "θα λογιάσει", "θα λογιάσουμε", "θα λογιάσετε", "θα λογιάσουν", "λόγιασα", "λόγιασες", "λόγιασε", "λογιάσαμε", "λογιάσατε", "λόγιασαν", "λόγιαζα", "λόγιαζες", "λόγιαζε", "λογιάζαμε", "λογιάζατε", "λόγιαζαν", "λόγιαζε", "λογιάζετε", "λόγιασε", "λογιάστε"]}
{"verb": "λογικεύομαι", "eng": "think", "futurum": "θα λογικευθώ", "aorist": "λογικεύθηκα", "paradigm": ["λογικεύομαι", "λογικεύεσαι", "λογικεύεται", "λογικευόμαστε", "λογικεύεστε", "λογικεύονται", "θα λογικευθώ", "θα λογικευθείς", "θα λογικευθεί", "θα λογικευθούμε", "θα λογικευθείτε", "θα λογικευθούν", "λογικεύθηκα", "λογικεύθηκες", "λογικεύθηκε", "λογικευθήκαμε", "λογικευθήκατε", "λογικεύθηκα", "λογικευόμουν", "λογικευόσουν", "λογικευόταν", "λογικευόμαστε", "λογικευόσαστε", "λογικεύονταν", "λογικεύσου", "λογικευθείτε", "να λογικεύεσαι", "λογικεύεστε"]}
{"verb": "λογοκρίνω", "eng": "be calculated", "futurum": "θα λογοκρίνω", "aorist": "λογόκρινα", "paradigm": ["λογοκρίνω", "λογοκρίνεις", "λογοκρίνει", "λογοκρίνουμε", "λογοκρίνετε", "λογοκρίνουν", "θα λογοκρίνω", "θα λογοκρίνεις", "θα λογοκρίνει", "θα λογοκρίνουμε", "θα λογοκρίνετε", "θα λογοκρίνουν", "λογόκρινα", "λογόκρινες", "λογόκρινε", "λογοκρίναμε", "λογοκρίνατε", "λογόκριναν", "λογόκρινα", "λογόκρινες", "λογόκρινε", "λογοκρίναμε", "λογοκρίνατε", "λογόκριναν", "λογόκρινε", "λογοκρίνετε", "λογόκρινε", "λογοκρίνετε"]}
{"verb": "λογχίζω", "eng": "be calculated", "futurum": "θα λογχίσω", "aorist": "λόγχισα", "paradigm": ["λογχίζω", "λογχίζεις", "λογχίζει", "λογχίζουμε", "λογχίζετε", "λογχίζουν", "θα λογχίσω", "θα λογχίσεις", "θα λογχίσει", "θα λογχίσουμε", "θα λογχίσετε", "θα λογχίσουν", "λόγχισα", "λόγχισες", "λόγχισε", "λογχίσαμε", "λογχίσατε", "λόγχισαν", "λόγχιζα", "λόγχιζες", "λόγχιζε", "λογχίζαμε", "λογχίζατε", "λόγχιζαν", "λόγχιζε", "λογχίζετε", "λόγχισε", "λογχίστε"]}
{"verb": "λοξοκοιτάζω", "eng": "squint", "futurum": "θα λοξοκοιτάξω", "aorist": "λοξοκοίταξα", "paradigm": ["λοξοκοιτάζω", "λοξοκοιτάζεις", "λοξοκοιτάζει", "λοξοκοιτάζουμε", "λοξοκοιτάζετε", "λοξοκοιτάζουν", "θα λοξοκοιτάξω", "θα λοξοκοιτάξεις", "θα λοξοκοιτάξει", "θα λοξοκοιτάξουμε", "θα λοξοκοιτάξετε", "θα λοξοκοιτάξουν", "λοξοκοίταξα", "λοξοκοίταξες", "λοξοκοίταξε", "λοξοκοιτάξαμε", "λοξοκοιτάξατε", "λοξοκοίταξαν", "λοξοκοίταζα", "λοξοκοίταζες", "λοξοκοίταζε", "λοξοκοιτάζαμε", "λοξοκοιτάζατε", "λοξοκοίταζαν", "λοξοκοίταζε", "λοξοκοιτάζετε", "λοξοκοίταξε", "λοξοκοιτάξτε"]}
{"verb": "λούζομαι", "eng": "bathe", "futurum": "θα λουστώ", "aorist": "λούστηκα", "paradigm": ["λούζομαι", "λούζεσαι", "λούζεται", "λουζόμαστε", "λούζεστε", "λούζονται", "θα λουστώ", "θα λουστείς", "θα λουστεί", "θα λουστούμε", "θα λουστείτε", "θα λουστούν", "λούστηκα", "λούστηκες", "λούστηκε", "λουστήκαμε", "λουστήκατε", "λούστηκα", "λουζόμουν", "λουζόσουν", "λουζόταν", "λουζόμαστε", "λουζόσαστε", "λούζονταν", "λούσου", "λουστείτε", "να λούζεσαι", "λούζεστε"]}
{"verb": "λούζω", "eng": "wash", "futurum": "θα λούσω", "aorist": "έλουσα", "paradigm": ["λούζω", "λούζεις", "λούζει", "λούζουμε", "λούζετε", "λούζουν", "θα λούσω", "θα λούσεις", "θα λούσει", "θα λούσουμε", "θα λούσετε", "θα λούσουν", "έλουσα", "έλουσες", "έλουσε", "λούσαμε", "λούσατε", "έλουσα", "έλουζόμουν", "έλουζόσουν", "έλουζόταν", "έλουζόμαστε", "έλουζόσαστε", "έλουζόνταν", "λόσου", "λούστε", "να λούζεις", "λούζετε"]}
{"verb": "λουλουδιάζω", "eng": "squint", "futurum": "θα λουλουδιάσω", "aorist": "λουλούδιασα", "paradigm": ["λουλουδιάζω", "λουλουδιάζεις", "λουλουδιάζει", "λουλουδιάζουμε", "λουλουδιάζετε", "λουλουδιάζουν", "θα λουλουδιάσω", "θα λουλουδιάσεις", "θα λουλουδιάσει", "θα λουλουδιάσουμε", "θα λουλουδιάσετε", "θα λουλουδιάσουν", "λουλούδιασα", "λουλούδιασες", "λουλούδιασε", "λουλουδιάσαμε", "λουλουδιάσατε", "λουλούδιασαν", "λουλούδιαζα", "λουλούδιαζες", "λουλούδιαζε", "λουλουδιάζαμε", "λουλουδιάζατε", "λουλούδιαζαν", "λουλούδιαζε", "λουλουδιάζετε", "λουλούδιασε", "λουλουδιάστε"]}
{"verb": "λουλουδίζω", "eng": "squint", "futurum": "θα λουλουδίσω", "aorist": "λουλούδισα", "paradigm": ["λουλουδίζω", "λουλουδίζεις", "λουλουδίζει", "λουλουδίζουμε", "λουλουδίζετε", "λουλουδίζουν", "θα λουλουδίσω", "θα λουλουδίσεις", "θα λουλουδίσει", "θα λουλουδίσουμε", "θα λουλουδίσετε", "θα λουλουδίσουν", "λουλούδισα", "λουλούδισες", "λουλούδισε", "λουλουδίσαμε", "λουλουδίσατε", "λουλούδισαν", "λουλούδιζα", "λουλούδιζες", "λουλούδιζε", "λουλουδίζαμε", "λουλουδίζατε", "λουλούδιζαν", "λουλούδιζε", "λουλουδίζετε", "λουλούδισε", "λουλουδίστε"]}
{"verb": "λουφάζω", "eng": "bask", "futurum": "θα λουφάξω", "aorist": "λούφαξα", "paradigm": ["λουφάζω", "λουφάζεις", "λουφάζει", "λουφάζουμε", "λουφάζετε", "λουφάζουν", "θα λουφάξω", "θα λουφάξεις", "θα λουφάξει", "θα λουφάξουμε", "θα λουφάξετε", "θα λουφάξουν", "λούφαξα", "λούφαξες", "λούφαξε", "λουφάξαμε", "λουφάξατε", "λούφαξαν", "λούφαζα", "λούφαζες", "λούφαζε", "λουφάζαμε", "λουφάζατε", "λούφαζαν", "λούφαζε", "λουφάζετε", "λούφαξε", "λουφάξτε"]}
{"verb": "λουφάρω", "eng": "skive", "futurum": "θα λουφάρω", "aorist": "λούφαρα", "paradigm": ["λουφάρω", "λουφάρεις", "λουφάρει", "λουφάρουμε", "λουφάρετε", "λουφάρουν", "θα λουφάρω", "θα λουφάρεις", "θα λουφάρει", "θα λουφάρουμε", "θα λουφάρετε", "θα λουφάρουν", "λούφαρα", "λούφαρες", "λούφαρε", "λουφάραμε", "λουφάρατε", "λούφαραν", "λούφαρα", "λούφαρες", "λούφαρε", "λουφάραμε", "λουφάρατε", "λούφαραν", "λούφαρε", "λουφάρετε", "λούφαρε", "λουφάρετε"]}
{"verb": "λούω", "eng": "bathe", "futurum": "θα λούσω", "aorist": "έλουσα", "paradigm": ["λούω", "λούεις", "λούει", "λούουμε", "λούετε", "λούουν", "θα λούσω", "θα λούσεις", "θα λούσει", "θα λούσουμε", "θα λούσετε", "θα λούσουν", "έλουσα", "έλουσες", "έλουσε", "λούσαμε", "λούσατε", "έλουσα", "έλουόμουν", "έλουόσουν", "έλουόταν", "έλουόμαστε", "έλουόσαστε", "έλούονταν", "λόσου", "λούστε", "να λούεις", "λούετε"]}
{"verb": "λυγίζω", "eng": "bend", "futurum": "θα λυγίσω", "aorist": "λύγισα", "paradigm": ["λυγίζω", "λυγίζεις", "λυγίζει", "λυγίζουμε", "λυγίζετε", "λυγίζουν", "θα λυγίσω", "θα λυγίσεις", "θα λυγίσει", "θα λυγίσουμε", "θα λυγίσετε", "θα λυγίσουν", "λύγισα", "λύγισες", "λύγισε", "λυγίσαμε", "λυγίσατε", "λύγισαν", "λύγιζα", "λύγιζες", "λύγιζε", "λυγίζαμε", "λυγίζατε", "λύγιζαν", "λύγιζε", "λυγίζετε", "λύγισε", "λυγίστε"]}
{"verb": "λύνομαι", "eng": "bask", "futurum": "θα λυθώ", "aorist": "λύθηκα", "paradigm": ["λύνομαι", "λύνεσαι", "λύνεται", "λυνόμαστε", "λύνεστε", "λύνονται", "θα λυθώ", "θα λυθείς", "θα λυθεί", "θα λυθούμε", "θα λυθείτε", "θα λυθούν", "λύθηκα", "λύθηκες", "λύθηκε", "λυθήκαμε", "λυθήκατε", "λύθηκαν", "λυνόμουν", "λυνόσουν", "λυνόταν", "λυνόμαστε", "λυνόσαστε", "λύνονταν", "λύνου", "λύνεστε", "λύσου", "λυθείτε"]}
{"verb": "λύνω", "eng": "untie", "futurum": "θα λύσω", "aorist": "έλυσα", "paradigm": ["λύνω", "λύνεις", "λύνει", "λύνουμε", "λύνετε", "λύνουν", "θα λύσω", "θα λύσεις", "θα λύσει", "θα λύσουμε", "θα λύσετε", "θα λύσουν", "έλυσα", "έλυσες", "έλυσε", "λύσαμε", "λύσατε", "έλυσαν", "έλυνα", "έλυνες", "έλυνε", "λύναμε", "λύνατε", "έλυναν", "λύνε", "λύνετε", "λύσε", "λύστε"]}
{"verb": "λυπάμαι", "eng": "be sorry for", "futurum": "θα λυπηθώ", "aorist": "λυπήθηκα", "paradigm": ["λυπάμαι", "λυπάσαι", "λυπάται", "λυπόμαστε", "λυπάστε", "λυπούνται", "θα λυπηθώ", "θα λυπηθείς", "θα λυπηθεί", "θα λυπηθούμε", "θα λυπηθείτε", "θα λυπηθούν", "λυπήθηκα", "λυπήθηκες", "λυπήθηκε", "λυπηθήκαμε", "λυπηθήκατε", "λυπήθηκαν", "λυπόμουν", "λυπόσουν", "λυπόταν", "λυπόμαστε", "λυπόσαστε", "λυπόνταν", "—", "λυπάστε", "λυπήσου", "λυπηθείτε"]}
{"verb": "λυπώ", "eng": "sadden", "futurum": "θα λυπήσω", "aorist": "λύπησα", "paradigm": ["λυπώ", "λυπείς", "λυπεί", "λυπούμε", "λυπείτε", "λυπούν", "θα λυπήσω", "θα λυπήσεις", "θα λυπήσει", "θα λυπήσουμε", "θα λυπήσετε", "θα λυπήσουν", "λύπησα", "λύπησες", "λύπησε", "λυπήσαμε", "λυπήσατε", "λύπησα", "λυπούσα", "λυπούσες", "λυπούσε", "λυπούσαμε", "λυπούσατε", "λυπούσαν", "λύπσου", "λυπήστε", "να λυπείς", "λυπείτε"]}
{"verb": "λυσσάζω", "eng": "bend", "futurum": "θα λυσσάξω", "aorist": "λύσσαξα", "paradigm": ["λυσσάζω", "λυσσάζεις", "λυσσάζει", "λυσσάζουμε", "λυσσάζετε", "λυσσάζουν", "θα λυσσάξω", "θα λυσσάξεις", "θα λυσσάξει", "θα λυσσάξουμε", "θα λυσσάξετε", "θα λυσσάξουν", "λύσσαξα", "λύσσαξες", "λύσσαξε", "λυσσάξαμε", "λυσσάξατε", "λύσσαξαν", "λύσσαζα", "λύσσαζες", "λύσσαζε", "λυσσάζαμε", "λυσσάζατε", "λύσσαζαν", "λύσσαζε", "λυσσάζετε", "λύσσαξε", "λυσσάξτε"]}
{"verb": "λυτρώνω", "eng": "redeems", "futurum": "θα λυτρώσω", "aorist": "λύτρωσα", "paradigm": ["λυτρώνω", "λυτρώνεις", "λυτρώνει", "λυτρώνουμε", "λυτρώνετε", "λυτρώνουνε", "θα λυτρώσω", "θα λυτρώσεις", "θα λυτρώσει", "θα λυτρώσουμε", "θα λυτρώσετε", "θα λυτρώσουνε", "λύτρωσα", "λύτρωσες", "λύτρωσε", "λυτρώσαμε", "λυτρώσατε", "λύτρωσαν", "λύτρωνα", "λύτρωνες", "λύτρωνε", "λυτρώναμε", "λυτρώνατε", "λύτρωναν", "λύτρωνε", "λυτρώνετε", "λύτρωσε", "λυτρώστε"]}
{"verb": "λύω", "eng": "solve", "futurum": "θα λύσω", "aorist": "έλυσα", "paradigm": ["λύω", "λύεις", "λύει", "λύουμε", "λύετε", "λύουν", "θα λύσω", "θα λύσεις", "θα λύσει", "θα λύσουμε", "θα λύσετε", "θα λύσουν", "έλυσα", "έλυσες", "έλυσε", "λύσαμε", "λύσατε", "έλυσα", "έλυόμουν", "έλυόσουν", "έλυόταν", "έλυόμαστε", "έλυόσαστε", "έλύονταν", "λλσου", "λύστε", "να λύεις", "λύετε"]}
{"verb": "λωβιάζω", "eng": "bend", "futurum": "θα λωβιάσω", "aorist": "λώβιασα", "paradigm": ["λωβιάζω", "λωβιάζεις", "λωβιάζει", "λωβιάζουμε", "λωβιάζετε", "λωβιάζουν", "θα λωβιάσω", "θα λωβιάσεις", "θα λωβιάσει", "θα λωβιάσουμε", "θα λωβιάσετε", "θα λωβιάσουν", "λώβιασα", "λώβιασες", "λώβιασε", "λωβιάσαμε", "λωβιάσατε", "λώβιασαν", "λώβιαζα", "λώβιαζες", "λώβιαζε", "λωβιάζαμε", "λωβιάζατε", "λώβιαζαν", "λώβιαζε", "λωβιάζετε", "λώβιασε", "λωβιάστε"]}
{"verb": "λωλαίνω", "eng": "bend", "futurum": "θα λωλάνω", "aorist": "λώλανα", "paradigm": ["λωλαίνω", "λωλαίνεις", "λωλαίνει", "λωλαίνουμε", "λωλαίνετε", "λωλαίνουν", "θα λωλάνω", "θα λωλάνεις", "θα λωλάνει", "θα λωλάνουμε", "θα λωλάνετε", "θα λωλάνουν", "λώλανα", "λώλανες", "λώλανε", "λωλάναμε", "λωλάνατε", "λώλαναν", "λώλαινα", "λώλαινες", "λώλαινε", "λωλαίναμε", "λωλαίνατε", "λώλαιναν", "λώλαινε", "λωλαίνετε", "λώλανε", "λωλάνετε"]}
{"verb": "μαγαρίζω", "eng": "bend", "futurum": "θα μαγαρίσω", "aorist": "μαγάρισα", "paradigm": ["μαγαρίζω", "μαγαρίζεις", "μαγαρίζει", "μαγαρίζουμε", "μαγαρίζετε", "μαγαρίζουν", "θα μαγαρίσω", "θα μαγαρίσεις", "θα μαγαρίσει", "θα μαγαρίσουμε", "θα μαγαρίσετε", "θα μαγαρίσουν", "μαγάρισα", "μαγάρισες", "μαγάρισε", "μαγαρίσαμε", "μαγαρίσατε", "μαγάρισαν", "μαγάριζα", "μαγάριζες", "μαγάριζε", "μαγαρίζαμε", "μαγαρίζατε", "μαγάριζαν", "μαγάριζε", "μαγαρίζετε", "μαγάρισε", "μαγαρίστε"]}
{"verb": "μαγγώνομαι", "eng": "do", "futurum": "θα μαγγωθώ", "aorist": "μαγγώθηκα", "paradigm": ["μαγγώνομαι", "μαγγώνεσαι", "μαγγώνεται", "μαγγωνόμαστε", "μαγγώνεστε", "μαγγώνονται", "θα μαγγωθώ", "θα μαγγωθείς", "θα μαγγωθεί", "θα μαγγωθούμε", "θα μαγγωθείτε", "θα μαγγωθούνε", "μαγγώθηκα", "μαγγώθηκες", "μαγγώθηκε", "μαγγωθήκαμε", "μαγγωθήκατε", "μαγγώθηκαν", "μαγγωνόμουνα", "μαγγωνόσουνα", "μαγγωνότανε", "μαγγωνόμασταν", "μαγγωνόσασταν", "μαγγώνονταν", "-", "-", "μαγγώσου", "μαγγωθείτε"]}
{"verb": "μαγγώνω", "eng": "do", "futurum": "θα μαγγώσω", "aorist": "μάγγωσα", "paradigm": ["μαγγώνω", "μαγγώνεις", "μαγγώνει", "μαγγώνουμε", "μαγγώνετε", "μαγγώνουνε", "θα μαγγώσω", "θα μαγγώσεις", "θα μαγγώσει", "θα μαγγώσουμε", "θα μαγγώσετε", "θα μαγγώσουνε", "μάγγωσα", "μάγγωσες", "μάγγωσε", "μαγγώσαμε", "μαγγώσατε", "μάγγωσαν", "μάγγωνα", "μάγγωνες", "μάγγωνε", "μαγγώναμε", "μαγγώνατε", "μάγγωναν", "μάγγωνε", "μαγγώνετε", "μάγγωσε", "μαγγώστε"]}
{"verb": "μαγειρεύομαι", "eng": "be cooked", "futurum": "θα μαγειρευτώ", "aorist": "μαγειρεύτηκα", "paradigm": ["μαγειρεύομαι", "μαγειρεύεσαι", "μαγειρεύεται", "μαγειρευόμαστε", "μαγειρεύεστε", "μαγειρεύονται", "θα μαγειρευτώ", "θα μαγειρευτείς", "θα μαγειρευτεί", "θα μαγειρευτούμε", "θα μαγειρευτείτε", "θα μαγειρευτούν", "μαγειρεύτηκα", "μαγειρεύτηκες", "μαγειρεύτηκε", "μαγειρευτήκαμε", "μαγειρευτήκατε", "μαγειρεύτηκα", "μαγειρευόμουν", "μαγειρευόσουν", "μαγειρευόταν", "μαγειρευόμαστε", "μαγειρευόσαστε", "μαγειρεύονταν", "μαγειρέψου", "μαγειρευτείτε", "να μαγειρεύεσαι", "μαγειρεύεστε"]}
{"verb": "μαγειρεύω", "eng": "cook", "futurum": "θα μαγειρέψω", "aorist": "μαγείρεψα", "paradigm": ["μαγειρεύω", "μαγειρεύεις", "μαγειρεύει", "μαγειρεύουμε", "μαγειρεύετε", "μαγειρεύουν", "θα μαγειρέψω", "θα μαγειρέψεις", "θα μαγειρέψει", "θα μαγειρέψουμε", "θα μαγειρέψετε", "θα μαγειρέψουν", "μαγείρεψα", "μαγείρεψες", "μαγείρεψε", "μαγειρέψαμε", "μαγειρέψατε", "μαγείρεψαν", "μαγείρευα", "μαγείρευες", "μαγείρευε", "μαγειρεύαμε", "μαγειρεύατε", "μαγείρευαν", "μαγείρευε", "μαγειρεύετε", "μαγείρεψε", "μαγειρέψτε"]}
{"verb": "μαγεύω", "eng": "charm", "futurum": "θα μαγέψω", "aorist": "μάγεψα", "paradigm": ["μαγεύω", "μαγεύεις", "μαγεύει", "μαγεύουμε", "μαγεύετε", "μαγεύουν", "θα μαγέψω", "θα μαγέψεις", "θα μαγέψει", "θα μαγέψουμε", "θα μαγέψετε", "θα μαγέψουν", "μάγεψα", "μάγεψες", "μάγεψε", "μαγέψαμε", "μαγέψατε", "μάγεψα", "μάγευόμουν", "μάγευόσουν", "μάγευόταν", "μάγευόμαστε", "μάγευόσαστε", "μάγεύονταν", "μάγεσου", "μαγέψετε", "να μαγεύεις", "μαγεύετε"]}
{"verb": "μαγκώνω", "eng": "do", "futurum": "θα μαγκώσω", "aorist": "μάγκωσα", "paradigm": ["μαγκώνω", "μαγκώνεις", "μαγκώνει", "μαγκώνουμε", "μαγκώνετε", "μαγκώνουνε", "θα μαγκώσω", "θα μαγκώσεις", "θα μαγκώσει", "θα μαγκώσουμε", "θα μαγκώσετε", "θα μαγκώσουνε", "μάγκωσα", "μάγκωσες", "μάγκωσε", "μαγκώσαμε", "μαγκώσατε", "μάγκωσαν", "μάγκωνα", "μάγκωνες", "μάγκωνε", "μαγκώναμε", "μαγκώνατε", "μάγκωναν", "μάγκωνε", "μαγκώνετε", "μάγκωσε", "μαγκώστε"]}
{"verb": "μαγνητίζω", "eng": "magnetize", "futurum": "θα μαγνητίσω", "aorist": "μαγνήτισα", "paradigm": ["μαγνητίζω", "μαγνητίζεις", "μαγνητίζει", "μαγνητίζουμε", "μαγνητίζετε", "μαγνητίζουν", "θα μαγνητίσω", "θα μαγνητίσεις", "θα μαγνητίσει", "θα μαγνητίσουμε", "θα μαγνητίσετε", "θα μαγνητίσουν", "μαγνήτισα", "μαγνήτισες", "μαγνήτισε", "μαγνητίσαμε", "μαγνητίσατε", "μαγνήτισαν", "μαγνήτιζα", "μαγνήτιζες", "μαγνήτιζε", "μαγνητίζαμε", "μαγνητίζατε", "μαγνήτιζαν", "μαγνήτιζε", "μαγνητίζετε", "μαγνήτισε", "μαγνητίστε"]}
{"verb": "μαζεύομαι", "eng": "gather", "futurum": "θα μαζευτώ", "aorist": "μαζεύτηκα", "paradigm": ["μαζεύομαι", "μαζεύεσαι", "μαζεύεται", "μαζευόμαστε", "μαζεύεστε", "μαζεύονται", "θα μαζευτώ", "θα μαζευτείς", "θα μαζευτεί", "θα μαζευτούμε", "θα μαζευτείτε", "θα μαζευτούν", "μαζεύτηκα", "μαζεύτηκες", "μαζεύτηκε", "μαζευτήκαμε", "μαζευτήκατε", "μαζεύτηκα", "μαζευόμουν", "μαζευόσουν", "μαζευόταν", "μαζευόμαστε", "μαζευόσαστε", "μαζεύονταν", "μαζέψου", "μαζευτείτε", "να μαζεύεσαι", "μαζεύεστε"]}
{"verb": "μαζεύω", "eng": "collect", "futurum": "θα μαζέψω", "aorist": "μάζεψα", "paradigm": ["μαζεύω", "μαζεύεις", "μαζεύει", "μαζεύουμε", "μαζεύετε", "μαζεύουν", "θα μαζέψω", "θα μαζέψεις", "θα μαζέψει", "θα μαζέψουμε", "θα μαζέψετε", "θα μαζέψουν", "μάζεψα", "μάζεψες", "μάζεψε", "μαζέψαμε", "μαζέψατε", "μάζεψαν", "μάζευα", "μάζευες", "μάζευε", "μαζεύαμε", "μαζεύατε", "μάζευαν", "μάζευε", "μαζεύετε", "μάζεψε", "μαζέψτε"]}
{"verb": "μαζώνω", "eng": "gather", "futurum": "θα μαζώξω", "aorist": "μάζωξα", "paradigm": ["μαζώνω", "μαζώνεις", "μαζώνει", "μαζώνουμε", "μαζώνετε", "μαζώνουν", "θα μαζώξω", "θα μαζώξεις", "θα μαζώξει", "θα μαζώξουμε", "θα μαζώξετε", "θα μαζώξουν", "μάζωξα", "μάζωξες", "μάζωξε", "μαζώξαμε", "μαζώξατε", "μάζωξα", "μάζωνόμουν", "μάζωνόσουν", "μάζωνόταν", "μάζωνόμαστε", "μάζωνόσαστε", "μάζωνόνταν", "μάζωσου", "μαζώξετε", "να μαζώνεις", "μαζώνετε"]}
{"verb": "μαθαίνω", "eng": "learn", "futurum": "θα μάθω", "aorist": "έμαθα", "paradigm": ["μαθαίνω", "μαθαίνεις", "μαθαίνει", "μαθαίνουμε", "μαθαίνετε", "μαθαίνουν", "θα μάθω", "θα μάθεις", "θα μάθει", "θα μάθουμε", "θα μάθετε", "θα μάθουν", "έμαθα", "έμαθες", "έμαθε", "μάθαμε", "μάθατε", "έμαθαν", "μάθαινα", "μάθαινες", "μάθαινε", "μαθαίναμε", "μαθαίνατε", "μάθαιναν", "μάθαινε", "μαθαίνετε", "μάθε", "μάθετε"]}
{"verb": "μαϊμουδίζω", "eng": "magnetize", "futurum": "θα μαϊμουδίσω", "aorist": "μαϊμούδισα", "paradigm": ["μαϊμουδίζω", "μαϊμουδίζεις", "μαϊμουδίζει", "μαϊμουδίζουμε", "μαϊμουδίζετε", "μαϊμουδίζουν", "θα μαϊμουδίσω", "θα μαϊμουδίσεις", "θα μαϊμουδίσει", "θα μαϊμουδίσουμε", "θα μαϊμουδίσετε", "θα μαϊμουδίσουν", "μαϊμούδισα", "μαϊμούδισες", "μαϊμούδισε", "μαϊμουδίσαμε", "μαϊμουδίσατε", "μαϊμούδισαν", "μαϊμούδιζα", "μαϊμούδιζες", "μαϊμούδιζε", "μαϊμουδίζαμε", "μαϊμουδίζατε", "μαϊμούδιζαν", "μαϊμούδιζε", "μαϊμουδίζετε", "μαϊμούδισε", "μαϊμουδίστε"]}
{"verb": "μακαρίζομαι", "eng": "magnetize", "futurum": "θα μακαριστώ", "aorist": "μακαρίστηκα", "paradigm": ["μακαρίζομαι", "μακαρίζεσαι", "μακαρίζεται", "μακαριζόμαστε", "μακαρίζεστε", "μακαρίζονται", "θα μακαριστώ", "θα μακαριστείς", "θα μακαριστεί", "θα μακαριστούμε", "θα μακαριστείτε", "θα μακαριστούν", "μακαρίστηκα", "μακαρίστηκες", "μακαρίστηκε", "μακαριστήκαμε", "μακαριστήκατε", "μακαρίστηκαν", "μακαριζόμουν", "μακαριζόσουν", "μακαριζόταν", "μακαριζόμαστε", "μακαριζόσαστε", "μακαρίζονταν", "μακαρίζου", "μακαρίζεστε", "μακαρίσου", "μακαριστείτε"]}
{"verb": "μακαρίζω", "eng": "magnetize", "futurum": "θα μακαρίσω", "aorist": "μακάρισα", "paradigm": ["μακαρίζω", "μακαρίζεις", "μακαρίζει", "μακαρίζουμε", "μακαρίζετε", "μακαρίζουν", "θα μακαρίσω", "θα μακαρίσεις", "θα μακαρίσει", "θα μακαρίσουμε", "θα μακαρίσετε", "θα μακαρίσουν", "μακάρισα", "μακάρισες", "μακάρισε", "μακαρίσαμε", "μακαρίσατε", "μακάρισαν", "μακάριζα", "μακάριζες", "μακάριζε", "μακαρίζαμε", "μακαρίζατε", "μακάριζαν", "μακάριζε", "μακαρίζετε", "μακάρισε", "μακαρίστε"]}
{"verb": "μακελεύω", "eng": "worship", "futurum": "θα μακελέψω", "aorist": "μακέλεψα", "paradigm": ["μακελεύω", "μακελεύεις", "μακελεύει", "μακελεύουμε", "μακελεύετε", "μακελεύουν", "θα μακελέψω", "θα μακελέψεις", "θα μακελέψει", "θα μακελέψουμε", "θα μακελέψετε", "θα μακελέψουν", "μακέλεψα", "μακέλεψες", "μακέλεψε", "μακελέψαμε", "μακελέψατε", "μακέλεψαν", "μακέλευα", "μακέλευες", "μακέλευε", "μακελεύαμε", "μακελεύατε", "μακέλευαν", "μακέλευε", "μακελεύετε", "μακέλεψε", "μακελέψτε"]}
{"verb": "μακραίνω", "eng": "lengthen", "futurum": "θα μακρύνω", "aorist": "μάκρυνα", "paradigm": ["μακραίνω", "μακραίνεις", "μακραίνει", "μακραίνουμε", "μακραίνετε", "μακραίνουν", "θα μακρύνω", "θα μακρύνεις", "θα μακρύνει", "θα μακρύνουμε", "θα μακρύνετε", "θα μακρύνουν", "μάκρυνα", "μάκρυνες", "μάκρυνε", "μακρύναμε", "μακρύνατε", "μάκρυναν", "μάκραινα", "μάκραινες", "μάκραινε", "μακραίναμε", "μακραίνατε", "μάκραιναν", "μάκραινε", "μακραίνετε", "μάκρυνε", "μακρύνετε"]}
{"verb": "μαλακώνομαι", "eng": "do", "futurum": "θα μαλακωθώ", "aorist": "μαλακώθηκα", "paradigm": ["μαλακώνομαι", "μαλακώνεσαι", "μαλακώνεται", "μαλακωνόμαστε", "μαλακώνεστε", "μαλακώνονται", "θα μαλακωθώ", "θα μαλακωθείς", "θα μαλακωθεί", "θα μαλακωθούμε", "θα μαλακωθείτε", "θα μαλακωθούνε", "μαλακώθηκα", "μαλακώθηκες", "μαλακώθηκε", "μαλακωθήκαμε", "μαλακωθήκατε", "μαλακώθηκαν", "μαλακωνόμουνα", "μαλακωνόσουνα", "μαλακωνότανε", "μαλακωνόμασταν", "μαλακωνόσασταν", "μαλακώνονταν", "-", "-", "μαλακώσου", "μαλακωθείτε"]}
{"verb": "μαλακώνω", "eng": "do", "futurum": "θα μαλακώσω", "aorist": "μαλάκωσα", "paradigm": ["μαλακώνω", "μαλακώνεις", "μαλακώνει", "μαλακώνουμε", "μαλακώνετε", "μαλακώνουνε", "θα μαλακώσω", "θα μαλακώσεις", "θα μαλακώσει", "θα μαλακώσουμε", "θα μαλακώσετε", "θα μαλακώσουνε", "μαλάκωσα", "μαλάκωσες", "μαλάκωσε", "μαλακώσαμε", "μαλακώσατε", "μαλάκωσαν", "μαλάκωνα", "μαλάκωνες", "μαλάκωνε", "μαλακώναμε", "μαλακώνατε", "μαλάκωναν", "μαλάκωνε", "μαλακώνετε", "μαλάκωσε", "μαλακώστε"]}
{"verb": "μαλαματοκαπνίζω", "eng": "lengthen", "futurum": "θα μαλαματοκαπνίσω", "aorist": "μαλαματοκάπνισα", "paradigm": ["μαλαματοκαπνίζω", "μαλαματοκαπνίζεις", "μαλαματοκαπνίζει", "μαλαματοκαπνίζουμε", "μαλαματοκαπνίζετε", "μαλαματοκαπνίζουν", "θα μαλαματοκαπνίσω", "θα μαλαματοκαπνίσεις", "θα μαλαματοκαπνίσει", "θα μαλαματοκαπνίσουμε", "θα μαλαματοκαπνίσετε", "θα μαλαματοκαπνίσουν", "μαλαματοκάπνισα", "μαλαματοκάπνισες", "μαλαματοκάπνισε", "μαλαματοκαπνίσαμε", "μαλαματοκαπνίσατε", "μαλαματοκάπνισαν", "μαλαματοκάπνιζα", "μαλαματοκάπνιζες", "μαλαματοκάπνιζε", "μαλαματοκαπνίζαμε", "μαλαματοκαπνίζατε", "μαλαματοκάπνιζαν", "μαλαματοκάπνιζε", "μαλαματοκαπνίζετε", "μαλαματοκάπνισε", "μαλαματοκαπνίστε"]}
{"verb": "μαλαμοκαπνίζω", "eng": "gild", "futurum": "θα μαλαμοκαπνίσω", "aorist": "μαλαμοκάπνισα", "paradigm": ["μαλαμοκαπνίζω", "μαλαμοκαπνίζεις", "μαλαμοκαπνίζει", "μαλαμοκαπνίζουμε", "μαλαμοκαπνίζετε", "μαλαμοκαπνίζουν", "θα μαλαμοκαπνίσω", "θα μαλαμοκαπνίσεις", "θα μαλαμοκαπνίσει", "θα μαλαμοκαπνίσουμε", "θα μαλαμοκαπνίσετε", "θα μαλαμοκαπνίσουν", "μαλαμοκάπνισα", "μαλαμοκάπνισες", "μαλαμοκάπνισε", "μαλαμοκαπνίσαμε", "μαλαμοκαπνίσατε", "μαλαμοκάπνισαν", "μαλαμοκάπνιζα", "μαλαμοκάπνιζες", "μαλαμοκάπνιζε", "μαλαμοκαπνίζαμε", "μαλαμοκαπνίζατε", "μαλαμοκάπνιζαν", "μαλαμοκάπνιζε", "μαλαμοκαπνίζετε", "μαλαμοκάπνισε", "μαλαμοκαπνίστε"]}
{"verb": "μαλλιάζω", "eng": "gild", "futurum": "θα μαλλιάσω", "aorist": "μάλλιασα", "paradigm": ["μαλλιάζω", "μαλλιάζεις", "μαλλιάζει", "μαλλιάζουμε", "μαλλιάζετε", "μαλλιάζουν", "θα μαλλιάσω", "θα μαλλιάσεις", "θα μαλλιάσει", "θα μαλλιάσουμε", "θα μαλλιάσετε", "θα μαλλιάσουν", "μάλλιασα", "μάλλιασες", "μάλλιασε", "μαλλιάσαμε", "μαλλιάσατε", "μάλλιασαν", "μάλλιαζα", "μάλλιαζες", "μάλλιαζε", "μαλλιάζαμε", "μαλλιάζατε", "μάλλιαζαν", "μάλλιαζε", "μαλλιάζετε", "μάλλιασε", "μαλλιάστε"]}
{"verb": "μαλώνω", "eng": "tell off", "futurum": "θα μαλώσω", "aorist": "μάλωσα", "paradigm": ["μαλώνω", "μαλώνεις", "μαλώνει", "μαλώνουμε", "μαλώνετε", "μαλώνουν", "θα μαλώσω", "θα μαλώσεις", "θα μαλώσει", "θα μαλώσουμε", "θα μαλώσετε", "θα μαλώσουν", "μάλωσα", "μάλωσες", "μάλωσε", "μαλώσαμε", "μαλώσατε", "μάλωσαν", "μάλωνα", "μάλωνες", "μάλωνε", "μαλώναμε", "μαλώνατε", "μάλωναν", "μάλωνε", "μαλώνετε", "μάλωσε", "μαλώστε"]}
{"verb": "μανιάζω", "eng": "gild", "futurum": "θα μανιάσω", "aorist": "μάνιασα", "paradigm": ["μανιάζω", "μανιάζεις", "μανιάζει", "μανιάζουμε", "μανιάζετε", "μανιάζουν", "θα μανιάσω", "θα μανιάσεις", "θα μανιάσει", "θα μανιάσουμε", "θα μανιάσετε", "θα μανιάσουν", "μάνιασα", "μάνιασες", "μάνιασε", "μανιάσαμε", "μανιάσατε", "μάνιασαν", "μάνιαζα", "μάνιαζες", "μάνιαζε", "μανιάζαμε", "μανιάζατε", "μάνιαζαν", "μάνιαζε", "μανιάζετε", "μάνιασε", "μανιάστε"]}
{"verb": "μανταλώνω", "eng": "do", "futurum": "θα μανταλώσω", "aorist": "μαντάλωσα", "paradigm": ["μανταλώνω", "μανταλώνεις", "μανταλώνει", "μανταλώνουμε", "μανταλώνετε", "μανταλώνουνε", "θα μανταλώσω", "θα μανταλώσεις", "θα μανταλώσει", "θα μανταλώσουμε", "θα μανταλώσετε", "θα μανταλώσουνε", "μαντάλωσα", "μαντάλωσες", "μαντάλωσε", "μανταλώσαμε", "μανταλώσατε", "μαντάλωσαν", "μαντάλωνα", "μαντάλωνες", "μαντάλωνε", "μανταλώναμε", "μανταλώνατε", "μαντάλωναν", "μαντάλωνε", "μανταλώνετε", "μαντάλωσε", "μανταλώστε"]}
{"verb": "μαντεύομαι", "eng": "gild", "futurum": "θα μαντευτώ", "aorist": "μαντεύτηκα", "paradigm": ["μαντεύομαι", "μαντεύεσαι", "μαντεύεται", "μαντευόμαστε", "μαντεύεστε", "μαντεύονται", "θα μαντευτώ", "θα μαντευτείς", "θα μαντευτεί", "θα μαντευτούμε", "θα μαντευτείτε", "θα μαντευτούν", "μαντεύτηκα", "μαντεύτηκες", "μαντεύτηκε", "μαντευτήκαμε", "μαντευτήκατε", "μαντεύτηκαν", "μαντευόμουν", "μαντευόσουν", "μαντευόταν", "μαντευόμαστε", "μαντευόσαστε", "μαντεύονταν", "μαντεύου", "μαντεύεστε", "μαντέψου", "μαντευτείτε"]}
{"verb": "μαντεύω", "eng": "prophesy", "futurum": "θα μαντέψω", "aorist": "μάντεψα", "paradigm": ["μαντεύω", "μαντεύεις", "μαντεύει", "μαντεύουμε", "μαντεύετε", "μαντεύουν", "θα μαντέψω", "θα μαντέψεις", "θα μαντέψει", "θα μαντέψουμε", "θα μαντέψετε", "θα μαντέψουν", "μάντεψα", "μάντεψες", "μάντεψε", "μαντέψαμε", "μαντέψατε", "μάντεψαν", "μάντευα", "μάντευες", "μάντευε", "μαντεύαμε", "μαντεύατε", "μάντευαν", "μάντευε", "μαντεύετε", "μάντεψε", "μαντέψτε"]}
{"verb": "μαντρίζω", "eng": "gild", "futurum": "θα μαντρίσω", "aorist": "μάντρισα", "paradigm": ["μαντρίζω", "μαντρίζεις", "μαντρίζει", "μαντρίζουμε", "μαντρίζετε", "μαντρίζουν", "θα μαντρίσω", "θα μαντρίσεις", "θα μαντρίσει", "θα μαντρίσουμε", "θα μαντρίσετε", "θα μαντρίσουν", "μάντρισα", "μάντρισες", "μάντρισε", "μαντρίσαμε", "μαντρίσατε", "μάντρισαν", "μάντριζα", "μάντριζες", "μάντριζε", "μαντρίζαμε", "μαντρίζατε", "μάντριζαν", "μάντριζε", "μαντρίζετε", "μάντρισε", "μαντρίστε"]}
{"verb": "μαντρώνω", "eng": "do", "futurum": "θα μαντρώσω", "aorist": "μάντρωσα", "paradigm": ["μαντρώνω", "μαντρώνεις", "μαντρώνει", "μαντρώνουμε", "μαντρώνετε", "μαντρώνουνε", "θα μαντρώσω", "θα μαντρώσεις", "θα μαντρώσει", "θα μαντρώσουμε", "θα μαντρώσετε", "θα μαντρώσουνε", "μάντρωσα", "μάντρωσες", "μάντρωσε", "μαντρώσαμε", "μαντρώσατε", "μάντρωσαν", "μάντρωνα", "μάντρωνες", "μάντρωνε", "μαντρώναμε", "μαντρώνατε", "μάντρωναν", "μάντρωνε", "μαντρώνετε", "μάντρωσε", "μαντρώστε"]}
{"verb": "μαραγκιάζω", "eng": "gild", "futurum": "θα μαραγκιάσω", "aorist": "μαράγκιασα", "paradigm": ["μαραγκιάζω", "μαραγκιάζεις", "μαραγκιάζει", "μαραγκιάζουμε", "μαραγκιάζετε", "μαραγκιάζουν", "θα μαραγκιάσω", "θα μαραγκιάσεις", "θα μαραγκιάσει", "θα μαραγκιάσουμε", "θα μαραγκιάσετε", "θα μαραγκιάσουν", "μαράγκιασα", "μαράγκιασες", "μαράγκιασε", "μαραγκιάσαμε", "μαραγκιάσατε", "μαράγκιασαν", "μαράγκιαζα", "μαράγκιαζες", "μαράγκιαζε", "μαραγκιάζαμε", "μαραγκιάζατε", "μαράγκιαζαν", "μαράγκιαζε", "μαραγκιάζετε", "μαράγκιασε", "μαραγκιάστε"]}
{"verb": "μαραζιάζω", "eng": "gild", "futurum": "θα μαραζιάσω", "aorist": "μαράζιασα", "paradigm": ["μαραζιάζω", "μαραζιάζεις", "μαραζιάζει", "μαραζιάζουμε", "μαραζιάζετε", "μαραζιάζουν", "θα μαραζιάσω", "θα μαραζιάσεις", "θα μαραζιάσει", "θα μαραζιάσουμε", "θα μαραζιάσετε", "θα μαραζιάσουν", "μαράζιασα", "μαράζιασες", "μαράζιασε", "μαραζιάσαμε", "μαραζιάσατε", "μαράζιασαν", "μαράζιαζα", "μαράζιαζες", "μαράζιαζε", "μαραζιάζαμε", "μαραζιάζατε", "μαράζιαζαν", "μαράζιαζε", "μαραζιάζετε", "μαράζιασε", "μαραζιάστε"]}
{"verb": "μαραίνομαι", "eng": "wilt", "futurum": "θα μαραθώ", "aorist": "μαράθηκα", "paradigm": ["μαραίνομαι", "μαραίνεσαι", "μαραίνεται", "μαραινόμαστε", "μαραίνεστε", "μαραίνονται", "θα μαραθώ", "θα μαραθείς", "θα μαραθεί", "θα μαραθούμε", "θα μαραθείτε", "θα μαραθούν", "μαράθηκα", "μαράθηκες", "μαράθηκε", "μαραθήκαμε", "μαραθήκατε", "μαράθηκαν", "μαραινόμουν", "μαραινόσουν", "μαραινόταν", "μαραινόμαστε", "μαραινόσαστε", "μαραίνονταν", "μαραίνου", "μαραίνεστε", "-", "μαραθείτε"]}
{"verb": "μαραίνω", "eng": "wilt", "futurum": "θα μαράνω", "aorist": "μάρανα", "paradigm": ["μαραίνω", "μαραίνεις", "μαραίνει", "μαραίνουμε", "μαραίνετε", "μαραίνουν", "θα μαράνω", "θα μαράνεις", "θα μαράνει", "θα μαράνουμε", "θα μαράνετε", "θα μαράνουν", "μάρανα", "μάρανες", "μάρανε", "μαράναμε", "μαράνατε", "μάραναν", "μάραινα", "μάραινες", "μάραινε", "μαραίναμε", "μαραίνατε", "μάραιναν", "μάραινε", "μαραίνετε", "μάρανε", "μαράνετε"]}
{"verb": "μαρκάρω", "eng": "mark", "futurum": "θα μαρκάρω", "aorist": "μάρκαρα", "paradigm": ["μαρκάρω", "μαρκάρεις", "μαρκάρει", "μαρκάρουμε", "μαρκάρετε", "μαρκάρουν", "θα μαρκάρω", "θα μαρκάρεις", "θα μαρκάρει", "θα μαρκάρουμε", "θα μαρκάρετε", "θα μαρκάρουν", "μάρκαρα", "μάρκαρες", "μάρκαρε", "μαρκάραμε", "μαρκάρατε", "μάρκαραν", "μάρκαρα", "μάρκαρες", "μάρκαρε", "μαρκάραμε", "μαρκάρατε", "μάρκαραν", "μάρκαρε", "μαρκάρετε", "μάρκαρε", "μαρκάρετε"]}
{"verb": "μαρτυρώ", "eng": "bear witness", "futurum": "θα μαρτυρήσω", "aorist": "μαρτύρησα", "paradigm": ["μαρτυρώ", "μαρτυρείς", "μαρτυρεί", "μαρτυράμε", "μαρτυράτε", "μαρτυράνε", "θα μαρτυρήσω", "θα μαρτυρήσεις", "θα μαρτυρήσει", "θα μαρτυρήσουμε", "θα μαρτυρήσετε", "θα μαρτυρήσουν", "μαρτύρησα", "μαρτύρησες", "μαρτύρησε", "μαρτυρήσαμε", "μαρτυρήσατε", "μαρτύρησαν", "μαρτυρούσα", "μαρτυρούσες", "μαρτυρούσε", "μαρτυρούσαμε", "μαρτυρούσατε", "μαρτυρούσαν", "μαρτύρα", "μαρτυράτε", "μαρτύρησε", "μαρτυρήστε"]}
{"verb": "μαρτυρώ", "eng": "do", "futurum": "θα μαρτυρήσω", "aorist": "μαρτύρησα", "paradigm": ["μαρτυρώ", "μαρτυρείς", "μαρτυρεί", "μαρτυράμε", "μαρτυράτε", "μαρτυράνε", "θα μαρτυρήσω", "θα μαρτυρήσεις", "θα μαρτυρήσει", "θα μαρτυρήσουμε", "θα μαρτυρήσετε", "θα μαρτυρήσουν", "μαρτύρησα", "μαρτύρησες", "μαρτύρησε", "μαρτυρήσαμε", "μαρτυρήσατε", "μαρτύρησαν", "μαρτυρούσα", "μαρτυρούσες", "μαρτυρούσε", "μαρτυρούσαμε", "μαρτυρούσατε", "μαρτυρούσαν", "μαρτύρα", "μαρτυράτε", "μαρτύρησε", "μαρτυρήστε"]}
{"verb": "μασκαρεύομαι", "eng": "dress up", "futurum": "θα μασκαρευτώ", "aorist": "μασκαρεύτηκα", "paradigm": ["μασκαρεύομαι", "μασκαρεύεσαι", "μασκαρεύεται", "μασκαρευόμαστε", "μασκαρεύεστε", "μασκαρεύονται", "θα μασκαρευτώ", "θα μασκαρευτείς", "θα μασκαρευτεί", "θα μασκαρευτούμε", "θα μασκαρευτείτε", "θα μασκαρευτούν", "μασκαρεύτηκα", "μασκαρεύτηκες", "μασκαρεύτηκε", "μασκαρευτήκαμε", "μασκαρευτήκατε", "μασκαρεύτηκα", "μασκαρευόμουν", "μασκαρευόσουν", "μασκαρευόταν", "μασκαρευόμαστε", "μασκαρευόσαστε", "μασκαρεύονταν", "μασκαρέψου", "μασκαρευτείτε", "να μασκαρεύεσαι", "μασκαρεύεστε"]}
{"verb": "μασκαρεύω", "eng": "mask", "futurum": "θα μασκαρέψω", "aorist": "μασκάρεψα", "paradigm": ["μασκαρεύω", "μασκαρεύεις", "μασκαρεύει", "μασκαρεύουμε", "μασκαρεύετε", "μασκαρεύουν", "θα μασκαρέψω", "θα μασκαρέψεις", "θα μασκαρέψει", "θα μασκαρέψουμε", "θα μασκαρέψετε", "θα μασκαρέψουν", "μασκάρεψα", "μασκάρεψες", "μασκάρεψε", "μασκαρέψαμε", "μασκαρέψατε", "μασκάρεψα", "μασκάρευόμουν", "μασκάρευόσουν", "μασκάρευόταν", "μασκάρευόμαστε", "μασκάρευόσαστε", "μάσκαρεύονταν", "μασκάρεσου", "μασκαρέψετε", "να μασκαρεύεις", "μασκαρεύετε"]}
{"verb": "μασουλίζω", "eng": "chew", "futurum": "θα μασουλίσω", "aorist": "μασούλισα", "paradigm": ["μασουλίζω", "μασουλίζεις", "μασουλίζει", "μασουλίζουμε", "μασουλίζετε", "μασουλίζουν", "θα μασουλίσω", "θα μασουλίσεις", "θα μασουλίσει", "θα μασουλίσουμε", "θα μασουλίσετε", "θα μασουλίσουν", "μασούλισα", "μασούλισες", "μασούλισε", "μασουλίσαμε", "μασουλίσατε", "μασούλισαν", "μασούλιζα", "μασούλιζες", "μασούλιζε", "μασουλίζαμε", "μασουλίζατε", "μασούλιζαν", "μασούλιζε", "μασουλίζετε", "μασούλισε", "μασουλίστε"]}
{"verb": "μαστιγώνω", "eng": "do", "futurum": "θα μαστιγώσω", "aorist": "μαστίγωσα", "paradigm": ["μαστιγώνω", "μαστιγώνεις", "μαστιγώνει", "μαστιγώνουμε", "μαστιγώνετε", "μαστιγώνουνε", "θα μαστιγώσω", "θα μαστιγώσεις", "θα μαστιγώσει", "θα μαστιγώσουμε", "θα μαστιγώσετε", "θα μαστιγώσουνε", "μαστίγωσα", "μαστίγωσες", "μαστίγωσε", "μαστιγώσαμε", "μαστιγώσατε", "μαστίγωσαν", "μαστίγωνα", "μαστίγωνες", "μαστίγωνε", "μαστιγώναμε", "μαστιγώνατε", "μαστίγωναν", "μαστίγωνε", "μαστιγώνετε", "μαστίγωσε", "μαστιγώστε"]}
{"verb": "μαστίζω", "eng": "chew", "futurum": "θα μαστίσω", "aorist": "μάστισα", "paradigm": ["μαστίζω", "μαστίζεις", "μαστίζει", "μαστίζουμε", "μαστίζετε", "μαστίζουν", "θα μαστίσω", "θα μαστίσεις", "θα μαστίσει", "θα μαστίσουμε", "θα μαστίσετε", "θα μαστίσουν", "μάστισα", "μάστισες", "μάστισε", "μαστίσαμε", "μαστίσατε", "μάστισαν", "μάστιζα", "μάστιζες", "μάστιζε", "μαστίζαμε", "μαστίζατε", "μάστιζαν", "μάστιζε", "μαστίζετε", "μάστισε", "μαστίστε"]}
{"verb": "μαστιχώνω", "eng": "do", "futurum": "θα μαστιχώσω", "aorist": "μαστίχωσα", "paradigm": ["μαστιχώνω", "μαστιχώνεις", "μαστιχώνει", "μαστιχώνουμε", "μαστιχώνετε", "μαστιχώνουνε", "θα μαστιχώσω", "θα μαστιχώσεις", "θα μαστιχώσει", "θα μαστιχώσουμε", "θα μαστιχώσετε", "θα μαστιχώσουνε", "μαστίχωσα", "μαστίχωσες", "μαστίχωσε", "μαστιχώσαμε", "μαστιχώσατε", "μαστίχωσαν", "μαστίχωνα", "μαστίχωνες", "μαστίχωνε", "μαστιχώναμε", "μαστιχώνατε", "μαστίχωναν", "μαστίχωνε", "μαστιχώνετε", "μαστίχωσε", "μαστιχώστε"]}
{"verb": "μαστουριάζω", "eng": "chew", "futurum": "θα μαστουριάσω", "aorist": "μαστούριασα", "paradigm": ["μαστουριάζω", "μαστουριάζεις", "μαστουριάζει", "μαστουριάζουμε", "μαστουριάζετε", "μαστουριάζουν", "θα μαστουριάσω", "θα μαστουριάσεις", "θα μαστουριάσει", "θα μαστουριάσουμε", "θα μαστουριάσετε", "θα μαστουριάσουν", "μαστούριασα", "μαστούριασες", "μαστούριασε", "μαστουριάσαμε", "μαστουριάσατε", "μαστούριασαν", "μαστούριαζα", "μαστούριαζες", "μαστούριαζε", "μαστουριάζαμε", "μαστουριάζατε", "μαστούριαζαν", "μαστούριαζε", "μαστουριάζετε", "μαστούριασε", "μαστουριάστε"]}
{"verb": "μαστουρώνω", "eng": "do", "futurum": "θα μαστουρώσω", "aorist": "μαστούρωσα", "paradigm": ["μαστουρώνω", "μαστουρώνεις", "μαστουρώνει", "μαστουρώνουμε", "μαστουρώνετε", "μαστουρώνουνε", "θα μαστουρώσω", "θα μαστουρώσεις", "θα μαστουρώσει", "θα μαστουρώσουμε", "θα μαστουρώσετε", "θα μαστουρώσουνε", "μαστούρωσα", "μαστούρωσες", "μαστούρωσε", "μαστουρώσαμε", "μαστουρώσατε", "μαστούρωσαν", "μαστούρωνα", "μαστούρωνες", "μαστούρωνε", "μαστουρώναμε", "μαστουρώνατε", "μαστούρωναν", "μαστούρωνε", "μαστουρώνετε", "μαστούρωσε", "μαστουρώστε"]}
{"verb": "μασώ", "eng": "chew", "futurum": "θα μασήσω", "aorist": "μάσησα", "paradigm": ["μασώ", "μασάς", "μασά", "μασούμε", "μασάτε", "μασούν", "θα μασήσω", "θα μασήσεις", "θα μασήσει", "θα μασήσουμε", "θα μασήσετε", "θα μασήσουν", "μάσησα", "μάσησες", "μάσησε", "μασήσαμε", "μασήσατε", "μάσησαν", "μασούσα", "μασούσες", "μασούσε", "μασούσαμε", "μασούσατε", "μασούσαν", "μάσα", "μασάτε", "μάσησε", "μασήστε"]}
{"verb": "ματαγυρίζω", "eng": "chew", "futurum": "θα ματαγυρίσω", "aorist": "ματαγύρισα", "paradigm": ["ματαγυρίζω", "ματαγυρίζεις", "ματαγυρίζει", "ματαγυρίζουμε", "ματαγυρίζετε", "ματαγυρίζουν", "θα ματαγυρίσω", "θα ματαγυρίσεις", "θα ματαγυρίσει", "θα ματαγυρίσουμε", "θα ματαγυρίσετε", "θα ματαγυρίσουν", "ματαγύρισα", "ματαγύρισες", "ματαγύρισε", "ματαγυρίσαμε", "ματαγυρίσατε", "ματαγύρισαν", "ματαγύριζα", "ματαγύριζες", "ματαγύριζε", "ματαγυρίζαμε", "ματαγυρίζατε", "ματαγύριζαν", "ματαγύριζε", "ματαγυρίζετε", "ματαγύρισε", "ματαγυρίστε"]}
{"verb": "ματαιώνω", "eng": "cancel", "futurum": "θα ματαιώσω", "aorist": "ματαίωσα", "paradigm": ["ματαιώνω", "ματαιώνεις", "ματαιώνει", "ματαιώνουμε", "ματαιώνετε", "ματαιώνουνε", "θα ματαιώσω", "θα ματαιώσεις", "θα ματαιώσει", "θα ματαιώσουμε", "θα ματαιώσετε", "θα ματαιώσουνε", "ματαίωσα", "ματαίωσες", "ματαίωσε", "ματαιώσαμε", "ματαιώσατε", "ματαίωσαν", "ματαίωνα", "ματαίωνες", "ματαίωνε", "ματαιώναμε", "ματαιώνατε", "ματαίωναν", "ματαίωνε", "ματαιώνετε", "ματαίωσε", "ματαιώστε"]}
{"verb": "ματιάζω", "eng": "cast/give the evil eye", "futurum": "θα ματιάσω", "aorist": "μάτιασα", "paradigm": ["ματιάζω", "ματιάζεις", "ματιάζει", "ματιάζουμε", "ματιάζετε", "ματιάζουν", "θα ματιάσω", "θα ματιάσεις", "θα ματιάσει", "θα ματιάσουμε", "θα ματιάσετε", "θα ματιάσουν", "μάτιασα", "μάτιασες", "μάτιασε", "ματιάσαμε", "ματιάσατε", "μάτιασαν", "μάτιαζα", "μάτιαζες", "μάτιαζε", "ματιάζαμε", "ματιάζατε", "μάτιαζαν", "μάτιαζε", "ματιάζετε", "μάτιασε", "ματιάστε"]}
{"verb": "ματίζω", "eng": "chew", "futurum": "θα ματίσω", "aorist": "μάτισα", "paradigm": ["ματίζω", "ματίζεις", "ματίζει", "ματίζουμε", "ματίζετε", "ματίζουν", "θα ματίσω", "θα ματίσεις", "θα ματίσει", "θα ματίσουμε", "θα ματίσετε", "θα ματίσουν", "μάτισα", "μάτισες", "μάτισε", "ματίσαμε", "ματίσατε", "μάτισαν", "μάτιζα", "μάτιζες", "μάτιζε", "ματίζαμε", "ματίζατε", "μάτιζαν", "μάτιζε", "ματίζετε", "μάτισε", "ματίστε"]}
{"verb": "ματοκυλίζω", "eng": "cast/give the evil eye", "futurum": "θα ματοκυλίσω", "aorist": "ματοκύλισα", "paradigm": ["ματοκυλίζω", "ματοκυλίζεις", "ματοκυλίζει", "ματοκυλίζουμε", "ματοκυλίζετε", "ματοκυλίζουν", "θα ματοκυλίσω", "θα ματοκυλίσεις", "θα ματοκυλίσει", "θα ματοκυλίσουμε", "θα ματοκυλίσετε", "θα ματοκυλίσουν", "ματοκύλισα", "ματοκύλισες", "ματοκύλισε", "ματοκυλίσαμε", "ματοκυλίσατε", "ματοκύλισαν", "ματοκύλιζα", "ματοκύλιζες", "ματοκύλιζε", "ματοκυλίζαμε", "ματοκυλίζατε", "ματοκύλιζαν", "ματοκύλιζε", "ματοκυλίζετε", "ματοκύλισε", "ματοκυλίστε"]}
{"verb": "ματσακονίζω", "eng": "chew", "futurum": "θα ματσακονίσω", "aorist": "ματσακόνισα", "paradigm": ["ματσακονίζω", "ματσακονίζεις", "ματσακονίζει", "ματσακονίζουμε", "ματσακονίζετε", "ματσακονίζουν", "θα ματσακονίσω", "θα ματσακονίσεις", "θα ματσακονίσει", "θα ματσακονίσουμε", "θα ματσακονίσετε", "θα ματσακονίσουν", "ματσακόνισα", "ματσακόνισες", "ματσακόνισε", "ματσακονίσαμε", "ματσακονίσατε", "ματσακόνισαν", "ματσακόνιζα", "ματσακόνιζες", "ματσακόνιζε", "ματσακονίζαμε", "ματσακονίζατε", "ματσακόνιζαν", "ματσακόνιζε", "ματσακονίζετε", "ματσακόνισε", "ματσακονίστε"]}
{"verb": "ματώνω", "eng": "cut", "futurum": "θα ματώσω", "aorist": "μάτωσα", "paradigm": ["ματώνω", "ματώνεις", "ματώνει", "ματώνουμε", "ματώνετε", "ματώνουν", "θα ματώσω", "θα ματώσεις", "θα ματώσει", "θα ματώσουμε", "θα ματώσετε", "θα ματώσουν", "μάτωσα", "μάτωσες", "μάτωσε", "ματώσαμε", "ματώσατε", "μάτωσαν", "μάτωνα", "μάτωνες", "μάτωνε", "ματώναμε", "ματώνατε", "μάτωναν", "μάτωνε", "ματώνετε", "μάτωσε", "ματώστε"]}
{"verb": "μαυλίζομαι", "eng": "cast/give the evil eye", "futurum": "θα μαυλιστώ", "aorist": "μαυλίστηκα", "paradigm": ["μαυλίζομαι", "μαυλίζεσαι", "μαυλίζεται", "μαυλιζόμαστε", "μαυλίζεστε", "μαυλίζονται", "θα μαυλιστώ", "θα μαυλιστείς", "θα μαυλιστεί", "θα μαυλιστούμε", "θα μαυλιστείτε", "θα μαυλιστούν", "μαυλίστηκα", "μαυλίστηκες", "μαυλίστηκε", "μαυλιστήκαμε", "μαυλιστήκατε", "μαυλίστηκαν", "μαυλιζόμουν", "μαυλιζόσουν", "μαυλιζόταν", "μαυλιζόμαστε", "μαυλιζόσαστε", "μαυλίζονταν", "μαυλίζου", "μαυλίζεστε", "μαυλίσου", "μαυλιστείτε"]}
{"verb": "μαυλίζω", "eng": "cast/give the evil eye", "futurum": "θα μαυλίσω", "aorist": "μαύλισα", "paradigm": ["μαυλίζω", "μαυλίζεις", "μαυλίζει", "μαυλίζουμε", "μαυλίζετε", "μαυλίζουν", "θα μαυλίσω", "θα μαυλίσεις", "θα μαυλίσει", "θα μαυλίσουμε", "θα μαυλίσετε", "θα μαυλίσουν", "μαύλισα", "μαύλισες", "μαύλισε", "μαυλίσαμε", "μαυλίσατε", "μαύλισαν", "μαύλιζα", "μαύλιζες", "μαύλιζε", "μαυλίζαμε", "μαυλίζατε", "μαύλιζαν", "μαύλιζε", "μαυλίζετε", "μαύλισε", "μαυλίστε"]}
{"verb": "μαυρίζω", "eng": "cast/give the evil eye", "futurum": "θα μαυρίσω", "aorist": "μαύρισα", "paradigm": ["μαυρίζω", "μαυρίζεις", "μαυρίζει", "μαυρίζουμε", "μαυρίζετε", "μαυρίζουν", "θα μαυρίσω", "θα μαυρίσεις", "θα μαυρίσει", "θα μαυρίσουμε", "θα μαυρίσετε", "θα μαυρίσουν", "μαύρισα", "μαύρισες", "μαύρισε", "μαυρίσαμε", "μαυρίσατε", "μαύρισαν", "μαύριζα", "μαύριζες", "μαύριζε", "μαυρίζαμε", "μαυρίζατε", "μαύριζαν", "μαύριζε", "μαυρίζετε", "μαύρισε", "μαυρίστε"]}
{"verb": "μαχαιρώνομαι", "eng": "cast/give the evil eye", "futurum": "θα μαχαιρωθώ", "aorist": "μαχαιρώθηκα", "paradigm": ["μαχαιρώνομαι", "μαχαιρώνεσαι", "μαχαιρώνεται", "μαχαιρωνόμαστε", "μαχαιρώνεστε", "μαχαιρώνονται", "θα μαχαιρωθώ", "θα μαχαιρωθείς", "θα μαχαιρωθεί", "θα μαχαιρωθούμε", "θα μαχαιρωθείτε", "θα μαχαιρωθούν", "μαχαιρώθηκα", "μαχαιρώθηκες", "μαχαιρώθηκε", "μαχαιρωθήκαμε", "μαχαιρωθήκατε", "μαχαιρώθηκαν", "μαχαιρωνόμουν", "μαχαιρωνόσουν", "μαχαιρωνόταν", "μαχαιρωνόμαστε", "μαχαιρωνόσαστε", "μαχαιρώνονταν", "μαχαιρώνου", "μαχαιρώνεστε", "μαχαιρώσου", "μαχαιρωθείτε"]}
{"verb": "μαχαιρώνω", "eng": "cancel", "futurum": "θα μαχαιρώσω", "aorist": "μαχαίρωσα", "paradigm": ["μαχαιρώνω", "μαχαιρώνεις", "μαχαιρώνει", "μαχαιρώνουμε", "μαχαιρώνετε", "μαχαιρώνουνε", "θα μαχαιρώσω", "θα μαχαιρώσεις", "θα μαχαιρώσει", "θα μαχαιρώσουμε", "θα μαχαιρώσετε", "θα μαχαιρώσουνε", "μαχαίρωσα", "μαχαίρωσες", "μαχαίρωσε", "μαχαιρώσαμε", "μαχαιρώσατε", "μαχαίρωσαν", "μαχαίρωνα", "μαχαίρωνες", "μαχαίρωνε", "μαχαιρώναμε", "μαχαιρώνατε", "μαχαίρωναν", "μαχαίρωνε", "μαχαιρώνετε", "μαχαίρωσε", "μαχαιρώστε"]}
{"verb": "μεγαλοποιούμαι", "eng": "cast/give the evil eye", "futurum": "θα μεγαλοποιηθώ", "aorist": "μεγαλοποιήθηκα", "paradigm": ["μεγαλοποιούμαι", "μεγαλοποιείσαι", "μεγαλοποιείται", "μεγαλοποιούμαστε", "μεγαλοποιείστε", "μεγαλοποιούνται", "θα μεγαλοποιηθώ", "θα μεγαλοποιηθείς", "θα μεγαλοποιηθεί", "θα μεγαλοποιηθούμε", "θα μεγαλοποιηθείτε", "θα μεγαλοποιηθούν", "μεγαλοποιήθηκα", "μεγαλοποιήθηκες", "μεγαλοποιήθηκε", "μεγαλοποιηθήκαμε", "μεγαλοποιηθήκατε", "μεγαλοποιήθηκαν", "μεγαλοποιούμουν", "μεγαλοποιούσουν", "μεγαλοποιούνταν", "μεγαλοποιούμαστε", "μεγαλοποιούσαστε", "μεγαλοποιούνταν", "-", "-", "μεγαλοποιήσου", "μεγαλοποιηθείτε"]}
{"verb": "μεγαλοποιώ", "eng": "exaggerate", "futurum": "θα μεγαλοποιήσω", "aorist": "μεγαλοποίησα", "paradigm": ["μεγαλοποιώ", "μεγαλοποιείς", "μεγαλοποιεί", "μεγαλοποιούμε", "μεγαλοποιείτε", "μεγαλοποιούν", "θα μεγαλοποιήσω", "θα μεγαλοποιήσεις", "θα μεγαλοποιήσει", "θα μεγαλοποιήσουμε", "θα μεγαλοποιήσετε", "θα μεγαλοποιήσουν", "μεγαλοποίησα", "μεγαλοποίησες", "μεγαλοποίησε", "μεγαλοποιήσαμε", "μεγαλοποιήσατε", "μεγαλοποίησα", "μεγαλοποιούσα", "μεγαλοποιούσες", "μεγαλοποιούσε", "μεγαλοποιούσαμε", "μεγαλοποιούσατε", "μεγαλοποιούσαν", "μεγαλοποίσου", "μεγαλοποιήστε", "να μεγαλοποιείς", "μεγαλοποιείτε"]}
{"verb": "μεγαλύνω", "eng": "chew", "futurum": "θα μεγαλύνω", "aorist": "μεγάλυνα", "paradigm": ["μεγαλύνω", "μεγαλύνεις", "μεγαλύνει", "μεγαλύνουμε", "μεγαλύνετε", "μεγαλύνουν", "θα μεγαλύνω", "θα μεγαλύνεις", "θα μεγαλύνει", "θα μεγαλύνουμε", "θα μεγαλύνετε", "θα μεγαλύνουν", "μεγάλυνα", "μεγάλυνες", "μεγάλυνε", "μεγαλύναμε", "μεγαλύνατε", "μεγάλυναν", "μεγάλυνα", "μεγάλυνες", "μεγάλυνε", "μεγαλύναμε", "μεγαλύνατε", "μεγάλυναν", "μεγάλυνε", "μεγαλύνετε", "μεγάλυνε", "μεγαλύντε"]}
{"verb": "μεγαλώνομαι", "eng": "do", "futurum": "θα μεγαλωθώ", "aorist": "μεγαλώθηκα", "paradigm": ["μεγαλώνομαι", "μεγαλώνεσαι", "μεγαλώνεται", "μεγαλωνόμαστε", "μεγαλώνεστε", "μεγαλώνονται", "θα μεγαλωθώ", "θα μεγαλωθείς", "θα μεγαλωθεί", "θα μεγαλωθούμε", "θα μεγαλωθείτε", "θα μεγαλωθούνε", "μεγαλώθηκα", "μεγαλώθηκες", "μεγαλώθηκε", "μεγαλωθήκαμε", "μεγαλωθήκατε", "μεγαλώθηκαν", "μεγαλωνόμουνα", "μεγαλωνόσουνα", "μεγαλωνότανε", "μεγαλωνόμασταν", "μεγαλωνόσασταν", "μεγαλώνονταν", "-", "-", "μεγαλώσου", "μεγαλωθείτε"]}
{"verb": "μεγαλώνω", "eng": "enlarge", "futurum": "θα μεγαλώσω", "aorist": "μεγάλωσα", "paradigm": ["μεγαλώνω", "μεγαλώνεις", "μεγαλώνει", "μεγαλώνουμε", "μεγαλώνετε", "μεγαλώνουνε", "θα μεγαλώσω", "θα μεγαλώσεις", "θα μεγαλώσει", "θα μεγαλώσουμε", "θα μεγαλώσετε", "θα μεγαλώσουνε", "μεγάλωσα", "μεγάλωσες", "μεγάλωσε", "μεγαλώσαμε", "μεγαλώσατε", "μεγάλωσαν", "μεγάλωνα", "μεγάλωνες", "μεγάλωνε", "μεγαλώναμε", "μεγαλώνατε", "μεγάλωναν", "μεγάλωνε", "μεγαλώνετε", "μεγάλωσε", "μεγαλώστε"]}
{"verb": "μεγενθύνω", "eng": "magnify", "futurum": "θα μεγενθύσω", "aorist": "μεγένθυσα", "paradigm": ["μεγενθύνω", "μεγενθύνεις", "μεγενθύνει", "μεγενθύνουμε", "μεγενθύνετε", "μεγενθύνουν", "θα μεγενθύσω", "θα μεγενθύσεις", "θα μεγενθύσει", "θα μεγενθύσουμε", "θα μεγενθύσετε", "θα μεγενθύσουν", "μεγένθυσα", "μεγένθυσες", "μεγένθυσε", "μεγενθύσαμε", "μεγενθύσατε", "μεγένθυσα", "μεγένθυνόμουν", "μεγένθυνόσουν", "μεγένθυνόταν", "μεγένθυνόμαστε", "μεγένθυνόσαστε", "μέγενθυνόνταν", "μεγένσου", "μεγενθύστε", "να μεγενθύνεις", "μεγενθύνετε"]}
{"verb": "μεγιστοποιούμαι", "eng": "cast/give the evil eye", "futurum": "θα μεγιστοποιηθώ", "aorist": "μεγιστοποιήθηκα", "paradigm": ["μεγιστοποιούμαι", "μεγιστοποιείσαι", "μεγιστοποιείται", "μεγιστοποιούμαστε", "μεγιστοποιείστε", "μεγιστοποιούνται", "θα μεγιστοποιηθώ", "θα μεγιστοποιηθείς", "θα μεγιστοποιηθεί", "θα μεγιστοποιηθούμε", "θα μεγιστοποιηθείτε", "θα μεγιστοποιηθούν", "μεγιστοποιήθηκα", "μεγιστοποιήθηκες", "μεγιστοποιήθηκε", "μεγιστοποιηθήκαμε", "μεγιστοποιηθήκατε", "μεγιστοποιήθηκαν", "μεγιστοποιούμουν", "μεγιστοποιούσουν", "μεγιστοποιούνταν", "μεγιστοποιούμαστε", "μεγιστοποιούσαστε", "μεγιστοποιούνταν", "-", "-", "μεγιστοποιήσου", "μεγιστοποιηθείτε"]}
{"verb": "μεθάω", "eng": "intoxicate", "futurum": "θα μεθύσω", "aorist": "μέθησα", "paradigm": ["μεθάω", "μεθάς", "μεθάει", "μεθάμε", "μεθάτε", "μεθάν", "θα μεθύσω", "θα μεθύσεις", "θα μεθύσει", "θα μεθύσουμε", "θα μεθύσετε", "θα μεθύσουν", "μέθησα", "μέθησες", "μέθησε", "μεθήσαμε", "μεθήσατε", "μέθησα", "μεθούσα", "μεθούσες", "μεθούσε", "μεθούσαμε", "μεθούσατε", "μεθούσαν", "μέσου", "μεθύστε", "να μεθάς", "μεθάτε"]}
{"verb": "μεθοκοπώ", "eng": "booze", "futurum": "θα μεθοκοπήσω", "aorist": "μεθοκόπησα", "paradigm": ["μεθοκοπώ", "μεθοκοπάς", "μεθοκοπά", "μεθοκοπούμε", "μεθοκοπάτε", "μεθοκοπούν", "θα μεθοκοπήσω", "θα μεθοκοπήσεις", "θα μεθοκοπήσει", "θα μεθοκοπήσουμε", "θα μεθοκοπήσετε", "θα μεθοκοπήσουν", "μεθοκόπησα", "μεθοκόπησες", "μεθοκόπησε", "μεθοκοπήσαμε", "μεθοκοπήσατε", "μεθοκόπησαν", "μεθοκοπούσα", "μεθοκοπούσες", "μεθοκοπούσε", "μεθοκοπούσαμε", "μεθοκοπούσατε", "μεθοκοπούσαν", "μεθοκόπα", "μεθοκοπάτε", "μεθοκόπησε", "μεθοκοπήστε"]}
{"verb": "μεθορμίζω", "eng": "booze", "futurum": "θα μεθορμίσω", "aorist": "μεθόρμισα", "paradigm": ["μεθορμίζω", "μεθορμίζεις", "μεθορμίζει", "μεθορμίζουμε", "μεθορμίζετε", "μεθορμίζουν", "θα μεθορμίσω", "θα μεθορμίσεις", "θα μεθορμίσει", "θα μεθορμίσουμε", "θα μεθορμίσετε", "θα μεθορμίσουν", "μεθόρμισα", "μεθόρμισες", "μεθόρμισε", "μεθορμίσαμε", "μεθορμίσατε", "μεθόρμισαν", "μεθόρμιζα", "μεθόρμιζες", "μεθόρμιζε", "μεθορμίζαμε", "μεθορμίζατε", "μεθόρμιζαν", "μεθόρμιζε", "μεθορμίζετε", "μεθόρμισε", "μεθορμίστε"]}
{"verb": "μειοδοτώ", "eng": "underbid", "futurum": "θα μειοδοτήσω", "aorist": "μειοδότησα", "paradigm": ["μειοδοτώ", "μειοδοτείς", "μειοδοτεί", "μειοδοτούμε", "μειοδοτείτε", "μειοδοτούν", "θα μειοδοτήσω", "θα μειοδοτήσεις", "θα μειοδοτήσει", "θα μειοδοτήσουμε", "θα μειοδοτήσετε", "θα μειοδοτήσουν", "μειοδότησα", "μειοδότησες", "μειοδότησε", "μειοδοτήσαμε", "μειοδοτήσατε", "μειοδότησαν", "μειοδοτούσα", "μειοδοτούσες", "μειοδοτούσε", "μειοδοτούσαμε", "μειοδοτούσατε", "μειοδοτούσαν", "μειοδότει", "μειοδοτείτε", "μειοδότησε", "μειοδοτήστε"]}
{"verb": "μειώνω", "eng": "reduce", "futurum": "θα μειώσω", "aorist": "μείωσα", "paradigm": ["μειώνω", "μειώνεις", "μειώνει", "μειώνουμε", "μειώνετε", "μειώνουνε", "θα μειώσω", "θα μειώσεις", "θα μειώσει", "θα μειώσουμε", "θα μειώσετε", "θα μειώσουνε", "μείωσα", "μείωσες", "μείωσε", "μειώσαμε", "μειώσατε", "μείωσαν", "μείωνα", "μείωνες", "μείωνε", "μειώναμε", "μειώνατε", "μείωναν", "μείωνε", "μειώνετε", "μείωσε", "μειώστε"]}
{"verb": "μελαγχολώ", "eng": "mope", "futurum": "θα μελαγχολήσω", "aorist": "μελαγχόλησα", "paradigm": ["μελαγχολώ", "μελαγχολείς", "μελαγχολεί", "μελαγχολούμε", "μελαγχολείτε", "μελαγχολούν", "θα μελαγχολήσω", "θα μελαγχολήσεις", "θα μελαγχολήσει", "θα μελαγχολήσουμε", "θα μελαγχολήσετε", "θα μελαγχολήσουν", "μελαγχόλησα", "μελαγχόλησες", "μελαγχόλησε", "μελαγχολήσαμε", "μελαγχολήσατε", "μελαγχόλησαν", "μελαγχολούσα", "μελαγχολούσες", "μελαγχολούσε", "μελαγχολούσαμε", "μελαγχολούσατε", "μελαγχολούσαν", "μελαγχόλει", "μελαγχολείτε", "μελαγχόλησε", "μελαγχολήστε"]}
{"verb": "μελανιάζω", "eng": "mope", "futurum": "θα μελανιάσω", "aorist": "μελάνιασα", "paradigm": ["μελανιάζω", "μελανιάζεις", "μελανιάζει", "μελανιάζουμε", "μελανιάζετε", "μελανιάζουν", "θα μελανιάσω", "θα μελανιάσεις", "θα μελανιάσει", "θα μελανιάσουμε", "θα μελανιάσετε", "θα μελανιάσουν", "μελάνιασα", "μελάνιασες", "μελάνιασε", "μελανιάσαμε", "μελανιάσατε", "μελάνιασαν", "μελάνιαζα", "μελάνιαζες", "μελάνιαζε", "μελανιάζαμε", "μελανιάζατε", "μελάνιαζαν", "μελάνιαζε", "μελανιάζετε", "μελάνιασε", "μελανιάστε"]}
{"verb": "μελανώνω", "eng": "reduce", "futurum": "θα μελανώσω", "aorist": "μελάνωσα", "paradigm": ["μελανώνω", "μελανώνεις", "μελανώνει", "μελανώνουμε", "μελανώνετε", "μελανώνουνε", "θα μελανώσω", "θα μελανώσεις", "θα μελανώσει", "θα μελανώσουμε", "θα μελανώσετε", "θα μελανώσουνε", "μελάνωσα", "μελάνωσες", "μελάνωσε", "μελανώσαμε", "μελανώσατε", "μελάνωσαν", "μελάνωνα", "μελάνωνες", "μελάνωνε", "μελανώναμε", "μελανώνατε", "μελάνωναν", "μελάνωνε", "μελανώνετε", "μελάνωσε", "μελανώστε"]}
{"verb": "μελετιέμαι", "eng": "uncommon spelling of μελετώμαι ‎(meletómai)", "futurum": "", "aorist": "", "paradigm": ["", "", "", "", "", "", "", "", "", "", "", "", "", "", "", "", "", "", "", "", "", "", "", "", "", "", "", ""]}
{"verb": "μελετώ", "eng": "do", "futurum": "θα μελετήσω", "aorist": "μελέτησα", "paradigm": ["μελετώ", "μελετάς", "μελετά", "μελετούμε", "μελετάτε", "μελετούν", "θα μελετήσω", "θα μελετήσεις", "θα μελετήσει", "θα μελετήσουμε", "θα μελετήσετε", "θα μελετήσουν", "μελέτησα", "μελέτησες", "μελέτησε", "μελετήσαμε", "μελετήσατε", "μελέτησαν", "μελετούσα", "μελετούσες", "μελετούσε", "μελετούσαμε", "μελετούσατε", "μελετούσαν", "μελέτα", "μελετάτε", "μελέτησε", "μελετήστε"]}
{"verb": "μελετώ", "eng": "study", "futurum": "θα μελετήσω", "aorist": "μελέτησα", "paradigm": ["μελετώ", "μελετάς", "μελετά", "μελετούμε", "μελετάτε", "μελετούν", "θα μελετήσω", "θα μελετήσεις", "θα μελετήσει", "θα μελετήσουμε", "θα μελετήσετε", "θα μελετήσουν", "μελέτησα", "μελέτησες", "μελέτησε", "μελετήσαμε", "μελετήσατε", "μελέτησαν", "μελετούσα", "μελετούσες", "μελετούσε", "μελετούσαμε", "μελετούσατε", "μελετούσαν", "μελέτα", "μελετάτε", "μελέτησε", "μελετήστε"]}
{"verb": "μελετώμαι", "eng": "passive of μελετώ ‎(meletó)", "futurum": "θα μελετηθώ", "aorist": "μελετήθηκα", "paradigm": ["μελετώμαι", "μελετάσαι", "μελετάται", "μελετόμαστε", "μελετάστε", "μελετώνται", "θα μελετηθώ", "θα μελετηθείς", "θα μελετηθεί", "θα μελετηθούμε", "θα μελετηθείτε", "θα μελετηθούν", "μελετήθηκα", "μελετήθηκες", "μελετήθηκε", "μελετηθήκαμε", "μελετηθήκατε", "μελετήθηκαν", "—", "—", "—", "—", "—", "—", "—", "μελετάστε", "μελετήσου", "μελετηθείτε"]}
{"verb": "μελώνω", "eng": "reduce", "futurum": "θα μελώσω", "aorist": "μέλωσα", "paradigm": ["μελώνω", "μελώνεις", "μελώνει", "μελώνουμε", "μελώνετε", "μελώνουνε", "θα μελώσω", "θα μελώσεις", "θα μελώσει", "θα μελώσουμε", "θα μελώσετε", "θα μελώσουνε", "μέλωσα", "μέλωσες", "μέλωσε", "μελώσαμε", "μελώσατε", "μέλωσαν", "μέλωνα", "μέλωνες", "μέλωνε", "μελώναμε", "μελώνατε", "μέλωναν", "μέλωνε", "μελώνετε", "μέλωσε", "μελώστε"]}
{"verb": "μένω", "eng": "stay", "futurum": "θα μείνω", "aorist": "έμεινα", "paradigm": ["μένω", "μένεις", "μένει", "μένουμε", "μένετε", "μένουν", "θα μείνω", "θα μείνεις", "θα μείνει", "θα μείνουμε", "θα μείνετε", "θα μείνουν", "έμεινα", "έμεινες", "έμεινε", "μείναμε", "μείνατε", "έμειναν", "έμενα", "έμενες", "έμενε", "μέναμε", "μένατε", "έμεναν", "μένε", "μένετε", "μείνε", "μείνετε"]}
{"verb": "μερακλώνω", "eng": "reduce", "futurum": "θα μερακλώσω", "aorist": "μεράκλωσα", "paradigm": ["μερακλώνω", "μερακλώνεις", "μερακλώνει", "μερακλώνουμε", "μερακλώνετε", "μερακλώνουνε", "θα μερακλώσω", "θα μερακλώσεις", "θα μερακλώσει", "θα μερακλώσουμε", "θα μερακλώσετε", "θα μερακλώσουνε", "μεράκλωσα", "μεράκλωσες", "μεράκλωσε", "μερακλώσαμε", "μερακλώσατε", "μεράκλωσαν", "μεράκλωνα", "μεράκλωνες", "μεράκλωνε", "μερακλώναμε", "μερακλώνατε", "μεράκλωναν", "μεράκλωνε", "μερακλώνετε", "μεράκλωσε", "μερακλώστε"]}
{"verb": "μερεμετίζω", "eng": "mope", "futurum": "θα μερεμετίσω", "aorist": "μερεμέτισα", "paradigm": ["μερεμετίζω", "μερεμετίζεις", "μερεμετίζει", "μερεμετίζουμε", "μερεμετίζετε", "μερεμετίζουν", "θα μερεμετίσω", "θα μερεμετίσεις", "θα μερεμετίσει", "θα μερεμετίσουμε", "θα μερεμετίσετε", "θα μερεμετίσουν", "μερεμέτισα", "μερεμέτισες", "μερεμέτισε", "μερεμετίσαμε", "μερεμετίσατε", "μερεμέτισαν", "μερεμέτιζα", "μερεμέτιζες", "μερεμέτιζε", "μερεμετίζαμε", "μερεμετίζατε", "μερεμέτιζαν", "μερεμέτιζε", "μερεμετίζετε", "μερεμέτισε", "μερεμετίστε"]}
{"verb": "μεριάζω", "eng": "mope", "futurum": "θα μεριάσω", "aorist": "μέριασα", "paradigm": ["μεριάζω", "μεριάζεις", "μεριάζει", "μεριάζουμε", "μεριάζετε", "μεριάζουν", "θα μεριάσω", "θα μεριάσεις", "θα μεριάσει", "θα μεριάσουμε", "θα μεριάσετε", "θα μεριάσουν", "μέριασα", "μέριασες", "μέριασε", "μεριάσαμε", "μεριάσατε", "μέριασαν", "μέριαζα", "μέριαζες", "μέριαζε", "μεριάζαμε", "μεριάζατε", "μέριαζαν", "μέριαζε", "μεριάζετε", "μέριασε", "μεριάστε"]}
{"verb": "μερίζω", "eng": "mope", "futurum": "θα μερίσω", "aorist": "μέρισα", "paradigm": ["μερίζω", "μερίζεις", "μερίζει", "μερίζουμε", "μερίζετε", "μερίζουν", "θα μερίσω", "θα μερίσεις", "θα μερίσει", "θα μερίσουμε", "θα μερίσετε", "θα μερίσουν", "μέρισα", "μέρισες", "μέρισε", "μερίσαμε", "μερίσατε", "μέρισαν", "μέριζα", "μέριζες", "μέριζε", "μερίζαμε", "μερίζατε", "μέριζαν", "μέριζε", "μερίζετε", "μέρισε", "μερίστε"]}
{"verb": "μεριμνάω", "eng": "ascertain", "futurum": "θα μεριμνήσω", "aorist": "μερίμνησα", "paradigm": ["μεριμνάω", "μεριμνάς", "μεριμνάει", "μεριμνάμε", "μεριμνάτε", "μεριμνάν", "θα μεριμνήσω", "θα μεριμνήσεις", "θα μεριμνήσει", "θα μεριμνήσουμε", "θα μεριμνήσετε", "θα μεριμνήσουν", "μερίμνησα", "μερίμνησες", "μερίμνησε", "μεριμνήσαμε", "μεριμνήσατε", "μερίμνησα", "μεριμνούσα", "μεριμνούσες", "μεριμνούσε", "μεριμνούσαμε", "μεριμνούσατε", "μεριμνούσαν", "μερίμνσου", "μεριμνήστε", "να μεριμνάς", "μεριμνάτε"]}
{"verb": "μερώνω", "eng": "reduce", "futurum": "θα μερώσω", "aorist": "μέρωσα", "paradigm": ["μερώνω", "μερώνεις", "μερώνει", "μερώνουμε", "μερώνετε", "μερώνουνε", "θα μερώσω", "θα μερώσεις", "θα μερώσει", "θα μερώσουμε", "θα μερώσετε", "θα μερώσουνε", "μέρωσα", "μέρωσες", "μέρωσε", "μερώσαμε", "μερώσατε", "μέρωσαν", "μέρωνα", "μέρωνες", "μέρωνε", "μερώναμε", "μερώνατε", "μέρωναν", "μέρωνε", "μερώνετε", "μέρωσε", "μερώστε"]}
{"verb": "μεσημεριάζω", "eng": "mope", "futurum": "θα μεσημεριάσω", "aorist": "μεσημέριασα", "paradigm": ["μεσημεριάζω", "μεσημεριάζεις", "μεσημεριάζει", "μεσημεριάζουμε", "μεσημεριάζετε", "μεσημεριάζουν", "θα μεσημεριάσω", "θα μεσημεριάσεις", "θα μεσημεριάσει", "θα μεσημεριάσουμε", "θα μεσημεριάσετε", "θα μεσημεριάσουν", "μεσημέριασα", "μεσημέριασες", "μεσημέριασε", "μεσημεριάσαμε", "μεσημεριάσατε", "μεσημέριασαν", "μεσημέριαζα", "μεσημέριαζες", "μεσημέριαζε", "μεσημεριάζαμε", "μεσημεριάζατε", "μεσημέριαζαν", "μεσημέριαζε", "μεσημεριάζετε", "μεσημέριασε", "μεσημεριάστε"]}
{"verb": "μεσιτεύω", "eng": "mediate", "futurum": "θα μεσιτέψω", "aorist": "μεσίτεψα", "paradigm": ["μεσιτεύω", "μεσιτεύεις", "μεσιτεύει", "μεσιτεύουμε", "μεσιτεύετε", "μεσιτεύουν", "θα μεσιτέψω", "θα μεσιτέψεις", "θα μεσιτέψει", "θα μεσιτέψουμε", "θα μεσιτέψετε", "θα μεσιτέψουν", "μεσίτεψα", "μεσίτεψες", "μεσίτεψε", "μεσιτέψαμε", "μεσιτέψατε", "μεσίτεψαν", "μεσίτευα", "μεσίτευες", "μεσίτευε", "μεσιτεύαμε", "μεσιτεύατε", "μεσίτευαν", "μεσίτευε", "μεσιτεύετε", "μεσίτεψε", "μεσιτέψτε"]}
{"verb": "μεσουρανώ", "eng": "culminate", "futurum": "θα μεσουρανήσω", "aorist": "μεσουράνησα", "paradigm": ["μεσουρανώ", "μεσουρανείς", "μεσουρανεί", "μεσουρανούμε", "μεσουρανείτε", "μεσουρανούν", "θα μεσουρανήσω", "θα μεσουρανήσεις", "θα μεσουρανήσει", "θα μεσουρανήσουμε", "θα μεσουρανήσετε", "θα μεσουρανήσουν", "μεσουράνησα", "μεσουράνησες", "μεσουράνησε", "μεσουρανήσαμε", "μεσουρανήσατε", "μεσουράνησαν", "μεσουρανούσα", "μεσουρανούσες", "μεσουρανούσε", "μεσουρανούσαμε", "μεσουρανούσατε", "μεσουρανούσαν", "μεσουράνει", "μεσουρανείτε", "μεσουράνησε", "μεσουρανήστε"]}
{"verb": "μεταβαίνω", "eng": "be transported", "futurum": "θα μεταβώ", "aorist": "μετέβηκε", "paradigm": ["μεταβαίνω", "μεταβαίνεις", "μεταβαίνει", "μεταβαίνουμε", "μεταβαίνετε", "μεταβαίνουν", "θα μεταβώ", "θα μεταβείς", "θα μεταβεί", "θα μεταβούμε", "θα μεταβείτε", "θα μεταβούν", "μετέβηκε", "μετέβηκες", "μετέβηκε", "μεταβήκαμε", "μεταβήκατε", "μετέβηκε", "μετέβαινόμουν", "μετέβαινόσουν", "μετέβαινόταν", "μετέβαινόμαστε", "μετέβαινόσαστε", "μέτεβαινόνταν", "μετάβσου", "μεταβείτε", "να μεταβαίνεις", "μεταβαίνετε"]}
{"verb": "μεταβάλλω", "eng": "alter", "futurum": "θα μεταβάλω", "aorist": "μετέβαλα", "paradigm": ["μεταβάλλω", "μεταβάλλεις", "μεταβάλλει", "μεταβάλλουμε", "μεταβάλλετε", "μεταβάλλουν", "θα μεταβάλω", "θα μεταβάλεις", "θα μεταβάλει", "θα μεταβάλουμε", "θα μεταβάλετε", "θα μεταβάλουν", "μετέβαλα", "μετέβαλες", "μετέβαλε", "μεταβάλαμε", "μεταβάλατε", "μετέβαλαν", "μετέβαλλα", "μετέβαλλες", "μετέβαλλε", "μεταβάλλαμε", "μεταβάλλατε", "μετέβαλλαν", "μετάβαλλε", "μεταβάλλετε", "μετάβαλε", "μεταβάλτε"]}
{"verb": "μεταβαπτίζω", "eng": "alter", "futurum": "θα μεταβαπτίσω", "aorist": "μεταβάπτισα", "paradigm": ["μεταβαπτίζω", "μεταβαπτίζεις", "μεταβαπτίζει", "μεταβαπτίζουμε", "μεταβαπτίζετε", "μεταβαπτίζουν", "θα μεταβαπτίσω", "θα μεταβαπτίσεις", "θα μεταβαπτίσει", "θα μεταβαπτίσουμε", "θα μεταβαπτίσετε", "θα μεταβαπτίσουν", "μεταβάπτισα", "μεταβάπτισες", "μεταβάπτισε", "μεταβαπτίσαμε", "μεταβαπτίσατε", "μεταβάπτισαν", "μεταβάπτιζα", "μεταβάπτιζες", "μεταβάπτιζε", "μεταβαπτίζαμε", "μεταβαπτίζατε", "μεταβάπτιζαν", "μεταβάπτιζε", "μεταβαπτίζετε", "μεταβάπτισε", "μεταβαπτίστε"]}
{"verb": "μεταβιβάζω", "eng": "alter", "futurum": "θα μεταβιβάσω", "aorist": "μεταβίβασα", "paradigm": ["μεταβιβάζω", "μεταβιβάζεις", "μεταβιβάζει", "μεταβιβάζουμε", "μεταβιβάζετε", "μεταβιβάζουν", "θα μεταβιβάσω", "θα μεταβιβάσεις", "θα μεταβιβάσει", "θα μεταβιβάσουμε", "θα μεταβιβάσετε", "θα μεταβιβάσουν", "μεταβίβασα", "μεταβίβασες", "μεταβίβασε", "μεταβιβάσαμε", "μεταβιβάσατε", "μεταβίβασαν", "μεταβίβαζα", "μεταβίβαζες", "μεταβίβαζε", "μεταβιβάζαμε", "μεταβιβάζατε", "μεταβίβαζαν", "μεταβίβαζε", "μεταβιβάζετε", "μεταβίβασε", "μεταβιβάστε"]}
{"verb": "μεταβολίζω", "eng": "metabolize", "futurum": "θα μεταβολίσω", "aorist": "μεταβόλισα", "paradigm": ["μεταβολίζω", "μεταβολίζεις", "μεταβολίζει", "μεταβολίζουμε", "μεταβολίζετε", "μεταβολίζουν", "θα μεταβολίσω", "θα μεταβολίσεις", "θα μεταβολίσει", "θα μεταβολίσουμε", "θα μεταβολίσετε", "θα μεταβολίσουν", "μεταβόλισα", "μεταβόλισες", "μεταβόλισε", "μεταβολίσαμε", "μεταβολίσατε", "μεταβόλισαν", "μεταβόλιζα", "μεταβόλιζες", "μεταβόλιζε", "μεταβολίζαμε", "μεταβολίζατε", "μεταβόλιζαν", "μεταβόλιζε", "μεταβολίζετε", "μεταβόλισε", "μεταβολίστε"]}
{"verb": "μεταγγίζω", "eng": "metabolize", "futurum": "θα μεταγγίσω", "aorist": "μετάγγισα", "paradigm": ["μεταγγίζω", "μεταγγίζεις", "μεταγγίζει", "μεταγγίζουμε", "μεταγγίζετε", "μεταγγίζουν", "θα μεταγγίσω", "θα μεταγγίσεις", "θα μεταγγίσει", "θα μεταγγίσουμε", "θα μεταγγίσετε", "θα μεταγγίσουν", "μετάγγισα", "μετάγγισες", "μετάγγισε", "μεταγγίσαμε", "μεταγγίσατε", "μετάγγισαν", "μετάγγιζα", "μετάγγιζες", "μετάγγιζε", "μεταγγίζαμε", "μεταγγίζατε", "μετάγγιζαν", "μετάγγιζε", "μεταγγίζετε", "μετάγγισε", "μεταγγίστε"]}
{"verb": "μεταγλωττίζω", "eng": "compile", "futurum": "θα μεταγλωττίσω", "aorist": "μεταγλώττισα", "paradigm": ["μεταγλωττίζω", "μεταγλωττίζεις", "μεταγλωττίζει", "μεταγλωττίζουμε", "μεταγλωττίζετε", "μεταγλωττίζουν", "θα μεταγλωττίσω", "θα μεταγλωττίσεις", "θα μεταγλωττίσει", "θα μεταγλωττίσουμε", "θα μεταγλωττίσετε", "θα μεταγλωττίσουν", "μεταγλώττισα", "μεταγλώττισες", "μεταγλώττισε", "μεταγλωττίσαμε", "μεταγλωττίσατε", "μεταγλώττισαν", "μεταγλώττιζα", "μεταγλώττιζες", "μεταγλώττιζε", "μεταγλωττίζαμε", "μεταγλωττίζατε", "μεταγλώττιζαν", "μεταγλώττιζε", "μεταγλωττίζετε", "μεταγλώττισε", "μεταγλωττίστε"]}
{"verb": "μεταγραμματίζω", "eng": "compile", "futurum": "θα μεταγραμματίσω", "aorist": "μεταγραμμάτισα", "paradigm": ["μεταγραμματίζω", "μεταγραμματίζεις", "μεταγραμματίζει", "μεταγραμματίζουμε", "μεταγραμματίζετε", "μεταγραμματίζουν", "θα μεταγραμματίσω", "θα μεταγραμματίσεις", "θα μεταγραμματίσει", "θα μεταγραμματίσουμε", "θα μεταγραμματίσετε", "θα μεταγραμματίσουν", "μεταγραμμάτισα", "μεταγραμμάτισες", "μεταγραμμάτισε", "μεταγραμματίσαμε", "μεταγραμματίσατε", "μεταγραμμάτισαν", "μεταγραμμάτιζα", "μεταγραμμάτιζες", "μεταγραμμάτιζε", "μεταγραμματίζαμε", "μεταγραμματίζατε", "μεταγραμμάτιζαν", "μεταγραμμάτιζε", "μεταγραμματίζετε", "μεταγραμμάτισε", "μεταγραμματίστε"]}
{"verb": "μεταγράφω", "eng": "transcribe", "futurum": "θα μεταγράψω", "aorist": "μετέγραψα", "paradigm": ["μεταγράφω", "μεταγράφεις", "μεταγράφει", "μεταγράφουμε", "μεταγράφετε", "μεταγράφουν", "θα μεταγράψω", "θα μεταγράψεις", "θα μεταγράψει", "θα μεταγράψουμε", "θα μεταγράψετε", "θα μεταγράψουν", "μετέγραψα", "μετέγραψες", "μετέγραψε", "μεταγράψαμε", "μεταγράψατε", "μετέγραψα", "μετέγραφόμουν", "μετέγραφόσουν", "μετέγραφόταν", "μετέγραφόμαστε", "μετέγραφόσαστε", "μέτεγραφόνταν", "μετάγρασου", "μεταγράψετε", "να μεταγράφεις", "μεταγράφετε"]}
{"verb": "μεταδίδω", "eng": "transmit", "futurum": "θα μεταδώσω", "aorist": "μετέδωσα", "paradigm": ["μεταδίδω", "μεταδίδεις", "μεταδίδει", "μεταδίδουμε", "μεταδίδετε", "μεταδίδουν", "θα μεταδώσω", "θα μεταδώσεις", "θα μεταδώσει", "θα μεταδώσουμε", "θα μεταδώσετε", "θα μεταδώσουν", "μετέδωσα", "μετέδωσες", "μετέδωσε", "μεταδώσαμε", "μεταδώσατε", "μετέδωσαν", "μετέδιδα", "μετέδιδες", "μετέδιδε", "μεταδίδαμε", "μεταδίδατε", "μετέδιδαν", "μετάδιδε", "μεταδίδετε", "μετάδωσε", "μεταδώστε"]}
{"verb": "μεταθέτω", "eng": "shift", "futurum": "θα μεταθέσω", "aorist": "μετέθεσα", "paradigm": ["μεταθέτω", "μεταθέτεις", "μεταθέτει", "μεταθέτουμε", "μεταθέτετε", "μεταθέτουν", "θα μεταθέσω", "θα μεταθέσεις", "θα μεταθέσει", "θα μεταθέσουμε", "θα μεταθέσετε", "θα μεταθέσουν", "μετέθεσα", "μετέθεσες", "μετέθεσε", "μεταθέσαμε", "μεταθέσατε", "μετέθεσα", "μετέθετόμουν", "μετέθετόσουν", "μετέθετόταν", "μετέθετόμαστε", "μετέθετόσαστε", "μέτεθετόνταν", "μετάσου", "μεταθέστε", "να μεταθέτεις", "μεταθέτετε"]}
{"verb": "μετακινώ", "eng": "move", "futurum": "θα μετακινήσω", "aorist": "μετακίνησα", "paradigm": ["μετακινώ", "μετακινείς", "μετακινεί", "μετακινούμε", "μετακινείτε", "μετακινούν", "θα μετακινήσω", "θα μετακινήσεις", "θα μετακινήσει", "θα μετακινήσουμε", "θα μετακινήσετε", "θα μετακινήσουν", "μετακίνησα", "μετακίνησες", "μετακίνησε", "μετακινήσαμε", "μετακινήσατε", "μετακίνησα", "μετακινούσα", "μετακινούσες", "μετακινούσε", "μετακινούσαμε", "μετακινούσατε", "μετακινούσαν", "μετακίνσου", "μετακινήστε", "να μετακινείς", "μετακινείτε"]}
{"verb": "μετακομίζω", "eng": "move", "futurum": "θα μετακομίσω", "aorist": "μετακόμισα", "paradigm": ["μετακομίζω", "μετακομίζεις", "μετακομίζει", "μετακομίζουμε", "μετακομίζετε", "μετακομίζουν", "θα μετακομίσω", "θα μετακομίσεις", "θα μετακομίσει", "θα μετακομίσουμε", "θα μετακομίσετε", "θα μετακομίσουν", "μετακόμισα", "μετακόμισες", "μετακόμισε", "μετακομίσαμε", "μετακομίσατε", "μετακόμισαν", "μετακόμιζα", "μετακόμιζες", "μετακόμιζε", "μετακομίζαμε", "μετακομίζατε", "μετακόμιζαν", "μετακόμιζε", "μετακομίζετε", "μετακόμισε", "μετακομίστε"]}
{"verb": "μεταλαβαίνω", "eng": "receive communion", "futurum": "θα μεταλάβω", "aorist": "μετάλαβα", "paradigm": ["μεταλαβαίνω", "μεταλαβαίνεις", "μεταλαβαίνει", "μεταλαβαίνουμε", "μεταλαβαίνετε", "μεταλαβαίνουν", "θα μεταλάβω", "θα μεταλάβεις", "θα μεταλάβει", "θα μεταλάβουμε", "θα μεταλάβετε", "θα μεταλάβουν", "μετάλαβα", "μετάλαβες", "μετάλαβε", "μεταλάβαμε", "μεταλάβατε", "μετάλαβα", "μεταλάβαινόμουν", "μεταλάβαινόσουν", "μεταλάβαινόταν", "μεταλάβαινόμαστε", "μεταλάβαινόσαστε", "μετάλαβαινόνταν", "μετάλασου", "μεταλάβετε", "να μεταλαβαίνεις", "μεταλαβαίνετε"]}
{"verb": "μεταλαμβάνω", "eng": "receive communion", "futurum": "θα μεταλάβω", "aorist": "μετάλαβα", "paradigm": ["μεταλαμβάνω", "μεταλαμβάνεις", "μεταλαμβάνει", "μεταλαμβάνουμε", "μεταλαμβάνετε", "μεταλαμβάνουν", "θα μεταλάβω", "θα μεταλάβεις", "θα μεταλάβει", "θα μεταλάβουμε", "θα μεταλάβετε", "θα μεταλάβουν", "μετάλαβα", "μετάλαβες", "μετάλαβε", "μεταλάβαμε", "μεταλάβατε", "μετάλαβα", "μεταλάμβανόμουν", "μεταλάμβανόσουν", "μεταλάμβανόταν", "μεταλάμβανόμαστε", "μεταλάμβανόσαστε", "μετάλαμβανόνταν", "μετάλασου", "μεταλάβετε", "να μεταλαμβάνεις", "μεταλαμβάνετε"]}
{"verb": "μεταλαμπαδεύω", "eng": "carry the torch of", "futurum": "θα μεταλαμπαδέψω", "aorist": "μεταλαμπάδευσα", "paradigm": ["μεταλαμπαδεύω", "μεταλαμπαδεύεις", "μεταλαμπαδεύει", "μεταλαμπαδεύουμε", "μεταλαμπαδεύετε", "μεταλαμπαδεύουν", "θα μεταλαμπαδέψω", "θα μεταλαμπαδέψεις", "θα μεταλαμπαδέψει", "θα μεταλαμπαδέψουμε", "θα μεταλαμπαδέψετε", "θα μεταλαμπαδέψουν", "μεταλαμπάδευσα", "μεταλαμπάδευσες", "μεταλαμπάδευσε", "μεταλαμπαδεύσαμε", "μεταλαμπαδεύσατε", "μεταλαμπάδευσα", "μεταλαμπάδευόμουν", "μεταλαμπάδευόσουν", "μεταλαμπάδευόταν", "μεταλαμπάδευόμαστε", "μεταλαμπάδευόσαστε", "μεταλάμπαδεύονταν", "μεταλαμπάδεσου", "μεταλαμπαδέψετε", "να μεταλαμπαδεύεις", "μεταλαμπαδεύετε"]}
{"verb": "μεταλλάζω", "eng": "mutate", "futurum": "θα μεταλλάξω", "aorist": "μετάλλαξα", "paradigm": ["μεταλλάζω", "μεταλλάζεις", "μεταλλάζει", "μεταλλάζουμε", "μεταλλάζετε", "μεταλλάζουν", "θα μεταλλάξω", "θα μεταλλάξεις", "θα μεταλλάξει", "θα μεταλλάξουμε", "θα μεταλλάξετε", "θα μεταλλάξουν", "μετάλλαξα", "μετάλλαξες", "μετάλλαξε", "μεταλλάξαμε", "μεταλλάξατε", "μετάλλαξαν", "μετάλλαζα", "μετάλλαζες", "μετάλλαζε", "μεταλλάζαμε", "μεταλλάζατε", "μετάλλαζαν", "μετάλλαζε", "μεταλλάζετε", "μετάλλαξε", "μεταλλάξτε"]}
{"verb": "μεταλλάσσομαι", "eng": "mutate", "futurum": "θα μεταλλαχτώ", "aorist": "μεταλλάχτηκα", "paradigm": ["μεταλλάσσομαι", "μεταλλάσσεσαι", "μεταλλάσσεται", "μεταλλασσόμαστε", "μεταλλάσσεστε", "μεταλλάσσονται", "θα μεταλλαχτώ", "θα μεταλλαχτείς", "θα μεταλλαχτεί", "θα μεταλλαχτούμε", "θα μεταλλαχτείτε", "θα μεταλλαχτούν", "μεταλλάχτηκα", "μεταλλάχτηκες", "μεταλλάχτηκε", "μεταλλαχτήκαμε", "μεταλλαχτήκατε", "μεταλλάχτηκαν", "μεταλλασσόμουν", "μεταλλασσόσουν", "μεταλλασσόταν", "μεταλλασσόμαστε", "μεταλλασσόσαστε", "μεταλλάσσονταν", "μεταλλάσσου", "μεταλλάσσεστε", "μεταλλάξου", "μεταλλαχτείτε"]}
{"verb": "μεταμελούμαι", "eng": "be repentant", "futurum": "θα μεταμεληθώ", "aorist": "μεταμελήθηκα", "paradigm": ["μεταμελούμαι", "μεταμελάσαι", "μεταμελάται", "μεταμελόμαστε", "μεταμελάστε", "μεταμελούνται", "θα μεταμεληθώ", "θα μεταμεληθείς", "θα μεταμεληθεί", "θα μεταμεληθούμε", "θα μεταμεληθείτε", "θα μεταμεληθούν", "μεταμελήθηκα", "μεταμελήθηκες", "μεταμελήθηκε", "μεταμεληθήκαμε", "μεταμεληθήκατε", "μεταμελήθηκα", "μεταμελόμουν", "μεταμελόσουν", "μεταμελόταν", "μεταμελόμαστε", "μεταμελόσαστε", "μεταμέλονταν", "μεταμελήσου", "μεταμεληθείτε", "να μεταμελάσαι", "μεταμελάστε"]}
{"verb": "μεταμορφώνομαι", "eng": "morph", "futurum": "θα μεταμορφωθώ", "aorist": "μεταμορφώθηκα", "paradigm": ["μεταμορφώνομαι", "μεταμορφώνεσαι", "μεταμορφώνεται", "μεταμορφωνόμαστε", "μεταμορφώνεστε", "μεταμορφώνονται", "θα μεταμορφωθώ", "θα μεταμορφωθείς", "θα μεταμορφωθεί", "θα μεταμορφωθούμε", "θα μεταμορφωθείτε", "θα μεταμορφωθούνε", "μεταμορφώθηκα", "μεταμορφώθηκες", "μεταμορφώθηκε", "μεταμορφωθήκαμε", "μεταμορφωθήκατε", "μεταμορφώθηκαν", "μεταμορφωνόμουνα", "μεταμορφωνόσουνα", "μεταμορφωνότανε", "μεταμορφωνόμασταν", "μεταμορφωνόσασταν", "μεταμορφώνονταν", "-", "-", "μεταμορφώσου", "μεταμορφωθείτε"]}
{"verb": "μεταμορφώνω", "eng": "transform", "futurum": "θα μεταμορφώσω", "aorist": "μεταμόρφωσα", "paradigm": ["μεταμορφώνω", "μεταμορφώνεις", "μεταμορφώνει", "μεταμορφώνουμε", "μεταμορφώνετε", "μεταμορφώνουνε", "θα μεταμορφώσω", "θα μεταμορφώσεις", "θα μεταμορφώσει", "θα μεταμορφώσουμε", "θα μεταμορφώσετε", "θα μεταμορφώσουνε", "μεταμόρφωσα", "μεταμόρφωσες", "μεταμόρφωσε", "μεταμορφώσαμε", "μεταμορφώσατε", "μεταμόρφωσαν", "μεταμόρφωνα", "μεταμόρφωνες", "μεταμόρφωνε", "μεταμορφώναμε", "μεταμορφώνατε", "μεταμόρφωναν", "μεταμόρφωνε", "μεταμορφώνετε", "μεταμόρφωσε", "μεταμορφώστε"]}
{"verb": "μεταμοσχεύω", "eng": "transplant", "futurum": "θα μεταμοσχέψω", "aorist": "μεταμόσχευσα", "paradigm": ["μεταμοσχεύω", "μεταμοσχεύεις", "μεταμοσχεύει", "μεταμοσχεύουμε", "μεταμοσχεύετε", "μεταμοσχεύουν", "θα μεταμοσχέψω", "θα μεταμοσχέψεις", "θα μεταμοσχέψει", "θα μεταμοσχέψουμε", "θα μεταμοσχέψετε", "θα μεταμοσχέψουν", "μεταμόσχευσα", "μεταμόσχευσες", "μεταμόσχευσε", "μεταμοσχεύσαμε", "μεταμοσχεύσατε", "μεταμόσχευσα", "μεταμόσχευόμουν", "μεταμόσχευόσουν", "μεταμόσχευόταν", "μεταμόσχευόμαστε", "μεταμόσχευόσαστε", "μεταμόσχεύονταν", "μεταμόσχεσου", "μεταμοσχέψετε", "να μεταμοσχεύεις", "μεταμοσχεύετε"]}
{"verb": "μεταμφιέζω", "eng": "disguise", "futurum": "θα μεταμφιέσω", "aorist": "μεταμφίεσα", "paradigm": ["μεταμφιέζω", "μεταμφιέζεις", "μεταμφιέζει", "μεταμφιέζουμε", "μεταμφιέζετε", "μεταμφιέζουν", "θα μεταμφιέσω", "θα μεταμφιέσεις", "θα μεταμφιέσει", "θα μεταμφιέσουμε", "θα μεταμφιέσετε", "θα μεταμφιέσουν", "μεταμφίεσα", "μεταμφίεσες", "μεταμφίεσε", "μεταμφιέσαμε", "μεταμφιέσατε", "μεταμφίεσαν", "μεταμφίεζα", "μεταμφίεζες", "μεταμφίεζε", "μεταμφιέζαμε", "μεταμφιέζατε", "μεταμφίεζαν", "μεταμφίεζε", "μεταμφιέζετε", "μεταμφίεσε", "μεταμφιέστε"]}
{"verb": "μετανιώνω", "eng": "change ones mind about sth", "futurum": "θα μετανιώω", "aorist": "μετάνιωσα", "paradigm": ["μετανιώνω", "μετανιώνεις", "μετανιώνει", "μετανιώνουμε", "μετανιώνετε", "μετανιώνουν", "θα μετανιώω", "θα μετανιώεις", "θα μετανιώει", "θα μετανιώουμε", "θα μετανιώετε", "θα μετανιώουν", "μετάνιωσα", "μετάνιωσες", "μετάνιωσε", "μετανίωσαμε", "μετανίωσατε", "μετάνιωσα", "μετανίωνόμουν", "μετανίωνόσουν", "μετανίωνόταν", "μετανίωνόμαστε", "μετανίωνόσαστε", "μετάνιωνόνταν", "μετανίσου", "μετανιώετε", "να μετανιώνεις", "μετανιώνετε"]}
{"verb": "μετανοώ", "eng": "change ones mind", "futurum": "θα μετανώ", "aorist": "μετανόησα", "paradigm": ["μετανοώ", "μετανοείς", "μετανοεί", "μετανοούμε", "μετανοείτε", "μετανοούν", "θα μετανώ", "θα μετανείς", "θα μετανεί", "θα μετανούμε", "θα μετανείτε", "θα μετανούν", "μετανόησα", "μετανόησες", "μετανόησε", "μετανοήσαμε", "μετανοήσατε", "μετανόησα", "μετανοούσα", "μετανοούσες", "μετανοούσε", "μετανοούσαμε", "μετανοούσατε", "μετανοούσαν", "μετάνσου", "μετανείτε", "να μετανοείς", "μετανοείτε"]}
{"verb": "μεταπείθω", "eng": "disguise", "futurum": "θα μεταπείσω", "aorist": "μετέπεισα", "paradigm": ["μεταπείθω", "μεταπείθεις", "μεταπείθει", "μεταπείθουμε", "μεταπείθετε", "μεταπείθουν", "θα μεταπείσω", "θα μεταπείσεις", "θα μεταπείσει", "θα μεταπείσουμε", "θα μεταπείσετε", "θα μεταπείσουν", "μετέπεισα", "μετέπεισες", "μετέπεισε", "μεταπείσαμε", "μεταπείσατε", "μετέπεισαν", "μετέπειθα", "μετέπειθες", "μετέπειθε", "μεταπείθαμε", "μεταπείθατε", "μετέπειθαν", "μετέπειθε", "μεταπείθετε", "μετέπεισε", "μεταπείστε"]}
{"verb": "μεταποιώ", "eng": "refashion", "futurum": "θα μεταποιήσω", "aorist": "μεταποίησα", "paradigm": ["μεταποιώ", "μεταποιείς", "μεταποιεί", "μεταποιούμε", "μεταποιείτε", "μεταποιούν", "θα μεταποιήσω", "θα μεταποιήσεις", "θα μεταποιήσει", "θα μεταποιήσουμε", "θα μεταποιήσετε", "θα μεταποιήσουν", "μεταποίησα", "μεταποίησες", "μεταποίησε", "μεταποιήσαμε", "μεταποιήσατε", "μεταποίησα", "μεταποιούσα", "μεταποιούσες", "μεταποιούσε", "μεταποιούσαμε", "μεταποιούσατε", "μεταποιούσαν", "μεταποίσου", "μεταποιήστε", "να μεταποιείς", "μεταποιείτε"]}
{"verb": "μεταπουλώ", "eng": "disguise", "futurum": "θα μεταπουλήσω", "aorist": "μεταπούλησα", "paradigm": ["μεταπουλώ", "μεταπουλάς", "μεταπουλά", "μεταπουλούμε", "μεταπουλάτε", "μεταπουλούν", "θα μεταπουλήσω", "θα μεταπουλήσεις", "θα μεταπουλήσει", "θα μεταπουλήσουμε", "θα μεταπουλήσετε", "θα μεταπουλήσουν", "μεταπούλησα", "μεταπούλησες", "μεταπούλησε", "μεταπουλήσαμε", "μεταπουλήσατε", "μεταπούλησαν", "μεταπουλούσα", "μεταπουλούσες", "μεταπουλούσε", "μεταπουλούσαμε", "μεταπουλούσατε", "μεταπουλούσαν", "μεταπούλα", "μεταπουλάτε", "μεταπούλησε", "μεταπουλήστε"]}
{"verb": "μεταπουλώ", "eng": "disguise", "futurum": "θα μεταπουλήσω", "aorist": "μεταπούλησα", "paradigm": ["μεταπουλώ", "μεταπουλάς", "μεταπουλά", "μεταπουλούμε", "μεταπουλάτε", "μεταπουλούν", "θα μεταπουλήσω", "θα μεταπουλήσεις", "θα μεταπουλήσει", "θα μεταπουλήσουμε", "θα μεταπουλήσετε", "θα μεταπουλήσουν", "μεταπούλησα", "μεταπούλησες", "μεταπούλησε", "μεταπουλήσαμε", "μεταπουλήσατε", "μεταπούλησαν", "μεταπουλούσα", "μεταπουλούσες", "μεταπουλούσε", "μεταπουλούσαμε", "μεταπουλούσατε", "μεταπουλούσαν", "μεταπούλα", "μεταπουλάτε", "μεταπούλησε", "μεταπουλήστε"]}
{"verb": "μεταπωλώ", "eng": "resell", "futurum": "θα μεταπωλήσω", "aorist": "μεταπώλησα", "paradigm": ["μεταπωλώ", "μεταπωλείς", "μεταπωλεί", "μεταπωλούμε", "μεταπωλείτε", "μεταπωλούν", "θα μεταπωλήσω", "θα μεταπωλήσεις", "θα μεταπωλήσει", "θα μεταπωλήσουμε", "θα μεταπωλήσετε", "θα μεταπωλήσουν", "μεταπώλησα", "μεταπώλησες", "μεταπώλησε", "μεταπωλήσαμε", "μεταπωλήσατε", "μεταπώλησαν", "μεταπωλούσα", "μεταπωλούσες", "μεταπωλούσε", "μεταπωλούσαμε", "μεταπωλούσατε", "μεταπωλούσαν", "μεταπώλει", "μεταπωλείτε", "μεταπώλησε", "μεταπωλήστε"]}
{"verb": "μεταρρυθμίζω", "eng": "reform", "futurum": "θα μεταρρυθμίσω", "aorist": "μεταρρύθμισα", "paradigm": ["μεταρρυθμίζω", "μεταρρυθμίζεις", "μεταρρυθμίζει", "μεταρρυθμίζουμε", "μεταρρυθμίζετε", "μεταρρυθμίζουν", "θα μεταρρυθμίσω", "θα μεταρρυθμίσεις", "θα μεταρρυθμίσει", "θα μεταρρυθμίσουμε", "θα μεταρρυθμίσετε", "θα μεταρρυθμίσουν", "μεταρρύθμισα", "μεταρρύθμισες", "μεταρρύθμισε", "μεταρρυθμίσαμε", "μεταρρυθμίσατε", "μεταρρύθμισαν", "μεταρρύθμιζα", "μεταρρύθμιζες", "μεταρρύθμιζε", "μεταρρυθμίζαμε", "μεταρρυθμίζατε", "μεταρρύθμιζαν", "μεταρρύθμιζε", "μεταρρυθμίζετε", "μεταρρύθμισε", "μεταρρυθμίστε"]}
{"verb": "μεταρσιώνω", "eng": "transform", "futurum": "θα μεταρσιώσω", "aorist": "μεταρσίωσα", "paradigm": ["μεταρσιώνω", "μεταρσιώνεις", "μεταρσιώνει", "μεταρσιώνουμε", "μεταρσιώνετε", "μεταρσιώνουνε", "θα μεταρσιώσω", "θα μεταρσιώσεις", "θα μεταρσιώσει", "θα μεταρσιώσουμε", "θα μεταρσιώσετε", "θα μεταρσιώσουνε", "μεταρσίωσα", "μεταρσίωσες", "μεταρσίωσε", "μεταρσιώσαμε", "μεταρσιώσατε", "μεταρσίωσαν", "μεταρσίωνα", "μεταρσίωνες", "μεταρσίωνε", "μεταρσιώναμε", "μεταρσιώνατε", "μεταρσίωναν", "μεταρσίωνε", "μεταρσιώνετε", "μεταρσίωσε", "μεταρσιώστε"]}
{"verb": "μετασκευάζω", "eng": "reform", "futurum": "θα μετασκευάσω", "aorist": "μετασκεύασα", "paradigm": ["μετασκευάζω", "μετασκευάζεις", "μετασκευάζει", "μετασκευάζουμε", "μετασκευάζετε", "μετασκευάζουν", "θα μετασκευάσω", "θα μετασκευάσεις", "θα μετασκευάσει", "θα μετασκευάσουμε", "θα μετασκευάσετε", "θα μετασκευάσουν", "μετασκεύασα", "μετασκεύασες", "μετασκεύασε", "μετασκευάσαμε", "μετασκευάσατε", "μετασκεύασαν", "μετασκεύαζα", "μετασκεύαζες", "μετασκεύαζε", "μετασκευάζαμε", "μετασκευάζατε", "μετασκεύαζαν", "μετασκεύαζε", "μετασκευάζετε", "μετασκεύασε", "μετασκευάστε"]}
{"verb": "μετασχηματίζω", "eng": "transform", "futurum": "θα μετασχηματίσω", "aorist": "μετασχημάτισα", "paradigm": ["μετασχηματίζω", "μετασχηματίζεις", "μετασχηματίζει", "μετασχηματίζουμε", "μετασχηματίζετε", "μετασχηματίζουν", "θα μετασχηματίσω", "θα μετασχηματίσεις", "θα μετασχηματίσει", "θα μετασχηματίσουμε", "θα μετασχηματίσετε", "θα μετασχηματίσουν", "μετασχημάτισα", "μετασχημάτισες", "μετασχημάτισε", "μετασχηματίσαμε", "μετασχηματίσατε", "μετασχημάτισαν", "μετασχημάτιζα", "μετασχημάτιζες", "μετασχημάτιζε", "μετασχηματίζαμε", "μετασχηματίζατε", "μετασχημάτιζαν", "μετασχημάτιζε", "μετασχηματίζετε", "μετασχημάτισε", "μετασχηματίστε"]}
{"verb": "μετατοπίζω", "eng": "transform", "futurum": "θα μετατοπίσω", "aorist": "μετατόπισα", "paradigm": ["μετατοπίζω", "μετατοπίζεις", "μετατοπίζει", "μετατοπίζουμε", "μετατοπίζετε", "μετατοπίζουν", "θα μετατοπίσω", "θα μετατοπίσεις", "θα μετατοπίσει", "θα μετατοπίσουμε", "θα μετατοπίσετε", "θα μετατοπίσουν", "μετατόπισα", "μετατόπισες", "μετατόπισε", "μετατοπίσαμε", "μετατοπίσατε", "μετατόπισαν", "μετατόπιζα", "μετατόπιζες", "μετατόπιζε", "μετατοπίζαμε", "μετατοπίζατε", "μετατόπιζαν", "μετατόπιζε", "μετατοπίζετε", "μετατόπισε", "μετατοπίστε"]}
{"verb": "μετατρέπω", "eng": "convert", "futurum": "θα μετατρέψω", "aorist": "μετέτρεψα", "paradigm": ["μετατρέπω", "μετατρέπεις", "μετατρέπει", "μετατρέπουμε", "μετατρέπετε", "μετατρέπουν", "θα μετατρέψω", "θα μετατρέψεις", "θα μετατρέψει", "θα μετατρέψουμε", "θα μετατρέψετε", "θα μετατρέψουν", "μετέτρεψα", "μετέτρεψες", "μετέτρεψε", "μετατρέψαμε", "μετατρέψατε", "μετέτρεψα", "μετέτρεπόμουν", "μετέτρεπόσουν", "μετέτρεπόταν", "μετέτρεπόμαστε", "μετέτρεπόσαστε", "μέτετρεπόνταν", "μετάτρεσου", "μετατρέψετε", "να μετατρέπεις", "μετατρέπετε"]}
{"verb": "μεταφέρω", "eng": "transform", "futurum": "θα μεταφέρω", "aorist": "μετάφερα", "paradigm": ["μεταφέρω", "μεταφέρεις", "μεταφέρει", "μεταφέρουμε", "μεταφέρετε", "μεταφέρουν", "θα μεταφέρω", "θα μεταφέρεις", "θα μεταφέρει", "θα μεταφέρουμε", "θα μεταφέρετε", "θα μεταφέρουν", "μετάφερα", "μετάφερες", "μετάφερε", "μεταφέραμε", "μεταφέρατε", "μετάφερα", "μετάφερόμουν", "μετάφερόσουν", "μετάφερόταν", "μετάφερόμαστε", "μετάφερόσαστε", "μέταφερόνταν", "μετάφεσου", "μεταφέρετε", "να μεταφέρεις", "μεταφέρετε"]}
{"verb": "μεταφράζω", "eng": "translate", "futurum": "θα μεταφράσω", "aorist": "μετάφρασα", "paradigm": ["μεταφράζω", "μεταφράζεις", "μεταφράζει", "μεταφράζουμε", "μεταφράζετε", "μεταφράζουν", "θα μεταφράσω", "θα μεταφράσεις", "θα μεταφράσει", "θα μεταφράσουμε", "θα μεταφράσετε", "θα μεταφράσουν", "μετάφρασα", "μετάφρασες", "μετάφρασε", "μεταφράσαμε", "μεταφράσατε", "μετάφρασα", "μετάφραζόμουν", "μετάφραζόσουν", "μετάφραζόταν", "μετάφραζόμαστε", "μετάφραζόσαστε", "μέταφραζόνταν", "μετάφρσου", "μεταφράστε", "να μεταφράζεις", "μεταφράζετε"]}
{"verb": "μεταφυτεύω", "eng": "transplant", "futurum": "θα μεταφυτέψω", "aorist": "μεταφύτεψα", "paradigm": ["μεταφυτεύω", "μεταφυτεύεις", "μεταφυτεύει", "μεταφυτεύουμε", "μεταφυτεύετε", "μεταφυτεύουν", "θα μεταφυτέψω", "θα μεταφυτέψεις", "θα μεταφυτέψει", "θα μεταφυτέψουμε", "θα μεταφυτέψετε", "θα μεταφυτέψουν", "μεταφύτεψα", "μεταφύτεψες", "μεταφύτεψε", "μεταφυτέψαμε", "μεταφυτέψατε", "μεταφύτεψαν", "μεταφύτευα", "μεταφύτευες", "μεταφύτευε", "μεταφυτεύαμε", "μεταφυτεύατε", "μεταφύτευαν", "μεταφύτευε", "μεταφυτεύετε", "μεταφύτεψε", "μεταφυτέψτε"]}
{"verb": "μεταχειρίζομαι", "eng": "use", "futurum": "θα μεταχειριστώ", "aorist": "μεταχειρίστηκα", "paradigm": ["μεταχειρίζομαι", "μεταχειρίζεσαι", "μεταχειρίζεται", "μεταχειριζόμαστε", "μεταχειρίζεστε", "μεταχειρίζονται", "θα μεταχειριστώ", "θα μεταχειριστείς", "θα μεταχειριστεί", "θα μεταχειριστούμε", "θα μεταχειριστείτε", "θα μεταχειριστούν", "μεταχειρίστηκα", "μεταχειρίστηκες", "μεταχειρίστηκε", "μεταχειριστήκαμε", "μεταχειριστήκατε", "μεταχειρίστηκα", "μεταχειριζόμουν", "μεταχειριζόσουν", "μεταχειριζόταν", "μεταχειριζόμαστε", "μεταχειριζόσαστε", "μεταχειρίζονταν", "μεταχειρίσου", "μεταχειριστείτε", "να μεταχειρίζεσαι", "μεταχειρίζεστε"]}
{"verb": "μετεπιβιβάζομαι", "eng": "transform", "futurum": "θα μετεπιβιβαστώ", "aorist": "μετεπιβιβάστηκα", "paradigm": ["μετεπιβιβάζομαι", "μετεπιβιβάζεσαι", "μετεπιβιβάζεται", "μετεπιβιβαζόμαστε", "μετεπιβιβάζεστε", "μετεπιβιβάζονται", "θα μετεπιβιβαστώ", "θα μετεπιβιβαστείς", "θα μετεπιβιβαστεί", "θα μετεπιβιβαστούμε", "θα μετεπιβιβαστείτε", "θα μετεπιβιβαστούν", "μετεπιβιβάστηκα", "μετεπιβιβάστηκες", "μετεπιβιβάστηκε", "μετεπιβιβαστήκαμε", "μετεπιβιβαστήκατε", "μετεπιβιβάστηκαν", "μετεπιβιβαζόμουν", "μετεπιβιβαζόσουν", "μετεπιβιβαζόταν", "μετεπιβιβαζόμαστε", "μετεπιβιβαζόσαστε", "μετεπιβιβάζονταν", "μετεπιβιβάζου", "μετεπιβιβάζεστε", "μετεπιβιβάσου", "μετεπιβιβαστείτε"]}
{"verb": "μετεπιβιβάζω", "eng": "reembark", "futurum": "θα μετεπιβιβάσω", "aorist": "μετεπιβίβασα", "paradigm": ["μετεπιβιβάζω", "μετεπιβιβάζεις", "μετεπιβιβάζει", "μετεπιβιβάζουμε", "μετεπιβιβάζετε", "μετεπιβιβάζουν", "θα μετεπιβιβάσω", "θα μετεπιβιβάσεις", "θα μετεπιβιβάσει", "θα μετεπιβιβάσουμε", "θα μετεπιβιβάσετε", "θα μετεπιβιβάσουν", "μετεπιβίβασα", "μετεπιβίβασες", "μετεπιβίβασε", "μετεπιβιβάσαμε", "μετεπιβιβάσατε", "μετεπιβίβασαν", "μετεπιβίβαζα", "μετεπιβίβαζες", "μετεπιβίβαζε", "μετεπιβιβάζαμε", "μετεπιβιβάζατε", "μετεπιβίβαζαν", "μετεπιβίβαζε", "μετεπιβιβάζετε", "μετεπιβίβασε", "μετεπιβιβάστε"]}
{"verb": "μετέχω", "eng": "participate", "futurum": "θα μετάσχω", "aorist": "μετείχα", "paradigm": ["μετέχω", "μετέχεις", "μετέχει", "μετέχουμε", "μετέχετε", "μετέχουν", "θα μετάσχω", "θα μετάσχεις", "θα μετάσχει", "θα μετάσχουμε", "θα μετάσχετε", "θα μετάσχουν", "μετείχα", "μετείχες", "μετείχε", "μετείχαμε", "μετείχατε", "μετείχα", "", "", "", "", "", "", "", "", "να μετέχεις", "μετέχετε"]}
{"verb": "μετεωρίζω", "eng": "reembark", "futurum": "θα μετεωρίσω", "aorist": "μετεώρισα", "paradigm": ["μετεωρίζω", "μετεωρίζεις", "μετεωρίζει", "μετεωρίζουμε", "μετεωρίζετε", "μετεωρίζουν", "θα μετεωρίσω", "θα μετεωρίσεις", "θα μετεωρίσει", "θα μετεωρίσουμε", "θα μετεωρίσετε", "θα μετεωρίσουν", "μετεώρισα", "μετεώρισες", "μετεώρισε", "μετεωρίσαμε", "μετεωρίσατε", "μετεώρισαν", "μετεώριζα", "μετεώριζες", "μετεώριζε", "μετεωρίζαμε", "μετεωρίζατε", "μετεώριζαν", "μετεώριζε", "μετεωρίζετε", "μετεώρισε", "μετεωρίστε"]}
{"verb": "μετοικίζω", "eng": "reembark", "futurum": "θα μετοικίσω", "aorist": "μετοίκισα", "paradigm": ["μετοικίζω", "μετοικίζεις", "μετοικίζει", "μετοικίζουμε", "μετοικίζετε", "μετοικίζουν", "θα μετοικίσω", "θα μετοικίσεις", "θα μετοικίσει", "θα μετοικίσουμε", "θα μετοικίσετε", "θα μετοικίσουν", "μετοίκισα", "μετοίκισες", "μετοίκισε", "μετοικίσαμε", "μετοικίσατε", "μετοίκισαν", "μετοίκιζα", "μετοίκιζες", "μετοίκιζε", "μετοικίζαμε", "μετοικίζατε", "μετοίκιζαν", "μετοίκιζε", "μετοικίζετε", "μετοίκισε", "μετοικίστε"]}
{"verb": "μετοικώ", "eng": "reembark", "futurum": "θα μετοικήσω", "aorist": "μετοίκησα", "paradigm": ["μετοικώ", "μετοικείς", "μετοικεί", "μετοικούμε", "μετοικείτε", "μετοικούν", "θα μετοικήσω", "θα μετοικήσεις", "θα μετοικήσει", "θα μετοικήσουμε", "θα μετοικήσετε", "θα μετοικήσουν", "μετοίκησα", "μετοίκησες", "μετοίκησε", "μετοικήσαμε", "μετοικήσατε", "μετοίκησαν", "μετοικούσα", "μετοικούσες", "μετοικούσε", "μετοικούσαμε", "μετοικούσατε", "μετοικούσαν", "μετοίκει", "μετοικείτε", "μετοίκησε", "μετοικήστε"]}
{"verb": "μετονομάζω", "eng": "rename", "futurum": "θα μετονομάσω", "aorist": "μετονόμασα", "paradigm": ["μετονομάζω", "μετονομάζεις", "μετονομάζει", "μετονομάζουμε", "μετονομάζετε", "μετονομάζουν", "θα μετονομάσω", "θα μετονομάσεις", "θα μετονομάσει", "θα μετονομάσουμε", "θα μετονομάσετε", "θα μετονομάσουν", "μετονόμασα", "μετονόμασες", "μετονόμασε", "μετονομάσαμε", "μετονομάσατε", "μετονόμασαν", "μετονόμαζα", "μετονόμαζες", "μετονόμαζε", "μετονομάζαμε", "μετονομάζατε", "μετονόμαζαν", "μετονόμαζε", "μετονομάζετε", "μετονόμασε", "μετονομάστε"]}
{"verb": "μετουσιώνω", "eng": "transform", "futurum": "θα μετουσιώσω", "aorist": "μετουσίωσα", "paradigm": ["μετουσιώνω", "μετουσιώνεις", "μετουσιώνει", "μετουσιώνουμε", "μετουσιώνετε", "μετουσιώνουνε", "θα μετουσιώσω", "θα μετουσιώσεις", "θα μετουσιώσει", "θα μετουσιώσουμε", "θα μετουσιώσετε", "θα μετουσιώσουνε", "μετουσίωσα", "μετουσίωσες", "μετουσίωσε", "μετουσιώσαμε", "μετουσιώσατε", "μετουσίωσαν", "μετουσίωνα", "μετουσίωνες", "μετουσίωνε", "μετουσιώναμε", "μετουσιώνατε", "μετουσίωναν", "μετουσίωνε", "μετουσιώνετε", "μετουσίωσε", "μετουσιώστε"]}
{"verb": "μετριάζω", "eng": "rename", "futurum": "θα μετριάσω", "aorist": "μετρίασα", "paradigm": ["μετριάζω", "μετριάζεις", "μετριάζει", "μετριάζουμε", "μετριάζετε", "μετριάζουν", "θα μετριάσω", "θα μετριάσεις", "θα μετριάσει", "θα μετριάσουμε", "θα μετριάσετε", "θα μετριάσουν", "μετρίασα", "μετρίασες", "μετρίασε", "μετριάσαμε", "μετριάσατε", "μετρίασαν", "μετρίαζα", "μετρίαζες", "μετρίαζε", "μετριάζαμε", "μετριάζατε", "μετρίαζαν", "μετρίαζε", "μετριάζετε", "μετρίασε", "μετριάστε"]}
{"verb": "μετρώ", "eng": "count", "futurum": "θα μετρήσω", "aorist": "μέτρησα", "paradigm": ["μετρώ", "μετράς", "μετρά", "μετρούμε", "μετράτε", "μετρούν", "θα μετρήσω", "θα μετρήσεις", "θα μετρήσει", "θα μετρήσουμε", "θα μετρήσετε", "θα μετρήσουν", "μέτρησα", "μέτρησες", "μέτρησε", "μετρήσαμε", "μετρήσατε", "μέτρησαν", "μετρούσα", "μετρούσες", "μετρούσε", "μετρούσαμε", "μετρούσατε", "μετρούσαν", "μέτρα", "μετράτε", "μέτρησε", "μετρήστε"]}
{"verb": "μετρώ", "eng": "do", "futurum": "θα μετρήσω", "aorist": "μέτρησα", "paradigm": ["μετρώ", "μετράς", "μετρά", "μετρούμε", "μετράτε", "μετρούν", "θα μετρήσω", "θα μετρήσεις", "θα μετρήσει", "θα μετρήσουμε", "θα μετρήσετε", "θα μετρήσουν", "μέτρησα", "μέτρησες", "μέτρησε", "μετρήσαμε", "μετρήσατε", "μέτρησαν", "μετρούσα", "μετρούσες", "μετρούσε", "μετρούσαμε", "μετρούσατε", "μετρούσαν", "μέτρα", "μετράτε", "μέτρησε", "μετρήστε"]}
{"verb": "μεφιτίζω", "eng": "rename", "futurum": "θα μεφιτίσω", "aorist": "μεφίτισα", "paradigm": ["μεφιτίζω", "μεφιτίζεις", "μεφιτίζει", "μεφιτίζουμε", "μεφιτίζετε", "μεφιτίζουν", "θα μεφιτίσω", "θα μεφιτίσεις", "θα μεφιτίσει", "θα μεφιτίσουμε", "θα μεφιτίσετε", "θα μεφιτίσουν", "μεφίτισα", "μεφίτισες", "μεφίτισε", "μεφιτίσαμε", "μεφιτίσατε", "μεφίτισαν", "μεφίτιζα", "μεφίτιζες", "μεφίτιζε", "μεφιτίζαμε", "μεφιτίζατε", "μεφίτιζαν", "μεφίτιζε", "μεφιτίζετε", "μεφίτισε", "μεφιτίστε"]}
{"verb": "μηδενίζω", "eng": "rename", "futurum": "θα μηδενίσω", "aorist": "μηδένισα", "paradigm": ["μηδενίζω", "μηδενίζεις", "μηδενίζει", "μηδενίζουμε", "μηδενίζετε", "μηδενίζουν", "θα μηδενίσω", "θα μηδενίσεις", "θα μηδενίσει", "θα μηδενίσουμε", "θα μηδενίσετε", "θα μηδενίσουν", "μηδένισα", "μηδένισες", "μηδένισε", "μηδενίσαμε", "μηδενίσατε", "μηδένισαν", "μηδένιζα", "μηδένιζες", "μηδένιζε", "μηδενίζαμε", "μηδενίζατε", "μηδένιζαν", "μηδένιζε", "μηδενίζετε", "μηδένισε", "μηδενίστε"]}
{"verb": "μηδίζω", "eng": "rename", "futurum": "θα μηδίσω", "aorist": "μήδισα", "paradigm": ["μηδίζω", "μηδίζεις", "μηδίζει", "μηδίζουμε", "μηδίζετε", "μηδίζουν", "θα μηδίσω", "θα μηδίσεις", "θα μηδίσει", "θα μηδίσουμε", "θα μηδίσετε", "θα μηδίσουν", "μήδισα", "μήδισες", "μήδισε", "μηδίσαμε", "μηδίσατε", "μήδισαν", "μήδιζα", "μήδιζες", "μήδιζε", "μηδίζαμε", "μηδίζατε", "μήδιζαν", "μήδιζε", "μηδίζετε", "μήδισε", "μηδίστε"]}
{"verb": "μηνύομαι", "eng": "do", "futurum": "θα μηνυθώ", "aorist": "μηνύθηκα", "paradigm": ["μηνύομαι", "μηνύεσαι", "μηνύεται", "μηνυόμαστε", "μηνύεστε", "μηνύονται", "θα μηνυθώ", "θα μηνυθείς", "θα μηνυθεί", "θα μηνυθούμε", "θα μηνυθείτε", "θα μηνυθούν", "μηνύθηκα", "μηνύθηκες", "μηνύθηκε", "μηνυθήκαμε", "μηνυθήκατε", "μηνύθηκαν", "μηνυόμουν", "μηνυόσουν", "μηνυόταν", "μηνυόμαστε", "μηνυόσαστε", "μηνύονταν", "μηνύου", "μηνύεστε", "μηνύσου", "μηνυθείτε"]}
{"verb": "μηνύω", "eng": "sue", "futurum": "θα μηνύσω", "aorist": "μήνυσα", "paradigm": ["μηνύω", "μηνύεις", "μηνύει", "μηνύουμε", "μηνύετε", "μηνύουν", "θα μηνύσω", "θα μηνύσεις", "θα μηνύσει", "θα μηνύσουμε", "θα μηνύσετε", "θα μηνύσουν", "μήνυσα", "μήνυσες", "μήνυσε", "μηνύσαμε", "μηνύσατε", "μήνυσαν", "μήνυα", "μήνυες", "μήνυε", "μηνύαμε", "μηνύατε", "μήνυαν", "μήνυε", "μηνύετε", "μήνυσε", "μηνύστε"]}
{"verb": "μηρυκάζω", "eng": "ruminate", "futurum": "θα μηρυκάσω", "aorist": "μηρύκασα", "paradigm": ["μηρυκάζω", "μηρυκάζεις", "μηρυκάζει", "μηρυκάζουμε", "μηρυκάζετε", "μηρυκάζουν", "θα μηρυκάσω", "θα μηρυκάσεις", "θα μηρυκάσει", "θα μηρυκάσουμε", "θα μηρυκάσετε", "θα μηρυκάσουν", "μηρύκασα", "μηρύκασες", "μηρύκασε", "μηρυκάσαμε", "μηρυκάσατε", "μηρύκασαν", "μηρύκαζα", "μηρύκαζες", "μηρύκαζε", "μηρυκάζαμε", "μηρυκάζατε", "μηρύκαζαν", "μηρύκαζε", "μηρυκάζετε", "μηρύκασε", "μηρυκάστε"]}
{"verb": "μηχανεύομαι", "eng": "machinate", "futurum": "θα μηχανευτώ", "aorist": "μηχανεύτηκα", "paradigm": ["μηχανεύομαι", "μηχανεύεσαι", "μηχανεύεται", "μηχανευόμαστε", "μηχανεύεστε", "μηχανεύονται", "θα μηχανευτώ", "θα μηχανευτείς", "θα μηχανευτεί", "θα μηχανευτούμε", "θα μηχανευτείτε", "θα μηχανευτούν", "μηχανεύτηκα", "μηχανεύτηκες", "μηχανεύτηκε", "μηχανευτήκαμε", "μηχανευτήκατε", "μηχανεύτηκα", "μηχανευόμουν", "μηχανευόσουν", "μηχανευόταν", "μηχανευόμαστε", "μηχανευόσαστε", "μηχανεύονταν", "μηχανέψου", "μηχανευτείτε", "να μηχανεύεσαι", "μηχανεύεστε"]}
{"verb": "μηχανογραφώ", "eng": "automate", "futurum": "θα μηχανογραφήσω", "aorist": "μηχανογράφησα", "paradigm": ["μηχανογραφώ", "μηχανογραφείς", "μηχανογραφεί", "μηχανογραφούμε", "μηχανογραφείτε", "μηχανογραφούν", "θα μηχανογραφήσω", "θα μηχανογραφήσεις", "θα μηχανογραφήσει", "θα μηχανογραφήσουμε", "θα μηχανογραφήσετε", "θα μηχανογραφήσουν", "μηχανογράφησα", "μηχανογράφησες", "μηχανογράφησε", "μηχανογραφήσαμε", "μηχανογραφήσατε", "μηχανογράφησα", "μηχανογραφούσα", "μηχανογραφούσες", "μηχανογραφούσε", "μηχανογραφούσαμε", "μηχανογραφούσατε", "μηχανογραφούσαν", "μηχανογράφσου", "μηχανογραφήστε", "να μηχανογραφείς", "μηχανογραφείτε"]}
{"verb": "μηχανοποιώ", "eng": "ruminate", "futurum": "θα μηχανοποιήσω", "aorist": "μηχανοποίησα", "paradigm": ["μηχανοποιώ", "μηχανοποιείς", "μηχανοποιεί", "μηχανοποιούμε", "μηχανοποιείτε", "μηχανοποιούν", "θα μηχανοποιήσω", "θα μηχανοποιήσεις", "θα μηχανοποιήσει", "θα μηχανοποιήσουμε", "θα μηχανοποιήσετε", "θα μηχανοποιήσουν", "μηχανοποίησα", "μηχανοποίησες", "μηχανοποίησε", "μηχανοποιήσαμε", "μηχανοποιήσατε", "μηχανοποίησαν", "μηχανοποιούσα", "μηχανοποιούσες", "μηχανοποιούσε", "μηχανοποιούσαμε", "μηχανοποιούσατε", "μηχανοποιούσαν", "μηχανοποίει", "μηχανοποιείτε", "μηχανοποίησε", "μηχανοποιήστε"]}
{"verb": "μηχανορραφώ", "eng": "ruminate", "futurum": "θα μηχανορραφήσω", "aorist": "μηχανορράφησα", "paradigm": ["μηχανορραφώ", "μηχανορραφείς", "μηχανορραφεί", "μηχανορραφούμε", "μηχανορραφείτε", "μηχανορραφούν", "θα μηχανορραφήσω", "θα μηχανορραφήσεις", "θα μηχανορραφήσει", "θα μηχανορραφήσουμε", "θα μηχανορραφήσετε", "θα μηχανορραφήσουν", "μηχανορράφησα", "μηχανορράφησες", "μηχανορράφησε", "μηχανορραφήσαμε", "μηχανορραφήσατε", "μηχανορράφησαν", "μηχανορραφούσα", "μηχανορραφούσες", "μηχανορραφούσε", "μηχανορραφούσαμε", "μηχανορραφούσατε", "μηχανορραφούσαν", "μηχανορράφει", "μηχανορραφείτε", "μηχανορράφησε", "μηχανορραφήστε"]}
{"verb": "μιαίνομαι", "eng": "do", "futurum": "θα μιανθώ", "aorist": "μιάνθηκα", "paradigm": ["μιαίνομαι", "μιαίνεσαι", "μιαίνεται", "μιαινόμαστε", "μιαίνεστε", "μιαίνονται", "θα μιανθώ", "θα μιανθείς", "θα μιανθεί", "θα μιανθούμε", "θα μιανθείτε", "θα μιανθούν", "μιάνθηκα", "μιάνθηκες", "μιάνθηκε", "μιανθήκαμε", "μιανθήκατε", "μιάνθηκαν", "μιαινόμουν", "μιαινόσουν", "μιαινόταν", "μιαινόμαστε", "μιαινόσαστε", "μιαίνονταν", "μιαίνου", "μιαίνεστε", "-", "μιανθείτε"]}
{"verb": "μιαίνω", "eng": "do", "futurum": "θα μιάνω", "aorist": "μίανα", "paradigm": ["μιαίνω", "μιαίνεις", "μιαίνει", "μιαίνουμε", "μιαίνετε", "μιαίνουν", "θα μιάνω", "θα μιάνεις", "θα μιάνει", "θα μιάνουμε", "θα μιάνετε", "θα μιάνουν", "μίανα", "μίανες", "μίανε", "μιάναμε", "μιάνατε", "μίαναν", "μίαινα", "μίαινες", "μίαινε", "μιαίναμε", "μιαίνατε", "μίαιναν", "μίαινε", "μιαίνετε", "μίανε", "μιάνετε"]}
{"verb": "μικραίνω", "eng": "do", "futurum": "θα μικρύνω", "aorist": "μίκρυνα", "paradigm": ["μικραίνω", "μικραίνεις", "μικραίνει", "μικραίνουμε", "μικραίνετε", "μικραίνουν", "θα μικρύνω", "θα μικρύνεις", "θα μικρύνει", "θα μικρύνουμε", "θα μικρύνετε", "θα μικρύνουν", "μίκρυνα", "μίκρυνες", "μίκρυνε", "μικρύναμε", "μικρύνατε", "μίκρυναν", "μίκραινα", "μίκραινες", "μίκραινε", "μικραίναμε", "μικραίνατε", "μίκραιναν", "μίκραινε", "μικραίνετε", "μίκρυνε", "μικρύνετε"]}
{"verb": "μιλάω", "eng": "speak", "futurum": "θα μιλήσω", "aorist": "μίλησα", "paradigm": ["μιλάω", "μιλάς", "μιλά", "μιλούμε", "μιλάτε", "μιλούν", "θα μιλήσω", "θα μιλήσεις", "θα μιλήσει", "θα μιλήσουμε", "θα μιλήσετε", "θα μιλήσουν", "μίλησα", "μίλησες", "μίλησε", "μιλήσαμε", "μιλήσατε", "μίλησαν", "μιλούσα", "μιλούσες", "μιλούσε", "μιλούσαμε", "μιλούσατε", "μιλούσαν", "μίλα", "μιλάτε", "μίλησε", "μιλήστε"]}
{"verb": "μιλιέμαι", "eng": "be spoken to", "futurum": "θα μιληθώ", "aorist": "μιλήθηκα", "paradigm": ["μιλιέμαι", "μιλιέσαι", "μιλιέται", "μιλιόμαστε", "μιλιέστε", "μιλιούνται", "θα μιληθώ", "θα μιληθείς", "θα μιληθεί", "θα μιληθούμε", "θα μιληθείτε", "θα μιληθούν", "μιλήθηκα", "μιλήθηκες", "μιλήθηκε", "μιληθήκαμε", "μιληθήκατε", "μιλήθηκαν", "μιλιόμουν", "μιλιόσουν", "μιλιόταν", "μιλιόμαστε", "μιλιόσαστε", "μιλιόνταν", "—", "μιλιέστε", "μιλήσου", "μιληθείτε"]}
{"verb": "μιλώ", "eng": "speak", "futurum": "θα μιλήσω", "aorist": "μίλησα", "paradigm": ["μιλώ", "μιλάς", "μιλά", "μιλούμε", "μιλάτε", "μιλούν", "θα μιλήσω", "θα μιλήσεις", "θα μιλήσει", "θα μιλήσουμε", "θα μιλήσετε", "θα μιλήσουν", "μίλησα", "μίλησες", "μίλησε", "μιλήσαμε", "μιλήσατε", "μίλησαν", "μιλούσα", "μιλούσες", "μιλούσε", "μιλούσαμε", "μιλούσατε", "μιλούσαν", "μίλα", "μιλάτε", "μίλησε", "μιλήστε"]}
{"verb": "μιμούμαι", "eng": "imitate", "futurum": "θα μιμηθώ", "aorist": "μιμήθηκα", "paradigm": ["μιμούμαι", "μιμάσαι", "μιμάται", "μιμόμαστε", "μιμάστε", "μιμούνται", "θα μιμηθώ", "θα μιμηθείς", "θα μιμηθεί", "θα μιμηθούμε", "θα μιμηθείτε", "θα μιμηθούν", "μιμήθηκα", "μιμήθηκες", "μιμήθηκε", "μιμηθήκαμε", "μιμηθήκατε", "μιμήθηκα", "μιμόμουν", "μιμόσουν", "μιμόταν", "μιμόμαστε", "μιμόσαστε", "μίμονταν", "μιμήσου", "μιμηθείτε", "να μιμάσαι", "μιμάστε"]}
{"verb": "μισανοίγω", "eng": "ajar", "futurum": "θα μισανοίξω", "aorist": "μισάνοιξα", "paradigm": ["μισανοίγω", "μισανοίγεις", "μισανοίγει", "μισανοίγουμε", "μισανοίγετε", "μισανοίγουν", "θα μισανοίξω", "θα μισανοίξεις", "θα μισανοίξει", "θα μισανοίξουμε", "θα μισανοίξετε", "θα μισανοίξουν", "μισάνοιξα", "μισάνοιξες", "μισάνοιξε", "μισανοίξαμε", "μισανοίξατε", "μισάνοιξαν", "μισάνοιγα", "μισάνοιγες", "μισάνοιγε", "μισανοίγαμε", "μισανοίγατε", "μισάνοιγαν", "μισάνοιγε", "μισανοίγετε", "μισάνοιξε", "μισανοίξτε"]}
{"verb": "μισεύω", "eng": "migrate", "futurum": "θα μισέψω", "aorist": "μίσεψα", "paradigm": ["μισεύω", "μισεύεις", "μισεύει", "μισεύουμε", "μισεύετε", "μισεύουν", "θα μισέψω", "θα μισέψεις", "θα μισέψει", "θα μισέψουμε", "θα μισέψετε", "θα μισέψουν", "μίσεψα", "μίσεψες", "μίσεψε", "μισέψαμε", "μισέψατε", "μίσεψαν", "μίσευα", "μίσευες", "μίσευε", "μισεύαμε", "μισεύατε", "μίσευαν", "μίσευε", "μισεύετε", "μίσεψε", "μισέψτε"]}
{"verb": "μισθώνω", "eng": "rent", "futurum": "θα μισθώσω", "aorist": "μίσθωσα", "paradigm": ["μισθώνω", "μισθώνεις", "μισθώνει", "μισθώνουμε", "μισθώνετε", "μισθώνουν", "θα μισθώσω", "θα μισθώσεις", "θα μισθώσει", "θα μισθώσουμε", "θα μισθώσετε", "θα μισθώσουν", "μίσθωσα", "μίσθωσες", "μίσθωσε", "μισθώσαμε", "μισθώσατε", "μίσθωσαν", "μίσθωνα", "μίσθωνες", "μίσθωνε", "μισθώναμε", "μισθώνατε", "μίσθωναν", "μίσθωνε", "μισθώνετε", "μίσθωσε", "μισθώστε"]}
{"verb": "μισώ", "eng": "hate", "futurum": "θα μισήσω", "aorist": "μίσησα", "paradigm": ["μισώ", "μισείς", "μισεί", "μισούμε", "μισείτε", "μισούν", "θα μισήσω", "θα μισήσεις", "θα μισήσει", "θα μισήσουμε", "θα μισήσετε", "θα μισήσουν", "μίσησα", "μίσησες", "μίσησε", "μισήσαμε", "μισήσατε", "μίσησαν", "μισούσα", "μισούσες", "μισούσε", "μισούσαμε", "μισούσατε", "μισούσαν", "—", "μισείτε", "μίσησε", "μισήστε"]}
{"verb": "μοιάζω", "eng": "resemble", "futurum": "θα μοιάσω", "aorist": "έμοιασα", "paradigm": ["μοιάζω", "μοιάζεις", "μοιάζει", "μοιάζουμε", "μοιάζετε", "μοιάζουν", "θα μοιάσω", "θα μοιάσεις", "θα μοιάσει", "θα μοιάσουμε", "θα μοιάσετε", "θα μοιάσουν", "έμοιασα", "έμοιασες", "έμοιασε", "μοιάσαμε", "μοιάσατε", "έμοιασαν", "έμοιαζα", "έμοιαζες", "έμοιαζε", "μοιάζαμε", "μοιάζατε", "έμοιαζαν", "μοίαζε", "μοιάζετε", "μοίασε", "μοιάστε"]}
{"verb": "μοιράζομαι", "eng": "share", "futurum": "θα μοιραστώ", "aorist": "μοιράστηκα", "paradigm": ["μοιράζομαι", "μοιράζεσαι", "μοιράζεται", "μοιραζόμαστε", "μοιράζεστε", "μοιράζονται", "θα μοιραστώ", "θα μοιραστείς", "θα μοιραστεί", "θα μοιραστούμε", "θα μοιραστείτε", "θα μοιραστούν", "μοιράστηκα", "μοιράστηκες", "μοιράστηκε", "μοιραστήκαμε", "μοιραστήκατε", "μοιράστηκαν", "μοιραζόμουν", "μοιραζόσουν", "μοιραζόταν", "μοιραζόμαστε", "μοιραζόσαστε", "μοιράζονταν", "μοιράζου", "μοιράζεστε", "μοιράσου", "μοιραστείτε"]}
{"verb": "μοιράζω", "eng": "divide", "futurum": "θα μοιράσω", "aorist": "μοίρασα", "paradigm": ["μοιράζω", "μοιράζεις", "μοιράζει", "μοιράζουμε", "μοιράζετε", "μοιράζουν", "θα μοιράσω", "θα μοιράσεις", "θα μοιράσει", "θα μοιράσουμε", "θα μοιράσετε", "θα μοιράσουν", "μοίρασα", "μοίρασες", "μοίρασε", "μοιράσαμε", "μοιράσατε", "μοίρασαν", "μοίραζα", "μοίραζες", "μοίραζε", "μοιράζαμε", "μοιράζατε", "μοίραζαν", "μοίραζε", "μοιράζετε", "μοίρασε", "μοιράστε"]}
{"verb": "μοιραίνω", "eng": "share", "futurum": "θα μοιράνω", "aorist": "μοίρανα", "paradigm": ["μοιραίνω", "μοιραίνεις", "μοιραίνει", "μοιραίνουμε", "μοιραίνετε", "μοιραίνουν", "θα μοιράνω", "θα μοιράνεις", "θα μοιράνει", "θα μοιράνουμε", "θα μοιράνετε", "θα μοιράνουν", "μοίρανα", "μοίρανες", "μοίρανε", "μοιράναμε", "μοιράνατε", "μοίραναν", "μοίραινα", "μοίραινες", "μοίραινε", "μοιραίναμε", "μοιραίνατε", "μοίραιναν", "μοίραινε", "μοιραίνετε", "μοίρανε", "μοιράνετε"]}
{"verb": "μοιχεύω", "eng": "commit adultery", "futurum": "θα μοιχεύσω", "aorist": "εμοίχευσα", "paradigm": ["μοιχεύω", "μοιχεύεις", "μοιχεύει", "μοιχεύουμε", "μοιχεύετε", "μοιχεύουν", "θα μοιχεύσω", "θα μοιχεύσεις", "θα μοιχεύσει", "θα μοιχεύσουμε", "θα μοιχεύσετε", "θα μοιχεύσουν", "εμοίχευσα", "εμοίχευσες", "εμοίχευσε", "εμοιχεύσαμε", "εμοιχεύσατε", "εμοίχευσα", "μοίχευόμουν", "μοίχευόσουν", "μοίχευόταν", "μοίχευόμαστε", "μοίχευόσαστε", "μόιχεύονταν", "μοιχέσου", "μοιχεύστε", "να μοιχεύεις", "μοιχεύετε"]}
{"verb": "μολύνομαι", "eng": "share", "futurum": "θα μολυνθώ", "aorist": "μολύνθηκα", "paradigm": ["μολύνομαι", "μολύνεσαι", "μολύνεται", "μολυνόμαστε", "μολύνεστε", "μολύνονται", "θα μολυνθώ", "θα μολυνθείς", "θα μολυνθεί", "θα μολυνθούμε", "θα μολυνθείτε", "θα μολυνθούν", "μολύνθηκα", "μολύνθηκες", "μολύνθηκε", "μολυνθήκαμε", "μολυνθήκατε", "μολύνθηκαν", "μολυνόμουν", "μολυνόσουν", "μολυνόταν", "μολυνόμαστε", "μολυνόσαστε", "μολύνονταν", "μολύνου", "μολύνεστε", "μολύνσου", "μολυνθείτε"]}
{"verb": "μολύνω", "eng": "infect", "futurum": "θα μολύνω", "aorist": "μόλυνα", "paradigm": ["μολύνω", "μολύνεις", "μολύνει", "μολύνουμε", "μολύνετε", "μολύνουν", "θα μολύνω", "θα μολύνεις", "θα μολύνει", "θα μολύνουμε", "θα μολύνετε", "θα μολύνουν", "μόλυνα", "μόλυνες", "μόλυνε", "μολύναμε", "μολύνατε", "μόλυνα", "μόλυνόμουν", "μόλυνόσουν", "μόλυνόταν", "μόλυνόμαστε", "μόλυνόσαστε", "μόλύνονταν", "μόλυσου", "μολύνετε", "να μολύνεις", "μολύνετε"]}
{"verb": "μονάζω", "eng": "share", "futurum": "θα μονάσω", "aorist": "μόνασα", "paradigm": ["μονάζω", "μονάζεις", "μονάζει", "μονάζουμε", "μονάζετε", "μονάζουν", "θα μονάσω", "θα μονάσεις", "θα μονάσει", "θα μονάσουμε", "θα μονάσετε", "θα μονάσουν", "μόνασα", "μόνασες", "μόνασε", "μονάσαμε", "μονάσατε", "μόνασαν", "μόναζα", "μόναζες", "μόναζε", "μονάζαμε", "μονάζατε", "μόναζαν", "μόναζε", "μονάζετε", "μόνασε", "μονάστε"]}
{"verb": "μονιάζω", "eng": "share", "futurum": "θα μονιάσω", "aorist": "μόνιασα", "paradigm": ["μονιάζω", "μονιάζεις", "μονιάζει", "μονιάζουμε", "μονιάζετε", "μονιάζουν", "θα μονιάσω", "θα μονιάσεις", "θα μονιάσει", "θα μονιάσουμε", "θα μονιάσετε", "θα μονιάσουν", "μόνιασα", "μόνιασες", "μόνιασε", "μονιάσαμε", "μονιάσατε", "μόνιασαν", "μόνιαζα", "μόνιαζες", "μόνιαζε", "μονιάζαμε", "μονιάζατε", "μόνιαζαν", "μόνιαζε", "μονιάζετε", "μόνιασε", "μονιάστε"]}
{"verb": "μονοιάζω", "eng": "share", "futurum": "θα μονοιάσω", "aorist": "μόνοιασα", "paradigm": ["μονοιάζω", "μονοιάζεις", "μονοιάζει", "μονοιάζουμε", "μονοιάζετε", "μονοιάζουν", "θα μονοιάσω", "θα μονοιάσεις", "θα μονοιάσει", "θα μονοιάσουμε", "θα μονοιάσετε", "θα μονοιάσουν", "μόνοιασα", "μόνοιασες", "μόνοιασε", "μονοιάσαμε", "μονοιάσατε", "μόνοιασαν", "μόνοιαζα", "μόνοιαζες", "μόνοιαζε", "μονοιάζαμε", "μονοιάζατε", "μόνοιαζαν", "μόνοιαζε", "μονοιάζετε", "μόνοιασε", "μονοιάστε"]}
{"verb": "μονώνω", "eng": "transform", "futurum": "θα μονώσω", "aorist": "μόνωσα", "paradigm": ["μονώνω", "μονώνεις", "μονώνει", "μονώνουμε", "μονώνετε", "μονώνουνε", "θα μονώσω", "θα μονώσεις", "θα μονώσει", "θα μονώσουμε", "θα μονώσετε", "θα μονώσουνε", "μόνωσα", "μόνωσες", "μόνωσε", "μονώσαμε", "μονώσατε", "μόνωσαν", "μόνωνα", "μόνωνες", "μόνωνε", "μονώναμε", "μονώνατε", "μόνωναν", "μόνωνε", "μονώνετε", "μόνωσε", "μονώστε"]}
{"verb": "μορφάζω", "eng": "share", "futurum": "θα μορφάσω", "aorist": "μόρφασα", "paradigm": ["μορφάζω", "μορφάζεις", "μορφάζει", "μορφάζουμε", "μορφάζετε", "μορφάζουν", "θα μορφάσω", "θα μορφάσεις", "θα μορφάσει", "θα μορφάσουμε", "θα μορφάσετε", "θα μορφάσουν", "μόρφασα", "μόρφασες", "μόρφασε", "μορφάσαμε", "μορφάσατε", "μόρφασαν", "μόρφαζα", "μόρφαζες", "μόρφαζε", "μορφάζαμε", "μορφάζατε", "μόρφαζαν", "μόρφαζε", "μορφάζετε", "μόρφασε", "μορφάστε"]}
{"verb": "μορφοποιούμαι", "eng": "share", "futurum": "θα μορφοποιηθώ", "aorist": "μορφοποιήθηκα", "paradigm": ["μορφοποιούμαι", "μορφοποιείσαι", "μορφοποιείται", "μορφοποιούμαστε", "μορφοποιείστε", "μορφοποιούνται", "θα μορφοποιηθώ", "θα μορφοποιηθείς", "θα μορφοποιηθεί", "θα μορφοποιηθούμε", "θα μορφοποιηθείτε", "θα μορφοποιηθούν", "μορφοποιήθηκα", "μορφοποιήθηκες", "μορφοποιήθηκε", "μορφοποιηθήκαμε", "μορφοποιηθήκατε", "μορφοποιήθηκαν", "μορφοποιούμουν", "μορφοποιούσουν", "μορφοποιούνταν", "μορφοποιούμαστε", "μορφοποιούσαστε", "μορφοποιούνταν", "-", "-", "μορφοποιήσου", "μορφοποιηθείτε"]}
{"verb": "μορφοποιώ", "eng": "formalize", "futurum": "θα μορφοποιήσω", "aorist": "μορφοποίησα", "paradigm": ["μορφοποιώ", "μορφοποιείς", "μορφοποιεί", "μορφοποιούμε", "μορφοποιείτε", "μορφοποιούν", "θα μορφοποιήσω", "θα μορφοποιήσεις", "θα μορφοποιήσει", "θα μορφοποιήσουμε", "θα μορφοποιήσετε", "θα μορφοποιήσουν", "μορφοποίησα", "μορφοποίησες", "μορφοποίησε", "μορφοποιήσαμε", "μορφοποιήσατε", "μορφοποίησαν", "μορφοποιούσα", "μορφοποιούσες", "μορφοποιούσε", "μορφοποιούσαμε", "μορφοποιούσατε", "μορφοποιούσαν", "μορφοποίει", "μορφοποιείτε", "μορφοποίησε", "μορφοποιήστε"]}
{"verb": "μορφοτυπώ", "eng": "format", "futurum": "", "aorist": "μορφοτύπησα", "paradigm": ["μορφοτυπώ", "μορφοτυπείς", "μορφοτυπεί", "μορφοτυπούμε", "μορφοτυπείτε", "μορφοτυπούν", "", "", "", "", "", "", "μορφοτύπησα", "μορφοτύπησες", "μορφοτύπησε", "μορφοτυπήσαμε", "μορφοτυπήσατε", "μορφοτύπησαν", "μορφοτυπούσα", "μορφοτυπούσες", "μορφοτυπούσε", "μορφοτυπούσαμε", "μορφοτυπούσατε", "μορφοτυπούσαν", "μορφοτυπημει", "μορφοτυπείτε", "μορφοτύπησε", "μορφοτυπήστε"]}
{"verb": "μορφώνω", "eng": "educate", "futurum": "θα μορφώσω", "aorist": "μόρφωσα", "paradigm": ["μορφώνω", "μορφώνεις", "μορφώνει", "μορφώνουμε", "μορφώνετε", "μορφώνουν", "θα μορφώσω", "θα μορφώσεις", "θα μορφώσει", "θα μορφώσουμε", "θα μορφώσετε", "θα μορφώσουν", "μόρφωσα", "μόρφωσες", "μόρφωσε", "μορφώσαμε", "μορφώσατε", "μόρφωσαν", "μόρφωνα", "μόρφωνες", "μόρφωνε", "μορφώναμε", "μορφώνατε", "μόρφωναν", "μόρφωνε", "μορφώνετε", "μόρφωσε", "μορφώστε"]}
{"verb": "μοσχομυρίζω", "eng": "educate", "futurum": "θα μοσχομυρίσω", "aorist": "μοσχομύρισα", "paradigm": ["μοσχομυρίζω", "μοσχομυρίζεις", "μοσχομυρίζει", "μοσχομυρίζουμε", "μοσχομυρίζετε", "μοσχομυρίζουν", "θα μοσχομυρίσω", "θα μοσχομυρίσεις", "θα μοσχομυρίσει", "θα μοσχομυρίσουμε", "θα μοσχομυρίσετε", "θα μοσχομυρίσουν", "μοσχομύρισα", "μοσχομύρισες", "μοσχομύρισε", "μοσχομυρίσαμε", "μοσχομυρίσατε", "μοσχομύρισαν", "μοσχομύριζα", "μοσχομύριζες", "μοσχομύριζε", "μοσχομυρίζαμε", "μοσχομυρίζατε", "μοσχομύριζαν", "μοσχομύριζε", "μοσχομυρίζετε", "μοσχομύρισε", "μοσχομυρίστε"]}
{"verb": "μουγγαίνομαι", "eng": "educate", "futurum": "θα μουγγαθώ", "aorist": "μουγγάθηκα", "paradigm": ["μουγγαίνομαι", "μουγγαίνεσαι", "μουγγαίνεται", "μουγγαινόμαστε", "μουγγαίνεστε", "μουγγαίνονται", "θα μουγγαθώ", "θα μουγγαθείς", "θα μουγγαθεί", "θα μουγγαθούμε", "θα μουγγαθείτε", "θα μουγγαθούν", "μουγγάθηκα", "μουγγάθηκες", "μουγγάθηκε", "μουγγαθήκαμε", "μουγγαθήκατε", "μουγγάθηκαν", "μουγγαινόμουν", "μουγγαινόσουν", "μουγγαινόταν", "μουγγαινόμαστε", "μουγγαινόσαστε", "μουγγαίνονταν", "μουγγαίνου", "μουγγαίνεστε", "μουγγάσου", "μουγγαθείτε"]}
{"verb": "μουγγαίνω", "eng": "educate", "futurum": "θα μουγγάνω", "aorist": "μούγγανα", "paradigm": ["μουγγαίνω", "μουγγαίνεις", "μουγγαίνει", "μουγγαίνουμε", "μουγγαίνετε", "μουγγαίνουν", "θα μουγγάνω", "θα μουγγάνεις", "θα μουγγάνει", "θα μουγγάνουμε", "θα μουγγάνετε", "θα μουγγάνουν", "μούγγανα", "μούγγανες", "μούγγανε", "μουγγάναμε", "μουγγάνατε", "μούγγαναν", "μούγγαινα", "μούγγαινες", "μούγγαινε", "μουγγαίναμε", "μουγγαίνατε", "μούγγαιναν", "μούγγαινε", "μουγγαίνετε", "μούγγανε", "μουγγάνετε"]}
{"verb": "μουγκαίνομαι", "eng": "do", "futurum": "θα μουγκαθώ", "aorist": "μουγκάθηκα", "paradigm": ["μουγκαίνομαι", "μουγκαίνεσαι", "μουγκαίνεται", "μουγκαινόμαστε", "μουγκαίνεστε", "μουγκαίνονται", "θα μουγκαθώ", "θα μουγκαθείς", "θα μουγκαθεί", "θα μουγκαθούμε", "θα μουγκαθείτε", "θα μουγκαθούν", "μουγκάθηκα", "μουγκάθηκες", "μουγκάθηκε", "μουγκαθήκαμε", "μουγκαθήκατε", "μουγκάθηκαν", "μουγκαινόμουν", "μουγκαινόσουν", "μουγκαινόταν", "μουγκαινόμαστε", "μουγκαινόσαστε", "μουγκαίνονταν", "μουγκαίνου", "μουγκαίνεστε", "-", "μουγκαθείτε"]}
{"verb": "μουγκαίνω", "eng": "formalize", "futurum": "θα μουγκάνω", "aorist": "μούγκανα", "paradigm": ["μουγκαίνω", "μουγκαίνεις", "μουγκαίνει", "μουγκαίνουμε", "μουγκαίνετε", "μουγκαίνουν", "θα μουγκάνω", "θα μουγκάνεις", "θα μουγκάνει", "θα μουγκάνουμε", "θα μουγκάνετε", "θα μουγκάνουν", "μούγκανα", "μούγκανες", "μούγκανε", "μουγκάναμε", "μουγκάνατε", "μούγκαναν", "μούγκαινα", "μούγκαινες", "μούγκαινε", "μουγκαίναμε", "μουγκαίνατε", "μούγκαιναν", "μούγκαινε", "μουγκαίνετε", "μούγκανε", "μουγκάνετε"]}
{"verb": "μουγκρίζω", "eng": "growl", "futurum": "θα μουγκρίσω", "aorist": "μούγκρισα", "paradigm": ["μουγκρίζω", "μουγκρίζεις", "μουγκρίζει", "μουγκρίζουμε", "μουγκρίζετε", "μουγκρίζουν", "θα μουγκρίσω", "θα μουγκρίσεις", "θα μουγκρίσει", "θα μουγκρίσουμε", "θα μουγκρίσετε", "θα μουγκρίσουν", "μούγκρισα", "μούγκρισες", "μούγκρισε", "μουγκρίσαμε", "μουγκρίσατε", "μούγκρισαν", "μούγκριζα", "μούγκριζες", "μούγκριζε", "μουγκρίζαμε", "μουγκρίζατε", "μούγκριζαν", "μούγκριζε", "μουγκρίζετε", "μούγκρισε", "μουγκρίστε"]}
{"verb": "μουδιάζω", "eng": "numb", "futurum": "θα μουδιάσω", "aorist": "μούδιασα", "paradigm": ["μουδιάζω", "μουδιάζεις", "μουδιάζει", "μουδιάζουμε", "μουδιάζετε", "μουδιάζουν", "θα μουδιάσω", "θα μουδιάσεις", "θα μουδιάσει", "θα μουδιάσουμε", "θα μουδιάσετε", "θα μουδιάσουν", "μούδιασα", "μούδιασες", "μούδιασε", "μουδιάσαμε", "μουδιάσατε", "μούδιασαν", "μούδιαζα", "μούδιαζες", "μούδιαζε", "μουδιάζαμε", "μουδιάζατε", "μούδιαζαν", "μούδιαζε", "μουδιάζετε", "μούδιασε", "μουδιάστε"]}
{"verb": "μουκανίζω", "eng": "numb", "futurum": "θα μουκανίσω", "aorist": "μουκάνισα", "paradigm": ["μουκανίζω", "μουκανίζεις", "μουκανίζει", "μουκανίζουμε", "μουκανίζετε", "μουκανίζουν", "θα μουκανίσω", "θα μουκανίσεις", "θα μουκανίσει", "θα μουκανίσουμε", "θα μουκανίσετε", "θα μουκανίσουν", "μουκάνισα", "μουκάνισες", "μουκάνισε", "μουκανίσαμε", "μουκανίσατε", "μουκάνισαν", "μουκάνιζα", "μουκάνιζες", "μουκάνιζε", "μουκανίζαμε", "μουκανίζατε", "μουκάνιζαν", "μουκάνιζε", "μουκανίζετε", "μουκάνισε", "μουκανίστε"]}
{"verb": "μουλιάζω", "eng": "numb", "futurum": "θα μουλιάσω", "aorist": "μούλιασα", "paradigm": ["μουλιάζω", "μουλιάζεις", "μουλιάζει", "μουλιάζουμε", "μουλιάζετε", "μουλιάζουν", "θα μουλιάσω", "θα μουλιάσεις", "θα μουλιάσει", "θα μουλιάσουμε", "θα μουλιάσετε", "θα μουλιάσουν", "μούλιασα", "μούλιασες", "μούλιασε", "μουλιάσαμε", "μουλιάσατε", "μούλιασαν", "μούλιαζα", "μούλιαζες", "μούλιαζε", "μουλιάζαμε", "μουλιάζατε", "μούλιαζαν", "μούλιαζε", "μουλιάζετε", "μούλιασε", "μουλιάστε"]}
{"verb": "μουλώνω", "eng": "format", "futurum": "θα μουλώσω", "aorist": "μούλωσα", "paradigm": ["μουλώνω", "μουλώνεις", "μουλώνει", "μουλώνουμε", "μουλώνετε", "μουλώνουνε", "θα μουλώσω", "θα μουλώσεις", "θα μουλώσει", "θα μουλώσουμε", "θα μουλώσετε", "θα μουλώσουνε", "μούλωσα", "μούλωσες", "μούλωσε", "μουλώσαμε", "μουλώσατε", "μούλωσαν", "μούλωνα", "μούλωνες", "μούλωνε", "μουλώναμε", "μουλώνατε", "μούλωναν", "μούλωνε", "μουλώνετε", "μούλωσε", "μουλώστε"]}
{"verb": "μουνουχίζω", "eng": "numb", "futurum": "θα μουνουχίσω", "aorist": "μουνούχισα", "paradigm": ["μουνουχίζω", "μουνουχίζεις", "μουνουχίζει", "μουνουχίζουμε", "μουνουχίζετε", "μουνουχίζουν", "θα μουνουχίσω", "θα μουνουχίσεις", "θα μουνουχίσει", "θα μουνουχίσουμε", "θα μουνουχίσετε", "θα μουνουχίσουν", "μουνούχισα", "μουνούχισες", "μουνούχισε", "μουνουχίσαμε", "μουνουχίσατε", "μουνούχισαν", "μουνούχιζα", "μουνούχιζες", "μουνούχιζε", "μουνουχίζαμε", "μουνουχίζατε", "μουνούχιζαν", "μουνούχιζε", "μουνουχίζετε", "μουνούχισε", "μουνουχίστε"]}
{"verb": "μουντζαλώνω", "eng": "format", "futurum": "θα μουντζαλώσω", "aorist": "μουντζάλωσα", "paradigm": ["μουντζαλώνω", "μουντζαλώνεις", "μουντζαλώνει", "μουντζαλώνουμε", "μουντζαλώνετε", "μουντζαλώνουνε", "θα μουντζαλώσω", "θα μουντζαλώσεις", "θα μουντζαλώσει", "θα μουντζαλώσουμε", "θα μουντζαλώσετε", "θα μουντζαλώσουνε", "μουντζάλωσα", "μουντζάλωσες", "μουντζάλωσε", "μουντζαλώσαμε", "μουντζαλώσατε", "μουντζάλωσαν", "μουντζάλωνα", "μουντζάλωνες", "μουντζάλωνε", "μουντζαλώναμε", "μουντζαλώνατε", "μουντζάλωναν", "μουντζάλωνε", "μουντζαλώνετε", "μουντζάλωσε", "μουντζαλώστε"]}
{"verb": "μουντζουρώνω", "eng": "numb", "futurum": "θα μουντζουρώσω", "aorist": "μουντζούρωσα", "paradigm": ["μουντζουρώνω", "μουντζουρώνεις", "μουντζουρώνει", "μουντζουρώνουμε", "μουντζουρώνετε", "μουντζουρώνουν", "θα μουντζουρώσω", "θα μουντζουρώσεις", "θα μουντζουρώσει", "θα μουντζουρώσουμε", "θα μουντζουρώσετε", "θα μουντζουρώσουν", "μουντζούρωσα", "μουντζούρωσες", "μουντζούρωσε", "μουντζουρώσαμε", "μουντζουρώσατε", "μουντζούρωσαν", "μουντζούρωνα", "μουντζούρωνες", "μουντζούρωνε", "μουντζουρώναμε", "μουντζουρώνατε", "μουντζούρωναν", "μουντζούρωνε", "μουντζουρώνετε", "μουντζούρωσε", "μουντζουρώστε"]}
{"verb": "μουντζώνω", "eng": "murmur", "futurum": "θα μουντζώσω", "aorist": "μούντζωσα", "paradigm": ["μουντζώνω", "μουντζώνεις", "μουντζώνει", "μουντζώνουμε", "μουντζώνετε", "μουντζώνουν", "θα μουντζώσω", "θα μουντζώσεις", "θα μουντζώσει", "θα μουντζώσουμε", "θα μουντζώσετε", "θα μουντζώσουν", "μούντζωσα", "μούντζωσες", "μούντζωσε", "μουντζώσαμε", "μουντζώσατε", "μούντζωσαν", "μούντζωνα", "μούντζωνες", "μούντζωνε", "μουντζώναμε", "μουντζώνατε", "μούντζωναν", "μούντζωνε", "μουντζώνετε", "μούντζωσε", "μουντζώστε"]}
{"verb": "μουντζώνω", "eng": "numb", "futurum": "θα μουντζώσω", "aorist": "μούντζωσα", "paradigm": ["μουντζώνω", "μουντζώνεις", "μουντζώνει", "μουντζώνουμε", "μουντζώνετε", "μουντζώνουν", "θα μουντζώσω", "θα μουντζώσεις", "θα μουντζώσει", "θα μουντζώσουμε", "θα μουντζώσετε", "θα μουντζώσουν", "μούντζωσα", "μούντζωσες", "μούντζωσε", "μουντζώσαμε", "μουντζώσατε", "μούντζωσαν", "μούντζωνα", "μούντζωνες", "μούντζωνε", "μουντζώναμε", "μουντζώνατε", "μούντζωναν", "μούντζωνε", "μουντζώνετε", "μούντζωσε", "μουντζώστε"]}
{"verb": "μουρλαίνομαι", "eng": "do", "futurum": "θα μουρλαθώ", "aorist": "μουρλάθηκα", "paradigm": ["μουρλαίνομαι", "μουρλαίνεσαι", "μουρλαίνεται", "μουρλαινόμαστε", "μουρλαίνεστε", "μουρλαίνονται", "θα μουρλαθώ", "θα μουρλαθείς", "θα μουρλαθεί", "θα μουρλαθούμε", "θα μουρλαθείτε", "θα μουρλαθούν", "μουρλάθηκα", "μουρλάθηκες", "μουρλάθηκε", "μουρλαθήκαμε", "μουρλαθήκατε", "μουρλάθηκαν", "μουρλαινόμουν", "μουρλαινόσουν", "μουρλαινόταν", "μουρλαινόμαστε", "μουρλαινόσαστε", "μουρλαίνονταν", "μουρλαίνου", "μουρλαίνεστε", "-", "μουρλαθείτε"]}
{"verb": "μουρλαίνω", "eng": "do", "futurum": "θα μουρλάνω", "aorist": "μούρλανα", "paradigm": ["μουρλαίνω", "μουρλαίνεις", "μουρλαίνει", "μουρλαίνουμε", "μουρλαίνετε", "μουρλαίνουν", "θα μουρλάνω", "θα μουρλάνεις", "θα μουρλάνει", "θα μουρλάνουμε", "θα μουρλάνετε", "θα μουρλάνουν", "μούρλανα", "μούρλανες", "μούρλανε", "μουρλάναμε", "μουρλάνατε", "μούρλαναν", "μούρλαινα", "μούρλαινες", "μούρλαινε", "μουρλαίναμε", "μουρλαίνατε", "μούρλαιναν", "μούρλαινε", "μουρλαίνετε", "μούρλανε", "μουρλάνετε"]}
{"verb": "μουρμουρίζω", "eng": "murmur", "futurum": "θα μουρμουρίσω", "aorist": "μουρμούρισα", "paradigm": ["μουρμουρίζω", "μουρμουρίζεις", "μουρμουρίζει", "μουρμουρίζουμε", "μουρμουρίζετε", "μουρμουρίζουν", "θα μουρμουρίσω", "θα μουρμουρίσεις", "θα μουρμουρίσει", "θα μουρμουρίσουμε", "θα μουρμουρίσετε", "θα μουρμουρίσουν", "μουρμούρισα", "μουρμούρισες", "μουρμούρισε", "μουρμουρίσαμε", "μουρμουρίσατε", "μουρμούρισαν", "μουρμούριζα", "μουρμούριζες", "μουρμούριζε", "μουρμουρίζαμε", "μουρμουρίζατε", "μουρμούριζαν", "μουρμούριζε", "μουρμουρίζετε", "μουρμούρισε", "μουρμουρίστε"]}
{"verb": "μουσκεύω", "eng": "ret", "futurum": "θα μουσκέψω", "aorist": "μούσκεψα", "paradigm": ["μουσκεύω", "μουσκεύεις", "μουσκεύει", "μουσκεύουμε", "μουσκεύετε", "μουσκεύουν", "θα μουσκέψω", "θα μουσκέψεις", "θα μουσκέψει", "θα μουσκέψουμε", "θα μουσκέψετε", "θα μουσκέψουν", "μούσκεψα", "μούσκεψες", "μούσκεψε", "μουσκέψαμε", "μουσκέψατε", "μούσκεψαν", "μούσκευα", "μούσκευες", "μούσκευε", "μουσκεύαμε", "μουσκεύατε", "μούσκευαν", "μούσκευε", "μουσκεύετε", "μούσκεψε", "μουσκέψτε"]}
{"verb": "μουσκλιάζω", "eng": "murmur", "futurum": "θα μουσκλιάσω", "aorist": "μούσκλιασα", "paradigm": ["μουσκλιάζω", "μουσκλιάζεις", "μουσκλιάζει", "μουσκλιάζουμε", "μουσκλιάζετε", "μουσκλιάζουν", "θα μουσκλιάσω", "θα μουσκλιάσεις", "θα μουσκλιάσει", "θα μουσκλιάσουμε", "θα μουσκλιάσετε", "θα μουσκλιάσουν", "μούσκλιασα", "μούσκλιασες", "μούσκλιασε", "μουσκλιάσαμε", "μουσκλιάσατε", "μούσκλιασαν", "μούσκλιαζα", "μούσκλιαζες", "μούσκλιαζε", "μουσκλιάζαμε", "μουσκλιάζατε", "μούσκλιαζαν", "μούσκλιαζε", "μουσκλιάζετε", "μούσκλιασε", "μουσκλιάστε"]}
{"verb": "μουχλιάζω", "eng": "murmur", "futurum": "θα μουχλιάσω", "aorist": "μούχλιασα", "paradigm": ["μουχλιάζω", "μουχλιάζεις", "μουχλιάζει", "μουχλιάζουμε", "μουχλιάζετε", "μουχλιάζουν", "θα μουχλιάσω", "θα μουχλιάσεις", "θα μουχλιάσει", "θα μουχλιάσουμε", "θα μουχλιάσετε", "θα μουχλιάσουν", "μούχλιασα", "μούχλιασες", "μούχλιασε", "μουχλιάσαμε", "μουχλιάσατε", "μούχλιασαν", "μούχλιαζα", "μούχλιαζες", "μούχλιαζε", "μουχλιάζαμε", "μουχλιάζατε", "μούχλιαζαν", "μούχλιαζε", "μουχλιάζετε", "μούχλιασε", "μουχλιάστε"]}
{"verb": "μπαγλαρώνω", "eng": "format", "futurum": "θα μπαγλαρώσω", "aorist": "μπαγλάρωσα", "paradigm": ["μπαγλαρώνω", "μπαγλαρώνεις", "μπαγλαρώνει", "μπαγλαρώνουμε", "μπαγλαρώνετε", "μπαγλαρώνουνε", "θα μπαγλαρώσω", "θα μπαγλαρώσεις", "θα μπαγλαρώσει", "θα μπαγλαρώσουμε", "θα μπαγλαρώσετε", "θα μπαγλαρώσουνε", "μπαγλάρωσα", "μπαγλάρωσες", "μπαγλάρωσε", "μπαγλαρώσαμε", "μπαγλαρώσατε", "μπαγλάρωσαν", "μπαγλάρωνα", "μπαγλάρωνες", "μπαγλάρωνε", "μπαγλαρώναμε", "μπαγλαρώνατε", "μπαγλάρωναν", "μπαγλάρωνε", "μπαγλαρώνετε", "μπαγλάρωσε", "μπαγλαρώστε"]}
{"verb": "μπάζω", "eng": "murmur", "futurum": "θα μπάσω", "aorist": "έμπασα", "paradigm": ["μπάζω", "μπάζεις", "μπάζει", "μπάζουμε", "μπάζετε", "μπάζουν", "θα μπάσω", "θα μπάσεις", "θα μπάσει", "θα μπάσουμε", "θα μπάσετε", "θα μπάσουν", "έμπασα", "έμπασες", "έμπασε", "μπάσαμε", "μπάσατε", "έμπασαν", "έμπαζα", "έμπαζες", "έμπαζε", "μπάζαμε", "μπάζατε", "έμπαζαν", "μπάζε", "μπάζετε", "μπάσε", "μπάστε"]}
{"verb": "μπαζώνω", "eng": "format", "futurum": "θα μπαζώσω", "aorist": "μπάζωσα", "paradigm": ["μπαζώνω", "μπαζώνεις", "μπαζώνει", "μπαζώνουμε", "μπαζώνετε", "μπαζώνουνε", "θα μπαζώσω", "θα μπαζώσεις", "θα μπαζώσει", "θα μπαζώσουμε", "θα μπαζώσετε", "θα μπαζώσουνε", "μπάζωσα", "μπάζωσες", "μπάζωσε", "μπαζώσαμε", "μπαζώσατε", "μπάζωσαν", "μπάζωνα", "μπάζωνες", "μπάζωνε", "μπαζώναμε", "μπαζώνατε", "μπάζωναν", "μπάζωνε", "μπαζώνετε", "μπάζωσε", "μπαζώστε"]}
{"verb": "μπαϊλντίζω", "eng": "murmur", "futurum": "θα μπαϊλντίσω", "aorist": "μπαΐλντισα", "paradigm": ["μπαϊλντίζω", "μπαϊλντίζεις", "μπαϊλντίζει", "μπαϊλντίζουμε", "μπαϊλντίζετε", "μπαϊλντίζουν", "θα μπαϊλντίσω", "θα μπαϊλντίσεις", "θα μπαϊλντίσει", "θα μπαϊλντίσουμε", "θα μπαϊλντίσετε", "θα μπαϊλντίσουν", "μπαΐλντισα", "μπαΐλντισες", "μπαΐλντισε", "μπαϊλντίσαμε", "μπαϊλντίσατε", "μπαΐλντισαν", "μπαΐλντιζα", "μπαΐλντιζες", "μπαΐλντιζε", "μπαϊλντίζαμε", "μπαϊλντίζατε", "μπαΐλντιζαν", "μπαΐλντιζε", "μπαϊλντίζετε", "μπαΐλντισε", "μπαϊλντίστε"]}
{"verb": "μπαίνω", "eng": "enter", "futurum": "θα μπω", "aorist": "μπήκα", "paradigm": ["μπαίνω", "μπαίνεις", "μπαίνει", "μπαίνουμε", "μπαίνετε", "μπαίνουν", "θα μπω", "θα μπεις", "θα μπει", "θα μπούμε", "θα μπείτε", "θα μπουν", "μπήκα", "μπήκες", "μπήκε", "μπήκαμε", "μπήκατε", "μπήκαν", "έμπαινα", "έμπαινες", "έμπαινε", "μπαίναμε", "μπαίνατε", "έμπαιναν", "μπαίνε", "μπαίνετε", "μπες", "μπείτε"]}
{"verb": "μπαλσαμώνω", "eng": "do", "futurum": "θα μπαλσαμώσω", "aorist": "μπαλσάμωσα", "paradigm": ["μπαλσαμώνω", "μπαλσαμώνεις", "μπαλσαμώνει", "μπαλσαμώνουμε", "μπαλσαμώνετε", "μπαλσαμώνουνε", "θα μπαλσαμώσω", "θα μπαλσαμώσεις", "θα μπαλσαμώσει", "θα μπαλσαμώσουμε", "θα μπαλσαμώσετε", "θα μπαλσαμώσουνε", "μπαλσάμωσα", "μπαλσάμωσες", "μπαλσάμωσε", "μπαλσαμώσαμε", "μπαλσαμώσατε", "μπαλσάμωσαν", "μπαλσάμωνα", "μπαλσάμωνες", "μπαλσάμωνε", "μπαλσαμώναμε", "μπαλσαμώνατε", "μπαλσάμωναν", "μπαλσάμωνε", "μπαλσαμώνετε", "μπαλσάμωσε", "μπαλσαμώστε"]}
{"verb": "μπαλώνω", "eng": "do", "futurum": "θα μπαλώσω", "aorist": "μπάλωσα", "paradigm": ["μπαλώνω", "μπαλώνεις", "μπαλώνει", "μπαλώνουμε", "μπαλώνετε", "μπαλώνουνε", "θα μπαλώσω", "θα μπαλώσεις", "θα μπαλώσει", "θα μπαλώσουμε", "θα μπαλώσετε", "θα μπαλώσουνε", "μπάλωσα", "μπάλωσες", "μπάλωσε", "μπαλώσαμε", "μπαλώσατε", "μπάλωσαν", "μπάλωνα", "μπάλωνες", "μπάλωνε", "μπαλώναμε", "μπαλώνατε", "μπάλωναν", "μπάλωνε", "μπαλώνετε", "μπάλωσε", "μπαλώστε"]}
{"verb": "μπαμπακιάζω", "eng": "murmur", "futurum": "θα μπαμπακιάσω", "aorist": "μπαμπάκιασα", "paradigm": ["μπαμπακιάζω", "μπαμπακιάζεις", "μπαμπακιάζει", "μπαμπακιάζουμε", "μπαμπακιάζετε", "μπαμπακιάζουν", "θα μπαμπακιάσω", "θα μπαμπακιάσεις", "θα μπαμπακιάσει", "θα μπαμπακιάσουμε", "θα μπαμπακιάσετε", "θα μπαμπακιάσουν", "μπαμπάκιασα", "μπαμπάκιασες", "μπαμπάκιασε", "μπαμπακιάσαμε", "μπαμπακιάσατε", "μπαμπάκιασαν", "μπαμπάκιαζα", "μπαμπάκιαζες", "μπαμπάκιαζε", "μπαμπακιάζαμε", "μπαμπακιάζατε", "μπαμπάκιαζαν", "μπαμπάκιαζε", "μπαμπακιάζετε", "μπαμπάκιασε", "μπαμπακιάστε"]}
{"verb": "μπαμπουλώνω", "eng": "do", "futurum": "θα μπαμπουλώσω", "aorist": "μπαμπούλωσα", "paradigm": ["μπαμπουλώνω", "μπαμπουλώνεις", "μπαμπουλώνει", "μπαμπουλώνουμε", "μπαμπουλώνετε", "μπαμπουλώνουνε", "θα μπαμπουλώσω", "θα μπαμπουλώσεις", "θα μπαμπουλώσει", "θα μπαμπουλώσουμε", "θα μπαμπουλώσετε", "θα μπαμπουλώσουνε", "μπαμπούλωσα", "μπαμπούλωσες", "μπαμπούλωσε", "μπαμπουλώσαμε", "μπαμπουλώσατε", "μπαμπούλωσαν", "μπαμπούλωνα", "μπαμπούλωνες", "μπαμπούλωνε", "μπαμπουλώναμε", "μπαμπουλώνατε", "μπαμπούλωναν", "μπαμπούλωνε", "μπαμπουλώνετε", "μπαμπούλωσε", "μπαμπουλώστε"]}
{"verb": "μπανιαρίζω", "eng": "murmur", "futurum": "θα μπανιαρίσω", "aorist": "μπανιάρισα", "paradigm": ["μπανιαρίζω", "μπανιαρίζεις", "μπανιαρίζει", "μπανιαρίζουμε", "μπανιαρίζετε", "μπανιαρίζουν", "θα μπανιαρίσω", "θα μπανιαρίσεις", "θα μπανιαρίσει", "θα μπανιαρίσουμε", "θα μπανιαρίσετε", "θα μπανιαρίσουν", "μπανιάρισα", "μπανιάρισες", "μπανιάρισε", "μπανιαρίσαμε", "μπανιαρίσατε", "μπανιάρισαν", "μπανιάριζα", "μπανιάριζες", "μπανιάριζε", "μπανιαρίζαμε", "μπανιαρίζατε", "μπανιάριζαν", "μπανιάριζε", "μπανιαρίζετε", "μπανιάρισε", "μπανιαρίστε"]}
{"verb": "μπανίζω", "eng": "murmur", "futurum": "θα μπανίσω", "aorist": "μπάνισα", "paradigm": ["μπανίζω", "μπανίζεις", "μπανίζει", "μπανίζουμε", "μπανίζετε", "μπανίζουν", "θα μπανίσω", "θα μπανίσεις", "θα μπανίσει", "θα μπανίσουμε", "θα μπανίσετε", "θα μπανίσουν", "μπάνισα", "μπάνισες", "μπάνισε", "μπανίσαμε", "μπανίσατε", "μπάνισαν", "μπάνιζα", "μπάνιζες", "μπάνιζε", "μπανίζαμε", "μπανίζατε", "μπάνιζαν", "μπάνιζε", "μπανίζετε", "μπάνισε", "μπανίστε"]}
{"verb": "μπαρουτιάζω", "eng": "murmur", "futurum": "θα μπαρουτιάσω", "aorist": "μπαρούτιασα", "paradigm": ["μπαρουτιάζω", "μπαρουτιάζεις", "μπαρουτιάζει", "μπαρουτιάζουμε", "μπαρουτιάζετε", "μπαρουτιάζουν", "θα μπαρουτιάσω", "θα μπαρουτιάσεις", "θα μπαρουτιάσει", "θα μπαρουτιάσουμε", "θα μπαρουτιάσετε", "θα μπαρουτιάσουν", "μπαρούτιασα", "μπαρούτιασες", "μπαρούτιασε", "μπαρουτιάσαμε", "μπαρουτιάσατε", "μπαρούτιασαν", "μπαρούτιαζα", "μπαρούτιαζες", "μπαρούτιαζε", "μπαρουτιάζαμε", "μπαρουτιάζατε", "μπαρούτιαζαν", "μπαρούτιαζε", "μπαρουτιάζετε", "μπαρούτιασε", "μπαρουτιάστε"]}
{"verb": "μπαστουρώνω", "eng": "do", "futurum": "θα μπαστουρώσω", "aorist": "μπαστούρωσα", "paradigm": ["μπαστουρώνω", "μπαστουρώνεις", "μπαστουρώνει", "μπαστουρώνουμε", "μπαστουρώνετε", "μπαστουρώνουνε", "θα μπαστουρώσω", "θα μπαστουρώσεις", "θα μπαστουρώσει", "θα μπαστουρώσουμε", "θα μπαστουρώσετε", "θα μπαστουρώσουνε", "μπαστούρωσα", "μπαστούρωσες", "μπαστούρωσε", "μπαστουρώσαμε", "μπαστουρώσατε", "μπαστούρωσαν", "μπαστούρωνα", "μπαστούρωνες", "μπαστούρωνε", "μπαστουρώναμε", "μπαστουρώνατε", "μπαστούρωναν", "μπαστούρωνε", "μπαστουρώνετε", "μπαστούρωσε", "μπαστουρώστε"]}
{"verb": "μπατιρίζω", "eng": "murmur", "futurum": "θα μπατιρίσω", "aorist": "μπατίρισα", "paradigm": ["μπατιρίζω", "μπατιρίζεις", "μπατιρίζει", "μπατιρίζουμε", "μπατιρίζετε", "μπατιρίζουν", "θα μπατιρίσω", "θα μπατιρίσεις", "θα μπατιρίσει", "θα μπατιρίσουμε", "θα μπατιρίσετε", "θα μπατιρίσουν", "μπατίρισα", "μπατίρισες", "μπατίρισε", "μπατιρίσαμε", "μπατιρίσατε", "μπατίρισαν", "μπατίριζα", "μπατίριζες", "μπατίριζε", "μπατιρίζαμε", "μπατιρίζατε", "μπατίριζαν", "μπατίριζε", "μπατιρίζετε", "μπατίρισε", "μπατιρίστε"]}
{"verb": "μπατσίζω", "eng": "murmur", "futurum": "θα μπατσίσω", "aorist": "μπάτσισα", "paradigm": ["μπατσίζω", "μπατσίζεις", "μπατσίζει", "μπατσίζουμε", "μπατσίζετε", "μπατσίζουν", "θα μπατσίσω", "θα μπατσίσεις", "θα μπατσίσει", "θα μπατσίσουμε", "θα μπατσίσετε", "θα μπατσίσουν", "μπάτσισα", "μπάτσισες", "μπάτσισε", "μπατσίσαμε", "μπατσίσατε", "μπάτσισαν", "μπάτσιζα", "μπάτσιζες", "μπάτσιζε", "μπατσίζαμε", "μπατσίζατε", "μπάτσιζαν", "μπάτσιζε", "μπατσίζετε", "μπάτσισε", "μπατσίστε"]}
{"verb": "μπαφιάζω", "eng": "murmur", "futurum": "θα μπαφιάσω", "aorist": "μπάφιασα", "paradigm": ["μπαφιάζω", "μπαφιάζεις", "μπαφιάζει", "μπαφιάζουμε", "μπαφιάζετε", "μπαφιάζουν", "θα μπαφιάσω", "θα μπαφιάσεις", "θα μπαφιάσει", "θα μπαφιάσουμε", "θα μπαφιάσετε", "θα μπαφιάσουν", "μπάφιασα", "μπάφιασες", "μπάφιασε", "μπαφιάσαμε", "μπαφιάσατε", "μπάφιασαν", "μπάφιαζα", "μπάφιαζες", "μπάφιαζε", "μπαφιάζαμε", "μπαφιάζατε", "μπάφιαζαν", "μπάφιαζε", "μπαφιάζετε", "μπάφιασε", "μπαφιάστε"]}
{"verb": "μπεγλερίζω", "eng": "murmur", "futurum": "θα μπεγλερίσω", "aorist": "μπεγλέρισα", "paradigm": ["μπεγλερίζω", "μπεγλερίζεις", "μπεγλερίζει", "μπεγλερίζουμε", "μπεγλερίζετε", "μπεγλερίζουν", "θα μπεγλερίσω", "θα μπεγλερίσεις", "θα μπεγλερίσει", "θα μπεγλερίσουμε", "θα μπεγλερίσετε", "θα μπεγλερίσουν", "μπεγλέρισα", "μπεγλέρισες", "μπεγλέρισε", "μπεγλερίσαμε", "μπεγλερίσατε", "μπεγλέρισαν", "μπεγλέριζα", "μπεγλέριζες", "μπεγλέριζε", "μπεγλερίζαμε", "μπεγλερίζατε", "μπεγλέριζαν", "μπεγλέριζε", "μπεγλερίζετε", "μπεγλέρισε", "μπεγλερίστε"]}
{"verb": "μπεζερίζω", "eng": "murmur", "futurum": "θα μπεζερίσω", "aorist": "μπεζέρισα", "paradigm": ["μπεζερίζω", "μπεζερίζεις", "μπεζερίζει", "μπεζερίζουμε", "μπεζερίζετε", "μπεζερίζουν", "θα μπεζερίσω", "θα μπεζερίσεις", "θα μπεζερίσει", "θα μπεζερίσουμε", "θα μπεζερίσετε", "θα μπεζερίσουν", "μπεζέρισα", "μπεζέρισες", "μπεζέρισε", "μπεζερίσαμε", "μπεζερίσατε", "μπεζέρισαν", "μπεζέριζα", "μπεζέριζες", "μπεζέριζε", "μπεζερίζαμε", "μπεζερίζατε", "μπεζέριζαν", "μπεζέριζε", "μπεζερίζετε", "μπεζέρισε", "μπεζερίστε"]}
{"verb": "μπεκρουλιάζω", "eng": "murmur", "futurum": "θα μπεκρουλιάσω", "aorist": "μπεκρούλιασα", "paradigm": ["μπεκρουλιάζω", "μπεκρουλιάζεις", "μπεκρουλιάζει", "μπεκρουλιάζουμε", "μπεκρουλιάζετε", "μπεκρουλιάζουν", "θα μπεκρουλιάσω", "θα μπεκρουλιάσεις", "θα μπεκρουλιάσει", "θα μπεκρουλιάσουμε", "θα μπεκρουλιάσετε", "θα μπεκρουλιάσουν", "μπεκρούλιασα", "μπεκρούλιασες", "μπεκρούλιασε", "μπεκρουλιάσαμε", "μπεκρουλιάσατε", "μπεκρούλιασαν", "μπεκρούλιαζα", "μπεκρούλιαζες", "μπεκρούλιαζε", "μπεκρουλιάζαμε", "μπεκρουλιάζατε", "μπεκρούλιαζαν", "μπεκρούλιαζε", "μπεκρουλιάζετε", "μπεκρούλιασε", "μπεκρουλιάστε"]}
{"verb": "μπεμπεκίζω", "eng": "murmur", "futurum": "θα μπεμπεκίσω", "aorist": "μπεμπέκισα", "paradigm": ["μπεμπεκίζω", "μπεμπεκίζεις", "μπεμπεκίζει", "μπεμπεκίζουμε", "μπεμπεκίζετε", "μπεμπεκίζουν", "θα μπεμπεκίσω", "θα μπεμπεκίσεις", "θα μπεμπεκίσει", "θα μπεμπεκίσουμε", "θα μπεμπεκίσετε", "θα μπεμπεκίσουν", "μπεμπέκισα", "μπεμπέκισες", "μπεμπέκισε", "μπεμπεκίσαμε", "μπεμπεκίσατε", "μπεμπέκισαν", "μπεμπέκιζα", "μπεμπέκιζες", "μπεμπέκιζε", "μπεμπεκίζαμε", "μπεμπεκίζατε", "μπεμπέκιζαν", "μπεμπέκιζε", "μπεμπεκίζετε", "μπεμπέκισε", "μπεμπεκίστε"]}
{"verb": "μπερδεύομαι", "eng": "get confused", "futurum": "θα μπερδευτώ", "aorist": "μπερδεύτηκα", "paradigm": ["μπερδεύομαι", "μπερδεύεσαι", "μπερδεύεται", "μπερδευόμαστε", "μπερδεύεστε", "μπερδεύονται", "θα μπερδευτώ", "θα μπερδευτείς", "θα μπερδευτεί", "θα μπερδευτούμε", "θα μπερδευτείτε", "θα μπερδευτούν", "μπερδεύτηκα", "μπερδεύτηκες", "μπερδεύτηκε", "μπερδευτήκαμε", "μπερδευτήκατε", "μπερδεύτηκαν", "μπερδευόμουν", "μπερδευόσουν", "μπερδευόταν", "μπερδευόμαστε", "μπερδευόσαστε", "μπερδεύονταν", "μπερδεύου", "μπερδεύεστε", "μπερδέψου", "μπερδευτείτε"]}
{"verb": "μπερδεύω", "eng": "tangle", "futurum": "θα μπερδέψω", "aorist": "μπέρδεψα", "paradigm": ["μπερδεύω", "μπερδεύεις", "μπερδεύει", "μπερδεύουμε", "μπερδεύετε", "μπερδεύουν", "θα μπερδέψω", "θα μπερδέψεις", "θα μπερδέψει", "θα μπερδέψουμε", "θα μπερδέψετε", "θα μπερδέψουν", "μπέρδεψα", "μπέρδεψες", "μπέρδεψε", "μπερδέψαμε", "μπερδέψατε", "μπέρδεψαν", "μπέρδευα", "μπέρδευες", "μπέρδευε", "μπερδεύαμε", "μπερδεύατε", "μπέρδευαν", "μπέρδευε", "μπερδεύετε", "μπέρδεψε", "μπερδέψτε"]}
{"verb": "μπήγω", "eng": "formalize", "futurum": "θα μπήξω", "aorist": "έμπηξα", "paradigm": ["μπήγω", "μπήγεις", "μπήγει", "μπήγουμε", "μπήγετε", "μπήγουν", "θα μπήξω", "θα μπήξεις", "θα μπήξει", "θα μπήξουμε", "θα μπήξετε", "θα μπήξουν", "έμπηξα", "έμπηξες", "έμπηξε", "μπήξαμε", "μπήξατε", "έμπηξαν", "έμπηγα", "έμπηγες", "έμπηγε", "μπήγαμε", "μπήγατε", "έμπηγαν", "μπήγε", "μπήγετε", "μπήξε", "μπήξτε"]}
{"verb": "μπιρμπιλίζω", "eng": "get confused", "futurum": "θα μπιρμπιλίσω", "aorist": "μπιρμπίλισα", "paradigm": ["μπιρμπιλίζω", "μπιρμπιλίζεις", "μπιρμπιλίζει", "μπιρμπιλίζουμε", "μπιρμπιλίζετε", "μπιρμπιλίζουν", "θα μπιρμπιλίσω", "θα μπιρμπιλίσεις", "θα μπιρμπιλίσει", "θα μπιρμπιλίσουμε", "θα μπιρμπιλίσετε", "θα μπιρμπιλίσουν", "μπιρμπίλισα", "μπιρμπίλισες", "μπιρμπίλισε", "μπιρμπιλίσαμε", "μπιρμπιλίσατε", "μπιρμπίλισαν", "μπιρμπίλιζα", "μπιρμπίλιζες", "μπιρμπίλιζε", "μπιρμπιλίζαμε", "μπιρμπιλίζατε", "μπιρμπίλιζαν", "μπιρμπίλιζε", "μπιρμπιλίζετε", "μπιρμπίλισε", "μπιρμπιλίστε"]}
{"verb": "μπλαβίζω", "eng": "get confused", "futurum": "θα μπλαβίσω", "aorist": "μπλάβισα", "paradigm": ["μπλαβίζω", "μπλαβίζεις", "μπλαβίζει", "μπλαβίζουμε", "μπλαβίζετε", "μπλαβίζουν", "θα μπλαβίσω", "θα μπλαβίσεις", "θα μπλαβίσει", "θα μπλαβίσουμε", "θα μπλαβίσετε", "θα μπλαβίσουν", "μπλάβισα", "μπλάβισες", "μπλάβισε", "μπλαβίσαμε", "μπλαβίσατε", "μπλάβισαν", "μπλάβιζα", "μπλάβιζες", "μπλάβιζε", "μπλαβίζαμε", "μπλαβίζατε", "μπλάβιζαν", "μπλάβιζε", "μπλαβίζετε", "μπλάβισε", "μπλαβίστε"]}
{"verb": "μπλέκομαι", "eng": "get involved", "futurum": "θα μπλεχτώ", "aorist": "μπλέχτηκα", "paradigm": ["μπλέκομαι", "μπλέκεσαι", "μπλέκεται", "μπλεκόμαστε", "μπλέκεστε", "μπλέκονται", "θα μπλεχτώ", "θα μπλεχτείς", "θα μπλεχτεί", "θα μπλεχτούμε", "θα μπλεχτείτε", "θα μπλεχτούν", "μπλέχτηκα", "μπλέχτηκες", "μπλέχτηκε", "μπλεχτήκαμε", "μπλεχτήκατε", "μπλέχτηκα", "μπλεκόμουν", "μπλεκόσουν", "μπλεκόταν", "μπλεκόμαστε", "μπλεκόσαστε", "μπλέκονταν", "μπλέξου", "μπλεχτείτε", "να μπλέκεσαι", "μπλέκεστε"]}
{"verb": "μπλέκω", "eng": "tangle", "futurum": "θα μπλέξω", "aorist": "έμπλεξα", "paradigm": ["μπλέκω", "μπλέκεις", "μπλέκει", "μπλέκουμε", "μπλέκετε", "μπλέκουν", "θα μπλέξω", "θα μπλέξεις", "θα μπλέξει", "θα μπλέξουμε", "θα μπλέξετε", "θα μπλέξουν", "έμπλεξα", "έμπλεξες", "έμπλεξε", "μπλέξαμε", "μπλέξατε", "έμπλεξαν", "έμπλεκα", "έμπλεκες", "έμπλεκε", "μπλέκαμε", "μπλέκατε", "έμπλεκαν", "μπλέκε", "μπλέκετε", "μπλέξε", "μπλέξτε"]}
{"verb": "μπογιαντίζω", "eng": "get confused", "futurum": "θα μπογιαντίσω", "aorist": "μπογιάντισα", "paradigm": ["μπογιαντίζω", "μπογιαντίζεις", "μπογιαντίζει", "μπογιαντίζουμε", "μπογιαντίζετε", "μπογιαντίζουν", "θα μπογιαντίσω", "θα μπογιαντίσεις", "θα μπογιαντίσει", "θα μπογιαντίσουμε", "θα μπογιαντίσετε", "θα μπογιαντίσουν", "μπογιάντισα", "μπογιάντισες", "μπογιάντισε", "μπογιαντίσαμε", "μπογιαντίσατε", "μπογιάντισαν", "μπογιάντιζα", "μπογιάντιζες", "μπογιάντιζε", "μπογιαντίζαμε", "μπογιαντίζατε", "μπογιάντιζαν", "μπογιάντιζε", "μπογιαντίζετε", "μπογιάντισε", "μπογιαντίστε"]}
{"verb": "μποδίζω", "eng": "do", "futurum": "θα μποδίσω", "aorist": "μπόδισα", "paradigm": ["μποδίζω", "μποδίζεις", "μποδίζει", "μποδίζουμε", "μποδίζετε", "μποδίζουν", "θα μποδίσω", "θα μποδίσεις", "θα μποδίσει", "θα μποδίσουμε", "θα μποδίσετε", "θα μποδίσουν", "μπόδισα", "μπόδισες", "μπόδισε", "μποδίσαμε", "μποδίσατε", "μπόδισαν", "μπόδιζα", "μπόδιζες", "μπόδιζε", "μποδίζαμε", "μποδίζατε", "μπόδιζαν", "μπόδιζε", "μποδίζετε", "μπόδισε", "μποδίστε"]}
{"verb": "μπολιάζω", "eng": "get confused", "futurum": "θα μπολιάσω", "aorist": "μπόλιασα", "paradigm": ["μπολιάζω", "μπολιάζεις", "μπολιάζει", "μπολιάζουμε", "μπολιάζετε", "μπολιάζουν", "θα μπολιάσω", "θα μπολιάσεις", "θα μπολιάσει", "θα μπολιάσουμε", "θα μπολιάσετε", "θα μπολιάσουν", "μπόλιασα", "μπόλιασες", "μπόλιασε", "μπολιάσαμε", "μπολιάσατε", "μπόλιασαν", "μπόλιαζα", "μπόλιαζες", "μπόλιαζε", "μπολιάζαμε", "μπολιάζατε", "μπόλιαζαν", "μπόλιαζε", "μπολιάζετε", "μπόλιασε", "μπολιάστε"]}
{"verb": "μπορώ", "eng": "can", "futurum": "θα μπορέσω", "aorist": "μπόρεσα", "paradigm": ["μπορώ", "μπορείς", "μπορεί", "μπορούμε", "μπορείτε", "μπορούν", "θα μπορέσω", "θα μπορέσεις", "θα μπορέσει", "θα μπορέσουμε", "θα μπορέσετε", "θα μπορέσουν", "μπόρεσα", "μπόρεσες", "μπόρεσε", "μπορέσαμε", "μπορέσατε", "μπόρεσαν", "μπορούσα", "μπορούσες", "μπορούσε", "μπορούσαμε", "μπορούσατε", "μπορούσαν", "—", "μπορείτε", "μπόρεσε", "μπορέστε"]}
{"verb": "μπουγαδιάζω", "eng": "get confused", "futurum": "θα μπουγαδιάσω", "aorist": "μπουγάδιασα", "paradigm": ["μπουγαδιάζω", "μπουγαδιάζεις", "μπουγαδιάζει", "μπουγαδιάζουμε", "μπουγαδιάζετε", "μπουγαδιάζουν", "θα μπουγαδιάσω", "θα μπουγαδιάσεις", "θα μπουγαδιάσει", "θα μπουγαδιάσουμε", "θα μπουγαδιάσετε", "θα μπουγαδιάσουν", "μπουγάδιασα", "μπουγάδιασες", "μπουγάδιασε", "μπουγαδιάσαμε", "μπουγαδιάσατε", "μπουγάδιασαν", "μπουγάδιαζα", "μπουγάδιαζες", "μπουγάδιαζε", "μπουγαδιάζαμε", "μπουγαδιάζατε", "μπουγάδιαζαν", "μπουγάδιαζε", "μπουγαδιάζετε", "μπουγάδιασε", "μπουγαδιάστε"]}
{"verb": "μπουγελώνω", "eng": "do", "futurum": "θα μπουγελώσω", "aorist": "μπουγέλωσα", "paradigm": ["μπουγελώνω", "μπουγελώνεις", "μπουγελώνει", "μπουγελώνουμε", "μπουγελώνετε", "μπουγελώνουνε", "θα μπουγελώσω", "θα μπουγελώσεις", "θα μπουγελώσει", "θα μπουγελώσουμε", "θα μπουγελώσετε", "θα μπουγελώσουνε", "μπουγέλωσα", "μπουγέλωσες", "μπουγέλωσε", "μπουγελώσαμε", "μπουγελώσατε", "μπουγέλωσαν", "μπουγέλωνα", "μπουγέλωνες", "μπουγέλωνε", "μπουγελώναμε", "μπουγελώνατε", "μπουγέλωναν", "μπουγέλωνε", "μπουγελώνετε", "μπουγέλωσε", "μπουγελώστε"]}
{"verb": "μπουζουριάζω", "eng": "get confused", "futurum": "θα μπουζουριάσω", "aorist": "μπουζούριασα", "paradigm": ["μπουζουριάζω", "μπουζουριάζεις", "μπουζουριάζει", "μπουζουριάζουμε", "μπουζουριάζετε", "μπουζουριάζουν", "θα μπουζουριάσω", "θα μπουζουριάσεις", "θα μπουζουριάσει", "θα μπουζουριάσουμε", "θα μπουζουριάσετε", "θα μπουζουριάσουν", "μπουζούριασα", "μπουζούριασες", "μπουζούριασε", "μπουζουριάσαμε", "μπουζουριάσατε", "μπουζούριασαν", "μπουζούριαζα", "μπουζούριαζες", "μπουζούριαζε", "μπουζουριάζαμε", "μπουζουριάζατε", "μπουζούριαζαν", "μπουζούριαζε", "μπουζουριάζετε", "μπουζούριασε", "μπουζουριάστε"]}
{"verb": "μπουκώνομαι", "eng": "do", "futurum": "θα μπουκωθώ", "aorist": "μπουκώθηκα", "paradigm": ["μπουκώνομαι", "μπουκώνεσαι", "μπουκώνεται", "μπουκωνόμαστε", "μπουκώνεστε", "μπουκώνονται", "θα μπουκωθώ", "θα μπουκωθείς", "θα μπουκωθεί", "θα μπουκωθούμε", "θα μπουκωθείτε", "θα μπουκωθούνε", "μπουκώθηκα", "μπουκώθηκες", "μπουκώθηκε", "μπουκωθήκαμε", "μπουκωθήκατε", "μπουκώθηκαν", "μπουκωνόμουνα", "μπουκωνόσουνα", "μπουκωνότανε", "μπουκωνόμασταν", "μπουκωνόσασταν", "μπουκώνονταν", "-", "-", "μπουκώσου", "μπουκωθείτε"]}
{"verb": "μπουκώνω", "eng": "get confused", "futurum": "θα μπουκώσω", "aorist": "μπούκωσα", "paradigm": ["μπουκώνω", "μπουκώνεις", "μπουκώνει", "μπουκώνουμε", "μπουκώνετε", "μπουκώνουν", "θα μπουκώσω", "θα μπουκώσεις", "θα μπουκώσει", "θα μπουκώσουμε", "θα μπουκώσετε", "θα μπουκώσουν", "μπούκωσα", "μπούκωσες", "μπούκωσε", "μπουκώσαμε", "μπουκώσατε", "μπούκωσαν", "μπούκωνα", "μπούκωνες", "μπούκωνε", "μπουκώναμε", "μπουκώνατε", "μπούκωναν", "μπούκωνε", "μπουκώνετε", "μπούκωσε", "μπουκώστε"]}
{"verb": "μπουμπουκιάζω", "eng": "get confused", "futurum": "θα μπουμπουκιάσω", "aorist": "μπουμπούκιασα", "paradigm": ["μπουμπουκιάζω", "μπουμπουκιάζεις", "μπουμπουκιάζει", "μπουμπουκιάζουμε", "μπουμπουκιάζετε", "μπουμπουκιάζουν", "θα μπουμπουκιάσω", "θα μπουμπουκιάσεις", "θα μπουμπουκιάσει", "θα μπουμπουκιάσουμε", "θα μπουμπουκιάσετε", "θα μπουμπουκιάσουν", "μπουμπούκιασα", "μπουμπούκιασες", "μπουμπούκιασε", "μπουμπουκιάσαμε", "μπουμπουκιάσατε", "μπουμπούκιασαν", "μπουμπούκιαζα", "μπουμπούκιαζες", "μπουμπούκιαζε", "μπουμπουκιάζαμε", "μπουμπουκιάζατε", "μπουμπούκιαζαν", "μπουμπούκιαζε", "μπουμπουκιάζετε", "μπουμπούκιασε", "μπουμπουκιάστε"]}
{"verb": "μπουμπουνίζω", "eng": "boom", "futurum": "θα μπουμπουνίσω", "aorist": "μπουμπούνισα", "paradigm": ["μπουμπουνίζω", "μπουμπουνίζεις", "μπουμπουνίζει", "μπουμπουνίζουμε", "μπουμπουνίζετε", "μπουμπουνίζουν", "θα μπουμπουνίσω", "θα μπουμπουνίσεις", "θα μπουμπουνίσει", "θα μπουμπουνίσουμε", "θα μπουμπουνίσετε", "θα μπουμπουνίσουν", "μπουμπούνισα", "μπουμπούνισες", "μπουμπούνισε", "μπουμπουνίσαμε", "μπουμπουνίσατε", "μπουμπούνισαν", "μπουμπούνιζα", "μπουμπούνιζες", "μπουμπούνιζε", "μπουμπουνίζαμε", "μπουμπουνίζατε", "μπουμπούνιζαν", "μπουμπούνιζε", "μπουμπουνίζετε", "μπουμπούνισε", "μπουμπουνίστε"]}
{"verb": "μπουρδουκλώνω", "eng": "do", "futurum": "θα μπουρδουκλώσω", "aorist": "μπουρδούκλωσα", "paradigm": ["μπουρδουκλώνω", "μπουρδουκλώνεις", "μπουρδουκλώνει", "μπουρδουκλώνουμε", "μπουρδουκλώνετε", "μπουρδουκλώνουνε", "θα μπουρδουκλώσω", "θα μπουρδουκλώσεις", "θα μπουρδουκλώσει", "θα μπουρδουκλώσουμε", "θα μπουρδουκλώσετε", "θα μπουρδουκλώσουνε", "μπουρδούκλωσα", "μπουρδούκλωσες", "μπουρδούκλωσε", "μπουρδουκλώσαμε", "μπουρδουκλώσατε", "μπουρδούκλωσαν", "μπουρδούκλωνα", "μπουρδούκλωνες", "μπουρδούκλωνε", "μπουρδουκλώναμε", "μπουρδουκλώνατε", "μπουρδούκλωναν", "μπουρδούκλωνε", "μπουρδουκλώνετε", "μπουρδούκλωσε", "μπουρδουκλώστε"]}
{"verb": "μπουσουλάω", "eng": "no", "futurum": "θα μπουσουλήσω", "aorist": "μπουσούλησα", "paradigm": ["μπουσουλάω", "μπουσουλάς", "μπουσουλάει", "μπουσουλάμε", "μπουσουλάτε", "μπουσουλάν", "θα μπουσουλήσω", "θα μπουσουλήσεις", "θα μπουσουλήσει", "θα μπουσουλήσουμε", "θα μπουσουλήσετε", "θα μπουσουλήσουν", "μπουσούλησα", "μπουσούλησες", "μπουσούλησε", "μπουσουλήσαμε", "μπουσουλήσατε", "μπουσούλησα", "μπουσουλούσα", "μπουσουλούσες", "μπουσουλούσε", "μπουσουλούσαμε", "μπουσουλούσατε", "μπουσουλούσαν", "μπουσούλσου", "μπουσουλήστε", "να μπουσουλάς", "μπουσουλάτε"]}
{"verb": "μπουχτίζω", "eng": "get fed up", "futurum": "θα μπουχτίσω", "aorist": "μπούχτισα", "paradigm": ["μπουχτίζω", "μπουχτίζεις", "μπουχτίζει", "μπουχτίζουμε", "μπουχτίζετε", "μπουχτίζουν", "θα μπουχτίσω", "θα μπουχτίσεις", "θα μπουχτίσει", "θα μπουχτίσουμε", "θα μπουχτίσετε", "θα μπουχτίσουν", "μπούχτισα", "μπούχτισες", "μπούχτισε", "μπουχτίσαμε", "μπουχτίσατε", "μπούχτισαν", "μπούχτιζα", "μπούχτιζες", "μπούχτιζε", "μπουχτίζαμε", "μπουχτίζατε", "μπούχτιζαν", "μπούχτιζε", "μπουχτίζετε", "μπούχτισε", "μπουχτίστε"]}
{"verb": "μπρουμουτίζω", "eng": "get fed up", "futurum": "θα μπρουμουτίσω", "aorist": "μπρουμούτισα", "paradigm": ["μπρουμουτίζω", "μπρουμουτίζεις", "μπρουμουτίζει", "μπρουμουτίζουμε", "μπρουμουτίζετε", "μπρουμουτίζουν", "θα μπρουμουτίσω", "θα μπρουμουτίσεις", "θα μπρουμουτίσει", "θα μπρουμουτίσουμε", "θα μπρουμουτίσετε", "θα μπρουμουτίσουν", "μπρουμούτισα", "μπρουμούτισες", "μπρουμούτισε", "μπρουμουτίσαμε", "μπρουμουτίσατε", "μπρουμούτισαν", "μπρουμούτιζα", "μπρουμούτιζες", "μπρουμούτιζε", "μπρουμουτίζαμε", "μπρουμουτίζατε", "μπρουμούτιζαν", "μπρουμούτιζε", "μπρουμουτίζετε", "μπρουμούτισε", "μπρουμουτίστε"]}
{"verb": "μυκτηρίζω", "eng": "get fed up", "futurum": "θα μυκτηρίσω", "aorist": "μυκτήρισα", "paradigm": ["μυκτηρίζω", "μυκτηρίζεις", "μυκτηρίζει", "μυκτηρίζουμε", "μυκτηρίζετε", "μυκτηρίζουν", "θα μυκτηρίσω", "θα μυκτηρίσεις", "θα μυκτηρίσει", "θα μυκτηρίσουμε", "θα μυκτηρίσετε", "θα μυκτηρίσουν", "μυκτήρισα", "μυκτήρισες", "μυκτήρισε", "μυκτηρίσαμε", "μυκτηρίσατε", "μυκτήρισαν", "μυκτήριζα", "μυκτήριζες", "μυκτήριζε", "μυκτηρίζαμε", "μυκτηρίζατε", "μυκτήριζαν", "μυκτήριζε", "μυκτηρίζετε", "μυκτήρισε", "μυκτηρίστε"]}
{"verb": "μυξιάζω", "eng": "get fed up", "futurum": "θα μυξιάσω", "aorist": "μύξιασα", "paradigm": ["μυξιάζω", "μυξιάζεις", "μυξιάζει", "μυξιάζουμε", "μυξιάζετε", "μυξιάζουν", "θα μυξιάσω", "θα μυξιάσεις", "θα μυξιάσει", "θα μυξιάσουμε", "θα μυξιάσετε", "θα μυξιάσουν", "μύξιασα", "μύξιασες", "μύξιασε", "μυξιάσαμε", "μυξιάσατε", "μύξιασαν", "μύξιαζα", "μύξιαζες", "μύξιαζε", "μυξιάζαμε", "μυξιάζατε", "μύξιαζαν", "μύξιαζε", "μυξιάζετε", "μύξιασε", "μυξιάστε"]}
{"verb": "μυριαναστενάζω", "eng": "smell", "futurum": "θα μυριαναστενάξω", "aorist": "μυριαναστέναξα", "paradigm": ["μυριαναστενάζω", "μυριαναστενάζεις", "μυριαναστενάζει", "μυριαναστενάζουμε", "μυριαναστενάζετε", "μυριαναστενάζουν", "θα μυριαναστενάξω", "θα μυριαναστενάξεις", "θα μυριαναστενάξει", "θα μυριαναστενάξουμε", "θα μυριαναστενάξετε", "θα μυριαναστενάξουν", "μυριαναστέναξα", "μυριαναστέναξες", "μυριαναστέναξε", "μυριαναστενάξαμε", "μυριαναστενάξατε", "μυριαναστέναξαν", "μυριαναστέναζα", "μυριαναστέναζες", "μυριαναστέναζε", "μυριαναστενάζαμε", "μυριαναστενάζατε", "μυριαναστέναζαν", "μυριαναστέναζε", "μυριαναστενάζετε", "μυριαναστέναξε", "μυριαναστενάξτε"]}
{"verb": "μυρίζω", "eng": "smell", "futurum": "θα μυρίσω", "aorist": "μύρισα", "paradigm": ["μυρίζω", "μυρίζεις", "μυρίζει", "μυρίζουμε", "μυρίζετε", "μυρίζουν", "θα μυρίσω", "θα μυρίσεις", "θα μυρίσει", "θα μυρίσουμε", "θα μυρίσετε", "θα μυρίσουν", "μύρισα", "μύρισες", "μύρισε", "μυρίσαμε", "μυρίσατε", "μύρισαν", "μύριζα", "μύριζες", "μύριζε", "μυρίζαμε", "μυρίζατε", "μύριζαν", "μύριζε", "μυρίζετε", "μύρισε", "μυρίστε"]}
{"verb": "μυρμηγκιάζω", "eng": "smell", "futurum": "θα μυρμηγκιάσω", "aorist": "μυρμήγκιασα", "paradigm": ["μυρμηγκιάζω", "μυρμηγκιάζεις", "μυρμηγκιάζει", "μυρμηγκιάζουμε", "μυρμηγκιάζετε", "μυρμηγκιάζουν", "θα μυρμηγκιάσω", "θα μυρμηγκιάσεις", "θα μυρμηγκιάσει", "θα μυρμηγκιάσουμε", "θα μυρμηγκιάσετε", "θα μυρμηγκιάσουν", "μυρμήγκιασα", "μυρμήγκιασες", "μυρμήγκιασε", "μυρμηγκιάσαμε", "μυρμηγκιάσατε", "μυρμήγκιασαν", "μυρμήγκιαζα", "μυρμήγκιαζες", "μυρμήγκιαζε", "μυρμηγκιάζαμε", "μυρμηγκιάζατε", "μυρμήγκιαζαν", "μυρμήγκιαζε", "μυρμηγκιάζετε", "μυρμήγκιασε", "μυρμηγκιάστε"]}
{"verb": "μυρώνω", "eng": "do", "futurum": "θα μυρώσω", "aorist": "μύρωσα", "paradigm": ["μυρώνω", "μυρώνεις", "μυρώνει", "μυρώνουμε", "μυρώνετε", "μυρώνουνε", "θα μυρώσω", "θα μυρώσεις", "θα μυρώσει", "θα μυρώσουμε", "θα μυρώσετε", "θα μυρώσουνε", "μύρωσα", "μύρωσες", "μύρωσε", "μυρώσαμε", "μυρώσατε", "μύρωσαν", "μύρωνα", "μύρωνες", "μύρωνε", "μυρώναμε", "μυρώνατε", "μύρωναν", "μύρωνε", "μυρώνετε", "μύρωσε", "μυρώστε"]}
{"verb": "μυστρίζω", "eng": "smell", "futurum": "θα μυστρίσω", "aorist": "μύστρισα", "paradigm": ["μυστρίζω", "μυστρίζεις", "μυστρίζει", "μυστρίζουμε", "μυστρίζετε", "μυστρίζουν", "θα μυστρίσω", "θα μυστρίσεις", "θα μυστρίσει", "θα μυστρίσουμε", "θα μυστρίσετε", "θα μυστρίσουν", "μύστρισα", "μύστρισες", "μύστρισε", "μυστρίσαμε", "μυστρίσατε", "μύστρισαν", "μύστριζα", "μύστριζες", "μύστριζε", "μυστρίζαμε", "μυστρίζατε", "μύστριζαν", "μύστριζε", "μυστρίζετε", "μύστρισε", "μυστρίστε"]}
{"verb": "μωλωπίζω", "eng": "smell", "futurum": "θα μωλωπίσω", "aorist": "μωλώπισα", "paradigm": ["μωλωπίζω", "μωλωπίζεις", "μωλωπίζει", "μωλωπίζουμε", "μωλωπίζετε", "μωλωπίζουν", "θα μωλωπίσω", "θα μωλωπίσεις", "θα μωλωπίσει", "θα μωλωπίσουμε", "θα μωλωπίσετε", "θα μωλωπίσουν", "μωλώπισα", "μωλώπισες", "μωλώπισε", "μωλωπίσαμε", "μωλωπίσατε", "μωλώπισαν", "μωλώπιζα", "μωλώπιζες", "μωλώπιζε", "μωλωπίζαμε", "μωλωπίζατε", "μωλώπιζαν", "μωλώπιζε", "μωλωπίζετε", "μωλώπισε", "μωλωπίστε"]}
{"verb": "μωραίνω", "eng": "smell", "futurum": "θα μωράνω", "aorist": "μώρανα", "paradigm": ["μωραίνω", "μωραίνεις", "μωραίνει", "μωραίνουμε", "μωραίνετε", "μωραίνουν", "θα μωράνω", "θα μωράνεις", "θα μωράνει", "θα μωράνουμε", "θα μωράνετε", "θα μωράνουν", "μώρανα", "μώρανες", "μώρανε", "μωράναμε", "μωράνατε", "μώραναν", "μώραινα", "μώραινες", "μώραινε", "μωραίναμε", "μωραίνατε", "μώραιναν", "μώραινε", "μωραίνετε", "μώρανε", "μωράνετε"]}
{"verb": "μωρουδίζω", "eng": "smell", "futurum": "θα μωρουδίσω", "aorist": "μωρούδισα", "paradigm": ["μωρουδίζω", "μωρουδίζεις", "μωρουδίζει", "μωρουδίζουμε", "μωρουδίζετε", "μωρουδίζουν", "θα μωρουδίσω", "θα μωρουδίσεις", "θα μωρουδίσει", "θα μωρουδίσουμε", "θα μωρουδίσετε", "θα μωρουδίσουν", "μωρούδισα", "μωρούδισες", "μωρούδισε", "μωρουδίσαμε", "μωρουδίσατε", "μωρούδισαν", "μωρούδιζα", "μωρούδιζες", "μωρούδιζε", "μωρουδίζαμε", "μωρουδίζατε", "μωρούδιζαν", "μωρούδιζε", "μωρουδίζετε", "μωρούδισε", "μωρουδίστε"]}
{"verb": "νανουρίζω", "eng": "smell", "futurum": "θα νανουρίσω", "aorist": "νανούρισα", "paradigm": ["νανουρίζω", "νανουρίζεις", "νανουρίζει", "νανουρίζουμε", "νανουρίζετε", "νανουρίζουν", "θα νανουρίσω", "θα νανουρίσεις", "θα νανουρίσει", "θα νανουρίσουμε", "θα νανουρίσετε", "θα νανουρίσουν", "νανούρισα", "νανούρισες", "νανούρισε", "νανουρίσαμε", "νανουρίσατε", "νανούρισαν", "νανούριζα", "νανούριζες", "νανούριζε", "νανουρίζαμε", "νανουρίζατε", "νανούριζαν", "νανούριζε", "νανουρίζετε", "νανούρισε", "νανουρίστε"]}
{"verb": "ναρκοθετώ", "eng": "mine", "futurum": "θα ναρκοθετήσω", "aorist": "ναρκοθέτησα", "paradigm": ["ναρκοθετώ", "ναρκοθετείς", "ναρκοθετεί", "ναρκοθετούμε", "ναρκοθετείτε", "ναρκοθετούν", "θα ναρκοθετήσω", "θα ναρκοθετήσεις", "θα ναρκοθετήσει", "θα ναρκοθετήσουμε", "θα ναρκοθετήσετε", "θα ναρκοθετήσουν", "ναρκοθέτησα", "ναρκοθέτησες", "ναρκοθέτησε", "ναρκοθετήσαμε", "ναρκοθετήσατε", "ναρκοθέτησαν", "ναρκοθετούσα", "ναρκοθετούσες", "ναρκοθετούσε", "ναρκοθετούσαμε", "ναρκοθετούσατε", "ναρκοθετούσαν", "ναρκοθέτει", "ναρκοθετείτε", "ναρκοθέτησε", "ναρκοθετήστε"]}
{"verb": "ναρκώνω", "eng": "do", "futurum": "θα ναρκώσω", "aorist": "νάρκωσα", "paradigm": ["ναρκώνω", "ναρκώνεις", "ναρκώνει", "ναρκώνουμε", "ναρκώνετε", "ναρκώνουνε", "θα ναρκώσω", "θα ναρκώσεις", "θα ναρκώσει", "θα ναρκώσουμε", "θα ναρκώσετε", "θα ναρκώσουνε", "νάρκωσα", "νάρκωσες", "νάρκωσε", "ναρκώσαμε", "ναρκώσατε", "νάρκωσαν", "νάρκωνα", "νάρκωνες", "νάρκωνε", "ναρκώναμε", "ναρκώνατε", "νάρκωναν", "νάρκωνε", "ναρκώνετε", "νάρκωσε", "ναρκώστε"]}
{"verb": "ναυαγώ", "eng": "shipwreck", "futurum": "θα ναυαγήσω", "aorist": "ναυάγησα", "paradigm": ["ναυαγώ", "ναυαγείς", "ναυαγεί", "ναυαγούμε", "ναυαγείτε", "ναυαγούν", "θα ναυαγήσω", "θα ναυαγήσεις", "θα ναυαγήσει", "θα ναυαγήσουμε", "θα ναυαγήσετε", "θα ναυαγήσουν", "ναυάγησα", "ναυάγησες", "ναυάγησε", "ναυαγήσαμε", "ναυαγήσατε", "ναυάγησα", "ναυαγούσα", "ναυαγούσες", "ναυαγούσε", "ναυαγούσαμε", "ναυαγούσατε", "ναυαγούσαν", "ναυάγσου", "ναυαγήστε", "να ναυαγείς", "ναυαγείτε"]}
{"verb": "ναυλώνω", "eng": "mine", "futurum": "θα ναυλώσω", "aorist": "ναύλωσα", "paradigm": ["ναυλώνω", "ναυλώνεις", "ναυλώνει", "ναυλώνουμε", "ναυλώνετε", "ναυλώνουν", "θα ναυλώσω", "θα ναυλώσεις", "θα ναυλώσει", "θα ναυλώσουμε", "θα ναυλώσετε", "θα ναυλώσουν", "ναύλωσα", "ναύλωσες", "ναύλωσε", "ναυλώσαμε", "ναυλώσατε", "ναύλωσαν", "ναύλωνα", "ναύλωνες", "ναύλωνε", "ναυλώναμε", "ναυλώνατε", "ναύλωναν", "ναύλωνε", "ναυλώνετε", "ναύλωσε", "ναυλώστε"]}
{"verb": "νεάζω", "eng": "young", "futurum": "θα νεάσω", "aorist": "νέασα", "paradigm": ["νεάζω", "νεάζεις", "νεάζει", "νεάζουμε", "νεάζετε", "νεάζουν", "θα νεάσω", "θα νεάσεις", "θα νεάσει", "θα νεάσουμε", "θα νεάσετε", "θα νεάσουν", "νέασα", "νέασες", "νέασε", "νεάσαμε", "νεάσατε", "νέασαν", "νέαζα", "νέαζες", "νέαζε", "νεάζαμε", "νεάζατε", "νέαζαν", "νέαζε", "νεάζετε", "νέασε", "νεάστε"]}
{"verb": "νεκροστολίζω", "eng": "young", "futurum": "θα νεκροστολίσω", "aorist": "νεκροστόλισα", "paradigm": ["νεκροστολίζω", "νεκροστολίζεις", "νεκροστολίζει", "νεκροστολίζουμε", "νεκροστολίζετε", "νεκροστολίζουν", "θα νεκροστολίσω", "θα νεκροστολίσεις", "θα νεκροστολίσει", "θα νεκροστολίσουμε", "θα νεκροστολίσετε", "θα νεκροστολίσουν", "νεκροστόλισα", "νεκροστόλισες", "νεκροστόλισε", "νεκροστολίσαμε", "νεκροστολίσατε", "νεκροστόλισαν", "νεκροστόλιζα", "νεκροστόλιζες", "νεκροστόλιζε", "νεκροστολίζαμε", "νεκροστολίζατε", "νεκροστόλιζαν", "νεκροστόλιζε", "νεκροστολίζετε", "νεκροστόλισε", "νεκροστολίστε"]}
{"verb": "νεκρώνω", "eng": "do", "futurum": "θα νεκρώσω", "aorist": "νέκρωσα", "paradigm": ["νεκρώνω", "νεκρώνεις", "νεκρώνει", "νεκρώνουμε", "νεκρώνετε", "νεκρώνουνε", "θα νεκρώσω", "θα νεκρώσεις", "θα νεκρώσει", "θα νεκρώσουμε", "θα νεκρώσετε", "θα νεκρώσουνε", "νέκρωσα", "νέκρωσες", "νέκρωσε", "νεκρώσαμε", "νεκρώσατε", "νέκρωσαν", "νέκρωνα", "νέκρωνες", "νέκρωνε", "νεκρώναμε", "νεκρώνατε", "νέκρωναν", "νέκρωνε", "νεκρώνετε", "νέκρωσε", "νεκρώστε"]}
{"verb": "νεροβράζω", "eng": "young", "futurum": "θα νεροβράσω", "aorist": "νερόβρασα", "paradigm": ["νεροβράζω", "νεροβράζεις", "νεροβράζει", "νεροβράζουμε", "νεροβράζετε", "νεροβράζουν", "θα νεροβράσω", "θα νεροβράσεις", "θα νεροβράσει", "θα νεροβράσουμε", "θα νεροβράσετε", "θα νεροβράσουν", "νερόβρασα", "νερόβρασες", "νερόβρασε", "νεροβράσαμε", "νεροβράσατε", "νερόβρασαν", "νερόβραζα", "νερόβραζες", "νερόβραζε", "νεροβράζαμε", "νεροβράζατε", "νερόβραζαν", "νερόβραζε", "νεροβράζετε", "νερόβρασε", "νεροβράστε"]}
{"verb": "νερουλιάζω", "eng": "young", "futurum": "θα νερουλιάσω", "aorist": "νερούλιασα", "paradigm": ["νερουλιάζω", "νερουλιάζεις", "νερουλιάζει", "νερουλιάζουμε", "νερουλιάζετε", "νερουλιάζουν", "θα νερουλιάσω", "θα νερουλιάσεις", "θα νερουλιάσει", "θα νερουλιάσουμε", "θα νερουλιάσετε", "θα νερουλιάσουν", "νερούλιασα", "νερούλιασες", "νερούλιασε", "νερουλιάσαμε", "νερουλιάσατε", "νερούλιασαν", "νερούλιαζα", "νερούλιαζες", "νερούλιαζε", "νερουλιάζαμε", "νερουλιάζατε", "νερούλιαζαν", "νερούλιαζε", "νερουλιάζετε", "νερούλιασε", "νερουλιάστε"]}
{"verb": "νερώνω", "eng": "do", "futurum": "θα νερώσω", "aorist": "νέρωσα", "paradigm": ["νερώνω", "νερώνεις", "νερώνει", "νερώνουμε", "νερώνετε", "νερώνουνε", "θα νερώσω", "θα νερώσεις", "θα νερώσει", "θα νερώσουμε", "θα νερώσετε", "θα νερώσουνε", "νέρωσα", "νέρωσες", "νέρωσε", "νερώσαμε", "νερώσατε", "νέρωσαν", "νέρωνα", "νέρωνες", "νέρωνε", "νερώναμε", "νερώνατε", "νέρωναν", "νέρωνε", "νερώνετε", "νέρωσε", "νερώστε"]}
{"verb": "νευριάζω", "eng": "young", "futurum": "θα νευριάσω", "aorist": "νευρίασα", "paradigm": ["νευριάζω", "νευριάζεις", "νευριάζει", "νευριάζουμε", "νευριάζετε", "νευριάζουν", "θα νευριάσω", "θα νευριάσεις", "θα νευριάσει", "θα νευριάσουμε", "θα νευριάσετε", "θα νευριάσουν", "νευρίασα", "νευρίασες", "νευρίασε", "νευριάσαμε", "νευριάσατε", "νευρίασαν", "νευρίαζα", "νευρίαζες", "νευρίαζε", "νευριάζαμε", "νευριάζατε", "νευρίαζαν", "νευρίαζε", "νευριάζετε", "νευρίασε", "νευριάστε"]}
{"verb": "νηστεύω", "eng": "fast", "futurum": "θα νηστεύσω", "aorist": "νήστευσα", "paradigm": ["νηστεύω", "νηστεύεις", "νηστεύει", "νηστεύουμε", "νηστεύετε", "νηστεύουν", "θα νηστεύσω", "θα νηστεύσεις", "θα νηστεύσει", "θα νηστεύσουμε", "θα νηστεύσετε", "θα νηστεύσουν", "νήστευσα", "νήστευσες", "νήστευσε", "νηστεύσαμε", "νηστεύσατε", "νήστευσαν", "νήστευα", "νήστευες", "νήστευε", "νηστεύαμε", "νηστεύατε", "νήστευαν", "νήστευε", "νηστεύετε", "νήστευσε", "νηστεύστε"]}
{"verb": "νιαουρίζω", "eng": "meow", "futurum": "θα νιαουρίσω", "aorist": "νιαούρισα", "paradigm": ["νιαουρίζω", "νιαουρίζεις", "νιαουρίζει", "νιαουρίζουμε", "νιαουρίζετε", "νιαουρίζουν", "θα νιαουρίσω", "θα νιαουρίσεις", "θα νιαουρίσει", "θα νιαουρίσουμε", "θα νιαουρίσετε", "θα νιαουρίσουν", "νιαούρισα", "νιαούρισες", "νιαούρισε", "νιαουρίσαμε", "νιαουρίσατε", "νιαούρισαν", "νιαούριζα", "νιαούριζες", "νιαούριζε", "νιαουρίζαμε", "νιαουρίζατε", "νιαούριζαν", "νιαούριζε", "νιαουρίζετε", "νιαούρισε", "νιαουρίστε"]}
{"verb": "νίβω", "eng": "tangle", "futurum": "θα νίψω", "aorist": "ένιψα", "paradigm": ["νίβω", "νίβεις", "νίβει", "νίβουμε", "νίβετε", "νίβουν", "θα νίψω", "θα νίψεις", "θα νίψει", "θα νίψουμε", "θα νίψετε", "θα νίψουν", "ένιψα", "ένιψες", "ένιψε", "νίψαμε", "νίψατε", "ένιψαν", "ένιβα", "ένιβες", "ένιβε", "νίβαμε", "νίβατε", "ένιβαν", "νίβε", "νίβετε", "νίψε", "νίψτε"]}
{"verb": "νικελώνω", "eng": "do", "futurum": "θα νικελώσω", "aorist": "νικέλωσα", "paradigm": ["νικελώνω", "νικελώνεις", "νικελώνει", "νικελώνουμε", "νικελώνετε", "νικελώνουνε", "θα νικελώσω", "θα νικελώσεις", "θα νικελώσει", "θα νικελώσουμε", "θα νικελώσετε", "θα νικελώσουνε", "νικέλωσα", "νικέλωσες", "νικέλωσε", "νικελώσαμε", "νικελώσατε", "νικέλωσαν", "νικέλωνα", "νικέλωνες", "νικέλωνε", "νικελώναμε", "νικελώνατε", "νικέλωναν", "νικέλωνε", "νικελώνετε", "νικέλωσε", "νικελώστε"]}
{"verb": "νικώ", "eng": "defeat", "futurum": "θα νικήσω", "aorist": "νίκησα", "paradigm": ["νικώ", "νικάς", "νικά", "νικούμε", "νικάτε", "νικούν", "θα νικήσω", "θα νικήσεις", "θα νικήσει", "θα νικήσουμε", "θα νικήσετε", "θα νικήσουν", "νίκησα", "νίκησες", "νίκησε", "νικήσαμε", "νικήσατε", "νίκησαν", "νικούσα", "νικούσες", "νικούσε", "νικούσαμε", "νικούσατε", "νικούσαν", "νίκα", "νικάτε", "νίκησε", "νικήστε"]}
{"verb": "νικώ", "eng": "do", "futurum": "θα νικήσω", "aorist": "νίκησα", "paradigm": ["νικώ", "νικάς", "νικά", "νικούμε", "νικάτε", "νικούν", "θα νικήσω", "θα νικήσεις", "θα νικήσει", "θα νικήσουμε", "θα νικήσετε", "θα νικήσουν", "νίκησα", "νίκησες", "νίκησε", "νικήσαμε", "νικήσατε", "νίκησαν", "νικούσα", "νικούσες", "νικούσε", "νικούσαμε", "νικούσατε", "νικούσαν", "νίκα", "νικάτε", "νίκησε", "νικήστε"]}
{"verb": "νίπτομαι", "eng": "young", "futurum": "θα νιφτώ", "aorist": "νίφτηκα", "paradigm": ["νίπτομαι", "νίπτεσαι", "νίπτεται", "νιπτόμαστε", "νίπτεστε", "νίπτονται", "θα νιφτώ", "θα νιφτείς", "θα νιφτεί", "θα νιφτούμε", "θα νιφτείτε", "θα νιφτούν", "νίφτηκα", "νίφτηκες", "νίφτηκε", "νιφτήκαμε", "νιφτήκατε", "νίφτηκαν", "νιπτόμουν", "νιπτόσουν", "νιπτόταν", "νιπτόμαστε", "νιπτόσαστε", "νίπτονταν", "νίπτου", "νίπτεστε", "νίψου", "νιφτείτε"]}
{"verb": "νιώθω", "eng": "feel", "futurum": "θα νιώσω", "aorist": "ένιωσα", "paradigm": ["νιώθω", "νιώθεις", "νιώθει", "νιώθουμε", "νιώθετε", "νιώθουν", "θα νιώσω", "θα νιώσεις", "θα νιώσει", "θα νιώσουμε", "θα νιώσετε", "θα νιώσουν", "ένιωσα", "ένιωσες", "ένιωσε", "νιώσαμε", "νιώσατε", "ένιωσαν", "ένιωθα", "ένιωθες", "ένιωθε", "νιώθαμε", "νιώθατε", "ένιωθαν", "ένιωθε", "νιώθετε", "ένιωσε", "νιώστε"]}
{"verb": "νοιάζει", "eng": "look after", "futurum": "θα νοιάξω", "aorist": "ένοιαξε", "paradigm": ["νοιάζει", "νοιάζεεις", "νοιάζεει", "νοιάζεουμε", "νοιάζεετε", "νοιάζεουν", "θα νοιάξω", "θα νοιάξεις", "θα νοιάξει", "θα νοιάξουμε", "θα νοιάξετε", "θα νοιάξουν", "ένοιαξε", "ένοιαξες", "ένοιαξε", "νόιαξαμε", "νόιαξατε", "ένοιαξε", "νοιαζέόμουν", "νοιαζέόσουν", "νοιαζέόταν", "νοιαζέόμαστε", "νοιαζέόσαστε", "νοίαζεόνταν", "νοίασου", "νοιάξετε", "να νοιάζεεις", "νοιάζεετε"]}
{"verb": "νοικιάζω", "eng": "rent", "futurum": "θα νοικιάσω", "aorist": "νοίκιασα", "paradigm": ["νοικιάζω", "νοικιάζεις", "νοικιάζει", "νοικιάζουμε", "νοικιάζετε", "νοικιάζουν", "θα νοικιάσω", "θα νοικιάσεις", "θα νοικιάσει", "θα νοικιάσουμε", "θα νοικιάσετε", "θα νοικιάσουν", "νοίκιασα", "νοίκιασες", "νοίκιασε", "νοικιάσαμε", "νοικιάσατε", "νοίκιασαν", "νοίκιαζα", "νοίκιαζες", "νοίκιαζε", "νοικιάζαμε", "νοικιάζατε", "νοίκιαζαν", "νοίκιαζε", "νοικιάζετε", "νοίκιασε", "νοικιάστε"]}
{"verb": "νοιώθω", "eng": "do", "futurum": "θα νοιώσω", "aorist": "ένοιωσα", "paradigm": ["νοιώθω", "νοιώθεις", "νοιώθει", "νοιώθουμε", "νοιώθετε", "νοιώθουν", "θα νοιώσω", "θα νοιώσεις", "θα νοιώσει", "θα νοιώσουμε", "θα νοιώσετε", "θα νοιώσουν", "ένοιωσα", "ένοιωσες", "ένοιωσε", "νοιώσαμε", "νοιώσατε", "ένοιωσαν", "ένοιωθα", "ένοιωθες", "ένοιωθε", "νοιώθαμε", "νοιώθατε", "ένοιωθαν", "ένοιωθε", "νοιώθετε", "ένοιωσε", "νοιώστε"]}
{"verb": "νοματίζω", "eng": "meow", "futurum": "θα νοματίσω", "aorist": "νομάτισα", "paradigm": ["νοματίζω", "νοματίζεις", "νοματίζει", "νοματίζουμε", "νοματίζετε", "νοματίζουν", "θα νοματίσω", "θα νοματίσεις", "θα νοματίσει", "θα νοματίσουμε", "θα νοματίσετε", "θα νοματίσουν", "νομάτισα", "νομάτισες", "νομάτισε", "νοματίσαμε", "νοματίσατε", "νομάτισαν", "νομάτιζα", "νομάτιζες", "νομάτιζε", "νοματίζαμε", "νοματίζατε", "νομάτιζαν", "νομάτιζε", "νοματίζετε", "νομάτισε", "νοματίστε"]}
{"verb": "νομίζω", "eng": "think", "futurum": "θα νομίσω", "aorist": "νόμισα", "paradigm": ["νομίζω", "νομίζεις", "νομίζει", "νομίζουμε", "νομίζετε", "νομίζουν", "θα νομίσω", "θα νομίσεις", "θα νομίσει", "θα νομίσουμε", "θα νομίσετε", "θα νομίσουν", "νόμισα", "νόμισες", "νόμισε", "νομίσαμε", "νομίσατε", "νόμισαν", "νόμιζα", "νόμιζες", "νόμιζε", "νομίζαμε", "νομίζατε", "νόμιζαν", "νόμιζε", "νομίζετε", "νόμισε", "νομίσετε"]}
{"verb": "νομιμοποιώ", "eng": "legalize", "futurum": "θα νομιμοποιήσω", "aorist": "νομιμοποίησα", "paradigm": ["νομιμοποιώ", "νομιμοποιείς", "νομιμοποιεί", "νομιμοποιούμε", "νομιμοποιείτε", "νομιμοποιούν", "θα νομιμοποιήσω", "θα νομιμοποιήσεις", "θα νομιμοποιήσει", "θα νομιμοποιήσουμε", "θα νομιμοποιήσετε", "θα νομιμοποιήσουν", "νομιμοποίησα", "νομιμοποίησες", "νομιμοποίησε", "νομιμοποιήσαμε", "νομιμοποιήσατε", "νομιμοποίησα", "νομιμοποιούσα", "νομιμοποιούσες", "νομιμοποιούσε", "νομιμοποιούσαμε", "νομιμοποιούσατε", "νομιμοποιούσαν", "νομιμοποίσου", "νομιμοποιήστε", "να νομιμοποιείς", "νομιμοποιείτε"]}
{"verb": "νομοθετώ", "eng": "legislate", "futurum": "θα νομοθετήσω", "aorist": "νομοθέτησα", "paradigm": ["νομοθετώ", "νομοθετείς", "νομοθετεί", "νομοθετούμε", "νομοθετείτε", "νομοθετούν", "θα νομοθετήσω", "θα νομοθετήσεις", "θα νομοθετήσει", "θα νομοθετήσουμε", "θα νομοθετήσετε", "θα νομοθετήσουν", "νομοθέτησα", "νομοθέτησες", "νομοθέτησε", "νομοθετήσαμε", "νομοθετήσατε", "νομοθέτησα", "νομοθετούσα", "νομοθετούσες", "νομοθετούσε", "νομοθετούσαμε", "νομοθετούσατε", "νομοθετούσαν", "νομοθέτσου", "νομοθετήστε", "να νομοθετείς", "νομοθετείτε"]}
{"verb": "νοσταλγώ", "eng": "meow", "futurum": "θα νοσταλγήσω", "aorist": "νοστάλγησα", "paradigm": ["νοσταλγώ", "νοσταλγείς", "νοσταλγεί", "νοσταλγούμε", "νοσταλγείτε", "νοσταλγούν", "θα νοσταλγήσω", "θα νοσταλγήσεις", "θα νοσταλγήσει", "θα νοσταλγήσουμε", "θα νοσταλγήσετε", "θα νοσταλγήσουν", "νοστάλγησα", "νοστάλγησες", "νοστάλγησε", "νοσταλγήσαμε", "νοσταλγήσατε", "νοστάλγησαν", "νοσταλγούσα", "νοσταλγούσες", "νοσταλγούσε", "νοσταλγούσαμε", "νοσταλγούσατε", "νοσταλγούσαν", "νοστάλγει", "νοσταλγείτε", "νοστάλγησε", "νοσταλγήστε"]}
{"verb": "νοστιμίζω", "eng": "flavour", "futurum": "θα νοστιμίσω", "aorist": "νοστίμισα", "paradigm": ["νοστιμίζω", "νοστιμίζεις", "νοστιμίζει", "νοστιμίζουμε", "νοστιμίζετε", "νοστιμίζουν", "θα νοστιμίσω", "θα νοστιμίσεις", "θα νοστιμίσει", "θα νοστιμίσουμε", "θα νοστιμίσετε", "θα νοστιμίσουν", "νοστίμισα", "νοστίμισες", "νοστίμισε", "νοστιμίσαμε", "νοστιμίσατε", "νοστίμισαν", "νοστίμιζα", "νοστίμιζες", "νοστίμιζε", "νοστιμίζαμε", "νοστιμίζατε", "νοστίμιζαν", "νοστίμιζε", "νοστιμίζετε", "νοστίμισε", "νοστιμίστε"]}
{"verb": "νοτίζω", "eng": "flavour", "futurum": "θα νοτίσω", "aorist": "νότισα", "paradigm": ["νοτίζω", "νοτίζεις", "νοτίζει", "νοτίζουμε", "νοτίζετε", "νοτίζουν", "θα νοτίσω", "θα νοτίσεις", "θα νοτίσει", "θα νοτίσουμε", "θα νοτίσετε", "θα νοτίσουν", "νότισα", "νότισες", "νότισε", "νοτίσαμε", "νοτίσατε", "νότισαν", "νότιζα", "νότιζες", "νότιζε", "νοτίζαμε", "νοτίζατε", "νότιζαν", "νότιζε", "νοτίζετε", "νότισε", "νοτίστε"]}
{"verb": "νταβραντίζω", "eng": "flavour", "futurum": "θα νταβραντίσω", "aorist": "νταβράντισα", "paradigm": ["νταβραντίζω", "νταβραντίζεις", "νταβραντίζει", "νταβραντίζουμε", "νταβραντίζετε", "νταβραντίζουν", "θα νταβραντίσω", "θα νταβραντίσεις", "θα νταβραντίσει", "θα νταβραντίσουμε", "θα νταβραντίσετε", "θα νταβραντίσουν", "νταβράντισα", "νταβράντισες", "νταβράντισε", "νταβραντίσαμε", "νταβραντίσατε", "νταβράντισαν", "νταβράντιζα", "νταβράντιζες", "νταβράντιζε", "νταβραντίζαμε", "νταβραντίζατε", "νταβράντιζαν", "νταβράντιζε", "νταβραντίζετε", "νταβράντισε", "νταβραντίστε"]}
{"verb": "νταγιαντίζω", "eng": "flavour", "futurum": "θα νταγιαντίσω", "aorist": "νταγιάντισα", "paradigm": ["νταγιαντίζω", "νταγιαντίζεις", "νταγιαντίζει", "νταγιαντίζουμε", "νταγιαντίζετε", "νταγιαντίζουν", "θα νταγιαντίσω", "θα νταγιαντίσεις", "θα νταγιαντίσει", "θα νταγιαντίσουμε", "θα νταγιαντίσετε", "θα νταγιαντίσουν", "νταγιάντισα", "νταγιάντισες", "νταγιάντισε", "νταγιαντίσαμε", "νταγιαντίσατε", "νταγιάντισαν", "νταγιάντιζα", "νταγιάντιζες", "νταγιάντιζε", "νταγιαντίζαμε", "νταγιαντίζατε", "νταγιάντιζαν", "νταγιάντιζε", "νταγιαντίζετε", "νταγιάντισε", "νταγιαντίστε"]}
{"verb": "ντανιάζω", "eng": "flavour", "futurum": "θα ντανιάσω", "aorist": "ντάνιασα", "paradigm": ["ντανιάζω", "ντανιάζεις", "ντανιάζει", "ντανιάζουμε", "ντανιάζετε", "ντανιάζουν", "θα ντανιάσω", "θα ντανιάσεις", "θα ντανιάσει", "θα ντανιάσουμε", "θα ντανιάσετε", "θα ντανιάσουν", "ντάνιασα", "ντάνιασες", "ντάνιασε", "ντανιάσαμε", "ντανιάσατε", "ντάνιασαν", "ντάνιαζα", "ντάνιαζες", "ντάνιαζε", "ντανιάζαμε", "ντανιάζατε", "ντάνιαζαν", "ντάνιαζε", "ντανιάζετε", "ντάνιασε", "ντανιάστε"]}
{"verb": "ντουμανιάζω", "eng": "flavour", "futurum": "θα ντουμανιάσω", "aorist": "ντουμάνιασα", "paradigm": ["ντουμανιάζω", "ντουμανιάζεις", "ντουμανιάζει", "ντουμανιάζουμε", "ντουμανιάζετε", "ντουμανιάζουν", "θα ντουμανιάσω", "θα ντουμανιάσεις", "θα ντουμανιάσει", "θα ντουμανιάσουμε", "θα ντουμανιάσετε", "θα ντουμανιάσουν", "ντουμάνιασα", "ντουμάνιασες", "ντουμάνιασε", "ντουμανιάσαμε", "ντουμανιάσατε", "ντουμάνιασαν", "ντουμάνιαζα", "ντουμάνιαζες", "ντουμάνιαζε", "ντουμανιάζαμε", "ντουμανιάζατε", "ντουμάνιαζαν", "ντουμάνιαζε", "ντουμανιάζετε", "ντουμάνιασε", "ντουμανιάστε"]}
{"verb": "ντουφεκίζω", "eng": "flavour", "futurum": "θα ντουφεκίσω", "aorist": "ντουφέκισα", "paradigm": ["ντουφεκίζω", "ντουφεκίζεις", "ντουφεκίζει", "ντουφεκίζουμε", "ντουφεκίζετε", "ντουφεκίζουν", "θα ντουφεκίσω", "θα ντουφεκίσεις", "θα ντουφεκίσει", "θα ντουφεκίσουμε", "θα ντουφεκίσετε", "θα ντουφεκίσουν", "ντουφέκισα", "ντουφέκισες", "ντουφέκισε", "ντουφεκίσαμε", "ντουφεκίσατε", "ντουφέκισαν", "ντουφέκιζα", "ντουφέκιζες", "ντουφέκιζε", "ντουφεκίζαμε", "ντουφεκίζατε", "ντουφέκιζαν", "ντουφέκιζε", "ντουφεκίζετε", "ντουφέκισε", "ντουφεκίστε"]}
{"verb": "ντρέπομαι", "eng": "embarass oneself", "futurum": "θα ντραπώ", "aorist": "ντράπηκα", "paradigm": ["ντρέπομαι", "ντρέπεσαι", "ντρέπεται", "ντρεπόμαστε", "ντρέπεστε", "ντρέπονται", "θα ντραπώ", "θα ντραπείς", "θα ντραπεί", "θα ντραπούμε", "θα ντραπείτε", "θα ντραπούν", "ντράπηκα", "ντράπηκες", "ντράπηκε", "ντραπήκαμε", "ντραπήκατε", "ντράπηκα", "ντρεπόμουν", "ντρεπόσουν", "ντρεπόταν", "ντρεπόμαστε", "ντρεπόσαστε", "ντρέπονταν", "ντράπσου", "ντραπείτε", "να ντρέπεσαι", "ντρέπεστε"]}
{"verb": "ντρεσάρω", "eng": "flavour", "futurum": "θα ντρεσαρίσω", "aorist": "ντρεσάρισα", "paradigm": ["ντρεσάρω", "ντρεσάρεις", "ντρεσάρει", "ντρεσάρουμε", "ντρεσάρετε", "ντρεσάρουν", "θα ντρεσαρίσω", "θα ντρεσαρίσεις", "θα ντρεσαρίσει", "θα ντρεσαρίσουμε", "θα ντρεσαρίσετε", "θα ντρεσαρίσουν", "ντρεσάρισα", "ντρεσάρισες", "ντρεσάρισε", "ντρεσαρίσαμε", "ντρεσαρίσατε", "ντρεσάρισαν", "ντρέσαρα", "ντρέσαρες", "ντρέσαρε", "ντρεσάραμε", "ντρεσάρατε", "ντρέσαραν", "ντρέσαρε", "ντρεσάρετε", "ντρεσάρισε", "ντρεσαρίστε"]}
{"verb": "ντροπιάζω", "eng": "flavour", "futurum": "θα ντροπιάσω", "aorist": "ντρόπιασα", "paradigm": ["ντροπιάζω", "ντροπιάζεις", "ντροπιάζει", "ντροπιάζουμε", "ντροπιάζετε", "ντροπιάζουν", "θα ντροπιάσω", "θα ντροπιάσεις", "θα ντροπιάσει", "θα ντροπιάσουμε", "θα ντροπιάσετε", "θα ντροπιάσουν", "ντρόπιασα", "ντρόπιασες", "ντρόπιασε", "ντροπιάσαμε", "ντροπιάσατε", "ντρόπιασαν", "ντρόπιαζα", "ντρόπιαζες", "ντρόπιαζε", "ντροπιάζαμε", "ντροπιάζατε", "ντρόπιαζαν", "ντρόπιαζε", "ντροπιάζετε", "ντρόπιασε", "ντροπιάστε"]}
{"verb": "ντύνομαι", "eng": "dress up", "futurum": "θα ντηθώ", "aorist": "ντήθηκα", "paradigm": ["ντύνομαι", "ντύνεσαι", "ντύνεται", "ντυνόμαστε", "ντύνεστε", "ντύνονται", "θα ντηθώ", "θα ντηθείς", "θα ντηθεί", "θα ντηθούμε", "θα ντηθείτε", "θα ντηθούν", "ντήθηκα", "ντήθηκες", "ντήθηκε", "ντηθήκαμε", "ντηθήκατε", "ντήθηκα", "ντυνόμουν", "ντυνόσουν", "ντυνόταν", "ντυνόμαστε", "ντυνόσαστε", "ντύνονταν", "ντύσου", "ντυθείτε", "να ντύνεσαι", "ντύνεστε"]}
{"verb": "ντύνω", "eng": "dress someone", "futurum": "θα ντύσω", "aorist": "έντυσα", "paradigm": ["ντύνω", "ντύνεις", "ντύνει", "ντύνουμε", "ντύνετε", "ντύνουν", "θα ντύσω", "θα ντύσεις", "θα ντύσει", "θα ντύσουμε", "θα ντύσετε", "θα ντύσουν", "έντυσα", "έντυσες", "έντυσε", "ντύσαμε", "ντύσατε", "έντυσαν", "έντυνα", "έντυνες", "έντυνε", "ντύναμε", "ντύνατε", "έντυναν", "ντύνε", "ντύνετε", "ντύσε", "ντύστε"]}
{"verb": "ντώνω", "eng": "do", "futurum": "θα ντώσω", "aorist": "έντωσα", "paradigm": ["ντώνω", "ντώνεις", "ντώνει", "ντώνουμε", "ντώνετε", "ντώνουνε", "θα ντώσω", "θα ντώσεις", "θα ντώσει", "θα ντώσουμε", "θα ντώσετε", "θα ντώσουνε", "έντωσα", "έντωσες", "έντωσε", "ντώσαμε", "ντώσατε", "έντωσαν", "έντωνα", "έντωνες", "έντωνε", "ντώναμε", "ντώνατε", "έντωναν", "έντωνε", "ντώνετε", "έντωσε", "ντώστε"]}
{"verb": "νυγματίζω", "eng": "check", "futurum": "θα νυγματίσω", "aorist": "νυγμάτισα", "paradigm": ["νυγματίζω", "νυγματίζεις", "νυγματίζει", "νυγματίζουμε", "νυγματίζετε", "νυγματίζουν", "θα νυγματίσω", "θα νυγματίσεις", "θα νυγματίσει", "θα νυγματίσουμε", "θα νυγματίσετε", "θα νυγματίσουν", "νυγμάτισα", "νυγμάτισες", "νυγμάτισε", "νυγματίσαμε", "νυγματίσατε", "νυγμάτισαν", "νυγμάτιζα", "νυγμάτιζες", "νυγμάτιζε", "νυγματίζαμε", "νυγματίζατε", "νυγμάτιζαν", "νυγμάτιζε", "νυγματίζετε", "νυγμάτισε", "νυγματίστε"]}
{"verb": "νυστάζω", "eng": "be sleepy", "futurum": "θα νυστάξω", "aorist": "νύσταξα", "paradigm": ["νυστάζω", "νυστάζεις", "νυστάζει", "νυστάζουμε", "νυστάζετε", "νυστάζουν", "θα νυστάξω", "θα νυστάξεις", "θα νυστάξει", "θα νυστάξουμε", "θα νυστάξετε", "θα νυστάξουν", "νύσταξα", "νύσταξες", "νύσταξε", "νυστάξαμε", "νυστάξατε", "νύσταξαν", "νύσταζα", "νύσταζες", "νύσταζε", "νυστάζαμε", "νυστάζατε", "νύσταζαν", "νύσταζε", "νυστάζετε", "νύσταξε", "νυστάξτε"]}
{"verb": "νυφοστολίζω", "eng": "be sleepy", "futurum": "θα νυφοστολίσω", "aorist": "νυφοστόλισα", "paradigm": ["νυφοστολίζω", "νυφοστολίζεις", "νυφοστολίζει", "νυφοστολίζουμε", "νυφοστολίζετε", "νυφοστολίζουν", "θα νυφοστολίσω", "θα νυφοστολίσεις", "θα νυφοστολίσει", "θα νυφοστολίσουμε", "θα νυφοστολίσετε", "θα νυφοστολίσουν", "νυφοστόλισα", "νυφοστόλισες", "νυφοστόλισε", "νυφοστολίσαμε", "νυφοστολίσατε", "νυφοστόλισαν", "νυφοστόλιζα", "νυφοστόλιζες", "νυφοστόλιζε", "νυφοστολίζαμε", "νυφοστολίζατε", "νυφοστόλιζαν", "νυφοστόλιζε", "νυφοστολίζετε", "νυφοστόλισε", "νυφοστολίστε"]}
{"verb": "νυχιάζω", "eng": "be sleepy", "futurum": "θα νυχιάσω", "aorist": "νύχιασα", "paradigm": ["νυχιάζω", "νυχιάζεις", "νυχιάζει", "νυχιάζουμε", "νυχιάζετε", "νυχιάζουν", "θα νυχιάσω", "θα νυχιάσεις", "θα νυχιάσει", "θα νυχιάσουμε", "θα νυχιάσετε", "θα νυχιάσουν", "νύχιασα", "νύχιασες", "νύχιασε", "νυχιάσαμε", "νυχιάσατε", "νύχιασαν", "νύχιαζα", "νύχιαζες", "νύχιαζε", "νυχιάζαμε", "νυχιάζατε", "νύχιαζαν", "νύχιαζε", "νυχιάζετε", "νύχιασε", "νυχιάστε"]}
{"verb": "νυχτώνω", "eng": "do", "futurum": "θα νυχτώσω", "aorist": "νύχτωσα", "paradigm": ["νυχτώνω", "νυχτώνεις", "νυχτώνει", "νυχτώνουμε", "νυχτώνετε", "νυχτώνουνε", "θα νυχτώσω", "θα νυχτώσεις", "θα νυχτώσει", "θα νυχτώσουμε", "θα νυχτώσετε", "θα νυχτώσουνε", "νύχτωσα", "νύχτωσες", "νύχτωσε", "νυχτώσαμε", "νυχτώσατε", "νύχτωσαν", "νύχτωνα", "νύχτωνες", "νύχτωνε", "νυχτώναμε", "νυχτώνατε", "νύχτωναν", "νύχτωνε", "νυχτώνετε", "νύχτωσε", "νυχτώστε"]}
{"verb": "ξαγιάζω", "eng": "be sleepy", "futurum": "θα ξαγιάσω", "aorist": "ξάγιασα", "paradigm": ["ξαγιάζω", "ξαγιάζεις", "ξαγιάζει", "ξαγιάζουμε", "ξαγιάζετε", "ξαγιάζουν", "θα ξαγιάσω", "θα ξαγιάσεις", "θα ξαγιάσει", "θα ξαγιάσουμε", "θα ξαγιάσετε", "θα ξαγιάσουν", "ξάγιασα", "ξάγιασες", "ξάγιασε", "ξαγιάσαμε", "ξαγιάσατε", "ξάγιασαν", "ξάγιαζα", "ξάγιαζες", "ξάγιαζε", "ξαγιάζαμε", "ξαγιάζατε", "ξάγιαζαν", "ξάγιαζε", "ξαγιάζετε", "ξάγιασε", "ξαγιάστε"]}
{"verb": "ξαγκιστρώνω", "eng": "unhook", "futurum": "θα ξαγκιστρώσω", "aorist": "ξαγκίστρωσα", "paradigm": ["ξαγκιστρώνω", "ξαγκιστρώνεις", "ξαγκιστρώνει", "ξαγκιστρώνουμε", "ξαγκιστρώνετε", "ξαγκιστρώνουνε", "θα ξαγκιστρώσω", "θα ξαγκιστρώσεις", "θα ξαγκιστρώσει", "θα ξαγκιστρώσουμε", "θα ξαγκιστρώσετε", "θα ξαγκιστρώσουνε", "ξαγκίστρωσα", "ξαγκίστρωσες", "ξαγκίστρωσε", "ξαγκιστρώσαμε", "ξαγκιστρώσατε", "ξαγκίστρωσαν", "ξαγκίστρωνα", "ξαγκίστρωνες", "ξαγκίστρωνε", "ξαγκιστρώναμε", "ξαγκιστρώνατε", "ξαγκίστρωναν", "ξαγκίστρωνε", "ξαγκιστρώνετε", "ξαγκίστρωσε", "ξαγκιστρώστε"]}
{"verb": "ξαγναντεύω", "eng": "scan", "futurum": "θα ξαγναντέψω", "aorist": "ξαγνάντεψα", "paradigm": ["ξαγναντεύω", "ξαγναντεύεις", "ξαγναντεύει", "ξαγναντεύουμε", "ξαγναντεύετε", "ξαγναντεύουν", "θα ξαγναντέψω", "θα ξαγναντέψεις", "θα ξαγναντέψει", "θα ξαγναντέψουμε", "θα ξαγναντέψετε", "θα ξαγναντέψουν", "ξαγνάντεψα", "ξαγνάντεψες", "ξαγνάντεψε", "ξαγναντέψαμε", "ξαγναντέψατε", "ξαγνάντεψαν", "ξαγνάντευα", "ξαγνάντευες", "ξαγνάντευε", "ξαγναντεύαμε", "ξαγναντεύατε", "ξαγνάντευαν", "ξαγνάντευε", "ξαγναντεύετε", "ξαγνάντεψε", "ξαγναντέψτε"]}
{"verb": "ξαγορεύω", "eng": "confess", "futurum": "θα ξαγορέψω", "aorist": "ξαγόρεψα", "paradigm": ["ξαγορεύω", "ξαγορεύεις", "ξαγορεύει", "ξαγορεύουμε", "ξαγορεύετε", "ξαγορεύουν", "θα ξαγορέψω", "θα ξαγορέψεις", "θα ξαγορέψει", "θα ξαγορέψουμε", "θα ξαγορέψετε", "θα ξαγορέψουν", "ξαγόρεψα", "ξαγόρεψες", "ξαγόρεψε", "ξαγορέψαμε", "ξαγορέψατε", "ξαγόρεψαν", "ξαγόρευα", "ξαγόρευες", "ξαγόρευε", "ξαγορεύαμε", "ξαγορεύατε", "ξαγόρευαν", "ξαγόρευε", "ξαγορεύετε", "ξαγόρεψε", "ξαγορέψτε"]}
{"verb": "ξαγρυπνώ", "eng": "stay awake", "futurum": "θα ξαγρυπνήσω", "aorist": "ξαγρύπνησα", "paradigm": ["ξαγρυπνώ", "ξαγρυπνείς", "ξαγρυπνεί", "ξαγρυπνούμε", "ξαγρυπνείτε", "ξαγρυπνούν", "θα ξαγρυπνήσω", "θα ξαγρυπνήσεις", "θα ξαγρυπνήσει", "θα ξαγρυπνήσουμε", "θα ξαγρυπνήσετε", "θα ξαγρυπνήσουν", "ξαγρύπνησα", "ξαγρύπνησες", "ξαγρύπνησε", "ξαγρυπνήσαμε", "ξαγρυπνήσατε", "ξαγρύπνησα", "ξαγρυπνούσα", "ξαγρυπνούσες", "ξαγρυπνούσε", "ξαγρυπνούσαμε", "ξαγρυπνούσατε", "ξαγρυπνούσαν", "ξαγρύπνσου", "ξαγρυπνήστε", "να ξαγρυπνείς", "ξαγρυπνείτε"]}
{"verb": "ξαίνω", "eng": "comb wool", "futurum": "θα ξύνω", "aorist": "έξανα", "paradigm": ["ξαίνω", "ξαίνεις", "ξαίνει", "ξαίνουμε", "ξαίνετε", "ξαίνουν", "θα ξύνω", "θα ξύνεις", "θα ξύνει", "θα ξύνουμε", "θα ξύνετε", "θα ξύνουν", "έξανα", "έξανες", "έξανε", "ξάναμε", "ξάνατε", "έξανα", "έξαινόμουν", "έξαινόσουν", "έξαινόταν", "έξαινόμαστε", "έξαινόσαστε", "έξαινόνταν", "ξύσου", "ξύνετε", "να ξαίνεις", "ξαίνετε"]}
{"verb": "ξακρίζω", "eng": "trim", "futurum": "θα ξακρίσω", "aorist": "ξάκρισα", "paradigm": ["ξακρίζω", "ξακρίζεις", "ξακρίζει", "ξακρίζουμε", "ξακρίζετε", "ξακρίζουν", "θα ξακρίσω", "θα ξακρίσεις", "θα ξακρίσει", "θα ξακρίσουμε", "θα ξακρίσετε", "θα ξακρίσουν", "ξάκρισα", "ξάκρισες", "ξάκρισε", "ξακρίσαμε", "ξακρίσατε", "ξάκρισαν", "ξάκριζα", "ξάκριζες", "ξάκριζε", "ξακρίζαμε", "ξακρίζατε", "ξάκριζαν", "ξάκριζε", "ξακρίζετε", "ξάκρισε", "ξακρίστε"]}
{"verb": "ξαλαφρώνω", "eng": "disencumber", "futurum": "θα ξαλαφρώσω", "aorist": "ξαλάφρωσα", "paradigm": ["ξαλαφρώνω", "ξαλαφρώνεις", "ξαλαφρώνει", "ξαλαφρώνουμε", "ξαλαφρώνετε", "ξαλαφρώνουν", "θα ξαλαφρώσω", "θα ξαλαφρώσεις", "θα ξαλαφρώσει", "θα ξαλαφρώσουμε", "θα ξαλαφρώσετε", "θα ξαλαφρώσουν", "ξαλάφρωσα", "ξαλάφρωσες", "ξαλάφρωσε", "ξαλαφρώσαμε", "ξαλαφρώσατε", "ξαλάφρωσαν", "ξαλάφρωνα", "ξαλάφρωνες", "ξαλάφρωνε", "ξαλαφρώναμε", "ξαλαφρώνατε", "ξαλάφρωναν", "ξαλάφρωνε", "ξαλαφρώνετε", "ξαλάφρωσε", "ξαλαφρώστε"]}
{"verb": "ξαλέθω", "eng": "disencumber", "futurum": "θα ξαλέσω", "aorist": "ξάλεσα", "paradigm": ["ξαλέθω", "ξαλέθεις", "ξαλέθει", "ξαλέθουμε", "ξαλέθετε", "ξαλέθουν", "θα ξαλέσω", "θα ξαλέσεις", "θα ξαλέσει", "θα ξαλέσουμε", "θα ξαλέσετε", "θα ξαλέσουν", "ξάλεσα", "ξάλεσες", "ξάλεσε", "ξαλέσαμε", "ξαλέσατε", "ξάλεσαν", "ξάλεθα", "ξάλεθες", "ξάλεθε", "ξαλέθαμε", "ξαλέθατε", "ξάλεθαν", "ξάλεθε", "ξαλέθετε", "ξάλεσε", "ξαλέστε"]}
{"verb": "ξαλμυρίζω", "eng": "disencumber", "futurum": "θα ξαλμυρίσω", "aorist": "ξαλμύρισα", "paradigm": ["ξαλμυρίζω", "ξαλμυρίζεις", "ξαλμυρίζει", "ξαλμυρίζουμε", "ξαλμυρίζετε", "ξαλμυρίζουν", "θα ξαλμυρίσω", "θα ξαλμυρίσεις", "θα ξαλμυρίσει", "θα ξαλμυρίσουμε", "θα ξαλμυρίσετε", "θα ξαλμυρίσουν", "ξαλμύρισα", "ξαλμύρισες", "ξαλμύρισε", "ξαλμυρίσαμε", "ξαλμυρίσατε", "ξαλμύρισαν", "ξαλμύριζα", "ξαλμύριζες", "ξαλμύριζε", "ξαλμυρίζαμε", "ξαλμυρίζατε", "ξαλμύριζαν", "ξαλμύριζε", "ξαλμυρίζετε", "ξαλμύρισε", "ξαλμυρίστε"]}
{"verb": "ξαναβάζω", "eng": "put back", "futurum": "θα ξαναβάλω", "aorist": "ξανάβαλα", "paradigm": ["ξαναβάζω", "ξαναβάζεις", "ξαναβάζει", "ξαναβάζουμε", "ξαναβάζετε", "ξαναβάζουν", "θα ξαναβάλω", "θα ξαναβάλεις", "θα ξαναβάλει", "θα ξαναβάλουμε", "θα ξαναβάλετε", "θα ξαναβάλουν", "ξανάβαλα", "ξανάβαλες", "ξανάβαλε", "ξαναβάλαμε", "ξαναβάλατε", "ξανάβαλα", "ξανάβαζόμουν", "ξανάβαζόσουν", "ξανάβαζόταν", "ξανάβαζόμαστε", "ξανάβαζόσαστε", "ξάναβαζόνταν", "ξανάβασου", "ξαναβάλετε", "να ξαναβάζεις", "ξαναβάζετε"]}
{"verb": "ξαναβλέπω", "eng": "disencumber", "futurum": "θα ξαναδώ", "aorist": "ξαναείδα", "paradigm": ["ξαναβλέπω", "ξαναβλέπεις", "ξαναβλέπει", "ξαναβλέπουμε", "ξαναβλέπετε", "ξαναβλέπουν", "θα ξαναδώ", "θα ξαναδείς", "θα ξαναδεί", "θα ξαναδούμε", "θα ξαναδείτε", "θα ξαναδούν", "ξαναείδα", "ξαναείδες", "ξαναείδε", "ξαναείδαμε", "ξαναείδατε", "ξαναείδαν", "ξαναέβλεπα", "ξαναέβλεπες", "ξαναέβλεπε", "ξαναβλέπαμε", "ξαναβλέπατε", "ξαναέβλεπαν", "ξαναβλέπε", "ξαναβλέπετε", "ξαναδές", "ξαναδείτε"]}
{"verb": "ξανάβω", "eng": "disencumber", "futurum": "θα ξανάψω", "aorist": "ξάναψα", "paradigm": ["ξανάβω", "ξανάβεις", "ξανάβει", "ξανάβουμε", "ξανάβετε", "ξανάβουν", "θα ξανάψω", "θα ξανάψεις", "θα ξανάψει", "θα ξανάψουμε", "θα ξανάψετε", "θα ξανάψουν", "ξάναψα", "ξάναψες", "ξάναψε", "ξανάψαμε", "ξανάψατε", "ξάναψαν", "ξάναβα", "ξάναβες", "ξάναβε", "ξανάβαμε", "ξανάβατε", "ξάναβαν", "ξάναβε", "ξανάβετε", "ξάναψε", "ξανάψτε"]}
{"verb": "ξαναγεμίζομαι", "eng": "disencumber", "futurum": "θα ξαναγεμιστώ", "aorist": "ξαναγεμίστηκα", "paradigm": ["ξαναγεμίζομαι", "ξαναγεμίζεσαι", "ξαναγεμίζεται", "ξαναγεμιζόμαστε", "ξαναγεμίζεστε", "ξαναγεμίζονται", "θα ξαναγεμιστώ", "θα ξαναγεμιστείς", "θα ξαναγεμιστεί", "θα ξαναγεμιστούμε", "θα ξαναγεμιστείτε", "θα ξαναγεμιστούν", "ξαναγεμίστηκα", "ξαναγεμίστηκες", "ξαναγεμίστηκε", "ξαναγεμιστήκαμε", "ξαναγεμιστήκατε", "ξαναγεμίστηκαν", "ξαναγεμιζόμουν", "ξαναγεμιζόσουν", "ξαναγεμιζόταν", "ξαναγεμιζόμαστε", "ξαναγεμιζόσαστε", "ξαναγεμίζονταν", "ξαναγεμίζου", "ξαναγεμίζεστε", "ξαναγεμίσου", "ξαναγεμιστείτε"]}
{"verb": "ξαναγεμίζω", "eng": "disencumber", "futurum": "θα ξαναγεμίσω", "aorist": "ξαναγέμισα", "paradigm": ["ξαναγεμίζω", "ξαναγεμίζεις", "ξαναγεμίζει", "ξαναγεμίζουμε", "ξαναγεμίζετε", "ξαναγεμίζουν", "θα ξαναγεμίσω", "θα ξαναγεμίσεις", "θα ξαναγεμίσει", "θα ξαναγεμίσουμε", "θα ξαναγεμίσετε", "θα ξαναγεμίσουν", "ξαναγέμισα", "ξαναγέμισες", "ξαναγέμισε", "ξαναγεμίσαμε", "ξαναγεμίσατε", "ξαναγέμισαν", "ξαναγέμιζα", "ξαναγέμιζες", "ξαναγέμιζε", "ξαναγεμίζαμε", "ξαναγεμίζατε", "ξαναγέμιζαν", "ξαναγέμιζε", "ξαναγεμίζετε", "ξαναγέμισε", "ξαναγεμίστε"]}
{"verb": "ξαναγυρίζω", "eng": "disencumber", "futurum": "θα ξαναγυρίσω", "aorist": "ξαναγύρισα", "paradigm": ["ξαναγυρίζω", "ξαναγυρίζεις", "ξαναγυρίζει", "ξαναγυρίζουμε", "ξαναγυρίζετε", "ξαναγυρίζουν", "θα ξαναγυρίσω", "θα ξαναγυρίσεις", "θα ξαναγυρίσει", "θα ξαναγυρίσουμε", "θα ξαναγυρίσετε", "θα ξαναγυρίσουν", "ξαναγύρισα", "ξαναγύρισες", "ξαναγύρισε", "ξαναγυρίσαμε", "ξαναγυρίσατε", "ξαναγύρισαν", "ξαναγύριζα", "ξαναγύριζες", "ξαναγύριζε", "ξαναγυρίζαμε", "ξαναγυρίζατε", "ξαναγύριζαν", "ξαναγύριζε", "ξαναγυρίζετε", "ξαναγύρισε", "ξαναγυρίστε"]}
{"verb": "ξαναδοκιμάζω", "eng": "disencumber", "futurum": "θα ξαναδοκιμάσω", "aorist": "ξαναδοκίμασα", "paradigm": ["ξαναδοκιμάζω", "ξαναδοκιμάζεις", "ξαναδοκιμάζει", "ξαναδοκιμάζουμε", "ξαναδοκιμάζετε", "ξαναδοκιμάζουν", "θα ξαναδοκιμάσω", "θα ξαναδοκιμάσεις", "θα ξαναδοκιμάσει", "θα ξαναδοκιμάσουμε", "θα ξαναδοκιμάσετε", "θα ξαναδοκιμάσουν", "ξαναδοκίμασα", "ξαναδοκίμασες", "ξαναδοκίμασε", "ξαναδοκιμάσαμε", "ξαναδοκιμάσατε", "ξαναδοκίμασαν", "ξαναδοκίμαζα", "ξαναδοκίμαζες", "ξαναδοκίμαζε", "ξαναδοκιμάζαμε", "ξαναδοκιμάζατε", "ξαναδοκίμαζαν", "ξαναδοκίμαζε", "ξαναδοκιμάζετε", "ξαναδοκίμασε", "ξαναδοκιμάστε"]}
{"verb": "ξαναενώνω", "eng": "disencumber", "futurum": "θα ξαναενώσω", "aorist": "ξαναένωσα", "paradigm": ["ξαναενώνω", "ξαναενώνεις", "ξαναενώνει", "ξαναενώνουμε", "ξαναενώνετε", "ξαναενώνουν", "θα ξαναενώσω", "θα ξαναενώσεις", "θα ξαναενώσει", "θα ξαναενώσουμε", "θα ξαναενώσετε", "θα ξαναενώσουν", "ξαναένωσα", "ξαναένωσες", "ξαναένωσε", "ξαναενώσαμε", "ξαναενώσατε", "ξαναένωσαν", "ξαναένωνα", "ξαναένωνες", "ξαναένωνε", "ξαναενώναμε", "ξαναενώνατε", "ξαναένωναν", "ξαναένωνε", "ξαναενώνετε", "ξαναένωσε", "ξαναενώστε"]}
{"verb": "ξαναζεσταίνω", "eng": "disencumber", "futurum": "θα ξαναζεστάνω", "aorist": "ξαναζέστανα", "paradigm": ["ξαναζεσταίνω", "ξαναζεσταίνεις", "ξαναζεσταίνει", "ξαναζεσταίνουμε", "ξαναζεσταίνετε", "ξαναζεσταίνουν", "θα ξαναζεστάνω", "θα ξαναζεστάνεις", "θα ξαναζεστάνει", "θα ξαναζεστάνουμε", "θα ξαναζεστάνετε", "θα ξαναζεστάνουν", "ξαναζέστανα", "ξαναζέστανες", "ξαναζέστανε", "ξαναζεστάναμε", "ξαναζεστάνατε", "ξαναζέσταναν", "ξαναζέσταινα", "ξαναζέσταινες", "ξαναζέσταινε", "ξαναζεσταίναμε", "ξαναζεσταίνατε", "ξαναζέσταιναν", "ξαναζέσταινε", "ξαναζεσταίνετε", "ξαναζέστανε", "ξαναζεστάνετε"]}
{"verb": "ξαναθυμίζω", "eng": "disencumber", "futurum": "θα ξαναθυμίσω", "aorist": "ξαναθύμισα", "paradigm": ["ξαναθυμίζω", "ξαναθυμίζεις", "ξαναθυμίζει", "ξαναθυμίζουμε", "ξαναθυμίζετε", "ξαναθυμίζουν", "θα ξαναθυμίσω", "θα ξαναθυμίσεις", "θα ξαναθυμίσει", "θα ξαναθυμίσουμε", "θα ξαναθυμίσετε", "θα ξαναθυμίσουν", "ξαναθύμισα", "ξαναθύμισες", "ξαναθύμισε", "ξαναθυμίσαμε", "ξαναθυμίσατε", "ξαναθύμισαν", "ξαναθύμιζα", "ξαναθύμιζες", "ξαναθύμιζε", "ξαναθυμίζαμε", "ξαναθυμίζατε", "ξαναθύμιζαν", "ξαναθύμιζε", "ξαναθυμίζετε", "ξαναθύμισε", "ξαναθυμίστε"]}
{"verb": "ξανακάνω", "eng": "redo", "futurum": "θα ξανακάνω", "aorist": "ξανάκανα", "paradigm": ["ξανακάνω", "ξανακάνεις", "ξανακάνει", "ξανακάνουμε", "ξανακάνετε", "ξανακάνουν", "θα ξανακάνω", "θα ξανακάνεις", "θα ξανακάνει", "θα ξανακάνουμε", "θα ξανακάνετε", "θα ξανακάνουν", "ξανάκανα", "ξανάκανες", "ξανάκανε", "ξανακάναμε", "ξανακάνατε", "ξανάκαναν", "ξανάκανα", "ξανάκανες", "ξανάκανε", "ξανακάναμε", "ξανακάνατε", "ξανάκαναν", "-", "-", "ξανακάνε", "ξανακάντε"]}
{"verb": "ξανακερδίζω", "eng": "regain", "futurum": "θα ξανακερδίσω", "aorist": "ξανακέρδισα", "paradigm": ["ξανακερδίζω", "ξανακερδίζεις", "ξανακερδίζει", "ξανακερδίζουμε", "ξανακερδίζετε", "ξανακερδίζουν", "θα ξανακερδίσω", "θα ξανακερδίσεις", "θα ξανακερδίσει", "θα ξανακερδίσουμε", "θα ξανακερδίσετε", "θα ξανακερδίσουν", "ξανακέρδισα", "ξανακέρδισες", "ξανακέρδισε", "ξανακερδίσαμε", "ξανακερδίσατε", "ξανακέρδισαν", "ξανακέρδιζα", "ξανακέρδιζες", "ξανακέρδιζε", "ξανακερδίζαμε", "ξανακερδίζατε", "ξανακέρδιζαν", "ξανακέρδιζε", "ξανακερδίζετε", "ξανακέρδισε", "ξανακερδίστε"]}
{"verb": "ξανακούω", "eng": "regain", "futurum": "θα ξανακούσω", "aorist": "ξανάκουσα", "paradigm": ["ξανακούω", "ξανακούς", "ξανακούει", "ξανακούμε", "ξανακούτε", "ξανακούνε", "θα ξανακούσω", "θα ξανακούσεις", "θα ξανακούσει", "θα ξανακούσουμε", "θα ξανακούσετε", "θα ξανακούσουν", "ξανάκουσα", "ξανάκουσες", "ξανάκουσε", "ξανακούσαμε", "ξανακούσατε", "ξανάκουσαν", "ξανάκουγα", "ξανάκουγες", "ξανάκουγε", "ξανακούγαμε", "ξανακούγατε", "ξανάκουγαν", "ξανάκουγε", "ξανακούετε", "ξανάκουσε", "ξανακούστε"]}
{"verb": "ξαναλέω", "eng": "do", "futurum": "θα ξαναπώ", "aorist": "ξαναείπα", "paradigm": ["ξαναλέω", "ξαναλές", "ξαναλέει", "ξαναλέμε", "ξαναλέτε", "ξαναλένε", "θα ξαναπώ", "θα ξαναπείς", "θα ξαναπεί", "θα ξαναπούμε", "θα ξαναπείτε", "θα ξαναπούν", "ξαναείπα", "ξαναείπες", "ξαναείπε", "ξαναείπαμε", "ξαναείπατε", "ξαναείπαν", "ξαναέλεγα", "ξαναέλεγες", "ξαναέλεγε", "ξαναλέγαμε", "ξαναλέγατε", "ξαναέλεγαν", "ξαναλέγε", "ξαναλέγετε", "ξαναπές", "ξαναπείτε"]}
{"verb": "ξαναλογαριάζω", "eng": "do", "futurum": "θα ξαναλογαριάσω", "aorist": "ξαναλογάριασα", "paradigm": ["ξαναλογαριάζω", "ξαναλογαριάζεις", "ξαναλογαριάζει", "ξαναλογαριάζουμε", "ξαναλογαριάζετε", "ξαναλογαριάζουν", "θα ξαναλογαριάσω", "θα ξαναλογαριάσεις", "θα ξαναλογαριάσει", "θα ξαναλογαριάσουμε", "θα ξαναλογαριάσετε", "θα ξαναλογαριάσουν", "ξαναλογάριασα", "ξαναλογάριασες", "ξαναλογάριασε", "ξαναλογαριάσαμε", "ξαναλογαριάσατε", "ξαναλογάριασαν", "ξαναλογάριαζα", "ξαναλογάριαζες", "ξαναλογάριαζε", "ξαναλογαριάζαμε", "ξαναλογαριάζατε", "ξαναλογάριαζαν", "ξαναλογάριαζε", "ξαναλογαριάζετε", "ξαναλογάριασε", "ξαναλογαριάστε"]}
{"verb": "ξαναμπαίνω", "eng": "do", "futurum": "θα ξαναμπώ", "aorist": "ξαναμπήκα", "paradigm": ["ξαναμπαίνω", "ξαναμπαίνεις", "ξαναμπαίνει", "ξαναμπαίνουμε", "ξαναμπαίνετε", "ξαναμπαίνουν", "θα ξαναμπώ", "θα ξαναμπείς", "θα ξαναμπεί", "θα ξαναμπούμε", "θα ξαναμπείτε", "θα ξαναμπούν", "ξαναμπήκα", "ξαναμπήκες", "ξαναμπήκε", "ξαναμπήκαμε", "ξαναμπήκατε", "ξαναμπήκαν", "ξαναέμπαινα", "ξαναέμπαινες", "ξαναέμπαινε", "ξαναμπαίναμε", "ξαναμπαίνατε", "ξαναέμπαιναν", "ξαναμπαίνε", "ξαναμπαίνετε", "ξαναμπές", "ξαναμπείτε"]}
{"verb": "ξαναμωραίνομαι", "eng": "dodder", "futurum": "θα ξαναμωραθώ", "aorist": "ξαναμωράθηκα", "paradigm": ["ξαναμωραίνομαι", "ξαναμωραίνεσαι", "ξαναμωραίνεται", "ξαναμωραινόμαστε", "ξαναμωραίνεστε", "ξαναμωραίνονται", "θα ξαναμωραθώ", "θα ξαναμωραθείς", "θα ξαναμωραθεί", "θα ξαναμωραθούμε", "θα ξαναμωραθείτε", "θα ξαναμωραθούν", "ξαναμωράθηκα", "ξαναμωράθηκες", "ξαναμωράθηκε", "ξαναμωραθήκαμε", "ξαναμωραθήκατε", "ξαναμωράθηκαν", "ξαναμωραινόμουν", "ξαναμωραινόσουν", "ξαναμωραινόταν", "ξαναμωραινόμαστε", "ξαναμωραινόσαστε", "ξαναμωραίνονταν", "ξαναμωραίνου", "ξαναμωραίνεστε", "-", "ξαναμωραθείτε"]}
{"verb": "ξανανάβω", "eng": "dodder", "futurum": "θα ξανανάψω", "aorist": "ξανάναψα", "paradigm": ["ξανανάβω", "ξανανάβεις", "ξανανάβει", "ξανανάβουμε", "ξανανάβετε", "ξανανάβουν", "θα ξανανάψω", "θα ξανανάψεις", "θα ξανανάψει", "θα ξανανάψουμε", "θα ξανανάψετε", "θα ξανανάψουν", "ξανάναψα", "ξανάναψες", "ξανάναψε", "ξανανάψαμε", "ξανανάψατε", "ξανάναψαν", "ξανάναβα", "ξανάναβες", "ξανάναβε", "ξανανάβαμε", "ξανανάβατε", "ξανάναβαν", "ξανάναβε", "ξανανάβετε", "ξανάναψε", "ξανανάψτε"]}
{"verb": "ξανανθίζω", "eng": "dodder", "futurum": "θα ξανανθίσω", "aorist": "ξανάνθισα", "paradigm": ["ξανανθίζω", "ξανανθίζεις", "ξανανθίζει", "ξανανθίζουμε", "ξανανθίζετε", "ξανανθίζουν", "θα ξανανθίσω", "θα ξανανθίσεις", "θα ξανανθίσει", "θα ξανανθίσουμε", "θα ξανανθίσετε", "θα ξανανθίσουν", "ξανάνθισα", "ξανάνθισες", "ξανάνθισε", "ξανανθίσαμε", "ξανανθίσατε", "ξανάνθισαν", "ξανάνθιζα", "ξανάνθιζες", "ξανάνθιζε", "ξανανθίζαμε", "ξανανθίζατε", "ξανάνθιζαν", "ξανάνθιζε", "ξανανθίζετε", "ξανάνθισε", "ξανανθίστε"]}
{"verb": "ξαναπερνώ", "eng": "dodder", "futurum": "θα ξαναπεράσω", "aorist": "ξαναπέρασα", "paradigm": ["ξαναπερνώ", "ξαναπερνάς", "ξαναπερνά", "ξαναπερνούμε", "ξαναπερνάτε", "ξαναπερνούν", "θα ξαναπεράσω", "θα ξαναπεράσεις", "θα ξαναπεράσει", "θα ξαναπεράσουμε", "θα ξαναπεράσετε", "θα ξαναπεράσουν", "ξαναπέρασα", "ξαναπέρασες", "ξαναπέρασε", "ξαναπεράσαμε", "ξαναπεράσατε", "ξαναπέρασαν", "ξαναπερνούσα", "ξαναπερνούσες", "ξαναπερνούσε", "ξαναπερνούσαμε", "ξαναπερνούσατε", "ξαναπερνούσαν", "ξαναπέρνα", "ξαναπερνάτε", "ξαναπέρασε", "ξαναπεράστε"]}
{"verb": "ξαναπληρώνω", "eng": "pay again", "futurum": "θα ξαναπληρώσω", "aorist": "ξαναπλήρωσα", "paradigm": ["ξαναπληρώνω", "ξαναπληρώνεις", "ξαναπληρώνει", "ξαναπληρώνουμε", "ξαναπληρώνετε", "ξαναπληρώνουνε", "θα ξαναπληρώσω", "θα ξαναπληρώσεις", "θα ξαναπληρώσει", "θα ξαναπληρώσουμε", "θα ξαναπληρώσετε", "θα ξαναπληρώσουνε", "ξαναπλήρωσα", "ξαναπλήρωσες", "ξαναπλήρωσε", "ξαναπληρώσαμε", "ξαναπληρώσατε", "ξαναπλήρωσαν", "ξαναπλήρωνα", "ξαναπλήρωνες", "ξαναπλήρωνε", "ξαναπληρώναμε", "ξαναπληρώνατε", "ξαναπλήρωναν", "ξαναπλήρωνε", "ξαναπληρώνετε", "ξαναπλήρωσε", "ξαναπληρώστε"]}
{"verb": "ξαναρχίζω", "eng": "resume", "futurum": "θα ξαναρχίσω", "aorist": "ξανάρχισα", "paradigm": ["ξαναρχίζω", "ξαναρχίζεις", "ξαναρχίζει", "ξαναρχίζουμε", "ξαναρχίζετε", "ξαναρχίζουν", "θα ξαναρχίσω", "θα ξαναρχίσεις", "θα ξαναρχίσει", "θα ξαναρχίσουμε", "θα ξαναρχίσετε", "θα ξαναρχίσουν", "ξανάρχισα", "ξανάρχισες", "ξανάρχισε", "ξαναρχίσαμε", "ξαναρχίσατε", "ξανάρχισαν", "ξανάρχιζα", "ξανάρχιζες", "ξανάρχιζε", "ξαναρχίζαμε", "ξαναρχίζατε", "ξανάρχιζαν", "ξανάρχιζε", "ξαναρχίζετε", "ξανάρχισε", "ξαναρχίστε"]}
{"verb": "ξανάρχομαι", "eng": "come back", "futurum": "θα ξανάρθω", "aorist": "ξάναρθα", "paradigm": ["ξανάρχομαι", "ξανάρχεσαι", "ξανάρχεται", "ξαναρχόμαστε", "ξανάρχεστε", "ξανάρχονται", "θα ξανάρθω", "θα ξανάρθεις", "θα ξανάρθει", "θα ξανάρθουμε", "θα ξανάρθετε", "θα ξανάρθουν", "ξάναρθα", "ξάναρθες", "ξάναρθε", "ξανάρθαμε", "ξανάρθατε", "ξάναρθα", "ξαναρχόμουν", "ξαναρχόσουν", "ξαναρχόταν", "ξαναρχόμαστε", "ξαναρχόσαστε", "ξανάρχονταν", "ξάναρσου", "ξανάρθετε", "να ξανάρχεσαι", "ξανάρχεστε"]}
{"verb": "ξανασαίνω", "eng": "resume", "futurum": "θα ξανασάνω", "aorist": "ξανάσανα", "paradigm": ["ξανασαίνω", "ξανασαίνεις", "ξανασαίνει", "ξανασαίνουμε", "ξανασαίνετε", "ξανασαίνουν", "θα ξανασάνω", "θα ξανασάνεις", "θα ξανασάνει", "θα ξανασάνουμε", "θα ξανασάνετε", "θα ξανασάνουν", "ξανάσανα", "ξανάσανες", "ξανάσανε", "ξανασάναμε", "ξανασάνατε", "ξανάσαναν", "ξανάσαινα", "ξανάσαινες", "ξανάσαινε", "ξανασαίναμε", "ξανασαίνατε", "ξανάσαιναν", "ξανάσαινε", "ξανασαίνετε", "ξανάσανε", "ξανασάνετε"]}
{"verb": "ξαναστώνω", "eng": "resume", "futurum": "θα ξαναστρώσω", "aorist": "ξαναέστρωσα", "paradigm": ["ξαναστώνω", "ξαναστώνεις", "ξαναστώνει", "ξαναστώνουμε", "ξαναστώνετε", "ξαναστώνουν", "θα ξαναστρώσω", "θα ξαναστρώσεις", "θα ξαναστρώσει", "θα ξαναστρώσουμε", "θα ξαναστρώσετε", "θα ξαναστρώσουν", "ξαναέστρωσα", "ξαναέστρωσες", "ξαναέστρωσε", "ξαναστρώσαμε", "ξαναστρώσατε", "ξαναέστρωσαν", "ξαναέστρωνα", "ξαναέστρωνες", "ξαναέστρωνε", "ξαναστώναμε", "ξαναστώνατε", "ξαναέστρωναν", "ξανάστρωνε", "ξαναστώνετε", "ξανάστρωσε", "ξαναστρώστε"]}
{"verb": "ξαναφορτώνω", "eng": "resume", "futurum": "θα ξαναφορτώσω", "aorist": "ξαναφόρτωσα", "paradigm": ["ξαναφορτώνω", "ξαναφορτώνεις", "ξαναφορτώνει", "ξαναφορτώνουμε", "ξαναφορτώνετε", "ξαναφορτώνουν", "θα ξαναφορτώσω", "θα ξαναφορτώσεις", "θα ξαναφορτώσει", "θα ξαναφορτώσουμε", "θα ξαναφορτώσετε", "θα ξαναφορτώσουν", "ξαναφόρτωσα", "ξαναφόρτωσες", "ξαναφόρτωσε", "ξαναφορτώσαμε", "ξαναφορτώσατε", "ξαναφόρτωσαν", "ξαναφόρτωνα", "ξαναφόρτωνες", "ξαναφόρτωνε", "ξαναφορτώναμε", "ξαναφορτώνατε", "ξαναφόρτωναν", "ξαναφόρτωνε", "ξαναφορτώνετε", "ξαναφόρτωσε", "ξαναφορτώστε"]}
{"verb": "ξαναφουντώνω", "eng": "do", "futurum": "θα ξαναφουντώσω", "aorist": "ξαναφούντωσα", "paradigm": ["ξαναφουντώνω", "ξαναφουντώνεις", "ξαναφουντώνει", "ξαναφουντώνουμε", "ξαναφουντώνετε", "ξαναφουντώνουνε", "θα ξαναφουντώσω", "θα ξαναφουντώσεις", "θα ξαναφουντώσει", "θα ξαναφουντώσουμε", "θα ξαναφουντώσετε", "θα ξαναφουντώσουνε", "ξαναφούντωσα", "ξαναφούντωσες", "ξαναφούντωσε", "ξαναφουντώσαμε", "ξαναφουντώσατε", "ξαναφούντωσαν", "ξαναφούντωνα", "ξαναφούντωνες", "ξαναφούντωνε", "ξαναφουντώναμε", "ξαναφουντώνατε", "ξαναφούντωναν", "ξαναφούντωνε", "ξαναφουντώνετε", "ξαναφούντωσε", "ξαναφουντώστε"]}
{"verb": "ξαναφουσκώνω", "eng": "resume", "futurum": "θα ξαναφουσκώσω", "aorist": "ξαναφούσκωσα", "paradigm": ["ξαναφουσκώνω", "ξαναφουσκώνεις", "ξαναφουσκώνει", "ξαναφουσκώνουμε", "ξαναφουσκώνετε", "ξαναφουσκώνουν", "θα ξαναφουσκώσω", "θα ξαναφουσκώσεις", "θα ξαναφουσκώσει", "θα ξαναφουσκώσουμε", "θα ξαναφουσκώσετε", "θα ξαναφουσκώσουν", "ξαναφούσκωσα", "ξαναφούσκωσες", "ξαναφούσκωσε", "ξαναφουσκώσαμε", "ξαναφουσκώσατε", "ξαναφούσκωσαν", "ξαναφούσκωνα", "ξαναφούσκωνες", "ξαναφούσκωνε", "ξαναφουσκώναμε", "ξαναφουσκώνατε", "ξαναφούσκωναν", "ξαναφούσκωνε", "ξαναφουσκώνετε", "ξαναφούσκωσε", "ξαναφουσκώστε"]}
{"verb": "ξανθαίνω", "eng": "resume", "futurum": "θα ξανθύνω", "aorist": "ξάνθυνα", "paradigm": ["ξανθαίνω", "ξανθαίνεις", "ξανθαίνει", "ξανθαίνουμε", "ξανθαίνετε", "ξανθαίνουν", "θα ξανθύνω", "θα ξανθύνεις", "θα ξανθύνει", "θα ξανθύνουμε", "θα ξανθύνετε", "θα ξανθύνουν", "ξάνθυνα", "ξάνθυνες", "ξάνθυνε", "ξανθύναμε", "ξανθύνατε", "ξάνθυναν", "ξάνθαινα", "ξάνθαινες", "ξάνθαινε", "ξανθαίναμε", "ξανθαίνατε", "ξάνθαιναν", "ξάνθαινε", "ξανθαίνετε", "ξάνθυνε", "ξανθύνετε"]}
{"verb": "ξανθίζω", "eng": "resume", "futurum": "θα ξανθίσω", "aorist": "ξάνθισα", "paradigm": ["ξανθίζω", "ξανθίζεις", "ξανθίζει", "ξανθίζουμε", "ξανθίζετε", "ξανθίζουν", "θα ξανθίσω", "θα ξανθίσεις", "θα ξανθίσει", "θα ξανθίσουμε", "θα ξανθίσετε", "θα ξανθίσουν", "ξάνθισα", "ξάνθισες", "ξάνθισε", "ξανθίσαμε", "ξανθίσατε", "ξάνθισαν", "ξάνθιζα", "ξάνθιζες", "ξάνθιζε", "ξανθίζαμε", "ξανθίζατε", "ξάνθιζαν", "ξάνθιζε", "ξανθίζετε", "ξάνθισε", "ξανθίστε"]}
{"verb": "ξανοίγομαι", "eng": "resume", "futurum": "θα ξανοιχτώ", "aorist": "ξανοίχτηκα", "paradigm": ["ξανοίγομαι", "ξανοίγεσαι", "ξανοίγεται", "ξανοιγόμαστε", "ξανοίγεστε", "ξανοίγονται", "θα ξανοιχτώ", "θα ξανοιχτείς", "θα ξανοιχτεί", "θα ξανοιχτούμε", "θα ξανοιχτείτε", "θα ξανοιχτούν", "ξανοίχτηκα", "ξανοίχτηκες", "ξανοίχτηκε", "ξανοιχτήκαμε", "ξανοιχτήκατε", "ξανοίχτηκαν", "ξανοιγόμουν", "ξανοιγόσουν", "ξανοιγόταν", "ξανοιγόμαστε", "ξανοιγόσαστε", "ξανοίγονταν", "ξανοίγου", "ξανοίγεστε", "ξανοίξου", "ξανοιχτείτε"]}
{"verb": "ξανοίγω", "eng": "makebecome lighterbrighter", "futurum": "θα ξανοίξω", "aorist": "ξάνοιξα", "paradigm": ["ξανοίγω", "ξανοίγεις", "ξανοίγει", "ξανοίγουμε", "ξανοίγετε", "ξανοίγουν", "θα ξανοίξω", "θα ξανοίξεις", "θα ξανοίξει", "θα ξανοίξουμε", "θα ξανοίξετε", "θα ξανοίξουν", "ξάνοιξα", "ξάνοιξες", "ξάνοιξε", "ξανόιξαμε", "ξανόιξατε", "ξάνοιξα", "ξανόιγόμουν", "ξανόιγόσουν", "ξανόιγόταν", "ξανόιγόμαστε", "ξανόιγόσαστε", "ξανόίγονταν", "ξανόισου", "ξανοίξετε", "να ξανοίγεις", "ξανοίγετε"]}
{"verb": "ξαπλώνω", "eng": "lie down", "futurum": "θα ξαπλώσω", "aorist": "ξάπλωσα", "paradigm": ["ξαπλώνω", "ξαπλώνεις", "ξαπλώνει", "ξαπλώνουμε", "ξαπλώνετε", "ξαπλώνουνε", "θα ξαπλώσω", "θα ξαπλώσεις", "θα ξαπλώσει", "θα ξαπλώσουμε", "θα ξαπλώσετε", "θα ξαπλώσουνε", "ξάπλωσα", "ξάπλωσες", "ξάπλωσε", "ξαπλώσαμε", "ξαπλώσατε", "ξάπλωσαν", "ξάπλωνα", "ξάπλωνες", "ξάπλωνε", "ξαπλώναμε", "ξαπλώνατε", "ξάπλωναν", "ξάπλωνε", "ξαπλώνετε", "ξάπλωσε", "ξαπλώστε"]}
{"verb": "ξαποστέλνω", "eng": "evict", "futurum": "θα ξαποστείλω", "aorist": "ξαπόστειλα", "paradigm": ["ξαποστέλνω", "ξαποστέλνεις", "ξαποστέλνει", "ξαποστέλνουμε", "ξαποστέλνετε", "ξαποστέλνουν", "θα ξαποστείλω", "θα ξαποστείλεις", "θα ξαποστείλει", "θα ξαποστείλουμε", "θα ξαποστείλετε", "θα ξαποστείλουν", "ξαπόστειλα", "ξαπόστειλες", "ξαπόστειλε", "ξαποστείλαμε", "ξαποστείλατε", "ξαπόστειλα", "ξαπόστελνόμουν", "ξαπόστελνόσουν", "ξαπόστελνόταν", "ξαπόστελνόμαστε", "ξαπόστελνόσαστε", "ξαπόστέλνονταν", "ξαποστέισου", "ξαποστείλετε", "να ξαποστέλνεις", "ξαποστέλνετε"]}
{"verb": "ξαρμυρίζω", "eng": "resume", "futurum": "θα ξαρμυρίσω", "aorist": "ξαρμύρισα", "paradigm": ["ξαρμυρίζω", "ξαρμυρίζεις", "ξαρμυρίζει", "ξαρμυρίζουμε", "ξαρμυρίζετε", "ξαρμυρίζουν", "θα ξαρμυρίσω", "θα ξαρμυρίσεις", "θα ξαρμυρίσει", "θα ξαρμυρίσουμε", "θα ξαρμυρίσετε", "θα ξαρμυρίσουν", "ξαρμύρισα", "ξαρμύρισες", "ξαρμύρισε", "ξαρμυρίσαμε", "ξαρμυρίσατε", "ξαρμύρισαν", "ξαρμύριζα", "ξαρμύριζες", "ξαρμύριζε", "ξαρμυρίζαμε", "ξαρμυρίζατε", "ξαρμύριζαν", "ξαρμύριζε", "ξαρμυρίζετε", "ξαρμύρισε", "ξαρμυρίστε"]}
{"verb": "ξαρραβωνιάζω", "eng": "resume", "futurum": "θα ξαρραβωνιάσω", "aorist": "ξαρραβώνιασα", "paradigm": ["ξαρραβωνιάζω", "ξαρραβωνιάζεις", "ξαρραβωνιάζει", "ξαρραβωνιάζουμε", "ξαρραβωνιάζετε", "ξαρραβωνιάζουν", "θα ξαρραβωνιάσω", "θα ξαρραβωνιάσεις", "θα ξαρραβωνιάσει", "θα ξαρραβωνιάσουμε", "θα ξαρραβωνιάσετε", "θα ξαρραβωνιάσουν", "ξαρραβώνιασα", "ξαρραβώνιασες", "ξαρραβώνιασε", "ξαρραβωνιάσαμε", "ξαρραβωνιάσατε", "ξαρραβώνιασαν", "ξαρραβώνιαζα", "ξαρραβώνιαζες", "ξαρραβώνιαζε", "ξαρραβωνιάζαμε", "ξαρραβωνιάζατε", "ξαρραβώνιαζαν", "ξαρραβώνιαζε", "ξαρραβωνιάζετε", "ξαρραβώνιασε", "ξαρραβωνιάστε"]}
{"verb": "ξασπρίζω", "eng": "resume", "futurum": "θα ξασπρίσω", "aorist": "ξάσπρισα", "paradigm": ["ξασπρίζω", "ξασπρίζεις", "ξασπρίζει", "ξασπρίζουμε", "ξασπρίζετε", "ξασπρίζουν", "θα ξασπρίσω", "θα ξασπρίσεις", "θα ξασπρίσει", "θα ξασπρίσουμε", "θα ξασπρίσετε", "θα ξασπρίσουν", "ξάσπρισα", "ξάσπρισες", "ξάσπρισε", "ξασπρίσαμε", "ξασπρίσατε", "ξάσπρισαν", "ξάσπριζα", "ξάσπριζες", "ξάσπριζε", "ξασπρίζαμε", "ξασπρίζατε", "ξάσπριζαν", "ξάσπριζε", "ξασπρίζετε", "ξάσπρισε", "ξασπρίστε"]}
{"verb": "ξαφνιάζω", "eng": "surprise", "futurum": "θα ξαφνιάσω", "aorist": "ξάφνιασα", "paradigm": ["ξαφνιάζω", "ξαφνιάζεις", "ξαφνιάζει", "ξαφνιάζουμε", "ξαφνιάζετε", "ξαφνιάζουν", "θα ξαφνιάσω", "θα ξαφνιάσεις", "θα ξαφνιάσει", "θα ξαφνιάσουμε", "θα ξαφνιάσετε", "θα ξαφνιάσουν", "ξάφνιασα", "ξάφνιασες", "ξάφνιασε", "ξαφνιάσαμε", "ξαφνιάσατε", "ξάφνιασαν", "ξάφνιαζα", "ξάφνιαζες", "ξάφνιαζε", "ξαφνιάζαμε", "ξαφνιάζατε", "ξάφνιαζαν", "ξάφνιαζε", "ξαφνιάζετε", "ξάφνιασε", "ξαφνιάστε"]}
{"verb": "ξαφνίζω", "eng": "resume", "futurum": "θα ξαφνίσω", "aorist": "ξάφνισα", "paradigm": ["ξαφνίζω", "ξαφνίζεις", "ξαφνίζει", "ξαφνίζουμε", "ξαφνίζετε", "ξαφνίζουν", "θα ξαφνίσω", "θα ξαφνίσεις", "θα ξαφνίσει", "θα ξαφνίσουμε", "θα ξαφνίσετε", "θα ξαφνίσουν", "ξάφνισα", "ξάφνισες", "ξάφνισε", "ξαφνίσαμε", "ξαφνίσατε", "ξάφνισαν", "ξάφνιζα", "ξάφνιζες", "ξάφνιζε", "ξαφνίζαμε", "ξαφνίζατε", "ξάφνιζαν", "ξάφνιζε", "ξαφνίζετε", "ξάφνισε", "ξαφνίστε"]}
{"verb": "ξαφρίζω", "eng": "resume", "futurum": "θα ξαφρίσω", "aorist": "ξάφρισα", "paradigm": ["ξαφρίζω", "ξαφρίζεις", "ξαφρίζει", "ξαφρίζουμε", "ξαφρίζετε", "ξαφρίζουν", "θα ξαφρίσω", "θα ξαφρίσεις", "θα ξαφρίσει", "θα ξαφρίσουμε", "θα ξαφρίσετε", "θα ξαφρίσουν", "ξάφρισα", "ξάφρισες", "ξάφρισε", "ξαφρίσαμε", "ξαφρίσατε", "ξάφρισαν", "ξάφριζα", "ξάφριζες", "ξάφριζε", "ξαφρίζαμε", "ξαφρίζατε", "ξάφριζαν", "ξάφριζε", "ξαφρίζετε", "ξάφρισε", "ξαφρίστε"]}
{"verb": "ξεβασκαίνω", "eng": "resume", "futurum": "θα ξεβασκάνω", "aorist": "ξεβάσκανα", "paradigm": ["ξεβασκαίνω", "ξεβασκαίνεις", "ξεβασκαίνει", "ξεβασκαίνουμε", "ξεβασκαίνετε", "ξεβασκαίνουν", "θα ξεβασκάνω", "θα ξεβασκάνεις", "θα ξεβασκάνει", "θα ξεβασκάνουμε", "θα ξεβασκάνετε", "θα ξεβασκάνουν", "ξεβάσκανα", "ξεβάσκανες", "ξεβάσκανε", "ξεβασκάναμε", "ξεβασκάνατε", "ξεβάσκαναν", "ξεβάσκαινα", "ξεβάσκαινες", "ξεβάσκαινε", "ξεβασκαίναμε", "ξεβασκαίνατε", "ξεβάσκαιναν", "ξεβάσκαινε", "ξεβασκαίνετε", "ξεβάσκανε", "ξεβασκάνετε"]}
{"verb": "ξεβάφω", "eng": "discolor", "futurum": "θα ξεβάψω", "aorist": "ξέβαψα", "paradigm": ["ξεβάφω", "ξεβάφεις", "ξεβάφει", "ξεβάφουμε", "ξεβάφετε", "ξεβάφουν", "θα ξεβάψω", "θα ξεβάψεις", "θα ξεβάψει", "θα ξεβάψουμε", "θα ξεβάψετε", "θα ξεβάψουν", "ξέβαψα", "ξέβαψες", "ξέβαψε", "ξεβάψαμε", "ξεβάψατε", "ξέβαψα", "ξέβαφόμουν", "ξέβαφόσουν", "ξέβαφόταν", "ξέβαφόμαστε", "ξέβαφόσαστε", "ξέβαφόνταν", "ξέβασου", "ξεβάψετε", "να ξεβάφεις", "ξεβάφετε"]}
{"verb": "ξεβγάζω", "eng": "rinse", "futurum": "θα ξεβγάσω", "aorist": "ξέβγαλα", "paradigm": ["ξεβγάζω", "ξεβγάζεις", "ξεβγάζει", "ξεβγάζουμε", "ξεβγάζετε", "ξεβγάζουν", "θα ξεβγάσω", "θα ξεβγάσεις", "θα ξεβγάσει", "θα ξεβγάσουμε", "θα ξεβγάσετε", "θα ξεβγάσουν", "ξέβγαλα", "ξέβγαλες", "ξέβγαλε", "ξεβγάλαμε", "ξεβγάλατε", "ξέβγαλα", "ξέβγαζόμουν", "ξέβγαζόσουν", "ξέβγαζόταν", "ξέβγαζόμαστε", "ξέβγαζόσαστε", "ξέβγαζόνταν", "ξέβγσου", "ξεβγάστε", "να ξεβγάζεις", "ξεβγάζετε"]}
{"verb": "ξεβιδώνω", "eng": "unscrew", "futurum": "θα ξεβιδώσω", "aorist": "ξεβίδωσα", "paradigm": ["ξεβιδώνω", "ξεβιδώνεις", "ξεβιδώνει", "ξεβιδώνουμε", "ξεβιδώνετε", "ξεβιδώνουνε", "θα ξεβιδώσω", "θα ξεβιδώσεις", "θα ξεβιδώσει", "θα ξεβιδώσουμε", "θα ξεβιδώσετε", "θα ξεβιδώσουνε", "ξεβίδωσα", "ξεβίδωσες", "ξεβίδωσε", "ξεβιδώσαμε", "ξεβιδώσατε", "ξεβίδωσαν", "ξεβίδωνα", "ξεβίδωνες", "ξεβίδωνε", "ξεβιδώναμε", "ξεβιδώνατε", "ξεβίδωναν", "ξεβίδωνε", "ξεβιδώνετε", "ξεβίδωσε", "ξεβιδώστε"]}
{"verb": "ξεβλαστώνω", "eng": "resume", "futurum": "θα ξεβλαστώσω", "aorist": "ξεβλάστωσα", "paradigm": ["ξεβλαστώνω", "ξεβλαστώνεις", "ξεβλαστώνει", "ξεβλαστώνουμε", "ξεβλαστώνετε", "ξεβλαστώνουν", "θα ξεβλαστώσω", "θα ξεβλαστώσεις", "θα ξεβλαστώσει", "θα ξεβλαστώσουμε", "θα ξεβλαστώσετε", "θα ξεβλαστώσουν", "ξεβλάστωσα", "ξεβλάστωσες", "ξεβλάστωσε", "ξεβλαστώσαμε", "ξεβλαστώσατε", "ξεβλάστωσαν", "ξεβλάστωνα", "ξεβλάστωνες", "ξεβλάστωνε", "ξεβλαστώναμε", "ξεβλαστώνατε", "ξεβλάστωναν", "ξεβλάστωνε", "ξεβλαστώνετε", "ξεβλάστωσε", "ξεβλαστώστε"]}
{"verb": "ξεβοτανίζω", "eng": "weed", "futurum": "θα ξεβοτανίσω", "aorist": "ξεβοτάνισα", "paradigm": ["ξεβοτανίζω", "ξεβοτανίζεις", "ξεβοτανίζει", "ξεβοτανίζουμε", "ξεβοτανίζετε", "ξεβοτανίζουν", "θα ξεβοτανίσω", "θα ξεβοτανίσεις", "θα ξεβοτανίσει", "θα ξεβοτανίσουμε", "θα ξεβοτανίσετε", "θα ξεβοτανίσουν", "ξεβοτάνισα", "ξεβοτάνισες", "ξεβοτάνισε", "ξεβοτανίσαμε", "ξεβοτανίσατε", "ξεβοτάνισαν", "ξεβοτάνιζα", "ξεβοτάνιζες", "ξεβοτάνιζε", "ξεβοτανίζαμε", "ξεβοτανίζατε", "ξεβοτάνιζαν", "ξεβοτάνιζε", "ξεβοτανίζετε", "ξεβοτάνισε", "ξεβοτανίστε"]}
{"verb": "ξεβουλώνω", "eng": "unscrew", "futurum": "θα ξεβουλώσω", "aorist": "ξεβούλωσα", "paradigm": ["ξεβουλώνω", "ξεβουλώνεις", "ξεβουλώνει", "ξεβουλώνουμε", "ξεβουλώνετε", "ξεβουλώνουνε", "θα ξεβουλώσω", "θα ξεβουλώσεις", "θα ξεβουλώσει", "θα ξεβουλώσουμε", "θα ξεβουλώσετε", "θα ξεβουλώσουνε", "ξεβούλωσα", "ξεβούλωσες", "ξεβούλωσε", "ξεβουλώσαμε", "ξεβουλώσατε", "ξεβούλωσαν", "ξεβούλωνα", "ξεβούλωνες", "ξεβούλωνε", "ξεβουλώναμε", "ξεβουλώνατε", "ξεβούλωναν", "ξεβούλωνε", "ξεβουλώνετε", "ξεβούλωσε", "ξεβουλώστε"]}
{"verb": "ξεβράζω", "eng": "weed", "futurum": "θα ξεβράσω", "aorist": "ξέβρασα", "paradigm": ["ξεβράζω", "ξεβράζεις", "ξεβράζει", "ξεβράζουμε", "ξεβράζετε", "ξεβράζουν", "θα ξεβράσω", "θα ξεβράσεις", "θα ξεβράσει", "θα ξεβράσουμε", "θα ξεβράσετε", "θα ξεβράσουν", "ξέβρασα", "ξέβρασες", "ξέβρασε", "ξεβράσαμε", "ξεβράσατε", "ξέβρασαν", "ξέβραζα", "ξέβραζες", "ξέβραζε", "ξεβράζαμε", "ξεβράζατε", "ξέβραζαν", "ξέβραζε", "ξεβράζετε", "ξέβρασε", "ξεβράστε"]}
{"verb": "ξεβρακώνω", "eng": "unscrew", "futurum": "θα ξεβρακώσω", "aorist": "ξεβράκωσα", "paradigm": ["ξεβρακώνω", "ξεβρακώνεις", "ξεβρακώνει", "ξεβρακώνουμε", "ξεβρακώνετε", "ξεβρακώνουνε", "θα ξεβρακώσω", "θα ξεβρακώσεις", "θα ξεβρακώσει", "θα ξεβρακώσουμε", "θα ξεβρακώσετε", "θα ξεβρακώσουνε", "ξεβράκωσα", "ξεβράκωσες", "ξεβράκωσε", "ξεβρακώσαμε", "ξεβρακώσατε", "ξεβράκωσαν", "ξεβράκωνα", "ξεβράκωνες", "ξεβράκωνε", "ξεβρακώναμε", "ξεβρακώνατε", "ξεβράκωναν", "ξεβράκωνε", "ξεβρακώνετε", "ξεβράκωσε", "ξεβρακώστε"]}
{"verb": "ξεβρομίζω", "eng": "weed", "futurum": "θα ξεβρομίσω", "aorist": "ξεβρόμισα", "paradigm": ["ξεβρομίζω", "ξεβρομίζεις", "ξεβρομίζει", "ξεβρομίζουμε", "ξεβρομίζετε", "ξεβρομίζουν", "θα ξεβρομίσω", "θα ξεβρομίσεις", "θα ξεβρομίσει", "θα ξεβρομίσουμε", "θα ξεβρομίσετε", "θα ξεβρομίσουν", "ξεβρόμισα", "ξεβρόμισες", "ξεβρόμισε", "ξεβρομίσαμε", "ξεβρομίσατε", "ξεβρόμισαν", "ξεβρόμιζα", "ξεβρόμιζες", "ξεβρόμιζε", "ξεβρομίζαμε", "ξεβρομίζατε", "ξεβρόμιζαν", "ξεβρόμιζε", "ξεβρομίζετε", "ξεβρόμισε", "ξεβρομίστε"]}
{"verb": "ξεγαντζώνω", "eng": "unhook", "futurum": "θα ξεγαντζώσω", "aorist": "ξεγάντζωσα", "paradigm": ["ξεγαντζώνω", "ξεγαντζώνεις", "ξεγαντζώνει", "ξεγαντζώνουμε", "ξεγαντζώνετε", "ξεγαντζώνουνε", "θα ξεγαντζώσω", "θα ξεγαντζώσεις", "θα ξεγαντζώσει", "θα ξεγαντζώσουμε", "θα ξεγαντζώσετε", "θα ξεγαντζώσουνε", "ξεγάντζωσα", "ξεγάντζωσες", "ξεγάντζωσε", "ξεγαντζώσαμε", "ξεγαντζώσατε", "ξεγάντζωσαν", "ξεγάντζωνα", "ξεγάντζωνες", "ξεγάντζωνε", "ξεγαντζώναμε", "ξεγαντζώνατε", "ξεγάντζωναν", "ξεγάντζωνε", "ξεγαντζώνετε", "ξεγάντζωσε", "ξεγαντζώστε"]}
{"verb": "ξεγελιέμαι", "eng": "get tricked", "futurum": "θα ξεγελαστώ", "aorist": "ξεγελάστηκα", "paradigm": ["ξεγελιέμαι", "ξεγελιέσαι", "ξεγελιέται", "ξεγελιόμαστε", "ξεγελιέστε", "ξεγελιούνται", "θα ξεγελαστώ", "θα ξεγελαστείς", "θα ξεγελαστεί", "θα ξεγελαστούμε", "θα ξεγελαστείτε", "θα ξεγελαστούν", "ξεγελάστηκα", "ξεγελάστηκες", "ξεγελάστηκε", "ξεγελαστήκαμε", "ξεγελαστήκατε", "ξεγελάστηκα", "ξεγελιόμουν", "ξεγελιόσουν", "ξεγελιόταν", "ξεγελιόμαστε", "ξεγελιόσαστε", "ξεγελίονταν", "ξεγελάσου", "ξεγελαστείτε", "να ξεγελιέσαι", "ξεγελιέστε"]}
{"verb": "ξεγελώ", "eng": "trick", "futurum": "θα ξεγελάσω", "aorist": "ξεγέλασα", "paradigm": ["ξεγελώ", "ξεγελείς", "ξεγελεί", "ξεγελούμε", "ξεγελείτε", "ξεγελούν", "θα ξεγελάσω", "θα ξεγελάσεις", "θα ξεγελάσει", "θα ξεγελάσουμε", "θα ξεγελάσετε", "θα ξεγελάσουν", "ξεγέλασα", "ξεγέλασες", "ξεγέλασε", "ξεγελάσαμε", "ξεγελάσατε", "ξεγέλασα", "ξεγελούσα", "ξεγελούσες", "ξεγελούσε", "ξεγελούσαμε", "ξεγελούσατε", "ξεγελούσαν", "ξεγέλσου", "ξεγελάστε", "να ξεγελείς", "ξεγελείτε"]}
{"verb": "ξεγοφιάζω", "eng": "surprise", "futurum": "θα ξεγοφιάσω", "aorist": "ξεγόφιασα", "paradigm": ["ξεγοφιάζω", "ξεγοφιάζεις", "ξεγοφιάζει", "ξεγοφιάζουμε", "ξεγοφιάζετε", "ξεγοφιάζουν", "θα ξεγοφιάσω", "θα ξεγοφιάσεις", "θα ξεγοφιάσει", "θα ξεγοφιάσουμε", "θα ξεγοφιάσετε", "θα ξεγοφιάσουν", "ξεγόφιασα", "ξεγόφιασες", "ξεγόφιασε", "ξεγοφιάσαμε", "ξεγοφιάσατε", "ξεγόφιασαν", "ξεγόφιαζα", "ξεγόφιαζες", "ξεγόφιαζε", "ξεγοφιάζαμε", "ξεγοφιάζατε", "ξεγόφιαζαν", "ξεγόφιαζε", "ξεγοφιάζετε", "ξεγόφιασε", "ξεγοφιάστε"]}
{"verb": "ξεγυμνώνω", "eng": "unhook", "futurum": "θα ξεγυμνώσω", "aorist": "ξεγύμνωσα", "paradigm": ["ξεγυμνώνω", "ξεγυμνώνεις", "ξεγυμνώνει", "ξεγυμνώνουμε", "ξεγυμνώνετε", "ξεγυμνώνουνε", "θα ξεγυμνώσω", "θα ξεγυμνώσεις", "θα ξεγυμνώσει", "θα ξεγυμνώσουμε", "θα ξεγυμνώσετε", "θα ξεγυμνώσουνε", "ξεγύμνωσα", "ξεγύμνωσες", "ξεγύμνωσε", "ξεγυμνώσαμε", "ξεγυμνώσατε", "ξεγύμνωσαν", "ξεγύμνωνα", "ξεγύμνωνες", "ξεγύμνωνε", "ξεγυμνώναμε", "ξεγυμνώνατε", "ξεγύμνωναν", "ξεγύμνωνε", "ξεγυμνώνετε", "ξεγύμνωσε", "ξεγυμνώστε"]}
{"verb": "ξεγυρίζω", "eng": "weed", "futurum": "θα ξεγυρίσω", "aorist": "ξεγύρισα", "paradigm": ["ξεγυρίζω", "ξεγυρίζεις", "ξεγυρίζει", "ξεγυρίζουμε", "ξεγυρίζετε", "ξεγυρίζουν", "θα ξεγυρίσω", "θα ξεγυρίσεις", "θα ξεγυρίσει", "θα ξεγυρίσουμε", "θα ξεγυρίσετε", "θα ξεγυρίσουν", "ξεγύρισα", "ξεγύρισες", "ξεγύρισε", "ξεγυρίσαμε", "ξεγυρίσατε", "ξεγύρισαν", "ξεγύριζα", "ξεγύριζες", "ξεγύριζε", "ξεγυρίζαμε", "ξεγυρίζατε", "ξεγύριζαν", "ξεγύριζε", "ξεγυρίζετε", "ξεγύρισε", "ξεγυρίστε"]}
{"verb": "ξεδένω", "eng": "surprise", "futurum": "θα ξεδέσω", "aorist": "ξέδεσα", "paradigm": ["ξεδένω", "ξεδένεις", "ξεδένει", "ξεδένουμε", "ξεδένετε", "ξεδένουν", "θα ξεδέσω", "θα ξεδέσεις", "θα ξεδέσει", "θα ξεδέσουμε", "θα ξεδέσετε", "θα ξεδέσουν", "ξέδεσα", "ξέδεσες", "ξέδεσε", "ξεδέσαμε", "ξεδέσατε", "ξέδεσαν", "ξέδενα", "ξέδενες", "ξέδενε", "ξεδέναμε", "ξεδένατε", "ξέδεναν", "ξέδενε", "ξεδένετε", "ξέδεσε", "ξεδέστε"]}
{"verb": "ξεδιπλώνω", "eng": "unfold", "futurum": "θα ξεδιπλώσω", "aorist": "ξεδίπλωσα", "paradigm": ["ξεδιπλώνω", "ξεδιπλώνεις", "ξεδιπλώνει", "ξεδιπλώνουμε", "ξεδιπλώνετε", "ξεδιπλώνουνε", "θα ξεδιπλώσω", "θα ξεδιπλώσεις", "θα ξεδιπλώσει", "θα ξεδιπλώσουμε", "θα ξεδιπλώσετε", "θα ξεδιπλώσουνε", "ξεδίπλωσα", "ξεδίπλωσες", "ξεδίπλωσε", "ξεδιπλώσαμε", "ξεδιπλώσατε", "ξεδίπλωσαν", "ξεδίπλωνα", "ξεδίπλωνες", "ξεδίπλωνε", "ξεδιπλώναμε", "ξεδιπλώνατε", "ξεδίπλωναν", "ξεδίπλωνε", "ξεδιπλώνετε", "ξεδίπλωσε", "ξεδιπλώστε"]}
{"verb": "ξεδοντιάζω", "eng": "weed", "futurum": "θα ξεδοντιάσω", "aorist": "ξεδόντιασα", "paradigm": ["ξεδοντιάζω", "ξεδοντιάζεις", "ξεδοντιάζει", "ξεδοντιάζουμε", "ξεδοντιάζετε", "ξεδοντιάζουν", "θα ξεδοντιάσω", "θα ξεδοντιάσεις", "θα ξεδοντιάσει", "θα ξεδοντιάσουμε", "θα ξεδοντιάσετε", "θα ξεδοντιάσουν", "ξεδόντιασα", "ξεδόντιασες", "ξεδόντιασε", "ξεδοντιάσαμε", "ξεδοντιάσατε", "ξεδόντιασαν", "ξεδόντιαζα", "ξεδόντιαζες", "ξεδόντιαζε", "ξεδοντιάζαμε", "ξεδοντιάζατε", "ξεδόντιαζαν", "ξεδόντιαζε", "ξεδοντιάζετε", "ξεδόντιασε", "ξεδοντιάστε"]}
{"verb": "ξεζαλίζω", "eng": "weed", "futurum": "θα ξεζαλίσω", "aorist": "ξεζάλισα", "paradigm": ["ξεζαλίζω", "ξεζαλίζεις", "ξεζαλίζει", "ξεζαλίζουμε", "ξεζαλίζετε", "ξεζαλίζουν", "θα ξεζαλίσω", "θα ξεζαλίσεις", "θα ξεζαλίσει", "θα ξεζαλίσουμε", "θα ξεζαλίσετε", "θα ξεζαλίσουν", "ξεζάλισα", "ξεζάλισες", "ξεζάλισε", "ξεζαλίσαμε", "ξεζαλίσατε", "ξεζάλισαν", "ξεζάλιζα", "ξεζάλιζες", "ξεζάλιζε", "ξεζαλίζαμε", "ξεζαλίζατε", "ξεζάλιζαν", "ξεζάλιζε", "ξεζαλίζετε", "ξεζάλισε", "ξεζαλίστε"]}
{"verb": "ξεζουμίζω", "eng": "εκμεταλλεύομαι κάποιον/εξαπατώ", "futurum": "θα ξεζουμίσω", "aorist": "ξεζούμισα", "paradigm": ["ξεζουμίζω", "ξεζουμίζεις", "ξεζουμίζει", "ξεζουμίζουμε", "ξεζουμίζετε", "ξεζουμίζουν", "θα ξεζουμίσω", "θα ξεζουμίσεις", "θα ξεζουμίσει", "θα ξεζουμίσουμε", "θα ξεζουμίσετε", "θα ξεζουμίσουν", "ξεζούμισα", "ξεζούμισες", "ξεζούμισε", "ξεζουμίσαμε", "ξεζουμίσατε", "ξεζούμισαν", "ξεζούμιζα", "ξεζούμιζες", "ξεζούμιζε", "ξεζουμίζαμε", "ξεζουμίζατε", "ξεζούμιζαν", "ξεζούμιζε", "ξεζουμίζετε", "ξεζούμισε", "ξεζουμίστε"]}
{"verb": "ξεζώνω", "eng": "unfold", "futurum": "θα ξεζώσω", "aorist": "ξέζωσα", "paradigm": ["ξεζώνω", "ξεζώνεις", "ξεζώνει", "ξεζώνουμε", "ξεζώνετε", "ξεζώνουνε", "θα ξεζώσω", "θα ξεζώσεις", "θα ξεζώσει", "θα ξεζώσουμε", "θα ξεζώσετε", "θα ξεζώσουνε", "ξέζωσα", "ξέζωσες", "ξέζωσε", "ξεζώσαμε", "ξεζώσατε", "ξέζωσαν", "ξέζωνα", "ξέζωνες", "ξέζωνε", "ξεζώναμε", "ξεζώνατε", "ξέζωναν", "ξέζωνε", "ξεζώνετε", "ξέζωσε", "ξεζώστε"]}
{"verb": "ξεθάβω", "eng": "dig", "futurum": "θα ξεθάψω", "aorist": "ξέθαψε", "paradigm": ["ξεθάβω", "ξεθάβεις", "ξεθάβει", "ξεθάβουμε", "ξεθάβετε", "ξεθάβουν", "θα ξεθάψω", "θα ξεθάψεις", "θα ξεθάψει", "θα ξεθάψουμε", "θα ξεθάψετε", "θα ξεθάψουν", "ξέθαψε", "ξέθαψες", "ξέθαψε", "ξεθάψαμε", "ξεθάψατε", "ξέθαψε", "ξέθαβόμουν", "ξέθαβόσουν", "ξέθαβόταν", "ξέθαβόμαστε", "ξέθαβόσαστε", "ξέθαβόνταν", "ξέθασου", "ξεθάψετε", "να ξεθάβεις", "ξεθάβετε"]}
{"verb": "ξεθαμπώνω", "eng": "clear", "futurum": "θα ξεθαμπώσω", "aorist": "ξεθάμπωσα", "paradigm": ["ξεθαμπώνω", "ξεθαμπώνεις", "ξεθαμπώνει", "ξεθαμπώνουμε", "ξεθαμπώνετε", "ξεθαμπώνουν", "θα ξεθαμπώσω", "θα ξεθαμπώσεις", "θα ξεθαμπώσει", "θα ξεθαμπώσουμε", "θα ξεθαμπώσετε", "θα ξεθαμπώσουν", "ξεθάμπωσα", "ξεθάμπωσες", "ξεθάμπωσε", "ξεθαμπώσαμε", "ξεθαμπώσατε", "ξεθάμπωσαν", "ξεθάμπωνα", "ξεθάμπωνες", "ξεθάμπωνε", "ξεθαμπώναμε", "ξεθαμπώνατε", "ξεθάμπωναν", "ξεθάμπωνε", "ξεθαμπώνετε", "ξεθάμπωσε", "ξεθαμπώστε"]}
{"verb": "ξεθαρρεύω", "eng": "clear", "futurum": "θα ξεθαρρέψω", "aorist": "ξεθάρρεψα", "paradigm": ["ξεθαρρεύω", "ξεθαρρεύεις", "ξεθαρρεύει", "ξεθαρρεύουμε", "ξεθαρρεύετε", "ξεθαρρεύουν", "θα ξεθαρρέψω", "θα ξεθαρρέψεις", "θα ξεθαρρέψει", "θα ξεθαρρέψουμε", "θα ξεθαρρέψετε", "θα ξεθαρρέψουν", "ξεθάρρεψα", "ξεθάρρεψες", "ξεθάρρεψε", "ξεθαρρέψαμε", "ξεθαρρέψατε", "ξεθάρρεψαν", "ξεθάρρευα", "ξεθάρρευες", "ξεθάρρευε", "ξεθαρρεύαμε", "ξεθαρρεύατε", "ξεθάρρευαν", "ξεθάρρευε", "ξεθαρρεύετε", "ξεθάρρεψε", "ξεθαρρέψτε"]}
{"verb": "ξεθεμελιώνω", "eng": "unfold", "futurum": "θα ξεθεμελιώσω", "aorist": "ξεθεμελίωσα", "paradigm": ["ξεθεμελιώνω", "ξεθεμελιώνεις", "ξεθεμελιώνει", "ξεθεμελιώνουμε", "ξεθεμελιώνετε", "ξεθεμελιώνουνε", "θα ξεθεμελιώσω", "θα ξεθεμελιώσεις", "θα ξεθεμελιώσει", "θα ξεθεμελιώσουμε", "θα ξεθεμελιώσετε", "θα ξεθεμελιώσουνε", "ξεθεμελίωσα", "ξεθεμελίωσες", "ξεθεμελίωσε", "ξεθεμελιώσαμε", "ξεθεμελιώσατε", "ξεθεμελίωσαν", "ξεθεμελίωνα", "ξεθεμελίωνες", "ξεθεμελίωνε", "ξεθεμελιώναμε", "ξεθεμελιώνατε", "ξεθεμελίωναν", "ξεθεμελίωνε", "ξεθεμελιώνετε", "ξεθεμελίωσε", "ξεθεμελιώστε"]}
{"verb": "ξεθεώνω", "eng": "unfold", "futurum": "θα ξεθεώσω", "aorist": "ξεθέωσα", "paradigm": ["ξεθεώνω", "ξεθεώνεις", "ξεθεώνει", "ξεθεώνουμε", "ξεθεώνετε", "ξεθεώνουνε", "θα ξεθεώσω", "θα ξεθεώσεις", "θα ξεθεώσει", "θα ξεθεώσουμε", "θα ξεθεώσετε", "θα ξεθεώσουνε", "ξεθέωσα", "ξεθέωσες", "ξεθέωσε", "ξεθεώσαμε", "ξεθεώσατε", "ξεθέωσαν", "ξεθέωνα", "ξεθέωνες", "ξεθέωνε", "ξεθεώναμε", "ξεθεώνατε", "ξεθέωναν", "ξεθέωνε", "ξεθεώνετε", "ξεθέωσε", "ξεθεώστε"]}
{"verb": "ξεθηλυκώνω", "eng": "unfold", "futurum": "θα ξεθηλυκώσω", "aorist": "ξεθηλύκωσα", "paradigm": ["ξεθηλυκώνω", "ξεθηλυκώνεις", "ξεθηλυκώνει", "ξεθηλυκώνουμε", "ξεθηλυκώνετε", "ξεθηλυκώνουνε", "θα ξεθηλυκώσω", "θα ξεθηλυκώσεις", "θα ξεθηλυκώσει", "θα ξεθηλυκώσουμε", "θα ξεθηλυκώσετε", "θα ξεθηλυκώσουνε", "ξεθηλύκωσα", "ξεθηλύκωσες", "ξεθηλύκωσε", "ξεθηλυκώσαμε", "ξεθηλυκώσατε", "ξεθηλύκωσαν", "ξεθηλύκωνα", "ξεθηλύκωνες", "ξεθηλύκωνε", "ξεθηλυκώναμε", "ξεθηλυκώνατε", "ξεθηλύκωναν", "ξεθηλύκωνε", "ξεθηλυκώνετε", "ξεθηλύκωσε", "ξεθηλυκώστε"]}
{"verb": "ξεθολώνω", "eng": "clear", "futurum": "θα ξεθολώσω", "aorist": "ξεθόλωσα", "paradigm": ["ξεθολώνω", "ξεθολώνεις", "ξεθολώνει", "ξεθολώνουμε", "ξεθολώνετε", "ξεθολώνουν", "θα ξεθολώσω", "θα ξεθολώσεις", "θα ξεθολώσει", "θα ξεθολώσουμε", "θα ξεθολώσετε", "θα ξεθολώσουν", "ξεθόλωσα", "ξεθόλωσες", "ξεθόλωσε", "ξεθολώσαμε", "ξεθολώσατε", "ξεθόλωσαν", "ξεθόλωνα", "ξεθόλωνες", "ξεθόλωνε", "ξεθολώναμε", "ξεθολώνατε", "ξεθόλωναν", "ξεθόλωνε", "ξεθολώνετε", "ξεθόλωσε", "ξεθολώστε"]}
{"verb": "ξεθυμαίνω", "eng": "cool down", "futurum": "θα ξεθυμάνω", "aorist": "ξεθύμανα", "paradigm": ["ξεθυμαίνω", "ξεθυμαίνεις", "ξεθυμαίνει", "ξεθυμαίνουμε", "ξεθυμαίνετε", "ξεθυμαίνουν", "θα ξεθυμάνω", "θα ξεθυμάνεις", "θα ξεθυμάνει", "θα ξεθυμάνουμε", "θα ξεθυμάνετε", "θα ξεθυμάνουν", "ξεθύμανα", "ξεθύμανες", "ξεθύμανε", "ξεθυμάναμε", "ξεθυμάνατε", "ξεθύμαναν", "ξεθύμαινα", "ξεθύμαινες", "ξεθύμαινε", "ξεθυμαίναμε", "ξεθυμαίνατε", "ξεθύμαιναν", "ξεθύμαινε", "ξεθυμαίνετε", "ξεθύμανε", "ξεθυμάνετε"]}
{"verb": "ξεθωριάζω", "eng": "fade", "futurum": "θα ξεθωριάσω", "aorist": "ξεθώριασα", "paradigm": ["ξεθωριάζω", "ξεθωριάζεις", "ξεθωριάζει", "ξεθωριάζουμε", "ξεθωριάζετε", "ξεθωριάζουν", "θα ξεθωριάσω", "θα ξεθωριάσεις", "θα ξεθωριάσει", "θα ξεθωριάσουμε", "θα ξεθωριάσετε", "θα ξεθωριάσουν", "ξεθώριασα", "ξεθώριασες", "ξεθώριασε", "ξεθωριάσαμε", "ξεθωριάσατε", "ξεθώριασαν", "ξεθώριαζα", "ξεθώριαζες", "ξεθώριαζε", "ξεθωριάζαμε", "ξεθωριάζατε", "ξεθώριαζαν", "ξεθώριαζε", "ξεθωριάζετε", "ξεθώριασε", "ξεθωριάστε"]}
{"verb": "ξεκαθαρίζω", "eng": "kill", "futurum": "θα ξεκαθαρίσω", "aorist": "ξεκαθάρισα", "paradigm": ["ξεκαθαρίζω", "ξεκαθαρίζεις", "ξεκαθαρίζει", "ξεκαθαρίζουμε", "ξεκαθαρίζετε", "ξεκαθαρίζουν", "θα ξεκαθαρίσω", "θα ξεκαθαρίσεις", "θα ξεκαθαρίσει", "θα ξεκαθαρίσουμε", "θα ξεκαθαρίσετε", "θα ξεκαθαρίσουν", "ξεκαθάρισα", "ξεκαθάρισες", "ξεκαθάρισε", "ξεκαθαρίσαμε", "ξεκαθαρίσατε", "ξεκαθάρισαν", "ξεκαθάριζα", "ξεκαθάριζες", "ξεκαθάριζε", "ξεκαθαρίζαμε", "ξεκαθαρίζατε", "ξεκαθάριζαν", "ξεκαθάριζε", "ξεκαθαρίζετε", "ξεκαθάρισε", "ξεκαθαρίστε"]}
{"verb": "ξεκαλοκαιριάζω", "eng": "kill", "futurum": "θα ξεκαλοκαιριάσω", "aorist": "ξεκαλοκαίριασα", "paradigm": ["ξεκαλοκαιριάζω", "ξεκαλοκαιριάζεις", "ξεκαλοκαιριάζει", "ξεκαλοκαιριάζουμε", "ξεκαλοκαιριάζετε", "ξεκαλοκαιριάζουν", "θα ξεκαλοκαιριάσω", "θα ξεκαλοκαιριάσεις", "θα ξεκαλοκαιριάσει", "θα ξεκαλοκαιριάσουμε", "θα ξεκαλοκαιριάσετε", "θα ξεκαλοκαιριάσουν", "ξεκαλοκαίριασα", "ξεκαλοκαίριασες", "ξεκαλοκαίριασε", "ξεκαλοκαιριάσαμε", "ξεκαλοκαιριάσατε", "ξεκαλοκαίριασαν", "ξεκαλοκαίριαζα", "ξεκαλοκαίριαζες", "ξεκαλοκαίριαζε", "ξεκαλοκαιριάζαμε", "ξεκαλοκαιριάζατε", "ξεκαλοκαίριαζαν", "ξεκαλοκαίριαζε", "ξεκαλοκαιριάζετε", "ξεκαλοκαίριασε", "ξεκαλοκαιριάστε"]}
{"verb": "ξεκαλουπώνω", "eng": "unfold", "futurum": "θα ξεκαλουπώσω", "aorist": "ξεκαλούπωσα", "paradigm": ["ξεκαλουπώνω", "ξεκαλουπώνεις", "ξεκαλουπώνει", "ξεκαλουπώνουμε", "ξεκαλουπώνετε", "ξεκαλουπώνουνε", "θα ξεκαλουπώσω", "θα ξεκαλουπώσεις", "θα ξεκαλουπώσει", "θα ξεκαλουπώσουμε", "θα ξεκαλουπώσετε", "θα ξεκαλουπώσουνε", "ξεκαλούπωσα", "ξεκαλούπωσες", "ξεκαλούπωσε", "ξεκαλουπώσαμε", "ξεκαλουπώσατε", "ξεκαλούπωσαν", "ξεκαλούπωνα", "ξεκαλούπωνες", "ξεκαλούπωνε", "ξεκαλουπώναμε", "ξεκαλουπώνατε", "ξεκαλούπωναν", "ξεκαλούπωνε", "ξεκαλουπώνετε", "ξεκαλούπωσε", "ξεκαλουπώστε"]}
{"verb": "ξεκαλτσώνω", "eng": "unfold", "futurum": "θα ξεκαλτσώσω", "aorist": "ξεκάλτσωσα", "paradigm": ["ξεκαλτσώνω", "ξεκαλτσώνεις", "ξεκαλτσώνει", "ξεκαλτσώνουμε", "ξεκαλτσώνετε", "ξεκαλτσώνουνε", "θα ξεκαλτσώσω", "θα ξεκαλτσώσεις", "θα ξεκαλτσώσει", "θα ξεκαλτσώσουμε", "θα ξεκαλτσώσετε", "θα ξεκαλτσώσουνε", "ξεκάλτσωσα", "ξεκάλτσωσες", "ξεκάλτσωσε", "ξεκαλτσώσαμε", "ξεκαλτσώσατε", "ξεκάλτσωσαν", "ξεκάλτσωνα", "ξεκάλτσωνες", "ξεκάλτσωνε", "ξεκαλτσώναμε", "ξεκαλτσώνατε", "ξεκάλτσωναν", "ξεκάλτσωνε", "ξεκαλτσώνετε", "ξεκάλτσωσε", "ξεκαλτσώστε"]}
{"verb": "ξεκαμπίζω", "eng": "kill", "futurum": "θα ξεκαμπίσω", "aorist": "ξεκάμπισα", "paradigm": ["ξεκαμπίζω", "ξεκαμπίζεις", "ξεκαμπίζει", "ξεκαμπίζουμε", "ξεκαμπίζετε", "ξεκαμπίζουν", "θα ξεκαμπίσω", "θα ξεκαμπίσεις", "θα ξεκαμπίσει", "θα ξεκαμπίσουμε", "θα ξεκαμπίσετε", "θα ξεκαμπίσουν", "ξεκάμπισα", "ξεκάμπισες", "ξεκάμπισε", "ξεκαμπίσαμε", "ξεκαμπίσατε", "ξεκάμπισαν", "ξεκάμπιζα", "ξεκάμπιζες", "ξεκάμπιζε", "ξεκαμπίζαμε", "ξεκαμπίζατε", "ξεκάμπιζαν", "ξεκάμπιζε", "ξεκαμπίζετε", "ξεκάμπισε", "ξεκαμπίστε"]}
{"verb": "ξεκάνω", "eng": "kill", "futurum": "θα ξεκάνω", "aorist": "ξέκανα", "paradigm": ["ξεκάνω", "ξεκάνεις", "ξεκάνει", "ξεκάνουμε", "ξεκάνετε", "ξεκάνουν", "θα ξεκάνω", "θα ξεκάνεις", "θα ξεκάνει", "θα ξεκάνουμε", "θα ξεκάνετε", "θα ξεκάνουν", "ξέκανα", "ξέκανες", "ξέκανε", "ξεκάναμε", "ξεκάνατε", "ξέκαναν", "ξέκανα", "ξέκανες", "ξέκανε", "ξεκάναμε", "ξεκάνατε", "ξέκαναν", "ξέκανε", "ξεκάνετε", "ξέκανε", "ξεκάντε"]}
{"verb": "ξεκαπακώνω", "eng": "kill", "futurum": "θα ξεκαπακώσω", "aorist": "ξεκαπάκωσα", "paradigm": ["ξεκαπακώνω", "ξεκαπακώνεις", "ξεκαπακώνει", "ξεκαπακώνουμε", "ξεκαπακώνετε", "ξεκαπακώνουν", "θα ξεκαπακώσω", "θα ξεκαπακώσεις", "θα ξεκαπακώσει", "θα ξεκαπακώσουμε", "θα ξεκαπακώσετε", "θα ξεκαπακώσουν", "ξεκαπάκωσα", "ξεκαπάκωσες", "ξεκαπάκωσε", "ξεκαπακώσαμε", "ξεκαπακώσατε", "ξεκαπάκωσαν", "ξεκαπάκωνα", "ξεκαπάκωνες", "ξεκαπάκωνε", "ξεκαπακώναμε", "ξεκαπακώνατε", "ξεκαπάκωναν", "ξεκαπάκωνε", "ξεκαπακώνετε", "ξεκαπάκωσε", "ξεκαπακώστε"]}
{"verb": "ξεκαπνίζω", "eng": "kill", "futurum": "θα ξεκαπνίσω", "aorist": "ξεκάπνισα", "paradigm": ["ξεκαπνίζω", "ξεκαπνίζεις", "ξεκαπνίζει", "ξεκαπνίζουμε", "ξεκαπνίζετε", "ξεκαπνίζουν", "θα ξεκαπνίσω", "θα ξεκαπνίσεις", "θα ξεκαπνίσει", "θα ξεκαπνίσουμε", "θα ξεκαπνίσετε", "θα ξεκαπνίσουν", "ξεκάπνισα", "ξεκάπνισες", "ξεκάπνισε", "ξεκαπνίσαμε", "ξεκαπνίσατε", "ξεκάπνισαν", "ξεκάπνιζα", "ξεκάπνιζες", "ξεκάπνιζε", "ξεκαπνίζαμε", "ξεκαπνίζατε", "ξεκάπνιζαν", "ξεκάπνιζε", "ξεκαπνίζετε", "ξεκάπνισε", "ξεκαπνίστε"]}
{"verb": "ξεκαρφιτσώνω", "eng": "unpin", "futurum": "θα ξεκαρφιτσώσω", "aorist": "ξεκαρφίτσωσα", "paradigm": ["ξεκαρφιτσώνω", "ξεκαρφιτσώνεις", "ξεκαρφιτσώνει", "ξεκαρφιτσώνουμε", "ξεκαρφιτσώνετε", "ξεκαρφιτσώνουν", "θα ξεκαρφιτσώσω", "θα ξεκαρφιτσώσεις", "θα ξεκαρφιτσώσει", "θα ξεκαρφιτσώσουμε", "θα ξεκαρφιτσώσετε", "θα ξεκαρφιτσώσουν", "ξεκαρφίτσωσα", "ξεκαρφίτσωσες", "ξεκαρφίτσωσε", "ξεκαρφιτσώσαμε", "ξεκαρφιτσώσατε", "ξεκαρφίτσωσαν", "ξεκαρφίτσωνα", "ξεκαρφίτσωνες", "ξεκαρφίτσωνε", "ξεκαρφιτσώναμε", "ξεκαρφιτσώνατε", "ξεκαρφίτσωναν", "ξεκαρφίτσωνε", "ξεκαρφιτσώνετε", "ξεκαρφίτσωσε", "ξεκαρφιτσώστε"]}
{"verb": "ξεκαρφώνω", "eng": "unnail", "futurum": "θα ξεκαρφώσω", "aorist": "ξεκάρφωσα", "paradigm": ["ξεκαρφώνω", "ξεκαρφώνεις", "ξεκαρφώνει", "ξεκαρφώνουμε", "ξεκαρφώνετε", "ξεκαρφώνουνε", "θα ξεκαρφώσω", "θα ξεκαρφώσεις", "θα ξεκαρφώσει", "θα ξεκαρφώσουμε", "θα ξεκαρφώσετε", "θα ξεκαρφώσουνε", "ξεκάρφωσα", "ξεκάρφωσες", "ξεκάρφωσε", "ξεκαρφώσαμε", "ξεκαρφώσατε", "ξεκάρφωσαν", "ξεκάρφωνα", "ξεκάρφωνες", "ξεκάρφωνε", "ξεκαρφώναμε", "ξεκαρφώνατε", "ξεκάρφωναν", "ξεκάρφωνε", "ξεκαρφώνετε", "ξεκάρφωσε", "ξεκαρφώστε"]}
{"verb": "ξεκατινιάζω", "eng": "unpin", "futurum": "θα ξεκατινιάσω", "aorist": "ξεκατίνιασα", "paradigm": ["ξεκατινιάζω", "ξεκατινιάζεις", "ξεκατινιάζει", "ξεκατινιάζουμε", "ξεκατινιάζετε", "ξεκατινιάζουν", "θα ξεκατινιάσω", "θα ξεκατινιάσεις", "θα ξεκατινιάσει", "θα ξεκατινιάσουμε", "θα ξεκατινιάσετε", "θα ξεκατινιάσουν", "ξεκατίνιασα", "ξεκατίνιασες", "ξεκατίνιασε", "ξεκατινιάσαμε", "ξεκατινιάσατε", "ξεκατίνιασαν", "ξεκατίνιαζα", "ξεκατίνιαζες", "ξεκατίνιαζε", "ξεκατινιάζαμε", "ξεκατινιάζατε", "ξεκατίνιαζαν", "ξεκατίνιαζε", "ξεκατινιάζετε", "ξεκατίνιασε", "ξεκατινιάστε"]}
{"verb": "ξεκινώ", "eng": "do", "futurum": "θα ξεκινήσω", "aorist": "ξεκίνησα", "paradigm": ["ξεκινώ", "ξεκινάς", "ξεκινά", "ξεκινούμε", "ξεκινάτε", "ξεκινούν", "θα ξεκινήσω", "θα ξεκινήσεις", "θα ξεκινήσει", "θα ξεκινήσουμε", "θα ξεκινήσετε", "θα ξεκινήσουν", "ξεκίνησα", "ξεκίνησες", "ξεκίνησε", "ξεκινήσαμε", "ξεκινήσατε", "ξεκίνησαν", "ξεκινούσα", "ξεκινούσες", "ξεκινούσε", "ξεκινούσαμε", "ξεκινούσατε", "ξεκινούσαν", "ξεκίνα", "ξεκινάτε", "ξεκίνησε", "ξεκινήστε"]}
{"verb": "ξεκινώ", "eng": "start out", "futurum": "θα ξεκινήσω", "aorist": "ξεκίνησα", "paradigm": ["ξεκινώ", "ξεκινάς", "ξεκινά", "ξεκινούμε", "ξεκινάτε", "ξεκινούν", "θα ξεκινήσω", "θα ξεκινήσεις", "θα ξεκινήσει", "θα ξεκινήσουμε", "θα ξεκινήσετε", "θα ξεκινήσουν", "ξεκίνησα", "ξεκίνησες", "ξεκίνησε", "ξεκινήσαμε", "ξεκινήσατε", "ξεκίνησαν", "ξεκινούσα", "ξεκινούσες", "ξεκινούσε", "ξεκινούσαμε", "ξεκινούσατε", "ξεκινούσαν", "ξεκίνα", "ξεκινάτε", "ξεκίνησε", "ξεκινήστε"]}
{"verb": "ξεκλειδώνω", "eng": "unnail", "futurum": "θα ξεκλειδώσω", "aorist": "ξεκλείδωσα", "paradigm": ["ξεκλειδώνω", "ξεκλειδώνεις", "ξεκλειδώνει", "ξεκλειδώνουμε", "ξεκλειδώνετε", "ξεκλειδώνουνε", "θα ξεκλειδώσω", "θα ξεκλειδώσεις", "θα ξεκλειδώσει", "θα ξεκλειδώσουμε", "θα ξεκλειδώσετε", "θα ξεκλειδώσουνε", "ξεκλείδωσα", "ξεκλείδωσες", "ξεκλείδωσε", "ξεκλειδώσαμε", "ξεκλειδώσατε", "ξεκλείδωσαν", "ξεκλείδωνα", "ξεκλείδωνες", "ξεκλείδωνε", "ξεκλειδώναμε", "ξεκλειδώνατε", "ξεκλείδωναν", "ξεκλείδωνε", "ξεκλειδώνετε", "ξεκλείδωσε", "ξεκλειδώστε"]}
{"verb": "ξεκληρίζω", "eng": "unpin", "futurum": "θα ξεκληρίσω", "aorist": "ξεκλήρισα", "paradigm": ["ξεκληρίζω", "ξεκληρίζεις", "ξεκληρίζει", "ξεκληρίζουμε", "ξεκληρίζετε", "ξεκληρίζουν", "θα ξεκληρίσω", "θα ξεκληρίσεις", "θα ξεκληρίσει", "θα ξεκληρίσουμε", "θα ξεκληρίσετε", "θα ξεκληρίσουν", "ξεκλήρισα", "ξεκλήρισες", "ξεκλήρισε", "ξεκληρίσαμε", "ξεκληρίσατε", "ξεκλήρισαν", "ξεκλήριζα", "ξεκλήριζες", "ξεκλήριζε", "ξεκληρίζαμε", "ξεκληρίζατε", "ξεκλήριζαν", "ξεκλήριζε", "ξεκληρίζετε", "ξεκλήρισε", "ξεκληρίστε"]}
{"verb": "ξεκοιλιάζω", "eng": "disembowel", "futurum": "θα ξεκοιλιάσω", "aorist": "ξεκοίλιασα", "paradigm": ["ξεκοιλιάζω", "ξεκοιλιάζεις", "ξεκοιλιάζει", "ξεκοιλιάζουμε", "ξεκοιλιάζετε", "ξεκοιλιάζουν", "θα ξεκοιλιάσω", "θα ξεκοιλιάσεις", "θα ξεκοιλιάσει", "θα ξεκοιλιάσουμε", "θα ξεκοιλιάσετε", "θα ξεκοιλιάσουν", "ξεκοίλιασα", "ξεκοίλιασες", "ξεκοίλιασε", "ξεκοιλιάσαμε", "ξεκοιλιάσατε", "ξεκοίλιασαν", "ξεκοίλιαζα", "ξεκοίλιαζες", "ξεκοίλιαζε", "ξεκοιλιάζαμε", "ξεκοιλιάζατε", "ξεκοίλιαζαν", "ξεκοίλιαζε", "ξεκοιλιάζετε", "ξεκοίλιασε", "ξεκοιλιάστε"]}
{"verb": "ξεκοκαλίζω", "eng": "bone", "futurum": "θα ξεκοκαλίσω", "aorist": "ξεκοκάλισα", "paradigm": ["ξεκοκαλίζω", "ξεκοκαλίζεις", "ξεκοκαλίζει", "ξεκοκαλίζουμε", "ξεκοκαλίζετε", "ξεκοκαλίζουν", "θα ξεκοκαλίσω", "θα ξεκοκαλίσεις", "θα ξεκοκαλίσει", "θα ξεκοκαλίσουμε", "θα ξεκοκαλίσετε", "θα ξεκοκαλίσουν", "ξεκοκάλισα", "ξεκοκάλισες", "ξεκοκάλισε", "ξεκοκαλίσαμε", "ξεκοκαλίσατε", "ξεκοκάλισαν", "ξεκοκάλιζα", "ξεκοκάλιζες", "ξεκοκάλιζε", "ξεκοκαλίζαμε", "ξεκοκαλίζατε", "ξεκοκάλιζαν", "ξεκοκάλιζε", "ξεκοκαλίζετε", "ξεκοκάλισε", "ξεκοκαλίστε"]}
{"verb": "ξεκουμπώνω", "eng": "unnail", "futurum": "θα ξεκουμπώσω", "aorist": "ξεκούμπωσα", "paradigm": ["ξεκουμπώνω", "ξεκουμπώνεις", "ξεκουμπώνει", "ξεκουμπώνουμε", "ξεκουμπώνετε", "ξεκουμπώνουνε", "θα ξεκουμπώσω", "θα ξεκουμπώσεις", "θα ξεκουμπώσει", "θα ξεκουμπώσουμε", "θα ξεκουμπώσετε", "θα ξεκουμπώσουνε", "ξεκούμπωσα", "ξεκούμπωσες", "ξεκούμπωσε", "ξεκουμπώσαμε", "ξεκουμπώσατε", "ξεκούμπωσαν", "ξεκούμπωνα", "ξεκούμπωνες", "ξεκούμπωνε", "ξεκουμπώναμε", "ξεκουμπώνατε", "ξεκούμπωναν", "ξεκούμπωνε", "ξεκουμπώνετε", "ξεκούμπωσε", "ξεκουμπώστε"]}
{"verb": "ξεκουράζομαι", "eng": "take a rest", "futurum": "θα ξεκουραστώ", "aorist": "ξεκουράστηκα", "paradigm": ["ξεκουράζομαι", "ξεκουράζεσαι", "ξεκουράζεται", "ξεκουραζόμαστε", "ξεκουράζεστε", "ξεκουράζονται", "θα ξεκουραστώ", "θα ξεκουραστείς", "θα ξεκουραστεί", "θα ξεκουραστούμε", "θα ξεκουραστείτε", "θα ξεκουραστούν", "ξεκουράστηκα", "ξεκουράστηκες", "ξεκουράστηκε", "ξεκουραστήκαμε", "ξεκουραστήκατε", "ξεκουράστηκα", "ξεκουραζόμουν", "ξεκουραζόσουν", "ξεκουραζόταν", "ξεκουραζόμαστε", "ξεκουραζόσαστε", "ξεκουράζονταν", "ξεκουράσου", "ξεκουραστείτε", "να ξεκουράζεσαι", "ξεκουράζεστε"]}
{"verb": "ξεκουράζω", "eng": "rest", "futurum": "θα ξεκουράσω", "aorist": "ξεκούρασα", "paradigm": ["ξεκουράζω", "ξεκουράζεις", "ξεκουράζει", "ξεκουράζουμε", "ξεκουράζετε", "ξεκουράζουν", "θα ξεκουράσω", "θα ξεκουράσεις", "θα ξεκουράσει", "θα ξεκουράσουμε", "θα ξεκουράσετε", "θα ξεκουράσουν", "ξεκούρασα", "ξεκούρασες", "ξεκούρασε", "ξεκουράσαμε", "ξεκουράσατε", "ξεκούρασα", "ξεκούραζόμουν", "ξεκούραζόσουν", "ξεκούραζόταν", "ξεκούραζόμαστε", "ξεκούραζόσαστε", "ξεκόυραζ", "ξεκούρσου", "ξεκουράστε", "να ξεκουράζεις", "ξεκουράζετε"]}
{"verb": "ξεκουρδίζω", "eng": "bone", "futurum": "θα ξεκουρδίσω", "aorist": "ξεκούρδισα", "paradigm": ["ξεκουρδίζω", "ξεκουρδίζεις", "ξεκουρδίζει", "ξεκουρδίζουμε", "ξεκουρδίζετε", "ξεκουρδίζουν", "θα ξεκουρδίσω", "θα ξεκουρδίσεις", "θα ξεκουρδίσει", "θα ξεκουρδίσουμε", "θα ξεκουρδίσετε", "θα ξεκουρδίσουν", "ξεκούρδισα", "ξεκούρδισες", "ξεκούρδισε", "ξεκουρδίσαμε", "ξεκουρδίσατε", "ξεκούρδισαν", "ξεκούρδιζα", "ξεκούρδιζες", "ξεκούρδιζε", "ξεκουρδίζαμε", "ξεκουρδίζατε", "ξεκούρδιζαν", "ξεκούρδιζε", "ξεκουρδίζετε", "ξεκούρδισε", "ξεκουρδίστε"]}
{"verb": "ξεκουφαίνω", "eng": "bone", "futurum": "θα ξεκουφάνω", "aorist": "ξεκούφανα", "paradigm": ["ξεκουφαίνω", "ξεκουφαίνεις", "ξεκουφαίνει", "ξεκουφαίνουμε", "ξεκουφαίνετε", "ξεκουφαίνουν", "θα ξεκουφάνω", "θα ξεκουφάνεις", "θα ξεκουφάνει", "θα ξεκουφάνουμε", "θα ξεκουφάνετε", "θα ξεκουφάνουν", "ξεκούφανα", "ξεκούφανες", "ξεκούφανε", "ξεκουφάναμε", "ξεκουφάνατε", "ξεκούφαναν", "ξεκούφαινα", "ξεκούφαινες", "ξεκούφαινε", "ξεκουφαίναμε", "ξεκουφαίνατε", "ξεκούφαιναν", "ξεκούφαινε", "ξεκουφαίνετε", "ξεκούφανε", "ξεκουφάνετε"]}
{"verb": "ξεκρεμώ", "eng": "bone", "futurum": "θα ξεκρεμάσω", "aorist": "ξεκρέμασα", "paradigm": ["ξεκρεμώ", "ξεκρεμάς", "ξεκρεμά", "ξεκρεμούμε", "ξεκρεμάτε", "ξεκρεμούν", "θα ξεκρεμάσω", "θα ξεκρεμάσεις", "θα ξεκρεμάσει", "θα ξεκρεμάσουμε", "θα ξεκρεμάσετε", "θα ξεκρεμάσουν", "ξεκρέμασα", "ξεκρέμασες", "ξεκρέμασε", "ξεκρεμάσαμε", "ξεκρεμάσατε", "ξεκρέμασαν", "ξεκρεμούσα", "ξεκρεμούσες", "ξεκρεμούσε", "ξεκρεμούσαμε", "ξεκρεμούσατε", "ξεκρεμούσαν", "ξεκρέμα", "ξεκρεμάτε", "ξεκρέμασε", "ξεκρεμάστε"]}
{"verb": "ξεκωλώνω", "eng": "unnail", "futurum": "θα ξεκωλώσω", "aorist": "ξεκώλωσα", "paradigm": ["ξεκωλώνω", "ξεκωλώνεις", "ξεκωλώνει", "ξεκωλώνουμε", "ξεκωλώνετε", "ξεκωλώνουνε", "θα ξεκωλώσω", "θα ξεκωλώσεις", "θα ξεκωλώσει", "θα ξεκωλώσουμε", "θα ξεκωλώσετε", "θα ξεκωλώσουνε", "ξεκώλωσα", "ξεκώλωσες", "ξεκώλωσε", "ξεκωλώσαμε", "ξεκωλώσατε", "ξεκώλωσαν", "ξεκώλωνα", "ξεκώλωνες", "ξεκώλωνε", "ξεκωλώναμε", "ξεκωλώνατε", "ξεκώλωναν", "ξεκώλωνε", "ξεκωλώνετε", "ξεκώλωσε", "ξεκωλώστε"]}
{"verb": "ξελαγαρίζω", "eng": "clean well", "futurum": "θα ξελαγαρίσω", "aorist": "ξελαγάρισα", "paradigm": ["ξελαγαρίζω", "ξελαγαρίζεις", "ξελαγαρίζει", "ξελαγαρίζουμε", "ξελαγαρίζετε", "ξελαγαρίζουν", "θα ξελαγαρίσω", "θα ξελαγαρίσεις", "θα ξελαγαρίσει", "θα ξελαγαρίσουμε", "θα ξελαγαρίσετε", "θα ξελαγαρίσουν", "ξελαγάρισα", "ξελαγάρισες", "ξελαγάρισε", "ξελαγαρίσαμε", "ξελαγαρίσατε", "ξελαγάρισαν", "ξελαγάριζα", "ξελαγάριζες", "ξελαγάριζε", "ξελαγαρίζαμε", "ξελαγαρίζατε", "ξελαγάριζαν", "ξελαγάριζε", "ξελαγαρίζετε", "ξελαγάρισε", "ξελαγαρίστε"]}
{"verb": "ξελαιμιάζομαι", "eng": "clean well", "futurum": "θα ξελαιμιαστώ", "aorist": "ξελαιμιάστηκα", "paradigm": ["ξελαιμιάζομαι", "ξελαιμιάζεσαι", "ξελαιμιάζεται", "ξελαιμιαζόμαστε", "ξελαιμιάζεστε", "ξελαιμιάζονται", "θα ξελαιμιαστώ", "θα ξελαιμιαστείς", "θα ξελαιμιαστεί", "θα ξελαιμιαστούμε", "θα ξελαιμιαστείτε", "θα ξελαιμιαστούν", "ξελαιμιάστηκα", "ξελαιμιάστηκες", "ξελαιμιάστηκε", "ξελαιμιαστήκαμε", "ξελαιμιαστήκατε", "ξελαιμιάστηκαν", "ξελαιμιαζόμουν", "ξελαιμιαζόσουν", "ξελαιμιαζόταν", "ξελαιμιαζόμαστε", "ξελαιμιαζόσαστε", "ξελαιμιάζονταν", "ξελαιμιάζου", "ξελαιμιάζεστε", "ξελαιμιάσου", "ξελαιμιαστείτε"]}
{"verb": "ξελαφρώνω", "eng": "clean well", "futurum": "θα ξελαφρώσω", "aorist": "ξελάφρωσα", "paradigm": ["ξελαφρώνω", "ξελαφρώνεις", "ξελαφρώνει", "ξελαφρώνουμε", "ξελαφρώνετε", "ξελαφρώνουν", "θα ξελαφρώσω", "θα ξελαφρώσεις", "θα ξελαφρώσει", "θα ξελαφρώσουμε", "θα ξελαφρώσετε", "θα ξελαφρώσουν", "ξελάφρωσα", "ξελάφρωσες", "ξελάφρωσε", "ξελαφρώσαμε", "ξελαφρώσατε", "ξελάφρωσαν", "ξελάφρωνα", "ξελάφρωνες", "ξελάφρωνε", "ξελαφρώναμε", "ξελαφρώνατε", "ξελάφρωναν", "ξελάφρωνε", "ξελαφρώνετε", "ξελάφρωσε", "ξελαφρώστε"]}
{"verb": "ξελεπιάζω", "eng": "clean well", "futurum": "θα ξελεπιάσω", "aorist": "ξελέπιασα", "paradigm": ["ξελεπιάζω", "ξελεπιάζεις", "ξελεπιάζει", "ξελεπιάζουμε", "ξελεπιάζετε", "ξελεπιάζουν", "θα ξελεπιάσω", "θα ξελεπιάσεις", "θα ξελεπιάσει", "θα ξελεπιάσουμε", "θα ξελεπιάσετε", "θα ξελεπιάσουν", "ξελέπιασα", "ξελέπιασες", "ξελέπιασε", "ξελεπιάσαμε", "ξελεπιάσατε", "ξελέπιασαν", "ξελέπιαζα", "ξελέπιαζες", "ξελέπιαζε", "ξελεπιάζαμε", "ξελεπιάζατε", "ξελέπιαζαν", "ξελέπιαζε", "ξελεπιάζετε", "ξελέπιασε", "ξελεπιάστε"]}
{"verb": "ξελεπίζω", "eng": "clean well", "futurum": "θα ξελεπίσω", "aorist": "ξελέπισα", "paradigm": ["ξελεπίζω", "ξελεπίζεις", "ξελεπίζει", "ξελεπίζουμε", "ξελεπίζετε", "ξελεπίζουν", "θα ξελεπίσω", "θα ξελεπίσεις", "θα ξελεπίσει", "θα ξελεπίσουμε", "θα ξελεπίσετε", "θα ξελεπίσουν", "ξελέπισα", "ξελέπισες", "ξελέπισε", "ξελεπίσαμε", "ξελεπίσατε", "ξελέπισαν", "ξελέπιζα", "ξελέπιζες", "ξελέπιζε", "ξελεπίζαμε", "ξελεπίζατε", "ξελέπιζαν", "ξελέπιζε", "ξελεπίζετε", "ξελέπισε", "ξελεπίστε"]}
{"verb": "ξελιγώνω", "eng": "unnail", "futurum": "θα ξελιγώσω", "aorist": "ξελίγωσα", "paradigm": ["ξελιγώνω", "ξελιγώνεις", "ξελιγώνει", "ξελιγώνουμε", "ξελιγώνετε", "ξελιγώνουνε", "θα ξελιγώσω", "θα ξελιγώσεις", "θα ξελιγώσει", "θα ξελιγώσουμε", "θα ξελιγώσετε", "θα ξελιγώσουνε", "ξελίγωσα", "ξελίγωσες", "ξελίγωσε", "ξελιγώσαμε", "ξελιγώσατε", "ξελίγωσαν", "ξελίγωνα", "ξελίγωνες", "ξελίγωνε", "ξελιγώναμε", "ξελιγώνατε", "ξελίγωναν", "ξελίγωνε", "ξελιγώνετε", "ξελίγωσε", "ξελιγώστε"]}
{"verb": "ξελογγώνω", "eng": "clean well", "futurum": "θα ξελογγώσω", "aorist": "ξελόγγωσα", "paradigm": ["ξελογγώνω", "ξελογγώνεις", "ξελογγώνει", "ξελογγώνουμε", "ξελογγώνετε", "ξελογγώνουν", "θα ξελογγώσω", "θα ξελογγώσεις", "θα ξελογγώσει", "θα ξελογγώσουμε", "θα ξελογγώσετε", "θα ξελογγώσουν", "ξελόγγωσα", "ξελόγγωσες", "ξελόγγωσε", "ξελογγώσαμε", "ξελογγώσατε", "ξελόγγωσαν", "ξελόγγωνα", "ξελόγγωνες", "ξελόγγωνε", "ξελογγώναμε", "ξελογγώνατε", "ξελόγγωναν", "ξελόγγωνε", "ξελογγώνετε", "ξελόγγωσε", "ξελογγώστε"]}
{"verb": "ξελογιάζω", "eng": "enchanter", "futurum": "θα ξελογιάσω", "aorist": "ξελόγιασα", "paradigm": ["ξελογιάζω", "ξελογιάζεις", "ξελογιάζει", "ξελογιάζουμε", "ξελογιάζετε", "ξελογιάζουν", "θα ξελογιάσω", "θα ξελογιάσεις", "θα ξελογιάσει", "θα ξελογιάσουμε", "θα ξελογιάσετε", "θα ξελογιάσουν", "ξελόγιασα", "ξελόγιασες", "ξελόγιασε", "ξελογιάσαμε", "ξελογιάσατε", "ξελόγιασαν", "ξελόγιαζα", "ξελόγιαζες", "ξελόγιαζε", "ξελογιάζαμε", "ξελογιάζατε", "ξελόγιαζαν", "ξελόγιαζε", "ξελογιάζετε", "ξελόγιασε", "ξελογιάστε"]}
{"verb": "ξεμαγαρίζω", "eng": "enchanter", "futurum": "θα ξεμαγαρίσω", "aorist": "ξεμαγάρισα", "paradigm": ["ξεμαγαρίζω", "ξεμαγαρίζεις", "ξεμαγαρίζει", "ξεμαγαρίζουμε", "ξεμαγαρίζετε", "ξεμαγαρίζουν", "θα ξεμαγαρίσω", "θα ξεμαγαρίσεις", "θα ξεμαγαρίσει", "θα ξεμαγαρίσουμε", "θα ξεμαγαρίσετε", "θα ξεμαγαρίσουν", "ξεμαγάρισα", "ξεμαγάρισες", "ξεμαγάρισε", "ξεμαγαρίσαμε", "ξεμαγαρίσατε", "ξεμαγάρισαν", "ξεμαγάριζα", "ξεμαγάριζες", "ξεμαγάριζε", "ξεμαγαρίζαμε", "ξεμαγαρίζατε", "ξεμαγάριζαν", "ξεμαγάριζε", "ξεμαγαρίζετε", "ξεμαγάρισε", "ξεμαγαρίστε"]}
{"verb": "ξεμακραίνω", "eng": "enchanter", "futurum": "θα ξεμακρύνω", "aorist": "ξεμάκρυνα", "paradigm": ["ξεμακραίνω", "ξεμακραίνεις", "ξεμακραίνει", "ξεμακραίνουμε", "ξεμακραίνετε", "ξεμακραίνουν", "θα ξεμακρύνω", "θα ξεμακρύνεις", "θα ξεμακρύνει", "θα ξεμακρύνουμε", "θα ξεμακρύνετε", "θα ξεμακρύνουν", "ξεμάκρυνα", "ξεμάκρυνες", "ξεμάκρυνε", "ξεμακρύναμε", "ξεμακρύνατε", "ξεμάκρυναν", "ξεμάκραινα", "ξεμάκραινες", "ξεμάκραινε", "ξεμακραίναμε", "ξεμακραίνατε", "ξεμάκραιναν", "ξεμάκραινε", "ξεμακραίνετε", "ξεμάκρυνε", "ξεμακρύνετε"]}
{"verb": "ξεμαλλιάζω", "eng": "enchanter", "futurum": "θα ξεμαλλιάσω", "aorist": "ξεμάλλιασα", "paradigm": ["ξεμαλλιάζω", "ξεμαλλιάζεις", "ξεμαλλιάζει", "ξεμαλλιάζουμε", "ξεμαλλιάζετε", "ξεμαλλιάζουν", "θα ξεμαλλιάσω", "θα ξεμαλλιάσεις", "θα ξεμαλλιάσει", "θα ξεμαλλιάσουμε", "θα ξεμαλλιάσετε", "θα ξεμαλλιάσουν", "ξεμάλλιασα", "ξεμάλλιασες", "ξεμάλλιασε", "ξεμαλλιάσαμε", "ξεμαλλιάσατε", "ξεμάλλιασαν", "ξεμάλλιαζα", "ξεμάλλιαζες", "ξεμάλλιαζε", "ξεμαλλιάζαμε", "ξεμαλλιάζατε", "ξεμάλλιαζαν", "ξεμάλλιαζε", "ξεμαλλιάζετε", "ξεμάλλιασε", "ξεμαλλιάστε"]}
{"verb": "ξεμανταλώνω", "eng": "unnail", "futurum": "θα ξεμανταλώσω", "aorist": "ξεμαντάλωσα", "paradigm": ["ξεμανταλώνω", "ξεμανταλώνεις", "ξεμανταλώνει", "ξεμανταλώνουμε", "ξεμανταλώνετε", "ξεμανταλώνουνε", "θα ξεμανταλώσω", "θα ξεμανταλώσεις", "θα ξεμανταλώσει", "θα ξεμανταλώσουμε", "θα ξεμανταλώσετε", "θα ξεμανταλώσουνε", "ξεμαντάλωσα", "ξεμαντάλωσες", "ξεμαντάλωσε", "ξεμανταλώσαμε", "ξεμανταλώσατε", "ξεμαντάλωσαν", "ξεμαντάλωνα", "ξεμαντάλωνες", "ξεμαντάλωνε", "ξεμανταλώναμε", "ξεμανταλώνατε", "ξεμαντάλωναν", "ξεμαντάλωνε", "ξεμανταλώνετε", "ξεμαντάλωσε", "ξεμανταλώστε"]}
{"verb": "ξεμασκαλίζω", "eng": "enchanter", "futurum": "θα ξεμασκαλίσω", "aorist": "ξεμασκάλισα", "paradigm": ["ξεμασκαλίζω", "ξεμασκαλίζεις", "ξεμασκαλίζει", "ξεμασκαλίζουμε", "ξεμασκαλίζετε", "ξεμασκαλίζουν", "θα ξεμασκαλίσω", "θα ξεμασκαλίσεις", "θα ξεμασκαλίσει", "θα ξεμασκαλίσουμε", "θα ξεμασκαλίσετε", "θα ξεμασκαλίσουν", "ξεμασκάλισα", "ξεμασκάλισες", "ξεμασκάλισε", "ξεμασκαλίσαμε", "ξεμασκαλίσατε", "ξεμασκάλισαν", "ξεμασκάλιζα", "ξεμασκάλιζες", "ξεμασκάλιζε", "ξεμασκαλίζαμε", "ξεμασκαλίζατε", "ξεμασκάλιζαν", "ξεμασκάλιζε", "ξεμασκαλίζετε", "ξεμασκάλισε", "ξεμασκαλίστε"]}
{"verb": "ξεματιάζω", "eng": "cast off/remove/ward off the evil eye", "futurum": "θα ξεματιάσω", "aorist": "ξεμάτιασα", "paradigm": ["ξεματιάζω", "ξεματιάζεις", "ξεματιάζει", "ξεματιάζουμε", "ξεματιάζετε", "ξεματιάζουν", "θα ξεματιάσω", "θα ξεματιάσεις", "θα ξεματιάσει", "θα ξεματιάσουμε", "θα ξεματιάσετε", "θα ξεματιάσουν", "ξεμάτιασα", "ξεμάτιασες", "ξεμάτιασε", "ξεματιάσαμε", "ξεματιάσατε", "ξεμάτιασαν", "ξεμάτιαζα", "ξεμάτιαζες", "ξεμάτιαζε", "ξεματιάζαμε", "ξεματιάζατε", "ξεμάτιαζαν", "ξεμάτιαζε", "ξεματιάζετε", "ξεμάτιασε", "ξεματιάστε"]}
{"verb": "ξεμαυλίζω", "eng": "cast off/remove/ward off the evil eye", "futurum": "θα ξεμαυλίσω", "aorist": "ξεμαύλισα", "paradigm": ["ξεμαυλίζω", "ξεμαυλίζεις", "ξεμαυλίζει", "ξεμαυλίζουμε", "ξεμαυλίζετε", "ξεμαυλίζουν", "θα ξεμαυλίσω", "θα ξεμαυλίσεις", "θα ξεμαυλίσει", "θα ξεμαυλίσουμε", "θα ξεμαυλίσετε", "θα ξεμαυλίσουν", "ξεμαύλισα", "ξεμαύλισες", "ξεμαύλισε", "ξεμαυλίσαμε", "ξεμαυλίσατε", "ξεμαύλισαν", "ξεμαύλιζα", "ξεμαύλιζες", "ξεμαύλιζε", "ξεμαυλίζαμε", "ξεμαυλίζατε", "ξεμαύλιζαν", "ξεμαύλιζε", "ξεμαυλίζετε", "ξεμαύλισε", "ξεμαυλίστε"]}
{"verb": "ξεμένω", "eng": "be stranded", "futurum": "θα ξεμείνω", "aorist": "ξέμεινα", "paradigm": ["ξεμένω", "ξεμένεις", "ξεμένει", "ξεμένουμε", "ξεμένετε", "ξεμένουν", "θα ξεμείνω", "θα ξεμείνεις", "θα ξεμείνει", "θα ξεμείνουμε", "θα ξεμείνετε", "θα ξεμείνουν", "ξέμεινα", "ξέμεινες", "ξέμεινε", "ξεμείναμε", "ξεμείνατε", "ξέμεινα", "ξέμενόμουν", "ξέμενόσουν", "ξέμενόταν", "ξέμενόμαστε", "ξέμενόσαστε", "ξέμενόνταν", "ξεμέισου", "ξεμείνετε", "να ξεμένεις", "ξεμένετε"]}
{"verb": "ξεμοναχιάζω", "eng": "cast off/remove/ward off the evil eye", "futurum": "θα ξεμοναχιάσω", "aorist": "ξεμονάχιασα", "paradigm": ["ξεμοναχιάζω", "ξεμοναχιάζεις", "ξεμοναχιάζει", "ξεμοναχιάζουμε", "ξεμοναχιάζετε", "ξεμοναχιάζουν", "θα ξεμοναχιάσω", "θα ξεμοναχιάσεις", "θα ξεμοναχιάσει", "θα ξεμοναχιάσουμε", "θα ξεμοναχιάσετε", "θα ξεμοναχιάσουν", "ξεμονάχιασα", "ξεμονάχιασες", "ξεμονάχιασε", "ξεμοναχιάσαμε", "ξεμοναχιάσατε", "ξεμονάχιασαν", "ξεμονάχιαζα", "ξεμονάχιαζες", "ξεμονάχιαζε", "ξεμοναχιάζαμε", "ξεμοναχιάζατε", "ξεμονάχιαζαν", "ξεμονάχιαζε", "ξεμοναχιάζετε", "ξεμονάχιασε", "ξεμοναχιάστε"]}
{"verb": "ξεμουδιάζω", "eng": "cast off/remove/ward off the evil eye", "futurum": "θα ξεμουδιάσω", "aorist": "ξεμούδιασα", "paradigm": ["ξεμουδιάζω", "ξεμουδιάζεις", "ξεμουδιάζει", "ξεμουδιάζουμε", "ξεμουδιάζετε", "ξεμουδιάζουν", "θα ξεμουδιάσω", "θα ξεμουδιάσεις", "θα ξεμουδιάσει", "θα ξεμουδιάσουμε", "θα ξεμουδιάσετε", "θα ξεμουδιάσουν", "ξεμούδιασα", "ξεμούδιασες", "ξεμούδιασε", "ξεμουδιάσαμε", "ξεμουδιάσατε", "ξεμούδιασαν", "ξεμούδιαζα", "ξεμούδιαζες", "ξεμούδιαζε", "ξεμουδιάζαμε", "ξεμουδιάζατε", "ξεμούδιαζαν", "ξεμούδιαζε", "ξεμουδιάζετε", "ξεμούδιασε", "ξεμουδιάστε"]}
{"verb": "ξεμουχλιάζω", "eng": "cast off/remove/ward off the evil eye", "futurum": "θα ξεμουχλιάσω", "aorist": "ξεμούχλιασα", "paradigm": ["ξεμουχλιάζω", "ξεμουχλιάζεις", "ξεμουχλιάζει", "ξεμουχλιάζουμε", "ξεμουχλιάζετε", "ξεμουχλιάζουν", "θα ξεμουχλιάσω", "θα ξεμουχλιάσεις", "θα ξεμουχλιάσει", "θα ξεμουχλιάσουμε", "θα ξεμουχλιάσετε", "θα ξεμουχλιάσουν", "ξεμούχλιασα", "ξεμούχλιασες", "ξεμούχλιασε", "ξεμουχλιάσαμε", "ξεμουχλιάσατε", "ξεμούχλιασαν", "ξεμούχλιαζα", "ξεμούχλιαζες", "ξεμούχλιαζε", "ξεμουχλιάζαμε", "ξεμουχλιάζατε", "ξεμούχλιαζαν", "ξεμούχλιαζε", "ξεμουχλιάζετε", "ξεμούχλιασε", "ξεμουχλιάστε"]}
{"verb": "ξεμπερδεύω", "eng": "cast off/remove/ward off the evil eye", "futurum": "θα ξεμπερδέψω", "aorist": "ξεμπέρδεψα", "paradigm": ["ξεμπερδεύω", "ξεμπερδεύεις", "ξεμπερδεύει", "ξεμπερδεύουμε", "ξεμπερδεύετε", "ξεμπερδεύουν", "θα ξεμπερδέψω", "θα ξεμπερδέψεις", "θα ξεμπερδέψει", "θα ξεμπερδέψουμε", "θα ξεμπερδέψετε", "θα ξεμπερδέψουν", "ξεμπέρδεψα", "ξεμπέρδεψες", "ξεμπέρδεψε", "ξεμπερδέψαμε", "ξεμπερδέψατε", "ξεμπέρδεψαν", "ξεμπέρδευα", "ξεμπέρδευες", "ξεμπέρδευε", "ξεμπερδεύαμε", "ξεμπερδεύατε", "ξεμπέρδευαν", "ξεμπέρδευε", "ξεμπερδεύετε", "ξεμπέρδεψε", "ξεμπερδέψτε"]}
{"verb": "ξεμπλέκω", "eng": "cast off/remove/ward off the evil eye", "futurum": "θα ξεμπλέξω", "aorist": "ξέμπλεξα", "paradigm": ["ξεμπλέκω", "ξεμπλέκεις", "ξεμπλέκει", "ξεμπλέκουμε", "ξεμπλέκετε", "ξεμπλέκουν", "θα ξεμπλέξω", "θα ξεμπλέξεις", "θα ξεμπλέξει", "θα ξεμπλέξουμε", "θα ξεμπλέξετε", "θα ξεμπλέξουν", "ξέμπλεξα", "ξέμπλεξες", "ξέμπλεξε", "ξεμπλέξαμε", "ξεμπλέξατε", "ξέμπλεξαν", "ξέμπλεκα", "ξέμπλεκες", "ξέμπλεκε", "ξεμπλέκαμε", "ξεμπλέκατε", "ξέμπλεκαν", "ξέμπλεκε", "ξεμπλέκετε", "ξέμπλεξε", "ξεμπλέξτε"]}
{"verb": "ξεμπροστιάζω", "eng": "cast off/remove/ward off the evil eye", "futurum": "θα ξεμπροστιάσω", "aorist": "ξεμπρόστιασα", "paradigm": ["ξεμπροστιάζω", "ξεμπροστιάζεις", "ξεμπροστιάζει", "ξεμπροστιάζουμε", "ξεμπροστιάζετε", "ξεμπροστιάζουν", "θα ξεμπροστιάσω", "θα ξεμπροστιάσεις", "θα ξεμπροστιάσει", "θα ξεμπροστιάσουμε", "θα ξεμπροστιάσετε", "θα ξεμπροστιάσουν", "ξεμπρόστιασα", "ξεμπρόστιασες", "ξεμπρόστιασε", "ξεμπροστιάσαμε", "ξεμπροστιάσατε", "ξεμπρόστιασαν", "ξεμπρόστιαζα", "ξεμπρόστιαζες", "ξεμπρόστιαζε", "ξεμπροστιάζαμε", "ξεμπροστιάζατε", "ξεμπρόστιαζαν", "ξεμπρόστιαζε", "ξεμπροστιάζετε", "ξεμπρόστιασε", "ξεμπροστιάστε"]}
{"verb": "ξεμυαλίζω", "eng": "cast off/remove/ward off the evil eye", "futurum": "θα ξεμυαλίσω", "aorist": "ξεμυάλισα", "paradigm": ["ξεμυαλίζω", "ξεμυαλίζεις", "ξεμυαλίζει", "ξεμυαλίζουμε", "ξεμυαλίζετε", "ξεμυαλίζουν", "θα ξεμυαλίσω", "θα ξεμυαλίσεις", "θα ξεμυαλίσει", "θα ξεμυαλίσουμε", "θα ξεμυαλίσετε", "θα ξεμυαλίσουν", "ξεμυάλισα", "ξεμυάλισες", "ξεμυάλισε", "ξεμυαλίσαμε", "ξεμυαλίσατε", "ξεμυάλισαν", "ξεμυάλιζα", "ξεμυάλιζες", "ξεμυάλιζε", "ξεμυαλίζαμε", "ξεμυαλίζατε", "ξεμυάλιζαν", "ξεμυάλιζε", "ξεμυαλίζετε", "ξεμυάλισε", "ξεμυαλίστε"]}
{"verb": "ξεμυτίζω", "eng": "cast off/remove/ward off the evil eye", "futurum": "θα ξεμυτίσω", "aorist": "ξεμύτισα", "paradigm": ["ξεμυτίζω", "ξεμυτίζεις", "ξεμυτίζει", "ξεμυτίζουμε", "ξεμυτίζετε", "ξεμυτίζουν", "θα ξεμυτίσω", "θα ξεμυτίσεις", "θα ξεμυτίσει", "θα ξεμυτίσουμε", "θα ξεμυτίσετε", "θα ξεμυτίσουν", "ξεμύτισα", "ξεμύτισες", "ξεμύτισε", "ξεμυτίσαμε", "ξεμυτίσατε", "ξεμύτισαν", "ξεμύτιζα", "ξεμύτιζες", "ξεμύτιζε", "ξεμυτίζαμε", "ξεμυτίζατε", "ξεμύτιζαν", "ξεμύτιζε", "ξεμυτίζετε", "ξεμύτισε", "ξεμυτίστε"]}
{"verb": "ξεμωραίνομαι", "eng": "dodder", "futurum": "θα ξεμωραθώ", "aorist": "ξεμωράθηκα", "paradigm": ["ξεμωραίνομαι", "ξεμωραίνεσαι", "ξεμωραίνεται", "ξεμωραινόμαστε", "ξεμωραίνεστε", "ξεμωραίνονται", "θα ξεμωραθώ", "θα ξεμωραθείς", "θα ξεμωραθεί", "θα ξεμωραθούμε", "θα ξεμωραθείτε", "θα ξεμωραθούν", "ξεμωράθηκα", "ξεμωράθηκες", "ξεμωράθηκε", "ξεμωραθήκαμε", "ξεμωραθήκατε", "ξεμωράθηκαν", "ξεμωραινόμουν", "ξεμωραινόσουν", "ξεμωραινόταν", "ξεμωραινόμαστε", "ξεμωραινόσαστε", "ξεμωραίνονταν", "ξεμωραίνου", "ξεμωραίνεστε", "-", "ξεμωραθείτε"]}
{"verb": "ξενερίζω", "eng": "dodder", "futurum": "θα ξενερίσω", "aorist": "ξενέρισα", "paradigm": ["ξενερίζω", "ξενερίζεις", "ξενερίζει", "ξενερίζουμε", "ξενερίζετε", "ξενερίζουν", "θα ξενερίσω", "θα ξενερίσεις", "θα ξενερίσει", "θα ξενερίσουμε", "θα ξενερίσετε", "θα ξενερίσουν", "ξενέρισα", "ξενέρισες", "ξενέρισε", "ξενερίσαμε", "ξενερίσατε", "ξενέρισαν", "ξενέριζα", "ξενέριζες", "ξενέριζε", "ξενερίζαμε", "ξενερίζατε", "ξενέριζαν", "ξενέριζε", "ξενερίζετε", "ξενέρισε", "ξενερίστε"]}
{"verb": "ξενίζω", "eng": "dodder", "futurum": "θα ξενίσω", "aorist": "ξένισα", "paradigm": ["ξενίζω", "ξενίζεις", "ξενίζει", "ξενίζουμε", "ξενίζετε", "ξενίζουν", "θα ξενίσω", "θα ξενίσεις", "θα ξενίσει", "θα ξενίσουμε", "θα ξενίσετε", "θα ξενίσουν", "ξένισα", "ξένισες", "ξένισε", "ξενίσαμε", "ξενίσατε", "ξένισαν", "ξένιζα", "ξένιζες", "ξένιζε", "ξενίζαμε", "ξενίζατε", "ξένιζαν", "ξένιζε", "ξενίζετε", "ξένισε", "ξενίστε"]}
{"verb": "ξενιτεύομαι", "eng": "dodder", "futurum": "θα ξενιτευτώ", "aorist": "ξενιτεύτηκα", "paradigm": ["ξενιτεύομαι", "ξενιτεύεσαι", "ξενιτεύεται", "ξενιτευόμαστε", "ξενιτεύεστε", "ξενιτεύονται", "θα ξενιτευτώ", "θα ξενιτευτείς", "θα ξενιτευτεί", "θα ξενιτευτούμε", "θα ξενιτευτείτε", "θα ξενιτευτούν", "ξενιτεύτηκα", "ξενιτεύτηκες", "ξενιτεύτηκε", "ξενιτευτήκαμε", "ξενιτευτήκατε", "ξενιτεύτηκαν", "ξενιτευόμουν", "ξενιτευόσουν", "ξενιτευόταν", "ξενιτευόμαστε", "ξενιτευόσαστε", "ξενιτεύονταν", "ξενιτεύου", "ξενιτεύεστε", "ξενιτέψου", "ξενιτευτείτε"]}
{"verb": "ξενοδουλεύω", "eng": "dodder", "futurum": "θα ξενοδουλέψω", "aorist": "ξενοδούλεψα", "paradigm": ["ξενοδουλεύω", "ξενοδουλεύεις", "ξενοδουλεύει", "ξενοδουλεύουμε", "ξενοδουλεύετε", "ξενοδουλεύουν", "θα ξενοδουλέψω", "θα ξενοδουλέψεις", "θα ξενοδουλέψει", "θα ξενοδουλέψουμε", "θα ξενοδουλέψετε", "θα ξενοδουλέψουν", "ξενοδούλεψα", "ξενοδούλεψες", "ξενοδούλεψε", "ξενοδουλέψαμε", "ξενοδουλέψατε", "ξενοδούλεψαν", "ξενοδούλευα", "ξενοδούλευες", "ξενοδούλευε", "ξενοδουλεύαμε", "ξενοδουλεύατε", "ξενοδούλευαν", "ξενοδούλευε", "ξενοδουλεύετε", "ξενοδούλεψε", "ξενοδουλέψτε"]}
{"verb": "ξενοικιάζω", "eng": "dodder", "futurum": "θα ξενοικιάσω", "aorist": "ξενοίκιασα", "paradigm": ["ξενοικιάζω", "ξενοικιάζεις", "ξενοικιάζει", "ξενοικιάζουμε", "ξενοικιάζετε", "ξενοικιάζουν", "θα ξενοικιάσω", "θα ξενοικιάσεις", "θα ξενοικιάσει", "θα ξενοικιάσουμε", "θα ξενοικιάσετε", "θα ξενοικιάσουν", "ξενοίκιασα", "ξενοίκιασες", "ξενοίκιασε", "ξενοικιάσαμε", "ξενοικιάσατε", "ξενοίκιασαν", "ξενοίκιαζα", "ξενοίκιαζες", "ξενοίκιαζε", "ξενοικιάζαμε", "ξενοικιάζατε", "ξενοίκιαζαν", "ξενοίκιαζε", "ξενοικιάζετε", "ξενοίκιασε", "ξενοικιάστε"]}
{"verb": "ξενοκοιτάζω", "eng": "dodder", "futurum": "θα ξενοκοιτάξω", "aorist": "ξενοκοίταξα", "paradigm": ["ξενοκοιτάζω", "ξενοκοιτάζεις", "ξενοκοιτάζει", "ξενοκοιτάζουμε", "ξενοκοιτάζετε", "ξενοκοιτάζουν", "θα ξενοκοιτάξω", "θα ξενοκοιτάξεις", "θα ξενοκοιτάξει", "θα ξενοκοιτάξουμε", "θα ξενοκοιτάξετε", "θα ξενοκοιτάξουν", "ξενοκοίταξα", "ξενοκοίταξες", "ξενοκοίταξε", "ξενοκοιτάξαμε", "ξενοκοιτάξατε", "ξενοκοίταξαν", "ξενοκοίταζα", "ξενοκοίταζες", "ξενοκοίταζε", "ξενοκοιτάζαμε", "ξενοκοιτάζατε", "ξενοκοίταζαν", "ξενοκοίταζε", "ξενοκοιτάζετε", "ξενοκοίταξε", "ξενοκοιτάξτε"]}
{"verb": "ξενοράβω", "eng": "dodder", "futurum": "θα ξενοράψω", "aorist": "ξενόραψα", "paradigm": ["ξενοράβω", "ξενοράβεις", "ξενοράβει", "ξενοράβουμε", "ξενοράβετε", "ξενοράβουν", "θα ξενοράψω", "θα ξενοράψεις", "θα ξενοράψει", "θα ξενοράψουμε", "θα ξενοράψετε", "θα ξενοράψουν", "ξενόραψα", "ξενόραψες", "ξενόραψε", "ξενοράψαμε", "ξενοράψατε", "ξενόραψαν", "ξενόραβα", "ξενόραβες", "ξενόραβε", "ξενοράβαμε", "ξενοράβατε", "ξενόραβαν", "ξενόραβε", "ξενοράβετε", "ξενόραψε", "ξενοράψτε"]}
{"verb": "ξεντερίζω", "eng": "dodder", "futurum": "θα ξεντερίσω", "aorist": "ξεντέρισα", "paradigm": ["ξεντερίζω", "ξεντερίζεις", "ξεντερίζει", "ξεντερίζουμε", "ξεντερίζετε", "ξεντερίζουν", "θα ξεντερίσω", "θα ξεντερίσεις", "θα ξεντερίσει", "θα ξεντερίσουμε", "θα ξεντερίσετε", "θα ξεντερίσουν", "ξεντέρισα", "ξεντέρισες", "ξεντέρισε", "ξεντερίσαμε", "ξεντερίσατε", "ξεντέρισαν", "ξεντέριζα", "ξεντέριζες", "ξεντέριζε", "ξεντερίζαμε", "ξεντερίζατε", "ξεντέριζαν", "ξεντέριζε", "ξεντερίζετε", "ξεντέρισε", "ξεντερίστε"]}
{"verb": "ξεντύνω", "eng": "undress", "futurum": "θα ξεντύσω", "aorist": "ξέντυσα", "paradigm": ["ξεντύνω", "ξεντύνεις", "ξεντύνει", "ξεντύνουμε", "ξεντύνετε", "ξεντύνουν", "θα ξεντύσω", "θα ξεντύσεις", "θα ξεντύσει", "θα ξεντύσουμε", "θα ξεντύσετε", "θα ξεντύσουν", "ξέντυσα", "ξέντυσες", "ξέντυσε", "ξεντύσαμε", "ξεντύσατε", "ξέντυσα", "ξέντυνόμουν", "ξέντυνόσουν", "ξέντυνόταν", "ξέντυνόμαστε", "ξέντυνόσαστε", "ξέντυνόνταν", "ξέντσου", "ξεντύστε", "να ξεντύνεις", "ξεντύνετε"]}
{"verb": "ξενυχιάζω", "eng": "dodder", "futurum": "θα ξενυχιάσω", "aorist": "ξενύχιασα", "paradigm": ["ξενυχιάζω", "ξενυχιάζεις", "ξενυχιάζει", "ξενυχιάζουμε", "ξενυχιάζετε", "ξενυχιάζουν", "θα ξενυχιάσω", "θα ξενυχιάσεις", "θα ξενυχιάσει", "θα ξενυχιάσουμε", "θα ξενυχιάσετε", "θα ξενυχιάσουν", "ξενύχιασα", "ξενύχιασες", "ξενύχιασε", "ξενυχιάσαμε", "ξενυχιάσατε", "ξενύχιασαν", "ξενύχιαζα", "ξενύχιαζες", "ξενύχιαζε", "ξενυχιάζαμε", "ξενυχιάζατε", "ξενύχιαζαν", "ξενύχιαζε", "ξενυχιάζετε", "ξενύχιασε", "ξενυχιάστε"]}
{"verb": "ξενυχτίζω", "eng": "dodder", "futurum": "θα ξενυχτίσω", "aorist": "ξενύχτισα", "paradigm": ["ξενυχτίζω", "ξενυχτίζεις", "ξενυχτίζει", "ξενυχτίζουμε", "ξενυχτίζετε", "ξενυχτίζουν", "θα ξενυχτίσω", "θα ξενυχτίσεις", "θα ξενυχτίσει", "θα ξενυχτίσουμε", "θα ξενυχτίσετε", "θα ξενυχτίσουν", "ξενύχτισα", "ξενύχτισες", "ξενύχτισε", "ξενυχτίσαμε", "ξενυχτίσατε", "ξενύχτισαν", "ξενύχτιζα", "ξενύχτιζες", "ξενύχτιζε", "ξενυχτίζαμε", "ξενυχτίζατε", "ξενύχτιζαν", "ξενύχτιζε", "ξενυχτίζετε", "ξενύχτισε", "ξενυχτίστε"]}
{"verb": "ξενυχτώ", "eng": "do", "futurum": "θα ξενυχτήσω", "aorist": "ξενύχτησα", "paradigm": ["ξενυχτώ", "ξενυχτάς", "ξενυχτά", "ξενυχτούμε", "ξενυχτάτε", "ξενυχτούν", "θα ξενυχτήσω", "θα ξενυχτήσεις", "θα ξενυχτήσει", "θα ξενυχτήσουμε", "θα ξενυχτήσετε", "θα ξενυχτήσουν", "ξενύχτησα", "ξενύχτησες", "ξενύχτησε", "ξενυχτήσαμε", "ξενυχτήσατε", "ξενύχτησαν", "ξενυχτούσα", "ξενυχτούσες", "ξενυχτούσε", "ξενυχτούσαμε", "ξενυχτούσατε", "ξενυχτούσαν", "ξενύχτα", "ξενυχτάτε", "ξενύχτησε", "ξενυχτήστε"]}
{"verb": "ξενυχτώ", "eng": "stay up all night", "futurum": "θα ξενυχτήσω", "aorist": "ξενύχτησα", "paradigm": ["ξενυχτώ", "ξενυχτάς", "ξενυχτά", "ξενυχτούμε", "ξενυχτάτε", "ξενυχτούν", "θα ξενυχτήσω", "θα ξενυχτήσεις", "θα ξενυχτήσει", "θα ξενυχτήσουμε", "θα ξενυχτήσετε", "θα ξενυχτήσουν", "ξενύχτησα", "ξενύχτησες", "ξενύχτησε", "ξενυχτήσαμε", "ξενυχτήσατε", "ξενύχτησαν", "ξενυχτούσα", "ξενυχτούσες", "ξενυχτούσε", "ξενυχτούσαμε", "ξενυχτούσατε", "ξενυχτούσαν", "ξενύχτα", "ξενυχτάτε", "ξενύχτησε", "ξενυχτήστε"]}
{"verb": "ξεπαγιάζω", "eng": "freeze", "futurum": "θα ξεπαγιάσω", "aorist": "ξεπάγιασα", "paradigm": ["ξεπαγιάζω", "ξεπαγιάζεις", "ξεπαγιάζει", "ξεπαγιάζουμε", "ξεπαγιάζετε", "ξεπαγιάζουν", "θα ξεπαγιάσω", "θα ξεπαγιάσεις", "θα ξεπαγιάσει", "θα ξεπαγιάσουμε", "θα ξεπαγιάσετε", "θα ξεπαγιάσουν", "ξεπάγιασα", "ξεπάγιασες", "ξεπάγιασε", "ξεπαγιάσαμε", "ξεπαγιάσατε", "ξεπάγιασαν", "ξεπάγιαζα", "ξεπάγιαζες", "ξεπάγιαζε", "ξεπαγιάζαμε", "ξεπαγιάζατε", "ξεπάγιαζαν", "ξεπάγιαζε", "ξεπαγιάζετε", "ξεπάγιασε", "ξεπαγιάστε"]}
{"verb": "ξεπαγώνω", "eng": "defrost", "futurum": "θα ξεπαγώσω", "aorist": "ξεπάγωσα", "paradigm": ["ξεπαγώνω", "ξεπαγώνεις", "ξεπαγώνει", "ξεπαγώνουμε", "ξεπαγώνετε", "ξεπαγώνουνε", "θα ξεπαγώσω", "θα ξεπαγώσεις", "θα ξεπαγώσει", "θα ξεπαγώσουμε", "θα ξεπαγώσετε", "θα ξεπαγώσουνε", "ξεπάγωσα", "ξεπάγωσες", "ξεπάγωσε", "ξεπαγώσαμε", "ξεπαγώσατε", "ξεπάγωσαν", "ξεπάγωνα", "ξεπάγωνες", "ξεπάγωνε", "ξεπαγώναμε", "ξεπαγώνατε", "ξεπάγωναν", "ξεπάγωνε", "ξεπαγώνετε", "ξεπάγωσε", "ξεπαγώστε"]}
{"verb": "ξεπαλουκώνω", "eng": "defrost", "futurum": "θα ξεκαλουπώσω", "aorist": "ξεκαλούπωσα", "paradigm": ["ξεπαλουκώνω", "ξεκαλουπώνεις", "ξεκαλουπώνει", "ξεκαλουπώνουμε", "ξεκαλουπώνετε", "ξεκαλουπώνουνε", "θα ξεκαλουπώσω", "θα ξεκαλουπώσεις", "θα ξεκαλουπώσει", "θα ξεκαλουπώσουμε", "θα ξεκαλουπώσετε", "θα ξεκαλουπώσουνε", "ξεκαλούπωσα", "ξεκαλούπωσες", "ξεκαλούπωσε", "ξεκαλουπώσαμε", "ξεκαλουπώσατε", "ξεκαλούπωσαν", "ξεκαλούπωνα", "ξεκαλούπωνες", "ξεκαλούπωνε", "ξεκαλουπώναμε", "ξεκαλουπώνατε", "ξεκαλούπωναν", "ξεκαλούπωνε", "ξεκαλουπώνετε", "ξεκαλούπωσε", "ξεκαλουπώστε"]}
{"verb": "ξεπαραδιάζω", "eng": "freeze", "futurum": "θα ξεπαραδιάσω", "aorist": "ξεπαράδιασα", "paradigm": ["ξεπαραδιάζω", "ξεπαραδιάζεις", "ξεπαραδιάζει", "ξεπαραδιάζουμε", "ξεπαραδιάζετε", "ξεπαραδιάζουν", "θα ξεπαραδιάσω", "θα ξεπαραδιάσεις", "θα ξεπαραδιάσει", "θα ξεπαραδιάσουμε", "θα ξεπαραδιάσετε", "θα ξεπαραδιάσουν", "ξεπαράδιασα", "ξεπαράδιασες", "ξεπαράδιασε", "ξεπαραδιάσαμε", "ξεπαραδιάσατε", "ξεπαράδιασαν", "ξεπαράδιαζα", "ξεπαράδιαζες", "ξεπαράδιαζε", "ξεπαραδιάζαμε", "ξεπαραδιάζατε", "ξεπαράδιαζαν", "ξεπαράδιαζε", "ξεπαραδιάζετε", "ξεπαράδιασε", "ξεπαραδιάστε"]}
{"verb": "ξεπατικώνω", "eng": "trace", "futurum": "θα ξεπατικώσω", "aorist": "ξεπατίκωσα", "paradigm": ["ξεπατικώνω", "ξεπατικώνεις", "ξεπατικώνει", "ξεπατικώνουμε", "ξεπατικώνετε", "ξεπατικώνουνε", "θα ξεπατικώσω", "θα ξεπατικώσεις", "θα ξεπατικώσει", "θα ξεπατικώσουμε", "θα ξεπατικώσετε", "θα ξεπατικώσουνε", "ξεπατίκωσα", "ξεπατίκωσες", "ξεπατίκωσε", "ξεπατικώσαμε", "ξεπατικώσατε", "ξεπατίκωσαν", "ξεπατίκωνα", "ξεπατίκωνες", "ξεπατίκωνε", "ξεπατικώναμε", "ξεπατικώνατε", "ξεπατίκωναν", "ξεπατίκωνε", "ξεπατικώνετε", "ξεπατίκωσε", "ξεπατικώστε"]}
{"verb": "ξεπατώνομαι", "eng": "freeze", "futurum": "θα ξεπατωθώ", "aorist": "ξεπατώθηκα", "paradigm": ["ξεπατώνομαι", "ξεπατώνεσαι", "ξεπατώνεται", "ξεπατωνόμαστε", "ξεπατώνεστε", "ξεπατώνονται", "θα ξεπατωθώ", "θα ξεπατωθείς", "θα ξεπατωθεί", "θα ξεπατωθούμε", "θα ξεπατωθείτε", "θα ξεπατωθούν", "ξεπατώθηκα", "ξεπατώθηκες", "ξεπατώθηκε", "ξεπατωθήκαμε", "ξεπατωθήκατε", "ξεπατώθηκαν", "ξεπατωνόμουν", "ξεπατωνόσουν", "ξεπατωνόταν", "ξεπατωνόμαστε", "ξεπατωνόσαστε", "ξεπατώνονταν", "ξεπατώνου", "ξεπατώνεστε", "ξεπατώσου", "ξεπατωθείτε"]}
{"verb": "ξεπατώνω", "eng": "freeze", "futurum": "θα ξεπατώσω", "aorist": "ξεπάτωσα", "paradigm": ["ξεπατώνω", "ξεπατώνεις", "ξεπατώνει", "ξεπατώνουμε", "ξεπατώνετε", "ξεπατώνουν", "θα ξεπατώσω", "θα ξεπατώσεις", "θα ξεπατώσει", "θα ξεπατώσουμε", "θα ξεπατώσετε", "θα ξεπατώσουν", "ξεπάτωσα", "ξεπάτωσες", "ξεπάτωσε", "ξεπατώσαμε", "ξεπατώσατε", "ξεπάτωσαν", "ξεπάτωνα", "ξεπάτωνες", "ξεπάτωνε", "ξεπατώναμε", "ξεπατώνατε", "ξεπάτωναν", "ξεπάτωνε", "ξεπατώνετε", "ξεπάτωσε", "ξεπατώστε"]}
{"verb": "ξεπερνάω", "eng": "overcome", "futurum": "θα ξεπεράσω", "aorist": "ξεπέρασα", "paradigm": ["ξεπερνάω", "ξεπερνάς", "ξεπερνάει", "ξεπερνάμε", "ξεπερνάτε", "ξεπερνάν", "θα ξεπεράσω", "θα ξεπεράσεις", "θα ξεπεράσει", "θα ξεπεράσουμε", "θα ξεπεράσετε", "θα ξεπεράσουν", "ξεπέρασα", "ξεπέρασες", "ξεπέρασε", "ξεπεράσαμε", "ξεπεράσατε", "ξεπέρασα", "ξεπερνούσα", "ξεπερνούσες", "ξεπερνούσε", "ξεπερνούσαμε", "ξεπερνούσατε", "ξεπερνούσαν", "ξεπέρσου", "ξεπεράστε", "να ξεπερνάς", "ξεπερνάτε"]}
{"verb": "ξεπερνώ", "eng": "freeze", "futurum": "θα ξεπεράσω", "aorist": "ξεπέρασα", "paradigm": ["ξεπερνώ", "ξεπερνάς", "ξεπερνά", "ξεπερνούμε", "ξεπερνάτε", "ξεπερνούν", "θα ξεπεράσω", "θα ξεπεράσεις", "θα ξεπεράσει", "θα ξεπεράσουμε", "θα ξεπεράσετε", "θα ξεπεράσουν", "ξεπέρασα", "ξεπέρασες", "ξεπέρασε", "ξεπεράσαμε", "ξεπεράσατε", "ξεπέρασαν", "ξεπερνούσα", "ξεπερνούσες", "ξεπερνούσε", "ξεπερνούσαμε", "ξεπερνούσατε", "ξεπερνούσαν", "ξεπέρνα", "ξεπερνάτε", "ξεπέρασε", "ξεπεράστε"]}
{"verb": "ξεπετάγομαι", "eng": "leap out", "futurum": "θα ξεπεταχτώ", "aorist": "ξεπετάχτηκα", "paradigm": ["ξεπετάγομαι", "ξεπετάγεσαι", "ξεπετάγεται", "ξεπεταγόμαστε", "ξεπετάγεστε", "ξεπετάγονται", "θα ξεπεταχτώ", "θα ξεπεταχτείς", "θα ξεπεταχτεί", "θα ξεπεταχτούμε", "θα ξεπεταχτείτε", "θα ξεπεταχτούν", "ξεπετάχτηκα", "ξεπετάχτηκες", "ξεπετάχτηκε", "ξεπεταχτήκαμε", "ξεπεταχτήκατε", "ξεπετάχτηκαν", "ξεπεταγόμουν", "ξεπεταγόσουν", "ξεπεταγόταν", "ξεπεταγόμαστε", "ξεπεταγόσαστε", "ξεπετάγονταν", "ξεπετάγου", "ξεπετάγεστε", "ξεπετάξου", "ξεπεταχτείτε"]}
{"verb": "ξεπλανεύω", "eng": "seduce", "futurum": "θα ξεπλανέψω", "aorist": "ξεπλάνεψα", "paradigm": ["ξεπλανεύω", "ξεπλανεύεις", "ξεπλανεύει", "ξεπλανεύουμε", "ξεπλανεύετε", "ξεπλανεύουν", "θα ξεπλανέψω", "θα ξεπλανέψεις", "θα ξεπλανέψει", "θα ξεπλανέψουμε", "θα ξεπλανέψετε", "θα ξεπλανέψουν", "ξεπλάνεψα", "ξεπλάνεψες", "ξεπλάνεψε", "ξεπλανέψαμε", "ξεπλανέψατε", "ξεπλάνεψαν", "ξεπλάνευα", "ξεπλάνευες", "ξεπλάνευε", "ξεπλανεύαμε", "ξεπλανεύατε", "ξεπλάνευαν", "ξεπλάνευε", "ξεπλανεύετε", "ξεπλάνεψε", "ξεπλανέψτε"]}
{"verb": "ξεπλατίζω", "eng": "leap out", "futurum": "θα ξεπλατίσω", "aorist": "ξεπλάτισα", "paradigm": ["ξεπλατίζω", "ξεπλατίζεις", "ξεπλατίζει", "ξεπλατίζουμε", "ξεπλατίζετε", "ξεπλατίζουν", "θα ξεπλατίσω", "θα ξεπλατίσεις", "θα ξεπλατίσει", "θα ξεπλατίσουμε", "θα ξεπλατίσετε", "θα ξεπλατίσουν", "ξεπλάτισα", "ξεπλάτισες", "ξεπλάτισε", "ξεπλατίσαμε", "ξεπλατίσατε", "ξεπλάτισαν", "ξεπλάτιζα", "ξεπλάτιζες", "ξεπλάτιζε", "ξεπλατίζαμε", "ξεπλατίζατε", "ξεπλάτιζαν", "ξεπλάτιζε", "ξεπλατίζετε", "ξεπλάτισε", "ξεπλατίστε"]}
{"verb": "ξεπλέκω", "eng": "seduce", "futurum": "θα ξεπλέξω", "aorist": "ξέπλεξα", "paradigm": ["ξεπλέκω", "ξεπλέκεις", "ξεπλέκει", "ξεπλέκουμε", "ξεπλέκετε", "ξεπλέκουν", "θα ξεπλέξω", "θα ξεπλέξεις", "θα ξεπλέξει", "θα ξεπλέξουμε", "θα ξεπλέξετε", "θα ξεπλέξουν", "ξέπλεξα", "ξέπλεξες", "ξέπλεξε", "ξεπλέξαμε", "ξεπλέξατε", "ξέπλεξαν", "ξέπλεκα", "ξέπλεκες", "ξέπλεκε", "ξεπλέκαμε", "ξεπλέκατε", "ξέπλεκαν", "ξέπλεκε", "ξεπλέκετε", "ξέπλεξε", "ξεπλέξτε"]}
{"verb": "ξεπλένω", "eng": "flush", "futurum": "θα ξεπλύνω", "aorist": "ξέπλυνα", "paradigm": ["ξεπλένω", "ξεπλένεις", "ξεπλένει", "ξεπλένουμε", "ξεπλένετε", "ξεπλένουν", "θα ξεπλύνω", "θα ξεπλύνεις", "θα ξεπλύνει", "θα ξεπλύνουμε", "θα ξεπλύνετε", "θα ξεπλύνουν", "ξέπλυνα", "ξέπλυνες", "ξέπλυνε", "ξεπλύναμε", "ξεπλύνατε", "ξέπλυνα", "ξέπλενόμουν", "ξέπλενόσουν", "ξέπλενόταν", "ξέπλενόμαστε", "ξέπλενόσαστε", "ξέπλενόνταν", "ξέπλυσου", "ξεπλύνετε", "να ξεπλένεις", "ξεπλένετε"]}
{"verb": "ξεπληρώνω", "eng": "repay", "futurum": "θα ξεπληρώσω", "aorist": "ξεπλήρωσα", "paradigm": ["ξεπληρώνω", "ξεπληρώνεις", "ξεπληρώνει", "ξεπληρώνουμε", "ξεπληρώνετε", "ξεπληρώνουνε", "θα ξεπληρώσω", "θα ξεπληρώσεις", "θα ξεπληρώσει", "θα ξεπληρώσουμε", "θα ξεπληρώσετε", "θα ξεπληρώσουνε", "ξεπλήρωσα", "ξεπλήρωσες", "ξεπλήρωσε", "ξεπληρώσαμε", "ξεπληρώσατε", "ξεπλήρωσαν", "ξεπλήρωνα", "ξεπλήρωνες", "ξεπλήρωνε", "ξεπληρώναμε", "ξεπληρώνατε", "ξεπλήρωναν", "ξεπλήρωνε", "ξεπληρώνετε", "ξεπλήρωσε", "ξεπληρώστε"]}
{"verb": "ξεποδαριάζω", "eng": "leap out", "futurum": "θα ξεποδαριάσω", "aorist": "ξεποδάριασα", "paradigm": ["ξεποδαριάζω", "ξεποδαριάζεις", "ξεποδαριάζει", "ξεποδαριάζουμε", "ξεποδαριάζετε", "ξεποδαριάζουν", "θα ξεποδαριάσω", "θα ξεποδαριάσεις", "θα ξεποδαριάσει", "θα ξεποδαριάσουμε", "θα ξεποδαριάσετε", "θα ξεποδαριάσουν", "ξεποδάριασα", "ξεποδάριασες", "ξεποδάριασε", "ξεποδαριάσαμε", "ξεποδαριάσατε", "ξεποδάριασαν", "ξεποδάριαζα", "ξεποδάριαζες", "ξεποδάριαζε", "ξεποδαριάζαμε", "ξεποδαριάζατε", "ξεποδάριαζαν", "ξεποδάριαζε", "ξεποδαριάζετε", "ξεποδάριασε", "ξεποδαριάστε"]}
{"verb": "ξεπουλώ", "eng": "leap out", "futurum": "θα ξεπουλήσω", "aorist": "ξεπούλησα", "paradigm": ["ξεπουλώ", "ξεπουλάς", "ξεπουλά", "ξεπουλούμε", "ξεπουλάτε", "ξεπουλούν", "θα ξεπουλήσω", "θα ξεπουλήσεις", "θα ξεπουλήσει", "θα ξεπουλήσουμε", "θα ξεπουλήσετε", "θα ξεπουλήσουν", "ξεπούλησα", "ξεπούλησες", "ξεπούλησε", "ξεπουλήσαμε", "ξεπουλήσατε", "ξεπούλησαν", "ξεπουλούσα", "ξεπουλούσες", "ξεπουλούσε", "ξεπουλούσαμε", "ξεπουλούσατε", "ξεπουλούσαν", "ξεπούλα", "ξεπουλάτε", "ξεπούλησε", "ξεπουλήστε"]}
{"verb": "ξεπουλώ", "eng": "leap out", "futurum": "θα ξεπουλήσω", "aorist": "ξεπούλησα", "paradigm": ["ξεπουλώ", "ξεπουλάς", "ξεπουλά", "ξεπουλούμε", "ξεπουλάτε", "ξεπουλούν", "θα ξεπουλήσω", "θα ξεπουλήσεις", "θα ξεπουλήσει", "θα ξεπουλήσουμε", "θα ξεπουλήσετε", "θα ξεπουλήσουν", "ξεπούλησα", "ξεπούλησες", "ξεπούλησε", "ξεπουλήσαμε", "ξεπουλήσατε", "ξεπούλησαν", "ξεπουλούσα", "ξεπουλούσες", "ξεπουλούσε", "ξεπουλούσαμε", "ξεπουλούσατε", "ξεπουλούσαν", "ξεπούλα", "ξεπουλάτε", "ξεπούλησε", "ξεπουλήστε"]}
{"verb": "ξεπουπουλιάζω", "eng": "pluck", "futurum": "θα ξεπουπουλιάσω", "aorist": "ξεπουπούλιασα", "paradigm": ["ξεπουπουλιάζω", "ξεπουπουλιάζεις", "ξεπουπουλιάζει", "ξεπουπουλιάζουμε", "ξεπουπουλιάζετε", "ξεπουπουλιάζουν", "θα ξεπουπουλιάσω", "θα ξεπουπουλιάσεις", "θα ξεπουπουλιάσει", "θα ξεπουπουλιάσουμε", "θα ξεπουπουλιάσετε", "θα ξεπουπουλιάσουν", "ξεπουπούλιασα", "ξεπουπούλιασες", "ξεπουπούλιασε", "ξεπουπουλιάσαμε", "ξεπουπουλιάσατε", "ξεπουπούλιασαν", "ξεπουπούλιαζα", "ξεπουπούλιαζες", "ξεπουπούλιαζε", "ξεπουπουλιάζαμε", "ξεπουπουλιάζατε", "ξεπουπούλιαζαν", "ξεπουπούλιαζε", "ξεπουπουλιάζετε", "ξεπουπούλιασε", "ξεπουπουλιάστε"]}
{"verb": "ξεπροβοδίζω", "eng": "pluck", "futurum": "θα ξεπροβοδίσω", "aorist": "ξεπροβόδισα", "paradigm": ["ξεπροβοδίζω", "ξεπροβοδίζεις", "ξεπροβοδίζει", "ξεπροβοδίζουμε", "ξεπροβοδίζετε", "ξεπροβοδίζουν", "θα ξεπροβοδίσω", "θα ξεπροβοδίσεις", "θα ξεπροβοδίσει", "θα ξεπροβοδίσουμε", "θα ξεπροβοδίσετε", "θα ξεπροβοδίσουν", "ξεπροβόδισα", "ξεπροβόδισες", "ξεπροβόδισε", "ξεπροβοδίσαμε", "ξεπροβοδίσατε", "ξεπροβόδισαν", "ξεπροβόδιζα", "ξεπροβόδιζες", "ξεπροβόδιζε", "ξεπροβοδίζαμε", "ξεπροβοδίζατε", "ξεπροβόδιζαν", "ξεπροβόδιζε", "ξεπροβοδίζετε", "ξεπροβόδισε", "ξεπροβοδίστε"]}
{"verb": "ξεραίνομαι", "eng": "pluck", "futurum": "θα ξεραθώ", "aorist": "ξεράθηκα", "paradigm": ["ξεραίνομαι", "ξεραίνεσαι", "ξεραίνεται", "ξεραινόμαστε", "ξεραίνεστε", "ξεραίνονται", "θα ξεραθώ", "θα ξεραθείς", "θα ξεραθεί", "θα ξεραθούμε", "θα ξεραθείτε", "θα ξεραθούν", "ξεράθηκα", "ξεράθηκες", "ξεράθηκε", "ξεραθήκαμε", "ξεραθήκατε", "ξεράθηκαν", "ξεραινόμουν", "ξεραινόσουν", "ξεραινόταν", "ξεραινόμαστε", "ξεραινόσαστε", "ξεραίνονταν", "ξεραίνου", "ξεραίνεστε", "ξεράσου", "ξεραθείτε"]}
{"verb": "ξεραίνω", "eng": "seduce", "futurum": "θα ξεράνω", "aorist": "ξέρανα", "paradigm": ["ξεραίνω", "ξεραίνεις", "ξεραίνει", "ξεραίνουμε", "ξεραίνετε", "ξεραίνουν", "θα ξεράνω", "θα ξεράνεις", "θα ξεράνει", "θα ξεράνουμε", "θα ξεράνετε", "θα ξεράνουν", "ξέρανα", "ξέρανες", "ξέρανε", "ξεράναμε", "ξεράνατε", "ξέραναν", "ξέραινα", "ξέραινες", "ξέραινε", "ξεραίναμε", "ξεραίνατε", "ξέραιναν", "ξέραινε", "ξεραίνετε", "ξέρανε", "ξεράνετε"]}
{"verb": "ξεριζώνομαι", "eng": "uproot", "futurum": "θα ξεριζωθώ", "aorist": "ξεριζώθηκα", "paradigm": ["ξεριζώνομαι", "ξεριζώνεσαι", "ξεριζώνεται", "ξεριζωνόμαστε", "ξεριζώνεστε", "ξεριζώνονται", "θα ξεριζωθώ", "θα ξεριζωθείς", "θα ξεριζωθεί", "θα ξεριζωθούμε", "θα ξεριζωθείτε", "θα ξεριζωθούν", "ξεριζώθηκα", "ξεριζώθηκες", "ξεριζώθηκε", "ξεριζωθήκαμε", "ξεριζωθήκατε", "ξεριζώθηκαν", "ξεριζωνόμουν", "ξεριζωνόσουν", "ξεριζωνόταν", "ξεριζωνόμαστε", "ξεριζωνόσαστε", "ξεριζώνονταν", "ξεριζώνου", "ξεριζώνεστε", "ξεριζώσου", "ξεριζωθείτε"]}
{"verb": "ξεριζώνω", "eng": "uproot", "futurum": "θα ξεριζώσω", "aorist": "ξερίζωσα", "paradigm": ["ξεριζώνω", "ξεριζώνεις", "ξεριζώνει", "ξεριζώνουμε", "ξεριζώνετε", "ξεριζώνουν", "θα ξεριζώσω", "θα ξεριζώσεις", "θα ξεριζώσει", "θα ξεριζώσουμε", "θα ξεριζώσετε", "θα ξεριζώσουν", "ξερίζωσα", "ξερίζωσες", "ξερίζωσε", "ξεριζώσαμε", "ξεριζώσατε", "ξερίζωσαν", "ξερίζωνα", "ξερίζωνες", "ξερίζωνε", "ξεριζώναμε", "ξεριζώνατε", "ξερίζωναν", "ξερίζωνε", "ξεριζώνετε", "ξερίζωσε", "ξεριζώστε"]}
{"verb": "ξερνώ", "eng": "vomit", "futurum": "θα ξεράσω", "aorist": "ξέρασα", "paradigm": ["ξερνώ", "ξερνάς", "ξερνά", "ξερνούμε", "ξερνάτε", "ξερνούν", "θα ξεράσω", "θα ξεράσεις", "θα ξεράσει", "θα ξεράσουμε", "θα ξεράσετε", "θα ξεράσουν", "ξέρασα", "ξέρασες", "ξέρασε", "ξεράσαμε", "ξεράσατε", "ξέρασαν", "ξερνούσα", "ξερνούσες", "ξερνούσε", "ξερνούσαμε", "ξερνούσατε", "ξερνούσαν", "ξέρνα", "ξερνάτε", "ξέρασε", "ξεράστε"]}
{"verb": "ξεροβήχω", "eng": "dry cough", "futurum": "θα ξεροβήξω", "aorist": "ξερόβηξα", "paradigm": ["ξεροβήχω", "ξεροβήχεις", "ξεροβήχει", "ξεροβήχουμε", "ξεροβήχετε", "ξεροβήχουν", "θα ξεροβήξω", "θα ξεροβήξεις", "θα ξεροβήξει", "θα ξεροβήξουμε", "θα ξεροβήξετε", "θα ξεροβήξουν", "ξερόβηξα", "ξερόβηξες", "ξερόβηξε", "ξεροβήξαμε", "ξεροβήξατε", "ξερόβηξα", "ξερόβηχόμουν", "ξερόβηχόσουν", "ξερόβηχόταν", "ξερόβηχόμαστε", "ξερόβηχόσαστε", "ξερόβήχονταν", "ξερόβησου", "ξεροβήξετε", "να ξεροβήχεις", "ξεροβήχετε"]}
{"verb": "ξεροκαταπίνω", "eng": "swallow ones saliva", "futurum": "θα ξεροκαταπιώ", "aorist": "ξεροκατάπια", "paradigm": ["ξεροκαταπίνω", "ξεροκαταπίνεις", "ξεροκαταπίνει", "ξεροκαταπίνουμε", "ξεροκαταπίνετε", "ξεροκαταπίνουν", "θα ξεροκαταπιώ", "θα ξεροκαταπιείς", "θα ξεροκαταπιεί", "θα ξεροκαταπιούμε", "θα ξεροκαταπιείτε", "θα ξεροκαταπιούν", "ξεροκατάπια", "ξεροκατάπιες", "ξεροκατάπιε", "ξεροκατάπιαμε", "ξεροκατάπιατε", "ξεροκατάπια", "ξεροκατάπινόμουν", "ξεροκατάπινόσουν", "ξεροκατάπινόταν", "ξεροκατάπινόμαστε", "ξεροκατάπινόσαστε", "ξεροκάταπινόνταν", "ξεροκαταπίσου", "ξεροκαταπιείτε", "να ξεροκαταπίνεις", "ξεροκαταπίνετε"]}
{"verb": "ξεροκοκκινίζω", "eng": "vomit", "futurum": "θα ξεροκοκκινίσω", "aorist": "ξεροκοκκίνισα", "paradigm": ["ξεροκοκκινίζω", "ξεροκοκκινίζεις", "ξεροκοκκινίζει", "ξεροκοκκινίζουμε", "ξεροκοκκινίζετε", "ξεροκοκκινίζουν", "θα ξεροκοκκινίσω", "θα ξεροκοκκινίσεις", "θα ξεροκοκκινίσει", "θα ξεροκοκκινίσουμε", "θα ξεροκοκκινίσετε", "θα ξεροκοκκινίσουν", "ξεροκοκκίνισα", "ξεροκοκκίνισες", "ξεροκοκκίνισε", "ξεροκοκκινίσαμε", "ξεροκοκκινίσατε", "ξεροκοκκίνισαν", "ξεροκοκκίνιζα", "ξεροκοκκίνιζες", "ξεροκοκκίνιζε", "ξεροκοκκινίζαμε", "ξεροκοκκινίζατε", "ξεροκοκκίνιζαν", "ξεροκοκκίνιζε", "ξεροκοκκινίζετε", "ξεροκοκκίνισε", "ξεροκοκκινίστε"]}
{"verb": "ξεροσταλιάζω", "eng": "vomit", "futurum": "θα ξεροσταλιάσω", "aorist": "ξεροστάλιασα", "paradigm": ["ξεροσταλιάζω", "ξεροσταλιάζεις", "ξεροσταλιάζει", "ξεροσταλιάζουμε", "ξεροσταλιάζετε", "ξεροσταλιάζουν", "θα ξεροσταλιάσω", "θα ξεροσταλιάσεις", "θα ξεροσταλιάσει", "θα ξεροσταλιάσουμε", "θα ξεροσταλιάσετε", "θα ξεροσταλιάσουν", "ξεροστάλιασα", "ξεροστάλιασες", "ξεροστάλιασε", "ξεροσταλιάσαμε", "ξεροσταλιάσατε", "ξεροστάλιασαν", "ξεροστάλιαζα", "ξεροστάλιαζες", "ξεροστάλιαζε", "ξεροσταλιάζαμε", "ξεροσταλιάζατε", "ξεροστάλιαζαν", "ξεροστάλιαζε", "ξεροσταλιάζετε", "ξεροστάλιασε", "ξεροσταλιάστε"]}
{"verb": "ξεροτηγανίζω", "eng": "vomit", "futurum": "θα ξεροτηγανίσω", "aorist": "ξεροτηγάνισα", "paradigm": ["ξεροτηγανίζω", "ξεροτηγανίζεις", "ξεροτηγανίζει", "ξεροτηγανίζουμε", "ξεροτηγανίζετε", "ξεροτηγανίζουν", "θα ξεροτηγανίσω", "θα ξεροτηγανίσεις", "θα ξεροτηγανίσει", "θα ξεροτηγανίσουμε", "θα ξεροτηγανίσετε", "θα ξεροτηγανίσουν", "ξεροτηγάνισα", "ξεροτηγάνισες", "ξεροτηγάνισε", "ξεροτηγανίσαμε", "ξεροτηγανίσατε", "ξεροτηγάνισαν", "ξεροτηγάνιζα", "ξεροτηγάνιζες", "ξεροτηγάνιζε", "ξεροτηγανίζαμε", "ξεροτηγανίζατε", "ξεροτηγάνιζαν", "ξεροτηγάνιζε", "ξεροτηγανίζετε", "ξεροτηγάνισε", "ξεροτηγανίστε"]}
{"verb": "ξεροψήνω", "eng": "cook well done", "futurum": "θα ξεροψήσω", "aorist": "ξερόψησα", "paradigm": ["ξεροψήνω", "ξεροψήνεις", "ξεροψήνει", "ξεροψήνουμε", "ξεροψήνετε", "ξεροψήνουν", "θα ξεροψήσω", "θα ξεροψήσεις", "θα ξεροψήσει", "θα ξεροψήσουμε", "θα ξεροψήσετε", "θα ξεροψήσουν", "ξερόψησα", "ξερόψησες", "ξερόψησε", "ξεροψήσαμε", "ξεροψήσατε", "ξερόψησα", "ξερόψηνόμουν", "ξερόψηνόσουν", "ξερόψηνόταν", "ξερόψηνόμαστε", "ξερόψηνόσαστε", "ξερόψήνονταν", "ξερόψσου", "ξεροψήστε", "να ξεροψήνεις", "ξεροψήνετε"]}
{"verb": "ξέρω", "eng": "know", "futurum": "θα ξέρω", "aorist": "ήξερα", "paradigm": ["ξέρω", "ξέρεις", "ξέρει", "ξέρουμε", "ξέρετε", "ξέρουν", "θα ξέρω", "θα ξέρεις", "θα ξέρει", "θα ξέρουμε", "θα ξέρετε", "θα ξέρουν", "ήξερα", "ήξερες", "ήξερε", "ξέραμε", "ξέρατε", "ήξερα", "", "", "", "", "", "", "", "", "να ξέρεις", "ξέρετε"]}
{"verb": "ξεσαβουρώνω", "eng": "repay", "futurum": "θα ξεσαβουρώσω", "aorist": "ξεσαβούρωσα", "paradigm": ["ξεσαβουρώνω", "ξεσαβουρώνεις", "ξεσαβουρώνει", "ξεσαβουρώνουμε", "ξεσαβουρώνετε", "ξεσαβουρώνουνε", "θα ξεσαβουρώσω", "θα ξεσαβουρώσεις", "θα ξεσαβουρώσει", "θα ξεσαβουρώσουμε", "θα ξεσαβουρώσετε", "θα ξεσαβουρώσουνε", "ξεσαβούρωσα", "ξεσαβούρωσες", "ξεσαβούρωσε", "ξεσαβουρώσαμε", "ξεσαβουρώσατε", "ξεσαβούρωσαν", "ξεσαβούρωνα", "ξεσαβούρωνες", "ξεσαβούρωνε", "ξεσαβουρώναμε", "ξεσαβουρώνατε", "ξεσαβούρωναν", "ξεσαβούρωνε", "ξεσαβουρώνετε", "ξεσαβούρωσε", "ξεσαβουρώστε"]}
{"verb": "ξεσαλώνω", "eng": "repay", "futurum": "θα ξεσαλώσω", "aorist": "ξεσάλωσα", "paradigm": ["ξεσαλώνω", "ξεσαλώνεις", "ξεσαλώνει", "ξεσαλώνουμε", "ξεσαλώνετε", "ξεσαλώνουνε", "θα ξεσαλώσω", "θα ξεσαλώσεις", "θα ξεσαλώσει", "θα ξεσαλώσουμε", "θα ξεσαλώσετε", "θα ξεσαλώσουνε", "ξεσάλωσα", "ξεσάλωσες", "ξεσάλωσε", "ξεσαλώσαμε", "ξεσαλώσατε", "ξεσάλωσαν", "ξεσάλωνα", "ξεσάλωνες", "ξεσάλωνε", "ξεσαλώναμε", "ξεσαλώνατε", "ξεσάλωναν", "ξεσάλωνε", "ξεσαλώνετε", "ξεσάλωσε", "ξεσαλώστε"]}
{"verb": "ξεσαμαρώνω", "eng": "unsaddle", "futurum": "θα ξεσαμαρώσω", "aorist": "ξεσαμάρωσα", "paradigm": ["ξεσαμαρώνω", "ξεσαμαρώνεις", "ξεσαμαρώνει", "ξεσαμαρώνουμε", "ξεσαμαρώνετε", "ξεσαμαρώνουνε", "θα ξεσαμαρώσω", "θα ξεσαμαρώσεις", "θα ξεσαμαρώσει", "θα ξεσαμαρώσουμε", "θα ξεσαμαρώσετε", "θα ξεσαμαρώσουνε", "ξεσαμάρωσα", "ξεσαμάρωσες", "ξεσαμάρωσε", "ξεσαμαρώσαμε", "ξεσαμαρώσατε", "ξεσαμάρωσαν", "ξεσαμάρωνα", "ξεσαμάρωνες", "ξεσαμάρωνε", "ξεσαμαρώναμε", "ξεσαμαρώνατε", "ξεσαμάρωναν", "ξεσαμάρωνε", "ξεσαμαρώνετε", "ξεσαμάρωσε", "ξεσαμαρώστε"]}
{"verb": "ξεσελώνω", "eng": "unsaddle", "futurum": "θα ξεσελώσω", "aorist": "ξεσέλωσα", "paradigm": ["ξεσελώνω", "ξεσελώνεις", "ξεσελώνει", "ξεσελώνουμε", "ξεσελώνετε", "ξεσελώνουνε", "θα ξεσελώσω", "θα ξεσελώσεις", "θα ξεσελώσει", "θα ξεσελώσουμε", "θα ξεσελώσετε", "θα ξεσελώσουνε", "ξεσέλωσα", "ξεσέλωσες", "ξεσέλωσε", "ξεσελώσαμε", "ξεσελώσατε", "ξεσέλωσαν", "ξεσέλωνα", "ξεσέλωνες", "ξεσέλωνε", "ξεσελώναμε", "ξεσελώνατε", "ξεσέλωναν", "ξεσέλωνε", "ξεσελώνετε", "ξεσέλωσε", "ξεσελώστε"]}
{"verb": "ξεσηκώνομαι", "eng": "unsaddle", "futurum": "θα ξεσηκωθώ", "aorist": "ξεσηκώθηκα", "paradigm": ["ξεσηκώνομαι", "ξεσηκώνεσαι", "ξεσηκώνεται", "ξεσηκωνόμαστε", "ξεσηκώνεστε", "ξεσηκώνονται", "θα ξεσηκωθώ", "θα ξεσηκωθείς", "θα ξεσηκωθεί", "θα ξεσηκωθούμε", "θα ξεσηκωθείτε", "θα ξεσηκωθούνε", "ξεσηκώθηκα", "ξεσηκώθηκες", "ξεσηκώθηκε", "ξεσηκωθήκαμε", "ξεσηκωθήκατε", "ξεσηκώθηκαν", "ξεσηκωνόμουνα", "ξεσηκωνόσουνα", "ξεσηκωνότανε", "ξεσηκωνόμασταν", "ξεσηκωνόσασταν", "ξεσηκώνονταν", "-", "-", "ξεσηκώσου", "ξεσηκωθείτε"]}
{"verb": "ξεσηκώνω", "eng": "unsaddle", "futurum": "θα ξεσηκώσω", "aorist": "ξεσήκωσα", "paradigm": ["ξεσηκώνω", "ξεσηκώνεις", "ξεσηκώνει", "ξεσηκώνουμε", "ξεσηκώνετε", "ξεσηκώνουνε", "θα ξεσηκώσω", "θα ξεσηκώσεις", "θα ξεσηκώσει", "θα ξεσηκώσουμε", "θα ξεσηκώσετε", "θα ξεσηκώσουνε", "ξεσήκωσα", "ξεσήκωσες", "ξεσήκωσε", "ξεσηκώσαμε", "ξεσηκώσατε", "ξεσήκωσαν", "ξεσήκωνα", "ξεσήκωνες", "ξεσήκωνε", "ξεσηκώναμε", "ξεσηκώνατε", "ξεσήκωναν", "ξεσήκωνε", "ξεσηκώνετε", "ξεσήκωσε", "ξεσηκώστε"]}
{"verb": "ξεσκάζω", "eng": "vomit", "futurum": "θα ξεσκάσω", "aorist": "ξέσκασα", "paradigm": ["ξεσκάζω", "ξεσκάζεις", "ξεσκάζει", "ξεσκάζουμε", "ξεσκάζετε", "ξεσκάζουν", "θα ξεσκάσω", "θα ξεσκάσεις", "θα ξεσκάσει", "θα ξεσκάσουμε", "θα ξεσκάσετε", "θα ξεσκάσουν", "ξέσκασα", "ξέσκασες", "ξέσκασε", "ξεσκάσαμε", "ξεσκάσατε", "ξέσκασαν", "ξέσκαζα", "ξέσκαζες", "ξέσκαζε", "ξεσκάζαμε", "ξεσκάζατε", "ξέσκαζαν", "ξέσκαζε", "ξεσκάζετε", "ξέσκασε", "ξεσκάστε"]}
{"verb": "ξεσκαλίζω", "eng": "vomit", "futurum": "θα ξεσκαλίσω", "aorist": "ξεσκάλισα", "paradigm": ["ξεσκαλίζω", "ξεσκαλίζεις", "ξεσκαλίζει", "ξεσκαλίζουμε", "ξεσκαλίζετε", "ξεσκαλίζουν", "θα ξεσκαλίσω", "θα ξεσκαλίσεις", "θα ξεσκαλίσει", "θα ξεσκαλίσουμε", "θα ξεσκαλίσετε", "θα ξεσκαλίσουν", "ξεσκάλισα", "ξεσκάλισες", "ξεσκάλισε", "ξεσκαλίσαμε", "ξεσκαλίσατε", "ξεσκάλισαν", "ξεσκάλιζα", "ξεσκάλιζες", "ξεσκάλιζε", "ξεσκαλίζαμε", "ξεσκαλίζατε", "ξεσκάλιζαν", "ξεσκάλιζε", "ξεσκαλίζετε", "ξεσκάλισε", "ξεσκαλίστε"]}
{"verb": "ξεσκαλώνω", "eng": "vomit", "futurum": "θα ξεσκαλώσω", "aorist": "ξεσκάλωσα", "paradigm": ["ξεσκαλώνω", "ξεσκαλώνεις", "ξεσκαλώνει", "ξεσκαλώνουμε", "ξεσκαλώνετε", "ξεσκαλώνουν", "θα ξεσκαλώσω", "θα ξεσκαλώσεις", "θα ξεσκαλώσει", "θα ξεσκαλώσουμε", "θα ξεσκαλώσετε", "θα ξεσκαλώσουν", "ξεσκάλωσα", "ξεσκάλωσες", "ξεσκάλωσε", "ξεσκαλώσαμε", "ξεσκαλώσατε", "ξεσκάλωσαν", "ξεσκάλωνα", "ξεσκάλωνες", "ξεσκάλωνε", "ξεσκαλώναμε", "ξεσκαλώνατε", "ξεσκάλωναν", "ξεσκάλωνε", "ξεσκαλώνετε", "ξεσκάλωσε", "ξεσκαλώστε"]}
{"verb": "ξεσκατίζω", "eng": "vomit", "futurum": "θα ξεσκατίσω", "aorist": "ξεσκάτισα", "paradigm": ["ξεσκατίζω", "ξεσκατίζεις", "ξεσκατίζει", "ξεσκατίζουμε", "ξεσκατίζετε", "ξεσκατίζουν", "θα ξεσκατίσω", "θα ξεσκατίσεις", "θα ξεσκατίσει", "θα ξεσκατίσουμε", "θα ξεσκατίσετε", "θα ξεσκατίσουν", "ξεσκάτισα", "ξεσκάτισες", "ξεσκάτισε", "ξεσκατίσαμε", "ξεσκατίσατε", "ξεσκάτισαν", "ξεσκάτιζα", "ξεσκάτιζες", "ξεσκάτιζε", "ξεσκατίζαμε", "ξεσκατίζατε", "ξεσκάτιζαν", "ξεσκάτιζε", "ξεσκατίζετε", "ξεσκάτισε", "ξεσκατίστε"]}
{"verb": "ξεσκεπάζω", "eng": "uncover", "futurum": "θα ξεσκεπάσω", "aorist": "ξεσκέπασα", "paradigm": ["ξεσκεπάζω", "ξεσκεπάζεις", "ξεσκεπάζει", "ξεσκεπάζουμε", "ξεσκεπάζετε", "ξεσκεπάζουν", "θα ξεσκεπάσω", "θα ξεσκεπάσεις", "θα ξεσκεπάσει", "θα ξεσκεπάσουμε", "θα ξεσκεπάσετε", "θα ξεσκεπάσουν", "ξεσκέπασα", "ξεσκέπασες", "ξεσκέπασε", "ξεσκεπάσαμε", "ξεσκεπάσατε", "ξεσκέπασαν", "ξεσκέπαζα", "ξεσκέπαζες", "ξεσκέπαζε", "ξεσκεπάζαμε", "ξεσκεπάζατε", "ξεσκέπαζαν", "ξεσκέπαζε", "ξεσκεπάζετε", "ξεσκέπασε", "ξεσκεπάστε"]}
{"verb": "ξεσκίζω", "eng": "uncover", "futurum": "θα ξεσκίσω", "aorist": "ξέσκισα", "paradigm": ["ξεσκίζω", "ξεσκίζεις", "ξεσκίζει", "ξεσκίζουμε", "ξεσκίζετε", "ξεσκίζουν", "θα ξεσκίσω", "θα ξεσκίσεις", "θα ξεσκίσει", "θα ξεσκίσουμε", "θα ξεσκίσετε", "θα ξεσκίσουν", "ξέσκισα", "ξέσκισες", "ξέσκισε", "ξεσκίσαμε", "ξεσκίσατε", "ξέσκισαν", "ξέσκιζα", "ξέσκιζες", "ξέσκιζε", "ξεσκίζαμε", "ξεσκίζατε", "ξέσκιζαν", "ξέσκιζε", "ξεσκίζετε", "ξέσκισε", "ξεσκίστε"]}
{"verb": "ξεσκλαβώνω", "eng": "liberate", "futurum": "θα ξεσκλαβώσω", "aorist": "ξεσκλάβωσα", "paradigm": ["ξεσκλαβώνω", "ξεσκλαβώνεις", "ξεσκλαβώνει", "ξεσκλαβώνουμε", "ξεσκλαβώνετε", "ξεσκλαβώνουνε", "θα ξεσκλαβώσω", "θα ξεσκλαβώσεις", "θα ξεσκλαβώσει", "θα ξεσκλαβώσουμε", "θα ξεσκλαβώσετε", "θα ξεσκλαβώσουνε", "ξεσκλάβωσα", "ξεσκλάβωσες", "ξεσκλάβωσε", "ξεσκλαβώσαμε", "ξεσκλαβώσατε", "ξεσκλάβωσαν", "ξεσκλάβωνα", "ξεσκλάβωνες", "ξεσκλάβωνε", "ξεσκλαβώναμε", "ξεσκλαβώνατε", "ξεσκλάβωναν", "ξεσκλάβωνε", "ξεσκλαβώνετε", "ξεσκλάβωσε", "ξεσκλαβώστε"]}
{"verb": "ξεσκολίζω", "eng": "uncover", "futurum": "θα ξεσκολίσω", "aorist": "ξεσκόλισα", "paradigm": ["ξεσκολίζω", "ξεσκολίζεις", "ξεσκολίζει", "ξεσκολίζουμε", "ξεσκολίζετε", "ξεσκολίζουν", "θα ξεσκολίσω", "θα ξεσκολίσεις", "θα ξεσκολίσει", "θα ξεσκολίσουμε", "θα ξεσκολίσετε", "θα ξεσκολίσουν", "ξεσκόλισα", "ξεσκόλισες", "ξεσκόλισε", "ξεσκολίσαμε", "ξεσκολίσατε", "ξεσκόλισαν", "ξεσκόλιζα", "ξεσκόλιζες", "ξεσκόλιζε", "ξεσκολίζαμε", "ξεσκολίζατε", "ξεσκόλιζαν", "ξεσκόλιζε", "ξεσκολίζετε", "ξεσκόλισε", "ξεσκολίστε"]}
{"verb": "ξεσκονίζομαι", "eng": "be dusted", "futurum": "θα ξεσκονιστώ", "aorist": "ξεσκονίστηκα", "paradigm": ["ξεσκονίζομαι", "ξεσκονίζεσαι", "ξεσκονίζεται", "ξεσκονιζόμαστε", "ξεσκονίζεστε", "ξεσκονίζονται", "θα ξεσκονιστώ", "θα ξεσκονιστείς", "θα ξεσκονιστεί", "θα ξεσκονιστούμε", "θα ξεσκονιστείτε", "θα ξεσκονιστούν", "ξεσκονίστηκα", "ξεσκονίστηκες", "ξεσκονίστηκε", "ξεσκονιστήκαμε", "ξεσκονιστήκατε", "ξεσκονίστηκα", "ξεσκονιζόμουν", "ξεσκονιζόσουν", "ξεσκονιζόταν", "ξεσκονιζόμαστε", "ξεσκονιζόσαστε", "ξεσκονίζονταν", "ξεσκονίσου", "ξεσκονιστείτε", "να ξεσκονίζεσαι", "ξεσκονίζεστε"]}
{"verb": "ξεσκονίζω", "eng": "dust", "futurum": "θα ξεσκονίσω", "aorist": "ξεσκόνισα", "paradigm": ["ξεσκονίζω", "ξεσκονίζεις", "ξεσκονίζει", "ξεσκονίζουμε", "ξεσκονίζετε", "ξεσκονίζουν", "θα ξεσκονίσω", "θα ξεσκονίσεις", "θα ξεσκονίσει", "θα ξεσκονίσουμε", "θα ξεσκονίσετε", "θα ξεσκονίσουν", "ξεσκόνισα", "ξεσκόνισες", "ξεσκόνισε", "ξεσκονίσαμε", "ξεσκονίσατε", "ξεσκόνισαν", "ξεσκόνιζα", "ξεσκόνιζες", "ξεσκόνιζε", "ξεσκονίζαμε", "ξεσκονίζατε", "ξεσκόνιζαν", "ξεσκόνιζε", "ξεσκονίζετε", "ξεσκόνισε", "ξεσκονίστε"]}
{"verb": "ξεσκοτίζω", "eng": "dust", "futurum": "θα ξεσκοτίσω", "aorist": "ξεσκότισα", "paradigm": ["ξεσκοτίζω", "ξεσκοτίζεις", "ξεσκοτίζει", "ξεσκοτίζουμε", "ξεσκοτίζετε", "ξεσκοτίζουν", "θα ξεσκοτίσω", "θα ξεσκοτίσεις", "θα ξεσκοτίσει", "θα ξεσκοτίσουμε", "θα ξεσκοτίσετε", "θα ξεσκοτίσουν", "ξεσκότισα", "ξεσκότισες", "ξεσκότισε", "ξεσκοτίσαμε", "ξεσκοτίσατε", "ξεσκότισαν", "ξεσκότιζα", "ξεσκότιζες", "ξεσκότιζε", "ξεσκοτίζαμε", "ξεσκοτίζατε", "ξεσκότιζαν", "ξεσκότιζε", "ξεσκοτίζετε", "ξεσκότισε", "ξεσκοτίστε"]}
{"verb": "ξεσκουριάζω", "eng": "dust", "futurum": "θα ξεσκουριάσω", "aorist": "ξεσκούριασα", "paradigm": ["ξεσκουριάζω", "ξεσκουριάζεις", "ξεσκουριάζει", "ξεσκουριάζουμε", "ξεσκουριάζετε", "ξεσκουριάζουν", "θα ξεσκουριάσω", "θα ξεσκουριάσεις", "θα ξεσκουριάσει", "θα ξεσκουριάσουμε", "θα ξεσκουριάσετε", "θα ξεσκουριάσουν", "ξεσκούριασα", "ξεσκούριασες", "ξεσκούριασε", "ξεσκουριάσαμε", "ξεσκουριάσατε", "ξεσκούριασαν", "ξεσκούριαζα", "ξεσκούριαζες", "ξεσκούριαζε", "ξεσκουριάζαμε", "ξεσκουριάζατε", "ξεσκούριαζαν", "ξεσκούριαζε", "ξεσκουριάζετε", "ξεσκούριασε", "ξεσκουριάστε"]}
{"verb": "ξεσκουφώνω", "eng": "dust", "futurum": "θα ξεσκουφώσω", "aorist": "ξεσκούφωσα", "paradigm": ["ξεσκουφώνω", "ξεσκουφώνεις", "ξεσκουφώνει", "ξεσκουφώνουμε", "ξεσκουφώνετε", "ξεσκουφώνουν", "θα ξεσκουφώσω", "θα ξεσκουφώσεις", "θα ξεσκουφώσει", "θα ξεσκουφώσουμε", "θα ξεσκουφώσετε", "θα ξεσκουφώσουν", "ξεσκούφωσα", "ξεσκούφωσες", "ξεσκούφωσε", "ξεσκουφώσαμε", "ξεσκουφώσατε", "ξεσκούφωσαν", "ξεσκούφωνα", "ξεσκούφωνες", "ξεσκούφωνε", "ξεσκουφώναμε", "ξεσκουφώνατε", "ξεσκούφωναν", "ξεσκούφωνε", "ξεσκουφώνετε", "ξεσκούφωσε", "ξεσκουφώστε"]}
{"verb": "ξεσπάζω", "eng": "dust", "futurum": "θα ξεσπάσω", "aorist": "ξέσπασα", "paradigm": ["ξεσπάζω", "ξεσπάζεις", "ξεσπάζει", "ξεσπάζουμε", "ξεσπάζετε", "ξεσπάζουν", "θα ξεσπάσω", "θα ξεσπάσεις", "θα ξεσπάσει", "θα ξεσπάσουμε", "θα ξεσπάσετε", "θα ξεσπάσουν", "ξέσπασα", "ξέσπασες", "ξέσπασε", "ξεσπάσαμε", "ξεσπάσατε", "ξέσπασαν", "ξέσπαζα", "ξέσπαζες", "ξέσπαζε", "ξεσπάζαμε", "ξεσπάζατε", "ξέσπαζαν", "ξέσπαζε", "ξεσπάζετε", "ξέσπασε", "ξεσπάστε"]}
{"verb": "ξεσπαθώνω", "eng": "dust", "futurum": "θα ξεσπαθώσω", "aorist": "ξεσπάθωσα", "paradigm": ["ξεσπαθώνω", "ξεσπαθώνεις", "ξεσπαθώνει", "ξεσπαθώνουμε", "ξεσπαθώνετε", "ξεσπαθώνουν", "θα ξεσπαθώσω", "θα ξεσπαθώσεις", "θα ξεσπαθώσει", "θα ξεσπαθώσουμε", "θα ξεσπαθώσετε", "θα ξεσπαθώσουν", "ξεσπάθωσα", "ξεσπάθωσες", "ξεσπάθωσε", "ξεσπαθώσαμε", "ξεσπαθώσατε", "ξεσπάθωσαν", "ξεσπάθωνα", "ξεσπάθωνες", "ξεσπάθωνε", "ξεσπαθώναμε", "ξεσπαθώνατε", "ξεσπάθωναν", "ξεσπάθωνε", "ξεσπαθώνετε", "ξεσπάθωσε", "ξεσπαθώστε"]}
{"verb": "ξεσπιτώνω", "eng": "liberate", "futurum": "θα ξεσπιτώσω", "aorist": "ξεσπίτωσα", "paradigm": ["ξεσπιτώνω", "ξεσπιτώνεις", "ξεσπιτώνει", "ξεσπιτώνουμε", "ξεσπιτώνετε", "ξεσπιτώνουνε", "θα ξεσπιτώσω", "θα ξεσπιτώσεις", "θα ξεσπιτώσει", "θα ξεσπιτώσουμε", "θα ξεσπιτώσετε", "θα ξεσπιτώσουνε", "ξεσπίτωσα", "ξεσπίτωσες", "ξεσπίτωσε", "ξεσπιτώσαμε", "ξεσπιτώσατε", "ξεσπίτωσαν", "ξεσπίτωνα", "ξεσπίτωνες", "ξεσπίτωνε", "ξεσπιτώναμε", "ξεσπιτώνατε", "ξεσπίτωναν", "ξεσπίτωνε", "ξεσπιτώνετε", "ξεσπίτωσε", "ξεσπιτώστε"]}
{"verb": "ξεσποριάζω", "eng": "dust", "futurum": "θα ξεσποριάσω", "aorist": "ξεσπόριασα", "paradigm": ["ξεσποριάζω", "ξεσποριάζεις", "ξεσποριάζει", "ξεσποριάζουμε", "ξεσποριάζετε", "ξεσποριάζουν", "θα ξεσποριάσω", "θα ξεσποριάσεις", "θα ξεσποριάσει", "θα ξεσποριάσουμε", "θα ξεσποριάσετε", "θα ξεσποριάσουν", "ξεσπόριασα", "ξεσπόριασες", "ξεσπόριασε", "ξεσποριάσαμε", "ξεσποριάσατε", "ξεσπόριασαν", "ξεσπόριαζα", "ξεσπόριαζες", "ξεσπόριαζε", "ξεσποριάζαμε", "ξεσποριάζατε", "ξεσπόριαζαν", "ξεσπόριαζε", "ξεσποριάζετε", "ξεσπόριασε", "ξεσποριάστε"]}
{"verb": "ξεσταχυάζω", "eng": "dust", "futurum": "θα ξεσταχυάσω", "aorist": "ξεστάχυασα", "paradigm": ["ξεσταχυάζω", "ξεσταχυάζεις", "ξεσταχυάζει", "ξεσταχυάζουμε", "ξεσταχυάζετε", "ξεσταχυάζουν", "θα ξεσταχυάσω", "θα ξεσταχυάσεις", "θα ξεσταχυάσει", "θα ξεσταχυάσουμε", "θα ξεσταχυάσετε", "θα ξεσταχυάσουν", "ξεστάχυασα", "ξεστάχυασες", "ξεστάχυασε", "ξεσταχυάσαμε", "ξεσταχυάσατε", "ξεστάχυασαν", "ξεστάχυαζα", "ξεστάχυαζες", "ξεστάχυαζε", "ξεσταχυάζαμε", "ξεσταχυάζατε", "ξεστάχυαζαν", "ξεστάχυαζε", "ξεσταχυάζετε", "ξεστάχυασε", "ξεσταχυάστε"]}
{"verb": "ξεστηθώνομαι", "eng": "liberate", "futurum": "θα ξεστηθώσω", "aorist": "ξεστήθωσα", "paradigm": ["ξεστηθώνομαι", "ξεστηθώνεις", "ξεστηθώνει", "ξεστηθώνουμε", "ξεστηθώνετε", "ξεστηθώνουνε", "θα ξεστηθώσω", "θα ξεστηθώσεις", "θα ξεστηθώσει", "θα ξεστηθώσουμε", "θα ξεστηθώσετε", "θα ξεστηθώσουνε", "ξεστήθωσα", "ξεστήθωσες", "ξεστήθωσε", "ξεστηθώσαμε", "ξεστηθώσατε", "ξεστήθωσαν", "ξεστήθωνα", "ξεστήθωνες", "ξεστήθωνε", "ξεστηθώναμε", "ξεστηθώνατε", "ξεστήθωναν", "ξεστήθωνε", "ξεστηθώνετε", "ξεστήθωσε", "ξεστηθώστε"]}
{"verb": "ξεστηθώνω", "eng": "liberate", "futurum": "θα ξεστηθώσω", "aorist": "ξεστήθωσα", "paradigm": ["ξεστηθώνω", "ξεστηθώνεις", "ξεστηθώνει", "ξεστηθώνουμε", "ξεστηθώνετε", "ξεστηθώνουνε", "θα ξεστηθώσω", "θα ξεστηθώσεις", "θα ξεστηθώσει", "θα ξεστηθώσουμε", "θα ξεστηθώσετε", "θα ξεστηθώσουνε", "ξεστήθωσα", "ξεστήθωσες", "ξεστήθωσε", "ξεστηθώσαμε", "ξεστηθώσατε", "ξεστήθωσαν", "ξεστήθωνα", "ξεστήθωνες", "ξεστήθωνε", "ξεστηθώναμε", "ξεστηθώνατε", "ξεστήθωναν", "ξεστήθωνε", "ξεστηθώνετε", "ξεστήθωσε", "ξεστηθώστε"]}
{"verb": "ξεστομίζω", "eng": "dust", "futurum": "θα ξεστομίσω", "aorist": "ξεστόμισα", "paradigm": ["ξεστομίζω", "ξεστομίζεις", "ξεστομίζει", "ξεστομίζουμε", "ξεστομίζετε", "ξεστομίζουν", "θα ξεστομίσω", "θα ξεστομίσεις", "θα ξεστομίσει", "θα ξεστομίσουμε", "θα ξεστομίσετε", "θα ξεστομίσουν", "ξεστόμισα", "ξεστόμισες", "ξεστόμισε", "ξεστομίσαμε", "ξεστομίσατε", "ξεστόμισαν", "ξεστόμιζα", "ξεστόμιζες", "ξεστόμιζε", "ξεστομίζαμε", "ξεστομίζατε", "ξεστόμιζαν", "ξεστόμιζε", "ξεστομίζετε", "ξεστόμισε", "ξεστομίστε"]}
{"verb": "ξεστραβώνω", "eng": "liberate", "futurum": "θα ξεστραβώσω", "aorist": "ξεστράβωσα", "paradigm": ["ξεστραβώνω", "ξεστραβώνεις", "ξεστραβώνει", "ξεστραβώνουμε", "ξεστραβώνετε", "ξεστραβώνουνε", "θα ξεστραβώσω", "θα ξεστραβώσεις", "θα ξεστραβώσει", "θα ξεστραβώσουμε", "θα ξεστραβώσετε", "θα ξεστραβώσουνε", "ξεστράβωσα", "ξεστράβωσες", "ξεστράβωσε", "ξεστραβώσαμε", "ξεστραβώσατε", "ξεστράβωσαν", "ξεστράβωνα", "ξεστράβωνες", "ξεστράβωνε", "ξεστραβώναμε", "ξεστραβώνατε", "ξεστράβωναν", "ξεστράβωνε", "ξεστραβώνετε", "ξεστράβωσε", "ξεστραβώστε"]}
{"verb": "ξεστρατίζω", "eng": "stray", "futurum": "θα ξεστρατίσω", "aorist": "ξεστράτισα", "paradigm": ["ξεστρατίζω", "ξεστρατίζεις", "ξεστρατίζει", "ξεστρατίζουμε", "ξεστρατίζετε", "ξεστρατίζουν", "θα ξεστρατίσω", "θα ξεστρατίσεις", "θα ξεστρατίσει", "θα ξεστρατίσουμε", "θα ξεστρατίσετε", "θα ξεστρατίσουν", "ξεστράτισα", "ξεστράτισες", "ξεστράτισε", "ξεστρατίσαμε", "ξεστρατίσατε", "ξεστράτισαν", "ξεστράτιζα", "ξεστράτιζες", "ξεστράτιζε", "ξεστρατίζαμε", "ξεστρατίζατε", "ξεστράτιζαν", "ξεστράτιζε", "ξεστρατίζετε", "ξεστράτισε", "ξεστρατίστε"]}
{"verb": "ξεστρώνω", "eng": "uncover", "futurum": "θα ξεστρώσω", "aorist": "ξέστρωσα", "paradigm": ["ξεστρώνω", "ξεστρώνεις", "ξεστρώνει", "ξεστρώνουμε", "ξεστρώνετε", "ξεστρώνουν", "θα ξεστρώσω", "θα ξεστρώσεις", "θα ξεστρώσει", "θα ξεστρώσουμε", "θα ξεστρώσετε", "θα ξεστρώσουν", "ξέστρωσα", "ξέστρωσες", "ξέστρωσε", "ξεστρώσαμε", "ξεστρώσατε", "ξέστρωσαν", "ξέστρωνα", "ξέστρωνες", "ξέστρωνε", "ξεστρώναμε", "ξεστρώνατε", "ξέστρωναν", "ξέστρωνε", "ξεστρώνετε", "ξέστρωσε", "ξεστρώστε"]}
{"verb": "ξεσυννεφιάζω", "eng": "uncover", "futurum": "θα ξεσυννεφιάσω", "aorist": "ξεσυννέφιασα", "paradigm": ["ξεσυννεφιάζω", "ξεσυννεφιάζεις", "ξεσυννεφιάζει", "ξεσυννεφιάζουμε", "ξεσυννεφιάζετε", "ξεσυννεφιάζουν", "θα ξεσυννεφιάσω", "θα ξεσυννεφιάσεις", "θα ξεσυννεφιάσει", "θα ξεσυννεφιάσουμε", "θα ξεσυννεφιάσετε", "θα ξεσυννεφιάσουν", "ξεσυννέφιασα", "ξεσυννέφιασες", "ξεσυννέφιασε", "ξεσυννεφιάσαμε", "ξεσυννεφιάσατε", "ξεσυννέφιασαν", "ξεσυννέφιαζα", "ξεσυννέφιαζες", "ξεσυννέφιαζε", "ξεσυννεφιάζαμε", "ξεσυννεφιάζατε", "ξεσυννέφιαζαν", "ξεσυννέφιαζε", "ξεσυννεφιάζετε", "ξεσυννέφιασε", "ξεσυννεφιάστε"]}
{"verb": "ξεσχίζω", "eng": "seduce", "futurum": "θα ξεσχίσω", "aorist": "ξέσχισα", "paradigm": ["ξεσχίζω", "ξεσχίζεις", "ξεσχίζει", "ξεσχίζουμε", "ξεσχίζετε", "ξεσχίζουν", "θα ξεσχίσω", "θα ξεσχίσεις", "θα ξεσχίσει", "θα ξεσχίσουμε", "θα ξεσχίσετε", "θα ξεσχίσουν", "ξέσχισα", "ξέσχισες", "ξέσχισε", "ξεσχίσαμε", "ξεσχίσατε", "ξέσχισαν", "ξέσχιζα", "ξέσχιζες", "ξέσχιζε", "ξεσχίζαμε", "ξεσχίζατε", "ξέσχιζαν", "ξέσχιζε", "ξεσχίζετε", "ξέσχισε", "ξεσχίστε"]}
{"verb": "ξετινάζω", "eng": "uncover", "futurum": "θα ξετινάξω", "aorist": "ξετίναξα", "paradigm": ["ξετινάζω", "ξετινάζεις", "ξετινάζει", "ξετινάζουμε", "ξετινάζετε", "ξετινάζουν", "θα ξετινάξω", "θα ξετινάξεις", "θα ξετινάξει", "θα ξετινάξουμε", "θα ξετινάξετε", "θα ξετινάξουν", "ξετίναξα", "ξετίναξες", "ξετίναξε", "ξετινάξαμε", "ξετινάξατε", "ξετίναξαν", "ξετίναζα", "ξετίναζες", "ξετίναζε", "ξετινάζαμε", "ξετινάζατε", "ξετίναζαν", "ξετίναζε", "ξετινάζετε", "ξετίναξε", "ξετινάξτε"]}
{"verb": "ξετρελαίνομαι", "eng": "uncover", "futurum": "θα ξετρελαθώ", "aorist": "ξετρελάθηκα", "paradigm": ["ξετρελαίνομαι", "ξετρελαίνεσαι", "ξετρελαίνεται", "ξετρελαινόμαστε", "ξετρελαίνεστε", "ξετρελαίνονται", "θα ξετρελαθώ", "θα ξετρελαθείς", "θα ξετρελαθεί", "θα ξετρελαθούμε", "θα ξετρελαθείτε", "θα ξετρελαθούν", "ξετρελάθηκα", "ξετρελάθηκες", "ξετρελάθηκε", "ξετρελαθήκαμε", "ξετρελαθήκατε", "ξετρελάθηκαν", "ξετρελαινόμουν", "ξετρελαινόσουν", "ξετρελαινόταν", "ξετρελαινόμαστε", "ξετρελαινόσαστε", "ξετρελαίνονταν", "ξετρελαίνου", "ξετρελαίνεστε", "-", "ξετρελαθείτε"]}
{"verb": "ξετρελαίνω", "eng": "uncover", "futurum": "θα ξετρελάνω", "aorist": "ξετρέλανα", "paradigm": ["ξετρελαίνω", "ξετρελαίνεις", "ξετρελαίνει", "ξετρελαίνουμε", "ξετρελαίνετε", "ξετρελαίνουν", "θα ξετρελάνω", "θα ξετρελάνεις", "θα ξετρελάνει", "θα ξετρελάνουμε", "θα ξετρελάνετε", "θα ξετρελάνουν", "ξετρέλανα", "ξετρέλανες", "ξετρέλανε", "ξετρελάναμε", "ξετρελάνατε", "ξετρέλαναν", "ξετρέλαινα", "ξετρέλαινες", "ξετρέλαινε", "ξετρελαίναμε", "ξετρελαίνατε", "ξετρέλαιναν", "ξετρέλαινε", "ξετρελαίνετε", "ξετρέλανε", "ξετρελάνετε"]}
{"verb": "ξετρυπώνω", "eng": "liberate", "futurum": "θα ξετρυπώσω", "aorist": "ξετρύπωσα", "paradigm": ["ξετρυπώνω", "ξετρυπώνεις", "ξετρυπώνει", "ξετρυπώνουμε", "ξετρυπώνετε", "ξετρυπώνουνε", "θα ξετρυπώσω", "θα ξετρυπώσεις", "θα ξετρυπώσει", "θα ξετρυπώσουμε", "θα ξετρυπώσετε", "θα ξετρυπώσουνε", "ξετρύπωσα", "ξετρύπωσες", "ξετρύπωσε", "ξετρυπώσαμε", "ξετρυπώσατε", "ξετρύπωσαν", "ξετρύπωνα", "ξετρύπωνες", "ξετρύπωνε", "ξετρυπώναμε", "ξετρυπώνατε", "ξετρύπωναν", "ξετρύπωνε", "ξετρυπώνετε", "ξετρύπωσε", "ξετρυπώστε"]}
{"verb": "ξετυλίγομαι", "eng": "uncover", "futurum": "θα ξετυλιχτώ", "aorist": "ξετυλίχτηκα", "paradigm": ["ξετυλίγομαι", "ξετυλίγεσαι", "ξετυλίγεται", "ξετυλιγόμαστε", "ξετυλίγεστε", "ξετυλίγονται", "θα ξετυλιχτώ", "θα ξετυλιχτείς", "θα ξετυλιχτεί", "θα ξετυλιχτούμε", "θα ξετυλιχτείτε", "θα ξετυλιχτούν", "ξετυλίχτηκα", "ξετυλίχτηκες", "ξετυλίχτηκε", "ξετυλιχτήκαμε", "ξετυλιχτήκατε", "ξετυλίχτηκαν", "ξετυλιγόμουν", "ξετυλιγόσουν", "ξετυλιγόταν", "ξετυλιγόμαστε", "ξετυλιγόσαστε", "ξετυλίγονταν", "ξετυλίγου", "ξετυλίγεστε", "ξετυλίξου", "ξετυλιχτείτε"]}
{"verb": "ξετυλίγω", "eng": "unwrap", "futurum": "θα ξετυλίξω", "aorist": "ξετύλιξα", "paradigm": ["ξετυλίγω", "ξετυλίγεις", "ξετυλίγει", "ξετυλίγουμε", "ξετυλίγετε", "ξετυλίγουν", "θα ξετυλίξω", "θα ξετυλίξεις", "θα ξετυλίξει", "θα ξετυλίξουμε", "θα ξετυλίξετε", "θα ξετυλίξουν", "ξετύλιξα", "ξετύλιξες", "ξετύλιξε", "ξετυλίξαμε", "ξετυλίξατε", "ξετύλιξαν", "ξετύλιγα", "ξετύλιγες", "ξετύλιγε", "ξετυλίγαμε", "ξετυλίγατε", "ξετύλιγαν", "ξετύλιγε", "ξετυλίγετε", "ξετύλιξε", "ξετυλίξτε"]}
{"verb": "ξευτελίζω", "eng": "uncover", "futurum": "θα ξευτελίσω", "aorist": "ξευτέλισα", "paradigm": ["ξευτελίζω", "ξευτελίζεις", "ξευτελίζει", "ξευτελίζουμε", "ξευτελίζετε", "ξευτελίζουν", "θα ξευτελίσω", "θα ξευτελίσεις", "θα ξευτελίσει", "θα ξευτελίσουμε", "θα ξευτελίσετε", "θα ξευτελίσουν", "ξευτέλισα", "ξευτέλισες", "ξευτέλισε", "ξευτελίσαμε", "ξευτελίσατε", "ξευτέλισαν", "ξευτέλιζα", "ξευτέλιζες", "ξευτέλιζε", "ξευτελίζαμε", "ξευτελίζατε", "ξευτέλιζαν", "ξευτέλιζε", "ξευτελίζετε", "ξευτέλισε", "ξευτελίστε"]}
{"verb": "ξεϋφαίνω", "eng": "uncover", "futurum": "θα ξεϋφάνω", "aorist": "ξεΰφανα", "paradigm": ["ξεϋφαίνω", "ξεϋφαίνεις", "ξεϋφαίνει", "ξεϋφαίνουμε", "ξεϋφαίνετε", "ξεϋφαίνουν", "θα ξεϋφάνω", "θα ξεϋφάνεις", "θα ξεϋφάνει", "θα ξεϋφάνουμε", "θα ξεϋφάνετε", "θα ξεϋφάνουν", "ξεΰφανα", "ξεΰφανες", "ξεΰφανε", "ξεϋφάναμε", "ξεϋφάνατε", "ξεΰφαναν", "ξεΰφαινα", "ξεΰφαινες", "ξεΰφαινε", "ξεϋφαίναμε", "ξεϋφαίνατε", "ξεΰφαιναν", "ξεΰφαινε", "ξεϋφαίνετε", "ξεΰφανε", "ξεϋφάνετε"]}
{"verb": "ξεφεύγω", "eng": "escape", "futurum": "θα ξεφύγω", "aorist": "ξέφυγα", "paradigm": ["ξεφεύγω", "ξεφεύγεις", "ξεφεύγει", "ξεφεύγουμε", "ξεφεύγετε", "ξεφεύγουν", "θα ξεφύγω", "θα ξεφύγεις", "θα ξεφύγει", "θα ξεφύγουμε", "θα ξεφύγετε", "θα ξεφύγουν", "ξέφυγα", "ξέφυγες", "ξέφυγε", "ξεφύγαμε", "ξεφύγατε", "ξέφυγα", "ξέφευγόμουν", "ξέφευγόσουν", "ξέφευγόταν", "ξέφευγόμαστε", "ξέφευγόσαστε", "ξέφευγόνταν", "ξέφυσου", "ξεφύγετε", "να ξεφεύγεις", "ξεφεύγετε"]}
{"verb": "ξεφλουδίζω", "eng": "peel", "futurum": "θα ξεφλουδίσω", "aorist": "ξεφλούδισα", "paradigm": ["ξεφλουδίζω", "ξεφλουδίζεις", "ξεφλουδίζει", "ξεφλουδίζουμε", "ξεφλουδίζετε", "ξεφλουδίζουν", "θα ξεφλουδίσω", "θα ξεφλουδίσεις", "θα ξεφλουδίσει", "θα ξεφλουδίσουμε", "θα ξεφλουδίσετε", "θα ξεφλουδίσουν", "ξεφλούδισα", "ξεφλούδισες", "ξεφλούδισε", "ξεφλουδίσαμε", "ξεφλουδίσατε", "ξεφλούδισαν", "ξεφλούδιζα", "ξεφλούδιζες", "ξεφλούδιζε", "ξεφλουδίζαμε", "ξεφλουδίζατε", "ξεφλούδιζαν", "ξεφλούδιζε", "ξεφλουδίζετε", "ξεφλούδισε", "ξεφλουδίστε"]}
{"verb": "ξεφορμάρω", "eng": "peel", "futurum": "θα ξεφορμάρω", "aorist": "ξεφορμάρισα", "paradigm": ["ξεφορμάρω", "ξεφορμάρεις", "ξεφορμάρει", "ξεφορμάρουμε", "ξεφορμάρετε", "ξεφορμάρουν", "θα ξεφορμάρω", "θα ξεφορμάρεις", "θα ξεφορμάρει", "θα ξεφορμάρουμε", "θα ξεφορμάρετε", "θα ξεφορμάρουν", "ξεφορμάρισα", "ξεφορμάρισες", "ξεφορμάρισε", "ξεφορμάραμε", "ξεφορμάρατε", "ξεφορμάρισαν", "ξεφόρμαρα", "ξεφόρμαρες", "ξεφόρμαρε", "ξεφορμάραμε", "ξεφορμάρατε", "ξεφόρμαραν", "ξεφόρμαρε", "ξεφορμάρετε", "ξεφορμάρισε", "ξεφορμάρετε"]}
{"verb": "ξεφορτώνομαι", "eng": "liberate", "futurum": "θα ξεφορτωθώ", "aorist": "ξεφορτώθηκα", "paradigm": ["ξεφορτώνομαι", "ξεφορτώνεσαι", "ξεφορτώνεται", "ξεφορτωνόμαστε", "ξεφορτώνεστε", "ξεφορτώνονται", "θα ξεφορτωθώ", "θα ξεφορτωθείς", "θα ξεφορτωθεί", "θα ξεφορτωθούμε", "θα ξεφορτωθείτε", "θα ξεφορτωθούνε", "ξεφορτώθηκα", "ξεφορτώθηκες", "ξεφορτώθηκε", "ξεφορτωθήκαμε", "ξεφορτωθήκατε", "ξεφορτώθηκαν", "ξεφορτωνόμουνα", "ξεφορτωνόσουνα", "ξεφορτωνότανε", "ξεφορτωνόμασταν", "ξεφορτωνόσασταν", "ξεφορτώνονταν", "-", "-", "ξεφορτώσου", "ξεφορτωθείτε"]}
{"verb": "ξεφορτώνω", "eng": "liberate", "futurum": "θα ξεφορτώσω", "aorist": "ξεφόρτωσα", "paradigm": ["ξεφορτώνω", "ξεφορτώνεις", "ξεφορτώνει", "ξεφορτώνουμε", "ξεφορτώνετε", "ξεφορτώνουνε", "θα ξεφορτώσω", "θα ξεφορτώσεις", "θα ξεφορτώσει", "θα ξεφορτώσουμε", "θα ξεφορτώσετε", "θα ξεφορτώσουνε", "ξεφόρτωσα", "ξεφόρτωσες", "ξεφόρτωσε", "ξεφορτώσαμε", "ξεφορτώσατε", "ξεφόρτωσαν", "ξεφόρτωνα", "ξεφόρτωνες", "ξεφόρτωνε", "ξεφορτώναμε", "ξεφορτώνατε", "ξεφόρτωναν", "ξεφόρτωνε", "ξεφορτώνετε", "ξεφόρτωσε", "ξεφορτώστε"]}
{"verb": "ξεφουρνίζω", "eng": "peel", "futurum": "θα ξεφουρνίσω", "aorist": "ξεφούρνισα", "paradigm": ["ξεφουρνίζω", "ξεφουρνίζεις", "ξεφουρνίζει", "ξεφουρνίζουμε", "ξεφουρνίζετε", "ξεφουρνίζουν", "θα ξεφουρνίσω", "θα ξεφουρνίσεις", "θα ξεφουρνίσει", "θα ξεφουρνίσουμε", "θα ξεφουρνίσετε", "θα ξεφουρνίσουν", "ξεφούρνισα", "ξεφούρνισες", "ξεφούρνισε", "ξεφουρνίσαμε", "ξεφουρνίσατε", "ξεφούρνισαν", "ξεφούρνιζα", "ξεφούρνιζες", "ξεφούρνιζε", "ξεφουρνίζαμε", "ξεφουρνίζατε", "ξεφούρνιζαν", "ξεφούρνιζε", "ξεφουρνίζετε", "ξεφούρνισε", "ξεφουρνίστε"]}
{"verb": "ξεφουσκώνομαι", "eng": "liberate", "futurum": "θα ξεφουσκωθώ", "aorist": "ξεφουσκώθηκα", "paradigm": ["ξεφουσκώνομαι", "ξεφουσκώνεσαι", "ξεφουσκώνεται", "ξεφουσκωνόμαστε", "ξεφουσκώνεστε", "ξεφουσκώνονται", "θα ξεφουσκωθώ", "θα ξεφουσκωθείς", "θα ξεφουσκωθεί", "θα ξεφουσκωθούμε", "θα ξεφουσκωθείτε", "θα ξεφουσκωθούνε", "ξεφουσκώθηκα", "ξεφουσκώθηκες", "ξεφουσκώθηκε", "ξεφουσκωθήκαμε", "ξεφουσκωθήκατε", "ξεφουσκώθηκαν", "ξεφουσκωνόμουνα", "ξεφουσκωνόσουνα", "ξεφουσκωνότανε", "ξεφουσκωνόμασταν", "ξεφουσκωνόσασταν", "ξεφουσκώνονταν", "-", "-", "ξεφουσκώσου", "ξεφουσκωθείτε"]}
{"verb": "ξεφουσκώνω", "eng": "deflate", "futurum": "θα ξεφουσκώσω", "aorist": "ξεφούσκωσα", "paradigm": ["ξεφουσκώνω", "ξεφουσκώνεις", "ξεφουσκώνει", "ξεφουσκώνουμε", "ξεφουσκώνετε", "ξεφουσκώνουνε", "θα ξεφουσκώσω", "θα ξεφουσκώσεις", "θα ξεφουσκώσει", "θα ξεφουσκώσουμε", "θα ξεφουσκώσετε", "θα ξεφουσκώσουνε", "ξεφούσκωσα", "ξεφούσκωσες", "ξεφούσκωσε", "ξεφουσκώσαμε", "ξεφουσκώσατε", "ξεφούσκωσαν", "ξεφούσκωνα", "ξεφούσκωνες", "ξεφούσκωνε", "ξεφουσκώναμε", "ξεφουσκώνατε", "ξεφούσκωναν", "ξεφούσκωνε", "ξεφουσκώνετε", "ξεφούσκωσε", "ξεφουσκώστε"]}
{"verb": "ξεφράζω", "eng": "peel", "futurum": "θα ξεφράξω", "aorist": "ξέφραξα", "paradigm": ["ξεφράζω", "ξεφράζεις", "ξεφράζει", "ξεφράζουμε", "ξεφράζετε", "ξεφράζουν", "θα ξεφράξω", "θα ξεφράξεις", "θα ξεφράξει", "θα ξεφράξουμε", "θα ξεφράξετε", "θα ξεφράξουν", "ξέφραξα", "ξέφραξες", "ξέφραξε", "ξεφράξαμε", "ξεφράξατε", "ξέφραξαν", "ξέφραζα", "ξέφραζες", "ξέφραζε", "ξεφράζαμε", "ξεφράζατε", "ξέφραζαν", "ξέφραζε", "ξεφράζετε", "ξέφραξε", "ξεφράξτε"]}
{"verb": "ξεφτίζω", "eng": "peel", "futurum": "θα ξεφτίσω", "aorist": "ξέφτισα", "paradigm": ["ξεφτίζω", "ξεφτίζεις", "ξεφτίζει", "ξεφτίζουμε", "ξεφτίζετε", "ξεφτίζουν", "θα ξεφτίσω", "θα ξεφτίσεις", "θα ξεφτίσει", "θα ξεφτίσουμε", "θα ξεφτίσετε", "θα ξεφτίσουν", "ξέφτισα", "ξέφτισες", "ξέφτισε", "ξεφτίσαμε", "ξεφτίσατε", "ξέφτισαν", "ξέφτιζα", "ξέφτιζες", "ξέφτιζε", "ξεφτίζαμε", "ξεφτίζατε", "ξέφτιζαν", "ξέφτιζε", "ξεφτίζετε", "ξέφτισε", "ξεφτίστε"]}
{"verb": "ξεφτιλίζω", "eng": "peel", "futurum": "θα ξεφτιλίσω", "aorist": "ξεφτίλισα", "paradigm": ["ξεφτιλίζω", "ξεφτιλίζεις", "ξεφτιλίζει", "ξεφτιλίζουμε", "ξεφτιλίζετε", "ξεφτιλίζουν", "θα ξεφτιλίσω", "θα ξεφτιλίσεις", "θα ξεφτιλίσει", "θα ξεφτιλίσουμε", "θα ξεφτιλίσετε", "θα ξεφτιλίσουν", "ξεφτίλισα", "ξεφτίλισες", "ξεφτίλισε", "ξεφτιλίσαμε", "ξεφτιλίσατε", "ξεφτίλισαν", "ξεφτίλιζα", "ξεφτίλιζες", "ξεφτίλιζε", "ξεφτιλίζαμε", "ξεφτιλίζατε", "ξεφτίλιζαν", "ξεφτίλιζε", "ξεφτιλίζετε", "ξεφτίλισε", "ξεφτιλίστε"]}
{"verb": "ξεφυλλίζω", "eng": "flick through", "futurum": "θα ξεφυλλίσω", "aorist": "ξεφύλλισα", "paradigm": ["ξεφυλλίζω", "ξεφυλλίζεις", "ξεφυλλίζει", "ξεφυλλίζουμε", "ξεφυλλίζετε", "ξεφυλλίζουν", "θα ξεφυλλίσω", "θα ξεφυλλίσεις", "θα ξεφυλλίσει", "θα ξεφυλλίσουμε", "θα ξεφυλλίσετε", "θα ξεφυλλίσουν", "ξεφύλλισα", "ξεφύλλισες", "ξεφύλλισε", "ξεφυλλίσαμε", "ξεφυλλίσατε", "ξεφύλλισαν", "ξεφύλλιζα", "ξεφύλλιζες", "ξεφύλλιζε", "ξεφυλλίζαμε", "ξεφυλλίζατε", "ξεφύλλιζαν", "ξεφύλλιζε", "ξεφυλλίζετε", "ξεφύλλισε", "ξεφυλλίστε"]}
{"verb": "ξεφυσάω", "eng": "puff", "futurum": "θα ξεφυσήξω", "aorist": "ξεφύσηξα", "paradigm": ["ξεφυσάω", "ξεφυσάς", "ξεφυσάει", "ξεφυσάμε", "ξεφυσάτε", "ξεφυσάν", "θα ξεφυσήξω", "θα ξεφυσήξεις", "θα ξεφυσήξει", "θα ξεφυσήξουμε", "θα ξεφυσήξετε", "θα ξεφυσήξουν", "ξεφύσηξα", "ξεφύσηξες", "ξεφύσηξε", "ξεφυσήξαμε", "ξεφυσήξατε", "ξεφύσηξα", "ξεφυσούσα", "ξεφυσούσες", "ξεφυσούσε", "ξεφυσούσαμε", "ξεφυσούσατε", "ξεφυσούσαν", "ξεφύσσου", "ξεφυσήξτε", "να ξεφυσάς", "ξεφυσάτε"]}
{"verb": "ξεφωνίζω", "eng": "shout", "futurum": "θα ξεφωνίσω", "aorist": "ξεφώνισα", "paradigm": ["ξεφωνίζω", "ξεφωνίζεις", "ξεφωνίζει", "ξεφωνίζουμε", "ξεφωνίζετε", "ξεφωνίζουν", "θα ξεφωνίσω", "θα ξεφωνίσεις", "θα ξεφωνίσει", "θα ξεφωνίσουμε", "θα ξεφωνίσετε", "θα ξεφωνίσουν", "ξεφώνισα", "ξεφώνισες", "ξεφώνισε", "ξεφωνίσαμε", "ξεφωνίσατε", "ξεφώνισαν", "ξεφώνιζα", "ξεφώνιζες", "ξεφώνιζε", "ξεφωνίζαμε", "ξεφωνίζατε", "ξεφώνιζαν", "ξεφώνιζε", "ξεφωνίζετε", "ξεφώνισε", "ξεφωνίστε"]}
{"verb": "ξεχαρβαλώνομαι", "eng": "shout", "futurum": "θα ξεχαρβαλωθώ", "aorist": "ξεχαρβαλώθηκα", "paradigm": ["ξεχαρβαλώνομαι", "ξεχαρβαλώνεσαι", "ξεχαρβαλώνεται", "ξεχαρβαλωνόμαστε", "ξεχαρβαλώνεστε", "ξεχαρβαλώνονται", "θα ξεχαρβαλωθώ", "θα ξεχαρβαλωθείς", "θα ξεχαρβαλωθεί", "θα ξεχαρβαλωθούμε", "θα ξεχαρβαλωθείτε", "θα ξεχαρβαλωθούν", "ξεχαρβαλώθηκα", "ξεχαρβαλώθηκες", "ξεχαρβαλώθηκε", "ξεχαρβαλωθήκαμε", "ξεχαρβαλωθήκατε", "ξεχαρβαλώθηκαν", "ξεχαρβαλωνόμουν", "ξεχαρβαλωνόσουν", "ξεχαρβαλωνόταν", "ξεχαρβαλωνόμαστε", "ξεχαρβαλωνόσαστε", "ξεχαρβαλώνονταν", "ξεχαρβαλώνου", "ξεχαρβαλώνεστε", "ξεχαρβαλώσου", "ξεχαρβαλωθείτε"]}
{"verb": "ξεχαρβαλώνω", "eng": "shout", "futurum": "θα ξεχαρβαλώσω", "aorist": "ξεχαρβάλωσα", "paradigm": ["ξεχαρβαλώνω", "ξεχαρβαλώνεις", "ξεχαρβαλώνει", "ξεχαρβαλώνουμε", "ξεχαρβαλώνετε", "ξεχαρβαλώνουν", "θα ξεχαρβαλώσω", "θα ξεχαρβαλώσεις", "θα ξεχαρβαλώσει", "θα ξεχαρβαλώσουμε", "θα ξεχαρβαλώσετε", "θα ξεχαρβαλώσουν", "ξεχαρβάλωσα", "ξεχαρβάλωσες", "ξεχαρβάλωσε", "ξεχαρβαλώσαμε", "ξεχαρβαλώσατε", "ξεχαρβάλωσαν", "ξεχαρβάλωνα", "ξεχαρβάλωνες", "ξεχαρβάλωνε", "ξεχαρβαλώναμε", "ξεχαρβαλώνατε", "ξεχαρβάλωναν", "ξεχαρβάλωνε", "ξεχαρβαλώνετε", "ξεχαρβάλωσε", "ξεχαρβαλώστε"]}
{"verb": "ξεχέζω", "eng": "rail", "futurum": "θα ξεχέσω", "aorist": "ξέχεσα", "paradigm": ["ξεχέζω", "ξεχέζεις", "ξεχέζει", "ξεχέζουμε", "ξεχέζετε", "ξεχέζουν", "θα ξεχέσω", "θα ξεχέσεις", "θα ξεχέσει", "θα ξεχέσουμε", "θα ξεχέσετε", "θα ξεχέσουν", "ξέχεσα", "ξέχεσες", "ξέχεσε", "ξεχέσαμε", "ξεχέσατε", "ξέχεσαν", "ξέχεζα", "ξέχεζες", "ξέχεζε", "ξεχέζαμε", "ξεχέζατε", "ξέχεζαν", "ξεχέζε", "ξεχέζετε", "ξεχέσε", "ξεχέστε"]}
{"verb": "ξεχειλίζω", "eng": "overflow", "futurum": "θα ξεχειλίσω", "aorist": "ξεχείλισα", "paradigm": ["ξεχειλίζω", "ξεχειλίζεις", "ξεχειλίζει", "ξεχειλίζουμε", "ξεχειλίζετε", "ξεχειλίζουν", "θα ξεχειλίσω", "θα ξεχειλίσεις", "θα ξεχειλίσει", "θα ξεχειλίσουμε", "θα ξεχειλίσετε", "θα ξεχειλίσουν", "ξεχείλισα", "ξεχείλισες", "ξεχείλισε", "ξεχειλίσαμε", "ξεχειλίσατε", "ξεχείλισαν", "ξεχείλιζα", "ξεχείλιζες", "ξεχείλιζε", "ξεχειλίζαμε", "ξεχειλίζατε", "ξεχείλιζαν", "ξεχείλιζε", "ξεχειλίζετε", "ξεχείλισε", "ξεχειλίστε"]}
{"verb": "ξεχειλώνω", "eng": "strech", "futurum": "θα ξεχειλώσω", "aorist": "ξεχείλωσα", "paradigm": ["ξεχειλώνω", "ξεχειλώνεις", "ξεχειλώνει", "ξεχειλώνουμε", "ξεχειλώνετε", "ξεχειλώνουνε", "θα ξεχειλώσω", "θα ξεχειλώσεις", "θα ξεχειλώσει", "θα ξεχειλώσουμε", "θα ξεχειλώσετε", "θα ξεχειλώσουνε", "ξεχείλωσα", "ξεχείλωσες", "ξεχείλωσε", "ξεχειλώσαμε", "ξεχειλώσατε", "ξεχείλωσαν", "ξεχείλωνα", "ξεχείλωνες", "ξεχείλωνε", "ξεχειλώναμε", "ξεχειλώνατε", "ξεχείλωναν", "ξεχείλωνε", "ξεχειλώνετε", "ξεχείλωσε", "ξεχειλώστε"]}
{"verb": "ξεχειμάζω", "eng": "overflow", "futurum": "θα ξεχειμάσω", "aorist": "ξεχείμασα", "paradigm": ["ξεχειμάζω", "ξεχειμάζεις", "ξεχειμάζει", "ξεχειμάζουμε", "ξεχειμάζετε", "ξεχειμάζουν", "θα ξεχειμάσω", "θα ξεχειμάσεις", "θα ξεχειμάσει", "θα ξεχειμάσουμε", "θα ξεχειμάσετε", "θα ξεχειμάσουν", "ξεχείμασα", "ξεχείμασες", "ξεχείμασε", "ξεχειμάσαμε", "ξεχειμάσατε", "ξεχείμασαν", "ξεχείμαζα", "ξεχείμαζες", "ξεχείμαζε", "ξεχειμάζαμε", "ξεχειμάζατε", "ξεχείμαζαν", "ξεχείμαζε", "ξεχειμάζετε", "ξεχείμασε", "ξεχειμάστε"]}
{"verb": "ξεχειμωνιάζω", "eng": "overflow", "futurum": "θα ξεχειμωνιάσω", "aorist": "ξεχειμώνιασα", "paradigm": ["ξεχειμωνιάζω", "ξεχειμωνιάζεις", "ξεχειμωνιάζει", "ξεχειμωνιάζουμε", "ξεχειμωνιάζετε", "ξεχειμωνιάζουν", "θα ξεχειμωνιάσω", "θα ξεχειμωνιάσεις", "θα ξεχειμωνιάσει", "θα ξεχειμωνιάσουμε", "θα ξεχειμωνιάσετε", "θα ξεχειμωνιάσουν", "ξεχειμώνιασα", "ξεχειμώνιασες", "ξεχειμώνιασε", "ξεχειμωνιάσαμε", "ξεχειμωνιάσατε", "ξεχειμώνιασαν", "ξεχειμώνιαζα", "ξεχειμώνιαζες", "ξεχειμώνιαζε", "ξεχειμωνιάζαμε", "ξεχειμωνιάζατε", "ξεχειμώνιαζαν", "ξεχειμώνιαζε", "ξεχειμωνιάζετε", "ξεχειμώνιασε", "ξεχειμωνιάστε"]}
{"verb": "ξεχνιέμαι", "eng": "be forgotten", "futurum": "θα ξεχαστώ", "aorist": "ξεχάστηκα", "paradigm": ["ξεχνιέμαι", "ξεχνιέσαι", "ξεχνιέται", "ξεχνιόμαστε", "ξεχνιέστε", "ξεχνιούνται", "θα ξεχαστώ", "θα ξεχαστείς", "θα ξεχαστεί", "θα ξεχαστούμε", "θα ξεχαστείτε", "θα ξεχαστούν", "ξεχάστηκα", "ξεχάστηκες", "ξεχάστηκε", "ξεχαστήκαμε", "ξεχαστήκατε", "ξεχάστηκαν", "ξεχνιόμουν", "ξεχνιόσουν", "ξεχνιόταν", "ξεχνιόμαστε", "ξεχνιόσαστε", "ξεχνιόνταν", "—", "ξεχνιέστε", "ξεχάσου", "ξεχαστείτε"]}
{"verb": "ξεχνώ", "eng": "do", "futurum": "θα ξεχάσω", "aorist": "ξέχασα", "paradigm": ["ξεχνώ", "ξεχνάς", "ξεχνά", "ξεχνούμε", "ξεχνάτε", "ξεχνούν", "θα ξεχάσω", "θα ξεχάσεις", "θα ξεχάσει", "θα ξεχάσουμε", "θα ξεχάσετε", "θα ξεχάσουν", "ξέχασα", "ξέχασες", "ξέχασε", "ξεχάσαμε", "ξεχάσατε", "ξέχασαν", "ξεχνούσα", "ξεχνούσες", "ξεχνούσε", "ξεχνούσαμε", "ξεχνούσατε", "ξεχνούσαν", "ξέχνα", "ξεχνάτε", "ξέχασε", "ξεχάστε"]}
{"verb": "ξεχνώ", "eng": "forget", "futurum": "θα ξεχάσω", "aorist": "ξέχασα", "paradigm": ["ξεχνώ", "ξεχνάς", "ξεχνά", "ξεχνούμε", "ξεχνάτε", "ξεχνούν", "θα ξεχάσω", "θα ξεχάσεις", "θα ξεχάσει", "θα ξεχάσουμε", "θα ξεχάσετε", "θα ξεχάσουν", "ξέχασα", "ξέχασες", "ξέχασε", "ξεχάσαμε", "ξεχάσατε", "ξέχασαν", "ξεχνούσα", "ξεχνούσες", "ξεχνούσε", "ξεχνούσαμε", "ξεχνούσατε", "ξεχνούσαν", "ξέχνα", "ξεχνάτε", "ξέχασε", "ξεχάστε"]}
{"verb": "ξεχολιάζω", "eng": "overflow", "futurum": "θα ξεχολιάσω", "aorist": "ξεχόλιασα", "paradigm": ["ξεχολιάζω", "ξεχολιάζεις", "ξεχολιάζει", "ξεχολιάζουμε", "ξεχολιάζετε", "ξεχολιάζουν", "θα ξεχολιάσω", "θα ξεχολιάσεις", "θα ξεχολιάσει", "θα ξεχολιάσουμε", "θα ξεχολιάσετε", "θα ξεχολιάσουν", "ξεχόλιασα", "ξεχόλιασες", "ξεχόλιασε", "ξεχολιάσαμε", "ξεχολιάσατε", "ξεχόλιασαν", "ξεχόλιαζα", "ξεχόλιαζες", "ξεχόλιαζε", "ξεχολιάζαμε", "ξεχολιάζατε", "ξεχόλιαζαν", "ξεχόλιαζε", "ξεχολιάζετε", "ξεχόλιασε", "ξεχολιάστε"]}
{"verb": "ξεχορταριάζω", "eng": "overflow", "futurum": "θα ξεχορταριάσω", "aorist": "ξεχορτάριασα", "paradigm": ["ξεχορταριάζω", "ξεχορταριάζεις", "ξεχορταριάζει", "ξεχορταριάζουμε", "ξεχορταριάζετε", "ξεχορταριάζουν", "θα ξεχορταριάσω", "θα ξεχορταριάσεις", "θα ξεχορταριάσει", "θα ξεχορταριάσουμε", "θα ξεχορταριάσετε", "θα ξεχορταριάσουν", "ξεχορτάριασα", "ξεχορτάριασες", "ξεχορτάριασε", "ξεχορταριάσαμε", "ξεχορταριάσατε", "ξεχορτάριασαν", "ξεχορτάριαζα", "ξεχορτάριαζες", "ξεχορτάριαζε", "ξεχορταριάζαμε", "ξεχορταριάζατε", "ξεχορτάριαζαν", "ξεχορτάριαζε", "ξεχορταριάζετε", "ξεχορτάριασε", "ξεχορταριάστε"]}
{"verb": "ξεχρεώνω", "eng": "strech", "futurum": "θα ξεχρεώσω", "aorist": "ξεχρέωσα", "paradigm": ["ξεχρεώνω", "ξεχρεώνεις", "ξεχρεώνει", "ξεχρεώνουμε", "ξεχρεώνετε", "ξεχρεώνουνε", "θα ξεχρεώσω", "θα ξεχρεώσεις", "θα ξεχρεώσει", "θα ξεχρεώσουμε", "θα ξεχρεώσετε", "θα ξεχρεώσουνε", "ξεχρέωσα", "ξεχρέωσες", "ξεχρέωσε", "ξεχρεώσαμε", "ξεχρεώσατε", "ξεχρέωσαν", "ξεχρέωνα", "ξεχρέωνες", "ξεχρέωνε", "ξεχρεώναμε", "ξεχρεώνατε", "ξεχρέωναν", "ξεχρέωνε", "ξεχρεώνετε", "ξεχρέωσε", "ξεχρεώστε"]}
{"verb": "ξεχύνομαι", "eng": "overflow", "futurum": "θα ξεχυθώ", "aorist": "ξεχύθηκα", "paradigm": ["ξεχύνομαι", "ξεχύνεσαι", "ξεχύνεται", "ξεχυνόμαστε", "ξεχύνεστε", "ξεχύνονται", "θα ξεχυθώ", "θα ξεχυθείς", "θα ξεχυθεί", "θα ξεχυθούμε", "θα ξεχυθείτε", "θα ξεχυθούν", "ξεχύθηκα", "ξεχύθηκες", "ξεχύθηκε", "ξεχυθήκαμε", "ξεχυθήκατε", "ξεχύθηκαν", "ξεχυνόμουν", "ξεχυνόσουν", "ξεχυνόταν", "ξεχυνόμαστε", "ξεχυνόσαστε", "ξεχύνονταν", "ξεχύνου", "ξεχύνεστε", "ξεχύσου", "ξεχυθείτε"]}
{"verb": "ξεχώνω", "eng": "strech", "futurum": "θα ξεχώσω", "aorist": "ξέχωσα", "paradigm": ["ξεχώνω", "ξεχώνεις", "ξεχώνει", "ξεχώνουμε", "ξεχώνετε", "ξεχώνουνε", "θα ξεχώσω", "θα ξεχώσεις", "θα ξεχώσει", "θα ξεχώσουμε", "θα ξεχώσετε", "θα ξεχώσουνε", "ξέχωσα", "ξέχωσες", "ξέχωσε", "ξεχώσαμε", "ξεχώσατε", "ξέχωσαν", "ξέχωνα", "ξέχωνες", "ξέχωνε", "ξεχώναμε", "ξεχώνατε", "ξέχωναν", "ξέχωνε", "ξεχώνετε", "ξέχωσε", "ξεχώστε"]}
{"verb": "ξεχωρίζω", "eng": "classify", "futurum": "θα ξεχωρίσω", "aorist": "ξεχώρισα", "paradigm": ["ξεχωρίζω", "ξεχωρίζεις", "ξεχωρίζει", "ξεχωρίζουμε", "ξεχωρίζετε", "ξεχωρίζουν", "θα ξεχωρίσω", "θα ξεχωρίσεις", "θα ξεχωρίσει", "θα ξεχωρίσουμε", "θα ξεχωρίσετε", "θα ξεχωρίσουν", "ξεχώρισα", "ξεχώρισες", "ξεχώρισε", "ξεχωρίσαμε", "ξεχωρίσατε", "ξεχώρισαν", "ξεχώριζα", "ξεχώριζες", "ξεχώριζε", "ξεχωρίζαμε", "ξεχωρίζατε", "ξεχώριζαν", "ξεχώριζε", "ξεχωρίζετε", "ξεχώρισε", "ξεχωρίστε"]}
{"verb": "ξεψαρώνω", "eng": "strech", "futurum": "θα ξεψαρώσω", "aorist": "ξεψάρωσα", "paradigm": ["ξεψαρώνω", "ξεψαρώνεις", "ξεψαρώνει", "ξεψαρώνουμε", "ξεψαρώνετε", "ξεψαρώνουνε", "θα ξεψαρώσω", "θα ξεψαρώσεις", "θα ξεψαρώσει", "θα ξεψαρώσουμε", "θα ξεψαρώσετε", "θα ξεψαρώσουνε", "ξεψάρωσα", "ξεψάρωσες", "ξεψάρωσε", "ξεψαρώσαμε", "ξεψαρώσατε", "ξεψάρωσαν", "ξεψάρωνα", "ξεψάρωνες", "ξεψάρωνε", "ξεψαρώναμε", "ξεψαρώνατε", "ξεψάρωναν", "ξεψάρωνε", "ξεψαρώνετε", "ξεψάρωσε", "ξεψαρώστε"]}
{"verb": "ξεψαχνίζω", "eng": "classify", "futurum": "θα ξεψαχνίσω", "aorist": "ξεψάχνισα", "paradigm": ["ξεψαχνίζω", "ξεψαχνίζεις", "ξεψαχνίζει", "ξεψαχνίζουμε", "ξεψαχνίζετε", "ξεψαχνίζουν", "θα ξεψαχνίσω", "θα ξεψαχνίσεις", "θα ξεψαχνίσει", "θα ξεψαχνίσουμε", "θα ξεψαχνίσετε", "θα ξεψαχνίσουν", "ξεψάχνισα", "ξεψάχνισες", "ξεψάχνισε", "ξεψαχνίσαμε", "ξεψαχνίσατε", "ξεψάχνισαν", "ξεψάχνιζα", "ξεψάχνιζες", "ξεψάχνιζε", "ξεψαχνίζαμε", "ξεψαχνίζατε", "ξεψάχνιζαν", "ξεψάχνιζε", "ξεψαχνίζετε", "ξεψάχνισε", "ξεψαχνίστε"]}
{"verb": "ξεψειρίζω", "eng": "unwrap", "futurum": "θα ξεψειρίσω", "aorist": "ξεψείρισα", "paradigm": ["ξεψειρίζω", "ξεψειρίζεις", "ξεψειρίζει", "ξεψειρίζουμε", "ξεψειρίζετε", "ξεψειρίζουν", "θα ξεψειρίσω", "θα ξεψειρίσεις", "θα ξεψειρίσει", "θα ξεψειρίσουμε", "θα ξεψειρίσετε", "θα ξεψειρίσουν", "ξεψείρισα", "ξεψείρισες", "ξεψείρισε", "ξεψειρίσαμε", "ξεψειρίσατε", "ξεψείρισαν", "ξεψείριζα", "ξεψείριζες", "ξεψείριζε", "ξεψειρίζαμε", "ξεψειρίζατε", "ξεψείριζαν", "ξεψείριζε", "ξεψειρίζετε", "ξεψείρισε", "ξεψειρίστε"]}
{"verb": "ξεψυχώ", "eng": "do", "futurum": "θα ξεψυχήσω", "aorist": "ξεψύχησα", "paradigm": ["ξεψυχώ", "ξεψυχάς", "ξεψυχά", "ξεψυχούμε", "ξεψυχάτε", "ξεψυχούν", "θα ξεψυχήσω", "θα ξεψυχήσεις", "θα ξεψυχήσει", "θα ξεψυχήσουμε", "θα ξεψυχήσετε", "θα ξεψυχήσουν", "ξεψύχησα", "ξεψύχησες", "ξεψύχησε", "ξεψυχήσαμε", "ξεψυχήσατε", "ξεψύχησαν", "ξεψυχούσα", "ξεψυχούσες", "ξεψυχούσε", "ξεψυχούσαμε", "ξεψυχούσατε", "ξεψυχούσαν", "ξεψύχα", "ξεψυχάτε", "ξεψύχησε", "ξεψυχήστε"]}
{"verb": "ξεψυχώ", "eng": "draw one's last breath", "futurum": "θα ξεψυχήσω", "aorist": "ξεψύχησα", "paradigm": ["ξεψυχώ", "ξεψυχάς", "ξεψυχά", "ξεψυχούμε", "ξεψυχάτε", "ξεψυχούν", "θα ξεψυχήσω", "θα ξεψυχήσεις", "θα ξεψυχήσει", "θα ξεψυχήσουμε", "θα ξεψυχήσετε", "θα ξεψυχήσουν", "ξεψύχησα", "ξεψύχησες", "ξεψύχησε", "ξεψυχήσαμε", "ξεψυχήσατε", "ξεψύχησαν", "ξεψυχούσα", "ξεψυχούσες", "ξεψυχούσε", "ξεψυχούσαμε", "ξεψυχούσατε", "ξεψυχούσαν", "ξεψύχα", "ξεψυχάτε", "ξεψύχησε", "ξεψυχήστε"]}
{"verb": "ξηλώνω", "eng": "unravel", "futurum": "θα ξηλώσω", "aorist": "ξήλωσα", "paradigm": ["ξηλώνω", "ξηλώνεις", "ξηλώνει", "ξηλώνουμε", "ξηλώνετε", "ξηλώνουνε", "θα ξηλώσω", "θα ξηλώσεις", "θα ξηλώσει", "θα ξηλώσουμε", "θα ξηλώσετε", "θα ξηλώσουνε", "ξήλωσα", "ξήλωσες", "ξήλωσε", "ξηλώσαμε", "ξηλώσατε", "ξήλωσαν", "ξήλωνα", "ξήλωνες", "ξήλωνε", "ξηλώναμε", "ξηλώνατε", "ξήλωναν", "ξήλωνε", "ξηλώνετε", "ξήλωσε", "ξηλώστε"]}
{"verb": "ξημερώνει", "eng": "break", "futurum": "θα ξημερώσω", "aorist": "ξημέρωσε", "paradigm": ["ξημερώνει", "ξημερώνεεις", "ξημερώνεει", "ξημερώνεουμε", "ξημερώνεετε", "ξημερώνεουν", "θα ξημερώσω", "θα ξημερώσεις", "θα ξημερώσει", "θα ξημερώσουμε", "θα ξημερώσετε", "θα ξημερώσουν", "ξημέρωσε", "ξημέρωσες", "ξημέρωσε", "ξημερώσαμε", "ξημερώσατε", "ξημέρωσε", "ξημερωνέόμουν", "ξημερωνέόσουν", "ξημερωνέόταν", "ξημερωνέόμαστε", "ξημερωνέόσαστε", "ξημερώνεόνταν", "ξημέρσου", "ξημερώστε", "να ξημερώνεεις", "ξημερώνεετε"]}
{"verb": "ξημερώνομαι", "eng": "dawn", "futurum": "θα ξημερωθώ", "aorist": "ξημερώθηκα", "paradigm": ["ξημερώνομαι", "ξημερώνεσαι", "ξημερώνεται", "ξημερωνόμαστε", "ξημερώνεστε", "ξημερώνονται", "θα ξημερωθώ", "θα ξημερωθείς", "θα ξημερωθεί", "θα ξημερωθούμε", "θα ξημερωθείτε", "θα ξημερωθούν", "ξημερώθηκα", "ξημερώθηκες", "ξημερώθηκε", "ξημερωθήκαμε", "ξημερωθήκατε", "ξημερώθηκα", "ξημερωνόμουν", "ξημερωνόσουν", "ξημερωνόταν", "ξημερωνόμαστε", "ξημερωνόσαστε", "ξημερώνονταν", "ξημερώσου", "ξημερωθείτε", "να ξημερώνεσαι", "ξημερώνεστε"]}
{"verb": "ξημερώνω", "eng": "unravel", "futurum": "θα ξημερώσω", "aorist": "ξημέρωσα", "paradigm": ["ξημερώνω", "ξημερώνεις", "ξημερώνει", "ξημερώνουμε", "ξημερώνετε", "ξημερώνουνε", "θα ξημερώσω", "θα ξημερώσεις", "θα ξημερώσει", "θα ξημερώσουμε", "θα ξημερώσετε", "θα ξημερώσουνε", "ξημέρωσα", "ξημέρωσες", "ξημέρωσε", "ξημερώσαμε", "ξημερώσατε", "ξημέρωσαν", "ξημέρωνα", "ξημέρωνες", "ξημέρωνε", "ξημερώναμε", "ξημερώνατε", "ξημέρωναν", "ξημέρωνε", "ξημερώνετε", "ξημέρωσε", "ξημερώστε"]}
{"verb": "ξηραίνω", "eng": "classify", "futurum": "θα ξηράνω", "aorist": "ξήρανα", "paradigm": ["ξηραίνω", "ξηραίνεις", "ξηραίνει", "ξηραίνουμε", "ξηραίνετε", "ξηραίνουν", "θα ξηράνω", "θα ξηράνεις", "θα ξηράνει", "θα ξηράνουμε", "θα ξηράνετε", "θα ξηράνουν", "ξήρανα", "ξήρανες", "ξήρανε", "ξηράναμε", "ξηράνατε", "ξήραναν", "ξήραινα", "ξήραινες", "ξήραινε", "ξηραίναμε", "ξηραίνατε", "ξήραιναν", "ξήραινε", "ξηραίνετε", "ξήρανε", "ξηράνετε"]}
{"verb": "ξιδιάζω", "eng": "classify", "futurum": "θα ξιδιάσω", "aorist": "ξίδιασα", "paradigm": ["ξιδιάζω", "ξιδιάζεις", "ξιδιάζει", "ξιδιάζουμε", "ξιδιάζετε", "ξιδιάζουν", "θα ξιδιάσω", "θα ξιδιάσεις", "θα ξιδιάσει", "θα ξιδιάσουμε", "θα ξιδιάσετε", "θα ξιδιάσουν", "ξίδιασα", "ξίδιασες", "ξίδιασε", "ξιδιάσαμε", "ξιδιάσατε", "ξίδιασαν", "ξίδιαζα", "ξίδιαζες", "ξίδιαζε", "ξιδιάζαμε", "ξιδιάζατε", "ξίδιαζαν", "ξίδιαζε", "ξιδιάζετε", "ξίδιασε", "ξιδιάστε"]}
{"verb": "ξινίζω", "eng": "acidify", "futurum": "θα ξινίσω", "aorist": "ξίνισα", "paradigm": ["ξινίζω", "ξινίζεις", "ξινίζει", "ξινίζουμε", "ξινίζετε", "ξινίζουν", "θα ξινίσω", "θα ξινίσεις", "θα ξινίσει", "θα ξινίσουμε", "θα ξινίσετε", "θα ξινίσουν", "ξίνισα", "ξίνισες", "ξίνισε", "ξινίσαμε", "ξινίσατε", "ξίνισαν", "ξίνιζα", "ξίνιζες", "ξίνιζε", "ξινίζαμε", "ξινίζατε", "ξίνιζαν", "ξίνιζε", "ξινίζετε", "ξίνισε", "ξινίστε"]}
{"verb": "ξιπάζω", "eng": "acidify", "futurum": "θα ξιπάσω", "aorist": "ξίπασα", "paradigm": ["ξιπάζω", "ξιπάζεις", "ξιπάζει", "ξιπάζουμε", "ξιπάζετε", "ξιπάζουν", "θα ξιπάσω", "θα ξιπάσεις", "θα ξιπάσει", "θα ξιπάσουμε", "θα ξιπάσετε", "θα ξιπάσουν", "ξίπασα", "ξίπασες", "ξίπασε", "ξιπάσαμε", "ξιπάσατε", "ξίπασαν", "ξίπαζα", "ξίπαζες", "ξίπαζε", "ξιπάζαμε", "ξιπάζατε", "ξίπαζαν", "ξίπαζε", "ξιπάζετε", "ξίπασε", "ξιπάστε"]}
{"verb": "ξοδεύω", "eng": "spend", "futurum": "θα ξοδέψω", "aorist": "ξόδεψα", "paradigm": ["ξοδεύω", "ξοδεύεις", "ξοδεύει", "ξοδεύουμε", "ξοδεύετε", "ξοδεύουν", "θα ξοδέψω", "θα ξοδέψεις", "θα ξοδέψει", "θα ξοδέψουμε", "θα ξοδέψετε", "θα ξοδέψουν", "ξόδεψα", "ξόδεψες", "ξόδεψε", "ξοδέψαμε", "ξοδέψατε", "ξόδεψαν", "ξόδευα", "ξόδευες", "ξόδευε", "ξοδεύαμε", "ξοδεύατε", "ξόδευαν", "ξόδευε", "ξοδεύετε", "ξόδεψε", "ξοδέψτε"]}
{"verb": "ξοδιάζω", "eng": "acidify", "futurum": "θα ξοδιάσω", "aorist": "ξόδιασα", "paradigm": ["ξοδιάζω", "ξοδιάζεις", "ξοδιάζει", "ξοδιάζουμε", "ξοδιάζετε", "ξοδιάζουν", "θα ξοδιάσω", "θα ξοδιάσεις", "θα ξοδιάσει", "θα ξοδιάσουμε", "θα ξοδιάσετε", "θα ξοδιάσουν", "ξόδιασα", "ξόδιασες", "ξόδιασε", "ξοδιάσαμε", "ξοδιάσατε", "ξόδιασαν", "ξόδιαζα", "ξόδιαζες", "ξόδιαζε", "ξοδιάζαμε", "ξοδιάζατε", "ξόδιαζαν", "ξόδιαζε", "ξοδιάζετε", "ξόδιασε", "ξοδιάστε"]}
{"verb": "ξομπλιάζω", "eng": "decorate", "futurum": "θα ξομπλιάσω", "aorist": "ξόμπλιασα", "paradigm": ["ξομπλιάζω", "ξομπλιάζεις", "ξομπλιάζει", "ξομπλιάζουμε", "ξομπλιάζετε", "ξομπλιάζουν", "θα ξομπλιάσω", "θα ξομπλιάσεις", "θα ξομπλιάσει", "θα ξομπλιάσουμε", "θα ξομπλιάσετε", "θα ξομπλιάσουν", "ξόμπλιασα", "ξόμπλιασες", "ξόμπλιασε", "ξομπλιάσαμε", "ξομπλιάσατε", "ξόμπλιασαν", "ξόμπλιαζα", "ξόμπλιαζες", "ξόμπλιαζε", "ξομπλιάζαμε", "ξομπλιάζατε", "ξόμπλιαζαν", "ξόμπλιαζε", "ξομπλιάζετε", "ξόμπλιασε", "ξομπλιάστε"]}
{"verb": "ξορκίζω", "eng": "exorcise", "futurum": "θα ξορκίσω", "aorist": "ξόρκισα", "paradigm": ["ξορκίζω", "ξορκίζεις", "ξορκίζει", "ξορκίζουμε", "ξορκίζετε", "ξορκίζουν", "θα ξορκίσω", "θα ξορκίσεις", "θα ξορκίσει", "θα ξορκίσουμε", "θα ξορκίσετε", "θα ξορκίσουν", "ξόρκισα", "ξόρκισες", "ξόρκισε", "ξορκίσαμε", "ξορκίσατε", "ξόρκισαν", "ξόρκιζα", "ξόρκιζες", "ξόρκιζε", "ξορκίζαμε", "ξορκίζατε", "ξόρκιζαν", "ξόρκιζε", "ξορκίζετε", "ξόρκισε", "ξορκίστε"]}
{"verb": "ξουραφίζω", "eng": "exorcise", "futurum": "θα ξουραφίσω", "aorist": "ξουράφισα", "paradigm": ["ξουραφίζω", "ξουραφίζεις", "ξουραφίζει", "ξουραφίζουμε", "ξουραφίζετε", "ξουραφίζουν", "θα ξουραφίσω", "θα ξουραφίσεις", "θα ξουραφίσει", "θα ξουραφίσουμε", "θα ξουραφίσετε", "θα ξουραφίσουν", "ξουράφισα", "ξουράφισες", "ξουράφισε", "ξουραφίσαμε", "ξουραφίσατε", "ξουράφισαν", "ξουράφιζα", "ξουράφιζες", "ξουράφιζε", "ξουραφίζαμε", "ξουραφίζατε", "ξουράφιζαν", "ξουράφιζε", "ξουραφίζετε", "ξουράφισε", "ξουραφίστε"]}
{"verb": "ξυλιάζω", "eng": "scratch oneself", "futurum": "θα ξυλιάσω", "aorist": "ξύλιασα", "paradigm": ["ξυλιάζω", "ξυλιάζεις", "ξυλιάζει", "ξυλιάζουμε", "ξυλιάζετε", "ξυλιάζουν", "θα ξυλιάσω", "θα ξυλιάσεις", "θα ξυλιάσει", "θα ξυλιάσουμε", "θα ξυλιάσετε", "θα ξυλιάσουν", "ξύλιασα", "ξύλιασες", "ξύλιασε", "ξυλιάσαμε", "ξυλιάσατε", "ξύλιασαν", "ξύλιαζα", "ξύλιαζες", "ξύλιαζε", "ξυλιάζαμε", "ξυλιάζατε", "ξύλιαζαν", "ξύλιαζε", "ξυλιάζετε", "ξύλιασε", "ξυλιάστε"]}
{"verb": "ξυλίζω", "eng": "scratch oneself", "futurum": "θα ξυλίσω", "aorist": "ξύλισα", "paradigm": ["ξυλίζω", "ξυλίζεις", "ξυλίζει", "ξυλίζουμε", "ξυλίζετε", "ξυλίζουν", "θα ξυλίσω", "θα ξυλίσεις", "θα ξυλίσει", "θα ξυλίσουμε", "θα ξυλίσετε", "θα ξυλίσουν", "ξύλισα", "ξύλισες", "ξύλισε", "ξυλίσαμε", "ξυλίσατε", "ξύλισαν", "ξύλιζα", "ξύλιζες", "ξύλιζε", "ξυλίζαμε", "ξυλίζατε", "ξύλιζαν", "ξύλιζε", "ξυλίζετε", "ξύλισε", "ξυλίστε"]}
{"verb": "ξυλοφορτώνω", "eng": "thrash", "futurum": "θα ξυλοφορτώσω", "aorist": "ξυλοφόρτωσα", "paradigm": ["ξυλοφορτώνω", "ξυλοφορτώνεις", "ξυλοφορτώνει", "ξυλοφορτώνουμε", "ξυλοφορτώνετε", "ξυλοφορτώνουνε", "θα ξυλοφορτώσω", "θα ξυλοφορτώσεις", "θα ξυλοφορτώσει", "θα ξυλοφορτώσουμε", "θα ξυλοφορτώσετε", "θα ξυλοφορτώσουνε", "ξυλοφόρτωσα", "ξυλοφόρτωσες", "ξυλοφόρτωσε", "ξυλοφορτώσαμε", "ξυλοφορτώσατε", "ξυλοφόρτωσαν", "ξυλοφόρτωνα", "ξυλοφόρτωνες", "ξυλοφόρτωνε", "ξυλοφορτώναμε", "ξυλοφορτώνατε", "ξυλοφόρτωναν", "ξυλοφόρτωνε", "ξυλοφορτώνετε", "ξυλοφόρτωσε", "ξυλοφορτώστε"]}
{"verb": "ξύνομαι", "eng": "scratch oneself", "futurum": "θα ξυστώ", "aorist": "ξύστηκα", "paradigm": ["ξύνομαι", "ξύνεσαι", "ξύνεται", "ξυνόμαστε", "ξύνεστε", "ξύνονται", "θα ξυστώ", "θα ξυστείς", "θα ξυστεί", "θα ξυστούμε", "θα ξυστείτε", "θα ξυστούν", "ξύστηκα", "ξύστηκες", "ξύστηκε", "ξυστήκαμε", "ξυστήκατε", "ξύστηκαν", "ξυνόμουν", "ξυνόσουν", "ξυνόταν", "ξυνόμαστε", "ξυνόσαστε", "ξύνονταν", "ξύνου", "ξύνεστε", "ξύσου", "ξυστείτε"]}
{"verb": "ξύνω", "eng": "grate", "futurum": "θα ξύσω", "aorist": "έξυσα", "paradigm": ["ξύνω", "ξύνεις", "ξύνει", "ξύνουμε", "ξύνετε", "ξύνουν", "θα ξύσω", "θα ξύσεις", "θα ξύσει", "θα ξύσουμε", "θα ξύσετε", "θα ξύσουν", "έξυσα", "έξυσες", "έξυσε", "ξύσαμε", "ξύσατε", "έξυσαν", "έξυνα", "έξυνες", "έξυνε", "ξύναμε", "ξύνατε", "έξυναν", "ξύνε", "ξύνετε", "ξύσε", "ξύστε"]}
{"verb": "ξυπνώ", "eng": "awake", "futurum": "θα ξυπνήσω", "aorist": "ξύπνησα", "paradigm": ["ξυπνώ", "ξυπνάς", "ξυπνά", "ξυπνούμε", "ξυπνάτε", "ξυπνούν", "θα ξυπνήσω", "θα ξυπνήσεις", "θα ξυπνήσει", "θα ξυπνήσουμε", "θα ξυπνήσετε", "θα ξυπνήσουν", "ξύπνησα", "ξύπνησες", "ξύπνησε", "ξυπνήσαμε", "ξυπνήσατε", "ξύπνησαν", "ξυπνούσα", "ξυπνούσες", "ξυπνούσε", "ξυπνούσαμε", "ξυπνούσατε", "ξυπνούσαν", "ξύπνα", "ξυπνάτε", "ξύπνησε", "ξυπνήστε"]}
{"verb": "ξυπνώ", "eng": "do", "futurum": "θα ξυπνήσω", "aorist": "ξύπνησα", "paradigm": ["ξυπνώ", "ξυπνάς", "ξυπνά", "ξυπνούμε", "ξυπνάτε", "ξυπνούν", "θα ξυπνήσω", "θα ξυπνήσεις", "θα ξυπνήσει", "θα ξυπνήσουμε", "θα ξυπνήσετε", "θα ξυπνήσουν", "ξύπνησα", "ξύπνησες", "ξύπνησε", "ξυπνήσαμε", "ξυπνήσατε", "ξύπνησαν", "ξυπνούσα", "ξυπνούσες", "ξυπνούσε", "ξυπνούσαμε", "ξυπνούσατε", "ξυπνούσαν", "ξύπνα", "ξυπνάτε", "ξύπνησε", "ξυπνήστε"]}
{"verb": "ξυπολιέμαι", "eng": "barefoot", "futurum": "θα ξυπολυθώ", "aorist": "ξυπολύθηκα", "paradigm": ["ξυπολιέμαι", "ξυπολιέσαι", "ξυπολιέται", "ξυπολιόμαστε", "ξυπολιέστε", "ξυπολιούνται", "θα ξυπολυθώ", "θα ξυπολυθείς", "θα ξυπολυθεί", "θα ξυπολυθούμε", "θα ξυπολυθείτε", "θα ξυπολυθούν", "ξυπολύθηκα", "ξυπολύθηκες", "ξυπολύθηκε", "ξυπολυθήκαμε", "ξυπολυθήκατε", "ξυπολύθηκα", "ξυπολιόμουν", "ξυπολιόσουν", "ξυπολιόταν", "ξυπολιόμαστε", "ξυπολιόσαστε", "ξυπολίονταν", "ξυπολύσου", "ξυπολυθείτε", "να ξυπολιέσαι", "ξυπολιέστε"]}
{"verb": "ξυραφίζομαι", "eng": "scratch oneself", "futurum": "θα ξυραφιστώ", "aorist": "ξυραφίστηκα", "paradigm": ["ξυραφίζομαι", "ξυραφίζεσαι", "ξυραφίζεται", "ξυραφιζόμαστε", "ξυραφίζεστε", "ξυραφίζονται", "θα ξυραφιστώ", "θα ξυραφιστείς", "θα ξυραφιστεί", "θα ξυραφιστούμε", "θα ξυραφιστείτε", "θα ξυραφιστούν", "ξυραφίστηκα", "ξυραφίστηκες", "ξυραφίστηκε", "ξυραφιστήκαμε", "ξυραφιστήκατε", "ξυραφίστηκαν", "ξυραφιζόμουν", "ξυραφιζόσουν", "ξυραφιζόταν", "ξυραφιζόμαστε", "ξυραφιζόσαστε", "ξυραφίζονταν", "ξυραφίζου", "ξυραφίζεστε", "ξυραφίσου", "ξυραφιστείτε"]}
{"verb": "ξυραφίζω", "eng": "scratch oneself", "futurum": "θα ξυραφίσω", "aorist": "ξυράφισα", "paradigm": ["ξυραφίζω", "ξυραφίζεις", "ξυραφίζει", "ξυραφίζουμε", "ξυραφίζετε", "ξυραφίζουν", "θα ξυραφίσω", "θα ξυραφίσεις", "θα ξυραφίσει", "θα ξυραφίσουμε", "θα ξυραφίσετε", "θα ξυραφίσουν", "ξυράφισα", "ξυράφισες", "ξυράφισε", "ξυραφίσαμε", "ξυραφίσατε", "ξυράφισαν", "ξυράφιζα", "ξυράφιζες", "ξυράφιζε", "ξυραφίζαμε", "ξυραφίζατε", "ξυράφιζαν", "ξυράφιζε", "ξυραφίζετε", "ξυράφισε", "ξυραφίστε"]}
{"verb": "ξυρίζομαι", "eng": "shave", "futurum": "θα ξυριστώ", "aorist": "ξυρίστηκα", "paradigm": ["ξυρίζομαι", "ξυρίζεσαι", "ξυρίζεται", "ξυριζόμαστε", "ξυρίζεστε", "ξυρίζονται", "θα ξυριστώ", "θα ξυριστείς", "θα ξυριστεί", "θα ξυριστούμε", "θα ξυριστείτε", "θα ξυριστούν", "ξυρίστηκα", "ξυρίστηκες", "ξυρίστηκε", "ξυριστήκαμε", "ξυριστήκατε", "ξυρίστηκα", "ξυριζόμουν", "ξυριζόσουν", "ξυριζόταν", "ξυριζόμαστε", "ξυριζόσαστε", "ξυρίζονταν", "ξυρίσου", "ξυριστείτε", "να ξυρίζεσαι", "ξυρίζεστε"]}
{"verb": "ξυρίζω", "eng": "shave", "futurum": "θα ξυρίσω", "aorist": "ξύρισα", "paradigm": ["ξυρίζω", "ξυρίζεις", "ξυρίζει", "ξυρίζουμε", "ξυρίζετε", "ξυρίζουν", "θα ξυρίσω", "θα ξυρίσεις", "θα ξυρίσει", "θα ξυρίσουμε", "θα ξυρίσετε", "θα ξυρίσουν", "ξύρισα", "ξύρισες", "ξύρισε", "ξυρίσαμε", "ξυρίσατε", "ξύρισαν", "ξύριζα", "ξύριζες", "ξύριζε", "ξυρίζαμε", "ξυρίζατε", "ξύριζαν", "ξύριζε", "ξυρίζετε", "ξύρισε", "ξυρίστε"]}
{"verb": "ξυστρίζω", "eng": "groom", "futurum": "θα ξυστρίσω", "aorist": "ξύστρισα", "paradigm": ["ξυστρίζω", "ξυστρίζεις", "ξυστρίζει", "ξυστρίζουμε", "ξυστρίζετε", "ξυστρίζουν", "θα ξυστρίσω", "θα ξυστρίσεις", "θα ξυστρίσει", "θα ξυστρίσουμε", "θα ξυστρίσετε", "θα ξυστρίσουν", "ξύστρισα", "ξύστρισες", "ξύστρισε", "ξυστρίσαμε", "ξυστρίσατε", "ξύστρισαν", "ξύστριζα", "ξύστριζες", "ξύστριζε", "ξυστρίζαμε", "ξυστρίζατε", "ξύστριζαν", "ξύστριζε", "ξυστρίζετε", "ξύστρισε", "ξυστρίστε"]}
{"verb": "ογκανίζω", "eng": "groom", "futurum": "θα ογκανίσω", "aorist": "ογκάνισα", "paradigm": ["ογκανίζω", "ογκανίζεις", "ογκανίζει", "ογκανίζουμε", "ογκανίζετε", "ογκανίζουν", "θα ογκανίσω", "θα ογκανίσεις", "θα ογκανίσει", "θα ογκανίσουμε", "θα ογκανίσετε", "θα ογκανίσουν", "ογκάνισα", "ογκάνισες", "ογκάνισε", "ογκανίσαμε", "ογκανίσατε", "ογκάνισαν", "ογκάνιζα", "ογκάνιζες", "ογκάνιζε", "ογκανίζαμε", "ογκανίζατε", "ογκάνιζαν", "ογκάνιζε", "ογκανίζετε", "ογκάνισε", "ογκανίστε"]}
{"verb": "ογκώνομαι", "eng": "thrash", "futurum": "θα ογκωθώ", "aorist": "ογκώθηκα", "paradigm": ["ογκώνομαι", "ογκώνεσαι", "ογκώνεται", "ογκωνόμαστε", "ογκώνεστε", "ογκώνονται", "θα ογκωθώ", "θα ογκωθείς", "θα ογκωθεί", "θα ογκωθούμε", "θα ογκωθείτε", "θα ογκωθούνε", "ογκώθηκα", "ογκώθηκες", "ογκώθηκε", "ογκωθήκαμε", "ογκωθήκατε", "ογκώθηκαν", "ογκωνόμουνα", "ογκωνόσουνα", "ογκωνότανε", "ογκωνόμασταν", "ογκωνόσασταν", "ογκώνονταν", "-", "-", "ογκώσου", "ογκωθείτε"]}
{"verb": "ογκώνω", "eng": "thrash", "futurum": "θα ογκώσω", "aorist": "όγκωσα", "paradigm": ["ογκώνω", "ογκώνεις", "ογκώνει", "ογκώνουμε", "ογκώνετε", "ογκώνουνε", "θα ογκώσω", "θα ογκώσεις", "θα ογκώσει", "θα ογκώσουμε", "θα ογκώσετε", "θα ογκώσουνε", "όγκωσα", "όγκωσες", "όγκωσε", "ογκώσαμε", "ογκώσατε", "όγκωσαν", "όγκωνα", "όγκωνες", "όγκωνε", "ογκώναμε", "ογκώνατε", "όγκωναν", "όγκωνε", "ογκώνετε", "όγκωσε", "ογκώστε"]}
{"verb": "οδεύω", "eng": "go", "futurum": "θα οδέψω", "aorist": "όδευσα", "paradigm": ["οδεύω", "οδεύεις", "οδεύει", "οδεύουμε", "οδεύετε", "οδεύουν", "θα οδέψω", "θα οδέψεις", "θα οδέψει", "θα οδέψουμε", "θα οδέψετε", "θα οδέψουν", "όδευσα", "όδευσες", "όδευσε", "οδεύσαμε", "οδεύσατε", "όδευσα", "όδευόμουν", "όδευόσουν", "όδευόταν", "όδευόμαστε", "όδευόσαστε", "όδεύονταν", "όδεσου", "οδέψετε", "να οδεύεις", "οδεύετε"]}
{"verb": "οδηγώ", "eng": "drive", "futurum": "θα οδηγήσω", "aorist": "οδήγησα", "paradigm": ["οδηγώ", "οδηγείς", "οδηγεί", "οδηγούμε", "οδηγείτε", "οδηγούν", "θα οδηγήσω", "θα οδηγήσεις", "θα οδηγήσει", "θα οδηγήσουμε", "θα οδηγήσετε", "θα οδηγήσουν", "οδήγησα", "οδήγησες", "οδήγησε", "οδηγήσαμε", "οδηγήσατε", "οδήγησαν", "οδηγούσα", "οδηγούσες", "οδηγούσε", "οδηγούσαμε", "οδηγούσατε", "οδηγούσαν", "—", "οδηγείτε", "οδήγησε", "οδηγήστε"]}
{"verb": "οδηγώ", "eng": "do", "futurum": "θα οδηγήσω", "aorist": "οδήγησα", "paradigm": ["οδηγώ", "οδηγείς", "οδηγεί", "οδηγούμε", "οδηγείτε", "οδηγούν", "θα οδηγήσω", "θα οδηγήσεις", "θα οδηγήσει", "θα οδηγήσουμε", "θα οδηγήσετε", "θα οδηγήσουν", "οδήγησα", "οδήγησες", "οδήγησε", "οδηγήσαμε", "οδηγήσατε", "οδήγησαν", "οδηγούσα", "οδηγούσες", "οδηγούσε", "οδηγούσαμε", "οδηγούσατε", "οδηγούσαν", "—", "οδηγείτε", "οδήγησε", "οδηγήστε"]}
{"verb": "οιακίζω", "eng": "groom", "futurum": "θα οιακίσω", "aorist": "οιάκισα", "paradigm": ["οιακίζω", "οιακίζεις", "οιακίζει", "οιακίζουμε", "οιακίζετε", "οιακίζουν", "θα οιακίσω", "θα οιακίσεις", "θα οιακίσει", "θα οιακίσουμε", "θα οιακίσετε", "θα οιακίσουν", "οιάκισα", "οιάκισες", "οιάκισε", "οιακίσαμε", "οιακίσατε", "οιάκισαν", "οιάκιζα", "οιάκιζες", "οιάκιζε", "οιακίζαμε", "οιακίζατε", "οιάκιζαν", "οιάκιζε", "οιακίζετε", "οιάκισε", "οιακίστε"]}
{"verb": "οιακοστροφώ", "eng": "groom", "futurum": "θα οιακοστροφήσω", "aorist": "οιακοστρόφησα", "paradigm": ["οιακοστροφώ", "οιακοστροφείς", "οιακοστροφεί", "οιακοστροφούμε", "οιακοστροφείτε", "οιακοστροφούν", "θα οιακοστροφήσω", "θα οιακοστροφήσεις", "θα οιακοστροφήσει", "θα οιακοστροφήσουμε", "θα οιακοστροφήσετε", "θα οιακοστροφήσουν", "οιακοστρόφησα", "οιακοστρόφησες", "οιακοστρόφησε", "οιακοστροφήσαμε", "οιακοστροφήσατε", "οιακοστρόφησαν", "οιακοστροφούσα", "οιακοστροφούσες", "οιακοστροφούσε", "οιακοστροφούσαμε", "οιακοστροφούσατε", "οιακοστροφούσαν", "οιακοστρόφει", "οιακοστροφείτε", "οιακοστρόφησε", "οιακοστροφήστε"]}
{"verb": "οικειοποιούμαι", "eng": "appropriate", "futurum": "θα οικειοποιηθώ", "aorist": "οικειοποιήθηκα", "paradigm": ["οικειοποιούμαι", "οικειοποιάσαι", "οικειοποιάται", "οικειοποιόμαστε", "οικειοποιάστε", "οικειοποιούνται", "θα οικειοποιηθώ", "θα οικειοποιηθείς", "θα οικειοποιηθεί", "θα οικειοποιηθούμε", "θα οικειοποιηθείτε", "θα οικειοποιηθούν", "οικειοποιήθηκα", "οικειοποιήθηκες", "οικειοποιήθηκε", "οικειοποιηθήκαμε", "οικειοποιηθήκατε", "οικειοποιήθηκα", "οικειοποιόμουν", "οικειοποιόσουν", "οικειοποιόταν", "οικειοποιόμαστε", "οικειοποιόσαστε", "οικειοποίονταν", "οικειοποιήσου", "οικειοποιηθείτε", "να οικειοποιάσαι", "οικειοποιάστε"]}
{"verb": "οικίζω", "eng": "groom", "futurum": "θα οικίσω", "aorist": "οίκισα", "paradigm": ["οικίζω", "οικίζεις", "οικίζει", "οικίζουμε", "οικίζετε", "οικίζουν", "θα οικίσω", "θα οικίσεις", "θα οικίσει", "θα οικίσουμε", "θα οικίσετε", "θα οικίσουν", "οίκισα", "οίκισες", "οίκισε", "οικίσαμε", "οικίσατε", "οίκισαν", "οίκιζα", "οίκιζες", "οίκιζε", "οικίζαμε", "οικίζατε", "οίκιζαν", "οίκιζε", "οικίζετε", "οίκισε", "οικίστε"]}
{"verb": "οικοδομώ", "eng": "build", "futurum": "θα οικοδομήσω", "aorist": "οικοδόμησα", "paradigm": ["οικοδομώ", "οικοδομείς", "οικοδομεί", "οικοδομούμε", "οικοδομείτε", "οικοδομούν", "θα οικοδομήσω", "θα οικοδομήσεις", "θα οικοδομήσει", "θα οικοδομήσουμε", "θα οικοδομήσετε", "θα οικοδομήσουν", "οικοδόμησα", "οικοδόμησες", "οικοδόμησε", "οικοδομήσαμε", "οικοδομήσατε", "οικοδόμησαν", "οικοδομούσα", "οικοδομούσες", "οικοδομούσε", "οικοδομούσαμε", "οικοδομούσατε", "οικοδομούσαν", "οικοδόμει", "οικοδομείτε", "οικοδόμησε", "οικοδομήστε"]}
{"verb": "οικονομώ", "eng": "do", "futurum": "θα οικονομήσω", "aorist": "οικονόμησα", "paradigm": ["οικονομώ", "οικονομάς", "οικονομά", "οικονομούμε", "οικονομάτε", "οικονομούν", "θα οικονομήσω", "θα οικονομήσεις", "θα οικονομήσει", "θα οικονομήσουμε", "θα οικονομήσετε", "θα οικονομήσουν", "οικονόμησα", "οικονόμησες", "οικονόμησε", "οικονομήσαμε", "οικονομήσατε", "οικονόμησαν", "οικονομούσα", "οικονομούσες", "οικονομούσε", "οικονομούσαμε", "οικονομούσατε", "οικονομούσαν", "οικονόμα", "οικονομάτε", "οικονόμησε", "οικονομήστε"]}
{"verb": "οικονομώ", "eng": "save", "futurum": "θα οικονομήσω", "aorist": "οικονόμησα", "paradigm": ["οικονομώ", "οικονομάς", "οικονομά", "οικονομούμε", "οικονομάτε", "οικονομούν", "θα οικονομήσω", "θα οικονομήσεις", "θα οικονομήσει", "θα οικονομήσουμε", "θα οικονομήσετε", "θα οικονομήσουν", "οικονόμησα", "οικονόμησες", "οικονόμησε", "οικονομήσαμε", "οικονομήσατε", "οικονόμησαν", "οικονομούσα", "οικονομούσες", "οικονομούσε", "οικονομούσαμε", "οικονομούσατε", "οικονομούσαν", "οικονόμα", "οικονομάτε", "οικονόμησε", "οικονομήστε"]}
{"verb": "οκταπλασιάζω", "eng": "build", "futurum": "θα οκταπλασιάσω", "aorist": "οκταπλασίασα", "paradigm": ["οκταπλασιάζω", "οκταπλασιάζεις", "οκταπλασιάζει", "οκταπλασιάζουμε", "οκταπλασιάζετε", "οκταπλασιάζουν", "θα οκταπλασιάσω", "θα οκταπλασιάσεις", "θα οκταπλασιάσει", "θα οκταπλασιάσουμε", "θα οκταπλασιάσετε", "θα οκταπλασιάσουν", "οκταπλασίασα", "οκταπλασίασες", "οκταπλασίασε", "οκταπλασιάσαμε", "οκταπλασιάσατε", "οκταπλασίασαν", "οκταπλασίαζα", "οκταπλασίαζες", "οκταπλασίαζε", "οκταπλασιάζαμε", "οκταπλασιάζατε", "οκταπλασίαζαν", "οκταπλασίαζε", "οκταπλασιάζετε", "οκταπλασίασε", "οκταπλασιάστε"]}
{"verb": "ολιγοπιστώ", "eng": "build", "futurum": "θα ολιγοπιστήσω", "aorist": "ολιγοπίστησα", "paradigm": ["ολιγοπιστώ", "ολιγοπιστείς", "ολιγοπιστεί", "ολιγοπιστούμε", "ολιγοπιστείτε", "ολιγοπιστούν", "θα ολιγοπιστήσω", "θα ολιγοπιστήσεις", "θα ολιγοπιστήσει", "θα ολιγοπιστήσουμε", "θα ολιγοπιστήσετε", "θα ολιγοπιστήσουν", "ολιγοπίστησα", "ολιγοπίστησες", "ολιγοπίστησε", "ολιγοπιστήσαμε", "ολιγοπιστήσατε", "ολιγοπίστησαν", "ολιγοπιστούσα", "ολιγοπιστούσες", "ολιγοπιστούσε", "ολιγοπιστούσαμε", "ολιγοπιστούσατε", "ολιγοπιστούσαν", "ολιγοπίστει", "ολιγοπιστείτε", "ολιγοπίστησε", "ολιγοπιστήστε"]}
{"verb": "ολιγωρώ", "eng": "build", "futurum": "θα ολιγωρήσω", "aorist": "ολιγώρησα", "paradigm": ["ολιγωρώ", "ολιγωρείς", "ολιγωρεί", "ολιγωρούμε", "ολιγωρείτε", "ολιγωρούν", "θα ολιγωρήσω", "θα ολιγωρήσεις", "θα ολιγωρήσει", "θα ολιγωρήσουμε", "θα ολιγωρήσετε", "θα ολιγωρήσουν", "ολιγώρησα", "ολιγώρησες", "ολιγώρησε", "ολιγωρήσαμε", "ολιγωρήσατε", "ολιγώρησαν", "ολιγωρούσα", "ολιγωρούσες", "ολιγωρούσε", "ολιγωρούσαμε", "ολιγωρούσατε", "ολιγωρούσαν", "ολιγώρει", "ολιγωρείτε", "ολιγώρησε", "ολιγωρήστε"]}
{"verb": "ολισθαίνω", "eng": "slip", "futurum": "θα ολισθύνω", "aorist": "ολίσθησα", "paradigm": ["ολισθαίνω", "ολισθαίνεις", "ολισθαίνει", "ολισθαίνουμε", "ολισθαίνετε", "ολισθαίνουν", "θα ολισθύνω", "θα ολισθύνεις", "θα ολισθύνει", "θα ολισθύνουμε", "θα ολισθύνετε", "θα ολισθύνουν", "ολίσθησα", "ολίσθησες", "ολίσθησε", "ολισθήσαμε", "ολισθήσατε", "ολίσθησα", "ολίσθαινόμουν", "ολίσθαινόσουν", "ολίσθαινόταν", "ολίσθαινόμαστε", "ολίσθαινόσαστε", "όλισθαινόνταν", "ολίσθυσου", "ολισθύνετε", "να ολισθαίνεις", "ολισθαίνετε"]}
{"verb": "ολοκληρώνω", "eng": "integrate", "futurum": "θα ολοκληρώσω", "aorist": "ολοκλήρωσα", "paradigm": ["ολοκληρώνω", "ολοκληρώνεις", "ολοκληρώνει", "ολοκληρώνουμε", "ολοκληρώνετε", "ολοκληρώνουνε", "θα ολοκληρώσω", "θα ολοκληρώσεις", "θα ολοκληρώσει", "θα ολοκληρώσουμε", "θα ολοκληρώσετε", "θα ολοκληρώσουνε", "ολοκλήρωσα", "ολοκλήρωσες", "ολοκλήρωσε", "ολοκληρώσαμε", "ολοκληρώσατε", "ολοκλήρωσαν", "ολοκλήρωνα", "ολοκλήρωνες", "ολοκλήρωνε", "ολοκληρώναμε", "ολοκληρώνατε", "ολοκλήρωναν", "ολοκλήρωνε", "ολοκληρώνετε", "ολοκλήρωσε", "ολοκληρώστε"]}
{"verb": "ομαδοποιώ", "eng": "group", "futurum": "θα ομαδοποιήσω", "aorist": "ομαδοποίησα", "paradigm": ["ομαδοποιώ", "ομαδοποιείς", "ομαδοποιεί", "ομαδοποιούμε", "ομαδοποιείτε", "ομαδοποιούν", "θα ομαδοποιήσω", "θα ομαδοποιήσεις", "θα ομαδοποιήσει", "θα ομαδοποιήσουμε", "θα ομαδοποιήσετε", "θα ομαδοποιήσουν", "ομαδοποίησα", "ομαδοποίησες", "ομαδοποίησε", "ομαδοποιήσαμε", "ομαδοποιήσατε", "ομαδοποίησαν", "ομαδοποιούσα", "ομαδοποιούσες", "ομαδοποιούσε", "ομαδοποιούσαμε", "ομαδοποιούσατε", "ομαδοποιούσαν", "ομαδοποίει", "ομαδοποιείτε", "ομαδοποίησε", "ομαδοποιήστε"]}
{"verb": "ομαλοποιούμαι", "eng": "group", "futurum": "θα ομαλοποιηθώ", "aorist": "ομαλοποιήθηκα", "paradigm": ["ομαλοποιούμαι", "ομαλοποιείσαι", "ομαλοποιείται", "ομαλοποιούμαστε", "ομαλοποιείστε", "ομαλοποιούνται", "θα ομαλοποιηθώ", "θα ομαλοποιηθείς", "θα ομαλοποιηθεί", "θα ομαλοποιηθούμε", "θα ομαλοποιηθείτε", "θα ομαλοποιηθούν", "ομαλοποιήθηκα", "ομαλοποιήθηκες", "ομαλοποιήθηκε", "ομαλοποιηθήκαμε", "ομαλοποιηθήκατε", "ομαλοποιήθηκαν", "ομαλοποιούμουν", "ομαλοποιούσουν", "ομαλοποιούνταν", "ομαλοποιούμαστε", "ομαλοποιούσαστε", "ομαλοποιούνταν", "-", "-", "ομαλοποιήσου", "ομαλοποιηθείτε"]}
{"verb": "ομοιάζω", "eng": "group", "futurum": "θα ομοιάσω", "aorist": "ομοίασα", "paradigm": ["ομοιάζω", "ομοιάζεις", "ομοιάζει", "ομοιάζουμε", "ομοιάζετε", "ομοιάζουν", "θα ομοιάσω", "θα ομοιάσεις", "θα ομοιάσει", "θα ομοιάσουμε", "θα ομοιάσετε", "θα ομοιάσουν", "ομοίασα", "ομοίασες", "ομοίασε", "ομοιάσαμε", "ομοιάσατε", "ομοίασαν", "ομοίαζα", "ομοίαζες", "ομοίαζε", "ομοιάζαμε", "ομοιάζατε", "ομοίαζαν", "ομοίαζε", "ομοιάζετε", "ομοίασε", "ομοιάστε"]}
{"verb": "ομολογώ", "eng": "confess", "futurum": "θα ομολογήσω", "aorist": "ομολόγησα", "paradigm": ["ομολογώ", "ομολογείς", "ομολογεί", "ομολογούμε", "ομολογείτε", "ομολογούν", "θα ομολογήσω", "θα ομολογήσεις", "θα ομολογήσει", "θα ομολογήσουμε", "θα ομολογήσετε", "θα ομολογήσουν", "ομολόγησα", "ομολόγησες", "ομολόγησε", "ομολογήσαμε", "ομολογήσατε", "ομολόγησα", "ομολογούσα", "ομολογούσες", "ομολογούσε", "ομολογούσαμε", "ομολογούσατε", "ομολογούσαν", "ομολόγησε", "ομολογήστε", "ομολόγα", "ομολογείτε"]}
{"verb": "ομορφαίνω", "eng": "group", "futurum": "θα ομορφύνω", "aorist": "ομόρφυνα", "paradigm": ["ομορφαίνω", "ομορφαίνεις", "ομορφαίνει", "ομορφαίνουμε", "ομορφαίνετε", "ομορφαίνουν", "θα ομορφύνω", "θα ομορφύνεις", "θα ομορφύνει", "θα ομορφύνουμε", "θα ομορφύνετε", "θα ομορφύνουν", "ομόρφυνα", "ομόρφυνες", "ομόρφυνε", "ομορφύναμε", "ομορφύνατε", "ομόρφυναν", "ομόρφαινα", "ομόρφαινες", "ομόρφαινε", "ομορφαίναμε", "ομορφαίνατε", "ομόρφαιναν", "ομόρφαινε", "ομορφαίνετε", "ομόρφυνε", "ομορφύνετε"]}
{"verb": "ομφαλοσκοπώ", "eng": "group", "futurum": "θα ομφαλοσκοπήσω", "aorist": "ομφαλοσκόπησα", "paradigm": ["ομφαλοσκοπώ", "ομφαλοσκοπείς", "ομφαλοσκοπεί", "ομφαλοσκοπούμε", "ομφαλοσκοπείτε", "ομφαλοσκοπούν", "θα ομφαλοσκοπήσω", "θα ομφαλοσκοπήσεις", "θα ομφαλοσκοπήσει", "θα ομφαλοσκοπήσουμε", "θα ομφαλοσκοπήσετε", "θα ομφαλοσκοπήσουν", "ομφαλοσκόπησα", "ομφαλοσκόπησες", "ομφαλοσκόπησε", "ομφαλοσκοπήσαμε", "ομφαλοσκοπήσατε", "ομφαλοσκόπησαν", "ομφαλοσκοπούσα", "ομφαλοσκοπούσες", "ομφαλοσκοπούσε", "ομφαλοσκοπούσαμε", "ομφαλοσκοπούσατε", "ομφαλοσκοπούσαν", "ομφαλοσκόπει", "ομφαλοσκοπείτε", "ομφαλοσκόπησε", "ομφαλοσκοπήστε"]}
{"verb": "ονειδίζω", "eng": "group", "futurum": "θα ονειδίσω", "aorist": "ονείδισα", "paradigm": ["ονειδίζω", "ονειδίζεις", "ονειδίζει", "ονειδίζουμε", "ονειδίζετε", "ονειδίζουν", "θα ονειδίσω", "θα ονειδίσεις", "θα ονειδίσει", "θα ονειδίσουμε", "θα ονειδίσετε", "θα ονειδίσουν", "ονείδισα", "ονείδισες", "ονείδισε", "ονειδίσαμε", "ονειδίσατε", "ονείδισαν", "ονείδιζα", "ονείδιζες", "ονείδιζε", "ονειδίζαμε", "ονειδίζατε", "ονείδιζαν", "ονείδιζε", "ονειδίζετε", "ονείδισε", "ονειδίστε"]}
{"verb": "ονειρεύομαι", "eng": "dream", "futurum": "θα ονειρευτώ", "aorist": "ονειρεύτηκα", "paradigm": ["ονειρεύομαι", "ονειρεύεσαι", "ονειρεύεται", "ονειρευόμαστε", "ονειρεύεστε", "ονειρεύονται", "θα ονειρευτώ", "θα ονειρευτείς", "θα ονειρευτεί", "θα ονειρευτούμε", "θα ονειρευτείτε", "θα ονειρευτούν", "ονειρεύτηκα", "ονειρεύτηκες", "ονειρεύτηκε", "ονειρευτήκαμε", "ονειρευτήκατε", "ονειρεύτηκα", "ονειρευόμουν", "ονειρευόσουν", "ονειρευόταν", "ονειρευόμαστε", "ονειρευόσαστε", "ονειρεύονταν", "ονειρέψου", "ονειρευτείτε", "να ονειρεύεσαι", "ονειρεύεστε"]}
{"verb": "ονειροπολώ", "eng": "daydream", "futurum": "θα ονειροπολήσω", "aorist": "ονειροπόλησα", "paradigm": ["ονειροπολώ", "ονειροπολείς", "ονειροπολεί", "ονειροπολούμε", "ονειροπολείτε", "ονειροπολούν", "θα ονειροπολήσω", "θα ονειροπολήσεις", "θα ονειροπολήσει", "θα ονειροπολήσουμε", "θα ονειροπολήσετε", "θα ονειροπολήσουν", "ονειροπόλησα", "ονειροπόλησες", "ονειροπόλησε", "ονειροπολήσαμε", "ονειροπολήσατε", "ονειροπόλησαν", "ονειροπολούσα", "ονειροπολούσες", "ονειροπολούσε", "ονειροπολούσαμε", "ονειροπολούσατε", "ονειροπολούσαν", "ονειροπόλει", "ονειροπολείτε", "ονειροπόλησε", "ονειροπολήστε"]}
{"verb": "ονομάζομαι", "eng": "be called", "futurum": "θα ονομαστώ", "aorist": "ονομάστηκα", "paradigm": ["ονομάζομαι", "ονομάζεσαι", "ονομάζεται", "ονομαζόμαστε", "ονομάζεστε", "ονομάζονται", "θα ονομαστώ", "θα ονομαστείς", "θα ονομαστεί", "θα ονομαστούμε", "θα ονομαστείτε", "θα ονομαστούν", "ονομάστηκα", "ονομάστηκες", "ονομάστηκε", "ονομαστήκαμε", "ονομαστήκατε", "ονομάστηκα", "ονομαζόμουν", "ονομαζόσουν", "ονομαζόταν", "ονομαζόμαστε", "ονομαζόσαστε", "ονομάζονταν", "ονομάσου", "ονομαστείτε", "να ονομάζεσαι", "ονομάζεστε"]}
{"verb": "ονομάζω", "eng": "give a name to", "futurum": "θα ονομάσω", "aorist": "ονόμασα", "paradigm": ["ονομάζω", "ονομάζεις", "ονομάζει", "ονομάζουμε", "ονομάζετε", "ονομάζουν", "θα ονομάσω", "θα ονομάσεις", "θα ονομάσει", "θα ονομάσουμε", "θα ονομάσετε", "θα ονομάσουν", "ονόμασα", "ονόμασες", "ονόμασε", "ονομάσαμε", "ονομάσατε", "ονόμασαν", "ονόμαζα", "ονόμαζες", "ονόμαζε", "ονομάζαμε", "ονομάζατε", "ονόμαζαν", "ονόμαζε", "ονομάζετε", "ονόμασε", "ονομάστε"]}
{"verb": "ονοματίζομαι", "eng": "daydream", "futurum": "θα ονοματιστώ", "aorist": "ονοματίστηκα", "paradigm": ["ονοματίζομαι", "ονοματίζεσαι", "ονοματίζεται", "ονοματιζόμαστε", "ονοματίζεστε", "ονοματίζονται", "θα ονοματιστώ", "θα ονοματιστείς", "θα ονοματιστεί", "θα ονοματιστούμε", "θα ονοματιστείτε", "θα ονοματιστούν", "ονοματίστηκα", "ονοματίστηκες", "ονοματίστηκε", "ονοματιστήκαμε", "ονοματιστήκατε", "ονοματίστηκαν", "ονοματιζόμουν", "ονοματιζόσουν", "ονοματιζόταν", "ονοματιζόμαστε", "ονοματιζόσαστε", "ονοματίζονταν", "ονοματίζου", "ονοματίζεστε", "ονοματίσου", "ονοματιστείτε"]}
{"verb": "ονοματίζω", "eng": "denominate", "futurum": "θα ονοματίσω", "aorist": "ονομάτισα", "paradigm": ["ονοματίζω", "ονοματίζεις", "ονοματίζει", "ονοματίζουμε", "ονοματίζετε", "ονοματίζουν", "θα ονοματίσω", "θα ονοματίσεις", "θα ονοματίσει", "θα ονοματίσουμε", "θα ονοματίσετε", "θα ονοματίσουν", "ονομάτισα", "ονομάτισες", "ονομάτισε", "ονοματίσαμε", "ονοματίσατε", "ονομάτισαν", "ονομάτιζα", "ονομάτιζες", "ονομάτιζε", "ονοματίζαμε", "ονοματίζατε", "ονομάτιζαν", "ονομάτιζε", "ονοματίζετε", "ονομάτισε", "ονοματίστε"]}
{"verb": "οξειδοφωσφορυλιώνω", "eng": "integrate", "futurum": "θα οξειδοφωσφορυλιώσω", "aorist": "οξειδοφωσφορυλίωσα", "paradigm": ["οξειδοφωσφορυλιώνω", "οξειδοφωσφορυλιώνεις", "οξειδοφωσφορυλιώνει", "οξειδοφωσφορυλιώνουμε", "οξειδοφωσφορυλιώνετε", "οξειδοφωσφορυλιώνουνε", "θα οξειδοφωσφορυλιώσω", "θα οξειδοφωσφορυλιώσεις", "θα οξειδοφωσφορυλιώσει", "θα οξειδοφωσφορυλιώσουμε", "θα οξειδοφωσφορυλιώσετε", "θα οξειδοφωσφορυλιώσουνε", "οξειδοφωσφορυλίωσα", "οξειδοφωσφορυλίωσες", "οξειδοφωσφορυλίωσε", "οξειδοφωσφορυλιώσαμε", "οξειδοφωσφορυλιώσατε", "οξειδοφωσφορυλίωσαν", "οξειδοφωσφορυλίωνα", "οξειδοφωσφορυλίωνες", "οξειδοφωσφορυλίωνε", "οξειδοφωσφορυλιώναμε", "οξειδοφωσφορυλιώνατε", "οξειδοφωσφορυλίωναν", "οξειδοφωσφορυλίωνε", "οξειδοφωσφορυλιώνετε", "οξειδοφωσφορυλίωσε", "οξειδοφωσφορυλιώστε"]}
{"verb": "οξειδώνω", "eng": "oxidize", "futurum": "θα οξειδώσω", "aorist": "οξείδωσα", "paradigm": ["οξειδώνω", "οξειδώνεις", "οξειδώνει", "οξειδώνουμε", "οξειδώνετε", "οξειδώνουνε", "θα οξειδώσω", "θα οξειδώσεις", "θα οξειδώσει", "θα οξειδώσουμε", "θα οξειδώσετε", "θα οξειδώσουνε", "οξείδωσα", "οξείδωσες", "οξείδωσε", "οξειδώσαμε", "οξειδώσατε", "οξείδωσαν", "οξείδωνα", "οξείδωνες", "οξείδωνε", "οξειδώναμε", "οξειδώνατε", "οξείδωναν", "οξείδωνε", "οξειδώνετε", "οξείδωσε", "οξειδώστε"]}
{"verb": "οξυγονώνομαι", "eng": "oxygenate", "futurum": "θα οξυγονωθώ", "aorist": "οξυγονώθηκα", "paradigm": ["οξυγονώνομαι", "οξυγονώνεσαι", "οξυγονώνεται", "οξυγονωνόμαστε", "οξυγονώνεστε", "οξυγονώνονται", "θα οξυγονωθώ", "θα οξυγονωθείς", "θα οξυγονωθεί", "θα οξυγονωθούμε", "θα οξυγονωθείτε", "θα οξυγονωθούν", "οξυγονώθηκα", "οξυγονώθηκες", "οξυγονώθηκε", "οξυγονωθήκαμε", "οξυγονωθήκατε", "οξυγονώθηκα", "οξυγονωνόμουν", "οξυγονωνόσουν", "οξυγονωνόταν", "οξυγονωνόμαστε", "οξυγονωνόσαστε", "οξυγονώνονταν", "οξυγονώσου", "οξυγονωθείτε", "να οξυγονώνεσαι", "οξυγονώνεστε"]}
{"verb": "οξυγονώνω", "eng": "oxidize", "futurum": "θα οξυγονώσω", "aorist": "οξυγόνωσα", "paradigm": ["οξυγονώνω", "οξυγονώνεις", "οξυγονώνει", "οξυγονώνουμε", "οξυγονώνετε", "οξυγονώνουνε", "θα οξυγονώσω", "θα οξυγονώσεις", "θα οξυγονώσει", "θα οξυγονώσουμε", "θα οξυγονώσετε", "θα οξυγονώσουνε", "οξυγόνωσα", "οξυγόνωσες", "οξυγόνωσε", "οξυγονώσαμε", "οξυγονώσατε", "οξυγόνωσαν", "οξυγόνωνα", "οξυγόνωνες", "οξυγόνωνε", "οξυγονώναμε", "οξυγονώνατε", "οξυγόνωναν", "οξυγόνωνε", "οξυγονώνετε", "οξυγόνωσε", "οξυγονώστε"]}
{"verb": "οξύνω", "eng": "shave", "futurum": "θα οξύνω", "aorist": "όξυνα", "paradigm": ["οξύνω", "οξύνεις", "οξύνει", "οξύνουμε", "οξύνετε", "οξύνουν", "θα οξύνω", "θα οξύνεις", "θα οξύνει", "θα οξύνουμε", "θα οξύνετε", "θα οξύνουν", "όξυνα", "όξυνες", "όξυνε", "οξύναμε", "οξύνατε", "όξυναν", "όξυνα", "όξυνες", "όξυνε", "οξύναμε", "οξύνατε", "όξυναν", "όξυνε", "οξύνετε", "όξυνε", "οξύντε"]}
{"verb": "οπισθοχωρώ", "eng": "retreat", "futurum": "θα οπισθοχωρήσω", "aorist": "οπισθοχώρησα", "paradigm": ["οπισθοχωρώ", "οπισθοχωρείς", "οπισθοχωρεί", "οπισθοχωρούμε", "οπισθοχωρείτε", "οπισθοχωρούν", "θα οπισθοχωρήσω", "θα οπισθοχωρήσεις", "θα οπισθοχωρήσει", "θα οπισθοχωρήσουμε", "θα οπισθοχωρήσετε", "θα οπισθοχωρήσουν", "οπισθοχώρησα", "οπισθοχώρησες", "οπισθοχώρησε", "οπισθοχωρήσαμε", "οπισθοχωρήσατε", "οπισθοχώρησαν", "οπισθοχωρούσα", "οπισθοχωρούσες", "οπισθοχωρούσε", "οπισθοχωρούσαμε", "οπισθοχωρούσατε", "οπισθοχωρούσαν", "οπισθοχώρει", "οπισθοχωρείτε", "οπισθοχώρησε", "οπισθοχωρήστε"]}
{"verb": "οπλίζω", "eng": "retreat", "futurum": "θα οπλίσω", "aorist": "όπλισα", "paradigm": ["οπλίζω", "οπλίζεις", "οπλίζει", "οπλίζουμε", "οπλίζετε", "οπλίζουν", "θα οπλίσω", "θα οπλίσεις", "θα οπλίσει", "θα οπλίσουμε", "θα οπλίσετε", "θα οπλίσουν", "όπλισα", "όπλισες", "όπλισε", "οπλίσαμε", "οπλίσατε", "όπλισαν", "όπλιζα", "όπλιζες", "όπλιζε", "οπλίζαμε", "οπλίζατε", "όπλιζαν", "όπλιζε", "οπλίζετε", "όπλισε", "οπλίστε"]}
{"verb": "οραματίζομαι", "eng": "envisage", "futurum": "θα οραματισθώ", "aorist": "οραματίσθηκα", "paradigm": ["οραματίζομαι", "οραματίζεσαι", "οραματίζεται", "οραματιζόμαστε", "οραματίζεστε", "οραματίζονται", "θα οραματισθώ", "θα οραματισθείς", "θα οραματισθεί", "θα οραματισθούμε", "θα οραματισθείτε", "θα οραματισθούν", "οραματίσθηκα", "οραματίσθηκες", "οραματίσθηκε", "οραματισθήκαμε", "οραματισθήκατε", "οραματίσθηκα", "οραματιζόμουν", "οραματιζόσουν", "οραματιζόταν", "οραματιζόμαστε", "οραματιζόσαστε", "οραματίζονταν", "οραματίσσου", "οραματισθείτε", "να οραματίζεσαι", "οραματίζεστε"]}
{"verb": "οργανώνομαι", "eng": "oxidize", "futurum": "θα οργανωθώ", "aorist": "οργανώθηκα", "paradigm": ["οργανώνομαι", "οργανώνεσαι", "οργανώνεται", "οργανωνόμαστε", "οργανώνεστε", "οργανώνονται", "θα οργανωθώ", "θα οργανωθείς", "θα οργανωθεί", "θα οργανωθούμε", "θα οργανωθείτε", "θα οργανωθούνε", "οργανώθηκα", "οργανώθηκες", "οργανώθηκε", "οργανωθήκαμε", "οργανωθήκατε", "οργανώθηκαν", "οργανωνόμουνα", "οργανωνόσουνα", "οργανωνότανε", "οργανωνόμασταν", "οργανωνόσασταν", "οργανώνονταν", "-", "-", "οργανώσου", "οργανωθείτε"]}
{"verb": "οργανώνω", "eng": "organize", "futurum": "θα οργανώσω", "aorist": "οργάνωσα", "paradigm": ["οργανώνω", "οργανώνεις", "οργανώνει", "οργανώνουμε", "οργανώνετε", "οργανώνουν", "θα οργανώσω", "θα οργανώσεις", "θα οργανώσει", "θα οργανώσουμε", "θα οργανώσετε", "θα οργανώσουν", "οργάνωσα", "οργάνωσες", "οργάνωσε", "οργανώσαμε", "οργανώσατε", "οργάνωσα", "οργάνωνόμουν", "οργάνωνόσουν", "οργάνωνόταν", "οργάνωνόμαστε", "οργάνωνόσαστε", "όργανωνόνταν", "οργάνσου", "οργανώστε", "να οργανώνεις", "οργανώνετε"]}
{"verb": "οργίζω", "eng": "enrage", "futurum": "θα οργίσω", "aorist": "όργισα", "paradigm": ["οργίζω", "οργίζεις", "οργίζει", "οργίζουμε", "οργίζετε", "οργίζουν", "θα οργίσω", "θα οργίσεις", "θα οργίσει", "θα οργίσουμε", "θα οργίσετε", "θα οργίσουν", "όργισα", "όργισες", "όργισε", "οργίσαμε", "οργίσατε", "όργισαν", "όργιζα", "όργιζες", "όργιζε", "οργίζαμε", "οργίζατε", "όργιζαν", "όργιζε", "οργίζετε", "όργισε", "οργίστε"]}
{"verb": "οργώνω", "eng": "plough", "futurum": "θα οργώσω", "aorist": "όργωσα", "paradigm": ["οργώνω", "οργώνεις", "οργώνει", "οργώνουμε", "οργώνετε", "οργώνουνε", "θα οργώσω", "θα οργώσεις", "θα οργώσει", "θα οργώσουμε", "θα οργώσετε", "θα οργώσουνε", "όργωσα", "όργωσες", "όργωσε", "οργώσαμε", "οργώσατε", "όργωσαν", "όργωνα", "όργωνες", "όργωνε", "οργώναμε", "οργώνατε", "όργωναν", "όργωνε", "οργώνετε", "όργωσε", "οργώστε"]}
{"verb": "ορθοποδίζω", "eng": "enrage", "futurum": "θα ορθοποδίσω", "aorist": "ορθοπόδισα", "paradigm": ["ορθοποδίζω", "ορθοποδίζεις", "ορθοποδίζει", "ορθοποδίζουμε", "ορθοποδίζετε", "ορθοποδίζουν", "θα ορθοποδίσω", "θα ορθοποδίσεις", "θα ορθοποδίσει", "θα ορθοποδίσουμε", "θα ορθοποδίσετε", "θα ορθοποδίσουν", "ορθοπόδισα", "ορθοπόδισες", "ορθοπόδισε", "ορθοποδίσαμε", "ορθοποδίσατε", "ορθοπόδισαν", "ορθοπόδιζα", "ορθοπόδιζες", "ορθοπόδιζε", "ορθοποδίζαμε", "ορθοποδίζατε", "ορθοπόδιζαν", "ορθοπόδιζε", "ορθοποδίζετε", "ορθοπόδισε", "ορθοποδίστε"]}
{"verb": "ορθοποδώ", "eng": "find one's feet", "futurum": "θα ορθοποδήσω", "aorist": "ορθοπόδησα", "paradigm": ["ορθοποδώ", "ορθοποδείς", "ορθοποδεί", "ορθοποδούμε", "ορθοποδείτε", "ορθοποδούν", "θα ορθοποδήσω", "θα ορθοποδήσεις", "θα ορθοποδήσει", "θα ορθοποδήσουμε", "θα ορθοποδήσετε", "θα ορθοποδήσουν", "ορθοπόδησα", "ορθοπόδησες", "ορθοπόδησε", "ορθοποδήσαμε", "ορθοποδήσατε", "ορθοπόδησαν", "ορθοποδούσα", "ορθοποδούσες", "ορθοποδούσε", "ορθοποδούσαμε", "ορθοποδούσατε", "ορθοποδούσαν", "ορθοπόδει", "ορθοποδείτε", "ορθοπόδησε", "ορθοποδήστε"]}
{"verb": "ορθώνω", "eng": "plough", "futurum": "θα ορθώσω", "aorist": "όρθωσα", "paradigm": ["ορθώνω", "ορθώνεις", "ορθώνει", "ορθώνουμε", "ορθώνετε", "ορθώνουνε", "θα ορθώσω", "θα ορθώσεις", "θα ορθώσει", "θα ορθώσουμε", "θα ορθώσετε", "θα ορθώσουνε", "όρθωσα", "όρθωσες", "όρθωσε", "ορθώσαμε", "ορθώσατε", "όρθωσαν", "όρθωνα", "όρθωνες", "όρθωνε", "ορθώναμε", "ορθώνατε", "όρθωναν", "όρθωνε", "ορθώνετε", "όρθωσε", "ορθώστε"]}
{"verb": "οριζοντιώνω", "eng": "plough", "futurum": "θα οριζοντιώσω", "aorist": "οριζοντίωσα", "paradigm": ["οριζοντιώνω", "οριζοντιώνεις", "οριζοντιώνει", "οριζοντιώνουμε", "οριζοντιώνετε", "οριζοντιώνουνε", "θα οριζοντιώσω", "θα οριζοντιώσεις", "θα οριζοντιώσει", "θα οριζοντιώσουμε", "θα οριζοντιώσετε", "θα οριζοντιώσουνε", "οριζοντίωσα", "οριζοντίωσες", "οριζοντίωσε", "οριζοντιώσαμε", "οριζοντιώσατε", "οριζοντίωσαν", "οριζοντίωνα", "οριζοντίωνες", "οριζοντίωνε", "οριζοντιώναμε", "οριζοντιώνατε", "οριζοντίωναν", "οριζοντίωνε", "οριζοντιώνετε", "οριζοντίωσε", "οριζοντιώστε"]}
{"verb": "ορίζω", "eng": "define", "futurum": "θα ορίσω", "aorist": "όρισα", "paradigm": ["ορίζω", "ορίζεις", "ορίζει", "ορίζουμε", "ορίζετε", "ορίζουν", "θα ορίσω", "θα ορίσεις", "θα ορίσει", "θα ορίσουμε", "θα ορίσετε", "θα ορίσουν", "όρισα", "όρισες", "όρισε", "ορίσαμε", "ορίσατε", "όρισαν", "όριζα", "όριζες", "όριζε", "ορίζαμε", "ορίζατε", "όριζαν", "όριζε", "ορίζετε", "όρισε", "ορίστε"]}
{"verb": "ορκίζω", "eng": "find one's feet", "futurum": "θα ορκίσω", "aorist": "όρκισα", "paradigm": ["ορκίζω", "ορκίζεις", "ορκίζει", "ορκίζουμε", "ορκίζετε", "ορκίζουν", "θα ορκίσω", "θα ορκίσεις", "θα ορκίσει", "θα ορκίσουμε", "θα ορκίσετε", "θα ορκίσουν", "όρκισα", "όρκισες", "όρκισε", "ορκίσαμε", "ορκίσατε", "όρκισαν", "όρκιζα", "όρκιζες", "όρκιζε", "ορκίζαμε", "ορκίζατε", "όρκιζαν", "όρκιζε", "ορκίζετε", "όρκισε", "ορκίστε"]}
{"verb": "ορκοδοτώ", "eng": "swear", "futurum": "θα ορκοδοτήσω", "aorist": "ορκοδότησα", "paradigm": ["ορκοδοτώ", "ορκοδοτείς", "ορκοδοτεί", "ορκοδοτούμε", "ορκοδοτείτε", "ορκοδοτούν", "θα ορκοδοτήσω", "θα ορκοδοτήσεις", "θα ορκοδοτήσει", "θα ορκοδοτήσουμε", "θα ορκοδοτήσετε", "θα ορκοδοτήσουν", "ορκοδότησα", "ορκοδότησες", "ορκοδότησε", "ορκοδοτήσαμε", "ορκοδοτήσατε", "ορκοδότησαν", "ορκοδοτούσα", "ορκοδοτούσες", "ορκοδοτούσε", "ορκοδοτούσαμε", "ορκοδοτούσατε", "ορκοδοτούσαν", "ορκοδότει", "ορκοδοτείτε", "ορκοδότησε", "ορκοδοτήστε"]}
{"verb": "ορμώ", "eng": "rush", "futurum": "θα ορμήσω", "aorist": "όρμησα", "paradigm": ["ορμώ", "ορμάς", "ορμά", "ορμούμε", "ορμάτε", "ορμούν", "θα ορμήσω", "θα ορμήσεις", "θα ορμήσει", "θα ορμήσουμε", "θα ορμήσετε", "θα ορμήσουν", "όρμησα", "όρμησες", "όρμησε", "ορμήσαμε", "ορμήσατε", "όρμησαν", "ορμούσα", "ορμούσες", "ορμούσε", "ορμούσαμε", "ορμούσατε", "ορμούσαν", "όρμα", "ορμάτε", "όρμησε", "ορμήστε"]}
{"verb": "ορφανίζω", "eng": "rush", "futurum": "θα ορφανίσω", "aorist": "ορφάνισα", "paradigm": ["ορφανίζω", "ορφανίζεις", "ορφανίζει", "ορφανίζουμε", "ορφανίζετε", "ορφανίζουν", "θα ορφανίσω", "θα ορφανίσεις", "θα ορφανίσει", "θα ορφανίσουμε", "θα ορφανίσετε", "θα ορφανίσουν", "ορφάνισα", "ορφάνισες", "ορφάνισε", "ορφανίσαμε", "ορφανίσατε", "ορφάνισαν", "ορφάνιζα", "ορφάνιζες", "ορφάνιζε", "ορφανίζαμε", "ορφανίζατε", "ορφάνιζαν", "ορφάνιζε", "ορφανίζετε", "ορφάνισε", "ορφανίστε"]}
{"verb": "οχυρώνω", "eng": "fortify", "futurum": "θα οχυρώσω", "aorist": "οχύρωσα", "paradigm": ["οχυρώνω", "οχυρώνεις", "οχυρώνει", "οχυρώνουμε", "οχυρώνετε", "οχυρώνουν", "θα οχυρώσω", "θα οχυρώσεις", "θα οχυρώσει", "θα οχυρώσουμε", "θα οχυρώσετε", "θα οχυρώσουν", "οχύρωσα", "οχύρωσες", "οχύρωσε", "οχυρώσαμε", "οχυρώσατε", "οχύρωσαν", "οχύρωνα", "οχύρωνες", "οχύρωνε", "οχυρώναμε", "οχυρώνατε", "οχύρωναν", "οχύρωνε", "οχυρώνετε", "οχύρωσε", "οχυρώστε"]}
{"verb": "παγιδεύω", "eng": "trap", "futurum": "θα παγιδεύσω", "aorist": "παγίδευσα", "paradigm": ["παγιδεύω", "παγιδεύεις", "παγιδεύει", "παγιδεύουμε", "παγιδεύετε", "παγιδεύουν", "θα παγιδεύσω", "θα παγιδεύσεις", "θα παγιδεύσει", "θα παγιδεύσουμε", "θα παγιδεύσετε", "θα παγιδεύσουν", "παγίδευσα", "παγίδευσες", "παγίδευσε", "παγιδεύσαμε", "παγιδεύσατε", "παγίδευσαν", "παγίδευα", "παγίδευες", "παγίδευε", "παγιδεύαμε", "παγιδεύατε", "παγίδευαν", "παγιδεύε", "παγιδεύετε", "παγιδεύσε", "παγιδεύστε"]}
{"verb": "παγιοποιώ", "eng": "consolidate", "futurum": "θα παγιοποιήσω", "aorist": "παγιοποίησα", "paradigm": ["παγιοποιώ", "παγιοποιείς", "παγιοποιεί", "παγιοποιούμε", "παγιοποιείτε", "παγιοποιούν", "θα παγιοποιήσω", "θα παγιοποιήσεις", "θα παγιοποιήσει", "θα παγιοποιήσουμε", "θα παγιοποιήσετε", "θα παγιοποιήσουν", "παγιοποίησα", "παγιοποίησες", "παγιοποίησε", "παγιοποιήσαμε", "παγιοποιήσατε", "παγιοποίησαν", "παγιοποιούσα", "παγιοποιούσες", "παγιοποιούσε", "παγιοποιούσαμε", "παγιοποιούσατε", "παγιοποιούσαν", "παγιοποίει", "παγιοποιείτε", "παγιοποίησε", "παγιοποιήστε"]}
{"verb": "παγιώνομαι", "eng": "do", "futurum": "θα παγιωθώ", "aorist": "παγιώθηκα", "paradigm": ["παγιώνομαι", "παγιώνεσαι", "παγιώνεται", "παγιωνόμαστε", "παγιώνεστε", "παγιώνονται", "θα παγιωθώ", "θα παγιωθείς", "θα παγιωθεί", "θα παγιωθούμε", "θα παγιωθείτε", "θα παγιωθούνε", "παγιώθηκα", "παγιώθηκες", "παγιώθηκε", "παγιωθήκαμε", "παγιωθήκατε", "παγιώθηκαν", "παγιωνόμουνα", "παγιωνόσουνα", "παγιωνότανε", "παγιωνόμασταν", "παγιωνόσασταν", "παγιώνονταν", "-", "-", "παγιώσου", "παγιωθείτε"]}
{"verb": "παγιώνω", "eng": "do", "futurum": "θα παγιώσω", "aorist": "παγίωσα", "paradigm": ["παγιώνω", "παγιώνεις", "παγιώνει", "παγιώνουμε", "παγιώνετε", "παγιώνουνε", "θα παγιώσω", "θα παγιώσεις", "θα παγιώσει", "θα παγιώσουμε", "θα παγιώσετε", "θα παγιώσουνε", "παγίωσα", "παγίωσες", "παγίωσε", "παγιώσαμε", "παγιώσατε", "παγίωσαν", "παγίωνα", "παγίωνες", "παγίωνε", "παγιώναμε", "παγιώνατε", "παγίωναν", "παγίωνε", "παγιώνετε", "παγίωσε", "παγιώστε"]}
{"verb": "παγώνω", "eng": "freeze", "futurum": "θα παγώσω", "aorist": "πάγωσα", "paradigm": ["παγώνω", "παγώνεις", "παγώνει", "παγώνουμε", "παγώνετε", "παγώνουν", "θα παγώσω", "θα παγώσεις", "θα παγώσει", "θα παγώσουμε", "θα παγώσετε", "θα παγώσουν", "πάγωσα", "πάγωσες", "πάγωσε", "παγώσαμε", "παγώσατε", "πάγωσαν", "πάγωνα", "πάγωνες", "πάγωνε", "παγώναμε", "παγώνατε", "πάγωναν", "πάγωνε", "παγώνετε", "πάγωσε", "παγώστε"]}
{"verb": "παζαρεύω", "eng": "haggle", "futurum": "θα παζαρέψω", "aorist": "παζάρεψα", "paradigm": ["παζαρεύω", "παζαρεύεις", "παζαρεύει", "παζαρεύουμε", "παζαρεύετε", "παζαρεύουν", "θα παζαρέψω", "θα παζαρέψεις", "θα παζαρέψει", "θα παζαρέψουμε", "θα παζαρέψετε", "θα παζαρέψουν", "παζάρεψα", "παζάρεψες", "παζάρεψε", "παζαρέψαμε", "παζαρέψατε", "παζάρεψαν", "παζάρευα", "παζάρευες", "παζάρευε", "παζαρεύαμε", "παζαρεύατε", "παζάρευαν", "παζάρευε", "παζαρεύετε", "παζάρεψε", "παζαρέψτε"]}
{"verb": "παθαίνω", "eng": "suffer", "futurum": "θα πάθω", "aorist": "έπαθα", "paradigm": ["παθαίνω", "παθαίνεις", "παθαίνει", "παθαίνουμε", "παθαίνετε", "παθαίνουν", "θα πάθω", "θα πάθεις", "θα πάθει", "θα πάθουμε", "θα πάθετε", "θα πάθουν", "έπαθα", "έπαθες", "έπαθε", "πάθαμε", "πάθατε", "έπαθα", "πάθαινόμουν", "πάθαινόσουν", "πάθαινόταν", "πάθαινόμαστε", "πάθαινόσαστε", "πάθαινόνταν", "πάσου", "πάθετε", "να παθαίνεις", "παθαίνετε"]}
{"verb": "παιανίζω", "eng": "freeze", "futurum": "θα παιανίσω", "aorist": "παιάνισα", "paradigm": ["παιανίζω", "παιανίζεις", "παιανίζει", "παιανίζουμε", "παιανίζετε", "παιανίζουν", "θα παιανίσω", "θα παιανίσεις", "θα παιανίσει", "θα παιανίσουμε", "θα παιανίσετε", "θα παιανίσουν", "παιάνισα", "παιάνισες", "παιάνισε", "παιανίσαμε", "παιανίσατε", "παιάνισαν", "παιάνιζα", "παιάνιζες", "παιάνιζε", "παιανίζαμε", "παιανίζατε", "παιάνιζαν", "παιάνιζε", "παιανίζετε", "παιάνισε", "παιανίστε"]}
{"verb": "παιδεύω", "eng": "harass", "futurum": "θα παιδέψω", "aorist": "παίδεψα", "paradigm": ["παιδεύω", "παιδεύεις", "παιδεύει", "παιδεύουμε", "παιδεύετε", "παιδεύουν", "θα παιδέψω", "θα παιδέψεις", "θα παιδέψει", "θα παιδέψουμε", "θα παιδέψετε", "θα παιδέψουν", "παίδεψα", "παίδεψες", "παίδεψε", "παιδέψαμε", "παιδέψατε", "παίδεψαν", "παίδευα", "παίδευες", "παίδευε", "παιδεύαμε", "παιδεύατε", "παίδευαν", "παίδευε", "παιδεύετε", "παίδεψε", "παιδέψτε"]}
{"verb": "παίζω", "eng": "play", "futurum": "θα παίξω", "aorist": "έπαιξα", "paradigm": ["παίζω", "παίζεις", "παίζει", "παίζουμε", "παίζετε", "παίζουν", "θα παίξω", "θα παίξεις", "θα παίξει", "θα παίξουμε", "θα παίξετε", "θα παίξουν", "έπαιξα", "έπαιξες", "έπαιξε", "παίξαμε", "παίξατε", "έπαιξαν", "έπαιζα", "έπαιζες", "έπαιζε", "παίζαμε", "παίζατε", "έπαιζαν", "παίζε", "παίζετε", "παίξε", "παίξτε"]}
{"verb": "παίρνω", "eng": "take", "futurum": "θα πάρω", "aorist": "πήρα", "paradigm": ["παίρνω", "παίρνεις", "παίρνει", "παίρνουμε", "παίρνετε", "παίρνουν", "θα πάρω", "θα πάρεις", "θα πάρει", "θα πάρουμε", "θα πάρετε", "θα πάρουν", "πήρα", "πήρες", "πήρε", "πήραμε", "πήρατε", "πήραν", "έπαιρνα", "έπαιρνες", "έπαιρνε", "παίρναμε", "παίρνατε", "έπαιρναν", "παίρνε", "παίρνετε", "πάρε", "πάρτε"]}
{"verb": "παιχνιδίζω", "eng": "freeze", "futurum": "θα παιχνιδίσω", "aorist": "παιχνίδισα", "paradigm": ["παιχνιδίζω", "παιχνιδίζεις", "παιχνιδίζει", "παιχνιδίζουμε", "παιχνιδίζετε", "παιχνιδίζουν", "θα παιχνιδίσω", "θα παιχνιδίσεις", "θα παιχνιδίσει", "θα παιχνιδίσουμε", "θα παιχνιδίσετε", "θα παιχνιδίσουν", "παιχνίδισα", "παιχνίδισες", "παιχνίδισε", "παιχνιδίσαμε", "παιχνιδίσατε", "παιχνίδισαν", "παιχνίδιζα", "παιχνίδιζες", "παιχνίδιζε", "παιχνιδίζαμε", "παιχνιδίζατε", "παιχνίδιζαν", "παιχνίδιζε", "παιχνιδίζετε", "παιχνίδισε", "παιχνιδίστε"]}
{"verb": "πακτώνω", "eng": "freeze", "futurum": "θα πακτώσω", "aorist": "πάκτωσα", "paradigm": ["πακτώνω", "πακτώνεις", "πακτώνει", "πακτώνουμε", "πακτώνετε", "πακτώνουν", "θα πακτώσω", "θα πακτώσεις", "θα πακτώσει", "θα πακτώσουμε", "θα πακτώσετε", "θα πακτώσουν", "πάκτωσα", "πάκτωσες", "πάκτωσε", "πακτώσαμε", "πακτώσατε", "πάκτωσαν", "πάκτωνα", "πάκτωνες", "πάκτωνε", "πακτώναμε", "πακτώνατε", "πάκτωναν", "πάκτωνε", "πακτώνετε", "πάκτωσε", "πακτώστε"]}
{"verb": "παλαβώνω", "eng": "do", "futurum": "θα παλαβώσω", "aorist": "παλάβωσα", "paradigm": ["παλαβώνω", "παλαβώνεις", "παλαβώνει", "παλαβώνουμε", "παλαβώνετε", "παλαβώνουνε", "θα παλαβώσω", "θα παλαβώσεις", "θα παλαβώσει", "θα παλαβώσουμε", "θα παλαβώσετε", "θα παλαβώσουνε", "παλάβωσα", "παλάβωσες", "παλάβωσε", "παλαβώσαμε", "παλαβώσατε", "παλάβωσαν", "παλάβωνα", "παλάβωνες", "παλάβωνε", "παλαβώναμε", "παλαβώνατε", "παλάβωναν", "παλάβωνε", "παλαβώνετε", "παλάβωσε", "παλαβώστε"]}
{"verb": "παλαιώνομαι", "eng": "do", "futurum": "θα παλαιωθώ", "aorist": "παλαιώθηκα", "paradigm": ["παλαιώνομαι", "παλαιώνεσαι", "παλαιώνεται", "παλαιωνόμαστε", "παλαιώνεστε", "παλαιώνονται", "θα παλαιωθώ", "θα παλαιωθείς", "θα παλαιωθεί", "θα παλαιωθούμε", "θα παλαιωθείτε", "θα παλαιωθούνε", "παλαιώθηκα", "παλαιώθηκες", "παλαιώθηκε", "παλαιωθήκαμε", "παλαιωθήκατε", "παλαιώθηκαν", "παλαιωνόμουνα", "παλαιωνόσουνα", "παλαιωνότανε", "παλαιωνόμασταν", "παλαιωνόσασταν", "παλαιώνονταν", "-", "-", "παλαιώσου", "παλαιωθείτε"]}
{"verb": "παλαιώνω", "eng": "do", "futurum": "θα παλαιώσω", "aorist": "παλαίωσα", "paradigm": ["παλαιώνω", "παλαιώνεις", "παλαιώνει", "παλαιώνουμε", "παλαιώνετε", "παλαιώνουνε", "θα παλαιώσω", "θα παλαιώσεις", "θα παλαιώσει", "θα παλαιώσουμε", "θα παλαιώσετε", "θα παλαιώσουνε", "παλαίωσα", "παλαίωσες", "παλαίωσε", "παλαιώσαμε", "παλαιώσατε", "παλαίωσαν", "παλαίωνα", "παλαίωνες", "παλαίωνε", "παλαιώναμε", "παλαιώνατε", "παλαίωναν", "παλαίωνε", "παλαιώνετε", "παλαίωσε", "παλαιώστε"]}
{"verb": "παλεύω", "eng": "struggle", "futurum": "θα παλέψω", "aorist": "πάλεψα", "paradigm": ["παλεύω", "παλεύεις", "παλεύει", "παλεύουμε", "παλεύετε", "παλεύουν", "θα παλέψω", "θα παλέψεις", "θα παλέψει", "θα παλέψουμε", "θα παλέψετε", "θα παλέψουν", "πάλεψα", "πάλεψες", "πάλεψε", "παλέψαμε", "παλέψατε", "πάλεψα", "πάλευόμουν", "πάλευόσουν", "πάλευόταν", "πάλευόμαστε", "πάλευόσαστε", "πάλεύονταν", "πάλεσου", "παλέψετε", "να παλεύεις", "παλεύετε"]}
{"verb": "παλιλλογώ", "eng": "freeze", "futurum": "θα παλιλλογήσω", "aorist": "παλιλλόγησα", "paradigm": ["παλιλλογώ", "παλιλλογάς", "παλιλλογά", "παλιλλογούμε", "παλιλλογάτε", "παλιλλογούν", "θα παλιλλογήσω", "θα παλιλλογήσεις", "θα παλιλλογήσει", "θα παλιλλογήσουμε", "θα παλιλλογήσετε", "θα παλιλλογήσουν", "παλιλλόγησα", "παλιλλόγησες", "παλιλλόγησε", "παλιλλογήσαμε", "παλιλλογήσατε", "παλιλλόγησαν", "παλιλλογούσα", "παλιλλογούσες", "παλιλλογούσε", "παλιλλογούσαμε", "παλιλλογούσατε", "παλιλλογούσαν", "παλιλλόγα", "παλιλλογάτε", "παλιλλόγησε", "παλιλλογήστε"]}
{"verb": "παλιώνομαι", "eng": "do", "futurum": "θα παλιωθώ", "aorist": "παλιώθηκα", "paradigm": ["παλιώνομαι", "παλιώνεσαι", "παλιώνεται", "παλιωνόμαστε", "παλιώνεστε", "παλιώνονται", "θα παλιωθώ", "θα παλιωθείς", "θα παλιωθεί", "θα παλιωθούμε", "θα παλιωθείτε", "θα παλιωθούνε", "παλιώθηκα", "παλιώθηκες", "παλιώθηκε", "παλιωθήκαμε", "παλιωθήκατε", "παλιώθηκαν", "παλιωνόμουνα", "παλιωνόσουνα", "παλιωνότανε", "παλιωνόμασταν", "παλιωνόσασταν", "παλιώνονταν", "-", "-", "παλιώσου", "παλιωθείτε"]}
{"verb": "παλιώνω", "eng": "do", "futurum": "θα παλιώσω", "aorist": "πάλιωσα", "paradigm": ["παλιώνω", "παλιώνεις", "παλιώνει", "παλιώνουμε", "παλιώνετε", "παλιώνουνε", "θα παλιώσω", "θα παλιώσεις", "θα παλιώσει", "θα παλιώσουμε", "θα παλιώσετε", "θα παλιώσουνε", "πάλιωσα", "πάλιωσες", "πάλιωσε", "παλιώσαμε", "παλιώσατε", "πάλιωσαν", "πάλιωνα", "πάλιωνες", "πάλιωνε", "παλιώναμε", "παλιώνατε", "πάλιωναν", "πάλιωνε", "παλιώνετε", "πάλιωσε", "παλιώστε"]}
{"verb": "παλουκώνω", "eng": "impale", "futurum": "θα παλουκώσω", "aorist": "παλούκωσα", "paradigm": ["παλουκώνω", "παλουκώνεις", "παλουκώνει", "παλουκώνουμε", "παλουκώνετε", "παλουκώνουνε", "θα παλουκώσω", "θα παλουκώσεις", "θα παλουκώσει", "θα παλουκώσουμε", "θα παλουκώσετε", "θα παλουκώσουνε", "παλούκωσα", "παλούκωσες", "παλούκωσε", "παλουκώσαμε", "παλουκώσατε", "παλούκωσαν", "παλούκωνα", "παλούκωνες", "παλούκωνε", "παλουκώναμε", "παλουκώνατε", "παλούκωναν", "παλούκωνε", "παλουκώνετε", "παλούκωσε", "παλουκώστε"]}
{"verb": "πανηγυρίζω", "eng": "freeze", "futurum": "θα πανηγυρίσω", "aorist": "πανηγύρισα", "paradigm": ["πανηγυρίζω", "πανηγυρίζεις", "πανηγυρίζει", "πανηγυρίζουμε", "πανηγυρίζετε", "πανηγυρίζουν", "θα πανηγυρίσω", "θα πανηγυρίσεις", "θα πανηγυρίσει", "θα πανηγυρίσουμε", "θα πανηγυρίσετε", "θα πανηγυρίσουν", "πανηγύρισα", "πανηγύρισες", "πανηγύρισε", "πανηγυρίσαμε", "πανηγυρίσατε", "πανηγύρισαν", "πανηγύριζα", "πανηγύριζες", "πανηγύριζε", "πανηγυρίζαμε", "πανηγυρίζατε", "πανηγύριζαν", "πανηγύριζε", "πανηγυρίζετε", "πανηγύρισε", "πανηγυρίστε"]}
{"verb": "πανουκλιάζω", "eng": "freeze", "futurum": "θα πανουκλιάσω", "aorist": "πανούκλιασα", "paradigm": ["πανουκλιάζω", "πανουκλιάζεις", "πανουκλιάζει", "πανουκλιάζουμε", "πανουκλιάζετε", "πανουκλιάζουν", "θα πανουκλιάσω", "θα πανουκλιάσεις", "θα πανουκλιάσει", "θα πανουκλιάσουμε", "θα πανουκλιάσετε", "θα πανουκλιάσουν", "πανούκλιασα", "πανούκλιασες", "πανούκλιασε", "πανουκλιάσαμε", "πανουκλιάσατε", "πανούκλιασαν", "πανούκλιαζα", "πανούκλιαζες", "πανούκλιαζε", "πανουκλιάζαμε", "πανουκλιάζατε", "πανούκλιαζαν", "πανούκλιαζε", "πανουκλιάζετε", "πανούκλιασε", "πανουκλιάστε"]}
{"verb": "παντρεύομαι", "eng": "marry", "futurum": "θα παντρευτώ", "aorist": "παντρεύτηκα", "paradigm": ["παντρεύομαι", "παντρεύεσαι", "παντρεύεται", "παντρευόμαστε", "παντρεύεστε", "παντρεύονται", "θα παντρευτώ", "θα παντρευτείς", "θα παντρευτεί", "θα παντρευτούμε", "θα παντρευτείτε", "θα παντρευτούν", "παντρεύτηκα", "παντρεύτηκες", "παντρεύτηκε", "παντρευτήκαμε", "παντρευτήκατε", "παντρεύτηκαν", "παντρευόμουν", "παντρευόσουν", "παντρευόταν", "παντρευόμαστε", "παντρευόσαστε", "παντρεύονταν", "παντρεύου", "παντρεύεστε", "παντρέψου", "παντρευτείτε"]}
{"verb": "παντρεύω", "eng": "marry", "futurum": "θα παντρέψω", "aorist": "πάντρεψα", "paradigm": ["παντρεύω", "παντρεύεις", "παντρεύει", "παντρεύουμε", "παντρεύετε", "παντρεύουν", "θα παντρέψω", "θα παντρέψεις", "θα παντρέψει", "θα παντρέψουμε", "θα παντρέψετε", "θα παντρέψουν", "πάντρεψα", "πάντρεψες", "πάντρεψε", "παντρέψαμε", "παντρέψατε", "πάντρεψαν", "πάντρευα", "πάντρευες", "πάντρευε", "παντρεύαμε", "παντρεύατε", "πάντρευαν", "πάντρευε", "παντρεύετε", "πάντρεψε", "παντρέψτε"]}
{"verb": "παξιμαδιάζω", "eng": "marry", "futurum": "θα παξιμαδιάσω", "aorist": "παξιμάδιασα", "paradigm": ["παξιμαδιάζω", "παξιμαδιάζεις", "παξιμαδιάζει", "παξιμαδιάζουμε", "παξιμαδιάζετε", "παξιμαδιάζουν", "θα παξιμαδιάσω", "θα παξιμαδιάσεις", "θα παξιμαδιάσει", "θα παξιμαδιάσουμε", "θα παξιμαδιάσετε", "θα παξιμαδιάσουν", "παξιμάδιασα", "παξιμάδιασες", "παξιμάδιασε", "παξιμαδιάσαμε", "παξιμαδιάσατε", "παξιμάδιασαν", "παξιμάδιαζα", "παξιμάδιαζες", "παξιμάδιαζε", "παξιμαδιάζαμε", "παξιμαδιάζατε", "παξιμάδιαζαν", "παξιμάδιαζε", "παξιμαδιάζετε", "παξιμάδιασε", "παξιμαδιάστε"]}
{"verb": "παπαγαλίζω", "eng": "marry", "futurum": "θα παπαγαλίσω", "aorist": "παπαγάλισα", "paradigm": ["παπαγαλίζω", "παπαγαλίζεις", "παπαγαλίζει", "παπαγαλίζουμε", "παπαγαλίζετε", "παπαγαλίζουν", "θα παπαγαλίσω", "θα παπαγαλίσεις", "θα παπαγαλίσει", "θα παπαγαλίσουμε", "θα παπαγαλίσετε", "θα παπαγαλίσουν", "παπαγάλισα", "παπαγάλισες", "παπαγάλισε", "παπαγαλίσαμε", "παπαγαλίσατε", "παπαγάλισαν", "παπαγάλιζα", "παπαγάλιζες", "παπαγάλιζε", "παπαγαλίζαμε", "παπαγαλίζατε", "παπαγάλιζαν", "παπαγάλιζε", "παπαγαλίζετε", "παπαγάλισε", "παπαγαλίστε"]}
{"verb": "παπλώνω", "eng": "do", "futurum": "θα παπλώσω", "aorist": "πάπλωσα", "paradigm": ["παπλώνω", "παπλώνεις", "παπλώνει", "παπλώνουμε", "παπλώνετε", "παπλώνουν", "θα παπλώσω", "θα παπλώσεις", "θα παπλώσει", "θα παπλώσουμε", "θα παπλώσετε", "θα παπλώσουν", "πάπλωσα", "πάπλωσες", "πάπλωσε", "παπλώσαμε", "παπλώσατε", "πάπλωσαν", "πάπλωνα", "πάπλωνες", "πάπλωνε", "παπλώναμε", "παπλώνατε", "πάπλωναν", "πάπλωνε", "παπλώνετε", "πάπλωσε", "παπλώστε"]}
{"verb": "παπουτσώνομαι", "eng": "marry", "futurum": "θα παπουτσωθώ", "aorist": "παπουτσώθηκα", "paradigm": ["παπουτσώνομαι", "παπουτσώνεσαι", "παπουτσώνεται", "παπουτσωνόμαστε", "παπουτσώνεστε", "παπουτσώνονται", "θα παπουτσωθώ", "θα παπουτσωθείς", "θα παπουτσωθεί", "θα παπουτσωθούμε", "θα παπουτσωθείτε", "θα παπουτσωθούν", "παπουτσώθηκα", "παπουτσώθηκες", "παπουτσώθηκε", "παπουτσωθήκαμε", "παπουτσωθήκατε", "παπουτσώθηκαν", "παπουτσωνόμουν", "παπουτσωνόσουν", "παπουτσωνόταν", "παπουτσωνόμαστε", "παπουτσωνόσαστε", "παπουτσώνονταν", "παπουτσώνου", "παπουτσώνεστε", "παπουτσώσου", "παπουτσωθείτε"]}
{"verb": "παπουτσώνω", "eng": "marry", "futurum": "θα παπουτσώσω", "aorist": "παπούτσωσα", "paradigm": ["παπουτσώνω", "παπουτσώνεις", "παπουτσώνει", "παπουτσώνουμε", "παπουτσώνετε", "παπουτσώνουν", "θα παπουτσώσω", "θα παπουτσώσεις", "θα παπουτσώσει", "θα παπουτσώσουμε", "θα παπουτσώσετε", "θα παπουτσώσουν", "παπούτσωσα", "παπούτσωσες", "παπούτσωσε", "παπουτσώσαμε", "παπουτσώσατε", "παπούτσωσαν", "παπούτσωνα", "παπούτσωνες", "παπούτσωνε", "παπουτσώναμε", "παπουτσώνατε", "παπούτσωναν", "παπούτσωνε", "παπουτσώνετε", "παπούτσωσε", "παπουτσώστε"]}
{"verb": "παραβαίνω", "eng": "infringe", "futurum": "θα παραβώ", "aorist": "παρέβηκε", "paradigm": ["παραβαίνω", "παραβαίνεις", "παραβαίνει", "παραβαίνουμε", "παραβαίνετε", "παραβαίνουν", "θα παραβώ", "θα παραβείς", "θα παραβεί", "θα παραβούμε", "θα παραβείτε", "θα παραβούν", "παρέβηκε", "παρέβηκες", "παρέβηκε", "παραβήκαμε", "παραβήκατε", "παρέβηκε", "παρέβαινόμουν", "παρέβαινόσουν", "παρέβαινόταν", "παρέβαινόμαστε", "παρέβαινόσαστε", "πάρεβαινόνταν", "παράβσου", "παραβείτε", "να παραβαίνεις", "παραβαίνετε"]}
{"verb": "παραβάλλω", "eng": "compare", "futurum": "θα παραβάλω", "aorist": "παρέβαλα", "paradigm": ["παραβάλλω", "παραβάλλεις", "παραβάλλει", "παραβάλλουμε", "παραβάλλετε", "παραβάλλουν", "θα παραβάλω", "θα παραβάλεις", "θα παραβάλει", "θα παραβάλουμε", "θα παραβάλετε", "θα παραβάλουν", "παρέβαλα", "παρέβαλες", "παρέβαλε", "παραβάλαμε", "παραβάλατε", "παρέβαλαν", "παρέβαλλα", "παρέβαλλες", "παρέβαλλε", "παραβάλλαμε", "παραβάλλατε", "παρέβαλλαν", "παράβαλλε", "παραβάλλετε", "παράβαλε", "παραβάλετε"]}
{"verb": "παραβαραίνω", "eng": "marry", "futurum": "θα παραβαρύνω", "aorist": "παραβάρυνα", "paradigm": ["παραβαραίνω", "παραβαραίνεις", "παραβαραίνει", "παραβαραίνουμε", "παραβαραίνετε", "παραβαραίνουν", "θα παραβαρύνω", "θα παραβαρύνεις", "θα παραβαρύνει", "θα παραβαρύνουμε", "θα παραβαρύνετε", "θα παραβαρύνουν", "παραβάρυνα", "παραβάρυνες", "παραβάρυνε", "παραβαρύναμε", "παραβαρύνατε", "παραβάρυναν", "παραβάραινα", "παραβάραινες", "παραβάραινε", "παραβαραίναμε", "παραβαραίνατε", "παραβάραιναν", "παραβάραινε", "παραβαραίνετε", "παραβάρυνε", "παραβαρύνετε"]}
{"verb": "παραβλέπω", "eng": "overlook", "futurum": "θα παραβλέψω", "aorist": "παρέβλεψα", "paradigm": ["παραβλέπω", "παραβλέπεις", "παραβλέπει", "παραβλέπουμε", "παραβλέπετε", "παραβλέπουν", "θα παραβλέψω", "θα παραβλέψεις", "θα παραβλέψει", "θα παραβλέψουμε", "θα παραβλέψετε", "θα παραβλέψουν", "παρέβλεψα", "παρέβλεψες", "παρέβλεψε", "παραβλέψαμε", "παραβλέψατε", "παρέβλεψα", "παρέβλεπόμουν", "παρέβλεπόσουν", "παρέβλεπόταν", "παρέβλεπόμαστε", "παρέβλεπόσαστε", "πάρεβλεπόνταν", "παράβλεσου", "παραβλέψετε", "να παραβλέπεις", "παραβλέπετε"]}
{"verb": "παραβράζω", "eng": "marry", "futurum": "θα παραβράσω", "aorist": "παραέβρασα", "paradigm": ["παραβράζω", "παραβράζεις", "παραβράζει", "παραβράζουμε", "παραβράζετε", "παραβράζουν", "θα παραβράσω", "θα παραβράσεις", "θα παραβράσει", "θα παραβράσουμε", "θα παραβράσετε", "θα παραβράσουν", "παραέβρασα", "παραέβρασες", "παραέβρασε", "παραβράσαμε", "παραβράσατε", "παραέβρασαν", "παραέβραζα", "παραέβραζες", "παραέβραζε", "παραβράζαμε", "παραβράζατε", "παραέβραζαν", "παράβραζε", "παραβράζετε", "παράβρασε", "παραβράστε"]}
{"verb": "παραγγέλνω", "eng": "order", "futurum": "θα παραγγείλω", "aorist": "παράγγελνα", "paradigm": ["παραγγέλνω", "παραγγέλνεις", "παραγγέλνει", "παραγγέλνουμε", "παραγγέλνετε", "παραγγέλνουν", "θα παραγγείλω", "θα παραγγείλεις", "θα παραγγείλει", "θα παραγγείλουμε", "θα παραγγείλετε", "θα παραγγείλουν", "παράγγελνα", "παράγγελνες", "παράγγελνε", "παραγγέλναμε", "παραγγέλνατε", "παράγγελνα", "παράγγελνόμουν", "παράγγελνόσουν", "παράγγελνόταν", "παράγγελνόμαστε", "παράγγελνόσαστε", "πάραγγελνόνταν", "παραγγέισου", "παραγγείλετε", "να παραγγέλνεις", "παραγγέλνετε"]}
{"verb": "παραγεμίζω", "eng": "overstuff", "futurum": "θα παραγεμίσω", "aorist": "παραγέμισα", "paradigm": ["παραγεμίζω", "παραγεμίζεις", "παραγεμίζει", "παραγεμίζουμε", "παραγεμίζετε", "παραγεμίζουν", "θα παραγεμίσω", "θα παραγεμίσεις", "θα παραγεμίσει", "θα παραγεμίσουμε", "θα παραγεμίσετε", "θα παραγεμίσουν", "παραγέμισα", "παραγέμισες", "παραγέμισε", "παραγεμίσαμε", "παραγεμίσατε", "παραγέμισαν", "παραγέμιζα", "παραγέμιζες", "παραγέμιζε", "παραγεμίζαμε", "παραγεμίζατε", "παραγέμιζαν", "παραγέμιζε", "παραγεμίζετε", "παραγέμισε", "παραγεμίστε"]}
{"verb": "παραγίνομαι", "eng": "become excessive", "futurum": "θα παραγίνω", "aorist": "παραέγινα", "paradigm": ["παραγίνομαι", "παραγίνεσαι", "παραγίνεται", "παραγινόμαστε", "παραγίνεστε", "παραγίνονται", "θα παραγίνω", "θα παραγίνεις", "θα παραγίνει", "θα παραγίνουμε", "θα παραγίνετε", "θα παραγίνουν", "παραέγινα", "παραέγινες", "παραέγινε", "παραεγίναμε", "παραεγίνατε", "παραέγινα", "παραγινόμουν", "παραγινόσουν", "παραγινόταν", "παραγινόμαστε", "παραγινόσαστε", "παραγίνονταν", "παράγισου", "παραγίνετε", "να παραγίνεσαι", "παραγίνεστε"]}
{"verb": "παραγκωνίζω", "eng": "overstuff", "futurum": "θα παραγκωνίσω", "aorist": "παραγκώνισα", "paradigm": ["παραγκωνίζω", "παραγκωνίζεις", "παραγκωνίζει", "παραγκωνίζουμε", "παραγκωνίζετε", "παραγκωνίζουν", "θα παραγκωνίσω", "θα παραγκωνίσεις", "θα παραγκωνίσει", "θα παραγκωνίσουμε", "θα παραγκωνίσετε", "θα παραγκωνίσουν", "παραγκώνισα", "παραγκώνισες", "παραγκώνισε", "παραγκωνίσαμε", "παραγκωνίσατε", "παραγκώνισαν", "παραγκώνιζα", "παραγκώνιζες", "παραγκώνιζε", "παραγκωνίζαμε", "παραγκωνίζατε", "παραγκώνιζαν", "παραγκώνιζε", "παραγκωνίζετε", "παραγκώνισε", "παραγκωνίστε"]}
{"verb": "παραγνωρίζω", "eng": "overstuff", "futurum": "θα παραγνωρίσω", "aorist": "παραγνώρισα", "paradigm": ["παραγνωρίζω", "παραγνωρίζεις", "παραγνωρίζει", "παραγνωρίζουμε", "παραγνωρίζετε", "παραγνωρίζουν", "θα παραγνωρίσω", "θα παραγνωρίσεις", "θα παραγνωρίσει", "θα παραγνωρίσουμε", "θα παραγνωρίσετε", "θα παραγνωρίσουν", "παραγνώρισα", "παραγνώρισες", "παραγνώρισε", "παραγνωρίσαμε", "παραγνωρίσατε", "παραγνώρισαν", "παραγνώριζα", "παραγνώριζες", "παραγνώριζε", "παραγνωρίζαμε", "παραγνωρίζατε", "παραγνώριζαν", "παραγνώριζε", "παραγνωρίζετε", "παραγνώρισε", "παραγνωρίστε"]}
{"verb": "παράγω", "eng": "produce", "futurum": "θα παραχθώ", "aorist": "παρήχθα", "paradigm": ["παράγω", "παράγεις", "παράγει", "παράγουμε", "παράγετε", "παράγουν", "θα παραχθώ", "θα παραχθείς", "θα παραχθεί", "θα παραχθούμε", "θα παραχθείτε", "θα παραχθούν", "παρήχθα", "παρήχθες", "παρήχθε", "παρήχθαμε", "παρήχθατε", "παρήχθα", "πάραγόμουν", "πάραγόσουν", "πάραγόταν", "πάραγόμαστε", "πάραγόσαστε", "πάραγόνταν", "παράχσου", "παραχθείτε", "να παράγεις", "παράγετε"]}
{"verb": "παραδειγματίζω", "eng": "overstuff", "futurum": "θα παραδειγματίσω", "aorist": "παραδειγμάτισα", "paradigm": ["παραδειγματίζω", "παραδειγματίζεις", "παραδειγματίζει", "παραδειγματίζουμε", "παραδειγματίζετε", "παραδειγματίζουν", "θα παραδειγματίσω", "θα παραδειγματίσεις", "θα παραδειγματίσει", "θα παραδειγματίσουμε", "θα παραδειγματίσετε", "θα παραδειγματίσουν", "παραδειγμάτισα", "παραδειγμάτισες", "παραδειγμάτισε", "παραδειγματίσαμε", "παραδειγματίσατε", "παραδειγμάτισαν", "παραδειγμάτιζα", "παραδειγμάτιζες", "παραδειγμάτιζε", "παραδειγματίζαμε", "παραδειγματίζατε", "παραδειγμάτιζαν", "παραδειγμάτιζε", "παραδειγματίζετε", "παραδειγμάτισε", "παραδειγματίστε"]}
{"verb": "παραδέχομαι", "eng": "admit", "futurum": "θα παραδεχθώ", "aorist": "παραδέχθηκα", "paradigm": ["παραδέχομαι", "παραδέχεσαι", "παραδέχεται", "παραδεχόμαστε", "παραδέχεστε", "παραδέχονται", "θα παραδεχθώ", "θα παραδεχθείς", "θα παραδεχθεί", "θα παραδεχθούμε", "θα παραδεχθείτε", "θα παραδεχθούν", "παραδέχθηκα", "παραδέχθηκες", "παραδέχθηκε", "παραδεχθήκαμε", "παραδεχθήκατε", "παραδέχθηκα", "παραδεχόμουν", "παραδεχόσουν", "παραδεχόταν", "παραδεχόμαστε", "παραδεχόσαστε", "παραδέχονταν", "παραδέχσου", "παραδεχθείτε", "να παραδέχεσαι", "παραδέχεστε"]}
{"verb": "παραδίδω", "eng": "hand over", "futurum": "θα παραδώσω", "aorist": "παρέδωσα", "paradigm": ["παραδίδω", "παραδίδεις", "παραδίδει", "παραδίδουμε", "παραδίδετε", "παραδίδουν", "θα παραδώσω", "θα παραδώσεις", "θα παραδώσει", "θα παραδώσουμε", "θα παραδώσετε", "θα παραδώσουν", "παρέδωσα", "παρέδωσες", "παρέδωσε", "παραδώσαμε", "παραδώσατε", "παρέδωσαν", "παρέδιδα", "παρέδιδες", "παρέδιδε", "παραδίδαμε", "παραδίδατε", "παρέδιδαν", "παράδιδε", "παραδίδετε", "παράδωσε", "παραδώσετε"]}
{"verb": "παραδίνω", "eng": "do", "futurum": "θα παραδώσω", "aorist": "παρέδωσα", "paradigm": ["παραδίνω", "παραδίνεις", "παραδίνει", "παραδίνουμε", "παραδίνετε", "παραδίνουν", "θα παραδώσω", "θα παραδώσεις", "θα παραδώσει", "θα παραδώσουμε", "θα παραδώσετε", "θα παραδώσουν", "παρέδωσα", "παρέδωσες", "παρέδωσε", "παραδώσαμε", "παραδώσατε", "παρέδωσαν", "παρέδινα", "παρέδινες", "παρέδινε", "παραδίναμε", "παραδίνατε", "παρέδιναν", "παρέδινε", "παραδίνετε", "παρέδωσε", "παραδώσετε"]}
{"verb": "παραζαλίζω", "eng": "overstuff", "futurum": "θα παραζαλίσω", "aorist": "παραζάλισα", "paradigm": ["παραζαλίζω", "παραζαλίζεις", "παραζαλίζει", "παραζαλίζουμε", "παραζαλίζετε", "παραζαλίζουν", "θα παραζαλίσω", "θα παραζαλίσεις", "θα παραζαλίσει", "θα παραζαλίσουμε", "θα παραζαλίσετε", "θα παραζαλίσουν", "παραζάλισα", "παραζάλισες", "παραζάλισε", "παραζαλίσαμε", "παραζαλίσατε", "παραζάλισαν", "παραζάλιζα", "παραζάλιζες", "παραζάλιζε", "παραζαλίζαμε", "παραζαλίζατε", "παραζάλιζαν", "παραζάλιζε", "παραζαλίζετε", "παραζάλισε", "παραζαλίστε"]}
{"verb": "παραζεσταίνω", "eng": "overstuff", "futurum": "θα παραζεστάνω", "aorist": "παραζέστανα", "paradigm": ["παραζεσταίνω", "παραζεσταίνεις", "παραζεσταίνει", "παραζεσταίνουμε", "παραζεσταίνετε", "παραζεσταίνουν", "θα παραζεστάνω", "θα παραζεστάνεις", "θα παραζεστάνει", "θα παραζεστάνουμε", "θα παραζεστάνετε", "θα παραζεστάνουν", "παραζέστανα", "παραζέστανες", "παραζέστανε", "παραζεστάναμε", "παραζεστάνατε", "παραζέσταναν", "παραζέσταινα", "παραζέσταινες", "παραζέσταινε", "παραζεσταίναμε", "παραζεσταίνατε", "παραζέσταιναν", "παραζέσταινε", "παραζεσταίνετε", "παραζέστανε", "παραζεστάνετε"]}
{"verb": "παραθερίζω", "eng": "overstuff", "futurum": "θα παραθερίσω", "aorist": "παραθέρισα", "paradigm": ["παραθερίζω", "παραθερίζεις", "παραθερίζει", "παραθερίζουμε", "παραθερίζετε", "παραθερίζουν", "θα παραθερίσω", "θα παραθερίσεις", "θα παραθερίσει", "θα παραθερίσουμε", "θα παραθερίσετε", "θα παραθερίσουν", "παραθέρισα", "παραθέρισες", "παραθέρισε", "παραθερίσαμε", "παραθερίσατε", "παραθέρισαν", "παραθέριζα", "παραθέριζες", "παραθέριζε", "παραθερίζαμε", "παραθερίζατε", "παραθέριζαν", "παραθέριζε", "παραθερίζετε", "παραθέρισε", "παραθερίστε"]}
{"verb": "παραθερμαίνω", "eng": "overstuff", "futurum": "θα παραθερμάνω", "aorist": "παραθέρμανα", "paradigm": ["παραθερμαίνω", "παραθερμαίνεις", "παραθερμαίνει", "παραθερμαίνουμε", "παραθερμαίνετε", "παραθερμαίνουν", "θα παραθερμάνω", "θα παραθερμάνεις", "θα παραθερμάνει", "θα παραθερμάνουμε", "θα παραθερμάνετε", "θα παραθερμάνουν", "παραθέρμανα", "παραθέρμανες", "παραθέρμανε", "παραθερμάναμε", "παραθερμάνατε", "παραθέρμαναν", "παραθέρμαινα", "παραθέρμαινες", "παραθέρμαινε", "παραθερμαίναμε", "παραθερμαίνατε", "παραθέρμαιναν", "παραθέρμαινε", "παραθερμαίνετε", "παραθέρμανε", "παραθερμάνετε"]}
{"verb": "παραθέτω", "eng": "juxtapose", "futurum": "θα παραθέσω", "aorist": "παρέθεσα", "paradigm": ["παραθέτω", "παραθέτεις", "παραθέτει", "παραθέτουμε", "παραθέτετε", "παραθέτουν", "θα παραθέσω", "θα παραθέσεις", "θα παραθέσει", "θα παραθέσουμε", "θα παραθέσετε", "θα παραθέσουν", "παρέθεσα", "παρέθεσες", "παρέθεσε", "παραθέσαμε", "παραθέσατε", "παρέθεσα", "παρέθετόμουν", "παρέθετόσουν", "παρέθετόταν", "παρέθετόμαστε", "παρέθετόσαστε", "πάρεθετόνταν", "παράσου", "παραθέστε", "να παραθέτεις", "παραθέτετε"]}
{"verb": "παρακαλούμαι", "eng": "do", "futurum": "θα παρακληθώ", "aorist": "παρακλήθηκα", "paradigm": ["παρακαλούμαι", "παρακαλείσαι", "παρακαλείται", "παρακαλούμαστε", "παρακαλείστε", "παρακαλούνται", "θα παρακληθώ", "θα παρακληθείς", "θα παρακληθεί", "θα παρακληθούμε", "θα παρακληθείτε", "θα παρακληθούν", "παρακλήθηκα", "παρακλήθηκες", "παρακλήθηκε", "παρακληθήκαμε", "παρακληθήκατε", "παρακλήθηκαν", "παρακαλούμουν", "παρακαλούσουν", "παρακαλούνταν", "παρακαλούμαστε", "παρακαλούσαστε", "παρακαλούνταν", "-", "-", "-", "παρακληθείτε"]}
{"verb": "παρακαλώ", "eng": "please", "futurum": "θα παρακαλέσω", "aorist": "παρακάλεσα", "paradigm": ["παρακαλώ", "παρακαλάς", "παρακαλά", "παρακαλούμε", "παρακαλάτε", "παρακαλούν", "θα παρακαλέσω", "θα παρακαλέσεις", "θα παρακαλέσει", "θα παρακαλέσουμε", "θα παρακαλέσετε", "θα παρακαλέσουν", "παρακάλεσα", "παρακάλεσες", "παρακάλεσε", "παρακαλέσαμε", "παρακαλέσατε", "παρακάλεσαν", "παρακαλούσα", "παρακαλούσες", "παρακαλούσε", "παρακαλούσαμε", "παρακαλούσατε", "παρακαλούσαν", "παρακάλα", "παρακαλάτε", "παρακάλεσε", "παρακαλέστε"]}
{"verb": "παρακαλώ", "eng": "rare form of παρακαλώ ‎(parakaló)", "futurum": "θα παρακαλέσω", "aorist": "παρακάλεσα", "paradigm": ["παρακαλώ", "παρακαλάς", "παρακαλά", "παρακαλούμε", "παρακαλάτε", "παρακαλούν", "θα παρακαλέσω", "θα παρακαλέσεις", "θα παρακαλέσει", "θα παρακαλέσουμε", "θα παρακαλέσετε", "θα παρακαλέσουν", "παρακάλεσα", "παρακάλεσες", "παρακάλεσε", "παρακαλέσαμε", "παρακαλέσατε", "παρακάλεσαν", "παρακαλούσα", "παρακαλούσες", "παρακαλούσε", "παρακαλούσαμε", "παρακαλούσατε", "παρακαλούσαν", "παρακάλα", "παρακαλάτε", "παρακάλεσε", "παρακαλέστε"]}
{"verb": "παρακάμπτω", "eng": "bypass", "futurum": "θα παρακάμψω", "aorist": "παρέκαμψα", "paradigm": ["παρακάμπτω", "παρακάμπτεις", "παρακάμπτει", "παρακάμπτουμε", "παρακάμπτετε", "παρακάμπτουν", "θα παρακάμψω", "θα παρακάμψεις", "θα παρακάμψει", "θα παρακάμψουμε", "θα παρακάμψετε", "θα παρακάμψουν", "παρέκαμψα", "παρέκαμψες", "παρέκαμψε", "παρακάμψαμε", "παρακάμψατε", "παρέκαμψα", "παρέκαμπτόμουν", "παρέκαμπτόσουν", "παρέκαμπτόταν", "παρέκαμπτόμαστε", "παρέκαμπτόσαστε", "πάρεκαμπτόνταν", "παράκαμσου", "παρακάμψετε", "να παρακάμπτεις", "παρακάμπτετε"]}
{"verb": "παρακάνω", "eng": "run wild", "futurum": "θα παρακάνω", "aorist": "παράκανα", "paradigm": ["παρακάνω", "παρακάνεις", "παρακάνει", "παρακάνουμε", "παρακάνετε", "παρακάνουν", "θα παρακάνω", "θα παρακάνεις", "θα παρακάνει", "θα παρακάνουμε", "θα παρακάνετε", "θα παρακάνουν", "παράκανα", "παράκανες", "παράκανε", "παρακάναμε", "παρακάνατε", "παράκαναν", "παράκανα", "παράκανες", "παράκανε", "παρακάναμε", "παρακάνατε", "παράκαναν", "-", "-", "παράκανε", "παρακάντε"]}
{"verb": "παρακολουθώ", "eng": "watch", "futurum": "θα παρακολουθήσω", "aorist": "παρακολούθησα", "paradigm": ["παρακολουθώ", "παρακολουθείς", "παρακολουθεί", "παρακολουθούμε", "παρακολουθείτε", "παρακολουθούν", "θα παρακολουθήσω", "θα παρακολουθήσεις", "θα παρακολουθήσει", "θα παρακολουθήσουμε", "θα παρακολουθήσετε", "θα παρακολουθήσουν", "παρακολούθησα", "παρακολούθησες", "παρακολούθησε", "παρακολουθήσαμε", "παρακολουθήσατε", "παρακολούθησαν", "παρακολουθούσα", "παρακολουθούσες", "παρακολουθούσε", "παρακολουθούσαμε", "παρακολουθούσατε", "παρακολουθούσαν", "—", "παρακολουθείτε", "παρακολούθησε", "παρακολουθήστε"]}
{"verb": "παρακούω", "eng": "do", "futurum": "θα παρακούσω", "aorist": "παράκουσα", "paradigm": ["παρακούω", "παρακούς", "παρακούει", "παρακούμε", "παρακούτε", "παρακούνε", "θα παρακούσω", "θα παρακούσεις", "θα παρακούσει", "θα παρακούσουμε", "θα παρακούσετε", "θα παρακούσουν", "παράκουσα", "παράκουσες", "παράκουσε", "παρακούσαμε", "παρακούσατε", "παράκουσαν", "παράκουγα", "παράκουγες", "παράκουγε", "παρακούγαμε", "παρακούγατε", "παράκουγαν", "παράκουγε", "παρακούετε", "παράκουσε", "παρακούστε"]}
{"verb": "παρακωλύομαι", "eng": "do", "futurum": "θα παρακωλυθώ", "aorist": "παρακωλύθηκα", "paradigm": ["παρακωλύομαι", "παρακωλύεσαι", "παρακωλύεται", "παρακωλυόμαστε", "παρακωλύεστε", "παρακωλύονται", "θα παρακωλυθώ", "θα παρακωλυθείς", "θα παρακωλυθεί", "θα παρακωλυθούμε", "θα παρακωλυθείτε", "θα παρακωλυθούν", "παρακωλύθηκα", "παρακωλύθηκες", "παρακωλύθηκε", "παρακωλυθήκαμε", "παρακωλυθήκατε", "παρακωλύθηκαν", "παρακωλυόμουν", "παρακωλυόσουν", "παρακωλυόταν", "παρακωλυόμαστε", "παρακωλυόσαστε", "παρακωλύονταν", "παρακωλύου", "παρακωλύεστε", "παρακωλύσου", "παρακωλυθείτε"]}
{"verb": "παρακωλύω", "eng": "withhold", "futurum": "θα παρακωλύσω", "aorist": "παρακώλυσα", "paradigm": ["παρακωλύω", "παρακωλύεις", "παρακωλύει", "παρακωλύουμε", "παρακωλύετε", "παρακωλύουν", "θα παρακωλύσω", "θα παρακωλύσεις", "θα παρακωλύσει", "θα παρακωλύσουμε", "θα παρακωλύσετε", "θα παρακωλύσουν", "παρακώλυσα", "παρακώλυσες", "παρακώλυσε", "παρακωλύσαμε", "παρακωλύσατε", "παρακώλυσαν", "παρακώλυα", "παρακώλυες", "παρακώλυε", "παρακωλύαμε", "παρακωλύατε", "παρακώλυαν", "παρακώλυε", "παρακωλύετε", "παρακώλυσε", "παρακωλύστε"]}
{"verb": "παραλαβαίνω", "eng": "do", "futurum": "θα παραλάβω", "aorist": "παρέλαβα", "paradigm": ["παραλαβαίνω", "παραλαβαίνεις", "παραλαβαίνει", "παραλαβαίνουμε", "παραλαβαίνετε", "παραλαβαίνουν", "θα παραλάβω", "θα παραλάβεις", "θα παραλάβει", "θα παραλάβουμε", "θα παραλάβετε", "θα παραλάβουν", "παρέλαβα", "παρέλαβες", "παρέλαβε", "παραλάβαμε", "παραλάβατε", "παρέλαβαν", "παραλάβαινα", "παραλάβαινες", "παραλάβαινε", "παραλαβαίναμε", "παραλαβαίνατε", "παραλάβαιναν", "παραλάβαινε", "παραλαβαίνετε", "παρέλαβε", "παραλάβετε"]}
{"verb": "παραλαμβάνομαι", "eng": "do", "futurum": "θα παραληφθώ", "aorist": "παραλήφθηκα", "paradigm": ["παραλαμβάνομαι", "παραλαμβάνεσαι", "παραλαμβάνεται", "παραλαμβανόμαστε", "παραλαμβάνεστε", "παραλαμβάνονται", "θα παραληφθώ", "θα παραληφθείς", "θα παραληφθεί", "θα παραληφθούμε", "θα παραληφθείτε", "θα παραληφθούν", "παραλήφθηκα", "παραλήφθηκες", "παραλήφθηκε", "παραληφθήκαμε", "παραληφθήκατε", "παραλήφθηκαν", "παραλαμβανόμουν", "παραλαμβανόσουν", "παραλαμβανόταν", "παραλαμβανόμαστε", "παραλαμβανόσαστε", "παραλαμβάνονταν", "παραλαμβάνου", "παραλαμβάνεστε", "παραλήψου", "παραληφθείτε"]}
{"verb": "παραλαμβάνω", "eng": "receive", "futurum": "θα παραλάβω", "aorist": "παρέλαβα", "paradigm": ["παραλαμβάνω", "παραλαμβάνεις", "παραλαμβάνει", "παραλαμβάνουμε", "παραλαμβάνετε", "παραλαμβάνουν", "θα παραλάβω", "θα παραλάβεις", "θα παραλάβει", "θα παραλάβουμε", "θα παραλάβετε", "θα παραλάβουν", "παρέλαβα", "παρέλαβες", "παρέλαβε", "παραλάβαμε", "παραλάβατε", "παρέλαβαν", "παραλάμβανα", "παραλάμβανες", "παραλάμβανε", "παραλαμβάναμε", "παραλαμβάνατε", "παραλάμβαναν", "παραλάμβανε", "παραλαμβάνετε", "παράλαβε", "παραλάβετε"]}
{"verb": "παραλείπω", "eng": "omit", "futurum": "θα παραλείψω", "aorist": "παρέλειψα", "paradigm": ["παραλείπω", "παραλείπεις", "παραλείπει", "παραλείπουμε", "παραλείπετε", "παραλείπουν", "θα παραλείψω", "θα παραλείψεις", "θα παραλείψει", "θα παραλείψουμε", "θα παραλείψετε", "θα παραλείψουν", "παρέλειψα", "παρέλειψες", "παρέλειψε", "παραλείψαμε", "παραλείψατε", "παρέλειψαν", "παρέλειπα", "παρέλειπες", "παρέλειπε", "παραλείπαμε", "παραλείπατε", "παρέλειπαν", "παράλειπε", "παραλείπετε", "παράλειψε", "παραλείψτε"]}
{"verb": "παραλέω", "eng": "exaggerate", "futurum": "θα παραπώ", "aorist": "παραείπα", "paradigm": ["παραλέω", "παραλέεις", "παραλέει", "παραλέουμε", "παραλέετε", "παραλέουν", "θα παραπώ", "θα παραπείς", "θα παραπεί", "θα παραπούμε", "θα παραπείτε", "θα παραπούν", "παραείπα", "παραείπες", "παραείπε", "παραείπαμε", "παραείπατε", "παραείπα", "παράλεόμουν", "παράλεόσουν", "παράλεόταν", "παράλεόμαστε", "παράλεόσαστε", "πάραλεόνταν", "παράπσου", "παραπείτε", "να παραλέεις", "παραλέετε"]}
{"verb": "παραλληλίζω", "eng": "do", "futurum": "θα παραλληλίσω", "aorist": "παραλλήλισα", "paradigm": ["παραλληλίζω", "παραλληλίζεις", "παραλληλίζει", "παραλληλίζουμε", "παραλληλίζετε", "παραλληλίζουν", "θα παραλληλίσω", "θα παραλληλίσεις", "θα παραλληλίσει", "θα παραλληλίσουμε", "θα παραλληλίσετε", "θα παραλληλίσουν", "παραλλήλισα", "παραλλήλισες", "παραλλήλισε", "παραλληλίσαμε", "παραλληλίσατε", "παραλλήλισαν", "παραλλήλιζα", "παραλλήλιζες", "παραλλήλιζε", "παραλληλίζαμε", "παραλληλίζατε", "παραλλήλιζαν", "παραλλήλιζε", "παραλληλίζετε", "παραλλήλισε", "παραλληλίστε"]}
{"verb": "παραλογιάζω", "eng": "do", "futurum": "θα παραλογιάσω", "aorist": "παραλόγιασα", "paradigm": ["παραλογιάζω", "παραλογιάζεις", "παραλογιάζει", "παραλογιάζουμε", "παραλογιάζετε", "παραλογιάζουν", "θα παραλογιάσω", "θα παραλογιάσεις", "θα παραλογιάσει", "θα παραλογιάσουμε", "θα παραλογιάσετε", "θα παραλογιάσουν", "παραλόγιασα", "παραλόγιασες", "παραλόγιασε", "παραλογιάσαμε", "παραλογιάσατε", "παραλόγιασαν", "παραλόγιαζα", "παραλόγιαζες", "παραλόγιαζε", "παραλογιάζαμε", "παραλογιάζατε", "παραλόγιαζαν", "παραλόγιαζε", "παραλογιάζετε", "παραλόγιασε", "παραλογιάστε"]}
{"verb": "παραλύω", "eng": "paralyse", "futurum": "θα παραλύσω", "aorist": "παρέλυσα", "paradigm": ["παραλύω", "παραλύεις", "παραλύει", "παραλύουμε", "παραλύετε", "παραλύουν", "θα παραλύσω", "θα παραλύσεις", "θα παραλύσει", "θα παραλύσουμε", "θα παραλύσετε", "θα παραλύσουν", "παρέλυσα", "παρέλυσες", "παρέλυσε", "παραλύσαμε", "παραλύσατε", "παρέλυσαν", "παρέλυα", "παρέλυες", "παρέλυε", "παραλύαμε", "παραλύατε", "παρέλυαν", "παράλυε", "παραλύετε", "παράλυσε", "παραλύστε"]}
{"verb": "παραμακραίνω", "eng": "do", "futurum": "θα παραμακρύνω", "aorist": "παραμάκρυνα", "paradigm": ["παραμακραίνω", "παραμακραίνεις", "παραμακραίνει", "παραμακραίνουμε", "παραμακραίνετε", "παραμακραίνουν", "θα παραμακρύνω", "θα παραμακρύνεις", "θα παραμακρύνει", "θα παραμακρύνουμε", "θα παραμακρύνετε", "θα παραμακρύνουν", "παραμάκρυνα", "παραμάκρυνες", "παραμάκρυνε", "παραμακρύναμε", "παραμακρύνατε", "παραμάκρυναν", "παραμάκραινα", "παραμάκραινες", "παραμάκραινε", "παραμακραίναμε", "παραμακραίνατε", "παραμάκραιναν", "παραμάκραινε", "παραμακραίνετε", "παραμάκρυνε", "παραμακρύνετε"]}
{"verb": "παραμελώ", "eng": "neglect", "futurum": "θα παραμελήσω", "aorist": "παραμέλησα", "paradigm": ["παραμελώ", "παραμελείς", "παραμελεί", "παραμελούμε", "παραμελείτε", "παραμελούν", "θα παραμελήσω", "θα παραμελήσεις", "θα παραμελήσει", "θα παραμελήσουμε", "θα παραμελήσετε", "θα παραμελήσουν", "παραμέλησα", "παραμέλησες", "παραμέλησε", "παραμελήσαμε", "παραμελήσατε", "παραμέλησαν", "παραμελούσα", "παραμελούσες", "παραμελούσε", "παραμελούσαμε", "παραμελούσατε", "παραμελούσαν", "παραμέλει", "παραμελείτε", "παραμέλησε", "παραμελήστε"]}
{"verb": "παραμένω", "eng": "remain", "futurum": "θα παραμείνω", "aorist": "παρέμεινα", "paradigm": ["παραμένω", "παραμένεις", "παραμένει", "παραμένουμε", "παραμένετε", "παραμένουν", "θα παραμείνω", "θα παραμείνεις", "θα παραμείνει", "θα παραμείνουμε", "θα παραμείνετε", "θα παραμείνουν", "παρέμεινα", "παρέμεινες", "παρέμεινε", "παραμείναμε", "παραμείνατε", "παρέμειναν", "παρέμενα", "παρέμενες", "παρέμενε", "παραμέναμε", "παραμένατε", "παρέμεναν", "παράμενε", "παραμένετε", "παράμεινε", "παραμείντε"]}
{"verb": "παραμερίζω", "eng": "step aside", "futurum": "θα παραμερίσω", "aorist": "παραμέρισα", "paradigm": ["παραμερίζω", "παραμερίζεις", "παραμερίζει", "παραμερίζουμε", "παραμερίζετε", "παραμερίζουν", "θα παραμερίσω", "θα παραμερίσεις", "θα παραμερίσει", "θα παραμερίσουμε", "θα παραμερίσετε", "θα παραμερίσουν", "παραμέρισα", "παραμέρισες", "παραμέρισε", "παραμερίσαμε", "παραμερίσατε", "παραμέρισαν", "παραμέριζα", "παραμέριζες", "παραμέριζε", "παραμερίζαμε", "παραμερίζατε", "παραμέριζαν", "παραμέριζε", "παραμερίζετε", "παραμέρισε", "παραμερίστε"]}
{"verb": "παραμιλώ", "eng": "rave", "futurum": "θα παραμιλήσω", "aorist": "παραμίλησα", "paradigm": ["παραμιλώ", "παραμιλείς", "παραμιλεί", "παραμιλούμε", "παραμιλείτε", "παραμιλούν", "θα παραμιλήσω", "θα παραμιλήσεις", "θα παραμιλήσει", "θα παραμιλήσουμε", "θα παραμιλήσετε", "θα παραμιλήσουν", "παραμίλησα", "παραμίλησες", "παραμίλησε", "παραμιλήσαμε", "παραμιλήσατε", "παραμίλησα", "παραμιλούσα", "παραμιλούσες", "παραμιλούσε", "παραμιλούσαμε", "παραμιλούσατε", "παραμιλούσαν", "παραμίλσου", "παραμιλήστε", "να παραμιλείς", "παραμιλείτε"]}
{"verb": "παραμονεύω", "eng": "lurk", "futurum": "θα παραμονεύσω", "aorist": "παραμόνευσα", "paradigm": ["παραμονεύω", "παραμονεύεις", "παραμονεύει", "παραμονεύουμε", "παραμονεύετε", "παραμονεύουν", "θα παραμονεύσω", "θα παραμονεύσεις", "θα παραμονεύσει", "θα παραμονεύσουμε", "θα παραμονεύσετε", "θα παραμονεύσουν", "παραμόνευσα", "παραμόνευσες", "παραμόνευσε", "παραμονεύσαμε", "παραμονεύσατε", "παραμόνευσα", "παραμόνευόμουν", "παραμόνευόσουν", "παραμόνευόταν", "παραμόνευόμαστε", "παραμόνευόσαστε", "παραμόνεύονταν", "παραμονέσου", "παραμονεύστε", "να παραμονεύεις", "παραμονεύετε"]}
{"verb": "παραμορφώνω", "eng": "impale", "futurum": "θα παραμορφώσω", "aorist": "παραμόρφωσα", "paradigm": ["παραμορφώνω", "παραμορφώνεις", "παραμορφώνει", "παραμορφώνουμε", "παραμορφώνετε", "παραμορφώνουνε", "θα παραμορφώσω", "θα παραμορφώσεις", "θα παραμορφώσει", "θα παραμορφώσουμε", "θα παραμορφώσετε", "θα παραμορφώσουνε", "παραμόρφωσα", "παραμόρφωσες", "παραμόρφωσε", "παραμορφώσαμε", "παραμορφώσατε", "παραμόρφωσαν", "παραμόρφωνα", "παραμόρφωνες", "παραμόρφωνε", "παραμορφώναμε", "παραμορφώνατε", "παραμόρφωναν", "παραμόρφωνε", "παραμορφώνετε", "παραμόρφωσε", "παραμορφώστε"]}
{"verb": "παραμυθιάζω", "eng": "mislead", "futurum": "θα παραμυθιάσω", "aorist": "παραμύθιασα", "paradigm": ["παραμυθιάζω", "παραμυθιάζεις", "παραμυθιάζει", "παραμυθιάζουμε", "παραμυθιάζετε", "παραμυθιάζουν", "θα παραμυθιάσω", "θα παραμυθιάσεις", "θα παραμυθιάσει", "θα παραμυθιάσουμε", "θα παραμυθιάσετε", "θα παραμυθιάσουν", "παραμύθιασα", "παραμύθιασες", "παραμύθιασε", "παραμυθίασαμε", "παραμυθίασατε", "παραμύθιασα", "παραμυθίαζόμουν", "παραμυθίαζόσουν", "παραμυθίαζόταν", "παραμυθίαζόμαστε", "παραμυθίαζόσαστε", "παραμύθιαζόνταν", "παραμυθίσου", "παραμυθιάστε", "να παραμυθιάζεις", "παραμυθιάζετε"]}
{"verb": "παρανομάζω", "eng": "neglect", "futurum": "θα παρανομάσω", "aorist": "παρανόμασα", "paradigm": ["παρανομάζω", "παρανομάζεις", "παρανομάζει", "παρανομάζουμε", "παρανομάζετε", "παρανομάζουν", "θα παρανομάσω", "θα παρανομάσεις", "θα παρανομάσει", "θα παρανομάσουμε", "θα παρανομάσετε", "θα παρανομάσουν", "παρανόμασα", "παρανόμασες", "παρανόμασε", "παρανομάσαμε", "παρανομάσατε", "παρανόμασαν", "παρανόμαζα", "παρανόμαζες", "παρανόμαζε", "παρανομάζαμε", "παρανομάζατε", "παρανόμαζαν", "παρανόμαζε", "παρανομάζετε", "παρανόμασε", "παρανομάστε"]}
{"verb": "παρανομιάζω", "eng": "neglect", "futurum": "θα παρανομιάσω", "aorist": "παρανόμιασα", "paradigm": ["παρανομιάζω", "παρανομιάζεις", "παρανομιάζει", "παρανομιάζουμε", "παρανομιάζετε", "παρανομιάζουν", "θα παρανομιάσω", "θα παρανομιάσεις", "θα παρανομιάσει", "θα παρανομιάσουμε", "θα παρανομιάσετε", "θα παρανομιάσουν", "παρανόμιασα", "παρανόμιασες", "παρανόμιασε", "παρανομιάσαμε", "παρανομιάσατε", "παρανόμιασαν", "παρανόμιαζα", "παρανόμιαζες", "παρανόμιαζε", "παρανομιάζαμε", "παρανομιάζατε", "παρανόμιαζαν", "παρανόμιαζε", "παρανομιάζετε", "παρανόμιασε", "παρανομιάστε"]}
{"verb": "παρανοώ", "eng": "misinterpet", "futurum": "θα παρανοήσω", "aorist": "παρανόησα", "paradigm": ["παρανοώ", "παρανοείς", "παρανοεί", "παρανοούμε", "παρανοείτε", "παρανοούν", "θα παρανοήσω", "θα παρανοήσεις", "θα παρανοήσει", "θα παρανοήσουμε", "θα παρανοήσετε", "θα παρανοήσουν", "παρανόησα", "παρανόησες", "παρανόησε", "παρανοήσαμε", "παρανοήσατε", "παρανόησα", "παρανοούσα", "παρανοούσες", "παρανοούσε", "παρανοούσαμε", "παρανοούσατε", "παρανοούσαν", "παρανόσου", "παρανοήστε", "να παρανοείς", "παρανοείτε"]}
{"verb": "παραξηλώνω", "eng": "impale", "futurum": "θα παραξηλώσω", "aorist": "παραξήλωσα", "paradigm": ["παραξηλώνω", "παραξηλώνεις", "παραξηλώνει", "παραξηλώνουμε", "παραξηλώνετε", "παραξηλώνουνε", "θα παραξηλώσω", "θα παραξηλώσεις", "θα παραξηλώσει", "θα παραξηλώσουμε", "θα παραξηλώσετε", "θα παραξηλώσουνε", "παραξήλωσα", "παραξήλωσες", "παραξήλωσε", "παραξηλώσαμε", "παραξηλώσατε", "παραξήλωσαν", "παραξήλωνα", "παραξήλωνες", "παραξήλωνε", "παραξηλώναμε", "παραξηλώνατε", "παραξήλωναν", "παραξήλωνε", "παραξηλώνετε", "παραξήλωσε", "παραξηλώστε"]}
{"verb": "παραξοδιάζω", "eng": "neglect", "futurum": "θα παραξοδιάσω", "aorist": "παραξόδιασα", "paradigm": ["παραξοδιάζω", "παραξοδιάζεις", "παραξοδιάζει", "παραξοδιάζουμε", "παραξοδιάζετε", "παραξοδιάζουν", "θα παραξοδιάσω", "θα παραξοδιάσεις", "θα παραξοδιάσει", "θα παραξοδιάσουμε", "θα παραξοδιάσετε", "θα παραξοδιάσουν", "παραξόδιασα", "παραξόδιασες", "παραξόδιασε", "παραξοδιάσαμε", "παραξοδιάσατε", "παραξόδιασαν", "παραξόδιαζα", "παραξόδιαζες", "παραξόδιαζε", "παραξοδιάζαμε", "παραξοδιάζατε", "παραξόδιαζαν", "παραξόδιαζε", "παραξοδιάζετε", "παραξόδιασε", "παραξοδιάστε"]}
{"verb": "παραπατάω", "eng": "stumble", "futurum": "θα παραπατήσω", "aorist": "παραπάτησα", "paradigm": ["παραπατάω", "παραπατάς", "παραπατάει", "παραπατάμε", "παραπατάτε", "παραπατάν", "θα παραπατήσω", "θα παραπατήσεις", "θα παραπατήσει", "θα παραπατήσουμε", "θα παραπατήσετε", "θα παραπατήσουν", "παραπάτησα", "παραπάτησες", "παραπάτησε", "παραπατήσαμε", "παραπατήσατε", "παραπάτησα", "παραπατούσα", "παραπατούσες", "παραπατούσε", "παραπατούσαμε", "παραπατούσατε", "παραπατούσαν", "παραπάτσου", "παραπατήστε", "να παραπατάς", "παραπατάτε"]}
{"verb": "παραπαχαίνω", "eng": "neglect", "futurum": "θα παραπαχύνω", "aorist": "παραπάχυνα", "paradigm": ["παραπαχαίνω", "παραπαχαίνεις", "παραπαχαίνει", "παραπαχαίνουμε", "παραπαχαίνετε", "παραπαχαίνουν", "θα παραπαχύνω", "θα παραπαχύνεις", "θα παραπαχύνει", "θα παραπαχύνουμε", "θα παραπαχύνετε", "θα παραπαχύνουν", "παραπάχυνα", "παραπάχυνες", "παραπάχυνε", "παραπαχύναμε", "παραπαχύνατε", "παραπάχυναν", "παραπάχαινα", "παραπάχαινες", "παραπάχαινε", "παραπαχαίναμε", "παραπαχαίνατε", "παραπάχαιναν", "παραπάχαινε", "παραπαχαίνετε", "παραπάχυνε", "παραπαχύνετε"]}
{"verb": "παραπέμπω", "eng": "refer", "futurum": "θα παραπέμψω", "aorist": "παρέπεμψα", "paradigm": ["παραπέμπω", "παραπέμπεις", "παραπέμπει", "παραπέμπουμε", "παραπέμπετε", "παραπέμπουν", "θα παραπέμψω", "θα παραπέμψεις", "θα παραπέμψει", "θα παραπέμψουμε", "θα παραπέμψετε", "θα παραπέμψουν", "παρέπεμψα", "παρέπεμψες", "παρέπεμψε", "παραπέμψαμε", "παραπέμψατε", "παρέπεμψα", "παρέπεμπόμουν", "παρέπεμπόσουν", "παρέπεμπόταν", "παρέπεμπόμαστε", "παρέπεμπόσαστε", "πάρεπεμπόνταν", "παράπεμσου", "παραπέμψετε", "να παραπέμπεις", "παραπέμπετε"]}
{"verb": "παραπέφτω", "eng": "miscarry", "futurum": "θα παραπέσω", "aorist": "παρέπεσα", "paradigm": ["παραπέφτω", "παραπέφτεις", "παραπέφτει", "παραπέφτουμε", "παραπέφτετε", "παραπέφτουν", "θα παραπέσω", "θα παραπέσεις", "θα παραπέσει", "θα παραπέσουμε", "θα παραπέσετε", "θα παραπέσουν", "παρέπεσα", "παρέπεσες", "παρέπεσε", "παραπέσαμε", "παραπέσατε", "παρέπεσαν", "παρέπεφτα", "παρέπεφτες", "παρέπεφτε", "παραπέφταμε", "παραπέφτατε", "παρέπεφταν", "παράπεφτε", "παραπέφτετε", "παράπεσε", "παραπέστε"]}
{"verb": "παραπικραίνω", "eng": "miscarry", "futurum": "θα παραπικράνω", "aorist": "παραπίκρανα", "paradigm": ["παραπικραίνω", "παραπικραίνεις", "παραπικραίνει", "παραπικραίνουμε", "παραπικραίνετε", "παραπικραίνουν", "θα παραπικράνω", "θα παραπικράνεις", "θα παραπικράνει", "θα παραπικράνουμε", "θα παραπικράνετε", "θα παραπικράνουν", "παραπίκρανα", "παραπίκρανες", "παραπίκρανε", "παραπικράναμε", "παραπικράνατε", "παραπίκραναν", "παραπίκραινα", "παραπίκραινες", "παραπίκραινε", "παραπικραίναμε", "παραπικραίνατε", "παραπίκραιναν", "παραπίκραινε", "παραπικραίνετε", "παραπίκρανε", "παραπικράνετε"]}
{"verb": "παραπίνω", "eng": "miscarry", "futurum": "θα παραπιώ", "aorist": "παραήπια", "paradigm": ["παραπίνω", "παραπίνεις", "παραπίνει", "παραπίνουμε", "παραπίνετε", "παραπίνουν", "θα παραπιώ", "θα παραπιείς", "θα παραπιεί", "θα παραπιούμε", "θα παραπιείτε", "θα παραπιούν", "παραήπια", "παραήπιες", "παραήπιε", "παραήπιαμε", "παραήπιατε", "παραήπιαν", "παραέπινα", "παραέπινες", "παραέπινε", "παραπίναμε", "παραπίνατε", "παραέπιναν", "παραπίνε", "παραπίνετε", "παραπιές", "παραπιείτε"]}
{"verb": "παραποιώ", "eng": "falsify", "futurum": "θα παραποιήσω", "aorist": "παραποίησα", "paradigm": ["παραποιώ", "παραποιείς", "παραποιεί", "παραποιούμε", "παραποιείτε", "παραποιούν", "θα παραποιήσω", "θα παραποιήσεις", "θα παραποιήσει", "θα παραποιήσουμε", "θα παραποιήσετε", "θα παραποιήσουν", "παραποίησα", "παραποίησες", "παραποίησε", "παραποιήσαμε", "παραποιήσατε", "παραποίησα", "παραποιούσα", "παραποιούσες", "παραποιούσε", "παραποιούσαμε", "παραποιούσατε", "παραποιούσαν", "παραποίσου", "παραποιήστε", "να παραποιείς", "παραποιείτε"]}
{"verb": "παραπονιέμαι", "eng": "complain", "futurum": "θα παραπονεθώ", "aorist": "παραπονέθηκα", "paradigm": ["παραπονιέμαι", "παραπονιέσαι", "παραπονιέται", "παραπονιόμαστε", "παραπονιέστε", "παραπονιούνται", "θα παραπονεθώ", "θα παραπονεθείς", "θα παραπονεθεί", "θα παραπονεθούμε", "θα παραπονεθείτε", "θα παραπονεθούν", "παραπονέθηκα", "παραπονέθηκες", "παραπονέθηκε", "παραπονεθήκαμε", "παραπονεθήκατε", "παραπονέθηκαν", "παραπονιόμουν", "παραπονιόσουν", "παραπονιόταν", "παραπονιόμαστε", "παραπονιόσαστε", "παραπονιόνταν", "-", "-", "παραπονέσου", "παραπονεθείτε"]}
{"verb": "παραπονούμαι", "eng": "complain", "futurum": "θα παραπονεθώ", "aorist": "παραπονέθηκα", "paradigm": ["παραπονούμαι", "παραπονείσαι", "παραπονείται", "παραπονούμαστε", "παραπονείστε", "παραπονούνται", "θα παραπονεθώ", "θα παραπονεθείς", "θα παραπονεθεί", "θα παραπονεθούμε", "θα παραπονεθείτε", "θα παραπονεθούν", "παραπονέθηκα", "παραπονέθηκες", "παραπονέθηκε", "παραπονεθήκαμε", "παραπονεθήκατε", "παραπονέθηκαν", "παραπονούμουν", "παραπονούσουν", "παραπονούνταν", "παραπονούμαστε", "παραπονούσαστε", "παραπονούνταν", "-", "-", "παραπονέσου", "παραπονεθείτε"]}
{"verb": "παρασκευάζω", "eng": "prepare", "futurum": "θα παρασκευάσω", "aorist": "παρασκεύασα", "paradigm": ["παρασκευάζω", "παρασκευάζεις", "παρασκευάζει", "παρασκευάζουμε", "παρασκευάζετε", "παρασκευάζουν", "θα παρασκευάσω", "θα παρασκευάσεις", "θα παρασκευάσει", "θα παρασκευάσουμε", "θα παρασκευάσετε", "θα παρασκευάσουν", "παρασκεύασα", "παρασκεύασες", "παρασκεύασε", "παρασκευάσαμε", "παρασκευάσατε", "παρασκεύασα", "παρασκεύαζόμουν", "παρασκεύαζόσουν", "παρασκεύαζόταν", "παρασκεύαζόμαστε", "παρασκεύαζόσαστε", "παρασκέυαζ", "παρασκεύσου", "παρασκευάστε", "να παρασκευάζεις", "παρασκευάζετε"]}
{"verb": "παραστρατίζω", "eng": "complain", "futurum": "θα παραστρατίσω", "aorist": "παραστράτισα", "paradigm": ["παραστρατίζω", "παραστρατίζεις", "παραστρατίζει", "παραστρατίζουμε", "παραστρατίζετε", "παραστρατίζουν", "θα παραστρατίσω", "θα παραστρατίσεις", "θα παραστρατίσει", "θα παραστρατίσουμε", "θα παραστρατίσετε", "θα παραστρατίσουν", "παραστράτισα", "παραστράτισες", "παραστράτισε", "παραστρατίσαμε", "παραστρατίσατε", "παραστράτισαν", "παραστράτιζα", "παραστράτιζες", "παραστράτιζε", "παραστρατίζαμε", "παραστρατίζατε", "παραστράτιζαν", "παραστράτιζε", "παραστρατίζετε", "παραστράτισε", "παραστρατίστε"]}
{"verb": "παρατείνω", "eng": "prolong", "futurum": "θα παρατείνω", "aorist": "παρέτεινα", "paradigm": ["παρατείνω", "παρατείνεις", "παρατείνει", "παρατείνουμε", "παρατείνετε", "παρατείνουν", "θα παρατείνω", "θα παρατείνεις", "θα παρατείνει", "θα παρατείνουμε", "θα παρατείνετε", "θα παρατείνουν", "παρέτεινα", "παρέτεινες", "παρέτεινε", "παρατείναμε", "παρατείνατε", "παρέτεινα", "παρέτεινόμουν", "παρέτεινόσουν", "παρέτεινόταν", "παρέτεινόμαστε", "παρέτεινόσαστε", "πάρετεινόνταν", "παρατέισου", "παρατείνετε", "να παρατείνεις", "παρατείνετε"]}
{"verb": "παρατηρώ", "eng": "observe", "futurum": "θα παρατηρήσω", "aorist": "παρατήρησα", "paradigm": ["παρατηρώ", "παρατηρείς", "παρατηρεί", "παρατηρούμε", "παρατηρείτε", "παρατηρούν", "θα παρατηρήσω", "θα παρατηρήσεις", "θα παρατηρήσει", "θα παρατηρήσουμε", "θα παρατηρήσετε", "θα παρατηρήσουν", "παρατήρησα", "παρατήρησες", "παρατήρησε", "παρατηρήσαμε", "παρατηρήσατε", "παρατήρησα", "παρατηρούσα", "παρατηρούσες", "παρατηρούσε", "παρατηρούσαμε", "παρατηρούσατε", "παρατηρούσαν", "παρατήρσου", "παρατηρήστε", "να παρατηρείς", "παρατηρείτε"]}
{"verb": "παρατιμονιάζω", "eng": "complain", "futurum": "θα παρατιμονιάσω", "aorist": "παρατιμόνιασα", "paradigm": ["παρατιμονιάζω", "παρατιμονιάζεις", "παρατιμονιάζει", "παρατιμονιάζουμε", "παρατιμονιάζετε", "παρατιμονιάζουν", "θα παρατιμονιάσω", "θα παρατιμονιάσεις", "θα παρατιμονιάσει", "θα παρατιμονιάσουμε", "θα παρατιμονιάσετε", "θα παρατιμονιάσουν", "παρατιμόνιασα", "παρατιμόνιασες", "παρατιμόνιασε", "παρατιμονιάσαμε", "παρατιμονιάσατε", "παρατιμόνιασαν", "παρατιμόνιαζα", "παρατιμόνιαζες", "παρατιμόνιαζε", "παρατιμονιάζαμε", "παρατιμονιάζατε", "παρατιμόνιαζαν", "παρατιμόνιαζε", "παρατιμονιάζετε", "παρατιμόνιασε", "παρατιμονιάστε"]}
{"verb": "παραφέρομαι", "eng": "become mad", "futurum": "θα παραφερθώ", "aorist": "παραφέρθηκα", "paradigm": ["παραφέρομαι", "παραφέρεσαι", "παραφέρεται", "παραφερόμαστε", "παραφέρεστε", "παραφέρονται", "θα παραφερθώ", "θα παραφερθείς", "θα παραφερθεί", "θα παραφερθούμε", "θα παραφερθείτε", "θα παραφερθούν", "παραφέρθηκα", "παραφέρθηκες", "παραφέρθηκε", "παραφερθήκαμε", "παραφερθήκατε", "παραφέρθηκα", "παραφερόμουν", "παραφερόσουν", "παραφερόταν", "παραφερόμαστε", "παραφερόσαστε", "παραφέρονταν", "παραφέρσου", "παραφερθείτε", "να παραφέρεσαι", "παραφέρεστε"]}
{"verb": "παραφορτώνομαι", "eng": "do", "futurum": "θα παραφορτωθώ", "aorist": "παραφορτώθηκα", "paradigm": ["παραφορτώνομαι", "παραφορτώνεσαι", "παραφορτώνεται", "παραφορτωνόμαστε", "παραφορτώνεστε", "παραφορτώνονται", "θα παραφορτωθώ", "θα παραφορτωθείς", "θα παραφορτωθεί", "θα παραφορτωθούμε", "θα παραφορτωθείτε", "θα παραφορτωθούνε", "παραφορτώθηκα", "παραφορτώθηκες", "παραφορτώθηκε", "παραφορτωθήκαμε", "παραφορτωθήκατε", "παραφορτώθηκαν", "παραφορτωνόμουνα", "παραφορτωνόσουνα", "παραφορτωνότανε", "παραφορτωνόμασταν", "παραφορτωνόσασταν", "παραφορτώνονταν", "-", "-", "παραφορτώσου", "παραφορτωθείτε"]}
{"verb": "παραφορτώνω", "eng": "do", "futurum": "θα παραφορτώσω", "aorist": "παραφόρτωσα", "paradigm": ["παραφορτώνω", "παραφορτώνεις", "παραφορτώνει", "παραφορτώνουμε", "παραφορτώνετε", "παραφορτώνουνε", "θα παραφορτώσω", "θα παραφορτώσεις", "θα παραφορτώσει", "θα παραφορτώσουμε", "θα παραφορτώσετε", "θα παραφορτώσουνε", "παραφόρτωσα", "παραφόρτωσες", "παραφόρτωσε", "παραφορτώσαμε", "παραφορτώσατε", "παραφόρτωσαν", "παραφόρτωνα", "παραφόρτωνες", "παραφόρτωνε", "παραφορτώναμε", "παραφορτώνατε", "παραφόρτωναν", "παραφόρτωνε", "παραφορτώνετε", "παραφόρτωσε", "παραφορτώστε"]}
{"verb": "παραφουντώνω", "eng": "do", "futurum": "θα παραφουνώσω", "aorist": "παραφούντωσα", "paradigm": ["παραφουντώνω", "παραφουνώνεις", "παραφουνώνει", "παραφουνώνουμε", "παραφουνώνετε", "παραφουνώνουνε", "θα παραφουνώσω", "θα παραφουνώσεις", "θα παραφουνώσει", "θα παραφουνώσουμε", "θα παραφουνώσετε", "θα παραφουνώσουνε", "παραφούντωσα", "παραφούντωσες", "παραφούντωσε", "παραφουνώσαμε", "παραφουνώσατε", "παραφούντωσαν", "παραφούντωνα", "παραφούντωνες", "παραφούντωνε", "παραφουνώναμε", "παραφουνώνατε", "παραφούντωναν", "παραφούντωνε", "παραφουνώνετε", "παραφούντωσε", "παραφουνώστε"]}
{"verb": "παραφουσκώνομαι", "eng": "do", "futurum": "θα παραφουσκωθώ", "aorist": "παραφουσκώθηκα", "paradigm": ["παραφουσκώνομαι", "παραφουσκώνεσαι", "παραφουσκώνεται", "παραφουσκωνόμαστε", "παραφουσκώνεστε", "παραφουσκώνονται", "θα παραφουσκωθώ", "θα παραφουσκωθείς", "θα παραφουσκωθεί", "θα παραφουσκωθούμε", "θα παραφουσκωθείτε", "θα παραφουσκωθούνε", "παραφουσκώθηκα", "παραφουσκώθηκες", "παραφουσκώθηκε", "παραφουσκωθήκαμε", "παραφουσκωθήκατε", "παραφουσκώθηκαν", "παραφουσκωνόμουνα", "παραφουσκωνόσουνα", "παραφουσκωνότανε", "παραφουσκωνόμασταν", "παραφουσκωνόσασταν", "παραφουσκώνονταν", "-", "-", "παραφουσκώσου", "παραφουσκωθείτε"]}
{"verb": "παραφουσκώνω", "eng": "do", "futurum": "θα παραφουσκώσω", "aorist": "παραφούσκωσα", "paradigm": ["παραφουσκώνω", "παραφουσκώνεις", "παραφουσκώνει", "παραφουσκώνουμε", "παραφουσκώνετε", "παραφουσκώνουνε", "θα παραφουσκώσω", "θα παραφουσκώσεις", "θα παραφουσκώσει", "θα παραφουσκώσουμε", "θα παραφουσκώσετε", "θα παραφουσκώσουνε", "παραφούσκωσα", "παραφούσκωσες", "παραφούσκωσε", "παραφουσκώσαμε", "παραφουσκώσατε", "παραφούσκωσαν", "παραφούσκωνα", "παραφούσκωνες", "παραφούσκωνε", "παραφουσκώναμε", "παραφουσκώνατε", "παραφούσκωναν", "παραφούσκωνε", "παραφουσκώνετε", "παραφούσκωσε", "παραφουσκώστε"]}
{"verb": "παραφωνάζω", "eng": "complain", "futurum": "θα παραφωνάξω", "aorist": "παραφώναξα", "paradigm": ["παραφωνάζω", "παραφωνάζεις", "παραφωνάζει", "παραφωνάζουμε", "παραφωνάζετε", "παραφωνάζουν", "θα παραφωνάξω", "θα παραφωνάξεις", "θα παραφωνάξει", "θα παραφωνάξουμε", "θα παραφωνάξετε", "θα παραφωνάξουν", "παραφώναξα", "παραφώναξες", "παραφώναξε", "παραφωνάξαμε", "παραφωνάξατε", "παραφώναξαν", "παραφώναζα", "παραφώναζες", "παραφώναζε", "παραφωνάζαμε", "παραφωνάζατε", "παραφώναζαν", "παραφώναζε", "παραφωνάζετε", "παραφώναξε", "παραφωνάξτε"]}
{"verb": "παραχαϊδεύω", "eng": "caress", "futurum": "θα παραχαϊδέψω", "aorist": "παραχάιδεψα", "paradigm": ["παραχαϊδεύω", "παραχαϊδεύεις", "παραχαϊδεύει", "παραχαϊδεύουμε", "παραχαϊδεύετε", "παραχαϊδεύουν", "θα παραχαϊδέψω", "θα παραχαϊδέψεις", "θα παραχαϊδέψει", "θα παραχαϊδέψουμε", "θα παραχαϊδέψετε", "θα παραχαϊδέψουν", "παραχάιδεψα", "παραχάιδεψες", "παραχάιδεψε", "παραχαϊδέψαμε", "παραχαϊδέψατε", "παραχάιδεψαν", "παραχάιδευα", "παραχάιδευες", "παραχάιδευε", "παραχαϊδεύαμε", "παραχαϊδεύατε", "παραχάιδευαν", "παραχάιδευε", "παραχαϊδεύετε", "παραχάιδεψε", "παραχαϊδέψτε"]}
{"verb": "παραχειμάζω", "eng": "complain", "futurum": "θα παραχειμάσω", "aorist": "παραχείμασα", "paradigm": ["παραχειμάζω", "παραχειμάζεις", "παραχειμάζει", "παραχειμάζουμε", "παραχειμάζετε", "παραχειμάζουν", "θα παραχειμάσω", "θα παραχειμάσεις", "θα παραχειμάσει", "θα παραχειμάσουμε", "θα παραχειμάσετε", "θα παραχειμάσουν", "παραχείμασα", "παραχείμασες", "παραχείμασε", "παραχειμάσαμε", "παραχειμάσατε", "παραχείμασαν", "παραχείμαζα", "παραχείμαζες", "παραχείμαζε", "παραχειμάζαμε", "παραχειμάζατε", "παραχείμαζαν", "παραχείμαζε", "παραχειμάζετε", "παραχείμασε", "παραχειμάστε"]}
{"verb": "παραχοντραίνω", "eng": "complain", "futurum": "θα παραχοντρύνω", "aorist": "παραχόντρυνα", "paradigm": ["παραχοντραίνω", "παραχοντραίνεις", "παραχοντραίνει", "παραχοντραίνουμε", "παραχοντραίνετε", "παραχοντραίνουν", "θα παραχοντρύνω", "θα παραχοντρύνεις", "θα παραχοντρύνει", "θα παραχοντρύνουμε", "θα παραχοντρύνετε", "θα παραχοντρύνουν", "παραχόντρυνα", "παραχόντρυνες", "παραχόντρυνε", "παραχοντρύναμε", "παραχοντρύνατε", "παραχόντρυναν", "παραχόντραινα", "παραχόντραινες", "παραχόντραινε", "παραχοντραίναμε", "παραχοντραίνατε", "παραχόντραιναν", "παραχόντραινε", "παραχοντραίνετε", "παραχόντρυνε", "παραχοντρύνετε"]}
{"verb": "παραχώνω", "eng": "do", "futurum": "θα παραχώσω", "aorist": "παράχωσα", "paradigm": ["παραχώνω", "παραχώνεις", "παραχώνει", "παραχώνουμε", "παραχώνετε", "παραχώνουνε", "θα παραχώσω", "θα παραχώσεις", "θα παραχώσει", "θα παραχώσουμε", "θα παραχώσετε", "θα παραχώσουνε", "παράχωσα", "παράχωσες", "παράχωσε", "παραχώσαμε", "παραχώσατε", "παράχωσαν", "παράχωνα", "παράχωνες", "παράχωνε", "παραχώναμε", "παραχώνατε", "παράχωναν", "παράχωνε", "παραχώνετε", "παράχωσε", "παραχώστε"]}
{"verb": "παραχωρώ", "eng": "grant", "futurum": "θα παραχωρήσω", "aorist": "παραχώρησα", "paradigm": ["παραχωρώ", "παραχωρείς", "παραχωρεί", "παραχωρούμε", "παραχωρείτε", "παραχωρούν", "θα παραχωρήσω", "θα παραχωρήσεις", "θα παραχωρήσει", "θα παραχωρήσουμε", "θα παραχωρήσετε", "θα παραχωρήσουν", "παραχώρησα", "παραχώρησες", "παραχώρησε", "παραχωρήσαμε", "παραχωρήσατε", "παραχώρησα", "παραχωρούσα", "παραχωρούσες", "παραχωρούσε", "παραχωρούσαμε", "παραχωρούσατε", "παραχωρούσαν", "παραχώρσου", "παραχωρήστε", "να παραχωρείς", "παραχωρείτε"]}
{"verb": "παρεισφρέω", "eng": "infiltrate", "futurum": "θα παρεισφρήσω", "aorist": "παρεισέφρησα", "paradigm": ["παρεισφρέω", "παρεισφρέεις", "παρεισφρέει", "παρεισφρέουμε", "παρεισφρέετε", "παρεισφρέουν", "θα παρεισφρήσω", "θα παρεισφρήσεις", "θα παρεισφρήσει", "θα παρεισφρήσουμε", "θα παρεισφρήσετε", "θα παρεισφρήσουν", "παρεισέφρησα", "παρεισέφρησες", "παρεισέφρησε", "παρεισφρήσαμε", "παρεισφρήσατε", "παρεισέφρησαν", "παρεισέφρεα", "παρεισέφρεες", "παρεισέφρεε", "παρεισφρέαμε", "παρεισφρέατε", "παρεισέφρεαν", "παρεισέφρεε", "παρεισφρέετε", "παρεισέφρησε", "παρεισφρήστε"]}
{"verb": "παρεμβαίνω", "eng": "interfere", "futurum": "θα παρέμω", "aorist": "παρέμβηκα", "paradigm": ["παρεμβαίνω", "παρεμβαίνεις", "παρεμβαίνει", "παρεμβαίνουμε", "παρεμβαίνετε", "παρεμβαίνουν", "θα παρέμω", "θα παρέμεις", "θα παρέμει", "θα παρέμουμε", "θα παρέμετε", "θα παρέμουν", "παρέμβηκα", "παρέμβηκες", "παρέμβηκε", "παρεμβήκαμε", "παρεμβήκατε", "παρέμβηκα", "παρέμβαινόμουν", "παρέμβαινόσουν", "παρέμβαινόταν", "παρέμβαινόμαστε", "παρέμβαινόσαστε", "πάρεμβαινόνταν", "πάρεσου", "παρέμετε", "να παρεμβαίνεις", "παρεμβαίνετε"]}
{"verb": "παρεμποδίζω", "eng": "hinder", "futurum": "θα παρεμποδίσω", "aorist": "παρεμπόδισα", "paradigm": ["παρεμποδίζω", "παρεμποδίζεις", "παρεμποδίζει", "παρεμποδίζουμε", "παρεμποδίζετε", "παρεμποδίζουν", "θα παρεμποδίσω", "θα παρεμποδίσεις", "θα παρεμποδίσει", "θα παρεμποδίσουμε", "θα παρεμποδίσετε", "θα παρεμποδίσουν", "παρεμπόδισα", "παρεμπόδισες", "παρεμπόδισε", "παρεμποδίσαμε", "παρεμποδίσατε", "παρεμπόδισαν", "παρεμπόδιζα", "παρεμπόδιζες", "παρεμπόδιζε", "παρεμποδίζαμε", "παρεμποδίζατε", "παρεμπόδιζαν", "παρεμπόδιζε", "παρεμποδίζετε", "παρεμπόδισε", "παρεμποδίστε"]}
{"verb": "παρενοχλώ", "eng": "hinder", "futurum": "θα παρενοχλήσω", "aorist": "παρενόχλησα", "paradigm": ["παρενοχλώ", "παρενοχλείς", "παρενοχλεί", "παρενοχλούμε", "παρενοχλείτε", "παρενοχλούν", "θα παρενοχλήσω", "θα παρενοχλήσεις", "θα παρενοχλήσει", "θα παρενοχλήσουμε", "θα παρενοχλήσετε", "θα παρενοχλήσουν", "παρενόχλησα", "παρενόχλησες", "παρενόχλησε", "παρενοχλήσαμε", "παρενοχλήσατε", "παρενόχλησαν", "παρενοχλούσα", "παρενοχλούσες", "παρενοχλούσε", "παρενοχλούσαμε", "παρενοχλούσατε", "παρενοχλούσαν", "παρενόχλει", "παρενοχλείτε", "παρενόχλησε", "παρενοχλήστε"]}
{"verb": "παρεξηγιέμαι", "eng": "hinder", "futurum": "θα παρεξηγηθώ", "aorist": "παρεξηγήθηκα", "paradigm": ["παρεξηγιέμαι", "παρεξηγιέσαι", "παρεξηγιέται", "παρεξηγιόμαστε", "παρεξηγιέστε", "παρεξηγιούνται", "θα παρεξηγηθώ", "θα παρεξηγηθείς", "θα παρεξηγηθεί", "θα παρεξηγηθούμε", "θα παρεξηγηθείτε", "θα παρεξηγηθούν", "παρεξηγήθηκα", "παρεξηγήθηκες", "παρεξηγήθηκε", "παρεξηγηθήκαμε", "παρεξηγηθήκατε", "παρεξηγήθηκαν", "παρεξηγιόμουν", "παρεξηγιόσουν", "παρεξηγιόταν", "παρεξηγιόμαστε", "παρεξηγιόσαστε", "παρεξηγιόνταν", "-", "-", "παρεξηγήσου", "παρεξηγηθείτε"]}
{"verb": "παρεξηγώ", "eng": "misunderstand", "futurum": "θα παρεξηγήσω", "aorist": "παρεξήγησα", "paradigm": ["παρεξηγώ", "παρεξηγείς", "παρεξηγεί", "παρεξηγούμε", "παρεξηγείτε", "παρεξηγούν", "θα παρεξηγήσω", "θα παρεξηγήσεις", "θα παρεξηγήσει", "θα παρεξηγήσουμε", "θα παρεξηγήσετε", "θα παρεξηγήσουν", "παρεξήγησα", "παρεξήγησες", "παρεξήγησε", "παρεξηγήσαμε", "παρεξηγήσατε", "παρεξήγησα", "παρεξηγούσα", "παρεξηγούσες", "παρεξηγούσε", "παρεξηγούσαμε", "παρεξηγούσατε", "παρεξηγούσαν", "παρεξήγσου", "παρεξηγήστε", "να παρεξηγείς", "παρεξηγείτε"]}
{"verb": "παρεπιδημώ", "eng": "hinder", "futurum": "θα παρεπιδημήσω", "aorist": "παρεπιδήμησα", "paradigm": ["παρεπιδημώ", "παρεπιδημείς", "παρεπιδημεί", "παρεπιδημούμε", "παρεπιδημείτε", "παρεπιδημούν", "θα παρεπιδημήσω", "θα παρεπιδημήσεις", "θα παρεπιδημήσει", "θα παρεπιδημήσουμε", "θα παρεπιδημήσετε", "θα παρεπιδημήσουν", "παρεπιδήμησα", "παρεπιδήμησες", "παρεπιδήμησε", "παρεπιδημήσαμε", "παρεπιδημήσατε", "παρεπιδήμησαν", "παρεπιδημούσα", "παρεπιδημούσες", "παρεπιδημούσε", "παρεπιδημούσαμε", "παρεπιδημούσατε", "παρεπιδημούσαν", "παρεπιδήμει", "παρεπιδημείτε", "παρεπιδήμησε", "παρεπιδημήστε"]}
{"verb": "παρέρχομαι", "eng": "pass", "futurum": "θα παρέλθω", "aorist": "παρήλθα", "paradigm": ["παρέρχομαι", "παρέρχεσαι", "παρέρχεται", "παρερχόμαστε", "παρέρχεστε", "παρέρχονται", "θα παρέλθω", "θα παρέλθεις", "θα παρέλθει", "θα παρέλθουμε", "θα παρέλθετε", "θα παρέλθουν", "παρήλθα", "παρήλθες", "παρήλθε", "παρήλθαμε", "παρήλθατε", "παρήλθα", "παρερχόμουν", "παρερχόσουν", "παρερχόταν", "παρερχόμαστε", "παρερχόσαστε", "παρέρχονταν", "πάρελσου", "παρέλθετε", "να παρέρχεσαι", "παρέρχεστε"]}
{"verb": "παρευρίσκομαι", "eng": "attend", "futurum": "θα παρευρεθώ", "aorist": "παρευρέθηκα", "paradigm": ["παρευρίσκομαι", "παρευρίσκεσαι", "παρευρίσκεται", "παρευρισκόμαστε", "παρευρίσκεστε", "παρευρίσκονται", "θα παρευρεθώ", "θα παρευρεθείς", "θα παρευρεθεί", "θα παρευρεθούμε", "θα παρευρεθείτε", "θα παρευρεθούν", "παρευρέθηκα", "παρευρέθηκες", "παρευρέθηκε", "παρευρεθήκαμε", "παρευρεθήκατε", "παρευρέθηκαν", "παρευρισκόμουν", "παρευρισκόσουν", "παρευρισκόταν", "παρευρισκόμαστε", "παρευρισκόσαστε", "παρευρίσκονταν", "-", "-", "παρευρέσου", "παρευρεθείτε"]}
{"verb": "παρέχω", "eng": "give", "futurum": "θα παράσχω", "aorist": "—", "paradigm": ["παρέχω", "παρέχεις", "παρέχει", "παρέχουμε", "παρέχετε", "παρέχουν", "θα παράσχω", "θα παράσχεις", "θα παράσχει", "θα παράσχουμε", "θα παράσχετε", "θα παράσχουν", "—", "—", "—", "—", "—", "—", "παρείχα", "παρείχες", "παρείχε", "παρείχαμε", "παρείχατε", "παρείχαν", "να παρέχεις", "παρέχετε", "—", "παράσχετε"]}
{"verb": "παρηγορώ", "eng": "comfort", "futurum": "θα παρηγορήσω", "aorist": "παρηγόρησα", "paradigm": ["παρηγορώ", "παρηγορείς", "παρηγορεί", "παρηγοράμε", "παρηγοράτε", "παρηγοράνε", "θα παρηγορήσω", "θα παρηγορήσεις", "θα παρηγορήσει", "θα παρηγορήσουμε", "θα παρηγορήσετε", "θα παρηγορήσουν", "παρηγόρησα", "παρηγόρησες", "παρηγόρησε", "παρηγορήσαμε", "παρηγορήσατε", "παρηγόρησαν", "παρηγορούσα", "παρηγορούσες", "παρηγορούσε", "παρηγορούσαμε", "παρηγορούσατε", "παρηγορούσαν", "παρηγόρα", "παρηγοράτε", "παρηγόρησε", "παρηγορήστε"]}
{"verb": "παρηγορώ", "eng": "do", "futurum": "θα παρηγορήσω", "aorist": "παρηγόρησα", "paradigm": ["παρηγορώ", "παρηγορείς", "παρηγορεί", "παρηγοράμε", "παρηγοράτε", "παρηγοράνε", "θα παρηγορήσω", "θα παρηγορήσεις", "θα παρηγορήσει", "θα παρηγορήσουμε", "θα παρηγορήσετε", "θα παρηγορήσουν", "παρηγόρησα", "παρηγόρησες", "παρηγόρησε", "παρηγορήσαμε", "παρηγορήσατε", "παρηγόρησαν", "παρηγορούσα", "παρηγορούσες", "παρηγορούσε", "παρηγορούσαμε", "παρηγορούσατε", "παρηγορούσαν", "παρηγόρα", "παρηγοράτε", "παρηγόρησε", "παρηγορήστε"]}
{"verb": "παρίσταμαι", "eng": "be present", "futurum": "θα παραστώ", "aorist": "παρέστην", "paradigm": ["παρίσταμαι", "παρίσταμαεις", "παρίσταμαει", "παρίσταμαουμε", "παρίσταμαετε", "παρίσταμαουν", "θα παραστώ", "θα παραστείς", "θα παραστεί", "θα παραστούμε", "θα παραστείτε", "θα παραστούν", "παρέστην", "παρέστηες", "παρέστηε", "παρεστήαμε", "παρεστήατε", "παρέστην", "παρισταμάόμουν", "παρισταμάόσουν", "παρισταμάόταν", "παρισταμάόμαστε", "παρισταμάόσαστε", "παριστάμαόνταν", "παράσου", "παραστείτε", "να παρίσταμαεις", "παρίσταμαετε"]}
{"verb": "παρκάρω", "eng": "park", "futurum": "θα παρκάρω", "aorist": "πάρκαρα", "paradigm": ["παρκάρω", "παρκάρεις", "παρκάρει", "παρκάρουμε", "παρκάρετε", "παρκάρουν", "θα παρκάρω", "θα παρκάρεις", "θα παρκάρει", "θα παρκάρουμε", "θα παρκάρετε", "θα παρκάρουν", "πάρκαρα", "πάρκαρες", "πάρκαρε", "παρκάραμε", "παρκάρατε", "πάρκαραν", "πάρκαρα", "πάρκαρες", "πάρκαρε", "παρκάραμε", "παρκάρατε", "πάρκαραν", "πάρκαρε", "παρκάρετε", "πάρκαρε", "παρκάρετε"]}
{"verb": "παρομοιάζω", "eng": "liken", "futurum": "θα παρομοιάσω", "aorist": "παρομοίασα", "paradigm": ["παρομοιάζω", "παρομοιάζεις", "παρομοιάζει", "παρομοιάζουμε", "παρομοιάζετε", "παρομοιάζουν", "θα παρομοιάσω", "θα παρομοιάσεις", "θα παρομοιάσει", "θα παρομοιάσουμε", "θα παρομοιάσετε", "θα παρομοιάσουν", "παρομοίασα", "παρομοίασες", "παρομοίασε", "παρομοιάσαμε", "παρομοιάσατε", "παρομοίασα", "παρομοίαζόμουν", "παρομοίαζόσουν", "παρομοίαζόταν", "παρομοίαζόμαστε", "παρομοίαζόσαστε", "παρομόιαζόνταν", "παρομοίσου", "παρομοιάστε", "να παρομοιάζεις", "παρομοιάζετε"]}
{"verb": "παρονομάζω", "eng": "attend", "futurum": "θα παρονομάσω", "aorist": "παρονόμασα", "paradigm": ["παρονομάζω", "παρονομάζεις", "παρονομάζει", "παρονομάζουμε", "παρονομάζετε", "παρονομάζουν", "θα παρονομάσω", "θα παρονομάσεις", "θα παρονομάσει", "θα παρονομάσουμε", "θα παρονομάσετε", "θα παρονομάσουν", "παρονόμασα", "παρονόμασες", "παρονόμασε", "παρονομάσαμε", "παρονομάσατε", "παρονόμασαν", "παρονόμαζα", "παρονόμαζες", "παρονόμαζε", "παρονομάζαμε", "παρονομάζατε", "παρονόμαζαν", "παρονόμαζε", "παρονομάζετε", "παρονόμασε", "παρονομάστε"]}
{"verb": "παροπλίζω", "eng": "attend", "futurum": "θα παροπλίσω", "aorist": "παρόπλισα", "paradigm": ["παροπλίζω", "παροπλίζεις", "παροπλίζει", "παροπλίζουμε", "παροπλίζετε", "παροπλίζουν", "θα παροπλίσω", "θα παροπλίσεις", "θα παροπλίσει", "θα παροπλίσουμε", "θα παροπλίσετε", "θα παροπλίσουν", "παρόπλισα", "παρόπλισες", "παρόπλισε", "παροπλίσαμε", "παροπλίσατε", "παρόπλισαν", "παρόπλιζα", "παρόπλιζες", "παρόπλιζε", "παροπλίζαμε", "παροπλίζατε", "παρόπλιζαν", "παρόπλιζε", "παροπλίζετε", "παρόπλισε", "παροπλίστε"]}
{"verb": "παρορμώ", "eng": "attend", "futurum": "θα παρορμήσω", "aorist": "παρόρμησα", "paradigm": ["παρορμώ", "παρορμείς", "παρορμεί", "παρορμούμε", "παρορμείτε", "παρορμούν", "θα παρορμήσω", "θα παρορμήσεις", "θα παρορμήσει", "θα παρορμήσουμε", "θα παρορμήσετε", "θα παρορμήσουν", "παρόρμησα", "παρόρμησες", "παρόρμησε", "παρορμήσαμε", "παρορμήσατε", "παρόρμησαν", "παρορμούσα", "παρορμούσες", "παρορμούσε", "παρορμούσαμε", "παρορμούσατε", "παρορμούσαν", "παρόρμει", "παρορμείτε", "παρόρμησε", "παρορμήστε"]}
{"verb": "παρουσιάζομαι", "eng": "present yourself", "futurum": "θα παρουσιασθώ", "aorist": "παρουσιάσθηκα", "paradigm": ["παρουσιάζομαι", "παρουσιάζεσαι", "παρουσιάζεται", "παρουσιαζόμαστε", "παρουσιάζεστε", "παρουσιάζονται", "θα παρουσιασθώ", "θα παρουσιασθείς", "θα παρουσιασθεί", "θα παρουσιασθούμε", "θα παρουσιασθείτε", "θα παρουσιασθούν", "παρουσιάσθηκα", "παρουσιάσθηκες", "παρουσιάσθηκε", "παρουσιασθήκαμε", "παρουσιασθήκατε", "παρουσιάσθηκα", "παρουσιαζόμουν", "παρουσιαζόσουν", "παρουσιαζόταν", "παρουσιαζόμαστε", "παρουσιαζόσαστε", "παρουσίαζονταν", "παρουσιάσσου", "παρουσιασθείτε", "να παρουσιάζεσαι", "παρουσιάζεστε"]}
{"verb": "παρουσιάζω", "eng": "present", "futurum": "θα παρουσιάσω", "aorist": "παρουσίασα", "paradigm": ["παρουσιάζω", "παρουσιάζεις", "παρουσιάζει", "παρουσιάζουμε", "παρουσιάζετε", "παρουσιάζουν", "θα παρουσιάσω", "θα παρουσιάσεις", "θα παρουσιάσει", "θα παρουσιάσουμε", "θα παρουσιάσετε", "θα παρουσιάσουν", "παρουσίασα", "παρουσίασες", "παρουσίασε", "παρουσιάσαμε", "παρουσιάσατε", "παρουσίασαν", "παρουσίαζα", "παρουσίαζες", "παρουσίαζε", "παρουσιάζαμε", "παρουσιάζατε", "παρουσίαζαν", "παρουσίαζε", "παρουσιάζετε", "παρουσίασε", "παρουσιάστε"]}
{"verb": "παροχετεύω", "eng": "attend", "futurum": "θα παροχετεύσω", "aorist": "παροχέτευσα", "paradigm": ["παροχετεύω", "παροχετεύεις", "παροχετεύει", "παροχετεύουμε", "παροχετεύετε", "παροχετεύουν", "θα παροχετεύσω", "θα παροχετεύσεις", "θα παροχετεύσει", "θα παροχετεύσουμε", "θα παροχετεύσετε", "θα παροχετεύσουν", "παροχέτευσα", "παροχέτευσες", "παροχέτευσε", "παροχετεύσαμε", "παροχετεύσατε", "παροχέτευσαν", "παροχέτευα", "παροχέτευες", "παροχέτευε", "παροχετεύαμε", "παροχετεύατε", "παροχέτευαν", "παροχέτευε", "παροχετεύετε", "παροχέτευσε", "παροχετεύστε"]}
{"verb": "πασκίζω", "eng": "attend", "futurum": "θα πασκίσω", "aorist": "πάσκισα", "paradigm": ["πασκίζω", "πασκίζεις", "πασκίζει", "πασκίζουμε", "πασκίζετε", "πασκίζουν", "θα πασκίσω", "θα πασκίσεις", "θα πασκίσει", "θα πασκίσουμε", "θα πασκίσετε", "θα πασκίσουν", "πάσκισα", "πάσκισες", "πάσκισε", "πασκίσαμε", "πασκίσατε", "πάσκισαν", "πάσκιζα", "πάσκιζες", "πάσκιζε", "πασκίζαμε", "πασκίζατε", "πάσκιζαν", "πάσκιζε", "πασκίζετε", "πάσκισε", "πασκίστε"]}
{"verb": "πασπαλίζω", "eng": "dust", "futurum": "θα πασπαλίσω", "aorist": "πασπάλισα", "paradigm": ["πασπαλίζω", "πασπαλίζεις", "πασπαλίζει", "πασπαλίζουμε", "πασπαλίζετε", "πασπαλίζουν", "θα πασπαλίσω", "θα πασπαλίσεις", "θα πασπαλίσει", "θα πασπαλίσουμε", "θα πασπαλίσετε", "θα πασπαλίσουν", "πασπάλισα", "πασπάλισες", "πασπάλισε", "πασπαλίσαμε", "πασπαλίσατε", "πασπάλισαν", "πασπάλιζα", "πασπάλιζες", "πασπάλιζε", "πασπαλίζαμε", "πασπαλίζατε", "πασπάλιζαν", "πασπάλιζε", "πασπαλίζετε", "πασπάλισε", "πασπαλίστε"]}
{"verb": "πασπατεύω", "eng": "grope", "futurum": "θα πασπατέψω", "aorist": "πασπάτεψα", "paradigm": ["πασπατεύω", "πασπατεύεις", "πασπατεύει", "πασπατεύουμε", "πασπατεύετε", "πασπατεύουν", "θα πασπατέψω", "θα πασπατέψεις", "θα πασπατέψει", "θα πασπατέψουμε", "θα πασπατέψετε", "θα πασπατέψουν", "πασπάτεψα", "πασπάτεψες", "πασπάτεψε", "πασπατέψαμε", "πασπατέψατε", "πασπάτεψαν", "πασπάτευα", "πασπάτευες", "πασπάτευε", "πασπατεύαμε", "πασπατεύατε", "πασπάτευαν", "πασπάτευε", "πασπατεύετε", "πασπάτεψε", "πασπατέψτε"]}
{"verb": "πασσαλώνω", "eng": "do", "futurum": "θα πασσαλώσω", "aorist": "πασσάλωσα", "paradigm": ["πασσαλώνω", "πασσαλώνεις", "πασσαλώνει", "πασσαλώνουμε", "πασσαλώνετε", "πασσαλώνουνε", "θα πασσαλώσω", "θα πασσαλώσεις", "θα πασσαλώσει", "θα πασσαλώσουμε", "θα πασσαλώσετε", "θα πασσαλώσουνε", "πασσάλωσα", "πασσάλωσες", "πασσάλωσε", "πασσαλώσαμε", "πασσαλώσατε", "πασσάλωσαν", "πασσάλωνα", "πασσάλωνες", "πασσάλωνε", "πασσαλώναμε", "πασσαλώνατε", "πασσάλωναν", "πασσάλωνε", "πασσαλώνετε", "πασσάλωσε", "πασσαλώστε"]}
{"verb": "παστεριώνω", "eng": "pasteurize", "futurum": "θα παστεριώσω", "aorist": "παστερίωσα", "paradigm": ["παστεριώνω", "παστεριώνεις", "παστεριώνει", "παστεριώνουμε", "παστεριώνετε", "παστεριώνουνε", "θα παστεριώσω", "θα παστεριώσεις", "θα παστεριώσει", "θα παστεριώσουμε", "θα παστεριώσετε", "θα παστεριώσουνε", "παστερίωσα", "παστερίωσες", "παστερίωσε", "παστεριώσαμε", "παστεριώσατε", "παστερίωσαν", "παστερίωνα", "παστερίωνες", "παστερίωνε", "παστεριώναμε", "παστεριώνατε", "παστερίωναν", "παστερίωνε", "παστεριώνετε", "παστερίωσε", "παστεριώστε"]}
{"verb": "παστρεύω", "eng": "grope", "futurum": "θα παστρέψω", "aorist": "πάστρεψα", "paradigm": ["παστρεύω", "παστρεύεις", "παστρεύει", "παστρεύουμε", "παστρεύετε", "παστρεύουν", "θα παστρέψω", "θα παστρέψεις", "θα παστρέψει", "θα παστρέψουμε", "θα παστρέψετε", "θα παστρέψουν", "πάστρεψα", "πάστρεψες", "πάστρεψε", "παστρέψαμε", "παστρέψατε", "πάστρεψαν", "πάστρευα", "πάστρευες", "πάστρευε", "παστρεύαμε", "παστρεύατε", "πάστρευαν", "πάστρευε", "παστρεύετε", "πάστρεψε", "παστρέψτε"]}
{"verb": "παστώνω", "eng": "pasteurize", "futurum": "θα παστώσω", "aorist": "πάστωσα", "paradigm": ["παστώνω", "παστώνεις", "παστώνει", "παστώνουμε", "παστώνετε", "παστώνουνε", "θα παστώσω", "θα παστώσεις", "θα παστώσει", "θα παστώσουμε", "θα παστώσετε", "θα παστώσουνε", "πάστωσα", "πάστωσες", "πάστωσε", "παστώσαμε", "παστώσατε", "πάστωσαν", "πάστωνα", "πάστωνες", "πάστωνε", "παστώναμε", "παστώνατε", "πάστωναν", "πάστωνε", "παστώνετε", "πάστωσε", "παστώστε"]}
{"verb": "πασχίζω", "eng": "strive", "futurum": "θα πασχίσω", "aorist": "πάσχισα", "paradigm": ["πασχίζω", "πασχίζεις", "πασχίζει", "πασχίζουμε", "πασχίζετε", "πασχίζουν", "θα πασχίσω", "θα πασχίσεις", "θα πασχίσει", "θα πασχίσουμε", "θα πασχίσετε", "θα πασχίσουν", "πάσχισα", "πάσχισες", "πάσχισε", "πασχίσαμε", "πασχίσατε", "πάσχισαν", "πάσχιζα", "πάσχιζες", "πάσχιζε", "πασχίζαμε", "πασχίζατε", "πάσχιζαν", "πάσχιζε", "πασχίζετε", "πάσχισε", "πασχίστε"]}
{"verb": "πάσχω", "eng": "tolerate", "futurum": "", "aorist": "", "paradigm": ["πάσχω", "πάσχεις", "πάσχει", "πάσχουμε", "πάσχετε", "πάσχουν", "", "", "", "", "", "", "", "", "", "", "", "", "έπασχόμουν", "έπασχόσουν", "έπασχόταν", "έπασχόμαστε", "έπασχόσαστε", "έπασχόνταν", "", "", "", ""]}
{"verb": "πατικώνω", "eng": "pasteurize", "futurum": "θα πατικώσω", "aorist": "πατίκωσα", "paradigm": ["πατικώνω", "πατικώνεις", "πατικώνει", "πατικώνουμε", "πατικώνετε", "πατικώνουνε", "θα πατικώσω", "θα πατικώσεις", "θα πατικώσει", "θα πατικώσουμε", "θα πατικώσετε", "θα πατικώσουνε", "πατίκωσα", "πατίκωσες", "πατίκωσε", "πατικώσαμε", "πατικώσατε", "πατίκωσαν", "πατίκωνα", "πατίκωνες", "πατίκωνε", "πατικώναμε", "πατικώνατε", "πατίκωναν", "πατίκωνε", "πατικώνετε", "πατίκωσε", "πατικώστε"]}
{"verb": "πατσίζω", "eng": "strive", "futurum": "θα πατσίσω", "aorist": "πάτσισα", "paradigm": ["πατσίζω", "πατσίζεις", "πατσίζει", "πατσίζουμε", "πατσίζετε", "πατσίζουν", "θα πατσίσω", "θα πατσίσεις", "θα πατσίσει", "θα πατσίσουμε", "θα πατσίσετε", "θα πατσίσουν", "πάτσισα", "πάτσισες", "πάτσισε", "πατσίσαμε", "πατσίσατε", "πάτσισαν", "πάτσιζα", "πάτσιζες", "πάτσιζε", "πατσίζαμε", "πατσίζατε", "πάτσιζαν", "πάτσιζε", "πατσίζετε", "πάτσισε", "πατσίστε"]}
{"verb": "πατώ", "eng": "do", "futurum": "θα πατήσω", "aorist": "πάτησα", "paradigm": ["πατώ", "πατάς", "πατά", "πατούμε", "πατάτε", "πατούν", "θα πατήσω", "θα πατήσεις", "θα πατήσει", "θα πατήσουμε", "θα πατήσετε", "θα πατήσουν", "πάτησα", "πάτησες", "πάτησε", "πατήσαμε", "πατήσατε", "πάτησαν", "πατούσα", "πατούσες", "πατούσε", "πατούσαμε", "πατούσατε", "πατούσαν", "πάτα", "πατάτε", "πάτησε", "πατήστε"]}
{"verb": "πατώ", "eng": "press", "futurum": "θα πατήσω", "aorist": "πάτησα", "paradigm": ["πατώ", "πατάς", "πατά", "πατούμε", "πατάτε", "πατούν", "θα πατήσω", "θα πατήσεις", "θα πατήσει", "θα πατήσουμε", "θα πατήσετε", "θα πατήσουν", "πάτησα", "πάτησες", "πάτησε", "πατήσαμε", "πατήσατε", "πάτησαν", "πατούσα", "πατούσες", "πατούσε", "πατούσαμε", "πατούσατε", "πατούσαν", "πάτα", "πατάτε", "πάτησε", "πατήστε"]}
{"verb": "παφλάζω", "eng": "plash", "futurum": "θα παφλάσω", "aorist": "πάφλασα", "paradigm": ["παφλάζω", "παφλάζεις", "παφλάζει", "παφλάζουμε", "παφλάζετε", "παφλάζουν", "θα παφλάσω", "θα παφλάσεις", "θα παφλάσει", "θα παφλάσουμε", "θα παφλάσετε", "θα παφλάσουν", "πάφλασα", "πάφλασες", "πάφλασε", "παφλάσαμε", "παφλάσατε", "πάφλασαν", "πάφλαζα", "πάφλαζες", "πάφλαζε", "παφλάζαμε", "παφλάζατε", "πάφλαζαν", "πάφλαζε", "παφλάζετε", "πάφλασε", "παφλάστε"]}
{"verb": "παχαίνω", "eng": "fatten", "futurum": "θα παχύνω", "aorist": "πάχυνα", "paradigm": ["παχαίνω", "παχαίνεις", "παχαίνει", "παχαίνουμε", "παχαίνετε", "παχαίνουν", "θα παχύνω", "θα παχύνεις", "θα παχύνει", "θα παχύνουμε", "θα παχύνετε", "θα παχύνουν", "πάχυνα", "πάχυνες", "πάχυνε", "παχύναμε", "παχύνατε", "πάχυναν", "πάχαινα", "πάχαινες", "πάχαινε", "παχαίναμε", "παχαίνατε", "πάχαιναν", "πάχαινε", "παχαίνετε", "πάχυνε", "παχύνετε"]}
{"verb": "παχτώνω", "eng": "pasteurize", "futurum": "θα παχτώσω", "aorist": "πάχτωσα", "paradigm": ["παχτώνω", "παχτώνεις", "παχτώνει", "παχτώνουμε", "παχτώνετε", "παχτώνουνε", "θα παχτώσω", "θα παχτώσεις", "θα παχτώσει", "θα παχτώσουμε", "θα παχτώσετε", "θα παχτώσουνε", "πάχτωσα", "πάχτωσες", "πάχτωσε", "παχτώσαμε", "παχτώσατε", "πάχτωσαν", "πάχτωνα", "πάχτωνες", "πάχτωνε", "παχτώναμε", "παχτώνατε", "πάχτωναν", "πάχτωνε", "παχτώνετε", "πάχτωσε", "παχτώστε"]}
{"verb": "πάω", "eng": "go", "futurum": "θα πάω", "aorist": "πήγα", "paradigm": ["πάω", "πας", "πάει", "πάμε", "πάτε", "πάνε", "θα πάω", "θα πας", "θα πάει", "θα πάμε", "θα πάτε", "θα πάνε", "πήγα", "πήγες", "πήγε", "πήγαμε", "πήγατε", "πήγαν", "πήγαινα", "πήγαινες", "πήγαινε", "πηγαίναμε", "πηγαίνατε", "πήγαιναν", "πήγαινε", "πηγαίνετε", "πήγαινε", "πάτε"]}
{"verb": "πεδικλώνομαι", "eng": "fatten", "futurum": "θα πεδικλωθώ", "aorist": "πεδικλώθηκα", "paradigm": ["πεδικλώνομαι", "πεδικλώνεσαι", "πεδικλώνεται", "πεδικλωνόμαστε", "πεδικλώνεστε", "πεδικλώνονται", "θα πεδικλωθώ", "θα πεδικλωθείς", "θα πεδικλωθεί", "θα πεδικλωθούμε", "θα πεδικλωθείτε", "θα πεδικλωθούν", "πεδικλώθηκα", "πεδικλώθηκες", "πεδικλώθηκε", "πεδικλωθήκαμε", "πεδικλωθήκατε", "πεδικλώθηκαν", "πεδικλωνόμουν", "πεδικλωνόσουν", "πεδικλωνόταν", "πεδικλωνόμαστε", "πεδικλωνόσαστε", "πεδικλώνονταν", "πεδικλώνου", "πεδικλώνεστε", "πεδικλώσου", "πεδικλωθείτε"]}
{"verb": "πεδικλώνω", "eng": "hobble", "futurum": "θα πεδικλώσω", "aorist": "πεδίκλωσα", "paradigm": ["πεδικλώνω", "πεδικλώνεις", "πεδικλώνει", "πεδικλώνουμε", "πεδικλώνετε", "πεδικλώνουν", "θα πεδικλώσω", "θα πεδικλώσεις", "θα πεδικλώσει", "θα πεδικλώσουμε", "θα πεδικλώσετε", "θα πεδικλώσουν", "πεδίκλωσα", "πεδίκλωσες", "πεδίκλωσε", "πεδικλώσαμε", "πεδικλώσατε", "πεδίκλωσαν", "πεδίκλωνα", "πεδίκλωνες", "πεδίκλωνε", "πεδικλώναμε", "πεδικλώνατε", "πεδίκλωναν", "πεδίκλωνε", "πεδικλώνετε", "πεδίκλωσε", "πεδικλώστε"]}
{"verb": "πεζοδρομούμαι", "eng": "hobble", "futurum": "θα πεζοδρομηθώ", "aorist": "πεζοδρομήθηκα", "paradigm": ["πεζοδρομούμαι", "πεζοδρομείσαι", "πεζοδρομείται", "πεζοδρομούμαστε", "πεζοδρομείστε", "πεζοδρομούνται", "θα πεζοδρομηθώ", "θα πεζοδρομηθείς", "θα πεζοδρομηθεί", "θα πεζοδρομηθούμε", "θα πεζοδρομηθείτε", "θα πεζοδρομηθούν", "πεζοδρομήθηκα", "πεζοδρομήθηκες", "πεζοδρομήθηκε", "πεζοδρομηθήκαμε", "πεζοδρομηθήκατε", "πεζοδρομήθηκαν", "πεζοδρομούμουν", "πεζοδρομούσουν", "πεζοδρομούνταν", "πεζοδρομούμαστε", "πεζοδρομούσαστε", "πεζοδρομούνταν", "-", "-", "πεζοδρομήσου", "πεζοδρομηθείτε"]}
{"verb": "πεζοδρομώ", "eng": "pedestrianize", "futurum": "θα πεζοδρομήσω", "aorist": "πεζοδρόμησα", "paradigm": ["πεζοδρομώ", "πεζοδρομείς", "πεζοδρομεί", "πεζοδρομούμε", "πεζοδρομείτε", "πεζοδρομούν", "θα πεζοδρομήσω", "θα πεζοδρομήσεις", "θα πεζοδρομήσει", "θα πεζοδρομήσουμε", "θα πεζοδρομήσετε", "θα πεζοδρομήσουν", "πεζοδρόμησα", "πεζοδρόμησες", "πεζοδρόμησε", "πεζοδρομήσαμε", "πεζοδρομήσατε", "πεζοδρόμησαν", "πεζοδρομούσα", "πεζοδρομούσες", "πεζοδρομούσε", "πεζοδρομούσαμε", "πεζοδρομούσατε", "πεζοδρομούσαν", "πεζοδρόμει", "πεζοδρομείτε", "πεζοδρόμησε", "πεζοδρομήστε"]}
{"verb": "πεθαίνω", "eng": "die", "futurum": "θα πεθάνω", "aorist": "πέθανα", "paradigm": ["πεθαίνω", "πεθαίνεις", "πεθαίνει", "πεθαίνουμε", "πεθαίνετε", "πεθαίνουν", "θα πεθάνω", "θα πεθάνεις", "θα πεθάνει", "θα πεθάνουμε", "θα πεθάνετε", "θα πεθάνουν", "πέθανα", "πέθανες", "πέθανε", "πεθάναμε", "πεθάνατε", "πέθαναν", "πέθαινα", "πέθαινες", "πέθαινε", "πεθαίναμε", "πεθαίνατε", "πέθαιναν", "πέθαινε", "πεθαίνετε", "πέθανε", "πεθάνετε"]}
{"verb": "πειθαρχώ", "eng": "pedestrianize", "futurum": "θα πειθαρχήσω", "aorist": "πειθάρχησα", "paradigm": ["πειθαρχώ", "πειθαρχείς", "πειθαρχεί", "πειθαρχούμε", "πειθαρχείτε", "πειθαρχούν", "θα πειθαρχήσω", "θα πειθαρχήσεις", "θα πειθαρχήσει", "θα πειθαρχήσουμε", "θα πειθαρχήσετε", "θα πειθαρχήσουν", "πειθάρχησα", "πειθάρχησες", "πειθάρχησε", "πειθαρχήσαμε", "πειθαρχήσατε", "πειθάρχησαν", "πειθαρχούσα", "πειθαρχούσες", "πειθαρχούσε", "πειθαρχούσαμε", "πειθαρχούσατε", "πειθαρχούσαν", "πειθάρχει", "πειθαρχείτε", "πειθάρχησε", "πειθαρχήστε"]}
{"verb": "πείθω", "eng": "persuade", "futurum": "θα πείσω", "aorist": "έπεισα", "paradigm": ["πείθω", "πείθεις", "πείθει", "πείθουμε", "πείθετε", "πείθουν", "θα πείσω", "θα πείσεις", "θα πείσει", "θα πείσουμε", "θα πείσετε", "θα πείσουν", "έπεισα", "έπεισες", "έπεισε", "πείσαμε", "πείσατε", "έπεισα", "έπειθόμουν", "έπειθόσουν", "έπειθόταν", "έπειθόμαστε", "έπειθόσαστε", "έπειθόνταν", "πέσου", "πείστε", "να πείθεις", "πείθετε"]}
{"verb": "πεινώ", "eng": "be hungry", "futurum": "θα πεινάσω", "aorist": "πείνασα", "paradigm": ["πεινώ", "πεινάς", "πεινά", "πεινούμε", "πεινάτε", "πεινούν", "θα πεινάσω", "θα πεινάσεις", "θα πεινάσει", "θα πεινάσουμε", "θα πεινάσετε", "θα πεινάσουν", "πείνασα", "πείνασες", "πείνασε", "πεινάσαμε", "πεινάσατε", "πείνασαν", "πεινούσα", "πεινούσες", "πεινούσε", "πεινούσαμε", "πεινούσατε", "πεινούσαν", "πείνα", "πεινάτε", "πείνασε", "πεινάστε"]}
{"verb": "πεινώ", "eng": "do", "futurum": "θα πεινάσω", "aorist": "πείνασα", "paradigm": ["πεινώ", "πεινάς", "πεινά", "πεινούμε", "πεινάτε", "πεινούν", "θα πεινάσω", "θα πεινάσεις", "θα πεινάσει", "θα πεινάσουμε", "θα πεινάσετε", "θα πεινάσουν", "πείνασα", "πείνασες", "πείνασε", "πεινάσαμε", "πεινάσατε", "πείνασαν", "πεινούσα", "πεινούσες", "πεινούσε", "πεινούσαμε", "πεινούσατε", "πεινούσαν", "πείνα", "πεινάτε", "πείνασε", "πεινάστε"]}
{"verb": "πειράζω", "eng": "annoy", "futurum": "θα πειράξω", "aorist": "πείραξα", "paradigm": ["πειράζω", "πειράζεις", "πειράζει", "πειράζουμε", "πειράζετε", "πειράζουν", "θα πειράξω", "θα πειράξεις", "θα πειράξει", "θα πειράξουμε", "θα πειράξετε", "θα πειράξουν", "πείραξα", "πείραξες", "πείραξε", "πειράξαμε", "πειράξατε", "πείραξαν", "πείραζα", "πείραζες", "πείραζε", "πειράζαμε", "πειράζατε", "πείραζαν", "πείραζε", "πειράζετε", "πείραξε", "πειράξτε"]}
{"verb": "πεισμώνω", "eng": "pasteurize", "futurum": "θα πεισμώσω", "aorist": "πείσμωσα", "paradigm": ["πεισμώνω", "πεισμώνεις", "πεισμώνει", "πεισμώνουμε", "πεισμώνετε", "πεισμώνουνε", "θα πεισμώσω", "θα πεισμώσεις", "θα πεισμώσει", "θα πεισμώσουμε", "θα πεισμώσετε", "θα πεισμώσουνε", "πείσμωσα", "πείσμωσες", "πείσμωσε", "πεισμώσαμε", "πεισμώσατε", "πείσμωσαν", "πείσμωνα", "πείσμωνες", "πείσμωνε", "πεισμώναμε", "πεισμώνατε", "πείσμωναν", "πείσμωνε", "πεισμώνετε", "πείσμωσε", "πεισμώστε"]}
{"verb": "πελαγώνω", "eng": "pasteurize", "futurum": "θα πελαγώσω", "aorist": "πελάγωσα", "paradigm": ["πελαγώνω", "πελαγώνεις", "πελαγώνει", "πελαγώνουμε", "πελαγώνετε", "πελαγώνουνε", "θα πελαγώσω", "θα πελαγώσεις", "θα πελαγώσει", "θα πελαγώσουμε", "θα πελαγώσετε", "θα πελαγώσουνε", "πελάγωσα", "πελάγωσες", "πελάγωσε", "πελαγώσαμε", "πελαγώσατε", "πελάγωσαν", "πελάγωνα", "πελάγωνες", "πελάγωνε", "πελαγώναμε", "πελαγώνατε", "πελάγωναν", "πελάγωνε", "πελαγώνετε", "πελάγωσε", "πελαγώστε"]}
{"verb": "πέμπω", "eng": "dispatch", "futurum": "θα πέμψω", "aorist": "έπεμψα", "paradigm": ["πέμπω", "πέμπεις", "πέμπει", "πέμπουμε", "πέμπετε", "πέμπουν", "θα πέμψω", "θα πέμψεις", "θα πέμψει", "θα πέμψουμε", "θα πέμψετε", "θα πέμψουν", "έπεμψα", "έπεμψες", "έπεμψε", "πέμψαμε", "πέμψατε", "έπεμψα", "έπεμπόμουν", "έπεμπόσουν", "έπεμπόταν", "έπεμπόμαστε", "έπεμπόσαστε", "έπεμπόνταν", "πέμσου", "πέμψετε", "να πέμπεις", "πέμπετε"]}
{"verb": "πενηνταρίζω", "eng": "pedestrianize", "futurum": "θα πενηνταρίσω", "aorist": "πενηντάρισα", "paradigm": ["πενηνταρίζω", "πενηνταρίζεις", "πενηνταρίζει", "πενηνταρίζουμε", "πενηνταρίζετε", "πενηνταρίζουν", "θα πενηνταρίσω", "θα πενηνταρίσεις", "θα πενηνταρίσει", "θα πενηνταρίσουμε", "θα πενηνταρίσετε", "θα πενηνταρίσουν", "πενηντάρισα", "πενηντάρισες", "πενηντάρισε", "πενηνταρίσαμε", "πενηνταρίσατε", "πενηντάρισαν", "πενηντάριζα", "πενηντάριζες", "πενηντάριζε", "πενηνταρίζαμε", "πενηνταρίζατε", "πενηντάριζαν", "πενηντάριζε", "πενηνταρίζετε", "πενηντάρισε", "πενηνταρίστε"]}
{"verb": "πενταπλασιάζω", "eng": "pedestrianize", "futurum": "θα πενταπλασιάσω", "aorist": "πενταπλασίασα", "paradigm": ["πενταπλασιάζω", "πενταπλασιάζεις", "πενταπλασιάζει", "πενταπλασιάζουμε", "πενταπλασιάζετε", "πενταπλασιάζουν", "θα πενταπλασιάσω", "θα πενταπλασιάσεις", "θα πενταπλασιάσει", "θα πενταπλασιάσουμε", "θα πενταπλασιάσετε", "θα πενταπλασιάσουν", "πενταπλασίασα", "πενταπλασίασες", "πενταπλασίασε", "πενταπλασιάσαμε", "πενταπλασιάσατε", "πενταπλασίασαν", "πενταπλασίαζα", "πενταπλασίαζες", "πενταπλασίαζε", "πενταπλασιάζαμε", "πενταπλασιάζατε", "πενταπλασίαζαν", "πενταπλασίαζε", "πενταπλασιάζετε", "πενταπλασίασε", "πενταπλασιάστε"]}
{"verb": "περαιώνω", "eng": "pasteurize", "futurum": "θα περαιώσω", "aorist": "περαίωσα", "paradigm": ["περαιώνω", "περαιώνεις", "περαιώνει", "περαιώνουμε", "περαιώνετε", "περαιώνουνε", "θα περαιώσω", "θα περαιώσεις", "θα περαιώσει", "θα περαιώσουμε", "θα περαιώσετε", "θα περαιώσουνε", "περαίωσα", "περαίωσες", "περαίωσε", "περαιώσαμε", "περαιώσατε", "περαίωσαν", "περαίωνα", "περαίωνες", "περαίωνε", "περαιώναμε", "περαιώνατε", "περαίωναν", "περαίωνε", "περαιώνετε", "περαίωσε", "περαιώστε"]}
{"verb": "περατώνω", "eng": "pasteurize", "futurum": "θα περατώσω", "aorist": "περάτωσα", "paradigm": ["περατώνω", "περατώνεις", "περατώνει", "περατώνουμε", "περατώνετε", "περατώνουνε", "θα περατώσω", "θα περατώσεις", "θα περατώσει", "θα περατώσουμε", "θα περατώσετε", "θα περατώσουνε", "περάτωσα", "περάτωσες", "περάτωσε", "περατώσαμε", "περατώσατε", "περάτωσαν", "περάτωνα", "περάτωνες", "περάτωνε", "περατώναμε", "περατώνατε", "περάτωναν", "περάτωνε", "περατώνετε", "περάτωσε", "περατώστε"]}
{"verb": "περδικλώνω", "eng": "pedestrianize", "futurum": "θα περδικλώσω", "aorist": "περδίκλωσα", "paradigm": ["περδικλώνω", "περδικλώνεις", "περδικλώνει", "περδικλώνουμε", "περδικλώνετε", "περδικλώνουν", "θα περδικλώσω", "θα περδικλώσεις", "θα περδικλώσει", "θα περδικλώσουμε", "θα περδικλώσετε", "θα περδικλώσουν", "περδίκλωσα", "περδίκλωσες", "περδίκλωσε", "περδικλώσαμε", "περδικλώσατε", "περδίκλωσαν", "περδίκλωνα", "περδίκλωνες", "περδίκλωνε", "περδικλώναμε", "περδικλώνατε", "περδίκλωναν", "περδίκλωνε", "περδικλώνετε", "περδίκλωσε", "περδικλώστε"]}
{"verb": "περδουκλώνω", "eng": "pasteurize", "futurum": "θα περδουκλώσω", "aorist": "περδούκλωσα", "paradigm": ["περδουκλώνω", "περδουκλώνεις", "περδουκλώνει", "περδουκλώνουμε", "περδουκλώνετε", "περδουκλώνουνε", "θα περδουκλώσω", "θα περδουκλώσεις", "θα περδουκλώσει", "θα περδουκλώσουμε", "θα περδουκλώσετε", "θα περδουκλώσουνε", "περδούκλωσα", "περδούκλωσες", "περδούκλωσε", "περδουκλώσαμε", "περδουκλώσατε", "περδούκλωσαν", "περδούκλωνα", "περδούκλωνες", "περδούκλωνε", "περδουκλώναμε", "περδουκλώνατε", "περδούκλωναν", "περδούκλωνε", "περδουκλώνετε", "περδούκλωσε", "περδουκλώστε"]}
{"verb": "περιβάλλω", "eng": "surround", "futurum": "θα περιβάλω", "aorist": "περιέβαλα", "paradigm": ["περιβάλλω", "περιβάλλεις", "περιβάλλει", "περιβάλλουμε", "περιβάλλετε", "περιβάλλουν", "θα περιβάλω", "θα περιβάλεις", "θα περιβάλει", "θα περιβάλουμε", "θα περιβάλετε", "θα περιβάλουν", "περιέβαλα", "περιέβαλες", "περιέβαλε", "περιβάλαμε", "περιβάλατε", "περιέβαλα", "περιέβαλλόμουν", "περιέβαλλόσουν", "περιέβαλλόταν", "περιέβαλλόμαστε", "περιέβαλλόσαστε", "περίεβαλλόνταν", "περίβασου", "περιβάλετε", "να περιβάλλεις", "περιβάλλετε"]}
{"verb": "περιγράφω", "eng": "write an account", "futurum": "θα περιγράψω", "aorist": "περιέγραψα", "paradigm": ["περιγράφω", "περιγράφεις", "περιγράφει", "περιγράφουμε", "περιγράφετε", "περιγράφουν", "θα περιγράψω", "θα περιγράψεις", "θα περιγράψει", "θα περιγράψουμε", "θα περιγράψετε", "θα περιγράψουν", "περιέγραψα", "περιέγραψες", "περιέγραψε", "περιγράψαμε", "περιγράψατε", "περιέγραψαν", "περιέγραφα", "περιέγραφες", "περιέγραφε", "περιγράφαμε", "περιγράφατε", "περιέγραφαν", "περιέγραφε", "περιγράφετε", "περιέγραψε", "περιγράψτε"]}
{"verb": "περιέρχομαι", "eng": "travel through", "futurum": "θα περιέλθω", "aorist": "περιήλθα", "paradigm": ["περιέρχομαι", "περιέρχεσαι", "περιέρχεται", "περιερχόμαστε", "περιέρχεστε", "περιέρχονται", "θα περιέλθω", "θα περιέλθεις", "θα περιέλθει", "θα περιέλθουμε", "θα περιέλθετε", "θα περιέλθουν", "περιήλθα", "περιήλθες", "περιήλθε", "περιήλθαμε", "περιήλθατε", "περιήλθα", "περιερχόμουν", "περιερχόσουν", "περιερχόταν", "περιερχόμαστε", "περιερχόσαστε", "περίερχονταν", "περίελσου", "περιέλθετε", "να περιέρχεσαι", "περιέρχεστε"]}
{"verb": "περιέχω", "eng": "contain", "futurum": "θα περιέξω", "aorist": "περιείχα", "paradigm": ["περιέχω", "περιέχεις", "περιέχει", "περιέχουμε", "περιέχετε", "περιέχουν", "θα περιέξω", "θα περιέξεις", "θα περιέξει", "θα περιέξουμε", "θα περιέξετε", "θα περιέξουν", "περιείχα", "περιείχες", "περιείχε", "περιείχαμε", "περιείχατε", "περιείχα", "", "", "", "", "", "", "", "", "να περιέχεις", "περιέχετε"]}
{"verb": "περικόβω", "eng": "pedestrianize", "futurum": "θα περικόψω", "aorist": "περιέκοψα", "paradigm": ["περικόβω", "περικόβεις", "περικόβει", "περικόβουμε", "περικόβετε", "περικόβουν", "θα περικόψω", "θα περικόψεις", "θα περικόψει", "θα περικόψουμε", "θα περικόψετε", "θα περικόψουν", "περιέκοψα", "περιέκοψες", "περιέκοψε", "περικόψαμε", "περικόψατε", "περιέκοψαν", "περιέκοβα", "περιέκοβες", "περιέκοβε", "περικόβαμε", "περικόβατε", "περιέκοβαν", "περίκοβε", "περικόβετε", "περίκοψε", "περικόψτε"]}
{"verb": "περικόπτω", "eng": "crop", "futurum": "θα περικόψω", "aorist": "περιέκοψα", "paradigm": ["περικόπτω", "περικόπτεις", "περικόπτει", "περικόπτουμε", "περικόπτετε", "περικόπτουν", "θα περικόψω", "θα περικόψεις", "θα περικόψει", "θα περικόψουμε", "θα περικόψετε", "θα περικόψουν", "περιέκοψα", "περιέκοψες", "περιέκοψε", "περικόψαμε", "περικόψατε", "περιέκοψαν", "περιέκοπτα", "περιέκοπτες", "περιέκοπτε", "περικόπταμε", "περικόπτατε", "περιέκοπταν", "περίκοπτε", "περικόπτετε", "περίκοψε", "περικόψτε"]}
{"verb": "περικυκλώνω", "eng": "surround", "futurum": "θα περικυκλώσω", "aorist": "περικύκλωσα", "paradigm": ["περικυκλώνω", "περικυκλώνεις", "περικυκλώνει", "περικυκλώνουμε", "περικυκλώνετε", "περικυκλώνουνε", "θα περικυκλώσω", "θα περικυκλώσεις", "θα περικυκλώσει", "θα περικυκλώσουμε", "θα περικυκλώσετε", "θα περικυκλώσουνε", "περικύκλωσα", "περικύκλωσες", "περικύκλωσε", "περικυκλώσαμε", "περικυκλώσατε", "περικύκλωσαν", "περικύκλωνα", "περικύκλωνες", "περικύκλωνε", "περικυκλώναμε", "περικυκλώνατε", "περικύκλωναν", "περικύκλωνε", "περικυκλώνετε", "περικύκλωσε", "περικυκλώστε"]}
{"verb": "περιλαμβάνομαι", "eng": "do", "futurum": "θα περιληφθώ", "aorist": "περιλήφθηκα", "paradigm": ["περιλαμβάνομαι", "περιλαμβάνεσαι", "περιλαμβάνεται", "περιλαμβανόμαστε", "περιλαμβάνεστε", "περιλαμβάνονται", "θα περιληφθώ", "θα περιληφθείς", "θα περιληφθεί", "θα περιληφθούμε", "θα περιληφθείτε", "θα περιληφθούν", "περιλήφθηκα", "περιλήφθηκες", "περιλήφθηκε", "περιληφθήκαμε", "περιληφθήκατε", "περιλήφθηκαν", "περιλαμβανόμουν", "περιλαμβανόσουν", "περιλαμβανόταν", "περιλαμβανόμαστε", "περιλαμβανόσαστε", "περιλαμβάνονταν", "περιλαμβάνου", "περιλαμβάνεστε", "-", "περιληφθείτε"]}
{"verb": "περιλαμβάνω", "eng": "include", "futurum": "θα περιλάβω", "aorist": "περιέλαβα", "paradigm": ["περιλαμβάνω", "περιλαμβάνεις", "περιλαμβάνει", "περιλαμβάνουμε", "περιλαμβάνετε", "περιλαμβάνουν", "θα περιλάβω", "θα περιλάβεις", "θα περιλάβει", "θα περιλάβουμε", "θα περιλάβετε", "θα περιλάβουν", "περιέλαβα", "περιέλαβες", "περιέλαβε", "περιλάβαμε", "περιλάβατε", "περιέλαβα", "περιελάμβανόμουν", "περιελάμβανόσουν", "περιελάμβανόταν", "περιελάμβανόμαστε", "περιελάμβανόσαστε", "περίελαμβανόνταν", "περίλασου", "περιλάβετε", "να περιλαμβάνεις", "περιλαμβάνετε"]}
{"verb": "περιλούζω", "eng": "shower", "futurum": "θα περιλούσω", "aorist": "περιέλουσα", "paradigm": ["περιλούζω", "περιλούζεις", "περιλούζει", "περιλούζουμε", "περιλούζετε", "περιλούζουν", "θα περιλούσω", "θα περιλούσεις", "θα περιλούσει", "θα περιλούσουμε", "θα περιλούσετε", "θα περιλούσουν", "περιέλουσα", "περιέλουσες", "περιέλουσε", "περιλούσαμε", "περιλούσατε", "περιέλουσα", "περιέλουζόμουν", "περιέλουζόσουν", "περιέλουζόταν", "περιέλουζόμαστε", "περιέλουζόσαστε", "περίελουζόνταν", "περιλόσου", "περιλούστε", "να περιλούζεις", "περιλούζετε"]}
{"verb": "περιμαζεύω", "eng": "pick up", "futurum": "θα περιμαζέψω", "aorist": "περιμάζεψα", "paradigm": ["περιμαζεύω", "περιμαζεύεις", "περιμαζεύει", "περιμαζεύουμε", "περιμαζεύετε", "περιμαζεύουν", "θα περιμαζέψω", "θα περιμαζέψεις", "θα περιμαζέψει", "θα περιμαζέψουμε", "θα περιμαζέψετε", "θα περιμαζέψουν", "περιμάζεψα", "περιμάζεψες", "περιμάζεψε", "περιμαζέψαμε", "περιμαζέψατε", "περιμάζεψα", "περιμάζευόμουν", "περιμάζευόσουν", "περιμάζευόταν", "περιμάζευόμαστε", "περιμάζευόσαστε", "περίμαζεύονταν", "περιμάζεσου", "περιμαζέψετε", "να περιμαζεύεις", "περιμαζεύετε"]}
{"verb": "περιμαντρώνω", "eng": "surround", "futurum": "θα περιμαντρώσω", "aorist": "περιμάντρωσα", "paradigm": ["περιμαντρώνω", "περιμαντρώνεις", "περιμαντρώνει", "περιμαντρώνουμε", "περιμαντρώνετε", "περιμαντρώνουνε", "θα περιμαντρώσω", "θα περιμαντρώσεις", "θα περιμαντρώσει", "θα περιμαντρώσουμε", "θα περιμαντρώσετε", "θα περιμαντρώσουνε", "περιμάντρωσα", "περιμάντρωσες", "περιμάντρωσε", "περιμαντρώσαμε", "περιμαντρώσατε", "περιμάντρωσαν", "περιμάντρωνα", "περιμάντρωνες", "περιμάντρωνε", "περιμαντρώναμε", "περιμαντρώνατε", "περιμάντρωναν", "περιμάντρωνε", "περιμαντρώνετε", "περιμάντρωσε", "περιμαντρώστε"]}
{"verb": "περιμένω", "eng": "wait", "futurum": "θα περιμείνω", "aorist": "περίμεινα", "paradigm": ["περιμένω", "περιμένεις", "περιμένει", "περιμένουμε", "περιμένετε", "περιμένουν", "θα περιμείνω", "θα περιμείνεις", "θα περιμείνει", "θα περιμείνουμε", "θα περιμείνετε", "θα περιμείνουν", "περίμεινα", "περίμεινες", "περίμεινε", "περιμείναμε", "περιμείνατε", "περίμειναν", "περίμενα", "περίμενες", "περίμενε", "περιμέναμε", "περιμένατε", "περίμεναν", "περίμενε", "περιμένετε", "περίμεινε", "περιμείνετε"]}
{"verb": "περιοδεύω", "eng": "tour", "futurum": "θα περιοδεύσω", "aorist": "περιόδευσα", "paradigm": ["περιοδεύω", "περιοδεύεις", "περιοδεύει", "περιοδεύουμε", "περιοδεύετε", "περιοδεύουν", "θα περιοδεύσω", "θα περιοδεύσεις", "θα περιοδεύσει", "θα περιοδεύσουμε", "θα περιοδεύσετε", "θα περιοδεύσουν", "περιόδευσα", "περιόδευσες", "περιόδευσε", "περιοδεύσαμε", "περιοδεύσατε", "περιόδευσα", "περιόδευα", "περιόδευες", "περιόδευε", "περιοδεύαμε", "περιοδεύατε", "περιόδευαν", "περιόδευσε", "περιοδεύστε", "περιόδευε", "περιοδεύετε"]}
{"verb": "περιορίζω", "eng": "confine", "futurum": "θα περιορίσω", "aorist": "περιόρισα", "paradigm": ["περιορίζω", "περιορίζεις", "περιορίζει", "περιορίζουμε", "περιορίζετε", "περιορίζουν", "θα περιορίσω", "θα περιορίσεις", "θα περιορίσει", "θα περιορίσουμε", "θα περιορίσετε", "θα περιορίσουν", "περιόρισα", "περιόρισες", "περιόρισε", "περιορίσαμε", "περιορίσατε", "περιόρισαν", "περιόριζα", "περιόριζες", "περιόριζε", "περιορίζαμε", "περιορίζατε", "περιόριζαν", "περιόριζε", "περιορίζετε", "περιόρισε", "περιορίστε"]}
{"verb": "περιπαίζω", "eng": "mock", "futurum": "θα περιπαίσω", "aorist": "περιέπαιξα", "paradigm": ["περιπαίζω", "περιπαίζεις", "περιπαίζει", "περιπαίζουμε", "περιπαίζετε", "περιπαίζουν", "θα περιπαίσω", "θα περιπαίσεις", "θα περιπαίσει", "θα περιπαίσουμε", "θα περιπαίσετε", "θα περιπαίσουν", "περιέπαιξα", "περιέπαιξες", "περιέπαιξε", "περιπαίξαμε", "περιπαίξατε", "περιέπαιξα", "περιέπαιζόμουν", "περιέπαιζόσουν", "περιέπαιζόταν", "περιέπαιζόμαστε", "περιέπαιζόσαστε", "περίεπαιζόνταν", "περιπάσου", "περιπαίστε", "να περιπαίζεις", "περιπαίζετε"]}
{"verb": "περιπλέκω", "eng": "complicate", "futurum": "θα περιπλέξω", "aorist": "περιέπλεξα", "paradigm": ["περιπλέκω", "περιπλέκεις", "περιπλέκει", "περιπλέκουμε", "περιπλέκετε", "περιπλέκουν", "θα περιπλέξω", "θα περιπλέξεις", "θα περιπλέξει", "θα περιπλέξουμε", "θα περιπλέξετε", "θα περιπλέξουν", "περιέπλεξα", "περιέπλεξες", "περιέπλεξε", "περιπλέξαμε", "περιπλέξατε", "περιέπλεξα", "περιέπλεκόμουν", "περιέπλεκόσουν", "περιέπλεκόταν", "περιέπλεκόμαστε", "περιέπλεκόσαστε", "περίεπλεκόνταν", "περίπλεσου", "περιπλέξετε", "να περιπλέκεις", "περιπλέκετε"]}
{"verb": "περιπλέω", "eng": "sail", "futurum": "θα περιπλεύσω", "aorist": "περιέπλευσα", "paradigm": ["περιπλέω", "περιπλέεις", "περιπλέει", "περιπλέουμε", "περιπλέετε", "περιπλέουν", "θα περιπλεύσω", "θα περιπλεύσεις", "θα περιπλεύσει", "θα περιπλεύσουμε", "θα περιπλεύσετε", "θα περιπλεύσουν", "περιέπλευσα", "περιέπλευσες", "περιέπλευσε", "περιπλεύσαμε", "περιπλεύσατε", "περιέπλευσα", "περιέπλεόμουν", "περιέπλεόσουν", "περιέπλεόταν", "περιέπλεόμαστε", "περιέπλεόσαστε", "περίεπλεόνταν", "περιπλέσου", "περιπλεύστε", "να περιπλέεις", "περιπλέετε"]}
{"verb": "περιποιούμαι", "eng": "tend", "futurum": "θα περιποιηθώ", "aorist": "περιποιήθηκα", "paradigm": ["περιποιούμαι", "περιποιείσαι", "περιποιείται", "περιποιούμαστε", "περιποιείστε", "περιποιούνται", "θα περιποιηθώ", "θα περιποιηθείς", "θα περιποιηθεί", "θα περιποιηθούμε", "θα περιποιηθείτε", "θα περιποιηθούν", "περιποιήθηκα", "περιποιήθηκες", "περιποιήθηκε", "περιποιηθήκαμε", "περιποιηθήκατε", "περιποιήθηκαν", "περιποιιόμουν", "περιποιιόσουν", "περιποιιόταν", "περιποιιόμαστε", "περιποιιόσαστε", "περιποιιόνταν", "—", "περιποιείστε", "περιποιήσου", "περιποιηθείτε"]}
{"verb": "περισπώ", "eng": "distract attention", "futurum": "θα περισπάσω", "aorist": "περιέσπασα", "paradigm": ["περισπώ", "περισπείς", "περισπεί", "περισπούμε", "περισπείτε", "περισπούν", "θα περισπάσω", "θα περισπάσεις", "θα περισπάσει", "θα περισπάσουμε", "θα περισπάσετε", "θα περισπάσουν", "περιέσπασα", "περιέσπασες", "περιέσπασε", "περισπάσαμε", "περισπάσατε", "περιέσπασα", "περισπούσα", "περισπούσες", "περισπούσε", "περισπούσαμε", "περισπούσατε", "περισπούσαν", "περίσπσου", "περισπάστε", "να περισπείς", "περισπείτε"]}
{"verb": "περισσεύω", "eng": "be left over", "futurum": "θα περισσέψω", "aorist": "περίσσεψα", "paradigm": ["περισσεύω", "περισσεύεις", "περισσεύει", "περισσεύουμε", "περισσεύετε", "περισσεύουν", "θα περισσέψω", "θα περισσέψεις", "θα περισσέψει", "θα περισσέψουμε", "θα περισσέψετε", "θα περισσέψουν", "περίσσεψα", "περίσσεψες", "περίσσεψε", "περισσέψαμε", "περισσέψατε", "περίσσεψα", "περίσσευόμουν", "περίσσευόσουν", "περίσσευόταν", "περίσσευόμαστε", "περίσσευόσαστε", "πέρισσεύονταν", "περίσσεσου", "περισσέψετε", "να περισσεύεις", "περισσεύετε"]}
{"verb": "περιστέλλω", "eng": "limit", "futurum": "θα περιστείλω", "aorist": "περιέστειλα", "paradigm": ["περιστέλλω", "περιστέλλεις", "περιστέλλει", "περιστέλλουμε", "περιστέλλετε", "περιστέλλουν", "θα περιστείλω", "θα περιστείλεις", "θα περιστείλει", "θα περιστείλουμε", "θα περιστείλετε", "θα περιστείλουν", "περιέστειλα", "περιέστειλες", "περιέστειλε", "περιστείλαμε", "περιστείλατε", "περιέστειλα", "περιέστελλόμουν", "περιέστελλόσουν", "περιέστελλόταν", "περιέστελλόμαστε", "περιέστελλόσαστε", "περίεστελλόνταν", "περιστέισου", "περιστείλετε", "να περιστέλλεις", "περιστέλλετε"]}
{"verb": "περιστοιχίζομαι", "eng": "confine", "futurum": "θα περιστοιχιστώ", "aorist": "περιστοιχίστηκα", "paradigm": ["περιστοιχίζομαι", "περιστοιχίζεσαι", "περιστοιχίζεται", "περιστοιχιζόμαστε", "περιστοιχίζεστε", "περιστοιχίζονται", "θα περιστοιχιστώ", "θα περιστοιχιστείς", "θα περιστοιχιστεί", "θα περιστοιχιστούμε", "θα περιστοιχιστείτε", "θα περιστοιχιστούν", "περιστοιχίστηκα", "περιστοιχίστηκες", "περιστοιχίστηκε", "περιστοιχιστήκαμε", "περιστοιχιστήκατε", "περιστοιχίστηκαν", "περιστοιχιζόμουν", "περιστοιχιζόσουν", "περιστοιχιζόταν", "περιστοιχιζόμαστε", "περιστοιχιζόσαστε", "περιστοιχίζονταν", "περιστοιχίζου", "περιστοιχίζεστε", "περιστοιχίσου", "περιστοιχιστείτε"]}
{"verb": "περιστοιχίζω", "eng": "surround", "futurum": "θα περιστοιχίσω", "aorist": "περιστοίχισα", "paradigm": ["περιστοιχίζω", "περιστοιχίζεις", "περιστοιχίζει", "περιστοιχίζουμε", "περιστοιχίζετε", "περιστοιχίζουν", "θα περιστοιχίσω", "θα περιστοιχίσεις", "θα περιστοιχίσει", "θα περιστοιχίσουμε", "θα περιστοιχίσετε", "θα περιστοιχίσουν", "περιστοίχισα", "περιστοίχισες", "περιστοίχισε", "περιστοιχίσαμε", "περιστοιχίσατε", "περιστοίχισαν", "περιστοίχιζα", "περιστοίχιζες", "περιστοίχιζε", "περιστοιχίζαμε", "περιστοιχίζατε", "περιστοίχιζαν", "περιστοίχιζε", "περιστοιχίζετε", "περιστοίχισε", "περιστοιχίστε"]}
{"verb": "περιστρέφω", "eng": "rotate", "futurum": "θα περιστρέψω", "aorist": "περιέστρεψα", "paradigm": ["περιστρέφω", "περιστρέφεις", "περιστρέφει", "περιστρέφουμε", "περιστρέφετε", "περιστρέφουν", "θα περιστρέψω", "θα περιστρέψεις", "θα περιστρέψει", "θα περιστρέψουμε", "θα περιστρέψετε", "θα περιστρέψουν", "περιέστρεψα", "περιέστρεψες", "περιέστρεψε", "περιστρέψαμε", "περιστρέψατε", "περιέστρεψα", "περιέστρεφόμουν", "περιέστρεφόσουν", "περιέστρεφόταν", "περιέστρεφόμαστε", "περιέστρεφόσαστε", "περίεστρεφόνταν", "περίστρεσου", "περιστρέψετε", "να περιστρέφεις", "περιστρέφετε"]}
{"verb": "περιτειχίζομαι", "eng": "surround", "futurum": "θα περιτειχιστώ", "aorist": "περιτειχίστηκα", "paradigm": ["περιτειχίζομαι", "περιτειχίζεσαι", "περιτειχίζεται", "περιτειχιζόμαστε", "περιτειχίζεστε", "περιτειχίζονται", "θα περιτειχιστώ", "θα περιτειχιστείς", "θα περιτειχιστεί", "θα περιτειχιστούμε", "θα περιτειχιστείτε", "θα περιτειχιστούν", "περιτειχίστηκα", "περιτειχίστηκες", "περιτειχίστηκε", "περιτειχιστήκαμε", "περιτειχιστήκατε", "περιτειχίστηκαν", "περιτειχιζόμουν", "περιτειχιζόσουν", "περιτειχιζόταν", "περιτειχιζόμαστε", "περιτειχιζόσαστε", "περιτειχίζονταν", "περιτειχίζου", "περιτειχίζεστε", "περιτειχίσου", "περιτειχιστείτε"]}
{"verb": "περιτειχίζω", "eng": "surround", "futurum": "θα περιτειχίσω", "aorist": "περιτείχισα", "paradigm": ["περιτειχίζω", "περιτειχίζεις", "περιτειχίζει", "περιτειχίζουμε", "περιτειχίζετε", "περιτειχίζουν", "θα περιτειχίσω", "θα περιτειχίσεις", "θα περιτειχίσει", "θα περιτειχίσουμε", "θα περιτειχίσετε", "θα περιτειχίσουν", "περιτείχισα", "περιτείχισες", "περιτείχισε", "περιτειχίσαμε", "περιτειχίσατε", "περιτείχισαν", "περιτείχιζα", "περιτείχιζες", "περιτείχιζε", "περιτειχίζαμε", "περιτειχίζατε", "περιτείχιζαν", "περιτείχιζε", "περιτειχίζετε", "περιτείχισε", "περιτειχίστε"]}
{"verb": "περιτοιχίζομαι", "eng": "surround", "futurum": "θα περιτοιχιστώ", "aorist": "περιτοιχίστηκα", "paradigm": ["περιτοιχίζομαι", "περιτοιχίζεσαι", "περιτοιχίζεται", "περιτοιχιζόμαστε", "περιτοιχίζεστε", "περιτοιχίζονται", "θα περιτοιχιστώ", "θα περιτοιχιστείς", "θα περιτοιχιστεί", "θα περιτοιχιστούμε", "θα περιτοιχιστείτε", "θα περιτοιχιστούν", "περιτοιχίστηκα", "περιτοιχίστηκες", "περιτοιχίστηκε", "περιτοιχιστήκαμε", "περιτοιχιστήκατε", "περιτοιχίστηκαν", "περιτοιχιζόμουν", "περιτοιχιζόσουν", "περιτοιχιζόταν", "περιτοιχιζόμαστε", "περιτοιχιζόσαστε", "περιτοιχίζονταν", "περιτοιχίζου", "περιτοιχίζεστε", "περιτοιχίσου", "περιτοιχιστείτε"]}
{"verb": "περιτοιχίζω", "eng": "surround", "futurum": "θα περιτοιχίσω", "aorist": "περιτοίχισα", "paradigm": ["περιτοιχίζω", "περιτοιχίζεις", "περιτοιχίζει", "περιτοιχίζουμε", "περιτοιχίζετε", "περιτοιχίζουν", "θα περιτοιχίσω", "θα περιτοιχίσεις", "θα περιτοιχίσει", "θα περιτοιχίσουμε", "θα περιτοιχίσετε", "θα περιτοιχίσουν", "περιτοίχισα", "περιτοίχισες", "περιτοίχισε", "περιτοιχίσαμε", "περιτοιχίσατε", "περιτοίχισαν", "περιτοίχιζα", "περιτοίχιζες", "περιτοίχιζε", "περιτοιχίζαμε", "περιτοιχίζατε", "περιτοίχιζαν", "περιτοίχιζε", "περιτοιχίζετε", "περιτοίχισε", "περιτοιχίστε"]}
{"verb": "περιτριγυρίζω", "eng": "surround", "futurum": "θα περιτριγυρίσω", "aorist": "περιτριγύρισα", "paradigm": ["περιτριγυρίζω", "περιτριγυρίζεις", "περιτριγυρίζει", "περιτριγυρίζουμε", "περιτριγυρίζετε", "περιτριγυρίζουν", "θα περιτριγυρίσω", "θα περιτριγυρίσεις", "θα περιτριγυρίσει", "θα περιτριγυρίσουμε", "θα περιτριγυρίσετε", "θα περιτριγυρίσουν", "περιτριγύρισα", "περιτριγύρισες", "περιτριγύρισε", "περιτριγυρίσαμε", "περιτριγυρίσατε", "περιτριγύρισαν", "περιτριγύριζα", "περιτριγύριζες", "περιτριγύριζε", "περιτριγυρίζαμε", "περιτριγυρίζατε", "περιτριγύριζαν", "περιτριγύριζε", "περιτριγυρίζετε", "περιτριγύρισε", "περιτριγυρίστε"]}
{"verb": "περιυβρίζω", "eng": "surround", "futurum": "θα περιυβρίσω", "aorist": "περιύβρισα", "paradigm": ["περιυβρίζω", "περιυβρίζεις", "περιυβρίζει", "περιυβρίζουμε", "περιυβρίζετε", "περιυβρίζουν", "θα περιυβρίσω", "θα περιυβρίσεις", "θα περιυβρίσει", "θα περιυβρίσουμε", "θα περιυβρίσετε", "θα περιυβρίσουν", "περιύβρισα", "περιύβρισες", "περιύβρισε", "περιυβρίσαμε", "περιυβρίσατε", "περιύβρισαν", "περιύβριζα", "περιύβριζες", "περιύβριζε", "περιυβρίζαμε", "περιυβρίζατε", "περιύβριζαν", "περιύβριζε", "περιυβρίζετε", "περιύβρισε", "περιυβρίστε"]}
{"verb": "περιφέρομαι", "eng": "wander", "futurum": "θα περιφερθώ", "aorist": "περιφέρθηκα", "paradigm": ["περιφέρομαι", "περιφέρεσαι", "περιφέρεται", "περιφερόμαστε", "περιφέρεστε", "περιφέρονται", "θα περιφερθώ", "θα περιφερθείς", "θα περιφερθεί", "θα περιφερθούμε", "θα περιφερθείτε", "θα περιφερθούν", "περιφέρθηκα", "περιφέρθηκες", "περιφέρθηκε", "περιφερθήκαμε", "περιφερθήκατε", "περιφέρθηκα", "περιφερόμουν", "περιφερόσουν", "περιφερόταν", "περιφερόμαστε", "περιφερόσαστε", "περιφέρονταν", "περιφέρσου", "περιφερθείτε", "να περιφέρεσαι", "περιφέρεστε"]}
{"verb": "περιφέρω", "eng": "carry around", "futurum": "θα περιφέρω", "aorist": "περιέφερα", "paradigm": ["περιφέρω", "περιφέρεις", "περιφέρει", "περιφέρουμε", "περιφέρετε", "περιφέρουν", "θα περιφέρω", "θα περιφέρεις", "θα περιφέρει", "θα περιφέρουμε", "θα περιφέρετε", "θα περιφέρουν", "περιέφερα", "περιέφερες", "περιέφερε", "περιφέραμε", "περιφέρατε", "περιέφερα", "περιέφερόμουν", "περιέφερόσουν", "περιέφερόταν", "περιέφερόμαστε", "περιέφερόσαστε", "περίεφερόνταν", "περίφεσου", "περιφέρετε", "να περιφέρεις", "περιφέρετε"]}
{"verb": "περιφράζω", "eng": "periprhase", "futurum": "θα περιφράσω", "aorist": "περιέφραξα", "paradigm": ["περιφράζω", "περιφράζεις", "περιφράζει", "περιφράζουμε", "περιφράζετε", "περιφράζουν", "θα περιφράσω", "θα περιφράσεις", "θα περιφράσει", "θα περιφράσουμε", "θα περιφράσετε", "θα περιφράσουν", "περιέφραξα", "περιέφραξες", "περιέφραξε", "περιφράξαμε", "περιφράξατε", "περιέφραξα", "περιέφραζόμουν", "περιέφραζόσουν", "περιέφραζόταν", "περιέφραζόμαστε", "περιέφραζόσαστε", "περίεφραζόνταν", "περίφρσου", "περιφράστε", "να περιφράζεις", "περιφράζετε"]}
{"verb": "περιφρονώ", "eng": "despise", "futurum": "θα περιφρονήσω", "aorist": "περιφρόνησα", "paradigm": ["περιφρονώ", "περιφρονείς", "περιφρονεί", "περιφρονούμε", "περιφρονείτε", "περιφρονούν", "θα περιφρονήσω", "θα περιφρονήσεις", "θα περιφρονήσει", "θα περιφρονήσουμε", "θα περιφρονήσετε", "θα περιφρονήσουν", "περιφρόνησα", "περιφρόνησες", "περιφρόνησε", "περιφρονήσαμε", "περιφρονήσατε", "περιφρόνησαν", "περιφρονούσα", "περιφρονούσες", "περιφρονούσε", "περιφρονούσαμε", "περιφρονούσατε", "περιφρονούσαν", "περιφρόνει", "περιφρονείτε", "περιφρόνησε", "περιφρονήστε"]}
{"verb": "περιχαρακώνομαι", "eng": "surround", "futurum": "θα περιχαρακωθώ", "aorist": "περιχαρακώθηκα", "paradigm": ["περιχαρακώνομαι", "περιχαρακώνεσαι", "περιχαρακώνεται", "περιχαρακωνόμαστε", "περιχαρακώνεστε", "περιχαρακώνονται", "θα περιχαρακωθώ", "θα περιχαρακωθείς", "θα περιχαρακωθεί", "θα περιχαρακωθούμε", "θα περιχαρακωθείτε", "θα περιχαρακωθούνε", "περιχαρακώθηκα", "περιχαρακώθηκες", "περιχαρακώθηκε", "περιχαρακωθήκαμε", "περιχαρακωθήκατε", "περιχαρακώθηκαν", "περιχαρακωνόμουνα", "περιχαρακωνόσουνα", "περιχαρακωνότανε", "περιχαρακωνόμασταν", "περιχαρακωνόσασταν", "περιχαρακώνονταν", "-", "-", "περιχαρακώσου", "περιχαρακωθείτε"]}
{"verb": "περιχαρακώνω", "eng": "surround", "futurum": "θα περιχαρακώσω", "aorist": "περιχαράκωσα", "paradigm": ["περιχαρακώνω", "περιχαρακώνεις", "περιχαρακώνει", "περιχαρακώνουμε", "περιχαρακώνετε", "περιχαρακώνουνε", "θα περιχαρακώσω", "θα περιχαρακώσεις", "θα περιχαρακώσει", "θα περιχαρακώσουμε", "θα περιχαρακώσετε", "θα περιχαρακώσουνε", "περιχαράκωσα", "περιχαράκωσες", "περιχαράκωσε", "περιχαρακώσαμε", "περιχαρακώσατε", "περιχαράκωσαν", "περιχαράκωνα", "περιχαράκωνες", "περιχαράκωνε", "περιχαρακώναμε", "περιχαρακώνατε", "περιχαράκωναν", "περιχαράκωνε", "περιχαρακώνετε", "περιχαράκωσε", "περιχαρακώστε"]}
{"verb": "περιχύνω", "eng": "splash", "futurum": "θα περιχύσω", "aorist": "περιέχυσα", "paradigm": ["περιχύνω", "περιχύνεις", "περιχύνει", "περιχύνουμε", "περιχύνετε", "περιχύνουν", "θα περιχύσω", "θα περιχύσεις", "θα περιχύσει", "θα περιχύσουμε", "θα περιχύσετε", "θα περιχύσουν", "περιέχυσα", "περιέχυσες", "περιέχυσε", "περιχύσαμε", "περιχύσατε", "περιέχυσα", "περιέχυνόμουν", "περιέχυνόσουν", "περιέχυνόταν", "περιέχυνόμαστε", "περιέχυνόσαστε", "περίεχυνόνταν", "περίχσου", "περιχύστε", "να περιχύνεις", "περιχύνετε"]}
{"verb": "περνιέμαι", "eng": "be passed", "futurum": "θα περαστώ", "aorist": "περάστηκα", "paradigm": ["περνιέμαι", "περνιέσαι", "περνιέται", "περνιόμαστε", "περνιέστε", "περνιούνται", "θα περαστώ", "θα περαστείς", "θα περαστεί", "θα περαστούμε", "θα περαστείτε", "θα περαστούν", "περάστηκα", "περάστηκες", "περάστηκε", "περαστήκαμε", "περαστήκατε", "περάστηκαν", "περνιόμουν", "περνιόσουν", "περνιόταν", "περνιόμαστε", "περνιόσαστε", "περνιόνταν", "—", "περνιέστε", "περάσου", "περαστείτε"]}
{"verb": "περνώ", "eng": "do", "futurum": "θα περάσω", "aorist": "πέρασα", "paradigm": ["περνώ", "περνάς", "περνά", "περνούμε", "περνάτε", "περνούν", "θα περάσω", "θα περάσεις", "θα περάσει", "θα περάσουμε", "θα περάσετε", "θα περάσουν", "πέρασα", "πέρασες", "πέρασε", "περάσαμε", "περάσατε", "πέρασαν", "περνούσα", "περνούσες", "περνούσε", "περνούσαμε", "περνούσατε", "περνούσαν", "πέρνα", "περνάτε", "πέρασε", "περάστε"]}
{"verb": "περνώ", "eng": "pass", "futurum": "θα περάσω", "aorist": "πέρασα", "paradigm": ["περνώ", "περνάς", "περνά", "περνούμε", "περνάτε", "περνούν", "θα περάσω", "θα περάσεις", "θα περάσει", "θα περάσουμε", "θα περάσετε", "θα περάσουν", "πέρασα", "πέρασες", "πέρασε", "περάσαμε", "περάσατε", "πέρασαν", "περνούσα", "περνούσες", "περνούσε", "περνούσαμε", "περνούσατε", "περνούσαν", "πέρνα", "περνάτε", "πέρασε", "περάστε"]}
{"verb": "περπατώ", "eng": "do", "futurum": "θα περπατήσω", "aorist": "περπάτησα", "paradigm": ["περπατώ", "περπατάς", "περπατά", "περπατούμε", "περπατάτε", "περπατούν", "θα περπατήσω", "θα περπατήσεις", "θα περπατήσει", "θα περπατήσουμε", "θα περπατήσετε", "θα περπατήσουν", "περπάτησα", "περπάτησες", "περπάτησε", "περπατήσαμε", "περπατήσατε", "περπάτησαν", "περπατούσα", "περπατούσες", "περπατούσε", "περπατούσαμε", "περπατούσατε", "περπατούσαν", "περπάτα", "περπατάτε", "περπάτησε", "περπατήστε"]}
{"verb": "περπατώ", "eng": "walk", "futurum": "θα περπατήσω", "aorist": "περπάτησα", "paradigm": ["περπατώ", "περπατάς", "περπατά", "περπατούμε", "περπατάτε", "περπατούν", "θα περπατήσω", "θα περπατήσεις", "θα περπατήσει", "θα περπατήσουμε", "θα περπατήσετε", "θα περπατήσουν", "περπάτησα", "περπάτησες", "περπάτησε", "περπατήσαμε", "περπατήσατε", "περπάτησαν", "περπατούσα", "περπατούσες", "περπατούσε", "περπατούσαμε", "περπατούσατε", "περπατούσαν", "περπάτα", "περπατάτε", "περπάτησε", "περπατήστε"]}
{"verb": "πετάγομαι", "eng": "throw", "futurum": "θα πεταχτώ", "aorist": "πετάχτηκα", "paradigm": ["πετάγομαι", "πετάγεσαι", "πετάγεται", "πεταγόμαστε", "πετάγεστε", "πετάγονται", "θα πεταχτώ", "θα πεταχτείς", "θα πεταχτεί", "θα πεταχτούμε", "θα πεταχτείτε", "θα πεταχτούν", "πετάχτηκα", "πετάχτηκες", "πετάχτηκε", "πεταχτήκαμε", "πεταχτήκατε", "πετάχτηκα", "πεταγόμουν", "πεταγόσουν", "πεταγόταν", "πεταγόμαστε", "πεταγόσαστε", "πετάγονταν", "πετάξου", "πεταχτείτε", "να πετάγεσαι", "πετάγεστε"]}
{"verb": "πεταλουδίζω", "eng": "despise", "futurum": "θα πεταλουδίσω", "aorist": "πεταλούδισα", "paradigm": ["πεταλουδίζω", "πεταλουδίζεις", "πεταλουδίζει", "πεταλουδίζουμε", "πεταλουδίζετε", "πεταλουδίζουν", "θα πεταλουδίσω", "θα πεταλουδίσεις", "θα πεταλουδίσει", "θα πεταλουδίσουμε", "θα πεταλουδίσετε", "θα πεταλουδίσουν", "πεταλούδισα", "πεταλούδισες", "πεταλούδισε", "πεταλουδίσαμε", "πεταλουδίσατε", "πεταλούδισαν", "πεταλούδιζα", "πεταλούδιζες", "πεταλούδιζε", "πεταλουδίζαμε", "πεταλουδίζατε", "πεταλούδιζαν", "πεταλούδιζε", "πεταλουδίζετε", "πεταλούδισε", "πεταλουδίστε"]}
{"verb": "πεταλώνω", "eng": "shoe", "futurum": "θα πεταλώσω", "aorist": "πετάλωσα", "paradigm": ["πεταλώνω", "πεταλώνεις", "πεταλώνει", "πεταλώνουμε", "πεταλώνετε", "πεταλώνουνε", "θα πεταλώσω", "θα πεταλώσεις", "θα πεταλώσει", "θα πεταλώσουμε", "θα πεταλώσετε", "θα πεταλώσουνε", "πετάλωσα", "πετάλωσες", "πετάλωσε", "πεταλώσαμε", "πεταλώσατε", "πετάλωσαν", "πετάλωνα", "πετάλωνες", "πετάλωνε", "πεταλώναμε", "πεταλώνατε", "πετάλωναν", "πετάλωνε", "πεταλώνετε", "πετάλωσε", "πεταλώστε"]}
{"verb": "πεταρίζω", "eng": "despise", "futurum": "θα πεταρίσω", "aorist": "πετάρισα", "paradigm": ["πεταρίζω", "πεταρίζεις", "πεταρίζει", "πεταρίζουμε", "πεταρίζετε", "πεταρίζουν", "θα πεταρίσω", "θα πεταρίσεις", "θα πεταρίσει", "θα πεταρίσουμε", "θα πεταρίσετε", "θα πεταρίσουν", "πετάρισα", "πετάρισες", "πετάρισε", "πεταρίσαμε", "πεταρίσατε", "πετάρισαν", "πετάριζα", "πετάριζες", "πετάριζε", "πεταρίζαμε", "πεταρίζατε", "πετάριζαν", "πετάριζε", "πεταρίζετε", "πετάρισε", "πεταρίστε"]}
{"verb": "πετυχαίνω", "eng": "succeed", "futurum": "θα πετύχω", "aorist": "πέτυχα", "paradigm": ["πετυχαίνω", "πετυχαίνεις", "πετυχαίνει", "πετυχαίνουμε", "πετυχαίνετε", "πετυχαίνουν", "θα πετύχω", "θα πετύχεις", "θα πετύχει", "θα πετύχουμε", "θα πετύχετε", "θα πετύχουν", "πέτυχα", "πέτυχες", "πέτυχε", "πετύχαμε", "πετύχατε", "πέτυχαν", "πετύχαινα", "πετύχαινες", "πετύχαινε", "πετυχαίναμε", "πετυχαίνατε", "πετύχαιναν", "πετύχαινε", "πετυχαίνετε", "πέτυχε", "επιτύχετε"]}
{"verb": "πετώ", "eng": "do", "futurum": "θα πετάξω", "aorist": "πέταξα", "paradigm": ["πετώ", "πετάς", "πετά", "πετούμε", "πετάτε", "πετούν", "θα πετάξω", "θα πετάξεις", "θα πετάξει", "θα πετάξουμε", "θα πετάξετε", "θα πετάξουν", "πέταξα", "πέταξες", "πέταξε", "πετάξαμε", "πετάξατε", "πέταξαν", "πετούσα", "πετούσες", "πετούσε", "πετούσαμε", "πετούσατε", "πετούσαν", "πέτα", "πετάτε", "πέταξε", "πετάξτε"]}
{"verb": "πετώ", "eng": "fly", "futurum": "θα πετάξω", "aorist": "πέταξα", "paradigm": ["πετώ", "πετάς", "πετά", "πετούμε", "πετάτε", "πετούν", "θα πετάξω", "θα πετάξεις", "θα πετάξει", "θα πετάξουμε", "θα πετάξετε", "θα πετάξουν", "πέταξα", "πέταξες", "πέταξε", "πετάξαμε", "πετάξατε", "πέταξαν", "πετούσα", "πετούσες", "πετούσε", "πετούσαμε", "πετούσατε", "πετούσαν", "πέτα", "πετάτε", "πέταξε", "πετάξτε"]}
{"verb": "πέφτω", "eng": "fall", "futurum": "θα πέσω", "aorist": "έπεσα", "paradigm": ["πέφτω", "πέφτεις", "πέφτει", "πέφτουμε", "πέφτετε", "πέφτουν", "θα πέσω", "θα πέσεις", "θα πέσει", "θα πέσουμε", "θα πέσετε", "θα πέσουν", "έπεσα", "έπεσες", "έπεσε", "πέσαμε", "πέσατε", "έπεσαν", "έπεφτα", "έπεφτες", "έπεφτε", "πέφταμε", "πέφτατε", "έπεφταν", "πέφτε", "πέφτετε", "πέσε", "πέστε"]}
{"verb": "πηγάζω", "eng": "rise", "futurum": "θα πηγάσω", "aorist": "πήγασα", "paradigm": ["πηγάζω", "πηγάζεις", "πηγάζει", "πηγάζουμε", "πηγάζετε", "πηγάζουν", "θα πηγάσω", "θα πηγάσεις", "θα πηγάσει", "θα πηγάσουμε", "θα πηγάσετε", "θα πηγάσουν", "πήγασα", "πήγασες", "πήγασε", "πηγάσαμε", "πηγάσατε", "πήγασα", "πήγαζόμουν", "πήγαζόσουν", "πήγαζόταν", "πήγαζόμαστε", "πήγαζόσαστε", "πνταν", "πήγσου", "πηγάστε", "να πηγάζεις", "πηγάζετε"]}
{"verb": "πηγαινοέρχομαι", "eng": "go and come", "futurum": "", "aorist": "", "paradigm": ["πηγαινοέρχομαι", "πηγαινοέρχεσαι", "πηγαινοέρχεται", "πηγαινοερχόμαστε", "πηγαινοέρχεστε", "πηγαινοέρχονται", "", "", "", "", "", "", "", "", "", "", "", "", "πηγαινοερχόμουν", "πηγαινοερχόσουν", "πηγαινοερχόταν", "πηγαινοερχόμαστε", "πηγαινοερχόσαστε", "πηγαινοέρχονταν", "", "", "", ""]}
{"verb": "πηδιέμαι", "eng": "despise", "futurum": "θα πηδηχτώ", "aorist": "πηδήχτηκα", "paradigm": ["πηδιέμαι", "πηδιέσαι", "πηδιέται", "πηδιόμαστε", "πηδιέστε", "πηδιούνται", "θα πηδηχτώ", "θα πηδηχτείς", "θα πηδηχτεί", "θα πηδηχτούμε", "θα πηδηχτείτε", "θα πηδηχτούν", "πηδήχτηκα", "πηδήχτηκες", "πηδήχτηκε", "πηδηχτήκαμε", "πηδηχτήκατε", "πηδήχτηκαν", "πηδιόμουν", "πηδιόσουν", "πηδιόταν", "πηδιόμαστε", "πηδιόσαστε", "πηδιόνταν", "-", "-", "πηδήξου", "πηδηχτείτε"]}
{"verb": "πηδώ", "eng": "do", "futurum": "θα πηδήξω", "aorist": "πήδηξα", "paradigm": ["πηδώ", "πηδάς", "πηδά", "πηδούμε", "πηδάτε", "πηδούν", "θα πηδήξω", "θα πηδήξεις", "θα πηδήξει", "θα πηδήξουμε", "θα πηδήξετε", "θα πηδήξουν", "πήδηξα", "πήδηξες", "πήδηξε", "πηδήξαμε", "πηδήξατε", "πήδηξαν", "πηδούσα", "πηδούσες", "πηδούσε", "πηδούσαμε", "πηδούσατε", "πηδούσαν", "πήδα", "πηδάτε", "πήδηξε", "πηδήξτε"]}
{"verb": "πηδώ", "eng": "jump", "futurum": "θα πηδήξω", "aorist": "πήδηξα", "paradigm": ["πηδώ", "πηδάς", "πηδά", "πηδούμε", "πηδάτε", "πηδούν", "θα πηδήξω", "θα πηδήξεις", "θα πηδήξει", "θα πηδήξουμε", "θα πηδήξετε", "θα πηδήξουν", "πήδηξα", "πήδηξες", "πήδηξε", "πηδήξαμε", "πηδήξατε", "πήδηξαν", "πηδούσα", "πηδούσες", "πηδούσε", "πηδούσαμε", "πηδούσατε", "πηδούσαν", "πήδα", "πηδάτε", "πήδηξε", "πηδήξτε"]}
{"verb": "πηλαλώ", "eng": "despise", "futurum": "θα πηλαλήσω", "aorist": "πηλάλησα", "paradigm": ["πηλαλώ", "πηλαλάς", "πηλαλά", "πηλαλούμε", "πηλαλάτε", "πηλαλούν", "θα πηλαλήσω", "θα πηλαλήσεις", "θα πηλαλήσει", "θα πηλαλήσουμε", "θα πηλαλήσετε", "θα πηλαλήσουν", "πηλάλησα", "πηλάλησες", "πηλάλησε", "πηλαλήσαμε", "πηλαλήσατε", "πηλάλησαν", "πηλαλούσα", "πηλαλούσες", "πηλαλούσε", "πηλαλούσαμε", "πηλαλούσατε", "πηλαλούσαν", "πηλάλα", "πηλαλάτε", "πηλάλησε", "πηλαλήστε"]}
{"verb": "πηλαλώ", "eng": "despise", "futurum": "θα πηλαλήσω", "aorist": "πηλάλησα", "paradigm": ["πηλαλώ", "πηλαλάς", "πηλαλά", "πηλαλούμε", "πηλαλάτε", "πηλαλούν", "θα πηλαλήσω", "θα πηλαλήσεις", "θα πηλαλήσει", "θα πηλαλήσουμε", "θα πηλαλήσετε", "θα πηλαλήσουν", "πηλάλησα", "πηλάλησες", "πηλάλησε", "πηλαλήσαμε", "πηλαλήσατε", "πηλάλησαν", "πηλαλούσα", "πηλαλούσες", "πηλαλούσε", "πηλαλούσαμε", "πηλαλούσατε", "πηλαλούσαν", "πηλάλα", "πηλαλάτε", "πηλάλησε", "πηλαλήστε"]}
{"verb": "πιάνομαι", "eng": "despise", "futurum": "θα πιαστώ", "aorist": "πιάστηκα", "paradigm": ["πιάνομαι", "πιάνεσαι", "πιάνεται", "πιανόμαστε", "πιάνεστε", "πιάνονται", "θα πιαστώ", "θα πιαστείς", "θα πιαστεί", "θα πιαστούμε", "θα πιαστείτε", "θα πιαστούν", "πιάστηκα", "πιάστηκες", "πιάστηκε", "πιαστήκαμε", "πιαστήκατε", "πιάστηκαν", "πιανόμουν", "πιανόσουν", "πιανόταν", "πιανόμαστε", "πιανόσαστε", "πιάνονταν", "πιάνου", "πιάνεστε", "πιάσου", "πιαστείτε"]}
{"verb": "πιάνω", "eng": "hold", "futurum": "θα πιάσω", "aorist": "έπιασα", "paradigm": ["πιάνω", "πιάνεις", "πιάνει", "πιάνουμε", "πιάνετε", "πιάνουν", "θα πιάσω", "θα πιάσεις", "θα πιάσει", "θα πιάσουμε", "θα πιάσετε", "θα πιάσουν", "έπιασα", "έπιασες", "έπιασε", "πιάσαμε", "πιάσατε", "έπιασαν", "έπιανα", "έπιανες", "έπιανε", "πιάναμε", "πιάνατε", "έπιαναν", "πιάνε", "πιάνετε", "πιάσε", "πιάστε"]}
{"verb": "πιέζω", "eng": "press", "futurum": "θα πιέσω", "aorist": "πίεσα", "paradigm": ["πιέζω", "πιέζεις", "πιέζει", "πιέζουμε", "πιέζετε", "πιέζουν", "θα πιέσω", "θα πιέσεις", "θα πιέσει", "θα πιέσουμε", "θα πιέσετε", "θα πιέσουν", "πίεσα", "πίεσες", "πίεσε", "πιέσαμε", "πιέσατε", "πίεσα", "πίεζόμουν", "πίεζόσουν", "πίεζόταν", "πίεζόμαστε", "πίεζόσαστε", "πίεζόνταν", "πίσου", "πιέστε", "να πιέζεις", "πιέζετε"]}
{"verb": "πιθηκίζω", "eng": "despise", "futurum": "θα πιθηκίσω", "aorist": "πιθήκισα", "paradigm": ["πιθηκίζω", "πιθηκίζεις", "πιθηκίζει", "πιθηκίζουμε", "πιθηκίζετε", "πιθηκίζουν", "θα πιθηκίσω", "θα πιθηκίσεις", "θα πιθηκίσει", "θα πιθηκίσουμε", "θα πιθηκίσετε", "θα πιθηκίσουν", "πιθήκισα", "πιθήκισες", "πιθήκισε", "πιθηκίσαμε", "πιθηκίσατε", "πιθήκισαν", "πιθήκιζα", "πιθήκιζες", "πιθήκιζε", "πιθηκίζαμε", "πιθηκίζατε", "πιθήκιζαν", "πιθήκιζε", "πιθηκίζετε", "πιθήκισε", "πιθηκίστε"]}
{"verb": "πικάρομαι", "eng": "despise", "futurum": "θα πικαριστώ", "aorist": "πικαρίστηκα", "paradigm": ["πικάρομαι", "πικάρεσαι", "πικάρεται", "πικαριζόμαστε", "πικάρεστε", "πικάρονται", "θα πικαριστώ", "θα πικαριστείς", "θα πικαριστεί", "θα πικαριστούμε", "θα πικαριστείτε", "θα πικαριστούν", "πικαρίστηκα", "πικαρίστηκες", "πικαρίστηκε", "πικαριστήκαμε", "πικαριστήκατε", "πικαρίστηκαν", "πικαριζόμουν", "πικαριζόσουν", "πικαριζόταν", "πικαριζόμαστε", "πικαριζόσαστε", "πικάρονταν", "πικάρου", "πικάρεστε", "πικαρίσου", "πικαριστείτε"]}
{"verb": "πικάρω", "eng": "pique", "futurum": "θα πικαρίσω", "aorist": "πικάρισα", "paradigm": ["πικάρω", "πικάρεις", "πικάρει", "πικάρουμε", "πικάρετε", "πικάρουν", "θα πικαρίσω", "θα πικαρίσεις", "θα πικαρίσει", "θα πικαρίσουμε", "θα πικαρίσετε", "θα πικαρίσουν", "πικάρισα", "πικάρισες", "πικάρισε", "πικαρίσαμε", "πικαρίσατε", "πικάρισαν", "πίκαρα", "πίκαρες", "πίκαρε", "πικάραμε", "πικάρατε", "πίκαραν", "πίκαρε", "πικάρετε", "πικάρισε", "πικαρίστε"]}
{"verb": "πικραίνομαι", "eng": "pique", "futurum": "θα πικραθώ", "aorist": "πικράθηκα", "paradigm": ["πικραίνομαι", "πικραίνεσαι", "πικραίνεται", "πικραινόμαστε", "πικραίνεστε", "πικραίνονται", "θα πικραθώ", "θα πικραθείς", "θα πικραθεί", "θα πικραθούμε", "θα πικραθείτε", "θα πικραθούν", "πικράθηκα", "πικράθηκες", "πικράθηκε", "πικραθήκαμε", "πικραθήκατε", "πικράθηκαν", "πικραινόμουν", "πικραινόσουν", "πικραινόταν", "πικραινόμαστε", "πικραινόσαστε", "πικραίνονταν", "πικραίνου", "πικραίνεστε", "-", "πικραθείτε"]}
{"verb": "πικραίνω", "eng": "pique", "futurum": "θα πικράνω", "aorist": "πίκρανα", "paradigm": ["πικραίνω", "πικραίνεις", "πικραίνει", "πικραίνουμε", "πικραίνετε", "πικραίνουν", "θα πικράνω", "θα πικράνεις", "θα πικράνει", "θα πικράνουμε", "θα πικράνετε", "θα πικράνουν", "πίκρανα", "πίκρανες", "πίκρανε", "πικράναμε", "πικράνατε", "πίκραναν", "πίκραινα", "πίκραινες", "πίκραινε", "πικραίναμε", "πικραίνατε", "πίκραιναν", "πίκραινε", "πικραίνετε", "πίκρανε", "πικράνετε"]}
{"verb": "πικραναστενάζω", "eng": "pique", "futurum": "θα πικραναστενάξω", "aorist": "πικραναστέναξα", "paradigm": ["πικραναστενάζω", "πικραναστενάζεις", "πικραναστενάζει", "πικραναστενάζουμε", "πικραναστενάζετε", "πικραναστενάζουν", "θα πικραναστενάξω", "θα πικραναστενάξεις", "θα πικραναστενάξει", "θα πικραναστενάξουμε", "θα πικραναστενάξετε", "θα πικραναστενάξουν", "πικραναστέναξα", "πικραναστέναξες", "πικραναστέναξε", "πικραναστενάξαμε", "πικραναστενάξατε", "πικραναστέναξαν", "πικραναστέναζα", "πικραναστέναζες", "πικραναστέναζε", "πικραναστενάζαμε", "πικραναστενάζατε", "πικραναστέναζαν", "πικραναστέναζε", "πικραναστενάζετε", "πικραναστέναξε", "πικραναστενάξτε"]}
{"verb": "πικρίζω", "eng": "pique", "futurum": "θα πικρίσω", "aorist": "πίκρισα", "paradigm": ["πικρίζω", "πικρίζεις", "πικρίζει", "πικρίζουμε", "πικρίζετε", "πικρίζουν", "θα πικρίσω", "θα πικρίσεις", "θα πικρίσει", "θα πικρίσουμε", "θα πικρίσετε", "θα πικρίσουν", "πίκρισα", "πίκρισες", "πίκρισε", "πικρίσαμε", "πικρίσατε", "πίκρισαν", "πίκριζα", "πίκριζες", "πίκριζε", "πικρίζαμε", "πικρίζατε", "πίκριζαν", "πίκριζε", "πικρίζετε", "πίκρισε", "πικρίστε"]}
{"verb": "πικροκαρδίζω", "eng": "pique", "futurum": "θα πικροκαρδίσω", "aorist": "πικροκάρδισα", "paradigm": ["πικροκαρδίζω", "πικροκαρδίζεις", "πικροκαρδίζει", "πικροκαρδίζουμε", "πικροκαρδίζετε", "πικροκαρδίζουν", "θα πικροκαρδίσω", "θα πικροκαρδίσεις", "θα πικροκαρδίσει", "θα πικροκαρδίσουμε", "θα πικροκαρδίσετε", "θα πικροκαρδίσουν", "πικροκάρδισα", "πικροκάρδισες", "πικροκάρδισε", "πικροκαρδίσαμε", "πικροκαρδίσατε", "πικροκάρδισαν", "πικροκάρδιζα", "πικροκάρδιζες", "πικροκάρδιζε", "πικροκαρδίζαμε", "πικροκαρδίζατε", "πικροκάρδιζαν", "πικροκάρδιζε", "πικροκαρδίζετε", "πικροκάρδισε", "πικροκαρδίστε"]}
{"verb": "πιλαλώ", "eng": "dash", "futurum": "θα πιλαλήσω", "aorist": "πιλάλησα", "paradigm": ["πιλαλώ", "πιλαλάς", "πιλαλά", "πιλαλούμε", "πιλαλάτε", "πιλαλούν", "θα πιλαλήσω", "θα πιλαλήσεις", "θα πιλαλήσει", "θα πιλαλήσουμε", "θα πιλαλήσετε", "θα πιλαλήσουν", "πιλάλησα", "πιλάλησες", "πιλάλησε", "πιλαλήσαμε", "πιλαλήσατε", "πιλάλησαν", "πιλαλούσα", "πιλαλούσες", "πιλαλούσε", "πιλαλούσαμε", "πιλαλούσατε", "πιλαλούσαν", "πιλάλα", "πιλαλάτε", "πιλάλησε", "πιλαλήστε"]}
{"verb": "πιλαλώ", "eng": "pique", "futurum": "θα πιλαλήσω", "aorist": "πιλάλησα", "paradigm": ["πιλαλώ", "πιλαλάς", "πιλαλά", "πιλαλούμε", "πιλαλάτε", "πιλαλούν", "θα πιλαλήσω", "θα πιλαλήσεις", "θα πιλαλήσει", "θα πιλαλήσουμε", "θα πιλαλήσετε", "θα πιλαλήσουν", "πιλάλησα", "πιλάλησες", "πιλάλησε", "πιλαλήσαμε", "πιλαλήσατε", "πιλάλησαν", "πιλαλούσα", "πιλαλούσες", "πιλαλούσε", "πιλαλούσαμε", "πιλαλούσατε", "πιλαλούσαν", "πιλάλα", "πιλαλάτε", "πιλάλησε", "πιλαλήστε"]}
{"verb": "πίνω", "eng": "drink", "futurum": "θα πιω", "aorist": "ήπια", "paradigm": ["πίνω", "πίνεις", "πίνει", "πίνουμε", "πίνετε", "πίνουν", "θα πιω", "θα πιεις", "θα πιει", "θα πιούμε", "θα πιείτε", "θα πιουν", "ήπια", "ήπιες", "ήπιε", "ήπιαμε", "ήπιατε", "ήπιαν", "έπινα", "έπινες", "έπινε", "πίναμε", "πίνατε", "έπιναν", "πίνε", "πίνετε", "πιες", "πιείτε"]}
{"verb": "πιπερώνω", "eng": "pepper", "futurum": "θα πιπερώσω", "aorist": "πιπέρωσα", "paradigm": ["πιπερώνω", "πιπερώνεις", "πιπερώνει", "πιπερώνουμε", "πιπερώνετε", "πιπερώνουνε", "θα πιπερώσω", "θα πιπερώσεις", "θα πιπερώσει", "θα πιπερώσουμε", "θα πιπερώσετε", "θα πιπερώσουνε", "πιπέρωσα", "πιπέρωσες", "πιπέρωσε", "πιπερώσαμε", "πιπερώσατε", "πιπέρωσαν", "πιπέρωνα", "πιπέρωνες", "πιπέρωνε", "πιπερώναμε", "πιπερώνατε", "πιπέρωναν", "πιπέρωνε", "πιπερώνετε", "πιπέρωσε", "πιπερώστε"]}
{"verb": "πιπιλίζω", "eng": "dash", "futurum": "θα πιπιλίσω", "aorist": "πιπίλισα", "paradigm": ["πιπιλίζω", "πιπιλίζεις", "πιπιλίζει", "πιπιλίζουμε", "πιπιλίζετε", "πιπιλίζουν", "θα πιπιλίσω", "θα πιπιλίσεις", "θα πιπιλίσει", "θα πιπιλίσουμε", "θα πιπιλίσετε", "θα πιπιλίσουν", "πιπίλισα", "πιπίλισες", "πιπίλισε", "πιπιλίσαμε", "πιπιλίσατε", "πιπίλισαν", "πιπίλιζα", "πιπίλιζες", "πιπίλιζε", "πιπιλίζαμε", "πιπιλίζατε", "πιπίλιζαν", "πιπίλιζε", "πιπιλίζετε", "πιπίλισε", "πιπιλίστε"]}
{"verb": "πιρουνιάζω", "eng": "dash", "futurum": "θα πιρουνιάσω", "aorist": "πιρούνιασα", "paradigm": ["πιρουνιάζω", "πιρουνιάζεις", "πιρουνιάζει", "πιρουνιάζουμε", "πιρουνιάζετε", "πιρουνιάζουν", "θα πιρουνιάσω", "θα πιρουνιάσεις", "θα πιρουνιάσει", "θα πιρουνιάσουμε", "θα πιρουνιάσετε", "θα πιρουνιάσουν", "πιρούνιασα", "πιρούνιασες", "πιρούνιασε", "πιρουνιάσαμε", "πιρουνιάσατε", "πιρούνιασαν", "πιρούνιαζα", "πιρούνιαζες", "πιρούνιαζε", "πιρουνιάζαμε", "πιρουνιάζατε", "πιρούνιαζαν", "πιρούνιαζε", "πιρουνιάζετε", "πιρούνιασε", "πιρουνιάστε"]}
{"verb": "πισσώνω", "eng": "pepper", "futurum": "θα πισσώσω", "aorist": "πίσσωσα", "paradigm": ["πισσώνω", "πισσώνεις", "πισσώνει", "πισσώνουμε", "πισσώνετε", "πισσώνουνε", "θα πισσώσω", "θα πισσώσεις", "θα πισσώσει", "θα πισσώσουμε", "θα πισσώσετε", "θα πισσώσουνε", "πίσσωσα", "πίσσωσες", "πίσσωσε", "πισσώσαμε", "πισσώσατε", "πίσσωσαν", "πίσσωνα", "πίσσωνες", "πίσσωνε", "πισσώναμε", "πισσώνατε", "πίσσωναν", "πίσσωνε", "πισσώνετε", "πίσσωσε", "πισσώστε"]}
{"verb": "πιστεύω", "eng": "believe", "futurum": "θα πιστέψω", "aorist": "πίστεψα", "paradigm": ["πιστεύω", "πιστεύεις", "πιστεύει", "πιστεύουμε", "πιστεύετε", "πιστεύουν", "θα πιστέψω", "θα πιστέψεις", "θα πιστέψει", "θα πιστέψουμε", "θα πιστέψετε", "θα πιστέψουν", "πίστεψα", "πίστεψες", "πίστεψε", "πιστέψαμε", "πιστέψατε", "πίστεψαν", "πίστευα", "πίστευες", "πίστευε", "πιστεύαμε", "πιστεύατε", "πίστευαν", "πίστευε", "πιστεύετε", "πίστεψε", "πιστέψτε"]}
{"verb": "πιστολίζω", "eng": "dash", "futurum": "θα πιστολίσω", "aorist": "πιστόλισα", "paradigm": ["πιστολίζω", "πιστολίζεις", "πιστολίζει", "πιστολίζουμε", "πιστολίζετε", "πιστολίζουν", "θα πιστολίσω", "θα πιστολίσεις", "θα πιστολίσει", "θα πιστολίσουμε", "θα πιστολίσετε", "θα πιστολίσουν", "πιστόλισα", "πιστόλισες", "πιστόλισε", "πιστολίσαμε", "πιστολίσατε", "πιστόλισαν", "πιστόλιζα", "πιστόλιζες", "πιστόλιζε", "πιστολίζαμε", "πιστολίζατε", "πιστόλιζαν", "πιστόλιζε", "πιστολίζετε", "πιστόλισε", "πιστολίστε"]}
{"verb": "πιστοχρεώνω", "eng": "pepper", "futurum": "θα πιστοχρεώσω", "aorist": "πιστοχρέωσα", "paradigm": ["πιστοχρεώνω", "πιστοχρεώνεις", "πιστοχρεώνει", "πιστοχρεώνουμε", "πιστοχρεώνετε", "πιστοχρεώνουνε", "θα πιστοχρεώσω", "θα πιστοχρεώσεις", "θα πιστοχρεώσει", "θα πιστοχρεώσουμε", "θα πιστοχρεώσετε", "θα πιστοχρεώσουνε", "πιστοχρέωσα", "πιστοχρέωσες", "πιστοχρέωσε", "πιστοχρεώσαμε", "πιστοχρεώσατε", "πιστοχρέωσαν", "πιστοχρέωνα", "πιστοχρέωνες", "πιστοχρέωνε", "πιστοχρεώναμε", "πιστοχρεώνατε", "πιστοχρέωναν", "πιστοχρέωνε", "πιστοχρεώνετε", "πιστοχρέωσε", "πιστοχρεώστε"]}
{"verb": "πιστώνω", "eng": "credit", "futurum": "θα πιστώσω", "aorist": "πίστωσα", "paradigm": ["πιστώνω", "πιστώνεις", "πιστώνει", "πιστώνουμε", "πιστώνετε", "πιστώνουνε", "θα πιστώσω", "θα πιστώσεις", "θα πιστώσει", "θα πιστώσουμε", "θα πιστώσετε", "θα πιστώσουνε", "πίστωσα", "πίστωσες", "πίστωσε", "πιστώσαμε", "πιστώσατε", "πίστωσαν", "πίστωνα", "πίστωνες", "πίστωνε", "πιστώναμε", "πιστώνατε", "πίστωναν", "πίστωνε", "πιστώνετε", "πίστωσε", "πιστώστε"]}
{"verb": "πισωγυρίζω", "eng": "dash", "futurum": "θα πισωγυρίσω", "aorist": "πισωγύρισα", "paradigm": ["πισωγυρίζω", "πισωγυρίζεις", "πισωγυρίζει", "πισωγυρίζουμε", "πισωγυρίζετε", "πισωγυρίζουν", "θα πισωγυρίσω", "θα πισωγυρίσεις", "θα πισωγυρίσει", "θα πισωγυρίσουμε", "θα πισωγυρίσετε", "θα πισωγυρίσουν", "πισωγύρισα", "πισωγύρισες", "πισωγύρισε", "πισωγυρίσαμε", "πισωγυρίσατε", "πισωγύρισαν", "πισωγύριζα", "πισωγύριζες", "πισωγύριζε", "πισωγυρίζαμε", "πισωγυρίζατε", "πισωγύριζαν", "πισωγύριζε", "πισωγυρίζετε", "πισωγύρισε", "πισωγυρίστε"]}
{"verb": "πιτσιλίζω", "eng": "splatter", "futurum": "θα πιτσιλίσω", "aorist": "πιτσίλισα", "paradigm": ["πιτσιλίζω", "πιτσιλίζεις", "πιτσιλίζει", "πιτσιλίζουμε", "πιτσιλίζετε", "πιτσιλίζουν", "θα πιτσιλίσω", "θα πιτσιλίσεις", "θα πιτσιλίσει", "θα πιτσιλίσουμε", "θα πιτσιλίσετε", "θα πιτσιλίσουν", "πιτσίλισα", "πιτσίλισες", "πιτσίλισε", "πιτσιλίσαμε", "πιτσιλίσατε", "πιτσίλισαν", "πιτσίλιζα", "πιτσίλιζες", "πιτσίλιζε", "πιτσιλίζαμε", "πιτσιλίζατε", "πιτσίλιζαν", "πιτσίλιζε", "πιτσιλίζετε", "πιτσίλισε", "πιτσιλίστε"]}
{"verb": "πλάθω", "eng": "create", "futurum": "θα πλάσω", "aorist": "έπλασα", "paradigm": ["πλάθω", "πλάθεις", "πλάθει", "πλάθουμε", "πλάθετε", "πλάθουν", "θα πλάσω", "θα πλάσεις", "θα πλάσει", "θα πλάσουμε", "θα πλάσετε", "θα πλάσουν", "έπλασα", "έπλασες", "έπλασε", "πλάσαμε", "πλάσατε", "έπλασαν", "έπλαθα", "έπλαθες", "έπλαθε", "πλάθαμε", "πλάθατε", "έπλαθαν", "πλάθε", "πλάθετε", "πλάσε", "πλάστε"]}
{"verb": "πλαισιώνω", "eng": "frame", "futurum": "θα πλαισιώσω", "aorist": "πλαισίωσα", "paradigm": ["πλαισιώνω", "πλαισιώνεις", "πλαισιώνει", "πλαισιώνουμε", "πλαισιώνετε", "πλαισιώνουνε", "θα πλαισιώσω", "θα πλαισιώσεις", "θα πλαισιώσει", "θα πλαισιώσουμε", "θα πλαισιώσετε", "θα πλαισιώσουνε", "πλαισίωσα", "πλαισίωσες", "πλαισίωσε", "πλαισιώσαμε", "πλαισιώσατε", "πλαισίωσαν", "πλαισίωνα", "πλαισίωνες", "πλαισίωνε", "πλαισιώναμε", "πλαισιώνατε", "πλαισίωναν", "πλαισίωνε", "πλαισιώνετε", "πλαισίωσε", "πλαισιώστε"]}
{"verb": "πλακοστρώνω", "eng": "frame", "futurum": "θα πλακοστρώσω", "aorist": "πλακόστρωσα", "paradigm": ["πλακοστρώνω", "πλακοστρώνεις", "πλακοστρώνει", "πλακοστρώνουμε", "πλακοστρώνετε", "πλακοστρώνουνε", "θα πλακοστρώσω", "θα πλακοστρώσεις", "θα πλακοστρώσει", "θα πλακοστρώσουμε", "θα πλακοστρώσετε", "θα πλακοστρώσουνε", "πλακόστρωσα", "πλακόστρωσες", "πλακόστρωσε", "πλακοστρώσαμε", "πλακοστρώσατε", "πλακόστρωσαν", "πλακόστρωνα", "πλακόστρωνες", "πλακόστρωνε", "πλακοστρώναμε", "πλακοστρώνατε", "πλακόστρωναν", "πλακόστρωνε", "πλακοστρώνετε", "πλακόστρωσε", "πλακοστρώστε"]}
{"verb": "πλακώνω", "eng": "frame", "futurum": "θα πλακώσω", "aorist": "πλάκωσα", "paradigm": ["πλακώνω", "πλακώνεις", "πλακώνει", "πλακώνουμε", "πλακώνετε", "πλακώνουνε", "θα πλακώσω", "θα πλακώσεις", "θα πλακώσει", "θα πλακώσουμε", "θα πλακώσετε", "θα πλακώσουνε", "πλάκωσα", "πλάκωσες", "πλάκωσε", "πλακώσαμε", "πλακώσατε", "πλάκωσαν", "πλάκωνα", "πλάκωνες", "πλάκωνε", "πλακώναμε", "πλακώνατε", "πλάκωναν", "πλάκωνε", "πλακώνετε", "πλάκωσε", "πλακώστε"]}
{"verb": "πλανίζω", "eng": "splatter", "futurum": "θα πλανίσω", "aorist": "πλάνισα", "paradigm": ["πλανίζω", "πλανίζεις", "πλανίζει", "πλανίζουμε", "πλανίζετε", "πλανίζουν", "θα πλανίσω", "θα πλανίσεις", "θα πλανίσει", "θα πλανίσουμε", "θα πλανίσετε", "θα πλανίσουν", "πλάνισα", "πλάνισες", "πλάνισε", "πλανίσαμε", "πλανίσατε", "πλάνισαν", "πλάνιζα", "πλάνιζες", "πλάνιζε", "πλανίζαμε", "πλανίζατε", "πλάνιζαν", "πλάνιζε", "πλανίζετε", "πλάνισε", "πλανίστε"]}
{"verb": "πλαντάζω", "eng": "splatter", "futurum": "θα πλαντάξω", "aorist": "πλάνταξα", "paradigm": ["πλαντάζω", "πλαντάζεις", "πλαντάζει", "πλαντάζουμε", "πλαντάζετε", "πλαντάζουν", "θα πλαντάξω", "θα πλαντάξεις", "θα πλαντάξει", "θα πλαντάξουμε", "θα πλαντάξετε", "θα πλαντάξουν", "πλάνταξα", "πλάνταξες", "πλάνταξε", "πλαντάξαμε", "πλαντάξατε", "πλάνταξαν", "πλάνταζα", "πλάνταζες", "πλάνταζε", "πλαντάζαμε", "πλαντάζατε", "πλάνταζαν", "πλάνταζε", "πλαντάζετε", "πλάνταξε", "πλαντάξτε"]}
{"verb": "πλαταγίζω", "eng": "splatter", "futurum": "θα πλαταγίσω", "aorist": "πλατάγισα", "paradigm": ["πλαταγίζω", "πλαταγίζεις", "πλαταγίζει", "πλαταγίζουμε", "πλαταγίζετε", "πλαταγίζουν", "θα πλαταγίσω", "θα πλαταγίσεις", "θα πλαταγίσει", "θα πλαταγίσουμε", "θα πλαταγίσετε", "θα πλαταγίσουν", "πλατάγισα", "πλατάγισες", "πλατάγισε", "πλαταγίσαμε", "πλαταγίσατε", "πλατάγισαν", "πλατάγιζα", "πλατάγιζες", "πλατάγιζε", "πλαταγίζαμε", "πλαταγίζατε", "πλατάγιζαν", "πλατάγιζε", "πλαταγίζετε", "πλατάγισε", "πλαταγίστε"]}
{"verb": "πλαταίνω", "eng": "broaden", "futurum": "θα πλατύνω", "aorist": "πλάτυνα", "paradigm": ["πλαταίνω", "πλαταίνεις", "πλαταίνει", "πλαταίνουμε", "πλαταίνετε", "πλαταίνουν", "θα πλατύνω", "θα πλατύνεις", "θα πλατύνει", "θα πλατύνουμε", "θα πλατύνετε", "θα πλατύνουν", "πλάτυνα", "πλάτυνες", "πλάτυνε", "πλατύναμε", "πλατύνατε", "πλάτυναν", "πλάταινα", "πλάταινες", "πλάταινε", "πλαταίναμε", "πλαταίνατε", "πλάταιναν", "πλάταινε", "πλαταίνετε", "πλάτυνε", "πλατύνετε"]}
{"verb": "πλατειάζω", "eng": "broaden", "futurum": "θα πλατειάσω", "aorist": "πλατείασα", "paradigm": ["πλατειάζω", "πλατειάζεις", "πλατειάζει", "πλατειάζουμε", "πλατειάζετε", "πλατειάζουν", "θα πλατειάσω", "θα πλατειάσεις", "θα πλατειάσει", "θα πλατειάσουμε", "θα πλατειάσετε", "θα πλατειάσουν", "πλατείασα", "πλατείασες", "πλατείασε", "πλατειάσαμε", "πλατειάσατε", "πλατείασαν", "πλατείαζα", "πλατείαζες", "πλατείαζε", "πλατειάζαμε", "πλατειάζατε", "πλατείαζαν", "πλατείαζε", "πλατειάζετε", "πλατείασε", "πλατειάστε"]}
{"verb": "πλατσουρίζω", "eng": "splash", "futurum": "θα πλατσουρίσω", "aorist": "πλατσούρισα", "paradigm": ["πλατσουρίζω", "πλατσουρίζεις", "πλατσουρίζει", "πλατσουρίζουμε", "πλατσουρίζετε", "πλατσουρίζουν", "θα πλατσουρίσω", "θα πλατσουρίσεις", "θα πλατσουρίσει", "θα πλατσουρίσουμε", "θα πλατσουρίσετε", "θα πλατσουρίσουν", "πλατσούρισα", "πλατσούρισες", "πλατσούρισε", "πλατσουρίσαμε", "πλατσουρίσατε", "πλατσούρισαν", "πλατσούριζα", "πλατσούριζες", "πλατσούριζε", "πλατσουρίζαμε", "πλατσουρίζατε", "πλατσούριζαν", "πλατσούριζε", "πλατσουρίζετε", "πλατσούρισε", "πλατσουρίστε"]}
{"verb": "πλέκω", "eng": "knit", "futurum": "θα πλέξω", "aorist": "έπλεξα", "paradigm": ["πλέκω", "πλέκεις", "πλέκει", "πλέκουμε", "πλέκετε", "πλέκουν", "θα πλέξω", "θα πλέξεις", "θα πλέξει", "θα πλέξουμε", "θα πλέξετε", "θα πλέξουν", "έπλεξα", "έπλεξες", "έπλεξε", "πλέξαμε", "πλέξατε", "έπλεξαν", "έπλεκα", "έπλεκες", "έπλεκε", "πλέκαμε", "πλέκατε", "έπλεκαν", "πλέκε", "πλέκετε", "πλέξε", "πλέξτε"]}
{"verb": "πλένομαι", "eng": "wash oneself", "futurum": "θα πλυθώ", "aorist": "πλύθηκα", "paradigm": ["πλένομαι", "πλένεσαι", "πλένεται", "πλενόμαστε", "πλένεστε", "πλένονται", "θα πλυθώ", "θα πλυθείς", "θα πλυθεί", "θα πλυθούμε", "θα πλυθείτε", "θα πλυθούν", "πλύθηκα", "πλύθηκες", "πλύθηκε", "πλυθήκαμε", "πλυθήκατε", "πλύθηκα", "πλενόμουν", "πλενόσουν", "πλενόταν", "πλενόμαστε", "πλενόσαστε", "πλένονταν", "πλύσου", "πλυθείτε", "να πλένεσαι", "πλένεστε"]}
{"verb": "πλένω", "eng": "wash", "futurum": "θα πλύνω", "aorist": "έπλυνα", "paradigm": ["πλένω", "πλένεις", "πλένει", "πλένουμε", "πλένετε", "πλένουν", "θα πλύνω", "θα πλύνεις", "θα πλύνει", "θα πλύνουμε", "θα πλύνετε", "θα πλύνουν", "έπλυνα", "έπλυνες", "έπλυνε", "πλύναμε", "πλύνατε", "έπλυναν", "έπλενα", "έπλενες", "έπλενε", "πλέναμε", "πλένατε", "έπλεναν", "πλένε", "πλένετε", "πλύνε", "πλύντε"]}
{"verb": "πλερώνω", "eng": "frame", "futurum": "θα πλερώσω", "aorist": "πλέρωσα", "paradigm": ["πλερώνω", "πλερώνεις", "πλερώνει", "πλερώνουμε", "πλερώνετε", "πλερώνουνε", "θα πλερώσω", "θα πλερώσεις", "θα πλερώσει", "θα πλερώσουμε", "θα πλερώσετε", "θα πλερώσουνε", "πλέρωσα", "πλέρωσες", "πλέρωσε", "πλερώσαμε", "πλερώσατε", "πλέρωσαν", "πλέρωνα", "πλέρωνες", "πλέρωνε", "πλερώναμε", "πλερώνατε", "πλέρωναν", "πλέρωνε", "πλερώνετε", "πλέρωσε", "πλερώστε"]}
{"verb": "πλευρίζω", "eng": "splash", "futurum": "θα πλευρίσω", "aorist": "πλεύρισα", "paradigm": ["πλευρίζω", "πλευρίζεις", "πλευρίζει", "πλευρίζουμε", "πλευρίζετε", "πλευρίζουν", "θα πλευρίσω", "θα πλευρίσεις", "θα πλευρίσει", "θα πλευρίσουμε", "θα πλευρίσετε", "θα πλευρίσουν", "πλεύρισα", "πλεύρισες", "πλεύρισε", "πλευρίσαμε", "πλευρίσατε", "πλεύρισαν", "πλεύριζα", "πλεύριζες", "πλεύριζε", "πλευρίζαμε", "πλευρίζατε", "πλεύριζαν", "πλεύριζε", "πλευρίζετε", "πλεύρισε", "πλευρίστε"]}
{"verb": "πλευριτώνω", "eng": "frame", "futurum": "θα πλευριτώσω", "aorist": "πλευρίτωσα", "paradigm": ["πλευριτώνω", "πλευριτώνεις", "πλευριτώνει", "πλευριτώνουμε", "πλευριτώνετε", "πλευριτώνουνε", "θα πλευριτώσω", "θα πλευριτώσεις", "θα πλευριτώσει", "θα πλευριτώσουμε", "θα πλευριτώσετε", "θα πλευριτώσουνε", "πλευρίτωσα", "πλευρίτωσες", "πλευρίτωσε", "πλευριτώσαμε", "πλευριτώσατε", "πλευρίτωσαν", "πλευρίτωνα", "πλευρίτωνες", "πλευρίτωνε", "πλευριτώναμε", "πλευριτώνατε", "πλευρίτωναν", "πλευρίτωνε", "πλευριτώνετε", "πλευρίτωσε", "πλευριτώστε"]}
{"verb": "πλέω", "eng": "sail", "futurum": "θα πλεύσω", "aorist": "έπλευσα", "paradigm": ["πλέω", "πλέεις", "πλέει", "πλέουμε", "πλέετε", "πλέουν", "θα πλεύσω", "θα πλεύσεις", "θα πλεύσει", "θα πλεύσουμε", "θα πλεύσετε", "θα πλεύσουν", "έπλευσα", "έπλευσες", "έπλευσε", "πλεύσαμε", "πλεύσατε", "έπλευσα", "έπλεόμουν", "έπλεόσουν", "έπλεόταν", "έπλεόμαστε", "έπλεόσαστε", "έπλεόνταν", "πλέσου", "πλεύστε", "να πλέεις", "πλέετε"]}
{"verb": "πληγώνω", "eng": "wound", "futurum": "θα πληγώσω", "aorist": "πλήγωσα", "paradigm": ["πληγώνω", "πληγώνεις", "πληγώνει", "πληγώνουμε", "πληγώνετε", "πληγώνουνε", "θα πληγώσω", "θα πληγώσεις", "θα πληγώσει", "θα πληγώσουμε", "θα πληγώσετε", "θα πληγώσουνε", "πλήγωσα", "πλήγωσες", "πλήγωσε", "πληγώσαμε", "πληγώσατε", "πλήγωσαν", "πλήγωνα", "πλήγωνες", "πλήγωνε", "πληγώναμε", "πληγώνατε", "πλήγωναν", "πλήγωνε", "πληγώνετε", "πλήγωσε", "πληγώστε"]}
{"verb": "πληθαίνω", "eng": "splash", "futurum": "θα πληθύνω", "aorist": "πλήθυνα", "paradigm": ["πληθαίνω", "πληθαίνεις", "πληθαίνει", "πληθαίνουμε", "πληθαίνετε", "πληθαίνουν", "θα πληθύνω", "θα πληθύνεις", "θα πληθύνει", "θα πληθύνουμε", "θα πληθύνετε", "θα πληθύνουν", "πλήθυνα", "πλήθυνες", "πλήθυνε", "πληθύναμε", "πληθύνατε", "πλήθυναν", "πλήθαινα", "πλήθαινες", "πλήθαινε", "πληθαίναμε", "πληθαίνατε", "πλήθαιναν", "πλήθαινε", "πληθαίνετε", "πλήθυνε", "πληθύνετε"]}
{"verb": "πληκτρολογώ", "eng": "keyboard", "futurum": "θα πληκτρολογήσω", "aorist": "πληκτρολόγησα", "paradigm": ["πληκτρολογώ", "πληκτρολογείς", "πληκτρολογεί", "πληκτρολογούμε", "πληκτρολογείτε", "πληκτρολογούν", "θα πληκτρολογήσω", "θα πληκτρολογήσεις", "θα πληκτρολογήσει", "θα πληκτρολογήσουμε", "θα πληκτρολογήσετε", "θα πληκτρολογήσουν", "πληκτρολόγησα", "πληκτρολόγησες", "πληκτρολόγησε", "πληκτρολογήσαμε", "πληκτρολογήσατε", "πληκτρολόγησαν", "πληκτρολογούσα", "πληκτρολογούσες", "πληκτρολογούσε", "πληκτρολογούσαμε", "πληκτρολογούσατε", "πληκτρολογούσαν", "πληκτρολόγει", "πληκτρολογείτε", "πληκτρολόγησε", "πληκτρολογήστε"]}
{"verb": "πλημμυρίζω", "eng": "flood", "futurum": "θα πλημμυρίσω", "aorist": "πλημμύρισα", "paradigm": ["πλημμυρίζω", "πλημμυρίζεις", "πλημμυρίζει", "πλημμυρίζουμε", "πλημμυρίζετε", "πλημμυρίζουν", "θα πλημμυρίσω", "θα πλημμυρίσεις", "θα πλημμυρίσει", "θα πλημμυρίσουμε", "θα πλημμυρίσετε", "θα πλημμυρίσουν", "πλημμύρισα", "πλημμύρισες", "πλημμύρισε", "πλημμυρίσαμε", "πλημμυρίσατε", "πλημμύρισαν", "πλημμύριζα", "πλημμύριζες", "πλημμύριζε", "πλημμυρίζαμε", "πλημμυρίζατε", "πλημμύριζαν", "πλημμύριζε", "πλημμυρίζετε", "πλημμύρισε", "πλημμυρίστε"]}
{"verb": "πληροφορούμαι", "eng": "be informed", "futurum": "θα πληροφορηθώ", "aorist": "πληροφορήθηκα", "paradigm": ["πληροφορούμαι", "πληροφοράσαι", "πληροφοράται", "πληροφορόμαστε", "πληροφοράστε", "πληροφορούνται", "θα πληροφορηθώ", "θα πληροφορηθείς", "θα πληροφορηθεί", "θα πληροφορηθούμε", "θα πληροφορηθείτε", "θα πληροφορηθούν", "πληροφορήθηκα", "πληροφορήθηκες", "πληροφορήθηκε", "πληροφορηθήκαμε", "πληροφορηθήκατε", "πληροφορήθηκα", "πληροφορόμουν", "πληροφορόσουν", "πληροφορόταν", "πληροφορόμαστε", "πληροφορόσαστε", "πληροφόρονταν", "πληροφορήσου", "πληροφορηθείτε", "να πληροφοράσαι", "πληροφοράστε"]}
{"verb": "πληροφορώ", "eng": "inform", "futurum": "θα πληροφορήσω", "aorist": "πληροφόρησα", "paradigm": ["πληροφορώ", "πληροφορείς", "πληροφορεί", "πληροφορούμε", "πληροφορείτε", "πληροφορούν", "θα πληροφορήσω", "θα πληροφορήσεις", "θα πληροφορήσει", "θα πληροφορήσουμε", "θα πληροφορήσετε", "θα πληροφορήσουν", "πληροφόρησα", "πληροφόρησες", "πληροφόρησε", "πληροφορήσαμε", "πληροφορήσατε", "πληροφόρησα", "πληροφορούσα", "πληροφορούσες", "πληροφορούσε", "πληροφορούσαμε", "πληροφορούσατε", "πληροφορούσαν", "πληροφόρσου", "πληροφορήστε", "να πληροφορείς", "πληροφορείτε"]}
{"verb": "πληρώ", "eng": "fill", "futurum": "θα πληρωθώ", "aorist": "πληρούμαι", "paradigm": ["πληρώ", "πληρείς", "πληρεί", "πληρούμε", "πληρείτε", "πληρούν", "θα πληρωθώ", "θα πληρωθείς", "θα πληρωθεί", "θα πληρωθούμε", "θα πληρωθείτε", "θα πληρωθούν", "πληρούμαι", "πληρούμαες", "πληρούμαε", "πληρουμάαμε", "πληρουμάατε", "πληρούμαι", "πληρούσα", "πληρούσες", "πληρούσε", "πληρούσαμε", "πληρούσατε", "πληρούσαν", "πληρώσου", "πληρωθείτε", "να πληρείς", "πληρείτε"]}
{"verb": "πληρώνομαι", "eng": "be paid", "futurum": "θα πληρωθώ", "aorist": "πληρώθηκα", "paradigm": ["πληρώνομαι", "πληρώνεσαι", "πληρώνεται", "πληρωνόμαστε", "πληρώνεστε", "πληρώνονται", "θα πληρωθώ", "θα πληρωθείς", "θα πληρωθεί", "θα πληρωθούμε", "θα πληρωθείτε", "θα πληρωθούν", "πληρώθηκα", "πληρώθηκες", "πληρώθηκε", "πληρωθήκαμε", "πληρωθήκατε", "πληρώθηκα", "πληρωνόμουν", "πληρωνόσουν", "πληρωνόταν", "πληρωνόμαστε", "πληρωνόσαστε", "πληρώνονταν", "πληρώσου", "πληρωθείτε", "να πληρώνεσαι", "πληρώνεστε"]}
{"verb": "πληρώνω", "eng": "pay", "futurum": "θα πληρώσω", "aorist": "πλήρωσα", "paradigm": ["πληρώνω", "πληρώνεις", "πληρώνει", "πληρώνουμε", "πληρώνετε", "πληρώνουν", "θα πληρώσω", "θα πληρώσεις", "θα πληρώσει", "θα πληρώσουμε", "θα πληρώσετε", "θα πληρώσουν", "πλήρωσα", "πλήρωσες", "πλήρωσε", "πληρώσαμε", "πληρώσατε", "πλήρωσαν", "πλήρωνα", "πλήρωνες", "πλήρωνε", "πληρώναμε", "πληρώνατε", "πλήρωναν", "πλήρωνε", "πληρώνετε", "πλήρωσε", "πληρώστε"]}
{"verb": "πλησιάζω", "eng": "approach", "futurum": "θα πλησιάσω", "aorist": "πλησίασα", "paradigm": ["πλησιάζω", "πλησιάζεις", "πλησιάζει", "πλησιάζουμε", "πλησιάζετε", "πλησιάζουν", "θα πλησιάσω", "θα πλησιάσεις", "θα πλησιάσει", "θα πλησιάσουμε", "θα πλησιάσετε", "θα πλησιάσουν", "πλησίασα", "πλησίασες", "πλησίασε", "πλησιάσαμε", "πλησιάσατε", "πλησίασαν", "πλησίαζα", "πλησίαζες", "πλησίαζε", "πλησιάζαμε", "πλησιάζατε", "πλησίαζαν", "πλησίαζε", "πλησιάζετε", "πλησίασε", "πλησιάστε"]}
{"verb": "πλήττω", "eng": "hit", "futurum": "θα πλήξω", "aorist": "έπληξα", "paradigm": ["πλήττω", "πλήττεις", "πλήττει", "πλήττουμε", "πλήττετε", "πλήττουν", "θα πλήξω", "θα πλήξεις", "θα πλήξει", "θα πλήξουμε", "θα πλήξετε", "θα πλήξουν", "έπληξα", "έπληξες", "έπληξε", "πλήξαμε", "πλήξατε", "έπληξα", "έπληττόμουν", "έπληττόσουν", "έπληττόταν", "έπληττόμαστε", "έπληττόσαστε", "έπληττόνταν", "πλήσου", "πλήξετε", "να πλήττεις", "πλήττετε"]}
{"verb": "πλιατσικολογώ", "eng": "flood", "futurum": "θα πλιατσικολογήσω", "aorist": "πλιατσικολόγησα", "paradigm": ["πλιατσικολογώ", "πλιατσικολογείς", "πλιατσικολογεί", "πλιατσικολογούμε", "πλιατσικολογείτε", "πλιατσικολογούν", "θα πλιατσικολογήσω", "θα πλιατσικολογήσεις", "θα πλιατσικολογήσει", "θα πλιατσικολογήσουμε", "θα πλιατσικολογήσετε", "θα πλιατσικολογήσουν", "πλιατσικολόγησα", "πλιατσικολόγησες", "πλιατσικολόγησε", "πλιατσικολογήσαμε", "πλιατσικολογήσατε", "πλιατσικολόγησαν", "πλιατσικολογούσα", "πλιατσικολογούσες", "πλιατσικολογούσε", "πλιατσικολογούσαμε", "πλιατσικολογούσατε", "πλιατσικολογούσαν", "πλιατσικολόγει", "πλιατσικολογείτε", "πλιατσικολόγησε", "πλιατσικολογήστε"]}
{"verb": "πλουμίζω", "eng": "flood", "futurum": "θα πλουμίσω", "aorist": "πλούμισα", "paradigm": ["πλουμίζω", "πλουμίζεις", "πλουμίζει", "πλουμίζουμε", "πλουμίζετε", "πλουμίζουν", "θα πλουμίσω", "θα πλουμίσεις", "θα πλουμίσει", "θα πλουμίσουμε", "θα πλουμίσετε", "θα πλουμίσουν", "πλούμισα", "πλούμισες", "πλούμισε", "πλουμίσαμε", "πλουμίσατε", "πλούμισαν", "πλούμιζα", "πλούμιζες", "πλούμιζε", "πλουμίζαμε", "πλουμίζατε", "πλούμιζαν", "πλούμιζε", "πλουμίζετε", "πλούμισε", "πλουμίστε"]}
{"verb": "πλουταίνω", "eng": "flood", "futurum": "θα πλουτύνω", "aorist": "πλούτυνα", "paradigm": ["πλουταίνω", "πλουταίνεις", "πλουταίνει", "πλουταίνουμε", "πλουταίνετε", "πλουταίνουν", "θα πλουτύνω", "θα πλουτύνεις", "θα πλουτύνει", "θα πλουτύνουμε", "θα πλουτύνετε", "θα πλουτύνουν", "πλούτυνα", "πλούτυνες", "πλούτυνε", "πλουτύναμε", "πλουτύνατε", "πλούτυναν", "πλούταινα", "πλούταινες", "πλούταινε", "πλουταίναμε", "πλουταίνατε", "πλούταιναν", "πλούταινε", "πλουταίνετε", "πλούτυνε", "πλουτύνετε"]}
{"verb": "πλουτίζω", "eng": "flood", "futurum": "θα πλουτίσω", "aorist": "πλούτισα", "paradigm": ["πλουτίζω", "πλουτίζεις", "πλουτίζει", "πλουτίζουμε", "πλουτίζετε", "πλουτίζουν", "θα πλουτίσω", "θα πλουτίσεις", "θα πλουτίσει", "θα πλουτίσουμε", "θα πλουτίσετε", "θα πλουτίσουν", "πλούτισα", "πλούτισες", "πλούτισε", "πλουτίσαμε", "πλουτίσατε", "πλούτισαν", "πλούτιζα", "πλούτιζες", "πλούτιζε", "πλουτίζαμε", "πλουτίζατε", "πλούτιζαν", "πλούτιζε", "πλουτίζετε", "πλούτισε", "πλουτίστε"]}
{"verb": "πνέω", "eng": "blow", "futurum": "θα πνεύσω", "aorist": "έπνευσα", "paradigm": ["πνέω", "πνέεις", "πνέει", "πνέουμε", "πνέετε", "πνέουν", "θα πνεύσω", "θα πνεύσεις", "θα πνεύσει", "θα πνεύσουμε", "θα πνεύσετε", "θα πνεύσουν", "έπνευσα", "έπνευσες", "έπνευσε", "πνεύσαμε", "πνεύσατε", "έπνευσα", "έπνεόμουν", "έπνεόσουν", "έπνεόταν", "έπνεόμαστε", "έπνεόσαστε", "έπνεόνταν", "πνέσου", "πνεύστε", "να πνέεις", "πνέετε"]}
{"verb": "πνίγομαι", "eng": "suffocate", "futurum": "θα πνιγώ", "aorist": "πνίγηκα", "paradigm": ["πνίγομαι", "πνίγεσαι", "πνίγεται", "πνιγόμαστε", "πνίγεστε", "πνίγονται", "θα πνιγώ", "θα πνιγείς", "θα πνιγεί", "θα πνιγούμε", "θα πνιγείτε", "θα πνιγούν", "πνίγηκα", "πνίγηκες", "πνίγηκε", "πνιγήκαμε", "πνιγήκατε", "πνίγηκα", "πνιγόμουν", "πνιγόσουν", "πνιγόταν", "πνιγόμαστε", "πνιγόσαστε", "πνίγονταν", "πνίγσου", "πνιγείτε", "να πνίγεσαι", "πνίγεστε"]}
{"verb": "πνίγω", "eng": "smother", "futurum": "θα πνίξω", "aorist": "έπνιξα", "paradigm": ["πνίγω", "πνίγεις", "πνίγει", "πνίγουμε", "πνίγετε", "πνίγουν", "θα πνίξω", "θα πνίξεις", "θα πνίξει", "θα πνίξουμε", "θα πνίξετε", "θα πνίξουν", "έπνιξα", "έπνιξες", "έπνιξε", "πνίξαμε", "πνίξατε", "έπνιξα", "έπνιγόμουν", "έπνιγόσουν", "έπνιγόταν", "έπνιγόμαστε", "έπνιγόσαστε", "έπνιγόνταν", "πνίσου", "πνίξετε", "να πνίγεις", "πνίγετε"]}
{"verb": "ποδίζω", "eng": "flood", "futurum": "θα ποδίσω", "aorist": "πόδισα", "paradigm": ["ποδίζω", "ποδίζεις", "ποδίζει", "ποδίζουμε", "ποδίζετε", "ποδίζουν", "θα ποδίσω", "θα ποδίσεις", "θα ποδίσει", "θα ποδίσουμε", "θα ποδίσετε", "θα ποδίσουν", "πόδισα", "πόδισες", "πόδισε", "ποδίσαμε", "ποδίσατε", "πόδισαν", "πόδιζα", "πόδιζες", "πόδιζε", "ποδίζαμε", "ποδίζατε", "πόδιζαν", "πόδιζε", "ποδίζετε", "πόδισε", "ποδίστε"]}
{"verb": "ποθώ", "eng": "desire", "futurum": "", "aorist": "πόθησα", "paradigm": ["ποθώ", "ποθείς", "ποθεί", "ποθούμε", "ποθείτε", "ποθούν", "", "", "", "", "", "", "πόθησα", "πόθησες", "πόθησε", "ποθήσαμε", "ποθήσατε", "πόθησαν", "ποθούσα", "ποθούσες", "ποθούσε", "ποθούσαμε", "ποθούσατε", "ποθούσαν", "πόθει", "ποθείτε", "πόθησε", "ποθήστε"]}
{"verb": "ποικίλλω", "eng": "vary", "futurum": "θα ποικίλω", "aorist": "εποίκιλα", "paradigm": ["ποικίλλω", "ποικίλλεις", "ποικίλλει", "ποικίλλουμε", "ποικίλλετε", "ποικίλλουν", "θα ποικίλω", "θα ποικίλεις", "θα ποικίλει", "θα ποικίλουμε", "θα ποικίλετε", "θα ποικίλουν", "εποίκιλα", "εποίκιλες", "εποίκιλε", "εποικίλαμε", "εποικίλατε", "εποίκιλα", "ποίκιλλόμουν", "ποίκιλλόσουν", "ποίκιλλόταν", "ποίκιλλόμαστε", "ποίκιλλόσαστε", "πόικιλλόνταν", "ποίκισου", "ποικίλετε", "να ποικίλλεις", "ποικίλλετε"]}
{"verb": "ποιμαίνω", "eng": "flood", "futurum": "θα ποιμάνω", "aorist": "ποίμανα", "paradigm": ["ποιμαίνω", "ποιμαίνεις", "ποιμαίνει", "ποιμαίνουμε", "ποιμαίνετε", "ποιμαίνουν", "θα ποιμάνω", "θα ποιμάνεις", "θα ποιμάνει", "θα ποιμάνουμε", "θα ποιμάνετε", "θα ποιμάνουν", "ποίμανα", "ποίμανες", "ποίμανε", "ποιμάναμε", "ποιμάνατε", "ποίμαναν", "ποίμαινα", "ποίμαινες", "ποίμαινε", "ποιμαίναμε", "ποιμαίνατε", "ποίμαιναν", "ποίμαινε", "ποιμαίνετε", "ποίμανε", "ποιμάνετε"]}
{"verb": "ποινικοποιούμαι", "eng": "be crimilized", "futurum": "θα ποινικοποιηθώ", "aorist": "ποινικοποιήθηκα", "paradigm": ["ποινικοποιούμαι", "ποινικοποιείσαι", "ποινικοποιείται", "ποινικοποιούμαστε", "ποινικοποιείστε", "ποινικοποιούνται", "θα ποινικοποιηθώ", "θα ποινικοποιηθείς", "θα ποινικοποιηθεί", "θα ποινικοποιηθούμε", "θα ποινικοποιηθείτε", "θα ποινικοποιηθούν", "ποινικοποιήθηκα", "ποινικοποιήθηκες", "ποινικοποιήθηκε", "ποινικοποιηθήκαμε", "ποινικοποιηθήκατε", "ποινικοποιήθηκαν", "ποινικοποιούμουν", "ποινικοποιούσουν", "ποινικοποιούνταν", "ποινικοποιούμαστε", "ποινικοποιούσαστε", "ποινικοποιούνταν", "-", "-", "ποινικοποιήσου", "ποινικοποιηθείτε"]}
{"verb": "ποιούμαι", "eng": "be crimilized", "futurum": "θα ποιηθώ", "aorist": "ποιήθηκα", "paradigm": ["ποιούμαι", "ποιείσαι", "ποιείται", "ποιούμαστε", "ποιείστε", "ποιούνται", "θα ποιηθώ", "θα ποιηθείς", "θα ποιηθεί", "θα ποιηθούμε", "θα ποιηθείτε", "θα ποιηθούν", "ποιήθηκα", "ποιήθηκες", "ποιήθηκε", "ποιηθήκαμε", "ποιηθήκατε", "ποιήθηκαν", "ποιούμουν", "ποιούσουν", "ποιούνταν", "ποιούμαστε", "ποιούσαστε", "ποιούνταν", "-", "-", "ποιήσου", "ποιηθείτε"]}
{"verb": "ποιώ", "eng": "create", "futurum": "θα ποιήσω", "aorist": "ποίησα", "paradigm": ["ποιώ", "ποιείς", "ποιεί", "ποιούμε", "ποιείτε", "ποιούν", "θα ποιήσω", "θα ποιήσεις", "θα ποιήσει", "θα ποιήσουμε", "θα ποιήσετε", "θα ποιήσουν", "ποίησα", "ποίησες", "ποίησε", "ποιήσαμε", "ποιήσατε", "ποίησαν", "ποιούσα", "ποιούσες", "ποιούσε", "ποιούσαμε", "ποιούσατε", "ποιούσαν", "ποίει", "ποιείτε", "ποίησε", "ποιήστε"]}
{"verb": "πολεμώ", "eng": "do", "futurum": "θα πολεμήσω", "aorist": "πολέμησα", "paradigm": ["πολεμώ", "πολεμάς", "πολεμά", "πολεμούμε", "πολεμάτε", "πολεμούν", "θα πολεμήσω", "θα πολεμήσεις", "θα πολεμήσει", "θα πολεμήσουμε", "θα πολεμήσετε", "θα πολεμήσουν", "πολέμησα", "πολέμησες", "πολέμησε", "πολεμήσαμε", "πολεμήσατε", "πολέμησαν", "πολεμούσα", "πολεμούσες", "πολεμούσε", "πολεμούσαμε", "πολεμούσατε", "πολεμούσαν", "πολέμα", "πολεμάτε", "πολέμησε", "πολεμήστε"]}
{"verb": "πολεμώ", "eng": "engage in war", "futurum": "θα πολεμήσω", "aorist": "πολέμησα", "paradigm": ["πολεμώ", "πολεμάς", "πολεμά", "πολεμούμε", "πολεμάτε", "πολεμούν", "θα πολεμήσω", "θα πολεμήσεις", "θα πολεμήσει", "θα πολεμήσουμε", "θα πολεμήσετε", "θα πολεμήσουν", "πολέμησα", "πολέμησες", "πολέμησε", "πολεμήσαμε", "πολεμήσατε", "πολέμησαν", "πολεμούσα", "πολεμούσες", "πολεμούσε", "πολεμούσαμε", "πολεμούσατε", "πολεμούσαν", "πολέμα", "πολεμάτε", "πολέμησε", "πολεμήστε"]}
{"verb": "πολιορκώ", "eng": "besiege", "futurum": "θα πολιορκήσω", "aorist": "πολιόρκησα", "paradigm": ["πολιορκώ", "πολιορκείς", "πολιορκεί", "πολιορκούμε", "πολιορκείτε", "πολιορκούν", "θα πολιορκήσω", "θα πολιορκήσεις", "θα πολιορκήσει", "θα πολιορκήσουμε", "θα πολιορκήσετε", "θα πολιορκήσουν", "πολιόρκησα", "πολιόρκησες", "πολιόρκησε", "πολιορκήσαμε", "πολιορκήσατε", "πολιόρκησα", "πολιορκούσα", "πολιορκούσες", "πολιορκούσε", "πολιορκούσαμε", "πολιορκούσατε", "πολιορκούσαν", "πολιόρκσου", "πολιορκήστε", "να πολιορκείς", "πολιορκείτε"]}
{"verb": "πολλαπλασιάζω", "eng": "multiply", "futurum": "θα πολλαπλασιάσω", "aorist": "πολλαπλασίασα", "paradigm": ["πολλαπλασιάζω", "πολλαπλασιάζεις", "πολλαπλασιάζει", "πολλαπλασιάζουμε", "πολλαπλασιάζετε", "πολλαπλασιάζουν", "θα πολλαπλασιάσω", "θα πολλαπλασιάσεις", "θα πολλαπλασιάσει", "θα πολλαπλασιάσουμε", "θα πολλαπλασιάσετε", "θα πολλαπλασιάσουν", "πολλαπλασίασα", "πολλαπλασίασες", "πολλαπλασίασε", "πολλαπλασιάσαμε", "πολλαπλασιάσατε", "πολλαπλασίασα", "πολλαπλασίαζόμουν", "πολλαπλασίαζόσουν", "πολλαπλασίαζόταν", "πολλαπλασίαζόμαστε", "πολλαπλασίαζόσαστε", "πολλαπλάσιαζόνταν", "πολλαπλασίσου", "πολλαπλασιάστε", "να πολλαπλασιάζεις", "πολλαπλασιάζετε"]}
{"verb": "πολυκαιρίζω", "eng": "be crimilized", "futurum": "θα πολυκαιρίσω", "aorist": "πολυκαίρισα", "paradigm": ["πολυκαιρίζω", "πολυκαιρίζεις", "πολυκαιρίζει", "πολυκαιρίζουμε", "πολυκαιρίζετε", "πολυκαιρίζουν", "θα πολυκαιρίσω", "θα πολυκαιρίσεις", "θα πολυκαιρίσει", "θα πολυκαιρίσουμε", "θα πολυκαιρίσετε", "θα πολυκαιρίσουν", "πολυκαίρισα", "πολυκαίρισες", "πολυκαίρισε", "πολυκαιρίσαμε", "πολυκαιρίσατε", "πολυκαίρισαν", "πολυκαίριζα", "πολυκαίριζες", "πολυκαίριζε", "πολυκαιρίζαμε", "πολυκαιρίζατε", "πολυκαίριζαν", "πολυκαίριζε", "πολυκαιρίζετε", "πολυκαίρισε", "πολυκαιρίστε"]}
{"verb": "πολυξοδιάζω", "eng": "be crimilized", "futurum": "θα πολυξοδιάσω", "aorist": "πολυξόδιασα", "paradigm": ["πολυξοδιάζω", "πολυξοδιάζεις", "πολυξοδιάζει", "πολυξοδιάζουμε", "πολυξοδιάζετε", "πολυξοδιάζουν", "θα πολυξοδιάσω", "θα πολυξοδιάσεις", "θα πολυξοδιάσει", "θα πολυξοδιάσουμε", "θα πολυξοδιάσετε", "θα πολυξοδιάσουν", "πολυξόδιασα", "πολυξόδιασες", "πολυξόδιασε", "πολυξοδιάσαμε", "πολυξοδιάσατε", "πολυξόδιασαν", "πολυξόδιαζα", "πολυξόδιαζες", "πολυξόδιαζε", "πολυξοδιάζαμε", "πολυξοδιάζατε", "πολυξόδιαζαν", "πολυξόδιαζε", "πολυξοδιάζετε", "πολυξόδιασε", "πολυξοδιάστε"]}
{"verb": "πολυπικραίνω", "eng": "be crimilized", "futurum": "θα πολυπικράνω", "aorist": "πολυπίκρανα", "paradigm": ["πολυπικραίνω", "πολυπικραίνεις", "πολυπικραίνει", "πολυπικραίνουμε", "πολυπικραίνετε", "πολυπικραίνουν", "θα πολυπικράνω", "θα πολυπικράνεις", "θα πολυπικράνει", "θα πολυπικράνουμε", "θα πολυπικράνετε", "θα πολυπικράνουν", "πολυπίκρανα", "πολυπίκρανες", "πολυπίκρανε", "πολυπικράναμε", "πολυπικράνατε", "πολυπίκραναν", "πολυπίκραινα", "πολυπίκραινες", "πολυπίκραινε", "πολυπικραίναμε", "πολυπικραίνατε", "πολυπίκραιναν", "πολυπίκραινε", "πολυπικραίνετε", "πολυπίκρανε", "πολυπικράνετε"]}
{"verb": "πολυταξιδεύω", "eng": "be crimilized", "futurum": "θα πολυταξιδέψω", "aorist": "πολυταξίδεψα", "paradigm": ["πολυταξιδεύω", "πολυταξιδεύεις", "πολυταξιδεύει", "πολυταξιδεύουμε", "πολυταξιδεύετε", "πολυταξιδεύουν", "θα πολυταξιδέψω", "θα πολυταξιδέψεις", "θα πολυταξιδέψει", "θα πολυταξιδέψουμε", "θα πολυταξιδέψετε", "θα πολυταξιδέψουν", "πολυταξίδεψα", "πολυταξίδεψες", "πολυταξίδεψε", "πολυταξιδέψαμε", "πολυταξιδέψατε", "πολυταξίδεψαν", "πολυταξίδευα", "πολυταξίδευες", "πολυταξίδευε", "πολυταξιδεύαμε", "πολυταξιδεύατε", "πολυταξίδευαν", "πολυταξίδευε", "πολυταξιδεύετε", "πολυταξίδεψε", "πολυταξιδέψτε"]}
{"verb": "πολυτονίζω", "eng": "be crimilized", "futurum": "θα πολυτονίσω", "aorist": "πολυτόνισα", "paradigm": ["πολυτονίζω", "πολυτονίζεις", "πολυτονίζει", "πολυτονίζουμε", "πολυτονίζετε", "πολυτονίζουν", "θα πολυτονίσω", "θα πολυτονίσεις", "θα πολυτονίσει", "θα πολυτονίσουμε", "θα πολυτονίσετε", "θα πολυτονίσουν", "πολυτόνισα", "πολυτόνισες", "πολυτόνισε", "πολυτονίσαμε", "πολυτονίσατε", "πολυτόνισαν", "πολυτόνιζα", "πολυτόνιζες", "πολυτόνιζε", "πολυτονίζαμε", "πολυτονίζατε", "πολυτόνιζαν", "πολυτόνιζε", "πολυτονίζετε", "πολυτόνισε", "πολυτονίστε"]}
{"verb": "πολυφορτώνω", "eng": "do", "futurum": "θα πολυφορτώσω", "aorist": "πολυφόρτωσα", "paradigm": ["πολυφορτώνω", "πολυφορτώνεις", "πολυφορτώνει", "πολυφορτώνουμε", "πολυφορτώνετε", "πολυφορτώνουν", "θα πολυφορτώσω", "θα πολυφορτώσεις", "θα πολυφορτώσει", "θα πολυφορτώσουμε", "θα πολυφορτώσετε", "θα πολυφορτώσουν", "πολυφόρτωσα", "πολυφόρτωσες", "πολυφόρτωσε", "πολυφορτώσαμε", "πολυφορτώσατε", "πολυφόρτωσαν", "πολυφόρτωνα", "πολυφόρτωνες", "πολυφόρτωνε", "πολυφορτώναμε", "πολυφορτώνατε", "πολυφόρτωναν", "πολυφόρτωνε", "πολυφορτώνετε", "πολυφόρτωσε", "πολυφορτώστε"]}
{"verb": "πολυφουσκώνω", "eng": "do", "futurum": "θα πολυφουσκώσω", "aorist": "πολυφούσκωσα", "paradigm": ["πολυφουσκώνω", "πολυφουσκώνεις", "πολυφουσκώνει", "πολυφουσκώνουμε", "πολυφουσκώνετε", "πολυφουσκώνουνε", "θα πολυφουσκώσω", "θα πολυφουσκώσεις", "θα πολυφουσκώσει", "θα πολυφουσκώσουμε", "θα πολυφουσκώσετε", "θα πολυφουσκώσουνε", "πολυφούσκωσα", "πολυφούσκωσες", "πολυφούσκωσε", "πολυφουσκώσαμε", "πολυφουσκώσατε", "πολυφούσκωσαν", "πολυφούσκωνα", "πολυφούσκωνες", "πολυφούσκωνε", "πολυφουσκώναμε", "πολυφουσκώνατε", "πολυφούσκωναν", "πολυφούσκωνε", "πολυφουσκώνετε", "πολυφούσκωσε", "πολυφουσκώστε"]}
{"verb": "πολυχρονίζω", "eng": "do", "futurum": "θα πολυχρονίσω", "aorist": "πολυχρόνισα", "paradigm": ["πολυχρονίζω", "πολυχρονίζεις", "πολυχρονίζει", "πολυχρονίζουμε", "πολυχρονίζετε", "πολυχρονίζουν", "θα πολυχρονίσω", "θα πολυχρονίσεις", "θα πολυχρονίσει", "θα πολυχρονίσουμε", "θα πολυχρονίσετε", "θα πολυχρονίσουν", "πολυχρόνισα", "πολυχρόνισες", "πολυχρόνισε", "πολυχρονίσαμε", "πολυχρονίσατε", "πολυχρόνισαν", "πολυχρόνιζα", "πολυχρόνιζες", "πολυχρόνιζε", "πολυχρονίζαμε", "πολυχρονίζατε", "πολυχρόνιζαν", "πολυχρόνιζε", "πολυχρονίζετε", "πολυχρόνισε", "πολυχρονίστε"]}
{"verb": "πολώνω", "eng": "polarize", "futurum": "θα πολώσω", "aorist": "πόλωσα", "paradigm": ["πολώνω", "πολώνεις", "πολώνει", "πολώνουμε", "πολώνετε", "πολώνουνε", "θα πολώσω", "θα πολώσεις", "θα πολώσει", "θα πολώσουμε", "θα πολώσετε", "θα πολώσουνε", "πόλωσα", "πόλωσες", "πόλωσε", "πολώσαμε", "πολώσατε", "πόλωσαν", "πόλωνα", "πόλωνες", "πόλωνε", "πολώναμε", "πολώνατε", "πόλωναν", "πόλωνε", "πολώνετε", "πόλωσε", "πολώστε"]}
{"verb": "ποντίζομαι", "eng": "do", "futurum": "θα ποντιστώ", "aorist": "ποντίστηκα", "paradigm": ["ποντίζομαι", "ποντίζεσαι", "ποντίζεται", "ποντιζόμαστε", "ποντίζεστε", "ποντίζονται", "θα ποντιστώ", "θα ποντιστείς", "θα ποντιστεί", "θα ποντιστούμε", "θα ποντιστείτε", "θα ποντιστούν", "ποντίστηκα", "ποντίστηκες", "ποντίστηκε", "ποντιστήκαμε", "ποντιστήκατε", "ποντίστηκαν", "ποντιζόμουν", "ποντιζόσουν", "ποντιζόταν", "ποντιζόμαστε", "ποντιζόσαστε", "ποντίζονταν", "ποντίζου", "ποντίζεστε", "ποντίσου", "ποντιστείτε"]}
{"verb": "ποντίζω", "eng": "do", "futurum": "θα ποντίσω", "aorist": "πόντισα", "paradigm": ["ποντίζω", "ποντίζεις", "ποντίζει", "ποντίζουμε", "ποντίζετε", "ποντίζουν", "θα ποντίσω", "θα ποντίσεις", "θα ποντίσει", "θα ποντίσουμε", "θα ποντίσετε", "θα ποντίσουν", "πόντισα", "πόντισες", "πόντισε", "ποντίσαμε", "ποντίσατε", "πόντισαν", "πόντιζα", "πόντιζες", "πόντιζε", "ποντίζαμε", "ποντίζατε", "πόντιζαν", "πόντιζε", "ποντίζετε", "πόντισε", "ποντίστε"]}
{"verb": "πονώ", "eng": "do", "futurum": "θα πονήσω", "aorist": "πόνησα", "paradigm": ["πονώ", "πονάς", "πονά", "πονούμε", "πονάτε", "πονούν", "θα πονήσω", "θα πονήσεις", "θα πονήσει", "θα πονήσουμε", "θα πονήσετε", "θα πονήσουν", "πόνησα", "πόνησες", "πόνησε", "πονήσαμε", "πονήσατε", "πόνησαν", "πονούσα", "πονούσες", "πονούσε", "πονούσαμε", "πονούσατε", "πονούσαν", "πόνα", "πονάτε", "πόνησε", "πονήστε"]}
{"verb": "πονώ", "eng": "do", "futurum": "θα πονήσω", "aorist": "πόνησα", "paradigm": ["πονώ", "πονάς", "πονά", "πονούμε", "πονάτε", "πονούν", "θα πονήσω", "θα πονήσεις", "θα πονήσει", "θα πονήσουμε", "θα πονήσετε", "θα πονήσουν", "πόνησα", "πόνησες", "πόνησε", "πονήσαμε", "πονήσατε", "πόνησαν", "πονούσα", "πονούσες", "πονούσε", "πονούσαμε", "πονούσατε", "πονούσαν", "πόνα", "πονάτε", "πόνησε", "πονήστε"]}
{"verb": "πορδίζω", "eng": "do", "futurum": "θα πορδίσω", "aorist": "πόρδισα", "paradigm": ["πορδίζω", "πορδίζεις", "πορδίζει", "πορδίζουμε", "πορδίζετε", "πορδίζουν", "θα πορδίσω", "θα πορδίσεις", "θα πορδίσει", "θα πορδίσουμε", "θα πορδίσετε", "θα πορδίσουν", "πόρδισα", "πόρδισες", "πόρδισε", "πορδίσαμε", "πορδίσατε", "πόρδισαν", "πόρδιζα", "πόρδιζες", "πόρδιζε", "πορδίζαμε", "πορδίζατε", "πόρδιζαν", "πόρδιζε", "πορδίζετε", "πόρδισε", "πορδίστε"]}
{"verb": "πορεύομαι", "eng": "march", "futurum": "θα πορευτώ", "aorist": "πορεύθηκα", "paradigm": ["πορεύομαι", "πορεύεσαι", "πορεύεται", "πορευόμαστε", "πορεύεστε", "πορεύονται", "θα πορευτώ", "θα πορευτείς", "θα πορευτεί", "θα πορευτούμε", "θα πορευτείτε", "θα πορευτούν", "πορεύθηκα", "πορεύθηκες", "πορεύθηκε", "πορευθήκαμε", "πορευθήκατε", "πορεύθηκα", "πορευόμουν", "πορευόσουν", "πορευόταν", "πορευόμαστε", "πορευόσαστε", "πορεύονταν", "πορέψου", "πορευτείτε", "να πορεύεσαι", "πορεύεστε"]}
{"verb": "πορφυρίζω", "eng": "do", "futurum": "θα πορφυρίσω", "aorist": "πορφύρισα", "paradigm": ["πορφυρίζω", "πορφυρίζεις", "πορφυρίζει", "πορφυρίζουμε", "πορφυρίζετε", "πορφυρίζουν", "θα πορφυρίσω", "θα πορφυρίσεις", "θα πορφυρίσει", "θα πορφυρίσουμε", "θα πορφυρίσετε", "θα πορφυρίσουν", "πορφύρισα", "πορφύρισες", "πορφύρισε", "πορφυρίσαμε", "πορφυρίσατε", "πορφύρισαν", "πορφύριζα", "πορφύριζες", "πορφύριζε", "πορφυρίζαμε", "πορφυρίζατε", "πορφύριζαν", "πορφύριζε", "πορφυρίζετε", "πορφύρισε", "πορφυρίστε"]}
{"verb": "ποτίζω", "eng": "water", "futurum": "θα ποτίσω", "aorist": "πότισα", "paradigm": ["ποτίζω", "ποτίζεις", "ποτίζει", "ποτίζουμε", "ποτίζετε", "ποτίζουν", "θα ποτίσω", "θα ποτίσεις", "θα ποτίσει", "θα ποτίσουμε", "θα ποτίσετε", "θα ποτίσουν", "πότισα", "πότισες", "πότισε", "ποτίσαμε", "ποτίσατε", "πότισαν", "πότιζα", "πότιζες", "πότιζε", "ποτίζαμε", "ποτίζατε", "πότιζαν", "πότιζε", "ποτίζετε", "πότισε", "ποτίστε"]}
{"verb": "πουλεύω", "eng": "απόλυτη αντιστοιχία", "futurum": "θα πουλέψω", "aorist": "πούλεψα", "paradigm": ["πουλεύω", "πουλεύεις", "πουλεύει", "πουλεύουμε", "πουλεύετε", "πουλεύουν", "θα πουλέψω", "θα πουλέψεις", "θα πουλέψει", "θα πουλέψουμε", "θα πουλέψετε", "θα πουλέψουν", "πούλεψα", "πούλεψες", "πούλεψε", "πουλέψαμε", "πουλέψατε", "πούλεψαν", "πούλευα", "πούλευες", "πούλευε", "πουλεύαμε", "πουλεύατε", "πούλευαν", "πούλευε", "πουλεύετε", "πούλεψε", "πουλέψτε"]}
{"verb": "πουλώ", "eng": "do", "futurum": "θα πουλήσω", "aorist": "πούλησα", "paradigm": ["πουλώ", "πουλάς", "πουλά", "πουλούμε", "πουλάτε", "πουλούν", "θα πουλήσω", "θα πουλήσεις", "θα πουλήσει", "θα πουλήσουμε", "θα πουλήσετε", "θα πουλήσουν", "πούλησα", "πούλησες", "πούλησε", "πουλήσαμε", "πουλήσατε", "πούλησαν", "πουλούσα", "πουλούσες", "πουλούσε", "πουλούσαμε", "πουλούσατε", "πουλούσαν", "πούλα", "πουλάτε", "πούλησε", "πουλήστε"]}
{"verb": "πουλώ", "eng": "sell", "futurum": "θα πουλήσω", "aorist": "πούλησα", "paradigm": ["πουλώ", "πουλάς", "πουλά", "πουλούμε", "πουλάτε", "πουλούν", "θα πουλήσω", "θα πουλήσεις", "θα πουλήσει", "θα πουλήσουμε", "θα πουλήσετε", "θα πουλήσουν", "πούλησα", "πούλησες", "πούλησε", "πουλήσαμε", "πουλήσατε", "πούλησαν", "πουλούσα", "πουλούσες", "πουλούσε", "πουλούσαμε", "πουλούσατε", "πουλούσαν", "πούλα", "πουλάτε", "πούλησε", "πουλήστε"]}
{"verb": "πουντιάζω", "eng": "απόλυτη αντιστοιχία", "futurum": "θα πουντιάσω", "aorist": "πούντιασα", "paradigm": ["πουντιάζω", "πουντιάζεις", "πουντιάζει", "πουντιάζουμε", "πουντιάζετε", "πουντιάζουν", "θα πουντιάσω", "θα πουντιάσεις", "θα πουντιάσει", "θα πουντιάσουμε", "θα πουντιάσετε", "θα πουντιάσουν", "πούντιασα", "πούντιασες", "πούντιασε", "πουντιάσαμε", "πουντιάσατε", "πούντιασαν", "πούντιαζα", "πούντιαζες", "πούντιαζε", "πουντιάζαμε", "πουντιάζατε", "πούντιαζαν", "πούντιαζε", "πουντιάζετε", "πούντιασε", "πουντιάστε"]}
{"verb": "πουτανίζω", "eng": "απόλυτη αντιστοιχία", "futurum": "θα πουτανίσω", "aorist": "πουτάνισα", "paradigm": ["πουτανίζω", "πουτανίζεις", "πουτανίζει", "πουτανίζουμε", "πουτανίζετε", "πουτανίζουν", "θα πουτανίσω", "θα πουτανίσεις", "θα πουτανίσει", "θα πουτανίσουμε", "θα πουτανίσετε", "θα πουτανίσουν", "πουτάνισα", "πουτάνισες", "πουτάνισε", "πουτανίσαμε", "πουτανίσατε", "πουτάνισαν", "πουτάνιζα", "πουτάνιζες", "πουτάνιζε", "πουτανίζαμε", "πουτανίζατε", "πουτάνιζαν", "πουτάνιζε", "πουτανίζετε", "πουτάνισε", "πουτανίστε"]}
{"verb": "πραγματοποιώ", "eng": "realize", "futurum": "θα πραγματοποιήσω", "aorist": "πραγματοποίησα", "paradigm": ["πραγματοποιώ", "πραγματοποιείς", "πραγματοποιεί", "πραγματοποιούμε", "πραγματοποιείτε", "πραγματοποιούν", "θα πραγματοποιήσω", "θα πραγματοποιήσεις", "θα πραγματοποιήσει", "θα πραγματοποιήσουμε", "θα πραγματοποιήσετε", "θα πραγματοποιήσουν", "πραγματοποίησα", "πραγματοποίησες", "πραγματοποίησε", "πραγματοποιήσαμε", "πραγματοποιήσατε", "πραγματοποίησα", "πραγματοποιούσα", "πραγματοποιούσες", "πραγματοποιούσε", "πραγματοποιούσαμε", "πραγματοποιούσατε", "πραγματοποιούσαν", "πραγματοποίσου", "πραγματοποιήστε", "να πραγματοποιείς", "πραγματοποιείτε"]}
{"verb": "πραγματώνω", "eng": "polarize", "futurum": "θα πραγματώσω", "aorist": "πραγμάτωσα", "paradigm": ["πραγματώνω", "πραγματώνεις", "πραγματώνει", "πραγματώνουμε", "πραγματώνετε", "πραγματώνουνε", "θα πραγματώσω", "θα πραγματώσεις", "θα πραγματώσει", "θα πραγματώσουμε", "θα πραγματώσετε", "θα πραγματώσουνε", "πραγμάτωσα", "πραγμάτωσες", "πραγμάτωσε", "πραγματώσαμε", "πραγματώσατε", "πραγμάτωσαν", "πραγμάτωνα", "πραγμάτωνες", "πραγμάτωνε", "πραγματώναμε", "πραγματώνατε", "πραγμάτωναν", "πραγμάτωνε", "πραγματώνετε", "πραγμάτωσε", "πραγματώστε"]}
{"verb": "πρασινίζω", "eng": "απόλυτη αντιστοιχία", "futurum": "θα πρασινίσω", "aorist": "πρασίνισα", "paradigm": ["πρασινίζω", "πρασινίζεις", "πρασινίζει", "πρασινίζουμε", "πρασινίζετε", "πρασινίζουν", "θα πρασινίσω", "θα πρασινίσεις", "θα πρασινίσει", "θα πρασινίσουμε", "θα πρασινίσετε", "θα πρασινίσουν", "πρασίνισα", "πρασίνισες", "πρασίνισε", "πρασινίσαμε", "πρασινίσατε", "πρασίνισαν", "πρασίνιζα", "πρασίνιζες", "πρασίνιζε", "πρασινίζαμε", "πρασινίζατε", "πρασίνιζαν", "πρασίνιζε", "πρασινίζετε", "πρασίνισε", "πρασινίστε"]}
{"verb": "πράττω", "eng": "do", "futurum": "θα πράξω", "aorist": "έπραψα", "paradigm": ["πράττω", "πράττεις", "πράττει", "πράττουμε", "πράττετε", "πράττουν", "θα πράξω", "θα πράξεις", "θα πράξει", "θα πράξουμε", "θα πράξετε", "θα πράξουν", "έπραψα", "έπραψες", "έπραψε", "πράψαμε", "πράψατε", "έπραψα", "έπραττόμουν", "έπραττόσουν", "έπραττόταν", "έπραττόμαστε", "έπραττόσαστε", "έπραττόνταν", "πράσου", "πράξετε", "να πράττεις", "πράττετε"]}
{"verb": "πρήζω", "eng": "create", "futurum": "θα πρήξω", "aorist": "έπρηξα", "paradigm": ["πρήζω", "πρήζεις", "πρήζει", "πρήζουμε", "πρήζετε", "πρήζουν", "θα πρήξω", "θα πρήξεις", "θα πρήξει", "θα πρήξουμε", "θα πρήξετε", "θα πρήξουν", "έπρηξα", "έπρηξες", "έπρηξε", "πρήξαμε", "πρήξατε", "έπρηξαν", "έπρηζα", "έπρηζες", "έπρηζε", "πρήζαμε", "πρήζατε", "έπρηζαν", "πρήζε", "πρήζετε", "πρήξε", "πρήξτε"]}
{"verb": "πριμοδοτώ", "eng": "subsidize", "futurum": "θα πριμοδοτήσω", "aorist": "πριμοδότησα", "paradigm": ["πριμοδοτώ", "πριμοδοτείς", "πριμοδοτεί", "πριμοδοτούμε", "πριμοδοτείτε", "πριμοδοτούν", "θα πριμοδοτήσω", "θα πριμοδοτήσεις", "θα πριμοδοτήσει", "θα πριμοδοτήσουμε", "θα πριμοδοτήσετε", "θα πριμοδοτήσουν", "πριμοδότησα", "πριμοδότησες", "πριμοδότησε", "πριμοδοτήσαμε", "πριμοδοτήσατε", "πριμοδότησα", "πριμοδοτούσα", "πριμοδοτούσες", "πριμοδοτούσε", "πριμοδοτούσαμε", "πριμοδοτούσατε", "πριμοδοτούσαν", "πριμοδότσου", "πριμοδοτήστε", "να πριμοδοτείς", "πριμοδοτείτε"]}
{"verb": "πριονίζω", "eng": "saw", "futurum": "θα πριονίσω", "aorist": "πριόνισα", "paradigm": ["πριονίζω", "πριονίζεις", "πριονίζει", "πριονίζουμε", "πριονίζετε", "πριονίζουν", "θα πριονίσω", "θα πριονίσεις", "θα πριονίσει", "θα πριονίσουμε", "θα πριονίσετε", "θα πριονίσουν", "πριόνισα", "πριόνισες", "πριόνισε", "πριονίσαμε", "πριονίσατε", "πριόνισαν", "πριόνιζα", "πριόνιζες", "πριόνιζε", "πριονίζαμε", "πριονίζατε", "πριόνιζαν", "πριόνιζε", "πριονίζετε", "πριόνισε", "πριονίστε"]}
{"verb": "προάγω", "eng": "advance", "futurum": "θα προαχθώ", "aorist": "προήγαγα", "paradigm": ["προάγω", "προάγεις", "προάγει", "προάγουμε", "προάγετε", "προάγουν", "θα προαχθώ", "θα προαχθείς", "θα προαχθεί", "θα προαχθούμε", "θα προαχθείτε", "θα προαχθούν", "προήγαγα", "προήγαγες", "προήγαγε", "προηγάγαμε", "προηγάγατε", "προήγαγα", "πρόαγόμουν", "πρόαγόσουν", "πρόαγόταν", "πρόαγόμαστε", "πρόαγόσαστε", "πρόάγονταν", "προάχσου", "προαχθείτε", "να προάγεις", "προάγετε"]}
{"verb": "προαισθάνομαι", "eng": "forebode", "futurum": "θα προαισθανθώ", "aorist": "προαισθάνθηκα", "paradigm": ["προαισθάνομαι", "προαισθάνεσαι", "προαισθάνεται", "προαισθανόμαστε", "προαισθάνεστε", "προαισθάνονται", "θα προαισθανθώ", "θα προαισθανθείς", "θα προαισθανθεί", "θα προαισθανθούμε", "θα προαισθανθείτε", "θα προαισθανθούν", "προαισθάνθηκα", "προαισθάνθηκες", "προαισθάνθηκε", "προαισθανθήκαμε", "προαισθανθήκατε", "προαισθάνθηκαν", "προαισθανόμουν", "προαισθανόσουν", "προαισθανόταν", "προαισθανόμαστε", "προαισθανόσαστε", "προαισθάνονταν", "προαισθάνου", "προαισθάνεστε", "προαισθάνσου", "προαισθανθείτε"]}
{"verb": "προαποφασίζω", "eng": "forebode", "futurum": "θα προαποφασίσω", "aorist": "προαποφάσισα", "paradigm": ["προαποφασίζω", "προαποφασίζεις", "προαποφασίζει", "προαποφασίζουμε", "προαποφασίζετε", "προαποφασίζουν", "θα προαποφασίσω", "θα προαποφασίσεις", "θα προαποφασίσει", "θα προαποφασίσουμε", "θα προαποφασίσετε", "θα προαποφασίσουν", "προαποφάσισα", "προαποφάσισες", "προαποφάσισε", "προαποφασίσαμε", "προαποφασίσατε", "προαποφάσισαν", "προαποφάσιζα", "προαποφάσιζες", "προαποφάσιζε", "προαποφασίζαμε", "προαποφασίζατε", "προαποφάσιζαν", "προαποφάσιζε", "προαποφασίζετε", "προαποφάσισε", "προαποφασίστε"]}
{"verb": "προασπίζω", "eng": "forebode", "futurum": "θα προασπίσω", "aorist": "προάσπισα", "paradigm": ["προασπίζω", "προασπίζεις", "προασπίζει", "προασπίζουμε", "προασπίζετε", "προασπίζουν", "θα προασπίσω", "θα προασπίσεις", "θα προασπίσει", "θα προασπίσουμε", "θα προασπίσετε", "θα προασπίσουν", "προάσπισα", "προάσπισες", "προάσπισε", "προασπίσαμε", "προασπίσατε", "προάσπισαν", "προάσπιζα", "προάσπιζες", "προάσπιζε", "προασπίζαμε", "προασπίζατε", "προάσπιζαν", "προάσπιζε", "προασπίζετε", "προάσπισε", "προασπίστε"]}
{"verb": "προασφαλίζω", "eng": "forebode", "futurum": "θα προασφαλίσω", "aorist": "προασφάλισα", "paradigm": ["προασφαλίζω", "προασφαλίζεις", "προασφαλίζει", "προασφαλίζουμε", "προασφαλίζετε", "προασφαλίζουν", "θα προασφαλίσω", "θα προασφαλίσεις", "θα προασφαλίσει", "θα προασφαλίσουμε", "θα προασφαλίσετε", "θα προασφαλίσουν", "προασφάλισα", "προασφάλισες", "προασφάλισε", "προασφαλίσαμε", "προασφαλίσατε", "προασφάλισαν", "προασφάλιζα", "προασφάλιζες", "προασφάλιζε", "προασφαλίζαμε", "προασφαλίζατε", "προασφάλιζαν", "προασφάλιζε", "προασφαλίζετε", "προασφάλισε", "προασφαλίστε"]}
{"verb": "προβαίνω", "eng": "proceed", "futurum": "θα προβώ", "aorist": "προέβηκε", "paradigm": ["προβαίνω", "προβαίνεις", "προβαίνει", "προβαίνουμε", "προβαίνετε", "προβαίνουν", "θα προβώ", "θα προβείς", "θα προβεί", "θα προβούμε", "θα προβείτε", "θα προβούν", "προέβηκε", "προέβηκες", "προέβηκε", "προβήκαμε", "προβήκατε", "προέβηκε", "προέβαινόμουν", "προέβαινόσουν", "προέβαινόταν", "προέβαινόμαστε", "προέβαινόσαστε", "πρόεβαινόνταν", "πρόβσου", "προβείτε", "να προβαίνεις", "προβαίνετε"]}
{"verb": "προβάλλω", "eng": "advance", "futurum": "θα προβάλω", "aorist": "πρόβαλα", "paradigm": ["προβάλλω", "προβάλλεις", "προβάλλει", "προβάλλουμε", "προβάλλετε", "προβάλλουν", "θα προβάλω", "θα προβάλεις", "θα προβάλει", "θα προβάλουμε", "θα προβάλετε", "θα προβάλουν", "πρόβαλα", "πρόβαλες", "πρόβαλε", "προβάλαμε", "προβάλατε", "πρόβαλα", "πρόβαλλόμουν", "πρόβαλλόσουν", "πρόβαλλόταν", "πρόβαλλόμαστε", "πρόβαλλόσαστε", "πρόβάλλονταν", "πρόβασου", "προβάλετε", "να προβάλλεις", "προβάλλετε"]}
{"verb": "προβλέπω", "eng": "foresee", "futurum": "θα προβλέψω", "aorist": "προέβλεψα", "paradigm": ["προβλέπω", "προβλέπεις", "προβλέπει", "προβλέπουμε", "προβλέπετε", "προβλέπουν", "θα προβλέψω", "θα προβλέψεις", "θα προβλέψει", "θα προβλέψουμε", "θα προβλέψετε", "θα προβλέψουν", "προέβλεψα", "προέβλεψες", "προέβλεψε", "προβλέψαμε", "προβλέψατε", "προέβλεψαν", "προέβλεπα", "προέβλεπες", "προέβλεπε", "προβλέπαμε", "προβλέπατε", "προέβλεπαν", "πρόβλεπε", "προβλέπετε", "πρόβλεψε", "προβλέψτε"]}
{"verb": "προβληματίζω", "eng": "μπερδεύω", "futurum": "θα προβληματίσω", "aorist": "προβλημάτισα", "paradigm": ["προβληματίζω", "προβληματίζεις", "προβληματίζει", "προβληματίζουμε", "προβληματίζετε", "προβληματίζουν", "θα προβληματίσω", "θα προβληματίσεις", "θα προβληματίσει", "θα προβληματίσουμε", "θα προβληματίσετε", "θα προβληματίσουν", "προβλημάτισα", "προβλημάτισες", "προβλημάτισε", "προβληματίσαμε", "προβληματίσατε", "προβλημάτισαν", "προβλημάτιζα", "προβλημάτιζες", "προβλημάτιζε", "προβληματίζαμε", "προβληματίζατε", "προβλημάτιζαν", "προβλημάτιζε", "προβληματίζετε", "προβλημάτισε", "προβληματίστε"]}
{"verb": "προβοδίζω", "eng": "μπερδεύω", "futurum": "θα προβοδίσω", "aorist": "προβόδισα", "paradigm": ["προβοδίζω", "προβοδίζεις", "προβοδίζει", "προβοδίζουμε", "προβοδίζετε", "προβοδίζουν", "θα προβοδίσω", "θα προβοδίσεις", "θα προβοδίσει", "θα προβοδίσουμε", "θα προβοδίσετε", "θα προβοδίσουν", "προβόδισα", "προβόδισες", "προβόδισε", "προβοδίσαμε", "προβοδίσατε", "προβόδισαν", "προβόδιζα", "προβόδιζες", "προβόδιζε", "προβοδίζαμε", "προβοδίζατε", "προβόδιζαν", "προβόδιζε", "προβοδίζετε", "προβόδισε", "προβοδίστε"]}
{"verb": "προγευματίζω", "eng": "μπερδεύω", "futurum": "θα προγευματίσω", "aorist": "προγευμάτισα", "paradigm": ["προγευματίζω", "προγευματίζεις", "προγευματίζει", "προγευματίζουμε", "προγευματίζετε", "προγευματίζουν", "θα προγευματίσω", "θα προγευματίσεις", "θα προγευματίσει", "θα προγευματίσουμε", "θα προγευματίσετε", "θα προγευματίσουν", "προγευμάτισα", "προγευμάτισες", "προγευμάτισε", "προγευματίσαμε", "προγευματίσατε", "προγευμάτισαν", "προγευμάτιζα", "προγευμάτιζες", "προγευμάτιζε", "προγευματίζαμε", "προγευματίζατε", "προγευμάτιζαν", "προγευμάτιζε", "προγευματίζετε", "προγευμάτισε", "προγευματίστε"]}
{"verb": "προγραμματίζομαι", "eng": "be planned", "futurum": "θα προγραμματιστώ", "aorist": "προγραμματίστηκα", "paradigm": ["προγραμματίζομαι", "προγραμματίζεσαι", "προγραμματίζεται", "προγραμματιζόμαστε", "προγραμματίζεστε", "προγραμματίζονται", "θα προγραμματιστώ", "θα προγραμματιστείς", "θα προγραμματιστεί", "θα προγραμματιστούμε", "θα προγραμματιστείτε", "θα προγραμματιστούν", "προγραμματίστηκα", "προγραμματίστηκες", "προγραμματίστηκε", "προγραμματιστήκαμε", "προγραμματιστήκατε", "προγραμματίστηκα", "προγραμματιζόμουν", "προγραμματιζόσουν", "προγραμματιζόταν", "προγραμματιζόμαστε", "προγραμματιζόσαστε", "προγραμματίζονταν", "προγραμματίσου", "προγραμματιστείτε", "να προγραμματίζεσαι", "προγραμματίζεστε"]}
{"verb": "προγραμματίζω", "eng": "plan", "futurum": "θα προγραμματίσω", "aorist": "προγραμμάτισα", "paradigm": ["προγραμματίζω", "προγραμματίζεις", "προγραμματίζει", "προγραμματίζουμε", "προγραμματίζετε", "προγραμματίζουν", "θα προγραμματίσω", "θα προγραμματίσεις", "θα προγραμματίσει", "θα προγραμματίσουμε", "θα προγραμματίσετε", "θα προγραμματίσουν", "προγραμμάτισα", "προγραμμάτισες", "προγραμμάτισε", "προγραμματίσαμε", "προγραμματίσατε", "προγραμμάτισαν", "προγραμμάτιζα", "προγραμμάτιζες", "προγραμμάτιζε", "προγραμματίζαμε", "προγραμματίζατε", "προγραμμάτιζαν", "προγραμμάτιζε", "προγραμματίζετε", "προγραμμάτισε", "προγραμματίστε"]}
{"verb": "προγράφω", "eng": "proscribe", "futurum": "θα προγράψω", "aorist": "προέγραψα", "paradigm": ["προγράφω", "προγράφεις", "προγράφει", "προγράφουμε", "προγράφετε", "προγράφουν", "θα προγράψω", "θα προγράψεις", "θα προγράψει", "θα προγράψουμε", "θα προγράψετε", "θα προγράψουν", "προέγραψα", "προέγραψες", "προέγραψε", "προγράψαμε", "προγράψατε", "προέγραψαν", "προέγραφα", "προέγραφες", "προέγραφε", "προγράφαμε", "προγράφατε", "προέγραφαν", "πρόγραφε", "προγράφετε", "πρόγραψε", "προγράψτε"]}
{"verb": "προδιαγράφω", "eng": "prescribe", "futurum": "θα προδιαγράψω", "aorist": "προδιέγραψα", "paradigm": ["προδιαγράφω", "προδιαγράφεις", "προδιαγράφει", "προδιαγράφουμε", "προδιαγράφετε", "προδιαγράφουν", "θα προδιαγράψω", "θα προδιαγράψεις", "θα προδιαγράψει", "θα προδιαγράψουμε", "θα προδιαγράψετε", "θα προδιαγράψουν", "προδιέγραψα", "προδιέγραψες", "προδιέγραψε", "προδιαγράψαμε", "προδιαγράψατε", "προδιέγραψαν", "προδιέγραφα", "προδιέγραφες", "προδιέγραφε", "προδιαγράφαμε", "προδιαγράφατε", "προδιέγραφαν", "προδιάγραφε", "προδιαγράφετε", "προδιάγραψε", "προδιαγράψτε"]}
{"verb": "προδίδω", "eng": "betray", "futurum": "θα προδώσω", "aorist": "πρόδωσα", "paradigm": ["προδίδω", "προδίδεις", "προδίδει", "προδίδουμε", "προδίδετε", "προδίδουν", "θα προδώσω", "θα προδώσεις", "θα προδώσει", "θα προδώσουμε", "θα προδώσετε", "θα προδώσουν", "πρόδωσα", "πρόδωσες", "πρόδωσε", "προδώσαμε", "προδώσατε", "πρόδωσαν", "πρόδιδα", "πρόδιδες", "πρόδιδε", "προδίδαμε", "προδίδατε", "πρόδιδαν", "πρόδιδε", "προδίδετε", "πρόδωσε", "προδώστε"]}
{"verb": "προδικάζομαι", "eng": "prescribe", "futurum": "θα προδικαστώ", "aorist": "προδικάστηκα", "paradigm": ["προδικάζομαι", "προδικάζεσαι", "προδικάζεται", "προδικαζόμαστε", "προδικάζεστε", "προδικάζονται", "θα προδικαστώ", "θα προδικαστείς", "θα προδικαστεί", "θα προδικαστούμε", "θα προδικαστείτε", "θα προδικαστούν", "προδικάστηκα", "προδικάστηκες", "προδικάστηκε", "προδικαστήκαμε", "προδικαστήκατε", "προδικάστηκαν", "προδικαζόμουν", "προδικαζόσουν", "προδικαζόταν", "προδικαζόμαστε", "προδικαζόσαστε", "προδικάζονταν", "προδικάζου", "προδικάζεστε", "προδικάσου", "προδικαστείτε"]}
{"verb": "προδικάζω", "eng": "prescribe", "futurum": "θα προδικάσω", "aorist": "προδίκασα", "paradigm": ["προδικάζω", "προδικάζεις", "προδικάζει", "προδικάζουμε", "προδικάζετε", "προδικάζουν", "θα προδικάσω", "θα προδικάσεις", "θα προδικάσει", "θα προδικάσουμε", "θα προδικάσετε", "θα προδικάσουν", "προδίκασα", "προδίκασες", "προδίκασε", "προδικάσαμε", "προδικάσατε", "προδίκασαν", "προδίκαζα", "προδίκαζες", "προδίκαζε", "προδικάζαμε", "προδικάζατε", "προδίκαζαν", "προδίκαζε", "προδικάζετε", "προδίκασε", "προδικάστε"]}
{"verb": "προειδοποιούμαι", "eng": "prescribe", "futurum": "θα προειδοποιηθώ", "aorist": "προειδοποιήθηκα", "paradigm": ["προειδοποιούμαι", "προειδοποιείσαι", "προειδοποιείται", "προειδοποιούμαστε", "προειδοποιείστε", "προειδοποιούνται", "θα προειδοποιηθώ", "θα προειδοποιηθείς", "θα προειδοποιηθεί", "θα προειδοποιηθούμε", "θα προειδοποιηθείτε", "θα προειδοποιηθούν", "προειδοποιήθηκα", "προειδοποιήθηκες", "προειδοποιήθηκε", "προειδοποιηθήκαμε", "προειδοποιηθήκατε", "προειδοποιήθηκαν", "προειδοποιούμουν", "προειδοποιούσουν", "προειδοποιούνταν", "προειδοποιούμαστε", "προειδοποιούσαστε", "προειδοποιούνταν", "-", "-", "προειδοποιήσου", "προειδοποιηθείτε"]}
{"verb": "προειδοποιώ", "eng": "forewarn", "futurum": "θα προειδοποιήσω", "aorist": "προειδοποίησα", "paradigm": ["προειδοποιώ", "προειδοποιείς", "προειδοποιεί", "προειδοποιούμε", "προειδοποιείτε", "προειδοποιούν", "θα προειδοποιήσω", "θα προειδοποιήσεις", "θα προειδοποιήσει", "θα προειδοποιήσουμε", "θα προειδοποιήσετε", "θα προειδοποιήσουν", "προειδοποίησα", "προειδοποίησες", "προειδοποίησε", "προειδοποιήσαμε", "προειδοποιήσατε", "προειδοποίησαν", "προειδοποιούσα", "προειδοποιούσες", "προειδοποιούσε", "προειδοποιούσαμε", "προειδοποιούσατε", "προειδοποιούσαν", "—", "προειδοποιείτε", "προειδοποίησε", "προειδοποιήστε"]}
{"verb": "προετοιμάζομαι", "eng": "be prepared", "futurum": "θα προετοιμαστώ", "aorist": "προετοιμάστηκα", "paradigm": ["προετοιμάζομαι", "προετοιμάζεσαι", "προετοιμάζεται", "προετοιμαζόμαστε", "προετοιμάζεστε", "προετοιμάζονται", "θα προετοιμαστώ", "θα προετοιμαστείς", "θα προετοιμαστεί", "θα προετοιμαστούμε", "θα προετοιμαστείτε", "θα προετοιμαστούν", "προετοιμάστηκα", "προετοιμάστηκες", "προετοιμάστηκε", "προετοιμαστήκαμε", "προετοιμαστήκατε", "προετοιμάστηκα", "προετοιμαζόμουν", "προετοιμαζόσουν", "προετοιμαζόταν", "προετοιμαζόμαστε", "προετοιμαζόσαστε", "προετοιμάζονταν", "προετοιμάσου", "προετοιμαστείτε", "να προετοιμάζεσαι", "προετοιμάζεστε"]}
{"verb": "προετοιμάζω", "eng": "coach", "futurum": "θα προετοιμάσω", "aorist": "προετοίμασα", "paradigm": ["προετοιμάζω", "προετοιμάζεις", "προετοιμάζει", "προετοιμάζουμε", "προετοιμάζετε", "προετοιμάζουν", "θα προετοιμάσω", "θα προετοιμάσεις", "θα προετοιμάσει", "θα προετοιμάσουμε", "θα προετοιμάσετε", "θα προετοιμάσουν", "προετοίμασα", "προετοίμασες", "προετοίμασε", "προετοιμάσαμε", "προετοιμάσατε", "προετοίμασαν", "προετοίμαζα", "προετοίμαζες", "προετοίμαζε", "προετοιμάζαμε", "προετοιμάζατε", "προετοίμαζαν", "προετοίμαζε", "προετοιμάζετε", "προετοίμασε", "προετοιμάστε"]}
{"verb": "προέχω", "eng": "be prominent", "futurum": "θα προέχω", "aorist": "προείχα", "paradigm": ["προέχω", "προέχεις", "προέχει", "προέχουμε", "προέχετε", "προέχουν", "θα προέχω", "θα προέχεις", "θα προέχει", "θα προέχουμε", "θα προέχετε", "θα προέχουν", "προείχα", "προείχες", "προείχε", "προείχαμε", "προείχατε", "προείχα", "", "", "", "", "", "", "", "", "να προέχεις", "προέχετε"]}
{"verb": "προηγούμαι", "eng": "precede", "futurum": "θα προηγηθώ", "aorist": "προηγήθηκα", "paradigm": ["προηγούμαι", "προηγάσαι", "προηγάται", "προηγόμαστε", "προηγάστε", "προηγούνται", "θα προηγηθώ", "θα προηγηθείς", "θα προηγηθεί", "θα προηγηθούμε", "θα προηγηθείτε", "θα προηγηθούν", "προηγήθηκα", "προηγήθηκες", "προηγήθηκε", "προηγηθήκαμε", "προηγηθήκατε", "προηγήθηκα", "προηγόμουν", "προηγόσουν", "προηγόταν", "προηγόμαστε", "προηγόσαστε", "προήγονταν", "προηγήσου", "προηγηθείτε", "να προηγάσαι", "προηγάστε"]}
{"verb": "προθερμαίνω", "eng": "warm up", "futurum": "θα προθερμάνω", "aorist": "προθέρμανα", "paradigm": ["προθερμαίνω", "προθερμαίνεις", "προθερμαίνει", "προθερμαίνουμε", "προθερμαίνετε", "προθερμαίνουν", "θα προθερμάνω", "θα προθερμάνεις", "θα προθερμάνει", "θα προθερμάνουμε", "θα προθερμάνετε", "θα προθερμάνουν", "προθέρμανα", "προθέρμανες", "προθέρμανε", "προθερμάναμε", "προθερμάνατε", "προθέρμαναν", "προθέρμαινα", "προθέρμαινες", "προθέρμαινε", "προθερμαίναμε", "προθερμαίνατε", "προθέρμαιναν", "προθέρμαινε", "προθερμαίνετε", "προθέρμανε", "προθερμάντε"]}
{"verb": "προικίζω", "eng": "endow", "futurum": "θα προικίσω", "aorist": "προίκισα", "paradigm": ["προικίζω", "προικίζεις", "προικίζει", "προικίζουμε", "προικίζετε", "προικίζουν", "θα προικίσω", "θα προικίσεις", "θα προικίσει", "θα προικίσουμε", "θα προικίσετε", "θα προικίσουν", "προίκισα", "προίκισες", "προίκισε", "προικίσαμε", "προικίσατε", "προίκισαν", "προίκιζα", "προίκιζες", "προίκιζε", "προικίζαμε", "προικίζατε", "προίκιζαν", "προίκιζε", "προικίζετε", "προίκισε", "προικίστε"]}
{"verb": "προκαθορίζω", "eng": "predetermine", "futurum": "θα προκαθορίσω", "aorist": "προκαθόρισα", "paradigm": ["προκαθορίζω", "προκαθορίζεις", "προκαθορίζει", "προκαθορίζουμε", "προκαθορίζετε", "προκαθορίζουν", "θα προκαθορίσω", "θα προκαθορίσεις", "θα προκαθορίσει", "θα προκαθορίσουμε", "θα προκαθορίσετε", "θα προκαθορίσουν", "προκαθόρισα", "προκαθόρισες", "προκαθόρισε", "προκαθορίσαμε", "προκαθορίσατε", "προκαθόρισαν", "προκαθόριζα", "προκαθόριζες", "προκαθόριζε", "προκαθορίζαμε", "προκαθορίζατε", "προκαθόριζαν", "προκαθόριζε", "προκαθορίζετε", "προκαθόρισε", "προκαθορίστε"]}
{"verb": "προκαλώ", "eng": "challenge", "futurum": "θα προκαλέσω", "aorist": "προκάλεσα", "paradigm": ["προκαλώ", "προκαλείς", "προκαλεί", "προκαλούμε", "προκαλείτε", "προκαλούν", "θα προκαλέσω", "θα προκαλέσεις", "θα προκαλέσει", "θα προκαλέσουμε", "θα προκαλέσετε", "θα προκαλέσουν", "προκάλεσα", "προκάλεσες", "προκάλεσε", "προκαλέσαμε", "προκαλέσατε", "προκάλεσα", "προκαλούσα", "προκαλούσες", "προκαλούσε", "προκαλούσαμε", "προκαλούσατε", "προκαλούσαν", "προκάλσου", "προκαλέστε", "να προκαλείς", "προκαλείτε"]}
{"verb": "προκαταλαμβάνω", "eng": "occupy in advance", "futurum": "θα προκαταλάβω", "aorist": "προκατέλαβα", "paradigm": ["προκαταλαμβάνω", "προκαταλαμβάνεις", "προκαταλαμβάνει", "προκαταλαμβάνουμε", "προκαταλαμβάνετε", "προκαταλαμβάνουν", "θα προκαταλάβω", "θα προκαταλάβεις", "θα προκαταλάβει", "θα προκαταλάβουμε", "θα προκαταλάβετε", "θα προκαταλάβουν", "προκατέλαβα", "προκατέλαβες", "προκατέλαβε", "προκατελάβαμε", "προκατελάβατε", "προκατέλαβα", "προκαταλάμβανόμουν", "προκαταλάμβανόσουν", "προκαταλάμβανόταν", "προκαταλάμβανόμαστε", "προκαταλάμβανόσαστε", "προκατάλαμβανόνταν", "προκατάλασου", "προκαταλάβετε", "να προκαταλαμβάνεις", "προκαταλαμβάνετε"]}
{"verb": "προκηρύσσω", "eng": "betray", "futurum": "θα προκηρύξω", "aorist": "προκήρυξα", "paradigm": ["προκηρύσσω", "προκηρύσσεις", "προκηρύσσει", "προκηρύσσουμε", "προκηρύσσετε", "προκηρύσσουν", "θα προκηρύξω", "θα προκηρύξεις", "θα προκηρύξει", "θα προκηρύξουμε", "θα προκηρύξετε", "θα προκηρύξουν", "προκήρυξα", "προκήρυξες", "προκήρυξε", "προκηρύξαμε", "προκηρύξατε", "προκήρυξαν", "προκήρυσσα", "προκήρυσσες", "προκήρυσσε", "προκηρύσσαμε", "προκηρύσσατε", "προκήρυσσαν", "προκήρυσσε", "προκηρύσσετε", "προκήρυξε", "προκηρύξτε"]}
{"verb": "προκόβω", "eng": "progress", "futurum": "θα προκόψω", "aorist": "πρόκοψα", "paradigm": ["προκόβω", "προκόβεις", "προκόβει", "προκόβουμε", "προκόβετε", "προκόβουν", "θα προκόψω", "θα προκόψεις", "θα προκόψει", "θα προκόψουμε", "θα προκόψετε", "θα προκόψουν", "πρόκοψα", "πρόκοψες", "πρόκοψε", "προκόψαμε", "προκόψατε", "πρόκοψαν", "πρόκοβα", "πρόκοβες", "πρόκοβε", "προκόβαμε", "προκόβατε", "πρόκοβαν", "πρόκοβε", "προκόβετε", "πρόκοψε", "προκόψτε"]}
{"verb": "προλαβαίνω", "eng": "avert", "futurum": "θα προλάβω", "aorist": "πόλαβα", "paradigm": ["προλαβαίνω", "προλαβαίνεις", "προλαβαίνει", "προλαβαίνουμε", "προλαβαίνετε", "προλαβαίνουν", "θα προλάβω", "θα προλάβεις", "θα προλάβει", "θα προλάβουμε", "θα προλάβετε", "θα προλάβουν", "πόλαβα", "πόλαβες", "πόλαβε", "προλάβαμε", "προλάβατε", "πόλαβαν", "προλάβαινα", "προλάβαινες", "προλάβαινε", "προλαβαίναμε", "προλαβαίνατε", "προλάβαιναν", "προλάβαινε", "προλαβαίνετε", "πόλαβε", "προλάβετε"]}
{"verb": "προλαμβάνω", "eng": "forestall", "futurum": "θα προλάβω", "aorist": "πρόλαβα", "paradigm": ["προλαμβάνω", "προλαμβάνεις", "προλαμβάνει", "προλαμβάνουμε", "προλαμβάνετε", "προλαμβάνουν", "θα προλάβω", "θα προλάβεις", "θα προλάβει", "θα προλάβουμε", "θα προλάβετε", "θα προλάβουν", "πρόλαβα", "πρόλαβες", "πρόλαβε", "προλάβαμε", "προλάβατε", "πρόλαβαν", "προλάμβανα", "προλάμβανες", "προλάμβανε", "προλαμβάναμε", "προλαμβάνατε", "προλάμβαναν", "προλάμβανε", "προλαμβάνετε", "πρόλαβε", "προλάβετε"]}
{"verb": "προλέγω", "eng": "foretell", "futurum": "θα προλέξω", "aorist": "προέλεξα", "paradigm": ["προλέγω", "προλέγεις", "προλέγει", "προλέγουμε", "προλέγετε", "προλέγουν", "θα προλέξω", "θα προλέξεις", "θα προλέξει", "θα προλέξουμε", "θα προλέξετε", "θα προλέξουν", "προέλεξα", "προέλεξες", "προέλεξε", "προλέξαμε", "προλέξατε", "προέλεξα", "προέλεγόμουν", "προέλεγόσουν", "προέλεγόταν", "προέλεγόμαστε", "προέλεγόσαστε", "πρόελεγόνταν", "πρόλεσου", "προλέξετε", "να προλέγεις", "προλέγετε"]}
{"verb": "προλειαίνω", "eng": "progress", "futurum": "θα προλειάνω", "aorist": "προλείανα", "paradigm": ["προλειαίνω", "προλειαίνεις", "προλειαίνει", "προλειαίνουμε", "προλειαίνετε", "προλειαίνουν", "θα προλειάνω", "θα προλειάνεις", "θα προλειάνει", "θα προλειάνουμε", "θα προλειάνετε", "θα προλειάνουν", "προλείανα", "προλείανες", "προλείανε", "προλειάναμε", "προλειάνατε", "προλείαναν", "προλείαινα", "προλείαινες", "προλείαινε", "προλειαίναμε", "προλειαίνατε", "προλείαιναν", "προλείαινε", "προλειαίνετε", "προλείανε", "προλειάνετε"]}
{"verb": "προλογίζω", "eng": "progress", "futurum": "θα προλογίσω", "aorist": "προλόγισα", "paradigm": ["προλογίζω", "προλογίζεις", "προλογίζει", "προλογίζουμε", "προλογίζετε", "προλογίζουν", "θα προλογίσω", "θα προλογίσεις", "θα προλογίσει", "θα προλογίσουμε", "θα προλογίσετε", "θα προλογίσουν", "προλόγισα", "προλόγισες", "προλόγισε", "προλογίσαμε", "προλογίσατε", "προλόγισαν", "προλόγιζα", "προλόγιζες", "προλόγιζε", "προλογίζαμε", "προλογίζατε", "προλόγιζαν", "προλόγιζε", "προλογίζετε", "προλόγισε", "προλογίστε"]}
{"verb": "προμηθεύομαι", "eng": "progress", "futurum": "θα προμηθευτώ", "aorist": "προμηθεύτηκα", "paradigm": ["προμηθεύομαι", "προμηθεύεσαι", "προμηθεύεται", "προμηθευόμαστε", "προμηθεύεστε", "προμηθεύονται", "θα προμηθευτώ", "θα προμηθευτείς", "θα προμηθευτεί", "θα προμηθευτούμε", "θα προμηθευτείτε", "θα προμηθευτούν", "προμηθεύτηκα", "προμηθεύτηκες", "προμηθεύτηκε", "προμηθευτήκαμε", "προμηθευτήκατε", "προμηθεύτηκαν", "προμηθευόμουν", "προμηθευόσουν", "προμηθευόταν", "προμηθευόμαστε", "προμηθευόσαστε", "προμηθεύονταν", "προμηθεύου", "προμηθεύεστε", "προμηθεύσου", "προμηθευτείτε"]}
{"verb": "προμηθεύω", "eng": "supply", "futurum": "θα προμηθεύσω", "aorist": "προμήθευσα", "paradigm": ["προμηθεύω", "προμηθεύεις", "προμηθεύει", "προμηθεύουμε", "προμηθεύετε", "προμηθεύουν", "θα προμηθεύσω", "θα προμηθεύσεις", "θα προμηθεύσει", "θα προμηθεύσουμε", "θα προμηθεύσετε", "θα προμηθεύσουν", "προμήθευσα", "προμήθευσες", "προμήθευσε", "προμηθεύσαμε", "προμηθεύσατε", "προμήθευσαν", "προμήθευα", "προμήθευες", "προμήθευε", "προμηθεύαμε", "προμηθεύατε", "προμήθευαν", "προμήθευε", "προμηθεύετε", "προμήθευσε", "προμηθεύστε"]}
{"verb": "προμηνύω", "eng": "bode", "futurum": "θα προμηνύσω", "aorist": "προμήνυσα", "paradigm": ["προμηνύω", "προμηνύεις", "προμηνύει", "προμηνύουμε", "προμηνύετε", "προμηνύουν", "θα προμηνύσω", "θα προμηνύσεις", "θα προμηνύσει", "θα προμηνύσουμε", "θα προμηνύσετε", "θα προμηνύσουν", "προμήνυσα", "προμήνυσες", "προμήνυσε", "προμηνύσαμε", "προμηνύσατε", "προμήνυσαν", "προμήνυα", "προμήνυες", "προμήνυε", "προμηνύαμε", "προμηνύατε", "προμήνυαν", "προμήνυε", "προμηνύετε", "προμήνυσε", "προμηνύστε"]}
{"verb": "προξενώ", "eng": "induce", "futurum": "θα προξενήσω", "aorist": "προξενησα", "paradigm": ["προξενώ", "προξενείς", "προξενεί", "προξενούμε", "προξενείτε", "προξενούν", "θα προξενήσω", "θα προξενήσεις", "θα προξενήσει", "θα προξενήσουμε", "θα προξενήσετε", "θα προξενήσουν", "προξενησα", "προξενησες", "προξενησε", "πρόξενησαμε", "πρόξενησατε", "προξενησα", "προξενούσα", "προξενούσες", "προξενούσε", "προξενούσαμε", "προξενούσατε", "προξενούσαν", "προξένσου", "προξενήστε", "να προξενείς", "προξενείτε"]}
{"verb": "προοιωνίζομαι", "eng": "portend", "futurum": "θα προοιωνιστώ", "aorist": "προοιωνίστηκα", "paradigm": ["προοιωνίζομαι", "προοιωνίζεσαι", "προοιωνίζεται", "προοιωνιζόμαστε", "προοιωνίζεστε", "προοιωνίζονται", "θα προοιωνιστώ", "θα προοιωνιστείς", "θα προοιωνιστεί", "θα προοιωνιστούμε", "θα προοιωνιστείτε", "θα προοιωνιστούν", "προοιωνίστηκα", "προοιωνίστηκες", "προοιωνίστηκε", "προοιωνιστήκαμε", "προοιωνιστήκατε", "προοιωνίστηκαν", "προοιωνιζόμουν", "προοιωνιζόσουν", "προοιωνιζόταν", "προοιωνιζόμαστε", "προοιωνιζόσαστε", "προοιωνίζονταν", "προοιωνίζου", "προοιωνίζεστε", "προοιωνίσου", "προοιωνιστείτε"]}
{"verb": "προοιωνίζω", "eng": "portend", "futurum": "θα προοιωνίσω", "aorist": "προοιώνισα", "paradigm": ["προοιωνίζω", "προοιωνίζεις", "προοιωνίζει", "προοιωνίζουμε", "προοιωνίζετε", "προοιωνίζουν", "θα προοιωνίσω", "θα προοιωνίσεις", "θα προοιωνίσει", "θα προοιωνίσουμε", "θα προοιωνίσετε", "θα προοιωνίσουν", "προοιώνισα", "προοιώνισες", "προοιώνισε", "προοιωνίσαμε", "προοιωνίσατε", "προοιώνισαν", "προοιώνιζα", "προοιώνιζες", "προοιώνιζε", "προοιωνίζαμε", "προοιωνίζατε", "προοιώνιζαν", "προοιώνιζε", "προοιωνίζετε", "προοιώνισε", "προοιωνίστε"]}
{"verb": "προορίζω", "eng": "portend", "futurum": "θα προορίσω", "aorist": "προόρισα", "paradigm": ["προορίζω", "προορίζεις", "προορίζει", "προορίζουμε", "προορίζετε", "προορίζουν", "θα προορίσω", "θα προορίσεις", "θα προορίσει", "θα προορίσουμε", "θα προορίσετε", "θα προορίσουν", "προόρισα", "προόρισες", "προόρισε", "προορίσαμε", "προορίσατε", "προόρισαν", "προόριζα", "προόριζες", "προόριζε", "προορίζαμε", "προορίζατε", "προόριζαν", "προόριζε", "προορίζετε", "προόρισε", "προορίστε"]}
{"verb": "προπαγανδίζω", "eng": "portend", "futurum": "θα προπαγανδίσω", "aorist": "προπαγάνδισα", "paradigm": ["προπαγανδίζω", "προπαγανδίζεις", "προπαγανδίζει", "προπαγανδίζουμε", "προπαγανδίζετε", "προπαγανδίζουν", "θα προπαγανδίσω", "θα προπαγανδίσεις", "θα προπαγανδίσει", "θα προπαγανδίσουμε", "θα προπαγανδίσετε", "θα προπαγανδίσουν", "προπαγάνδισα", "προπαγάνδισες", "προπαγάνδισε", "προπαγανδίσαμε", "προπαγανδίσατε", "προπαγάνδισαν", "προπαγάνδιζα", "προπαγάνδιζες", "προπαγάνδιζε", "προπαγανδίζαμε", "προπαγανδίζατε", "προπαγάνδιζαν", "προπαγάνδιζε", "προπαγανδίζετε", "προπαγάνδισε", "προπαγανδίστε"]}
{"verb": "προπέμπω", "eng": "portend", "futurum": "θα προπέμψω", "aorist": "προέπεμψα", "paradigm": ["προπέμπω", "προπέμπεις", "προπέμπει", "προπέμπουμε", "προπέμπετε", "προπέμπουν", "θα προπέμψω", "θα προπέμψεις", "θα προπέμψει", "θα προπέμψουμε", "θα προπέμψετε", "θα προπέμψουν", "προέπεμψα", "προέπεμψες", "προέπεμψε", "προπέμψαμε", "προπέμψατε", "προέπεμψαν", "προέπεμπα", "προέπεμπες", "προέπεμπε", "προπέμπαμε", "προπέμπατε", "προέπεμπαν", "πρόπεμπε", "προπέμπετε", "πρόπεμψε", "προπέμψτε"]}
{"verb": "προπηλακίζω", "eng": "portend", "futurum": "θα προπηλακίσω", "aorist": "προπηλάκισα", "paradigm": ["προπηλακίζω", "προπηλακίζεις", "προπηλακίζει", "προπηλακίζουμε", "προπηλακίζετε", "προπηλακίζουν", "θα προπηλακίσω", "θα προπηλακίσεις", "θα προπηλακίσει", "θα προπηλακίσουμε", "θα προπηλακίσετε", "θα προπηλακίσουν", "προπηλάκισα", "προπηλάκισες", "προπηλάκισε", "προπηλακίσαμε", "προπηλακίσατε", "προπηλάκισαν", "προπηλάκιζα", "προπηλάκιζες", "προπηλάκιζε", "προπηλακίζαμε", "προπηλακίζατε", "προπηλάκιζαν", "προπηλάκιζε", "προπηλακίζετε", "προπηλάκισε", "προπηλακίστε"]}
{"verb": "προπληρώνω", "eng": "polarize", "futurum": "θα προπληρώσω", "aorist": "προπλήρωσα", "paradigm": ["προπληρώνω", "προπληρώνεις", "προπληρώνει", "προπληρώνουμε", "προπληρώνετε", "προπληρώνουνε", "θα προπληρώσω", "θα προπληρώσεις", "θα προπληρώσει", "θα προπληρώσουμε", "θα προπληρώσετε", "θα προπληρώσουνε", "προπλήρωσα", "προπλήρωσες", "προπλήρωσε", "προπληρώσαμε", "προπληρώσατε", "προπλήρωσαν", "προπλήρωνα", "προπλήρωνες", "προπλήρωνε", "προπληρώναμε", "προπληρώνατε", "προπλήρωναν", "προπλήρωνε", "προπληρώνετε", "προπλήρωσε", "προπληρώστε"]}
{"verb": "προπονώ", "eng": "coach", "futurum": "θα προπονήσω", "aorist": "προπόνησα", "paradigm": ["προπονώ", "προπονείς", "προπονεί", "προπονούμε", "προπονείτε", "προπονούν", "θα προπονήσω", "θα προπονήσεις", "θα προπονήσει", "θα προπονήσουμε", "θα προπονήσετε", "θα προπονήσουν", "προπόνησα", "προπόνησες", "προπόνησε", "προπονήσαμε", "προπονήσατε", "προπόνησαν", "προπονούσα", "προπονούσες", "προπονούσε", "προπονούσαμε", "προπονούσατε", "προπονούσαν", "προπόνει", "προπονείτε", "προπόνησε", "προπονήστε"]}
{"verb": "προσάγομαι", "eng": "do", "futurum": "θα προσαχθώ", "aorist": "προσάχθηκα", "paradigm": ["προσάγομαι", "προσάγεσαι", "προσάγεται", "προσαγόμαστε", "προσάγεστε", "προσάγονται", "θα προσαχθώ", "θα προσαχθείς", "θα προσαχθεί", "θα προσαχθούμε", "θα προσαχθείτε", "θα προσαχθούν", "προσάχθηκα", "προσάχθηκες", "προσάχθηκε", "προσαχθήκαμε", "προσαχθήκατε", "προσάχθηκαν", "προσαγόμουν", "προσαγόσουν", "προσαγόταν", "προσαγόμαστε", "προσαγόσαστε", "προσάγονταν", "προσάγου", "προσάγεστε", "προσάξου", "προσαχθείτε"]}
{"verb": "προσάγω", "eng": "bode", "futurum": "θα προσαγάγω", "aorist": "προσήγαγα", "paradigm": ["προσάγω", "προσάγεις", "προσάγει", "προσάγουμε", "προσάγετε", "προσάγουν", "θα προσαγάγω", "θα προσαγάγεις", "θα προσαγάγει", "θα προσαγάγουμε", "θα προσαγάγετε", "θα προσαγάγουν", "προσήγαγα", "προσήγαγες", "προσήγαγε", "προσαγάγαμε", "προσαγάγατε", "προσήγαγαν", "προσήγα", "προσήγες", "προσήγε", "προσάγαμε", "προσάγατε", "προσήγαν", "πρόσαγε", "προσάγετε", "προσάγαγε", "προσαγάγετε"]}
{"verb": "προσανατολίζω", "eng": "orient", "futurum": "θα προσανατολίσω", "aorist": "προσανατόλισα", "paradigm": ["προσανατολίζω", "προσανατολίζεις", "προσανατολίζει", "προσανατολίζουμε", "προσανατολίζετε", "προσανατολίζουν", "θα προσανατολίσω", "θα προσανατολίσεις", "θα προσανατολίσει", "θα προσανατολίσουμε", "θα προσανατολίσετε", "θα προσανατολίσουν", "προσανατόλισα", "προσανατόλισες", "προσανατόλισε", "προσανατολίσαμε", "προσανατολίσατε", "προσανατόλισαν", "προσανατόλιζα", "προσανατόλιζες", "προσανατόλιζε", "προσανατολίζαμε", "προσανατολίζατε", "προσανατόλιζαν", "προσανατόλιζε", "προσανατολίζετε", "προσανατόλισε", "προσανατολίστε"]}
{"verb": "προσαρμόζω", "eng": "fit", "futurum": "θα προσαρμόσω", "aorist": "προσάρμοσα", "paradigm": ["προσαρμόζω", "προσαρμόζεις", "προσαρμόζει", "προσαρμόζουμε", "προσαρμόζετε", "προσαρμόζουν", "θα προσαρμόσω", "θα προσαρμόσεις", "θα προσαρμόσει", "θα προσαρμόσουμε", "θα προσαρμόσετε", "θα προσαρμόσουν", "προσάρμοσα", "προσάρμοσες", "προσάρμοσε", "προσαρμόσαμε", "προσαρμόσατε", "προσάρμοσα", "προσάρμοζόμουν", "προσάρμοζόσουν", "προσάρμοζόταν", "προσάρμοζόμαστε", "προσάρμοζόσαστε", "πρόσαρμοζόνταν", "προσάρμσου", "προσαρμόστε", "να προσαρμόζεις", "προσαρμόζετε"]}
{"verb": "προσαρτώ", "eng": "annex", "futurum": "θα προσαρτήσω", "aorist": "προσάρτησα", "paradigm": ["προσαρτώ", "προσαρτάς", "προσαρτά", "προσαρτούμε", "προσαρτάτε", "προσαρτούν", "θα προσαρτήσω", "θα προσαρτήσεις", "θα προσαρτήσει", "θα προσαρτήσουμε", "θα προσαρτήσετε", "θα προσαρτήσουν", "προσάρτησα", "προσάρτησες", "προσάρτησε", "προσαρτήσαμε", "προσαρτήσατε", "προσάρτησαν", "προσαρτούσα", "προσαρτούσες", "προσαρτούσε", "προσαρτούσαμε", "προσαρτούσατε", "προσαρτούσαν", "—", "προσαρτάτε", "—", "προσαρτήστε"]}
{"verb": "προσαρτώμαι", "eng": "polarize", "futurum": "θα προσαρτηθώ", "aorist": "προσαρτήθηκα", "paradigm": ["προσαρτώμαι", "προσαρτάσαι", "προσαρτάται", "προσαρτόμαστε", "προσαρτάστε", "προσαρτώνται", "θα προσαρτηθώ", "θα προσαρτηθείς", "θα προσαρτηθεί", "θα προσαρτηθούμε", "θα προσαρτηθείτε", "θα προσαρτηθούν", "προσαρτήθηκα", "προσαρτήθηκες", "προσαρτήθηκε", "προσαρτηθήκαμε", "προσαρτηθήκατε", "προσαρτήθηκαν", "προσαρτόμουν", "προσαρτόσουν", "προσαρτόταν", "προσαρτόμασταν", "προσαρτόσασταν", "προσαρτόνταν", "-", "-", "προσαρτήσου", "προσαρτηθείτε"]}
{"verb": "προσαυξάνω", "eng": "increase even more", "futurum": "θα προσαυξήσω", "aorist": "προσαύξησα", "paradigm": ["προσαυξάνω", "προσαυξάνεις", "προσαυξάνει", "προσαυξάνουμε", "προσαυξάνετε", "προσαυξάνουν", "θα προσαυξήσω", "θα προσαυξήσεις", "θα προσαυξήσει", "θα προσαυξήσουμε", "θα προσαυξήσετε", "θα προσαυξήσουν", "προσαύξησα", "προσαύξησες", "προσαύξησε", "προσαυξήσαμε", "προσαυξήσατε", "προσαύξησα", "προσαύξανόμουν", "προσαύξανόσουν", "προσαύξανόταν", "προσαύξανόμαστε", "προσαύξανόσαστε", "προσάυξαν", "προσαύξσου", "προσαυξήστε", "να προσαυξάνεις", "προσαυξάνετε"]}
{"verb": "προσβάλλω", "eng": "offend", "futurum": "θα προσβάλω", "aorist": "πρόσβαλα", "paradigm": ["προσβάλλω", "προσβάλλεις", "προσβάλλει", "προσβάλλουμε", "προσβάλλετε", "προσβάλλουν", "θα προσβάλω", "θα προσβάλεις", "θα προσβάλει", "θα προσβάλουμε", "θα προσβάλετε", "θα προσβάλουν", "πρόσβαλα", "πρόσβαλες", "πρόσβαλε", "προσβάλαμε", "προσβάλατε", "πρόσβαλα", "πρόσβαλλόμουν", "πρόσβαλλόσουν", "πρόσβαλλόταν", "πρόσβαλλόμαστε", "πρόσβαλλόσαστε", "πρόσβάλλονταν", "πρόσβασου", "προσβάλετε", "να προσβάλλεις", "προσβάλλετε"]}
{"verb": "προσβλέπω", "eng": "look forward", "futurum": "θα προσβλέψω", "aorist": "προσέβλεψα", "paradigm": ["προσβλέπω", "προσβλέπεις", "προσβλέπει", "προσβλέπουμε", "προσβλέπετε", "προσβλέπουν", "θα προσβλέψω", "θα προσβλέψεις", "θα προσβλέψει", "θα προσβλέψουμε", "θα προσβλέψετε", "θα προσβλέψουν", "προσέβλεψα", "προσέβλεψες", "προσέβλεψε", "προσβλέψαμε", "προσβλέψατε", "προσέβλεψαν", "προσέβλεπα", "προσέβλεπες", "προσέβλεπε", "προσβλέπαμε", "προσβλέπατε", "προσέβλεπαν", "πρόσβλεπε", "προσβλέπετε", "πρόσβλεψε", "προσβλέψτε"]}
{"verb": "προσγειώνω", "eng": "land", "futurum": "θα προσγειώσω", "aorist": "προσγείωσα", "paradigm": ["προσγειώνω", "προσγειώνεις", "προσγειώνει", "προσγειώνουμε", "προσγειώνετε", "προσγειώνουν", "θα προσγειώσω", "θα προσγειώσεις", "θα προσγειώσει", "θα προσγειώσουμε", "θα προσγειώσετε", "θα προσγειώσουν", "προσγείωσα", "προσγείωσες", "προσγείωσε", "προσγειώσαμε", "προσγειώσατε", "προσγείωσαν", "προσγείωνα", "προσγείωνες", "προσγείωνε", "προσγειώναμε", "προσγειώνατε", "προσγείωναν", "προσγειώνε", "προσγειώνετε", "προσγείωσε", "προσγειώστε"]}
{"verb": "προσδένω", "eng": "attach", "futurum": "θα προσδέσω", "aorist": "προσέδεσα", "paradigm": ["προσδένω", "προσδένεις", "προσδένει", "προσδένουμε", "προσδένετε", "προσδένουν", "θα προσδέσω", "θα προσδέσεις", "θα προσδέσει", "θα προσδέσουμε", "θα προσδέσετε", "θα προσδέσουν", "προσέδεσα", "προσέδεσες", "προσέδεσε", "προσεδέσαμε", "προσεδέσατε", "προσέδεσα", "πρόσδενόμουν", "πρόσδενόσουν", "πρόσδενόταν", "πρόσδενόμαστε", "πρόσδενόσαστε", "πρόσδένονταν", "πρόσδσου", "προσδέστε", "να προσδένεις", "προσδένετε"]}
{"verb": "προσδίδω", "eng": "confer", "futurum": "θα προσδώσω", "aorist": "προσέδωσα", "paradigm": ["προσδίδω", "προσδίδεις", "προσδίδει", "προσδίδουμε", "προσδίδετε", "προσδίδουν", "θα προσδώσω", "θα προσδώσεις", "θα προσδώσει", "θα προσδώσουμε", "θα προσδώσετε", "θα προσδώσουν", "προσέδωσα", "προσέδωσες", "προσέδωσε", "προσδώσαμε", "προσδώσατε", "προσέδωσαν", "προσέδιδα", "προσέδιδες", "προσέδιδε", "προσδίδαμε", "προσδίδατε", "προσέδιδαν", "πρόσδιδε", "προσδίδετε", "πρόσδωσε", "προσδώστε"]}
{"verb": "προσδιορίζω", "eng": "determine", "futurum": "θα προσδιορίσω", "aorist": "προσδιόρισα", "paradigm": ["προσδιορίζω", "προσδιορίζεις", "προσδιορίζει", "προσδιορίζουμε", "προσδιορίζετε", "προσδιορίζουν", "θα προσδιορίσω", "θα προσδιορίσεις", "θα προσδιορίσει", "θα προσδιορίσουμε", "θα προσδιορίσετε", "θα προσδιορίσουν", "προσδιόρισα", "προσδιόρισες", "προσδιόρισε", "προσδιορίσαμε", "προσδιορίσατε", "προσδιόρισαν", "προσδιόριζα", "προσδιόριζες", "προσδιόριζε", "προσδιορίζαμε", "προσδιορίζατε", "προσδιόριζαν", "προσδιόριζε", "προσδιορίζετε", "προσδιόρισε", "προσδιορίστε"]}
{"verb": "προσδοκώ", "eng": "anticipate", "futurum": "θα προσδοκήσω", "aorist": "προσδόκησα", "paradigm": ["προσδοκώ", "προσδοκείς", "προσδοκεί", "προσδοκούμε", "προσδοκείτε", "προσδοκούν", "θα προσδοκήσω", "θα προσδοκήσεις", "θα προσδοκήσει", "θα προσδοκήσουμε", "θα προσδοκήσετε", "θα προσδοκήσουν", "προσδόκησα", "προσδόκησες", "προσδόκησε", "προσδοκήσαμε", "προσδοκήσατε", "προσδόκησα", "προσδοκούσα", "προσδοκούσες", "προσδοκούσε", "προσδοκούσαμε", "προσδοκούσατε", "προσδοκούσαν", "προσδόκσου", "προσδοκήστε", "να προσδοκείς", "προσδοκείτε"]}
{"verb": "προσεγγίζω", "eng": "approach", "futurum": "θα προσεγγίσω", "aorist": "προσέγγισα", "paradigm": ["προσεγγίζω", "προσεγγίζεις", "προσεγγίζει", "προσεγγίζουμε", "προσεγγίζετε", "προσεγγίζουν", "θα προσεγγίσω", "θα προσεγγίσεις", "θα προσεγγίσει", "θα προσεγγίσουμε", "θα προσεγγίσετε", "θα προσεγγίσουν", "προσέγγισα", "προσέγγισες", "προσέγγισε", "προσεγγίσαμε", "προσεγγίσατε", "προσέγγισαν", "προσέγγιζα", "προσέγγιζες", "προσέγγιζε", "προσεγγίζαμε", "προσεγγίζατε", "προσέγγιζαν", "προσέγγιζε", "προσεγγίζετε", "προσέγγισε", "προσεγγίστε"]}
{"verb": "προσεδαφίζω", "eng": "land", "futurum": "θα προσεδαφίσω", "aorist": "προσεδάφισα", "paradigm": ["προσεδαφίζω", "προσεδαφίζεις", "προσεδαφίζει", "προσεδαφίζουμε", "προσεδαφίζετε", "προσεδαφίζουν", "θα προσεδαφίσω", "θα προσεδαφίσεις", "θα προσεδαφίσει", "θα προσεδαφίσουμε", "θα προσεδαφίσετε", "θα προσεδαφίσουν", "προσεδάφισα", "προσεδάφισες", "προσεδάφισε", "προσεδαφίσαμε", "προσεδαφίσατε", "προσεδάφισαν", "προσεδάφιζα", "προσεδάφιζες", "προσεδάφιζε", "προσεδαφίζαμε", "προσεδαφίζατε", "προσεδάφιζαν", "προσεδάφιζε", "προσεδαφίζετε", "προσεδάφισε", "προσεδαφίστε"]}
{"verb": "προσελκύω", "eng": "attract attention", "futurum": "θα προσελκύσω", "aorist": "προσέλκυσα", "paradigm": ["προσελκύω", "προσελκύεις", "προσελκύει", "προσελκύουμε", "προσελκύετε", "προσελκύουν", "θα προσελκύσω", "θα προσελκύσεις", "θα προσελκύσει", "θα προσελκύσουμε", "θα προσελκύσετε", "θα προσελκύσουν", "προσέλκυσα", "προσέλκυσες", "προσέλκυσε", "προσελκύσαμε", "προσελκύσατε", "προσέλκυσα", "προσέλκυόμουν", "προσέλκυόσουν", "προσέλκυόταν", "προσέλκυόμαστε", "προσέλκυόσαστε", "πρόσελκύονταν", "προσέλκσου", "προσελκύστε", "να προσελκύεις", "προσελκύετε"]}
{"verb": "προσέρχομαι", "eng": "present oneself", "futurum": "θα προσέλθω", "aorist": "προσήλθα", "paradigm": ["προσέρχομαι", "προσέρχεσαι", "προσέρχεται", "προσερχόμαστε", "προσέρχεστε", "προσέρχονται", "θα προσέλθω", "θα προσέλθεις", "θα προσέλθει", "θα προσέλθουμε", "θα προσέλθετε", "θα προσέλθουν", "προσήλθα", "προσήλθες", "προσήλθε", "προσήλθαμε", "προσήλθατε", "προσήλθα", "προσερχόμουν", "προσερχόσουν", "προσερχόταν", "προσερχόμαστε", "προσερχόσαστε", "προσέρχονταν", "πρόσελσου", "προσέλθετε", "να προσέρχεσαι", "προσέρχεστε"]}
{"verb": "προσεταιρίζομαι", "eng": "join forces", "futurum": "θα προσεταιριστώ", "aorist": "προσεταιρίστηκα", "paradigm": ["προσεταιρίζομαι", "προσεταιρίζεσαι", "προσεταιρίζεται", "προσεταιριζόμαστε", "προσεταιρίζεστε", "προσεταιρίζονται", "θα προσεταιριστώ", "θα προσεταιριστείς", "θα προσεταιριστεί", "θα προσεταιριστούμε", "θα προσεταιριστείτε", "θα προσεταιριστούν", "προσεταιρίστηκα", "προσεταιρίστηκες", "προσεταιρίστηκε", "προσεταιριστήκαμε", "προσεταιριστήκατε", "προσεταιρίστηκα", "προσεταιριζόμουν", "προσεταιριζόσουν", "προσεταιριζόταν", "προσεταιριζόμαστε", "προσεταιριζόσαστε", "προσεταιρίζονταν", "προσεταιρίσου", "προσεταιριστείτε", "να προσεταιρίζεσαι", "προσεταιρίζεστε"]}
{"verb": "προσεύχομαι", "eng": "pray", "futurum": "θα προσευχηθώ", "aorist": "προσευχήθηκα", "paradigm": ["προσεύχομαι", "προσεύχεσαι", "προσεύχεται", "προσευχόμαστε", "προσεύχεστε", "προσεύχονται", "θα προσευχηθώ", "θα προσευχηθείς", "θα προσευχηθεί", "θα προσευχηθούμε", "θα προσευχηθείτε", "θα προσευχηθούν", "προσευχήθηκα", "προσευχήθηκες", "προσευχήθηκε", "προσευχηθήκαμε", "προσευχηθήκατε", "προσευχήθηκα", "προσευχόμουν", "προσευχόσουν", "προσευχόταν", "προσευχόμαστε", "προσευχόσαστε", "προσεύχονταν", "προσευχήσου", "προσευχηθείτε", "να προσεύχεσαι", "προσεύχεστε"]}
{"verb": "προσέχω", "eng": "watch", "futurum": "θα προσέξω", "aorist": "πρόσεξα", "paradigm": ["προσέχω", "προσέχεις", "προσέχει", "προσέχουμε", "προσέχετε", "προσέχουν", "θα προσέξω", "θα προσέξεις", "θα προσέξει", "θα προσέξουμε", "θα προσέξετε", "θα προσέξουν", "πρόσεξα", "πρόσεξες", "πρόσεξε", "προσέξαμε", "προσέξατε", "πρόσεξαν", "πρόσεχα", "πρόσεχες", "πρόσεχε", "προσέχαμε", "προσέχατε", "πρόσεχαν", "πρόσεχε", "προσέχετε", "πρόσεξε", "προσέξτε"]}
{"verb": "προσηλυτίζω", "eng": "convert", "futurum": "θα προσηλυτίσω", "aorist": "προσηλύτισα", "paradigm": ["προσηλυτίζω", "προσηλυτίζεις", "προσηλυτίζει", "προσηλυτίζουμε", "προσηλυτίζετε", "προσηλυτίζουν", "θα προσηλυτίσω", "θα προσηλυτίσεις", "θα προσηλυτίσει", "θα προσηλυτίσουμε", "θα προσηλυτίσετε", "θα προσηλυτίσουν", "προσηλύτισα", "προσηλύτισες", "προσηλύτισε", "προσηλυτίσαμε", "προσηλυτίσατε", "προσηλύτισαν", "προσηλύτιζα", "προσηλύτιζες", "προσηλύτιζε", "προσηλυτίζαμε", "προσηλυτίζατε", "προσηλύτιζαν", "προσηλύτιζε", "προσηλυτίζετε", "προσηλύτισε", "προσηλυτίστε"]}
{"verb": "προσηλώνω", "eng": "polarize", "futurum": "θα προσηλώσω", "aorist": "προσήλωσα", "paradigm": ["προσηλώνω", "προσηλώνεις", "προσηλώνει", "προσηλώνουμε", "προσηλώνετε", "προσηλώνουνε", "θα προσηλώσω", "θα προσηλώσεις", "θα προσηλώσει", "θα προσηλώσουμε", "θα προσηλώσετε", "θα προσηλώσουνε", "προσήλωσα", "προσήλωσες", "προσήλωσε", "προσηλώσαμε", "προσηλώσατε", "προσήλωσαν", "προσήλωνα", "προσήλωνες", "προσήλωνε", "προσηλώναμε", "προσηλώνατε", "προσήλωναν", "προσήλωνε", "προσηλώνετε", "προσήλωσε", "προσηλώστε"]}
{"verb": "προσημαίνω", "eng": "convert", "futurum": "θα προσημάνω", "aorist": "προσήμανα", "paradigm": ["προσημαίνω", "προσημαίνεις", "προσημαίνει", "προσημαίνουμε", "προσημαίνετε", "προσημαίνουν", "θα προσημάνω", "θα προσημάνεις", "θα προσημάνει", "θα προσημάνουμε", "θα προσημάνετε", "θα προσημάνουν", "προσήμανα", "προσήμανες", "προσήμανε", "προσημάναμε", "προσημάνατε", "προσήμαναν", "προσήμαινα", "προσήμαινες", "προσήμαινε", "προσημαίναμε", "προσημαίνατε", "προσήμαιναν", "προσήμαινε", "προσημαίνετε", "προσήμανε", "προσημάνετε"]}
{"verb": "προσημειώνω", "eng": "polarize", "futurum": "θα προσημειώσω", "aorist": "προσημείωσα", "paradigm": ["προσημειώνω", "προσημειώνεις", "προσημειώνει", "προσημειώνουμε", "προσημειώνετε", "προσημειώνουνε", "θα προσημειώσω", "θα προσημειώσεις", "θα προσημειώσει", "θα προσημειώσουμε", "θα προσημειώσετε", "θα προσημειώσουνε", "προσημείωσα", "προσημείωσες", "προσημείωσε", "προσημειώσαμε", "προσημειώσατε", "προσημείωσαν", "προσημείωνα", "προσημείωνες", "προσημείωνε", "προσημειώναμε", "προσημειώνατε", "προσημείωναν", "προσημείωνε", "προσημειώνετε", "προσημείωσε", "προσημειώστε"]}
{"verb": "προσθαλασσώνω", "eng": "polarize", "futurum": "θα προσθαλασσώσω", "aorist": "προσθαλάσσωσα", "paradigm": ["προσθαλασσώνω", "προσθαλασσώνεις", "προσθαλασσώνει", "προσθαλασσώνουμε", "προσθαλασσώνετε", "προσθαλασσώνουνε", "θα προσθαλασσώσω", "θα προσθαλασσώσεις", "θα προσθαλασσώσει", "θα προσθαλασσώσουμε", "θα προσθαλασσώσετε", "θα προσθαλασσώσουνε", "προσθαλάσσωσα", "προσθαλάσσωσες", "προσθαλάσσωσε", "προσθαλασσώσαμε", "προσθαλασσώσατε", "προσθαλάσσωσαν", "προσθαλάσσωνα", "προσθαλάσσωνες", "προσθαλάσσωνε", "προσθαλασσώναμε", "προσθαλασσώνατε", "προσθαλάσσωναν", "προσθαλάσσωνε", "προσθαλασσώνετε", "προσθαλάσσωσε", "προσθαλασσώστε"]}
{"verb": "προσθέτω", "eng": "add", "futurum": "θα προσθέσω", "aorist": "πρόσθεσα", "paradigm": ["προσθέτω", "προσθέτεις", "προσθέτει", "προσθέτουμε", "προσθέτετε", "προσθέτουν", "θα προσθέσω", "θα προσθέσεις", "θα προσθέσει", "θα προσθέσουμε", "θα προσθέσετε", "θα προσθέσουν", "πρόσθεσα", "πρόσθεσες", "πρόσθεσε", "προσθέσαμε", "προσθέσατε", "πρόσθεσαν", "πρόσθετα", "πρόσθετες", "πρόσθετε", "προσθέταμε", "προσθέτατε", "πρόσθεταν", "πρόσθετε", "προσθέτετε", "πρόσθεσε", "προσθέστε"]}
{"verb": "προσκαλώ", "eng": "invite", "futurum": "θα προσκαλέσω", "aorist": "προσκάλεσα", "paradigm": ["προσκαλώ", "προσκαλείς", "προσκαλεί", "προσκαλούμε", "προσκαλείτε", "προσκαλούν", "θα προσκαλέσω", "θα προσκαλέσεις", "θα προσκαλέσει", "θα προσκαλέσουμε", "θα προσκαλέσετε", "θα προσκαλέσουν", "προσκάλεσα", "προσκάλεσες", "προσκάλεσε", "προσκαλέσαμε", "προσκαλέσατε", "προσκάλεσαν", "προσκαλούσα", "προσκαλούσες", "προσκαλούσε", "προσκαλούσαμε", "προσκαλούσατε", "προσκαλούσαν", "—", "προσκαλείτε", "προσκάλεσε", "προσκαλέστε"]}
{"verb": "προσκολλώμαι", "eng": "adhere", "futurum": "θα προσκολληθώ", "aorist": "προσκολλήθηκα", "paradigm": ["προσκολλώμαι", "προσκολλώμαεις", "προσκολλώμαει", "προσκολλώμαουμε", "προσκολλώμαετε", "προσκολλώμαουν", "θα προσκολληθώ", "θα προσκολληθείς", "θα προσκολληθεί", "θα προσκολληθούμε", "θα προσκολληθείτε", "θα προσκολληθούν", "προσκολλήθηκα", "προσκολλήθηκες", "προσκολλήθηκε", "προσκολληθήκαμε", "προσκολληθήκατε", "προσκολλήθηκα", "προσκολλωμάόμουν", "προσκολλωμάόσουν", "προσκολλωμάόταν", "προσκολλωμάόμαστε", "προσκολλωμάόσαστε", "προσκολλώμαόνταν", "προσκολλήσου", "προσκολληθείτε", "να προσκολλώμαεις", "προσκολλώμαετε"]}
{"verb": "προσκομίζω", "eng": "present", "futurum": "θα προσκομίσω", "aorist": "προσκόμισα", "paradigm": ["προσκομίζω", "προσκομίζεις", "προσκομίζει", "προσκομίζουμε", "προσκομίζετε", "προσκομίζουν", "θα προσκομίσω", "θα προσκομίσεις", "θα προσκομίσει", "θα προσκομίσουμε", "θα προσκομίσετε", "θα προσκομίσουν", "προσκόμισα", "προσκόμισες", "προσκόμισε", "προσκομίσαμε", "προσκομίσατε", "προσκόμισαν", "προσκόμιζα", "προσκόμιζες", "προσκόμιζε", "προσκομίζαμε", "προσκομίζατε", "προσκόμιζαν", "προσκόμιζε", "προσκομίζετε", "προσκόμισε", "προσκομίστε"]}
{"verb": "προσκρούω", "eng": "hit", "futurum": "θα προσκρούσω", "aorist": "προσκρούσα", "paradigm": ["προσκρούω", "προσκρούεις", "προσκρούει", "προσκρούουμε", "προσκρούετε", "προσκρούουν", "θα προσκρούσω", "θα προσκρούσεις", "θα προσκρούσει", "θα προσκρούσουμε", "θα προσκρούσετε", "θα προσκρούσουν", "προσκρούσα", "προσκρούσες", "προσκρούσε", "προσκρούσαμε", "προσκρούσατε", "προσκρούσα", "πρόσκρουόμουν", "πρόσκρουόσουν", "πρόσκρουόταν", "πρόσκρουόμαστε", "πρόσκρουόσαστε", "πρόσκρούονταν", "προσκρόσου", "προσκρούστε", "να προσκρούεις", "προσκρούετε"]}
{"verb": "προσκυρώνω", "eng": "polarize", "futurum": "θα προσκυρώσω", "aorist": "προσκύρωσα", "paradigm": ["προσκυρώνω", "προσκυρώνεις", "προσκυρώνει", "προσκυρώνουμε", "προσκυρώνετε", "προσκυρώνουνε", "θα προσκυρώσω", "θα προσκυρώσεις", "θα προσκυρώσει", "θα προσκυρώσουμε", "θα προσκυρώσετε", "θα προσκυρώσουνε", "προσκύρωσα", "προσκύρωσες", "προσκύρωσε", "προσκυρώσαμε", "προσκυρώσατε", "προσκύρωσαν", "προσκύρωνα", "προσκύρωνες", "προσκύρωνε", "προσκυρώναμε", "προσκυρώνατε", "προσκύρωναν", "προσκύρωνε", "προσκυρώνετε", "προσκύρωσε", "προσκυρώστε"]}
{"verb": "προσλαμβάνω", "eng": "hire", "futurum": "θα προσλάβω", "aorist": "προσέλαβα", "paradigm": ["προσλαμβάνω", "προσλαμβάνεις", "προσλαμβάνει", "προσλαμβάνουμε", "προσλαμβάνετε", "προσλαμβάνουν", "θα προσλάβω", "θα προσλάβεις", "θα προσλάβει", "θα προσλάβουμε", "θα προσλάβετε", "θα προσλάβουν", "προσέλαβα", "προσέλαβες", "προσέλαβε", "προσελάβαμε", "προσελάβατε", "προσέλαβα", "προσλάμβανόμουν", "προσλάμβανόσουν", "προσλάμβανόταν", "προσλάμβανόμαστε", "προσλάμβανόσαστε", "πρόσλαμβανόνταν", "πρόσλασου", "προσλάβετε", "να προσλαμβάνεις", "προσλαμβάνετε"]}
{"verb": "προσονομάζω", "eng": "present", "futurum": "θα προσονομάσω", "aorist": "προσονόμασα", "paradigm": ["προσονομάζω", "προσονομάζεις", "προσονομάζει", "προσονομάζουμε", "προσονομάζετε", "προσονομάζουν", "θα προσονομάσω", "θα προσονομάσεις", "θα προσονομάσει", "θα προσονομάσουμε", "θα προσονομάσετε", "θα προσονομάσουν", "προσονόμασα", "προσονόμασες", "προσονόμασε", "προσονομάσαμε", "προσονομάσατε", "προσονόμασαν", "προσονόμαζα", "προσονόμαζες", "προσονόμαζε", "προσονομάζαμε", "προσονομάζατε", "προσονόμαζαν", "προσονόμαζε", "προσονομάζετε", "προσονόμασε", "προσονομάστε"]}
{"verb": "προσορμίζω", "eng": "present", "futurum": "θα προσορμίσω", "aorist": "προσόρμισα", "paradigm": ["προσορμίζω", "προσορμίζεις", "προσορμίζει", "προσορμίζουμε", "προσορμίζετε", "προσορμίζουν", "θα προσορμίσω", "θα προσορμίσεις", "θα προσορμίσει", "θα προσορμίσουμε", "θα προσορμίσετε", "θα προσορμίσουν", "προσόρμισα", "προσόρμισες", "προσόρμισε", "προσορμίσαμε", "προσορμίσατε", "προσόρμισαν", "προσόρμιζα", "προσόρμιζες", "προσόρμιζε", "προσορμίζαμε", "προσορμίζατε", "προσόρμιζαν", "προσόρμιζε", "προσορμίζετε", "προσόρμισε", "προσορμίστε"]}
{"verb": "προσπαθώ", "eng": "attempt", "futurum": "θα προσπαθήσω", "aorist": "προσπάθησα", "paradigm": ["προσπαθώ", "προσπαθείς", "προσπαθεί", "προσπαθούμε", "προσπαθείτε", "προσπαθούν", "θα προσπαθήσω", "θα προσπαθήσεις", "θα προσπαθήσει", "θα προσπαθήσουμε", "θα προσπαθήσετε", "θα προσπαθήσουν", "προσπάθησα", "προσπάθησες", "προσπάθησε", "προσπαθήσαμε", "προσπαθήσατε", "προσπάθησαν", "προσπαθούσα", "προσπαθούσες", "προσπαθούσε", "προσπαθούσαμε", "προσπαθούσατε", "προσπαθούσαν", "—", "προσπαθείτε", "προσπάθησε", "προσπαθήστε"]}
{"verb": "προσπερνώ", "eng": "overtake", "futurum": "θα προσπεράσω", "aorist": "προσπέρασα", "paradigm": ["προσπερνώ", "προσπερνείς", "προσπερνεί", "προσπερνούμε", "προσπερνείτε", "προσπερνούν", "θα προσπεράσω", "θα προσπεράσεις", "θα προσπεράσει", "θα προσπεράσουμε", "θα προσπεράσετε", "θα προσπεράσουν", "προσπέρασα", "προσπέρασες", "προσπέρασε", "προσπεράσαμε", "προσπεράσατε", "προσπέρασα", "προσπερνούσα", "προσπερνούσες", "προσπερνούσε", "προσπερνούσαμε", "προσπερνούσατε", "προσπερνούσαν", "προσπέρσου", "προσπεράστε", "να προσπερνείς", "προσπερνείτε"]}
{"verb": "προσποιούμαι", "eng": "pretend", "futurum": "θα προσποιηθώ", "aorist": "προσποιήθηκα", "paradigm": ["προσποιούμαι", "προσποιείσαι", "προσποιείται", "προσποιούμαστε", "προσποιείστε", "προσποιούνται", "θα προσποιηθώ", "θα προσποιηθείς", "θα προσποιηθεί", "θα προσποιηθούμε", "θα προσποιηθείτε", "θα προσποιηθούν", "προσποιήθηκα", "προσποιήθηκες", "προσποιήθηκε", "προσποιηθήκαμε", "προσποιηθήκατε", "προσποιήθηκαν", "προσποιούμουν", "προσποιούσουν", "προσποιούνταν", "προσποιούμαστε", "προσποιούσαστε", "προσποιούνταν", "-", "-", "προσποιήσου", "προσποιηθείτε"]}
{"verb": "προσπορίζω", "eng": "pretend", "futurum": "θα προσπορίσω", "aorist": "προσπόρισα", "paradigm": ["προσπορίζω", "προσπορίζεις", "προσπορίζει", "προσπορίζουμε", "προσπορίζετε", "προσπορίζουν", "θα προσπορίσω", "θα προσπορίσεις", "θα προσπορίσει", "θα προσπορίσουμε", "θα προσπορίσετε", "θα προσπορίσουν", "προσπόρισα", "προσπόρισες", "προσπόρισε", "προσπορίσαμε", "προσπορίσατε", "προσπόρισαν", "προσπόριζα", "προσπόριζες", "προσπόριζε", "προσπορίζαμε", "προσπορίζατε", "προσπόριζαν", "προσπόριζε", "προσπορίζετε", "προσπόρισε", "προσπορίστε"]}
{"verb": "προσροφώ", "eng": "adsorb", "futurum": "θα προσροφήσω", "aorist": "προσρόφησα", "paradigm": ["προσροφώ", "προσροφάς", "προσροφά", "προσροφούμε", "προσροφάτε", "προσροφούν", "θα προσροφήσω", "θα προσροφήσεις", "θα προσροφήσει", "θα προσροφήσουμε", "θα προσροφήσετε", "θα προσροφήσουν", "προσρόφησα", "προσρόφησες", "προσρόφησε", "προσροφήσαμε", "προσροφήσατε", "προσρόφησαν", "προσροφούσα", "προσροφούσες", "προσροφούσε", "προσροφούσαμε", "προσροφούσατε", "προσροφούσαν", "προσρόφα", "προσροφάτε", "προσρόφησε", "προσροφήστε"]}
{"verb": "προσροφώμαι", "eng": "polarize", "futurum": "θα προσροφηθώ", "aorist": "προσροφήθηκα", "paradigm": ["προσροφώμαι", "προσροφάσαι", "προσροφάται", "προσροφόμαστε", "προσροφάστε", "προσροφώνται", "θα προσροφηθώ", "θα προσροφηθείς", "θα προσροφηθεί", "θα προσροφηθούμε", "θα προσροφηθείτε", "θα προσροφηθούν", "προσροφήθηκα", "προσροφήθηκες", "προσροφήθηκε", "προσροφηθήκαμε", "προσροφηθήκατε", "προσροφήθηκαν", "προσροφόμουν", "προσροφόσουν", "προσροφόταν", "προσροφόμασταν", "προσροφόσασταν", "προσροφόνταν", "-", "-", "προσροφήσου", "προσροφηθείτε"]}
{"verb": "προσσεληνώνω", "eng": "polarize", "futurum": "θα προσσεληνώσω", "aorist": "προσσελήνωσα", "paradigm": ["προσσεληνώνω", "προσσεληνώνεις", "προσσεληνώνει", "προσσεληνώνουμε", "προσσεληνώνετε", "προσσεληνώνουνε", "θα προσσεληνώσω", "θα προσσεληνώσεις", "θα προσσεληνώσει", "θα προσσεληνώσουμε", "θα προσσεληνώσετε", "θα προσσεληνώσουνε", "προσσελήνωσα", "προσσελήνωσες", "προσσελήνωσε", "προσσεληνώσαμε", "προσσεληνώσατε", "προσσελήνωσαν", "προσσελήνωνα", "προσσελήνωνες", "προσσελήνωνε", "προσσεληνώναμε", "προσσεληνώνατε", "προσσελήνωναν", "προσσελήνωνε", "προσσεληνώνετε", "προσσελήνωσε", "προσσεληνώστε"]}
{"verb": "προστάζω", "eng": "command", "futurum": "θα προστάξω", "aorist": "πρόσταξα", "paradigm": ["προστάζω", "προστάζεις", "προστάζει", "προστάζουμε", "προστάζετε", "προστάζουν", "θα προστάξω", "θα προστάξεις", "θα προστάξει", "θα προστάξουμε", "θα προστάξετε", "θα προστάξουν", "πρόσταξα", "πρόσταξες", "πρόσταξε", "προστάξαμε", "προστάξατε", "πρόσταξα", "πρόσταζόμουν", "πρόσταζόσουν", "πρόσταζόταν", "πρόσταζόμαστε", "πρόσταζόσαστε", "πρόστάζονταν", "πρόστασου", "προστάξετε", "να προστάζεις", "προστάζετε"]}
{"verb": "προστατεύω", "eng": "protect", "futurum": "θα προστατέψω", "aorist": "προστάτεψα", "paradigm": ["προστατεύω", "προστατεύεις", "προστατεύει", "προστατεύουμε", "προστατεύετε", "προστατεύουν", "θα προστατέψω", "θα προστατέψεις", "θα προστατέψει", "θα προστατέψουμε", "θα προστατέψετε", "θα προστατέψουν", "προστάτεψα", "προστάτεψες", "προστάτεψε", "προστατέψαμε", "προστατέψατε", "προστάτεψαν", "προστάτευα", "προστάτευες", "προστάτευε", "προστατεύαμε", "προστατεύατε", "προστάτευαν", "προστάτευε", "προστατεύετε", "προστάτευσε", "προστατεύστε"]}
{"verb": "προστυχαίνω", "eng": "make vulgar", "futurum": "θα προστυχύνω", "aorist": "προστύχεψα", "paradigm": ["προστυχαίνω", "προστυχαίνεις", "προστυχαίνει", "προστυχαίνουμε", "προστυχαίνετε", "προστυχαίνουν", "θα προστυχύνω", "θα προστυχύνεις", "θα προστυχύνει", "θα προστυχύνουμε", "θα προστυχύνετε", "θα προστυχύνουν", "προστύχεψα", "προστύχεψες", "προστύχεψε", "προστυχέψαμε", "προστυχέψατε", "προστύχεψα", "προστύχαινόμουν", "προστύχαινόσουν", "προστύχαινόταν", "προστύχαινόμαστε", "προστύχαινόσαστε", "πρόστυχαιν", "προστύχυσου", "προστυχύνετε", "να προστυχαίνεις", "προστυχαίνετε"]}
{"verb": "προσυδατώνω", "eng": "adsorb", "futurum": "θα προσυδατώσω", "aorist": "προσυδάτωσα", "paradigm": ["προσυδατώνω", "προσυδατώνεις", "προσυδατώνει", "προσυδατώνουμε", "προσυδατώνετε", "προσυδατώνουν", "θα προσυδατώσω", "θα προσυδατώσεις", "θα προσυδατώσει", "θα προσυδατώσουμε", "θα προσυδατώσετε", "θα προσυδατώσουν", "προσυδάτωσα", "προσυδάτωσες", "προσυδάτωσε", "προσυδατώσαμε", "προσυδατώσατε", "προσυδάτωσαν", "προσυδάτωνα", "προσυδάτωνες", "προσυδάτωνε", "προσυδατώναμε", "προσυδατώνατε", "προσυδάτωναν", "προσυδάτωνε", "προσυδατώνετε", "προσυδάτωσε", "προσυδατώστε"]}
{"verb": "προσυπογράφω", "eng": "countersign", "futurum": "θα προσυπογράψω", "aorist": "προσυπέγραψα", "paradigm": ["προσυπογράφω", "προσυπογράφεις", "προσυπογράφει", "προσυπογράφουμε", "προσυπογράφετε", "προσυπογράφουν", "θα προσυπογράψω", "θα προσυπογράψεις", "θα προσυπογράψει", "θα προσυπογράψουμε", "θα προσυπογράψετε", "θα προσυπογράψουν", "προσυπέγραψα", "προσυπέγραψες", "προσυπέγραψε", "προσυπεγράψαμε", "προσυπεγράψατε", "προσυπέγραψα", "προσυπόγραφόμουν", "προσυπόγραφόσουν", "προσυπόγραφόταν", "προσυπόγραφόμαστε", "προσυπόγραφόσαστε", "προσυπόγράφονταν", "προσυπόγρασου", "προσυπογράψετε", "να προσυπογράφεις", "προσυπογράφετε"]}
{"verb": "προσφέρω", "eng": "offer", "futurum": "θα προσφέρω", "aorist": "πρόσφερα", "paradigm": ["προσφέρω", "προσφέρεις", "προσφέρει", "προσφέρουμε", "προσφέρετε", "προσφέρουν", "θα προσφέρω", "θα προσφέρεις", "θα προσφέρει", "θα προσφέρουμε", "θα προσφέρετε", "θα προσφέρουν", "πρόσφερα", "πρόσφερες", "πρόσφερε", "προσφέραμε", "προσφέρατε", "πρόσφερα", "πρόσφερόμουν", "πρόσφερόσουν", "πρόσφερόταν", "πρόσφερόμαστε", "πρόσφερόσαστε", "πρόσφέρονταν", "πρόσφεσου", "προσφέρετε", "να προσφέρεις", "προσφέρετε"]}
{"verb": "προσφεύγω", "eng": "betake", "futurum": "θα προσφύγω", "aorist": "προσέφυγα", "paradigm": ["προσφεύγω", "προσφεύγεις", "προσφεύγει", "προσφεύγουμε", "προσφεύγετε", "προσφεύγουν", "θα προσφύγω", "θα προσφύγεις", "θα προσφύγει", "θα προσφύγουμε", "θα προσφύγετε", "θα προσφύγουν", "προσέφυγα", "προσέφυγες", "προσέφυγε", "προσφύγαμε", "προσφύγατε", "προσέφυγαν", "προσέφευγα", "προσέφευγες", "προσέφευγε", "προσφεύγαμε", "προσφεύγατε", "προσέφευγαν", "πρόσφευγε", "προσφεύγετε", "πρόσφυγε", "προσφύγτε"]}
{"verb": "προσφωνώ", "eng": "address", "futurum": "θα προσφωνήσω", "aorist": "προσφώνησα", "paradigm": ["προσφωνώ", "προσφωνείς", "προσφωνεί", "προσφωνούμε", "προσφωνείτε", "προσφωνούν", "θα προσφωνήσω", "θα προσφωνήσεις", "θα προσφωνήσει", "θα προσφωνήσουμε", "θα προσφωνήσετε", "θα προσφωνήσουν", "προσφώνησα", "προσφώνησες", "προσφώνησε", "προσφωνήσαμε", "προσφωνήσατε", "προσφώνησα", "προσφωνούσα", "προσφωνούσες", "προσφωνούσε", "προσφωνούσαμε", "προσφωνούσατε", "προσφωνούσαν", "προσφώνσου", "προσφωνήστε", "να προσφωνείς", "προσφωνείτε"]}
{"verb": "προσχεδιάζω", "eng": "draft", "futurum": "θα προσχεδιάσω", "aorist": "προσχεδίασα", "paradigm": ["προσχεδιάζω", "προσχεδιάζεις", "προσχεδιάζει", "προσχεδιάζουμε", "προσχεδιάζετε", "προσχεδιάζουν", "θα προσχεδιάσω", "θα προσχεδιάσεις", "θα προσχεδιάσει", "θα προσχεδιάσουμε", "θα προσχεδιάσετε", "θα προσχεδιάσουν", "προσχεδίασα", "προσχεδίασες", "προσχεδίασε", "προσχεδιάσαμε", "προσχεδιάσατε", "προσχεδίασα", "προσχεδίαζόμουν", "προσχεδίαζόσουν", "προσχεδίαζόταν", "προσχεδίαζόμαστε", "προσχεδίαζόσαστε", "προσχέδιαζόνταν", "προσχεδίσου", "προσχεδιάστε", "να προσχεδιάζεις", "προσχεδιάζετε"]}
{"verb": "προσχώνω", "eng": "polarize", "futurum": "θα προσχώσω", "aorist": "πρόσχωσα", "paradigm": ["προσχώνω", "προσχώνεις", "προσχώνει", "προσχώνουμε", "προσχώνετε", "προσχώνουνε", "θα προσχώσω", "θα προσχώσεις", "θα προσχώσει", "θα προσχώσουμε", "θα προσχώσετε", "θα προσχώσουνε", "πρόσχωσα", "πρόσχωσες", "πρόσχωσε", "προσχώσαμε", "προσχώσατε", "πρόσχωσαν", "πρόσχωνα", "πρόσχωνες", "πρόσχωνε", "προσχώναμε", "προσχώνατε", "πρόσχωναν", "πρόσχωνε", "προσχώνετε", "πρόσχωσε", "προσχώστε"]}
{"verb": "προσχωρώ", "eng": "adhere to", "futurum": "θα προσχωρήσω", "aorist": "προσχώρησα", "paradigm": ["προσχωρώ", "προσχωρείς", "προσχωρεί", "προσχωρούμε", "προσχωρείτε", "προσχωρούν", "θα προσχωρήσω", "θα προσχωρήσεις", "θα προσχωρήσει", "θα προσχωρήσουμε", "θα προσχωρήσετε", "θα προσχωρήσουν", "προσχώρησα", "προσχώρησες", "προσχώρησε", "προσχωρήσαμε", "προσχωρήσατε", "προσχώρησα", "προσχωρούσα", "προσχωρούσες", "προσχωρούσε", "προσχωρούσαμε", "προσχωρούσατε", "προσχωρούσαν", "προσχώρσου", "προσχωρήστε", "να προσχωρείς", "προσχωρείτε"]}
{"verb": "προσωποποιούμαι", "eng": "betake", "futurum": "θα προσωποποιηθώ", "aorist": "προσωποποιήθηκα", "paradigm": ["προσωποποιούμαι", "προσωποποιείσαι", "προσωποποιείται", "προσωποποιούμαστε", "προσωποποιείστε", "προσωποποιούνται", "θα προσωποποιηθώ", "θα προσωποποιηθείς", "θα προσωποποιηθεί", "θα προσωποποιηθούμε", "θα προσωποποιηθείτε", "θα προσωποποιηθούν", "προσωποποιήθηκα", "προσωποποιήθηκες", "προσωποποιήθηκε", "προσωποποιηθήκαμε", "προσωποποιηθήκατε", "προσωποποιήθηκαν", "προσωποποιούμουν", "προσωποποιούσουν", "προσωποποιούνταν", "προσωποποιούμαστε", "προσωποποιούσαστε", "προσωποποιούνταν", "-", "-", "προσωποποιήσου", "προσωποποιηθείτε"]}
{"verb": "προσωποποιώ", "eng": "personify", "futurum": "θα προσωποποιήσω", "aorist": "προσωποποίησα", "paradigm": ["προσωποποιώ", "προσωποποιείς", "προσωποποιεί", "προσωποποιούμε", "προσωποποιείτε", "προσωποποιούν", "θα προσωποποιήσω", "θα προσωποποιήσεις", "θα προσωποποιήσει", "θα προσωποποιήσουμε", "θα προσωποποιήσετε", "θα προσωποποιήσουν", "προσωποποίησα", "προσωποποίησες", "προσωποποίησε", "προσωποποιήσαμε", "προσωποποιήσατε", "προσωποποίησα", "προσωποποιούσα", "προσωποποιούσες", "προσωποποιούσε", "προσωποποιούσαμε", "προσωποποιούσατε", "προσωποποιούσαν", "προσωποποίσου", "προσωποποιήστε", "να προσωποποιείς", "προσωποποιείτε"]}
{"verb": "προτάσσω", "eng": "prefix", "futurum": "θα προτάξω", "aorist": "προέταξα", "paradigm": ["προτάσσω", "προτάσσεις", "προτάσσει", "προτάσσουμε", "προτάσσετε", "προτάσσουν", "θα προτάξω", "θα προτάξεις", "θα προτάξει", "θα προτάξουμε", "θα προτάξετε", "θα προτάξουν", "προέταξα", "προέταξες", "προέταξε", "προτάξαμε", "προτάξατε", "προέταξαν", "προέτασσα", "προέτασσες", "προέτασσε", "προτάσσαμε", "προτάσσατε", "προέτασσαν", "πρότασσε", "προτάσσετε", "πρόταξε", "προτάξτε"]}
{"verb": "προτείνομαι", "eng": "be proposed", "futurum": "θα προταθώ", "aorist": "προτάθηκα", "paradigm": ["προτείνομαι", "προτείνεσαι", "προτείνεται", "προτεινόμαστε", "προτείνεστε", "προτείνονται", "θα προταθώ", "θα προταθείς", "θα προταθεί", "θα προταθούμε", "θα προταθείτε", "θα προταθούν", "προτάθηκα", "προτάθηκες", "προτάθηκε", "προταθήκαμε", "προταθήκατε", "προτάθηκα", "προτεινόμουν", "προτεινόσουν", "προτεινόταν", "προτεινόμαστε", "προτεινόσαστε", "προτείνονταν", "προτάσου", "προταθείτε", "να προτείνεσαι", "προτείνεστε"]}
{"verb": "προτείνω", "eng": "suggest", "futurum": "θα προτείνω", "aorist": "πρότεινα", "paradigm": ["προτείνω", "προτείνεις", "προτείνει", "προτείνουμε", "προτείνετε", "προτείνουν", "θα προτείνω", "θα προτείνεις", "θα προτείνει", "θα προτείνουμε", "θα προτείνετε", "θα προτείνουν", "πρότεινα", "πρότεινες", "πρότεινε", "προτείναμε", "προτείνατε", "πρότειναν", "πρότεινα", "πρότεινες", "πρότεινε", "προτείναμε", "προτείνατε", "πρότειναν", "πρότεινε", "προτείνετε", "πρότεινε", "προτείντε"]}
{"verb": "προτιμιέμαι", "eng": "be preferred", "futurum": "θα προτιμηθώ", "aorist": "προτιμήθηκα", "paradigm": ["προτιμιέμαι", "προτιμιέσαι", "προτιμιέται", "προτιμιόμαστε", "προτιμιέστε", "προτιμιούνται", "θα προτιμηθώ", "θα προτιμηθείς", "θα προτιμηθεί", "θα προτιμηθούμε", "θα προτιμηθείτε", "θα προτιμηθούν", "προτιμήθηκα", "προτιμήθηκες", "προτιμήθηκε", "προτιμηθήκαμε", "προτιμηθήκατε", "προτιμήθηκα", "προτιμιόμουν", "προτιμιόσουν", "προτιμιόταν", "προτιμιόμαστε", "προτιμιόσαστε", "προτιμίονταν", "προτιμήσου", "προτιμηθείτε", "να προτιμιέσαι", "προτιμιέστε"]}
{"verb": "προτιμώ", "eng": "do", "futurum": "θα προτιμήσω", "aorist": "προτίμησα", "paradigm": ["προτιμώ", "προτιμάς", "προτιμά", "προτιμούμε", "προτιμάτε", "προτιμούν", "θα προτιμήσω", "θα προτιμήσεις", "θα προτιμήσει", "θα προτιμήσουμε", "θα προτιμήσετε", "θα προτιμήσουν", "προτίμησα", "προτίμησες", "προτίμησε", "προτιμήσαμε", "προτιμήσατε", "προτίμησαν", "προτιμούσα", "προτιμούσες", "προτιμούσε", "προτιμούσαμε", "προτιμούσατε", "προτιμούσαν", "προτίμα", "προτιμάτε", "προτίμησε", "προτιμήστε"]}
{"verb": "προτιμώ", "eng": "prefer", "futurum": "θα προτιμήσω", "aorist": "προτίμησα", "paradigm": ["προτιμώ", "προτιμάς", "προτιμά", "προτιμούμε", "προτιμάτε", "προτιμούν", "θα προτιμήσω", "θα προτιμήσεις", "θα προτιμήσει", "θα προτιμήσουμε", "θα προτιμήσετε", "θα προτιμήσουν", "προτίμησα", "προτίμησες", "προτίμησε", "προτιμήσαμε", "προτιμήσατε", "προτίμησαν", "προτιμούσα", "προτιμούσες", "προτιμούσε", "προτιμούσαμε", "προτιμούσατε", "προτιμούσαν", "προτίμα", "προτιμάτε", "προτίμησε", "προτιμήστε"]}
{"verb": "προϋπολογίζω", "eng": "prefix", "futurum": "θα προϋπολογίσω", "aorist": "προϋπολόγισα", "paradigm": ["προϋπολογίζω", "προϋπολογίζεις", "προϋπολογίζει", "προϋπολογίζουμε", "προϋπολογίζετε", "προϋπολογίζουν", "θα προϋπολογίσω", "θα προϋπολογίσεις", "θα προϋπολογίσει", "θα προϋπολογίσουμε", "θα προϋπολογίσετε", "θα προϋπολογίσουν", "προϋπολόγισα", "προϋπολόγισες", "προϋπολόγισε", "προϋπολογίσαμε", "προϋπολογίσατε", "προϋπολόγισαν", "προϋπολόγιζα", "προϋπολόγιζες", "προϋπολόγιζε", "προϋπολογίζαμε", "προϋπολογίζατε", "προϋπολόγιζαν", "προϋπολόγιζε", "προϋπολογίζετε", "προϋπολόγισε", "προϋπολογίστε"]}
{"verb": "προφέρομαι", "eng": "be pronounced", "futurum": "θα προφερθώ", "aorist": "προφέρθηκα", "paradigm": ["προφέρομαι", "προφέρεσαι", "προφέρεται", "προφερόμαστε", "προφέρεστε", "προφέρονται", "θα προφερθώ", "θα προφερθείς", "θα προφερθεί", "θα προφερθούμε", "θα προφερθείτε", "θα προφερθούν", "προφέρθηκα", "προφέρθηκες", "προφέρθηκε", "προφερθήκαμε", "προφερθήκατε", "προφέρθηκα", "προφερόμουν", "προφερόσουν", "προφερόταν", "προφερόμαστε", "προφερόσαστε", "προφέρονταν", "προφέρσου", "προφερθείτε", "να προφέρεσαι", "προφέρεστε"]}
{"verb": "προφέρω", "eng": "pronounce", "futurum": "θα προφέρω", "aorist": "πρόφερα", "paradigm": ["προφέρω", "προφέρεις", "προφέρει", "προφέρουμε", "προφέρετε", "προφέρουν", "θα προφέρω", "θα προφέρεις", "θα προφέρει", "θα προφέρουμε", "θα προφέρετε", "θα προφέρουν", "πρόφερα", "πρόφερες", "πρόφερε", "προφέραμε", "προφέρατε", "πρόφερα", "πρόφερόμουν", "πρόφερόσουν", "πρόφερόταν", "πρόφερόμαστε", "πρόφερόσαστε", "πρόφέρονταν", "πρόφεσου", "προφέρετε", "να προφέρεις", "προφέρετε"]}
{"verb": "προφητεύω", "eng": "prophesy", "futurum": "θα προφητεύσω", "aorist": "προφήτευσα", "paradigm": ["προφητεύω", "προφητεύεις", "προφητεύει", "προφητεύουμε", "προφητεύετε", "προφητεύουν", "θα προφητεύσω", "θα προφητεύσεις", "θα προφητεύσει", "θα προφητεύσουμε", "θα προφητεύσετε", "θα προφητεύσουν", "προφήτευσα", "προφήτευσες", "προφήτευσε", "προφητεύσαμε", "προφητεύσατε", "προφήτευσαν", "προφήτευα", "προφήτευες", "προφήτευε", "προφητεύαμε", "προφητεύατε", "προφήτευαν", "προφήτευε", "προφητεύετε", "προφήτευσε", "προφητεύστε"]}
{"verb": "προφταίνω", "eng": "anticipate", "futurum": "θα προφτάσω", "aorist": "πρόφτασα", "paradigm": ["προφταίνω", "προφταίνεις", "προφταίνει", "προφταίνουμε", "προφταίνετε", "προφταίνουν", "θα προφτάσω", "θα προφτάσεις", "θα προφτάσει", "θα προφτάσουμε", "θα προφτάσετε", "θα προφτάσουν", "πρόφτασα", "πρόφτασες", "πρόφτασε", "προφτάσαμε", "προφτάσατε", "πρόφτασαν", "πρόφταινα", "πρόφταινες", "πρόφταινε", "προφταίναμε", "προφταίνατε", "πρόφταιναν", "πρόφταινε", "προφταίνετε", "πρόφτασε", "προφτάστε"]}
{"verb": "προφτάνω", "eng": "do", "futurum": "θα προφτάσω", "aorist": "πρόφτασα", "paradigm": ["προφτάνω", "προφτάνεις", "προφτάνει", "προφτάνουμε", "προφτάνετε", "προφτάνουν", "θα προφτάσω", "θα προφτάσεις", "θα προφτάσει", "θα προφτάσουμε", "θα προφτάσετε", "θα προφτάσουν", "πρόφτασα", "πρόφτασες", "πρόφτασε", "προφτάσαμε", "προφτάσατε", "πρόφτασαν", "πρόφτανα", "πρόφτανες", "πρόφτανε", "προφτάναμε", "προφτάνατε", "πρόφταναν", "πρόφτανε", "προφτάνετε", "πρόφτασε", "προφτάστε"]}
{"verb": "προφυλακίζω", "eng": "prefix", "futurum": "θα προφυλακίσω", "aorist": "προφυλάκισα", "paradigm": ["προφυλακίζω", "προφυλακίζεις", "προφυλακίζει", "προφυλακίζουμε", "προφυλακίζετε", "προφυλακίζουν", "θα προφυλακίσω", "θα προφυλακίσεις", "θα προφυλακίσει", "θα προφυλακίσουμε", "θα προφυλακίσετε", "θα προφυλακίσουν", "προφυλάκισα", "προφυλάκισες", "προφυλάκισε", "προφυλακίσαμε", "προφυλακίσατε", "προφυλάκισαν", "προφυλάκιζα", "προφυλάκιζες", "προφυλάκιζε", "προφυλακίζαμε", "προφυλακίζατε", "προφυλάκιζαν", "προφυλάκιζε", "προφυλακίζετε", "προφυλάκισε", "προφυλακίστε"]}
{"verb": "προχωρώ", "eng": "do", "futurum": "θα προχωρήσω", "aorist": "προχώρησα", "paradigm": ["προχωρώ", "προχωρείς", "προχωρεί", "προχωράμε", "προχωράτε", "προχωράνε", "θα προχωρήσω", "θα προχωρήσεις", "θα προχωρήσει", "θα προχωρήσουμε", "θα προχωρήσετε", "θα προχωρήσουν", "προχώρησα", "προχώρησες", "προχώρησε", "προχωρήσαμε", "προχωρήσατε", "προχώρησαν", "προχωρούσα", "προχωρούσες", "προχωρούσε", "προχωρούσαμε", "προχωρούσατε", "προχωρούσαν", "προχώρα", "προχωράτε", "προχώρησε", "προχωρήστε"]}
{"verb": "προχωρώ", "eng": "move", "futurum": "θα προχωρήσω", "aorist": "προχώρησα", "paradigm": ["προχωρώ", "προχωρείς", "προχωρεί", "προχωράμε", "προχωράτε", "προχωράνε", "θα προχωρήσω", "θα προχωρήσεις", "θα προχωρήσει", "θα προχωρήσουμε", "θα προχωρήσετε", "θα προχωρήσουν", "προχώρησα", "προχώρησες", "προχώρησε", "προχωρήσαμε", "προχωρήσατε", "προχώρησαν", "προχωρούσα", "προχωρούσες", "προχωρούσε", "προχωρούσαμε", "προχωρούσατε", "προχωρούσαν", "προχώρα", "προχωράτε", "προχώρησε", "προχωρήστε"]}
{"verb": "πρωταρχίζω", "eng": "prefix", "futurum": "θα πρωταρχίσω", "aorist": "πρωτάρχισα", "paradigm": ["πρωταρχίζω", "πρωταρχίζεις", "πρωταρχίζει", "πρωταρχίζουμε", "πρωταρχίζετε", "πρωταρχίζουν", "θα πρωταρχίσω", "θα πρωταρχίσεις", "θα πρωταρχίσει", "θα πρωταρχίσουμε", "θα πρωταρχίσετε", "θα πρωταρχίσουν", "πρωτάρχισα", "πρωτάρχισες", "πρωτάρχισε", "πρωταρχίσαμε", "πρωταρχίσατε", "πρωτάρχισαν", "πρωτάρχιζα", "πρωτάρχιζες", "πρωτάρχιζε", "πρωταρχίζαμε", "πρωταρχίζατε", "πρωτάρχιζαν", "πρωτάρχιζε", "πρωταρχίζετε", "πρωτάρχισε", "πρωταρχίστε"]}
{"verb": "πρωταρχινίζω", "eng": "prefix", "futurum": "θα πρωταρχινίσω", "aorist": "πρωταρχίνισα", "paradigm": ["πρωταρχινίζω", "πρωταρχινίζεις", "πρωταρχινίζει", "πρωταρχινίζουμε", "πρωταρχινίζετε", "πρωταρχινίζουν", "θα πρωταρχινίσω", "θα πρωταρχινίσεις", "θα πρωταρχινίσει", "θα πρωταρχινίσουμε", "θα πρωταρχινίσετε", "θα πρωταρχινίσουν", "πρωταρχίνισα", "πρωταρχίνισες", "πρωταρχίνισε", "πρωταρχινίσαμε", "πρωταρχινίσατε", "πρωταρχίνισαν", "πρωταρχίνιζα", "πρωταρχίνιζες", "πρωταρχίνιζε", "πρωταρχινίζαμε", "πρωταρχινίζατε", "πρωταρχίνιζαν", "πρωταρχίνιζε", "πρωταρχινίζετε", "πρωταρχίνισε", "πρωταρχινίστε"]}
{"verb": "πρωτεύω", "eng": "prefix", "futurum": "θα πρωτεύσω", "aorist": "πρώτευσα", "paradigm": ["πρωτεύω", "πρωτεύεις", "πρωτεύει", "πρωτεύουμε", "πρωτεύετε", "πρωτεύουν", "θα πρωτεύσω", "θα πρωτεύσεις", "θα πρωτεύσει", "θα πρωτεύσουμε", "θα πρωτεύσετε", "θα πρωτεύσουν", "πρώτευσα", "πρώτευσες", "πρώτευσε", "πρωτεύσαμε", "πρωτεύσατε", "πρώτευσαν", "πρώτευα", "πρώτευες", "πρώτευε", "πρωτεύαμε", "πρωτεύατε", "πρώτευαν", "πρώτευε", "πρωτεύετε", "πρώτευσε", "πρωτεύστε"]}
{"verb": "πρωτογνωρίζω", "eng": "prefix", "futurum": "θα πρωτογνωρίσω", "aorist": "πρωτογνώρισα", "paradigm": ["πρωτογνωρίζω", "πρωτογνωρίζεις", "πρωτογνωρίζει", "πρωτογνωρίζουμε", "πρωτογνωρίζετε", "πρωτογνωρίζουν", "θα πρωτογνωρίσω", "θα πρωτογνωρίσεις", "θα πρωτογνωρίσει", "θα πρωτογνωρίσουμε", "θα πρωτογνωρίσετε", "θα πρωτογνωρίσουν", "πρωτογνώρισα", "πρωτογνώρισες", "πρωτογνώρισε", "πρωτογνωρίσαμε", "πρωτογνωρίσατε", "πρωτογνώρισαν", "πρωτογνώριζα", "πρωτογνώριζες", "πρωτογνώριζε", "πρωτογνωρίζαμε", "πρωτογνωρίζατε", "πρωτογνώριζαν", "πρωτογνώριζε", "πρωτογνωρίζετε", "πρωτογνώρισε", "πρωτογνωρίστε"]}
{"verb": "πρωτοδοκιμάζω", "eng": "prefix", "futurum": "θα πρωτοδοκιμάσω", "aorist": "πρωτοδοκίμασα", "paradigm": ["πρωτοδοκιμάζω", "πρωτοδοκιμάζεις", "πρωτοδοκιμάζει", "πρωτοδοκιμάζουμε", "πρωτοδοκιμάζετε", "πρωτοδοκιμάζουν", "θα πρωτοδοκιμάσω", "θα πρωτοδοκιμάσεις", "θα πρωτοδοκιμάσει", "θα πρωτοδοκιμάσουμε", "θα πρωτοδοκιμάσετε", "θα πρωτοδοκιμάσουν", "πρωτοδοκίμασα", "πρωτοδοκίμασες", "πρωτοδοκίμασε", "πρωτοδοκιμάσαμε", "πρωτοδοκιμάσατε", "πρωτοδοκίμασαν", "πρωτοδοκίμαζα", "πρωτοδοκίμαζες", "πρωτοδοκίμαζε", "πρωτοδοκιμάζαμε", "πρωτοδοκιμάζατε", "πρωτοδοκίμαζαν", "πρωτοδοκίμαζε", "πρωτοδοκιμάζετε", "πρωτοδοκίμασε", "πρωτοδοκιμάστε"]}
{"verb": "πρωτοκαθίζω", "eng": "prefix", "futurum": "θα πρωτοκαθίσω", "aorist": "πρωτοκάθισα", "paradigm": ["πρωτοκαθίζω", "πρωτοκαθίζεις", "πρωτοκαθίζει", "πρωτοκαθίζουμε", "πρωτοκαθίζετε", "πρωτοκαθίζουν", "θα πρωτοκαθίσω", "θα πρωτοκαθίσεις", "θα πρωτοκαθίσει", "θα πρωτοκαθίσουμε", "θα πρωτοκαθίσετε", "θα πρωτοκαθίσουν", "πρωτοκάθισα", "πρωτοκάθισες", "πρωτοκάθισε", "πρωτοκαθίσαμε", "πρωτοκαθίσατε", "πρωτοκάθισαν", "πρωτοκάθιζα", "πρωτοκάθιζες", "πρωτοκάθιζε", "πρωτοκαθίζαμε", "πρωτοκαθίζατε", "πρωτοκάθιζαν", "πρωτοκάθιζε", "πρωτοκαθίζετε", "πρωτοκάθισε", "πρωτοκαθίστε"]}
{"verb": "πτυχώνω", "eng": "polarize", "futurum": "θα πτυχώσω", "aorist": "πτύχωσα", "paradigm": ["πτυχώνω", "πτυχώνεις", "πτυχώνει", "πτυχώνουμε", "πτυχώνετε", "πτυχώνουνε", "θα πτυχώσω", "θα πτυχώσεις", "θα πτυχώσει", "θα πτυχώσουμε", "θα πτυχώσετε", "θα πτυχώσουνε", "πτύχωσα", "πτύχωσες", "πτύχωσε", "πτυχώσαμε", "πτυχώσατε", "πτύχωσαν", "πτύχωνα", "πτύχωνες", "πτύχωνε", "πτυχώναμε", "πτυχώνατε", "πτύχωναν", "πτύχωνε", "πτυχώνετε", "πτύχωσε", "πτυχώστε"]}
{"verb": "πτύω", "eng": "spit", "futurum": "θα πτύσω", "aorist": "έπτυσα", "paradigm": ["πτύω", "πτύεις", "πτύει", "πτύουμε", "πτύετε", "πτύουν", "θα πτύσω", "θα πτύσεις", "θα πτύσει", "θα πτύσουμε", "θα πτύσετε", "θα πτύσουν", "έπτυσα", "έπτυσες", "έπτυσε", "πτύσαμε", "πτύσατε", "έπτυσαν", "έπτυα", "έπτυες", "έπτυε", "πτύαμε", "πτύατε", "έπτυαν", "πτύε", "πτύετε", "πτύσε", "πτύστε"]}
{"verb": "πτωχαίνω", "eng": "spit", "futurum": "θα πτωχύνω", "aorist": "πτώχυνα", "paradigm": ["πτωχαίνω", "πτωχαίνεις", "πτωχαίνει", "πτωχαίνουμε", "πτωχαίνετε", "πτωχαίνουν", "θα πτωχύνω", "θα πτωχύνεις", "θα πτωχύνει", "θα πτωχύνουμε", "θα πτωχύνετε", "θα πτωχύνουν", "πτώχυνα", "πτώχυνες", "πτώχυνε", "πτωχύναμε", "πτωχύνατε", "πτώχυναν", "πτώχαινα", "πτώχαινες", "πτώχαινε", "πτωχαίναμε", "πτωχαίνατε", "πτώχαιναν", "πτώχαινε", "πτωχαίνετε", "πτώχυνε", "πτωχύνετε"]}
{"verb": "πτωχεύω", "eng": "go bankrupt", "futurum": "θα πτωχεύσω", "aorist": "πτώχευσα", "paradigm": ["πτωχεύω", "πτωχεύεις", "πτωχεύει", "πτωχεύουμε", "πτωχεύετε", "πτωχεύουν", "θα πτωχεύσω", "θα πτωχεύσεις", "θα πτωχεύσει", "θα πτωχεύσουμε", "θα πτωχεύσετε", "θα πτωχεύσουν", "πτώχευσα", "πτώχευσες", "πτώχευσε", "πτωχεύσαμε", "πτωχεύσατε", "πτώχευσαν", "πτώχευα", "πτώχευες", "πτώχευε", "πτωχεύαμε", "πτωχεύατε", "πτώχευαν", "πτώχευε", "πτωχεύετε", "πτώχευσε", "πτωχεύστε"]}
{"verb": "πυρακτώνομαι", "eng": "go bankrupt", "futurum": "θα πυρακτωθώ", "aorist": "πυρακτώθηκα", "paradigm": ["πυρακτώνομαι", "πυρακτώνεσαι", "πυρακτώνεται", "πυρακτωνόμαστε", "πυρακτώνεστε", "πυρακτώνονται", "θα πυρακτωθώ", "θα πυρακτωθείς", "θα πυρακτωθεί", "θα πυρακτωθούμε", "θα πυρακτωθείτε", "θα πυρακτωθούν", "πυρακτώθηκα", "πυρακτώθηκες", "πυρακτώθηκε", "πυρακτωθήκαμε", "πυρακτωθήκατε", "πυρακτώθηκαν", "πυρακτωνόμουν", "πυρακτωνόσουν", "πυρακτωνόταν", "πυρακτωνόμαστε", "πυρακτωνόσαστε", "πυρακτώνονταν", "πυρακτώνου", "πυρακτώνεστε", "πυρακτώσου", "πυρακτωθείτε"]}
{"verb": "πυρακτώνω", "eng": "polarize", "futurum": "θα πυρακτώσω", "aorist": "πυράκτωσα", "paradigm": ["πυρακτώνω", "πυρακτώνεις", "πυρακτώνει", "πυρακτώνουμε", "πυρακτώνετε", "πυρακτώνουνε", "θα πυρακτώσω", "θα πυρακτώσεις", "θα πυρακτώσει", "θα πυρακτώσουμε", "θα πυρακτώσετε", "θα πυρακτώσουνε", "πυράκτωσα", "πυράκτωσες", "πυράκτωσε", "πυρακτώσαμε", "πυρακτώσατε", "πυράκτωσαν", "πυράκτωνα", "πυράκτωνες", "πυράκτωνε", "πυρακτώναμε", "πυρακτώνατε", "πυράκτωναν", "πυράκτωνε", "πυρακτώνετε", "πυράκτωσε", "πυρακτώστε"]}
{"verb": "πυργώνω", "eng": "polarize", "futurum": "θα πυργώσω", "aorist": "πύργωσα", "paradigm": ["πυργώνω", "πυργώνεις", "πυργώνει", "πυργώνουμε", "πυργώνετε", "πυργώνουνε", "θα πυργώσω", "θα πυργώσεις", "θα πυργώσει", "θα πυργώσουμε", "θα πυργώσετε", "θα πυργώσουνε", "πύργωσα", "πύργωσες", "πύργωσε", "πυργώσαμε", "πυργώσατε", "πύργωσαν", "πύργωνα", "πύργωνες", "πύργωνε", "πυργώναμε", "πυργώνατε", "πύργωναν", "πύργωνε", "πυργώνετε", "πύργωσε", "πυργώστε"]}
{"verb": "πυροβολώ", "eng": "shoot", "futurum": "θα πυροβολήσω", "aorist": "πυροβόλησα", "paradigm": ["πυροβολώ", "πυροβολάς", "πυροβολά", "πυροβολούμε", "πυροβολάτε", "πυροβολούν", "θα πυροβολήσω", "θα πυροβολήσεις", "θα πυροβολήσει", "θα πυροβολήσουμε", "θα πυροβολήσετε", "θα πυροβολήσουν", "πυροβόλησα", "πυροβόλησες", "πυροβόλησε", "πυροβολήσαμε", "πυροβολήσατε", "πυροβόλησαν", "πυροβολούσα", "πυροβολούσες", "πυροβολούσε", "πυροβολούσαμε", "πυροβολούσατε", "πυροβολούσαν", "πυροβόλα", "πυροβολάτε", "πυροβόλησε", "πυροβολήστε"]}
{"verb": "πυροδοτούμαι", "eng": "shoot", "futurum": "θα πυροδοτηθώ", "aorist": "πυροδοτήθηκα", "paradigm": ["πυροδοτούμαι", "πυροδοτείσαι", "πυροδοτείται", "πυροδοτούμαστε", "πυροδοτείστε", "πυροδοτούνται", "θα πυροδοτηθώ", "θα πυροδοτηθείς", "θα πυροδοτηθεί", "θα πυροδοτηθούμε", "θα πυροδοτηθείτε", "θα πυροδοτηθούν", "πυροδοτήθηκα", "πυροδοτήθηκες", "πυροδοτήθηκε", "πυροδοτηθήκαμε", "πυροδοτηθήκατε", "πυροδοτήθηκαν", "πυροδοτούμουν", "πυροδοτούσουν", "πυροδοτούνταν", "πυροδοτούμαστε", "πυροδοτούσαστε", "πυροδοτούνταν", "-", "-", "πυροδοτήσου", "πυροδοτηθείτε"]}
{"verb": "πυροδοτώ", "eng": "trigger", "futurum": "θα πυροδοτήσω", "aorist": "πυροδότησα", "paradigm": ["πυροδοτώ", "πυροδοτείς", "πυροδοτεί", "πυροδοτούμε", "πυροδοτείτε", "πυροδοτούν", "θα πυροδοτήσω", "θα πυροδοτήσεις", "θα πυροδοτήσει", "θα πυροδοτήσουμε", "θα πυροδοτήσετε", "θα πυροδοτήσουν", "πυροδότησα", "πυροδότησες", "πυροδότησε", "πυροδοτήσαμε", "πυροδοτήσατε", "πυροδότησαν", "πυροδοτούσα", "πυροδοτούσες", "πυροδοτούσε", "πυροδοτούσαμε", "πυροδοτούσατε", "πυροδοτούσαν", "πυροδότει", "πυροδοτείτε", "πυροδότησε", "πυροδοτήστε"]}
{"verb": "πυρώνω", "eng": "polarize", "futurum": "θα πυρώσω", "aorist": "πύρωσα", "paradigm": ["πυρώνω", "πυρώνεις", "πυρώνει", "πυρώνουμε", "πυρώνετε", "πυρώνουνε", "θα πυρώσω", "θα πυρώσεις", "θα πυρώσει", "θα πυρώσουμε", "θα πυρώσετε", "θα πυρώσουνε", "πύρωσα", "πύρωσες", "πύρωσε", "πυρώσαμε", "πυρώσατε", "πύρωσαν", "πύρωνα", "πύρωνες", "πύρωνε", "πυρώναμε", "πυρώνατε", "πύρωναν", "πύρωνε", "πυρώνετε", "πύρωσε", "πυρώστε"]}
{"verb": "πωλώ", "eng": "sell", "futurum": "θα πωλήσω", "aorist": "πώλησα", "paradigm": ["πωλώ", "πωλείς", "πωλεί", "πωλούμε", "πωλείτε", "πωλούν", "θα πωλήσω", "θα πωλήσεις", "θα πωλήσει", "θα πωλήσουμε", "θα πωλήσετε", "θα πωλήσουν", "πώλησα", "πώλησες", "πώλησε", "πωλήσαμε", "πωλήσατε", "πώλησαν", "πωλούσα", "πωλούσες", "πωλούσε", "πωλούσαμε", "πωλούσατε", "πωλούσαν", "—", "πωλείτε", "πώλησε", "πωλήστε"]}
{"verb": "πωματίζω", "eng": "trigger", "futurum": "θα πωματίσω", "aorist": "πωμάτισα", "paradigm": ["πωματίζω", "πωματίζεις", "πωματίζει", "πωματίζουμε", "πωματίζετε", "πωματίζουν", "θα πωματίσω", "θα πωματίσεις", "θα πωματίσει", "θα πωματίσουμε", "θα πωματίσετε", "θα πωματίσουν", "πωμάτισα", "πωμάτισες", "πωμάτισε", "πωματίσαμε", "πωματίσατε", "πωμάτισαν", "πωμάτιζα", "πωμάτιζες", "πωμάτιζε", "πωματίζαμε", "πωματίζατε", "πωμάτιζαν", "πωμάτιζε", "πωματίζετε", "πωμάτισε", "πωματίστε"]}
{"verb": "πωρώνω", "eng": "polarize", "futurum": "θα πωρώσω", "aorist": "πώρωσα", "paradigm": ["πωρώνω", "πωρώνεις", "πωρώνει", "πωρώνουμε", "πωρώνετε", "πωρώνουνε", "θα πωρώσω", "θα πωρώσεις", "θα πωρώσει", "θα πωρώσουμε", "θα πωρώσετε", "θα πωρώσουνε", "πώρωσα", "πώρωσες", "πώρωσε", "πωρώσαμε", "πωρώσατε", "πώρωσαν", "πώρωνα", "πώρωνες", "πώρωνε", "πωρώναμε", "πωρώνατε", "πώρωναν", "πώρωνε", "πωρώνετε", "πώρωσε", "πωρώστε"]}
{"verb": "ραβδίζω", "eng": "trigger", "futurum": "θα ραβδίσω", "aorist": "ράβδισα", "paradigm": ["ραβδίζω", "ραβδίζεις", "ραβδίζει", "ραβδίζουμε", "ραβδίζετε", "ραβδίζουν", "θα ραβδίσω", "θα ραβδίσεις", "θα ραβδίσει", "θα ραβδίσουμε", "θα ραβδίσετε", "θα ραβδίσουν", "ράβδισα", "ράβδισες", "ράβδισε", "ραβδίσαμε", "ραβδίσατε", "ράβδισαν", "ράβδιζα", "ράβδιζες", "ράβδιζε", "ραβδίζαμε", "ραβδίζατε", "ράβδιζαν", "ράβδιζε", "ραβδίζετε", "ράβδισε", "ραβδίστε"]}
{"verb": "ράβω", "eng": "sew", "futurum": "θα ράψω", "aorist": "έραψα", "paradigm": ["ράβω", "ράβεις", "ράβει", "ράβουμε", "ράβετε", "ράβουν", "θα ράψω", "θα ράψεις", "θα ράψει", "θα ράψουμε", "θα ράψετε", "θα ράψουν", "έραψα", "έραψες", "έραψε", "ράψαμε", "ράψατε", "έραψαν", "έραβα", "έραβες", "έραβε", "ράβαμε", "ράβατε", "έραβαν", "ράβε", "ράβετε", "ράψε", "ράψτε"]}
{"verb": "ραγίζω", "eng": "crack", "futurum": "θα ραγίσω", "aorist": "ράγισα", "paradigm": ["ραγίζω", "ραγίζεις", "ραγίζει", "ραγίζουμε", "ραγίζετε", "ραγίζουν", "θα ραγίσω", "θα ραγίσεις", "θα ραγίσει", "θα ραγίσουμε", "θα ραγίσετε", "θα ραγίσουν", "ράγισα", "ράγισες", "ράγισε", "ραγίσαμε", "ραγίσατε", "ράγισαν", "ράγιζα", "ράγιζες", "ράγιζε", "ραγίζαμε", "ραγίζατε", "ράγιζαν", "ράγιζε", "ραγίζετε", "ράγισε", "ραγίστε"]}
{"verb": "ραδιουργώ", "eng": "intrigue against", "futurum": "θα ραδιουργήσω", "aorist": "ραδιούργησα", "paradigm": ["ραδιουργώ", "ραδιουργείς", "ραδιουργεί", "ραδιουργούμε", "ραδιουργείτε", "ραδιουργούν", "θα ραδιουργήσω", "θα ραδιουργήσεις", "θα ραδιουργήσει", "θα ραδιουργήσουμε", "θα ραδιουργήσετε", "θα ραδιουργήσουν", "ραδιούργησα", "ραδιούργησες", "ραδιούργησε", "ραδιουργήσαμε", "ραδιουργήσατε", "ραδιούργησα", "ραδιουργούσα", "ραδιουργούσες", "ραδιουργούσε", "ραδιουργούσαμε", "ραδιουργούσατε", "ραδιουργούσαν", "ραδιούργσου", "ραδιουργήστε", "να ραδιουργείς", "ραδιουργείτε"]}
{"verb": "ραΐζω", "eng": "do", "futurum": "θα ραΐσω", "aorist": "ράισα", "paradigm": ["ραΐζω", "ραΐζεις", "ραΐζει", "ραΐζουμε", "ραΐζετε", "ραΐζουν", "θα ραΐσω", "θα ραΐσεις", "θα ραΐσει", "θα ραΐσουμε", "θα ραΐσετε", "θα ραΐσουν", "ράισα", "ράισες", "ράισε", "ραΐσαμε", "ραΐσατε", "ράισαν", "ράιζα", "ράιζες", "ράιζε", "ραΐζαμε", "ραΐζατε", "ράιζαν", "ράιζε", "ραΐζετε", "ράισε", "ραΐστε"]}
{"verb": "ραίνω", "eng": "sprinkle", "futurum": "θα ρύνω", "aorist": "έρανα", "paradigm": ["ραίνω", "ραίνεις", "ραίνει", "ραίνουμε", "ραίνετε", "ραίνουν", "θα ρύνω", "θα ρύνεις", "θα ρύνει", "θα ρύνουμε", "θα ρύνετε", "θα ρύνουν", "έρανα", "έρανες", "έρανε", "ράναμε", "ράνατε", "έρανα", "έραινόμουν", "έραινόσουν", "έραινόταν", "έραινόμαστε", "έραινόσαστε", "έραινόνταν", "ρύσου", "ρύνετε", "να ραίνεις", "ραίνετε"]}
{"verb": "ρακιτζίζω", "eng": "do", "futurum": "θα ρακιτζίσω", "aorist": "ρακίτζισα", "paradigm": ["ρακιτζίζω", "ρακιτζίζεις", "ρακιτζίζει", "ρακιτζίζουμε", "ρακιτζίζετε", "ρακιτζίζουν", "θα ρακιτζίσω", "θα ρακιτζίσεις", "θα ρακιτζίσει", "θα ρακιτζίσουμε", "θα ρακιτζίσετε", "θα ρακιτζίσουν", "ρακίτζισα", "ρακίτζισες", "ρακίτζισε", "ρακιτζίσαμε", "ρακιτζίσατε", "ρακίτζισαν", "ρακίτζιζα", "ρακίτζιζες", "ρακίτζιζε", "ρακιτζίζαμε", "ρακιτζίζατε", "ρακίτζιζαν", "ρακίτζιζε", "ρακιτζίζετε", "ρακίτζισε", "ρακιτζίστε"]}
{"verb": "ραμφίζω", "eng": "peck", "futurum": "θα ραμφίσω", "aorist": "ράμφισα", "paradigm": ["ραμφίζω", "ραμφίζεις", "ραμφίζει", "ραμφίζουμε", "ραμφίζετε", "ραμφίζουν", "θα ραμφίσω", "θα ραμφίσεις", "θα ραμφίσει", "θα ραμφίσουμε", "θα ραμφίσετε", "θα ραμφίσουν", "ράμφισα", "ράμφισες", "ράμφισε", "ραμφίσαμε", "ραμφίσατε", "ράμφισαν", "ράμφιζα", "ράμφιζες", "ράμφιζε", "ραμφίζαμε", "ραμφίζατε", "ράμφιζαν", "ράμφιζε", "ραμφίζετε", "ράμφισε", "ραμφίστε"]}
{"verb": "ραντίζω", "eng": "peck", "futurum": "θα ραντίσω", "aorist": "ράντισα", "paradigm": ["ραντίζω", "ραντίζεις", "ραντίζει", "ραντίζουμε", "ραντίζετε", "ραντίζουν", "θα ραντίσω", "θα ραντίσεις", "θα ραντίσει", "θα ραντίσουμε", "θα ραντίσετε", "θα ραντίσουν", "ράντισα", "ράντισες", "ράντισε", "ραντίσαμε", "ραντίσατε", "ράντισαν", "ράντιζα", "ράντιζες", "ράντιζε", "ραντίζαμε", "ραντίζατε", "ράντιζαν", "ράντιζε", "ραντίζετε", "ράντισε", "ραντίστε"]}
{"verb": "ραπίζω", "eng": "peck", "futurum": "θα ραπίσω", "aorist": "ράπισα", "paradigm": ["ραπίζω", "ραπίζεις", "ραπίζει", "ραπίζουμε", "ραπίζετε", "ραπίζουν", "θα ραπίσω", "θα ραπίσεις", "θα ραπίσει", "θα ραπίσουμε", "θα ραπίσετε", "θα ραπίσουν", "ράπισα", "ράπισες", "ράπισε", "ραπίσαμε", "ραπίσατε", "ράπισαν", "ράπιζα", "ράπιζες", "ράπιζε", "ραπίζαμε", "ραπίζατε", "ράπιζαν", "ράπιζε", "ραπίζετε", "ράπισε", "ραπίστε"]}
{"verb": "ραφινάρω", "eng": "refine", "futurum": "θα ραφινάρω", "aorist": "ραφινάρισα", "paradigm": ["ραφινάρω", "ραφινάρεις", "ραφινάρει", "ραφινάρουμε", "ραφινάρετε", "ραφινάρουν", "θα ραφινάρω", "θα ραφινάρεις", "θα ραφινάρει", "θα ραφινάρουμε", "θα ραφινάρετε", "θα ραφινάρουν", "ραφινάρισα", "ραφινάρισες", "ραφινάρισε", "ραφιναρίσαμε", "ραφιναρίσατε", "ραφινάρισα", "ραφίναρόμουν", "ραφίναρόσουν", "ραφίναρόταν", "ραφίναρόμαστε", "ραφίναρόσαστε", "ράφιναρόνταν", "ραφίνασου", "ραφινάρετε", "να ραφινάρεις", "ραφινάρετε"]}
{"verb": "ρεγουλάρω", "eng": "regulate", "futurum": "θα ρεγουλάρω", "aorist": "ρεγουλάρισα", "paradigm": ["ρεγουλάρω", "ρεγουλάρεις", "ρεγουλάρει", "ρεγουλάρουμε", "ρεγουλάρετε", "ρεγουλάρουν", "θα ρεγουλάρω", "θα ρεγουλάρεις", "θα ρεγουλάρει", "θα ρεγουλάρουμε", "θα ρεγουλάρετε", "θα ρεγουλάρουν", "ρεγουλάρισα", "ρεγουλάρισες", "ρεγουλάρισε", "ρεγουλαρίσαμε", "ρεγουλαρίσατε", "ρεγουλάρισα", "ρεγούλαρόμουν", "ρεγούλαρόσουν", "ρεγούλαρόταν", "ρεγούλαρόμαστε", "ρεγούλαρόσαστε", "ρεγόυλαρ", "ρεγούλασου", "ρεγουλάρετε", "να ρεγουλάρεις", "ρεγουλάρετε"]}
{"verb": "ρεζιλεύω", "eng": "humiliate", "futurum": "θα ρεζιλέψω", "aorist": "ρεζίλεψα", "paradigm": ["ρεζιλεύω", "ρεζιλεύεις", "ρεζιλεύει", "ρεζιλεύουμε", "ρεζιλεύετε", "ρεζιλεύουν", "θα ρεζιλέψω", "θα ρεζιλέψεις", "θα ρεζιλέψει", "θα ρεζιλέψουμε", "θα ρεζιλέψετε", "θα ρεζιλέψουν", "ρεζίλεψα", "ρεζίλεψες", "ρεζίλεψε", "ρεζιλέψαμε", "ρεζιλέψατε", "ρεζίλεψαν", "ρεζίλευα", "ρεζίλευες", "ρεζίλευε", "ρεζιλεύαμε", "ρεζιλεύατε", "ρεζίλευαν", "ρεζίλευε", "ρεζιλεύετε", "ρεζίλεψε", "ρεζιλέψτε"]}
{"verb": "ρεκάζω", "eng": "peck", "futurum": "θα ρεκάσω", "aorist": "ρέκασα", "paradigm": ["ρεκάζω", "ρεκάζεις", "ρεκάζει", "ρεκάζουμε", "ρεκάζετε", "ρεκάζουν", "θα ρεκάσω", "θα ρεκάσεις", "θα ρεκάσει", "θα ρεκάσουμε", "θα ρεκάσετε", "θα ρεκάσουν", "ρέκασα", "ρέκασες", "ρέκασε", "ρεκάσαμε", "ρεκάσατε", "ρέκασαν", "ρέκαζα", "ρέκαζες", "ρέκαζε", "ρεκάζαμε", "ρεκάζατε", "ρέκαζαν", "ρέκαζε", "ρεκάζετε", "ρέκασε", "ρεκάστε"]}
{"verb": "ρελιάζω", "eng": "border", "futurum": "θα ρελιάσω", "aorist": "ρέλιασα", "paradigm": ["ρελιάζω", "ρελιάζεις", "ρελιάζει", "ρελιάζουμε", "ρελιάζετε", "ρελιάζουν", "θα ρελιάσω", "θα ρελιάσεις", "θα ρελιάσει", "θα ρελιάσουμε", "θα ρελιάσετε", "θα ρελιάσουν", "ρέλιασα", "ρέλιασες", "ρέλιασε", "ρελιάσαμε", "ρελιάσατε", "ρέλιασαν", "ρέλιαζα", "ρέλιαζες", "ρέλιαζε", "ρελιάζαμε", "ρελιάζατε", "ρέλιαζαν", "ρέλιαζε", "ρελιάζετε", "ρέλιασε", "ρελιάστε"]}
{"verb": "ρεμβάζω", "eng": "border", "futurum": "θα ρεμβάσω", "aorist": "ρέμβασα", "paradigm": ["ρεμβάζω", "ρεμβάζεις", "ρεμβάζει", "ρεμβάζουμε", "ρεμβάζετε", "ρεμβάζουν", "θα ρεμβάσω", "θα ρεμβάσεις", "θα ρεμβάσει", "θα ρεμβάσουμε", "θα ρεμβάσετε", "θα ρεμβάσουν", "ρέμβασα", "ρέμβασες", "ρέμβασε", "ρεμβάσαμε", "ρεμβάσατε", "ρέμβασαν", "ρέμβαζα", "ρέμβαζες", "ρέμβαζε", "ρεμβάζαμε", "ρεμβάζατε", "ρέμβαζαν", "ρέμβαζε", "ρεμβάζετε", "ρέμβασε", "ρεμβάστε"]}
{"verb": "ρετουσάρω", "eng": "retouch a photo", "futurum": "θα ρετουσάρω", "aorist": "ρετουσάρισα", "paradigm": ["ρετουσάρω", "ρετουσάρεις", "ρετουσάρει", "ρετουσάρουμε", "ρετουσάρετε", "ρετουσάρουν", "θα ρετουσάρω", "θα ρετουσάρεις", "θα ρετουσάρει", "θα ρετουσάρουμε", "θα ρετουσάρετε", "θα ρετουσάρουν", "ρετουσάρισα", "ρετουσάρισες", "ρετουσάρισε", "ρετουσαρίσαμε", "ρετουσαρίσατε", "ρετουσάρισα", "ρετούσαρόμουν", "ρετούσαρόσουν", "ρετούσαρόταν", "ρετούσαρόμαστε", "ρετούσαρόσαστε", "ρετόυσαρ", "ρετούσασου", "ρετουσάρετε", "να ρετουσάρεις", "ρετουσάρετε"]}
{"verb": "ρευματοδοτούμαι", "eng": "border", "futurum": "θα ρευματοδοτηθώ", "aorist": "ρευματοδοτήθηκα", "paradigm": ["ρευματοδοτούμαι", "ρευματοδοτείσαι", "ρευματοδοτείται", "ρευματοδοτούμαστε", "ρευματοδοτείστε", "ρευματοδοτούνται", "θα ρευματοδοτηθώ", "θα ρευματοδοτηθείς", "θα ρευματοδοτηθεί", "θα ρευματοδοτηθούμε", "θα ρευματοδοτηθείτε", "θα ρευματοδοτηθούν", "ρευματοδοτήθηκα", "ρευματοδοτήθηκες", "ρευματοδοτήθηκε", "ρευματοδοτηθήκαμε", "ρευματοδοτηθήκατε", "ρευματοδοτήθηκαν", "ρευματοδοτούμουν", "ρευματοδοτούσουν", "ρευματοδοτούνταν", "ρευματοδοτούμαστε", "ρευματοδοτούσαστε", "ρευματοδοτούνταν", "-", "-", "ρευματοδοτήσου", "ρευματοδοτηθείτε"]}
{"verb": "ρευματοδοτώ", "eng": "electrify", "futurum": "", "aorist": "ρευματοδότησα", "paradigm": ["ρευματοδοτώ", "ρευματοδοτείς", "ρευματοδοτεί", "ρευματοδοτούμε", "ρευματοδοτείτε", "ρευματοδοτούν", "", "", "", "", "", "", "ρευματοδότησα", "ρευματοδότησες", "ρευματοδότησε", "ρευματοδοτήσαμε", "ρευματοδοτήσατε", "ρευματοδότησαν", "ρευματοδοτούσα", "ρευματοδοτούσες", "ρευματοδοτούσε", "ρευματοδοτούσαμε", "ρευματοδοτούσατε", "ρευματοδοτούσαν", "ρευματοδότει", "ρευματοδοτείτε", "ρευματοδότησε", "ρευματοδοτήστε"]}
{"verb": "ρεύομαι", "eng": "burp", "futurum": "θα ρευτώ", "aorist": "ρεύτηκα", "paradigm": ["ρεύομαι", "ρεύεσαι", "ρεύεται", "ρευόμαστε", "ρεύεστε", "ρεύονται", "θα ρευτώ", "θα ρευτείς", "θα ρευτεί", "θα ρευτούμε", "θα ρευτείτε", "θα ρευτούν", "ρεύτηκα", "ρεύτηκες", "ρεύτηκε", "ρευτήκαμε", "ρευτήκατε", "ρεύτηκα", "ρευόμουν", "ρευόσουν", "ρευόταν", "ρευόμαστε", "ρευόσαστε", "ρεύονταν", "ρέψου", "ρευτείτε", "να ρεύεσαι", "ρεύεστε"]}
{"verb": "ρευστοποιούμαι", "eng": "border", "futurum": "θα ρευστοποιηθώ", "aorist": "ρευστοποιήθηκα", "paradigm": ["ρευστοποιούμαι", "ρευστοποιείσαι", "ρευστοποιείται", "ρευστοποιούμαστε", "ρευστοποιείστε", "ρευστοποιούνται", "θα ρευστοποιηθώ", "θα ρευστοποιηθείς", "θα ρευστοποιηθεί", "θα ρευστοποιηθούμε", "θα ρευστοποιηθείτε", "θα ρευστοποιηθούν", "ρευστοποιήθηκα", "ρευστοποιήθηκες", "ρευστοποιήθηκε", "ρευστοποιηθήκαμε", "ρευστοποιηθήκατε", "ρευστοποιήθηκαν", "ρευστοποιούμουν", "ρευστοποιούσουν", "ρευστοποιούνταν", "ρευστοποιούμαστε", "ρευστοποιούσαστε", "ρευστοποιούνταν", "-", "-", "ρευστοποιήσου", "ρευστοποιηθείτε"]}
{"verb": "ρευστοποιώ", "eng": "liquify a gas", "futurum": "θα ρευστοποιήσω", "aorist": "ρευστοποίησα", "paradigm": ["ρευστοποιώ", "ρευστοποιείς", "ρευστοποιεί", "ρευστοποιούμε", "ρευστοποιείτε", "ρευστοποιούν", "θα ρευστοποιήσω", "θα ρευστοποιήσεις", "θα ρευστοποιήσει", "θα ρευστοποιήσουμε", "θα ρευστοποιήσετε", "θα ρευστοποιήσουν", "ρευστοποίησα", "ρευστοποίησες", "ρευστοποίησε", "ρευστοποιήσαμε", "ρευστοποιήσατε", "ρευστοποίησα", "ρευστοποιούσα", "ρευστοποιούσες", "ρευστοποιούσε", "ρευστοποιούσαμε", "ρευστοποιούσατε", "ρευστοποιούσαν", "ρευστοποίσου", "ρευστοποιήστε", "να ρευστοποιείς", "ρευστοποιείτε"]}
{"verb": "ρεφάρω", "eng": "border", "futurum": "θα ρεφάρω", "aorist": "ρεφάρισα", "paradigm": ["ρεφάρω", "ρεφάρεις", "ρεφάρει", "ρεφάρουμε", "ρεφάρετε", "ρεφάρουν", "θα ρεφάρω", "θα ρεφάρεις", "θα ρεφάρει", "θα ρεφάρουμε", "θα ρεφάρετε", "θα ρεφάρουν", "ρεφάρισα", "ρεφάρισες", "ρεφάρισε", "ρεφάραμε", "ρεφάρατε", "ρεφάρισαν", "ρέφαρα", "ρέφαρες", "ρέφαρε", "ρεφάραμε", "ρεφάρατε", "ρέφαραν", "ρέφαρε", "ρεφάρετε", "ρεφάρισε", "ρεφάρτε"]}
{"verb": "ρέω", "eng": "flow", "futurum": "θα ρεύσω", "aorist": "έρευσα", "paradigm": ["ρέω", "ρέεις", "ρέει", "ρέουμε", "ρέετε", "ρέουν", "θα ρεύσω", "θα ρεύσεις", "θα ρεύσει", "θα ρεύσουμε", "θα ρεύσετε", "θα ρεύσουν", "έρευσα", "έρευσες", "έρευσε", "ρεύσαμε", "ρεύσατε", "έρευσα", "έρεόμουν", "έρεόσουν", "έρεόταν", "έρεόμαστε", "έρεόσαστε", "έρεόνταν", "ρέσου", "ρεύστε", "να ρέεις", "ρέετε"]}
{"verb": "ρημάζω", "eng": "ruin", "futurum": "θα ρημάσω", "aorist": "ρήμαξα", "paradigm": ["ρημάζω", "ρημάζεις", "ρημάζει", "ρημάζουμε", "ρημάζετε", "ρημάζουν", "θα ρημάσω", "θα ρημάσεις", "θα ρημάσει", "θα ρημάσουμε", "θα ρημάσετε", "θα ρημάσουν", "ρήμαξα", "ρήμαξες", "ρήμαξε", "ρημάξαμε", "ρημάξατε", "ρήμαξα", "ρήμαζόμουν", "ρήμαζόσουν", "ρήμαζόταν", "ρήμαζόμαστε", "ρήμαζόσαστε", "ρνταν", "ρήμσου", "ρημάστε", "να ρημάζεις", "ρημάζετε"]}
{"verb": "ριγώ", "eng": "shiver", "futurum": "θα ριγήσω", "aorist": "ρίγησα", "paradigm": ["ριγώ", "ριγείς", "ριγεί", "ριγούμε", "ριγείτε", "ριγούν", "θα ριγήσω", "θα ριγήσεις", "θα ριγήσει", "θα ριγήσουμε", "θα ριγήσετε", "θα ριγήσουν", "ρίγησα", "ρίγησες", "ρίγησε", "ριγήσαμε", "ριγήσατε", "ρίγησαν", "ριγούσα", "ριγούσες", "ριγούσε", "ριγούσαμε", "ριγούσατε", "ριγούσαν", "ρίγει", "ριγείτε", "ρίγησε", "ριγήστε"]}
{"verb": "ριγώνω", "eng": "rule", "futurum": "θα ριγώσω", "aorist": "ρίγωσα", "paradigm": ["ριγώνω", "ριγώνεις", "ριγώνει", "ριγώνουμε", "ριγώνετε", "ριγώνουν", "θα ριγώσω", "θα ριγώσεις", "θα ριγώσει", "θα ριγώσουμε", "θα ριγώσετε", "θα ριγώσουν", "ρίγωσα", "ρίγωσες", "ρίγωσε", "ριγώσαμε", "ριγώσατε", "ρίγωσα", "ρίγωνόμουν", "ρίγωνόσουν", "ρίγωνόταν", "ρίγωνόμαστε", "ρίγωνόσαστε", "ρίγωνόνταν", "ρίγσου", "ριγώστε", "να ριγώνεις", "ριγώνετε"]}
{"verb": "ριζοδοντιάζω", "eng": "shiver", "futurum": "θα ριζοδοντιάσω", "aorist": "ριζοδόντιασα", "paradigm": ["ριζοδοντιάζω", "ριζοδοντιάζεις", "ριζοδοντιάζει", "ριζοδοντιάζουμε", "ριζοδοντιάζετε", "ριζοδοντιάζουν", "θα ριζοδοντιάσω", "θα ριζοδοντιάσεις", "θα ριζοδοντιάσει", "θα ριζοδοντιάσουμε", "θα ριζοδοντιάσετε", "θα ριζοδοντιάσουν", "ριζοδόντιασα", "ριζοδόντιασες", "ριζοδόντιασε", "ριζοδοντιάσαμε", "ριζοδοντιάσατε", "ριζοδόντιασαν", "ριζοδόντιαζα", "ριζοδόντιαζες", "ριζοδόντιαζε", "ριζοδοντιάζαμε", "ριζοδοντιάζατε", "ριζοδόντιαζαν", "ριζοδόντιαζε", "ριζοδοντιάζετε", "ριζοδόντιασε", "ριζοδοντιάστε"]}
{"verb": "ριζώνω", "eng": "root", "futurum": "θα ριζώσω", "aorist": "ρίζωσα", "paradigm": ["ριζώνω", "ριζώνεις", "ριζώνει", "ριζώνουμε", "ριζώνετε", "ριζώνουν", "θα ριζώσω", "θα ριζώσεις", "θα ριζώσει", "θα ριζώσουμε", "θα ριζώσετε", "θα ριζώσουν", "ρίζωσα", "ρίζωσες", "ρίζωσε", "ριζώσαμε", "ριζώσατε", "ρίζωσα", "ρίζωνόμουν", "ρίζωνόσουν", "ρίζωνόταν", "ρίζωνόμαστε", "ρίζωνόσαστε", "ρίζωνόνταν", "ρίζσου", "ριζώστε", "να ριζώνεις", "ριζώνετε"]}
{"verb": "ριπίζω", "eng": "shiver", "futurum": "θα ριπίσω", "aorist": "ρίπισα", "paradigm": ["ριπίζω", "ριπίζεις", "ριπίζει", "ριπίζουμε", "ριπίζετε", "ριπίζουν", "θα ριπίσω", "θα ριπίσεις", "θα ριπίσει", "θα ριπίσουμε", "θα ριπίσετε", "θα ριπίσουν", "ρίπισα", "ρίπισες", "ρίπισε", "ριπίσαμε", "ριπίσατε", "ρίπισαν", "ρίπιζα", "ρίπιζες", "ρίπιζε", "ριπίζαμε", "ριπίζατε", "ρίπιζαν", "ρίπιζε", "ριπίζετε", "ρίπισε", "ριπίστε"]}
{"verb": "ρισκάρω", "eng": "risk", "futurum": "θα ρισκάρω", "aorist": "ρίσκαρα", "paradigm": ["ρισκάρω", "ρισκάρεις", "ρισκάρει", "ρισκάρουμε", "ρισκάρετε", "ρισκάρουν", "θα ρισκάρω", "θα ρισκάρεις", "θα ρισκάρει", "θα ρισκάρουμε", "θα ρισκάρετε", "θα ρισκάρουν", "ρίσκαρα", "ρίσκαρες", "ρίσκαρε", "ρισκάραμε", "ρισκάρατε", "ρίσκαρα", "ρίσκαρόμουν", "ρίσκαρόσουν", "ρίσκαρόταν", "ρίσκαρόμαστε", "ρίσκαρόσαστε", "ρίσκαρόνταν", "ρίσκασου", "ρισκάρετε", "να ρισκάρεις", "ρισκάρετε"]}
{"verb": "ρίχνομαι", "eng": "border", "futurum": "θα ριχτώ", "aorist": "ρίχτηκα", "paradigm": ["ρίχνομαι", "ρίχνεσαι", "ρίχνεται", "ριχνόμαστε", "ρίχνεστε", "ρίχνονται", "θα ριχτώ", "θα ριχτείς", "θα ριχτεί", "θα ριχτούμε", "θα ριχτείτε", "θα ριχτούν", "ρίχτηκα", "ρίχτηκες", "ρίχτηκε", "ριχτήκαμε", "ριχτήκατε", "ρίχτηκαν", "ριχνόμουν", "ριχνόσουν", "ριχνόταν", "ριχνόμαστε", "ριχνόσαστε", "ρίχνονταν", "ρίχνου", "ρίχνεστε", "ρίξου", "ριχτείτε"]}
{"verb": "ρίχνω", "eng": "drop", "futurum": "θα ρίξω", "aorist": "έριξα", "paradigm": ["ρίχνω", "ρίχνεις", "ρίχνει", "ρίχνουμε", "ρίχνετε", "ρίχνουν", "θα ρίξω", "θα ρίξεις", "θα ρίξει", "θα ρίξουμε", "θα ρίξετε", "θα ρίξουν", "έριξα", "έριξες", "έριξε", "ρίξαμε", "ρίξατε", "έριξαν", "έριχνα", "έριχνες", "έριχνε", "ρίχναμε", "ρίχνατε", "έριχναν", "ρίχνε", "ρίχνετε", "ρίξε", "ρίξτε"]}
{"verb": "ριψοκινδυνεύω", "eng": "hazard", "futurum": "θα ριψοκινδυνεύσω", "aorist": "ριψοκινδύνευσα", "paradigm": ["ριψοκινδυνεύω", "ριψοκινδυνεύεις", "ριψοκινδυνεύει", "ριψοκινδυνεύουμε", "ριψοκινδυνεύετε", "ριψοκινδυνεύουν", "θα ριψοκινδυνεύσω", "θα ριψοκινδυνεύσεις", "θα ριψοκινδυνεύσει", "θα ριψοκινδυνεύσουμε", "θα ριψοκινδυνεύσετε", "θα ριψοκινδυνεύσουν", "ριψοκινδύνευσα", "ριψοκινδύνευσες", "ριψοκινδύνευσε", "ριψοκινδυνεύσαμε", "ριψοκινδυνεύσατε", "ριψοκινδύνευσαν", "ριψοκινδύνευα", "ριψοκινδύνευες", "ριψοκινδύνευε", "ριψοκινδυνεύαμε", "ριψοκινδυνεύατε", "ριψοκινδύνευαν", "ριψοκινδύνευε", "ριψοκινδυνεύετε", "ριψοκινδύνευσε", "ριψοκινδυνεύστε"]}
{"verb": "ρογιάζω", "eng": "hazard", "futurum": "θα ρογιάσω", "aorist": "ρόγιασα", "paradigm": ["ρογιάζω", "ρογιάζεις", "ρογιάζει", "ρογιάζουμε", "ρογιάζετε", "ρογιάζουν", "θα ρογιάσω", "θα ρογιάσεις", "θα ρογιάσει", "θα ρογιάσουμε", "θα ρογιάσετε", "θα ρογιάσουν", "ρόγιασα", "ρόγιασες", "ρόγιασε", "ρογιάσαμε", "ρογιάσατε", "ρόγιασαν", "ρόγιαζα", "ρόγιαζες", "ρόγιαζε", "ρογιάζαμε", "ρογιάζατε", "ρόγιαζαν", "ρόγιαζε", "ρογιάζετε", "ρόγιασε", "ρογιάστε"]}
{"verb": "ροδίζω", "eng": "hazard", "futurum": "θα ροδίσω", "aorist": "ρόδισα", "paradigm": ["ροδίζω", "ροδίζεις", "ροδίζει", "ροδίζουμε", "ροδίζετε", "ροδίζουν", "θα ροδίσω", "θα ροδίσεις", "θα ροδίσει", "θα ροδίσουμε", "θα ροδίσετε", "θα ροδίσουν", "ρόδισα", "ρόδισες", "ρόδισε", "ροδίσαμε", "ροδίσατε", "ρόδισαν", "ρόδιζα", "ρόδιζες", "ρόδιζε", "ροδίζαμε", "ροδίζατε", "ρόδιζαν", "ρόδιζε", "ροδίζετε", "ρόδισε", "ροδίστε"]}
{"verb": "ροδοκοκκινίζω", "eng": "hazard", "futurum": "θα ροδοκοκκινίσω", "aorist": "ροδοκοκκίνισα", "paradigm": ["ροδοκοκκινίζω", "ροδοκοκκινίζεις", "ροδοκοκκινίζει", "ροδοκοκκινίζουμε", "ροδοκοκκινίζετε", "ροδοκοκκινίζουν", "θα ροδοκοκκινίσω", "θα ροδοκοκκινίσεις", "θα ροδοκοκκινίσει", "θα ροδοκοκκινίσουμε", "θα ροδοκοκκινίσετε", "θα ροδοκοκκινίσουν", "ροδοκοκκίνισα", "ροδοκοκκίνισες", "ροδοκοκκίνισε", "ροδοκοκκινίσαμε", "ροδοκοκκινίσατε", "ροδοκοκκίνισαν", "ροδοκοκκίνιζα", "ροδοκοκκίνιζες", "ροδοκοκκίνιζε", "ροδοκοκκινίζαμε", "ροδοκοκκινίζατε", "ροδοκοκκίνιζαν", "ροδοκοκκίνιζε", "ροδοκοκκινίζετε", "ροδοκοκκίνισε", "ροδοκοκκινίστε"]}
{"verb": "ροζιάζω", "eng": "hazard", "futurum": "θα ροζιάσω", "aorist": "ρόζιασα", "paradigm": ["ροζιάζω", "ροζιάζεις", "ροζιάζει", "ροζιάζουμε", "ροζιάζετε", "ροζιάζουν", "θα ροζιάσω", "θα ροζιάσεις", "θα ροζιάσει", "θα ροζιάσουμε", "θα ροζιάσετε", "θα ροζιάσουν", "ρόζιασα", "ρόζιασες", "ρόζιασε", "ροζιάσαμε", "ροζιάσατε", "ρόζιασαν", "ρόζιαζα", "ρόζιαζες", "ρόζιαζε", "ροζιάζαμε", "ροζιάζατε", "ρόζιαζαν", "ρόζιαζε", "ροζιάζετε", "ρόζιασε", "ροζιάστε"]}
{"verb": "ροκανίζω", "eng": "plane", "futurum": "θα ροκανίσω", "aorist": "ροκάνισα", "paradigm": ["ροκανίζω", "ροκανίζεις", "ροκανίζει", "ροκανίζουμε", "ροκανίζετε", "ροκανίζουν", "θα ροκανίσω", "θα ροκανίσεις", "θα ροκανίσει", "θα ροκανίσουμε", "θα ροκανίσετε", "θα ροκανίσουν", "ροκάνισα", "ροκάνισες", "ροκάνισε", "ροκανίσαμε", "ροκανίσατε", "ροκάνισαν", "ροκάνιζα", "ροκάνιζες", "ροκάνιζε", "ροκανίζαμε", "ροκανίζατε", "ροκάνιζαν", "ροκάνιζε", "ροκανίζετε", "ροκάνισε", "ροκανίστε"]}
{"verb": "ρουθουνίζω", "eng": "snort", "futurum": "θα ρουθουνίσω", "aorist": "ρουθούνισα", "paradigm": ["ρουθουνίζω", "ρουθουνίζεις", "ρουθουνίζει", "ρουθουνίζουμε", "ρουθουνίζετε", "ρουθουνίζουν", "θα ρουθουνίσω", "θα ρουθουνίσεις", "θα ρουθουνίσει", "θα ρουθουνίσουμε", "θα ρουθουνίσετε", "θα ρουθουνίσουν", "ρουθούνισα", "ρουθούνισες", "ρουθούνισε", "ρουθουνίσαμε", "ρουθουνίσατε", "ρουθούνισαν", "ρουθούνιζα", "ρουθούνιζες", "ρουθούνιζε", "ρουθουνίζαμε", "ρουθουνίζατε", "ρουθούνιζαν", "ρουθούνιζε", "ρουθουνίζετε", "ρουθούνισε", "ρουθουνίστε"]}
{"verb": "ρουφώ", "eng": "do", "futurum": "θα ρουφήξω", "aorist": "ρούφηξα", "paradigm": ["ρουφώ", "ρουφάς", "ρουφά", "ρουφούμε", "ρουφάτε", "ρουφούν", "θα ρουφήξω", "θα ρουφήξεις", "θα ρουφήξει", "θα ρουφήξουμε", "θα ρουφήξετε", "θα ρουφήξουν", "ρούφηξα", "ρούφηξες", "ρούφηξε", "ρουφήξαμε", "ρουφήξατε", "ρούφηξαν", "ρουφούσα", "ρουφούσες", "ρουφούσε", "ρουφούσαμε", "ρουφούσατε", "ρουφούσαν", "ρούφα", "ρουφάτε", "ρούφηξε", "ρουφήξτε"]}
{"verb": "ρουφώ", "eng": "swallow", "futurum": "θα ρουφήξω", "aorist": "ρούφηξα", "paradigm": ["ρουφώ", "ρουφάς", "ρουφά", "ρουφούμε", "ρουφάτε", "ρουφούν", "θα ρουφήξω", "θα ρουφήξεις", "θα ρουφήξει", "θα ρουφήξουμε", "θα ρουφήξετε", "θα ρουφήξουν", "ρούφηξα", "ρούφηξες", "ρούφηξε", "ρουφήξαμε", "ρουφήξατε", "ρούφηξαν", "ρουφούσα", "ρουφούσες", "ρουφούσε", "ρουφούσαμε", "ρουφούσατε", "ρουφούσαν", "ρούφα", "ρουφάτε", "ρούφηξε", "ρουφήξτε"]}
{"verb": "ροχαλίζω", "eng": "snore", "futurum": "θα ροχαλίσω", "aorist": "ροχάλισα", "paradigm": ["ροχαλίζω", "ροχαλίζεις", "ροχαλίζει", "ροχαλίζουμε", "ροχαλίζετε", "ροχαλίζουν", "θα ροχαλίσω", "θα ροχαλίσεις", "θα ροχαλίσει", "θα ροχαλίσουμε", "θα ροχαλίσετε", "θα ροχαλίσουν", "ροχάλισα", "ροχάλισες", "ροχάλισε", "ροχαλίσαμε", "ροχαλίσατε", "ροχάλισαν", "ροχάλιζα", "ροχάλιζες", "ροχάλιζε", "ροχαλίζαμε", "ροχαλίζατε", "ροχάλιζαν", "ροχάλιζε", "ροχαλίζετε", "ροχάλισε", "ροχαλίστε"]}
{"verb": "ρυθμίζω", "eng": "snore", "futurum": "θα ρυθμίσω", "aorist": "ρύθμισα", "paradigm": ["ρυθμίζω", "ρυθμίζεις", "ρυθμίζει", "ρυθμίζουμε", "ρυθμίζετε", "ρυθμίζουν", "θα ρυθμίσω", "θα ρυθμίσεις", "θα ρυθμίσει", "θα ρυθμίσουμε", "θα ρυθμίσετε", "θα ρυθμίσουν", "ρύθμισα", "ρύθμισες", "ρύθμισε", "ρυθμίσαμε", "ρυθμίσατε", "ρύθμισαν", "ρύθμιζα", "ρύθμιζες", "ρύθμιζε", "ρυθμίζαμε", "ρυθμίζατε", "ρύθμιζαν", "ρύθμιζε", "ρυθμίζετε", "ρύθμισε", "ρυθμίστε"]}
{"verb": "ρυμουλκώ", "eng": "tow", "futurum": "θα ρυμουλκύσω", "aorist": "ρυμούλκησα", "paradigm": ["ρυμουλκώ", "ρυμουλκείς", "ρυμουλκεί", "ρυμουλκούμε", "ρυμουλκείτε", "ρυμουλκούν", "θα ρυμουλκύσω", "θα ρυμουλκύσεις", "θα ρυμουλκύσει", "θα ρυμουλκύσουμε", "θα ρυμουλκύσετε", "θα ρυμουλκύσουν", "ρυμούλκησα", "ρυμούλκησες", "ρυμούλκησε", "ρυμουλκήσαμε", "ρυμουλκήσατε", "ρυμούλκησα", "ρυμουλκούσα", "ρυμουλκούσες", "ρυμουλκούσε", "ρυμουλκούσαμε", "ρυμουλκούσατε", "ρυμουλκούσαν", "ρυμούλκσου", "ρυμουλκύστε", "να ρυμουλκείς", "ρυμουλκείτε"]}
{"verb": "ρυπαίνω", "eng": "snore", "futurum": "θα ρυπάνω", "aorist": "ρύπανα", "paradigm": ["ρυπαίνω", "ρυπαίνεις", "ρυπαίνει", "ρυπαίνουμε", "ρυπαίνετε", "ρυπαίνουν", "θα ρυπάνω", "θα ρυπάνεις", "θα ρυπάνει", "θα ρυπάνουμε", "θα ρυπάνετε", "θα ρυπάνουν", "ρύπανα", "ρύπανες", "ρύπανε", "ρυπάναμε", "ρυπάνατε", "ρύπαναν", "ρύπαινα", "ρύπαινες", "ρύπαινε", "ρυπαίναμε", "ρυπαίνατε", "ρύπαιναν", "ρύπαινε", "ρυπαίνετε", "ρύπανε", "ρυπάνετε"]}
{"verb": "ρυτιδιάζω", "eng": "snore", "futurum": "θα ρυτιδιάσω", "aorist": "ρυτιδίασα", "paradigm": ["ρυτιδιάζω", "ρυτιδιάζεις", "ρυτιδιάζει", "ρυτιδιάζουμε", "ρυτιδιάζετε", "ρυτιδιάζουν", "θα ρυτιδιάσω", "θα ρυτιδιάσεις", "θα ρυτιδιάσει", "θα ρυτιδιάσουμε", "θα ρυτιδιάσετε", "θα ρυτιδιάσουν", "ρυτιδίασα", "ρυτιδίασες", "ρυτιδίασε", "ρυτιδιάσαμε", "ρυτιδιάσατε", "ρυτιδίασαν", "ρυτιδίαζα", "ρυτιδίαζες", "ρυτιδίαζε", "ρυτιδιάζαμε", "ρυτιδιάζατε", "ρυτιδίαζαν", "ρυτιδίαζε", "ρυτιδιάζετε", "ρυτιδίασε", "ρυτιδιάστε"]}
{"verb": "ρυτιδώνω", "eng": "electrify", "futurum": "θα ρυτιδώσω", "aorist": "ρυτίδωσα", "paradigm": ["ρυτιδώνω", "ρυτιδώνεις", "ρυτιδώνει", "ρυτιδώνουμε", "ρυτιδώνετε", "ρυτιδώνουνε", "θα ρυτιδώσω", "θα ρυτιδώσεις", "θα ρυτιδώσει", "θα ρυτιδώσουμε", "θα ρυτιδώσετε", "θα ρυτιδώσουνε", "ρυτίδωσα", "ρυτίδωσες", "ρυτίδωσε", "ρυτιδώσαμε", "ρυτιδώσατε", "ρυτίδωσαν", "ρυτίδωνα", "ρυτίδωνες", "ρυτίδωνε", "ρυτιδώναμε", "ρυτιδώνατε", "ρυτίδωναν", "ρυτίδωνε", "ρυτιδώνετε", "ρυτίδωσε", "ρυτιδώστε"]}
{"verb": "ρωτώ", "eng": "ask", "futurum": "θα ρωτήσω", "aorist": "ρώτησα", "paradigm": ["ρωτώ", "ρωτάς", "ρωτά", "ρωτούμε", "ρωτάτε", "ρωτούν", "θα ρωτήσω", "θα ρωτήσεις", "θα ρωτήσει", "θα ρωτήσουμε", "θα ρωτήσετε", "θα ρωτήσουν", "ρώτησα", "ρώτησες", "ρώτησε", "ρωτήσαμε", "ρωτήσατε", "ρώτησαν", "ρωτούσα", "ρωτούσες", "ρωτούσε", "ρωτούσαμε", "ρωτούσατε", "ρωτούσαν", "ρώτα", "ρωτάτε", "ρώτησε", "ρωτήστε"]}
{"verb": "ρωτώ", "eng": "do", "futurum": "θα ρωτήσω", "aorist": "ρώτησα", "paradigm": ["ρωτώ", "ρωτάς", "ρωτά", "ρωτούμε", "ρωτάτε", "ρωτούν", "θα ρωτήσω", "θα ρωτήσεις", "θα ρωτήσει", "θα ρωτήσουμε", "θα ρωτήσετε", "θα ρωτήσουν", "ρώτησα", "ρώτησες", "ρώτησε", "ρωτήσαμε", "ρωτήσατε", "ρώτησαν", "ρωτούσα", "ρωτούσες", "ρωτούσε", "ρωτούσαμε", "ρωτούσατε", "ρωτούσαν", "ρώτα", "ρωτάτε", "ρώτησε", "ρωτήστε"]}
{"verb": "σαβανώνω", "eng": "electrify", "futurum": "θα σαβανώσω", "aorist": "σαβάνωσα", "paradigm": ["σαβανώνω", "σαβανώνεις", "σαβανώνει", "σαβανώνουμε", "σαβανώνετε", "σαβανώνουνε", "θα σαβανώσω", "θα σαβανώσεις", "θα σαβανώσει", "θα σαβανώσουμε", "θα σαβανώσετε", "θα σαβανώσουνε", "σαβάνωσα", "σαβάνωσες", "σαβάνωσε", "σαβανώσαμε", "σαβανώσατε", "σαβάνωσαν", "σαβάνωνα", "σαβάνωνες", "σαβάνωνε", "σαβανώναμε", "σαβανώνατε", "σαβάνωναν", "σαβάνωνε", "σαβανώνετε", "σαβάνωσε", "σαβανώστε"]}
{"verb": "σαβουριάζω", "eng": "snore", "futurum": "θα σαβουριάσω", "aorist": "σαβούριασα", "paradigm": ["σαβουριάζω", "σαβουριάζεις", "σαβουριάζει", "σαβουριάζουμε", "σαβουριάζετε", "σαβουριάζουν", "θα σαβουριάσω", "θα σαβουριάσεις", "θα σαβουριάσει", "θα σαβουριάσουμε", "θα σαβουριάσετε", "θα σαβουριάσουν", "σαβούριασα", "σαβούριασες", "σαβούριασε", "σαβουριάσαμε", "σαβουριάσατε", "σαβούριασαν", "σαβούριαζα", "σαβούριαζες", "σαβούριαζε", "σαβουριάζαμε", "σαβουριάζατε", "σαβούριαζαν", "σαβούριαζε", "σαβουριάζετε", "σαβούριασε", "σαβουριάστε"]}
{"verb": "σαβουρώνω", "eng": "electrify", "futurum": "θα σαβουρώσω", "aorist": "σαβούρωσα", "paradigm": ["σαβουρώνω", "σαβουρώνεις", "σαβουρώνει", "σαβουρώνουμε", "σαβουρώνετε", "σαβουρώνουνε", "θα σαβουρώσω", "θα σαβουρώσεις", "θα σαβουρώσει", "θα σαβουρώσουμε", "θα σαβουρώσετε", "θα σαβουρώσουνε", "σαβούρωσα", "σαβούρωσες", "σαβούρωσε", "σαβουρώσαμε", "σαβουρώσατε", "σαβούρωσαν", "σαβούρωνα", "σαβούρωνες", "σαβούρωνε", "σαβουρώναμε", "σαβουρώνατε", "σαβούρωναν", "σαβούρωνε", "σαβουρώνετε", "σαβούρωσε", "σαβουρώστε"]}
{"verb": "σαγηνεύω", "eng": "captivate", "futurum": "θα σαγηνεύσω", "aorist": "σαγήνευσα", "paradigm": ["σαγηνεύω", "σαγηνεύεις", "σαγηνεύει", "σαγηνεύουμε", "σαγηνεύετε", "σαγηνεύουν", "θα σαγηνεύσω", "θα σαγηνεύσεις", "θα σαγηνεύσει", "θα σαγηνεύσουμε", "θα σαγηνεύσετε", "θα σαγηνεύσουν", "σαγήνευσα", "σαγήνευσες", "σαγήνευσε", "σαγηνεύσαμε", "σαγηνεύσατε", "σαγήνευσαν", "σαγήνευα", "σαγήνευες", "σαγήνευε", "σαγηνεύαμε", "σαγηνεύατε", "σαγήνευαν", "σαγηνεύε", "σαγηνεύετε", "σαγηνεύσε", "σαγηνεύστε"]}
{"verb": "σαϊτεύω", "eng": "snore", "futurum": "θα σαϊτέψω", "aorist": "σαΐτεψα", "paradigm": ["σαϊτεύω", "σαϊτεύεις", "σαϊτεύει", "σαϊτεύουμε", "σαϊτεύετε", "σαϊτεύουν", "θα σαϊτέψω", "θα σαϊτέψεις", "θα σαϊτέψει", "θα σαϊτέψουμε", "θα σαϊτέψετε", "θα σαϊτέψουν", "σαΐτεψα", "σαΐτεψες", "σαΐτεψε", "σαϊτέψαμε", "σαϊτέψατε", "σαΐτεψαν", "σαΐτευα", "σαΐτευες", "σαΐτευε", "σαϊτεύαμε", "σαϊτεύατε", "σαΐτευαν", "σαΐτευε", "σαϊτεύετε", "σαΐτεψε", "σαϊτέψτε"]}
{"verb": "σακιάζω", "eng": "snore", "futurum": "θα σακιάσω", "aorist": "σάκιασα", "paradigm": ["σακιάζω", "σακιάζεις", "σακιάζει", "σακιάζουμε", "σακιάζετε", "σακιάζουν", "θα σακιάσω", "θα σακιάσεις", "θα σακιάσει", "θα σακιάσουμε", "θα σακιάσετε", "θα σακιάσουν", "σάκιασα", "σάκιασες", "σάκιασε", "σακιάσαμε", "σακιάσατε", "σάκιασαν", "σάκιαζα", "σάκιαζες", "σάκιαζε", "σακιάζαμε", "σακιάζατε", "σάκιαζαν", "σάκιαζε", "σακιάζετε", "σάκιασε", "σακιάστε"]}
{"verb": "σακουλιάζω", "eng": "snore", "futurum": "θα σακουλιάσω", "aorist": "σακούλιασα", "paradigm": ["σακουλιάζω", "σακουλιάζεις", "σακουλιάζει", "σακουλιάζουμε", "σακουλιάζετε", "σακουλιάζουν", "θα σακουλιάσω", "θα σακουλιάσεις", "θα σακουλιάσει", "θα σακουλιάσουμε", "θα σακουλιάσετε", "θα σακουλιάσουν", "σακούλιασα", "σακούλιασες", "σακούλιασε", "σακουλιάσαμε", "σακουλιάσατε", "σακούλιασαν", "σακούλιαζα", "σακούλιαζες", "σακούλιαζε", "σακουλιάζαμε", "σακουλιάζατε", "σακούλιαζαν", "σακούλιαζε", "σακουλιάζετε", "σακούλιασε", "σακουλιάστε"]}
{"verb": "σαλιάζω", "eng": "snore", "futurum": "θα σαλιάσω", "aorist": "σάλιασα", "paradigm": ["σαλιάζω", "σαλιάζεις", "σαλιάζει", "σαλιάζουμε", "σαλιάζετε", "σαλιάζουν", "θα σαλιάσω", "θα σαλιάσεις", "θα σαλιάσει", "θα σαλιάσουμε", "θα σαλιάσετε", "θα σαλιάσουν", "σάλιασα", "σάλιασες", "σάλιασε", "σαλιάσαμε", "σαλιάσατε", "σάλιασαν", "σάλιαζα", "σάλιαζες", "σάλιαζε", "σαλιάζαμε", "σαλιάζατε", "σάλιαζαν", "σάλιαζε", "σαλιάζετε", "σάλιασε", "σαλιάστε"]}
{"verb": "σαλιαρίζω", "eng": "snore", "futurum": "θα σαλιαρίσω", "aorist": "σαλιάρισα", "paradigm": ["σαλιαρίζω", "σαλιαρίζεις", "σαλιαρίζει", "σαλιαρίζουμε", "σαλιαρίζετε", "σαλιαρίζουν", "θα σαλιαρίσω", "θα σαλιαρίσεις", "θα σαλιαρίσει", "θα σαλιαρίσουμε", "θα σαλιαρίσετε", "θα σαλιαρίσουν", "σαλιάρισα", "σαλιάρισες", "σαλιάρισε", "σαλιαρίσαμε", "σαλιαρίσατε", "σαλιάρισαν", "σαλιάριζα", "σαλιάριζες", "σαλιάριζε", "σαλιαρίζαμε", "σαλιαρίζατε", "σαλιάριζαν", "σαλιάριζε", "σαλιαρίζετε", "σαλιάρισε", "σαλιαρίστε"]}
{"verb": "σαλιώνω", "eng": "snore", "futurum": "θα σαλιώσω", "aorist": "σάλιωσα", "paradigm": ["σαλιώνω", "σαλιώνεις", "σαλιώνει", "σαλιώνουμε", "σαλιώνετε", "σαλιώνουν", "θα σαλιώσω", "θα σαλιώσεις", "θα σαλιώσει", "θα σαλιώσουμε", "θα σαλιώσετε", "θα σαλιώσουν", "σάλιωσα", "σάλιωσες", "σάλιωσε", "σαλιώσαμε", "σαλιώσατε", "σάλιωσαν", "σάλιωνα", "σάλιωνες", "σάλιωνε", "σαλιώναμε", "σαλιώνατε", "σάλιωναν", "σάλιωνε", "σαλιώνετε", "σάλιωσε", "σαλιώστε"]}
{"verb": "σαλπίζω", "eng": "snore", "futurum": "θα σαλπίσω", "aorist": "σάλπισα", "paradigm": ["σαλπίζω", "σαλπίζεις", "σαλπίζει", "σαλπίζουμε", "σαλπίζετε", "σαλπίζουν", "θα σαλπίσω", "θα σαλπίσεις", "θα σαλπίσει", "θα σαλπίσουμε", "θα σαλπίσετε", "θα σαλπίσουν", "σάλπισα", "σάλπισες", "σάλπισε", "σαλπίσαμε", "σαλπίσατε", "σάλπισαν", "σάλπιζα", "σάλπιζες", "σάλπιζε", "σαλπίζαμε", "σαλπίζατε", "σάλπιζαν", "σάλπιζε", "σαλπίζετε", "σάλπισε", "σαλπίστε"]}
{"verb": "σαμαρώνω", "eng": "electrify", "futurum": "θα σαμαρώσω", "aorist": "σαμάρωσα", "paradigm": ["σαμαρώνω", "σαμαρώνεις", "σαμαρώνει", "σαμαρώνουμε", "σαμαρώνετε", "σαμαρώνουνε", "θα σαμαρώσω", "θα σαμαρώσεις", "θα σαμαρώσει", "θα σαμαρώσουμε", "θα σαμαρώσετε", "θα σαμαρώσουνε", "σαμάρωσα", "σαμάρωσες", "σαμάρωσε", "σαμαρώσαμε", "σαμαρώσατε", "σαμάρωσαν", "σαμάρωνα", "σαμάρωνες", "σαμάρωνε", "σαμαρώναμε", "σαμαρώνατε", "σαμάρωναν", "σαμάρωνε", "σαμαρώνετε", "σαμάρωσε", "σαμαρώστε"]}
{"verb": "σαμπανιάζω", "eng": "snore", "futurum": "θα σαμπανιάσω", "aorist": "σαμπάνιασα", "paradigm": ["σαμπανιάζω", "σαμπανιάζεις", "σαμπανιάζει", "σαμπανιάζουμε", "σαμπανιάζετε", "σαμπανιάζουν", "θα σαμπανιάσω", "θα σαμπανιάσεις", "θα σαμπανιάσει", "θα σαμπανιάσουμε", "θα σαμπανιάσετε", "θα σαμπανιάσουν", "σαμπάνιασα", "σαμπάνιασες", "σαμπάνιασε", "σαμπανιάσαμε", "σαμπανιάσατε", "σαμπάνιασαν", "σαμπάνιαζα", "σαμπάνιαζες", "σαμπάνιαζε", "σαμπανιάζαμε", "σαμπανιάζατε", "σαμπάνιαζαν", "σαμπάνιαζε", "σαμπανιάζετε", "σαμπάνιασε", "σαμπανιάστε"]}
{"verb": "σανιδώνω", "eng": "electrify", "futurum": "θα σανιδώσω", "aorist": "σανίδωσα", "paradigm": ["σανιδώνω", "σανιδώνεις", "σανιδώνει", "σανιδώνουμε", "σανιδώνετε", "σανιδώνουνε", "θα σανιδώσω", "θα σανιδώσεις", "θα σανιδώσει", "θα σανιδώσουμε", "θα σανιδώσετε", "θα σανιδώσουνε", "σανίδωσα", "σανίδωσες", "σανίδωσε", "σανιδώσαμε", "σανιδώσατε", "σανίδωσαν", "σανίδωνα", "σανίδωνες", "σανίδωνε", "σανιδώναμε", "σανιδώνατε", "σανίδωναν", "σανίδωνε", "σανιδώνετε", "σανίδωσε", "σανιδώστε"]}
{"verb": "σαπίζω", "eng": "rot", "futurum": "θα σαπίσω", "aorist": "σάπισα", "paradigm": ["σαπίζω", "σαπίζεις", "σαπίζει", "σαπίζουμε", "σαπίζετε", "σαπίζουν", "θα σαπίσω", "θα σαπίσεις", "θα σαπίσει", "θα σαπίσουμε", "θα σαπίσετε", "θα σαπίσουν", "σάπισα", "σάπισες", "σάπισε", "σαπίσαμε", "σαπίσατε", "σάπισαν", "σάπιζα", "σάπιζες", "σάπιζε", "σαπίζαμε", "σαπίζατε", "σάπιζαν", "σάπιζε", "σαπίζετε", "σάπισε", "σαπίστε"]}
{"verb": "σαπουνίζω", "eng": "soap", "futurum": "θα σαπουνίσω", "aorist": "σαπούνισα", "paradigm": ["σαπουνίζω", "σαπουνίζεις", "σαπουνίζει", "σαπουνίζουμε", "σαπουνίζετε", "σαπουνίζουν", "θα σαπουνίσω", "θα σαπουνίσεις", "θα σαπουνίσει", "θα σαπουνίσουμε", "θα σαπουνίσετε", "θα σαπουνίσουν", "σαπούνισα", "σαπούνισες", "σαπούνισε", "σαπουνίσαμε", "σαπουνίσατε", "σαπούνισαν", "σαπούνιζα", "σαπούνιζες", "σαπούνιζε", "σαπουνίζαμε", "σαπουνίζατε", "σαπούνιζαν", "σαπούνιζε", "σαπουνίζετε", "σαπούνισε", "σαπουνίστε"]}
{"verb": "σαραβαλιάζω", "eng": "soap", "futurum": "θα σαραβαλιάσω", "aorist": "σαραβάλιασα", "paradigm": ["σαραβαλιάζω", "σαραβαλιάζεις", "σαραβαλιάζει", "σαραβαλιάζουμε", "σαραβαλιάζετε", "σαραβαλιάζουν", "θα σαραβαλιάσω", "θα σαραβαλιάσεις", "θα σαραβαλιάσει", "θα σαραβαλιάσουμε", "θα σαραβαλιάσετε", "θα σαραβαλιάσουν", "σαραβάλιασα", "σαραβάλιασες", "σαραβάλιασε", "σαραβαλιάσαμε", "σαραβαλιάσατε", "σαραβάλιασαν", "σαραβάλιαζα", "σαραβάλιαζες", "σαραβάλιαζε", "σαραβαλιάζαμε", "σαραβαλιάζατε", "σαραβάλιαζαν", "σαραβάλιαζε", "σαραβαλιάζετε", "σαραβάλιασε", "σαραβαλιάστε"]}
{"verb": "σαρακιάζω", "eng": "soap", "futurum": "θα σαρακιάσω", "aorist": "σαράκιασα", "paradigm": ["σαρακιάζω", "σαρακιάζεις", "σαρακιάζει", "σαρακιάζουμε", "σαρακιάζετε", "σαρακιάζουν", "θα σαρακιάσω", "θα σαρακιάσεις", "θα σαρακιάσει", "θα σαρακιάσουμε", "θα σαρακιάσετε", "θα σαρακιάσουν", "σαράκιασα", "σαράκιασες", "σαράκιασε", "σαρακιάσαμε", "σαρακιάσατε", "σαράκιασαν", "σαράκιαζα", "σαράκιαζες", "σαράκιαζε", "σαρακιάζαμε", "σαρακιάζατε", "σαράκιαζαν", "σαράκιαζε", "σαρακιάζετε", "σαράκιασε", "σαρακιάστε"]}
{"verb": "σαρανταρίζω", "eng": "soap", "futurum": "θα σαρανταρίσω", "aorist": "σαραντάρισα", "paradigm": ["σαρανταρίζω", "σαρανταρίζεις", "σαρανταρίζει", "σαρανταρίζουμε", "σαρανταρίζετε", "σαρανταρίζουν", "θα σαρανταρίσω", "θα σαρανταρίσεις", "θα σαρανταρίσει", "θα σαρανταρίσουμε", "θα σαρανταρίσετε", "θα σαρανταρίσουν", "σαραντάρισα", "σαραντάρισες", "σαραντάρισε", "σαρανταρίσαμε", "σαρανταρίσατε", "σαραντάρισαν", "σαραντάριζα", "σαραντάριζες", "σαραντάριζε", "σαρανταρίζαμε", "σαρανταρίζατε", "σαραντάριζαν", "σαραντάριζε", "σαρανταρίζετε", "σαραντάρισε", "σαρανταρίστε"]}
{"verb": "σαραντίζω", "eng": "soap", "futurum": "θα σαραντίσω", "aorist": "σαράντισα", "paradigm": ["σαραντίζω", "σαραντίζεις", "σαραντίζει", "σαραντίζουμε", "σαραντίζετε", "σαραντίζουν", "θα σαραντίσω", "θα σαραντίσεις", "θα σαραντίσει", "θα σαραντίσουμε", "θα σαραντίσετε", "θα σαραντίσουν", "σαράντισα", "σαράντισες", "σαράντισε", "σαραντίσαμε", "σαραντίσατε", "σαράντισαν", "σαράντιζα", "σαράντιζες", "σαράντιζε", "σαραντίζαμε", "σαραντίζατε", "σαράντιζαν", "σαράντιζε", "σαραντίζετε", "σαράντισε", "σαραντίστε"]}
{"verb": "σαρκάζω", "eng": "soap", "futurum": "θα σαρκάσω", "aorist": "σάρκασα", "paradigm": ["σαρκάζω", "σαρκάζεις", "σαρκάζει", "σαρκάζουμε", "σαρκάζετε", "σαρκάζουν", "θα σαρκάσω", "θα σαρκάσεις", "θα σαρκάσει", "θα σαρκάσουμε", "θα σαρκάσετε", "θα σαρκάσουν", "σάρκασα", "σάρκασες", "σάρκασε", "σαρκάσαμε", "σαρκάσατε", "σάρκασαν", "σάρκαζα", "σάρκαζες", "σάρκαζε", "σαρκάζαμε", "σαρκάζατε", "σάρκαζαν", "σάρκαζε", "σαρκάζετε", "σάρκασε", "σαρκάστε"]}
{"verb": "σαρώνω", "eng": "electrify", "futurum": "θα σαρώσω", "aorist": "σάρωσα", "paradigm": ["σαρώνω", "σαρώνεις", "σαρώνει", "σαρώνουμε", "σαρώνετε", "σαρώνουνε", "θα σαρώσω", "θα σαρώσεις", "θα σαρώσει", "θα σαρώσουμε", "θα σαρώσετε", "θα σαρώσουνε", "σάρωσα", "σάρωσες", "σάρωσε", "σαρώσαμε", "σαρώσατε", "σάρωσαν", "σάρωνα", "σάρωνες", "σάρωνε", "σαρώναμε", "σαρώνατε", "σάρωναν", "σάρωνε", "σαρώνετε", "σάρωσε", "σαρώστε"]}
{"verb": "σαστίζω", "eng": "soap", "futurum": "θα σαστίσω", "aorist": "σάστισα", "paradigm": ["σαστίζω", "σαστίζεις", "σαστίζει", "σαστίζουμε", "σαστίζετε", "σαστίζουν", "θα σαστίσω", "θα σαστίσεις", "θα σαστίσει", "θα σαστίσουμε", "θα σαστίσετε", "θα σαστίσουν", "σάστισα", "σάστισες", "σάστισε", "σαστίσαμε", "σαστίσατε", "σάστισαν", "σάστιζα", "σάστιζες", "σάστιζε", "σαστίζαμε", "σαστίζατε", "σάστιζαν", "σάστιζε", "σαστίζετε", "σάστισε", "σαστίστε"]}
{"verb": "σατιρίζω", "eng": "soap", "futurum": "θα σατιρίσω", "aorist": "σατίρισα", "paradigm": ["σατιρίζω", "σατιρίζεις", "σατιρίζει", "σατιρίζουμε", "σατιρίζετε", "σατιρίζουν", "θα σατιρίσω", "θα σατιρίσεις", "θα σατιρίσει", "θα σατιρίσουμε", "θα σατιρίσετε", "θα σατιρίσουν", "σατίρισα", "σατίρισες", "σατίρισε", "σατιρίσαμε", "σατιρίσατε", "σατίρισαν", "σατίριζα", "σατίριζες", "σατίριζε", "σατιρίζαμε", "σατιρίζατε", "σατίριζαν", "σατίριζε", "σατιρίζετε", "σατίρισε", "σατιρίστε"]}
{"verb": "σαχλαμαρίζω", "eng": "soap", "futurum": "θα σαχλαμαρίσω", "aorist": "σαχλαμάρισα", "paradigm": ["σαχλαμαρίζω", "σαχλαμαρίζεις", "σαχλαμαρίζει", "σαχλαμαρίζουμε", "σαχλαμαρίζετε", "σαχλαμαρίζουν", "θα σαχλαμαρίσω", "θα σαχλαμαρίσεις", "θα σαχλαμαρίσει", "θα σαχλαμαρίσουμε", "θα σαχλαμαρίσετε", "θα σαχλαμαρίσουν", "σαχλαμάρισα", "σαχλαμάρισες", "σαχλαμάρισε", "σαχλαμαρίσαμε", "σαχλαμαρίσατε", "σαχλαμάρισαν", "σαχλαμάριζα", "σαχλαμάριζες", "σαχλαμάριζε", "σαχλαμαρίζαμε", "σαχλαμαρίζατε", "σαχλαμάριζαν", "σαχλαμάριζε", "σαχλαμαρίζετε", "σαχλαμάρισε", "σαχλαμαρίστε"]}
{"verb": "σαχλιάζω", "eng": "soap", "futurum": "θα σαχλιάσω", "aorist": "σάχλιασα", "paradigm": ["σαχλιάζω", "σαχλιάζεις", "σαχλιάζει", "σαχλιάζουμε", "σαχλιάζετε", "σαχλιάζουν", "θα σαχλιάσω", "θα σαχλιάσεις", "θα σαχλιάσει", "θα σαχλιάσουμε", "θα σαχλιάσετε", "θα σαχλιάσουν", "σάχλιασα", "σάχλιασες", "σάχλιασε", "σαχλιάσαμε", "σαχλιάσατε", "σάχλιασαν", "σάχλιαζα", "σάχλιαζες", "σάχλιαζε", "σαχλιάζαμε", "σαχλιάζατε", "σάχλιαζαν", "σάχλιαζε", "σαχλιάζετε", "σάχλιασε", "σαχλιάστε"]}
{"verb": "σαψαλιάζω", "eng": "soap", "futurum": "θα σαψαλιάσω", "aorist": "σαψάλιασα", "paradigm": ["σαψαλιάζω", "σαψαλιάζεις", "σαψαλιάζει", "σαψαλιάζουμε", "σαψαλιάζετε", "σαψαλιάζουν", "θα σαψαλιάσω", "θα σαψαλιάσεις", "θα σαψαλιάσει", "θα σαψαλιάσουμε", "θα σαψαλιάσετε", "θα σαψαλιάσουν", "σαψάλιασα", "σαψάλιασες", "σαψάλιασε", "σαψαλιάσαμε", "σαψαλιάσατε", "σαψάλιασαν", "σαψάλιαζα", "σαψάλιαζες", "σαψάλιαζε", "σαψαλιάζαμε", "σαψαλιάζατε", "σαψάλιαζαν", "σαψάλιαζε", "σαψαλιάζετε", "σαψάλιασε", "σαψαλιάστε"]}
{"verb": "σβαρνίζομαι", "eng": "soap", "futurum": "θα σβαρνιστώ", "aorist": "σβαρνίστηκα", "paradigm": ["σβαρνίζομαι", "σβαρνίζεσαι", "σβαρνίζεται", "σβαρνιζόμαστε", "σβαρνίζεστε", "σβαρνίζονται", "θα σβαρνιστώ", "θα σβαρνιστείς", "θα σβαρνιστεί", "θα σβαρνιστούμε", "θα σβαρνιστείτε", "θα σβαρνιστούν", "σβαρνίστηκα", "σβαρνίστηκες", "σβαρνίστηκε", "σβαρνιστήκαμε", "σβαρνιστήκατε", "σβαρνίστηκαν", "σβαρνιζόμουν", "σβαρνιζόσουν", "σβαρνιζόταν", "σβαρνιζόμαστε", "σβαρνιζόσαστε", "σβαρνίζονταν", "σβαρνίζου", "σβαρνίζεστε", "σβαρνίσου", "σβαρνιστείτε"]}
{"verb": "σβαρνίζω", "eng": "harrow", "futurum": "θα σβαρνίσω", "aorist": "σβάρνισα", "paradigm": ["σβαρνίζω", "σβαρνίζεις", "σβαρνίζει", "σβαρνίζουμε", "σβαρνίζετε", "σβαρνίζουν", "θα σβαρνίσω", "θα σβαρνίσεις", "θα σβαρνίσει", "θα σβαρνίσουμε", "θα σβαρνίσετε", "θα σβαρνίσουν", "σβάρνισα", "σβάρνισες", "σβάρνισε", "σβαρνίσαμε", "σβαρνίσατε", "σβάρνισαν", "σβάρνιζα", "σβάρνιζες", "σβάρνιζε", "σβαρνίζαμε", "σβαρνίζατε", "σβάρνιζαν", "σβάρνιζε", "σβαρνίζετε", "σβάρνισε", "σβαρνίστε"]}
{"verb": "σβαρνώ", "eng": "harrow", "futurum": "θα σβαρνήσω", "aorist": "σβάρνησα", "paradigm": ["σβαρνώ", "σβαρνάς", "σβαρνά", "σβαρνούμε", "σβαρνάτε", "σβαρνούν", "θα σβαρνήσω", "θα σβαρνήσεις", "θα σβαρνήσει", "θα σβαρνήσουμε", "θα σβαρνήσετε", "θα σβαρνήσουν", "σβάρνησα", "σβάρνησες", "σβάρνησε", "σβαρνήσαμε", "σβαρνήσατε", "σβάρνησαν", "σβαρνούσα", "σβαρνούσες", "σβαρνούσε", "σβαρνούσαμε", "σβαρνούσατε", "σβαρνούσαν", "σβάρνα", "σβαρνάτε", "σβάρνησε", "σβαρνήστε"]}
{"verb": "σβήνω", "eng": "put out", "futurum": "θα σβήσω", "aorist": "έσβησα", "paradigm": ["σβήνω", "σβήνεις", "σβήνει", "σβήνουμε", "σβήνετε", "σβήνουν", "θα σβήσω", "θα σβήσεις", "θα σβήσει", "θα σβήσουμε", "θα σβήσετε", "θα σβήσουν", "έσβησα", "έσβησες", "έσβησε", "σβήσαμε", "σβήσατε", "έσβησαν", "έβηνα", "έβηνες", "έβηνε", "σβήναμε", "σβήνατε", "έβηναν", "σβήνε", "σβήνετε", "σβήσε", "σβήστε"]}
{"verb": "σβολιάζω", "eng": "harrow", "futurum": "θα σβολιάσω", "aorist": "σβόλιασα", "paradigm": ["σβολιάζω", "σβολιάζεις", "σβολιάζει", "σβολιάζουμε", "σβολιάζετε", "σβολιάζουν", "θα σβολιάσω", "θα σβολιάσεις", "θα σβολιάσει", "θα σβολιάσουμε", "θα σβολιάσετε", "θα σβολιάσουν", "σβόλιασα", "σβόλιασες", "σβόλιασε", "σβολιάσαμε", "σβολιάσατε", "σβόλιασαν", "σβόλιαζα", "σβόλιαζες", "σβόλιαζε", "σβολιάζαμε", "σβολιάζατε", "σβόλιαζαν", "σβόλιαζε", "σβολιάζετε", "σβόλιασε", "σβολιάστε"]}
{"verb": "σβουρίζω", "eng": "harrow", "futurum": "θα σβουρίξω", "aorist": "σβούριξα", "paradigm": ["σβουρίζω", "σβουρίζεις", "σβουρίζει", "σβουρίζουμε", "σβουρίζετε", "σβουρίζουν", "θα σβουρίξω", "θα σβουρίξεις", "θα σβουρίξει", "θα σβουρίξουμε", "θα σβουρίξετε", "θα σβουρίξουν", "σβούριξα", "σβούριξες", "σβούριξε", "σβουρίξαμε", "σβουρίξατε", "σβούριξαν", "σβούριζα", "σβούριζες", "σβούριζε", "σβουρίζαμε", "σβουρίζατε", "σβούριζαν", "σβούριζε", "σβουρίζετε", "σβούριξε", "σβουρίξτε"]}
{"verb": "σβωλιάζω", "eng": "clot", "futurum": "θα σβωλιάσω", "aorist": "σβώλιασα", "paradigm": ["σβωλιάζω", "σβωλιάζεις", "σβωλιάζει", "σβωλιάζουμε", "σβωλιάζετε", "σβωλιάζουν", "θα σβωλιάσω", "θα σβωλιάσεις", "θα σβωλιάσει", "θα σβωλιάσουμε", "θα σβωλιάσετε", "θα σβωλιάσουν", "σβώλιασα", "σβώλιασες", "σβώλιασε", "σβωλιάσαμε", "σβωλιάσατε", "σβώλιασαν", "σβώλιαζα", "σβώλιαζες", "σβώλιαζε", "σβωλιάζαμε", "σβωλιάζατε", "σβώλιαζαν", "σβώλιαζε", "σβωλιάζετε", "σβώλιασε", "σβωλιάστε"]}
{"verb": "σγουραίνω", "eng": "clot", "futurum": "θα σγουρύνω", "aorist": "σγούρυνα", "paradigm": ["σγουραίνω", "σγουραίνεις", "σγουραίνει", "σγουραίνουμε", "σγουραίνετε", "σγουραίνουν", "θα σγουρύνω", "θα σγουρύνεις", "θα σγουρύνει", "θα σγουρύνουμε", "θα σγουρύνετε", "θα σγουρύνουν", "σγούρυνα", "σγούρυνες", "σγούρυνε", "σγουρύναμε", "σγουρύνατε", "σγούρυναν", "σγούραινα", "σγούραινες", "σγούραινε", "σγουραίναμε", "σγουραίνατε", "σγούραιναν", "σγούραινε", "σγουραίνετε", "σγούρυνε", "σγουρύνετε"]}
{"verb": "σέβομαι", "eng": "respect", "futurum": "θα σεβαστώ", "aorist": "σεβάστηκα", "paradigm": ["σέβομαι", "σέβεσαι", "σέβεται", "σεβόμαστε", "σέβεστε", "σέβονται", "θα σεβαστώ", "θα σεβαστείς", "θα σεβαστεί", "θα σεβαστούμε", "θα σεβαστείτε", "θα σεβαστούν", "σεβάστηκα", "σεβάστηκες", "σεβάστηκε", "σεβαστήκαμε", "σεβαστήκατε", "σεβάστηκα", "σεβόμουν", "σεβόσουν", "σεβόταν", "σεβόμαστε", "σεβόσαστε", "σέβονταν", "σεβάσου", "σεβαστείτε", "να σέβεσαι", "σέβεστε"]}
{"verb": "σείομαι", "eng": "quake", "futurum": "θα σειστώ", "aorist": "σείστηκα", "paradigm": ["σείομαι", "σείεσαι", "σείεται", "σειόμαστε", "σείεστε", "σείονται", "θα σειστώ", "θα σειστείς", "θα σειστεί", "θα σειστούμε", "θα σειστείτε", "θα σειστούν", "σείστηκα", "σείστηκες", "σείστηκε", "σειστήκαμε", "σειστήκατε", "σείστηκαν", "σειόμουν", "σειόσουν", "σειόταν", "σειόμαστε", "σειόσαστε", "σείονταν", "σείου", "σείεστε", "σείσου", "σειστείτε"]}
{"verb": "σείω", "eng": "jerk", "futurum": "θα σείσω", "aorist": "έσεισα", "paradigm": ["σείω", "σείεις", "σείει", "σείουμε", "σείετε", "σείουν", "θα σείσω", "θα σείσεις", "θα σείσει", "θα σείσουμε", "θα σείσετε", "θα σείσουν", "έσεισα", "έσεισες", "έσεισε", "σείσαμε", "σείσατε", "έσεισαν", "έσεια", "έσειες", "έσειε", "σείαμε", "σείατε", "έσειαν", "σείε", "σείετε", "σείσε", "σείστε"]}
{"verb": "σεκλεντίζω", "eng": "jerk", "futurum": "θα σεκλεντίσω", "aorist": "σεκλέντισα", "paradigm": ["σεκλεντίζω", "σεκλεντίζεις", "σεκλεντίζει", "σεκλεντίζουμε", "σεκλεντίζετε", "σεκλεντίζουν", "θα σεκλεντίσω", "θα σεκλεντίσεις", "θα σεκλεντίσει", "θα σεκλεντίσουμε", "θα σεκλεντίσετε", "θα σεκλεντίσουν", "σεκλέντισα", "σεκλέντισες", "σεκλέντισε", "σεκλεντίσαμε", "σεκλεντίσατε", "σεκλέντισαν", "σεκλέντιζα", "σεκλέντιζες", "σεκλέντιζε", "σεκλεντίζαμε", "σεκλεντίζατε", "σεκλέντιζαν", "σεκλέντιζε", "σεκλεντίζετε", "σεκλέντισε", "σεκλεντίστε"]}
{"verb": "σεκλετίζω", "eng": "jerk", "futurum": "θα σεκλετίσω", "aorist": "σεκλέτισα", "paradigm": ["σεκλετίζω", "σεκλετίζεις", "σεκλετίζει", "σεκλετίζουμε", "σεκλετίζετε", "σεκλετίζουν", "θα σεκλετίσω", "θα σεκλετίσεις", "θα σεκλετίσει", "θα σεκλετίσουμε", "θα σεκλετίσετε", "θα σεκλετίσουν", "σεκλέτισα", "σεκλέτισες", "σεκλέτισε", "σεκλετίσαμε", "σεκλετίσατε", "σεκλέτισαν", "σεκλέτιζα", "σεκλέτιζες", "σεκλέτιζε", "σεκλετίζαμε", "σεκλετίζατε", "σεκλέτιζαν", "σεκλέτιζε", "σεκλετίζετε", "σεκλέτισε", "σεκλετίστε"]}
{"verb": "σελαγίζω", "eng": "blaze", "futurum": "θα σελαγίσω", "aorist": "σελάγισα", "paradigm": ["σελαγίζω", "σελαγίζεις", "σελαγίζει", "σελαγίζουμε", "σελαγίζετε", "σελαγίζουν", "θα σελαγίσω", "θα σελαγίσεις", "θα σελαγίσει", "θα σελαγίσουμε", "θα σελαγίσετε", "θα σελαγίσουν", "σελάγισα", "σελάγισες", "σελάγισε", "σελαγίσαμε", "σελαγίσατε", "σελάγισαν", "σελάγιζα", "σελάγιζες", "σελάγιζε", "σελαγίζαμε", "σελαγίζατε", "σελάγιζαν", "σελάγιζε", "σελαγίζετε", "σελάγισε", "σελαγίστε"]}
{"verb": "σελεμιάζω", "eng": "blaze", "futurum": "θα σελεμιάσω", "aorist": "σελέμιασα", "paradigm": ["σελεμιάζω", "σελεμιάζεις", "σελεμιάζει", "σελεμιάζουμε", "σελεμιάζετε", "σελεμιάζουν", "θα σελεμιάσω", "θα σελεμιάσεις", "θα σελεμιάσει", "θα σελεμιάσουμε", "θα σελεμιάσετε", "θα σελεμιάσουν", "σελέμιασα", "σελέμιασες", "σελέμιασε", "σελεμιάσαμε", "σελεμιάσατε", "σελέμιασαν", "σελέμιαζα", "σελέμιαζες", "σελέμιαζε", "σελεμιάζαμε", "σελεμιάζατε", "σελέμιαζαν", "σελέμιαζε", "σελεμιάζετε", "σελέμιασε", "σελεμιάστε"]}
{"verb": "σελεμίζω", "eng": "blaze", "futurum": "θα σελεμίσω", "aorist": "σελέμισα", "paradigm": ["σελεμίζω", "σελεμίζεις", "σελεμίζει", "σελεμίζουμε", "σελεμίζετε", "σελεμίζουν", "θα σελεμίσω", "θα σελεμίσεις", "θα σελεμίσει", "θα σελεμίσουμε", "θα σελεμίσετε", "θα σελεμίσουν", "σελέμισα", "σελέμισες", "σελέμισε", "σελεμίσαμε", "σελεμίσατε", "σελέμισαν", "σελέμιζα", "σελέμιζες", "σελέμιζε", "σελεμίζαμε", "σελεμίζατε", "σελέμιζαν", "σελέμιζε", "σελεμίζετε", "σελέμισε", "σελεμίστε"]}
{"verb": "σελιδοποιούμαι", "eng": "collate", "futurum": "θα σελιδοποιηθώ", "aorist": "σελιδοποιήθηκα", "paradigm": ["σελιδοποιούμαι", "σελιδοποιάσαι", "σελιδοποιάται", "σελιδοποιόμαστε", "σελιδοποιάστε", "σελιδοποιούνται", "θα σελιδοποιηθώ", "θα σελιδοποιηθείς", "θα σελιδοποιηθεί", "θα σελιδοποιηθούμε", "θα σελιδοποιηθείτε", "θα σελιδοποιηθούν", "σελιδοποιήθηκα", "σελιδοποιήθηκες", "σελιδοποιήθηκε", "σελιδοποιηθήκαμε", "σελιδοποιηθήκατε", "σελιδοποιήθηκα", "σελιδοποιόμουν", "σελιδοποιόσουν", "σελιδοποιόταν", "σελιδοποιόμαστε", "σελιδοποιόσαστε", "σελιδοποίονταν", "σελιδοποιήσου", "σελιδοποιηθείτε", "να σελιδοποιάσαι", "σελιδοποιάστε"]}
{"verb": "σελιδοποιώ", "eng": "paginate", "futurum": "θα σελιδοποιήσω", "aorist": "σελιδοποίησα", "paradigm": ["σελιδοποιώ", "σελιδοποιείς", "σελιδοποιεί", "σελιδοποιούμε", "σελιδοποιείτε", "σελιδοποιούν", "θα σελιδοποιήσω", "θα σελιδοποιήσεις", "θα σελιδοποιήσει", "θα σελιδοποιήσουμε", "θα σελιδοποιήσετε", "θα σελιδοποιήσουν", "σελιδοποίησα", "σελιδοποίησες", "σελιδοποίησε", "σελιδοποιήσαμε", "σελιδοποιήσατε", "σελιδοποίησαν", "σελιδοποιούσα", "σελιδοποιούσες", "σελιδοποιούσε", "σελιδοποιούσαμε", "σελιδοποιούσατε", "σελιδοποιούσαν", "σελιδοποίει", "σελιδοποιείτε", "σελιδοποίησε", "σελιδοποιήστε"]}
{"verb": "σελώνω", "eng": "saddle", "futurum": "θα σελώσω", "aorist": "σέλωσα", "paradigm": ["σελώνω", "σελώνεις", "σελώνει", "σελώνουμε", "σελώνετε", "σελώνουνε", "θα σελώσω", "θα σελώσεις", "θα σελώσει", "θα σελώσουμε", "θα σελώσετε", "θα σελώσουνε", "σέλωσα", "σέλωσες", "σέλωσε", "σελώσαμε", "σελώσατε", "σέλωσαν", "σέλωνα", "σέλωνες", "σέλωνε", "σελώναμε", "σελώνατε", "σέλωναν", "σέλωνε", "σελώνετε", "σέλωσε", "σελώστε"]}
{"verb": "σεντονιάζω", "eng": "paginate", "futurum": "θα σεντονιάσω", "aorist": "σεντόνιασα", "paradigm": ["σεντονιάζω", "σεντονιάζεις", "σεντονιάζει", "σεντονιάζουμε", "σεντονιάζετε", "σεντονιάζουν", "θα σεντονιάσω", "θα σεντονιάσεις", "θα σεντονιάσει", "θα σεντονιάσουμε", "θα σεντονιάσετε", "θα σεντονιάσουν", "σεντόνιασα", "σεντόνιασες", "σεντόνιασε", "σεντονιάσαμε", "σεντονιάσατε", "σεντόνιασαν", "σεντόνιαζα", "σεντόνιαζες", "σεντόνιαζε", "σεντονιάζαμε", "σεντονιάζατε", "σεντόνιαζαν", "σεντόνιαζε", "σεντονιάζετε", "σεντόνιασε", "σεντονιάστε"]}
{"verb": "σερβίρω", "eng": "serve", "futurum": "θα σερβίρω", "aorist": "σέρβιρα", "paradigm": ["σερβίρω", "σερβίρεις", "σερβίρει", "σερβίρουμε", "σερβίρετε", "σερβίρουν", "θα σερβίρω", "θα σερβίρεις", "θα σερβίρει", "θα σερβίρουμε", "θα σερβίρετε", "θα σερβίρουν", "σέρβιρα", "σέρβιρες", "σέρβιρε", "σερβίραμε", "σερβίρατε", "σέρβιρα", "σέρβιρόμουν", "σέρβιρόσουν", "σέρβιρόταν", "σέρβιρόμαστε", "σέρβιρόσαστε", "σέρβιρόνταν", "σέρβισου", "σερβίρετε", "να σερβίρεις", "σερβίρετε"]}
{"verb": "σεργιανίζω", "eng": "paginate", "futurum": "θα σεργιανίσω", "aorist": "σεργιάνισα", "paradigm": ["σεργιανίζω", "σεργιανίζεις", "σεργιανίζει", "σεργιανίζουμε", "σεργιανίζετε", "σεργιανίζουν", "θα σεργιανίσω", "θα σεργιανίσεις", "θα σεργιανίσει", "θα σεργιανίσουμε", "θα σεργιανίσετε", "θα σεργιανίσουν", "σεργιάνισα", "σεργιάνισες", "σεργιάνισε", "σεργιανίσαμε", "σεργιανίσατε", "σεργιάνισαν", "σεργιάνιζα", "σεργιάνιζες", "σεργιάνιζε", "σεργιανίζαμε", "σεργιανίζατε", "σεργιάνιζαν", "σεργιάνιζε", "σεργιανίζετε", "σεργιάνισε", "σεργιανίστε"]}
{"verb": "σέρνω", "eng": "pull", "futurum": "θα σύρω", "aorist": "έσυρα", "paradigm": ["σέρνω", "σέρνεις", "σέρνει", "σέρνουμε", "σέρνετε", "σέρνουν", "θα σύρω", "θα σύρεις", "θα σύρει", "θα σύρουμε", "θα σύρετε", "θα σύρουν", "έσυρα", "έσυρες", "έσυρε", "σύραμε", "σύρατε", "έσυραν", "έσερνα", "έσερνες", "έσερνε", "σέρναμε", "σέρνατε", "έσερναν", "σέρνε", "σέρνετε", "σύρε", "σύρτε"]}
{"verb": "σηκώνομαι", "eng": "rise", "futurum": "θα σηκωθώ", "aorist": "σηκώθηκα", "paradigm": ["σηκώνομαι", "σηκώνεσαι", "σηκώνεται", "σηκωνόμαστε", "σηκώνεστε", "σηκώνονται", "θα σηκωθώ", "θα σηκωθείς", "θα σηκωθεί", "θα σηκωθούμε", "θα σηκωθείτε", "θα σηκωθούν", "σηκώθηκα", "σηκώθηκες", "σηκώθηκε", "σηκωθήκαμε", "σηκωθήκατε", "σηκώθηκα", "σηκωνόμουν", "σηκωνόσουν", "σηκωνόταν", "σηκωνόμαστε", "σηκωνόσαστε", "σηκώνονταν", "σηκώσου", "σηκωθείτε", "να σηκώνεσαι", "σηκώνεστε"]}
{"verb": "σηκώνω", "eng": "raise", "futurum": "θα σηκώσω", "aorist": "σήκωσα", "paradigm": ["σηκώνω", "σηκώνεις", "σηκώνει", "σηκώνουμε", "σηκώνετε", "σηκώνουν", "θα σηκώσω", "θα σηκώσεις", "θα σηκώσει", "θα σηκώσουμε", "θα σηκώσετε", "θα σηκώσουν", "σήκωσα", "σήκωσες", "σήκωσε", "σηκώσαμε", "σηκώσατε", "σήκωσαν", "σήκωνα", "σήκωνες", "σήκωνε", "σηκώναμε", "σηκώνατε", "σήκωναν", "σήκωνε", "σηκώνετε", "σήκωσε", "σηκώστε"]}
{"verb": "σημαδεύω", "eng": "aim", "futurum": "θα σημαδέψω", "aorist": "σημάδεψα", "paradigm": ["σημαδεύω", "σημαδεύεις", "σημαδεύει", "σημαδεύουμε", "σημαδεύετε", "σημαδεύουν", "θα σημαδέψω", "θα σημαδέψεις", "θα σημαδέψει", "θα σημαδέψουμε", "θα σημαδέψετε", "θα σημαδέψουν", "σημάδεψα", "σημάδεψες", "σημάδεψε", "σημαδέψαμε", "σημαδέψατε", "σημάδεψαν", "σημάδευα", "σημάδευες", "σημάδευε", "σημαδεύαμε", "σημαδεύατε", "σημάδευαν", "σημάδευε", "σημαδεύετε", "σημάδεψε", "σημαδέψτε"]}
{"verb": "σημαίνω", "eng": "mean", "futurum": "θα σημάνω", "aorist": "σήμανα", "paradigm": ["σημαίνω", "σημαίνεις", "σημαίνει", "σημαίνουμε", "σημαίνετε", "σημαίνουν", "θα σημάνω", "θα σημάνεις", "θα σημάνει", "θα σημάνουμε", "θα σημάνετε", "θα σημάνουν", "σήμανα", "σήμανες", "σήμανε", "σημάναμε", "σημάνατε", "σήμαναν", "σήμαινα", "σήμαινες", "σήμαινε", "σημαίναμε", "σημαίνατε", "σήμαιναν", "σήμαινε", "σημαίνετε", "σήμανε", "σημάνετε"]}
{"verb": "σημαιοστολίζω", "eng": "paginate", "futurum": "θα σημαιοστολίσω", "aorist": "σημαιοστόλισα", "paradigm": ["σημαιοστολίζω", "σημαιοστολίζεις", "σημαιοστολίζει", "σημαιοστολίζουμε", "σημαιοστολίζετε", "σημαιοστολίζουν", "θα σημαιοστολίσω", "θα σημαιοστολίσεις", "θα σημαιοστολίσει", "θα σημαιοστολίσουμε", "θα σημαιοστολίσετε", "θα σημαιοστολίσουν", "σημαιοστόλισα", "σημαιοστόλισες", "σημαιοστόλισε", "σημαιοστολίσαμε", "σημαιοστολίσατε", "σημαιοστόλισαν", "σημαιοστόλιζα", "σημαιοστόλιζες", "σημαιοστόλιζε", "σημαιοστολίζαμε", "σημαιοστολίζατε", "σημαιοστόλιζαν", "σημαιοστόλιζε", "σημαιοστολίζετε", "σημαιοστόλισε", "σημαιοστολίστε"]}
{"verb": "σημειώνω", "eng": "write down", "futurum": "θα σημειώσω", "aorist": "σημείωσα", "paradigm": ["σημειώνω", "σημειώνεις", "σημειώνει", "σημειώνουμε", "σημειώνετε", "σημειώνουνε", "θα σημειώσω", "θα σημειώσεις", "θα σημειώσει", "θα σημειώσουμε", "θα σημειώσετε", "θα σημειώσουνε", "σημείωσα", "σημείωσες", "σημείωσε", "σημειώσαμε", "σημειώσατε", "σημείωσαν", "σημείωνα", "σημείωνες", "σημείωνε", "σημειώναμε", "σημειώνατε", "σημείωναν", "σημείωνε", "σημειώνετε", "σημείωσε", "σημειώστε"]}
{"verb": "σιγάζω", "eng": "paginate", "futurum": "θα σιγάσω", "aorist": "σίγασα", "paradigm": ["σιγάζω", "σιγάζεις", "σιγάζει", "σιγάζουμε", "σιγάζετε", "σιγάζουν", "θα σιγάσω", "θα σιγάσεις", "θα σιγάσει", "θα σιγάσουμε", "θα σιγάσετε", "θα σιγάσουν", "σίγασα", "σίγασες", "σίγασε", "σιγάσαμε", "σιγάσατε", "σίγασαν", "σίγαζα", "σίγαζες", "σίγαζε", "σιγάζαμε", "σιγάζατε", "σίγαζαν", "σίγαζε", "σιγάζετε", "σίγασε", "σιγάστε"]}
{"verb": "σιγοβράζω", "eng": "simmer", "futurum": "θα σιγοβράσω", "aorist": "σιγόβρασα", "paradigm": ["σιγοβράζω", "σιγοβράζεις", "σιγοβράζει", "σιγοβράζουμε", "σιγοβράζετε", "σιγοβράζουν", "θα σιγοβράσω", "θα σιγοβράσεις", "θα σιγοβράσει", "θα σιγοβράσουμε", "θα σιγοβράσετε", "θα σιγοβράσουν", "σιγόβρασα", "σιγόβρασες", "σιγόβρασε", "σιγοβράσαμε", "σιγοβράσατε", "σιγόβρασαν", "σιγόβραζα", "σιγόβραζες", "σιγόβραζε", "σιγοβράζαμε", "σιγοβράζατε", "σιγόβραζαν", "σιγόβραζε", "σιγοβράζετε", "σιγόβρασε", "σιγοβράστε"]}
{"verb": "σιγομουρμουρίζω", "eng": "simmer", "futurum": "θα σιγομουρμουρίσω", "aorist": "σιγομουρμούρισα", "paradigm": ["σιγομουρμουρίζω", "σιγομουρμουρίζεις", "σιγομουρμουρίζει", "σιγομουρμουρίζουμε", "σιγομουρμουρίζετε", "σιγομουρμουρίζουν", "θα σιγομουρμουρίσω", "θα σιγομουρμουρίσεις", "θα σιγομουρμουρίσει", "θα σιγομουρμουρίσουμε", "θα σιγομουρμουρίσετε", "θα σιγομουρμουρίσουν", "σιγομουρμούρισα", "σιγομουρμούρισες", "σιγομουρμούρισε", "σιγομουρμουρίσαμε", "σιγομουρμουρίσατε", "σιγομουρμούρισαν", "σιγομουρμούριζα", "σιγομουρμούριζες", "σιγομουρμούριζε", "σιγομουρμουρίζαμε", "σιγομουρμουρίζατε", "σιγομουρμούριζαν", "σιγομουρμούριζε", "σιγομουρμουρίζετε", "σιγομουρμούρισε", "σιγομουρμουρίστε"]}
{"verb": "σιγοψιθυρίζω", "eng": "simmer", "futurum": "θα σιγοψιθυρίσω", "aorist": "σιγοψιθύρισα", "paradigm": ["σιγοψιθυρίζω", "σιγοψιθυρίζεις", "σιγοψιθυρίζει", "σιγοψιθυρίζουμε", "σιγοψιθυρίζετε", "σιγοψιθυρίζουν", "θα σιγοψιθυρίσω", "θα σιγοψιθυρίσεις", "θα σιγοψιθυρίσει", "θα σιγοψιθυρίσουμε", "θα σιγοψιθυρίσετε", "θα σιγοψιθυρίσουν", "σιγοψιθύρισα", "σιγοψιθύρισες", "σιγοψιθύρισε", "σιγοψιθυρίσαμε", "σιγοψιθυρίσατε", "σιγοψιθύρισαν", "σιγοψιθύριζα", "σιγοψιθύριζες", "σιγοψιθύριζε", "σιγοψιθυρίζαμε", "σιγοψιθυρίζατε", "σιγοψιθύριζαν", "σιγοψιθύριζε", "σιγοψιθυρίζετε", "σιγοψιθύρισε", "σιγοψιθυρίστε"]}
{"verb": "σιδερώνω", "eng": "write down", "futurum": "θα σιδερώσω", "aorist": "σιδέρωσα", "paradigm": ["σιδερώνω", "σιδερώνεις", "σιδερώνει", "σιδερώνουμε", "σιδερώνετε", "σιδερώνουνε", "θα σιδερώσω", "θα σιδερώσεις", "θα σιδερώσει", "θα σιδερώσουμε", "θα σιδερώσετε", "θα σιδερώσουνε", "σιδέρωσα", "σιδέρωσες", "σιδέρωσε", "σιδερώσαμε", "σιδερώσατε", "σιδέρωσαν", "σιδέρωνα", "σιδέρωνες", "σιδέρωνε", "σιδερώναμε", "σιδερώνατε", "σιδέρωναν", "σιδέρωνε", "σιδερώνετε", "σιδέρωσε", "σιδερώστε"]}
{"verb": "σιροπιάζω", "eng": "simmer", "futurum": "θα σιροπιάσω", "aorist": "σιρόπιασα", "paradigm": ["σιροπιάζω", "σιροπιάζεις", "σιροπιάζει", "σιροπιάζουμε", "σιροπιάζετε", "σιροπιάζουν", "θα σιροπιάσω", "θα σιροπιάσεις", "θα σιροπιάσει", "θα σιροπιάσουμε", "θα σιροπιάσετε", "θα σιροπιάσουν", "σιρόπιασα", "σιρόπιασες", "σιρόπιασε", "σιροπιάσαμε", "σιροπιάσατε", "σιρόπιασαν", "σιρόπιαζα", "σιρόπιαζες", "σιρόπιαζε", "σιροπιάζαμε", "σιροπιάζατε", "σιρόπιαζαν", "σιρόπιαζε", "σιροπιάζετε", "σιρόπιασε", "σιροπιάστε"]}
{"verb": "σιτίζομαι", "eng": "simmer", "futurum": "θα σιτιστώ", "aorist": "σιτίστηκα", "paradigm": ["σιτίζομαι", "σιτίζεσαι", "σιτίζεται", "σιτιζόμαστε", "σιτίζεστε", "σιτίζονται", "θα σιτιστώ", "θα σιτιστείς", "θα σιτιστεί", "θα σιτιστούμε", "θα σιτιστείτε", "θα σιτιστούν", "σιτίστηκα", "σιτίστηκες", "σιτίστηκε", "σιτιστήκαμε", "σιτιστήκατε", "σιτίστηκαν", "σιτιζόμουν", "σιτιζόσουν", "σιτιζόταν", "σιτιζόμαστε", "σιτιζόσαστε", "σιτίζονταν", "σιτίζου", "σιτίζεστε", "σιτίσου", "σιτιστείτε"]}
{"verb": "σιτίζω", "eng": "simmer", "futurum": "θα σιτίσω", "aorist": "σίτισα", "paradigm": ["σιτίζω", "σιτίζεις", "σιτίζει", "σιτίζουμε", "σιτίζετε", "σιτίζουν", "θα σιτίσω", "θα σιτίσεις", "θα σιτίσει", "θα σιτίσουμε", "θα σιτίσετε", "θα σιτίσουν", "σίτισα", "σίτισες", "σίτισε", "σιτίσαμε", "σιτίσατε", "σίτισαν", "σίτιζα", "σίτιζες", "σίτιζε", "σιτίζαμε", "σιτίζατε", "σίτιζαν", "σίτιζε", "σιτίζετε", "σίτισε", "σιτίστε"]}
{"verb": "σιχαίνομαι", "eng": "simmer", "futurum": "θα σιχαθώ", "aorist": "σιχάθηκα", "paradigm": ["σιχαίνομαι", "σιχαίνεσαι", "σιχαίνεται", "σιχαινόμαστε", "σιχαίνεστε", "σιχαίνονται", "θα σιχαθώ", "θα σιχαθείς", "θα σιχαθεί", "θα σιχαθούμε", "θα σιχαθείτε", "θα σιχαθούν", "σιχάθηκα", "σιχάθηκες", "σιχάθηκε", "σιχαθήκαμε", "σιχαθήκατε", "σιχάθηκαν", "σιχαινόμουν", "σιχαινόσουν", "σιχαινόταν", "σιχαινόμαστε", "σιχαινόσαστε", "σιχαίνονταν", "σιχαίνου", "σιχαίνεστε", "σιχάσου", "σιχαθείτε"]}
{"verb": "σιχτιρίζω", "eng": "simmer", "futurum": "θα σιχτιρίσω", "aorist": "σιχτίρισα", "paradigm": ["σιχτιρίζω", "σιχτιρίζεις", "σιχτιρίζει", "σιχτιρίζουμε", "σιχτιρίζετε", "σιχτιρίζουν", "θα σιχτιρίσω", "θα σιχτιρίσεις", "θα σιχτιρίσει", "θα σιχτιρίσουμε", "θα σιχτιρίσετε", "θα σιχτιρίσουν", "σιχτίρισα", "σιχτίρισες", "σιχτίρισε", "σιχτιρίσαμε", "σιχτιρίσατε", "σιχτίρισαν", "σιχτίριζα", "σιχτίριζες", "σιχτίριζε", "σιχτιρίζαμε", "σιχτιρίζατε", "σιχτίριζαν", "σιχτίριζε", "σιχτιρίζετε", "σιχτίρισε", "σιχτιρίστε"]}
{"verb": "σιωπώ", "eng": "be silent", "futurum": "θα σιωπήσω", "aorist": "σιώπησα", "paradigm": ["σιωπώ", "σιωπείς", "σιωπεί", "σιωπούμε", "σιωπείτε", "σιωπούν", "θα σιωπήσω", "θα σιωπήσεις", "θα σιωπήσει", "θα σιωπήσουμε", "θα σιωπήσετε", "θα σιωπήσουν", "σιώπησα", "σιώπησες", "σιώπησε", "σιωπήσαμε", "σιωπήσατε", "σιώπησα", "σιωπούσα", "σιωπούσες", "σιωπούσε", "σιωπούσαμε", "σιωπούσατε", "σιωπούσαν", "σιώπσου", "σιωπήστε", "να σιωπείς", "σιωπείτε"]}
{"verb": "σκάβω", "eng": "dig", "futurum": "θα σκάψω", "aorist": "έσκαψα", "paradigm": ["σκάβω", "σκάβεις", "σκάβει", "σκάβουμε", "σκάβετε", "σκάβουν", "θα σκάψω", "θα σκάψεις", "θα σκάψει", "θα σκάψουμε", "θα σκάψετε", "θα σκάψουν", "έσκαψα", "έσκαψες", "έσκαψε", "σκάψαμε", "σκάψατε", "έσκαψαν", "έσκαβα", "έσκαβες", "έσκαβε", "σκάβαμε", "σκάβατε", "έσκαβαν", "σκάβε", "σκάβετε", "σκάψε", "σκάψτε"]}
{"verb": "σκάζω", "eng": "burst", "futurum": "θα σκάσω", "aorist": "έσκαζα", "paradigm": ["σκάζω", "σκάζεις", "σκάζει", "σκάζουμε", "σκάζετε", "σκάζουν", "θα σκάσω", "θα σκάσεις", "θα σκάσει", "θα σκάσουμε", "θα σκάσετε", "θα σκάσουν", "έσκαζα", "έσκαζες", "έσκαζε", "σκάζαμε", "σκάζατε", "έσκαζα", "έσκαζόμουν", "έσκαζόσουν", "έσκαζόταν", "έσκαζόμαστε", "έσκαζόσαστε", "έσκαζόνταν", "σκσκσου", "σκάστε", "να σκάζεις", "σκάζετε"]}
{"verb": "σκαλίζω", "eng": "burst", "futurum": "θα σκαλίσω", "aorist": "σκάλισα", "paradigm": ["σκαλίζω", "σκαλίζεις", "σκαλίζει", "σκαλίζουμε", "σκαλίζετε", "σκαλίζουν", "θα σκαλίσω", "θα σκαλίσεις", "θα σκαλίσει", "θα σκαλίσουμε", "θα σκαλίσετε", "θα σκαλίσουν", "σκάλισα", "σκάλισες", "σκάλισε", "σκαλίσαμε", "σκαλίσατε", "σκάλισαν", "σκάλιζα", "σκάλιζες", "σκάλιζε", "σκαλίζαμε", "σκαλίζατε", "σκάλιζαν", "σκάλιζε", "σκαλίζετε", "σκάλισε", "σκαλίστε"]}
{"verb": "σκαλώνω", "eng": "snag", "futurum": "θα σκαλώσω", "aorist": "σκάλωσα", "paradigm": ["σκαλώνω", "σκαλώνεις", "σκαλώνει", "σκαλώνουμε", "σκαλώνετε", "σκαλώνουν", "θα σκαλώσω", "θα σκαλώσεις", "θα σκαλώσει", "θα σκαλώσουμε", "θα σκαλώσετε", "θα σκαλώσουν", "σκάλωσα", "σκάλωσες", "σκάλωσε", "σκαλώσαμε", "σκαλώσατε", "σκάλωσαν", "σκάλωνα", "σκάλωνες", "σκάλωνε", "σκαλώναμε", "σκαλώνατε", "σκάλωναν", "σκάλωνε", "σκαλώνετε", "σκάλωσε", "σκαλώστε"]}
{"verb": "σκαμπανεβάζω", "eng": "snag", "futurum": "θα σκαμπανεβάσω", "aorist": "σκαμπανέβασα", "paradigm": ["σκαμπανεβάζω", "σκαμπανεβάζεις", "σκαμπανεβάζει", "σκαμπανεβάζουμε", "σκαμπανεβάζετε", "σκαμπανεβάζουν", "θα σκαμπανεβάσω", "θα σκαμπανεβάσεις", "θα σκαμπανεβάσει", "θα σκαμπανεβάσουμε", "θα σκαμπανεβάσετε", "θα σκαμπανεβάσουν", "σκαμπανέβασα", "σκαμπανέβασες", "σκαμπανέβασε", "σκαμπανεβάσαμε", "σκαμπανεβάσατε", "σκαμπανέβασαν", "σκαμπανέβαζα", "σκαμπανέβαζες", "σκαμπανέβαζε", "σκαμπανεβάζαμε", "σκαμπανεβάζατε", "σκαμπανέβαζαν", "σκαμπανέβαζε", "σκαμπανεβάζετε", "σκαμπανέβασε", "σκαμπανεβάστε"]}
{"verb": "σκαμπιλίζω", "eng": "snag", "futurum": "θα σκαμπιλίσω", "aorist": "σκαμπίλισα", "paradigm": ["σκαμπιλίζω", "σκαμπιλίζεις", "σκαμπιλίζει", "σκαμπιλίζουμε", "σκαμπιλίζετε", "σκαμπιλίζουν", "θα σκαμπιλίσω", "θα σκαμπιλίσεις", "θα σκαμπιλίσει", "θα σκαμπιλίσουμε", "θα σκαμπιλίσετε", "θα σκαμπιλίσουν", "σκαμπίλισα", "σκαμπίλισες", "σκαμπίλισε", "σκαμπιλίσαμε", "σκαμπιλίσατε", "σκαμπίλισαν", "σκαμπίλιζα", "σκαμπίλιζες", "σκαμπίλιζε", "σκαμπιλίζαμε", "σκαμπιλίζατε", "σκαμπίλιζαν", "σκαμπίλιζε", "σκαμπιλίζετε", "σκαμπίλισε", "σκαμπιλίστε"]}
{"verb": "σκανδαλίζω", "eng": "snag", "futurum": "θα σκανδαλίσω", "aorist": "σκανδάλισα", "paradigm": ["σκανδαλίζω", "σκανδαλίζεις", "σκανδαλίζει", "σκανδαλίζουμε", "σκανδαλίζετε", "σκανδαλίζουν", "θα σκανδαλίσω", "θα σκανδαλίσεις", "θα σκανδαλίσει", "θα σκανδαλίσουμε", "θα σκανδαλίσετε", "θα σκανδαλίσουν", "σκανδάλισα", "σκανδάλισες", "σκανδάλισε", "σκανδαλίσαμε", "σκανδαλίσατε", "σκανδάλισαν", "σκανδάλιζα", "σκανδάλιζες", "σκανδάλιζε", "σκανδαλίζαμε", "σκανδαλίζατε", "σκανδάλιζαν", "σκανδάλιζε", "σκανδαλίζετε", "σκανδάλισε", "σκανδαλίστε"]}
{"verb": "σκανταλίζομαι", "eng": "snag", "futurum": "θα σκανταλιστώ", "aorist": "σκανταλίστηκα", "paradigm": ["σκανταλίζομαι", "σκανταλίζεσαι", "σκανταλίζεται", "σκανταλιζόμαστε", "σκανταλίζεστε", "σκανταλίζονται", "θα σκανταλιστώ", "θα σκανταλιστείς", "θα σκανταλιστεί", "θα σκανταλιστούμε", "θα σκανταλιστείτε", "θα σκανταλιστούν", "σκανταλίστηκα", "σκανταλίστηκες", "σκανταλίστηκε", "σκανταλιστήκαμε", "σκανταλιστήκατε", "σκανταλίστηκαν", "σκανταλιζόμουν", "σκανταλιζόσουν", "σκανταλιζόταν", "σκανταλιζόμαστε", "σκανταλιζόσαστε", "σκανταλίζονταν", "σκανταλίζου", "σκανταλίζεστε", "σκανταλίσου", "σκανταλιστείτε"]}
{"verb": "σκανταλίζω", "eng": "snag", "futurum": "θα σκανταλίσω", "aorist": "σκαντάλισα", "paradigm": ["σκανταλίζω", "σκανταλίζεις", "σκανταλίζει", "σκανταλίζουμε", "σκανταλίζετε", "σκανταλίζουν", "θα σκανταλίσω", "θα σκανταλίσεις", "θα σκανταλίσει", "θα σκανταλίσουμε", "θα σκανταλίσετε", "θα σκανταλίσουν", "σκαντάλισα", "σκαντάλισες", "σκαντάλισε", "σκανταλίσαμε", "σκανταλίσατε", "σκαντάλισαν", "σκαντάλιζα", "σκαντάλιζες", "σκαντάλιζε", "σκανταλίζαμε", "σκανταλίζατε", "σκαντάλιζαν", "σκαντάλιζε", "σκανταλίζετε", "σκαντάλισε", "σκανταλίστε"]}
{"verb": "σκαπετίζω", "eng": "snag", "futurum": "θα σκαπετίσω", "aorist": "σκαπέτισα", "paradigm": ["σκαπετίζω", "σκαπετίζεις", "σκαπετίζει", "σκαπετίζουμε", "σκαπετίζετε", "σκαπετίζουν", "θα σκαπετίσω", "θα σκαπετίσεις", "θα σκαπετίσει", "θα σκαπετίσουμε", "θα σκαπετίσετε", "θα σκαπετίσουν", "σκαπέτισα", "σκαπέτισες", "σκαπέτισε", "σκαπετίσαμε", "σκαπετίσατε", "σκαπέτισαν", "σκαπέτιζα", "σκαπέτιζες", "σκαπέτιζε", "σκαπετίζαμε", "σκαπετίζατε", "σκαπέτιζαν", "σκαπέτιζε", "σκαπετίζετε", "σκαπέτισε", "σκαπετίστε"]}
{"verb": "σκαρίζω", "eng": "snag", "futurum": "θα σκαρίσω", "aorist": "σκάρισα", "paradigm": ["σκαρίζω", "σκαρίζεις", "σκαρίζει", "σκαρίζουμε", "σκαρίζετε", "σκαρίζουν", "θα σκαρίσω", "θα σκαρίσεις", "θα σκαρίσει", "θα σκαρίσουμε", "θα σκαρίσετε", "θα σκαρίσουν", "σκάρισα", "σκάρισες", "σκάρισε", "σκαρίσαμε", "σκαρίσατε", "σκάρισαν", "σκάριζα", "σκάριζες", "σκάριζε", "σκαρίζαμε", "σκαρίζατε", "σκάριζαν", "σκάριζε", "σκαρίζετε", "σκάρισε", "σκαρίστε"]}
{"verb": "σκαρφαλώνομαι", "eng": "do", "futurum": "θα σκαρφαλωθώ", "aorist": "σκαρφαλώθηκα", "paradigm": ["σκαρφαλώνομαι", "σκαρφαλώνεσαι", "σκαρφαλώνεται", "σκαρφαλωνόμαστε", "σκαρφαλώνεστε", "σκαρφαλώνονται", "θα σκαρφαλωθώ", "θα σκαρφαλωθείς", "θα σκαρφαλωθεί", "θα σκαρφαλωθούμε", "θα σκαρφαλωθείτε", "θα σκαρφαλωθούν", "σκαρφαλώθηκα", "σκαρφαλώθηκες", "σκαρφαλώθηκε", "σκαρφαλωθήκαμε", "σκαρφαλωθήκατε", "σκαρφαλώθηκαν", "σκαρφαλωνόμουν", "σκαρφαλωνόσουν", "σκαρφαλωνόταν", "σκαρφαλωνόμαστε", "σκαρφαλωνόσαστε", "σκαρφαλώνονταν", "σκαρφαλώνου", "σκαρφαλώνεστε", "σκαρφαλώσου", "σκαρφαλωθείτε"]}
{"verb": "σκαρφαλώνω", "eng": "climb", "futurum": "θα σκαρφαλώσω", "aorist": "σκαρφάλωσα", "paradigm": ["σκαρφαλώνω", "σκαρφαλώνεις", "σκαρφαλώνει", "σκαρφαλώνουμε", "σκαρφαλώνετε", "σκαρφαλώνουν", "θα σκαρφαλώσω", "θα σκαρφαλώσεις", "θα σκαρφαλώσει", "θα σκαρφαλώσουμε", "θα σκαρφαλώσετε", "θα σκαρφαλώσουν", "σκαρφάλωσα", "σκαρφάλωσες", "σκαρφάλωσε", "σκαρφαλώσαμε", "σκαρφαλώσατε", "σκαρφάλωσαν", "σκαρφάλωνα", "σκαρφάλωνες", "σκαρφάλωνε", "σκαρφαλώναμε", "σκαρφαλώνατε", "σκαρφάλωναν", "σκαρφάλωνε", "σκαρφαλώνετε", "σκαρφάλωσε", "σκαρφαλώστε"]}
{"verb": "σκαρώνω", "eng": "cobble", "futurum": "θα σκαρώσω", "aorist": "σκάρωσα", "paradigm": ["σκαρώνω", "σκαρώνεις", "σκαρώνει", "σκαρώνουμε", "σκαρώνετε", "σκαρώνουνε", "θα σκαρώσω", "θα σκαρώσεις", "θα σκαρώσει", "θα σκαρώσουμε", "θα σκαρώσετε", "θα σκαρώσουνε", "σκάρωσα", "σκάρωσες", "σκάρωσε", "σκαρώσαμε", "σκαρώσατε", "σκάρωσαν", "σκάρωνα", "σκάρωνες", "σκάρωνε", "σκαρώναμε", "σκαρώνατε", "σκάρωναν", "σκάρωνε", "σκαρώνετε", "σκάρωσε", "σκαρώστε"]}
{"verb": "σκατώνω", "eng": "cobble", "futurum": "θα σκατώσω", "aorist": "σκάτωσα", "paradigm": ["σκατώνω", "σκατώνεις", "σκατώνει", "σκατώνουμε", "σκατώνετε", "σκατώνουνε", "θα σκατώσω", "θα σκατώσεις", "θα σκατώσει", "θα σκατώσουμε", "θα σκατώσετε", "θα σκατώσουνε", "σκάτωσα", "σκάτωσες", "σκάτωσε", "σκατώσαμε", "σκατώσατε", "σκάτωσαν", "σκάτωνα", "σκάτωνες", "σκάτωνε", "σκατώναμε", "σκατώνατε", "σκάτωναν", "σκάτωνε", "σκατώνετε", "σκάτωσε", "σκατώστε"]}
{"verb": "σκαφιδιάζω", "eng": "climb", "futurum": "θα σκαφιδιάσω", "aorist": "σκαφίδιασα", "paradigm": ["σκαφιδιάζω", "σκαφιδιάζεις", "σκαφιδιάζει", "σκαφιδιάζουμε", "σκαφιδιάζετε", "σκαφιδιάζουν", "θα σκαφιδιάσω", "θα σκαφιδιάσεις", "θα σκαφιδιάσει", "θα σκαφιδιάσουμε", "θα σκαφιδιάσετε", "θα σκαφιδιάσουν", "σκαφίδιασα", "σκαφίδιασες", "σκαφίδιασε", "σκαφιδιάσαμε", "σκαφιδιάσατε", "σκαφίδιασαν", "σκαφίδιαζα", "σκαφίδιαζες", "σκαφίδιαζε", "σκαφιδιάζαμε", "σκαφιδιάζατε", "σκαφίδιαζαν", "σκαφίδιαζε", "σκαφιδιάζετε", "σκαφίδιασε", "σκαφιδιάστε"]}
{"verb": "σκάω", "eng": "burst", "futurum": "θα σκάσω", "aorist": "έσκασα", "paradigm": ["σκάω", "σκας", "σκάει", "σκάμε", "σκάτε", "σκάνε", "θα σκάσω", "θα σκάσεις", "θα σκάσει", "θα σκάσουμε", "θα σκάσετε", "θα σκάσουν", "έσκασα", "έσκασες", "έσκασε", "σκάσαμε", "σκάσατε", "έσκασαν", "έσκαγα", "έσκαγες", "έσκαγε", "σκάγαμε", "σκάγατε", "έσκαγαν", "σκάε", "σκάτε", "σκάσε", "σκάστε"]}
{"verb": "σκεδάζω", "eng": "scatter", "futurum": "θα σκεδάσω", "aorist": "σκέδασα", "paradigm": ["σκεδάζω", "σκεδάζεις", "σκεδάζει", "σκεδάζουμε", "σκεδάζετε", "σκεδάζουν", "θα σκεδάσω", "θα σκεδάσεις", "θα σκεδάσει", "θα σκεδάσουμε", "θα σκεδάσετε", "θα σκεδάσουν", "σκέδασα", "σκέδασες", "σκέδασε", "σκεδάσαμε", "σκεδάσατε", "σκέδασαν", "σκέδαζα", "σκέδαζες", "σκέδαζε", "σκεδάζαμε", "σκεδάζατε", "σκέδαζαν", "σκέδαζε", "σκεδάζετε", "σκέδασε", "σκεδάστε"]}
{"verb": "σκεπάζω", "eng": "cover", "futurum": "θα σκεπάσω", "aorist": "σκέπασα", "paradigm": ["σκεπάζω", "σκεπάζεις", "σκεπάζει", "σκεπάζουμε", "σκεπάζετε", "σκεπάζουν", "θα σκεπάσω", "θα σκεπάσεις", "θα σκεπάσει", "θα σκεπάσουμε", "θα σκεπάσετε", "θα σκεπάσουν", "σκέπασα", "σκέπασες", "σκέπασε", "σκεπάσαμε", "σκεπάσατε", "σκέπασαν", "σκέπαζα", "σκέπαζες", "σκέπαζε", "σκεπάζαμε", "σκεπάζατε", "σκέπαζαν", "σκέπαζε", "σκεπάζετε", "σκέπασε", "σκεπάστε"]}
{"verb": "σκεπαρνίζω", "eng": "cover", "futurum": "θα σκεπαρνίσω", "aorist": "σκεπάρνισα", "paradigm": ["σκεπαρνίζω", "σκεπαρνίζεις", "σκεπαρνίζει", "σκεπαρνίζουμε", "σκεπαρνίζετε", "σκεπαρνίζουν", "θα σκεπαρνίσω", "θα σκεπαρνίσεις", "θα σκεπαρνίσει", "θα σκεπαρνίσουμε", "θα σκεπαρνίσετε", "θα σκεπαρνίσουν", "σκεπάρνισα", "σκεπάρνισες", "σκεπάρνισε", "σκεπαρνίσαμε", "σκεπαρνίσατε", "σκεπάρνισαν", "σκεπάρνιζα", "σκεπάρνιζες", "σκεπάρνιζε", "σκεπαρνίζαμε", "σκεπαρνίζατε", "σκεπάρνιζαν", "σκεπάρνιζε", "σκεπαρνίζετε", "σκεπάρνισε", "σκεπαρνίστε"]}
{"verb": "σκέπτομαι", "eng": "think", "futurum": "θα σκεφτώ", "aorist": "σκέφτηκα", "paradigm": ["σκέπτομαι", "σκέπτεσαι", "σκέπτεται", "σκεπτόμαστε", "σκέπτεστε", "σκέπτονται", "θα σκεφτώ", "θα σκεφτείς", "θα σκεφτεί", "θα σκεφτούμε", "θα σκεφτείτε", "θα σκεφτούν", "σκέφτηκα", "σκέφτηκες", "σκέφτηκε", "σκεφτήκαμε", "σκεφτήκατε", "σκέφτηκα", "σκεπτόμουν", "σκεπτόσουν", "σκεπτόταν", "σκεπτόμαστε", "σκεπτόσαστε", "σκέπτονταν", "σκέψου", "σκεφτείτε", "να σκέπτεσαι", "σκέπτεστε"]}
{"verb": "σκευάζω", "eng": "cover", "futurum": "θα σκευάσω", "aorist": "σκεύασα", "paradigm": ["σκευάζω", "σκευάζεις", "σκευάζει", "σκευάζουμε", "σκευάζετε", "σκευάζουν", "θα σκευάσω", "θα σκευάσεις", "θα σκευάσει", "θα σκευάσουμε", "θα σκευάσετε", "θα σκευάσουν", "σκεύασα", "σκεύασες", "σκεύασε", "σκευάσαμε", "σκευάσατε", "σκεύασαν", "σκεύαζα", "σκεύαζες", "σκεύαζε", "σκευάζαμε", "σκευάζατε", "σκεύαζαν", "σκεύαζε", "σκευάζετε", "σκεύασε", "σκευάστε"]}
{"verb": "σκέφτομαι", "eng": "think", "futurum": "θα σκεφτώ", "aorist": "σκέφτηκα", "paradigm": ["σκέφτομαι", "σκέφτεσαι", "σκέφτεται", "σκεφτόμαστε", "σκέφτεστε", "σκέφτονται", "θα σκεφτώ", "θα σκεφτείς", "θα σκεφτεί", "θα σκεφτούμε", "θα σκεφτείτε", "θα σκεφτούν", "σκέφτηκα", "σκέφτηκες", "σκέφτηκε", "σκεφτήκαμε", "σκεφτήκατε", "σκέφτηκαν", "σκεφτόμουν", "σκεφτόσουν", "σκεφτόταν", "σκεφτόμαστε", "σκεφτόσαστε", "σκέφτονταν", "-", "σκέφτεστε", "σκέψου", "σκεφτείτε"]}
{"verb": "σκηνοθετώ", "eng": "direct", "futurum": "θα σκηνοθετήσω", "aorist": "σκηνοθέτησα", "paradigm": ["σκηνοθετώ", "σκηνοθετείς", "σκηνοθετεί", "σκηνοθετούμε", "σκηνοθετείτε", "σκηνοθετούν", "θα σκηνοθετήσω", "θα σκηνοθετήσεις", "θα σκηνοθετήσει", "θα σκηνοθετήσουμε", "θα σκηνοθετήσετε", "θα σκηνοθετήσουν", "σκηνοθέτησα", "σκηνοθέτησες", "σκηνοθέτησε", "σκηνοθετήσαμε", "σκηνοθετήσατε", "σκηνοθέτησα", "σκηνοθετούσα", "σκηνοθετούσες", "σκηνοθετούσε", "σκηνοθετούσαμε", "σκηνοθετούσατε", "σκηνοθετούσαν", "σκηνοθέτσου", "σκηνοθετήστε", "να σκηνοθετείς", "σκηνοθετείτε"]}
{"verb": "σκιαγραφώ", "eng": "sketch", "futurum": "θα σκιαγραφήσω", "aorist": "σκιαγράφησα", "paradigm": ["σκιαγραφώ", "σκιαγραφείς", "σκιαγραφεί", "σκιαγραφούμε", "σκιαγραφείτε", "σκιαγραφούν", "θα σκιαγραφήσω", "θα σκιαγραφήσεις", "θα σκιαγραφήσει", "θα σκιαγραφήσουμε", "θα σκιαγραφήσετε", "θα σκιαγραφήσουν", "σκιαγράφησα", "σκιαγράφησες", "σκιαγράφησε", "σκιαγραφήσαμε", "σκιαγραφήσατε", "σκιαγράφησα", "σκιαγραφούσα", "σκιαγραφούσες", "σκιαγραφούσε", "σκιαγραφούσαμε", "σκιαγραφούσατε", "σκιαγραφούσαν", "σκιαγράφσου", "σκιαγραφήστε", "να σκιαγραφείς", "σκιαγραφείτε"]}
{"verb": "σκιάζω", "eng": "shade", "futurum": "θα σκιάσω", "aorist": "σκίασα", "paradigm": ["σκιάζω", "σκιάζεις", "σκιάζει", "σκιάζουμε", "σκιάζετε", "σκιάζουν", "θα σκιάσω", "θα σκιάσεις", "θα σκιάσει", "θα σκιάσουμε", "θα σκιάσετε", "θα σκιάσουν", "σκίασα", "σκίασες", "σκίασε", "σκιάσαμε", "σκιάσατε", "σκίασαν", "σκίαζα", "σκίαζες", "σκίαζε", "σκιάζαμε", "σκιάζατε", "σκίαζαν", "σκίαζε", "σκιάζετε", "σκίασε", "σκιάστε"]}
{"verb": "σκίζομαι", "eng": "get torn", "futurum": "θα σκιστώ", "aorist": "σκίστηκα", "paradigm": ["σκίζομαι", "σκίζεσαι", "σκίζεται", "σκιζόμαστε", "σκίζεστε", "σκίζονται", "θα σκιστώ", "θα σκιστείς", "θα σκιστεί", "θα σκιστούμε", "θα σκιστείτε", "θα σκιστούν", "σκίστηκα", "σκίστηκες", "σκίστηκε", "σκιστήκαμε", "σκιστήκατε", "σκίστηκα", "σκιζόμουν", "σκιζόσουν", "σκιζόταν", "σκιζόμαστε", "σκιζόσαστε", "σκίζονταν", "σκίσου", "σκιστείτε", "να σκίζεσαι", "σκίζεστε"]}
{"verb": "σκίζω", "eng": "slit", "futurum": "θα σκίσω", "aorist": "έσκισα", "paradigm": ["σκίζω", "σκίζεις", "σκίζει", "σκίζουμε", "σκίζετε", "σκίζουν", "θα σκίσω", "θα σκίσεις", "θα σκίσει", "θα σκίσουμε", "θα σκίσετε", "θα σκίσουν", "έσκισα", "έσκισες", "έσκισε", "σκίσαμε", "σκίσατε", "έσκισαν", "έσκιζα", "έσκιζες", "έσκιζε", "σκίζαμε", "σκίζατε", "έσκιζαν", "σκίζε", "σκίζετε", "σκίσε", "σκίστε"]}
{"verb": "σκιρτώ", "eng": "thrill", "futurum": "θα σκιρτήσω", "aorist": "σκίρτησα", "paradigm": ["σκιρτώ", "σκιρτείς", "σκιρτεί", "σκιρτούμε", "σκιρτείτε", "σκιρτούν", "θα σκιρτήσω", "θα σκιρτήσεις", "θα σκιρτήσει", "θα σκιρτήσουμε", "θα σκιρτήσετε", "θα σκιρτήσουν", "σκίρτησα", "σκίρτησες", "σκίρτησε", "σκιρτήσαμε", "σκιρτήσατε", "σκίρτησαν", "σκιρτούσα", "σκιρτούσες", "σκιρτούσε", "σκιρτούσαμε", "σκιρτούσατε", "σκιρτούσαν", "σκίρτει", "σκιρτείτε", "σκίρτησε", "σκιρτήστε"]}
{"verb": "σκλαβώνω", "eng": "enslave", "futurum": "θα σκλαβώσω", "aorist": "σκλάβωσα", "paradigm": ["σκλαβώνω", "σκλαβώνεις", "σκλαβώνει", "σκλαβώνουμε", "σκλαβώνετε", "σκλαβώνουνε", "θα σκλαβώσω", "θα σκλαβώσεις", "θα σκλαβώσει", "θα σκλαβώσουμε", "θα σκλαβώσετε", "θα σκλαβώσουνε", "σκλάβωσα", "σκλάβωσες", "σκλάβωσε", "σκλαβώσαμε", "σκλαβώσατε", "σκλάβωσαν", "σκλάβωνα", "σκλάβωνες", "σκλάβωνε", "σκλαβώναμε", "σκλαβώνατε", "σκλάβωναν", "σκλάβωνε", "σκλαβώνετε", "σκλάβωσε", "σκλαβώστε"]}
{"verb": "σκληραίνω", "eng": "thrill", "futurum": "θα σκληρύνω", "aorist": "σκλήρυνα", "paradigm": ["σκληραίνω", "σκληραίνεις", "σκληραίνει", "σκληραίνουμε", "σκληραίνετε", "σκληραίνουν", "θα σκληρύνω", "θα σκληρύνεις", "θα σκληρύνει", "θα σκληρύνουμε", "θα σκληρύνετε", "θα σκληρύνουν", "σκλήρυνα", "σκλήρυνες", "σκλήρυνε", "σκληρύναμε", "σκληρύνατε", "σκλήρυναν", "σκλήραινα", "σκλήραινες", "σκλήραινε", "σκληραίναμε", "σκληραίνατε", "σκλήραιναν", "σκλήραινε", "σκληραίνετε", "σκλήρυνε", "σκληρύνετε"]}
{"verb": "σκολάζω", "eng": "thrill", "futurum": "θα σκολάσω", "aorist": "σκόλασα", "paradigm": ["σκολάζω", "σκολάζεις", "σκολάζει", "σκολάζουμε", "σκολάζετε", "σκολάζουν", "θα σκολάσω", "θα σκολάσεις", "θα σκολάσει", "θα σκολάσουμε", "θα σκολάσετε", "θα σκολάσουν", "σκόλασα", "σκόλασες", "σκόλασε", "σκολάσαμε", "σκολάσατε", "σκόλασαν", "σκόλαζα", "σκόλαζες", "σκόλαζε", "σκολάζαμε", "σκολάζατε", "σκόλαζαν", "σκόλαζε", "σκολάζετε", "σκόλασε", "σκολάστε"]}
{"verb": "σκολοπίζω", "eng": "thrill", "futurum": "θα σκολοπίσω", "aorist": "σκολόπισα", "paradigm": ["σκολοπίζω", "σκολοπίζεις", "σκολοπίζει", "σκολοπίζουμε", "σκολοπίζετε", "σκολοπίζουν", "θα σκολοπίσω", "θα σκολοπίσεις", "θα σκολοπίσει", "θα σκολοπίσουμε", "θα σκολοπίσετε", "θα σκολοπίσουν", "σκολόπισα", "σκολόπισες", "σκολόπισε", "σκολοπίσαμε", "σκολοπίσατε", "σκολόπισαν", "σκολόπιζα", "σκολόπιζες", "σκολόπιζε", "σκολοπίζαμε", "σκολοπίζατε", "σκολόπιζαν", "σκολόπιζε", "σκολοπίζετε", "σκολόπισε", "σκολοπίστε"]}
{"verb": "σκονίζω", "eng": "thrill", "futurum": "θα σκονίσω", "aorist": "σκόνισα", "paradigm": ["σκονίζω", "σκονίζεις", "σκονίζει", "σκονίζουμε", "σκονίζετε", "σκονίζουν", "θα σκονίσω", "θα σκονίσεις", "θα σκονίσει", "θα σκονίσουμε", "θα σκονίσετε", "θα σκονίσουν", "σκόνισα", "σκόνισες", "σκόνισε", "σκονίσαμε", "σκονίσατε", "σκόνισαν", "σκόνιζα", "σκόνιζες", "σκόνιζε", "σκονίζαμε", "σκονίζατε", "σκόνιζαν", "σκόνιζε", "σκονίζετε", "σκόνισε", "σκονίστε"]}
{"verb": "σκοπεύω", "eng": "aim", "futurum": "θα σκοπεύσω", "aorist": "σκόπευσα", "paradigm": ["σκοπεύω", "σκοπεύεις", "σκοπεύει", "σκοπεύουμε", "σκοπεύετε", "σκοπεύουν", "θα σκοπεύσω", "θα σκοπεύσεις", "θα σκοπεύσει", "θα σκοπεύσουμε", "θα σκοπεύσετε", "θα σκοπεύσουν", "σκόπευσα", "σκόπευσες", "σκόπευσε", "σκοπεύσαμε", "σκοπεύσατε", "σκόπευσαν", "σκόπευα", "σκόπευες", "σκόπευε", "σκοπεύαμε", "σκοπεύατε", "σκόπευαν", "σκόπευε", "σκοπεύετε", "σκόπευσε", "σκοπεύστε"]}
{"verb": "σκορακίζω", "eng": "thrill", "futurum": "θα σκορακίσω", "aorist": "σκοράκισα", "paradigm": ["σκορακίζω", "σκορακίζεις", "σκορακίζει", "σκορακίζουμε", "σκορακίζετε", "σκορακίζουν", "θα σκορακίσω", "θα σκορακίσεις", "θα σκορακίσει", "θα σκορακίσουμε", "θα σκορακίσετε", "θα σκορακίσουν", "σκοράκισα", "σκοράκισες", "σκοράκισε", "σκορακίσαμε", "σκορακίσατε", "σκοράκισαν", "σκοράκιζα", "σκοράκιζες", "σκοράκιζε", "σκορακίζαμε", "σκορακίζατε", "σκοράκιζαν", "σκοράκιζε", "σκορακίζετε", "σκοράκισε", "σκορακίστε"]}
{"verb": "σκορπίζομαι", "eng": "thrill", "futurum": "θα σκορπιστώ", "aorist": "σκορπίστηκα", "paradigm": ["σκορπίζομαι", "σκορπίζεσαι", "σκορπίζεται", "σκορπιζόμαστε", "σκορπίζεστε", "σκορπίζονται", "θα σκορπιστώ", "θα σκορπιστείς", "θα σκορπιστεί", "θα σκορπιστούμε", "θα σκορπιστείτε", "θα σκορπιστούν", "σκορπίστηκα", "σκορπίστηκες", "σκορπίστηκε", "σκορπιστήκαμε", "σκορπιστήκατε", "σκορπίστηκαν", "σκορπιζόμουν", "σκορπιζόσουν", "σκορπιζόταν", "σκορπιζόμαστε", "σκορπιζόσαστε", "σκορπίζονταν", "σκορπίζου", "σκορπίζεστε", "σκορπίσου", "σκορπιστείτε"]}
{"verb": "σκορπίζω", "eng": "scatter", "futurum": "θα σκορπίσω", "aorist": "σκόρπισα", "paradigm": ["σκορπίζω", "σκορπίζεις", "σκορπίζει", "σκορπίζουμε", "σκορπίζετε", "σκορπίζουν", "θα σκορπίσω", "θα σκορπίσεις", "θα σκορπίσει", "θα σκορπίσουμε", "θα σκορπίσετε", "θα σκορπίσουν", "σκόρπισα", "σκόρπισες", "σκόρπισε", "σκορπίσαμε", "σκορπίσατε", "σκόρπισαν", "σκόρπιζα", "σκόρπιζες", "σκόρπιζε", "σκορπίζαμε", "σκορπίζατε", "σκόρπιζαν", "σκόρπιζε", "σκορπίζετε", "σκόρπισε", "σκορπίστε"]}
{"verb": "σκοταδιάζω", "eng": "scatter", "futurum": "θα σκοταδιάσω", "aorist": "σκοτάδιασα", "paradigm": ["σκοταδιάζω", "σκοταδιάζεις", "σκοταδιάζει", "σκοταδιάζουμε", "σκοταδιάζετε", "σκοταδιάζουν", "θα σκοταδιάσω", "θα σκοταδιάσεις", "θα σκοταδιάσει", "θα σκοταδιάσουμε", "θα σκοταδιάσετε", "θα σκοταδιάσουν", "σκοτάδιασα", "σκοτάδιασες", "σκοτάδιασε", "σκοταδιάσαμε", "σκοταδιάσατε", "σκοτάδιασαν", "σκοτάδιαζα", "σκοτάδιαζες", "σκοτάδιαζε", "σκοταδιάζαμε", "σκοταδιάζατε", "σκοτάδιαζαν", "σκοτάδιαζε", "σκοταδιάζετε", "σκοτάδιασε", "σκοταδιάστε"]}
{"verb": "σκοτεινιάζω", "eng": "darken", "futurum": "θα σκοτεινιάσω", "aorist": "σκοτείνιασα", "paradigm": ["σκοτεινιάζω", "σκοτεινιάζεις", "σκοτεινιάζει", "σκοτεινιάζουμε", "σκοτεινιάζετε", "σκοτεινιάζουν", "θα σκοτεινιάσω", "θα σκοτεινιάσεις", "θα σκοτεινιάσει", "θα σκοτεινιάσουμε", "θα σκοτεινιάσετε", "θα σκοτεινιάσουν", "σκοτείνιασα", "σκοτείνιασες", "σκοτείνιασε", "σκοτεινιάσαμε", "σκοτεινιάσατε", "σκοτείνιασαν", "σκοτείνιαζα", "σκοτείνιαζες", "σκοτείνιαζε", "σκοτεινιάζαμε", "σκοτεινιάζατε", "σκοτείνιαζαν", "σκοτείνιαζε", "σκοτεινιάζετε", "σκοτείνιασε", "σκοτεινιάστε"]}
{"verb": "σκοτίζω", "eng": "sew", "futurum": "θα σκοτίσω", "aorist": "σκότισα", "paradigm": ["σκοτίζω", "σκοτίζεις", "σκοτίζει", "σκοτίζουμε", "σκοτίζετε", "σκοτίζουν", "θα σκοτίσω", "θα σκοτίσεις", "θα σκοτίσει", "θα σκοτίσουμε", "θα σκοτίσετε", "θα σκοτίσουν", "σκότισα", "σκότισες", "σκότισε", "σκοτίσαμε", "σκοτίσατε", "σκότισαν", "σκότιζα", "σκότιζες", "σκότιζε", "σκοτίζαμε", "σκοτίζατε", "σκότιζαν", "σκότιζε", "σκοτίζετε", "σκότισε", "σκοτίστε"]}
{"verb": "σκοτώνομαι", "eng": "enslave", "futurum": "θα σκοτωθώ", "aorist": "σκοτώθηκα", "paradigm": ["σκοτώνομαι", "σκοτώνεσαι", "σκοτώνεται", "σκοτωνόμαστε", "σκοτώνεστε", "σκοτώνονται", "θα σκοτωθώ", "θα σκοτωθείς", "θα σκοτωθεί", "θα σκοτωθούμε", "θα σκοτωθείτε", "θα σκοτωθούνε", "σκοτώθηκα", "σκοτώθηκες", "σκοτώθηκε", "σκοτωθήκαμε", "σκοτωθήκατε", "σκοτώθηκαν", "σκοτωνόμουνα", "σκοτωνόσουνα", "σκοτωνότανε", "σκοτωνόμασταν", "σκοτωνόσασταν", "σκοτώνονταν", "-", "-", "σκοτώσου", "σκοτωθείτε"]}
{"verb": "σκοτώνω", "eng": "kill", "futurum": "θα σκοτώσω", "aorist": "σκότωσα", "paradigm": ["σκοτώνω", "σκοτώνεις", "σκοτώνει", "σκοτώνουμε", "σκοτώνετε", "σκοτώνουν", "θα σκοτώσω", "θα σκοτώσεις", "θα σκοτώσει", "θα σκοτώσουμε", "θα σκοτώσετε", "θα σκοτώσουν", "σκότωσα", "σκότωσες", "σκότωσε", "σκοτώσαμε", "σκοτώσατε", "σκότωσαν", "σκότωνα", "σκότωνες", "σκότωνε", "σκοτώναμε", "σκοτώνατε", "σκότωναν", "σκότωνε", "σκοτώνετε", "σκότωσε", "σκοτώστε"]}
{"verb": "σκούζω", "eng": "howl", "futurum": "θα σκούσω", "aorist": "έσκουξα", "paradigm": ["σκούζω", "σκούζεις", "σκούζει", "σκούζουμε", "σκούζετε", "σκούζουν", "θα σκούσω", "θα σκούσεις", "θα σκούσει", "θα σκούσουμε", "θα σκούσετε", "θα σκούσουν", "έσκουξα", "έσκουξες", "έσκουξε", "σκούξαμε", "σκούξατε", "έσκουξα", "έσκουζόμουν", "έσκουζόσουν", "έσκουζόταν", "έσκουζόμαστε", "έσκουζόσαστε", "έσκουζόνταν", "σκόσου", "σκούστε", "να σκούζεις", "σκούζετε"]}
{"verb": "σκουληκιάζω", "eng": "darken", "futurum": "θα σκουληκιάσω", "aorist": "σκουλήκιασα", "paradigm": ["σκουληκιάζω", "σκουληκιάζεις", "σκουληκιάζει", "σκουληκιάζουμε", "σκουληκιάζετε", "σκουληκιάζουν", "θα σκουληκιάσω", "θα σκουληκιάσεις", "θα σκουληκιάσει", "θα σκουληκιάσουμε", "θα σκουληκιάσετε", "θα σκουληκιάσουν", "σκουλήκιασα", "σκουλήκιασες", "σκουλήκιασε", "σκουληκιάσαμε", "σκουληκιάσατε", "σκουλήκιασαν", "σκουλήκιαζα", "σκουλήκιαζες", "σκουλήκιαζε", "σκουληκιάζαμε", "σκουληκιάζατε", "σκουλήκιαζαν", "σκουλήκιαζε", "σκουληκιάζετε", "σκουλήκιασε", "σκουληκιάστε"]}
{"verb": "σκουντιέμαι", "eng": "darken", "futurum": "θα σκουντηθώ", "aorist": "σκουντήθηκα", "paradigm": ["σκουντιέμαι", "σκουντιέσαι", "σκουντιέται", "σκουντιόμαστε", "σκουντιέστε", "σκουντιούνται", "θα σκουντηθώ", "θα σκουντηθείς", "θα σκουντηθεί", "θα σκουντηθούμε", "θα σκουντηθείτε", "θα σκουντηθούν", "σκουντήθηκα", "σκουντήθηκες", "σκουντήθηκε", "σκουντηθήκαμε", "σκουντηθήκατε", "σκουντήθηκαν", "σκουντιόμουν", "σκουντιόσουν", "σκουντιόταν", "σκουντιόμαστε", "σκουντιόσαστε", "σκουντιόνταν", "-", "-", "σκουντήσου", "σκουντηθείτε"]}
{"verb": "σκουντουφλιάζω", "eng": "darken", "futurum": "θα σκουντουφλιάσω", "aorist": "σκουντούφλιασα", "paradigm": ["σκουντουφλιάζω", "σκουντουφλιάζεις", "σκουντουφλιάζει", "σκουντουφλιάζουμε", "σκουντουφλιάζετε", "σκουντουφλιάζουν", "θα σκουντουφλιάσω", "θα σκουντουφλιάσεις", "θα σκουντουφλιάσει", "θα σκουντουφλιάσουμε", "θα σκουντουφλιάσετε", "θα σκουντουφλιάσουν", "σκουντούφλιασα", "σκουντούφλιασες", "σκουντούφλιασε", "σκουντουφλιάσαμε", "σκουντουφλιάσατε", "σκουντούφλιασαν", "σκουντούφλιαζα", "σκουντούφλιαζες", "σκουντούφλιαζε", "σκουντουφλιάζαμε", "σκουντουφλιάζατε", "σκουντούφλιαζαν", "σκουντούφλιαζε", "σκουντουφλιάζετε", "σκουντούφλιασε", "σκουντουφλιάστε"]}
{"verb": "σκουντώ", "eng": "do", "futurum": "θα σκουντήξω", "aorist": "σκούντηξα", "paradigm": ["σκουντώ", "σκουντάς", "σκουντά", "σκουντούμε", "σκουντάτε", "σκουντούν", "θα σκουντήξω", "θα σκουντήξεις", "θα σκουντήξει", "θα σκουντήξουμε", "θα σκουντήξετε", "θα σκουντήξουν", "σκούντηξα", "σκούντηξες", "σκούντηξε", "σκουντήξαμε", "σκουντήξατε", "σκούντηξαν", "σκουντούσα", "σκουντούσες", "σκουντούσε", "σκουντούσαμε", "σκουντούσατε", "σκουντούσαν", "σκούντα", "σκουντάτε", "σκούντηξε", "σκουντήξτε"]}
{"verb": "σκουντώ", "eng": "nudge", "futurum": "θα σκουντήξω", "aorist": "σκούντηξα", "paradigm": ["σκουντώ", "σκουντάς", "σκουντά", "σκουντούμε", "σκουντάτε", "σκουντούν", "θα σκουντήξω", "θα σκουντήξεις", "θα σκουντήξει", "θα σκουντήξουμε", "θα σκουντήξετε", "θα σκουντήξουν", "σκούντηξα", "σκούντηξες", "σκούντηξε", "σκουντήξαμε", "σκουντήξατε", "σκούντηξαν", "σκουντούσα", "σκουντούσες", "σκουντούσε", "σκουντούσαμε", "σκουντούσατε", "σκουντούσαν", "σκούντα", "σκουντάτε", "σκούντηξε", "σκουντήξτε"]}
{"verb": "σκουπίζω", "eng": "sweep", "futurum": "θα σκουπίσω", "aorist": "σκούπισα", "paradigm": ["σκουπίζω", "σκουπίζεις", "σκουπίζει", "σκουπίζουμε", "σκουπίζετε", "σκουπίζουν", "θα σκουπίσω", "θα σκουπίσεις", "θα σκουπίσει", "θα σκουπίσουμε", "θα σκουπίσετε", "θα σκουπίσουν", "σκούπισα", "σκούπισες", "σκούπισε", "σκουπίσαμε", "σκουπίσατε", "σκούπισαν", "σκούπιζα", "σκούπιζες", "σκούπιζε", "σκουπίζαμε", "σκουπίζατε", "σκούπιζαν", "σκούπιζε", "σκουπίζετε", "σκούπισε", "σκουπίστε"]}
{"verb": "σκουραίνω", "eng": "sweep", "futurum": "θα σκουρύνω", "aorist": "σκούρυνα", "paradigm": ["σκουραίνω", "σκουραίνεις", "σκουραίνει", "σκουραίνουμε", "σκουραίνετε", "σκουραίνουν", "θα σκουρύνω", "θα σκουρύνεις", "θα σκουρύνει", "θα σκουρύνουμε", "θα σκουρύνετε", "θα σκουρύνουν", "σκούρυνα", "σκούρυνες", "σκούρυνε", "σκουρύναμε", "σκουρύνατε", "σκούρυναν", "σκούραινα", "σκούραινες", "σκούραινε", "σκουραίναμε", "σκουραίνατε", "σκούραιναν", "σκούραινε", "σκουραίνετε", "σκούρυνε", "σκουρύνετε"]}
{"verb": "σκουριάζω", "eng": "rust", "futurum": "θα σκουριάσω", "aorist": "σκούριασα", "paradigm": ["σκουριάζω", "σκουριάζεις", "σκουριάζει", "σκουριάζουμε", "σκουριάζετε", "σκουριάζουν", "θα σκουριάσω", "θα σκουριάσεις", "θα σκουριάσει", "θα σκουριάσουμε", "θα σκουριάσετε", "θα σκουριάσουν", "σκούριασα", "σκούριασες", "σκούριασε", "σκουριάσαμε", "σκουριάσατε", "σκούριασαν", "σκούριαζα", "σκούριαζες", "σκούριαζε", "σκουριάζαμε", "σκουριάζατε", "σκούριαζαν", "σκούριαζε", "σκουριάζετε", "σκούριασε", "σκουριάστε"]}
{"verb": "σκύβω", "eng": "bend down", "futurum": "θα σκύψω", "aorist": "έσκυψα", "paradigm": ["σκύβω", "σκύβεις", "σκύβει", "σκύβουμε", "σκύβετε", "σκύβουν", "θα σκύψω", "θα σκύψεις", "θα σκύψει", "θα σκύψουμε", "θα σκύψετε", "θα σκύψουν", "έσκυψα", "έσκυψες", "έσκυψε", "σκύψαμε", "σκύψατε", "έσκυψα", "έσκυβόμουν", "έσκυβόσουν", "έσκυβόταν", "έσκυβόμαστε", "έσκυβόσαστε", "έσκυβόνταν", "σκύσου", "σκύψετε", "να σκύβεις", "σκύβετε"]}
{"verb": "σκυθρωπάζω", "eng": "rust", "futurum": "θα σκυθρωπάσω", "aorist": "σκυθρώπασα", "paradigm": ["σκυθρωπάζω", "σκυθρωπάζεις", "σκυθρωπάζει", "σκυθρωπάζουμε", "σκυθρωπάζετε", "σκυθρωπάζουν", "θα σκυθρωπάσω", "θα σκυθρωπάσεις", "θα σκυθρωπάσει", "θα σκυθρωπάσουμε", "θα σκυθρωπάσετε", "θα σκυθρωπάσουν", "σκυθρώπασα", "σκυθρώπασες", "σκυθρώπασε", "σκυθρωπάσαμε", "σκυθρωπάσατε", "σκυθρώπασαν", "σκυθρώπαζα", "σκυθρώπαζες", "σκυθρώπαζε", "σκυθρωπάζαμε", "σκυθρωπάζατε", "σκυθρώπαζαν", "σκυθρώπαζε", "σκυθρωπάζετε", "σκυθρώπασε", "σκυθρωπάστε"]}
{"verb": "σκυθρωπιάζω", "eng": "rust", "futurum": "θα σκυθρωπιάσω", "aorist": "σκυθρώπιασα", "paradigm": ["σκυθρωπιάζω", "σκυθρωπιάζεις", "σκυθρωπιάζει", "σκυθρωπιάζουμε", "σκυθρωπιάζετε", "σκυθρωπιάζουν", "θα σκυθρωπιάσω", "θα σκυθρωπιάσεις", "θα σκυθρωπιάσει", "θα σκυθρωπιάσουμε", "θα σκυθρωπιάσετε", "θα σκυθρωπιάσουν", "σκυθρώπιασα", "σκυθρώπιασες", "σκυθρώπιασε", "σκυθρωπιάσαμε", "σκυθρωπιάσατε", "σκυθρώπιασαν", "σκυθρώπιαζα", "σκυθρώπιαζες", "σκυθρώπιαζε", "σκυθρωπιάζαμε", "σκυθρωπιάζατε", "σκυθρώπιαζαν", "σκυθρώπιαζε", "σκυθρωπιάζετε", "σκυθρώπιασε", "σκυθρωπιάστε"]}
{"verb": "σκυλιάζω", "eng": "rust", "futurum": "θα σκυλιάσω", "aorist": "σκύλιασα", "paradigm": ["σκυλιάζω", "σκυλιάζεις", "σκυλιάζει", "σκυλιάζουμε", "σκυλιάζετε", "σκυλιάζουν", "θα σκυλιάσω", "θα σκυλιάσεις", "θα σκυλιάσει", "θα σκυλιάσουμε", "θα σκυλιάσετε", "θα σκυλιάσουν", "σκύλιασα", "σκύλιασες", "σκύλιασε", "σκυλιάσαμε", "σκυλιάσατε", "σκύλιασαν", "σκύλιαζα", "σκύλιαζες", "σκύλιαζε", "σκυλιάζαμε", "σκυλιάζατε", "σκύλιαζαν", "σκύλιαζε", "σκυλιάζετε", "σκύλιασε", "σκυλιάστε"]}
{"verb": "σκυλοβρίζω", "eng": "rust", "futurum": "θα σκυλοβρίσω", "aorist": "σκυλόβρισα", "paradigm": ["σκυλοβρίζω", "σκυλοβρίζεις", "σκυλοβρίζει", "σκυλοβρίζουμε", "σκυλοβρίζετε", "σκυλοβρίζουν", "θα σκυλοβρίσω", "θα σκυλοβρίσεις", "θα σκυλοβρίσει", "θα σκυλοβρίσουμε", "θα σκυλοβρίσετε", "θα σκυλοβρίσουν", "σκυλόβρισα", "σκυλόβρισες", "σκυλόβρισε", "σκυλοβρίσαμε", "σκυλοβρίσατε", "σκυλόβρισαν", "σκυλόβριζα", "σκυλόβριζες", "σκυλόβριζε", "σκυλοβρίζαμε", "σκυλοβρίζατε", "σκυλόβριζαν", "σκυλόβριζε", "σκυλοβρίζετε", "σκυλόβρισε", "σκυλοβρίστε"]}
{"verb": "σμπαραλιάζω", "eng": "rust", "futurum": "θα σμπαραλιάσω", "aorist": "σμπαράλιασα", "paradigm": ["σμπαραλιάζω", "σμπαραλιάζεις", "σμπαραλιάζει", "σμπαραλιάζουμε", "σμπαραλιάζετε", "σμπαραλιάζουν", "θα σμπαραλιάσω", "θα σμπαραλιάσεις", "θα σμπαραλιάσει", "θα σμπαραλιάσουμε", "θα σμπαραλιάσετε", "θα σμπαραλιάσουν", "σμπαράλιασα", "σμπαράλιασες", "σμπαράλιασε", "σμπαραλιάσαμε", "σμπαραλιάσατε", "σμπαράλιασαν", "σμπαράλιαζα", "σμπαράλιαζες", "σμπαράλιαζε", "σμπαραλιάζαμε", "σμπαραλιάζατε", "σμπαράλιαζαν", "σμπαράλιαζε", "σμπαραλιάζετε", "σμπαράλιασε", "σμπαραλιάστε"]}
{"verb": "σοβαντίζω", "eng": "rust", "futurum": "θα σοβαντίσω", "aorist": "σοβάντισα", "paradigm": ["σοβαντίζω", "σοβαντίζεις", "σοβαντίζει", "σοβαντίζουμε", "σοβαντίζετε", "σοβαντίζουν", "θα σοβαντίσω", "θα σοβαντίσεις", "θα σοβαντίσει", "θα σοβαντίσουμε", "θα σοβαντίσετε", "θα σοβαντίσουν", "σοβάντισα", "σοβάντισες", "σοβάντισε", "σοβαντίσαμε", "σοβαντίσατε", "σοβάντισαν", "σοβάντιζα", "σοβάντιζες", "σοβάντιζε", "σοβαντίζαμε", "σοβαντίζατε", "σοβάντιζαν", "σοβάντιζε", "σοβαντίζετε", "σοβάντισε", "σοβαντίστε"]}
{"verb": "σοβαρεύω", "eng": "sober up", "futurum": "θα σοβαρέψω", "aorist": "σοβάρεψα", "paradigm": ["σοβαρεύω", "σοβαρεύεις", "σοβαρεύει", "σοβαρεύουμε", "σοβαρεύετε", "σοβαρεύουν", "θα σοβαρέψω", "θα σοβαρέψεις", "θα σοβαρέψει", "θα σοβαρέψουμε", "θα σοβαρέψετε", "θα σοβαρέψουν", "σοβάρεψα", "σοβάρεψες", "σοβάρεψε", "σοβαρέψαμε", "σοβαρέψατε", "σοβάρεψαν", "σοβάρευα", "σοβάρευες", "σοβάρευε", "σοβαρεύαμε", "σοβαρεύατε", "σοβάρευαν", "σοβάρευε", "σοβαρεύετε", "σοβάρεψε", "σοβαρέψτε"]}
{"verb": "σοδιάζομαι", "eng": "rust", "futurum": "θα σοδιαστώ", "aorist": "σοδιάστηκα", "paradigm": ["σοδιάζομαι", "σοδιάζεσαι", "σοδιάζεται", "σοδιαζόμαστε", "σοδιάζεστε", "σοδιάζονται", "θα σοδιαστώ", "θα σοδιαστείς", "θα σοδιαστεί", "θα σοδιαστούμε", "θα σοδιαστείτε", "θα σοδιαστούν", "σοδιάστηκα", "σοδιάστηκες", "σοδιάστηκε", "σοδιαστήκαμε", "σοδιαστήκατε", "σοδιάστηκαν", "σοδιαζόμουν", "σοδιαζόσουν", "σοδιαζόταν", "σοδιαζόμαστε", "σοδιαζόσαστε", "σοδιάζονταν", "σοδιάζου", "σοδιάζεστε", "σοδιάσου", "σοδιαστείτε"]}
{"verb": "σοδιάζω", "eng": "rust", "futurum": "θα σοδιάσω", "aorist": "σόδιασα", "paradigm": ["σοδιάζω", "σοδιάζεις", "σοδιάζει", "σοδιάζουμε", "σοδιάζετε", "σοδιάζουν", "θα σοδιάσω", "θα σοδιάσεις", "θα σοδιάσει", "θα σοδιάσουμε", "θα σοδιάσετε", "θα σοδιάσουν", "σόδιασα", "σόδιασες", "σόδιασε", "σοδιάσαμε", "σοδιάσατε", "σόδιασαν", "σόδιαζα", "σόδιαζες", "σόδιαζε", "σοδιάζαμε", "σοδιάζατε", "σόδιαζαν", "σόδιαζε", "σοδιάζετε", "σόδιασε", "σοδιάστε"]}
{"verb": "σοδομίζω", "eng": "sodomize", "futurum": "θα σοδομίσω", "aorist": "σοδόμισα", "paradigm": ["σοδομίζω", "σοδομίζεις", "σοδομίζει", "σοδομίζουμε", "σοδομίζετε", "σοδομίζουν", "θα σοδομίσω", "θα σοδομίσεις", "θα σοδομίσει", "θα σοδομίσουμε", "θα σοδομίσετε", "θα σοδομίσουν", "σοδόμισα", "σοδόμισες", "σοδόμισε", "σοδομίσαμε", "σοδομίσατε", "σοδόμισαν", "σοδόμιζα", "σοδόμιζες", "σοδόμιζε", "σοδομίζαμε", "σοδομίζατε", "σοδόμιζαν", "σοδόμιζε", "σοδομίζετε", "σοδόμισε", "σοδομίστε"]}
{"verb": "σοκάρω", "eng": "shock", "futurum": "θα σοκάρω", "aorist": "σόκαρα", "paradigm": ["σοκάρω", "σοκάρεις", "σοκάρει", "σοκάρουμε", "σοκάρετε", "σοκάρουν", "θα σοκάρω", "θα σοκάρεις", "θα σοκάρει", "θα σοκάρουμε", "θα σοκάρετε", "θα σοκάρουν", "σόκαρα", "σόκαρες", "σόκαρε", "σοκάραμε", "σοκάρατε", "σόκαραν", "σόκαρα", "σόκαρες", "σόκαρε", "σοκάραμε", "σοκάρατε", "σόκαραν", "σόκαρε", "σοκάρετε", "σόκαρε", "σοκάρτε"]}
{"verb": "σολιάζω", "eng": "shock", "futurum": "θα σολιάσω", "aorist": "σόλιασα", "paradigm": ["σολιάζω", "σολιάζεις", "σολιάζει", "σολιάζουμε", "σολιάζετε", "σολιάζουν", "θα σολιάσω", "θα σολιάσεις", "θα σολιάσει", "θα σολιάσουμε", "θα σολιάσετε", "θα σολιάσουν", "σόλιασα", "σόλιασες", "σόλιασε", "σολιάσαμε", "σολιάσατε", "σόλιασαν", "σόλιαζα", "σόλιαζες", "σόλιαζε", "σολιάζαμε", "σολιάζατε", "σόλιαζαν", "σόλιαζε", "σολιάζετε", "σόλιασε", "σολιάστε"]}
{"verb": "σοροπιάζω", "eng": "do", "futurum": "θα σοροπιάσω", "aorist": "σορόπιασα", "paradigm": ["σοροπιάζω", "σοροπιάζεις", "σοροπιάζει", "σοροπιάζουμε", "σοροπιάζετε", "σοροπιάζουν", "θα σοροπιάσω", "θα σοροπιάσεις", "θα σοροπιάσει", "θα σοροπιάσουμε", "θα σοροπιάσετε", "θα σοροπιάσουν", "σορόπιασα", "σορόπιασες", "σορόπιασε", "σοροπιάσαμε", "σοροπιάσατε", "σορόπιασαν", "σορόπιαζα", "σορόπιαζες", "σορόπιαζε", "σοροπιάζαμε", "σοροπιάζατε", "σορόπιαζαν", "σορόπιαζε", "σοροπιάζετε", "σορόπιασε", "σοροπιάστε"]}
{"verb": "σουβλίζομαι", "eng": "be stung", "futurum": "θα σουβλιστώ", "aorist": "σουβλίστηκα", "paradigm": ["σουβλίζομαι", "σουβλίζεσαι", "σουβλίζεται", "σουβλιζόμαστε", "σουβλίζεστε", "σουβλίζονται", "θα σουβλιστώ", "θα σουβλιστείς", "θα σουβλιστεί", "θα σουβλιστούμε", "θα σουβλιστείτε", "θα σουβλιστούν", "σουβλίστηκα", "σουβλίστηκες", "σουβλίστηκε", "σουβλιστήκαμε", "σουβλιστήκατε", "σουβλίστηκα", "σουβλιζόμουν", "σουβλιζόσουν", "σουβλιζόταν", "σουβλιζόμαστε", "σουβλιζόσαστε", "σουβλίζονταν", "σουβλίσου", "σουβλιστείτε", "να σουβλίζεσαι", "σουβλίζεστε"]}
{"verb": "σουβλίζω", "eng": "do", "futurum": "θα σουβλίσω", "aorist": "σούβλισα", "paradigm": ["σουβλίζω", "σουβλίζεις", "σουβλίζει", "σουβλίζουμε", "σουβλίζετε", "σουβλίζουν", "θα σουβλίσω", "θα σουβλίσεις", "θα σουβλίσει", "θα σουβλίσουμε", "θα σουβλίσετε", "θα σουβλίσουν", "σούβλισα", "σούβλισες", "σούβλισε", "σουβλίσαμε", "σουβλίσατε", "σούβλισαν", "σούβλιζα", "σούβλιζες", "σούβλιζε", "σουβλίζαμε", "σουβλίζατε", "σούβλιζαν", "σούβλιζε", "σουβλίζετε", "σούβλισε", "σουβλίστε"]}
{"verb": "σουλαντίζω", "eng": "do", "futurum": "θα σουλαντίσω", "aorist": "σουλάντισα", "paradigm": ["σουλαντίζω", "σουλαντίζεις", "σουλαντίζει", "σουλαντίζουμε", "σουλαντίζετε", "σουλαντίζουν", "θα σουλαντίσω", "θα σουλαντίσεις", "θα σουλαντίσει", "θα σουλαντίσουμε", "θα σουλαντίσετε", "θα σουλαντίσουν", "σουλάντισα", "σουλάντισες", "σουλάντισε", "σουλαντίσαμε", "σουλαντίσατε", "σουλάντισαν", "σουλάντιζα", "σουλάντιζες", "σουλάντιζε", "σουλαντίζαμε", "σουλαντίζατε", "σουλάντιζαν", "σουλάντιζε", "σουλαντίζετε", "σουλάντισε", "σουλαντίστε"]}
{"verb": "σουλουπώνομαι", "eng": "enslave", "futurum": "θα σουλουπωθώ", "aorist": "σουλουπώθηκα", "paradigm": ["σουλουπώνομαι", "σουλουπώνεσαι", "σουλουπώνεται", "σουλουπωνόμαστε", "σουλουπώνεστε", "σουλουπώνονται", "θα σουλουπωθώ", "θα σουλουπωθείς", "θα σουλουπωθεί", "θα σουλουπωθούμε", "θα σουλουπωθείτε", "θα σουλουπωθούνε", "σουλουπώθηκα", "σουλουπώθηκες", "σουλουπώθηκε", "σουλουπωθήκαμε", "σουλουπωθήκατε", "σουλουπώθηκαν", "σουλουπωνόμουνα", "σουλουπωνόσουνα", "σουλουπωνότανε", "σουλουπωνόμασταν", "σουλουπωνόσασταν", "σουλουπώνονταν", "-", "-", "σουλουπώσου", "σουλουπωθείτε"]}
{"verb": "σουλουπώνω", "eng": "enslave", "futurum": "θα σουλουπώσω", "aorist": "σουλούπωσα", "paradigm": ["σουλουπώνω", "σουλουπώνεις", "σουλουπώνει", "σουλουπώνουμε", "σουλουπώνετε", "σουλουπώνουνε", "θα σουλουπώσω", "θα σουλουπώσεις", "θα σουλουπώσει", "θα σουλουπώσουμε", "θα σουλουπώσετε", "θα σουλουπώσουνε", "σουλούπωσα", "σουλούπωσες", "σουλούπωσε", "σουλουπώσαμε", "σουλουπώσατε", "σουλούπωσαν", "σουλούπωνα", "σουλούπωνες", "σουλούπωνε", "σουλουπώναμε", "σουλουπώνατε", "σουλούπωναν", "σουλούπωνε", "σουλουπώνετε", "σουλούπωσε", "σουλουπώστε"]}
{"verb": "σουραυλίζω", "eng": "do", "futurum": "θα σουραυλίσω", "aorist": "σουραύλισα", "paradigm": ["σουραυλίζω", "σουραυλίζεις", "σουραυλίζει", "σουραυλίζουμε", "σουραυλίζετε", "σουραυλίζουν", "θα σουραυλίσω", "θα σουραυλίσεις", "θα σουραυλίσει", "θα σουραυλίσουμε", "θα σουραυλίσετε", "θα σουραυλίσουν", "σουραύλισα", "σουραύλισες", "σουραύλισε", "σουραυλίσαμε", "σουραυλίσατε", "σουραύλισαν", "σουραύλιζα", "σουραύλιζες", "σουραύλιζε", "σουραυλίζαμε", "σουραυλίζατε", "σουραύλιζαν", "σουραύλιζε", "σουραυλίζετε", "σουραύλισε", "σουραυλίστε"]}
{"verb": "σούρνω", "eng": "do", "futurum": "θα σούρω", "aorist": "έσουρα", "paradigm": ["σούρνω", "σούρνεις", "σούρνει", "σούρνουμε", "σούρνετε", "σούρνουν", "θα σούρω", "θα σούρεις", "θα σούρει", "θα σούρουμε", "θα σούρετε", "θα σούρουν", "έσουρα", "έσουρες", "έσουρε", "σούραμε", "σούρατε", "έσουραν", "έσουρνα", "έσουρνες", "έσουρνε", "σούρναμε", "σούρνατε", "έσουρναν", "σούρνε", "σούρνετε", "σούρε", "σούρτε"]}
{"verb": "σουρομαλλιάζω", "eng": "do", "futurum": "θα σουρομαλλιάσω", "aorist": "σουρομάλλιασα", "paradigm": ["σουρομαλλιάζω", "σουρομαλλιάζεις", "σουρομαλλιάζει", "σουρομαλλιάζουμε", "σουρομαλλιάζετε", "σουρομαλλιάζουν", "θα σουρομαλλιάσω", "θα σουρομαλλιάσεις", "θα σουρομαλλιάσει", "θα σουρομαλλιάσουμε", "θα σουρομαλλιάσετε", "θα σουρομαλλιάσουν", "σουρομάλλιασα", "σουρομάλλιασες", "σουρομάλλιασε", "σουρομαλλιάσαμε", "σουρομαλλιάσατε", "σουρομάλλιασαν", "σουρομάλλιαζα", "σουρομάλλιαζες", "σουρομάλλιαζε", "σουρομαλλιάζαμε", "σουρομαλλιάζατε", "σουρομάλλιαζαν", "σουρομάλλιαζε", "σουρομαλλιάζετε", "σουρομάλλιασε", "σουρομαλλιάστε"]}
{"verb": "σουρτουκεύω", "eng": "gad", "futurum": "θα σουρτουκέψω", "aorist": "σουρτούκεψα", "paradigm": ["σουρτουκεύω", "σουρτουκεύεις", "σουρτουκεύει", "σουρτουκεύουμε", "σουρτουκεύετε", "σουρτουκεύουν", "θα σουρτουκέψω", "θα σουρτουκέψεις", "θα σουρτουκέψει", "θα σουρτουκέψουμε", "θα σουρτουκέψετε", "θα σουρτουκέψουν", "σουρτούκεψα", "σουρτούκεψες", "σουρτούκεψε", "σουρτουκέψαμε", "σουρτουκέψατε", "σουρτούκεψαν", "σουρτούκευα", "σουρτούκευες", "σουρτούκευε", "σουρτουκεύαμε", "σουρτουκεύατε", "σουρτούκευαν", "σουρτούκευε", "σουρτουκεύετε", "σουρτούκεψε", "σουρτουκέψτε"]}
{"verb": "σουρώνω", "eng": "enslave", "futurum": "θα σουρώσω", "aorist": "σούρωσα", "paradigm": ["σουρώνω", "σουρώνεις", "σουρώνει", "σουρώνουμε", "σουρώνετε", "σουρώνουνε", "θα σουρώσω", "θα σουρώσεις", "θα σουρώσει", "θα σουρώσουμε", "θα σουρώσετε", "θα σουρώσουνε", "σούρωσα", "σούρωσες", "σούρωσε", "σουρώσαμε", "σουρώσατε", "σούρωσαν", "σούρωνα", "σούρωνες", "σούρωνε", "σουρώναμε", "σουρώνατε", "σούρωναν", "σούρωνε", "σουρώνετε", "σούρωσε", "σουρώστε"]}
{"verb": "σουσουδίζω", "eng": "gad", "futurum": "θα σουσουδίσω", "aorist": "σουσούδισα", "paradigm": ["σουσουδίζω", "σουσουδίζεις", "σουσουδίζει", "σουσουδίζουμε", "σουσουδίζετε", "σουσουδίζουν", "θα σουσουδίσω", "θα σουσουδίσεις", "θα σουσουδίσει", "θα σουσουδίσουμε", "θα σουσουδίσετε", "θα σουσουδίσουν", "σουσούδισα", "σουσούδισες", "σουσούδισε", "σουσουδίσαμε", "σουσουδίσατε", "σουσούδισαν", "σουσούδιζα", "σουσούδιζες", "σουσούδιζε", "σουσουδίζαμε", "σουσουδίζατε", "σουσούδιζαν", "σουσούδιζε", "σουσουδίζετε", "σουσούδισε", "σουσουδίστε"]}
{"verb": "σουσουμιάζω", "eng": "gad", "futurum": "θα σουσουμιάσω", "aorist": "σουσούμιασα", "paradigm": ["σουσουμιάζω", "σουσουμιάζεις", "σουσουμιάζει", "σουσουμιάζουμε", "σουσουμιάζετε", "σουσουμιάζουν", "θα σουσουμιάσω", "θα σουσουμιάσεις", "θα σουσουμιάσει", "θα σουσουμιάσουμε", "θα σουσουμιάσετε", "θα σουσουμιάσουν", "σουσούμιασα", "σουσούμιασες", "σουσούμιασε", "σουσουμιάσαμε", "σουσουμιάσατε", "σουσούμιασαν", "σουσούμιαζα", "σουσούμιαζες", "σουσούμιαζε", "σουσουμιάζαμε", "σουσουμιάζατε", "σουσούμιαζαν", "σουσούμιαζε", "σουσουμιάζετε", "σουσούμιασε", "σουσουμιάστε"]}
{"verb": "σοφίζομαι", "eng": "gad", "futurum": "θα σοφιστώ", "aorist": "σοφίστηκα", "paradigm": ["σοφίζομαι", "σοφίζεσαι", "σοφίζεται", "σοφιζόμαστε", "σοφίζεστε", "σοφίζονται", "θα σοφιστώ", "θα σοφιστείς", "θα σοφιστεί", "θα σοφιστούμε", "θα σοφιστείτε", "θα σοφιστούν", "σοφίστηκα", "σοφίστηκες", "σοφίστηκε", "σοφιστήκαμε", "σοφιστήκατε", "σοφίστηκαν", "σοφιζόμουν", "σοφιζόσουν", "σοφιζόταν", "σοφιζόμαστε", "σοφιζόσαστε", "σοφίζονταν", "σοφίζου", "σοφίζεστε", "σοφίσου", "σοφιστείτε"]}
{"verb": "σοφιλιάζω", "eng": "gad", "futurum": "θα σοφιλιάσω", "aorist": "σοφίλιασα", "paradigm": ["σοφιλιάζω", "σοφιλιάζεις", "σοφιλιάζει", "σοφιλιάζουμε", "σοφιλιάζετε", "σοφιλιάζουν", "θα σοφιλιάσω", "θα σοφιλιάσεις", "θα σοφιλιάσει", "θα σοφιλιάσουμε", "θα σοφιλιάσετε", "θα σοφιλιάσουν", "σοφίλιασα", "σοφίλιασες", "σοφίλιασε", "σοφιλιάσαμε", "σοφιλιάσατε", "σοφίλιασαν", "σοφίλιαζα", "σοφίλιαζες", "σοφίλιαζε", "σοφιλιάζαμε", "σοφιλιάζατε", "σοφίλιαζαν", "σοφίλιαζε", "σοφιλιάζετε", "σοφίλιασε", "σοφιλιάστε"]}
{"verb": "σπαζοκεφαλιάζω", "eng": "gad", "futurum": "θα σπαζοκεφαλιάσω", "aorist": "σπαζοκεφάλιασα", "paradigm": ["σπαζοκεφαλιάζω", "σπαζοκεφαλιάζεις", "σπαζοκεφαλιάζει", "σπαζοκεφαλιάζουμε", "σπαζοκεφαλιάζετε", "σπαζοκεφαλιάζουν", "θα σπαζοκεφαλιάσω", "θα σπαζοκεφαλιάσεις", "θα σπαζοκεφαλιάσει", "θα σπαζοκεφαλιάσουμε", "θα σπαζοκεφαλιάσετε", "θα σπαζοκεφαλιάσουν", "σπαζοκεφάλιασα", "σπαζοκεφάλιασες", "σπαζοκεφάλιασε", "σπαζοκεφαλιάσαμε", "σπαζοκεφαλιάσατε", "σπαζοκεφάλιασαν", "σπαζοκεφάλιαζα", "σπαζοκεφάλιαζες", "σπαζοκεφάλιαζε", "σπαζοκεφαλιάζαμε", "σπαζοκεφαλιάζατε", "σπαζοκεφάλιαζαν", "σπαζοκεφάλιαζε", "σπαζοκεφαλιάζετε", "σπαζοκεφάλιασε", "σπαζοκεφαλιάστε"]}
{"verb": "σπάζομαι", "eng": "gad", "futurum": "θα σπαστώ", "aorist": "σπάστηκα", "paradigm": ["σπάζομαι", "σπάζεσαι", "σπάζεται", "σπαζόμαστε", "σπάζεστε", "σπάζονται", "θα σπαστώ", "θα σπαστείς", "θα σπαστεί", "θα σπαστούμε", "θα σπαστείτε", "θα σπαστούν", "σπάστηκα", "σπάστηκες", "σπάστηκε", "σπαστήκαμε", "σπαστήκατε", "σπάστηκαν", "σπαζόμουν", "σπαζόσουν", "σπαζόταν", "σπαζόμαστε", "σπαζόσαστε", "σπάζονταν", "σπάζου", "σπάζεστε", "σπάσου", "σπαστείτε"]}
{"verb": "σπάζω", "eng": "break", "futurum": "θα σπάσω", "aorist": "έσπασα", "paradigm": ["σπάζω", "σπάζεις", "σπάζει", "σπάζουμε", "σπάζετε", "σπάζουν", "θα σπάσω", "θα σπάσεις", "θα σπάσει", "θα σπάσουμε", "θα σπάσετε", "θα σπάσουν", "έσπασα", "έσπασες", "έσπασε", "σπάσαμε", "σπάσατε", "έσπασαν", "έσπαζα", "έσπαζες", "έσπαζε", "σπάζαμε", "σπάζατε", "έσπαζαν", "σπάζε", "σπάζετε", "σπάσε", "σπάστε"]}
{"verb": "σπαθίζω", "eng": "gad", "futurum": "θα σπαθίσω", "aorist": "σπάθισα", "paradigm": ["σπαθίζω", "σπαθίζεις", "σπαθίζει", "σπαθίζουμε", "σπαθίζετε", "σπαθίζουν", "θα σπαθίσω", "θα σπαθίσεις", "θα σπαθίσει", "θα σπαθίσουμε", "θα σπαθίσετε", "θα σπαθίσουν", "σπάθισα", "σπάθισες", "σπάθισε", "σπαθίσαμε", "σπαθίσατε", "σπάθισαν", "σπάθιζα", "σπάθιζες", "σπάθιζε", "σπαθίζαμε", "σπαθίζατε", "σπάθιζαν", "σπάθιζε", "σπαθίζετε", "σπάθισε", "σπαθίστε"]}
{"verb": "σπαράζω", "eng": "τρέμω", "futurum": "θα σπαράξω", "aorist": "σπάραξα", "paradigm": ["σπαράζω", "σπαράζεις", "σπαράζει", "σπαράζουμε", "σπαράζετε", "σπαράζουν", "θα σπαράξω", "θα σπαράξεις", "θα σπαράξει", "θα σπαράξουμε", "θα σπαράξετε", "θα σπαράξουν", "σπάραξα", "σπάραξες", "σπάραξε", "σπαράξαμε", "σπαράξατε", "σπάραξαν", "σπάραζα", "σπάραζες", "σπάραζε", "σπαράζαμε", "σπαράζατε", "σπάραζαν", "σπάραζε", "σπαράζετε", "σπάραξε", "σπαράξτε"]}
{"verb": "σπαργανώνω", "eng": "enslave", "futurum": "θα σπαργανώσω", "aorist": "σπαργάνωσα", "paradigm": ["σπαργανώνω", "σπαργανώνεις", "σπαργανώνει", "σπαργανώνουμε", "σπαργανώνετε", "σπαργανώνουνε", "θα σπαργανώσω", "θα σπαργανώσεις", "θα σπαργανώσει", "θα σπαργανώσουμε", "θα σπαργανώσετε", "θα σπαργανώσουνε", "σπαργάνωσα", "σπαργάνωσες", "σπαργάνωσε", "σπαργανώσαμε", "σπαργανώσατε", "σπαργάνωσαν", "σπαργάνωνα", "σπαργάνωνες", "σπαργάνωνε", "σπαργανώναμε", "σπαργανώνατε", "σπαργάνωναν", "σπαργάνωνε", "σπαργανώνετε", "σπαργάνωσε", "σπαργανώστε"]}
{"verb": "σπαταλάω", "eng": "waste", "futurum": "θα σπαταλήσω", "aorist": "σπατάλησα", "paradigm": ["σπαταλάω", "σπαταλάς", "σπαταλάει", "σπαταλάμε", "σπαταλάτε", "σπαταλάν", "θα σπαταλήσω", "θα σπαταλήσεις", "θα σπαταλήσει", "θα σπαταλήσουμε", "θα σπαταλήσετε", "θα σπαταλήσουν", "σπατάλησα", "σπατάλησες", "σπατάλησε", "σπαταλήσαμε", "σπαταλήσατε", "σπατάλησα", "σπαταλούσα", "σπαταλούσες", "σπαταλούσε", "σπαταλούσαμε", "σπαταλούσατε", "σπαταλούσαν", "σπατάλσου", "σπαταλήστε", "να σπαταλάς", "σπαταλάτε"]}
{"verb": "σπάω", "eng": "do", "futurum": "θα σπάσω", "aorist": "έσπασα", "paradigm": ["σπάω", "σπας", "σπάει", "σπάμε", "σπάτε", "σπάνε", "θα σπάσω", "θα σπάσεις", "θα σπάσει", "θα σπάσουμε", "θα σπάσετε", "θα σπάσουν", "έσπασα", "έσπασες", "έσπασε", "σπάσαμε", "σπάσατε", "έσπασαν", "έσπαγα", "έσπαγες", "έσπαγε", "σπάγαμε", "σπάγατε", "έσπαγαν", "—", "σπάτε", "σπάσε", "σπάστε"]}
{"verb": "σπάω", "eng": "do", "futurum": "θα σπάσω", "aorist": "έσπασα", "paradigm": ["σπάω", "σπας", "σπάει", "σπάμε", "σπάτε", "σπάνε", "θα σπάσω", "θα σπάσεις", "θα σπάσει", "θα σπάσουμε", "θα σπάσετε", "θα σπάσουν", "έσπασα", "έσπασες", "έσπασε", "σπάσαμε", "σπάσατε", "έσπασαν", "έσπαγα", "έσπαγες", "έσπαγε", "σπάγαμε", "σπάγατε", "έσπαγαν", "—", "σπάτε", "σπάσε", "σπάστε"]}
{"verb": "σπερμολογώ", "eng": "gossip", "futurum": "θα σπερμολογήσω", "aorist": "σπερμολόγησα", "paradigm": ["σπερμολογώ", "σπερμολογείς", "σπερμολογεί", "σπερμολογούμε", "σπερμολογείτε", "σπερμολογούν", "θα σπερμολογήσω", "θα σπερμολογήσεις", "θα σπερμολογήσει", "θα σπερμολογήσουμε", "θα σπερμολογήσετε", "θα σπερμολογήσουν", "σπερμολόγησα", "σπερμολόγησες", "σπερμολόγησε", "σπερμολογήσαμε", "σπερμολογήσατε", "σπερμολόγησαν", "σπερμολογούσα", "σπερμολογούσες", "σπερμολογούσε", "σπερμολογούσαμε", "σπερμολογούσατε", "σπερμολογούσαν", "σπερμολόγει", "σπερμολογείτε", "σπερμολόγησε", "σπερμολογήστε"]}
{"verb": "σπεύδω", "eng": "hasten", "futurum": "θα σπεύσω", "aorist": "έσπευσα", "paradigm": ["σπεύδω", "σπεύδεις", "σπεύδει", "σπεύδουμε", "σπεύδετε", "σπεύδουν", "θα σπεύσω", "θα σπεύσεις", "θα σπεύσει", "θα σπεύσουμε", "θα σπεύσετε", "θα σπεύσουν", "έσπευσα", "έσπευσες", "έσπευσε", "σπεύσαμε", "σπεύσατε", "έσπευσα", "έσπευδόμουν", "έσπευδόσουν", "έσπευδόταν", "έσπευδόμαστε", "έσπευδόσαστε", "έσπευδόνταν", "σπέσου", "σπεύστε", "να σπεύδεις", "σπεύδετε"]}
{"verb": "σπιθίζω", "eng": "gossip", "futurum": "θα σπιθίσω", "aorist": "σπίθισα", "paradigm": ["σπιθίζω", "σπιθίζεις", "σπιθίζει", "σπιθίζουμε", "σπιθίζετε", "σπιθίζουν", "θα σπιθίσω", "θα σπιθίσεις", "θα σπιθίσει", "θα σπιθίσουμε", "θα σπιθίσετε", "θα σπιθίσουν", "σπίθισα", "σπίθισες", "σπίθισε", "σπιθίσαμε", "σπιθίσατε", "σπίθισαν", "σπίθιζα", "σπίθιζες", "σπίθιζε", "σπιθίζαμε", "σπιθίζατε", "σπίθιζαν", "σπίθιζε", "σπιθίζετε", "σπίθισε", "σπιθίστε"]}
{"verb": "σπιλώνω", "eng": "besmirch", "futurum": "θα σπιλώσω", "aorist": "σπίλωσα", "paradigm": ["σπιλώνω", "σπιλώνεις", "σπιλώνει", "σπιλώνουμε", "σπιλώνετε", "σπιλώνουνε", "θα σπιλώσω", "θα σπιλώσεις", "θα σπιλώσει", "θα σπιλώσουμε", "θα σπιλώσετε", "θα σπιλώσουνε", "σπίλωσα", "σπίλωσες", "σπίλωσε", "σπιλώσαμε", "σπιλώσατε", "σπίλωσαν", "σπίλωνα", "σπίλωνες", "σπίλωνε", "σπιλώναμε", "σπιλώνατε", "σπίλωναν", "σπίλωνε", "σπιλώνετε", "σπίλωσε", "σπιλώστε"]}
{"verb": "σπινθηρίζω", "eng": "gossip", "futurum": "θα σπινθηρίσω", "aorist": "σπινθήρισα", "paradigm": ["σπινθηρίζω", "σπινθηρίζεις", "σπινθηρίζει", "σπινθηρίζουμε", "σπινθηρίζετε", "σπινθηρίζουν", "θα σπινθηρίσω", "θα σπινθηρίσεις", "θα σπινθηρίσει", "θα σπινθηρίσουμε", "θα σπινθηρίσετε", "θα σπινθηρίσουν", "σπινθήρισα", "σπινθήρισες", "σπινθήρισε", "σπινθηρίσαμε", "σπινθηρίσατε", "σπινθήρισαν", "σπινθήριζα", "σπινθήριζες", "σπινθήριζε", "σπινθηρίζαμε", "σπινθηρίζατε", "σπινθήριζαν", "σπινθήριζε", "σπινθηρίζετε", "σπινθήρισε", "σπινθηρίστε"]}
{"verb": "σπιρουνιάζω", "eng": "gossip", "futurum": "θα σπιρουνιάσω", "aorist": "σπιρούνιασα", "paradigm": ["σπιρουνιάζω", "σπιρουνιάζεις", "σπιρουνιάζει", "σπιρουνιάζουμε", "σπιρουνιάζετε", "σπιρουνιάζουν", "θα σπιρουνιάσω", "θα σπιρουνιάσεις", "θα σπιρουνιάσει", "θα σπιρουνιάσουμε", "θα σπιρουνιάσετε", "θα σπιρουνιάσουν", "σπιρούνιασα", "σπιρούνιασες", "σπιρούνιασε", "σπιρουνιάσαμε", "σπιρουνιάσατε", "σπιρούνιασαν", "σπιρούνιαζα", "σπιρούνιαζες", "σπιρούνιαζε", "σπιρουνιάζαμε", "σπιρουνιάζατε", "σπιρούνιαζαν", "σπιρούνιαζε", "σπιρουνιάζετε", "σπιρούνιασε", "σπιρουνιάστε"]}
{"verb": "σπιρουνίζω", "eng": "gossip", "futurum": "θα σπιρουνίσω", "aorist": "σπιρούνισα", "paradigm": ["σπιρουνίζω", "σπιρουνίζεις", "σπιρουνίζει", "σπιρουνίζουμε", "σπιρουνίζετε", "σπιρουνίζουν", "θα σπιρουνίσω", "θα σπιρουνίσεις", "θα σπιρουνίσει", "θα σπιρουνίσουμε", "θα σπιρουνίσετε", "θα σπιρουνίσουν", "σπιρούνισα", "σπιρούνισες", "σπιρούνισε", "σπιρουνίσαμε", "σπιρουνίσατε", "σπιρούνισαν", "σπιρούνιζα", "σπιρούνιζες", "σπιρούνιζε", "σπιρουνίζαμε", "σπιρουνίζατε", "σπιρούνιζαν", "σπιρούνιζε", "σπιρουνίζετε", "σπιρούνισε", "σπιρουνίστε"]}
{"verb": "σπιτώνω", "eng": "besmirch", "futurum": "θα σπιτώσω", "aorist": "σπίτωσα", "paradigm": ["σπιτώνω", "σπιτώνεις", "σπιτώνει", "σπιτώνουμε", "σπιτώνετε", "σπιτώνουνε", "θα σπιτώσω", "θα σπιτώσεις", "θα σπιτώσει", "θα σπιτώσουμε", "θα σπιτώσετε", "θα σπιτώσουνε", "σπίτωσα", "σπίτωσες", "σπίτωσε", "σπιτώσαμε", "σπιτώσατε", "σπίτωσαν", "σπίτωνα", "σπίτωνες", "σπίτωνε", "σπιτώναμε", "σπιτώνατε", "σπίτωναν", "σπίτωνε", "σπιτώνετε", "σπίτωσε", "σπιτώστε"]}
{"verb": "σπλαχνίζομαι", "eng": "gossip", "futurum": "θα σπλαχνιστώ", "aorist": "σπλαχνίστηκα", "paradigm": ["σπλαχνίζομαι", "σπλαχνίζεσαι", "σπλαχνίζεται", "σπλαχνιζόμαστε", "σπλαχνίζεστε", "σπλαχνίζονται", "θα σπλαχνιστώ", "θα σπλαχνιστείς", "θα σπλαχνιστεί", "θα σπλαχνιστούμε", "θα σπλαχνιστείτε", "θα σπλαχνιστούν", "σπλαχνίστηκα", "σπλαχνίστηκες", "σπλαχνίστηκε", "σπλαχνιστήκαμε", "σπλαχνιστήκατε", "σπλαχνίστηκαν", "σπλαχνιζόμουν", "σπλαχνιζόσουν", "σπλαχνιζόταν", "σπλαχνιζόμαστε", "σπλαχνιζόσαστε", "σπλαχνίζονταν", "σπλαχνίζου", "σπλαχνίζεστε", "σπλαχνίσου", "σπλαχνιστείτε"]}
{"verb": "σπληνιάζω", "eng": "gossip", "futurum": "θα σπληνιάσω", "aorist": "σπλήνιασα", "paradigm": ["σπληνιάζω", "σπληνιάζεις", "σπληνιάζει", "σπληνιάζουμε", "σπληνιάζετε", "σπληνιάζουν", "θα σπληνιάσω", "θα σπληνιάσεις", "θα σπληνιάσει", "θα σπληνιάσουμε", "θα σπληνιάσετε", "θα σπληνιάσουν", "σπλήνιασα", "σπλήνιασες", "σπλήνιασε", "σπληνιάσαμε", "σπληνιάσατε", "σπλήνιασαν", "σπλήνιαζα", "σπλήνιαζες", "σπλήνιαζε", "σπληνιάζαμε", "σπληνιάζατε", "σπλήνιαζαν", "σπλήνιαζε", "σπληνιάζετε", "σπλήνιασε", "σπληνιάστε"]}
{"verb": "σποριάζω", "eng": "gossip", "futurum": "θα σποριάσω", "aorist": "σπόριασα", "paradigm": ["σποριάζω", "σποριάζεις", "σποριάζει", "σποριάζουμε", "σποριάζετε", "σποριάζουν", "θα σποριάσω", "θα σποριάσεις", "θα σποριάσει", "θα σποριάσουμε", "θα σποριάσετε", "θα σποριάσουν", "σπόριασα", "σπόριασες", "σπόριασε", "σποριάσαμε", "σποριάσατε", "σπόριασαν", "σπόριαζα", "σπόριαζες", "σπόριαζε", "σποριάζαμε", "σποριάζατε", "σπόριαζαν", "σπόριαζε", "σποριάζετε", "σπόριασε", "σποριάστε"]}
{"verb": "σπουδάζω", "eng": "study", "futurum": "θα σπουδάσω", "aorist": "σπούδασα", "paradigm": ["σπουδάζω", "σπουδάζεις", "σπουδάζει", "σπουδάζουμε", "σπουδάζετε", "σπουδάζουν", "θα σπουδάσω", "θα σπουδάσεις", "θα σπουδάσει", "θα σπουδάσουμε", "θα σπουδάσετε", "θα σπουδάσουν", "σπούδασα", "σπούδασες", "σπούδασε", "σπουδάσαμε", "σπουδάσατε", "σπούδασαν", "σπούδαζα", "σπούδαζες", "σπούδαζε", "σπουδάζαμε", "σπουδάζατε", "σπούδαζαν", "σπούδαζε", "σπουδάζετε", "σπούδασε", "σπουδάστε"]}
{"verb": "σπρώχνομαι", "eng": "be pushed", "futurum": "θα σπρωχτώ", "aorist": "σπρώχτηκα", "paradigm": ["σπρώχνομαι", "σπρώχνεσαι", "σπρώχνεται", "σπρωχνόμαστε", "σπρώχνεστε", "σπρώχνονται", "θα σπρωχτώ", "θα σπρωχτείς", "θα σπρωχτεί", "θα σπρωχτούμε", "θα σπρωχτείτε", "θα σπρωχτούν", "σπρώχτηκα", "σπρώχτηκες", "σπρώχτηκε", "σπρωχτήκαμε", "σπρωχτήκατε", "σπρώχτηκα", "σπρωχνόμουν", "σπρωχνόσουν", "σπρωχνόταν", "σπρωχνόμαστε", "σπρωχνόσαστε", "σπρώχνονταν", "σπρώξου", "σπρωχτείτε", "να σπρώχνεσαι", "σπρώχνεστε"]}
{"verb": "σπρώχνω", "eng": "push", "futurum": "θα σπρώξω", "aorist": "έσπρωξα", "paradigm": ["σπρώχνω", "σπρώχνεις", "σπρώχνει", "σπρώχνουμε", "σπρώχνετε", "σπρώχνουν", "θα σπρώξω", "θα σπρώξεις", "θα σπρώξει", "θα σπρώξουμε", "θα σπρώξετε", "θα σπρώξουν", "έσπρωξα", "έσπρωξες", "έσπρωξε", "σπρώξαμε", "σπρώξατε", "έσπρωξαν", "έσπρωχνα", "έσπρωχνες", "έσπρωχνε", "σπρώχναμε", "σπρώχνατε", "έσπρωχναν", "σπρώχνε", "σπρώχνετε", "σπρώξε", "σπρώξτε"]}
{"verb": "σπυριάζω", "eng": "study", "futurum": "θα σπυριάσω", "aorist": "σπύριασα", "paradigm": ["σπυριάζω", "σπυριάζεις", "σπυριάζει", "σπυριάζουμε", "σπυριάζετε", "σπυριάζουν", "θα σπυριάσω", "θα σπυριάσεις", "θα σπυριάσει", "θα σπυριάσουμε", "θα σπυριάσετε", "θα σπυριάσουν", "σπύριασα", "σπύριασες", "σπύριασε", "σπυριάσαμε", "σπυριάσατε", "σπύριασαν", "σπύριαζα", "σπύριαζες", "σπύριαζε", "σπυριάζαμε", "σπυριάζατε", "σπύριαζαν", "σπύριαζε", "σπυριάζετε", "σπύριασε", "σπυριάστε"]}
{"verb": "σταβλίζω", "eng": "study", "futurum": "θα σταβλίσω", "aorist": "στάβλισα", "paradigm": ["σταβλίζω", "σταβλίζεις", "σταβλίζει", "σταβλίζουμε", "σταβλίζετε", "σταβλίζουν", "θα σταβλίσω", "θα σταβλίσεις", "θα σταβλίσει", "θα σταβλίσουμε", "θα σταβλίσετε", "θα σταβλίσουν", "στάβλισα", "στάβλισες", "στάβλισε", "σταβλίσαμε", "σταβλίσατε", "στάβλισαν", "στάβλιζα", "στάβλιζες", "στάβλιζε", "σταβλίζαμε", "σταβλίζατε", "στάβλιζαν", "στάβλιζε", "σταβλίζετε", "στάβλισε", "σταβλίστε"]}
{"verb": "στάζω", "eng": "drip", "futurum": "θα στάσω", "aorist": "έσταξα", "paradigm": ["στάζω", "στάζεις", "στάζει", "στάζουμε", "στάζετε", "στάζουν", "θα στάσω", "θα στάσεις", "θα στάσει", "θα στάσουμε", "θα στάσετε", "θα στάσουν", "έσταξα", "έσταξες", "έσταξε", "στάξαμε", "στάξατε", "έσταξα", "έσταζόμουν", "έσταζόσουν", "έσταζόταν", "έσταζόμαστε", "έσταζόσαστε", "έσταζόνταν", "σου", "στάστε", "να στάζεις", "στάζετε"]}
{"verb": "σταθεροποιώ", "eng": "stabilize", "futurum": "", "aorist": "σταθεροποίησα", "paradigm": ["σταθεροποιώ", "σταθεροποιείς", "σταθεροποιεί", "σταθεροποιούμε", "σταθεροποιείτε", "σταθεροποιούν", "", "", "", "", "", "", "σταθεροποίησα", "σταθεροποίησες", "σταθεροποίησε", "σταθεροποιήσαμε", "σταθεροποιήσατε", "σταθεροποίησαν", "σταθεροποιούσα", "σταθεροποιούσες", "σταθεροποιούσε", "σταθεροποιούσαμε", "σταθεροποιούσατε", "σταθεροποιούσαν", "σταθεροποίει", "σταθεροποιείτε", "σταθεροποίησε", "σταθεροποιήστε"]}
{"verb": "σταθμίζω", "eng": "study", "futurum": "θα σταθμίσω", "aorist": "στάθμισα", "paradigm": ["σταθμίζω", "σταθμίζεις", "σταθμίζει", "σταθμίζουμε", "σταθμίζετε", "σταθμίζουν", "θα σταθμίσω", "θα σταθμίσεις", "θα σταθμίσει", "θα σταθμίσουμε", "θα σταθμίσετε", "θα σταθμίσουν", "στάθμισα", "στάθμισες", "στάθμισε", "σταθμίσαμε", "σταθμίσατε", "στάθμισαν", "στάθμιζα", "στάθμιζες", "στάθμιζε", "σταθμίζαμε", "σταθμίζατε", "στάθμιζαν", "στάθμιζε", "σταθμίζετε", "στάθμισε", "σταθμίστε"]}
{"verb": "σταλιάζω", "eng": "study", "futurum": "θα σταλιάσω", "aorist": "στάλιασα", "paradigm": ["σταλιάζω", "σταλιάζεις", "σταλιάζει", "σταλιάζουμε", "σταλιάζετε", "σταλιάζουν", "θα σταλιάσω", "θα σταλιάσεις", "θα σταλιάσει", "θα σταλιάσουμε", "θα σταλιάσετε", "θα σταλιάσουν", "στάλιασα", "στάλιασες", "στάλιασε", "σταλιάσαμε", "σταλιάσατε", "στάλιασαν", "στάλιαζα", "στάλιαζες", "στάλιαζε", "σταλιάζαμε", "σταλιάζατε", "στάλιαζαν", "στάλιαζε", "σταλιάζετε", "στάλιασε", "σταλιάστε"]}
{"verb": "σταματιέμαι", "eng": "be stopped", "futurum": "θα σταμαθώ", "aorist": "σταματήθηκα", "paradigm": ["σταματιέμαι", "σταματιέσαι", "σταματιέται", "σταματιόμαστε", "σταματιέστε", "σταματιούνται", "θα σταμαθώ", "θα σταμαθείς", "θα σταμαθεί", "θα σταμαθούμε", "θα σταμαθείτε", "θα σταμαθούν", "σταματήθηκα", "σταματήθηκες", "σταματήθηκε", "σταματηθήκαμε", "σταματηθήκατε", "σταματήθηκα", "σταματιόμουν", "σταματιόσουν", "σταματιόταν", "σταματιόμαστε", "σταματιόσαστε", "σταματίονταν", "σταμάσου", "σταμαθείτε", "να σταματιέσαι", "σταματιέστε"]}
{"verb": "σταματώ", "eng": "do", "futurum": "θα σταματήσω", "aorist": "σταμάτησα", "paradigm": ["σταματώ", "σταματάς", "σταματά", "σταματούμε", "σταματάτε", "σταματούν", "θα σταματήσω", "θα σταματήσεις", "θα σταματήσει", "θα σταματήσουμε", "θα σταματήσετε", "θα σταματήσουν", "σταμάτησα", "σταμάτησες", "σταμάτησε", "σταματήσαμε", "σταματήσατε", "σταμάτησαν", "σταματούσα", "σταματούσες", "σταματούσε", "σταματούσαμε", "σταματούσατε", "σταματούσαν", "σταμάτα", "σταματάτε", "σταμάτησε", "σταματήστε"]}
{"verb": "σταματώ", "eng": "stop", "futurum": "θα σταματήσω", "aorist": "σταμάτησα", "paradigm": ["σταματώ", "σταματάς", "σταματά", "σταματούμε", "σταματάτε", "σταματούν", "θα σταματήσω", "θα σταματήσεις", "θα σταματήσει", "θα σταματήσουμε", "θα σταματήσετε", "θα σταματήσουν", "σταμάτησα", "σταμάτησες", "σταμάτησε", "σταματήσαμε", "σταματήσατε", "σταμάτησαν", "σταματούσα", "σταματούσες", "σταματούσε", "σταματούσαμε", "σταματούσατε", "σταματούσαν", "σταμάτα", "σταματάτε", "σταμάτησε", "σταματήστε"]}
{"verb": "στασιάζω", "eng": "study", "futurum": "θα στασιάσω", "aorist": "στασίασα", "paradigm": ["στασιάζω", "στασιάζεις", "στασιάζει", "στασιάζουμε", "στασιάζετε", "στασιάζουν", "θα στασιάσω", "θα στασιάσεις", "θα στασιάσει", "θα στασιάσουμε", "θα στασιάσετε", "θα στασιάσουν", "στασίασα", "στασίασες", "στασίασε", "στασιάσαμε", "στασιάσατε", "στασίασαν", "στασίαζα", "στασίαζες", "στασίαζε", "στασιάζαμε", "στασιάζατε", "στασίαζαν", "στασίαζε", "στασιάζετε", "στασίασε", "στασιάστε"]}
{"verb": "σταυροδοτώ", "eng": "study", "futurum": "θα σταυροδοτήσω", "aorist": "σταυροδότησα", "paradigm": ["σταυροδοτώ", "σταυροδοτείς", "σταυροδοτεί", "σταυροδοτούμε", "σταυροδοτείτε", "σταυροδοτούν", "θα σταυροδοτήσω", "θα σταυροδοτήσεις", "θα σταυροδοτήσει", "θα σταυροδοτήσουμε", "θα σταυροδοτήσετε", "θα σταυροδοτήσουν", "σταυροδότησα", "σταυροδότησες", "σταυροδότησε", "σταυροδοτήσαμε", "σταυροδοτήσατε", "σταυροδότησαν", "σταυροδοτούσα", "σταυροδοτούσες", "σταυροδοτούσε", "σταυροδοτούσαμε", "σταυροδοτούσατε", "σταυροδοτούσαν", "σταυροδότει", "σταυροδοτείτε", "σταυροδότησε", "σταυροδοτήστε"]}
{"verb": "σταυρώνω", "eng": "crucify", "futurum": "θα σταυρώσω", "aorist": "σταύρωσα", "paradigm": ["σταυρώνω", "σταυρώνεις", "σταυρώνει", "σταυρώνουμε", "σταυρώνετε", "σταυρώνουνε", "θα σταυρώσω", "θα σταυρώσεις", "θα σταυρώσει", "θα σταυρώσουμε", "θα σταυρώσετε", "θα σταυρώσουνε", "σταύρωσα", "σταύρωσες", "σταύρωσε", "σταυρώσαμε", "σταυρώσατε", "σταύρωσαν", "σταύρωνα", "σταύρωνες", "σταύρωνε", "σταυρώναμε", "σταυρώνατε", "σταύρωναν", "σταύρωνε", "σταυρώνετε", "σταύρωσε", "σταυρώστε"]}
{"verb": "σταφιδιάζω", "eng": "study", "futurum": "θα σταφιδιάσω", "aorist": "σταφίδιασα", "paradigm": ["σταφιδιάζω", "σταφιδιάζεις", "σταφιδιάζει", "σταφιδιάζουμε", "σταφιδιάζετε", "σταφιδιάζουν", "θα σταφιδιάσω", "θα σταφιδιάσεις", "θα σταφιδιάσει", "θα σταφιδιάσουμε", "θα σταφιδιάσετε", "θα σταφιδιάσουν", "σταφίδιασα", "σταφίδιασες", "σταφίδιασε", "σταφιδιάσαμε", "σταφιδιάσατε", "σταφίδιασαν", "σταφίδιαζα", "σταφίδιαζες", "σταφίδιαζε", "σταφιδιάζαμε", "σταφιδιάζατε", "σταφίδιαζαν", "σταφίδιαζε", "σταφιδιάζετε", "σταφίδιασε", "σταφιδιάστε"]}
{"verb": "σταχτιάζω", "eng": "study", "futurum": "θα σταχτιάσω", "aorist": "στάχτιασα", "paradigm": ["σταχτιάζω", "σταχτιάζεις", "σταχτιάζει", "σταχτιάζουμε", "σταχτιάζετε", "σταχτιάζουν", "θα σταχτιάσω", "θα σταχτιάσεις", "θα σταχτιάσει", "θα σταχτιάσουμε", "θα σταχτιάσετε", "θα σταχτιάσουν", "στάχτιασα", "στάχτιασες", "στάχτιασε", "σταχτιάσαμε", "σταχτιάσατε", "στάχτιασαν", "στάχτιαζα", "στάχτιαζες", "στάχτιαζε", "σταχτιάζαμε", "σταχτιάζατε", "στάχτιαζαν", "στάχτιαζε", "σταχτιάζετε", "στάχτιασε", "σταχτιάστε"]}
{"verb": "σταχτώνω", "eng": "crucify", "futurum": "θα σταχτώσω", "aorist": "στάχτωσα", "paradigm": ["σταχτώνω", "σταχτώνεις", "σταχτώνει", "σταχτώνουμε", "σταχτώνετε", "σταχτώνουνε", "θα σταχτώσω", "θα σταχτώσεις", "θα σταχτώσει", "θα σταχτώσουμε", "θα σταχτώσετε", "θα σταχτώσουνε", "στάχτωσα", "στάχτωσες", "στάχτωσε", "σταχτώσαμε", "σταχτώσατε", "στάχτωσαν", "στάχτωνα", "στάχτωνες", "στάχτωνε", "σταχτώναμε", "σταχτώνατε", "στάχτωναν", "στάχτωνε", "σταχτώνετε", "στάχτωσε", "σταχτώστε"]}
{"verb": "σταχυάζω", "eng": "study", "futurum": "θα σταχυάσω", "aorist": "στάχυασα", "paradigm": ["σταχυάζω", "σταχυάζεις", "σταχυάζει", "σταχυάζουμε", "σταχυάζετε", "σταχυάζουν", "θα σταχυάσω", "θα σταχυάσεις", "θα σταχυάσει", "θα σταχυάσουμε", "θα σταχυάσετε", "θα σταχυάσουν", "στάχυασα", "στάχυασες", "στάχυασε", "σταχυάσαμε", "σταχυάσατε", "στάχυασαν", "στάχυαζα", "στάχυαζες", "στάχυαζε", "σταχυάζαμε", "σταχυάζατε", "στάχυαζαν", "στάχυαζε", "σταχυάζετε", "στάχυασε", "σταχυάστε"]}
{"verb": "σταχώνω", "eng": "study", "futurum": "θα σταχώσω", "aorist": "στάχωσα", "paradigm": ["σταχώνω", "σταχώνεις", "σταχώνει", "σταχώνουμε", "σταχώνετε", "σταχώνουν", "θα σταχώσω", "θα σταχώσεις", "θα σταχώσει", "θα σταχώσουμε", "θα σταχώσετε", "θα σταχώσουν", "στάχωσα", "στάχωσες", "στάχωσε", "σταχώσαμε", "σταχώσατε", "στάχωσαν", "στάχωνα", "στάχωνες", "στάχωνε", "σταχώναμε", "σταχώνατε", "στάχωναν", "στάχωνε", "σταχώνετε", "στάχωσε", "σταχώστε"]}
{"verb": "στεγάζω", "eng": "house", "futurum": "θα στεγάσω", "aorist": "στέγασα", "paradigm": ["στεγάζω", "στεγάζεις", "στεγάζει", "στεγάζουμε", "στεγάζετε", "στεγάζουν", "θα στεγάσω", "θα στεγάσεις", "θα στεγάσει", "θα στεγάσουμε", "θα στεγάσετε", "θα στεγάσουν", "στέγασα", "στέγασες", "στέγασε", "στεγάσαμε", "στεγάσατε", "στέγασαν", "στέγαζα", "στέγαζες", "στέγαζε", "στεγάζαμε", "στεγάζατε", "στέγαζαν", "στέγαζε", "στεγάζετε", "στέγασε", "στεγάστε"]}
{"verb": "στεγανοποιούμαι", "eng": "house", "futurum": "θα στεγανοποιηθώ", "aorist": "στεγανοποιήθηκα", "paradigm": ["στεγανοποιούμαι", "στεγανοποιείσαι", "στεγανοποιείται", "στεγανοποιούμαστε", "στεγανοποιείστε", "στεγανοποιούνται", "θα στεγανοποιηθώ", "θα στεγανοποιηθείς", "θα στεγανοποιηθεί", "θα στεγανοποιηθούμε", "θα στεγανοποιηθείτε", "θα στεγανοποιηθούν", "στεγανοποιήθηκα", "στεγανοποιήθηκες", "στεγανοποιήθηκε", "στεγανοποιηθήκαμε", "στεγανοποιηθήκατε", "στεγανοποιήθηκαν", "στεγανοποιούμουν", "στεγανοποιούσουν", "στεγανοποιούνταν", "στεγανοποιούμαστε", "στεγανοποιούσαστε", "στεγανοποιούνταν", "-", "-", "στεγανοποιήσου", "στεγανοποιηθείτε"]}
{"verb": "στεγανοποιώ", "eng": "seal", "futurum": "θα στεγανοποιήσω", "aorist": "στεγανοποίησα", "paradigm": ["στεγανοποιώ", "στεγανοποιείς", "στεγανοποιεί", "στεγανοποιούμε", "στεγανοποιείτε", "στεγανοποιούν", "θα στεγανοποιήσω", "θα στεγανοποιήσεις", "θα στεγανοποιήσει", "θα στεγανοποιήσουμε", "θα στεγανοποιήσετε", "θα στεγανοποιήσουν", "στεγανοποίησα", "στεγανοποίησες", "στεγανοποίησε", "στεγανοποιήσαμε", "στεγανοποιήσατε", "στεγανοποίησαν", "στεγανοποιούσα", "στεγανοποιούσες", "στεγανοποιούσε", "στεγανοποιούσαμε", "στεγανοποιούσατε", "στεγανοποιούσαν", "στεγανοποίει", "στεγανοποιείτε", "στεγανοποίησε", "στεγανοποιήστε"]}
{"verb": "στεγνώνω", "eng": "dry", "futurum": "θα στεγνώσω", "aorist": "στέγνωσα", "paradigm": ["στεγνώνω", "στεγνώνεις", "στεγνώνει", "στεγνώνουμε", "στεγνώνετε", "στεγνώνουν", "θα στεγνώσω", "θα στεγνώσεις", "θα στεγνώσει", "θα στεγνώσουμε", "θα στεγνώσετε", "θα στεγνώσουν", "στέγνωσα", "στέγνωσες", "στέγνωσε", "στεγνώσαμε", "στεγνώσατε", "στέγνωσαν", "στέγνωνα", "στέγνωνες", "στέγνωνε", "στεγνώναμε", "στεγνώνατε", "στέγνωναν", "στέγνωνε", "στεγνώνετε", "στέγνωσε", "στεγνώστε"]}
{"verb": "στείβω", "eng": "wring", "futurum": "θα στείψω", "aorist": "έστειψα", "paradigm": ["στείβω", "στείβεις", "στείβει", "στείβουμε", "στείβετε", "στείβουν", "θα στείψω", "θα στείψεις", "θα στείψει", "θα στείψουμε", "θα στείψετε", "θα στείψουν", "έστειψα", "έστειψες", "έστειψε", "στείψαμε", "στείψατε", "έστειψαν", "έστειβα", "έστειβες", "έστειβε", "στείβαμε", "στείβατε", "έστειβαν", "στείβε", "στείβετε", "στείψε", "στείψτε"]}
{"verb": "στειλιαρώνω", "eng": "crucify", "futurum": "θα στειλιαρώσω", "aorist": "στειλιάρωσα", "paradigm": ["στειλιαρώνω", "στειλιαρώνεις", "στειλιαρώνει", "στειλιαρώνουμε", "στειλιαρώνετε", "στειλιαρώνουνε", "θα στειλιαρώσω", "θα στειλιαρώσεις", "θα στειλιαρώσει", "θα στειλιαρώσουμε", "θα στειλιαρώσετε", "θα στειλιαρώσουνε", "στειλιάρωσα", "στειλιάρωσες", "στειλιάρωσε", "στειλιαρώσαμε", "στειλιαρώσατε", "στειλιάρωσαν", "στειλιάρωνα", "στειλιάρωνες", "στειλιάρωνε", "στειλιαρώναμε", "στειλιαρώνατε", "στειλιάρωναν", "στειλιάρωνε", "στειλιαρώνετε", "στειλιάρωσε", "στειλιαρώστε"]}
{"verb": "στειρώνω", "eng": "neuter", "futurum": "θα στειρώσω", "aorist": "στείρωσα", "paradigm": ["στειρώνω", "στειρώνεις", "στειρώνει", "στειρώνουμε", "στειρώνετε", "στειρώνουνε", "θα στειρώσω", "θα στειρώσεις", "θα στειρώσει", "θα στειρώσουμε", "θα στειρώσετε", "θα στειρώσουνε", "στείρωσα", "στείρωσες", "στείρωσε", "στειρώσαμε", "στειρώσατε", "στείρωσαν", "στείρωνα", "στείρωνες", "στείρωνε", "στειρώναμε", "στειρώνατε", "στείρωναν", "στείρωνε", "στειρώνετε", "στείρωσε", "στειρώστε"]}
{"verb": "στέκομαι", "eng": "stand still", "futurum": "θα σταθώ", "aorist": "στάθηκα", "paradigm": ["στέκομαι", "στέκεσαι", "στέκεται", "στεκόμαστε", "στέκεστε", "στέκονται", "θα σταθώ", "θα σταθείς", "θα σταθεί", "θα σταθούμε", "θα σταθείτε", "θα σταθούν", "στάθηκα", "στάθηκες", "στάθηκε", "σταθήκαμε", "σταθήκατε", "στάθηκα", "στεκόμουν", "στεκόσουν", "στεκόταν", "στεκόμαστε", "στεκόσαστε", "στέκονταν", "στάσου", "σταθείτε", "να στέκεσαι", "στέκεστε"]}
{"verb": "στελεχώνω", "eng": "neuter", "futurum": "θα στελεχώσω", "aorist": "στελέχωσα", "paradigm": ["στελεχώνω", "στελεχώνεις", "στελεχώνει", "στελεχώνουμε", "στελεχώνετε", "στελεχώνουνε", "θα στελεχώσω", "θα στελεχώσεις", "θα στελεχώσει", "θα στελεχώσουμε", "θα στελεχώσετε", "θα στελεχώσουνε", "στελέχωσα", "στελέχωσες", "στελέχωσε", "στελεχώσαμε", "στελεχώσατε", "στελέχωσαν", "στελέχωνα", "στελέχωνες", "στελέχωνε", "στελεχώναμε", "στελεχώνατε", "στελέχωναν", "στελέχωνε", "στελεχώνετε", "στελέχωσε", "στελεχώστε"]}
{"verb": "στέλλω", "eng": "send", "futurum": "θα στείλω", "aorist": "έστειλα", "paradigm": ["στέλλω", "στέλλεις", "στέλλει", "στέλλουμε", "στέλλετε", "στέλλουν", "θα στείλω", "θα στείλεις", "θα στείλει", "θα στείλουμε", "θα στείλετε", "θα στείλουν", "έστειλα", "έστειλες", "έστειλε", "στείλαμε", "στείλατε", "έστειλα", "έστελλόμουν", "έστελλόσουν", "έστελλόταν", "έστελλόμαστε", "έστελλόσαστε", "έστελλόνταν", "στέισου", "στείλετε", "να στέλλεις", "στέλλετε"]}
{"verb": "στέλνομαι", "eng": "be sent", "futurum": "θα σταλώ", "aorist": "στάλθηκα", "paradigm": ["στέλνομαι", "στέλνεσαι", "στέλνεται", "στελνόμαστε", "στέλνεστε", "στέλνονται", "θα σταλώ", "θα σταλείς", "θα σταλεί", "θα σταλούμε", "θα σταλείτε", "θα σταλούν", "στάλθηκα", "στάλθηκες", "στάλθηκε", "σταλθήκαμε", "σταλθήκατε", "στάλθηκα", "στελνόμουν", "στελνόσουν", "στελνόταν", "στελνόμαστε", "στελνόσαστε", "στέλνονταν", "στάλσου", "σταλείτε", "να στέλνεσαι", "στέλνεστε"]}
{"verb": "στέλνω", "eng": "send", "futurum": "θα στείλω", "aorist": "έστειλα", "paradigm": ["στέλνω", "στέλνεις", "στέλνει", "στέλνουμε", "στέλνετε", "στέλνουν", "θα στείλω", "θα στείλεις", "θα στείλει", "θα στείλουμε", "θα στείλετε", "θα στείλουν", "έστειλα", "έστειλες", "έστειλε", "στείλαμε", "στείλατε", "έστειλαν", "έστελνα", "έστελνες", "έστελνε", "στέλναμε", "στέλνατε", "έστελναν", "στέλνε", "στέλνετε", "στείλε", "στείλτε"]}
{"verb": "στενάζω", "eng": "wring", "futurum": "θα στενάξω", "aorist": "στέναξα", "paradigm": ["στενάζω", "στενάζεις", "στενάζει", "στενάζουμε", "στενάζετε", "στενάζουν", "θα στενάξω", "θα στενάξεις", "θα στενάξει", "θα στενάξουμε", "θα στενάξετε", "θα στενάξουν", "στέναξα", "στέναξες", "στέναξε", "στενάξαμε", "στενάξατε", "στέναξαν", "στέναζα", "στέναζες", "στέναζε", "στενάζαμε", "στενάζατε", "στέναζαν", "στέναζε", "στενάζετε", "στέναξε", "στενάξτε"]}
{"verb": "στεναχωρώ", "eng": "upset", "futurum": "θα στεναχωρήσω", "aorist": "στεναχώρησα", "paradigm": ["στεναχωρώ", "στεναχωρείς", "στεναχωρεί", "στεναχωρούμε", "στεναχωρείτε", "στεναχωρούν", "θα στεναχωρήσω", "θα στεναχωρήσεις", "θα στεναχωρήσει", "θα στεναχωρήσουμε", "θα στεναχωρήσετε", "θα στεναχωρήσουν", "στεναχώρησα", "στεναχώρησες", "στεναχώρησε", "στεναχωρήσαμε", "στεναχωρήσατε", "στεναχώρησα", "στεναχωρούσα", "στεναχωρούσες", "στεναχωρούσε", "στεναχωρούσαμε", "στεναχωρούσατε", "στεναχωρούσαν", "στεναχώρσου", "στεναχωρήστε", "να στεναχωρείς", "στεναχωρείτε"]}
{"verb": "στενεύω", "eng": "take in", "futurum": "θα στενέψω", "aorist": "στένεψα", "paradigm": ["στενεύω", "στενεύεις", "στενεύει", "στενεύουμε", "στενεύετε", "στενεύουν", "θα στενέψω", "θα στενέψεις", "θα στενέψει", "θα στενέψουμε", "θα στενέψετε", "θα στενέψουν", "στένεψα", "στένεψες", "στένεψε", "στενέψαμε", "στενέψατε", "στένεψα", "στένευόμουν", "στένευόσουν", "στένευόταν", "στένευόμαστε", "στένευόσαστε", "στένεύονταν", "στένεσου", "στενέψετε", "να στενεύεις", "στενεύετε"]}
{"verb": "στενογραφώ", "eng": "wring", "futurum": "θα στενογραφήσω", "aorist": "στενογράφησα", "paradigm": ["στενογραφώ", "στενογραφείς", "στενογραφεί", "στενογραφούμε", "στενογραφείτε", "στενογραφούν", "θα στενογραφήσω", "θα στενογραφήσεις", "θα στενογραφήσει", "θα στενογραφήσουμε", "θα στενογραφήσετε", "θα στενογραφήσουν", "στενογράφησα", "στενογράφησες", "στενογράφησε", "στενογραφήσαμε", "στενογραφήσατε", "στενογράφησαν", "στενογραφούσα", "στενογραφούσες", "στενογραφούσε", "στενογραφούσαμε", "στενογραφούσατε", "στενογραφούσαν", "στενογράφει", "στενογραφείτε", "στενογράφησε", "στενογραφήστε"]}
{"verb": "στενοχωριέμαι", "eng": "wring", "futurum": "θα στενοχωρηθώ", "aorist": "στενοχωρήθηκα", "paradigm": ["στενοχωριέμαι", "στενοχωριέσαι", "στενοχωριέται", "στενοχωριόμαστε", "στενοχωριέστε", "στενοχωριούνται", "θα στενοχωρηθώ", "θα στενοχωρηθείς", "θα στενοχωρηθεί", "θα στενοχωρηθούμε", "θα στενοχωρηθείτε", "θα στενοχωρηθούν", "στενοχωρήθηκα", "στενοχωρήθηκες", "στενοχωρήθηκε", "στενοχωρηθήκαμε", "στενοχωρηθήκατε", "στενοχωρήθηκαν", "στενοχωριόμουν", "στενοχωριόσουν", "στενοχωριόταν", "στενοχωριόμαστε", "στενοχωριόσαστε", "στενοχωριόνταν", "-", "-", "στενοχωρήσου", "στενοχωρηθείτε"]}
{"verb": "στενοχωρώ", "eng": "upset", "futurum": "θα στενοχωρήσω", "aorist": "στενοχώρησα", "paradigm": ["στενοχωρώ", "στενοχωρείς", "στενοχωρεί", "στενοχωρούμε", "στενοχωρείτε", "στενοχωρούν", "θα στενοχωρήσω", "θα στενοχωρήσεις", "θα στενοχωρήσει", "θα στενοχωρήσουμε", "θα στενοχωρήσετε", "θα στενοχωρήσουν", "στενοχώρησα", "στενοχώρησες", "στενοχώρησε", "στενοχωρήσαμε", "στενοχωρήσατε", "στενοχώρησα", "στενοχωρούσα", "στενοχωρούσες", "στενοχωρούσε", "στενοχωρούσαμε", "στενοχωρούσατε", "στενοχωρούσαν", "στενοχώρσου", "στενοχωρήστε", "να στενοχωρείς", "στενοχωρείτε"]}
{"verb": "στερεοποιούμαι", "eng": "wring", "futurum": "θα στερεοποιηθώ", "aorist": "στερεοποιήθηκα", "paradigm": ["στερεοποιούμαι", "στερεοποιείσαι", "στερεοποιείται", "στερεοποιούμαστε", "στερεοποιείστε", "στερεοποιούνται", "θα στερεοποιηθώ", "θα στερεοποιηθείς", "θα στερεοποιηθεί", "θα στερεοποιηθούμε", "θα στερεοποιηθείτε", "θα στερεοποιηθούν", "στερεοποιήθηκα", "στερεοποιήθηκες", "στερεοποιήθηκε", "στερεοποιηθήκαμε", "στερεοποιηθήκατε", "στερεοποιήθηκαν", "στερεοποιούμουν", "στερεοποιούσουν", "στερεοποιούνταν", "στερεοποιούμαστε", "στερεοποιούσαστε", "στερεοποιούνταν", "-", "-", "στερεοποιήσου", "στερεοποιηθείτε"]}
{"verb": "στερεοποιώ", "eng": "make firm", "futurum": "θα στερεοποιήσω", "aorist": "στερεοποίησα", "paradigm": ["στερεοποιώ", "στερεοποιείς", "στερεοποιεί", "στερεοποιούμε", "στερεοποιείτε", "στερεοποιούν", "θα στερεοποιήσω", "θα στερεοποιήσεις", "θα στερεοποιήσει", "θα στερεοποιήσουμε", "θα στερεοποιήσετε", "θα στερεοποιήσουν", "στερεοποίησα", "στερεοποίησες", "στερεοποίησε", "στερεοποιήσαμε", "στερεοποιήσατε", "στερεοποίησα", "στερεοποιούσα", "στερεοποιούσες", "στερεοποιούσε", "στερεοποιούσαμε", "στερεοποιούσατε", "στερεοποιούσαν", "στερεοποίσου", "στερεοποιήστε", "να στερεοποιείς", "στερεοποιείτε"]}
{"verb": "στερεύω", "eng": "become barren", "futurum": "θα στερέψω", "aorist": "στέρεψα", "paradigm": ["στερεύω", "στερεύεις", "στερεύει", "στερεύουμε", "στερεύετε", "στερεύουν", "θα στερέψω", "θα στερέψεις", "θα στερέψει", "θα στερέψουμε", "θα στερέψετε", "θα στερέψουν", "στέρεψα", "στέρεψες", "στέρεψε", "στερέψαμε", "στερέψατε", "στέρεψαν", "στέρευα", "στέρευες", "στέρευε", "στερεύαμε", "στερεύατε", "στέρευαν", "στέρευε", "στερεύετε", "στέρεψε", "στερέψτε"]}
{"verb": "στερεώνω", "eng": "neuter", "futurum": "θα στερεώσω", "aorist": "στερέωσα", "paradigm": ["στερεώνω", "στερεώνεις", "στερεώνει", "στερεώνουμε", "στερεώνετε", "στερεώνουνε", "θα στερεώσω", "θα στερεώσεις", "θα στερεώσει", "θα στερεώσουμε", "θα στερεώσετε", "θα στερεώσουνε", "στερέωσα", "στερέωσες", "στερέωσε", "στερεώσαμε", "στερεώσατε", "στερέωσαν", "στερέωνα", "στερέωνες", "στερέωνε", "στερεώναμε", "στερεώνατε", "στερέωναν", "στερέωνε", "στερεώνετε", "στερέωσε", "στερεώστε"]}
{"verb": "στεριώνω", "eng": "neuter", "futurum": "θα στεριώσω", "aorist": "στέριωσα", "paradigm": ["στεριώνω", "στεριώνεις", "στεριώνει", "στεριώνουμε", "στεριώνετε", "στεριώνουνε", "θα στεριώσω", "θα στεριώσεις", "θα στεριώσει", "θα στεριώσουμε", "θα στεριώσετε", "θα στεριώσουνε", "στέριωσα", "στέριωσες", "στέριωσε", "στεριώσαμε", "στεριώσατε", "στέριωσαν", "στέριωνα", "στέριωνες", "στέριωνε", "στεριώναμε", "στεριώνατε", "στέριωναν", "στέριωνε", "στεριώνετε", "στέριωσε", "στεριώστε"]}
{"verb": "στερώ", "eng": "deprive", "futurum": "θα στερήσω", "aorist": "στέρησα", "paradigm": ["στερώ", "στερείς", "στερεί", "στερούμε", "στερείτε", "στερούν", "θα στερήσω", "θα στερήσεις", "θα στερήσει", "θα στερήσουμε", "θα στερήσετε", "θα στερήσουν", "στέρησα", "στέρησες", "στέρησε", "στερήσαμε", "στερήσατε", "στέρησαν", "στερούσα", "στερούσες", "στερούσε", "στερούσαμε", "στερούσατε", "στερούσαν", "—", "στερείτε", "στέρησε", "στερήστε"]}
{"verb": "στεφανώνομαι", "eng": "marry", "futurum": "θα στεφανωθώ", "aorist": "στεφανώθηκα", "paradigm": ["στεφανώνομαι", "στεφανώνεσαι", "στεφανώνεται", "στεφανωνόμαστε", "στεφανώνεστε", "στεφανώνονται", "θα στεφανωθώ", "θα στεφανωθείς", "θα στεφανωθεί", "θα στεφανωθούμε", "θα στεφανωθείτε", "θα στεφανωθούν", "στεφανώθηκα", "στεφανώθηκες", "στεφανώθηκε", "στεφανωθήκαμε", "στεφανωθήκατε", "στεφανώθηκα", "στεφανωνόμουν", "στεφανωνόσουν", "στεφανωνόταν", "στεφανωνόμαστε", "στεφανωνόσαστε", "στεφανώνονταν", "στεφανώσου", "στεφανωθείτε", "να στεφανώνεσαι", "στεφανώνεστε"]}
{"verb": "στεφανώνω", "eng": "neuter", "futurum": "θα στεφανώσω", "aorist": "στεφάνωσα", "paradigm": ["στεφανώνω", "στεφανώνεις", "στεφανώνει", "στεφανώνουμε", "στεφανώνετε", "στεφανώνουνε", "θα στεφανώσω", "θα στεφανώσεις", "θα στεφανώσει", "θα στεφανώσουμε", "θα στεφανώσετε", "θα στεφανώσουνε", "στεφάνωσα", "στεφάνωσες", "στεφάνωσε", "στεφανώσαμε", "στεφανώσατε", "στεφάνωσαν", "στεφάνωνα", "στεφάνωνες", "στεφάνωνε", "στεφανώναμε", "στεφανώνατε", "στεφάνωναν", "στεφάνωνε", "στεφανώνετε", "στεφάνωσε", "στεφανώστε"]}
{"verb": "στηλιτεύω", "eng": "inveigh", "futurum": "θα στηλιτεύσω", "aorist": "στηλίτευσα", "paradigm": ["στηλιτεύω", "στηλιτεύεις", "στηλιτεύει", "στηλιτεύουμε", "στηλιτεύετε", "στηλιτεύουν", "θα στηλιτεύσω", "θα στηλιτεύσεις", "θα στηλιτεύσει", "θα στηλιτεύσουμε", "θα στηλιτεύσετε", "θα στηλιτεύσουν", "στηλίτευσα", "στηλίτευσες", "στηλίτευσε", "στηλιτεύσαμε", "στηλιτεύσατε", "στηλίτευσαν", "στηλίτευα", "στηλίτευες", "στηλίτευε", "στηλιτεύαμε", "στηλιτεύατε", "στηλίτευαν", "στηλίτευε", "στηλιτεύετε", "στηλίτευσε", "στηλιτεύστε"]}
{"verb": "στηλώνω", "eng": "inveigh", "futurum": "θα στηλώσω", "aorist": "στήλωσα", "paradigm": ["στηλώνω", "στηλώνεις", "στηλώνει", "στηλώνουμε", "στηλώνετε", "στηλώνουν", "θα στηλώσω", "θα στηλώσεις", "θα στηλώσει", "θα στηλώσουμε", "θα στηλώσετε", "θα στηλώσουν", "στήλωσα", "στήλωσες", "στήλωσε", "στηλώσαμε", "στηλώσατε", "στήλωσαν", "στήλωνα", "στήλωνες", "στήλωνε", "στηλώναμε", "στηλώνατε", "στήλωναν", "στήλωνε", "στηλώνετε", "στήλωσε", "στηλώστε"]}
{"verb": "στήνω", "eng": "erect", "futurum": "θα στήσω", "aorist": "έστησα", "paradigm": ["στήνω", "στήνεις", "στήνει", "στήνουμε", "στήνετε", "στήνουν", "θα στήσω", "θα στήσεις", "θα στήσει", "θα στήσουμε", "θα στήσετε", "θα στήσουν", "έστησα", "έστησες", "έστησε", "στήσαμε", "στήσατε", "έστησαν", "έστηνα", "έστηνες", "έστηνε", "στήναμε", "στήνατε", "έστηναν", "στήνε", "στήνετε", "στήσε", "στήστε"]}
{"verb": "στηρίζομαι", "eng": "rely", "futurum": "θα στηριχτώ", "aorist": "στηρίχτηκα", "paradigm": ["στηρίζομαι", "στηρίζεσαι", "στηρίζεται", "στηριζόμαστε", "στηρίζεστε", "στηρίζονται", "θα στηριχτώ", "θα στηριχτείς", "θα στηριχτεί", "θα στηριχτούμε", "θα στηριχτείτε", "θα στηριχτούν", "στηρίχτηκα", "στηρίχτηκες", "στηρίχτηκε", "στηριχτήκαμε", "στηριχτήκατε", "στηρίχτηκα", "στηριζόμουν", "στηριζόσουν", "στηριζόταν", "στηριζόμαστε", "στηριζόσαστε", "στηρίζονταν", "στηρίξου", "στηριχτείτε", "να στηρίζεσαι", "στηρίζεστε"]}
{"verb": "στηρίζω", "eng": "support", "futurum": "θα στηρίξω", "aorist": "στήριξα", "paradigm": ["στηρίζω", "στηρίζεις", "στηρίζει", "στηρίζουμε", "στηρίζετε", "στηρίζουν", "θα στηρίξω", "θα στηρίξεις", "θα στηρίξει", "θα στηρίξουμε", "θα στηρίξετε", "θα στηρίξουν", "στήριξα", "στήριξες", "στήριξε", "στηρίξαμε", "στηρίξατε", "στήριξαν", "στήριζα", "στήριζες", "στήριζε", "στηρίζαμε", "στηρίζατε", "στήριζαν", "στήριζε", "στηρίζετε", "στήριξε", "στηρίξτε"]}
{"verb": "στιγματίζω", "eng": "stigmatize", "futurum": "θα στιγματίσω", "aorist": "στιγμάτισα", "paradigm": ["στιγματίζω", "στιγματίζεις", "στιγματίζει", "στιγματίζουμε", "στιγματίζετε", "στιγματίζουν", "θα στιγματίσω", "θα στιγματίσεις", "θα στιγματίσει", "θα στιγματίσουμε", "θα στιγματίσετε", "θα στιγματίσουν", "στιγμάτισα", "στιγμάτισες", "στιγμάτισε", "στιγματίσαμε", "στιγματίσατε", "στιγμάτισαν", "στιγμάτιζα", "στιγμάτιζες", "στιγμάτιζε", "στιγματίζαμε", "στιγματίζατε", "στιγμάτιζαν", "στιγμάτιζε", "στιγματίζετε", "στιγμάτισε", "στιγματίστε"]}
{"verb": "στιλβώνομαι", "eng": "stigmatize", "futurum": "θα στιλβωθώ", "aorist": "στιλβώθηκα", "paradigm": ["στιλβώνομαι", "στιλβώνεσαι", "στιλβώνεται", "στιλβωνόμαστε", "στιλβώνεστε", "στιλβώνονται", "θα στιλβωθώ", "θα στιλβωθείς", "θα στιλβωθεί", "θα στιλβωθούμε", "θα στιλβωθείτε", "θα στιλβωθούν", "στιλβώθηκα", "στιλβώθηκες", "στιλβώθηκε", "στιλβωθήκαμε", "στιλβωθήκατε", "στιλβώθηκαν", "στιλβωνόμουν", "στιλβωνόσουν", "στιλβωνόταν", "στιλβωνόμαστε", "στιλβωνόσαστε", "στιλβώνονταν", "στιλβώνου", "στιλβώνεστε", "στιλβώσου", "στιλβωθείτε"]}
{"verb": "στιλβώνω", "eng": "polish", "futurum": "θα στιλβώσω", "aorist": "στίλβωσα", "paradigm": ["στιλβώνω", "στιλβώνεις", "στιλβώνει", "στιλβώνουμε", "στιλβώνετε", "στιλβώνουν", "θα στιλβώσω", "θα στιλβώσεις", "θα στιλβώσει", "θα στιλβώσουμε", "θα στιλβώσετε", "θα στιλβώσουν", "στίλβωσα", "στίλβωσες", "στίλβωσε", "στιλβώσαμε", "στιλβώσατε", "στίλβωσαν", "στίλβωνα", "στίλβωνες", "στίλβωνε", "στιλβώναμε", "στιλβώνατε", "στίλβωναν", "στίλβωνε", "στιλβώνετε", "στίλβωσε", "στιλβώστε"]}
{"verb": "στιχουργώ", "eng": "versify", "futurum": "θα στιχουργήσω", "aorist": "στιχούργησα", "paradigm": ["στιχουργώ", "στιχουργείς", "στιχουργεί", "στιχουργούμε", "στιχουργείτε", "στιχουργούν", "θα στιχουργήσω", "θα στιχουργήσεις", "θα στιχουργήσει", "θα στιχουργήσουμε", "θα στιχουργήσετε", "θα στιχουργήσουν", "στιχούργησα", "στιχούργησες", "στιχούργησε", "στιχουργήσαμε", "στιχουργήσατε", "στιχούργησα", "στιχουργούσα", "στιχουργούσες", "στιχουργούσε", "στιχουργούσαμε", "στιχουργούσατε", "στιχουργούσαν", "στιχούργσου", "στιχουργήστε", "να στιχουργείς", "στιχουργείτε"]}
{"verb": "στλεγγίζω", "eng": "polish", "futurum": "θα στλεγγίσω", "aorist": "στλέγγισα", "paradigm": ["στλεγγίζω", "στλεγγίζεις", "στλεγγίζει", "στλεγγίζουμε", "στλεγγίζετε", "στλεγγίζουν", "θα στλεγγίσω", "θα στλεγγίσεις", "θα στλεγγίσει", "θα στλεγγίσουμε", "θα στλεγγίσετε", "θα στλεγγίσουν", "στλέγγισα", "στλέγγισες", "στλέγγισε", "στλεγγίσαμε", "στλεγγίσατε", "στλέγγισαν", "στλέγγιζα", "στλέγγιζες", "στλέγγιζε", "στλεγγίζαμε", "στλεγγίζατε", "στλέγγιζαν", "στλέγγιζε", "στλεγγίζετε", "στλέγγισε", "στλεγγίστε"]}
{"verb": "στοιβάζω", "eng": "stile", "futurum": "θα στοιβάξω", "aorist": "στοίβαξα", "paradigm": ["στοιβάζω", "στοιβάζεις", "στοιβάζει", "στοιβάζουμε", "στοιβάζετε", "στοιβάζουν", "θα στοιβάξω", "θα στοιβάξεις", "θα στοιβάξει", "θα στοιβάξουμε", "θα στοιβάξετε", "θα στοιβάξουν", "στοίβαξα", "στοίβαξες", "στοίβαξε", "στοιβάξαμε", "στοιβάξατε", "στοίβαξαν", "στοίβαζα", "στοίβαζες", "στοίβαζε", "στοιβάζαμε", "στοιβάζατε", "στοίβαζαν", "στοίβαζε", "στοιβάζετε", "στοίβαξε", "στοιβάξτε"]}
{"verb": "στοιχηματίζω", "eng": "bet", "futurum": "θα στοιχηματίσω", "aorist": "στοιχημάτισα", "paradigm": ["στοιχηματίζω", "στοιχηματίζεις", "στοιχηματίζει", "στοιχηματίζουμε", "στοιχηματίζετε", "στοιχηματίζουν", "θα στοιχηματίσω", "θα στοιχηματίσεις", "θα στοιχηματίσει", "θα στοιχηματίσουμε", "θα στοιχηματίσετε", "θα στοιχηματίσουν", "στοιχημάτισα", "στοιχημάτισες", "στοιχημάτισε", "στοιχηματίσαμε", "στοιχηματίσατε", "στοιχημάτισαν", "στοιχημάτιζα", "στοιχημάτιζες", "στοιχημάτιζε", "στοιχηματίζαμε", "στοιχηματίζατε", "στοιχημάτιζαν", "στοιχημάτιζε", "στοιχηματίζετε", "στοιχημάτισε", "στοιχηματίστε"]}
{"verb": "στοιχίζω", "eng": "cost", "futurum": "θα στοιχίσω", "aorist": "στοίχισα", "paradigm": ["στοιχίζω", "στοιχίζεις", "στοιχίζει", "στοιχίζουμε", "στοιχίζετε", "στοιχίζουν", "θα στοιχίσω", "θα στοιχίσεις", "θα στοιχίσει", "θα στοιχίσουμε", "θα στοιχίσετε", "θα στοιχίσουν", "στοίχισα", "στοίχισες", "στοίχισε", "στοιχίσαμε", "στοιχίσατε", "στοίχισαν", "στοίχιζα", "στοίχιζες", "στοίχιζε", "στοιχίζαμε", "στοιχίζατε", "στοίχιζαν", "στοίχιζε", "στοιχίζετε", "στοίχισε", "στοιχίστε"]}
{"verb": "στολίζω", "eng": "decorate", "futurum": "θα στολίσω", "aorist": "στόλισα", "paradigm": ["στολίζω", "στολίζεις", "στολίζει", "στολίζουμε", "στολίζετε", "στολίζουν", "θα στολίσω", "θα στολίσεις", "θα στολίσει", "θα στολίσουμε", "θα στολίσετε", "θα στολίσουν", "στόλισα", "στόλισες", "στόλισε", "στολίσαμε", "στολίσατε", "στόλισαν", "στόλιζα", "στόλιζες", "στόλιζε", "στολίζαμε", "στολίζατε", "στόλιζαν", "στόλιζε", "στολίζετε", "στόλισε", "στολίστε"]}
{"verb": "στομαχιάζω", "eng": "decorate", "futurum": "θα στομαχιάσω", "aorist": "στομάχιασα", "paradigm": ["στομαχιάζω", "στομαχιάζεις", "στομαχιάζει", "στομαχιάζουμε", "στομαχιάζετε", "στομαχιάζουν", "θα στομαχιάσω", "θα στομαχιάσεις", "θα στομαχιάσει", "θα στομαχιάσουμε", "θα στομαχιάσετε", "θα στομαχιάσουν", "στομάχιασα", "στομάχιασες", "στομάχιασε", "στομαχιάσαμε", "στομαχιάσατε", "στομάχιασαν", "στομάχιαζα", "στομάχιαζες", "στομάχιαζε", "στομαχιάζαμε", "στομαχιάζατε", "στομάχιαζαν", "στομάχιαζε", "στομαχιάζετε", "στομάχιασε", "στομαχιάστε"]}
{"verb": "στοχάζομαι", "eng": "contemplate", "futurum": "θα στοχασθώ", "aorist": "στοχάσθηκα", "paradigm": ["στοχάζομαι", "στοχάζεσαι", "στοχάζεται", "στοχαζόμαστε", "στοχάζεστε", "στοχάζονται", "θα στοχασθώ", "θα στοχασθείς", "θα στοχασθεί", "θα στοχασθούμε", "θα στοχασθείτε", "θα στοχασθούν", "στοχάσθηκα", "στοχάσθηκες", "στοχάσθηκε", "στοχασθήκαμε", "στοχασθήκατε", "στοχάσθηκα", "στοχαζόμουν", "στοχαζόσουν", "στοχαζόταν", "στοχαζόμαστε", "στοχαζόσαστε", "στοχάζονταν", "στοχάσσου", "στοχασθείτε", "να στοχάζεσαι", "στοχάζεστε"]}
{"verb": "στοχεύω", "eng": "aim", "futurum": "θα στοχεύσω", "aorist": "στόχευσα", "paradigm": ["στοχεύω", "στοχεύεις", "στοχεύει", "στοχεύουμε", "στοχεύετε", "στοχεύουν", "θα στοχεύσω", "θα στοχεύσεις", "θα στοχεύσει", "θα στοχεύσουμε", "θα στοχεύσετε", "θα στοχεύσουν", "στόχευσα", "στόχευσες", "στόχευσε", "στοχεύσαμε", "στοχεύσατε", "στόχευσαν", "στόχευα", "στόχευες", "στόχευε", "στοχεύαμε", "στοχεύατε", "στόχευαν", "στόχευε", "στοχεύετε", "στόχευσε", "στοχεύστε"]}
{"verb": "στραβοκοιτάζω", "eng": "aim", "futurum": "θα στραβοκοιτάξω", "aorist": "στραβοκοίταξα", "paradigm": ["στραβοκοιτάζω", "στραβοκοιτάζεις", "στραβοκοιτάζει", "στραβοκοιτάζουμε", "στραβοκοιτάζετε", "στραβοκοιτάζουν", "θα στραβοκοιτάξω", "θα στραβοκοιτάξεις", "θα στραβοκοιτάξει", "θα στραβοκοιτάξουμε", "θα στραβοκοιτάξετε", "θα στραβοκοιτάξουν", "στραβοκοίταξα", "στραβοκοίταξες", "στραβοκοίταξε", "στραβοκοιτάξαμε", "στραβοκοιτάξατε", "στραβοκοίταξαν", "στραβοκοίταζα", "στραβοκοίταζες", "στραβοκοίταζε", "στραβοκοιτάζαμε", "στραβοκοιτάζατε", "στραβοκοίταζαν", "στραβοκοίταζε", "στραβοκοιτάζετε", "στραβοκοίταξε", "στραβοκοιτάξτε"]}
{"verb": "στραβολαιμιάζω", "eng": "aim", "futurum": "θα στραβολαιμιάσω", "aorist": "στραβολαίμιασα", "paradigm": ["στραβολαιμιάζω", "στραβολαιμιάζεις", "στραβολαιμιάζει", "στραβολαιμιάζουμε", "στραβολαιμιάζετε", "στραβολαιμιάζουν", "θα στραβολαιμιάσω", "θα στραβολαιμιάσεις", "θα στραβολαιμιάσει", "θα στραβολαιμιάσουμε", "θα στραβολαιμιάσετε", "θα στραβολαιμιάσουν", "στραβολαίμιασα", "στραβολαίμιασες", "στραβολαίμιασε", "στραβολαιμιάσαμε", "στραβολαιμιάσατε", "στραβολαίμιασαν", "στραβολαίμιαζα", "στραβολαίμιαζες", "στραβολαίμιαζε", "στραβολαιμιάζαμε", "στραβολαιμιάζατε", "στραβολαίμιαζαν", "στραβολαίμιαζε", "στραβολαιμιάζετε", "στραβολαίμιασε", "στραβολαιμιάστε"]}
{"verb": "στραβομουτσουνιάζω", "eng": "aim", "futurum": "θα στραβομουτσουνιάσω", "aorist": "στραβομουτσούνιασα", "paradigm": ["στραβομουτσουνιάζω", "στραβομουτσουνιάζεις", "στραβομουτσουνιάζει", "στραβομουτσουνιάζουμε", "στραβομουτσουνιάζετε", "στραβομουτσουνιάζουν", "θα στραβομουτσουνιάσω", "θα στραβομουτσουνιάσεις", "θα στραβομουτσουνιάσει", "θα στραβομουτσουνιάσουμε", "θα στραβομουτσουνιάσετε", "θα στραβομουτσουνιάσουν", "στραβομουτσούνιασα", "στραβομουτσούνιασες", "στραβομουτσούνιασε", "στραβομουτσουνιάσαμε", "στραβομουτσουνιάσατε", "στραβομουτσούνιασαν", "στραβομουτσούνιαζα", "στραβομουτσούνιαζες", "στραβομουτσούνιαζε", "στραβομουτσουνιάζαμε", "στραβομουτσουνιάζατε", "στραβομουτσούνιαζαν", "στραβομουτσούνιαζε", "στραβομουτσουνιάζετε", "στραβομουτσούνιασε", "στραβομουτσουνιάστε"]}
{"verb": "στραβώνω", "eng": "neuter", "futurum": "θα στραβώσω", "aorist": "στράβωσα", "paradigm": ["στραβώνω", "στραβώνεις", "στραβώνει", "στραβώνουμε", "στραβώνετε", "στραβώνουνε", "θα στραβώσω", "θα στραβώσεις", "θα στραβώσει", "θα στραβώσουμε", "θα στραβώσετε", "θα στραβώσουνε", "στράβωσα", "στράβωσες", "στράβωσε", "στραβώσαμε", "στραβώσατε", "στράβωσαν", "στράβωνα", "στράβωνες", "στράβωνε", "στραβώναμε", "στραβώνατε", "στράβωναν", "στράβωνε", "στραβώνετε", "στράβωσε", "στραβώστε"]}
{"verb": "στραγγαλίζω", "eng": "strangle", "futurum": "θα στραγγαλίσω", "aorist": "στραγγάλισα", "paradigm": ["στραγγαλίζω", "στραγγαλίζεις", "στραγγαλίζει", "στραγγαλίζουμε", "στραγγαλίζετε", "στραγγαλίζουν", "θα στραγγαλίσω", "θα στραγγαλίσεις", "θα στραγγαλίσει", "θα στραγγαλίσουμε", "θα στραγγαλίσετε", "θα στραγγαλίσουν", "στραγγάλισα", "στραγγάλισες", "στραγγάλισε", "στραγγαλίσαμε", "στραγγαλίσατε", "στραγγάλισαν", "στραγγάλιζα", "στραγγάλιζες", "στραγγάλιζε", "στραγγαλίζαμε", "στραγγαλίζατε", "στραγγάλιζαν", "στραγγάλιζε", "στραγγαλίζετε", "στραγγάλισε", "στραγγαλίστε"]}
{"verb": "στραγγίζω", "eng": "drain", "futurum": "θα στραγγίξω", "aorist": "στράγγιξα", "paradigm": ["στραγγίζω", "στραγγίζεις", "στραγγίζει", "στραγγίζουμε", "στραγγίζετε", "στραγγίζουν", "θα στραγγίξω", "θα στραγγίξεις", "θα στραγγίξει", "θα στραγγίξουμε", "θα στραγγίξετε", "θα στραγγίξουν", "στράγγιξα", "στράγγιξες", "στράγγιξε", "στραγγίξαμε", "στραγγίξατε", "στράγγιξαν", "στράγγιζα", "στράγγιζες", "στράγγιζε", "στραγγίζαμε", "στραγγίζατε", "στράγγιζαν", "στράγγιζε", "στραγγίζετε", "στράγγιξε", "στραγγίξτε"]}
{"verb": "στρατωνίζω", "eng": "billet", "futurum": "θα στρατωνίσω", "aorist": "στρατώνισα", "paradigm": ["στρατωνίζω", "στρατωνίζεις", "στρατωνίζει", "στρατωνίζουμε", "στρατωνίζετε", "στρατωνίζουν", "θα στρατωνίσω", "θα στρατωνίσεις", "θα στρατωνίσει", "θα στρατωνίσουμε", "θα στρατωνίσετε", "θα στρατωνίσουν", "στρατώνισα", "στρατώνισες", "στρατώνισε", "στρατωνίσαμε", "στρατωνίσατε", "στρατώνισαν", "στρατώνιζα", "στρατώνιζες", "στρατώνιζε", "στρατωνίζαμε", "στρατωνίζατε", "στρατώνιζαν", "στρατώνιζε", "στρατωνίζετε", "στρατώνισε", "στρατωνίστε"]}
{"verb": "στρεβλώνομαι", "eng": "billet", "futurum": "θα στρεβλωθώ", "aorist": "στρεβλώθηκα", "paradigm": ["στρεβλώνομαι", "στρεβλώνεσαι", "στρεβλώνεται", "στρεβλωνόμαστε", "στρεβλώνεστε", "στρεβλώνονται", "θα στρεβλωθώ", "θα στρεβλωθείς", "θα στρεβλωθεί", "θα στρεβλωθούμε", "θα στρεβλωθείτε", "θα στρεβλωθούν", "στρεβλώθηκα", "στρεβλώθηκες", "στρεβλώθηκε", "στρεβλωθήκαμε", "στρεβλωθήκατε", "στρεβλώθηκαν", "στρεβλωνόμουν", "στρεβλωνόσουν", "στρεβλωνόταν", "στρεβλωνόμαστε", "στρεβλωνόσαστε", "στρεβλώνονταν", "στρεβλώνου", "στρεβλώνεστε", "στρεβλώσου", "στρεβλωθείτε"]}
{"verb": "στρεβλώνω", "eng": "neuter", "futurum": "θα στρεβλώσω", "aorist": "στρέβλωσα", "paradigm": ["στρεβλώνω", "στρεβλώνεις", "στρεβλώνει", "στρεβλώνουμε", "στρεβλώνετε", "στρεβλώνουνε", "θα στρεβλώσω", "θα στρεβλώσεις", "θα στρεβλώσει", "θα στρεβλώσουμε", "θα στρεβλώσετε", "θα στρεβλώσουνε", "στρέβλωσα", "στρέβλωσες", "στρέβλωσε", "στρεβλώσαμε", "στρεβλώσατε", "στρέβλωσαν", "στρέβλωνα", "στρέβλωνες", "στρέβλωνε", "στρεβλώναμε", "στρεβλώνατε", "στρέβλωναν", "στρέβλωνε", "στρεβλώνετε", "στρέβλωσε", "στρεβλώστε"]}
{"verb": "στρέφω", "eng": "turn", "futurum": "θα στρέψω", "aorist": "έστρεψα", "paradigm": ["στρέφω", "στρέφεις", "στρέφει", "στρέφουμε", "στρέφετε", "στρέφουν", "θα στρέψω", "θα στρέψεις", "θα στρέψει", "θα στρέψουμε", "θα στρέψετε", "θα στρέψουν", "έστρεψα", "έστρεψες", "έστρεψε", "στρέψαμε", "στρέψατε", "έστρεψα", "έστρεφόμουν", "έστρεφόσουν", "έστρεφόταν", "έστρεφόμαστε", "έστρεφόσαστε", "έστρεφόνταν", "στρέσου", "στρέψετε", "να στρέφεις", "στρέφετε"]}
{"verb": "στρίβομαι", "eng": "be twisted", "futurum": "θα στριφτώ", "aorist": "στρίφτηκα", "paradigm": ["στρίβομαι", "στρίβεσαι", "στρίβεται", "στριβόμαστε", "στρίβεστε", "στρίβονται", "θα στριφτώ", "θα στριφτείς", "θα στριφτεί", "θα στριφτούμε", "θα στριφτείτε", "θα στριφτούν", "στρίφτηκα", "στρίφτηκες", "στρίφτηκε", "στριφτήκαμε", "στριφτήκατε", "στρίφτηκα", "στριβόμουν", "στριβόσουν", "στριβόταν", "στριβόμαστε", "στριβόσαστε", "στρίβονταν", "στρίψου", "στριφτείτε", "να στρίβεσαι", "στρίβεστε"]}
{"verb": "στρίβω", "eng": "turn", "futurum": "θα στρίψω", "aorist": "έστριψα", "paradigm": ["στρίβω", "στρίβεις", "στρίβει", "στρίβουμε", "στρίβετε", "στρίβουν", "θα στρίψω", "θα στρίψεις", "θα στρίψει", "θα στρίψουμε", "θα στρίψετε", "θα στρίψουν", "έστριψα", "έστριψες", "έστριψε", "στρίψαμε", "στρίψατε", "έστριψα", "έστριβόμουν", "έστριβόσουν", "έστριβόταν", "έστριβόμαστε", "έστριβόσαστε", "έστριβόνταν", "στρίσου", "στρίψετε", "να στρίβεις", "στρίβετε"]}
{"verb": "στριμώχνω", "eng": "squeeze", "futurum": "θα στριμώξω", "aorist": "στρίμωξα", "paradigm": ["στριμώχνω", "στριμώχνεις", "στριμώχνει", "στριμώχνουμε", "στριμώχνετε", "στριμώχνουν", "θα στριμώξω", "θα στριμώξεις", "θα στριμώξει", "θα στριμώξουμε", "θα στριμώξετε", "θα στριμώξουν", "στρίμωξα", "στρίμωξες", "στρίμωξε", "στριμώξαμε", "στριμώξατε", "στρίμωξαν", "στρίμωχνα", "στρίμωχνες", "στρίμωχνε", "στριμώχναμε", "στριμώχνατε", "στρίμωχναν", "στρίμωχνε", "στριμώχνετε", "στρίμωξε", "στριμώξτε"]}
{"verb": "στριφογυρίζω", "eng": "twirl", "futurum": "θα στριφογυρίσω", "aorist": "στριφογύρισα", "paradigm": ["στριφογυρίζω", "στριφογυρίζεις", "στριφογυρίζει", "στριφογυρίζουμε", "στριφογυρίζετε", "στριφογυρίζουν", "θα στριφογυρίσω", "θα στριφογυρίσεις", "θα στριφογυρίσει", "θα στριφογυρίσουμε", "θα στριφογυρίσετε", "θα στριφογυρίσουν", "στριφογύρισα", "στριφογύρισες", "στριφογύρισε", "στριφογυρίσαμε", "στριφογυρίσατε", "στριφογύρισαν", "στριφογύριζα", "στριφογύριζες", "στριφογύριζε", "στριφογυρίζαμε", "στριφογυρίζατε", "στριφογύριζαν", "στριφογύριζε", "στριφογυρίζετε", "στριφογύρισε", "στριφογυρίστε"]}
{"verb": "στριφώνω", "eng": "hem", "futurum": "θα στριφώσω", "aorist": "στρίφωσα", "paradigm": ["στριφώνω", "στριφώνεις", "στριφώνει", "στριφώνουμε", "στριφώνετε", "στριφώνουνε", "θα στριφώσω", "θα στριφώσεις", "θα στριφώσει", "θα στριφώσουμε", "θα στριφώσετε", "θα στριφώσουνε", "στρίφωσα", "στρίφωσες", "στρίφωσε", "στριφώσαμε", "στριφώσατε", "στρίφωσαν", "στρίφωνα", "στρίφωνες", "στρίφωνε", "στριφώναμε", "στριφώνατε", "στρίφωναν", "στρίφωνε", "στριφώνετε", "στρίφωσε", "στριφώστε"]}
{"verb": "στροβιλίζω", "eng": "twirl", "futurum": "θα στροβιλίσω", "aorist": "στροβίλισα", "paradigm": ["στροβιλίζω", "στροβιλίζεις", "στροβιλίζει", "στροβιλίζουμε", "στροβιλίζετε", "στροβιλίζουν", "θα στροβιλίσω", "θα στροβιλίσεις", "θα στροβιλίσει", "θα στροβιλίσουμε", "θα στροβιλίσετε", "θα στροβιλίσουν", "στροβίλισα", "στροβίλισες", "στροβίλισε", "στροβιλίσαμε", "στροβιλίσατε", "στροβίλισαν", "στροβίλιζα", "στροβίλιζες", "στροβίλιζε", "στροβιλίζαμε", "στροβιλίζατε", "στροβίλιζαν", "στροβίλιζε", "στροβιλίζετε", "στροβίλισε", "στροβιλίστε"]}
{"verb": "στρυμώχνω", "eng": "squeeze", "futurum": "θα στρυμώξω", "aorist": "στρύμωξα", "paradigm": ["στρυμώχνω", "στρυμώχνεις", "στρυμώχνει", "στρυμώχνουμε", "στρυμώχνετε", "στρυμώχνουν", "θα στρυμώξω", "θα στρυμώξεις", "θα στρυμώξει", "θα στρυμώξουμε", "θα στρυμώξετε", "θα στρυμώξουν", "στρύμωξα", "στρύμωξες", "στρύμωξε", "στρυμώξαμε", "στρυμώξατε", "στρύμωξα", "στρύμωχνόμουν", "στρύμωχνόσουν", "στρύμωχνόταν", "στρύμωχνόμαστε", "στρύμωχνόσαστε", "στρόνταν", "στρύμωσου", "στρυμώξετε", "να στρυμώχνεις", "στρυμώχνετε"]}
{"verb": "στρώνομαι", "eng": "hem", "futurum": "θα στρωθώ", "aorist": "στρώθηκα", "paradigm": ["στρώνομαι", "στρώνεσαι", "στρώνεται", "στρωνόμαστε", "στρώνεστε", "στρώνονται", "θα στρωθώ", "θα στρωθείς", "θα στρωθεί", "θα στρωθούμε", "θα στρωθείτε", "θα στρωθούνε", "στρώθηκα", "στρώθηκες", "στρώθηκε", "στρωθήκαμε", "στρωθήκατε", "στρώθηκαν", "στρωνόμουνα", "στρωνόσουνα", "στρωνότανε", "στρωνόμασταν", "στρωνόσασταν", "στρώνονταν", "-", "-", "στρώσου", "στρωθείτε"]}
{"verb": "στρώνω", "eng": "make", "futurum": "θα στρώσω", "aorist": "έστρωσα", "paradigm": ["στρώνω", "στρώνεις", "στρώνει", "στρώνουμε", "στρώνετε", "στρώνουν", "θα στρώσω", "θα στρώσεις", "θα στρώσει", "θα στρώσουμε", "θα στρώσετε", "θα στρώσουν", "έστρωσα", "έστρωσες", "έστρωσε", "στρώσαμε", "στρώσατε", "έστρωσαν", "εστρώνα", "εστρώνες", "εστρώνε", "στρώναμε", "στρώνατε", "εστρώναν", "στρώνε", "στρώνετε", "στρώσε", "στρώστε"]}
{"verb": "στύβομαι", "eng": "do", "futurum": "θα στυφτώ", "aorist": "στύφτηκα", "paradigm": ["στύβομαι", "στύβεσαι", "στύβεται", "στυβόμαστε", "στύβεστε", "στύβονται", "θα στυφτώ", "θα στυφτείς", "θα στυφτεί", "θα στυφτούμε", "θα στυφτείτε", "θα στυφτούν", "στύφτηκα", "στύφτηκες", "στύφτηκε", "στυφτήκαμε", "στυφτήκατε", "στύφτηκαν", "στυβόμουν", "στυβόσουν", "στυβόταν", "στυβόμαστε", "στυβόσαστε", "στύβονταν", "στύβου", "στύβεστε", "στύψου", "στυφτείτε"]}
{"verb": "στύβω", "eng": "squeeze", "futurum": "θα στύψω", "aorist": "έστυψα", "paradigm": ["στύβω", "στύβεις", "στύβει", "στύβουμε", "στύβετε", "στύβουν", "θα στύψω", "θα στύψεις", "θα στύψει", "θα στύψουμε", "θα στύψετε", "θα στύψουν", "έστυψα", "έστυψες", "έστυψε", "στύψαμε", "στύψατε", "έστυψα", "έστυβόμουν", "έστυβόσουν", "έστυβόταν", "έστυβόμαστε", "έστυβόσαστε", "έστυβόνταν", "στύσου", "στύψετε", "να στύβεις", "στύβετε"]}
{"verb": "στυλώνω", "eng": "do", "futurum": "θα στυλώσω", "aorist": "στύλωσα", "paradigm": ["στυλώνω", "στυλώνεις", "στυλώνει", "στυλώνουμε", "στυλώνετε", "στυλώνουν", "θα στυλώσω", "θα στυλώσεις", "θα στυλώσει", "θα στυλώσουμε", "θα στυλώσετε", "θα στυλώσουν", "στύλωσα", "στύλωσες", "στύλωσε", "στυλώσαμε", "στυλώσατε", "στύλωσαν", "στύλωνα", "στύλωνες", "στύλωνε", "στυλώναμε", "στυλώνατε", "στύλωναν", "στύλωνε", "στυλώνετε", "στύλωσε", "στυλώστε"]}
{"verb": "στυφίζω", "eng": "do", "futurum": "θα στυφίσω", "aorist": "στύφισα", "paradigm": ["στυφίζω", "στυφίζεις", "στυφίζει", "στυφίζουμε", "στυφίζετε", "στυφίζουν", "θα στυφίσω", "θα στυφίσεις", "θα στυφίσει", "θα στυφίσουμε", "θα στυφίσετε", "θα στυφίσουν", "στύφισα", "στύφισες", "στύφισε", "στυφίσαμε", "στυφίσατε", "στύφισαν", "στύφιζα", "στύφιζες", "στύφιζε", "στυφίζαμε", "στυφίζατε", "στύφιζαν", "στύφιζε", "στυφίζετε", "στύφισε", "στυφίστε"]}
{"verb": "συγγράφω", "eng": "write", "futurum": "θα συγγράψω", "aorist": "συνέγραψα", "paradigm": ["συγγράφω", "συγγράφεις", "συγγράφει", "συγγράφουμε", "συγγράφετε", "συγγράφουν", "θα συγγράψω", "θα συγγράψεις", "θα συγγράψει", "θα συγγράψουμε", "θα συγγράψετε", "θα συγγράψουν", "συνέγραψα", "συνέγραψες", "συνέγραψε", "συγγράψαμε", "συγγράψατε", "συνέγραψαν", "συνέγραφα", "συνέγραφες", "συνέγραφε", "συγγράφαμε", "συγγράφατε", "συνέγραφαν", "σύγγραφε", "συγγράφετε", "σύγγραψε", "συγγράψτε"]}
{"verb": "συγκαλύπτω", "eng": "conceal", "futurum": "θα συγκαλύψω", "aorist": "συνεκάλυψα", "paradigm": ["συγκαλύπτω", "συγκαλύπτεις", "συγκαλύπτει", "συγκαλύπτουμε", "συγκαλύπτετε", "συγκαλύπτουν", "θα συγκαλύψω", "θα συγκαλύψεις", "θα συγκαλύψει", "θα συγκαλύψουμε", "θα συγκαλύψετε", "θα συγκαλύψουν", "συνεκάλυψα", "συνεκάλυψες", "συνεκάλυψε", "συνεκαλύψαμε", "συνεκαλύψατε", "συνεκάλυψα", "συγκάλυπτόμουν", "συγκάλυπτόσουν", "συγκάλυπτόταν", "συγκάλυπτόμαστε", "συγκάλυπτόσαστε", "σύγκαλυπτόνταν", "συγκάλυσου", "συγκαλύψετε", "να συγκαλύπτεις", "συγκαλύπτετε"]}
{"verb": "συγκεκριμενοποιούμαι", "eng": "write", "futurum": "θα συγκεκριμενοποιηθώ", "aorist": "συγκεκριμενοποιήθηκα", "paradigm": ["συγκεκριμενοποιούμαι", "συγκεκριμενοποιείσαι", "συγκεκριμενοποιείται", "συγκεκριμενοποιούμαστε", "συγκεκριμενοποιείστε", "συγκεκριμενοποιούνται", "θα συγκεκριμενοποιηθώ", "θα συγκεκριμενοποιηθείς", "θα συγκεκριμενοποιηθεί", "θα συγκεκριμενοποιηθούμε", "θα συγκεκριμενοποιηθείτε", "θα συγκεκριμενοποιηθούν", "συγκεκριμενοποιήθηκα", "συγκεκριμενοποιήθηκες", "συγκεκριμενοποιήθηκε", "συγκεκριμενοποιηθήκαμε", "συγκεκριμενοποιηθήκατε", "συγκεκριμενοποιήθηκαν", "συγκεκριμενοποιούμουν", "συγκεκριμενοποιούσουν", "συγκεκριμενοποιούνταν", "συγκεκριμενοποιούμαστε", "συγκεκριμενοποιούσαστε", "συγκεκριμενοποιούνταν", "-", "-", "συγκεκριμενοποιήσου", "συγκεκριμενοποιηθείτε"]}
{"verb": "συγκεντρώνω", "eng": "gather", "futurum": "θα συγκεντρώσω", "aorist": "συγκέντρωσα", "paradigm": ["συγκεντρώνω", "συγκεντρώνεις", "συγκεντρώνει", "συγκεντρώνουμε", "συγκεντρώνετε", "συγκεντρώνουν", "θα συγκεντρώσω", "θα συγκεντρώσεις", "θα συγκεντρώσει", "θα συγκεντρώσουμε", "θα συγκεντρώσετε", "θα συγκεντρώσουν", "συγκέντρωσα", "συγκέντρωσες", "συγκέντρωσε", "συγκεντρώσαμε", "συγκεντρώσατε", "συγκέντρωσαν", "συγκέντρωνα", "συγκέντρωνες", "συγκέντρωνε", "συγκεντρώναμε", "συγκεντρώνατε", "συγκέντρωναν", "συγκέντρωνε", "συγκεντρώνετε", "συγκέντρωσε", "συγκεντρώστε"]}
{"verb": "συγκεράζω", "eng": "write", "futurum": "θα συγκεράσω", "aorist": "συγκέρασα", "paradigm": ["συγκεράζω", "συγκεράζεις", "συγκεράζει", "συγκεράζουμε", "συγκεράζετε", "συγκεράζουν", "θα συγκεράσω", "θα συγκεράσεις", "θα συγκεράσει", "θα συγκεράσουμε", "θα συγκεράσετε", "θα συγκεράσουν", "συγκέρασα", "συγκέρασες", "συγκέρασε", "συγκεράσαμε", "συγκεράσατε", "συγκέρασαν", "συγκέραζα", "συγκέραζες", "συγκέραζε", "συγκεράζαμε", "συγκεράζατε", "συγκέραζαν", "συγκέραζε", "συγκεράζετε", "συγκέρασε", "συγκεράστε"]}
{"verb": "συγκεφαλαιώνω", "eng": "hem", "futurum": "θα συγκεφαλαιώσω", "aorist": "συγκεφαλαίωσα", "paradigm": ["συγκεφαλαιώνω", "συγκεφαλαιώνεις", "συγκεφαλαιώνει", "συγκεφαλαιώνουμε", "συγκεφαλαιώνετε", "συγκεφαλαιώνουνε", "θα συγκεφαλαιώσω", "θα συγκεφαλαιώσεις", "θα συγκεφαλαιώσει", "θα συγκεφαλαιώσουμε", "θα συγκεφαλαιώσετε", "θα συγκεφαλαιώσουνε", "συγκεφαλαίωσα", "συγκεφαλαίωσες", "συγκεφαλαίωσε", "συγκεφαλαιώσαμε", "συγκεφαλαιώσατε", "συγκεφαλαίωσαν", "συγκεφαλαίωνα", "συγκεφαλαίωνες", "συγκεφαλαίωνε", "συγκεφαλαιώναμε", "συγκεφαλαιώνατε", "συγκεφαλαίωναν", "συγκεφαλαίωνε", "συγκεφαλαιώνετε", "συγκεφαλαίωσε", "συγκεφαλαιώστε"]}
{"verb": "συγκινούμαι", "eng": "be moved", "futurum": "θα συγκινηθώ", "aorist": "συγκινήθηκα", "paradigm": ["συγκινούμαι", "συγκινάσαι", "συγκινάται", "συγκινόμαστε", "συγκινάστε", "συγκινούνται", "θα συγκινηθώ", "θα συγκινηθείς", "θα συγκινηθεί", "θα συγκινηθούμε", "θα συγκινηθείτε", "θα συγκινηθούν", "συγκινήθηκα", "συγκινήθηκες", "συγκινήθηκε", "συγκινηθήκαμε", "συγκινηθήκατε", "συγκινήθηκα", "συγκινόμουν", "συγκινόσουν", "συγκινόταν", "συγκινόμαστε", "συγκινόσαστε", "συγκίνονταν", "συγκινήσου", "συγκινηθείτε", "να συγκινάσαι", "συγκινάστε"]}
{"verb": "συγκινώ", "eng": "move", "futurum": "", "aorist": "συγκίνησα", "paradigm": ["συγκινώ", "συγκινείς", "συγκινεί", "συγκινούμε", "συγκινείτε", "συγκινούν", "", "", "", "", "", "", "συγκίνησα", "συγκίνησες", "συγκίνησε", "συγκινήσαμε", "συγκινήσατε", "συγκίνησαν", "συγκινούσα", "συγκινούσες", "συγκινούσε", "συγκινούσαμε", "συγκινούσατε", "συγκινούσαν", "συγκίνει", "συγκινείτε", "συγκίνησε", "συγκινήστε"]}
{"verb": "συγκλονίζω", "eng": "write", "futurum": "θα συγκλονίσω", "aorist": "συγκλόνισα", "paradigm": ["συγκλονίζω", "συγκλονίζεις", "συγκλονίζει", "συγκλονίζουμε", "συγκλονίζετε", "συγκλονίζουν", "θα συγκλονίσω", "θα συγκλονίσεις", "θα συγκλονίσει", "θα συγκλονίσουμε", "θα συγκλονίσετε", "θα συγκλονίσουν", "συγκλόνισα", "συγκλόνισες", "συγκλόνισε", "συγκλονίσαμε", "συγκλονίσατε", "συγκλόνισαν", "συγκλόνιζα", "συγκλόνιζες", "συγκλόνιζε", "συγκλονίζαμε", "συγκλονίζατε", "συγκλόνιζαν", "συγκλόνιζε", "συγκλονίζετε", "συγκλόνισε", "συγκλονίστε"]}
{"verb": "συγκομίζομαι", "eng": "write", "futurum": "θα συγκομιστώ", "aorist": "συγκομίστηκα", "paradigm": ["συγκομίζομαι", "συγκομίζεσαι", "συγκομίζεται", "συγκομιζόμαστε", "συγκομίζεστε", "συγκομίζονται", "θα συγκομιστώ", "θα συγκομιστείς", "θα συγκομιστεί", "θα συγκομιστούμε", "θα συγκομιστείτε", "θα συγκομιστούν", "συγκομίστηκα", "συγκομίστηκες", "συγκομίστηκε", "συγκομιστήκαμε", "συγκομιστήκατε", "συγκομίστηκαν", "συγκομιζόμουν", "συγκομιζόσουν", "συγκομιζόταν", "συγκομιζόμαστε", "συγκομιζόσαστε", "συγκομίζονταν", "συγκομίζου", "συγκομίζεστε", "συγκομίσου", "συγκομιστείτε"]}
{"verb": "συγκομίζω", "eng": "write", "futurum": "θα συγκομίσω", "aorist": "συγκόμισα", "paradigm": ["συγκομίζω", "συγκομίζεις", "συγκομίζει", "συγκομίζουμε", "συγκομίζετε", "συγκομίζουν", "θα συγκομίσω", "θα συγκομίσεις", "θα συγκομίσει", "θα συγκομίσουμε", "θα συγκομίσετε", "θα συγκομίσουν", "συγκόμισα", "συγκόμισες", "συγκόμισε", "συγκομίσαμε", "συγκομίσατε", "συγκόμισαν", "συγκόμιζα", "συγκόμιζες", "συγκόμιζε", "συγκομίζαμε", "συγκομίζατε", "συγκόμιζαν", "συγκόμιζε", "συγκομίζετε", "συγκόμισε", "συγκομίστε"]}
{"verb": "συγκρίνω", "eng": "compare", "futurum": "θα συγκρίνω", "aorist": "συνέκρινα", "paradigm": ["συγκρίνω", "συγκρίνεις", "συγκρίνει", "συγκρίνουμε", "συγκρίνετε", "συγκρίνουν", "θα συγκρίνω", "θα συγκρίνεις", "θα συγκρίνει", "θα συγκρίνουμε", "θα συγκρίνετε", "θα συγκρίνουν", "συνέκρινα", "συνέκρινες", "συνέκρινε", "συνεκρίναμε", "συνεκρίνατε", "συνέκρινα", "σύγκρινόμουν", "σύγκρινόσουν", "σύγκρινόταν", "σύγκρινόμαστε", "σύγκρινόσαστε", "σνόνταν", "σύγκρισου", "συγκρίνετε", "να συγκρίνεις", "συγκρίνετε"]}
{"verb": "συγκυβερνώ", "eng": "write", "futurum": "θα συγκυβερνήσω", "aorist": "συγκυβέρνησα", "paradigm": ["συγκυβερνώ", "συγκυβερνείς", "συγκυβερνεί", "συγκυβερνούμε", "συγκυβερνείτε", "συγκυβερνούν", "θα συγκυβερνήσω", "θα συγκυβερνήσεις", "θα συγκυβερνήσει", "θα συγκυβερνήσουμε", "θα συγκυβερνήσετε", "θα συγκυβερνήσουν", "συγκυβέρνησα", "συγκυβέρνησες", "συγκυβέρνησε", "συγκυβερνήσαμε", "συγκυβερνήσατε", "συγκυβέρνησαν", "συγκυβερνούσα", "συγκυβερνούσες", "συγκυβερνούσε", "συγκυβερνούσαμε", "συγκυβερνούσατε", "συγκυβερνούσαν", "συγκυβέρνει", "συγκυβερνείτε", "συγκυβέρνησε", "συγκυβερνήστε"]}
{"verb": "συγυρίζω", "eng": "tidy up", "futurum": "θα συγυρίσω", "aorist": "συγύρισα", "paradigm": ["συγυρίζω", "συγυρίζεις", "συγυρίζει", "συγυρίζουμε", "συγυρίζετε", "συγυρίζουν", "θα συγυρίσω", "θα συγυρίσεις", "θα συγυρίσει", "θα συγυρίσουμε", "θα συγυρίσετε", "θα συγυρίσουν", "συγύρισα", "συγύρισες", "συγύρισε", "συγυρίσαμε", "συγυρίσατε", "συγύρισαν", "συγύριζα", "συγύριζες", "συγύριζε", "συγυρίζαμε", "συγυρίζατε", "συγύριζαν", "συγύριζε", "συγυρίζετε", "συγύρισε", "συγυρίστε"]}
{"verb": "συγχαίρω", "eng": "congratulate", "futurum": "θα συγχαρώ", "aorist": "συγχάρηκα", "paradigm": ["συγχαίρω", "συγχαίρεις", "συγχαίρει", "συγχαίρουμε", "συγχαίρετε", "συγχαίρουν", "θα συγχαρώ", "θα συγχαρείς", "θα συγχαρεί", "θα συγχαρούμε", "θα συγχαρείτε", "θα συγχαρούν", "συγχάρηκα", "συγχάρηκες", "συγχάρηκε", "συγχαρήκαμε", "συγχαρήκατε", "συγχάρηκαν", "συνέχαιρα", "συνέχαιρες", "συνέχαιρε", "συγχαίραμε", "συγχαίρατε", "συνέχαιραν", "—", "συγχαίρετε", "—", "συγχαρείτε"]}
{"verb": "συγχέω", "eng": "confound", "futurum": "θα συγχύσω", "aorist": "συνέχυσα", "paradigm": ["συγχέω", "συγχέεις", "συγχέει", "συγχέουμε", "συγχέετε", "συγχέουν", "θα συγχύσω", "θα συγχύσεις", "θα συγχύσει", "θα συγχύσουμε", "θα συγχύσετε", "θα συγχύσουν", "συνέχυσα", "συνέχυσες", "συνέχυσε", "συνεχύσαμε", "συνεχύσατε", "συνέχυσα", "σύγχεόμουν", "σύγχεόσουν", "σύγχεόταν", "σύγχεόμαστε", "σύγχεόσαστε", "σνταν", "σύγχσου", "συγχύστε", "να συγχέεις", "συγχέετε"]}
{"verb": "συγχρηματοδοτώ", "eng": "co-finance", "futurum": "θα συγχρηματοδοτήσω", "aorist": "συγχρηματοδότησα", "paradigm": ["συγχρηματοδοτώ", "συγχρηματοδοτείς", "συγχρηματοδοτεί", "συγχρηματοδοτούμε", "συγχρηματοδοτείτε", "συγχρηματοδοτούν", "θα συγχρηματοδοτήσω", "θα συγχρηματοδοτήσεις", "θα συγχρηματοδοτήσει", "θα συγχρηματοδοτήσουμε", "θα συγχρηματοδοτήσετε", "θα συγχρηματοδοτήσουν", "συγχρηματοδότησα", "συγχρηματοδότησες", "συγχρηματοδότησε", "συγχρηματοδοτήσαμε", "συγχρηματοδοτήσατε", "συγχρηματοδότησαν", "συγχρηματοδοτούσα", "συγχρηματοδοτούσες", "συγχρηματοδοτούσε", "συγχρηματοδοτούσαμε", "συγχρηματοδοτούσατε", "συγχρηματοδοτούσαν", "συγχρηματοδότει", "συγχρηματοδοτείτε", "συγχρηματοδότησε", "συγχρηματοδοτήστε"]}
{"verb": "συγχρονίζω", "eng": "synchronize", "futurum": "θα συγχρονίσω", "aorist": "συγχρόνισα", "paradigm": ["συγχρονίζω", "συγχρονίζεις", "συγχρονίζει", "συγχρονίζουμε", "συγχρονίζετε", "συγχρονίζουν", "θα συγχρονίσω", "θα συγχρονίσεις", "θα συγχρονίσει", "θα συγχρονίσουμε", "θα συγχρονίσετε", "θα συγχρονίσουν", "συγχρόνισα", "συγχρόνισες", "συγχρόνισε", "συγχρονίσαμε", "συγχρονίσατε", "συγχρόνισαν", "συγχρόνιζα", "συγχρόνιζες", "συγχρόνιζε", "συγχρονίζαμε", "συγχρονίζατε", "συγχρόνιζαν", "συγχρόνιζε", "συγχρονίζετε", "συγχρόνισε", "συγχρονίστε"]}
{"verb": "συγχρωτίζομαι", "eng": "associate", "futurum": "θα συγχρωτιστώ", "aorist": "συγχρωτίστηκα", "paradigm": ["συγχρωτίζομαι", "συγχρωτίζεσαι", "συγχρωτίζεται", "συγχρωτιζόμαστε", "συγχρωτίζεστε", "συγχρωτίζονται", "θα συγχρωτιστώ", "θα συγχρωτιστείς", "θα συγχρωτιστεί", "θα συγχρωτιστούμε", "θα συγχρωτιστείτε", "θα συγχρωτιστούν", "συγχρωτίστηκα", "συγχρωτίστηκες", "συγχρωτίστηκε", "συγχρωτιστήκαμε", "συγχρωτιστήκατε", "συγχρωτίστηκαν", "συγχρωτιζόμουν", "συγχρωτιζόσουν", "συγχρωτιζόταν", "συγχρωτιζόμαστε", "συγχρωτιζόσαστε", "συγχρωτίζονταν", "συγχρωτίζου", "συγχρωτίζεστε", "συγχρωτίσου", "συγχρωτιστείτε"]}
{"verb": "συγχωνεύω", "eng": "merge", "futurum": "θα συγχωνεύσω", "aorist": "συγχώνευσα", "paradigm": ["συγχωνεύω", "συγχωνεύεις", "συγχωνεύει", "συγχωνεύουμε", "συγχωνεύετε", "συγχωνεύουν", "θα συγχωνεύσω", "θα συγχωνεύσεις", "θα συγχωνεύσει", "θα συγχωνεύσουμε", "θα συγχωνεύσετε", "θα συγχωνεύσουν", "συγχώνευσα", "συγχώνευσες", "συγχώνευσε", "συγχωνεύσαμε", "συγχωνεύσατε", "συγχώνευσαν", "συγχώνευα", "συγχώνευες", "συγχώνευε", "συγχωνεύαμε", "συγχωνεύατε", "συγχώνευαν", "συγχώνευε", "συγχωνεύετε", "συγχώνευσε", "συγχωνεύστε"]}
{"verb": "συγχωρώ", "eng": "forgive", "futurum": "θα συγχωρήσω", "aorist": "συγχώρησα", "paradigm": ["συγχωρώ", "συγχωρείς", "συγχωρεί", "συγχωρούμε", "συγχωρείτε", "συγχωρούν", "θα συγχωρήσω", "θα συγχωρήσεις", "θα συγχωρήσει", "θα συγχωρήσουμε", "θα συγχωρήσετε", "θα συγχωρήσουν", "συγχώρησα", "συγχώρησες", "συγχώρησε", "συγχωρήσαμε", "συγχωρήσατε", "συγχώρησαν", "συγχωρούσα", "συγχωρούσες", "συγχωρούσε", "συγχωρούσαμε", "συγχωρούσατε", "συγχωρούσαν", "—", "συγχωρείτε", "συγχώρησε", "συγχωρήστε"]}
{"verb": "συγχωρώ", "eng": "do", "futurum": "θα συγχωρήσω", "aorist": "συγχώρησα", "paradigm": ["συγχωρώ", "συγχωρείς", "συγχωρεί", "συγχωρούμε", "συγχωρείτε", "συγχωρούν", "θα συγχωρήσω", "θα συγχωρήσεις", "θα συγχωρήσει", "θα συγχωρήσουμε", "θα συγχωρήσετε", "θα συγχωρήσουν", "συγχώρησα", "συγχώρησες", "συγχώρησε", "συγχωρήσαμε", "συγχωρήσατε", "συγχώρησαν", "συγχωρούσα", "συγχωρούσες", "συγχωρούσε", "συγχωρούσαμε", "συγχωρούσατε", "συγχωρούσαν", "—", "συγχωρείτε", "συγχώρησε", "συγχωρήστε"]}
{"verb": "συδαυλίζω", "eng": "associate", "futurum": "θα συδαυλίσω", "aorist": "συδαύλισα", "paradigm": ["συδαυλίζω", "συδαυλίζεις", "συδαυλίζει", "συδαυλίζουμε", "συδαυλίζετε", "συδαυλίζουν", "θα συδαυλίσω", "θα συδαυλίσεις", "θα συδαυλίσει", "θα συδαυλίσουμε", "θα συδαυλίσετε", "θα συδαυλίσουν", "συδαύλισα", "συδαύλισες", "συδαύλισε", "συδαυλίσαμε", "συδαυλίσατε", "συδαύλισαν", "συδαύλιζα", "συδαύλιζες", "συδαύλιζε", "συδαυλίζαμε", "συδαυλίζατε", "συδαύλιζαν", "συδαύλιζε", "συδαυλίζετε", "συδαύλισε", "συδαυλίστε"]}
{"verb": "συζητώ", "eng": "discuss", "futurum": "θα συζητήσω", "aorist": "συζήτησα", "paradigm": ["συζητώ", "συζητείς", "συζητεί", "συζητάμε", "συζητάτε", "συζητάνε", "θα συζητήσω", "θα συζητήσεις", "θα συζητήσει", "θα συζητήσουμε", "θα συζητήσετε", "θα συζητήσουν", "συζήτησα", "συζήτησες", "συζήτησε", "συζητήσαμε", "συζητήσατε", "συζήτησαν", "συζητούσα", "συζητούσες", "συζητούσε", "συζητούσαμε", "συζητούσατε", "συζητούσαν", "συζήτα", "συζητάτε", "συζήτησε", "συζητήστε"]}
{"verb": "συζητώ", "eng": "do", "futurum": "θα συζητήσω", "aorist": "συζήτησα", "paradigm": ["συζητώ", "συζητείς", "συζητεί", "συζητάμε", "συζητάτε", "συζητάνε", "θα συζητήσω", "θα συζητήσεις", "θα συζητήσει", "θα συζητήσουμε", "θα συζητήσετε", "θα συζητήσουν", "συζήτησα", "συζήτησες", "συζήτησε", "συζητήσαμε", "συζητήσατε", "συζήτησαν", "συζητούσα", "συζητούσες", "συζητούσε", "συζητούσαμε", "συζητούσατε", "συζητούσαν", "συζήτα", "συζητάτε", "συζήτησε", "συζητήστε"]}
{"verb": "συκοφαντώ", "eng": "calumniate", "futurum": "θα συκοφαντήσω", "aorist": "συκοφάντησα", "paradigm": ["συκοφαντώ", "συκοφαντείς", "συκοφαντεί", "συκοφαντούμε", "συκοφαντείτε", "συκοφαντούν", "θα συκοφαντήσω", "θα συκοφαντήσεις", "θα συκοφαντήσει", "θα συκοφαντήσουμε", "θα συκοφαντήσετε", "θα συκοφαντήσουν", "συκοφάντησα", "συκοφάντησες", "συκοφάντησε", "συκοφαντήσαμε", "συκοφαντήσατε", "συκοφάντησα", "συκοφαντούσα", "συκοφαντούσες", "συκοφαντούσε", "συκοφαντούσαμε", "συκοφαντούσατε", "συκοφαντούσαν", "συκοφάντσου", "συκοφαντήστε", "να συκοφαντείς", "συκοφαντείτε"]}
{"verb": "συλλαβίζω", "eng": "syllabicate", "futurum": "θα συλλαβίσω", "aorist": "συλλάβισα", "paradigm": ["συλλαβίζω", "συλλαβίζεις", "συλλαβίζει", "συλλαβίζουμε", "συλλαβίζετε", "συλλαβίζουν", "θα συλλαβίσω", "θα συλλαβίσεις", "θα συλλαβίσει", "θα συλλαβίσουμε", "θα συλλαβίσετε", "θα συλλαβίσουν", "συλλάβισα", "συλλάβισες", "συλλάβισε", "συλλαβίσαμε", "συλλαβίσατε", "συλλάβισαν", "συλλάβιζα", "συλλάβιζες", "συλλάβιζε", "συλλαβίζαμε", "συλλαβίζατε", "συλλάβιζαν", "συλλάβιζε", "συλλαβίζετε", "συλλάβισε", "συλλαβίστε"]}
{"verb": "συλλαμβάνω", "eng": "capture", "futurum": "θα συλλάβω", "aorist": "συνέλαβα", "paradigm": ["συλλαμβάνω", "συλλαμβάνεις", "συλλαμβάνει", "συλλαμβάνουμε", "συλλαμβάνετε", "συλλαμβάνουν", "θα συλλάβω", "θα συλλάβεις", "θα συλλάβει", "θα συλλάβουμε", "θα συλλάβετε", "θα συλλάβουν", "συνέλαβα", "συνέλαβες", "συνέλαβε", "συνελάβαμε", "συνελάβατε", "συνέλαβα", "συλλάμβανόμουν", "συλλάμβανόσουν", "συλλάμβανόταν", "συλλάμβανόμαστε", "συλλάμβανόσαστε", "σύλλαμβανόνταν", "σύλλασου", "συλλάβετε", "να συλλαμβάνεις", "συλλαμβάνετε"]}
{"verb": "συλλέγω", "eng": "collect", "futurum": "θα συλλέξω", "aorist": "συνέλεξα", "paradigm": ["συλλέγω", "συλλέγεις", "συλλέγει", "συλλέγουμε", "συλλέγετε", "συλλέγουν", "θα συλλέξω", "θα συλλέξεις", "θα συλλέξει", "θα συλλέξουμε", "θα συλλέξετε", "θα συλλέξουν", "συνέλεξα", "συνέλεξες", "συνέλεξε", "συνελέξαμε", "συνελέξατε", "συνέλεξα", "σύλλεγόμουν", "σύλλεγόσουν", "σύλλεγόταν", "σύλλεγόμαστε", "σύλλεγόσαστε", "σόνταν", "σύλλεσου", "συλλέξετε", "να συλλέγεις", "συλλέγετε"]}
{"verb": "συλλογίζομαι", "eng": "contemplate", "futurum": "θα συλλογιστώ", "aorist": "συλλογίστηκα", "paradigm": ["συλλογίζομαι", "συλλογίζεσαι", "συλλογίζεται", "συλλογιζόμαστε", "συλλογίζεστε", "συλλογίζονται", "θα συλλογιστώ", "θα συλλογιστείς", "θα συλλογιστεί", "θα συλλογιστούμε", "θα συλλογιστείτε", "θα συλλογιστούν", "συλλογίστηκα", "συλλογίστηκες", "συλλογίστηκε", "συλλογιστήκαμε", "συλλογιστήκατε", "συλλογίστηκαν", "συλλογιζόμουν", "συλλογιζόσουν", "συλλογιζόταν", "συλλογιζόμαστε", "συλλογιζόσαστε", "συλλογίζονταν", "συλλογίζου", "συλλογίζεστε", "συλλογίσου", "συλλογιστείτε"]}
{"verb": "συλλυπούμαι", "eng": "send condolence", "futurum": "θα συλλυπηθώ", "aorist": "συλλυπήθηκα", "paradigm": ["συλλυπούμαι", "συλλυπάσαι", "συλλυπάται", "συλλυπόμαστε", "συλλυπάστε", "συλλυπούνται", "θα συλλυπηθώ", "θα συλλυπηθείς", "θα συλλυπηθεί", "θα συλλυπηθούμε", "θα συλλυπηθείτε", "θα συλλυπηθούν", "συλλυπήθηκα", "συλλυπήθηκες", "συλλυπήθηκε", "συλλυπηθήκαμε", "συλλυπηθήκατε", "συλλυπήθηκα", "συλλυπόμουν", "συλλυπόσουν", "συλλυπόταν", "συλλυπόμαστε", "συλλυπόσαστε", "συλλύπονταν", "συλλυπήσου", "συλλυπηθείτε", "να συλλυπάσαι", "συλλυπάστε"]}
{"verb": "συλούμαι", "eng": "contemplate", "futurum": "θα συληθώ", "aorist": "συλήθηκα", "paradigm": ["συλούμαι", "συλείσαι", "συλείται", "συλούμαστε", "συλείστε", "συλούνται", "θα συληθώ", "θα συληθείς", "θα συληθεί", "θα συληθούμε", "θα συληθείτε", "θα συληθούν", "συλήθηκα", "συλήθηκες", "συλήθηκε", "συληθήκαμε", "συληθήκατε", "συλήθηκαν", "συλούμουν", "συλούσουν", "συλούνταν", "συλούμαστε", "συλούσαστε", "συλούνταν", "-", "-", "συλήσου", "συληθείτε"]}
{"verb": "συλώ", "eng": "desecrate", "futurum": "θα συλήσω", "aorist": "σύλησα", "paradigm": ["συλώ", "συλείς", "συλεί", "συλούμε", "συλείτε", "συλούν", "θα συλήσω", "θα συλήσεις", "θα συλήσει", "θα συλήσουμε", "θα συλήσετε", "θα συλήσουν", "σύλησα", "σύλησες", "σύλησε", "συλήσαμε", "συλήσατε", "σύλησαν", "συλούσα", "συλούσες", "συλούσε", "συλούσαμε", "συλούσατε", "συλούσαν", "σύλει", "συλείτε", "σύλησε", "συλήστε"]}
{"verb": "συμβαδίζω", "eng": "desecrate", "futurum": "θα συμβαδίσω", "aorist": "συμβάδισα", "paradigm": ["συμβαδίζω", "συμβαδίζεις", "συμβαδίζει", "συμβαδίζουμε", "συμβαδίζετε", "συμβαδίζουν", "θα συμβαδίσω", "θα συμβαδίσεις", "θα συμβαδίσει", "θα συμβαδίσουμε", "θα συμβαδίσετε", "θα συμβαδίσουν", "συμβάδισα", "συμβάδισες", "συμβάδισε", "συμβαδίσαμε", "συμβαδίσατε", "συμβάδισαν", "συμβάδιζα", "συμβάδιζες", "συμβάδιζε", "συμβαδίζαμε", "συμβαδίζατε", "συμβάδιζαν", "συμβάδιζε", "συμβαδίζετε", "συμβάδισε", "συμβαδίστε"]}
{"verb": "συμβαίνω", "eng": "happen", "futurum": "θα συμβώ", "aorist": "συνέβηκε", "paradigm": ["συμβαίνω", "συμβαίνεις", "συμβαίνει", "συμβαίνουμε", "συμβαίνετε", "συμβαίνουν", "θα συμβώ", "θα συμβείς", "θα συμβεί", "θα συμβούμε", "θα συμβείτε", "θα συμβούν", "συνέβηκε", "συνέβηκες", "συνέβηκε", "συμβήκαμε", "συμβήκατε", "συνέβηκε", "συνέβαινόμουν", "συνέβαινόσουν", "συνέβαινόταν", "συνέβαινόμαστε", "συνέβαινόσαστε", "σύνεβαινόνταν", "σύμβσου", "συμβείτε", "να συμβαίνεις", "συμβαίνετε"]}
{"verb": "συμβάλλομαι", "eng": "contract", "futurum": "θα συμβληθώ", "aorist": "συμβλήθηκα", "paradigm": ["συμβάλλομαι", "συμβάλλεσαι", "συμβάλλεται", "συμβαλλόμαστε", "συμβάλλεστε", "συμβάλλονται", "θα συμβληθώ", "θα συμβληθείς", "θα συμβληθεί", "θα συμβληθούμε", "θα συμβληθείτε", "θα συμβληθούν", "συμβλήθηκα", "συμβλήθηκες", "συμβλήθηκε", "συμβληθήκαμε", "συμβληθήκατε", "συμβλήθηκα", "συμβαλλόμουν", "συμβαλλόσουν", "συμβαλλόταν", "συμβαλλόμαστε", "συμβαλλόσαστε", "συμβάλλονταν", "συμβλήσου", "συμβληθείτε", "να συμβάλλεσαι", "συμβάλλεστε"]}
{"verb": "συμβάλλω", "eng": "contribute", "futurum": "θα συμβάλω", "aorist": "συνέβαλα", "paradigm": ["συμβάλλω", "συμβάλλεις", "συμβάλλει", "συμβάλλουμε", "συμβάλλετε", "συμβάλλουν", "θα συμβάλω", "θα συμβάλεις", "θα συμβάλει", "θα συμβάλουμε", "θα συμβάλετε", "θα συμβάλουν", "συνέβαλα", "συνέβαλες", "συνέβαλε", "συμβάλαμε", "συμβάλατε", "συνέβαλα", "συνέβαλλόμουν", "συνέβαλλόσουν", "συνέβαλλόταν", "συνέβαλλόμαστε", "συνέβαλλόσαστε", "σύνεβαλλόνταν", "σύμβασου", "συμβάλετε", "να συμβάλλεις", "συμβάλλετε"]}
{"verb": "συμβιβάζω", "eng": "desecrate", "futurum": "θα συμβιβάσω", "aorist": "συμβίβασα", "paradigm": ["συμβιβάζω", "συμβιβάζεις", "συμβιβάζει", "συμβιβάζουμε", "συμβιβάζετε", "συμβιβάζουν", "θα συμβιβάσω", "θα συμβιβάσεις", "θα συμβιβάσει", "θα συμβιβάσουμε", "θα συμβιβάσετε", "θα συμβιβάσουν", "συμβίβασα", "συμβίβασες", "συμβίβασε", "συμβιβάσαμε", "συμβιβάσατε", "συμβίβασαν", "συμβίβαζα", "συμβίβαζες", "συμβίβαζε", "συμβιβάζαμε", "συμβιβάζατε", "συμβίβαζαν", "συμβίβαζε", "συμβιβάζετε", "συμβίβασε", "συμβιβάστε"]}
{"verb": "συμβιώνω", "eng": "coexist", "futurum": "θα συμβιώσω", "aorist": "συμβίωσα", "paradigm": ["συμβιώνω", "συμβιώνεις", "συμβιώνει", "συμβιώνουμε", "συμβιώνετε", "συμβιώνουν", "θα συμβιώσω", "θα συμβιώσεις", "θα συμβιώσει", "θα συμβιώσουμε", "θα συμβιώσετε", "θα συμβιώσουν", "συμβίωσα", "συμβίωσες", "συμβίωσε", "συμβιώσαμε", "συμβιώσατε", "συμβίωσα", "συμβίωνόμουν", "συμβίωνόσουν", "συμβίωνόταν", "συμβίωνόμαστε", "συμβίωνόσαστε", "σύμβιωνόνταν", "συμβίσου", "συμβιώστε", "να συμβιώνεις", "συμβιώνετε"]}
{"verb": "συμβολίζω", "eng": "symbolise", "futurum": "θα συμβολίσω", "aorist": "συμβόλισα", "paradigm": ["συμβολίζω", "συμβολίζεις", "συμβολίζει", "συμβολίζουμε", "συμβολίζετε", "συμβολίζουν", "θα συμβολίσω", "θα συμβολίσεις", "θα συμβολίσει", "θα συμβολίσουμε", "θα συμβολίσετε", "θα συμβολίσουν", "συμβόλισα", "συμβόλισες", "συμβόλισε", "συμβολίσαμε", "συμβολίσατε", "συμβόλισαν", "συμβόλιζα", "συμβόλιζες", "συμβόλιζε", "συμβολίζαμε", "συμβολίζατε", "συμβόλιζαν", "συμβόλιζε", "συμβολίζετε", "συμβόλισε", "συμβολίστε"]}
{"verb": "συμβουλεύομαι", "eng": "be advised", "futurum": "θα συμβουλευθώ", "aorist": "συμβουλεύθηκα", "paradigm": ["συμβουλεύομαι", "συμβουλεύεσαι", "συμβουλεύεται", "συμβουλευόμαστε", "συμβουλεύεστε", "συμβουλεύονται", "θα συμβουλευθώ", "θα συμβουλευθείς", "θα συμβουλευθεί", "θα συμβουλευθούμε", "θα συμβουλευθείτε", "θα συμβουλευθούν", "συμβουλεύθηκα", "συμβουλεύθηκες", "συμβουλεύθηκε", "συμβουλευθήκαμε", "συμβουλευθήκατε", "συμβουλεύθηκα", "συμβουλευόμουν", "συμβουλευόσουν", "συμβουλευόταν", "συμβουλευόμαστε", "συμβουλευόσαστε", "συμβουλεύονταν", "συμβουλεύσου", "συμβουλευθείτε", "να συμβουλεύεσαι", "συμβουλεύεστε"]}
{"verb": "συμβουλεύω", "eng": "advise", "futurum": "θα συμβουλέψω", "aorist": "συμβούλεψα", "paradigm": ["συμβουλεύω", "συμβουλεύεις", "συμβουλεύει", "συμβουλεύουμε", "συμβουλεύετε", "συμβουλεύουν", "θα συμβουλέψω", "θα συμβουλέψεις", "θα συμβουλέψει", "θα συμβουλέψουμε", "θα συμβουλέψετε", "θα συμβουλέψουν", "συμβούλεψα", "συμβούλεψες", "συμβούλεψε", "συμβουλέψαμε", "συμβουλέψατε", "συμβούλεψα", "συμβούλευόμουν", "συμβούλευόσουν", "συμβούλευόταν", "συμβούλευόμαστε", "συμβούλευόσαστε", "συμβόυλευ", "συμβούλεσου", "συμβουλέψετε", "να συμβουλεύεις", "συμβουλεύετε"]}
{"verb": "συμμαζεύω", "eng": "pick up", "futurum": "θα συμμαζέψω", "aorist": "συμμάζεψα", "paradigm": ["συμμαζεύω", "συμμαζεύεις", "συμμαζεύει", "συμμαζεύουμε", "συμμαζεύετε", "συμμαζεύουν", "θα συμμαζέψω", "θα συμμαζέψεις", "θα συμμαζέψει", "θα συμμαζέψουμε", "θα συμμαζέψετε", "θα συμμαζέψουν", "συμμάζεψα", "συμμάζεψες", "συμμάζεψε", "συμμαζέψαμε", "συμμαζέψατε", "συμμάζεψα", "συμμάζευόμουν", "συμμάζευόσουν", "συμμάζευόταν", "συμμάζευόμαστε", "συμμάζευόσαστε", "σύμμαζεύονταν", "συμμάζεσου", "συμμαζέψετε", "να συμμαζεύεις", "συμμαζεύετε"]}
{"verb": "συμμαχώ", "eng": "ally", "futurum": "", "aorist": "συμμάχησα", "paradigm": ["συμμαχώ", "συμμαχείς", "συμμαχεί", "συμμαχούμε", "συμμαχείτε", "συμμαχούν", "", "", "", "", "", "", "συμμάχησα", "συμμάχησες", "συμμάχησε", "συμμαχήσαμε", "συμμαχήσατε", "συμμάχησαν", "συμμαχούσα", "συμμαχούσες", "συμμαχούσε", "συμμαχούσαμε", "συμμαχούσατε", "συμμαχούσαν", "συμμάχει", "συμμαχείτε", "συμμάχησε", "συμμαχήστε"]}
{"verb": "συμμερίζομαι", "eng": "share", "futurum": "θα συμμεριστώ", "aorist": "συμμερίστηκα", "paradigm": ["συμμερίζομαι", "συμμερίζεσαι", "συμμερίζεται", "συμμεριζόμαστε", "συμμερίζεστε", "συμμερίζονται", "θα συμμεριστώ", "θα συμμεριστείς", "θα συμμεριστεί", "θα συμμεριστούμε", "θα συμμεριστείτε", "θα συμμεριστούν", "συμμερίστηκα", "συμμερίστηκες", "συμμερίστηκε", "συμμεριστήκαμε", "συμμεριστήκατε", "συμμερίστηκαν", "συμμεριζόμουν", "συμμεριζόσουν", "συμμεριζόταν", "συμμεριζόμαστε", "συμμεριζόσαστε", "συμμερίζονταν", "συμμερίζου", "συμμερίζεστε", "συμμερίσου", "συμμεριστείτε"]}
{"verb": "συμμετέχω", "eng": "participate", "futurum": "θα συμμετάσχω", "aorist": "συμμετείχα", "paradigm": ["συμμετέχω", "συμμετέχεις", "συμμετέχει", "συμμετέχουμε", "συμμετέχετε", "συμμετέχουν", "θα συμμετάσχω", "θα συμμετάσχεις", "θα συμμετάσχει", "θα συμμετάσχουμε", "θα συμμετάσχετε", "θα συμμετάσχουν", "συμμετείχα", "συμμετείχες", "συμμετείχε", "συμμετείχαμε", "συμμετείχατε", "συμμετείχα", "", "", "", "", "", "", "", "", "να συμμετέχεις", "συμμετέχετε"]}
{"verb": "συμμορφώνω", "eng": "ally", "futurum": "θα συμμορφώσω", "aorist": "συμμόρφωσα", "paradigm": ["συμμορφώνω", "συμμορφώνεις", "συμμορφώνει", "συμμορφώνουμε", "συμμορφώνετε", "συμμορφώνουνε", "θα συμμορφώσω", "θα συμμορφώσεις", "θα συμμορφώσει", "θα συμμορφώσουμε", "θα συμμορφώσετε", "θα συμμορφώσουνε", "συμμόρφωσα", "συμμόρφωσες", "συμμόρφωσε", "συμμορφώσαμε", "συμμορφώσατε", "συμμόρφωσαν", "συμμόρφωνα", "συμμόρφωνες", "συμμόρφωνε", "συμμορφώναμε", "συμμορφώνατε", "συμμόρφωναν", "συμμόρφωνε", "συμμορφώνετε", "συμμόρφωσε", "συμμορφώστε"]}
{"verb": "συμπαθώ", "eng": "like", "futurum": "θα συμπαθήσω", "aorist": "συμπάθησα", "paradigm": ["συμπαθώ", "συμπαθείς", "συμπαθεί", "συμπαθούμε", "συμπαθείτε", "συμπαθούν", "θα συμπαθήσω", "θα συμπαθήσεις", "θα συμπαθήσει", "θα συμπαθήσουμε", "θα συμπαθήσετε", "θα συμπαθήσουν", "συμπάθησα", "συμπάθησες", "συμπάθησε", "συμπαθήσαμε", "συμπαθήσατε", "συμπάθησαν", "συμπαθούσα", "συμπαθούσες", "συμπαθούσε", "συμπαθούσαμε", "συμπαθούσατε", "συμπαθούσαν", "—", "συμπαθείτε", "συμπάθησε", "συμπαθήστε"]}
{"verb": "συμπανηγυρίζω", "eng": "share", "futurum": "θα συμπανηγυρίσω", "aorist": "συμπανηγύρισα", "paradigm": ["συμπανηγυρίζω", "συμπανηγυρίζεις", "συμπανηγυρίζει", "συμπανηγυρίζουμε", "συμπανηγυρίζετε", "συμπανηγυρίζουν", "θα συμπανηγυρίσω", "θα συμπανηγυρίσεις", "θα συμπανηγυρίσει", "θα συμπανηγυρίσουμε", "θα συμπανηγυρίσετε", "θα συμπανηγυρίσουν", "συμπανηγύρισα", "συμπανηγύρισες", "συμπανηγύρισε", "συμπανηγυρίσαμε", "συμπανηγυρίσατε", "συμπανηγύρισαν", "συμπανηγύριζα", "συμπανηγύριζες", "συμπανηγύριζε", "συμπανηγυρίζαμε", "συμπανηγυρίζατε", "συμπανηγύριζαν", "συμπανηγύριζε", "συμπανηγυρίζετε", "συμπανηγύρισε", "συμπανηγυρίστε"]}
{"verb": "συμπαραστέκομαι", "eng": "support", "futurum": "θα συμπαρασταθώ", "aorist": "συμπαραστάθηκα", "paradigm": ["συμπαραστέκομαι", "συμπαραστέκεσαι", "συμπαραστέκεται", "συμπαραστεκόμαστε", "συμπαραστέκεστε", "συμπαραστέκονται", "θα συμπαρασταθώ", "θα συμπαρασταθείς", "θα συμπαρασταθεί", "θα συμπαρασταθούμε", "θα συμπαρασταθείτε", "θα συμπαρασταθούν", "συμπαραστάθηκα", "συμπαραστάθηκες", "συμπαραστάθηκε", "συμπαρασταθήκαμε", "συμπαρασταθήκατε", "συμπαραστάθηκα", "συμπαραστεκόμουν", "συμπαραστεκόσουν", "συμπαραστεκόταν", "συμπαραστεκόμαστε", "συμπαραστεκόσαστε", "συμπαραστέκονταν", "συμπαραστάσου", "συμπαρασταθείτε", "να συμπαραστέκεσαι", "συμπαραστέκεστε"]}
{"verb": "συμπεθερεύω", "eng": "become related to somebody by marriage", "futurum": "θα συμπεθερέψω", "aorist": "συμπεθέρεψα", "paradigm": ["συμπεθερεύω", "συμπεθερεύεις", "συμπεθερεύει", "συμπεθερεύουμε", "συμπεθερεύετε", "συμπεθερεύουν", "θα συμπεθερέψω", "θα συμπεθερέψεις", "θα συμπεθερέψει", "θα συμπεθερέψουμε", "θα συμπεθερέψετε", "θα συμπεθερέψουν", "συμπεθέρεψα", "συμπεθέρεψες", "συμπεθέρεψε", "συμπεθερέψαμε", "συμπεθερέψατε", "συμπεθέρεψαν", "συμπεθέρευα", "συμπεθέρευες", "συμπεθέρευε", "συμπεθερεύαμε", "συμπεθερεύατε", "συμπεθέρευαν", "συμπεθέρευε", "συμπεθερεύετε", "συμπεθέρεψε", "συμπεθερέψτε"]}
{"verb": "συμπεθεριάζω", "eng": "share", "futurum": "θα συμπεθεριάσω", "aorist": "συμπεθέριασα", "paradigm": ["συμπεθεριάζω", "συμπεθεριάζεις", "συμπεθεριάζει", "συμπεθεριάζουμε", "συμπεθεριάζετε", "συμπεθεριάζουν", "θα συμπεθεριάσω", "θα συμπεθεριάσεις", "θα συμπεθεριάσει", "θα συμπεθεριάσουμε", "θα συμπεθεριάσετε", "θα συμπεθεριάσουν", "συμπεθέριασα", "συμπεθέριασες", "συμπεθέριασε", "συμπεθεριάσαμε", "συμπεθεριάσατε", "συμπεθέριασαν", "συμπεθέριαζα", "συμπεθέριαζες", "συμπεθέριαζε", "συμπεθεριάζαμε", "συμπεθεριάζατε", "συμπεθέριαζαν", "συμπεθέριαζε", "συμπεθεριάζετε", "συμπεθέριασε", "συμπεθεριάστε"]}
{"verb": "συμπεραίνω", "eng": "conclude", "futurum": "θα συμπεράνω", "aorist": "συμπέρανα", "paradigm": ["συμπεραίνω", "συμπεραίνεις", "συμπεραίνει", "συμπεραίνουμε", "συμπεραίνετε", "συμπεραίνουν", "θα συμπεράνω", "θα συμπεράνεις", "θα συμπεράνει", "θα συμπεράνουμε", "θα συμπεράνετε", "θα συμπεράνουν", "συμπέρανα", "συμπέρανες", "συμπέρανε", "συμπεράναμε", "συμπεράνατε", "συμπέραναν", "συμπέραινα", "συμπέραινες", "συμπέραινε", "συμπεραίναμε", "συμπεραίνατε", "συμπέραιναν", "συμπέραινε", "συμπεραίνετε", "συμπέρανε", "συμπεράνετε"]}
{"verb": "συμπεριέχω", "eng": "include", "futurum": "θα συμπεριέχω", "aorist": "συμπεριείχα", "paradigm": ["συμπεριέχω", "συμπεριέχεις", "συμπεριέχει", "συμπεριέχουμε", "συμπεριέχετε", "συμπεριέχουν", "θα συμπεριέχω", "θα συμπεριέχεις", "θα συμπεριέχει", "θα συμπεριέχουμε", "θα συμπεριέχετε", "θα συμπεριέχουν", "συμπεριείχα", "συμπεριείχες", "συμπεριείχε", "συμπεριείχαμε", "συμπεριείχατε", "συμπεριείχα", "", "", "", "", "", "", "", "", "να συμπεριέχεις", "συμπεριέχετε"]}
{"verb": "συμπεριλαμβάνω", "eng": "include", "futurum": "θα συμπεριλάβω", "aorist": "συμπεριέλαβα", "paradigm": ["συμπεριλαμβάνω", "συμπεριλαμβάνεις", "συμπεριλαμβάνει", "συμπεριλαμβάνουμε", "συμπεριλαμβάνετε", "συμπεριλαμβάνουν", "θα συμπεριλάβω", "θα συμπεριλάβεις", "θα συμπεριλάβει", "θα συμπεριλάβουμε", "θα συμπεριλάβετε", "θα συμπεριλάβουν", "συμπεριέλαβα", "συμπεριέλαβες", "συμπεριέλαβε", "συμπεριελάβαμε", "συμπεριελάβατε", "συμπεριέλαβα", "συμπεριλάμβανόμουν", "συμπεριλάμβανόσουν", "συμπεριλάμβανόταν", "συμπεριλάμβανόμαστε", "συμπεριλάμβανόσαστε", "συμπερίλαμβανόνταν", "συμπερίλασου", "συμπεριλάβετε", "να συμπεριλαμβάνεις", "συμπεριλαμβάνετε"]}
{"verb": "συμπεριφέρομαι", "eng": "behave", "futurum": "θα συμπεριφερθώ", "aorist": "συμπεριφέρθηκα", "paradigm": ["συμπεριφέρομαι", "συμπεριφέρεσαι", "συμπεριφέρεται", "συμπεριφερόμαστε", "συμπεριφέρεστε", "συμπεριφέρονται", "θα συμπεριφερθώ", "θα συμπεριφερθείς", "θα συμπεριφερθεί", "θα συμπεριφερθούμε", "θα συμπεριφερθείτε", "θα συμπεριφερθούν", "συμπεριφέρθηκα", "συμπεριφέρθηκες", "συμπεριφέρθηκε", "συμπεριφερθήκαμε", "συμπεριφερθήκατε", "συμπεριφέρθηκα", "συμπεριφερόμουν", "συμπεριφερόσουν", "συμπεριφερόταν", "συμπεριφερόμαστε", "συμπεριφερόσαστε", "συμπεριφέρονταν", "συμπεριφέρσου", "συμπεριφερθείτε", "να συμπεριφέρεσαι", "συμπεριφέρεστε"]}
{"verb": "συμπιέζομαι", "eng": "conclude", "futurum": "θα συμπιεστώ", "aorist": "συμπιέστηκα", "paradigm": ["συμπιέζομαι", "συμπιέζεσαι", "συμπιέζεται", "συμπιεζόμαστε", "συμπιέζεστε", "συμπιέζονται", "θα συμπιεστώ", "θα συμπιεστείς", "θα συμπιεστεί", "θα συμπιεστούμε", "θα συμπιεστείτε", "θα συμπιεστούν", "συμπιέστηκα", "συμπιέστηκες", "συμπιέστηκε", "συμπιεστήκαμε", "συμπιεστήκατε", "συμπιέστηκαν", "συμπιεζόμουν", "συμπιεζόσουν", "συμπιεζόταν", "συμπιεζόμαστε", "συμπιεζόσαστε", "συμπιέζονταν", "συμπιέζου", "συμπιέζεστε", "συμπιέσου", "συμπιεστείτε"]}
{"verb": "συμπιέζω", "eng": "compress", "futurum": "θα συμπιέσω", "aorist": "συμπίεσα", "paradigm": ["συμπιέζω", "συμπιέζεις", "συμπιέζει", "συμπιέζουμε", "συμπιέζετε", "συμπιέζουν", "θα συμπιέσω", "θα συμπιέσεις", "θα συμπιέσει", "θα συμπιέσουμε", "θα συμπιέσετε", "θα συμπιέσουν", "συμπίεσα", "συμπίεσες", "συμπίεσε", "συμπιέσαμε", "συμπιέσατε", "συμπίεσα", "συμπίεζόμουν", "συμπίεζόσουν", "συμπίεζόταν", "συμπίεζόμαστε", "συμπίεζόσαστε", "σύμπιεζόνταν", "συμπίσου", "συμπιέστε", "να συμπιέζεις", "συμπιέζετε"]}
{"verb": "συμπίπτω", "eng": "coincide", "futurum": "θα συμπέσω", "aorist": "συνέπεσα", "paradigm": ["συμπίπτω", "συμπίπτεις", "συμπίπτει", "συμπίπτουμε", "συμπίπτετε", "συμπίπτουν", "θα συμπέσω", "θα συμπέσεις", "θα συμπέσει", "θα συμπέσουμε", "θα συμπέσετε", "θα συμπέσουν", "συνέπεσα", "συνέπεσες", "συνέπεσε", "συμπέσαμε", "συμπέσατε", "συνέπεσα", "συνέπιπτόμουν", "συνέπιπτόσουν", "συνέπιπτόταν", "συνέπιπτόμαστε", "συνέπιπτόσαστε", "σύνεπιπτόνταν", "σύμπσου", "συμπέστε", "να συμπίπτεις", "συμπίπτετε"]}
{"verb": "συμπλέκω", "eng": "combine", "futurum": "θα συμπλέξω", "aorist": "συνέπλεξα", "paradigm": ["συμπλέκω", "συμπλέκεις", "συμπλέκει", "συμπλέκουμε", "συμπλέκετε", "συμπλέκουν", "θα συμπλέξω", "θα συμπλέξεις", "θα συμπλέξει", "θα συμπλέξουμε", "θα συμπλέξετε", "θα συμπλέξουν", "συνέπλεξα", "συνέπλεξες", "συνέπλεξε", "συμπλέξαμε", "συμπλέξατε", "συνέπλεξα", "συνέπλεκόμουν", "συνέπλεκόσουν", "συνέπλεκόταν", "συνέπλεκόμαστε", "συνέπλεκόσαστε", "σύνεπλεκόνταν", "σύμπλεσου", "συμπλέξετε", "να συμπλέκεις", "συμπλέκετε"]}
{"verb": "συμπλέω", "eng": "sail together", "futurum": "θα συμπλεύσω", "aorist": "συνέπλευσα", "paradigm": ["συμπλέω", "συμπλέεις", "συμπλέει", "συμπλέουμε", "συμπλέετε", "συμπλέουν", "θα συμπλεύσω", "θα συμπλεύσεις", "θα συμπλεύσει", "θα συμπλεύσουμε", "θα συμπλεύσετε", "θα συμπλεύσουν", "συνέπλευσα", "συνέπλευσες", "συνέπλευσε", "συμπλεύσαμε", "συμπλεύσατε", "συνέπλευσα", "συνέπλεόμουν", "συνέπλεόσουν", "συνέπλεόταν", "συνέπλεόμαστε", "συνέπλεόσαστε", "σύνεπλεόνταν", "συμπλέσου", "συμπλεύστε", "να συμπλέεις", "συμπλέετε"]}
{"verb": "συμπληρώνομαι", "eng": "be completed", "futurum": "θα συμπληρωθώ", "aorist": "συμπληρώθηκα", "paradigm": ["συμπληρώνομαι", "συμπληρώνεσαι", "συμπληρώνεται", "συμπληρωνόμαστε", "συμπληρώνεστε", "συμπληρώνονται", "θα συμπληρωθώ", "θα συμπληρωθείς", "θα συμπληρωθεί", "θα συμπληρωθούμε", "θα συμπληρωθείτε", "θα συμπληρωθούν", "συμπληρώθηκα", "συμπληρώθηκες", "συμπληρώθηκε", "συμπληρωθήκαμε", "συμπληρωθήκατε", "συμπληρώθηκα", "συμπληρωνόμουν", "συμπληρωνόσουν", "συμπληρωνόταν", "συμπληρωνόμαστε", "συμπληρωνόσαστε", "συμπληρώνονταν", "συμπληρώσου", "συμπληρωθείτε", "να συμπληρώνεσαι", "συμπληρώνεστε"]}
{"verb": "συμπληρώνω", "eng": "fill", "futurum": "θα συμπληρώσω", "aorist": "συμπλήρωσα", "paradigm": ["συμπληρώνω", "συμπληρώνεις", "συμπληρώνει", "συμπληρώνουμε", "συμπληρώνετε", "συμπληρώνουν", "θα συμπληρώσω", "θα συμπληρώσεις", "θα συμπληρώσει", "θα συμπληρώσουμε", "θα συμπληρώσετε", "θα συμπληρώσουν", "συμπλήρωσα", "συμπλήρωσες", "συμπλήρωσε", "συμπληρώσαμε", "συμπληρώσατε", "συμπλήρωσαν", "συμπλήρωνα", "συμπλήρωνες", "συμπλήρωνε", "συμπληρώναμε", "συμπληρώνατε", "συμπλήρωναν", "συμπλήρωνε", "συμπληρώνετε", "συμπλήρωσε", "συμπληρώστε"]}
{"verb": "συμποσιάζω", "eng": "conclude", "futurum": "θα συμποσιάσω", "aorist": "συμποσίασα", "paradigm": ["συμποσιάζω", "συμποσιάζεις", "συμποσιάζει", "συμποσιάζουμε", "συμποσιάζετε", "συμποσιάζουν", "θα συμποσιάσω", "θα συμποσιάσεις", "θα συμποσιάσει", "θα συμποσιάσουμε", "θα συμποσιάσετε", "θα συμποσιάσουν", "συμποσίασα", "συμποσίασες", "συμποσίασε", "συμποσιάσαμε", "συμποσιάσατε", "συμποσίασαν", "συμποσίαζα", "συμποσίαζες", "συμποσίαζε", "συμποσιάζαμε", "συμποσιάζατε", "συμποσίαζαν", "συμποσίαζε", "συμποσιάζετε", "συμποσίασε", "συμποσιάστε"]}
{"verb": "συμπτύσσω", "eng": "shorten", "futurum": "θα συμπτύξω", "aorist": "συνέπτυξα", "paradigm": ["συμπτύσσω", "συμπτύσσεις", "συμπτύσσει", "συμπτύσσουμε", "συμπτύσσετε", "συμπτύσσουν", "θα συμπτύξω", "θα συμπτύξεις", "θα συμπτύξει", "θα συμπτύξουμε", "θα συμπτύξετε", "θα συμπτύξουν", "συνέπτυξα", "συνέπτυξες", "συνέπτυξε", "συμπτύξαμε", "συμπτύξατε", "συνέπτυξα", "συνέπτυσσόμουν", "συνέπτυσσόσουν", "συνέπτυσσόταν", "συνέπτυσσόμαστε", "συνέπτυσσόσαστε", "σύνεπτυσσόνταν", "σύμπτυσου", "συμπτύξετε", "να συμπτύσσεις", "συμπτύσσετε"]}
{"verb": "συμπυκνώνω", "eng": "condense", "futurum": "θα συμπυκνώσω", "aorist": "συμπύκνωσα", "paradigm": ["συμπυκνώνω", "συμπυκνώνεις", "συμπυκνώνει", "συμπυκνώνουμε", "συμπυκνώνετε", "συμπυκνώνουνε", "θα συμπυκνώσω", "θα συμπυκνώσεις", "θα συμπυκνώσει", "θα συμπυκνώσουμε", "θα συμπυκνώσετε", "θα συμπυκνώσουνε", "συμπύκνωσα", "συμπύκνωσες", "συμπύκνωσε", "συμπυκνώσαμε", "συμπυκνώσατε", "συμπύκνωσαν", "συμπύκνωνα", "συμπύκνωνες", "συμπύκνωνε", "συμπυκνώναμε", "συμπυκνώνατε", "συμπύκνωναν", "συμπύκνωνε", "συμπυκνώνετε", "συμπύκνωσε", "συμπυκνώστε"]}
{"verb": "συμφέρει", "eng": "be advantageous", "futurum": "θα συμφέρω", "aorist": "συνέφερε", "paradigm": ["συμφέρει", "συμφέρεεις", "συμφέρεει", "συμφέρεουμε", "συμφέρεετε", "συμφέρεουν", "θα συμφέρω", "θα συμφέρεις", "θα συμφέρει", "θα συμφέρουμε", "θα συμφέρετε", "θα συμφέρουν", "συνέφερε", "συνέφερες", "συνέφερε", "συμφέραμε", "συμφέρατε", "συνέφερε", "συνεφερέόμουν", "συνεφερέόσουν", "συνεφερέόταν", "συνεφερέόμαστε", "συνεφερέόσαστε", "συνεφέρεόνταν", "σύμφεσου", "συμφέρετε", "να συμφέρεεις", "συμφέρεετε"]}
{"verb": "συμφέρω", "eng": "interest", "futurum": "θα συμφέρω", "aorist": "συνέφερα", "paradigm": ["συμφέρω", "συμφέρεις", "συμφέρει", "συμφέρουμε", "συμφέρετε", "συμφέρουν", "θα συμφέρω", "θα συμφέρεις", "θα συμφέρει", "θα συμφέρουμε", "θα συμφέρετε", "θα συμφέρουν", "συνέφερα", "συνέφερες", "συνέφερε", "συμφέραμε", "συμφέρατε", "συνέφερα", "συνέφερόμουν", "συνέφερόσουν", "συνέφερόταν", "συνέφερόμαστε", "συνέφερόσαστε", "σύνεφερόνταν", "σύμφεσου", "συμφέρετε", "να συμφέρεις", "συμφέρετε"]}
{"verb": "συμφιλιώνω", "eng": "condense", "futurum": "θα συμφιλιώσω", "aorist": "συμφιλίωσα", "paradigm": ["συμφιλιώνω", "συμφιλιώνεις", "συμφιλιώνει", "συμφιλιώνουμε", "συμφιλιώνετε", "συμφιλιώνουνε", "θα συμφιλιώσω", "θα συμφιλιώσεις", "θα συμφιλιώσει", "θα συμφιλιώσουμε", "θα συμφιλιώσετε", "θα συμφιλιώσουνε", "συμφιλίωσα", "συμφιλίωσες", "συμφιλίωσε", "συμφιλιώσαμε", "συμφιλιώσατε", "συμφιλίωσαν", "συμφιλίωνα", "συμφιλίωνες", "συμφιλίωνε", "συμφιλιώναμε", "συμφιλιώνατε", "συμφιλίωναν", "συμφιλίωνε", "συμφιλιώνετε", "συμφιλίωσε", "συμφιλιώστε"]}
{"verb": "συμφωνώ", "eng": "agree", "futurum": "θα συμφωνήσω", "aorist": "συμφώνησα", "paradigm": ["συμφωνώ", "συμφωνείς", "συμφωνεί", "συμφωνούμε", "συμφωνείτε", "συμφωνούν", "θα συμφωνήσω", "θα συμφωνήσεις", "θα συμφωνήσει", "θα συμφωνήσουμε", "θα συμφωνήσετε", "θα συμφωνήσουν", "συμφώνησα", "συμφώνησες", "συμφώνησε", "συμφωνήσαμε", "συμφωνήσατε", "συμφώνησαν", "συμφωνούσα", "συμφωνούσες", "συμφωνούσε", "συμφωνούσαμε", "συμφωνούσατε", "συμφωνούσαν", "—", "συμφωνείτε", "συμφώνησε", "συμφωνήστε"]}
{"verb": "συμψηφίζω", "eng": "conclude", "futurum": "θα συμψηφίσω", "aorist": "συμψήφισα", "paradigm": ["συμψηφίζω", "συμψηφίζεις", "συμψηφίζει", "συμψηφίζουμε", "συμψηφίζετε", "συμψηφίζουν", "θα συμψηφίσω", "θα συμψηφίσεις", "θα συμψηφίσει", "θα συμψηφίσουμε", "θα συμψηφίσετε", "θα συμψηφίσουν", "συμψήφισα", "συμψήφισες", "συμψήφισε", "συμψηφίσαμε", "συμψηφίσατε", "συμψήφισαν", "συμψήφιζα", "συμψήφιζες", "συμψήφιζε", "συμψηφίζαμε", "συμψηφίζατε", "συμψήφιζαν", "συμψήφιζε", "συμψηφίζετε", "συμψήφισε", "συμψηφίστε"]}
{"verb": "συναγωνίζομαι", "eng": "compete", "futurum": "θα συναγωνιστώ", "aorist": "συναγωνίστηκα", "paradigm": ["συναγωνίζομαι", "συναγωνίζεσαι", "συναγωνίζεται", "συναγωνιζόμαστε", "συναγωνίζεστε", "συναγωνίζονται", "θα συναγωνιστώ", "θα συναγωνιστείς", "θα συναγωνιστεί", "θα συναγωνιστούμε", "θα συναγωνιστείτε", "θα συναγωνιστούν", "συναγωνίστηκα", "συναγωνίστηκες", "συναγωνίστηκε", "συναγωνιστήκαμε", "συναγωνιστήκατε", "συναγωνίστηκα", "συναγωνιζόμουν", "συναγωνιζόσουν", "συναγωνιζόταν", "συναγωνιζόμαστε", "συναγωνιζόσαστε", "συναγωνίζονταν", "συναγωνίσου", "συναγωνιστείτε", "να συναγωνίζεσαι", "συναγωνίζεστε"]}
{"verb": "συναθροίζω", "eng": "conclude", "futurum": "θα συναθροίσω", "aorist": "συνάθροισα", "paradigm": ["συναθροίζω", "συναθροίζεις", "συναθροίζει", "συναθροίζουμε", "συναθροίζετε", "συναθροίζουν", "θα συναθροίσω", "θα συναθροίσεις", "θα συναθροίσει", "θα συναθροίσουμε", "θα συναθροίσετε", "θα συναθροίσουν", "συνάθροισα", "συνάθροισες", "συνάθροισε", "συναθροίσαμε", "συναθροίσατε", "συνάθροισαν", "συνάθροιζα", "συνάθροιζες", "συνάθροιζε", "συναθροίζαμε", "συναθροίζατε", "συνάθροιζαν", "συνάθροιζε", "συναθροίζετε", "συνάθροισε", "συναθροίστε"]}
{"verb": "συναιρώ", "eng": "squeeze", "futurum": "θα συναιρέσω", "aorist": "συναίρεσα", "paradigm": ["συναιρώ", "συναιρείς", "συναιρεί", "συναιρούμε", "συναιρείτε", "συναιρούν", "θα συναιρέσω", "θα συναιρέσεις", "θα συναιρέσει", "θα συναιρέσουμε", "θα συναιρέσετε", "θα συναιρέσουν", "συναίρεσα", "συναίρεσες", "συναίρεσε", "συναιρέσαμε", "συναιρέσατε", "συναίρεσαν", "συναιρούσα", "συναιρούσες", "συναιρούσε", "συναιρούσαμε", "συναιρούσατε", "συναιρούσαν", "συναίρει", "συναιρείτε", "συναίρεσε", "συναιρέστε"]}
{"verb": "συναισθάνομαι", "eng": "empathize", "futurum": "θα συναισθανθώ", "aorist": "συναισθάνθηκα", "paradigm": ["συναισθάνομαι", "συναισθάνεσαι", "συναισθάνεται", "συναισθανόμαστε", "συναισθάνεστε", "συναισθάνονται", "θα συναισθανθώ", "θα συναισθανθείς", "θα συναισθανθεί", "θα συναισθανθούμε", "θα συναισθανθείτε", "θα συναισθανθούν", "συναισθάνθηκα", "συναισθάνθηκες", "συναισθάνθηκε", "συναισθανθήκαμε", "συναισθανθήκατε", "συναισθάνθηκαν", "συναισθανόμουν", "συναισθανόσουν", "συναισθανόταν", "συναισθανόμαστε", "συναισθανόσαστε", "συναισθάνονταν", "συναισθάνου", "συναισθάνεστε", "συναισθάνσου", "συναισθανθείτε"]}
{"verb": "συναντιέμαι", "eng": "meet", "futurum": "θα συναντηθώ", "aorist": "συναντήθηκα", "paradigm": ["συναντιέμαι", "συναντιέσαι", "συναντιέται", "συναντιόμαστε", "συναντιέστε", "συναντιούνται", "θα συναντηθώ", "θα συναντηθείς", "θα συναντηθεί", "θα συναντηθούμε", "θα συναντηθείτε", "θα συναντηθούν", "συναντήθηκα", "συναντήθηκες", "συναντήθηκε", "συναντηθήκαμε", "συναντηθήκατε", "συναντήθηκα", "συναντιόμουν", "συναντιόσουν", "συναντιόταν", "συναντιόμαστε", "συναντιόσαστε", "συναντίονταν", "συναντήσου", "συναντηθείτε", "να συναντιέσαι", "συναντιέστε"]}
{"verb": "συναντώ", "eng": "do", "futurum": "θα συναντήσω", "aorist": "συνάντησα", "paradigm": ["συναντώ", "συναντάς", "συναντά", "συναντούμε", "συναντάτε", "συναντούν", "θα συναντήσω", "θα συναντήσεις", "θα συναντήσει", "θα συναντήσουμε", "θα συναντήσετε", "θα συναντήσουν", "συνάντησα", "συνάντησες", "συνάντησε", "συναντήσαμε", "συναντήσατε", "συνάντησαν", "συναντούσα", "συναντούσες", "συναντούσε", "συναντούσαμε", "συναντούσατε", "συναντούσαν", "συνάντα", "συναντάτε", "συνάντησε", "συναντήστε"]}
{"verb": "συναντώ", "eng": "meet", "futurum": "θα συναντήσω", "aorist": "συνάντησα", "paradigm": ["συναντώ", "συναντάς", "συναντά", "συναντούμε", "συναντάτε", "συναντούν", "θα συναντήσω", "θα συναντήσεις", "θα συναντήσει", "θα συναντήσουμε", "θα συναντήσετε", "θα συναντήσουν", "συνάντησα", "συνάντησες", "συνάντησε", "συναντήσαμε", "συναντήσατε", "συνάντησαν", "συναντούσα", "συναντούσες", "συναντούσε", "συναντούσαμε", "συναντούσατε", "συναντούσαν", "συνάντα", "συναντάτε", "συνάντησε", "συναντήστε"]}
{"verb": "συναντώμαι", "eng": "meet up", "futurum": "θα συναντηθώ", "aorist": "συναντήθηκα", "paradigm": ["συναντώμαι", "συναντώμαεις", "συναντώμαει", "συναντώμαουμε", "συναντώμαετε", "συναντώμαουν", "θα συναντηθώ", "θα συναντηθείς", "θα συναντηθεί", "θα συναντηθούμε", "θα συναντηθείτε", "θα συναντηθούν", "συναντήθηκα", "συναντήθηκες", "συναντήθηκε", "συναντηθήκαμε", "συναντηθήκατε", "συναντήθηκα", "συναντωμάόμουν", "συναντωμάόσουν", "συναντωμάόταν", "συναντωμάόμαστε", "συναντωμάόσαστε", "συναντώμαόνταν", "συναντήσου", "συναντηθείτε", "να συναντώμαεις", "συναντώμαετε"]}
{"verb": "συναπαρτίζω", "eng": "empathize", "futurum": "θα συναπαρτίσω", "aorist": "συναπάρτισα", "paradigm": ["συναπαρτίζω", "συναπαρτίζεις", "συναπαρτίζει", "συναπαρτίζουμε", "συναπαρτίζετε", "συναπαρτίζουν", "θα συναπαρτίσω", "θα συναπαρτίσεις", "θα συναπαρτίσει", "θα συναπαρτίσουμε", "θα συναπαρτίσετε", "θα συναπαρτίσουν", "συναπάρτισα", "συναπάρτισες", "συναπάρτισε", "συναπαρτίσαμε", "συναπαρτίσατε", "συναπάρτισαν", "συναπάρτιζα", "συναπάρτιζες", "συναπάρτιζε", "συναπαρτίζαμε", "συναπαρτίζατε", "συναπάρτιζαν", "συναπάρτιζε", "συναπαρτίζετε", "συναπάρτισε", "συναπαρτίστε"]}
{"verb": "συναποφασίζω", "eng": "empathize", "futurum": "θα συναποφασίσω", "aorist": "συναποφάσισα", "paradigm": ["συναποφασίζω", "συναποφασίζεις", "συναποφασίζει", "συναποφασίζουμε", "συναποφασίζετε", "συναποφασίζουν", "θα συναποφασίσω", "θα συναποφασίσεις", "θα συναποφασίσει", "θα συναποφασίσουμε", "θα συναποφασίσετε", "θα συναποφασίσουν", "συναποφάσισα", "συναποφάσισες", "συναποφάσισε", "συναποφασίσαμε", "συναποφασίσατε", "συναποφάσισαν", "συναποφάσιζα", "συναποφάσιζες", "συναποφάσιζε", "συναποφασίζαμε", "συναποφασίζατε", "συναποφάσιζαν", "συναποφάσιζε", "συναποφασίζετε", "συναποφάσισε", "συναποφασίστε"]}
{"verb": "συνάπτω", "eng": "join", "futurum": "θα συνάψω", "aorist": "σύναψα", "paradigm": ["συνάπτω", "συνάπτεις", "συνάπτει", "συνάπτουμε", "συνάπτετε", "συνάπτουν", "θα συνάψω", "θα συνάψεις", "θα συνάψει", "θα συνάψουμε", "θα συνάψετε", "θα συνάψουν", "σύναψα", "σύναψες", "σύναψε", "συνάψαμε", "συνάψατε", "σύναψαν", "σύναπτα", "σύναπτες", "σύναπτε", "συνάπταμε", "συνάπτατε", "σύναπταν", "σύναπτε", "συνάπτετε", "σύναψε", "συνάψετε"]}
{"verb": "συναρθρώνω", "eng": "condense", "futurum": "θα συναρθρώσω", "aorist": "συνάρθρωσα", "paradigm": ["συναρθρώνω", "συναρθρώνεις", "συναρθρώνει", "συναρθρώνουμε", "συναρθρώνετε", "συναρθρώνουνε", "θα συναρθρώσω", "θα συναρθρώσεις", "θα συναρθρώσει", "θα συναρθρώσουμε", "θα συναρθρώσετε", "θα συναρθρώσουνε", "συνάρθρωσα", "συνάρθρωσες", "συνάρθρωσε", "συναρθρώσαμε", "συναρθρώσατε", "συνάρθρωσαν", "συνάρθρωνα", "συνάρθρωνες", "συνάρθρωνε", "συναρθρώναμε", "συναρθρώνατε", "συνάρθρωναν", "συνάρθρωνε", "συναρθρώνετε", "συνάρθρωσε", "συναρθρώστε"]}
{"verb": "συναρπάζω", "eng": "fascinate", "futurum": "θα συναρπάσω", "aorist": "συνάρπασα", "paradigm": ["συναρπάζω", "συναρπάζεις", "συναρπάζει", "συναρπάζουμε", "συναρπάζετε", "συναρπάζουν", "θα συναρπάσω", "θα συναρπάσεις", "θα συναρπάσει", "θα συναρπάσουμε", "θα συναρπάσετε", "θα συναρπάσουν", "συνάρπασα", "συνάρπασες", "συνάρπασε", "συναρπάσαμε", "συναρπάσατε", "συνάρπασαν", "συνάρπαζα", "συνάρπαζες", "συνάρπαζε", "συναρπάζαμε", "συναρπάζατε", "συνάρπαζαν", "συνάρπαζε", "συναρπάζετε", "συνάρπασε", "συναρπάστε"]}
{"verb": "συνασπίζω", "eng": "fascinate", "futurum": "θα συνασπίσω", "aorist": "συνάσπισα", "paradigm": ["συνασπίζω", "συνασπίζεις", "συνασπίζει", "συνασπίζουμε", "συνασπίζετε", "συνασπίζουν", "θα συνασπίσω", "θα συνασπίσεις", "θα συνασπίσει", "θα συνασπίσουμε", "θα συνασπίσετε", "θα συνασπίσουν", "συνάσπισα", "συνάσπισες", "συνάσπισε", "συνασπίσαμε", "συνασπίσατε", "συνάσπισαν", "συνάσπιζα", "συνάσπιζες", "συνάσπιζε", "συνασπίζαμε", "συνασπίζατε", "συνάσπιζαν", "συνάσπιζε", "συνασπίζετε", "συνάσπισε", "συνασπίστε"]}
{"verb": "συναχώνω", "eng": "condense", "futurum": "θα συναχώσω", "aorist": "συνάχωσα", "paradigm": ["συναχώνω", "συναχώνεις", "συναχώνει", "συναχώνουμε", "συναχώνετε", "συναχώνουνε", "θα συναχώσω", "θα συναχώσεις", "θα συναχώσει", "θα συναχώσουμε", "θα συναχώσετε", "θα συναχώσουνε", "συνάχωσα", "συνάχωσες", "συνάχωσε", "συναχώσαμε", "συναχώσατε", "συνάχωσαν", "συνάχωνα", "συνάχωνες", "συνάχωνε", "συναχώναμε", "συναχώνατε", "συνάχωναν", "συνάχωνε", "συναχώνετε", "συνάχωσε", "συναχώστε"]}
{"verb": "συνδαυλίζω", "eng": "fascinate", "futurum": "θα συνδαυλίσω", "aorist": "συνδαύλισα", "paradigm": ["συνδαυλίζω", "συνδαυλίζεις", "συνδαυλίζει", "συνδαυλίζουμε", "συνδαυλίζετε", "συνδαυλίζουν", "θα συνδαυλίσω", "θα συνδαυλίσεις", "θα συνδαυλίσει", "θα συνδαυλίσουμε", "θα συνδαυλίσετε", "θα συνδαυλίσουν", "συνδαύλισα", "συνδαύλισες", "συνδαύλισε", "συνδαυλίσαμε", "συνδαυλίσατε", "συνδαύλισαν", "συνδαύλιζα", "συνδαύλιζες", "συνδαύλιζε", "συνδαυλίζαμε", "συνδαυλίζατε", "συνδαύλιζαν", "συνδαύλιζε", "συνδαυλίζετε", "συνδαύλισε", "συνδαυλίστε"]}
{"verb": "συνδέω", "eng": "connect", "futurum": "θα συνδέσω", "aorist": "σύνδεσα", "paradigm": ["συνδέω", "συνδέεις", "συνδέει", "συνδέουμε", "συνδέετε", "συνδέουν", "θα συνδέσω", "θα συνδέσεις", "θα συνδέσει", "θα συνδέσουμε", "θα συνδέσετε", "θα συνδέσουν", "σύνδεσα", "σύνδεσες", "σύνδεσε", "συνδέσαμε", "συνδέσατε", "σύνδεσα", "σύνδεόμουν", "σύνδεόσουν", "σύνδεόταν", "σύνδεόμαστε", "σύνδεόσαστε", "σνταν", "σύνδσου", "συνδέστε", "να συνδέεις", "συνδέετε"]}
{"verb": "συνδικάζω", "eng": "fascinate", "futurum": "θα συνδικάσω", "aorist": "συνδίκασα", "paradigm": ["συνδικάζω", "συνδικάζεις", "συνδικάζει", "συνδικάζουμε", "συνδικάζετε", "συνδικάζουν", "θα συνδικάσω", "θα συνδικάσεις", "θα συνδικάσει", "θα συνδικάσουμε", "θα συνδικάσετε", "θα συνδικάσουν", "συνδίκασα", "συνδίκασες", "συνδίκασε", "συνδικάσαμε", "συνδικάσατε", "συνδίκασαν", "συνδίκαζα", "συνδίκαζες", "συνδίκαζε", "συνδικάζαμε", "συνδικάζατε", "συνδίκαζαν", "συνδίκαζε", "συνδικάζετε", "συνδίκασε", "συνδικάστε"]}
{"verb": "συνδυάζομαι", "eng": "fascinate", "futurum": "θα συνδυαστώ", "aorist": "συνδυάστηκα", "paradigm": ["συνδυάζομαι", "συνδυάζεσαι", "συνδυάζεται", "συνδυαζόμαστε", "συνδυάζεστε", "συνδυάζονται", "θα συνδυαστώ", "θα συνδυαστείς", "θα συνδυαστεί", "θα συνδυαστούμε", "θα συνδυαστείτε", "θα συνδυαστούν", "συνδυάστηκα", "συνδυάστηκες", "συνδυάστηκε", "συνδυαστήκαμε", "συνδυαστήκατε", "συνδυάστηκαν", "συνδυαζόμουν", "συνδυαζόσουν", "συνδυαζόταν", "συνδυαζόμαστε", "συνδυαζόσαστε", "συνδυάζονταν", "συνδυάζου", "συνδυάζεστε", "συνδυάσου", "συνδυαστείτε"]}
{"verb": "συνδυάζω", "eng": "combine", "futurum": "θα συνδυάσω", "aorist": "συνδύασα", "paradigm": ["συνδυάζω", "συνδυάζεις", "συνδυάζει", "συνδυάζουμε", "συνδυάζετε", "συνδυάζουν", "θα συνδυάσω", "θα συνδυάσεις", "θα συνδυάσει", "θα συνδυάσουμε", "θα συνδυάσετε", "θα συνδυάσουν", "συνδύασα", "συνδύασες", "συνδύασε", "συνδυάσαμε", "συνδυάσατε", "συνδύασαν", "συνδύαζα", "συνδύαζες", "συνδύαζε", "συνδυάζαμε", "συνδυάζατε", "συνδύαζαν", "συνδύαζε", "συνδυάζετε", "συνδύασε", "συνδυάστε"]}
{"verb": "συνεδριάζω", "eng": "fascinate", "futurum": "θα συνεδριάσω", "aorist": "συνεδρίασα", "paradigm": ["συνεδριάζω", "συνεδριάζεις", "συνεδριάζει", "συνεδριάζουμε", "συνεδριάζετε", "συνεδριάζουν", "θα συνεδριάσω", "θα συνεδριάσεις", "θα συνεδριάσει", "θα συνεδριάσουμε", "θα συνεδριάσετε", "θα συνεδριάσουν", "συνεδρίασα", "συνεδρίασες", "συνεδρίασε", "συνεδριάσαμε", "συνεδριάσατε", "συνεδρίασαν", "συνεδρίαζα", "συνεδρίαζες", "συνεδρίαζε", "συνεδριάζαμε", "συνεδριάζατε", "συνεδρίαζαν", "συνεδρίαζε", "συνεδριάζετε", "συνεδρίασε", "συνεδριάστε"]}
{"verb": "συνειδητοποιούμαι", "eng": "fascinate", "futurum": "θα συνειδητοποιηθώ", "aorist": "συνειδητοποιήθηκα", "paradigm": ["συνειδητοποιούμαι", "συνειδητοποιείσαι", "συνειδητοποιείται", "συνειδητοποιούμαστε", "συνειδητοποιείστε", "συνειδητοποιούνται", "θα συνειδητοποιηθώ", "θα συνειδητοποιηθείς", "θα συνειδητοποιηθεί", "θα συνειδητοποιηθούμε", "θα συνειδητοποιηθείτε", "θα συνειδητοποιηθούν", "συνειδητοποιήθηκα", "συνειδητοποιήθηκες", "συνειδητοποιήθηκε", "συνειδητοποιηθήκαμε", "συνειδητοποιηθήκατε", "συνειδητοποιήθηκαν", "συνειδητοποιούμουν", "συνειδητοποιούσουν", "συνειδητοποιούνταν", "συνειδητοποιούμαστε", "συνειδητοποιούσαστε", "συνειδητοποιούνταν", "-", "-", "συνειδητοποιήσου", "συνειδητοποιηθείτε"]}
{"verb": "συνειδητοποιώ", "eng": "realize", "futurum": "θα συνειδητοποιήσω", "aorist": "συνειδητοποίησα", "paradigm": ["συνειδητοποιώ", "συνειδητοποιείς", "συνειδητοποιεί", "συνειδητοποιούμε", "συνειδητοποιείτε", "συνειδητοποιούν", "θα συνειδητοποιήσω", "θα συνειδητοποιήσεις", "θα συνειδητοποιήσει", "θα συνειδητοποιήσουμε", "θα συνειδητοποιήσετε", "θα συνειδητοποιήσουν", "συνειδητοποίησα", "συνειδητοποίησες", "συνειδητοποίησε", "συνειδητοποιήσαμε", "συνειδητοποιήσατε", "συνειδητοποίησα", "συνειδητοποιούσα", "συνειδητοποιούσες", "συνειδητοποιούσε", "συνειδητοποιούσαμε", "συνειδητοποιούσατε", "συνειδητοποιούσαν", "συνειδητοποίσου", "συνειδητοποιήστε", "να συνειδητοποιείς", "συνειδητοποιείτε"]}
{"verb": "συνεισφέρω", "eng": "contribute", "futurum": "θα συνεισφέρω", "aorist": "συνεισέφερα", "paradigm": ["συνεισφέρω", "συνεισφέρεις", "συνεισφέρει", "συνεισφέρουμε", "συνεισφέρετε", "συνεισφέρουν", "θα συνεισφέρω", "θα συνεισφέρεις", "θα συνεισφέρει", "θα συνεισφέρουμε", "θα συνεισφέρετε", "θα συνεισφέρουν", "συνεισέφερα", "συνεισέφερες", "συνεισέφερε", "συνεισεφέραμε", "συνεισεφέρατε", "συνεισέφερα", "συνείσφερόμουν", "συνείσφερόσουν", "συνείσφερόταν", "συνείσφερόμαστε", "συνείσφερόσαστε", "συνέισφερόνταν", "συνείσφεσου", "συνεισφέρετε", "να συνεισφέρεις", "συνεισφέρετε"]}
{"verb": "συνεννοούμαι", "eng": "communicate", "futurum": "θα συνεννοηθώ", "aorist": "συνεννοήθηκα", "paradigm": ["συνεννοούμαι", "συνεννοείσαι", "συνεννοείται", "συνεννοούμαστε", "συνεννοείστε", "συνεννοούνται", "θα συνεννοηθώ", "θα συνεννοηθείς", "θα συνεννοηθεί", "θα συνεννοηθούμε", "θα συνεννοηθείτε", "θα συνεννοηθούν", "συνεννοήθηκα", "συνεννοήθηκες", "συνεννοήθηκε", "συνεννοηθήκαμε", "συνεννοηθήκατε", "συνεννοήθηκαν", "συνεννοούμουν", "συνεννοούσουν", "συνεννοούνταν", "συνεννοούμαστε", "συνεννοούσαστε", "συνεννοούνταν", "-", "-", "συνεννοήσου", "συνεννοηθείτε"]}
{"verb": "συνενώνω", "eng": "condense", "futurum": "θα συνενώσω", "aorist": "συνένωσα", "paradigm": ["συνενώνω", "συνενώνεις", "συνενώνει", "συνενώνουμε", "συνενώνετε", "συνενώνουνε", "θα συνενώσω", "θα συνενώσεις", "θα συνενώσει", "θα συνενώσουμε", "θα συνενώσετε", "θα συνενώσουνε", "συνένωσα", "συνένωσες", "συνένωσε", "συνενώσαμε", "συνενώσατε", "συνένωσαν", "συνένωνα", "συνένωνες", "συνένωνε", "συνενώναμε", "συνενώνατε", "συνένωναν", "συνένωνε", "συνενώνετε", "συνένωσε", "συνενώστε"]}
{"verb": "συνεξετάζω", "eng": "communicate", "futurum": "θα συνεξετάσω", "aorist": "συνεξέτασα", "paradigm": ["συνεξετάζω", "συνεξετάζεις", "συνεξετάζει", "συνεξετάζουμε", "συνεξετάζετε", "συνεξετάζουν", "θα συνεξετάσω", "θα συνεξετάσεις", "θα συνεξετάσει", "θα συνεξετάσουμε", "θα συνεξετάσετε", "θα συνεξετάσουν", "συνεξέτασα", "συνεξέτασες", "συνεξέτασε", "συνεξετάσαμε", "συνεξετάσατε", "συνεξέτασαν", "συνεξέταζα", "συνεξέταζες", "συνεξέταζε", "συνεξετάζαμε", "συνεξετάζατε", "συνεξέταζαν", "συνεξέταζε", "συνεξετάζετε", "συνεξέτασε", "συνεξετάστε"]}
{"verb": "συνεορτάζω", "eng": "communicate", "futurum": "θα συνεορτάσω", "aorist": "συνεόρτασα", "paradigm": ["συνεορτάζω", "συνεορτάζεις", "συνεορτάζει", "συνεορτάζουμε", "συνεορτάζετε", "συνεορτάζουν", "θα συνεορτάσω", "θα συνεορτάσεις", "θα συνεορτάσει", "θα συνεορτάσουμε", "θα συνεορτάσετε", "θα συνεορτάσουν", "συνεόρτασα", "συνεόρτασες", "συνεόρτασε", "συνεορτάσαμε", "συνεορτάσατε", "συνεόρτασαν", "συνεόρταζα", "συνεόρταζες", "συνεόρταζε", "συνεορτάζαμε", "συνεορτάζατε", "συνεόρταζαν", "συνεόρταζε", "συνεορτάζετε", "συνεόρτασε", "συνεορτάστε"]}
{"verb": "συνεπαίρνω", "eng": "carry away", "futurum": "θα συνεπάρω", "aorist": "συνεπήρα", "paradigm": ["συνεπαίρνω", "συνεπαίρνεις", "συνεπαίρνει", "συνεπαίρνουμε", "συνεπαίρνετε", "συνεπαίρνουν", "θα συνεπάρω", "θα συνεπάρεις", "θα συνεπάρει", "θα συνεπάρουμε", "θα συνεπάρετε", "θα συνεπάρουν", "συνεπήρα", "συνεπήρες", "συνεπήρε", "συνεπήραμε", "συνεπήρατε", "συνεπήρα", "συνέπαιρνόμουν", "συνέπαιρνόσουν", "συνέπαιρνόταν", "συνέπαιρνόμαστε", "συνέπαιρνόσαστε", "σύνεπαιρνόνταν", "συνέπασου", "συνεπάρετε", "να συνεπαίρνεις", "συνεπαίρνετε"]}
{"verb": "συνέρχομαι", "eng": "come together", "futurum": "θα συνέλθω", "aorist": "συνήλθα", "paradigm": ["συνέρχομαι", "συνέρχεσαι", "συνέρχεται", "συνερχόμαστε", "συνέρχεστε", "συνέρχονται", "θα συνέλθω", "θα συνέλθεις", "θα συνέλθει", "θα συνέλθουμε", "θα συνέλθετε", "θα συνέλθουν", "συνήλθα", "συνήλθες", "συνήλθε", "συνήλθαμε", "συνήλθατε", "συνήλθα", "συνερχόμουν", "συνερχόσουν", "συνερχόταν", "συνερχόμαστε", "συνερχόσαστε", "συνέρχονταν", "σύνελσου", "συνέλθετε", "να συνέρχεσαι", "συνέρχεστε"]}
{"verb": "συνεταιρίζομαι", "eng": "communicate", "futurum": "θα συνεταιριστώ", "aorist": "συνεταιρίστηκα", "paradigm": ["συνεταιρίζομαι", "συνεταιρίζεσαι", "συνεταιρίζεται", "συνεταιριζόμαστε", "συνεταιρίζεστε", "συνεταιρίζονται", "θα συνεταιριστώ", "θα συνεταιριστείς", "θα συνεταιριστεί", "θα συνεταιριστούμε", "θα συνεταιριστείτε", "θα συνεταιριστούν", "συνεταιρίστηκα", "συνεταιρίστηκες", "συνεταιρίστηκε", "συνεταιριστήκαμε", "συνεταιριστήκατε", "συνεταιρίστηκαν", "συνεταιριζόμουν", "συνεταιριζόσουν", "συνεταιριζόταν", "συνεταιριζόμαστε", "συνεταιριζόσαστε", "συνεταιρίζονταν", "συνεταιρίζου", "συνεταιρίζεστε", "συνεταιρίσου", "συνεταιριστείτε"]}
{"verb": "συνετίζω", "eng": "communicate", "futurum": "θα συνετίσω", "aorist": "συνέτισα", "paradigm": ["συνετίζω", "συνετίζεις", "συνετίζει", "συνετίζουμε", "συνετίζετε", "συνετίζουν", "θα συνετίσω", "θα συνετίσεις", "θα συνετίσει", "θα συνετίσουμε", "θα συνετίσετε", "θα συνετίσουν", "συνέτισα", "συνέτισες", "συνέτισε", "συνετίσαμε", "συνετίσατε", "συνέτισαν", "συνέτιζα", "συνέτιζες", "συνέτιζε", "συνετίζαμε", "συνετίζατε", "συνέτιζαν", "συνέτιζε", "συνετίζετε", "συνέτισε", "συνετίστε"]}
{"verb": "συνεφέρνω", "eng": "revive", "futurum": "θα συνεισφέρω", "aorist": "συνέφερα", "paradigm": ["συνεφέρνω", "συνεφέρνεις", "συνεφέρνει", "συνεφέρνουμε", "συνεφέρνετε", "συνεφέρνουν", "θα συνεισφέρω", "θα συνεισφέρεις", "θα συνεισφέρει", "θα συνεισφέρουμε", "θα συνεισφέρετε", "θα συνεισφέρουν", "συνέφερα", "συνέφερες", "συνέφερε", "συνεφέραμε", "συνεφέρατε", "συνέφερα", "συνέφερνόμουν", "συνέφερνόσουν", "συνέφερνόταν", "συνέφερνόμαστε", "συνέφερνόσαστε", "σύνεφερνόνταν", "συνείσφεσου", "συνεισφέρετε", "να συνεφέρνεις", "συνεφέρνετε"]}
{"verb": "συνεχίζω", "eng": "continue", "futurum": "θα συνεχίσω", "aorist": "συνέχισα", "paradigm": ["συνεχίζω", "συνεχίζεις", "συνεχίζει", "συνεχίζουμε", "συνεχίζετε", "συνεχίζουν", "θα συνεχίσω", "θα συνεχίσεις", "θα συνεχίσει", "θα συνεχίσουμε", "θα συνεχίσετε", "θα συνεχίσουν", "συνέχισα", "συνέχισες", "συνέχισε", "συνεχίσαμε", "συνεχίσατε", "συνέχισαν", "συνέχιζα", "συνέχιζες", "συνέχιζε", "συνεχίζαμε", "συνεχίζατε", "συνέχιζαν", "συνέχιζε", "συνεχίζετε", "συνέχισε", "συνεχίστε"]}
{"verb": "συνηθίζω", "eng": "become accustomed", "futurum": "θα συνηθίσω", "aorist": "συνήθισα", "paradigm": ["συνηθίζω", "συνηθίζεις", "συνηθίζει", "συνηθίζουμε", "συνηθίζετε", "συνηθίζουν", "θα συνηθίσω", "θα συνηθίσεις", "θα συνηθίσει", "θα συνηθίσουμε", "θα συνηθίσετε", "θα συνηθίσουν", "συνήθισα", "συνήθισες", "συνήθισε", "συνηθίσαμε", "συνηθίσατε", "συνήθισαν", "συνήθιζα", "συνήθιζες", "συνήθιζε", "συνηθίζαμε", "συνηθίζατε", "συνήθιζαν", "συνήθιζε", "συνηθίζετε", "συνήθισε", "συνηθίστε"]}
{"verb": "συνθέτω", "eng": "compose", "futurum": "θα συνθέσω", "aorist": "συνέθεσα", "paradigm": ["συνθέτω", "συνθέτεις", "συνθέτει", "συνθέτουμε", "συνθέτετε", "συνθέτουν", "θα συνθέσω", "θα συνθέσεις", "θα συνθέσει", "θα συνθέσουμε", "θα συνθέσετε", "θα συνθέσουν", "συνέθεσα", "συνέθεσες", "συνέθεσε", "συνθέσαμε", "συνθέσατε", "συνέθεσαν", "συνέθετα", "συνέθετες", "συνέθετε", "συνθέταμε", "συνθέτατε", "συνέθεταν", "σύνθετε", "συνθέτετε", "σύνθεσε", "συνθέστε"]}
{"verb": "συνθηκολογώ", "eng": "capitulate", "futurum": "θα συνθηκολογήσω", "aorist": "συνθηκολόγησα", "paradigm": ["συνθηκολογώ", "συνθηκολογείς", "συνθηκολογεί", "συνθηκολογούμε", "συνθηκολογείτε", "συνθηκολογούν", "θα συνθηκολογήσω", "θα συνθηκολογήσεις", "θα συνθηκολογήσει", "θα συνθηκολογήσουμε", "θα συνθηκολογήσετε", "θα συνθηκολογήσουν", "συνθηκολόγησα", "συνθηκολόγησες", "συνθηκολόγησε", "συνθηκολογήσαμε", "συνθηκολογήσατε", "συνθηκολόγησα", "συνθηκολογούσα", "συνθηκολογούσες", "συνθηκολογούσε", "συνθηκολογούσαμε", "συνθηκολογούσατε", "συνθηκολογούσαν", "συνθηκολόγσου", "συνθηκολογήστε", "να συνθηκολογείς", "συνθηκολογείτε"]}
{"verb": "συνθλίβομαι", "eng": "compose", "futurum": "θα συνθλιφτώ", "aorist": "συνθλίφτηκα", "paradigm": ["συνθλίβομαι", "συνθλίβεσαι", "συνθλίβεται", "συνθλιβόμαστε", "συνθλίβεστε", "συνθλίβονται", "θα συνθλιφτώ", "θα συνθλιφτείς", "θα συνθλιφτεί", "θα συνθλιφτούμε", "θα συνθλιφτείτε", "θα συνθλιφτούν", "συνθλίφτηκα", "συνθλίφτηκες", "συνθλίφτηκε", "συνθλιφτήκαμε", "συνθλιφτήκατε", "συνθλίφτηκαν", "συνθλιβόμουν", "συνθλιβόσουν", "συνθλιβόταν", "συνθλιβόμαστε", "συνθλιβόσαστε", "συνθλίβονταν", "συνθλίβου", "συνθλίβεστε", "συνθλίψου", "συνθλιφτείτε"]}
{"verb": "συνθλίβω", "eng": "squash", "futurum": "θα συνθλίψω", "aorist": "συνέθλιψα", "paradigm": ["συνθλίβω", "συνθλίβεις", "συνθλίβει", "συνθλίβουμε", "συνθλίβετε", "συνθλίβουν", "θα συνθλίψω", "θα συνθλίψεις", "θα συνθλίψει", "θα συνθλίψουμε", "θα συνθλίψετε", "θα συνθλίψουν", "συνέθλιψα", "συνέθλιψες", "συνέθλιψε", "συνθλίψαμε", "συνθλίψατε", "συνέθλιψαν", "συνέθλιβα", "συνέθλιβες", "συνέθλιβε", "συνθλίβαμε", "συνθλίβατε", "συνέθλιβαν", "σύνθλιβε", "συνθλίβετε", "σύνθλιψε", "συνθλίψτε"]}
{"verb": "συννεφιάζω", "eng": "squash", "futurum": "θα συννεφιάσω", "aorist": "συννέφιασα", "paradigm": ["συννεφιάζω", "συννεφιάζεις", "συννεφιάζει", "συννεφιάζουμε", "συννεφιάζετε", "συννεφιάζουν", "θα συννεφιάσω", "θα συννεφιάσεις", "θα συννεφιάσει", "θα συννεφιάσουμε", "θα συννεφιάσετε", "θα συννεφιάσουν", "συννέφιασα", "συννέφιασες", "συννέφιασε", "συννεφιάσαμε", "συννεφιάσατε", "συννέφιασαν", "συννέφιαζα", "συννέφιαζες", "συννέφιαζε", "συννεφιάζαμε", "συννεφιάζατε", "συννέφιαζαν", "συννέφιαζε", "συννεφιάζετε", "συννέφιασε", "συννεφιάστε"]}
{"verb": "συνοδεύομαι", "eng": "squash", "futurum": "θα συνοδευτώ", "aorist": "συνοδεύτηκα", "paradigm": ["συνοδεύομαι", "συνοδεύεσαι", "συνοδεύεται", "συνοδευόμαστε", "συνοδεύεστε", "συνοδεύονται", "θα συνοδευτώ", "θα συνοδευτείς", "θα συνοδευτεί", "θα συνοδευτούμε", "θα συνοδευτείτε", "θα συνοδευτούν", "συνοδεύτηκα", "συνοδεύτηκες", "συνοδεύτηκε", "συνοδευτήκαμε", "συνοδευτήκατε", "συνοδεύτηκαν", "συνοδευόμουν", "συνοδευόσουν", "συνοδευόταν", "συνοδευόμαστε", "συνοδευόσαστε", "συνοδεύονταν", "συνοδεύου", "συνοδεύεστε", "συνοδέψου", "συνοδευτείτε"]}
{"verb": "συνοδεύω", "eng": "accompany", "futurum": "θα συνοδέψω", "aorist": "συνόδεψα", "paradigm": ["συνοδεύω", "συνοδεύεις", "συνοδεύει", "συνοδεύουμε", "συνοδεύετε", "συνοδεύουν", "θα συνοδέψω", "θα συνοδέψεις", "θα συνοδέψει", "θα συνοδέψουμε", "θα συνοδέψετε", "θα συνοδέψουν", "συνόδεψα", "συνόδεψες", "συνόδεψε", "συνοδέψαμε", "συνοδέψατε", "συνόδεψαν", "συνόδευα", "συνόδευες", "συνόδευε", "συνοδεύαμε", "συνοδεύατε", "συνόδευαν", "συνόδευε", "συνοδεύετε", "συνόδεψε", "συνοδέψτε"]}
{"verb": "συνοικίζω", "eng": "squash", "futurum": "θα συνοικίσω", "aorist": "συνοίκισα", "paradigm": ["συνοικίζω", "συνοικίζεις", "συνοικίζει", "συνοικίζουμε", "συνοικίζετε", "συνοικίζουν", "θα συνοικίσω", "θα συνοικίσεις", "θα συνοικίσει", "θα συνοικίσουμε", "θα συνοικίσετε", "θα συνοικίσουν", "συνοίκισα", "συνοίκισες", "συνοίκισε", "συνοικίσαμε", "συνοικίσατε", "συνοίκισαν", "συνοίκιζα", "συνοίκιζες", "συνοίκιζε", "συνοικίζαμε", "συνοικίζατε", "συνοίκιζαν", "συνοίκιζε", "συνοικίζετε", "συνοίκισε", "συνοικίστε"]}
{"verb": "συνορεύω", "eng": "border", "futurum": "", "aorist": "", "paradigm": ["συνορεύω", "συνορεύεις", "συνορεύει", "συνορεύουμε", "συνορεύετε", "συνορεύουν", "", "", "", "", "", "", "", "", "", "", "", "", "συνόρευόμουν", "συνόρευόσουν", "συνόρευόταν", "συνόρευόμαστε", "συνόρευόσαστε", "συνόρεύονταν", "", "", "συνόρευε", "συνορεύετε"]}
{"verb": "συνουσιάζομαι", "eng": "have sex", "futurum": "θα συνουσιαστώ", "aorist": "συνουσιάστηκα", "paradigm": ["συνουσιάζομαι", "συνουσιάζεσαι", "συνουσιάζεται", "συνουσιαζόμαστε", "συνουσιάζεστε", "συνουσιάζονται", "θα συνουσιαστώ", "θα συνουσιαστείς", "θα συνουσιαστεί", "θα συνουσιαστούμε", "θα συνουσιαστείτε", "θα συνουσιαστούν", "συνουσιάστηκα", "συνουσιάστηκες", "συνουσιάστηκε", "συνουσιαστήκαμε", "συνουσιαστήκατε", "συνουσιάστηκαν", "συνουσιαζόμουν", "συνουσιαζόσουν", "συνουσιαζόταν", "συνουσιαζόμαστε", "συνουσιαζόσαστε", "συνουσιάζονταν", "συνουσιάζου", "συνουσιάζεστε", "συνουσιάσου", "συνουσιαστείτε"]}
{"verb": "συνοψίζω", "eng": "have sex", "futurum": "θα συνοψίσω", "aorist": "συνόψισα", "paradigm": ["συνοψίζω", "συνοψίζεις", "συνοψίζει", "συνοψίζουμε", "συνοψίζετε", "συνοψίζουν", "θα συνοψίσω", "θα συνοψίσεις", "θα συνοψίσει", "θα συνοψίσουμε", "θα συνοψίσετε", "θα συνοψίσουν", "συνόψισα", "συνόψισες", "συνόψισε", "συνοψίσαμε", "συνοψίσατε", "συνόψισαν", "συνόψιζα", "συνόψιζες", "συνόψιζε", "συνοψίζαμε", "συνοψίζατε", "συνόψιζαν", "συνόψιζε", "συνοψίζετε", "συνόψισε", "συνοψίστε"]}
{"verb": "συνταγογραφώ", "eng": "prescribe", "futurum": "θα συνταγογραφήσω", "aorist": "συνταγογράφησα", "paradigm": ["συνταγογραφώ", "συνταγογραφείς", "συνταγογραφεί", "συνταγογραφούμε", "συνταγογραφείτε", "συνταγογραφούν", "θα συνταγογραφήσω", "θα συνταγογραφήσεις", "θα συνταγογραφήσει", "θα συνταγογραφήσουμε", "θα συνταγογραφήσετε", "θα συνταγογραφήσουν", "συνταγογράφησα", "συνταγογράφησες", "συνταγογράφησε", "συνταγογραφήσαμε", "συνταγογραφήσατε", "συνταγογράφησαν", "συνταγογραφούσα", "συνταγογραφούσες", "συνταγογραφούσε", "συνταγογραφούσαμε", "συνταγογραφούσατε", "συνταγογραφούσαν", "συνταγογράφει", "συνταγογραφείτε", "συνταγογράφησε", "συνταγογραφήστε"]}
{"verb": "συντάσσω", "eng": "write up", "futurum": "θα συντάξω", "aorist": "συνέταξα", "paradigm": ["συντάσσω", "συντάσσεις", "συντάσσει", "συντάσσουμε", "συντάσσετε", "συντάσσουν", "θα συντάξω", "θα συντάξεις", "θα συντάξει", "θα συντάξουμε", "θα συντάξετε", "θα συντάξουν", "συνέταξα", "συνέταξες", "συνέταξε", "συνετάξαμε", "συνετάξατε", "συνέταξα", "σύντασσόμουν", "σύντασσόσουν", "σύντασσόταν", "σύντασσόμαστε", "σύντασσόσαστε", "σσόνταν", "σύντασου", "συντάξετε", "να συντάσσεις", "συντάσσετε"]}
{"verb": "συνταυτίζομαι", "eng": "prescribe", "futurum": "θα συνταυτιστώ", "aorist": "συνταυτίστηκα", "paradigm": ["συνταυτίζομαι", "συνταυτίζεσαι", "συνταυτίζεται", "συνταυτιζόμαστε", "συνταυτίζεστε", "συνταυτίζονται", "θα συνταυτιστώ", "θα συνταυτιστείς", "θα συνταυτιστεί", "θα συνταυτιστούμε", "θα συνταυτιστείτε", "θα συνταυτιστούν", "συνταυτίστηκα", "συνταυτίστηκες", "συνταυτίστηκε", "συνταυτιστήκαμε", "συνταυτιστήκατε", "συνταυτίστηκαν", "συνταυτιζόμουν", "συνταυτιζόσουν", "συνταυτιζόταν", "συνταυτιζόμαστε", "συνταυτιζόσαστε", "συνταυτίζονταν", "συνταυτίζου", "συνταυτίζεστε", "συνταυτίσου", "συνταυτιστείτε"]}
{"verb": "συνταυτίζω", "eng": "assimilate", "futurum": "θα συνταυτίσω", "aorist": "συνταύτισα", "paradigm": ["συνταυτίζω", "συνταυτίζεις", "συνταυτίζει", "συνταυτίζουμε", "συνταυτίζετε", "συνταυτίζουν", "θα συνταυτίσω", "θα συνταυτίσεις", "θα συνταυτίσει", "θα συνταυτίσουμε", "θα συνταυτίσετε", "θα συνταυτίσουν", "συνταύτισα", "συνταύτισες", "συνταύτισε", "συνταυτίσαμε", "συνταυτίσατε", "συνταύτισαν", "συνταύτιζα", "συνταύτιζες", "συνταύτιζε", "συνταυτίζαμε", "συνταυτίζατε", "συνταύτιζαν", "συνταύτιζε", "συνταυτίζετε", "συνταύτισε", "συνταυτίστε"]}
{"verb": "συντείνω", "eng": "contribute", "futurum": "θα συντείνω", "aorist": "συνέτεινα", "paradigm": ["συντείνω", "συντείνεις", "συντείνει", "συντείνουμε", "συντείνετε", "συντείνουν", "θα συντείνω", "θα συντείνεις", "θα συντείνει", "θα συντείνουμε", "θα συντείνετε", "θα συντείνουν", "συνέτεινα", "συνέτεινες", "συνέτεινε", "συνετείναμε", "συνετείνατε", "συνέτεινα", "σύντεινόμουν", "σύντεινόσουν", "σύντεινόταν", "σύντεινόμαστε", "σύντεινόσαστε", "σνόνταν", "συντέισου", "συντείνετε", "να συντείνεις", "συντείνετε"]}
{"verb": "συντελώ", "eng": "contribute", "futurum": "θα συντελέσω", "aorist": "συντέλεσα", "paradigm": ["συντελώ", "συντελείς", "συντελεί", "συντελούμε", "συντελείτε", "συντελούν", "θα συντελέσω", "θα συντελέσεις", "θα συντελέσει", "θα συντελέσουμε", "θα συντελέσετε", "θα συντελέσουν", "συντέλεσα", "συντέλεσες", "συντέλεσε", "συντελέσαμε", "συντελέσατε", "συντέλεσαν", "συντελούσα", "συντελούσες", "συντελούσε", "συντελούσαμε", "συντελούσατε", "συντελούσαν", "συντέλει", "συντελείτε", "συντέλεσε", "συντελέστε"]}
{"verb": "συντηρούμαι", "eng": "contribute", "futurum": "θα συντηρηθώ", "aorist": "συντηρήθηκα", "paradigm": ["συντηρούμαι", "συντηρείσαι", "συντηρείται", "συντηρούμαστε", "συντηρείστε", "συντηρούνται", "θα συντηρηθώ", "θα συντηρηθείς", "θα συντηρηθεί", "θα συντηρηθούμε", "θα συντηρηθείτε", "θα συντηρηθούν", "συντηρήθηκα", "συντηρήθηκες", "συντηρήθηκε", "συντηρηθήκαμε", "συντηρηθήκατε", "συντηρήθηκαν", "συντηρούμουν", "συντηρούσουν", "συντηρούνταν", "συντηρούμαστε", "συντηρούσαστε", "συντηρούνταν", "-", "-", "συντηρήσου", "συντηρηθείτε"]}
{"verb": "συντηρώ", "eng": "maintain", "futurum": "θα συντηρήσω", "aorist": "συντήρησα", "paradigm": ["συντηρώ", "συντηρείς", "συντηρεί", "συντηρούμε", "συντηρείτε", "συντηρούν", "θα συντηρήσω", "θα συντηρήσεις", "θα συντηρήσει", "θα συντηρήσουμε", "θα συντηρήσετε", "θα συντηρήσουν", "συντήρησα", "συντήρησες", "συντήρησε", "συντηρήσαμε", "συντηρήσατε", "συντήρησαν", "συντηρούσα", "συντηρούσες", "συντηρούσε", "συντηρούσαμε", "συντηρούσατε", "συντηρούσαν", "συντήρει", "συντηρείτε", "συντήρησε", "συντηρήστε"]}
{"verb": "συντομεύω", "eng": "shorten", "futurum": "θα συντομεύσω", "aorist": "συντόμευσα", "paradigm": ["συντομεύω", "συντομεύεις", "συντομεύει", "συντομεύουμε", "συντομεύετε", "συντομεύουν", "θα συντομεύσω", "θα συντομεύσεις", "θα συντομεύσει", "θα συντομεύσουμε", "θα συντομεύσετε", "θα συντομεύσουν", "συντόμευσα", "συντόμευσες", "συντόμευσε", "συντομεύσαμε", "συντομεύσατε", "συντόμευσαν", "συντόμευα", "συντόμευες", "συντόμευε", "συντομεύαμε", "συντομεύατε", "συντόμευαν", "συντόμευε", "συντομεύετε", "συντόμευσε", "συντομεύστε"]}
{"verb": "συντονίζω", "eng": "contribute", "futurum": "θα συντονίσω", "aorist": "συντόνισα", "paradigm": ["συντονίζω", "συντονίζεις", "συντονίζει", "συντονίζουμε", "συντονίζετε", "συντονίζουν", "θα συντονίσω", "θα συντονίσεις", "θα συντονίσει", "θα συντονίσουμε", "θα συντονίσετε", "θα συντονίσουν", "συντόνισα", "συντόνισες", "συντόνισε", "συντονίσαμε", "συντονίσατε", "συντόνισαν", "συντόνιζα", "συντόνιζες", "συντόνιζε", "συντονίζαμε", "συντονίζατε", "συντόνιζαν", "συντόνιζε", "συντονίζετε", "συντόνισε", "συντονίστε"]}
{"verb": "συντρέχω", "eng": "help", "futurum": "θα συντρέξω", "aorist": "συνέτρεξα", "paradigm": ["συντρέχω", "συντρέχεις", "συντρέχει", "συντρέχουμε", "συντρέχετε", "συντρέχουν", "θα συντρέξω", "θα συντρέξεις", "θα συντρέξει", "θα συντρέξουμε", "θα συντρέξετε", "θα συντρέξουν", "συνέτρεξα", "συνέτρεξες", "συνέτρεξε", "συντρέξαμε", "συντρέξατε", "συνέτρεξαν", "συνέτρεχα", "συνέτρεχες", "συνέτρεχε", "συντρέχαμε", "συντρέχατε", "συνέτρεχαν", "σύντρεχε", "συντρέχετε", "σύντρεξε", "συντρέξτε"]}
{"verb": "συντρίβομαι", "eng": "contribute", "futurum": "θα συντριφτώ", "aorist": "συντρίφτηκα", "paradigm": ["συντρίβομαι", "συντρίβεσαι", "συντρίβεται", "συντριβόμαστε", "συντρίβεστε", "συντρίβονται", "θα συντριφτώ", "θα συντριφτείς", "θα συντριφτεί", "θα συντριφτούμε", "θα συντριφτείτε", "θα συντριφτούν", "συντρίφτηκα", "συντρίφτηκες", "συντρίφτηκε", "συντριφτήκαμε", "συντριφτήκατε", "συντρίφτηκαν", "συντριβόμουν", "συντριβόσουν", "συντριβόταν", "συντριβόμαστε", "συντριβόσαστε", "συντρίβονταν", "συντρίβου", "συντρίβεστε", "συντρίψου", "συντριφτείτε"]}
{"verb": "συντρίβω", "eng": "crush", "futurum": "θα συντρίψω", "aorist": "συνέτριψα", "paradigm": ["συντρίβω", "συντρίβεις", "συντρίβει", "συντρίβουμε", "συντρίβετε", "συντρίβουν", "θα συντρίψω", "θα συντρίψεις", "θα συντρίψει", "θα συντρίψουμε", "θα συντρίψετε", "θα συντρίψουν", "συνέτριψα", "συνέτριψες", "συνέτριψε", "συνετρίψαμε", "συνετρίψατε", "συνέτριψα", "σύντριβόμουν", "σύντριβόσουν", "σύντριβόταν", "σύντριβόμαστε", "σύντριβόσαστε", "σβόνταν", "σύντρισου", "συντρίψετε", "να συντρίβεις", "συντρίβετε"]}
{"verb": "συνυπολογίζω", "eng": "contribute", "futurum": "θα συνυπολογίσω", "aorist": "συνυπολόγισα", "paradigm": ["συνυπολογίζω", "συνυπολογίζεις", "συνυπολογίζει", "συνυπολογίζουμε", "συνυπολογίζετε", "συνυπολογίζουν", "θα συνυπολογίσω", "θα συνυπολογίσεις", "θα συνυπολογίσει", "θα συνυπολογίσουμε", "θα συνυπολογίσετε", "θα συνυπολογίσουν", "συνυπολόγισα", "συνυπολόγισες", "συνυπολόγισε", "συνυπολογίσαμε", "συνυπολογίσατε", "συνυπολόγισαν", "συνυπολόγιζα", "συνυπολόγιζες", "συνυπολόγιζε", "συνυπολογίζαμε", "συνυπολογίζατε", "συνυπολόγιζαν", "συνυπολόγιζε", "συνυπολογίζετε", "συνυπολόγισε", "συνυπολογίστε"]}
{"verb": "συνυφαίνομαι", "eng": "contribute", "futurum": "θα συνυφανθώ", "aorist": "συνυφάνθηκα", "paradigm": ["συνυφαίνομαι", "συνυφαίνεσαι", "συνυφαίνεται", "συνυφαινόμαστε", "συνυφαίνεστε", "συνυφαίνονται", "θα συνυφανθώ", "θα συνυφανθείς", "θα συνυφανθεί", "θα συνυφανθούμε", "θα συνυφανθείτε", "θα συνυφανθούν", "συνυφάνθηκα", "συνυφάνθηκες", "συνυφάνθηκε", "συνυφανθήκαμε", "συνυφανθήκατε", "συνυφάνθηκαν", "συνυφαινόμουν", "συνυφαινόσουν", "συνυφαινόταν", "συνυφαινόμαστε", "συνυφαινόσαστε", "συνυφαίνονταν", "συνυφαίνου", "συνυφαίνεστε", "συνυφάνσου", "συνυφανθείτε"]}
{"verb": "συνυφαίνω", "eng": "interweave", "futurum": "θα συνυφάνω", "aorist": "συνύφανα", "paradigm": ["συνυφαίνω", "συνυφαίνεις", "συνυφαίνει", "συνυφαίνουμε", "συνυφαίνετε", "συνυφαίνουν", "θα συνυφάνω", "θα συνυφάνεις", "θα συνυφάνει", "θα συνυφάνουμε", "θα συνυφάνετε", "θα συνυφάνουν", "συνύφανα", "συνύφανες", "συνύφανε", "συνυφάναμε", "συνυφάνατε", "συνύφαναν", "συνύφαινα", "συνύφαινες", "συνύφαινε", "συνυφαίναμε", "συνυφαίνατε", "συνύφαιναν", "συνύφαινε", "συνυφαίνετε", "συνύφανε", "συνυφάνετε"]}
{"verb": "συνωθώ", "eng": "interweave", "futurum": "θα συνωθήσω", "aorist": "συνώθησα", "paradigm": ["συνωθώ", "συνωθείς", "συνωθεί", "συνωθούμε", "συνωθείτε", "συνωθούν", "θα συνωθήσω", "θα συνωθήσεις", "θα συνωθήσει", "θα συνωθήσουμε", "θα συνωθήσετε", "θα συνωθήσουν", "συνώθησα", "συνώθησες", "συνώθησε", "συνωθήσαμε", "συνωθήσατε", "συνώθησαν", "συνωθούσα", "συνωθούσες", "συνωθούσε", "συνωθούσαμε", "συνωθούσατε", "συνωθούσαν", "συνώθει", "συνωθείτε", "συνώθησε", "συνωθήστε"]}
{"verb": "συνωμοτώ", "eng": "plot", "futurum": "θα συνωμοτήσω", "aorist": "συνωμότησα", "paradigm": ["συνωμοτώ", "συνωμοτείς", "συνωμοτεί", "συνωμοτούμε", "συνωμοτείτε", "συνωμοτούν", "θα συνωμοτήσω", "θα συνωμοτήσεις", "θα συνωμοτήσει", "θα συνωμοτήσουμε", "θα συνωμοτήσετε", "θα συνωμοτήσουν", "συνωμότησα", "συνωμότησες", "συνωμότησε", "συνωμοτήσαμε", "συνωμοτήσατε", "συνωμότησα", "συνωμοτούσα", "συνωμοτούσες", "συνωμοτούσε", "συνωμοτούσαμε", "συνωμοτούσατε", "συνωμοτούσαν", "συνωμότσου", "συνωμοτήστε", "να συνωμοτείς", "συνωμοτείτε"]}
{"verb": "συνωριμάζω", "eng": "interweave", "futurum": "θα συνωριμάσω", "aorist": "συνωρίμασα", "paradigm": ["συνωριμάζω", "συνωριμάζεις", "συνωριμάζει", "συνωριμάζουμε", "συνωριμάζετε", "συνωριμάζουν", "θα συνωριμάσω", "θα συνωριμάσεις", "θα συνωριμάσει", "θα συνωριμάσουμε", "θα συνωριμάσετε", "θα συνωριμάσουν", "συνωρίμασα", "συνωρίμασες", "συνωρίμασε", "συνωριμάσαμε", "συνωριμάσατε", "συνωρίμασαν", "συνωρίμαζα", "συνωρίμαζες", "συνωρίμαζε", "συνωριμάζαμε", "συνωριμάζατε", "συνωρίμαζαν", "συνωρίμαζε", "συνωριμάζετε", "συνωρίμασε", "συνωριμάστε"]}
{"verb": "συνωστίζομαι", "eng": "bunch", "futurum": "θα συνωστιστώ", "aorist": "συνωστίστηκα", "paradigm": ["συνωστίζομαι", "συνωστίζεσαι", "συνωστίζεται", "συνωστιζόμαστε", "συνωστίζεστε", "συνωστίζονται", "θα συνωστιστώ", "θα συνωστιστείς", "θα συνωστιστεί", "θα συνωστιστούμε", "θα συνωστιστείτε", "θα συνωστιστούν", "συνωστίστηκα", "συνωστίστηκες", "συνωστίστηκε", "συνωστιστήκαμε", "συνωστιστήκατε", "συνωστίστηκαν", "συνωστιζόμουν", "συνωστιζόσουν", "συνωστιζόταν", "συνωστιζόμαστε", "συνωστιζόσαστε", "συνωστίζονταν", "συνωστίζου", "συνωστίζεστε", "συνωστίσου", "συνωστιστείτε"]}
{"verb": "συρρέω", "eng": "throng", "futurum": "θα συρρεύσω", "aorist": "συνέρρευσα", "paradigm": ["συρρέω", "συρρέεις", "συρρέει", "συρρέουμε", "συρρέετε", "συρρέουν", "θα συρρεύσω", "θα συρρεύσεις", "θα συρρεύσει", "θα συρρεύσουμε", "θα συρρεύσετε", "θα συρρεύσουν", "συνέρρευσα", "συνέρρευσες", "συνέρρευσε", "συνερρεύσαμε", "συνερρεύσατε", "συνέρρευσα", "σύρρεόμουν", "σύρρεόσουν", "σύρρεόταν", "σύρρεόμαστε", "σύρρεόσαστε", "σνταν", "συρρέσου", "συρρεύστε", "να συρρέεις", "συρρέετε"]}
{"verb": "συρρικνώνω", "eng": "condense", "futurum": "θα συρρικνώσω", "aorist": "συρρίκνωσα", "paradigm": ["συρρικνώνω", "συρρικνώνεις", "συρρικνώνει", "συρρικνώνουμε", "συρρικνώνετε", "συρρικνώνουνε", "θα συρρικνώσω", "θα συρρικνώσεις", "θα συρρικνώσει", "θα συρρικνώσουμε", "θα συρρικνώσετε", "θα συρρικνώσουνε", "συρρίκνωσα", "συρρίκνωσες", "συρρίκνωσε", "συρρικνώσαμε", "συρρικνώσατε", "συρρίκνωσαν", "συρρίκνωνα", "συρρίκνωνες", "συρρίκνωνε", "συρρικνώναμε", "συρρικνώνατε", "συρρίκνωναν", "συρρίκνωνε", "συρρικνώνετε", "συρρίκνωσε", "συρρικνώστε"]}
{"verb": "σύρω", "eng": "do", "futurum": "θα σύρω", "aorist": "έσυρα", "paradigm": ["σύρω", "σύρεις", "σύρει", "σύρουμε", "σύρετε", "σύρουν", "θα σύρω", "θα σύρεις", "θα σύρει", "θα σύρουμε", "θα σύρετε", "θα σύρουν", "έσυρα", "έσυρες", "έσυρε", "σύραμε", "σύρατε", "έσυραν", "έσυρα", "έσυρες", "έσυρε", "σύραμε", "σύρατε", "έσυραν", "σύρε", "σύρετε", "σύρε", "σύρτε"]}
{"verb": "συσκευάζω", "eng": "package", "futurum": "θα συσκευάσω", "aorist": "συσκεύασα", "paradigm": ["συσκευάζω", "συσκευάζεις", "συσκευάζει", "συσκευάζουμε", "συσκευάζετε", "συσκευάζουν", "θα συσκευάσω", "θα συσκευάσεις", "θα συσκευάσει", "θα συσκευάσουμε", "θα συσκευάσετε", "θα συσκευάσουν", "συσκεύασα", "συσκεύασες", "συσκεύασε", "συσκευάσαμε", "συσκευάσατε", "συσκεύασαν", "συσκεύαζα", "συσκεύαζες", "συσκεύαζε", "συσκευάζαμε", "συσκευάζατε", "συσκεύαζαν", "συσκεύαζε", "συσκευάζετε", "συσκεύασε", "συσκευάστε"]}
{"verb": "συσκοτίζω", "eng": "package", "futurum": "θα συσκοτίσω", "aorist": "συσκότισα", "paradigm": ["συσκοτίζω", "συσκοτίζεις", "συσκοτίζει", "συσκοτίζουμε", "συσκοτίζετε", "συσκοτίζουν", "θα συσκοτίσω", "θα συσκοτίσεις", "θα συσκοτίσει", "θα συσκοτίσουμε", "θα συσκοτίσετε", "θα συσκοτίσουν", "συσκότισα", "συσκότισες", "συσκότισε", "συσκοτίσαμε", "συσκοτίσατε", "συσκότισαν", "συσκότιζα", "συσκότιζες", "συσκότιζε", "συσκοτίζαμε", "συσκοτίζατε", "συσκότιζαν", "συσκότιζε", "συσκοτίζετε", "συσκότισε", "συσκοτίστε"]}
{"verb": "συσπειρώνω", "eng": "condense", "futurum": "θα συσπειρώσω", "aorist": "συσπείρωσα", "paradigm": ["συσπειρώνω", "συσπειρώνεις", "συσπειρώνει", "συσπειρώνουμε", "συσπειρώνετε", "συσπειρώνουνε", "θα συσπειρώσω", "θα συσπειρώσεις", "θα συσπειρώσει", "θα συσπειρώσουμε", "θα συσπειρώσετε", "θα συσπειρώσουνε", "συσπείρωσα", "συσπείρωσες", "συσπείρωσε", "συσπειρώσαμε", "συσπειρώσατε", "συσπείρωσαν", "συσπείρωνα", "συσπείρωνες", "συσπείρωνε", "συσπειρώναμε", "συσπειρώνατε", "συσπείρωναν", "συσπείρωνε", "συσπειρώνετε", "συσπείρωσε", "συσπειρώστε"]}
{"verb": "συσπουδάζω", "eng": "package", "futurum": "θα συσπουδάσω", "aorist": "συσπούδασα", "paradigm": ["συσπουδάζω", "συσπουδάζεις", "συσπουδάζει", "συσπουδάζουμε", "συσπουδάζετε", "συσπουδάζουν", "θα συσπουδάσω", "θα συσπουδάσεις", "θα συσπουδάσει", "θα συσπουδάσουμε", "θα συσπουδάσετε", "θα συσπουδάσουν", "συσπούδασα", "συσπούδασες", "συσπούδασε", "συσπουδάσαμε", "συσπουδάσατε", "συσπούδασαν", "συσπούδαζα", "συσπούδαζες", "συσπούδαζε", "συσπουδάζαμε", "συσπουδάζατε", "συσπούδαζαν", "συσπούδαζε", "συσπουδάζετε", "συσπούδασε", "συσπουδάστε"]}
{"verb": "συσσωματώνω", "eng": "condense", "futurum": "θα συσσωματώσω", "aorist": "συσσωμάτωσα", "paradigm": ["συσσωματώνω", "συσσωματώνεις", "συσσωματώνει", "συσσωματώνουμε", "συσσωματώνετε", "συσσωματώνουνε", "θα συσσωματώσω", "θα συσσωματώσεις", "θα συσσωματώσει", "θα συσσωματώσουμε", "θα συσσωματώσετε", "θα συσσωματώσουνε", "συσσωμάτωσα", "συσσωμάτωσες", "συσσωμάτωσε", "συσσωματώσαμε", "συσσωματώσατε", "συσσωμάτωσαν", "συσσωμάτωνα", "συσσωμάτωνες", "συσσωμάτωνε", "συσσωματώναμε", "συσσωματώνατε", "συσσωμάτωναν", "συσσωμάτωνε", "συσσωματώνετε", "συσσωμάτωσε", "συσσωματώστε"]}
{"verb": "συσσωρεύω", "eng": "accumulate", "futurum": "θα συσσωρεύσω", "aorist": "συσσώρευσα", "paradigm": ["συσσωρεύω", "συσσωρεύεις", "συσσωρεύει", "συσσωρεύουμε", "συσσωρεύετε", "συσσωρεύουν", "θα συσσωρεύσω", "θα συσσωρεύσεις", "θα συσσωρεύσει", "θα συσσωρεύσουμε", "θα συσσωρεύσετε", "θα συσσωρεύσουν", "συσσώρευσα", "συσσώρευσες", "συσσώρευσε", "συσσωρεύσαμε", "συσσωρεύσατε", "συσσώρευσαν", "συσσώρευα", "συσσώρευες", "συσσώρευε", "συσσωρεύαμε", "συσσωρεύατε", "συσσώρευαν", "συσσώρευε", "συσσωρεύετε", "συσσώρευσε", "συσσωρεύστε"]}
{"verb": "συσταχώνομαι", "eng": "present", "futurum": "θα συσταχωθώ", "aorist": "συσταχώθηκα", "paradigm": ["συσταχώνομαι", "συσταχώνεσαι", "συσταχώνεται", "συσταχωνόμαστε", "συσταχώνεστε", "συσταχώνονται", "θα συσταχωθώ", "θα συσταχωθείς", "θα συσταχωθεί", "θα συσταχωθούμε", "θα συσταχωθείτε", "θα συσταχωθούν", "συσταχώθηκα", "συσταχώθηκες", "συσταχώθηκε", "συσταχωθήκαμε", "συσταχωθήκατε", "συσταχώθηκαν", "συσταχωνόμουν", "συσταχωνόσουν", "συσταχωνόταν", "συσταχωνόμαστε", "συσταχωνόσαστε", "συσταχώνονταν", "συσταχώνου", "συσταχώνεστε", "συσταχώσου", "συσταχωθείτε"]}
{"verb": "συσταχώνω", "eng": "present", "futurum": "θα συσταχώσω", "aorist": "συστάχωσα", "paradigm": ["συσταχώνω", "συσταχώνεις", "συσταχώνει", "συσταχώνουμε", "συσταχώνετε", "συσταχώνουν", "θα συσταχώσω", "θα συσταχώσεις", "θα συσταχώσει", "θα συσταχώσουμε", "θα συσταχώσετε", "θα συσταχώσουν", "συστάχωσα", "συστάχωσες", "συστάχωσε", "συσταχώσαμε", "συσταχώσατε", "συστάχωσαν", "συστάχωνα", "συστάχωνες", "συστάχωνε", "συσταχώναμε", "συσταχώνατε", "συστάχωναν", "συστάχωνε", "συσταχώνετε", "συστάχωσε", "συσταχώστε"]}
{"verb": "συστέλλω", "eng": "contract", "futurum": "θα συστείλω", "aorist": "συνέστειλα", "paradigm": ["συστέλλω", "συστέλλεις", "συστέλλει", "συστέλλουμε", "συστέλλετε", "συστέλλουν", "θα συστείλω", "θα συστείλεις", "θα συστείλει", "θα συστείλουμε", "θα συστείλετε", "θα συστείλουν", "συνέστειλα", "συνέστειλες", "συνέστειλε", "συστείλαμε", "συστείλατε", "συνέστειλαν", "συνέστελλα", "συνέστελλες", "συνέστελλε", "συστέλλαμε", "συστέλλατε", "συνέστελλαν", "σύστελλε", "συστέλλετε", "σύστειλε", "συστείλτε"]}
{"verb": "συστήνομαι", "eng": "contract", "futurum": "θα συστηθώ", "aorist": "συστήθηκα", "paradigm": ["συστήνομαι", "συστήνεσαι", "συστήνεται", "συστηνόμαστε", "συστήνεστε", "συστήνονται", "θα συστηθώ", "θα συστηθείς", "θα συστηθεί", "θα συστηθούμε", "θα συστηθείτε", "θα συστηθούν", "συστήθηκα", "συστήθηκες", "συστήθηκε", "συστηθήκαμε", "συστηθήκατε", "συστήθηκαν", "συστηνόμουν", "συστηνόσουν", "συστηνόταν", "συστηνόμαστε", "συστηνόσαστε", "συστήνονταν", "συστήνου", "συστήνεστε", "συστήσου", "συστηθείτε"]}
{"verb": "συστήνω", "eng": "introduce", "futurum": "θα συστήσω", "aorist": "σύστησα", "paradigm": ["συστήνω", "συστήνεις", "συστήνει", "συστήνουμε", "συστήνετε", "συστήνουν", "θα συστήσω", "θα συστήσεις", "θα συστήσει", "θα συστήσουμε", "θα συστήσετε", "θα συστήσουν", "σύστησα", "σύστησες", "σύστησε", "συστήσαμε", "συστήσατε", "σύστησαν", "σύστηνα", "σύστηνες", "σύστηνε", "συστήναμε", "συστήνατε", "σύστηναν", "σύστηνε", "συστήνετε", "σύστησε", "συστήστε"]}
{"verb": "συστήνω", "eng": "present", "futurum": "θα συστήσω", "aorist": "σύστησα", "paradigm": ["συστήνω", "συστήνεις", "συστήνει", "συστήνουμε", "συστήνετε", "συστήνουν", "θα συστήσω", "θα συστήσεις", "θα συστήσει", "θα συστήσουμε", "θα συστήσετε", "θα συστήσουν", "σύστησα", "σύστησες", "σύστησε", "συστήσαμε", "συστήσατε", "σύστησαν", "σύστηνα", "σύστηνες", "σύστηνε", "συστήναμε", "συστήνατε", "σύστηναν", "σύστηνε", "συστήνετε", "σύστησε", "συστήστε"]}
{"verb": "συστοιχώ", "eng": "contract", "futurum": "θα συστοιχήσω", "aorist": "συστοίχησα", "paradigm": ["συστοιχώ", "συστοιχείς", "συστοιχεί", "συστοιχούμε", "συστοιχείτε", "συστοιχούν", "θα συστοιχήσω", "θα συστοιχήσεις", "θα συστοιχήσει", "θα συστοιχήσουμε", "θα συστοιχήσετε", "θα συστοιχήσουν", "συστοίχησα", "συστοίχησες", "συστοίχησε", "συστοιχήσαμε", "συστοιχήσατε", "συστοίχησαν", "συστοιχούσα", "συστοιχούσες", "συστοιχούσε", "συστοιχούσαμε", "συστοιχούσατε", "συστοιχούσαν", "συστοίχει", "συστοιχείτε", "συστοίχησε", "συστοιχήστε"]}
{"verb": "συστρατεύομαι", "eng": "join", "futurum": "θα συστρατευτώ", "aorist": "συστρατεύτηκα", "paradigm": ["συστρατεύομαι", "συστρατεύεσαι", "συστρατεύεται", "συστρατευόμαστε", "συστρατεύεστε", "συστρατεύονται", "θα συστρατευτώ", "θα συστρατευτείς", "θα συστρατευτεί", "θα συστρατευτούμε", "θα συστρατευτείτε", "θα συστρατευτούν", "συστρατεύτηκα", "συστρατεύτηκες", "συστρατεύτηκε", "συστρατευτήκαμε", "συστρατευτήκατε", "συστρατεύτηκαν", "συστρατευόμουν", "συστρατευόσουν", "συστρατευόταν", "συστρατευόμαστε", "συστρατευόσαστε", "συστρατεύονταν", "συστρατεύου", "συστρατεύεστε", "συστρατεύσου", "συστρατευτείτε"]}
{"verb": "συσφίγγομαι", "eng": "constrict", "futurum": "θα συσφιγχτώ", "aorist": "συσφίγχτηκα", "paradigm": ["συσφίγγομαι", "συσφίγγεσαι", "συσφίγγεται", "συσφιγγόμαστε", "συσφίγγεστε", "συσφίγγονται", "θα συσφιγχτώ", "θα συσφιγχτείς", "θα συσφιγχτεί", "θα συσφιγχτούμε", "θα συσφιγχτείτε", "θα συσφιγχτούν", "συσφίγχτηκα", "συσφίγχτηκες", "συσφίγχτηκε", "συσφιγχτήκαμε", "συσφιγχτήκατε", "συσφίγχτηκα", "συσφιγγόμουν", "συσφιγγόσουν", "συσφιγγόταν", "συσφιγγόμαστε", "συσφιγγόσαστε", "συσφίγγονταν", "συσφίγξου", "συσφιγχτείτε", "να συσφίγγεσαι", "συσφίγγεστε"]}
{"verb": "συσχετίζω", "eng": "associate", "futurum": "θα συσχετίσω", "aorist": "συσχέτισα", "paradigm": ["συσχετίζω", "συσχετίζεις", "συσχετίζει", "συσχετίζουμε", "συσχετίζετε", "συσχετίζουν", "θα συσχετίσω", "θα συσχετίσεις", "θα συσχετίσει", "θα συσχετίσουμε", "θα συσχετίσετε", "θα συσχετίσουν", "συσχέτισα", "συσχέτισες", "συσχέτισε", "συσχετίσαμε", "συσχετίσατε", "συσχέτισαν", "συσχέτιζα", "συσχέτιζες", "συσχέτιζε", "συσχετίζαμε", "συσχετίζατε", "συσχέτιζαν", "συσχέτιζε", "συσχετίζετε", "συσχέτισε", "συσχετίστε"]}
{"verb": "συχνάζω", "eng": "frequent", "futurum": "θα συχνάσω", "aorist": "σύχνασα", "paradigm": ["συχνάζω", "συχνάζεις", "συχνάζει", "συχνάζουμε", "συχνάζετε", "συχνάζουν", "θα συχνάσω", "θα συχνάσεις", "θα συχνάσει", "θα συχνάσουμε", "θα συχνάσετε", "θα συχνάσουν", "σύχνασα", "σύχνασες", "σύχνασε", "συχνάσαμε", "συχνάσατε", "σύχνασαν", "σύχναζα", "σύχναζες", "σύχναζε", "συχνάζαμε", "συχνάζατε", "σύχναζαν", "σύχναζε", "συχνάζετε", "σύχνασε", "συχνάστε"]}
{"verb": "συχναναστενάζω", "eng": "frequent", "futurum": "θα συχναναστενάξω", "aorist": "συχναναστέναξα", "paradigm": ["συχναναστενάζω", "συχναναστενάζεις", "συχναναστενάζει", "συχναναστενάζουμε", "συχναναστενάζετε", "συχναναστενάζουν", "θα συχναναστενάξω", "θα συχναναστενάξεις", "θα συχναναστενάξει", "θα συχναναστενάξουμε", "θα συχναναστενάξετε", "θα συχναναστενάξουν", "συχναναστέναξα", "συχναναστέναξες", "συχναναστέναξε", "συχναναστενάξαμε", "συχναναστενάξατε", "συχναναστέναξαν", "συχναναστέναζα", "συχναναστέναζες", "συχναναστέναζε", "συχναναστενάζαμε", "συχναναστενάζατε", "συχναναστέναζαν", "συχναναστέναζε", "συχναναστενάζετε", "συχναναστέναξε", "συχναναστενάξτε"]}
{"verb": "σφαγιάζω", "eng": "massacre", "futurum": "θα σφαγιάσω", "aorist": "σφαγίασα", "paradigm": ["σφαγιάζω", "σφαγιάζεις", "σφαγιάζει", "σφαγιάζουμε", "σφαγιάζετε", "σφαγιάζουν", "θα σφαγιάσω", "θα σφαγιάσεις", "θα σφαγιάσει", "θα σφαγιάσουμε", "θα σφαγιάσετε", "θα σφαγιάσουν", "σφαγίασα", "σφαγίασες", "σφαγίασε", "σφαγιάσαμε", "σφαγιάσατε", "σφαγίασαν", "σφαγίαζα", "σφαγίαζες", "σφαγίαζε", "σφαγιάζαμε", "σφαγιάζατε", "σφαγίαζαν", "σφαγίαζε", "σφαγιάζετε", "σφαγίασε", "σφαγιάστε"]}
{"verb": "σφαδάζω", "eng": "writhe", "futurum": "θα σφαδάσω", "aorist": "σφάδασα", "paradigm": ["σφαδάζω", "σφαδάζεις", "σφαδάζει", "σφαδάζουμε", "σφαδάζετε", "σφαδάζουν", "θα σφαδάσω", "θα σφαδάσεις", "θα σφαδάσει", "θα σφαδάσουμε", "θα σφαδάσετε", "θα σφαδάσουν", "σφάδασα", "σφάδασες", "σφάδασε", "σφαδάσαμε", "σφαδάσατε", "σφάδασαν", "σφάδαζα", "σφάδαζες", "σφάδαζε", "σφαδάζαμε", "σφαδάζατε", "σφάδαζαν", "σφάδαζε", "σφαδάζετε", "σφάδασε", "σφαδάστε"]}
{"verb": "σφάζω", "eng": "slay", "futurum": "θα σφάξω", "aorist": "έσφαξα", "paradigm": ["σφάζω", "σφάζεις", "σφάζει", "σφάζουμε", "σφάζετε", "σφάζουν", "θα σφάξω", "θα σφάξεις", "θα σφάξει", "θα σφάξουμε", "θα σφάξετε", "θα σφάξουν", "έσφαξα", "έσφαξες", "έσφαξε", "σφάξαμε", "σφάξατε", "έσφαξα", "έσφαζόμουν", "έσφαζόσουν", "έσφαζόταν", "έσφαζόμαστε", "έσφαζόσαστε", "έσφαζόνταν", "σφάσου", "σφάξετε", "να σφάζεις", "σφάζετε"]}
{"verb": "σφαλίζω", "eng": "writhe", "futurum": "θα σφαλίσω", "aorist": "σφάλισα", "paradigm": ["σφαλίζω", "σφαλίζεις", "σφαλίζει", "σφαλίζουμε", "σφαλίζετε", "σφαλίζουν", "θα σφαλίσω", "θα σφαλίσεις", "θα σφαλίσει", "θα σφαλίσουμε", "θα σφαλίσετε", "θα σφαλίσουν", "σφάλισα", "σφάλισες", "σφάλισε", "σφαλίσαμε", "σφαλίσατε", "σφάλισαν", "σφάλιζα", "σφάλιζες", "σφάλιζε", "σφαλίζαμε", "σφαλίζατε", "σφάλιζαν", "σφάλιζε", "σφαλίζετε", "σφάλισε", "σφαλίστε"]}
{"verb": "σφάλλω", "eng": "be mistaken", "futurum": "θα σφάλω", "aorist": "έσφαλα", "paradigm": ["σφάλλω", "σφάλλεις", "σφάλλει", "σφάλλουμε", "σφάλλετε", "σφάλλουν", "θα σφάλω", "θα σφάλεις", "θα σφάλει", "θα σφάλουμε", "θα σφάλετε", "θα σφάλουν", "έσφαλα", "έσφαλες", "έσφαλε", "σφάλαμε", "σφάλατε", "έσφαλα", "έσφαλλόμουν", "έσφαλλόσουν", "έσφαλλόταν", "έσφαλλόμαστε", "έσφαλλόσαστε", "έσφαλλόνταν", "σφάσου", "σφάλετε", "να σφάλλεις", "σφάλλετε"]}
{"verb": "σφεντονίζω", "eng": "writhe", "futurum": "θα σφεντονίσω", "aorist": "σφεντόνισα", "paradigm": ["σφεντονίζω", "σφεντονίζεις", "σφεντονίζει", "σφεντονίζουμε", "σφεντονίζετε", "σφεντονίζουν", "θα σφεντονίσω", "θα σφεντονίσεις", "θα σφεντονίσει", "θα σφεντονίσουμε", "θα σφεντονίσετε", "θα σφεντονίσουν", "σφεντόνισα", "σφεντόνισες", "σφεντόνισε", "σφεντονίσαμε", "σφεντονίσατε", "σφεντόνισαν", "σφεντόνιζα", "σφεντόνιζες", "σφεντόνιζε", "σφεντονίζαμε", "σφεντονίζατε", "σφεντόνιζαν", "σφεντόνιζε", "σφεντονίζετε", "σφεντόνισε", "σφεντονίστε"]}
{"verb": "σφετερίζομαι", "eng": "usurp", "futurum": "θα σφετεριστώ", "aorist": "σφετερίστηκα", "paradigm": ["σφετερίζομαι", "σφετερίζεσαι", "σφετερίζεται", "σφετεριζόμαστε", "σφετερίζεστε", "σφετερίζονται", "θα σφετεριστώ", "θα σφετεριστείς", "θα σφετεριστεί", "θα σφετεριστούμε", "θα σφετεριστείτε", "θα σφετεριστούν", "σφετερίστηκα", "σφετερίστηκες", "σφετερίστηκε", "σφετεριστήκαμε", "σφετεριστήκατε", "σφετερίστηκαν", "σφετεριζόμουν", "σφετεριζόσουν", "σφετεριζόταν", "σφετεριζόμαστε", "σφετεριζόσαστε", "σφετερίζονταν", "σφετερίζου", "σφετερίζεστε", "σφετερίσου", "σφετεριστείτε"]}
{"verb": "σφηνώνω", "eng": "lodge", "futurum": "θα σφηνώσω", "aorist": "σφήνωσα", "paradigm": ["σφηνώνω", "σφηνώνεις", "σφηνώνει", "σφηνώνουμε", "σφηνώνετε", "σφηνώνουνε", "θα σφηνώσω", "θα σφηνώσεις", "θα σφηνώσει", "θα σφηνώσουμε", "θα σφηνώσετε", "θα σφηνώσουνε", "σφήνωσα", "σφήνωσες", "σφήνωσε", "σφηνώσαμε", "σφηνώσατε", "σφήνωσαν", "σφήνωνα", "σφήνωνες", "σφήνωνε", "σφηνώναμε", "σφηνώνατε", "σφήνωναν", "σφήνωνε", "σφηνώνετε", "σφήνωσε", "σφηνώστε"]}
{"verb": "σφίγγομαι", "eng": "nestle up", "futurum": "θα σφιχτώ", "aorist": "σφίχτηκα", "paradigm": ["σφίγγομαι", "σφίγγεσαι", "σφίγγεται", "σφιγγόμαστε", "σφίγγεστε", "σφίγγονται", "θα σφιχτώ", "θα σφιχτείς", "θα σφιχτεί", "θα σφιχτούμε", "θα σφιχτείτε", "θα σφιχτούν", "σφίχτηκα", "σφίχτηκες", "σφίχτηκε", "σφιχτήκαμε", "σφιχτήκατε", "σφίχτηκα", "σφιγγόμουν", "σφιγγόσουν", "σφιγγόταν", "σφιγγόμαστε", "σφιγγόσαστε", "σφίγγονταν", "σφίξου", "σφιχτείτε", "να σφίγγεσαι", "σφίγγεστε"]}
{"verb": "σφίγγω", "eng": "constrict", "futurum": "θα σφίξω", "aorist": "έσφιξα", "paradigm": ["σφίγγω", "σφίγγεις", "σφίγγει", "σφίγγουμε", "σφίγγετε", "σφίγγουν", "θα σφίξω", "θα σφίξεις", "θα σφίξει", "θα σφίξουμε", "θα σφίξετε", "θα σφίξουν", "έσφιξα", "έσφιξες", "έσφιξε", "σφίξαμε", "σφίξατε", "έσφιξα", "έσφιγγόμουν", "έσφιγγόσουν", "έσφιγγόταν", "έσφιγγόμαστε", "έσφιγγόσαστε", "έσφιγγόνταν", "σφίσου", "σφίξετε", "να σφίγγεις", "σφίγγετε"]}
{"verb": "σφουγγαρίζομαι", "eng": "usurp", "futurum": "θα σφουγγαριστώ", "aorist": "σφουγγαρίστηκα", "paradigm": ["σφουγγαρίζομαι", "σφουγγαρίζεσαι", "σφουγγαρίζεται", "σφουγγαριζόμαστε", "σφουγγαρίζεστε", "σφουγγαρίζονται", "θα σφουγγαριστώ", "θα σφουγγαριστείς", "θα σφουγγαριστεί", "θα σφουγγαριστούμε", "θα σφουγγαριστείτε", "θα σφουγγαριστούν", "σφουγγαρίστηκα", "σφουγγαρίστηκες", "σφουγγαρίστηκε", "σφουγγαριστήκαμε", "σφουγγαριστήκατε", "σφουγγαρίστηκαν", "σφουγγαριζόμουν", "σφουγγαριζόσουν", "σφουγγαριζόταν", "σφουγγαριζόμαστε", "σφουγγαριζόσαστε", "σφουγγαρίζονταν", "σφουγγαρίζου", "σφουγγαρίζεστε", "σφουγγαρίσου", "σφουγγαριστείτε"]}
{"verb": "σφουγγαρίζω", "eng": "swab", "futurum": "θα σφουγγαρίσω", "aorist": "σφουγγάρισα", "paradigm": ["σφουγγαρίζω", "σφουγγαρίζεις", "σφουγγαρίζει", "σφουγγαρίζουμε", "σφουγγαρίζετε", "σφουγγαρίζουν", "θα σφουγγαρίσω", "θα σφουγγαρίσεις", "θα σφουγγαρίσει", "θα σφουγγαρίσουμε", "θα σφουγγαρίσετε", "θα σφουγγαρίσουν", "σφουγγάρισα", "σφουγγάρισες", "σφουγγάρισε", "σφουγγαρίσαμε", "σφουγγαρίσατε", "σφουγγάρισαν", "σφουγγάριζα", "σφουγγάριζες", "σφουγγάριζε", "σφουγγαρίζαμε", "σφουγγαρίζατε", "σφουγγάριζαν", "σφουγγάριζε", "σφουγγαρίζετε", "σφουγγάρισε", "σφουγγαρίστε"]}
{"verb": "σφουγγίζω", "eng": "wipe", "futurum": "θα σφουγγίσω", "aorist": "σφούγγισα", "paradigm": ["σφουγγίζω", "σφουγγίζεις", "σφουγγίζει", "σφουγγίζουμε", "σφουγγίζετε", "σφουγγίζουν", "θα σφουγγίσω", "θα σφουγγίσεις", "θα σφουγγίσει", "θα σφουγγίσουμε", "θα σφουγγίσετε", "θα σφουγγίσουν", "σφούγγισα", "σφούγγισες", "σφούγγισε", "σφουγγίσαμε", "σφουγγίσατε", "σφούγγισα", "σφούγγιζόμουν", "σφούγγιζόσουν", "σφούγγιζόταν", "σφούγγιζόμαστε", "σφούγγιζόσαστε", "σφόυγγιζ", "σφούγγσου", "σφουγγίστε", "να σφουγγίζεις", "σφουγγίζετε"]}
{"verb": "σφραγίζω", "eng": "seal", "futurum": "θα σφραγίσω", "aorist": "σφράγισα", "paradigm": ["σφραγίζω", "σφραγίζεις", "σφραγίζει", "σφραγίζουμε", "σφραγίζετε", "σφραγίζουν", "θα σφραγίσω", "θα σφραγίσεις", "θα σφραγίσει", "θα σφραγίσουμε", "θα σφραγίσετε", "θα σφραγίσουν", "σφράγισα", "σφράγισες", "σφράγισε", "σφραγίσαμε", "σφραγίσατε", "σφράγισαν", "σφράγιζα", "σφράγιζες", "σφράγιζε", "σφραγίζαμε", "σφραγίζατε", "σφράγιζαν", "σφράγιζε", "σφραγίζετε", "σφράγισε", "σφραγίστε"]}
{"verb": "σφυρίζω", "eng": "whistle", "futurum": "θα σφυρίξω", "aorist": "σφύριξα", "paradigm": ["σφυρίζω", "σφυρίζεις", "σφυρίζει", "σφυρίζουμε", "σφυρίζετε", "σφυρίζουν", "θα σφυρίξω", "θα σφυρίξεις", "θα σφυρίξει", "θα σφυρίξουμε", "θα σφυρίξετε", "θα σφυρίξουν", "σφύριξα", "σφύριξες", "σφύριξε", "σφυρίξαμε", "σφυρίξατε", "σφύριξαν", "σφύριζα", "σφύριζες", "σφύριζε", "σφυρίζαμε", "σφυρίζατε", "σφύριζαν", "σφύριζε", "σφυρίζετε", "σφύριξε", "σφυρίξτε"]}
{"verb": "σχεδιάζω", "eng": "draw", "futurum": "θα σχεδιάσω", "aorist": "σχεδίασα", "paradigm": ["σχεδιάζω", "σχεδιάζεις", "σχεδιάζει", "σχεδιάζουμε", "σχεδιάζετε", "σχεδιάζουν", "θα σχεδιάσω", "θα σχεδιάσεις", "θα σχεδιάσει", "θα σχεδιάσουμε", "θα σχεδιάσετε", "θα σχεδιάσουν", "σχεδίασα", "σχεδίασες", "σχεδίασε", "σχεδιάσαμε", "σχεδιάσατε", "σχεδίασαν", "σχεδίαζα", "σχεδίαζες", "σχεδίαζε", "σχεδιάζαμε", "σχεδιάζατε", "σχεδίαζαν", "σχεδίαζε", "σχεδιάζετε", "σχεδίασε", "σχεδιάστε"]}
{"verb": "σχετίζω", "eng": "draw", "futurum": "θα σχετίσω", "aorist": "σχέτισα", "paradigm": ["σχετίζω", "σχετίζεις", "σχετίζει", "σχετίζουμε", "σχετίζετε", "σχετίζουν", "θα σχετίσω", "θα σχετίσεις", "θα σχετίσει", "θα σχετίσουμε", "θα σχετίσετε", "θα σχετίσουν", "σχέτισα", "σχέτισες", "σχέτισε", "σχετίσαμε", "σχετίσατε", "σχέτισαν", "σχέτιζα", "σχέτιζες", "σχέτιζε", "σχετίζαμε", "σχετίζατε", "σχέτιζαν", "σχέτιζε", "σχετίζετε", "σχέτισε", "σχετίστε"]}
{"verb": "σχηματίζομαι", "eng": "taking form", "futurum": "θα σχηματισθώ", "aorist": "σχηματίσθηκα", "paradigm": ["σχηματίζομαι", "σχηματίζεσαι", "σχηματίζεται", "σχηματιζόμαστε", "σχηματίζεστε", "σχηματίζονται", "θα σχηματισθώ", "θα σχηματισθείς", "θα σχηματισθεί", "θα σχηματισθούμε", "θα σχηματισθείτε", "θα σχηματισθούν", "σχηματίσθηκα", "σχηματίσθηκες", "σχηματίσθηκε", "σχηματισθήκαμε", "σχηματισθήκατε", "σχηματίσθηκαν", "σχηματιζόμουν", "σχηματιζόσουν", "σχηματιζόταν", "σχηματιζόμαστε", "σχηματιζόσαστε", "σχηματίζονταν", "σχηματίζου", "σχηματίζεστε", "σχηματίσου", "σχηματισθείτε"]}
{"verb": "σχηματίζω", "eng": "make", "futurum": "θα σχηματίσω", "aorist": "σχημάτισα", "paradigm": ["σχηματίζω", "σχηματίζεις", "σχηματίζει", "σχηματίζουμε", "σχηματίζετε", "σχηματίζουν", "θα σχηματίσω", "θα σχηματίσεις", "θα σχηματίσει", "θα σχηματίσουμε", "θα σχηματίσετε", "θα σχηματίσουν", "σχημάτισα", "σχημάτισες", "σχημάτισε", "σχηματίσαμε", "σχηματίσατε", "σχημάτισαν", "σχημάτιζα", "σχημάτιζες", "σχημάτιζε", "σχηματίζαμε", "σχηματίζατε", "σχημάτιζαν", "σχημάτιζε", "σχηματίζετε", "σχημάτισε", "σχηματίστε"]}
{"verb": "σχηματοποιώ", "eng": "formalize", "futurum": "θα σχηματοποιήσω", "aorist": "σχηματοποίησα", "paradigm": ["σχηματοποιώ", "σχηματοποιείς", "σχηματοποιεί", "σχηματοποιούμε", "σχηματοποιείτε", "σχηματοποιούν", "θα σχηματοποιήσω", "θα σχηματοποιήσεις", "θα σχηματοποιήσει", "θα σχηματοποιήσουμε", "θα σχηματοποιήσετε", "θα σχηματοποιήσουν", "σχηματοποίησα", "σχηματοποίησες", "σχηματοποίησε", "σχηματοποιήσαμε", "σχηματοποιήσατε", "σχηματοποίησα", "σχηματοποιούσα", "σχηματοποιούσες", "σχηματοποιούσε", "σχηματοποιούσαμε", "σχηματοποιούσατε", "σχηματοποιούσαν", "σχηματοποίσου", "σχηματοποιήστε", "να σχηματοποιείς", "σχηματοποιείτε"]}
{"verb": "σχίζω", "eng": "tear", "futurum": "θα σχίσω", "aorist": "έσχισα", "paradigm": ["σχίζω", "σχίζεις", "σχίζει", "σχίζουμε", "σχίζετε", "σχίζουν", "θα σχίσω", "θα σχίσεις", "θα σχίσει", "θα σχίσουμε", "θα σχίσετε", "θα σχίσουν", "έσχισα", "έσχισες", "έσχισε", "σχίσαμε", "σχίσατε", "έσχισαν", "έσχιζα", "έσχιζες", "έσχιζε", "σχίζαμε", "σχίζατε", "έσχιζαν", "σχίζε", "σχίζετε", "σχίσε", "σχίστε"]}
{"verb": "σχολάζω", "eng": "tear", "futurum": "θα σχολάσω", "aorist": "σχόλασα", "paradigm": ["σχολάζω", "σχολάζεις", "σχολάζει", "σχολάζουμε", "σχολάζετε", "σχολάζουν", "θα σχολάσω", "θα σχολάσεις", "θα σχολάσει", "θα σχολάσουμε", "θα σχολάσετε", "θα σχολάσουν", "σχόλασα", "σχόλασες", "σχόλασε", "σχολάσαμε", "σχολάσατε", "σχόλασαν", "σχόλαζα", "σχόλαζες", "σχόλαζε", "σχολάζαμε", "σχολάζατε", "σχόλαζαν", "σχόλαζε", "σχολάζετε", "σχόλασε", "σχολάστε"]}
{"verb": "σχολιάζω", "eng": "comment", "futurum": "θα σχολιάσω", "aorist": "σχολίασα", "paradigm": ["σχολιάζω", "σχολιάζεις", "σχολιάζει", "σχολιάζουμε", "σχολιάζετε", "σχολιάζουν", "θα σχολιάσω", "θα σχολιάσεις", "θα σχολιάσει", "θα σχολιάσουμε", "θα σχολιάσετε", "θα σχολιάσουν", "σχολίασα", "σχολίασες", "σχολίασε", "σχολιάσαμε", "σχολιάσατε", "σχολίασαν", "σχολίαζα", "σχολίαζες", "σχολίαζε", "σχολιάζαμε", "σχολιάζατε", "σχολίαζαν", "σχολίαζε", "σχολιάζετε", "σχολίασε", "σχολιάστε"]}
{"verb": "σώζω", "eng": "save", "futurum": "θα σώσω", "aorist": "έσωσα", "paradigm": ["σώζω", "σώζεις", "σώζει", "σώζουμε", "σώζετε", "σώζουν", "θα σώσω", "θα σώσεις", "θα σώσει", "θα σώσουμε", "θα σώσετε", "θα σώσουν", "έσωσα", "έσωσες", "έσωσε", "σώσαμε", "σώσατε", "έσωσαν", "έσωζα", "έσωζες", "έσωζε", "σώζαμε", "σώζατε", "έσωζαν", "σώζε", "σώζετε", "σώσε", "σώστε"]}
{"verb": "σωληνώνω", "eng": "lodge", "futurum": "θα σωληνώσω", "aorist": "σωλήνωσα", "paradigm": ["σωληνώνω", "σωληνώνεις", "σωληνώνει", "σωληνώνουμε", "σωληνώνετε", "σωληνώνουνε", "θα σωληνώσω", "θα σωληνώσεις", "θα σωληνώσει", "θα σωληνώσουμε", "θα σωληνώσετε", "θα σωληνώσουνε", "σωλήνωσα", "σωλήνωσες", "σωλήνωσε", "σωληνώσαμε", "σωληνώσατε", "σωλήνωσαν", "σωλήνωνα", "σωλήνωνες", "σωλήνωνε", "σωληνώναμε", "σωληνώνατε", "σωλήνωναν", "σωλήνωνε", "σωληνώνετε", "σωλήνωσε", "σωληνώστε"]}
{"verb": "σωματοποιούμαι", "eng": "comment", "futurum": "θα σωματοποιηθώ", "aorist": "σωματοποιήθηκα", "paradigm": ["σωματοποιούμαι", "σωματοποιείσαι", "σωματοποιείται", "σωματοποιούμαστε", "σωματοποιείστε", "σωματοποιούνται", "θα σωματοποιηθώ", "θα σωματοποιηθείς", "θα σωματοποιηθεί", "θα σωματοποιηθούμε", "θα σωματοποιηθείτε", "θα σωματοποιηθούν", "σωματοποιήθηκα", "σωματοποιήθηκες", "σωματοποιήθηκε", "σωματοποιηθήκαμε", "σωματοποιηθήκατε", "σωματοποιήθηκαν", "σωματοποιούμουν", "σωματοποιούσουν", "σωματοποιούνταν", "σωματοποιούμαστε", "σωματοποιούσαστε", "σωματοποιούνταν", "-", "-", "σωματοποιήσου", "σωματοποιηθείτε"]}
{"verb": "σώνω", "eng": "rescue", "futurum": "θα σώσω", "aorist": "έσωσα", "paradigm": ["σώνω", "σώνεις", "σώνει", "σώνουμε", "σώνετε", "σώνουν", "θα σώσω", "θα σώσεις", "θα σώσει", "θα σώσουμε", "θα σώσετε", "θα σώσουν", "έσωσα", "έσωσες", "έσωσε", "σώσαμε", "σώσατε", "έσωσαν", "έσωνα", "έσωνες", "έσωνε", "σώναμε", "σώνατε", "έσωναν", "σώνε", "σώνετε", "σώσε", "σώστε"]}
{"verb": "σωπαίνω", "eng": "be silent", "futurum": "θα σωπύνω", "aorist": "σώπασα", "paradigm": ["σωπαίνω", "σωπαίνεις", "σωπαίνει", "σωπαίνουμε", "σωπαίνετε", "σωπαίνουν", "θα σωπύνω", "θα σωπύνεις", "θα σωπύνει", "θα σωπύνουμε", "θα σωπύνετε", "θα σωπύνουν", "σώπασα", "σώπασες", "σώπασε", "σωπάσαμε", "σωπάσατε", "σώπασα", "σώπαινόμουν", "σώπαινόσουν", "σώπαινόταν", "σώπαινόμαστε", "σώπαινόσαστε", "σόνταν", "σώπυσου", "σωπύνετε", "να σωπαίνεις", "σωπαίνετε"]}
{"verb": "σωρεύομαι", "eng": "be cumulated", "futurum": "θα σωρευθώ", "aorist": "σωρεύθηκα", "paradigm": ["σωρεύομαι", "σωρεύεσαι", "σωρεύεται", "σωρευόμαστε", "σωρεύεστε", "σωρεύονται", "θα σωρευθώ", "θα σωρευθείς", "θα σωρευθεί", "θα σωρευθούμε", "θα σωρευθείτε", "θα σωρευθούν", "σωρεύθηκα", "σωρεύθηκες", "σωρεύθηκε", "σωρευθήκαμε", "σωρευθήκατε", "σωρεύθηκαν", "σωρευόμουν", "σωρευόσουν", "σωρευόταν", "σωρευόμαστε", "σωρευόσαστε", "σωρεύονταν", "σωρεύου", "σωρεύεστε", "σωρεύσου", "σωρευθείτε"]}
{"verb": "σωριάζω", "eng": "be cumulated", "futurum": "θα σωριάσω", "aorist": "σώριασα", "paradigm": ["σωριάζω", "σωριάζεις", "σωριάζει", "σωριάζουμε", "σωριάζετε", "σωριάζουν", "θα σωριάσω", "θα σωριάσεις", "θα σωριάσει", "θα σωριάσουμε", "θα σωριάσετε", "θα σωριάσουν", "σώριασα", "σώριασες", "σώριασε", "σωριάσαμε", "σωριάσατε", "σώριασαν", "σώριαζα", "σώριαζες", "σώριαζε", "σωριάζαμε", "σωριάζατε", "σώριαζαν", "σώριαζε", "σωριάζετε", "σώριασε", "σωριάστε"]}
{"verb": "σωφρονίζω", "eng": "be cumulated", "futurum": "θα σωφρονίσω", "aorist": "σωφρόνισα", "paradigm": ["σωφρονίζω", "σωφρονίζεις", "σωφρονίζει", "σωφρονίζουμε", "σωφρονίζετε", "σωφρονίζουν", "θα σωφρονίσω", "θα σωφρονίσεις", "θα σωφρονίσει", "θα σωφρονίσουμε", "θα σωφρονίσετε", "θα σωφρονίσουν", "σωφρόνισα", "σωφρόνισες", "σωφρόνισε", "σωφρονίσαμε", "σωφρονίσατε", "σωφρόνισαν", "σωφρόνιζα", "σωφρόνιζες", "σωφρόνιζε", "σωφρονίζαμε", "σωφρονίζατε", "σωφρόνιζαν", "σωφρόνιζε", "σωφρονίζετε", "σωφρόνισε", "σωφρονίστε"]}
{"verb": "ταβανώνω", "eng": "lodge", "futurum": "θα ταβανώσω", "aorist": "ταβάνωσα", "paradigm": ["ταβανώνω", "ταβανώνεις", "ταβανώνει", "ταβανώνουμε", "ταβανώνετε", "ταβανώνουνε", "θα ταβανώσω", "θα ταβανώσεις", "θα ταβανώσει", "θα ταβανώσουμε", "θα ταβανώσετε", "θα ταβανώσουνε", "ταβάνωσα", "ταβάνωσες", "ταβάνωσε", "ταβανώσαμε", "ταβανώσατε", "ταβάνωσαν", "ταβάνωνα", "ταβάνωνες", "ταβάνωνε", "ταβανώναμε", "ταβανώνατε", "ταβάνωναν", "ταβάνωνε", "ταβανώνετε", "ταβάνωσε", "ταβανώστε"]}
{"verb": "ταγγίζω", "eng": "rot", "futurum": "θα ταγγίσω", "aorist": "τάγγισα", "paradigm": ["ταγγίζω", "ταγγίζεις", "ταγγίζει", "ταγγίζουμε", "ταγγίζετε", "ταγγίζουν", "θα ταγγίσω", "θα ταγγίσεις", "θα ταγγίσει", "θα ταγγίσουμε", "θα ταγγίσετε", "θα ταγγίσουν", "τάγγισα", "τάγγισες", "τάγγισε", "ταγγίσαμε", "ταγγίσατε", "τάγγισα", "τάγγιζόμουν", "τάγγιζόσουν", "τάγγιζόταν", "τάγγιζόμαστε", "τάγγιζόσαστε", "τάγγιζόνταν", "τάγγσου", "ταγγίστε", "να ταγγίζεις", "ταγγίζετε"]}
{"verb": "ταγκιάζω", "eng": "be cumulated", "futurum": "θα ταγκιάσω", "aorist": "τάγκιασα", "paradigm": ["ταγκιάζω", "ταγκιάζεις", "ταγκιάζει", "ταγκιάζουμε", "ταγκιάζετε", "ταγκιάζουν", "θα ταγκιάσω", "θα ταγκιάσεις", "θα ταγκιάσει", "θα ταγκιάσουμε", "θα ταγκιάσετε", "θα ταγκιάσουν", "τάγκιασα", "τάγκιασες", "τάγκιασε", "ταγκιάσαμε", "ταγκιάσατε", "τάγκιασαν", "τάγκιαζα", "τάγκιαζες", "τάγκιαζε", "ταγκιάζαμε", "ταγκιάζατε", "τάγκιαζαν", "τάγκιαζε", "ταγκιάζετε", "τάγκιασε", "ταγκιάστε"]}
{"verb": "τάζω", "eng": "rescue", "futurum": "θα τάξω", "aorist": "έταξα", "paradigm": ["τάζω", "τάζεις", "τάζει", "τάζουμε", "τάζετε", "τάζουν", "θα τάξω", "θα τάξεις", "θα τάξει", "θα τάξουμε", "θα τάξετε", "θα τάξουν", "έταξα", "έταξες", "έταξε", "τάξαμε", "τάξατε", "έταξαν", "έταζα", "έταζες", "έταζε", "τάζαμε", "τάζατε", "έταζαν", "τάζε", "τάζετε", "τάξε", "τάξτε"]}
{"verb": "ταΐζω", "eng": "feed", "futurum": "θα ταΐσω", "aorist": "τάισα", "paradigm": ["ταΐζω", "ταΐζεις", "ταΐζει", "ταΐζουμε", "ταΐζετε", "ταΐζουν", "θα ταΐσω", "θα ταΐσεις", "θα ταΐσει", "θα ταΐσουμε", "θα ταΐσετε", "θα ταΐσουν", "τάισα", "τάισες", "τάισε", "ταΐσαμε", "ταΐσατε", "τάισαν", "τάιζα", "τάιζες", "τάιζε", "ταΐζαμε", "ταΐζατε", "τάιζαν", "τάιζε", "ταΐζετε", "τάισε", "ταΐστε"]}
{"verb": "τακτοποιώ", "eng": "rescue", "futurum": "θα τακτοποιήσω", "aorist": "τακτοποίησα", "paradigm": ["τακτοποιώ", "τακτοποιείς", "τακτοποιεί", "τακτοποιούμε", "τακτοποιείτε", "τακτοποιούν", "θα τακτοποιήσω", "θα τακτοποιήσεις", "θα τακτοποιήσει", "θα τακτοποιήσουμε", "θα τακτοποιήσετε", "θα τακτοποιήσουν", "τακτοποίησα", "τακτοποίησες", "τακτοποίησε", "τακτοποιήσαμε", "τακτοποιήσατε", "τακτοποίησαν", "τακτοποιούσα", "τακτοποιούσες", "τακτοποιούσε", "τακτοποιούσαμε", "τακτοποιούσατε", "τακτοποιούσαν", "τακτοποίει", "τακτοποιείτε", "τακτοποίησε", "τακτοποιήστε"]}
{"verb": "ταλανίζω", "eng": "feed", "futurum": "θα ταλανίσω", "aorist": "ταλάνισα", "paradigm": ["ταλανίζω", "ταλανίζεις", "ταλανίζει", "ταλανίζουμε", "ταλανίζετε", "ταλανίζουν", "θα ταλανίσω", "θα ταλανίσεις", "θα ταλανίσει", "θα ταλανίσουμε", "θα ταλανίσετε", "θα ταλανίσουν", "ταλάνισα", "ταλάνισες", "ταλάνισε", "ταλανίσαμε", "ταλανίσατε", "ταλάνισαν", "ταλάνιζα", "ταλάνιζες", "ταλάνιζε", "ταλανίζαμε", "ταλανίζατε", "ταλάνιζαν", "ταλάνιζε", "ταλανίζετε", "ταλάνισε", "ταλανίστε"]}
{"verb": "ταλαντώνομαι", "eng": "oscillate", "futurum": "θα ταλαντωθώ", "aorist": "ταλαντώθηκα", "paradigm": ["ταλαντώνομαι", "ταλαντώνεσαι", "ταλαντώνεται", "ταλαντωνόμαστε", "ταλαντώνεστε", "ταλαντώνονται", "θα ταλαντωθώ", "θα ταλαντωθείς", "θα ταλαντωθεί", "θα ταλαντωθούμε", "θα ταλαντωθείτε", "θα ταλαντωθούν", "ταλαντώθηκα", "ταλαντώθηκες", "ταλαντώθηκε", "ταλαντωθήκαμε", "ταλαντωθήκατε", "ταλαντώθηκαν", "ταλαντωνόμουν", "ταλαντωνόσουν", "ταλαντωνόταν", "ταλαντωνόμαστε", "ταλαντωνόσαστε", "ταλαντώνονταν", "ταλαντώνου", "ταλαντώνεστε", "ταλαντώσου", "ταλαντωθείτε"]}
{"verb": "ταμαχιάζω", "eng": "oscillate", "futurum": "θα ταμαχιάσω", "aorist": "ταμάχιασα", "paradigm": ["ταμαχιάζω", "ταμαχιάζεις", "ταμαχιάζει", "ταμαχιάζουμε", "ταμαχιάζετε", "ταμαχιάζουν", "θα ταμαχιάσω", "θα ταμαχιάσεις", "θα ταμαχιάσει", "θα ταμαχιάσουμε", "θα ταμαχιάσετε", "θα ταμαχιάσουν", "ταμάχιασα", "ταμάχιασες", "ταμάχιασε", "ταμαχιάσαμε", "ταμαχιάσατε", "ταμάχιασαν", "ταμάχιαζα", "ταμάχιαζες", "ταμάχιαζε", "ταμαχιάζαμε", "ταμαχιάζατε", "ταμάχιαζαν", "ταμάχιαζε", "ταμαχιάζετε", "ταμάχιασε", "ταμαχιάστε"]}
{"verb": "ταμπουρώνω", "eng": "lodge", "futurum": "θα ταμπουρώσω", "aorist": "ταμπούρωσα", "paradigm": ["ταμπουρώνω", "ταμπουρώνεις", "ταμπουρώνει", "ταμπουρώνουμε", "ταμπουρώνετε", "ταμπουρώνουνε", "θα ταμπουρώσω", "θα ταμπουρώσεις", "θα ταμπουρώσει", "θα ταμπουρώσουμε", "θα ταμπουρώσετε", "θα ταμπουρώσουνε", "ταμπούρωσα", "ταμπούρωσες", "ταμπούρωσε", "ταμπουρώσαμε", "ταμπουρώσατε", "ταμπούρωσαν", "ταμπούρωνα", "ταμπούρωνες", "ταμπούρωνε", "ταμπουρώναμε", "ταμπουρώνατε", "ταμπούρωναν", "ταμπούρωνε", "ταμπουρώνετε", "ταμπούρωσε", "ταμπουρώστε"]}
{"verb": "τανύζομαι", "eng": "oscillate", "futurum": "θα τανυστώ", "aorist": "τανύστηκα", "paradigm": ["τανύζομαι", "τανύζεσαι", "τανύζεται", "τανυζόμαστε", "τανύζεστε", "τανύζονται", "θα τανυστώ", "θα τανυστείς", "θα τανυστεί", "θα τανυστούμε", "θα τανυστείτε", "θα τανυστούν", "τανύστηκα", "τανύστηκες", "τανύστηκε", "τανυστήκαμε", "τανυστήκατε", "τανύστηκαν", "τανυζόμουν", "τανυζόσουν", "τανυζόταν", "τανυζόμαστε", "τανυζόσαστε", "τανύζονταν", "τανύζου", "τανύζεστε", "τανύσου", "τανυστείτε"]}
{"verb": "ταξιδεύω", "eng": "travel", "futurum": "θα ταξιδέψω", "aorist": "ταξίδεψα", "paradigm": ["ταξιδεύω", "ταξιδεύεις", "ταξιδεύει", "ταξιδεύουμε", "ταξιδεύετε", "ταξιδεύουν", "θα ταξιδέψω", "θα ταξιδέψεις", "θα ταξιδέψει", "θα ταξιδέψουμε", "θα ταξιδέψετε", "θα ταξιδέψουν", "ταξίδεψα", "ταξίδεψες", "ταξίδεψε", "ταξιδέψαμε", "ταξιδέψατε", "ταξίδεψαν", "ταξίδευα", "ταξίδευες", "ταξίδευε", "ταξιδεύαμε", "ταξιδεύατε", "ταξίδευαν", "ταξίδευε", "ταξιδεύετε", "ταξίδεψε", "ταξιδέψτε"]}
{"verb": "ταξινομούμαι", "eng": "oscillate", "futurum": "θα ταξινομηθώ", "aorist": "ταξινομήθηκα", "paradigm": ["ταξινομούμαι", "ταξινομείσαι", "ταξινομείται", "ταξινομούμαστε", "ταξινομείστε", "ταξινομούνται", "θα ταξινομηθώ", "θα ταξινομηθείς", "θα ταξινομηθεί", "θα ταξινομηθούμε", "θα ταξινομηθείτε", "θα ταξινομηθούν", "ταξινομήθηκα", "ταξινομήθηκες", "ταξινομήθηκε", "ταξινομηθήκαμε", "ταξινομηθήκατε", "ταξινομήθηκαν", "ταξινομούμουν", "ταξινομούσουν", "ταξινομούνταν", "ταξινομούμαστε", "ταξινομούσαστε", "ταξινομούνταν", "-", "-", "ταξινομήσου", "ταξινομηθείτε"]}
{"verb": "ταξινομώ", "eng": "order", "futurum": "θα ταξινομήσω", "aorist": "ταξινόμησα", "paradigm": ["ταξινομώ", "ταξινομείς", "ταξινομεί", "ταξινομούμε", "ταξινομείτε", "ταξινομούν", "θα ταξινομήσω", "θα ταξινομήσεις", "θα ταξινομήσει", "θα ταξινομήσουμε", "θα ταξινομήσετε", "θα ταξινομήσουν", "ταξινόμησα", "ταξινόμησες", "ταξινόμησε", "ταξινομήσαμε", "ταξινομήσατε", "ταξινόμησαν", "ταξινομούσα", "ταξινομούσες", "ταξινομούσε", "ταξινομούσαμε", "ταξινομούσατε", "ταξινομούσαν", "ταξινόμει", "ταξινομείτε", "ταξινόμησε", "ταξινομήστε"]}
{"verb": "ταπεινώνω", "eng": "humiliate", "futurum": "θα ταπεινώσω", "aorist": "ταπείνωσα", "paradigm": ["ταπεινώνω", "ταπεινώνεις", "ταπεινώνει", "ταπεινώνουμε", "ταπεινώνετε", "ταπεινώνουνε", "θα ταπεινώσω", "θα ταπεινώσεις", "θα ταπεινώσει", "θα ταπεινώσουμε", "θα ταπεινώσετε", "θα ταπεινώσουνε", "ταπείνωσα", "ταπείνωσες", "ταπείνωσε", "ταπεινώσαμε", "ταπεινώσατε", "ταπείνωσαν", "ταπείνωνα", "ταπείνωνες", "ταπείνωνε", "ταπεινώναμε", "ταπεινώνατε", "ταπείνωναν", "ταπείνωνε", "ταπεινώνετε", "ταπείνωσε", "ταπεινώστε"]}
{"verb": "ταπώνω", "eng": "humiliate", "futurum": "θα ταπώσω", "aorist": "τάπωσα", "paradigm": ["ταπώνω", "ταπώνεις", "ταπώνει", "ταπώνουμε", "ταπώνετε", "ταπώνουνε", "θα ταπώσω", "θα ταπώσεις", "θα ταπώσει", "θα ταπώσουμε", "θα ταπώσετε", "θα ταπώσουνε", "τάπωσα", "τάπωσες", "τάπωσε", "ταπώσαμε", "ταπώσατε", "τάπωσαν", "τάπωνα", "τάπωνες", "τάπωνε", "ταπώναμε", "ταπώνατε", "τάπωναν", "τάπωνε", "ταπώνετε", "τάπωσε", "ταπώστε"]}
{"verb": "ταράζω", "eng": "agitate", "futurum": "θα ταράξω", "aorist": "τάραξα", "paradigm": ["ταράζω", "ταράζεις", "ταράζει", "ταράζουμε", "ταράζετε", "ταράζουν", "θα ταράξω", "θα ταράξεις", "θα ταράξει", "θα ταράξουμε", "θα ταράξετε", "θα ταράξουν", "τάραξα", "τάραξες", "τάραξε", "ταράξαμε", "ταράξατε", "τάραξαν", "τάραζα", "τάραζες", "τάραζε", "ταράζαμε", "ταράζατε", "τάραζαν", "τάραζε", "ταράζετε", "τάραξε", "ταράξτε"]}
{"verb": "ταρακουνώ", "eng": "shake", "futurum": "θα ταρακουνήσω", "aorist": "ταρακούνησα", "paradigm": ["ταρακουνώ", "ταρακουνάς", "ταρακουνά", "ταρακουνούμε", "ταρακουνάτε", "ταρακουνούν", "θα ταρακουνήσω", "θα ταρακουνήσεις", "θα ταρακουνήσει", "θα ταρακουνήσουμε", "θα ταρακουνήσετε", "θα ταρακουνήσουν", "ταρακούνησα", "ταρακούνησες", "ταρακούνησε", "ταρακουνήσαμε", "ταρακουνήσατε", "ταρακούνησαν", "ταρακουνούσα", "ταρακουνούσες", "ταρακουνούσε", "ταρακουνούσαμε", "ταρακουνούσατε", "ταρακουνούσαν", "ταρακούνα", "ταρακουνάτε", "ταρακούνησε", "ταρακουνήστε"]}
{"verb": "ταράσσομαι", "eng": "agitate", "futurum": "θα ταραχτώ", "aorist": "ταράχτηκα", "paradigm": ["ταράσσομαι", "ταράσσεσαι", "ταράσσεται", "ταρασσόμαστε", "ταράσσεστε", "ταράσσονται", "θα ταραχτώ", "θα ταραχτείς", "θα ταραχτεί", "θα ταραχτούμε", "θα ταραχτείτε", "θα ταραχτούν", "ταράχτηκα", "ταράχτηκες", "ταράχτηκε", "ταραχτήκαμε", "ταραχτήκατε", "ταράχτηκαν", "ταρασσόμουν", "ταρασσόσουν", "ταρασσόταν", "ταρασσόμαστε", "ταρασσόσαστε", "ταράσσονταν", "ταράσσου", "ταράσσεστε", "ταράξου", "ταραχτείτε"]}
{"verb": "ταράσσω", "eng": "agitate", "futurum": "θα ταράξω", "aorist": "τάραξα", "paradigm": ["ταράσσω", "ταράσσεις", "ταράσσει", "ταράσσουμε", "ταράσσετε", "ταράσσουν", "θα ταράξω", "θα ταράξεις", "θα ταράξει", "θα ταράξουμε", "θα ταράξετε", "θα ταράξουν", "τάραξα", "τάραξες", "τάραξε", "ταράξαμε", "ταράξατε", "τάραξαν", "τάρασσα", "τάρασσες", "τάρασσε", "ταράσσαμε", "ταράσσατε", "τάρασσαν", "τάρασσε", "ταράσσετε", "τάραξε", "ταράξτε"]}
{"verb": "ταρατσώνω", "eng": "shake", "futurum": "θα ταρατσώσω", "aorist": "ταράτσωσα", "paradigm": ["ταρατσώνω", "ταρατσώνεις", "ταρατσώνει", "ταρατσώνουμε", "ταρατσώνετε", "ταρατσώνουν", "θα ταρατσώσω", "θα ταρατσώσεις", "θα ταρατσώσει", "θα ταρατσώσουμε", "θα ταρατσώσετε", "θα ταρατσώσουν", "ταράτσωσα", "ταράτσωσες", "ταράτσωσε", "ταρατσώσαμε", "ταρατσώσατε", "ταράτσωσαν", "ταράτσωνα", "ταράτσωνες", "ταράτσωνε", "ταρατσώναμε", "ταρατσώνατε", "ταράτσωναν", "ταράτσωνε", "ταρατσώνετε", "ταράτσωσε", "ταρατσώστε"]}
{"verb": "ταριχεύω", "eng": "embalm", "futurum": "θα ταριχεύσω", "aorist": "ταρίχευσα", "paradigm": ["ταριχεύω", "ταριχεύεις", "ταριχεύει", "ταριχεύουμε", "ταριχεύετε", "ταριχεύουν", "θα ταριχεύσω", "θα ταριχεύσεις", "θα ταριχεύσει", "θα ταριχεύσουμε", "θα ταριχεύσετε", "θα ταριχεύσουν", "ταρίχευσα", "ταρίχευσες", "ταρίχευσε", "ταριχεύσαμε", "ταριχεύσατε", "ταρίχευσαν", "ταρίχευα", "ταρίχευες", "ταρίχευε", "ταριχεύαμε", "ταριχεύατε", "ταρίχευαν", "ταριχεύε", "ταριχεύετε", "ταριχεύσε", "ταριχεύστε"]}
{"verb": "τάσσω", "eng": "rescue", "futurum": "θα τάξω", "aorist": "έταξα", "paradigm": ["τάσσω", "τάσσεις", "τάσσει", "τάσσουμε", "τάσσετε", "τάσσουν", "θα τάξω", "θα τάξεις", "θα τάξει", "θα τάξουμε", "θα τάξετε", "θα τάξουν", "έταξα", "έταξες", "έταξε", "τάξαμε", "τάξατε", "έταξαν", "έτασσα", "έτασσες", "έτασσε", "τάσσαμε", "τάσσατε", "έτασσαν", "τάσσε", "τάσσετε", "τάξε", "τάξτε"]}
{"verb": "ταυτίζω", "eng": "identify", "futurum": "θα ταυτίσω", "aorist": "ταύτισα", "paradigm": ["ταυτίζω", "ταυτίζεις", "ταυτίζει", "ταυτίζουμε", "ταυτίζετε", "ταυτίζουν", "θα ταυτίσω", "θα ταυτίσεις", "θα ταυτίσει", "θα ταυτίσουμε", "θα ταυτίσετε", "θα ταυτίσουν", "ταύτισα", "ταύτισες", "ταύτισε", "ταυτίσαμε", "ταυτίσατε", "ταύτισαν", "ταύτιζα", "ταύτιζες", "ταύτιζε", "ταυτίζαμε", "ταυτίζατε", "ταύτιζαν", "ταύτιζε", "ταυτίζετε", "ταύτισε", "ταυτίστε"]}
{"verb": "ταυτοποιώ", "eng": "identify", "futurum": "θα ταυτοποιήσω", "aorist": "ταυτοποίησα", "paradigm": ["ταυτοποιώ", "ταυτοποιείς", "ταυτοποιεί", "ταυτοποιούμε", "ταυτοποιείτε", "ταυτοποιούν", "θα ταυτοποιήσω", "θα ταυτοποιήσεις", "θα ταυτοποιήσει", "θα ταυτοποιήσουμε", "θα ταυτοποιήσετε", "θα ταυτοποιήσουν", "ταυτοποίησα", "ταυτοποίησες", "ταυτοποίησε", "ταυτοποιήσαμε", "ταυτοποιήσατε", "ταυτοποίησαν", "ταυτοποιούσα", "ταυτοποιούσες", "ταυτοποιούσε", "ταυτοποιούσαμε", "ταυτοποιούσατε", "ταυτοποιούσαν", "ταυτοποίει", "ταυτοποιείτε", "ταυτοποίησε", "ταυτοποιήστε"]}
{"verb": "ταχταρίζω", "eng": "dandle", "futurum": "θα ταχταρίσω", "aorist": "ταχτάρισα", "paradigm": ["ταχταρίζω", "ταχταρίζεις", "ταχταρίζει", "ταχταρίζουμε", "ταχταρίζετε", "ταχταρίζουν", "θα ταχταρίσω", "θα ταχταρίσεις", "θα ταχταρίσει", "θα ταχταρίσουμε", "θα ταχταρίσετε", "θα ταχταρίσουν", "ταχτάρισα", "ταχτάρισες", "ταχτάρισε", "ταχταρίσαμε", "ταχταρίσατε", "ταχτάρισαν", "ταχτάριζα", "ταχτάριζες", "ταχτάριζε", "ταχταρίζαμε", "ταχταρίζατε", "ταχτάριζαν", "ταχτάριζε", "ταχταρίζετε", "ταχτάρισε", "ταχταρίστε"]}
{"verb": "τειχίζω", "eng": "dandle", "futurum": "θα τειχίσω", "aorist": "τείχισα", "paradigm": ["τειχίζω", "τειχίζεις", "τειχίζει", "τειχίζουμε", "τειχίζετε", "τειχίζουν", "θα τειχίσω", "θα τειχίσεις", "θα τειχίσει", "θα τειχίσουμε", "θα τειχίσετε", "θα τειχίσουν", "τείχισα", "τείχισες", "τείχισε", "τειχίσαμε", "τειχίσατε", "τείχισαν", "τείχιζα", "τείχιζες", "τείχιζε", "τειχίζαμε", "τειχίζατε", "τείχιζαν", "τείχιζε", "τειχίζετε", "τείχισε", "τειχίστε"]}
{"verb": "τεκμηριώνω", "eng": "document", "futurum": "θα τεκμηριώσω", "aorist": "τεκμηρίωσα", "paradigm": ["τεκμηριώνω", "τεκμηριώνεις", "τεκμηριώνει", "τεκμηριώνουμε", "τεκμηριώνετε", "τεκμηριώνουνε", "θα τεκμηριώσω", "θα τεκμηριώσεις", "θα τεκμηριώσει", "θα τεκμηριώσουμε", "θα τεκμηριώσετε", "θα τεκμηριώσουνε", "τεκμηρίωσα", "τεκμηρίωσες", "τεκμηρίωσε", "τεκμηριώσαμε", "τεκμηριώσατε", "τεκμηρίωσαν", "τεκμηρίωνα", "τεκμηρίωνες", "τεκμηρίωνε", "τεκμηριώναμε", "τεκμηριώνατε", "τεκμηρίωναν", "τεκμηρίωνε", "τεκμηριώνετε", "τεκμηρίωσε", "τεκμηριώστε"]}
{"verb": "τελειώνομαι", "eng": "do", "futurum": "θα τελειωθώ", "aorist": "τελειώθηκα", "paradigm": ["τελειώνομαι", "τελειώνεσαι", "τελειώνεται", "τελειωνόμαστε", "τελειώνεστε", "τελειώνονται", "θα τελειωθώ", "θα τελειωθείς", "θα τελειωθεί", "θα τελειωθούμε", "θα τελειωθείτε", "θα τελειωθούνε", "τελειώθηκα", "τελειώθηκες", "τελειώθηκε", "τελειωθήκαμε", "τελειωθήκατε", "τελειώθηκαν", "τελειωνόμουνα", "τελειωνόσουνα", "τελειωνότανε", "τελειωνόμασταν", "τελειωνόσασταν", "τελειώνονταν", "-", "-", "τελειώσου", "τελειωθείτε"]}
{"verb": "τελειώνω", "eng": "finish", "futurum": "θα τελειώσω", "aorist": "τελείωσα", "paradigm": ["τελειώνω", "τελειώνεις", "τελειώνει", "τελειώνουμε", "τελειώνετε", "τελειώνουν", "θα τελειώσω", "θα τελειώσεις", "θα τελειώσει", "θα τελειώσουμε", "θα τελειώσετε", "θα τελειώσουν", "τελείωσα", "τελείωσες", "τελείωσε", "τελειώσαμε", "τελειώσατε", "τελείωσαν", "τελείωνα", "τελείωνες", "τελείωνε", "τελειώναμε", "τελειώνατε", "τελείωναν", "τελείωνε", "τελειώνετε", "τελείωσε", "τελειώσετε"]}
{"verb": "τελεσφορώ", "eng": "succeed", "futurum": "θα τελεσφορήσω", "aorist": "τελεσφόρησα", "paradigm": ["τελεσφορώ", "τελεσφορείς", "τελεσφορεί", "τελεσφορούμε", "τελεσφορείτε", "τελεσφορούν", "θα τελεσφορήσω", "θα τελεσφορήσεις", "θα τελεσφορήσει", "θα τελεσφορήσουμε", "θα τελεσφορήσετε", "θα τελεσφορήσουν", "τελεσφόρησα", "τελεσφόρησες", "τελεσφόρησε", "τελεσφορήσαμε", "τελεσφορήσατε", "τελεσφόρησαν", "τελεσφορούσα", "τελεσφορούσες", "τελεσφορούσε", "τελεσφορούσαμε", "τελεσφορούσατε", "τελεσφορούσαν", "τελεσφόρει", "τελεσφορείτε", "τελεσφόρησε", "τελεσφορήστε"]}
{"verb": "τελούμαι", "eng": "passive of τελώ ‎(teló)", "futurum": "θα τελεστώ", "aorist": "τελέστηκα", "paradigm": ["τελούμαι", "τελείσαι", "τελείται", "τελούμαστε", "τελείστε", "τελούνται", "θα τελεστώ", "θα τελεστείς", "θα τελεστεί", "θα τελεστούμε", "θα τελεστείτε", "θα τελεστούν", "τελέστηκα", "τελέστηκες", "τελέστηκε", "τελεστήκαμε", "τελεστήκατε", "τελέστηκαν", "τελούμουν", "—", "τελούνταν", "τελούμαστε", "—", "τελούνταν", "—", "τελείστε", "τελέσου", "τελεστείτε"]}
{"verb": "τελώ", "eng": "rescue", "futurum": "θα τελέσω", "aorist": "τέλεσα", "paradigm": ["τελώ", "τελείς", "τελεί", "τελούμε", "τελείτε", "τελούν", "θα τελέσω", "θα τελέσεις", "θα τελέσει", "θα τελέσουμε", "θα τελέσετε", "θα τελέσουν", "τέλεσα", "τέλεσες", "τέλεσε", "τελέσαμε", "τελέσατε", "τέλεσαν", "τελούσα", "τελούσες", "τελούσε", "τελούσαμε", "τελούσατε", "τελούσαν", "τέλει", "τελείτε", "τέλεσε", "τελέστε"]}
{"verb": "τελωνίζω", "eng": "succeed", "futurum": "θα τελωνίσω", "aorist": "τελώνισα", "paradigm": ["τελωνίζω", "τελωνίζεις", "τελωνίζει", "τελωνίζουμε", "τελωνίζετε", "τελωνίζουν", "θα τελωνίσω", "θα τελωνίσεις", "θα τελωνίσει", "θα τελωνίσουμε", "θα τελωνίσετε", "θα τελωνίσουν", "τελώνισα", "τελώνισες", "τελώνισε", "τελωνίσαμε", "τελωνίσατε", "τελώνισαν", "τελώνιζα", "τελώνιζες", "τελώνιζε", "τελωνίζαμε", "τελωνίζατε", "τελώνιζαν", "τελώνιζε", "τελωνίζετε", "τελώνισε", "τελωνίστε"]}
{"verb": "τεμαχίζω", "eng": "succeed", "futurum": "θα τεμαχίσω", "aorist": "τεμάχισα", "paradigm": ["τεμαχίζω", "τεμαχίζεις", "τεμαχίζει", "τεμαχίζουμε", "τεμαχίζετε", "τεμαχίζουν", "θα τεμαχίσω", "θα τεμαχίσεις", "θα τεμαχίσει", "θα τεμαχίσουμε", "θα τεμαχίσετε", "θα τεμαχίσουν", "τεμάχισα", "τεμάχισες", "τεμάχισε", "τεμαχίσαμε", "τεμαχίσατε", "τεμάχισαν", "τεμάχιζα", "τεμάχιζες", "τεμάχιζε", "τεμαχίζαμε", "τεμαχίζατε", "τεμάχιζαν", "τεμάχιζε", "τεμαχίζετε", "τεμάχισε", "τεμαχίστε"]}
{"verb": "τέμνω", "eng": "cut", "futurum": "θα τάμνω", "aorist": "έτεμνον", "paradigm": ["τέμνω", "τέμνεις", "τέμνει", "τέμνουμε", "τέμνετε", "τέμνουν", "θα τάμνω", "θα τάμνεις", "θα τάμνει", "θα τάμνουμε", "θα τάμνετε", "θα τάμνουν", "έτεμνον", "έτεμνοες", "έτεμνοε", "τέμνοαμε", "τέμνοατε", "έτεμνον", "έτεμνόμουν", "έτεμνόσουν", "έτεμνόταν", "έτεμνόμαστε", "έτεμνόσαστε", "έτεμνόνταν", "τάμσου", "τάμνετε", "να τέμνεις", "τέμνετε"]}
{"verb": "τεμπελιάζω", "eng": "succeed", "futurum": "θα τεμπελιάσω", "aorist": "τεμπέλιασα", "paradigm": ["τεμπελιάζω", "τεμπελιάζεις", "τεμπελιάζει", "τεμπελιάζουμε", "τεμπελιάζετε", "τεμπελιάζουν", "θα τεμπελιάσω", "θα τεμπελιάσεις", "θα τεμπελιάσει", "θα τεμπελιάσουμε", "θα τεμπελιάσετε", "θα τεμπελιάσουν", "τεμπέλιασα", "τεμπέλιασες", "τεμπέλιασε", "τεμπελιάσαμε", "τεμπελιάσατε", "τεμπέλιασαν", "τεμπέλιαζα", "τεμπέλιαζες", "τεμπέλιαζε", "τεμπελιάζαμε", "τεμπελιάζατε", "τεμπέλιαζαν", "τεμπέλιαζε", "τεμπελιάζετε", "τεμπέλιασε", "τεμπελιάστε"]}
{"verb": "τεντώνομαι", "eng": "do", "futurum": "θα τεντωθώ", "aorist": "τεντώθηκα", "paradigm": ["τεντώνομαι", "τεντώνεσαι", "τεντώνεται", "τεντωνόμαστε", "τεντώνεστε", "τεντώνονται", "θα τεντωθώ", "θα τεντωθείς", "θα τεντωθεί", "θα τεντωθούμε", "θα τεντωθείτε", "θα τεντωθούνε", "τεντώθηκα", "τεντώθηκες", "τεντώθηκε", "τεντωθήκαμε", "τεντωθήκατε", "τεντώθηκαν", "τεντωνόμουνα", "τεντωνόσουνα", "τεντωνότανε", "τεντωνόμασταν", "τεντωνόσασταν", "τεντώνονταν", "-", "-", "τεντώσου", "τεντωθείτε"]}
{"verb": "τεντώνω", "eng": "tension", "futurum": "θα τεντώσω", "aorist": "τέντωσα", "paradigm": ["τεντώνω", "τεντώνεις", "τεντώνει", "τεντώνουμε", "τεντώνετε", "τεντώνουνε", "θα τεντώσω", "θα τεντώσεις", "θα τεντώσει", "θα τεντώσουμε", "θα τεντώσετε", "θα τεντώσουνε", "τέντωσα", "τέντωσες", "τέντωσε", "τεντώσαμε", "τεντώσατε", "τέντωσαν", "τέντωνα", "τέντωνες", "τέντωνε", "τεντώναμε", "τεντώνατε", "τέντωναν", "τέντωνε", "τεντώνετε", "τέντωσε", "τεντώστε"]}
{"verb": "τερετίζω", "eng": "chirp", "futurum": "θα τερετίσω", "aorist": "τερέτισα", "paradigm": ["τερετίζω", "τερετίζεις", "τερετίζει", "τερετίζουμε", "τερετίζετε", "τερετίζουν", "θα τερετίσω", "θα τερετίσεις", "θα τερετίσει", "θα τερετίσουμε", "θα τερετίσετε", "θα τερετίσουν", "τερέτισα", "τερέτισες", "τερέτισε", "τερετίσαμε", "τερετίσατε", "τερέτισαν", "τερέτιζα", "τερέτιζες", "τερέτιζε", "τερετίζαμε", "τερετίζατε", "τερέτιζαν", "τερέτιζε", "τερετίζετε", "τερέτισε", "τερετίστε"]}
{"verb": "τερματίζομαι", "eng": "end", "futurum": "θα τερματιστώ", "aorist": "τερματίστηκα", "paradigm": ["τερματίζομαι", "τερματίζεσαι", "τερματίζεται", "τερματιζόμαστε", "τερματίζεστε", "τερματίζονται", "θα τερματιστώ", "θα τερματιστείς", "θα τερματιστεί", "θα τερματιστούμε", "θα τερματιστείτε", "θα τερματιστούν", "τερματίστηκα", "τερματίστηκες", "τερματίστηκε", "τερματιστήκαμε", "τερματιστήκατε", "τερματίστηκα", "τερματιζόμουν", "τερματιζόσουν", "τερματιζόταν", "τερματιζόμαστε", "τερματιζόσαστε", "τερματίζονταν", "τερματίσου", "τερματιστείτε", "να τερματίζεσαι", "τερματίζεστε"]}
{"verb": "τερματίζω", "eng": "end", "futurum": "θα τερματίσω", "aorist": "τερμάτισα", "paradigm": ["τερματίζω", "τερματίζεις", "τερματίζει", "τερματίζουμε", "τερματίζετε", "τερματίζουν", "θα τερματίσω", "θα τερματίσεις", "θα τερματίσει", "θα τερματίσουμε", "θα τερματίσετε", "θα τερματίσουν", "τερμάτισα", "τερμάτισες", "τερμάτισε", "τερματίσαμε", "τερματίσατε", "τερμάτισαν", "τερμάτιζα", "τερμάτιζες", "τερμάτιζε", "τερματίζαμε", "τερματίζατε", "τερμάτιζαν", "τερμάτιζε", "τερματίζετε", "τερμάτισε", "τερματίστε"]}
{"verb": "τέρπω", "eng": "dandle", "futurum": "θα τέρψω", "aorist": "έτερψα", "paradigm": ["τέρπω", "τέρπεις", "τέρπει", "τέρπουμε", "τέρπετε", "τέρπουν", "θα τέρψω", "θα τέρψεις", "θα τέρψει", "θα τέρψουμε", "θα τέρψετε", "θα τέρψουν", "έτερψα", "έτερψες", "έτερψε", "τέρψαμε", "τέρψατε", "έτερψαν", "έτερπα", "έτερπες", "έτερπε", "τέρπαμε", "τέρπατε", "έτερπαν", "τέρπε", "τέρπετε", "τέρψε", "τέρψτε"]}
{"verb": "τετραβρωμιώνω", "eng": "tension", "futurum": "θα τετραβρωμιώσω", "aorist": "τετραβρωμίωσα", "paradigm": ["τετραβρωμιώνω", "τετραβρωμιώνεις", "τετραβρωμιώνει", "τετραβρωμιώνουμε", "τετραβρωμιώνετε", "τετραβρωμιώνουνε", "θα τετραβρωμιώσω", "θα τετραβρωμιώσεις", "θα τετραβρωμιώσει", "θα τετραβρωμιώσουμε", "θα τετραβρωμιώσετε", "θα τετραβρωμιώσουνε", "τετραβρωμίωσα", "τετραβρωμίωσες", "τετραβρωμίωσε", "τετραβρωμιώσαμε", "τετραβρωμιώσατε", "τετραβρωμίωσαν", "τετραβρωμίωνα", "τετραβρωμίωνες", "τετραβρωμίωνε", "τετραβρωμιώναμε", "τετραβρωμιώνατε", "τετραβρωμίωναν", "τετραβρωμίωνε", "τετραβρωμιώνετε", "τετραβρωμίωσε", "τετραβρωμιώστε"]}
{"verb": "τετραγωνίζω", "eng": "chirp", "futurum": "θα τετραγωνίσω", "aorist": "τετραγώνισα", "paradigm": ["τετραγωνίζω", "τετραγωνίζεις", "τετραγωνίζει", "τετραγωνίζουμε", "τετραγωνίζετε", "τετραγωνίζουν", "θα τετραγωνίσω", "θα τετραγωνίσεις", "θα τετραγωνίσει", "θα τετραγωνίσουμε", "θα τετραγωνίσετε", "θα τετραγωνίσουν", "τετραγώνισα", "τετραγώνισες", "τετραγώνισε", "τετραγωνίσαμε", "τετραγωνίσατε", "τετραγώνισαν", "τετραγώνιζα", "τετραγώνιζες", "τετραγώνιζε", "τετραγωνίζαμε", "τετραγωνίζατε", "τετραγώνιζαν", "τετραγώνιζε", "τετραγωνίζετε", "τετραγώνισε", "τετραγωνίστε"]}
{"verb": "τετραπλασιάζω", "eng": "chirp", "futurum": "θα τετραπλασιάσω", "aorist": "τετραπλασίασα", "paradigm": ["τετραπλασιάζω", "τετραπλασιάζεις", "τετραπλασιάζει", "τετραπλασιάζουμε", "τετραπλασιάζετε", "τετραπλασιάζουν", "θα τετραπλασιάσω", "θα τετραπλασιάσεις", "θα τετραπλασιάσει", "θα τετραπλασιάσουμε", "θα τετραπλασιάσετε", "θα τετραπλασιάσουν", "τετραπλασίασα", "τετραπλασίασες", "τετραπλασίασε", "τετραπλασιάσαμε", "τετραπλασιάσατε", "τετραπλασίασαν", "τετραπλασίαζα", "τετραπλασίαζες", "τετραπλασίαζε", "τετραπλασιάζαμε", "τετραπλασιάζατε", "τετραπλασίαζαν", "τετραπλασίαζε", "τετραπλασιάζετε", "τετραπλασίασε", "τετραπλασιάστε"]}
{"verb": "τετραφθοριώνω", "eng": "tension", "futurum": "θα τετραφθοριώσω", "aorist": "τετραφθορίωσα", "paradigm": ["τετραφθοριώνω", "τετραφθοριώνεις", "τετραφθοριώνει", "τετραφθοριώνουμε", "τετραφθοριώνετε", "τετραφθοριώνουνε", "θα τετραφθοριώσω", "θα τετραφθοριώσεις", "θα τετραφθοριώσει", "θα τετραφθοριώσουμε", "θα τετραφθοριώσετε", "θα τετραφθοριώσουνε", "τετραφθορίωσα", "τετραφθορίωσες", "τετραφθορίωσε", "τετραφθοριώσαμε", "τετραφθοριώσατε", "τετραφθορίωσαν", "τετραφθορίωνα", "τετραφθορίωνες", "τετραφθορίωνε", "τετραφθοριώναμε", "τετραφθοριώνατε", "τετραφθορίωναν", "τετραφθορίωνε", "τετραφθοριώνετε", "τετραφθορίωσε", "τετραφθοριώστε"]}
{"verb": "τετραφωσφοριώνω", "eng": "tension", "futurum": "θα τετραφωσφοριώσω", "aorist": "τετραφωσφορίωσα", "paradigm": ["τετραφωσφοριώνω", "τετραφωσφοριώνεις", "τετραφωσφοριώνει", "τετραφωσφοριώνουμε", "τετραφωσφοριώνετε", "τετραφωσφοριώνουνε", "θα τετραφωσφοριώσω", "θα τετραφωσφοριώσεις", "θα τετραφωσφοριώσει", "θα τετραφωσφοριώσουμε", "θα τετραφωσφοριώσετε", "θα τετραφωσφοριώσουνε", "τετραφωσφορίωσα", "τετραφωσφορίωσες", "τετραφωσφορίωσε", "τετραφωσφοριώσαμε", "τετραφωσφοριώσατε", "τετραφωσφορίωσαν", "τετραφωσφορίωνα", "τετραφωσφορίωνες", "τετραφωσφορίωνε", "τετραφωσφοριώναμε", "τετραφωσφοριώνατε", "τετραφωσφορίωναν", "τετραφωσφορίωνε", "τετραφωσφοριώνετε", "τετραφωσφορίωσε", "τετραφωσφοριώστε"]}
{"verb": "τετραφωσφορυλιώνω", "eng": "tension", "futurum": "θα τετραφωσφορυλιώσω", "aorist": "τετραφωσφορυλίωσα", "paradigm": ["τετραφωσφορυλιώνω", "τετραφωσφορυλιώνεις", "τετραφωσφορυλιώνει", "τετραφωσφορυλιώνουμε", "τετραφωσφορυλιώνετε", "τετραφωσφορυλιώνουνε", "θα τετραφωσφορυλιώσω", "θα τετραφωσφορυλιώσεις", "θα τετραφωσφορυλιώσει", "θα τετραφωσφορυλιώσουμε", "θα τετραφωσφορυλιώσετε", "θα τετραφωσφορυλιώσουνε", "τετραφωσφορυλίωσα", "τετραφωσφορυλίωσες", "τετραφωσφορυλίωσε", "τετραφωσφορυλιώσαμε", "τετραφωσφορυλιώσατε", "τετραφωσφορυλίωσαν", "τετραφωσφορυλίωνα", "τετραφωσφορυλίωνες", "τετραφωσφορυλίωνε", "τετραφωσφορυλιώναμε", "τετραφωσφορυλιώνατε", "τετραφωσφορυλίωναν", "τετραφωσφορυλίωνε", "τετραφωσφορυλιώνετε", "τετραφωσφορυλίωσε", "τετραφωσφορυλιώστε"]}
{"verb": "τετραχλωριώνω", "eng": "tension", "futurum": "θα τετραχλωριώσω", "aorist": "τετραχλωρίωσα", "paradigm": ["τετραχλωριώνω", "τετραχλωριώνεις", "τετραχλωριώνει", "τετραχλωριώνουμε", "τετραχλωριώνετε", "τετραχλωριώνουνε", "θα τετραχλωριώσω", "θα τετραχλωριώσεις", "θα τετραχλωριώσει", "θα τετραχλωριώσουμε", "θα τετραχλωριώσετε", "θα τετραχλωριώσουνε", "τετραχλωρίωσα", "τετραχλωρίωσες", "τετραχλωρίωσε", "τετραχλωριώσαμε", "τετραχλωριώσατε", "τετραχλωρίωσαν", "τετραχλωρίωνα", "τετραχλωρίωνες", "τετραχλωρίωνε", "τετραχλωριώναμε", "τετραχλωριώνατε", "τετραχλωρίωναν", "τετραχλωρίωνε", "τετραχλωριώνετε", "τετραχλωρίωσε", "τετραχλωριώστε"]}
{"verb": "τηγανίζω", "eng": "fry", "futurum": "θα τηγανίσω", "aorist": "τηγάνισα", "paradigm": ["τηγανίζω", "τηγανίζεις", "τηγανίζει", "τηγανίζουμε", "τηγανίζετε", "τηγανίζουν", "θα τηγανίσω", "θα τηγανίσεις", "θα τηγανίσει", "θα τηγανίσουμε", "θα τηγανίσετε", "θα τηγανίσουν", "τηγάνισα", "τηγάνισες", "τηγάνισε", "τηγανίσαμε", "τηγανίσατε", "τηγάνισαν", "τηγάνιζα", "τηγάνιζες", "τηγάνιζε", "τηγανίζαμε", "τηγανίζατε", "τηγάνιζαν", "τηγάνιζε", "τηγανίζετε", "τηγάνισε", "τηγανίστε"]}
{"verb": "τήκω", "eng": "melt", "futurum": "θα τήξω", "aorist": "έτηξα", "paradigm": ["τήκω", "τήκεις", "τήκει", "τήκουμε", "τήκετε", "τήκουν", "θα τήξω", "θα τήξεις", "θα τήξει", "θα τήξουμε", "θα τήξετε", "θα τήξουν", "έτηξα", "έτηξες", "έτηξε", "τήξαμε", "τήξατε", "έτηξα", "έτηκόμουν", "έτηκόσουν", "έτηκόταν", "έτηκόμαστε", "έτηκόσαστε", "έτηκόνταν", "τήσου", "τήξετε", "να τήκεις", "τήκετε"]}
{"verb": "τηλεγραφώ", "eng": "cable", "futurum": "θα τηλεγραφήσω", "aorist": "τηλεγράφησα", "paradigm": ["τηλεγραφώ", "τηλεγραφείς", "τηλεγραφεί", "τηλεγραφούμε", "τηλεγραφείτε", "τηλεγραφούν", "θα τηλεγραφήσω", "θα τηλεγραφήσεις", "θα τηλεγραφήσει", "θα τηλεγραφήσουμε", "θα τηλεγραφήσετε", "θα τηλεγραφήσουν", "τηλεγράφησα", "τηλεγράφησες", "τηλεγράφησε", "τηλεγραφήσαμε", "τηλεγραφήσατε", "τηλεγράφησα", "τηλεγραφούσα", "τηλεγραφούσες", "τηλεγραφούσε", "τηλεγραφούσαμε", "τηλεγραφούσατε", "τηλεγραφούσαν", "τηλεγράφσου", "τηλεγραφήστε", "να τηλεγραφείς", "τηλεγραφείτε"]}
{"verb": "τηλεφωνιέμαι", "eng": "chirp", "futurum": "θα τηλεφωνηθώ", "aorist": "τηλεφωνήθηκα", "paradigm": ["τηλεφωνιέμαι", "τηλεφωνιέσαι", "τηλεφωνιέται", "τηλεφωνιόμαστε", "τηλεφωνιέστε", "τηλεφωνιούνται", "θα τηλεφωνηθώ", "θα τηλεφωνηθείς", "θα τηλεφωνηθεί", "θα τηλεφωνηθούμε", "θα τηλεφωνηθείτε", "θα τηλεφωνηθούν", "τηλεφωνήθηκα", "τηλεφωνήθηκες", "τηλεφωνήθηκε", "τηλεφωνηθήκαμε", "τηλεφωνηθήκατε", "τηλεφωνήθηκαν", "τηλεφωνιόμουν", "τηλεφωνιόσουν", "τηλεφωνιόταν", "τηλεφωνιόμαστε", "τηλεφωνιόσαστε", "τηλεφωνιόνταν", "-", "-", "τηλεφωνήσου", "τηλεφωνηθείτε"]}
{"verb": "τηλεφωνούμαι", "eng": "chirp", "futurum": "θα τηλεφωνηθώ", "aorist": "τηλεφωνήθηκα", "paradigm": ["τηλεφωνούμαι", "τηλεφωνείσαι", "τηλεφωνείται", "τηλεφωνούμαστε", "τηλεφωνείστε", "τηλεφωνούνται", "θα τηλεφωνηθώ", "θα τηλεφωνηθείς", "θα τηλεφωνηθεί", "θα τηλεφωνηθούμε", "θα τηλεφωνηθείτε", "θα τηλεφωνηθούν", "τηλεφωνήθηκα", "τηλεφωνήθηκες", "τηλεφωνήθηκε", "τηλεφωνηθήκαμε", "τηλεφωνηθήκατε", "τηλεφωνήθηκαν", "τηλεφωνούμουν", "τηλεφωνούσουν", "τηλεφωνούνταν", "τηλεφωνούμαστε", "τηλεφωνούσαστε", "τηλεφωνούνταν", "-", "-", "τηλεφωνήσου", "τηλεφωνηθείτε"]}
{"verb": "τηλεφωνώ", "eng": "do", "futurum": "θα τηλεφωνήσω", "aorist": "τηλεφώνησα", "paradigm": ["τηλεφωνώ", "τηλεφωνείς", "τηλεφωνεί", "τηλεφωνάμε", "τηλεφωνάτε", "τηλεφωνάνε", "θα τηλεφωνήσω", "θα τηλεφωνήσεις", "θα τηλεφωνήσει", "θα τηλεφωνήσουμε", "θα τηλεφωνήσετε", "θα τηλεφωνήσουν", "τηλεφώνησα", "τηλεφώνησες", "τηλεφώνησε", "τηλεφωνήσαμε", "τηλεφωνήσατε", "τηλεφώνησαν", "τηλεφωνούσα", "τηλεφωνούσες", "τηλεφωνούσε", "τηλεφωνούσαμε", "τηλεφωνούσατε", "τηλεφωνούσαν", "—", "τηλεφωνείτε", "τηλεφώνησε", "τηλεφωνήστε"]}
{"verb": "τηλεφωνώ", "eng": "telephone", "futurum": "θα τηλεφωνήσω", "aorist": "τηλεφώνησα", "paradigm": ["τηλεφωνώ", "τηλεφωνείς", "τηλεφωνεί", "τηλεφωνάμε", "τηλεφωνάτε", "τηλεφωνάνε", "θα τηλεφωνήσω", "θα τηλεφωνήσεις", "θα τηλεφωνήσει", "θα τηλεφωνήσουμε", "θα τηλεφωνήσετε", "θα τηλεφωνήσουν", "τηλεφώνησα", "τηλεφώνησες", "τηλεφώνησε", "τηλεφωνήσαμε", "τηλεφωνήσατε", "τηλεφώνησαν", "τηλεφωνούσα", "τηλεφωνούσες", "τηλεφωνούσε", "τηλεφωνούσαμε", "τηλεφωνούσατε", "τηλεφωνούσαν", "—", "τηλεφωνείτε", "τηλεφώνησε", "τηλεφωνήστε"]}
{"verb": "τηλεψηφίζω", "eng": "televote", "futurum": "θα τηλεψηφίσω", "aorist": "τηλεψήφισα", "paradigm": ["τηλεψηφίζω", "τηλεψηφίζεις", "τηλεψηφίζει", "τηλεψηφίζουμε", "τηλεψηφίζετε", "τηλεψηφίζουν", "θα τηλεψηφίσω", "θα τηλεψηφίσεις", "θα τηλεψηφίσει", "θα τηλεψηφίσουμε", "θα τηλεψηφίσετε", "θα τηλεψηφίσουν", "τηλεψήφισα", "τηλεψήφισες", "τηλεψήφισε", "τηλεψηφίσαμε", "τηλεψηφίσατε", "τηλεψήφισαν", "τηλεψήφιζα", "τηλεψήφιζες", "τηλεψήφιζε", "τηλεψηφίζαμε", "τηλεψηφίζατε", "τηλεψήφιζαν", "τηλεψήφιζε", "τηλεψηφίζετε", "τηλεψήφισε", "τηλεψηφίστε"]}
{"verb": "τηρώ", "eng": "uphold", "futurum": "θα τηρήσω", "aorist": "τήρησα", "paradigm": ["τηρώ", "τηρείς", "τηρεί", "τηρούμε", "τηρείτε", "τηρούν", "θα τηρήσω", "θα τηρήσεις", "θα τηρήσει", "θα τηρήσουμε", "θα τηρήσετε", "θα τηρήσουν", "τήρησα", "τήρησες", "τήρησε", "τηρήσαμε", "τηρήσατε", "τήρησα", "τηρούσα", "τηρούσες", "τηρούσε", "τηρούσαμε", "τηρούσατε", "τηρούσαν", "τήρσου", "τηρήστε", "να τηρείς", "τηρείτε"]}
{"verb": "τιμονιάζω", "eng": "televote", "futurum": "θα τιμονιάσω", "aorist": "τιμόνιασα", "paradigm": ["τιμονιάζω", "τιμονιάζεις", "τιμονιάζει", "τιμονιάζουμε", "τιμονιάζετε", "τιμονιάζουν", "θα τιμονιάσω", "θα τιμονιάσεις", "θα τιμονιάσει", "θα τιμονιάσουμε", "θα τιμονιάσετε", "θα τιμονιάσουν", "τιμόνιασα", "τιμόνιασες", "τιμόνιασε", "τιμονιάσαμε", "τιμονιάσατε", "τιμόνιασαν", "τιμόνιαζα", "τιμόνιαζες", "τιμόνιαζε", "τιμονιάζαμε", "τιμονιάζατε", "τιμόνιαζαν", "τιμόνιαζε", "τιμονιάζετε", "τιμόνιασε", "τιμονιάστε"]}
{"verb": "τιμώ", "eng": "do", "futurum": "θα τιμήσω", "aorist": "τίμησα", "paradigm": ["τιμώ", "τιμάς", "τιμά", "τιμούμε", "τιμάτε", "τιμούν", "θα τιμήσω", "θα τιμήσεις", "θα τιμήσει", "θα τιμήσουμε", "θα τιμήσετε", "θα τιμήσουν", "τίμησα", "τίμησες", "τίμησε", "τιμήσαμε", "τιμήσατε", "τίμησαν", "τιμούσα", "τιμούσες", "τιμούσε", "τιμούσαμε", "τιμούσατε", "τιμούσαν", "τίμα", "τιμάτε", "τίμησε", "τιμήστε"]}
{"verb": "τιμώ", "eng": "honour", "futurum": "θα τιμήσω", "aorist": "τίμησα", "paradigm": ["τιμώ", "τιμάς", "τιμά", "τιμούμε", "τιμάτε", "τιμούν", "θα τιμήσω", "θα τιμήσεις", "θα τιμήσει", "θα τιμήσουμε", "θα τιμήσετε", "θα τιμήσουν", "τίμησα", "τίμησες", "τίμησε", "τιμήσαμε", "τιμήσατε", "τίμησαν", "τιμούσα", "τιμούσες", "τιμούσε", "τιμούσαμε", "τιμούσατε", "τιμούσαν", "τίμα", "τιμάτε", "τίμησε", "τιμήστε"]}
{"verb": "τιμώμαι", "eng": "passive of τιμώ ‎(timó)", "futurum": "θα τιμηθώ", "aorist": "τιμήθηκα", "paradigm": ["τιμώμαι", "τιμάσαι", "τιμάται", "τιμόμαστε", "τιμάστε", "τιμώνται", "θα τιμηθώ", "θα τιμηθείς", "θα τιμηθεί", "θα τιμηθούμε", "θα τιμηθείτε", "θα τιμηθούν", "τιμήθηκα", "τιμήθηκες", "τιμήθηκε", "τιμηθήκαμε", "τιμηθήκατε", "τιμήθηκαν", "—", "—", "—", "—", "—", "—", "—", "τιμάστε", "τιμήσου", "τιμηθείτε"]}
{"verb": "τιμωρώ", "eng": "punish", "futurum": "θα τιμωρήσω", "aorist": "τιμώρησα", "paradigm": ["τιμωρώ", "τιμωρείς", "τιμωρεί", "τιμωρούμε", "τιμωρείτε", "τιμωρούν", "θα τιμωρήσω", "θα τιμωρήσεις", "θα τιμωρήσει", "θα τιμωρήσουμε", "θα τιμωρήσετε", "θα τιμωρήσουν", "τιμώρησα", "τιμώρησες", "τιμώρησε", "τιμωρήσαμε", "τιμωρήσατε", "τιμώρησα", "τιμωρούσα", "τιμωρούσες", "τιμωρούσε", "τιμωρούσαμε", "τιμωρούσατε", "τιμωρούσαν", "τιμώρσου", "τιμωρήστε", "να τιμωρείς", "τιμωρείτε"]}
{"verb": "τινάζω", "eng": "toss", "futurum": "θα τινάσω", "aorist": "τίναξα", "paradigm": ["τινάζω", "τινάζεις", "τινάζει", "τινάζουμε", "τινάζετε", "τινάζουν", "θα τινάσω", "θα τινάσεις", "θα τινάσει", "θα τινάσουμε", "θα τινάσετε", "θα τινάσουν", "τίναξα", "τίναξες", "τίναξε", "τινάξαμε", "τινάξατε", "τίναξα", "τίναζόμουν", "τίναζόσουν", "τίναζόταν", "τίναζόμαστε", "τίναζόσαστε", "τίναζόνταν", "τίνσου", "τινάστε", "να τινάζεις", "τινάζετε"]}
{"verb": "τιτιβίζω", "eng": "twitter", "futurum": "θα τιτιβίσω", "aorist": "τιτίβισα", "paradigm": ["τιτιβίζω", "τιτιβίζεις", "τιτιβίζει", "τιτιβίζουμε", "τιτιβίζετε", "τιτιβίζουν", "θα τιτιβίσω", "θα τιτιβίσεις", "θα τιτιβίσει", "θα τιτιβίσουμε", "θα τιτιβίσετε", "θα τιτιβίσουν", "τιτίβισα", "τιτίβισες", "τιτίβισε", "τιτιβίσαμε", "τιτιβίσατε", "τιτίβισαν", "τιτίβιζα", "τιτίβιζες", "τιτίβιζε", "τιτιβίζαμε", "τιτιβίζατε", "τιτίβιζαν", "τιτίβιζε", "τιτιβίζετε", "τιτίβισε", "τιτιβίστε"]}
{"verb": "τοκίζω", "eng": "twitter", "futurum": "θα τοκίσω", "aorist": "τόκισα", "paradigm": ["τοκίζω", "τοκίζεις", "τοκίζει", "τοκίζουμε", "τοκίζετε", "τοκίζουν", "θα τοκίσω", "θα τοκίσεις", "θα τοκίσει", "θα τοκίσουμε", "θα τοκίσετε", "θα τοκίσουν", "τόκισα", "τόκισες", "τόκισε", "τοκίσαμε", "τοκίσατε", "τόκισαν", "τόκιζα", "τόκιζες", "τόκιζε", "τοκίζαμε", "τοκίζατε", "τόκιζαν", "τόκιζε", "τοκίζετε", "τόκισε", "τοκίστε"]}
{"verb": "τολμώ", "eng": "dare", "futurum": "θα τολμήσω", "aorist": "τόλμησα", "paradigm": ["τολμώ", "τολμάς", "τολμά", "τολμούμε", "τολμάτε", "τολμούν", "θα τολμήσω", "θα τολμήσεις", "θα τολμήσει", "θα τολμήσουμε", "θα τολμήσετε", "θα τολμήσουν", "τόλμησα", "τόλμησες", "τόλμησε", "τολμήσαμε", "τολμήσατε", "τόλμησαν", "τολμούσα", "τολμούσες", "τολμούσε", "τολμούσαμε", "τολμούσατε", "τολμούσαν", "τόλμα", "τολμάτε", "τόλμησε", "τολμήστε"]}
{"verb": "τολμώ", "eng": "do", "futurum": "θα τολμήσω", "aorist": "τόλμησα", "paradigm": ["τολμώ", "τολμάς", "τολμά", "τολμούμε", "τολμάτε", "τολμούν", "θα τολμήσω", "θα τολμήσεις", "θα τολμήσει", "θα τολμήσουμε", "θα τολμήσετε", "θα τολμήσουν", "τόλμησα", "τόλμησες", "τόλμησε", "τολμήσαμε", "τολμήσατε", "τόλμησαν", "τολμούσα", "τολμούσες", "τολμούσε", "τολμούσαμε", "τολμούσατε", "τολμούσαν", "τόλμα", "τολμάτε", "τόλμησε", "τολμήστε"]}
{"verb": "τονίζω", "eng": "accent", "futurum": "θα τονίσω", "aorist": "τόνισα", "paradigm": ["τονίζω", "τονίζεις", "τονίζει", "τονίζουμε", "τονίζετε", "τονίζουν", "θα τονίσω", "θα τονίσεις", "θα τονίσει", "θα τονίσουμε", "θα τονίσετε", "θα τονίσουν", "τόνισα", "τόνισες", "τόνισε", "τονίσαμε", "τονίσατε", "τόνισαν", "τόνιζα", "τόνιζες", "τόνιζε", "τονίζαμε", "τονίζατε", "τόνιζαν", "τόνιζε", "τονίζετε", "τόνισε", "τονίστε"]}
{"verb": "τονώνω", "eng": "fortify", "futurum": "θα τονώσω", "aorist": "τόνωσα", "paradigm": ["τονώνω", "τονώνεις", "τονώνει", "τονώνουμε", "τονώνετε", "τονώνουνε", "θα τονώσω", "θα τονώσεις", "θα τονώσει", "θα τονώσουμε", "θα τονώσετε", "θα τονώσουνε", "τόνωσα", "τόνωσες", "τόνωσε", "τονώσαμε", "τονώσατε", "τόνωσαν", "τόνωνα", "τόνωνες", "τόνωνε", "τονώναμε", "τονώνατε", "τόνωναν", "τόνωνε", "τονώνετε", "τόνωσε", "τονώστε"]}
{"verb": "τοποθετούμαι", "eng": "be placed", "futurum": "θα τοποθετηθώ", "aorist": "τοποθετήθηκα", "paradigm": ["τοποθετούμαι", "τοποθετάσαι", "τοποθετάται", "τοποθετόμαστε", "τοποθετάστε", "τοποθετούνται", "θα τοποθετηθώ", "θα τοποθετηθείς", "θα τοποθετηθεί", "θα τοποθετηθούμε", "θα τοποθετηθείτε", "θα τοποθετηθούν", "τοποθετήθηκα", "τοποθετήθηκες", "τοποθετήθηκε", "τοποθετηθήκαμε", "τοποθετηθήκατε", "τοποθετήθηκα", "τοποθετόμουν", "τοποθετόσουν", "τοποθετόταν", "τοποθετόμαστε", "τοποθετόσαστε", "τοποθέτονταν", "τοποθετήσου", "τοποθετηθείτε", "να τοποθετάσαι", "τοποθετάστε"]}
{"verb": "τοποθετώ", "eng": "position", "futurum": "θα τοποθετήσω", "aorist": "τοποθέτησα", "paradigm": ["τοποθετώ", "τοποθετείς", "τοποθετεί", "τοποθετούμε", "τοποθετείτε", "τοποθετούν", "θα τοποθετήσω", "θα τοποθετήσεις", "θα τοποθετήσει", "θα τοποθετήσουμε", "θα τοποθετήσετε", "θα τοποθετήσουν", "τοποθέτησα", "τοποθέτησες", "τοποθέτησε", "τοποθετήσαμε", "τοποθετήσατε", "τοποθέτησαν", "τοποθετούσα", "τοποθετούσες", "τοποθετούσε", "τοποθετούσαμε", "τοποθετούσατε", "τοποθετούσαν", "—", "τοποθετείτε", "τοποθέτησε", "τοποθετήστε"]}
{"verb": "τορπιλίζω", "eng": "torpedo", "futurum": "θα τορπιλίσω", "aorist": "τορπίλισα", "paradigm": ["τορπιλίζω", "τορπιλίζεις", "τορπιλίζει", "τορπιλίζουμε", "τορπιλίζετε", "τορπιλίζουν", "θα τορπιλίσω", "θα τορπιλίσεις", "θα τορπιλίσει", "θα τορπιλίσουμε", "θα τορπιλίσετε", "θα τορπιλίσουν", "τορπίλισα", "τορπίλισες", "τορπίλισε", "τορπιλίσαμε", "τορπιλίσατε", "τορπίλισαν", "τορπίλιζα", "τορπίλιζες", "τορπίλιζε", "τορπιλίζαμε", "τορπιλίζατε", "τορπίλιζαν", "τορπίλιζε", "τορπιλίζετε", "τορπίλισε", "τορπιλίστε"]}
{"verb": "τουλουμιάζω", "eng": "torpedo", "futurum": "θα τουλουμιάσω", "aorist": "τουλούμιασα", "paradigm": ["τουλουμιάζω", "τουλουμιάζεις", "τουλουμιάζει", "τουλουμιάζουμε", "τουλουμιάζετε", "τουλουμιάζουν", "θα τουλουμιάσω", "θα τουλουμιάσεις", "θα τουλουμιάσει", "θα τουλουμιάσουμε", "θα τουλουμιάσετε", "θα τουλουμιάσουν", "τουλούμιασα", "τουλούμιασες", "τουλούμιασε", "τουλουμιάσαμε", "τουλουμιάσατε", "τουλούμιασαν", "τουλούμιαζα", "τουλούμιαζες", "τουλούμιαζε", "τουλουμιάζαμε", "τουλουμιάζατε", "τουλούμιαζαν", "τουλούμιαζε", "τουλουμιάζετε", "τουλούμιασε", "τουλουμιάστε"]}
{"verb": "τουμπανιάζω", "eng": "torpedo", "futurum": "θα τουμπανιάσω", "aorist": "τουμπάνιασα", "paradigm": ["τουμπανιάζω", "τουμπανιάζεις", "τουμπανιάζει", "τουμπανιάζουμε", "τουμπανιάζετε", "τουμπανιάζουν", "θα τουμπανιάσω", "θα τουμπανιάσεις", "θα τουμπανιάσει", "θα τουμπανιάσουμε", "θα τουμπανιάσετε", "θα τουμπανιάσουν", "τουμπάνιασα", "τουμπάνιασες", "τουμπάνιασε", "τουμπανιάσαμε", "τουμπανιάσατε", "τουμπάνιασαν", "τουμπάνιαζα", "τουμπάνιαζες", "τουμπάνιαζε", "τουμπανιάζαμε", "τουμπανιάζατε", "τουμπάνιαζαν", "τουμπάνιαζε", "τουμπανιάζετε", "τουμπάνιασε", "τουμπανιάστε"]}
{"verb": "τουρλώνω", "eng": "fortify", "futurum": "θα τουρλώσω", "aorist": "τούρλωσα", "paradigm": ["τουρλώνω", "τουρλώνεις", "τουρλώνει", "τουρλώνουμε", "τουρλώνετε", "τουρλώνουνε", "θα τουρλώσω", "θα τουρλώσεις", "θα τουρλώσει", "θα τουρλώσουμε", "θα τουρλώσετε", "θα τουρλώσουνε", "τούρλωσα", "τούρλωσες", "τούρλωσε", "τουρλώσαμε", "τουρλώσατε", "τούρλωσαν", "τούρλωνα", "τούρλωνες", "τούρλωνε", "τουρλώναμε", "τουρλώνατε", "τούρλωναν", "τούρλωνε", "τουρλώνετε", "τούρλωσε", "τουρλώστε"]}
{"verb": "τουρτουρίζω", "eng": "shiver", "futurum": "θα τουρτουρίσω", "aorist": "τουρτούρισα", "paradigm": ["τουρτουρίζω", "τουρτουρίζεις", "τουρτουρίζει", "τουρτουρίζουμε", "τουρτουρίζετε", "τουρτουρίζουν", "θα τουρτουρίσω", "θα τουρτουρίσεις", "θα τουρτουρίσει", "θα τουρτουρίσουμε", "θα τουρτουρίσετε", "θα τουρτουρίσουν", "τουρτούρισα", "τουρτούρισες", "τουρτούρισε", "τουρτουρίσαμε", "τουρτουρίσατε", "τουρτούρισαν", "τουρτούριζα", "τουρτούριζες", "τουρτούριζε", "τουρτουρίζαμε", "τουρτουρίζατε", "τουρτούριζαν", "τουρτούριζε", "τουρτουρίζετε", "τουρτούρισε", "τουρτουρίστε"]}
{"verb": "τουφεκίζω", "eng": "shiver", "futurum": "θα τουφεκίσω", "aorist": "τουφέκισα", "paradigm": ["τουφεκίζω", "τουφεκίζεις", "τουφεκίζει", "τουφεκίζουμε", "τουφεκίζετε", "τουφεκίζουν", "θα τουφεκίσω", "θα τουφεκίσεις", "θα τουφεκίσει", "θα τουφεκίσουμε", "θα τουφεκίσετε", "θα τουφεκίσουν", "τουφέκισα", "τουφέκισες", "τουφέκισε", "τουφεκίσαμε", "τουφεκίσατε", "τουφέκισαν", "τουφέκιζα", "τουφέκιζες", "τουφέκιζε", "τουφεκίζαμε", "τουφεκίζατε", "τουφέκιζαν", "τουφέκιζε", "τουφεκίζετε", "τουφέκισε", "τουφεκίστε"]}
{"verb": "τραβιέμαι", "eng": "passive of τραβάω ‎(traváo)", "futurum": "θα τραβηχτώ", "aorist": "τραβήχτηκα", "paradigm": ["τραβιέμαι", "τραβιέσαι", "τραβιέται", "τραβιόμαστε", "τραβιέστε", "τραβιούνται", "θα τραβηχτώ", "θα τραβηχτείς", "θα τραβηχτεί", "θα τραβηχτούμε", "θα τραβηχτείτε", "θα τραβηχτούν", "τραβήχτηκα", "τραβήχτηκες", "τραβήχτηκε", "τραβηχτήκαμε", "τραβηχτήκατε", "τραβήχτηκαν", "τραβιόμουν", "τραβιόσουν", "τραβιόταν", "τραβιόμαστε", "τραβιόσαστε", "τραβιόνταν", "—", "τραβιέστε", "τραβήξου", "τραβηχτείτε"]}
{"verb": "τραβώ", "eng": "do", "futurum": "θα τραβήξω", "aorist": "τράβηξα", "paradigm": ["τραβώ", "τραβάς", "τραβά", "τραβούμε", "τραβάτε", "τραβούν", "θα τραβήξω", "θα τραβήξεις", "θα τραβήξει", "θα τραβήξουμε", "θα τραβήξετε", "θα τραβήξουν", "τράβηξα", "τράβηξες", "τράβηξε", "τραβήξαμε", "τραβήξατε", "τράβηξαν", "τραβούσα", "τραβούσες", "τραβούσε", "τραβούσαμε", "τραβούσατε", "τραβούσαν", "τράβα", "τραβάτε", "τράβηξε", "τραβήξτε"]}
{"verb": "τραβώ", "eng": "pull", "futurum": "θα τραβήξω", "aorist": "τράβηξα", "paradigm": ["τραβώ", "τραβάς", "τραβά", "τραβούμε", "τραβάτε", "τραβούν", "θα τραβήξω", "θα τραβήξεις", "θα τραβήξει", "θα τραβήξουμε", "θα τραβήξετε", "θα τραβήξουν", "τράβηξα", "τράβηξες", "τράβηξε", "τραβήξαμε", "τραβήξατε", "τράβηξαν", "τραβούσα", "τραβούσες", "τραβούσε", "τραβούσαμε", "τραβούσατε", "τραβούσαν", "τράβα", "τραβάτε", "τράβηξε", "τραβήξτε"]}
{"verb": "τραγανίζω", "eng": "shiver", "futurum": "θα τραγανίσω", "aorist": "τραγάνισα", "paradigm": ["τραγανίζω", "τραγανίζεις", "τραγανίζει", "τραγανίζουμε", "τραγανίζετε", "τραγανίζουν", "θα τραγανίσω", "θα τραγανίσεις", "θα τραγανίσει", "θα τραγανίσουμε", "θα τραγανίσετε", "θα τραγανίσουν", "τραγάνισα", "τραγάνισες", "τραγάνισε", "τραγανίσαμε", "τραγανίσατε", "τραγάνισαν", "τραγάνιζα", "τραγάνιζες", "τραγάνιζε", "τραγανίζαμε", "τραγανίζατε", "τραγάνιζαν", "τραγάνιζε", "τραγανίζετε", "τραγάνισε", "τραγανίστε"]}
{"verb": "τραγικοποιούμαι", "eng": "shiver", "futurum": "θα τραγικοποιηθώ", "aorist": "τραγικοποιήθηκα", "paradigm": ["τραγικοποιούμαι", "τραγικοποιείσαι", "τραγικοποιείται", "τραγικοποιούμαστε", "τραγικοποιείστε", "τραγικοποιούνται", "θα τραγικοποιηθώ", "θα τραγικοποιηθείς", "θα τραγικοποιηθεί", "θα τραγικοποιηθούμε", "θα τραγικοποιηθείτε", "θα τραγικοποιηθούν", "τραγικοποιήθηκα", "τραγικοποιήθηκες", "τραγικοποιήθηκε", "τραγικοποιηθήκαμε", "τραγικοποιηθήκατε", "τραγικοποιήθηκαν", "τραγικοποιούμουν", "τραγικοποιούσουν", "τραγικοποιούνταν", "τραγικοποιούμαστε", "τραγικοποιούσαστε", "τραγικοποιούνταν", "-", "-", "τραγικοποιήσου", "τραγικοποιηθείτε"]}
{"verb": "τραγικοποιώ", "eng": "dramatize", "futurum": "θα τραγικοποιήσω", "aorist": "τραγικοποίησα", "paradigm": ["τραγικοποιώ", "τραγικοποιείς", "τραγικοποιεί", "τραγικοποιούμε", "τραγικοποιείτε", "τραγικοποιούν", "θα τραγικοποιήσω", "θα τραγικοποιήσεις", "θα τραγικοποιήσει", "θα τραγικοποιήσουμε", "θα τραγικοποιήσετε", "θα τραγικοποιήσουν", "τραγικοποίησα", "τραγικοποίησες", "τραγικοποίησε", "τραγικοποιήσαμε", "τραγικοποιήσατε", "τραγικοποίησαν", "τραγικοποιούσα", "τραγικοποιούσες", "τραγικοποιούσε", "τραγικοποιούσαμε", "τραγικοποιούσατε", "τραγικοποιούσαν", "τραγικοποίει", "τραγικοποιείτε", "τραγικοποίησε", "τραγικοποιήστε"]}
{"verb": "τραγουδώ", "eng": "do", "futurum": "θα τραγουδήσω", "aorist": "τραγούδησα", "paradigm": ["τραγουδώ", "τραγουδάς", "τραγουδά", "τραγουδούμε", "τραγουδάτε", "τραγουδούν", "θα τραγουδήσω", "θα τραγουδήσεις", "θα τραγουδήσει", "θα τραγουδήσουμε", "θα τραγουδήσετε", "θα τραγουδήσουν", "τραγούδησα", "τραγούδησες", "τραγούδησε", "τραγουδήσαμε", "τραγουδήσατε", "τραγούδησαν", "τραγουδούσα", "τραγουδούσες", "τραγουδούσε", "τραγουδούσαμε", "τραγουδούσατε", "τραγουδούσαν", "τραγούδα", "τραγουδάτε", "τραγούδησε", "τραγουδήστε"]}
{"verb": "τραγουδώ", "eng": "sing", "futurum": "θα τραγουδήσω", "aorist": "τραγούδησα", "paradigm": ["τραγουδώ", "τραγουδάς", "τραγουδά", "τραγουδούμε", "τραγουδάτε", "τραγουδούν", "θα τραγουδήσω", "θα τραγουδήσεις", "θα τραγουδήσει", "θα τραγουδήσουμε", "θα τραγουδήσετε", "θα τραγουδήσουν", "τραγούδησα", "τραγούδησες", "τραγούδησε", "τραγουδήσαμε", "τραγουδήσατε", "τραγούδησαν", "τραγουδούσα", "τραγουδούσες", "τραγουδούσε", "τραγουδούσαμε", "τραγουδούσατε", "τραγουδούσαν", "τραγούδα", "τραγουδάτε", "τραγούδησε", "τραγουδήστε"]}
{"verb": "τραντάζω", "eng": "shake", "futurum": "θα τραντάξω", "aorist": "τράνταξα", "paradigm": ["τραντάζω", "τραντάζεις", "τραντάζει", "τραντάζουμε", "τραντάζετε", "τραντάζουν", "θα τραντάξω", "θα τραντάξεις", "θα τραντάξει", "θα τραντάξουμε", "θα τραντάξετε", "θα τραντάξουν", "τράνταξα", "τράνταξες", "τράνταξε", "τραντάξαμε", "τραντάξατε", "τράνταξαν", "τράνταζα", "τράνταζες", "τράνταζε", "τραντάζαμε", "τραντάζατε", "τράνταζαν", "τράνταζε", "τραντάζετε", "τράνταξε", "τραντάξτε"]}
{"verb": "τραπεζώνω", "eng": "fortify", "futurum": "θα τραπεζώσω", "aorist": "τραπέζωσα", "paradigm": ["τραπεζώνω", "τραπεζώνεις", "τραπεζώνει", "τραπεζώνουμε", "τραπεζώνετε", "τραπεζώνουνε", "θα τραπεζώσω", "θα τραπεζώσεις", "θα τραπεζώσει", "θα τραπεζώσουμε", "θα τραπεζώσετε", "θα τραπεζώσουνε", "τραπέζωσα", "τραπέζωσες", "τραπέζωσε", "τραπεζώσαμε", "τραπεζώσατε", "τραπέζωσαν", "τραπέζωνα", "τραπέζωνες", "τραπέζωνε", "τραπεζώναμε", "τραπεζώνατε", "τραπέζωναν", "τραπέζωνε", "τραπεζώνετε", "τραπέζωσε", "τραπεζώστε"]}
{"verb": "τραυλίζω", "eng": "stammer", "futurum": "θα τραυλίσω", "aorist": "τραύλισα", "paradigm": ["τραυλίζω", "τραυλίζεις", "τραυλίζει", "τραυλίζουμε", "τραυλίζετε", "τραυλίζουν", "θα τραυλίσω", "θα τραυλίσεις", "θα τραυλίσει", "θα τραυλίσουμε", "θα τραυλίσετε", "θα τραυλίσουν", "τραύλισα", "τραύλισες", "τραύλισε", "τραυλίσαμε", "τραυλίσατε", "τραύλισαν", "τραύλιζα", "τραύλιζες", "τραύλιζε", "τραυλίζαμε", "τραυλίζατε", "τραύλιζαν", "τραύλιζε", "τραυλίζετε", "τραύλισε", "τραυλίστε"]}
{"verb": "τραυματίζω", "eng": "wound", "futurum": "θα τραυματίσω", "aorist": "τραυμάτισα", "paradigm": ["τραυματίζω", "τραυματίζεις", "τραυματίζει", "τραυματίζουμε", "τραυματίζετε", "τραυματίζουν", "θα τραυματίσω", "θα τραυματίσεις", "θα τραυματίσει", "θα τραυματίσουμε", "θα τραυματίσετε", "θα τραυματίσουν", "τραυμάτισα", "τραυμάτισες", "τραυμάτισε", "τραυματίσαμε", "τραυματίσατε", "τραυμάτισαν", "τραυμάτιζα", "τραυμάτιζες", "τραυμάτιζε", "τραυματίζαμε", "τραυματίζατε", "τραυμάτιζαν", "τραυμάτιζε", "τραυματίζετε", "τραυμάτισε", "τραυματίστε"]}
{"verb": "τραχύνω", "eng": "roughen", "futurum": "θα τραχύνω", "aorist": "τράχυνα", "paradigm": ["τραχύνω", "τραχύνεις", "τραχύνει", "τραχύνουμε", "τραχύνετε", "τραχύνουν", "θα τραχύνω", "θα τραχύνεις", "θα τραχύνει", "θα τραχύνουμε", "θα τραχύνετε", "θα τραχύνουν", "τράχυνα", "τράχυνες", "τράχυνε", "τραχύναμε", "τραχύνατε", "τράχυνα", "τράχυνόμουν", "τράχυνόσουν", "τράχυνόταν", "τράχυνόμαστε", "τράχυνόσαστε", "τράχυνόνταν", "τράχυσου", "τραχύνετε", "να τραχύνεις", "τραχύνετε"]}
{"verb": "τρεκλίζω", "eng": "stagger", "futurum": "θα τρεκλίσω", "aorist": "τρέκλισα", "paradigm": ["τρεκλίζω", "τρεκλίζεις", "τρεκλίζει", "τρεκλίζουμε", "τρεκλίζετε", "τρεκλίζουν", "θα τρεκλίσω", "θα τρεκλίσεις", "θα τρεκλίσει", "θα τρεκλίσουμε", "θα τρεκλίσετε", "θα τρεκλίσουν", "τρέκλισα", "τρέκλισες", "τρέκλισε", "τρεκλίσαμε", "τρεκλίσατε", "τρέκλισαν", "τρέκλιζα", "τρέκλιζες", "τρέκλιζε", "τρεκλίζαμε", "τρεκλίζατε", "τρέκλιζαν", "τρέκλιζε", "τρεκλίζετε", "τρέκλισε", "τρεκλίστε"]}
{"verb": "τρελαίνομαι", "eng": "stagger", "futurum": "θα τρελαθώ", "aorist": "τρελάθηκα", "paradigm": ["τρελαίνομαι", "τρελαίνεσαι", "τρελαίνεται", "τρελαινόμαστε", "τρελαίνεστε", "τρελαίνονται", "θα τρελαθώ", "θα τρελαθείς", "θα τρελαθεί", "θα τρελαθούμε", "θα τρελαθείτε", "θα τρελαθούν", "τρελάθηκα", "τρελάθηκες", "τρελάθηκε", "τρελαθήκαμε", "τρελαθήκατε", "τρελάθηκαν", "τρελαινόμουν", "τρελαινόσουν", "τρελαινόταν", "τρελαινόμαστε", "τρελαινόσαστε", "τρελαίνονταν", "τρελαίνου", "τρελαίνεστε", "-", "τρελαθείτε"]}
{"verb": "τρελαίνω", "eng": "madden", "futurum": "θα τρελάνω", "aorist": "τρέλανα", "paradigm": ["τρελαίνω", "τρελαίνεις", "τρελαίνει", "τρελαίνουμε", "τρελαίνετε", "τρελαίνουν", "θα τρελάνω", "θα τρελάνεις", "θα τρελάνει", "θα τρελάνουμε", "θα τρελάνετε", "θα τρελάνουν", "τρέλανα", "τρέλανες", "τρέλανε", "τρελάναμε", "τρελάνατε", "τρέλαναν", "τρέλαινα", "τρέλαινες", "τρέλαινε", "τρελαίναμε", "τρελαίνατε", "τρέλαιναν", "τρέλαινε", "τρελαίνετε", "τρέλανε", "τρελάνετε"]}
{"verb": "τρεμουλιάζω", "eng": "quiver", "futurum": "θα τρεμουλιάσω", "aorist": "τρεμούλιασα", "paradigm": ["τρεμουλιάζω", "τρεμουλιάζεις", "τρεμουλιάζει", "τρεμουλιάζουμε", "τρεμουλιάζετε", "τρεμουλιάζουν", "θα τρεμουλιάσω", "θα τρεμουλιάσεις", "θα τρεμουλιάσει", "θα τρεμουλιάσουμε", "θα τρεμουλιάσετε", "θα τρεμουλιάσουν", "τρεμούλιασα", "τρεμούλιασες", "τρεμούλιασε", "τρεμουλιάσαμε", "τρεμουλιάσατε", "τρεμούλιασαν", "τρεμούλιαζα", "τρεμούλιαζες", "τρεμούλιαζε", "τρεμουλιάζαμε", "τρεμουλιάζατε", "τρεμούλιαζαν", "τρεμούλιαζε", "τρεμουλιάζετε", "τρεμούλιασε", "τρεμουλιάστε"]}
{"verb": "τρέμω", "eng": "shake", "futurum": "", "aorist": "", "paradigm": ["τρέμω", "τρέμεις", "τρέμει", "τρέμουμε", "τρέμετε", "τρέμουν", "", "", "", "", "", "", "", "", "", "", "", "", "έτρεμόμουν", "έτρεμόσουν", "έτρεμόταν", "έτρεμόμαστε", "έτρεμόσαστε", "έτρεμόνταν", "", "", "να τρέμεις", "τρέμετε"]}
{"verb": "τρέπω", "eng": "turn", "futurum": "θα τρέψω", "aorist": "έτρεψα", "paradigm": ["τρέπω", "τρέπεις", "τρέπει", "τρέπουμε", "τρέπετε", "τρέπουν", "θα τρέψω", "θα τρέψεις", "θα τρέψει", "θα τρέψουμε", "θα τρέψετε", "θα τρέψουν", "έτρεψα", "έτρεψες", "έτρεψε", "τρέψαμε", "τρέψατε", "έτρεψαν", "έτρεπα", "έτρεπες", "έτρεπε", "τρέπαμε", "τρέπατε", "έτρεπαν", "τρέπε", "τρέπετε", "τρέψε", "τρέψτε"]}
{"verb": "τρέφομαι", "eng": "nourish", "futurum": "θα τραφώ", "aorist": "τράφηκα", "paradigm": ["τρέφομαι", "τρέφεσαι", "τρέφεται", "τρεφόμαστε", "τρέφεστε", "τρέφονται", "θα τραφώ", "θα τραφείς", "θα τραφεί", "θα τραφούμε", "θα τραφείτε", "θα τραφούν", "τράφηκα", "τράφηκες", "τράφηκε", "τραφήκαμε", "τραφήκατε", "τράφηκα", "τρεφόμουν", "τρεφόσουν", "τρεφόταν", "τρεφόμαστε", "τρεφόσαστε", "τρέφονταν", "τράφσου", "τραφείτε", "να τρέφεσαι", "τρέφεστε"]}
{"verb": "τρέφω", "eng": "feed", "futurum": "θα θρέψω", "aorist": "έθρεψα", "paradigm": ["τρέφω", "τρέφεις", "τρέφει", "τρέφουμε", "τρέφετε", "τρέφουν", "θα θρέψω", "θα θρέψεις", "θα θρέψει", "θα θρέψουμε", "θα θρέψετε", "θα θρέψουν", "έθρεψα", "έθρεψες", "έθρεψε", "θρέψαμε", "θρέψατε", "έθρεψαν", "έτρεφα", "έτρεφες", "έτρεφε", "τρέφαμε", "τρέφατε", "έτρεφαν", "τρέφε", "τρέφετε", "θρέψε", "θρέψτε"]}
{"verb": "τρέχω", "eng": "run", "futurum": "θα τρέξω", "aorist": "έτρεξα", "paradigm": ["τρέχω", "τρέχεις", "τρέχει", "τρέχουμε", "τρέχετε", "τρέχουν", "θα τρέξω", "θα τρέξεις", "θα τρέξει", "θα τρέξουμε", "θα τρέξετε", "θα τρέξουν", "έτρεξα", "έτρεξες", "έτρεξε", "τρέξαμε", "τρέξατε", "έτρεξαν", "έτρεχα", "έτρεχες", "έτρεχε", "τρέχαμε", "τρέχατε", "έτρεχαν", "τρέχε", "τρέχετε", "τρέξε", "τρέξτε"]}
{"verb": "τριβελίζω", "eng": "creak", "futurum": "θα τριβελίσω", "aorist": "τριβέλισα", "paradigm": ["τριβελίζω", "τριβελίζεις", "τριβελίζει", "τριβελίζουμε", "τριβελίζετε", "τριβελίζουν", "θα τριβελίσω", "θα τριβελίσεις", "θα τριβελίσει", "θα τριβελίσουμε", "θα τριβελίσετε", "θα τριβελίσουν", "τριβέλισα", "τριβέλισες", "τριβέλισε", "τριβελίσαμε", "τριβελίσατε", "τριβέλισαν", "τριβέλιζα", "τριβέλιζες", "τριβέλιζε", "τριβελίζαμε", "τριβελίζατε", "τριβέλιζαν", "τριβέλιζε", "τριβελίζετε", "τριβέλισε", "τριβελίστε"]}
{"verb": "τρίβω", "eng": "rub", "futurum": "θα τρίψω", "aorist": "έτριψα", "paradigm": ["τρίβω", "τρίβεις", "τρίβει", "τρίβουμε", "τρίβετε", "τρίβουν", "θα τρίψω", "θα τρίψεις", "θα τρίψει", "θα τρίψουμε", "θα τρίψετε", "θα τρίψουν", "έτριψα", "έτριψες", "έτριψε", "τρίψαμε", "τρίψατε", "έτριψα", "έτριβόμουν", "έτριβόσουν", "έτριβόταν", "έτριβόμαστε", "έτριβόσαστε", "έτριβόνταν", "τρίσου", "τρίψετε", "να τρίβεις", "τρίβετε"]}
{"verb": "τριγυρίζω", "eng": "creak", "futurum": "θα τριγυρίσω", "aorist": "τριγύρισα", "paradigm": ["τριγυρίζω", "τριγυρίζεις", "τριγυρίζει", "τριγυρίζουμε", "τριγυρίζετε", "τριγυρίζουν", "θα τριγυρίσω", "θα τριγυρίσεις", "θα τριγυρίσει", "θα τριγυρίσουμε", "θα τριγυρίσετε", "θα τριγυρίσουν", "τριγύρισα", "τριγύρισες", "τριγύρισε", "τριγυρίσαμε", "τριγυρίσατε", "τριγύρισαν", "τριγύριζα", "τριγύριζες", "τριγύριζε", "τριγυρίζαμε", "τριγυρίζατε", "τριγύριζαν", "τριγύριζε", "τριγυρίζετε", "τριγύρισε", "τριγυρίστε"]}
{"verb": "τρίζω", "eng": "creak", "futurum": "θα τρίξω", "aorist": "έτριξα", "paradigm": ["τρίζω", "τρίζεις", "τρίζει", "τρίζουμε", "τρίζετε", "τρίζουν", "θα τρίξω", "θα τρίξεις", "θα τρίξει", "θα τρίξουμε", "θα τρίξετε", "θα τρίξουν", "έτριξα", "έτριξες", "έτριξε", "τρίξαμε", "τρίξατε", "έτριξαν", "έτριζα", "έτριζες", "έτριζε", "τρίζαμε", "τρίζατε", "έτριζαν", "τρίζε", "τρίζετε", "τρίξε", "τρίξτε"]}
{"verb": "τρικυμίζω", "eng": "creak", "futurum": "θα τρικυμίσω", "aorist": "τρικύμισα", "paradigm": ["τρικυμίζω", "τρικυμίζεις", "τρικυμίζει", "τρικυμίζουμε", "τρικυμίζετε", "τρικυμίζουν", "θα τρικυμίσω", "θα τρικυμίσεις", "θα τρικυμίσει", "θα τρικυμίσουμε", "θα τρικυμίσετε", "θα τρικυμίσουν", "τρικύμισα", "τρικύμισες", "τρικύμισε", "τρικυμίσαμε", "τρικυμίσατε", "τρικύμισαν", "τρικύμιζα", "τρικύμιζες", "τρικύμιζε", "τρικυμίζαμε", "τρικυμίζατε", "τρικύμιζαν", "τρικύμιζε", "τρικυμίζετε", "τρικύμισε", "τρικυμίστε"]}
{"verb": "τριπλασιάζω", "eng": "creak", "futurum": "θα τριπλασιάσω", "aorist": "τριπλασίασα", "paradigm": ["τριπλασιάζω", "τριπλασιάζεις", "τριπλασιάζει", "τριπλασιάζουμε", "τριπλασιάζετε", "τριπλασιάζουν", "θα τριπλασιάσω", "θα τριπλασιάσεις", "θα τριπλασιάσει", "θα τριπλασιάσουμε", "θα τριπλασιάσετε", "θα τριπλασιάσουν", "τριπλασίασα", "τριπλασίασες", "τριπλασίασε", "τριπλασιάσαμε", "τριπλασιάσατε", "τριπλασίασαν", "τριπλασίαζα", "τριπλασίαζες", "τριπλασίαζε", "τριπλασιάζαμε", "τριπλασιάζατε", "τριπλασίαζαν", "τριπλασίαζε", "τριπλασιάζετε", "τριπλασίασε", "τριπλασιάστε"]}
{"verb": "τριποδίζω", "eng": "canter", "futurum": "θα τριποδίσω", "aorist": "τριπόδισα", "paradigm": ["τριποδίζω", "τριποδίζεις", "τριποδίζει", "τριποδίζουμε", "τριποδίζετε", "τριποδίζουν", "θα τριποδίσω", "θα τριποδίσεις", "θα τριποδίσει", "θα τριποδίσουμε", "θα τριποδίσετε", "θα τριποδίσουν", "τριπόδισα", "τριπόδισες", "τριπόδισε", "τριποδίσαμε", "τριποδίσατε", "τριπόδισαν", "τριπόδιζα", "τριπόδιζες", "τριπόδιζε", "τριποδίζαμε", "τριποδίζατε", "τριπόδιζαν", "τριπόδιζε", "τριποδίζετε", "τριπόδισε", "τριποδίστε"]}
{"verb": "τριφωσφορυλιώνω", "eng": "fortify", "futurum": "θα τριφωσφορυλιώσω", "aorist": "τριφωσφορυλίωσα", "paradigm": ["τριφωσφορυλιώνω", "τριφωσφορυλιώνεις", "τριφωσφορυλιώνει", "τριφωσφορυλιώνουμε", "τριφωσφορυλιώνετε", "τριφωσφορυλιώνουνε", "θα τριφωσφορυλιώσω", "θα τριφωσφορυλιώσεις", "θα τριφωσφορυλιώσει", "θα τριφωσφορυλιώσουμε", "θα τριφωσφορυλιώσετε", "θα τριφωσφορυλιώσουνε", "τριφωσφορυλίωσα", "τριφωσφορυλίωσες", "τριφωσφορυλίωσε", "τριφωσφορυλιώσαμε", "τριφωσφορυλιώσατε", "τριφωσφορυλίωσαν", "τριφωσφορυλίωνα", "τριφωσφορυλίωνες", "τριφωσφορυλίωνε", "τριφωσφορυλιώναμε", "τριφωσφορυλιώνατε", "τριφωσφορυλίωναν", "τριφωσφορυλίωνε", "τριφωσφορυλιώνετε", "τριφωσφορυλίωσε", "τριφωσφορυλιώστε"]}
{"verb": "τρομάζω", "eng": "frighten", "futurum": "θα τρομάξω", "aorist": "τρόμαξα", "paradigm": ["τρομάζω", "τρομάζεις", "τρομάζει", "τρομάζουμε", "τρομάζετε", "τρομάζουν", "θα τρομάξω", "θα τρομάξεις", "θα τρομάξει", "θα τρομάξουμε", "θα τρομάξετε", "θα τρομάξουν", "τρόμαξα", "τρόμαξες", "τρόμαξε", "τρομάξαμε", "τρομάξατε", "τρόμαξαν", "τρόμαζα", "τρόμαζες", "τρόμαζε", "τρομάζαμε", "τρομάζατε", "τρόμαζαν", "τρόμαζε", "τρομάζετε", "τρόμαξε", "τρομάξτε"]}
{"verb": "τρομοκρατώ", "eng": "terrorize", "futurum": "θα τρομοκρατήσω", "aorist": "τρομοκράτησα", "paradigm": ["τρομοκρατώ", "τρομοκρατείς", "τρομοκρατεί", "τρομοκρατούμε", "τρομοκρατείτε", "τρομοκρατούν", "θα τρομοκρατήσω", "θα τρομοκρατήσεις", "θα τρομοκρατήσει", "θα τρομοκρατήσουμε", "θα τρομοκρατήσετε", "θα τρομοκρατήσουν", "τρομοκράτησα", "τρομοκράτησες", "τρομοκράτησε", "τρομοκρατήσαμε", "τρομοκρατήσατε", "τρομοκράτησα", "τρομοκρατούσα", "τρομοκρατούσες", "τρομοκρατούσε", "τρομοκρατούσαμε", "τρομοκρατούσατε", "τρομοκρατούσαν", "τρομοκράτσου", "τρομοκρατήστε", "να τρομοκρατείς", "τρομοκρατείτε"]}
{"verb": "τροποποιούμαι", "eng": "frighten", "futurum": "θα τροποποιηθώ", "aorist": "τροποποιήθηκα", "paradigm": ["τροποποιούμαι", "τροποποιείσαι", "τροποποιείται", "τροποποιούμαστε", "τροποποιείστε", "τροποποιούνται", "θα τροποποιηθώ", "θα τροποποιηθείς", "θα τροποποιηθεί", "θα τροποποιηθούμε", "θα τροποποιηθείτε", "θα τροποποιηθούν", "τροποποιήθηκα", "τροποποιήθηκες", "τροποποιήθηκε", "τροποποιηθήκαμε", "τροποποιηθήκατε", "τροποποιήθηκαν", "τροποποιούμουν", "τροποποιούσουν", "τροποποιούνταν", "τροποποιούμαστε", "τροποποιούσαστε", "τροποποιούνταν", "-", "-", "τροποποιήσου", "τροποποιηθείτε"]}
{"verb": "τροποποιώ", "eng": "modify", "futurum": "θα τροποποιήσω", "aorist": "τροποποίησα", "paradigm": ["τροποποιώ", "τροποποιείς", "τροποποιεί", "τροποποιούμε", "τροποποιείτε", "τροποποιούν", "θα τροποποιήσω", "θα τροποποιήσεις", "θα τροποποιήσει", "θα τροποποιήσουμε", "θα τροποποιήσετε", "θα τροποποιήσουν", "τροποποίησα", "τροποποίησες", "τροποποίησε", "τροποποιήσαμε", "τροποποιήσατε", "τροποποίησα", "τροποποιούσα", "τροποποιούσες", "τροποποιούσε", "τροποποιούσαμε", "τροποποιούσατε", "τροποποιούσαν", "τροποποίσου", "τροποποιήστε", "να τροποποιείς", "τροποποιείτε"]}
{"verb": "τροφοδοτώ", "eng": "supply", "futurum": "θα τροφοδοτήσω", "aorist": "τροφοδότησα", "paradigm": ["τροφοδοτώ", "τροφοδοτείς", "τροφοδοτεί", "τροφοδοτούμε", "τροφοδοτείτε", "τροφοδοτούν", "θα τροφοδοτήσω", "θα τροφοδοτήσεις", "θα τροφοδοτήσει", "θα τροφοδοτήσουμε", "θα τροφοδοτήσετε", "θα τροφοδοτήσουν", "τροφοδότησα", "τροφοδότησες", "τροφοδότησε", "τροφοδοτήσαμε", "τροφοδοτήσατε", "τροφοδότησα", "τροφοδοτούσα", "τροφοδοτούσες", "τροφοδοτούσε", "τροφοδοτούσαμε", "τροφοδοτούσατε", "τροφοδοτούσαν", "τροφοδότσου", "τροφοδοτήστε", "να τροφοδοτείς", "τροφοδοτείτε"]}
{"verb": "τροχάζω", "eng": "trot", "futurum": "θα τροχάσω", "aorist": "τρόχασα", "paradigm": ["τροχάζω", "τροχάζεις", "τροχάζει", "τροχάζουμε", "τροχάζετε", "τροχάζουν", "θα τροχάσω", "θα τροχάσεις", "θα τροχάσει", "θα τροχάσουμε", "θα τροχάσετε", "θα τροχάσουν", "τρόχασα", "τρόχασες", "τρόχασε", "τροχάσαμε", "τροχάσατε", "τρόχασαν", "τρόχαζα", "τρόχαζες", "τρόχαζε", "τροχάζαμε", "τροχάζατε", "τρόχαζαν", "τρόχαζε", "τροχάζετε", "τρόχασε", "τροχάστε"]}
{"verb": "τροχίζω", "eng": "trot", "futurum": "θα τροχίσω", "aorist": "τρόχισα", "paradigm": ["τροχίζω", "τροχίζεις", "τροχίζει", "τροχίζουμε", "τροχίζετε", "τροχίζουν", "θα τροχίσω", "θα τροχίσεις", "θα τροχίσει", "θα τροχίσουμε", "θα τροχίσετε", "θα τροχίσουν", "τρόχισα", "τρόχισες", "τρόχισε", "τροχίσαμε", "τροχίσατε", "τρόχισαν", "τρόχιζα", "τρόχιζες", "τρόχιζε", "τροχίζαμε", "τροχίζατε", "τρόχιζαν", "τρόχιζε", "τροχίζετε", "τρόχισε", "τροχίστε"]}
{"verb": "τρυπανίζω", "eng": "trot", "futurum": "θα τρυπανίσω", "aorist": "τρυπάνισα", "paradigm": ["τρυπανίζω", "τρυπανίζεις", "τρυπανίζει", "τρυπανίζουμε", "τρυπανίζετε", "τρυπανίζουν", "θα τρυπανίσω", "θα τρυπανίσεις", "θα τρυπανίσει", "θα τρυπανίσουμε", "θα τρυπανίσετε", "θα τρυπανίσουν", "τρυπάνισα", "τρυπάνισες", "τρυπάνισε", "τρυπανίσαμε", "τρυπανίσατε", "τρυπάνισαν", "τρυπάνιζα", "τρυπάνιζες", "τρυπάνιζε", "τρυπανίζαμε", "τρυπανίζατε", "τρυπάνιζαν", "τρυπάνιζε", "τρυπανίζετε", "τρυπάνισε", "τρυπανίστε"]}
{"verb": "τρυπιέμαι", "eng": "trot", "futurum": "θα τρυπηθώ", "aorist": "τρυπήθηκα", "paradigm": ["τρυπιέμαι", "τρυπιέσαι", "τρυπιέται", "τρυπιόμαστε", "τρυπιέστε", "τρυπιούνται", "θα τρυπηθώ", "θα τρυπηθείς", "θα τρυπηθεί", "θα τρυπηθούμε", "θα τρυπηθείτε", "θα τρυπηθούν", "τρυπήθηκα", "τρυπήθηκες", "τρυπήθηκε", "τρυπηθήκαμε", "τρυπηθήκατε", "τρυπήθηκαν", "τρυπιόμουν", "τρυπιόσουν", "τρυπιόταν", "τρυπιόμαστε", "τρυπιόσαστε", "τρυπιόνταν", "-", "-", "τρυπήσου", "τρυπηθείτε"]}
{"verb": "τρυπώ", "eng": "do", "futurum": "θα τρυπήσω", "aorist": "τρύπησα", "paradigm": ["τρυπώ", "τρυπάς", "τρυπά", "τρυπούμε", "τρυπάτε", "τρυπούν", "θα τρυπήσω", "θα τρυπήσεις", "θα τρυπήσει", "θα τρυπήσουμε", "θα τρυπήσετε", "θα τρυπήσουν", "τρύπησα", "τρύπησες", "τρύπησε", "τρυπήσαμε", "τρυπήσατε", "τρύπησαν", "τρυπούσα", "τρυπούσες", "τρυπούσε", "τρυπούσαμε", "τρυπούσατε", "τρυπούσαν", "τρύπα", "τρυπάτε", "τρύπησε", "τρυπήστε"]}
{"verb": "τρυπώ", "eng": "pierce", "futurum": "θα τρυπήσω", "aorist": "τρύπησα", "paradigm": ["τρυπώ", "τρυπάς", "τρυπά", "τρυπούμε", "τρυπάτε", "τρυπούν", "θα τρυπήσω", "θα τρυπήσεις", "θα τρυπήσει", "θα τρυπήσουμε", "θα τρυπήσετε", "θα τρυπήσουν", "τρύπησα", "τρύπησες", "τρύπησε", "τρυπήσαμε", "τρυπήσατε", "τρύπησαν", "τρυπούσα", "τρυπούσες", "τρυπούσε", "τρυπούσαμε", "τρυπούσατε", "τρυπούσαν", "τρύπα", "τρυπάτε", "τρύπησε", "τρυπήστε"]}
{"verb": "τρυπώνω", "eng": "baste", "futurum": "θα τρυπώσω", "aorist": "τρύπωσα", "paradigm": ["τρυπώνω", "τρυπώνεις", "τρυπώνει", "τρυπώνουμε", "τρυπώνετε", "τρυπώνουνε", "θα τρυπώσω", "θα τρυπώσεις", "θα τρυπώσει", "θα τρυπώσουμε", "θα τρυπώσετε", "θα τρυπώσουνε", "τρύπωσα", "τρύπωσες", "τρύπωσε", "τρυπώσαμε", "τρυπώσατε", "τρύπωσαν", "τρύπωνα", "τρύπωνες", "τρύπωνε", "τρυπώναμε", "τρυπώνατε", "τρύπωναν", "τρύπωνε", "τρυπώνετε", "τρύπωσε", "τρυπώστε"]}
{"verb": "τρώω", "eng": "do", "futurum": "θα φάω", "aorist": "έφαγα", "paradigm": ["τρώω", "τρως", "τρώει", "τρώμε", "τρώτε", "τρώνε", "θα φάω", "θα φας", "θα φάει", "θα φάμε", "θα φάτε", "θα φάνε", "έφαγα", "έφαγες", "έφαγε", "φάγαμε", "φάγατε", "έφαγαν", "έτρωγα", "έτρωγες", "έτρωγε", "τρώγαμε", "τρώγατε", "έτρωγαν", "τρώε", "τρώτε", "φάε", "φάτε"]}
{"verb": "τρώω", "eng": "eat", "futurum": "θα φάω", "aorist": "έφαγα", "paradigm": ["τρώω", "τρως", "τρώει", "τρώμε", "τρώτε", "τρώνε", "θα φάω", "θα φας", "θα φάει", "θα φάμε", "θα φάτε", "θα φάνε", "έφαγα", "έφαγες", "έφαγε", "φάγαμε", "φάγατε", "έφαγαν", "έτρωγα", "έτρωγες", "έτρωγε", "τρώγαμε", "τρώγατε", "έτρωγαν", "τρώε", "τρώτε", "φάε", "φάτε"]}
{"verb": "τσακίζω", "eng": "trot", "futurum": "θα τσακίσω", "aorist": "τσάκισα", "paradigm": ["τσακίζω", "τσακίζεις", "τσακίζει", "τσακίζουμε", "τσακίζετε", "τσακίζουν", "θα τσακίσω", "θα τσακίσεις", "θα τσακίσει", "θα τσακίσουμε", "θα τσακίσετε", "θα τσακίσουν", "τσάκισα", "τσάκισες", "τσάκισε", "τσακίσαμε", "τσακίσατε", "τσάκισαν", "τσάκιζα", "τσάκιζες", "τσάκιζε", "τσακίζαμε", "τσακίζατε", "τσάκιζαν", "τσάκιζε", "τσακίζετε", "τσάκισε", "τσακίστε"]}
{"verb": "τσαλακώνω", "eng": "crumple", "futurum": "θα τσαλακώσω", "aorist": "τσαλάκωσα", "paradigm": ["τσαλακώνω", "τσαλακώνεις", "τσαλακώνει", "τσαλακώνουμε", "τσαλακώνετε", "τσαλακώνουνε", "θα τσαλακώσω", "θα τσαλακώσεις", "θα τσαλακώσει", "θα τσαλακώσουμε", "θα τσαλακώσετε", "θα τσαλακώσουνε", "τσαλάκωσα", "τσαλάκωσες", "τσαλάκωσε", "τσαλακώσαμε", "τσαλακώσατε", "τσαλάκωσαν", "τσαλάκωνα", "τσαλάκωνες", "τσαλάκωνε", "τσαλακώναμε", "τσαλακώνατε", "τσαλάκωναν", "τσαλάκωνε", "τσαλακώνετε", "τσαλάκωσε", "τσαλακώστε"]}
{"verb": "τσαμπουκαλεύομαι", "eng": "trot", "futurum": "θα τσαμπουκαλευτώ", "aorist": "τσαμπουκαλεύτηκα", "paradigm": ["τσαμπουκαλεύομαι", "τσαμπουκαλεύεσαι", "τσαμπουκαλεύεται", "τσαμπουκαλευόμαστε", "τσαμπουκαλεύεστε", "τσαμπουκαλεύονται", "θα τσαμπουκαλευτώ", "θα τσαμπουκαλευτείς", "θα τσαμπουκαλευτεί", "θα τσαμπουκαλευτούμε", "θα τσαμπουκαλευτείτε", "θα τσαμπουκαλευτούν", "τσαμπουκαλεύτηκα", "τσαμπουκαλεύτηκες", "τσαμπουκαλεύτηκε", "τσαμπουκαλευτήκαμε", "τσαμπουκαλευτήκατε", "τσαμπουκαλεύτηκαν", "τσαμπουκαλευόμουν", "τσαμπουκαλευόσουν", "τσαμπουκαλευόταν", "τσαμπουκαλευόμαστε", "τσαμπουκαλευόσαστε", "τσαμπουκαλεύονταν", "τσαμπουκαλεύου", "τσαμπουκαλεύεστε", "τσαμπουκαλεύσου", "τσαμπουκαλευτείτε"]}
{"verb": "τσαμπουνίζω", "eng": "trot", "futurum": "θα τσαμπουνίσω", "aorist": "τσαμπούνισα", "paradigm": ["τσαμπουνίζω", "τσαμπουνίζεις", "τσαμπουνίζει", "τσαμπουνίζουμε", "τσαμπουνίζετε", "τσαμπουνίζουν", "θα τσαμπουνίσω", "θα τσαμπουνίσεις", "θα τσαμπουνίσει", "θα τσαμπουνίσουμε", "θα τσαμπουνίσετε", "θα τσαμπουνίσουν", "τσαμπούνισα", "τσαμπούνισες", "τσαμπούνισε", "τσαμπουνίσαμε", "τσαμπουνίσατε", "τσαμπούνισαν", "τσαμπούνιζα", "τσαμπούνιζες", "τσαμπούνιζε", "τσαμπουνίζαμε", "τσαμπουνίζατε", "τσαμπούνιζαν", "τσαμπούνιζε", "τσαμπουνίζετε", "τσαμπούνισε", "τσαμπουνίστε"]}
{"verb": "τσαμπουνώ", "eng": "do", "futurum": "θα τσαμπουνήσω", "aorist": "τσαμπούνησα", "paradigm": ["τσαμπουνώ", "τσαμπουνάς", "τσαμπουνά", "τσαμπουνούμε", "τσαμπουνάτε", "τσαμπουνούν", "θα τσαμπουνήσω", "θα τσαμπουνήσεις", "θα τσαμπουνήσει", "θα τσαμπουνήσουμε", "θα τσαμπουνήσετε", "θα τσαμπουνήσουν", "τσαμπούνησα", "τσαμπούνησες", "τσαμπούνησε", "τσαμπουνήσαμε", "τσαμπουνήσατε", "τσαμπούνησαν", "τσαμπουνούσα", "τσαμπουνούσες", "τσαμπουνούσε", "τσαμπουνούσαμε", "τσαμπουνούσατε", "τσαμπουνούσαν", "τσαμπούνα", "τσαμπουνάτε", "τσαμπούνησε", "τσαμπουνήστε"]}
{"verb": "τσαμπουνώ", "eng": "prattle", "futurum": "θα τσαμπουνήσω", "aorist": "τσαμπούνησα", "paradigm": ["τσαμπουνώ", "τσαμπουνάς", "τσαμπουνά", "τσαμπουνούμε", "τσαμπουνάτε", "τσαμπουνούν", "θα τσαμπουνήσω", "θα τσαμπουνήσεις", "θα τσαμπουνήσει", "θα τσαμπουνήσουμε", "θα τσαμπουνήσετε", "θα τσαμπουνήσουν", "τσαμπούνησα", "τσαμπούνησες", "τσαμπούνησε", "τσαμπουνήσαμε", "τσαμπουνήσατε", "τσαμπούνησαν", "τσαμπουνούσα", "τσαμπουνούσες", "τσαμπουνούσε", "τσαμπουνούσαμε", "τσαμπουνούσατε", "τσαμπουνούσαν", "τσαμπούνα", "τσαμπουνάτε", "τσαμπούνησε", "τσαμπουνήστε"]}
{"verb": "τσαντίζω", "eng": "do", "futurum": "θα τσαντίσω", "aorist": "τσάντισα", "paradigm": ["τσαντίζω", "τσαντίζεις", "τσαντίζει", "τσαντίζουμε", "τσαντίζετε", "τσαντίζουν", "θα τσαντίσω", "θα τσαντίσεις", "θα τσαντίσει", "θα τσαντίσουμε", "θα τσαντίσετε", "θα τσαντίσουν", "τσάντισα", "τσάντισες", "τσάντισε", "τσαντίσαμε", "τσαντίσατε", "τσάντισαν", "τσάντιζα", "τσάντιζες", "τσάντιζε", "τσαντίζαμε", "τσαντίζατε", "τσάντιζαν", "τσάντιζε", "τσαντίζετε", "τσάντισε", "τσαντίστε"]}
{"verb": "τσαπίζω", "eng": "do", "futurum": "θα τσαπίσω", "aorist": "τσάπισα", "paradigm": ["τσαπίζω", "τσαπίζεις", "τσαπίζει", "τσαπίζουμε", "τσαπίζετε", "τσαπίζουν", "θα τσαπίσω", "θα τσαπίσεις", "θα τσαπίσει", "θα τσαπίσουμε", "θα τσαπίσετε", "θα τσαπίσουν", "τσάπισα", "τσάπισες", "τσάπισε", "τσαπίσαμε", "τσαπίσατε", "τσάπισαν", "τσάπιζα", "τσάπιζες", "τσάπιζε", "τσαπίζαμε", "τσαπίζατε", "τσάπιζαν", "τσάπιζε", "τσαπίζετε", "τσάπισε", "τσαπίστε"]}
{"verb": "τσατίζω", "eng": "piss off", "futurum": "θα τσατίσω", "aorist": "τσάτισα", "paradigm": ["τσατίζω", "τσατίζεις", "τσατίζει", "τσατίζουμε", "τσατίζετε", "τσατίζουν", "θα τσατίσω", "θα τσατίσεις", "θα τσατίσει", "θα τσατίσουμε", "θα τσατίσετε", "θα τσατίσουν", "τσάτισα", "τσάτισες", "τσάτισε", "τσατίσαμε", "τσατίσατε", "τσάτισαν", "τσάτιζα", "τσάτιζες", "τσάτιζε", "τσατίζαμε", "τσατίζατε", "τσάτιζαν", "τσάτιζε", "τσατίζετε", "τσάτισε", "τσατίστε"]}
{"verb": "τσεκουρώνω", "eng": "crumple", "futurum": "θα τσεκουρώσω", "aorist": "τσεκούρωσα", "paradigm": ["τσεκουρώνω", "τσεκουρώνεις", "τσεκουρώνει", "τσεκουρώνουμε", "τσεκουρώνετε", "τσεκουρώνουνε", "θα τσεκουρώσω", "θα τσεκουρώσεις", "θα τσεκουρώσει", "θα τσεκουρώσουμε", "θα τσεκουρώσετε", "θα τσεκουρώσουνε", "τσεκούρωσα", "τσεκούρωσες", "τσεκούρωσε", "τσεκουρώσαμε", "τσεκουρώσατε", "τσεκούρωσαν", "τσεκούρωνα", "τσεκούρωνες", "τσεκούρωνε", "τσεκουρώναμε", "τσεκουρώνατε", "τσεκούρωναν", "τσεκούρωνε", "τσεκουρώνετε", "τσεκούρωσε", "τσεκουρώστε"]}
{"verb": "τσευδίζω", "eng": "piss off", "futurum": "θα τσευδίσω", "aorist": "τσεύδισα", "paradigm": ["τσευδίζω", "τσευδίζεις", "τσευδίζει", "τσευδίζουμε", "τσευδίζετε", "τσευδίζουν", "θα τσευδίσω", "θα τσευδίσεις", "θα τσευδίσει", "θα τσευδίσουμε", "θα τσευδίσετε", "θα τσευδίσουν", "τσεύδισα", "τσεύδισες", "τσεύδισε", "τσευδίσαμε", "τσευδίσατε", "τσεύδισαν", "τσεύδιζα", "τσεύδιζες", "τσεύδιζε", "τσευδίζαμε", "τσευδίζατε", "τσεύδιζαν", "τσεύδιζε", "τσευδίζετε", "τσεύδισε", "τσευδίστε"]}
{"verb": "τσευδίζω", "eng": "piss off", "futurum": "θα τσευδίσω", "aorist": "τσεύδισα", "paradigm": ["τσευδίζω", "τσευδίζεις", "τσευδίζει", "τσευδίζουμε", "τσευδίζετε", "τσευδίζουν", "θα τσευδίσω", "θα τσευδίσεις", "θα τσευδίσει", "θα τσευδίσουμε", "θα τσευδίσετε", "θα τσευδίσουν", "τσεύδισα", "τσεύδισες", "τσεύδισε", "τσευδίσαμε", "τσευδίσατε", "τσεύδισαν", "τσεύδιζα", "τσεύδιζες", "τσεύδιζε", "τσευδίζαμε", "τσευδίζατε", "τσεύδιζαν", "τσεύδιζε", "τσευδίζετε", "τσεύδισε", "τσευδίστε"]}
{"verb": "τσιγαρίζω", "eng": "piss off", "futurum": "θα τσιγαρίσω", "aorist": "τσιγάρισα", "paradigm": ["τσιγαρίζω", "τσιγαρίζεις", "τσιγαρίζει", "τσιγαρίζουμε", "τσιγαρίζετε", "τσιγαρίζουν", "θα τσιγαρίσω", "θα τσιγαρίσεις", "θα τσιγαρίσει", "θα τσιγαρίσουμε", "θα τσιγαρίσετε", "θα τσιγαρίσουν", "τσιγάρισα", "τσιγάρισες", "τσιγάρισε", "τσιγαρίσαμε", "τσιγαρίσατε", "τσιγάρισαν", "τσιγάριζα", "τσιγάριζες", "τσιγάριζε", "τσιγαρίζαμε", "τσιγαρίζατε", "τσιγάριζαν", "τσιγάριζε", "τσιγαρίζετε", "τσιγάρισε", "τσιγαρίστε"]}
{"verb": "τσιγκλώ", "eng": "prod", "futurum": "θα τσιγκλήσω", "aorist": "τσίγκλησα", "paradigm": ["τσιγκλώ", "τσιγκλάς", "τσιγκλά", "τσιγκλούμε", "τσιγκλάτε", "τσιγκλούν", "θα τσιγκλήσω", "θα τσιγκλήσεις", "θα τσιγκλήσει", "θα τσιγκλήσουμε", "θα τσιγκλήσετε", "θα τσιγκλήσουν", "τσίγκλησα", "τσίγκλησες", "τσίγκλησε", "τσιγκλήσαμε", "τσιγκλήσατε", "τσίγκλησαν", "τσιγκλούσα", "τσιγκλούσες", "τσιγκλούσε", "τσιγκλούσαμε", "τσιγκλούσατε", "τσιγκλούσαν", "τσίγκλα", "τσιγκλάτε", "τσίγκλησε", "τσιγκλήστε"]}
{"verb": "τσιγκουνεύομαι", "eng": "grudge", "futurum": "θα τσιγκουνευτώ", "aorist": "τσιγκουνεύτηκα", "paradigm": ["τσιγκουνεύομαι", "τσιγκουνεύεσαι", "τσιγκουνεύεται", "τσιγκουνευόμαστε", "τσιγκουνεύεστε", "τσιγκουνεύονται", "θα τσιγκουνευτώ", "θα τσιγκουνευτείς", "θα τσιγκουνευτεί", "θα τσιγκουνευτούμε", "θα τσιγκουνευτείτε", "θα τσιγκουνευτούν", "τσιγκουνεύτηκα", "τσιγκουνεύτηκες", "τσιγκουνεύτηκε", "τσιγκουνευτήκαμε", "τσιγκουνευτήκατε", "τσιγκουνεύτηκαν", "τσιγκουνευόμουν", "τσιγκουνευόσουν", "τσιγκουνευόταν", "τσιγκουνευόμαστε", "τσιγκουνευόσαστε", "τσιγκουνεύονταν", "τσιγκουνεύου", "τσιγκουνεύεστε", "τσιγκουνέψου", "τσιγκουνευτείτε"]}
{"verb": "τσικνίζω", "eng": "grudge", "futurum": "θα τσικνίσω", "aorist": "τσίκνισα", "paradigm": ["τσικνίζω", "τσικνίζεις", "τσικνίζει", "τσικνίζουμε", "τσικνίζετε", "τσικνίζουν", "θα τσικνίσω", "θα τσικνίσεις", "θα τσικνίσει", "θα τσικνίσουμε", "θα τσικνίσετε", "θα τσικνίσουν", "τσίκνισα", "τσίκνισες", "τσίκνισε", "τσικνίσαμε", "τσικνίσατε", "τσίκνισαν", "τσίκνιζα", "τσίκνιζες", "τσίκνιζε", "τσικνίζαμε", "τσικνίζατε", "τσίκνιζαν", "τσίκνιζε", "τσικνίζετε", "τσίκνισε", "τσικνίστε"]}
{"verb": "τσιλημπουρδίζω", "eng": "fool around", "futurum": "θα τσιλημπουρδίσω", "aorist": "τσιλημπούρδισα", "paradigm": ["τσιλημπουρδίζω", "τσιλημπουρδίζεις", "τσιλημπουρδίζει", "τσιλημπουρδίζουμε", "τσιλημπουρδίζετε", "τσιλημπουρδίζουν", "θα τσιλημπουρδίσω", "θα τσιλημπουρδίσεις", "θα τσιλημπουρδίσει", "θα τσιλημπουρδίσουμε", "θα τσιλημπουρδίσετε", "θα τσιλημπουρδίσουν", "τσιλημπούρδισα", "τσιλημπούρδισες", "τσιλημπούρδισε", "τσιλημπουρδίσαμε", "τσιλημπουρδίσατε", "τσιλημπούρδισαν", "τσιλημπούρδιζα", "τσιλημπούρδιζες", "τσιλημπούρδιζε", "τσιλημπουρδίζαμε", "τσιλημπουρδίζατε", "τσιλημπούρδιζαν", "τσιλημπούρδιζε", "τσιλημπουρδίζετε", "τσιλημπούρδισε", "τσιλημπουρδίστε"]}
{"verb": "τσιληπουρδίζω", "eng": "fool around", "futurum": "θα τσιληπουρδίσω", "aorist": "τσιληπούρδισα", "paradigm": ["τσιληπουρδίζω", "τσιληπουρδίζεις", "τσιληπουρδίζει", "τσιληπουρδίζουμε", "τσιληπουρδίζετε", "τσιληπουρδίζουν", "θα τσιληπουρδίσω", "θα τσιληπουρδίσεις", "θα τσιληπουρδίσει", "θα τσιληπουρδίσουμε", "θα τσιληπουρδίσετε", "θα τσιληπουρδίσουν", "τσιληπούρδισα", "τσιληπούρδισες", "τσιληπούρδισε", "τσιληπουρδίσαμε", "τσιληπουρδίσατε", "τσιληπούρδισαν", "τσιληπούρδιζα", "τσιληπούρδιζες", "τσιληπούρδιζε", "τσιληπουρδίζαμε", "τσιληπουρδίζατε", "τσιληπούρδιζαν", "τσιληπούρδιζε", "τσιληπουρδίζετε", "τσιληπούρδισε", "τσιληπουρδίστε"]}
{"verb": "τσιμπλιάζω", "eng": "fool around", "futurum": "θα τσιμπλιάσω", "aorist": "τσίμπλιασα", "paradigm": ["τσιμπλιάζω", "τσιμπλιάζεις", "τσιμπλιάζει", "τσιμπλιάζουμε", "τσιμπλιάζετε", "τσιμπλιάζουν", "θα τσιμπλιάσω", "θα τσιμπλιάσεις", "θα τσιμπλιάσει", "θα τσιμπλιάσουμε", "θα τσιμπλιάσετε", "θα τσιμπλιάσουν", "τσίμπλιασα", "τσίμπλιασες", "τσίμπλιασε", "τσιμπλιάσαμε", "τσιμπλιάσατε", "τσίμπλιασαν", "τσίμπλιαζα", "τσίμπλιαζες", "τσίμπλιαζε", "τσιμπλιάζαμε", "τσιμπλιάζατε", "τσίμπλιαζαν", "τσίμπλιαζε", "τσιμπλιάζετε", "τσίμπλιασε", "τσιμπλιάστε"]}
{"verb": "τσιμπώ", "eng": "nip", "futurum": "θα τσιμπήσω", "aorist": "τσίμπησα", "paradigm": ["τσιμπώ", "τσιμπάς", "τσιμπά", "τσιμπούμε", "τσιμπάτε", "τσιμπούν", "θα τσιμπήσω", "θα τσιμπήσεις", "θα τσιμπήσει", "θα τσιμπήσουμε", "θα τσιμπήσετε", "θα τσιμπήσουν", "τσίμπησα", "τσίμπησες", "τσίμπησε", "τσιμπήσαμε", "τσιμπήσατε", "τσίμπησαν", "τσιμπούσα", "τσιμπούσες", "τσιμπούσε", "τσιμπούσαμε", "τσιμπούσατε", "τσιμπούσαν", "τσίμπα", "τσιμπάτε", "τσίμπησε", "τσιμπήστε"]}
{"verb": "τσιμπώ", "eng": "rare form of τσιμπάω ‎(tsimpáo)", "futurum": "θα τσιμπήσω", "aorist": "τσίμπησα", "paradigm": ["τσιμπώ", "τσιμπάς", "τσιμπά", "τσιμπούμε", "τσιμπάτε", "τσιμπούν", "θα τσιμπήσω", "θα τσιμπήσεις", "θα τσιμπήσει", "θα τσιμπήσουμε", "θα τσιμπήσετε", "θα τσιμπήσουν", "τσίμπησα", "τσίμπησες", "τσίμπησε", "τσιμπήσαμε", "τσιμπήσατε", "τσίμπησαν", "τσιμπούσα", "τσιμπούσες", "τσιμπούσε", "τσιμπούσαμε", "τσιμπούσατε", "τσιμπούσαν", "τσίμπα", "τσιμπάτε", "τσίμπησε", "τσιμπήστε"]}
{"verb": "τσιρίζω", "eng": "fool around", "futurum": "θα τσιρίξω", "aorist": "τσίριξα", "paradigm": ["τσιρίζω", "τσιρίζεις", "τσιρίζει", "τσιρίζουμε", "τσιρίζετε", "τσιρίζουν", "θα τσιρίξω", "θα τσιρίξεις", "θα τσιρίξει", "θα τσιρίξουμε", "θα τσιρίξετε", "θα τσιρίξουν", "τσίριξα", "τσίριξες", "τσίριξε", "τσιρίξαμε", "τσιρίξατε", "τσίριξαν", "τσίριζα", "τσίριζες", "τσίριζε", "τσιρίζαμε", "τσιρίζατε", "τσίριζαν", "τσίριζε", "τσιρίζετε", "τσίριξε", "τσιρίξτε"]}
{"verb": "τσιτσιρίζω", "eng": "fool around", "futurum": "θα τσιτσιρίσω", "aorist": "τσιτσίρισα", "paradigm": ["τσιτσιρίζω", "τσιτσιρίζεις", "τσιτσιρίζει", "τσιτσιρίζουμε", "τσιτσιρίζετε", "τσιτσιρίζουν", "θα τσιτσιρίσω", "θα τσιτσιρίσεις", "θα τσιτσιρίσει", "θα τσιτσιρίσουμε", "θα τσιτσιρίσετε", "θα τσιτσιρίσουν", "τσιτσίρισα", "τσιτσίρισες", "τσιτσίρισε", "τσιτσιρίσαμε", "τσιτσιρίσατε", "τσιτσίρισαν", "τσιτσίριζα", "τσιτσίριζες", "τσιτσίριζε", "τσιτσιρίζαμε", "τσιτσιρίζατε", "τσιτσίριζαν", "τσιτσίριζε", "τσιτσιρίζετε", "τσιτσίρισε", "τσιτσιρίστε"]}
{"verb": "τσιτώνω", "eng": "crumple", "futurum": "θα τσιτώσω", "aorist": "τσίτωσα", "paradigm": ["τσιτώνω", "τσιτώνεις", "τσιτώνει", "τσιτώνουμε", "τσιτώνετε", "τσιτώνουνε", "θα τσιτώσω", "θα τσιτώσεις", "θα τσιτώσει", "θα τσιτώσουμε", "θα τσιτώσετε", "θα τσιτώσουνε", "τσίτωσα", "τσίτωσες", "τσίτωσε", "τσιτώσαμε", "τσιτώσατε", "τσίτωσαν", "τσίτωνα", "τσίτωνες", "τσίτωνε", "τσιτώναμε", "τσιτώνατε", "τσίτωναν", "τσίτωνε", "τσιτώνετε", "τσίτωσε", "τσιτώστε"]}
{"verb": "τσουβαλιάζομαι", "eng": "fool around", "futurum": "θα τσουβαλιαστώ", "aorist": "τσουβαλιάστηκα", "paradigm": ["τσουβαλιάζομαι", "τσουβαλιάζεσαι", "τσουβαλιάζεται", "τσουβαλιαζόμαστε", "τσουβαλιάζεστε", "τσουβαλιάζονται", "θα τσουβαλιαστώ", "θα τσουβαλιαστείς", "θα τσουβαλιαστεί", "θα τσουβαλιαστούμε", "θα τσουβαλιαστείτε", "θα τσουβαλιαστούν", "τσουβαλιάστηκα", "τσουβαλιάστηκες", "τσουβαλιάστηκε", "τσουβαλιαστήκαμε", "τσουβαλιαστήκατε", "τσουβαλιάστηκαν", "τσουβαλιαζόμουν", "τσουβαλιαζόσουν", "τσουβαλιαζόταν", "τσουβαλιαζόμαστε", "τσουβαλιαζόσαστε", "τσουβαλιάζονταν", "τσουβαλιάζου", "τσουβαλιάζεστε", "τσουβαλιάσου", "τσουβαλιαστείτε"]}
{"verb": "τσουβαλιάζω", "eng": "cop", "futurum": "θα τσουβαλιάσω", "aorist": "τσουβάλιασα", "paradigm": ["τσουβαλιάζω", "τσουβαλιάζεις", "τσουβαλιάζει", "τσουβαλιάζουμε", "τσουβαλιάζετε", "τσουβαλιάζουν", "θα τσουβαλιάσω", "θα τσουβαλιάσεις", "θα τσουβαλιάσει", "θα τσουβαλιάσουμε", "θα τσουβαλιάσετε", "θα τσουβαλιάσουν", "τσουβάλιασα", "τσουβάλιασες", "τσουβάλιασε", "τσουβαλιάσαμε", "τσουβαλιάσατε", "τσουβάλιασαν", "τσουβάλιαζα", "τσουβάλιαζες", "τσουβάλιαζε", "τσουβαλιάζαμε", "τσουβαλιάζατε", "τσουβάλιαζαν", "τσουβάλιαζε", "τσουβαλιάζετε", "τσουβάλιασε", "τσουβαλιάστε"]}
{"verb": "τσουγκρανίζω", "eng": "rake", "futurum": "θα τσουγκρανίσω", "aorist": "τσουγκράνισα", "paradigm": ["τσουγκρανίζω", "τσουγκρανίζεις", "τσουγκρανίζει", "τσουγκρανίζουμε", "τσουγκρανίζετε", "τσουγκρανίζουν", "θα τσουγκρανίσω", "θα τσουγκρανίσεις", "θα τσουγκρανίσει", "θα τσουγκρανίσουμε", "θα τσουγκρανίσετε", "θα τσουγκρανίσουν", "τσουγκράνισα", "τσουγκράνισες", "τσουγκράνισε", "τσουγκρανίσαμε", "τσουγκρανίσατε", "τσουγκράνισαν", "τσουγκράνιζα", "τσουγκράνιζες", "τσουγκράνιζε", "τσουγκρανίζαμε", "τσουγκρανίζατε", "τσουγκράνιζαν", "τσουγκράνιζε", "τσουγκρανίζετε", "τσουγκράνισε", "τσουγκρανίστε"]}
{"verb": "τσουγκρίζω", "eng": "clink", "futurum": "θα τσουγκρίσω", "aorist": "τσούγκρισα", "paradigm": ["τσουγκρίζω", "τσουγκρίζεις", "τσουγκρίζει", "τσουγκρίζουμε", "τσουγκρίζετε", "τσουγκρίζουν", "θα τσουγκρίσω", "θα τσουγκρίσεις", "θα τσουγκρίσει", "θα τσουγκρίσουμε", "θα τσουγκρίσετε", "θα τσουγκρίσουν", "τσούγκρισα", "τσούγκρισες", "τσούγκρισε", "τσουγκρίσαμε", "τσουγκρίσατε", "τσούγκρισαν", "τσούγκριζα", "τσούγκριζες", "τσούγκριζε", "τσουγκρίζαμε", "τσουγκρίζατε", "τσούγκριζαν", "τσούγκριζε", "τσουγκρίζετε", "τσούγκρισε", "τσουγκρίστε"]}
{"verb": "τσουρουφλίζομαι", "eng": "clink", "futurum": "θα τσουρουφλιστώ", "aorist": "τσουρουφλίστηκα", "paradigm": ["τσουρουφλίζομαι", "τσουρουφλίζεσαι", "τσουρουφλίζεται", "τσουρουφλιζόμαστε", "τσουρουφλίζεστε", "τσουρουφλίζονται", "θα τσουρουφλιστώ", "θα τσουρουφλιστείς", "θα τσουρουφλιστεί", "θα τσουρουφλιστούμε", "θα τσουρουφλιστείτε", "θα τσουρουφλιστούν", "τσουρουφλίστηκα", "τσουρουφλίστηκες", "τσουρουφλίστηκε", "τσουρουφλιστήκαμε", "τσουρουφλιστήκατε", "τσουρουφλίστηκαν", "τσουρουφλιζόμουν", "τσουρουφλιζόσουν", "τσουρουφλιζόταν", "τσουρουφλιζόμαστε", "τσουρουφλιζόσαστε", "τσουρουφλίζονταν", "τσουρουφλίζου", "τσουρουφλίζεστε", "τσουρουφλίσου", "τσουρουφλιστείτε"]}
{"verb": "τσουρουφλίζω", "eng": "sear", "futurum": "θα τσουρουφλίσω", "aorist": "τσουρούφλισα", "paradigm": ["τσουρουφλίζω", "τσουρουφλίζεις", "τσουρουφλίζει", "τσουρουφλίζουμε", "τσουρουφλίζετε", "τσουρουφλίζουν", "θα τσουρουφλίσω", "θα τσουρουφλίσεις", "θα τσουρουφλίσει", "θα τσουρουφλίσουμε", "θα τσουρουφλίσετε", "θα τσουρουφλίσουν", "τσουρούφλισα", "τσουρούφλισες", "τσουρούφλισε", "τσουρουφλίσαμε", "τσουρουφλίσατε", "τσουρούφλισαν", "τσουρούφλιζα", "τσουρούφλιζες", "τσουρούφλιζε", "τσουρουφλίζαμε", "τσουρουφλίζατε", "τσουρούφλιζαν", "τσουρούφλιζε", "τσουρουφλίζετε", "τσουρούφλισε", "τσουρουφλίστε"]}
{"verb": "τσουτσουρώνω", "eng": "sear", "futurum": "θα τσουτσουρώσω", "aorist": "τσουτσούρωσα", "paradigm": ["τσουτσουρώνω", "τσουτσουρώνεις", "τσουτσουρώνει", "τσουτσουρώνουμε", "τσουτσουρώνετε", "τσουτσουρώνουν", "θα τσουτσουρώσω", "θα τσουτσουρώσεις", "θα τσουτσουρώσει", "θα τσουτσουρώσουμε", "θα τσουτσουρώσετε", "θα τσουτσουρώσουν", "τσουτσούρωσα", "τσουτσούρωσες", "τσουτσούρωσε", "τσουτσουρώσαμε", "τσουτσουρώσατε", "τσουτσούρωσαν", "τσουτσούρωνα", "τσουτσούρωνες", "τσουτσούρωνε", "τσουτσουρώναμε", "τσουτσουρώνατε", "τσουτσούρωναν", "τσουτσούρωνε", "τσουτσουρώνετε", "τσουτσούρωσε", "τσουτσουρώστε"]}
{"verb": "τυλιγαδιάζω", "eng": "sear", "futurum": "θα τυλιγαδιάσω", "aorist": "τυλιγάδιασα", "paradigm": ["τυλιγαδιάζω", "τυλιγαδιάζεις", "τυλιγαδιάζει", "τυλιγαδιάζουμε", "τυλιγαδιάζετε", "τυλιγαδιάζουν", "θα τυλιγαδιάσω", "θα τυλιγαδιάσεις", "θα τυλιγαδιάσει", "θα τυλιγαδιάσουμε", "θα τυλιγαδιάσετε", "θα τυλιγαδιάσουν", "τυλιγάδιασα", "τυλιγάδιασες", "τυλιγάδιασε", "τυλιγαδιάσαμε", "τυλιγαδιάσατε", "τυλιγάδιασαν", "τυλιγάδιαζα", "τυλιγάδιαζες", "τυλιγάδιαζε", "τυλιγαδιάζαμε", "τυλιγαδιάζατε", "τυλιγάδιαζαν", "τυλιγάδιαζε", "τυλιγαδιάζετε", "τυλιγάδιασε", "τυλιγαδιάστε"]}
{"verb": "τυλίγομαι", "eng": "sear", "futurum": "θα τυλιχτώ", "aorist": "τυλίχτηκα", "paradigm": ["τυλίγομαι", "τυλίγεσαι", "τυλίγεται", "τυλιγόμαστε", "τυλίγεστε", "τυλίγονται", "θα τυλιχτώ", "θα τυλιχτείς", "θα τυλιχτεί", "θα τυλιχτούμε", "θα τυλιχτείτε", "θα τυλιχτούν", "τυλίχτηκα", "τυλίχτηκες", "τυλίχτηκε", "τυλιχτήκαμε", "τυλιχτήκατε", "τυλίχτηκαν", "τυλιγόμουν", "τυλιγόσουν", "τυλιγόταν", "τυλιγόμαστε", "τυλιγόσαστε", "τυλίγονταν", "τυλίγου", "τυλίγεστε", "τυλίξου", "τυλιχτείτε"]}
{"verb": "τυλίγω", "eng": "roll", "futurum": "θα τυλίξω", "aorist": "τύλιξα", "paradigm": ["τυλίγω", "τυλίγεις", "τυλίγει", "τυλίγουμε", "τυλίγετε", "τυλίγουν", "θα τυλίξω", "θα τυλίξεις", "θα τυλίξει", "θα τυλίξουμε", "θα τυλίξετε", "θα τυλίξουν", "τύλιξα", "τύλιξες", "τύλιξε", "τυλίξαμε", "τυλίξατε", "τύλιξαν", "τύλιγα", "τύλιγες", "τύλιγε", "τυλίγαμε", "τυλίγατε", "τύλιγαν", "τύλιγε", "τυλίγετε", "τύλιξε", "τυλίξτε"]}
{"verb": "τυμπανίζω", "eng": "sear", "futurum": "θα τυμπανίσω", "aorist": "τυμπάνισα", "paradigm": ["τυμπανίζω", "τυμπανίζεις", "τυμπανίζει", "τυμπανίζουμε", "τυμπανίζετε", "τυμπανίζουν", "θα τυμπανίσω", "θα τυμπανίσεις", "θα τυμπανίσει", "θα τυμπανίσουμε", "θα τυμπανίσετε", "θα τυμπανίσουν", "τυμπάνισα", "τυμπάνισες", "τυμπάνισε", "τυμπανίσαμε", "τυμπανίσατε", "τυμπάνισαν", "τυμπάνιζα", "τυμπάνιζες", "τυμπάνιζε", "τυμπανίζαμε", "τυμπανίζατε", "τυμπάνιζαν", "τυμπάνιζε", "τυμπανίζετε", "τυμπάνισε", "τυμπανίστε"]}
{"verb": "τυποποιώ", "eng": "standardize", "futurum": "θα τυποποιήσω", "aorist": "τυποποίησα", "paradigm": ["τυποποιώ", "τυποποιείς", "τυποποιεί", "τυποποιούμε", "τυποποιείτε", "τυποποιούν", "θα τυποποιήσω", "θα τυποποιήσεις", "θα τυποποιήσει", "θα τυποποιήσουμε", "θα τυποποιήσετε", "θα τυποποιήσουν", "τυποποίησα", "τυποποίησες", "τυποποίησε", "τυποποιήσαμε", "τυποποιήσατε", "τυποποίησα", "τυποποιούσα", "τυποποιούσες", "τυποποιούσε", "τυποποιούσαμε", "τυποποιούσατε", "τυποποιούσαν", "τυποποίσου", "τυποποιήστε", "να τυποποιείς", "τυποποιείτε"]}
{"verb": "τυπώνω", "eng": "crumple", "futurum": "θα τυπώσω", "aorist": "τύπωσα", "paradigm": ["τυπώνω", "τυπώνεις", "τυπώνει", "τυπώνουμε", "τυπώνετε", "τυπώνουνε", "θα τυπώσω", "θα τυπώσεις", "θα τυπώσει", "θα τυπώσουμε", "θα τυπώσετε", "θα τυπώσουνε", "τύπωσα", "τύπωσες", "τύπωσε", "τυπώσαμε", "τυπώσατε", "τύπωσαν", "τύπωνα", "τύπωνες", "τύπωνε", "τυπώναμε", "τυπώνατε", "τύπωναν", "τύπωνε", "τυπώνετε", "τύπωσε", "τυπώστε"]}
{"verb": "τυραννώ", "eng": "do", "futurum": "θα τυραννήσω", "aorist": "τυράννησα", "paradigm": ["τυραννώ", "τυραννάς", "τυραννά", "τυραννούμε", "τυραννάτε", "τυραννούν", "θα τυραννήσω", "θα τυραννήσεις", "θα τυραννήσει", "θα τυραννήσουμε", "θα τυραννήσετε", "θα τυραννήσουν", "τυράννησα", "τυράννησες", "τυράννησε", "τυραννήσαμε", "τυραννήσατε", "τυράννησαν", "τυραννούσα", "τυραννούσες", "τυραννούσε", "τυραννούσαμε", "τυραννούσατε", "τυραννούσαν", "τυράννα", "τυραννάτε", "τυράννησε", "τυραννήστε"]}
{"verb": "τυραννώ", "eng": "torment", "futurum": "θα τυραννήσω", "aorist": "τυράννησα", "paradigm": ["τυραννώ", "τυραννάς", "τυραννά", "τυραννούμε", "τυραννάτε", "τυραννούν", "θα τυραννήσω", "θα τυραννήσεις", "θα τυραννήσει", "θα τυραννήσουμε", "θα τυραννήσετε", "θα τυραννήσουν", "τυράννησα", "τυράννησες", "τυράννησε", "τυραννήσαμε", "τυραννήσατε", "τυράννησαν", "τυραννούσα", "τυραννούσες", "τυραννούσε", "τυραννούσαμε", "τυραννούσατε", "τυραννούσαν", "τυράννα", "τυραννάτε", "τυράννησε", "τυραννήστε"]}
{"verb": "τυφλώνω", "eng": "blind", "futurum": "θα τυφλώσω", "aorist": "τύφλωσα", "paradigm": ["τυφλώνω", "τυφλώνεις", "τυφλώνει", "τυφλώνουμε", "τυφλώνετε", "τυφλώνουνε", "θα τυφλώσω", "θα τυφλώσεις", "θα τυφλώσει", "θα τυφλώσουμε", "θα τυφλώσετε", "θα τυφλώσουνε", "τύφλωσα", "τύφλωσες", "τύφλωσε", "τυφλώσαμε", "τυφλώσατε", "τύφλωσαν", "τύφλωνα", "τύφλωνες", "τύφλωνε", "τυφλώναμε", "τυφλώνατε", "τύφλωναν", "τύφλωνε", "τυφλώνετε", "τύφλωσε", "τυφλώστε"]}
{"verb": "τυχαίνω", "eng": "happen", "futurum": "θα τύχω", "aorist": "έτυχα", "paradigm": ["τυχαίνω", "τυχαίνεις", "τυχαίνει", "τυχαίνουμε", "τυχαίνετε", "τυχαίνουν", "θα τύχω", "θα τύχεις", "θα τύχει", "θα τύχουμε", "θα τύχετε", "θα τύχουν", "έτυχα", "έτυχες", "έτυχε", "τύχαμε", "τύχατε", "έτυχα", "τύχαινόμουν", "τύχαινόσουν", "τύχαινόταν", "τύχαινόμαστε", "τύχαινόσαστε", "τόνταν", "τύσου", "τύχετε", "να τυχαίνεις", "τυχαίνετε"]}
{"verb": "υβρίζω", "eng": "sear", "futurum": "θα υβρίσω", "aorist": "ύβρισα", "paradigm": ["υβρίζω", "υβρίζεις", "υβρίζει", "υβρίζουμε", "υβρίζετε", "υβρίζουν", "θα υβρίσω", "θα υβρίσεις", "θα υβρίσει", "θα υβρίσουμε", "θα υβρίσετε", "θα υβρίσουν", "ύβρισα", "ύβρισες", "ύβρισε", "υβρίσαμε", "υβρίσατε", "ύβρισαν", "ύβριζα", "ύβριζες", "ύβριζε", "υβρίζαμε", "υβρίζατε", "ύβριζαν", "ύβριζε", "υβρίζετε", "ύβρισε", "υβρίστε"]}
{"verb": "υγραίνω", "eng": "sear", "futurum": "θα υγράνω", "aorist": "ύγρανα", "paradigm": ["υγραίνω", "υγραίνεις", "υγραίνει", "υγραίνουμε", "υγραίνετε", "υγραίνουν", "θα υγράνω", "θα υγράνεις", "θα υγράνει", "θα υγράνουμε", "θα υγράνετε", "θα υγράνουν", "ύγρανα", "ύγρανες", "ύγρανε", "υγράναμε", "υγράνατε", "ύγραναν", "ύγραινα", "ύγραινες", "ύγραινε", "υγραίναμε", "υγραίνατε", "ύγραιναν", "ύγραινε", "υγραίνετε", "ύγρανε", "υγράνετε"]}
{"verb": "υγροποιούμαι", "eng": "sear", "futurum": "θα υγροποιηθώ", "aorist": "υγροποιήθηκα", "paradigm": ["υγροποιούμαι", "υγροποιείσαι", "υγροποιείται", "υγροποιούμαστε", "υγροποιείστε", "υγροποιούνται", "θα υγροποιηθώ", "θα υγροποιηθείς", "θα υγροποιηθεί", "θα υγροποιηθούμε", "θα υγροποιηθείτε", "θα υγροποιηθούν", "υγροποιήθηκα", "υγροποιήθηκες", "υγροποιήθηκε", "υγροποιηθήκαμε", "υγροποιηθήκατε", "υγροποιήθηκαν", "υγροποιούμουν", "υγροποιούσουν", "υγροποιούνταν", "υγροποιούμαστε", "υγροποιούσαστε", "υγροποιούνταν", "-", "-", "υγροποιήσου", "υγροποιηθείτε"]}
{"verb": "υγροποιώ", "eng": "liquefy", "futurum": "θα υγροποιήσω", "aorist": "υγροποίησα", "paradigm": ["υγροποιώ", "υγροποιείς", "υγροποιεί", "υγροποιούμε", "υγροποιείτε", "υγροποιούν", "θα υγροποιήσω", "θα υγροποιήσεις", "θα υγροποιήσει", "θα υγροποιήσουμε", "θα υγροποιήσετε", "θα υγροποιήσουν", "υγροποίησα", "υγροποίησες", "υγροποίησε", "υγροποιήσαμε", "υγροποιήσατε", "υγροποίησα", "υγροποιούσα", "υγροποιούσες", "υγροποιούσε", "υγροποιούσαμε", "υγροποιούσατε", "υγροποιούσαν", "υγροποίσου", "υγροποιήστε", "να υγροποιείς", "υγροποιείτε"]}
{"verb": "υδατώνω", "eng": "sear", "futurum": "θα υδατώσω", "aorist": "υδάτωσα", "paradigm": ["υδατώνω", "υδατώνεις", "υδατώνει", "υδατώνουμε", "υδατώνετε", "υδατώνουν", "θα υδατώσω", "θα υδατώσεις", "θα υδατώσει", "θα υδατώσουμε", "θα υδατώσετε", "θα υδατώσουν", "υδάτωσα", "υδάτωσες", "υδάτωσε", "υδατώσαμε", "υδατώσατε", "υδάτωσαν", "υδάτωνα", "υδάτωνες", "υδάτωνε", "υδατώναμε", "υδατώνατε", "υδάτωναν", "υδάτωνε", "υδατώνετε", "υδάτωσε", "υδατώστε"]}
{"verb": "υδρεύομαι", "eng": "sear", "futurum": "θα υδρευτώ", "aorist": "υδρεύτηκα", "paradigm": ["υδρεύομαι", "υδρεύεσαι", "υδρεύεται", "υδρευόμαστε", "υδρεύεστε", "υδρεύονται", "θα υδρευτώ", "θα υδρευτείς", "θα υδρευτεί", "θα υδρευτούμε", "θα υδρευτείτε", "θα υδρευτούν", "υδρεύτηκα", "υδρεύτηκες", "υδρεύτηκε", "υδρευτήκαμε", "υδρευτήκατε", "υδρεύτηκαν", "υδρευόμουν", "υδρευόσουν", "υδρευόταν", "υδρευόμαστε", "υδρευόσαστε", "υδρεύονταν", "υδρεύου", "υδρεύεστε", "υδρεύσου", "υδρευτείτε"]}
{"verb": "υδρεύω", "eng": "sear", "futurum": "θα υδρεύσω", "aorist": "ύδρευσα", "paradigm": ["υδρεύω", "υδρεύεις", "υδρεύει", "υδρεύουμε", "υδρεύετε", "υδρεύουν", "θα υδρεύσω", "θα υδρεύσεις", "θα υδρεύσει", "θα υδρεύσουμε", "θα υδρεύσετε", "θα υδρεύσουν", "ύδρευσα", "ύδρευσες", "ύδρευσε", "υδρεύσαμε", "υδρεύσατε", "ύδρευσαν", "ύδρευα", "ύδρευες", "ύδρευε", "υδρεύαμε", "υδρεύατε", "ύδρευαν", "ύδρευε", "υδρεύετε", "ύδρευσε", "υδρεύστε"]}
{"verb": "υδροχρωματίζω", "eng": "sear", "futurum": "θα υδροχρωματίσω", "aorist": "υδροχρωμάτισα", "paradigm": ["υδροχρωματίζω", "υδροχρωματίζεις", "υδροχρωματίζει", "υδροχρωματίζουμε", "υδροχρωματίζετε", "υδροχρωματίζουν", "θα υδροχρωματίσω", "θα υδροχρωματίσεις", "θα υδροχρωματίσει", "θα υδροχρωματίσουμε", "θα υδροχρωματίσετε", "θα υδροχρωματίσουν", "υδροχρωμάτισα", "υδροχρωμάτισες", "υδροχρωμάτισε", "υδροχρωματίσαμε", "υδροχρωματίσατε", "υδροχρωμάτισαν", "υδροχρωμάτιζα", "υδροχρωμάτιζες", "υδροχρωμάτιζε", "υδροχρωματίζαμε", "υδροχρωματίζατε", "υδροχρωμάτιζαν", "υδροχρωμάτιζε", "υδροχρωματίζετε", "υδροχρωμάτισε", "υδροχρωματίστε"]}
{"verb": "υιοθετώ", "eng": "adopt", "futurum": "θα υιοθετήσω", "aorist": "υιοθέτησα", "paradigm": ["υιοθετώ", "υιοθετείς", "υιοθετεί", "υιοθετούμε", "υιοθετείτε", "υιοθετούν", "θα υιοθετήσω", "θα υιοθετήσεις", "θα υιοθετήσει", "θα υιοθετήσουμε", "θα υιοθετήσετε", "θα υιοθετήσουν", "υιοθέτησα", "υιοθέτησες", "υιοθέτησε", "υιοθετήσαμε", "υιοθετήσατε", "υιοθέτησα", "υιοθετούσα", "υιοθετούσες", "υιοθετούσε", "υιοθετούσαμε", "υιοθετούσατε", "υιοθετούσαν", "υιοθέτσου", "υιοθετήστε", "να υιοθετείς", "υιοθετείτε"]}
{"verb": "υλοποιούμαι", "eng": "being materialized", "futurum": "θα υλοποιηθώ", "aorist": "υλοποιήθηκα", "paradigm": ["υλοποιούμαι", "υλοποιείσαι", "υλοποιείται", "υλοποιούμαστε", "υλοποιείστε", "υλοποιούνται", "θα υλοποιηθώ", "θα υλοποιηθείς", "θα υλοποιηθεί", "θα υλοποιηθούμε", "θα υλοποιηθείτε", "θα υλοποιηθούν", "υλοποιήθηκα", "υλοποιήθηκες", "υλοποιήθηκε", "υλοποιηθήκαμε", "υλοποιηθήκατε", "υλοποιήθηκαν", "υλοποιούμουν", "υλοποιούσουν", "υλοποιούνταν", "υλοποιούμαστε", "υλοποιούσαστε", "υλοποιούνταν", "-", "-", "υλοποιήσου", "υλοποιηθείτε"]}
{"verb": "υλοποιώ", "eng": "materialize", "futurum": "θα υλοποιήσω", "aorist": "υλοποίησα", "paradigm": ["υλοποιώ", "υλοποιείς", "υλοποιεί", "υλοποιούμε", "υλοποιείτε", "υλοποιούν", "θα υλοποιήσω", "θα υλοποιήσεις", "θα υλοποιήσει", "θα υλοποιήσουμε", "θα υλοποιήσετε", "θα υλοποιήσουν", "υλοποίησα", "υλοποίησες", "υλοποίησε", "υλοποιήσαμε", "υλοποιήσατε", "υλοποίησα", "υλοποιούσα", "υλοποιούσες", "υλοποιούσε", "υλοποιούσαμε", "υλοποιούσατε", "υλοποιούσαν", "υλοποίσου", "υλοποιήστε", "να υλοποιείς", "υλοποιείτε"]}
{"verb": "υμνούμαι", "eng": "being materialized", "futurum": "θα υμνηθώ", "aorist": "υμνήθηκα", "paradigm": ["υμνούμαι", "υμνείσαι", "υμνείται", "υμνούμαστε", "υμνείστε", "υμνούνται", "θα υμνηθώ", "θα υμνηθείς", "θα υμνηθεί", "θα υμνηθούμε", "θα υμνηθείτε", "θα υμνηθούν", "υμνήθηκα", "υμνήθηκες", "υμνήθηκε", "υμνηθήκαμε", "υμνηθήκατε", "υμνήθηκαν", "υμνούμουν", "υμνούσουν", "υμνούνταν", "υμνούμαστε", "υμνούσαστε", "υμνούνταν", "-", "-", "υμνήσου", "υμνηθείτε"]}
{"verb": "υμνώ", "eng": "blind", "futurum": "", "aorist": "ύμνησα", "paradigm": ["υμνώ", "υμνείς", "υμνεί", "υμνούμε", "υμνείτε", "υμνούν", "", "", "", "", "", "", "ύμνησα", "ύμνησες", "ύμνησε", "υμνήσαμε", "υμνήσατε", "ύμνησαν", "υμνούσα", "υμνούσες", "υμνούσε", "υμνούσαμε", "υμνούσατε", "υμνούσαν", "ύμνει", "υμνείτε", "ύμνησε", "υμνήστε"]}
{"verb": "υπαγορεύομαι", "eng": "being materialized", "futurum": "θα υπαγορευτώ", "aorist": "υπαγορεύτηκα", "paradigm": ["υπαγορεύομαι", "υπαγορεύεσαι", "υπαγορεύεται", "υπαγορευόμαστε", "υπαγορεύεστε", "υπαγορεύονται", "θα υπαγορευτώ", "θα υπαγορευτείς", "θα υπαγορευτεί", "θα υπαγορευτούμε", "θα υπαγορευτείτε", "θα υπαγορευτούν", "υπαγορεύτηκα", "υπαγορεύτηκες", "υπαγορεύτηκε", "υπαγορευτήκαμε", "υπαγορευτήκατε", "υπαγορεύτηκαν", "υπαγορευόμουν", "υπαγορευόσουν", "υπαγορευόταν", "υπαγορευόμαστε", "υπαγορευόσαστε", "υπαγορεύονταν", "υπαγορεύου", "υπαγορεύεστε", "υπαγορεύσου", "υπαγορευτείτε"]}
{"verb": "υπαγορεύω", "eng": "dictate", "futurum": "θα υπαγορεύσω", "aorist": "υπαγόρευσα", "paradigm": ["υπαγορεύω", "υπαγορεύεις", "υπαγορεύει", "υπαγορεύουμε", "υπαγορεύετε", "υπαγορεύουν", "θα υπαγορεύσω", "θα υπαγορεύσεις", "θα υπαγορεύσει", "θα υπαγορεύσουμε", "θα υπαγορεύσετε", "θα υπαγορεύσουν", "υπαγόρευσα", "υπαγόρευσες", "υπαγόρευσε", "υπαγορεύσαμε", "υπαγορεύσατε", "υπαγόρευσαν", "υπαγόρευα", "υπαγόρευες", "υπαγόρευε", "υπαγορεύαμε", "υπαγορεύατε", "υπαγόρευαν", "υπαγόρευε", "υπαγορεύετε", "υπαγόρευσε", "υπαγορεύστε"]}
{"verb": "υπάγω", "eng": "place under", "futurum": "θα υπαχθώ", "aorist": "υπάχθηκα", "paradigm": ["υπάγω", "υπάγεις", "υπάγει", "υπάγουμε", "υπάγετε", "υπάγουν", "θα υπαχθώ", "θα υπαχθείς", "θα υπαχθεί", "θα υπαχθούμε", "θα υπαχθείτε", "θα υπαχθούν", "υπάχθηκα", "υπάχθηκες", "υπάχθηκε", "υπαχθήκαμε", "υπαχθήκατε", "υπάχθηκα", "ύπαγόμουν", "ύπαγόσουν", "ύπαγόταν", "ύπαγόμαστε", "ύπαγόσαστε", "νταν", "υπάχσου", "υπαχθείτε", "να υπάγεις", "υπάγετε"]}
{"verb": "υπαινίσσομαι", "eng": "hint (at something)", "futurum": "θα υπαινιχθώ", "aorist": "υπαινίχθηκα", "paradigm": ["υπαινίσσομαι", "υπαινίσσεσαι", "υπαινίσσεται", "υπαινισσόμαστε", "υπαινίσσεστε", "υπαινίσσονται", "θα υπαινιχθώ", "θα υπαινιχθείς", "θα υπαινιχθεί", "θα υπαινιχθούμε", "θα υπαινιχθείτε", "θα υπαινιχθούν", "υπαινίχθηκα", "υπαινίχθηκες", "υπαινίχθηκε", "υπαινιχθήκαμε", "υπαινιχθήκατε", "υπαινίχθηκα", "υπαινισσόμουν", "υπαινισσόσουν", "υπαινισσόταν", "υπαινισσόμαστε", "υπαινισσόσαστε", "υπαινίσσονταν", "υπαινίχσου", "υπαινιχθείτε", "να υπαινίσσεσαι", "υπαινίσσεστε"]}
{"verb": "υπακούω", "eng": "obey", "futurum": "θα υπακούσω", "aorist": "υπάκουσα", "paradigm": ["υπακούω", "υπακούς", "υπακούει", "υπακούμε", "υπακούτε", "υπακούν", "θα υπακούσω", "θα υπακούσεις", "θα υπακούσει", "θα υπακούσουμε", "θα υπακούσετε", "θα υπακούσουν", "υπάκουσα", "υπάκουσες", "υπάκουσε", "υπακούσαμε", "υπακούσατε", "υπάκουσαν", "υπάκουγα", "υπάκουγες", "υπάκουγε", "υπακούγαμε", "υπακούγατε", "υπάκουγαν", "υπάκουγε", "υπακούτε", "υπάκουσε", "υπακούστε"]}
{"verb": "υπαναχωρώ", "eng": "withdraw discretly", "futurum": "θα υπαναχωρήσω", "aorist": "υπαναχώρησα", "paradigm": ["υπαναχωρώ", "υπαναχωρείς", "υπαναχωρεί", "υπαναχωρούμε", "υπαναχωρείτε", "υπαναχωρούν", "θα υπαναχωρήσω", "θα υπαναχωρήσεις", "θα υπαναχωρήσει", "θα υπαναχωρήσουμε", "θα υπαναχωρήσετε", "θα υπαναχωρήσουν", "υπαναχώρησα", "υπαναχώρησες", "υπαναχώρησε", "υπαναχωρήσαμε", "υπαναχωρήσατε", "υπαναχώρησα", "υπαναχωρούσα", "υπαναχωρούσες", "υπαναχωρούσε", "υπαναχωρούσαμε", "υπαναχωρούσατε", "υπαναχωρούσαν", "υπαναχώρσου", "υπαναχωρήστε", "να υπαναχωρείς", "υπαναχωρείτε"]}
{"verb": "υπάρχω", "eng": "exist", "futurum": "θα υπάρξω", "aorist": "υπήρξα", "paradigm": ["υπάρχω", "υπάρχεις", "υπάρχει", "υπάρχουμε", "υπάρχετε", "υπάρχουν", "θα υπάρξω", "θα υπάρξεις", "θα υπάρξει", "θα υπάρξουμε", "θα υπάρξετε", "θα υπάρξουν", "υπήρξα", "υπήρξες", "υπήρξε", "υπήρξαμε", "υπήρξατε", "υπήρξαν", "υπήρχα", "υπήρχες", "υπήρχε", "υπήρχαμε", "υπήρχατε", "υπήρχαν", "να υπάρχεις", "υπάρχετε", "υπάρξε", "υπάρξτε"]}
{"verb": "υπάσχομαι", "eng": "promise", "futurum": "θα υποσχεθώ", "aorist": "υποσχέθηκα", "paradigm": ["υπάσχομαι", "υπάσχεσαι", "υπάσχεται", "υπασχόμαστε", "υπάσχεστε", "υπάσχονται", "θα υποσχεθώ", "θα υποσχεθείς", "θα υποσχεθεί", "θα υποσχεθούμε", "θα υποσχεθείτε", "θα υποσχεθούν", "υποσχέθηκα", "υποσχέθηκες", "υποσχέθηκε", "υποσχεθήκαμε", "υποσχεθήκατε", "υποσχέθηκα", "υπασχόμουν", "υπασχόσουν", "υπασχόταν", "υπασχόμαστε", "υπασχόσαστε", "υπάσχονταν", "υποσχέσου", "υποσχεθείτε", "να υπάσχεσαι", "υπάσχεστε"]}
{"verb": "υπενθυμίζω", "eng": "remind", "futurum": "θα υπενθυμίσω", "aorist": "υπενθύμισα", "paradigm": ["υπενθυμίζω", "υπενθυμίζεις", "υπενθυμίζει", "υπενθυμίζουμε", "υπενθυμίζετε", "υπενθυμίζουν", "θα υπενθυμίσω", "θα υπενθυμίσεις", "θα υπενθυμίσει", "θα υπενθυμίσουμε", "θα υπενθυμίσετε", "θα υπενθυμίσουν", "υπενθύμισα", "υπενθύμισες", "υπενθύμισε", "υπενθυμίσαμε", "υπενθυμίσατε", "υπενθύμισαν", "υπενθύμιζα", "υπενθύμιζες", "υπενθύμιζε", "υπενθυμίζαμε", "υπενθυμίζατε", "υπενθύμιζαν", "υπενθύμιζε", "υπενθυμίζετε", "υπενθύμισε", "υπενθυμίστε"]}
{"verb": "υπενοικιάζω", "eng": "sublet", "futurum": "θα υπενοικιάσω", "aorist": "υπενοικίασα", "paradigm": ["υπενοικιάζω", "υπενοικιάζεις", "υπενοικιάζει", "υπενοικιάζουμε", "υπενοικιάζετε", "υπενοικιάζουν", "θα υπενοικιάσω", "θα υπενοικιάσεις", "θα υπενοικιάσει", "θα υπενοικιάσουμε", "θα υπενοικιάσετε", "θα υπενοικιάσουν", "υπενοικίασα", "υπενοικίασες", "υπενοικίασε", "υπενοικιάσαμε", "υπενοικιάσατε", "υπενοικίασαν", "υπενοικίαζα", "υπενοικίαζες", "υπενοικίαζε", "υπενοικιάζαμε", "υπενοικιάζατε", "υπενοικίαζαν", "υπενοικίαζε", "υπενοικιάζετε", "υπενοικίασε", "υπενοικιάστε"]}
{"verb": "υπερακοντίζω", "eng": "sublet", "futurum": "θα υπερακοντίσω", "aorist": "υπερακόντισα", "paradigm": ["υπερακοντίζω", "υπερακοντίζεις", "υπερακοντίζει", "υπερακοντίζουμε", "υπερακοντίζετε", "υπερακοντίζουν", "θα υπερακοντίσω", "θα υπερακοντίσεις", "θα υπερακοντίσει", "θα υπερακοντίσουμε", "θα υπερακοντίσετε", "θα υπερακοντίσουν", "υπερακόντισα", "υπερακόντισες", "υπερακόντισε", "υπερακοντίσαμε", "υπερακοντίσατε", "υπερακόντισαν", "υπερακόντιζα", "υπερακόντιζες", "υπερακόντιζε", "υπερακοντίζαμε", "υπερακοντίζατε", "υπερακόντιζαν", "υπερακόντιζε", "υπερακοντίζετε", "υπερακόντισε", "υπερακοντίστε"]}
{"verb": "υπεραμύνομαι", "eng": "sublet", "futurum": "θα υπεραμυνθώ", "aorist": "υπεραμύνθηκα", "paradigm": ["υπεραμύνομαι", "υπεραμύνεσαι", "υπεραμύνεται", "υπεραμυνόμαστε", "υπεραμύνεστε", "υπεραμύνονται", "θα υπεραμυνθώ", "θα υπεραμυνθείς", "θα υπεραμυνθεί", "θα υπεραμυνθούμε", "θα υπεραμυνθείτε", "θα υπεραμυνθούν", "υπεραμύνθηκα", "υπεραμύνθηκες", "υπεραμύνθηκε", "υπεραμυνθήκαμε", "υπεραμυνθήκατε", "υπεραμύνθηκαν", "υπεραμυνόμουν", "υπεραμυνόσουν", "υπεραμυνόταν", "υπεραμυνόμαστε", "υπεραμυνόσαστε", "υπεραμύνονταν", "υπεραμύνου", "υπεραμύνεστε", "υπεραμύνσου", "υπεραμυνθείτε"]}
{"verb": "υπεραπλουστεύω", "eng": "oversimplify", "futurum": "θα υπεραπλουστεύσω", "aorist": "υπεραπλούστευσα", "paradigm": ["υπεραπλουστεύω", "υπεραπλουστεύεις", "υπεραπλουστεύει", "υπεραπλουστεύουμε", "υπεραπλουστεύετε", "υπεραπλουστεύουν", "θα υπεραπλουστεύσω", "θα υπεραπλουστεύσεις", "θα υπεραπλουστεύσει", "θα υπεραπλουστεύσουμε", "θα υπεραπλουστεύσετε", "θα υπεραπλουστεύσουν", "υπεραπλούστευσα", "υπεραπλούστευσες", "υπεραπλούστευσε", "υπεραπλουστεύσαμε", "υπεραπλουστεύσατε", "υπεραπλούστευσαν", "υπεραπλούστευα", "υπεραπλούστευες", "υπεραπλούστευε", "υπεραπλουστεύαμε", "υπεραπλουστεύατε", "υπεραπλούστευαν", "υπεραπλούστευε", "υπεραπλουστεύετε", "υπεραπλούστευσε", "υπεραπλουστεύστε"]}
{"verb": "υπερασπίζομαι", "eng": "defend", "futurum": "θα υπερασπιστώ", "aorist": "υπερασπίστηκα", "paradigm": ["υπερασπίζομαι", "υπερασπίζεσαι", "υπερασπίζεται", "υπερασπιζόμαστε", "υπερασπίζεστε", "υπερασπίζονται", "θα υπερασπιστώ", "θα υπερασπιστείς", "θα υπερασπιστεί", "θα υπερασπιστούμε", "θα υπερασπιστείτε", "θα υπερασπιστούν", "υπερασπίστηκα", "υπερασπίστηκες", "υπερασπίστηκε", "υπερασπιστήκαμε", "υπερασπιστήκατε", "υπερασπίστηκαν", "υπερασπιζόμουν", "υπερασπιζόσουν", "υπερασπιζόταν", "υπερασπιζόμαστε", "υπερασπιζόσαστε", "υπερασπίζονταν", "υπερασπίζου", "υπερασπίζεστε", "υπερασπίσου", "υπερασπιστείτε"]}
{"verb": "υπερασπίζω", "eng": "defend", "futurum": "θα υπερασπίσω", "aorist": "υπεράσπισα", "paradigm": ["υπερασπίζω", "υπερασπίζεις", "υπερασπίζει", "υπερασπίζουμε", "υπερασπίζετε", "υπερασπίζουν", "θα υπερασπίσω", "θα υπερασπίσεις", "θα υπερασπίσει", "θα υπερασπίσουμε", "θα υπερασπίσετε", "θα υπερασπίσουν", "υπεράσπισα", "υπεράσπισες", "υπεράσπισε", "υπερασπίσαμε", "υπερασπίσατε", "υπεράσπισαν", "υπεράσπιζα", "υπεράσπιζες", "υπεράσπιζε", "υπερασπίζαμε", "υπερασπίζατε", "υπεράσπιζαν", "υπεράσπιζε", "υπερασπίζετε", "υπεράσπισε", "υπερασπίστε"]}
{"verb": "υπερβαίνω", "eng": "exceed", "futurum": "θα υπερβώ", "aorist": "υπερέβηκε", "paradigm": ["υπερβαίνω", "υπερβαίνεις", "υπερβαίνει", "υπερβαίνουμε", "υπερβαίνετε", "υπερβαίνουν", "θα υπερβώ", "θα υπερβείς", "θα υπερβεί", "θα υπερβούμε", "θα υπερβείτε", "θα υπερβούν", "υπερέβηκε", "υπερέβηκες", "υπερέβηκε", "υπερβήκαμε", "υπερβήκατε", "υπερέβηκε", "υπερέβαινόμουν", "υπερέβαινόσουν", "υπερέβαινόταν", "υπερέβαινόμαστε", "υπερέβαινόσαστε", "υπέρεβαινόνταν", "υπέρβσου", "υπερβείτε", "να υπερβαίνεις", "υπερβαίνετε"]}
{"verb": "υπερβάλλω", "eng": "exaggerate", "futurum": "θα υπερβάλω", "aorist": "υπερέβαλα", "paradigm": ["υπερβάλλω", "υπερβάλλεις", "υπερβάλλει", "υπερβάλλουμε", "υπερβάλλετε", "υπερβάλλουν", "θα υπερβάλω", "θα υπερβάλεις", "θα υπερβάλει", "θα υπερβάλουμε", "θα υπερβάλετε", "θα υπερβάλουν", "υπερέβαλα", "υπερέβαλες", "υπερέβαλε", "υπερβάλαμε", "υπερβάλατε", "υπερέβαλαν", "υπερέβαλλα", "υπερέβαλλες", "υπερέβαλλε", "υπερβάλλαμε", "υπερβάλλατε", "υπερέβαλλαν", "υπέρβαλλε", "υπερβάλλετε", "υπέρβαλε", "υπερβάλτε"]}
{"verb": "υπερεκχειλίζω", "eng": "overflow", "futurum": "θα υπερεκχειλίσω", "aorist": "υπερεκχείλισα", "paradigm": ["υπερεκχειλίζω", "υπερεκχειλίζεις", "υπερεκχειλίζει", "υπερεκχειλίζουμε", "υπερεκχειλίζετε", "υπερεκχειλίζουν", "θα υπερεκχειλίσω", "θα υπερεκχειλίσεις", "θα υπερεκχειλίσει", "θα υπερεκχειλίσουμε", "θα υπερεκχειλίσετε", "θα υπερεκχειλίσουν", "υπερεκχείλισα", "υπερεκχείλισες", "υπερεκχείλισε", "υπερεκχειλίσαμε", "υπερεκχειλίσατε", "υπερεκχείλισαν", "υπερεκχείλιζα", "υπερεκχείλιζες", "υπερεκχείλιζε", "υπερεκχειλίζαμε", "υπερεκχειλίζατε", "υπερεκχείλιζαν", "υπερεκχείλιζε", "υπερεκχειλίζετε", "υπερεκχείλισε", "υπερεκχειλίστε"]}
{"verb": "υπερέχω", "eng": "be superior", "futurum": "θα υπερέχω", "aorist": "υπερείχα", "paradigm": ["υπερέχω", "υπερέχεις", "υπερέχει", "υπερέχουμε", "υπερέχετε", "υπερέχουν", "θα υπερέχω", "θα υπερέχεις", "θα υπερέχει", "θα υπερέχουμε", "θα υπερέχετε", "θα υπερέχουν", "υπερείχα", "υπερείχες", "υπερείχε", "υπερείχαμε", "υπερείχατε", "υπερείχα", "", "", "", "", "", "", "", "", "να υπερέχεις", "υπερέχετε"]}
{"verb": "υπερθεματίζω", "eng": "overflow", "futurum": "θα υπερθεματίσω", "aorist": "υπερθεμάτισα", "paradigm": ["υπερθεματίζω", "υπερθεματίζεις", "υπερθεματίζει", "υπερθεματίζουμε", "υπερθεματίζετε", "υπερθεματίζουν", "θα υπερθεματίσω", "θα υπερθεματίσεις", "θα υπερθεματίσει", "θα υπερθεματίσουμε", "θα υπερθεματίσετε", "θα υπερθεματίσουν", "υπερθεμάτισα", "υπερθεμάτισες", "υπερθεμάτισε", "υπερθεματίσαμε", "υπερθεματίσατε", "υπερθεμάτισαν", "υπερθεμάτιζα", "υπερθεμάτιζες", "υπερθεμάτιζε", "υπερθεματίζαμε", "υπερθεματίζατε", "υπερθεμάτιζαν", "υπερθεμάτιζε", "υπερθεματίζετε", "υπερθεμάτισε", "υπερθεματίστε"]}
{"verb": "υπερθερμαίνω", "eng": "overflow", "futurum": "θα υπερθερμάνω", "aorist": "υπερθέρμανα", "paradigm": ["υπερθερμαίνω", "υπερθερμαίνεις", "υπερθερμαίνει", "υπερθερμαίνουμε", "υπερθερμαίνετε", "υπερθερμαίνουν", "θα υπερθερμάνω", "θα υπερθερμάνεις", "θα υπερθερμάνει", "θα υπερθερμάνουμε", "θα υπερθερμάνετε", "θα υπερθερμάνουν", "υπερθέρμανα", "υπερθέρμανες", "υπερθέρμανε", "υπερθερμάναμε", "υπερθερμάνατε", "υπερθέρμαναν", "υπερθέρμαινα", "υπερθέρμαινες", "υπερθέρμαινε", "υπερθερμαίναμε", "υπερθερμαίνατε", "υπερθέρμαιναν", "υπερθέρμαινε", "υπερθερμαίνετε", "υπερθέρμανε", "υπερθερμάνετε"]}
{"verb": "υπερσιτίζω", "eng": "overflow", "futurum": "θα υπερσιτίσω", "aorist": "υπερσίτισα", "paradigm": ["υπερσιτίζω", "υπερσιτίζεις", "υπερσιτίζει", "υπερσιτίζουμε", "υπερσιτίζετε", "υπερσιτίζουν", "θα υπερσιτίσω", "θα υπερσιτίσεις", "θα υπερσιτίσει", "θα υπερσιτίσουμε", "θα υπερσιτίσετε", "θα υπερσιτίσουν", "υπερσίτισα", "υπερσίτισες", "υπερσίτισε", "υπερσιτίσαμε", "υπερσιτίσατε", "υπερσίτισαν", "υπερσίτιζα", "υπερσίτιζες", "υπερσίτιζε", "υπερσιτίζαμε", "υπερσιτίζατε", "υπερσίτιζαν", "υπερσίτιζε", "υπερσιτίζετε", "υπερσίτισε", "υπερσιτίστε"]}
{"verb": "υπερυψώνω", "eng": "blind", "futurum": "θα υπερυψώσω", "aorist": "υπερύψωσα", "paradigm": ["υπερυψώνω", "υπερυψώνεις", "υπερυψώνει", "υπερυψώνουμε", "υπερυψώνετε", "υπερυψώνουνε", "θα υπερυψώσω", "θα υπερυψώσεις", "θα υπερυψώσει", "θα υπερυψώσουμε", "θα υπερυψώσετε", "θα υπερυψώσουνε", "υπερύψωσα", "υπερύψωσες", "υπερύψωσε", "υπερυψώσαμε", "υπερυψώσατε", "υπερύψωσαν", "υπερύψωνα", "υπερύψωνες", "υπερύψωνε", "υπερυψώναμε", "υπερυψώνατε", "υπερύψωναν", "υπερύψωνε", "υπερυψώνετε", "υπερύψωσε", "υπερυψώστε"]}
{"verb": "υπερφαλαγγίζω", "eng": "outflank", "futurum": "θα υπερφαλαγγίσω", "aorist": "υπερφαλάγγισα", "paradigm": ["υπερφαλαγγίζω", "υπερφαλαγγίζεις", "υπερφαλαγγίζει", "υπερφαλαγγίζουμε", "υπερφαλαγγίζετε", "υπερφαλαγγίζουν", "θα υπερφαλαγγίσω", "θα υπερφαλαγγίσεις", "θα υπερφαλαγγίσει", "θα υπερφαλαγγίσουμε", "θα υπερφαλαγγίσετε", "θα υπερφαλαγγίσουν", "υπερφαλάγγισα", "υπερφαλάγγισες", "υπερφαλάγγισε", "υπερφαλαγγίσαμε", "υπερφαλαγγίσατε", "υπερφαλάγγισαν", "υπερφαλάγγιζα", "υπερφαλάγγιζες", "υπερφαλάγγιζε", "υπερφαλαγγίζαμε", "υπερφαλαγγίζατε", "υπερφαλάγγιζαν", "υπερφαλάγγιζε", "υπερφαλαγγίζετε", "υπερφαλάγγισε", "υπερφαλαγγίστε"]}
{"verb": "υπερφορτίζω", "eng": "overflow", "futurum": "θα υπερφορτίσω", "aorist": "υπερφόρτισα", "paradigm": ["υπερφορτίζω", "υπερφορτίζεις", "υπερφορτίζει", "υπερφορτίζουμε", "υπερφορτίζετε", "υπερφορτίζουν", "θα υπερφορτίσω", "θα υπερφορτίσεις", "θα υπερφορτίσει", "θα υπερφορτίσουμε", "θα υπερφορτίσετε", "θα υπερφορτίσουν", "υπερφόρτισα", "υπερφόρτισες", "υπερφόρτισε", "υπερφορτίσαμε", "υπερφορτίσατε", "υπερφόρτισαν", "υπερφόρτιζα", "υπερφόρτιζες", "υπερφόρτιζε", "υπερφορτίζαμε", "υπερφορτίζατε", "υπερφόρτιζαν", "υπερφόρτιζε", "υπερφορτίζετε", "υπερφόρτισε", "υπερφορτίστε"]}
{"verb": "υπερφορτώνομαι", "eng": "do", "futurum": "θα υπερφορτωθώ", "aorist": "υπερφορτώθηκα", "paradigm": ["υπερφορτώνομαι", "υπερφορτώνεσαι", "υπερφορτώνεται", "υπερφορτωνόμαστε", "υπερφορτώνεστε", "υπερφορτώνονται", "θα υπερφορτωθώ", "θα υπερφορτωθείς", "θα υπερφορτωθεί", "θα υπερφορτωθούμε", "θα υπερφορτωθείτε", "θα υπερφορτωθούνε", "υπερφορτώθηκα", "υπερφορτώθηκες", "υπερφορτώθηκε", "υπερφορτωθήκαμε", "υπερφορτωθήκατε", "υπερφορτώθηκαν", "υπερφορτωνόμουνα", "υπερφορτωνόσουνα", "υπερφορτωνότανε", "υπερφορτωνόμασταν", "υπερφορτωνόσασταν", "υπερφορτώνονταν", "-", "-", "υπερφορτώσου", "υπερφορτωθείτε"]}
{"verb": "υπερφορτώνω", "eng": "overload", "futurum": "θα υπερφορτώσω", "aorist": "υπερφόρτωσα", "paradigm": ["υπερφορτώνω", "υπερφορτώνεις", "υπερφορτώνει", "υπερφορτώνουμε", "υπερφορτώνετε", "υπερφορτώνουνε", "θα υπερφορτώσω", "θα υπερφορτώσεις", "θα υπερφορτώσει", "θα υπερφορτώσουμε", "θα υπερφορτώσετε", "θα υπερφορτώσουνε", "υπερφόρτωσα", "υπερφόρτωσες", "υπερφόρτωσε", "υπερφορτώσαμε", "υπερφορτώσατε", "υπερφόρτωσαν", "υπερφόρτωνα", "υπερφόρτωνες", "υπερφόρτωνε", "υπερφορτώναμε", "υπερφορτώνατε", "υπερφόρτωναν", "υπερφόρτωνε", "υπερφορτώνετε", "υπερφόρτωσε", "υπερφορτώστε"]}
{"verb": "υπερφουσκώνομαι", "eng": "do", "futurum": "θα υπερφουσκωθώ", "aorist": "υπερφουσκώθηκα", "paradigm": ["υπερφουσκώνομαι", "υπερφουσκώνεσαι", "υπερφουσκώνεται", "υπερφουσκωνόμαστε", "υπερφουσκώνεστε", "υπερφουσκώνονται", "θα υπερφουσκωθώ", "θα υπερφουσκωθείς", "θα υπερφουσκωθεί", "θα υπερφουσκωθούμε", "θα υπερφουσκωθείτε", "θα υπερφουσκωθούνε", "υπερφουσκώθηκα", "υπερφουσκώθηκες", "υπερφουσκώθηκε", "υπερφουσκωθήκαμε", "υπερφουσκωθήκατε", "υπερφουσκώθηκαν", "υπερφουσκωνόμουνα", "υπερφουσκωνόσουνα", "υπερφουσκωνότανε", "υπερφουσκωνόμασταν", "υπερφουσκωνόσασταν", "υπερφουσκώνονταν", "-", "-", "υπερφουσκώσου", "υπερφουσκωθείτε"]}
{"verb": "υπερφουσκώνω", "eng": "do", "futurum": "θα υπερφουσκώσω", "aorist": "υπερφούσκωσα", "paradigm": ["υπερφουσκώνω", "υπερφουσκώνεις", "υπερφουσκώνει", "υπερφουσκώνουμε", "υπερφουσκώνετε", "υπερφουσκώνουνε", "θα υπερφουσκώσω", "θα υπερφουσκώσεις", "θα υπερφουσκώσει", "θα υπερφουσκώσουμε", "θα υπερφουσκώσετε", "θα υπερφουσκώσουνε", "υπερφούσκωσα", "υπερφούσκωσες", "υπερφούσκωσε", "υπερφουσκώσαμε", "υπερφουσκώσατε", "υπερφούσκωσαν", "υπερφούσκωνα", "υπερφούσκωνες", "υπερφούσκωνε", "υπερφουσκώναμε", "υπερφουσκώνατε", "υπερφούσκωναν", "υπερφούσκωνε", "υπερφουσκώνετε", "υπερφούσκωσε", "υπερφουσκώστε"]}
{"verb": "υπερχειλίζω", "eng": "overflow", "futurum": "θα υπερχειλίσω", "aorist": "υπερχείλισα", "paradigm": ["υπερχειλίζω", "υπερχειλίζεις", "υπερχειλίζει", "υπερχειλίζουμε", "υπερχειλίζετε", "υπερχειλίζουν", "θα υπερχειλίσω", "θα υπερχειλίσεις", "θα υπερχειλίσει", "θα υπερχειλίσουμε", "θα υπερχειλίσετε", "θα υπερχειλίσουν", "υπερχείλισα", "υπερχείλισες", "υπερχείλισε", "υπερχειλίσαμε", "υπερχειλίσατε", "υπερχείλισαν", "υπερχείλιζα", "υπερχείλιζες", "υπερχείλιζε", "υπερχειλίζαμε", "υπερχειλίζατε", "υπερχείλιζαν", "υπερχείλιζε", "υπερχειλίζετε", "υπερχείλισε", "υπερχειλίστε"]}
{"verb": "υπερχρεώνω", "eng": "outflank", "futurum": "θα υπερχρεώσω", "aorist": "υπερχρέωσα", "paradigm": ["υπερχρεώνω", "υπερχρεώνεις", "υπερχρεώνει", "υπερχρεώνουμε", "υπερχρεώνετε", "υπερχρεώνουν", "θα υπερχρεώσω", "θα υπερχρεώσεις", "θα υπερχρεώσει", "θα υπερχρεώσουμε", "θα υπερχρεώσετε", "θα υπερχρεώσουν", "υπερχρέωσα", "υπερχρέωσες", "υπερχρέωσε", "υπερχρεώσαμε", "υπερχρεώσατε", "υπερχρέωσαν", "υπερχρέωνα", "υπερχρέωνες", "υπερχρέωνε", "υπερχρεώναμε", "υπερχρεώνατε", "υπερχρέωναν", "υπερχρέωνε", "υπερχρεώνετε", "υπερχρέωσε", "υπερχρεώστε"]}
{"verb": "υπερχρονίζω", "eng": "overflow", "futurum": "θα υπερχρονίσω", "aorist": "υπερχρόνισα", "paradigm": ["υπερχρονίζω", "υπερχρονίζεις", "υπερχρονίζει", "υπερχρονίζουμε", "υπερχρονίζετε", "υπερχρονίζουν", "θα υπερχρονίσω", "θα υπερχρονίσεις", "θα υπερχρονίσει", "θα υπερχρονίσουμε", "θα υπερχρονίσετε", "θα υπερχρονίσουν", "υπερχρόνισα", "υπερχρόνισες", "υπερχρόνισε", "υπερχρονίσαμε", "υπερχρονίσατε", "υπερχρόνισαν", "υπερχρόνιζα", "υπερχρόνιζες", "υπερχρόνιζε", "υπερχρονίζαμε", "υπερχρονίζατε", "υπερχρόνιζαν", "υπερχρόνιζε", "υπερχρονίζετε", "υπερχρόνισε", "υπερχρονίστε"]}
{"verb": "υπερψηφίζω", "eng": "overflow", "futurum": "θα υπερψηφίσω", "aorist": "υπερψήφισα", "paradigm": ["υπερψηφίζω", "υπερψηφίζεις", "υπερψηφίζει", "υπερψηφίζουμε", "υπερψηφίζετε", "υπερψηφίζουν", "θα υπερψηφίσω", "θα υπερψηφίσεις", "θα υπερψηφίσει", "θα υπερψηφίσουμε", "θα υπερψηφίσετε", "θα υπερψηφίσουν", "υπερψήφισα", "υπερψήφισες", "υπερψήφισε", "υπερψηφίσαμε", "υπερψηφίσατε", "υπερψήφισαν", "υπερψήφιζα", "υπερψήφιζες", "υπερψήφιζε", "υπερψηφίζαμε", "υπερψηφίζατε", "υπερψήφιζαν", "υπερψήφιζε", "υπερψηφίζετε", "υπερψήφισε", "υπερψηφίστε"]}
{"verb": "υπερωριμάζω", "eng": "overflow", "futurum": "θα υπερωριμάσω", "aorist": "υπερωρίμασα", "paradigm": ["υπερωριμάζω", "υπερωριμάζεις", "υπερωριμάζει", "υπερωριμάζουμε", "υπερωριμάζετε", "υπερωριμάζουν", "θα υπερωριμάσω", "θα υπερωριμάσεις", "θα υπερωριμάσει", "θα υπερωριμάσουμε", "θα υπερωριμάσετε", "θα υπερωριμάσουν", "υπερωρίμασα", "υπερωρίμασες", "υπερωρίμασε", "υπερωριμάσαμε", "υπερωριμάσατε", "υπερωρίμασαν", "υπερωρίμαζα", "υπερωρίμαζες", "υπερωρίμαζε", "υπερωριμάζαμε", "υπερωριμάζατε", "υπερωρίμαζαν", "υπερωρίμαζε", "υπερωριμάζετε", "υπερωρίμασε", "υπερωριμάστε"]}
{"verb": "υπέχω", "eng": "be obliged", "futurum": "θα υπέχω", "aorist": "υπείχα", "paradigm": ["υπέχω", "υπέχεις", "υπέχει", "υπέχουμε", "υπέχετε", "υπέχουν", "θα υπέχω", "θα υπέχεις", "θα υπέχει", "θα υπέχουμε", "θα υπέχετε", "θα υπέχουν", "υπείχα", "υπείχες", "υπείχε", "υπείχαμε", "υπείχατε", "υπείχα", "", "", "", "", "", "", "", "", "να υπέχεις", "υπέχετε"]}
{"verb": "υπηρετώ", "eng": "serve", "futurum": "", "aorist": "υπηρέτησα", "paradigm": ["υπηρετώ", "υπηρετείς", "υπηρετεί", "υπηρετούμε", "υπηρετείτε", "υπηρετούν", "", "", "", "", "", "", "υπηρέτησα", "υπηρέτησες", "υπηρέτησε", "υπηρετήσαμε", "υπηρετήσατε", "υπηρέτησαν", "υπηρετούσα", "υπηρετούσες", "υπηρετούσε", "υπηρετούσαμε", "υπηρετούσατε", "υπηρετούσαν", "υπηρέτει", "υπηρετείτε", "υπηρέτησε", "υπηρετήστε"]}
{"verb": "υπνώνω", "eng": "serve", "futurum": "θα υπνώσω", "aorist": "ύπνωσα", "paradigm": ["υπνώνω", "υπνώνεις", "υπνώνει", "υπνώνουμε", "υπνώνετε", "υπνώνουνε", "θα υπνώσω", "θα υπνώσεις", "θα υπνώσει", "θα υπνώσουμε", "θα υπνώσετε", "θα υπνώσουνε", "ύπνωσα", "ύπνωσες", "ύπνωσε", "υπνώσαμε", "υπνώσατε", "ύπνωσαν", "ύπνωνα", "ύπνωνες", "ύπνωνε", "υπνώναμε", "υπνώνατε", "ύπνωναν", "ύπνωνε", "υπνώνετε", "ύπνωσε", "υπνώστε"]}
{"verb": "υπνωτίζω", "eng": "hypnotize", "futurum": "θα υπνωτίσω", "aorist": "υπνώτισα", "paradigm": ["υπνωτίζω", "υπνωτίζεις", "υπνωτίζει", "υπνωτίζουμε", "υπνωτίζετε", "υπνωτίζουν", "θα υπνωτίσω", "θα υπνωτίσεις", "θα υπνωτίσει", "θα υπνωτίσουμε", "θα υπνωτίσετε", "θα υπνωτίσουν", "υπνώτισα", "υπνώτισες", "υπνώτισε", "υπνωτίσαμε", "υπνωτίσατε", "υπνώτισαν", "υπνώτιζα", "υπνώτιζες", "υπνώτιζε", "υπνωτίζαμε", "υπνωτίζατε", "υπνώτιζαν", "υπνώτιζε", "υπνωτίζετε", "υπνώτισε", "υπνωτίστε"]}
{"verb": "υποβαθμίζω", "eng": "play down", "futurum": "θα υποβαθμίσω", "aorist": "υποβάθμισα", "paradigm": ["υποβαθμίζω", "υποβαθμίζεις", "υποβαθμίζει", "υποβαθμίζουμε", "υποβαθμίζετε", "υποβαθμίζουν", "θα υποβαθμίσω", "θα υποβαθμίσεις", "θα υποβαθμίσει", "θα υποβαθμίσουμε", "θα υποβαθμίσετε", "θα υποβαθμίσουν", "υποβάθμισα", "υποβάθμισες", "υποβάθμισε", "υποβαθμίσαμε", "υποβαθμίσατε", "υποβάθμισαν", "υποβάθμιζα", "υποβάθμιζες", "υποβάθμιζε", "υποβαθμίζαμε", "υποβαθμίζατε", "υποβάθμιζαν", "υποβάθμιζε", "υποβαθμίζετε", "υποβάθμισε", "υποβαθμίστε"]}
{"verb": "υποβάλλομαι", "eng": "be submitted", "futurum": "θα υποβληθώ", "aorist": "υποβλήθηκα", "paradigm": ["υποβάλλομαι", "υποβάλλεσαι", "υποβάλλεται", "υποβαλλόμαστε", "υποβάλλεστε", "υποβάλλονται", "θα υποβληθώ", "θα υποβληθείς", "θα υποβληθεί", "θα υποβληθούμε", "θα υποβληθείτε", "θα υποβληθούν", "υποβλήθηκα", "υποβλήθηκες", "υποβλήθηκε", "υποβληθήκαμε", "υποβληθήκατε", "υποβλήθηκα", "υποβαλλόμουν", "υποβαλλόσουν", "υποβαλλόταν", "υποβαλλόμαστε", "υποβαλλόσαστε", "υποβάλλονταν", "υποβλήσου", "υποβληθείτε", "να υποβάλλεσαι", "υποβάλλεστε"]}
{"verb": "υποβάλλω", "eng": "submit", "futurum": "θα υποβάλω", "aorist": "υπέβαλα", "paradigm": ["υποβάλλω", "υποβάλλεις", "υποβάλλει", "υποβάλλουμε", "υποβάλλετε", "υποβάλλουν", "θα υποβάλω", "θα υποβάλεις", "θα υποβάλει", "θα υποβάλουμε", "θα υποβάλετε", "θα υποβάλουν", "υπέβαλα", "υπέβαλες", "υπέβαλε", "υποβάλαμε", "υποβάλατε", "υπέβαλα", "υπέβαλλόμουν", "υπέβαλλόσουν", "υπέβαλλόταν", "υπέβαλλόμαστε", "υπέβαλλόσαστε", "ύπεβαλλόνταν", "υπόβασου", "υποβάλετε", "να υποβάλλεις", "υποβάλλετε"]}
{"verb": "υποβιβάζω", "eng": "play down", "futurum": "θα υποβιβάσω", "aorist": "υποβίβασα", "paradigm": ["υποβιβάζω", "υποβιβάζεις", "υποβιβάζει", "υποβιβάζουμε", "υποβιβάζετε", "υποβιβάζουν", "θα υποβιβάσω", "θα υποβιβάσεις", "θα υποβιβάσει", "θα υποβιβάσουμε", "θα υποβιβάσετε", "θα υποβιβάσουν", "υποβίβασα", "υποβίβασες", "υποβίβασε", "υποβιβάσαμε", "υποβιβάσατε", "υποβίβασαν", "υποβίβαζα", "υποβίβαζες", "υποβίβαζε", "υποβιβάζαμε", "υποβιβάζατε", "υποβίβαζαν", "υποβίβαζε", "υποβιβάζετε", "υποβίβασε", "υποβιβάστε"]}
{"verb": "υπογραμμίζω", "eng": "underline", "futurum": "θα υπογραμμίσω", "aorist": "υπογράμμισα", "paradigm": ["υπογραμμίζω", "υπογραμμίζεις", "υπογραμμίζει", "υπογραμμίζουμε", "υπογραμμίζετε", "υπογραμμίζουν", "θα υπογραμμίσω", "θα υπογραμμίσεις", "θα υπογραμμίσει", "θα υπογραμμίσουμε", "θα υπογραμμίσετε", "θα υπογραμμίσουν", "υπογράμμισα", "υπογράμμισες", "υπογράμμισε", "υπογραμμίσαμε", "υπογραμμίσατε", "υπογράμμισαν", "υπογράμμιζα", "υπογράμμιζες", "υπογράμμιζε", "υπογραμμίζαμε", "υπογραμμίζατε", "υπογράμμιζαν", "υπογράμμιζε", "υπογραμμίζετε", "υπογράμμισε", "υπογραμμίστε"]}
{"verb": "υπογράφω", "eng": "sign", "futurum": "θα υπογράψω", "aorist": "υπέγραψα", "paradigm": ["υπογράφω", "υπογράφεις", "υπογράφει", "υπογράφουμε", "υπογράφετε", "υπογράφουν", "θα υπογράψω", "θα υπογράψεις", "θα υπογράψει", "θα υπογράψουμε", "θα υπογράψετε", "θα υπογράψουν", "υπέγραψα", "υπέγραψες", "υπέγραψε", "υπογράψαμε", "υπογράψατε", "υπέγραψαν", "υπέγραφα", "υπέγραφες", "υπέγραφε", "υπογράφαμε", "υπογράφατε", "υπέγραφαν", "υπέγραφε", "υπογράφετε", "υπέγραψε", "υπογράψετε"]}
{"verb": "υποδαυλίζω", "eng": "stir up", "futurum": "θα υποδαυλίσω", "aorist": "υποδαύλισα", "paradigm": ["υποδαυλίζω", "υποδαυλίζεις", "υποδαυλίζει", "υποδαυλίζουμε", "υποδαυλίζετε", "υποδαυλίζουν", "θα υποδαυλίσω", "θα υποδαυλίσεις", "θα υποδαυλίσει", "θα υποδαυλίσουμε", "θα υποδαυλίσετε", "θα υποδαυλίσουν", "υποδαύλισα", "υποδαύλισες", "υποδαύλισε", "υποδαυλίσαμε", "υποδαυλίσατε", "υποδαύλισαν", "υποδαύλιζα", "υποδαύλιζες", "υποδαύλιζε", "υποδαυλίζαμε", "υποδαυλίζατε", "υποδαύλιζαν", "υποδαύλιζε", "υποδαυλίζετε", "υποδαύλισε", "υποδαυλίστε"]}
{"verb": "υποδέχομαι", "eng": "welcome", "futurum": "θα υποδεχτώ", "aorist": "υποδέχτηκα", "paradigm": ["υποδέχομαι", "υποδέχεσαι", "υποδέχεται", "υποδεχόμαστε", "υποδέχεστε", "υποδέχονται", "θα υποδεχτώ", "θα υποδεχτείς", "θα υποδεχτεί", "θα υποδεχτούμε", "θα υποδεχτείτε", "θα υποδεχτούν", "υποδέχτηκα", "υποδέχτηκες", "υποδέχτηκε", "υποδεχτήκαμε", "υποδεχτήκατε", "υποδέχτηκαν", "υποδεχόμουν", "υποδεχόσουν", "υποδεχόταν", "υποδεχόμαστε", "υποδεχόσαστε", "υποδέχονταν", "υποδέχου", "υποδέχεστε", "υποδέξου", "υποδεχτείτε"]}
{"verb": "υποδηλώνω", "eng": "imply", "futurum": "θα υποδηλώσω", "aorist": "υποδήλωσα", "paradigm": ["υποδηλώνω", "υποδηλώνεις", "υποδηλώνει", "υποδηλώνουμε", "υποδηλώνετε", "υποδηλώνουνε", "θα υποδηλώσω", "θα υποδηλώσεις", "θα υποδηλώσει", "θα υποδηλώσουμε", "θα υποδηλώσετε", "θα υποδηλώσουνε", "υποδήλωσα", "υποδήλωσες", "υποδήλωσε", "υποδηλώσαμε", "υποδηλώσατε", "υποδήλωσαν", "υποδήλωνα", "υποδήλωνες", "υποδήλωνε", "υποδηλώναμε", "υποδηλώνατε", "υποδήλωναν", "υποδήλωνε", "υποδηλώνετε", "υποδήλωσε", "υποδηλώστε"]}
{"verb": "υποδιαιρώ", "eng": "welcome", "futurum": "θα υποδιαιρέσω", "aorist": "υποδιαίρεσα", "paradigm": ["υποδιαιρώ", "υποδιαιρείς", "υποδιαιρεί", "υποδιαιρούμε", "υποδιαιρείτε", "υποδιαιρούν", "θα υποδιαιρέσω", "θα υποδιαιρέσεις", "θα υποδιαιρέσει", "θα υποδιαιρέσουμε", "θα υποδιαιρέσετε", "θα υποδιαιρέσουν", "υποδιαίρεσα", "υποδιαίρεσες", "υποδιαίρεσε", "υποδιαιρέσαμε", "υποδιαιρέσατε", "υποδιαίρεσαν", "υποδιαιρούσα", "υποδιαιρούσες", "υποδιαιρούσε", "υποδιαιρούσαμε", "υποδιαιρούσατε", "υποδιαιρούσαν", "υποδιαίρει", "υποδιαιρείτε", "υποδιαίρεσε", "υποδιαιρέστε"]}
{"verb": "υποδουλώνω", "eng": "enslave", "futurum": "θα υποδουλώσω", "aorist": "υποδούλωσα", "paradigm": ["υποδουλώνω", "υποδουλώνεις", "υποδουλώνει", "υποδουλώνουμε", "υποδουλώνετε", "υποδουλώνουνε", "θα υποδουλώσω", "θα υποδουλώσεις", "θα υποδουλώσει", "θα υποδουλώσουμε", "θα υποδουλώσετε", "θα υποδουλώσουνε", "υποδούλωσα", "υποδούλωσες", "υποδούλωσε", "υποδουλώσαμε", "υποδουλώσατε", "υποδούλωσαν", "υποδούλωνα", "υποδούλωνες", "υποδούλωνε", "υποδουλώναμε", "υποδουλώνατε", "υποδούλωναν", "υποδούλωνε", "υποδουλώνετε", "υποδούλωσε", "υποδουλώστε"]}
{"verb": "υποθερμαίνω", "eng": "welcome", "futurum": "θα υποθερμάνω", "aorist": "υποθέρμανα", "paradigm": ["υποθερμαίνω", "υποθερμαίνεις", "υποθερμαίνει", "υποθερμαίνουμε", "υποθερμαίνετε", "υποθερμαίνουν", "θα υποθερμάνω", "θα υποθερμάνεις", "θα υποθερμάνει", "θα υποθερμάνουμε", "θα υποθερμάνετε", "θα υποθερμάνουν", "υποθέρμανα", "υποθέρμανες", "υποθέρμανε", "υποθερμάναμε", "υποθερμάνατε", "υποθέρμαναν", "υποθέρμαινα", "υποθέρμαινες", "υποθέρμαινε", "υποθερμαίναμε", "υποθερμαίνατε", "υποθέρμαιναν", "υποθέρμαινε", "υποθερμαίνετε", "υποθέρμανε", "υποθερμάνετε"]}
{"verb": "υποθέτω", "eng": "guess", "futurum": "θα υποθέσω", "aorist": "υπέθεσα", "paradigm": ["υποθέτω", "υποθέτεις", "υποθέτει", "υποθέτουμε", "υποθέτετε", "υποθέτουν", "θα υποθέσω", "θα υποθέσεις", "θα υποθέσει", "θα υποθέσουμε", "θα υποθέσετε", "θα υποθέσουν", "υπέθεσα", "υπέθεσες", "υπέθεσε", "υποθέσαμε", "υποθέσατε", "υπέθεσα", "υπέθετόμουν", "υπέθετόσουν", "υπέθετόταν", "υπέθετόμαστε", "υπέθετόσαστε", "ύπεθετόνταν", "υπόσου", "υποθέστε", "να υποθέτεις", "υποθέτετε"]}
{"verb": "υποθηκεύω", "eng": "mortgage", "futurum": "θα υποθηκεύσω", "aorist": "υποθήκευσα", "paradigm": ["υποθηκεύω", "υποθηκεύεις", "υποθηκεύει", "υποθηκεύουμε", "υποθηκεύετε", "υποθηκεύουν", "θα υποθηκεύσω", "θα υποθηκεύσεις", "θα υποθηκεύσει", "θα υποθηκεύσουμε", "θα υποθηκεύσετε", "θα υποθηκεύσουν", "υποθήκευσα", "υποθήκευσες", "υποθήκευσε", "υποθηκεύσαμε", "υποθηκεύσατε", "υποθήκευσαν", "υποθήκευα", "υποθήκευες", "υποθήκευε", "υποθηκεύαμε", "υποθηκεύατε", "υποθήκευαν", "υποθήκευε", "υποθηκεύετε", "υποθήκευσε", "υποθηκεύστε"]}
{"verb": "υποκειμενοποιούμαι", "eng": "welcome", "futurum": "θα υποκειμενοποιηθώ", "aorist": "υποκειμενοποιήθηκα", "paradigm": ["υποκειμενοποιούμαι", "υποκειμενοποιείσαι", "υποκειμενοποιείται", "υποκειμενοποιούμαστε", "υποκειμενοποιείστε", "υποκειμενοποιούνται", "θα υποκειμενοποιηθώ", "θα υποκειμενοποιηθείς", "θα υποκειμενοποιηθεί", "θα υποκειμενοποιηθούμε", "θα υποκειμενοποιηθείτε", "θα υποκειμενοποιηθούν", "υποκειμενοποιήθηκα", "υποκειμενοποιήθηκες", "υποκειμενοποιήθηκε", "υποκειμενοποιηθήκαμε", "υποκειμενοποιηθήκατε", "υποκειμενοποιήθηκαν", "υποκειμενοποιούμουν", "υποκειμενοποιούσουν", "υποκειμενοποιούνταν", "υποκειμενοποιούμαστε", "υποκειμενοποιούσαστε", "υποκειμενοποιούνταν", "-", "-", "υποκειμενοποιήσου", "υποκειμενοποιηθείτε"]}
{"verb": "υποκλέπτω", "eng": "steal craftily", "futurum": "θα υποκλέψω", "aorist": "υπέκλεψα", "paradigm": ["υποκλέπτω", "υποκλέπτεις", "υποκλέπτει", "υποκλέπτουμε", "υποκλέπτετε", "υποκλέπτουν", "θα υποκλέψω", "θα υποκλέψεις", "θα υποκλέψει", "θα υποκλέψουμε", "θα υποκλέψετε", "θα υποκλέψουν", "υπέκλεψα", "υπέκλεψες", "υπέκλεψε", "υποκλέψαμε", "υποκλέψατε", "υπέκλεψα", "υπέκλεπτόμουν", "υπέκλεπτόσουν", "υπέκλεπτόταν", "υπέκλεπτόμαστε", "υπέκλεπτόσαστε", "ύπεκλεπτόνταν", "υπόκλεσου", "υποκλέψετε", "να υποκλέπτεις", "υποκλέπτετε"]}
{"verb": "υποκλίνομαι", "eng": "bow", "futurum": "θα υποκλιθώ", "aorist": "υποκλίθηκα", "paradigm": ["υποκλίνομαι", "υποκλίνεσαι", "υποκλίνεται", "υποκλινόμαστε", "υποκλίνεστε", "υποκλίνονται", "θα υποκλιθώ", "θα υποκλιθείς", "θα υποκλιθεί", "θα υποκλιθούμε", "θα υποκλιθείτε", "θα υποκλιθούν", "υποκλίθηκα", "υποκλίθηκες", "υποκλίθηκε", "υποκλιθήκαμε", "υποκλιθήκατε", "υποκλίθηκα", "υποκλινόμουν", "υποκλινόσουν", "υποκλινόταν", "υποκλινόμαστε", "υποκλινόσαστε", "υποκλίνονταν", "υποκλίσου", "υποκλιθείτε", "να υποκλίνεσαι", "υποκλίνεστε"]}
{"verb": "υποκρίνομαι", "eng": "welcome", "futurum": "θα υποκριθώ", "aorist": "υποκρίθηκα", "paradigm": ["υποκρίνομαι", "υποκρίνεσαι", "υποκρίνεται", "υποκρινόμαστε", "υποκρίνεστε", "υποκρίνονται", "θα υποκριθώ", "θα υποκριθείς", "θα υποκριθεί", "θα υποκριθούμε", "θα υποκριθείτε", "θα υποκριθούν", "υποκρίθηκα", "υποκρίθηκες", "υποκρίθηκε", "υποκριθήκαμε", "υποκριθήκατε", "υποκρίθηκαν", "υποκρινόμουν", "υποκρινόσουν", "υποκρινόταν", "υποκρινόμαστε", "υποκρινόσαστε", "υποκρίνονταν", "υποκρίνου", "υποκρίνεστε", "υποκρίσου", "υποκριθείτε"]}
{"verb": "υποκύπτω", "eng": "bend", "futurum": "θα υποκύψω", "aorist": "υπέκυψα", "paradigm": ["υποκύπτω", "υποκύπτεις", "υποκύπτει", "υποκύπτουμε", "υποκύπτετε", "υποκύπτουν", "θα υποκύψω", "θα υποκύψεις", "θα υποκύψει", "θα υποκύψουμε", "θα υποκύψετε", "θα υποκύψουν", "υπέκυψα", "υπέκυψες", "υπέκυψε", "υποκύψαμε", "υποκύψατε", "υπέκυψα", "υπέκυπτόμουν", "υπέκυπτόσουν", "υπέκυπτόταν", "υπέκυπτόμαστε", "υπέκυπτόσαστε", "ύπεκυπτόνταν", "υπόκυσου", "υποκύψετε", "να υποκύπτεις", "υποκύπτετε"]}
{"verb": "υπολειτουργώ", "eng": "hypofunction", "futurum": "θα υπολειτουργήσω", "aorist": "υπολειτούργησα", "paradigm": ["υπολειτουργώ", "υπολειτουργείς", "υπολειτουργεί", "υπολειτουργούμε", "υπολειτουργείτε", "υπολειτουργούν", "θα υπολειτουργήσω", "θα υπολειτουργήσεις", "θα υπολειτουργήσει", "θα υπολειτουργήσουμε", "θα υπολειτουργήσετε", "θα υπολειτουργήσουν", "υπολειτούργησα", "υπολειτούργησες", "υπολειτούργησε", "υπολειτουργήσαμε", "υπολειτουργήσατε", "υπολειτούργησαν", "υπολειτουργούσα", "υπολειτουργούσες", "υπολειτουργούσε", "υπολειτουργούσαμε", "υπολειτουργούσατε", "υπολειτουργούσαν", "υπολειτούργει", "υπολειτουργείτε", "υπολειτούργησε", "υπολειτουργήστε"]}
{"verb": "υπολογίζομαι", "eng": "be calculated", "futurum": "θα υπολογιστώ", "aorist": "υπολογίστηκα", "paradigm": ["υπολογίζομαι", "υπολογίζεσαι", "υπολογίζεται", "υπολογιζόμαστε", "υπολογίζεστε", "υπολογίζονται", "θα υπολογιστώ", "θα υπολογιστείς", "θα υπολογιστεί", "θα υπολογιστούμε", "θα υπολογιστείτε", "θα υπολογιστούν", "υπολογίστηκα", "υπολογίστηκες", "υπολογίστηκε", "υπολογιστήκαμε", "υπολογιστήκατε", "υπολογίστηκαν", "υπολογιζόμουν", "υπολογιζόσουν", "υπολογιζόταν", "υπολογιζόμαστε", "υπολογιζόσαστε", "υπολογίζονταν", "υπολογίζου", "υπολογίζεστε", "υπολογίσου", "υπολογιστείτε"]}
{"verb": "υπολογίζω", "eng": "calculate", "futurum": "θα υπολογίσω", "aorist": "υπολόγισα", "paradigm": ["υπολογίζω", "υπολογίζεις", "υπολογίζει", "υπολογίζουμε", "υπολογίζετε", "υπολογίζουν", "θα υπολογίσω", "θα υπολογίσεις", "θα υπολογίσει", "θα υπολογίσουμε", "θα υπολογίσετε", "θα υπολογίσουν", "υπολόγισα", "υπολόγισες", "υπολόγισε", "υπολογίσαμε", "υπολογίσατε", "υπολόγισαν", "υπολόγιζα", "υπολόγιζες", "υπολόγιζε", "υπολογίζαμε", "υπολογίζατε", "υπολόγιζαν", "υπολόγιζε", "υπολογίζετε", "υπολόγισε", "υπολογίστε"]}
{"verb": "υπομένω", "eng": "endure", "futurum": "θα υπομείνω", "aorist": "υπέμεινα", "paradigm": ["υπομένω", "υπομένεις", "υπομένει", "υπομένουμε", "υπομένετε", "υπομένουν", "θα υπομείνω", "θα υπομείνεις", "θα υπομείνει", "θα υπομείνουμε", "θα υπομείνετε", "θα υπομείνουν", "υπέμεινα", "υπέμεινες", "υπέμεινε", "υπομείναμε", "υπομείνατε", "υπέμεινα", "υπέμενόμουν", "υπέμενόσουν", "υπέμενόταν", "υπέμενόμαστε", "υπέμενόσαστε", "ύπεμενόνταν", "υπομέισου", "υπομείνετε", "να υπομένεις", "υπομένετε"]}
{"verb": "υπομισθώνω", "eng": "enslave", "futurum": "θα υπομισθώσω", "aorist": "υπομίσθωσα", "paradigm": ["υπομισθώνω", "υπομισθώνεις", "υπομισθώνει", "υπομισθώνουμε", "υπομισθώνετε", "υπομισθώνουνε", "θα υπομισθώσω", "θα υπομισθώσεις", "θα υπομισθώσει", "θα υπομισθώσουμε", "θα υπομισθώσετε", "θα υπομισθώσουνε", "υπομίσθωσα", "υπομίσθωσες", "υπομίσθωσε", "υπομισθώσαμε", "υπομισθώσατε", "υπομίσθωσαν", "υπομίσθωνα", "υπομίσθωνες", "υπομίσθωνε", "υπομισθώναμε", "υπομισθώνατε", "υπομίσθωναν", "υπομίσθωνε", "υπομισθώνετε", "υπομίσθωσε", "υπομισθώστε"]}
{"verb": "υπομνηματίζω", "eng": "annotate", "futurum": "θα υπομνηματίσω", "aorist": "υπομνημάτισα", "paradigm": ["υπομνηματίζω", "υπομνηματίζεις", "υπομνηματίζει", "υπομνηματίζουμε", "υπομνηματίζετε", "υπομνηματίζουν", "θα υπομνηματίσω", "θα υπομνηματίσεις", "θα υπομνηματίσει", "θα υπομνηματίσουμε", "θα υπομνηματίσετε", "θα υπομνηματίσουν", "υπομνημάτισα", "υπομνημάτισες", "υπομνημάτισε", "υπομνηματίσαμε", "υπομνηματίσατε", "υπομνημάτισαν", "υπομνημάτιζα", "υπομνημάτιζες", "υπομνημάτιζε", "υπομνηματίζαμε", "υπομνηματίζατε", "υπομνημάτιζαν", "υπομνημάτιζε", "υπομνηματίζετε", "υπομνημάτισε", "υπομνηματίστε"]}
{"verb": "υπονομεύομαι", "eng": "annotate", "futurum": "θα υπονομευτώ", "aorist": "υπονομεύτηκα", "paradigm": ["υπονομεύομαι", "υπονομεύεσαι", "υπονομεύεται", "υπονομευόμαστε", "υπονομεύεστε", "υπονομεύονται", "θα υπονομευτώ", "θα υπονομευτείς", "θα υπονομευτεί", "θα υπονομευτούμε", "θα υπονομευτείτε", "θα υπονομευτούν", "υπονομεύτηκα", "υπονομεύτηκες", "υπονομεύτηκε", "υπονομευτήκαμε", "υπονομευτήκατε", "υπονομεύτηκαν", "υπονομευόμουν", "υπονομευόσουν", "υπονομευόταν", "υπονομευόμαστε", "υπονομευόσαστε", "υπονομεύονταν", "υπονομεύου", "υπονομεύεστε", "υπονομεύσου", "υπονομευτείτε"]}
{"verb": "υπονομεύω", "eng": "annotate", "futurum": "θα υπονομεύσω", "aorist": "υπονόμευσα", "paradigm": ["υπονομεύω", "υπονομεύεις", "υπονομεύει", "υπονομεύουμε", "υπονομεύετε", "υπονομεύουν", "θα υπονομεύσω", "θα υπονομεύσεις", "θα υπονομεύσει", "θα υπονομεύσουμε", "θα υπονομεύσετε", "θα υπονομεύσουν", "υπονόμευσα", "υπονόμευσες", "υπονόμευσε", "υπονομεύσαμε", "υπονομεύσατε", "υπονόμευσαν", "υπονόμευα", "υπονόμευες", "υπονόμευε", "υπονομεύαμε", "υπονομεύατε", "υπονόμευαν", "υπονόμευε", "υπονομεύετε", "υπονόμευσε", "υπονομεύστε"]}
{"verb": "υποπίπτω", "eng": "annotate", "futurum": "θα υποπέσω", "aorist": "υπέπεσα", "paradigm": ["υποπίπτω", "υποπίπτεις", "υποπίπτει", "υποπίπτουμε", "υποπίπτετε", "υποπίπτουν", "θα υποπέσω", "θα υποπέσεις", "θα υποπέσει", "θα υποπέσουμε", "θα υποπέσετε", "θα υποπέσουν", "υπέπεσα", "υπέπεσες", "υπέπεσε", "υποπέσαμε", "υποπέσατε", "υπέπεσαν", "υπέπιπτα", "υπέπιπτες", "υπέπιπτε", "υποπίπταμε", "υποπίπτατε", "υπέπιπταν", "υπόπιπτε", "υποπίπτετε", "υπόπεσε", "υποπέστε"]}
{"verb": "υποσημειώνω", "eng": "enslave", "futurum": "θα υποσημειώσω", "aorist": "υποσημείωσα", "paradigm": ["υποσημειώνω", "υποσημειώνεις", "υποσημειώνει", "υποσημειώνουμε", "υποσημειώνετε", "υποσημειώνουνε", "θα υποσημειώσω", "θα υποσημειώσεις", "θα υποσημειώσει", "θα υποσημειώσουμε", "θα υποσημειώσετε", "θα υποσημειώσουνε", "υποσημείωσα", "υποσημείωσες", "υποσημείωσε", "υποσημειώσαμε", "υποσημειώσατε", "υποσημείωσαν", "υποσημείωνα", "υποσημείωνες", "υποσημείωνε", "υποσημειώναμε", "υποσημειώνατε", "υποσημείωναν", "υποσημείωνε", "υποσημειώνετε", "υποσημείωσε", "υποσημειώστε"]}
{"verb": "υποσιτίζω", "eng": "annotate", "futurum": "θα υποσιτίσω", "aorist": "υποσίτισα", "paradigm": ["υποσιτίζω", "υποσιτίζεις", "υποσιτίζει", "υποσιτίζουμε", "υποσιτίζετε", "υποσιτίζουν", "θα υποσιτίσω", "θα υποσιτίσεις", "θα υποσιτίσει", "θα υποσιτίσουμε", "θα υποσιτίσετε", "θα υποσιτίσουν", "υποσίτισα", "υποσίτισες", "υποσίτισε", "υποσιτίσαμε", "υποσιτίσατε", "υποσίτισαν", "υποσίτιζα", "υποσίτιζες", "υποσίτιζε", "υποσιτίζαμε", "υποσιτίζατε", "υποσίτιζαν", "υποσίτιζε", "υποσιτίζετε", "υποσίτισε", "υποσιτίστε"]}
{"verb": "υποσκελίζω", "eng": "annotate", "futurum": "θα υποσκελίσω", "aorist": "υποσκέλισα", "paradigm": ["υποσκελίζω", "υποσκελίζεις", "υποσκελίζει", "υποσκελίζουμε", "υποσκελίζετε", "υποσκελίζουν", "θα υποσκελίσω", "θα υποσκελίσεις", "θα υποσκελίσει", "θα υποσκελίσουμε", "θα υποσκελίσετε", "θα υποσκελίσουν", "υποσκέλισα", "υποσκέλισες", "υποσκέλισε", "υποσκελίσαμε", "υποσκελίσατε", "υποσκέλισαν", "υποσκέλιζα", "υποσκέλιζες", "υποσκέλιζε", "υποσκελίζαμε", "υποσκελίζατε", "υποσκέλιζαν", "υποσκέλιζε", "υποσκελίζετε", "υποσκέλισε", "υποσκελίστε"]}
{"verb": "υποσκιάζω", "eng": "annotate", "futurum": "θα υποσκιάσω", "aorist": "υποσκίασα", "paradigm": ["υποσκιάζω", "υποσκιάζεις", "υποσκιάζει", "υποσκιάζουμε", "υποσκιάζετε", "υποσκιάζουν", "θα υποσκιάσω", "θα υποσκιάσεις", "θα υποσκιάσει", "θα υποσκιάσουμε", "θα υποσκιάσετε", "θα υποσκιάσουν", "υποσκίασα", "υποσκίασες", "υποσκίασε", "υποσκιάσαμε", "υποσκιάσατε", "υποσκίασαν", "υποσκίαζα", "υποσκίαζες", "υποσκίαζε", "υποσκιάζαμε", "υποσκιάζατε", "υποσκίαζαν", "υποσκίαζε", "υποσκιάζετε", "υποσκίασε", "υποσκιάστε"]}
{"verb": "υποστέλλω", "eng": "lower", "futurum": "θα υποστείλω", "aorist": "υπέστειλα", "paradigm": ["υποστέλλω", "υποστέλλεις", "υποστέλλει", "υποστέλλουμε", "υποστέλλετε", "υποστέλλουν", "θα υποστείλω", "θα υποστείλεις", "θα υποστείλει", "θα υποστείλουμε", "θα υποστείλετε", "θα υποστείλουν", "υπέστειλα", "υπέστειλες", "υπέστειλε", "υποστείλαμε", "υποστείλατε", "υπέστειλαν", "υπέστελλα", "υπέστελλες", "υπέστελλε", "υποστέλλαμε", "υποστέλλατε", "υπέστελλαν", "υπόστελλε", "υποστέλλετε", "υπόστειλε", "υποστείλτε"]}
{"verb": "υποστηρίζω", "eng": "outflank", "futurum": "θα υποστηρίξω", "aorist": "υποστήριξα", "paradigm": ["υποστηρίζω", "υποστηρίζεις", "υποστηρίζει", "υποστηρίζουμε", "υποστηρίζετε", "υποστηρίζουν", "θα υποστηρίξω", "θα υποστηρίξεις", "θα υποστηρίξει", "θα υποστηρίξουμε", "θα υποστηρίξετε", "θα υποστηρίξουν", "υποστήριξα", "υποστήριξες", "υποστήριξε", "υποστηρίξαμε", "υποστηρίξατε", "υποστήριξαν", "υποστήριζα", "υποστήριζες", "υποστήριζε", "υποστηρίζαμε", "υποστηρίζατε", "υποστήριζαν", "υποστήριζε", "υποστηρίζετε", "υποστήριξε", "υποστηρίξτε"]}
{"verb": "υποστυλώνω", "eng": "prop up", "futurum": "θα υποστυλώσω", "aorist": "υποστύλωσα", "paradigm": ["υποστυλώνω", "υποστυλώνεις", "υποστυλώνει", "υποστυλώνουμε", "υποστυλώνετε", "υποστυλώνουν", "θα υποστυλώσω", "θα υποστυλώσεις", "θα υποστυλώσει", "θα υποστυλώσουμε", "θα υποστυλώσετε", "θα υποστυλώσουν", "υποστύλωσα", "υποστύλωσες", "υποστύλωσε", "υποστυλώσαμε", "υποστυλώσατε", "υποστύλωσαν", "υποστύλωνα", "υποστύλωνες", "υποστύλωνε", "υποστυλώναμε", "υποστυλώνατε", "υποστύλωναν", "υποστύλωνε", "υποστυλώνετε", "υποστύλωσε", "υποστυλώστε"]}
{"verb": "υπόσχομαι", "eng": "promise", "futurum": "θα υποσχεθώ", "aorist": "υποσχέθηκα", "paradigm": ["υπόσχομαι", "υπόσχεσαι", "υπόσχεται", "υποσχόμαστε", "υπόσχεστε", "υπόσχονται", "θα υποσχεθώ", "θα υποσχεθείς", "θα υποσχεθεί", "θα υποσχεθούμε", "θα υποσχεθείτε", "θα υποσχεθούν", "υποσχέθηκα", "υποσχέθηκες", "υποσχέθηκε", "υποσχεθήκαμε", "υποσχεθήκατε", "υποσχέθηκα", "υποσχόμουν", "υποσχόσουν", "υποσχόταν", "υποσχόμαστε", "υποσχόσαστε", "υπόσχονταν", "υποσχέσου", "υποσχεθείτε", "να υπόσχεσαι", "υπόσχεστε"]}
{"verb": "υποτάσσω", "eng": "subjugate", "futurum": "θα υποτάξω", "aorist": "υπέταξα", "paradigm": ["υποτάσσω", "υποτάσσεις", "υποτάσσει", "υποτάσσουμε", "υποτάσσετε", "υποτάσσουν", "θα υποτάξω", "θα υποτάξεις", "θα υποτάξει", "θα υποτάξουμε", "θα υποτάξετε", "θα υποτάξουν", "υπέταξα", "υπέταξες", "υπέταξε", "υποτάξαμε", "υποτάξατε", "υπέταξαν", "υπέτασσα", "υπέτασσες", "υπέτασσε", "υποτάσσαμε", "υποτάσσατε", "υπέτασσαν", "υπότασσε", "υποτάσσετε", "υπόταξε", "υποτάξτε"]}
{"verb": "υποτιμώ", "eng": "underestimate", "futurum": "θα υποτιμήσω", "aorist": "υποτίμησα", "paradigm": ["υποτιμώ", "υποτιμείς", "υποτιμεί", "υποτιμούμε", "υποτιμείτε", "υποτιμούν", "θα υποτιμήσω", "θα υποτιμήσεις", "θα υποτιμήσει", "θα υποτιμήσουμε", "θα υποτιμήσετε", "θα υποτιμήσουν", "υποτίμησα", "υποτίμησες", "υποτίμησε", "υποτιμήσαμε", "υποτιμήσατε", "υποτίμησαν", "υποτιμούσα", "υποτιμούσες", "υποτιμούσε", "υποτιμούσαμε", "υποτιμούσατε", "υποτιμούσαν", "υποτίμει", "υποτιμείτε", "υποτίμησε", "υποτιμήστε"]}
{"verb": "υποτιμώμαι", "eng": "enslave", "futurum": "θα υποτιμηθώ", "aorist": "υποτιμήθηκα", "paradigm": ["υποτιμώμαι", "υποτιμάσαι", "υποτιμάται", "υποτιμόμαστε", "υποτιμάστε", "υποτιμώνται", "θα υποτιμηθώ", "θα υποτιμηθείς", "θα υποτιμηθεί", "θα υποτιμηθούμε", "θα υποτιμηθείτε", "θα υποτιμηθούν", "υποτιμήθηκα", "υποτιμήθηκες", "υποτιμήθηκε", "υποτιμηθήκαμε", "υποτιμηθήκατε", "υποτιμήθηκαν", "υποτιμόμουν", "υποτιμόσουν", "υποτιμόταν", "υποτιμόμασταν", "υποτιμόσασταν", "υποτιμόνταν", "-", "-", "υποτιμήσου", "υποτιμηθείτε"]}
{"verb": "υποτιτλίζω", "eng": "underestimate", "futurum": "θα υποτιτλίσω", "aorist": "υποτίτλισα", "paradigm": ["υποτιτλίζω", "υποτιτλίζεις", "υποτιτλίζει", "υποτιτλίζουμε", "υποτιτλίζετε", "υποτιτλίζουν", "θα υποτιτλίσω", "θα υποτιτλίσεις", "θα υποτιτλίσει", "θα υποτιτλίσουμε", "θα υποτιτλίσετε", "θα υποτιτλίσουν", "υποτίτλισα", "υποτίτλισες", "υποτίτλισε", "υποτιτλίσαμε", "υποτιτλίσατε", "υποτίτλισαν", "υποτίτλιζα", "υποτίτλιζες", "υποτίτλιζε", "υποτιτλίζαμε", "υποτιτλίζατε", "υποτίτλιζαν", "υποτίτλιζε", "υποτιτλίζετε", "υποτίτλισε", "υποτιτλίστε"]}
{"verb": "υποτονίζω", "eng": "underestimate", "futurum": "θα υποτονίσω", "aorist": "υποτόνισα", "paradigm": ["υποτονίζω", "υποτονίζεις", "υποτονίζει", "υποτονίζουμε", "υποτονίζετε", "υποτονίζουν", "θα υποτονίσω", "θα υποτονίσεις", "θα υποτονίσει", "θα υποτονίσουμε", "θα υποτονίσετε", "θα υποτονίσουν", "υποτόνισα", "υποτόνισες", "υποτόνισε", "υποτονίσαμε", "υποτονίσατε", "υποτόνισαν", "υποτόνιζα", "υποτόνιζες", "υποτόνιζε", "υποτονίζαμε", "υποτονίζατε", "υποτόνιζαν", "υποτόνιζε", "υποτονίζετε", "υποτόνισε", "υποτονίστε"]}
{"verb": "υποτροπιάζω", "eng": "relapse", "futurum": "θα υποτροπιάσω", "aorist": "υποτροπίασα", "paradigm": ["υποτροπιάζω", "υποτροπιάζεις", "υποτροπιάζει", "υποτροπιάζουμε", "υποτροπιάζετε", "υποτροπιάζουν", "θα υποτροπιάσω", "θα υποτροπιάσεις", "θα υποτροπιάσει", "θα υποτροπιάσουμε", "θα υποτροπιάσετε", "θα υποτροπιάσουν", "υποτροπίασα", "υποτροπίασες", "υποτροπίασε", "υποτροπιάσαμε", "υποτροπιάσατε", "υποτροπίασαν", "υποτροπίαζα", "υποτροπίαζες", "υποτροπίαζε", "υποτροπιάζαμε", "υποτροπιάζατε", "υποτροπίαζαν", "υποτροπίαζε", "υποτροπιάζετε", "υποτροπίασε", "υποτροπιάστε"]}
{"verb": "υπουργεύω", "eng": "relapse", "futurum": "θα υπουργεύσω", "aorist": "υπούργευσα", "paradigm": ["υπουργεύω", "υπουργεύεις", "υπουργεύει", "υπουργεύουμε", "υπουργεύετε", "υπουργεύουν", "θα υπουργεύσω", "θα υπουργεύσεις", "θα υπουργεύσει", "θα υπουργεύσουμε", "θα υπουργεύσετε", "θα υπουργεύσουν", "υπούργευσα", "υπούργευσες", "υπούργευσε", "υπουργεύσαμε", "υπουργεύσατε", "υπούργευσαν", "υπούργευα", "υπούργευες", "υπούργευε", "υπουργεύαμε", "υπουργεύατε", "υπούργευαν", "υπούργευε", "υπουργεύετε", "υπούργευσε", "υπουργεύστε"]}
{"verb": "υποφέρω", "eng": "suffer", "futurum": "θα υποφέρω", "aorist": "υπόφερα", "paradigm": ["υποφέρω", "υποφέρεις", "υποφέρει", "υποφέρουμε", "υποφέρετε", "υποφέρουν", "θα υποφέρω", "θα υποφέρεις", "θα υποφέρει", "θα υποφέρουμε", "θα υποφέρετε", "θα υποφέρουν", "υπόφερα", "υπόφερες", "υπόφερε", "υποφέραμε", "υποφέρατε", "υπόφερα", "υπόφερόμουν", "υπόφερόσουν", "υπόφερόταν", "υπόφερόμαστε", "υπόφερόσαστε", "υπόφέρονταν", "υπόφεσου", "υποφέρετε", "να υποφέρεις", "υποφέρετε"]}
{"verb": "υποχονδριάζω", "eng": "relapse", "futurum": "θα υποχονδριάσω", "aorist": "υποχονδρίασα", "paradigm": ["υποχονδριάζω", "υποχονδριάζεις", "υποχονδριάζει", "υποχονδριάζουμε", "υποχονδριάζετε", "υποχονδριάζουν", "θα υποχονδριάσω", "θα υποχονδριάσεις", "θα υποχονδριάσει", "θα υποχονδριάσουμε", "θα υποχονδριάσετε", "θα υποχονδριάσουν", "υποχονδρίασα", "υποχονδρίασες", "υποχονδρίασε", "υποχονδριάσαμε", "υποχονδριάσατε", "υποχονδρίασαν", "υποχονδρίαζα", "υποχονδρίαζες", "υποχονδρίαζε", "υποχονδριάζαμε", "υποχονδριάζατε", "υποχονδρίαζαν", "υποχονδρίαζε", "υποχονδριάζετε", "υποχονδρίασε", "υποχονδριάστε"]}
{"verb": "υποχρεώνομαι", "eng": "relapse", "futurum": "θα υποχρεωθώ", "aorist": "υποχρεώθηκα", "paradigm": ["υποχρεώνομαι", "υποχρεώνεσαι", "υποχρεώνεται", "υποχρεωνόμαστε", "υποχρεώνεστε", "υποχρεώνονται", "θα υποχρεωθώ", "θα υποχρεωθείς", "θα υποχρεωθεί", "θα υποχρεωθούμε", "θα υποχρεωθείτε", "θα υποχρεωθούν", "υποχρεώθηκα", "υποχρεώθηκες", "υποχρεώθηκε", "υποχρεωθήκαμε", "υποχρεωθήκατε", "υποχρεώθηκαν", "υποχρεωνόμουν", "υποχρεωνόσουν", "υποχρεωνόταν", "υποχρεωνόμαστε", "υποχρεωνόσαστε", "υποχρεώνονταν", "υποχρεώνου", "υποχρεώνεστε", "υποχρεώσου", "υποχρεωθείτε"]}
{"verb": "υποχρεώνω", "eng": "oblige", "futurum": "θα υποχρεώσω", "aorist": "υποχρέωσα", "paradigm": ["υποχρεώνω", "υποχρεώνεις", "υποχρεώνει", "υποχρεώνουμε", "υποχρεώνετε", "υποχρεώνουν", "θα υποχρεώσω", "θα υποχρεώσεις", "θα υποχρεώσει", "θα υποχρεώσουμε", "θα υποχρεώσετε", "θα υποχρεώσουν", "υποχρέωσα", "υποχρέωσες", "υποχρέωσε", "υποχρεώσαμε", "υποχρεώσατε", "υποχρέωσαν", "υποχρέωνα", "υποχρέωνες", "υποχρέωνε", "υποχρεώναμε", "υποχρεώνατε", "υποχρέωναν", "υποχρέωνε", "υποχρεώνετε", "υποχρέωσε", "υποχρεώστε"]}
{"verb": "υποχωρώ", "eng": "retreat", "futurum": "θα υποχωρήσω", "aorist": "υποχώρησα", "paradigm": ["υποχωρώ", "υποχωρείς", "υποχωρεί", "υποχωρούμε", "υποχωρείτε", "υποχωρούν", "θα υποχωρήσω", "θα υποχωρήσεις", "θα υποχωρήσει", "θα υποχωρήσουμε", "θα υποχωρήσετε", "θα υποχωρήσουν", "υποχώρησα", "υποχώρησες", "υποχώρησε", "υποχωρήσαμε", "υποχωρήσατε", "υποχώρησα", "υποχωρούσα", "υποχωρούσες", "υποχωρούσε", "υποχωρούσαμε", "υποχωρούσατε", "υποχωρούσαν", "υποχώρσου", "υποχωρήστε", "να υποχωρείς", "υποχωρείτε"]}
{"verb": "υποψιάζομαι", "eng": "suspect", "futurum": "θα υποψιαστώ", "aorist": "υποψιάστηκα", "paradigm": ["υποψιάζομαι", "υποψιάζεσαι", "υποψιάζεται", "υποψιαζόμαστε", "υποψιάζεστε", "υποψιάζονται", "θα υποψιαστώ", "θα υποψιαστείς", "θα υποψιαστεί", "θα υποψιαστούμε", "θα υποψιαστείτε", "θα υποψιαστούν", "υποψιάστηκα", "υποψιάστηκες", "υποψιάστηκε", "υποψιαστήκαμε", "υποψιαστήκατε", "υποψιάστηκα", "υποψιαζόμουν", "υποψιαζόσουν", "υποψιαζόταν", "υποψιαζόμαστε", "υποψιαζόσαστε", "υποψίαζονταν", "υποψιάσου", "υποψιαστείτε", "να υποψιάζεσαι", "υποψιάζεστε"]}
{"verb": "υπυρετώ", "eng": "serve", "futurum": "θα υπηρετήσω", "aorist": "υπηρέτησα", "paradigm": ["υπυρετώ", "υπυρετείς", "υπυρετεί", "υπυρετούμε", "υπυρετείτε", "υπυρετούν", "θα υπηρετήσω", "θα υπηρετήσεις", "θα υπηρετήσει", "θα υπηρετήσουμε", "θα υπηρετήσετε", "θα υπηρετήσουν", "υπηρέτησα", "υπηρέτησες", "υπηρέτησε", "υπηρετήσαμε", "υπηρετήσατε", "υπηρέτησα", "υπυρετούσα", "υπυρετούσες", "υπυρετούσε", "υπυρετούσαμε", "υπυρετούσατε", "υπυρετούσαν", "υπηρέτσου", "υπηρετήστε", "να υπυρετείς", "υπυρετείτε"]}
{"verb": "υστερώ", "eng": "lag behind", "futurum": "θα υστερήσω", "aorist": "υστέρησα", "paradigm": ["υστερώ", "υστερείς", "υστερεί", "υστερούμε", "υστερείτε", "υστερούν", "θα υστερήσω", "θα υστερήσεις", "θα υστερήσει", "θα υστερήσουμε", "θα υστερήσετε", "θα υστερήσουν", "υστέρησα", "υστέρησες", "υστέρησε", "υστερήσαμε", "υστερήσατε", "υστέρησα", "υστερούσα", "υστερούσες", "υστερούσε", "υστερούσαμε", "υστερούσατε", "υστερούσαν", "υστέρσου", "υστερήστε", "να υστερείς", "υστερείτε"]}
{"verb": "υφαίνομαι", "eng": "relapse", "futurum": "θα υφανθώ", "aorist": "υφάνθηκα", "paradigm": ["υφαίνομαι", "υφαίνεσαι", "υφαίνεται", "υφαινόμαστε", "υφαίνεστε", "υφαίνονται", "θα υφανθώ", "θα υφανθείς", "θα υφανθεί", "θα υφανθούμε", "θα υφανθείτε", "θα υφανθούν", "υφάνθηκα", "υφάνθηκες", "υφάνθηκε", "υφανθήκαμε", "υφανθήκατε", "υφάνθηκαν", "υφαινόμουν", "υφαινόσουν", "υφαινόταν", "υφαινόμαστε", "υφαινόσαστε", "υφαίνονταν", "υφαίνου", "υφαίνεστε", "υφάνσου", "υφανθείτε"]}
{"verb": "υφαίνω", "eng": "weave", "futurum": "θα υφάνω", "aorist": "ύφανα", "paradigm": ["υφαίνω", "υφαίνεις", "υφαίνει", "υφαίνουμε", "υφαίνετε", "υφαίνουν", "θα υφάνω", "θα υφάνεις", "θα υφάνει", "θα υφάνουμε", "θα υφάνετε", "θα υφάνουν", "ύφανα", "ύφανες", "ύφανε", "υφάναμε", "υφάνατε", "ύφαναν", "ύφαινα", "ύφαινες", "ύφαινε", "υφαίναμε", "υφαίνατε", "ύφαιναν", "ύφαινε", "υφαίνετε", "ύφανε", "υφάνετε"]}
{"verb": "υφαρπάζω", "eng": "weave", "futurum": "θα υφαρπάξω", "aorist": "υφάρπαξα", "paradigm": ["υφαρπάζω", "υφαρπάζεις", "υφαρπάζει", "υφαρπάζουμε", "υφαρπάζετε", "υφαρπάζουν", "θα υφαρπάξω", "θα υφαρπάξεις", "θα υφαρπάξει", "θα υφαρπάξουμε", "θα υφαρπάξετε", "θα υφαρπάξουν", "υφάρπαξα", "υφάρπαξες", "υφάρπαξε", "υφαρπάξαμε", "υφαρπάξατε", "υφάρπαξαν", "υφάρπαζα", "υφάρπαζες", "υφάρπαζε", "υφαρπάζαμε", "υφαρπάζατε", "υφάρπαζαν", "υφάρπαζε", "υφαρπάζετε", "υφάρπαξε", "υφαρπάξτε"]}
{"verb": "υφίσταμαι", "eng": "exist", "futurum": "θα υποστώ", "aorist": "υπέστην", "paradigm": ["υφίσταμαι", "υφίσταμαεις", "υφίσταμαει", "υφίσταμαουμε", "υφίσταμαετε", "υφίσταμαουν", "θα υποστώ", "θα υποστείς", "θα υποστεί", "θα υποστούμε", "θα υποστείτε", "θα υποστούν", "υπέστην", "υπέστηες", "υπέστηε", "υπεστήαμε", "υπεστήατε", "υπέστην", "υφισταμάόμουν", "υφισταμάόσουν", "υφισταμάόταν", "υφισταμάόμαστε", "υφισταμάόσαστε", "υφιστάμαόνταν", "υπόσου", "υποστείτε", "να υφίσταμαεις", "υφίσταμαετε"]}
{"verb": "υψώνω", "eng": "raise", "futurum": "θα υψώσω", "aorist": "ύψωσα", "paradigm": ["υψώνω", "υψώνεις", "υψώνει", "υψώνουμε", "υψώνετε", "υψώνουνε", "θα υψώσω", "θα υψώσεις", "θα υψώσει", "θα υψώσουμε", "θα υψώσετε", "θα υψώσουνε", "ύψωσα", "ύψωσες", "ύψωσε", "υψώσαμε", "υψώσατε", "ύψωσαν", "ύψωνα", "ύψωνες", "ύψωνε", "υψώναμε", "υψώνατε", "ύψωναν", "ύψωνε", "υψώνετε", "ύψωσε", "υψώστε"]}
{"verb": "φαγουρίζω", "eng": "itch", "futurum": "θα φαγουρίσω", "aorist": "φαγούρισα", "paradigm": ["φαγουρίζω", "φαγουρίζεις", "φαγουρίζει", "φαγουρίζουμε", "φαγουρίζετε", "φαγουρίζουν", "θα φαγουρίσω", "θα φαγουρίσεις", "θα φαγουρίσει", "θα φαγουρίσουμε", "θα φαγουρίσετε", "θα φαγουρίσουν", "φαγούρισα", "φαγούρισες", "φαγούρισε", "φαγουρίσαμε", "φαγουρίσατε", "φαγούρισαν", "φαγούριζα", "φαγούριζες", "φαγούριζε", "φαγουρίζαμε", "φαγουρίζατε", "φαγούριζαν", "φαγούριζε", "φαγουρίζετε", "φαγούρισε", "φαγουρίστε"]}
{"verb": "φαίνομαι", "eng": "seem", "futurum": "θα φανώ", "aorist": "φάνηκα", "paradigm": ["φαίνομαι", "φαίνεσαι", "φαίνεται", "φαινόμαστε", "φαίνεστε", "φαίνονται", "θα φανώ", "θα φανείς", "θα φανεί", "θα φανούμε", "θα φανείτε", "θα φανούν", "φάνηκα", "φάνηκες", "φάνηκε", "φανήκαμε", "φανήκατε", "φάνηκαν", "φαινόμουν", "φαινόσουν", "φαινόταν", "φαινόμαστε", "φαινόσαστε", "φαίνονταν", "φαίνου", "φαίνεστε", "φάνου", "φανείτε"]}
{"verb": "φακελώνω", "eng": "raise", "futurum": "θα φακελώσω", "aorist": "φακέλωσα", "paradigm": ["φακελώνω", "φακελώνεις", "φακελώνει", "φακελώνουμε", "φακελώνετε", "φακελώνουνε", "θα φακελώσω", "θα φακελώσεις", "θα φακελώσει", "θα φακελώσουμε", "θα φακελώσετε", "θα φακελώσουνε", "φακέλωσα", "φακέλωσες", "φακέλωσε", "φακελώσαμε", "φακελώσατε", "φακέλωσαν", "φακέλωνα", "φακέλωνες", "φακέλωνε", "φακελώναμε", "φακελώνατε", "φακέλωναν", "φακέλωνε", "φακελώνετε", "φακέλωσε", "φακελώστε"]}
{"verb": "φαλιρίζω", "eng": "go bankrupt", "futurum": "θα φαλιρίσω", "aorist": "φαλίρισα", "paradigm": ["φαλιρίζω", "φαλιρίζεις", "φαλιρίζει", "φαλιρίζουμε", "φαλιρίζετε", "φαλιρίζουν", "θα φαλιρίσω", "θα φαλιρίσεις", "θα φαλιρίσει", "θα φαλιρίσουμε", "θα φαλιρίσετε", "θα φαλιρίσουν", "φαλίρισα", "φαλίρισες", "φαλίρισε", "φαλιρίσαμε", "φαλιρίσατε", "φαλίρισαν", "φαλίριζα", "φαλίριζες", "φαλίριζε", "φαλιρίζαμε", "φαλιρίζατε", "φαλίριζαν", "φαλίριζε", "φαλιρίζετε", "φαλίρισε", "φαλιρίστε"]}
{"verb": "φανατίζω", "eng": "indoctrinate", "futurum": "θα φανατίσω", "aorist": "φανάτισα", "paradigm": ["φανατίζω", "φανατίζεις", "φανατίζει", "φανατίζουμε", "φανατίζετε", "φανατίζουν", "θα φανατίσω", "θα φανατίσεις", "θα φανατίσει", "θα φανατίσουμε", "θα φανατίσετε", "θα φανατίσουν", "φανάτισα", "φανάτισες", "φανάτισε", "φανατίσαμε", "φανατίσατε", "φανάτισαν", "φανάτιζα", "φανάτιζες", "φανάτιζε", "φανατίζαμε", "φανατίζατε", "φανάτιζαν", "φανάτιζε", "φανατίζετε", "φανάτισε", "φανατίστε"]}
{"verb": "φανερώνομαι", "eng": "appear", "futurum": "θα φανερωθώ", "aorist": "φανερώθηκα", "paradigm": ["φανερώνομαι", "φανερώνεσαι", "φανερώνεται", "φανερωνόμαστε", "φανερώνεστε", "φανερώνονται", "θα φανερωθώ", "θα φανερωθείς", "θα φανερωθεί", "θα φανερωθούμε", "θα φανερωθείτε", "θα φανερωθούν", "φανερώθηκα", "φανερώθηκες", "φανερώθηκε", "φανερωθήκαμε", "φανερωθήκατε", "φανερώθηκαν", "φανερωνόμουν", "φανερωνόσουν", "φανερωνόταν", "φανερωνόμαστε", "φανερωνόσαστε", "φανερώνονταν", "φανερώνου", "φανερώνεστε", "φανερώσου", "φανερωθείτε"]}
{"verb": "φανερώνω", "eng": "reveal", "futurum": "θα φανερώσω", "aorist": "φανέρωσα", "paradigm": ["φανερώνω", "φανερώνεις", "φανερώνει", "φανερώνουμε", "φανερώνετε", "φανερώνουνε", "θα φανερώσω", "θα φανερώσεις", "θα φανερώσει", "θα φανερώσουμε", "θα φανερώσετε", "θα φανερώσουνε", "φανέρωσα", "φανέρωσες", "φανέρωσε", "φανερώσαμε", "φανερώσατε", "φανέρωσαν", "φανέρωνα", "φανέρωνες", "φανέρωνε", "φανερώναμε", "φανερώνατε", "φανέρωναν", "φανέρωνε", "φανερώνετε", "φανέρωσε", "φανερώστε"]}
{"verb": "φανοποιώ", "eng": "refinish", "futurum": "θα φανοποιήσω", "aorist": "φανοποίησα", "paradigm": ["φανοποιώ", "φανοποιείς", "φανοποιεί", "φανοποιούμε", "φανοποιείτε", "φανοποιούν", "θα φανοποιήσω", "θα φανοποιήσεις", "θα φανοποιήσει", "θα φανοποιήσουμε", "θα φανοποιήσετε", "θα φανοποιήσουν", "φανοποίησα", "φανοποίησες", "φανοποίησε", "φανοποιήσαμε", "φανοποιήσατε", "φανοποίησα", "φανοποιούσα", "φανοποιούσες", "φανοποιούσε", "φανοποιούσαμε", "φανοποιούσατε", "φανοποιούσαν", "φανοποίσου", "φανοποιήστε", "να φανοποιείς", "φανοποιείτε"]}
{"verb": "φαντάζομαι", "eng": "imagine", "futurum": "θα φανταστώ", "aorist": "φαντάστηκα", "paradigm": ["φαντάζομαι", "φαντάζεσαι", "φαντάζεται", "φανταζόμαστε", "φαντάζεστε", "φαντάζονται", "θα φανταστώ", "θα φανταστείς", "θα φανταστεί", "θα φανταστούμε", "θα φανταστείτε", "θα φανταστούν", "φαντάστηκα", "φαντάστηκες", "φαντάστηκε", "φανταστήκαμε", "φανταστήκατε", "φαντάστηκα", "φανταζόμουν", "φανταζόσουν", "φανταζόταν", "φανταζόμαστε", "φανταζόσαστε", "φαντάζονταν", "φαντάσου", "φανταστείτε", "να φαντάζεσαι", "φαντάζεστε"]}
{"verb": "φαντάζω", "eng": "appear", "futurum": "θα φαντάξω", "aorist": "φάνταξα", "paradigm": ["φαντάζω", "φαντάζεις", "φαντάζει", "φαντάζουμε", "φαντάζετε", "φαντάζουν", "θα φαντάξω", "θα φαντάξεις", "θα φαντάξει", "θα φαντάξουμε", "θα φαντάξετε", "θα φαντάξουν", "φάνταξα", "φάνταξες", "φάνταξε", "φαντάξαμε", "φαντάξατε", "φάνταξαν", "φάνταζα", "φάνταζες", "φάνταζε", "φαντάζαμε", "φαντάζατε", "φάνταζαν", "φάνταζε", "φαντάζετε", "φάνταξε", "φαντάξτε"]}
{"verb": "φαρδαίνω", "eng": "widen", "futurum": "θα φαρδύνω", "aorist": "φάρδυνα", "paradigm": ["φαρδαίνω", "φαρδαίνεις", "φαρδαίνει", "φαρδαίνουμε", "φαρδαίνετε", "φαρδαίνουν", "θα φαρδύνω", "θα φαρδύνεις", "θα φαρδύνει", "θα φαρδύνουμε", "θα φαρδύνετε", "θα φαρδύνουν", "φάρδυνα", "φάρδυνες", "φάρδυνε", "φαρδύναμε", "φαρδύνατε", "φάρδυναν", "φάρδαινα", "φάρδαινες", "φάρδαινε", "φαρδαίναμε", "φαρδαίνατε", "φάρδαιναν", "φάρδαινε", "φαρδαίνετε", "φάρδυνε", "φαρδύνετε"]}
{"verb": "φαρμακώνομαι", "eng": "reveal", "futurum": "θα φαρμακωθώ", "aorist": "φαρμακώθηκα", "paradigm": ["φαρμακώνομαι", "φαρμακώνεσαι", "φαρμακώνεται", "φαρμακωνόμαστε", "φαρμακώνεστε", "φαρμακώνονται", "θα φαρμακωθώ", "θα φαρμακωθείς", "θα φαρμακωθεί", "θα φαρμακωθούμε", "θα φαρμακωθείτε", "θα φαρμακωθούνε", "φαρμακώθηκα", "φαρμακώθηκες", "φαρμακώθηκε", "φαρμακωθήκαμε", "φαρμακωθήκατε", "φαρμακώθηκαν", "φαρμακωνόμουνα", "φαρμακωνόσουνα", "φαρμακωνότανε", "φαρμακωνόμασταν", "φαρμακωνόσασταν", "φαρμακώνονταν", "-", "-", "φαρμακώσου", "φαρμακωθείτε"]}
{"verb": "φαρμακώνω", "eng": "poison", "futurum": "θα φαρμακώσω", "aorist": "φαρμάκωσα", "paradigm": ["φαρμακώνω", "φαρμακώνεις", "φαρμακώνει", "φαρμακώνουμε", "φαρμακώνετε", "φαρμακώνουν", "θα φαρμακώσω", "θα φαρμακώσεις", "θα φαρμακώσει", "θα φαρμακώσουμε", "θα φαρμακώσετε", "θα φαρμακώσουν", "φαρμάκωσα", "φαρμάκωσες", "φαρμάκωσε", "φαρμακώσαμε", "φαρμακώσατε", "φαρμάκωσαν", "φαρμάκωνα", "φαρμάκωνες", "φαρμάκωνε", "φαρμακώναμε", "φαρμακώνατε", "φαρμάκωναν", "φαρμάκωνε", "φαρμακώνετε", "φαρμάκωσε", "φαρμακώστε"]}
{"verb": "φασίζω", "eng": "poison", "futurum": "θα φασίσω", "aorist": "φάσισα", "paradigm": ["φασίζω", "φασίζεις", "φασίζει", "φασίζουμε", "φασίζετε", "φασίζουν", "θα φασίσω", "θα φασίσεις", "θα φασίσει", "θα φασίσουμε", "θα φασίσετε", "θα φασίσουν", "φάσισα", "φάσισες", "φάσισε", "φασίσαμε", "φασίσατε", "φάσισαν", "φάσιζα", "φάσιζες", "φάσιζε", "φασίζαμε", "φασίζατε", "φάσιζαν", "φάσιζε", "φασίζετε", "φάσισε", "φασίστε"]}
{"verb": "φασκελώνω", "eng": "reveal", "futurum": "θα φασκελώσω", "aorist": "φασκέλωσα", "paradigm": ["φασκελώνω", "φασκελώνεις", "φασκελώνει", "φασκελώνουμε", "φασκελώνετε", "φασκελώνουνε", "θα φασκελώσω", "θα φασκελώσεις", "θα φασκελώσει", "θα φασκελώσουμε", "θα φασκελώσετε", "θα φασκελώσουνε", "φασκέλωσα", "φασκέλωσες", "φασκέλωσε", "φασκελώσαμε", "φασκελώσατε", "φασκέλωσαν", "φασκέλωνα", "φασκέλωνες", "φασκέλωνε", "φασκελώναμε", "φασκελώνατε", "φασκέλωναν", "φασκέλωνε", "φασκελώνετε", "φασκέλωσε", "φασκελώστε"]}
{"verb": "φασκιώνω", "eng": "swaddle", "futurum": "θα φασκιώσω", "aorist": "φάσκιωσα", "paradigm": ["φασκιώνω", "φασκιώνεις", "φασκιώνει", "φασκιώνουμε", "φασκιώνετε", "φασκιώνουνε", "θα φασκιώσω", "θα φασκιώσεις", "θα φασκιώσει", "θα φασκιώσουμε", "θα φασκιώσετε", "θα φασκιώσουνε", "φάσκιωσα", "φάσκιωσες", "φάσκιωσε", "φασκιώσαμε", "φασκιώσατε", "φάσκιωσαν", "φάσκιωνα", "φάσκιωνες", "φάσκιωνε", "φασκιώναμε", "φασκιώνατε", "φάσκιωναν", "φάσκιωνε", "φασκιώνετε", "φάσκιωσε", "φασκιώστε"]}
{"verb": "φατριάζω", "eng": "poison", "futurum": "θα φατριάσω", "aorist": "φατρίασα", "paradigm": ["φατριάζω", "φατριάζεις", "φατριάζει", "φατριάζουμε", "φατριάζετε", "φατριάζουν", "θα φατριάσω", "θα φατριάσεις", "θα φατριάσει", "θα φατριάσουμε", "θα φατριάσετε", "θα φατριάσουν", "φατρίασα", "φατρίασες", "φατρίασε", "φατριάσαμε", "φατριάσατε", "φατρίασαν", "φατρίαζα", "φατρίαζες", "φατρίαζε", "φατριάζαμε", "φατριάζατε", "φατρίαζαν", "φατρίαζε", "φατριάζετε", "φατρίασε", "φατριάστε"]}
{"verb": "φαφουτιάζω", "eng": "poison", "futurum": "θα φαφουτιάσω", "aorist": "φαφούτιασα", "paradigm": ["φαφουτιάζω", "φαφουτιάζεις", "φαφουτιάζει", "φαφουτιάζουμε", "φαφουτιάζετε", "φαφουτιάζουν", "θα φαφουτιάσω", "θα φαφουτιάσεις", "θα φαφουτιάσει", "θα φαφουτιάσουμε", "θα φαφουτιάσετε", "θα φαφουτιάσουν", "φαφούτιασα", "φαφούτιασες", "φαφούτιασε", "φαφουτιάσαμε", "φαφουτιάσατε", "φαφούτιασαν", "φαφούτιαζα", "φαφούτιαζες", "φαφούτιαζε", "φαφουτιάζαμε", "φαφουτιάζατε", "φαφούτιαζαν", "φαφούτιαζε", "φαφουτιάζετε", "φαφούτιασε", "φαφουτιάστε"]}
{"verb": "φεγγοβολώ", "eng": "poison", "futurum": "θα φεγγοβολήσω", "aorist": "φεγγοβόλησα", "paradigm": ["φεγγοβολώ", "φεγγοβολάς", "φεγγοβολά", "φεγγοβολούμε", "φεγγοβολάτε", "φεγγοβολούν", "θα φεγγοβολήσω", "θα φεγγοβολήσεις", "θα φεγγοβολήσει", "θα φεγγοβολήσουμε", "θα φεγγοβολήσετε", "θα φεγγοβολήσουν", "φεγγοβόλησα", "φεγγοβόλησες", "φεγγοβόλησε", "φεγγοβολήσαμε", "φεγγοβολήσατε", "φεγγοβόλησαν", "φεγγοβολούσα", "φεγγοβολούσες", "φεγγοβολούσε", "φεγγοβολούσαμε", "φεγγοβολούσατε", "φεγγοβολούσαν", "φεγγοβόλα", "φεγγοβολάτε", "φεγγοβόλησε", "φεγγοβολήστε"]}
{"verb": "φέγγω", "eng": "shine", "futurum": "θα φέξω", "aorist": "έφεξα", "paradigm": ["φέγγω", "φέγγεις", "φέγγει", "φέγγουμε", "φέγγετε", "φέγγουν", "θα φέξω", "θα φέξεις", "θα φέξει", "θα φέξουμε", "θα φέξετε", "θα φέξουν", "έφεξα", "έφεξες", "έφεξε", "φέξαμε", "φέξατε", "έφεξα", "έφεγγόμουν", "έφεγγόσουν", "έφεγγόταν", "έφεγγόμαστε", "έφεγγόσαστε", "έφεγγόνταν", "φέσου", "φέξετε", "να φέγγεις", "φέγγετε"]}
{"verb": "φείδομαι", "eng": "spare", "futurum": "θα φεισθώ", "aorist": "εφείσθην", "paradigm": ["φείδομαι", "φείδεσαι", "φείδεται", "φειδόμαστε", "φείδεστε", "φείδονται", "θα φεισθώ", "θα φεισθείς", "θα φεισθεί", "θα φεισθούμε", "θα φεισθείτε", "θα φεισθούν", "εφείσθην", "εφείσθηες", "εφείσθηε", "εφεισθήαμε", "εφεισθήατε", "εφείσθην", "φειδόμουν", "φειδόσουν", "φειδόταν", "φειδόμαστε", "φειδόσαστε", "φείδονταν", "φείσσου", "φεισθείτε", "να φείδεσαι", "φείδεστε"]}
{"verb": "φελιάζω", "eng": "poison", "futurum": "θα φελιάσω", "aorist": "φέλιασα", "paradigm": ["φελιάζω", "φελιάζεις", "φελιάζει", "φελιάζουμε", "φελιάζετε", "φελιάζουν", "θα φελιάσω", "θα φελιάσεις", "θα φελιάσει", "θα φελιάσουμε", "θα φελιάσετε", "θα φελιάσουν", "φέλιασα", "φέλιασες", "φέλιασε", "φελιάσαμε", "φελιάσατε", "φέλιασαν", "φέλιαζα", "φέλιαζες", "φέλιαζε", "φελιάζαμε", "φελιάζατε", "φέλιαζαν", "φέλιαζε", "φελιάζετε", "φέλιασε", "φελιάστε"]}
{"verb": "φενακίζω", "eng": "poison", "futurum": "θα φενακίσω", "aorist": "φενάκισα", "paradigm": ["φενακίζω", "φενακίζεις", "φενακίζει", "φενακίζουμε", "φενακίζετε", "φενακίζουν", "θα φενακίσω", "θα φενακίσεις", "θα φενακίσει", "θα φενακίσουμε", "θα φενακίσετε", "θα φενακίσουν", "φενάκισα", "φενάκισες", "φενάκισε", "φενακίσαμε", "φενακίσατε", "φενάκισαν", "φενάκιζα", "φενάκιζες", "φενάκιζε", "φενακίζαμε", "φενακίζατε", "φενάκιζαν", "φενάκιζε", "φενακίζετε", "φενάκισε", "φενακίστε"]}
{"verb": "φέρνομαι", "eng": "poison", "futurum": "θα φερθώ", "aorist": "φέρθηκα", "paradigm": ["φέρνομαι", "φέρνεσαι", "φέρνεται", "φερνόμαστε", "φέρνεστε", "φέρνονται", "θα φερθώ", "θα φερθείς", "θα φερθεί", "θα φερθούμε", "θα φερθείτε", "θα φερθούν", "φέρθηκα", "φέρθηκες", "φέρθηκε", "φερθήκαμε", "φερθήκατε", "φέρθηκαν", "φερνόμουν", "φερνόσουν", "φερνόταν", "φερνόμαστε", "φερνόσαστε", "φέρνονταν", "φέρνου", "φέρνεστε", "φέρσου", "φερθείτε"]}
{"verb": "φέρνω", "eng": "bear", "futurum": "θα φέρω", "aorist": "έφερα", "paradigm": ["φέρνω", "φέρνεις", "φέρνει", "φέρνουμε", "φέρνετε", "φέρνουν", "θα φέρω", "θα φέρεις", "θα φέρει", "θα φέρουμε", "θα φέρετε", "θα φέρουν", "έφερα", "έφερες", "έφερε", "φέραμε", "φέρατε", "έφεραν", "έφερνα", "έφερνες", "έφερνε", "φέρναμε", "φέρνατε", "έφερναν", "φέρνε", "φέρνετε", "φέρε", "φέρτε"]}
{"verb": "φέρομαι", "eng": "behave", "futurum": "θα φερθώ", "aorist": "φέρθηκα", "paradigm": ["φέρομαι", "φέρεσαι", "φέρεται", "φερόμαστε", "φέρεστε", "φέρονται", "θα φερθώ", "θα φερθείς", "θα φερθεί", "θα φερθούμε", "θα φερθείτε", "θα φερθούν", "φέρθηκα", "φέρθηκες", "φέρθηκε", "φερθήκαμε", "φερθήκατε", "φέρθηκα", "φερόμουν", "φερόσουν", "φερόταν", "φερόμαστε", "φερόσαστε", "φέρονταν", "φέρσου", "φερθείτε", "να φέρεσαι", "φέρεστε"]}
{"verb": "φέρω", "eng": "bear", "futurum": "θα φέρω", "aorist": "έφερα", "paradigm": ["φέρω", "φέρεις", "φέρει", "φέρουμε", "φέρετε", "φέρουν", "θα φέρω", "θα φέρεις", "θα φέρει", "θα φέρουμε", "θα φέρετε", "θα φέρουν", "έφερα", "έφερες", "έφερε", "φέραμε", "φέρατε", "έφεραν", "έφερα", "έφερες", "έφερε", "φέραμε", "φέρατε", "έφεραν", "φέρε", "φέρετε", "φέρε", "φέρτε"]}
{"verb": "φεσώνομαι", "eng": "swaddle", "futurum": "θα φεσωθώ", "aorist": "φεσώθηκα", "paradigm": ["φεσώνομαι", "φεσώνεσαι", "φεσώνεται", "φεσωνόμαστε", "φεσώνεστε", "φεσώνονται", "θα φεσωθώ", "θα φεσωθείς", "θα φεσωθεί", "θα φεσωθούμε", "θα φεσωθείτε", "θα φεσωθούνε", "φεσώθηκα", "φεσώθηκες", "φεσώθηκε", "φεσωθήκαμε", "φεσωθήκατε", "φεσώθηκαν", "φεσωνόμουνα", "φεσωνόσουνα", "φεσωνότανε", "φεσωνόμασταν", "φεσωνόσασταν", "φεσώνονταν", "-", "-", "φεσώσου", "φεσωθείτε"]}
{"verb": "φεσώνω", "eng": "swaddle", "futurum": "θα φεσώσω", "aorist": "φέσωσα", "paradigm": ["φεσώνω", "φεσώνεις", "φεσώνει", "φεσώνουμε", "φεσώνετε", "φεσώνουνε", "θα φεσώσω", "θα φεσώσεις", "θα φεσώσει", "θα φεσώσουμε", "θα φεσώσετε", "θα φεσώσουνε", "φέσωσα", "φέσωσες", "φέσωσε", "φεσώσαμε", "φεσώσατε", "φέσωσαν", "φέσωνα", "φέσωνες", "φέσωνε", "φεσώναμε", "φεσώνατε", "φέσωναν", "φέσωνε", "φεσώνετε", "φέσωσε", "φεσώστε"]}
{"verb": "φευγατίζω", "eng": "poison", "futurum": "θα φευγατίσω", "aorist": "φευγάτισα", "paradigm": ["φευγατίζω", "φευγατίζεις", "φευγατίζει", "φευγατίζουμε", "φευγατίζετε", "φευγατίζουν", "θα φευγατίσω", "θα φευγατίσεις", "θα φευγατίσει", "θα φευγατίσουμε", "θα φευγατίσετε", "θα φευγατίσουν", "φευγάτισα", "φευγάτισες", "φευγάτισε", "φευγατίσαμε", "φευγατίσατε", "φευγάτισαν", "φευγάτιζα", "φευγάτιζες", "φευγάτιζε", "φευγατίζαμε", "φευγατίζατε", "φευγάτιζαν", "φευγάτιζε", "φευγατίζετε", "φευγάτισε", "φευγατίστε"]}
{"verb": "φεύγω", "eng": "leave", "futurum": "θα φύγω", "aorist": "έφυγα", "paradigm": ["φεύγω", "φεύγεις", "φεύγει", "φεύγουμε", "φεύγετε", "φεύγουν", "θα φύγω", "θα φύγεις", "θα φύγει", "θα φύγουμε", "θα φύγετε", "θα φύγουν", "έφυγα", "έφυγες", "έφυγε", "φύγαμε", "φύγατε", "έφυγαν", "έφευγα", "έφευγες", "έφευγε", "φεύγαμε", "φεύγατε", "έφευγαν", "φεύγε", "φεύγετε", "φύγε", "φύγετε"]}
{"verb": "φθάνομαι", "eng": "reach", "futurum": "θα φθαστώ", "aorist": "φθάστηκα", "paradigm": ["φθάνομαι", "φθάνεσαι", "φθάνεται", "φθανόμαστε", "φθάνεστε", "φθάνονται", "θα φθαστώ", "θα φθαστείς", "θα φθαστεί", "θα φθαστούμε", "θα φθαστείτε", "θα φθαστούν", "φθάστηκα", "φθάστηκες", "φθάστηκε", "φθαστήκαμε", "φθαστήκατε", "φθάστηκα", "φθανόμουν", "φθανόσουν", "φθανόταν", "φθανόμαστε", "φθανόσαστε", "φθάνονταν", "φθάσου", "φθαστείτε", "να φθάνεσαι", "φθάνεστε"]}
{"verb": "φθάνω", "eng": "do", "futurum": "θα φθάσω", "aorist": "έφθασα", "paradigm": ["φθάνω", "φθάνεις", "φθάνει", "φθάνουμε", "φθάνετε", "φθάνουν", "θα φθάσω", "θα φθάσεις", "θα φθάσει", "θα φθάσουμε", "θα φθάσετε", "θα φθάσουν", "έφθασα", "έφθασες", "έφθασε", "φθάσαμε", "φθάσατε", "έφθασαν", "έφθανα", "έφθανες", "έφθανε", "φθάναμε", "φθάνατε", "έφθαναν", "έφθανε", "φθάνετε", "έφθασε", "φθάστε"]}
{"verb": "φθείρω", "eng": "erode", "futurum": "θα φθαρώ", "aorist": "έφθειρα", "paradigm": ["φθείρω", "φθείρεις", "φθείρει", "φθείρουμε", "φθείρετε", "φθείρουν", "θα φθαρώ", "θα φθαρείς", "θα φθαρεί", "θα φθαρούμε", "θα φθαρείτε", "θα φθαρούν", "έφθειρα", "έφθειρες", "έφθειρε", "φθείραμε", "φθείρατε", "έφθειρα", "έφθειρόμουν", "έφθειρόσουν", "έφθειρόταν", "έφθειρόμαστε", "έφθειρόσαστε", "έφθειρόνταν", "φθάρσου", "φθαρείτε", "να φθείρεις", "φθείρετε"]}
{"verb": "φθηναίνω", "eng": "poison", "futurum": "θα φθηνύνω", "aorist": "φθήνυνα", "paradigm": ["φθηναίνω", "φθηναίνεις", "φθηναίνει", "φθηναίνουμε", "φθηναίνετε", "φθηναίνουν", "θα φθηνύνω", "θα φθηνύνεις", "θα φθηνύνει", "θα φθηνύνουμε", "θα φθηνύνετε", "θα φθηνύνουν", "φθήνυνα", "φθήνυνες", "φθήνυνε", "φθηνύναμε", "φθηνύνατε", "φθήνυναν", "φθήναινα", "φθήναινες", "φθήναινε", "φθηναίναμε", "φθηναίνατε", "φθήναιναν", "φθήναινε", "φθηναίνετε", "φθήνυνε", "φθηνύνετε"]}
{"verb": "φθονώ", "eng": "envy", "futurum": "", "aorist": "φθόνησα", "paradigm": ["φθονώ", "φθονείς", "φθονεί", "φθονούμε", "φθονείτε", "φθονούν", "", "", "", "", "", "", "φθόνησα", "φθόνησες", "φθόνησε", "φθονήσαμε", "φθονήσατε", "φθόνησαν", "φθονούσα", "φθονούσες", "φθονούσε", "φθονούσαμε", "φθονούσατε", "φθονούσαν", "φθόνει", "φθονείτε", "φθόνησε", "φθονήστε"]}
{"verb": "φθορίζω", "eng": "fluoresce", "futurum": "θα φθορίσω", "aorist": "φθόρισα", "paradigm": ["φθορίζω", "φθορίζεις", "φθορίζει", "φθορίζουμε", "φθορίζετε", "φθορίζουν", "θα φθορίσω", "θα φθορίσεις", "θα φθορίσει", "θα φθορίσουμε", "θα φθορίσετε", "θα φθορίσουν", "φθόρισα", "φθόρισες", "φθόρισε", "φθορίσαμε", "φθορίσατε", "φθόρισαν", "φθόριζα", "φθόριζες", "φθόριζε", "φθορίζαμε", "φθορίζατε", "φθόριζαν", "φθόριζε", "φθορίζετε", "φθόρισε", "φθορίστε"]}
{"verb": "φιγουράρω", "eng": "appear", "futurum": "θα φιγουράρω", "aorist": "φιγουράρισα", "paradigm": ["φιγουράρω", "φιγουράρεις", "φιγουράρει", "φιγουράρουμε", "φιγουράρετε", "φιγουράρουν", "θα φιγουράρω", "θα φιγουράρεις", "θα φιγουράρει", "θα φιγουράρουμε", "θα φιγουράρετε", "θα φιγουράρουν", "φιγουράρισα", "φιγουράρισες", "φιγουράρισε", "φιγουραρίσαμε", "φιγουραρίσατε", "φιγουράρισα", "φιγούραρόμουν", "φιγούραρόσουν", "φιγούραρόταν", "φιγούραρόμαστε", "φιγούραρόσαστε", "φιγόυραρ", "φιγούρασου", "φιγουράρετε", "να φιγουράρεις", "φιγουράρετε"]}
{"verb": "φιλεύω", "eng": "treat", "futurum": "θα φιλεύσω", "aorist": "εφίλευσα", "paradigm": ["φιλεύω", "φιλεύεις", "φιλεύει", "φιλεύουμε", "φιλεύετε", "φιλεύουν", "θα φιλεύσω", "θα φιλεύσεις", "θα φιλεύσει", "θα φιλεύσουμε", "θα φιλεύσετε", "θα φιλεύσουν", "εφίλευσα", "εφίλευσες", "εφίλευσε", "εφιλεύσαμε", "εφιλεύσατε", "εφίλευσα", "φίλευόμουν", "φίλευόσουν", "φίλευόταν", "φίλευόμαστε", "φίλευόσαστε", "φίλεύονταν", "φιλέσου", "φιλεύστε", "να φιλεύεις", "φιλεύετε"]}
{"verb": "φιλιέμαι", "eng": "kiss each other", "futurum": "θα φιληθώ", "aorist": "φιλήθηκα", "paradigm": ["φιλιέμαι", "φιλιέσαι", "φιλιέται", "φιλιόμαστε", "φιλιέστε", "φιλιούνται", "θα φιληθώ", "θα φιληθείς", "θα φιληθεί", "θα φιληθούμε", "θα φιληθείτε", "θα φιληθούν", "φιλήθηκα", "φιλήθηκες", "φιλήθηκε", "φιληθήκαμε", "φιληθήκατε", "φιλήθηκα", "φιλιόμουν", "φιλιόσουν", "φιλιόταν", "φιλιόμαστε", "φιλιόσαστε", "φιλίονταν", "φιλήσου", "φιληθείτε", "να φιλιέσαι", "φιλιέστε"]}
{"verb": "φιλιώνω", "eng": "envy", "futurum": "θα φιλιώσω", "aorist": "φιλίωσα", "paradigm": ["φιλιώνω", "φιλιώνεις", "φιλιώνει", "φιλιώνουμε", "φιλιώνετε", "φιλιώνουνε", "θα φιλιώσω", "θα φιλιώσεις", "θα φιλιώσει", "θα φιλιώσουμε", "θα φιλιώσετε", "θα φιλιώσουνε", "φιλίωσα", "φιλίωσες", "φιλίωσε", "φιλιώσαμε", "φιλιώσατε", "φιλίωσαν", "φιλίωνα", "φιλίωνες", "φιλίωνε", "φιλιώναμε", "φιλιώνατε", "φιλίωναν", "φιλίωνε", "φιλιώνετε", "φιλίωσε", "φιλιώστε"]}
{"verb": "φιλοδοξώ", "eng": "aspire to", "futurum": "θα φιλοδοξήσω", "aorist": "φιλοδόξησα", "paradigm": ["φιλοδοξώ", "φιλοδοξείς", "φιλοδοξεί", "φιλοδοξούμε", "φιλοδοξείτε", "φιλοδοξούν", "θα φιλοδοξήσω", "θα φιλοδοξήσεις", "θα φιλοδοξήσει", "θα φιλοδοξήσουμε", "θα φιλοδοξήσετε", "θα φιλοδοξήσουν", "φιλοδόξησα", "φιλοδόξησες", "φιλοδόξησε", "φιλοδοξήσαμε", "φιλοδοξήσατε", "φιλοδόξησα", "φιλοδοξούσα", "φιλοδοξούσες", "φιλοδοξούσε", "φιλοδοξούσαμε", "φιλοδοξούσατε", "φιλοδοξούσαν", "φιλοδόξσου", "φιλοδοξήστε", "να φιλοδοξείς", "φιλοδοξείτε"]}
{"verb": "φιλονικώ", "eng": "quarrel", "futurum": "θα φιλονικήσω", "aorist": "φιλονίκησα", "paradigm": ["φιλονικώ", "φιλονικείς", "φιλονικεί", "φιλονικούμε", "φιλονικείτε", "φιλονικούν", "θα φιλονικήσω", "θα φιλονικήσεις", "θα φιλονικήσει", "θα φιλονικήσουμε", "θα φιλονικήσετε", "θα φιλονικήσουν", "φιλονίκησα", "φιλονίκησες", "φιλονίκησε", "φιλονικήσαμε", "φιλονικήσατε", "φιλονίκησαν", "φιλονικούσα", "φιλονικούσες", "φιλονικούσε", "φιλονικούσαμε", "φιλονικούσατε", "φιλονικούσαν", "φιλονίκει", "φιλονικείτε", "φιλονίκησε", "φιλονικήστε"]}
{"verb": "φιλοξενώ", "eng": "host", "futurum": "θα φιλοξενήσω", "aorist": "φιλοξένησα", "paradigm": ["φιλοξενώ", "φιλοξενείς", "φιλοξενεί", "φιλοξενούμε", "φιλοξενείτε", "φιλοξενούν", "θα φιλοξενήσω", "θα φιλοξενήσεις", "θα φιλοξενήσει", "θα φιλοξενήσουμε", "θα φιλοξενήσετε", "θα φιλοξενήσουν", "φιλοξένησα", "φιλοξένησες", "φιλοξένησε", "φιλοξενήσαμε", "φιλοξενήσατε", "φιλοξένησα", "φιλοξενούσα", "φιλοξενούσες", "φιλοξενούσε", "φιλοξενούσαμε", "φιλοξενούσατε", "φιλοξενούσαν", "φιλοξένσου", "φιλοξενήστε", "να φιλοξενείς", "φιλοξενείτε"]}
{"verb": "φιλοτεχνώ", "eng": "outflank", "futurum": "θα φιλοτεχνήσω", "aorist": "φιλοτέχνησα", "paradigm": ["φιλοτεχνώ", "φιλοτεχνείς", "φιλοτεχνεί", "φιλοτεχνούμε", "φιλοτεχνείτε", "φιλοτεχνούν", "θα φιλοτεχνήσω", "θα φιλοτεχνήσεις", "θα φιλοτεχνήσει", "θα φιλοτεχνήσουμε", "θα φιλοτεχνήσετε", "θα φιλοτεχνήσουν", "φιλοτέχνησα", "φιλοτέχνησες", "φιλοτέχνησε", "φιλοτεχνήσαμε", "φιλοτεχνήσατε", "φιλοτέχνησαν", "φιλοτεχνούσα", "φιλοτεχνούσες", "φιλοτεχνούσε", "φιλοτεχνούσαμε", "φιλοτεχνούσατε", "φιλοτεχνούσαν", "φιλοτέχνει", "φιλοτεχνείτε", "φιλοτέχνησε", "φιλοτεχνήστε"]}
{"verb": "φιλοτιμούμαι", "eng": "quarrel", "futurum": "θα φιλοτιμηθώ", "aorist": "φιλοτιμήθηκα", "paradigm": ["φιλοτιμούμαι", "φιλοτιμείσαι", "φιλοτιμείται", "φιλοτιμούμαστε", "φιλοτιμείστε", "φιλοτιμούνται", "θα φιλοτιμηθώ", "θα φιλοτιμηθείς", "θα φιλοτιμηθεί", "θα φιλοτιμηθούμε", "θα φιλοτιμηθείτε", "θα φιλοτιμηθούν", "φιλοτιμήθηκα", "φιλοτιμήθηκες", "φιλοτιμήθηκε", "φιλοτιμηθήκαμε", "φιλοτιμηθήκατε", "φιλοτιμήθηκαν", "φιλοτιμούμουν", "φιλοτιμούσουν", "φιλοτιμούνταν", "φιλοτιμούμαστε", "φιλοτιμούσαστε", "φιλοτιμούνταν", "-", "-", "φιλοτιμήσου", "φιλοτιμηθείτε"]}
{"verb": "φιλοφρονώ", "eng": "quarrel", "futurum": "θα φιλοφρονήσω", "aorist": "φιλοφρόνησα", "paradigm": ["φιλοφρονώ", "φιλοφρονείς", "φιλοφρονεί", "φιλοφρονούμε", "φιλοφρονείτε", "φιλοφρονούν", "θα φιλοφρονήσω", "θα φιλοφρονήσεις", "θα φιλοφρονήσει", "θα φιλοφρονήσουμε", "θα φιλοφρονήσετε", "θα φιλοφρονήσουν", "φιλοφρόνησα", "φιλοφρόνησες", "φιλοφρόνησε", "φιλοφρονήσαμε", "φιλοφρονήσατε", "φιλοφρόνησαν", "φιλοφρονούσα", "φιλοφρονούσες", "φιλοφρονούσε", "φιλοφρονούσαμε", "φιλοφρονούσατε", "φιλοφρονούσαν", "φιλοφρόνει", "φιλοφρονείτε", "φιλοφρόνησε", "φιλοφρονήστε"]}
{"verb": "φιλώ", "eng": "do", "futurum": "θα φιλήσω", "aorist": "φίλησα", "paradigm": ["φιλώ", "φιλάς", "φιλά", "φιλούμε", "φιλάτε", "φιλούν", "θα φιλήσω", "θα φιλήσεις", "θα φιλήσει", "θα φιλήσουμε", "θα φιλήσετε", "θα φιλήσουν", "φίλησα", "φίλησες", "φίλησε", "φιλήσαμε", "φιλήσατε", "φίλησαν", "φιλούσα", "φιλούσες", "φιλούσε", "φιλούσαμε", "φιλούσατε", "φιλούσαν", "φίλα", "φιλάτε", "φίλησε", "φιλήστε"]}
{"verb": "φιλώ", "eng": "kiss", "futurum": "θα φιλήσω", "aorist": "φίλησα", "paradigm": ["φιλώ", "φιλάς", "φιλά", "φιλούμε", "φιλάτε", "φιλούν", "θα φιλήσω", "θα φιλήσεις", "θα φιλήσει", "θα φιλήσουμε", "θα φιλήσετε", "θα φιλήσουν", "φίλησα", "φίλησες", "φίλησε", "φιλήσαμε", "φιλήσατε", "φίλησαν", "φιλούσα", "φιλούσες", "φιλούσε", "φιλούσαμε", "φιλούσατε", "φιλούσαν", "φίλα", "φιλάτε", "φίλησε", "φιλήστε"]}
{"verb": "φιμώνω", "eng": "muzzle", "futurum": "θα φιμώσω", "aorist": "φίμωσα", "paradigm": ["φιμώνω", "φιμώνεις", "φιμώνει", "φιμώνουμε", "φιμώνετε", "φιμώνουνε", "θα φιμώσω", "θα φιμώσεις", "θα φιμώσει", "θα φιμώσουμε", "θα φιμώσετε", "θα φιμώσουνε", "φίμωσα", "φίμωσες", "φίμωσε", "φιμώσαμε", "φιμώσατε", "φίμωσαν", "φίμωνα", "φίμωνες", "φίμωνε", "φιμώναμε", "φιμώνατε", "φίμωναν", "φίμωνε", "φιμώνετε", "φίμωσε", "φιμώστε"]}
{"verb": "φιστικώνω", "eng": "muzzle", "futurum": "θα φιστικώσω", "aorist": "φιστίκωσα", "paradigm": ["φιστικώνω", "φιστικώνεις", "φιστικώνει", "φιστικώνουμε", "φιστικώνετε", "φιστικώνουνε", "θα φιστικώσω", "θα φιστικώσεις", "θα φιστικώσει", "θα φιστικώσουμε", "θα φιστικώσετε", "θα φιστικώσουνε", "φιστίκωσα", "φιστίκωσες", "φιστίκωσε", "φιστικώσαμε", "φιστικώσατε", "φιστίκωσαν", "φιστίκωνα", "φιστίκωνες", "φιστίκωνε", "φιστικώναμε", "φιστικώνατε", "φιστίκωναν", "φιστίκωνε", "φιστικώνετε", "φιστίκωσε", "φιστικώστε"]}
{"verb": "φκιασιδώνω", "eng": "quarrel", "futurum": "θα φκιασιδώσω", "aorist": "φκιασίδωσα", "paradigm": ["φκιασιδώνω", "φκιασιδώνεις", "φκιασιδώνει", "φκιασιδώνουμε", "φκιασιδώνετε", "φκιασιδώνουν", "θα φκιασιδώσω", "θα φκιασιδώσεις", "θα φκιασιδώσει", "θα φκιασιδώσουμε", "θα φκιασιδώσετε", "θα φκιασιδώσουν", "φκιασίδωσα", "φκιασίδωσες", "φκιασίδωσε", "φκιασιδώσαμε", "φκιασιδώσατε", "φκιασίδωσαν", "φκιασίδωνα", "φκιασίδωνες", "φκιασίδωνε", "φκιασιδώναμε", "φκιασιδώνατε", "φκιασίδωναν", "φκιασίδωνε", "φκιασιδώνετε", "φκιασίδωσε", "φκιασιδώστε"]}
{"verb": "φλέγομαι", "eng": "blaze", "futurum": "θα φλεγχθώ", "aorist": "φλέγχθηκα", "paradigm": ["φλέγομαι", "φλέγεσαι", "φλέγεται", "φλεγόμαστε", "φλέγεστε", "φλέγονται", "θα φλεγχθώ", "θα φλεγχθείς", "θα φλεγχθεί", "θα φλεγχθούμε", "θα φλεγχθείτε", "θα φλεγχθούν", "φλέγχθηκα", "φλέγχθηκες", "φλέγχθηκε", "φλεγχθήκαμε", "φλεγχθήκατε", "φλέγχθηκα", "φλεγόμουν", "φλεγόσουν", "φλεγόταν", "φλεγόμαστε", "φλεγόσαστε", "φλέγονταν", "φλέγχσου", "φλεγχθείτε", "να φλέγεσαι", "φλέγεστε"]}
{"verb": "φλέγω", "eng": "quarrel", "futurum": "θα φλέξω", "aorist": "έφλεξα", "paradigm": ["φλέγω", "φλέγεις", "φλέγει", "φλέγουμε", "φλέγετε", "φλέγουν", "θα φλέξω", "θα φλέξεις", "θα φλέξει", "θα φλέξουμε", "θα φλέξετε", "θα φλέξουν", "έφλεξα", "έφλεξες", "έφλεξε", "φλέξαμε", "φλέξατε", "έφλεξαν", "έφλεγα", "έφλεγες", "έφλεγε", "φλέγαμε", "φλέγατε", "έφλεγαν", "φλέγε", "φλέγετε", "φλέξε", "φλέξτε"]}
{"verb": "φληναφώ", "eng": "chatter", "futurum": "θα φληναφήσω", "aorist": "φληνάφησα", "paradigm": ["φληναφώ", "φληναφείς", "φληναφεί", "φληναφούμε", "φληναφείτε", "φληναφούν", "θα φληναφήσω", "θα φληναφήσεις", "θα φληναφήσει", "θα φληναφήσουμε", "θα φληναφήσετε", "θα φληναφήσουν", "φληνάφησα", "φληνάφησες", "φληνάφησε", "φληναφήσαμε", "φληναφήσατε", "φληνάφησαν", "φληναφούσα", "φληναφούσες", "φληναφούσε", "φληναφούσαμε", "φληναφούσατε", "φληναφούσαν", "φληνάφει", "φληναφείτε", "φληνάφησε", "φληναφήστε"]}
{"verb": "φλογίζω", "eng": "chatter", "futurum": "θα φλογίσω", "aorist": "φλόγισα", "paradigm": ["φλογίζω", "φλογίζεις", "φλογίζει", "φλογίζουμε", "φλογίζετε", "φλογίζουν", "θα φλογίσω", "θα φλογίσεις", "θα φλογίσει", "θα φλογίσουμε", "θα φλογίσετε", "θα φλογίσουν", "φλόγισα", "φλόγισες", "φλόγισε", "φλογίσαμε", "φλογίσατε", "φλόγισαν", "φλόγιζα", "φλόγιζες", "φλόγιζε", "φλογίζαμε", "φλογίζατε", "φλόγιζαν", "φλόγιζε", "φλογίζετε", "φλόγισε", "φλογίστε"]}
{"verb": "φλοκιάζω", "eng": "chatter", "futurum": "θα φλοκιάσω", "aorist": "φλόκιασα", "paradigm": ["φλοκιάζω", "φλοκιάζεις", "φλοκιάζει", "φλοκιάζουμε", "φλοκιάζετε", "φλοκιάζουν", "θα φλοκιάσω", "θα φλοκιάσεις", "θα φλοκιάσει", "θα φλοκιάσουμε", "θα φλοκιάσετε", "θα φλοκιάσουν", "φλόκιασα", "φλόκιασες", "φλόκιασε", "φλοκιάσαμε", "φλοκιάσατε", "φλόκιασαν", "φλόκιαζα", "φλόκιαζες", "φλόκιαζε", "φλοκιάζαμε", "φλοκιάζατε", "φλόκιαζαν", "φλόκιαζε", "φλοκιάζετε", "φλόκιασε", "φλοκιάστε"]}
{"verb": "φοβάμαι", "eng": "fear", "futurum": "θα φοβηθώ", "aorist": "φοβήθηκα", "paradigm": ["φοβάμαι", "φοβάσαι", "φοβάται", "φοβόμαστε", "φοβάστε", "φοβούνται", "θα φοβηθώ", "θα φοβηθείς", "θα φοβηθεί", "θα φοβηθούμε", "θα φοβηθείτε", "θα φοβηθούν", "φοβήθηκα", "φοβήθηκες", "φοβήθηκε", "φοβηθήκαμε", "φοβηθήκατε", "φοβήθηκαν", "φοβόμουν", "φοβόσουν", "φοβόταν", "φοβόμαστε", "φοβόσαστε", "φοβόνταν", "—", "φοβάστε", "φοβήσου", "φοβηθείτε"]}
{"verb": "φοβερίζω", "eng": "frighten", "futurum": "θα φοβερίσω", "aorist": "φοβέρισα", "paradigm": ["φοβερίζω", "φοβερίζεις", "φοβερίζει", "φοβερίζουμε", "φοβερίζετε", "φοβερίζουν", "θα φοβερίσω", "θα φοβερίσεις", "θα φοβερίσει", "θα φοβερίσουμε", "θα φοβερίσετε", "θα φοβερίσουν", "φοβέρισα", "φοβέρισες", "φοβέρισε", "φοβερίσαμε", "φοβερίσατε", "φοβέρισαν", "φοβέριζα", "φοβέριζες", "φοβέριζε", "φοβερίζαμε", "φοβερίζατε", "φοβέριζαν", "φοβέριζε", "φοβερίζετε", "φοβέρισε", "φοβερίστε"]}
{"verb": "φοβίζω", "eng": "give someone the creeps", "futurum": "θα φοβίσω", "aorist": "φόβισα", "paradigm": ["φοβίζω", "φοβίζεις", "φοβίζει", "φοβίζουμε", "φοβίζετε", "φοβίζουν", "θα φοβίσω", "θα φοβίσεις", "θα φοβίσει", "θα φοβίσουμε", "θα φοβίσετε", "θα φοβίσουν", "φόβισα", "φόβισες", "φόβισε", "φοβίσαμε", "φοβίσατε", "φόβισαν", "φόβιζα", "φόβιζες", "φόβιζε", "φοβίζαμε", "φοβίζατε", "φόβιζαν", "φόβιζε", "φοβίζετε", "φόβισε", "φοβίστε"]}
{"verb": "φοβούμαι", "eng": "fear", "futurum": "θα φοβηθώ", "aorist": "φοβήθηκα", "paradigm": ["φοβούμαι", "φοβάσαι", "φοβάται", "φοβόμαστε", "φοβάστε", "φοβούνται", "θα φοβηθώ", "θα φοβηθείς", "θα φοβηθεί", "θα φοβηθούμε", "θα φοβηθείτε", "θα φοβηθούν", "φοβήθηκα", "φοβήθηκες", "φοβήθηκε", "φοβηθήκαμε", "φοβηθήκατε", "φοβήθηκα", "φοβόμουν", "φοβόσουν", "φοβόταν", "φοβόμαστε", "φοβόσαστε", "φόβονταν", "φοβήσου", "φοβηθείτε", "να φοβάσαι", "φοβάστε"]}
{"verb": "φονεύω", "eng": "murder", "futurum": "θα φονεύσω", "aorist": "φόνευσα", "paradigm": ["φονεύω", "φονεύεις", "φονεύει", "φονεύουμε", "φονεύετε", "φονεύουν", "θα φονεύσω", "θα φονεύσεις", "θα φονεύσει", "θα φονεύσουμε", "θα φονεύσετε", "θα φονεύσουν", "φόνευσα", "φόνευσες", "φόνευσε", "φονεύσαμε", "φονεύσατε", "φόνευσαν", "φόνευα", "φόνευες", "φόνευε", "φονεύαμε", "φονεύατε", "φόνευαν", "φόνευε", "φονεύετε", "φόνευσε", "φονεύστε"]}
{"verb": "φοντραρίζω", "eng": "give someone the creeps", "futurum": "θα φοντραρίσω", "aorist": "φοντράρισα", "paradigm": ["φοντραρίζω", "φοντραρίζεις", "φοντραρίζει", "φοντραρίζουμε", "φοντραρίζετε", "φοντραρίζουν", "θα φοντραρίσω", "θα φοντραρίσεις", "θα φοντραρίσει", "θα φοντραρίσουμε", "θα φοντραρίσετε", "θα φοντραρίσουν", "φοντράρισα", "φοντράρισες", "φοντράρισε", "φοντραρίσαμε", "φοντραρίσατε", "φοντράρισαν", "φοντράριζα", "φοντράριζες", "φοντράριζε", "φοντραρίζαμε", "φοντραρίζατε", "φοντράριζαν", "φοντράριζε", "φοντραρίζετε", "φοντράρισε", "φοντραρίστε"]}
{"verb": "φοριέμαι", "eng": "passive of φορώ ‎(foró)", "futurum": "θα φορεθώ", "aorist": "φορέθηκα", "paradigm": ["φοριέμαι", "φοριέσαι", "φοριέται", "φοριόμαστε", "φοριέστε", "φοριούνται", "θα φορεθώ", "θα φορεθείς", "θα φορεθεί", "θα φορεθούμε", "θα φορεθείτε", "θα φορεθούν", "φορέθηκα", "φορέθηκες", "φορέθηκε", "φορεθήκαμε", "φορεθήκατε", "φορέθηκαν", "φοριόμουν", "φοριόσουν", "φοριόταν", "φοριόμαστε", "φοριόσαστε", "φοριόνταν", "—", "φοριέστε", "φορέσου", "φορεθείτε"]}
{"verb": "φορολογούμαι", "eng": "give someone the creeps", "futurum": "θα φορολογηθώ", "aorist": "φορολογήθηκα", "paradigm": ["φορολογούμαι", "φορολογείσαι", "φορολογείται", "φορολογούμαστε", "φορολογείστε", "φορολογούνται", "θα φορολογηθώ", "θα φορολογηθείς", "θα φορολογηθεί", "θα φορολογηθούμε", "θα φορολογηθείτε", "θα φορολογηθούν", "φορολογήθηκα", "φορολογήθηκες", "φορολογήθηκε", "φορολογηθήκαμε", "φορολογηθήκατε", "φορολογήθηκαν", "φορολογούμουν", "φορολογούσουν", "φορολογούνταν", "φορολογούμαστε", "φορολογούσαστε", "φορολογούνταν", "-", "-", "φορολογήσου", "φορολογηθείτε"]}
{"verb": "φορτίζω", "eng": "charge", "futurum": "θα φορτίσω", "aorist": "φόρτισα", "paradigm": ["φορτίζω", "φορτίζεις", "φορτίζει", "φορτίζουμε", "φορτίζετε", "φορτίζουν", "θα φορτίσω", "θα φορτίσεις", "θα φορτίσει", "θα φορτίσουμε", "θα φορτίσετε", "θα φορτίσουν", "φόρτισα", "φόρτισες", "φόρτισε", "φορτίσαμε", "φορτίσατε", "φόρτισαν", "φόρτιζα", "φόρτιζες", "φόρτιζε", "φορτίζαμε", "φορτίζατε", "φόρτιζαν", "φόρτιζε", "φορτίζετε", "φόρτισε", "φορτίστε"]}
{"verb": "φορτώνομαι", "eng": "do", "futurum": "θα φορτωθώ", "aorist": "φορτώθηκα", "paradigm": ["φορτώνομαι", "φορτώνεσαι", "φορτώνεται", "φορτωνόμαστε", "φορτώνεστε", "φορτώνονται", "θα φορτωθώ", "θα φορτωθείς", "θα φορτωθεί", "θα φορτωθούμε", "θα φορτωθείτε", "θα φορτωθούνε", "φορτώθηκα", "φορτώθηκες", "φορτώθηκε", "φορτωθήκαμε", "φορτωθήκατε", "φορτώθηκαν", "φορτωνόμουνα", "φορτωνόσουνα", "φορτωνότανε", "φορτωνόμασταν", "φορτωνόσασταν", "φορτώνονταν", "-", "-", "φορτώσου", "φορτωθείτε"]}
{"verb": "φορτώνω", "eng": "load", "futurum": "θα φορτώσω", "aorist": "φόρτωσα", "paradigm": ["φορτώνω", "φορτώνεις", "φορτώνει", "φορτώνουμε", "φορτώνετε", "φορτώνουνε", "θα φορτώσω", "θα φορτώσεις", "θα φορτώσει", "θα φορτώσουμε", "θα φορτώσετε", "θα φορτώσουνε", "φόρτωσα", "φόρτωσες", "φόρτωσε", "φορτώσαμε", "φορτώσατε", "φόρτωσαν", "φόρτωνα", "φόρτωνες", "φόρτωνε", "φορτώναμε", "φορτώνατε", "φόρτωναν", "φόρτωνε", "φορτώνετε", "φόρτωσε", "φορτώστε"]}
{"verb": "φορώ", "eng": "do", "futurum": "θα φορέσω", "aorist": "φόρεσα", "paradigm": ["φορώ", "φορείς", "φορεί", "φοράμε", "φοράτε", "φοράνε", "θα φορέσω", "θα φορέσεις", "θα φορέσει", "θα φορέσουμε", "θα φορέσετε", "θα φορέσουν", "φόρεσα", "φόρεσες", "φόρεσε", "φορέσαμε", "φορέσατε", "φόρεσαν", "φορούσα", "φορούσες", "φορούσε", "φορούσαμε", "φορούσατε", "φορούσαν", "φόρα", "φοράτε", "φόρεσε", "φορέστε"]}
{"verb": "φορώ", "eng": "wear", "futurum": "θα φορέσω", "aorist": "φόρεσα", "paradigm": ["φορώ", "φορείς", "φορεί", "φοράμε", "φοράτε", "φοράνε", "θα φορέσω", "θα φορέσεις", "θα φορέσει", "θα φορέσουμε", "θα φορέσετε", "θα φορέσουν", "φόρεσα", "φόρεσες", "φόρεσε", "φορέσαμε", "φορέσατε", "φόρεσαν", "φορούσα", "φορούσες", "φορούσε", "φορούσαμε", "φορούσατε", "φορούσαν", "φόρα", "φοράτε", "φόρεσε", "φορέστε"]}
{"verb": "φουντώνομαι", "eng": "load", "futurum": "θα φουντωθώ", "aorist": "φουντώθηκα", "paradigm": ["φουντώνομαι", "φουντώνεσαι", "φουντώνεται", "φουντωνόμαστε", "φουντώνεστε", "φουντώνονται", "θα φουντωθώ", "θα φουντωθείς", "θα φουντωθεί", "θα φουντωθούμε", "θα φουντωθείτε", "θα φουντωθούνε", "φουντώθηκα", "φουντώθηκες", "φουντώθηκε", "φουντωθήκαμε", "φουντωθήκατε", "φουντώθηκαν", "φουντωνόμουνα", "φουντωνόσουνα", "φουντωνότανε", "φουντωνόμασταν", "φουντωνόσασταν", "φουντώνονταν", "-", "-", "φουντώσου", "φουντωθείτε"]}
{"verb": "φουντώνω", "eng": "fester", "futurum": "θα φουντώσω", "aorist": "φούντωσα", "paradigm": ["φουντώνω", "φουντώνεις", "φουντώνει", "φουντώνουμε", "φουντώνετε", "φουντώνουν", "θα φουντώσω", "θα φουντώσεις", "θα φουντώσει", "θα φουντώσουμε", "θα φουντώσετε", "θα φουντώσουν", "φούντωσα", "φούντωσες", "φούντωσε", "φουντώσαμε", "φουντώσατε", "φούντωσαν", "φούντωνα", "φούντωνες", "φούντωνε", "φουντώναμε", "φουντώνατε", "φούντωναν", "φούντωνε", "φουντώνετε", "φούντωσε", "φουντώστε"]}
{"verb": "φουρκίζω", "eng": "irrtate", "futurum": "θα φουρκίσω", "aorist": "φούρκισα", "paradigm": ["φουρκίζω", "φουρκίζεις", "φουρκίζει", "φουρκίζουμε", "φουρκίζετε", "φουρκίζουν", "θα φουρκίσω", "θα φουρκίσεις", "θα φουρκίσει", "θα φουρκίσουμε", "θα φουρκίσετε", "θα φουρκίσουν", "φούρκισα", "φούρκισες", "φούρκισε", "φουρκίσαμε", "φουρκίσατε", "φούρκισαν", "φούρκιζα", "φούρκιζες", "φούρκιζε", "φουρκίζαμε", "φουρκίζατε", "φούρκιζαν", "φούρκιζε", "φουρκίζετε", "φούρκισε", "φουρκίστε"]}
{"verb": "φουρνίζω", "eng": "fire", "futurum": "θα φουρνίσω", "aorist": "φούρνισα", "paradigm": ["φουρνίζω", "φουρνίζεις", "φουρνίζει", "φουρνίζουμε", "φουρνίζετε", "φουρνίζουν", "θα φουρνίσω", "θα φουρνίσεις", "θα φουρνίσει", "θα φουρνίσουμε", "θα φουρνίσετε", "θα φουρνίσουν", "φούρνισα", "φούρνισες", "φούρνισε", "φουρνίσαμε", "φουρνίσατε", "φούρνισαν", "φούρνιζα", "φούρνιζες", "φούρνιζε", "φουρνίζαμε", "φουρνίζατε", "φούρνιζαν", "φούρνιζε", "φουρνίζετε", "φούρνισε", "φουρνίστε"]}
{"verb": "φουρτουνιάζω", "eng": "fire", "futurum": "θα φουρτουνιάσω", "aorist": "φουρτούνιασα", "paradigm": ["φουρτουνιάζω", "φουρτουνιάζεις", "φουρτουνιάζει", "φουρτουνιάζουμε", "φουρτουνιάζετε", "φουρτουνιάζουν", "θα φουρτουνιάσω", "θα φουρτουνιάσεις", "θα φουρτουνιάσει", "θα φουρτουνιάσουμε", "θα φουρτουνιάσετε", "θα φουρτουνιάσουν", "φουρτούνιασα", "φουρτούνιασες", "φουρτούνιασε", "φουρτουνιάσαμε", "φουρτουνιάσατε", "φουρτούνιασαν", "φουρτούνιαζα", "φουρτούνιαζες", "φουρτούνιαζε", "φουρτουνιάζαμε", "φουρτουνιάζατε", "φουρτούνιαζαν", "φουρτούνιαζε", "φουρτουνιάζετε", "φουρτούνιασε", "φουρτουνιάστε"]}
{"verb": "φουσκαλιάζω", "eng": "fire", "futurum": "θα φουσκαλιάσω", "aorist": "φουσκάλιασα", "paradigm": ["φουσκαλιάζω", "φουσκαλιάζεις", "φουσκαλιάζει", "φουσκαλιάζουμε", "φουσκαλιάζετε", "φουσκαλιάζουν", "θα φουσκαλιάσω", "θα φουσκαλιάσεις", "θα φουσκαλιάσει", "θα φουσκαλιάσουμε", "θα φουσκαλιάσετε", "θα φουσκαλιάσουν", "φουσκάλιασα", "φουσκάλιασες", "φουσκάλιασε", "φουσκαλιάσαμε", "φουσκαλιάσατε", "φουσκάλιασαν", "φουσκάλιαζα", "φουσκάλιαζες", "φουσκάλιαζε", "φουσκαλιάζαμε", "φουσκαλιάζατε", "φουσκάλιαζαν", "φουσκάλιαζε", "φουσκαλιάζετε", "φουσκάλιασε", "φουσκαλιάστε"]}
{"verb": "φουσκώνομαι", "eng": "do", "futurum": "θα φουσκωθώ", "aorist": "φουσκώθηκα", "paradigm": ["φουσκώνομαι", "φουσκώνεσαι", "φουσκώνεται", "φουσκωνόμαστε", "φουσκώνεστε", "φουσκώνονται", "θα φουσκωθώ", "θα φουσκωθείς", "θα φουσκωθεί", "θα φουσκωθούμε", "θα φουσκωθείτε", "θα φουσκωθούν", "φουσκώθηκα", "φουσκώθηκες", "φουσκώθηκε", "φουσκωθήκαμε", "φουσκωθήκατε", "φουσκώθηκαν", "φουσκωνόμουν", "φουσκωνόσουν", "φουσκωνόταν", "φουσκωνόμαστε", "φουσκωνόσαστε", "φουσκώνονταν", "φουσκώνου", "φουσκώνεστε", "φουσκώσου", "φουσκωθείτε"]}
{"verb": "φουσκώνω", "eng": "inflate", "futurum": "θα φουσκώσω", "aorist": "φούσκωσα", "paradigm": ["φουσκώνω", "φουσκώνεις", "φουσκώνει", "φουσκώνουμε", "φουσκώνετε", "φουσκώνουν", "θα φουσκώσω", "θα φουσκώσεις", "θα φουσκώσει", "θα φουσκώσουμε", "θα φουσκώσετε", "θα φουσκώσουν", "φούσκωσα", "φούσκωσες", "φούσκωσε", "φουσκώσαμε", "φουσκώσατε", "φούσκωσαν", "φούσκωνα", "φούσκωνες", "φούσκωνε", "φουσκώναμε", "φουσκώνατε", "φούσκωναν", "φούσκωνε", "φουσκώνετε", "φούσκωσε", "φουσκώστε"]}
{"verb": "φράζω", "eng": "fence", "futurum": "θα φράξω", "aorist": "έφραξα", "paradigm": ["φράζω", "φράζεις", "φράζει", "φράζουμε", "φράζετε", "φράζουν", "θα φράξω", "θα φράξεις", "θα φράξει", "θα φράξουμε", "θα φράξετε", "θα φράξουν", "έφραξα", "έφραξες", "έφραξε", "φράξαμε", "φράξατε", "έφραξαν", "έφραζα", "έφραζες", "έφραζε", "φράζαμε", "φράζατε", "έφραζαν", "φράζε", "φράζετε", "φράξε", "φράξτε"]}
{"verb": "φράσσω", "eng": "inflate", "futurum": "θα φράξω", "aorist": "έφραξα", "paradigm": ["φράσσω", "φράσσεις", "φράσσει", "φράσσουμε", "φράσσετε", "φράσσουν", "θα φράξω", "θα φράξεις", "θα φράξει", "θα φράξουμε", "θα φράξετε", "θα φράξουν", "έφραξα", "έφραξες", "έφραξε", "φράξαμε", "φράξατε", "έφραξαν", "έφρασσα", "έφρασσες", "έφρασσε", "φράσσαμε", "φράσσατε", "έφρασσαν", "φράσσε", "φράσσετε", "φράξε", "φράξτε"]}
{"verb": "φρενιάζω", "eng": "rage", "futurum": "θα φρενιάσω", "aorist": "φρένιασα", "paradigm": ["φρενιάζω", "φρενιάζεις", "φρενιάζει", "φρενιάζουμε", "φρενιάζετε", "φρενιάζουν", "θα φρενιάσω", "θα φρενιάσεις", "θα φρενιάσει", "θα φρενιάσουμε", "θα φρενιάσετε", "θα φρενιάσουν", "φρένιασα", "φρένιασες", "φρένιασε", "φρενιάσαμε", "φρενιάσατε", "φρένιασαν", "φρένιαζα", "φρένιαζες", "φρένιαζε", "φρενιάζαμε", "φρενιάζατε", "φρένιαζαν", "φρένιαζε", "φρενιάζετε", "φρένιασε", "φρενιάστε"]}
{"verb": "φρεσκάρω", "eng": "refresh", "futurum": "θα φρεσκάρω", "aorist": "φρέσκαρα", "paradigm": ["φρεσκάρω", "φρεσκάρεις", "φρεσκάρει", "φρεσκάρουμε", "φρεσκάρετε", "φρεσκάρουν", "θα φρεσκάρω", "θα φρεσκάρεις", "θα φρεσκάρει", "θα φρεσκάρουμε", "θα φρεσκάρετε", "θα φρεσκάρουν", "φρέσκαρα", "φρέσκαρες", "φρέσκαρε", "φρεσκάραμε", "φρεσκάρατε", "φρέσκαραν", "φρέσκαρα", "φρέσκαρες", "φρέσκαρε", "φρεσκάραμε", "φρεσκάρατε", "φρέσκαραν", "φρέσκαρε", "φρεσκάρετε", "φρέσκαρε", "φρεσκάρετε"]}
{"verb": "φρίττω", "eng": "being shocked", "futurum": "θα φρίξω", "aorist": "έφριξα", "paradigm": ["φρίττω", "φρίττεις", "φρίττει", "φρίττουμε", "φρίττετε", "φρίττουν", "θα φρίξω", "θα φρίξεις", "θα φρίξει", "θα φρίξουμε", "θα φρίξετε", "θα φρίξουν", "έφριξα", "έφριξες", "έφριξε", "φρίξαμε", "φρίξατε", "έφριξαν", "έφριττα", "έφριττες", "έφριττε", "φρίτταμε", "φρίττατε", "έφριτταν", "φρίττε", "φρίττετε", "φρίξε", "φρίξτε"]}
{"verb": "φρονηματίζω", "eng": "being shocked", "futurum": "θα φρονηματίσω", "aorist": "φρονημάτισα", "paradigm": ["φρονηματίζω", "φρονηματίζεις", "φρονηματίζει", "φρονηματίζουμε", "φρονηματίζετε", "φρονηματίζουν", "θα φρονηματίσω", "θα φρονηματίσεις", "θα φρονηματίσει", "θα φρονηματίσουμε", "θα φρονηματίσετε", "θα φρονηματίσουν", "φρονημάτισα", "φρονημάτισες", "φρονημάτισε", "φρονηματίσαμε", "φρονηματίσατε", "φρονημάτισαν", "φρονημάτιζα", "φρονημάτιζες", "φρονημάτιζε", "φρονηματίζαμε", "φρονηματίζατε", "φρονημάτιζαν", "φρονημάτιζε", "φρονηματίζετε", "φρονημάτισε", "φρονηματίστε"]}
{"verb": "φροντίζω", "eng": "care for", "futurum": "θα φροντίσω", "aorist": "φρόντισα", "paradigm": ["φροντίζω", "φροντίζεις", "φροντίζει", "φροντίζουμε", "φροντίζετε", "φροντίζουν", "θα φροντίσω", "θα φροντίσεις", "θα φροντίσει", "θα φροντίσουμε", "θα φροντίσετε", "θα φροντίσουν", "φρόντισα", "φρόντισες", "φρόντισε", "φροντίσαμε", "φροντίσατε", "φρόντισαν", "φρόντιζα", "φρόντιζες", "φρόντιζε", "φροντίζαμε", "φροντίζατε", "φρόντιζαν", "φρόντιζε", "φροντίζετε", "φρόντισε", "φροντίστε"]}
{"verb": "φρουρώ", "eng": "guard", "futurum": "", "aorist": "φρούρησα", "paradigm": ["φρουρώ", "φρουρείς", "φρουρεί", "φρουρούμε", "φρουρείτε", "φρουρούν", "", "", "", "", "", "", "φρούρησα", "φρούρησες", "φρούρησε", "φρουρήσαμε", "φρουρήσατε", "φρούρησαν", "φρουρούσα", "φρουρούσες", "φρουρούσε", "φρουρούσαμε", "φρουρούσατε", "φρουρούσαν", "φρούρει", "φρουρείτε", "φρούρησε", "φρουρήστε"]}
{"verb": "φρυγανίζω", "eng": "crisp", "futurum": "θα φρυγανίσω", "aorist": "φρυγάνισα", "paradigm": ["φρυγανίζω", "φρυγανίζεις", "φρυγανίζει", "φρυγανίζουμε", "φρυγανίζετε", "φρυγανίζουν", "θα φρυγανίσω", "θα φρυγανίσεις", "θα φρυγανίσει", "θα φρυγανίσουμε", "θα φρυγανίσετε", "θα φρυγανίσουν", "φρυγάνισα", "φρυγάνισες", "φρυγάνισε", "φρυγανίσαμε", "φρυγανίσατε", "φρυγάνισαν", "φρυγάνιζα", "φρυγάνιζες", "φρυγάνιζε", "φρυγανίζαμε", "φρυγανίζατε", "φρυγάνιζαν", "φρυγάνιζε", "φρυγανίζετε", "φρυγάνισε", "φρυγανίστε"]}
{"verb": "φταίω", "eng": "be to blame", "futurum": "θα φταίξω", "aorist": "έφταιξα", "paradigm": ["φταίω", "φταις", "φταίει", "φταίμε", "φταίτε", "φταιν", "θα φταίξω", "θα φταίξεις", "θα φταίξει", "θα φταίξουμε", "θα φταίξετε", "θα φταίξουν", "έφταιξα", "έφταιξες", "έφταιξε", "φταίξαμε", "φταίξατε", "έφταιξαν", "έφταιγα", "έφταιγες", "έφταιγε", "φταίγαμε", "φταίγατε", "έφταιγαν", "—", "φταίτε", "φταίξε", "φταίξτε"]}
{"verb": "φτάνω", "eng": "arrive", "futurum": "θα φτάσω", "aorist": "έφτασα", "paradigm": ["φτάνω", "φτάνεις", "φτάνει", "φτάνουμε", "φτάνετε", "φτάνουν", "θα φτάσω", "θα φτάσεις", "θα φτάσει", "θα φτάσουμε", "θα φτάσετε", "θα φτάσουν", "έφτασα", "έφτασες", "έφτασε", "φτάσαμε", "φτάσατε", "έφτασαν", "έφτανα", "έφτανες", "έφτανε", "φτάναμε", "φτάνατε", "έφταναν", "έφτανε", "φτάνετε", "έφτασε", "φτάστε"]}
{"verb": "φταρνίζομαι", "eng": "sneeze", "futurum": "θα φταρνιστώ", "aorist": "φταρνίστηκα", "paradigm": ["φταρνίζομαι", "φταρνίζεσαι", "φταρνίζεται", "φταρνιζόμαστε", "φταρνίζεστε", "φταρνίζονται", "θα φταρνιστώ", "θα φταρνιστείς", "θα φταρνιστεί", "θα φταρνιστούμε", "θα φταρνιστείτε", "θα φταρνιστούν", "φταρνίστηκα", "φταρνίστηκες", "φταρνίστηκε", "φταρνιστήκαμε", "φταρνιστήκατε", "φταρνίστηκα", "φταρνιζόμουν", "φταρνιζόσουν", "φταρνιζόταν", "φταρνιζόμαστε", "φταρνιζόσαστε", "φταρνίζονταν", "φταρνίσου", "φταρνιστείτε", "να φταρνίζεσαι", "φταρνίζεστε"]}
{"verb": "φτερουγίζω", "eng": "fly", "futurum": "θα φτερουγίσω", "aorist": "φτερούγισα", "paradigm": ["φτερουγίζω", "φτερουγίζεις", "φτερουγίζει", "φτερουγίζουμε", "φτερουγίζετε", "φτερουγίζουν", "θα φτερουγίσω", "θα φτερουγίσεις", "θα φτερουγίσει", "θα φτερουγίσουμε", "θα φτερουγίσετε", "θα φτερουγίσουν", "φτερούγισα", "φτερούγισες", "φτερούγισε", "φτερουγίσαμε", "φτερουγίσατε", "φτερούγισαν", "φτερούγιζα", "φτερούγιζες", "φτερούγιζε", "φτερουγίζαμε", "φτερουγίζατε", "φτερούγιζαν", "φτερούγιζε", "φτερουγίζετε", "φτερούγισε", "φτερουγίστε"]}
{"verb": "φτερώνω", "eng": "guard", "futurum": "θα φτερώσω", "aorist": "φτέρωσα", "paradigm": ["φτερώνω", "φτερώνεις", "φτερώνει", "φτερώνουμε", "φτερώνετε", "φτερώνουνε", "θα φτερώσω", "θα φτερώσεις", "θα φτερώσει", "θα φτερώσουμε", "θα φτερώσετε", "θα φτερώσουνε", "φτέρωσα", "φτέρωσες", "φτέρωσε", "φτερώσαμε", "φτερώσατε", "φτέρωσαν", "φτέρωνα", "φτέρωνες", "φτέρωνε", "φτερώναμε", "φτερώνατε", "φτέρωναν", "φτέρωνε", "φτερώνετε", "φτέρωσε", "φτερώστε"]}
{"verb": "φτηναίνω", "eng": "fly", "futurum": "θα φτηνύνω", "aorist": "φτήνυνα", "paradigm": ["φτηναίνω", "φτηναίνεις", "φτηναίνει", "φτηναίνουμε", "φτηναίνετε", "φτηναίνουν", "θα φτηνύνω", "θα φτηνύνεις", "θα φτηνύνει", "θα φτηνύνουμε", "θα φτηνύνετε", "θα φτηνύνουν", "φτήνυνα", "φτήνυνες", "φτήνυνε", "φτηνύναμε", "φτηνύνατε", "φτήνυναν", "φτήναινα", "φτήναινες", "φτήναινε", "φτηναίναμε", "φτηναίνατε", "φτήναιναν", "φτήναινε", "φτηναίνετε", "φτήνυνε", "φτηνύνετε"]}
{"verb": "φτιασιδώνω", "eng": "fence", "futurum": "θα φτιασιδώσω", "aorist": "φτιασίδωσα", "paradigm": ["φτιασιδώνω", "φτιασιδώνεις", "φτιασιδώνει", "φτιασιδώνουμε", "φτιασιδώνετε", "φτιασιδώνουν", "θα φτιασιδώσω", "θα φτιασιδώσεις", "θα φτιασιδώσει", "θα φτιασιδώσουμε", "θα φτιασιδώσετε", "θα φτιασιδώσουν", "φτιασίδωσα", "φτιασίδωσες", "φτιασίδωσε", "φτιασιδώσαμε", "φτιασιδώσατε", "φτιασίδωσαν", "φτιασίδωνα", "φτιασίδωνες", "φτιασίδωνε", "φτιασιδώναμε", "φτιασιδώνατε", "φτιασίδωναν", "φτιασίδωνε", "φτιασιδώνετε", "φτιασίδωσε", "φτιασιδώστε"]}
{"verb": "φτιάχνω", "eng": "make", "futurum": "θα φτιάξω", "aorist": "έφτιαξα", "paradigm": ["φτιάχνω", "φτιάχνεις", "φτιάχνει", "φτιάχνουμε", "φτιάχνετε", "φτιάχνουν", "θα φτιάξω", "θα φτιάξεις", "θα φτιάξει", "θα φτιάξουμε", "θα φτιάξετε", "θα φτιάξουν", "έφτιαξα", "έφτιαξες", "έφτιαξε", "φτιάξαμε", "φτιάξατε", "έφτιαξαν", "έφτιαχνα", "έφτιαχνες", "έφτιαχνε", "φτιάχναμε", "φτιάχνατε", "έφτιαχναν", "φτιάχνε", "φτιάχνετε", "φτιάξε", "φτιάξτε"]}
{"verb": "φτυαρίζω", "eng": "shovel", "futurum": "θα φτυαρίσω", "aorist": "φτυάρισα", "paradigm": ["φτυαρίζω", "φτυαρίζεις", "φτυαρίζει", "φτυαρίζουμε", "φτυαρίζετε", "φτυαρίζουν", "θα φτυαρίσω", "θα φτυαρίσεις", "θα φτυαρίσει", "θα φτυαρίσουμε", "θα φτυαρίσετε", "θα φτυαρίσουν", "φτυάρισα", "φτυάρισες", "φτυάρισε", "φτυαρίσαμε", "φτυαρίσατε", "φτυάρισαν", "φτυάριζα", "φτυάριζες", "φτυάριζε", "φτυαρίζαμε", "φτυαρίζατε", "φτυάριζαν", "φτυάριζε", "φτυαρίζετε", "φτυάρισε", "φτυαρίστε"]}
{"verb": "φτύνω", "eng": "spit on", "futurum": "θα φτύσω", "aorist": "έφτυσα", "paradigm": ["φτύνω", "φτύνεις", "φτύνει", "φτύνουμε", "φτύνετε", "φτύνουν", "θα φτύσω", "θα φτύσεις", "θα φτύσει", "θα φτύσουμε", "θα φτύσετε", "θα φτύσουν", "έφτυσα", "έφτυσες", "έφτυσε", "φτύσαμε", "φτύσατε", "έφτυσα", "έφτυνόμουν", "έφτυνόσουν", "έφτυνόταν", "έφτυνόμαστε", "έφτυνόσαστε", "έφτυνόνταν", "ψου", "φτύστε", "να φτύνεις", "φτύνετε"]}
{"verb": "φτωχαίνω", "eng": "shovel", "futurum": "θα φτωχύνω", "aorist": "φτώχυνα", "paradigm": ["φτωχαίνω", "φτωχαίνεις", "φτωχαίνει", "φτωχαίνουμε", "φτωχαίνετε", "φτωχαίνουν", "θα φτωχύνω", "θα φτωχύνεις", "θα φτωχύνει", "θα φτωχύνουμε", "θα φτωχύνετε", "θα φτωχύνουν", "φτώχυνα", "φτώχυνες", "φτώχυνε", "φτωχύναμε", "φτωχύνατε", "φτώχυναν", "φτώχαινα", "φτώχαινες", "φτώχαινε", "φτωχαίναμε", "φτωχαίνατε", "φτώχαιναν", "φτώχαινε", "φτωχαίνετε", "φτώχυνε", "φτωχύνετε"]}
{"verb": "φυγαδεύω", "eng": "harbour", "futurum": "θα φυγαδεύσω", "aorist": "φυγάδευσα", "paradigm": ["φυγαδεύω", "φυγαδεύεις", "φυγαδεύει", "φυγαδεύουμε", "φυγαδεύετε", "φυγαδεύουν", "θα φυγαδεύσω", "θα φυγαδεύσεις", "θα φυγαδεύσει", "θα φυγαδεύσουμε", "θα φυγαδεύσετε", "θα φυγαδεύσουν", "φυγάδευσα", "φυγάδευσες", "φυγάδευσε", "φυγαδεύσαμε", "φυγαδεύσατε", "φυγάδευσαν", "φυγάδευα", "φυγάδευες", "φυγάδευε", "φυγαδεύαμε", "φυγαδεύατε", "φυγάδευαν", "φυγάδευε", "φυγαδεύετε", "φυγάδευσε", "φυγαδεύστε"]}
{"verb": "φυλάγομαι", "eng": "be guarded", "futurum": "θα φυλαχτώ", "aorist": "φυλάχτηκα", "paradigm": ["φυλάγομαι", "φυλάγεσαι", "φυλάγεται", "φυλαγόμαστε", "φυλάγεστε", "φυλάγονται", "θα φυλαχτώ", "θα φυλαχτείς", "θα φυλαχτεί", "θα φυλαχτούμε", "θα φυλαχτείτε", "θα φυλαχτούν", "φυλάχτηκα", "φυλάχτηκες", "φυλάχτηκε", "φυλαχτήκαμε", "φυλαχτήκατε", "φυλάχτηκα", "φυλαγόμουν", "φυλαγόσουν", "φυλαγόταν", "φυλαγόμαστε", "φυλαγόσαστε", "φυλάγονταν", "φυλάξου", "φυλαχτείτε", "να φυλάγεσαι", "φυλάγεστε"]}
{"verb": "φυλάγω", "eng": "guard", "futurum": "θα φυλάξω", "aorist": "φύλαξα", "paradigm": ["φυλάγω", "φυλάγεις", "φυλάγει", "φυλάγουμε", "φυλάγετε", "φυλάγουν", "θα φυλάξω", "θα φυλάξεις", "θα φυλάξει", "θα φυλάξουμε", "θα φυλάξετε", "θα φυλάξουν", "φύλαξα", "φύλαξες", "φύλαξε", "φυλάξαμε", "φυλάξατε", "φύλαξα", "φύλαγόμουν", "φύλαγόσουν", "φύλαγόταν", "φύλαγόμαστε", "φύλαγόσαστε", "φνταν", "φύλασου", "φυλάξετε", "να φυλάγεις", "φυλάγετε"]}
{"verb": "φυλακίζομαι", "eng": "harbour", "futurum": "θα φυλακιστώ", "aorist": "φυλακίστηκα", "paradigm": ["φυλακίζομαι", "φυλακίζεσαι", "φυλακίζεται", "φυλακιζόμαστε", "φυλακίζεστε", "φυλακίζονται", "θα φυλακιστώ", "θα φυλακιστείς", "θα φυλακιστεί", "θα φυλακιστούμε", "θα φυλακιστείτε", "θα φυλακιστούν", "φυλακίστηκα", "φυλακίστηκες", "φυλακίστηκε", "φυλακιστήκαμε", "φυλακιστήκατε", "φυλακίστηκαν", "φυλακιζόμουν", "φυλακιζόσουν", "φυλακιζόταν", "φυλακιζόμαστε", "φυλακιζόσαστε", "φυλακίζονταν", "φυλακίζου", "φυλακίζεστε", "φυλακίσου", "φυλακιστείτε"]}
{"verb": "φυλακίζω", "eng": "imprison", "futurum": "θα φυλακίσω", "aorist": "φυλάκισα", "paradigm": ["φυλακίζω", "φυλακίζεις", "φυλακίζει", "φυλακίζουμε", "φυλακίζετε", "φυλακίζουν", "θα φυλακίσω", "θα φυλακίσεις", "θα φυλακίσει", "θα φυλακίσουμε", "θα φυλακίσετε", "θα φυλακίσουν", "φυλάκισα", "φυλάκισες", "φυλάκισε", "φυλακίσαμε", "φυλακίσατε", "φυλάκισαν", "φυλάκιζα", "φυλάκιζες", "φυλάκιζε", "φυλακίζαμε", "φυλακίζατε", "φυλάκιζαν", "φυλάκιζε", "φυλακίζετε", "φυλάκισε", "φυλακίστε"]}
{"verb": "φυλάσσομαι", "eng": "harbour", "futurum": "θα φυλαχτώ", "aorist": "φυλάχτηκα", "paradigm": ["φυλάσσομαι", "φυλάσσεσαι", "φυλάσσεται", "φυλασσόμαστε", "φυλάσσεστε", "φυλάσσονται", "θα φυλαχτώ", "θα φυλαχτείς", "θα φυλαχτεί", "θα φυλαχτούμε", "θα φυλαχτείτε", "θα φυλαχτούν", "φυλάχτηκα", "φυλάχτηκες", "φυλάχτηκε", "φυλαχτήκαμε", "φυλαχτήκατε", "φυλάχτηκαν", "φυλασσόμουν", "φυλασσόσουν", "φυλασσόταν", "φυλασσόμαστε", "φυλασσόσαστε", "φυλάσσονταν", "φυλάσσου", "φυλάσσεστε", "φυλάξου", "φυλαχτείτε"]}
{"verb": "φυλάσσω", "eng": "harbour", "futurum": "θα φυλάξω", "aorist": "φύλαξα", "paradigm": ["φυλάσσω", "φυλάσσεις", "φυλάσσει", "φυλάσσουμε", "φυλάσσετε", "φυλάσσουν", "θα φυλάξω", "θα φυλάξεις", "θα φυλάξει", "θα φυλάξουμε", "θα φυλάξετε", "θα φυλάξουν", "φύλαξα", "φύλαξες", "φύλαξε", "φυλάξαμε", "φυλάξατε", "φύλαξαν", "φύλασσα", "φύλασσες", "φύλασσε", "φυλάσσαμε", "φυλάσσατε", "φύλασσαν", "φύλασσε", "φυλάσσετε", "φύλαξε", "φυλάξτε"]}
{"verb": "φυλλομετρώ", "eng": "do", "futurum": "θα φυλλομετρήσω", "aorist": "φυλλομέτρησα", "paradigm": ["φυλλομετρώ", "φυλλομετράς", "φυλλομετρά", "φυλλομετρούμε", "φυλλομετράτε", "φυλλομετρούν", "θα φυλλομετρήσω", "θα φυλλομετρήσεις", "θα φυλλομετρήσει", "θα φυλλομετρήσουμε", "θα φυλλομετρήσετε", "θα φυλλομετρήσουν", "φυλλομέτρησα", "φυλλομέτρησες", "φυλλομέτρησε", "φυλλομετρήσαμε", "φυλλομετρήσατε", "φυλλομέτρησαν", "φυλλομετρούσα", "φυλλομετρούσες", "φυλλομετρούσε", "φυλλομετρούσαμε", "φυλλομετρούσατε", "φυλλομετρούσαν", "φυλλομέτρα", "φυλλομετράτε", "φυλλομέτρησε", "φυλλομετρήστε"]}
{"verb": "φυλλομετρώ", "eng": "riffle", "futurum": "θα φυλλομετρήσω", "aorist": "φυλλομέτρησα", "paradigm": ["φυλλομετρώ", "φυλλομετράς", "φυλλομετρά", "φυλλομετρούμε", "φυλλομετράτε", "φυλλομετρούν", "θα φυλλομετρήσω", "θα φυλλομετρήσεις", "θα φυλλομετρήσει", "θα φυλλομετρήσουμε", "θα φυλλομετρήσετε", "θα φυλλομετρήσουν", "φυλλομέτρησα", "φυλλομέτρησες", "φυλλομέτρησε", "φυλλομετρήσαμε", "φυλλομετρήσατε", "φυλλομέτρησαν", "φυλλομετρούσα", "φυλλομετρούσες", "φυλλομετρούσε", "φυλλομετρούσαμε", "φυλλομετρούσατε", "φυλλομετρούσαν", "φυλλομέτρα", "φυλλομετράτε", "φυλλομέτρησε", "φυλλομετρήστε"]}
{"verb": "φυλλοροώ", "eng": "shed leaves", "futurum": "θα φυλλοροήσω", "aorist": "φυλλορόησα", "paradigm": ["φυλλοροώ", "φυλλοροείς", "φυλλοροεί", "φυλλοροούμε", "φυλλοροείτε", "φυλλοροούν", "θα φυλλοροήσω", "θα φυλλοροήσεις", "θα φυλλοροήσει", "θα φυλλοροήσουμε", "θα φυλλοροήσετε", "θα φυλλοροήσουν", "φυλλορόησα", "φυλλορόησες", "φυλλορόησε", "φυλλοροήσαμε", "φυλλοροήσατε", "φυλλορόησα", "φυλλοροούσα", "φυλλοροούσες", "φυλλοροούσε", "φυλλοροούσαμε", "φυλλοροούσατε", "φυλλοροούσαν", "φυλλορόσου", "φυλλοροήστε", "να φυλλοροείς", "φυλλοροείτε"]}
{"verb": "φυραίνω", "eng": "shrink", "futurum": "θα φυρύνω", "aorist": "φύρανα", "paradigm": ["φυραίνω", "φυραίνεις", "φυραίνει", "φυραίνουμε", "φυραίνετε", "φυραίνουν", "θα φυρύνω", "θα φυρύνεις", "θα φυρύνει", "θα φυρύνουμε", "θα φυρύνετε", "θα φυρύνουν", "φύρανα", "φύρανες", "φύρανε", "φυράναμε", "φυράνατε", "φύρανα", "φύραινόμουν", "φύραινόσουν", "φύραινόταν", "φύραινόμαστε", "φύραινόσαστε", "φόνταν", "φύρυσου", "φυρύνετε", "να φυραίνεις", "φυραίνετε"]}
{"verb": "φυσώ", "eng": "blow", "futurum": "θα φυσήξω", "aorist": "φύσηξα", "paradigm": ["φυσώ", "φυσάς", "φυσά", "φυσούμε", "φυσάτε", "φυσούν", "θα φυσήξω", "θα φυσήξεις", "θα φυσήξει", "θα φυσήξουμε", "θα φυσήξετε", "θα φυσήξουν", "φύσηξα", "φύσηξες", "φύσηξε", "φυσήξαμε", "φυσήξατε", "φύσηξαν", "φυσούσα", "φυσούσες", "φυσούσε", "φυσούσαμε", "φυσούσατε", "φυσούσαν", "φύσα", "φυσάτε", "φύσηξε", "φυσήξτε"]}
{"verb": "φυσώ", "eng": "do", "futurum": "θα φυσήξω", "aorist": "φύσηξα", "paradigm": ["φυσώ", "φυσάς", "φυσά", "φυσούμε", "φυσάτε", "φυσούν", "θα φυσήξω", "θα φυσήξεις", "θα φυσήξει", "θα φυσήξουμε", "θα φυσήξετε", "θα φυσήξουν", "φύσηξα", "φύσηξες", "φύσηξε", "φυσήξαμε", "φυσήξατε", "φύσηξαν", "φυσούσα", "φυσούσες", "φυσούσε", "φυσούσαμε", "φυσούσατε", "φυσούσαν", "φύσα", "φυσάτε", "φύσηξε", "φυσήξτε"]}
{"verb": "φυτεύω", "eng": "plant", "futurum": "θα φυτέψω", "aorist": "φύτεψα", "paradigm": ["φυτεύω", "φυτεύεις", "φυτεύει", "φυτεύουμε", "φυτεύετε", "φυτεύουν", "θα φυτέψω", "θα φυτέψεις", "θα φυτέψει", "θα φυτέψουμε", "θα φυτέψετε", "θα φυτέψουν", "φύτεψα", "φύτεψες", "φύτεψε", "φυτέψαμε", "φυτέψατε", "φύτεψαν", "φύτευα", "φύτευες", "φύτευε", "φυτεύαμε", "φυτεύατε", "φύτευαν", "φύτευε", "φυτεύετε", "φύτεψε", "φυτέψτε"]}
{"verb": "φυτρώνω", "eng": "grow", "futurum": "θα φυτρώσω", "aorist": "φύτρωσα", "paradigm": ["φυτρώνω", "φυτρώνεις", "φυτρώνει", "φυτρώνουμε", "φυτρώνετε", "φυτρώνουν", "θα φυτρώσω", "θα φυτρώσεις", "θα φυτρώσει", "θα φυτρώσουμε", "θα φυτρώσετε", "θα φυτρώσουν", "φύτρωσα", "φύτρωσες", "φύτρωσε", "φυτρώσαμε", "φυτρώσατε", "φύτρωσα", "φύτρωνόμουν", "φύτρωνόσουν", "φύτρωνόταν", "φύτρωνόμαστε", "φύτρωνόσαστε", "φόνταν", "φύτρσου", "φυτρώστε", "να φυτρώνεις", "φυτρώνετε"]}
{"verb": "φωλιάζω", "eng": "nest", "futurum": "θα φωλιάσω", "aorist": "φώλιασα", "paradigm": ["φωλιάζω", "φωλιάζεις", "φωλιάζει", "φωλιάζουμε", "φωλιάζετε", "φωλιάζουν", "θα φωλιάσω", "θα φωλιάσεις", "θα φωλιάσει", "θα φωλιάσουμε", "θα φωλιάσετε", "θα φωλιάσουν", "φώλιασα", "φώλιασες", "φώλιασε", "φωλιάσαμε", "φωλιάσατε", "φώλιασαν", "φώλιαζα", "φώλιαζες", "φώλιαζε", "φωλιάζαμε", "φωλιάζατε", "φώλιαζαν", "φώλιαζε", "φωλιάζετε", "φώλιασε", "φωλιάστε"]}
{"verb": "φωνάζω", "eng": "shout", "futurum": "θα φωνάξω", "aorist": "φώναξα", "paradigm": ["φωνάζω", "φωνάζεις", "φωνάζει", "φωνάζουμε", "φωνάζετε", "φωνάζουν", "θα φωνάξω", "θα φωνάξεις", "θα φωνάξει", "θα φωνάξουμε", "θα φωνάξετε", "θα φωνάξουν", "φώναξα", "φώναξες", "φώναξε", "φωνάξαμε", "φωνάξατε", "φώναξαν", "φώναζα", "φώναζες", "φώναζε", "φωνάζαμε", "φωνάζατε", "φώναζαν", "φώναζε", "φωνάζετε", "φώναξε", "φωνάξτε"]}
{"verb": "φωνασκώ", "eng": "nest", "futurum": "θα φωνασκήσω", "aorist": "φωνάσκησα", "paradigm": ["φωνασκώ", "φωνασκείς", "φωνασκεί", "φωνασκούμε", "φωνασκείτε", "φωνασκούν", "θα φωνασκήσω", "θα φωνασκήσεις", "θα φωνασκήσει", "θα φωνασκήσουμε", "θα φωνασκήσετε", "θα φωνασκήσουν", "φωνάσκησα", "φωνάσκησες", "φωνάσκησε", "φωνασκήσαμε", "φωνασκήσατε", "φωνάσκησαν", "φωνασκούσα", "φωνασκούσες", "φωνασκούσε", "φωνασκούσαμε", "φωνασκούσατε", "φωνασκούσαν", "φωνάσκει", "φωνασκείτε", "φωνάσκησε", "φωνασκήστε"]}
{"verb": "φωσφατώνω", "eng": "guard", "futurum": "θα φωσφατώσω", "aorist": "φωσφάτωσα", "paradigm": ["φωσφατώνω", "φωσφατώνεις", "φωσφατώνει", "φωσφατώνουμε", "φωσφατώνετε", "φωσφατώνουνε", "θα φωσφατώσω", "θα φωσφατώσεις", "θα φωσφατώσει", "θα φωσφατώσουμε", "θα φωσφατώσετε", "θα φωσφατώσουνε", "φωσφάτωσα", "φωσφάτωσες", "φωσφάτωσε", "φωσφατώσαμε", "φωσφατώσατε", "φωσφάτωσαν", "φωσφάτωνα", "φωσφάτωνες", "φωσφάτωνε", "φωσφατώναμε", "φωσφατώνατε", "φωσφάτωναν", "φωσφάτωνε", "φωσφατώνετε", "φωσφάτωσε", "φωσφατώστε"]}
{"verb": "φωσφορυλιώνω", "eng": "guard", "futurum": "θα φωσφορυλιώσω", "aorist": "φωσφορυλίωσα", "paradigm": ["φωσφορυλιώνω", "φωσφορυλιώνεις", "φωσφορυλιώνει", "φωσφορυλιώνουμε", "φωσφορυλιώνετε", "φωσφορυλιώνουνε", "θα φωσφορυλιώσω", "θα φωσφορυλιώσεις", "θα φωσφορυλιώσει", "θα φωσφορυλιώσουμε", "θα φωσφορυλιώσετε", "θα φωσφορυλιώσουνε", "φωσφορυλίωσα", "φωσφορυλίωσες", "φωσφορυλίωσε", "φωσφορυλιώσαμε", "φωσφορυλιώσατε", "φωσφορυλίωσαν", "φωσφορυλίωνα", "φωσφορυλίωνες", "φωσφορυλίωνε", "φωσφορυλιώναμε", "φωσφορυλιώνατε", "φωσφορυλίωναν", "φωσφορυλίωνε", "φωσφορυλιώνετε", "φωσφορυλίωσε", "φωσφορυλιώστε"]}
{"verb": "φωτίζω", "eng": "light", "futurum": "θα φωτίσω", "aorist": "φώτισα", "paradigm": ["φωτίζω", "φωτίζεις", "φωτίζει", "φωτίζουμε", "φωτίζετε", "φωτίζουν", "θα φωτίσω", "θα φωτίσεις", "θα φωτίσει", "θα φωτίσουμε", "θα φωτίσετε", "θα φωτίσουν", "φώτισα", "φώτισες", "φώτισε", "φωτίσαμε", "φωτίσατε", "φώτισαν", "φώτιζα", "φώτιζες", "φώτιζε", "φωτίζαμε", "φωτίζατε", "φώτιζαν", "φώτιζε", "φωτίζετε", "φώτισε", "φωτίστε"]}
{"verb": "φωτογραφίζομαι", "eng": "light", "futurum": "θα φωτογραφιστώ", "aorist": "φωτογραφίστηκα", "paradigm": ["φωτογραφίζομαι", "φωτογραφίζεσαι", "φωτογραφίζεται", "φωτογραφιζόμαστε", "φωτογραφίζεστε", "φωτογραφίζονται", "θα φωτογραφιστώ", "θα φωτογραφιστείς", "θα φωτογραφιστεί", "θα φωτογραφιστούμε", "θα φωτογραφιστείτε", "θα φωτογραφιστούν", "φωτογραφίστηκα", "φωτογραφίστηκες", "φωτογραφίστηκε", "φωτογραφιστήκαμε", "φωτογραφιστήκατε", "φωτογραφίστηκαν", "φωτογραφιζόμουν", "φωτογραφιζόσουν", "φωτογραφιζόταν", "φωτογραφιζόμαστε", "φωτογραφιζόσαστε", "φωτογραφίζονταν", "φωτογραφίζου", "φωτογραφίζεστε", "φωτογραφίσου", "φωτογραφιστείτε"]}
{"verb": "φωτογραφίζω", "eng": "photograph", "futurum": "θα φωτογραφίσω", "aorist": "φωτογράφισα", "paradigm": ["φωτογραφίζω", "φωτογραφίζεις", "φωτογραφίζει", "φωτογραφίζουμε", "φωτογραφίζετε", "φωτογραφίζουν", "θα φωτογραφίσω", "θα φωτογραφίσεις", "θα φωτογραφίσει", "θα φωτογραφίσουμε", "θα φωτογραφίσετε", "θα φωτογραφίσουν", "φωτογράφισα", "φωτογράφισες", "φωτογράφισε", "φωτογραφίσαμε", "φωτογραφίσατε", "φωτογράφισαν", "φωτογράφιζα", "φωτογράφιζες", "φωτογράφιζε", "φωτογραφίζαμε", "φωτογραφίζατε", "φωτογράφιζαν", "φωτογράφιζε", "φωτογραφίζετε", "φωτογράφισε", "φωτογραφίστε"]}
{"verb": "φωτοσκιάζω", "eng": "photograph", "futurum": "θα φωτοσκιάσω", "aorist": "φωτοσκίασα", "paradigm": ["φωτοσκιάζω", "φωτοσκιάζεις", "φωτοσκιάζει", "φωτοσκιάζουμε", "φωτοσκιάζετε", "φωτοσκιάζουν", "θα φωτοσκιάσω", "θα φωτοσκιάσεις", "θα φωτοσκιάσει", "θα φωτοσκιάσουμε", "θα φωτοσκιάσετε", "θα φωτοσκιάσουν", "φωτοσκίασα", "φωτοσκίασες", "φωτοσκίασε", "φωτοσκιάσαμε", "φωτοσκιάσατε", "φωτοσκίασαν", "φωτοσκίαζα", "φωτοσκίαζες", "φωτοσκίαζε", "φωτοσκιάζαμε", "φωτοσκιάζατε", "φωτοσκίαζαν", "φωτοσκίαζε", "φωτοσκιάζετε", "φωτοσκίασε", "φωτοσκιάστε"]}
{"verb": "χαζεύω", "eng": "become stupid", "futurum": "θα χαζέψω", "aorist": "χάζεψα", "paradigm": ["χαζεύω", "χαζεύεις", "χαζεύει", "χαζεύουμε", "χαζεύετε", "χαζεύουν", "θα χαζέψω", "θα χαζέψεις", "θα χαζέψει", "θα χαζέψουμε", "θα χαζέψετε", "θα χαζέψουν", "χάζεψα", "χάζεψες", "χάζεψε", "χαζέψαμε", "χαζέψατε", "χάζεψαν", "χάζευα", "χάζευες", "χάζευε", "χαζεύαμε", "χαζεύατε", "χάζευαν", "χάζευε", "χαζεύετε", "χάζεψε", "χαζέψτε"]}
{"verb": "χαϊδεύω", "eng": "caress", "futurum": "θα χαϊδέψω", "aorist": "χάιδεψα", "paradigm": ["χαϊδεύω", "χαϊδεύεις", "χαϊδεύει", "χαϊδεύουμε", "χαϊδεύετε", "χαϊδεύουν", "θα χαϊδέψω", "θα χαϊδέψεις", "θα χαϊδέψει", "θα χαϊδέψουμε", "θα χαϊδέψετε", "θα χαϊδέψουν", "χάιδεψα", "χάιδεψες", "χάιδεψε", "χαϊδέψαμε", "χαϊδέψατε", "χάιδεψαν", "χάιδευα", "χάιδευες", "χάιδευε", "χαϊδεύαμε", "χαϊδεύατε", "χάιδευαν", "χάιδευε", "χαϊδεύετε", "χάιδεψε", "χαϊδέψτε"]}
{"verb": "χαιρετίζω", "eng": "get lost", "futurum": "θα χαιρετίσω", "aorist": "χαιρέτισα", "paradigm": ["χαιρετίζω", "χαιρετίζεις", "χαιρετίζει", "χαιρετίζουμε", "χαιρετίζετε", "χαιρετίζουν", "θα χαιρετίσω", "θα χαιρετίσεις", "θα χαιρετίσει", "θα χαιρετίσουμε", "θα χαιρετίσετε", "θα χαιρετίσουν", "χαιρέτισα", "χαιρέτισες", "χαιρέτισε", "χαιρετίσαμε", "χαιρετίσατε", "χαιρέτισαν", "χαιρέτιζα", "χαιρέτιζες", "χαιρέτιζε", "χαιρετίζαμε", "χαιρετίζατε", "χαιρέτιζαν", "χαιρέτιζε", "χαιρετίζετε", "χαιρέτισε", "χαιρετίστε"]}
{"verb": "χαιρετώ", "eng": "do", "futurum": "θα χαιρετήσω", "aorist": "χαιρέτησα", "paradigm": ["χαιρετώ", "χαιρετάς", "χαιρετά", "χαιρετούμε", "χαιρετάτε", "χαιρετούν", "θα χαιρετήσω", "θα χαιρετήσεις", "θα χαιρετήσει", "θα χαιρετήσουμε", "θα χαιρετήσετε", "θα χαιρετήσουν", "χαιρέτησα", "χαιρέτησες", "χαιρέτησε", "χαιρετήσαμε", "χαιρετήσατε", "χαιρέτησαν", "χαιρετούσα", "χαιρετούσες", "χαιρετούσε", "χαιρετούσαμε", "χαιρετούσατε", "χαιρετούσαν", "χαιρέτα", "χαιρετάτε", "χαιρέτησε", "χαιρετήστε"]}
{"verb": "χαιρετώ", "eng": "say hello", "futurum": "θα χαιρετήσω", "aorist": "χαιρέτησα", "paradigm": ["χαιρετώ", "χαιρετάς", "χαιρετά", "χαιρετούμε", "χαιρετάτε", "χαιρετούν", "θα χαιρετήσω", "θα χαιρετήσεις", "θα χαιρετήσει", "θα χαιρετήσουμε", "θα χαιρετήσετε", "θα χαιρετήσουν", "χαιρέτησα", "χαιρέτησες", "χαιρέτησε", "χαιρετήσαμε", "χαιρετήσατε", "χαιρέτησαν", "χαιρετούσα", "χαιρετούσες", "χαιρετούσε", "χαιρετούσαμε", "χαιρετούσατε", "χαιρετούσαν", "χαιρέτα", "χαιρετάτε", "χαιρέτησε", "χαιρετήστε"]}
{"verb": "χαίρομαι", "eng": "be happy", "futurum": "θα χαρώ", "aorist": "χάρηκα", "paradigm": ["χαίρομαι", "χαίρεσαι", "χαίρεται", "χαιρόμαστε", "χαίρεστε", "χαίρονται", "θα χαρώ", "θα χαρείς", "θα χαρεί", "θα χαρούμε", "θα χαρείτε", "θα χαρούν", "χάρηκα", "χάρηκες", "χάρηκε", "χαρήκαμε", "χαρήκατε", "χάρηκα", "χαιρόμουν", "χαιρόσουν", "χαιρόταν", "χαιρόμαστε", "χαιρόσαστε", "χαίρονταν", "χάρσου", "χαρείτε", "να χαίρεσαι", "χαίρεστε"]}
{"verb": "χαίρω", "eng": "rejoice", "futurum": "θα χαιρώ", "aorist": "", "paradigm": ["χαίρω", "χαίρεις", "χαίρει", "χαίρουμε", "χαίρετε", "χαίρουν", "θα χαιρώ", "θα χαιρείς", "θα χαιρεί", "θα χαιρούμε", "θα χαιρείτε", "θα χαιρούν", "", "", "", "", "", "", "έχαιρόμουν", "έχαιρόσουν", "έχαιρόταν", "έχαιρόμαστε", "έχαιρόσαστε", "έχαιρόνταν", "", "", "χαίρε", "χαίρετε"]}
{"verb": "χαλαλίζω", "eng": "get lost", "futurum": "θα χαλαλίσω", "aorist": "χαλάλισα", "paradigm": ["χαλαλίζω", "χαλαλίζεις", "χαλαλίζει", "χαλαλίζουμε", "χαλαλίζετε", "χαλαλίζουν", "θα χαλαλίσω", "θα χαλαλίσεις", "θα χαλαλίσει", "θα χαλαλίσουμε", "θα χαλαλίσετε", "θα χαλαλίσουν", "χαλάλισα", "χαλάλισες", "χαλάλισε", "χαλαλίσαμε", "χαλαλίσατε", "χαλάλισαν", "χαλάλιζα", "χαλάλιζες", "χαλάλιζε", "χαλαλίζαμε", "χαλαλίζατε", "χαλάλιζαν", "χαλάλιζε", "χαλαλίζετε", "χαλάλισε", "χαλαλίστε"]}
{"verb": "χαλαρώνω", "eng": "guard", "futurum": "θα χαλαρώσω", "aorist": "χαλάρωσα", "paradigm": ["χαλαρώνω", "χαλαρώνεις", "χαλαρώνει", "χαλαρώνουμε", "χαλαρώνετε", "χαλαρώνουνε", "θα χαλαρώσω", "θα χαλαρώσεις", "θα χαλαρώσει", "θα χαλαρώσουμε", "θα χαλαρώσετε", "θα χαλαρώσουνε", "χαλάρωσα", "χαλάρωσες", "χαλάρωσε", "χαλαρώσαμε", "χαλαρώσατε", "χαλάρωσαν", "χαλάρωνα", "χαλάρωνες", "χαλάρωνε", "χαλαρώναμε", "χαλαρώνατε", "χαλάρωναν", "χαλάρωνε", "χαλαρώνετε", "χαλάρωσε", "χαλαρώστε"]}
{"verb": "χαλβαδιάζω", "eng": "get lost", "futurum": "θα χαλβαδιάσω", "aorist": "χαλβάδιασα", "paradigm": ["χαλβαδιάζω", "χαλβαδιάζεις", "χαλβαδιάζει", "χαλβαδιάζουμε", "χαλβαδιάζετε", "χαλβαδιάζουν", "θα χαλβαδιάσω", "θα χαλβαδιάσεις", "θα χαλβαδιάσει", "θα χαλβαδιάσουμε", "θα χαλβαδιάσετε", "θα χαλβαδιάσουν", "χαλβάδιασα", "χαλβάδιασες", "χαλβάδιασε", "χαλβαδιάσαμε", "χαλβαδιάσατε", "χαλβάδιασαν", "χαλβάδιαζα", "χαλβάδιαζες", "χαλβάδιαζε", "χαλβαδιάζαμε", "χαλβαδιάζατε", "χαλβάδιαζαν", "χαλβάδιαζε", "χαλβαδιάζετε", "χαλβάδιασε", "χαλβαδιάστε"]}
{"verb": "χαλικοστρώνω", "eng": "guard", "futurum": "θα χαλικοστρώσω", "aorist": "χαλικόστρωσα", "paradigm": ["χαλικοστρώνω", "χαλικοστρώνεις", "χαλικοστρώνει", "χαλικοστρώνουμε", "χαλικοστρώνετε", "χαλικοστρώνουνε", "θα χαλικοστρώσω", "θα χαλικοστρώσεις", "θα χαλικοστρώσει", "θα χαλικοστρώσουμε", "θα χαλικοστρώσετε", "θα χαλικοστρώσουνε", "χαλικόστρωσα", "χαλικόστρωσες", "χαλικόστρωσε", "χαλικοστρώσαμε", "χαλικοστρώσατε", "χαλικόστρωσαν", "χαλικόστρωνα", "χαλικόστρωνες", "χαλικόστρωνε", "χαλικοστρώναμε", "χαλικοστρώνατε", "χαλικόστρωναν", "χαλικόστρωνε", "χαλικοστρώνετε", "χαλικόστρωσε", "χαλικοστρώστε"]}
{"verb": "χαλικώνω", "eng": "lay gravel", "futurum": "θα χαλικώσω", "aorist": "χαλίκωσα", "paradigm": ["χαλικώνω", "χαλικώνεις", "χαλικώνει", "χαλικώνουμε", "χαλικώνετε", "χαλικώνουν", "θα χαλικώσω", "θα χαλικώσεις", "θα χαλικώσει", "θα χαλικώσουμε", "θα χαλικώσετε", "θα χαλικώσουν", "χαλίκωσα", "χαλίκωσες", "χαλίκωσε", "χαλικώσαμε", "χαλικώσατε", "χαλίκωσαν", "χαλίκωνα", "χαλίκωνες", "χαλίκωνε", "χαλικώναμε", "χαλικώνατε", "χαλίκωναν", "χαλίκωνε", "χαλικώνετε", "χαλίκωσε", "χαλικώστε"]}
{"verb": "χαλιναγωγώ", "eng": "lead by bridle", "futurum": "θα χαλιγωγήσω", "aorist": "χαλιναγώγησα", "paradigm": ["χαλιναγωγώ", "χαλιναγωγείς", "χαλιναγωγεί", "χαλιναγωγούμε", "χαλιναγωγείτε", "χαλιναγωγούν", "θα χαλιγωγήσω", "θα χαλιγωγήσεις", "θα χαλιγωγήσει", "θα χαλιγωγήσουμε", "θα χαλιγωγήσετε", "θα χαλιγωγήσουν", "χαλιναγώγησα", "χαλιναγώγησες", "χαλιναγώγησε", "χαλιναγωγήσαμε", "χαλιναγωγήσατε", "χαλιναγώγησα", "χαλιναγωγούσα", "χαλιναγωγούσες", "χαλιναγωγούσε", "χαλιναγωγούσαμε", "χαλιναγωγούσατε", "χαλιναγωγούσαν", "χαλιγώγσου", "χαλιγωγήστε", "να χαλιναγωγείς", "χαλιναγωγείτε"]}
{"verb": "χαλυβδώνω", "eng": "guard", "futurum": "θα χαλυβδώσω", "aorist": "χαλύβδωσα", "paradigm": ["χαλυβδώνω", "χαλυβδώνεις", "χαλυβδώνει", "χαλυβδώνουμε", "χαλυβδώνετε", "χαλυβδώνουνε", "θα χαλυβδώσω", "θα χαλυβδώσεις", "θα χαλυβδώσει", "θα χαλυβδώσουμε", "θα χαλυβδώσετε", "θα χαλυβδώσουνε", "χαλύβδωσα", "χαλύβδωσες", "χαλύβδωσε", "χαλυβδώσαμε", "χαλυβδώσατε", "χαλύβδωσαν", "χαλύβδωνα", "χαλύβδωνες", "χαλύβδωνε", "χαλυβδώναμε", "χαλυβδώνατε", "χαλύβδωναν", "χαλύβδωνε", "χαλυβδώνετε", "χαλύβδωσε", "χαλυβδώστε"]}
{"verb": "χαλώ", "eng": "break", "futurum": "θα χαλάσω", "aorist": "χάλασα", "paradigm": ["χαλώ", "χαλάς", "χαλά", "χαλούμε", "χαλάτε", "χαλούν", "θα χαλάσω", "θα χαλάσεις", "θα χαλάσει", "θα χαλάσουμε", "θα χαλάσετε", "θα χαλάσουν", "χάλασα", "χάλασες", "χάλασε", "χαλάσαμε", "χαλάσατε", "χάλασαν", "χαλούσα", "χαλούσες", "χαλούσε", "χαλούσαμε", "χαλούσατε", "χαλούσαν", "χάλα", "χαλάτε", "χάλασε", "χαλάστε"]}
{"verb": "χαλώ", "eng": "do", "futurum": "θα χαλάσω", "aorist": "χάλασα", "paradigm": ["χαλώ", "χαλάς", "χαλά", "χαλούμε", "χαλάτε", "χαλούν", "θα χαλάσω", "θα χαλάσεις", "θα χαλάσει", "θα χαλάσουμε", "θα χαλάσετε", "θα χαλάσουν", "χάλασα", "χάλασες", "χάλασε", "χαλάσαμε", "χαλάσατε", "χάλασαν", "χαλούσα", "χαλούσες", "χαλούσε", "χαλούσαμε", "χαλούσατε", "χαλούσαν", "χάλα", "χαλάτε", "χάλασε", "χαλάστε"]}
{"verb": "χαμηλώνω", "eng": "lower", "futurum": "θα χαμηλώσω", "aorist": "χαμήλωσα", "paradigm": ["χαμηλώνω", "χαμηλώνεις", "χαμηλώνει", "χαμηλώνουμε", "χαμηλώνετε", "χαμηλώνουν", "θα χαμηλώσω", "θα χαμηλώσεις", "θα χαμηλώσει", "θα χαμηλώσουμε", "θα χαμηλώσετε", "θα χαμηλώσουν", "χαμήλωσα", "χαμήλωσες", "χαμήλωσε", "χαμηλώσαμε", "χαμηλώσατε", "χαμήλωσα", "χαμήλωνόμουν", "χαμήλωνόσουν", "χαμήλωνόταν", "χαμήλωνόμαστε", "χαμήλωνόσαστε", "χάμηλων", "χαμήλσου", "χαμηλώστε", "να χαμηλώνεις", "χαμηλώνετε"]}
{"verb": "χαμογελάω", "eng": "smile", "futurum": "θα χαμογελάσω", "aorist": "χαμογέλασα", "paradigm": ["χαμογελάω", "χαμογελάς", "χαμογελάει", "χαμογελάμε", "χαμογελάτε", "χαμογελάν", "θα χαμογελάσω", "θα χαμογελάσεις", "θα χαμογελάσει", "θα χαμογελάσουμε", "θα χαμογελάσετε", "θα χαμογελάσουν", "χαμογέλασα", "χαμογέλασες", "χαμογέλασε", "χαμογελάσαμε", "χαμογελάσατε", "χαμογέλασα", "χαμογελούσα", "χαμογελούσες", "χαμογελούσε", "χαμογελούσαμε", "χαμογελούσατε", "χαμογελούσαν", "χαμογέλσου", "χαμογελάστε", "να χαμογελάς", "χαμογελάτε"]}
{"verb": "χαμπαριάζω", "eng": "get lost", "futurum": "θα χαμπαριάσω", "aorist": "χαμπάριασα", "paradigm": ["χαμπαριάζω", "χαμπαριάζεις", "χαμπαριάζει", "χαμπαριάζουμε", "χαμπαριάζετε", "χαμπαριάζουν", "θα χαμπαριάσω", "θα χαμπαριάσεις", "θα χαμπαριάσει", "θα χαμπαριάσουμε", "θα χαμπαριάσετε", "θα χαμπαριάσουν", "χαμπάριασα", "χαμπάριασες", "χαμπάριασε", "χαμπαριάσαμε", "χαμπαριάσατε", "χαμπάριασαν", "χαμπάριαζα", "χαμπάριαζες", "χαμπάριαζε", "χαμπαριάζαμε", "χαμπαριάζατε", "χαμπάριαζαν", "χαμπάριαζε", "χαμπαριάζετε", "χαμπάριασε", "χαμπαριάστε"]}
{"verb": "χαμπαρίζω", "eng": "get lost", "futurum": "θα χαμπαρίσω", "aorist": "χαμπάρισα", "paradigm": ["χαμπαρίζω", "χαμπαρίζεις", "χαμπαρίζει", "χαμπαρίζουμε", "χαμπαρίζετε", "χαμπαρίζουν", "θα χαμπαρίσω", "θα χαμπαρίσεις", "θα χαμπαρίσει", "θα χαμπαρίσουμε", "θα χαμπαρίσετε", "θα χαμπαρίσουν", "χαμπάρισα", "χαμπάρισες", "χαμπάρισε", "χαμπαρίσαμε", "χαμπαρίσατε", "χαμπάρισαν", "χαμπάριζα", "χαμπάριζες", "χαμπάριζε", "χαμπαρίζαμε", "χαμπαρίζατε", "χαμπάριζαν", "χαμπάριζε", "χαμπαρίζετε", "χαμπάρισε", "χαμπαρίστε"]}
{"verb": "χάνομαι", "eng": "get lost", "futurum": "θα χαθώ", "aorist": "χάθηκα", "paradigm": ["χάνομαι", "χάνεσαι", "χάνεται", "χανόμαστε", "χάνεστε", "χάνονται", "θα χαθώ", "θα χαθείς", "θα χαθεί", "θα χαθούμε", "θα χαθείτε", "θα χαθούν", "χάθηκα", "χάθηκες", "χάθηκε", "χαθήκαμε", "χαθήκατε", "χάθηκαν", "χανόμουν", "χανόσουν", "χανόταν", "χανόμαστε", "χανόσαστε", "χάνονταν", "-", "χάνεστε", "χάσου", "χαθείτε"]}
{"verb": "χαντακώνω", "eng": "guard", "futurum": "θα χαντακώσω", "aorist": "χαντάκωσα", "paradigm": ["χαντακώνω", "χαντακώνεις", "χαντακώνει", "χαντακώνουμε", "χαντακώνετε", "χαντακώνουνε", "θα χαντακώσω", "θα χαντακώσεις", "θα χαντακώσει", "θα χαντακώσουμε", "θα χαντακώσετε", "θα χαντακώσουνε", "χαντάκωσα", "χαντάκωσες", "χαντάκωσε", "χαντακώσαμε", "χαντακώσατε", "χαντάκωσαν", "χαντάκωνα", "χαντάκωνες", "χαντάκωνε", "χαντακώναμε", "χαντακώνατε", "χαντάκωναν", "χαντάκωνε", "χαντακώνετε", "χαντάκωσε", "χαντακώστε"]}
{"verb": "χάνω", "eng": "lose", "futurum": "θα χάσω", "aorist": "έχασα", "paradigm": ["χάνω", "χάνεις", "χάνει", "χάνουμε", "χάνετε", "χάνουν", "θα χάσω", "θα χάσεις", "θα χάσει", "θα χάσουμε", "θα χάσετε", "θα χάσουν", "έχασα", "έχασες", "έχασε", "χάσαμε", "χάσατε", "έχασαν", "έχανα", "έχανες", "έχανε", "χάναμε", "χάνατε", "έχαναν", "χάνε", "χάνετε", "χάσε", "χάστε"]}
{"verb": "χαπακώνω", "eng": "lay gravel", "futurum": "θα χαπακώσω", "aorist": "χαπάκωσα", "paradigm": ["χαπακώνω", "χαπακώνεις", "χαπακώνει", "χαπακώνουμε", "χαπακώνετε", "χαπακώνουν", "θα χαπακώσω", "θα χαπακώσεις", "θα χαπακώσει", "θα χαπακώσουμε", "θα χαπακώσετε", "θα χαπακώσουν", "χαπάκωσα", "χαπάκωσες", "χαπάκωσε", "χαπακώσαμε", "χαπακώσατε", "χαπάκωσαν", "χαπάκωνα", "χαπάκωνες", "χαπάκωνε", "χαπακώναμε", "χαπακώνατε", "χαπάκωναν", "χαπάκωνε", "χαπακώνετε", "χαπάκωσε", "χαπακώστε"]}
{"verb": "χαρακτηρίζω", "eng": "characterize", "futurum": "θα χαρακτηρίσω", "aorist": "χαρακτήρισα", "paradigm": ["χαρακτηρίζω", "χαρακτηρίζεις", "χαρακτηρίζει", "χαρακτηρίζουμε", "χαρακτηρίζετε", "χαρακτηρίζουν", "θα χαρακτηρίσω", "θα χαρακτηρίσεις", "θα χαρακτηρίσει", "θα χαρακτηρίσουμε", "θα χαρακτηρίσετε", "θα χαρακτηρίσουν", "χαρακτήρισα", "χαρακτήρισες", "χαρακτήρισε", "χαρακτηρίσαμε", "χαρακτηρίσατε", "χαρακτήρισαν", "χαρακτήριζα", "χαρακτήριζες", "χαρακτήριζε", "χαρακτηρίζαμε", "χαρακτηρίζατε", "χαρακτήριζαν", "χαρακτήριζε", "χαρακτηρίζετε", "χαρακτήρισε", "χαρακτηρίστε"]}
{"verb": "χαρακώνομαι", "eng": "guard", "futurum": "θα χαρακωθώ", "aorist": "χαρακώθηκα", "paradigm": ["χαρακώνομαι", "χαρακώνεσαι", "χαρακώνεται", "χαρακωνόμαστε", "χαρακώνεστε", "χαρακώνονται", "θα χαρακωθώ", "θα χαρακωθείς", "θα χαρακωθεί", "θα χαρακωθούμε", "θα χαρακωθείτε", "θα χαρακωθούνε", "χαρακώθηκα", "χαρακώθηκες", "χαρακώθηκε", "χαρακωθήκαμε", "χαρακωθήκατε", "χαρακώθηκαν", "χαρακωνόμουνα", "χαρακωνόσουνα", "χαρακωνότανε", "χαρακωνόμασταν", "χαρακωνόσασταν", "χαρακώνονταν", "-", "-", "χαρακώσου", "χαρακωθείτε"]}
{"verb": "χαρακώνω", "eng": "guard", "futurum": "θα χαρακώσω", "aorist": "χαράκωσα", "paradigm": ["χαρακώνω", "χαρακώνεις", "χαρακώνει", "χαρακώνουμε", "χαρακώνετε", "χαρακώνουνε", "θα χαρακώσω", "θα χαρακώσεις", "θα χαρακώσει", "θα χαρακώσουμε", "θα χαρακώσετε", "θα χαρακώσουνε", "χαράκωσα", "χαράκωσες", "χαράκωσε", "χαρακώσαμε", "χαρακώσατε", "χαράκωσαν", "χαράκωνα", "χαράκωνες", "χαράκωνε", "χαρακώναμε", "χαρακώνατε", "χαράκωναν", "χαράκωνε", "χαρακώνετε", "χαράκωσε", "χαρακώστε"]}
{"verb": "χαραμίζω", "eng": "waste", "futurum": "θα χαραμίσω", "aorist": "χαράμισα", "paradigm": ["χαραμίζω", "χαραμίζεις", "χαραμίζει", "χαραμίζουμε", "χαραμίζετε", "χαραμίζουν", "θα χαραμίσω", "θα χαραμίσεις", "θα χαραμίσει", "θα χαραμίσουμε", "θα χαραμίσετε", "θα χαραμίσουν", "χαράμισα", "χαράμισες", "χαράμισε", "χαραμίσαμε", "χαραμίσατε", "χαράμισαν", "χαράμιζα", "χαράμιζες", "χαράμιζε", "χαραμίζαμε", "χαραμίζατε", "χαράμιζαν", "χαραμίζε", "χαραμίζετε", "χαραμίσε", "χαραμίστε"]}
{"verb": "χαρατσώνω", "eng": "guard", "futurum": "θα χαρατσώσω", "aorist": "χαράτσωσα", "paradigm": ["χαρατσώνω", "χαρατσώνεις", "χαρατσώνει", "χαρατσώνουμε", "χαρατσώνετε", "χαρατσώνουνε", "θα χαρατσώσω", "θα χαρατσώσεις", "θα χαρατσώσει", "θα χαρατσώσουμε", "θα χαρατσώσετε", "θα χαρατσώσουνε", "χαράτσωσα", "χαράτσωσες", "χαράτσωσε", "χαρατσώσαμε", "χαρατσώσατε", "χαράτσωσαν", "χαράτσωνα", "χαράτσωνες", "χαράτσωνε", "χαρατσώναμε", "χαρατσώνατε", "χαράτσωναν", "χαράτσωνε", "χαρατσώνετε", "χαράτσωσε", "χαρατσώστε"]}
{"verb": "χαριεντίζομαι", "eng": "be in flirtatious mood", "futurum": "θα χαριεντιστώ", "aorist": "χαριεντίστηκα", "paradigm": ["χαριεντίζομαι", "χαριεντίζεσαι", "χαριεντίζεται", "χαριεντιζόμαστε", "χαριεντίζεστε", "χαριεντίζονται", "θα χαριεντιστώ", "θα χαριεντιστείς", "θα χαριεντιστεί", "θα χαριεντιστούμε", "θα χαριεντιστείτε", "θα χαριεντιστούν", "χαριεντίστηκα", "χαριεντίστηκες", "χαριεντίστηκε", "χαριεντιστήκαμε", "χαριεντιστήκατε", "χαριεντίστηκα", "χαριεντιζόμουν", "χαριεντιζόσουν", "χαριεντιζόταν", "χαριεντιζόμαστε", "χαριεντιζόσαστε", "χαριεντίζονταν", "χαριεντίσου", "χαριεντιστείτε", "να χαριεντίζεσαι", "χαριεντίζεστε"]}
{"verb": "χαρίζω", "eng": "donate", "futurum": "θα χαρίσω", "aorist": "χάρισα", "paradigm": ["χαρίζω", "χαρίζεις", "χαρίζει", "χαρίζουμε", "χαρίζετε", "χαρίζουν", "θα χαρίσω", "θα χαρίσεις", "θα χαρίσει", "θα χαρίσουμε", "θα χαρίσετε", "θα χαρίσουν", "χάρισα", "χάρισες", "χάρισε", "χαρίσαμε", "χαρίσατε", "χάρισα", "χάριζόμουν", "χάριζόσουν", "χάριζόταν", "χάριζόμαστε", "χάριζόσαστε", "χάριζόνταν", "χάρσου", "χαρίστε", "να χαρίζεις", "χαρίζετε"]}
{"verb": "χαριτολογώ", "eng": "banter", "futurum": "θα χαριτολογήσω", "aorist": "χαριτολόγησα", "paradigm": ["χαριτολογώ", "χαριτολογείς", "χαριτολογεί", "χαριτολογούμε", "χαριτολογείτε", "χαριτολογούν", "θα χαριτολογήσω", "θα χαριτολογήσεις", "θα χαριτολογήσει", "θα χαριτολογήσουμε", "θα χαριτολογήσετε", "θα χαριτολογήσουν", "χαριτολόγησα", "χαριτολόγησες", "χαριτολόγησε", "χαριτολογήσαμε", "χαριτολογήσατε", "χαριτολόγησα", "χαριτολογούσα", "χαριτολογούσες", "χαριτολογούσε", "χαριτολογούσαμε", "χαριτολογούσατε", "χαριτολογούσαν", "χαριτολόγσου", "χαριτολογήστε", "να χαριτολογείς", "χαριτολογείτε"]}
{"verb": "χαροποιώ", "eng": "make happy", "futurum": "θα χαροποιήσω", "aorist": "χαροποίησα", "paradigm": ["χαροποιώ", "χαροποιείς", "χαροποιεί", "χαροποιούμε", "χαροποιείτε", "χαροποιούν", "θα χαροποιήσω", "θα χαροποιήσεις", "θα χαροποιήσει", "θα χαροποιήσουμε", "θα χαροποιήσετε", "θα χαροποιήσουν", "χαροποίησα", "χαροποίησες", "χαροποίησε", "χαροποιήσαμε", "χαροποιήσατε", "χαροποίησα", "χαροποιούσα", "χαροποιούσες", "χαροποιούσε", "χαροποιούσαμε", "χαροποιούσατε", "χαροποιούσαν", "χαροποίσου", "χαροποιήστε", "να χαροποιείς", "χαροποιείτε"]}
{"verb": "χαρτζιλικώνω", "eng": "guard", "futurum": "θα χαρτζιλικώσω", "aorist": "χαρτζιλίκωσα", "paradigm": ["χαρτζιλικώνω", "χαρτζιλικώνεις", "χαρτζιλικώνει", "χαρτζιλικώνουμε", "χαρτζιλικώνετε", "χαρτζιλικώνουνε", "θα χαρτζιλικώσω", "θα χαρτζιλικώσεις", "θα χαρτζιλικώσει", "θα χαρτζιλικώσουμε", "θα χαρτζιλικώσετε", "θα χαρτζιλικώσουνε", "χαρτζιλίκωσα", "χαρτζιλίκωσες", "χαρτζιλίκωσε", "χαρτζιλικώσαμε", "χαρτζιλικώσατε", "χαρτζιλίκωσαν", "χαρτζιλίκωνα", "χαρτζιλίκωνες", "χαρτζιλίκωνε", "χαρτζιλικώναμε", "χαρτζιλικώνατε", "χαρτζιλίκωναν", "χαρτζιλίκωνε", "χαρτζιλικώνετε", "χαρτζιλίκωσε", "χαρτζιλικώστε"]}
{"verb": "χαρτογραφώ", "eng": "lay gravel", "futurum": "θα χαρτογραφήσω", "aorist": "χαρτογράφησα", "paradigm": ["χαρτογραφώ", "χαρτογραφείς", "χαρτογραφεί", "χαρτογραφούμε", "χαρτογραφείτε", "χαρτογραφούν", "θα χαρτογραφήσω", "θα χαρτογραφήσεις", "θα χαρτογραφήσει", "θα χαρτογραφήσουμε", "θα χαρτογραφήσετε", "θα χαρτογραφήσουν", "χαρτογράφησα", "χαρτογράφησες", "χαρτογράφησε", "χαρτογραφήσαμε", "χαρτογραφήσατε", "χαρτογράφησαν", "χαρτογραφούσα", "χαρτογραφούσες", "χαρτογραφούσε", "χαρτογραφούσαμε", "χαρτογραφούσατε", "χαρτογραφούσαν", "χαρτογράφει", "χαρτογραφείτε", "χαρτογράφησε", "χαρτογραφήστε"]}
{"verb": "χαρτοπαίζω", "eng": "characterize", "futurum": "θα χαρτοπαίξω", "aorist": "χαρτόπαιξα", "paradigm": ["χαρτοπαίζω", "χαρτοπαίζεις", "χαρτοπαίζει", "χαρτοπαίζουμε", "χαρτοπαίζετε", "χαρτοπαίζουν", "θα χαρτοπαίξω", "θα χαρτοπαίξεις", "θα χαρτοπαίξει", "θα χαρτοπαίξουμε", "θα χαρτοπαίξετε", "θα χαρτοπαίξουν", "χαρτόπαιξα", "χαρτόπαιξες", "χαρτόπαιξε", "χαρτοπαίξαμε", "χαρτοπαίξατε", "χαρτόπαιξαν", "χαρτόπαιζα", "χαρτόπαιζες", "χαρτόπαιζε", "χαρτοπαίζαμε", "χαρτοπαίζατε", "χαρτόπαιζαν", "χαρτόπαιζε", "χαρτοπαίζετε", "χαρτόπαιξε", "χαρτοπαίξτε"]}
{"verb": "χαρτοσημαίνω", "eng": "characterize", "futurum": "θα χαρτοσημάνω", "aorist": "χαρτοσήμανα", "paradigm": ["χαρτοσημαίνω", "χαρτοσημαίνεις", "χαρτοσημαίνει", "χαρτοσημαίνουμε", "χαρτοσημαίνετε", "χαρτοσημαίνουν", "θα χαρτοσημάνω", "θα χαρτοσημάνεις", "θα χαρτοσημάνει", "θα χαρτοσημάνουμε", "θα χαρτοσημάνετε", "θα χαρτοσημάνουν", "χαρτοσήμανα", "χαρτοσήμανες", "χαρτοσήμανε", "χαρτοσημάναμε", "χαρτοσημάνατε", "χαρτοσήμαναν", "χαρτοσήμαινα", "χαρτοσήμαινες", "χαρτοσήμαινε", "χαρτοσημαίναμε", "χαρτοσημαίνατε", "χαρτοσήμαιναν", "χαρτοσήμαινε", "χαρτοσημαίνετε", "χαρτοσήμανε", "χαρτοσημάνετε"]}
{"verb": "χαρχαλεύω", "eng": "characterize", "futurum": "θα χαρχαλέψω", "aorist": "χαρχάλεψα", "paradigm": ["χαρχαλεύω", "χαρχαλεύεις", "χαρχαλεύει", "χαρχαλεύουμε", "χαρχαλεύετε", "χαρχαλεύουν", "θα χαρχαλέψω", "θα χαρχαλέψεις", "θα χαρχαλέψει", "θα χαρχαλέψουμε", "θα χαρχαλέψετε", "θα χαρχαλέψουν", "χαρχάλεψα", "χαρχάλεψες", "χαρχάλεψε", "χαρχαλέψαμε", "χαρχαλέψατε", "χαρχάλεψαν", "χαρχάλευα", "χαρχάλευες", "χαρχάλευε", "χαρχαλεύαμε", "χαρχαλεύατε", "χαρχάλευαν", "χαρχάλευε", "χαρχαλεύετε", "χαρχάλεψε", "χαρχαλέψτε"]}
{"verb": "χασκογελώ", "eng": "giggle", "futurum": "θα χασκογελάσω", "aorist": "χασκογέλασα", "paradigm": ["χασκογελώ", "χασκογελάς", "χασκογελά", "χασκογελούμε", "χασκογελάτε", "χασκογελούν", "θα χασκογελάσω", "θα χασκογελάσεις", "θα χασκογελάσει", "θα χασκογελάσουμε", "θα χασκογελάσετε", "θα χασκογελάσουν", "χασκογέλασα", "χασκογέλασες", "χασκογέλασε", "χασκογελάσαμε", "χασκογελάσατε", "χασκογέλασαν", "χασκογελούσα", "χασκογελούσες", "χασκογελούσε", "χασκογελούσαμε", "χασκογελούσατε", "χασκογελούσαν", "χασκογέλα", "χασκογελάτε", "χασκογέλασε", "χασκογελάστε"]}
{"verb": "χαστουκίζω", "eng": "slap", "futurum": "θα χαστουκίσω", "aorist": "χαστούκισα", "paradigm": ["χαστουκίζω", "χαστουκίζεις", "χαστουκίζει", "χαστουκίζουμε", "χαστουκίζετε", "χαστουκίζουν", "θα χαστουκίσω", "θα χαστουκίσεις", "θα χαστουκίσει", "θα χαστουκίσουμε", "θα χαστουκίσετε", "θα χαστουκίσουν", "χαστούκισα", "χαστούκισες", "χαστούκισε", "χαστουκίσαμε", "χαστουκίσατε", "χαστούκισαν", "χαστούκιζα", "χαστούκιζες", "χαστούκιζε", "χαστουκίζαμε", "χαστουκίζατε", "χαστούκιζαν", "χαστούκιζε", "χαστουκίζετε", "χαστούκισε", "χαστουκίστε"]}
{"verb": "χαυνώνω", "eng": "guard", "futurum": "θα χαυνώσω", "aorist": "χαύνωσα", "paradigm": ["χαυνώνω", "χαυνώνεις", "χαυνώνει", "χαυνώνουμε", "χαυνώνετε", "χαυνώνουνε", "θα χαυνώσω", "θα χαυνώσεις", "θα χαυνώσει", "θα χαυνώσουμε", "θα χαυνώσετε", "θα χαυνώσουνε", "χαύνωσα", "χαύνωσες", "χαύνωσε", "χαυνώσαμε", "χαυνώσατε", "χαύνωσαν", "χαύνωνα", "χαύνωνες", "χαύνωνε", "χαυνώναμε", "χαυνώνατε", "χαύνωναν", "χαύνωνε", "χαυνώνετε", "χαύνωσε", "χαυνώστε"]}
{"verb": "χαχανίζω", "eng": "giggle", "futurum": "θα χαχανίσω", "aorist": "χαχάνισα", "paradigm": ["χαχανίζω", "χαχανίζεις", "χαχανίζει", "χαχανίζουμε", "χαχανίζετε", "χαχανίζουν", "θα χαχανίσω", "θα χαχανίσεις", "θα χαχανίσει", "θα χαχανίσουμε", "θα χαχανίσετε", "θα χαχανίσουν", "χαχάνισα", "χαχάνισες", "χαχάνισε", "χαχανίσαμε", "χαχανίσατε", "χαχάνισαν", "χαχάνιζα", "χαχάνιζες", "χαχάνιζε", "χαχανίζαμε", "χαχανίζατε", "χαχάνιζαν", "χαχάνιζε", "χαχανίζετε", "χαχάνισε", "χαχανίστε"]}
{"verb": "χέζω", "eng": "shit", "futurum": "θα χέσω", "aorist": "έχεσα", "paradigm": ["χέζω", "χέζεις", "χέζει", "χέζουμε", "χέζετε", "χέζουν", "θα χέσω", "θα χέσεις", "θα χέσει", "θα χέσουμε", "θα χέσετε", "θα χέσουν", "έχεσα", "έχεσες", "έχεσε", "χέσαμε", "χέσατε", "έχεσαν", "έχεζα", "έχεζες", "έχεζε", "χέζαμε", "χέζατε", "έχεζαν", "χέζε", "χέζετε", "χέσε", "χέστε"]}
{"verb": "χειμωνιάζει", "eng": "imper winter to come", "futurum": "θα χειμωνιάσω", "aorist": "χειμώνιασε", "paradigm": ["χειμωνιάζει", "χειμωνιάζεεις", "χειμωνιάζεει", "χειμωνιάζεουμε", "χειμωνιάζεετε", "χειμωνιάζεουν", "θα χειμωνιάσω", "θα χειμωνιάσεις", "θα χειμωνιάσει", "θα χειμωνιάσουμε", "θα χειμωνιάσετε", "θα χειμωνιάσουν", "χειμώνιασε", "χειμώνιασες", "χειμώνιασε", "χειμωνίασαμε", "χειμωνίασατε", "χειμώνιασε", "χειμωνιαζέόμουν", "χειμωνιαζέόσουν", "χειμωνιαζέόταν", "χειμωνιαζέόμαστε", "χειμωνιαζέόσαστε", "χειμωνίαζεόνταν", "χειμωνίσου", "χειμωνιάστε", "να χειμωνιάζεεις", "χειμωνιάζεετε"]}
{"verb": "χειραγωγώ", "eng": "lead by the hand", "futurum": "θα χειραγωγήσω", "aorist": "χειραγώγησα", "paradigm": ["χειραγωγώ", "χειραγωγείς", "χειραγωγεί", "χειραγωγούμε", "χειραγωγείτε", "χειραγωγούν", "θα χειραγωγήσω", "θα χειραγωγήσεις", "θα χειραγωγήσει", "θα χειραγωγήσουμε", "θα χειραγωγήσετε", "θα χειραγωγήσουν", "χειραγώγησα", "χειραγώγησες", "χειραγώγησε", "χειραγωγήσαμε", "χειραγωγήσατε", "χειραγώγησα", "χειραγωγούσα", "χειραγωγούσες", "χειραγωγούσε", "χειραγωγούσαμε", "χειραγωγούσατε", "χειραγωγούσαν", "χειραγώγσου", "χειραγωγήστε", "να χειραγωγείς", "χειραγωγείτε"]}
{"verb": "χειρίζομαι", "eng": "handle", "futurum": "θα χειριστώ", "aorist": "χειρίστηκα", "paradigm": ["χειρίζομαι", "χειρίζεσαι", "χειρίζεται", "χειριζόμαστε", "χειρίζεστε", "χειρίζονται", "θα χειριστώ", "θα χειριστείς", "θα χειριστεί", "θα χειριστούμε", "θα χειριστείτε", "θα χειριστούν", "χειρίστηκα", "χειρίστηκες", "χειρίστηκε", "χειριστήκαμε", "χειριστήκατε", "χειρίστηκα", "χειριζόμουν", "χειριζόσουν", "χειριζόταν", "χειριζόμαστε", "χειριζόσαστε", "χειρίζονταν", "χειρίσου", "χειριστείτε", "να χειρίζεσαι", "χειρίζεστε"]}
{"verb": "χειροκροτώ", "eng": "applaud", "futurum": "θα χειροκροτήσω", "aorist": "χειροκρότησα", "paradigm": ["χειροκροτώ", "χειροκροτείς", "χειροκροτεί", "χειροκροτούμε", "χειροκροτείτε", "χειροκροτούν", "θα χειροκροτήσω", "θα χειροκροτήσεις", "θα χειροκροτήσει", "θα χειροκροτήσουμε", "θα χειροκροτήσετε", "θα χειροκροτήσουν", "χειροκρότησα", "χειροκρότησες", "χειροκρότησε", "χειροκροτήσαμε", "χειροκροτήσατε", "χειροκρότησα", "χειροκροτούσα", "χειροκροτούσες", "χειροκροτούσε", "χειροκροτούσαμε", "χειροκροτούσατε", "χειροκροτούσαν", "χειροκρότσου", "χειροκροτήστε", "να χειροκροτείς", "χειροκροτείτε"]}
{"verb": "χειροτερεύω", "eng": "get worse", "futurum": "θα χειροτερεύσω", "aorist": "χειροτέρευσα", "paradigm": ["χειροτερεύω", "χειροτερεύεις", "χειροτερεύει", "χειροτερεύουμε", "χειροτερεύετε", "χειροτερεύουν", "θα χειροτερεύσω", "θα χειροτερεύσεις", "θα χειροτερεύσει", "θα χειροτερεύσουμε", "θα χειροτερεύσετε", "θα χειροτερεύσουν", "χειροτέρευσα", "χειροτέρευσες", "χειροτέρευσε", "χειροτερεύσαμε", "χειροτερεύσατε", "χειροτέρευσαν", "χειροτέρευα", "χειροτέρευες", "χειροτέρευε", "χειροτερεύαμε", "χειροτερεύατε", "χειροτέρευαν", "χειροτέρευε", "χειροτερεύετε", "χειροτέρευσε", "χειροτερεύστε"]}
{"verb": "χειροτονούμαι", "eng": "get worse", "futurum": "θα χειροτονηθώ", "aorist": "χειροτονήθηκα", "paradigm": ["χειροτονούμαι", "χειροτονείσαι", "χειροτονείται", "χειροτονούμαστε", "χειροτονείστε", "χειροτονούνται", "θα χειροτονηθώ", "θα χειροτονηθείς", "θα χειροτονηθεί", "θα χειροτονηθούμε", "θα χειροτονηθείτε", "θα χειροτονηθούν", "χειροτονήθηκα", "χειροτονήθηκες", "χειροτονήθηκε", "χειροτονηθήκαμε", "χειροτονηθήκατε", "χειροτονήθηκαν", "χειροτονούμουν", "χειροτονούσουν", "χειροτονούνταν", "χειροτονούμαστε", "χειροτονούσαστε", "χειροτονούνταν", "-", "-", "χειροτονήσου", "χειροτονηθείτε"]}
{"verb": "χειροτονώ", "eng": "ordain", "futurum": "θα χειροτονήσω", "aorist": "χειροτόνησα", "paradigm": ["χειροτονώ", "χειροτονείς", "χειροτονεί", "χειροτονούμε", "χειροτονείτε", "χειροτονούν", "θα χειροτονήσω", "θα χειροτονήσεις", "θα χειροτονήσει", "θα χειροτονήσουμε", "θα χειροτονήσετε", "θα χειροτονήσουν", "χειροτόνησα", "χειροτόνησες", "χειροτόνησε", "χειροτονήσαμε", "χειροτονήσατε", "χειροτόνησαν", "χειροτονούσα", "χειροτονούσες", "χειροτονούσε", "χειροτονούσαμε", "χειροτονούσατε", "χειροτονούσαν", "χειροτόνει", "χειροτονείτε", "χειροτόνησε", "χειροτονήστε"]}
{"verb": "χειρουργώ", "eng": "lay gravel", "futurum": "θα χειρουργήσω", "aorist": "χειρούργησα", "paradigm": ["χειρουργώ", "χειρουργείς", "χειρουργεί", "χειρουργούμε", "χειρουργείτε", "χειρουργούν", "θα χειρουργήσω", "θα χειρουργήσεις", "θα χειρουργήσει", "θα χειρουργήσουμε", "θα χειρουργήσετε", "θα χειρουργήσουν", "χειρούργησα", "χειρούργησες", "χειρούργησε", "χειρουργήσαμε", "χειρουργήσατε", "χειρούργησαν", "χειρουργούσα", "χειρουργούσες", "χειρουργούσε", "χειρουργούσαμε", "χειρουργούσατε", "χειρουργούσαν", "χειρούργει", "χειρουργείτε", "χειρούργησε", "χειρουργήστε"]}
{"verb": "χεριάζω", "eng": "ordain", "futurum": "θα χεριάσω", "aorist": "χέριασα", "paradigm": ["χεριάζω", "χεριάζεις", "χεριάζει", "χεριάζουμε", "χεριάζετε", "χεριάζουν", "θα χεριάσω", "θα χεριάσεις", "θα χεριάσει", "θα χεριάσουμε", "θα χεριάσετε", "θα χεριάσουν", "χέριασα", "χέριασες", "χέριασε", "χεριάσαμε", "χεριάσατε", "χέριασαν", "χέριαζα", "χέριαζες", "χέριαζε", "χεριάζαμε", "χεριάζατε", "χέριαζαν", "χέριαζε", "χεριάζετε", "χέριασε", "χεριάστε"]}
{"verb": "χεροβολιάζω", "eng": "ordain", "futurum": "θα χεροβολιάσω", "aorist": "χεροβόλιασα", "paradigm": ["χεροβολιάζω", "χεροβολιάζεις", "χεροβολιάζει", "χεροβολιάζουμε", "χεροβολιάζετε", "χεροβολιάζουν", "θα χεροβολιάσω", "θα χεροβολιάσεις", "θα χεροβολιάσει", "θα χεροβολιάσουμε", "θα χεροβολιάσετε", "θα χεροβολιάσουν", "χεροβόλιασα", "χεροβόλιασες", "χεροβόλιασε", "χεροβολιάσαμε", "χεροβολιάσατε", "χεροβόλιασαν", "χεροβόλιαζα", "χεροβόλιαζες", "χεροβόλιαζε", "χεροβολιάζαμε", "χεροβολιάζατε", "χεροβόλιαζαν", "χεροβόλιαζε", "χεροβολιάζετε", "χεροβόλιασε", "χεροβολιάστε"]}
{"verb": "χηρεύω", "eng": "be widowed", "futurum": "θα χηρέψω", "aorist": "χήρεψα", "paradigm": ["χηρεύω", "χηρεύεις", "χηρεύει", "χηρεύουμε", "χηρεύετε", "χηρεύουν", "θα χηρέψω", "θα χηρέψεις", "θα χηρέψει", "θα χηρέψουμε", "θα χηρέψετε", "θα χηρέψουν", "χήρεψα", "χήρεψες", "χήρεψε", "χηρέψαμε", "χηρέψατε", "χήρεψα", "χήρευόμουν", "χήρευόσουν", "χήρευόταν", "χήρευόμαστε", "χήρευόσαστε", "χνταν", "χήρεσου", "χηρέψετε", "να χηρεύεις", "χηρεύετε"]}
{"verb": "χιάζω", "eng": "ordain", "futurum": "θα χιάσω", "aorist": "χίασα", "paradigm": ["χιάζω", "χιάζεις", "χιάζει", "χιάζουμε", "χιάζετε", "χιάζουν", "θα χιάσω", "θα χιάσεις", "θα χιάσει", "θα χιάσουμε", "θα χιάσετε", "θα χιάσουν", "χίασα", "χίασες", "χίασε", "χιάσαμε", "χιάσατε", "χίασαν", "χίαζα", "χίαζες", "χίαζε", "χιάζαμε", "χιάζατε", "χίαζαν", "χίαζε", "χιάζετε", "χίασε", "χιάστε"]}
{"verb": "χιλιάζω", "eng": "ordain", "futurum": "θα χιλιάσω", "aorist": "χίλιασα", "paradigm": ["χιλιάζω", "χιλιάζεις", "χιλιάζει", "χιλιάζουμε", "χιλιάζετε", "χιλιάζουν", "θα χιλιάσω", "θα χιλιάσεις", "θα χιλιάσει", "θα χιλιάσουμε", "θα χιλιάσετε", "θα χιλιάσουν", "χίλιασα", "χίλιασες", "χίλιασε", "χιλιάσαμε", "χιλιάσατε", "χίλιασαν", "χίλιαζα", "χίλιαζες", "χίλιαζε", "χιλιάζαμε", "χιλιάζατε", "χίλιαζαν", "χίλιαζε", "χιλιάζετε", "χίλιασε", "χιλιάστε"]}
{"verb": "χιμίζω", "eng": "ordain", "futurum": "θα χιμίξω", "aorist": "χίμιξα", "paradigm": ["χιμίζω", "χιμίζεις", "χιμίζει", "χιμίζουμε", "χιμίζετε", "χιμίζουν", "θα χιμίξω", "θα χιμίξεις", "θα χιμίξει", "θα χιμίξουμε", "θα χιμίξετε", "θα χιμίξουν", "χίμιξα", "χίμιξες", "χίμιξε", "χιμίξαμε", "χιμίξατε", "χίμιξαν", "χίμιζα", "χίμιζες", "χίμιζε", "χιμίζαμε", "χιμίζατε", "χίμιζαν", "χίμιζε", "χιμίζετε", "χίμιξε", "χιμίξτε"]}
{"verb": "χιμώ", "eng": "ordain", "futurum": "θα χιμήξω", "aorist": "χίμηξα", "paradigm": ["χιμώ", "χιμάς", "χιμά", "χιμούμε", "χιμάτε", "χιμούν", "θα χιμήξω", "θα χιμήξεις", "θα χιμήξει", "θα χιμήξουμε", "θα χιμήξετε", "θα χιμήξουν", "χίμηξα", "χίμηξες", "χίμηξε", "χιμήξαμε", "χιμήξατε", "χίμηξαν", "χιμούσα", "χιμούσες", "χιμούσε", "χιμούσαμε", "χιμούσατε", "χιμούσαν", "χίμα", "χιμάτε", "χίμηξε", "χιμήξτε"]}
{"verb": "χιονίζει", "eng": "snow", "futurum": "θα χιονίσω", "aorist": "χιόνισε", "paradigm": ["χιονίζει", "χιονίζεεις", "χιονίζεει", "χιονίζεουμε", "χιονίζεετε", "χιονίζεουν", "θα χιονίσω", "θα χιονίσεις", "θα χιονίσει", "θα χιονίσουμε", "θα χιονίσετε", "θα χιονίσουν", "χιόνισε", "χιόνισες", "χιόνισε", "χιονίσαμε", "χιονίσατε", "χιόνισε", "χιονιζέόμουν", "χιονιζέόσουν", "χιονιζέόταν", "χιονιζέόμαστε", "χιονιζέόσαστε", "χιονίζεόνταν", "χιόνσου", "χιονίστε", "να χιονίζεεις", "χιονίζεετε"]}
{"verb": "χιονίζω", "eng": "snow", "futurum": "θα χιονίσω", "aorist": "χιόνισα", "paradigm": ["χιονίζω", "χιονίζεις", "χιονίζει", "χιονίζουμε", "χιονίζετε", "χιονίζουν", "θα χιονίσω", "θα χιονίσεις", "θα χιονίσει", "θα χιονίσουμε", "θα χιονίσετε", "θα χιονίσουν", "χιόνισα", "χιόνισες", "χιόνισε", "χιονίσαμε", "χιονίσατε", "χιόνισαν", "χιόνιζα", "χιόνιζες", "χιόνιζε", "χιονίζαμε", "χιονίζατε", "χιόνιζαν", "χιόνιζε", "χιονίζετε", "χιόνισε", "χιονίστε"]}
{"verb": "χλαπακιάζω", "eng": "snow", "futurum": "θα χλαπακιάσω", "aorist": "χλαπάκιασα", "paradigm": ["χλαπακιάζω", "χλαπακιάζεις", "χλαπακιάζει", "χλαπακιάζουμε", "χλαπακιάζετε", "χλαπακιάζουν", "θα χλαπακιάσω", "θα χλαπακιάσεις", "θα χλαπακιάσει", "θα χλαπακιάσουμε", "θα χλαπακιάσετε", "θα χλαπακιάσουν", "χλαπάκιασα", "χλαπάκιασες", "χλαπάκιασε", "χλαπακιάσαμε", "χλαπακιάσατε", "χλαπάκιασαν", "χλαπάκιαζα", "χλαπάκιαζες", "χλαπάκιαζε", "χλαπακιάζαμε", "χλαπακιάζατε", "χλαπάκιαζαν", "χλαπάκιαζε", "χλαπακιάζετε", "χλαπάκιασε", "χλαπακιάστε"]}
{"verb": "χλευάζω", "eng": "deride", "futurum": "θα χλευάσω", "aorist": "χλεύασα", "paradigm": ["χλευάζω", "χλευάζεις", "χλευάζει", "χλευάζουμε", "χλευάζετε", "χλευάζουν", "θα χλευάσω", "θα χλευάσεις", "θα χλευάσει", "θα χλευάσουμε", "θα χλευάσετε", "θα χλευάσουν", "χλεύασα", "χλεύασες", "χλεύασε", "χλευάσαμε", "χλευάσατε", "χλεύασαν", "χλεύαζα", "χλεύαζες", "χλεύαζε", "χλευάζαμε", "χλευάζατε", "χλεύαζαν", "χλεύαζε", "χλευάζετε", "χλεύασε", "χλευάστε"]}
{"verb": "χλιμιντρίζω", "eng": "neigh", "futurum": "θα χλιμιντρίσω", "aorist": "χλιμίντρισα", "paradigm": ["χλιμιντρίζω", "χλιμιντρίζεις", "χλιμιντρίζει", "χλιμιντρίζουμε", "χλιμιντρίζετε", "χλιμιντρίζουν", "θα χλιμιντρίσω", "θα χλιμιντρίσεις", "θα χλιμιντρίσει", "θα χλιμιντρίσουμε", "θα χλιμιντρίσετε", "θα χλιμιντρίσουν", "χλιμίντρισα", "χλιμίντρισες", "χλιμίντρισε", "χλιμιντρίσαμε", "χλιμιντρίσατε", "χλιμίντρισαν", "χλιμίντριζα", "χλιμίντριζες", "χλιμίντριζε", "χλιμιντρίζαμε", "χλιμιντρίζατε", "χλιμίντριζαν", "χλιμίντριζε", "χλιμιντρίζετε", "χλιμίντρισε", "χλιμιντρίστε"]}
{"verb": "χλομιάζω", "eng": "pale", "futurum": "θα χλομιάσω", "aorist": "χλόμιασα", "paradigm": ["χλομιάζω", "χλομιάζεις", "χλομιάζει", "χλομιάζουμε", "χλομιάζετε", "χλομιάζουν", "θα χλομιάσω", "θα χλομιάσεις", "θα χλομιάσει", "θα χλομιάσουμε", "θα χλομιάσετε", "θα χλομιάσουν", "χλόμιασα", "χλόμιασες", "χλόμιασε", "χλομιάσαμε", "χλομιάσατε", "χλόμιασαν", "χλόμιαζα", "χλόμιαζες", "χλόμιαζε", "χλομιάζαμε", "χλομιάζατε", "χλόμιαζαν", "χλόμιαζε", "χλομιάζετε", "χλόμιασε", "χλομιάστε"]}
{"verb": "χλωμιάζω", "eng": "pale", "futurum": "θα χλωμιάσω", "aorist": "χλώμιασα", "paradigm": ["χλωμιάζω", "χλωμιάζεις", "χλωμιάζει", "χλωμιάζουμε", "χλωμιάζετε", "χλωμιάζουν", "θα χλωμιάσω", "θα χλωμιάσεις", "θα χλωμιάσει", "θα χλωμιάσουμε", "θα χλωμιάσετε", "θα χλωμιάσουν", "χλώμιασα", "χλώμιασες", "χλώμιασε", "χλωμιάσαμε", "χλωμιάσατε", "χλώμιασαν", "χλώμιαζα", "χλώμιαζες", "χλώμιαζε", "χλωμιάζαμε", "χλωμιάζατε", "χλώμιαζαν", "χλώμιαζε", "χλωμιάζετε", "χλώμιασε", "χλωμιάστε"]}
{"verb": "χλωριώνω", "eng": "guard", "futurum": "θα χλωριώσω", "aorist": "χλωρίωσα", "paradigm": ["χλωριώνω", "χλωριώνεις", "χλωριώνει", "χλωριώνουμε", "χλωριώνετε", "χλωριώνουνε", "θα χλωριώσω", "θα χλωριώσεις", "θα χλωριώσει", "θα χλωριώσουμε", "θα χλωριώσετε", "θα χλωριώσουνε", "χλωρίωσα", "χλωρίωσες", "χλωρίωσε", "χλωριώσαμε", "χλωριώσατε", "χλωρίωσαν", "χλωρίωνα", "χλωρίωνες", "χλωρίωνε", "χλωριώναμε", "χλωριώνατε", "χλωρίωναν", "χλωρίωνε", "χλωριώνετε", "χλωρίωσε", "χλωριώστε"]}
{"verb": "χνουδιάζω", "eng": "pale", "futurum": "θα χνουδιάσω", "aorist": "χνούδιασα", "paradigm": ["χνουδιάζω", "χνουδιάζεις", "χνουδιάζει", "χνουδιάζουμε", "χνουδιάζετε", "χνουδιάζουν", "θα χνουδιάσω", "θα χνουδιάσεις", "θα χνουδιάσει", "θα χνουδιάσουμε", "θα χνουδιάσετε", "θα χνουδιάσουν", "χνούδιασα", "χνούδιασες", "χνούδιασε", "χνουδιάσαμε", "χνουδιάσατε", "χνούδιασαν", "χνούδιαζα", "χνούδιαζες", "χνούδιαζε", "χνουδιάζαμε", "χνουδιάζατε", "χνούδιαζαν", "χνούδιαζε", "χνουδιάζετε", "χνούδιασε", "χνουδιάστε"]}
{"verb": "χολεριάζω", "eng": "pale", "futurum": "θα χολεριάσω", "aorist": "χολέριασα", "paradigm": ["χολεριάζω", "χολεριάζεις", "χολεριάζει", "χολεριάζουμε", "χολεριάζετε", "χολεριάζουν", "θα χολεριάσω", "θα χολεριάσεις", "θα χολεριάσει", "θα χολεριάσουμε", "θα χολεριάσετε", "θα χολεριάσουν", "χολέριασα", "χολέριασες", "χολέριασε", "χολεριάσαμε", "χολεριάσατε", "χολέριασαν", "χολέριαζα", "χολέριαζες", "χολέριαζε", "χολεριάζαμε", "χολεριάζατε", "χολέριαζαν", "χολέριαζε", "χολεριάζετε", "χολέριασε", "χολεριάστε"]}
{"verb": "χολιάζω", "eng": "pale", "futurum": "θα χολιάσω", "aorist": "χόλιασα", "paradigm": ["χολιάζω", "χολιάζεις", "χολιάζει", "χολιάζουμε", "χολιάζετε", "χολιάζουν", "θα χολιάσω", "θα χολιάσεις", "θα χολιάσει", "θα χολιάσουμε", "θα χολιάσετε", "θα χολιάσουν", "χόλιασα", "χόλιασες", "χόλιασε", "χολιάσαμε", "χολιάσατε", "χόλιασαν", "χόλιαζα", "χόλιαζες", "χόλιαζε", "χολιάζαμε", "χολιάζατε", "χόλιαζαν", "χόλιαζε", "χολιάζετε", "χόλιασε", "χολιάστε"]}
{"verb": "χολοσκάζω", "eng": "pale", "futurum": "θα χολοσκάσω", "aorist": "χολόσκασα", "paradigm": ["χολοσκάζω", "χολοσκάζεις", "χολοσκάζει", "χολοσκάζουμε", "χολοσκάζετε", "χολοσκάζουν", "θα χολοσκάσω", "θα χολοσκάσεις", "θα χολοσκάσει", "θα χολοσκάσουμε", "θα χολοσκάσετε", "θα χολοσκάσουν", "χολόσκασα", "χολόσκασες", "χολόσκασε", "χολοσκάσαμε", "χολοσκάσατε", "χολόσκασαν", "χολόσκαζα", "χολόσκαζες", "χολόσκαζε", "χολοσκάζαμε", "χολοσκάζατε", "χολόσκαζαν", "χολόσκαζε", "χολοσκάζετε", "χολόσκασε", "χολοσκάστε"]}
{"verb": "χολώνω", "eng": "guard", "futurum": "θα χολώσω", "aorist": "χόλωσα", "paradigm": ["χολώνω", "χολώνεις", "χολώνει", "χολώνουμε", "χολώνετε", "χολώνουνε", "θα χολώσω", "θα χολώσεις", "θα χολώσει", "θα χολώσουμε", "θα χολώσετε", "θα χολώσουνε", "χόλωσα", "χόλωσες", "χόλωσε", "χολώσαμε", "χολώσατε", "χόλωσαν", "χόλωνα", "χόλωνες", "χόλωνε", "χολώναμε", "χολώνατε", "χόλωναν", "χόλωνε", "χολώνετε", "χόλωσε", "χολώστε"]}
{"verb": "χοντραίνω", "eng": "stouten", "futurum": "θα χοντρύνω", "aorist": "χόντρυνα", "paradigm": ["χοντραίνω", "χοντραίνεις", "χοντραίνει", "χοντραίνουμε", "χοντραίνετε", "χοντραίνουν", "θα χοντρύνω", "θα χοντρύνεις", "θα χοντρύνει", "θα χοντρύνουμε", "θα χοντρύνετε", "θα χοντρύνουν", "χόντρυνα", "χόντρυνες", "χόντρυνε", "χοντρύναμε", "χοντρύνατε", "χόντρυναν", "χόντραινα", "χόντραινες", "χόντραινε", "χοντραίναμε", "χοντραίνατε", "χόντραιναν", "χόντραινε", "χοντραίνετε", "χόντρυνε", "χοντρύνετε"]}
{"verb": "χορδίζω", "eng": "stouten", "futurum": "θα χορδίσω", "aorist": "χόρδισα", "paradigm": ["χορδίζω", "χορδίζεις", "χορδίζει", "χορδίζουμε", "χορδίζετε", "χορδίζουν", "θα χορδίσω", "θα χορδίσεις", "θα χορδίσει", "θα χορδίσουμε", "θα χορδίσετε", "θα χορδίσουν", "χόρδισα", "χόρδισες", "χόρδισε", "χορδίσαμε", "χορδίσατε", "χόρδισαν", "χόρδιζα", "χόρδιζες", "χόρδιζε", "χορδίζαμε", "χορδίζατε", "χόρδιζαν", "χόρδιζε", "χορδίζετε", "χόρδισε", "χορδίστε"]}
{"verb": "χορεύω", "eng": "dance", "futurum": "θα χορέψω", "aorist": "χόρεψα", "paradigm": ["χορεύω", "χορεύεις", "χορεύει", "χορεύουμε", "χορεύετε", "χορεύουν", "θα χορέψω", "θα χορέψεις", "θα χορέψει", "θα χορέψουμε", "θα χορέψετε", "θα χορέψουν", "χόρεψα", "χόρεψες", "χόρεψε", "χορέψαμε", "χορέψατε", "χόρεψαν", "χόρευα", "χόρευες", "χόρευε", "χορεύαμε", "χορεύατε", "χόρευαν", "χόρευε", "χορεύετε", "χόρεψε", "χορέψτε"]}
{"verb": "χορηγώ", "eng": "lay gravel", "futurum": "θα χορηγήσω", "aorist": "χορήγησα", "paradigm": ["χορηγώ", "χορηγείς", "χορηγεί", "χορηγούμε", "χορηγείτε", "χορηγούν", "θα χορηγήσω", "θα χορηγήσεις", "θα χορηγήσει", "θα χορηγήσουμε", "θα χορηγήσετε", "θα χορηγήσουν", "χορήγησα", "χορήγησες", "χορήγησε", "χορηγήσαμε", "χορηγήσατε", "χορήγησαν", "χορηγούσα", "χορηγούσες", "χορηγούσε", "χορηγούσαμε", "χορηγούσατε", "χορηγούσαν", "χορήγει", "χορηγείτε", "χορήγησε", "χορηγήστε"]}
{"verb": "χορταίνω", "eng": "sate", "futurum": "θα χορτάσω", "aorist": "χόρτασα", "paradigm": ["χορταίνω", "χορταίνεις", "χορταίνει", "χορταίνουμε", "χορταίνετε", "χορταίνουν", "θα χορτάσω", "θα χορτάσεις", "θα χορτάσει", "θα χορτάσουμε", "θα χορτάσετε", "θα χορτάσουν", "χόρτασα", "χόρτασες", "χόρτασε", "χορτάσαμε", "χορτάσατε", "χόρτασα", "χόρταινόμουν", "χόρταινόσουν", "χόρταινόταν", "χόρταινόμαστε", "χόρταινόσαστε", "χόρταίνονταν", "χόρτσου", "χορτάστε", "να χορταίνεις", "χορταίνετε"]}
{"verb": "χορταριάζω", "eng": "stouten", "futurum": "θα χορταριάσω", "aorist": "χορτάριασα", "paradigm": ["χορταριάζω", "χορταριάζεις", "χορταριάζει", "χορταριάζουμε", "χορταριάζετε", "χορταριάζουν", "θα χορταριάσω", "θα χορταριάσεις", "θα χορταριάσει", "θα χορταριάσουμε", "θα χορταριάσετε", "θα χορταριάσουν", "χορτάριασα", "χορτάριασες", "χορτάριασε", "χορταριάσαμε", "χορταριάσατε", "χορτάριασαν", "χορτάριαζα", "χορτάριαζες", "χορτάριαζε", "χορταριάζαμε", "χορταριάζατε", "χορτάριαζαν", "χορτάριαζε", "χορταριάζετε", "χορτάριασε", "χορταριάστε"]}
{"verb": "χουγιάζω", "eng": "hail", "futurum": "θα χουγιάξω", "aorist": "χούγιαξα", "paradigm": ["χουγιάζω", "χουγιάζεις", "χουγιάζει", "χουγιάζουμε", "χουγιάζετε", "χουγιάζουν", "θα χουγιάξω", "θα χουγιάξεις", "θα χουγιάξει", "θα χουγιάξουμε", "θα χουγιάξετε", "θα χουγιάξουν", "χούγιαξα", "χούγιαξες", "χούγιαξε", "χουγιάξαμε", "χουγιάξατε", "χούγιαξαν", "χούγιαζα", "χούγιαζες", "χούγιαζε", "χουγιάζαμε", "χουγιάζατε", "χούγιαζαν", "χούγιαζε", "χουγιάζετε", "χούγιαξε", "χουγιάξτε"]}
{"verb": "χουζουρεύω", "eng": "relax", "futurum": "θα χουζουρέψω", "aorist": "χουζούρεψα", "paradigm": ["χουζουρεύω", "χουζουρεύεις", "χουζουρεύει", "χουζουρεύουμε", "χουζουρεύετε", "χουζουρεύουν", "θα χουζουρέψω", "θα χουζουρέψεις", "θα χουζουρέψει", "θα χουζουρέψουμε", "θα χουζουρέψετε", "θα χουζουρέψουν", "χουζούρεψα", "χουζούρεψες", "χουζούρεψε", "χουζουρέψαμε", "χουζουρέψατε", "χουζούρεψαν", "χουζούρευα", "χουζούρευες", "χουζούρευε", "χουζουρεύαμε", "χουζουρεύατε", "χουζούρευαν", "χουζούρευε", "χουζουρεύετε", "χουζούρεψε", "χουζουρέψτε"]}
{"verb": "χουφτιάζω", "eng": "relax", "futurum": "θα χουφτιάσω", "aorist": "χούφτιασα", "paradigm": ["χουφτιάζω", "χουφτιάζεις", "χουφτιάζει", "χουφτιάζουμε", "χουφτιάζετε", "χουφτιάζουν", "θα χουφτιάσω", "θα χουφτιάσεις", "θα χουφτιάσει", "θα χουφτιάσουμε", "θα χουφτιάσετε", "θα χουφτιάσουν", "χούφτιασα", "χούφτιασες", "χούφτιασε", "χουφτιάσαμε", "χουφτιάσατε", "χούφτιασαν", "χούφτιαζα", "χούφτιαζες", "χούφτιαζε", "χουφτιάζαμε", "χουφτιάζατε", "χούφτιαζαν", "χούφτιαζε", "χουφτιάζετε", "χούφτιασε", "χουφτιάστε"]}
{"verb": "χουφτώνω", "eng": "grab", "futurum": "θα χουφτώσω", "aorist": "χούφτωσα", "paradigm": ["χουφτώνω", "χουφτώνεις", "χουφτώνει", "χουφτώνουμε", "χουφτώνετε", "χουφτώνουν", "θα χουφτώσω", "θα χουφτώσεις", "θα χουφτώσει", "θα χουφτώσουμε", "θα χουφτώσετε", "θα χουφτώσουν", "χούφτωσα", "χούφτωσες", "χούφτωσε", "χουφτώσαμε", "χουφτώσατε", "χούφτωσα", "χούφτωνόμουν", "χούφτωνόσουν", "χούφτωνόταν", "χούφτωνόμαστε", "χούφτωνόσαστε", "χόυφτων", "χούψου", "χουφτώστε", "να χουφτώνεις", "χουφτώνετε"]}
{"verb": "χουχουλιάζω", "eng": "relax", "futurum": "θα χουχουλιάσω", "aorist": "χουχούλιασα", "paradigm": ["χουχουλιάζω", "χουχουλιάζεις", "χουχουλιάζει", "χουχουλιάζουμε", "χουχουλιάζετε", "χουχουλιάζουν", "θα χουχουλιάσω", "θα χουχουλιάσεις", "θα χουχουλιάσει", "θα χουχουλιάσουμε", "θα χουχουλιάσετε", "θα χουχουλιάσουν", "χουχούλιασα", "χουχούλιασες", "χουχούλιασε", "χουχουλιάσαμε", "χουχουλιάσατε", "χουχούλιασαν", "χουχούλιαζα", "χουχούλιαζες", "χουχούλιαζε", "χουχουλιάζαμε", "χουχουλιάζατε", "χουχούλιαζαν", "χουχούλιαζε", "χουχουλιάζετε", "χουχούλιασε", "χουχουλιάστε"]}
{"verb": "χουχουλίζω", "eng": "relax", "futurum": "θα χουχουλίσω", "aorist": "χουχούλισα", "paradigm": ["χουχουλίζω", "χουχουλίζεις", "χουχουλίζει", "χουχουλίζουμε", "χουχουλίζετε", "χουχουλίζουν", "θα χουχουλίσω", "θα χουχουλίσεις", "θα χουχουλίσει", "θα χουχουλίσουμε", "θα χουχουλίσετε", "θα χουχουλίσουν", "χουχούλισα", "χουχούλισες", "χουχούλισε", "χουχουλίσαμε", "χουχουλίσατε", "χουχούλισαν", "χουχούλιζα", "χουχούλιζες", "χουχούλιζε", "χουχουλίζαμε", "χουχουλίζατε", "χουχούλιζαν", "χουχούλιζε", "χουχουλίζετε", "χουχούλισε", "χουχουλίστε"]}
{"verb": "χοχλάζω", "eng": "relax", "futurum": "θα χοχλάσω", "aorist": "χόχλασα", "paradigm": ["χοχλάζω", "χοχλάζεις", "χοχλάζει", "χοχλάζουμε", "χοχλάζετε", "χοχλάζουν", "θα χοχλάσω", "θα χοχλάσεις", "θα χοχλάσει", "θα χοχλάσουμε", "θα χοχλάσετε", "θα χοχλάσουν", "χόχλασα", "χόχλασες", "χόχλασε", "χοχλάσαμε", "χοχλάσατε", "χόχλασαν", "χόχλαζα", "χόχλαζες", "χόχλαζε", "χοχλάζαμε", "χοχλάζατε", "χόχλαζαν", "χόχλαζε", "χοχλάζετε", "χόχλασε", "χοχλάστε"]}
{"verb": "χοχλακιάζω", "eng": "relax", "futurum": "θα χοχλακιάσω", "aorist": "χοχλάκιασα", "paradigm": ["χοχλακιάζω", "χοχλακιάζεις", "χοχλακιάζει", "χοχλακιάζουμε", "χοχλακιάζετε", "χοχλακιάζουν", "θα χοχλακιάσω", "θα χοχλακιάσεις", "θα χοχλακιάσει", "θα χοχλακιάσουμε", "θα χοχλακιάσετε", "θα χοχλακιάσουν", "χοχλάκιασα", "χοχλάκιασες", "χοχλάκιασε", "χοχλακιάσαμε", "χοχλακιάσατε", "χοχλάκιασαν", "χοχλάκιαζα", "χοχλάκιαζες", "χοχλάκιαζε", "χοχλακιάζαμε", "χοχλακιάζατε", "χοχλάκιαζαν", "χοχλάκιαζε", "χοχλακιάζετε", "χοχλάκιασε", "χοχλακιάστε"]}
{"verb": "χοχλακίζω", "eng": "relax", "futurum": "θα χοχλακίσω", "aorist": "χοχλάκισα", "paradigm": ["χοχλακίζω", "χοχλακίζεις", "χοχλακίζει", "χοχλακίζουμε", "χοχλακίζετε", "χοχλακίζουν", "θα χοχλακίσω", "θα χοχλακίσεις", "θα χοχλακίσει", "θα χοχλακίσουμε", "θα χοχλακίσετε", "θα χοχλακίσουν", "χοχλάκισα", "χοχλάκισες", "χοχλάκισε", "χοχλακίσαμε", "χοχλακίσατε", "χοχλάκισαν", "χοχλάκιζα", "χοχλάκιζες", "χοχλάκιζε", "χοχλακίζαμε", "χοχλακίζατε", "χοχλάκιζαν", "χοχλάκιζε", "χοχλακίζετε", "χοχλάκισε", "χοχλακίστε"]}
{"verb": "χρειάζομαι", "eng": "need", "futurum": "θα χρειαστώ", "aorist": "χρειάστηκα", "paradigm": ["χρειάζομαι", "χρειάζεσαι", "χρειάζεται", "χρειαζόμαστε", "χρειάζεστε", "χρειάζονται", "θα χρειαστώ", "θα χρειαστείς", "θα χρειαστεί", "θα χρειαστούμε", "θα χρειαστείτε", "θα χρειαστούν", "χρειάστηκα", "χρειάστηκες", "χρειάστηκε", "χρειαστήκαμε", "χρειαστήκατε", "χρειάστηκα", "χρειαζόμουν", "χρειαζόσουν", "χρειαζόταν", "χρειαζόμαστε", "χρειαζόσαστε", "χρείαζονταν", "χρειάσου", "χρειαστείτε", "να χρειάζεσαι", "χρειάζεστε"]}
{"verb": "χρεμετίζω", "eng": "relax", "futurum": "θα χρεμετίσω", "aorist": "χρεμέτισα", "paradigm": ["χρεμετίζω", "χρεμετίζεις", "χρεμετίζει", "χρεμετίζουμε", "χρεμετίζετε", "χρεμετίζουν", "θα χρεμετίσω", "θα χρεμετίσεις", "θα χρεμετίσει", "θα χρεμετίσουμε", "θα χρεμετίσετε", "θα χρεμετίσουν", "χρεμέτισα", "χρεμέτισες", "χρεμέτισε", "χρεμετίσαμε", "χρεμετίσατε", "χρεμέτισαν", "χρεμέτιζα", "χρεμέτιζες", "χρεμέτιζε", "χρεμετίζαμε", "χρεμετίζατε", "χρεμέτιζαν", "χρεμέτιζε", "χρεμετίζετε", "χρεμέτισε", "χρεμετίστε"]}
{"verb": "χρεοκοπώ", "eng": "go bankrupt", "futurum": "θα χρεοκοπήσω", "aorist": "χρεοκόπησα", "paradigm": ["χρεοκοπώ", "χρεοκοπείς", "χρεοκοπεί", "χρεοκοπούμε", "χρεοκοπείτε", "χρεοκοπούν", "θα χρεοκοπήσω", "θα χρεοκοπήσεις", "θα χρεοκοπήσει", "θα χρεοκοπήσουμε", "θα χρεοκοπήσετε", "θα χρεοκοπήσουν", "χρεοκόπησα", "χρεοκόπησες", "χρεοκόπησε", "χρεοκοπήσαμε", "χρεοκοπήσατε", "χρεοκόπησα", "χρεοκοπούσα", "χρεοκοπούσες", "χρεοκοπούσε", "χρεοκοπούσαμε", "χρεοκοπούσατε", "χρεοκοπούσαν", "χρεοκόπσου", "χρεοκοπήστε", "να χρεοκοπείς", "χρεοκοπείτε"]}
{"verb": "χρεοπιστώνω", "eng": "relax", "futurum": "θα χρεοπιστώσω", "aorist": "χρεοπίστωσα", "paradigm": ["χρεοπιστώνω", "χρεοπιστώνεις", "χρεοπιστώνει", "χρεοπιστώνουμε", "χρεοπιστώνετε", "χρεοπιστώνουν", "θα χρεοπιστώσω", "θα χρεοπιστώσεις", "θα χρεοπιστώσει", "θα χρεοπιστώσουμε", "θα χρεοπιστώσετε", "θα χρεοπιστώσουν", "χρεοπίστωσα", "χρεοπίστωσες", "χρεοπίστωσε", "χρεοπιστώσαμε", "χρεοπιστώσατε", "χρεοπίστωσαν", "χρεοπίστωνα", "χρεοπίστωνες", "χρεοπίστωνε", "χρεοπιστώναμε", "χρεοπιστώνατε", "χρεοπίστωναν", "χρεοπίστωνε", "χρεοπιστώνετε", "χρεοπίστωσε", "χρεοπιστώστε"]}
{"verb": "χρεώνομαι", "eng": "relax", "futurum": "θα χρεωθώ", "aorist": "χρεώθηκα", "paradigm": ["χρεώνομαι", "χρεώνεσαι", "χρεώνεται", "χρεωνόμαστε", "χρεώνεστε", "χρεώνονται", "θα χρεωθώ", "θα χρεωθείς", "θα χρεωθεί", "θα χρεωθούμε", "θα χρεωθείτε", "θα χρεωθούν", "χρεώθηκα", "χρεώθηκες", "χρεώθηκε", "χρεωθήκαμε", "χρεωθήκατε", "χρεώθηκαν", "χρεωνόμουν", "χρεωνόσουν", "χρεωνόταν", "χρεωνόμαστε", "χρεωνόσαστε", "χρεώνονταν", "χρεώνου", "χρεώνεστε", "χρεώσου", "χρεωθείτε"]}
{"verb": "χρεώνω", "eng": "charge", "futurum": "θα χρεώσω", "aorist": "χρέωσα", "paradigm": ["χρεώνω", "χρεώνεις", "χρεώνει", "χρεώνουμε", "χρεώνετε", "χρεώνουν", "θα χρεώσω", "θα χρεώσεις", "θα χρεώσει", "θα χρεώσουμε", "θα χρεώσετε", "θα χρεώσουν", "χρέωσα", "χρέωσες", "χρέωσε", "χρεώσαμε", "χρεώσατε", "χρέωσαν", "χρέωνα", "χρέωνες", "χρέωνε", "χρεώναμε", "χρεώνατε", "χρέωναν", "χρέωνε", "χρεώνετε", "χρέωσε", "χρεώστε"]}
{"verb": "χρηματίζω", "eng": "lay gravel", "futurum": "θα χρηματίσω", "aorist": "χρημάτισα", "paradigm": ["χρηματίζω", "χρηματίζεις", "χρηματίζει", "χρηματίζουμε", "χρηματίζετε", "χρηματίζουν", "θα χρηματίσω", "θα χρηματίσεις", "θα χρηματίσει", "θα χρηματίσουμε", "θα χρηματίσετε", "θα χρηματίσουν", "χρημάτισα", "χρημάτισες", "χρημάτισε", "χρηματίσαμε", "χρηματίσατε", "χρημάτισαν", "χρημάτιζα", "χρημάτιζες", "χρημάτιζε", "χρηματίζαμε", "χρηματίζατε", "χρημάτιζαν", "χρημάτιζε", "χρηματίζετε", "χρημάτισε", "χρηματίστε"]}
{"verb": "χρηματοδοτώ", "eng": "fund", "futurum": "θα χρηματοδοτήσω", "aorist": "χρηματοδότησα", "paradigm": ["χρηματοδοτώ", "χρηματοδοτείς", "χρηματοδοτεί", "χρηματοδοτούμε", "χρηματοδοτείτε", "χρηματοδοτούν", "θα χρηματοδοτήσω", "θα χρηματοδοτήσεις", "θα χρηματοδοτήσει", "θα χρηματοδοτήσουμε", "θα χρηματοδοτήσετε", "θα χρηματοδοτήσουν", "χρηματοδότησα", "χρηματοδότησες", "χρηματοδότησε", "χρηματοδοτήσαμε", "χρηματοδοτήσατε", "χρηματοδότησα", "χρηματοδοτούσα", "χρηματοδοτούσες", "χρηματοδοτούσε", "χρηματοδοτούσαμε", "χρηματοδοτούσατε", "χρηματοδοτούσαν", "χρηματοδότσου", "χρηματοδοτήστε", "να χρηματοδοτείς", "χρηματοδοτείτε"]}
{"verb": "χρησιμεύω", "eng": "relax", "futurum": "θα χρησιμεύσω", "aorist": "χρησίμευσα", "paradigm": ["χρησιμεύω", "χρησιμεύεις", "χρησιμεύει", "χρησιμεύουμε", "χρησιμεύετε", "χρησιμεύουν", "θα χρησιμεύσω", "θα χρησιμεύσεις", "θα χρησιμεύσει", "θα χρησιμεύσουμε", "θα χρησιμεύσετε", "θα χρησιμεύσουν", "χρησίμευσα", "χρησίμευσες", "χρησίμευσε", "χρησιμεύσαμε", "χρησιμεύσατε", "χρησίμευσαν", "χρησίμευα", "χρησίμευες", "χρησίμευε", "χρησιμεύαμε", "χρησιμεύατε", "χρησίμευαν", "χρησίμευε", "χρησιμεύετε", "χρησίμευσε", "χρησιμεύστε"]}
{"verb": "χρησιμοποιώ", "eng": "use", "futurum": "θα χρησιμοποιήσω", "aorist": "χρησιμοποίησα", "paradigm": ["χρησιμοποιώ", "χρησιμοποιείς", "χρησιμοποιεί", "χρησιμοποιούμε", "χρησιμοποιείτε", "χρησιμοποιούν", "θα χρησιμοποιήσω", "θα χρησιμοποιήσεις", "θα χρησιμοποιήσει", "θα χρησιμοποιήσουμε", "θα χρησιμοποιήσετε", "θα χρησιμοποιήσουν", "χρησιμοποίησα", "χρησιμοποίησες", "χρησιμοποίησε", "χρησιμοποιήσαμε", "χρησιμοποιήσατε", "χρησιμοποίησαν", "χρησιμοποιούσα", "χρησιμοποιούσες", "χρησιμοποιούσε", "χρησιμοποιούσαμε", "χρησιμοποιούσατε", "χρησιμοποιούσαν", "—", "χρησιμοποιείτε", "χρησιμοποίησε", "χρησιμοποιήστε"]}
{"verb": "χρησμοδοτώ", "eng": "vaticinate", "futurum": "θα χρησμοδοτήσω", "aorist": "χρησμοδότησα", "paradigm": ["χρησμοδοτώ", "χρησμοδοτείς", "χρησμοδοτεί", "χρησμοδοτούμε", "χρησμοδοτείτε", "χρησμοδοτούν", "θα χρησμοδοτήσω", "θα χρησμοδοτήσεις", "θα χρησμοδοτήσει", "θα χρησμοδοτήσουμε", "θα χρησμοδοτήσετε", "θα χρησμοδοτήσουν", "χρησμοδότησα", "χρησμοδότησες", "χρησμοδότησε", "χρησμοδοτήσαμε", "χρησμοδοτήσατε", "χρησμοδότησαν", "χρησμοδοτούσα", "χρησμοδοτούσες", "χρησμοδοτούσε", "χρησμοδοτούσαμε", "χρησμοδοτούσατε", "χρησμοδοτούσαν", "χρησμοδότει", "χρησμοδοτείτε", "χρησμοδότησε", "χρησμοδοτήστε"]}
{"verb": "χρίζω", "eng": "anoint", "futurum": "θα χρίσω", "aorist": "έχρισα", "paradigm": ["χρίζω", "χρίζεις", "χρίζει", "χρίζουμε", "χρίζετε", "χρίζουν", "θα χρίσω", "θα χρίσεις", "θα χρίσει", "θα χρίσουμε", "θα χρίσετε", "θα χρίσουν", "έχρισα", "έχρισες", "έχρισε", "χρίσαμε", "χρίσατε", "έχρισαν", "έχριζα", "έχριζες", "έχριζε", "χρίζαμε", "χρίζατε", "έχριζαν", "χρίζε", "χρίζετε", "χρίσε", "χρίστε"]}
{"verb": "χρονιάζω", "eng": "vaticinate", "futurum": "θα χρονιάσω", "aorist": "χρόνιασα", "paradigm": ["χρονιάζω", "χρονιάζεις", "χρονιάζει", "χρονιάζουμε", "χρονιάζετε", "χρονιάζουν", "θα χρονιάσω", "θα χρονιάσεις", "θα χρονιάσει", "θα χρονιάσουμε", "θα χρονιάσετε", "θα χρονιάσουν", "χρόνιασα", "χρόνιασες", "χρόνιασε", "χρονιάσαμε", "χρονιάσατε", "χρόνιασαν", "χρόνιαζα", "χρόνιαζες", "χρόνιαζε", "χρονιάζαμε", "χρονιάζατε", "χρόνιαζαν", "χρόνιαζε", "χρονιάζετε", "χρόνιασε", "χρονιάστε"]}
{"verb": "χρονίζω", "eng": "vaticinate", "futurum": "θα χρονίσω", "aorist": "χρόνισα", "paradigm": ["χρονίζω", "χρονίζεις", "χρονίζει", "χρονίζουμε", "χρονίζετε", "χρονίζουν", "θα χρονίσω", "θα χρονίσεις", "θα χρονίσει", "θα χρονίσουμε", "θα χρονίσετε", "θα χρονίσουν", "χρόνισα", "χρόνισες", "χρόνισε", "χρονίσαμε", "χρονίσατε", "χρόνισαν", "χρόνιζα", "χρόνιζες", "χρόνιζε", "χρονίζαμε", "χρονίζατε", "χρόνιζαν", "χρόνιζε", "χρονίζετε", "χρόνισε", "χρονίστε"]}
{"verb": "χρονογραφώ", "eng": "cronicle", "futurum": "θα χρονογραφήσω", "aorist": "χρονογράφησα", "paradigm": ["χρονογραφώ", "χρονογραφείς", "χρονογραφεί", "χρονογραφούμε", "χρονογραφείτε", "χρονογραφούν", "θα χρονογραφήσω", "θα χρονογραφήσεις", "θα χρονογραφήσει", "θα χρονογραφήσουμε", "θα χρονογραφήσετε", "θα χρονογραφήσουν", "χρονογράφησα", "χρονογράφησες", "χρονογράφησε", "χρονογραφήσαμε", "χρονογραφήσατε", "χρονογράφησα", "χρονογραφούσα", "χρονογραφούσες", "χρονογραφούσε", "χρονογραφούσαμε", "χρονογραφούσατε", "χρονογραφούσαν", "χρονογράφσου", "χρονογραφήστε", "να χρονογραφείς", "χρονογραφείτε"]}
{"verb": "χρυσοπληρώνω", "eng": "guard", "futurum": "θα χρυσοπληρώσω", "aorist": "χρυσοπλήρωσα", "paradigm": ["χρυσοπληρώνω", "χρυσοπληρώνεις", "χρυσοπληρώνει", "χρυσοπληρώνουμε", "χρυσοπληρώνετε", "χρυσοπληρώνουνε", "θα χρυσοπληρώσω", "θα χρυσοπληρώσεις", "θα χρυσοπληρώσει", "θα χρυσοπληρώσουμε", "θα χρυσοπληρώσετε", "θα χρυσοπληρώσουνε", "χρυσοπλήρωσα", "χρυσοπλήρωσες", "χρυσοπλήρωσε", "χρυσοπληρώσαμε", "χρυσοπληρώσατε", "χρυσοπλήρωσαν", "χρυσοπλήρωνα", "χρυσοπλήρωνες", "χρυσοπλήρωνε", "χρυσοπληρώναμε", "χρυσοπληρώνατε", "χρυσοπλήρωναν", "χρυσοπλήρωνε", "χρυσοπληρώνετε", "χρυσοπλήρωσε", "χρυσοπληρώστε"]}
{"verb": "χρυσοπλουμίζω", "eng": "vaticinate", "futurum": "θα χρυσοπλουμίσω", "aorist": "χρυσοπλούμισα", "paradigm": ["χρυσοπλουμίζω", "χρυσοπλουμίζεις", "χρυσοπλουμίζει", "χρυσοπλουμίζουμε", "χρυσοπλουμίζετε", "χρυσοπλουμίζουν", "θα χρυσοπλουμίσω", "θα χρυσοπλουμίσεις", "θα χρυσοπλουμίσει", "θα χρυσοπλουμίσουμε", "θα χρυσοπλουμίσετε", "θα χρυσοπλουμίσουν", "χρυσοπλούμισα", "χρυσοπλούμισες", "χρυσοπλούμισε", "χρυσοπλουμίσαμε", "χρυσοπλουμίσατε", "χρυσοπλούμισαν", "χρυσοπλούμιζα", "χρυσοπλούμιζες", "χρυσοπλούμιζε", "χρυσοπλουμίζαμε", "χρυσοπλουμίζατε", "χρυσοπλούμιζαν", "χρυσοπλούμιζε", "χρυσοπλουμίζετε", "χρυσοπλούμισε", "χρυσοπλουμίστε"]}
{"verb": "χρυσοστολίζω", "eng": "vaticinate", "futurum": "θα χρυσοστολίσω", "aorist": "χρυσοστόλισα", "paradigm": ["χρυσοστολίζω", "χρυσοστολίζεις", "χρυσοστολίζει", "χρυσοστολίζουμε", "χρυσοστολίζετε", "χρυσοστολίζουν", "θα χρυσοστολίσω", "θα χρυσοστολίσεις", "θα χρυσοστολίσει", "θα χρυσοστολίσουμε", "θα χρυσοστολίσετε", "θα χρυσοστολίσουν", "χρυσοστόλισα", "χρυσοστόλισες", "χρυσοστόλισε", "χρυσοστολίσαμε", "χρυσοστολίσατε", "χρυσοστόλισαν", "χρυσοστόλιζα", "χρυσοστόλιζες", "χρυσοστόλιζε", "χρυσοστολίζαμε", "χρυσοστολίζατε", "χρυσοστόλιζαν", "χρυσοστόλιζε", "χρυσοστολίζετε", "χρυσοστόλισε", "χρυσοστολίστε"]}
{"verb": "χρυσώνω", "eng": "guard", "futurum": "θα χρυσώσω", "aorist": "χρύσωσα", "paradigm": ["χρυσώνω", "χρυσώνεις", "χρυσώνει", "χρυσώνουμε", "χρυσώνετε", "χρυσώνουνε", "θα χρυσώσω", "θα χρυσώσεις", "θα χρυσώσει", "θα χρυσώσουμε", "θα χρυσώσετε", "θα χρυσώσουνε", "χρύσωσα", "χρύσωσες", "χρύσωσε", "χρυσώσαμε", "χρυσώσατε", "χρύσωσαν", "χρύσωνα", "χρύσωνες", "χρύσωνε", "χρυσώναμε", "χρυσώνατε", "χρύσωναν", "χρύσωνε", "χρυσώνετε", "χρύσωσε", "χρυσώστε"]}
{"verb": "χρωματίζομαι", "eng": "vaticinate", "futurum": "θα χρωματιστώ", "aorist": "χρωματίστηκα", "paradigm": ["χρωματίζομαι", "χρωματίζεσαι", "χρωματίζεται", "χρωματιζόμαστε", "χρωματίζεστε", "χρωματίζονται", "θα χρωματιστώ", "θα χρωματιστείς", "θα χρωματιστεί", "θα χρωματιστούμε", "θα χρωματιστείτε", "θα χρωματιστούν", "χρωματίστηκα", "χρωματίστηκες", "χρωματίστηκε", "χρωματιστήκαμε", "χρωματιστήκατε", "χρωματίστηκαν", "χρωματιζόμουν", "χρωματιζόσουν", "χρωματιζόταν", "χρωματιζόμαστε", "χρωματιζόσαστε", "χρωματίζονταν", "χρωματίζου", "χρωματίζεστε", "χρωματίσου", "χρωματιστείτε"]}
{"verb": "χρωματίζω", "eng": "color", "futurum": "θα χρωματίσω", "aorist": "χρωμάτισα", "paradigm": ["χρωματίζω", "χρωματίζεις", "χρωματίζει", "χρωματίζουμε", "χρωματίζετε", "χρωματίζουν", "θα χρωματίσω", "θα χρωματίσεις", "θα χρωματίσει", "θα χρωματίσουμε", "θα χρωματίσετε", "θα χρωματίσουν", "χρωμάτισα", "χρωμάτισες", "χρωμάτισε", "χρωματίσαμε", "χρωματίσατε", "χρωμάτισαν", "χρωμάτιζα", "χρωμάτιζες", "χρωμάτιζε", "χρωματίζαμε", "χρωματίζατε", "χρωμάτιζαν", "χρωμάτιζε", "χρωματίζετε", "χρωμάτισε", "χρωματίστε"]}
{"verb": "χτενίζομαι", "eng": "color", "futurum": "θα χτενιστώ", "aorist": "χτενίστηκα", "paradigm": ["χτενίζομαι", "χτενίζεσαι", "χτενίζεται", "χτενιζόμαστε", "χτενίζεστε", "χτενίζονται", "θα χτενιστώ", "θα χτενιστείς", "θα χτενιστεί", "θα χτενιστούμε", "θα χτενιστείτε", "θα χτενιστούν", "χτενίστηκα", "χτενίστηκες", "χτενίστηκε", "χτενιστήκαμε", "χτενιστήκατε", "χτενίστηκαν", "χτενιζόμουν", "χτενιζόσουν", "χτενιζόταν", "χτενιζόμαστε", "χτενιζόσαστε", "χτενίζονταν", "χτενίζου", "χτενίζεστε", "χτενίσου", "χτενιστείτε"]}
{"verb": "χτενίζω", "eng": "comb", "futurum": "θα χτενίσω", "aorist": "χτένισα", "paradigm": ["χτενίζω", "χτενίζεις", "χτενίζει", "χτενίζουμε", "χτενίζετε", "χτενίζουν", "θα χτενίσω", "θα χτενίσεις", "θα χτενίσει", "θα χτενίσουμε", "θα χτενίσετε", "θα χτενίσουν", "χτένισα", "χτένισες", "χτένισε", "χτενίσαμε", "χτενίσατε", "χτένισαν", "χτένιζα", "χτένιζες", "χτένιζε", "χτενίζαμε", "χτενίζατε", "χτένιζαν", "χτένιζε", "χτενίζετε", "χτένισε", "χτενίστε"]}
{"verb": "χτίζω", "eng": "build", "futurum": "θα χτίσω", "aorist": "έχτισα", "paradigm": ["χτίζω", "χτίζεις", "χτίζει", "χτίζουμε", "χτίζετε", "χτίζουν", "θα χτίσω", "θα χτίσεις", "θα χτίσει", "θα χτίσουμε", "θα χτίσετε", "θα χτίσουν", "έχτισα", "έχτισες", "έχτισε", "χτίσαμε", "χτίσατε", "έχτισαν", "έχτιζα", "έχτιζες", "έχτιζε", "χτίζαμε", "χτίζατε", "έχτιζαν", "χτίζε", "χτίζετε", "χτίσε", "χτίστε"]}
{"verb": "χτικιάζω", "eng": "comb", "futurum": "θα χτικιάσω", "aorist": "χτίκιασα", "paradigm": ["χτικιάζω", "χτικιάζεις", "χτικιάζει", "χτικιάζουμε", "χτικιάζετε", "χτικιάζουν", "θα χτικιάσω", "θα χτικιάσεις", "θα χτικιάσει", "θα χτικιάσουμε", "θα χτικιάσετε", "θα χτικιάσουν", "χτίκιασα", "χτίκιασες", "χτίκιασε", "χτικιάσαμε", "χτικιάσατε", "χτίκιασαν", "χτίκιαζα", "χτίκιαζες", "χτίκιαζε", "χτικιάζαμε", "χτικιάζατε", "χτίκιαζαν", "χτίκιαζε", "χτικιάζετε", "χτίκιασε", "χτικιάστε"]}
{"verb": "χτυποκαρδίζω", "eng": "comb", "futurum": "θα χτυποκαρδίσω", "aorist": "χτυποκάρδισα", "paradigm": ["χτυποκαρδίζω", "χτυποκαρδίζεις", "χτυποκαρδίζει", "χτυποκαρδίζουμε", "χτυποκαρδίζετε", "χτυποκαρδίζουν", "θα χτυποκαρδίσω", "θα χτυποκαρδίσεις", "θα χτυποκαρδίσει", "θα χτυποκαρδίσουμε", "θα χτυποκαρδίσετε", "θα χτυποκαρδίσουν", "χτυποκάρδισα", "χτυποκάρδισες", "χτυποκάρδισε", "χτυποκαρδίσαμε", "χτυποκαρδίσατε", "χτυποκάρδισαν", "χτυποκάρδιζα", "χτυποκάρδιζες", "χτυποκάρδιζε", "χτυποκαρδίζαμε", "χτυποκαρδίζατε", "χτυποκάρδιζαν", "χτυποκάρδιζε", "χτυποκαρδίζετε", "χτυποκάρδισε", "χτυποκαρδίστε"]}
{"verb": "χτυπώ", "eng": "beat", "futurum": "θα χτυπήσω", "aorist": "χτύπησα", "paradigm": ["χτυπώ", "χτυπάς", "χτυπά", "χτυπούμε", "χτυπάτε", "χτυπούν", "θα χτυπήσω", "θα χτυπήσεις", "θα χτυπήσει", "θα χτυπήσουμε", "θα χτυπήσετε", "θα χτυπήσουν", "χτύπησα", "χτύπησες", "χτύπησε", "χτυπήσαμε", "χτυπήσατε", "χτύπησαν", "χτυπούσα", "χτυπούσες", "χτυπούσε", "χτυπούσαμε", "χτυπούσατε", "χτυπούσαν", "χτύπα", "χτυπάτε", "χτύπησε", "χτυπήστε"]}
{"verb": "χτυπώ", "eng": "do", "futurum": "θα χτυπήσω", "aorist": "χτύπησα", "paradigm": ["χτυπώ", "χτυπάς", "χτυπά", "χτυπούμε", "χτυπάτε", "χτυπούν", "θα χτυπήσω", "θα χτυπήσεις", "θα χτυπήσει", "θα χτυπήσουμε", "θα χτυπήσετε", "θα χτυπήσουν", "χτύπησα", "χτύπησες", "χτύπησε", "χτυπήσαμε", "χτυπήσατε", "χτύπησαν", "χτυπούσα", "χτυπούσες", "χτυπούσε", "χτυπούσαμε", "χτυπούσατε", "χτυπούσαν", "χτύπα", "χτυπάτε", "χτύπησε", "χτυπήστε"]}
{"verb": "χυλώνω", "eng": "form creamy consistency", "futurum": "θα χυλώσω", "aorist": "χύλωσα", "paradigm": ["χυλώνω", "χυλώνεις", "χυλώνει", "χυλώνουμε", "χυλώνετε", "χυλώνουν", "θα χυλώσω", "θα χυλώσεις", "θα χυλώσει", "θα χυλώσουμε", "θα χυλώσετε", "θα χυλώσουν", "χύλωσα", "χύλωσες", "χύλωσε", "χυλώσαμε", "χυλώσατε", "χύλωσα", "χύλωνόμουν", "χύλωνόσουν", "χύλωνόταν", "χύλωνόμαστε", "χύλωνόσαστε", "χνταν", "χύλσου", "χυλώστε", "να χυλώνεις", "χυλώνετε"]}
{"verb": "χυμώ", "eng": "rush", "futurum": "θα χυμήξω", "aorist": "χύμηξα", "paradigm": ["χυμώ", "χυμείς", "χυμεί", "χυμούμε", "χυμείτε", "χυμούν", "θα χυμήξω", "θα χυμήξεις", "θα χυμήξει", "θα χυμήξουμε", "θα χυμήξετε", "θα χυμήξουν", "χύμηξα", "χύμηξες", "χύμηξε", "χυμήξαμε", "χυμήξατε", "χύμηξα", "χυμούσα", "χυμούσες", "χυμούσε", "χυμούσαμε", "χυμούσατε", "χυμούσαν", "χύμσου", "χυμήξτε", "να χυμείς", "χυμείτε"]}
{"verb": "χύνομαι", "eng": "comb", "futurum": "θα χυθώ", "aorist": "χύθηκα", "paradigm": ["χύνομαι", "χύνεσαι", "χύνεται", "χυνόμαστε", "χύνεστε", "χύνονται", "θα χυθώ", "θα χυθείς", "θα χυθεί", "θα χυθούμε", "θα χυθείτε", "θα χυθούν", "χύθηκα", "χύθηκες", "χύθηκε", "χυθήκαμε", "χυθήκατε", "χύθηκαν", "χυνόμουν", "χυνόσουν", "χυνόταν", "χυνόμαστε", "χυνόσαστε", "χύνονταν", "χύνου", "χύνεστε", "χύσου", "χυθείτε"]}
{"verb": "χύνω", "eng": "pour", "futurum": "θα χύσω", "aorist": "έχυσα", "paradigm": ["χύνω", "χύνεις", "χύνει", "χύνουμε", "χύνετε", "χύνουν", "θα χύσω", "θα χύσεις", "θα χύσει", "θα χύσουμε", "θα χύσετε", "θα χύσουν", "έχυσα", "έχυσες", "έχυσε", "χύσαμε", "χύσατε", "έχυσαν", "έχυνα", "έχυνες", "έχυνε", "χύναμε", "χύνατε", "έχυναν", "χύνε", "χύνετε", "χύσε", "χύστε"]}
{"verb": "χωματίζω", "eng": "comb", "futurum": "θα χωματίσω", "aorist": "χωμάτισα", "paradigm": ["χωματίζω", "χωματίζεις", "χωματίζει", "χωματίζουμε", "χωματίζετε", "χωματίζουν", "θα χωματίσω", "θα χωματίσεις", "θα χωματίσει", "θα χωματίσουμε", "θα χωματίσετε", "θα χωματίσουν", "χωμάτισα", "χωμάτισες", "χωμάτισε", "χωματίσαμε", "χωματίσατε", "χωμάτισαν", "χωμάτιζα", "χωμάτιζες", "χωμάτιζε", "χωματίζαμε", "χωματίζατε", "χωμάτιζαν", "χωμάτιζε", "χωματίζετε", "χωμάτισε", "χωματίστε"]}
{"verb": "χωνεύω", "eng": "digest", "futurum": "θα χωνέψω", "aorist": "χώνεψα", "paradigm": ["χωνεύω", "χωνεύεις", "χωνεύει", "χωνεύουμε", "χωνεύετε", "χωνεύουν", "θα χωνέψω", "θα χωνέψεις", "θα χωνέψει", "θα χωνέψουμε", "θα χωνέψετε", "θα χωνέψουν", "χώνεψα", "χώνεψες", "χώνεψε", "χωνέψαμε", "χωνέψατε", "χώνεψα", "χώνευόμουν", "χώνευόσουν", "χώνευόταν", "χώνευόμαστε", "χώνευόσαστε", "χνταν", "χώνεσου", "χωνέψετε", "να χωνεύεις", "χωνεύετε"]}
{"verb": "χώνομαι", "eng": "guard", "futurum": "θα χωθώ", "aorist": "χώθηκα", "paradigm": ["χώνομαι", "χώνεσαι", "χώνεται", "χωνόμαστε", "χώνεστε", "χώνονται", "θα χωθώ", "θα χωθείς", "θα χωθεί", "θα χωθούμε", "θα χωθείτε", "θα χωθούνε", "χώθηκα", "χώθηκες", "χώθηκε", "χωθήκαμε", "χωθήκατε", "χώθηκαν", "χωνόμουνα", "χωνόσουνα", "χωνότανε", "χωνόμασταν", "χωνόσασταν", "χώνονταν", "-", "-", "χώσου", "χωθείτε"]}
{"verb": "χώνω", "eng": "stuff", "futurum": "θα χώσω", "aorist": "έχωσα", "paradigm": ["χώνω", "χώνεις", "χώνει", "χώνουμε", "χώνετε", "χώνουνε", "θα χώσω", "θα χώσεις", "θα χώσει", "θα χώσουμε", "θα χώσετε", "θα χώσουνε", "έχωσα", "έχωσες", "έχωσε", "χώσαμε", "χώσατε", "έχωσαν", "έχωνα", "έχωνες", "έχωνε", "χώναμε", "χώνατε", "έχωναν", "έχωνε", "χώνετε", "έχωσε", "χώστε"]}
{"verb": "χωρίζω", "eng": "separate", "futurum": "θα χωρίσω", "aorist": "χώρισα", "paradigm": ["χωρίζω", "χωρίζεις", "χωρίζει", "χωρίζουμε", "χωρίζετε", "χωρίζουν", "θα χωρίσω", "θα χωρίσεις", "θα χωρίσει", "θα χωρίσουμε", "θα χωρίσετε", "θα χωρίσουν", "χώρισα", "χώρισες", "χώρισε", "χωρίσαμε", "χωρίσατε", "χώρισαν", "χώριζα", "χώριζες", "χώριζε", "χωρίζαμε", "χωρίζατε", "χώριζαν", "χώριζε", "χωρίζετε", "χώρισε", "χωρίστε"]}
{"verb": "χωρώ", "eng": "do", "futurum": "θα χωρέσω", "aorist": "χώρεσα", "paradigm": ["χωρώ", "χωρείς", "χωρεί", "χωράμε", "χωράτε", "χωράνε", "θα χωρέσω", "θα χωρέσεις", "θα χωρέσει", "θα χωρέσουμε", "θα χωρέσετε", "θα χωρέσουν", "χώρεσα", "χώρεσες", "χώρεσε", "χωρέσαμε", "χωρέσατε", "χώρεσαν", "χωρούσα", "χωρούσες", "χωρούσε", "χωρούσαμε", "χωρούσατε", "χωρούσαν", "χώρα", "χωράτε", "χώρεσε", "χωρέστε"]}
{"verb": "χωρώ", "eng": "hold", "futurum": "θα χωρέσω", "aorist": "χώρεσα", "paradigm": ["χωρώ", "χωρείς", "χωρεί", "χωράμε", "χωράτε", "χωράνε", "θα χωρέσω", "θα χωρέσεις", "θα χωρέσει", "θα χωρέσουμε", "θα χωρέσετε", "θα χωρέσουν", "χώρεσα", "χώρεσες", "χώρεσε", "χωρέσαμε", "χωρέσατε", "χώρεσαν", "χωρούσα", "χωρούσες", "χωρούσε", "χωρούσαμε", "χωρούσατε", "χωρούσαν", "χώρα", "χωράτε", "χώρεσε", "χωρέστε"]}
{"verb": "ψαθώνω", "eng": "stuff", "futurum": "θα ψαθώσω", "aorist": "ψάθωσα", "paradigm": ["ψαθώνω", "ψαθώνεις", "ψαθώνει", "ψαθώνουμε", "ψαθώνετε", "ψαθώνουνε", "θα ψαθώσω", "θα ψαθώσεις", "θα ψαθώσει", "θα ψαθώσουμε", "θα ψαθώσετε", "θα ψαθώσουνε", "ψάθωσα", "ψάθωσες", "ψάθωσε", "ψαθώσαμε", "ψαθώσατε", "ψάθωσαν", "ψάθωνα", "ψάθωνες", "ψάθωνε", "ψαθώναμε", "ψαθώνατε", "ψάθωναν", "ψάθωνε", "ψαθώνετε", "ψάθωσε", "ψαθώστε"]}
{"verb": "ψακώνω", "eng": "comb", "futurum": "θα ψακώσω", "aorist": "ψάκωσα", "paradigm": ["ψακώνω", "ψακώνεις", "ψακώνει", "ψακώνουμε", "ψακώνετε", "ψακώνουν", "θα ψακώσω", "θα ψακώσεις", "θα ψακώσει", "θα ψακώσουμε", "θα ψακώσετε", "θα ψακώσουν", "ψάκωσα", "ψάκωσες", "ψάκωσε", "ψακώσαμε", "ψακώσατε", "ψάκωσαν", "ψάκωνα", "ψάκωνες", "ψάκωνε", "ψακώναμε", "ψακώνατε", "ψάκωναν", "ψάκωνε", "ψακώνετε", "ψάκωσε", "ψακώστε"]}
{"verb": "ψαλιδίζω", "eng": "scissor", "futurum": "θα ψαλιδίσω", "aorist": "ψαλίδισα", "paradigm": ["ψαλιδίζω", "ψαλιδίζεις", "ψαλιδίζει", "ψαλιδίζουμε", "ψαλιδίζετε", "ψαλιδίζουν", "θα ψαλιδίσω", "θα ψαλιδίσεις", "θα ψαλιδίσει", "θα ψαλιδίσουμε", "θα ψαλιδίσετε", "θα ψαλιδίσουν", "ψαλίδισα", "ψαλίδισες", "ψαλίδισε", "ψαλιδίσαμε", "ψαλιδίσατε", "ψαλίδισαν", "ψαλίδιζα", "ψαλίδιζες", "ψαλίδιζε", "ψαλιδίζαμε", "ψαλιδίζατε", "ψαλίδιζαν", "ψαλίδιζε", "ψαλιδίζετε", "ψαλίδισε", "ψαλιδίστε"]}
{"verb": "ψάλλω", "eng": "sing", "futurum": "θα ψάλω", "aorist": "έψαλα", "paradigm": ["ψάλλω", "ψάλλεις", "ψάλλει", "ψάλλουμε", "ψάλλετε", "ψάλλουν", "θα ψάλω", "θα ψάλεις", "θα ψάλει", "θα ψάλουμε", "θα ψάλετε", "θα ψάλουν", "έψαλα", "έψαλες", "έψαλε", "ψάλαμε", "ψάλατε", "έψαλαν", "έψαλλα", "έψαλλες", "έψαλλε", "ψάλλαμε", "ψάλλατε", "έψαλλαν", "ψάλλε", "ψάλλετε", "ψάλε", "ψάλτε"]}
{"verb": "ψαρεύω", "eng": "fish", "futurum": "θα ψαρέψω", "aorist": "ψάρεψα", "paradigm": ["ψαρεύω", "ψαρεύεις", "ψαρεύει", "ψαρεύουμε", "ψαρεύετε", "ψαρεύουν", "θα ψαρέψω", "θα ψαρέψεις", "θα ψαρέψει", "θα ψαρέψουμε", "θα ψαρέψετε", "θα ψαρέψουν", "ψάρεψα", "ψάρεψες", "ψάρεψε", "ψαρέψαμε", "ψαρέψατε", "ψάρεψαν", "ψάρευα", "ψάρευες", "ψάρευε", "ψαρεύαμε", "ψαρεύατε", "ψάρευαν", "ψάρευε", "ψαρεύετε", "ψάρεψε", "ψαρέψτε"]}
{"verb": "ψαρώνω", "eng": "stuff", "futurum": "θα ψαρώσω", "aorist": "ψάρωσα", "paradigm": ["ψαρώνω", "ψαρώνεις", "ψαρώνει", "ψαρώνουμε", "ψαρώνετε", "ψαρώνουνε", "θα ψαρώσω", "θα ψαρώσεις", "θα ψαρώσει", "θα ψαρώσουμε", "θα ψαρώσετε", "θα ψαρώσουνε", "ψάρωσα", "ψάρωσες", "ψάρωσε", "ψαρώσαμε", "ψαρώσατε", "ψάρωσαν", "ψάρωνα", "ψάρωνες", "ψάρωνε", "ψαρώναμε", "ψαρώνατε", "ψάρωναν", "ψάρωνε", "ψαρώνετε", "ψάρωσε", "ψαρώστε"]}
{"verb": "ψαύω", "eng": "touch", "futurum": "θα ψαύσω", "aorist": "έψαυσα", "paradigm": ["ψαύω", "ψαύεις", "ψαύει", "ψαύουμε", "ψαύετε", "ψαύουν", "θα ψαύσω", "θα ψαύσεις", "θα ψαύσει", "θα ψαύσουμε", "θα ψαύσετε", "θα ψαύσουν", "έψαυσα", "έψαυσες", "έψαυσε", "ψάυσαμε", "ψάυσατε", "έψαυσα", "ψάυόμουν", "ψάυόσουν", "ψάυόταν", "ψάυόμαστε", "ψάυόσαστε", "ψάύονταν", "ψάσου", "ψαύστε", "να ψαύεις", "ψαύετε"]}
{"verb": "ψάχνομαι", "eng": "comb", "futurum": "θα ψαχτώ", "aorist": "ψάχτηκα", "paradigm": ["ψάχνομαι", "ψάχνεσαι", "ψάχνεται", "ψαχνόμαστε", "ψάχνεστε", "ψάχνονται", "θα ψαχτώ", "θα ψαχτείς", "θα ψαχτεί", "θα ψαχτούμε", "θα ψαχτείτε", "θα ψαχτούν", "ψάχτηκα", "ψάχτηκες", "ψάχτηκε", "ψαχτήκαμε", "ψαχτήκατε", "ψάχτηκαν", "ψαχνόμουν", "ψαχνόσουν", "ψαχνόταν", "ψαχνόμαστε", "ψαχνόσαστε", "ψάχνονταν", "ψάχνου", "ψάχνεστε", "ψάξου", "ψαχτείτε"]}
{"verb": "ψάχνω", "eng": "look for", "futurum": "θα ψάξω", "aorist": "έψαξα", "paradigm": ["ψάχνω", "ψάχνεις", "ψάχνει", "ψάχνουμε", "ψάχνετε", "ψάχνουν", "θα ψάξω", "θα ψάξεις", "θα ψάξει", "θα ψάξουμε", "θα ψάξετε", "θα ψάξουν", "έψαξα", "έψαξες", "έψαξε", "ψάξαμε", "ψάξατε", "έψαξαν", "έψαχνα", "έψαχνες", "έψαχνε", "ψάχναμε", "ψάχνατε", "έψαχναν", "ψάχνε", "ψάχνετε", "ψάξε", "ψάξτε"]}
{"verb": "ψαχουλεύομαι", "eng": "scissor", "futurum": "θα ψαχουλευτώ", "aorist": "ψαχουλεύτηκα", "paradigm": ["ψαχουλεύομαι", "ψαχουλεύεσαι", "ψαχουλεύεται", "ψαχουλευόμαστε", "ψαχουλεύεστε", "ψαχουλεύονται", "θα ψαχουλευτώ", "θα ψαχουλευτείς", "θα ψαχουλευτεί", "θα ψαχουλευτούμε", "θα ψαχουλευτείτε", "θα ψαχουλευτούν", "ψαχουλεύτηκα", "ψαχουλεύτηκες", "ψαχουλεύτηκε", "ψαχουλευτήκαμε", "ψαχουλευτήκατε", "ψαχουλεύτηκαν", "ψαχουλευόμουν", "ψαχουλευόσουν", "ψαχουλευόταν", "ψαχουλευόμαστε", "ψαχουλευόσαστε", "ψαχουλεύονταν", "ψαχουλεύου", "ψαχουλεύεστε", "ψαχουλέψου", "ψαχουλευτείτε"]}
{"verb": "ψαχουλεύω", "eng": "search", "futurum": "θα ψαχουλέψω", "aorist": "ψαχούλεψα", "paradigm": ["ψαχουλεύω", "ψαχουλεύεις", "ψαχουλεύει", "ψαχουλεύουμε", "ψαχουλεύετε", "ψαχουλεύουν", "θα ψαχουλέψω", "θα ψαχουλέψεις", "θα ψαχουλέψει", "θα ψαχουλέψουμε", "θα ψαχουλέψετε", "θα ψαχουλέψουν", "ψαχούλεψα", "ψαχούλεψες", "ψαχούλεψε", "ψαχουλέψαμε", "ψαχουλέψατε", "ψαχούλεψα", "ψαχούλευόμουν", "ψαχούλευόσουν", "ψαχούλευόταν", "ψαχούλευόμαστε", "ψαχούλευόσαστε", "ψαχόυλευ", "ψαχούλεσου", "ψαχουλέψετε", "να ψαχουλεύεις", "ψαχουλεύετε"]}
{"verb": "ψεγαδιάζω", "eng": "scissor", "futurum": "θα ψεγαδιάσω", "aorist": "ψεγάδιασα", "paradigm": ["ψεγαδιάζω", "ψεγαδιάζεις", "ψεγαδιάζει", "ψεγαδιάζουμε", "ψεγαδιάζετε", "ψεγαδιάζουν", "θα ψεγαδιάσω", "θα ψεγαδιάσεις", "θα ψεγαδιάσει", "θα ψεγαδιάσουμε", "θα ψεγαδιάσετε", "θα ψεγαδιάσουν", "ψεγάδιασα", "ψεγάδιασες", "ψεγάδιασε", "ψεγαδιάσαμε", "ψεγαδιάσατε", "ψεγάδιασαν", "ψεγάδιαζα", "ψεγάδιαζες", "ψεγάδιαζε", "ψεγαδιάζαμε", "ψεγαδιάζατε", "ψεγάδιαζαν", "ψεγάδιαζε", "ψεγαδιάζετε", "ψεγάδιασε", "ψεγαδιάστε"]}
{"verb": "ψέγω", "eng": "blame", "futurum": "θα ψέξω", "aorist": "έψεξα", "paradigm": ["ψέγω", "ψέγεις", "ψέγει", "ψέγουμε", "ψέγετε", "ψέγουν", "θα ψέξω", "θα ψέξεις", "θα ψέξει", "θα ψέξουμε", "θα ψέξετε", "θα ψέξουν", "έψεξα", "έψεξες", "έψεξε", "ψέξαμε", "ψέξατε", "έψεξα", "έψεγόμουν", "έψεγόσουν", "έψεγόταν", "έψεγόμαστε", "έψεγόσαστε", "έψεγόνταν", "ψέσου", "ψέξετε", "να ψέγεις", "ψέγετε"]}
{"verb": "ψειριάζω", "eng": "scissor", "futurum": "θα ψειριάσω", "aorist": "ψείριασα", "paradigm": ["ψειριάζω", "ψειριάζεις", "ψειριάζει", "ψειριάζουμε", "ψειριάζετε", "ψειριάζουν", "θα ψειριάσω", "θα ψειριάσεις", "θα ψειριάσει", "θα ψειριάσουμε", "θα ψειριάσετε", "θα ψειριάσουν", "ψείριασα", "ψείριασες", "ψείριασε", "ψειριάσαμε", "ψειριάσατε", "ψείριασαν", "ψείριαζα", "ψείριαζες", "ψείριαζε", "ψειριάζαμε", "ψειριάζατε", "ψείριαζαν", "ψείριαζε", "ψειριάζετε", "ψείριασε", "ψειριάστε"]}
{"verb": "ψειρίζω", "eng": "scissor", "futurum": "θα ψειρίσω", "aorist": "ψείρισα", "paradigm": ["ψειρίζω", "ψειρίζεις", "ψειρίζει", "ψειρίζουμε", "ψειρίζετε", "ψειρίζουν", "θα ψειρίσω", "θα ψειρίσεις", "θα ψειρίσει", "θα ψειρίσουμε", "θα ψειρίσετε", "θα ψειρίσουν", "ψείρισα", "ψείρισες", "ψείρισε", "ψειρίσαμε", "ψειρίσατε", "ψείρισαν", "ψείριζα", "ψείριζες", "ψείριζε", "ψειρίζαμε", "ψειρίζατε", "ψείριζαν", "ψείριζε", "ψειρίζετε", "ψείρισε", "ψειρίστε"]}
{"verb": "ψεκάζομαι", "eng": "scissor", "futurum": "θα ψεκαστώ", "aorist": "ψεκάστηκα", "paradigm": ["ψεκάζομαι", "ψεκάζεσαι", "ψεκάζεται", "ψεκαζόμαστε", "ψεκάζεστε", "ψεκάζονται", "θα ψεκαστώ", "θα ψεκαστείς", "θα ψεκαστεί", "θα ψεκαστούμε", "θα ψεκαστείτε", "θα ψεκαστούν", "ψεκάστηκα", "ψεκάστηκες", "ψεκάστηκε", "ψεκαστήκαμε", "ψεκαστήκατε", "ψεκάστηκαν", "ψεκαζόμουν", "ψεκαζόσουν", "ψεκαζόταν", "ψεκαζόμαστε", "ψεκαζόσαστε", "ψεκάζονταν", "ψεκάζου", "ψεκάζεστε", "ψεκάσου", "ψεκαστείτε"]}
{"verb": "ψεκάζω", "eng": "spray", "futurum": "θα ψεκάσω", "aorist": "ψέκασα", "paradigm": ["ψεκάζω", "ψεκάζεις", "ψεκάζει", "ψεκάζουμε", "ψεκάζετε", "ψεκάζουν", "θα ψεκάσω", "θα ψεκάσεις", "θα ψεκάσει", "θα ψεκάσουμε", "θα ψεκάσετε", "θα ψεκάσουν", "ψέκασα", "ψέκασες", "ψέκασε", "ψεκάσαμε", "ψεκάσατε", "ψέκασαν", "ψέκαζα", "ψέκαζες", "ψέκαζε", "ψεκάζαμε", "ψεκάζατε", "ψέκαζαν", "ψέκαζε", "ψεκάζετε", "ψέκασε", "ψεκάστε"]}
{"verb": "ψελλίζω", "eng": "spray", "futurum": "θα ψελλίσω", "aorist": "ψέλλισα", "paradigm": ["ψελλίζω", "ψελλίζεις", "ψελλίζει", "ψελλίζουμε", "ψελλίζετε", "ψελλίζουν", "θα ψελλίσω", "θα ψελλίσεις", "θα ψελλίσει", "θα ψελλίσουμε", "θα ψελλίσετε", "θα ψελλίσουν", "ψέλλισα", "ψέλλισες", "ψέλλισε", "ψελλίσαμε", "ψελλίσατε", "ψέλλισαν", "ψέλλιζα", "ψέλλιζες", "ψέλλιζε", "ψελλίζαμε", "ψελλίζατε", "ψέλλιζαν", "ψέλλιζε", "ψελλίζετε", "ψέλλισε", "ψελλίστε"]}
{"verb": "ψέλνω", "eng": "sing", "futurum": "θα ψάλω", "aorist": "έψαλα", "paradigm": ["ψέλνω", "ψέλνεις", "ψέλνει", "ψέλνουμε", "ψέλνετε", "ψέλνουν", "θα ψάλω", "θα ψάλεις", "θα ψάλει", "θα ψάλουμε", "θα ψάλετε", "θα ψάλουν", "έψαλα", "έψαλες", "έψαλε", "ψάλαμε", "ψάλατε", "έψαλαν", "έψελνα", "έψελνες", "έψελνε", "ψέλναμε", "ψέλνατε", "έψελναν", "ψέλνε", "ψέλνετε", "ψάλε", "ψάλτε"]}
{"verb": "ψευδαργυρώνω", "eng": "spray", "futurum": "θα ψευδαργυρώσω", "aorist": "ψευδαργύρωσα", "paradigm": ["ψευδαργυρώνω", "ψευδαργυρώνεις", "ψευδαργυρώνει", "ψευδαργυρώνουμε", "ψευδαργυρώνετε", "ψευδαργυρώνουν", "θα ψευδαργυρώσω", "θα ψευδαργυρώσεις", "θα ψευδαργυρώσει", "θα ψευδαργυρώσουμε", "θα ψευδαργυρώσετε", "θα ψευδαργυρώσουν", "ψευδαργύρωσα", "ψευδαργύρωσες", "ψευδαργύρωσε", "ψευδαργυρώσαμε", "ψευδαργυρώσατε", "ψευδαργύρωσαν", "ψευδαργύρωνα", "ψευδαργύρωνες", "ψευδαργύρωνε", "ψευδαργυρώναμε", "ψευδαργυρώνατε", "ψευδαργύρωναν", "ψευδαργύρωνε", "ψευδαργυρώνετε", "ψευδαργύρωσε", "ψευδαργυρώστε"]}
{"verb": "ψευδίζω", "eng": "lisp", "futurum": "θα ψευδίσω", "aorist": "ψεύδισα", "paradigm": ["ψευδίζω", "ψευδίζεις", "ψευδίζει", "ψευδίζουμε", "ψευδίζετε", "ψευδίζουν", "θα ψευδίσω", "θα ψευδίσεις", "θα ψευδίσει", "θα ψευδίσουμε", "θα ψευδίσετε", "θα ψευδίσουν", "ψεύδισα", "ψεύδισες", "ψεύδισε", "ψευδίσαμε", "ψευδίσατε", "ψεύδισαν", "ψεύδιζα", "ψεύδιζες", "ψεύδιζε", "ψευδίζαμε", "ψευδίζατε", "ψεύδιζαν", "ψεύδιζε", "ψευδίζετε", "ψεύδισε", "ψευδίστε"]}
{"verb": "ψεύδομαι", "eng": "lie", "futurum": "θα ψεύσθω", "aorist": "εψεύσθην", "paradigm": ["ψεύδομαι", "ψεύδεσαι", "ψεύδεται", "ψευδόμαστε", "ψεύδεστε", "ψεύδονται", "θα ψεύσθω", "θα ψεύσθεις", "θα ψεύσθει", "θα ψεύσθουμε", "θα ψεύσθετε", "θα ψεύσθουν", "εψεύσθην", "εψεύσθηες", "εψεύσθηε", "εψευσθήαμε", "εψευσθήατε", "εψεύσθην", "ψευδόμουν", "ψευδόσουν", "ψευδόταν", "ψευδόμαστε", "ψευδόσαστε", "ψεύδονταν", "ψέυσσου", "ψεύσθετε", "να ψεύδεσαι", "ψεύδεστε"]}
{"verb": "ψευτίζω", "eng": "lisp", "futurum": "θα ψευτίσω", "aorist": "ψεύτισα", "paradigm": ["ψευτίζω", "ψευτίζεις", "ψευτίζει", "ψευτίζουμε", "ψευτίζετε", "ψευτίζουν", "θα ψευτίσω", "θα ψευτίσεις", "θα ψευτίσει", "θα ψευτίσουμε", "θα ψευτίσετε", "θα ψευτίσουν", "ψεύτισα", "ψεύτισες", "ψεύτισε", "ψευτίσαμε", "ψευτίσατε", "ψεύτισαν", "ψεύτιζα", "ψεύτιζες", "ψεύτιζε", "ψευτίζαμε", "ψευτίζατε", "ψεύτιζαν", "ψεύτιζε", "ψευτίζετε", "ψεύτισε", "ψευτίστε"]}
{"verb": "ψευτοζώ", "eng": "stuff", "futurum": "", "aorist": "ψευτοέζησα", "paradigm": ["ψευτοζώ", "ψευτοζείς", "ψευτοζεί", "ψευτοζούμε", "ψευτοζείτε", "ψευτοζούν", "", "", "", "", "", "", "ψευτοέζησα", "ψευτοέζησες", "ψευτοέζησε", "ψευτοζήσαμε", "ψευτοζήσατε", "ψευτοέζησαν", "ψευτοζούσα", "ψευτοζούσες", "ψευτοζούσε", "ψευτοζούσαμε", "ψευτοζούσατε", "ψευτοζούσαν", "ψευτόζει", "ψευτοζείτε", "ψευτοζησε", "ψευτοζήστε"]}
{"verb": "ψευτοπερνώ", "eng": "lisp", "futurum": "θα ψευτοπεράσω", "aorist": "ψευτοπέρασα", "paradigm": ["ψευτοπερνώ", "ψευτοπερνάς", "ψευτοπερνά", "ψευτοπερνούμε", "ψευτοπερνάτε", "ψευτοπερνούν", "θα ψευτοπεράσω", "θα ψευτοπεράσεις", "θα ψευτοπεράσει", "θα ψευτοπεράσουμε", "θα ψευτοπεράσετε", "θα ψευτοπεράσουν", "ψευτοπέρασα", "ψευτοπέρασες", "ψευτοπέρασε", "ψευτοπεράσαμε", "ψευτοπεράσατε", "ψευτοπέρασαν", "ψευτοπερνούσα", "ψευτοπερνούσες", "ψευτοπερνούσε", "ψευτοπερνούσαμε", "ψευτοπερνούσατε", "ψευτοπερνούσαν", "ψευτοπέρνα", "ψευτοπερνάτε", "ψευτοπέρασε", "ψευτοπεράστε"]}
{"verb": "ψηλαρμενίζω", "eng": "lisp", "futurum": "θα ψηλαρμενίσω", "aorist": "ψηλαρμένισα", "paradigm": ["ψηλαρμενίζω", "ψηλαρμενίζεις", "ψηλαρμενίζει", "ψηλαρμενίζουμε", "ψηλαρμενίζετε", "ψηλαρμενίζουν", "θα ψηλαρμενίσω", "θα ψηλαρμενίσεις", "θα ψηλαρμενίσει", "θα ψηλαρμενίσουμε", "θα ψηλαρμενίσετε", "θα ψηλαρμενίσουν", "ψηλαρμένισα", "ψηλαρμένισες", "ψηλαρμένισε", "ψηλαρμενίσαμε", "ψηλαρμενίσατε", "ψηλαρμένισαν", "ψηλαρμένιζα", "ψηλαρμένιζες", "ψηλαρμένιζε", "ψηλαρμενίζαμε", "ψηλαρμενίζατε", "ψηλαρμένιζαν", "ψηλαρμένιζε", "ψηλαρμενίζετε", "ψηλαρμένισε", "ψηλαρμενίστε"]}
{"verb": "ψηλώνω", "eng": "stuff", "futurum": "θα ψηλώσω", "aorist": "ψήλωσα", "paradigm": ["ψηλώνω", "ψηλώνεις", "ψηλώνει", "ψηλώνουμε", "ψηλώνετε", "ψηλώνουνε", "θα ψηλώσω", "θα ψηλώσεις", "θα ψηλώσει", "θα ψηλώσουμε", "θα ψηλώσετε", "θα ψηλώσουνε", "ψήλωσα", "ψήλωσες", "ψήλωσε", "ψηλώσαμε", "ψηλώσατε", "ψήλωσαν", "ψήλωνα", "ψήλωνες", "ψήλωνε", "ψηλώναμε", "ψηλώνατε", "ψήλωναν", "ψήλωνε", "ψηλώνετε", "ψήλωσε", "ψηλώστε"]}
{"verb": "ψήνω", "eng": "bake", "futurum": "θα ψήσω", "aorist": "έψησα", "paradigm": ["ψήνω", "ψήνεις", "ψήνει", "ψήνουμε", "ψήνετε", "ψήνουν", "θα ψήσω", "θα ψήσεις", "θα ψήσει", "θα ψήσουμε", "θα ψήσετε", "θα ψήσουν", "έψησα", "έψησες", "έψησε", "ψήσαμε", "ψήσατε", "έψησαν", "έψηνα", "έψηνες", "έψηνε", "ψήναμε", "ψήνατε", "έψηναν", "ψήνε", "ψήνετε", "ψήσε", "ψήστε"]}
{"verb": "ψηφίζομαι", "eng": "lisp", "futurum": "θα ψηφιστώ", "aorist": "ψηφίστηκα", "paradigm": ["ψηφίζομαι", "ψηφίζεσαι", "ψηφίζεται", "ψηφιζόμαστε", "ψηφίζεστε", "ψηφίζονται", "θα ψηφιστώ", "θα ψηφιστείς", "θα ψηφιστεί", "θα ψηφιστούμε", "θα ψηφιστείτε", "θα ψηφιστούν", "ψηφίστηκα", "ψηφίστηκες", "ψηφίστηκε", "ψηφιστήκαμε", "ψηφιστήκατε", "ψηφίστηκαν", "ψηφιζόμουν", "ψηφιζόσουν", "ψηφιζόταν", "ψηφιζόμαστε", "ψηφιζόσαστε", "ψηφίζονταν", "ψηφίζου", "ψηφίζεστε", "ψηφίσου", "ψηφιστείτε"]}
{"verb": "ψηφίζω", "eng": "vote", "futurum": "θα ψηφίσω", "aorist": "ψήφισα", "paradigm": ["ψηφίζω", "ψηφίζεις", "ψηφίζει", "ψηφίζουμε", "ψηφίζετε", "ψηφίζουν", "θα ψηφίσω", "θα ψηφίσεις", "θα ψηφίσει", "θα ψηφίσουμε", "θα ψηφίσετε", "θα ψηφίσουν", "ψήφισα", "ψήφισες", "ψήφισε", "ψηφίσαμε", "ψηφίσατε", "ψήφισαν", "ψήφιζα", "ψήφιζες", "ψήφιζε", "ψηφίζαμε", "ψηφίζατε", "ψήφιζαν", "ψήφιζε", "ψηφίζετε", "ψήφισε", "ψηφίστε"]}
{"verb": "ψηφιοποιώ", "eng": "digitize", "futurum": "θα ψηφιοποιήσω", "aorist": "ψηφιοποίησα", "paradigm": ["ψηφιοποιώ", "ψηφιοποιείς", "ψηφιοποιεί", "ψηφιοποιούμε", "ψηφιοποιείτε", "ψηφιοποιούν", "θα ψηφιοποιήσω", "θα ψηφιοποιήσεις", "θα ψηφιοποιήσει", "θα ψηφιοποιήσουμε", "θα ψηφιοποιήσετε", "θα ψηφιοποιήσουν", "ψηφιοποίησα", "ψηφιοποίησες", "ψηφιοποίησε", "ψηφιοποιήσαμε", "ψηφιοποιήσατε", "ψηφιοποίησαν", "ψηφιοποιούσα", "ψηφιοποιούσες", "ψηφιοποιούσε", "ψηφιοποιούσαμε", "ψηφιοποιούσατε", "ψηφιοποιούσαν", "ψηφιοποίει", "ψηφιοποιείτε", "ψηφιοποίησε", "ψηφιοποιήστε"]}
{"verb": "ψηφοθετώ", "eng": "digitize", "futurum": "θα ψηφοθετήσω", "aorist": "ψηφοθέτησα", "paradigm": ["ψηφοθετώ", "ψηφοθετείς", "ψηφοθετεί", "ψηφοθετούμε", "ψηφοθετείτε", "ψηφοθετούν", "θα ψηφοθετήσω", "θα ψηφοθετήσεις", "θα ψηφοθετήσει", "θα ψηφοθετήσουμε", "θα ψηφοθετήσετε", "θα ψηφοθετήσουν", "ψηφοθέτησα", "ψηφοθέτησες", "ψηφοθέτησε", "ψηφοθετήσαμε", "ψηφοθετήσατε", "ψηφοθέτησαν", "ψηφοθετούσα", "ψηφοθετούσες", "ψηφοθετούσε", "ψηφοθετούσαμε", "ψηφοθετούσατε", "ψηφοθετούσαν", "ψηφοθέτει", "ψηφοθετείτε", "ψηφοθέτησε", "ψηφοθετήστε"]}
{"verb": "ψηφοφορώ", "eng": "digitize", "futurum": "θα ψηφοφορήσω", "aorist": "ψηφοφόρησα", "paradigm": ["ψηφοφορώ", "ψηφοφορείς", "ψηφοφορεί", "ψηφοφορούμε", "ψηφοφορείτε", "ψηφοφορούν", "θα ψηφοφορήσω", "θα ψηφοφορήσεις", "θα ψηφοφορήσει", "θα ψηφοφορήσουμε", "θα ψηφοφορήσετε", "θα ψηφοφορήσουν", "ψηφοφόρησα", "ψηφοφόρησες", "ψηφοφόρησε", "ψηφοφορήσαμε", "ψηφοφορήσατε", "ψηφοφόρησαν", "ψηφοφορούσα", "ψηφοφορούσες", "ψηφοφορούσε", "ψηφοφορούσαμε", "ψηφοφορούσατε", "ψηφοφορούσαν", "ψηφοφόρει", "ψηφοφορείτε", "ψηφοφόρησε", "ψηφοφορήστε"]}
{"verb": "ψηφώ", "eng": "lisp", "futurum": "θα ψηφήσω", "aorist": "ψήφησα", "paradigm": ["ψηφώ", "ψηφάς", "ψηφά", "ψηφούμε", "ψηφάτε", "ψηφούν", "θα ψηφήσω", "θα ψηφήσεις", "θα ψηφήσει", "θα ψηφήσουμε", "θα ψηφήσετε", "θα ψηφήσουν", "ψήφησα", "ψήφησες", "ψήφησε", "ψηφήσαμε", "ψηφήσατε", "ψήφησαν", "ψηφούσα", "ψηφούσες", "ψηφούσε", "ψηφούσαμε", "ψηφούσατε", "ψηφούσαν", "ψήφα", "ψηφάτε", "ψήφησε", "ψηφήστε"]}
{"verb": "ψηφώ", "eng": "regard", "futurum": "θα ψηφήσω", "aorist": "ψήφησα", "paradigm": ["ψηφώ", "ψηφάς", "ψηφά", "ψηφούμε", "ψηφάτε", "ψηφούν", "θα ψηφήσω", "θα ψηφήσεις", "θα ψηφήσει", "θα ψηφήσουμε", "θα ψηφήσετε", "θα ψηφήσουν", "ψήφησα", "ψήφησες", "ψήφησε", "ψηφήσαμε", "ψηφήσατε", "ψήφησαν", "ψηφούσα", "ψηφούσες", "ψηφούσε", "ψηφούσαμε", "ψηφούσατε", "ψηφούσαν", "ψήφα", "ψηφάτε", "ψήφησε", "ψηφήστε"]}
{"verb": "ψιδιάζω", "eng": "regard", "futurum": "θα ψιδιάσω", "aorist": "ψίδιασα", "paradigm": ["ψιδιάζω", "ψιδιάζεις", "ψιδιάζει", "ψιδιάζουμε", "ψιδιάζετε", "ψιδιάζουν", "θα ψιδιάσω", "θα ψιδιάσεις", "θα ψιδιάσει", "θα ψιδιάσουμε", "θα ψιδιάσετε", "θα ψιδιάσουν", "ψίδιασα", "ψίδιασες", "ψίδιασε", "ψιδιάσαμε", "ψιδιάσατε", "ψίδιασαν", "ψίδιαζα", "ψίδιαζες", "ψίδιαζε", "ψιδιάζαμε", "ψιδιάζατε", "ψίδιαζαν", "ψίδιαζε", "ψιδιάζετε", "ψίδιασε", "ψιδιάστε"]}
{"verb": "ψιθυρίζω", "eng": "whisper", "futurum": "θα ψιθυρίσω", "aorist": "ψιθύρισα", "paradigm": ["ψιθυρίζω", "ψιθυρίζεις", "ψιθυρίζει", "ψιθυρίζουμε", "ψιθυρίζετε", "ψιθυρίζουν", "θα ψιθυρίσω", "θα ψιθυρίσεις", "θα ψιθυρίσει", "θα ψιθυρίσουμε", "θα ψιθυρίσετε", "θα ψιθυρίσουν", "ψιθύρισα", "ψιθύρισες", "ψιθύρισε", "ψιθυρίσαμε", "ψιθυρίσατε", "ψιθύρισαν", "ψιθύριζα", "ψιθύριζες", "ψιθύριζε", "ψιθυρίζαμε", "ψιθυρίζατε", "ψιθύριζαν", "ψιθύριζε", "ψιθυρίζετε", "ψιθύρισε", "ψιθυρίστε"]}
{"verb": "ψιλοκοσκινίζω", "eng": "whisper", "futurum": "θα ψιλοκοσκινίσω", "aorist": "ψιλοκοσκίνισα", "paradigm": ["ψιλοκοσκινίζω", "ψιλοκοσκινίζεις", "ψιλοκοσκινίζει", "ψιλοκοσκινίζουμε", "ψιλοκοσκινίζετε", "ψιλοκοσκινίζουν", "θα ψιλοκοσκινίσω", "θα ψιλοκοσκινίσεις", "θα ψιλοκοσκινίσει", "θα ψιλοκοσκινίσουμε", "θα ψιλοκοσκινίσετε", "θα ψιλοκοσκινίσουν", "ψιλοκοσκίνισα", "ψιλοκοσκίνισες", "ψιλοκοσκίνισε", "ψιλοκοσκινίσαμε", "ψιλοκοσκινίσατε", "ψιλοκοσκίνισαν", "ψιλοκοσκίνιζα", "ψιλοκοσκίνιζες", "ψιλοκοσκίνιζε", "ψιλοκοσκινίζαμε", "ψιλοκοσκινίζατε", "ψιλοκοσκίνιζαν", "ψιλοκοσκίνιζε", "ψιλοκοσκινίζετε", "ψιλοκοσκίνισε", "ψιλοκοσκινίστε"]}
{"verb": "ψιλώνω", "eng": "whisper", "futurum": "θα ψιλώσω", "aorist": "ψίλωσα", "paradigm": ["ψιλώνω", "ψιλώνεις", "ψιλώνει", "ψιλώνουμε", "ψιλώνετε", "ψιλώνουν", "θα ψιλώσω", "θα ψιλώσεις", "θα ψιλώσει", "θα ψιλώσουμε", "θα ψιλώσετε", "θα ψιλώσουν", "ψίλωσα", "ψίλωσες", "ψίλωσε", "ψιλώσαμε", "ψιλώσατε", "ψίλωσαν", "ψίλωνα", "ψίλωνες", "ψίλωνε", "ψιλώναμε", "ψιλώνατε", "ψίλωναν", "ψίλωνε", "ψιλώνετε", "ψίλωσε", "ψιλώστε"]}
{"verb": "ψιχαλίζω", "eng": "whisper", "futurum": "θα ψιχαλίσω", "aorist": "ψιχάλισα", "paradigm": ["ψιχαλίζω", "ψιχαλίζεις", "ψιχαλίζει", "ψιχαλίζουμε", "ψιχαλίζετε", "ψιχαλίζουν", "θα ψιχαλίσω", "θα ψιχαλίσεις", "θα ψιχαλίσει", "θα ψιχαλίσουμε", "θα ψιχαλίσετε", "θα ψιχαλίσουν", "ψιχάλισα", "ψιχάλισες", "ψιχάλισε", "ψιχαλίσαμε", "ψιχαλίσατε", "ψιχάλισαν", "ψιχάλιζα", "ψιχάλιζες", "ψιχάλιζε", "ψιχαλίζαμε", "ψιχαλίζατε", "ψιχάλιζαν", "ψιχάλιζε", "ψιχαλίζετε", "ψιχάλισε", "ψιχαλίστε"]}
{"verb": "ψιψιρίζω", "eng": "whisper", "futurum": "θα ψιψιρίσω", "aorist": "ψιψίρισα", "paradigm": ["ψιψιρίζω", "ψιψιρίζεις", "ψιψιρίζει", "ψιψιρίζουμε", "ψιψιρίζετε", "ψιψιρίζουν", "θα ψιψιρίσω", "θα ψιψιρίσεις", "θα ψιψιρίσει", "θα ψιψιρίσουμε", "θα ψιψιρίσετε", "θα ψιψιρίσουν", "ψιψίρισα", "ψιψίρισες", "ψιψίρισε", "ψιψιρίσαμε", "ψιψιρίσατε", "ψιψίρισαν", "ψιψίριζα", "ψιψίριζες", "ψιψίριζε", "ψιψιρίζαμε", "ψιψιρίζατε", "ψιψίριζαν", "ψιψίριζε", "ψιψιρίζετε", "ψιψίρισε", "ψιψιρίστε"]}
{"verb": "ψοφολογώ", "eng": "whisper", "futurum": "θα ψοφολογήσω", "aorist": "ψοφολόγησα", "paradigm": ["ψοφολογώ", "ψοφολογείς", "ψοφολογεί", "ψοφολογούμε", "ψοφολογείτε", "ψοφολογούν", "θα ψοφολογήσω", "θα ψοφολογήσεις", "θα ψοφολογήσει", "θα ψοφολογήσουμε", "θα ψοφολογήσετε", "θα ψοφολογήσουν", "ψοφολόγησα", "ψοφολόγησες", "ψοφολόγησε", "ψοφολογήσαμε", "ψοφολογήσατε", "ψοφολόγησαν", "ψοφολογούσα", "ψοφολογούσες", "ψοφολογούσε", "ψοφολογούσαμε", "ψοφολογούσατε", "ψοφολογούσαν", "ψοφολόγει", "ψοφολογείτε", "ψοφολόγησε", "ψοφολογήστε"]}
{"verb": "ψοφώ", "eng": "die", "futurum": "θα ψοφήσω", "aorist": "ψόφησα", "paradigm": ["ψοφώ", "ψοφάς", "ψοφά", "ψοφούμε", "ψοφάτε", "ψοφούν", "θα ψοφήσω", "θα ψοφήσεις", "θα ψοφήσει", "θα ψοφήσουμε", "θα ψοφήσετε", "θα ψοφήσουν", "ψόφησα", "ψόφησες", "ψόφησε", "ψοφήσαμε", "ψοφήσατε", "ψόφησαν", "ψοφούσα", "ψοφούσες", "ψοφούσε", "ψοφούσαμε", "ψοφούσατε", "ψοφούσαν", "ψόφα", "ψοφάτε", "ψόφησε", "ψοφήστε"]}
{"verb": "ψοφώ", "eng": "do", "futurum": "θα ψοφήσω", "aorist": "ψόφησα", "paradigm": ["ψοφώ", "ψοφάς", "ψοφά", "ψοφούμε", "ψοφάτε", "ψοφούν", "θα ψοφήσω", "θα ψοφήσεις", "θα ψοφήσει", "θα ψοφήσουμε", "θα ψοφήσετε", "θα ψοφήσουν", "ψόφησα", "ψόφησες", "ψόφησε", "ψοφήσαμε", "ψοφήσατε", "ψόφησαν", "ψοφούσα", "ψοφούσες", "ψοφούσε", "ψοφούσαμε", "ψοφούσατε", "ψοφούσαν", "ψόφα", "ψοφάτε", "ψόφησε", "ψοφήστε"]}
{"verb": "ψυλλιάζομαι", "eng": "make suspicious", "futurum": "θα ψυλλιαστώ", "aorist": "ψυλλιάστηκα", "paradigm": ["ψυλλιάζομαι", "ψυλλιάζεσαι", "ψυλλιάζεται", "ψυλλιαζόμαστε", "ψυλλιάζεστε", "ψυλλιάζονται", "θα ψυλλιαστώ", "θα ψυλλιαστείς", "θα ψυλλιαστεί", "θα ψυλλιαστούμε", "θα ψυλλιαστείτε", "θα ψυλλιαστούν", "ψυλλιάστηκα", "ψυλλιάστηκες", "ψυλλιάστηκε", "ψυλλιαστήκαμε", "ψυλλιαστήκατε", "ψυλλιάστηκα", "ψυλλιαζόμουν", "ψυλλιαζόσουν", "ψυλλιαζόταν", "ψυλλιαζόμαστε", "ψυλλιαζόσαστε", "ψυλλίαζονταν", "ψυλλιάσου", "ψυλλιαστείτε", "να ψυλλιάζεσαι", "ψυλλιάζεστε"]}
{"verb": "ψυλλιάζω", "eng": "deflea", "futurum": "θα ψυλλιάσω", "aorist": "ψύλλιασα", "paradigm": ["ψυλλιάζω", "ψυλλιάζεις", "ψυλλιάζει", "ψυλλιάζουμε", "ψυλλιάζετε", "ψυλλιάζουν", "θα ψυλλιάσω", "θα ψυλλιάσεις", "θα ψυλλιάσει", "θα ψυλλιάσουμε", "θα ψυλλιάσετε", "θα ψυλλιάσουν", "ψύλλιασα", "ψύλλιασες", "ψύλλιασε", "ψυλλιάσαμε", "ψυλλιάσατε", "ψύλλιασαν", "ψύλλιαζα", "ψύλλιαζες", "ψύλλιαζε", "ψυλλιάζαμε", "ψυλλιάζατε", "ψύλλιαζαν", "ψύλλιαζε", "ψυλλιάζετε", "ψύλλιασε", "ψυλλιάστε"]}
{"verb": "ψυλλίζω", "eng": "deflea", "futurum": "θα ψυλλίσω", "aorist": "ψύλλισα", "paradigm": ["ψυλλίζω", "ψυλλίζεις", "ψυλλίζει", "ψυλλίζουμε", "ψυλλίζετε", "ψυλλίζουν", "θα ψυλλίσω", "θα ψυλλίσεις", "θα ψυλλίσει", "θα ψυλλίσουμε", "θα ψυλλίσετε", "θα ψυλλίσουν", "ψύλλισα", "ψύλλισες", "ψύλλισε", "ψυλλίσαμε", "ψυλλίσατε", "ψύλλισαν", "ψύλλιζα", "ψύλλιζες", "ψύλλιζε", "ψυλλίζαμε", "ψυλλίζατε", "ψύλλιζαν", "ψύλλιζε", "ψυλλίζετε", "ψύλλισε", "ψυλλίστε"]}
{"verb": "ψυχαγωγούμαι", "eng": "deflea", "futurum": "θα ψυχαγωγηθώ", "aorist": "ψυχαγωγήθηκα", "paradigm": ["ψυχαγωγούμαι", "ψυχαγωγείσαι", "ψυχαγωγείται", "ψυχαγωγούμαστε", "ψυχαγωγείστε", "ψυχαγωγούνται", "θα ψυχαγωγηθώ", "θα ψυχαγωγηθείς", "θα ψυχαγωγηθεί", "θα ψυχαγωγηθούμε", "θα ψυχαγωγηθείτε", "θα ψυχαγωγηθούν", "ψυχαγωγήθηκα", "ψυχαγωγήθηκες", "ψυχαγωγήθηκε", "ψυχαγωγηθήκαμε", "ψυχαγωγηθήκατε", "ψυχαγωγήθηκαν", "ψυχαγωγούμουν", "ψυχαγωγούσουν", "ψυχαγωγούνταν", "ψυχαγωγούμαστε", "ψυχαγωγούσαστε", "ψυχαγωγούνταν", "-", "-", "ψυχαγωγήσου", "ψυχαγωγηθείτε"]}
{"verb": "ψυχαγωγώ", "eng": "entertain", "futurum": "θα ψυχαγωγήσω", "aorist": "ψυχαγώγησα", "paradigm": ["ψυχαγωγώ", "ψυχαγωγείς", "ψυχαγωγεί", "ψυχαγωγούμε", "ψυχαγωγείτε", "ψυχαγωγούν", "θα ψυχαγωγήσω", "θα ψυχαγωγήσεις", "θα ψυχαγωγήσει", "θα ψυχαγωγήσουμε", "θα ψυχαγωγήσετε", "θα ψυχαγωγήσουν", "ψυχαγώγησα", "ψυχαγώγησες", "ψυχαγώγησε", "ψυχαγωγήσαμε", "ψυχαγωγήσατε", "ψυχαγώγησαν", "ψυχαγωγούσα", "ψυχαγωγούσες", "ψυχαγωγούσε", "ψυχαγωγούσαμε", "ψυχαγωγούσατε", "ψυχαγωγούσαν", "ψυχαγώγει", "ψυχαγωγείτε", "ψυχαγώγησε", "ψυχαγωγήστε"]}
{"verb": "ψυχαναγκάζω", "eng": "entertain", "futurum": "θα ψυχαναγκάσω", "aorist": "ψυχανάγκασα", "paradigm": ["ψυχαναγκάζω", "ψυχαναγκάζεις", "ψυχαναγκάζει", "ψυχαναγκάζουμε", "ψυχαναγκάζετε", "ψυχαναγκάζουν", "θα ψυχαναγκάσω", "θα ψυχαναγκάσεις", "θα ψυχαναγκάσει", "θα ψυχαναγκάσουμε", "θα ψυχαναγκάσετε", "θα ψυχαναγκάσουν", "ψυχανάγκασα", "ψυχανάγκασες", "ψυχανάγκασε", "ψυχαναγκάσαμε", "ψυχαναγκάσατε", "ψυχανάγκασαν", "ψυχανάγκαζα", "ψυχανάγκαζες", "ψυχανάγκαζε", "ψυχαναγκάζαμε", "ψυχαναγκάζατε", "ψυχανάγκαζαν", "ψυχανάγκαζε", "ψυχαναγκάζετε", "ψυχανάγκασε", "ψυχαναγκάστε"]}
{"verb": "ψυχαναλύω", "eng": "psychoanalyse", "futurum": "θα ψυχαναλύσω", "aorist": "ψυχανέλυσα", "paradigm": ["ψυχαναλύω", "ψυχαναλύεις", "ψυχαναλύει", "ψυχαναλύουμε", "ψυχαναλύετε", "ψυχαναλύουν", "θα ψυχαναλύσω", "θα ψυχαναλύσεις", "θα ψυχαναλύσει", "θα ψυχαναλύσουμε", "θα ψυχαναλύσετε", "θα ψυχαναλύσουν", "ψυχανέλυσα", "ψυχανέλυσες", "ψυχανέλυσε", "ψυχανελύσαμε", "ψυχανελύσατε", "ψυχανέλυσα", "ψυχανάλυόμουν", "ψυχανάλυόσουν", "ψυχανάλυόταν", "ψυχανάλυόμαστε", "ψυχανάλυόσαστε", "ψυχάναλύονταν", "ψυχανάλσου", "ψυχαναλύστε", "να ψυχαναλύεις", "ψυχαναλύετε"]}
{"verb": "ψυχολογώ", "eng": "read the mind of", "futurum": "θα ψυχολογήσω", "aorist": "ψυχολόγησα", "paradigm": ["ψυχολογώ", "ψυχολογείς", "ψυχολογεί", "ψυχολογούμε", "ψυχολογείτε", "ψυχολογούν", "θα ψυχολογήσω", "θα ψυχολογήσεις", "θα ψυχολογήσει", "θα ψυχολογήσουμε", "θα ψυχολογήσετε", "θα ψυχολογήσουν", "ψυχολόγησα", "ψυχολόγησες", "ψυχολόγησε", "ψυχολογήσαμε", "ψυχολογήσατε", "ψυχολόγησα", "ψυχολογούσα", "ψυχολογούσες", "ψυχολογούσε", "ψυχολογούσαμε", "ψυχολογούσατε", "ψυχολογούσαν", "ψυχολόγσου", "ψυχολογήστε", "να ψυχολογείς", "ψυχολογείτε"]}
{"verb": "ψυχομαχώ", "eng": "agonize", "futurum": "θα ψυχομαχήσω", "aorist": "ψυχομάχησα", "paradigm": ["ψυχομαχώ", "ψυχομαχείς", "ψυχομαχεί", "ψυχομαχούμε", "ψυχομαχείτε", "ψυχομαχούν", "θα ψυχομαχήσω", "θα ψυχομαχήσεις", "θα ψυχομαχήσει", "θα ψυχομαχήσουμε", "θα ψυχομαχήσετε", "θα ψυχομαχήσουν", "ψυχομάχησα", "ψυχομάχησες", "ψυχομάχησε", "ψυχομαχήσαμε", "ψυχομαχήσατε", "ψυχομάχησαν", "ψυχομαχούσα", "ψυχομαχούσες", "ψυχομαχούσε", "ψυχομαχούσαμε", "ψυχομαχούσατε", "ψυχομαχούσαν", "ψυχομάχει", "ψυχομαχείτε", "ψυχομάχησε", "ψυχομαχήστε"]}
{"verb": "ψυχοπιάνομαι", "eng": "agonize", "futurum": "θα ψυχοπιαστώ", "aorist": "ψυχοπιάστηκα", "paradigm": ["ψυχοπιάνομαι", "ψυχοπιάνεσαι", "ψυχοπιάνεται", "ψυχοπιανόμαστε", "ψυχοπιάνεστε", "ψυχοπιάνονται", "θα ψυχοπιαστώ", "θα ψυχοπιαστείς", "θα ψυχοπιαστεί", "θα ψυχοπιαστούμε", "θα ψυχοπιαστείτε", "θα ψυχοπιαστούν", "ψυχοπιάστηκα", "ψυχοπιάστηκες", "ψυχοπιάστηκε", "ψυχοπιαστήκαμε", "ψυχοπιαστήκατε", "ψυχοπιάστηκαν", "ψυχοπιανόμουν", "ψυχοπιανόσουν", "ψυχοπιανόταν", "ψυχοπιανόμαστε", "ψυχοπιανόσαστε", "ψυχοπιάνονταν", "ψυχοπιάνου", "ψυχοπιάνεστε", "ψυχοπιάσου", "ψυχοπιαστείτε"]}
{"verb": "ψυχοπλακώνω", "eng": "stuff", "futurum": "θα ψυχοπλακώσω", "aorist": "ψυχοπλάκωσα", "paradigm": ["ψυχοπλακώνω", "ψυχοπλακώνεις", "ψυχοπλακώνει", "ψυχοπλακώνουμε", "ψυχοπλακώνετε", "ψυχοπλακώνουνε", "θα ψυχοπλακώσω", "θα ψυχοπλακώσεις", "θα ψυχοπλακώσει", "θα ψυχοπλακώσουμε", "θα ψυχοπλακώσετε", "θα ψυχοπλακώσουνε", "ψυχοπλάκωσα", "ψυχοπλάκωσες", "ψυχοπλάκωσε", "ψυχοπλακώσαμε", "ψυχοπλακώσατε", "ψυχοπλάκωσαν", "ψυχοπλάκωνα", "ψυχοπλάκωνες", "ψυχοπλάκωνε", "ψυχοπλακώναμε", "ψυχοπλακώνατε", "ψυχοπλάκωναν", "ψυχοπλάκωνε", "ψυχοπλακώνετε", "ψυχοπλάκωσε", "ψυχοπλακώστε"]}
{"verb": "ψυχοπονώ", "eng": "agonize", "futurum": "θα ψυχοπονέσω", "aorist": "ψυχοπόνεσα", "paradigm": ["ψυχοπονώ", "ψυχοπονάς", "ψυχοπονά", "ψυχοπονούμε", "ψυχοπονάτε", "ψυχοπονούν", "θα ψυχοπονέσω", "θα ψυχοπονέσεις", "θα ψυχοπονέσει", "θα ψυχοπονέσουμε", "θα ψυχοπονέσετε", "θα ψυχοπονέσουν", "ψυχοπόνεσα", "ψυχοπόνεσες", "ψυχοπόνεσε", "ψυχοπονέσαμε", "ψυχοπονέσατε", "ψυχοπόνεσαν", "ψυχοπονούσα", "ψυχοπονούσες", "ψυχοπονούσε", "ψυχοπονούσαμε", "ψυχοπονούσατε", "ψυχοπονούσαν", "ψυχοπόνα", "ψυχοπονάτε", "ψυχοπόνεσε", "ψυχοπονέστε"]}
{"verb": "ψυχορραγώ", "eng": "agonize", "futurum": "θα ψυχορραγήσω", "aorist": "ψυχορράγησα", "paradigm": ["ψυχορραγώ", "ψυχορραγείς", "ψυχορραγεί", "ψυχορραγούμε", "ψυχορραγείτε", "ψυχορραγούν", "θα ψυχορραγήσω", "θα ψυχορραγήσεις", "θα ψυχορραγήσει", "θα ψυχορραγήσουμε", "θα ψυχορραγήσετε", "θα ψυχορραγήσουν", "ψυχορράγησα", "ψυχορράγησες", "ψυχορράγησε", "ψυχορραγήσαμε", "ψυχορραγήσατε", "ψυχορράγησαν", "ψυχορραγούσα", "ψυχορραγούσες", "ψυχορραγούσε", "ψυχορραγούσαμε", "ψυχορραγούσατε", "ψυχορραγούσαν", "ψυχορράγει", "ψυχορραγείτε", "ψυχορράγησε", "ψυχορραγήστε"]}
{"verb": "ψυχραίνομαι", "eng": "get cold", "futurum": "θα ψυχραθώ", "aorist": "ψυχράθηκα", "paradigm": ["ψυχραίνομαι", "ψυχραίνεσαι", "ψυχραίνεται", "ψυχραινόμαστε", "ψυχραίνεστε", "ψυχραίνονται", "θα ψυχραθώ", "θα ψυχραθείς", "θα ψυχραθεί", "θα ψυχραθούμε", "θα ψυχραθείτε", "θα ψυχραθούν", "ψυχράθηκα", "ψυχράθηκες", "ψυχράθηκε", "ψυχραθήκαμε", "ψυχραθήκατε", "ψυχράθηκαν", "ψυχραινόμουν", "ψυχραινόσουν", "ψυχραινόταν", "ψυχραινόμαστε", "ψυχραινόσαστε", "ψυχραίνονταν", "ψυχραίνου", "ψυχραίνεστε", "-", "ψυχραθείτε"]}
{"verb": "ψυχραίνω", "eng": "get cold", "futurum": "θα ψυχράνω", "aorist": "ψύχρανα", "paradigm": ["ψυχραίνω", "ψυχραίνεις", "ψυχραίνει", "ψυχραίνουμε", "ψυχραίνετε", "ψυχραίνουν", "θα ψυχράνω", "θα ψυχράνεις", "θα ψυχράνει", "θα ψυχράνουμε", "θα ψυχράνετε", "θα ψυχράνουν", "ψύχρανα", "ψύχρανες", "ψύχρανε", "ψυχράναμε", "ψυχράνατε", "ψύχραναν", "ψύχραινα", "ψύχραινες", "ψύχραινε", "ψυχραίναμε", "ψυχραίνατε", "ψύχραιναν", "ψύχραινε", "ψυχραίνετε", "ψύχρανε", "ψυχράνετε"]}
{"verb": "ψυχρηλατώ", "eng": "get cold", "futurum": "θα ψυχρηλατήσω", "aorist": "ψυχρηλάτησα", "paradigm": ["ψυχρηλατώ", "ψυχρηλατείς", "ψυχρηλατεί", "ψυχρηλατούμε", "ψυχρηλατείτε", "ψυχρηλατούν", "θα ψυχρηλατήσω", "θα ψυχρηλατήσεις", "θα ψυχρηλατήσει", "θα ψυχρηλατήσουμε", "θα ψυχρηλατήσετε", "θα ψυχρηλατήσουν", "ψυχρηλάτησα", "ψυχρηλάτησες", "ψυχρηλάτησε", "ψυχρηλατήσαμε", "ψυχρηλατήσατε", "ψυχρηλάτησαν", "ψυχρηλατούσα", "ψυχρηλατούσες", "ψυχρηλατούσε", "ψυχρηλατούσαμε", "ψυχρηλατούσατε", "ψυχρηλατούσαν", "ψυχρηλάτει", "ψυχρηλατείτε", "ψυχρηλάτησε", "ψυχρηλατήστε"]}
{"verb": "ψύχω", "eng": "freeze", "futurum": "θα ψύξω", "aorist": "έψυξα", "paradigm": ["ψύχω", "ψύχεις", "ψύχει", "ψύχουμε", "ψύχετε", "ψύχουν", "θα ψύξω", "θα ψύξεις", "θα ψύξει", "θα ψύξουμε", "θα ψύξετε", "θα ψύξουν", "έψυξα", "έψυξες", "έψυξε", "ψύξαμε", "ψύξατε", "έψυξα", "έψυχόμουν", "έψυχόσουν", "έψυχόταν", "έψυχόμαστε", "έψυχόσαστε", "έψυχόνταν", "ψύσου", "ψύξετε", "να ψύχεις", "ψύχετε"]}
{"verb": "ψυχώνω", "eng": "stuff", "futurum": "θα ψυχώσω", "aorist": "ψύχωσα", "paradigm": ["ψυχώνω", "ψυχώνεις", "ψυχώνει", "ψυχώνουμε", "ψυχώνετε", "ψυχώνουνε", "θα ψυχώσω", "θα ψυχώσεις", "θα ψυχώσει", "θα ψυχώσουμε", "θα ψυχώσετε", "θα ψυχώσουνε", "ψύχωσα", "ψύχωσες", "ψύχωσε", "ψυχώσαμε", "ψυχώσατε", "ψύχωσαν", "ψύχωνα", "ψύχωνες", "ψύχωνε", "ψυχώναμε", "ψυχώνατε", "ψύχωναν", "ψύχωνε", "ψυχώνετε", "ψύχωσε", "ψυχώστε"]}
{"verb": "ψωμώνω", "eng": "stuff", "futurum": "θα ψωμώσω", "aorist": "ψώμωσα", "paradigm": ["ψωμώνω", "ψωμώνεις", "ψωμώνει", "ψωμώνουμε", "ψωμώνετε", "ψωμώνουνε", "θα ψωμώσω", "θα ψωμώσεις", "θα ψωμώσει", "θα ψωμώσουμε", "θα ψωμώσετε", "θα ψωμώσουνε", "ψώμωσα", "ψώμωσες", "ψώμωσε", "ψωμώσαμε", "ψωμώσατε", "ψώμωσαν", "ψώμωνα", "ψώμωνες", "ψώμωνε", "ψωμώναμε", "ψωμώνατε", "ψώμωναν", "ψώμωνε", "ψωμώνετε", "ψώμωσε", "ψωμώστε"]}
{"verb": "ψωνίζομαι", "eng": "accost", "futurum": "θα ψωνιστώ", "aorist": "ψωνίστηκα", "paradigm": ["ψωνίζομαι", "ψωνίζεσαι", "ψωνίζεται", "ψωνιζόμαστε", "ψωνίζεστε", "ψωνίζονται", "θα ψωνιστώ", "θα ψωνιστείς", "θα ψωνιστεί", "θα ψωνιστούμε", "θα ψωνιστείτε", "θα ψωνιστούν", "ψωνίστηκα", "ψωνίστηκες", "ψωνίστηκε", "ψωνιστήκαμε", "ψωνιστήκατε", "ψωνίστηκαν", "ψωνιζόμουν", "ψωνιζόσουν", "ψωνιζόταν", "ψωνιζόμαστε", "ψωνιζόσαστε", "ψωνίζονταν", "ψωνίζου", "ψωνίζεστε", "ψωνίσου", "ψωνιστείτε"]}
{"verb": "ψωνίζω", "eng": "buy", "futurum": "θα ψωνίσω", "aorist": "ψώνισα", "paradigm": ["ψωνίζω", "ψωνίζεις", "ψωνίζει", "ψωνίζουμε", "ψωνίζετε", "ψωνίζουν", "θα ψωνίσω", "θα ψωνίσεις", "θα ψωνίσει", "θα ψωνίσουμε", "θα ψωνίσετε", "θα ψωνίσουν", "ψώνισα", "ψώνισες", "ψώνισε", "ψωνίσαμε", "ψωνίσατε", "ψώνισαν", "ψώνιζα", "ψώνιζες", "ψώνιζε", "ψωνίζαμε", "ψωνίζατε", "ψώνιζαν", "ψώνιζε", "ψωνίζετε", "ψώνισε", "ψωνίστε"]}
{"verb": "ψωριάζω", "eng": "buy", "futurum": "θα ψωριάσω", "aorist": "ψώριασα", "paradigm": ["ψωριάζω", "ψωριάζεις", "ψωριάζει", "ψωριάζουμε", "ψωριάζετε", "ψωριάζουν", "θα ψωριάσω", "θα ψωριάσεις", "θα ψωριάσει", "θα ψωριάσουμε", "θα ψωριάσετε", "θα ψωριάσουν", "ψώριασα", "ψώριασες", "ψώριασε", "ψωριάσαμε", "ψωριάσατε", "ψώριασαν", "ψώριαζα", "ψώριαζες", "ψώριαζε", "ψωριάζαμε", "ψωριάζατε", "ψώριαζαν", "ψώριαζε", "ψωριάζετε", "ψώριασε", "ψωριάστε"]}
{"verb": "ωθώ", "eng": "push", "futurum": "θα ωθήσω", "aorist": "ώθησα", "paradigm": ["ωθώ", "ωθείς", "ωθεί", "ωθούμε", "ωθείτε", "ωθούν", "θα ωθήσω", "θα ωθήσεις", "θα ωθήσει", "θα ωθήσουμε", "θα ωθήσετε", "θα ωθήσουν", "ώθησα", "ώθησες", "ώθησε", "ωθήσαμε", "ωθήσατε", "ώθησα", "ωθούσα", "ωθούσες", "ωθούσε", "ωθούσαμε", "ωθούσατε", "ωθούσαν", "ώσου", "ωθήστε", "να ωθείς", "ωθείτε"]}
{"verb": "ωραιοποιούμαι", "eng": "buy", "futurum": "θα ωραιοποιηθώ", "aorist": "ωραιοποιήθηκα", "paradigm": ["ωραιοποιούμαι", "ωραιοποιείσαι", "ωραιοποιείται", "ωραιοποιούμαστε", "ωραιοποιείστε", "ωραιοποιούνται", "θα ωραιοποιηθώ", "θα ωραιοποιηθείς", "θα ωραιοποιηθεί", "θα ωραιοποιηθούμε", "θα ωραιοποιηθείτε", "θα ωραιοποιηθούν", "ωραιοποιήθηκα", "ωραιοποιήθηκες", "ωραιοποιήθηκε", "ωραιοποιηθήκαμε", "ωραιοποιηθήκατε", "ωραιοποιήθηκαν", "ωραιοποιούμουν", "ωραιοποιούσουν", "ωραιοποιούνταν", "ωραιοποιούμαστε", "ωραιοποιούσαστε", "ωραιοποιούνταν", "-", "-", "ωραιοποιήσου", "ωραιοποιηθείτε"]}
{"verb": "ωριμάζω", "eng": "ripen", "futurum": "θα ωριμάσω", "aorist": "ωρίμασα", "paradigm": ["ωριμάζω", "ωριμάζεις", "ωριμάζει", "ωριμάζουμε", "ωριμάζετε", "ωριμάζουν", "θα ωριμάσω", "θα ωριμάσεις", "θα ωριμάσει", "θα ωριμάσουμε", "θα ωριμάσετε", "θα ωριμάσουν", "ωρίμασα", "ωρίμασες", "ωρίμασε", "ωριμάσαμε", "ωριμάσατε", "ωρίμασαν", "ωρίμαζα", "ωρίμαζες", "ωρίμαζε", "ωριμάζαμε", "ωριμάζατε", "ωρίμαζαν", "ωρίμαζε", "ωριμάζετε", "ωρίμασε", "ωριμάστε"]}
{"verb": "ωφελώ", "eng": "benefit", "futurum": "θα ωφελήσω", "aorist": "ωφέλησα", "paradigm": ["ωφελώ", "ωφελείς", "ωφελεί", "ωφελούμε", "ωφελείτε", "ωφελούν", "θα ωφελήσω", "θα ωφελήσεις", "θα ωφελήσει", "θα ωφελήσουμε", "θα ωφελήσετε", "θα ωφελήσουν", "ωφέλησα", "ωφέλησες", "ωφέλησε", "ωφελήσαμε", "ωφελήσατε", "ωφέλησαν", "ωφελούσα", "ωφελούσες", "ωφελούσε", "ωφελούσαμε", "ωφελούσατε", "ωφελούσαν", "—", "ωφελείτε", "ωφέλησε", "ωφελήστε"]}
{"verb": "ωχριώ", "eng": "blanch", "futurum": "θα ωχριάσω", "aorist": "ωχρίασα", "paradigm": ["ωχριώ", "ωχριάς", "ωχριά", "ωχριούμε", "ωχριάτε", "ωχριούν", "θα ωχριάσω", "θα ωχριάσεις", "θα ωχριάσει", "θα ωχριάσουμε", "θα ωχριάσετε", "θα ωχριάσουν", "ωχρίασα", "ωχρίασες", "ωχρίασε", "ωχριάσαμε", "ωχριάσατε", "ωχρίασαν", "ωχριούσα", "ωχριούσες", "ωχριούσε", "ωχριούσαμε", "ωχριούσατε", "ωχριούσαν", "—", "ωχριάτε", "ωχρίασε", "ωχριάστε"]}
